# Diŧionario vèneto
#
# Copyright (C) 2015 Màuro Trevixan
#
# home: http://parnodexmentegar.orgfree.com
#
# Version 1.0.0 (07/12/2015) (DD/MM/YYYY)
#
# This file is distributed under GPL license.
#
# This file is part of the "diŧionario vèneto".
#
# The "diŧionario vèneto" is free software; you can redistribute it and/or
# modify it under the terms of the GNU General Public License as published
# by the Free Software Foundation; either version 3 of the License, or
# (at your option) any later version.
#
# The "diŧionario vèneto" is distributed in the hope that it will be
# useful, but WITHOUT ANY WARRANTY; without even the implied warranty of
# MERCHANTABILITY or FITNESS FOR A PARTICULAR PURPOSE. See the
# GNU General Public License for more details.
#
# You should have received a copy of the GNU General Public
# License along with the "diŧionario vèneto", if not,
# see <http://www.gnu.org/licenses/>.


NAME Diŧionario vèneto
VERSION 1.0.0 (07/12/2015)
HOME http://parnodexmentegar.orgfree.com
LANG vec

SET UTF-8
TRY eèéaàoòóiínrlƚtskdpvmuúgxfŧbjɉñđchEÈÉAÀOÒÓIÍNRLȽTSKDPVMUÚGXFŦBJɈÑĐCH

WORDCHARS –-―'‘’\/

#FLAG num

# KEEPCASE 1000  # km/Z, GHz/Z, ...


# frequently switched characters
MAP 5
MAP aàAÀ
MAP eèéEÈÉ
MAP iíìIÌÍ
MAP oòóOÒÓ
MAP uúùUÙÚ

# frequently switched character groups
REP 43
REP dh   d
REP đ    d
REP dh   đ
REP đ    x
REP fh   f
REP j    ɉ
REP jh   ɉ
REP ɉ    j
REP lh   ƚ
REP ƚ    l
REP l    ƚ
REP li   j
REP nh   ñ
REP th   ŧ
REP ^th  f
REP ^ŧ   f
REP th$  f
REP ŧ$   f
REP ŧ    s
REP ù    ú
REP ì    í
REP xc   sc
REP xf   sf
REP xk   sk
REP xp   sp
REP xt   st
REP ss   xs
REP sv   xv
REP sɉ   xɉ
REP sb   xb
REP sg   xg
REP sd   xd
REP sl   xl
REP sm   xm
REP sñ   xñ
REP sn   xn
REP sr   xr
REP sj   xj
REP ixar$ iđar
REP sion$ ŧion
REP ixare$ iđare
REP sione$ ŧione
REP sioni$ ŧioni
# REP đ[aàeèéiíoòóuú] d.
# REP dh[aàeèéiíoòóuú] d.
# REP [aàeèéiíoòóuú]l[aàeèéiíoòóuú] .ƚ.
# REP ^l[aàeèéiíoòóuú] ƚ.
# REP li[aàeèéiíoòóuú] j.
# REP [aeiou](n)s(i)[aeio]$ .(n)ŧ(i).
# REP sion([aeio])$ ŧion(.)
# REP ^v[aàeèéiíoòóuú] ‘.
# REP ^g[aàeèéiíoòóuú] ‘.
# REP [aàeèéiíoòóuú]v[aàeèéiíoòóuú] ..
# REP [aàeèéiíoòóuú]d[aàeèéiíoòóuú] ..
# REP [aàeèéiíoòóuú][aàeèéiíoòóuú] .v.
# REP [aàeèéiíoòóuú][aàeèéiíoòóuú] .d.
# REP t[ji][aàeèéiíoòóuú] c.
# REP d[ji][aàeèéiíoòóuú] ɉ.

# replace double-characters with single ones
ICONV 7
ICONV dh đ
ICONV jh ɉ
ICONV lh ƚ
ICONV nh ñ
ICONV th ŧ
ICONV – -
ICONV ― -
#ICONV ‘ '
#ICONV ’ '


SFX A Y 87737 # vèrbi
SFX A abalar àbala/EFP kabalar
SFX A abalar àbale/GHP kabalar
SFX A abalar àbalelo/Q kabalar
SFX A abalar àbalemi/I kabalar
SFX A abalar àbali/L kabalar
SFX A abalar àbalitu/M kabalar
SFX A abalar àbalo/H kabalar
SFX A abalar àbalomi/I kabalar
SFX A abar àbelo/Q [bgi]abar
SFX A abar àbemi/I [bgi]abar
SFX A abar àbitu/M [bgi]abar
SFX A abar àbomi/I [bgi]abar
SFX A abdikar àbdika/EFP ^abdikar
SFX A abdikar àbdike/GHP ^abdikar
SFX A abdikar àbdikelo/Q ^abdikar
SFX A abdikar àbdikemi/I ^abdikar
SFX A abdikar àbdiki/L ^abdikar
SFX A abdikar àbdikitu/M ^abdikar
SFX A abdikar àbdiko/H ^abdikar
SFX A abdikar àbdikomi/I ^abdikar
SFX A abiar àbielo/Q [rs]abiar
SFX A abiar àbiemi/I [rs]abiar
SFX A abiar àbiomi/I [rs]abiar
SFX A abiar àbitu/M [rs]abiar
SFX A abitar àbita/EFP abitar
SFX A abitar àbite/GHP abitar
SFX A abitar àbitelo/Q abitar
SFX A abitar àbitemi/I abitar
SFX A abitar àbiti/L abitar
SFX A abitar àbititu/M abitar
SFX A abitar àbito/H abitar
SFX A abitar àbitomi/I abitar
SFX A abolar àbola/EFP ^sabolar
SFX A abolar àbole/GHP ^sabolar
SFX A abolar àbolelo/Q ^sabolar
SFX A abolar àbolemi/I ^sabolar
SFX A abolar àboli/L ^sabolar
SFX A abolar àbolitu/M ^sabolar
SFX A abolar àbolo/H ^sabolar
SFX A abolar àbolomi/I ^sabolar
SFX A abregar àbrega/EFP fabregar
SFX A abregar àbrege/GHP fabregar
SFX A abregar àbregelo/Q fabregar
SFX A abregar àbregemi/I fabregar
SFX A abregar àbregi/L fabregar
SFX A abregar àbregitu/M fabregar
SFX A abregar àbrego/H fabregar
SFX A abregar àbregomi/I fabregar
SFX A abrikar àbrika/EFP ^desfabrikar
SFX A abrikar àbrike/GHP ^desfabrikar
SFX A abrikar àbrikelo/Q ^desfabrikar
SFX A abrikar àbrikemi/I ^desfabrikar
SFX A abrikar àbriki/L ^desfabrikar
SFX A abrikar àbrikitu/M ^desfabrikar
SFX A abrikar àbriko/H ^desfabrikar
SFX A abrikar àbrikomi/I ^desfabrikar
SFX A abrogar àbroga/EFP ^abrogar
SFX A abrogar àbroge/GHP ^abrogar
SFX A abrogar àbrogelo/Q ^abrogar
SFX A abrogar àbrogemi/I ^abrogar
SFX A abrogar àbrogi/L ^abrogar
SFX A abrogar àbrogitu/M ^abrogar
SFX A abrogar àbrogo/H ^abrogar
SFX A abrogar àbrogomi/I ^abrogar
SFX A abular àbula/EFP ^tabular
SFX A abular àbule/GHP ^tabular
SFX A abular àbulelo/Q ^tabular
SFX A abular àbulemi/I ^tabular
SFX A abular àbuli/L ^tabular
SFX A abular àbulitu/M ^tabular
SFX A abular àbulo/H ^tabular
SFX A abular àbulomi/I ^tabular
SFX A acar àcelo/Q [bdklmoprtuv]acar
SFX A acar àcelo/Q ^spernacar
SFX A acar àcemi/I [bdklmoprtuv]acar
SFX A acar àcemi/I ^spernacar
SFX A acar àcitu/M [bdklmoprtuv]acar
SFX A acar àcitu/M ^spernacar
SFX A acar àcomi/I [bdklmoprtuv]acar
SFX A acar àcomi/I ^spernacar
SFX A acarar àcara/EFP [cp]acarar
SFX A acarar àcare/GHP [cp]acarar
SFX A acarar àcarelo/Q [cp]acarar
SFX A acarar àcaremi/I [cp]acarar
SFX A acarar àcari/L [cp]acarar
SFX A acarar àcaritu/M [cp]acarar
SFX A acarar àcaro/H [cp]acarar
SFX A acarar àcaromi/I [cp]acarar
SFX A acolar àcola/EFP pacolar
SFX A acolar àcole/GHP pacolar
SFX A acolar àcolelo/Q pacolar
SFX A acolar àcolemi/I pacolar
SFX A acolar àcoli/L pacolar
SFX A acolar àcolitu/M pacolar
SFX A acolar àcolo/H pacolar
SFX A acolar àcolomi/I pacolar
SFX A adar àdelo/Q [bfikr]adar
SFX A adar àdemi/I [bfikr]adar
SFX A adar àditu/M [bfikr]adar
SFX A adar àdomi/I [bfikr]adar
SFX A adegar àdega/EFP [fnr]adegar
SFX A adegar àdege/GHP [fnr]adegar
SFX A adegar àdegelo/Q [fnr]adegar
SFX A adegar àdegemi/I [fnr]adegar
SFX A adegar àdegi/L [fnr]adegar
SFX A adegar àdegitu/M [fnr]adegar
SFX A adegar àdego/H [fnr]adegar
SFX A adegar àdegomi/I [fnr]adegar
SFX A adiar àdielo/Q ^diladiar
SFX A adiar àdiemi/I ^diladiar
SFX A adiar àdiomi/I ^diladiar
SFX A adiar àditu/M ^diladiar
SFX A adigar àdiga/EFP ^sfadigar
SFX A adigar àdige/GHP ^sfadigar
SFX A adigar àdigelo/Q ^sfadigar
SFX A adigar àdigemi/I ^sfadigar
SFX A adigar àdigi/L ^sfadigar
SFX A adigar àdigitu/M ^sfadigar
SFX A adigar àdigo/H ^sfadigar
SFX A adigar àdigomi/I ^sfadigar
SFX A adrar àdrelo/Q kuadrar
SFX A adrar àdremi/I kuadrar
SFX A adrar àdritu/M kuadrar
SFX A adrar àdromi/I kuadrar
SFX A aduar àduelo/Q ^graduar
SFX A aduar àduemi/I ^graduar
SFX A aduar àduitu/M ^graduar
SFX A aduar àduomi/I ^graduar
SFX A aer àe/HP ^saer
SFX A aer àelo/Q ^saer
SFX A aer àemi/I ^saer
SFX A aer ài/EFL ^saer
SFX A aer àitu/M ^saer
SFX A aer ào/H ^saer
SFX A aer àomi/I ^saer
SFX A aerar àera/EFP ^aerar
SFX A aerar àere/GHP ^aerar
SFX A aerar àerelo/Q ^aerar
SFX A aerar àeremi/I ^aerar
SFX A aerar àeri/L ^aerar
SFX A aerar àeritu/M ^aerar
SFX A aerar àero/H ^aerar
SFX A aerar àeromi/I ^aerar
SFX A afar àfelo/Q [jtx]afar
SFX A afar àfelo/Q ^rafar
SFX A afar àfelo/Q ^xgrafar
SFX A afar àfemi/I [jtx]afar
SFX A afar àfemi/I ^rafar
SFX A afar àfemi/I ^xgrafar
SFX A afar àfitu/M [jtx]afar
SFX A afar àfitu/M ^rafar
SFX A afar àfitu/M ^xgrafar
SFX A afar àfomi/I [jtx]afar
SFX A afar àfomi/I ^rafar
SFX A afar àfomi/I ^xgrafar
SFX A afarar àfara/EFP [bdm]afarar
SFX A afarar àfare/GHP [bdm]afarar
SFX A afarar àfarelo/Q [bdm]afarar
SFX A afarar àfaremi/I [bdm]afarar
SFX A afarar àfari/L [bdm]afarar
SFX A afarar àfaritu/M [bdm]afarar
SFX A afarar àfaro/H [bdm]afarar
SFX A afarar àfaromi/I [bdm]afarar
SFX A afegar àfega/EFP ^trafegar
SFX A afegar àfege/GHP ^trafegar
SFX A afegar àfegelo/Q ^trafegar
SFX A afegar àfegemi/I ^trafegar
SFX A afegar àfegi/L ^trafegar
SFX A afegar àfegitu/M ^trafegar
SFX A afegar àfego/H ^trafegar
SFX A afegar àfegomi/I ^trafegar
SFX A afiar àfielo/Q ^tafiar
SFX A afiar àfiemi/I ^tafiar
SFX A afiar àfiomi/I ^tafiar
SFX A afiar àfitu/M ^tafiar
SFX A afraxar àfraxa/EFP ^parafraxar
SFX A afraxar àfraxe/GHP ^parafraxar
SFX A afraxar àfraxelo/Q ^parafraxar
SFX A afraxar àfraxemi/I ^parafraxar
SFX A afraxar àfraxi/L ^parafraxar
SFX A afraxar àfraxitu/M ^parafraxar
SFX A afraxar àfraxo/H ^parafraxar
SFX A afraxar àfraxomi/I ^parafraxar
SFX A agar àgelo/Q [iklnptv]agar
SFX A agar àgelo/Q ^sufragar
SFX A agar àgelo/Q ragar
SFX A agar àgemi/I [iklnptv]agar
SFX A agar àgemi/I ^sufragar
SFX A agar àgemi/I ragar
SFX A agar àgitu/M [iklnptv]agar
SFX A agar àgitu/M ^sufragar
SFX A agar àgitu/M ragar
SFX A agar àgomi/I [iklnptv]agar
SFX A agar àgomi/I ^sufragar
SFX A agar àgomi/I ragar
SFX A agolar àgola/EFP [br]agolar
SFX A agolar àgole/GHP [br]agolar
SFX A agolar àgolelo/Q [br]agolar
SFX A agolar àgolemi/I [br]agolar
SFX A agolar àgoli/L [br]agolar
SFX A agolar àgolitu/M [br]agolar
SFX A agolar àgolo/H [br]agolar
SFX A agolar àgolomi/I [br]agolar
SFX A agomar àgoma/EFP ^sagomar
SFX A agomar àgome/GHP ^sagomar
SFX A agomar àgomelo/Q ^sagomar
SFX A agomar àgomemi/I ^sagomar
SFX A agomar àgomi/L ^sagomar
SFX A agomar àgomitu/M ^sagomar
SFX A agomar àgomo/H ^sagomar
SFX A agomar àgomomi/I ^sagomar
SFX A agrar àgrelo/Q [ms]agrar
SFX A agrar àgremi/I [ms]agrar
SFX A agrar àgritu/M [ms]agrar
SFX A agrar àgromi/I [ms]agrar
SFX A agremar àgrema/EFP ^lagremar
SFX A agremar àgreme/GHP ^lagremar
SFX A agremar àgremelo/Q ^lagremar
SFX A agremar àgrememi/I ^lagremar
SFX A agremar àgremi/L ^lagremar
SFX A agremar àgremitu/M ^lagremar
SFX A agremar àgremo/H ^lagremar
SFX A agremar àgremomi/I ^lagremar
SFX A aitar àita/EFP ^xbraitar
SFX A aitar àite/GHP ^xbraitar
SFX A aitar àitelo/Q ^xbraitar
SFX A aitar àitemi/I ^xbraitar
SFX A aitar àiti/L ^xbraitar
SFX A aitar àititu/M ^xbraitar
SFX A aitar àito/H ^xbraitar
SFX A aitar àitomi/I ^xbraitar
SFX A ajar àjelo/Q [bdgklmnptuv]ajar
SFX A ajar àjelo/Q ^bersajar
SFX A ajar àjelo/Q ^sajar
SFX A ajar àjelo/Q rajar
SFX A ajar àjelo/Q serajar
SFX A ajar àjemi/I [bdgklmnptuv]ajar
SFX A ajar àjemi/I ^bersajar
SFX A ajar àjemi/I ^sajar
SFX A ajar àjemi/I rajar
SFX A ajar àjemi/I serajar
SFX A ajar àjitu/M [bdgklmnptuv]ajar
SFX A ajar àjitu/M ^bersajar
SFX A ajar àjitu/M ^sajar
SFX A ajar àjitu/M rajar
SFX A ajar àjitu/M serajar
SFX A ajar àjomi/I [bdgklmnptuv]ajar
SFX A ajar àjomi/I ^bersajar
SFX A ajar àjomi/I ^sajar
SFX A ajar àjomi/I rajar
SFX A ajar àjomi/I serajar
SFX A ajerar àjara/EFP ^exajerar
SFX A ajerar àjare/GHP ^exajerar
SFX A ajerar àjarelo/Q ^exajerar
SFX A ajerar àjaremi/I ^exajerar
SFX A ajerar àjari/L ^exajerar
SFX A ajerar àjaritu/M ^exajerar
SFX A ajerar àjaro/H ^exajerar
SFX A ajerar àjaromi/I ^exajerar
SFX A ajerar àjera/EFP ^exajerar
SFX A ajerar àjere/GHP ^exajerar
SFX A ajerar àjerelo/Q ^exajerar
SFX A ajerar àjeremi/I ^exajerar
SFX A ajerar àjeri/L ^exajerar
SFX A ajerar àjeritu/M ^exajerar
SFX A ajerar àjero/H ^exajerar
SFX A ajerar àjeromi/I ^exajerar
SFX A akar àkelo/Q [bilmprstvxñŧ]akar
SFX A akar àkemi/I [bilmprstvxñŧ]akar
SFX A akar àkitu/M [bilmprstvxñŧ]akar
SFX A akar àkomi/I [bilmprstvxñŧ]akar
SFX A akiar àkielo/Q [bdlnrsv]akiar
SFX A akiar àkiemi/I [bdlnrsv]akiar
SFX A akiar àkiomi/I [bdlnrsv]akiar
SFX A akiar àkitu/M [bdlnrsv]akiar
SFX A akinar àkina/EFP ^makinar
SFX A akinar àkine/GHP ^makinar
SFX A akinar àkinelo/Q ^makinar
SFX A akinar àkinemi/I ^makinar
SFX A akinar àkini/L ^makinar
SFX A akinar àkinitu/M ^makinar
SFX A akinar àkino/H ^makinar
SFX A akinar àkinomi/I ^makinar
SFX A akolar àkola/EFP [crsxŧ]akolar
SFX A akolar àkole/GHP [crsxŧ]akolar
SFX A akolar àkolelo/Q [crsxŧ]akolar
SFX A akolar àkolemi/I [crsxŧ]akolar
SFX A akolar àkoli/L [crsxŧ]akolar
SFX A akolar àkolitu/M [crsxŧ]akolar
SFX A akolar àkolo/H [crsxŧ]akolar
SFX A akolar àkolomi/I [crsxŧ]akolar
SFX A akrar àkrelo/Q [an]sakrar
SFX A akrar àkremi/I [an]sakrar
SFX A akrar àkritu/M [an]sakrar
SFX A akrar àkromi/I [an]sakrar
SFX A akuar àkuelo/Q akuar
SFX A akuar àkuemi/I akuar
SFX A akuar àkuitu/M akuar
SFX A akuar àkuomi/I akuar
SFX A alar àlelo/Q ^interkalar
SFX A alar àlelo/Q ^trabalar
SFX A alar àlelo/Q alar
SFX A alar àlelo/Q balar
SFX A alar àlelo/Q kalar
SFX A alar àlemi/I ^interkalar
SFX A alar àlemi/I ^trabalar
SFX A alar àlemi/I alar
SFX A alar àlemi/I balar
SFX A alar àlemi/I kalar
SFX A alar àlitu/M ^interkalar
SFX A alar àlitu/M ^trabalar
SFX A alar àlitu/M alar
SFX A alar àlitu/M balar
SFX A alar àlitu/M kalar
SFX A alar àlomi/I ^interkalar
SFX A alar àlomi/I ^trabalar
SFX A alar àlomi/I alar
SFX A alar àlomi/I balar
SFX A alar àlomi/I kalar
SFX A albar àlbelo/Q ^inbalbar
SFX A albar àlbemi/I ^inbalbar
SFX A albar àlbitu/M ^inbalbar
SFX A albar àlbomi/I ^inbalbar
SFX A alberar àlbara/EFP ^inalberar
SFX A alberar àlbare/GHP ^inalberar
SFX A alberar àlbarelo/Q ^inalberar
SFX A alberar àlbaremi/I ^inalberar
SFX A alberar àlbari/L ^inalberar
SFX A alberar àlbaritu/M ^inalberar
SFX A alberar àlbaro/H ^inalberar
SFX A alberar àlbaromi/I ^inalberar
SFX A alberar àlbera/EFP ^inalberar
SFX A alberar àlbere/GHP ^inalberar
SFX A alberar àlberelo/Q ^inalberar
SFX A alberar àlberemi/I ^inalberar
SFX A alberar àlberi/L ^inalberar
SFX A alberar àlberitu/M ^inalberar
SFX A alberar àlbero/H ^inalberar
SFX A alberar àlberomi/I ^inalberar
SFX A albitrar àlbitra/EFP ^albitrar
SFX A albitrar àlbitre/GHP ^albitrar
SFX A albitrar àlbitrelo/Q ^albitrar
SFX A albitrar àlbitremi/I ^albitrar
SFX A albitrar àlbitri/L ^albitrar
SFX A albitrar àlbitritu/M ^albitrar
SFX A albitrar àlbitro/H ^albitrar
SFX A albitrar àlbitromi/I ^albitrar
SFX A alborar àlbora/EFP alborar
SFX A alborar àlbore/GHP alborar
SFX A alborar àlborelo/Q alborar
SFX A alborar àlboremi/I alborar
SFX A alborar àlbori/L alborar
SFX A alborar àlboritu/M alborar
SFX A alborar àlboro/H alborar
SFX A alborar àlboromi/I alborar
SFX A aldar àldelo/Q [fks]aldar
SFX A aldar àldemi/I [fks]aldar
SFX A aldar àlditu/M [fks]aldar
SFX A aldar àldomi/I [fks]aldar
SFX A alegar àlega/EFP balegar
SFX A alegar àlege/GHP balegar
SFX A alegar àlegelo/Q balegar
SFX A alegar àlegemi/I balegar
SFX A alegar àlegi/L balegar
SFX A alegar àlegitu/M balegar
SFX A alegar àlego/H balegar
SFX A alegar àlegomi/I balegar
SFX A aler àlelo/Q valer
SFX A aler àlemi/I valer
SFX A aler àlitu/M valer
SFX A aler àlomi/I valer
SFX A algamar àlgama/EFP ^malgamar
SFX A algamar àlgame/GHP ^malgamar
SFX A algamar àlgamelo/Q ^malgamar
SFX A algamar àlgamemi/I ^malgamar
SFX A algamar àlgami/L ^malgamar
SFX A algamar àlgamitu/M ^malgamar
SFX A algamar àlgamo/H ^malgamar
SFX A algamar àlgamomi/I ^malgamar
SFX A aliar àlielo/Q faliar
SFX A aliar àliemi/I faliar
SFX A aliar àliomi/I faliar
SFX A aliar àlitu/M faliar
SFX A alibrar àlibra/EFP ^kalibrar
SFX A alibrar àlibre/GHP ^kalibrar
SFX A alibrar àlibrelo/Q ^kalibrar
SFX A alibrar àlibremi/I ^kalibrar
SFX A alibrar àlibri/L ^kalibrar
SFX A alibrar àlibritu/M ^kalibrar
SFX A alibrar àlibro/H ^kalibrar
SFX A alibrar àlibromi/I ^kalibrar
SFX A alidar àlida/EFP validar
SFX A alidar àlide/GHP validar
SFX A alidar àlidelo/Q validar
SFX A alidar àlidemi/I validar
SFX A alidar àlidi/L validar
SFX A alidar àliditu/M validar
SFX A alidar àlido/H validar
SFX A alidar àlidomi/I validar
SFX A aligar àliga/EFP ^kaligar
SFX A aligar àlige/GHP ^kaligar
SFX A aligar àligelo/Q ^kaligar
SFX A aligar àligemi/I ^kaligar
SFX A aligar àligi/L ^kaligar
SFX A aligar àligitu/M ^kaligar
SFX A aligar àligo/H ^kaligar
SFX A aligar àligomi/I ^kaligar
SFX A alir àlelo/Q salir
SFX A alir àlemi/I salir
SFX A alir àlitu/M salir
SFX A alir àlomi/I salir
SFX A alkar àlkelo/Q [bfkv]alkar
SFX A alkar àlkemi/I [bfkv]alkar
SFX A alkar àlkitu/M [bfkv]alkar
SFX A alkar àlkomi/I [bfkv]alkar
SFX A alkarar àlkara/EFP ^kalkarar
SFX A alkarar àlkare/GHP ^kalkarar
SFX A alkarar àlkarelo/Q ^kalkarar
SFX A alkarar àlkaremi/I ^kalkarar
SFX A alkarar àlkari/L ^kalkarar
SFX A alkarar àlkaritu/M ^kalkarar
SFX A alkarar àlkaro/H ^kalkarar
SFX A alkarar àlkaromi/I ^kalkarar
SFX A alkolar àlkola/EFP ^kalkolar
SFX A alkolar àlkole/GHP ^kalkolar
SFX A alkolar àlkolelo/Q ^kalkolar
SFX A alkolar àlkolemi/I ^kalkolar
SFX A alkolar àlkoli/L ^kalkolar
SFX A alkolar àlkolitu/M ^kalkolar
SFX A alkolar àlkolo/H ^kalkolar
SFX A alkolar àlkolomi/I ^kalkolar
SFX A almanar àlmana/EFP ^skalmanar
SFX A almanar àlmane/GHP ^skalmanar
SFX A almanar àlmanelo/Q ^skalmanar
SFX A almanar àlmanemi/I ^skalmanar
SFX A almanar àlmani/L ^skalmanar
SFX A almanar àlmanitu/M ^skalmanar
SFX A almanar àlmano/H ^skalmanar
SFX A almanar àlmanomi/I ^skalmanar
SFX A almar àlmelo/Q [kp]almar
SFX A almar àlmemi/I [kp]almar
SFX A almar àlmitu/M [kp]almar
SFX A almar àlmomi/I [kp]almar
SFX A almenar àlmena/EFP malmenar
SFX A almenar àlmene/GHP malmenar
SFX A almenar àlmenelo/Q malmenar
SFX A almenar àlmenemi/I malmenar
SFX A almenar àlmeni/L malmenar
SFX A almenar àlmenitu/M malmenar
SFX A almenar àlmeno/H malmenar
SFX A almenar àlmenomi/I malmenar
SFX A alogar àloga/EFP [it]alogar
SFX A alogar àloge/GHP [it]alogar
SFX A alogar àlogelo/Q [it]alogar
SFX A alogar àlogemi/I [it]alogar
SFX A alogar àlogi/L [it]alogar
SFX A alogar àlogitu/M [it]alogar
SFX A alogar àlogo/H [it]alogar
SFX A alogar àlogomi/I [it]alogar
SFX A alpar àlpelo/Q [ps]alpar
SFX A alpar àlpemi/I [ps]alpar
SFX A alpar àlpitu/M [ps]alpar
SFX A alpar àlpomi/I [ps]alpar
SFX A alpierar àlpiera/EFP ^palpierar
SFX A alpierar àlpiere/GHP ^palpierar
SFX A alpierar àlpierelo/Q ^palpierar
SFX A alpierar àlpieremi/I ^palpierar
SFX A alpierar àlpieri/L ^palpierar
SFX A alpierar àlpieritu/M ^palpierar
SFX A alpierar àlpiero/H ^palpierar
SFX A alpierar àlpieromi/I ^palpierar
SFX A alpolar àlpola/EFP ^skalpolar
SFX A alpolar àlpole/GHP ^skalpolar
SFX A alpolar àlpolelo/Q ^skalpolar
SFX A alpolar àlpolemi/I ^skalpolar
SFX A alpolar àlpoli/L ^skalpolar
SFX A alpolar àlpolitu/M ^skalpolar
SFX A alpolar àlpolo/H ^skalpolar
SFX A alpolar àlpolomi/I ^skalpolar
SFX A alsamar àlsama/EFP balsamar
SFX A alsamar àlsame/GHP balsamar
SFX A alsamar àlsamelo/Q balsamar
SFX A alsamar àlsamemi/I balsamar
SFX A alsamar àlsami/L balsamar
SFX A alsamar àlsamitu/M balsamar
SFX A alsamar àlsamo/H balsamar
SFX A alsamar àlsamomi/I balsamar
SFX A alsar àlselo/Q [fk]alsar
SFX A alsar àlsemi/I [fk]alsar
SFX A alsar àlsitu/M [fk]alsar
SFX A alsar àlsomi/I [fk]alsar
SFX A alsemar àlsema/EFP ^inbalsemar
SFX A alsemar àlseme/GHP ^inbalsemar
SFX A alsemar àlsemelo/Q ^inbalsemar
SFX A alsemar àlsememi/I ^inbalsemar
SFX A alsemar àlsemi/L ^inbalsemar
SFX A alsemar àlsemitu/M ^inbalsemar
SFX A alsemar àlsemo/H ^inbalsemar
SFX A alsemar àlsemomi/I ^inbalsemar
SFX A altar àltelo/Q [bfmps]altar
SFX A altar àltemi/I [bfmps]altar
SFX A altar àltitu/M [bfmps]altar
SFX A altar àltomi/I [bfmps]altar
SFX A alterar àltara/EFP ^alterar
SFX A alterar àltare/GHP ^alterar
SFX A alterar àltarelo/Q ^alterar
SFX A alterar àltaremi/I ^alterar
SFX A alterar àltari/L ^alterar
SFX A alterar àltaritu/M ^alterar
SFX A alterar àltaro/H ^alterar
SFX A alterar àltaromi/I ^alterar
SFX A alterar àltera/EFP ^alterar
SFX A alterar àltere/GHP ^alterar
SFX A alterar àlterelo/Q ^alterar
SFX A alterar àlteremi/I ^alterar
SFX A alterar àlteri/L ^alterar
SFX A alterar àlteritu/M ^alterar
SFX A alterar àltero/H ^alterar
SFX A alterar àlteromi/I ^alterar
SFX A altrar àltrelo/Q ^inxaltrar
SFX A altrar àltremi/I ^inxaltrar
SFX A altrar àltritu/M ^inxaltrar
SFX A altrar àltromi/I ^inxaltrar
SFX A alutar àluta/EFP ^valutar
SFX A alutar àlute/GHP ^valutar
SFX A alutar àlutelo/Q ^valutar
SFX A alutar àlutemi/I ^valutar
SFX A alutar àluti/L ^valutar
SFX A alutar àlutitu/M ^valutar
SFX A alutar àluto/H ^valutar
SFX A alutar àlutomi/I ^valutar
SFX A alvar àlvelo/Q [ks]alvar
SFX A alvar àlvemi/I [ks]alvar
SFX A alvar àlvitu/M [ks]alvar
SFX A alvar àlvomi/I [ks]alvar
SFX A alvear àlveelo/Q ^dexalvear
SFX A alvear àlveemi/I ^dexalvear
SFX A alvear àlveitu/M ^dexalvear
SFX A alvear àlveomi/I ^dexalvear
SFX A alviar àlvielo/Q ^insalviar
SFX A alviar àlviemi/I ^insalviar
SFX A alviar àlviomi/I ^insalviar
SFX A alviar àlvitu/M ^insalviar
SFX A alŧar àlŧelo/Q alŧar
SFX A alŧar àlŧemi/I alŧar
SFX A alŧar àlŧitu/M alŧar
SFX A alŧar àlŧomi/I alŧar
SFX A alŧitrar àlŧitra/EFP ^rekalŧitrar
SFX A alŧitrar àlŧitre/GHP ^rekalŧitrar
SFX A alŧitrar àlŧitrelo/Q ^rekalŧitrar
SFX A alŧitrar àlŧitremi/I ^rekalŧitrar
SFX A alŧitrar àlŧitri/L ^rekalŧitrar
SFX A alŧitrar àlŧitritu/M ^rekalŧitrar
SFX A alŧitrar àlŧitro/H ^rekalŧitrar
SFX A alŧitrar àlŧitromi/I ^rekalŧitrar
SFX A amar àmelo/Q ^deramar
SFX A amar àmelo/Q ^samar
SFX A amar àmelo/Q amar
SFX A amar àmelo/Q ramar
SFX A amar àmemi/I ^deramar
SFX A amar àmemi/I ^samar
SFX A amar àmemi/I amar
SFX A amar àmemi/I ramar
SFX A amar àmitu/M ^deramar
SFX A amar àmitu/M ^samar
SFX A amar àmitu/M amar
SFX A amar àmitu/M ramar
SFX A amar àmomi/I ^deramar
SFX A amar àmomi/I ^samar
SFX A amar àmomi/I amar
SFX A amar àmomi/I ramar
SFX A amegar àmega/EFP [ir]amegar
SFX A amegar àmege/GHP [ir]amegar
SFX A amegar àmegelo/Q [ir]amegar
SFX A amegar àmegemi/I [ir]amegar
SFX A amegar àmegi/L [ir]amegar
SFX A amegar àmegitu/M [ir]amegar
SFX A amegar àmego/H [ir]amegar
SFX A amegar àmegomi/I [ir]amegar
SFX A amenar àmena/EFP ^examenar
SFX A amenar àmene/GHP ^examenar
SFX A amenar àmenelo/Q ^examenar
SFX A amenar àmenemi/I ^examenar
SFX A amenar àmeni/L ^examenar
SFX A amenar àmenitu/M ^examenar
SFX A amenar àmeno/H ^examenar
SFX A amenar àmenomi/I ^examenar
SFX A amidar àmida/EFP ^inamidar
SFX A amidar àmide/GHP ^inamidar
SFX A amidar àmidelo/Q ^inamidar
SFX A amidar àmidemi/I ^inamidar
SFX A amidar àmidi/L ^inamidar
SFX A amidar àmiditu/M ^inamidar
SFX A amidar àmido/H ^inamidar
SFX A amidar àmidomi/I ^inamidar
SFX A aminar àmina/EFP ^kontaminar
SFX A aminar àmine/GHP ^kontaminar
SFX A aminar àminelo/Q ^kontaminar
SFX A aminar àminemi/I ^kontaminar
SFX A aminar àmini/L ^kontaminar
SFX A aminar àminitu/M ^kontaminar
SFX A aminar àmino/H ^kontaminar
SFX A aminar àminomi/I ^kontaminar
SFX A amolar àmola/EFP gramolar
SFX A amolar àmole/GHP gramolar
SFX A amolar àmolelo/Q gramolar
SFX A amolar àmolemi/I gramolar
SFX A amolar àmoli/L gramolar
SFX A amolar àmolitu/M gramolar
SFX A amolar àmolo/H gramolar
SFX A amolar àmolomi/I gramolar
SFX A anar ànelo/Q [bcdfgikrstvx]anar
SFX A anar ànelo/Q ^dexumanar
SFX A anar ànelo/Q ^inpanar
SFX A anar ànelo/Q panar
SFX A anar ànemi/I [bcdfgikrstvx]anar
SFX A anar ànemi/I ^dexumanar
SFX A anar ànemi/I ^inpanar
SFX A anar ànemi/I panar
SFX A anar ànitu/M [bcdfgikrstvx]anar
SFX A anar ànitu/M ^dexumanar
SFX A anar ànitu/M ^inpanar
SFX A anar ànitu/M panar
SFX A anar ànomi/I [bcdfgikrstvx]anar
SFX A anar ànomi/I ^dexumanar
SFX A anar ànomi/I ^inpanar
SFX A anar ànomi/I panar
SFX A anarar ànara/EFP [mn]anarar
SFX A anarar ànare/GHP [mn]anarar
SFX A anarar ànarelo/Q [mn]anarar
SFX A anarar ànaremi/I [mn]anarar
SFX A anarar ànari/L [mn]anarar
SFX A anarar ànaritu/M [mn]anarar
SFX A anarar ànaro/H [mn]anarar
SFX A anarar ànaromi/I [mn]anarar
SFX A anbar ànbelo/Q ranbar
SFX A anbar ànbemi/I ranbar
SFX A anbar ànbitu/M ranbar
SFX A anbar ànbomi/I ranbar
SFX A anbarar ànbara/EFP [gt]anbarar
SFX A anbarar ànbare/GHP [gt]anbarar
SFX A anbarar ànbarelo/Q [gt]anbarar
SFX A anbarar ànbaremi/I [gt]anbarar
SFX A anbarar ànbari/L [gt]anbarar
SFX A anbarar ànbaritu/M [gt]anbarar
SFX A anbarar ànbaro/H [gt]anbarar
SFX A anbarar ànbaromi/I [gt]anbarar
SFX A anbiar ànbielo/Q kanbiar
SFX A anbiar ànbiemi/I kanbiar
SFX A anbiar ànbiomi/I kanbiar
SFX A anbiar ànbitu/M kanbiar
SFX A anbolar ànbola/EFP ^inbanbolar
SFX A anbolar ànbole/GHP ^inbanbolar
SFX A anbolar ànbolelo/Q ^inbanbolar
SFX A anbolar ànbolemi/I ^inbanbolar
SFX A anbolar ànboli/L ^inbanbolar
SFX A anbolar ànbolitu/M ^inbanbolar
SFX A anbolar ànbolo/H ^inbanbolar
SFX A anbolar ànbolomi/I ^inbanbolar
SFX A andar valo/Q andar
SFX A andar vatu/M andar
SFX A andar vemo/J andar
SFX A andar ven/J andar
SFX A andar von/J andar
SFX A andar và/EFLP andar
SFX A andar vàe/HP andar
SFX A andar vàelo/Q andar
SFX A andar vàemi/I andar
SFX A andar vàgo/H andar
SFX A andar vàgomi/I andar
SFX A andar vào/H andar
SFX A andar vàomi/I andar
SFX A andar vè/FN andar
SFX A andar vèu/O andar
SFX A andar vé/FN andar
SFX A andar vémoni/K andar
SFX A andar véu/O andar
SFX A andar àndelo/Q [mpux]andar
SFX A andar àndelo/Q andar
SFX A andar àndemi/I [mpux]andar
SFX A andar àndemi/I andar
SFX A andar ànditu/M [mpux]andar
SFX A andar ànditu/M andar
SFX A andar àndomi/I [mpux]andar
SFX A andar àndomi/I andar
SFX A andenar àndena/EFP grandenar
SFX A andenar àndene/GHP grandenar
SFX A andenar àndenelo/Q grandenar
SFX A andenar àndenemi/I grandenar
SFX A andenar àndeni/L grandenar
SFX A andenar àndenitu/M grandenar
SFX A andenar àndeno/H grandenar
SFX A andenar àndenomi/I grandenar
SFX A andidar àndida/EFP ^kandidar
SFX A andidar àndide/GHP ^kandidar
SFX A andidar àndidelo/Q ^kandidar
SFX A andidar àndidemi/I ^kandidar
SFX A andidar àndidi/L ^kandidar
SFX A andidar àndiditu/M ^kandidar
SFX A andidar àndido/H ^kandidar
SFX A andidar àndidomi/I ^kandidar
SFX A andolar àndola/EFP ^xirandolar
SFX A andolar àndole/GHP ^xirandolar
SFX A andolar àndolelo/Q ^xirandolar
SFX A andolar àndolemi/I ^xirandolar
SFX A andolar àndoli/L ^xirandolar
SFX A andolar àndolitu/M ^xirandolar
SFX A andolar àndolo/H ^xirandolar
SFX A andolar àndolomi/I ^xirandolar
SFX A anedar àneda/EFP ^manedar
SFX A anedar ànede/GHP ^manedar
SFX A anedar ànedelo/Q ^manedar
SFX A anedar ànedemi/I ^manedar
SFX A anedar ànedi/L ^manedar
SFX A anedar àneditu/M ^manedar
SFX A anedar ànedo/H ^manedar
SFX A anedar ànedomi/I ^manedar
SFX A anegar ànega/EFP [lmp]anegar
SFX A anegar ànege/GHP [lmp]anegar
SFX A anegar ànegelo/Q [lmp]anegar
SFX A anegar ànegemi/I [lmp]anegar
SFX A anegar ànegi/L [lmp]anegar
SFX A anegar ànegitu/M [lmp]anegar
SFX A anegar ànego/H [lmp]anegar
SFX A anegar ànegomi/I [lmp]anegar
SFX A anemar ànema/EFP anemar
SFX A anemar àneme/GHP anemar
SFX A anemar ànemelo/Q anemar
SFX A anemar ànememi/I anemar
SFX A anemar ànemi/L anemar
SFX A anemar ànemitu/M anemar
SFX A anemar ànemo/H anemar
SFX A anemar ànemomi/I anemar
SFX A aner ànelo/Q ^permaner
SFX A aner ànelo/Q ^remaner
SFX A aner ànemi/I ^permaner
SFX A aner ànemi/I ^remaner
SFX A aner ànitu/M ^permaner
SFX A aner ànitu/M ^remaner
SFX A aner ànomi/I ^permaner
SFX A aner ànomi/I ^remaner
SFX A anevar àneva/EFP ^inkanevar
SFX A anevar àneve/GHP ^inkanevar
SFX A anevar ànevelo/Q ^inkanevar
SFX A anevar ànevemi/I ^inkanevar
SFX A anevar ànevi/L ^inkanevar
SFX A anevar ànevitu/M ^inkanevar
SFX A anevar ànevo/H ^inkanevar
SFX A anevar ànevomi/I ^inkanevar
SFX A anfar ànfelo/Q [rtñ]anfar
SFX A anfar ànfemi/I [rtñ]anfar
SFX A anfar ànfitu/M [rtñ]anfar
SFX A anfar ànfomi/I [rtñ]anfar
SFX A anforar ànfora/EFP ^kanforar
SFX A anforar ànfore/GHP ^kanforar
SFX A anforar ànforelo/Q ^kanforar
SFX A anforar ànforemi/I ^kanforar
SFX A anforar ànfori/L ^kanforar
SFX A anforar ànforitu/M ^kanforar
SFX A anforar ànforo/H ^kanforar
SFX A anforar ànforomi/I ^kanforar
SFX A angar àngelo/Q [frtv]angar
SFX A angar àngemi/I [frtv]angar
SFX A angar àngitu/M [frtv]angar
SFX A angar àngomi/I [frtv]angar
SFX A angerar àngara/EFP ^xgangerar
SFX A angerar àngare/GHP ^xgangerar
SFX A angerar àngarelo/Q ^xgangerar
SFX A angerar àngaremi/I ^xgangerar
SFX A angerar àngari/L ^xgangerar
SFX A angerar àngaritu/M ^xgangerar
SFX A angerar àngaro/H ^xgangerar
SFX A angerar àngaromi/I ^xgangerar
SFX A angerar àngera/EFP ^xgangerar
SFX A angerar àngere/GHP ^xgangerar
SFX A angerar àngerelo/Q ^xgangerar
SFX A angerar àngeremi/I ^xgangerar
SFX A angerar àngeri/L ^xgangerar
SFX A angerar àngeritu/M ^xgangerar
SFX A angerar àngero/H ^xgangerar
SFX A angerar àngeromi/I ^xgangerar
SFX A angolar àngola/EFP [rŧ]angolar
SFX A angolar àngole/GHP [rŧ]angolar
SFX A angolar àngolelo/Q [rŧ]angolar
SFX A angolar àngolemi/I [rŧ]angolar
SFX A angolar àngoli/L [rŧ]angolar
SFX A angolar àngolitu/M [rŧ]angolar
SFX A angolar àngolo/H [rŧ]angolar
SFX A angolar àngolomi/I [rŧ]angolar
SFX A angonar àngona/EFP [rs]angonar
SFX A angonar àngone/GHP [rs]angonar
SFX A angonar àngonelo/Q [rs]angonar
SFX A angonar àngonemi/I [rs]angonar
SFX A angonar àngoni/L [rs]angonar
SFX A angonar àngonitu/M [rs]angonar
SFX A angonar àngono/H [rs]angonar
SFX A angonar àngonomi/I [rs]angonar
SFX A anguar ànguelo/Q ^desanguar
SFX A anguar ànguemi/I ^desanguar
SFX A anguar ànguitu/M ^desanguar
SFX A anguar ànguomi/I ^desanguar
SFX A anguenar ànguena/EFP sanguenar
SFX A anguenar ànguene/GHP sanguenar
SFX A anguenar ànguenelo/Q sanguenar
SFX A anguenar ànguenemi/I sanguenar
SFX A anguenar àngueni/L sanguenar
SFX A anguenar ànguenitu/M sanguenar
SFX A anguenar àngueno/H sanguenar
SFX A anguenar ànguenomi/I sanguenar
SFX A anguir ànguelo/Q languir
SFX A anguir ànguemi/I languir
SFX A anguir ànguitu/M languir
SFX A anguir ànguomi/I languir
SFX A aniar ànielo/Q ^xmaniar
SFX A aniar àniemi/I ^xmaniar
SFX A aniar àniomi/I ^xmaniar
SFX A aniar ànitu/M ^xmaniar
SFX A anjar ànjelo/Q ^ranjar
SFX A anjar ànjemi/I ^ranjar
SFX A anjar ànjitu/M ^ranjar
SFX A anjar ànjomi/I ^ranjar
SFX A ankar ànkelo/Q [bilmrtŧ]ankar
SFX A ankar ànkemi/I [bilmrtŧ]ankar
SFX A ankar ànkitu/M [bilmrtŧ]ankar
SFX A ankar ànkomi/I [bilmrtŧ]ankar
SFX A ankarar ànkara/EFP [ns]kankarar
SFX A ankarar ànkare/GHP [ns]kankarar
SFX A ankarar ànkarelo/Q [ns]kankarar
SFX A ankarar ànkaremi/I [ns]kankarar
SFX A ankarar ànkari/L [ns]kankarar
SFX A ankarar ànkaritu/M [ns]kankarar
SFX A ankarar ànkaro/H [ns]kankarar
SFX A ankarar ànkaromi/I [ns]kankarar
SFX A ankorar ànkora/EFP ^ankorar
SFX A ankorar ànkore/GHP ^ankorar
SFX A ankorar ànkorelo/Q ^ankorar
SFX A ankorar ànkoremi/I ^ankorar
SFX A ankorar ànkori/L ^ankorar
SFX A ankorar ànkoritu/M ^ankorar
SFX A ankorar ànkoro/H ^ankorar
SFX A ankorar ànkoromi/I ^ankorar
SFX A anpanar ànpana/EFP [kp]anpanar
SFX A anpanar ànpane/GHP [kp]anpanar
SFX A anpanar ànpanelo/Q [kp]anpanar
SFX A anpanar ànpanemi/I [kp]anpanar
SFX A anpanar ànpani/L [kp]anpanar
SFX A anpanar ànpanitu/M [kp]anpanar
SFX A anpanar ànpano/H [kp]anpanar
SFX A anpanar ànpanomi/I [kp]anpanar
SFX A anpar ànpelo/Q [bklrtŧ]anpar
SFX A anpar ànpemi/I [bklrtŧ]anpar
SFX A anpar ànpitu/M [bklrtŧ]anpar
SFX A anpar ànpomi/I [bklrtŧ]anpar
SFX A anpegar ànpega/EFP ^ranpegar
SFX A anpegar ànpege/GHP ^ranpegar
SFX A anpegar ànpegelo/Q ^ranpegar
SFX A anpegar ànpegemi/I ^ranpegar
SFX A anpegar ànpegi/L ^ranpegar
SFX A anpegar ànpegitu/M ^ranpegar
SFX A anpegar ànpego/H ^ranpegar
SFX A anpegar ànpegomi/I ^ranpegar
SFX A anpolar ànpola/EFP [bv]anpolar
SFX A anpolar ànpole/GHP [bv]anpolar
SFX A anpolar ànpolelo/Q [bv]anpolar
SFX A anpolar ànpolemi/I [bv]anpolar
SFX A anpolar ànpoli/L [bv]anpolar
SFX A anpolar ànpolitu/M [bv]anpolar
SFX A anpolar ànpolo/H [bv]anpolar
SFX A anpolar ànpolomi/I [bv]anpolar
SFX A ansar ànselo/Q ansar
SFX A ansar ànsemi/I ansar
SFX A ansar ànsitu/M ansar
SFX A ansar ànsomi/I ansar
SFX A ansiar ànsielo/Q ^istansiar
SFX A ansiar ànsiemi/I ^istansiar
SFX A ansiar ànsiomi/I ^istansiar
SFX A ansiar ànsitu/M ^istansiar
SFX A ansimar ànsima/EFP ^ansimar
SFX A ansimar ànsime/GHP ^ansimar
SFX A ansimar ànsimelo/Q ^ansimar
SFX A ansimar ànsimemi/I ^ansimar
SFX A ansimar ànsimi/L ^ansimar
SFX A ansimar ànsimitu/M ^ansimar
SFX A ansimar ànsimo/H ^ansimar
SFX A ansimar ànsimomi/I ^ansimar
SFX A antar àntelo/Q [bfilmtuv]antar
SFX A antar àntelo/Q ^merkantar
SFX A antar àntelo/Q kantar
SFX A antar àntemi/I [bfilmtuv]antar
SFX A antar àntemi/I ^merkantar
SFX A antar àntemi/I kantar
SFX A antar àntitu/M [bfilmtuv]antar
SFX A antar àntitu/M ^merkantar
SFX A antar àntitu/M kantar
SFX A antar àntomi/I [bfilmtuv]antar
SFX A antar àntomi/I ^merkantar
SFX A antar àntomi/I kantar
SFX A antegar àntega/EFP [mr]antegar
SFX A antegar àntege/GHP [mr]antegar
SFX A antegar àntegelo/Q [mr]antegar
SFX A antegar àntegemi/I [mr]antegar
SFX A antegar àntegi/L [mr]antegar
SFX A antegar àntegitu/M [mr]antegar
SFX A antegar àntego/H [mr]antegar
SFX A antegar àntegomi/I [mr]antegar
SFX A antekar ànteka/EFP ^mantekar
SFX A antekar ànteke/GHP ^mantekar
SFX A antekar àntekelo/Q ^mantekar
SFX A antekar àntekemi/I ^mantekar
SFX A antekar ànteki/L ^mantekar
SFX A antekar àntekitu/M ^mantekar
SFX A antekar ànteko/H ^mantekar
SFX A antekar àntekomi/I ^mantekar
SFX A anteđar ànteđa/EFP [mp]anteđar
SFX A anteđar ànteđe/GHP [mp]anteđar
SFX A anteđar ànteđelo/Q [mp]anteđar
SFX A anteđar ànteđemi/I [mp]anteđar
SFX A anteđar ànteđi/L [mp]anteđar
SFX A anteđar ànteđitu/M [mp]anteđar
SFX A anteđar ànteđo/H [mp]anteđar
SFX A anteđar ànteđomi/I [mp]anteđar
SFX A antolar àntola/EFP ^rantolar
SFX A antolar àntole/GHP ^rantolar
SFX A antolar àntolelo/Q ^rantolar
SFX A antolar àntolemi/I ^rantolar
SFX A antolar àntoli/L ^rantolar
SFX A antolar àntolitu/M ^rantolar
SFX A antolar àntolo/H ^rantolar
SFX A antolar àntolomi/I ^rantolar
SFX A anxar ànxelo/Q [cmr]anxar
SFX A anxar ànxemi/I [cmr]anxar
SFX A anxar ànxitu/M [cmr]anxar
SFX A anxar ànxomi/I [cmr]anxar
SFX A anxinar ànxina/EFP ^romanxinar
SFX A anxinar ànxine/GHP ^romanxinar
SFX A anxinar ànxinelo/Q ^romanxinar
SFX A anxinar ànxinemi/I ^romanxinar
SFX A anxinar ànxini/L ^romanxinar
SFX A anxinar ànxinitu/M ^romanxinar
SFX A anxinar ànxino/H ^romanxinar
SFX A anxinar ànxinomi/I ^romanxinar
SFX A anxitar ànxita/EFP ^tranxitar
SFX A anxitar ànxite/GHP ^tranxitar
SFX A anxitar ànxitelo/Q ^tranxitar
SFX A anxitar ànxitemi/I ^tranxitar
SFX A anxitar ànxiti/L ^tranxitar
SFX A anxitar ànxititu/M ^tranxitar
SFX A anxitar ànxito/H ^tranxitar
SFX A anxitar ànxitomi/I ^tranxitar
SFX A anđar ànđelo/Q ^ranđar
SFX A anđar ànđemi/I ^ranđar
SFX A anđar ànđitu/M ^ranđar
SFX A anđar ànđomi/I ^ranđar
SFX A anŧar ànŧelo/Q [cgijlpuv]anŧar
SFX A anŧar ànŧemi/I [cgijlpuv]anŧar
SFX A anŧar ànŧitu/M [cgijlpuv]anŧar
SFX A anŧar ànŧomi/I [cgijlpuv]anŧar
SFX A anŧiar ànŧielo/Q ^stanŧiar
SFX A anŧiar ànŧiemi/I ^stanŧiar
SFX A anŧiar ànŧiomi/I ^stanŧiar
SFX A anŧiar ànŧitu/M ^stanŧiar
SFX A anŧipar ànŧipa/EFP ^manŧipar
SFX A anŧipar ànŧipe/GHP ^manŧipar
SFX A anŧipar ànŧipelo/Q ^manŧipar
SFX A anŧipar ànŧipemi/I ^manŧipar
SFX A anŧipar ànŧipi/L ^manŧipar
SFX A anŧipar ànŧipitu/M ^manŧipar
SFX A anŧipar ànŧipo/H ^manŧipar
SFX A anŧipar ànŧipomi/I ^manŧipar
SFX A aolar àola/EFP [kxñ]aolar
SFX A aolar àole/GHP [kxñ]aolar
SFX A aolar àolelo/Q [kxñ]aolar
SFX A aolar àolemi/I [kxñ]aolar
SFX A aolar àoli/L [kxñ]aolar
SFX A aolar àolitu/M [kxñ]aolar
SFX A aolar àolo/H [kxñ]aolar
SFX A aolar àolomi/I [kxñ]aolar
SFX A apar àpelo/Q [cklprtŧ]apar
SFX A apar àpemi/I [cklprtŧ]apar
SFX A apar àpitu/M [cklprtŧ]apar
SFX A apar àpomi/I [cklprtŧ]apar
SFX A apegar àpega/EFP [rŧ]apegar
SFX A apegar àpege/GHP [rŧ]apegar
SFX A apegar àpegelo/Q [rŧ]apegar
SFX A apegar àpegemi/I [rŧ]apegar
SFX A apegar àpegi/L [rŧ]apegar
SFX A apegar àpegitu/M [rŧ]apegar
SFX A apegar àpego/H [rŧ]apegar
SFX A apegar àpegomi/I [rŧ]apegar
SFX A apiar àpielo/Q ^lapiar
SFX A apiar àpiemi/I ^lapiar
SFX A apiar àpiomi/I ^lapiar
SFX A apiar àpitu/M ^lapiar
SFX A apidar àpida/EFP lapidar
SFX A apidar àpide/GHP lapidar
SFX A apidar àpidelo/Q lapidar
SFX A apidar àpidemi/I lapidar
SFX A apidar àpidi/L lapidar
SFX A apidar àpiditu/M lapidar
SFX A apidar àpido/H lapidar
SFX A apidar àpidomi/I lapidar
SFX A apitar àpita/EFP kapitar
SFX A apitar àpite/GHP kapitar
SFX A apitar àpitelo/Q kapitar
SFX A apitar àpitemi/I kapitar
SFX A apitar àpiti/L kapitar
SFX A apitar àpititu/M kapitar
SFX A apitar àpito/H kapitar
SFX A apitar àpitomi/I kapitar
SFX A aplikar àplika/EFP ^aplikar
SFX A aplikar àplike/GHP ^aplikar
SFX A aplikar àplikelo/Q ^aplikar
SFX A aplikar àplikemi/I ^aplikar
SFX A aplikar àpliki/L ^aplikar
SFX A aplikar àplikitu/M ^aplikar
SFX A aplikar àpliko/H ^aplikar
SFX A aplikar àplikomi/I ^aplikar
SFX A apolar àpola/EFP [kprŧ]apolar
SFX A apolar àpole/GHP [kprŧ]apolar
SFX A apolar àpolelo/Q [kprŧ]apolar
SFX A apolar àpolemi/I [kprŧ]apolar
SFX A apolar àpoli/L [kprŧ]apolar
SFX A apolar àpolitu/M [kprŧ]apolar
SFX A apolar àpolo/H [kprŧ]apolar
SFX A apolar àpolomi/I [kprŧ]apolar
SFX A aporar àpora/EFP [bv]aporar
SFX A aporar àpore/GHP [bv]aporar
SFX A aporar àporelo/Q [bv]aporar
SFX A aporar àporemi/I [bv]aporar
SFX A aporar àpori/L [bv]aporar
SFX A aporar àporitu/M [bv]aporar
SFX A aporar àporo/H [bv]aporar
SFX A aporar àporomi/I [bv]aporar
SFX A ar a/EF [abiu]riar
SFX A ar a/EF [ae]liar
SFX A ar a/EF [aeiru]niar
SFX A ar a/EF [aeiu]ngar
SFX A ar a/EF [aeiu]ñar
SFX A ar a/EF [aeu]xiar
SFX A ar a/EF [ai]grar
SFX A ar a/EF [ai]nfar
SFX A ar a/EF [ai]strar
SFX A ar a/EF [ailu]viar
SFX A ar a/EF [ainru]biar
SFX A ar a/EF [ainru]piar
SFX A ar a/EF [ainu]diar
SFX A ar a/EF [ainu]sar
SFX A ar a/EF [ainu]siar
SFX A ar a/EF [ainu]star
SFX A ar a/EF [aiou]rmar
SFX A ar a/EF [aisu]kiar
SFX A ar a/EF [aiu]tuar
SFX A ar a/EF [aiu]ŧiar
SFX A ar a/EF [al]dar
SFX A ar a/EF [al]var
SFX A ar a/EF [aln]bar
SFX A ar a/EF [alnrs]par
SFX A ar a/EF [aou]nŧiar
SFX A ar a/EF [aou]rgar
SFX A ar a/EF [aou]rlar
SFX A ar a/EF [au]fiar
SFX A ar a/EF [au]ltar
SFX A ar a/EF [au]rbar
SFX A ar a/EF [au]rkiar
SFX A ar a/EF [au]rtar
SFX A ar a/EF [au]rŧar
SFX A ar a/EF [au]triar
SFX A ar a/EF [dk]uar
SFX A ar a/EF [dp]rar
SFX A ar a/EF [einr]xar
SFX A ar a/EF [eio]ndar
SFX A ar a/EF [ilnu]ŧar
SFX A ar a/EF [ilsu]far
SFX A ar a/EF [inru]jar
SFX A ar a/EF [insu]car
SFX A ar a/EF [io]ntar
SFX A ar a/EF [ln]trar
SFX A ar a/EF [lnrs]kar
SFX A ar a/EF [lx]mar
SFX A ar a/EF [nu]đar
SFX A ar a/EF [ux]nar
SFX A ar a/EF nbrar
SFX A ar a/EFP [abcdfjkmpsv]iđar
SFX A ar a/EFP [abceijklmnpvxđŧ]onar
SFX A ar a/EFP [abcklrtŧ]ukar
SFX A ar a/EFP [abdgiotu]riđar
SFX A ar a/EFP [abfkx]renar
SFX A ar a/EFP [abfot]raŧar
SFX A ar a/EFP [abgnostvŧ]etar
SFX A ar a/EFP [abjnr]utar
SFX A ar a/EFP [acdflnoprsuv]inar
SFX A ar a/EFP [acfjprsuvŧ]ilar
SFX A ar a/EFP [adiot]ronar
SFX A ar a/EFP [adot]reŧar
SFX A ar a/EFP [aeio]letar
SFX A ar a/EFP [aeors]teđar
SFX A ar a/EFP [aeors]tiđar
SFX A ar a/EFP [aeou]mentar
SFX A ar a/EFP [af]idar
SFX A ar a/EFP [agot]rejar
SFX A ar a/EFP [ai]ñaŧar
SFX A ar a/EFP [aijlnñđ]orar
SFX A ar a/EFP [ailn]ŧinar
SFX A ar a/EFP [aklpŧ]enar
SFX A ar a/EFP [an]deđar
SFX A ar a/EFP [an]kuirar
SFX A ar a/EFP [an]morar
SFX A ar a/EFP [an]sakrar
SFX A ar a/EFP [ano]ketar
SFX A ar a/EFP [anrđ]ular
SFX A ar a/EFP [anu]xetar
SFX A ar a/EFP [ao]niđar
SFX A ar a/EFP [ao]rdonar
SFX A ar a/EFP [ao]roŧar
SFX A ar a/EFP [ar]gonar
SFX A ar a/EFP [ar]naliđar
SFX A ar a/EFP [arst]ecar
SFX A ar a/EFP [at]ridar
SFX A ar a/EFP [bcdfgiklmopruvñ]atar
SFX A ar a/EFP [bcdfgikrstvx]anar
SFX A ar a/EFP [bcfgjklmnoptuv]aŧar
SFX A ar a/EFP [bcfntñ]ikar
SFX A ar a/EFP [bclrtđ]ugar
SFX A ar a/EFP [bdegikmprstđ]aliđar
SFX A ar a/EFP [bdfgikmst]urar
SFX A ar a/EFP [bdgklmnptuv]ajar
SFX A ar a/EFP [bdklmoprtuv]acar
SFX A ar a/EFP [bfilmtuv]antar
SFX A ar a/EFP [bgknpstv]axar
SFX A ar a/EFP [bgltvx]ardar
SFX A ar a/EFP [bilmprstvxñŧ]akar
SFX A ar a/EFP [bl]ordar
SFX A ar a/EFP [blmpstvx]irar
SFX A ar a/EFP [blru]imar
SFX A ar a/EFP [bls]ekar
SFX A ar a/EFP [bmtŧ]iliar
SFX A ar a/EFP [bp]olsar
SFX A ar a/EFP [bs]orsar
SFX A ar a/EFP [bst]okar
SFX A ar a/EFP [bv]otar
SFX A ar a/EFP [cfgklnorŧ]eđar
SFX A ar a/EFP [cl]ibar
SFX A ar a/EFP [cprstŧ]upar
SFX A ar a/EFP [dfgklmnopst]ejar
SFX A ar a/EFP [dijlorstuvxđ]entar
SFX A ar a/EFP [djt]emar
SFX A ar a/EFP [dr]emenar
SFX A ar a/EFP [dr]esolar
SFX A ar a/EFP [eiu]xurar
SFX A ar a/EFP [eo]liđar
SFX A ar a/EFP [eo]ntiđar
SFX A ar a/EFP [es]kuilibrar
SFX A ar a/EFP [fk]alsar
SFX A ar a/EFP [fk]itar
SFX A ar a/EFP [glopv]esar
SFX A ar a/EFP [ijrt]onfar
SFX A ar a/EFP [iklnptv]agar
SFX A ar a/EFP [ipt]ađar
SFX A ar a/EFP [irst]umar
SFX A ar a/EFP [itv]oxar
SFX A ar a/EFP [jtx]afar
SFX A ar a/EFP [klt]ivar
SFX A ar a/EFP [ko]roxar
SFX A ar a/EFP [kp]avejar
SFX A ar a/EFP [kp]onteđar
SFX A ar a/EFP [kr]axinar
SFX A ar a/EFP [kr]ostar
SFX A ar a/EFP [kr]ovar
SFX A ar a/EFP [kt]rikar
SFX A ar a/EFP [lmtxŧ]enŧiar
SFX A ar a/EFP [ln]tinar
SFX A ar a/EFP [lpv]eŧar
SFX A ar a/EFP [lv]egrar
SFX A ar a/EFP [mpsŧ]igar
SFX A ar a/EFP [mpux]andar
SFX A ar a/EFP [nr]bojar
SFX A ar a/EFP [nrŧ]opar
SFX A ar a/EFP [ns]fiubar
SFX A ar a/EFP [ns]kadenar
SFX A ar a/EFP [ns]karnar
SFX A ar a/EFP [ns]kular
SFX A ar a/EFP [ns]tilar
SFX A ar a/EFP [ns]timar
SFX A ar a/EFP [nx]goŧar
SFX A ar a/EFP [nx]vidar
SFX A ar a/EFP [ors]torar
SFX A ar a/EFP [ou]fonar
SFX A ar a/EFP [ox]longar
SFX A ar a/EFP [pt]ipar
SFX A ar a/EFP [st]inuar
SFX A ar a/EFP [stŧ]imentar
SFX A ar a/EFP [tuv]iliđar
SFX A ar a/EFP [tv]eriđar
SFX A ar a/EFP [tv]erniđar
SFX A ar a/EFP ^adular
SFX A ar a/EFP ^albeđar
SFX A ar a/EFP ^alienar
SFX A ar a/EFP ^arbinar
SFX A ar a/EFP ^arsar
SFX A ar a/EFP ^astiar
SFX A ar a/EFP ^bersajar
SFX A ar a/EFP ^bordeđar
SFX A ar a/EFP ^deramar
SFX A ar a/EFP ^derivar
SFX A ar a/EFP ^derotar
SFX A ar a/EFP ^desanguar
SFX A ar a/EFP ^desferenŧiar
SFX A ar a/EFP ^despetar
SFX A ar a/EFP ^devorar
SFX A ar a/EFP ^dexalvear
SFX A ar a/EFP ^dexredar
SFX A ar a/EFP ^dexumanar
SFX A ar a/EFP ^fermentar
SFX A ar a/EFP ^furfar
SFX A ar a/EFP ^griliar
SFX A ar a/EFP ^gritar
SFX A ar a/EFP ^guidar
SFX A ar a/EFP ^inbaretar
SFX A ar a/EFP ^inbilar
SFX A ar a/EFP ^incepar
SFX A ar a/EFP ^industriar
SFX A ar a/EFP ^inferetar
SFX A ar a/EFP ^infraxar
SFX A ar a/EFP ^inkartonar
SFX A ar a/EFP ^inkolar
SFX A ar a/EFP ^inmagaxenar
SFX A ar a/EFP ^inpanar
SFX A ar a/EFP ^inpegar
SFX A ar a/EFP ^inrosar
SFX A ar a/EFP ^intarsiar
SFX A ar a/EFP ^interkalar
SFX A ar a/EFP ^interkuirar
SFX A ar a/EFP ^interlinear
SFX A ar a/EFP ^intermeđar
SFX A ar a/EFP ^inŧipriar
SFX A ar a/EFP ^kaminar
SFX A ar a/EFP ^kolar
SFX A ar a/EFP ^konstatar
SFX A ar a/EFP ^kontenplar
SFX A ar a/EFP ^kopar
SFX A ar a/EFP ^koxenar
SFX A ar a/EFP ^koxinar
SFX A ar a/EFP ^kupar
SFX A ar a/EFP ^lustrar
SFX A ar a/EFP ^maravejar
SFX A ar a/EFP ^marcar
SFX A ar a/EFP ^marjiar
SFX A ar a/EFP ^maurar
SFX A ar a/EFP ^merkantar
SFX A ar a/EFP ^merkantiđar
SFX A ar a/EFP ^nkinar
SFX A ar a/EFP ^nuklear
SFX A ar a/EFP ^ormeđar
SFX A ar a/EFP ^pelar
SFX A ar a/EFP ^perfumar
SFX A ar a/EFP ^peritar
SFX A ar a/EFP ^perkolar
SFX A ar a/EFP ^perlustrar
SFX A ar a/EFP ^personaliđar
SFX A ar a/EFP ^persugar
SFX A ar a/EFP ^pomar
SFX A ar a/EFP ^protokolar
SFX A ar a/EFP ^rafar
SFX A ar a/EFP ^ratinar
SFX A ar a/EFP ^raxar
SFX A ar a/EFP ^rekular
SFX A ar a/EFP ^rtigar
SFX A ar a/EFP ^sajar
SFX A ar a/EFP ^samar
SFX A ar a/EFP ^scantiđar
SFX A ar a/EFP ^scarar
SFX A ar a/EFP ^scolar
SFX A ar a/EFP ^segar
SFX A ar a/EFP ^sitar
SFX A ar a/EFP ^sixilar
SFX A ar a/EFP ^skarar
SFX A ar a/EFP ^skoltar
SFX A ar a/EFP ^skrutinar
SFX A ar a/EFP ^soporar
SFX A ar a/EFP ^sotolinear
SFX A ar a/EFP ^spergoŧar
SFX A ar a/EFP ^sperimentar
SFX A ar a/EFP ^sperlongar
SFX A ar a/EFP ^spernacar
SFX A ar a/EFP ^sperđurar
SFX A ar a/EFP ^steriliđar
SFX A ar a/EFP ^sufragar
SFX A ar a/EFP ^sutilar
SFX A ar a/EFP ^terapienar
SFX A ar a/EFP ^teraŧar
SFX A ar a/EFP ^tormentar
SFX A ar a/EFP ^trabalar
SFX A ar a/EFP ^uxilar
SFX A ar a/EFP ^varar
SFX A ar a/EFP ^velar
SFX A ar a/EFP ^verdeđar
SFX A ar a/EFP ^vergiđar
SFX A ar a/EFP ^verxurar
SFX A ar a/EFP ^xberlumar
SFX A ar a/EFP ^xborfar
SFX A ar a/EFP ^xgolar
SFX A ar a/EFP ^xgorbar
SFX A ar a/EFP ^xgrafar
SFX A ar a/EFP ^xlargiđar
SFX A ar a/EFP ^xlatinar
SFX A ar a/EFP ^xlavrar
SFX A ar a/EFP ^xlitar
SFX A ar a/EFP ^xmarar
SFX A ar a/EFP ^xmerejar
SFX A ar a/EFP ^xmeriliar
SFX A ar a/EFP ^xnervađar
SFX A ar a/EFP ^xvergoñaŧar
SFX A ar a/EFP ^ŧimar
SFX A ar a/EFP ^ŧitar
SFX A ar a/EFP alar
SFX A ar a/EFP amar
SFX A ar a/EFP andar
SFX A ar a/EFP arar
SFX A ar a/EFP balar
SFX A ar a/EFP barar
SFX A ar a/EFP bertonar
SFX A ar a/EFP binar
SFX A ar a/EFP bitar
SFX A ar a/EFP bolar
SFX A ar a/EFP derenar
SFX A ar a/EFP donar
SFX A ar a/EFP dopiar
SFX A ar a/EFP fakinar
SFX A ar a/EFP fermar
SFX A ar a/EFP fibrar
SFX A ar a/EFP fregar
SFX A ar a/EFP fugar
SFX A ar a/EFP fumar
SFX A ar a/EFP joŧar
SFX A ar a/EFP kalar
SFX A ar a/EFP kantar
SFX A ar a/EFP korniđar
SFX A ar a/EFP kurvar
SFX A ar a/EFP ligar
SFX A ar a/EFP likar
SFX A ar a/EFP lumar
SFX A ar a/EFP menar
SFX A ar a/EFP meravejar
SFX A ar a/EFP međar
SFX A ar a/EFP mostrar
SFX A ar a/EFP mular
SFX A ar a/EFP ornar
SFX A ar a/EFP ostinar
SFX A ar a/EFP palpeđar
SFX A ar a/EFP panar
SFX A ar a/EFP parar
SFX A ar a/EFP perdonar
SFX A ar a/EFP perletar
SFX A ar a/EFP pestar
SFX A ar a/EFP petar
SFX A ar a/EFP pikar
SFX A ar a/EFP ponarar
SFX A ar a/EFP pongar
SFX A ar a/EFP poxar
SFX A ar a/EFP prestar
SFX A ar a/EFP ragar
SFX A ar a/EFP rajar
SFX A ar a/EFP ramar
SFX A ar a/EFP remar
SFX A ar a/EFP rigar
SFX A ar a/EFP rivar
SFX A ar a/EFP serajar
SFX A ar a/EFP simar
SFX A ar a/EFP skolar
SFX A ar a/EFP solar
SFX A ar a/EFP sonar
SFX A ar a/EFP speronar
SFX A ar a/EFP spikar
SFX A ar a/EFP stekar
SFX A ar a/EFP stigar
SFX A ar a/EFP sugar
SFX A ar a/EFP tarar
SFX A ar a/EFP tonar
SFX A ar a/EFP tresar
SFX A ar a/EFP udar
SFX A ar a/EFP uxar
SFX A ar a/EFP uxinar
SFX A ar a/EFP vedar
SFX A ar a/EFP vejar
SFX A ar a/EFP venar
SFX A ar a/EFP volar
SFX A ar a/EFP đurar
SFX A ar a/EFP ŧercar
SFX A ar a/P [abcdlmrv]ixar
SFX A ar a/P [acgkm]ucar
SFX A ar a/P [bcfklprtvxŧ]iñar
SFX A ar a/P [bcilrt]onbar
SFX A ar a/P [bcp]arlar
SFX A ar a/P [bdgklmprtuv]añar
SFX A ar a/P [bdkmrtx]ufar
SFX A ar a/P [bdlnrsv]akiar
SFX A ar a/P [bf]iskar
SFX A ar a/P [bfikr]adar
SFX A ar a/P [bfkv]alkar
SFX A ar a/P [bfmps]altar
SFX A ar a/P [bfr]uskar
SFX A ar a/P [bft]ibiar
SFX A ar a/P [bg]arbar
SFX A ar a/P [bgi]abar
SFX A ar a/P [bglmr]usar
SFX A ar a/P [bglr]indar
SFX A ar a/P [biklmrtv]askar
SFX A ar a/P [bilmrtŧ]ankar
SFX A ar a/P [bklrtŧ]anpar
SFX A ar a/P [blprtuv]astar
SFX A ar a/P [bmrxŧ]endar
SFX A ar a/P [bs]ituar
SFX A ar a/P [bs]olŧar
SFX A ar a/P [bsx]ukiar
SFX A ar a/P [cgijlpuv]anŧar
SFX A ar a/P [cklprtŧ]apar
SFX A ar a/P [ckr]inkar
SFX A ar a/P [cmr]anxar
SFX A ar a/P [cprsŧ]exar
SFX A ar a/P [cps]ensar
SFX A ar a/P [crtv]ijar
SFX A ar a/P [dflmr]isiar
SFX A ar a/P [dlmprsxŧ]eñar
SFX A ar a/P [dlnpr]eskar
SFX A ar a/P [dprs]aŧiar
SFX A ar a/P [dr]enonŧiar
SFX A ar a/P [dr]intar
SFX A ar a/P [ex]luviar
SFX A ar a/P [fgklprt]uñar
SFX A ar a/P [fjkx]uriar
SFX A ar a/P [fkp]icar
SFX A ar a/P [fks]aldar
SFX A ar a/P [flnrtv]iŧiar
SFX A ar a/P [fnp]orkar
SFX A ar a/P [frtv]angar
SFX A ar a/P [frtñ]ifar
SFX A ar a/P [frv]iscar
SFX A ar a/P [fu]arŧar
SFX A ar a/P [fu]ilŧar
SFX A ar a/P [gjkpru]inŧar
SFX A ar a/P [gk]respar
SFX A ar a/P [gkmprđ]ontar
SFX A ar a/P [gm]orgar
SFX A ar a/P [gs]olfar
SFX A ar a/P [gt]orbiar
SFX A ar a/P [kl]argar
SFX A ar a/P [kl]ontrar
SFX A ar a/P [klrsx]unar
SFX A ar a/P [klst]ubiar
SFX A ar a/P [km]astrar
SFX A ar a/P [knr]aspar
SFX A ar a/P [kp]almar
SFX A ar a/P [kp]olpar
SFX A ar a/P [kp]oncar
SFX A ar a/P [kp]uniar
SFX A ar a/P [kpu]artar
SFX A ar a/P [kr]onŧar
SFX A ar a/P [krt]onkar
SFX A ar a/P [ks]alvar
SFX A ar a/P [lmv]ariar
SFX A ar a/P [lr]istar
SFX A ar a/P [mn]ikiar
SFX A ar a/P [mnx]istrar
SFX A ar a/P [mpr]incar
SFX A ar a/P [mr]ascar
SFX A ar a/P [mr]engar
SFX A ar a/P [ms]agrar
SFX A ar a/P [ms]arkiar
SFX A ar a/P [msx]ultar
SFX A ar a/P [mu]enŧar
SFX A ar a/P [nx]boskar
SFX A ar a/P [pr]aviar
SFX A ar a/P [pr]onpar
SFX A ar a/P [ps]alpar
SFX A ar a/P [pt]udiar
SFX A ar a/P [pt]urgar
SFX A ar a/P [rs]abiar
SFX A ar a/P [rs]upiar
SFX A ar a/P [rs]usiar
SFX A ar a/P [rtñ]anfar
SFX A ar a/P [rx]ingar
SFX A ar a/P [rñ]infar
SFX A ar a/P [svŧ]idiar
SFX A ar a/P [sŧ]avarjar
SFX A ar a/P [sŧ]erkar
SFX A ar a/P ^baxnar
SFX A ar a/P ^bruskiar
SFX A ar a/P ^buxnar
SFX A ar a/P ^desfar
SFX A ar a/P ^desturbar
SFX A ar a/P ^diladiar
SFX A ar a/P ^dixnar
SFX A ar a/P ^entuxiaxmar
SFX A ar a/P ^filtrar
SFX A ar a/P ^frexiar
SFX A ar a/P ^frutuar
SFX A ar a/P ^graduar
SFX A ar a/P ^inbalbar
SFX A ar a/P ^induxiar
SFX A ar a/P ^inmutriar
SFX A ar a/P ^inonbriar
SFX A ar a/P ^insalviar
SFX A ar a/P ^inxaltrar
SFX A ar a/P ^inŧendiar
SFX A ar a/P ^istansiar
SFX A ar a/P ^kolmar
SFX A ar a/P ^konseliar
SFX A ar a/P ^konstar
SFX A ar a/P ^kruŧiar
SFX A ar a/P ^lapiar
SFX A ar a/P ^ledrar
SFX A ar a/P ^lungar
SFX A ar a/P ^neniar
SFX A ar a/P ^onjar
SFX A ar a/P ^onđar
SFX A ar a/P ^opiniar
SFX A ar a/P ^petufiar
SFX A ar a/P ^piriar
SFX A ar a/P ^ponsar
SFX A ar a/P ^prinŧipiar
SFX A ar a/P ^ranjar
SFX A ar a/P ^ranđar
SFX A ar a/P ^raskiar
SFX A ar a/P ^remurkiar
SFX A ar a/P ^renunŧiar
SFX A ar a/P ^rexiduar
SFX A ar a/P ^ruspar
SFX A ar a/P ^scenxar
SFX A ar a/P ^sfondrar
SFX A ar a/P ^sfronxar
SFX A ar a/P ^skurŧar
SFX A ar a/P ^sodisfar
SFX A ar a/P ^solkar
SFX A ar a/P ^stanŧiar
SFX A ar a/P ^storpiar
SFX A ar a/P ^tafiar
SFX A ar a/P ^tenkar
SFX A ar a/P ^tinbrar
SFX A ar a/P ^tiviar
SFX A ar a/P ^torniar
SFX A ar a/P ^urmar
SFX A ar a/P ^uxmar
SFX A ar a/P ^xludrar
SFX A ar a/P ^xmaniar
SFX A ar a/P ^ŧenjar
SFX A ar a/P akuar
SFX A ar a/P alŧar
SFX A ar a/P ansar
SFX A ar a/P arkar
SFX A ar a/P armar
SFX A ar a/P arpiar
SFX A ar a/P asar
SFX A ar a/P asiar
SFX A ar a/P avar
SFX A ar a/P axiar
SFX A ar a/P entrar
SFX A ar a/P faliar
SFX A ar a/P fatuar
SFX A ar a/P firmar
SFX A ar a/P fodrar
SFX A ar a/P formar
SFX A ar a/P garxar
SFX A ar a/P intrar
SFX A ar a/P isar
SFX A ar a/P iŧar
SFX A ar a/P kanbiar
SFX A ar a/P kuadrar
SFX A ar a/P migrar
SFX A ar a/P onbrar
SFX A ar a/P ondar
SFX A ar a/P orlar
SFX A ar a/P patriar
SFX A ar a/P ranbar
SFX A ar a/P senbrar
SFX A ar a/P senpiar
SFX A ar a/P stirpar
SFX A ar a/P stuđar
SFX A ar a/P tenprar
SFX A ar a/P turbiar
SFX A ar a/P ujar
SFX A ar a/P urlar
SFX A ar a/P urtar
SFX A ar a/P ustar
SFX A ar a/P uŧar
SFX A ar e/GHP [abcdfjkmpsv]iđar
SFX A ar e/GHP [abcdlmrv]ixar
SFX A ar e/GHP [abceijklmnpvxđŧ]onar
SFX A ar e/GHP [abcklrtŧ]ukar
SFX A ar e/GHP [abdgiotu]riđar
SFX A ar e/GHP [abfkx]renar
SFX A ar e/GHP [abfot]raŧar
SFX A ar e/GHP [abgnostvŧ]etar
SFX A ar e/GHP [abjnr]utar
SFX A ar e/GHP [acdflnoprsuv]inar
SFX A ar e/GHP [acfjprsuvŧ]ilar
SFX A ar e/GHP [acgkm]ucar
SFX A ar e/GHP [adiot]ronar
SFX A ar e/GHP [adot]reŧar
SFX A ar e/GHP [aeio]letar
SFX A ar e/GHP [aeors]teđar
SFX A ar e/GHP [aeors]tiđar
SFX A ar e/GHP [aeou]mentar
SFX A ar e/GHP [af]idar
SFX A ar e/GHP [agot]rejar
SFX A ar e/GHP [ai]ñaŧar
SFX A ar e/GHP [aijlnñđ]orar
SFX A ar e/GHP [ailn]ŧinar
SFX A ar e/GHP [aklpŧ]enar
SFX A ar e/GHP [an]deđar
SFX A ar e/GHP [an]kuirar
SFX A ar e/GHP [an]morar
SFX A ar e/GHP [an]sakrar
SFX A ar e/GHP [ano]ketar
SFX A ar e/GHP [anrđ]ular
SFX A ar e/GHP [anu]xetar
SFX A ar e/GHP [ao]niđar
SFX A ar e/GHP [ao]rdonar
SFX A ar e/GHP [ao]roŧar
SFX A ar e/GHP [ar]gonar
SFX A ar e/GHP [ar]naliđar
SFX A ar e/GHP [arst]ecar
SFX A ar e/GHP [at]ridar
SFX A ar e/GHP [bcdfgiklmopruvñ]atar
SFX A ar e/GHP [bcdfgikrstvx]anar
SFX A ar e/GHP [bcfgjklmnoptuv]aŧar
SFX A ar e/GHP [bcfklprtvxŧ]iñar
SFX A ar e/GHP [bcfntñ]ikar
SFX A ar e/GHP [bcilrt]onbar
SFX A ar e/GHP [bclrtđ]ugar
SFX A ar e/GHP [bcp]arlar
SFX A ar e/GHP [bdegikmprstđ]aliđar
SFX A ar e/GHP [bdfgikmst]urar
SFX A ar e/GHP [bdgklmnptuv]ajar
SFX A ar e/GHP [bdgklmprtuv]añar
SFX A ar e/GHP [bdklmoprtuv]acar
SFX A ar e/GHP [bdkmrtx]ufar
SFX A ar e/GHP [bf]iskar
SFX A ar e/GHP [bfikr]adar
SFX A ar e/GHP [bfilmtuv]antar
SFX A ar e/GHP [bfkv]alkar
SFX A ar e/GHP [bfmps]altar
SFX A ar e/GHP [bfr]uskar
SFX A ar e/GHP [bg]arbar
SFX A ar e/GHP [bgi]abar
SFX A ar e/GHP [bgknpstv]axar
SFX A ar e/GHP [bglmr]usar
SFX A ar e/GHP [bglr]indar
SFX A ar e/GHP [bgltvx]ardar
SFX A ar e/GHP [biklmrtv]askar
SFX A ar e/GHP [bilmprstvxñŧ]akar
SFX A ar e/GHP [bilmrtŧ]ankar
SFX A ar e/GHP [bklrtŧ]anpar
SFX A ar e/GHP [bl]ordar
SFX A ar e/GHP [blmpstvx]irar
SFX A ar e/GHP [blprtuv]astar
SFX A ar e/GHP [blru]imar
SFX A ar e/GHP [bls]ekar
SFX A ar e/GHP [bmrxŧ]endar
SFX A ar e/GHP [bp]olsar
SFX A ar e/GHP [bs]olŧar
SFX A ar e/GHP [bs]orsar
SFX A ar e/GHP [bst]okar
SFX A ar e/GHP [bv]otar
SFX A ar e/GHP [cfgklnorŧ]eđar
SFX A ar e/GHP [cgijlpuv]anŧar
SFX A ar e/GHP [cklprtŧ]apar
SFX A ar e/GHP [ckr]inkar
SFX A ar e/GHP [cl]ibar
SFX A ar e/GHP [cmr]anxar
SFX A ar e/GHP [cprstŧ]upar
SFX A ar e/GHP [cprsŧ]exar
SFX A ar e/GHP [cps]ensar
SFX A ar e/GHP [crtv]ijar
SFX A ar e/GHP [dfgklmnopst]ejar
SFX A ar e/GHP [dijlorstuvxđ]entar
SFX A ar e/GHP [djt]emar
SFX A ar e/GHP [dlmprsxŧ]eñar
SFX A ar e/GHP [dlnpr]eskar
SFX A ar e/GHP [dr]emenar
SFX A ar e/GHP [dr]esolar
SFX A ar e/GHP [dr]intar
SFX A ar e/GHP [eiu]xurar
SFX A ar e/GHP [eo]liđar
SFX A ar e/GHP [eo]ntiđar
SFX A ar e/GHP [es]kuilibrar
SFX A ar e/GHP [fgklprt]uñar
SFX A ar e/GHP [fk]alsar
SFX A ar e/GHP [fk]itar
SFX A ar e/GHP [fkp]icar
SFX A ar e/GHP [fks]aldar
SFX A ar e/GHP [fnp]orkar
SFX A ar e/GHP [frtv]angar
SFX A ar e/GHP [frtñ]ifar
SFX A ar e/GHP [frv]iscar
SFX A ar e/GHP [fu]arŧar
SFX A ar e/GHP [fu]ilŧar
SFX A ar e/GHP [gjkpru]inŧar
SFX A ar e/GHP [gk]respar
SFX A ar e/GHP [gkmprđ]ontar
SFX A ar e/GHP [glopv]esar
SFX A ar e/GHP [gm]orgar
SFX A ar e/GHP [gs]olfar
SFX A ar e/GHP [ijrt]onfar
SFX A ar e/GHP [iklnptv]agar
SFX A ar e/GHP [ipt]ađar
SFX A ar e/GHP [irst]umar
SFX A ar e/GHP [itv]oxar
SFX A ar e/GHP [jtx]afar
SFX A ar e/GHP [kl]argar
SFX A ar e/GHP [kl]ontrar
SFX A ar e/GHP [klrsx]unar
SFX A ar e/GHP [klt]ivar
SFX A ar e/GHP [km]astrar
SFX A ar e/GHP [knr]aspar
SFX A ar e/GHP [ko]roxar
SFX A ar e/GHP [kp]almar
SFX A ar e/GHP [kp]avejar
SFX A ar e/GHP [kp]olpar
SFX A ar e/GHP [kp]oncar
SFX A ar e/GHP [kp]onteđar
SFX A ar e/GHP [kpu]artar
SFX A ar e/GHP [kr]axinar
SFX A ar e/GHP [kr]onŧar
SFX A ar e/GHP [kr]ostar
SFX A ar e/GHP [kr]ovar
SFX A ar e/GHP [krt]onkar
SFX A ar e/GHP [ks]alvar
SFX A ar e/GHP [kt]rikar
SFX A ar e/GHP [ln]tinar
SFX A ar e/GHP [lpv]eŧar
SFX A ar e/GHP [lr]istar
SFX A ar e/GHP [lv]egrar
SFX A ar e/GHP [mnx]istrar
SFX A ar e/GHP [mpr]incar
SFX A ar e/GHP [mpsŧ]igar
SFX A ar e/GHP [mpux]andar
SFX A ar e/GHP [mr]ascar
SFX A ar e/GHP [mr]engar
SFX A ar e/GHP [ms]agrar
SFX A ar e/GHP [msx]ultar
SFX A ar e/GHP [mu]enŧar
SFX A ar e/GHP [nr]bojar
SFX A ar e/GHP [nrŧ]opar
SFX A ar e/GHP [ns]fiubar
SFX A ar e/GHP [ns]kadenar
SFX A ar e/GHP [ns]karnar
SFX A ar e/GHP [ns]kular
SFX A ar e/GHP [ns]tilar
SFX A ar e/GHP [ns]timar
SFX A ar e/GHP [nx]boskar
SFX A ar e/GHP [nx]goŧar
SFX A ar e/GHP [nx]vidar
SFX A ar e/GHP [ors]torar
SFX A ar e/GHP [ou]fonar
SFX A ar e/GHP [ox]longar
SFX A ar e/GHP [pr]onpar
SFX A ar e/GHP [ps]alpar
SFX A ar e/GHP [pt]ipar
SFX A ar e/GHP [pt]urgar
SFX A ar e/GHP [rtñ]anfar
SFX A ar e/GHP [rx]ingar
SFX A ar e/GHP [rñ]infar
SFX A ar e/GHP [stŧ]imentar
SFX A ar e/GHP [sŧ]avarjar
SFX A ar e/GHP [sŧ]erkar
SFX A ar e/GHP [tuv]iliđar
SFX A ar e/GHP [tv]eriđar
SFX A ar e/GHP [tv]erniđar
SFX A ar e/GHP ^adular
SFX A ar e/GHP ^albeđar
SFX A ar e/GHP ^alienar
SFX A ar e/GHP ^arbinar
SFX A ar e/GHP ^arsar
SFX A ar e/GHP ^baxnar
SFX A ar e/GHP ^bersajar
SFX A ar e/GHP ^bordeđar
SFX A ar e/GHP ^buxnar
SFX A ar e/GHP ^deramar
SFX A ar e/GHP ^derivar
SFX A ar e/GHP ^derotar
SFX A ar e/GHP ^desfar
SFX A ar e/GHP ^despetar
SFX A ar e/GHP ^desturbar
SFX A ar e/GHP ^devorar
SFX A ar e/GHP ^dexredar
SFX A ar e/GHP ^dexumanar
SFX A ar e/GHP ^dixnar
SFX A ar e/GHP ^entuxiaxmar
SFX A ar e/GHP ^fermentar
SFX A ar e/GHP ^filtrar
SFX A ar e/GHP ^furfar
SFX A ar e/GHP ^gritar
SFX A ar e/GHP ^guidar
SFX A ar e/GHP ^inbalbar
SFX A ar e/GHP ^inbaretar
SFX A ar e/GHP ^inbilar
SFX A ar e/GHP ^incepar
SFX A ar e/GHP ^inferetar
SFX A ar e/GHP ^infraxar
SFX A ar e/GHP ^inkartonar
SFX A ar e/GHP ^inkolar
SFX A ar e/GHP ^inmagaxenar
SFX A ar e/GHP ^inpanar
SFX A ar e/GHP ^inpegar
SFX A ar e/GHP ^inrosar
SFX A ar e/GHP ^interkalar
SFX A ar e/GHP ^interkuirar
SFX A ar e/GHP ^intermeđar
SFX A ar e/GHP ^inxaltrar
SFX A ar e/GHP ^kaminar
SFX A ar e/GHP ^kolar
SFX A ar e/GHP ^kolmar
SFX A ar e/GHP ^konstar
SFX A ar e/GHP ^konstatar
SFX A ar e/GHP ^kontenplar
SFX A ar e/GHP ^kopar
SFX A ar e/GHP ^koxenar
SFX A ar e/GHP ^koxinar
SFX A ar e/GHP ^kupar
SFX A ar e/GHP ^ledrar
SFX A ar e/GHP ^lungar
SFX A ar e/GHP ^lustrar
SFX A ar e/GHP ^maravejar
SFX A ar e/GHP ^marcar
SFX A ar e/GHP ^maurar
SFX A ar e/GHP ^merkantar
SFX A ar e/GHP ^merkantiđar
SFX A ar e/GHP ^nkinar
SFX A ar e/GHP ^onjar
SFX A ar e/GHP ^onđar
SFX A ar e/GHP ^ormeđar
SFX A ar e/GHP ^pelar
SFX A ar e/GHP ^perfumar
SFX A ar e/GHP ^peritar
SFX A ar e/GHP ^perkolar
SFX A ar e/GHP ^perlustrar
SFX A ar e/GHP ^personaliđar
SFX A ar e/GHP ^persugar
SFX A ar e/GHP ^pomar
SFX A ar e/GHP ^ponsar
SFX A ar e/GHP ^protokolar
SFX A ar e/GHP ^rafar
SFX A ar e/GHP ^ranjar
SFX A ar e/GHP ^ranđar
SFX A ar e/GHP ^ratinar
SFX A ar e/GHP ^raxar
SFX A ar e/GHP ^rekular
SFX A ar e/GHP ^rtigar
SFX A ar e/GHP ^ruspar
SFX A ar e/GHP ^sajar
SFX A ar e/GHP ^samar
SFX A ar e/GHP ^scantiđar
SFX A ar e/GHP ^scarar
SFX A ar e/GHP ^scenxar
SFX A ar e/GHP ^scolar
SFX A ar e/GHP ^segar
SFX A ar e/GHP ^sfondrar
SFX A ar e/GHP ^sfronxar
SFX A ar e/GHP ^sitar
SFX A ar e/GHP ^sixilar
SFX A ar e/GHP ^skarar
SFX A ar e/GHP ^skoltar
SFX A ar e/GHP ^skrutinar
SFX A ar e/GHP ^skurŧar
SFX A ar e/GHP ^sodisfar
SFX A ar e/GHP ^solkar
SFX A ar e/GHP ^soporar
SFX A ar e/GHP ^spergoŧar
SFX A ar e/GHP ^sperimentar
SFX A ar e/GHP ^sperlongar
SFX A ar e/GHP ^spernacar
SFX A ar e/GHP ^sperđurar
SFX A ar e/GHP ^steriliđar
SFX A ar e/GHP ^sufragar
SFX A ar e/GHP ^sutilar
SFX A ar e/GHP ^tenkar
SFX A ar e/GHP ^terapienar
SFX A ar e/GHP ^teraŧar
SFX A ar e/GHP ^tinbrar
SFX A ar e/GHP ^tormentar
SFX A ar e/GHP ^trabalar
SFX A ar e/GHP ^urmar
SFX A ar e/GHP ^uxilar
SFX A ar e/GHP ^uxmar
SFX A ar e/GHP ^varar
SFX A ar e/GHP ^velar
SFX A ar e/GHP ^verdeđar
SFX A ar e/GHP ^vergiđar
SFX A ar e/GHP ^verxurar
SFX A ar e/GHP ^xberlumar
SFX A ar e/GHP ^xborfar
SFX A ar e/GHP ^xgolar
SFX A ar e/GHP ^xgorbar
SFX A ar e/GHP ^xgrafar
SFX A ar e/GHP ^xlargiđar
SFX A ar e/GHP ^xlatinar
SFX A ar e/GHP ^xlavrar
SFX A ar e/GHP ^xlitar
SFX A ar e/GHP ^xludrar
SFX A ar e/GHP ^xmarar
SFX A ar e/GHP ^xmerejar
SFX A ar e/GHP ^xnervađar
SFX A ar e/GHP ^xvergoñaŧar
SFX A ar e/GHP ^ŧenjar
SFX A ar e/GHP ^ŧimar
SFX A ar e/GHP ^ŧitar
SFX A ar e/GHP alar
SFX A ar e/GHP alŧar
SFX A ar e/GHP amar
SFX A ar e/GHP andar
SFX A ar e/GHP ansar
SFX A ar e/GHP arar
SFX A ar e/GHP arkar
SFX A ar e/GHP armar
SFX A ar e/GHP asar
SFX A ar e/GHP avar
SFX A ar e/GHP balar
SFX A ar e/GHP barar
SFX A ar e/GHP bertonar
SFX A ar e/GHP binar
SFX A ar e/GHP bitar
SFX A ar e/GHP bolar
SFX A ar e/GHP derenar
SFX A ar e/GHP donar
SFX A ar e/GHP entrar
SFX A ar e/GHP fakinar
SFX A ar e/GHP fermar
SFX A ar e/GHP fibrar
SFX A ar e/GHP firmar
SFX A ar e/GHP fodrar
SFX A ar e/GHP formar
SFX A ar e/GHP fregar
SFX A ar e/GHP fugar
SFX A ar e/GHP fumar
SFX A ar e/GHP garxar
SFX A ar e/GHP intrar
SFX A ar e/GHP isar
SFX A ar e/GHP iŧar
SFX A ar e/GHP joŧar
SFX A ar e/GHP kalar
SFX A ar e/GHP kantar
SFX A ar e/GHP korniđar
SFX A ar e/GHP kuadrar
SFX A ar e/GHP kurvar
SFX A ar e/GHP ligar
SFX A ar e/GHP likar
SFX A ar e/GHP lumar
SFX A ar e/GHP menar
SFX A ar e/GHP meravejar
SFX A ar e/GHP međar
SFX A ar e/GHP migrar
SFX A ar e/GHP mostrar
SFX A ar e/GHP mular
SFX A ar e/GHP onbrar
SFX A ar e/GHP ondar
SFX A ar e/GHP orlar
SFX A ar e/GHP ornar
SFX A ar e/GHP ostinar
SFX A ar e/GHP palpeđar
SFX A ar e/GHP panar
SFX A ar e/GHP parar
SFX A ar e/GHP perdonar
SFX A ar e/GHP perletar
SFX A ar e/GHP pestar
SFX A ar e/GHP petar
SFX A ar e/GHP pikar
SFX A ar e/GHP ponarar
SFX A ar e/GHP pongar
SFX A ar e/GHP poxar
SFX A ar e/GHP prestar
SFX A ar e/GHP ragar
SFX A ar e/GHP rajar
SFX A ar e/GHP ramar
SFX A ar e/GHP ranbar
SFX A ar e/GHP remar
SFX A ar e/GHP rigar
SFX A ar e/GHP rivar
SFX A ar e/GHP senbrar
SFX A ar e/GHP serajar
SFX A ar e/GHP simar
SFX A ar e/GHP skolar
SFX A ar e/GHP solar
SFX A ar e/GHP sonar
SFX A ar e/GHP speronar
SFX A ar e/GHP spikar
SFX A ar e/GHP stekar
SFX A ar e/GHP stigar
SFX A ar e/GHP stirpar
SFX A ar e/GHP stuđar
SFX A ar e/GHP sugar
SFX A ar e/GHP tarar
SFX A ar e/GHP tenprar
SFX A ar e/GHP tonar
SFX A ar e/GHP tresar
SFX A ar e/GHP udar
SFX A ar e/GHP ujar
SFX A ar e/GHP urlar
SFX A ar e/GHP urtar
SFX A ar e/GHP ustar
SFX A ar e/GHP uxar
SFX A ar e/GHP uxinar
SFX A ar e/GHP uŧar
SFX A ar e/GHP vedar
SFX A ar e/GHP vejar
SFX A ar e/GHP venar
SFX A ar e/GHP volar
SFX A ar e/GHP đurar
SFX A ar e/GHP ŧercar
SFX A ar e/HP [bdlnrsv]akiar
SFX A ar e/HP [bft]ibiar
SFX A ar e/HP [bmtŧ]iliar
SFX A ar e/HP [bs]ituar
SFX A ar e/HP [bsx]ukiar
SFX A ar e/HP [dflmr]isiar
SFX A ar e/HP [dprs]aŧiar
SFX A ar e/HP [dr]enonŧiar
SFX A ar e/HP [ex]luviar
SFX A ar e/HP [fjkx]uriar
SFX A ar e/HP [flnrtv]iŧiar
SFX A ar e/HP [gt]orbiar
SFX A ar e/HP [klst]ubiar
SFX A ar e/HP [kp]uniar
SFX A ar e/HP [lmtxŧ]enŧiar
SFX A ar e/HP [lmv]ariar
SFX A ar e/HP [mn]ikiar
SFX A ar e/HP [ms]arkiar
SFX A ar e/HP [pr]aviar
SFX A ar e/HP [pt]udiar
SFX A ar e/HP [rs]abiar
SFX A ar e/HP [rs]upiar
SFX A ar e/HP [rs]usiar
SFX A ar e/HP [st]inuar
SFX A ar e/HP [svŧ]idiar
SFX A ar e/HP ^astiar
SFX A ar e/HP ^bruskiar
SFX A ar e/HP ^desanguar
SFX A ar e/HP ^desferenŧiar
SFX A ar e/HP ^dexalvear
SFX A ar e/HP ^diladiar
SFX A ar e/HP ^frexiar
SFX A ar e/HP ^frutuar
SFX A ar e/HP ^graduar
SFX A ar e/HP ^griliar
SFX A ar e/HP ^industriar
SFX A ar e/HP ^induxiar
SFX A ar e/HP ^inmutriar
SFX A ar e/HP ^inonbriar
SFX A ar e/HP ^insalviar
SFX A ar e/HP ^intarsiar
SFX A ar e/HP ^interlinear
SFX A ar e/HP ^inŧendiar
SFX A ar e/HP ^inŧipriar
SFX A ar e/HP ^istansiar
SFX A ar e/HP ^konseliar
SFX A ar e/HP ^kruŧiar
SFX A ar e/HP ^lapiar
SFX A ar e/HP ^marjiar
SFX A ar e/HP ^neniar
SFX A ar e/HP ^nuklear
SFX A ar e/HP ^opiniar
SFX A ar e/HP ^petufiar
SFX A ar e/HP ^piriar
SFX A ar e/HP ^prinŧipiar
SFX A ar e/HP ^raskiar
SFX A ar e/HP ^remurkiar
SFX A ar e/HP ^renunŧiar
SFX A ar e/HP ^rexiduar
SFX A ar e/HP ^sotolinear
SFX A ar e/HP ^stanŧiar
SFX A ar e/HP ^storpiar
SFX A ar e/HP ^tafiar
SFX A ar e/HP ^tiviar
SFX A ar e/HP ^torniar
SFX A ar e/HP ^xmaniar
SFX A ar e/HP ^xmeriliar
SFX A ar e/HP akuar
SFX A ar e/HP arpiar
SFX A ar e/HP asiar
SFX A ar e/HP axiar
SFX A ar e/HP dopiar
SFX A ar e/HP faliar
SFX A ar e/HP fatuar
SFX A ar e/HP kanbiar
SFX A ar e/HP patriar
SFX A ar e/HP senpiar
SFX A ar e/HP turbiar
SFX A ar emo/J [abcdefmnpstvxñđŧ]olar
SFX A ar emo/J [abcdfgijknopstvxŧ]etar
SFX A ar emo/J [abcdfjkmpsv]iđar
SFX A ar emo/J [abcdfklnoprstuvxđŧ]inar
SFX A ar emo/J [abcefgijklmnpsvxđŧ]onar
SFX A ar emo/J [abdefklmopsvx]itar
SFX A ar emo/J [abdfgijklmnpstxñđ]orar
SFX A ar emo/J [abdfgikmst]urar
SFX A ar emo/J [abdfijkmnprstuŧ]elar
SFX A ar emo/J [abdgiotu]riđar
SFX A ar emo/J [abfgptu]regar
SFX A ar emo/J [abfjlnpr]utar
SFX A ar emo/J [abfkx]renar
SFX A ar emo/J [abfot]raŧar
SFX A ar emo/J [abik]rokar
SFX A ar emo/J [abikoptu]riar
SFX A ar emo/J [adiopt]ronar
SFX A ar emo/J [adklpstuvđŧ]enar
SFX A ar emo/J [aeilnsu]kar
SFX A ar emo/J [aeinosu]tegar
SFX A ar emo/J [aeio]strar
SFX A ar emo/J [aeiop]letar
SFX A ar emo/J [aeiou]xenar
SFX A ar emo/J [aeiru]ñar
SFX A ar emo/J [aeiu]ngar
SFX A ar emo/J [aeiu]ŧiar
SFX A ar emo/J [aelo]var
SFX A ar emo/J [aenoux]golar
SFX A ar emo/J [aeo]liar
SFX A ar emo/J [aeors]tiđar
SFX A ar emo/J [aeou]mentar
SFX A ar emo/J [agot]rejar
SFX A ar emo/J [ai]erar
SFX A ar emo/J [ai]ñaŧar
SFX A ar emo/J [ail]gar
SFX A ar emo/J [ailnou]sar
SFX A ar emo/J [ailnu]bar
SFX A ar emo/J [ailu]minar
SFX A ar emo/J [aiou]rmar
SFX A ar emo/J [aisu]kiar
SFX A ar emo/J [aku]rifegar
SFX A ar emo/J [als]tar
SFX A ar emo/J [an]deđar
SFX A ar emo/J [an]fraxar
SFX A ar emo/J [an]kuerar
SFX A ar emo/J [an]kuirar
SFX A ar emo/J [ano]fegar
SFX A ar emo/J [ao]niđar
SFX A ar emo/J [ao]rcar
SFX A ar emo/J [ao]rdar
SFX A ar emo/J [ao]rdonar
SFX A ar emo/J [ao]rkar
SFX A ar emo/J [ao]rnar
SFX A ar emo/J [ao]rsar
SFX A ar emo/J [aou]nŧiar
SFX A ar emo/J [aou]rbar
SFX A ar emo/J [aou]rgar
SFX A ar emo/J [aou]rkiar
SFX A ar emo/J [aou]rlar
SFX A ar emo/J [aou]rtar
SFX A ar emo/J [aou]rŧar
SFX A ar emo/J [ar]naliđar
SFX A ar emo/J [aux]nar
SFX A ar emo/J [bcdefgijmnpsvxđŧ]otar
SFX A ar emo/J [bcdfgjklmnpstvxđŧ]erar
SFX A ar emo/J [bcfgiklnoprtŧ]eđar
SFX A ar emo/J [bcfgjklmnoptuv]aŧar
SFX A ar emo/J [bcfilrtđ]ugar
SFX A ar emo/J [bcmpruŧ]efar
SFX A ar emo/J [bdegikmprstđ]aliđar
SFX A ar emo/J [bdfjmnptvx]iar
SFX A ar emo/J [bdflmvđ]ogar
SFX A ar emo/J [bdgklmnptuv]ajar
SFX A ar emo/J [bdgkpv]rar
SFX A ar emo/J [bdilmnopsvxñđŧ]egar
SFX A ar emo/J [bdklmoprtuv]acar
SFX A ar emo/J [bfilmtuv]antar
SFX A ar emo/J [bgknpstv]axar
SFX A ar emo/J [bjklmrt]oŧar
SFX A ar emo/J [blmpstvx]irar
SFX A ar emo/J [blprsvx]ear
SFX A ar emo/J [bmnpxŧ]igolar
SFX A ar emo/J [bmtŧ]iliar
SFX A ar emo/J [bou]rogar
SFX A ar emo/J [bp]erlar
SFX A ar emo/J [btv]ergar
SFX A ar emo/J [bxŧ]eregar
SFX A ar emo/J [cfglopsv]esar
SFX A ar emo/J [clmnrsv]odar
SFX A ar emo/J [dfgklmnopst]ejar
SFX A ar emo/J [dg]obar
SFX A ar emo/J [dgkmnprs]uar
SFX A ar emo/J [dijlorstuvxđ]entar
SFX A ar emo/J [dlnstxñŧ]ifegar
SFX A ar emo/J [dltv]ernar
SFX A ar emo/J [eilnu]ŧar
SFX A ar emo/J [eilox]mar
SFX A ar emo/J [einoru]xar
SFX A ar emo/J [einosu]car
SFX A ar emo/J [eio]ndar
SFX A ar emo/J [eiu]xurar
SFX A ar emo/J [eo]liđar
SFX A ar emo/J [eo]ntiđar
SFX A ar emo/J [es]kotar
SFX A ar emo/J [es]ŧervelar
SFX A ar emo/J [fjkx]ermar
SFX A ar emo/J [fklrsx]oñar
SFX A ar emo/J [fm]eretar
SFX A ar emo/J [fpvŧ]iolar
SFX A ar emo/J [fŧ]etuar
SFX A ar emo/J [gin]ritar
SFX A ar emo/J [iln]trar
SFX A ar emo/J [inru]jar
SFX A ar emo/J [io]ntar
SFX A ar emo/J [io]rkolar
SFX A ar emo/J [ipt]ađar
SFX A ar emo/J [ipu]lar
SFX A ar emo/J [irst]umar
SFX A ar emo/J [klt]ivar
SFX A ar emo/J [kp]avejar
SFX A ar emo/J [kt]erŧar
SFX A ar emo/J [lmtxŧ]enŧiar
SFX A ar emo/J [ln]etrar
SFX A ar emo/J [lnoru]đar
SFX A ar emo/J [mp]eritar
SFX A ar emo/J [mpux]andar
SFX A ar emo/J [mv]ergolar
SFX A ar emo/J [ns]erbar
SFX A ar emo/J [ns]ervar
SFX A ar emo/J [ns]kuercar
SFX A ar emo/J [nsv]edar
SFX A ar emo/J [nx]goŧar
SFX A ar emo/J [op]ar
SFX A ar emo/J [ox]longar
SFX A ar emo/J [pt]resar
SFX A ar emo/J [pt]rotar
SFX A ar emo/J [stŧ]imentar
SFX A ar emo/J [sŧ]erkar
SFX A ar emo/J [tuv]iliđar
SFX A ar emo/J [tv]eriđar
SFX A ar emo/J [tv]erniđar
SFX A ar emo/J [xŧ]ertar
SFX A ar emo/J ^alienar
SFX A ar emo/J ^bersajar
SFX A ar emo/J ^bordeđar
SFX A ar emo/J ^deramar
SFX A ar emo/J ^derivar
SFX A ar emo/J ^derobar
SFX A ar emo/J ^derokar
SFX A ar emo/J ^derotar
SFX A ar emo/J ^desferenŧiar
SFX A ar emo/J ^devorar
SFX A ar emo/J ^devorŧiar
SFX A ar emo/J ^dexeredar
SFX A ar emo/J ^dexverxenar
SFX A ar emo/J ^exerŧitar
SFX A ar emo/J ^fermentar
SFX A ar emo/J ^griliar
SFX A ar emo/J ^guernar
SFX A ar emo/J ^inbaretar
SFX A ar emo/J ^infervorar
SFX A ar emo/J ^inkartonar
SFX A ar emo/J ^intarsiar
SFX A ar emo/J ^interesar
SFX A ar emo/J ^interkalar
SFX A ar emo/J ^interkuerar
SFX A ar emo/J ^interkuirar
SFX A ar emo/J ^interlinear
SFX A ar emo/J ^intermeđar
SFX A ar emo/J ^interogar
SFX A ar emo/J ^interpretar
SFX A ar emo/J ^inveriar
SFX A ar emo/J ^inversiar
SFX A ar emo/J ^inŧercelar
SFX A ar emo/J ^kalefar
SFX A ar emo/J ^kriolar
SFX A ar emo/J ^lustrar
SFX A ar emo/J ^maravejar
SFX A ar emo/J ^merkantar
SFX A ar emo/J ^merkantiđar
SFX A ar emo/J ^ormeđar
SFX A ar emo/J ^perfumar
SFX A ar emo/J ^perifraxar
SFX A ar emo/J ^periodar
SFX A ar emo/J ^perkolar
SFX A ar emo/J ^perkotar
SFX A ar emo/J ^perlustrar
SFX A ar emo/J ^permudarar
SFX A ar emo/J ^permutar
SFX A ar emo/J ^perorar
SFX A ar emo/J ^perpetrar
SFX A ar emo/J ^perpetuar
SFX A ar emo/J ^perseguitar
SFX A ar emo/J ^personaliđar
SFX A ar emo/J ^persugar
SFX A ar emo/J ^raxar
SFX A ar emo/J ^robar
SFX A ar emo/J ^roersar
SFX A ar emo/J ^sajar
SFX A ar emo/J ^scantiđar
SFX A ar emo/J ^skortegar
SFX A ar emo/J ^sotolinear
SFX A ar emo/J ^soverkiar
SFX A ar emo/J ^spergoŧar
SFX A ar emo/J ^sperimentar
SFX A ar emo/J ^sperlongar
SFX A ar emo/J ^spernacar
SFX A ar emo/J ^sperđurar
SFX A ar emo/J ^steriliđar
SFX A ar emo/J ^terapienar
SFX A ar emo/J ^teraŧar
SFX A ar emo/J ^termenar
SFX A ar emo/J ^terŧariolar
SFX A ar emo/J ^tormentar
SFX A ar emo/J ^verdeđar
SFX A ar emo/J ^vergiđar
SFX A ar emo/J ^verifegar
SFX A ar emo/J ^verolar
SFX A ar emo/J ^verxurar
SFX A ar emo/J ^xberlefar
SFX A ar emo/J ^xberlotar
SFX A ar emo/J ^xberlumar
SFX A ar emo/J ^xberxelar
SFX A ar emo/J ^xermojar
SFX A ar emo/J ^xgoñar
SFX A ar emo/J ^xlargiđar
SFX A ar emo/J ^xmerejar
SFX A ar emo/J ^xmeriliar
SFX A ar emo/J ^xmerŧiar
SFX A ar emo/J ^xmorgolar
SFX A ar emo/J ^xnervađar
SFX A ar emo/J ^xvergoñaŧar
SFX A ar emo/J alar
SFX A ar emo/J amar
SFX A ar emo/J andar
SFX A ar emo/J arar
SFX A ar emo/J bertonar
SFX A ar emo/J dar
SFX A ar emo/J derenar
SFX A ar emo/J donar
SFX A ar emo/J far
SFX A ar emo/J fumar
SFX A ar emo/J kalar
SFX A ar emo/J kantar
SFX A ar emo/J kolar
SFX A ar emo/J korniđar
SFX A ar emo/J kurvar
SFX A ar emo/J lotar
SFX A ar emo/J lumar
SFX A ar emo/J menar
SFX A ar emo/J meravejar
SFX A ar emo/J međar
SFX A ar emo/J mojar
SFX A ar emo/J mudarar
SFX A ar emo/J ojar
SFX A ar emo/J okar
SFX A ar emo/J perdonar
SFX A ar emo/J perletar
SFX A ar emo/J pertegar
SFX A ar emo/J pongar
SFX A ar emo/J rajar
SFX A ar emo/J ramar
SFX A ar emo/J redar
SFX A ar emo/J rigolar
SFX A ar emo/J rivar
SFX A ar emo/J rolar
SFX A ar emo/J seguitar
SFX A ar emo/J serajar
SFX A ar emo/J siar
SFX A ar emo/J speronar
SFX A ar emo/J sugar
SFX A ar emo/J terminar
SFX A ar emo/J tonar
SFX A ar emo/J tuar
SFX A ar emo/J vejar
SFX A ar emo/J velar
SFX A ar emo/J vergoñar
SFX A ar emo/J verigolar
SFX A ar emo/J versar
SFX A ar emo/J verđelar
SFX A ar emo/J xelar
SFX A ar emo/J xmerdar
SFX A ar emo/J đurar
SFX A ar emo/J ŧercar
SFX A ar emo/J ŧitar
SFX A ar en/J [abcdefmnpstvxñđŧ]olar
SFX A ar en/J [abcdfgijknopstvxŧ]etar
SFX A ar en/J [abcdfjkmpsv]iđar
SFX A ar en/J [abcdfklnoprstuvxđŧ]inar
SFX A ar en/J [abcefgijklmnpsvxđŧ]onar
SFX A ar en/J [abdefklmopsvx]itar
SFX A ar en/J [abdfgijklmnpstxñđ]orar
SFX A ar en/J [abdfgikmst]urar
SFX A ar en/J [abdfijkmnprstuŧ]elar
SFX A ar en/J [abdgiotu]riđar
SFX A ar en/J [abfgptu]regar
SFX A ar en/J [abfjlnpr]utar
SFX A ar en/J [abfkx]renar
SFX A ar en/J [abfot]raŧar
SFX A ar en/J [abik]rokar
SFX A ar en/J [abikoptu]riar
SFX A ar en/J [adiopt]ronar
SFX A ar en/J [adklpstuvđŧ]enar
SFX A ar en/J [aeilnsu]kar
SFX A ar en/J [aeinosu]tegar
SFX A ar en/J [aeio]strar
SFX A ar en/J [aeiop]letar
SFX A ar en/J [aeiou]xenar
SFX A ar en/J [aeiru]ñar
SFX A ar en/J [aeiu]ngar
SFX A ar en/J [aeiu]ŧiar
SFX A ar en/J [aelo]var
SFX A ar en/J [aenoux]golar
SFX A ar en/J [aeo]liar
SFX A ar en/J [aeors]tiđar
SFX A ar en/J [aeou]mentar
SFX A ar en/J [agot]rejar
SFX A ar en/J [ai]erar
SFX A ar en/J [ai]ñaŧar
SFX A ar en/J [ail]gar
SFX A ar en/J [ailnou]sar
SFX A ar en/J [ailnu]bar
SFX A ar en/J [ailu]minar
SFX A ar en/J [aiou]rmar
SFX A ar en/J [aisu]kiar
SFX A ar en/J [aku]rifegar
SFX A ar en/J [als]tar
SFX A ar en/J [an]deđar
SFX A ar en/J [an]fraxar
SFX A ar en/J [an]kuerar
SFX A ar en/J [an]kuirar
SFX A ar en/J [ano]fegar
SFX A ar en/J [ao]niđar
SFX A ar en/J [ao]rcar
SFX A ar en/J [ao]rdar
SFX A ar en/J [ao]rdonar
SFX A ar en/J [ao]rkar
SFX A ar en/J [ao]rnar
SFX A ar en/J [ao]rsar
SFX A ar en/J [aou]nŧiar
SFX A ar en/J [aou]rbar
SFX A ar en/J [aou]rgar
SFX A ar en/J [aou]rkiar
SFX A ar en/J [aou]rlar
SFX A ar en/J [aou]rtar
SFX A ar en/J [aou]rŧar
SFX A ar en/J [ar]naliđar
SFX A ar en/J [aux]nar
SFX A ar en/J [bcdefgijmnpsvxđŧ]otar
SFX A ar en/J [bcdfgjklmnpstvxđŧ]erar
SFX A ar en/J [bcfgiklnoprtŧ]eđar
SFX A ar en/J [bcfgjklmnoptuv]aŧar
SFX A ar en/J [bcfilrtđ]ugar
SFX A ar en/J [bcmpruŧ]efar
SFX A ar en/J [bdegikmprstđ]aliđar
SFX A ar en/J [bdfjmnptvx]iar
SFX A ar en/J [bdflmvđ]ogar
SFX A ar en/J [bdgklmnptuv]ajar
SFX A ar en/J [bdgkpv]rar
SFX A ar en/J [bdilmnopsvxñđŧ]egar
SFX A ar en/J [bdklmoprtuv]acar
SFX A ar en/J [bfilmtuv]antar
SFX A ar en/J [bgknpstv]axar
SFX A ar en/J [bjklmrt]oŧar
SFX A ar en/J [blmpstvx]irar
SFX A ar en/J [blprsvx]ear
SFX A ar en/J [bmnpxŧ]igolar
SFX A ar en/J [bmtŧ]iliar
SFX A ar en/J [bou]rogar
SFX A ar en/J [bp]erlar
SFX A ar en/J [btv]ergar
SFX A ar en/J [bxŧ]eregar
SFX A ar en/J [cfglopsv]esar
SFX A ar en/J [clmnrsv]odar
SFX A ar en/J [dfgklmnopst]ejar
SFX A ar en/J [dg]obar
SFX A ar en/J [dgkmnprs]uar
SFX A ar en/J [dijlorstuvxđ]entar
SFX A ar en/J [dlnstxñŧ]ifegar
SFX A ar en/J [dltv]ernar
SFX A ar en/J [eilnu]ŧar
SFX A ar en/J [eilox]mar
SFX A ar en/J [einoru]xar
SFX A ar en/J [einosu]car
SFX A ar en/J [eio]ndar
SFX A ar en/J [eiu]xurar
SFX A ar en/J [eo]liđar
SFX A ar en/J [eo]ntiđar
SFX A ar en/J [es]kotar
SFX A ar en/J [es]ŧervelar
SFX A ar en/J [fjkx]ermar
SFX A ar en/J [fklrsx]oñar
SFX A ar en/J [fm]eretar
SFX A ar en/J [fpvŧ]iolar
SFX A ar en/J [fŧ]etuar
SFX A ar en/J [gin]ritar
SFX A ar en/J [iln]trar
SFX A ar en/J [inru]jar
SFX A ar en/J [io]ntar
SFX A ar en/J [io]rkolar
SFX A ar en/J [ipt]ađar
SFX A ar en/J [ipu]lar
SFX A ar en/J [irst]umar
SFX A ar en/J [klt]ivar
SFX A ar en/J [kp]avejar
SFX A ar en/J [kt]erŧar
SFX A ar en/J [lmtxŧ]enŧiar
SFX A ar en/J [ln]etrar
SFX A ar en/J [lnoru]đar
SFX A ar en/J [mp]eritar
SFX A ar en/J [mpux]andar
SFX A ar en/J [mv]ergolar
SFX A ar en/J [ns]erbar
SFX A ar en/J [ns]ervar
SFX A ar en/J [ns]kuercar
SFX A ar en/J [nsv]edar
SFX A ar en/J [nx]goŧar
SFX A ar en/J [op]ar
SFX A ar en/J [ox]longar
SFX A ar en/J [pt]resar
SFX A ar en/J [pt]rotar
SFX A ar en/J [stŧ]imentar
SFX A ar en/J [sŧ]erkar
SFX A ar en/J [tuv]iliđar
SFX A ar en/J [tv]eriđar
SFX A ar en/J [tv]erniđar
SFX A ar en/J [xŧ]ertar
SFX A ar en/J ^alienar
SFX A ar en/J ^bersajar
SFX A ar en/J ^bordeđar
SFX A ar en/J ^deramar
SFX A ar en/J ^derivar
SFX A ar en/J ^derobar
SFX A ar en/J ^derokar
SFX A ar en/J ^derotar
SFX A ar en/J ^desferenŧiar
SFX A ar en/J ^devorar
SFX A ar en/J ^devorŧiar
SFX A ar en/J ^dexeredar
SFX A ar en/J ^dexverxenar
SFX A ar en/J ^exerŧitar
SFX A ar en/J ^fermentar
SFX A ar en/J ^griliar
SFX A ar en/J ^guernar
SFX A ar en/J ^inbaretar
SFX A ar en/J ^infervorar
SFX A ar en/J ^inkartonar
SFX A ar en/J ^intarsiar
SFX A ar en/J ^interesar
SFX A ar en/J ^interkalar
SFX A ar en/J ^interkuerar
SFX A ar en/J ^interkuirar
SFX A ar en/J ^interlinear
SFX A ar en/J ^intermeđar
SFX A ar en/J ^interogar
SFX A ar en/J ^interpretar
SFX A ar en/J ^inveriar
SFX A ar en/J ^inversiar
SFX A ar en/J ^inŧercelar
SFX A ar en/J ^kalefar
SFX A ar en/J ^kriolar
SFX A ar en/J ^lustrar
SFX A ar en/J ^maravejar
SFX A ar en/J ^merkantar
SFX A ar en/J ^merkantiđar
SFX A ar en/J ^ormeđar
SFX A ar en/J ^perfumar
SFX A ar en/J ^perifraxar
SFX A ar en/J ^periodar
SFX A ar en/J ^perkolar
SFX A ar en/J ^perkotar
SFX A ar en/J ^perlustrar
SFX A ar en/J ^permudarar
SFX A ar en/J ^permutar
SFX A ar en/J ^perorar
SFX A ar en/J ^perpetrar
SFX A ar en/J ^perpetuar
SFX A ar en/J ^perseguitar
SFX A ar en/J ^personaliđar
SFX A ar en/J ^persugar
SFX A ar en/J ^raxar
SFX A ar en/J ^robar
SFX A ar en/J ^roersar
SFX A ar en/J ^sajar
SFX A ar en/J ^scantiđar
SFX A ar en/J ^skortegar
SFX A ar en/J ^sotolinear
SFX A ar en/J ^soverkiar
SFX A ar en/J ^spergoŧar
SFX A ar en/J ^sperimentar
SFX A ar en/J ^sperlongar
SFX A ar en/J ^spernacar
SFX A ar en/J ^sperđurar
SFX A ar en/J ^steriliđar
SFX A ar en/J ^terapienar
SFX A ar en/J ^teraŧar
SFX A ar en/J ^termenar
SFX A ar en/J ^terŧariolar
SFX A ar en/J ^tormentar
SFX A ar en/J ^verdeđar
SFX A ar en/J ^vergiđar
SFX A ar en/J ^verifegar
SFX A ar en/J ^verolar
SFX A ar en/J ^verxurar
SFX A ar en/J ^xberlefar
SFX A ar en/J ^xberlotar
SFX A ar en/J ^xberlumar
SFX A ar en/J ^xberxelar
SFX A ar en/J ^xermojar
SFX A ar en/J ^xgoñar
SFX A ar en/J ^xlargiđar
SFX A ar en/J ^xmerejar
SFX A ar en/J ^xmeriliar
SFX A ar en/J ^xmerŧiar
SFX A ar en/J ^xmorgolar
SFX A ar en/J ^xnervađar
SFX A ar en/J ^xvergoñaŧar
SFX A ar en/J alar
SFX A ar en/J amar
SFX A ar en/J andar
SFX A ar en/J arar
SFX A ar en/J bertonar
SFX A ar en/J dar
SFX A ar en/J derenar
SFX A ar en/J donar
SFX A ar en/J far
SFX A ar en/J fumar
SFX A ar en/J kalar
SFX A ar en/J kantar
SFX A ar en/J kolar
SFX A ar en/J korniđar
SFX A ar en/J kurvar
SFX A ar en/J lotar
SFX A ar en/J lumar
SFX A ar en/J menar
SFX A ar en/J meravejar
SFX A ar en/J međar
SFX A ar en/J mojar
SFX A ar en/J mudarar
SFX A ar en/J ojar
SFX A ar en/J okar
SFX A ar en/J perdonar
SFX A ar en/J perletar
SFX A ar en/J pertegar
SFX A ar en/J pongar
SFX A ar en/J rajar
SFX A ar en/J ramar
SFX A ar en/J redar
SFX A ar en/J rigolar
SFX A ar en/J rivar
SFX A ar en/J rolar
SFX A ar en/J seguitar
SFX A ar en/J serajar
SFX A ar en/J siar
SFX A ar en/J speronar
SFX A ar en/J sugar
SFX A ar en/J terminar
SFX A ar en/J tonar
SFX A ar en/J tuar
SFX A ar en/J vejar
SFX A ar en/J velar
SFX A ar en/J vergoñar
SFX A ar en/J verigolar
SFX A ar en/J versar
SFX A ar en/J verđelar
SFX A ar en/J xelar
SFX A ar en/J xmerdar
SFX A ar en/J đurar
SFX A ar en/J ŧercar
SFX A ar en/J ŧitar
SFX A ar endo/EF [abcdefmnpstvxñđŧ]olar
SFX A ar endo/EF [abcdfgijknopstvxŧ]etar
SFX A ar endo/EF [abcdfjkmpsv]iđar
SFX A ar endo/EF [abcdfklnoprstuvxđŧ]inar
SFX A ar endo/EF [abcefgijklmnpsvxđŧ]onar
SFX A ar endo/EF [abdefklmopsvx]itar
SFX A ar endo/EF [abdfgijklmnpstxñđ]orar
SFX A ar endo/EF [abdfgikmst]urar
SFX A ar endo/EF [abdfijkmnprstuŧ]elar
SFX A ar endo/EF [abdgiotu]riđar
SFX A ar endo/EF [abfgptu]regar
SFX A ar endo/EF [abfjlnpr]utar
SFX A ar endo/EF [abfkx]renar
SFX A ar endo/EF [abfot]raŧar
SFX A ar endo/EF [abik]rokar
SFX A ar endo/EF [abikoptu]riar
SFX A ar endo/EF [adiopt]ronar
SFX A ar endo/EF [adklpstuvđŧ]enar
SFX A ar endo/EF [aeilnsu]kar
SFX A ar endo/EF [aeinosu]tegar
SFX A ar endo/EF [aeio]strar
SFX A ar endo/EF [aeiop]letar
SFX A ar endo/EF [aeiou]xenar
SFX A ar endo/EF [aeiru]ñar
SFX A ar endo/EF [aeiu]ngar
SFX A ar endo/EF [aeiu]ŧiar
SFX A ar endo/EF [aelo]var
SFX A ar endo/EF [aenoux]golar
SFX A ar endo/EF [aeo]liar
SFX A ar endo/EF [aeors]tiđar
SFX A ar endo/EF [aeou]mentar
SFX A ar endo/EF [agot]rejar
SFX A ar endo/EF [ai]erar
SFX A ar endo/EF [ai]ñaŧar
SFX A ar endo/EF [ail]gar
SFX A ar endo/EF [ailnou]sar
SFX A ar endo/EF [ailnu]bar
SFX A ar endo/EF [ailu]minar
SFX A ar endo/EF [aiou]rmar
SFX A ar endo/EF [aisu]kiar
SFX A ar endo/EF [aku]rifegar
SFX A ar endo/EF [als]tar
SFX A ar endo/EF [an]deđar
SFX A ar endo/EF [an]fraxar
SFX A ar endo/EF [an]kuerar
SFX A ar endo/EF [an]kuirar
SFX A ar endo/EF [ano]fegar
SFX A ar endo/EF [ao]niđar
SFX A ar endo/EF [ao]rcar
SFX A ar endo/EF [ao]rdar
SFX A ar endo/EF [ao]rdonar
SFX A ar endo/EF [ao]rkar
SFX A ar endo/EF [ao]rnar
SFX A ar endo/EF [ao]rsar
SFX A ar endo/EF [aou]nŧiar
SFX A ar endo/EF [aou]rbar
SFX A ar endo/EF [aou]rgar
SFX A ar endo/EF [aou]rkiar
SFX A ar endo/EF [aou]rlar
SFX A ar endo/EF [aou]rtar
SFX A ar endo/EF [aou]rŧar
SFX A ar endo/EF [ar]naliđar
SFX A ar endo/EF [aux]nar
SFX A ar endo/EF [bcdefgijmnpsvxđŧ]otar
SFX A ar endo/EF [bcdfgjklmnpstvxđŧ]erar
SFX A ar endo/EF [bcfgiklnoprtŧ]eđar
SFX A ar endo/EF [bcfgjklmnoptuv]aŧar
SFX A ar endo/EF [bcfilrtđ]ugar
SFX A ar endo/EF [bcmpruŧ]efar
SFX A ar endo/EF [bdegikmprstđ]aliđar
SFX A ar endo/EF [bdfjmnptvx]iar
SFX A ar endo/EF [bdflmvđ]ogar
SFX A ar endo/EF [bdgklmnptuv]ajar
SFX A ar endo/EF [bdgkpv]rar
SFX A ar endo/EF [bdilmnopsvxñđŧ]egar
SFX A ar endo/EF [bdklmoprtuv]acar
SFX A ar endo/EF [bfilmtuv]antar
SFX A ar endo/EF [bgknpstv]axar
SFX A ar endo/EF [bjklmrt]oŧar
SFX A ar endo/EF [blmpstvx]irar
SFX A ar endo/EF [blprsvx]ear
SFX A ar endo/EF [bmnpxŧ]igolar
SFX A ar endo/EF [bmtŧ]iliar
SFX A ar endo/EF [bou]rogar
SFX A ar endo/EF [bp]erlar
SFX A ar endo/EF [btv]ergar
SFX A ar endo/EF [bxŧ]eregar
SFX A ar endo/EF [cfglopsv]esar
SFX A ar endo/EF [clmnrsv]odar
SFX A ar endo/EF [dfgklmnopst]ejar
SFX A ar endo/EF [dg]obar
SFX A ar endo/EF [dgkmnprs]uar
SFX A ar endo/EF [dijlorstuvxđ]entar
SFX A ar endo/EF [dlnstxñŧ]ifegar
SFX A ar endo/EF [dltv]ernar
SFX A ar endo/EF [eilnu]ŧar
SFX A ar endo/EF [eilox]mar
SFX A ar endo/EF [einoru]xar
SFX A ar endo/EF [einosu]car
SFX A ar endo/EF [eiu]xurar
SFX A ar endo/EF [eo]liđar
SFX A ar endo/EF [eo]ntiđar
SFX A ar endo/EF [es]kotar
SFX A ar endo/EF [es]ŧervelar
SFX A ar endo/EF [fjkx]ermar
SFX A ar endo/EF [fklrsx]oñar
SFX A ar endo/EF [fm]eretar
SFX A ar endo/EF [fpvŧ]iolar
SFX A ar endo/EF [fŧ]etuar
SFX A ar endo/EF [gin]ritar
SFX A ar endo/EF [iln]trar
SFX A ar endo/EF [inru]jar
SFX A ar endo/EF [io]ntar
SFX A ar endo/EF [io]rkolar
SFX A ar endo/EF [ipt]ađar
SFX A ar endo/EF [ipu]lar
SFX A ar endo/EF [irst]umar
SFX A ar endo/EF [klt]ivar
SFX A ar endo/EF [kp]avejar
SFX A ar endo/EF [kt]erŧar
SFX A ar endo/EF [lmtxŧ]enŧiar
SFX A ar endo/EF [ln]etrar
SFX A ar endo/EF [lnoru]đar
SFX A ar endo/EF [mp]eritar
SFX A ar endo/EF [mv]ergolar
SFX A ar endo/EF [ns]erbar
SFX A ar endo/EF [ns]ervar
SFX A ar endo/EF [ns]kuercar
SFX A ar endo/EF [nsv]edar
SFX A ar endo/EF [nx]goŧar
SFX A ar endo/EF [op]ar
SFX A ar endo/EF [ox]longar
SFX A ar endo/EF [pt]resar
SFX A ar endo/EF [pt]rotar
SFX A ar endo/EF [stŧ]imentar
SFX A ar endo/EF [sŧ]erkar
SFX A ar endo/EF [tuv]iliđar
SFX A ar endo/EF [tv]eriđar
SFX A ar endo/EF [tv]erniđar
SFX A ar endo/EF [xŧ]ertar
SFX A ar endo/EF ^alienar
SFX A ar endo/EF ^bersajar
SFX A ar endo/EF ^bordeđar
SFX A ar endo/EF ^deramar
SFX A ar endo/EF ^derivar
SFX A ar endo/EF ^derobar
SFX A ar endo/EF ^derokar
SFX A ar endo/EF ^derotar
SFX A ar endo/EF ^desferenŧiar
SFX A ar endo/EF ^devorar
SFX A ar endo/EF ^devorŧiar
SFX A ar endo/EF ^dexeredar
SFX A ar endo/EF ^dexverxenar
SFX A ar endo/EF ^exerŧitar
SFX A ar endo/EF ^fermentar
SFX A ar endo/EF ^griliar
SFX A ar endo/EF ^guernar
SFX A ar endo/EF ^inbaretar
SFX A ar endo/EF ^infervorar
SFX A ar endo/EF ^inkartonar
SFX A ar endo/EF ^intarsiar
SFX A ar endo/EF ^interesar
SFX A ar endo/EF ^interkalar
SFX A ar endo/EF ^interkuerar
SFX A ar endo/EF ^interkuirar
SFX A ar endo/EF ^interlinear
SFX A ar endo/EF ^intermeđar
SFX A ar endo/EF ^interogar
SFX A ar endo/EF ^interpretar
SFX A ar endo/EF ^inveriar
SFX A ar endo/EF ^inversiar
SFX A ar endo/EF ^inŧercelar
SFX A ar endo/EF ^kalefar
SFX A ar endo/EF ^kriolar
SFX A ar endo/EF ^lustrar
SFX A ar endo/EF ^maravejar
SFX A ar endo/EF ^merkantar
SFX A ar endo/EF ^merkantiđar
SFX A ar endo/EF ^ormeđar
SFX A ar endo/EF ^perfumar
SFX A ar endo/EF ^perifraxar
SFX A ar endo/EF ^periodar
SFX A ar endo/EF ^perkolar
SFX A ar endo/EF ^perkotar
SFX A ar endo/EF ^perlustrar
SFX A ar endo/EF ^permudarar
SFX A ar endo/EF ^permutar
SFX A ar endo/EF ^perorar
SFX A ar endo/EF ^perpetrar
SFX A ar endo/EF ^perpetuar
SFX A ar endo/EF ^perseguitar
SFX A ar endo/EF ^personaliđar
SFX A ar endo/EF ^persugar
SFX A ar endo/EF ^raxar
SFX A ar endo/EF ^robar
SFX A ar endo/EF ^roersar
SFX A ar endo/EF ^sajar
SFX A ar endo/EF ^scantiđar
SFX A ar endo/EF ^skortegar
SFX A ar endo/EF ^sotolinear
SFX A ar endo/EF ^soverkiar
SFX A ar endo/EF ^spergoŧar
SFX A ar endo/EF ^sperimentar
SFX A ar endo/EF ^sperlongar
SFX A ar endo/EF ^spernacar
SFX A ar endo/EF ^sperđurar
SFX A ar endo/EF ^steriliđar
SFX A ar endo/EF ^terapienar
SFX A ar endo/EF ^teraŧar
SFX A ar endo/EF ^termenar
SFX A ar endo/EF ^terŧariolar
SFX A ar endo/EF ^tormentar
SFX A ar endo/EF ^verdeđar
SFX A ar endo/EF ^vergiđar
SFX A ar endo/EF ^verifegar
SFX A ar endo/EF ^verolar
SFX A ar endo/EF ^verxurar
SFX A ar endo/EF ^xberlefar
SFX A ar endo/EF ^xberlotar
SFX A ar endo/EF ^xberlumar
SFX A ar endo/EF ^xberxelar
SFX A ar endo/EF ^xermojar
SFX A ar endo/EF ^xgoñar
SFX A ar endo/EF ^xlargiđar
SFX A ar endo/EF ^xmerejar
SFX A ar endo/EF ^xmeriliar
SFX A ar endo/EF ^xmerŧiar
SFX A ar endo/EF ^xmorgolar
SFX A ar endo/EF ^xnervađar
SFX A ar endo/EF ^xvergoñaŧar
SFX A ar endo/EF alar
SFX A ar endo/EF amar
SFX A ar endo/EF arar
SFX A ar endo/EF bertonar
SFX A ar endo/EF dar
SFX A ar endo/EF derenar
SFX A ar endo/EF donar
SFX A ar endo/EF far
SFX A ar endo/EF fumar
SFX A ar endo/EF kalar
SFX A ar endo/EF kantar
SFX A ar endo/EF kolar
SFX A ar endo/EF korniđar
SFX A ar endo/EF kurvar
SFX A ar endo/EF lotar
SFX A ar endo/EF lumar
SFX A ar endo/EF menar
SFX A ar endo/EF meravejar
SFX A ar endo/EF međar
SFX A ar endo/EF mojar
SFX A ar endo/EF mudarar
SFX A ar endo/EF ojar
SFX A ar endo/EF okar
SFX A ar endo/EF perdonar
SFX A ar endo/EF perletar
SFX A ar endo/EF pertegar
SFX A ar endo/EF pongar
SFX A ar endo/EF rajar
SFX A ar endo/EF ramar
SFX A ar endo/EF redar
SFX A ar endo/EF rigolar
SFX A ar endo/EF rivar
SFX A ar endo/EF rolar
SFX A ar endo/EF seguitar
SFX A ar endo/EF serajar
SFX A ar endo/EF siar
SFX A ar endo/EF speronar
SFX A ar endo/EF sugar
SFX A ar endo/EF terminar
SFX A ar endo/EF tonar
SFX A ar endo/EF tuar
SFX A ar endo/EF vejar
SFX A ar endo/EF velar
SFX A ar endo/EF vergoñar
SFX A ar endo/EF verigolar
SFX A ar endo/EF versar
SFX A ar endo/EF verđelar
SFX A ar endo/EF xelar
SFX A ar endo/EF xmerdar
SFX A ar endo/EF đurar
SFX A ar endo/EF ŧercar
SFX A ar endo/EF ŧitar
SFX A ar eralo/Q [abcdefmnpstvxñđŧ]olar
SFX A ar eralo/Q [abcdfgijknopstvxŧ]etar
SFX A ar eralo/Q [abcdfjkmpsv]iđar
SFX A ar eralo/Q [abcdfklnoprstuvxđŧ]inar
SFX A ar eralo/Q [abcefgijklmnpsvxđŧ]onar
SFX A ar eralo/Q [abdefklmopsvx]itar
SFX A ar eralo/Q [abdfgijklmnpstxñđ]orar
SFX A ar eralo/Q [abdfgikmst]urar
SFX A ar eralo/Q [abdfijkmnprstuŧ]elar
SFX A ar eralo/Q [abdgiotu]riđar
SFX A ar eralo/Q [abfgptu]regar
SFX A ar eralo/Q [abfjlnpr]utar
SFX A ar eralo/Q [abfkx]renar
SFX A ar eralo/Q [abfot]raŧar
SFX A ar eralo/Q [abik]rokar
SFX A ar eralo/Q [abikoptu]riar
SFX A ar eralo/Q [adiopt]ronar
SFX A ar eralo/Q [adklpstuvđŧ]enar
SFX A ar eralo/Q [aeilnsu]kar
SFX A ar eralo/Q [aeinosu]tegar
SFX A ar eralo/Q [aeio]strar
SFX A ar eralo/Q [aeiop]letar
SFX A ar eralo/Q [aeiou]xenar
SFX A ar eralo/Q [aeiru]ñar
SFX A ar eralo/Q [aeiu]ngar
SFX A ar eralo/Q [aeiu]ŧiar
SFX A ar eralo/Q [aelo]var
SFX A ar eralo/Q [aenoux]golar
SFX A ar eralo/Q [aeo]liar
SFX A ar eralo/Q [aeors]tiđar
SFX A ar eralo/Q [aeou]mentar
SFX A ar eralo/Q [agot]rejar
SFX A ar eralo/Q [ai]erar
SFX A ar eralo/Q [ai]ñaŧar
SFX A ar eralo/Q [ail]gar
SFX A ar eralo/Q [ailnou]sar
SFX A ar eralo/Q [ailnu]bar
SFX A ar eralo/Q [ailu]minar
SFX A ar eralo/Q [aiou]rmar
SFX A ar eralo/Q [aisu]kiar
SFX A ar eralo/Q [aku]rifegar
SFX A ar eralo/Q [als]tar
SFX A ar eralo/Q [an]deđar
SFX A ar eralo/Q [an]fraxar
SFX A ar eralo/Q [an]kuerar
SFX A ar eralo/Q [an]kuirar
SFX A ar eralo/Q [ano]fegar
SFX A ar eralo/Q [ao]niđar
SFX A ar eralo/Q [ao]rcar
SFX A ar eralo/Q [ao]rdar
SFX A ar eralo/Q [ao]rdonar
SFX A ar eralo/Q [ao]rkar
SFX A ar eralo/Q [ao]rnar
SFX A ar eralo/Q [ao]rsar
SFX A ar eralo/Q [aou]nŧiar
SFX A ar eralo/Q [aou]rbar
SFX A ar eralo/Q [aou]rgar
SFX A ar eralo/Q [aou]rkiar
SFX A ar eralo/Q [aou]rlar
SFX A ar eralo/Q [aou]rtar
SFX A ar eralo/Q [aou]rŧar
SFX A ar eralo/Q [ar]naliđar
SFX A ar eralo/Q [aux]nar
SFX A ar eralo/Q [bcdefgijmnpsvxđŧ]otar
SFX A ar eralo/Q [bcdfgjklmnpstvxđŧ]erar
SFX A ar eralo/Q [bcfgiklnoprtŧ]eđar
SFX A ar eralo/Q [bcfgjklmnoptuv]aŧar
SFX A ar eralo/Q [bcfilrtđ]ugar
SFX A ar eralo/Q [bcmpruŧ]efar
SFX A ar eralo/Q [bdegikmprstđ]aliđar
SFX A ar eralo/Q [bdfjmnptvx]iar
SFX A ar eralo/Q [bdflmvđ]ogar
SFX A ar eralo/Q [bdgklmnptuv]ajar
SFX A ar eralo/Q [bdgkpv]rar
SFX A ar eralo/Q [bdilmnopsvxñđŧ]egar
SFX A ar eralo/Q [bdklmoprtuv]acar
SFX A ar eralo/Q [bfilmtuv]antar
SFX A ar eralo/Q [bgknpstv]axar
SFX A ar eralo/Q [bjklmrt]oŧar
SFX A ar eralo/Q [blmpstvx]irar
SFX A ar eralo/Q [blprsvx]ear
SFX A ar eralo/Q [bmnpxŧ]igolar
SFX A ar eralo/Q [bmtŧ]iliar
SFX A ar eralo/Q [bou]rogar
SFX A ar eralo/Q [bp]erlar
SFX A ar eralo/Q [btv]ergar
SFX A ar eralo/Q [bxŧ]eregar
SFX A ar eralo/Q [cfglopsv]esar
SFX A ar eralo/Q [clmnrsv]odar
SFX A ar eralo/Q [dfgklmnopst]ejar
SFX A ar eralo/Q [dg]obar
SFX A ar eralo/Q [dgkmnprs]uar
SFX A ar eralo/Q [dijlorstuvxđ]entar
SFX A ar eralo/Q [dlnstxñŧ]ifegar
SFX A ar eralo/Q [dltv]ernar
SFX A ar eralo/Q [eilnu]ŧar
SFX A ar eralo/Q [eilox]mar
SFX A ar eralo/Q [einoru]xar
SFX A ar eralo/Q [einosu]car
SFX A ar eralo/Q [eiu]xurar
SFX A ar eralo/Q [eo]liđar
SFX A ar eralo/Q [eo]ntiđar
SFX A ar eralo/Q [es]kotar
SFX A ar eralo/Q [es]ŧervelar
SFX A ar eralo/Q [fjkx]ermar
SFX A ar eralo/Q [fklrsx]oñar
SFX A ar eralo/Q [fm]eretar
SFX A ar eralo/Q [fpvŧ]iolar
SFX A ar eralo/Q [fŧ]etuar
SFX A ar eralo/Q [gin]ritar
SFX A ar eralo/Q [iln]trar
SFX A ar eralo/Q [inru]jar
SFX A ar eralo/Q [io]ntar
SFX A ar eralo/Q [io]rkolar
SFX A ar eralo/Q [ipt]ađar
SFX A ar eralo/Q [ipu]lar
SFX A ar eralo/Q [irst]umar
SFX A ar eralo/Q [klt]ivar
SFX A ar eralo/Q [kp]avejar
SFX A ar eralo/Q [kt]erŧar
SFX A ar eralo/Q [lmtxŧ]enŧiar
SFX A ar eralo/Q [ln]etrar
SFX A ar eralo/Q [lnoru]đar
SFX A ar eralo/Q [mp]eritar
SFX A ar eralo/Q [mv]ergolar
SFX A ar eralo/Q [ns]erbar
SFX A ar eralo/Q [ns]ervar
SFX A ar eralo/Q [ns]kuercar
SFX A ar eralo/Q [nsv]edar
SFX A ar eralo/Q [nx]goŧar
SFX A ar eralo/Q [op]ar
SFX A ar eralo/Q [ox]longar
SFX A ar eralo/Q [pt]resar
SFX A ar eralo/Q [pt]rotar
SFX A ar eralo/Q [stŧ]imentar
SFX A ar eralo/Q [sŧ]erkar
SFX A ar eralo/Q [tuv]iliđar
SFX A ar eralo/Q [tv]eriđar
SFX A ar eralo/Q [tv]erniđar
SFX A ar eralo/Q [xŧ]ertar
SFX A ar eralo/Q ^alienar
SFX A ar eralo/Q ^bersajar
SFX A ar eralo/Q ^bordeđar
SFX A ar eralo/Q ^deramar
SFX A ar eralo/Q ^derivar
SFX A ar eralo/Q ^derobar
SFX A ar eralo/Q ^derokar
SFX A ar eralo/Q ^derotar
SFX A ar eralo/Q ^desferenŧiar
SFX A ar eralo/Q ^devorar
SFX A ar eralo/Q ^devorŧiar
SFX A ar eralo/Q ^dexeredar
SFX A ar eralo/Q ^dexverxenar
SFX A ar eralo/Q ^exerŧitar
SFX A ar eralo/Q ^fermentar
SFX A ar eralo/Q ^griliar
SFX A ar eralo/Q ^guernar
SFX A ar eralo/Q ^inbaretar
SFX A ar eralo/Q ^infervorar
SFX A ar eralo/Q ^inkartonar
SFX A ar eralo/Q ^intarsiar
SFX A ar eralo/Q ^interesar
SFX A ar eralo/Q ^interkalar
SFX A ar eralo/Q ^interkuerar
SFX A ar eralo/Q ^interkuirar
SFX A ar eralo/Q ^interlinear
SFX A ar eralo/Q ^intermeđar
SFX A ar eralo/Q ^interogar
SFX A ar eralo/Q ^interpretar
SFX A ar eralo/Q ^inveriar
SFX A ar eralo/Q ^inversiar
SFX A ar eralo/Q ^inŧercelar
SFX A ar eralo/Q ^kalefar
SFX A ar eralo/Q ^kriolar
SFX A ar eralo/Q ^lustrar
SFX A ar eralo/Q ^maravejar
SFX A ar eralo/Q ^merkantar
SFX A ar eralo/Q ^merkantiđar
SFX A ar eralo/Q ^ormeđar
SFX A ar eralo/Q ^perfumar
SFX A ar eralo/Q ^perifraxar
SFX A ar eralo/Q ^periodar
SFX A ar eralo/Q ^perkolar
SFX A ar eralo/Q ^perkotar
SFX A ar eralo/Q ^perlustrar
SFX A ar eralo/Q ^permudarar
SFX A ar eralo/Q ^permutar
SFX A ar eralo/Q ^perorar
SFX A ar eralo/Q ^perpetrar
SFX A ar eralo/Q ^perpetuar
SFX A ar eralo/Q ^perseguitar
SFX A ar eralo/Q ^personaliđar
SFX A ar eralo/Q ^persugar
SFX A ar eralo/Q ^raxar
SFX A ar eralo/Q ^robar
SFX A ar eralo/Q ^roersar
SFX A ar eralo/Q ^sajar
SFX A ar eralo/Q ^scantiđar
SFX A ar eralo/Q ^skortegar
SFX A ar eralo/Q ^sotolinear
SFX A ar eralo/Q ^soverkiar
SFX A ar eralo/Q ^spergoŧar
SFX A ar eralo/Q ^sperimentar
SFX A ar eralo/Q ^sperlongar
SFX A ar eralo/Q ^spernacar
SFX A ar eralo/Q ^sperđurar
SFX A ar eralo/Q ^steriliđar
SFX A ar eralo/Q ^terapienar
SFX A ar eralo/Q ^teraŧar
SFX A ar eralo/Q ^termenar
SFX A ar eralo/Q ^terŧariolar
SFX A ar eralo/Q ^tormentar
SFX A ar eralo/Q ^verdeđar
SFX A ar eralo/Q ^vergiđar
SFX A ar eralo/Q ^verifegar
SFX A ar eralo/Q ^verolar
SFX A ar eralo/Q ^verxurar
SFX A ar eralo/Q ^xberlefar
SFX A ar eralo/Q ^xberlotar
SFX A ar eralo/Q ^xberlumar
SFX A ar eralo/Q ^xberxelar
SFX A ar eralo/Q ^xermojar
SFX A ar eralo/Q ^xgoñar
SFX A ar eralo/Q ^xlargiđar
SFX A ar eralo/Q ^xmerejar
SFX A ar eralo/Q ^xmeriliar
SFX A ar eralo/Q ^xmerŧiar
SFX A ar eralo/Q ^xmorgolar
SFX A ar eralo/Q ^xnervađar
SFX A ar eralo/Q ^xvergoñaŧar
SFX A ar eralo/Q alar
SFX A ar eralo/Q amar
SFX A ar eralo/Q arar
SFX A ar eralo/Q bertonar
SFX A ar eralo/Q dar
SFX A ar eralo/Q derenar
SFX A ar eralo/Q donar
SFX A ar eralo/Q far
SFX A ar eralo/Q fumar
SFX A ar eralo/Q kalar
SFX A ar eralo/Q kantar
SFX A ar eralo/Q kolar
SFX A ar eralo/Q korniđar
SFX A ar eralo/Q kurvar
SFX A ar eralo/Q lotar
SFX A ar eralo/Q lumar
SFX A ar eralo/Q menar
SFX A ar eralo/Q meravejar
SFX A ar eralo/Q međar
SFX A ar eralo/Q mojar
SFX A ar eralo/Q mudarar
SFX A ar eralo/Q ojar
SFX A ar eralo/Q okar
SFX A ar eralo/Q perdonar
SFX A ar eralo/Q perletar
SFX A ar eralo/Q pertegar
SFX A ar eralo/Q pongar
SFX A ar eralo/Q rajar
SFX A ar eralo/Q ramar
SFX A ar eralo/Q redar
SFX A ar eralo/Q rigolar
SFX A ar eralo/Q rivar
SFX A ar eralo/Q rolar
SFX A ar eralo/Q seguitar
SFX A ar eralo/Q serajar
SFX A ar eralo/Q siar
SFX A ar eralo/Q speronar
SFX A ar eralo/Q sugar
SFX A ar eralo/Q terminar
SFX A ar eralo/Q tonar
SFX A ar eralo/Q tuar
SFX A ar eralo/Q vejar
SFX A ar eralo/Q velar
SFX A ar eralo/Q vergoñar
SFX A ar eralo/Q verigolar
SFX A ar eralo/Q versar
SFX A ar eralo/Q verđelar
SFX A ar eralo/Q xelar
SFX A ar eralo/Q xmerdar
SFX A ar eralo/Q đurar
SFX A ar eralo/Q ŧercar
SFX A ar eralo/Q ŧitar
SFX A ar erami/I [abcdefmnpstvxñđŧ]olar
SFX A ar erami/I [abcdfgijknopstvxŧ]etar
SFX A ar erami/I [abcdfjkmpsv]iđar
SFX A ar erami/I [abcdfklnoprstuvxđŧ]inar
SFX A ar erami/I [abcefgijklmnpsvxđŧ]onar
SFX A ar erami/I [abdefklmopsvx]itar
SFX A ar erami/I [abdfgijklmnpstxñđ]orar
SFX A ar erami/I [abdfgikmst]urar
SFX A ar erami/I [abdfijkmnprstuŧ]elar
SFX A ar erami/I [abdgiotu]riđar
SFX A ar erami/I [abfgptu]regar
SFX A ar erami/I [abfjlnpr]utar
SFX A ar erami/I [abfkx]renar
SFX A ar erami/I [abfot]raŧar
SFX A ar erami/I [abik]rokar
SFX A ar erami/I [abikoptu]riar
SFX A ar erami/I [adiopt]ronar
SFX A ar erami/I [adklpstuvđŧ]enar
SFX A ar erami/I [aeilnsu]kar
SFX A ar erami/I [aeinosu]tegar
SFX A ar erami/I [aeio]strar
SFX A ar erami/I [aeiop]letar
SFX A ar erami/I [aeiou]xenar
SFX A ar erami/I [aeiru]ñar
SFX A ar erami/I [aeiu]ngar
SFX A ar erami/I [aeiu]ŧiar
SFX A ar erami/I [aelo]var
SFX A ar erami/I [aenoux]golar
SFX A ar erami/I [aeo]liar
SFX A ar erami/I [aeors]tiđar
SFX A ar erami/I [aeou]mentar
SFX A ar erami/I [agot]rejar
SFX A ar erami/I [ai]erar
SFX A ar erami/I [ai]ñaŧar
SFX A ar erami/I [ail]gar
SFX A ar erami/I [ailnou]sar
SFX A ar erami/I [ailnu]bar
SFX A ar erami/I [ailu]minar
SFX A ar erami/I [aiou]rmar
SFX A ar erami/I [aisu]kiar
SFX A ar erami/I [aku]rifegar
SFX A ar erami/I [als]tar
SFX A ar erami/I [an]deđar
SFX A ar erami/I [an]fraxar
SFX A ar erami/I [an]kuerar
SFX A ar erami/I [an]kuirar
SFX A ar erami/I [ano]fegar
SFX A ar erami/I [ao]niđar
SFX A ar erami/I [ao]rcar
SFX A ar erami/I [ao]rdar
SFX A ar erami/I [ao]rdonar
SFX A ar erami/I [ao]rkar
SFX A ar erami/I [ao]rnar
SFX A ar erami/I [ao]rsar
SFX A ar erami/I [aou]nŧiar
SFX A ar erami/I [aou]rbar
SFX A ar erami/I [aou]rgar
SFX A ar erami/I [aou]rkiar
SFX A ar erami/I [aou]rlar
SFX A ar erami/I [aou]rtar
SFX A ar erami/I [aou]rŧar
SFX A ar erami/I [ar]naliđar
SFX A ar erami/I [aux]nar
SFX A ar erami/I [bcdefgijmnpsvxđŧ]otar
SFX A ar erami/I [bcdfgjklmnpstvxđŧ]erar
SFX A ar erami/I [bcfgiklnoprtŧ]eđar
SFX A ar erami/I [bcfgjklmnoptuv]aŧar
SFX A ar erami/I [bcfilrtđ]ugar
SFX A ar erami/I [bcmpruŧ]efar
SFX A ar erami/I [bdegikmprstđ]aliđar
SFX A ar erami/I [bdfjmnptvx]iar
SFX A ar erami/I [bdflmvđ]ogar
SFX A ar erami/I [bdgklmnptuv]ajar
SFX A ar erami/I [bdgkpv]rar
SFX A ar erami/I [bdilmnopsvxñđŧ]egar
SFX A ar erami/I [bdklmoprtuv]acar
SFX A ar erami/I [bfilmtuv]antar
SFX A ar erami/I [bgknpstv]axar
SFX A ar erami/I [bjklmrt]oŧar
SFX A ar erami/I [blmpstvx]irar
SFX A ar erami/I [blprsvx]ear
SFX A ar erami/I [bmnpxŧ]igolar
SFX A ar erami/I [bmtŧ]iliar
SFX A ar erami/I [bou]rogar
SFX A ar erami/I [bp]erlar
SFX A ar erami/I [btv]ergar
SFX A ar erami/I [bxŧ]eregar
SFX A ar erami/I [cfglopsv]esar
SFX A ar erami/I [clmnrsv]odar
SFX A ar erami/I [dfgklmnopst]ejar
SFX A ar erami/I [dg]obar
SFX A ar erami/I [dgkmnprs]uar
SFX A ar erami/I [dijlorstuvxđ]entar
SFX A ar erami/I [dlnstxñŧ]ifegar
SFX A ar erami/I [dltv]ernar
SFX A ar erami/I [eilnu]ŧar
SFX A ar erami/I [eilox]mar
SFX A ar erami/I [einoru]xar
SFX A ar erami/I [einosu]car
SFX A ar erami/I [eiu]xurar
SFX A ar erami/I [eo]liđar
SFX A ar erami/I [eo]ntiđar
SFX A ar erami/I [es]kotar
SFX A ar erami/I [es]ŧervelar
SFX A ar erami/I [fjkx]ermar
SFX A ar erami/I [fklrsx]oñar
SFX A ar erami/I [fm]eretar
SFX A ar erami/I [fpvŧ]iolar
SFX A ar erami/I [fŧ]etuar
SFX A ar erami/I [gin]ritar
SFX A ar erami/I [iln]trar
SFX A ar erami/I [inru]jar
SFX A ar erami/I [io]ntar
SFX A ar erami/I [io]rkolar
SFX A ar erami/I [ipt]ađar
SFX A ar erami/I [ipu]lar
SFX A ar erami/I [irst]umar
SFX A ar erami/I [klt]ivar
SFX A ar erami/I [kp]avejar
SFX A ar erami/I [kt]erŧar
SFX A ar erami/I [lmtxŧ]enŧiar
SFX A ar erami/I [ln]etrar
SFX A ar erami/I [lnoru]đar
SFX A ar erami/I [mp]eritar
SFX A ar erami/I [mv]ergolar
SFX A ar erami/I [ns]erbar
SFX A ar erami/I [ns]ervar
SFX A ar erami/I [ns]kuercar
SFX A ar erami/I [nsv]edar
SFX A ar erami/I [nx]goŧar
SFX A ar erami/I [op]ar
SFX A ar erami/I [ox]longar
SFX A ar erami/I [pt]resar
SFX A ar erami/I [pt]rotar
SFX A ar erami/I [stŧ]imentar
SFX A ar erami/I [sŧ]erkar
SFX A ar erami/I [tuv]iliđar
SFX A ar erami/I [tv]eriđar
SFX A ar erami/I [tv]erniđar
SFX A ar erami/I [xŧ]ertar
SFX A ar erami/I ^alienar
SFX A ar erami/I ^bersajar
SFX A ar erami/I ^bordeđar
SFX A ar erami/I ^deramar
SFX A ar erami/I ^derivar
SFX A ar erami/I ^derobar
SFX A ar erami/I ^derokar
SFX A ar erami/I ^derotar
SFX A ar erami/I ^desferenŧiar
SFX A ar erami/I ^devorar
SFX A ar erami/I ^devorŧiar
SFX A ar erami/I ^dexeredar
SFX A ar erami/I ^dexverxenar
SFX A ar erami/I ^exerŧitar
SFX A ar erami/I ^fermentar
SFX A ar erami/I ^griliar
SFX A ar erami/I ^guernar
SFX A ar erami/I ^inbaretar
SFX A ar erami/I ^infervorar
SFX A ar erami/I ^inkartonar
SFX A ar erami/I ^intarsiar
SFX A ar erami/I ^interesar
SFX A ar erami/I ^interkalar
SFX A ar erami/I ^interkuerar
SFX A ar erami/I ^interkuirar
SFX A ar erami/I ^interlinear
SFX A ar erami/I ^intermeđar
SFX A ar erami/I ^interogar
SFX A ar erami/I ^interpretar
SFX A ar erami/I ^inveriar
SFX A ar erami/I ^inversiar
SFX A ar erami/I ^inŧercelar
SFX A ar erami/I ^kalefar
SFX A ar erami/I ^kriolar
SFX A ar erami/I ^lustrar
SFX A ar erami/I ^maravejar
SFX A ar erami/I ^merkantar
SFX A ar erami/I ^merkantiđar
SFX A ar erami/I ^ormeđar
SFX A ar erami/I ^perfumar
SFX A ar erami/I ^perifraxar
SFX A ar erami/I ^periodar
SFX A ar erami/I ^perkolar
SFX A ar erami/I ^perkotar
SFX A ar erami/I ^perlustrar
SFX A ar erami/I ^permudarar
SFX A ar erami/I ^permutar
SFX A ar erami/I ^perorar
SFX A ar erami/I ^perpetrar
SFX A ar erami/I ^perpetuar
SFX A ar erami/I ^perseguitar
SFX A ar erami/I ^personaliđar
SFX A ar erami/I ^persugar
SFX A ar erami/I ^raxar
SFX A ar erami/I ^robar
SFX A ar erami/I ^roersar
SFX A ar erami/I ^sajar
SFX A ar erami/I ^scantiđar
SFX A ar erami/I ^skortegar
SFX A ar erami/I ^sotolinear
SFX A ar erami/I ^soverkiar
SFX A ar erami/I ^spergoŧar
SFX A ar erami/I ^sperimentar
SFX A ar erami/I ^sperlongar
SFX A ar erami/I ^spernacar
SFX A ar erami/I ^sperđurar
SFX A ar erami/I ^steriliđar
SFX A ar erami/I ^terapienar
SFX A ar erami/I ^teraŧar
SFX A ar erami/I ^termenar
SFX A ar erami/I ^terŧariolar
SFX A ar erami/I ^tormentar
SFX A ar erami/I ^verdeđar
SFX A ar erami/I ^vergiđar
SFX A ar erami/I ^verifegar
SFX A ar erami/I ^verolar
SFX A ar erami/I ^verxurar
SFX A ar erami/I ^xberlefar
SFX A ar erami/I ^xberlotar
SFX A ar erami/I ^xberlumar
SFX A ar erami/I ^xberxelar
SFX A ar erami/I ^xermojar
SFX A ar erami/I ^xgoñar
SFX A ar erami/I ^xlargiđar
SFX A ar erami/I ^xmerejar
SFX A ar erami/I ^xmeriliar
SFX A ar erami/I ^xmerŧiar
SFX A ar erami/I ^xmorgolar
SFX A ar erami/I ^xnervađar
SFX A ar erami/I ^xvergoñaŧar
SFX A ar erami/I alar
SFX A ar erami/I amar
SFX A ar erami/I arar
SFX A ar erami/I bertonar
SFX A ar erami/I dar
SFX A ar erami/I derenar
SFX A ar erami/I donar
SFX A ar erami/I far
SFX A ar erami/I fumar
SFX A ar erami/I kalar
SFX A ar erami/I kantar
SFX A ar erami/I kolar
SFX A ar erami/I korniđar
SFX A ar erami/I kurvar
SFX A ar erami/I lotar
SFX A ar erami/I lumar
SFX A ar erami/I menar
SFX A ar erami/I meravejar
SFX A ar erami/I međar
SFX A ar erami/I mojar
SFX A ar erami/I mudarar
SFX A ar erami/I ojar
SFX A ar erami/I okar
SFX A ar erami/I perdonar
SFX A ar erami/I perletar
SFX A ar erami/I pertegar
SFX A ar erami/I pongar
SFX A ar erami/I rajar
SFX A ar erami/I ramar
SFX A ar erami/I redar
SFX A ar erami/I rigolar
SFX A ar erami/I rivar
SFX A ar erami/I rolar
SFX A ar erami/I seguitar
SFX A ar erami/I serajar
SFX A ar erami/I siar
SFX A ar erami/I speronar
SFX A ar erami/I sugar
SFX A ar erami/I terminar
SFX A ar erami/I tonar
SFX A ar erami/I tuar
SFX A ar erami/I vejar
SFX A ar erami/I velar
SFX A ar erami/I vergoñar
SFX A ar erami/I verigolar
SFX A ar erami/I versar
SFX A ar erami/I verđelar
SFX A ar erami/I xelar
SFX A ar erami/I xmerdar
SFX A ar erami/I đurar
SFX A ar erami/I ŧercar
SFX A ar erami/I ŧitar
SFX A ar eratu/M [abcdefmnpstvxñđŧ]olar
SFX A ar eratu/M [abcdfgijknopstvxŧ]etar
SFX A ar eratu/M [abcdfjkmpsv]iđar
SFX A ar eratu/M [abcdfklnoprstuvxđŧ]inar
SFX A ar eratu/M [abcefgijklmnpsvxđŧ]onar
SFX A ar eratu/M [abdefklmopsvx]itar
SFX A ar eratu/M [abdfgijklmnpstxñđ]orar
SFX A ar eratu/M [abdfgikmst]urar
SFX A ar eratu/M [abdfijkmnprstuŧ]elar
SFX A ar eratu/M [abdgiotu]riđar
SFX A ar eratu/M [abfgptu]regar
SFX A ar eratu/M [abfjlnpr]utar
SFX A ar eratu/M [abfkx]renar
SFX A ar eratu/M [abfot]raŧar
SFX A ar eratu/M [abik]rokar
SFX A ar eratu/M [abikoptu]riar
SFX A ar eratu/M [adiopt]ronar
SFX A ar eratu/M [adklpstuvđŧ]enar
SFX A ar eratu/M [aeilnsu]kar
SFX A ar eratu/M [aeinosu]tegar
SFX A ar eratu/M [aeio]strar
SFX A ar eratu/M [aeiop]letar
SFX A ar eratu/M [aeiou]xenar
SFX A ar eratu/M [aeiru]ñar
SFX A ar eratu/M [aeiu]ngar
SFX A ar eratu/M [aeiu]ŧiar
SFX A ar eratu/M [aelo]var
SFX A ar eratu/M [aenoux]golar
SFX A ar eratu/M [aeo]liar
SFX A ar eratu/M [aeors]tiđar
SFX A ar eratu/M [aeou]mentar
SFX A ar eratu/M [agot]rejar
SFX A ar eratu/M [ai]erar
SFX A ar eratu/M [ai]ñaŧar
SFX A ar eratu/M [ail]gar
SFX A ar eratu/M [ailnou]sar
SFX A ar eratu/M [ailnu]bar
SFX A ar eratu/M [ailu]minar
SFX A ar eratu/M [aiou]rmar
SFX A ar eratu/M [aisu]kiar
SFX A ar eratu/M [aku]rifegar
SFX A ar eratu/M [als]tar
SFX A ar eratu/M [an]deđar
SFX A ar eratu/M [an]fraxar
SFX A ar eratu/M [an]kuerar
SFX A ar eratu/M [an]kuirar
SFX A ar eratu/M [ano]fegar
SFX A ar eratu/M [ao]niđar
SFX A ar eratu/M [ao]rcar
SFX A ar eratu/M [ao]rdar
SFX A ar eratu/M [ao]rdonar
SFX A ar eratu/M [ao]rkar
SFX A ar eratu/M [ao]rnar
SFX A ar eratu/M [ao]rsar
SFX A ar eratu/M [aou]nŧiar
SFX A ar eratu/M [aou]rbar
SFX A ar eratu/M [aou]rgar
SFX A ar eratu/M [aou]rkiar
SFX A ar eratu/M [aou]rlar
SFX A ar eratu/M [aou]rtar
SFX A ar eratu/M [aou]rŧar
SFX A ar eratu/M [ar]naliđar
SFX A ar eratu/M [aux]nar
SFX A ar eratu/M [bcdefgijmnpsvxđŧ]otar
SFX A ar eratu/M [bcdfgjklmnpstvxđŧ]erar
SFX A ar eratu/M [bcfgiklnoprtŧ]eđar
SFX A ar eratu/M [bcfgjklmnoptuv]aŧar
SFX A ar eratu/M [bcfilrtđ]ugar
SFX A ar eratu/M [bcmpruŧ]efar
SFX A ar eratu/M [bdegikmprstđ]aliđar
SFX A ar eratu/M [bdfjmnptvx]iar
SFX A ar eratu/M [bdflmvđ]ogar
SFX A ar eratu/M [bdgklmnptuv]ajar
SFX A ar eratu/M [bdgkpv]rar
SFX A ar eratu/M [bdilmnopsvxñđŧ]egar
SFX A ar eratu/M [bdklmoprtuv]acar
SFX A ar eratu/M [bfilmtuv]antar
SFX A ar eratu/M [bgknpstv]axar
SFX A ar eratu/M [bjklmrt]oŧar
SFX A ar eratu/M [blmpstvx]irar
SFX A ar eratu/M [blprsvx]ear
SFX A ar eratu/M [bmnpxŧ]igolar
SFX A ar eratu/M [bmtŧ]iliar
SFX A ar eratu/M [bou]rogar
SFX A ar eratu/M [bp]erlar
SFX A ar eratu/M [btv]ergar
SFX A ar eratu/M [bxŧ]eregar
SFX A ar eratu/M [cfglopsv]esar
SFX A ar eratu/M [clmnrsv]odar
SFX A ar eratu/M [dfgklmnopst]ejar
SFX A ar eratu/M [dg]obar
SFX A ar eratu/M [dgkmnprs]uar
SFX A ar eratu/M [dijlorstuvxđ]entar
SFX A ar eratu/M [dlnstxñŧ]ifegar
SFX A ar eratu/M [dltv]ernar
SFX A ar eratu/M [eilnu]ŧar
SFX A ar eratu/M [eilox]mar
SFX A ar eratu/M [einoru]xar
SFX A ar eratu/M [einosu]car
SFX A ar eratu/M [eiu]xurar
SFX A ar eratu/M [eo]liđar
SFX A ar eratu/M [eo]ntiđar
SFX A ar eratu/M [es]kotar
SFX A ar eratu/M [es]ŧervelar
SFX A ar eratu/M [fjkx]ermar
SFX A ar eratu/M [fklrsx]oñar
SFX A ar eratu/M [fm]eretar
SFX A ar eratu/M [fpvŧ]iolar
SFX A ar eratu/M [fŧ]etuar
SFX A ar eratu/M [gin]ritar
SFX A ar eratu/M [iln]trar
SFX A ar eratu/M [inru]jar
SFX A ar eratu/M [io]ntar
SFX A ar eratu/M [io]rkolar
SFX A ar eratu/M [ipt]ađar
SFX A ar eratu/M [ipu]lar
SFX A ar eratu/M [irst]umar
SFX A ar eratu/M [klt]ivar
SFX A ar eratu/M [kp]avejar
SFX A ar eratu/M [kt]erŧar
SFX A ar eratu/M [lmtxŧ]enŧiar
SFX A ar eratu/M [ln]etrar
SFX A ar eratu/M [lnoru]đar
SFX A ar eratu/M [mp]eritar
SFX A ar eratu/M [mv]ergolar
SFX A ar eratu/M [ns]erbar
SFX A ar eratu/M [ns]ervar
SFX A ar eratu/M [ns]kuercar
SFX A ar eratu/M [nsv]edar
SFX A ar eratu/M [nx]goŧar
SFX A ar eratu/M [op]ar
SFX A ar eratu/M [ox]longar
SFX A ar eratu/M [pt]resar
SFX A ar eratu/M [pt]rotar
SFX A ar eratu/M [stŧ]imentar
SFX A ar eratu/M [sŧ]erkar
SFX A ar eratu/M [tuv]iliđar
SFX A ar eratu/M [tv]eriđar
SFX A ar eratu/M [tv]erniđar
SFX A ar eratu/M [xŧ]ertar
SFX A ar eratu/M ^alienar
SFX A ar eratu/M ^bersajar
SFX A ar eratu/M ^bordeđar
SFX A ar eratu/M ^deramar
SFX A ar eratu/M ^derivar
SFX A ar eratu/M ^derobar
SFX A ar eratu/M ^derokar
SFX A ar eratu/M ^derotar
SFX A ar eratu/M ^desferenŧiar
SFX A ar eratu/M ^devorar
SFX A ar eratu/M ^devorŧiar
SFX A ar eratu/M ^dexeredar
SFX A ar eratu/M ^dexverxenar
SFX A ar eratu/M ^exerŧitar
SFX A ar eratu/M ^fermentar
SFX A ar eratu/M ^griliar
SFX A ar eratu/M ^guernar
SFX A ar eratu/M ^inbaretar
SFX A ar eratu/M ^infervorar
SFX A ar eratu/M ^inkartonar
SFX A ar eratu/M ^intarsiar
SFX A ar eratu/M ^interesar
SFX A ar eratu/M ^interkalar
SFX A ar eratu/M ^interkuerar
SFX A ar eratu/M ^interkuirar
SFX A ar eratu/M ^interlinear
SFX A ar eratu/M ^intermeđar
SFX A ar eratu/M ^interogar
SFX A ar eratu/M ^interpretar
SFX A ar eratu/M ^inveriar
SFX A ar eratu/M ^inversiar
SFX A ar eratu/M ^inŧercelar
SFX A ar eratu/M ^kalefar
SFX A ar eratu/M ^kriolar
SFX A ar eratu/M ^lustrar
SFX A ar eratu/M ^maravejar
SFX A ar eratu/M ^merkantar
SFX A ar eratu/M ^merkantiđar
SFX A ar eratu/M ^ormeđar
SFX A ar eratu/M ^perfumar
SFX A ar eratu/M ^perifraxar
SFX A ar eratu/M ^periodar
SFX A ar eratu/M ^perkolar
SFX A ar eratu/M ^perkotar
SFX A ar eratu/M ^perlustrar
SFX A ar eratu/M ^permudarar
SFX A ar eratu/M ^permutar
SFX A ar eratu/M ^perorar
SFX A ar eratu/M ^perpetrar
SFX A ar eratu/M ^perpetuar
SFX A ar eratu/M ^perseguitar
SFX A ar eratu/M ^personaliđar
SFX A ar eratu/M ^persugar
SFX A ar eratu/M ^raxar
SFX A ar eratu/M ^robar
SFX A ar eratu/M ^roersar
SFX A ar eratu/M ^sajar
SFX A ar eratu/M ^scantiđar
SFX A ar eratu/M ^skortegar
SFX A ar eratu/M ^sotolinear
SFX A ar eratu/M ^soverkiar
SFX A ar eratu/M ^spergoŧar
SFX A ar eratu/M ^sperimentar
SFX A ar eratu/M ^sperlongar
SFX A ar eratu/M ^spernacar
SFX A ar eratu/M ^sperđurar
SFX A ar eratu/M ^steriliđar
SFX A ar eratu/M ^terapienar
SFX A ar eratu/M ^teraŧar
SFX A ar eratu/M ^termenar
SFX A ar eratu/M ^terŧariolar
SFX A ar eratu/M ^tormentar
SFX A ar eratu/M ^verdeđar
SFX A ar eratu/M ^vergiđar
SFX A ar eratu/M ^verifegar
SFX A ar eratu/M ^verolar
SFX A ar eratu/M ^verxurar
SFX A ar eratu/M ^xberlefar
SFX A ar eratu/M ^xberlotar
SFX A ar eratu/M ^xberlumar
SFX A ar eratu/M ^xberxelar
SFX A ar eratu/M ^xermojar
SFX A ar eratu/M ^xgoñar
SFX A ar eratu/M ^xlargiđar
SFX A ar eratu/M ^xmerejar
SFX A ar eratu/M ^xmeriliar
SFX A ar eratu/M ^xmerŧiar
SFX A ar eratu/M ^xmorgolar
SFX A ar eratu/M ^xnervađar
SFX A ar eratu/M ^xvergoñaŧar
SFX A ar eratu/M alar
SFX A ar eratu/M amar
SFX A ar eratu/M arar
SFX A ar eratu/M bertonar
SFX A ar eratu/M dar
SFX A ar eratu/M derenar
SFX A ar eratu/M donar
SFX A ar eratu/M far
SFX A ar eratu/M fumar
SFX A ar eratu/M kalar
SFX A ar eratu/M kantar
SFX A ar eratu/M kolar
SFX A ar eratu/M korniđar
SFX A ar eratu/M kurvar
SFX A ar eratu/M lotar
SFX A ar eratu/M lumar
SFX A ar eratu/M menar
SFX A ar eratu/M meravejar
SFX A ar eratu/M međar
SFX A ar eratu/M mojar
SFX A ar eratu/M mudarar
SFX A ar eratu/M ojar
SFX A ar eratu/M okar
SFX A ar eratu/M perdonar
SFX A ar eratu/M perletar
SFX A ar eratu/M pertegar
SFX A ar eratu/M pongar
SFX A ar eratu/M rajar
SFX A ar eratu/M ramar
SFX A ar eratu/M redar
SFX A ar eratu/M rigolar
SFX A ar eratu/M rivar
SFX A ar eratu/M rolar
SFX A ar eratu/M seguitar
SFX A ar eratu/M serajar
SFX A ar eratu/M siar
SFX A ar eratu/M speronar
SFX A ar eratu/M sugar
SFX A ar eratu/M terminar
SFX A ar eratu/M tonar
SFX A ar eratu/M tuar
SFX A ar eratu/M vejar
SFX A ar eratu/M velar
SFX A ar eratu/M vergoñar
SFX A ar eratu/M verigolar
SFX A ar eratu/M versar
SFX A ar eratu/M verđelar
SFX A ar eratu/M xelar
SFX A ar eratu/M xmerdar
SFX A ar eratu/M đurar
SFX A ar eratu/M ŧercar
SFX A ar eratu/M ŧitar
SFX A ar erave/PR [abcdefmnpstvxñđŧ]olar
SFX A ar erave/PR [abcdfgijknopstvxŧ]etar
SFX A ar erave/PR [abcdfjkmpsv]iđar
SFX A ar erave/PR [abcdfklnoprstuvxđŧ]inar
SFX A ar erave/PR [abcefgijklmnpsvxđŧ]onar
SFX A ar erave/PR [abdefklmopsvx]itar
SFX A ar erave/PR [abdfgijklmnpstxñđ]orar
SFX A ar erave/PR [abdfgikmst]urar
SFX A ar erave/PR [abdfijkmnprstuŧ]elar
SFX A ar erave/PR [abdgiotu]riđar
SFX A ar erave/PR [abfgptu]regar
SFX A ar erave/PR [abfjlnpr]utar
SFX A ar erave/PR [abfkx]renar
SFX A ar erave/PR [abfot]raŧar
SFX A ar erave/PR [abik]rokar
SFX A ar erave/PR [abikoptu]riar
SFX A ar erave/PR [adiopt]ronar
SFX A ar erave/PR [adklpstuvđŧ]enar
SFX A ar erave/PR [aeilnsu]kar
SFX A ar erave/PR [aeinosu]tegar
SFX A ar erave/PR [aeio]strar
SFX A ar erave/PR [aeiop]letar
SFX A ar erave/PR [aeiou]xenar
SFX A ar erave/PR [aeiru]ñar
SFX A ar erave/PR [aeiu]ngar
SFX A ar erave/PR [aeiu]ŧiar
SFX A ar erave/PR [aelo]var
SFX A ar erave/PR [aenoux]golar
SFX A ar erave/PR [aeo]liar
SFX A ar erave/PR [aeors]tiđar
SFX A ar erave/PR [aeou]mentar
SFX A ar erave/PR [agot]rejar
SFX A ar erave/PR [ai]erar
SFX A ar erave/PR [ai]ñaŧar
SFX A ar erave/PR [ail]gar
SFX A ar erave/PR [ailnou]sar
SFX A ar erave/PR [ailnu]bar
SFX A ar erave/PR [ailu]minar
SFX A ar erave/PR [aiou]rmar
SFX A ar erave/PR [aisu]kiar
SFX A ar erave/PR [aku]rifegar
SFX A ar erave/PR [als]tar
SFX A ar erave/PR [an]deđar
SFX A ar erave/PR [an]fraxar
SFX A ar erave/PR [an]kuerar
SFX A ar erave/PR [an]kuirar
SFX A ar erave/PR [ano]fegar
SFX A ar erave/PR [ao]niđar
SFX A ar erave/PR [ao]rcar
SFX A ar erave/PR [ao]rdar
SFX A ar erave/PR [ao]rdonar
SFX A ar erave/PR [ao]rkar
SFX A ar erave/PR [ao]rnar
SFX A ar erave/PR [ao]rsar
SFX A ar erave/PR [aou]nŧiar
SFX A ar erave/PR [aou]rbar
SFX A ar erave/PR [aou]rgar
SFX A ar erave/PR [aou]rkiar
SFX A ar erave/PR [aou]rlar
SFX A ar erave/PR [aou]rtar
SFX A ar erave/PR [aou]rŧar
SFX A ar erave/PR [ar]naliđar
SFX A ar erave/PR [aux]nar
SFX A ar erave/PR [bcdefgijmnpsvxđŧ]otar
SFX A ar erave/PR [bcdfgjklmnpstvxđŧ]erar
SFX A ar erave/PR [bcfgiklnoprtŧ]eđar
SFX A ar erave/PR [bcfgjklmnoptuv]aŧar
SFX A ar erave/PR [bcfilrtđ]ugar
SFX A ar erave/PR [bcmpruŧ]efar
SFX A ar erave/PR [bdegikmprstđ]aliđar
SFX A ar erave/PR [bdfjmnptvx]iar
SFX A ar erave/PR [bdflmvđ]ogar
SFX A ar erave/PR [bdgklmnptuv]ajar
SFX A ar erave/PR [bdgkpv]rar
SFX A ar erave/PR [bdilmnopsvxñđŧ]egar
SFX A ar erave/PR [bdklmoprtuv]acar
SFX A ar erave/PR [bfilmtuv]antar
SFX A ar erave/PR [bgknpstv]axar
SFX A ar erave/PR [bjklmrt]oŧar
SFX A ar erave/PR [blmpstvx]irar
SFX A ar erave/PR [blprsvx]ear
SFX A ar erave/PR [bmnpxŧ]igolar
SFX A ar erave/PR [bmtŧ]iliar
SFX A ar erave/PR [bou]rogar
SFX A ar erave/PR [bp]erlar
SFX A ar erave/PR [btv]ergar
SFX A ar erave/PR [bxŧ]eregar
SFX A ar erave/PR [cfglopsv]esar
SFX A ar erave/PR [clmnrsv]odar
SFX A ar erave/PR [dfgklmnopst]ejar
SFX A ar erave/PR [dg]obar
SFX A ar erave/PR [dgkmnprs]uar
SFX A ar erave/PR [dijlorstuvxđ]entar
SFX A ar erave/PR [dlnstxñŧ]ifegar
SFX A ar erave/PR [dltv]ernar
SFX A ar erave/PR [eilnu]ŧar
SFX A ar erave/PR [eilox]mar
SFX A ar erave/PR [einoru]xar
SFX A ar erave/PR [einosu]car
SFX A ar erave/PR [eiu]xurar
SFX A ar erave/PR [eo]liđar
SFX A ar erave/PR [eo]ntiđar
SFX A ar erave/PR [es]kotar
SFX A ar erave/PR [es]ŧervelar
SFX A ar erave/PR [fjkx]ermar
SFX A ar erave/PR [fklrsx]oñar
SFX A ar erave/PR [fm]eretar
SFX A ar erave/PR [fpvŧ]iolar
SFX A ar erave/PR [fŧ]etuar
SFX A ar erave/PR [gin]ritar
SFX A ar erave/PR [iln]trar
SFX A ar erave/PR [inru]jar
SFX A ar erave/PR [io]ntar
SFX A ar erave/PR [io]rkolar
SFX A ar erave/PR [ipt]ađar
SFX A ar erave/PR [ipu]lar
SFX A ar erave/PR [irst]umar
SFX A ar erave/PR [klt]ivar
SFX A ar erave/PR [kp]avejar
SFX A ar erave/PR [kt]erŧar
SFX A ar erave/PR [lmtxŧ]enŧiar
SFX A ar erave/PR [ln]etrar
SFX A ar erave/PR [lnoru]đar
SFX A ar erave/PR [mp]eritar
SFX A ar erave/PR [mv]ergolar
SFX A ar erave/PR [ns]erbar
SFX A ar erave/PR [ns]ervar
SFX A ar erave/PR [ns]kuercar
SFX A ar erave/PR [nsv]edar
SFX A ar erave/PR [nx]goŧar
SFX A ar erave/PR [op]ar
SFX A ar erave/PR [ox]longar
SFX A ar erave/PR [pt]resar
SFX A ar erave/PR [pt]rotar
SFX A ar erave/PR [stŧ]imentar
SFX A ar erave/PR [sŧ]erkar
SFX A ar erave/PR [tuv]iliđar
SFX A ar erave/PR [tv]eriđar
SFX A ar erave/PR [tv]erniđar
SFX A ar erave/PR [xŧ]ertar
SFX A ar erave/PR ^alienar
SFX A ar erave/PR ^bersajar
SFX A ar erave/PR ^bordeđar
SFX A ar erave/PR ^deramar
SFX A ar erave/PR ^derivar
SFX A ar erave/PR ^derobar
SFX A ar erave/PR ^derokar
SFX A ar erave/PR ^derotar
SFX A ar erave/PR ^desferenŧiar
SFX A ar erave/PR ^devorar
SFX A ar erave/PR ^devorŧiar
SFX A ar erave/PR ^dexeredar
SFX A ar erave/PR ^dexverxenar
SFX A ar erave/PR ^exerŧitar
SFX A ar erave/PR ^fermentar
SFX A ar erave/PR ^griliar
SFX A ar erave/PR ^guernar
SFX A ar erave/PR ^inbaretar
SFX A ar erave/PR ^infervorar
SFX A ar erave/PR ^inkartonar
SFX A ar erave/PR ^intarsiar
SFX A ar erave/PR ^interesar
SFX A ar erave/PR ^interkalar
SFX A ar erave/PR ^interkuerar
SFX A ar erave/PR ^interkuirar
SFX A ar erave/PR ^interlinear
SFX A ar erave/PR ^intermeđar
SFX A ar erave/PR ^interogar
SFX A ar erave/PR ^interpretar
SFX A ar erave/PR ^inveriar
SFX A ar erave/PR ^inversiar
SFX A ar erave/PR ^inŧercelar
SFX A ar erave/PR ^kalefar
SFX A ar erave/PR ^kriolar
SFX A ar erave/PR ^lustrar
SFX A ar erave/PR ^maravejar
SFX A ar erave/PR ^merkantar
SFX A ar erave/PR ^merkantiđar
SFX A ar erave/PR ^ormeđar
SFX A ar erave/PR ^perfumar
SFX A ar erave/PR ^perifraxar
SFX A ar erave/PR ^periodar
SFX A ar erave/PR ^perkolar
SFX A ar erave/PR ^perkotar
SFX A ar erave/PR ^perlustrar
SFX A ar erave/PR ^permudarar
SFX A ar erave/PR ^permutar
SFX A ar erave/PR ^perorar
SFX A ar erave/PR ^perpetrar
SFX A ar erave/PR ^perpetuar
SFX A ar erave/PR ^perseguitar
SFX A ar erave/PR ^personaliđar
SFX A ar erave/PR ^persugar
SFX A ar erave/PR ^raxar
SFX A ar erave/PR ^robar
SFX A ar erave/PR ^roersar
SFX A ar erave/PR ^sajar
SFX A ar erave/PR ^scantiđar
SFX A ar erave/PR ^skortegar
SFX A ar erave/PR ^sotolinear
SFX A ar erave/PR ^soverkiar
SFX A ar erave/PR ^spergoŧar
SFX A ar erave/PR ^sperimentar
SFX A ar erave/PR ^sperlongar
SFX A ar erave/PR ^spernacar
SFX A ar erave/PR ^sperđurar
SFX A ar erave/PR ^steriliđar
SFX A ar erave/PR ^terapienar
SFX A ar erave/PR ^teraŧar
SFX A ar erave/PR ^termenar
SFX A ar erave/PR ^terŧariolar
SFX A ar erave/PR ^tormentar
SFX A ar erave/PR ^verdeđar
SFX A ar erave/PR ^vergiđar
SFX A ar erave/PR ^verifegar
SFX A ar erave/PR ^verolar
SFX A ar erave/PR ^verxurar
SFX A ar erave/PR ^xberlefar
SFX A ar erave/PR ^xberlotar
SFX A ar erave/PR ^xberlumar
SFX A ar erave/PR ^xberxelar
SFX A ar erave/PR ^xermojar
SFX A ar erave/PR ^xgoñar
SFX A ar erave/PR ^xlargiđar
SFX A ar erave/PR ^xmerejar
SFX A ar erave/PR ^xmeriliar
SFX A ar erave/PR ^xmerŧiar
SFX A ar erave/PR ^xmorgolar
SFX A ar erave/PR ^xnervađar
SFX A ar erave/PR ^xvergoñaŧar
SFX A ar erave/PR alar
SFX A ar erave/PR amar
SFX A ar erave/PR arar
SFX A ar erave/PR bertonar
SFX A ar erave/PR dar
SFX A ar erave/PR derenar
SFX A ar erave/PR donar
SFX A ar erave/PR far
SFX A ar erave/PR fumar
SFX A ar erave/PR kalar
SFX A ar erave/PR kantar
SFX A ar erave/PR kolar
SFX A ar erave/PR korniđar
SFX A ar erave/PR kurvar
SFX A ar erave/PR lotar
SFX A ar erave/PR lumar
SFX A ar erave/PR menar
SFX A ar erave/PR meravejar
SFX A ar erave/PR međar
SFX A ar erave/PR mojar
SFX A ar erave/PR mudarar
SFX A ar erave/PR ojar
SFX A ar erave/PR okar
SFX A ar erave/PR perdonar
SFX A ar erave/PR perletar
SFX A ar erave/PR pertegar
SFX A ar erave/PR pongar
SFX A ar erave/PR rajar
SFX A ar erave/PR ramar
SFX A ar erave/PR redar
SFX A ar erave/PR rigolar
SFX A ar erave/PR rivar
SFX A ar erave/PR rolar
SFX A ar erave/PR seguitar
SFX A ar erave/PR serajar
SFX A ar erave/PR siar
SFX A ar erave/PR speronar
SFX A ar erave/PR sugar
SFX A ar erave/PR terminar
SFX A ar erave/PR tonar
SFX A ar erave/PR tuar
SFX A ar erave/PR vejar
SFX A ar erave/PR velar
SFX A ar erave/PR vergoñar
SFX A ar erave/PR verigolar
SFX A ar erave/PR versar
SFX A ar erave/PR verđelar
SFX A ar erave/PR xelar
SFX A ar erave/PR xmerdar
SFX A ar erave/PR đurar
SFX A ar erave/PR ŧercar
SFX A ar erave/PR ŧitar
SFX A ar eremo/J [abcdefmnpstvxñđŧ]olar
SFX A ar eremo/J [abcdfgijknopstvxŧ]etar
SFX A ar eremo/J [abcdfjkmpsv]iđar
SFX A ar eremo/J [abcdfklnoprstuvxđŧ]inar
SFX A ar eremo/J [abcefgijklmnpsvxđŧ]onar
SFX A ar eremo/J [abdefklmopsvx]itar
SFX A ar eremo/J [abdfgijklmnpstxñđ]orar
SFX A ar eremo/J [abdfgikmst]urar
SFX A ar eremo/J [abdfijkmnprstuŧ]elar
SFX A ar eremo/J [abdgiotu]riđar
SFX A ar eremo/J [abfgptu]regar
SFX A ar eremo/J [abfjlnpr]utar
SFX A ar eremo/J [abfkx]renar
SFX A ar eremo/J [abfot]raŧar
SFX A ar eremo/J [abik]rokar
SFX A ar eremo/J [abikoptu]riar
SFX A ar eremo/J [adiopt]ronar
SFX A ar eremo/J [adklpstuvđŧ]enar
SFX A ar eremo/J [aeilnsu]kar
SFX A ar eremo/J [aeinosu]tegar
SFX A ar eremo/J [aeio]strar
SFX A ar eremo/J [aeiop]letar
SFX A ar eremo/J [aeiou]xenar
SFX A ar eremo/J [aeiru]ñar
SFX A ar eremo/J [aeiu]ngar
SFX A ar eremo/J [aeiu]ŧiar
SFX A ar eremo/J [aelo]var
SFX A ar eremo/J [aenoux]golar
SFX A ar eremo/J [aeo]liar
SFX A ar eremo/J [aeors]tiđar
SFX A ar eremo/J [aeou]mentar
SFX A ar eremo/J [agot]rejar
SFX A ar eremo/J [ai]erar
SFX A ar eremo/J [ai]ñaŧar
SFX A ar eremo/J [ail]gar
SFX A ar eremo/J [ailnou]sar
SFX A ar eremo/J [ailnu]bar
SFX A ar eremo/J [ailu]minar
SFX A ar eremo/J [aiou]rmar
SFX A ar eremo/J [aisu]kiar
SFX A ar eremo/J [aku]rifegar
SFX A ar eremo/J [als]tar
SFX A ar eremo/J [an]deđar
SFX A ar eremo/J [an]fraxar
SFX A ar eremo/J [an]kuerar
SFX A ar eremo/J [an]kuirar
SFX A ar eremo/J [ano]fegar
SFX A ar eremo/J [ao]niđar
SFX A ar eremo/J [ao]rcar
SFX A ar eremo/J [ao]rdar
SFX A ar eremo/J [ao]rdonar
SFX A ar eremo/J [ao]rkar
SFX A ar eremo/J [ao]rnar
SFX A ar eremo/J [ao]rsar
SFX A ar eremo/J [aou]nŧiar
SFX A ar eremo/J [aou]rbar
SFX A ar eremo/J [aou]rgar
SFX A ar eremo/J [aou]rkiar
SFX A ar eremo/J [aou]rlar
SFX A ar eremo/J [aou]rtar
SFX A ar eremo/J [aou]rŧar
SFX A ar eremo/J [ar]naliđar
SFX A ar eremo/J [aux]nar
SFX A ar eremo/J [bcdefgijmnpsvxđŧ]otar
SFX A ar eremo/J [bcdfgjklmnpstvxđŧ]erar
SFX A ar eremo/J [bcfgiklnoprtŧ]eđar
SFX A ar eremo/J [bcfgjklmnoptuv]aŧar
SFX A ar eremo/J [bcfilrtđ]ugar
SFX A ar eremo/J [bcmpruŧ]efar
SFX A ar eremo/J [bdegikmprstđ]aliđar
SFX A ar eremo/J [bdfjmnptvx]iar
SFX A ar eremo/J [bdflmvđ]ogar
SFX A ar eremo/J [bdgklmnptuv]ajar
SFX A ar eremo/J [bdgkpv]rar
SFX A ar eremo/J [bdilmnopsvxñđŧ]egar
SFX A ar eremo/J [bdklmoprtuv]acar
SFX A ar eremo/J [bfilmtuv]antar
SFX A ar eremo/J [bgknpstv]axar
SFX A ar eremo/J [bjklmrt]oŧar
SFX A ar eremo/J [blmpstvx]irar
SFX A ar eremo/J [blprsvx]ear
SFX A ar eremo/J [bmnpxŧ]igolar
SFX A ar eremo/J [bmtŧ]iliar
SFX A ar eremo/J [bou]rogar
SFX A ar eremo/J [bp]erlar
SFX A ar eremo/J [btv]ergar
SFX A ar eremo/J [bxŧ]eregar
SFX A ar eremo/J [cfglopsv]esar
SFX A ar eremo/J [clmnrsv]odar
SFX A ar eremo/J [dfgklmnopst]ejar
SFX A ar eremo/J [dg]obar
SFX A ar eremo/J [dgkmnprs]uar
SFX A ar eremo/J [dijlorstuvxđ]entar
SFX A ar eremo/J [dlnstxñŧ]ifegar
SFX A ar eremo/J [dltv]ernar
SFX A ar eremo/J [eilnu]ŧar
SFX A ar eremo/J [eilox]mar
SFX A ar eremo/J [einoru]xar
SFX A ar eremo/J [einosu]car
SFX A ar eremo/J [eiu]xurar
SFX A ar eremo/J [eo]liđar
SFX A ar eremo/J [eo]ntiđar
SFX A ar eremo/J [es]kotar
SFX A ar eremo/J [es]ŧervelar
SFX A ar eremo/J [fjkx]ermar
SFX A ar eremo/J [fklrsx]oñar
SFX A ar eremo/J [fm]eretar
SFX A ar eremo/J [fpvŧ]iolar
SFX A ar eremo/J [fŧ]etuar
SFX A ar eremo/J [gin]ritar
SFX A ar eremo/J [iln]trar
SFX A ar eremo/J [inru]jar
SFX A ar eremo/J [io]ntar
SFX A ar eremo/J [io]rkolar
SFX A ar eremo/J [ipt]ađar
SFX A ar eremo/J [ipu]lar
SFX A ar eremo/J [irst]umar
SFX A ar eremo/J [klt]ivar
SFX A ar eremo/J [kp]avejar
SFX A ar eremo/J [kt]erŧar
SFX A ar eremo/J [lmtxŧ]enŧiar
SFX A ar eremo/J [ln]etrar
SFX A ar eremo/J [lnoru]đar
SFX A ar eremo/J [mp]eritar
SFX A ar eremo/J [mv]ergolar
SFX A ar eremo/J [ns]erbar
SFX A ar eremo/J [ns]ervar
SFX A ar eremo/J [ns]kuercar
SFX A ar eremo/J [nsv]edar
SFX A ar eremo/J [nx]goŧar
SFX A ar eremo/J [op]ar
SFX A ar eremo/J [ox]longar
SFX A ar eremo/J [pt]resar
SFX A ar eremo/J [pt]rotar
SFX A ar eremo/J [stŧ]imentar
SFX A ar eremo/J [sŧ]erkar
SFX A ar eremo/J [tuv]iliđar
SFX A ar eremo/J [tv]eriđar
SFX A ar eremo/J [tv]erniđar
SFX A ar eremo/J [xŧ]ertar
SFX A ar eremo/J ^alienar
SFX A ar eremo/J ^bersajar
SFX A ar eremo/J ^bordeđar
SFX A ar eremo/J ^deramar
SFX A ar eremo/J ^derivar
SFX A ar eremo/J ^derobar
SFX A ar eremo/J ^derokar
SFX A ar eremo/J ^derotar
SFX A ar eremo/J ^desferenŧiar
SFX A ar eremo/J ^devorar
SFX A ar eremo/J ^devorŧiar
SFX A ar eremo/J ^dexeredar
SFX A ar eremo/J ^dexverxenar
SFX A ar eremo/J ^exerŧitar
SFX A ar eremo/J ^fermentar
SFX A ar eremo/J ^griliar
SFX A ar eremo/J ^guernar
SFX A ar eremo/J ^inbaretar
SFX A ar eremo/J ^infervorar
SFX A ar eremo/J ^inkartonar
SFX A ar eremo/J ^intarsiar
SFX A ar eremo/J ^interesar
SFX A ar eremo/J ^interkalar
SFX A ar eremo/J ^interkuerar
SFX A ar eremo/J ^interkuirar
SFX A ar eremo/J ^interlinear
SFX A ar eremo/J ^intermeđar
SFX A ar eremo/J ^interogar
SFX A ar eremo/J ^interpretar
SFX A ar eremo/J ^inveriar
SFX A ar eremo/J ^inversiar
SFX A ar eremo/J ^inŧercelar
SFX A ar eremo/J ^kalefar
SFX A ar eremo/J ^kriolar
SFX A ar eremo/J ^lustrar
SFX A ar eremo/J ^maravejar
SFX A ar eremo/J ^merkantar
SFX A ar eremo/J ^merkantiđar
SFX A ar eremo/J ^ormeđar
SFX A ar eremo/J ^perfumar
SFX A ar eremo/J ^perifraxar
SFX A ar eremo/J ^periodar
SFX A ar eremo/J ^perkolar
SFX A ar eremo/J ^perkotar
SFX A ar eremo/J ^perlustrar
SFX A ar eremo/J ^permudarar
SFX A ar eremo/J ^permutar
SFX A ar eremo/J ^perorar
SFX A ar eremo/J ^perpetrar
SFX A ar eremo/J ^perpetuar
SFX A ar eremo/J ^perseguitar
SFX A ar eremo/J ^personaliđar
SFX A ar eremo/J ^persugar
SFX A ar eremo/J ^raxar
SFX A ar eremo/J ^robar
SFX A ar eremo/J ^roersar
SFX A ar eremo/J ^sajar
SFX A ar eremo/J ^scantiđar
SFX A ar eremo/J ^skortegar
SFX A ar eremo/J ^sotolinear
SFX A ar eremo/J ^soverkiar
SFX A ar eremo/J ^spergoŧar
SFX A ar eremo/J ^sperimentar
SFX A ar eremo/J ^sperlongar
SFX A ar eremo/J ^spernacar
SFX A ar eremo/J ^sperđurar
SFX A ar eremo/J ^steriliđar
SFX A ar eremo/J ^terapienar
SFX A ar eremo/J ^teraŧar
SFX A ar eremo/J ^termenar
SFX A ar eremo/J ^terŧariolar
SFX A ar eremo/J ^tormentar
SFX A ar eremo/J ^verdeđar
SFX A ar eremo/J ^vergiđar
SFX A ar eremo/J ^verifegar
SFX A ar eremo/J ^verolar
SFX A ar eremo/J ^verxurar
SFX A ar eremo/J ^xberlefar
SFX A ar eremo/J ^xberlotar
SFX A ar eremo/J ^xberlumar
SFX A ar eremo/J ^xberxelar
SFX A ar eremo/J ^xermojar
SFX A ar eremo/J ^xgoñar
SFX A ar eremo/J ^xlargiđar
SFX A ar eremo/J ^xmerejar
SFX A ar eremo/J ^xmeriliar
SFX A ar eremo/J ^xmerŧiar
SFX A ar eremo/J ^xmorgolar
SFX A ar eremo/J ^xnervađar
SFX A ar eremo/J ^xvergoñaŧar
SFX A ar eremo/J alar
SFX A ar eremo/J amar
SFX A ar eremo/J arar
SFX A ar eremo/J bertonar
SFX A ar eremo/J dar
SFX A ar eremo/J derenar
SFX A ar eremo/J donar
SFX A ar eremo/J far
SFX A ar eremo/J fumar
SFX A ar eremo/J kalar
SFX A ar eremo/J kantar
SFX A ar eremo/J kolar
SFX A ar eremo/J korniđar
SFX A ar eremo/J kurvar
SFX A ar eremo/J lotar
SFX A ar eremo/J lumar
SFX A ar eremo/J menar
SFX A ar eremo/J meravejar
SFX A ar eremo/J međar
SFX A ar eremo/J mojar
SFX A ar eremo/J mudarar
SFX A ar eremo/J ojar
SFX A ar eremo/J okar
SFX A ar eremo/J perdonar
SFX A ar eremo/J perletar
SFX A ar eremo/J pertegar
SFX A ar eremo/J pongar
SFX A ar eremo/J rajar
SFX A ar eremo/J ramar
SFX A ar eremo/J redar
SFX A ar eremo/J rigolar
SFX A ar eremo/J rivar
SFX A ar eremo/J rolar
SFX A ar eremo/J seguitar
SFX A ar eremo/J serajar
SFX A ar eremo/J siar
SFX A ar eremo/J speronar
SFX A ar eremo/J sugar
SFX A ar eremo/J terminar
SFX A ar eremo/J tonar
SFX A ar eremo/J tuar
SFX A ar eremo/J vejar
SFX A ar eremo/J velar
SFX A ar eremo/J vergoñar
SFX A ar eremo/J verigolar
SFX A ar eremo/J versar
SFX A ar eremo/J verđelar
SFX A ar eremo/J xelar
SFX A ar eremo/J xmerdar
SFX A ar eremo/J đurar
SFX A ar eremo/J ŧercar
SFX A ar eremo/J ŧitar
SFX A ar eren/J [abcdefmnpstvxñđŧ]olar
SFX A ar eren/J [abcdfgijknopstvxŧ]etar
SFX A ar eren/J [abcdfjkmpsv]iđar
SFX A ar eren/J [abcdfklnoprstuvxđŧ]inar
SFX A ar eren/J [abcefgijklmnpsvxđŧ]onar
SFX A ar eren/J [abdefklmopsvx]itar
SFX A ar eren/J [abdfgijklmnpstxñđ]orar
SFX A ar eren/J [abdfgikmst]urar
SFX A ar eren/J [abdfijkmnprstuŧ]elar
SFX A ar eren/J [abdgiotu]riđar
SFX A ar eren/J [abfgptu]regar
SFX A ar eren/J [abfjlnpr]utar
SFX A ar eren/J [abfkx]renar
SFX A ar eren/J [abfot]raŧar
SFX A ar eren/J [abik]rokar
SFX A ar eren/J [abikoptu]riar
SFX A ar eren/J [adiopt]ronar
SFX A ar eren/J [adklpstuvđŧ]enar
SFX A ar eren/J [aeilnsu]kar
SFX A ar eren/J [aeinosu]tegar
SFX A ar eren/J [aeio]strar
SFX A ar eren/J [aeiop]letar
SFX A ar eren/J [aeiou]xenar
SFX A ar eren/J [aeiru]ñar
SFX A ar eren/J [aeiu]ngar
SFX A ar eren/J [aeiu]ŧiar
SFX A ar eren/J [aelo]var
SFX A ar eren/J [aenoux]golar
SFX A ar eren/J [aeo]liar
SFX A ar eren/J [aeors]tiđar
SFX A ar eren/J [aeou]mentar
SFX A ar eren/J [agot]rejar
SFX A ar eren/J [ai]erar
SFX A ar eren/J [ai]ñaŧar
SFX A ar eren/J [ail]gar
SFX A ar eren/J [ailnou]sar
SFX A ar eren/J [ailnu]bar
SFX A ar eren/J [ailu]minar
SFX A ar eren/J [aiou]rmar
SFX A ar eren/J [aisu]kiar
SFX A ar eren/J [aku]rifegar
SFX A ar eren/J [als]tar
SFX A ar eren/J [an]deđar
SFX A ar eren/J [an]fraxar
SFX A ar eren/J [an]kuerar
SFX A ar eren/J [an]kuirar
SFX A ar eren/J [ano]fegar
SFX A ar eren/J [ao]niđar
SFX A ar eren/J [ao]rcar
SFX A ar eren/J [ao]rdar
SFX A ar eren/J [ao]rdonar
SFX A ar eren/J [ao]rkar
SFX A ar eren/J [ao]rnar
SFX A ar eren/J [ao]rsar
SFX A ar eren/J [aou]nŧiar
SFX A ar eren/J [aou]rbar
SFX A ar eren/J [aou]rgar
SFX A ar eren/J [aou]rkiar
SFX A ar eren/J [aou]rlar
SFX A ar eren/J [aou]rtar
SFX A ar eren/J [aou]rŧar
SFX A ar eren/J [ar]naliđar
SFX A ar eren/J [aux]nar
SFX A ar eren/J [bcdefgijmnpsvxđŧ]otar
SFX A ar eren/J [bcdfgjklmnpstvxđŧ]erar
SFX A ar eren/J [bcfgiklnoprtŧ]eđar
SFX A ar eren/J [bcfgjklmnoptuv]aŧar
SFX A ar eren/J [bcfilrtđ]ugar
SFX A ar eren/J [bcmpruŧ]efar
SFX A ar eren/J [bdegikmprstđ]aliđar
SFX A ar eren/J [bdfjmnptvx]iar
SFX A ar eren/J [bdflmvđ]ogar
SFX A ar eren/J [bdgklmnptuv]ajar
SFX A ar eren/J [bdgkpv]rar
SFX A ar eren/J [bdilmnopsvxñđŧ]egar
SFX A ar eren/J [bdklmoprtuv]acar
SFX A ar eren/J [bfilmtuv]antar
SFX A ar eren/J [bgknpstv]axar
SFX A ar eren/J [bjklmrt]oŧar
SFX A ar eren/J [blmpstvx]irar
SFX A ar eren/J [blprsvx]ear
SFX A ar eren/J [bmnpxŧ]igolar
SFX A ar eren/J [bmtŧ]iliar
SFX A ar eren/J [bou]rogar
SFX A ar eren/J [bp]erlar
SFX A ar eren/J [btv]ergar
SFX A ar eren/J [bxŧ]eregar
SFX A ar eren/J [cfglopsv]esar
SFX A ar eren/J [clmnrsv]odar
SFX A ar eren/J [dfgklmnopst]ejar
SFX A ar eren/J [dg]obar
SFX A ar eren/J [dgkmnprs]uar
SFX A ar eren/J [dijlorstuvxđ]entar
SFX A ar eren/J [dlnstxñŧ]ifegar
SFX A ar eren/J [dltv]ernar
SFX A ar eren/J [eilnu]ŧar
SFX A ar eren/J [eilox]mar
SFX A ar eren/J [einoru]xar
SFX A ar eren/J [einosu]car
SFX A ar eren/J [eiu]xurar
SFX A ar eren/J [eo]liđar
SFX A ar eren/J [eo]ntiđar
SFX A ar eren/J [es]kotar
SFX A ar eren/J [es]ŧervelar
SFX A ar eren/J [fjkx]ermar
SFX A ar eren/J [fklrsx]oñar
SFX A ar eren/J [fm]eretar
SFX A ar eren/J [fpvŧ]iolar
SFX A ar eren/J [fŧ]etuar
SFX A ar eren/J [gin]ritar
SFX A ar eren/J [iln]trar
SFX A ar eren/J [inru]jar
SFX A ar eren/J [io]ntar
SFX A ar eren/J [io]rkolar
SFX A ar eren/J [ipt]ađar
SFX A ar eren/J [ipu]lar
SFX A ar eren/J [irst]umar
SFX A ar eren/J [klt]ivar
SFX A ar eren/J [kp]avejar
SFX A ar eren/J [kt]erŧar
SFX A ar eren/J [lmtxŧ]enŧiar
SFX A ar eren/J [ln]etrar
SFX A ar eren/J [lnoru]đar
SFX A ar eren/J [mp]eritar
SFX A ar eren/J [mv]ergolar
SFX A ar eren/J [ns]erbar
SFX A ar eren/J [ns]ervar
SFX A ar eren/J [ns]kuercar
SFX A ar eren/J [nsv]edar
SFX A ar eren/J [nx]goŧar
SFX A ar eren/J [op]ar
SFX A ar eren/J [ox]longar
SFX A ar eren/J [pt]resar
SFX A ar eren/J [pt]rotar
SFX A ar eren/J [stŧ]imentar
SFX A ar eren/J [sŧ]erkar
SFX A ar eren/J [tuv]iliđar
SFX A ar eren/J [tv]eriđar
SFX A ar eren/J [tv]erniđar
SFX A ar eren/J [xŧ]ertar
SFX A ar eren/J ^alienar
SFX A ar eren/J ^bersajar
SFX A ar eren/J ^bordeđar
SFX A ar eren/J ^deramar
SFX A ar eren/J ^derivar
SFX A ar eren/J ^derobar
SFX A ar eren/J ^derokar
SFX A ar eren/J ^derotar
SFX A ar eren/J ^desferenŧiar
SFX A ar eren/J ^devorar
SFX A ar eren/J ^devorŧiar
SFX A ar eren/J ^dexeredar
SFX A ar eren/J ^dexverxenar
SFX A ar eren/J ^exerŧitar
SFX A ar eren/J ^fermentar
SFX A ar eren/J ^griliar
SFX A ar eren/J ^guernar
SFX A ar eren/J ^inbaretar
SFX A ar eren/J ^infervorar
SFX A ar eren/J ^inkartonar
SFX A ar eren/J ^intarsiar
SFX A ar eren/J ^interesar
SFX A ar eren/J ^interkalar
SFX A ar eren/J ^interkuerar
SFX A ar eren/J ^interkuirar
SFX A ar eren/J ^interlinear
SFX A ar eren/J ^intermeđar
SFX A ar eren/J ^interogar
SFX A ar eren/J ^interpretar
SFX A ar eren/J ^inveriar
SFX A ar eren/J ^inversiar
SFX A ar eren/J ^inŧercelar
SFX A ar eren/J ^kalefar
SFX A ar eren/J ^kriolar
SFX A ar eren/J ^lustrar
SFX A ar eren/J ^maravejar
SFX A ar eren/J ^merkantar
SFX A ar eren/J ^merkantiđar
SFX A ar eren/J ^ormeđar
SFX A ar eren/J ^perfumar
SFX A ar eren/J ^perifraxar
SFX A ar eren/J ^periodar
SFX A ar eren/J ^perkolar
SFX A ar eren/J ^perkotar
SFX A ar eren/J ^perlustrar
SFX A ar eren/J ^permudarar
SFX A ar eren/J ^permutar
SFX A ar eren/J ^perorar
SFX A ar eren/J ^perpetrar
SFX A ar eren/J ^perpetuar
SFX A ar eren/J ^perseguitar
SFX A ar eren/J ^personaliđar
SFX A ar eren/J ^persugar
SFX A ar eren/J ^raxar
SFX A ar eren/J ^robar
SFX A ar eren/J ^roersar
SFX A ar eren/J ^sajar
SFX A ar eren/J ^scantiđar
SFX A ar eren/J ^skortegar
SFX A ar eren/J ^sotolinear
SFX A ar eren/J ^soverkiar
SFX A ar eren/J ^spergoŧar
SFX A ar eren/J ^sperimentar
SFX A ar eren/J ^sperlongar
SFX A ar eren/J ^spernacar
SFX A ar eren/J ^sperđurar
SFX A ar eren/J ^steriliđar
SFX A ar eren/J ^terapienar
SFX A ar eren/J ^teraŧar
SFX A ar eren/J ^termenar
SFX A ar eren/J ^terŧariolar
SFX A ar eren/J ^tormentar
SFX A ar eren/J ^verdeđar
SFX A ar eren/J ^vergiđar
SFX A ar eren/J ^verifegar
SFX A ar eren/J ^verolar
SFX A ar eren/J ^verxurar
SFX A ar eren/J ^xberlefar
SFX A ar eren/J ^xberlotar
SFX A ar eren/J ^xberlumar
SFX A ar eren/J ^xberxelar
SFX A ar eren/J ^xermojar
SFX A ar eren/J ^xgoñar
SFX A ar eren/J ^xlargiđar
SFX A ar eren/J ^xmerejar
SFX A ar eren/J ^xmeriliar
SFX A ar eren/J ^xmerŧiar
SFX A ar eren/J ^xmorgolar
SFX A ar eren/J ^xnervađar
SFX A ar eren/J ^xvergoñaŧar
SFX A ar eren/J alar
SFX A ar eren/J amar
SFX A ar eren/J arar
SFX A ar eren/J bertonar
SFX A ar eren/J dar
SFX A ar eren/J derenar
SFX A ar eren/J donar
SFX A ar eren/J far
SFX A ar eren/J fumar
SFX A ar eren/J kalar
SFX A ar eren/J kantar
SFX A ar eren/J kolar
SFX A ar eren/J korniđar
SFX A ar eren/J kurvar
SFX A ar eren/J lotar
SFX A ar eren/J lumar
SFX A ar eren/J menar
SFX A ar eren/J meravejar
SFX A ar eren/J međar
SFX A ar eren/J mojar
SFX A ar eren/J mudarar
SFX A ar eren/J ojar
SFX A ar eren/J okar
SFX A ar eren/J perdonar
SFX A ar eren/J perletar
SFX A ar eren/J pertegar
SFX A ar eren/J pongar
SFX A ar eren/J rajar
SFX A ar eren/J ramar
SFX A ar eren/J redar
SFX A ar eren/J rigolar
SFX A ar eren/J rivar
SFX A ar eren/J rolar
SFX A ar eren/J seguitar
SFX A ar eren/J serajar
SFX A ar eren/J siar
SFX A ar eren/J speronar
SFX A ar eren/J sugar
SFX A ar eren/J terminar
SFX A ar eren/J tonar
SFX A ar eren/J tuar
SFX A ar eren/J vejar
SFX A ar eren/J velar
SFX A ar eren/J vergoñar
SFX A ar eren/J verigolar
SFX A ar eren/J versar
SFX A ar eren/J verđelar
SFX A ar eren/J xelar
SFX A ar eren/J xmerdar
SFX A ar eren/J đurar
SFX A ar eren/J ŧercar
SFX A ar eren/J ŧitar
SFX A ar eresi/N [abcdefmnpstvxñđŧ]olar
SFX A ar eresi/N [abcdfgijknopstvxŧ]etar
SFX A ar eresi/N [abcdfjkmpsv]iđar
SFX A ar eresi/N [abcdfklnoprstuvxđŧ]inar
SFX A ar eresi/N [abcefgijklmnpsvxđŧ]onar
SFX A ar eresi/N [abdefklmopsvx]itar
SFX A ar eresi/N [abdfgijklmnpstxñđ]orar
SFX A ar eresi/N [abdfgikmst]urar
SFX A ar eresi/N [abdfijkmnprstuŧ]elar
SFX A ar eresi/N [abdgiotu]riđar
SFX A ar eresi/N [abfgptu]regar
SFX A ar eresi/N [abfjlnpr]utar
SFX A ar eresi/N [abfkx]renar
SFX A ar eresi/N [abfot]raŧar
SFX A ar eresi/N [abik]rokar
SFX A ar eresi/N [abikoptu]riar
SFX A ar eresi/N [adiopt]ronar
SFX A ar eresi/N [adklpstuvđŧ]enar
SFX A ar eresi/N [aeilnsu]kar
SFX A ar eresi/N [aeinosu]tegar
SFX A ar eresi/N [aeio]strar
SFX A ar eresi/N [aeiop]letar
SFX A ar eresi/N [aeiou]xenar
SFX A ar eresi/N [aeiru]ñar
SFX A ar eresi/N [aeiu]ngar
SFX A ar eresi/N [aeiu]ŧiar
SFX A ar eresi/N [aelo]var
SFX A ar eresi/N [aenoux]golar
SFX A ar eresi/N [aeo]liar
SFX A ar eresi/N [aeors]tiđar
SFX A ar eresi/N [aeou]mentar
SFX A ar eresi/N [agot]rejar
SFX A ar eresi/N [ai]erar
SFX A ar eresi/N [ai]ñaŧar
SFX A ar eresi/N [ail]gar
SFX A ar eresi/N [ailnou]sar
SFX A ar eresi/N [ailnu]bar
SFX A ar eresi/N [ailu]minar
SFX A ar eresi/N [aiou]rmar
SFX A ar eresi/N [aisu]kiar
SFX A ar eresi/N [aku]rifegar
SFX A ar eresi/N [als]tar
SFX A ar eresi/N [an]deđar
SFX A ar eresi/N [an]fraxar
SFX A ar eresi/N [an]kuerar
SFX A ar eresi/N [an]kuirar
SFX A ar eresi/N [ano]fegar
SFX A ar eresi/N [ao]niđar
SFX A ar eresi/N [ao]rcar
SFX A ar eresi/N [ao]rdar
SFX A ar eresi/N [ao]rdonar
SFX A ar eresi/N [ao]rkar
SFX A ar eresi/N [ao]rnar
SFX A ar eresi/N [ao]rsar
SFX A ar eresi/N [aou]nŧiar
SFX A ar eresi/N [aou]rbar
SFX A ar eresi/N [aou]rgar
SFX A ar eresi/N [aou]rkiar
SFX A ar eresi/N [aou]rlar
SFX A ar eresi/N [aou]rtar
SFX A ar eresi/N [aou]rŧar
SFX A ar eresi/N [ar]naliđar
SFX A ar eresi/N [aux]nar
SFX A ar eresi/N [bcdefgijmnpsvxđŧ]otar
SFX A ar eresi/N [bcdfgjklmnpstvxđŧ]erar
SFX A ar eresi/N [bcfgiklnoprtŧ]eđar
SFX A ar eresi/N [bcfgjklmnoptuv]aŧar
SFX A ar eresi/N [bcfilrtđ]ugar
SFX A ar eresi/N [bcmpruŧ]efar
SFX A ar eresi/N [bdegikmprstđ]aliđar
SFX A ar eresi/N [bdfjmnptvx]iar
SFX A ar eresi/N [bdflmvđ]ogar
SFX A ar eresi/N [bdgklmnptuv]ajar
SFX A ar eresi/N [bdgkpv]rar
SFX A ar eresi/N [bdilmnopsvxñđŧ]egar
SFX A ar eresi/N [bdklmoprtuv]acar
SFX A ar eresi/N [bfilmtuv]antar
SFX A ar eresi/N [bgknpstv]axar
SFX A ar eresi/N [bjklmrt]oŧar
SFX A ar eresi/N [blmpstvx]irar
SFX A ar eresi/N [blprsvx]ear
SFX A ar eresi/N [bmnpxŧ]igolar
SFX A ar eresi/N [bmtŧ]iliar
SFX A ar eresi/N [bou]rogar
SFX A ar eresi/N [bp]erlar
SFX A ar eresi/N [btv]ergar
SFX A ar eresi/N [bxŧ]eregar
SFX A ar eresi/N [cfglopsv]esar
SFX A ar eresi/N [clmnrsv]odar
SFX A ar eresi/N [dfgklmnopst]ejar
SFX A ar eresi/N [dg]obar
SFX A ar eresi/N [dgkmnprs]uar
SFX A ar eresi/N [dijlorstuvxđ]entar
SFX A ar eresi/N [dlnstxñŧ]ifegar
SFX A ar eresi/N [dltv]ernar
SFX A ar eresi/N [eilnu]ŧar
SFX A ar eresi/N [eilox]mar
SFX A ar eresi/N [einoru]xar
SFX A ar eresi/N [einosu]car
SFX A ar eresi/N [eiu]xurar
SFX A ar eresi/N [eo]liđar
SFX A ar eresi/N [eo]ntiđar
SFX A ar eresi/N [es]kotar
SFX A ar eresi/N [es]ŧervelar
SFX A ar eresi/N [fjkx]ermar
SFX A ar eresi/N [fklrsx]oñar
SFX A ar eresi/N [fm]eretar
SFX A ar eresi/N [fpvŧ]iolar
SFX A ar eresi/N [fŧ]etuar
SFX A ar eresi/N [gin]ritar
SFX A ar eresi/N [iln]trar
SFX A ar eresi/N [inru]jar
SFX A ar eresi/N [io]ntar
SFX A ar eresi/N [io]rkolar
SFX A ar eresi/N [ipt]ađar
SFX A ar eresi/N [ipu]lar
SFX A ar eresi/N [irst]umar
SFX A ar eresi/N [klt]ivar
SFX A ar eresi/N [kp]avejar
SFX A ar eresi/N [kt]erŧar
SFX A ar eresi/N [lmtxŧ]enŧiar
SFX A ar eresi/N [ln]etrar
SFX A ar eresi/N [lnoru]đar
SFX A ar eresi/N [mp]eritar
SFX A ar eresi/N [mv]ergolar
SFX A ar eresi/N [ns]erbar
SFX A ar eresi/N [ns]ervar
SFX A ar eresi/N [ns]kuercar
SFX A ar eresi/N [nsv]edar
SFX A ar eresi/N [nx]goŧar
SFX A ar eresi/N [op]ar
SFX A ar eresi/N [ox]longar
SFX A ar eresi/N [pt]resar
SFX A ar eresi/N [pt]rotar
SFX A ar eresi/N [stŧ]imentar
SFX A ar eresi/N [sŧ]erkar
SFX A ar eresi/N [tuv]iliđar
SFX A ar eresi/N [tv]eriđar
SFX A ar eresi/N [tv]erniđar
SFX A ar eresi/N [xŧ]ertar
SFX A ar eresi/N ^alienar
SFX A ar eresi/N ^bersajar
SFX A ar eresi/N ^bordeđar
SFX A ar eresi/N ^deramar
SFX A ar eresi/N ^derivar
SFX A ar eresi/N ^derobar
SFX A ar eresi/N ^derokar
SFX A ar eresi/N ^derotar
SFX A ar eresi/N ^desferenŧiar
SFX A ar eresi/N ^devorar
SFX A ar eresi/N ^devorŧiar
SFX A ar eresi/N ^dexeredar
SFX A ar eresi/N ^dexverxenar
SFX A ar eresi/N ^exerŧitar
SFX A ar eresi/N ^fermentar
SFX A ar eresi/N ^griliar
SFX A ar eresi/N ^guernar
SFX A ar eresi/N ^inbaretar
SFX A ar eresi/N ^infervorar
SFX A ar eresi/N ^inkartonar
SFX A ar eresi/N ^intarsiar
SFX A ar eresi/N ^interesar
SFX A ar eresi/N ^interkalar
SFX A ar eresi/N ^interkuerar
SFX A ar eresi/N ^interkuirar
SFX A ar eresi/N ^interlinear
SFX A ar eresi/N ^intermeđar
SFX A ar eresi/N ^interogar
SFX A ar eresi/N ^interpretar
SFX A ar eresi/N ^inveriar
SFX A ar eresi/N ^inversiar
SFX A ar eresi/N ^inŧercelar
SFX A ar eresi/N ^kalefar
SFX A ar eresi/N ^kriolar
SFX A ar eresi/N ^lustrar
SFX A ar eresi/N ^maravejar
SFX A ar eresi/N ^merkantar
SFX A ar eresi/N ^merkantiđar
SFX A ar eresi/N ^ormeđar
SFX A ar eresi/N ^perfumar
SFX A ar eresi/N ^perifraxar
SFX A ar eresi/N ^periodar
SFX A ar eresi/N ^perkolar
SFX A ar eresi/N ^perkotar
SFX A ar eresi/N ^perlustrar
SFX A ar eresi/N ^permudarar
SFX A ar eresi/N ^permutar
SFX A ar eresi/N ^perorar
SFX A ar eresi/N ^perpetrar
SFX A ar eresi/N ^perpetuar
SFX A ar eresi/N ^perseguitar
SFX A ar eresi/N ^personaliđar
SFX A ar eresi/N ^persugar
SFX A ar eresi/N ^raxar
SFX A ar eresi/N ^robar
SFX A ar eresi/N ^roersar
SFX A ar eresi/N ^sajar
SFX A ar eresi/N ^scantiđar
SFX A ar eresi/N ^skortegar
SFX A ar eresi/N ^sotolinear
SFX A ar eresi/N ^soverkiar
SFX A ar eresi/N ^spergoŧar
SFX A ar eresi/N ^sperimentar
SFX A ar eresi/N ^sperlongar
SFX A ar eresi/N ^spernacar
SFX A ar eresi/N ^sperđurar
SFX A ar eresi/N ^steriliđar
SFX A ar eresi/N ^terapienar
SFX A ar eresi/N ^teraŧar
SFX A ar eresi/N ^termenar
SFX A ar eresi/N ^terŧariolar
SFX A ar eresi/N ^tormentar
SFX A ar eresi/N ^verdeđar
SFX A ar eresi/N ^vergiđar
SFX A ar eresi/N ^verifegar
SFX A ar eresi/N ^verolar
SFX A ar eresi/N ^verxurar
SFX A ar eresi/N ^xberlefar
SFX A ar eresi/N ^xberlotar
SFX A ar eresi/N ^xberlumar
SFX A ar eresi/N ^xberxelar
SFX A ar eresi/N ^xermojar
SFX A ar eresi/N ^xgoñar
SFX A ar eresi/N ^xlargiđar
SFX A ar eresi/N ^xmerejar
SFX A ar eresi/N ^xmeriliar
SFX A ar eresi/N ^xmerŧiar
SFX A ar eresi/N ^xmorgolar
SFX A ar eresi/N ^xnervađar
SFX A ar eresi/N ^xvergoñaŧar
SFX A ar eresi/N alar
SFX A ar eresi/N amar
SFX A ar eresi/N arar
SFX A ar eresi/N bertonar
SFX A ar eresi/N dar
SFX A ar eresi/N derenar
SFX A ar eresi/N donar
SFX A ar eresi/N far
SFX A ar eresi/N fumar
SFX A ar eresi/N kalar
SFX A ar eresi/N kantar
SFX A ar eresi/N kolar
SFX A ar eresi/N korniđar
SFX A ar eresi/N kurvar
SFX A ar eresi/N lotar
SFX A ar eresi/N lumar
SFX A ar eresi/N menar
SFX A ar eresi/N meravejar
SFX A ar eresi/N međar
SFX A ar eresi/N mojar
SFX A ar eresi/N mudarar
SFX A ar eresi/N ojar
SFX A ar eresi/N okar
SFX A ar eresi/N perdonar
SFX A ar eresi/N perletar
SFX A ar eresi/N pertegar
SFX A ar eresi/N pongar
SFX A ar eresi/N rajar
SFX A ar eresi/N ramar
SFX A ar eresi/N redar
SFX A ar eresi/N rigolar
SFX A ar eresi/N rivar
SFX A ar eresi/N rolar
SFX A ar eresi/N seguitar
SFX A ar eresi/N serajar
SFX A ar eresi/N siar
SFX A ar eresi/N speronar
SFX A ar eresi/N sugar
SFX A ar eresi/N terminar
SFX A ar eresi/N tonar
SFX A ar eresi/N tuar
SFX A ar eresi/N vejar
SFX A ar eresi/N velar
SFX A ar eresi/N vergoñar
SFX A ar eresi/N verigolar
SFX A ar eresi/N versar
SFX A ar eresi/N verđelar
SFX A ar eresi/N xelar
SFX A ar eresi/N xmerdar
SFX A ar eresi/N đurar
SFX A ar eresi/N ŧercar
SFX A ar eresi/N ŧitar
SFX A ar eresiu/O [abcdefmnpstvxñđŧ]olar
SFX A ar eresiu/O [abcdfgijknopstvxŧ]etar
SFX A ar eresiu/O [abcdfjkmpsv]iđar
SFX A ar eresiu/O [abcdfklnoprstuvxđŧ]inar
SFX A ar eresiu/O [abcefgijklmnpsvxđŧ]onar
SFX A ar eresiu/O [abdefklmopsvx]itar
SFX A ar eresiu/O [abdfgijklmnpstxñđ]orar
SFX A ar eresiu/O [abdfgikmst]urar
SFX A ar eresiu/O [abdfijkmnprstuŧ]elar
SFX A ar eresiu/O [abdgiotu]riđar
SFX A ar eresiu/O [abfgptu]regar
SFX A ar eresiu/O [abfjlnpr]utar
SFX A ar eresiu/O [abfkx]renar
SFX A ar eresiu/O [abfot]raŧar
SFX A ar eresiu/O [abik]rokar
SFX A ar eresiu/O [abikoptu]riar
SFX A ar eresiu/O [adiopt]ronar
SFX A ar eresiu/O [adklpstuvđŧ]enar
SFX A ar eresiu/O [aeilnsu]kar
SFX A ar eresiu/O [aeinosu]tegar
SFX A ar eresiu/O [aeio]strar
SFX A ar eresiu/O [aeiop]letar
SFX A ar eresiu/O [aeiou]xenar
SFX A ar eresiu/O [aeiru]ñar
SFX A ar eresiu/O [aeiu]ngar
SFX A ar eresiu/O [aeiu]ŧiar
SFX A ar eresiu/O [aelo]var
SFX A ar eresiu/O [aenoux]golar
SFX A ar eresiu/O [aeo]liar
SFX A ar eresiu/O [aeors]tiđar
SFX A ar eresiu/O [aeou]mentar
SFX A ar eresiu/O [agot]rejar
SFX A ar eresiu/O [ai]erar
SFX A ar eresiu/O [ai]ñaŧar
SFX A ar eresiu/O [ail]gar
SFX A ar eresiu/O [ailnou]sar
SFX A ar eresiu/O [ailnu]bar
SFX A ar eresiu/O [ailu]minar
SFX A ar eresiu/O [aiou]rmar
SFX A ar eresiu/O [aisu]kiar
SFX A ar eresiu/O [aku]rifegar
SFX A ar eresiu/O [als]tar
SFX A ar eresiu/O [an]deđar
SFX A ar eresiu/O [an]fraxar
SFX A ar eresiu/O [an]kuerar
SFX A ar eresiu/O [an]kuirar
SFX A ar eresiu/O [ano]fegar
SFX A ar eresiu/O [ao]niđar
SFX A ar eresiu/O [ao]rcar
SFX A ar eresiu/O [ao]rdar
SFX A ar eresiu/O [ao]rdonar
SFX A ar eresiu/O [ao]rkar
SFX A ar eresiu/O [ao]rnar
SFX A ar eresiu/O [ao]rsar
SFX A ar eresiu/O [aou]nŧiar
SFX A ar eresiu/O [aou]rbar
SFX A ar eresiu/O [aou]rgar
SFX A ar eresiu/O [aou]rkiar
SFX A ar eresiu/O [aou]rlar
SFX A ar eresiu/O [aou]rtar
SFX A ar eresiu/O [aou]rŧar
SFX A ar eresiu/O [ar]naliđar
SFX A ar eresiu/O [aux]nar
SFX A ar eresiu/O [bcdefgijmnpsvxđŧ]otar
SFX A ar eresiu/O [bcdfgjklmnpstvxđŧ]erar
SFX A ar eresiu/O [bcfgiklnoprtŧ]eđar
SFX A ar eresiu/O [bcfgjklmnoptuv]aŧar
SFX A ar eresiu/O [bcfilrtđ]ugar
SFX A ar eresiu/O [bcmpruŧ]efar
SFX A ar eresiu/O [bdegikmprstđ]aliđar
SFX A ar eresiu/O [bdfjmnptvx]iar
SFX A ar eresiu/O [bdflmvđ]ogar
SFX A ar eresiu/O [bdgklmnptuv]ajar
SFX A ar eresiu/O [bdgkpv]rar
SFX A ar eresiu/O [bdilmnopsvxñđŧ]egar
SFX A ar eresiu/O [bdklmoprtuv]acar
SFX A ar eresiu/O [bfilmtuv]antar
SFX A ar eresiu/O [bgknpstv]axar
SFX A ar eresiu/O [bjklmrt]oŧar
SFX A ar eresiu/O [blmpstvx]irar
SFX A ar eresiu/O [blprsvx]ear
SFX A ar eresiu/O [bmnpxŧ]igolar
SFX A ar eresiu/O [bmtŧ]iliar
SFX A ar eresiu/O [bou]rogar
SFX A ar eresiu/O [bp]erlar
SFX A ar eresiu/O [btv]ergar
SFX A ar eresiu/O [bxŧ]eregar
SFX A ar eresiu/O [cfglopsv]esar
SFX A ar eresiu/O [clmnrsv]odar
SFX A ar eresiu/O [dfgklmnopst]ejar
SFX A ar eresiu/O [dg]obar
SFX A ar eresiu/O [dgkmnprs]uar
SFX A ar eresiu/O [dijlorstuvxđ]entar
SFX A ar eresiu/O [dlnstxñŧ]ifegar
SFX A ar eresiu/O [dltv]ernar
SFX A ar eresiu/O [eilnu]ŧar
SFX A ar eresiu/O [eilox]mar
SFX A ar eresiu/O [einoru]xar
SFX A ar eresiu/O [einosu]car
SFX A ar eresiu/O [eiu]xurar
SFX A ar eresiu/O [eo]liđar
SFX A ar eresiu/O [eo]ntiđar
SFX A ar eresiu/O [es]kotar
SFX A ar eresiu/O [es]ŧervelar
SFX A ar eresiu/O [fjkx]ermar
SFX A ar eresiu/O [fklrsx]oñar
SFX A ar eresiu/O [fm]eretar
SFX A ar eresiu/O [fpvŧ]iolar
SFX A ar eresiu/O [fŧ]etuar
SFX A ar eresiu/O [gin]ritar
SFX A ar eresiu/O [iln]trar
SFX A ar eresiu/O [inru]jar
SFX A ar eresiu/O [io]ntar
SFX A ar eresiu/O [io]rkolar
SFX A ar eresiu/O [ipt]ađar
SFX A ar eresiu/O [ipu]lar
SFX A ar eresiu/O [irst]umar
SFX A ar eresiu/O [klt]ivar
SFX A ar eresiu/O [kp]avejar
SFX A ar eresiu/O [kt]erŧar
SFX A ar eresiu/O [lmtxŧ]enŧiar
SFX A ar eresiu/O [ln]etrar
SFX A ar eresiu/O [lnoru]đar
SFX A ar eresiu/O [mp]eritar
SFX A ar eresiu/O [mv]ergolar
SFX A ar eresiu/O [ns]erbar
SFX A ar eresiu/O [ns]ervar
SFX A ar eresiu/O [ns]kuercar
SFX A ar eresiu/O [nsv]edar
SFX A ar eresiu/O [nx]goŧar
SFX A ar eresiu/O [op]ar
SFX A ar eresiu/O [ox]longar
SFX A ar eresiu/O [pt]resar
SFX A ar eresiu/O [pt]rotar
SFX A ar eresiu/O [stŧ]imentar
SFX A ar eresiu/O [sŧ]erkar
SFX A ar eresiu/O [tuv]iliđar
SFX A ar eresiu/O [tv]eriđar
SFX A ar eresiu/O [tv]erniđar
SFX A ar eresiu/O [xŧ]ertar
SFX A ar eresiu/O ^alienar
SFX A ar eresiu/O ^bersajar
SFX A ar eresiu/O ^bordeđar
SFX A ar eresiu/O ^deramar
SFX A ar eresiu/O ^derivar
SFX A ar eresiu/O ^derobar
SFX A ar eresiu/O ^derokar
SFX A ar eresiu/O ^derotar
SFX A ar eresiu/O ^desferenŧiar
SFX A ar eresiu/O ^devorar
SFX A ar eresiu/O ^devorŧiar
SFX A ar eresiu/O ^dexeredar
SFX A ar eresiu/O ^dexverxenar
SFX A ar eresiu/O ^exerŧitar
SFX A ar eresiu/O ^fermentar
SFX A ar eresiu/O ^griliar
SFX A ar eresiu/O ^guernar
SFX A ar eresiu/O ^inbaretar
SFX A ar eresiu/O ^infervorar
SFX A ar eresiu/O ^inkartonar
SFX A ar eresiu/O ^intarsiar
SFX A ar eresiu/O ^interesar
SFX A ar eresiu/O ^interkalar
SFX A ar eresiu/O ^interkuerar
SFX A ar eresiu/O ^interkuirar
SFX A ar eresiu/O ^interlinear
SFX A ar eresiu/O ^intermeđar
SFX A ar eresiu/O ^interogar
SFX A ar eresiu/O ^interpretar
SFX A ar eresiu/O ^inveriar
SFX A ar eresiu/O ^inversiar
SFX A ar eresiu/O ^inŧercelar
SFX A ar eresiu/O ^kalefar
SFX A ar eresiu/O ^kriolar
SFX A ar eresiu/O ^lustrar
SFX A ar eresiu/O ^maravejar
SFX A ar eresiu/O ^merkantar
SFX A ar eresiu/O ^merkantiđar
SFX A ar eresiu/O ^ormeđar
SFX A ar eresiu/O ^perfumar
SFX A ar eresiu/O ^perifraxar
SFX A ar eresiu/O ^periodar
SFX A ar eresiu/O ^perkolar
SFX A ar eresiu/O ^perkotar
SFX A ar eresiu/O ^perlustrar
SFX A ar eresiu/O ^permudarar
SFX A ar eresiu/O ^permutar
SFX A ar eresiu/O ^perorar
SFX A ar eresiu/O ^perpetrar
SFX A ar eresiu/O ^perpetuar
SFX A ar eresiu/O ^perseguitar
SFX A ar eresiu/O ^personaliđar
SFX A ar eresiu/O ^persugar
SFX A ar eresiu/O ^raxar
SFX A ar eresiu/O ^robar
SFX A ar eresiu/O ^roersar
SFX A ar eresiu/O ^sajar
SFX A ar eresiu/O ^scantiđar
SFX A ar eresiu/O ^skortegar
SFX A ar eresiu/O ^sotolinear
SFX A ar eresiu/O ^soverkiar
SFX A ar eresiu/O ^spergoŧar
SFX A ar eresiu/O ^sperimentar
SFX A ar eresiu/O ^sperlongar
SFX A ar eresiu/O ^spernacar
SFX A ar eresiu/O ^sperđurar
SFX A ar eresiu/O ^steriliđar
SFX A ar eresiu/O ^terapienar
SFX A ar eresiu/O ^teraŧar
SFX A ar eresiu/O ^termenar
SFX A ar eresiu/O ^terŧariolar
SFX A ar eresiu/O ^tormentar
SFX A ar eresiu/O ^verdeđar
SFX A ar eresiu/O ^vergiđar
SFX A ar eresiu/O ^verifegar
SFX A ar eresiu/O ^verolar
SFX A ar eresiu/O ^verxurar
SFX A ar eresiu/O ^xberlefar
SFX A ar eresiu/O ^xberlotar
SFX A ar eresiu/O ^xberlumar
SFX A ar eresiu/O ^xberxelar
SFX A ar eresiu/O ^xermojar
SFX A ar eresiu/O ^xgoñar
SFX A ar eresiu/O ^xlargiđar
SFX A ar eresiu/O ^xmerejar
SFX A ar eresiu/O ^xmeriliar
SFX A ar eresiu/O ^xmerŧiar
SFX A ar eresiu/O ^xmorgolar
SFX A ar eresiu/O ^xnervađar
SFX A ar eresiu/O ^xvergoñaŧar
SFX A ar eresiu/O alar
SFX A ar eresiu/O amar
SFX A ar eresiu/O arar
SFX A ar eresiu/O bertonar
SFX A ar eresiu/O dar
SFX A ar eresiu/O derenar
SFX A ar eresiu/O donar
SFX A ar eresiu/O far
SFX A ar eresiu/O fumar
SFX A ar eresiu/O kalar
SFX A ar eresiu/O kantar
SFX A ar eresiu/O kolar
SFX A ar eresiu/O korniđar
SFX A ar eresiu/O kurvar
SFX A ar eresiu/O lotar
SFX A ar eresiu/O lumar
SFX A ar eresiu/O menar
SFX A ar eresiu/O meravejar
SFX A ar eresiu/O međar
SFX A ar eresiu/O mojar
SFX A ar eresiu/O mudarar
SFX A ar eresiu/O ojar
SFX A ar eresiu/O okar
SFX A ar eresiu/O perdonar
SFX A ar eresiu/O perletar
SFX A ar eresiu/O pertegar
SFX A ar eresiu/O pongar
SFX A ar eresiu/O rajar
SFX A ar eresiu/O ramar
SFX A ar eresiu/O redar
SFX A ar eresiu/O rigolar
SFX A ar eresiu/O rivar
SFX A ar eresiu/O rolar
SFX A ar eresiu/O seguitar
SFX A ar eresiu/O serajar
SFX A ar eresiu/O siar
SFX A ar eresiu/O speronar
SFX A ar eresiu/O sugar
SFX A ar eresiu/O terminar
SFX A ar eresiu/O tonar
SFX A ar eresiu/O tuar
SFX A ar eresiu/O vejar
SFX A ar eresiu/O velar
SFX A ar eresiu/O vergoñar
SFX A ar eresiu/O verigolar
SFX A ar eresiu/O versar
SFX A ar eresiu/O verđelar
SFX A ar eresiu/O xelar
SFX A ar eresiu/O xmerdar
SFX A ar eresiu/O đurar
SFX A ar eresiu/O ŧercar
SFX A ar eresiu/O ŧitar
SFX A ar erion/J [abcdefmnpstvxñđŧ]olar
SFX A ar erion/J [abcdfgijknopstvxŧ]etar
SFX A ar erion/J [abcdfjkmpsv]iđar
SFX A ar erion/J [abcdfklnoprstuvxđŧ]inar
SFX A ar erion/J [abcefgijklmnpsvxđŧ]onar
SFX A ar erion/J [abdefklmopsvx]itar
SFX A ar erion/J [abdfgijklmnpstxñđ]orar
SFX A ar erion/J [abdfgikmst]urar
SFX A ar erion/J [abdfijkmnprstuŧ]elar
SFX A ar erion/J [abdgiotu]riđar
SFX A ar erion/J [abfgptu]regar
SFX A ar erion/J [abfjlnpr]utar
SFX A ar erion/J [abfkx]renar
SFX A ar erion/J [abfot]raŧar
SFX A ar erion/J [abik]rokar
SFX A ar erion/J [abikoptu]riar
SFX A ar erion/J [adiopt]ronar
SFX A ar erion/J [adklpstuvđŧ]enar
SFX A ar erion/J [aeilnsu]kar
SFX A ar erion/J [aeinosu]tegar
SFX A ar erion/J [aeio]strar
SFX A ar erion/J [aeiop]letar
SFX A ar erion/J [aeiou]xenar
SFX A ar erion/J [aeiru]ñar
SFX A ar erion/J [aeiu]ngar
SFX A ar erion/J [aeiu]ŧiar
SFX A ar erion/J [aelo]var
SFX A ar erion/J [aenoux]golar
SFX A ar erion/J [aeo]liar
SFX A ar erion/J [aeors]tiđar
SFX A ar erion/J [aeou]mentar
SFX A ar erion/J [agot]rejar
SFX A ar erion/J [ai]erar
SFX A ar erion/J [ai]ñaŧar
SFX A ar erion/J [ail]gar
SFX A ar erion/J [ailnou]sar
SFX A ar erion/J [ailnu]bar
SFX A ar erion/J [ailu]minar
SFX A ar erion/J [aiou]rmar
SFX A ar erion/J [aisu]kiar
SFX A ar erion/J [aku]rifegar
SFX A ar erion/J [als]tar
SFX A ar erion/J [an]deđar
SFX A ar erion/J [an]fraxar
SFX A ar erion/J [an]kuerar
SFX A ar erion/J [an]kuirar
SFX A ar erion/J [ano]fegar
SFX A ar erion/J [ao]niđar
SFX A ar erion/J [ao]rcar
SFX A ar erion/J [ao]rdar
SFX A ar erion/J [ao]rdonar
SFX A ar erion/J [ao]rkar
SFX A ar erion/J [ao]rnar
SFX A ar erion/J [ao]rsar
SFX A ar erion/J [aou]nŧiar
SFX A ar erion/J [aou]rbar
SFX A ar erion/J [aou]rgar
SFX A ar erion/J [aou]rkiar
SFX A ar erion/J [aou]rlar
SFX A ar erion/J [aou]rtar
SFX A ar erion/J [aou]rŧar
SFX A ar erion/J [ar]naliđar
SFX A ar erion/J [aux]nar
SFX A ar erion/J [bcdefgijmnpsvxđŧ]otar
SFX A ar erion/J [bcdfgjklmnpstvxđŧ]erar
SFX A ar erion/J [bcfgiklnoprtŧ]eđar
SFX A ar erion/J [bcfgjklmnoptuv]aŧar
SFX A ar erion/J [bcfilrtđ]ugar
SFX A ar erion/J [bcmpruŧ]efar
SFX A ar erion/J [bdegikmprstđ]aliđar
SFX A ar erion/J [bdfjmnptvx]iar
SFX A ar erion/J [bdflmvđ]ogar
SFX A ar erion/J [bdgklmnptuv]ajar
SFX A ar erion/J [bdgkpv]rar
SFX A ar erion/J [bdilmnopsvxñđŧ]egar
SFX A ar erion/J [bdklmoprtuv]acar
SFX A ar erion/J [bfilmtuv]antar
SFX A ar erion/J [bgknpstv]axar
SFX A ar erion/J [bjklmrt]oŧar
SFX A ar erion/J [blmpstvx]irar
SFX A ar erion/J [blprsvx]ear
SFX A ar erion/J [bmnpxŧ]igolar
SFX A ar erion/J [bmtŧ]iliar
SFX A ar erion/J [bou]rogar
SFX A ar erion/J [bp]erlar
SFX A ar erion/J [btv]ergar
SFX A ar erion/J [bxŧ]eregar
SFX A ar erion/J [cfglopsv]esar
SFX A ar erion/J [clmnrsv]odar
SFX A ar erion/J [dfgklmnopst]ejar
SFX A ar erion/J [dg]obar
SFX A ar erion/J [dgkmnprs]uar
SFX A ar erion/J [dijlorstuvxđ]entar
SFX A ar erion/J [dlnstxñŧ]ifegar
SFX A ar erion/J [dltv]ernar
SFX A ar erion/J [eilnu]ŧar
SFX A ar erion/J [eilox]mar
SFX A ar erion/J [einoru]xar
SFX A ar erion/J [einosu]car
SFX A ar erion/J [eiu]xurar
SFX A ar erion/J [eo]liđar
SFX A ar erion/J [eo]ntiđar
SFX A ar erion/J [es]kotar
SFX A ar erion/J [es]ŧervelar
SFX A ar erion/J [fjkx]ermar
SFX A ar erion/J [fklrsx]oñar
SFX A ar erion/J [fm]eretar
SFX A ar erion/J [fpvŧ]iolar
SFX A ar erion/J [fŧ]etuar
SFX A ar erion/J [gin]ritar
SFX A ar erion/J [iln]trar
SFX A ar erion/J [inru]jar
SFX A ar erion/J [io]ntar
SFX A ar erion/J [io]rkolar
SFX A ar erion/J [ipt]ađar
SFX A ar erion/J [ipu]lar
SFX A ar erion/J [irst]umar
SFX A ar erion/J [klt]ivar
SFX A ar erion/J [kp]avejar
SFX A ar erion/J [kt]erŧar
SFX A ar erion/J [lmtxŧ]enŧiar
SFX A ar erion/J [ln]etrar
SFX A ar erion/J [lnoru]đar
SFX A ar erion/J [mp]eritar
SFX A ar erion/J [mv]ergolar
SFX A ar erion/J [ns]erbar
SFX A ar erion/J [ns]ervar
SFX A ar erion/J [ns]kuercar
SFX A ar erion/J [nsv]edar
SFX A ar erion/J [nx]goŧar
SFX A ar erion/J [op]ar
SFX A ar erion/J [ox]longar
SFX A ar erion/J [pt]resar
SFX A ar erion/J [pt]rotar
SFX A ar erion/J [stŧ]imentar
SFX A ar erion/J [sŧ]erkar
SFX A ar erion/J [tuv]iliđar
SFX A ar erion/J [tv]eriđar
SFX A ar erion/J [tv]erniđar
SFX A ar erion/J [xŧ]ertar
SFX A ar erion/J ^alienar
SFX A ar erion/J ^bersajar
SFX A ar erion/J ^bordeđar
SFX A ar erion/J ^deramar
SFX A ar erion/J ^derivar
SFX A ar erion/J ^derobar
SFX A ar erion/J ^derokar
SFX A ar erion/J ^derotar
SFX A ar erion/J ^desferenŧiar
SFX A ar erion/J ^devorar
SFX A ar erion/J ^devorŧiar
SFX A ar erion/J ^dexeredar
SFX A ar erion/J ^dexverxenar
SFX A ar erion/J ^exerŧitar
SFX A ar erion/J ^fermentar
SFX A ar erion/J ^griliar
SFX A ar erion/J ^guernar
SFX A ar erion/J ^inbaretar
SFX A ar erion/J ^infervorar
SFX A ar erion/J ^inkartonar
SFX A ar erion/J ^intarsiar
SFX A ar erion/J ^interesar
SFX A ar erion/J ^interkalar
SFX A ar erion/J ^interkuerar
SFX A ar erion/J ^interkuirar
SFX A ar erion/J ^interlinear
SFX A ar erion/J ^intermeđar
SFX A ar erion/J ^interogar
SFX A ar erion/J ^interpretar
SFX A ar erion/J ^inveriar
SFX A ar erion/J ^inversiar
SFX A ar erion/J ^inŧercelar
SFX A ar erion/J ^kalefar
SFX A ar erion/J ^kriolar
SFX A ar erion/J ^lustrar
SFX A ar erion/J ^maravejar
SFX A ar erion/J ^merkantar
SFX A ar erion/J ^merkantiđar
SFX A ar erion/J ^ormeđar
SFX A ar erion/J ^perfumar
SFX A ar erion/J ^perifraxar
SFX A ar erion/J ^periodar
SFX A ar erion/J ^perkolar
SFX A ar erion/J ^perkotar
SFX A ar erion/J ^perlustrar
SFX A ar erion/J ^permudarar
SFX A ar erion/J ^permutar
SFX A ar erion/J ^perorar
SFX A ar erion/J ^perpetrar
SFX A ar erion/J ^perpetuar
SFX A ar erion/J ^perseguitar
SFX A ar erion/J ^personaliđar
SFX A ar erion/J ^persugar
SFX A ar erion/J ^raxar
SFX A ar erion/J ^robar
SFX A ar erion/J ^roersar
SFX A ar erion/J ^sajar
SFX A ar erion/J ^scantiđar
SFX A ar erion/J ^skortegar
SFX A ar erion/J ^sotolinear
SFX A ar erion/J ^soverkiar
SFX A ar erion/J ^spergoŧar
SFX A ar erion/J ^sperimentar
SFX A ar erion/J ^sperlongar
SFX A ar erion/J ^spernacar
SFX A ar erion/J ^sperđurar
SFX A ar erion/J ^steriliđar
SFX A ar erion/J ^terapienar
SFX A ar erion/J ^teraŧar
SFX A ar erion/J ^termenar
SFX A ar erion/J ^terŧariolar
SFX A ar erion/J ^tormentar
SFX A ar erion/J ^verdeđar
SFX A ar erion/J ^vergiđar
SFX A ar erion/J ^verifegar
SFX A ar erion/J ^verolar
SFX A ar erion/J ^verxurar
SFX A ar erion/J ^xberlefar
SFX A ar erion/J ^xberlotar
SFX A ar erion/J ^xberlumar
SFX A ar erion/J ^xberxelar
SFX A ar erion/J ^xermojar
SFX A ar erion/J ^xgoñar
SFX A ar erion/J ^xlargiđar
SFX A ar erion/J ^xmerejar
SFX A ar erion/J ^xmeriliar
SFX A ar erion/J ^xmerŧiar
SFX A ar erion/J ^xmorgolar
SFX A ar erion/J ^xnervađar
SFX A ar erion/J ^xvergoñaŧar
SFX A ar erion/J alar
SFX A ar erion/J amar
SFX A ar erion/J arar
SFX A ar erion/J bertonar
SFX A ar erion/J dar
SFX A ar erion/J derenar
SFX A ar erion/J donar
SFX A ar erion/J far
SFX A ar erion/J fumar
SFX A ar erion/J kalar
SFX A ar erion/J kantar
SFX A ar erion/J kolar
SFX A ar erion/J korniđar
SFX A ar erion/J kurvar
SFX A ar erion/J lotar
SFX A ar erion/J lumar
SFX A ar erion/J menar
SFX A ar erion/J meravejar
SFX A ar erion/J međar
SFX A ar erion/J mojar
SFX A ar erion/J mudarar
SFX A ar erion/J ojar
SFX A ar erion/J okar
SFX A ar erion/J perdonar
SFX A ar erion/J perletar
SFX A ar erion/J pertegar
SFX A ar erion/J pongar
SFX A ar erion/J rajar
SFX A ar erion/J ramar
SFX A ar erion/J redar
SFX A ar erion/J rigolar
SFX A ar erion/J rivar
SFX A ar erion/J rolar
SFX A ar erion/J seguitar
SFX A ar erion/J serajar
SFX A ar erion/J siar
SFX A ar erion/J speronar
SFX A ar erion/J sugar
SFX A ar erion/J terminar
SFX A ar erion/J tonar
SFX A ar erion/J tuar
SFX A ar erion/J vejar
SFX A ar erion/J velar
SFX A ar erion/J vergoñar
SFX A ar erion/J verigolar
SFX A ar erion/J versar
SFX A ar erion/J verđelar
SFX A ar erion/J xelar
SFX A ar erion/J xmerdar
SFX A ar erion/J đurar
SFX A ar erion/J ŧercar
SFX A ar erion/J ŧitar
SFX A ar erisen/J [abcdefmnpstvxñđŧ]olar
SFX A ar erisen/J [abcdfgijknopstvxŧ]etar
SFX A ar erisen/J [abcdfjkmpsv]iđar
SFX A ar erisen/J [abcdfklnoprstuvxđŧ]inar
SFX A ar erisen/J [abcefgijklmnpsvxđŧ]onar
SFX A ar erisen/J [abdefklmopsvx]itar
SFX A ar erisen/J [abdfgijklmnpstxñđ]orar
SFX A ar erisen/J [abdfgikmst]urar
SFX A ar erisen/J [abdfijkmnprstuŧ]elar
SFX A ar erisen/J [abdgiotu]riđar
SFX A ar erisen/J [abfgptu]regar
SFX A ar erisen/J [abfjlnpr]utar
SFX A ar erisen/J [abfkx]renar
SFX A ar erisen/J [abfot]raŧar
SFX A ar erisen/J [abik]rokar
SFX A ar erisen/J [abikoptu]riar
SFX A ar erisen/J [adiopt]ronar
SFX A ar erisen/J [adklpstuvđŧ]enar
SFX A ar erisen/J [aeilnsu]kar
SFX A ar erisen/J [aeinosu]tegar
SFX A ar erisen/J [aeio]strar
SFX A ar erisen/J [aeiop]letar
SFX A ar erisen/J [aeiou]xenar
SFX A ar erisen/J [aeiru]ñar
SFX A ar erisen/J [aeiu]ngar
SFX A ar erisen/J [aeiu]ŧiar
SFX A ar erisen/J [aelo]var
SFX A ar erisen/J [aenoux]golar
SFX A ar erisen/J [aeo]liar
SFX A ar erisen/J [aeors]tiđar
SFX A ar erisen/J [aeou]mentar
SFX A ar erisen/J [agot]rejar
SFX A ar erisen/J [ai]erar
SFX A ar erisen/J [ai]ñaŧar
SFX A ar erisen/J [ail]gar
SFX A ar erisen/J [ailnou]sar
SFX A ar erisen/J [ailnu]bar
SFX A ar erisen/J [ailu]minar
SFX A ar erisen/J [aiou]rmar
SFX A ar erisen/J [aisu]kiar
SFX A ar erisen/J [aku]rifegar
SFX A ar erisen/J [als]tar
SFX A ar erisen/J [an]deđar
SFX A ar erisen/J [an]fraxar
SFX A ar erisen/J [an]kuerar
SFX A ar erisen/J [an]kuirar
SFX A ar erisen/J [ano]fegar
SFX A ar erisen/J [ao]niđar
SFX A ar erisen/J [ao]rcar
SFX A ar erisen/J [ao]rdar
SFX A ar erisen/J [ao]rdonar
SFX A ar erisen/J [ao]rkar
SFX A ar erisen/J [ao]rnar
SFX A ar erisen/J [ao]rsar
SFX A ar erisen/J [aou]nŧiar
SFX A ar erisen/J [aou]rbar
SFX A ar erisen/J [aou]rgar
SFX A ar erisen/J [aou]rkiar
SFX A ar erisen/J [aou]rlar
SFX A ar erisen/J [aou]rtar
SFX A ar erisen/J [aou]rŧar
SFX A ar erisen/J [ar]naliđar
SFX A ar erisen/J [aux]nar
SFX A ar erisen/J [bcdefgijmnpsvxđŧ]otar
SFX A ar erisen/J [bcdfgjklmnpstvxđŧ]erar
SFX A ar erisen/J [bcfgiklnoprtŧ]eđar
SFX A ar erisen/J [bcfgjklmnoptuv]aŧar
SFX A ar erisen/J [bcfilrtđ]ugar
SFX A ar erisen/J [bcmpruŧ]efar
SFX A ar erisen/J [bdegikmprstđ]aliđar
SFX A ar erisen/J [bdfjmnptvx]iar
SFX A ar erisen/J [bdflmvđ]ogar
SFX A ar erisen/J [bdgklmnptuv]ajar
SFX A ar erisen/J [bdgkpv]rar
SFX A ar erisen/J [bdilmnopsvxñđŧ]egar
SFX A ar erisen/J [bdklmoprtuv]acar
SFX A ar erisen/J [bfilmtuv]antar
SFX A ar erisen/J [bgknpstv]axar
SFX A ar erisen/J [bjklmrt]oŧar
SFX A ar erisen/J [blmpstvx]irar
SFX A ar erisen/J [blprsvx]ear
SFX A ar erisen/J [bmnpxŧ]igolar
SFX A ar erisen/J [bmtŧ]iliar
SFX A ar erisen/J [bou]rogar
SFX A ar erisen/J [bp]erlar
SFX A ar erisen/J [btv]ergar
SFX A ar erisen/J [bxŧ]eregar
SFX A ar erisen/J [cfglopsv]esar
SFX A ar erisen/J [clmnrsv]odar
SFX A ar erisen/J [dfgklmnopst]ejar
SFX A ar erisen/J [dg]obar
SFX A ar erisen/J [dgkmnprs]uar
SFX A ar erisen/J [dijlorstuvxđ]entar
SFX A ar erisen/J [dlnstxñŧ]ifegar
SFX A ar erisen/J [dltv]ernar
SFX A ar erisen/J [eilnu]ŧar
SFX A ar erisen/J [eilox]mar
SFX A ar erisen/J [einoru]xar
SFX A ar erisen/J [einosu]car
SFX A ar erisen/J [eiu]xurar
SFX A ar erisen/J [eo]liđar
SFX A ar erisen/J [eo]ntiđar
SFX A ar erisen/J [es]kotar
SFX A ar erisen/J [es]ŧervelar
SFX A ar erisen/J [fjkx]ermar
SFX A ar erisen/J [fklrsx]oñar
SFX A ar erisen/J [fm]eretar
SFX A ar erisen/J [fpvŧ]iolar
SFX A ar erisen/J [fŧ]etuar
SFX A ar erisen/J [gin]ritar
SFX A ar erisen/J [iln]trar
SFX A ar erisen/J [inru]jar
SFX A ar erisen/J [io]ntar
SFX A ar erisen/J [io]rkolar
SFX A ar erisen/J [ipt]ađar
SFX A ar erisen/J [ipu]lar
SFX A ar erisen/J [irst]umar
SFX A ar erisen/J [klt]ivar
SFX A ar erisen/J [kp]avejar
SFX A ar erisen/J [kt]erŧar
SFX A ar erisen/J [lmtxŧ]enŧiar
SFX A ar erisen/J [ln]etrar
SFX A ar erisen/J [lnoru]đar
SFX A ar erisen/J [mp]eritar
SFX A ar erisen/J [mv]ergolar
SFX A ar erisen/J [ns]erbar
SFX A ar erisen/J [ns]ervar
SFX A ar erisen/J [ns]kuercar
SFX A ar erisen/J [nsv]edar
SFX A ar erisen/J [nx]goŧar
SFX A ar erisen/J [op]ar
SFX A ar erisen/J [ox]longar
SFX A ar erisen/J [pt]resar
SFX A ar erisen/J [pt]rotar
SFX A ar erisen/J [stŧ]imentar
SFX A ar erisen/J [sŧ]erkar
SFX A ar erisen/J [tuv]iliđar
SFX A ar erisen/J [tv]eriđar
SFX A ar erisen/J [tv]erniđar
SFX A ar erisen/J [xŧ]ertar
SFX A ar erisen/J ^alienar
SFX A ar erisen/J ^bersajar
SFX A ar erisen/J ^bordeđar
SFX A ar erisen/J ^deramar
SFX A ar erisen/J ^derivar
SFX A ar erisen/J ^derobar
SFX A ar erisen/J ^derokar
SFX A ar erisen/J ^derotar
SFX A ar erisen/J ^desferenŧiar
SFX A ar erisen/J ^devorar
SFX A ar erisen/J ^devorŧiar
SFX A ar erisen/J ^dexeredar
SFX A ar erisen/J ^dexverxenar
SFX A ar erisen/J ^exerŧitar
SFX A ar erisen/J ^fermentar
SFX A ar erisen/J ^griliar
SFX A ar erisen/J ^guernar
SFX A ar erisen/J ^inbaretar
SFX A ar erisen/J ^infervorar
SFX A ar erisen/J ^inkartonar
SFX A ar erisen/J ^intarsiar
SFX A ar erisen/J ^interesar
SFX A ar erisen/J ^interkalar
SFX A ar erisen/J ^interkuerar
SFX A ar erisen/J ^interkuirar
SFX A ar erisen/J ^interlinear
SFX A ar erisen/J ^intermeđar
SFX A ar erisen/J ^interogar
SFX A ar erisen/J ^interpretar
SFX A ar erisen/J ^inveriar
SFX A ar erisen/J ^inversiar
SFX A ar erisen/J ^inŧercelar
SFX A ar erisen/J ^kalefar
SFX A ar erisen/J ^kriolar
SFX A ar erisen/J ^lustrar
SFX A ar erisen/J ^maravejar
SFX A ar erisen/J ^merkantar
SFX A ar erisen/J ^merkantiđar
SFX A ar erisen/J ^ormeđar
SFX A ar erisen/J ^perfumar
SFX A ar erisen/J ^perifraxar
SFX A ar erisen/J ^periodar
SFX A ar erisen/J ^perkolar
SFX A ar erisen/J ^perkotar
SFX A ar erisen/J ^perlustrar
SFX A ar erisen/J ^permudarar
SFX A ar erisen/J ^permutar
SFX A ar erisen/J ^perorar
SFX A ar erisen/J ^perpetrar
SFX A ar erisen/J ^perpetuar
SFX A ar erisen/J ^perseguitar
SFX A ar erisen/J ^personaliđar
SFX A ar erisen/J ^persugar
SFX A ar erisen/J ^raxar
SFX A ar erisen/J ^robar
SFX A ar erisen/J ^roersar
SFX A ar erisen/J ^sajar
SFX A ar erisen/J ^scantiđar
SFX A ar erisen/J ^skortegar
SFX A ar erisen/J ^sotolinear
SFX A ar erisen/J ^soverkiar
SFX A ar erisen/J ^spergoŧar
SFX A ar erisen/J ^sperimentar
SFX A ar erisen/J ^sperlongar
SFX A ar erisen/J ^spernacar
SFX A ar erisen/J ^sperđurar
SFX A ar erisen/J ^steriliđar
SFX A ar erisen/J ^terapienar
SFX A ar erisen/J ^teraŧar
SFX A ar erisen/J ^termenar
SFX A ar erisen/J ^terŧariolar
SFX A ar erisen/J ^tormentar
SFX A ar erisen/J ^verdeđar
SFX A ar erisen/J ^vergiđar
SFX A ar erisen/J ^verifegar
SFX A ar erisen/J ^verolar
SFX A ar erisen/J ^verxurar
SFX A ar erisen/J ^xberlefar
SFX A ar erisen/J ^xberlotar
SFX A ar erisen/J ^xberlumar
SFX A ar erisen/J ^xberxelar
SFX A ar erisen/J ^xermojar
SFX A ar erisen/J ^xgoñar
SFX A ar erisen/J ^xlargiđar
SFX A ar erisen/J ^xmerejar
SFX A ar erisen/J ^xmeriliar
SFX A ar erisen/J ^xmerŧiar
SFX A ar erisen/J ^xmorgolar
SFX A ar erisen/J ^xnervađar
SFX A ar erisen/J ^xvergoñaŧar
SFX A ar erisen/J alar
SFX A ar erisen/J amar
SFX A ar erisen/J arar
SFX A ar erisen/J bertonar
SFX A ar erisen/J dar
SFX A ar erisen/J derenar
SFX A ar erisen/J donar
SFX A ar erisen/J far
SFX A ar erisen/J fumar
SFX A ar erisen/J kalar
SFX A ar erisen/J kantar
SFX A ar erisen/J kolar
SFX A ar erisen/J korniđar
SFX A ar erisen/J kurvar
SFX A ar erisen/J lotar
SFX A ar erisen/J lumar
SFX A ar erisen/J menar
SFX A ar erisen/J meravejar
SFX A ar erisen/J međar
SFX A ar erisen/J mojar
SFX A ar erisen/J mudarar
SFX A ar erisen/J ojar
SFX A ar erisen/J okar
SFX A ar erisen/J perdonar
SFX A ar erisen/J perletar
SFX A ar erisen/J pertegar
SFX A ar erisen/J pongar
SFX A ar erisen/J rajar
SFX A ar erisen/J ramar
SFX A ar erisen/J redar
SFX A ar erisen/J rigolar
SFX A ar erisen/J rivar
SFX A ar erisen/J rolar
SFX A ar erisen/J seguitar
SFX A ar erisen/J serajar
SFX A ar erisen/J siar
SFX A ar erisen/J speronar
SFX A ar erisen/J sugar
SFX A ar erisen/J terminar
SFX A ar erisen/J tonar
SFX A ar erisen/J tuar
SFX A ar erisen/J vejar
SFX A ar erisen/J velar
SFX A ar erisen/J vergoñar
SFX A ar erisen/J verigolar
SFX A ar erisen/J versar
SFX A ar erisen/J verđelar
SFX A ar erisen/J xelar
SFX A ar erisen/J xmerdar
SFX A ar erisen/J đurar
SFX A ar erisen/J ŧercar
SFX A ar erisen/J ŧitar
SFX A ar erision/J [abcdefmnpstvxñđŧ]olar
SFX A ar erision/J [abcdfgijknopstvxŧ]etar
SFX A ar erision/J [abcdfjkmpsv]iđar
SFX A ar erision/J [abcdfklnoprstuvxđŧ]inar
SFX A ar erision/J [abcefgijklmnpsvxđŧ]onar
SFX A ar erision/J [abdefklmopsvx]itar
SFX A ar erision/J [abdfgijklmnpstxñđ]orar
SFX A ar erision/J [abdfgikmst]urar
SFX A ar erision/J [abdfijkmnprstuŧ]elar
SFX A ar erision/J [abdgiotu]riđar
SFX A ar erision/J [abfgptu]regar
SFX A ar erision/J [abfjlnpr]utar
SFX A ar erision/J [abfkx]renar
SFX A ar erision/J [abfot]raŧar
SFX A ar erision/J [abik]rokar
SFX A ar erision/J [abikoptu]riar
SFX A ar erision/J [adiopt]ronar
SFX A ar erision/J [adklpstuvđŧ]enar
SFX A ar erision/J [aeilnsu]kar
SFX A ar erision/J [aeinosu]tegar
SFX A ar erision/J [aeio]strar
SFX A ar erision/J [aeiop]letar
SFX A ar erision/J [aeiou]xenar
SFX A ar erision/J [aeiru]ñar
SFX A ar erision/J [aeiu]ngar
SFX A ar erision/J [aeiu]ŧiar
SFX A ar erision/J [aelo]var
SFX A ar erision/J [aenoux]golar
SFX A ar erision/J [aeo]liar
SFX A ar erision/J [aeors]tiđar
SFX A ar erision/J [aeou]mentar
SFX A ar erision/J [agot]rejar
SFX A ar erision/J [ai]erar
SFX A ar erision/J [ai]ñaŧar
SFX A ar erision/J [ail]gar
SFX A ar erision/J [ailnou]sar
SFX A ar erision/J [ailnu]bar
SFX A ar erision/J [ailu]minar
SFX A ar erision/J [aiou]rmar
SFX A ar erision/J [aisu]kiar
SFX A ar erision/J [aku]rifegar
SFX A ar erision/J [als]tar
SFX A ar erision/J [an]deđar
SFX A ar erision/J [an]fraxar
SFX A ar erision/J [an]kuerar
SFX A ar erision/J [an]kuirar
SFX A ar erision/J [ano]fegar
SFX A ar erision/J [ao]niđar
SFX A ar erision/J [ao]rcar
SFX A ar erision/J [ao]rdar
SFX A ar erision/J [ao]rdonar
SFX A ar erision/J [ao]rkar
SFX A ar erision/J [ao]rnar
SFX A ar erision/J [ao]rsar
SFX A ar erision/J [aou]nŧiar
SFX A ar erision/J [aou]rbar
SFX A ar erision/J [aou]rgar
SFX A ar erision/J [aou]rkiar
SFX A ar erision/J [aou]rlar
SFX A ar erision/J [aou]rtar
SFX A ar erision/J [aou]rŧar
SFX A ar erision/J [ar]naliđar
SFX A ar erision/J [aux]nar
SFX A ar erision/J [bcdefgijmnpsvxđŧ]otar
SFX A ar erision/J [bcdfgjklmnpstvxđŧ]erar
SFX A ar erision/J [bcfgiklnoprtŧ]eđar
SFX A ar erision/J [bcfgjklmnoptuv]aŧar
SFX A ar erision/J [bcfilrtđ]ugar
SFX A ar erision/J [bcmpruŧ]efar
SFX A ar erision/J [bdegikmprstđ]aliđar
SFX A ar erision/J [bdfjmnptvx]iar
SFX A ar erision/J [bdflmvđ]ogar
SFX A ar erision/J [bdgklmnptuv]ajar
SFX A ar erision/J [bdgkpv]rar
SFX A ar erision/J [bdilmnopsvxñđŧ]egar
SFX A ar erision/J [bdklmoprtuv]acar
SFX A ar erision/J [bfilmtuv]antar
SFX A ar erision/J [bgknpstv]axar
SFX A ar erision/J [bjklmrt]oŧar
SFX A ar erision/J [blmpstvx]irar
SFX A ar erision/J [blprsvx]ear
SFX A ar erision/J [bmnpxŧ]igolar
SFX A ar erision/J [bmtŧ]iliar
SFX A ar erision/J [bou]rogar
SFX A ar erision/J [bp]erlar
SFX A ar erision/J [btv]ergar
SFX A ar erision/J [bxŧ]eregar
SFX A ar erision/J [cfglopsv]esar
SFX A ar erision/J [clmnrsv]odar
SFX A ar erision/J [dfgklmnopst]ejar
SFX A ar erision/J [dg]obar
SFX A ar erision/J [dgkmnprs]uar
SFX A ar erision/J [dijlorstuvxđ]entar
SFX A ar erision/J [dlnstxñŧ]ifegar
SFX A ar erision/J [dltv]ernar
SFX A ar erision/J [eilnu]ŧar
SFX A ar erision/J [eilox]mar
SFX A ar erision/J [einoru]xar
SFX A ar erision/J [einosu]car
SFX A ar erision/J [eiu]xurar
SFX A ar erision/J [eo]liđar
SFX A ar erision/J [eo]ntiđar
SFX A ar erision/J [es]kotar
SFX A ar erision/J [es]ŧervelar
SFX A ar erision/J [fjkx]ermar
SFX A ar erision/J [fklrsx]oñar
SFX A ar erision/J [fm]eretar
SFX A ar erision/J [fpvŧ]iolar
SFX A ar erision/J [fŧ]etuar
SFX A ar erision/J [gin]ritar
SFX A ar erision/J [iln]trar
SFX A ar erision/J [inru]jar
SFX A ar erision/J [io]ntar
SFX A ar erision/J [io]rkolar
SFX A ar erision/J [ipt]ađar
SFX A ar erision/J [ipu]lar
SFX A ar erision/J [irst]umar
SFX A ar erision/J [klt]ivar
SFX A ar erision/J [kp]avejar
SFX A ar erision/J [kt]erŧar
SFX A ar erision/J [lmtxŧ]enŧiar
SFX A ar erision/J [ln]etrar
SFX A ar erision/J [lnoru]đar
SFX A ar erision/J [mp]eritar
SFX A ar erision/J [mv]ergolar
SFX A ar erision/J [ns]erbar
SFX A ar erision/J [ns]ervar
SFX A ar erision/J [ns]kuercar
SFX A ar erision/J [nsv]edar
SFX A ar erision/J [nx]goŧar
SFX A ar erision/J [op]ar
SFX A ar erision/J [ox]longar
SFX A ar erision/J [pt]resar
SFX A ar erision/J [pt]rotar
SFX A ar erision/J [stŧ]imentar
SFX A ar erision/J [sŧ]erkar
SFX A ar erision/J [tuv]iliđar
SFX A ar erision/J [tv]eriđar
SFX A ar erision/J [tv]erniđar
SFX A ar erision/J [xŧ]ertar
SFX A ar erision/J ^alienar
SFX A ar erision/J ^bersajar
SFX A ar erision/J ^bordeđar
SFX A ar erision/J ^deramar
SFX A ar erision/J ^derivar
SFX A ar erision/J ^derobar
SFX A ar erision/J ^derokar
SFX A ar erision/J ^derotar
SFX A ar erision/J ^desferenŧiar
SFX A ar erision/J ^devorar
SFX A ar erision/J ^devorŧiar
SFX A ar erision/J ^dexeredar
SFX A ar erision/J ^dexverxenar
SFX A ar erision/J ^exerŧitar
SFX A ar erision/J ^fermentar
SFX A ar erision/J ^griliar
SFX A ar erision/J ^guernar
SFX A ar erision/J ^inbaretar
SFX A ar erision/J ^infervorar
SFX A ar erision/J ^inkartonar
SFX A ar erision/J ^intarsiar
SFX A ar erision/J ^interesar
SFX A ar erision/J ^interkalar
SFX A ar erision/J ^interkuerar
SFX A ar erision/J ^interkuirar
SFX A ar erision/J ^interlinear
SFX A ar erision/J ^intermeđar
SFX A ar erision/J ^interogar
SFX A ar erision/J ^interpretar
SFX A ar erision/J ^inveriar
SFX A ar erision/J ^inversiar
SFX A ar erision/J ^inŧercelar
SFX A ar erision/J ^kalefar
SFX A ar erision/J ^kriolar
SFX A ar erision/J ^lustrar
SFX A ar erision/J ^maravejar
SFX A ar erision/J ^merkantar
SFX A ar erision/J ^merkantiđar
SFX A ar erision/J ^ormeđar
SFX A ar erision/J ^perfumar
SFX A ar erision/J ^perifraxar
SFX A ar erision/J ^periodar
SFX A ar erision/J ^perkolar
SFX A ar erision/J ^perkotar
SFX A ar erision/J ^perlustrar
SFX A ar erision/J ^permudarar
SFX A ar erision/J ^permutar
SFX A ar erision/J ^perorar
SFX A ar erision/J ^perpetrar
SFX A ar erision/J ^perpetuar
SFX A ar erision/J ^perseguitar
SFX A ar erision/J ^personaliđar
SFX A ar erision/J ^persugar
SFX A ar erision/J ^raxar
SFX A ar erision/J ^robar
SFX A ar erision/J ^roersar
SFX A ar erision/J ^sajar
SFX A ar erision/J ^scantiđar
SFX A ar erision/J ^skortegar
SFX A ar erision/J ^sotolinear
SFX A ar erision/J ^soverkiar
SFX A ar erision/J ^spergoŧar
SFX A ar erision/J ^sperimentar
SFX A ar erision/J ^sperlongar
SFX A ar erision/J ^spernacar
SFX A ar erision/J ^sperđurar
SFX A ar erision/J ^steriliđar
SFX A ar erision/J ^terapienar
SFX A ar erision/J ^teraŧar
SFX A ar erision/J ^termenar
SFX A ar erision/J ^terŧariolar
SFX A ar erision/J ^tormentar
SFX A ar erision/J ^verdeđar
SFX A ar erision/J ^vergiđar
SFX A ar erision/J ^verifegar
SFX A ar erision/J ^verolar
SFX A ar erision/J ^verxurar
SFX A ar erision/J ^xberlefar
SFX A ar erision/J ^xberlotar
SFX A ar erision/J ^xberlumar
SFX A ar erision/J ^xberxelar
SFX A ar erision/J ^xermojar
SFX A ar erision/J ^xgoñar
SFX A ar erision/J ^xlargiđar
SFX A ar erision/J ^xmerejar
SFX A ar erision/J ^xmeriliar
SFX A ar erision/J ^xmerŧiar
SFX A ar erision/J ^xmorgolar
SFX A ar erision/J ^xnervađar
SFX A ar erision/J ^xvergoñaŧar
SFX A ar erision/J alar
SFX A ar erision/J amar
SFX A ar erision/J arar
SFX A ar erision/J bertonar
SFX A ar erision/J dar
SFX A ar erision/J derenar
SFX A ar erision/J donar
SFX A ar erision/J far
SFX A ar erision/J fumar
SFX A ar erision/J kalar
SFX A ar erision/J kantar
SFX A ar erision/J kolar
SFX A ar erision/J korniđar
SFX A ar erision/J kurvar
SFX A ar erision/J lotar
SFX A ar erision/J lumar
SFX A ar erision/J menar
SFX A ar erision/J meravejar
SFX A ar erision/J međar
SFX A ar erision/J mojar
SFX A ar erision/J mudarar
SFX A ar erision/J ojar
SFX A ar erision/J okar
SFX A ar erision/J perdonar
SFX A ar erision/J perletar
SFX A ar erision/J pertegar
SFX A ar erision/J pongar
SFX A ar erision/J rajar
SFX A ar erision/J ramar
SFX A ar erision/J redar
SFX A ar erision/J rigolar
SFX A ar erision/J rivar
SFX A ar erision/J rolar
SFX A ar erision/J seguitar
SFX A ar erision/J serajar
SFX A ar erision/J siar
SFX A ar erision/J speronar
SFX A ar erision/J sugar
SFX A ar erision/J terminar
SFX A ar erision/J tonar
SFX A ar erision/J tuar
SFX A ar erision/J vejar
SFX A ar erision/J velar
SFX A ar erision/J vergoñar
SFX A ar erision/J verigolar
SFX A ar erision/J versar
SFX A ar erision/J verđelar
SFX A ar erision/J xelar
SFX A ar erision/J xmerdar
SFX A ar erision/J đurar
SFX A ar erision/J ŧercar
SFX A ar erision/J ŧitar
SFX A ar erisié/N [abcdefmnpstvxñđŧ]olar
SFX A ar erisié/N [abcdfgijknopstvxŧ]etar
SFX A ar erisié/N [abcdfjkmpsv]iđar
SFX A ar erisié/N [abcdfklnoprstuvxđŧ]inar
SFX A ar erisié/N [abcefgijklmnpsvxđŧ]onar
SFX A ar erisié/N [abdefklmopsvx]itar
SFX A ar erisié/N [abdfgijklmnpstxñđ]orar
SFX A ar erisié/N [abdfgikmst]urar
SFX A ar erisié/N [abdfijkmnprstuŧ]elar
SFX A ar erisié/N [abdgiotu]riđar
SFX A ar erisié/N [abfgptu]regar
SFX A ar erisié/N [abfjlnpr]utar
SFX A ar erisié/N [abfkx]renar
SFX A ar erisié/N [abfot]raŧar
SFX A ar erisié/N [abik]rokar
SFX A ar erisié/N [abikoptu]riar
SFX A ar erisié/N [adiopt]ronar
SFX A ar erisié/N [adklpstuvđŧ]enar
SFX A ar erisié/N [aeilnsu]kar
SFX A ar erisié/N [aeinosu]tegar
SFX A ar erisié/N [aeio]strar
SFX A ar erisié/N [aeiop]letar
SFX A ar erisié/N [aeiou]xenar
SFX A ar erisié/N [aeiru]ñar
SFX A ar erisié/N [aeiu]ngar
SFX A ar erisié/N [aeiu]ŧiar
SFX A ar erisié/N [aelo]var
SFX A ar erisié/N [aenoux]golar
SFX A ar erisié/N [aeo]liar
SFX A ar erisié/N [aeors]tiđar
SFX A ar erisié/N [aeou]mentar
SFX A ar erisié/N [agot]rejar
SFX A ar erisié/N [ai]erar
SFX A ar erisié/N [ai]ñaŧar
SFX A ar erisié/N [ail]gar
SFX A ar erisié/N [ailnou]sar
SFX A ar erisié/N [ailnu]bar
SFX A ar erisié/N [ailu]minar
SFX A ar erisié/N [aiou]rmar
SFX A ar erisié/N [aisu]kiar
SFX A ar erisié/N [aku]rifegar
SFX A ar erisié/N [als]tar
SFX A ar erisié/N [an]deđar
SFX A ar erisié/N [an]fraxar
SFX A ar erisié/N [an]kuerar
SFX A ar erisié/N [an]kuirar
SFX A ar erisié/N [ano]fegar
SFX A ar erisié/N [ao]niđar
SFX A ar erisié/N [ao]rcar
SFX A ar erisié/N [ao]rdar
SFX A ar erisié/N [ao]rdonar
SFX A ar erisié/N [ao]rkar
SFX A ar erisié/N [ao]rnar
SFX A ar erisié/N [ao]rsar
SFX A ar erisié/N [aou]nŧiar
SFX A ar erisié/N [aou]rbar
SFX A ar erisié/N [aou]rgar
SFX A ar erisié/N [aou]rkiar
SFX A ar erisié/N [aou]rlar
SFX A ar erisié/N [aou]rtar
SFX A ar erisié/N [aou]rŧar
SFX A ar erisié/N [ar]naliđar
SFX A ar erisié/N [aux]nar
SFX A ar erisié/N [bcdefgijmnpsvxđŧ]otar
SFX A ar erisié/N [bcdfgjklmnpstvxđŧ]erar
SFX A ar erisié/N [bcfgiklnoprtŧ]eđar
SFX A ar erisié/N [bcfgjklmnoptuv]aŧar
SFX A ar erisié/N [bcfilrtđ]ugar
SFX A ar erisié/N [bcmpruŧ]efar
SFX A ar erisié/N [bdegikmprstđ]aliđar
SFX A ar erisié/N [bdfjmnptvx]iar
SFX A ar erisié/N [bdflmvđ]ogar
SFX A ar erisié/N [bdgklmnptuv]ajar
SFX A ar erisié/N [bdgkpv]rar
SFX A ar erisié/N [bdilmnopsvxñđŧ]egar
SFX A ar erisié/N [bdklmoprtuv]acar
SFX A ar erisié/N [bfilmtuv]antar
SFX A ar erisié/N [bgknpstv]axar
SFX A ar erisié/N [bjklmrt]oŧar
SFX A ar erisié/N [blmpstvx]irar
SFX A ar erisié/N [blprsvx]ear
SFX A ar erisié/N [bmnpxŧ]igolar
SFX A ar erisié/N [bmtŧ]iliar
SFX A ar erisié/N [bou]rogar
SFX A ar erisié/N [bp]erlar
SFX A ar erisié/N [btv]ergar
SFX A ar erisié/N [bxŧ]eregar
SFX A ar erisié/N [cfglopsv]esar
SFX A ar erisié/N [clmnrsv]odar
SFX A ar erisié/N [dfgklmnopst]ejar
SFX A ar erisié/N [dg]obar
SFX A ar erisié/N [dgkmnprs]uar
SFX A ar erisié/N [dijlorstuvxđ]entar
SFX A ar erisié/N [dlnstxñŧ]ifegar
SFX A ar erisié/N [dltv]ernar
SFX A ar erisié/N [eilnu]ŧar
SFX A ar erisié/N [eilox]mar
SFX A ar erisié/N [einoru]xar
SFX A ar erisié/N [einosu]car
SFX A ar erisié/N [eiu]xurar
SFX A ar erisié/N [eo]liđar
SFX A ar erisié/N [eo]ntiđar
SFX A ar erisié/N [es]kotar
SFX A ar erisié/N [es]ŧervelar
SFX A ar erisié/N [fjkx]ermar
SFX A ar erisié/N [fklrsx]oñar
SFX A ar erisié/N [fm]eretar
SFX A ar erisié/N [fpvŧ]iolar
SFX A ar erisié/N [fŧ]etuar
SFX A ar erisié/N [gin]ritar
SFX A ar erisié/N [iln]trar
SFX A ar erisié/N [inru]jar
SFX A ar erisié/N [io]ntar
SFX A ar erisié/N [io]rkolar
SFX A ar erisié/N [ipt]ađar
SFX A ar erisié/N [ipu]lar
SFX A ar erisié/N [irst]umar
SFX A ar erisié/N [klt]ivar
SFX A ar erisié/N [kp]avejar
SFX A ar erisié/N [kt]erŧar
SFX A ar erisié/N [lmtxŧ]enŧiar
SFX A ar erisié/N [ln]etrar
SFX A ar erisié/N [lnoru]đar
SFX A ar erisié/N [mp]eritar
SFX A ar erisié/N [mv]ergolar
SFX A ar erisié/N [ns]erbar
SFX A ar erisié/N [ns]ervar
SFX A ar erisié/N [ns]kuercar
SFX A ar erisié/N [nsv]edar
SFX A ar erisié/N [nx]goŧar
SFX A ar erisié/N [op]ar
SFX A ar erisié/N [ox]longar
SFX A ar erisié/N [pt]resar
SFX A ar erisié/N [pt]rotar
SFX A ar erisié/N [stŧ]imentar
SFX A ar erisié/N [sŧ]erkar
SFX A ar erisié/N [tuv]iliđar
SFX A ar erisié/N [tv]eriđar
SFX A ar erisié/N [tv]erniđar
SFX A ar erisié/N [xŧ]ertar
SFX A ar erisié/N ^alienar
SFX A ar erisié/N ^bersajar
SFX A ar erisié/N ^bordeđar
SFX A ar erisié/N ^deramar
SFX A ar erisié/N ^derivar
SFX A ar erisié/N ^derobar
SFX A ar erisié/N ^derokar
SFX A ar erisié/N ^derotar
SFX A ar erisié/N ^desferenŧiar
SFX A ar erisié/N ^devorar
SFX A ar erisié/N ^devorŧiar
SFX A ar erisié/N ^dexeredar
SFX A ar erisié/N ^dexverxenar
SFX A ar erisié/N ^exerŧitar
SFX A ar erisié/N ^fermentar
SFX A ar erisié/N ^griliar
SFX A ar erisié/N ^guernar
SFX A ar erisié/N ^inbaretar
SFX A ar erisié/N ^infervorar
SFX A ar erisié/N ^inkartonar
SFX A ar erisié/N ^intarsiar
SFX A ar erisié/N ^interesar
SFX A ar erisié/N ^interkalar
SFX A ar erisié/N ^interkuerar
SFX A ar erisié/N ^interkuirar
SFX A ar erisié/N ^interlinear
SFX A ar erisié/N ^intermeđar
SFX A ar erisié/N ^interogar
SFX A ar erisié/N ^interpretar
SFX A ar erisié/N ^inveriar
SFX A ar erisié/N ^inversiar
SFX A ar erisié/N ^inŧercelar
SFX A ar erisié/N ^kalefar
SFX A ar erisié/N ^kriolar
SFX A ar erisié/N ^lustrar
SFX A ar erisié/N ^maravejar
SFX A ar erisié/N ^merkantar
SFX A ar erisié/N ^merkantiđar
SFX A ar erisié/N ^ormeđar
SFX A ar erisié/N ^perfumar
SFX A ar erisié/N ^perifraxar
SFX A ar erisié/N ^periodar
SFX A ar erisié/N ^perkolar
SFX A ar erisié/N ^perkotar
SFX A ar erisié/N ^perlustrar
SFX A ar erisié/N ^permudarar
SFX A ar erisié/N ^permutar
SFX A ar erisié/N ^perorar
SFX A ar erisié/N ^perpetrar
SFX A ar erisié/N ^perpetuar
SFX A ar erisié/N ^perseguitar
SFX A ar erisié/N ^personaliđar
SFX A ar erisié/N ^persugar
SFX A ar erisié/N ^raxar
SFX A ar erisié/N ^robar
SFX A ar erisié/N ^roersar
SFX A ar erisié/N ^sajar
SFX A ar erisié/N ^scantiđar
SFX A ar erisié/N ^skortegar
SFX A ar erisié/N ^sotolinear
SFX A ar erisié/N ^soverkiar
SFX A ar erisié/N ^spergoŧar
SFX A ar erisié/N ^sperimentar
SFX A ar erisié/N ^sperlongar
SFX A ar erisié/N ^spernacar
SFX A ar erisié/N ^sperđurar
SFX A ar erisié/N ^steriliđar
SFX A ar erisié/N ^terapienar
SFX A ar erisié/N ^teraŧar
SFX A ar erisié/N ^termenar
SFX A ar erisié/N ^terŧariolar
SFX A ar erisié/N ^tormentar
SFX A ar erisié/N ^verdeđar
SFX A ar erisié/N ^vergiđar
SFX A ar erisié/N ^verifegar
SFX A ar erisié/N ^verolar
SFX A ar erisié/N ^verxurar
SFX A ar erisié/N ^xberlefar
SFX A ar erisié/N ^xberlotar
SFX A ar erisié/N ^xberlumar
SFX A ar erisié/N ^xberxelar
SFX A ar erisié/N ^xermojar
SFX A ar erisié/N ^xgoñar
SFX A ar erisié/N ^xlargiđar
SFX A ar erisié/N ^xmerejar
SFX A ar erisié/N ^xmeriliar
SFX A ar erisié/N ^xmerŧiar
SFX A ar erisié/N ^xmorgolar
SFX A ar erisié/N ^xnervađar
SFX A ar erisié/N ^xvergoñaŧar
SFX A ar erisié/N alar
SFX A ar erisié/N amar
SFX A ar erisié/N arar
SFX A ar erisié/N bertonar
SFX A ar erisié/N dar
SFX A ar erisié/N derenar
SFX A ar erisié/N donar
SFX A ar erisié/N far
SFX A ar erisié/N fumar
SFX A ar erisié/N kalar
SFX A ar erisié/N kantar
SFX A ar erisié/N kolar
SFX A ar erisié/N korniđar
SFX A ar erisié/N kurvar
SFX A ar erisié/N lotar
SFX A ar erisié/N lumar
SFX A ar erisié/N menar
SFX A ar erisié/N meravejar
SFX A ar erisié/N međar
SFX A ar erisié/N mojar
SFX A ar erisié/N mudarar
SFX A ar erisié/N ojar
SFX A ar erisié/N okar
SFX A ar erisié/N perdonar
SFX A ar erisié/N perletar
SFX A ar erisié/N pertegar
SFX A ar erisié/N pongar
SFX A ar erisié/N rajar
SFX A ar erisié/N ramar
SFX A ar erisié/N redar
SFX A ar erisié/N rigolar
SFX A ar erisié/N rivar
SFX A ar erisié/N rolar
SFX A ar erisié/N seguitar
SFX A ar erisié/N serajar
SFX A ar erisié/N siar
SFX A ar erisié/N speronar
SFX A ar erisié/N sugar
SFX A ar erisié/N terminar
SFX A ar erisié/N tonar
SFX A ar erisié/N tuar
SFX A ar erisié/N vejar
SFX A ar erisié/N velar
SFX A ar erisié/N vergoñar
SFX A ar erisié/N verigolar
SFX A ar erisié/N versar
SFX A ar erisié/N verđelar
SFX A ar erisié/N xelar
SFX A ar erisié/N xmerdar
SFX A ar erisié/N đurar
SFX A ar erisié/N ŧercar
SFX A ar erisié/N ŧitar
SFX A ar erisiéu/O [abcdefmnpstvxñđŧ]olar
SFX A ar erisiéu/O [abcdfgijknopstvxŧ]etar
SFX A ar erisiéu/O [abcdfjkmpsv]iđar
SFX A ar erisiéu/O [abcdfklnoprstuvxđŧ]inar
SFX A ar erisiéu/O [abcefgijklmnpsvxđŧ]onar
SFX A ar erisiéu/O [abdefklmopsvx]itar
SFX A ar erisiéu/O [abdfgijklmnpstxñđ]orar
SFX A ar erisiéu/O [abdfgikmst]urar
SFX A ar erisiéu/O [abdfijkmnprstuŧ]elar
SFX A ar erisiéu/O [abdgiotu]riđar
SFX A ar erisiéu/O [abfgptu]regar
SFX A ar erisiéu/O [abfjlnpr]utar
SFX A ar erisiéu/O [abfkx]renar
SFX A ar erisiéu/O [abfot]raŧar
SFX A ar erisiéu/O [abik]rokar
SFX A ar erisiéu/O [abikoptu]riar
SFX A ar erisiéu/O [adiopt]ronar
SFX A ar erisiéu/O [adklpstuvđŧ]enar
SFX A ar erisiéu/O [aeilnsu]kar
SFX A ar erisiéu/O [aeinosu]tegar
SFX A ar erisiéu/O [aeio]strar
SFX A ar erisiéu/O [aeiop]letar
SFX A ar erisiéu/O [aeiou]xenar
SFX A ar erisiéu/O [aeiru]ñar
SFX A ar erisiéu/O [aeiu]ngar
SFX A ar erisiéu/O [aeiu]ŧiar
SFX A ar erisiéu/O [aelo]var
SFX A ar erisiéu/O [aenoux]golar
SFX A ar erisiéu/O [aeo]liar
SFX A ar erisiéu/O [aeors]tiđar
SFX A ar erisiéu/O [aeou]mentar
SFX A ar erisiéu/O [agot]rejar
SFX A ar erisiéu/O [ai]erar
SFX A ar erisiéu/O [ai]ñaŧar
SFX A ar erisiéu/O [ail]gar
SFX A ar erisiéu/O [ailnou]sar
SFX A ar erisiéu/O [ailnu]bar
SFX A ar erisiéu/O [ailu]minar
SFX A ar erisiéu/O [aiou]rmar
SFX A ar erisiéu/O [aisu]kiar
SFX A ar erisiéu/O [aku]rifegar
SFX A ar erisiéu/O [als]tar
SFX A ar erisiéu/O [an]deđar
SFX A ar erisiéu/O [an]fraxar
SFX A ar erisiéu/O [an]kuerar
SFX A ar erisiéu/O [an]kuirar
SFX A ar erisiéu/O [ano]fegar
SFX A ar erisiéu/O [ao]niđar
SFX A ar erisiéu/O [ao]rcar
SFX A ar erisiéu/O [ao]rdar
SFX A ar erisiéu/O [ao]rdonar
SFX A ar erisiéu/O [ao]rkar
SFX A ar erisiéu/O [ao]rnar
SFX A ar erisiéu/O [ao]rsar
SFX A ar erisiéu/O [aou]nŧiar
SFX A ar erisiéu/O [aou]rbar
SFX A ar erisiéu/O [aou]rgar
SFX A ar erisiéu/O [aou]rkiar
SFX A ar erisiéu/O [aou]rlar
SFX A ar erisiéu/O [aou]rtar
SFX A ar erisiéu/O [aou]rŧar
SFX A ar erisiéu/O [ar]naliđar
SFX A ar erisiéu/O [aux]nar
SFX A ar erisiéu/O [bcdefgijmnpsvxđŧ]otar
SFX A ar erisiéu/O [bcdfgjklmnpstvxđŧ]erar
SFX A ar erisiéu/O [bcfgiklnoprtŧ]eđar
SFX A ar erisiéu/O [bcfgjklmnoptuv]aŧar
SFX A ar erisiéu/O [bcfilrtđ]ugar
SFX A ar erisiéu/O [bcmpruŧ]efar
SFX A ar erisiéu/O [bdegikmprstđ]aliđar
SFX A ar erisiéu/O [bdfjmnptvx]iar
SFX A ar erisiéu/O [bdflmvđ]ogar
SFX A ar erisiéu/O [bdgklmnptuv]ajar
SFX A ar erisiéu/O [bdgkpv]rar
SFX A ar erisiéu/O [bdilmnopsvxñđŧ]egar
SFX A ar erisiéu/O [bdklmoprtuv]acar
SFX A ar erisiéu/O [bfilmtuv]antar
SFX A ar erisiéu/O [bgknpstv]axar
SFX A ar erisiéu/O [bjklmrt]oŧar
SFX A ar erisiéu/O [blmpstvx]irar
SFX A ar erisiéu/O [blprsvx]ear
SFX A ar erisiéu/O [bmnpxŧ]igolar
SFX A ar erisiéu/O [bmtŧ]iliar
SFX A ar erisiéu/O [bou]rogar
SFX A ar erisiéu/O [bp]erlar
SFX A ar erisiéu/O [btv]ergar
SFX A ar erisiéu/O [bxŧ]eregar
SFX A ar erisiéu/O [cfglopsv]esar
SFX A ar erisiéu/O [clmnrsv]odar
SFX A ar erisiéu/O [dfgklmnopst]ejar
SFX A ar erisiéu/O [dg]obar
SFX A ar erisiéu/O [dgkmnprs]uar
SFX A ar erisiéu/O [dijlorstuvxđ]entar
SFX A ar erisiéu/O [dlnstxñŧ]ifegar
SFX A ar erisiéu/O [dltv]ernar
SFX A ar erisiéu/O [eilnu]ŧar
SFX A ar erisiéu/O [eilox]mar
SFX A ar erisiéu/O [einoru]xar
SFX A ar erisiéu/O [einosu]car
SFX A ar erisiéu/O [eiu]xurar
SFX A ar erisiéu/O [eo]liđar
SFX A ar erisiéu/O [eo]ntiđar
SFX A ar erisiéu/O [es]kotar
SFX A ar erisiéu/O [es]ŧervelar
SFX A ar erisiéu/O [fjkx]ermar
SFX A ar erisiéu/O [fklrsx]oñar
SFX A ar erisiéu/O [fm]eretar
SFX A ar erisiéu/O [fpvŧ]iolar
SFX A ar erisiéu/O [fŧ]etuar
SFX A ar erisiéu/O [gin]ritar
SFX A ar erisiéu/O [iln]trar
SFX A ar erisiéu/O [inru]jar
SFX A ar erisiéu/O [io]ntar
SFX A ar erisiéu/O [io]rkolar
SFX A ar erisiéu/O [ipt]ađar
SFX A ar erisiéu/O [ipu]lar
SFX A ar erisiéu/O [irst]umar
SFX A ar erisiéu/O [klt]ivar
SFX A ar erisiéu/O [kp]avejar
SFX A ar erisiéu/O [kt]erŧar
SFX A ar erisiéu/O [lmtxŧ]enŧiar
SFX A ar erisiéu/O [ln]etrar
SFX A ar erisiéu/O [lnoru]đar
SFX A ar erisiéu/O [mp]eritar
SFX A ar erisiéu/O [mv]ergolar
SFX A ar erisiéu/O [ns]erbar
SFX A ar erisiéu/O [ns]ervar
SFX A ar erisiéu/O [ns]kuercar
SFX A ar erisiéu/O [nsv]edar
SFX A ar erisiéu/O [nx]goŧar
SFX A ar erisiéu/O [op]ar
SFX A ar erisiéu/O [ox]longar
SFX A ar erisiéu/O [pt]resar
SFX A ar erisiéu/O [pt]rotar
SFX A ar erisiéu/O [stŧ]imentar
SFX A ar erisiéu/O [sŧ]erkar
SFX A ar erisiéu/O [tuv]iliđar
SFX A ar erisiéu/O [tv]eriđar
SFX A ar erisiéu/O [tv]erniđar
SFX A ar erisiéu/O [xŧ]ertar
SFX A ar erisiéu/O ^alienar
SFX A ar erisiéu/O ^bersajar
SFX A ar erisiéu/O ^bordeđar
SFX A ar erisiéu/O ^deramar
SFX A ar erisiéu/O ^derivar
SFX A ar erisiéu/O ^derobar
SFX A ar erisiéu/O ^derokar
SFX A ar erisiéu/O ^derotar
SFX A ar erisiéu/O ^desferenŧiar
SFX A ar erisiéu/O ^devorar
SFX A ar erisiéu/O ^devorŧiar
SFX A ar erisiéu/O ^dexeredar
SFX A ar erisiéu/O ^dexverxenar
SFX A ar erisiéu/O ^exerŧitar
SFX A ar erisiéu/O ^fermentar
SFX A ar erisiéu/O ^griliar
SFX A ar erisiéu/O ^guernar
SFX A ar erisiéu/O ^inbaretar
SFX A ar erisiéu/O ^infervorar
SFX A ar erisiéu/O ^inkartonar
SFX A ar erisiéu/O ^intarsiar
SFX A ar erisiéu/O ^interesar
SFX A ar erisiéu/O ^interkalar
SFX A ar erisiéu/O ^interkuerar
SFX A ar erisiéu/O ^interkuirar
SFX A ar erisiéu/O ^interlinear
SFX A ar erisiéu/O ^intermeđar
SFX A ar erisiéu/O ^interogar
SFX A ar erisiéu/O ^interpretar
SFX A ar erisiéu/O ^inveriar
SFX A ar erisiéu/O ^inversiar
SFX A ar erisiéu/O ^inŧercelar
SFX A ar erisiéu/O ^kalefar
SFX A ar erisiéu/O ^kriolar
SFX A ar erisiéu/O ^lustrar
SFX A ar erisiéu/O ^maravejar
SFX A ar erisiéu/O ^merkantar
SFX A ar erisiéu/O ^merkantiđar
SFX A ar erisiéu/O ^ormeđar
SFX A ar erisiéu/O ^perfumar
SFX A ar erisiéu/O ^perifraxar
SFX A ar erisiéu/O ^periodar
SFX A ar erisiéu/O ^perkolar
SFX A ar erisiéu/O ^perkotar
SFX A ar erisiéu/O ^perlustrar
SFX A ar erisiéu/O ^permudarar
SFX A ar erisiéu/O ^permutar
SFX A ar erisiéu/O ^perorar
SFX A ar erisiéu/O ^perpetrar
SFX A ar erisiéu/O ^perpetuar
SFX A ar erisiéu/O ^perseguitar
SFX A ar erisiéu/O ^personaliđar
SFX A ar erisiéu/O ^persugar
SFX A ar erisiéu/O ^raxar
SFX A ar erisiéu/O ^robar
SFX A ar erisiéu/O ^roersar
SFX A ar erisiéu/O ^sajar
SFX A ar erisiéu/O ^scantiđar
SFX A ar erisiéu/O ^skortegar
SFX A ar erisiéu/O ^sotolinear
SFX A ar erisiéu/O ^soverkiar
SFX A ar erisiéu/O ^spergoŧar
SFX A ar erisiéu/O ^sperimentar
SFX A ar erisiéu/O ^sperlongar
SFX A ar erisiéu/O ^spernacar
SFX A ar erisiéu/O ^sperđurar
SFX A ar erisiéu/O ^steriliđar
SFX A ar erisiéu/O ^terapienar
SFX A ar erisiéu/O ^teraŧar
SFX A ar erisiéu/O ^termenar
SFX A ar erisiéu/O ^terŧariolar
SFX A ar erisiéu/O ^tormentar
SFX A ar erisiéu/O ^verdeđar
SFX A ar erisiéu/O ^vergiđar
SFX A ar erisiéu/O ^verifegar
SFX A ar erisiéu/O ^verolar
SFX A ar erisiéu/O ^verxurar
SFX A ar erisiéu/O ^xberlefar
SFX A ar erisiéu/O ^xberlotar
SFX A ar erisiéu/O ^xberlumar
SFX A ar erisiéu/O ^xberxelar
SFX A ar erisiéu/O ^xermojar
SFX A ar erisiéu/O ^xgoñar
SFX A ar erisiéu/O ^xlargiđar
SFX A ar erisiéu/O ^xmerejar
SFX A ar erisiéu/O ^xmeriliar
SFX A ar erisiéu/O ^xmerŧiar
SFX A ar erisiéu/O ^xmorgolar
SFX A ar erisiéu/O ^xnervađar
SFX A ar erisiéu/O ^xvergoñaŧar
SFX A ar erisiéu/O alar
SFX A ar erisiéu/O amar
SFX A ar erisiéu/O arar
SFX A ar erisiéu/O bertonar
SFX A ar erisiéu/O dar
SFX A ar erisiéu/O derenar
SFX A ar erisiéu/O donar
SFX A ar erisiéu/O far
SFX A ar erisiéu/O fumar
SFX A ar erisiéu/O kalar
SFX A ar erisiéu/O kantar
SFX A ar erisiéu/O kolar
SFX A ar erisiéu/O korniđar
SFX A ar erisiéu/O kurvar
SFX A ar erisiéu/O lotar
SFX A ar erisiéu/O lumar
SFX A ar erisiéu/O menar
SFX A ar erisiéu/O meravejar
SFX A ar erisiéu/O međar
SFX A ar erisiéu/O mojar
SFX A ar erisiéu/O mudarar
SFX A ar erisiéu/O ojar
SFX A ar erisiéu/O okar
SFX A ar erisiéu/O perdonar
SFX A ar erisiéu/O perletar
SFX A ar erisiéu/O pertegar
SFX A ar erisiéu/O pongar
SFX A ar erisiéu/O rajar
SFX A ar erisiéu/O ramar
SFX A ar erisiéu/O redar
SFX A ar erisiéu/O rigolar
SFX A ar erisiéu/O rivar
SFX A ar erisiéu/O rolar
SFX A ar erisiéu/O seguitar
SFX A ar erisiéu/O serajar
SFX A ar erisiéu/O siar
SFX A ar erisiéu/O speronar
SFX A ar erisiéu/O sugar
SFX A ar erisiéu/O terminar
SFX A ar erisiéu/O tonar
SFX A ar erisiéu/O tuar
SFX A ar erisiéu/O vejar
SFX A ar erisiéu/O velar
SFX A ar erisiéu/O vergoñar
SFX A ar erisiéu/O verigolar
SFX A ar erisiéu/O versar
SFX A ar erisiéu/O verđelar
SFX A ar erisiéu/O xelar
SFX A ar erisiéu/O xmerdar
SFX A ar erisiéu/O đurar
SFX A ar erisiéu/O ŧercar
SFX A ar erisiéu/O ŧitar
SFX A ar erison/J [abcdefmnpstvxñđŧ]olar
SFX A ar erison/J [abcdfgijknopstvxŧ]etar
SFX A ar erison/J [abcdfjkmpsv]iđar
SFX A ar erison/J [abcdfklnoprstuvxđŧ]inar
SFX A ar erison/J [abcefgijklmnpsvxđŧ]onar
SFX A ar erison/J [abdefklmopsvx]itar
SFX A ar erison/J [abdfgijklmnpstxñđ]orar
SFX A ar erison/J [abdfgikmst]urar
SFX A ar erison/J [abdfijkmnprstuŧ]elar
SFX A ar erison/J [abdgiotu]riđar
SFX A ar erison/J [abfgptu]regar
SFX A ar erison/J [abfjlnpr]utar
SFX A ar erison/J [abfkx]renar
SFX A ar erison/J [abfot]raŧar
SFX A ar erison/J [abik]rokar
SFX A ar erison/J [abikoptu]riar
SFX A ar erison/J [adiopt]ronar
SFX A ar erison/J [adklpstuvđŧ]enar
SFX A ar erison/J [aeilnsu]kar
SFX A ar erison/J [aeinosu]tegar
SFX A ar erison/J [aeio]strar
SFX A ar erison/J [aeiop]letar
SFX A ar erison/J [aeiou]xenar
SFX A ar erison/J [aeiru]ñar
SFX A ar erison/J [aeiu]ngar
SFX A ar erison/J [aeiu]ŧiar
SFX A ar erison/J [aelo]var
SFX A ar erison/J [aenoux]golar
SFX A ar erison/J [aeo]liar
SFX A ar erison/J [aeors]tiđar
SFX A ar erison/J [aeou]mentar
SFX A ar erison/J [agot]rejar
SFX A ar erison/J [ai]erar
SFX A ar erison/J [ai]ñaŧar
SFX A ar erison/J [ail]gar
SFX A ar erison/J [ailnou]sar
SFX A ar erison/J [ailnu]bar
SFX A ar erison/J [ailu]minar
SFX A ar erison/J [aiou]rmar
SFX A ar erison/J [aisu]kiar
SFX A ar erison/J [aku]rifegar
SFX A ar erison/J [als]tar
SFX A ar erison/J [an]deđar
SFX A ar erison/J [an]fraxar
SFX A ar erison/J [an]kuerar
SFX A ar erison/J [an]kuirar
SFX A ar erison/J [ano]fegar
SFX A ar erison/J [ao]niđar
SFX A ar erison/J [ao]rcar
SFX A ar erison/J [ao]rdar
SFX A ar erison/J [ao]rdonar
SFX A ar erison/J [ao]rkar
SFX A ar erison/J [ao]rnar
SFX A ar erison/J [ao]rsar
SFX A ar erison/J [aou]nŧiar
SFX A ar erison/J [aou]rbar
SFX A ar erison/J [aou]rgar
SFX A ar erison/J [aou]rkiar
SFX A ar erison/J [aou]rlar
SFX A ar erison/J [aou]rtar
SFX A ar erison/J [aou]rŧar
SFX A ar erison/J [ar]naliđar
SFX A ar erison/J [aux]nar
SFX A ar erison/J [bcdefgijmnpsvxđŧ]otar
SFX A ar erison/J [bcdfgjklmnpstvxđŧ]erar
SFX A ar erison/J [bcfgiklnoprtŧ]eđar
SFX A ar erison/J [bcfgjklmnoptuv]aŧar
SFX A ar erison/J [bcfilrtđ]ugar
SFX A ar erison/J [bcmpruŧ]efar
SFX A ar erison/J [bdegikmprstđ]aliđar
SFX A ar erison/J [bdfjmnptvx]iar
SFX A ar erison/J [bdflmvđ]ogar
SFX A ar erison/J [bdgklmnptuv]ajar
SFX A ar erison/J [bdgkpv]rar
SFX A ar erison/J [bdilmnopsvxñđŧ]egar
SFX A ar erison/J [bdklmoprtuv]acar
SFX A ar erison/J [bfilmtuv]antar
SFX A ar erison/J [bgknpstv]axar
SFX A ar erison/J [bjklmrt]oŧar
SFX A ar erison/J [blmpstvx]irar
SFX A ar erison/J [blprsvx]ear
SFX A ar erison/J [bmnpxŧ]igolar
SFX A ar erison/J [bmtŧ]iliar
SFX A ar erison/J [bou]rogar
SFX A ar erison/J [bp]erlar
SFX A ar erison/J [btv]ergar
SFX A ar erison/J [bxŧ]eregar
SFX A ar erison/J [cfglopsv]esar
SFX A ar erison/J [clmnrsv]odar
SFX A ar erison/J [dfgklmnopst]ejar
SFX A ar erison/J [dg]obar
SFX A ar erison/J [dgkmnprs]uar
SFX A ar erison/J [dijlorstuvxđ]entar
SFX A ar erison/J [dlnstxñŧ]ifegar
SFX A ar erison/J [dltv]ernar
SFX A ar erison/J [eilnu]ŧar
SFX A ar erison/J [eilox]mar
SFX A ar erison/J [einoru]xar
SFX A ar erison/J [einosu]car
SFX A ar erison/J [eiu]xurar
SFX A ar erison/J [eo]liđar
SFX A ar erison/J [eo]ntiđar
SFX A ar erison/J [es]kotar
SFX A ar erison/J [es]ŧervelar
SFX A ar erison/J [fjkx]ermar
SFX A ar erison/J [fklrsx]oñar
SFX A ar erison/J [fm]eretar
SFX A ar erison/J [fpvŧ]iolar
SFX A ar erison/J [fŧ]etuar
SFX A ar erison/J [gin]ritar
SFX A ar erison/J [iln]trar
SFX A ar erison/J [inru]jar
SFX A ar erison/J [io]ntar
SFX A ar erison/J [io]rkolar
SFX A ar erison/J [ipt]ađar
SFX A ar erison/J [ipu]lar
SFX A ar erison/J [irst]umar
SFX A ar erison/J [klt]ivar
SFX A ar erison/J [kp]avejar
SFX A ar erison/J [kt]erŧar
SFX A ar erison/J [lmtxŧ]enŧiar
SFX A ar erison/J [ln]etrar
SFX A ar erison/J [lnoru]đar
SFX A ar erison/J [mp]eritar
SFX A ar erison/J [mv]ergolar
SFX A ar erison/J [ns]erbar
SFX A ar erison/J [ns]ervar
SFX A ar erison/J [ns]kuercar
SFX A ar erison/J [nsv]edar
SFX A ar erison/J [nx]goŧar
SFX A ar erison/J [op]ar
SFX A ar erison/J [ox]longar
SFX A ar erison/J [pt]resar
SFX A ar erison/J [pt]rotar
SFX A ar erison/J [stŧ]imentar
SFX A ar erison/J [sŧ]erkar
SFX A ar erison/J [tuv]iliđar
SFX A ar erison/J [tv]eriđar
SFX A ar erison/J [tv]erniđar
SFX A ar erison/J [xŧ]ertar
SFX A ar erison/J ^alienar
SFX A ar erison/J ^bersajar
SFX A ar erison/J ^bordeđar
SFX A ar erison/J ^deramar
SFX A ar erison/J ^derivar
SFX A ar erison/J ^derobar
SFX A ar erison/J ^derokar
SFX A ar erison/J ^derotar
SFX A ar erison/J ^desferenŧiar
SFX A ar erison/J ^devorar
SFX A ar erison/J ^devorŧiar
SFX A ar erison/J ^dexeredar
SFX A ar erison/J ^dexverxenar
SFX A ar erison/J ^exerŧitar
SFX A ar erison/J ^fermentar
SFX A ar erison/J ^griliar
SFX A ar erison/J ^guernar
SFX A ar erison/J ^inbaretar
SFX A ar erison/J ^infervorar
SFX A ar erison/J ^inkartonar
SFX A ar erison/J ^intarsiar
SFX A ar erison/J ^interesar
SFX A ar erison/J ^interkalar
SFX A ar erison/J ^interkuerar
SFX A ar erison/J ^interkuirar
SFX A ar erison/J ^interlinear
SFX A ar erison/J ^intermeđar
SFX A ar erison/J ^interogar
SFX A ar erison/J ^interpretar
SFX A ar erison/J ^inveriar
SFX A ar erison/J ^inversiar
SFX A ar erison/J ^inŧercelar
SFX A ar erison/J ^kalefar
SFX A ar erison/J ^kriolar
SFX A ar erison/J ^lustrar
SFX A ar erison/J ^maravejar
SFX A ar erison/J ^merkantar
SFX A ar erison/J ^merkantiđar
SFX A ar erison/J ^ormeđar
SFX A ar erison/J ^perfumar
SFX A ar erison/J ^perifraxar
SFX A ar erison/J ^periodar
SFX A ar erison/J ^perkolar
SFX A ar erison/J ^perkotar
SFX A ar erison/J ^perlustrar
SFX A ar erison/J ^permudarar
SFX A ar erison/J ^permutar
SFX A ar erison/J ^perorar
SFX A ar erison/J ^perpetrar
SFX A ar erison/J ^perpetuar
SFX A ar erison/J ^perseguitar
SFX A ar erison/J ^personaliđar
SFX A ar erison/J ^persugar
SFX A ar erison/J ^raxar
SFX A ar erison/J ^robar
SFX A ar erison/J ^roersar
SFX A ar erison/J ^sajar
SFX A ar erison/J ^scantiđar
SFX A ar erison/J ^skortegar
SFX A ar erison/J ^sotolinear
SFX A ar erison/J ^soverkiar
SFX A ar erison/J ^spergoŧar
SFX A ar erison/J ^sperimentar
SFX A ar erison/J ^sperlongar
SFX A ar erison/J ^spernacar
SFX A ar erison/J ^sperđurar
SFX A ar erison/J ^steriliđar
SFX A ar erison/J ^terapienar
SFX A ar erison/J ^teraŧar
SFX A ar erison/J ^termenar
SFX A ar erison/J ^terŧariolar
SFX A ar erison/J ^tormentar
SFX A ar erison/J ^verdeđar
SFX A ar erison/J ^vergiđar
SFX A ar erison/J ^verifegar
SFX A ar erison/J ^verolar
SFX A ar erison/J ^verxurar
SFX A ar erison/J ^xberlefar
SFX A ar erison/J ^xberlotar
SFX A ar erison/J ^xberlumar
SFX A ar erison/J ^xberxelar
SFX A ar erison/J ^xermojar
SFX A ar erison/J ^xgoñar
SFX A ar erison/J ^xlargiđar
SFX A ar erison/J ^xmerejar
SFX A ar erison/J ^xmeriliar
SFX A ar erison/J ^xmerŧiar
SFX A ar erison/J ^xmorgolar
SFX A ar erison/J ^xnervađar
SFX A ar erison/J ^xvergoñaŧar
SFX A ar erison/J alar
SFX A ar erison/J amar
SFX A ar erison/J arar
SFX A ar erison/J bertonar
SFX A ar erison/J dar
SFX A ar erison/J derenar
SFX A ar erison/J donar
SFX A ar erison/J far
SFX A ar erison/J fumar
SFX A ar erison/J kalar
SFX A ar erison/J kantar
SFX A ar erison/J kolar
SFX A ar erison/J korniđar
SFX A ar erison/J kurvar
SFX A ar erison/J lotar
SFX A ar erison/J lumar
SFX A ar erison/J menar
SFX A ar erison/J meravejar
SFX A ar erison/J međar
SFX A ar erison/J mojar
SFX A ar erison/J mudarar
SFX A ar erison/J ojar
SFX A ar erison/J okar
SFX A ar erison/J perdonar
SFX A ar erison/J perletar
SFX A ar erison/J pertegar
SFX A ar erison/J pongar
SFX A ar erison/J rajar
SFX A ar erison/J ramar
SFX A ar erison/J redar
SFX A ar erison/J rigolar
SFX A ar erison/J rivar
SFX A ar erison/J rolar
SFX A ar erison/J seguitar
SFX A ar erison/J serajar
SFX A ar erison/J siar
SFX A ar erison/J speronar
SFX A ar erison/J sugar
SFX A ar erison/J terminar
SFX A ar erison/J tonar
SFX A ar erison/J tuar
SFX A ar erison/J vejar
SFX A ar erison/J velar
SFX A ar erison/J vergoñar
SFX A ar erison/J verigolar
SFX A ar erison/J versar
SFX A ar erison/J verđelar
SFX A ar erison/J xelar
SFX A ar erison/J xmerdar
SFX A ar erison/J đurar
SFX A ar erison/J ŧercar
SFX A ar erison/J ŧitar
SFX A ar erié/N [abcdefmnpstvxñđŧ]olar
SFX A ar erié/N [abcdfgijknopstvxŧ]etar
SFX A ar erié/N [abcdfjkmpsv]iđar
SFX A ar erié/N [abcdfklnoprstuvxđŧ]inar
SFX A ar erié/N [abcefgijklmnpsvxđŧ]onar
SFX A ar erié/N [abdefklmopsvx]itar
SFX A ar erié/N [abdfgijklmnpstxñđ]orar
SFX A ar erié/N [abdfgikmst]urar
SFX A ar erié/N [abdfijkmnprstuŧ]elar
SFX A ar erié/N [abdgiotu]riđar
SFX A ar erié/N [abfgptu]regar
SFX A ar erié/N [abfjlnpr]utar
SFX A ar erié/N [abfkx]renar
SFX A ar erié/N [abfot]raŧar
SFX A ar erié/N [abik]rokar
SFX A ar erié/N [abikoptu]riar
SFX A ar erié/N [adiopt]ronar
SFX A ar erié/N [adklpstuvđŧ]enar
SFX A ar erié/N [aeilnsu]kar
SFX A ar erié/N [aeinosu]tegar
SFX A ar erié/N [aeio]strar
SFX A ar erié/N [aeiop]letar
SFX A ar erié/N [aeiou]xenar
SFX A ar erié/N [aeiru]ñar
SFX A ar erié/N [aeiu]ngar
SFX A ar erié/N [aeiu]ŧiar
SFX A ar erié/N [aelo]var
SFX A ar erié/N [aenoux]golar
SFX A ar erié/N [aeo]liar
SFX A ar erié/N [aeors]tiđar
SFX A ar erié/N [aeou]mentar
SFX A ar erié/N [agot]rejar
SFX A ar erié/N [ai]erar
SFX A ar erié/N [ai]ñaŧar
SFX A ar erié/N [ail]gar
SFX A ar erié/N [ailnou]sar
SFX A ar erié/N [ailnu]bar
SFX A ar erié/N [ailu]minar
SFX A ar erié/N [aiou]rmar
SFX A ar erié/N [aisu]kiar
SFX A ar erié/N [aku]rifegar
SFX A ar erié/N [als]tar
SFX A ar erié/N [an]deđar
SFX A ar erié/N [an]fraxar
SFX A ar erié/N [an]kuerar
SFX A ar erié/N [an]kuirar
SFX A ar erié/N [ano]fegar
SFX A ar erié/N [ao]niđar
SFX A ar erié/N [ao]rcar
SFX A ar erié/N [ao]rdar
SFX A ar erié/N [ao]rdonar
SFX A ar erié/N [ao]rkar
SFX A ar erié/N [ao]rnar
SFX A ar erié/N [ao]rsar
SFX A ar erié/N [aou]nŧiar
SFX A ar erié/N [aou]rbar
SFX A ar erié/N [aou]rgar
SFX A ar erié/N [aou]rkiar
SFX A ar erié/N [aou]rlar
SFX A ar erié/N [aou]rtar
SFX A ar erié/N [aou]rŧar
SFX A ar erié/N [ar]naliđar
SFX A ar erié/N [aux]nar
SFX A ar erié/N [bcdefgijmnpsvxđŧ]otar
SFX A ar erié/N [bcdfgjklmnpstvxđŧ]erar
SFX A ar erié/N [bcfgiklnoprtŧ]eđar
SFX A ar erié/N [bcfgjklmnoptuv]aŧar
SFX A ar erié/N [bcfilrtđ]ugar
SFX A ar erié/N [bcmpruŧ]efar
SFX A ar erié/N [bdegikmprstđ]aliđar
SFX A ar erié/N [bdfjmnptvx]iar
SFX A ar erié/N [bdflmvđ]ogar
SFX A ar erié/N [bdgklmnptuv]ajar
SFX A ar erié/N [bdgkpv]rar
SFX A ar erié/N [bdilmnopsvxñđŧ]egar
SFX A ar erié/N [bdklmoprtuv]acar
SFX A ar erié/N [bfilmtuv]antar
SFX A ar erié/N [bgknpstv]axar
SFX A ar erié/N [bjklmrt]oŧar
SFX A ar erié/N [blmpstvx]irar
SFX A ar erié/N [blprsvx]ear
SFX A ar erié/N [bmnpxŧ]igolar
SFX A ar erié/N [bmtŧ]iliar
SFX A ar erié/N [bou]rogar
SFX A ar erié/N [bp]erlar
SFX A ar erié/N [btv]ergar
SFX A ar erié/N [bxŧ]eregar
SFX A ar erié/N [cfglopsv]esar
SFX A ar erié/N [clmnrsv]odar
SFX A ar erié/N [dfgklmnopst]ejar
SFX A ar erié/N [dg]obar
SFX A ar erié/N [dgkmnprs]uar
SFX A ar erié/N [dijlorstuvxđ]entar
SFX A ar erié/N [dlnstxñŧ]ifegar
SFX A ar erié/N [dltv]ernar
SFX A ar erié/N [eilnu]ŧar
SFX A ar erié/N [eilox]mar
SFX A ar erié/N [einoru]xar
SFX A ar erié/N [einosu]car
SFX A ar erié/N [eiu]xurar
SFX A ar erié/N [eo]liđar
SFX A ar erié/N [eo]ntiđar
SFX A ar erié/N [es]kotar
SFX A ar erié/N [es]ŧervelar
SFX A ar erié/N [fjkx]ermar
SFX A ar erié/N [fklrsx]oñar
SFX A ar erié/N [fm]eretar
SFX A ar erié/N [fpvŧ]iolar
SFX A ar erié/N [fŧ]etuar
SFX A ar erié/N [gin]ritar
SFX A ar erié/N [iln]trar
SFX A ar erié/N [inru]jar
SFX A ar erié/N [io]ntar
SFX A ar erié/N [io]rkolar
SFX A ar erié/N [ipt]ađar
SFX A ar erié/N [ipu]lar
SFX A ar erié/N [irst]umar
SFX A ar erié/N [klt]ivar
SFX A ar erié/N [kp]avejar
SFX A ar erié/N [kt]erŧar
SFX A ar erié/N [lmtxŧ]enŧiar
SFX A ar erié/N [ln]etrar
SFX A ar erié/N [lnoru]đar
SFX A ar erié/N [mp]eritar
SFX A ar erié/N [mv]ergolar
SFX A ar erié/N [ns]erbar
SFX A ar erié/N [ns]ervar
SFX A ar erié/N [ns]kuercar
SFX A ar erié/N [nsv]edar
SFX A ar erié/N [nx]goŧar
SFX A ar erié/N [op]ar
SFX A ar erié/N [ox]longar
SFX A ar erié/N [pt]resar
SFX A ar erié/N [pt]rotar
SFX A ar erié/N [stŧ]imentar
SFX A ar erié/N [sŧ]erkar
SFX A ar erié/N [tuv]iliđar
SFX A ar erié/N [tv]eriđar
SFX A ar erié/N [tv]erniđar
SFX A ar erié/N [xŧ]ertar
SFX A ar erié/N ^alienar
SFX A ar erié/N ^bersajar
SFX A ar erié/N ^bordeđar
SFX A ar erié/N ^deramar
SFX A ar erié/N ^derivar
SFX A ar erié/N ^derobar
SFX A ar erié/N ^derokar
SFX A ar erié/N ^derotar
SFX A ar erié/N ^desferenŧiar
SFX A ar erié/N ^devorar
SFX A ar erié/N ^devorŧiar
SFX A ar erié/N ^dexeredar
SFX A ar erié/N ^dexverxenar
SFX A ar erié/N ^exerŧitar
SFX A ar erié/N ^fermentar
SFX A ar erié/N ^griliar
SFX A ar erié/N ^guernar
SFX A ar erié/N ^inbaretar
SFX A ar erié/N ^infervorar
SFX A ar erié/N ^inkartonar
SFX A ar erié/N ^intarsiar
SFX A ar erié/N ^interesar
SFX A ar erié/N ^interkalar
SFX A ar erié/N ^interkuerar
SFX A ar erié/N ^interkuirar
SFX A ar erié/N ^interlinear
SFX A ar erié/N ^intermeđar
SFX A ar erié/N ^interogar
SFX A ar erié/N ^interpretar
SFX A ar erié/N ^inveriar
SFX A ar erié/N ^inversiar
SFX A ar erié/N ^inŧercelar
SFX A ar erié/N ^kalefar
SFX A ar erié/N ^kriolar
SFX A ar erié/N ^lustrar
SFX A ar erié/N ^maravejar
SFX A ar erié/N ^merkantar
SFX A ar erié/N ^merkantiđar
SFX A ar erié/N ^ormeđar
SFX A ar erié/N ^perfumar
SFX A ar erié/N ^perifraxar
SFX A ar erié/N ^periodar
SFX A ar erié/N ^perkolar
SFX A ar erié/N ^perkotar
SFX A ar erié/N ^perlustrar
SFX A ar erié/N ^permudarar
SFX A ar erié/N ^permutar
SFX A ar erié/N ^perorar
SFX A ar erié/N ^perpetrar
SFX A ar erié/N ^perpetuar
SFX A ar erié/N ^perseguitar
SFX A ar erié/N ^personaliđar
SFX A ar erié/N ^persugar
SFX A ar erié/N ^raxar
SFX A ar erié/N ^robar
SFX A ar erié/N ^roersar
SFX A ar erié/N ^sajar
SFX A ar erié/N ^scantiđar
SFX A ar erié/N ^skortegar
SFX A ar erié/N ^sotolinear
SFX A ar erié/N ^soverkiar
SFX A ar erié/N ^spergoŧar
SFX A ar erié/N ^sperimentar
SFX A ar erié/N ^sperlongar
SFX A ar erié/N ^spernacar
SFX A ar erié/N ^sperđurar
SFX A ar erié/N ^steriliđar
SFX A ar erié/N ^terapienar
SFX A ar erié/N ^teraŧar
SFX A ar erié/N ^termenar
SFX A ar erié/N ^terŧariolar
SFX A ar erié/N ^tormentar
SFX A ar erié/N ^verdeđar
SFX A ar erié/N ^vergiđar
SFX A ar erié/N ^verifegar
SFX A ar erié/N ^verolar
SFX A ar erié/N ^verxurar
SFX A ar erié/N ^xberlefar
SFX A ar erié/N ^xberlotar
SFX A ar erié/N ^xberlumar
SFX A ar erié/N ^xberxelar
SFX A ar erié/N ^xermojar
SFX A ar erié/N ^xgoñar
SFX A ar erié/N ^xlargiđar
SFX A ar erié/N ^xmerejar
SFX A ar erié/N ^xmeriliar
SFX A ar erié/N ^xmerŧiar
SFX A ar erié/N ^xmorgolar
SFX A ar erié/N ^xnervađar
SFX A ar erié/N ^xvergoñaŧar
SFX A ar erié/N alar
SFX A ar erié/N amar
SFX A ar erié/N arar
SFX A ar erié/N bertonar
SFX A ar erié/N dar
SFX A ar erié/N derenar
SFX A ar erié/N donar
SFX A ar erié/N far
SFX A ar erié/N fumar
SFX A ar erié/N kalar
SFX A ar erié/N kantar
SFX A ar erié/N kolar
SFX A ar erié/N korniđar
SFX A ar erié/N kurvar
SFX A ar erié/N lotar
SFX A ar erié/N lumar
SFX A ar erié/N menar
SFX A ar erié/N meravejar
SFX A ar erié/N međar
SFX A ar erié/N mojar
SFX A ar erié/N mudarar
SFX A ar erié/N ojar
SFX A ar erié/N okar
SFX A ar erié/N perdonar
SFX A ar erié/N perletar
SFX A ar erié/N pertegar
SFX A ar erié/N pongar
SFX A ar erié/N rajar
SFX A ar erié/N ramar
SFX A ar erié/N redar
SFX A ar erié/N rigolar
SFX A ar erié/N rivar
SFX A ar erié/N rolar
SFX A ar erié/N seguitar
SFX A ar erié/N serajar
SFX A ar erié/N siar
SFX A ar erié/N speronar
SFX A ar erié/N sugar
SFX A ar erié/N terminar
SFX A ar erié/N tonar
SFX A ar erié/N tuar
SFX A ar erié/N vejar
SFX A ar erié/N velar
SFX A ar erié/N vergoñar
SFX A ar erié/N verigolar
SFX A ar erié/N versar
SFX A ar erié/N verđelar
SFX A ar erié/N xelar
SFX A ar erié/N xmerdar
SFX A ar erié/N đurar
SFX A ar erié/N ŧercar
SFX A ar erié/N ŧitar
SFX A ar eriéu/O [abcdefmnpstvxñđŧ]olar
SFX A ar eriéu/O [abcdfgijknopstvxŧ]etar
SFX A ar eriéu/O [abcdfjkmpsv]iđar
SFX A ar eriéu/O [abcdfklnoprstuvxđŧ]inar
SFX A ar eriéu/O [abcefgijklmnpsvxđŧ]onar
SFX A ar eriéu/O [abdefklmopsvx]itar
SFX A ar eriéu/O [abdfgijklmnpstxñđ]orar
SFX A ar eriéu/O [abdfgikmst]urar
SFX A ar eriéu/O [abdfijkmnprstuŧ]elar
SFX A ar eriéu/O [abdgiotu]riđar
SFX A ar eriéu/O [abfgptu]regar
SFX A ar eriéu/O [abfjlnpr]utar
SFX A ar eriéu/O [abfkx]renar
SFX A ar eriéu/O [abfot]raŧar
SFX A ar eriéu/O [abik]rokar
SFX A ar eriéu/O [abikoptu]riar
SFX A ar eriéu/O [adiopt]ronar
SFX A ar eriéu/O [adklpstuvđŧ]enar
SFX A ar eriéu/O [aeilnsu]kar
SFX A ar eriéu/O [aeinosu]tegar
SFX A ar eriéu/O [aeio]strar
SFX A ar eriéu/O [aeiop]letar
SFX A ar eriéu/O [aeiou]xenar
SFX A ar eriéu/O [aeiru]ñar
SFX A ar eriéu/O [aeiu]ngar
SFX A ar eriéu/O [aeiu]ŧiar
SFX A ar eriéu/O [aelo]var
SFX A ar eriéu/O [aenoux]golar
SFX A ar eriéu/O [aeo]liar
SFX A ar eriéu/O [aeors]tiđar
SFX A ar eriéu/O [aeou]mentar
SFX A ar eriéu/O [agot]rejar
SFX A ar eriéu/O [ai]erar
SFX A ar eriéu/O [ai]ñaŧar
SFX A ar eriéu/O [ail]gar
SFX A ar eriéu/O [ailnou]sar
SFX A ar eriéu/O [ailnu]bar
SFX A ar eriéu/O [ailu]minar
SFX A ar eriéu/O [aiou]rmar
SFX A ar eriéu/O [aisu]kiar
SFX A ar eriéu/O [aku]rifegar
SFX A ar eriéu/O [als]tar
SFX A ar eriéu/O [an]deđar
SFX A ar eriéu/O [an]fraxar
SFX A ar eriéu/O [an]kuerar
SFX A ar eriéu/O [an]kuirar
SFX A ar eriéu/O [ano]fegar
SFX A ar eriéu/O [ao]niđar
SFX A ar eriéu/O [ao]rcar
SFX A ar eriéu/O [ao]rdar
SFX A ar eriéu/O [ao]rdonar
SFX A ar eriéu/O [ao]rkar
SFX A ar eriéu/O [ao]rnar
SFX A ar eriéu/O [ao]rsar
SFX A ar eriéu/O [aou]nŧiar
SFX A ar eriéu/O [aou]rbar
SFX A ar eriéu/O [aou]rgar
SFX A ar eriéu/O [aou]rkiar
SFX A ar eriéu/O [aou]rlar
SFX A ar eriéu/O [aou]rtar
SFX A ar eriéu/O [aou]rŧar
SFX A ar eriéu/O [ar]naliđar
SFX A ar eriéu/O [aux]nar
SFX A ar eriéu/O [bcdefgijmnpsvxđŧ]otar
SFX A ar eriéu/O [bcdfgjklmnpstvxđŧ]erar
SFX A ar eriéu/O [bcfgiklnoprtŧ]eđar
SFX A ar eriéu/O [bcfgjklmnoptuv]aŧar
SFX A ar eriéu/O [bcfilrtđ]ugar
SFX A ar eriéu/O [bcmpruŧ]efar
SFX A ar eriéu/O [bdegikmprstđ]aliđar
SFX A ar eriéu/O [bdfjmnptvx]iar
SFX A ar eriéu/O [bdflmvđ]ogar
SFX A ar eriéu/O [bdgklmnptuv]ajar
SFX A ar eriéu/O [bdgkpv]rar
SFX A ar eriéu/O [bdilmnopsvxñđŧ]egar
SFX A ar eriéu/O [bdklmoprtuv]acar
SFX A ar eriéu/O [bfilmtuv]antar
SFX A ar eriéu/O [bgknpstv]axar
SFX A ar eriéu/O [bjklmrt]oŧar
SFX A ar eriéu/O [blmpstvx]irar
SFX A ar eriéu/O [blprsvx]ear
SFX A ar eriéu/O [bmnpxŧ]igolar
SFX A ar eriéu/O [bmtŧ]iliar
SFX A ar eriéu/O [bou]rogar
SFX A ar eriéu/O [bp]erlar
SFX A ar eriéu/O [btv]ergar
SFX A ar eriéu/O [bxŧ]eregar
SFX A ar eriéu/O [cfglopsv]esar
SFX A ar eriéu/O [clmnrsv]odar
SFX A ar eriéu/O [dfgklmnopst]ejar
SFX A ar eriéu/O [dg]obar
SFX A ar eriéu/O [dgkmnprs]uar
SFX A ar eriéu/O [dijlorstuvxđ]entar
SFX A ar eriéu/O [dlnstxñŧ]ifegar
SFX A ar eriéu/O [dltv]ernar
SFX A ar eriéu/O [eilnu]ŧar
SFX A ar eriéu/O [eilox]mar
SFX A ar eriéu/O [einoru]xar
SFX A ar eriéu/O [einosu]car
SFX A ar eriéu/O [eiu]xurar
SFX A ar eriéu/O [eo]liđar
SFX A ar eriéu/O [eo]ntiđar
SFX A ar eriéu/O [es]kotar
SFX A ar eriéu/O [es]ŧervelar
SFX A ar eriéu/O [fjkx]ermar
SFX A ar eriéu/O [fklrsx]oñar
SFX A ar eriéu/O [fm]eretar
SFX A ar eriéu/O [fpvŧ]iolar
SFX A ar eriéu/O [fŧ]etuar
SFX A ar eriéu/O [gin]ritar
SFX A ar eriéu/O [iln]trar
SFX A ar eriéu/O [inru]jar
SFX A ar eriéu/O [io]ntar
SFX A ar eriéu/O [io]rkolar
SFX A ar eriéu/O [ipt]ađar
SFX A ar eriéu/O [ipu]lar
SFX A ar eriéu/O [irst]umar
SFX A ar eriéu/O [klt]ivar
SFX A ar eriéu/O [kp]avejar
SFX A ar eriéu/O [kt]erŧar
SFX A ar eriéu/O [lmtxŧ]enŧiar
SFX A ar eriéu/O [ln]etrar
SFX A ar eriéu/O [lnoru]đar
SFX A ar eriéu/O [mp]eritar
SFX A ar eriéu/O [mv]ergolar
SFX A ar eriéu/O [ns]erbar
SFX A ar eriéu/O [ns]ervar
SFX A ar eriéu/O [ns]kuercar
SFX A ar eriéu/O [nsv]edar
SFX A ar eriéu/O [nx]goŧar
SFX A ar eriéu/O [op]ar
SFX A ar eriéu/O [ox]longar
SFX A ar eriéu/O [pt]resar
SFX A ar eriéu/O [pt]rotar
SFX A ar eriéu/O [stŧ]imentar
SFX A ar eriéu/O [sŧ]erkar
SFX A ar eriéu/O [tuv]iliđar
SFX A ar eriéu/O [tv]eriđar
SFX A ar eriéu/O [tv]erniđar
SFX A ar eriéu/O [xŧ]ertar
SFX A ar eriéu/O ^alienar
SFX A ar eriéu/O ^bersajar
SFX A ar eriéu/O ^bordeđar
SFX A ar eriéu/O ^deramar
SFX A ar eriéu/O ^derivar
SFX A ar eriéu/O ^derobar
SFX A ar eriéu/O ^derokar
SFX A ar eriéu/O ^derotar
SFX A ar eriéu/O ^desferenŧiar
SFX A ar eriéu/O ^devorar
SFX A ar eriéu/O ^devorŧiar
SFX A ar eriéu/O ^dexeredar
SFX A ar eriéu/O ^dexverxenar
SFX A ar eriéu/O ^exerŧitar
SFX A ar eriéu/O ^fermentar
SFX A ar eriéu/O ^griliar
SFX A ar eriéu/O ^guernar
SFX A ar eriéu/O ^inbaretar
SFX A ar eriéu/O ^infervorar
SFX A ar eriéu/O ^inkartonar
SFX A ar eriéu/O ^intarsiar
SFX A ar eriéu/O ^interesar
SFX A ar eriéu/O ^interkalar
SFX A ar eriéu/O ^interkuerar
SFX A ar eriéu/O ^interkuirar
SFX A ar eriéu/O ^interlinear
SFX A ar eriéu/O ^intermeđar
SFX A ar eriéu/O ^interogar
SFX A ar eriéu/O ^interpretar
SFX A ar eriéu/O ^inveriar
SFX A ar eriéu/O ^inversiar
SFX A ar eriéu/O ^inŧercelar
SFX A ar eriéu/O ^kalefar
SFX A ar eriéu/O ^kriolar
SFX A ar eriéu/O ^lustrar
SFX A ar eriéu/O ^maravejar
SFX A ar eriéu/O ^merkantar
SFX A ar eriéu/O ^merkantiđar
SFX A ar eriéu/O ^ormeđar
SFX A ar eriéu/O ^perfumar
SFX A ar eriéu/O ^perifraxar
SFX A ar eriéu/O ^periodar
SFX A ar eriéu/O ^perkolar
SFX A ar eriéu/O ^perkotar
SFX A ar eriéu/O ^perlustrar
SFX A ar eriéu/O ^permudarar
SFX A ar eriéu/O ^permutar
SFX A ar eriéu/O ^perorar
SFX A ar eriéu/O ^perpetrar
SFX A ar eriéu/O ^perpetuar
SFX A ar eriéu/O ^perseguitar
SFX A ar eriéu/O ^personaliđar
SFX A ar eriéu/O ^persugar
SFX A ar eriéu/O ^raxar
SFX A ar eriéu/O ^robar
SFX A ar eriéu/O ^roersar
SFX A ar eriéu/O ^sajar
SFX A ar eriéu/O ^scantiđar
SFX A ar eriéu/O ^skortegar
SFX A ar eriéu/O ^sotolinear
SFX A ar eriéu/O ^soverkiar
SFX A ar eriéu/O ^spergoŧar
SFX A ar eriéu/O ^sperimentar
SFX A ar eriéu/O ^sperlongar
SFX A ar eriéu/O ^spernacar
SFX A ar eriéu/O ^sperđurar
SFX A ar eriéu/O ^steriliđar
SFX A ar eriéu/O ^terapienar
SFX A ar eriéu/O ^teraŧar
SFX A ar eriéu/O ^termenar
SFX A ar eriéu/O ^terŧariolar
SFX A ar eriéu/O ^tormentar
SFX A ar eriéu/O ^verdeđar
SFX A ar eriéu/O ^vergiđar
SFX A ar eriéu/O ^verifegar
SFX A ar eriéu/O ^verolar
SFX A ar eriéu/O ^verxurar
SFX A ar eriéu/O ^xberlefar
SFX A ar eriéu/O ^xberlotar
SFX A ar eriéu/O ^xberlumar
SFX A ar eriéu/O ^xberxelar
SFX A ar eriéu/O ^xermojar
SFX A ar eriéu/O ^xgoñar
SFX A ar eriéu/O ^xlargiđar
SFX A ar eriéu/O ^xmerejar
SFX A ar eriéu/O ^xmeriliar
SFX A ar eriéu/O ^xmerŧiar
SFX A ar eriéu/O ^xmorgolar
SFX A ar eriéu/O ^xnervađar
SFX A ar eriéu/O ^xvergoñaŧar
SFX A ar eriéu/O alar
SFX A ar eriéu/O amar
SFX A ar eriéu/O arar
SFX A ar eriéu/O bertonar
SFX A ar eriéu/O dar
SFX A ar eriéu/O derenar
SFX A ar eriéu/O donar
SFX A ar eriéu/O far
SFX A ar eriéu/O fumar
SFX A ar eriéu/O kalar
SFX A ar eriéu/O kantar
SFX A ar eriéu/O kolar
SFX A ar eriéu/O korniđar
SFX A ar eriéu/O kurvar
SFX A ar eriéu/O lotar
SFX A ar eriéu/O lumar
SFX A ar eriéu/O menar
SFX A ar eriéu/O meravejar
SFX A ar eriéu/O međar
SFX A ar eriéu/O mojar
SFX A ar eriéu/O mudarar
SFX A ar eriéu/O ojar
SFX A ar eriéu/O okar
SFX A ar eriéu/O perdonar
SFX A ar eriéu/O perletar
SFX A ar eriéu/O pertegar
SFX A ar eriéu/O pongar
SFX A ar eriéu/O rajar
SFX A ar eriéu/O ramar
SFX A ar eriéu/O redar
SFX A ar eriéu/O rigolar
SFX A ar eriéu/O rivar
SFX A ar eriéu/O rolar
SFX A ar eriéu/O seguitar
SFX A ar eriéu/O serajar
SFX A ar eriéu/O siar
SFX A ar eriéu/O speronar
SFX A ar eriéu/O sugar
SFX A ar eriéu/O terminar
SFX A ar eriéu/O tonar
SFX A ar eriéu/O tuar
SFX A ar eriéu/O vejar
SFX A ar eriéu/O velar
SFX A ar eriéu/O vergoñar
SFX A ar eriéu/O verigolar
SFX A ar eriéu/O versar
SFX A ar eriéu/O verđelar
SFX A ar eriéu/O xelar
SFX A ar eriéu/O xmerdar
SFX A ar eriéu/O đurar
SFX A ar eriéu/O ŧercar
SFX A ar eriéu/O ŧitar
SFX A ar eron/J [abcdefmnpstvxñđŧ]olar
SFX A ar eron/J [abcdfgijknopstvxŧ]etar
SFX A ar eron/J [abcdfjkmpsv]iđar
SFX A ar eron/J [abcdfklnoprstuvxđŧ]inar
SFX A ar eron/J [abcefgijklmnpsvxđŧ]onar
SFX A ar eron/J [abdefklmopsvx]itar
SFX A ar eron/J [abdfgijklmnpstxñđ]orar
SFX A ar eron/J [abdfgikmst]urar
SFX A ar eron/J [abdfijkmnprstuŧ]elar
SFX A ar eron/J [abdgiotu]riđar
SFX A ar eron/J [abfgptu]regar
SFX A ar eron/J [abfjlnpr]utar
SFX A ar eron/J [abfkx]renar
SFX A ar eron/J [abfot]raŧar
SFX A ar eron/J [abik]rokar
SFX A ar eron/J [abikoptu]riar
SFX A ar eron/J [adiopt]ronar
SFX A ar eron/J [adklpstuvđŧ]enar
SFX A ar eron/J [aeilnsu]kar
SFX A ar eron/J [aeinosu]tegar
SFX A ar eron/J [aeio]strar
SFX A ar eron/J [aeiop]letar
SFX A ar eron/J [aeiou]xenar
SFX A ar eron/J [aeiru]ñar
SFX A ar eron/J [aeiu]ngar
SFX A ar eron/J [aeiu]ŧiar
SFX A ar eron/J [aelo]var
SFX A ar eron/J [aenoux]golar
SFX A ar eron/J [aeo]liar
SFX A ar eron/J [aeors]tiđar
SFX A ar eron/J [aeou]mentar
SFX A ar eron/J [agot]rejar
SFX A ar eron/J [ai]erar
SFX A ar eron/J [ai]ñaŧar
SFX A ar eron/J [ail]gar
SFX A ar eron/J [ailnou]sar
SFX A ar eron/J [ailnu]bar
SFX A ar eron/J [ailu]minar
SFX A ar eron/J [aiou]rmar
SFX A ar eron/J [aisu]kiar
SFX A ar eron/J [aku]rifegar
SFX A ar eron/J [als]tar
SFX A ar eron/J [an]deđar
SFX A ar eron/J [an]fraxar
SFX A ar eron/J [an]kuerar
SFX A ar eron/J [an]kuirar
SFX A ar eron/J [ano]fegar
SFX A ar eron/J [ao]niđar
SFX A ar eron/J [ao]rcar
SFX A ar eron/J [ao]rdar
SFX A ar eron/J [ao]rdonar
SFX A ar eron/J [ao]rkar
SFX A ar eron/J [ao]rnar
SFX A ar eron/J [ao]rsar
SFX A ar eron/J [aou]nŧiar
SFX A ar eron/J [aou]rbar
SFX A ar eron/J [aou]rgar
SFX A ar eron/J [aou]rkiar
SFX A ar eron/J [aou]rlar
SFX A ar eron/J [aou]rtar
SFX A ar eron/J [aou]rŧar
SFX A ar eron/J [ar]naliđar
SFX A ar eron/J [aux]nar
SFX A ar eron/J [bcdefgijmnpsvxđŧ]otar
SFX A ar eron/J [bcdfgjklmnpstvxđŧ]erar
SFX A ar eron/J [bcfgiklnoprtŧ]eđar
SFX A ar eron/J [bcfgjklmnoptuv]aŧar
SFX A ar eron/J [bcfilrtđ]ugar
SFX A ar eron/J [bcmpruŧ]efar
SFX A ar eron/J [bdegikmprstđ]aliđar
SFX A ar eron/J [bdfjmnptvx]iar
SFX A ar eron/J [bdflmvđ]ogar
SFX A ar eron/J [bdgklmnptuv]ajar
SFX A ar eron/J [bdgkpv]rar
SFX A ar eron/J [bdilmnopsvxñđŧ]egar
SFX A ar eron/J [bdklmoprtuv]acar
SFX A ar eron/J [bfilmtuv]antar
SFX A ar eron/J [bgknpstv]axar
SFX A ar eron/J [bjklmrt]oŧar
SFX A ar eron/J [blmpstvx]irar
SFX A ar eron/J [blprsvx]ear
SFX A ar eron/J [bmnpxŧ]igolar
SFX A ar eron/J [bmtŧ]iliar
SFX A ar eron/J [bou]rogar
SFX A ar eron/J [bp]erlar
SFX A ar eron/J [btv]ergar
SFX A ar eron/J [bxŧ]eregar
SFX A ar eron/J [cfglopsv]esar
SFX A ar eron/J [clmnrsv]odar
SFX A ar eron/J [dfgklmnopst]ejar
SFX A ar eron/J [dg]obar
SFX A ar eron/J [dgkmnprs]uar
SFX A ar eron/J [dijlorstuvxđ]entar
SFX A ar eron/J [dlnstxñŧ]ifegar
SFX A ar eron/J [dltv]ernar
SFX A ar eron/J [eilnu]ŧar
SFX A ar eron/J [eilox]mar
SFX A ar eron/J [einoru]xar
SFX A ar eron/J [einosu]car
SFX A ar eron/J [eiu]xurar
SFX A ar eron/J [eo]liđar
SFX A ar eron/J [eo]ntiđar
SFX A ar eron/J [es]kotar
SFX A ar eron/J [es]ŧervelar
SFX A ar eron/J [fjkx]ermar
SFX A ar eron/J [fklrsx]oñar
SFX A ar eron/J [fm]eretar
SFX A ar eron/J [fpvŧ]iolar
SFX A ar eron/J [fŧ]etuar
SFX A ar eron/J [gin]ritar
SFX A ar eron/J [iln]trar
SFX A ar eron/J [inru]jar
SFX A ar eron/J [io]ntar
SFX A ar eron/J [io]rkolar
SFX A ar eron/J [ipt]ađar
SFX A ar eron/J [ipu]lar
SFX A ar eron/J [irst]umar
SFX A ar eron/J [klt]ivar
SFX A ar eron/J [kp]avejar
SFX A ar eron/J [kt]erŧar
SFX A ar eron/J [lmtxŧ]enŧiar
SFX A ar eron/J [ln]etrar
SFX A ar eron/J [lnoru]đar
SFX A ar eron/J [mp]eritar
SFX A ar eron/J [mv]ergolar
SFX A ar eron/J [ns]erbar
SFX A ar eron/J [ns]ervar
SFX A ar eron/J [ns]kuercar
SFX A ar eron/J [nsv]edar
SFX A ar eron/J [nx]goŧar
SFX A ar eron/J [op]ar
SFX A ar eron/J [ox]longar
SFX A ar eron/J [pt]resar
SFX A ar eron/J [pt]rotar
SFX A ar eron/J [stŧ]imentar
SFX A ar eron/J [sŧ]erkar
SFX A ar eron/J [tuv]iliđar
SFX A ar eron/J [tv]eriđar
SFX A ar eron/J [tv]erniđar
SFX A ar eron/J [xŧ]ertar
SFX A ar eron/J ^alienar
SFX A ar eron/J ^bersajar
SFX A ar eron/J ^bordeđar
SFX A ar eron/J ^deramar
SFX A ar eron/J ^derivar
SFX A ar eron/J ^derobar
SFX A ar eron/J ^derokar
SFX A ar eron/J ^derotar
SFX A ar eron/J ^desferenŧiar
SFX A ar eron/J ^devorar
SFX A ar eron/J ^devorŧiar
SFX A ar eron/J ^dexeredar
SFX A ar eron/J ^dexverxenar
SFX A ar eron/J ^exerŧitar
SFX A ar eron/J ^fermentar
SFX A ar eron/J ^griliar
SFX A ar eron/J ^guernar
SFX A ar eron/J ^inbaretar
SFX A ar eron/J ^infervorar
SFX A ar eron/J ^inkartonar
SFX A ar eron/J ^intarsiar
SFX A ar eron/J ^interesar
SFX A ar eron/J ^interkalar
SFX A ar eron/J ^interkuerar
SFX A ar eron/J ^interkuirar
SFX A ar eron/J ^interlinear
SFX A ar eron/J ^intermeđar
SFX A ar eron/J ^interogar
SFX A ar eron/J ^interpretar
SFX A ar eron/J ^inveriar
SFX A ar eron/J ^inversiar
SFX A ar eron/J ^inŧercelar
SFX A ar eron/J ^kalefar
SFX A ar eron/J ^kriolar
SFX A ar eron/J ^lustrar
SFX A ar eron/J ^maravejar
SFX A ar eron/J ^merkantar
SFX A ar eron/J ^merkantiđar
SFX A ar eron/J ^ormeđar
SFX A ar eron/J ^perfumar
SFX A ar eron/J ^perifraxar
SFX A ar eron/J ^periodar
SFX A ar eron/J ^perkolar
SFX A ar eron/J ^perkotar
SFX A ar eron/J ^perlustrar
SFX A ar eron/J ^permudarar
SFX A ar eron/J ^permutar
SFX A ar eron/J ^perorar
SFX A ar eron/J ^perpetrar
SFX A ar eron/J ^perpetuar
SFX A ar eron/J ^perseguitar
SFX A ar eron/J ^personaliđar
SFX A ar eron/J ^persugar
SFX A ar eron/J ^raxar
SFX A ar eron/J ^robar
SFX A ar eron/J ^roersar
SFX A ar eron/J ^sajar
SFX A ar eron/J ^scantiđar
SFX A ar eron/J ^skortegar
SFX A ar eron/J ^sotolinear
SFX A ar eron/J ^soverkiar
SFX A ar eron/J ^spergoŧar
SFX A ar eron/J ^sperimentar
SFX A ar eron/J ^sperlongar
SFX A ar eron/J ^spernacar
SFX A ar eron/J ^sperđurar
SFX A ar eron/J ^steriliđar
SFX A ar eron/J ^terapienar
SFX A ar eron/J ^teraŧar
SFX A ar eron/J ^termenar
SFX A ar eron/J ^terŧariolar
SFX A ar eron/J ^tormentar
SFX A ar eron/J ^verdeđar
SFX A ar eron/J ^vergiđar
SFX A ar eron/J ^verifegar
SFX A ar eron/J ^verolar
SFX A ar eron/J ^verxurar
SFX A ar eron/J ^xberlefar
SFX A ar eron/J ^xberlotar
SFX A ar eron/J ^xberlumar
SFX A ar eron/J ^xberxelar
SFX A ar eron/J ^xermojar
SFX A ar eron/J ^xgoñar
SFX A ar eron/J ^xlargiđar
SFX A ar eron/J ^xmerejar
SFX A ar eron/J ^xmeriliar
SFX A ar eron/J ^xmerŧiar
SFX A ar eron/J ^xmorgolar
SFX A ar eron/J ^xnervađar
SFX A ar eron/J ^xvergoñaŧar
SFX A ar eron/J alar
SFX A ar eron/J amar
SFX A ar eron/J arar
SFX A ar eron/J bertonar
SFX A ar eron/J dar
SFX A ar eron/J derenar
SFX A ar eron/J donar
SFX A ar eron/J far
SFX A ar eron/J fumar
SFX A ar eron/J kalar
SFX A ar eron/J kantar
SFX A ar eron/J kolar
SFX A ar eron/J korniđar
SFX A ar eron/J kurvar
SFX A ar eron/J lotar
SFX A ar eron/J lumar
SFX A ar eron/J menar
SFX A ar eron/J meravejar
SFX A ar eron/J međar
SFX A ar eron/J mojar
SFX A ar eron/J mudarar
SFX A ar eron/J ojar
SFX A ar eron/J okar
SFX A ar eron/J perdonar
SFX A ar eron/J perletar
SFX A ar eron/J pertegar
SFX A ar eron/J pongar
SFX A ar eron/J rajar
SFX A ar eron/J ramar
SFX A ar eron/J redar
SFX A ar eron/J rigolar
SFX A ar eron/J rivar
SFX A ar eron/J rolar
SFX A ar eron/J seguitar
SFX A ar eron/J serajar
SFX A ar eron/J siar
SFX A ar eron/J speronar
SFX A ar eron/J sugar
SFX A ar eron/J terminar
SFX A ar eron/J tonar
SFX A ar eron/J tuar
SFX A ar eron/J vejar
SFX A ar eron/J velar
SFX A ar eron/J vergoñar
SFX A ar eron/J verigolar
SFX A ar eron/J versar
SFX A ar eron/J verđelar
SFX A ar eron/J xelar
SFX A ar eron/J xmerdar
SFX A ar eron/J đurar
SFX A ar eron/J ŧercar
SFX A ar eron/J ŧitar
SFX A ar erà/HLP [abcdefmnpstvxñđŧ]olar
SFX A ar erà/HLP [abcdfgijknopstvxŧ]etar
SFX A ar erà/HLP [abcdfjkmpsv]iđar
SFX A ar erà/HLP [abcdfklnoprstuvxđŧ]inar
SFX A ar erà/HLP [abcefgijklmnpsvxđŧ]onar
SFX A ar erà/HLP [abdefklmopsvx]itar
SFX A ar erà/HLP [abdfgijklmnpstxñđ]orar
SFX A ar erà/HLP [abdfgikmst]urar
SFX A ar erà/HLP [abdfijkmnprstuŧ]elar
SFX A ar erà/HLP [abdgiotu]riđar
SFX A ar erà/HLP [abfgptu]regar
SFX A ar erà/HLP [abfjlnpr]utar
SFX A ar erà/HLP [abfkx]renar
SFX A ar erà/HLP [abfot]raŧar
SFX A ar erà/HLP [abik]rokar
SFX A ar erà/HLP [abikoptu]riar
SFX A ar erà/HLP [adiopt]ronar
SFX A ar erà/HLP [adklpstuvđŧ]enar
SFX A ar erà/HLP [aeilnsu]kar
SFX A ar erà/HLP [aeinosu]tegar
SFX A ar erà/HLP [aeio]strar
SFX A ar erà/HLP [aeiop]letar
SFX A ar erà/HLP [aeiou]xenar
SFX A ar erà/HLP [aeiru]ñar
SFX A ar erà/HLP [aeiu]ngar
SFX A ar erà/HLP [aeiu]ŧiar
SFX A ar erà/HLP [aelo]var
SFX A ar erà/HLP [aenoux]golar
SFX A ar erà/HLP [aeo]liar
SFX A ar erà/HLP [aeors]tiđar
SFX A ar erà/HLP [aeou]mentar
SFX A ar erà/HLP [agot]rejar
SFX A ar erà/HLP [ai]erar
SFX A ar erà/HLP [ai]ñaŧar
SFX A ar erà/HLP [ail]gar
SFX A ar erà/HLP [ailnou]sar
SFX A ar erà/HLP [ailnu]bar
SFX A ar erà/HLP [ailu]minar
SFX A ar erà/HLP [aiou]rmar
SFX A ar erà/HLP [aisu]kiar
SFX A ar erà/HLP [aku]rifegar
SFX A ar erà/HLP [als]tar
SFX A ar erà/HLP [an]deđar
SFX A ar erà/HLP [an]fraxar
SFX A ar erà/HLP [an]kuerar
SFX A ar erà/HLP [an]kuirar
SFX A ar erà/HLP [ano]fegar
SFX A ar erà/HLP [ao]niđar
SFX A ar erà/HLP [ao]rcar
SFX A ar erà/HLP [ao]rdar
SFX A ar erà/HLP [ao]rdonar
SFX A ar erà/HLP [ao]rkar
SFX A ar erà/HLP [ao]rnar
SFX A ar erà/HLP [ao]rsar
SFX A ar erà/HLP [aou]nŧiar
SFX A ar erà/HLP [aou]rbar
SFX A ar erà/HLP [aou]rgar
SFX A ar erà/HLP [aou]rkiar
SFX A ar erà/HLP [aou]rlar
SFX A ar erà/HLP [aou]rtar
SFX A ar erà/HLP [aou]rŧar
SFX A ar erà/HLP [ar]naliđar
SFX A ar erà/HLP [aux]nar
SFX A ar erà/HLP [bcdefgijmnpsvxđŧ]otar
SFX A ar erà/HLP [bcdfgjklmnpstvxđŧ]erar
SFX A ar erà/HLP [bcfgiklnoprtŧ]eđar
SFX A ar erà/HLP [bcfgjklmnoptuv]aŧar
SFX A ar erà/HLP [bcfilrtđ]ugar
SFX A ar erà/HLP [bcmpruŧ]efar
SFX A ar erà/HLP [bdegikmprstđ]aliđar
SFX A ar erà/HLP [bdfjmnptvx]iar
SFX A ar erà/HLP [bdflmvđ]ogar
SFX A ar erà/HLP [bdgklmnptuv]ajar
SFX A ar erà/HLP [bdgkpv]rar
SFX A ar erà/HLP [bdilmnopsvxñđŧ]egar
SFX A ar erà/HLP [bdklmoprtuv]acar
SFX A ar erà/HLP [bfilmtuv]antar
SFX A ar erà/HLP [bgknpstv]axar
SFX A ar erà/HLP [bjklmrt]oŧar
SFX A ar erà/HLP [blmpstvx]irar
SFX A ar erà/HLP [blprsvx]ear
SFX A ar erà/HLP [bmnpxŧ]igolar
SFX A ar erà/HLP [bmtŧ]iliar
SFX A ar erà/HLP [bou]rogar
SFX A ar erà/HLP [bp]erlar
SFX A ar erà/HLP [btv]ergar
SFX A ar erà/HLP [bxŧ]eregar
SFX A ar erà/HLP [cfglopsv]esar
SFX A ar erà/HLP [clmnrsv]odar
SFX A ar erà/HLP [dfgklmnopst]ejar
SFX A ar erà/HLP [dg]obar
SFX A ar erà/HLP [dgkmnprs]uar
SFX A ar erà/HLP [dijlorstuvxđ]entar
SFX A ar erà/HLP [dlnstxñŧ]ifegar
SFX A ar erà/HLP [dltv]ernar
SFX A ar erà/HLP [eilnu]ŧar
SFX A ar erà/HLP [eilox]mar
SFX A ar erà/HLP [einoru]xar
SFX A ar erà/HLP [einosu]car
SFX A ar erà/HLP [eiu]xurar
SFX A ar erà/HLP [eo]liđar
SFX A ar erà/HLP [eo]ntiđar
SFX A ar erà/HLP [es]kotar
SFX A ar erà/HLP [es]ŧervelar
SFX A ar erà/HLP [fjkx]ermar
SFX A ar erà/HLP [fklrsx]oñar
SFX A ar erà/HLP [fm]eretar
SFX A ar erà/HLP [fpvŧ]iolar
SFX A ar erà/HLP [fŧ]etuar
SFX A ar erà/HLP [gin]ritar
SFX A ar erà/HLP [iln]trar
SFX A ar erà/HLP [inru]jar
SFX A ar erà/HLP [io]ntar
SFX A ar erà/HLP [io]rkolar
SFX A ar erà/HLP [ipt]ađar
SFX A ar erà/HLP [ipu]lar
SFX A ar erà/HLP [irst]umar
SFX A ar erà/HLP [klt]ivar
SFX A ar erà/HLP [kp]avejar
SFX A ar erà/HLP [kt]erŧar
SFX A ar erà/HLP [lmtxŧ]enŧiar
SFX A ar erà/HLP [ln]etrar
SFX A ar erà/HLP [lnoru]đar
SFX A ar erà/HLP [mp]eritar
SFX A ar erà/HLP [mv]ergolar
SFX A ar erà/HLP [ns]erbar
SFX A ar erà/HLP [ns]ervar
SFX A ar erà/HLP [ns]kuercar
SFX A ar erà/HLP [nsv]edar
SFX A ar erà/HLP [nx]goŧar
SFX A ar erà/HLP [op]ar
SFX A ar erà/HLP [ox]longar
SFX A ar erà/HLP [pt]resar
SFX A ar erà/HLP [pt]rotar
SFX A ar erà/HLP [stŧ]imentar
SFX A ar erà/HLP [sŧ]erkar
SFX A ar erà/HLP [tuv]iliđar
SFX A ar erà/HLP [tv]eriđar
SFX A ar erà/HLP [tv]erniđar
SFX A ar erà/HLP [xŧ]ertar
SFX A ar erà/HLP ^alienar
SFX A ar erà/HLP ^bersajar
SFX A ar erà/HLP ^bordeđar
SFX A ar erà/HLP ^deramar
SFX A ar erà/HLP ^derivar
SFX A ar erà/HLP ^derobar
SFX A ar erà/HLP ^derokar
SFX A ar erà/HLP ^derotar
SFX A ar erà/HLP ^desferenŧiar
SFX A ar erà/HLP ^devorar
SFX A ar erà/HLP ^devorŧiar
SFX A ar erà/HLP ^dexeredar
SFX A ar erà/HLP ^dexverxenar
SFX A ar erà/HLP ^exerŧitar
SFX A ar erà/HLP ^fermentar
SFX A ar erà/HLP ^griliar
SFX A ar erà/HLP ^guernar
SFX A ar erà/HLP ^inbaretar
SFX A ar erà/HLP ^infervorar
SFX A ar erà/HLP ^inkartonar
SFX A ar erà/HLP ^intarsiar
SFX A ar erà/HLP ^interesar
SFX A ar erà/HLP ^interkalar
SFX A ar erà/HLP ^interkuerar
SFX A ar erà/HLP ^interkuirar
SFX A ar erà/HLP ^interlinear
SFX A ar erà/HLP ^intermeđar
SFX A ar erà/HLP ^interogar
SFX A ar erà/HLP ^interpretar
SFX A ar erà/HLP ^inveriar
SFX A ar erà/HLP ^inversiar
SFX A ar erà/HLP ^inŧercelar
SFX A ar erà/HLP ^kalefar
SFX A ar erà/HLP ^kriolar
SFX A ar erà/HLP ^lustrar
SFX A ar erà/HLP ^maravejar
SFX A ar erà/HLP ^merkantar
SFX A ar erà/HLP ^merkantiđar
SFX A ar erà/HLP ^ormeđar
SFX A ar erà/HLP ^perfumar
SFX A ar erà/HLP ^perifraxar
SFX A ar erà/HLP ^periodar
SFX A ar erà/HLP ^perkolar
SFX A ar erà/HLP ^perkotar
SFX A ar erà/HLP ^perlustrar
SFX A ar erà/HLP ^permudarar
SFX A ar erà/HLP ^permutar
SFX A ar erà/HLP ^perorar
SFX A ar erà/HLP ^perpetrar
SFX A ar erà/HLP ^perpetuar
SFX A ar erà/HLP ^perseguitar
SFX A ar erà/HLP ^personaliđar
SFX A ar erà/HLP ^persugar
SFX A ar erà/HLP ^raxar
SFX A ar erà/HLP ^robar
SFX A ar erà/HLP ^roersar
SFX A ar erà/HLP ^sajar
SFX A ar erà/HLP ^scantiđar
SFX A ar erà/HLP ^skortegar
SFX A ar erà/HLP ^sotolinear
SFX A ar erà/HLP ^soverkiar
SFX A ar erà/HLP ^spergoŧar
SFX A ar erà/HLP ^sperimentar
SFX A ar erà/HLP ^sperlongar
SFX A ar erà/HLP ^spernacar
SFX A ar erà/HLP ^sperđurar
SFX A ar erà/HLP ^steriliđar
SFX A ar erà/HLP ^terapienar
SFX A ar erà/HLP ^teraŧar
SFX A ar erà/HLP ^termenar
SFX A ar erà/HLP ^terŧariolar
SFX A ar erà/HLP ^tormentar
SFX A ar erà/HLP ^verdeđar
SFX A ar erà/HLP ^vergiđar
SFX A ar erà/HLP ^verifegar
SFX A ar erà/HLP ^verolar
SFX A ar erà/HLP ^verxurar
SFX A ar erà/HLP ^xberlefar
SFX A ar erà/HLP ^xberlotar
SFX A ar erà/HLP ^xberlumar
SFX A ar erà/HLP ^xberxelar
SFX A ar erà/HLP ^xermojar
SFX A ar erà/HLP ^xgoñar
SFX A ar erà/HLP ^xlargiđar
SFX A ar erà/HLP ^xmerejar
SFX A ar erà/HLP ^xmeriliar
SFX A ar erà/HLP ^xmerŧiar
SFX A ar erà/HLP ^xmorgolar
SFX A ar erà/HLP ^xnervađar
SFX A ar erà/HLP ^xvergoñaŧar
SFX A ar erà/HLP alar
SFX A ar erà/HLP amar
SFX A ar erà/HLP arar
SFX A ar erà/HLP bertonar
SFX A ar erà/HLP dar
SFX A ar erà/HLP derenar
SFX A ar erà/HLP donar
SFX A ar erà/HLP far
SFX A ar erà/HLP fumar
SFX A ar erà/HLP kalar
SFX A ar erà/HLP kantar
SFX A ar erà/HLP kolar
SFX A ar erà/HLP korniđar
SFX A ar erà/HLP kurvar
SFX A ar erà/HLP lotar
SFX A ar erà/HLP lumar
SFX A ar erà/HLP menar
SFX A ar erà/HLP meravejar
SFX A ar erà/HLP međar
SFX A ar erà/HLP mojar
SFX A ar erà/HLP mudarar
SFX A ar erà/HLP ojar
SFX A ar erà/HLP okar
SFX A ar erà/HLP perdonar
SFX A ar erà/HLP perletar
SFX A ar erà/HLP pertegar
SFX A ar erà/HLP pongar
SFX A ar erà/HLP rajar
SFX A ar erà/HLP ramar
SFX A ar erà/HLP redar
SFX A ar erà/HLP rigolar
SFX A ar erà/HLP rivar
SFX A ar erà/HLP rolar
SFX A ar erà/HLP seguitar
SFX A ar erà/HLP serajar
SFX A ar erà/HLP siar
SFX A ar erà/HLP speronar
SFX A ar erà/HLP sugar
SFX A ar erà/HLP terminar
SFX A ar erà/HLP tonar
SFX A ar erà/HLP tuar
SFX A ar erà/HLP vejar
SFX A ar erà/HLP velar
SFX A ar erà/HLP vergoñar
SFX A ar erà/HLP verigolar
SFX A ar erà/HLP versar
SFX A ar erà/HLP verđelar
SFX A ar erà/HLP xelar
SFX A ar erà/HLP xmerdar
SFX A ar erà/HLP đurar
SFX A ar erà/HLP ŧercar
SFX A ar erà/HLP ŧitar
SFX A ar eràe/P [abcdefmnpstvxñđŧ]olar
SFX A ar eràe/P [abcdfgijknopstvxŧ]etar
SFX A ar eràe/P [abcdfjkmpsv]iđar
SFX A ar eràe/P [abcdfklnoprstuvxđŧ]inar
SFX A ar eràe/P [abcefgijklmnpsvxđŧ]onar
SFX A ar eràe/P [abdefklmopsvx]itar
SFX A ar eràe/P [abdfgijklmnpstxñđ]orar
SFX A ar eràe/P [abdfgikmst]urar
SFX A ar eràe/P [abdfijkmnprstuŧ]elar
SFX A ar eràe/P [abdgiotu]riđar
SFX A ar eràe/P [abfgptu]regar
SFX A ar eràe/P [abfjlnpr]utar
SFX A ar eràe/P [abfkx]renar
SFX A ar eràe/P [abfot]raŧar
SFX A ar eràe/P [abik]rokar
SFX A ar eràe/P [abikoptu]riar
SFX A ar eràe/P [adiopt]ronar
SFX A ar eràe/P [adklpstuvđŧ]enar
SFX A ar eràe/P [aeilnsu]kar
SFX A ar eràe/P [aeinosu]tegar
SFX A ar eràe/P [aeio]strar
SFX A ar eràe/P [aeiop]letar
SFX A ar eràe/P [aeiou]xenar
SFX A ar eràe/P [aeiru]ñar
SFX A ar eràe/P [aeiu]ngar
SFX A ar eràe/P [aeiu]ŧiar
SFX A ar eràe/P [aelo]var
SFX A ar eràe/P [aenoux]golar
SFX A ar eràe/P [aeo]liar
SFX A ar eràe/P [aeors]tiđar
SFX A ar eràe/P [aeou]mentar
SFX A ar eràe/P [agot]rejar
SFX A ar eràe/P [ai]erar
SFX A ar eràe/P [ai]ñaŧar
SFX A ar eràe/P [ail]gar
SFX A ar eràe/P [ailnou]sar
SFX A ar eràe/P [ailnu]bar
SFX A ar eràe/P [ailu]minar
SFX A ar eràe/P [aiou]rmar
SFX A ar eràe/P [aisu]kiar
SFX A ar eràe/P [aku]rifegar
SFX A ar eràe/P [als]tar
SFX A ar eràe/P [an]deđar
SFX A ar eràe/P [an]fraxar
SFX A ar eràe/P [an]kuerar
SFX A ar eràe/P [an]kuirar
SFX A ar eràe/P [ano]fegar
SFX A ar eràe/P [ao]niđar
SFX A ar eràe/P [ao]rcar
SFX A ar eràe/P [ao]rdar
SFX A ar eràe/P [ao]rdonar
SFX A ar eràe/P [ao]rkar
SFX A ar eràe/P [ao]rnar
SFX A ar eràe/P [ao]rsar
SFX A ar eràe/P [aou]nŧiar
SFX A ar eràe/P [aou]rbar
SFX A ar eràe/P [aou]rgar
SFX A ar eràe/P [aou]rkiar
SFX A ar eràe/P [aou]rlar
SFX A ar eràe/P [aou]rtar
SFX A ar eràe/P [aou]rŧar
SFX A ar eràe/P [ar]naliđar
SFX A ar eràe/P [aux]nar
SFX A ar eràe/P [bcdefgijmnpsvxđŧ]otar
SFX A ar eràe/P [bcdfgjklmnpstvxđŧ]erar
SFX A ar eràe/P [bcfgiklnoprtŧ]eđar
SFX A ar eràe/P [bcfgjklmnoptuv]aŧar
SFX A ar eràe/P [bcfilrtđ]ugar
SFX A ar eràe/P [bcmpruŧ]efar
SFX A ar eràe/P [bdegikmprstđ]aliđar
SFX A ar eràe/P [bdfjmnptvx]iar
SFX A ar eràe/P [bdflmvđ]ogar
SFX A ar eràe/P [bdgklmnptuv]ajar
SFX A ar eràe/P [bdgkpv]rar
SFX A ar eràe/P [bdilmnopsvxñđŧ]egar
SFX A ar eràe/P [bdklmoprtuv]acar
SFX A ar eràe/P [bfilmtuv]antar
SFX A ar eràe/P [bgknpstv]axar
SFX A ar eràe/P [bjklmrt]oŧar
SFX A ar eràe/P [blmpstvx]irar
SFX A ar eràe/P [blprsvx]ear
SFX A ar eràe/P [bmnpxŧ]igolar
SFX A ar eràe/P [bmtŧ]iliar
SFX A ar eràe/P [bou]rogar
SFX A ar eràe/P [bp]erlar
SFX A ar eràe/P [btv]ergar
SFX A ar eràe/P [bxŧ]eregar
SFX A ar eràe/P [cfglopsv]esar
SFX A ar eràe/P [clmnrsv]odar
SFX A ar eràe/P [dfgklmnopst]ejar
SFX A ar eràe/P [dg]obar
SFX A ar eràe/P [dgkmnprs]uar
SFX A ar eràe/P [dijlorstuvxđ]entar
SFX A ar eràe/P [dlnstxñŧ]ifegar
SFX A ar eràe/P [dltv]ernar
SFX A ar eràe/P [eilnu]ŧar
SFX A ar eràe/P [eilox]mar
SFX A ar eràe/P [einoru]xar
SFX A ar eràe/P [einosu]car
SFX A ar eràe/P [eiu]xurar
SFX A ar eràe/P [eo]liđar
SFX A ar eràe/P [eo]ntiđar
SFX A ar eràe/P [es]kotar
SFX A ar eràe/P [es]ŧervelar
SFX A ar eràe/P [fjkx]ermar
SFX A ar eràe/P [fklrsx]oñar
SFX A ar eràe/P [fm]eretar
SFX A ar eràe/P [fpvŧ]iolar
SFX A ar eràe/P [fŧ]etuar
SFX A ar eràe/P [gin]ritar
SFX A ar eràe/P [iln]trar
SFX A ar eràe/P [inru]jar
SFX A ar eràe/P [io]ntar
SFX A ar eràe/P [io]rkolar
SFX A ar eràe/P [ipt]ađar
SFX A ar eràe/P [ipu]lar
SFX A ar eràe/P [irst]umar
SFX A ar eràe/P [klt]ivar
SFX A ar eràe/P [kp]avejar
SFX A ar eràe/P [kt]erŧar
SFX A ar eràe/P [lmtxŧ]enŧiar
SFX A ar eràe/P [ln]etrar
SFX A ar eràe/P [lnoru]đar
SFX A ar eràe/P [mp]eritar
SFX A ar eràe/P [mv]ergolar
SFX A ar eràe/P [ns]erbar
SFX A ar eràe/P [ns]ervar
SFX A ar eràe/P [ns]kuercar
SFX A ar eràe/P [nsv]edar
SFX A ar eràe/P [nx]goŧar
SFX A ar eràe/P [op]ar
SFX A ar eràe/P [ox]longar
SFX A ar eràe/P [pt]resar
SFX A ar eràe/P [pt]rotar
SFX A ar eràe/P [stŧ]imentar
SFX A ar eràe/P [sŧ]erkar
SFX A ar eràe/P [tuv]iliđar
SFX A ar eràe/P [tv]eriđar
SFX A ar eràe/P [tv]erniđar
SFX A ar eràe/P [xŧ]ertar
SFX A ar eràe/P ^alienar
SFX A ar eràe/P ^bersajar
SFX A ar eràe/P ^bordeđar
SFX A ar eràe/P ^deramar
SFX A ar eràe/P ^derivar
SFX A ar eràe/P ^derobar
SFX A ar eràe/P ^derokar
SFX A ar eràe/P ^derotar
SFX A ar eràe/P ^desferenŧiar
SFX A ar eràe/P ^devorar
SFX A ar eràe/P ^devorŧiar
SFX A ar eràe/P ^dexeredar
SFX A ar eràe/P ^dexverxenar
SFX A ar eràe/P ^exerŧitar
SFX A ar eràe/P ^fermentar
SFX A ar eràe/P ^griliar
SFX A ar eràe/P ^guernar
SFX A ar eràe/P ^inbaretar
SFX A ar eràe/P ^infervorar
SFX A ar eràe/P ^inkartonar
SFX A ar eràe/P ^intarsiar
SFX A ar eràe/P ^interesar
SFX A ar eràe/P ^interkalar
SFX A ar eràe/P ^interkuerar
SFX A ar eràe/P ^interkuirar
SFX A ar eràe/P ^interlinear
SFX A ar eràe/P ^intermeđar
SFX A ar eràe/P ^interogar
SFX A ar eràe/P ^interpretar
SFX A ar eràe/P ^inveriar
SFX A ar eràe/P ^inversiar
SFX A ar eràe/P ^inŧercelar
SFX A ar eràe/P ^kalefar
SFX A ar eràe/P ^kriolar
SFX A ar eràe/P ^lustrar
SFX A ar eràe/P ^maravejar
SFX A ar eràe/P ^merkantar
SFX A ar eràe/P ^merkantiđar
SFX A ar eràe/P ^ormeđar
SFX A ar eràe/P ^perfumar
SFX A ar eràe/P ^perifraxar
SFX A ar eràe/P ^periodar
SFX A ar eràe/P ^perkolar
SFX A ar eràe/P ^perkotar
SFX A ar eràe/P ^perlustrar
SFX A ar eràe/P ^permudarar
SFX A ar eràe/P ^permutar
SFX A ar eràe/P ^perorar
SFX A ar eràe/P ^perpetrar
SFX A ar eràe/P ^perpetuar
SFX A ar eràe/P ^perseguitar
SFX A ar eràe/P ^personaliđar
SFX A ar eràe/P ^persugar
SFX A ar eràe/P ^raxar
SFX A ar eràe/P ^robar
SFX A ar eràe/P ^roersar
SFX A ar eràe/P ^sajar
SFX A ar eràe/P ^scantiđar
SFX A ar eràe/P ^skortegar
SFX A ar eràe/P ^sotolinear
SFX A ar eràe/P ^soverkiar
SFX A ar eràe/P ^spergoŧar
SFX A ar eràe/P ^sperimentar
SFX A ar eràe/P ^sperlongar
SFX A ar eràe/P ^spernacar
SFX A ar eràe/P ^sperđurar
SFX A ar eràe/P ^steriliđar
SFX A ar eràe/P ^terapienar
SFX A ar eràe/P ^teraŧar
SFX A ar eràe/P ^termenar
SFX A ar eràe/P ^terŧariolar
SFX A ar eràe/P ^tormentar
SFX A ar eràe/P ^verdeđar
SFX A ar eràe/P ^vergiđar
SFX A ar eràe/P ^verifegar
SFX A ar eràe/P ^verolar
SFX A ar eràe/P ^verxurar
SFX A ar eràe/P ^xberlefar
SFX A ar eràe/P ^xberlotar
SFX A ar eràe/P ^xberlumar
SFX A ar eràe/P ^xberxelar
SFX A ar eràe/P ^xermojar
SFX A ar eràe/P ^xgoñar
SFX A ar eràe/P ^xlargiđar
SFX A ar eràe/P ^xmerejar
SFX A ar eràe/P ^xmeriliar
SFX A ar eràe/P ^xmerŧiar
SFX A ar eràe/P ^xmorgolar
SFX A ar eràe/P ^xnervađar
SFX A ar eràe/P ^xvergoñaŧar
SFX A ar eràe/P alar
SFX A ar eràe/P amar
SFX A ar eràe/P arar
SFX A ar eràe/P bertonar
SFX A ar eràe/P dar
SFX A ar eràe/P derenar
SFX A ar eràe/P donar
SFX A ar eràe/P far
SFX A ar eràe/P fumar
SFX A ar eràe/P kalar
SFX A ar eràe/P kantar
SFX A ar eràe/P kolar
SFX A ar eràe/P korniđar
SFX A ar eràe/P kurvar
SFX A ar eràe/P lotar
SFX A ar eràe/P lumar
SFX A ar eràe/P menar
SFX A ar eràe/P meravejar
SFX A ar eràe/P međar
SFX A ar eràe/P mojar
SFX A ar eràe/P mudarar
SFX A ar eràe/P ojar
SFX A ar eràe/P okar
SFX A ar eràe/P perdonar
SFX A ar eràe/P perletar
SFX A ar eràe/P pertegar
SFX A ar eràe/P pongar
SFX A ar eràe/P rajar
SFX A ar eràe/P ramar
SFX A ar eràe/P redar
SFX A ar eràe/P rigolar
SFX A ar eràe/P rivar
SFX A ar eràe/P rolar
SFX A ar eràe/P seguitar
SFX A ar eràe/P serajar
SFX A ar eràe/P siar
SFX A ar eràe/P speronar
SFX A ar eràe/P sugar
SFX A ar eràe/P terminar
SFX A ar eràe/P tonar
SFX A ar eràe/P tuar
SFX A ar eràe/P vejar
SFX A ar eràe/P velar
SFX A ar eràe/P vergoñar
SFX A ar eràe/P verigolar
SFX A ar eràe/P versar
SFX A ar eràe/P verđelar
SFX A ar eràe/P xelar
SFX A ar eràe/P xmerdar
SFX A ar eràe/P đurar
SFX A ar eràe/P ŧercar
SFX A ar eràe/P ŧitar
SFX A ar erè/H [abcdefmnpstvxñđŧ]olar
SFX A ar erè/H [abcdfgijknopstvxŧ]etar
SFX A ar erè/H [abcdfjkmpsv]iđar
SFX A ar erè/H [abcdfklnoprstuvxđŧ]inar
SFX A ar erè/H [abcefgijklmnpsvxđŧ]onar
SFX A ar erè/H [abdefklmopsvx]itar
SFX A ar erè/H [abdfgijklmnpstxñđ]orar
SFX A ar erè/H [abdfgikmst]urar
SFX A ar erè/H [abdfijkmnprstuŧ]elar
SFX A ar erè/H [abdgiotu]riđar
SFX A ar erè/H [abfgptu]regar
SFX A ar erè/H [abfjlnpr]utar
SFX A ar erè/H [abfkx]renar
SFX A ar erè/H [abfot]raŧar
SFX A ar erè/H [abik]rokar
SFX A ar erè/H [abikoptu]riar
SFX A ar erè/H [adiopt]ronar
SFX A ar erè/H [adklpstuvđŧ]enar
SFX A ar erè/H [aeilnsu]kar
SFX A ar erè/H [aeinosu]tegar
SFX A ar erè/H [aeio]strar
SFX A ar erè/H [aeiop]letar
SFX A ar erè/H [aeiou]xenar
SFX A ar erè/H [aeiru]ñar
SFX A ar erè/H [aeiu]ngar
SFX A ar erè/H [aeiu]ŧiar
SFX A ar erè/H [aelo]var
SFX A ar erè/H [aenoux]golar
SFX A ar erè/H [aeo]liar
SFX A ar erè/H [aeors]tiđar
SFX A ar erè/H [aeou]mentar
SFX A ar erè/H [agot]rejar
SFX A ar erè/H [ai]erar
SFX A ar erè/H [ai]ñaŧar
SFX A ar erè/H [ail]gar
SFX A ar erè/H [ailnou]sar
SFX A ar erè/H [ailnu]bar
SFX A ar erè/H [ailu]minar
SFX A ar erè/H [aiou]rmar
SFX A ar erè/H [aisu]kiar
SFX A ar erè/H [aku]rifegar
SFX A ar erè/H [als]tar
SFX A ar erè/H [an]deđar
SFX A ar erè/H [an]fraxar
SFX A ar erè/H [an]kuerar
SFX A ar erè/H [an]kuirar
SFX A ar erè/H [ano]fegar
SFX A ar erè/H [ao]niđar
SFX A ar erè/H [ao]rcar
SFX A ar erè/H [ao]rdar
SFX A ar erè/H [ao]rdonar
SFX A ar erè/H [ao]rkar
SFX A ar erè/H [ao]rnar
SFX A ar erè/H [ao]rsar
SFX A ar erè/H [aou]nŧiar
SFX A ar erè/H [aou]rbar
SFX A ar erè/H [aou]rgar
SFX A ar erè/H [aou]rkiar
SFX A ar erè/H [aou]rlar
SFX A ar erè/H [aou]rtar
SFX A ar erè/H [aou]rŧar
SFX A ar erè/H [ar]naliđar
SFX A ar erè/H [aux]nar
SFX A ar erè/H [bcdefgijmnpsvxđŧ]otar
SFX A ar erè/H [bcdfgjklmnpstvxđŧ]erar
SFX A ar erè/H [bcfgiklnoprtŧ]eđar
SFX A ar erè/H [bcfgjklmnoptuv]aŧar
SFX A ar erè/H [bcfilrtđ]ugar
SFX A ar erè/H [bcmpruŧ]efar
SFX A ar erè/H [bdegikmprstđ]aliđar
SFX A ar erè/H [bdfjmnptvx]iar
SFX A ar erè/H [bdflmvđ]ogar
SFX A ar erè/H [bdgklmnptuv]ajar
SFX A ar erè/H [bdgkpv]rar
SFX A ar erè/H [bdilmnopsvxñđŧ]egar
SFX A ar erè/H [bdklmoprtuv]acar
SFX A ar erè/H [bfilmtuv]antar
SFX A ar erè/H [bgknpstv]axar
SFX A ar erè/H [bjklmrt]oŧar
SFX A ar erè/H [blmpstvx]irar
SFX A ar erè/H [blprsvx]ear
SFX A ar erè/H [bmnpxŧ]igolar
SFX A ar erè/H [bmtŧ]iliar
SFX A ar erè/H [bou]rogar
SFX A ar erè/H [bp]erlar
SFX A ar erè/H [btv]ergar
SFX A ar erè/H [bxŧ]eregar
SFX A ar erè/H [cfglopsv]esar
SFX A ar erè/H [clmnrsv]odar
SFX A ar erè/H [dfgklmnopst]ejar
SFX A ar erè/H [dg]obar
SFX A ar erè/H [dgkmnprs]uar
SFX A ar erè/H [dijlorstuvxđ]entar
SFX A ar erè/H [dlnstxñŧ]ifegar
SFX A ar erè/H [dltv]ernar
SFX A ar erè/H [eilnu]ŧar
SFX A ar erè/H [eilox]mar
SFX A ar erè/H [einoru]xar
SFX A ar erè/H [einosu]car
SFX A ar erè/H [eiu]xurar
SFX A ar erè/H [eo]liđar
SFX A ar erè/H [eo]ntiđar
SFX A ar erè/H [es]kotar
SFX A ar erè/H [es]ŧervelar
SFX A ar erè/H [fjkx]ermar
SFX A ar erè/H [fklrsx]oñar
SFX A ar erè/H [fm]eretar
SFX A ar erè/H [fpvŧ]iolar
SFX A ar erè/H [fŧ]etuar
SFX A ar erè/H [gin]ritar
SFX A ar erè/H [iln]trar
SFX A ar erè/H [inru]jar
SFX A ar erè/H [io]ntar
SFX A ar erè/H [io]rkolar
SFX A ar erè/H [ipt]ađar
SFX A ar erè/H [ipu]lar
SFX A ar erè/H [irst]umar
SFX A ar erè/H [klt]ivar
SFX A ar erè/H [kp]avejar
SFX A ar erè/H [kt]erŧar
SFX A ar erè/H [lmtxŧ]enŧiar
SFX A ar erè/H [ln]etrar
SFX A ar erè/H [lnoru]đar
SFX A ar erè/H [mp]eritar
SFX A ar erè/H [mv]ergolar
SFX A ar erè/H [ns]erbar
SFX A ar erè/H [ns]ervar
SFX A ar erè/H [ns]kuercar
SFX A ar erè/H [nsv]edar
SFX A ar erè/H [nx]goŧar
SFX A ar erè/H [op]ar
SFX A ar erè/H [ox]longar
SFX A ar erè/H [pt]resar
SFX A ar erè/H [pt]rotar
SFX A ar erè/H [stŧ]imentar
SFX A ar erè/H [sŧ]erkar
SFX A ar erè/H [tuv]iliđar
SFX A ar erè/H [tv]eriđar
SFX A ar erè/H [tv]erniđar
SFX A ar erè/H [xŧ]ertar
SFX A ar erè/H ^alienar
SFX A ar erè/H ^bersajar
SFX A ar erè/H ^bordeđar
SFX A ar erè/H ^deramar
SFX A ar erè/H ^derivar
SFX A ar erè/H ^derobar
SFX A ar erè/H ^derokar
SFX A ar erè/H ^derotar
SFX A ar erè/H ^desferenŧiar
SFX A ar erè/H ^devorar
SFX A ar erè/H ^devorŧiar
SFX A ar erè/H ^dexeredar
SFX A ar erè/H ^dexverxenar
SFX A ar erè/H ^exerŧitar
SFX A ar erè/H ^fermentar
SFX A ar erè/H ^griliar
SFX A ar erè/H ^guernar
SFX A ar erè/H ^inbaretar
SFX A ar erè/H ^infervorar
SFX A ar erè/H ^inkartonar
SFX A ar erè/H ^intarsiar
SFX A ar erè/H ^interesar
SFX A ar erè/H ^interkalar
SFX A ar erè/H ^interkuerar
SFX A ar erè/H ^interkuirar
SFX A ar erè/H ^interlinear
SFX A ar erè/H ^intermeđar
SFX A ar erè/H ^interogar
SFX A ar erè/H ^interpretar
SFX A ar erè/H ^inveriar
SFX A ar erè/H ^inversiar
SFX A ar erè/H ^inŧercelar
SFX A ar erè/H ^kalefar
SFX A ar erè/H ^kriolar
SFX A ar erè/H ^lustrar
SFX A ar erè/H ^maravejar
SFX A ar erè/H ^merkantar
SFX A ar erè/H ^merkantiđar
SFX A ar erè/H ^ormeđar
SFX A ar erè/H ^perfumar
SFX A ar erè/H ^perifraxar
SFX A ar erè/H ^periodar
SFX A ar erè/H ^perkolar
SFX A ar erè/H ^perkotar
SFX A ar erè/H ^perlustrar
SFX A ar erè/H ^permudarar
SFX A ar erè/H ^permutar
SFX A ar erè/H ^perorar
SFX A ar erè/H ^perpetrar
SFX A ar erè/H ^perpetuar
SFX A ar erè/H ^perseguitar
SFX A ar erè/H ^personaliđar
SFX A ar erè/H ^persugar
SFX A ar erè/H ^raxar
SFX A ar erè/H ^robar
SFX A ar erè/H ^roersar
SFX A ar erè/H ^sajar
SFX A ar erè/H ^scantiđar
SFX A ar erè/H ^skortegar
SFX A ar erè/H ^sotolinear
SFX A ar erè/H ^soverkiar
SFX A ar erè/H ^spergoŧar
SFX A ar erè/H ^sperimentar
SFX A ar erè/H ^sperlongar
SFX A ar erè/H ^spernacar
SFX A ar erè/H ^sperđurar
SFX A ar erè/H ^steriliđar
SFX A ar erè/H ^terapienar
SFX A ar erè/H ^teraŧar
SFX A ar erè/H ^termenar
SFX A ar erè/H ^terŧariolar
SFX A ar erè/H ^tormentar
SFX A ar erè/H ^verdeđar
SFX A ar erè/H ^vergiđar
SFX A ar erè/H ^verifegar
SFX A ar erè/H ^verolar
SFX A ar erè/H ^verxurar
SFX A ar erè/H ^xberlefar
SFX A ar erè/H ^xberlotar
SFX A ar erè/H ^xberlumar
SFX A ar erè/H ^xberxelar
SFX A ar erè/H ^xermojar
SFX A ar erè/H ^xgoñar
SFX A ar erè/H ^xlargiđar
SFX A ar erè/H ^xmerejar
SFX A ar erè/H ^xmeriliar
SFX A ar erè/H ^xmerŧiar
SFX A ar erè/H ^xmorgolar
SFX A ar erè/H ^xnervađar
SFX A ar erè/H ^xvergoñaŧar
SFX A ar erè/H alar
SFX A ar erè/H amar
SFX A ar erè/H arar
SFX A ar erè/H bertonar
SFX A ar erè/H dar
SFX A ar erè/H derenar
SFX A ar erè/H donar
SFX A ar erè/H far
SFX A ar erè/H fumar
SFX A ar erè/H kalar
SFX A ar erè/H kantar
SFX A ar erè/H kolar
SFX A ar erè/H korniđar
SFX A ar erè/H kurvar
SFX A ar erè/H lotar
SFX A ar erè/H lumar
SFX A ar erè/H menar
SFX A ar erè/H meravejar
SFX A ar erè/H međar
SFX A ar erè/H mojar
SFX A ar erè/H mudarar
SFX A ar erè/H ojar
SFX A ar erè/H okar
SFX A ar erè/H perdonar
SFX A ar erè/H perletar
SFX A ar erè/H pertegar
SFX A ar erè/H pongar
SFX A ar erè/H rajar
SFX A ar erè/H ramar
SFX A ar erè/H redar
SFX A ar erè/H rigolar
SFX A ar erè/H rivar
SFX A ar erè/H rolar
SFX A ar erè/H seguitar
SFX A ar erè/H serajar
SFX A ar erè/H siar
SFX A ar erè/H speronar
SFX A ar erè/H sugar
SFX A ar erè/H terminar
SFX A ar erè/H tonar
SFX A ar erè/H tuar
SFX A ar erè/H vejar
SFX A ar erè/H velar
SFX A ar erè/H vergoñar
SFX A ar erè/H verigolar
SFX A ar erè/H versar
SFX A ar erè/H verđelar
SFX A ar erè/H xelar
SFX A ar erè/H xmerdar
SFX A ar erè/H đurar
SFX A ar erè/H ŧercar
SFX A ar erè/H ŧitar
SFX A ar erèmi/I [abcdefmnpstvxñđŧ]olar
SFX A ar erèmi/I [abcdfgijknopstvxŧ]etar
SFX A ar erèmi/I [abcdfjkmpsv]iđar
SFX A ar erèmi/I [abcdfklnoprstuvxđŧ]inar
SFX A ar erèmi/I [abcefgijklmnpsvxđŧ]onar
SFX A ar erèmi/I [abdefklmopsvx]itar
SFX A ar erèmi/I [abdfgijklmnpstxñđ]orar
SFX A ar erèmi/I [abdfgikmst]urar
SFX A ar erèmi/I [abdfijkmnprstuŧ]elar
SFX A ar erèmi/I [abdgiotu]riđar
SFX A ar erèmi/I [abfgptu]regar
SFX A ar erèmi/I [abfjlnpr]utar
SFX A ar erèmi/I [abfkx]renar
SFX A ar erèmi/I [abfot]raŧar
SFX A ar erèmi/I [abik]rokar
SFX A ar erèmi/I [abikoptu]riar
SFX A ar erèmi/I [adiopt]ronar
SFX A ar erèmi/I [adklpstuvđŧ]enar
SFX A ar erèmi/I [aeilnsu]kar
SFX A ar erèmi/I [aeinosu]tegar
SFX A ar erèmi/I [aeio]strar
SFX A ar erèmi/I [aeiop]letar
SFX A ar erèmi/I [aeiou]xenar
SFX A ar erèmi/I [aeiru]ñar
SFX A ar erèmi/I [aeiu]ngar
SFX A ar erèmi/I [aeiu]ŧiar
SFX A ar erèmi/I [aelo]var
SFX A ar erèmi/I [aenoux]golar
SFX A ar erèmi/I [aeo]liar
SFX A ar erèmi/I [aeors]tiđar
SFX A ar erèmi/I [aeou]mentar
SFX A ar erèmi/I [agot]rejar
SFX A ar erèmi/I [ai]erar
SFX A ar erèmi/I [ai]ñaŧar
SFX A ar erèmi/I [ail]gar
SFX A ar erèmi/I [ailnou]sar
SFX A ar erèmi/I [ailnu]bar
SFX A ar erèmi/I [ailu]minar
SFX A ar erèmi/I [aiou]rmar
SFX A ar erèmi/I [aisu]kiar
SFX A ar erèmi/I [aku]rifegar
SFX A ar erèmi/I [als]tar
SFX A ar erèmi/I [an]deđar
SFX A ar erèmi/I [an]fraxar
SFX A ar erèmi/I [an]kuerar
SFX A ar erèmi/I [an]kuirar
SFX A ar erèmi/I [ano]fegar
SFX A ar erèmi/I [ao]niđar
SFX A ar erèmi/I [ao]rcar
SFX A ar erèmi/I [ao]rdar
SFX A ar erèmi/I [ao]rdonar
SFX A ar erèmi/I [ao]rkar
SFX A ar erèmi/I [ao]rnar
SFX A ar erèmi/I [ao]rsar
SFX A ar erèmi/I [aou]nŧiar
SFX A ar erèmi/I [aou]rbar
SFX A ar erèmi/I [aou]rgar
SFX A ar erèmi/I [aou]rkiar
SFX A ar erèmi/I [aou]rlar
SFX A ar erèmi/I [aou]rtar
SFX A ar erèmi/I [aou]rŧar
SFX A ar erèmi/I [ar]naliđar
SFX A ar erèmi/I [aux]nar
SFX A ar erèmi/I [bcdefgijmnpsvxđŧ]otar
SFX A ar erèmi/I [bcdfgjklmnpstvxđŧ]erar
SFX A ar erèmi/I [bcfgiklnoprtŧ]eđar
SFX A ar erèmi/I [bcfgjklmnoptuv]aŧar
SFX A ar erèmi/I [bcfilrtđ]ugar
SFX A ar erèmi/I [bcmpruŧ]efar
SFX A ar erèmi/I [bdegikmprstđ]aliđar
SFX A ar erèmi/I [bdfjmnptvx]iar
SFX A ar erèmi/I [bdflmvđ]ogar
SFX A ar erèmi/I [bdgklmnptuv]ajar
SFX A ar erèmi/I [bdgkpv]rar
SFX A ar erèmi/I [bdilmnopsvxñđŧ]egar
SFX A ar erèmi/I [bdklmoprtuv]acar
SFX A ar erèmi/I [bfilmtuv]antar
SFX A ar erèmi/I [bgknpstv]axar
SFX A ar erèmi/I [bjklmrt]oŧar
SFX A ar erèmi/I [blmpstvx]irar
SFX A ar erèmi/I [blprsvx]ear
SFX A ar erèmi/I [bmnpxŧ]igolar
SFX A ar erèmi/I [bmtŧ]iliar
SFX A ar erèmi/I [bou]rogar
SFX A ar erèmi/I [bp]erlar
SFX A ar erèmi/I [btv]ergar
SFX A ar erèmi/I [bxŧ]eregar
SFX A ar erèmi/I [cfglopsv]esar
SFX A ar erèmi/I [clmnrsv]odar
SFX A ar erèmi/I [dfgklmnopst]ejar
SFX A ar erèmi/I [dg]obar
SFX A ar erèmi/I [dgkmnprs]uar
SFX A ar erèmi/I [dijlorstuvxđ]entar
SFX A ar erèmi/I [dlnstxñŧ]ifegar
SFX A ar erèmi/I [dltv]ernar
SFX A ar erèmi/I [eilnu]ŧar
SFX A ar erèmi/I [eilox]mar
SFX A ar erèmi/I [einoru]xar
SFX A ar erèmi/I [einosu]car
SFX A ar erèmi/I [eiu]xurar
SFX A ar erèmi/I [eo]liđar
SFX A ar erèmi/I [eo]ntiđar
SFX A ar erèmi/I [es]kotar
SFX A ar erèmi/I [es]ŧervelar
SFX A ar erèmi/I [fjkx]ermar
SFX A ar erèmi/I [fklrsx]oñar
SFX A ar erèmi/I [fm]eretar
SFX A ar erèmi/I [fpvŧ]iolar
SFX A ar erèmi/I [fŧ]etuar
SFX A ar erèmi/I [gin]ritar
SFX A ar erèmi/I [iln]trar
SFX A ar erèmi/I [inru]jar
SFX A ar erèmi/I [io]ntar
SFX A ar erèmi/I [io]rkolar
SFX A ar erèmi/I [ipt]ađar
SFX A ar erèmi/I [ipu]lar
SFX A ar erèmi/I [irst]umar
SFX A ar erèmi/I [klt]ivar
SFX A ar erèmi/I [kp]avejar
SFX A ar erèmi/I [kt]erŧar
SFX A ar erèmi/I [lmtxŧ]enŧiar
SFX A ar erèmi/I [ln]etrar
SFX A ar erèmi/I [lnoru]đar
SFX A ar erèmi/I [mp]eritar
SFX A ar erèmi/I [mv]ergolar
SFX A ar erèmi/I [ns]erbar
SFX A ar erèmi/I [ns]ervar
SFX A ar erèmi/I [ns]kuercar
SFX A ar erèmi/I [nsv]edar
SFX A ar erèmi/I [nx]goŧar
SFX A ar erèmi/I [op]ar
SFX A ar erèmi/I [ox]longar
SFX A ar erèmi/I [pt]resar
SFX A ar erèmi/I [pt]rotar
SFX A ar erèmi/I [stŧ]imentar
SFX A ar erèmi/I [sŧ]erkar
SFX A ar erèmi/I [tuv]iliđar
SFX A ar erèmi/I [tv]eriđar
SFX A ar erèmi/I [tv]erniđar
SFX A ar erèmi/I [xŧ]ertar
SFX A ar erèmi/I ^alienar
SFX A ar erèmi/I ^bersajar
SFX A ar erèmi/I ^bordeđar
SFX A ar erèmi/I ^deramar
SFX A ar erèmi/I ^derivar
SFX A ar erèmi/I ^derobar
SFX A ar erèmi/I ^derokar
SFX A ar erèmi/I ^derotar
SFX A ar erèmi/I ^desferenŧiar
SFX A ar erèmi/I ^devorar
SFX A ar erèmi/I ^devorŧiar
SFX A ar erèmi/I ^dexeredar
SFX A ar erèmi/I ^dexverxenar
SFX A ar erèmi/I ^exerŧitar
SFX A ar erèmi/I ^fermentar
SFX A ar erèmi/I ^griliar
SFX A ar erèmi/I ^guernar
SFX A ar erèmi/I ^inbaretar
SFX A ar erèmi/I ^infervorar
SFX A ar erèmi/I ^inkartonar
SFX A ar erèmi/I ^intarsiar
SFX A ar erèmi/I ^interesar
SFX A ar erèmi/I ^interkalar
SFX A ar erèmi/I ^interkuerar
SFX A ar erèmi/I ^interkuirar
SFX A ar erèmi/I ^interlinear
SFX A ar erèmi/I ^intermeđar
SFX A ar erèmi/I ^interogar
SFX A ar erèmi/I ^interpretar
SFX A ar erèmi/I ^inveriar
SFX A ar erèmi/I ^inversiar
SFX A ar erèmi/I ^inŧercelar
SFX A ar erèmi/I ^kalefar
SFX A ar erèmi/I ^kriolar
SFX A ar erèmi/I ^lustrar
SFX A ar erèmi/I ^maravejar
SFX A ar erèmi/I ^merkantar
SFX A ar erèmi/I ^merkantiđar
SFX A ar erèmi/I ^ormeđar
SFX A ar erèmi/I ^perfumar
SFX A ar erèmi/I ^perifraxar
SFX A ar erèmi/I ^periodar
SFX A ar erèmi/I ^perkolar
SFX A ar erèmi/I ^perkotar
SFX A ar erèmi/I ^perlustrar
SFX A ar erèmi/I ^permudarar
SFX A ar erèmi/I ^permutar
SFX A ar erèmi/I ^perorar
SFX A ar erèmi/I ^perpetrar
SFX A ar erèmi/I ^perpetuar
SFX A ar erèmi/I ^perseguitar
SFX A ar erèmi/I ^personaliđar
SFX A ar erèmi/I ^persugar
SFX A ar erèmi/I ^raxar
SFX A ar erèmi/I ^robar
SFX A ar erèmi/I ^roersar
SFX A ar erèmi/I ^sajar
SFX A ar erèmi/I ^scantiđar
SFX A ar erèmi/I ^skortegar
SFX A ar erèmi/I ^sotolinear
SFX A ar erèmi/I ^soverkiar
SFX A ar erèmi/I ^spergoŧar
SFX A ar erèmi/I ^sperimentar
SFX A ar erèmi/I ^sperlongar
SFX A ar erèmi/I ^spernacar
SFX A ar erèmi/I ^sperđurar
SFX A ar erèmi/I ^steriliđar
SFX A ar erèmi/I ^terapienar
SFX A ar erèmi/I ^teraŧar
SFX A ar erèmi/I ^termenar
SFX A ar erèmi/I ^terŧariolar
SFX A ar erèmi/I ^tormentar
SFX A ar erèmi/I ^verdeđar
SFX A ar erèmi/I ^vergiđar
SFX A ar erèmi/I ^verifegar
SFX A ar erèmi/I ^verolar
SFX A ar erèmi/I ^verxurar
SFX A ar erèmi/I ^xberlefar
SFX A ar erèmi/I ^xberlotar
SFX A ar erèmi/I ^xberlumar
SFX A ar erèmi/I ^xberxelar
SFX A ar erèmi/I ^xermojar
SFX A ar erèmi/I ^xgoñar
SFX A ar erèmi/I ^xlargiđar
SFX A ar erèmi/I ^xmerejar
SFX A ar erèmi/I ^xmeriliar
SFX A ar erèmi/I ^xmerŧiar
SFX A ar erèmi/I ^xmorgolar
SFX A ar erèmi/I ^xnervađar
SFX A ar erèmi/I ^xvergoñaŧar
SFX A ar erèmi/I alar
SFX A ar erèmi/I amar
SFX A ar erèmi/I arar
SFX A ar erèmi/I bertonar
SFX A ar erèmi/I dar
SFX A ar erèmi/I derenar
SFX A ar erèmi/I donar
SFX A ar erèmi/I far
SFX A ar erèmi/I fumar
SFX A ar erèmi/I kalar
SFX A ar erèmi/I kantar
SFX A ar erèmi/I kolar
SFX A ar erèmi/I korniđar
SFX A ar erèmi/I kurvar
SFX A ar erèmi/I lotar
SFX A ar erèmi/I lumar
SFX A ar erèmi/I menar
SFX A ar erèmi/I meravejar
SFX A ar erèmi/I međar
SFX A ar erèmi/I mojar
SFX A ar erèmi/I mudarar
SFX A ar erèmi/I ojar
SFX A ar erèmi/I okar
SFX A ar erèmi/I perdonar
SFX A ar erèmi/I perletar
SFX A ar erèmi/I pertegar
SFX A ar erèmi/I pongar
SFX A ar erèmi/I rajar
SFX A ar erèmi/I ramar
SFX A ar erèmi/I redar
SFX A ar erèmi/I rigolar
SFX A ar erèmi/I rivar
SFX A ar erèmi/I rolar
SFX A ar erèmi/I seguitar
SFX A ar erèmi/I serajar
SFX A ar erèmi/I siar
SFX A ar erèmi/I speronar
SFX A ar erèmi/I sugar
SFX A ar erèmi/I terminar
SFX A ar erèmi/I tonar
SFX A ar erèmi/I tuar
SFX A ar erèmi/I vejar
SFX A ar erèmi/I velar
SFX A ar erèmi/I vergoñar
SFX A ar erèmi/I verigolar
SFX A ar erèmi/I versar
SFX A ar erèmi/I verđelar
SFX A ar erèmi/I xelar
SFX A ar erèmi/I xmerdar
SFX A ar erèmi/I đurar
SFX A ar erèmi/I ŧercar
SFX A ar erèmi/I ŧitar
SFX A ar eré/N [abcdefmnpstvxñđŧ]olar
SFX A ar eré/N [abcdfgijknopstvxŧ]etar
SFX A ar eré/N [abcdfjkmpsv]iđar
SFX A ar eré/N [abcdfklnoprstuvxđŧ]inar
SFX A ar eré/N [abcefgijklmnpsvxđŧ]onar
SFX A ar eré/N [abdefklmopsvx]itar
SFX A ar eré/N [abdfgijklmnpstxñđ]orar
SFX A ar eré/N [abdfgikmst]urar
SFX A ar eré/N [abdfijkmnprstuŧ]elar
SFX A ar eré/N [abdgiotu]riđar
SFX A ar eré/N [abfgptu]regar
SFX A ar eré/N [abfjlnpr]utar
SFX A ar eré/N [abfkx]renar
SFX A ar eré/N [abfot]raŧar
SFX A ar eré/N [abik]rokar
SFX A ar eré/N [abikoptu]riar
SFX A ar eré/N [adiopt]ronar
SFX A ar eré/N [adklpstuvđŧ]enar
SFX A ar eré/N [aeilnsu]kar
SFX A ar eré/N [aeinosu]tegar
SFX A ar eré/N [aeio]strar
SFX A ar eré/N [aeiop]letar
SFX A ar eré/N [aeiou]xenar
SFX A ar eré/N [aeiru]ñar
SFX A ar eré/N [aeiu]ngar
SFX A ar eré/N [aeiu]ŧiar
SFX A ar eré/N [aelo]var
SFX A ar eré/N [aenoux]golar
SFX A ar eré/N [aeo]liar
SFX A ar eré/N [aeors]tiđar
SFX A ar eré/N [aeou]mentar
SFX A ar eré/N [agot]rejar
SFX A ar eré/N [ai]erar
SFX A ar eré/N [ai]ñaŧar
SFX A ar eré/N [ail]gar
SFX A ar eré/N [ailnou]sar
SFX A ar eré/N [ailnu]bar
SFX A ar eré/N [ailu]minar
SFX A ar eré/N [aiou]rmar
SFX A ar eré/N [aisu]kiar
SFX A ar eré/N [aku]rifegar
SFX A ar eré/N [als]tar
SFX A ar eré/N [an]deđar
SFX A ar eré/N [an]fraxar
SFX A ar eré/N [an]kuerar
SFX A ar eré/N [an]kuirar
SFX A ar eré/N [ano]fegar
SFX A ar eré/N [ao]niđar
SFX A ar eré/N [ao]rcar
SFX A ar eré/N [ao]rdar
SFX A ar eré/N [ao]rdonar
SFX A ar eré/N [ao]rkar
SFX A ar eré/N [ao]rnar
SFX A ar eré/N [ao]rsar
SFX A ar eré/N [aou]nŧiar
SFX A ar eré/N [aou]rbar
SFX A ar eré/N [aou]rgar
SFX A ar eré/N [aou]rkiar
SFX A ar eré/N [aou]rlar
SFX A ar eré/N [aou]rtar
SFX A ar eré/N [aou]rŧar
SFX A ar eré/N [ar]naliđar
SFX A ar eré/N [aux]nar
SFX A ar eré/N [bcdefgijmnpsvxđŧ]otar
SFX A ar eré/N [bcdfgjklmnpstvxđŧ]erar
SFX A ar eré/N [bcfgiklnoprtŧ]eđar
SFX A ar eré/N [bcfgjklmnoptuv]aŧar
SFX A ar eré/N [bcfilrtđ]ugar
SFX A ar eré/N [bcmpruŧ]efar
SFX A ar eré/N [bdegikmprstđ]aliđar
SFX A ar eré/N [bdfjmnptvx]iar
SFX A ar eré/N [bdflmvđ]ogar
SFX A ar eré/N [bdgklmnptuv]ajar
SFX A ar eré/N [bdgkpv]rar
SFX A ar eré/N [bdilmnopsvxñđŧ]egar
SFX A ar eré/N [bdklmoprtuv]acar
SFX A ar eré/N [bfilmtuv]antar
SFX A ar eré/N [bgknpstv]axar
SFX A ar eré/N [bjklmrt]oŧar
SFX A ar eré/N [blmpstvx]irar
SFX A ar eré/N [blprsvx]ear
SFX A ar eré/N [bmnpxŧ]igolar
SFX A ar eré/N [bmtŧ]iliar
SFX A ar eré/N [bou]rogar
SFX A ar eré/N [bp]erlar
SFX A ar eré/N [btv]ergar
SFX A ar eré/N [bxŧ]eregar
SFX A ar eré/N [cfglopsv]esar
SFX A ar eré/N [clmnrsv]odar
SFX A ar eré/N [dfgklmnopst]ejar
SFX A ar eré/N [dg]obar
SFX A ar eré/N [dgkmnprs]uar
SFX A ar eré/N [dijlorstuvxđ]entar
SFX A ar eré/N [dlnstxñŧ]ifegar
SFX A ar eré/N [dltv]ernar
SFX A ar eré/N [eilnu]ŧar
SFX A ar eré/N [eilox]mar
SFX A ar eré/N [einoru]xar
SFX A ar eré/N [einosu]car
SFX A ar eré/N [eiu]xurar
SFX A ar eré/N [eo]liđar
SFX A ar eré/N [eo]ntiđar
SFX A ar eré/N [es]kotar
SFX A ar eré/N [es]ŧervelar
SFX A ar eré/N [fjkx]ermar
SFX A ar eré/N [fklrsx]oñar
SFX A ar eré/N [fm]eretar
SFX A ar eré/N [fpvŧ]iolar
SFX A ar eré/N [fŧ]etuar
SFX A ar eré/N [gin]ritar
SFX A ar eré/N [iln]trar
SFX A ar eré/N [inru]jar
SFX A ar eré/N [io]ntar
SFX A ar eré/N [io]rkolar
SFX A ar eré/N [ipt]ađar
SFX A ar eré/N [ipu]lar
SFX A ar eré/N [irst]umar
SFX A ar eré/N [klt]ivar
SFX A ar eré/N [kp]avejar
SFX A ar eré/N [kt]erŧar
SFX A ar eré/N [lmtxŧ]enŧiar
SFX A ar eré/N [ln]etrar
SFX A ar eré/N [lnoru]đar
SFX A ar eré/N [mp]eritar
SFX A ar eré/N [mv]ergolar
SFX A ar eré/N [ns]erbar
SFX A ar eré/N [ns]ervar
SFX A ar eré/N [ns]kuercar
SFX A ar eré/N [nsv]edar
SFX A ar eré/N [nx]goŧar
SFX A ar eré/N [op]ar
SFX A ar eré/N [ox]longar
SFX A ar eré/N [pt]resar
SFX A ar eré/N [pt]rotar
SFX A ar eré/N [stŧ]imentar
SFX A ar eré/N [sŧ]erkar
SFX A ar eré/N [tuv]iliđar
SFX A ar eré/N [tv]eriđar
SFX A ar eré/N [tv]erniđar
SFX A ar eré/N [xŧ]ertar
SFX A ar eré/N ^alienar
SFX A ar eré/N ^bersajar
SFX A ar eré/N ^bordeđar
SFX A ar eré/N ^deramar
SFX A ar eré/N ^derivar
SFX A ar eré/N ^derobar
SFX A ar eré/N ^derokar
SFX A ar eré/N ^derotar
SFX A ar eré/N ^desferenŧiar
SFX A ar eré/N ^devorar
SFX A ar eré/N ^devorŧiar
SFX A ar eré/N ^dexeredar
SFX A ar eré/N ^dexverxenar
SFX A ar eré/N ^exerŧitar
SFX A ar eré/N ^fermentar
SFX A ar eré/N ^griliar
SFX A ar eré/N ^guernar
SFX A ar eré/N ^inbaretar
SFX A ar eré/N ^infervorar
SFX A ar eré/N ^inkartonar
SFX A ar eré/N ^intarsiar
SFX A ar eré/N ^interesar
SFX A ar eré/N ^interkalar
SFX A ar eré/N ^interkuerar
SFX A ar eré/N ^interkuirar
SFX A ar eré/N ^interlinear
SFX A ar eré/N ^intermeđar
SFX A ar eré/N ^interogar
SFX A ar eré/N ^interpretar
SFX A ar eré/N ^inveriar
SFX A ar eré/N ^inversiar
SFX A ar eré/N ^inŧercelar
SFX A ar eré/N ^kalefar
SFX A ar eré/N ^kriolar
SFX A ar eré/N ^lustrar
SFX A ar eré/N ^maravejar
SFX A ar eré/N ^merkantar
SFX A ar eré/N ^merkantiđar
SFX A ar eré/N ^ormeđar
SFX A ar eré/N ^perfumar
SFX A ar eré/N ^perifraxar
SFX A ar eré/N ^periodar
SFX A ar eré/N ^perkolar
SFX A ar eré/N ^perkotar
SFX A ar eré/N ^perlustrar
SFX A ar eré/N ^permudarar
SFX A ar eré/N ^permutar
SFX A ar eré/N ^perorar
SFX A ar eré/N ^perpetrar
SFX A ar eré/N ^perpetuar
SFX A ar eré/N ^perseguitar
SFX A ar eré/N ^personaliđar
SFX A ar eré/N ^persugar
SFX A ar eré/N ^raxar
SFX A ar eré/N ^robar
SFX A ar eré/N ^roersar
SFX A ar eré/N ^sajar
SFX A ar eré/N ^scantiđar
SFX A ar eré/N ^skortegar
SFX A ar eré/N ^sotolinear
SFX A ar eré/N ^soverkiar
SFX A ar eré/N ^spergoŧar
SFX A ar eré/N ^sperimentar
SFX A ar eré/N ^sperlongar
SFX A ar eré/N ^spernacar
SFX A ar eré/N ^sperđurar
SFX A ar eré/N ^steriliđar
SFX A ar eré/N ^terapienar
SFX A ar eré/N ^teraŧar
SFX A ar eré/N ^termenar
SFX A ar eré/N ^terŧariolar
SFX A ar eré/N ^tormentar
SFX A ar eré/N ^verdeđar
SFX A ar eré/N ^vergiđar
SFX A ar eré/N ^verifegar
SFX A ar eré/N ^verolar
SFX A ar eré/N ^verxurar
SFX A ar eré/N ^xberlefar
SFX A ar eré/N ^xberlotar
SFX A ar eré/N ^xberlumar
SFX A ar eré/N ^xberxelar
SFX A ar eré/N ^xermojar
SFX A ar eré/N ^xgoñar
SFX A ar eré/N ^xlargiđar
SFX A ar eré/N ^xmerejar
SFX A ar eré/N ^xmeriliar
SFX A ar eré/N ^xmerŧiar
SFX A ar eré/N ^xmorgolar
SFX A ar eré/N ^xnervađar
SFX A ar eré/N ^xvergoñaŧar
SFX A ar eré/N alar
SFX A ar eré/N amar
SFX A ar eré/N arar
SFX A ar eré/N bertonar
SFX A ar eré/N dar
SFX A ar eré/N derenar
SFX A ar eré/N donar
SFX A ar eré/N far
SFX A ar eré/N fumar
SFX A ar eré/N kalar
SFX A ar eré/N kantar
SFX A ar eré/N kolar
SFX A ar eré/N korniđar
SFX A ar eré/N kurvar
SFX A ar eré/N lotar
SFX A ar eré/N lumar
SFX A ar eré/N menar
SFX A ar eré/N meravejar
SFX A ar eré/N međar
SFX A ar eré/N mojar
SFX A ar eré/N mudarar
SFX A ar eré/N ojar
SFX A ar eré/N okar
SFX A ar eré/N perdonar
SFX A ar eré/N perletar
SFX A ar eré/N pertegar
SFX A ar eré/N pongar
SFX A ar eré/N rajar
SFX A ar eré/N ramar
SFX A ar eré/N redar
SFX A ar eré/N rigolar
SFX A ar eré/N rivar
SFX A ar eré/N rolar
SFX A ar eré/N seguitar
SFX A ar eré/N serajar
SFX A ar eré/N siar
SFX A ar eré/N speronar
SFX A ar eré/N sugar
SFX A ar eré/N terminar
SFX A ar eré/N tonar
SFX A ar eré/N tuar
SFX A ar eré/N vejar
SFX A ar eré/N velar
SFX A ar eré/N vergoñar
SFX A ar eré/N verigolar
SFX A ar eré/N versar
SFX A ar eré/N verđelar
SFX A ar eré/N xelar
SFX A ar eré/N xmerdar
SFX A ar eré/N đurar
SFX A ar eré/N ŧercar
SFX A ar eré/N ŧitar
SFX A ar erémoni/K [abcdefmnpstvxñđŧ]olar
SFX A ar erémoni/K [abcdfgijknopstvxŧ]etar
SFX A ar erémoni/K [abcdfjkmpsv]iđar
SFX A ar erémoni/K [abcdfklnoprstuvxđŧ]inar
SFX A ar erémoni/K [abcefgijklmnpsvxđŧ]onar
SFX A ar erémoni/K [abdefklmopsvx]itar
SFX A ar erémoni/K [abdfgijklmnpstxñđ]orar
SFX A ar erémoni/K [abdfgikmst]urar
SFX A ar erémoni/K [abdfijkmnprstuŧ]elar
SFX A ar erémoni/K [abdgiotu]riđar
SFX A ar erémoni/K [abfgptu]regar
SFX A ar erémoni/K [abfjlnpr]utar
SFX A ar erémoni/K [abfkx]renar
SFX A ar erémoni/K [abfot]raŧar
SFX A ar erémoni/K [abik]rokar
SFX A ar erémoni/K [abikoptu]riar
SFX A ar erémoni/K [adiopt]ronar
SFX A ar erémoni/K [adklpstuvđŧ]enar
SFX A ar erémoni/K [aeilnsu]kar
SFX A ar erémoni/K [aeinosu]tegar
SFX A ar erémoni/K [aeio]strar
SFX A ar erémoni/K [aeiop]letar
SFX A ar erémoni/K [aeiou]xenar
SFX A ar erémoni/K [aeiru]ñar
SFX A ar erémoni/K [aeiu]ngar
SFX A ar erémoni/K [aeiu]ŧiar
SFX A ar erémoni/K [aelo]var
SFX A ar erémoni/K [aenoux]golar
SFX A ar erémoni/K [aeo]liar
SFX A ar erémoni/K [aeors]tiđar
SFX A ar erémoni/K [aeou]mentar
SFX A ar erémoni/K [agot]rejar
SFX A ar erémoni/K [ai]erar
SFX A ar erémoni/K [ai]ñaŧar
SFX A ar erémoni/K [ail]gar
SFX A ar erémoni/K [ailnou]sar
SFX A ar erémoni/K [ailnu]bar
SFX A ar erémoni/K [ailu]minar
SFX A ar erémoni/K [aiou]rmar
SFX A ar erémoni/K [aisu]kiar
SFX A ar erémoni/K [aku]rifegar
SFX A ar erémoni/K [als]tar
SFX A ar erémoni/K [an]deđar
SFX A ar erémoni/K [an]fraxar
SFX A ar erémoni/K [an]kuerar
SFX A ar erémoni/K [an]kuirar
SFX A ar erémoni/K [ano]fegar
SFX A ar erémoni/K [ao]niđar
SFX A ar erémoni/K [ao]rcar
SFX A ar erémoni/K [ao]rdar
SFX A ar erémoni/K [ao]rdonar
SFX A ar erémoni/K [ao]rkar
SFX A ar erémoni/K [ao]rnar
SFX A ar erémoni/K [ao]rsar
SFX A ar erémoni/K [aou]nŧiar
SFX A ar erémoni/K [aou]rbar
SFX A ar erémoni/K [aou]rgar
SFX A ar erémoni/K [aou]rkiar
SFX A ar erémoni/K [aou]rlar
SFX A ar erémoni/K [aou]rtar
SFX A ar erémoni/K [aou]rŧar
SFX A ar erémoni/K [ar]naliđar
SFX A ar erémoni/K [aux]nar
SFX A ar erémoni/K [bcdefgijmnpsvxđŧ]otar
SFX A ar erémoni/K [bcdfgjklmnpstvxđŧ]erar
SFX A ar erémoni/K [bcfgiklnoprtŧ]eđar
SFX A ar erémoni/K [bcfgjklmnoptuv]aŧar
SFX A ar erémoni/K [bcfilrtđ]ugar
SFX A ar erémoni/K [bcmpruŧ]efar
SFX A ar erémoni/K [bdegikmprstđ]aliđar
SFX A ar erémoni/K [bdfjmnptvx]iar
SFX A ar erémoni/K [bdflmvđ]ogar
SFX A ar erémoni/K [bdgklmnptuv]ajar
SFX A ar erémoni/K [bdgkpv]rar
SFX A ar erémoni/K [bdilmnopsvxñđŧ]egar
SFX A ar erémoni/K [bdklmoprtuv]acar
SFX A ar erémoni/K [bfilmtuv]antar
SFX A ar erémoni/K [bgknpstv]axar
SFX A ar erémoni/K [bjklmrt]oŧar
SFX A ar erémoni/K [blmpstvx]irar
SFX A ar erémoni/K [blprsvx]ear
SFX A ar erémoni/K [bmnpxŧ]igolar
SFX A ar erémoni/K [bmtŧ]iliar
SFX A ar erémoni/K [bou]rogar
SFX A ar erémoni/K [bp]erlar
SFX A ar erémoni/K [btv]ergar
SFX A ar erémoni/K [bxŧ]eregar
SFX A ar erémoni/K [cfglopsv]esar
SFX A ar erémoni/K [clmnrsv]odar
SFX A ar erémoni/K [dfgklmnopst]ejar
SFX A ar erémoni/K [dg]obar
SFX A ar erémoni/K [dgkmnprs]uar
SFX A ar erémoni/K [dijlorstuvxđ]entar
SFX A ar erémoni/K [dlnstxñŧ]ifegar
SFX A ar erémoni/K [dltv]ernar
SFX A ar erémoni/K [eilnu]ŧar
SFX A ar erémoni/K [eilox]mar
SFX A ar erémoni/K [einoru]xar
SFX A ar erémoni/K [einosu]car
SFX A ar erémoni/K [eiu]xurar
SFX A ar erémoni/K [eo]liđar
SFX A ar erémoni/K [eo]ntiđar
SFX A ar erémoni/K [es]kotar
SFX A ar erémoni/K [es]ŧervelar
SFX A ar erémoni/K [fjkx]ermar
SFX A ar erémoni/K [fklrsx]oñar
SFX A ar erémoni/K [fm]eretar
SFX A ar erémoni/K [fpvŧ]iolar
SFX A ar erémoni/K [fŧ]etuar
SFX A ar erémoni/K [gin]ritar
SFX A ar erémoni/K [iln]trar
SFX A ar erémoni/K [inru]jar
SFX A ar erémoni/K [io]ntar
SFX A ar erémoni/K [io]rkolar
SFX A ar erémoni/K [ipt]ađar
SFX A ar erémoni/K [ipu]lar
SFX A ar erémoni/K [irst]umar
SFX A ar erémoni/K [klt]ivar
SFX A ar erémoni/K [kp]avejar
SFX A ar erémoni/K [kt]erŧar
SFX A ar erémoni/K [lmtxŧ]enŧiar
SFX A ar erémoni/K [ln]etrar
SFX A ar erémoni/K [lnoru]đar
SFX A ar erémoni/K [mp]eritar
SFX A ar erémoni/K [mv]ergolar
SFX A ar erémoni/K [ns]erbar
SFX A ar erémoni/K [ns]ervar
SFX A ar erémoni/K [ns]kuercar
SFX A ar erémoni/K [nsv]edar
SFX A ar erémoni/K [nx]goŧar
SFX A ar erémoni/K [op]ar
SFX A ar erémoni/K [ox]longar
SFX A ar erémoni/K [pt]resar
SFX A ar erémoni/K [pt]rotar
SFX A ar erémoni/K [stŧ]imentar
SFX A ar erémoni/K [sŧ]erkar
SFX A ar erémoni/K [tuv]iliđar
SFX A ar erémoni/K [tv]eriđar
SFX A ar erémoni/K [tv]erniđar
SFX A ar erémoni/K [xŧ]ertar
SFX A ar erémoni/K ^alienar
SFX A ar erémoni/K ^bersajar
SFX A ar erémoni/K ^bordeđar
SFX A ar erémoni/K ^deramar
SFX A ar erémoni/K ^derivar
SFX A ar erémoni/K ^derobar
SFX A ar erémoni/K ^derokar
SFX A ar erémoni/K ^derotar
SFX A ar erémoni/K ^desferenŧiar
SFX A ar erémoni/K ^devorar
SFX A ar erémoni/K ^devorŧiar
SFX A ar erémoni/K ^dexeredar
SFX A ar erémoni/K ^dexverxenar
SFX A ar erémoni/K ^exerŧitar
SFX A ar erémoni/K ^fermentar
SFX A ar erémoni/K ^griliar
SFX A ar erémoni/K ^guernar
SFX A ar erémoni/K ^inbaretar
SFX A ar erémoni/K ^infervorar
SFX A ar erémoni/K ^inkartonar
SFX A ar erémoni/K ^intarsiar
SFX A ar erémoni/K ^interesar
SFX A ar erémoni/K ^interkalar
SFX A ar erémoni/K ^interkuerar
SFX A ar erémoni/K ^interkuirar
SFX A ar erémoni/K ^interlinear
SFX A ar erémoni/K ^intermeđar
SFX A ar erémoni/K ^interogar
SFX A ar erémoni/K ^interpretar
SFX A ar erémoni/K ^inveriar
SFX A ar erémoni/K ^inversiar
SFX A ar erémoni/K ^inŧercelar
SFX A ar erémoni/K ^kalefar
SFX A ar erémoni/K ^kriolar
SFX A ar erémoni/K ^lustrar
SFX A ar erémoni/K ^maravejar
SFX A ar erémoni/K ^merkantar
SFX A ar erémoni/K ^merkantiđar
SFX A ar erémoni/K ^ormeđar
SFX A ar erémoni/K ^perfumar
SFX A ar erémoni/K ^perifraxar
SFX A ar erémoni/K ^periodar
SFX A ar erémoni/K ^perkolar
SFX A ar erémoni/K ^perkotar
SFX A ar erémoni/K ^perlustrar
SFX A ar erémoni/K ^permudarar
SFX A ar erémoni/K ^permutar
SFX A ar erémoni/K ^perorar
SFX A ar erémoni/K ^perpetrar
SFX A ar erémoni/K ^perpetuar
SFX A ar erémoni/K ^perseguitar
SFX A ar erémoni/K ^personaliđar
SFX A ar erémoni/K ^persugar
SFX A ar erémoni/K ^raxar
SFX A ar erémoni/K ^robar
SFX A ar erémoni/K ^roersar
SFX A ar erémoni/K ^sajar
SFX A ar erémoni/K ^scantiđar
SFX A ar erémoni/K ^skortegar
SFX A ar erémoni/K ^sotolinear
SFX A ar erémoni/K ^soverkiar
SFX A ar erémoni/K ^spergoŧar
SFX A ar erémoni/K ^sperimentar
SFX A ar erémoni/K ^sperlongar
SFX A ar erémoni/K ^spernacar
SFX A ar erémoni/K ^sperđurar
SFX A ar erémoni/K ^steriliđar
SFX A ar erémoni/K ^terapienar
SFX A ar erémoni/K ^teraŧar
SFX A ar erémoni/K ^termenar
SFX A ar erémoni/K ^terŧariolar
SFX A ar erémoni/K ^tormentar
SFX A ar erémoni/K ^verdeđar
SFX A ar erémoni/K ^vergiđar
SFX A ar erémoni/K ^verifegar
SFX A ar erémoni/K ^verolar
SFX A ar erémoni/K ^verxurar
SFX A ar erémoni/K ^xberlefar
SFX A ar erémoni/K ^xberlotar
SFX A ar erémoni/K ^xberlumar
SFX A ar erémoni/K ^xberxelar
SFX A ar erémoni/K ^xermojar
SFX A ar erémoni/K ^xgoñar
SFX A ar erémoni/K ^xlargiđar
SFX A ar erémoni/K ^xmerejar
SFX A ar erémoni/K ^xmeriliar
SFX A ar erémoni/K ^xmerŧiar
SFX A ar erémoni/K ^xmorgolar
SFX A ar erémoni/K ^xnervađar
SFX A ar erémoni/K ^xvergoñaŧar
SFX A ar erémoni/K alar
SFX A ar erémoni/K amar
SFX A ar erémoni/K arar
SFX A ar erémoni/K bertonar
SFX A ar erémoni/K dar
SFX A ar erémoni/K derenar
SFX A ar erémoni/K donar
SFX A ar erémoni/K far
SFX A ar erémoni/K fumar
SFX A ar erémoni/K kalar
SFX A ar erémoni/K kantar
SFX A ar erémoni/K kolar
SFX A ar erémoni/K korniđar
SFX A ar erémoni/K kurvar
SFX A ar erémoni/K lotar
SFX A ar erémoni/K lumar
SFX A ar erémoni/K menar
SFX A ar erémoni/K meravejar
SFX A ar erémoni/K međar
SFX A ar erémoni/K mojar
SFX A ar erémoni/K mudarar
SFX A ar erémoni/K ojar
SFX A ar erémoni/K okar
SFX A ar erémoni/K perdonar
SFX A ar erémoni/K perletar
SFX A ar erémoni/K pertegar
SFX A ar erémoni/K pongar
SFX A ar erémoni/K rajar
SFX A ar erémoni/K ramar
SFX A ar erémoni/K redar
SFX A ar erémoni/K rigolar
SFX A ar erémoni/K rivar
SFX A ar erémoni/K rolar
SFX A ar erémoni/K seguitar
SFX A ar erémoni/K serajar
SFX A ar erémoni/K siar
SFX A ar erémoni/K speronar
SFX A ar erémoni/K sugar
SFX A ar erémoni/K terminar
SFX A ar erémoni/K tonar
SFX A ar erémoni/K tuar
SFX A ar erémoni/K vejar
SFX A ar erémoni/K velar
SFX A ar erémoni/K vergoñar
SFX A ar erémoni/K verigolar
SFX A ar erémoni/K versar
SFX A ar erémoni/K verđelar
SFX A ar erémoni/K xelar
SFX A ar erémoni/K xmerdar
SFX A ar erémoni/K đurar
SFX A ar erémoni/K ŧercar
SFX A ar erémoni/K ŧitar
SFX A ar erésimo/J [abcdefmnpstvxñđŧ]olar
SFX A ar erésimo/J [abcdfgijknopstvxŧ]etar
SFX A ar erésimo/J [abcdfjkmpsv]iđar
SFX A ar erésimo/J [abcdfklnoprstuvxđŧ]inar
SFX A ar erésimo/J [abcefgijklmnpsvxđŧ]onar
SFX A ar erésimo/J [abdefklmopsvx]itar
SFX A ar erésimo/J [abdfgijklmnpstxñđ]orar
SFX A ar erésimo/J [abdfgikmst]urar
SFX A ar erésimo/J [abdfijkmnprstuŧ]elar
SFX A ar erésimo/J [abdgiotu]riđar
SFX A ar erésimo/J [abfgptu]regar
SFX A ar erésimo/J [abfjlnpr]utar
SFX A ar erésimo/J [abfkx]renar
SFX A ar erésimo/J [abfot]raŧar
SFX A ar erésimo/J [abik]rokar
SFX A ar erésimo/J [abikoptu]riar
SFX A ar erésimo/J [adiopt]ronar
SFX A ar erésimo/J [adklpstuvđŧ]enar
SFX A ar erésimo/J [aeilnsu]kar
SFX A ar erésimo/J [aeinosu]tegar
SFX A ar erésimo/J [aeio]strar
SFX A ar erésimo/J [aeiop]letar
SFX A ar erésimo/J [aeiou]xenar
SFX A ar erésimo/J [aeiru]ñar
SFX A ar erésimo/J [aeiu]ngar
SFX A ar erésimo/J [aeiu]ŧiar
SFX A ar erésimo/J [aelo]var
SFX A ar erésimo/J [aenoux]golar
SFX A ar erésimo/J [aeo]liar
SFX A ar erésimo/J [aeors]tiđar
SFX A ar erésimo/J [aeou]mentar
SFX A ar erésimo/J [agot]rejar
SFX A ar erésimo/J [ai]erar
SFX A ar erésimo/J [ai]ñaŧar
SFX A ar erésimo/J [ail]gar
SFX A ar erésimo/J [ailnou]sar
SFX A ar erésimo/J [ailnu]bar
SFX A ar erésimo/J [ailu]minar
SFX A ar erésimo/J [aiou]rmar
SFX A ar erésimo/J [aisu]kiar
SFX A ar erésimo/J [aku]rifegar
SFX A ar erésimo/J [als]tar
SFX A ar erésimo/J [an]deđar
SFX A ar erésimo/J [an]fraxar
SFX A ar erésimo/J [an]kuerar
SFX A ar erésimo/J [an]kuirar
SFX A ar erésimo/J [ano]fegar
SFX A ar erésimo/J [ao]niđar
SFX A ar erésimo/J [ao]rcar
SFX A ar erésimo/J [ao]rdar
SFX A ar erésimo/J [ao]rdonar
SFX A ar erésimo/J [ao]rkar
SFX A ar erésimo/J [ao]rnar
SFX A ar erésimo/J [ao]rsar
SFX A ar erésimo/J [aou]nŧiar
SFX A ar erésimo/J [aou]rbar
SFX A ar erésimo/J [aou]rgar
SFX A ar erésimo/J [aou]rkiar
SFX A ar erésimo/J [aou]rlar
SFX A ar erésimo/J [aou]rtar
SFX A ar erésimo/J [aou]rŧar
SFX A ar erésimo/J [ar]naliđar
SFX A ar erésimo/J [aux]nar
SFX A ar erésimo/J [bcdefgijmnpsvxđŧ]otar
SFX A ar erésimo/J [bcdfgjklmnpstvxđŧ]erar
SFX A ar erésimo/J [bcfgiklnoprtŧ]eđar
SFX A ar erésimo/J [bcfgjklmnoptuv]aŧar
SFX A ar erésimo/J [bcfilrtđ]ugar
SFX A ar erésimo/J [bcmpruŧ]efar
SFX A ar erésimo/J [bdegikmprstđ]aliđar
SFX A ar erésimo/J [bdfjmnptvx]iar
SFX A ar erésimo/J [bdflmvđ]ogar
SFX A ar erésimo/J [bdgklmnptuv]ajar
SFX A ar erésimo/J [bdgkpv]rar
SFX A ar erésimo/J [bdilmnopsvxñđŧ]egar
SFX A ar erésimo/J [bdklmoprtuv]acar
SFX A ar erésimo/J [bfilmtuv]antar
SFX A ar erésimo/J [bgknpstv]axar
SFX A ar erésimo/J [bjklmrt]oŧar
SFX A ar erésimo/J [blmpstvx]irar
SFX A ar erésimo/J [blprsvx]ear
SFX A ar erésimo/J [bmnpxŧ]igolar
SFX A ar erésimo/J [bmtŧ]iliar
SFX A ar erésimo/J [bou]rogar
SFX A ar erésimo/J [bp]erlar
SFX A ar erésimo/J [btv]ergar
SFX A ar erésimo/J [bxŧ]eregar
SFX A ar erésimo/J [cfglopsv]esar
SFX A ar erésimo/J [clmnrsv]odar
SFX A ar erésimo/J [dfgklmnopst]ejar
SFX A ar erésimo/J [dg]obar
SFX A ar erésimo/J [dgkmnprs]uar
SFX A ar erésimo/J [dijlorstuvxđ]entar
SFX A ar erésimo/J [dlnstxñŧ]ifegar
SFX A ar erésimo/J [dltv]ernar
SFX A ar erésimo/J [eilnu]ŧar
SFX A ar erésimo/J [eilox]mar
SFX A ar erésimo/J [einoru]xar
SFX A ar erésimo/J [einosu]car
SFX A ar erésimo/J [eiu]xurar
SFX A ar erésimo/J [eo]liđar
SFX A ar erésimo/J [eo]ntiđar
SFX A ar erésimo/J [es]kotar
SFX A ar erésimo/J [es]ŧervelar
SFX A ar erésimo/J [fjkx]ermar
SFX A ar erésimo/J [fklrsx]oñar
SFX A ar erésimo/J [fm]eretar
SFX A ar erésimo/J [fpvŧ]iolar
SFX A ar erésimo/J [fŧ]etuar
SFX A ar erésimo/J [gin]ritar
SFX A ar erésimo/J [iln]trar
SFX A ar erésimo/J [inru]jar
SFX A ar erésimo/J [io]ntar
SFX A ar erésimo/J [io]rkolar
SFX A ar erésimo/J [ipt]ađar
SFX A ar erésimo/J [ipu]lar
SFX A ar erésimo/J [irst]umar
SFX A ar erésimo/J [klt]ivar
SFX A ar erésimo/J [kp]avejar
SFX A ar erésimo/J [kt]erŧar
SFX A ar erésimo/J [lmtxŧ]enŧiar
SFX A ar erésimo/J [ln]etrar
SFX A ar erésimo/J [lnoru]đar
SFX A ar erésimo/J [mp]eritar
SFX A ar erésimo/J [mv]ergolar
SFX A ar erésimo/J [ns]erbar
SFX A ar erésimo/J [ns]ervar
SFX A ar erésimo/J [ns]kuercar
SFX A ar erésimo/J [nsv]edar
SFX A ar erésimo/J [nx]goŧar
SFX A ar erésimo/J [op]ar
SFX A ar erésimo/J [ox]longar
SFX A ar erésimo/J [pt]resar
SFX A ar erésimo/J [pt]rotar
SFX A ar erésimo/J [stŧ]imentar
SFX A ar erésimo/J [sŧ]erkar
SFX A ar erésimo/J [tuv]iliđar
SFX A ar erésimo/J [tv]eriđar
SFX A ar erésimo/J [tv]erniđar
SFX A ar erésimo/J [xŧ]ertar
SFX A ar erésimo/J ^alienar
SFX A ar erésimo/J ^bersajar
SFX A ar erésimo/J ^bordeđar
SFX A ar erésimo/J ^deramar
SFX A ar erésimo/J ^derivar
SFX A ar erésimo/J ^derobar
SFX A ar erésimo/J ^derokar
SFX A ar erésimo/J ^derotar
SFX A ar erésimo/J ^desferenŧiar
SFX A ar erésimo/J ^devorar
SFX A ar erésimo/J ^devorŧiar
SFX A ar erésimo/J ^dexeredar
SFX A ar erésimo/J ^dexverxenar
SFX A ar erésimo/J ^exerŧitar
SFX A ar erésimo/J ^fermentar
SFX A ar erésimo/J ^griliar
SFX A ar erésimo/J ^guernar
SFX A ar erésimo/J ^inbaretar
SFX A ar erésimo/J ^infervorar
SFX A ar erésimo/J ^inkartonar
SFX A ar erésimo/J ^intarsiar
SFX A ar erésimo/J ^interesar
SFX A ar erésimo/J ^interkalar
SFX A ar erésimo/J ^interkuerar
SFX A ar erésimo/J ^interkuirar
SFX A ar erésimo/J ^interlinear
SFX A ar erésimo/J ^intermeđar
SFX A ar erésimo/J ^interogar
SFX A ar erésimo/J ^interpretar
SFX A ar erésimo/J ^inveriar
SFX A ar erésimo/J ^inversiar
SFX A ar erésimo/J ^inŧercelar
SFX A ar erésimo/J ^kalefar
SFX A ar erésimo/J ^kriolar
SFX A ar erésimo/J ^lustrar
SFX A ar erésimo/J ^maravejar
SFX A ar erésimo/J ^merkantar
SFX A ar erésimo/J ^merkantiđar
SFX A ar erésimo/J ^ormeđar
SFX A ar erésimo/J ^perfumar
SFX A ar erésimo/J ^perifraxar
SFX A ar erésimo/J ^periodar
SFX A ar erésimo/J ^perkolar
SFX A ar erésimo/J ^perkotar
SFX A ar erésimo/J ^perlustrar
SFX A ar erésimo/J ^permudarar
SFX A ar erésimo/J ^permutar
SFX A ar erésimo/J ^perorar
SFX A ar erésimo/J ^perpetrar
SFX A ar erésimo/J ^perpetuar
SFX A ar erésimo/J ^perseguitar
SFX A ar erésimo/J ^personaliđar
SFX A ar erésimo/J ^persugar
SFX A ar erésimo/J ^raxar
SFX A ar erésimo/J ^robar
SFX A ar erésimo/J ^roersar
SFX A ar erésimo/J ^sajar
SFX A ar erésimo/J ^scantiđar
SFX A ar erésimo/J ^skortegar
SFX A ar erésimo/J ^sotolinear
SFX A ar erésimo/J ^soverkiar
SFX A ar erésimo/J ^spergoŧar
SFX A ar erésimo/J ^sperimentar
SFX A ar erésimo/J ^sperlongar
SFX A ar erésimo/J ^spernacar
SFX A ar erésimo/J ^sperđurar
SFX A ar erésimo/J ^steriliđar
SFX A ar erésimo/J ^terapienar
SFX A ar erésimo/J ^teraŧar
SFX A ar erésimo/J ^termenar
SFX A ar erésimo/J ^terŧariolar
SFX A ar erésimo/J ^tormentar
SFX A ar erésimo/J ^verdeđar
SFX A ar erésimo/J ^vergiđar
SFX A ar erésimo/J ^verifegar
SFX A ar erésimo/J ^verolar
SFX A ar erésimo/J ^verxurar
SFX A ar erésimo/J ^xberlefar
SFX A ar erésimo/J ^xberlotar
SFX A ar erésimo/J ^xberlumar
SFX A ar erésimo/J ^xberxelar
SFX A ar erésimo/J ^xermojar
SFX A ar erésimo/J ^xgoñar
SFX A ar erésimo/J ^xlargiđar
SFX A ar erésimo/J ^xmerejar
SFX A ar erésimo/J ^xmeriliar
SFX A ar erésimo/J ^xmerŧiar
SFX A ar erésimo/J ^xmorgolar
SFX A ar erésimo/J ^xnervađar
SFX A ar erésimo/J ^xvergoñaŧar
SFX A ar erésimo/J alar
SFX A ar erésimo/J amar
SFX A ar erésimo/J arar
SFX A ar erésimo/J bertonar
SFX A ar erésimo/J dar
SFX A ar erésimo/J derenar
SFX A ar erésimo/J donar
SFX A ar erésimo/J far
SFX A ar erésimo/J fumar
SFX A ar erésimo/J kalar
SFX A ar erésimo/J kantar
SFX A ar erésimo/J kolar
SFX A ar erésimo/J korniđar
SFX A ar erésimo/J kurvar
SFX A ar erésimo/J lotar
SFX A ar erésimo/J lumar
SFX A ar erésimo/J menar
SFX A ar erésimo/J meravejar
SFX A ar erésimo/J međar
SFX A ar erésimo/J mojar
SFX A ar erésimo/J mudarar
SFX A ar erésimo/J ojar
SFX A ar erésimo/J okar
SFX A ar erésimo/J perdonar
SFX A ar erésimo/J perletar
SFX A ar erésimo/J pertegar
SFX A ar erésimo/J pongar
SFX A ar erésimo/J rajar
SFX A ar erésimo/J ramar
SFX A ar erésimo/J redar
SFX A ar erésimo/J rigolar
SFX A ar erésimo/J rivar
SFX A ar erésimo/J rolar
SFX A ar erésimo/J seguitar
SFX A ar erésimo/J serajar
SFX A ar erésimo/J siar
SFX A ar erésimo/J speronar
SFX A ar erésimo/J sugar
SFX A ar erésimo/J terminar
SFX A ar erésimo/J tonar
SFX A ar erésimo/J tuar
SFX A ar erésimo/J vejar
SFX A ar erésimo/J velar
SFX A ar erésimo/J vergoñar
SFX A ar erésimo/J verigolar
SFX A ar erésimo/J versar
SFX A ar erésimo/J verđelar
SFX A ar erésimo/J xelar
SFX A ar erésimo/J xmerdar
SFX A ar erésimo/J đurar
SFX A ar erésimo/J ŧercar
SFX A ar erésimo/J ŧitar
SFX A ar erésimoni/K [abcdefmnpstvxñđŧ]olar
SFX A ar erésimoni/K [abcdfgijknopstvxŧ]etar
SFX A ar erésimoni/K [abcdfjkmpsv]iđar
SFX A ar erésimoni/K [abcdfklnoprstuvxđŧ]inar
SFX A ar erésimoni/K [abcefgijklmnpsvxđŧ]onar
SFX A ar erésimoni/K [abdefklmopsvx]itar
SFX A ar erésimoni/K [abdfgijklmnpstxñđ]orar
SFX A ar erésimoni/K [abdfgikmst]urar
SFX A ar erésimoni/K [abdfijkmnprstuŧ]elar
SFX A ar erésimoni/K [abdgiotu]riđar
SFX A ar erésimoni/K [abfgptu]regar
SFX A ar erésimoni/K [abfjlnpr]utar
SFX A ar erésimoni/K [abfkx]renar
SFX A ar erésimoni/K [abfot]raŧar
SFX A ar erésimoni/K [abik]rokar
SFX A ar erésimoni/K [abikoptu]riar
SFX A ar erésimoni/K [adiopt]ronar
SFX A ar erésimoni/K [adklpstuvđŧ]enar
SFX A ar erésimoni/K [aeilnsu]kar
SFX A ar erésimoni/K [aeinosu]tegar
SFX A ar erésimoni/K [aeio]strar
SFX A ar erésimoni/K [aeiop]letar
SFX A ar erésimoni/K [aeiou]xenar
SFX A ar erésimoni/K [aeiru]ñar
SFX A ar erésimoni/K [aeiu]ngar
SFX A ar erésimoni/K [aeiu]ŧiar
SFX A ar erésimoni/K [aelo]var
SFX A ar erésimoni/K [aenoux]golar
SFX A ar erésimoni/K [aeo]liar
SFX A ar erésimoni/K [aeors]tiđar
SFX A ar erésimoni/K [aeou]mentar
SFX A ar erésimoni/K [agot]rejar
SFX A ar erésimoni/K [ai]erar
SFX A ar erésimoni/K [ai]ñaŧar
SFX A ar erésimoni/K [ail]gar
SFX A ar erésimoni/K [ailnou]sar
SFX A ar erésimoni/K [ailnu]bar
SFX A ar erésimoni/K [ailu]minar
SFX A ar erésimoni/K [aiou]rmar
SFX A ar erésimoni/K [aisu]kiar
SFX A ar erésimoni/K [aku]rifegar
SFX A ar erésimoni/K [als]tar
SFX A ar erésimoni/K [an]deđar
SFX A ar erésimoni/K [an]fraxar
SFX A ar erésimoni/K [an]kuerar
SFX A ar erésimoni/K [an]kuirar
SFX A ar erésimoni/K [ano]fegar
SFX A ar erésimoni/K [ao]niđar
SFX A ar erésimoni/K [ao]rcar
SFX A ar erésimoni/K [ao]rdar
SFX A ar erésimoni/K [ao]rdonar
SFX A ar erésimoni/K [ao]rkar
SFX A ar erésimoni/K [ao]rnar
SFX A ar erésimoni/K [ao]rsar
SFX A ar erésimoni/K [aou]nŧiar
SFX A ar erésimoni/K [aou]rbar
SFX A ar erésimoni/K [aou]rgar
SFX A ar erésimoni/K [aou]rkiar
SFX A ar erésimoni/K [aou]rlar
SFX A ar erésimoni/K [aou]rtar
SFX A ar erésimoni/K [aou]rŧar
SFX A ar erésimoni/K [ar]naliđar
SFX A ar erésimoni/K [aux]nar
SFX A ar erésimoni/K [bcdefgijmnpsvxđŧ]otar
SFX A ar erésimoni/K [bcdfgjklmnpstvxđŧ]erar
SFX A ar erésimoni/K [bcfgiklnoprtŧ]eđar
SFX A ar erésimoni/K [bcfgjklmnoptuv]aŧar
SFX A ar erésimoni/K [bcfilrtđ]ugar
SFX A ar erésimoni/K [bcmpruŧ]efar
SFX A ar erésimoni/K [bdegikmprstđ]aliđar
SFX A ar erésimoni/K [bdfjmnptvx]iar
SFX A ar erésimoni/K [bdflmvđ]ogar
SFX A ar erésimoni/K [bdgklmnptuv]ajar
SFX A ar erésimoni/K [bdgkpv]rar
SFX A ar erésimoni/K [bdilmnopsvxñđŧ]egar
SFX A ar erésimoni/K [bdklmoprtuv]acar
SFX A ar erésimoni/K [bfilmtuv]antar
SFX A ar erésimoni/K [bgknpstv]axar
SFX A ar erésimoni/K [bjklmrt]oŧar
SFX A ar erésimoni/K [blmpstvx]irar
SFX A ar erésimoni/K [blprsvx]ear
SFX A ar erésimoni/K [bmnpxŧ]igolar
SFX A ar erésimoni/K [bmtŧ]iliar
SFX A ar erésimoni/K [bou]rogar
SFX A ar erésimoni/K [bp]erlar
SFX A ar erésimoni/K [btv]ergar
SFX A ar erésimoni/K [bxŧ]eregar
SFX A ar erésimoni/K [cfglopsv]esar
SFX A ar erésimoni/K [clmnrsv]odar
SFX A ar erésimoni/K [dfgklmnopst]ejar
SFX A ar erésimoni/K [dg]obar
SFX A ar erésimoni/K [dgkmnprs]uar
SFX A ar erésimoni/K [dijlorstuvxđ]entar
SFX A ar erésimoni/K [dlnstxñŧ]ifegar
SFX A ar erésimoni/K [dltv]ernar
SFX A ar erésimoni/K [eilnu]ŧar
SFX A ar erésimoni/K [eilox]mar
SFX A ar erésimoni/K [einoru]xar
SFX A ar erésimoni/K [einosu]car
SFX A ar erésimoni/K [eiu]xurar
SFX A ar erésimoni/K [eo]liđar
SFX A ar erésimoni/K [eo]ntiđar
SFX A ar erésimoni/K [es]kotar
SFX A ar erésimoni/K [es]ŧervelar
SFX A ar erésimoni/K [fjkx]ermar
SFX A ar erésimoni/K [fklrsx]oñar
SFX A ar erésimoni/K [fm]eretar
SFX A ar erésimoni/K [fpvŧ]iolar
SFX A ar erésimoni/K [fŧ]etuar
SFX A ar erésimoni/K [gin]ritar
SFX A ar erésimoni/K [iln]trar
SFX A ar erésimoni/K [inru]jar
SFX A ar erésimoni/K [io]ntar
SFX A ar erésimoni/K [io]rkolar
SFX A ar erésimoni/K [ipt]ađar
SFX A ar erésimoni/K [ipu]lar
SFX A ar erésimoni/K [irst]umar
SFX A ar erésimoni/K [klt]ivar
SFX A ar erésimoni/K [kp]avejar
SFX A ar erésimoni/K [kt]erŧar
SFX A ar erésimoni/K [lmtxŧ]enŧiar
SFX A ar erésimoni/K [ln]etrar
SFX A ar erésimoni/K [lnoru]đar
SFX A ar erésimoni/K [mp]eritar
SFX A ar erésimoni/K [mv]ergolar
SFX A ar erésimoni/K [ns]erbar
SFX A ar erésimoni/K [ns]ervar
SFX A ar erésimoni/K [ns]kuercar
SFX A ar erésimoni/K [nsv]edar
SFX A ar erésimoni/K [nx]goŧar
SFX A ar erésimoni/K [op]ar
SFX A ar erésimoni/K [ox]longar
SFX A ar erésimoni/K [pt]resar
SFX A ar erésimoni/K [pt]rotar
SFX A ar erésimoni/K [stŧ]imentar
SFX A ar erésimoni/K [sŧ]erkar
SFX A ar erésimoni/K [tuv]iliđar
SFX A ar erésimoni/K [tv]eriđar
SFX A ar erésimoni/K [tv]erniđar
SFX A ar erésimoni/K [xŧ]ertar
SFX A ar erésimoni/K ^alienar
SFX A ar erésimoni/K ^bersajar
SFX A ar erésimoni/K ^bordeđar
SFX A ar erésimoni/K ^deramar
SFX A ar erésimoni/K ^derivar
SFX A ar erésimoni/K ^derobar
SFX A ar erésimoni/K ^derokar
SFX A ar erésimoni/K ^derotar
SFX A ar erésimoni/K ^desferenŧiar
SFX A ar erésimoni/K ^devorar
SFX A ar erésimoni/K ^devorŧiar
SFX A ar erésimoni/K ^dexeredar
SFX A ar erésimoni/K ^dexverxenar
SFX A ar erésimoni/K ^exerŧitar
SFX A ar erésimoni/K ^fermentar
SFX A ar erésimoni/K ^griliar
SFX A ar erésimoni/K ^guernar
SFX A ar erésimoni/K ^inbaretar
SFX A ar erésimoni/K ^infervorar
SFX A ar erésimoni/K ^inkartonar
SFX A ar erésimoni/K ^intarsiar
SFX A ar erésimoni/K ^interesar
SFX A ar erésimoni/K ^interkalar
SFX A ar erésimoni/K ^interkuerar
SFX A ar erésimoni/K ^interkuirar
SFX A ar erésimoni/K ^interlinear
SFX A ar erésimoni/K ^intermeđar
SFX A ar erésimoni/K ^interogar
SFX A ar erésimoni/K ^interpretar
SFX A ar erésimoni/K ^inveriar
SFX A ar erésimoni/K ^inversiar
SFX A ar erésimoni/K ^inŧercelar
SFX A ar erésimoni/K ^kalefar
SFX A ar erésimoni/K ^kriolar
SFX A ar erésimoni/K ^lustrar
SFX A ar erésimoni/K ^maravejar
SFX A ar erésimoni/K ^merkantar
SFX A ar erésimoni/K ^merkantiđar
SFX A ar erésimoni/K ^ormeđar
SFX A ar erésimoni/K ^perfumar
SFX A ar erésimoni/K ^perifraxar
SFX A ar erésimoni/K ^periodar
SFX A ar erésimoni/K ^perkolar
SFX A ar erésimoni/K ^perkotar
SFX A ar erésimoni/K ^perlustrar
SFX A ar erésimoni/K ^permudarar
SFX A ar erésimoni/K ^permutar
SFX A ar erésimoni/K ^perorar
SFX A ar erésimoni/K ^perpetrar
SFX A ar erésimoni/K ^perpetuar
SFX A ar erésimoni/K ^perseguitar
SFX A ar erésimoni/K ^personaliđar
SFX A ar erésimoni/K ^persugar
SFX A ar erésimoni/K ^raxar
SFX A ar erésimoni/K ^robar
SFX A ar erésimoni/K ^roersar
SFX A ar erésimoni/K ^sajar
SFX A ar erésimoni/K ^scantiđar
SFX A ar erésimoni/K ^skortegar
SFX A ar erésimoni/K ^sotolinear
SFX A ar erésimoni/K ^soverkiar
SFX A ar erésimoni/K ^spergoŧar
SFX A ar erésimoni/K ^sperimentar
SFX A ar erésimoni/K ^sperlongar
SFX A ar erésimoni/K ^spernacar
SFX A ar erésimoni/K ^sperđurar
SFX A ar erésimoni/K ^steriliđar
SFX A ar erésimoni/K ^terapienar
SFX A ar erésimoni/K ^teraŧar
SFX A ar erésimoni/K ^termenar
SFX A ar erésimoni/K ^terŧariolar
SFX A ar erésimoni/K ^tormentar
SFX A ar erésimoni/K ^verdeđar
SFX A ar erésimoni/K ^vergiđar
SFX A ar erésimoni/K ^verifegar
SFX A ar erésimoni/K ^verolar
SFX A ar erésimoni/K ^verxurar
SFX A ar erésimoni/K ^xberlefar
SFX A ar erésimoni/K ^xberlotar
SFX A ar erésimoni/K ^xberlumar
SFX A ar erésimoni/K ^xberxelar
SFX A ar erésimoni/K ^xermojar
SFX A ar erésimoni/K ^xgoñar
SFX A ar erésimoni/K ^xlargiđar
SFX A ar erésimoni/K ^xmerejar
SFX A ar erésimoni/K ^xmeriliar
SFX A ar erésimoni/K ^xmerŧiar
SFX A ar erésimoni/K ^xmorgolar
SFX A ar erésimoni/K ^xnervađar
SFX A ar erésimoni/K ^xvergoñaŧar
SFX A ar erésimoni/K alar
SFX A ar erésimoni/K amar
SFX A ar erésimoni/K arar
SFX A ar erésimoni/K bertonar
SFX A ar erésimoni/K dar
SFX A ar erésimoni/K derenar
SFX A ar erésimoni/K donar
SFX A ar erésimoni/K far
SFX A ar erésimoni/K fumar
SFX A ar erésimoni/K kalar
SFX A ar erésimoni/K kantar
SFX A ar erésimoni/K kolar
SFX A ar erésimoni/K korniđar
SFX A ar erésimoni/K kurvar
SFX A ar erésimoni/K lotar
SFX A ar erésimoni/K lumar
SFX A ar erésimoni/K menar
SFX A ar erésimoni/K meravejar
SFX A ar erésimoni/K međar
SFX A ar erésimoni/K mojar
SFX A ar erésimoni/K mudarar
SFX A ar erésimoni/K ojar
SFX A ar erésimoni/K okar
SFX A ar erésimoni/K perdonar
SFX A ar erésimoni/K perletar
SFX A ar erésimoni/K pertegar
SFX A ar erésimoni/K pongar
SFX A ar erésimoni/K rajar
SFX A ar erésimoni/K ramar
SFX A ar erésimoni/K redar
SFX A ar erésimoni/K rigolar
SFX A ar erésimoni/K rivar
SFX A ar erésimoni/K rolar
SFX A ar erésimoni/K seguitar
SFX A ar erésimoni/K serajar
SFX A ar erésimoni/K siar
SFX A ar erésimoni/K speronar
SFX A ar erésimoni/K sugar
SFX A ar erésimoni/K terminar
SFX A ar erésimoni/K tonar
SFX A ar erésimoni/K tuar
SFX A ar erésimoni/K vejar
SFX A ar erésimoni/K velar
SFX A ar erésimoni/K vergoñar
SFX A ar erésimoni/K verigolar
SFX A ar erésimoni/K versar
SFX A ar erésimoni/K verđelar
SFX A ar erésimoni/K xelar
SFX A ar erésimoni/K xmerdar
SFX A ar erésimoni/K đurar
SFX A ar erésimoni/K ŧercar
SFX A ar erésimoni/K ŧitar
SFX A ar eréu/O [abcdefmnpstvxñđŧ]olar
SFX A ar eréu/O [abcdfgijknopstvxŧ]etar
SFX A ar eréu/O [abcdfjkmpsv]iđar
SFX A ar eréu/O [abcdfklnoprstuvxđŧ]inar
SFX A ar eréu/O [abcefgijklmnpsvxđŧ]onar
SFX A ar eréu/O [abdefklmopsvx]itar
SFX A ar eréu/O [abdfgijklmnpstxñđ]orar
SFX A ar eréu/O [abdfgikmst]urar
SFX A ar eréu/O [abdfijkmnprstuŧ]elar
SFX A ar eréu/O [abdgiotu]riđar
SFX A ar eréu/O [abfgptu]regar
SFX A ar eréu/O [abfjlnpr]utar
SFX A ar eréu/O [abfkx]renar
SFX A ar eréu/O [abfot]raŧar
SFX A ar eréu/O [abik]rokar
SFX A ar eréu/O [abikoptu]riar
SFX A ar eréu/O [adiopt]ronar
SFX A ar eréu/O [adklpstuvđŧ]enar
SFX A ar eréu/O [aeilnsu]kar
SFX A ar eréu/O [aeinosu]tegar
SFX A ar eréu/O [aeio]strar
SFX A ar eréu/O [aeiop]letar
SFX A ar eréu/O [aeiou]xenar
SFX A ar eréu/O [aeiru]ñar
SFX A ar eréu/O [aeiu]ngar
SFX A ar eréu/O [aeiu]ŧiar
SFX A ar eréu/O [aelo]var
SFX A ar eréu/O [aenoux]golar
SFX A ar eréu/O [aeo]liar
SFX A ar eréu/O [aeors]tiđar
SFX A ar eréu/O [aeou]mentar
SFX A ar eréu/O [agot]rejar
SFX A ar eréu/O [ai]erar
SFX A ar eréu/O [ai]ñaŧar
SFX A ar eréu/O [ail]gar
SFX A ar eréu/O [ailnou]sar
SFX A ar eréu/O [ailnu]bar
SFX A ar eréu/O [ailu]minar
SFX A ar eréu/O [aiou]rmar
SFX A ar eréu/O [aisu]kiar
SFX A ar eréu/O [aku]rifegar
SFX A ar eréu/O [als]tar
SFX A ar eréu/O [an]deđar
SFX A ar eréu/O [an]fraxar
SFX A ar eréu/O [an]kuerar
SFX A ar eréu/O [an]kuirar
SFX A ar eréu/O [ano]fegar
SFX A ar eréu/O [ao]niđar
SFX A ar eréu/O [ao]rcar
SFX A ar eréu/O [ao]rdar
SFX A ar eréu/O [ao]rdonar
SFX A ar eréu/O [ao]rkar
SFX A ar eréu/O [ao]rnar
SFX A ar eréu/O [ao]rsar
SFX A ar eréu/O [aou]nŧiar
SFX A ar eréu/O [aou]rbar
SFX A ar eréu/O [aou]rgar
SFX A ar eréu/O [aou]rkiar
SFX A ar eréu/O [aou]rlar
SFX A ar eréu/O [aou]rtar
SFX A ar eréu/O [aou]rŧar
SFX A ar eréu/O [ar]naliđar
SFX A ar eréu/O [aux]nar
SFX A ar eréu/O [bcdefgijmnpsvxđŧ]otar
SFX A ar eréu/O [bcdfgjklmnpstvxđŧ]erar
SFX A ar eréu/O [bcfgiklnoprtŧ]eđar
SFX A ar eréu/O [bcfgjklmnoptuv]aŧar
SFX A ar eréu/O [bcfilrtđ]ugar
SFX A ar eréu/O [bcmpruŧ]efar
SFX A ar eréu/O [bdegikmprstđ]aliđar
SFX A ar eréu/O [bdfjmnptvx]iar
SFX A ar eréu/O [bdflmvđ]ogar
SFX A ar eréu/O [bdgklmnptuv]ajar
SFX A ar eréu/O [bdgkpv]rar
SFX A ar eréu/O [bdilmnopsvxñđŧ]egar
SFX A ar eréu/O [bdklmoprtuv]acar
SFX A ar eréu/O [bfilmtuv]antar
SFX A ar eréu/O [bgknpstv]axar
SFX A ar eréu/O [bjklmrt]oŧar
SFX A ar eréu/O [blmpstvx]irar
SFX A ar eréu/O [blprsvx]ear
SFX A ar eréu/O [bmnpxŧ]igolar
SFX A ar eréu/O [bmtŧ]iliar
SFX A ar eréu/O [bou]rogar
SFX A ar eréu/O [bp]erlar
SFX A ar eréu/O [btv]ergar
SFX A ar eréu/O [bxŧ]eregar
SFX A ar eréu/O [cfglopsv]esar
SFX A ar eréu/O [clmnrsv]odar
SFX A ar eréu/O [dfgklmnopst]ejar
SFX A ar eréu/O [dg]obar
SFX A ar eréu/O [dgkmnprs]uar
SFX A ar eréu/O [dijlorstuvxđ]entar
SFX A ar eréu/O [dlnstxñŧ]ifegar
SFX A ar eréu/O [dltv]ernar
SFX A ar eréu/O [eilnu]ŧar
SFX A ar eréu/O [eilox]mar
SFX A ar eréu/O [einoru]xar
SFX A ar eréu/O [einosu]car
SFX A ar eréu/O [eiu]xurar
SFX A ar eréu/O [eo]liđar
SFX A ar eréu/O [eo]ntiđar
SFX A ar eréu/O [es]kotar
SFX A ar eréu/O [es]ŧervelar
SFX A ar eréu/O [fjkx]ermar
SFX A ar eréu/O [fklrsx]oñar
SFX A ar eréu/O [fm]eretar
SFX A ar eréu/O [fpvŧ]iolar
SFX A ar eréu/O [fŧ]etuar
SFX A ar eréu/O [gin]ritar
SFX A ar eréu/O [iln]trar
SFX A ar eréu/O [inru]jar
SFX A ar eréu/O [io]ntar
SFX A ar eréu/O [io]rkolar
SFX A ar eréu/O [ipt]ađar
SFX A ar eréu/O [ipu]lar
SFX A ar eréu/O [irst]umar
SFX A ar eréu/O [klt]ivar
SFX A ar eréu/O [kp]avejar
SFX A ar eréu/O [kt]erŧar
SFX A ar eréu/O [lmtxŧ]enŧiar
SFX A ar eréu/O [ln]etrar
SFX A ar eréu/O [lnoru]đar
SFX A ar eréu/O [mp]eritar
SFX A ar eréu/O [mv]ergolar
SFX A ar eréu/O [ns]erbar
SFX A ar eréu/O [ns]ervar
SFX A ar eréu/O [ns]kuercar
SFX A ar eréu/O [nsv]edar
SFX A ar eréu/O [nx]goŧar
SFX A ar eréu/O [op]ar
SFX A ar eréu/O [ox]longar
SFX A ar eréu/O [pt]resar
SFX A ar eréu/O [pt]rotar
SFX A ar eréu/O [stŧ]imentar
SFX A ar eréu/O [sŧ]erkar
SFX A ar eréu/O [tuv]iliđar
SFX A ar eréu/O [tv]eriđar
SFX A ar eréu/O [tv]erniđar
SFX A ar eréu/O [xŧ]ertar
SFX A ar eréu/O ^alienar
SFX A ar eréu/O ^bersajar
SFX A ar eréu/O ^bordeđar
SFX A ar eréu/O ^deramar
SFX A ar eréu/O ^derivar
SFX A ar eréu/O ^derobar
SFX A ar eréu/O ^derokar
SFX A ar eréu/O ^derotar
SFX A ar eréu/O ^desferenŧiar
SFX A ar eréu/O ^devorar
SFX A ar eréu/O ^devorŧiar
SFX A ar eréu/O ^dexeredar
SFX A ar eréu/O ^dexverxenar
SFX A ar eréu/O ^exerŧitar
SFX A ar eréu/O ^fermentar
SFX A ar eréu/O ^griliar
SFX A ar eréu/O ^guernar
SFX A ar eréu/O ^inbaretar
SFX A ar eréu/O ^infervorar
SFX A ar eréu/O ^inkartonar
SFX A ar eréu/O ^intarsiar
SFX A ar eréu/O ^interesar
SFX A ar eréu/O ^interkalar
SFX A ar eréu/O ^interkuerar
SFX A ar eréu/O ^interkuirar
SFX A ar eréu/O ^interlinear
SFX A ar eréu/O ^intermeđar
SFX A ar eréu/O ^interogar
SFX A ar eréu/O ^interpretar
SFX A ar eréu/O ^inveriar
SFX A ar eréu/O ^inversiar
SFX A ar eréu/O ^inŧercelar
SFX A ar eréu/O ^kalefar
SFX A ar eréu/O ^kriolar
SFX A ar eréu/O ^lustrar
SFX A ar eréu/O ^maravejar
SFX A ar eréu/O ^merkantar
SFX A ar eréu/O ^merkantiđar
SFX A ar eréu/O ^ormeđar
SFX A ar eréu/O ^perfumar
SFX A ar eréu/O ^perifraxar
SFX A ar eréu/O ^periodar
SFX A ar eréu/O ^perkolar
SFX A ar eréu/O ^perkotar
SFX A ar eréu/O ^perlustrar
SFX A ar eréu/O ^permudarar
SFX A ar eréu/O ^permutar
SFX A ar eréu/O ^perorar
SFX A ar eréu/O ^perpetrar
SFX A ar eréu/O ^perpetuar
SFX A ar eréu/O ^perseguitar
SFX A ar eréu/O ^personaliđar
SFX A ar eréu/O ^persugar
SFX A ar eréu/O ^raxar
SFX A ar eréu/O ^robar
SFX A ar eréu/O ^roersar
SFX A ar eréu/O ^sajar
SFX A ar eréu/O ^scantiđar
SFX A ar eréu/O ^skortegar
SFX A ar eréu/O ^sotolinear
SFX A ar eréu/O ^soverkiar
SFX A ar eréu/O ^spergoŧar
SFX A ar eréu/O ^sperimentar
SFX A ar eréu/O ^sperlongar
SFX A ar eréu/O ^spernacar
SFX A ar eréu/O ^sperđurar
SFX A ar eréu/O ^steriliđar
SFX A ar eréu/O ^terapienar
SFX A ar eréu/O ^teraŧar
SFX A ar eréu/O ^termenar
SFX A ar eréu/O ^terŧariolar
SFX A ar eréu/O ^tormentar
SFX A ar eréu/O ^verdeđar
SFX A ar eréu/O ^vergiđar
SFX A ar eréu/O ^verifegar
SFX A ar eréu/O ^verolar
SFX A ar eréu/O ^verxurar
SFX A ar eréu/O ^xberlefar
SFX A ar eréu/O ^xberlotar
SFX A ar eréu/O ^xberlumar
SFX A ar eréu/O ^xberxelar
SFX A ar eréu/O ^xermojar
SFX A ar eréu/O ^xgoñar
SFX A ar eréu/O ^xlargiđar
SFX A ar eréu/O ^xmerejar
SFX A ar eréu/O ^xmeriliar
SFX A ar eréu/O ^xmerŧiar
SFX A ar eréu/O ^xmorgolar
SFX A ar eréu/O ^xnervađar
SFX A ar eréu/O ^xvergoñaŧar
SFX A ar eréu/O alar
SFX A ar eréu/O amar
SFX A ar eréu/O arar
SFX A ar eréu/O bertonar
SFX A ar eréu/O dar
SFX A ar eréu/O derenar
SFX A ar eréu/O donar
SFX A ar eréu/O far
SFX A ar eréu/O fumar
SFX A ar eréu/O kalar
SFX A ar eréu/O kantar
SFX A ar eréu/O kolar
SFX A ar eréu/O korniđar
SFX A ar eréu/O kurvar
SFX A ar eréu/O lotar
SFX A ar eréu/O lumar
SFX A ar eréu/O menar
SFX A ar eréu/O meravejar
SFX A ar eréu/O međar
SFX A ar eréu/O mojar
SFX A ar eréu/O mudarar
SFX A ar eréu/O ojar
SFX A ar eréu/O okar
SFX A ar eréu/O perdonar
SFX A ar eréu/O perletar
SFX A ar eréu/O pertegar
SFX A ar eréu/O pongar
SFX A ar eréu/O rajar
SFX A ar eréu/O ramar
SFX A ar eréu/O redar
SFX A ar eréu/O rigolar
SFX A ar eréu/O rivar
SFX A ar eréu/O rolar
SFX A ar eréu/O seguitar
SFX A ar eréu/O serajar
SFX A ar eréu/O siar
SFX A ar eréu/O speronar
SFX A ar eréu/O sugar
SFX A ar eréu/O terminar
SFX A ar eréu/O tonar
SFX A ar eréu/O tuar
SFX A ar eréu/O vejar
SFX A ar eréu/O velar
SFX A ar eréu/O vergoñar
SFX A ar eréu/O verigolar
SFX A ar eréu/O versar
SFX A ar eréu/O verđelar
SFX A ar eréu/O xelar
SFX A ar eréu/O xmerdar
SFX A ar eréu/O đurar
SFX A ar eréu/O ŧercar
SFX A ar eréu/O ŧitar
SFX A ar ería/HLP [abcdefmnpstvxñđŧ]olar
SFX A ar ería/HLP [abcdfgijknopstvxŧ]etar
SFX A ar ería/HLP [abcdfjkmpsv]iđar
SFX A ar ería/HLP [abcdfklnoprstuvxđŧ]inar
SFX A ar ería/HLP [abcefgijklmnpsvxđŧ]onar
SFX A ar ería/HLP [abdefklmopsvx]itar
SFX A ar ería/HLP [abdfgijklmnpstxñđ]orar
SFX A ar ería/HLP [abdfgikmst]urar
SFX A ar ería/HLP [abdfijkmnprstuŧ]elar
SFX A ar ería/HLP [abdgiotu]riđar
SFX A ar ería/HLP [abfgptu]regar
SFX A ar ería/HLP [abfjlnpr]utar
SFX A ar ería/HLP [abfkx]renar
SFX A ar ería/HLP [abfot]raŧar
SFX A ar ería/HLP [abik]rokar
SFX A ar ería/HLP [abikoptu]riar
SFX A ar ería/HLP [adiopt]ronar
SFX A ar ería/HLP [adklpstuvđŧ]enar
SFX A ar ería/HLP [aeilnsu]kar
SFX A ar ería/HLP [aeinosu]tegar
SFX A ar ería/HLP [aeio]strar
SFX A ar ería/HLP [aeiop]letar
SFX A ar ería/HLP [aeiou]xenar
SFX A ar ería/HLP [aeiru]ñar
SFX A ar ería/HLP [aeiu]ngar
SFX A ar ería/HLP [aeiu]ŧiar
SFX A ar ería/HLP [aelo]var
SFX A ar ería/HLP [aenoux]golar
SFX A ar ería/HLP [aeo]liar
SFX A ar ería/HLP [aeors]tiđar
SFX A ar ería/HLP [aeou]mentar
SFX A ar ería/HLP [agot]rejar
SFX A ar ería/HLP [ai]erar
SFX A ar ería/HLP [ai]ñaŧar
SFX A ar ería/HLP [ail]gar
SFX A ar ería/HLP [ailnou]sar
SFX A ar ería/HLP [ailnu]bar
SFX A ar ería/HLP [ailu]minar
SFX A ar ería/HLP [aiou]rmar
SFX A ar ería/HLP [aisu]kiar
SFX A ar ería/HLP [aku]rifegar
SFX A ar ería/HLP [als]tar
SFX A ar ería/HLP [an]deđar
SFX A ar ería/HLP [an]fraxar
SFX A ar ería/HLP [an]kuerar
SFX A ar ería/HLP [an]kuirar
SFX A ar ería/HLP [ano]fegar
SFX A ar ería/HLP [ao]niđar
SFX A ar ería/HLP [ao]rcar
SFX A ar ería/HLP [ao]rdar
SFX A ar ería/HLP [ao]rdonar
SFX A ar ería/HLP [ao]rkar
SFX A ar ería/HLP [ao]rnar
SFX A ar ería/HLP [ao]rsar
SFX A ar ería/HLP [aou]nŧiar
SFX A ar ería/HLP [aou]rbar
SFX A ar ería/HLP [aou]rgar
SFX A ar ería/HLP [aou]rkiar
SFX A ar ería/HLP [aou]rlar
SFX A ar ería/HLP [aou]rtar
SFX A ar ería/HLP [aou]rŧar
SFX A ar ería/HLP [ar]naliđar
SFX A ar ería/HLP [aux]nar
SFX A ar ería/HLP [bcdefgijmnpsvxđŧ]otar
SFX A ar ería/HLP [bcdfgjklmnpstvxđŧ]erar
SFX A ar ería/HLP [bcfgiklnoprtŧ]eđar
SFX A ar ería/HLP [bcfgjklmnoptuv]aŧar
SFX A ar ería/HLP [bcfilrtđ]ugar
SFX A ar ería/HLP [bcmpruŧ]efar
SFX A ar ería/HLP [bdegikmprstđ]aliđar
SFX A ar ería/HLP [bdfjmnptvx]iar
SFX A ar ería/HLP [bdflmvđ]ogar
SFX A ar ería/HLP [bdgklmnptuv]ajar
SFX A ar ería/HLP [bdgkpv]rar
SFX A ar ería/HLP [bdilmnopsvxñđŧ]egar
SFX A ar ería/HLP [bdklmoprtuv]acar
SFX A ar ería/HLP [bfilmtuv]antar
SFX A ar ería/HLP [bgknpstv]axar
SFX A ar ería/HLP [bjklmrt]oŧar
SFX A ar ería/HLP [blmpstvx]irar
SFX A ar ería/HLP [blprsvx]ear
SFX A ar ería/HLP [bmnpxŧ]igolar
SFX A ar ería/HLP [bmtŧ]iliar
SFX A ar ería/HLP [bou]rogar
SFX A ar ería/HLP [bp]erlar
SFX A ar ería/HLP [btv]ergar
SFX A ar ería/HLP [bxŧ]eregar
SFX A ar ería/HLP [cfglopsv]esar
SFX A ar ería/HLP [clmnrsv]odar
SFX A ar ería/HLP [dfgklmnopst]ejar
SFX A ar ería/HLP [dg]obar
SFX A ar ería/HLP [dgkmnprs]uar
SFX A ar ería/HLP [dijlorstuvxđ]entar
SFX A ar ería/HLP [dlnstxñŧ]ifegar
SFX A ar ería/HLP [dltv]ernar
SFX A ar ería/HLP [eilnu]ŧar
SFX A ar ería/HLP [eilox]mar
SFX A ar ería/HLP [einoru]xar
SFX A ar ería/HLP [einosu]car
SFX A ar ería/HLP [eiu]xurar
SFX A ar ería/HLP [eo]liđar
SFX A ar ería/HLP [eo]ntiđar
SFX A ar ería/HLP [es]kotar
SFX A ar ería/HLP [es]ŧervelar
SFX A ar ería/HLP [fjkx]ermar
SFX A ar ería/HLP [fklrsx]oñar
SFX A ar ería/HLP [fm]eretar
SFX A ar ería/HLP [fpvŧ]iolar
SFX A ar ería/HLP [fŧ]etuar
SFX A ar ería/HLP [gin]ritar
SFX A ar ería/HLP [iln]trar
SFX A ar ería/HLP [inru]jar
SFX A ar ería/HLP [io]ntar
SFX A ar ería/HLP [io]rkolar
SFX A ar ería/HLP [ipt]ađar
SFX A ar ería/HLP [ipu]lar
SFX A ar ería/HLP [irst]umar
SFX A ar ería/HLP [klt]ivar
SFX A ar ería/HLP [kp]avejar
SFX A ar ería/HLP [kt]erŧar
SFX A ar ería/HLP [lmtxŧ]enŧiar
SFX A ar ería/HLP [ln]etrar
SFX A ar ería/HLP [lnoru]đar
SFX A ar ería/HLP [mp]eritar
SFX A ar ería/HLP [mv]ergolar
SFX A ar ería/HLP [ns]erbar
SFX A ar ería/HLP [ns]ervar
SFX A ar ería/HLP [ns]kuercar
SFX A ar ería/HLP [nsv]edar
SFX A ar ería/HLP [nx]goŧar
SFX A ar ería/HLP [op]ar
SFX A ar ería/HLP [ox]longar
SFX A ar ería/HLP [pt]resar
SFX A ar ería/HLP [pt]rotar
SFX A ar ería/HLP [stŧ]imentar
SFX A ar ería/HLP [sŧ]erkar
SFX A ar ería/HLP [tuv]iliđar
SFX A ar ería/HLP [tv]eriđar
SFX A ar ería/HLP [tv]erniđar
SFX A ar ería/HLP [xŧ]ertar
SFX A ar ería/HLP ^alienar
SFX A ar ería/HLP ^bersajar
SFX A ar ería/HLP ^bordeđar
SFX A ar ería/HLP ^deramar
SFX A ar ería/HLP ^derivar
SFX A ar ería/HLP ^derobar
SFX A ar ería/HLP ^derokar
SFX A ar ería/HLP ^derotar
SFX A ar ería/HLP ^desferenŧiar
SFX A ar ería/HLP ^devorar
SFX A ar ería/HLP ^devorŧiar
SFX A ar ería/HLP ^dexeredar
SFX A ar ería/HLP ^dexverxenar
SFX A ar ería/HLP ^exerŧitar
SFX A ar ería/HLP ^fermentar
SFX A ar ería/HLP ^griliar
SFX A ar ería/HLP ^guernar
SFX A ar ería/HLP ^inbaretar
SFX A ar ería/HLP ^infervorar
SFX A ar ería/HLP ^inkartonar
SFX A ar ería/HLP ^intarsiar
SFX A ar ería/HLP ^interesar
SFX A ar ería/HLP ^interkalar
SFX A ar ería/HLP ^interkuerar
SFX A ar ería/HLP ^interkuirar
SFX A ar ería/HLP ^interlinear
SFX A ar ería/HLP ^intermeđar
SFX A ar ería/HLP ^interogar
SFX A ar ería/HLP ^interpretar
SFX A ar ería/HLP ^inveriar
SFX A ar ería/HLP ^inversiar
SFX A ar ería/HLP ^inŧercelar
SFX A ar ería/HLP ^kalefar
SFX A ar ería/HLP ^kriolar
SFX A ar ería/HLP ^lustrar
SFX A ar ería/HLP ^maravejar
SFX A ar ería/HLP ^merkantar
SFX A ar ería/HLP ^merkantiđar
SFX A ar ería/HLP ^ormeđar
SFX A ar ería/HLP ^perfumar
SFX A ar ería/HLP ^perifraxar
SFX A ar ería/HLP ^periodar
SFX A ar ería/HLP ^perkolar
SFX A ar ería/HLP ^perkotar
SFX A ar ería/HLP ^perlustrar
SFX A ar ería/HLP ^permudarar
SFX A ar ería/HLP ^permutar
SFX A ar ería/HLP ^perorar
SFX A ar ería/HLP ^perpetrar
SFX A ar ería/HLP ^perpetuar
SFX A ar ería/HLP ^perseguitar
SFX A ar ería/HLP ^personaliđar
SFX A ar ería/HLP ^persugar
SFX A ar ería/HLP ^raxar
SFX A ar ería/HLP ^robar
SFX A ar ería/HLP ^roersar
SFX A ar ería/HLP ^sajar
SFX A ar ería/HLP ^scantiđar
SFX A ar ería/HLP ^skortegar
SFX A ar ería/HLP ^sotolinear
SFX A ar ería/HLP ^soverkiar
SFX A ar ería/HLP ^spergoŧar
SFX A ar ería/HLP ^sperimentar
SFX A ar ería/HLP ^sperlongar
SFX A ar ería/HLP ^spernacar
SFX A ar ería/HLP ^sperđurar
SFX A ar ería/HLP ^steriliđar
SFX A ar ería/HLP ^terapienar
SFX A ar ería/HLP ^teraŧar
SFX A ar ería/HLP ^termenar
SFX A ar ería/HLP ^terŧariolar
SFX A ar ería/HLP ^tormentar
SFX A ar ería/HLP ^verdeđar
SFX A ar ería/HLP ^vergiđar
SFX A ar ería/HLP ^verifegar
SFX A ar ería/HLP ^verolar
SFX A ar ería/HLP ^verxurar
SFX A ar ería/HLP ^xberlefar
SFX A ar ería/HLP ^xberlotar
SFX A ar ería/HLP ^xberlumar
SFX A ar ería/HLP ^xberxelar
SFX A ar ería/HLP ^xermojar
SFX A ar ería/HLP ^xgoñar
SFX A ar ería/HLP ^xlargiđar
SFX A ar ería/HLP ^xmerejar
SFX A ar ería/HLP ^xmeriliar
SFX A ar ería/HLP ^xmerŧiar
SFX A ar ería/HLP ^xmorgolar
SFX A ar ería/HLP ^xnervađar
SFX A ar ería/HLP ^xvergoñaŧar
SFX A ar ería/HLP alar
SFX A ar ería/HLP amar
SFX A ar ería/HLP arar
SFX A ar ería/HLP bertonar
SFX A ar ería/HLP dar
SFX A ar ería/HLP derenar
SFX A ar ería/HLP donar
SFX A ar ería/HLP far
SFX A ar ería/HLP fumar
SFX A ar ería/HLP kalar
SFX A ar ería/HLP kantar
SFX A ar ería/HLP kolar
SFX A ar ería/HLP korniđar
SFX A ar ería/HLP kurvar
SFX A ar ería/HLP lotar
SFX A ar ería/HLP lumar
SFX A ar ería/HLP menar
SFX A ar ería/HLP meravejar
SFX A ar ería/HLP međar
SFX A ar ería/HLP mojar
SFX A ar ería/HLP mudarar
SFX A ar ería/HLP ojar
SFX A ar ería/HLP okar
SFX A ar ería/HLP perdonar
SFX A ar ería/HLP perletar
SFX A ar ería/HLP pertegar
SFX A ar ería/HLP pongar
SFX A ar ería/HLP rajar
SFX A ar ería/HLP ramar
SFX A ar ería/HLP redar
SFX A ar ería/HLP rigolar
SFX A ar ería/HLP rivar
SFX A ar ería/HLP rolar
SFX A ar ería/HLP seguitar
SFX A ar ería/HLP serajar
SFX A ar ería/HLP siar
SFX A ar ería/HLP speronar
SFX A ar ería/HLP sugar
SFX A ar ería/HLP terminar
SFX A ar ería/HLP tonar
SFX A ar ería/HLP tuar
SFX A ar ería/HLP vejar
SFX A ar ería/HLP velar
SFX A ar ería/HLP vergoñar
SFX A ar ería/HLP verigolar
SFX A ar ería/HLP versar
SFX A ar ería/HLP verđelar
SFX A ar ería/HLP xelar
SFX A ar ería/HLP xmerdar
SFX A ar ería/HLP đurar
SFX A ar ería/HLP ŧercar
SFX A ar ería/HLP ŧitar
SFX A ar eríami/I [abcdefmnpstvxñđŧ]olar
SFX A ar eríami/I [abcdfgijknopstvxŧ]etar
SFX A ar eríami/I [abcdfjkmpsv]iđar
SFX A ar eríami/I [abcdfklnoprstuvxđŧ]inar
SFX A ar eríami/I [abcefgijklmnpsvxđŧ]onar
SFX A ar eríami/I [abdefklmopsvx]itar
SFX A ar eríami/I [abdfgijklmnpstxñđ]orar
SFX A ar eríami/I [abdfgikmst]urar
SFX A ar eríami/I [abdfijkmnprstuŧ]elar
SFX A ar eríami/I [abdgiotu]riđar
SFX A ar eríami/I [abfgptu]regar
SFX A ar eríami/I [abfjlnpr]utar
SFX A ar eríami/I [abfkx]renar
SFX A ar eríami/I [abfot]raŧar
SFX A ar eríami/I [abik]rokar
SFX A ar eríami/I [abikoptu]riar
SFX A ar eríami/I [adiopt]ronar
SFX A ar eríami/I [adklpstuvđŧ]enar
SFX A ar eríami/I [aeilnsu]kar
SFX A ar eríami/I [aeinosu]tegar
SFX A ar eríami/I [aeio]strar
SFX A ar eríami/I [aeiop]letar
SFX A ar eríami/I [aeiou]xenar
SFX A ar eríami/I [aeiru]ñar
SFX A ar eríami/I [aeiu]ngar
SFX A ar eríami/I [aeiu]ŧiar
SFX A ar eríami/I [aelo]var
SFX A ar eríami/I [aenoux]golar
SFX A ar eríami/I [aeo]liar
SFX A ar eríami/I [aeors]tiđar
SFX A ar eríami/I [aeou]mentar
SFX A ar eríami/I [agot]rejar
SFX A ar eríami/I [ai]erar
SFX A ar eríami/I [ai]ñaŧar
SFX A ar eríami/I [ail]gar
SFX A ar eríami/I [ailnou]sar
SFX A ar eríami/I [ailnu]bar
SFX A ar eríami/I [ailu]minar
SFX A ar eríami/I [aiou]rmar
SFX A ar eríami/I [aisu]kiar
SFX A ar eríami/I [aku]rifegar
SFX A ar eríami/I [als]tar
SFX A ar eríami/I [an]deđar
SFX A ar eríami/I [an]fraxar
SFX A ar eríami/I [an]kuerar
SFX A ar eríami/I [an]kuirar
SFX A ar eríami/I [ano]fegar
SFX A ar eríami/I [ao]niđar
SFX A ar eríami/I [ao]rcar
SFX A ar eríami/I [ao]rdar
SFX A ar eríami/I [ao]rdonar
SFX A ar eríami/I [ao]rkar
SFX A ar eríami/I [ao]rnar
SFX A ar eríami/I [ao]rsar
SFX A ar eríami/I [aou]nŧiar
SFX A ar eríami/I [aou]rbar
SFX A ar eríami/I [aou]rgar
SFX A ar eríami/I [aou]rkiar
SFX A ar eríami/I [aou]rlar
SFX A ar eríami/I [aou]rtar
SFX A ar eríami/I [aou]rŧar
SFX A ar eríami/I [ar]naliđar
SFX A ar eríami/I [aux]nar
SFX A ar eríami/I [bcdefgijmnpsvxđŧ]otar
SFX A ar eríami/I [bcdfgjklmnpstvxđŧ]erar
SFX A ar eríami/I [bcfgiklnoprtŧ]eđar
SFX A ar eríami/I [bcfgjklmnoptuv]aŧar
SFX A ar eríami/I [bcfilrtđ]ugar
SFX A ar eríami/I [bcmpruŧ]efar
SFX A ar eríami/I [bdegikmprstđ]aliđar
SFX A ar eríami/I [bdfjmnptvx]iar
SFX A ar eríami/I [bdflmvđ]ogar
SFX A ar eríami/I [bdgklmnptuv]ajar
SFX A ar eríami/I [bdgkpv]rar
SFX A ar eríami/I [bdilmnopsvxñđŧ]egar
SFX A ar eríami/I [bdklmoprtuv]acar
SFX A ar eríami/I [bfilmtuv]antar
SFX A ar eríami/I [bgknpstv]axar
SFX A ar eríami/I [bjklmrt]oŧar
SFX A ar eríami/I [blmpstvx]irar
SFX A ar eríami/I [blprsvx]ear
SFX A ar eríami/I [bmnpxŧ]igolar
SFX A ar eríami/I [bmtŧ]iliar
SFX A ar eríami/I [bou]rogar
SFX A ar eríami/I [bp]erlar
SFX A ar eríami/I [btv]ergar
SFX A ar eríami/I [bxŧ]eregar
SFX A ar eríami/I [cfglopsv]esar
SFX A ar eríami/I [clmnrsv]odar
SFX A ar eríami/I [dfgklmnopst]ejar
SFX A ar eríami/I [dg]obar
SFX A ar eríami/I [dgkmnprs]uar
SFX A ar eríami/I [dijlorstuvxđ]entar
SFX A ar eríami/I [dlnstxñŧ]ifegar
SFX A ar eríami/I [dltv]ernar
SFX A ar eríami/I [eilnu]ŧar
SFX A ar eríami/I [eilox]mar
SFX A ar eríami/I [einoru]xar
SFX A ar eríami/I [einosu]car
SFX A ar eríami/I [eiu]xurar
SFX A ar eríami/I [eo]liđar
SFX A ar eríami/I [eo]ntiđar
SFX A ar eríami/I [es]kotar
SFX A ar eríami/I [es]ŧervelar
SFX A ar eríami/I [fjkx]ermar
SFX A ar eríami/I [fklrsx]oñar
SFX A ar eríami/I [fm]eretar
SFX A ar eríami/I [fpvŧ]iolar
SFX A ar eríami/I [fŧ]etuar
SFX A ar eríami/I [gin]ritar
SFX A ar eríami/I [iln]trar
SFX A ar eríami/I [inru]jar
SFX A ar eríami/I [io]ntar
SFX A ar eríami/I [io]rkolar
SFX A ar eríami/I [ipt]ađar
SFX A ar eríami/I [ipu]lar
SFX A ar eríami/I [irst]umar
SFX A ar eríami/I [klt]ivar
SFX A ar eríami/I [kp]avejar
SFX A ar eríami/I [kt]erŧar
SFX A ar eríami/I [lmtxŧ]enŧiar
SFX A ar eríami/I [ln]etrar
SFX A ar eríami/I [lnoru]đar
SFX A ar eríami/I [mp]eritar
SFX A ar eríami/I [mv]ergolar
SFX A ar eríami/I [ns]erbar
SFX A ar eríami/I [ns]ervar
SFX A ar eríami/I [ns]kuercar
SFX A ar eríami/I [nsv]edar
SFX A ar eríami/I [nx]goŧar
SFX A ar eríami/I [op]ar
SFX A ar eríami/I [ox]longar
SFX A ar eríami/I [pt]resar
SFX A ar eríami/I [pt]rotar
SFX A ar eríami/I [stŧ]imentar
SFX A ar eríami/I [sŧ]erkar
SFX A ar eríami/I [tuv]iliđar
SFX A ar eríami/I [tv]eriđar
SFX A ar eríami/I [tv]erniđar
SFX A ar eríami/I [xŧ]ertar
SFX A ar eríami/I ^alienar
SFX A ar eríami/I ^bersajar
SFX A ar eríami/I ^bordeđar
SFX A ar eríami/I ^deramar
SFX A ar eríami/I ^derivar
SFX A ar eríami/I ^derobar
SFX A ar eríami/I ^derokar
SFX A ar eríami/I ^derotar
SFX A ar eríami/I ^desferenŧiar
SFX A ar eríami/I ^devorar
SFX A ar eríami/I ^devorŧiar
SFX A ar eríami/I ^dexeredar
SFX A ar eríami/I ^dexverxenar
SFX A ar eríami/I ^exerŧitar
SFX A ar eríami/I ^fermentar
SFX A ar eríami/I ^griliar
SFX A ar eríami/I ^guernar
SFX A ar eríami/I ^inbaretar
SFX A ar eríami/I ^infervorar
SFX A ar eríami/I ^inkartonar
SFX A ar eríami/I ^intarsiar
SFX A ar eríami/I ^interesar
SFX A ar eríami/I ^interkalar
SFX A ar eríami/I ^interkuerar
SFX A ar eríami/I ^interkuirar
SFX A ar eríami/I ^interlinear
SFX A ar eríami/I ^intermeđar
SFX A ar eríami/I ^interogar
SFX A ar eríami/I ^interpretar
SFX A ar eríami/I ^inveriar
SFX A ar eríami/I ^inversiar
SFX A ar eríami/I ^inŧercelar
SFX A ar eríami/I ^kalefar
SFX A ar eríami/I ^kriolar
SFX A ar eríami/I ^lustrar
SFX A ar eríami/I ^maravejar
SFX A ar eríami/I ^merkantar
SFX A ar eríami/I ^merkantiđar
SFX A ar eríami/I ^ormeđar
SFX A ar eríami/I ^perfumar
SFX A ar eríami/I ^perifraxar
SFX A ar eríami/I ^periodar
SFX A ar eríami/I ^perkolar
SFX A ar eríami/I ^perkotar
SFX A ar eríami/I ^perlustrar
SFX A ar eríami/I ^permudarar
SFX A ar eríami/I ^permutar
SFX A ar eríami/I ^perorar
SFX A ar eríami/I ^perpetrar
SFX A ar eríami/I ^perpetuar
SFX A ar eríami/I ^perseguitar
SFX A ar eríami/I ^personaliđar
SFX A ar eríami/I ^persugar
SFX A ar eríami/I ^raxar
SFX A ar eríami/I ^robar
SFX A ar eríami/I ^roersar
SFX A ar eríami/I ^sajar
SFX A ar eríami/I ^scantiđar
SFX A ar eríami/I ^skortegar
SFX A ar eríami/I ^sotolinear
SFX A ar eríami/I ^soverkiar
SFX A ar eríami/I ^spergoŧar
SFX A ar eríami/I ^sperimentar
SFX A ar eríami/I ^sperlongar
SFX A ar eríami/I ^spernacar
SFX A ar eríami/I ^sperđurar
SFX A ar eríami/I ^steriliđar
SFX A ar eríami/I ^terapienar
SFX A ar eríami/I ^teraŧar
SFX A ar eríami/I ^termenar
SFX A ar eríami/I ^terŧariolar
SFX A ar eríami/I ^tormentar
SFX A ar eríami/I ^verdeđar
SFX A ar eríami/I ^vergiđar
SFX A ar eríami/I ^verifegar
SFX A ar eríami/I ^verolar
SFX A ar eríami/I ^verxurar
SFX A ar eríami/I ^xberlefar
SFX A ar eríami/I ^xberlotar
SFX A ar eríami/I ^xberlumar
SFX A ar eríami/I ^xberxelar
SFX A ar eríami/I ^xermojar
SFX A ar eríami/I ^xgoñar
SFX A ar eríami/I ^xlargiđar
SFX A ar eríami/I ^xmerejar
SFX A ar eríami/I ^xmeriliar
SFX A ar eríami/I ^xmerŧiar
SFX A ar eríami/I ^xmorgolar
SFX A ar eríami/I ^xnervađar
SFX A ar eríami/I ^xvergoñaŧar
SFX A ar eríami/I alar
SFX A ar eríami/I amar
SFX A ar eríami/I arar
SFX A ar eríami/I bertonar
SFX A ar eríami/I dar
SFX A ar eríami/I derenar
SFX A ar eríami/I donar
SFX A ar eríami/I far
SFX A ar eríami/I fumar
SFX A ar eríami/I kalar
SFX A ar eríami/I kantar
SFX A ar eríami/I kolar
SFX A ar eríami/I korniđar
SFX A ar eríami/I kurvar
SFX A ar eríami/I lotar
SFX A ar eríami/I lumar
SFX A ar eríami/I menar
SFX A ar eríami/I meravejar
SFX A ar eríami/I međar
SFX A ar eríami/I mojar
SFX A ar eríami/I mudarar
SFX A ar eríami/I ojar
SFX A ar eríami/I okar
SFX A ar eríami/I perdonar
SFX A ar eríami/I perletar
SFX A ar eríami/I pertegar
SFX A ar eríami/I pongar
SFX A ar eríami/I rajar
SFX A ar eríami/I ramar
SFX A ar eríami/I redar
SFX A ar eríami/I rigolar
SFX A ar eríami/I rivar
SFX A ar eríami/I rolar
SFX A ar eríami/I seguitar
SFX A ar eríami/I serajar
SFX A ar eríami/I siar
SFX A ar eríami/I speronar
SFX A ar eríami/I sugar
SFX A ar eríami/I terminar
SFX A ar eríami/I tonar
SFX A ar eríami/I tuar
SFX A ar eríami/I vejar
SFX A ar eríami/I velar
SFX A ar eríami/I vergoñar
SFX A ar eríami/I verigolar
SFX A ar eríami/I versar
SFX A ar eríami/I verđelar
SFX A ar eríami/I xelar
SFX A ar eríami/I xmerdar
SFX A ar eríami/I đurar
SFX A ar eríami/I ŧercar
SFX A ar eríami/I ŧitar
SFX A ar eríatu/M [abcdefmnpstvxñđŧ]olar
SFX A ar eríatu/M [abcdfgijknopstvxŧ]etar
SFX A ar eríatu/M [abcdfjkmpsv]iđar
SFX A ar eríatu/M [abcdfklnoprstuvxđŧ]inar
SFX A ar eríatu/M [abcefgijklmnpsvxđŧ]onar
SFX A ar eríatu/M [abdefklmopsvx]itar
SFX A ar eríatu/M [abdfgijklmnpstxñđ]orar
SFX A ar eríatu/M [abdfgikmst]urar
SFX A ar eríatu/M [abdfijkmnprstuŧ]elar
SFX A ar eríatu/M [abdgiotu]riđar
SFX A ar eríatu/M [abfgptu]regar
SFX A ar eríatu/M [abfjlnpr]utar
SFX A ar eríatu/M [abfkx]renar
SFX A ar eríatu/M [abfot]raŧar
SFX A ar eríatu/M [abik]rokar
SFX A ar eríatu/M [abikoptu]riar
SFX A ar eríatu/M [adiopt]ronar
SFX A ar eríatu/M [adklpstuvđŧ]enar
SFX A ar eríatu/M [aeilnsu]kar
SFX A ar eríatu/M [aeinosu]tegar
SFX A ar eríatu/M [aeio]strar
SFX A ar eríatu/M [aeiop]letar
SFX A ar eríatu/M [aeiou]xenar
SFX A ar eríatu/M [aeiru]ñar
SFX A ar eríatu/M [aeiu]ngar
SFX A ar eríatu/M [aeiu]ŧiar
SFX A ar eríatu/M [aelo]var
SFX A ar eríatu/M [aenoux]golar
SFX A ar eríatu/M [aeo]liar
SFX A ar eríatu/M [aeors]tiđar
SFX A ar eríatu/M [aeou]mentar
SFX A ar eríatu/M [agot]rejar
SFX A ar eríatu/M [ai]erar
SFX A ar eríatu/M [ai]ñaŧar
SFX A ar eríatu/M [ail]gar
SFX A ar eríatu/M [ailnou]sar
SFX A ar eríatu/M [ailnu]bar
SFX A ar eríatu/M [ailu]minar
SFX A ar eríatu/M [aiou]rmar
SFX A ar eríatu/M [aisu]kiar
SFX A ar eríatu/M [aku]rifegar
SFX A ar eríatu/M [als]tar
SFX A ar eríatu/M [an]deđar
SFX A ar eríatu/M [an]fraxar
SFX A ar eríatu/M [an]kuerar
SFX A ar eríatu/M [an]kuirar
SFX A ar eríatu/M [ano]fegar
SFX A ar eríatu/M [ao]niđar
SFX A ar eríatu/M [ao]rcar
SFX A ar eríatu/M [ao]rdar
SFX A ar eríatu/M [ao]rdonar
SFX A ar eríatu/M [ao]rkar
SFX A ar eríatu/M [ao]rnar
SFX A ar eríatu/M [ao]rsar
SFX A ar eríatu/M [aou]nŧiar
SFX A ar eríatu/M [aou]rbar
SFX A ar eríatu/M [aou]rgar
SFX A ar eríatu/M [aou]rkiar
SFX A ar eríatu/M [aou]rlar
SFX A ar eríatu/M [aou]rtar
SFX A ar eríatu/M [aou]rŧar
SFX A ar eríatu/M [ar]naliđar
SFX A ar eríatu/M [aux]nar
SFX A ar eríatu/M [bcdefgijmnpsvxđŧ]otar
SFX A ar eríatu/M [bcdfgjklmnpstvxđŧ]erar
SFX A ar eríatu/M [bcfgiklnoprtŧ]eđar
SFX A ar eríatu/M [bcfgjklmnoptuv]aŧar
SFX A ar eríatu/M [bcfilrtđ]ugar
SFX A ar eríatu/M [bcmpruŧ]efar
SFX A ar eríatu/M [bdegikmprstđ]aliđar
SFX A ar eríatu/M [bdfjmnptvx]iar
SFX A ar eríatu/M [bdflmvđ]ogar
SFX A ar eríatu/M [bdgklmnptuv]ajar
SFX A ar eríatu/M [bdgkpv]rar
SFX A ar eríatu/M [bdilmnopsvxñđŧ]egar
SFX A ar eríatu/M [bdklmoprtuv]acar
SFX A ar eríatu/M [bfilmtuv]antar
SFX A ar eríatu/M [bgknpstv]axar
SFX A ar eríatu/M [bjklmrt]oŧar
SFX A ar eríatu/M [blmpstvx]irar
SFX A ar eríatu/M [blprsvx]ear
SFX A ar eríatu/M [bmnpxŧ]igolar
SFX A ar eríatu/M [bmtŧ]iliar
SFX A ar eríatu/M [bou]rogar
SFX A ar eríatu/M [bp]erlar
SFX A ar eríatu/M [btv]ergar
SFX A ar eríatu/M [bxŧ]eregar
SFX A ar eríatu/M [cfglopsv]esar
SFX A ar eríatu/M [clmnrsv]odar
SFX A ar eríatu/M [dfgklmnopst]ejar
SFX A ar eríatu/M [dg]obar
SFX A ar eríatu/M [dgkmnprs]uar
SFX A ar eríatu/M [dijlorstuvxđ]entar
SFX A ar eríatu/M [dlnstxñŧ]ifegar
SFX A ar eríatu/M [dltv]ernar
SFX A ar eríatu/M [eilnu]ŧar
SFX A ar eríatu/M [eilox]mar
SFX A ar eríatu/M [einoru]xar
SFX A ar eríatu/M [einosu]car
SFX A ar eríatu/M [eiu]xurar
SFX A ar eríatu/M [eo]liđar
SFX A ar eríatu/M [eo]ntiđar
SFX A ar eríatu/M [es]kotar
SFX A ar eríatu/M [es]ŧervelar
SFX A ar eríatu/M [fjkx]ermar
SFX A ar eríatu/M [fklrsx]oñar
SFX A ar eríatu/M [fm]eretar
SFX A ar eríatu/M [fpvŧ]iolar
SFX A ar eríatu/M [fŧ]etuar
SFX A ar eríatu/M [gin]ritar
SFX A ar eríatu/M [iln]trar
SFX A ar eríatu/M [inru]jar
SFX A ar eríatu/M [io]ntar
SFX A ar eríatu/M [io]rkolar
SFX A ar eríatu/M [ipt]ađar
SFX A ar eríatu/M [ipu]lar
SFX A ar eríatu/M [irst]umar
SFX A ar eríatu/M [klt]ivar
SFX A ar eríatu/M [kp]avejar
SFX A ar eríatu/M [kt]erŧar
SFX A ar eríatu/M [lmtxŧ]enŧiar
SFX A ar eríatu/M [ln]etrar
SFX A ar eríatu/M [lnoru]đar
SFX A ar eríatu/M [mp]eritar
SFX A ar eríatu/M [mv]ergolar
SFX A ar eríatu/M [ns]erbar
SFX A ar eríatu/M [ns]ervar
SFX A ar eríatu/M [ns]kuercar
SFX A ar eríatu/M [nsv]edar
SFX A ar eríatu/M [nx]goŧar
SFX A ar eríatu/M [op]ar
SFX A ar eríatu/M [ox]longar
SFX A ar eríatu/M [pt]resar
SFX A ar eríatu/M [pt]rotar
SFX A ar eríatu/M [stŧ]imentar
SFX A ar eríatu/M [sŧ]erkar
SFX A ar eríatu/M [tuv]iliđar
SFX A ar eríatu/M [tv]eriđar
SFX A ar eríatu/M [tv]erniđar
SFX A ar eríatu/M [xŧ]ertar
SFX A ar eríatu/M ^alienar
SFX A ar eríatu/M ^bersajar
SFX A ar eríatu/M ^bordeđar
SFX A ar eríatu/M ^deramar
SFX A ar eríatu/M ^derivar
SFX A ar eríatu/M ^derobar
SFX A ar eríatu/M ^derokar
SFX A ar eríatu/M ^derotar
SFX A ar eríatu/M ^desferenŧiar
SFX A ar eríatu/M ^devorar
SFX A ar eríatu/M ^devorŧiar
SFX A ar eríatu/M ^dexeredar
SFX A ar eríatu/M ^dexverxenar
SFX A ar eríatu/M ^exerŧitar
SFX A ar eríatu/M ^fermentar
SFX A ar eríatu/M ^griliar
SFX A ar eríatu/M ^guernar
SFX A ar eríatu/M ^inbaretar
SFX A ar eríatu/M ^infervorar
SFX A ar eríatu/M ^inkartonar
SFX A ar eríatu/M ^intarsiar
SFX A ar eríatu/M ^interesar
SFX A ar eríatu/M ^interkalar
SFX A ar eríatu/M ^interkuerar
SFX A ar eríatu/M ^interkuirar
SFX A ar eríatu/M ^interlinear
SFX A ar eríatu/M ^intermeđar
SFX A ar eríatu/M ^interogar
SFX A ar eríatu/M ^interpretar
SFX A ar eríatu/M ^inveriar
SFX A ar eríatu/M ^inversiar
SFX A ar eríatu/M ^inŧercelar
SFX A ar eríatu/M ^kalefar
SFX A ar eríatu/M ^kriolar
SFX A ar eríatu/M ^lustrar
SFX A ar eríatu/M ^maravejar
SFX A ar eríatu/M ^merkantar
SFX A ar eríatu/M ^merkantiđar
SFX A ar eríatu/M ^ormeđar
SFX A ar eríatu/M ^perfumar
SFX A ar eríatu/M ^perifraxar
SFX A ar eríatu/M ^periodar
SFX A ar eríatu/M ^perkolar
SFX A ar eríatu/M ^perkotar
SFX A ar eríatu/M ^perlustrar
SFX A ar eríatu/M ^permudarar
SFX A ar eríatu/M ^permutar
SFX A ar eríatu/M ^perorar
SFX A ar eríatu/M ^perpetrar
SFX A ar eríatu/M ^perpetuar
SFX A ar eríatu/M ^perseguitar
SFX A ar eríatu/M ^personaliđar
SFX A ar eríatu/M ^persugar
SFX A ar eríatu/M ^raxar
SFX A ar eríatu/M ^robar
SFX A ar eríatu/M ^roersar
SFX A ar eríatu/M ^sajar
SFX A ar eríatu/M ^scantiđar
SFX A ar eríatu/M ^skortegar
SFX A ar eríatu/M ^sotolinear
SFX A ar eríatu/M ^soverkiar
SFX A ar eríatu/M ^spergoŧar
SFX A ar eríatu/M ^sperimentar
SFX A ar eríatu/M ^sperlongar
SFX A ar eríatu/M ^spernacar
SFX A ar eríatu/M ^sperđurar
SFX A ar eríatu/M ^steriliđar
SFX A ar eríatu/M ^terapienar
SFX A ar eríatu/M ^teraŧar
SFX A ar eríatu/M ^termenar
SFX A ar eríatu/M ^terŧariolar
SFX A ar eríatu/M ^tormentar
SFX A ar eríatu/M ^verdeđar
SFX A ar eríatu/M ^vergiđar
SFX A ar eríatu/M ^verifegar
SFX A ar eríatu/M ^verolar
SFX A ar eríatu/M ^verxurar
SFX A ar eríatu/M ^xberlefar
SFX A ar eríatu/M ^xberlotar
SFX A ar eríatu/M ^xberlumar
SFX A ar eríatu/M ^xberxelar
SFX A ar eríatu/M ^xermojar
SFX A ar eríatu/M ^xgoñar
SFX A ar eríatu/M ^xlargiđar
SFX A ar eríatu/M ^xmerejar
SFX A ar eríatu/M ^xmeriliar
SFX A ar eríatu/M ^xmerŧiar
SFX A ar eríatu/M ^xmorgolar
SFX A ar eríatu/M ^xnervađar
SFX A ar eríatu/M ^xvergoñaŧar
SFX A ar eríatu/M alar
SFX A ar eríatu/M amar
SFX A ar eríatu/M arar
SFX A ar eríatu/M bertonar
SFX A ar eríatu/M dar
SFX A ar eríatu/M derenar
SFX A ar eríatu/M donar
SFX A ar eríatu/M far
SFX A ar eríatu/M fumar
SFX A ar eríatu/M kalar
SFX A ar eríatu/M kantar
SFX A ar eríatu/M kolar
SFX A ar eríatu/M korniđar
SFX A ar eríatu/M kurvar
SFX A ar eríatu/M lotar
SFX A ar eríatu/M lumar
SFX A ar eríatu/M menar
SFX A ar eríatu/M meravejar
SFX A ar eríatu/M međar
SFX A ar eríatu/M mojar
SFX A ar eríatu/M mudarar
SFX A ar eríatu/M ojar
SFX A ar eríatu/M okar
SFX A ar eríatu/M perdonar
SFX A ar eríatu/M perletar
SFX A ar eríatu/M pertegar
SFX A ar eríatu/M pongar
SFX A ar eríatu/M rajar
SFX A ar eríatu/M ramar
SFX A ar eríatu/M redar
SFX A ar eríatu/M rigolar
SFX A ar eríatu/M rivar
SFX A ar eríatu/M rolar
SFX A ar eríatu/M seguitar
SFX A ar eríatu/M serajar
SFX A ar eríatu/M siar
SFX A ar eríatu/M speronar
SFX A ar eríatu/M sugar
SFX A ar eríatu/M terminar
SFX A ar eríatu/M tonar
SFX A ar eríatu/M tuar
SFX A ar eríatu/M vejar
SFX A ar eríatu/M velar
SFX A ar eríatu/M vergoñar
SFX A ar eríatu/M verigolar
SFX A ar eríatu/M versar
SFX A ar eríatu/M verđelar
SFX A ar eríatu/M xelar
SFX A ar eríatu/M xmerdar
SFX A ar eríatu/M đurar
SFX A ar eríatu/M ŧercar
SFX A ar eríatu/M ŧitar
SFX A ar eríe/HP [abcdefmnpstvxñđŧ]olar
SFX A ar eríe/HP [abcdfgijknopstvxŧ]etar
SFX A ar eríe/HP [abcdfjkmpsv]iđar
SFX A ar eríe/HP [abcdfklnoprstuvxđŧ]inar
SFX A ar eríe/HP [abcefgijklmnpsvxđŧ]onar
SFX A ar eríe/HP [abdefklmopsvx]itar
SFX A ar eríe/HP [abdfgijklmnpstxñđ]orar
SFX A ar eríe/HP [abdfgikmst]urar
SFX A ar eríe/HP [abdfijkmnprstuŧ]elar
SFX A ar eríe/HP [abdgiotu]riđar
SFX A ar eríe/HP [abfgptu]regar
SFX A ar eríe/HP [abfjlnpr]utar
SFX A ar eríe/HP [abfkx]renar
SFX A ar eríe/HP [abfot]raŧar
SFX A ar eríe/HP [abik]rokar
SFX A ar eríe/HP [abikoptu]riar
SFX A ar eríe/HP [adiopt]ronar
SFX A ar eríe/HP [adklpstuvđŧ]enar
SFX A ar eríe/HP [aeilnsu]kar
SFX A ar eríe/HP [aeinosu]tegar
SFX A ar eríe/HP [aeio]strar
SFX A ar eríe/HP [aeiop]letar
SFX A ar eríe/HP [aeiou]xenar
SFX A ar eríe/HP [aeiru]ñar
SFX A ar eríe/HP [aeiu]ngar
SFX A ar eríe/HP [aeiu]ŧiar
SFX A ar eríe/HP [aelo]var
SFX A ar eríe/HP [aenoux]golar
SFX A ar eríe/HP [aeo]liar
SFX A ar eríe/HP [aeors]tiđar
SFX A ar eríe/HP [aeou]mentar
SFX A ar eríe/HP [agot]rejar
SFX A ar eríe/HP [ai]erar
SFX A ar eríe/HP [ai]ñaŧar
SFX A ar eríe/HP [ail]gar
SFX A ar eríe/HP [ailnou]sar
SFX A ar eríe/HP [ailnu]bar
SFX A ar eríe/HP [ailu]minar
SFX A ar eríe/HP [aiou]rmar
SFX A ar eríe/HP [aisu]kiar
SFX A ar eríe/HP [aku]rifegar
SFX A ar eríe/HP [als]tar
SFX A ar eríe/HP [an]deđar
SFX A ar eríe/HP [an]fraxar
SFX A ar eríe/HP [an]kuerar
SFX A ar eríe/HP [an]kuirar
SFX A ar eríe/HP [ano]fegar
SFX A ar eríe/HP [ao]niđar
SFX A ar eríe/HP [ao]rcar
SFX A ar eríe/HP [ao]rdar
SFX A ar eríe/HP [ao]rdonar
SFX A ar eríe/HP [ao]rkar
SFX A ar eríe/HP [ao]rnar
SFX A ar eríe/HP [ao]rsar
SFX A ar eríe/HP [aou]nŧiar
SFX A ar eríe/HP [aou]rbar
SFX A ar eríe/HP [aou]rgar
SFX A ar eríe/HP [aou]rkiar
SFX A ar eríe/HP [aou]rlar
SFX A ar eríe/HP [aou]rtar
SFX A ar eríe/HP [aou]rŧar
SFX A ar eríe/HP [ar]naliđar
SFX A ar eríe/HP [aux]nar
SFX A ar eríe/HP [bcdefgijmnpsvxđŧ]otar
SFX A ar eríe/HP [bcdfgjklmnpstvxđŧ]erar
SFX A ar eríe/HP [bcfgiklnoprtŧ]eđar
SFX A ar eríe/HP [bcfgjklmnoptuv]aŧar
SFX A ar eríe/HP [bcfilrtđ]ugar
SFX A ar eríe/HP [bcmpruŧ]efar
SFX A ar eríe/HP [bdegikmprstđ]aliđar
SFX A ar eríe/HP [bdfjmnptvx]iar
SFX A ar eríe/HP [bdflmvđ]ogar
SFX A ar eríe/HP [bdgklmnptuv]ajar
SFX A ar eríe/HP [bdgkpv]rar
SFX A ar eríe/HP [bdilmnopsvxñđŧ]egar
SFX A ar eríe/HP [bdklmoprtuv]acar
SFX A ar eríe/HP [bfilmtuv]antar
SFX A ar eríe/HP [bgknpstv]axar
SFX A ar eríe/HP [bjklmrt]oŧar
SFX A ar eríe/HP [blmpstvx]irar
SFX A ar eríe/HP [blprsvx]ear
SFX A ar eríe/HP [bmnpxŧ]igolar
SFX A ar eríe/HP [bmtŧ]iliar
SFX A ar eríe/HP [bou]rogar
SFX A ar eríe/HP [bp]erlar
SFX A ar eríe/HP [btv]ergar
SFX A ar eríe/HP [bxŧ]eregar
SFX A ar eríe/HP [cfglopsv]esar
SFX A ar eríe/HP [clmnrsv]odar
SFX A ar eríe/HP [dfgklmnopst]ejar
SFX A ar eríe/HP [dg]obar
SFX A ar eríe/HP [dgkmnprs]uar
SFX A ar eríe/HP [dijlorstuvxđ]entar
SFX A ar eríe/HP [dlnstxñŧ]ifegar
SFX A ar eríe/HP [dltv]ernar
SFX A ar eríe/HP [eilnu]ŧar
SFX A ar eríe/HP [eilox]mar
SFX A ar eríe/HP [einoru]xar
SFX A ar eríe/HP [einosu]car
SFX A ar eríe/HP [eiu]xurar
SFX A ar eríe/HP [eo]liđar
SFX A ar eríe/HP [eo]ntiđar
SFX A ar eríe/HP [es]kotar
SFX A ar eríe/HP [es]ŧervelar
SFX A ar eríe/HP [fjkx]ermar
SFX A ar eríe/HP [fklrsx]oñar
SFX A ar eríe/HP [fm]eretar
SFX A ar eríe/HP [fpvŧ]iolar
SFX A ar eríe/HP [fŧ]etuar
SFX A ar eríe/HP [gin]ritar
SFX A ar eríe/HP [iln]trar
SFX A ar eríe/HP [inru]jar
SFX A ar eríe/HP [io]ntar
SFX A ar eríe/HP [io]rkolar
SFX A ar eríe/HP [ipt]ađar
SFX A ar eríe/HP [ipu]lar
SFX A ar eríe/HP [irst]umar
SFX A ar eríe/HP [klt]ivar
SFX A ar eríe/HP [kp]avejar
SFX A ar eríe/HP [kt]erŧar
SFX A ar eríe/HP [lmtxŧ]enŧiar
SFX A ar eríe/HP [ln]etrar
SFX A ar eríe/HP [lnoru]đar
SFX A ar eríe/HP [mp]eritar
SFX A ar eríe/HP [mv]ergolar
SFX A ar eríe/HP [ns]erbar
SFX A ar eríe/HP [ns]ervar
SFX A ar eríe/HP [ns]kuercar
SFX A ar eríe/HP [nsv]edar
SFX A ar eríe/HP [nx]goŧar
SFX A ar eríe/HP [op]ar
SFX A ar eríe/HP [ox]longar
SFX A ar eríe/HP [pt]resar
SFX A ar eríe/HP [pt]rotar
SFX A ar eríe/HP [stŧ]imentar
SFX A ar eríe/HP [sŧ]erkar
SFX A ar eríe/HP [tuv]iliđar
SFX A ar eríe/HP [tv]eriđar
SFX A ar eríe/HP [tv]erniđar
SFX A ar eríe/HP [xŧ]ertar
SFX A ar eríe/HP ^alienar
SFX A ar eríe/HP ^bersajar
SFX A ar eríe/HP ^bordeđar
SFX A ar eríe/HP ^deramar
SFX A ar eríe/HP ^derivar
SFX A ar eríe/HP ^derobar
SFX A ar eríe/HP ^derokar
SFX A ar eríe/HP ^derotar
SFX A ar eríe/HP ^desferenŧiar
SFX A ar eríe/HP ^devorar
SFX A ar eríe/HP ^devorŧiar
SFX A ar eríe/HP ^dexeredar
SFX A ar eríe/HP ^dexverxenar
SFX A ar eríe/HP ^exerŧitar
SFX A ar eríe/HP ^fermentar
SFX A ar eríe/HP ^griliar
SFX A ar eríe/HP ^guernar
SFX A ar eríe/HP ^inbaretar
SFX A ar eríe/HP ^infervorar
SFX A ar eríe/HP ^inkartonar
SFX A ar eríe/HP ^intarsiar
SFX A ar eríe/HP ^interesar
SFX A ar eríe/HP ^interkalar
SFX A ar eríe/HP ^interkuerar
SFX A ar eríe/HP ^interkuirar
SFX A ar eríe/HP ^interlinear
SFX A ar eríe/HP ^intermeđar
SFX A ar eríe/HP ^interogar
SFX A ar eríe/HP ^interpretar
SFX A ar eríe/HP ^inveriar
SFX A ar eríe/HP ^inversiar
SFX A ar eríe/HP ^inŧercelar
SFX A ar eríe/HP ^kalefar
SFX A ar eríe/HP ^kriolar
SFX A ar eríe/HP ^lustrar
SFX A ar eríe/HP ^maravejar
SFX A ar eríe/HP ^merkantar
SFX A ar eríe/HP ^merkantiđar
SFX A ar eríe/HP ^ormeđar
SFX A ar eríe/HP ^perfumar
SFX A ar eríe/HP ^perifraxar
SFX A ar eríe/HP ^periodar
SFX A ar eríe/HP ^perkolar
SFX A ar eríe/HP ^perkotar
SFX A ar eríe/HP ^perlustrar
SFX A ar eríe/HP ^permudarar
SFX A ar eríe/HP ^permutar
SFX A ar eríe/HP ^perorar
SFX A ar eríe/HP ^perpetrar
SFX A ar eríe/HP ^perpetuar
SFX A ar eríe/HP ^perseguitar
SFX A ar eríe/HP ^personaliđar
SFX A ar eríe/HP ^persugar
SFX A ar eríe/HP ^raxar
SFX A ar eríe/HP ^robar
SFX A ar eríe/HP ^roersar
SFX A ar eríe/HP ^sajar
SFX A ar eríe/HP ^scantiđar
SFX A ar eríe/HP ^skortegar
SFX A ar eríe/HP ^sotolinear
SFX A ar eríe/HP ^soverkiar
SFX A ar eríe/HP ^spergoŧar
SFX A ar eríe/HP ^sperimentar
SFX A ar eríe/HP ^sperlongar
SFX A ar eríe/HP ^spernacar
SFX A ar eríe/HP ^sperđurar
SFX A ar eríe/HP ^steriliđar
SFX A ar eríe/HP ^terapienar
SFX A ar eríe/HP ^teraŧar
SFX A ar eríe/HP ^termenar
SFX A ar eríe/HP ^terŧariolar
SFX A ar eríe/HP ^tormentar
SFX A ar eríe/HP ^verdeđar
SFX A ar eríe/HP ^vergiđar
SFX A ar eríe/HP ^verifegar
SFX A ar eríe/HP ^verolar
SFX A ar eríe/HP ^verxurar
SFX A ar eríe/HP ^xberlefar
SFX A ar eríe/HP ^xberlotar
SFX A ar eríe/HP ^xberlumar
SFX A ar eríe/HP ^xberxelar
SFX A ar eríe/HP ^xermojar
SFX A ar eríe/HP ^xgoñar
SFX A ar eríe/HP ^xlargiđar
SFX A ar eríe/HP ^xmerejar
SFX A ar eríe/HP ^xmeriliar
SFX A ar eríe/HP ^xmerŧiar
SFX A ar eríe/HP ^xmorgolar
SFX A ar eríe/HP ^xnervađar
SFX A ar eríe/HP ^xvergoñaŧar
SFX A ar eríe/HP alar
SFX A ar eríe/HP amar
SFX A ar eríe/HP arar
SFX A ar eríe/HP bertonar
SFX A ar eríe/HP dar
SFX A ar eríe/HP derenar
SFX A ar eríe/HP donar
SFX A ar eríe/HP far
SFX A ar eríe/HP fumar
SFX A ar eríe/HP kalar
SFX A ar eríe/HP kantar
SFX A ar eríe/HP kolar
SFX A ar eríe/HP korniđar
SFX A ar eríe/HP kurvar
SFX A ar eríe/HP lotar
SFX A ar eríe/HP lumar
SFX A ar eríe/HP menar
SFX A ar eríe/HP meravejar
SFX A ar eríe/HP međar
SFX A ar eríe/HP mojar
SFX A ar eríe/HP mudarar
SFX A ar eríe/HP ojar
SFX A ar eríe/HP okar
SFX A ar eríe/HP perdonar
SFX A ar eríe/HP perletar
SFX A ar eríe/HP pertegar
SFX A ar eríe/HP pongar
SFX A ar eríe/HP rajar
SFX A ar eríe/HP ramar
SFX A ar eríe/HP redar
SFX A ar eríe/HP rigolar
SFX A ar eríe/HP rivar
SFX A ar eríe/HP rolar
SFX A ar eríe/HP seguitar
SFX A ar eríe/HP serajar
SFX A ar eríe/HP siar
SFX A ar eríe/HP speronar
SFX A ar eríe/HP sugar
SFX A ar eríe/HP terminar
SFX A ar eríe/HP tonar
SFX A ar eríe/HP tuar
SFX A ar eríe/HP vejar
SFX A ar eríe/HP velar
SFX A ar eríe/HP vergoñar
SFX A ar eríe/HP verigolar
SFX A ar eríe/HP versar
SFX A ar eríe/HP verđelar
SFX A ar eríe/HP xelar
SFX A ar eríe/HP xmerdar
SFX A ar eríe/HP đurar
SFX A ar eríe/HP ŧercar
SFX A ar eríe/HP ŧitar
SFX A ar eríelo/Q [abcdefmnpstvxñđŧ]olar
SFX A ar eríelo/Q [abcdfgijknopstvxŧ]etar
SFX A ar eríelo/Q [abcdfjkmpsv]iđar
SFX A ar eríelo/Q [abcdfklnoprstuvxđŧ]inar
SFX A ar eríelo/Q [abcefgijklmnpsvxđŧ]onar
SFX A ar eríelo/Q [abdefklmopsvx]itar
SFX A ar eríelo/Q [abdfgijklmnpstxñđ]orar
SFX A ar eríelo/Q [abdfgikmst]urar
SFX A ar eríelo/Q [abdfijkmnprstuŧ]elar
SFX A ar eríelo/Q [abdgiotu]riđar
SFX A ar eríelo/Q [abfgptu]regar
SFX A ar eríelo/Q [abfjlnpr]utar
SFX A ar eríelo/Q [abfkx]renar
SFX A ar eríelo/Q [abfot]raŧar
SFX A ar eríelo/Q [abik]rokar
SFX A ar eríelo/Q [abikoptu]riar
SFX A ar eríelo/Q [adiopt]ronar
SFX A ar eríelo/Q [adklpstuvđŧ]enar
SFX A ar eríelo/Q [aeilnsu]kar
SFX A ar eríelo/Q [aeinosu]tegar
SFX A ar eríelo/Q [aeio]strar
SFX A ar eríelo/Q [aeiop]letar
SFX A ar eríelo/Q [aeiou]xenar
SFX A ar eríelo/Q [aeiru]ñar
SFX A ar eríelo/Q [aeiu]ngar
SFX A ar eríelo/Q [aeiu]ŧiar
SFX A ar eríelo/Q [aelo]var
SFX A ar eríelo/Q [aenoux]golar
SFX A ar eríelo/Q [aeo]liar
SFX A ar eríelo/Q [aeors]tiđar
SFX A ar eríelo/Q [aeou]mentar
SFX A ar eríelo/Q [agot]rejar
SFX A ar eríelo/Q [ai]erar
SFX A ar eríelo/Q [ai]ñaŧar
SFX A ar eríelo/Q [ail]gar
SFX A ar eríelo/Q [ailnou]sar
SFX A ar eríelo/Q [ailnu]bar
SFX A ar eríelo/Q [ailu]minar
SFX A ar eríelo/Q [aiou]rmar
SFX A ar eríelo/Q [aisu]kiar
SFX A ar eríelo/Q [aku]rifegar
SFX A ar eríelo/Q [als]tar
SFX A ar eríelo/Q [an]deđar
SFX A ar eríelo/Q [an]fraxar
SFX A ar eríelo/Q [an]kuerar
SFX A ar eríelo/Q [an]kuirar
SFX A ar eríelo/Q [ano]fegar
SFX A ar eríelo/Q [ao]niđar
SFX A ar eríelo/Q [ao]rcar
SFX A ar eríelo/Q [ao]rdar
SFX A ar eríelo/Q [ao]rdonar
SFX A ar eríelo/Q [ao]rkar
SFX A ar eríelo/Q [ao]rnar
SFX A ar eríelo/Q [ao]rsar
SFX A ar eríelo/Q [aou]nŧiar
SFX A ar eríelo/Q [aou]rbar
SFX A ar eríelo/Q [aou]rgar
SFX A ar eríelo/Q [aou]rkiar
SFX A ar eríelo/Q [aou]rlar
SFX A ar eríelo/Q [aou]rtar
SFX A ar eríelo/Q [aou]rŧar
SFX A ar eríelo/Q [ar]naliđar
SFX A ar eríelo/Q [aux]nar
SFX A ar eríelo/Q [bcdefgijmnpsvxđŧ]otar
SFX A ar eríelo/Q [bcdfgjklmnpstvxđŧ]erar
SFX A ar eríelo/Q [bcfgiklnoprtŧ]eđar
SFX A ar eríelo/Q [bcfgjklmnoptuv]aŧar
SFX A ar eríelo/Q [bcfilrtđ]ugar
SFX A ar eríelo/Q [bcmpruŧ]efar
SFX A ar eríelo/Q [bdegikmprstđ]aliđar
SFX A ar eríelo/Q [bdfjmnptvx]iar
SFX A ar eríelo/Q [bdflmvđ]ogar
SFX A ar eríelo/Q [bdgklmnptuv]ajar
SFX A ar eríelo/Q [bdgkpv]rar
SFX A ar eríelo/Q [bdilmnopsvxñđŧ]egar
SFX A ar eríelo/Q [bdklmoprtuv]acar
SFX A ar eríelo/Q [bfilmtuv]antar
SFX A ar eríelo/Q [bgknpstv]axar
SFX A ar eríelo/Q [bjklmrt]oŧar
SFX A ar eríelo/Q [blmpstvx]irar
SFX A ar eríelo/Q [blprsvx]ear
SFX A ar eríelo/Q [bmnpxŧ]igolar
SFX A ar eríelo/Q [bmtŧ]iliar
SFX A ar eríelo/Q [bou]rogar
SFX A ar eríelo/Q [bp]erlar
SFX A ar eríelo/Q [btv]ergar
SFX A ar eríelo/Q [bxŧ]eregar
SFX A ar eríelo/Q [cfglopsv]esar
SFX A ar eríelo/Q [clmnrsv]odar
SFX A ar eríelo/Q [dfgklmnopst]ejar
SFX A ar eríelo/Q [dg]obar
SFX A ar eríelo/Q [dgkmnprs]uar
SFX A ar eríelo/Q [dijlorstuvxđ]entar
SFX A ar eríelo/Q [dlnstxñŧ]ifegar
SFX A ar eríelo/Q [dltv]ernar
SFX A ar eríelo/Q [eilnu]ŧar
SFX A ar eríelo/Q [eilox]mar
SFX A ar eríelo/Q [einoru]xar
SFX A ar eríelo/Q [einosu]car
SFX A ar eríelo/Q [eiu]xurar
SFX A ar eríelo/Q [eo]liđar
SFX A ar eríelo/Q [eo]ntiđar
SFX A ar eríelo/Q [es]kotar
SFX A ar eríelo/Q [es]ŧervelar
SFX A ar eríelo/Q [fjkx]ermar
SFX A ar eríelo/Q [fklrsx]oñar
SFX A ar eríelo/Q [fm]eretar
SFX A ar eríelo/Q [fpvŧ]iolar
SFX A ar eríelo/Q [fŧ]etuar
SFX A ar eríelo/Q [gin]ritar
SFX A ar eríelo/Q [iln]trar
SFX A ar eríelo/Q [inru]jar
SFX A ar eríelo/Q [io]ntar
SFX A ar eríelo/Q [io]rkolar
SFX A ar eríelo/Q [ipt]ađar
SFX A ar eríelo/Q [ipu]lar
SFX A ar eríelo/Q [irst]umar
SFX A ar eríelo/Q [klt]ivar
SFX A ar eríelo/Q [kp]avejar
SFX A ar eríelo/Q [kt]erŧar
SFX A ar eríelo/Q [lmtxŧ]enŧiar
SFX A ar eríelo/Q [ln]etrar
SFX A ar eríelo/Q [lnoru]đar
SFX A ar eríelo/Q [mp]eritar
SFX A ar eríelo/Q [mv]ergolar
SFX A ar eríelo/Q [ns]erbar
SFX A ar eríelo/Q [ns]ervar
SFX A ar eríelo/Q [ns]kuercar
SFX A ar eríelo/Q [nsv]edar
SFX A ar eríelo/Q [nx]goŧar
SFX A ar eríelo/Q [op]ar
SFX A ar eríelo/Q [ox]longar
SFX A ar eríelo/Q [pt]resar
SFX A ar eríelo/Q [pt]rotar
SFX A ar eríelo/Q [stŧ]imentar
SFX A ar eríelo/Q [sŧ]erkar
SFX A ar eríelo/Q [tuv]iliđar
SFX A ar eríelo/Q [tv]eriđar
SFX A ar eríelo/Q [tv]erniđar
SFX A ar eríelo/Q [xŧ]ertar
SFX A ar eríelo/Q ^alienar
SFX A ar eríelo/Q ^bersajar
SFX A ar eríelo/Q ^bordeđar
SFX A ar eríelo/Q ^deramar
SFX A ar eríelo/Q ^derivar
SFX A ar eríelo/Q ^derobar
SFX A ar eríelo/Q ^derokar
SFX A ar eríelo/Q ^derotar
SFX A ar eríelo/Q ^desferenŧiar
SFX A ar eríelo/Q ^devorar
SFX A ar eríelo/Q ^devorŧiar
SFX A ar eríelo/Q ^dexeredar
SFX A ar eríelo/Q ^dexverxenar
SFX A ar eríelo/Q ^exerŧitar
SFX A ar eríelo/Q ^fermentar
SFX A ar eríelo/Q ^griliar
SFX A ar eríelo/Q ^guernar
SFX A ar eríelo/Q ^inbaretar
SFX A ar eríelo/Q ^infervorar
SFX A ar eríelo/Q ^inkartonar
SFX A ar eríelo/Q ^intarsiar
SFX A ar eríelo/Q ^interesar
SFX A ar eríelo/Q ^interkalar
SFX A ar eríelo/Q ^interkuerar
SFX A ar eríelo/Q ^interkuirar
SFX A ar eríelo/Q ^interlinear
SFX A ar eríelo/Q ^intermeđar
SFX A ar eríelo/Q ^interogar
SFX A ar eríelo/Q ^interpretar
SFX A ar eríelo/Q ^inveriar
SFX A ar eríelo/Q ^inversiar
SFX A ar eríelo/Q ^inŧercelar
SFX A ar eríelo/Q ^kalefar
SFX A ar eríelo/Q ^kriolar
SFX A ar eríelo/Q ^lustrar
SFX A ar eríelo/Q ^maravejar
SFX A ar eríelo/Q ^merkantar
SFX A ar eríelo/Q ^merkantiđar
SFX A ar eríelo/Q ^ormeđar
SFX A ar eríelo/Q ^perfumar
SFX A ar eríelo/Q ^perifraxar
SFX A ar eríelo/Q ^periodar
SFX A ar eríelo/Q ^perkolar
SFX A ar eríelo/Q ^perkotar
SFX A ar eríelo/Q ^perlustrar
SFX A ar eríelo/Q ^permudarar
SFX A ar eríelo/Q ^permutar
SFX A ar eríelo/Q ^perorar
SFX A ar eríelo/Q ^perpetrar
SFX A ar eríelo/Q ^perpetuar
SFX A ar eríelo/Q ^perseguitar
SFX A ar eríelo/Q ^personaliđar
SFX A ar eríelo/Q ^persugar
SFX A ar eríelo/Q ^raxar
SFX A ar eríelo/Q ^robar
SFX A ar eríelo/Q ^roersar
SFX A ar eríelo/Q ^sajar
SFX A ar eríelo/Q ^scantiđar
SFX A ar eríelo/Q ^skortegar
SFX A ar eríelo/Q ^sotolinear
SFX A ar eríelo/Q ^soverkiar
SFX A ar eríelo/Q ^spergoŧar
SFX A ar eríelo/Q ^sperimentar
SFX A ar eríelo/Q ^sperlongar
SFX A ar eríelo/Q ^spernacar
SFX A ar eríelo/Q ^sperđurar
SFX A ar eríelo/Q ^steriliđar
SFX A ar eríelo/Q ^terapienar
SFX A ar eríelo/Q ^teraŧar
SFX A ar eríelo/Q ^termenar
SFX A ar eríelo/Q ^terŧariolar
SFX A ar eríelo/Q ^tormentar
SFX A ar eríelo/Q ^verdeđar
SFX A ar eríelo/Q ^vergiđar
SFX A ar eríelo/Q ^verifegar
SFX A ar eríelo/Q ^verolar
SFX A ar eríelo/Q ^verxurar
SFX A ar eríelo/Q ^xberlefar
SFX A ar eríelo/Q ^xberlotar
SFX A ar eríelo/Q ^xberlumar
SFX A ar eríelo/Q ^xberxelar
SFX A ar eríelo/Q ^xermojar
SFX A ar eríelo/Q ^xgoñar
SFX A ar eríelo/Q ^xlargiđar
SFX A ar eríelo/Q ^xmerejar
SFX A ar eríelo/Q ^xmeriliar
SFX A ar eríelo/Q ^xmerŧiar
SFX A ar eríelo/Q ^xmorgolar
SFX A ar eríelo/Q ^xnervađar
SFX A ar eríelo/Q ^xvergoñaŧar
SFX A ar eríelo/Q alar
SFX A ar eríelo/Q amar
SFX A ar eríelo/Q arar
SFX A ar eríelo/Q bertonar
SFX A ar eríelo/Q dar
SFX A ar eríelo/Q derenar
SFX A ar eríelo/Q donar
SFX A ar eríelo/Q far
SFX A ar eríelo/Q fumar
SFX A ar eríelo/Q kalar
SFX A ar eríelo/Q kantar
SFX A ar eríelo/Q kolar
SFX A ar eríelo/Q korniđar
SFX A ar eríelo/Q kurvar
SFX A ar eríelo/Q lotar
SFX A ar eríelo/Q lumar
SFX A ar eríelo/Q menar
SFX A ar eríelo/Q meravejar
SFX A ar eríelo/Q međar
SFX A ar eríelo/Q mojar
SFX A ar eríelo/Q mudarar
SFX A ar eríelo/Q ojar
SFX A ar eríelo/Q okar
SFX A ar eríelo/Q perdonar
SFX A ar eríelo/Q perletar
SFX A ar eríelo/Q pertegar
SFX A ar eríelo/Q pongar
SFX A ar eríelo/Q rajar
SFX A ar eríelo/Q ramar
SFX A ar eríelo/Q redar
SFX A ar eríelo/Q rigolar
SFX A ar eríelo/Q rivar
SFX A ar eríelo/Q rolar
SFX A ar eríelo/Q seguitar
SFX A ar eríelo/Q serajar
SFX A ar eríelo/Q siar
SFX A ar eríelo/Q speronar
SFX A ar eríelo/Q sugar
SFX A ar eríelo/Q terminar
SFX A ar eríelo/Q tonar
SFX A ar eríelo/Q tuar
SFX A ar eríelo/Q vejar
SFX A ar eríelo/Q velar
SFX A ar eríelo/Q vergoñar
SFX A ar eríelo/Q verigolar
SFX A ar eríelo/Q versar
SFX A ar eríelo/Q verđelar
SFX A ar eríelo/Q xelar
SFX A ar eríelo/Q xmerdar
SFX A ar eríelo/Q đurar
SFX A ar eríelo/Q ŧercar
SFX A ar eríelo/Q ŧitar
SFX A ar eríemi/I [abcdefmnpstvxñđŧ]olar
SFX A ar eríemi/I [abcdfgijknopstvxŧ]etar
SFX A ar eríemi/I [abcdfjkmpsv]iđar
SFX A ar eríemi/I [abcdfklnoprstuvxđŧ]inar
SFX A ar eríemi/I [abcefgijklmnpsvxđŧ]onar
SFX A ar eríemi/I [abdefklmopsvx]itar
SFX A ar eríemi/I [abdfgijklmnpstxñđ]orar
SFX A ar eríemi/I [abdfgikmst]urar
SFX A ar eríemi/I [abdfijkmnprstuŧ]elar
SFX A ar eríemi/I [abdgiotu]riđar
SFX A ar eríemi/I [abfgptu]regar
SFX A ar eríemi/I [abfjlnpr]utar
SFX A ar eríemi/I [abfkx]renar
SFX A ar eríemi/I [abfot]raŧar
SFX A ar eríemi/I [abik]rokar
SFX A ar eríemi/I [abikoptu]riar
SFX A ar eríemi/I [adiopt]ronar
SFX A ar eríemi/I [adklpstuvđŧ]enar
SFX A ar eríemi/I [aeilnsu]kar
SFX A ar eríemi/I [aeinosu]tegar
SFX A ar eríemi/I [aeio]strar
SFX A ar eríemi/I [aeiop]letar
SFX A ar eríemi/I [aeiou]xenar
SFX A ar eríemi/I [aeiru]ñar
SFX A ar eríemi/I [aeiu]ngar
SFX A ar eríemi/I [aeiu]ŧiar
SFX A ar eríemi/I [aelo]var
SFX A ar eríemi/I [aenoux]golar
SFX A ar eríemi/I [aeo]liar
SFX A ar eríemi/I [aeors]tiđar
SFX A ar eríemi/I [aeou]mentar
SFX A ar eríemi/I [agot]rejar
SFX A ar eríemi/I [ai]erar
SFX A ar eríemi/I [ai]ñaŧar
SFX A ar eríemi/I [ail]gar
SFX A ar eríemi/I [ailnou]sar
SFX A ar eríemi/I [ailnu]bar
SFX A ar eríemi/I [ailu]minar
SFX A ar eríemi/I [aiou]rmar
SFX A ar eríemi/I [aisu]kiar
SFX A ar eríemi/I [aku]rifegar
SFX A ar eríemi/I [als]tar
SFX A ar eríemi/I [an]deđar
SFX A ar eríemi/I [an]fraxar
SFX A ar eríemi/I [an]kuerar
SFX A ar eríemi/I [an]kuirar
SFX A ar eríemi/I [ano]fegar
SFX A ar eríemi/I [ao]niđar
SFX A ar eríemi/I [ao]rcar
SFX A ar eríemi/I [ao]rdar
SFX A ar eríemi/I [ao]rdonar
SFX A ar eríemi/I [ao]rkar
SFX A ar eríemi/I [ao]rnar
SFX A ar eríemi/I [ao]rsar
SFX A ar eríemi/I [aou]nŧiar
SFX A ar eríemi/I [aou]rbar
SFX A ar eríemi/I [aou]rgar
SFX A ar eríemi/I [aou]rkiar
SFX A ar eríemi/I [aou]rlar
SFX A ar eríemi/I [aou]rtar
SFX A ar eríemi/I [aou]rŧar
SFX A ar eríemi/I [ar]naliđar
SFX A ar eríemi/I [aux]nar
SFX A ar eríemi/I [bcdefgijmnpsvxđŧ]otar
SFX A ar eríemi/I [bcdfgjklmnpstvxđŧ]erar
SFX A ar eríemi/I [bcfgiklnoprtŧ]eđar
SFX A ar eríemi/I [bcfgjklmnoptuv]aŧar
SFX A ar eríemi/I [bcfilrtđ]ugar
SFX A ar eríemi/I [bcmpruŧ]efar
SFX A ar eríemi/I [bdegikmprstđ]aliđar
SFX A ar eríemi/I [bdfjmnptvx]iar
SFX A ar eríemi/I [bdflmvđ]ogar
SFX A ar eríemi/I [bdgklmnptuv]ajar
SFX A ar eríemi/I [bdgkpv]rar
SFX A ar eríemi/I [bdilmnopsvxñđŧ]egar
SFX A ar eríemi/I [bdklmoprtuv]acar
SFX A ar eríemi/I [bfilmtuv]antar
SFX A ar eríemi/I [bgknpstv]axar
SFX A ar eríemi/I [bjklmrt]oŧar
SFX A ar eríemi/I [blmpstvx]irar
SFX A ar eríemi/I [blprsvx]ear
SFX A ar eríemi/I [bmnpxŧ]igolar
SFX A ar eríemi/I [bmtŧ]iliar
SFX A ar eríemi/I [bou]rogar
SFX A ar eríemi/I [bp]erlar
SFX A ar eríemi/I [btv]ergar
SFX A ar eríemi/I [bxŧ]eregar
SFX A ar eríemi/I [cfglopsv]esar
SFX A ar eríemi/I [clmnrsv]odar
SFX A ar eríemi/I [dfgklmnopst]ejar
SFX A ar eríemi/I [dg]obar
SFX A ar eríemi/I [dgkmnprs]uar
SFX A ar eríemi/I [dijlorstuvxđ]entar
SFX A ar eríemi/I [dlnstxñŧ]ifegar
SFX A ar eríemi/I [dltv]ernar
SFX A ar eríemi/I [eilnu]ŧar
SFX A ar eríemi/I [eilox]mar
SFX A ar eríemi/I [einoru]xar
SFX A ar eríemi/I [einosu]car
SFX A ar eríemi/I [eiu]xurar
SFX A ar eríemi/I [eo]liđar
SFX A ar eríemi/I [eo]ntiđar
SFX A ar eríemi/I [es]kotar
SFX A ar eríemi/I [es]ŧervelar
SFX A ar eríemi/I [fjkx]ermar
SFX A ar eríemi/I [fklrsx]oñar
SFX A ar eríemi/I [fm]eretar
SFX A ar eríemi/I [fpvŧ]iolar
SFX A ar eríemi/I [fŧ]etuar
SFX A ar eríemi/I [gin]ritar
SFX A ar eríemi/I [iln]trar
SFX A ar eríemi/I [inru]jar
SFX A ar eríemi/I [io]ntar
SFX A ar eríemi/I [io]rkolar
SFX A ar eríemi/I [ipt]ađar
SFX A ar eríemi/I [ipu]lar
SFX A ar eríemi/I [irst]umar
SFX A ar eríemi/I [klt]ivar
SFX A ar eríemi/I [kp]avejar
SFX A ar eríemi/I [kt]erŧar
SFX A ar eríemi/I [lmtxŧ]enŧiar
SFX A ar eríemi/I [ln]etrar
SFX A ar eríemi/I [lnoru]đar
SFX A ar eríemi/I [mp]eritar
SFX A ar eríemi/I [mv]ergolar
SFX A ar eríemi/I [ns]erbar
SFX A ar eríemi/I [ns]ervar
SFX A ar eríemi/I [ns]kuercar
SFX A ar eríemi/I [nsv]edar
SFX A ar eríemi/I [nx]goŧar
SFX A ar eríemi/I [op]ar
SFX A ar eríemi/I [ox]longar
SFX A ar eríemi/I [pt]resar
SFX A ar eríemi/I [pt]rotar
SFX A ar eríemi/I [stŧ]imentar
SFX A ar eríemi/I [sŧ]erkar
SFX A ar eríemi/I [tuv]iliđar
SFX A ar eríemi/I [tv]eriđar
SFX A ar eríemi/I [tv]erniđar
SFX A ar eríemi/I [xŧ]ertar
SFX A ar eríemi/I ^alienar
SFX A ar eríemi/I ^bersajar
SFX A ar eríemi/I ^bordeđar
SFX A ar eríemi/I ^deramar
SFX A ar eríemi/I ^derivar
SFX A ar eríemi/I ^derobar
SFX A ar eríemi/I ^derokar
SFX A ar eríemi/I ^derotar
SFX A ar eríemi/I ^desferenŧiar
SFX A ar eríemi/I ^devorar
SFX A ar eríemi/I ^devorŧiar
SFX A ar eríemi/I ^dexeredar
SFX A ar eríemi/I ^dexverxenar
SFX A ar eríemi/I ^exerŧitar
SFX A ar eríemi/I ^fermentar
SFX A ar eríemi/I ^griliar
SFX A ar eríemi/I ^guernar
SFX A ar eríemi/I ^inbaretar
SFX A ar eríemi/I ^infervorar
SFX A ar eríemi/I ^inkartonar
SFX A ar eríemi/I ^intarsiar
SFX A ar eríemi/I ^interesar
SFX A ar eríemi/I ^interkalar
SFX A ar eríemi/I ^interkuerar
SFX A ar eríemi/I ^interkuirar
SFX A ar eríemi/I ^interlinear
SFX A ar eríemi/I ^intermeđar
SFX A ar eríemi/I ^interogar
SFX A ar eríemi/I ^interpretar
SFX A ar eríemi/I ^inveriar
SFX A ar eríemi/I ^inversiar
SFX A ar eríemi/I ^inŧercelar
SFX A ar eríemi/I ^kalefar
SFX A ar eríemi/I ^kriolar
SFX A ar eríemi/I ^lustrar
SFX A ar eríemi/I ^maravejar
SFX A ar eríemi/I ^merkantar
SFX A ar eríemi/I ^merkantiđar
SFX A ar eríemi/I ^ormeđar
SFX A ar eríemi/I ^perfumar
SFX A ar eríemi/I ^perifraxar
SFX A ar eríemi/I ^periodar
SFX A ar eríemi/I ^perkolar
SFX A ar eríemi/I ^perkotar
SFX A ar eríemi/I ^perlustrar
SFX A ar eríemi/I ^permudarar
SFX A ar eríemi/I ^permutar
SFX A ar eríemi/I ^perorar
SFX A ar eríemi/I ^perpetrar
SFX A ar eríemi/I ^perpetuar
SFX A ar eríemi/I ^perseguitar
SFX A ar eríemi/I ^personaliđar
SFX A ar eríemi/I ^persugar
SFX A ar eríemi/I ^raxar
SFX A ar eríemi/I ^robar
SFX A ar eríemi/I ^roersar
SFX A ar eríemi/I ^sajar
SFX A ar eríemi/I ^scantiđar
SFX A ar eríemi/I ^skortegar
SFX A ar eríemi/I ^sotolinear
SFX A ar eríemi/I ^soverkiar
SFX A ar eríemi/I ^spergoŧar
SFX A ar eríemi/I ^sperimentar
SFX A ar eríemi/I ^sperlongar
SFX A ar eríemi/I ^spernacar
SFX A ar eríemi/I ^sperđurar
SFX A ar eríemi/I ^steriliđar
SFX A ar eríemi/I ^terapienar
SFX A ar eríemi/I ^teraŧar
SFX A ar eríemi/I ^termenar
SFX A ar eríemi/I ^terŧariolar
SFX A ar eríemi/I ^tormentar
SFX A ar eríemi/I ^verdeđar
SFX A ar eríemi/I ^vergiđar
SFX A ar eríemi/I ^verifegar
SFX A ar eríemi/I ^verolar
SFX A ar eríemi/I ^verxurar
SFX A ar eríemi/I ^xberlefar
SFX A ar eríemi/I ^xberlotar
SFX A ar eríemi/I ^xberlumar
SFX A ar eríemi/I ^xberxelar
SFX A ar eríemi/I ^xermojar
SFX A ar eríemi/I ^xgoñar
SFX A ar eríemi/I ^xlargiđar
SFX A ar eríemi/I ^xmerejar
SFX A ar eríemi/I ^xmeriliar
SFX A ar eríemi/I ^xmerŧiar
SFX A ar eríemi/I ^xmorgolar
SFX A ar eríemi/I ^xnervađar
SFX A ar eríemi/I ^xvergoñaŧar
SFX A ar eríemi/I alar
SFX A ar eríemi/I amar
SFX A ar eríemi/I arar
SFX A ar eríemi/I bertonar
SFX A ar eríemi/I dar
SFX A ar eríemi/I derenar
SFX A ar eríemi/I donar
SFX A ar eríemi/I far
SFX A ar eríemi/I fumar
SFX A ar eríemi/I kalar
SFX A ar eríemi/I kantar
SFX A ar eríemi/I kolar
SFX A ar eríemi/I korniđar
SFX A ar eríemi/I kurvar
SFX A ar eríemi/I lotar
SFX A ar eríemi/I lumar
SFX A ar eríemi/I menar
SFX A ar eríemi/I meravejar
SFX A ar eríemi/I međar
SFX A ar eríemi/I mojar
SFX A ar eríemi/I mudarar
SFX A ar eríemi/I ojar
SFX A ar eríemi/I okar
SFX A ar eríemi/I perdonar
SFX A ar eríemi/I perletar
SFX A ar eríemi/I pertegar
SFX A ar eríemi/I pongar
SFX A ar eríemi/I rajar
SFX A ar eríemi/I ramar
SFX A ar eríemi/I redar
SFX A ar eríemi/I rigolar
SFX A ar eríemi/I rivar
SFX A ar eríemi/I rolar
SFX A ar eríemi/I seguitar
SFX A ar eríemi/I serajar
SFX A ar eríemi/I siar
SFX A ar eríemi/I speronar
SFX A ar eríemi/I sugar
SFX A ar eríemi/I terminar
SFX A ar eríemi/I tonar
SFX A ar eríemi/I tuar
SFX A ar eríemi/I vejar
SFX A ar eríemi/I velar
SFX A ar eríemi/I vergoñar
SFX A ar eríemi/I verigolar
SFX A ar eríemi/I versar
SFX A ar eríemi/I verđelar
SFX A ar eríemi/I xelar
SFX A ar eríemi/I xmerdar
SFX A ar eríemi/I đurar
SFX A ar eríemi/I ŧercar
SFX A ar eríemi/I ŧitar
SFX A ar erò/H [abcdefmnpstvxñđŧ]olar
SFX A ar erò/H [abcdfgijknopstvxŧ]etar
SFX A ar erò/H [abcdfjkmpsv]iđar
SFX A ar erò/H [abcdfklnoprstuvxđŧ]inar
SFX A ar erò/H [abcefgijklmnpsvxđŧ]onar
SFX A ar erò/H [abdefklmopsvx]itar
SFX A ar erò/H [abdfgijklmnpstxñđ]orar
SFX A ar erò/H [abdfgikmst]urar
SFX A ar erò/H [abdfijkmnprstuŧ]elar
SFX A ar erò/H [abdgiotu]riđar
SFX A ar erò/H [abfgptu]regar
SFX A ar erò/H [abfjlnpr]utar
SFX A ar erò/H [abfkx]renar
SFX A ar erò/H [abfot]raŧar
SFX A ar erò/H [abik]rokar
SFX A ar erò/H [abikoptu]riar
SFX A ar erò/H [adiopt]ronar
SFX A ar erò/H [adklpstuvđŧ]enar
SFX A ar erò/H [aeilnsu]kar
SFX A ar erò/H [aeinosu]tegar
SFX A ar erò/H [aeio]strar
SFX A ar erò/H [aeiop]letar
SFX A ar erò/H [aeiou]xenar
SFX A ar erò/H [aeiru]ñar
SFX A ar erò/H [aeiu]ngar
SFX A ar erò/H [aeiu]ŧiar
SFX A ar erò/H [aelo]var
SFX A ar erò/H [aenoux]golar
SFX A ar erò/H [aeo]liar
SFX A ar erò/H [aeors]tiđar
SFX A ar erò/H [aeou]mentar
SFX A ar erò/H [agot]rejar
SFX A ar erò/H [ai]erar
SFX A ar erò/H [ai]ñaŧar
SFX A ar erò/H [ail]gar
SFX A ar erò/H [ailnou]sar
SFX A ar erò/H [ailnu]bar
SFX A ar erò/H [ailu]minar
SFX A ar erò/H [aiou]rmar
SFX A ar erò/H [aisu]kiar
SFX A ar erò/H [aku]rifegar
SFX A ar erò/H [als]tar
SFX A ar erò/H [an]deđar
SFX A ar erò/H [an]fraxar
SFX A ar erò/H [an]kuerar
SFX A ar erò/H [an]kuirar
SFX A ar erò/H [ano]fegar
SFX A ar erò/H [ao]niđar
SFX A ar erò/H [ao]rcar
SFX A ar erò/H [ao]rdar
SFX A ar erò/H [ao]rdonar
SFX A ar erò/H [ao]rkar
SFX A ar erò/H [ao]rnar
SFX A ar erò/H [ao]rsar
SFX A ar erò/H [aou]nŧiar
SFX A ar erò/H [aou]rbar
SFX A ar erò/H [aou]rgar
SFX A ar erò/H [aou]rkiar
SFX A ar erò/H [aou]rlar
SFX A ar erò/H [aou]rtar
SFX A ar erò/H [aou]rŧar
SFX A ar erò/H [ar]naliđar
SFX A ar erò/H [aux]nar
SFX A ar erò/H [bcdefgijmnpsvxđŧ]otar
SFX A ar erò/H [bcdfgjklmnpstvxđŧ]erar
SFX A ar erò/H [bcfgiklnoprtŧ]eđar
SFX A ar erò/H [bcfgjklmnoptuv]aŧar
SFX A ar erò/H [bcfilrtđ]ugar
SFX A ar erò/H [bcmpruŧ]efar
SFX A ar erò/H [bdegikmprstđ]aliđar
SFX A ar erò/H [bdfjmnptvx]iar
SFX A ar erò/H [bdflmvđ]ogar
SFX A ar erò/H [bdgklmnptuv]ajar
SFX A ar erò/H [bdgkpv]rar
SFX A ar erò/H [bdilmnopsvxñđŧ]egar
SFX A ar erò/H [bdklmoprtuv]acar
SFX A ar erò/H [bfilmtuv]antar
SFX A ar erò/H [bgknpstv]axar
SFX A ar erò/H [bjklmrt]oŧar
SFX A ar erò/H [blmpstvx]irar
SFX A ar erò/H [blprsvx]ear
SFX A ar erò/H [bmnpxŧ]igolar
SFX A ar erò/H [bmtŧ]iliar
SFX A ar erò/H [bou]rogar
SFX A ar erò/H [bp]erlar
SFX A ar erò/H [btv]ergar
SFX A ar erò/H [bxŧ]eregar
SFX A ar erò/H [cfglopsv]esar
SFX A ar erò/H [clmnrsv]odar
SFX A ar erò/H [dfgklmnopst]ejar
SFX A ar erò/H [dg]obar
SFX A ar erò/H [dgkmnprs]uar
SFX A ar erò/H [dijlorstuvxđ]entar
SFX A ar erò/H [dlnstxñŧ]ifegar
SFX A ar erò/H [dltv]ernar
SFX A ar erò/H [eilnu]ŧar
SFX A ar erò/H [eilox]mar
SFX A ar erò/H [einoru]xar
SFX A ar erò/H [einosu]car
SFX A ar erò/H [eiu]xurar
SFX A ar erò/H [eo]liđar
SFX A ar erò/H [eo]ntiđar
SFX A ar erò/H [es]kotar
SFX A ar erò/H [es]ŧervelar
SFX A ar erò/H [fjkx]ermar
SFX A ar erò/H [fklrsx]oñar
SFX A ar erò/H [fm]eretar
SFX A ar erò/H [fpvŧ]iolar
SFX A ar erò/H [fŧ]etuar
SFX A ar erò/H [gin]ritar
SFX A ar erò/H [iln]trar
SFX A ar erò/H [inru]jar
SFX A ar erò/H [io]ntar
SFX A ar erò/H [io]rkolar
SFX A ar erò/H [ipt]ađar
SFX A ar erò/H [ipu]lar
SFX A ar erò/H [irst]umar
SFX A ar erò/H [klt]ivar
SFX A ar erò/H [kp]avejar
SFX A ar erò/H [kt]erŧar
SFX A ar erò/H [lmtxŧ]enŧiar
SFX A ar erò/H [ln]etrar
SFX A ar erò/H [lnoru]đar
SFX A ar erò/H [mp]eritar
SFX A ar erò/H [mv]ergolar
SFX A ar erò/H [ns]erbar
SFX A ar erò/H [ns]ervar
SFX A ar erò/H [ns]kuercar
SFX A ar erò/H [nsv]edar
SFX A ar erò/H [nx]goŧar
SFX A ar erò/H [op]ar
SFX A ar erò/H [ox]longar
SFX A ar erò/H [pt]resar
SFX A ar erò/H [pt]rotar
SFX A ar erò/H [stŧ]imentar
SFX A ar erò/H [sŧ]erkar
SFX A ar erò/H [tuv]iliđar
SFX A ar erò/H [tv]eriđar
SFX A ar erò/H [tv]erniđar
SFX A ar erò/H [xŧ]ertar
SFX A ar erò/H ^alienar
SFX A ar erò/H ^bersajar
SFX A ar erò/H ^bordeđar
SFX A ar erò/H ^deramar
SFX A ar erò/H ^derivar
SFX A ar erò/H ^derobar
SFX A ar erò/H ^derokar
SFX A ar erò/H ^derotar
SFX A ar erò/H ^desferenŧiar
SFX A ar erò/H ^devorar
SFX A ar erò/H ^devorŧiar
SFX A ar erò/H ^dexeredar
SFX A ar erò/H ^dexverxenar
SFX A ar erò/H ^exerŧitar
SFX A ar erò/H ^fermentar
SFX A ar erò/H ^griliar
SFX A ar erò/H ^guernar
SFX A ar erò/H ^inbaretar
SFX A ar erò/H ^infervorar
SFX A ar erò/H ^inkartonar
SFX A ar erò/H ^intarsiar
SFX A ar erò/H ^interesar
SFX A ar erò/H ^interkalar
SFX A ar erò/H ^interkuerar
SFX A ar erò/H ^interkuirar
SFX A ar erò/H ^interlinear
SFX A ar erò/H ^intermeđar
SFX A ar erò/H ^interogar
SFX A ar erò/H ^interpretar
SFX A ar erò/H ^inveriar
SFX A ar erò/H ^inversiar
SFX A ar erò/H ^inŧercelar
SFX A ar erò/H ^kalefar
SFX A ar erò/H ^kriolar
SFX A ar erò/H ^lustrar
SFX A ar erò/H ^maravejar
SFX A ar erò/H ^merkantar
SFX A ar erò/H ^merkantiđar
SFX A ar erò/H ^ormeđar
SFX A ar erò/H ^perfumar
SFX A ar erò/H ^perifraxar
SFX A ar erò/H ^periodar
SFX A ar erò/H ^perkolar
SFX A ar erò/H ^perkotar
SFX A ar erò/H ^perlustrar
SFX A ar erò/H ^permudarar
SFX A ar erò/H ^permutar
SFX A ar erò/H ^perorar
SFX A ar erò/H ^perpetrar
SFX A ar erò/H ^perpetuar
SFX A ar erò/H ^perseguitar
SFX A ar erò/H ^personaliđar
SFX A ar erò/H ^persugar
SFX A ar erò/H ^raxar
SFX A ar erò/H ^robar
SFX A ar erò/H ^roersar
SFX A ar erò/H ^sajar
SFX A ar erò/H ^scantiđar
SFX A ar erò/H ^skortegar
SFX A ar erò/H ^sotolinear
SFX A ar erò/H ^soverkiar
SFX A ar erò/H ^spergoŧar
SFX A ar erò/H ^sperimentar
SFX A ar erò/H ^sperlongar
SFX A ar erò/H ^spernacar
SFX A ar erò/H ^sperđurar
SFX A ar erò/H ^steriliđar
SFX A ar erò/H ^terapienar
SFX A ar erò/H ^teraŧar
SFX A ar erò/H ^termenar
SFX A ar erò/H ^terŧariolar
SFX A ar erò/H ^tormentar
SFX A ar erò/H ^verdeđar
SFX A ar erò/H ^vergiđar
SFX A ar erò/H ^verifegar
SFX A ar erò/H ^verolar
SFX A ar erò/H ^verxurar
SFX A ar erò/H ^xberlefar
SFX A ar erò/H ^xberlotar
SFX A ar erò/H ^xberlumar
SFX A ar erò/H ^xberxelar
SFX A ar erò/H ^xermojar
SFX A ar erò/H ^xgoñar
SFX A ar erò/H ^xlargiđar
SFX A ar erò/H ^xmerejar
SFX A ar erò/H ^xmeriliar
SFX A ar erò/H ^xmerŧiar
SFX A ar erò/H ^xmorgolar
SFX A ar erò/H ^xnervađar
SFX A ar erò/H ^xvergoñaŧar
SFX A ar erò/H alar
SFX A ar erò/H amar
SFX A ar erò/H arar
SFX A ar erò/H bertonar
SFX A ar erò/H dar
SFX A ar erò/H derenar
SFX A ar erò/H donar
SFX A ar erò/H far
SFX A ar erò/H fumar
SFX A ar erò/H kalar
SFX A ar erò/H kantar
SFX A ar erò/H kolar
SFX A ar erò/H korniđar
SFX A ar erò/H kurvar
SFX A ar erò/H lotar
SFX A ar erò/H lumar
SFX A ar erò/H menar
SFX A ar erò/H meravejar
SFX A ar erò/H međar
SFX A ar erò/H mojar
SFX A ar erò/H mudarar
SFX A ar erò/H ojar
SFX A ar erò/H okar
SFX A ar erò/H perdonar
SFX A ar erò/H perletar
SFX A ar erò/H pertegar
SFX A ar erò/H pongar
SFX A ar erò/H rajar
SFX A ar erò/H ramar
SFX A ar erò/H redar
SFX A ar erò/H rigolar
SFX A ar erò/H rivar
SFX A ar erò/H rolar
SFX A ar erò/H seguitar
SFX A ar erò/H serajar
SFX A ar erò/H siar
SFX A ar erò/H speronar
SFX A ar erò/H sugar
SFX A ar erò/H terminar
SFX A ar erò/H tonar
SFX A ar erò/H tuar
SFX A ar erò/H vejar
SFX A ar erò/H velar
SFX A ar erò/H vergoñar
SFX A ar erò/H verigolar
SFX A ar erò/H versar
SFX A ar erò/H verđelar
SFX A ar erò/H xelar
SFX A ar erò/H xmerdar
SFX A ar erò/H đurar
SFX A ar erò/H ŧercar
SFX A ar erò/H ŧitar
SFX A ar eròmi/I [abcdefmnpstvxñđŧ]olar
SFX A ar eròmi/I [abcdfgijknopstvxŧ]etar
SFX A ar eròmi/I [abcdfjkmpsv]iđar
SFX A ar eròmi/I [abcdfklnoprstuvxđŧ]inar
SFX A ar eròmi/I [abcefgijklmnpsvxđŧ]onar
SFX A ar eròmi/I [abdefklmopsvx]itar
SFX A ar eròmi/I [abdfgijklmnpstxñđ]orar
SFX A ar eròmi/I [abdfgikmst]urar
SFX A ar eròmi/I [abdfijkmnprstuŧ]elar
SFX A ar eròmi/I [abdgiotu]riđar
SFX A ar eròmi/I [abfgptu]regar
SFX A ar eròmi/I [abfjlnpr]utar
SFX A ar eròmi/I [abfkx]renar
SFX A ar eròmi/I [abfot]raŧar
SFX A ar eròmi/I [abik]rokar
SFX A ar eròmi/I [abikoptu]riar
SFX A ar eròmi/I [adiopt]ronar
SFX A ar eròmi/I [adklpstuvđŧ]enar
SFX A ar eròmi/I [aeilnsu]kar
SFX A ar eròmi/I [aeinosu]tegar
SFX A ar eròmi/I [aeio]strar
SFX A ar eròmi/I [aeiop]letar
SFX A ar eròmi/I [aeiou]xenar
SFX A ar eròmi/I [aeiru]ñar
SFX A ar eròmi/I [aeiu]ngar
SFX A ar eròmi/I [aeiu]ŧiar
SFX A ar eròmi/I [aelo]var
SFX A ar eròmi/I [aenoux]golar
SFX A ar eròmi/I [aeo]liar
SFX A ar eròmi/I [aeors]tiđar
SFX A ar eròmi/I [aeou]mentar
SFX A ar eròmi/I [agot]rejar
SFX A ar eròmi/I [ai]erar
SFX A ar eròmi/I [ai]ñaŧar
SFX A ar eròmi/I [ail]gar
SFX A ar eròmi/I [ailnou]sar
SFX A ar eròmi/I [ailnu]bar
SFX A ar eròmi/I [ailu]minar
SFX A ar eròmi/I [aiou]rmar
SFX A ar eròmi/I [aisu]kiar
SFX A ar eròmi/I [aku]rifegar
SFX A ar eròmi/I [als]tar
SFX A ar eròmi/I [an]deđar
SFX A ar eròmi/I [an]fraxar
SFX A ar eròmi/I [an]kuerar
SFX A ar eròmi/I [an]kuirar
SFX A ar eròmi/I [ano]fegar
SFX A ar eròmi/I [ao]niđar
SFX A ar eròmi/I [ao]rcar
SFX A ar eròmi/I [ao]rdar
SFX A ar eròmi/I [ao]rdonar
SFX A ar eròmi/I [ao]rkar
SFX A ar eròmi/I [ao]rnar
SFX A ar eròmi/I [ao]rsar
SFX A ar eròmi/I [aou]nŧiar
SFX A ar eròmi/I [aou]rbar
SFX A ar eròmi/I [aou]rgar
SFX A ar eròmi/I [aou]rkiar
SFX A ar eròmi/I [aou]rlar
SFX A ar eròmi/I [aou]rtar
SFX A ar eròmi/I [aou]rŧar
SFX A ar eròmi/I [ar]naliđar
SFX A ar eròmi/I [aux]nar
SFX A ar eròmi/I [bcdefgijmnpsvxđŧ]otar
SFX A ar eròmi/I [bcdfgjklmnpstvxđŧ]erar
SFX A ar eròmi/I [bcfgiklnoprtŧ]eđar
SFX A ar eròmi/I [bcfgjklmnoptuv]aŧar
SFX A ar eròmi/I [bcfilrtđ]ugar
SFX A ar eròmi/I [bcmpruŧ]efar
SFX A ar eròmi/I [bdegikmprstđ]aliđar
SFX A ar eròmi/I [bdfjmnptvx]iar
SFX A ar eròmi/I [bdflmvđ]ogar
SFX A ar eròmi/I [bdgklmnptuv]ajar
SFX A ar eròmi/I [bdgkpv]rar
SFX A ar eròmi/I [bdilmnopsvxñđŧ]egar
SFX A ar eròmi/I [bdklmoprtuv]acar
SFX A ar eròmi/I [bfilmtuv]antar
SFX A ar eròmi/I [bgknpstv]axar
SFX A ar eròmi/I [bjklmrt]oŧar
SFX A ar eròmi/I [blmpstvx]irar
SFX A ar eròmi/I [blprsvx]ear
SFX A ar eròmi/I [bmnpxŧ]igolar
SFX A ar eròmi/I [bmtŧ]iliar
SFX A ar eròmi/I [bou]rogar
SFX A ar eròmi/I [bp]erlar
SFX A ar eròmi/I [btv]ergar
SFX A ar eròmi/I [bxŧ]eregar
SFX A ar eròmi/I [cfglopsv]esar
SFX A ar eròmi/I [clmnrsv]odar
SFX A ar eròmi/I [dfgklmnopst]ejar
SFX A ar eròmi/I [dg]obar
SFX A ar eròmi/I [dgkmnprs]uar
SFX A ar eròmi/I [dijlorstuvxđ]entar
SFX A ar eròmi/I [dlnstxñŧ]ifegar
SFX A ar eròmi/I [dltv]ernar
SFX A ar eròmi/I [eilnu]ŧar
SFX A ar eròmi/I [eilox]mar
SFX A ar eròmi/I [einoru]xar
SFX A ar eròmi/I [einosu]car
SFX A ar eròmi/I [eiu]xurar
SFX A ar eròmi/I [eo]liđar
SFX A ar eròmi/I [eo]ntiđar
SFX A ar eròmi/I [es]kotar
SFX A ar eròmi/I [es]ŧervelar
SFX A ar eròmi/I [fjkx]ermar
SFX A ar eròmi/I [fklrsx]oñar
SFX A ar eròmi/I [fm]eretar
SFX A ar eròmi/I [fpvŧ]iolar
SFX A ar eròmi/I [fŧ]etuar
SFX A ar eròmi/I [gin]ritar
SFX A ar eròmi/I [iln]trar
SFX A ar eròmi/I [inru]jar
SFX A ar eròmi/I [io]ntar
SFX A ar eròmi/I [io]rkolar
SFX A ar eròmi/I [ipt]ađar
SFX A ar eròmi/I [ipu]lar
SFX A ar eròmi/I [irst]umar
SFX A ar eròmi/I [klt]ivar
SFX A ar eròmi/I [kp]avejar
SFX A ar eròmi/I [kt]erŧar
SFX A ar eròmi/I [lmtxŧ]enŧiar
SFX A ar eròmi/I [ln]etrar
SFX A ar eròmi/I [lnoru]đar
SFX A ar eròmi/I [mp]eritar
SFX A ar eròmi/I [mv]ergolar
SFX A ar eròmi/I [ns]erbar
SFX A ar eròmi/I [ns]ervar
SFX A ar eròmi/I [ns]kuercar
SFX A ar eròmi/I [nsv]edar
SFX A ar eròmi/I [nx]goŧar
SFX A ar eròmi/I [op]ar
SFX A ar eròmi/I [ox]longar
SFX A ar eròmi/I [pt]resar
SFX A ar eròmi/I [pt]rotar
SFX A ar eròmi/I [stŧ]imentar
SFX A ar eròmi/I [sŧ]erkar
SFX A ar eròmi/I [tuv]iliđar
SFX A ar eròmi/I [tv]eriđar
SFX A ar eròmi/I [tv]erniđar
SFX A ar eròmi/I [xŧ]ertar
SFX A ar eròmi/I ^alienar
SFX A ar eròmi/I ^bersajar
SFX A ar eròmi/I ^bordeđar
SFX A ar eròmi/I ^deramar
SFX A ar eròmi/I ^derivar
SFX A ar eròmi/I ^derobar
SFX A ar eròmi/I ^derokar
SFX A ar eròmi/I ^derotar
SFX A ar eròmi/I ^desferenŧiar
SFX A ar eròmi/I ^devorar
SFX A ar eròmi/I ^devorŧiar
SFX A ar eròmi/I ^dexeredar
SFX A ar eròmi/I ^dexverxenar
SFX A ar eròmi/I ^exerŧitar
SFX A ar eròmi/I ^fermentar
SFX A ar eròmi/I ^griliar
SFX A ar eròmi/I ^guernar
SFX A ar eròmi/I ^inbaretar
SFX A ar eròmi/I ^infervorar
SFX A ar eròmi/I ^inkartonar
SFX A ar eròmi/I ^intarsiar
SFX A ar eròmi/I ^interesar
SFX A ar eròmi/I ^interkalar
SFX A ar eròmi/I ^interkuerar
SFX A ar eròmi/I ^interkuirar
SFX A ar eròmi/I ^interlinear
SFX A ar eròmi/I ^intermeđar
SFX A ar eròmi/I ^interogar
SFX A ar eròmi/I ^interpretar
SFX A ar eròmi/I ^inveriar
SFX A ar eròmi/I ^inversiar
SFX A ar eròmi/I ^inŧercelar
SFX A ar eròmi/I ^kalefar
SFX A ar eròmi/I ^kriolar
SFX A ar eròmi/I ^lustrar
SFX A ar eròmi/I ^maravejar
SFX A ar eròmi/I ^merkantar
SFX A ar eròmi/I ^merkantiđar
SFX A ar eròmi/I ^ormeđar
SFX A ar eròmi/I ^perfumar
SFX A ar eròmi/I ^perifraxar
SFX A ar eròmi/I ^periodar
SFX A ar eròmi/I ^perkolar
SFX A ar eròmi/I ^perkotar
SFX A ar eròmi/I ^perlustrar
SFX A ar eròmi/I ^permudarar
SFX A ar eròmi/I ^permutar
SFX A ar eròmi/I ^perorar
SFX A ar eròmi/I ^perpetrar
SFX A ar eròmi/I ^perpetuar
SFX A ar eròmi/I ^perseguitar
SFX A ar eròmi/I ^personaliđar
SFX A ar eròmi/I ^persugar
SFX A ar eròmi/I ^raxar
SFX A ar eròmi/I ^robar
SFX A ar eròmi/I ^roersar
SFX A ar eròmi/I ^sajar
SFX A ar eròmi/I ^scantiđar
SFX A ar eròmi/I ^skortegar
SFX A ar eròmi/I ^sotolinear
SFX A ar eròmi/I ^soverkiar
SFX A ar eròmi/I ^spergoŧar
SFX A ar eròmi/I ^sperimentar
SFX A ar eròmi/I ^sperlongar
SFX A ar eròmi/I ^spernacar
SFX A ar eròmi/I ^sperđurar
SFX A ar eròmi/I ^steriliđar
SFX A ar eròmi/I ^terapienar
SFX A ar eròmi/I ^teraŧar
SFX A ar eròmi/I ^termenar
SFX A ar eròmi/I ^terŧariolar
SFX A ar eròmi/I ^tormentar
SFX A ar eròmi/I ^verdeđar
SFX A ar eròmi/I ^vergiđar
SFX A ar eròmi/I ^verifegar
SFX A ar eròmi/I ^verolar
SFX A ar eròmi/I ^verxurar
SFX A ar eròmi/I ^xberlefar
SFX A ar eròmi/I ^xberlotar
SFX A ar eròmi/I ^xberlumar
SFX A ar eròmi/I ^xberxelar
SFX A ar eròmi/I ^xermojar
SFX A ar eròmi/I ^xgoñar
SFX A ar eròmi/I ^xlargiđar
SFX A ar eròmi/I ^xmerejar
SFX A ar eròmi/I ^xmeriliar
SFX A ar eròmi/I ^xmerŧiar
SFX A ar eròmi/I ^xmorgolar
SFX A ar eròmi/I ^xnervađar
SFX A ar eròmi/I ^xvergoñaŧar
SFX A ar eròmi/I alar
SFX A ar eròmi/I amar
SFX A ar eròmi/I arar
SFX A ar eròmi/I bertonar
SFX A ar eròmi/I dar
SFX A ar eròmi/I derenar
SFX A ar eròmi/I donar
SFX A ar eròmi/I far
SFX A ar eròmi/I fumar
SFX A ar eròmi/I kalar
SFX A ar eròmi/I kantar
SFX A ar eròmi/I kolar
SFX A ar eròmi/I korniđar
SFX A ar eròmi/I kurvar
SFX A ar eròmi/I lotar
SFX A ar eròmi/I lumar
SFX A ar eròmi/I menar
SFX A ar eròmi/I meravejar
SFX A ar eròmi/I međar
SFX A ar eròmi/I mojar
SFX A ar eròmi/I mudarar
SFX A ar eròmi/I ojar
SFX A ar eròmi/I okar
SFX A ar eròmi/I perdonar
SFX A ar eròmi/I perletar
SFX A ar eròmi/I pertegar
SFX A ar eròmi/I pongar
SFX A ar eròmi/I rajar
SFX A ar eròmi/I ramar
SFX A ar eròmi/I redar
SFX A ar eròmi/I rigolar
SFX A ar eròmi/I rivar
SFX A ar eròmi/I rolar
SFX A ar eròmi/I seguitar
SFX A ar eròmi/I serajar
SFX A ar eròmi/I siar
SFX A ar eròmi/I speronar
SFX A ar eròmi/I sugar
SFX A ar eròmi/I terminar
SFX A ar eròmi/I tonar
SFX A ar eròmi/I tuar
SFX A ar eròmi/I vejar
SFX A ar eròmi/I velar
SFX A ar eròmi/I vergoñar
SFX A ar eròmi/I verigolar
SFX A ar eròmi/I versar
SFX A ar eròmi/I verđelar
SFX A ar eròmi/I xelar
SFX A ar eròmi/I xmerdar
SFX A ar eròmi/I đurar
SFX A ar eròmi/I ŧercar
SFX A ar eròmi/I ŧitar
SFX A ar ese/G [abcdefmnpstvxñđŧ]olar
SFX A ar ese/G [abcdfgijknopstvxŧ]etar
SFX A ar ese/G [abcdfjkmpsv]iđar
SFX A ar ese/G [abcdfklnoprstuvxđŧ]inar
SFX A ar ese/G [abcefgijklmnpsvxđŧ]onar
SFX A ar ese/G [abdefklmopsvx]itar
SFX A ar ese/G [abdfgijklmnpstxñđ]orar
SFX A ar ese/G [abdfgikmst]urar
SFX A ar ese/G [abdfijkmnprstuŧ]elar
SFX A ar ese/G [abdgiotu]riđar
SFX A ar ese/G [abfgptu]regar
SFX A ar ese/G [abfjlnpr]utar
SFX A ar ese/G [abfkx]renar
SFX A ar ese/G [abfot]raŧar
SFX A ar ese/G [abik]rokar
SFX A ar ese/G [abikoptu]riar
SFX A ar ese/G [adiopt]ronar
SFX A ar ese/G [adklpstuvđŧ]enar
SFX A ar ese/G [aeilnsu]kar
SFX A ar ese/G [aeinosu]tegar
SFX A ar ese/G [aeio]strar
SFX A ar ese/G [aeiop]letar
SFX A ar ese/G [aeiou]xenar
SFX A ar ese/G [aeiru]ñar
SFX A ar ese/G [aeiu]ngar
SFX A ar ese/G [aeiu]ŧiar
SFX A ar ese/G [aelo]var
SFX A ar ese/G [aenoux]golar
SFX A ar ese/G [aeo]liar
SFX A ar ese/G [aeors]tiđar
SFX A ar ese/G [aeou]mentar
SFX A ar ese/G [agot]rejar
SFX A ar ese/G [ai]erar
SFX A ar ese/G [ai]ñaŧar
SFX A ar ese/G [ail]gar
SFX A ar ese/G [ailnou]sar
SFX A ar ese/G [ailnu]bar
SFX A ar ese/G [ailu]minar
SFX A ar ese/G [aiou]rmar
SFX A ar ese/G [aisu]kiar
SFX A ar ese/G [aku]rifegar
SFX A ar ese/G [als]tar
SFX A ar ese/G [an]deđar
SFX A ar ese/G [an]fraxar
SFX A ar ese/G [an]kuerar
SFX A ar ese/G [an]kuirar
SFX A ar ese/G [ano]fegar
SFX A ar ese/G [ao]niđar
SFX A ar ese/G [ao]rcar
SFX A ar ese/G [ao]rdar
SFX A ar ese/G [ao]rdonar
SFX A ar ese/G [ao]rkar
SFX A ar ese/G [ao]rnar
SFX A ar ese/G [ao]rsar
SFX A ar ese/G [aou]nŧiar
SFX A ar ese/G [aou]rbar
SFX A ar ese/G [aou]rgar
SFX A ar ese/G [aou]rkiar
SFX A ar ese/G [aou]rlar
SFX A ar ese/G [aou]rtar
SFX A ar ese/G [aou]rŧar
SFX A ar ese/G [ar]naliđar
SFX A ar ese/G [aux]nar
SFX A ar ese/G [bcdefgijmnpsvxđŧ]otar
SFX A ar ese/G [bcdfgjklmnpstvxđŧ]erar
SFX A ar ese/G [bcfgiklnoprtŧ]eđar
SFX A ar ese/G [bcfgjklmnoptuv]aŧar
SFX A ar ese/G [bcfilrtđ]ugar
SFX A ar ese/G [bcmpruŧ]efar
SFX A ar ese/G [bdegikmprstđ]aliđar
SFX A ar ese/G [bdfjmnptvx]iar
SFX A ar ese/G [bdflmvđ]ogar
SFX A ar ese/G [bdgklmnptuv]ajar
SFX A ar ese/G [bdgkpv]rar
SFX A ar ese/G [bdilmnopsvxñđŧ]egar
SFX A ar ese/G [bdklmoprtuv]acar
SFX A ar ese/G [bfilmtuv]antar
SFX A ar ese/G [bgknpstv]axar
SFX A ar ese/G [bjklmrt]oŧar
SFX A ar ese/G [blmpstvx]irar
SFX A ar ese/G [blprsvx]ear
SFX A ar ese/G [bmnpxŧ]igolar
SFX A ar ese/G [bmtŧ]iliar
SFX A ar ese/G [bou]rogar
SFX A ar ese/G [bp]erlar
SFX A ar ese/G [btv]ergar
SFX A ar ese/G [bxŧ]eregar
SFX A ar ese/G [cfglopsv]esar
SFX A ar ese/G [clmnrsv]odar
SFX A ar ese/G [dfgklmnopst]ejar
SFX A ar ese/G [dg]obar
SFX A ar ese/G [dgkmnprs]uar
SFX A ar ese/G [dijlorstuvxđ]entar
SFX A ar ese/G [dlnstxñŧ]ifegar
SFX A ar ese/G [dltv]ernar
SFX A ar ese/G [eilnu]ŧar
SFX A ar ese/G [eilox]mar
SFX A ar ese/G [einoru]xar
SFX A ar ese/G [einosu]car
SFX A ar ese/G [eiu]xurar
SFX A ar ese/G [eo]liđar
SFX A ar ese/G [eo]ntiđar
SFX A ar ese/G [es]kotar
SFX A ar ese/G [es]ŧervelar
SFX A ar ese/G [fjkx]ermar
SFX A ar ese/G [fklrsx]oñar
SFX A ar ese/G [fm]eretar
SFX A ar ese/G [fpvŧ]iolar
SFX A ar ese/G [fŧ]etuar
SFX A ar ese/G [gin]ritar
SFX A ar ese/G [iln]trar
SFX A ar ese/G [inru]jar
SFX A ar ese/G [io]ntar
SFX A ar ese/G [io]rkolar
SFX A ar ese/G [ipt]ađar
SFX A ar ese/G [ipu]lar
SFX A ar ese/G [irst]umar
SFX A ar ese/G [klt]ivar
SFX A ar ese/G [kp]avejar
SFX A ar ese/G [kt]erŧar
SFX A ar ese/G [lmtxŧ]enŧiar
SFX A ar ese/G [ln]etrar
SFX A ar ese/G [lnoru]đar
SFX A ar ese/G [mp]eritar
SFX A ar ese/G [mv]ergolar
SFX A ar ese/G [ns]erbar
SFX A ar ese/G [ns]ervar
SFX A ar ese/G [ns]kuercar
SFX A ar ese/G [nsv]edar
SFX A ar ese/G [nx]goŧar
SFX A ar ese/G [op]ar
SFX A ar ese/G [ox]longar
SFX A ar ese/G [pt]resar
SFX A ar ese/G [pt]rotar
SFX A ar ese/G [stŧ]imentar
SFX A ar ese/G [sŧ]erkar
SFX A ar ese/G [tuv]iliđar
SFX A ar ese/G [tv]eriđar
SFX A ar ese/G [tv]erniđar
SFX A ar ese/G [xŧ]ertar
SFX A ar ese/G ^alienar
SFX A ar ese/G ^bersajar
SFX A ar ese/G ^bordeđar
SFX A ar ese/G ^deramar
SFX A ar ese/G ^derivar
SFX A ar ese/G ^derobar
SFX A ar ese/G ^derokar
SFX A ar ese/G ^derotar
SFX A ar ese/G ^desferenŧiar
SFX A ar ese/G ^devorar
SFX A ar ese/G ^devorŧiar
SFX A ar ese/G ^dexeredar
SFX A ar ese/G ^dexverxenar
SFX A ar ese/G ^exerŧitar
SFX A ar ese/G ^fermentar
SFX A ar ese/G ^griliar
SFX A ar ese/G ^guernar
SFX A ar ese/G ^inbaretar
SFX A ar ese/G ^infervorar
SFX A ar ese/G ^inkartonar
SFX A ar ese/G ^intarsiar
SFX A ar ese/G ^interesar
SFX A ar ese/G ^interkalar
SFX A ar ese/G ^interkuerar
SFX A ar ese/G ^interkuirar
SFX A ar ese/G ^interlinear
SFX A ar ese/G ^intermeđar
SFX A ar ese/G ^interogar
SFX A ar ese/G ^interpretar
SFX A ar ese/G ^inveriar
SFX A ar ese/G ^inversiar
SFX A ar ese/G ^inŧercelar
SFX A ar ese/G ^kalefar
SFX A ar ese/G ^kriolar
SFX A ar ese/G ^lustrar
SFX A ar ese/G ^maravejar
SFX A ar ese/G ^merkantar
SFX A ar ese/G ^merkantiđar
SFX A ar ese/G ^ormeđar
SFX A ar ese/G ^perfumar
SFX A ar ese/G ^perifraxar
SFX A ar ese/G ^periodar
SFX A ar ese/G ^perkolar
SFX A ar ese/G ^perkotar
SFX A ar ese/G ^perlustrar
SFX A ar ese/G ^permudarar
SFX A ar ese/G ^permutar
SFX A ar ese/G ^perorar
SFX A ar ese/G ^perpetrar
SFX A ar ese/G ^perpetuar
SFX A ar ese/G ^perseguitar
SFX A ar ese/G ^personaliđar
SFX A ar ese/G ^persugar
SFX A ar ese/G ^raxar
SFX A ar ese/G ^robar
SFX A ar ese/G ^roersar
SFX A ar ese/G ^sajar
SFX A ar ese/G ^scantiđar
SFX A ar ese/G ^skortegar
SFX A ar ese/G ^sotolinear
SFX A ar ese/G ^soverkiar
SFX A ar ese/G ^spergoŧar
SFX A ar ese/G ^sperimentar
SFX A ar ese/G ^sperlongar
SFX A ar ese/G ^spernacar
SFX A ar ese/G ^sperđurar
SFX A ar ese/G ^steriliđar
SFX A ar ese/G ^terapienar
SFX A ar ese/G ^teraŧar
SFX A ar ese/G ^termenar
SFX A ar ese/G ^terŧariolar
SFX A ar ese/G ^tormentar
SFX A ar ese/G ^verdeđar
SFX A ar ese/G ^vergiđar
SFX A ar ese/G ^verifegar
SFX A ar ese/G ^verolar
SFX A ar ese/G ^verxurar
SFX A ar ese/G ^xberlefar
SFX A ar ese/G ^xberlotar
SFX A ar ese/G ^xberlumar
SFX A ar ese/G ^xberxelar
SFX A ar ese/G ^xermojar
SFX A ar ese/G ^xgoñar
SFX A ar ese/G ^xlargiđar
SFX A ar ese/G ^xmerejar
SFX A ar ese/G ^xmeriliar
SFX A ar ese/G ^xmerŧiar
SFX A ar ese/G ^xmorgolar
SFX A ar ese/G ^xnervađar
SFX A ar ese/G ^xvergoñaŧar
SFX A ar ese/G alar
SFX A ar ese/G amar
SFX A ar ese/G arar
SFX A ar ese/G bertonar
SFX A ar ese/G dar
SFX A ar ese/G derenar
SFX A ar ese/G donar
SFX A ar ese/G far
SFX A ar ese/G fumar
SFX A ar ese/G kalar
SFX A ar ese/G kantar
SFX A ar ese/G kolar
SFX A ar ese/G korniđar
SFX A ar ese/G kurvar
SFX A ar ese/G lotar
SFX A ar ese/G lumar
SFX A ar ese/G menar
SFX A ar ese/G meravejar
SFX A ar ese/G međar
SFX A ar ese/G mojar
SFX A ar ese/G mudarar
SFX A ar ese/G ojar
SFX A ar ese/G okar
SFX A ar ese/G perdonar
SFX A ar ese/G perletar
SFX A ar ese/G pertegar
SFX A ar ese/G pongar
SFX A ar ese/G rajar
SFX A ar ese/G ramar
SFX A ar ese/G redar
SFX A ar ese/G rigolar
SFX A ar ese/G rivar
SFX A ar ese/G rolar
SFX A ar ese/G seguitar
SFX A ar ese/G serajar
SFX A ar ese/G siar
SFX A ar ese/G speronar
SFX A ar ese/G sugar
SFX A ar ese/G terminar
SFX A ar ese/G tonar
SFX A ar ese/G tuar
SFX A ar ese/G vejar
SFX A ar ese/G velar
SFX A ar ese/G vergoñar
SFX A ar ese/G verigolar
SFX A ar ese/G versar
SFX A ar ese/G verđelar
SFX A ar ese/G xelar
SFX A ar ese/G xmerdar
SFX A ar ese/G đurar
SFX A ar ese/G ŧercar
SFX A ar ese/G ŧitar
SFX A ar esta/G [abcdefmnpstvxñđŧ]olar
SFX A ar esta/G [abcdfgijknopstvxŧ]etar
SFX A ar esta/G [abcdfjkmpsv]iđar
SFX A ar esta/G [abcdfklnoprstuvxđŧ]inar
SFX A ar esta/G [abcefgijklmnpsvxđŧ]onar
SFX A ar esta/G [abdefklmopsvx]itar
SFX A ar esta/G [abdfgijklmnpstxñđ]orar
SFX A ar esta/G [abdfgikmst]urar
SFX A ar esta/G [abdfijkmnprstuŧ]elar
SFX A ar esta/G [abdgiotu]riđar
SFX A ar esta/G [abfgptu]regar
SFX A ar esta/G [abfjlnpr]utar
SFX A ar esta/G [abfkx]renar
SFX A ar esta/G [abfot]raŧar
SFX A ar esta/G [abik]rokar
SFX A ar esta/G [abikoptu]riar
SFX A ar esta/G [adiopt]ronar
SFX A ar esta/G [adklpstuvđŧ]enar
SFX A ar esta/G [aeilnsu]kar
SFX A ar esta/G [aeinosu]tegar
SFX A ar esta/G [aeio]strar
SFX A ar esta/G [aeiop]letar
SFX A ar esta/G [aeiou]xenar
SFX A ar esta/G [aeiru]ñar
SFX A ar esta/G [aeiu]ngar
SFX A ar esta/G [aeiu]ŧiar
SFX A ar esta/G [aelo]var
SFX A ar esta/G [aenoux]golar
SFX A ar esta/G [aeo]liar
SFX A ar esta/G [aeors]tiđar
SFX A ar esta/G [aeou]mentar
SFX A ar esta/G [agot]rejar
SFX A ar esta/G [ai]erar
SFX A ar esta/G [ai]ñaŧar
SFX A ar esta/G [ail]gar
SFX A ar esta/G [ailnou]sar
SFX A ar esta/G [ailnu]bar
SFX A ar esta/G [ailu]minar
SFX A ar esta/G [aiou]rmar
SFX A ar esta/G [aisu]kiar
SFX A ar esta/G [aku]rifegar
SFX A ar esta/G [als]tar
SFX A ar esta/G [an]deđar
SFX A ar esta/G [an]fraxar
SFX A ar esta/G [an]kuerar
SFX A ar esta/G [an]kuirar
SFX A ar esta/G [ano]fegar
SFX A ar esta/G [ao]niđar
SFX A ar esta/G [ao]rcar
SFX A ar esta/G [ao]rdar
SFX A ar esta/G [ao]rdonar
SFX A ar esta/G [ao]rkar
SFX A ar esta/G [ao]rnar
SFX A ar esta/G [ao]rsar
SFX A ar esta/G [aou]nŧiar
SFX A ar esta/G [aou]rbar
SFX A ar esta/G [aou]rgar
SFX A ar esta/G [aou]rkiar
SFX A ar esta/G [aou]rlar
SFX A ar esta/G [aou]rtar
SFX A ar esta/G [aou]rŧar
SFX A ar esta/G [ar]naliđar
SFX A ar esta/G [aux]nar
SFX A ar esta/G [bcdefgijmnpsvxđŧ]otar
SFX A ar esta/G [bcdfgjklmnpstvxđŧ]erar
SFX A ar esta/G [bcfgiklnoprtŧ]eđar
SFX A ar esta/G [bcfgjklmnoptuv]aŧar
SFX A ar esta/G [bcfilrtđ]ugar
SFX A ar esta/G [bcmpruŧ]efar
SFX A ar esta/G [bdegikmprstđ]aliđar
SFX A ar esta/G [bdfjmnptvx]iar
SFX A ar esta/G [bdflmvđ]ogar
SFX A ar esta/G [bdgklmnptuv]ajar
SFX A ar esta/G [bdgkpv]rar
SFX A ar esta/G [bdilmnopsvxñđŧ]egar
SFX A ar esta/G [bdklmoprtuv]acar
SFX A ar esta/G [bfilmtuv]antar
SFX A ar esta/G [bgknpstv]axar
SFX A ar esta/G [bjklmrt]oŧar
SFX A ar esta/G [blmpstvx]irar
SFX A ar esta/G [blprsvx]ear
SFX A ar esta/G [bmnpxŧ]igolar
SFX A ar esta/G [bmtŧ]iliar
SFX A ar esta/G [bou]rogar
SFX A ar esta/G [bp]erlar
SFX A ar esta/G [btv]ergar
SFX A ar esta/G [bxŧ]eregar
SFX A ar esta/G [cfglopsv]esar
SFX A ar esta/G [clmnrsv]odar
SFX A ar esta/G [dfgklmnopst]ejar
SFX A ar esta/G [dg]obar
SFX A ar esta/G [dgkmnprs]uar
SFX A ar esta/G [dijlorstuvxđ]entar
SFX A ar esta/G [dlnstxñŧ]ifegar
SFX A ar esta/G [dltv]ernar
SFX A ar esta/G [eilnu]ŧar
SFX A ar esta/G [eilox]mar
SFX A ar esta/G [einoru]xar
SFX A ar esta/G [einosu]car
SFX A ar esta/G [eiu]xurar
SFX A ar esta/G [eo]liđar
SFX A ar esta/G [eo]ntiđar
SFX A ar esta/G [es]kotar
SFX A ar esta/G [es]ŧervelar
SFX A ar esta/G [fjkx]ermar
SFX A ar esta/G [fklrsx]oñar
SFX A ar esta/G [fm]eretar
SFX A ar esta/G [fpvŧ]iolar
SFX A ar esta/G [fŧ]etuar
SFX A ar esta/G [gin]ritar
SFX A ar esta/G [iln]trar
SFX A ar esta/G [inru]jar
SFX A ar esta/G [io]ntar
SFX A ar esta/G [io]rkolar
SFX A ar esta/G [ipt]ađar
SFX A ar esta/G [ipu]lar
SFX A ar esta/G [irst]umar
SFX A ar esta/G [klt]ivar
SFX A ar esta/G [kp]avejar
SFX A ar esta/G [kt]erŧar
SFX A ar esta/G [lmtxŧ]enŧiar
SFX A ar esta/G [ln]etrar
SFX A ar esta/G [lnoru]đar
SFX A ar esta/G [mp]eritar
SFX A ar esta/G [mv]ergolar
SFX A ar esta/G [ns]erbar
SFX A ar esta/G [ns]ervar
SFX A ar esta/G [ns]kuercar
SFX A ar esta/G [nsv]edar
SFX A ar esta/G [nx]goŧar
SFX A ar esta/G [op]ar
SFX A ar esta/G [ox]longar
SFX A ar esta/G [pt]resar
SFX A ar esta/G [pt]rotar
SFX A ar esta/G [stŧ]imentar
SFX A ar esta/G [sŧ]erkar
SFX A ar esta/G [tuv]iliđar
SFX A ar esta/G [tv]eriđar
SFX A ar esta/G [tv]erniđar
SFX A ar esta/G [xŧ]ertar
SFX A ar esta/G ^alienar
SFX A ar esta/G ^bersajar
SFX A ar esta/G ^bordeđar
SFX A ar esta/G ^deramar
SFX A ar esta/G ^derivar
SFX A ar esta/G ^derobar
SFX A ar esta/G ^derokar
SFX A ar esta/G ^derotar
SFX A ar esta/G ^desferenŧiar
SFX A ar esta/G ^devorar
SFX A ar esta/G ^devorŧiar
SFX A ar esta/G ^dexeredar
SFX A ar esta/G ^dexverxenar
SFX A ar esta/G ^exerŧitar
SFX A ar esta/G ^fermentar
SFX A ar esta/G ^griliar
SFX A ar esta/G ^guernar
SFX A ar esta/G ^inbaretar
SFX A ar esta/G ^infervorar
SFX A ar esta/G ^inkartonar
SFX A ar esta/G ^intarsiar
SFX A ar esta/G ^interesar
SFX A ar esta/G ^interkalar
SFX A ar esta/G ^interkuerar
SFX A ar esta/G ^interkuirar
SFX A ar esta/G ^interlinear
SFX A ar esta/G ^intermeđar
SFX A ar esta/G ^interogar
SFX A ar esta/G ^interpretar
SFX A ar esta/G ^inveriar
SFX A ar esta/G ^inversiar
SFX A ar esta/G ^inŧercelar
SFX A ar esta/G ^kalefar
SFX A ar esta/G ^kriolar
SFX A ar esta/G ^lustrar
SFX A ar esta/G ^maravejar
SFX A ar esta/G ^merkantar
SFX A ar esta/G ^merkantiđar
SFX A ar esta/G ^ormeđar
SFX A ar esta/G ^perfumar
SFX A ar esta/G ^perifraxar
SFX A ar esta/G ^periodar
SFX A ar esta/G ^perkolar
SFX A ar esta/G ^perkotar
SFX A ar esta/G ^perlustrar
SFX A ar esta/G ^permudarar
SFX A ar esta/G ^permutar
SFX A ar esta/G ^perorar
SFX A ar esta/G ^perpetrar
SFX A ar esta/G ^perpetuar
SFX A ar esta/G ^perseguitar
SFX A ar esta/G ^personaliđar
SFX A ar esta/G ^persugar
SFX A ar esta/G ^raxar
SFX A ar esta/G ^robar
SFX A ar esta/G ^roersar
SFX A ar esta/G ^sajar
SFX A ar esta/G ^scantiđar
SFX A ar esta/G ^skortegar
SFX A ar esta/G ^sotolinear
SFX A ar esta/G ^soverkiar
SFX A ar esta/G ^spergoŧar
SFX A ar esta/G ^sperimentar
SFX A ar esta/G ^sperlongar
SFX A ar esta/G ^spernacar
SFX A ar esta/G ^sperđurar
SFX A ar esta/G ^steriliđar
SFX A ar esta/G ^terapienar
SFX A ar esta/G ^teraŧar
SFX A ar esta/G ^termenar
SFX A ar esta/G ^terŧariolar
SFX A ar esta/G ^tormentar
SFX A ar esta/G ^verdeđar
SFX A ar esta/G ^vergiđar
SFX A ar esta/G ^verifegar
SFX A ar esta/G ^verolar
SFX A ar esta/G ^verxurar
SFX A ar esta/G ^xberlefar
SFX A ar esta/G ^xberlotar
SFX A ar esta/G ^xberlumar
SFX A ar esta/G ^xberxelar
SFX A ar esta/G ^xermojar
SFX A ar esta/G ^xgoñar
SFX A ar esta/G ^xlargiđar
SFX A ar esta/G ^xmerejar
SFX A ar esta/G ^xmeriliar
SFX A ar esta/G ^xmerŧiar
SFX A ar esta/G ^xmorgolar
SFX A ar esta/G ^xnervađar
SFX A ar esta/G ^xvergoñaŧar
SFX A ar esta/G alar
SFX A ar esta/G amar
SFX A ar esta/G arar
SFX A ar esta/G bertonar
SFX A ar esta/G dar
SFX A ar esta/G derenar
SFX A ar esta/G donar
SFX A ar esta/G far
SFX A ar esta/G fumar
SFX A ar esta/G kalar
SFX A ar esta/G kantar
SFX A ar esta/G kolar
SFX A ar esta/G korniđar
SFX A ar esta/G kurvar
SFX A ar esta/G lotar
SFX A ar esta/G lumar
SFX A ar esta/G menar
SFX A ar esta/G meravejar
SFX A ar esta/G međar
SFX A ar esta/G mojar
SFX A ar esta/G mudarar
SFX A ar esta/G ojar
SFX A ar esta/G okar
SFX A ar esta/G perdonar
SFX A ar esta/G perletar
SFX A ar esta/G pertegar
SFX A ar esta/G pongar
SFX A ar esta/G rajar
SFX A ar esta/G ramar
SFX A ar esta/G redar
SFX A ar esta/G rigolar
SFX A ar esta/G rivar
SFX A ar esta/G rolar
SFX A ar esta/G seguitar
SFX A ar esta/G serajar
SFX A ar esta/G siar
SFX A ar esta/G speronar
SFX A ar esta/G sugar
SFX A ar esta/G terminar
SFX A ar esta/G tonar
SFX A ar esta/G tuar
SFX A ar esta/G vejar
SFX A ar esta/G velar
SFX A ar esta/G vergoñar
SFX A ar esta/G verigolar
SFX A ar esta/G versar
SFX A ar esta/G verđelar
SFX A ar esta/G xelar
SFX A ar esta/G xmerdar
SFX A ar esta/G đurar
SFX A ar esta/G ŧercar
SFX A ar esta/G ŧitar
SFX A ar este/G [abcdefmnpstvxñđŧ]olar
SFX A ar este/G [abcdfgijknopstvxŧ]etar
SFX A ar este/G [abcdfjkmpsv]iđar
SFX A ar este/G [abcdfklnoprstuvxđŧ]inar
SFX A ar este/G [abcefgijklmnpsvxđŧ]onar
SFX A ar este/G [abdefklmopsvx]itar
SFX A ar este/G [abdfgijklmnpstxñđ]orar
SFX A ar este/G [abdfgikmst]urar
SFX A ar este/G [abdfijkmnprstuŧ]elar
SFX A ar este/G [abdgiotu]riđar
SFX A ar este/G [abfgptu]regar
SFX A ar este/G [abfjlnpr]utar
SFX A ar este/G [abfkx]renar
SFX A ar este/G [abfot]raŧar
SFX A ar este/G [abik]rokar
SFX A ar este/G [abikoptu]riar
SFX A ar este/G [adiopt]ronar
SFX A ar este/G [adklpstuvđŧ]enar
SFX A ar este/G [aeilnsu]kar
SFX A ar este/G [aeinosu]tegar
SFX A ar este/G [aeio]strar
SFX A ar este/G [aeiop]letar
SFX A ar este/G [aeiou]xenar
SFX A ar este/G [aeiru]ñar
SFX A ar este/G [aeiu]ngar
SFX A ar este/G [aeiu]ŧiar
SFX A ar este/G [aelo]var
SFX A ar este/G [aenoux]golar
SFX A ar este/G [aeo]liar
SFX A ar este/G [aeors]tiđar
SFX A ar este/G [aeou]mentar
SFX A ar este/G [agot]rejar
SFX A ar este/G [ai]erar
SFX A ar este/G [ai]ñaŧar
SFX A ar este/G [ail]gar
SFX A ar este/G [ailnou]sar
SFX A ar este/G [ailnu]bar
SFX A ar este/G [ailu]minar
SFX A ar este/G [aiou]rmar
SFX A ar este/G [aisu]kiar
SFX A ar este/G [aku]rifegar
SFX A ar este/G [als]tar
SFX A ar este/G [an]deđar
SFX A ar este/G [an]fraxar
SFX A ar este/G [an]kuerar
SFX A ar este/G [an]kuirar
SFX A ar este/G [ano]fegar
SFX A ar este/G [ao]niđar
SFX A ar este/G [ao]rcar
SFX A ar este/G [ao]rdar
SFX A ar este/G [ao]rdonar
SFX A ar este/G [ao]rkar
SFX A ar este/G [ao]rnar
SFX A ar este/G [ao]rsar
SFX A ar este/G [aou]nŧiar
SFX A ar este/G [aou]rbar
SFX A ar este/G [aou]rgar
SFX A ar este/G [aou]rkiar
SFX A ar este/G [aou]rlar
SFX A ar este/G [aou]rtar
SFX A ar este/G [aou]rŧar
SFX A ar este/G [ar]naliđar
SFX A ar este/G [aux]nar
SFX A ar este/G [bcdefgijmnpsvxđŧ]otar
SFX A ar este/G [bcdfgjklmnpstvxđŧ]erar
SFX A ar este/G [bcfgiklnoprtŧ]eđar
SFX A ar este/G [bcfgjklmnoptuv]aŧar
SFX A ar este/G [bcfilrtđ]ugar
SFX A ar este/G [bcmpruŧ]efar
SFX A ar este/G [bdegikmprstđ]aliđar
SFX A ar este/G [bdfjmnptvx]iar
SFX A ar este/G [bdflmvđ]ogar
SFX A ar este/G [bdgklmnptuv]ajar
SFX A ar este/G [bdgkpv]rar
SFX A ar este/G [bdilmnopsvxñđŧ]egar
SFX A ar este/G [bdklmoprtuv]acar
SFX A ar este/G [bfilmtuv]antar
SFX A ar este/G [bgknpstv]axar
SFX A ar este/G [bjklmrt]oŧar
SFX A ar este/G [blmpstvx]irar
SFX A ar este/G [blprsvx]ear
SFX A ar este/G [bmnpxŧ]igolar
SFX A ar este/G [bmtŧ]iliar
SFX A ar este/G [bou]rogar
SFX A ar este/G [bp]erlar
SFX A ar este/G [btv]ergar
SFX A ar este/G [bxŧ]eregar
SFX A ar este/G [cfglopsv]esar
SFX A ar este/G [clmnrsv]odar
SFX A ar este/G [dfgklmnopst]ejar
SFX A ar este/G [dg]obar
SFX A ar este/G [dgkmnprs]uar
SFX A ar este/G [dijlorstuvxđ]entar
SFX A ar este/G [dlnstxñŧ]ifegar
SFX A ar este/G [dltv]ernar
SFX A ar este/G [eilnu]ŧar
SFX A ar este/G [eilox]mar
SFX A ar este/G [einoru]xar
SFX A ar este/G [einosu]car
SFX A ar este/G [eiu]xurar
SFX A ar este/G [eo]liđar
SFX A ar este/G [eo]ntiđar
SFX A ar este/G [es]kotar
SFX A ar este/G [es]ŧervelar
SFX A ar este/G [fjkx]ermar
SFX A ar este/G [fklrsx]oñar
SFX A ar este/G [fm]eretar
SFX A ar este/G [fpvŧ]iolar
SFX A ar este/G [fŧ]etuar
SFX A ar este/G [gin]ritar
SFX A ar este/G [iln]trar
SFX A ar este/G [inru]jar
SFX A ar este/G [io]ntar
SFX A ar este/G [io]rkolar
SFX A ar este/G [ipt]ađar
SFX A ar este/G [ipu]lar
SFX A ar este/G [irst]umar
SFX A ar este/G [klt]ivar
SFX A ar este/G [kp]avejar
SFX A ar este/G [kt]erŧar
SFX A ar este/G [lmtxŧ]enŧiar
SFX A ar este/G [ln]etrar
SFX A ar este/G [lnoru]đar
SFX A ar este/G [mp]eritar
SFX A ar este/G [mv]ergolar
SFX A ar este/G [ns]erbar
SFX A ar este/G [ns]ervar
SFX A ar este/G [ns]kuercar
SFX A ar este/G [nsv]edar
SFX A ar este/G [nx]goŧar
SFX A ar este/G [op]ar
SFX A ar este/G [ox]longar
SFX A ar este/G [pt]resar
SFX A ar este/G [pt]rotar
SFX A ar este/G [stŧ]imentar
SFX A ar este/G [sŧ]erkar
SFX A ar este/G [tuv]iliđar
SFX A ar este/G [tv]eriđar
SFX A ar este/G [tv]erniđar
SFX A ar este/G [xŧ]ertar
SFX A ar este/G ^alienar
SFX A ar este/G ^bersajar
SFX A ar este/G ^bordeđar
SFX A ar este/G ^deramar
SFX A ar este/G ^derivar
SFX A ar este/G ^derobar
SFX A ar este/G ^derokar
SFX A ar este/G ^derotar
SFX A ar este/G ^desferenŧiar
SFX A ar este/G ^devorar
SFX A ar este/G ^devorŧiar
SFX A ar este/G ^dexeredar
SFX A ar este/G ^dexverxenar
SFX A ar este/G ^exerŧitar
SFX A ar este/G ^fermentar
SFX A ar este/G ^griliar
SFX A ar este/G ^guernar
SFX A ar este/G ^inbaretar
SFX A ar este/G ^infervorar
SFX A ar este/G ^inkartonar
SFX A ar este/G ^intarsiar
SFX A ar este/G ^interesar
SFX A ar este/G ^interkalar
SFX A ar este/G ^interkuerar
SFX A ar este/G ^interkuirar
SFX A ar este/G ^interlinear
SFX A ar este/G ^intermeđar
SFX A ar este/G ^interogar
SFX A ar este/G ^interpretar
SFX A ar este/G ^inveriar
SFX A ar este/G ^inversiar
SFX A ar este/G ^inŧercelar
SFX A ar este/G ^kalefar
SFX A ar este/G ^kriolar
SFX A ar este/G ^lustrar
SFX A ar este/G ^maravejar
SFX A ar este/G ^merkantar
SFX A ar este/G ^merkantiđar
SFX A ar este/G ^ormeđar
SFX A ar este/G ^perfumar
SFX A ar este/G ^perifraxar
SFX A ar este/G ^periodar
SFX A ar este/G ^perkolar
SFX A ar este/G ^perkotar
SFX A ar este/G ^perlustrar
SFX A ar este/G ^permudarar
SFX A ar este/G ^permutar
SFX A ar este/G ^perorar
SFX A ar este/G ^perpetrar
SFX A ar este/G ^perpetuar
SFX A ar este/G ^perseguitar
SFX A ar este/G ^personaliđar
SFX A ar este/G ^persugar
SFX A ar este/G ^raxar
SFX A ar este/G ^robar
SFX A ar este/G ^roersar
SFX A ar este/G ^sajar
SFX A ar este/G ^scantiđar
SFX A ar este/G ^skortegar
SFX A ar este/G ^sotolinear
SFX A ar este/G ^soverkiar
SFX A ar este/G ^spergoŧar
SFX A ar este/G ^sperimentar
SFX A ar este/G ^sperlongar
SFX A ar este/G ^spernacar
SFX A ar este/G ^sperđurar
SFX A ar este/G ^steriliđar
SFX A ar este/G ^terapienar
SFX A ar este/G ^teraŧar
SFX A ar este/G ^termenar
SFX A ar este/G ^terŧariolar
SFX A ar este/G ^tormentar
SFX A ar este/G ^verdeđar
SFX A ar este/G ^vergiđar
SFX A ar este/G ^verifegar
SFX A ar este/G ^verolar
SFX A ar este/G ^verxurar
SFX A ar este/G ^xberlefar
SFX A ar este/G ^xberlotar
SFX A ar este/G ^xberlumar
SFX A ar este/G ^xberxelar
SFX A ar este/G ^xermojar
SFX A ar este/G ^xgoñar
SFX A ar este/G ^xlargiđar
SFX A ar este/G ^xmerejar
SFX A ar este/G ^xmeriliar
SFX A ar este/G ^xmerŧiar
SFX A ar este/G ^xmorgolar
SFX A ar este/G ^xnervađar
SFX A ar este/G ^xvergoñaŧar
SFX A ar este/G alar
SFX A ar este/G amar
SFX A ar este/G arar
SFX A ar este/G bertonar
SFX A ar este/G dar
SFX A ar este/G derenar
SFX A ar este/G donar
SFX A ar este/G far
SFX A ar este/G fumar
SFX A ar este/G kalar
SFX A ar este/G kantar
SFX A ar este/G kolar
SFX A ar este/G korniđar
SFX A ar este/G kurvar
SFX A ar este/G lotar
SFX A ar este/G lumar
SFX A ar este/G menar
SFX A ar este/G meravejar
SFX A ar este/G međar
SFX A ar este/G mojar
SFX A ar este/G mudarar
SFX A ar este/G ojar
SFX A ar este/G okar
SFX A ar este/G perdonar
SFX A ar este/G perletar
SFX A ar este/G pertegar
SFX A ar este/G pongar
SFX A ar este/G rajar
SFX A ar este/G ramar
SFX A ar este/G redar
SFX A ar este/G rigolar
SFX A ar este/G rivar
SFX A ar este/G rolar
SFX A ar este/G seguitar
SFX A ar este/G serajar
SFX A ar este/G siar
SFX A ar este/G speronar
SFX A ar este/G sugar
SFX A ar este/G terminar
SFX A ar este/G tonar
SFX A ar este/G tuar
SFX A ar este/G vejar
SFX A ar este/G velar
SFX A ar este/G vergoñar
SFX A ar este/G verigolar
SFX A ar este/G versar
SFX A ar este/G verđelar
SFX A ar este/G xelar
SFX A ar este/G xmerdar
SFX A ar este/G đurar
SFX A ar este/G ŧercar
SFX A ar este/G ŧitar
SFX A ar esti/G [abcdefmnpstvxñđŧ]olar
SFX A ar esti/G [abcdfgijknopstvxŧ]etar
SFX A ar esti/G [abcdfjkmpsv]iđar
SFX A ar esti/G [abcdfklnoprstuvxđŧ]inar
SFX A ar esti/G [abcefgijklmnpsvxđŧ]onar
SFX A ar esti/G [abdefklmopsvx]itar
SFX A ar esti/G [abdfgijklmnpstxñđ]orar
SFX A ar esti/G [abdfgikmst]urar
SFX A ar esti/G [abdfijkmnprstuŧ]elar
SFX A ar esti/G [abdgiotu]riđar
SFX A ar esti/G [abfgptu]regar
SFX A ar esti/G [abfjlnpr]utar
SFX A ar esti/G [abfkx]renar
SFX A ar esti/G [abfot]raŧar
SFX A ar esti/G [abik]rokar
SFX A ar esti/G [abikoptu]riar
SFX A ar esti/G [adiopt]ronar
SFX A ar esti/G [adklpstuvđŧ]enar
SFX A ar esti/G [aeilnsu]kar
SFX A ar esti/G [aeinosu]tegar
SFX A ar esti/G [aeio]strar
SFX A ar esti/G [aeiop]letar
SFX A ar esti/G [aeiou]xenar
SFX A ar esti/G [aeiru]ñar
SFX A ar esti/G [aeiu]ngar
SFX A ar esti/G [aeiu]ŧiar
SFX A ar esti/G [aelo]var
SFX A ar esti/G [aenoux]golar
SFX A ar esti/G [aeo]liar
SFX A ar esti/G [aeors]tiđar
SFX A ar esti/G [aeou]mentar
SFX A ar esti/G [agot]rejar
SFX A ar esti/G [ai]erar
SFX A ar esti/G [ai]ñaŧar
SFX A ar esti/G [ail]gar
SFX A ar esti/G [ailnou]sar
SFX A ar esti/G [ailnu]bar
SFX A ar esti/G [ailu]minar
SFX A ar esti/G [aiou]rmar
SFX A ar esti/G [aisu]kiar
SFX A ar esti/G [aku]rifegar
SFX A ar esti/G [als]tar
SFX A ar esti/G [an]deđar
SFX A ar esti/G [an]fraxar
SFX A ar esti/G [an]kuerar
SFX A ar esti/G [an]kuirar
SFX A ar esti/G [ano]fegar
SFX A ar esti/G [ao]niđar
SFX A ar esti/G [ao]rcar
SFX A ar esti/G [ao]rdar
SFX A ar esti/G [ao]rdonar
SFX A ar esti/G [ao]rkar
SFX A ar esti/G [ao]rnar
SFX A ar esti/G [ao]rsar
SFX A ar esti/G [aou]nŧiar
SFX A ar esti/G [aou]rbar
SFX A ar esti/G [aou]rgar
SFX A ar esti/G [aou]rkiar
SFX A ar esti/G [aou]rlar
SFX A ar esti/G [aou]rtar
SFX A ar esti/G [aou]rŧar
SFX A ar esti/G [ar]naliđar
SFX A ar esti/G [aux]nar
SFX A ar esti/G [bcdefgijmnpsvxđŧ]otar
SFX A ar esti/G [bcdfgjklmnpstvxđŧ]erar
SFX A ar esti/G [bcfgiklnoprtŧ]eđar
SFX A ar esti/G [bcfgjklmnoptuv]aŧar
SFX A ar esti/G [bcfilrtđ]ugar
SFX A ar esti/G [bcmpruŧ]efar
SFX A ar esti/G [bdegikmprstđ]aliđar
SFX A ar esti/G [bdfjmnptvx]iar
SFX A ar esti/G [bdflmvđ]ogar
SFX A ar esti/G [bdgklmnptuv]ajar
SFX A ar esti/G [bdgkpv]rar
SFX A ar esti/G [bdilmnopsvxñđŧ]egar
SFX A ar esti/G [bdklmoprtuv]acar
SFX A ar esti/G [bfilmtuv]antar
SFX A ar esti/G [bgknpstv]axar
SFX A ar esti/G [bjklmrt]oŧar
SFX A ar esti/G [blmpstvx]irar
SFX A ar esti/G [blprsvx]ear
SFX A ar esti/G [bmnpxŧ]igolar
SFX A ar esti/G [bmtŧ]iliar
SFX A ar esti/G [bou]rogar
SFX A ar esti/G [bp]erlar
SFX A ar esti/G [btv]ergar
SFX A ar esti/G [bxŧ]eregar
SFX A ar esti/G [cfglopsv]esar
SFX A ar esti/G [clmnrsv]odar
SFX A ar esti/G [dfgklmnopst]ejar
SFX A ar esti/G [dg]obar
SFX A ar esti/G [dgkmnprs]uar
SFX A ar esti/G [dijlorstuvxđ]entar
SFX A ar esti/G [dlnstxñŧ]ifegar
SFX A ar esti/G [dltv]ernar
SFX A ar esti/G [eilnu]ŧar
SFX A ar esti/G [eilox]mar
SFX A ar esti/G [einoru]xar
SFX A ar esti/G [einosu]car
SFX A ar esti/G [eiu]xurar
SFX A ar esti/G [eo]liđar
SFX A ar esti/G [eo]ntiđar
SFX A ar esti/G [es]kotar
SFX A ar esti/G [es]ŧervelar
SFX A ar esti/G [fjkx]ermar
SFX A ar esti/G [fklrsx]oñar
SFX A ar esti/G [fm]eretar
SFX A ar esti/G [fpvŧ]iolar
SFX A ar esti/G [fŧ]etuar
SFX A ar esti/G [gin]ritar
SFX A ar esti/G [iln]trar
SFX A ar esti/G [inru]jar
SFX A ar esti/G [io]ntar
SFX A ar esti/G [io]rkolar
SFX A ar esti/G [ipt]ađar
SFX A ar esti/G [ipu]lar
SFX A ar esti/G [irst]umar
SFX A ar esti/G [klt]ivar
SFX A ar esti/G [kp]avejar
SFX A ar esti/G [kt]erŧar
SFX A ar esti/G [lmtxŧ]enŧiar
SFX A ar esti/G [ln]etrar
SFX A ar esti/G [lnoru]đar
SFX A ar esti/G [mp]eritar
SFX A ar esti/G [mv]ergolar
SFX A ar esti/G [ns]erbar
SFX A ar esti/G [ns]ervar
SFX A ar esti/G [ns]kuercar
SFX A ar esti/G [nsv]edar
SFX A ar esti/G [nx]goŧar
SFX A ar esti/G [op]ar
SFX A ar esti/G [ox]longar
SFX A ar esti/G [pt]resar
SFX A ar esti/G [pt]rotar
SFX A ar esti/G [stŧ]imentar
SFX A ar esti/G [sŧ]erkar
SFX A ar esti/G [tuv]iliđar
SFX A ar esti/G [tv]eriđar
SFX A ar esti/G [tv]erniđar
SFX A ar esti/G [xŧ]ertar
SFX A ar esti/G ^alienar
SFX A ar esti/G ^bersajar
SFX A ar esti/G ^bordeđar
SFX A ar esti/G ^deramar
SFX A ar esti/G ^derivar
SFX A ar esti/G ^derobar
SFX A ar esti/G ^derokar
SFX A ar esti/G ^derotar
SFX A ar esti/G ^desferenŧiar
SFX A ar esti/G ^devorar
SFX A ar esti/G ^devorŧiar
SFX A ar esti/G ^dexeredar
SFX A ar esti/G ^dexverxenar
SFX A ar esti/G ^exerŧitar
SFX A ar esti/G ^fermentar
SFX A ar esti/G ^griliar
SFX A ar esti/G ^guernar
SFX A ar esti/G ^inbaretar
SFX A ar esti/G ^infervorar
SFX A ar esti/G ^inkartonar
SFX A ar esti/G ^intarsiar
SFX A ar esti/G ^interesar
SFX A ar esti/G ^interkalar
SFX A ar esti/G ^interkuerar
SFX A ar esti/G ^interkuirar
SFX A ar esti/G ^interlinear
SFX A ar esti/G ^intermeđar
SFX A ar esti/G ^interogar
SFX A ar esti/G ^interpretar
SFX A ar esti/G ^inveriar
SFX A ar esti/G ^inversiar
SFX A ar esti/G ^inŧercelar
SFX A ar esti/G ^kalefar
SFX A ar esti/G ^kriolar
SFX A ar esti/G ^lustrar
SFX A ar esti/G ^maravejar
SFX A ar esti/G ^merkantar
SFX A ar esti/G ^merkantiđar
SFX A ar esti/G ^ormeđar
SFX A ar esti/G ^perfumar
SFX A ar esti/G ^perifraxar
SFX A ar esti/G ^periodar
SFX A ar esti/G ^perkolar
SFX A ar esti/G ^perkotar
SFX A ar esti/G ^perlustrar
SFX A ar esti/G ^permudarar
SFX A ar esti/G ^permutar
SFX A ar esti/G ^perorar
SFX A ar esti/G ^perpetrar
SFX A ar esti/G ^perpetuar
SFX A ar esti/G ^perseguitar
SFX A ar esti/G ^personaliđar
SFX A ar esti/G ^persugar
SFX A ar esti/G ^raxar
SFX A ar esti/G ^robar
SFX A ar esti/G ^roersar
SFX A ar esti/G ^sajar
SFX A ar esti/G ^scantiđar
SFX A ar esti/G ^skortegar
SFX A ar esti/G ^sotolinear
SFX A ar esti/G ^soverkiar
SFX A ar esti/G ^spergoŧar
SFX A ar esti/G ^sperimentar
SFX A ar esti/G ^sperlongar
SFX A ar esti/G ^spernacar
SFX A ar esti/G ^sperđurar
SFX A ar esti/G ^steriliđar
SFX A ar esti/G ^terapienar
SFX A ar esti/G ^teraŧar
SFX A ar esti/G ^termenar
SFX A ar esti/G ^terŧariolar
SFX A ar esti/G ^tormentar
SFX A ar esti/G ^verdeđar
SFX A ar esti/G ^vergiđar
SFX A ar esti/G ^verifegar
SFX A ar esti/G ^verolar
SFX A ar esti/G ^verxurar
SFX A ar esti/G ^xberlefar
SFX A ar esti/G ^xberlotar
SFX A ar esti/G ^xberlumar
SFX A ar esti/G ^xberxelar
SFX A ar esti/G ^xermojar
SFX A ar esti/G ^xgoñar
SFX A ar esti/G ^xlargiđar
SFX A ar esti/G ^xmerejar
SFX A ar esti/G ^xmeriliar
SFX A ar esti/G ^xmerŧiar
SFX A ar esti/G ^xmorgolar
SFX A ar esti/G ^xnervađar
SFX A ar esti/G ^xvergoñaŧar
SFX A ar esti/G alar
SFX A ar esti/G amar
SFX A ar esti/G arar
SFX A ar esti/G bertonar
SFX A ar esti/G dar
SFX A ar esti/G derenar
SFX A ar esti/G donar
SFX A ar esti/G far
SFX A ar esti/G fumar
SFX A ar esti/G kalar
SFX A ar esti/G kantar
SFX A ar esti/G kolar
SFX A ar esti/G korniđar
SFX A ar esti/G kurvar
SFX A ar esti/G lotar
SFX A ar esti/G lumar
SFX A ar esti/G menar
SFX A ar esti/G meravejar
SFX A ar esti/G međar
SFX A ar esti/G mojar
SFX A ar esti/G mudarar
SFX A ar esti/G ojar
SFX A ar esti/G okar
SFX A ar esti/G perdonar
SFX A ar esti/G perletar
SFX A ar esti/G pertegar
SFX A ar esti/G pongar
SFX A ar esti/G rajar
SFX A ar esti/G ramar
SFX A ar esti/G redar
SFX A ar esti/G rigolar
SFX A ar esti/G rivar
SFX A ar esti/G rolar
SFX A ar esti/G seguitar
SFX A ar esti/G serajar
SFX A ar esti/G siar
SFX A ar esti/G speronar
SFX A ar esti/G sugar
SFX A ar esti/G terminar
SFX A ar esti/G tonar
SFX A ar esti/G tuar
SFX A ar esti/G vejar
SFX A ar esti/G velar
SFX A ar esti/G vergoñar
SFX A ar esti/G verigolar
SFX A ar esti/G versar
SFX A ar esti/G verđelar
SFX A ar esti/G xelar
SFX A ar esti/G xmerdar
SFX A ar esti/G đurar
SFX A ar esti/G ŧercar
SFX A ar esti/G ŧitar
SFX A ar esto/G [abcdefmnpstvxñđŧ]olar
SFX A ar esto/G [abcdfgijknopstvxŧ]etar
SFX A ar esto/G [abcdfjkmpsv]iđar
SFX A ar esto/G [abcdfklnoprstuvxđŧ]inar
SFX A ar esto/G [abcefgijklmnpsvxđŧ]onar
SFX A ar esto/G [abdefklmopsvx]itar
SFX A ar esto/G [abdfgijklmnpstxñđ]orar
SFX A ar esto/G [abdfgikmst]urar
SFX A ar esto/G [abdfijkmnprstuŧ]elar
SFX A ar esto/G [abdgiotu]riđar
SFX A ar esto/G [abfgptu]regar
SFX A ar esto/G [abfjlnpr]utar
SFX A ar esto/G [abfkx]renar
SFX A ar esto/G [abfot]raŧar
SFX A ar esto/G [abik]rokar
SFX A ar esto/G [abikoptu]riar
SFX A ar esto/G [adiopt]ronar
SFX A ar esto/G [adklpstuvđŧ]enar
SFX A ar esto/G [aeilnsu]kar
SFX A ar esto/G [aeinosu]tegar
SFX A ar esto/G [aeio]strar
SFX A ar esto/G [aeiop]letar
SFX A ar esto/G [aeiou]xenar
SFX A ar esto/G [aeiru]ñar
SFX A ar esto/G [aeiu]ngar
SFX A ar esto/G [aeiu]ŧiar
SFX A ar esto/G [aelo]var
SFX A ar esto/G [aenoux]golar
SFX A ar esto/G [aeo]liar
SFX A ar esto/G [aeors]tiđar
SFX A ar esto/G [aeou]mentar
SFX A ar esto/G [agot]rejar
SFX A ar esto/G [ai]erar
SFX A ar esto/G [ai]ñaŧar
SFX A ar esto/G [ail]gar
SFX A ar esto/G [ailnou]sar
SFX A ar esto/G [ailnu]bar
SFX A ar esto/G [ailu]minar
SFX A ar esto/G [aiou]rmar
SFX A ar esto/G [aisu]kiar
SFX A ar esto/G [aku]rifegar
SFX A ar esto/G [als]tar
SFX A ar esto/G [an]deđar
SFX A ar esto/G [an]fraxar
SFX A ar esto/G [an]kuerar
SFX A ar esto/G [an]kuirar
SFX A ar esto/G [ano]fegar
SFX A ar esto/G [ao]niđar
SFX A ar esto/G [ao]rcar
SFX A ar esto/G [ao]rdar
SFX A ar esto/G [ao]rdonar
SFX A ar esto/G [ao]rkar
SFX A ar esto/G [ao]rnar
SFX A ar esto/G [ao]rsar
SFX A ar esto/G [aou]nŧiar
SFX A ar esto/G [aou]rbar
SFX A ar esto/G [aou]rgar
SFX A ar esto/G [aou]rkiar
SFX A ar esto/G [aou]rlar
SFX A ar esto/G [aou]rtar
SFX A ar esto/G [aou]rŧar
SFX A ar esto/G [ar]naliđar
SFX A ar esto/G [aux]nar
SFX A ar esto/G [bcdefgijmnpsvxđŧ]otar
SFX A ar esto/G [bcdfgjklmnpstvxđŧ]erar
SFX A ar esto/G [bcfgiklnoprtŧ]eđar
SFX A ar esto/G [bcfgjklmnoptuv]aŧar
SFX A ar esto/G [bcfilrtđ]ugar
SFX A ar esto/G [bcmpruŧ]efar
SFX A ar esto/G [bdegikmprstđ]aliđar
SFX A ar esto/G [bdfjmnptvx]iar
SFX A ar esto/G [bdflmvđ]ogar
SFX A ar esto/G [bdgklmnptuv]ajar
SFX A ar esto/G [bdgkpv]rar
SFX A ar esto/G [bdilmnopsvxñđŧ]egar
SFX A ar esto/G [bdklmoprtuv]acar
SFX A ar esto/G [bfilmtuv]antar
SFX A ar esto/G [bgknpstv]axar
SFX A ar esto/G [bjklmrt]oŧar
SFX A ar esto/G [blmpstvx]irar
SFX A ar esto/G [blprsvx]ear
SFX A ar esto/G [bmnpxŧ]igolar
SFX A ar esto/G [bmtŧ]iliar
SFX A ar esto/G [bou]rogar
SFX A ar esto/G [bp]erlar
SFX A ar esto/G [btv]ergar
SFX A ar esto/G [bxŧ]eregar
SFX A ar esto/G [cfglopsv]esar
SFX A ar esto/G [clmnrsv]odar
SFX A ar esto/G [dfgklmnopst]ejar
SFX A ar esto/G [dg]obar
SFX A ar esto/G [dgkmnprs]uar
SFX A ar esto/G [dijlorstuvxđ]entar
SFX A ar esto/G [dlnstxñŧ]ifegar
SFX A ar esto/G [dltv]ernar
SFX A ar esto/G [eilnu]ŧar
SFX A ar esto/G [eilox]mar
SFX A ar esto/G [einoru]xar
SFX A ar esto/G [einosu]car
SFX A ar esto/G [eiu]xurar
SFX A ar esto/G [eo]liđar
SFX A ar esto/G [eo]ntiđar
SFX A ar esto/G [es]kotar
SFX A ar esto/G [es]ŧervelar
SFX A ar esto/G [fjkx]ermar
SFX A ar esto/G [fklrsx]oñar
SFX A ar esto/G [fm]eretar
SFX A ar esto/G [fpvŧ]iolar
SFX A ar esto/G [fŧ]etuar
SFX A ar esto/G [gin]ritar
SFX A ar esto/G [iln]trar
SFX A ar esto/G [inru]jar
SFX A ar esto/G [io]ntar
SFX A ar esto/G [io]rkolar
SFX A ar esto/G [ipt]ađar
SFX A ar esto/G [ipu]lar
SFX A ar esto/G [irst]umar
SFX A ar esto/G [klt]ivar
SFX A ar esto/G [kp]avejar
SFX A ar esto/G [kt]erŧar
SFX A ar esto/G [lmtxŧ]enŧiar
SFX A ar esto/G [ln]etrar
SFX A ar esto/G [lnoru]đar
SFX A ar esto/G [mp]eritar
SFX A ar esto/G [mv]ergolar
SFX A ar esto/G [ns]erbar
SFX A ar esto/G [ns]ervar
SFX A ar esto/G [ns]kuercar
SFX A ar esto/G [nsv]edar
SFX A ar esto/G [nx]goŧar
SFX A ar esto/G [op]ar
SFX A ar esto/G [ox]longar
SFX A ar esto/G [pt]resar
SFX A ar esto/G [pt]rotar
SFX A ar esto/G [stŧ]imentar
SFX A ar esto/G [sŧ]erkar
SFX A ar esto/G [tuv]iliđar
SFX A ar esto/G [tv]eriđar
SFX A ar esto/G [tv]erniđar
SFX A ar esto/G [xŧ]ertar
SFX A ar esto/G ^alienar
SFX A ar esto/G ^bersajar
SFX A ar esto/G ^bordeđar
SFX A ar esto/G ^deramar
SFX A ar esto/G ^derivar
SFX A ar esto/G ^derobar
SFX A ar esto/G ^derokar
SFX A ar esto/G ^derotar
SFX A ar esto/G ^desferenŧiar
SFX A ar esto/G ^devorar
SFX A ar esto/G ^devorŧiar
SFX A ar esto/G ^dexeredar
SFX A ar esto/G ^dexverxenar
SFX A ar esto/G ^exerŧitar
SFX A ar esto/G ^fermentar
SFX A ar esto/G ^griliar
SFX A ar esto/G ^guernar
SFX A ar esto/G ^inbaretar
SFX A ar esto/G ^infervorar
SFX A ar esto/G ^inkartonar
SFX A ar esto/G ^intarsiar
SFX A ar esto/G ^interesar
SFX A ar esto/G ^interkalar
SFX A ar esto/G ^interkuerar
SFX A ar esto/G ^interkuirar
SFX A ar esto/G ^interlinear
SFX A ar esto/G ^intermeđar
SFX A ar esto/G ^interogar
SFX A ar esto/G ^interpretar
SFX A ar esto/G ^inveriar
SFX A ar esto/G ^inversiar
SFX A ar esto/G ^inŧercelar
SFX A ar esto/G ^kalefar
SFX A ar esto/G ^kriolar
SFX A ar esto/G ^lustrar
SFX A ar esto/G ^maravejar
SFX A ar esto/G ^merkantar
SFX A ar esto/G ^merkantiđar
SFX A ar esto/G ^ormeđar
SFX A ar esto/G ^perfumar
SFX A ar esto/G ^perifraxar
SFX A ar esto/G ^periodar
SFX A ar esto/G ^perkolar
SFX A ar esto/G ^perkotar
SFX A ar esto/G ^perlustrar
SFX A ar esto/G ^permudarar
SFX A ar esto/G ^permutar
SFX A ar esto/G ^perorar
SFX A ar esto/G ^perpetrar
SFX A ar esto/G ^perpetuar
SFX A ar esto/G ^perseguitar
SFX A ar esto/G ^personaliđar
SFX A ar esto/G ^persugar
SFX A ar esto/G ^raxar
SFX A ar esto/G ^robar
SFX A ar esto/G ^roersar
SFX A ar esto/G ^sajar
SFX A ar esto/G ^scantiđar
SFX A ar esto/G ^skortegar
SFX A ar esto/G ^sotolinear
SFX A ar esto/G ^soverkiar
SFX A ar esto/G ^spergoŧar
SFX A ar esto/G ^sperimentar
SFX A ar esto/G ^sperlongar
SFX A ar esto/G ^spernacar
SFX A ar esto/G ^sperđurar
SFX A ar esto/G ^steriliđar
SFX A ar esto/G ^terapienar
SFX A ar esto/G ^teraŧar
SFX A ar esto/G ^termenar
SFX A ar esto/G ^terŧariolar
SFX A ar esto/G ^tormentar
SFX A ar esto/G ^verdeđar
SFX A ar esto/G ^vergiđar
SFX A ar esto/G ^verifegar
SFX A ar esto/G ^verolar
SFX A ar esto/G ^verxurar
SFX A ar esto/G ^xberlefar
SFX A ar esto/G ^xberlotar
SFX A ar esto/G ^xberlumar
SFX A ar esto/G ^xberxelar
SFX A ar esto/G ^xermojar
SFX A ar esto/G ^xgoñar
SFX A ar esto/G ^xlargiđar
SFX A ar esto/G ^xmerejar
SFX A ar esto/G ^xmeriliar
SFX A ar esto/G ^xmerŧiar
SFX A ar esto/G ^xmorgolar
SFX A ar esto/G ^xnervađar
SFX A ar esto/G ^xvergoñaŧar
SFX A ar esto/G alar
SFX A ar esto/G amar
SFX A ar esto/G arar
SFX A ar esto/G bertonar
SFX A ar esto/G dar
SFX A ar esto/G derenar
SFX A ar esto/G donar
SFX A ar esto/G far
SFX A ar esto/G fumar
SFX A ar esto/G kalar
SFX A ar esto/G kantar
SFX A ar esto/G kolar
SFX A ar esto/G korniđar
SFX A ar esto/G kurvar
SFX A ar esto/G lotar
SFX A ar esto/G lumar
SFX A ar esto/G menar
SFX A ar esto/G meravejar
SFX A ar esto/G međar
SFX A ar esto/G mojar
SFX A ar esto/G mudarar
SFX A ar esto/G ojar
SFX A ar esto/G okar
SFX A ar esto/G perdonar
SFX A ar esto/G perletar
SFX A ar esto/G pertegar
SFX A ar esto/G pongar
SFX A ar esto/G rajar
SFX A ar esto/G ramar
SFX A ar esto/G redar
SFX A ar esto/G rigolar
SFX A ar esto/G rivar
SFX A ar esto/G rolar
SFX A ar esto/G seguitar
SFX A ar esto/G serajar
SFX A ar esto/G siar
SFX A ar esto/G speronar
SFX A ar esto/G sugar
SFX A ar esto/G terminar
SFX A ar esto/G tonar
SFX A ar esto/G tuar
SFX A ar esto/G vejar
SFX A ar esto/G velar
SFX A ar esto/G vergoñar
SFX A ar esto/G verigolar
SFX A ar esto/G versar
SFX A ar esto/G verđelar
SFX A ar esto/G xelar
SFX A ar esto/G xmerdar
SFX A ar esto/G đurar
SFX A ar esto/G ŧercar
SFX A ar esto/G ŧitar
SFX A ar eva/HNP [abcdefmnpstvxñđŧ]olar
SFX A ar eva/HNP [abcdfgijknopstvxŧ]etar
SFX A ar eva/HNP [abcdfjkmpsv]iđar
SFX A ar eva/HNP [abcdfklnoprstuvxđŧ]inar
SFX A ar eva/HNP [abcefgijklmnpsvxđŧ]onar
SFX A ar eva/HNP [abdefklmopsvx]itar
SFX A ar eva/HNP [abdfgijklmnpstxñđ]orar
SFX A ar eva/HNP [abdfgikmst]urar
SFX A ar eva/HNP [abdfijkmnprstuŧ]elar
SFX A ar eva/HNP [abdgiotu]riđar
SFX A ar eva/HNP [abfgptu]regar
SFX A ar eva/HNP [abfjlnpr]utar
SFX A ar eva/HNP [abfkx]renar
SFX A ar eva/HNP [abfot]raŧar
SFX A ar eva/HNP [abik]rokar
SFX A ar eva/HNP [abikoptu]riar
SFX A ar eva/HNP [adiopt]ronar
SFX A ar eva/HNP [adklpstuvđŧ]enar
SFX A ar eva/HNP [aeilnsu]kar
SFX A ar eva/HNP [aeinosu]tegar
SFX A ar eva/HNP [aeio]strar
SFX A ar eva/HNP [aeiop]letar
SFX A ar eva/HNP [aeiou]xenar
SFX A ar eva/HNP [aeiru]ñar
SFX A ar eva/HNP [aeiu]ngar
SFX A ar eva/HNP [aeiu]ŧiar
SFX A ar eva/HNP [aelo]var
SFX A ar eva/HNP [aenoux]golar
SFX A ar eva/HNP [aeo]liar
SFX A ar eva/HNP [aeors]tiđar
SFX A ar eva/HNP [aeou]mentar
SFX A ar eva/HNP [agot]rejar
SFX A ar eva/HNP [ai]erar
SFX A ar eva/HNP [ai]ñaŧar
SFX A ar eva/HNP [ail]gar
SFX A ar eva/HNP [ailnou]sar
SFX A ar eva/HNP [ailnu]bar
SFX A ar eva/HNP [ailu]minar
SFX A ar eva/HNP [aiou]rmar
SFX A ar eva/HNP [aisu]kiar
SFX A ar eva/HNP [aku]rifegar
SFX A ar eva/HNP [als]tar
SFX A ar eva/HNP [an]deđar
SFX A ar eva/HNP [an]fraxar
SFX A ar eva/HNP [an]kuerar
SFX A ar eva/HNP [an]kuirar
SFX A ar eva/HNP [ano]fegar
SFX A ar eva/HNP [ao]niđar
SFX A ar eva/HNP [ao]rcar
SFX A ar eva/HNP [ao]rdar
SFX A ar eva/HNP [ao]rdonar
SFX A ar eva/HNP [ao]rkar
SFX A ar eva/HNP [ao]rnar
SFX A ar eva/HNP [ao]rsar
SFX A ar eva/HNP [aou]nŧiar
SFX A ar eva/HNP [aou]rbar
SFX A ar eva/HNP [aou]rgar
SFX A ar eva/HNP [aou]rkiar
SFX A ar eva/HNP [aou]rlar
SFX A ar eva/HNP [aou]rtar
SFX A ar eva/HNP [aou]rŧar
SFX A ar eva/HNP [ar]naliđar
SFX A ar eva/HNP [aux]nar
SFX A ar eva/HNP [bcdefgijmnpsvxđŧ]otar
SFX A ar eva/HNP [bcdfgjklmnpstvxđŧ]erar
SFX A ar eva/HNP [bcfgiklnoprtŧ]eđar
SFX A ar eva/HNP [bcfgjklmnoptuv]aŧar
SFX A ar eva/HNP [bcfilrtđ]ugar
SFX A ar eva/HNP [bcmpruŧ]efar
SFX A ar eva/HNP [bdegikmprstđ]aliđar
SFX A ar eva/HNP [bdfjmnptvx]iar
SFX A ar eva/HNP [bdflmvđ]ogar
SFX A ar eva/HNP [bdgklmnptuv]ajar
SFX A ar eva/HNP [bdgkpv]rar
SFX A ar eva/HNP [bdilmnopsvxñđŧ]egar
SFX A ar eva/HNP [bdklmoprtuv]acar
SFX A ar eva/HNP [bfilmtuv]antar
SFX A ar eva/HNP [bgknpstv]axar
SFX A ar eva/HNP [bjklmrt]oŧar
SFX A ar eva/HNP [blmpstvx]irar
SFX A ar eva/HNP [blprsvx]ear
SFX A ar eva/HNP [bmnpxŧ]igolar
SFX A ar eva/HNP [bmtŧ]iliar
SFX A ar eva/HNP [bou]rogar
SFX A ar eva/HNP [bp]erlar
SFX A ar eva/HNP [btv]ergar
SFX A ar eva/HNP [bxŧ]eregar
SFX A ar eva/HNP [cfglopsv]esar
SFX A ar eva/HNP [clmnrsv]odar
SFX A ar eva/HNP [dfgklmnopst]ejar
SFX A ar eva/HNP [dg]obar
SFX A ar eva/HNP [dgkmnprs]uar
SFX A ar eva/HNP [dijlorstuvxđ]entar
SFX A ar eva/HNP [dlnstxñŧ]ifegar
SFX A ar eva/HNP [dltv]ernar
SFX A ar eva/HNP [eilnu]ŧar
SFX A ar eva/HNP [eilox]mar
SFX A ar eva/HNP [einoru]xar
SFX A ar eva/HNP [einosu]car
SFX A ar eva/HNP [eiu]xurar
SFX A ar eva/HNP [eo]liđar
SFX A ar eva/HNP [eo]ntiđar
SFX A ar eva/HNP [es]kotar
SFX A ar eva/HNP [es]ŧervelar
SFX A ar eva/HNP [fjkx]ermar
SFX A ar eva/HNP [fklrsx]oñar
SFX A ar eva/HNP [fm]eretar
SFX A ar eva/HNP [fpvŧ]iolar
SFX A ar eva/HNP [fŧ]etuar
SFX A ar eva/HNP [gin]ritar
SFX A ar eva/HNP [iln]trar
SFX A ar eva/HNP [inru]jar
SFX A ar eva/HNP [io]ntar
SFX A ar eva/HNP [io]rkolar
SFX A ar eva/HNP [ipt]ađar
SFX A ar eva/HNP [ipu]lar
SFX A ar eva/HNP [irst]umar
SFX A ar eva/HNP [klt]ivar
SFX A ar eva/HNP [kp]avejar
SFX A ar eva/HNP [kt]erŧar
SFX A ar eva/HNP [lmtxŧ]enŧiar
SFX A ar eva/HNP [ln]etrar
SFX A ar eva/HNP [lnoru]đar
SFX A ar eva/HNP [mp]eritar
SFX A ar eva/HNP [mv]ergolar
SFX A ar eva/HNP [ns]erbar
SFX A ar eva/HNP [ns]ervar
SFX A ar eva/HNP [ns]kuercar
SFX A ar eva/HNP [nsv]edar
SFX A ar eva/HNP [nx]goŧar
SFX A ar eva/HNP [op]ar
SFX A ar eva/HNP [ox]longar
SFX A ar eva/HNP [pt]resar
SFX A ar eva/HNP [pt]rotar
SFX A ar eva/HNP [stŧ]imentar
SFX A ar eva/HNP [sŧ]erkar
SFX A ar eva/HNP [tuv]iliđar
SFX A ar eva/HNP [tv]eriđar
SFX A ar eva/HNP [tv]erniđar
SFX A ar eva/HNP [xŧ]ertar
SFX A ar eva/HNP ^alienar
SFX A ar eva/HNP ^bersajar
SFX A ar eva/HNP ^bordeđar
SFX A ar eva/HNP ^deramar
SFX A ar eva/HNP ^derivar
SFX A ar eva/HNP ^derobar
SFX A ar eva/HNP ^derokar
SFX A ar eva/HNP ^derotar
SFX A ar eva/HNP ^desferenŧiar
SFX A ar eva/HNP ^devorar
SFX A ar eva/HNP ^devorŧiar
SFX A ar eva/HNP ^dexeredar
SFX A ar eva/HNP ^dexverxenar
SFX A ar eva/HNP ^exerŧitar
SFX A ar eva/HNP ^fermentar
SFX A ar eva/HNP ^griliar
SFX A ar eva/HNP ^guernar
SFX A ar eva/HNP ^inbaretar
SFX A ar eva/HNP ^infervorar
SFX A ar eva/HNP ^inkartonar
SFX A ar eva/HNP ^intarsiar
SFX A ar eva/HNP ^interesar
SFX A ar eva/HNP ^interkalar
SFX A ar eva/HNP ^interkuerar
SFX A ar eva/HNP ^interkuirar
SFX A ar eva/HNP ^interlinear
SFX A ar eva/HNP ^intermeđar
SFX A ar eva/HNP ^interogar
SFX A ar eva/HNP ^interpretar
SFX A ar eva/HNP ^inveriar
SFX A ar eva/HNP ^inversiar
SFX A ar eva/HNP ^inŧercelar
SFX A ar eva/HNP ^kalefar
SFX A ar eva/HNP ^kriolar
SFX A ar eva/HNP ^lustrar
SFX A ar eva/HNP ^maravejar
SFX A ar eva/HNP ^merkantar
SFX A ar eva/HNP ^merkantiđar
SFX A ar eva/HNP ^ormeđar
SFX A ar eva/HNP ^perfumar
SFX A ar eva/HNP ^perifraxar
SFX A ar eva/HNP ^periodar
SFX A ar eva/HNP ^perkolar
SFX A ar eva/HNP ^perkotar
SFX A ar eva/HNP ^perlustrar
SFX A ar eva/HNP ^permudarar
SFX A ar eva/HNP ^permutar
SFX A ar eva/HNP ^perorar
SFX A ar eva/HNP ^perpetrar
SFX A ar eva/HNP ^perpetuar
SFX A ar eva/HNP ^perseguitar
SFX A ar eva/HNP ^personaliđar
SFX A ar eva/HNP ^persugar
SFX A ar eva/HNP ^raxar
SFX A ar eva/HNP ^robar
SFX A ar eva/HNP ^roersar
SFX A ar eva/HNP ^sajar
SFX A ar eva/HNP ^scantiđar
SFX A ar eva/HNP ^skortegar
SFX A ar eva/HNP ^sotolinear
SFX A ar eva/HNP ^soverkiar
SFX A ar eva/HNP ^spergoŧar
SFX A ar eva/HNP ^sperimentar
SFX A ar eva/HNP ^sperlongar
SFX A ar eva/HNP ^spernacar
SFX A ar eva/HNP ^sperđurar
SFX A ar eva/HNP ^steriliđar
SFX A ar eva/HNP ^terapienar
SFX A ar eva/HNP ^teraŧar
SFX A ar eva/HNP ^termenar
SFX A ar eva/HNP ^terŧariolar
SFX A ar eva/HNP ^tormentar
SFX A ar eva/HNP ^verdeđar
SFX A ar eva/HNP ^vergiđar
SFX A ar eva/HNP ^verifegar
SFX A ar eva/HNP ^verolar
SFX A ar eva/HNP ^verxurar
SFX A ar eva/HNP ^xberlefar
SFX A ar eva/HNP ^xberlotar
SFX A ar eva/HNP ^xberlumar
SFX A ar eva/HNP ^xberxelar
SFX A ar eva/HNP ^xermojar
SFX A ar eva/HNP ^xgoñar
SFX A ar eva/HNP ^xlargiđar
SFX A ar eva/HNP ^xmerejar
SFX A ar eva/HNP ^xmeriliar
SFX A ar eva/HNP ^xmerŧiar
SFX A ar eva/HNP ^xmorgolar
SFX A ar eva/HNP ^xnervađar
SFX A ar eva/HNP ^xvergoñaŧar
SFX A ar eva/HNP alar
SFX A ar eva/HNP amar
SFX A ar eva/HNP arar
SFX A ar eva/HNP bertonar
SFX A ar eva/HNP dar
SFX A ar eva/HNP derenar
SFX A ar eva/HNP donar
SFX A ar eva/HNP far
SFX A ar eva/HNP fumar
SFX A ar eva/HNP kalar
SFX A ar eva/HNP kantar
SFX A ar eva/HNP kolar
SFX A ar eva/HNP korniđar
SFX A ar eva/HNP kurvar
SFX A ar eva/HNP lotar
SFX A ar eva/HNP lumar
SFX A ar eva/HNP menar
SFX A ar eva/HNP meravejar
SFX A ar eva/HNP međar
SFX A ar eva/HNP mojar
SFX A ar eva/HNP mudarar
SFX A ar eva/HNP ojar
SFX A ar eva/HNP okar
SFX A ar eva/HNP perdonar
SFX A ar eva/HNP perletar
SFX A ar eva/HNP pertegar
SFX A ar eva/HNP pongar
SFX A ar eva/HNP rajar
SFX A ar eva/HNP ramar
SFX A ar eva/HNP redar
SFX A ar eva/HNP rigolar
SFX A ar eva/HNP rivar
SFX A ar eva/HNP rolar
SFX A ar eva/HNP seguitar
SFX A ar eva/HNP serajar
SFX A ar eva/HNP siar
SFX A ar eva/HNP speronar
SFX A ar eva/HNP sugar
SFX A ar eva/HNP terminar
SFX A ar eva/HNP tonar
SFX A ar eva/HNP tuar
SFX A ar eva/HNP vejar
SFX A ar eva/HNP velar
SFX A ar eva/HNP vergoñar
SFX A ar eva/HNP verigolar
SFX A ar eva/HNP versar
SFX A ar eva/HNP verđelar
SFX A ar eva/HNP xelar
SFX A ar eva/HNP xmerdar
SFX A ar eva/HNP đurar
SFX A ar eva/HNP ŧercar
SFX A ar eva/HNP ŧitar
SFX A ar evau/O [abcdefmnpstvxñđŧ]olar
SFX A ar evau/O [abcdfgijknopstvxŧ]etar
SFX A ar evau/O [abcdfjkmpsv]iđar
SFX A ar evau/O [abcdfklnoprstuvxđŧ]inar
SFX A ar evau/O [abcefgijklmnpsvxđŧ]onar
SFX A ar evau/O [abdefklmopsvx]itar
SFX A ar evau/O [abdfgijklmnpstxñđ]orar
SFX A ar evau/O [abdfgikmst]urar
SFX A ar evau/O [abdfijkmnprstuŧ]elar
SFX A ar evau/O [abdgiotu]riđar
SFX A ar evau/O [abfgptu]regar
SFX A ar evau/O [abfjlnpr]utar
SFX A ar evau/O [abfkx]renar
SFX A ar evau/O [abfot]raŧar
SFX A ar evau/O [abik]rokar
SFX A ar evau/O [abikoptu]riar
SFX A ar evau/O [adiopt]ronar
SFX A ar evau/O [adklpstuvđŧ]enar
SFX A ar evau/O [aeilnsu]kar
SFX A ar evau/O [aeinosu]tegar
SFX A ar evau/O [aeio]strar
SFX A ar evau/O [aeiop]letar
SFX A ar evau/O [aeiou]xenar
SFX A ar evau/O [aeiru]ñar
SFX A ar evau/O [aeiu]ngar
SFX A ar evau/O [aeiu]ŧiar
SFX A ar evau/O [aelo]var
SFX A ar evau/O [aenoux]golar
SFX A ar evau/O [aeo]liar
SFX A ar evau/O [aeors]tiđar
SFX A ar evau/O [aeou]mentar
SFX A ar evau/O [agot]rejar
SFX A ar evau/O [ai]erar
SFX A ar evau/O [ai]ñaŧar
SFX A ar evau/O [ail]gar
SFX A ar evau/O [ailnou]sar
SFX A ar evau/O [ailnu]bar
SFX A ar evau/O [ailu]minar
SFX A ar evau/O [aiou]rmar
SFX A ar evau/O [aisu]kiar
SFX A ar evau/O [aku]rifegar
SFX A ar evau/O [als]tar
SFX A ar evau/O [an]deđar
SFX A ar evau/O [an]fraxar
SFX A ar evau/O [an]kuerar
SFX A ar evau/O [an]kuirar
SFX A ar evau/O [ano]fegar
SFX A ar evau/O [ao]niđar
SFX A ar evau/O [ao]rcar
SFX A ar evau/O [ao]rdar
SFX A ar evau/O [ao]rdonar
SFX A ar evau/O [ao]rkar
SFX A ar evau/O [ao]rnar
SFX A ar evau/O [ao]rsar
SFX A ar evau/O [aou]nŧiar
SFX A ar evau/O [aou]rbar
SFX A ar evau/O [aou]rgar
SFX A ar evau/O [aou]rkiar
SFX A ar evau/O [aou]rlar
SFX A ar evau/O [aou]rtar
SFX A ar evau/O [aou]rŧar
SFX A ar evau/O [ar]naliđar
SFX A ar evau/O [aux]nar
SFX A ar evau/O [bcdefgijmnpsvxđŧ]otar
SFX A ar evau/O [bcdfgjklmnpstvxđŧ]erar
SFX A ar evau/O [bcfgiklnoprtŧ]eđar
SFX A ar evau/O [bcfgjklmnoptuv]aŧar
SFX A ar evau/O [bcfilrtđ]ugar
SFX A ar evau/O [bcmpruŧ]efar
SFX A ar evau/O [bdegikmprstđ]aliđar
SFX A ar evau/O [bdfjmnptvx]iar
SFX A ar evau/O [bdflmvđ]ogar
SFX A ar evau/O [bdgklmnptuv]ajar
SFX A ar evau/O [bdgkpv]rar
SFX A ar evau/O [bdilmnopsvxñđŧ]egar
SFX A ar evau/O [bdklmoprtuv]acar
SFX A ar evau/O [bfilmtuv]antar
SFX A ar evau/O [bgknpstv]axar
SFX A ar evau/O [bjklmrt]oŧar
SFX A ar evau/O [blmpstvx]irar
SFX A ar evau/O [blprsvx]ear
SFX A ar evau/O [bmnpxŧ]igolar
SFX A ar evau/O [bmtŧ]iliar
SFX A ar evau/O [bou]rogar
SFX A ar evau/O [bp]erlar
SFX A ar evau/O [btv]ergar
SFX A ar evau/O [bxŧ]eregar
SFX A ar evau/O [cfglopsv]esar
SFX A ar evau/O [clmnrsv]odar
SFX A ar evau/O [dfgklmnopst]ejar
SFX A ar evau/O [dg]obar
SFX A ar evau/O [dgkmnprs]uar
SFX A ar evau/O [dijlorstuvxđ]entar
SFX A ar evau/O [dlnstxñŧ]ifegar
SFX A ar evau/O [dltv]ernar
SFX A ar evau/O [eilnu]ŧar
SFX A ar evau/O [eilox]mar
SFX A ar evau/O [einoru]xar
SFX A ar evau/O [einosu]car
SFX A ar evau/O [eiu]xurar
SFX A ar evau/O [eo]liđar
SFX A ar evau/O [eo]ntiđar
SFX A ar evau/O [es]kotar
SFX A ar evau/O [es]ŧervelar
SFX A ar evau/O [fjkx]ermar
SFX A ar evau/O [fklrsx]oñar
SFX A ar evau/O [fm]eretar
SFX A ar evau/O [fpvŧ]iolar
SFX A ar evau/O [fŧ]etuar
SFX A ar evau/O [gin]ritar
SFX A ar evau/O [iln]trar
SFX A ar evau/O [inru]jar
SFX A ar evau/O [io]ntar
SFX A ar evau/O [io]rkolar
SFX A ar evau/O [ipt]ađar
SFX A ar evau/O [ipu]lar
SFX A ar evau/O [irst]umar
SFX A ar evau/O [klt]ivar
SFX A ar evau/O [kp]avejar
SFX A ar evau/O [kt]erŧar
SFX A ar evau/O [lmtxŧ]enŧiar
SFX A ar evau/O [ln]etrar
SFX A ar evau/O [lnoru]đar
SFX A ar evau/O [mp]eritar
SFX A ar evau/O [mv]ergolar
SFX A ar evau/O [ns]erbar
SFX A ar evau/O [ns]ervar
SFX A ar evau/O [ns]kuercar
SFX A ar evau/O [nsv]edar
SFX A ar evau/O [nx]goŧar
SFX A ar evau/O [op]ar
SFX A ar evau/O [ox]longar
SFX A ar evau/O [pt]resar
SFX A ar evau/O [pt]rotar
SFX A ar evau/O [stŧ]imentar
SFX A ar evau/O [sŧ]erkar
SFX A ar evau/O [tuv]iliđar
SFX A ar evau/O [tv]eriđar
SFX A ar evau/O [tv]erniđar
SFX A ar evau/O [xŧ]ertar
SFX A ar evau/O ^alienar
SFX A ar evau/O ^bersajar
SFX A ar evau/O ^bordeđar
SFX A ar evau/O ^deramar
SFX A ar evau/O ^derivar
SFX A ar evau/O ^derobar
SFX A ar evau/O ^derokar
SFX A ar evau/O ^derotar
SFX A ar evau/O ^desferenŧiar
SFX A ar evau/O ^devorar
SFX A ar evau/O ^devorŧiar
SFX A ar evau/O ^dexeredar
SFX A ar evau/O ^dexverxenar
SFX A ar evau/O ^exerŧitar
SFX A ar evau/O ^fermentar
SFX A ar evau/O ^griliar
SFX A ar evau/O ^guernar
SFX A ar evau/O ^inbaretar
SFX A ar evau/O ^infervorar
SFX A ar evau/O ^inkartonar
SFX A ar evau/O ^intarsiar
SFX A ar evau/O ^interesar
SFX A ar evau/O ^interkalar
SFX A ar evau/O ^interkuerar
SFX A ar evau/O ^interkuirar
SFX A ar evau/O ^interlinear
SFX A ar evau/O ^intermeđar
SFX A ar evau/O ^interogar
SFX A ar evau/O ^interpretar
SFX A ar evau/O ^inveriar
SFX A ar evau/O ^inversiar
SFX A ar evau/O ^inŧercelar
SFX A ar evau/O ^kalefar
SFX A ar evau/O ^kriolar
SFX A ar evau/O ^lustrar
SFX A ar evau/O ^maravejar
SFX A ar evau/O ^merkantar
SFX A ar evau/O ^merkantiđar
SFX A ar evau/O ^ormeđar
SFX A ar evau/O ^perfumar
SFX A ar evau/O ^perifraxar
SFX A ar evau/O ^periodar
SFX A ar evau/O ^perkolar
SFX A ar evau/O ^perkotar
SFX A ar evau/O ^perlustrar
SFX A ar evau/O ^permudarar
SFX A ar evau/O ^permutar
SFX A ar evau/O ^perorar
SFX A ar evau/O ^perpetrar
SFX A ar evau/O ^perpetuar
SFX A ar evau/O ^perseguitar
SFX A ar evau/O ^personaliđar
SFX A ar evau/O ^persugar
SFX A ar evau/O ^raxar
SFX A ar evau/O ^robar
SFX A ar evau/O ^roersar
SFX A ar evau/O ^sajar
SFX A ar evau/O ^scantiđar
SFX A ar evau/O ^skortegar
SFX A ar evau/O ^sotolinear
SFX A ar evau/O ^soverkiar
SFX A ar evau/O ^spergoŧar
SFX A ar evau/O ^sperimentar
SFX A ar evau/O ^sperlongar
SFX A ar evau/O ^spernacar
SFX A ar evau/O ^sperđurar
SFX A ar evau/O ^steriliđar
SFX A ar evau/O ^terapienar
SFX A ar evau/O ^teraŧar
SFX A ar evau/O ^termenar
SFX A ar evau/O ^terŧariolar
SFX A ar evau/O ^tormentar
SFX A ar evau/O ^verdeđar
SFX A ar evau/O ^vergiđar
SFX A ar evau/O ^verifegar
SFX A ar evau/O ^verolar
SFX A ar evau/O ^verxurar
SFX A ar evau/O ^xberlefar
SFX A ar evau/O ^xberlotar
SFX A ar evau/O ^xberlumar
SFX A ar evau/O ^xberxelar
SFX A ar evau/O ^xermojar
SFX A ar evau/O ^xgoñar
SFX A ar evau/O ^xlargiđar
SFX A ar evau/O ^xmerejar
SFX A ar evau/O ^xmeriliar
SFX A ar evau/O ^xmerŧiar
SFX A ar evau/O ^xmorgolar
SFX A ar evau/O ^xnervađar
SFX A ar evau/O ^xvergoñaŧar
SFX A ar evau/O alar
SFX A ar evau/O amar
SFX A ar evau/O arar
SFX A ar evau/O bertonar
SFX A ar evau/O dar
SFX A ar evau/O derenar
SFX A ar evau/O donar
SFX A ar evau/O far
SFX A ar evau/O fumar
SFX A ar evau/O kalar
SFX A ar evau/O kantar
SFX A ar evau/O kolar
SFX A ar evau/O korniđar
SFX A ar evau/O kurvar
SFX A ar evau/O lotar
SFX A ar evau/O lumar
SFX A ar evau/O menar
SFX A ar evau/O meravejar
SFX A ar evau/O međar
SFX A ar evau/O mojar
SFX A ar evau/O mudarar
SFX A ar evau/O ojar
SFX A ar evau/O okar
SFX A ar evau/O perdonar
SFX A ar evau/O perletar
SFX A ar evau/O pertegar
SFX A ar evau/O pongar
SFX A ar evau/O rajar
SFX A ar evau/O ramar
SFX A ar evau/O redar
SFX A ar evau/O rigolar
SFX A ar evau/O rivar
SFX A ar evau/O rolar
SFX A ar evau/O seguitar
SFX A ar evau/O serajar
SFX A ar evau/O siar
SFX A ar evau/O speronar
SFX A ar evau/O sugar
SFX A ar evau/O terminar
SFX A ar evau/O tonar
SFX A ar evau/O tuar
SFX A ar evau/O vejar
SFX A ar evau/O velar
SFX A ar evau/O vergoñar
SFX A ar evau/O verigolar
SFX A ar evau/O versar
SFX A ar evau/O verđelar
SFX A ar evau/O xelar
SFX A ar evau/O xmerdar
SFX A ar evau/O đurar
SFX A ar evau/O ŧercar
SFX A ar evau/O ŧitar
SFX A ar eve/H [abcdefmnpstvxñđŧ]olar
SFX A ar eve/H [abcdfgijknopstvxŧ]etar
SFX A ar eve/H [abcdfjkmpsv]iđar
SFX A ar eve/H [abcdfklnoprstuvxđŧ]inar
SFX A ar eve/H [abcefgijklmnpsvxđŧ]onar
SFX A ar eve/H [abdefklmopsvx]itar
SFX A ar eve/H [abdfgijklmnpstxñđ]orar
SFX A ar eve/H [abdfgikmst]urar
SFX A ar eve/H [abdfijkmnprstuŧ]elar
SFX A ar eve/H [abdgiotu]riđar
SFX A ar eve/H [abfgptu]regar
SFX A ar eve/H [abfjlnpr]utar
SFX A ar eve/H [abfkx]renar
SFX A ar eve/H [abfot]raŧar
SFX A ar eve/H [abik]rokar
SFX A ar eve/H [abikoptu]riar
SFX A ar eve/H [adiopt]ronar
SFX A ar eve/H [adklpstuvđŧ]enar
SFX A ar eve/H [aeilnsu]kar
SFX A ar eve/H [aeinosu]tegar
SFX A ar eve/H [aeio]strar
SFX A ar eve/H [aeiop]letar
SFX A ar eve/H [aeiou]xenar
SFX A ar eve/H [aeiru]ñar
SFX A ar eve/H [aeiu]ngar
SFX A ar eve/H [aeiu]ŧiar
SFX A ar eve/H [aelo]var
SFX A ar eve/H [aenoux]golar
SFX A ar eve/H [aeo]liar
SFX A ar eve/H [aeors]tiđar
SFX A ar eve/H [aeou]mentar
SFX A ar eve/H [agot]rejar
SFX A ar eve/H [ai]erar
SFX A ar eve/H [ai]ñaŧar
SFX A ar eve/H [ail]gar
SFX A ar eve/H [ailnou]sar
SFX A ar eve/H [ailnu]bar
SFX A ar eve/H [ailu]minar
SFX A ar eve/H [aiou]rmar
SFX A ar eve/H [aisu]kiar
SFX A ar eve/H [aku]rifegar
SFX A ar eve/H [als]tar
SFX A ar eve/H [an]deđar
SFX A ar eve/H [an]fraxar
SFX A ar eve/H [an]kuerar
SFX A ar eve/H [an]kuirar
SFX A ar eve/H [ano]fegar
SFX A ar eve/H [ao]niđar
SFX A ar eve/H [ao]rcar
SFX A ar eve/H [ao]rdar
SFX A ar eve/H [ao]rdonar
SFX A ar eve/H [ao]rkar
SFX A ar eve/H [ao]rnar
SFX A ar eve/H [ao]rsar
SFX A ar eve/H [aou]nŧiar
SFX A ar eve/H [aou]rbar
SFX A ar eve/H [aou]rgar
SFX A ar eve/H [aou]rkiar
SFX A ar eve/H [aou]rlar
SFX A ar eve/H [aou]rtar
SFX A ar eve/H [aou]rŧar
SFX A ar eve/H [ar]naliđar
SFX A ar eve/H [aux]nar
SFX A ar eve/H [bcdefgijmnpsvxđŧ]otar
SFX A ar eve/H [bcdfgjklmnpstvxđŧ]erar
SFX A ar eve/H [bcfgiklnoprtŧ]eđar
SFX A ar eve/H [bcfgjklmnoptuv]aŧar
SFX A ar eve/H [bcfilrtđ]ugar
SFX A ar eve/H [bcmpruŧ]efar
SFX A ar eve/H [bdegikmprstđ]aliđar
SFX A ar eve/H [bdfjmnptvx]iar
SFX A ar eve/H [bdflmvđ]ogar
SFX A ar eve/H [bdgklmnptuv]ajar
SFX A ar eve/H [bdgkpv]rar
SFX A ar eve/H [bdilmnopsvxñđŧ]egar
SFX A ar eve/H [bdklmoprtuv]acar
SFX A ar eve/H [bfilmtuv]antar
SFX A ar eve/H [bgknpstv]axar
SFX A ar eve/H [bjklmrt]oŧar
SFX A ar eve/H [blmpstvx]irar
SFX A ar eve/H [blprsvx]ear
SFX A ar eve/H [bmnpxŧ]igolar
SFX A ar eve/H [bmtŧ]iliar
SFX A ar eve/H [bou]rogar
SFX A ar eve/H [bp]erlar
SFX A ar eve/H [btv]ergar
SFX A ar eve/H [bxŧ]eregar
SFX A ar eve/H [cfglopsv]esar
SFX A ar eve/H [clmnrsv]odar
SFX A ar eve/H [dfgklmnopst]ejar
SFX A ar eve/H [dg]obar
SFX A ar eve/H [dgkmnprs]uar
SFX A ar eve/H [dijlorstuvxđ]entar
SFX A ar eve/H [dlnstxñŧ]ifegar
SFX A ar eve/H [dltv]ernar
SFX A ar eve/H [eilnu]ŧar
SFX A ar eve/H [eilox]mar
SFX A ar eve/H [einoru]xar
SFX A ar eve/H [einosu]car
SFX A ar eve/H [eiu]xurar
SFX A ar eve/H [eo]liđar
SFX A ar eve/H [eo]ntiđar
SFX A ar eve/H [es]kotar
SFX A ar eve/H [es]ŧervelar
SFX A ar eve/H [fjkx]ermar
SFX A ar eve/H [fklrsx]oñar
SFX A ar eve/H [fm]eretar
SFX A ar eve/H [fpvŧ]iolar
SFX A ar eve/H [fŧ]etuar
SFX A ar eve/H [gin]ritar
SFX A ar eve/H [iln]trar
SFX A ar eve/H [inru]jar
SFX A ar eve/H [io]ntar
SFX A ar eve/H [io]rkolar
SFX A ar eve/H [ipt]ađar
SFX A ar eve/H [ipu]lar
SFX A ar eve/H [irst]umar
SFX A ar eve/H [klt]ivar
SFX A ar eve/H [kp]avejar
SFX A ar eve/H [kt]erŧar
SFX A ar eve/H [lmtxŧ]enŧiar
SFX A ar eve/H [ln]etrar
SFX A ar eve/H [lnoru]đar
SFX A ar eve/H [mp]eritar
SFX A ar eve/H [mv]ergolar
SFX A ar eve/H [ns]erbar
SFX A ar eve/H [ns]ervar
SFX A ar eve/H [ns]kuercar
SFX A ar eve/H [nsv]edar
SFX A ar eve/H [nx]goŧar
SFX A ar eve/H [op]ar
SFX A ar eve/H [ox]longar
SFX A ar eve/H [pt]resar
SFX A ar eve/H [pt]rotar
SFX A ar eve/H [stŧ]imentar
SFX A ar eve/H [sŧ]erkar
SFX A ar eve/H [tuv]iliđar
SFX A ar eve/H [tv]eriđar
SFX A ar eve/H [tv]erniđar
SFX A ar eve/H [xŧ]ertar
SFX A ar eve/H ^alienar
SFX A ar eve/H ^bersajar
SFX A ar eve/H ^bordeđar
SFX A ar eve/H ^deramar
SFX A ar eve/H ^derivar
SFX A ar eve/H ^derobar
SFX A ar eve/H ^derokar
SFX A ar eve/H ^derotar
SFX A ar eve/H ^desferenŧiar
SFX A ar eve/H ^devorar
SFX A ar eve/H ^devorŧiar
SFX A ar eve/H ^dexeredar
SFX A ar eve/H ^dexverxenar
SFX A ar eve/H ^exerŧitar
SFX A ar eve/H ^fermentar
SFX A ar eve/H ^griliar
SFX A ar eve/H ^guernar
SFX A ar eve/H ^inbaretar
SFX A ar eve/H ^infervorar
SFX A ar eve/H ^inkartonar
SFX A ar eve/H ^intarsiar
SFX A ar eve/H ^interesar
SFX A ar eve/H ^interkalar
SFX A ar eve/H ^interkuerar
SFX A ar eve/H ^interkuirar
SFX A ar eve/H ^interlinear
SFX A ar eve/H ^intermeđar
SFX A ar eve/H ^interogar
SFX A ar eve/H ^interpretar
SFX A ar eve/H ^inveriar
SFX A ar eve/H ^inversiar
SFX A ar eve/H ^inŧercelar
SFX A ar eve/H ^kalefar
SFX A ar eve/H ^kriolar
SFX A ar eve/H ^lustrar
SFX A ar eve/H ^maravejar
SFX A ar eve/H ^merkantar
SFX A ar eve/H ^merkantiđar
SFX A ar eve/H ^ormeđar
SFX A ar eve/H ^perfumar
SFX A ar eve/H ^perifraxar
SFX A ar eve/H ^periodar
SFX A ar eve/H ^perkolar
SFX A ar eve/H ^perkotar
SFX A ar eve/H ^perlustrar
SFX A ar eve/H ^permudarar
SFX A ar eve/H ^permutar
SFX A ar eve/H ^perorar
SFX A ar eve/H ^perpetrar
SFX A ar eve/H ^perpetuar
SFX A ar eve/H ^perseguitar
SFX A ar eve/H ^personaliđar
SFX A ar eve/H ^persugar
SFX A ar eve/H ^raxar
SFX A ar eve/H ^robar
SFX A ar eve/H ^roersar
SFX A ar eve/H ^sajar
SFX A ar eve/H ^scantiđar
SFX A ar eve/H ^skortegar
SFX A ar eve/H ^sotolinear
SFX A ar eve/H ^soverkiar
SFX A ar eve/H ^spergoŧar
SFX A ar eve/H ^sperimentar
SFX A ar eve/H ^sperlongar
SFX A ar eve/H ^spernacar
SFX A ar eve/H ^sperđurar
SFX A ar eve/H ^steriliđar
SFX A ar eve/H ^terapienar
SFX A ar eve/H ^teraŧar
SFX A ar eve/H ^termenar
SFX A ar eve/H ^terŧariolar
SFX A ar eve/H ^tormentar
SFX A ar eve/H ^verdeđar
SFX A ar eve/H ^vergiđar
SFX A ar eve/H ^verifegar
SFX A ar eve/H ^verolar
SFX A ar eve/H ^verxurar
SFX A ar eve/H ^xberlefar
SFX A ar eve/H ^xberlotar
SFX A ar eve/H ^xberlumar
SFX A ar eve/H ^xberxelar
SFX A ar eve/H ^xermojar
SFX A ar eve/H ^xgoñar
SFX A ar eve/H ^xlargiđar
SFX A ar eve/H ^xmerejar
SFX A ar eve/H ^xmeriliar
SFX A ar eve/H ^xmerŧiar
SFX A ar eve/H ^xmorgolar
SFX A ar eve/H ^xnervađar
SFX A ar eve/H ^xvergoñaŧar
SFX A ar eve/H alar
SFX A ar eve/H amar
SFX A ar eve/H arar
SFX A ar eve/H bertonar
SFX A ar eve/H dar
SFX A ar eve/H derenar
SFX A ar eve/H donar
SFX A ar eve/H far
SFX A ar eve/H fumar
SFX A ar eve/H kalar
SFX A ar eve/H kantar
SFX A ar eve/H kolar
SFX A ar eve/H korniđar
SFX A ar eve/H kurvar
SFX A ar eve/H lotar
SFX A ar eve/H lumar
SFX A ar eve/H menar
SFX A ar eve/H meravejar
SFX A ar eve/H međar
SFX A ar eve/H mojar
SFX A ar eve/H mudarar
SFX A ar eve/H ojar
SFX A ar eve/H okar
SFX A ar eve/H perdonar
SFX A ar eve/H perletar
SFX A ar eve/H pertegar
SFX A ar eve/H pongar
SFX A ar eve/H rajar
SFX A ar eve/H ramar
SFX A ar eve/H redar
SFX A ar eve/H rigolar
SFX A ar eve/H rivar
SFX A ar eve/H rolar
SFX A ar eve/H seguitar
SFX A ar eve/H serajar
SFX A ar eve/H siar
SFX A ar eve/H speronar
SFX A ar eve/H sugar
SFX A ar eve/H terminar
SFX A ar eve/H tonar
SFX A ar eve/H tuar
SFX A ar eve/H vejar
SFX A ar eve/H velar
SFX A ar eve/H vergoñar
SFX A ar eve/H verigolar
SFX A ar eve/H versar
SFX A ar eve/H verđelar
SFX A ar eve/H xelar
SFX A ar eve/H xmerdar
SFX A ar eve/H đurar
SFX A ar eve/H ŧercar
SFX A ar eve/H ŧitar
SFX A ar evi/LN [abcdefmnpstvxñđŧ]olar
SFX A ar evi/LN [abcdfgijknopstvxŧ]etar
SFX A ar evi/LN [abcdfjkmpsv]iđar
SFX A ar evi/LN [abcdfklnoprstuvxđŧ]inar
SFX A ar evi/LN [abcefgijklmnpsvxđŧ]onar
SFX A ar evi/LN [abdefklmopsvx]itar
SFX A ar evi/LN [abdfgijklmnpstxñđ]orar
SFX A ar evi/LN [abdfgikmst]urar
SFX A ar evi/LN [abdfijkmnprstuŧ]elar
SFX A ar evi/LN [abdgiotu]riđar
SFX A ar evi/LN [abfgptu]regar
SFX A ar evi/LN [abfjlnpr]utar
SFX A ar evi/LN [abfkx]renar
SFX A ar evi/LN [abfot]raŧar
SFX A ar evi/LN [abik]rokar
SFX A ar evi/LN [abikoptu]riar
SFX A ar evi/LN [adiopt]ronar
SFX A ar evi/LN [adklpstuvđŧ]enar
SFX A ar evi/LN [aeilnsu]kar
SFX A ar evi/LN [aeinosu]tegar
SFX A ar evi/LN [aeio]strar
SFX A ar evi/LN [aeiop]letar
SFX A ar evi/LN [aeiou]xenar
SFX A ar evi/LN [aeiru]ñar
SFX A ar evi/LN [aeiu]ngar
SFX A ar evi/LN [aeiu]ŧiar
SFX A ar evi/LN [aelo]var
SFX A ar evi/LN [aenoux]golar
SFX A ar evi/LN [aeo]liar
SFX A ar evi/LN [aeors]tiđar
SFX A ar evi/LN [aeou]mentar
SFX A ar evi/LN [agot]rejar
SFX A ar evi/LN [ai]erar
SFX A ar evi/LN [ai]ñaŧar
SFX A ar evi/LN [ail]gar
SFX A ar evi/LN [ailnou]sar
SFX A ar evi/LN [ailnu]bar
SFX A ar evi/LN [ailu]minar
SFX A ar evi/LN [aiou]rmar
SFX A ar evi/LN [aisu]kiar
SFX A ar evi/LN [aku]rifegar
SFX A ar evi/LN [als]tar
SFX A ar evi/LN [an]deđar
SFX A ar evi/LN [an]fraxar
SFX A ar evi/LN [an]kuerar
SFX A ar evi/LN [an]kuirar
SFX A ar evi/LN [ano]fegar
SFX A ar evi/LN [ao]niđar
SFX A ar evi/LN [ao]rcar
SFX A ar evi/LN [ao]rdar
SFX A ar evi/LN [ao]rdonar
SFX A ar evi/LN [ao]rkar
SFX A ar evi/LN [ao]rnar
SFX A ar evi/LN [ao]rsar
SFX A ar evi/LN [aou]nŧiar
SFX A ar evi/LN [aou]rbar
SFX A ar evi/LN [aou]rgar
SFX A ar evi/LN [aou]rkiar
SFX A ar evi/LN [aou]rlar
SFX A ar evi/LN [aou]rtar
SFX A ar evi/LN [aou]rŧar
SFX A ar evi/LN [ar]naliđar
SFX A ar evi/LN [aux]nar
SFX A ar evi/LN [bcdefgijmnpsvxđŧ]otar
SFX A ar evi/LN [bcdfgjklmnpstvxđŧ]erar
SFX A ar evi/LN [bcfgiklnoprtŧ]eđar
SFX A ar evi/LN [bcfgjklmnoptuv]aŧar
SFX A ar evi/LN [bcfilrtđ]ugar
SFX A ar evi/LN [bcmpruŧ]efar
SFX A ar evi/LN [bdegikmprstđ]aliđar
SFX A ar evi/LN [bdfjmnptvx]iar
SFX A ar evi/LN [bdflmvđ]ogar
SFX A ar evi/LN [bdgklmnptuv]ajar
SFX A ar evi/LN [bdgkpv]rar
SFX A ar evi/LN [bdilmnopsvxñđŧ]egar
SFX A ar evi/LN [bdklmoprtuv]acar
SFX A ar evi/LN [bfilmtuv]antar
SFX A ar evi/LN [bgknpstv]axar
SFX A ar evi/LN [bjklmrt]oŧar
SFX A ar evi/LN [blmpstvx]irar
SFX A ar evi/LN [blprsvx]ear
SFX A ar evi/LN [bmnpxŧ]igolar
SFX A ar evi/LN [bmtŧ]iliar
SFX A ar evi/LN [bou]rogar
SFX A ar evi/LN [bp]erlar
SFX A ar evi/LN [btv]ergar
SFX A ar evi/LN [bxŧ]eregar
SFX A ar evi/LN [cfglopsv]esar
SFX A ar evi/LN [clmnrsv]odar
SFX A ar evi/LN [dfgklmnopst]ejar
SFX A ar evi/LN [dg]obar
SFX A ar evi/LN [dgkmnprs]uar
SFX A ar evi/LN [dijlorstuvxđ]entar
SFX A ar evi/LN [dlnstxñŧ]ifegar
SFX A ar evi/LN [dltv]ernar
SFX A ar evi/LN [eilnu]ŧar
SFX A ar evi/LN [eilox]mar
SFX A ar evi/LN [einoru]xar
SFX A ar evi/LN [einosu]car
SFX A ar evi/LN [eiu]xurar
SFX A ar evi/LN [eo]liđar
SFX A ar evi/LN [eo]ntiđar
SFX A ar evi/LN [es]kotar
SFX A ar evi/LN [es]ŧervelar
SFX A ar evi/LN [fjkx]ermar
SFX A ar evi/LN [fklrsx]oñar
SFX A ar evi/LN [fm]eretar
SFX A ar evi/LN [fpvŧ]iolar
SFX A ar evi/LN [fŧ]etuar
SFX A ar evi/LN [gin]ritar
SFX A ar evi/LN [iln]trar
SFX A ar evi/LN [inru]jar
SFX A ar evi/LN [io]ntar
SFX A ar evi/LN [io]rkolar
SFX A ar evi/LN [ipt]ađar
SFX A ar evi/LN [ipu]lar
SFX A ar evi/LN [irst]umar
SFX A ar evi/LN [klt]ivar
SFX A ar evi/LN [kp]avejar
SFX A ar evi/LN [kt]erŧar
SFX A ar evi/LN [lmtxŧ]enŧiar
SFX A ar evi/LN [ln]etrar
SFX A ar evi/LN [lnoru]đar
SFX A ar evi/LN [mp]eritar
SFX A ar evi/LN [mv]ergolar
SFX A ar evi/LN [ns]erbar
SFX A ar evi/LN [ns]ervar
SFX A ar evi/LN [ns]kuercar
SFX A ar evi/LN [nsv]edar
SFX A ar evi/LN [nx]goŧar
SFX A ar evi/LN [op]ar
SFX A ar evi/LN [ox]longar
SFX A ar evi/LN [pt]resar
SFX A ar evi/LN [pt]rotar
SFX A ar evi/LN [stŧ]imentar
SFX A ar evi/LN [sŧ]erkar
SFX A ar evi/LN [tuv]iliđar
SFX A ar evi/LN [tv]eriđar
SFX A ar evi/LN [tv]erniđar
SFX A ar evi/LN [xŧ]ertar
SFX A ar evi/LN ^alienar
SFX A ar evi/LN ^bersajar
SFX A ar evi/LN ^bordeđar
SFX A ar evi/LN ^deramar
SFX A ar evi/LN ^derivar
SFX A ar evi/LN ^derobar
SFX A ar evi/LN ^derokar
SFX A ar evi/LN ^derotar
SFX A ar evi/LN ^desferenŧiar
SFX A ar evi/LN ^devorar
SFX A ar evi/LN ^devorŧiar
SFX A ar evi/LN ^dexeredar
SFX A ar evi/LN ^dexverxenar
SFX A ar evi/LN ^exerŧitar
SFX A ar evi/LN ^fermentar
SFX A ar evi/LN ^griliar
SFX A ar evi/LN ^guernar
SFX A ar evi/LN ^inbaretar
SFX A ar evi/LN ^infervorar
SFX A ar evi/LN ^inkartonar
SFX A ar evi/LN ^intarsiar
SFX A ar evi/LN ^interesar
SFX A ar evi/LN ^interkalar
SFX A ar evi/LN ^interkuerar
SFX A ar evi/LN ^interkuirar
SFX A ar evi/LN ^interlinear
SFX A ar evi/LN ^intermeđar
SFX A ar evi/LN ^interogar
SFX A ar evi/LN ^interpretar
SFX A ar evi/LN ^inveriar
SFX A ar evi/LN ^inversiar
SFX A ar evi/LN ^inŧercelar
SFX A ar evi/LN ^kalefar
SFX A ar evi/LN ^kriolar
SFX A ar evi/LN ^lustrar
SFX A ar evi/LN ^maravejar
SFX A ar evi/LN ^merkantar
SFX A ar evi/LN ^merkantiđar
SFX A ar evi/LN ^ormeđar
SFX A ar evi/LN ^perfumar
SFX A ar evi/LN ^perifraxar
SFX A ar evi/LN ^periodar
SFX A ar evi/LN ^perkolar
SFX A ar evi/LN ^perkotar
SFX A ar evi/LN ^perlustrar
SFX A ar evi/LN ^permudarar
SFX A ar evi/LN ^permutar
SFX A ar evi/LN ^perorar
SFX A ar evi/LN ^perpetrar
SFX A ar evi/LN ^perpetuar
SFX A ar evi/LN ^perseguitar
SFX A ar evi/LN ^personaliđar
SFX A ar evi/LN ^persugar
SFX A ar evi/LN ^raxar
SFX A ar evi/LN ^robar
SFX A ar evi/LN ^roersar
SFX A ar evi/LN ^sajar
SFX A ar evi/LN ^scantiđar
SFX A ar evi/LN ^skortegar
SFX A ar evi/LN ^sotolinear
SFX A ar evi/LN ^soverkiar
SFX A ar evi/LN ^spergoŧar
SFX A ar evi/LN ^sperimentar
SFX A ar evi/LN ^sperlongar
SFX A ar evi/LN ^spernacar
SFX A ar evi/LN ^sperđurar
SFX A ar evi/LN ^steriliđar
SFX A ar evi/LN ^terapienar
SFX A ar evi/LN ^teraŧar
SFX A ar evi/LN ^termenar
SFX A ar evi/LN ^terŧariolar
SFX A ar evi/LN ^tormentar
SFX A ar evi/LN ^verdeđar
SFX A ar evi/LN ^vergiđar
SFX A ar evi/LN ^verifegar
SFX A ar evi/LN ^verolar
SFX A ar evi/LN ^verxurar
SFX A ar evi/LN ^xberlefar
SFX A ar evi/LN ^xberlotar
SFX A ar evi/LN ^xberlumar
SFX A ar evi/LN ^xberxelar
SFX A ar evi/LN ^xermojar
SFX A ar evi/LN ^xgoñar
SFX A ar evi/LN ^xlargiđar
SFX A ar evi/LN ^xmerejar
SFX A ar evi/LN ^xmeriliar
SFX A ar evi/LN ^xmerŧiar
SFX A ar evi/LN ^xmorgolar
SFX A ar evi/LN ^xnervađar
SFX A ar evi/LN ^xvergoñaŧar
SFX A ar evi/LN alar
SFX A ar evi/LN amar
SFX A ar evi/LN arar
SFX A ar evi/LN bertonar
SFX A ar evi/LN dar
SFX A ar evi/LN derenar
SFX A ar evi/LN donar
SFX A ar evi/LN far
SFX A ar evi/LN fumar
SFX A ar evi/LN kalar
SFX A ar evi/LN kantar
SFX A ar evi/LN kolar
SFX A ar evi/LN korniđar
SFX A ar evi/LN kurvar
SFX A ar evi/LN lotar
SFX A ar evi/LN lumar
SFX A ar evi/LN menar
SFX A ar evi/LN meravejar
SFX A ar evi/LN međar
SFX A ar evi/LN mojar
SFX A ar evi/LN mudarar
SFX A ar evi/LN ojar
SFX A ar evi/LN okar
SFX A ar evi/LN perdonar
SFX A ar evi/LN perletar
SFX A ar evi/LN pertegar
SFX A ar evi/LN pongar
SFX A ar evi/LN rajar
SFX A ar evi/LN ramar
SFX A ar evi/LN redar
SFX A ar evi/LN rigolar
SFX A ar evi/LN rivar
SFX A ar evi/LN rolar
SFX A ar evi/LN seguitar
SFX A ar evi/LN serajar
SFX A ar evi/LN siar
SFX A ar evi/LN speronar
SFX A ar evi/LN sugar
SFX A ar evi/LN terminar
SFX A ar evi/LN tonar
SFX A ar evi/LN tuar
SFX A ar evi/LN vejar
SFX A ar evi/LN velar
SFX A ar evi/LN vergoñar
SFX A ar evi/LN verigolar
SFX A ar evi/LN versar
SFX A ar evi/LN verđelar
SFX A ar evi/LN xelar
SFX A ar evi/LN xmerdar
SFX A ar evi/LN đurar
SFX A ar evi/LN ŧercar
SFX A ar evi/LN ŧitar
SFX A ar evo/H [abcdefmnpstvxñđŧ]olar
SFX A ar evo/H [abcdfgijknopstvxŧ]etar
SFX A ar evo/H [abcdfjkmpsv]iđar
SFX A ar evo/H [abcdfklnoprstuvxđŧ]inar
SFX A ar evo/H [abcefgijklmnpsvxđŧ]onar
SFX A ar evo/H [abdefklmopsvx]itar
SFX A ar evo/H [abdfgijklmnpstxñđ]orar
SFX A ar evo/H [abdfgikmst]urar
SFX A ar evo/H [abdfijkmnprstuŧ]elar
SFX A ar evo/H [abdgiotu]riđar
SFX A ar evo/H [abfgptu]regar
SFX A ar evo/H [abfjlnpr]utar
SFX A ar evo/H [abfkx]renar
SFX A ar evo/H [abfot]raŧar
SFX A ar evo/H [abik]rokar
SFX A ar evo/H [abikoptu]riar
SFX A ar evo/H [adiopt]ronar
SFX A ar evo/H [adklpstuvđŧ]enar
SFX A ar evo/H [aeilnsu]kar
SFX A ar evo/H [aeinosu]tegar
SFX A ar evo/H [aeio]strar
SFX A ar evo/H [aeiop]letar
SFX A ar evo/H [aeiou]xenar
SFX A ar evo/H [aeiru]ñar
SFX A ar evo/H [aeiu]ngar
SFX A ar evo/H [aeiu]ŧiar
SFX A ar evo/H [aelo]var
SFX A ar evo/H [aenoux]golar
SFX A ar evo/H [aeo]liar
SFX A ar evo/H [aeors]tiđar
SFX A ar evo/H [aeou]mentar
SFX A ar evo/H [agot]rejar
SFX A ar evo/H [ai]erar
SFX A ar evo/H [ai]ñaŧar
SFX A ar evo/H [ail]gar
SFX A ar evo/H [ailnou]sar
SFX A ar evo/H [ailnu]bar
SFX A ar evo/H [ailu]minar
SFX A ar evo/H [aiou]rmar
SFX A ar evo/H [aisu]kiar
SFX A ar evo/H [aku]rifegar
SFX A ar evo/H [als]tar
SFX A ar evo/H [an]deđar
SFX A ar evo/H [an]fraxar
SFX A ar evo/H [an]kuerar
SFX A ar evo/H [an]kuirar
SFX A ar evo/H [ano]fegar
SFX A ar evo/H [ao]niđar
SFX A ar evo/H [ao]rcar
SFX A ar evo/H [ao]rdar
SFX A ar evo/H [ao]rdonar
SFX A ar evo/H [ao]rkar
SFX A ar evo/H [ao]rnar
SFX A ar evo/H [ao]rsar
SFX A ar evo/H [aou]nŧiar
SFX A ar evo/H [aou]rbar
SFX A ar evo/H [aou]rgar
SFX A ar evo/H [aou]rkiar
SFX A ar evo/H [aou]rlar
SFX A ar evo/H [aou]rtar
SFX A ar evo/H [aou]rŧar
SFX A ar evo/H [ar]naliđar
SFX A ar evo/H [aux]nar
SFX A ar evo/H [bcdefgijmnpsvxđŧ]otar
SFX A ar evo/H [bcdfgjklmnpstvxđŧ]erar
SFX A ar evo/H [bcfgiklnoprtŧ]eđar
SFX A ar evo/H [bcfgjklmnoptuv]aŧar
SFX A ar evo/H [bcfilrtđ]ugar
SFX A ar evo/H [bcmpruŧ]efar
SFX A ar evo/H [bdegikmprstđ]aliđar
SFX A ar evo/H [bdfjmnptvx]iar
SFX A ar evo/H [bdflmvđ]ogar
SFX A ar evo/H [bdgklmnptuv]ajar
SFX A ar evo/H [bdgkpv]rar
SFX A ar evo/H [bdilmnopsvxñđŧ]egar
SFX A ar evo/H [bdklmoprtuv]acar
SFX A ar evo/H [bfilmtuv]antar
SFX A ar evo/H [bgknpstv]axar
SFX A ar evo/H [bjklmrt]oŧar
SFX A ar evo/H [blmpstvx]irar
SFX A ar evo/H [blprsvx]ear
SFX A ar evo/H [bmnpxŧ]igolar
SFX A ar evo/H [bmtŧ]iliar
SFX A ar evo/H [bou]rogar
SFX A ar evo/H [bp]erlar
SFX A ar evo/H [btv]ergar
SFX A ar evo/H [bxŧ]eregar
SFX A ar evo/H [cfglopsv]esar
SFX A ar evo/H [clmnrsv]odar
SFX A ar evo/H [dfgklmnopst]ejar
SFX A ar evo/H [dg]obar
SFX A ar evo/H [dgkmnprs]uar
SFX A ar evo/H [dijlorstuvxđ]entar
SFX A ar evo/H [dlnstxñŧ]ifegar
SFX A ar evo/H [dltv]ernar
SFX A ar evo/H [eilnu]ŧar
SFX A ar evo/H [eilox]mar
SFX A ar evo/H [einoru]xar
SFX A ar evo/H [einosu]car
SFX A ar evo/H [eiu]xurar
SFX A ar evo/H [eo]liđar
SFX A ar evo/H [eo]ntiđar
SFX A ar evo/H [es]kotar
SFX A ar evo/H [es]ŧervelar
SFX A ar evo/H [fjkx]ermar
SFX A ar evo/H [fklrsx]oñar
SFX A ar evo/H [fm]eretar
SFX A ar evo/H [fpvŧ]iolar
SFX A ar evo/H [fŧ]etuar
SFX A ar evo/H [gin]ritar
SFX A ar evo/H [iln]trar
SFX A ar evo/H [inru]jar
SFX A ar evo/H [io]ntar
SFX A ar evo/H [io]rkolar
SFX A ar evo/H [ipt]ađar
SFX A ar evo/H [ipu]lar
SFX A ar evo/H [irst]umar
SFX A ar evo/H [klt]ivar
SFX A ar evo/H [kp]avejar
SFX A ar evo/H [kt]erŧar
SFX A ar evo/H [lmtxŧ]enŧiar
SFX A ar evo/H [ln]etrar
SFX A ar evo/H [lnoru]đar
SFX A ar evo/H [mp]eritar
SFX A ar evo/H [mv]ergolar
SFX A ar evo/H [ns]erbar
SFX A ar evo/H [ns]ervar
SFX A ar evo/H [ns]kuercar
SFX A ar evo/H [nsv]edar
SFX A ar evo/H [nx]goŧar
SFX A ar evo/H [op]ar
SFX A ar evo/H [ox]longar
SFX A ar evo/H [pt]resar
SFX A ar evo/H [pt]rotar
SFX A ar evo/H [stŧ]imentar
SFX A ar evo/H [sŧ]erkar
SFX A ar evo/H [tuv]iliđar
SFX A ar evo/H [tv]eriđar
SFX A ar evo/H [tv]erniđar
SFX A ar evo/H [xŧ]ertar
SFX A ar evo/H ^alienar
SFX A ar evo/H ^bersajar
SFX A ar evo/H ^bordeđar
SFX A ar evo/H ^deramar
SFX A ar evo/H ^derivar
SFX A ar evo/H ^derobar
SFX A ar evo/H ^derokar
SFX A ar evo/H ^derotar
SFX A ar evo/H ^desferenŧiar
SFX A ar evo/H ^devorar
SFX A ar evo/H ^devorŧiar
SFX A ar evo/H ^dexeredar
SFX A ar evo/H ^dexverxenar
SFX A ar evo/H ^exerŧitar
SFX A ar evo/H ^fermentar
SFX A ar evo/H ^griliar
SFX A ar evo/H ^guernar
SFX A ar evo/H ^inbaretar
SFX A ar evo/H ^infervorar
SFX A ar evo/H ^inkartonar
SFX A ar evo/H ^intarsiar
SFX A ar evo/H ^interesar
SFX A ar evo/H ^interkalar
SFX A ar evo/H ^interkuerar
SFX A ar evo/H ^interkuirar
SFX A ar evo/H ^interlinear
SFX A ar evo/H ^intermeđar
SFX A ar evo/H ^interogar
SFX A ar evo/H ^interpretar
SFX A ar evo/H ^inveriar
SFX A ar evo/H ^inversiar
SFX A ar evo/H ^inŧercelar
SFX A ar evo/H ^kalefar
SFX A ar evo/H ^kriolar
SFX A ar evo/H ^lustrar
SFX A ar evo/H ^maravejar
SFX A ar evo/H ^merkantar
SFX A ar evo/H ^merkantiđar
SFX A ar evo/H ^ormeđar
SFX A ar evo/H ^perfumar
SFX A ar evo/H ^perifraxar
SFX A ar evo/H ^periodar
SFX A ar evo/H ^perkolar
SFX A ar evo/H ^perkotar
SFX A ar evo/H ^perlustrar
SFX A ar evo/H ^permudarar
SFX A ar evo/H ^permutar
SFX A ar evo/H ^perorar
SFX A ar evo/H ^perpetrar
SFX A ar evo/H ^perpetuar
SFX A ar evo/H ^perseguitar
SFX A ar evo/H ^personaliđar
SFX A ar evo/H ^persugar
SFX A ar evo/H ^raxar
SFX A ar evo/H ^robar
SFX A ar evo/H ^roersar
SFX A ar evo/H ^sajar
SFX A ar evo/H ^scantiđar
SFX A ar evo/H ^skortegar
SFX A ar evo/H ^sotolinear
SFX A ar evo/H ^soverkiar
SFX A ar evo/H ^spergoŧar
SFX A ar evo/H ^sperimentar
SFX A ar evo/H ^sperlongar
SFX A ar evo/H ^spernacar
SFX A ar evo/H ^sperđurar
SFX A ar evo/H ^steriliđar
SFX A ar evo/H ^terapienar
SFX A ar evo/H ^teraŧar
SFX A ar evo/H ^termenar
SFX A ar evo/H ^terŧariolar
SFX A ar evo/H ^tormentar
SFX A ar evo/H ^verdeđar
SFX A ar evo/H ^vergiđar
SFX A ar evo/H ^verifegar
SFX A ar evo/H ^verolar
SFX A ar evo/H ^verxurar
SFX A ar evo/H ^xberlefar
SFX A ar evo/H ^xberlotar
SFX A ar evo/H ^xberlumar
SFX A ar evo/H ^xberxelar
SFX A ar evo/H ^xermojar
SFX A ar evo/H ^xgoñar
SFX A ar evo/H ^xlargiđar
SFX A ar evo/H ^xmerejar
SFX A ar evo/H ^xmeriliar
SFX A ar evo/H ^xmerŧiar
SFX A ar evo/H ^xmorgolar
SFX A ar evo/H ^xnervađar
SFX A ar evo/H ^xvergoñaŧar
SFX A ar evo/H alar
SFX A ar evo/H amar
SFX A ar evo/H arar
SFX A ar evo/H bertonar
SFX A ar evo/H dar
SFX A ar evo/H derenar
SFX A ar evo/H donar
SFX A ar evo/H far
SFX A ar evo/H fumar
SFX A ar evo/H kalar
SFX A ar evo/H kantar
SFX A ar evo/H kolar
SFX A ar evo/H korniđar
SFX A ar evo/H kurvar
SFX A ar evo/H lotar
SFX A ar evo/H lumar
SFX A ar evo/H menar
SFX A ar evo/H meravejar
SFX A ar evo/H međar
SFX A ar evo/H mojar
SFX A ar evo/H mudarar
SFX A ar evo/H ojar
SFX A ar evo/H okar
SFX A ar evo/H perdonar
SFX A ar evo/H perletar
SFX A ar evo/H pertegar
SFX A ar evo/H pongar
SFX A ar evo/H rajar
SFX A ar evo/H ramar
SFX A ar evo/H redar
SFX A ar evo/H rigolar
SFX A ar evo/H rivar
SFX A ar evo/H rolar
SFX A ar evo/H seguitar
SFX A ar evo/H serajar
SFX A ar evo/H siar
SFX A ar evo/H speronar
SFX A ar evo/H sugar
SFX A ar evo/H terminar
SFX A ar evo/H tonar
SFX A ar evo/H tuar
SFX A ar evo/H vejar
SFX A ar evo/H velar
SFX A ar evo/H vergoñar
SFX A ar evo/H verigolar
SFX A ar evo/H versar
SFX A ar evo/H verđelar
SFX A ar evo/H xelar
SFX A ar evo/H xmerdar
SFX A ar evo/H đurar
SFX A ar evo/H ŧercar
SFX A ar evo/H ŧitar
SFX A ar i/L [abcdfjkmpsv]iđar
SFX A ar i/L [abcdlmrv]ixar
SFX A ar i/L [abceijklmnpvxđŧ]onar
SFX A ar i/L [abcklrtŧ]ukar
SFX A ar i/L [abdgiotu]riđar
SFX A ar i/L [abfkx]renar
SFX A ar i/L [abfot]raŧar
SFX A ar i/L [abgnostvŧ]etar
SFX A ar i/L [abjnr]utar
SFX A ar i/L [acdflnoprsuv]inar
SFX A ar i/L [acfjprsuvŧ]ilar
SFX A ar i/L [acgkm]ucar
SFX A ar i/L [adiot]ronar
SFX A ar i/L [adot]reŧar
SFX A ar i/L [aeio]letar
SFX A ar i/L [aeors]teđar
SFX A ar i/L [aeors]tiđar
SFX A ar i/L [aeou]mentar
SFX A ar i/L [af]idar
SFX A ar i/L [agot]rejar
SFX A ar i/L [ai]ñaŧar
SFX A ar i/L [aijlnñđ]orar
SFX A ar i/L [ailn]ŧinar
SFX A ar i/L [aklpŧ]enar
SFX A ar i/L [an]deđar
SFX A ar i/L [an]kuirar
SFX A ar i/L [an]morar
SFX A ar i/L [an]sakrar
SFX A ar i/L [ano]ketar
SFX A ar i/L [anrđ]ular
SFX A ar i/L [anu]xetar
SFX A ar i/L [ao]niđar
SFX A ar i/L [ao]rdonar
SFX A ar i/L [ao]roŧar
SFX A ar i/L [ar]gonar
SFX A ar i/L [ar]naliđar
SFX A ar i/L [arst]ecar
SFX A ar i/L [at]ridar
SFX A ar i/L [bcdfgiklmopruvñ]atar
SFX A ar i/L [bcdfgikrstvx]anar
SFX A ar i/L [bcfgjklmnoptuv]aŧar
SFX A ar i/L [bcfklprtvxŧ]iñar
SFX A ar i/L [bcfntñ]ikar
SFX A ar i/L [bcilrt]onbar
SFX A ar i/L [bclrtđ]ugar
SFX A ar i/L [bcp]arlar
SFX A ar i/L [bdegikmprstđ]aliđar
SFX A ar i/L [bdfgikmst]urar
SFX A ar i/L [bdgklmnptuv]ajar
SFX A ar i/L [bdgklmprtuv]añar
SFX A ar i/L [bdklmoprtuv]acar
SFX A ar i/L [bdkmrtx]ufar
SFX A ar i/L [bf]iskar
SFX A ar i/L [bfikr]adar
SFX A ar i/L [bfilmtuv]antar
SFX A ar i/L [bfkv]alkar
SFX A ar i/L [bfmps]altar
SFX A ar i/L [bfr]uskar
SFX A ar i/L [bg]arbar
SFX A ar i/L [bgi]abar
SFX A ar i/L [bgknpstv]axar
SFX A ar i/L [bglmr]usar
SFX A ar i/L [bglr]indar
SFX A ar i/L [bgltvx]ardar
SFX A ar i/L [biklmrtv]askar
SFX A ar i/L [bilmprstvxñŧ]akar
SFX A ar i/L [bilmrtŧ]ankar
SFX A ar i/L [bklrtŧ]anpar
SFX A ar i/L [bl]ordar
SFX A ar i/L [blmpstvx]irar
SFX A ar i/L [blprtuv]astar
SFX A ar i/L [blru]imar
SFX A ar i/L [bls]ekar
SFX A ar i/L [bmrxŧ]endar
SFX A ar i/L [bp]olsar
SFX A ar i/L [bs]ituar
SFX A ar i/L [bs]olŧar
SFX A ar i/L [bs]orsar
SFX A ar i/L [bst]okar
SFX A ar i/L [bv]otar
SFX A ar i/L [cfgklnorŧ]eđar
SFX A ar i/L [cgijlpuv]anŧar
SFX A ar i/L [cklprtŧ]apar
SFX A ar i/L [ckr]inkar
SFX A ar i/L [cl]ibar
SFX A ar i/L [cmr]anxar
SFX A ar i/L [cprstŧ]upar
SFX A ar i/L [cprsŧ]exar
SFX A ar i/L [cps]ensar
SFX A ar i/L [crtv]ijar
SFX A ar i/L [dfgklmnopst]ejar
SFX A ar i/L [dijlorstuvxđ]entar
SFX A ar i/L [djt]emar
SFX A ar i/L [dlmprsxŧ]eñar
SFX A ar i/L [dlnpr]eskar
SFX A ar i/L [dr]emenar
SFX A ar i/L [dr]esolar
SFX A ar i/L [dr]intar
SFX A ar i/L [eiu]xurar
SFX A ar i/L [eo]liđar
SFX A ar i/L [eo]ntiđar
SFX A ar i/L [es]kuilibrar
SFX A ar i/L [fgklprt]uñar
SFX A ar i/L [fk]alsar
SFX A ar i/L [fk]itar
SFX A ar i/L [fkp]icar
SFX A ar i/L [fks]aldar
SFX A ar i/L [fnp]orkar
SFX A ar i/L [frtv]angar
SFX A ar i/L [frtñ]ifar
SFX A ar i/L [frv]iscar
SFX A ar i/L [fu]arŧar
SFX A ar i/L [fu]ilŧar
SFX A ar i/L [gjkpru]inŧar
SFX A ar i/L [gk]respar
SFX A ar i/L [gkmprđ]ontar
SFX A ar i/L [glopv]esar
SFX A ar i/L [gm]orgar
SFX A ar i/L [gs]olfar
SFX A ar i/L [ijrt]onfar
SFX A ar i/L [iklnptv]agar
SFX A ar i/L [ipt]ađar
SFX A ar i/L [irst]umar
SFX A ar i/L [itv]oxar
SFX A ar i/L [jtx]afar
SFX A ar i/L [kl]argar
SFX A ar i/L [kl]ontrar
SFX A ar i/L [klrsx]unar
SFX A ar i/L [klt]ivar
SFX A ar i/L [km]astrar
SFX A ar i/L [knr]aspar
SFX A ar i/L [ko]roxar
SFX A ar i/L [kp]almar
SFX A ar i/L [kp]avejar
SFX A ar i/L [kp]olpar
SFX A ar i/L [kp]oncar
SFX A ar i/L [kp]onteđar
SFX A ar i/L [kpu]artar
SFX A ar i/L [kr]axinar
SFX A ar i/L [kr]onŧar
SFX A ar i/L [kr]ostar
SFX A ar i/L [kr]ovar
SFX A ar i/L [krt]onkar
SFX A ar i/L [ks]alvar
SFX A ar i/L [kt]rikar
SFX A ar i/L [ln]tinar
SFX A ar i/L [lpv]eŧar
SFX A ar i/L [lr]istar
SFX A ar i/L [lv]egrar
SFX A ar i/L [mnx]istrar
SFX A ar i/L [mpr]incar
SFX A ar i/L [mpsŧ]igar
SFX A ar i/L [mpux]andar
SFX A ar i/L [mr]ascar
SFX A ar i/L [mr]engar
SFX A ar i/L [ms]agrar
SFX A ar i/L [msx]ultar
SFX A ar i/L [mu]enŧar
SFX A ar i/L [nr]bojar
SFX A ar i/L [nrŧ]opar
SFX A ar i/L [ns]fiubar
SFX A ar i/L [ns]kadenar
SFX A ar i/L [ns]karnar
SFX A ar i/L [ns]kular
SFX A ar i/L [ns]tilar
SFX A ar i/L [ns]timar
SFX A ar i/L [nx]boskar
SFX A ar i/L [nx]goŧar
SFX A ar i/L [nx]vidar
SFX A ar i/L [ors]torar
SFX A ar i/L [ou]fonar
SFX A ar i/L [ox]longar
SFX A ar i/L [pr]onpar
SFX A ar i/L [ps]alpar
SFX A ar i/L [pt]ipar
SFX A ar i/L [pt]urgar
SFX A ar i/L [rtñ]anfar
SFX A ar i/L [rx]ingar
SFX A ar i/L [rñ]infar
SFX A ar i/L [st]inuar
SFX A ar i/L [stŧ]imentar
SFX A ar i/L [sŧ]avarjar
SFX A ar i/L [sŧ]erkar
SFX A ar i/L [tuv]iliđar
SFX A ar i/L [tv]eriđar
SFX A ar i/L [tv]erniđar
SFX A ar i/L ^adular
SFX A ar i/L ^albeđar
SFX A ar i/L ^alienar
SFX A ar i/L ^arbinar
SFX A ar i/L ^arsar
SFX A ar i/L ^baxnar
SFX A ar i/L ^bersajar
SFX A ar i/L ^bordeđar
SFX A ar i/L ^buxnar
SFX A ar i/L ^deramar
SFX A ar i/L ^derivar
SFX A ar i/L ^derotar
SFX A ar i/L ^desanguar
SFX A ar i/L ^desfar
SFX A ar i/L ^despetar
SFX A ar i/L ^desturbar
SFX A ar i/L ^devorar
SFX A ar i/L ^dexalvear
SFX A ar i/L ^dexredar
SFX A ar i/L ^dexumanar
SFX A ar i/L ^dixnar
SFX A ar i/L ^entuxiaxmar
SFX A ar i/L ^fermentar
SFX A ar i/L ^filtrar
SFX A ar i/L ^frutuar
SFX A ar i/L ^furfar
SFX A ar i/L ^graduar
SFX A ar i/L ^gritar
SFX A ar i/L ^guidar
SFX A ar i/L ^inbalbar
SFX A ar i/L ^inbaretar
SFX A ar i/L ^inbilar
SFX A ar i/L ^incepar
SFX A ar i/L ^inferetar
SFX A ar i/L ^infraxar
SFX A ar i/L ^inkartonar
SFX A ar i/L ^inkolar
SFX A ar i/L ^inmagaxenar
SFX A ar i/L ^inpanar
SFX A ar i/L ^inpegar
SFX A ar i/L ^inrosar
SFX A ar i/L ^interkalar
SFX A ar i/L ^interkuirar
SFX A ar i/L ^interlinear
SFX A ar i/L ^intermeđar
SFX A ar i/L ^inxaltrar
SFX A ar i/L ^kaminar
SFX A ar i/L ^kolar
SFX A ar i/L ^kolmar
SFX A ar i/L ^konstar
SFX A ar i/L ^konstatar
SFX A ar i/L ^kontenplar
SFX A ar i/L ^kopar
SFX A ar i/L ^koxenar
SFX A ar i/L ^koxinar
SFX A ar i/L ^kupar
SFX A ar i/L ^ledrar
SFX A ar i/L ^lungar
SFX A ar i/L ^lustrar
SFX A ar i/L ^maravejar
SFX A ar i/L ^marcar
SFX A ar i/L ^maurar
SFX A ar i/L ^merkantar
SFX A ar i/L ^merkantiđar
SFX A ar i/L ^nkinar
SFX A ar i/L ^nuklear
SFX A ar i/L ^onjar
SFX A ar i/L ^onđar
SFX A ar i/L ^ormeđar
SFX A ar i/L ^pelar
SFX A ar i/L ^perfumar
SFX A ar i/L ^peritar
SFX A ar i/L ^perkolar
SFX A ar i/L ^perlustrar
SFX A ar i/L ^personaliđar
SFX A ar i/L ^persugar
SFX A ar i/L ^pomar
SFX A ar i/L ^ponsar
SFX A ar i/L ^protokolar
SFX A ar i/L ^rafar
SFX A ar i/L ^ranjar
SFX A ar i/L ^ranđar
SFX A ar i/L ^ratinar
SFX A ar i/L ^raxar
SFX A ar i/L ^rekular
SFX A ar i/L ^rexiduar
SFX A ar i/L ^rtigar
SFX A ar i/L ^ruspar
SFX A ar i/L ^sajar
SFX A ar i/L ^samar
SFX A ar i/L ^scantiđar
SFX A ar i/L ^scarar
SFX A ar i/L ^scenxar
SFX A ar i/L ^scolar
SFX A ar i/L ^segar
SFX A ar i/L ^sfondrar
SFX A ar i/L ^sfronxar
SFX A ar i/L ^sitar
SFX A ar i/L ^sixilar
SFX A ar i/L ^skarar
SFX A ar i/L ^skoltar
SFX A ar i/L ^skrutinar
SFX A ar i/L ^skurŧar
SFX A ar i/L ^sodisfar
SFX A ar i/L ^solkar
SFX A ar i/L ^soporar
SFX A ar i/L ^sotolinear
SFX A ar i/L ^spergoŧar
SFX A ar i/L ^sperimentar
SFX A ar i/L ^sperlongar
SFX A ar i/L ^spernacar
SFX A ar i/L ^sperđurar
SFX A ar i/L ^steriliđar
SFX A ar i/L ^sufragar
SFX A ar i/L ^sutilar
SFX A ar i/L ^tenkar
SFX A ar i/L ^terapienar
SFX A ar i/L ^teraŧar
SFX A ar i/L ^tinbrar
SFX A ar i/L ^tormentar
SFX A ar i/L ^trabalar
SFX A ar i/L ^urmar
SFX A ar i/L ^uxilar
SFX A ar i/L ^uxmar
SFX A ar i/L ^varar
SFX A ar i/L ^velar
SFX A ar i/L ^verdeđar
SFX A ar i/L ^vergiđar
SFX A ar i/L ^verxurar
SFX A ar i/L ^xberlumar
SFX A ar i/L ^xborfar
SFX A ar i/L ^xgolar
SFX A ar i/L ^xgorbar
SFX A ar i/L ^xgrafar
SFX A ar i/L ^xlargiđar
SFX A ar i/L ^xlatinar
SFX A ar i/L ^xlavrar
SFX A ar i/L ^xlitar
SFX A ar i/L ^xludrar
SFX A ar i/L ^xmarar
SFX A ar i/L ^xmerejar
SFX A ar i/L ^xnervađar
SFX A ar i/L ^xvergoñaŧar
SFX A ar i/L ^ŧenjar
SFX A ar i/L ^ŧimar
SFX A ar i/L ^ŧitar
SFX A ar i/L akuar
SFX A ar i/L alar
SFX A ar i/L alŧar
SFX A ar i/L amar
SFX A ar i/L andar
SFX A ar i/L ansar
SFX A ar i/L arar
SFX A ar i/L arkar
SFX A ar i/L armar
SFX A ar i/L asar
SFX A ar i/L avar
SFX A ar i/L balar
SFX A ar i/L barar
SFX A ar i/L bertonar
SFX A ar i/L binar
SFX A ar i/L bitar
SFX A ar i/L bolar
SFX A ar i/L derenar
SFX A ar i/L donar
SFX A ar i/L entrar
SFX A ar i/L fakinar
SFX A ar i/L fatuar
SFX A ar i/L fermar
SFX A ar i/L fibrar
SFX A ar i/L firmar
SFX A ar i/L fodrar
SFX A ar i/L formar
SFX A ar i/L fregar
SFX A ar i/L fugar
SFX A ar i/L fumar
SFX A ar i/L garxar
SFX A ar i/L intrar
SFX A ar i/L isar
SFX A ar i/L iŧar
SFX A ar i/L joŧar
SFX A ar i/L kalar
SFX A ar i/L kantar
SFX A ar i/L korniđar
SFX A ar i/L kuadrar
SFX A ar i/L kurvar
SFX A ar i/L ligar
SFX A ar i/L likar
SFX A ar i/L lumar
SFX A ar i/L menar
SFX A ar i/L meravejar
SFX A ar i/L međar
SFX A ar i/L migrar
SFX A ar i/L mostrar
SFX A ar i/L mular
SFX A ar i/L onbrar
SFX A ar i/L ondar
SFX A ar i/L orlar
SFX A ar i/L ornar
SFX A ar i/L ostinar
SFX A ar i/L palpeđar
SFX A ar i/L panar
SFX A ar i/L parar
SFX A ar i/L perdonar
SFX A ar i/L perletar
SFX A ar i/L pestar
SFX A ar i/L petar
SFX A ar i/L pikar
SFX A ar i/L ponarar
SFX A ar i/L pongar
SFX A ar i/L poxar
SFX A ar i/L prestar
SFX A ar i/L ragar
SFX A ar i/L rajar
SFX A ar i/L ramar
SFX A ar i/L ranbar
SFX A ar i/L remar
SFX A ar i/L rigar
SFX A ar i/L rivar
SFX A ar i/L senbrar
SFX A ar i/L serajar
SFX A ar i/L simar
SFX A ar i/L skolar
SFX A ar i/L solar
SFX A ar i/L sonar
SFX A ar i/L speronar
SFX A ar i/L spikar
SFX A ar i/L stekar
SFX A ar i/L stigar
SFX A ar i/L stirpar
SFX A ar i/L stuđar
SFX A ar i/L sugar
SFX A ar i/L tarar
SFX A ar i/L tenprar
SFX A ar i/L tonar
SFX A ar i/L tresar
SFX A ar i/L udar
SFX A ar i/L ujar
SFX A ar i/L urlar
SFX A ar i/L urtar
SFX A ar i/L ustar
SFX A ar i/L uxar
SFX A ar i/L uxinar
SFX A ar i/L uŧar
SFX A ar i/L vedar
SFX A ar i/L vejar
SFX A ar i/L venar
SFX A ar i/L volar
SFX A ar i/L đurar
SFX A ar i/L ŧercar
SFX A ar ion/J [abcdefmnpstvxñđŧ]olar
SFX A ar ion/J [abcdfgijknopstvxŧ]etar
SFX A ar ion/J [abcdfjkmpsv]iđar
SFX A ar ion/J [abcdfklnoprstuvxđŧ]inar
SFX A ar ion/J [abcefgijklmnpsvxđŧ]onar
SFX A ar ion/J [abdefklmopsvx]itar
SFX A ar ion/J [abdfgijklmnpstxñđ]orar
SFX A ar ion/J [abdfgikmst]urar
SFX A ar ion/J [abdfijkmnprstuŧ]elar
SFX A ar ion/J [abdgiotu]riđar
SFX A ar ion/J [abfgptu]regar
SFX A ar ion/J [abfjlnpr]utar
SFX A ar ion/J [abfkx]renar
SFX A ar ion/J [abfot]raŧar
SFX A ar ion/J [abik]rokar
SFX A ar ion/J [adiopt]ronar
SFX A ar ion/J [adklpstuvđŧ]enar
SFX A ar ion/J [aeilnsu]kar
SFX A ar ion/J [aeinosu]tegar
SFX A ar ion/J [aeio]strar
SFX A ar ion/J [aeiop]letar
SFX A ar ion/J [aeiou]xenar
SFX A ar ion/J [aeiu]ngar
SFX A ar ion/J [aelo]var
SFX A ar ion/J [aenoux]golar
SFX A ar ion/J [aeors]tiđar
SFX A ar ion/J [aeou]mentar
SFX A ar ion/J [ai]erar
SFX A ar ion/J [ai]ñaŧar
SFX A ar ion/J [ail]gar
SFX A ar ion/J [ailnou]sar
SFX A ar ion/J [ailnu]bar
SFX A ar ion/J [ailu]minar
SFX A ar ion/J [aiou]rmar
SFX A ar ion/J [aku]rifegar
SFX A ar ion/J [als]tar
SFX A ar ion/J [an]deđar
SFX A ar ion/J [an]fraxar
SFX A ar ion/J [an]kuerar
SFX A ar ion/J [an]kuirar
SFX A ar ion/J [ano]fegar
SFX A ar ion/J [ao]niđar
SFX A ar ion/J [ao]rdar
SFX A ar ion/J [ao]rdonar
SFX A ar ion/J [ao]rkar
SFX A ar ion/J [ao]rnar
SFX A ar ion/J [ao]rsar
SFX A ar ion/J [aou]rbar
SFX A ar ion/J [aou]rgar
SFX A ar ion/J [aou]rlar
SFX A ar ion/J [aou]rtar
SFX A ar ion/J [aou]rŧar
SFX A ar ion/J [ar]naliđar
SFX A ar ion/J [aux]nar
SFX A ar ion/J [bcdefgijmnpsvxđŧ]otar
SFX A ar ion/J [bcdfgjklmnpstvxđŧ]erar
SFX A ar ion/J [bcfgiklnoprtŧ]eđar
SFX A ar ion/J [bcfgjklmnoptuv]aŧar
SFX A ar ion/J [bcfilrtđ]ugar
SFX A ar ion/J [bcmpruŧ]efar
SFX A ar ion/J [bdegikmprstđ]aliđar
SFX A ar ion/J [bdflmvđ]ogar
SFX A ar ion/J [bdgkpv]rar
SFX A ar ion/J [bdilmnopsvxñđŧ]egar
SFX A ar ion/J [bfilmtuv]antar
SFX A ar ion/J [bgknpstv]axar
SFX A ar ion/J [bjklmrt]oŧar
SFX A ar ion/J [blmpstvx]irar
SFX A ar ion/J [blprsvx]ear
SFX A ar ion/J [bmnpxŧ]igolar
SFX A ar ion/J [bou]rogar
SFX A ar ion/J [bp]erlar
SFX A ar ion/J [btv]ergar
SFX A ar ion/J [bxŧ]eregar
SFX A ar ion/J [cfglopsv]esar
SFX A ar ion/J [clmnrsv]odar
SFX A ar ion/J [dg]obar
SFX A ar ion/J [dgkmnprs]uar
SFX A ar ion/J [dijlorstuvxđ]entar
SFX A ar ion/J [dlnstxñŧ]ifegar
SFX A ar ion/J [dltv]ernar
SFX A ar ion/J [eilnu]ŧar
SFX A ar ion/J [eilox]mar
SFX A ar ion/J [einoru]xar
SFX A ar ion/J [eiu]xurar
SFX A ar ion/J [eo]liđar
SFX A ar ion/J [eo]ntiđar
SFX A ar ion/J [es]kotar
SFX A ar ion/J [es]ŧervelar
SFX A ar ion/J [fjkx]ermar
SFX A ar ion/J [fm]eretar
SFX A ar ion/J [fpvŧ]iolar
SFX A ar ion/J [fŧ]etuar
SFX A ar ion/J [gin]ritar
SFX A ar ion/J [iln]trar
SFX A ar ion/J [io]ntar
SFX A ar ion/J [io]rkolar
SFX A ar ion/J [ipt]ađar
SFX A ar ion/J [ipu]lar
SFX A ar ion/J [irst]umar
SFX A ar ion/J [klt]ivar
SFX A ar ion/J [kt]erŧar
SFX A ar ion/J [ln]etrar
SFX A ar ion/J [lnoru]đar
SFX A ar ion/J [mp]eritar
SFX A ar ion/J [mv]ergolar
SFX A ar ion/J [ns]erbar
SFX A ar ion/J [ns]ervar
SFX A ar ion/J [nsv]edar
SFX A ar ion/J [nx]goŧar
SFX A ar ion/J [op]ar
SFX A ar ion/J [ox]longar
SFX A ar ion/J [pt]resar
SFX A ar ion/J [pt]rotar
SFX A ar ion/J [stŧ]imentar
SFX A ar ion/J [sŧ]erkar
SFX A ar ion/J [tuv]iliđar
SFX A ar ion/J [tv]eriđar
SFX A ar ion/J [tv]erniđar
SFX A ar ion/J [xŧ]ertar
SFX A ar ion/J ^alienar
SFX A ar ion/J ^bordeđar
SFX A ar ion/J ^deramar
SFX A ar ion/J ^derivar
SFX A ar ion/J ^derobar
SFX A ar ion/J ^derokar
SFX A ar ion/J ^derotar
SFX A ar ion/J ^devorar
SFX A ar ion/J ^dexeredar
SFX A ar ion/J ^dexverxenar
SFX A ar ion/J ^exerŧitar
SFX A ar ion/J ^fermentar
SFX A ar ion/J ^guernar
SFX A ar ion/J ^inbaretar
SFX A ar ion/J ^infervorar
SFX A ar ion/J ^inkartonar
SFX A ar ion/J ^interesar
SFX A ar ion/J ^interkalar
SFX A ar ion/J ^interkuerar
SFX A ar ion/J ^interkuirar
SFX A ar ion/J ^interlinear
SFX A ar ion/J ^intermeđar
SFX A ar ion/J ^interogar
SFX A ar ion/J ^interpretar
SFX A ar ion/J ^inŧercelar
SFX A ar ion/J ^kalefar
SFX A ar ion/J ^kriolar
SFX A ar ion/J ^lustrar
SFX A ar ion/J ^merkantar
SFX A ar ion/J ^merkantiđar
SFX A ar ion/J ^ormeđar
SFX A ar ion/J ^perfumar
SFX A ar ion/J ^perifraxar
SFX A ar ion/J ^periodar
SFX A ar ion/J ^perkolar
SFX A ar ion/J ^perkotar
SFX A ar ion/J ^perlustrar
SFX A ar ion/J ^permudarar
SFX A ar ion/J ^permutar
SFX A ar ion/J ^perorar
SFX A ar ion/J ^perpetrar
SFX A ar ion/J ^perpetuar
SFX A ar ion/J ^perseguitar
SFX A ar ion/J ^personaliđar
SFX A ar ion/J ^persugar
SFX A ar ion/J ^raxar
SFX A ar ion/J ^robar
SFX A ar ion/J ^roersar
SFX A ar ion/J ^scantiđar
SFX A ar ion/J ^skortegar
SFX A ar ion/J ^sotolinear
SFX A ar ion/J ^spergoŧar
SFX A ar ion/J ^sperimentar
SFX A ar ion/J ^sperlongar
SFX A ar ion/J ^sperđurar
SFX A ar ion/J ^steriliđar
SFX A ar ion/J ^terapienar
SFX A ar ion/J ^teraŧar
SFX A ar ion/J ^termenar
SFX A ar ion/J ^terŧariolar
SFX A ar ion/J ^tormentar
SFX A ar ion/J ^verdeđar
SFX A ar ion/J ^vergiđar
SFX A ar ion/J ^verifegar
SFX A ar ion/J ^verolar
SFX A ar ion/J ^verxurar
SFX A ar ion/J ^xberlefar
SFX A ar ion/J ^xberlotar
SFX A ar ion/J ^xberlumar
SFX A ar ion/J ^xberxelar
SFX A ar ion/J ^xlargiđar
SFX A ar ion/J ^xmorgolar
SFX A ar ion/J ^xnervađar
SFX A ar ion/J ^xvergoñaŧar
SFX A ar ion/J alar
SFX A ar ion/J amar
SFX A ar ion/J arar
SFX A ar ion/J bertonar
SFX A ar ion/J dar
SFX A ar ion/J derenar
SFX A ar ion/J donar
SFX A ar ion/J far
SFX A ar ion/J fumar
SFX A ar ion/J kalar
SFX A ar ion/J kantar
SFX A ar ion/J kolar
SFX A ar ion/J korniđar
SFX A ar ion/J kurvar
SFX A ar ion/J lotar
SFX A ar ion/J lumar
SFX A ar ion/J menar
SFX A ar ion/J međar
SFX A ar ion/J mudarar
SFX A ar ion/J okar
SFX A ar ion/J perdonar
SFX A ar ion/J perletar
SFX A ar ion/J pertegar
SFX A ar ion/J pongar
SFX A ar ion/J ramar
SFX A ar ion/J redar
SFX A ar ion/J rigolar
SFX A ar ion/J rivar
SFX A ar ion/J rolar
SFX A ar ion/J seguitar
SFX A ar ion/J speronar
SFX A ar ion/J sugar
SFX A ar ion/J terminar
SFX A ar ion/J tonar
SFX A ar ion/J tuar
SFX A ar ion/J velar
SFX A ar ion/J verigolar
SFX A ar ion/J versar
SFX A ar ion/J verđelar
SFX A ar ion/J xelar
SFX A ar ion/J xmerdar
SFX A ar ion/J đurar
SFX A ar ion/J ŧitar
SFX A ar isen/J [abcdefmnpstvxñđŧ]olar
SFX A ar isen/J [abcdfgijknopstvxŧ]etar
SFX A ar isen/J [abcdfjkmpsv]iđar
SFX A ar isen/J [abcdfklnoprstuvxđŧ]inar
SFX A ar isen/J [abcefgijklmnpsvxđŧ]onar
SFX A ar isen/J [abdefklmopsvx]itar
SFX A ar isen/J [abdfgijklmnpstxñđ]orar
SFX A ar isen/J [abdfgikmst]urar
SFX A ar isen/J [abdfijkmnprstuŧ]elar
SFX A ar isen/J [abdgiotu]riđar
SFX A ar isen/J [abfgptu]regar
SFX A ar isen/J [abfjlnpr]utar
SFX A ar isen/J [abfkx]renar
SFX A ar isen/J [abfot]raŧar
SFX A ar isen/J [abik]rokar
SFX A ar isen/J [adiopt]ronar
SFX A ar isen/J [adklpstuvđŧ]enar
SFX A ar isen/J [aeilnsu]kar
SFX A ar isen/J [aeinosu]tegar
SFX A ar isen/J [aeio]strar
SFX A ar isen/J [aeiop]letar
SFX A ar isen/J [aeiou]xenar
SFX A ar isen/J [aeiru]ñar
SFX A ar isen/J [aeiu]ngar
SFX A ar isen/J [aelo]var
SFX A ar isen/J [aenoux]golar
SFX A ar isen/J [aeors]tiđar
SFX A ar isen/J [aeou]mentar
SFX A ar isen/J [agot]rejar
SFX A ar isen/J [ai]erar
SFX A ar isen/J [ai]ñaŧar
SFX A ar isen/J [ail]gar
SFX A ar isen/J [ailnou]sar
SFX A ar isen/J [ailnu]bar
SFX A ar isen/J [ailu]minar
SFX A ar isen/J [aiou]rmar
SFX A ar isen/J [aku]rifegar
SFX A ar isen/J [als]tar
SFX A ar isen/J [an]deđar
SFX A ar isen/J [an]fraxar
SFX A ar isen/J [an]kuerar
SFX A ar isen/J [an]kuirar
SFX A ar isen/J [ano]fegar
SFX A ar isen/J [ao]niđar
SFX A ar isen/J [ao]rcar
SFX A ar isen/J [ao]rdar
SFX A ar isen/J [ao]rdonar
SFX A ar isen/J [ao]rkar
SFX A ar isen/J [ao]rnar
SFX A ar isen/J [ao]rsar
SFX A ar isen/J [aou]rbar
SFX A ar isen/J [aou]rgar
SFX A ar isen/J [aou]rlar
SFX A ar isen/J [aou]rtar
SFX A ar isen/J [aou]rŧar
SFX A ar isen/J [ar]naliđar
SFX A ar isen/J [aux]nar
SFX A ar isen/J [bcdefgijmnpsvxđŧ]otar
SFX A ar isen/J [bcdfgjklmnpstvxđŧ]erar
SFX A ar isen/J [bcfgiklnoprtŧ]eđar
SFX A ar isen/J [bcfgjklmnoptuv]aŧar
SFX A ar isen/J [bcfilrtđ]ugar
SFX A ar isen/J [bcmpruŧ]efar
SFX A ar isen/J [bdegikmprstđ]aliđar
SFX A ar isen/J [bdflmvđ]ogar
SFX A ar isen/J [bdgklmnptuv]ajar
SFX A ar isen/J [bdgkpv]rar
SFX A ar isen/J [bdilmnopsvxñđŧ]egar
SFX A ar isen/J [bdklmoprtuv]acar
SFX A ar isen/J [bfilmtuv]antar
SFX A ar isen/J [bgknpstv]axar
SFX A ar isen/J [bjklmrt]oŧar
SFX A ar isen/J [blmpstvx]irar
SFX A ar isen/J [blprsvx]ear
SFX A ar isen/J [bmnpxŧ]igolar
SFX A ar isen/J [bou]rogar
SFX A ar isen/J [bp]erlar
SFX A ar isen/J [btv]ergar
SFX A ar isen/J [bxŧ]eregar
SFX A ar isen/J [cfglopsv]esar
SFX A ar isen/J [clmnrsv]odar
SFX A ar isen/J [dfgklmnopst]ejar
SFX A ar isen/J [dg]obar
SFX A ar isen/J [dgkmnprs]uar
SFX A ar isen/J [dijlorstuvxđ]entar
SFX A ar isen/J [dlnstxñŧ]ifegar
SFX A ar isen/J [dltv]ernar
SFX A ar isen/J [eilnu]ŧar
SFX A ar isen/J [eilox]mar
SFX A ar isen/J [einoru]xar
SFX A ar isen/J [einosu]car
SFX A ar isen/J [eiu]xurar
SFX A ar isen/J [eo]liđar
SFX A ar isen/J [eo]ntiđar
SFX A ar isen/J [es]kotar
SFX A ar isen/J [es]ŧervelar
SFX A ar isen/J [fjkx]ermar
SFX A ar isen/J [fklrsx]oñar
SFX A ar isen/J [fm]eretar
SFX A ar isen/J [fpvŧ]iolar
SFX A ar isen/J [fŧ]etuar
SFX A ar isen/J [gin]ritar
SFX A ar isen/J [iln]trar
SFX A ar isen/J [inru]jar
SFX A ar isen/J [io]ntar
SFX A ar isen/J [io]rkolar
SFX A ar isen/J [ipt]ađar
SFX A ar isen/J [ipu]lar
SFX A ar isen/J [irst]umar
SFX A ar isen/J [klt]ivar
SFX A ar isen/J [kp]avejar
SFX A ar isen/J [kt]erŧar
SFX A ar isen/J [ln]etrar
SFX A ar isen/J [lnoru]đar
SFX A ar isen/J [mp]eritar
SFX A ar isen/J [mv]ergolar
SFX A ar isen/J [ns]erbar
SFX A ar isen/J [ns]ervar
SFX A ar isen/J [ns]kuercar
SFX A ar isen/J [nsv]edar
SFX A ar isen/J [nx]goŧar
SFX A ar isen/J [op]ar
SFX A ar isen/J [ox]longar
SFX A ar isen/J [pt]resar
SFX A ar isen/J [pt]rotar
SFX A ar isen/J [stŧ]imentar
SFX A ar isen/J [sŧ]erkar
SFX A ar isen/J [tuv]iliđar
SFX A ar isen/J [tv]eriđar
SFX A ar isen/J [tv]erniđar
SFX A ar isen/J [xŧ]ertar
SFX A ar isen/J ^alienar
SFX A ar isen/J ^bersajar
SFX A ar isen/J ^bordeđar
SFX A ar isen/J ^deramar
SFX A ar isen/J ^derivar
SFX A ar isen/J ^derobar
SFX A ar isen/J ^derokar
SFX A ar isen/J ^derotar
SFX A ar isen/J ^devorar
SFX A ar isen/J ^dexeredar
SFX A ar isen/J ^dexverxenar
SFX A ar isen/J ^exerŧitar
SFX A ar isen/J ^fermentar
SFX A ar isen/J ^guernar
SFX A ar isen/J ^inbaretar
SFX A ar isen/J ^infervorar
SFX A ar isen/J ^inkartonar
SFX A ar isen/J ^interesar
SFX A ar isen/J ^interkalar
SFX A ar isen/J ^interkuerar
SFX A ar isen/J ^interkuirar
SFX A ar isen/J ^interlinear
SFX A ar isen/J ^intermeđar
SFX A ar isen/J ^interogar
SFX A ar isen/J ^interpretar
SFX A ar isen/J ^inŧercelar
SFX A ar isen/J ^kalefar
SFX A ar isen/J ^kriolar
SFX A ar isen/J ^lustrar
SFX A ar isen/J ^maravejar
SFX A ar isen/J ^merkantar
SFX A ar isen/J ^merkantiđar
SFX A ar isen/J ^ormeđar
SFX A ar isen/J ^perfumar
SFX A ar isen/J ^perifraxar
SFX A ar isen/J ^periodar
SFX A ar isen/J ^perkolar
SFX A ar isen/J ^perkotar
SFX A ar isen/J ^perlustrar
SFX A ar isen/J ^permudarar
SFX A ar isen/J ^permutar
SFX A ar isen/J ^perorar
SFX A ar isen/J ^perpetrar
SFX A ar isen/J ^perpetuar
SFX A ar isen/J ^perseguitar
SFX A ar isen/J ^personaliđar
SFX A ar isen/J ^persugar
SFX A ar isen/J ^raxar
SFX A ar isen/J ^robar
SFX A ar isen/J ^roersar
SFX A ar isen/J ^sajar
SFX A ar isen/J ^scantiđar
SFX A ar isen/J ^skortegar
SFX A ar isen/J ^sotolinear
SFX A ar isen/J ^spergoŧar
SFX A ar isen/J ^sperimentar
SFX A ar isen/J ^sperlongar
SFX A ar isen/J ^spernacar
SFX A ar isen/J ^sperđurar
SFX A ar isen/J ^steriliđar
SFX A ar isen/J ^terapienar
SFX A ar isen/J ^teraŧar
SFX A ar isen/J ^termenar
SFX A ar isen/J ^terŧariolar
SFX A ar isen/J ^tormentar
SFX A ar isen/J ^verdeđar
SFX A ar isen/J ^vergiđar
SFX A ar isen/J ^verifegar
SFX A ar isen/J ^verolar
SFX A ar isen/J ^verxurar
SFX A ar isen/J ^xberlefar
SFX A ar isen/J ^xberlotar
SFX A ar isen/J ^xberlumar
SFX A ar isen/J ^xberxelar
SFX A ar isen/J ^xermojar
SFX A ar isen/J ^xgoñar
SFX A ar isen/J ^xlargiđar
SFX A ar isen/J ^xmerejar
SFX A ar isen/J ^xmorgolar
SFX A ar isen/J ^xnervađar
SFX A ar isen/J ^xvergoñaŧar
SFX A ar isen/J alar
SFX A ar isen/J amar
SFX A ar isen/J arar
SFX A ar isen/J bertonar
SFX A ar isen/J dar
SFX A ar isen/J derenar
SFX A ar isen/J donar
SFX A ar isen/J far
SFX A ar isen/J fumar
SFX A ar isen/J kalar
SFX A ar isen/J kantar
SFX A ar isen/J kolar
SFX A ar isen/J korniđar
SFX A ar isen/J kurvar
SFX A ar isen/J lotar
SFX A ar isen/J lumar
SFX A ar isen/J menar
SFX A ar isen/J meravejar
SFX A ar isen/J međar
SFX A ar isen/J mojar
SFX A ar isen/J mudarar
SFX A ar isen/J ojar
SFX A ar isen/J okar
SFX A ar isen/J perdonar
SFX A ar isen/J perletar
SFX A ar isen/J pertegar
SFX A ar isen/J pongar
SFX A ar isen/J rajar
SFX A ar isen/J ramar
SFX A ar isen/J redar
SFX A ar isen/J rigolar
SFX A ar isen/J rivar
SFX A ar isen/J rolar
SFX A ar isen/J seguitar
SFX A ar isen/J serajar
SFX A ar isen/J speronar
SFX A ar isen/J sugar
SFX A ar isen/J terminar
SFX A ar isen/J tonar
SFX A ar isen/J tuar
SFX A ar isen/J vejar
SFX A ar isen/J velar
SFX A ar isen/J vergoñar
SFX A ar isen/J verigolar
SFX A ar isen/J versar
SFX A ar isen/J verđelar
SFX A ar isen/J xelar
SFX A ar isen/J xmerdar
SFX A ar isen/J đurar
SFX A ar isen/J ŧercar
SFX A ar isen/J ŧitar
SFX A ar ision/J [abcdefmnpstvxñđŧ]olar
SFX A ar ision/J [abcdfgijknopstvxŧ]etar
SFX A ar ision/J [abcdfjkmpsv]iđar
SFX A ar ision/J [abcdfklnoprstuvxđŧ]inar
SFX A ar ision/J [abcefgijklmnpsvxđŧ]onar
SFX A ar ision/J [abdefklmopsvx]itar
SFX A ar ision/J [abdfgijklmnpstxñđ]orar
SFX A ar ision/J [abdfgikmst]urar
SFX A ar ision/J [abdfijkmnprstuŧ]elar
SFX A ar ision/J [abdgiotu]riđar
SFX A ar ision/J [abfgptu]regar
SFX A ar ision/J [abfjlnpr]utar
SFX A ar ision/J [abfkx]renar
SFX A ar ision/J [abfot]raŧar
SFX A ar ision/J [abik]rokar
SFX A ar ision/J [adiopt]ronar
SFX A ar ision/J [adklpstuvđŧ]enar
SFX A ar ision/J [aeilnsu]kar
SFX A ar ision/J [aeinosu]tegar
SFX A ar ision/J [aeio]strar
SFX A ar ision/J [aeiop]letar
SFX A ar ision/J [aeiou]xenar
SFX A ar ision/J [aeiru]ñar
SFX A ar ision/J [aeiu]ngar
SFX A ar ision/J [aelo]var
SFX A ar ision/J [aenoux]golar
SFX A ar ision/J [aeors]tiđar
SFX A ar ision/J [aeou]mentar
SFX A ar ision/J [agot]rejar
SFX A ar ision/J [ai]erar
SFX A ar ision/J [ai]ñaŧar
SFX A ar ision/J [ail]gar
SFX A ar ision/J [ailnou]sar
SFX A ar ision/J [ailnu]bar
SFX A ar ision/J [ailu]minar
SFX A ar ision/J [aiou]rmar
SFX A ar ision/J [aku]rifegar
SFX A ar ision/J [als]tar
SFX A ar ision/J [an]deđar
SFX A ar ision/J [an]fraxar
SFX A ar ision/J [an]kuerar
SFX A ar ision/J [an]kuirar
SFX A ar ision/J [ano]fegar
SFX A ar ision/J [ao]niđar
SFX A ar ision/J [ao]rcar
SFX A ar ision/J [ao]rdar
SFX A ar ision/J [ao]rdonar
SFX A ar ision/J [ao]rkar
SFX A ar ision/J [ao]rnar
SFX A ar ision/J [ao]rsar
SFX A ar ision/J [aou]rbar
SFX A ar ision/J [aou]rgar
SFX A ar ision/J [aou]rlar
SFX A ar ision/J [aou]rtar
SFX A ar ision/J [aou]rŧar
SFX A ar ision/J [ar]naliđar
SFX A ar ision/J [aux]nar
SFX A ar ision/J [bcdefgijmnpsvxđŧ]otar
SFX A ar ision/J [bcdfgjklmnpstvxđŧ]erar
SFX A ar ision/J [bcfgiklnoprtŧ]eđar
SFX A ar ision/J [bcfgjklmnoptuv]aŧar
SFX A ar ision/J [bcfilrtđ]ugar
SFX A ar ision/J [bcmpruŧ]efar
SFX A ar ision/J [bdegikmprstđ]aliđar
SFX A ar ision/J [bdflmvđ]ogar
SFX A ar ision/J [bdgklmnptuv]ajar
SFX A ar ision/J [bdgkpv]rar
SFX A ar ision/J [bdilmnopsvxñđŧ]egar
SFX A ar ision/J [bdklmoprtuv]acar
SFX A ar ision/J [bfilmtuv]antar
SFX A ar ision/J [bgknpstv]axar
SFX A ar ision/J [bjklmrt]oŧar
SFX A ar ision/J [blmpstvx]irar
SFX A ar ision/J [blprsvx]ear
SFX A ar ision/J [bmnpxŧ]igolar
SFX A ar ision/J [bou]rogar
SFX A ar ision/J [bp]erlar
SFX A ar ision/J [btv]ergar
SFX A ar ision/J [bxŧ]eregar
SFX A ar ision/J [cfglopsv]esar
SFX A ar ision/J [clmnrsv]odar
SFX A ar ision/J [dfgklmnopst]ejar
SFX A ar ision/J [dg]obar
SFX A ar ision/J [dgkmnprs]uar
SFX A ar ision/J [dijlorstuvxđ]entar
SFX A ar ision/J [dlnstxñŧ]ifegar
SFX A ar ision/J [dltv]ernar
SFX A ar ision/J [eilnu]ŧar
SFX A ar ision/J [eilox]mar
SFX A ar ision/J [einoru]xar
SFX A ar ision/J [einosu]car
SFX A ar ision/J [eiu]xurar
SFX A ar ision/J [eo]liđar
SFX A ar ision/J [eo]ntiđar
SFX A ar ision/J [es]kotar
SFX A ar ision/J [es]ŧervelar
SFX A ar ision/J [fjkx]ermar
SFX A ar ision/J [fklrsx]oñar
SFX A ar ision/J [fm]eretar
SFX A ar ision/J [fpvŧ]iolar
SFX A ar ision/J [fŧ]etuar
SFX A ar ision/J [gin]ritar
SFX A ar ision/J [iln]trar
SFX A ar ision/J [inru]jar
SFX A ar ision/J [io]ntar
SFX A ar ision/J [io]rkolar
SFX A ar ision/J [ipt]ađar
SFX A ar ision/J [ipu]lar
SFX A ar ision/J [irst]umar
SFX A ar ision/J [klt]ivar
SFX A ar ision/J [kp]avejar
SFX A ar ision/J [kt]erŧar
SFX A ar ision/J [ln]etrar
SFX A ar ision/J [lnoru]đar
SFX A ar ision/J [mp]eritar
SFX A ar ision/J [mv]ergolar
SFX A ar ision/J [ns]erbar
SFX A ar ision/J [ns]ervar
SFX A ar ision/J [ns]kuercar
SFX A ar ision/J [nsv]edar
SFX A ar ision/J [nx]goŧar
SFX A ar ision/J [op]ar
SFX A ar ision/J [ox]longar
SFX A ar ision/J [pt]resar
SFX A ar ision/J [pt]rotar
SFX A ar ision/J [stŧ]imentar
SFX A ar ision/J [sŧ]erkar
SFX A ar ision/J [tuv]iliđar
SFX A ar ision/J [tv]eriđar
SFX A ar ision/J [tv]erniđar
SFX A ar ision/J [xŧ]ertar
SFX A ar ision/J ^alienar
SFX A ar ision/J ^bersajar
SFX A ar ision/J ^bordeđar
SFX A ar ision/J ^deramar
SFX A ar ision/J ^derivar
SFX A ar ision/J ^derobar
SFX A ar ision/J ^derokar
SFX A ar ision/J ^derotar
SFX A ar ision/J ^devorar
SFX A ar ision/J ^dexeredar
SFX A ar ision/J ^dexverxenar
SFX A ar ision/J ^exerŧitar
SFX A ar ision/J ^fermentar
SFX A ar ision/J ^guernar
SFX A ar ision/J ^inbaretar
SFX A ar ision/J ^infervorar
SFX A ar ision/J ^inkartonar
SFX A ar ision/J ^interesar
SFX A ar ision/J ^interkalar
SFX A ar ision/J ^interkuerar
SFX A ar ision/J ^interkuirar
SFX A ar ision/J ^interlinear
SFX A ar ision/J ^intermeđar
SFX A ar ision/J ^interogar
SFX A ar ision/J ^interpretar
SFX A ar ision/J ^inŧercelar
SFX A ar ision/J ^kalefar
SFX A ar ision/J ^kriolar
SFX A ar ision/J ^lustrar
SFX A ar ision/J ^maravejar
SFX A ar ision/J ^merkantar
SFX A ar ision/J ^merkantiđar
SFX A ar ision/J ^ormeđar
SFX A ar ision/J ^perfumar
SFX A ar ision/J ^perifraxar
SFX A ar ision/J ^periodar
SFX A ar ision/J ^perkolar
SFX A ar ision/J ^perkotar
SFX A ar ision/J ^perlustrar
SFX A ar ision/J ^permudarar
SFX A ar ision/J ^permutar
SFX A ar ision/J ^perorar
SFX A ar ision/J ^perpetrar
SFX A ar ision/J ^perpetuar
SFX A ar ision/J ^perseguitar
SFX A ar ision/J ^personaliđar
SFX A ar ision/J ^persugar
SFX A ar ision/J ^raxar
SFX A ar ision/J ^robar
SFX A ar ision/J ^roersar
SFX A ar ision/J ^sajar
SFX A ar ision/J ^scantiđar
SFX A ar ision/J ^skortegar
SFX A ar ision/J ^sotolinear
SFX A ar ision/J ^spergoŧar
SFX A ar ision/J ^sperimentar
SFX A ar ision/J ^sperlongar
SFX A ar ision/J ^spernacar
SFX A ar ision/J ^sperđurar
SFX A ar ision/J ^steriliđar
SFX A ar ision/J ^terapienar
SFX A ar ision/J ^teraŧar
SFX A ar ision/J ^termenar
SFX A ar ision/J ^terŧariolar
SFX A ar ision/J ^tormentar
SFX A ar ision/J ^verdeđar
SFX A ar ision/J ^vergiđar
SFX A ar ision/J ^verifegar
SFX A ar ision/J ^verolar
SFX A ar ision/J ^verxurar
SFX A ar ision/J ^xberlefar
SFX A ar ision/J ^xberlotar
SFX A ar ision/J ^xberlumar
SFX A ar ision/J ^xberxelar
SFX A ar ision/J ^xermojar
SFX A ar ision/J ^xgoñar
SFX A ar ision/J ^xlargiđar
SFX A ar ision/J ^xmerejar
SFX A ar ision/J ^xmorgolar
SFX A ar ision/J ^xnervađar
SFX A ar ision/J ^xvergoñaŧar
SFX A ar ision/J alar
SFX A ar ision/J amar
SFX A ar ision/J arar
SFX A ar ision/J bertonar
SFX A ar ision/J dar
SFX A ar ision/J derenar
SFX A ar ision/J donar
SFX A ar ision/J far
SFX A ar ision/J fumar
SFX A ar ision/J kalar
SFX A ar ision/J kantar
SFX A ar ision/J kolar
SFX A ar ision/J korniđar
SFX A ar ision/J kurvar
SFX A ar ision/J lotar
SFX A ar ision/J lumar
SFX A ar ision/J menar
SFX A ar ision/J meravejar
SFX A ar ision/J međar
SFX A ar ision/J mojar
SFX A ar ision/J mudarar
SFX A ar ision/J ojar
SFX A ar ision/J okar
SFX A ar ision/J perdonar
SFX A ar ision/J perletar
SFX A ar ision/J pertegar
SFX A ar ision/J pongar
SFX A ar ision/J rajar
SFX A ar ision/J ramar
SFX A ar ision/J redar
SFX A ar ision/J rigolar
SFX A ar ision/J rivar
SFX A ar ision/J rolar
SFX A ar ision/J seguitar
SFX A ar ision/J serajar
SFX A ar ision/J speronar
SFX A ar ision/J sugar
SFX A ar ision/J terminar
SFX A ar ision/J tonar
SFX A ar ision/J tuar
SFX A ar ision/J vejar
SFX A ar ision/J velar
SFX A ar ision/J vergoñar
SFX A ar ision/J verigolar
SFX A ar ision/J versar
SFX A ar ision/J verđelar
SFX A ar ision/J xelar
SFX A ar ision/J xmerdar
SFX A ar ision/J đurar
SFX A ar ision/J ŧercar
SFX A ar ision/J ŧitar
SFX A ar ison/J [abcdefmnpstvxñđŧ]olar
SFX A ar ison/J [abcdfgijknopstvxŧ]etar
SFX A ar ison/J [abcdfjkmpsv]iđar
SFX A ar ison/J [abcdfklnoprstuvxđŧ]inar
SFX A ar ison/J [abcefgijklmnpsvxđŧ]onar
SFX A ar ison/J [abdefklmopsvx]itar
SFX A ar ison/J [abdfgijklmnpstxñđ]orar
SFX A ar ison/J [abdfgikmst]urar
SFX A ar ison/J [abdfijkmnprstuŧ]elar
SFX A ar ison/J [abdgiotu]riđar
SFX A ar ison/J [abfgptu]regar
SFX A ar ison/J [abfjlnpr]utar
SFX A ar ison/J [abfkx]renar
SFX A ar ison/J [abfot]raŧar
SFX A ar ison/J [abik]rokar
SFX A ar ison/J [adiopt]ronar
SFX A ar ison/J [adklpstuvđŧ]enar
SFX A ar ison/J [aeilnsu]kar
SFX A ar ison/J [aeinosu]tegar
SFX A ar ison/J [aeio]strar
SFX A ar ison/J [aeiop]letar
SFX A ar ison/J [aeiou]xenar
SFX A ar ison/J [aeiru]ñar
SFX A ar ison/J [aeiu]ngar
SFX A ar ison/J [aelo]var
SFX A ar ison/J [aenoux]golar
SFX A ar ison/J [aeors]tiđar
SFX A ar ison/J [aeou]mentar
SFX A ar ison/J [agot]rejar
SFX A ar ison/J [ai]erar
SFX A ar ison/J [ai]ñaŧar
SFX A ar ison/J [ail]gar
SFX A ar ison/J [ailnou]sar
SFX A ar ison/J [ailnu]bar
SFX A ar ison/J [ailu]minar
SFX A ar ison/J [aiou]rmar
SFX A ar ison/J [aku]rifegar
SFX A ar ison/J [als]tar
SFX A ar ison/J [an]deđar
SFX A ar ison/J [an]fraxar
SFX A ar ison/J [an]kuerar
SFX A ar ison/J [an]kuirar
SFX A ar ison/J [ano]fegar
SFX A ar ison/J [ao]niđar
SFX A ar ison/J [ao]rcar
SFX A ar ison/J [ao]rdar
SFX A ar ison/J [ao]rdonar
SFX A ar ison/J [ao]rkar
SFX A ar ison/J [ao]rnar
SFX A ar ison/J [ao]rsar
SFX A ar ison/J [aou]rbar
SFX A ar ison/J [aou]rgar
SFX A ar ison/J [aou]rlar
SFX A ar ison/J [aou]rtar
SFX A ar ison/J [aou]rŧar
SFX A ar ison/J [ar]naliđar
SFX A ar ison/J [aux]nar
SFX A ar ison/J [bcdefgijmnpsvxđŧ]otar
SFX A ar ison/J [bcdfgjklmnpstvxđŧ]erar
SFX A ar ison/J [bcfgiklnoprtŧ]eđar
SFX A ar ison/J [bcfgjklmnoptuv]aŧar
SFX A ar ison/J [bcfilrtđ]ugar
SFX A ar ison/J [bcmpruŧ]efar
SFX A ar ison/J [bdegikmprstđ]aliđar
SFX A ar ison/J [bdflmvđ]ogar
SFX A ar ison/J [bdgklmnptuv]ajar
SFX A ar ison/J [bdgkpv]rar
SFX A ar ison/J [bdilmnopsvxñđŧ]egar
SFX A ar ison/J [bdklmoprtuv]acar
SFX A ar ison/J [bfilmtuv]antar
SFX A ar ison/J [bgknpstv]axar
SFX A ar ison/J [bjklmrt]oŧar
SFX A ar ison/J [blmpstvx]irar
SFX A ar ison/J [blprsvx]ear
SFX A ar ison/J [bmnpxŧ]igolar
SFX A ar ison/J [bou]rogar
SFX A ar ison/J [bp]erlar
SFX A ar ison/J [btv]ergar
SFX A ar ison/J [bxŧ]eregar
SFX A ar ison/J [cfglopsv]esar
SFX A ar ison/J [clmnrsv]odar
SFX A ar ison/J [dfgklmnopst]ejar
SFX A ar ison/J [dg]obar
SFX A ar ison/J [dgkmnprs]uar
SFX A ar ison/J [dijlorstuvxđ]entar
SFX A ar ison/J [dlnstxñŧ]ifegar
SFX A ar ison/J [dltv]ernar
SFX A ar ison/J [eilnu]ŧar
SFX A ar ison/J [eilox]mar
SFX A ar ison/J [einoru]xar
SFX A ar ison/J [einosu]car
SFX A ar ison/J [eiu]xurar
SFX A ar ison/J [eo]liđar
SFX A ar ison/J [eo]ntiđar
SFX A ar ison/J [es]kotar
SFX A ar ison/J [es]ŧervelar
SFX A ar ison/J [fjkx]ermar
SFX A ar ison/J [fklrsx]oñar
SFX A ar ison/J [fm]eretar
SFX A ar ison/J [fpvŧ]iolar
SFX A ar ison/J [fŧ]etuar
SFX A ar ison/J [gin]ritar
SFX A ar ison/J [iln]trar
SFX A ar ison/J [inru]jar
SFX A ar ison/J [io]ntar
SFX A ar ison/J [io]rkolar
SFX A ar ison/J [ipt]ađar
SFX A ar ison/J [ipu]lar
SFX A ar ison/J [irst]umar
SFX A ar ison/J [klt]ivar
SFX A ar ison/J [kp]avejar
SFX A ar ison/J [kt]erŧar
SFX A ar ison/J [ln]etrar
SFX A ar ison/J [lnoru]đar
SFX A ar ison/J [mp]eritar
SFX A ar ison/J [mv]ergolar
SFX A ar ison/J [ns]erbar
SFX A ar ison/J [ns]ervar
SFX A ar ison/J [ns]kuercar
SFX A ar ison/J [nsv]edar
SFX A ar ison/J [nx]goŧar
SFX A ar ison/J [op]ar
SFX A ar ison/J [ox]longar
SFX A ar ison/J [pt]resar
SFX A ar ison/J [pt]rotar
SFX A ar ison/J [stŧ]imentar
SFX A ar ison/J [sŧ]erkar
SFX A ar ison/J [tuv]iliđar
SFX A ar ison/J [tv]eriđar
SFX A ar ison/J [tv]erniđar
SFX A ar ison/J [xŧ]ertar
SFX A ar ison/J ^alienar
SFX A ar ison/J ^bersajar
SFX A ar ison/J ^bordeđar
SFX A ar ison/J ^deramar
SFX A ar ison/J ^derivar
SFX A ar ison/J ^derobar
SFX A ar ison/J ^derokar
SFX A ar ison/J ^derotar
SFX A ar ison/J ^devorar
SFX A ar ison/J ^dexeredar
SFX A ar ison/J ^dexverxenar
SFX A ar ison/J ^exerŧitar
SFX A ar ison/J ^fermentar
SFX A ar ison/J ^guernar
SFX A ar ison/J ^inbaretar
SFX A ar ison/J ^infervorar
SFX A ar ison/J ^inkartonar
SFX A ar ison/J ^interesar
SFX A ar ison/J ^interkalar
SFX A ar ison/J ^interkuerar
SFX A ar ison/J ^interkuirar
SFX A ar ison/J ^interlinear
SFX A ar ison/J ^intermeđar
SFX A ar ison/J ^interogar
SFX A ar ison/J ^interpretar
SFX A ar ison/J ^inŧercelar
SFX A ar ison/J ^kalefar
SFX A ar ison/J ^kriolar
SFX A ar ison/J ^lustrar
SFX A ar ison/J ^maravejar
SFX A ar ison/J ^merkantar
SFX A ar ison/J ^merkantiđar
SFX A ar ison/J ^ormeđar
SFX A ar ison/J ^perfumar
SFX A ar ison/J ^perifraxar
SFX A ar ison/J ^periodar
SFX A ar ison/J ^perkolar
SFX A ar ison/J ^perkotar
SFX A ar ison/J ^perlustrar
SFX A ar ison/J ^permudarar
SFX A ar ison/J ^permutar
SFX A ar ison/J ^perorar
SFX A ar ison/J ^perpetrar
SFX A ar ison/J ^perpetuar
SFX A ar ison/J ^perseguitar
SFX A ar ison/J ^personaliđar
SFX A ar ison/J ^persugar
SFX A ar ison/J ^raxar
SFX A ar ison/J ^robar
SFX A ar ison/J ^roersar
SFX A ar ison/J ^sajar
SFX A ar ison/J ^scantiđar
SFX A ar ison/J ^skortegar
SFX A ar ison/J ^sotolinear
SFX A ar ison/J ^spergoŧar
SFX A ar ison/J ^sperimentar
SFX A ar ison/J ^sperlongar
SFX A ar ison/J ^spernacar
SFX A ar ison/J ^sperđurar
SFX A ar ison/J ^steriliđar
SFX A ar ison/J ^terapienar
SFX A ar ison/J ^teraŧar
SFX A ar ison/J ^termenar
SFX A ar ison/J ^terŧariolar
SFX A ar ison/J ^tormentar
SFX A ar ison/J ^verdeđar
SFX A ar ison/J ^vergiđar
SFX A ar ison/J ^verifegar
SFX A ar ison/J ^verolar
SFX A ar ison/J ^verxurar
SFX A ar ison/J ^xberlefar
SFX A ar ison/J ^xberlotar
SFX A ar ison/J ^xberlumar
SFX A ar ison/J ^xberxelar
SFX A ar ison/J ^xermojar
SFX A ar ison/J ^xgoñar
SFX A ar ison/J ^xlargiđar
SFX A ar ison/J ^xmerejar
SFX A ar ison/J ^xmorgolar
SFX A ar ison/J ^xnervađar
SFX A ar ison/J ^xvergoñaŧar
SFX A ar ison/J alar
SFX A ar ison/J amar
SFX A ar ison/J arar
SFX A ar ison/J bertonar
SFX A ar ison/J dar
SFX A ar ison/J derenar
SFX A ar ison/J donar
SFX A ar ison/J far
SFX A ar ison/J fumar
SFX A ar ison/J kalar
SFX A ar ison/J kantar
SFX A ar ison/J kolar
SFX A ar ison/J korniđar
SFX A ar ison/J kurvar
SFX A ar ison/J lotar
SFX A ar ison/J lumar
SFX A ar ison/J menar
SFX A ar ison/J meravejar
SFX A ar ison/J međar
SFX A ar ison/J mojar
SFX A ar ison/J mudarar
SFX A ar ison/J ojar
SFX A ar ison/J okar
SFX A ar ison/J perdonar
SFX A ar ison/J perletar
SFX A ar ison/J pertegar
SFX A ar ison/J pongar
SFX A ar ison/J rajar
SFX A ar ison/J ramar
SFX A ar ison/J redar
SFX A ar ison/J rigolar
SFX A ar ison/J rivar
SFX A ar ison/J rolar
SFX A ar ison/J seguitar
SFX A ar ison/J serajar
SFX A ar ison/J speronar
SFX A ar ison/J sugar
SFX A ar ison/J terminar
SFX A ar ison/J tonar
SFX A ar ison/J tuar
SFX A ar ison/J vejar
SFX A ar ison/J velar
SFX A ar ison/J vergoñar
SFX A ar ison/J verigolar
SFX A ar ison/J versar
SFX A ar ison/J verđelar
SFX A ar ison/J xelar
SFX A ar ison/J xmerdar
SFX A ar ison/J đurar
SFX A ar ison/J ŧercar
SFX A ar ison/J ŧitar
SFX A ar iven/J [abcdefmnpstvxñđŧ]olar
SFX A ar iven/J [abcdfgijknopstvxŧ]etar
SFX A ar iven/J [abcdfjkmpsv]iđar
SFX A ar iven/J [abcdfklnoprstuvxđŧ]inar
SFX A ar iven/J [abcefgijklmnpsvxđŧ]onar
SFX A ar iven/J [abdefklmopsvx]itar
SFX A ar iven/J [abdfgijklmnpstxñđ]orar
SFX A ar iven/J [abdfgikmst]urar
SFX A ar iven/J [abdfijkmnprstuŧ]elar
SFX A ar iven/J [abdgiotu]riđar
SFX A ar iven/J [abfgptu]regar
SFX A ar iven/J [abfjlnpr]utar
SFX A ar iven/J [abfkx]renar
SFX A ar iven/J [abfot]raŧar
SFX A ar iven/J [abik]rokar
SFX A ar iven/J [adiopt]ronar
SFX A ar iven/J [adklpstuvđŧ]enar
SFX A ar iven/J [aeilnsu]kar
SFX A ar iven/J [aeinosu]tegar
SFX A ar iven/J [aeio]strar
SFX A ar iven/J [aeiop]letar
SFX A ar iven/J [aeiou]xenar
SFX A ar iven/J [aeiru]ñar
SFX A ar iven/J [aeiu]ngar
SFX A ar iven/J [aelo]var
SFX A ar iven/J [aenoux]golar
SFX A ar iven/J [aeors]tiđar
SFX A ar iven/J [aeou]mentar
SFX A ar iven/J [agot]rejar
SFX A ar iven/J [ai]erar
SFX A ar iven/J [ai]ñaŧar
SFX A ar iven/J [ail]gar
SFX A ar iven/J [ailnou]sar
SFX A ar iven/J [ailnu]bar
SFX A ar iven/J [ailu]minar
SFX A ar iven/J [aiou]rmar
SFX A ar iven/J [aku]rifegar
SFX A ar iven/J [als]tar
SFX A ar iven/J [an]deđar
SFX A ar iven/J [an]fraxar
SFX A ar iven/J [an]kuerar
SFX A ar iven/J [an]kuirar
SFX A ar iven/J [ano]fegar
SFX A ar iven/J [ao]niđar
SFX A ar iven/J [ao]rcar
SFX A ar iven/J [ao]rdar
SFX A ar iven/J [ao]rdonar
SFX A ar iven/J [ao]rkar
SFX A ar iven/J [ao]rnar
SFX A ar iven/J [ao]rsar
SFX A ar iven/J [aou]rbar
SFX A ar iven/J [aou]rgar
SFX A ar iven/J [aou]rlar
SFX A ar iven/J [aou]rtar
SFX A ar iven/J [aou]rŧar
SFX A ar iven/J [ar]naliđar
SFX A ar iven/J [aux]nar
SFX A ar iven/J [bcdefgijmnpsvxđŧ]otar
SFX A ar iven/J [bcdfgjklmnpstvxđŧ]erar
SFX A ar iven/J [bcfgiklnoprtŧ]eđar
SFX A ar iven/J [bcfgjklmnoptuv]aŧar
SFX A ar iven/J [bcfilrtđ]ugar
SFX A ar iven/J [bcmpruŧ]efar
SFX A ar iven/J [bdegikmprstđ]aliđar
SFX A ar iven/J [bdflmvđ]ogar
SFX A ar iven/J [bdgklmnptuv]ajar
SFX A ar iven/J [bdgkpv]rar
SFX A ar iven/J [bdilmnopsvxñđŧ]egar
SFX A ar iven/J [bdklmoprtuv]acar
SFX A ar iven/J [bfilmtuv]antar
SFX A ar iven/J [bgknpstv]axar
SFX A ar iven/J [bjklmrt]oŧar
SFX A ar iven/J [blmpstvx]irar
SFX A ar iven/J [blprsvx]ear
SFX A ar iven/J [bmnpxŧ]igolar
SFX A ar iven/J [bou]rogar
SFX A ar iven/J [bp]erlar
SFX A ar iven/J [btv]ergar
SFX A ar iven/J [bxŧ]eregar
SFX A ar iven/J [cfglopsv]esar
SFX A ar iven/J [clmnrsv]odar
SFX A ar iven/J [dfgklmnopst]ejar
SFX A ar iven/J [dg]obar
SFX A ar iven/J [dgkmnprs]uar
SFX A ar iven/J [dijlorstuvxđ]entar
SFX A ar iven/J [dlnstxñŧ]ifegar
SFX A ar iven/J [dltv]ernar
SFX A ar iven/J [eilnu]ŧar
SFX A ar iven/J [eilox]mar
SFX A ar iven/J [einoru]xar
SFX A ar iven/J [einosu]car
SFX A ar iven/J [eiu]xurar
SFX A ar iven/J [eo]liđar
SFX A ar iven/J [eo]ntiđar
SFX A ar iven/J [es]kotar
SFX A ar iven/J [es]ŧervelar
SFX A ar iven/J [fjkx]ermar
SFX A ar iven/J [fklrsx]oñar
SFX A ar iven/J [fm]eretar
SFX A ar iven/J [fpvŧ]iolar
SFX A ar iven/J [fŧ]etuar
SFX A ar iven/J [gin]ritar
SFX A ar iven/J [iln]trar
SFX A ar iven/J [inru]jar
SFX A ar iven/J [io]ntar
SFX A ar iven/J [io]rkolar
SFX A ar iven/J [ipt]ađar
SFX A ar iven/J [ipu]lar
SFX A ar iven/J [irst]umar
SFX A ar iven/J [klt]ivar
SFX A ar iven/J [kp]avejar
SFX A ar iven/J [kt]erŧar
SFX A ar iven/J [ln]etrar
SFX A ar iven/J [lnoru]đar
SFX A ar iven/J [mp]eritar
SFX A ar iven/J [mv]ergolar
SFX A ar iven/J [ns]erbar
SFX A ar iven/J [ns]ervar
SFX A ar iven/J [ns]kuercar
SFX A ar iven/J [nsv]edar
SFX A ar iven/J [nx]goŧar
SFX A ar iven/J [op]ar
SFX A ar iven/J [ox]longar
SFX A ar iven/J [pt]resar
SFX A ar iven/J [pt]rotar
SFX A ar iven/J [stŧ]imentar
SFX A ar iven/J [sŧ]erkar
SFX A ar iven/J [tuv]iliđar
SFX A ar iven/J [tv]eriđar
SFX A ar iven/J [tv]erniđar
SFX A ar iven/J [xŧ]ertar
SFX A ar iven/J ^alienar
SFX A ar iven/J ^bersajar
SFX A ar iven/J ^bordeđar
SFX A ar iven/J ^deramar
SFX A ar iven/J ^derivar
SFX A ar iven/J ^derobar
SFX A ar iven/J ^derokar
SFX A ar iven/J ^derotar
SFX A ar iven/J ^devorar
SFX A ar iven/J ^dexeredar
SFX A ar iven/J ^dexverxenar
SFX A ar iven/J ^exerŧitar
SFX A ar iven/J ^fermentar
SFX A ar iven/J ^guernar
SFX A ar iven/J ^inbaretar
SFX A ar iven/J ^infervorar
SFX A ar iven/J ^inkartonar
SFX A ar iven/J ^interesar
SFX A ar iven/J ^interkalar
SFX A ar iven/J ^interkuerar
SFX A ar iven/J ^interkuirar
SFX A ar iven/J ^interlinear
SFX A ar iven/J ^intermeđar
SFX A ar iven/J ^interogar
SFX A ar iven/J ^interpretar
SFX A ar iven/J ^inŧercelar
SFX A ar iven/J ^kalefar
SFX A ar iven/J ^kriolar
SFX A ar iven/J ^lustrar
SFX A ar iven/J ^maravejar
SFX A ar iven/J ^merkantar
SFX A ar iven/J ^merkantiđar
SFX A ar iven/J ^ormeđar
SFX A ar iven/J ^perfumar
SFX A ar iven/J ^perifraxar
SFX A ar iven/J ^periodar
SFX A ar iven/J ^perkolar
SFX A ar iven/J ^perkotar
SFX A ar iven/J ^perlustrar
SFX A ar iven/J ^permudarar
SFX A ar iven/J ^permutar
SFX A ar iven/J ^perorar
SFX A ar iven/J ^perpetrar
SFX A ar iven/J ^perpetuar
SFX A ar iven/J ^perseguitar
SFX A ar iven/J ^personaliđar
SFX A ar iven/J ^persugar
SFX A ar iven/J ^raxar
SFX A ar iven/J ^robar
SFX A ar iven/J ^roersar
SFX A ar iven/J ^sajar
SFX A ar iven/J ^scantiđar
SFX A ar iven/J ^skortegar
SFX A ar iven/J ^sotolinear
SFX A ar iven/J ^spergoŧar
SFX A ar iven/J ^sperimentar
SFX A ar iven/J ^sperlongar
SFX A ar iven/J ^spernacar
SFX A ar iven/J ^sperđurar
SFX A ar iven/J ^steriliđar
SFX A ar iven/J ^terapienar
SFX A ar iven/J ^teraŧar
SFX A ar iven/J ^termenar
SFX A ar iven/J ^terŧariolar
SFX A ar iven/J ^tormentar
SFX A ar iven/J ^verdeđar
SFX A ar iven/J ^vergiđar
SFX A ar iven/J ^verifegar
SFX A ar iven/J ^verolar
SFX A ar iven/J ^verxurar
SFX A ar iven/J ^xberlefar
SFX A ar iven/J ^xberlotar
SFX A ar iven/J ^xberlumar
SFX A ar iven/J ^xberxelar
SFX A ar iven/J ^xermojar
SFX A ar iven/J ^xgoñar
SFX A ar iven/J ^xlargiđar
SFX A ar iven/J ^xmerejar
SFX A ar iven/J ^xmorgolar
SFX A ar iven/J ^xnervađar
SFX A ar iven/J ^xvergoñaŧar
SFX A ar iven/J alar
SFX A ar iven/J amar
SFX A ar iven/J arar
SFX A ar iven/J bertonar
SFX A ar iven/J dar
SFX A ar iven/J derenar
SFX A ar iven/J donar
SFX A ar iven/J far
SFX A ar iven/J fumar
SFX A ar iven/J kalar
SFX A ar iven/J kantar
SFX A ar iven/J kolar
SFX A ar iven/J korniđar
SFX A ar iven/J kurvar
SFX A ar iven/J lotar
SFX A ar iven/J lumar
SFX A ar iven/J menar
SFX A ar iven/J meravejar
SFX A ar iven/J međar
SFX A ar iven/J mojar
SFX A ar iven/J mudarar
SFX A ar iven/J ojar
SFX A ar iven/J okar
SFX A ar iven/J perdonar
SFX A ar iven/J perletar
SFX A ar iven/J pertegar
SFX A ar iven/J pongar
SFX A ar iven/J rajar
SFX A ar iven/J ramar
SFX A ar iven/J redar
SFX A ar iven/J rigolar
SFX A ar iven/J rivar
SFX A ar iven/J rolar
SFX A ar iven/J seguitar
SFX A ar iven/J serajar
SFX A ar iven/J speronar
SFX A ar iven/J sugar
SFX A ar iven/J terminar
SFX A ar iven/J tonar
SFX A ar iven/J tuar
SFX A ar iven/J vejar
SFX A ar iven/J velar
SFX A ar iven/J vergoñar
SFX A ar iven/J verigolar
SFX A ar iven/J versar
SFX A ar iven/J verđelar
SFX A ar iven/J xelar
SFX A ar iven/J xmerdar
SFX A ar iven/J đurar
SFX A ar iven/J ŧercar
SFX A ar iven/J ŧitar
SFX A ar ivion/J [abcdefmnpstvxñđŧ]olar
SFX A ar ivion/J [abcdfgijknopstvxŧ]etar
SFX A ar ivion/J [abcdfjkmpsv]iđar
SFX A ar ivion/J [abcdfklnoprstuvxđŧ]inar
SFX A ar ivion/J [abcefgijklmnpsvxđŧ]onar
SFX A ar ivion/J [abdefklmopsvx]itar
SFX A ar ivion/J [abdfgijklmnpstxñđ]orar
SFX A ar ivion/J [abdfgikmst]urar
SFX A ar ivion/J [abdfijkmnprstuŧ]elar
SFX A ar ivion/J [abdgiotu]riđar
SFX A ar ivion/J [abfgptu]regar
SFX A ar ivion/J [abfjlnpr]utar
SFX A ar ivion/J [abfkx]renar
SFX A ar ivion/J [abfot]raŧar
SFX A ar ivion/J [abik]rokar
SFX A ar ivion/J [adiopt]ronar
SFX A ar ivion/J [adklpstuvđŧ]enar
SFX A ar ivion/J [aeilnsu]kar
SFX A ar ivion/J [aeinosu]tegar
SFX A ar ivion/J [aeio]strar
SFX A ar ivion/J [aeiop]letar
SFX A ar ivion/J [aeiou]xenar
SFX A ar ivion/J [aeiru]ñar
SFX A ar ivion/J [aeiu]ngar
SFX A ar ivion/J [aelo]var
SFX A ar ivion/J [aenoux]golar
SFX A ar ivion/J [aeors]tiđar
SFX A ar ivion/J [aeou]mentar
SFX A ar ivion/J [agot]rejar
SFX A ar ivion/J [ai]erar
SFX A ar ivion/J [ai]ñaŧar
SFX A ar ivion/J [ail]gar
SFX A ar ivion/J [ailnou]sar
SFX A ar ivion/J [ailnu]bar
SFX A ar ivion/J [ailu]minar
SFX A ar ivion/J [aiou]rmar
SFX A ar ivion/J [aku]rifegar
SFX A ar ivion/J [als]tar
SFX A ar ivion/J [an]deđar
SFX A ar ivion/J [an]fraxar
SFX A ar ivion/J [an]kuerar
SFX A ar ivion/J [an]kuirar
SFX A ar ivion/J [ano]fegar
SFX A ar ivion/J [ao]niđar
SFX A ar ivion/J [ao]rcar
SFX A ar ivion/J [ao]rdar
SFX A ar ivion/J [ao]rdonar
SFX A ar ivion/J [ao]rkar
SFX A ar ivion/J [ao]rnar
SFX A ar ivion/J [ao]rsar
SFX A ar ivion/J [aou]rbar
SFX A ar ivion/J [aou]rgar
SFX A ar ivion/J [aou]rlar
SFX A ar ivion/J [aou]rtar
SFX A ar ivion/J [aou]rŧar
SFX A ar ivion/J [ar]naliđar
SFX A ar ivion/J [aux]nar
SFX A ar ivion/J [bcdefgijmnpsvxđŧ]otar
SFX A ar ivion/J [bcdfgjklmnpstvxđŧ]erar
SFX A ar ivion/J [bcfgiklnoprtŧ]eđar
SFX A ar ivion/J [bcfgjklmnoptuv]aŧar
SFX A ar ivion/J [bcfilrtđ]ugar
SFX A ar ivion/J [bcmpruŧ]efar
SFX A ar ivion/J [bdegikmprstđ]aliđar
SFX A ar ivion/J [bdflmvđ]ogar
SFX A ar ivion/J [bdgklmnptuv]ajar
SFX A ar ivion/J [bdgkpv]rar
SFX A ar ivion/J [bdilmnopsvxñđŧ]egar
SFX A ar ivion/J [bdklmoprtuv]acar
SFX A ar ivion/J [bfilmtuv]antar
SFX A ar ivion/J [bgknpstv]axar
SFX A ar ivion/J [bjklmrt]oŧar
SFX A ar ivion/J [blmpstvx]irar
SFX A ar ivion/J [blprsvx]ear
SFX A ar ivion/J [bmnpxŧ]igolar
SFX A ar ivion/J [bou]rogar
SFX A ar ivion/J [bp]erlar
SFX A ar ivion/J [btv]ergar
SFX A ar ivion/J [bxŧ]eregar
SFX A ar ivion/J [cfglopsv]esar
SFX A ar ivion/J [clmnrsv]odar
SFX A ar ivion/J [dfgklmnopst]ejar
SFX A ar ivion/J [dg]obar
SFX A ar ivion/J [dgkmnprs]uar
SFX A ar ivion/J [dijlorstuvxđ]entar
SFX A ar ivion/J [dlnstxñŧ]ifegar
SFX A ar ivion/J [dltv]ernar
SFX A ar ivion/J [eilnu]ŧar
SFX A ar ivion/J [eilox]mar
SFX A ar ivion/J [einoru]xar
SFX A ar ivion/J [einosu]car
SFX A ar ivion/J [eiu]xurar
SFX A ar ivion/J [eo]liđar
SFX A ar ivion/J [eo]ntiđar
SFX A ar ivion/J [es]kotar
SFX A ar ivion/J [es]ŧervelar
SFX A ar ivion/J [fjkx]ermar
SFX A ar ivion/J [fklrsx]oñar
SFX A ar ivion/J [fm]eretar
SFX A ar ivion/J [fpvŧ]iolar
SFX A ar ivion/J [fŧ]etuar
SFX A ar ivion/J [gin]ritar
SFX A ar ivion/J [iln]trar
SFX A ar ivion/J [inru]jar
SFX A ar ivion/J [io]ntar
SFX A ar ivion/J [io]rkolar
SFX A ar ivion/J [ipt]ađar
SFX A ar ivion/J [ipu]lar
SFX A ar ivion/J [irst]umar
SFX A ar ivion/J [klt]ivar
SFX A ar ivion/J [kp]avejar
SFX A ar ivion/J [kt]erŧar
SFX A ar ivion/J [ln]etrar
SFX A ar ivion/J [lnoru]đar
SFX A ar ivion/J [mp]eritar
SFX A ar ivion/J [mv]ergolar
SFX A ar ivion/J [ns]erbar
SFX A ar ivion/J [ns]ervar
SFX A ar ivion/J [ns]kuercar
SFX A ar ivion/J [nsv]edar
SFX A ar ivion/J [nx]goŧar
SFX A ar ivion/J [op]ar
SFX A ar ivion/J [ox]longar
SFX A ar ivion/J [pt]resar
SFX A ar ivion/J [pt]rotar
SFX A ar ivion/J [stŧ]imentar
SFX A ar ivion/J [sŧ]erkar
SFX A ar ivion/J [tuv]iliđar
SFX A ar ivion/J [tv]eriđar
SFX A ar ivion/J [tv]erniđar
SFX A ar ivion/J [xŧ]ertar
SFX A ar ivion/J ^alienar
SFX A ar ivion/J ^bersajar
SFX A ar ivion/J ^bordeđar
SFX A ar ivion/J ^deramar
SFX A ar ivion/J ^derivar
SFX A ar ivion/J ^derobar
SFX A ar ivion/J ^derokar
SFX A ar ivion/J ^derotar
SFX A ar ivion/J ^devorar
SFX A ar ivion/J ^dexeredar
SFX A ar ivion/J ^dexverxenar
SFX A ar ivion/J ^exerŧitar
SFX A ar ivion/J ^fermentar
SFX A ar ivion/J ^guernar
SFX A ar ivion/J ^inbaretar
SFX A ar ivion/J ^infervorar
SFX A ar ivion/J ^inkartonar
SFX A ar ivion/J ^interesar
SFX A ar ivion/J ^interkalar
SFX A ar ivion/J ^interkuerar
SFX A ar ivion/J ^interkuirar
SFX A ar ivion/J ^interlinear
SFX A ar ivion/J ^intermeđar
SFX A ar ivion/J ^interogar
SFX A ar ivion/J ^interpretar
SFX A ar ivion/J ^inŧercelar
SFX A ar ivion/J ^kalefar
SFX A ar ivion/J ^kriolar
SFX A ar ivion/J ^lustrar
SFX A ar ivion/J ^maravejar
SFX A ar ivion/J ^merkantar
SFX A ar ivion/J ^merkantiđar
SFX A ar ivion/J ^ormeđar
SFX A ar ivion/J ^perfumar
SFX A ar ivion/J ^perifraxar
SFX A ar ivion/J ^periodar
SFX A ar ivion/J ^perkolar
SFX A ar ivion/J ^perkotar
SFX A ar ivion/J ^perlustrar
SFX A ar ivion/J ^permudarar
SFX A ar ivion/J ^permutar
SFX A ar ivion/J ^perorar
SFX A ar ivion/J ^perpetrar
SFX A ar ivion/J ^perpetuar
SFX A ar ivion/J ^perseguitar
SFX A ar ivion/J ^personaliđar
SFX A ar ivion/J ^persugar
SFX A ar ivion/J ^raxar
SFX A ar ivion/J ^robar
SFX A ar ivion/J ^roersar
SFX A ar ivion/J ^sajar
SFX A ar ivion/J ^scantiđar
SFX A ar ivion/J ^skortegar
SFX A ar ivion/J ^sotolinear
SFX A ar ivion/J ^spergoŧar
SFX A ar ivion/J ^sperimentar
SFX A ar ivion/J ^sperlongar
SFX A ar ivion/J ^spernacar
SFX A ar ivion/J ^sperđurar
SFX A ar ivion/J ^steriliđar
SFX A ar ivion/J ^terapienar
SFX A ar ivion/J ^teraŧar
SFX A ar ivion/J ^termenar
SFX A ar ivion/J ^terŧariolar
SFX A ar ivion/J ^tormentar
SFX A ar ivion/J ^verdeđar
SFX A ar ivion/J ^vergiđar
SFX A ar ivion/J ^verifegar
SFX A ar ivion/J ^verolar
SFX A ar ivion/J ^verxurar
SFX A ar ivion/J ^xberlefar
SFX A ar ivion/J ^xberlotar
SFX A ar ivion/J ^xberlumar
SFX A ar ivion/J ^xberxelar
SFX A ar ivion/J ^xermojar
SFX A ar ivion/J ^xgoñar
SFX A ar ivion/J ^xlargiđar
SFX A ar ivion/J ^xmerejar
SFX A ar ivion/J ^xmorgolar
SFX A ar ivion/J ^xnervađar
SFX A ar ivion/J ^xvergoñaŧar
SFX A ar ivion/J alar
SFX A ar ivion/J amar
SFX A ar ivion/J arar
SFX A ar ivion/J bertonar
SFX A ar ivion/J dar
SFX A ar ivion/J derenar
SFX A ar ivion/J donar
SFX A ar ivion/J far
SFX A ar ivion/J fumar
SFX A ar ivion/J kalar
SFX A ar ivion/J kantar
SFX A ar ivion/J kolar
SFX A ar ivion/J korniđar
SFX A ar ivion/J kurvar
SFX A ar ivion/J lotar
SFX A ar ivion/J lumar
SFX A ar ivion/J menar
SFX A ar ivion/J meravejar
SFX A ar ivion/J međar
SFX A ar ivion/J mojar
SFX A ar ivion/J mudarar
SFX A ar ivion/J ojar
SFX A ar ivion/J okar
SFX A ar ivion/J perdonar
SFX A ar ivion/J perletar
SFX A ar ivion/J pertegar
SFX A ar ivion/J pongar
SFX A ar ivion/J rajar
SFX A ar ivion/J ramar
SFX A ar ivion/J redar
SFX A ar ivion/J rigolar
SFX A ar ivion/J rivar
SFX A ar ivion/J rolar
SFX A ar ivion/J seguitar
SFX A ar ivion/J serajar
SFX A ar ivion/J speronar
SFX A ar ivion/J sugar
SFX A ar ivion/J terminar
SFX A ar ivion/J tonar
SFX A ar ivion/J tuar
SFX A ar ivion/J vejar
SFX A ar ivion/J velar
SFX A ar ivion/J vergoñar
SFX A ar ivion/J verigolar
SFX A ar ivion/J versar
SFX A ar ivion/J verđelar
SFX A ar ivion/J xelar
SFX A ar ivion/J xmerdar
SFX A ar ivion/J đurar
SFX A ar ivion/J ŧercar
SFX A ar ivion/J ŧitar
SFX A ar ivié/N [abcdefmnpstvxñđŧ]olar
SFX A ar ivié/N [abcdfgijknopstvxŧ]etar
SFX A ar ivié/N [abcdfjkmpsv]iđar
SFX A ar ivié/N [abcdfklnoprstuvxđŧ]inar
SFX A ar ivié/N [abcefgijklmnpsvxđŧ]onar
SFX A ar ivié/N [abdefklmopsvx]itar
SFX A ar ivié/N [abdfgijklmnpstxñđ]orar
SFX A ar ivié/N [abdfgikmst]urar
SFX A ar ivié/N [abdfijkmnprstuŧ]elar
SFX A ar ivié/N [abdgiotu]riđar
SFX A ar ivié/N [abfgptu]regar
SFX A ar ivié/N [abfjlnpr]utar
SFX A ar ivié/N [abfkx]renar
SFX A ar ivié/N [abfot]raŧar
SFX A ar ivié/N [abik]rokar
SFX A ar ivié/N [adiopt]ronar
SFX A ar ivié/N [adklpstuvđŧ]enar
SFX A ar ivié/N [aeilnsu]kar
SFX A ar ivié/N [aeinosu]tegar
SFX A ar ivié/N [aeio]strar
SFX A ar ivié/N [aeiop]letar
SFX A ar ivié/N [aeiou]xenar
SFX A ar ivié/N [aeiru]ñar
SFX A ar ivié/N [aeiu]ngar
SFX A ar ivié/N [aelo]var
SFX A ar ivié/N [aenoux]golar
SFX A ar ivié/N [aeors]tiđar
SFX A ar ivié/N [aeou]mentar
SFX A ar ivié/N [agot]rejar
SFX A ar ivié/N [ai]erar
SFX A ar ivié/N [ai]ñaŧar
SFX A ar ivié/N [ail]gar
SFX A ar ivié/N [ailnou]sar
SFX A ar ivié/N [ailnu]bar
SFX A ar ivié/N [ailu]minar
SFX A ar ivié/N [aiou]rmar
SFX A ar ivié/N [aku]rifegar
SFX A ar ivié/N [als]tar
SFX A ar ivié/N [an]deđar
SFX A ar ivié/N [an]fraxar
SFX A ar ivié/N [an]kuerar
SFX A ar ivié/N [an]kuirar
SFX A ar ivié/N [ano]fegar
SFX A ar ivié/N [ao]niđar
SFX A ar ivié/N [ao]rcar
SFX A ar ivié/N [ao]rdar
SFX A ar ivié/N [ao]rdonar
SFX A ar ivié/N [ao]rkar
SFX A ar ivié/N [ao]rnar
SFX A ar ivié/N [ao]rsar
SFX A ar ivié/N [aou]rbar
SFX A ar ivié/N [aou]rgar
SFX A ar ivié/N [aou]rlar
SFX A ar ivié/N [aou]rtar
SFX A ar ivié/N [aou]rŧar
SFX A ar ivié/N [ar]naliđar
SFX A ar ivié/N [aux]nar
SFX A ar ivié/N [bcdefgijmnpsvxđŧ]otar
SFX A ar ivié/N [bcdfgjklmnpstvxđŧ]erar
SFX A ar ivié/N [bcfgiklnoprtŧ]eđar
SFX A ar ivié/N [bcfgjklmnoptuv]aŧar
SFX A ar ivié/N [bcfilrtđ]ugar
SFX A ar ivié/N [bcmpruŧ]efar
SFX A ar ivié/N [bdegikmprstđ]aliđar
SFX A ar ivié/N [bdflmvđ]ogar
SFX A ar ivié/N [bdgklmnptuv]ajar
SFX A ar ivié/N [bdgkpv]rar
SFX A ar ivié/N [bdilmnopsvxñđŧ]egar
SFX A ar ivié/N [bdklmoprtuv]acar
SFX A ar ivié/N [bfilmtuv]antar
SFX A ar ivié/N [bgknpstv]axar
SFX A ar ivié/N [bjklmrt]oŧar
SFX A ar ivié/N [blmpstvx]irar
SFX A ar ivié/N [blprsvx]ear
SFX A ar ivié/N [bmnpxŧ]igolar
SFX A ar ivié/N [bou]rogar
SFX A ar ivié/N [bp]erlar
SFX A ar ivié/N [btv]ergar
SFX A ar ivié/N [bxŧ]eregar
SFX A ar ivié/N [cfglopsv]esar
SFX A ar ivié/N [clmnrsv]odar
SFX A ar ivié/N [dfgklmnopst]ejar
SFX A ar ivié/N [dg]obar
SFX A ar ivié/N [dgkmnprs]uar
SFX A ar ivié/N [dijlorstuvxđ]entar
SFX A ar ivié/N [dlnstxñŧ]ifegar
SFX A ar ivié/N [dltv]ernar
SFX A ar ivié/N [eilnu]ŧar
SFX A ar ivié/N [eilox]mar
SFX A ar ivié/N [einoru]xar
SFX A ar ivié/N [einosu]car
SFX A ar ivié/N [eiu]xurar
SFX A ar ivié/N [eo]liđar
SFX A ar ivié/N [eo]ntiđar
SFX A ar ivié/N [es]kotar
SFX A ar ivié/N [es]ŧervelar
SFX A ar ivié/N [fjkx]ermar
SFX A ar ivié/N [fklrsx]oñar
SFX A ar ivié/N [fm]eretar
SFX A ar ivié/N [fpvŧ]iolar
SFX A ar ivié/N [fŧ]etuar
SFX A ar ivié/N [gin]ritar
SFX A ar ivié/N [iln]trar
SFX A ar ivié/N [inru]jar
SFX A ar ivié/N [io]ntar
SFX A ar ivié/N [io]rkolar
SFX A ar ivié/N [ipt]ađar
SFX A ar ivié/N [ipu]lar
SFX A ar ivié/N [irst]umar
SFX A ar ivié/N [klt]ivar
SFX A ar ivié/N [kp]avejar
SFX A ar ivié/N [kt]erŧar
SFX A ar ivié/N [ln]etrar
SFX A ar ivié/N [lnoru]đar
SFX A ar ivié/N [mp]eritar
SFX A ar ivié/N [mv]ergolar
SFX A ar ivié/N [ns]erbar
SFX A ar ivié/N [ns]ervar
SFX A ar ivié/N [ns]kuercar
SFX A ar ivié/N [nsv]edar
SFX A ar ivié/N [nx]goŧar
SFX A ar ivié/N [op]ar
SFX A ar ivié/N [ox]longar
SFX A ar ivié/N [pt]resar
SFX A ar ivié/N [pt]rotar
SFX A ar ivié/N [stŧ]imentar
SFX A ar ivié/N [sŧ]erkar
SFX A ar ivié/N [tuv]iliđar
SFX A ar ivié/N [tv]eriđar
SFX A ar ivié/N [tv]erniđar
SFX A ar ivié/N [xŧ]ertar
SFX A ar ivié/N ^alienar
SFX A ar ivié/N ^bersajar
SFX A ar ivié/N ^bordeđar
SFX A ar ivié/N ^deramar
SFX A ar ivié/N ^derivar
SFX A ar ivié/N ^derobar
SFX A ar ivié/N ^derokar
SFX A ar ivié/N ^derotar
SFX A ar ivié/N ^devorar
SFX A ar ivié/N ^dexeredar
SFX A ar ivié/N ^dexverxenar
SFX A ar ivié/N ^exerŧitar
SFX A ar ivié/N ^fermentar
SFX A ar ivié/N ^guernar
SFX A ar ivié/N ^inbaretar
SFX A ar ivié/N ^infervorar
SFX A ar ivié/N ^inkartonar
SFX A ar ivié/N ^interesar
SFX A ar ivié/N ^interkalar
SFX A ar ivié/N ^interkuerar
SFX A ar ivié/N ^interkuirar
SFX A ar ivié/N ^interlinear
SFX A ar ivié/N ^intermeđar
SFX A ar ivié/N ^interogar
SFX A ar ivié/N ^interpretar
SFX A ar ivié/N ^inŧercelar
SFX A ar ivié/N ^kalefar
SFX A ar ivié/N ^kriolar
SFX A ar ivié/N ^lustrar
SFX A ar ivié/N ^maravejar
SFX A ar ivié/N ^merkantar
SFX A ar ivié/N ^merkantiđar
SFX A ar ivié/N ^ormeđar
SFX A ar ivié/N ^perfumar
SFX A ar ivié/N ^perifraxar
SFX A ar ivié/N ^periodar
SFX A ar ivié/N ^perkolar
SFX A ar ivié/N ^perkotar
SFX A ar ivié/N ^perlustrar
SFX A ar ivié/N ^permudarar
SFX A ar ivié/N ^permutar
SFX A ar ivié/N ^perorar
SFX A ar ivié/N ^perpetrar
SFX A ar ivié/N ^perpetuar
SFX A ar ivié/N ^perseguitar
SFX A ar ivié/N ^personaliđar
SFX A ar ivié/N ^persugar
SFX A ar ivié/N ^raxar
SFX A ar ivié/N ^robar
SFX A ar ivié/N ^roersar
SFX A ar ivié/N ^sajar
SFX A ar ivié/N ^scantiđar
SFX A ar ivié/N ^skortegar
SFX A ar ivié/N ^sotolinear
SFX A ar ivié/N ^spergoŧar
SFX A ar ivié/N ^sperimentar
SFX A ar ivié/N ^sperlongar
SFX A ar ivié/N ^spernacar
SFX A ar ivié/N ^sperđurar
SFX A ar ivié/N ^steriliđar
SFX A ar ivié/N ^terapienar
SFX A ar ivié/N ^teraŧar
SFX A ar ivié/N ^termenar
SFX A ar ivié/N ^terŧariolar
SFX A ar ivié/N ^tormentar
SFX A ar ivié/N ^verdeđar
SFX A ar ivié/N ^vergiđar
SFX A ar ivié/N ^verifegar
SFX A ar ivié/N ^verolar
SFX A ar ivié/N ^verxurar
SFX A ar ivié/N ^xberlefar
SFX A ar ivié/N ^xberlotar
SFX A ar ivié/N ^xberlumar
SFX A ar ivié/N ^xberxelar
SFX A ar ivié/N ^xermojar
SFX A ar ivié/N ^xgoñar
SFX A ar ivié/N ^xlargiđar
SFX A ar ivié/N ^xmerejar
SFX A ar ivié/N ^xmorgolar
SFX A ar ivié/N ^xnervađar
SFX A ar ivié/N ^xvergoñaŧar
SFX A ar ivié/N alar
SFX A ar ivié/N amar
SFX A ar ivié/N arar
SFX A ar ivié/N bertonar
SFX A ar ivié/N dar
SFX A ar ivié/N derenar
SFX A ar ivié/N donar
SFX A ar ivié/N far
SFX A ar ivié/N fumar
SFX A ar ivié/N kalar
SFX A ar ivié/N kantar
SFX A ar ivié/N kolar
SFX A ar ivié/N korniđar
SFX A ar ivié/N kurvar
SFX A ar ivié/N lotar
SFX A ar ivié/N lumar
SFX A ar ivié/N menar
SFX A ar ivié/N meravejar
SFX A ar ivié/N međar
SFX A ar ivié/N mojar
SFX A ar ivié/N mudarar
SFX A ar ivié/N ojar
SFX A ar ivié/N okar
SFX A ar ivié/N perdonar
SFX A ar ivié/N perletar
SFX A ar ivié/N pertegar
SFX A ar ivié/N pongar
SFX A ar ivié/N rajar
SFX A ar ivié/N ramar
SFX A ar ivié/N redar
SFX A ar ivié/N rigolar
SFX A ar ivié/N rivar
SFX A ar ivié/N rolar
SFX A ar ivié/N seguitar
SFX A ar ivié/N serajar
SFX A ar ivié/N speronar
SFX A ar ivié/N sugar
SFX A ar ivié/N terminar
SFX A ar ivié/N tonar
SFX A ar ivié/N tuar
SFX A ar ivié/N vejar
SFX A ar ivié/N velar
SFX A ar ivié/N vergoñar
SFX A ar ivié/N verigolar
SFX A ar ivié/N versar
SFX A ar ivié/N verđelar
SFX A ar ivié/N xelar
SFX A ar ivié/N xmerdar
SFX A ar ivié/N đurar
SFX A ar ivié/N ŧercar
SFX A ar ivié/N ŧitar
SFX A ar iviéu/O [abcdefmnpstvxñđŧ]olar
SFX A ar iviéu/O [abcdfgijknopstvxŧ]etar
SFX A ar iviéu/O [abcdfjkmpsv]iđar
SFX A ar iviéu/O [abcdfklnoprstuvxđŧ]inar
SFX A ar iviéu/O [abcefgijklmnpsvxđŧ]onar
SFX A ar iviéu/O [abdefklmopsvx]itar
SFX A ar iviéu/O [abdfgijklmnpstxñđ]orar
SFX A ar iviéu/O [abdfgikmst]urar
SFX A ar iviéu/O [abdfijkmnprstuŧ]elar
SFX A ar iviéu/O [abdgiotu]riđar
SFX A ar iviéu/O [abfgptu]regar
SFX A ar iviéu/O [abfjlnpr]utar
SFX A ar iviéu/O [abfkx]renar
SFX A ar iviéu/O [abfot]raŧar
SFX A ar iviéu/O [abik]rokar
SFX A ar iviéu/O [adiopt]ronar
SFX A ar iviéu/O [adklpstuvđŧ]enar
SFX A ar iviéu/O [aeilnsu]kar
SFX A ar iviéu/O [aeinosu]tegar
SFX A ar iviéu/O [aeio]strar
SFX A ar iviéu/O [aeiop]letar
SFX A ar iviéu/O [aeiou]xenar
SFX A ar iviéu/O [aeiru]ñar
SFX A ar iviéu/O [aeiu]ngar
SFX A ar iviéu/O [aelo]var
SFX A ar iviéu/O [aenoux]golar
SFX A ar iviéu/O [aeors]tiđar
SFX A ar iviéu/O [aeou]mentar
SFX A ar iviéu/O [agot]rejar
SFX A ar iviéu/O [ai]erar
SFX A ar iviéu/O [ai]ñaŧar
SFX A ar iviéu/O [ail]gar
SFX A ar iviéu/O [ailnou]sar
SFX A ar iviéu/O [ailnu]bar
SFX A ar iviéu/O [ailu]minar
SFX A ar iviéu/O [aiou]rmar
SFX A ar iviéu/O [aku]rifegar
SFX A ar iviéu/O [als]tar
SFX A ar iviéu/O [an]deđar
SFX A ar iviéu/O [an]fraxar
SFX A ar iviéu/O [an]kuerar
SFX A ar iviéu/O [an]kuirar
SFX A ar iviéu/O [ano]fegar
SFX A ar iviéu/O [ao]niđar
SFX A ar iviéu/O [ao]rcar
SFX A ar iviéu/O [ao]rdar
SFX A ar iviéu/O [ao]rdonar
SFX A ar iviéu/O [ao]rkar
SFX A ar iviéu/O [ao]rnar
SFX A ar iviéu/O [ao]rsar
SFX A ar iviéu/O [aou]rbar
SFX A ar iviéu/O [aou]rgar
SFX A ar iviéu/O [aou]rlar
SFX A ar iviéu/O [aou]rtar
SFX A ar iviéu/O [aou]rŧar
SFX A ar iviéu/O [ar]naliđar
SFX A ar iviéu/O [aux]nar
SFX A ar iviéu/O [bcdefgijmnpsvxđŧ]otar
SFX A ar iviéu/O [bcdfgjklmnpstvxđŧ]erar
SFX A ar iviéu/O [bcfgiklnoprtŧ]eđar
SFX A ar iviéu/O [bcfgjklmnoptuv]aŧar
SFX A ar iviéu/O [bcfilrtđ]ugar
SFX A ar iviéu/O [bcmpruŧ]efar
SFX A ar iviéu/O [bdegikmprstđ]aliđar
SFX A ar iviéu/O [bdflmvđ]ogar
SFX A ar iviéu/O [bdgklmnptuv]ajar
SFX A ar iviéu/O [bdgkpv]rar
SFX A ar iviéu/O [bdilmnopsvxñđŧ]egar
SFX A ar iviéu/O [bdklmoprtuv]acar
SFX A ar iviéu/O [bfilmtuv]antar
SFX A ar iviéu/O [bgknpstv]axar
SFX A ar iviéu/O [bjklmrt]oŧar
SFX A ar iviéu/O [blmpstvx]irar
SFX A ar iviéu/O [blprsvx]ear
SFX A ar iviéu/O [bmnpxŧ]igolar
SFX A ar iviéu/O [bou]rogar
SFX A ar iviéu/O [bp]erlar
SFX A ar iviéu/O [btv]ergar
SFX A ar iviéu/O [bxŧ]eregar
SFX A ar iviéu/O [cfglopsv]esar
SFX A ar iviéu/O [clmnrsv]odar
SFX A ar iviéu/O [dfgklmnopst]ejar
SFX A ar iviéu/O [dg]obar
SFX A ar iviéu/O [dgkmnprs]uar
SFX A ar iviéu/O [dijlorstuvxđ]entar
SFX A ar iviéu/O [dlnstxñŧ]ifegar
SFX A ar iviéu/O [dltv]ernar
SFX A ar iviéu/O [eilnu]ŧar
SFX A ar iviéu/O [eilox]mar
SFX A ar iviéu/O [einoru]xar
SFX A ar iviéu/O [einosu]car
SFX A ar iviéu/O [eiu]xurar
SFX A ar iviéu/O [eo]liđar
SFX A ar iviéu/O [eo]ntiđar
SFX A ar iviéu/O [es]kotar
SFX A ar iviéu/O [es]ŧervelar
SFX A ar iviéu/O [fjkx]ermar
SFX A ar iviéu/O [fklrsx]oñar
SFX A ar iviéu/O [fm]eretar
SFX A ar iviéu/O [fpvŧ]iolar
SFX A ar iviéu/O [fŧ]etuar
SFX A ar iviéu/O [gin]ritar
SFX A ar iviéu/O [iln]trar
SFX A ar iviéu/O [inru]jar
SFX A ar iviéu/O [io]ntar
SFX A ar iviéu/O [io]rkolar
SFX A ar iviéu/O [ipt]ađar
SFX A ar iviéu/O [ipu]lar
SFX A ar iviéu/O [irst]umar
SFX A ar iviéu/O [klt]ivar
SFX A ar iviéu/O [kp]avejar
SFX A ar iviéu/O [kt]erŧar
SFX A ar iviéu/O [ln]etrar
SFX A ar iviéu/O [lnoru]đar
SFX A ar iviéu/O [mp]eritar
SFX A ar iviéu/O [mv]ergolar
SFX A ar iviéu/O [ns]erbar
SFX A ar iviéu/O [ns]ervar
SFX A ar iviéu/O [ns]kuercar
SFX A ar iviéu/O [nsv]edar
SFX A ar iviéu/O [nx]goŧar
SFX A ar iviéu/O [op]ar
SFX A ar iviéu/O [ox]longar
SFX A ar iviéu/O [pt]resar
SFX A ar iviéu/O [pt]rotar
SFX A ar iviéu/O [stŧ]imentar
SFX A ar iviéu/O [sŧ]erkar
SFX A ar iviéu/O [tuv]iliđar
SFX A ar iviéu/O [tv]eriđar
SFX A ar iviéu/O [tv]erniđar
SFX A ar iviéu/O [xŧ]ertar
SFX A ar iviéu/O ^alienar
SFX A ar iviéu/O ^bersajar
SFX A ar iviéu/O ^bordeđar
SFX A ar iviéu/O ^deramar
SFX A ar iviéu/O ^derivar
SFX A ar iviéu/O ^derobar
SFX A ar iviéu/O ^derokar
SFX A ar iviéu/O ^derotar
SFX A ar iviéu/O ^devorar
SFX A ar iviéu/O ^dexeredar
SFX A ar iviéu/O ^dexverxenar
SFX A ar iviéu/O ^exerŧitar
SFX A ar iviéu/O ^fermentar
SFX A ar iviéu/O ^guernar
SFX A ar iviéu/O ^inbaretar
SFX A ar iviéu/O ^infervorar
SFX A ar iviéu/O ^inkartonar
SFX A ar iviéu/O ^interesar
SFX A ar iviéu/O ^interkalar
SFX A ar iviéu/O ^interkuerar
SFX A ar iviéu/O ^interkuirar
SFX A ar iviéu/O ^interlinear
SFX A ar iviéu/O ^intermeđar
SFX A ar iviéu/O ^interogar
SFX A ar iviéu/O ^interpretar
SFX A ar iviéu/O ^inŧercelar
SFX A ar iviéu/O ^kalefar
SFX A ar iviéu/O ^kriolar
SFX A ar iviéu/O ^lustrar
SFX A ar iviéu/O ^maravejar
SFX A ar iviéu/O ^merkantar
SFX A ar iviéu/O ^merkantiđar
SFX A ar iviéu/O ^ormeđar
SFX A ar iviéu/O ^perfumar
SFX A ar iviéu/O ^perifraxar
SFX A ar iviéu/O ^periodar
SFX A ar iviéu/O ^perkolar
SFX A ar iviéu/O ^perkotar
SFX A ar iviéu/O ^perlustrar
SFX A ar iviéu/O ^permudarar
SFX A ar iviéu/O ^permutar
SFX A ar iviéu/O ^perorar
SFX A ar iviéu/O ^perpetrar
SFX A ar iviéu/O ^perpetuar
SFX A ar iviéu/O ^perseguitar
SFX A ar iviéu/O ^personaliđar
SFX A ar iviéu/O ^persugar
SFX A ar iviéu/O ^raxar
SFX A ar iviéu/O ^robar
SFX A ar iviéu/O ^roersar
SFX A ar iviéu/O ^sajar
SFX A ar iviéu/O ^scantiđar
SFX A ar iviéu/O ^skortegar
SFX A ar iviéu/O ^sotolinear
SFX A ar iviéu/O ^spergoŧar
SFX A ar iviéu/O ^sperimentar
SFX A ar iviéu/O ^sperlongar
SFX A ar iviéu/O ^spernacar
SFX A ar iviéu/O ^sperđurar
SFX A ar iviéu/O ^steriliđar
SFX A ar iviéu/O ^terapienar
SFX A ar iviéu/O ^teraŧar
SFX A ar iviéu/O ^termenar
SFX A ar iviéu/O ^terŧariolar
SFX A ar iviéu/O ^tormentar
SFX A ar iviéu/O ^verdeđar
SFX A ar iviéu/O ^vergiđar
SFX A ar iviéu/O ^verifegar
SFX A ar iviéu/O ^verolar
SFX A ar iviéu/O ^verxurar
SFX A ar iviéu/O ^xberlefar
SFX A ar iviéu/O ^xberlotar
SFX A ar iviéu/O ^xberlumar
SFX A ar iviéu/O ^xberxelar
SFX A ar iviéu/O ^xermojar
SFX A ar iviéu/O ^xgoñar
SFX A ar iviéu/O ^xlargiđar
SFX A ar iviéu/O ^xmerejar
SFX A ar iviéu/O ^xmorgolar
SFX A ar iviéu/O ^xnervađar
SFX A ar iviéu/O ^xvergoñaŧar
SFX A ar iviéu/O alar
SFX A ar iviéu/O amar
SFX A ar iviéu/O arar
SFX A ar iviéu/O bertonar
SFX A ar iviéu/O dar
SFX A ar iviéu/O derenar
SFX A ar iviéu/O donar
SFX A ar iviéu/O far
SFX A ar iviéu/O fumar
SFX A ar iviéu/O kalar
SFX A ar iviéu/O kantar
SFX A ar iviéu/O kolar
SFX A ar iviéu/O korniđar
SFX A ar iviéu/O kurvar
SFX A ar iviéu/O lotar
SFX A ar iviéu/O lumar
SFX A ar iviéu/O menar
SFX A ar iviéu/O meravejar
SFX A ar iviéu/O međar
SFX A ar iviéu/O mojar
SFX A ar iviéu/O mudarar
SFX A ar iviéu/O ojar
SFX A ar iviéu/O okar
SFX A ar iviéu/O perdonar
SFX A ar iviéu/O perletar
SFX A ar iviéu/O pertegar
SFX A ar iviéu/O pongar
SFX A ar iviéu/O rajar
SFX A ar iviéu/O ramar
SFX A ar iviéu/O redar
SFX A ar iviéu/O rigolar
SFX A ar iviéu/O rivar
SFX A ar iviéu/O rolar
SFX A ar iviéu/O seguitar
SFX A ar iviéu/O serajar
SFX A ar iviéu/O speronar
SFX A ar iviéu/O sugar
SFX A ar iviéu/O terminar
SFX A ar iviéu/O tonar
SFX A ar iviéu/O tuar
SFX A ar iviéu/O vejar
SFX A ar iviéu/O velar
SFX A ar iviéu/O vergoñar
SFX A ar iviéu/O verigolar
SFX A ar iviéu/O versar
SFX A ar iviéu/O verđelar
SFX A ar iviéu/O xelar
SFX A ar iviéu/O xmerdar
SFX A ar iviéu/O đurar
SFX A ar iviéu/O ŧercar
SFX A ar iviéu/O ŧitar
SFX A ar ivon/J [abcdefmnpstvxñđŧ]olar
SFX A ar ivon/J [abcdfgijknopstvxŧ]etar
SFX A ar ivon/J [abcdfjkmpsv]iđar
SFX A ar ivon/J [abcdfklnoprstuvxđŧ]inar
SFX A ar ivon/J [abcefgijklmnpsvxđŧ]onar
SFX A ar ivon/J [abdefklmopsvx]itar
SFX A ar ivon/J [abdfgijklmnpstxñđ]orar
SFX A ar ivon/J [abdfgikmst]urar
SFX A ar ivon/J [abdfijkmnprstuŧ]elar
SFX A ar ivon/J [abdgiotu]riđar
SFX A ar ivon/J [abfgptu]regar
SFX A ar ivon/J [abfjlnpr]utar
SFX A ar ivon/J [abfkx]renar
SFX A ar ivon/J [abfot]raŧar
SFX A ar ivon/J [abik]rokar
SFX A ar ivon/J [adiopt]ronar
SFX A ar ivon/J [adklpstuvđŧ]enar
SFX A ar ivon/J [aeilnsu]kar
SFX A ar ivon/J [aeinosu]tegar
SFX A ar ivon/J [aeio]strar
SFX A ar ivon/J [aeiop]letar
SFX A ar ivon/J [aeiou]xenar
SFX A ar ivon/J [aeiru]ñar
SFX A ar ivon/J [aeiu]ngar
SFX A ar ivon/J [aelo]var
SFX A ar ivon/J [aenoux]golar
SFX A ar ivon/J [aeors]tiđar
SFX A ar ivon/J [aeou]mentar
SFX A ar ivon/J [agot]rejar
SFX A ar ivon/J [ai]erar
SFX A ar ivon/J [ai]ñaŧar
SFX A ar ivon/J [ail]gar
SFX A ar ivon/J [ailnou]sar
SFX A ar ivon/J [ailnu]bar
SFX A ar ivon/J [ailu]minar
SFX A ar ivon/J [aiou]rmar
SFX A ar ivon/J [aku]rifegar
SFX A ar ivon/J [als]tar
SFX A ar ivon/J [an]deđar
SFX A ar ivon/J [an]fraxar
SFX A ar ivon/J [an]kuerar
SFX A ar ivon/J [an]kuirar
SFX A ar ivon/J [ano]fegar
SFX A ar ivon/J [ao]niđar
SFX A ar ivon/J [ao]rcar
SFX A ar ivon/J [ao]rdar
SFX A ar ivon/J [ao]rdonar
SFX A ar ivon/J [ao]rkar
SFX A ar ivon/J [ao]rnar
SFX A ar ivon/J [ao]rsar
SFX A ar ivon/J [aou]rbar
SFX A ar ivon/J [aou]rgar
SFX A ar ivon/J [aou]rlar
SFX A ar ivon/J [aou]rtar
SFX A ar ivon/J [aou]rŧar
SFX A ar ivon/J [ar]naliđar
SFX A ar ivon/J [aux]nar
SFX A ar ivon/J [bcdefgijmnpsvxđŧ]otar
SFX A ar ivon/J [bcdfgjklmnpstvxđŧ]erar
SFX A ar ivon/J [bcfgiklnoprtŧ]eđar
SFX A ar ivon/J [bcfgjklmnoptuv]aŧar
SFX A ar ivon/J [bcfilrtđ]ugar
SFX A ar ivon/J [bcmpruŧ]efar
SFX A ar ivon/J [bdegikmprstđ]aliđar
SFX A ar ivon/J [bdflmvđ]ogar
SFX A ar ivon/J [bdgklmnptuv]ajar
SFX A ar ivon/J [bdgkpv]rar
SFX A ar ivon/J [bdilmnopsvxñđŧ]egar
SFX A ar ivon/J [bdklmoprtuv]acar
SFX A ar ivon/J [bfilmtuv]antar
SFX A ar ivon/J [bgknpstv]axar
SFX A ar ivon/J [bjklmrt]oŧar
SFX A ar ivon/J [blmpstvx]irar
SFX A ar ivon/J [blprsvx]ear
SFX A ar ivon/J [bmnpxŧ]igolar
SFX A ar ivon/J [bou]rogar
SFX A ar ivon/J [bp]erlar
SFX A ar ivon/J [btv]ergar
SFX A ar ivon/J [bxŧ]eregar
SFX A ar ivon/J [cfglopsv]esar
SFX A ar ivon/J [clmnrsv]odar
SFX A ar ivon/J [dfgklmnopst]ejar
SFX A ar ivon/J [dg]obar
SFX A ar ivon/J [dgkmnprs]uar
SFX A ar ivon/J [dijlorstuvxđ]entar
SFX A ar ivon/J [dlnstxñŧ]ifegar
SFX A ar ivon/J [dltv]ernar
SFX A ar ivon/J [eilnu]ŧar
SFX A ar ivon/J [eilox]mar
SFX A ar ivon/J [einoru]xar
SFX A ar ivon/J [einosu]car
SFX A ar ivon/J [eiu]xurar
SFX A ar ivon/J [eo]liđar
SFX A ar ivon/J [eo]ntiđar
SFX A ar ivon/J [es]kotar
SFX A ar ivon/J [es]ŧervelar
SFX A ar ivon/J [fjkx]ermar
SFX A ar ivon/J [fklrsx]oñar
SFX A ar ivon/J [fm]eretar
SFX A ar ivon/J [fpvŧ]iolar
SFX A ar ivon/J [fŧ]etuar
SFX A ar ivon/J [gin]ritar
SFX A ar ivon/J [iln]trar
SFX A ar ivon/J [inru]jar
SFX A ar ivon/J [io]ntar
SFX A ar ivon/J [io]rkolar
SFX A ar ivon/J [ipt]ađar
SFX A ar ivon/J [ipu]lar
SFX A ar ivon/J [irst]umar
SFX A ar ivon/J [klt]ivar
SFX A ar ivon/J [kp]avejar
SFX A ar ivon/J [kt]erŧar
SFX A ar ivon/J [ln]etrar
SFX A ar ivon/J [lnoru]đar
SFX A ar ivon/J [mp]eritar
SFX A ar ivon/J [mv]ergolar
SFX A ar ivon/J [ns]erbar
SFX A ar ivon/J [ns]ervar
SFX A ar ivon/J [ns]kuercar
SFX A ar ivon/J [nsv]edar
SFX A ar ivon/J [nx]goŧar
SFX A ar ivon/J [op]ar
SFX A ar ivon/J [ox]longar
SFX A ar ivon/J [pt]resar
SFX A ar ivon/J [pt]rotar
SFX A ar ivon/J [stŧ]imentar
SFX A ar ivon/J [sŧ]erkar
SFX A ar ivon/J [tuv]iliđar
SFX A ar ivon/J [tv]eriđar
SFX A ar ivon/J [tv]erniđar
SFX A ar ivon/J [xŧ]ertar
SFX A ar ivon/J ^alienar
SFX A ar ivon/J ^bersajar
SFX A ar ivon/J ^bordeđar
SFX A ar ivon/J ^deramar
SFX A ar ivon/J ^derivar
SFX A ar ivon/J ^derobar
SFX A ar ivon/J ^derokar
SFX A ar ivon/J ^derotar
SFX A ar ivon/J ^devorar
SFX A ar ivon/J ^dexeredar
SFX A ar ivon/J ^dexverxenar
SFX A ar ivon/J ^exerŧitar
SFX A ar ivon/J ^fermentar
SFX A ar ivon/J ^guernar
SFX A ar ivon/J ^inbaretar
SFX A ar ivon/J ^infervorar
SFX A ar ivon/J ^inkartonar
SFX A ar ivon/J ^interesar
SFX A ar ivon/J ^interkalar
SFX A ar ivon/J ^interkuerar
SFX A ar ivon/J ^interkuirar
SFX A ar ivon/J ^interlinear
SFX A ar ivon/J ^intermeđar
SFX A ar ivon/J ^interogar
SFX A ar ivon/J ^interpretar
SFX A ar ivon/J ^inŧercelar
SFX A ar ivon/J ^kalefar
SFX A ar ivon/J ^kriolar
SFX A ar ivon/J ^lustrar
SFX A ar ivon/J ^maravejar
SFX A ar ivon/J ^merkantar
SFX A ar ivon/J ^merkantiđar
SFX A ar ivon/J ^ormeđar
SFX A ar ivon/J ^perfumar
SFX A ar ivon/J ^perifraxar
SFX A ar ivon/J ^periodar
SFX A ar ivon/J ^perkolar
SFX A ar ivon/J ^perkotar
SFX A ar ivon/J ^perlustrar
SFX A ar ivon/J ^permudarar
SFX A ar ivon/J ^permutar
SFX A ar ivon/J ^perorar
SFX A ar ivon/J ^perpetrar
SFX A ar ivon/J ^perpetuar
SFX A ar ivon/J ^perseguitar
SFX A ar ivon/J ^personaliđar
SFX A ar ivon/J ^persugar
SFX A ar ivon/J ^raxar
SFX A ar ivon/J ^robar
SFX A ar ivon/J ^roersar
SFX A ar ivon/J ^sajar
SFX A ar ivon/J ^scantiđar
SFX A ar ivon/J ^skortegar
SFX A ar ivon/J ^sotolinear
SFX A ar ivon/J ^spergoŧar
SFX A ar ivon/J ^sperimentar
SFX A ar ivon/J ^sperlongar
SFX A ar ivon/J ^spernacar
SFX A ar ivon/J ^sperđurar
SFX A ar ivon/J ^steriliđar
SFX A ar ivon/J ^terapienar
SFX A ar ivon/J ^teraŧar
SFX A ar ivon/J ^termenar
SFX A ar ivon/J ^terŧariolar
SFX A ar ivon/J ^tormentar
SFX A ar ivon/J ^verdeđar
SFX A ar ivon/J ^vergiđar
SFX A ar ivon/J ^verifegar
SFX A ar ivon/J ^verolar
SFX A ar ivon/J ^verxurar
SFX A ar ivon/J ^xberlefar
SFX A ar ivon/J ^xberlotar
SFX A ar ivon/J ^xberlumar
SFX A ar ivon/J ^xberxelar
SFX A ar ivon/J ^xermojar
SFX A ar ivon/J ^xgoñar
SFX A ar ivon/J ^xlargiđar
SFX A ar ivon/J ^xmerejar
SFX A ar ivon/J ^xmorgolar
SFX A ar ivon/J ^xnervađar
SFX A ar ivon/J ^xvergoñaŧar
SFX A ar ivon/J alar
SFX A ar ivon/J amar
SFX A ar ivon/J arar
SFX A ar ivon/J bertonar
SFX A ar ivon/J dar
SFX A ar ivon/J derenar
SFX A ar ivon/J donar
SFX A ar ivon/J far
SFX A ar ivon/J fumar
SFX A ar ivon/J kalar
SFX A ar ivon/J kantar
SFX A ar ivon/J kolar
SFX A ar ivon/J korniđar
SFX A ar ivon/J kurvar
SFX A ar ivon/J lotar
SFX A ar ivon/J lumar
SFX A ar ivon/J menar
SFX A ar ivon/J meravejar
SFX A ar ivon/J međar
SFX A ar ivon/J mojar
SFX A ar ivon/J mudarar
SFX A ar ivon/J ojar
SFX A ar ivon/J okar
SFX A ar ivon/J perdonar
SFX A ar ivon/J perletar
SFX A ar ivon/J pertegar
SFX A ar ivon/J pongar
SFX A ar ivon/J rajar
SFX A ar ivon/J ramar
SFX A ar ivon/J redar
SFX A ar ivon/J rigolar
SFX A ar ivon/J rivar
SFX A ar ivon/J rolar
SFX A ar ivon/J seguitar
SFX A ar ivon/J serajar
SFX A ar ivon/J speronar
SFX A ar ivon/J sugar
SFX A ar ivon/J terminar
SFX A ar ivon/J tonar
SFX A ar ivon/J tuar
SFX A ar ivon/J vejar
SFX A ar ivon/J velar
SFX A ar ivon/J vergoñar
SFX A ar ivon/J verigolar
SFX A ar ivon/J versar
SFX A ar ivon/J verđelar
SFX A ar ivon/J xelar
SFX A ar ivon/J xmerdar
SFX A ar ivon/J đurar
SFX A ar ivon/J ŧercar
SFX A ar ivon/J ŧitar
SFX A ar ié/N [abcdefmnpstvxñđŧ]olar
SFX A ar ié/N [abcdfgijknopstvxŧ]etar
SFX A ar ié/N [abcdfjkmpsv]iđar
SFX A ar ié/N [abcdfklnoprstuvxđŧ]inar
SFX A ar ié/N [abcefgijklmnpsvxđŧ]onar
SFX A ar ié/N [abdefklmopsvx]itar
SFX A ar ié/N [abdfgijklmnpstxñđ]orar
SFX A ar ié/N [abdfgikmst]urar
SFX A ar ié/N [abdfijkmnprstuŧ]elar
SFX A ar ié/N [abdgiotu]riđar
SFX A ar ié/N [abfgptu]regar
SFX A ar ié/N [abfjlnpr]utar
SFX A ar ié/N [abfkx]renar
SFX A ar ié/N [abfot]raŧar
SFX A ar ié/N [abik]rokar
SFX A ar ié/N [adiopt]ronar
SFX A ar ié/N [adklpstuvđŧ]enar
SFX A ar ié/N [aeilnsu]kar
SFX A ar ié/N [aeinosu]tegar
SFX A ar ié/N [aeio]strar
SFX A ar ié/N [aeiop]letar
SFX A ar ié/N [aeiou]xenar
SFX A ar ié/N [aeiru]ñar
SFX A ar ié/N [aeiu]ngar
SFX A ar ié/N [aelo]var
SFX A ar ié/N [aenoux]golar
SFX A ar ié/N [aeors]tiđar
SFX A ar ié/N [aeou]mentar
SFX A ar ié/N [agot]rejar
SFX A ar ié/N [ai]erar
SFX A ar ié/N [ai]ñaŧar
SFX A ar ié/N [ail]gar
SFX A ar ié/N [ailnou]sar
SFX A ar ié/N [ailnu]bar
SFX A ar ié/N [ailu]minar
SFX A ar ié/N [aiou]rmar
SFX A ar ié/N [aku]rifegar
SFX A ar ié/N [als]tar
SFX A ar ié/N [an]deđar
SFX A ar ié/N [an]fraxar
SFX A ar ié/N [an]kuerar
SFX A ar ié/N [an]kuirar
SFX A ar ié/N [ano]fegar
SFX A ar ié/N [ao]niđar
SFX A ar ié/N [ao]rcar
SFX A ar ié/N [ao]rdar
SFX A ar ié/N [ao]rdonar
SFX A ar ié/N [ao]rkar
SFX A ar ié/N [ao]rnar
SFX A ar ié/N [ao]rsar
SFX A ar ié/N [aou]rbar
SFX A ar ié/N [aou]rgar
SFX A ar ié/N [aou]rlar
SFX A ar ié/N [aou]rtar
SFX A ar ié/N [aou]rŧar
SFX A ar ié/N [ar]naliđar
SFX A ar ié/N [aux]nar
SFX A ar ié/N [bcdefgijmnpsvxđŧ]otar
SFX A ar ié/N [bcdfgjklmnpstvxđŧ]erar
SFX A ar ié/N [bcfgiklnoprtŧ]eđar
SFX A ar ié/N [bcfgjklmnoptuv]aŧar
SFX A ar ié/N [bcfilrtđ]ugar
SFX A ar ié/N [bcmpruŧ]efar
SFX A ar ié/N [bdegikmprstđ]aliđar
SFX A ar ié/N [bdflmvđ]ogar
SFX A ar ié/N [bdgklmnptuv]ajar
SFX A ar ié/N [bdgkpv]rar
SFX A ar ié/N [bdilmnopsvxñđŧ]egar
SFX A ar ié/N [bdklmoprtuv]acar
SFX A ar ié/N [bfilmtuv]antar
SFX A ar ié/N [bgknpstv]axar
SFX A ar ié/N [bjklmrt]oŧar
SFX A ar ié/N [blmpstvx]irar
SFX A ar ié/N [blprsvx]ear
SFX A ar ié/N [bmnpxŧ]igolar
SFX A ar ié/N [bou]rogar
SFX A ar ié/N [bp]erlar
SFX A ar ié/N [btv]ergar
SFX A ar ié/N [bxŧ]eregar
SFX A ar ié/N [cfglopsv]esar
SFX A ar ié/N [clmnrsv]odar
SFX A ar ié/N [dfgklmnopst]ejar
SFX A ar ié/N [dg]obar
SFX A ar ié/N [dgkmnprs]uar
SFX A ar ié/N [dijlorstuvxđ]entar
SFX A ar ié/N [dlnstxñŧ]ifegar
SFX A ar ié/N [dltv]ernar
SFX A ar ié/N [eilnu]ŧar
SFX A ar ié/N [eilox]mar
SFX A ar ié/N [einoru]xar
SFX A ar ié/N [einosu]car
SFX A ar ié/N [eiu]xurar
SFX A ar ié/N [eo]liđar
SFX A ar ié/N [eo]ntiđar
SFX A ar ié/N [es]kotar
SFX A ar ié/N [es]ŧervelar
SFX A ar ié/N [fjkx]ermar
SFX A ar ié/N [fklrsx]oñar
SFX A ar ié/N [fm]eretar
SFX A ar ié/N [fpvŧ]iolar
SFX A ar ié/N [fŧ]etuar
SFX A ar ié/N [gin]ritar
SFX A ar ié/N [iln]trar
SFX A ar ié/N [inru]jar
SFX A ar ié/N [io]ntar
SFX A ar ié/N [io]rkolar
SFX A ar ié/N [ipt]ađar
SFX A ar ié/N [ipu]lar
SFX A ar ié/N [irst]umar
SFX A ar ié/N [klt]ivar
SFX A ar ié/N [kp]avejar
SFX A ar ié/N [kt]erŧar
SFX A ar ié/N [ln]etrar
SFX A ar ié/N [lnoru]đar
SFX A ar ié/N [mp]eritar
SFX A ar ié/N [mv]ergolar
SFX A ar ié/N [ns]erbar
SFX A ar ié/N [ns]ervar
SFX A ar ié/N [ns]kuercar
SFX A ar ié/N [nsv]edar
SFX A ar ié/N [nx]goŧar
SFX A ar ié/N [op]ar
SFX A ar ié/N [ox]longar
SFX A ar ié/N [pt]resar
SFX A ar ié/N [pt]rotar
SFX A ar ié/N [stŧ]imentar
SFX A ar ié/N [sŧ]erkar
SFX A ar ié/N [tuv]iliđar
SFX A ar ié/N [tv]eriđar
SFX A ar ié/N [tv]erniđar
SFX A ar ié/N [xŧ]ertar
SFX A ar ié/N ^alienar
SFX A ar ié/N ^bersajar
SFX A ar ié/N ^bordeđar
SFX A ar ié/N ^deramar
SFX A ar ié/N ^derivar
SFX A ar ié/N ^derobar
SFX A ar ié/N ^derokar
SFX A ar ié/N ^derotar
SFX A ar ié/N ^devorar
SFX A ar ié/N ^dexeredar
SFX A ar ié/N ^dexverxenar
SFX A ar ié/N ^exerŧitar
SFX A ar ié/N ^fermentar
SFX A ar ié/N ^guernar
SFX A ar ié/N ^inbaretar
SFX A ar ié/N ^infervorar
SFX A ar ié/N ^inkartonar
SFX A ar ié/N ^interesar
SFX A ar ié/N ^interkalar
SFX A ar ié/N ^interkuerar
SFX A ar ié/N ^interkuirar
SFX A ar ié/N ^interlinear
SFX A ar ié/N ^intermeđar
SFX A ar ié/N ^interogar
SFX A ar ié/N ^interpretar
SFX A ar ié/N ^inŧercelar
SFX A ar ié/N ^kalefar
SFX A ar ié/N ^kriolar
SFX A ar ié/N ^lustrar
SFX A ar ié/N ^maravejar
SFX A ar ié/N ^merkantar
SFX A ar ié/N ^merkantiđar
SFX A ar ié/N ^ormeđar
SFX A ar ié/N ^perfumar
SFX A ar ié/N ^perifraxar
SFX A ar ié/N ^periodar
SFX A ar ié/N ^perkolar
SFX A ar ié/N ^perkotar
SFX A ar ié/N ^perlustrar
SFX A ar ié/N ^permudarar
SFX A ar ié/N ^permutar
SFX A ar ié/N ^perorar
SFX A ar ié/N ^perpetrar
SFX A ar ié/N ^perpetuar
SFX A ar ié/N ^perseguitar
SFX A ar ié/N ^personaliđar
SFX A ar ié/N ^persugar
SFX A ar ié/N ^raxar
SFX A ar ié/N ^robar
SFX A ar ié/N ^roersar
SFX A ar ié/N ^sajar
SFX A ar ié/N ^scantiđar
SFX A ar ié/N ^skortegar
SFX A ar ié/N ^sotolinear
SFX A ar ié/N ^spergoŧar
SFX A ar ié/N ^sperimentar
SFX A ar ié/N ^sperlongar
SFX A ar ié/N ^spernacar
SFX A ar ié/N ^sperđurar
SFX A ar ié/N ^steriliđar
SFX A ar ié/N ^terapienar
SFX A ar ié/N ^teraŧar
SFX A ar ié/N ^termenar
SFX A ar ié/N ^terŧariolar
SFX A ar ié/N ^tormentar
SFX A ar ié/N ^verdeđar
SFX A ar ié/N ^vergiđar
SFX A ar ié/N ^verifegar
SFX A ar ié/N ^verolar
SFX A ar ié/N ^verxurar
SFX A ar ié/N ^xberlefar
SFX A ar ié/N ^xberlotar
SFX A ar ié/N ^xberlumar
SFX A ar ié/N ^xberxelar
SFX A ar ié/N ^xermojar
SFX A ar ié/N ^xgoñar
SFX A ar ié/N ^xlargiđar
SFX A ar ié/N ^xmerejar
SFX A ar ié/N ^xmorgolar
SFX A ar ié/N ^xnervađar
SFX A ar ié/N ^xvergoñaŧar
SFX A ar ié/N alar
SFX A ar ié/N amar
SFX A ar ié/N arar
SFX A ar ié/N bertonar
SFX A ar ié/N dar
SFX A ar ié/N derenar
SFX A ar ié/N donar
SFX A ar ié/N far
SFX A ar ié/N fumar
SFX A ar ié/N kalar
SFX A ar ié/N kantar
SFX A ar ié/N kolar
SFX A ar ié/N korniđar
SFX A ar ié/N kurvar
SFX A ar ié/N lotar
SFX A ar ié/N lumar
SFX A ar ié/N menar
SFX A ar ié/N meravejar
SFX A ar ié/N međar
SFX A ar ié/N mojar
SFX A ar ié/N mudarar
SFX A ar ié/N ojar
SFX A ar ié/N okar
SFX A ar ié/N perdonar
SFX A ar ié/N perletar
SFX A ar ié/N pertegar
SFX A ar ié/N pongar
SFX A ar ié/N rajar
SFX A ar ié/N ramar
SFX A ar ié/N redar
SFX A ar ié/N rigolar
SFX A ar ié/N rivar
SFX A ar ié/N rolar
SFX A ar ié/N seguitar
SFX A ar ié/N serajar
SFX A ar ié/N speronar
SFX A ar ié/N sugar
SFX A ar ié/N terminar
SFX A ar ié/N tonar
SFX A ar ié/N tuar
SFX A ar ié/N vejar
SFX A ar ié/N velar
SFX A ar ié/N vergoñar
SFX A ar ié/N verigolar
SFX A ar ié/N versar
SFX A ar ié/N verđelar
SFX A ar ié/N xelar
SFX A ar ié/N xmerdar
SFX A ar ié/N đurar
SFX A ar ié/N ŧercar
SFX A ar ié/N ŧitar
SFX A ar iéu/O [abcdefmnpstvxñđŧ]olar
SFX A ar iéu/O [abcdfgijknopstvxŧ]etar
SFX A ar iéu/O [abcdfjkmpsv]iđar
SFX A ar iéu/O [abcdfklnoprstuvxđŧ]inar
SFX A ar iéu/O [abcefgijklmnpsvxđŧ]onar
SFX A ar iéu/O [abdefklmopsvx]itar
SFX A ar iéu/O [abdfgijklmnpstxñđ]orar
SFX A ar iéu/O [abdfgikmst]urar
SFX A ar iéu/O [abdfijkmnprstuŧ]elar
SFX A ar iéu/O [abdgiotu]riđar
SFX A ar iéu/O [abfgptu]regar
SFX A ar iéu/O [abfjlnpr]utar
SFX A ar iéu/O [abfkx]renar
SFX A ar iéu/O [abfot]raŧar
SFX A ar iéu/O [abik]rokar
SFX A ar iéu/O [adiopt]ronar
SFX A ar iéu/O [adklpstuvđŧ]enar
SFX A ar iéu/O [aeilnsu]kar
SFX A ar iéu/O [aeinosu]tegar
SFX A ar iéu/O [aeio]strar
SFX A ar iéu/O [aeiop]letar
SFX A ar iéu/O [aeiou]xenar
SFX A ar iéu/O [aeiru]ñar
SFX A ar iéu/O [aeiu]ngar
SFX A ar iéu/O [aelo]var
SFX A ar iéu/O [aenoux]golar
SFX A ar iéu/O [aeors]tiđar
SFX A ar iéu/O [aeou]mentar
SFX A ar iéu/O [agot]rejar
SFX A ar iéu/O [ai]erar
SFX A ar iéu/O [ai]ñaŧar
SFX A ar iéu/O [ail]gar
SFX A ar iéu/O [ailnou]sar
SFX A ar iéu/O [ailnu]bar
SFX A ar iéu/O [ailu]minar
SFX A ar iéu/O [aiou]rmar
SFX A ar iéu/O [aku]rifegar
SFX A ar iéu/O [als]tar
SFX A ar iéu/O [an]deđar
SFX A ar iéu/O [an]fraxar
SFX A ar iéu/O [an]kuerar
SFX A ar iéu/O [an]kuirar
SFX A ar iéu/O [ano]fegar
SFX A ar iéu/O [ao]niđar
SFX A ar iéu/O [ao]rcar
SFX A ar iéu/O [ao]rdar
SFX A ar iéu/O [ao]rdonar
SFX A ar iéu/O [ao]rkar
SFX A ar iéu/O [ao]rnar
SFX A ar iéu/O [ao]rsar
SFX A ar iéu/O [aou]rbar
SFX A ar iéu/O [aou]rgar
SFX A ar iéu/O [aou]rlar
SFX A ar iéu/O [aou]rtar
SFX A ar iéu/O [aou]rŧar
SFX A ar iéu/O [ar]naliđar
SFX A ar iéu/O [aux]nar
SFX A ar iéu/O [bcdefgijmnpsvxđŧ]otar
SFX A ar iéu/O [bcdfgjklmnpstvxđŧ]erar
SFX A ar iéu/O [bcfgiklnoprtŧ]eđar
SFX A ar iéu/O [bcfgjklmnoptuv]aŧar
SFX A ar iéu/O [bcfilrtđ]ugar
SFX A ar iéu/O [bcmpruŧ]efar
SFX A ar iéu/O [bdegikmprstđ]aliđar
SFX A ar iéu/O [bdflmvđ]ogar
SFX A ar iéu/O [bdgklmnptuv]ajar
SFX A ar iéu/O [bdgkpv]rar
SFX A ar iéu/O [bdilmnopsvxñđŧ]egar
SFX A ar iéu/O [bdklmoprtuv]acar
SFX A ar iéu/O [bfilmtuv]antar
SFX A ar iéu/O [bgknpstv]axar
SFX A ar iéu/O [bjklmrt]oŧar
SFX A ar iéu/O [blmpstvx]irar
SFX A ar iéu/O [blprsvx]ear
SFX A ar iéu/O [bmnpxŧ]igolar
SFX A ar iéu/O [bou]rogar
SFX A ar iéu/O [bp]erlar
SFX A ar iéu/O [btv]ergar
SFX A ar iéu/O [bxŧ]eregar
SFX A ar iéu/O [cfglopsv]esar
SFX A ar iéu/O [clmnrsv]odar
SFX A ar iéu/O [dfgklmnopst]ejar
SFX A ar iéu/O [dg]obar
SFX A ar iéu/O [dgkmnprs]uar
SFX A ar iéu/O [dijlorstuvxđ]entar
SFX A ar iéu/O [dlnstxñŧ]ifegar
SFX A ar iéu/O [dltv]ernar
SFX A ar iéu/O [eilnu]ŧar
SFX A ar iéu/O [eilox]mar
SFX A ar iéu/O [einoru]xar
SFX A ar iéu/O [einosu]car
SFX A ar iéu/O [eiu]xurar
SFX A ar iéu/O [eo]liđar
SFX A ar iéu/O [eo]ntiđar
SFX A ar iéu/O [es]kotar
SFX A ar iéu/O [es]ŧervelar
SFX A ar iéu/O [fjkx]ermar
SFX A ar iéu/O [fklrsx]oñar
SFX A ar iéu/O [fm]eretar
SFX A ar iéu/O [fpvŧ]iolar
SFX A ar iéu/O [fŧ]etuar
SFX A ar iéu/O [gin]ritar
SFX A ar iéu/O [iln]trar
SFX A ar iéu/O [inru]jar
SFX A ar iéu/O [io]ntar
SFX A ar iéu/O [io]rkolar
SFX A ar iéu/O [ipt]ađar
SFX A ar iéu/O [ipu]lar
SFX A ar iéu/O [irst]umar
SFX A ar iéu/O [klt]ivar
SFX A ar iéu/O [kp]avejar
SFX A ar iéu/O [kt]erŧar
SFX A ar iéu/O [ln]etrar
SFX A ar iéu/O [lnoru]đar
SFX A ar iéu/O [mp]eritar
SFX A ar iéu/O [mv]ergolar
SFX A ar iéu/O [ns]erbar
SFX A ar iéu/O [ns]ervar
SFX A ar iéu/O [ns]kuercar
SFX A ar iéu/O [nsv]edar
SFX A ar iéu/O [nx]goŧar
SFX A ar iéu/O [op]ar
SFX A ar iéu/O [ox]longar
SFX A ar iéu/O [pt]resar
SFX A ar iéu/O [pt]rotar
SFX A ar iéu/O [stŧ]imentar
SFX A ar iéu/O [sŧ]erkar
SFX A ar iéu/O [tuv]iliđar
SFX A ar iéu/O [tv]eriđar
SFX A ar iéu/O [tv]erniđar
SFX A ar iéu/O [xŧ]ertar
SFX A ar iéu/O ^alienar
SFX A ar iéu/O ^bersajar
SFX A ar iéu/O ^bordeđar
SFX A ar iéu/O ^deramar
SFX A ar iéu/O ^derivar
SFX A ar iéu/O ^derobar
SFX A ar iéu/O ^derokar
SFX A ar iéu/O ^derotar
SFX A ar iéu/O ^devorar
SFX A ar iéu/O ^dexeredar
SFX A ar iéu/O ^dexverxenar
SFX A ar iéu/O ^exerŧitar
SFX A ar iéu/O ^fermentar
SFX A ar iéu/O ^guernar
SFX A ar iéu/O ^inbaretar
SFX A ar iéu/O ^infervorar
SFX A ar iéu/O ^inkartonar
SFX A ar iéu/O ^interesar
SFX A ar iéu/O ^interkalar
SFX A ar iéu/O ^interkuerar
SFX A ar iéu/O ^interkuirar
SFX A ar iéu/O ^interlinear
SFX A ar iéu/O ^intermeđar
SFX A ar iéu/O ^interogar
SFX A ar iéu/O ^interpretar
SFX A ar iéu/O ^inŧercelar
SFX A ar iéu/O ^kalefar
SFX A ar iéu/O ^kriolar
SFX A ar iéu/O ^lustrar
SFX A ar iéu/O ^maravejar
SFX A ar iéu/O ^merkantar
SFX A ar iéu/O ^merkantiđar
SFX A ar iéu/O ^ormeđar
SFX A ar iéu/O ^perfumar
SFX A ar iéu/O ^perifraxar
SFX A ar iéu/O ^periodar
SFX A ar iéu/O ^perkolar
SFX A ar iéu/O ^perkotar
SFX A ar iéu/O ^perlustrar
SFX A ar iéu/O ^permudarar
SFX A ar iéu/O ^permutar
SFX A ar iéu/O ^perorar
SFX A ar iéu/O ^perpetrar
SFX A ar iéu/O ^perpetuar
SFX A ar iéu/O ^perseguitar
SFX A ar iéu/O ^personaliđar
SFX A ar iéu/O ^persugar
SFX A ar iéu/O ^raxar
SFX A ar iéu/O ^robar
SFX A ar iéu/O ^roersar
SFX A ar iéu/O ^sajar
SFX A ar iéu/O ^scantiđar
SFX A ar iéu/O ^skortegar
SFX A ar iéu/O ^sotolinear
SFX A ar iéu/O ^spergoŧar
SFX A ar iéu/O ^sperimentar
SFX A ar iéu/O ^sperlongar
SFX A ar iéu/O ^spernacar
SFX A ar iéu/O ^sperđurar
SFX A ar iéu/O ^steriliđar
SFX A ar iéu/O ^terapienar
SFX A ar iéu/O ^teraŧar
SFX A ar iéu/O ^termenar
SFX A ar iéu/O ^terŧariolar
SFX A ar iéu/O ^tormentar
SFX A ar iéu/O ^verdeđar
SFX A ar iéu/O ^vergiđar
SFX A ar iéu/O ^verifegar
SFX A ar iéu/O ^verolar
SFX A ar iéu/O ^verxurar
SFX A ar iéu/O ^xberlefar
SFX A ar iéu/O ^xberlotar
SFX A ar iéu/O ^xberlumar
SFX A ar iéu/O ^xberxelar
SFX A ar iéu/O ^xermojar
SFX A ar iéu/O ^xgoñar
SFX A ar iéu/O ^xlargiđar
SFX A ar iéu/O ^xmerejar
SFX A ar iéu/O ^xmorgolar
SFX A ar iéu/O ^xnervađar
SFX A ar iéu/O ^xvergoñaŧar
SFX A ar iéu/O alar
SFX A ar iéu/O amar
SFX A ar iéu/O arar
SFX A ar iéu/O bertonar
SFX A ar iéu/O dar
SFX A ar iéu/O derenar
SFX A ar iéu/O donar
SFX A ar iéu/O far
SFX A ar iéu/O fumar
SFX A ar iéu/O kalar
SFX A ar iéu/O kantar
SFX A ar iéu/O kolar
SFX A ar iéu/O korniđar
SFX A ar iéu/O kurvar
SFX A ar iéu/O lotar
SFX A ar iéu/O lumar
SFX A ar iéu/O menar
SFX A ar iéu/O meravejar
SFX A ar iéu/O međar
SFX A ar iéu/O mojar
SFX A ar iéu/O mudarar
SFX A ar iéu/O ojar
SFX A ar iéu/O okar
SFX A ar iéu/O perdonar
SFX A ar iéu/O perletar
SFX A ar iéu/O pertegar
SFX A ar iéu/O pongar
SFX A ar iéu/O rajar
SFX A ar iéu/O ramar
SFX A ar iéu/O redar
SFX A ar iéu/O rigolar
SFX A ar iéu/O rivar
SFX A ar iéu/O rolar
SFX A ar iéu/O seguitar
SFX A ar iéu/O serajar
SFX A ar iéu/O speronar
SFX A ar iéu/O sugar
SFX A ar iéu/O terminar
SFX A ar iéu/O tonar
SFX A ar iéu/O tuar
SFX A ar iéu/O vejar
SFX A ar iéu/O velar
SFX A ar iéu/O vergoñar
SFX A ar iéu/O verigolar
SFX A ar iéu/O versar
SFX A ar iéu/O verđelar
SFX A ar iéu/O xelar
SFX A ar iéu/O xmerdar
SFX A ar iéu/O đurar
SFX A ar iéu/O ŧercar
SFX A ar iéu/O ŧitar
SFX A ar o/H [abcdfjkmpsv]iđar
SFX A ar o/H [abcdlmrv]ixar
SFX A ar o/H [abceijklmnpvxđŧ]onar
SFX A ar o/H [abcklrtŧ]ukar
SFX A ar o/H [abdgiotu]riđar
SFX A ar o/H [abfkx]renar
SFX A ar o/H [abfot]raŧar
SFX A ar o/H [abgnostvŧ]etar
SFX A ar o/H [abjnr]utar
SFX A ar o/H [acdflnoprsuv]inar
SFX A ar o/H [acfjprsuvŧ]ilar
SFX A ar o/H [acgkm]ucar
SFX A ar o/H [adiot]ronar
SFX A ar o/H [adot]reŧar
SFX A ar o/H [aeio]letar
SFX A ar o/H [aeors]teđar
SFX A ar o/H [aeors]tiđar
SFX A ar o/H [aeou]mentar
SFX A ar o/H [af]idar
SFX A ar o/H [agot]rejar
SFX A ar o/H [ai]ñaŧar
SFX A ar o/H [aijlnñđ]orar
SFX A ar o/H [ailn]ŧinar
SFX A ar o/H [aklpŧ]enar
SFX A ar o/H [an]deđar
SFX A ar o/H [an]kuirar
SFX A ar o/H [an]morar
SFX A ar o/H [an]sakrar
SFX A ar o/H [ano]ketar
SFX A ar o/H [anrđ]ular
SFX A ar o/H [anu]xetar
SFX A ar o/H [ao]niđar
SFX A ar o/H [ao]rdonar
SFX A ar o/H [ao]roŧar
SFX A ar o/H [ar]gonar
SFX A ar o/H [ar]naliđar
SFX A ar o/H [arst]ecar
SFX A ar o/H [at]ridar
SFX A ar o/H [bcdfgiklmopruvñ]atar
SFX A ar o/H [bcdfgikrstvx]anar
SFX A ar o/H [bcfgjklmnoptuv]aŧar
SFX A ar o/H [bcfklprtvxŧ]iñar
SFX A ar o/H [bcfntñ]ikar
SFX A ar o/H [bcilrt]onbar
SFX A ar o/H [bclrtđ]ugar
SFX A ar o/H [bcp]arlar
SFX A ar o/H [bdegikmprstđ]aliđar
SFX A ar o/H [bdfgikmst]urar
SFX A ar o/H [bdgklmnptuv]ajar
SFX A ar o/H [bdgklmprtuv]añar
SFX A ar o/H [bdklmoprtuv]acar
SFX A ar o/H [bdkmrtx]ufar
SFX A ar o/H [bdlnrsv]akiar
SFX A ar o/H [bf]iskar
SFX A ar o/H [bfikr]adar
SFX A ar o/H [bfilmtuv]antar
SFX A ar o/H [bfkv]alkar
SFX A ar o/H [bfmps]altar
SFX A ar o/H [bfr]uskar
SFX A ar o/H [bft]ibiar
SFX A ar o/H [bg]arbar
SFX A ar o/H [bgi]abar
SFX A ar o/H [bgknpstv]axar
SFX A ar o/H [bglmr]usar
SFX A ar o/H [bglr]indar
SFX A ar o/H [bgltvx]ardar
SFX A ar o/H [biklmrtv]askar
SFX A ar o/H [bilmprstvxñŧ]akar
SFX A ar o/H [bilmrtŧ]ankar
SFX A ar o/H [bklrtŧ]anpar
SFX A ar o/H [bl]ordar
SFX A ar o/H [blmpstvx]irar
SFX A ar o/H [blprtuv]astar
SFX A ar o/H [blru]imar
SFX A ar o/H [bls]ekar
SFX A ar o/H [bmrxŧ]endar
SFX A ar o/H [bmtŧ]iliar
SFX A ar o/H [bp]olsar
SFX A ar o/H [bs]ituar
SFX A ar o/H [bs]olŧar
SFX A ar o/H [bs]orsar
SFX A ar o/H [bst]okar
SFX A ar o/H [bsx]ukiar
SFX A ar o/H [bv]otar
SFX A ar o/H [cfgklnorŧ]eđar
SFX A ar o/H [cgijlpuv]anŧar
SFX A ar o/H [cklprtŧ]apar
SFX A ar o/H [ckr]inkar
SFX A ar o/H [cl]ibar
SFX A ar o/H [cmr]anxar
SFX A ar o/H [cprstŧ]upar
SFX A ar o/H [cprsŧ]exar
SFX A ar o/H [cps]ensar
SFX A ar o/H [crtv]ijar
SFX A ar o/H [dfgklmnopst]ejar
SFX A ar o/H [dflmr]isiar
SFX A ar o/H [dijlorstuvxđ]entar
SFX A ar o/H [djt]emar
SFX A ar o/H [dlmprsxŧ]eñar
SFX A ar o/H [dlnpr]eskar
SFX A ar o/H [dprs]aŧiar
SFX A ar o/H [dr]emenar
SFX A ar o/H [dr]enonŧiar
SFX A ar o/H [dr]esolar
SFX A ar o/H [dr]intar
SFX A ar o/H [eiu]xurar
SFX A ar o/H [eo]liđar
SFX A ar o/H [eo]ntiđar
SFX A ar o/H [es]kuilibrar
SFX A ar o/H [ex]luviar
SFX A ar o/H [fgklprt]uñar
SFX A ar o/H [fjkx]uriar
SFX A ar o/H [fk]alsar
SFX A ar o/H [fk]itar
SFX A ar o/H [fkp]icar
SFX A ar o/H [fks]aldar
SFX A ar o/H [flnrtv]iŧiar
SFX A ar o/H [fnp]orkar
SFX A ar o/H [frtv]angar
SFX A ar o/H [frtñ]ifar
SFX A ar o/H [frv]iscar
SFX A ar o/H [fu]arŧar
SFX A ar o/H [fu]ilŧar
SFX A ar o/H [gjkpru]inŧar
SFX A ar o/H [gk]respar
SFX A ar o/H [gkmprđ]ontar
SFX A ar o/H [glopv]esar
SFX A ar o/H [gm]orgar
SFX A ar o/H [gs]olfar
SFX A ar o/H [gt]orbiar
SFX A ar o/H [ijrt]onfar
SFX A ar o/H [iklnptv]agar
SFX A ar o/H [ipt]ađar
SFX A ar o/H [irst]umar
SFX A ar o/H [itv]oxar
SFX A ar o/H [jtx]afar
SFX A ar o/H [kl]argar
SFX A ar o/H [kl]ontrar
SFX A ar o/H [klrsx]unar
SFX A ar o/H [klst]ubiar
SFX A ar o/H [klt]ivar
SFX A ar o/H [km]astrar
SFX A ar o/H [knr]aspar
SFX A ar o/H [ko]roxar
SFX A ar o/H [kp]almar
SFX A ar o/H [kp]avejar
SFX A ar o/H [kp]olpar
SFX A ar o/H [kp]oncar
SFX A ar o/H [kp]onteđar
SFX A ar o/H [kp]uniar
SFX A ar o/H [kpu]artar
SFX A ar o/H [kr]axinar
SFX A ar o/H [kr]onŧar
SFX A ar o/H [kr]ostar
SFX A ar o/H [kr]ovar
SFX A ar o/H [krt]onkar
SFX A ar o/H [ks]alvar
SFX A ar o/H [kt]rikar
SFX A ar o/H [lmtxŧ]enŧiar
SFX A ar o/H [lmv]ariar
SFX A ar o/H [ln]tinar
SFX A ar o/H [lpv]eŧar
SFX A ar o/H [lr]istar
SFX A ar o/H [lv]egrar
SFX A ar o/H [mn]ikiar
SFX A ar o/H [mnx]istrar
SFX A ar o/H [mpr]incar
SFX A ar o/H [mpsŧ]igar
SFX A ar o/H [mpux]andar
SFX A ar o/H [mr]ascar
SFX A ar o/H [mr]engar
SFX A ar o/H [ms]agrar
SFX A ar o/H [ms]arkiar
SFX A ar o/H [msx]ultar
SFX A ar o/H [mu]enŧar
SFX A ar o/H [nr]bojar
SFX A ar o/H [nrŧ]opar
SFX A ar o/H [ns]fiubar
SFX A ar o/H [ns]kadenar
SFX A ar o/H [ns]karnar
SFX A ar o/H [ns]kular
SFX A ar o/H [ns]tilar
SFX A ar o/H [ns]timar
SFX A ar o/H [nx]boskar
SFX A ar o/H [nx]goŧar
SFX A ar o/H [nx]vidar
SFX A ar o/H [ors]torar
SFX A ar o/H [ou]fonar
SFX A ar o/H [ox]longar
SFX A ar o/H [pr]aviar
SFX A ar o/H [pr]onpar
SFX A ar o/H [ps]alpar
SFX A ar o/H [pt]ipar
SFX A ar o/H [pt]udiar
SFX A ar o/H [pt]urgar
SFX A ar o/H [rs]abiar
SFX A ar o/H [rs]upiar
SFX A ar o/H [rs]usiar
SFX A ar o/H [rtñ]anfar
SFX A ar o/H [rx]ingar
SFX A ar o/H [rñ]infar
SFX A ar o/H [st]inuar
SFX A ar o/H [stŧ]imentar
SFX A ar o/H [svŧ]idiar
SFX A ar o/H [sŧ]avarjar
SFX A ar o/H [sŧ]erkar
SFX A ar o/H [tuv]iliđar
SFX A ar o/H [tv]eriđar
SFX A ar o/H [tv]erniđar
SFX A ar o/H ^adular
SFX A ar o/H ^albeđar
SFX A ar o/H ^alienar
SFX A ar o/H ^arbinar
SFX A ar o/H ^arsar
SFX A ar o/H ^astiar
SFX A ar o/H ^baxnar
SFX A ar o/H ^bersajar
SFX A ar o/H ^bordeđar
SFX A ar o/H ^bruskiar
SFX A ar o/H ^buxnar
SFX A ar o/H ^deramar
SFX A ar o/H ^derivar
SFX A ar o/H ^derotar
SFX A ar o/H ^desanguar
SFX A ar o/H ^desfar
SFX A ar o/H ^desferenŧiar
SFX A ar o/H ^despetar
SFX A ar o/H ^desturbar
SFX A ar o/H ^devorar
SFX A ar o/H ^dexalvear
SFX A ar o/H ^dexredar
SFX A ar o/H ^dexumanar
SFX A ar o/H ^diladiar
SFX A ar o/H ^dixnar
SFX A ar o/H ^entuxiaxmar
SFX A ar o/H ^fermentar
SFX A ar o/H ^filtrar
SFX A ar o/H ^frexiar
SFX A ar o/H ^frutuar
SFX A ar o/H ^furfar
SFX A ar o/H ^graduar
SFX A ar o/H ^griliar
SFX A ar o/H ^gritar
SFX A ar o/H ^guidar
SFX A ar o/H ^inbalbar
SFX A ar o/H ^inbaretar
SFX A ar o/H ^inbilar
SFX A ar o/H ^incepar
SFX A ar o/H ^industriar
SFX A ar o/H ^induxiar
SFX A ar o/H ^inferetar
SFX A ar o/H ^infraxar
SFX A ar o/H ^inkartonar
SFX A ar o/H ^inkolar
SFX A ar o/H ^inmagaxenar
SFX A ar o/H ^inmutriar
SFX A ar o/H ^inonbriar
SFX A ar o/H ^inpanar
SFX A ar o/H ^inpegar
SFX A ar o/H ^inrosar
SFX A ar o/H ^insalviar
SFX A ar o/H ^intarsiar
SFX A ar o/H ^interkalar
SFX A ar o/H ^interkuirar
SFX A ar o/H ^interlinear
SFX A ar o/H ^intermeđar
SFX A ar o/H ^inxaltrar
SFX A ar o/H ^inŧendiar
SFX A ar o/H ^inŧipriar
SFX A ar o/H ^istansiar
SFX A ar o/H ^kaminar
SFX A ar o/H ^kolar
SFX A ar o/H ^kolmar
SFX A ar o/H ^konseliar
SFX A ar o/H ^konstar
SFX A ar o/H ^konstatar
SFX A ar o/H ^kontenplar
SFX A ar o/H ^kopar
SFX A ar o/H ^koxenar
SFX A ar o/H ^koxinar
SFX A ar o/H ^kruŧiar
SFX A ar o/H ^kupar
SFX A ar o/H ^lapiar
SFX A ar o/H ^ledrar
SFX A ar o/H ^lungar
SFX A ar o/H ^lustrar
SFX A ar o/H ^maravejar
SFX A ar o/H ^marcar
SFX A ar o/H ^marjiar
SFX A ar o/H ^maurar
SFX A ar o/H ^merkantar
SFX A ar o/H ^merkantiđar
SFX A ar o/H ^neniar
SFX A ar o/H ^nkinar
SFX A ar o/H ^nuklear
SFX A ar o/H ^onjar
SFX A ar o/H ^onđar
SFX A ar o/H ^opiniar
SFX A ar o/H ^ormeđar
SFX A ar o/H ^pelar
SFX A ar o/H ^perfumar
SFX A ar o/H ^peritar
SFX A ar o/H ^perkolar
SFX A ar o/H ^perlustrar
SFX A ar o/H ^personaliđar
SFX A ar o/H ^persugar
SFX A ar o/H ^petufiar
SFX A ar o/H ^piriar
SFX A ar o/H ^pomar
SFX A ar o/H ^ponsar
SFX A ar o/H ^prinŧipiar
SFX A ar o/H ^protokolar
SFX A ar o/H ^rafar
SFX A ar o/H ^ranjar
SFX A ar o/H ^ranđar
SFX A ar o/H ^raskiar
SFX A ar o/H ^ratinar
SFX A ar o/H ^raxar
SFX A ar o/H ^rekular
SFX A ar o/H ^remurkiar
SFX A ar o/H ^renunŧiar
SFX A ar o/H ^rexiduar
SFX A ar o/H ^rtigar
SFX A ar o/H ^ruspar
SFX A ar o/H ^sajar
SFX A ar o/H ^samar
SFX A ar o/H ^scantiđar
SFX A ar o/H ^scarar
SFX A ar o/H ^scenxar
SFX A ar o/H ^scolar
SFX A ar o/H ^segar
SFX A ar o/H ^sfondrar
SFX A ar o/H ^sfronxar
SFX A ar o/H ^sitar
SFX A ar o/H ^sixilar
SFX A ar o/H ^skarar
SFX A ar o/H ^skoltar
SFX A ar o/H ^skrutinar
SFX A ar o/H ^skurŧar
SFX A ar o/H ^sodisfar
SFX A ar o/H ^solkar
SFX A ar o/H ^soporar
SFX A ar o/H ^sotolinear
SFX A ar o/H ^spergoŧar
SFX A ar o/H ^sperimentar
SFX A ar o/H ^sperlongar
SFX A ar o/H ^spernacar
SFX A ar o/H ^sperđurar
SFX A ar o/H ^stanŧiar
SFX A ar o/H ^steriliđar
SFX A ar o/H ^storpiar
SFX A ar o/H ^sufragar
SFX A ar o/H ^sutilar
SFX A ar o/H ^tafiar
SFX A ar o/H ^tenkar
SFX A ar o/H ^terapienar
SFX A ar o/H ^teraŧar
SFX A ar o/H ^tinbrar
SFX A ar o/H ^tiviar
SFX A ar o/H ^tormentar
SFX A ar o/H ^torniar
SFX A ar o/H ^trabalar
SFX A ar o/H ^urmar
SFX A ar o/H ^uxilar
SFX A ar o/H ^uxmar
SFX A ar o/H ^varar
SFX A ar o/H ^velar
SFX A ar o/H ^verdeđar
SFX A ar o/H ^vergiđar
SFX A ar o/H ^verxurar
SFX A ar o/H ^xberlumar
SFX A ar o/H ^xborfar
SFX A ar o/H ^xgolar
SFX A ar o/H ^xgorbar
SFX A ar o/H ^xgrafar
SFX A ar o/H ^xlargiđar
SFX A ar o/H ^xlatinar
SFX A ar o/H ^xlavrar
SFX A ar o/H ^xlitar
SFX A ar o/H ^xludrar
SFX A ar o/H ^xmaniar
SFX A ar o/H ^xmarar
SFX A ar o/H ^xmerejar
SFX A ar o/H ^xmeriliar
SFX A ar o/H ^xnervađar
SFX A ar o/H ^xvergoñaŧar
SFX A ar o/H ^ŧenjar
SFX A ar o/H ^ŧimar
SFX A ar o/H ^ŧitar
SFX A ar o/H akuar
SFX A ar o/H alar
SFX A ar o/H alŧar
SFX A ar o/H amar
SFX A ar o/H andar
SFX A ar o/H ansar
SFX A ar o/H arar
SFX A ar o/H arkar
SFX A ar o/H armar
SFX A ar o/H arpiar
SFX A ar o/H asar
SFX A ar o/H asiar
SFX A ar o/H avar
SFX A ar o/H axiar
SFX A ar o/H balar
SFX A ar o/H barar
SFX A ar o/H bertonar
SFX A ar o/H binar
SFX A ar o/H bitar
SFX A ar o/H bolar
SFX A ar o/H derenar
SFX A ar o/H donar
SFX A ar o/H dopiar
SFX A ar o/H entrar
SFX A ar o/H fakinar
SFX A ar o/H faliar
SFX A ar o/H fatuar
SFX A ar o/H fermar
SFX A ar o/H fibrar
SFX A ar o/H firmar
SFX A ar o/H fodrar
SFX A ar o/H formar
SFX A ar o/H fregar
SFX A ar o/H fugar
SFX A ar o/H fumar
SFX A ar o/H garxar
SFX A ar o/H intrar
SFX A ar o/H isar
SFX A ar o/H iŧar
SFX A ar o/H joŧar
SFX A ar o/H kalar
SFX A ar o/H kanbiar
SFX A ar o/H kantar
SFX A ar o/H korniđar
SFX A ar o/H kuadrar
SFX A ar o/H kurvar
SFX A ar o/H ligar
SFX A ar o/H likar
SFX A ar o/H lumar
SFX A ar o/H menar
SFX A ar o/H meravejar
SFX A ar o/H međar
SFX A ar o/H migrar
SFX A ar o/H mostrar
SFX A ar o/H mular
SFX A ar o/H onbrar
SFX A ar o/H ondar
SFX A ar o/H orlar
SFX A ar o/H ornar
SFX A ar o/H ostinar
SFX A ar o/H palpeđar
SFX A ar o/H panar
SFX A ar o/H parar
SFX A ar o/H patriar
SFX A ar o/H perdonar
SFX A ar o/H perletar
SFX A ar o/H pestar
SFX A ar o/H petar
SFX A ar o/H pikar
SFX A ar o/H ponarar
SFX A ar o/H pongar
SFX A ar o/H poxar
SFX A ar o/H prestar
SFX A ar o/H ragar
SFX A ar o/H rajar
SFX A ar o/H ramar
SFX A ar o/H ranbar
SFX A ar o/H remar
SFX A ar o/H rigar
SFX A ar o/H rivar
SFX A ar o/H senbrar
SFX A ar o/H senpiar
SFX A ar o/H serajar
SFX A ar o/H simar
SFX A ar o/H skolar
SFX A ar o/H solar
SFX A ar o/H sonar
SFX A ar o/H speronar
SFX A ar o/H spikar
SFX A ar o/H stekar
SFX A ar o/H stigar
SFX A ar o/H stirpar
SFX A ar o/H stuđar
SFX A ar o/H sugar
SFX A ar o/H tarar
SFX A ar o/H tenprar
SFX A ar o/H tonar
SFX A ar o/H tresar
SFX A ar o/H turbiar
SFX A ar o/H udar
SFX A ar o/H ujar
SFX A ar o/H urlar
SFX A ar o/H urtar
SFX A ar o/H ustar
SFX A ar o/H uxar
SFX A ar o/H uxinar
SFX A ar o/H uŧar
SFX A ar o/H vedar
SFX A ar o/H vejar
SFX A ar o/H venar
SFX A ar o/H volar
SFX A ar o/H đurar
SFX A ar o/H ŧercar
SFX A ar on/J [abcdefmnpstvxñđŧ]olar
SFX A ar on/J [abcdfgijknopstvxŧ]etar
SFX A ar on/J [abcdfjkmpsv]iđar
SFX A ar on/J [abcdfklnoprstuvxđŧ]inar
SFX A ar on/J [abcefgijklmnpsvxđŧ]onar
SFX A ar on/J [abdefklmopsvx]itar
SFX A ar on/J [abdfgijklmnpstxñđ]orar
SFX A ar on/J [abdfgikmst]urar
SFX A ar on/J [abdfijkmnprstuŧ]elar
SFX A ar on/J [abdgiotu]riđar
SFX A ar on/J [abfgptu]regar
SFX A ar on/J [abfjlnpr]utar
SFX A ar on/J [abfkx]renar
SFX A ar on/J [abfot]raŧar
SFX A ar on/J [abik]rokar
SFX A ar on/J [abikoptu]riar
SFX A ar on/J [adiopt]ronar
SFX A ar on/J [adklpstuvđŧ]enar
SFX A ar on/J [aeilnsu]kar
SFX A ar on/J [aeinosu]tegar
SFX A ar on/J [aeio]strar
SFX A ar on/J [aeiop]letar
SFX A ar on/J [aeiou]xenar
SFX A ar on/J [aeiru]ñar
SFX A ar on/J [aeiu]ngar
SFX A ar on/J [aeiu]ŧiar
SFX A ar on/J [aelo]var
SFX A ar on/J [aenoux]golar
SFX A ar on/J [aeo]liar
SFX A ar on/J [aeors]tiđar
SFX A ar on/J [aeou]mentar
SFX A ar on/J [agot]rejar
SFX A ar on/J [ai]erar
SFX A ar on/J [ai]ñaŧar
SFX A ar on/J [ail]gar
SFX A ar on/J [ailnou]sar
SFX A ar on/J [ailnu]bar
SFX A ar on/J [ailu]minar
SFX A ar on/J [aiou]rmar
SFX A ar on/J [aisu]kiar
SFX A ar on/J [aku]rifegar
SFX A ar on/J [als]tar
SFX A ar on/J [an]deđar
SFX A ar on/J [an]fraxar
SFX A ar on/J [an]kuerar
SFX A ar on/J [an]kuirar
SFX A ar on/J [ano]fegar
SFX A ar on/J [ao]niđar
SFX A ar on/J [ao]rcar
SFX A ar on/J [ao]rdar
SFX A ar on/J [ao]rdonar
SFX A ar on/J [ao]rkar
SFX A ar on/J [ao]rnar
SFX A ar on/J [ao]rsar
SFX A ar on/J [aou]nŧiar
SFX A ar on/J [aou]rbar
SFX A ar on/J [aou]rgar
SFX A ar on/J [aou]rkiar
SFX A ar on/J [aou]rlar
SFX A ar on/J [aou]rtar
SFX A ar on/J [aou]rŧar
SFX A ar on/J [ar]naliđar
SFX A ar on/J [aux]nar
SFX A ar on/J [bcdefgijmnpsvxđŧ]otar
SFX A ar on/J [bcdfgjklmnpstvxđŧ]erar
SFX A ar on/J [bcfgiklnoprtŧ]eđar
SFX A ar on/J [bcfgjklmnoptuv]aŧar
SFX A ar on/J [bcfilrtđ]ugar
SFX A ar on/J [bcmpruŧ]efar
SFX A ar on/J [bdegikmprstđ]aliđar
SFX A ar on/J [bdfjmnptvx]iar
SFX A ar on/J [bdflmvđ]ogar
SFX A ar on/J [bdgklmnptuv]ajar
SFX A ar on/J [bdgkpv]rar
SFX A ar on/J [bdilmnopsvxñđŧ]egar
SFX A ar on/J [bdklmoprtuv]acar
SFX A ar on/J [bfilmtuv]antar
SFX A ar on/J [bgknpstv]axar
SFX A ar on/J [bjklmrt]oŧar
SFX A ar on/J [blmpstvx]irar
SFX A ar on/J [blprsvx]ear
SFX A ar on/J [bmnpxŧ]igolar
SFX A ar on/J [bmtŧ]iliar
SFX A ar on/J [bou]rogar
SFX A ar on/J [bp]erlar
SFX A ar on/J [btv]ergar
SFX A ar on/J [bxŧ]eregar
SFX A ar on/J [cfglopsv]esar
SFX A ar on/J [clmnrsv]odar
SFX A ar on/J [dfgklmnopst]ejar
SFX A ar on/J [dg]obar
SFX A ar on/J [dgkmnprs]uar
SFX A ar on/J [dijlorstuvxđ]entar
SFX A ar on/J [dlnstxñŧ]ifegar
SFX A ar on/J [dltv]ernar
SFX A ar on/J [eilnu]ŧar
SFX A ar on/J [eilox]mar
SFX A ar on/J [einoru]xar
SFX A ar on/J [einosu]car
SFX A ar on/J [eio]ndar
SFX A ar on/J [eiu]xurar
SFX A ar on/J [eo]liđar
SFX A ar on/J [eo]ntiđar
SFX A ar on/J [es]kotar
SFX A ar on/J [es]ŧervelar
SFX A ar on/J [fjkx]ermar
SFX A ar on/J [fklrsx]oñar
SFX A ar on/J [fm]eretar
SFX A ar on/J [fpvŧ]iolar
SFX A ar on/J [fŧ]etuar
SFX A ar on/J [gin]ritar
SFX A ar on/J [iln]trar
SFX A ar on/J [inru]jar
SFX A ar on/J [io]ntar
SFX A ar on/J [io]rkolar
SFX A ar on/J [ipt]ađar
SFX A ar on/J [ipu]lar
SFX A ar on/J [irst]umar
SFX A ar on/J [klt]ivar
SFX A ar on/J [kp]avejar
SFX A ar on/J [kt]erŧar
SFX A ar on/J [lmtxŧ]enŧiar
SFX A ar on/J [ln]etrar
SFX A ar on/J [lnoru]đar
SFX A ar on/J [mp]eritar
SFX A ar on/J [mpux]andar
SFX A ar on/J [mv]ergolar
SFX A ar on/J [ns]erbar
SFX A ar on/J [ns]ervar
SFX A ar on/J [ns]kuercar
SFX A ar on/J [nsv]edar
SFX A ar on/J [nx]goŧar
SFX A ar on/J [op]ar
SFX A ar on/J [ox]longar
SFX A ar on/J [pt]resar
SFX A ar on/J [pt]rotar
SFX A ar on/J [stŧ]imentar
SFX A ar on/J [sŧ]erkar
SFX A ar on/J [tuv]iliđar
SFX A ar on/J [tv]eriđar
SFX A ar on/J [tv]erniđar
SFX A ar on/J [xŧ]ertar
SFX A ar on/J ^alienar
SFX A ar on/J ^bersajar
SFX A ar on/J ^bordeđar
SFX A ar on/J ^deramar
SFX A ar on/J ^derivar
SFX A ar on/J ^derobar
SFX A ar on/J ^derokar
SFX A ar on/J ^derotar
SFX A ar on/J ^desferenŧiar
SFX A ar on/J ^devorar
SFX A ar on/J ^devorŧiar
SFX A ar on/J ^dexeredar
SFX A ar on/J ^dexverxenar
SFX A ar on/J ^exerŧitar
SFX A ar on/J ^fermentar
SFX A ar on/J ^griliar
SFX A ar on/J ^guernar
SFX A ar on/J ^inbaretar
SFX A ar on/J ^infervorar
SFX A ar on/J ^inkartonar
SFX A ar on/J ^intarsiar
SFX A ar on/J ^interesar
SFX A ar on/J ^interkalar
SFX A ar on/J ^interkuerar
SFX A ar on/J ^interkuirar
SFX A ar on/J ^interlinear
SFX A ar on/J ^intermeđar
SFX A ar on/J ^interogar
SFX A ar on/J ^interpretar
SFX A ar on/J ^inveriar
SFX A ar on/J ^inversiar
SFX A ar on/J ^inŧercelar
SFX A ar on/J ^kalefar
SFX A ar on/J ^kriolar
SFX A ar on/J ^lustrar
SFX A ar on/J ^maravejar
SFX A ar on/J ^merkantar
SFX A ar on/J ^merkantiđar
SFX A ar on/J ^ormeđar
SFX A ar on/J ^perfumar
SFX A ar on/J ^perifraxar
SFX A ar on/J ^periodar
SFX A ar on/J ^perkolar
SFX A ar on/J ^perkotar
SFX A ar on/J ^perlustrar
SFX A ar on/J ^permudarar
SFX A ar on/J ^permutar
SFX A ar on/J ^perorar
SFX A ar on/J ^perpetrar
SFX A ar on/J ^perpetuar
SFX A ar on/J ^perseguitar
SFX A ar on/J ^personaliđar
SFX A ar on/J ^persugar
SFX A ar on/J ^raxar
SFX A ar on/J ^robar
SFX A ar on/J ^roersar
SFX A ar on/J ^sajar
SFX A ar on/J ^scantiđar
SFX A ar on/J ^skortegar
SFX A ar on/J ^sotolinear
SFX A ar on/J ^soverkiar
SFX A ar on/J ^spergoŧar
SFX A ar on/J ^sperimentar
SFX A ar on/J ^sperlongar
SFX A ar on/J ^spernacar
SFX A ar on/J ^sperđurar
SFX A ar on/J ^steriliđar
SFX A ar on/J ^terapienar
SFX A ar on/J ^teraŧar
SFX A ar on/J ^termenar
SFX A ar on/J ^terŧariolar
SFX A ar on/J ^tormentar
SFX A ar on/J ^verdeđar
SFX A ar on/J ^vergiđar
SFX A ar on/J ^verifegar
SFX A ar on/J ^verolar
SFX A ar on/J ^verxurar
SFX A ar on/J ^xberlefar
SFX A ar on/J ^xberlotar
SFX A ar on/J ^xberlumar
SFX A ar on/J ^xberxelar
SFX A ar on/J ^xermojar
SFX A ar on/J ^xgoñar
SFX A ar on/J ^xlargiđar
SFX A ar on/J ^xmerejar
SFX A ar on/J ^xmeriliar
SFX A ar on/J ^xmerŧiar
SFX A ar on/J ^xmorgolar
SFX A ar on/J ^xnervađar
SFX A ar on/J ^xvergoñaŧar
SFX A ar on/J alar
SFX A ar on/J amar
SFX A ar on/J andar
SFX A ar on/J arar
SFX A ar on/J bertonar
SFX A ar on/J dar
SFX A ar on/J derenar
SFX A ar on/J donar
SFX A ar on/J far
SFX A ar on/J fumar
SFX A ar on/J kalar
SFX A ar on/J kantar
SFX A ar on/J kolar
SFX A ar on/J korniđar
SFX A ar on/J kurvar
SFX A ar on/J lotar
SFX A ar on/J lumar
SFX A ar on/J menar
SFX A ar on/J meravejar
SFX A ar on/J međar
SFX A ar on/J mojar
SFX A ar on/J mudarar
SFX A ar on/J ojar
SFX A ar on/J okar
SFX A ar on/J perdonar
SFX A ar on/J perletar
SFX A ar on/J pertegar
SFX A ar on/J pongar
SFX A ar on/J rajar
SFX A ar on/J ramar
SFX A ar on/J redar
SFX A ar on/J rigolar
SFX A ar on/J rivar
SFX A ar on/J rolar
SFX A ar on/J seguitar
SFX A ar on/J serajar
SFX A ar on/J siar
SFX A ar on/J speronar
SFX A ar on/J sugar
SFX A ar on/J terminar
SFX A ar on/J tonar
SFX A ar on/J tuar
SFX A ar on/J vejar
SFX A ar on/J velar
SFX A ar on/J vergoñar
SFX A ar on/J verigolar
SFX A ar on/J versar
SFX A ar on/J verđelar
SFX A ar on/J xelar
SFX A ar on/J xmerdar
SFX A ar on/J đurar
SFX A ar on/J ŧercar
SFX A ar on/J ŧitar
SFX A ar sion/J [abikoptu]riar
SFX A ar sion/J [aeiu]ŧiar
SFX A ar sion/J [aeo]liar
SFX A ar sion/J [aisu]kiar
SFX A ar sion/J [aou]nŧiar
SFX A ar sion/J [aou]rkiar
SFX A ar sion/J [bdfmnptvx]iar
SFX A ar sion/J [bmtŧ]iliar
SFX A ar sion/J [lmtxŧ]enŧiar
SFX A ar sion/J ^desferenŧiar
SFX A ar sion/J ^devorŧiar
SFX A ar sion/J ^griliar
SFX A ar sion/J ^intarsiar
SFX A ar sion/J ^inveriar
SFX A ar sion/J ^inversiar
SFX A ar sion/J ^marjiar
SFX A ar sion/J ^soverkiar
SFX A ar sion/J ^xmeriliar
SFX A ar sion/J ^xmerŧiar
SFX A ar sion/J siar
SFX A ar son/J [abikoptu]riar
SFX A ar son/J [aeiu]ŧiar
SFX A ar son/J [aeo]liar
SFX A ar son/J [aisu]kiar
SFX A ar son/J [aou]nŧiar
SFX A ar son/J [aou]rkiar
SFX A ar son/J [bdfmnptvx]iar
SFX A ar son/J [bmtŧ]iliar
SFX A ar son/J [lmtxŧ]enŧiar
SFX A ar son/J ^desferenŧiar
SFX A ar son/J ^devorŧiar
SFX A ar son/J ^griliar
SFX A ar son/J ^intarsiar
SFX A ar son/J ^inveriar
SFX A ar son/J ^inversiar
SFX A ar son/J ^marjiar
SFX A ar son/J ^soverkiar
SFX A ar son/J ^xmeriliar
SFX A ar son/J ^xmerŧiar
SFX A ar son/J siar
SFX A ar vion/J [abikoptu]riar
SFX A ar vion/J [aeiu]ŧiar
SFX A ar vion/J [aeo]liar
SFX A ar vion/J [aisu]kiar
SFX A ar vion/J [aou]nŧiar
SFX A ar vion/J [aou]rkiar
SFX A ar vion/J [bdfmnptvx]iar
SFX A ar vion/J [bmtŧ]iliar
SFX A ar vion/J [lmtxŧ]enŧiar
SFX A ar vion/J ^desferenŧiar
SFX A ar vion/J ^devorŧiar
SFX A ar vion/J ^griliar
SFX A ar vion/J ^intarsiar
SFX A ar vion/J ^inveriar
SFX A ar vion/J ^inversiar
SFX A ar vion/J ^marjiar
SFX A ar vion/J ^soverkiar
SFX A ar vion/J ^xmeriliar
SFX A ar vion/J ^xmerŧiar
SFX A ar vion/J siar
SFX A ar von/J [abikoptu]riar
SFX A ar von/J [aeiu]ŧiar
SFX A ar von/J [aeo]liar
SFX A ar von/J [aisu]kiar
SFX A ar von/J [aou]nŧiar
SFX A ar von/J [aou]rkiar
SFX A ar von/J [bdfmnptvx]iar
SFX A ar von/J [bmtŧ]iliar
SFX A ar von/J [lmtxŧ]enŧiar
SFX A ar von/J ^desferenŧiar
SFX A ar von/J ^devorŧiar
SFX A ar von/J ^griliar
SFX A ar von/J ^intarsiar
SFX A ar von/J ^inveriar
SFX A ar von/J ^inversiar
SFX A ar von/J ^marjiar
SFX A ar von/J ^soverkiar
SFX A ar von/J ^xmeriliar
SFX A ar von/J ^xmerŧiar
SFX A ar von/J siar
SFX A ar à/EFLP [mpr]efar
SFX A ar à/EFLP [ot]rafar
SFX A ar à/EFLP ^dar
SFX A ar à/EFLP ^far
SFX A ar à/EFLP ^konfar
SFX A ar à/EFLP ^likuefar
SFX A ar à/EFLP ^movestar
SFX A ar à/EFLP ^redar
SFX A ar à/EFLP ^sotostar
SFX A ar à/EFLP star
SFX A ar àa/HNP [abcdefmnpstvxñđŧ]olar
SFX A ar àa/HNP [abcdfgijknopstvxŧ]etar
SFX A ar àa/HNP [abcdfjkmpsv]iđar
SFX A ar àa/HNP [abcdfklnoprstuvxđŧ]inar
SFX A ar àa/HNP [abcefgijklmnpsvxđŧ]onar
SFX A ar àa/HNP [abdefklmopsvx]itar
SFX A ar àa/HNP [abdfgijklmnpstxñđ]orar
SFX A ar àa/HNP [abdfgikmst]urar
SFX A ar àa/HNP [abdfijkmnprstuŧ]elar
SFX A ar àa/HNP [abdgiotu]riđar
SFX A ar àa/HNP [abfgptu]regar
SFX A ar àa/HNP [abfjlnpr]utar
SFX A ar àa/HNP [abfkx]renar
SFX A ar àa/HNP [abfot]raŧar
SFX A ar àa/HNP [abik]rokar
SFX A ar àa/HNP [abikoptu]riar
SFX A ar àa/HNP [adiopt]ronar
SFX A ar àa/HNP [adklpstuvđŧ]enar
SFX A ar àa/HNP [aeilnsu]kar
SFX A ar àa/HNP [aeinosu]tegar
SFX A ar àa/HNP [aeio]strar
SFX A ar àa/HNP [aeiop]letar
SFX A ar àa/HNP [aeiou]xenar
SFX A ar àa/HNP [aeiru]ñar
SFX A ar àa/HNP [aeiu]ngar
SFX A ar àa/HNP [aeiu]ŧiar
SFX A ar àa/HNP [aelo]var
SFX A ar àa/HNP [aenoux]golar
SFX A ar àa/HNP [aeo]liar
SFX A ar àa/HNP [aeors]tiđar
SFX A ar àa/HNP [aeou]mentar
SFX A ar àa/HNP [agot]rejar
SFX A ar àa/HNP [ai]erar
SFX A ar àa/HNP [ai]ñaŧar
SFX A ar àa/HNP [ail]gar
SFX A ar àa/HNP [ailnou]sar
SFX A ar àa/HNP [ailnu]bar
SFX A ar àa/HNP [ailu]minar
SFX A ar àa/HNP [aiou]rmar
SFX A ar àa/HNP [aisu]kiar
SFX A ar àa/HNP [aku]rifegar
SFX A ar àa/HNP [als]tar
SFX A ar àa/HNP [an]deđar
SFX A ar àa/HNP [an]fraxar
SFX A ar àa/HNP [an]kuerar
SFX A ar àa/HNP [an]kuirar
SFX A ar àa/HNP [ano]fegar
SFX A ar àa/HNP [ao]niđar
SFX A ar àa/HNP [ao]rcar
SFX A ar àa/HNP [ao]rdar
SFX A ar àa/HNP [ao]rdonar
SFX A ar àa/HNP [ao]rkar
SFX A ar àa/HNP [ao]rnar
SFX A ar àa/HNP [ao]rsar
SFX A ar àa/HNP [aou]nŧiar
SFX A ar àa/HNP [aou]rbar
SFX A ar àa/HNP [aou]rgar
SFX A ar àa/HNP [aou]rkiar
SFX A ar àa/HNP [aou]rlar
SFX A ar àa/HNP [aou]rtar
SFX A ar àa/HNP [aou]rŧar
SFX A ar àa/HNP [ar]naliđar
SFX A ar àa/HNP [aux]nar
SFX A ar àa/HNP [bcdefgijmnpsvxđŧ]otar
SFX A ar àa/HNP [bcdfgjklmnpstvxđŧ]erar
SFX A ar àa/HNP [bcfgiklnoprtŧ]eđar
SFX A ar àa/HNP [bcfgjklmnoptuv]aŧar
SFX A ar àa/HNP [bcfilrtđ]ugar
SFX A ar àa/HNP [bcmpruŧ]efar
SFX A ar àa/HNP [bdegikmprstđ]aliđar
SFX A ar àa/HNP [bdfjmnptvx]iar
SFX A ar àa/HNP [bdflmvđ]ogar
SFX A ar àa/HNP [bdgklmnptuv]ajar
SFX A ar àa/HNP [bdgkpv]rar
SFX A ar àa/HNP [bdilmnopsvxñđŧ]egar
SFX A ar àa/HNP [bdklmoprtuv]acar
SFX A ar àa/HNP [bfilmtuv]antar
SFX A ar àa/HNP [bgknpstv]axar
SFX A ar àa/HNP [bjklmrt]oŧar
SFX A ar àa/HNP [blmpstvx]irar
SFX A ar àa/HNP [blprsvx]ear
SFX A ar àa/HNP [bmnpxŧ]igolar
SFX A ar àa/HNP [bmtŧ]iliar
SFX A ar àa/HNP [bou]rogar
SFX A ar àa/HNP [bp]erlar
SFX A ar àa/HNP [btv]ergar
SFX A ar àa/HNP [bxŧ]eregar
SFX A ar àa/HNP [cfglopsv]esar
SFX A ar àa/HNP [clmnrsv]odar
SFX A ar àa/HNP [dfgklmnopst]ejar
SFX A ar àa/HNP [dg]obar
SFX A ar àa/HNP [dgkmnprs]uar
SFX A ar àa/HNP [dijlorstuvxđ]entar
SFX A ar àa/HNP [dlnstxñŧ]ifegar
SFX A ar àa/HNP [dltv]ernar
SFX A ar àa/HNP [eilnu]ŧar
SFX A ar àa/HNP [eilox]mar
SFX A ar àa/HNP [einoru]xar
SFX A ar àa/HNP [einosu]car
SFX A ar àa/HNP [eiu]xurar
SFX A ar àa/HNP [eo]liđar
SFX A ar àa/HNP [eo]ntiđar
SFX A ar àa/HNP [es]kotar
SFX A ar àa/HNP [es]ŧervelar
SFX A ar àa/HNP [fjkx]ermar
SFX A ar àa/HNP [fklrsx]oñar
SFX A ar àa/HNP [fm]eretar
SFX A ar àa/HNP [fpvŧ]iolar
SFX A ar àa/HNP [fŧ]etuar
SFX A ar àa/HNP [gin]ritar
SFX A ar àa/HNP [iln]trar
SFX A ar àa/HNP [inru]jar
SFX A ar àa/HNP [io]ntar
SFX A ar àa/HNP [io]rkolar
SFX A ar àa/HNP [ipt]ađar
SFX A ar àa/HNP [ipu]lar
SFX A ar àa/HNP [irst]umar
SFX A ar àa/HNP [klt]ivar
SFX A ar àa/HNP [kp]avejar
SFX A ar àa/HNP [kt]erŧar
SFX A ar àa/HNP [lmtxŧ]enŧiar
SFX A ar àa/HNP [ln]etrar
SFX A ar àa/HNP [lnoru]đar
SFX A ar àa/HNP [mp]eritar
SFX A ar àa/HNP [mv]ergolar
SFX A ar àa/HNP [ns]erbar
SFX A ar àa/HNP [ns]ervar
SFX A ar àa/HNP [ns]kuercar
SFX A ar àa/HNP [nsv]edar
SFX A ar àa/HNP [nx]goŧar
SFX A ar àa/HNP [op]ar
SFX A ar àa/HNP [ox]longar
SFX A ar àa/HNP [pt]resar
SFX A ar àa/HNP [pt]rotar
SFX A ar àa/HNP [stŧ]imentar
SFX A ar àa/HNP [sŧ]erkar
SFX A ar àa/HNP [tuv]iliđar
SFX A ar àa/HNP [tv]eriđar
SFX A ar àa/HNP [tv]erniđar
SFX A ar àa/HNP [xŧ]ertar
SFX A ar àa/HNP ^alienar
SFX A ar àa/HNP ^bersajar
SFX A ar àa/HNP ^bordeđar
SFX A ar àa/HNP ^deramar
SFX A ar àa/HNP ^derivar
SFX A ar àa/HNP ^derobar
SFX A ar àa/HNP ^derokar
SFX A ar àa/HNP ^derotar
SFX A ar àa/HNP ^desferenŧiar
SFX A ar àa/HNP ^devorar
SFX A ar àa/HNP ^devorŧiar
SFX A ar àa/HNP ^dexeredar
SFX A ar àa/HNP ^dexverxenar
SFX A ar àa/HNP ^exerŧitar
SFX A ar àa/HNP ^fermentar
SFX A ar àa/HNP ^griliar
SFX A ar àa/HNP ^guernar
SFX A ar àa/HNP ^inbaretar
SFX A ar àa/HNP ^infervorar
SFX A ar àa/HNP ^inkartonar
SFX A ar àa/HNP ^intarsiar
SFX A ar àa/HNP ^interesar
SFX A ar àa/HNP ^interkalar
SFX A ar àa/HNP ^interkuerar
SFX A ar àa/HNP ^interkuirar
SFX A ar àa/HNP ^interlinear
SFX A ar àa/HNP ^intermeđar
SFX A ar àa/HNP ^interogar
SFX A ar àa/HNP ^interpretar
SFX A ar àa/HNP ^inveriar
SFX A ar àa/HNP ^inversiar
SFX A ar àa/HNP ^inŧercelar
SFX A ar àa/HNP ^kalefar
SFX A ar àa/HNP ^kriolar
SFX A ar àa/HNP ^lustrar
SFX A ar àa/HNP ^maravejar
SFX A ar àa/HNP ^merkantar
SFX A ar àa/HNP ^merkantiđar
SFX A ar àa/HNP ^ormeđar
SFX A ar àa/HNP ^perfumar
SFX A ar àa/HNP ^perifraxar
SFX A ar àa/HNP ^periodar
SFX A ar àa/HNP ^perkolar
SFX A ar àa/HNP ^perkotar
SFX A ar àa/HNP ^perlustrar
SFX A ar àa/HNP ^permudarar
SFX A ar àa/HNP ^permutar
SFX A ar àa/HNP ^perorar
SFX A ar àa/HNP ^perpetrar
SFX A ar àa/HNP ^perpetuar
SFX A ar àa/HNP ^perseguitar
SFX A ar àa/HNP ^personaliđar
SFX A ar àa/HNP ^persugar
SFX A ar àa/HNP ^raxar
SFX A ar àa/HNP ^robar
SFX A ar àa/HNP ^roersar
SFX A ar àa/HNP ^sajar
SFX A ar àa/HNP ^scantiđar
SFX A ar àa/HNP ^skortegar
SFX A ar àa/HNP ^sotolinear
SFX A ar àa/HNP ^soverkiar
SFX A ar àa/HNP ^spergoŧar
SFX A ar àa/HNP ^sperimentar
SFX A ar àa/HNP ^sperlongar
SFX A ar àa/HNP ^spernacar
SFX A ar àa/HNP ^sperđurar
SFX A ar àa/HNP ^steriliđar
SFX A ar àa/HNP ^terapienar
SFX A ar àa/HNP ^teraŧar
SFX A ar àa/HNP ^termenar
SFX A ar àa/HNP ^terŧariolar
SFX A ar àa/HNP ^tormentar
SFX A ar àa/HNP ^verdeđar
SFX A ar àa/HNP ^vergiđar
SFX A ar àa/HNP ^verifegar
SFX A ar àa/HNP ^verolar
SFX A ar àa/HNP ^verxurar
SFX A ar àa/HNP ^xberlefar
SFX A ar àa/HNP ^xberlotar
SFX A ar àa/HNP ^xberlumar
SFX A ar àa/HNP ^xberxelar
SFX A ar àa/HNP ^xermojar
SFX A ar àa/HNP ^xgoñar
SFX A ar àa/HNP ^xlargiđar
SFX A ar àa/HNP ^xmerejar
SFX A ar àa/HNP ^xmeriliar
SFX A ar àa/HNP ^xmerŧiar
SFX A ar àa/HNP ^xmorgolar
SFX A ar àa/HNP ^xnervađar
SFX A ar àa/HNP ^xvergoñaŧar
SFX A ar àa/HNP alar
SFX A ar àa/HNP amar
SFX A ar àa/HNP arar
SFX A ar àa/HNP bertonar
SFX A ar àa/HNP dar
SFX A ar àa/HNP derenar
SFX A ar àa/HNP donar
SFX A ar àa/HNP far
SFX A ar àa/HNP fumar
SFX A ar àa/HNP kalar
SFX A ar àa/HNP kantar
SFX A ar àa/HNP kolar
SFX A ar àa/HNP korniđar
SFX A ar àa/HNP kurvar
SFX A ar àa/HNP lotar
SFX A ar àa/HNP lumar
SFX A ar àa/HNP menar
SFX A ar àa/HNP meravejar
SFX A ar àa/HNP međar
SFX A ar àa/HNP mojar
SFX A ar àa/HNP mudarar
SFX A ar àa/HNP ojar
SFX A ar àa/HNP okar
SFX A ar àa/HNP perdonar
SFX A ar àa/HNP perletar
SFX A ar àa/HNP pertegar
SFX A ar àa/HNP pongar
SFX A ar àa/HNP rajar
SFX A ar àa/HNP ramar
SFX A ar àa/HNP redar
SFX A ar àa/HNP rigolar
SFX A ar àa/HNP rivar
SFX A ar àa/HNP rolar
SFX A ar àa/HNP seguitar
SFX A ar àa/HNP serajar
SFX A ar àa/HNP siar
SFX A ar àa/HNP speronar
SFX A ar àa/HNP sugar
SFX A ar àa/HNP terminar
SFX A ar àa/HNP tonar
SFX A ar àa/HNP tuar
SFX A ar àa/HNP vejar
SFX A ar àa/HNP velar
SFX A ar àa/HNP vergoñar
SFX A ar àa/HNP verigolar
SFX A ar àa/HNP versar
SFX A ar àa/HNP verđelar
SFX A ar àa/HNP xelar
SFX A ar àa/HNP xmerdar
SFX A ar àa/HNP đurar
SFX A ar àa/HNP ŧercar
SFX A ar àa/HNP ŧitar
SFX A ar àami/I [abcdefmnpstvxñđŧ]olar
SFX A ar àami/I [abcdfgijknopstvxŧ]etar
SFX A ar àami/I [abcdfjkmpsv]iđar
SFX A ar àami/I [abcdfklnoprstuvxđŧ]inar
SFX A ar àami/I [abcefgijklmnpsvxđŧ]onar
SFX A ar àami/I [abdefklmopsvx]itar
SFX A ar àami/I [abdfgijklmnpstxñđ]orar
SFX A ar àami/I [abdfgikmst]urar
SFX A ar àami/I [abdfijkmnprstuŧ]elar
SFX A ar àami/I [abdgiotu]riđar
SFX A ar àami/I [abfgptu]regar
SFX A ar àami/I [abfjlnpr]utar
SFX A ar àami/I [abfkx]renar
SFX A ar àami/I [abfot]raŧar
SFX A ar àami/I [abik]rokar
SFX A ar àami/I [abikoptu]riar
SFX A ar àami/I [adiopt]ronar
SFX A ar àami/I [adklpstuvđŧ]enar
SFX A ar àami/I [aeilnsu]kar
SFX A ar àami/I [aeinosu]tegar
SFX A ar àami/I [aeio]strar
SFX A ar àami/I [aeiop]letar
SFX A ar àami/I [aeiou]xenar
SFX A ar àami/I [aeiru]ñar
SFX A ar àami/I [aeiu]ngar
SFX A ar àami/I [aeiu]ŧiar
SFX A ar àami/I [aelo]var
SFX A ar àami/I [aenoux]golar
SFX A ar àami/I [aeo]liar
SFX A ar àami/I [aeors]tiđar
SFX A ar àami/I [aeou]mentar
SFX A ar àami/I [agot]rejar
SFX A ar àami/I [ai]erar
SFX A ar àami/I [ai]ñaŧar
SFX A ar àami/I [ail]gar
SFX A ar àami/I [ailnou]sar
SFX A ar àami/I [ailnu]bar
SFX A ar àami/I [ailu]minar
SFX A ar àami/I [aiou]rmar
SFX A ar àami/I [aisu]kiar
SFX A ar àami/I [aku]rifegar
SFX A ar àami/I [als]tar
SFX A ar àami/I [an]deđar
SFX A ar àami/I [an]fraxar
SFX A ar àami/I [an]kuerar
SFX A ar àami/I [an]kuirar
SFX A ar àami/I [ano]fegar
SFX A ar àami/I [ao]niđar
SFX A ar àami/I [ao]rcar
SFX A ar àami/I [ao]rdar
SFX A ar àami/I [ao]rdonar
SFX A ar àami/I [ao]rkar
SFX A ar àami/I [ao]rnar
SFX A ar àami/I [ao]rsar
SFX A ar àami/I [aou]nŧiar
SFX A ar àami/I [aou]rbar
SFX A ar àami/I [aou]rgar
SFX A ar àami/I [aou]rkiar
SFX A ar àami/I [aou]rlar
SFX A ar àami/I [aou]rtar
SFX A ar àami/I [aou]rŧar
SFX A ar àami/I [ar]naliđar
SFX A ar àami/I [aux]nar
SFX A ar àami/I [bcdefgijmnpsvxđŧ]otar
SFX A ar àami/I [bcdfgjklmnpstvxđŧ]erar
SFX A ar àami/I [bcfgiklnoprtŧ]eđar
SFX A ar àami/I [bcfgjklmnoptuv]aŧar
SFX A ar àami/I [bcfilrtđ]ugar
SFX A ar àami/I [bcmpruŧ]efar
SFX A ar àami/I [bdegikmprstđ]aliđar
SFX A ar àami/I [bdfjmnptvx]iar
SFX A ar àami/I [bdflmvđ]ogar
SFX A ar àami/I [bdgklmnptuv]ajar
SFX A ar àami/I [bdgkpv]rar
SFX A ar àami/I [bdilmnopsvxñđŧ]egar
SFX A ar àami/I [bdklmoprtuv]acar
SFX A ar àami/I [bfilmtuv]antar
SFX A ar àami/I [bgknpstv]axar
SFX A ar àami/I [bjklmrt]oŧar
SFX A ar àami/I [blmpstvx]irar
SFX A ar àami/I [blprsvx]ear
SFX A ar àami/I [bmnpxŧ]igolar
SFX A ar àami/I [bmtŧ]iliar
SFX A ar àami/I [bou]rogar
SFX A ar àami/I [bp]erlar
SFX A ar àami/I [btv]ergar
SFX A ar àami/I [bxŧ]eregar
SFX A ar àami/I [cfglopsv]esar
SFX A ar àami/I [clmnrsv]odar
SFX A ar àami/I [dfgklmnopst]ejar
SFX A ar àami/I [dg]obar
SFX A ar àami/I [dgkmnprs]uar
SFX A ar àami/I [dijlorstuvxđ]entar
SFX A ar àami/I [dlnstxñŧ]ifegar
SFX A ar àami/I [dltv]ernar
SFX A ar àami/I [eilnu]ŧar
SFX A ar àami/I [eilox]mar
SFX A ar àami/I [einoru]xar
SFX A ar àami/I [einosu]car
SFX A ar àami/I [eiu]xurar
SFX A ar àami/I [eo]liđar
SFX A ar àami/I [eo]ntiđar
SFX A ar àami/I [es]kotar
SFX A ar àami/I [es]ŧervelar
SFX A ar àami/I [fjkx]ermar
SFX A ar àami/I [fklrsx]oñar
SFX A ar àami/I [fm]eretar
SFX A ar àami/I [fpvŧ]iolar
SFX A ar àami/I [fŧ]etuar
SFX A ar àami/I [gin]ritar
SFX A ar àami/I [iln]trar
SFX A ar àami/I [inru]jar
SFX A ar àami/I [io]ntar
SFX A ar àami/I [io]rkolar
SFX A ar àami/I [ipt]ađar
SFX A ar àami/I [ipu]lar
SFX A ar àami/I [irst]umar
SFX A ar àami/I [klt]ivar
SFX A ar àami/I [kp]avejar
SFX A ar àami/I [kt]erŧar
SFX A ar àami/I [lmtxŧ]enŧiar
SFX A ar àami/I [ln]etrar
SFX A ar àami/I [lnoru]đar
SFX A ar àami/I [mp]eritar
SFX A ar àami/I [mv]ergolar
SFX A ar àami/I [ns]erbar
SFX A ar àami/I [ns]ervar
SFX A ar àami/I [ns]kuercar
SFX A ar àami/I [nsv]edar
SFX A ar àami/I [nx]goŧar
SFX A ar àami/I [op]ar
SFX A ar àami/I [ox]longar
SFX A ar àami/I [pt]resar
SFX A ar àami/I [pt]rotar
SFX A ar àami/I [stŧ]imentar
SFX A ar àami/I [sŧ]erkar
SFX A ar àami/I [tuv]iliđar
SFX A ar àami/I [tv]eriđar
SFX A ar àami/I [tv]erniđar
SFX A ar àami/I [xŧ]ertar
SFX A ar àami/I ^alienar
SFX A ar àami/I ^bersajar
SFX A ar àami/I ^bordeđar
SFX A ar àami/I ^deramar
SFX A ar àami/I ^derivar
SFX A ar àami/I ^derobar
SFX A ar àami/I ^derokar
SFX A ar àami/I ^derotar
SFX A ar àami/I ^desferenŧiar
SFX A ar àami/I ^devorar
SFX A ar àami/I ^devorŧiar
SFX A ar àami/I ^dexeredar
SFX A ar àami/I ^dexverxenar
SFX A ar àami/I ^exerŧitar
SFX A ar àami/I ^fermentar
SFX A ar àami/I ^griliar
SFX A ar àami/I ^guernar
SFX A ar àami/I ^inbaretar
SFX A ar àami/I ^infervorar
SFX A ar àami/I ^inkartonar
SFX A ar àami/I ^intarsiar
SFX A ar àami/I ^interesar
SFX A ar àami/I ^interkalar
SFX A ar àami/I ^interkuerar
SFX A ar àami/I ^interkuirar
SFX A ar àami/I ^interlinear
SFX A ar àami/I ^intermeđar
SFX A ar àami/I ^interogar
SFX A ar àami/I ^interpretar
SFX A ar àami/I ^inveriar
SFX A ar àami/I ^inversiar
SFX A ar àami/I ^inŧercelar
SFX A ar àami/I ^kalefar
SFX A ar àami/I ^kriolar
SFX A ar àami/I ^lustrar
SFX A ar àami/I ^maravejar
SFX A ar àami/I ^merkantar
SFX A ar àami/I ^merkantiđar
SFX A ar àami/I ^ormeđar
SFX A ar àami/I ^perfumar
SFX A ar àami/I ^perifraxar
SFX A ar àami/I ^periodar
SFX A ar àami/I ^perkolar
SFX A ar àami/I ^perkotar
SFX A ar àami/I ^perlustrar
SFX A ar àami/I ^permudarar
SFX A ar àami/I ^permutar
SFX A ar àami/I ^perorar
SFX A ar àami/I ^perpetrar
SFX A ar àami/I ^perpetuar
SFX A ar àami/I ^perseguitar
SFX A ar àami/I ^personaliđar
SFX A ar àami/I ^persugar
SFX A ar àami/I ^raxar
SFX A ar àami/I ^robar
SFX A ar àami/I ^roersar
SFX A ar àami/I ^sajar
SFX A ar àami/I ^scantiđar
SFX A ar àami/I ^skortegar
SFX A ar àami/I ^sotolinear
SFX A ar àami/I ^soverkiar
SFX A ar àami/I ^spergoŧar
SFX A ar àami/I ^sperimentar
SFX A ar àami/I ^sperlongar
SFX A ar àami/I ^spernacar
SFX A ar àami/I ^sperđurar
SFX A ar àami/I ^steriliđar
SFX A ar àami/I ^terapienar
SFX A ar àami/I ^teraŧar
SFX A ar àami/I ^termenar
SFX A ar àami/I ^terŧariolar
SFX A ar àami/I ^tormentar
SFX A ar àami/I ^verdeđar
SFX A ar àami/I ^vergiđar
SFX A ar àami/I ^verifegar
SFX A ar àami/I ^verolar
SFX A ar àami/I ^verxurar
SFX A ar àami/I ^xberlefar
SFX A ar àami/I ^xberlotar
SFX A ar àami/I ^xberlumar
SFX A ar àami/I ^xberxelar
SFX A ar àami/I ^xermojar
SFX A ar àami/I ^xgoñar
SFX A ar àami/I ^xlargiđar
SFX A ar àami/I ^xmerejar
SFX A ar àami/I ^xmeriliar
SFX A ar àami/I ^xmerŧiar
SFX A ar àami/I ^xmorgolar
SFX A ar àami/I ^xnervađar
SFX A ar àami/I ^xvergoñaŧar
SFX A ar àami/I alar
SFX A ar àami/I amar
SFX A ar àami/I arar
SFX A ar àami/I bertonar
SFX A ar àami/I dar
SFX A ar àami/I derenar
SFX A ar àami/I donar
SFX A ar àami/I far
SFX A ar àami/I fumar
SFX A ar àami/I kalar
SFX A ar àami/I kantar
SFX A ar àami/I kolar
SFX A ar àami/I korniđar
SFX A ar àami/I kurvar
SFX A ar àami/I lotar
SFX A ar àami/I lumar
SFX A ar àami/I menar
SFX A ar àami/I meravejar
SFX A ar àami/I međar
SFX A ar àami/I mojar
SFX A ar àami/I mudarar
SFX A ar àami/I ojar
SFX A ar àami/I okar
SFX A ar àami/I perdonar
SFX A ar àami/I perletar
SFX A ar àami/I pertegar
SFX A ar àami/I pongar
SFX A ar àami/I rajar
SFX A ar àami/I ramar
SFX A ar àami/I redar
SFX A ar àami/I rigolar
SFX A ar àami/I rivar
SFX A ar àami/I rolar
SFX A ar àami/I seguitar
SFX A ar àami/I serajar
SFX A ar àami/I siar
SFX A ar àami/I speronar
SFX A ar àami/I sugar
SFX A ar àami/I terminar
SFX A ar àami/I tonar
SFX A ar àami/I tuar
SFX A ar àami/I vejar
SFX A ar àami/I velar
SFX A ar àami/I vergoñar
SFX A ar àami/I verigolar
SFX A ar àami/I versar
SFX A ar àami/I verđelar
SFX A ar àami/I xelar
SFX A ar àami/I xmerdar
SFX A ar àami/I đurar
SFX A ar àami/I ŧercar
SFX A ar àami/I ŧitar
SFX A ar àau/O [abcdefmnpstvxñđŧ]olar
SFX A ar àau/O [abcdfgijknopstvxŧ]etar
SFX A ar àau/O [abcdfjkmpsv]iđar
SFX A ar àau/O [abcdfklnoprstuvxđŧ]inar
SFX A ar àau/O [abcefgijklmnpsvxđŧ]onar
SFX A ar àau/O [abdefklmopsvx]itar
SFX A ar àau/O [abdfgijklmnpstxñđ]orar
SFX A ar àau/O [abdfgikmst]urar
SFX A ar àau/O [abdfijkmnprstuŧ]elar
SFX A ar àau/O [abdgiotu]riđar
SFX A ar àau/O [abfgptu]regar
SFX A ar àau/O [abfjlnpr]utar
SFX A ar àau/O [abfkx]renar
SFX A ar àau/O [abfot]raŧar
SFX A ar àau/O [abik]rokar
SFX A ar àau/O [abikoptu]riar
SFX A ar àau/O [adiopt]ronar
SFX A ar àau/O [adklpstuvđŧ]enar
SFX A ar àau/O [aeilnsu]kar
SFX A ar àau/O [aeinosu]tegar
SFX A ar àau/O [aeio]strar
SFX A ar àau/O [aeiop]letar
SFX A ar àau/O [aeiou]xenar
SFX A ar àau/O [aeiru]ñar
SFX A ar àau/O [aeiu]ngar
SFX A ar àau/O [aeiu]ŧiar
SFX A ar àau/O [aelo]var
SFX A ar àau/O [aenoux]golar
SFX A ar àau/O [aeo]liar
SFX A ar àau/O [aeors]tiđar
SFX A ar àau/O [aeou]mentar
SFX A ar àau/O [agot]rejar
SFX A ar àau/O [ai]erar
SFX A ar àau/O [ai]ñaŧar
SFX A ar àau/O [ail]gar
SFX A ar àau/O [ailnou]sar
SFX A ar àau/O [ailnu]bar
SFX A ar àau/O [ailu]minar
SFX A ar àau/O [aiou]rmar
SFX A ar àau/O [aisu]kiar
SFX A ar àau/O [aku]rifegar
SFX A ar àau/O [als]tar
SFX A ar àau/O [an]deđar
SFX A ar àau/O [an]fraxar
SFX A ar àau/O [an]kuerar
SFX A ar àau/O [an]kuirar
SFX A ar àau/O [ano]fegar
SFX A ar àau/O [ao]niđar
SFX A ar àau/O [ao]rcar
SFX A ar àau/O [ao]rdar
SFX A ar àau/O [ao]rdonar
SFX A ar àau/O [ao]rkar
SFX A ar àau/O [ao]rnar
SFX A ar àau/O [ao]rsar
SFX A ar àau/O [aou]nŧiar
SFX A ar àau/O [aou]rbar
SFX A ar àau/O [aou]rgar
SFX A ar àau/O [aou]rkiar
SFX A ar àau/O [aou]rlar
SFX A ar àau/O [aou]rtar
SFX A ar àau/O [aou]rŧar
SFX A ar àau/O [ar]naliđar
SFX A ar àau/O [aux]nar
SFX A ar àau/O [bcdefgijmnpsvxđŧ]otar
SFX A ar àau/O [bcdfgjklmnpstvxđŧ]erar
SFX A ar àau/O [bcfgiklnoprtŧ]eđar
SFX A ar àau/O [bcfgjklmnoptuv]aŧar
SFX A ar àau/O [bcfilrtđ]ugar
SFX A ar àau/O [bcmpruŧ]efar
SFX A ar àau/O [bdegikmprstđ]aliđar
SFX A ar àau/O [bdfjmnptvx]iar
SFX A ar àau/O [bdflmvđ]ogar
SFX A ar àau/O [bdgklmnptuv]ajar
SFX A ar àau/O [bdgkpv]rar
SFX A ar àau/O [bdilmnopsvxñđŧ]egar
SFX A ar àau/O [bdklmoprtuv]acar
SFX A ar àau/O [bfilmtuv]antar
SFX A ar àau/O [bgknpstv]axar
SFX A ar àau/O [bjklmrt]oŧar
SFX A ar àau/O [blmpstvx]irar
SFX A ar àau/O [blprsvx]ear
SFX A ar àau/O [bmnpxŧ]igolar
SFX A ar àau/O [bmtŧ]iliar
SFX A ar àau/O [bou]rogar
SFX A ar àau/O [bp]erlar
SFX A ar àau/O [btv]ergar
SFX A ar àau/O [bxŧ]eregar
SFX A ar àau/O [cfglopsv]esar
SFX A ar àau/O [clmnrsv]odar
SFX A ar àau/O [dfgklmnopst]ejar
SFX A ar àau/O [dg]obar
SFX A ar àau/O [dgkmnprs]uar
SFX A ar àau/O [dijlorstuvxđ]entar
SFX A ar àau/O [dlnstxñŧ]ifegar
SFX A ar àau/O [dltv]ernar
SFX A ar àau/O [eilnu]ŧar
SFX A ar àau/O [eilox]mar
SFX A ar àau/O [einoru]xar
SFX A ar àau/O [einosu]car
SFX A ar àau/O [eiu]xurar
SFX A ar àau/O [eo]liđar
SFX A ar àau/O [eo]ntiđar
SFX A ar àau/O [es]kotar
SFX A ar àau/O [es]ŧervelar
SFX A ar àau/O [fjkx]ermar
SFX A ar àau/O [fklrsx]oñar
SFX A ar àau/O [fm]eretar
SFX A ar àau/O [fpvŧ]iolar
SFX A ar àau/O [fŧ]etuar
SFX A ar àau/O [gin]ritar
SFX A ar àau/O [iln]trar
SFX A ar àau/O [inru]jar
SFX A ar àau/O [io]ntar
SFX A ar àau/O [io]rkolar
SFX A ar àau/O [ipt]ađar
SFX A ar àau/O [ipu]lar
SFX A ar àau/O [irst]umar
SFX A ar àau/O [klt]ivar
SFX A ar àau/O [kp]avejar
SFX A ar àau/O [kt]erŧar
SFX A ar àau/O [lmtxŧ]enŧiar
SFX A ar àau/O [ln]etrar
SFX A ar àau/O [lnoru]đar
SFX A ar àau/O [mp]eritar
SFX A ar àau/O [mv]ergolar
SFX A ar àau/O [ns]erbar
SFX A ar àau/O [ns]ervar
SFX A ar àau/O [ns]kuercar
SFX A ar àau/O [nsv]edar
SFX A ar àau/O [nx]goŧar
SFX A ar àau/O [op]ar
SFX A ar àau/O [ox]longar
SFX A ar àau/O [pt]resar
SFX A ar àau/O [pt]rotar
SFX A ar àau/O [stŧ]imentar
SFX A ar àau/O [sŧ]erkar
SFX A ar àau/O [tuv]iliđar
SFX A ar àau/O [tv]eriđar
SFX A ar àau/O [tv]erniđar
SFX A ar àau/O [xŧ]ertar
SFX A ar àau/O ^alienar
SFX A ar àau/O ^bersajar
SFX A ar àau/O ^bordeđar
SFX A ar àau/O ^deramar
SFX A ar àau/O ^derivar
SFX A ar àau/O ^derobar
SFX A ar àau/O ^derokar
SFX A ar àau/O ^derotar
SFX A ar àau/O ^desferenŧiar
SFX A ar àau/O ^devorar
SFX A ar àau/O ^devorŧiar
SFX A ar àau/O ^dexeredar
SFX A ar àau/O ^dexverxenar
SFX A ar àau/O ^exerŧitar
SFX A ar àau/O ^fermentar
SFX A ar àau/O ^griliar
SFX A ar àau/O ^guernar
SFX A ar àau/O ^inbaretar
SFX A ar àau/O ^infervorar
SFX A ar àau/O ^inkartonar
SFX A ar àau/O ^intarsiar
SFX A ar àau/O ^interesar
SFX A ar àau/O ^interkalar
SFX A ar àau/O ^interkuerar
SFX A ar àau/O ^interkuirar
SFX A ar àau/O ^interlinear
SFX A ar àau/O ^intermeđar
SFX A ar àau/O ^interogar
SFX A ar àau/O ^interpretar
SFX A ar àau/O ^inveriar
SFX A ar àau/O ^inversiar
SFX A ar àau/O ^inŧercelar
SFX A ar àau/O ^kalefar
SFX A ar àau/O ^kriolar
SFX A ar àau/O ^lustrar
SFX A ar àau/O ^maravejar
SFX A ar àau/O ^merkantar
SFX A ar àau/O ^merkantiđar
SFX A ar àau/O ^ormeđar
SFX A ar àau/O ^perfumar
SFX A ar àau/O ^perifraxar
SFX A ar àau/O ^periodar
SFX A ar àau/O ^perkolar
SFX A ar àau/O ^perkotar
SFX A ar àau/O ^perlustrar
SFX A ar àau/O ^permudarar
SFX A ar àau/O ^permutar
SFX A ar àau/O ^perorar
SFX A ar àau/O ^perpetrar
SFX A ar àau/O ^perpetuar
SFX A ar àau/O ^perseguitar
SFX A ar àau/O ^personaliđar
SFX A ar àau/O ^persugar
SFX A ar àau/O ^raxar
SFX A ar àau/O ^robar
SFX A ar àau/O ^roersar
SFX A ar àau/O ^sajar
SFX A ar àau/O ^scantiđar
SFX A ar àau/O ^skortegar
SFX A ar àau/O ^sotolinear
SFX A ar àau/O ^soverkiar
SFX A ar àau/O ^spergoŧar
SFX A ar àau/O ^sperimentar
SFX A ar àau/O ^sperlongar
SFX A ar àau/O ^spernacar
SFX A ar àau/O ^sperđurar
SFX A ar àau/O ^steriliđar
SFX A ar àau/O ^terapienar
SFX A ar àau/O ^teraŧar
SFX A ar àau/O ^termenar
SFX A ar àau/O ^terŧariolar
SFX A ar àau/O ^tormentar
SFX A ar àau/O ^verdeđar
SFX A ar àau/O ^vergiđar
SFX A ar àau/O ^verifegar
SFX A ar àau/O ^verolar
SFX A ar àau/O ^verxurar
SFX A ar àau/O ^xberlefar
SFX A ar àau/O ^xberlotar
SFX A ar àau/O ^xberlumar
SFX A ar àau/O ^xberxelar
SFX A ar àau/O ^xermojar
SFX A ar àau/O ^xgoñar
SFX A ar àau/O ^xlargiđar
SFX A ar àau/O ^xmerejar
SFX A ar àau/O ^xmeriliar
SFX A ar àau/O ^xmerŧiar
SFX A ar àau/O ^xmorgolar
SFX A ar àau/O ^xnervađar
SFX A ar àau/O ^xvergoñaŧar
SFX A ar àau/O alar
SFX A ar àau/O amar
SFX A ar àau/O arar
SFX A ar àau/O bertonar
SFX A ar àau/O dar
SFX A ar àau/O derenar
SFX A ar àau/O donar
SFX A ar àau/O far
SFX A ar àau/O fumar
SFX A ar àau/O kalar
SFX A ar àau/O kantar
SFX A ar àau/O kolar
SFX A ar àau/O korniđar
SFX A ar àau/O kurvar
SFX A ar àau/O lotar
SFX A ar àau/O lumar
SFX A ar àau/O menar
SFX A ar àau/O meravejar
SFX A ar àau/O međar
SFX A ar àau/O mojar
SFX A ar àau/O mudarar
SFX A ar àau/O ojar
SFX A ar àau/O okar
SFX A ar àau/O perdonar
SFX A ar àau/O perletar
SFX A ar àau/O pertegar
SFX A ar àau/O pongar
SFX A ar àau/O rajar
SFX A ar àau/O ramar
SFX A ar àau/O redar
SFX A ar àau/O rigolar
SFX A ar àau/O rivar
SFX A ar àau/O rolar
SFX A ar àau/O seguitar
SFX A ar àau/O serajar
SFX A ar àau/O siar
SFX A ar àau/O speronar
SFX A ar àau/O sugar
SFX A ar àau/O terminar
SFX A ar àau/O tonar
SFX A ar àau/O tuar
SFX A ar àau/O vejar
SFX A ar àau/O velar
SFX A ar àau/O vergoñar
SFX A ar àau/O verigolar
SFX A ar àau/O versar
SFX A ar àau/O verđelar
SFX A ar àau/O xelar
SFX A ar àau/O xmerdar
SFX A ar àau/O đurar
SFX A ar àau/O ŧercar
SFX A ar àau/O ŧitar
SFX A ar àe/H [abcdefmnpstvxñđŧ]olar
SFX A ar àe/H [abcdfgijknopstvxŧ]etar
SFX A ar àe/H [abcdfjkmpsv]iđar
SFX A ar àe/H [abcdfklnoprstuvxđŧ]inar
SFX A ar àe/H [abcefgijklmnpsvxđŧ]onar
SFX A ar àe/H [abdefklmopsvx]itar
SFX A ar àe/H [abdfgijklmnpstxñđ]orar
SFX A ar àe/H [abdfgikmst]urar
SFX A ar àe/H [abdfijkmnprstuŧ]elar
SFX A ar àe/H [abdgiotu]riđar
SFX A ar àe/H [abfgptu]regar
SFX A ar àe/H [abfjlnpr]utar
SFX A ar àe/H [abfkx]renar
SFX A ar àe/H [abfot]raŧar
SFX A ar àe/H [abik]rokar
SFX A ar àe/H [abikoptu]riar
SFX A ar àe/H [adiopt]ronar
SFX A ar àe/H [adklpstuvđŧ]enar
SFX A ar àe/H [aeilnsu]kar
SFX A ar àe/H [aeinosu]tegar
SFX A ar àe/H [aeio]strar
SFX A ar àe/H [aeiop]letar
SFX A ar àe/H [aeiou]xenar
SFX A ar àe/H [aeiru]ñar
SFX A ar àe/H [aeiu]ngar
SFX A ar àe/H [aeiu]ŧiar
SFX A ar àe/H [aelo]var
SFX A ar àe/H [aenoux]golar
SFX A ar àe/H [aeo]liar
SFX A ar àe/H [aeors]tiđar
SFX A ar àe/H [aeou]mentar
SFX A ar àe/H [agot]rejar
SFX A ar àe/H [ai]erar
SFX A ar àe/H [ai]ñaŧar
SFX A ar àe/H [ail]gar
SFX A ar àe/H [ailnou]sar
SFX A ar àe/H [ailnu]bar
SFX A ar àe/H [ailu]minar
SFX A ar àe/H [aiou]rmar
SFX A ar àe/H [aisu]kiar
SFX A ar àe/H [aku]rifegar
SFX A ar àe/H [als]tar
SFX A ar àe/H [an]deđar
SFX A ar àe/H [an]fraxar
SFX A ar àe/H [an]kuerar
SFX A ar àe/H [an]kuirar
SFX A ar àe/H [ano]fegar
SFX A ar àe/H [ao]niđar
SFX A ar àe/H [ao]rcar
SFX A ar àe/H [ao]rdar
SFX A ar àe/H [ao]rdonar
SFX A ar àe/H [ao]rkar
SFX A ar àe/H [ao]rnar
SFX A ar àe/H [ao]rsar
SFX A ar àe/H [aou]nŧiar
SFX A ar àe/H [aou]rbar
SFX A ar àe/H [aou]rgar
SFX A ar àe/H [aou]rkiar
SFX A ar àe/H [aou]rlar
SFX A ar àe/H [aou]rtar
SFX A ar àe/H [aou]rŧar
SFX A ar àe/H [ar]naliđar
SFX A ar àe/H [aux]nar
SFX A ar àe/H [bcdefgijmnpsvxđŧ]otar
SFX A ar àe/H [bcdfgjklmnpstvxđŧ]erar
SFX A ar àe/H [bcfgiklnoprtŧ]eđar
SFX A ar àe/H [bcfgjklmnoptuv]aŧar
SFX A ar àe/H [bcfilrtđ]ugar
SFX A ar àe/H [bcmpruŧ]efar
SFX A ar àe/H [bdegikmprstđ]aliđar
SFX A ar àe/H [bdfjmnptvx]iar
SFX A ar àe/H [bdflmvđ]ogar
SFX A ar àe/H [bdgklmnptuv]ajar
SFX A ar àe/H [bdgkpv]rar
SFX A ar àe/H [bdilmnopsvxñđŧ]egar
SFX A ar àe/H [bdklmoprtuv]acar
SFX A ar àe/H [bfilmtuv]antar
SFX A ar àe/H [bgknpstv]axar
SFX A ar àe/H [bjklmrt]oŧar
SFX A ar àe/H [blmpstvx]irar
SFX A ar àe/H [blprsvx]ear
SFX A ar àe/H [bmnpxŧ]igolar
SFX A ar àe/H [bmtŧ]iliar
SFX A ar àe/H [bou]rogar
SFX A ar àe/H [bp]erlar
SFX A ar àe/H [btv]ergar
SFX A ar àe/H [bxŧ]eregar
SFX A ar àe/H [cfglopsv]esar
SFX A ar àe/H [clmnrsv]odar
SFX A ar àe/H [dfgklmnopst]ejar
SFX A ar àe/H [dg]obar
SFX A ar àe/H [dgkmnprs]uar
SFX A ar àe/H [dijlorstuvxđ]entar
SFX A ar àe/H [dlnstxñŧ]ifegar
SFX A ar àe/H [dltv]ernar
SFX A ar àe/H [eilnu]ŧar
SFX A ar àe/H [eilox]mar
SFX A ar àe/H [einoru]xar
SFX A ar àe/H [einosu]car
SFX A ar àe/H [eiu]xurar
SFX A ar àe/H [eo]liđar
SFX A ar àe/H [eo]ntiđar
SFX A ar àe/H [es]kotar
SFX A ar àe/H [es]ŧervelar
SFX A ar àe/H [fjkx]ermar
SFX A ar àe/H [fklrsx]oñar
SFX A ar àe/H [fm]eretar
SFX A ar àe/H [fpvŧ]iolar
SFX A ar àe/H [fŧ]etuar
SFX A ar àe/H [gin]ritar
SFX A ar àe/H [iln]trar
SFX A ar àe/H [inru]jar
SFX A ar àe/H [io]ntar
SFX A ar àe/H [io]rkolar
SFX A ar àe/H [ipt]ađar
SFX A ar àe/H [ipu]lar
SFX A ar àe/H [irst]umar
SFX A ar àe/H [klt]ivar
SFX A ar àe/H [kp]avejar
SFX A ar àe/H [kt]erŧar
SFX A ar àe/H [lmtxŧ]enŧiar
SFX A ar àe/H [ln]etrar
SFX A ar àe/H [lnoru]đar
SFX A ar àe/H [mp]eritar
SFX A ar àe/H [mpr]efar
SFX A ar àe/H [mv]ergolar
SFX A ar àe/H [ns]erbar
SFX A ar àe/H [ns]ervar
SFX A ar àe/H [ns]kuercar
SFX A ar àe/H [nsv]edar
SFX A ar àe/H [nx]goŧar
SFX A ar àe/H [op]ar
SFX A ar àe/H [ot]rafar
SFX A ar àe/H [ox]longar
SFX A ar àe/H [pt]resar
SFX A ar àe/H [pt]rotar
SFX A ar àe/H [stŧ]imentar
SFX A ar àe/H [sŧ]erkar
SFX A ar àe/H [tuv]iliđar
SFX A ar àe/H [tv]eriđar
SFX A ar àe/H [tv]erniđar
SFX A ar àe/H [xŧ]ertar
SFX A ar àe/H ^alienar
SFX A ar àe/H ^bersajar
SFX A ar àe/H ^bordeđar
SFX A ar àe/H ^dar
SFX A ar àe/H ^deramar
SFX A ar àe/H ^derivar
SFX A ar àe/H ^derobar
SFX A ar àe/H ^derokar
SFX A ar àe/H ^derotar
SFX A ar àe/H ^desferenŧiar
SFX A ar àe/H ^devorar
SFX A ar àe/H ^devorŧiar
SFX A ar àe/H ^dexeredar
SFX A ar àe/H ^dexverxenar
SFX A ar àe/H ^exerŧitar
SFX A ar àe/H ^far
SFX A ar àe/H ^fermentar
SFX A ar àe/H ^griliar
SFX A ar àe/H ^guernar
SFX A ar àe/H ^inbaretar
SFX A ar àe/H ^infervorar
SFX A ar àe/H ^inkartonar
SFX A ar àe/H ^intarsiar
SFX A ar àe/H ^interesar
SFX A ar àe/H ^interkalar
SFX A ar àe/H ^interkuerar
SFX A ar àe/H ^interkuirar
SFX A ar àe/H ^interlinear
SFX A ar àe/H ^intermeđar
SFX A ar àe/H ^interogar
SFX A ar àe/H ^interpretar
SFX A ar àe/H ^inveriar
SFX A ar àe/H ^inversiar
SFX A ar àe/H ^inŧercelar
SFX A ar àe/H ^kalefar
SFX A ar àe/H ^konfar
SFX A ar àe/H ^kriolar
SFX A ar àe/H ^likuefar
SFX A ar àe/H ^lustrar
SFX A ar àe/H ^maravejar
SFX A ar àe/H ^merkantar
SFX A ar àe/H ^merkantiđar
SFX A ar àe/H ^movestar
SFX A ar àe/H ^ormeđar
SFX A ar àe/H ^perfumar
SFX A ar àe/H ^perifraxar
SFX A ar àe/H ^periodar
SFX A ar àe/H ^perkolar
SFX A ar àe/H ^perkotar
SFX A ar àe/H ^perlustrar
SFX A ar àe/H ^permudarar
SFX A ar àe/H ^permutar
SFX A ar àe/H ^perorar
SFX A ar àe/H ^perpetrar
SFX A ar àe/H ^perpetuar
SFX A ar àe/H ^perseguitar
SFX A ar àe/H ^personaliđar
SFX A ar àe/H ^persugar
SFX A ar àe/H ^raxar
SFX A ar àe/H ^redar
SFX A ar àe/H ^robar
SFX A ar àe/H ^roersar
SFX A ar àe/H ^sajar
SFX A ar àe/H ^scantiđar
SFX A ar àe/H ^skortegar
SFX A ar àe/H ^sotolinear
SFX A ar àe/H ^sotostar
SFX A ar àe/H ^soverkiar
SFX A ar àe/H ^spergoŧar
SFX A ar àe/H ^sperimentar
SFX A ar àe/H ^sperlongar
SFX A ar àe/H ^spernacar
SFX A ar àe/H ^sperđurar
SFX A ar àe/H ^steriliđar
SFX A ar àe/H ^terapienar
SFX A ar àe/H ^teraŧar
SFX A ar àe/H ^termenar
SFX A ar àe/H ^terŧariolar
SFX A ar àe/H ^tormentar
SFX A ar àe/H ^verdeđar
SFX A ar àe/H ^vergiđar
SFX A ar àe/H ^verifegar
SFX A ar àe/H ^verolar
SFX A ar àe/H ^verxurar
SFX A ar àe/H ^xberlefar
SFX A ar àe/H ^xberlotar
SFX A ar àe/H ^xberlumar
SFX A ar àe/H ^xberxelar
SFX A ar àe/H ^xermojar
SFX A ar àe/H ^xgoñar
SFX A ar àe/H ^xlargiđar
SFX A ar àe/H ^xmerejar
SFX A ar àe/H ^xmeriliar
SFX A ar àe/H ^xmerŧiar
SFX A ar àe/H ^xmorgolar
SFX A ar àe/H ^xnervađar
SFX A ar àe/H ^xvergoñaŧar
SFX A ar àe/H alar
SFX A ar àe/H amar
SFX A ar àe/H arar
SFX A ar àe/H bertonar
SFX A ar àe/H dar
SFX A ar àe/H derenar
SFX A ar àe/H donar
SFX A ar àe/H far
SFX A ar àe/H fumar
SFX A ar àe/H kalar
SFX A ar àe/H kantar
SFX A ar àe/H kolar
SFX A ar àe/H korniđar
SFX A ar àe/H kurvar
SFX A ar àe/H lotar
SFX A ar àe/H lumar
SFX A ar àe/H menar
SFX A ar àe/H meravejar
SFX A ar àe/H međar
SFX A ar àe/H mojar
SFX A ar àe/H mudarar
SFX A ar àe/H ojar
SFX A ar àe/H okar
SFX A ar àe/H perdonar
SFX A ar àe/H perletar
SFX A ar àe/H pertegar
SFX A ar àe/H pongar
SFX A ar àe/H rajar
SFX A ar àe/H ramar
SFX A ar àe/H redar
SFX A ar àe/H rigolar
SFX A ar àe/H rivar
SFX A ar àe/H rolar
SFX A ar àe/H seguitar
SFX A ar àe/H serajar
SFX A ar àe/H siar
SFX A ar àe/H speronar
SFX A ar àe/H star
SFX A ar àe/H sugar
SFX A ar àe/H terminar
SFX A ar àe/H tonar
SFX A ar àe/H tuar
SFX A ar àe/H vejar
SFX A ar àe/H velar
SFX A ar àe/H vergoñar
SFX A ar àe/H verigolar
SFX A ar àe/H versar
SFX A ar àe/H verđelar
SFX A ar àe/H xelar
SFX A ar àe/H xmerdar
SFX A ar àe/H đurar
SFX A ar àe/H ŧercar
SFX A ar àe/H ŧitar
SFX A ar àelo/Q [abcdefmnpstvxñđŧ]olar
SFX A ar àelo/Q [abcdfgijknopstvxŧ]etar
SFX A ar àelo/Q [abcdfjkmpsv]iđar
SFX A ar àelo/Q [abcdfklnoprstuvxđŧ]inar
SFX A ar àelo/Q [abcefgijklmnpsvxđŧ]onar
SFX A ar àelo/Q [abdefklmopsvx]itar
SFX A ar àelo/Q [abdfgijklmnpstxñđ]orar
SFX A ar àelo/Q [abdfgikmst]urar
SFX A ar àelo/Q [abdfijkmnprstuŧ]elar
SFX A ar àelo/Q [abdgiotu]riđar
SFX A ar àelo/Q [abfgptu]regar
SFX A ar àelo/Q [abfjlnpr]utar
SFX A ar àelo/Q [abfkx]renar
SFX A ar àelo/Q [abfot]raŧar
SFX A ar àelo/Q [abik]rokar
SFX A ar àelo/Q [abikoptu]riar
SFX A ar àelo/Q [adiopt]ronar
SFX A ar àelo/Q [adklpstuvđŧ]enar
SFX A ar àelo/Q [aeilnsu]kar
SFX A ar àelo/Q [aeinosu]tegar
SFX A ar àelo/Q [aeio]strar
SFX A ar àelo/Q [aeiop]letar
SFX A ar àelo/Q [aeiou]xenar
SFX A ar àelo/Q [aeiru]ñar
SFX A ar àelo/Q [aeiu]ngar
SFX A ar àelo/Q [aeiu]ŧiar
SFX A ar àelo/Q [aelo]var
SFX A ar àelo/Q [aenoux]golar
SFX A ar àelo/Q [aeo]liar
SFX A ar àelo/Q [aeors]tiđar
SFX A ar àelo/Q [aeou]mentar
SFX A ar àelo/Q [agot]rejar
SFX A ar àelo/Q [ai]erar
SFX A ar àelo/Q [ai]ñaŧar
SFX A ar àelo/Q [ail]gar
SFX A ar àelo/Q [ailnou]sar
SFX A ar àelo/Q [ailnu]bar
SFX A ar àelo/Q [ailu]minar
SFX A ar àelo/Q [aiou]rmar
SFX A ar àelo/Q [aisu]kiar
SFX A ar àelo/Q [aku]rifegar
SFX A ar àelo/Q [als]tar
SFX A ar àelo/Q [an]deđar
SFX A ar àelo/Q [an]fraxar
SFX A ar àelo/Q [an]kuerar
SFX A ar àelo/Q [an]kuirar
SFX A ar àelo/Q [ano]fegar
SFX A ar àelo/Q [ao]niđar
SFX A ar àelo/Q [ao]rcar
SFX A ar àelo/Q [ao]rdar
SFX A ar àelo/Q [ao]rdonar
SFX A ar àelo/Q [ao]rkar
SFX A ar àelo/Q [ao]rnar
SFX A ar àelo/Q [ao]rsar
SFX A ar àelo/Q [aou]nŧiar
SFX A ar àelo/Q [aou]rbar
SFX A ar àelo/Q [aou]rgar
SFX A ar àelo/Q [aou]rkiar
SFX A ar àelo/Q [aou]rlar
SFX A ar àelo/Q [aou]rtar
SFX A ar àelo/Q [aou]rŧar
SFX A ar àelo/Q [ar]naliđar
SFX A ar àelo/Q [aux]nar
SFX A ar àelo/Q [bcdefgijmnpsvxđŧ]otar
SFX A ar àelo/Q [bcdfgjklmnpstvxđŧ]erar
SFX A ar àelo/Q [bcfgiklnoprtŧ]eđar
SFX A ar àelo/Q [bcfgjklmnoptuv]aŧar
SFX A ar àelo/Q [bcfilrtđ]ugar
SFX A ar àelo/Q [bcmpruŧ]efar
SFX A ar àelo/Q [bdegikmprstđ]aliđar
SFX A ar àelo/Q [bdfjmnptvx]iar
SFX A ar àelo/Q [bdflmvđ]ogar
SFX A ar àelo/Q [bdgklmnptuv]ajar
SFX A ar àelo/Q [bdgkpv]rar
SFX A ar àelo/Q [bdilmnopsvxñđŧ]egar
SFX A ar àelo/Q [bdklmoprtuv]acar
SFX A ar àelo/Q [bfilmtuv]antar
SFX A ar àelo/Q [bgknpstv]axar
SFX A ar àelo/Q [bjklmrt]oŧar
SFX A ar àelo/Q [blmpstvx]irar
SFX A ar àelo/Q [blprsvx]ear
SFX A ar àelo/Q [bmnpxŧ]igolar
SFX A ar àelo/Q [bmtŧ]iliar
SFX A ar àelo/Q [bou]rogar
SFX A ar àelo/Q [bp]erlar
SFX A ar àelo/Q [btv]ergar
SFX A ar àelo/Q [bxŧ]eregar
SFX A ar àelo/Q [cfglopsv]esar
SFX A ar àelo/Q [clmnrsv]odar
SFX A ar àelo/Q [dfgklmnopst]ejar
SFX A ar àelo/Q [dg]obar
SFX A ar àelo/Q [dgkmnprs]uar
SFX A ar àelo/Q [dijlorstuvxđ]entar
SFX A ar àelo/Q [dlnstxñŧ]ifegar
SFX A ar àelo/Q [dltv]ernar
SFX A ar àelo/Q [eilnu]ŧar
SFX A ar àelo/Q [eilox]mar
SFX A ar àelo/Q [einoru]xar
SFX A ar àelo/Q [einosu]car
SFX A ar àelo/Q [eiu]xurar
SFX A ar àelo/Q [eo]liđar
SFX A ar àelo/Q [eo]ntiđar
SFX A ar àelo/Q [es]kotar
SFX A ar àelo/Q [es]ŧervelar
SFX A ar àelo/Q [fjkx]ermar
SFX A ar àelo/Q [fklrsx]oñar
SFX A ar àelo/Q [fm]eretar
SFX A ar àelo/Q [fpvŧ]iolar
SFX A ar àelo/Q [fŧ]etuar
SFX A ar àelo/Q [gin]ritar
SFX A ar àelo/Q [iln]trar
SFX A ar àelo/Q [inru]jar
SFX A ar àelo/Q [io]ntar
SFX A ar àelo/Q [io]rkolar
SFX A ar àelo/Q [ipt]ađar
SFX A ar àelo/Q [ipu]lar
SFX A ar àelo/Q [irst]umar
SFX A ar àelo/Q [klt]ivar
SFX A ar àelo/Q [kp]avejar
SFX A ar àelo/Q [kt]erŧar
SFX A ar àelo/Q [lmtxŧ]enŧiar
SFX A ar àelo/Q [ln]etrar
SFX A ar àelo/Q [lnoru]đar
SFX A ar àelo/Q [mp]eritar
SFX A ar àelo/Q [mv]ergolar
SFX A ar àelo/Q [ns]erbar
SFX A ar àelo/Q [ns]ervar
SFX A ar àelo/Q [ns]kuercar
SFX A ar àelo/Q [nsv]edar
SFX A ar àelo/Q [nx]goŧar
SFX A ar àelo/Q [op]ar
SFX A ar àelo/Q [ox]longar
SFX A ar àelo/Q [pt]resar
SFX A ar àelo/Q [pt]rotar
SFX A ar àelo/Q [stŧ]imentar
SFX A ar àelo/Q [sŧ]erkar
SFX A ar àelo/Q [tuv]iliđar
SFX A ar àelo/Q [tv]eriđar
SFX A ar àelo/Q [tv]erniđar
SFX A ar àelo/Q [xŧ]ertar
SFX A ar àelo/Q ^alienar
SFX A ar àelo/Q ^bersajar
SFX A ar àelo/Q ^bordeđar
SFX A ar àelo/Q ^deramar
SFX A ar àelo/Q ^derivar
SFX A ar àelo/Q ^derobar
SFX A ar àelo/Q ^derokar
SFX A ar àelo/Q ^derotar
SFX A ar àelo/Q ^desferenŧiar
SFX A ar àelo/Q ^devorar
SFX A ar àelo/Q ^devorŧiar
SFX A ar àelo/Q ^dexeredar
SFX A ar àelo/Q ^dexverxenar
SFX A ar àelo/Q ^exerŧitar
SFX A ar àelo/Q ^fermentar
SFX A ar àelo/Q ^griliar
SFX A ar àelo/Q ^guernar
SFX A ar àelo/Q ^inbaretar
SFX A ar àelo/Q ^infervorar
SFX A ar àelo/Q ^inkartonar
SFX A ar àelo/Q ^intarsiar
SFX A ar àelo/Q ^interesar
SFX A ar àelo/Q ^interkalar
SFX A ar àelo/Q ^interkuerar
SFX A ar àelo/Q ^interkuirar
SFX A ar àelo/Q ^interlinear
SFX A ar àelo/Q ^intermeđar
SFX A ar àelo/Q ^interogar
SFX A ar àelo/Q ^interpretar
SFX A ar àelo/Q ^inveriar
SFX A ar àelo/Q ^inversiar
SFX A ar àelo/Q ^inŧercelar
SFX A ar àelo/Q ^kalefar
SFX A ar àelo/Q ^kriolar
SFX A ar àelo/Q ^lustrar
SFX A ar àelo/Q ^maravejar
SFX A ar àelo/Q ^merkantar
SFX A ar àelo/Q ^merkantiđar
SFX A ar àelo/Q ^ormeđar
SFX A ar àelo/Q ^perfumar
SFX A ar àelo/Q ^perifraxar
SFX A ar àelo/Q ^periodar
SFX A ar àelo/Q ^perkolar
SFX A ar àelo/Q ^perkotar
SFX A ar àelo/Q ^perlustrar
SFX A ar àelo/Q ^permudarar
SFX A ar àelo/Q ^permutar
SFX A ar àelo/Q ^perorar
SFX A ar àelo/Q ^perpetrar
SFX A ar àelo/Q ^perpetuar
SFX A ar àelo/Q ^perseguitar
SFX A ar àelo/Q ^personaliđar
SFX A ar àelo/Q ^persugar
SFX A ar àelo/Q ^raxar
SFX A ar àelo/Q ^robar
SFX A ar àelo/Q ^roersar
SFX A ar àelo/Q ^sajar
SFX A ar àelo/Q ^scantiđar
SFX A ar àelo/Q ^skortegar
SFX A ar àelo/Q ^sotolinear
SFX A ar àelo/Q ^soverkiar
SFX A ar àelo/Q ^spergoŧar
SFX A ar àelo/Q ^sperimentar
SFX A ar àelo/Q ^sperlongar
SFX A ar àelo/Q ^spernacar
SFX A ar àelo/Q ^sperđurar
SFX A ar àelo/Q ^steriliđar
SFX A ar àelo/Q ^terapienar
SFX A ar àelo/Q ^teraŧar
SFX A ar àelo/Q ^termenar
SFX A ar àelo/Q ^terŧariolar
SFX A ar àelo/Q ^tormentar
SFX A ar àelo/Q ^verdeđar
SFX A ar àelo/Q ^vergiđar
SFX A ar àelo/Q ^verifegar
SFX A ar àelo/Q ^verolar
SFX A ar àelo/Q ^verxurar
SFX A ar àelo/Q ^xberlefar
SFX A ar àelo/Q ^xberlotar
SFX A ar àelo/Q ^xberlumar
SFX A ar àelo/Q ^xberxelar
SFX A ar àelo/Q ^xermojar
SFX A ar àelo/Q ^xgoñar
SFX A ar àelo/Q ^xlargiđar
SFX A ar àelo/Q ^xmerejar
SFX A ar àelo/Q ^xmeriliar
SFX A ar àelo/Q ^xmerŧiar
SFX A ar àelo/Q ^xmorgolar
SFX A ar àelo/Q ^xnervađar
SFX A ar àelo/Q ^xvergoñaŧar
SFX A ar àelo/Q alar
SFX A ar àelo/Q amar
SFX A ar àelo/Q arar
SFX A ar àelo/Q bertonar
SFX A ar àelo/Q dar
SFX A ar àelo/Q derenar
SFX A ar àelo/Q donar
SFX A ar àelo/Q far
SFX A ar àelo/Q fumar
SFX A ar àelo/Q kalar
SFX A ar àelo/Q kantar
SFX A ar àelo/Q kolar
SFX A ar àelo/Q korniđar
SFX A ar àelo/Q kurvar
SFX A ar àelo/Q lotar
SFX A ar àelo/Q lumar
SFX A ar àelo/Q menar
SFX A ar àelo/Q meravejar
SFX A ar àelo/Q međar
SFX A ar àelo/Q mojar
SFX A ar àelo/Q mudarar
SFX A ar àelo/Q ojar
SFX A ar àelo/Q okar
SFX A ar àelo/Q perdonar
SFX A ar àelo/Q perletar
SFX A ar àelo/Q pertegar
SFX A ar àelo/Q pongar
SFX A ar àelo/Q rajar
SFX A ar àelo/Q ramar
SFX A ar àelo/Q redar
SFX A ar àelo/Q rigolar
SFX A ar àelo/Q rivar
SFX A ar àelo/Q rolar
SFX A ar àelo/Q seguitar
SFX A ar àelo/Q serajar
SFX A ar àelo/Q siar
SFX A ar àelo/Q speronar
SFX A ar àelo/Q sugar
SFX A ar àelo/Q terminar
SFX A ar àelo/Q tonar
SFX A ar àelo/Q tuar
SFX A ar àelo/Q vejar
SFX A ar àelo/Q velar
SFX A ar àelo/Q vergoñar
SFX A ar àelo/Q verigolar
SFX A ar àelo/Q versar
SFX A ar àelo/Q verđelar
SFX A ar àelo/Q xelar
SFX A ar àelo/Q xmerdar
SFX A ar àelo/Q đurar
SFX A ar àelo/Q ŧercar
SFX A ar àelo/Q ŧitar
SFX A ar àemi/I [abcdefmnpstvxñđŧ]olar
SFX A ar àemi/I [abcdfgijknopstvxŧ]etar
SFX A ar àemi/I [abcdfjkmpsv]iđar
SFX A ar àemi/I [abcdfklnoprstuvxđŧ]inar
SFX A ar àemi/I [abcefgijklmnpsvxđŧ]onar
SFX A ar àemi/I [abdefklmopsvx]itar
SFX A ar àemi/I [abdfgijklmnpstxñđ]orar
SFX A ar àemi/I [abdfgikmst]urar
SFX A ar àemi/I [abdfijkmnprstuŧ]elar
SFX A ar àemi/I [abdgiotu]riđar
SFX A ar àemi/I [abfgptu]regar
SFX A ar àemi/I [abfjlnpr]utar
SFX A ar àemi/I [abfkx]renar
SFX A ar àemi/I [abfot]raŧar
SFX A ar àemi/I [abik]rokar
SFX A ar àemi/I [abikoptu]riar
SFX A ar àemi/I [adiopt]ronar
SFX A ar àemi/I [adklpstuvđŧ]enar
SFX A ar àemi/I [aeilnsu]kar
SFX A ar àemi/I [aeinosu]tegar
SFX A ar àemi/I [aeio]strar
SFX A ar àemi/I [aeiop]letar
SFX A ar àemi/I [aeiou]xenar
SFX A ar àemi/I [aeiru]ñar
SFX A ar àemi/I [aeiu]ngar
SFX A ar àemi/I [aeiu]ŧiar
SFX A ar àemi/I [aelo]var
SFX A ar àemi/I [aenoux]golar
SFX A ar àemi/I [aeo]liar
SFX A ar àemi/I [aeors]tiđar
SFX A ar àemi/I [aeou]mentar
SFX A ar àemi/I [agot]rejar
SFX A ar àemi/I [ai]erar
SFX A ar àemi/I [ai]ñaŧar
SFX A ar àemi/I [ail]gar
SFX A ar àemi/I [ailnou]sar
SFX A ar àemi/I [ailnu]bar
SFX A ar àemi/I [ailu]minar
SFX A ar àemi/I [aiou]rmar
SFX A ar àemi/I [aisu]kiar
SFX A ar àemi/I [aku]rifegar
SFX A ar àemi/I [als]tar
SFX A ar àemi/I [an]deđar
SFX A ar àemi/I [an]fraxar
SFX A ar àemi/I [an]kuerar
SFX A ar àemi/I [an]kuirar
SFX A ar àemi/I [ano]fegar
SFX A ar àemi/I [ao]niđar
SFX A ar àemi/I [ao]rcar
SFX A ar àemi/I [ao]rdar
SFX A ar àemi/I [ao]rdonar
SFX A ar àemi/I [ao]rkar
SFX A ar àemi/I [ao]rnar
SFX A ar àemi/I [ao]rsar
SFX A ar àemi/I [aou]nŧiar
SFX A ar àemi/I [aou]rbar
SFX A ar àemi/I [aou]rgar
SFX A ar àemi/I [aou]rkiar
SFX A ar àemi/I [aou]rlar
SFX A ar àemi/I [aou]rtar
SFX A ar àemi/I [aou]rŧar
SFX A ar àemi/I [ar]naliđar
SFX A ar àemi/I [aux]nar
SFX A ar àemi/I [bcdefgijmnpsvxđŧ]otar
SFX A ar àemi/I [bcdfgjklmnpstvxđŧ]erar
SFX A ar àemi/I [bcfgiklnoprtŧ]eđar
SFX A ar àemi/I [bcfgjklmnoptuv]aŧar
SFX A ar àemi/I [bcfilrtđ]ugar
SFX A ar àemi/I [bcmpruŧ]efar
SFX A ar àemi/I [bdegikmprstđ]aliđar
SFX A ar àemi/I [bdfjmnptvx]iar
SFX A ar àemi/I [bdflmvđ]ogar
SFX A ar àemi/I [bdgklmnptuv]ajar
SFX A ar àemi/I [bdgkpv]rar
SFX A ar àemi/I [bdilmnopsvxñđŧ]egar
SFX A ar àemi/I [bdklmoprtuv]acar
SFX A ar àemi/I [bfilmtuv]antar
SFX A ar àemi/I [bgknpstv]axar
SFX A ar àemi/I [bjklmrt]oŧar
SFX A ar àemi/I [blmpstvx]irar
SFX A ar àemi/I [blprsvx]ear
SFX A ar àemi/I [bmnpxŧ]igolar
SFX A ar àemi/I [bmtŧ]iliar
SFX A ar àemi/I [bou]rogar
SFX A ar àemi/I [bp]erlar
SFX A ar àemi/I [btv]ergar
SFX A ar àemi/I [bxŧ]eregar
SFX A ar àemi/I [cfglopsv]esar
SFX A ar àemi/I [clmnrsv]odar
SFX A ar àemi/I [dfgklmnopst]ejar
SFX A ar àemi/I [dg]obar
SFX A ar àemi/I [dgkmnprs]uar
SFX A ar àemi/I [dijlorstuvxđ]entar
SFX A ar àemi/I [dlnstxñŧ]ifegar
SFX A ar àemi/I [dltv]ernar
SFX A ar àemi/I [eilnu]ŧar
SFX A ar àemi/I [eilox]mar
SFX A ar àemi/I [einoru]xar
SFX A ar àemi/I [einosu]car
SFX A ar àemi/I [eiu]xurar
SFX A ar àemi/I [eo]liđar
SFX A ar àemi/I [eo]ntiđar
SFX A ar àemi/I [es]kotar
SFX A ar àemi/I [es]ŧervelar
SFX A ar àemi/I [fjkx]ermar
SFX A ar àemi/I [fklrsx]oñar
SFX A ar àemi/I [fm]eretar
SFX A ar àemi/I [fpvŧ]iolar
SFX A ar àemi/I [fŧ]etuar
SFX A ar àemi/I [gin]ritar
SFX A ar àemi/I [iln]trar
SFX A ar àemi/I [inru]jar
SFX A ar àemi/I [io]ntar
SFX A ar àemi/I [io]rkolar
SFX A ar àemi/I [ipt]ađar
SFX A ar àemi/I [ipu]lar
SFX A ar àemi/I [irst]umar
SFX A ar àemi/I [klt]ivar
SFX A ar àemi/I [kp]avejar
SFX A ar àemi/I [kt]erŧar
SFX A ar àemi/I [lmtxŧ]enŧiar
SFX A ar àemi/I [ln]etrar
SFX A ar àemi/I [lnoru]đar
SFX A ar àemi/I [mp]eritar
SFX A ar àemi/I [mpr]efar
SFX A ar àemi/I [mv]ergolar
SFX A ar àemi/I [ns]erbar
SFX A ar àemi/I [ns]ervar
SFX A ar àemi/I [ns]kuercar
SFX A ar àemi/I [nsv]edar
SFX A ar àemi/I [nx]goŧar
SFX A ar àemi/I [op]ar
SFX A ar àemi/I [ot]rafar
SFX A ar àemi/I [ox]longar
SFX A ar àemi/I [pt]resar
SFX A ar àemi/I [pt]rotar
SFX A ar àemi/I [stŧ]imentar
SFX A ar àemi/I [sŧ]erkar
SFX A ar àemi/I [tuv]iliđar
SFX A ar àemi/I [tv]eriđar
SFX A ar àemi/I [tv]erniđar
SFX A ar àemi/I [xŧ]ertar
SFX A ar àemi/I ^alienar
SFX A ar àemi/I ^bersajar
SFX A ar àemi/I ^bordeđar
SFX A ar àemi/I ^dar
SFX A ar àemi/I ^deramar
SFX A ar àemi/I ^derivar
SFX A ar àemi/I ^derobar
SFX A ar àemi/I ^derokar
SFX A ar àemi/I ^derotar
SFX A ar àemi/I ^desferenŧiar
SFX A ar àemi/I ^devorar
SFX A ar àemi/I ^devorŧiar
SFX A ar àemi/I ^dexeredar
SFX A ar àemi/I ^dexverxenar
SFX A ar àemi/I ^exerŧitar
SFX A ar àemi/I ^far
SFX A ar àemi/I ^fermentar
SFX A ar àemi/I ^griliar
SFX A ar àemi/I ^guernar
SFX A ar àemi/I ^inbaretar
SFX A ar àemi/I ^infervorar
SFX A ar àemi/I ^inkartonar
SFX A ar àemi/I ^intarsiar
SFX A ar àemi/I ^interesar
SFX A ar àemi/I ^interkalar
SFX A ar àemi/I ^interkuerar
SFX A ar àemi/I ^interkuirar
SFX A ar àemi/I ^interlinear
SFX A ar àemi/I ^intermeđar
SFX A ar àemi/I ^interogar
SFX A ar àemi/I ^interpretar
SFX A ar àemi/I ^inveriar
SFX A ar àemi/I ^inversiar
SFX A ar àemi/I ^inŧercelar
SFX A ar àemi/I ^kalefar
SFX A ar àemi/I ^konfar
SFX A ar àemi/I ^kriolar
SFX A ar àemi/I ^likuefar
SFX A ar àemi/I ^lustrar
SFX A ar àemi/I ^maravejar
SFX A ar àemi/I ^merkantar
SFX A ar àemi/I ^merkantiđar
SFX A ar àemi/I ^movestar
SFX A ar àemi/I ^ormeđar
SFX A ar àemi/I ^perfumar
SFX A ar àemi/I ^perifraxar
SFX A ar àemi/I ^periodar
SFX A ar àemi/I ^perkolar
SFX A ar àemi/I ^perkotar
SFX A ar àemi/I ^perlustrar
SFX A ar àemi/I ^permudarar
SFX A ar àemi/I ^permutar
SFX A ar àemi/I ^perorar
SFX A ar àemi/I ^perpetrar
SFX A ar àemi/I ^perpetuar
SFX A ar àemi/I ^perseguitar
SFX A ar àemi/I ^personaliđar
SFX A ar àemi/I ^persugar
SFX A ar àemi/I ^raxar
SFX A ar àemi/I ^redar
SFX A ar àemi/I ^robar
SFX A ar àemi/I ^roersar
SFX A ar àemi/I ^sajar
SFX A ar àemi/I ^scantiđar
SFX A ar àemi/I ^skortegar
SFX A ar àemi/I ^sotolinear
SFX A ar àemi/I ^sotostar
SFX A ar àemi/I ^soverkiar
SFX A ar àemi/I ^spergoŧar
SFX A ar àemi/I ^sperimentar
SFX A ar àemi/I ^sperlongar
SFX A ar àemi/I ^spernacar
SFX A ar àemi/I ^sperđurar
SFX A ar àemi/I ^steriliđar
SFX A ar àemi/I ^terapienar
SFX A ar àemi/I ^teraŧar
SFX A ar àemi/I ^termenar
SFX A ar àemi/I ^terŧariolar
SFX A ar àemi/I ^tormentar
SFX A ar àemi/I ^verdeđar
SFX A ar àemi/I ^vergiđar
SFX A ar àemi/I ^verifegar
SFX A ar àemi/I ^verolar
SFX A ar àemi/I ^verxurar
SFX A ar àemi/I ^xberlefar
SFX A ar àemi/I ^xberlotar
SFX A ar àemi/I ^xberlumar
SFX A ar àemi/I ^xberxelar
SFX A ar àemi/I ^xermojar
SFX A ar àemi/I ^xgoñar
SFX A ar àemi/I ^xlargiđar
SFX A ar àemi/I ^xmerejar
SFX A ar àemi/I ^xmeriliar
SFX A ar àemi/I ^xmerŧiar
SFX A ar àemi/I ^xmorgolar
SFX A ar àemi/I ^xnervađar
SFX A ar àemi/I ^xvergoñaŧar
SFX A ar àemi/I alar
SFX A ar àemi/I amar
SFX A ar àemi/I arar
SFX A ar àemi/I bertonar
SFX A ar àemi/I dar
SFX A ar àemi/I derenar
SFX A ar àemi/I donar
SFX A ar àemi/I far
SFX A ar àemi/I fumar
SFX A ar àemi/I kalar
SFX A ar àemi/I kantar
SFX A ar àemi/I kolar
SFX A ar àemi/I korniđar
SFX A ar àemi/I kurvar
SFX A ar àemi/I lotar
SFX A ar àemi/I lumar
SFX A ar àemi/I menar
SFX A ar àemi/I meravejar
SFX A ar àemi/I međar
SFX A ar àemi/I mojar
SFX A ar àemi/I mudarar
SFX A ar àemi/I ojar
SFX A ar àemi/I okar
SFX A ar àemi/I perdonar
SFX A ar àemi/I perletar
SFX A ar àemi/I pertegar
SFX A ar àemi/I pongar
SFX A ar àemi/I rajar
SFX A ar àemi/I ramar
SFX A ar àemi/I redar
SFX A ar àemi/I rigolar
SFX A ar àemi/I rivar
SFX A ar àemi/I rolar
SFX A ar àemi/I seguitar
SFX A ar àemi/I serajar
SFX A ar àemi/I siar
SFX A ar àemi/I speronar
SFX A ar àemi/I star
SFX A ar àemi/I sugar
SFX A ar àemi/I terminar
SFX A ar àemi/I tonar
SFX A ar àemi/I tuar
SFX A ar àemi/I vejar
SFX A ar àemi/I velar
SFX A ar àemi/I vergoñar
SFX A ar àemi/I verigolar
SFX A ar àemi/I versar
SFX A ar àemi/I verđelar
SFX A ar àemi/I xelar
SFX A ar àemi/I xmerdar
SFX A ar àemi/I đurar
SFX A ar àemi/I ŧercar
SFX A ar àemi/I ŧitar
SFX A ar àgo/H [mpr]efar
SFX A ar àgo/H [ot]rafar
SFX A ar àgo/H ^dar
SFX A ar àgo/H ^far
SFX A ar àgo/H ^konfar
SFX A ar àgo/H ^likuefar
SFX A ar àgo/H ^movestar
SFX A ar àgo/H ^redar
SFX A ar àgo/H ^sotostar
SFX A ar àgo/H star
SFX A ar àgomi/I [mpr]efar
SFX A ar àgomi/I [ot]rafar
SFX A ar àgomi/I ^dar
SFX A ar àgomi/I ^far
SFX A ar àgomi/I ^konfar
SFX A ar àgomi/I ^likuefar
SFX A ar àgomi/I ^movestar
SFX A ar àgomi/I ^redar
SFX A ar àgomi/I ^sotostar
SFX A ar àgomi/I star
SFX A ar ài/LN [abcdefmnpstvxñđŧ]olar
SFX A ar ài/LN [abcdfgijknopstvxŧ]etar
SFX A ar ài/LN [abcdfjkmpsv]iđar
SFX A ar ài/LN [abcdfklnoprstuvxđŧ]inar
SFX A ar ài/LN [abcefgijklmnpsvxđŧ]onar
SFX A ar ài/LN [abdefklmopsvx]itar
SFX A ar ài/LN [abdfgijklmnpstxñđ]orar
SFX A ar ài/LN [abdfgikmst]urar
SFX A ar ài/LN [abdfijkmnprstuŧ]elar
SFX A ar ài/LN [abdgiotu]riđar
SFX A ar ài/LN [abfgptu]regar
SFX A ar ài/LN [abfjlnpr]utar
SFX A ar ài/LN [abfkx]renar
SFX A ar ài/LN [abfot]raŧar
SFX A ar ài/LN [abik]rokar
SFX A ar ài/LN [abikoptu]riar
SFX A ar ài/LN [adiopt]ronar
SFX A ar ài/LN [adklpstuvđŧ]enar
SFX A ar ài/LN [aeilnsu]kar
SFX A ar ài/LN [aeinosu]tegar
SFX A ar ài/LN [aeio]strar
SFX A ar ài/LN [aeiop]letar
SFX A ar ài/LN [aeiou]xenar
SFX A ar ài/LN [aeiru]ñar
SFX A ar ài/LN [aeiu]ngar
SFX A ar ài/LN [aeiu]ŧiar
SFX A ar ài/LN [aelo]var
SFX A ar ài/LN [aenoux]golar
SFX A ar ài/LN [aeo]liar
SFX A ar ài/LN [aeors]tiđar
SFX A ar ài/LN [aeou]mentar
SFX A ar ài/LN [agot]rejar
SFX A ar ài/LN [ai]erar
SFX A ar ài/LN [ai]ñaŧar
SFX A ar ài/LN [ail]gar
SFX A ar ài/LN [ailnou]sar
SFX A ar ài/LN [ailnu]bar
SFX A ar ài/LN [ailu]minar
SFX A ar ài/LN [aiou]rmar
SFX A ar ài/LN [aisu]kiar
SFX A ar ài/LN [aku]rifegar
SFX A ar ài/LN [als]tar
SFX A ar ài/LN [an]deđar
SFX A ar ài/LN [an]fraxar
SFX A ar ài/LN [an]kuerar
SFX A ar ài/LN [an]kuirar
SFX A ar ài/LN [ano]fegar
SFX A ar ài/LN [ao]niđar
SFX A ar ài/LN [ao]rcar
SFX A ar ài/LN [ao]rdar
SFX A ar ài/LN [ao]rdonar
SFX A ar ài/LN [ao]rkar
SFX A ar ài/LN [ao]rnar
SFX A ar ài/LN [ao]rsar
SFX A ar ài/LN [aou]nŧiar
SFX A ar ài/LN [aou]rbar
SFX A ar ài/LN [aou]rgar
SFX A ar ài/LN [aou]rkiar
SFX A ar ài/LN [aou]rlar
SFX A ar ài/LN [aou]rtar
SFX A ar ài/LN [aou]rŧar
SFX A ar ài/LN [ar]naliđar
SFX A ar ài/LN [aux]nar
SFX A ar ài/LN [bcdefgijmnpsvxđŧ]otar
SFX A ar ài/LN [bcdfgjklmnpstvxđŧ]erar
SFX A ar ài/LN [bcfgiklnoprtŧ]eđar
SFX A ar ài/LN [bcfgjklmnoptuv]aŧar
SFX A ar ài/LN [bcfilrtđ]ugar
SFX A ar ài/LN [bcmpruŧ]efar
SFX A ar ài/LN [bdegikmprstđ]aliđar
SFX A ar ài/LN [bdfjmnptvx]iar
SFX A ar ài/LN [bdflmvđ]ogar
SFX A ar ài/LN [bdgklmnptuv]ajar
SFX A ar ài/LN [bdgkpv]rar
SFX A ar ài/LN [bdilmnopsvxñđŧ]egar
SFX A ar ài/LN [bdklmoprtuv]acar
SFX A ar ài/LN [bfilmtuv]antar
SFX A ar ài/LN [bgknpstv]axar
SFX A ar ài/LN [bjklmrt]oŧar
SFX A ar ài/LN [blmpstvx]irar
SFX A ar ài/LN [blprsvx]ear
SFX A ar ài/LN [bmnpxŧ]igolar
SFX A ar ài/LN [bmtŧ]iliar
SFX A ar ài/LN [bou]rogar
SFX A ar ài/LN [bp]erlar
SFX A ar ài/LN [btv]ergar
SFX A ar ài/LN [bxŧ]eregar
SFX A ar ài/LN [cfglopsv]esar
SFX A ar ài/LN [clmnrsv]odar
SFX A ar ài/LN [dfgklmnopst]ejar
SFX A ar ài/LN [dg]obar
SFX A ar ài/LN [dgkmnprs]uar
SFX A ar ài/LN [dijlorstuvxđ]entar
SFX A ar ài/LN [dlnstxñŧ]ifegar
SFX A ar ài/LN [dltv]ernar
SFX A ar ài/LN [eilnu]ŧar
SFX A ar ài/LN [eilox]mar
SFX A ar ài/LN [einoru]xar
SFX A ar ài/LN [einosu]car
SFX A ar ài/LN [eiu]xurar
SFX A ar ài/LN [eo]liđar
SFX A ar ài/LN [eo]ntiđar
SFX A ar ài/LN [es]kotar
SFX A ar ài/LN [es]ŧervelar
SFX A ar ài/LN [fjkx]ermar
SFX A ar ài/LN [fklrsx]oñar
SFX A ar ài/LN [fm]eretar
SFX A ar ài/LN [fpvŧ]iolar
SFX A ar ài/LN [fŧ]etuar
SFX A ar ài/LN [gin]ritar
SFX A ar ài/LN [iln]trar
SFX A ar ài/LN [inru]jar
SFX A ar ài/LN [io]ntar
SFX A ar ài/LN [io]rkolar
SFX A ar ài/LN [ipt]ađar
SFX A ar ài/LN [ipu]lar
SFX A ar ài/LN [irst]umar
SFX A ar ài/LN [klt]ivar
SFX A ar ài/LN [kp]avejar
SFX A ar ài/LN [kt]erŧar
SFX A ar ài/LN [lmtxŧ]enŧiar
SFX A ar ài/LN [ln]etrar
SFX A ar ài/LN [lnoru]đar
SFX A ar ài/LN [mp]eritar
SFX A ar ài/LN [mv]ergolar
SFX A ar ài/LN [ns]erbar
SFX A ar ài/LN [ns]ervar
SFX A ar ài/LN [ns]kuercar
SFX A ar ài/LN [nsv]edar
SFX A ar ài/LN [nx]goŧar
SFX A ar ài/LN [op]ar
SFX A ar ài/LN [ox]longar
SFX A ar ài/LN [pt]resar
SFX A ar ài/LN [pt]rotar
SFX A ar ài/LN [stŧ]imentar
SFX A ar ài/LN [sŧ]erkar
SFX A ar ài/LN [tuv]iliđar
SFX A ar ài/LN [tv]eriđar
SFX A ar ài/LN [tv]erniđar
SFX A ar ài/LN [xŧ]ertar
SFX A ar ài/LN ^alienar
SFX A ar ài/LN ^bersajar
SFX A ar ài/LN ^bordeđar
SFX A ar ài/LN ^deramar
SFX A ar ài/LN ^derivar
SFX A ar ài/LN ^derobar
SFX A ar ài/LN ^derokar
SFX A ar ài/LN ^derotar
SFX A ar ài/LN ^desferenŧiar
SFX A ar ài/LN ^devorar
SFX A ar ài/LN ^devorŧiar
SFX A ar ài/LN ^dexeredar
SFX A ar ài/LN ^dexverxenar
SFX A ar ài/LN ^exerŧitar
SFX A ar ài/LN ^fermentar
SFX A ar ài/LN ^griliar
SFX A ar ài/LN ^guernar
SFX A ar ài/LN ^inbaretar
SFX A ar ài/LN ^infervorar
SFX A ar ài/LN ^inkartonar
SFX A ar ài/LN ^intarsiar
SFX A ar ài/LN ^interesar
SFX A ar ài/LN ^interkalar
SFX A ar ài/LN ^interkuerar
SFX A ar ài/LN ^interkuirar
SFX A ar ài/LN ^interlinear
SFX A ar ài/LN ^intermeđar
SFX A ar ài/LN ^interogar
SFX A ar ài/LN ^interpretar
SFX A ar ài/LN ^inveriar
SFX A ar ài/LN ^inversiar
SFX A ar ài/LN ^inŧercelar
SFX A ar ài/LN ^kalefar
SFX A ar ài/LN ^kriolar
SFX A ar ài/LN ^lustrar
SFX A ar ài/LN ^maravejar
SFX A ar ài/LN ^merkantar
SFX A ar ài/LN ^merkantiđar
SFX A ar ài/LN ^ormeđar
SFX A ar ài/LN ^perfumar
SFX A ar ài/LN ^perifraxar
SFX A ar ài/LN ^periodar
SFX A ar ài/LN ^perkolar
SFX A ar ài/LN ^perkotar
SFX A ar ài/LN ^perlustrar
SFX A ar ài/LN ^permudarar
SFX A ar ài/LN ^permutar
SFX A ar ài/LN ^perorar
SFX A ar ài/LN ^perpetrar
SFX A ar ài/LN ^perpetuar
SFX A ar ài/LN ^perseguitar
SFX A ar ài/LN ^personaliđar
SFX A ar ài/LN ^persugar
SFX A ar ài/LN ^raxar
SFX A ar ài/LN ^robar
SFX A ar ài/LN ^roersar
SFX A ar ài/LN ^sajar
SFX A ar ài/LN ^scantiđar
SFX A ar ài/LN ^skortegar
SFX A ar ài/LN ^sotolinear
SFX A ar ài/LN ^soverkiar
SFX A ar ài/LN ^spergoŧar
SFX A ar ài/LN ^sperimentar
SFX A ar ài/LN ^sperlongar
SFX A ar ài/LN ^spernacar
SFX A ar ài/LN ^sperđurar
SFX A ar ài/LN ^steriliđar
SFX A ar ài/LN ^terapienar
SFX A ar ài/LN ^teraŧar
SFX A ar ài/LN ^termenar
SFX A ar ài/LN ^terŧariolar
SFX A ar ài/LN ^tormentar
SFX A ar ài/LN ^verdeđar
SFX A ar ài/LN ^vergiđar
SFX A ar ài/LN ^verifegar
SFX A ar ài/LN ^verolar
SFX A ar ài/LN ^verxurar
SFX A ar ài/LN ^xberlefar
SFX A ar ài/LN ^xberlotar
SFX A ar ài/LN ^xberlumar
SFX A ar ài/LN ^xberxelar
SFX A ar ài/LN ^xermojar
SFX A ar ài/LN ^xgoñar
SFX A ar ài/LN ^xlargiđar
SFX A ar ài/LN ^xmerejar
SFX A ar ài/LN ^xmeriliar
SFX A ar ài/LN ^xmerŧiar
SFX A ar ài/LN ^xmorgolar
SFX A ar ài/LN ^xnervađar
SFX A ar ài/LN ^xvergoñaŧar
SFX A ar ài/LN alar
SFX A ar ài/LN amar
SFX A ar ài/LN arar
SFX A ar ài/LN bertonar
SFX A ar ài/LN dar
SFX A ar ài/LN derenar
SFX A ar ài/LN donar
SFX A ar ài/LN far
SFX A ar ài/LN fumar
SFX A ar ài/LN kalar
SFX A ar ài/LN kantar
SFX A ar ài/LN kolar
SFX A ar ài/LN korniđar
SFX A ar ài/LN kurvar
SFX A ar ài/LN lotar
SFX A ar ài/LN lumar
SFX A ar ài/LN menar
SFX A ar ài/LN meravejar
SFX A ar ài/LN međar
SFX A ar ài/LN mojar
SFX A ar ài/LN mudarar
SFX A ar ài/LN ojar
SFX A ar ài/LN okar
SFX A ar ài/LN perdonar
SFX A ar ài/LN perletar
SFX A ar ài/LN pertegar
SFX A ar ài/LN pongar
SFX A ar ài/LN rajar
SFX A ar ài/LN ramar
SFX A ar ài/LN redar
SFX A ar ài/LN rigolar
SFX A ar ài/LN rivar
SFX A ar ài/LN rolar
SFX A ar ài/LN seguitar
SFX A ar ài/LN serajar
SFX A ar ài/LN siar
SFX A ar ài/LN speronar
SFX A ar ài/LN sugar
SFX A ar ài/LN terminar
SFX A ar ài/LN tonar
SFX A ar ài/LN tuar
SFX A ar ài/LN vejar
SFX A ar ài/LN velar
SFX A ar ài/LN vergoñar
SFX A ar ài/LN verigolar
SFX A ar ài/LN versar
SFX A ar ài/LN verđelar
SFX A ar ài/LN xelar
SFX A ar ài/LN xmerdar
SFX A ar ài/LN đurar
SFX A ar ài/LN ŧercar
SFX A ar ài/LN ŧitar
SFX A ar àimo/J [abcdefmnpstvxñđŧ]olar
SFX A ar àimo/J [abcdfgijknopstvxŧ]etar
SFX A ar àimo/J [abcdfjkmpsv]iđar
SFX A ar àimo/J [abcdfklnoprstuvxđŧ]inar
SFX A ar àimo/J [abcefgijklmnpsvxđŧ]onar
SFX A ar àimo/J [abdefklmopsvx]itar
SFX A ar àimo/J [abdfgijklmnpstxñđ]orar
SFX A ar àimo/J [abdfgikmst]urar
SFX A ar àimo/J [abdfijkmnprstuŧ]elar
SFX A ar àimo/J [abdgiotu]riđar
SFX A ar àimo/J [abfgptu]regar
SFX A ar àimo/J [abfjlnpr]utar
SFX A ar àimo/J [abfkx]renar
SFX A ar àimo/J [abfot]raŧar
SFX A ar àimo/J [abik]rokar
SFX A ar àimo/J [abikoptu]riar
SFX A ar àimo/J [adiopt]ronar
SFX A ar àimo/J [adklpstuvđŧ]enar
SFX A ar àimo/J [aeilnsu]kar
SFX A ar àimo/J [aeinosu]tegar
SFX A ar àimo/J [aeio]strar
SFX A ar àimo/J [aeiop]letar
SFX A ar àimo/J [aeiou]xenar
SFX A ar àimo/J [aeiru]ñar
SFX A ar àimo/J [aeiu]ngar
SFX A ar àimo/J [aeiu]ŧiar
SFX A ar àimo/J [aelo]var
SFX A ar àimo/J [aenoux]golar
SFX A ar àimo/J [aeo]liar
SFX A ar àimo/J [aeors]tiđar
SFX A ar àimo/J [aeou]mentar
SFX A ar àimo/J [agot]rejar
SFX A ar àimo/J [ai]erar
SFX A ar àimo/J [ai]ñaŧar
SFX A ar àimo/J [ail]gar
SFX A ar àimo/J [ailnou]sar
SFX A ar àimo/J [ailnu]bar
SFX A ar àimo/J [ailu]minar
SFX A ar àimo/J [aiou]rmar
SFX A ar àimo/J [aisu]kiar
SFX A ar àimo/J [aku]rifegar
SFX A ar àimo/J [als]tar
SFX A ar àimo/J [an]deđar
SFX A ar àimo/J [an]fraxar
SFX A ar àimo/J [an]kuerar
SFX A ar àimo/J [an]kuirar
SFX A ar àimo/J [ano]fegar
SFX A ar àimo/J [ao]niđar
SFX A ar àimo/J [ao]rcar
SFX A ar àimo/J [ao]rdar
SFX A ar àimo/J [ao]rdonar
SFX A ar àimo/J [ao]rkar
SFX A ar àimo/J [ao]rnar
SFX A ar àimo/J [ao]rsar
SFX A ar àimo/J [aou]nŧiar
SFX A ar àimo/J [aou]rbar
SFX A ar àimo/J [aou]rgar
SFX A ar àimo/J [aou]rkiar
SFX A ar àimo/J [aou]rlar
SFX A ar àimo/J [aou]rtar
SFX A ar àimo/J [aou]rŧar
SFX A ar àimo/J [ar]naliđar
SFX A ar àimo/J [aux]nar
SFX A ar àimo/J [bcdefgijmnpsvxđŧ]otar
SFX A ar àimo/J [bcdfgjklmnpstvxđŧ]erar
SFX A ar àimo/J [bcfgiklnoprtŧ]eđar
SFX A ar àimo/J [bcfgjklmnoptuv]aŧar
SFX A ar àimo/J [bcfilrtđ]ugar
SFX A ar àimo/J [bcmpruŧ]efar
SFX A ar àimo/J [bdegikmprstđ]aliđar
SFX A ar àimo/J [bdfjmnptvx]iar
SFX A ar àimo/J [bdflmvđ]ogar
SFX A ar àimo/J [bdgklmnptuv]ajar
SFX A ar àimo/J [bdgkpv]rar
SFX A ar àimo/J [bdilmnopsvxñđŧ]egar
SFX A ar àimo/J [bdklmoprtuv]acar
SFX A ar àimo/J [bfilmtuv]antar
SFX A ar àimo/J [bgknpstv]axar
SFX A ar àimo/J [bjklmrt]oŧar
SFX A ar àimo/J [blmpstvx]irar
SFX A ar àimo/J [blprsvx]ear
SFX A ar àimo/J [bmnpxŧ]igolar
SFX A ar àimo/J [bmtŧ]iliar
SFX A ar àimo/J [bou]rogar
SFX A ar àimo/J [bp]erlar
SFX A ar àimo/J [btv]ergar
SFX A ar àimo/J [bxŧ]eregar
SFX A ar àimo/J [cfglopsv]esar
SFX A ar àimo/J [clmnrsv]odar
SFX A ar àimo/J [dfgklmnopst]ejar
SFX A ar àimo/J [dg]obar
SFX A ar àimo/J [dgkmnprs]uar
SFX A ar àimo/J [dijlorstuvxđ]entar
SFX A ar àimo/J [dlnstxñŧ]ifegar
SFX A ar àimo/J [dltv]ernar
SFX A ar àimo/J [eilnu]ŧar
SFX A ar àimo/J [eilox]mar
SFX A ar àimo/J [einoru]xar
SFX A ar àimo/J [einosu]car
SFX A ar àimo/J [eiu]xurar
SFX A ar àimo/J [eo]liđar
SFX A ar àimo/J [eo]ntiđar
SFX A ar àimo/J [es]kotar
SFX A ar àimo/J [es]ŧervelar
SFX A ar àimo/J [fjkx]ermar
SFX A ar àimo/J [fklrsx]oñar
SFX A ar àimo/J [fm]eretar
SFX A ar àimo/J [fpvŧ]iolar
SFX A ar àimo/J [fŧ]etuar
SFX A ar àimo/J [gin]ritar
SFX A ar àimo/J [iln]trar
SFX A ar àimo/J [inru]jar
SFX A ar àimo/J [io]ntar
SFX A ar àimo/J [io]rkolar
SFX A ar àimo/J [ipt]ađar
SFX A ar àimo/J [ipu]lar
SFX A ar àimo/J [irst]umar
SFX A ar àimo/J [klt]ivar
SFX A ar àimo/J [kp]avejar
SFX A ar àimo/J [kt]erŧar
SFX A ar àimo/J [lmtxŧ]enŧiar
SFX A ar àimo/J [ln]etrar
SFX A ar àimo/J [lnoru]đar
SFX A ar àimo/J [mp]eritar
SFX A ar àimo/J [mv]ergolar
SFX A ar àimo/J [ns]erbar
SFX A ar àimo/J [ns]ervar
SFX A ar àimo/J [ns]kuercar
SFX A ar àimo/J [nsv]edar
SFX A ar àimo/J [nx]goŧar
SFX A ar àimo/J [op]ar
SFX A ar àimo/J [ox]longar
SFX A ar àimo/J [pt]resar
SFX A ar àimo/J [pt]rotar
SFX A ar àimo/J [stŧ]imentar
SFX A ar àimo/J [sŧ]erkar
SFX A ar àimo/J [tuv]iliđar
SFX A ar àimo/J [tv]eriđar
SFX A ar àimo/J [tv]erniđar
SFX A ar àimo/J [xŧ]ertar
SFX A ar àimo/J ^alienar
SFX A ar àimo/J ^bersajar
SFX A ar àimo/J ^bordeđar
SFX A ar àimo/J ^deramar
SFX A ar àimo/J ^derivar
SFX A ar àimo/J ^derobar
SFX A ar àimo/J ^derokar
SFX A ar àimo/J ^derotar
SFX A ar àimo/J ^desferenŧiar
SFX A ar àimo/J ^devorar
SFX A ar àimo/J ^devorŧiar
SFX A ar àimo/J ^dexeredar
SFX A ar àimo/J ^dexverxenar
SFX A ar àimo/J ^exerŧitar
SFX A ar àimo/J ^fermentar
SFX A ar àimo/J ^griliar
SFX A ar àimo/J ^guernar
SFX A ar àimo/J ^inbaretar
SFX A ar àimo/J ^infervorar
SFX A ar àimo/J ^inkartonar
SFX A ar àimo/J ^intarsiar
SFX A ar àimo/J ^interesar
SFX A ar àimo/J ^interkalar
SFX A ar àimo/J ^interkuerar
SFX A ar àimo/J ^interkuirar
SFX A ar àimo/J ^interlinear
SFX A ar àimo/J ^intermeđar
SFX A ar àimo/J ^interogar
SFX A ar àimo/J ^interpretar
SFX A ar àimo/J ^inveriar
SFX A ar àimo/J ^inversiar
SFX A ar àimo/J ^inŧercelar
SFX A ar àimo/J ^kalefar
SFX A ar àimo/J ^kriolar
SFX A ar àimo/J ^lustrar
SFX A ar àimo/J ^maravejar
SFX A ar àimo/J ^merkantar
SFX A ar àimo/J ^merkantiđar
SFX A ar àimo/J ^ormeđar
SFX A ar àimo/J ^perfumar
SFX A ar àimo/J ^perifraxar
SFX A ar àimo/J ^periodar
SFX A ar àimo/J ^perkolar
SFX A ar àimo/J ^perkotar
SFX A ar àimo/J ^perlustrar
SFX A ar àimo/J ^permudarar
SFX A ar àimo/J ^permutar
SFX A ar àimo/J ^perorar
SFX A ar àimo/J ^perpetrar
SFX A ar àimo/J ^perpetuar
SFX A ar àimo/J ^perseguitar
SFX A ar àimo/J ^personaliđar
SFX A ar àimo/J ^persugar
SFX A ar àimo/J ^raxar
SFX A ar àimo/J ^robar
SFX A ar àimo/J ^roersar
SFX A ar àimo/J ^sajar
SFX A ar àimo/J ^scantiđar
SFX A ar àimo/J ^skortegar
SFX A ar àimo/J ^sotolinear
SFX A ar àimo/J ^soverkiar
SFX A ar àimo/J ^spergoŧar
SFX A ar àimo/J ^sperimentar
SFX A ar àimo/J ^sperlongar
SFX A ar àimo/J ^spernacar
SFX A ar àimo/J ^sperđurar
SFX A ar àimo/J ^steriliđar
SFX A ar àimo/J ^terapienar
SFX A ar àimo/J ^teraŧar
SFX A ar àimo/J ^termenar
SFX A ar àimo/J ^terŧariolar
SFX A ar àimo/J ^tormentar
SFX A ar àimo/J ^verdeđar
SFX A ar àimo/J ^vergiđar
SFX A ar àimo/J ^verifegar
SFX A ar àimo/J ^verolar
SFX A ar àimo/J ^verxurar
SFX A ar àimo/J ^xberlefar
SFX A ar àimo/J ^xberlotar
SFX A ar àimo/J ^xberlumar
SFX A ar àimo/J ^xberxelar
SFX A ar àimo/J ^xermojar
SFX A ar àimo/J ^xgoñar
SFX A ar àimo/J ^xlargiđar
SFX A ar àimo/J ^xmerejar
SFX A ar àimo/J ^xmeriliar
SFX A ar àimo/J ^xmerŧiar
SFX A ar àimo/J ^xmorgolar
SFX A ar àimo/J ^xnervađar
SFX A ar àimo/J ^xvergoñaŧar
SFX A ar àimo/J alar
SFX A ar àimo/J amar
SFX A ar àimo/J arar
SFX A ar àimo/J bertonar
SFX A ar àimo/J dar
SFX A ar àimo/J derenar
SFX A ar àimo/J donar
SFX A ar àimo/J far
SFX A ar àimo/J fumar
SFX A ar àimo/J kalar
SFX A ar àimo/J kantar
SFX A ar àimo/J kolar
SFX A ar àimo/J korniđar
SFX A ar àimo/J kurvar
SFX A ar àimo/J lotar
SFX A ar àimo/J lumar
SFX A ar àimo/J menar
SFX A ar àimo/J meravejar
SFX A ar àimo/J međar
SFX A ar àimo/J mojar
SFX A ar àimo/J mudarar
SFX A ar àimo/J ojar
SFX A ar àimo/J okar
SFX A ar àimo/J perdonar
SFX A ar àimo/J perletar
SFX A ar àimo/J pertegar
SFX A ar àimo/J pongar
SFX A ar àimo/J rajar
SFX A ar àimo/J ramar
SFX A ar àimo/J redar
SFX A ar àimo/J rigolar
SFX A ar àimo/J rivar
SFX A ar àimo/J rolar
SFX A ar àimo/J seguitar
SFX A ar àimo/J serajar
SFX A ar àimo/J siar
SFX A ar àimo/J speronar
SFX A ar àimo/J sugar
SFX A ar àimo/J terminar
SFX A ar àimo/J tonar
SFX A ar àimo/J tuar
SFX A ar àimo/J vejar
SFX A ar àimo/J velar
SFX A ar àimo/J vergoñar
SFX A ar àimo/J verigolar
SFX A ar àimo/J versar
SFX A ar àimo/J verđelar
SFX A ar àimo/J xelar
SFX A ar àimo/J xmerdar
SFX A ar àimo/J đurar
SFX A ar àimo/J ŧercar
SFX A ar àimo/J ŧitar
SFX A ar àimoni/K [abcdefmnpstvxñđŧ]olar
SFX A ar àimoni/K [abcdfgijknopstvxŧ]etar
SFX A ar àimoni/K [abcdfjkmpsv]iđar
SFX A ar àimoni/K [abcdfklnoprstuvxđŧ]inar
SFX A ar àimoni/K [abcefgijklmnpsvxđŧ]onar
SFX A ar àimoni/K [abdefklmopsvx]itar
SFX A ar àimoni/K [abdfgijklmnpstxñđ]orar
SFX A ar àimoni/K [abdfgikmst]urar
SFX A ar àimoni/K [abdfijkmnprstuŧ]elar
SFX A ar àimoni/K [abdgiotu]riđar
SFX A ar àimoni/K [abfgptu]regar
SFX A ar àimoni/K [abfjlnpr]utar
SFX A ar àimoni/K [abfkx]renar
SFX A ar àimoni/K [abfot]raŧar
SFX A ar àimoni/K [abik]rokar
SFX A ar àimoni/K [abikoptu]riar
SFX A ar àimoni/K [adiopt]ronar
SFX A ar àimoni/K [adklpstuvđŧ]enar
SFX A ar àimoni/K [aeilnsu]kar
SFX A ar àimoni/K [aeinosu]tegar
SFX A ar àimoni/K [aeio]strar
SFX A ar àimoni/K [aeiop]letar
SFX A ar àimoni/K [aeiou]xenar
SFX A ar àimoni/K [aeiru]ñar
SFX A ar àimoni/K [aeiu]ngar
SFX A ar àimoni/K [aeiu]ŧiar
SFX A ar àimoni/K [aelo]var
SFX A ar àimoni/K [aenoux]golar
SFX A ar àimoni/K [aeo]liar
SFX A ar àimoni/K [aeors]tiđar
SFX A ar àimoni/K [aeou]mentar
SFX A ar àimoni/K [agot]rejar
SFX A ar àimoni/K [ai]erar
SFX A ar àimoni/K [ai]ñaŧar
SFX A ar àimoni/K [ail]gar
SFX A ar àimoni/K [ailnou]sar
SFX A ar àimoni/K [ailnu]bar
SFX A ar àimoni/K [ailu]minar
SFX A ar àimoni/K [aiou]rmar
SFX A ar àimoni/K [aisu]kiar
SFX A ar àimoni/K [aku]rifegar
SFX A ar àimoni/K [als]tar
SFX A ar àimoni/K [an]deđar
SFX A ar àimoni/K [an]fraxar
SFX A ar àimoni/K [an]kuerar
SFX A ar àimoni/K [an]kuirar
SFX A ar àimoni/K [ano]fegar
SFX A ar àimoni/K [ao]niđar
SFX A ar àimoni/K [ao]rcar
SFX A ar àimoni/K [ao]rdar
SFX A ar àimoni/K [ao]rdonar
SFX A ar àimoni/K [ao]rkar
SFX A ar àimoni/K [ao]rnar
SFX A ar àimoni/K [ao]rsar
SFX A ar àimoni/K [aou]nŧiar
SFX A ar àimoni/K [aou]rbar
SFX A ar àimoni/K [aou]rgar
SFX A ar àimoni/K [aou]rkiar
SFX A ar àimoni/K [aou]rlar
SFX A ar àimoni/K [aou]rtar
SFX A ar àimoni/K [aou]rŧar
SFX A ar àimoni/K [ar]naliđar
SFX A ar àimoni/K [aux]nar
SFX A ar àimoni/K [bcdefgijmnpsvxđŧ]otar
SFX A ar àimoni/K [bcdfgjklmnpstvxđŧ]erar
SFX A ar àimoni/K [bcfgiklnoprtŧ]eđar
SFX A ar àimoni/K [bcfgjklmnoptuv]aŧar
SFX A ar àimoni/K [bcfilrtđ]ugar
SFX A ar àimoni/K [bcmpruŧ]efar
SFX A ar àimoni/K [bdegikmprstđ]aliđar
SFX A ar àimoni/K [bdfjmnptvx]iar
SFX A ar àimoni/K [bdflmvđ]ogar
SFX A ar àimoni/K [bdgklmnptuv]ajar
SFX A ar àimoni/K [bdgkpv]rar
SFX A ar àimoni/K [bdilmnopsvxñđŧ]egar
SFX A ar àimoni/K [bdklmoprtuv]acar
SFX A ar àimoni/K [bfilmtuv]antar
SFX A ar àimoni/K [bgknpstv]axar
SFX A ar àimoni/K [bjklmrt]oŧar
SFX A ar àimoni/K [blmpstvx]irar
SFX A ar àimoni/K [blprsvx]ear
SFX A ar àimoni/K [bmnpxŧ]igolar
SFX A ar àimoni/K [bmtŧ]iliar
SFX A ar àimoni/K [bou]rogar
SFX A ar àimoni/K [bp]erlar
SFX A ar àimoni/K [btv]ergar
SFX A ar àimoni/K [bxŧ]eregar
SFX A ar àimoni/K [cfglopsv]esar
SFX A ar àimoni/K [clmnrsv]odar
SFX A ar àimoni/K [dfgklmnopst]ejar
SFX A ar àimoni/K [dg]obar
SFX A ar àimoni/K [dgkmnprs]uar
SFX A ar àimoni/K [dijlorstuvxđ]entar
SFX A ar àimoni/K [dlnstxñŧ]ifegar
SFX A ar àimoni/K [dltv]ernar
SFX A ar àimoni/K [eilnu]ŧar
SFX A ar àimoni/K [eilox]mar
SFX A ar àimoni/K [einoru]xar
SFX A ar àimoni/K [einosu]car
SFX A ar àimoni/K [eiu]xurar
SFX A ar àimoni/K [eo]liđar
SFX A ar àimoni/K [eo]ntiđar
SFX A ar àimoni/K [es]kotar
SFX A ar àimoni/K [es]ŧervelar
SFX A ar àimoni/K [fjkx]ermar
SFX A ar àimoni/K [fklrsx]oñar
SFX A ar àimoni/K [fm]eretar
SFX A ar àimoni/K [fpvŧ]iolar
SFX A ar àimoni/K [fŧ]etuar
SFX A ar àimoni/K [gin]ritar
SFX A ar àimoni/K [iln]trar
SFX A ar àimoni/K [inru]jar
SFX A ar àimoni/K [io]ntar
SFX A ar àimoni/K [io]rkolar
SFX A ar àimoni/K [ipt]ađar
SFX A ar àimoni/K [ipu]lar
SFX A ar àimoni/K [irst]umar
SFX A ar àimoni/K [klt]ivar
SFX A ar àimoni/K [kp]avejar
SFX A ar àimoni/K [kt]erŧar
SFX A ar àimoni/K [lmtxŧ]enŧiar
SFX A ar àimoni/K [ln]etrar
SFX A ar àimoni/K [lnoru]đar
SFX A ar àimoni/K [mp]eritar
SFX A ar àimoni/K [mv]ergolar
SFX A ar àimoni/K [ns]erbar
SFX A ar àimoni/K [ns]ervar
SFX A ar àimoni/K [ns]kuercar
SFX A ar àimoni/K [nsv]edar
SFX A ar àimoni/K [nx]goŧar
SFX A ar àimoni/K [op]ar
SFX A ar àimoni/K [ox]longar
SFX A ar àimoni/K [pt]resar
SFX A ar àimoni/K [pt]rotar
SFX A ar àimoni/K [stŧ]imentar
SFX A ar àimoni/K [sŧ]erkar
SFX A ar àimoni/K [tuv]iliđar
SFX A ar àimoni/K [tv]eriđar
SFX A ar àimoni/K [tv]erniđar
SFX A ar àimoni/K [xŧ]ertar
SFX A ar àimoni/K ^alienar
SFX A ar àimoni/K ^bersajar
SFX A ar àimoni/K ^bordeđar
SFX A ar àimoni/K ^deramar
SFX A ar àimoni/K ^derivar
SFX A ar àimoni/K ^derobar
SFX A ar àimoni/K ^derokar
SFX A ar àimoni/K ^derotar
SFX A ar àimoni/K ^desferenŧiar
SFX A ar àimoni/K ^devorar
SFX A ar àimoni/K ^devorŧiar
SFX A ar àimoni/K ^dexeredar
SFX A ar àimoni/K ^dexverxenar
SFX A ar àimoni/K ^exerŧitar
SFX A ar àimoni/K ^fermentar
SFX A ar àimoni/K ^griliar
SFX A ar àimoni/K ^guernar
SFX A ar àimoni/K ^inbaretar
SFX A ar àimoni/K ^infervorar
SFX A ar àimoni/K ^inkartonar
SFX A ar àimoni/K ^intarsiar
SFX A ar àimoni/K ^interesar
SFX A ar àimoni/K ^interkalar
SFX A ar àimoni/K ^interkuerar
SFX A ar àimoni/K ^interkuirar
SFX A ar àimoni/K ^interlinear
SFX A ar àimoni/K ^intermeđar
SFX A ar àimoni/K ^interogar
SFX A ar àimoni/K ^interpretar
SFX A ar àimoni/K ^inveriar
SFX A ar àimoni/K ^inversiar
SFX A ar àimoni/K ^inŧercelar
SFX A ar àimoni/K ^kalefar
SFX A ar àimoni/K ^kriolar
SFX A ar àimoni/K ^lustrar
SFX A ar àimoni/K ^maravejar
SFX A ar àimoni/K ^merkantar
SFX A ar àimoni/K ^merkantiđar
SFX A ar àimoni/K ^ormeđar
SFX A ar àimoni/K ^perfumar
SFX A ar àimoni/K ^perifraxar
SFX A ar àimoni/K ^periodar
SFX A ar àimoni/K ^perkolar
SFX A ar àimoni/K ^perkotar
SFX A ar àimoni/K ^perlustrar
SFX A ar àimoni/K ^permudarar
SFX A ar àimoni/K ^permutar
SFX A ar àimoni/K ^perorar
SFX A ar àimoni/K ^perpetrar
SFX A ar àimoni/K ^perpetuar
SFX A ar àimoni/K ^perseguitar
SFX A ar àimoni/K ^personaliđar
SFX A ar àimoni/K ^persugar
SFX A ar àimoni/K ^raxar
SFX A ar àimoni/K ^robar
SFX A ar àimoni/K ^roersar
SFX A ar àimoni/K ^sajar
SFX A ar àimoni/K ^scantiđar
SFX A ar àimoni/K ^skortegar
SFX A ar àimoni/K ^sotolinear
SFX A ar àimoni/K ^soverkiar
SFX A ar àimoni/K ^spergoŧar
SFX A ar àimoni/K ^sperimentar
SFX A ar àimoni/K ^sperlongar
SFX A ar àimoni/K ^spernacar
SFX A ar àimoni/K ^sperđurar
SFX A ar àimoni/K ^steriliđar
SFX A ar àimoni/K ^terapienar
SFX A ar àimoni/K ^teraŧar
SFX A ar àimoni/K ^termenar
SFX A ar àimoni/K ^terŧariolar
SFX A ar àimoni/K ^tormentar
SFX A ar àimoni/K ^verdeđar
SFX A ar àimoni/K ^vergiđar
SFX A ar àimoni/K ^verifegar
SFX A ar àimoni/K ^verolar
SFX A ar àimoni/K ^verxurar
SFX A ar àimoni/K ^xberlefar
SFX A ar àimoni/K ^xberlotar
SFX A ar àimoni/K ^xberlumar
SFX A ar àimoni/K ^xberxelar
SFX A ar àimoni/K ^xermojar
SFX A ar àimoni/K ^xgoñar
SFX A ar àimoni/K ^xlargiđar
SFX A ar àimoni/K ^xmerejar
SFX A ar àimoni/K ^xmeriliar
SFX A ar àimoni/K ^xmerŧiar
SFX A ar àimoni/K ^xmorgolar
SFX A ar àimoni/K ^xnervađar
SFX A ar àimoni/K ^xvergoñaŧar
SFX A ar àimoni/K alar
SFX A ar àimoni/K amar
SFX A ar àimoni/K arar
SFX A ar àimoni/K bertonar
SFX A ar àimoni/K dar
SFX A ar àimoni/K derenar
SFX A ar àimoni/K donar
SFX A ar àimoni/K far
SFX A ar àimoni/K fumar
SFX A ar àimoni/K kalar
SFX A ar àimoni/K kantar
SFX A ar àimoni/K kolar
SFX A ar àimoni/K korniđar
SFX A ar àimoni/K kurvar
SFX A ar àimoni/K lotar
SFX A ar àimoni/K lumar
SFX A ar àimoni/K menar
SFX A ar àimoni/K meravejar
SFX A ar àimoni/K međar
SFX A ar àimoni/K mojar
SFX A ar àimoni/K mudarar
SFX A ar àimoni/K ojar
SFX A ar àimoni/K okar
SFX A ar àimoni/K perdonar
SFX A ar àimoni/K perletar
SFX A ar àimoni/K pertegar
SFX A ar àimoni/K pongar
SFX A ar àimoni/K rajar
SFX A ar àimoni/K ramar
SFX A ar àimoni/K redar
SFX A ar àimoni/K rigolar
SFX A ar àimoni/K rivar
SFX A ar àimoni/K rolar
SFX A ar àimoni/K seguitar
SFX A ar àimoni/K serajar
SFX A ar àimoni/K siar
SFX A ar àimoni/K speronar
SFX A ar àimoni/K sugar
SFX A ar àimoni/K terminar
SFX A ar àimoni/K tonar
SFX A ar àimoni/K tuar
SFX A ar àimoni/K vejar
SFX A ar àimoni/K velar
SFX A ar àimoni/K vergoñar
SFX A ar àimoni/K verigolar
SFX A ar àimoni/K versar
SFX A ar àimoni/K verđelar
SFX A ar àimoni/K xelar
SFX A ar àimoni/K xmerdar
SFX A ar àimoni/K đurar
SFX A ar àimoni/K ŧercar
SFX A ar àimoni/K ŧitar
SFX A ar àitu/M [abcdefmnpstvxñđŧ]olar
SFX A ar àitu/M [abcdfgijknopstvxŧ]etar
SFX A ar àitu/M [abcdfjkmpsv]iđar
SFX A ar àitu/M [abcdfklnoprstuvxđŧ]inar
SFX A ar àitu/M [abcefgijklmnpsvxđŧ]onar
SFX A ar àitu/M [abdefklmopsvx]itar
SFX A ar àitu/M [abdfgijklmnpstxñđ]orar
SFX A ar àitu/M [abdfgikmst]urar
SFX A ar àitu/M [abdfijkmnprstuŧ]elar
SFX A ar àitu/M [abdgiotu]riđar
SFX A ar àitu/M [abfgptu]regar
SFX A ar àitu/M [abfjlnpr]utar
SFX A ar àitu/M [abfkx]renar
SFX A ar àitu/M [abfot]raŧar
SFX A ar àitu/M [abik]rokar
SFX A ar àitu/M [abikoptu]riar
SFX A ar àitu/M [adiopt]ronar
SFX A ar àitu/M [adklpstuvđŧ]enar
SFX A ar àitu/M [aeilnsu]kar
SFX A ar àitu/M [aeinosu]tegar
SFX A ar àitu/M [aeio]strar
SFX A ar àitu/M [aeiop]letar
SFX A ar àitu/M [aeiou]xenar
SFX A ar àitu/M [aeiru]ñar
SFX A ar àitu/M [aeiu]ngar
SFX A ar àitu/M [aeiu]ŧiar
SFX A ar àitu/M [aelo]var
SFX A ar àitu/M [aenoux]golar
SFX A ar àitu/M [aeo]liar
SFX A ar àitu/M [aeors]tiđar
SFX A ar àitu/M [aeou]mentar
SFX A ar àitu/M [agot]rejar
SFX A ar àitu/M [ai]erar
SFX A ar àitu/M [ai]ñaŧar
SFX A ar àitu/M [ail]gar
SFX A ar àitu/M [ailnou]sar
SFX A ar àitu/M [ailnu]bar
SFX A ar àitu/M [ailu]minar
SFX A ar àitu/M [aiou]rmar
SFX A ar àitu/M [aisu]kiar
SFX A ar àitu/M [aku]rifegar
SFX A ar àitu/M [als]tar
SFX A ar àitu/M [an]deđar
SFX A ar àitu/M [an]fraxar
SFX A ar àitu/M [an]kuerar
SFX A ar àitu/M [an]kuirar
SFX A ar àitu/M [ano]fegar
SFX A ar àitu/M [ao]niđar
SFX A ar àitu/M [ao]rcar
SFX A ar àitu/M [ao]rdar
SFX A ar àitu/M [ao]rdonar
SFX A ar àitu/M [ao]rkar
SFX A ar àitu/M [ao]rnar
SFX A ar àitu/M [ao]rsar
SFX A ar àitu/M [aou]nŧiar
SFX A ar àitu/M [aou]rbar
SFX A ar àitu/M [aou]rgar
SFX A ar àitu/M [aou]rkiar
SFX A ar àitu/M [aou]rlar
SFX A ar àitu/M [aou]rtar
SFX A ar àitu/M [aou]rŧar
SFX A ar àitu/M [ar]naliđar
SFX A ar àitu/M [aux]nar
SFX A ar àitu/M [bcdefgijmnpsvxđŧ]otar
SFX A ar àitu/M [bcdfgjklmnpstvxđŧ]erar
SFX A ar àitu/M [bcfgiklnoprtŧ]eđar
SFX A ar àitu/M [bcfgjklmnoptuv]aŧar
SFX A ar àitu/M [bcfilrtđ]ugar
SFX A ar àitu/M [bcmpruŧ]efar
SFX A ar àitu/M [bdegikmprstđ]aliđar
SFX A ar àitu/M [bdfjmnptvx]iar
SFX A ar àitu/M [bdflmvđ]ogar
SFX A ar àitu/M [bdgklmnptuv]ajar
SFX A ar àitu/M [bdgkpv]rar
SFX A ar àitu/M [bdilmnopsvxñđŧ]egar
SFX A ar àitu/M [bdklmoprtuv]acar
SFX A ar àitu/M [bfilmtuv]antar
SFX A ar àitu/M [bgknpstv]axar
SFX A ar àitu/M [bjklmrt]oŧar
SFX A ar àitu/M [blmpstvx]irar
SFX A ar àitu/M [blprsvx]ear
SFX A ar àitu/M [bmnpxŧ]igolar
SFX A ar àitu/M [bmtŧ]iliar
SFX A ar àitu/M [bou]rogar
SFX A ar àitu/M [bp]erlar
SFX A ar àitu/M [btv]ergar
SFX A ar àitu/M [bxŧ]eregar
SFX A ar àitu/M [cfglopsv]esar
SFX A ar àitu/M [clmnrsv]odar
SFX A ar àitu/M [dfgklmnopst]ejar
SFX A ar àitu/M [dg]obar
SFX A ar àitu/M [dgkmnprs]uar
SFX A ar àitu/M [dijlorstuvxđ]entar
SFX A ar àitu/M [dlnstxñŧ]ifegar
SFX A ar àitu/M [dltv]ernar
SFX A ar àitu/M [eilnu]ŧar
SFX A ar àitu/M [eilox]mar
SFX A ar àitu/M [einoru]xar
SFX A ar àitu/M [einosu]car
SFX A ar àitu/M [eiu]xurar
SFX A ar àitu/M [eo]liđar
SFX A ar àitu/M [eo]ntiđar
SFX A ar àitu/M [es]kotar
SFX A ar àitu/M [es]ŧervelar
SFX A ar àitu/M [fjkx]ermar
SFX A ar àitu/M [fklrsx]oñar
SFX A ar àitu/M [fm]eretar
SFX A ar àitu/M [fpvŧ]iolar
SFX A ar àitu/M [fŧ]etuar
SFX A ar àitu/M [gin]ritar
SFX A ar àitu/M [iln]trar
SFX A ar àitu/M [inru]jar
SFX A ar àitu/M [io]ntar
SFX A ar àitu/M [io]rkolar
SFX A ar àitu/M [ipt]ađar
SFX A ar àitu/M [ipu]lar
SFX A ar àitu/M [irst]umar
SFX A ar àitu/M [klt]ivar
SFX A ar àitu/M [kp]avejar
SFX A ar àitu/M [kt]erŧar
SFX A ar àitu/M [lmtxŧ]enŧiar
SFX A ar àitu/M [ln]etrar
SFX A ar àitu/M [lnoru]đar
SFX A ar àitu/M [mp]eritar
SFX A ar àitu/M [mv]ergolar
SFX A ar àitu/M [ns]erbar
SFX A ar àitu/M [ns]ervar
SFX A ar àitu/M [ns]kuercar
SFX A ar àitu/M [nsv]edar
SFX A ar àitu/M [nx]goŧar
SFX A ar àitu/M [op]ar
SFX A ar àitu/M [ox]longar
SFX A ar àitu/M [pt]resar
SFX A ar àitu/M [pt]rotar
SFX A ar àitu/M [stŧ]imentar
SFX A ar àitu/M [sŧ]erkar
SFX A ar àitu/M [tuv]iliđar
SFX A ar àitu/M [tv]eriđar
SFX A ar àitu/M [tv]erniđar
SFX A ar àitu/M [xŧ]ertar
SFX A ar àitu/M ^alienar
SFX A ar àitu/M ^bersajar
SFX A ar àitu/M ^bordeđar
SFX A ar àitu/M ^deramar
SFX A ar àitu/M ^derivar
SFX A ar àitu/M ^derobar
SFX A ar àitu/M ^derokar
SFX A ar àitu/M ^derotar
SFX A ar àitu/M ^desferenŧiar
SFX A ar àitu/M ^devorar
SFX A ar àitu/M ^devorŧiar
SFX A ar àitu/M ^dexeredar
SFX A ar àitu/M ^dexverxenar
SFX A ar àitu/M ^exerŧitar
SFX A ar àitu/M ^fermentar
SFX A ar àitu/M ^griliar
SFX A ar àitu/M ^guernar
SFX A ar àitu/M ^inbaretar
SFX A ar àitu/M ^infervorar
SFX A ar àitu/M ^inkartonar
SFX A ar àitu/M ^intarsiar
SFX A ar àitu/M ^interesar
SFX A ar àitu/M ^interkalar
SFX A ar àitu/M ^interkuerar
SFX A ar àitu/M ^interkuirar
SFX A ar àitu/M ^interlinear
SFX A ar àitu/M ^intermeđar
SFX A ar àitu/M ^interogar
SFX A ar àitu/M ^interpretar
SFX A ar àitu/M ^inveriar
SFX A ar àitu/M ^inversiar
SFX A ar àitu/M ^inŧercelar
SFX A ar àitu/M ^kalefar
SFX A ar àitu/M ^kriolar
SFX A ar àitu/M ^lustrar
SFX A ar àitu/M ^maravejar
SFX A ar àitu/M ^merkantar
SFX A ar àitu/M ^merkantiđar
SFX A ar àitu/M ^ormeđar
SFX A ar àitu/M ^perfumar
SFX A ar àitu/M ^perifraxar
SFX A ar àitu/M ^periodar
SFX A ar àitu/M ^perkolar
SFX A ar àitu/M ^perkotar
SFX A ar àitu/M ^perlustrar
SFX A ar àitu/M ^permudarar
SFX A ar àitu/M ^permutar
SFX A ar àitu/M ^perorar
SFX A ar àitu/M ^perpetrar
SFX A ar àitu/M ^perpetuar
SFX A ar àitu/M ^perseguitar
SFX A ar àitu/M ^personaliđar
SFX A ar àitu/M ^persugar
SFX A ar àitu/M ^raxar
SFX A ar àitu/M ^robar
SFX A ar àitu/M ^roersar
SFX A ar àitu/M ^sajar
SFX A ar àitu/M ^scantiđar
SFX A ar àitu/M ^skortegar
SFX A ar àitu/M ^sotolinear
SFX A ar àitu/M ^soverkiar
SFX A ar àitu/M ^spergoŧar
SFX A ar àitu/M ^sperimentar
SFX A ar àitu/M ^sperlongar
SFX A ar àitu/M ^spernacar
SFX A ar àitu/M ^sperđurar
SFX A ar àitu/M ^steriliđar
SFX A ar àitu/M ^terapienar
SFX A ar àitu/M ^teraŧar
SFX A ar àitu/M ^termenar
SFX A ar àitu/M ^terŧariolar
SFX A ar àitu/M ^tormentar
SFX A ar àitu/M ^verdeđar
SFX A ar àitu/M ^vergiđar
SFX A ar àitu/M ^verifegar
SFX A ar àitu/M ^verolar
SFX A ar àitu/M ^verxurar
SFX A ar àitu/M ^xberlefar
SFX A ar àitu/M ^xberlotar
SFX A ar àitu/M ^xberlumar
SFX A ar àitu/M ^xberxelar
SFX A ar àitu/M ^xermojar
SFX A ar àitu/M ^xgoñar
SFX A ar àitu/M ^xlargiđar
SFX A ar àitu/M ^xmerejar
SFX A ar àitu/M ^xmeriliar
SFX A ar àitu/M ^xmerŧiar
SFX A ar àitu/M ^xmorgolar
SFX A ar àitu/M ^xnervađar
SFX A ar àitu/M ^xvergoñaŧar
SFX A ar àitu/M alar
SFX A ar àitu/M amar
SFX A ar àitu/M arar
SFX A ar àitu/M bertonar
SFX A ar àitu/M dar
SFX A ar àitu/M derenar
SFX A ar àitu/M donar
SFX A ar àitu/M far
SFX A ar àitu/M fumar
SFX A ar àitu/M kalar
SFX A ar àitu/M kantar
SFX A ar àitu/M kolar
SFX A ar àitu/M korniđar
SFX A ar àitu/M kurvar
SFX A ar àitu/M lotar
SFX A ar àitu/M lumar
SFX A ar àitu/M menar
SFX A ar àitu/M meravejar
SFX A ar àitu/M međar
SFX A ar àitu/M mojar
SFX A ar àitu/M mudarar
SFX A ar àitu/M ojar
SFX A ar àitu/M okar
SFX A ar àitu/M perdonar
SFX A ar àitu/M perletar
SFX A ar àitu/M pertegar
SFX A ar àitu/M pongar
SFX A ar àitu/M rajar
SFX A ar àitu/M ramar
SFX A ar àitu/M redar
SFX A ar àitu/M rigolar
SFX A ar àitu/M rivar
SFX A ar àitu/M rolar
SFX A ar àitu/M seguitar
SFX A ar àitu/M serajar
SFX A ar àitu/M siar
SFX A ar àitu/M speronar
SFX A ar àitu/M sugar
SFX A ar àitu/M terminar
SFX A ar àitu/M tonar
SFX A ar àitu/M tuar
SFX A ar àitu/M vejar
SFX A ar àitu/M velar
SFX A ar àitu/M vergoñar
SFX A ar àitu/M verigolar
SFX A ar àitu/M versar
SFX A ar àitu/M verđelar
SFX A ar àitu/M xelar
SFX A ar àitu/M xmerdar
SFX A ar àitu/M đurar
SFX A ar àitu/M ŧercar
SFX A ar àitu/M ŧitar
SFX A ar ào/H [abcdefmnpstvxñđŧ]olar
SFX A ar ào/H [abcdfgijknopstvxŧ]etar
SFX A ar ào/H [abcdfjkmpsv]iđar
SFX A ar ào/H [abcdfklnoprstuvxđŧ]inar
SFX A ar ào/H [abcefgijklmnpsvxđŧ]onar
SFX A ar ào/H [abdefklmopsvx]itar
SFX A ar ào/H [abdfgijklmnpstxñđ]orar
SFX A ar ào/H [abdfgikmst]urar
SFX A ar ào/H [abdfijkmnprstuŧ]elar
SFX A ar ào/H [abdgiotu]riđar
SFX A ar ào/H [abfgptu]regar
SFX A ar ào/H [abfjlnpr]utar
SFX A ar ào/H [abfkx]renar
SFX A ar ào/H [abfot]raŧar
SFX A ar ào/H [abik]rokar
SFX A ar ào/H [abikoptu]riar
SFX A ar ào/H [adiopt]ronar
SFX A ar ào/H [adklpstuvđŧ]enar
SFX A ar ào/H [aeilnsu]kar
SFX A ar ào/H [aeinosu]tegar
SFX A ar ào/H [aeio]strar
SFX A ar ào/H [aeiop]letar
SFX A ar ào/H [aeiou]xenar
SFX A ar ào/H [aeiru]ñar
SFX A ar ào/H [aeiu]ngar
SFX A ar ào/H [aeiu]ŧiar
SFX A ar ào/H [aelo]var
SFX A ar ào/H [aenoux]golar
SFX A ar ào/H [aeo]liar
SFX A ar ào/H [aeors]tiđar
SFX A ar ào/H [aeou]mentar
SFX A ar ào/H [agot]rejar
SFX A ar ào/H [ai]erar
SFX A ar ào/H [ai]ñaŧar
SFX A ar ào/H [ail]gar
SFX A ar ào/H [ailnou]sar
SFX A ar ào/H [ailnu]bar
SFX A ar ào/H [ailu]minar
SFX A ar ào/H [aiou]rmar
SFX A ar ào/H [aisu]kiar
SFX A ar ào/H [aku]rifegar
SFX A ar ào/H [als]tar
SFX A ar ào/H [an]deđar
SFX A ar ào/H [an]fraxar
SFX A ar ào/H [an]kuerar
SFX A ar ào/H [an]kuirar
SFX A ar ào/H [ano]fegar
SFX A ar ào/H [ao]niđar
SFX A ar ào/H [ao]rcar
SFX A ar ào/H [ao]rdar
SFX A ar ào/H [ao]rdonar
SFX A ar ào/H [ao]rkar
SFX A ar ào/H [ao]rnar
SFX A ar ào/H [ao]rsar
SFX A ar ào/H [aou]nŧiar
SFX A ar ào/H [aou]rbar
SFX A ar ào/H [aou]rgar
SFX A ar ào/H [aou]rkiar
SFX A ar ào/H [aou]rlar
SFX A ar ào/H [aou]rtar
SFX A ar ào/H [aou]rŧar
SFX A ar ào/H [ar]naliđar
SFX A ar ào/H [aux]nar
SFX A ar ào/H [bcdefgijmnpsvxđŧ]otar
SFX A ar ào/H [bcdfgjklmnpstvxđŧ]erar
SFX A ar ào/H [bcfgiklnoprtŧ]eđar
SFX A ar ào/H [bcfgjklmnoptuv]aŧar
SFX A ar ào/H [bcfilrtđ]ugar
SFX A ar ào/H [bcmpruŧ]efar
SFX A ar ào/H [bdegikmprstđ]aliđar
SFX A ar ào/H [bdfjmnptvx]iar
SFX A ar ào/H [bdflmvđ]ogar
SFX A ar ào/H [bdgklmnptuv]ajar
SFX A ar ào/H [bdgkpv]rar
SFX A ar ào/H [bdilmnopsvxñđŧ]egar
SFX A ar ào/H [bdklmoprtuv]acar
SFX A ar ào/H [bfilmtuv]antar
SFX A ar ào/H [bgknpstv]axar
SFX A ar ào/H [bjklmrt]oŧar
SFX A ar ào/H [blmpstvx]irar
SFX A ar ào/H [blprsvx]ear
SFX A ar ào/H [bmnpxŧ]igolar
SFX A ar ào/H [bmtŧ]iliar
SFX A ar ào/H [bou]rogar
SFX A ar ào/H [bp]erlar
SFX A ar ào/H [btv]ergar
SFX A ar ào/H [bxŧ]eregar
SFX A ar ào/H [cfglopsv]esar
SFX A ar ào/H [clmnrsv]odar
SFX A ar ào/H [dfgklmnopst]ejar
SFX A ar ào/H [dg]obar
SFX A ar ào/H [dgkmnprs]uar
SFX A ar ào/H [dijlorstuvxđ]entar
SFX A ar ào/H [dlnstxñŧ]ifegar
SFX A ar ào/H [dltv]ernar
SFX A ar ào/H [eilnu]ŧar
SFX A ar ào/H [eilox]mar
SFX A ar ào/H [einoru]xar
SFX A ar ào/H [einosu]car
SFX A ar ào/H [eiu]xurar
SFX A ar ào/H [eo]liđar
SFX A ar ào/H [eo]ntiđar
SFX A ar ào/H [es]kotar
SFX A ar ào/H [es]ŧervelar
SFX A ar ào/H [fjkx]ermar
SFX A ar ào/H [fklrsx]oñar
SFX A ar ào/H [fm]eretar
SFX A ar ào/H [fpvŧ]iolar
SFX A ar ào/H [fŧ]etuar
SFX A ar ào/H [gin]ritar
SFX A ar ào/H [iln]trar
SFX A ar ào/H [inru]jar
SFX A ar ào/H [io]ntar
SFX A ar ào/H [io]rkolar
SFX A ar ào/H [ipt]ađar
SFX A ar ào/H [ipu]lar
SFX A ar ào/H [irst]umar
SFX A ar ào/H [klt]ivar
SFX A ar ào/H [kp]avejar
SFX A ar ào/H [kt]erŧar
SFX A ar ào/H [lmtxŧ]enŧiar
SFX A ar ào/H [ln]etrar
SFX A ar ào/H [lnoru]đar
SFX A ar ào/H [mp]eritar
SFX A ar ào/H [mpr]efar
SFX A ar ào/H [mv]ergolar
SFX A ar ào/H [ns]erbar
SFX A ar ào/H [ns]ervar
SFX A ar ào/H [ns]kuercar
SFX A ar ào/H [nsv]edar
SFX A ar ào/H [nx]goŧar
SFX A ar ào/H [op]ar
SFX A ar ào/H [ot]rafar
SFX A ar ào/H [ox]longar
SFX A ar ào/H [pt]resar
SFX A ar ào/H [pt]rotar
SFX A ar ào/H [stŧ]imentar
SFX A ar ào/H [sŧ]erkar
SFX A ar ào/H [tuv]iliđar
SFX A ar ào/H [tv]eriđar
SFX A ar ào/H [tv]erniđar
SFX A ar ào/H [xŧ]ertar
SFX A ar ào/H ^alienar
SFX A ar ào/H ^bersajar
SFX A ar ào/H ^bordeđar
SFX A ar ào/H ^dar
SFX A ar ào/H ^deramar
SFX A ar ào/H ^derivar
SFX A ar ào/H ^derobar
SFX A ar ào/H ^derokar
SFX A ar ào/H ^derotar
SFX A ar ào/H ^desferenŧiar
SFX A ar ào/H ^devorar
SFX A ar ào/H ^devorŧiar
SFX A ar ào/H ^dexeredar
SFX A ar ào/H ^dexverxenar
SFX A ar ào/H ^exerŧitar
SFX A ar ào/H ^far
SFX A ar ào/H ^fermentar
SFX A ar ào/H ^griliar
SFX A ar ào/H ^guernar
SFX A ar ào/H ^inbaretar
SFX A ar ào/H ^infervorar
SFX A ar ào/H ^inkartonar
SFX A ar ào/H ^intarsiar
SFX A ar ào/H ^interesar
SFX A ar ào/H ^interkalar
SFX A ar ào/H ^interkuerar
SFX A ar ào/H ^interkuirar
SFX A ar ào/H ^interlinear
SFX A ar ào/H ^intermeđar
SFX A ar ào/H ^interogar
SFX A ar ào/H ^interpretar
SFX A ar ào/H ^inveriar
SFX A ar ào/H ^inversiar
SFX A ar ào/H ^inŧercelar
SFX A ar ào/H ^kalefar
SFX A ar ào/H ^konfar
SFX A ar ào/H ^kriolar
SFX A ar ào/H ^likuefar
SFX A ar ào/H ^lustrar
SFX A ar ào/H ^maravejar
SFX A ar ào/H ^merkantar
SFX A ar ào/H ^merkantiđar
SFX A ar ào/H ^movestar
SFX A ar ào/H ^ormeđar
SFX A ar ào/H ^perfumar
SFX A ar ào/H ^perifraxar
SFX A ar ào/H ^periodar
SFX A ar ào/H ^perkolar
SFX A ar ào/H ^perkotar
SFX A ar ào/H ^perlustrar
SFX A ar ào/H ^permudarar
SFX A ar ào/H ^permutar
SFX A ar ào/H ^perorar
SFX A ar ào/H ^perpetrar
SFX A ar ào/H ^perpetuar
SFX A ar ào/H ^perseguitar
SFX A ar ào/H ^personaliđar
SFX A ar ào/H ^persugar
SFX A ar ào/H ^raxar
SFX A ar ào/H ^redar
SFX A ar ào/H ^robar
SFX A ar ào/H ^roersar
SFX A ar ào/H ^sajar
SFX A ar ào/H ^scantiđar
SFX A ar ào/H ^skortegar
SFX A ar ào/H ^sotolinear
SFX A ar ào/H ^sotostar
SFX A ar ào/H ^soverkiar
SFX A ar ào/H ^spergoŧar
SFX A ar ào/H ^sperimentar
SFX A ar ào/H ^sperlongar
SFX A ar ào/H ^spernacar
SFX A ar ào/H ^sperđurar
SFX A ar ào/H ^steriliđar
SFX A ar ào/H ^terapienar
SFX A ar ào/H ^teraŧar
SFX A ar ào/H ^termenar
SFX A ar ào/H ^terŧariolar
SFX A ar ào/H ^tormentar
SFX A ar ào/H ^verdeđar
SFX A ar ào/H ^vergiđar
SFX A ar ào/H ^verifegar
SFX A ar ào/H ^verolar
SFX A ar ào/H ^verxurar
SFX A ar ào/H ^xberlefar
SFX A ar ào/H ^xberlotar
SFX A ar ào/H ^xberlumar
SFX A ar ào/H ^xberxelar
SFX A ar ào/H ^xermojar
SFX A ar ào/H ^xgoñar
SFX A ar ào/H ^xlargiđar
SFX A ar ào/H ^xmerejar
SFX A ar ào/H ^xmeriliar
SFX A ar ào/H ^xmerŧiar
SFX A ar ào/H ^xmorgolar
SFX A ar ào/H ^xnervađar
SFX A ar ào/H ^xvergoñaŧar
SFX A ar ào/H alar
SFX A ar ào/H amar
SFX A ar ào/H arar
SFX A ar ào/H bertonar
SFX A ar ào/H dar
SFX A ar ào/H derenar
SFX A ar ào/H donar
SFX A ar ào/H far
SFX A ar ào/H fumar
SFX A ar ào/H kalar
SFX A ar ào/H kantar
SFX A ar ào/H kolar
SFX A ar ào/H korniđar
SFX A ar ào/H kurvar
SFX A ar ào/H lotar
SFX A ar ào/H lumar
SFX A ar ào/H menar
SFX A ar ào/H meravejar
SFX A ar ào/H međar
SFX A ar ào/H mojar
SFX A ar ào/H mudarar
SFX A ar ào/H ojar
SFX A ar ào/H okar
SFX A ar ào/H perdonar
SFX A ar ào/H perletar
SFX A ar ào/H pertegar
SFX A ar ào/H pongar
SFX A ar ào/H rajar
SFX A ar ào/H ramar
SFX A ar ào/H redar
SFX A ar ào/H rigolar
SFX A ar ào/H rivar
SFX A ar ào/H rolar
SFX A ar ào/H seguitar
SFX A ar ào/H serajar
SFX A ar ào/H siar
SFX A ar ào/H speronar
SFX A ar ào/H star
SFX A ar ào/H sugar
SFX A ar ào/H terminar
SFX A ar ào/H tonar
SFX A ar ào/H tuar
SFX A ar ào/H vejar
SFX A ar ào/H velar
SFX A ar ào/H vergoñar
SFX A ar ào/H verigolar
SFX A ar ào/H versar
SFX A ar ào/H verđelar
SFX A ar ào/H xelar
SFX A ar ào/H xmerdar
SFX A ar ào/H đurar
SFX A ar ào/H ŧercar
SFX A ar ào/H ŧitar
SFX A ar àomi/I [abcdefmnpstvxñđŧ]olar
SFX A ar àomi/I [abcdfgijknopstvxŧ]etar
SFX A ar àomi/I [abcdfjkmpsv]iđar
SFX A ar àomi/I [abcdfklnoprstuvxđŧ]inar
SFX A ar àomi/I [abcefgijklmnpsvxđŧ]onar
SFX A ar àomi/I [abdefklmopsvx]itar
SFX A ar àomi/I [abdfgijklmnpstxñđ]orar
SFX A ar àomi/I [abdfgikmst]urar
SFX A ar àomi/I [abdfijkmnprstuŧ]elar
SFX A ar àomi/I [abdgiotu]riđar
SFX A ar àomi/I [abfgptu]regar
SFX A ar àomi/I [abfjlnpr]utar
SFX A ar àomi/I [abfkx]renar
SFX A ar àomi/I [abfot]raŧar
SFX A ar àomi/I [abik]rokar
SFX A ar àomi/I [abikoptu]riar
SFX A ar àomi/I [adiopt]ronar
SFX A ar àomi/I [adklpstuvđŧ]enar
SFX A ar àomi/I [aeilnsu]kar
SFX A ar àomi/I [aeinosu]tegar
SFX A ar àomi/I [aeio]strar
SFX A ar àomi/I [aeiop]letar
SFX A ar àomi/I [aeiou]xenar
SFX A ar àomi/I [aeiru]ñar
SFX A ar àomi/I [aeiu]ngar
SFX A ar àomi/I [aeiu]ŧiar
SFX A ar àomi/I [aelo]var
SFX A ar àomi/I [aenoux]golar
SFX A ar àomi/I [aeo]liar
SFX A ar àomi/I [aeors]tiđar
SFX A ar àomi/I [aeou]mentar
SFX A ar àomi/I [agot]rejar
SFX A ar àomi/I [ai]erar
SFX A ar àomi/I [ai]ñaŧar
SFX A ar àomi/I [ail]gar
SFX A ar àomi/I [ailnou]sar
SFX A ar àomi/I [ailnu]bar
SFX A ar àomi/I [ailu]minar
SFX A ar àomi/I [aiou]rmar
SFX A ar àomi/I [aisu]kiar
SFX A ar àomi/I [aku]rifegar
SFX A ar àomi/I [als]tar
SFX A ar àomi/I [an]deđar
SFX A ar àomi/I [an]fraxar
SFX A ar àomi/I [an]kuerar
SFX A ar àomi/I [an]kuirar
SFX A ar àomi/I [ano]fegar
SFX A ar àomi/I [ao]niđar
SFX A ar àomi/I [ao]rcar
SFX A ar àomi/I [ao]rdar
SFX A ar àomi/I [ao]rdonar
SFX A ar àomi/I [ao]rkar
SFX A ar àomi/I [ao]rnar
SFX A ar àomi/I [ao]rsar
SFX A ar àomi/I [aou]nŧiar
SFX A ar àomi/I [aou]rbar
SFX A ar àomi/I [aou]rgar
SFX A ar àomi/I [aou]rkiar
SFX A ar àomi/I [aou]rlar
SFX A ar àomi/I [aou]rtar
SFX A ar àomi/I [aou]rŧar
SFX A ar àomi/I [ar]naliđar
SFX A ar àomi/I [aux]nar
SFX A ar àomi/I [bcdefgijmnpsvxđŧ]otar
SFX A ar àomi/I [bcdfgjklmnpstvxđŧ]erar
SFX A ar àomi/I [bcfgiklnoprtŧ]eđar
SFX A ar àomi/I [bcfgjklmnoptuv]aŧar
SFX A ar àomi/I [bcfilrtđ]ugar
SFX A ar àomi/I [bcmpruŧ]efar
SFX A ar àomi/I [bdegikmprstđ]aliđar
SFX A ar àomi/I [bdfjmnptvx]iar
SFX A ar àomi/I [bdflmvđ]ogar
SFX A ar àomi/I [bdgklmnptuv]ajar
SFX A ar àomi/I [bdgkpv]rar
SFX A ar àomi/I [bdilmnopsvxñđŧ]egar
SFX A ar àomi/I [bdklmoprtuv]acar
SFX A ar àomi/I [bfilmtuv]antar
SFX A ar àomi/I [bgknpstv]axar
SFX A ar àomi/I [bjklmrt]oŧar
SFX A ar àomi/I [blmpstvx]irar
SFX A ar àomi/I [blprsvx]ear
SFX A ar àomi/I [bmnpxŧ]igolar
SFX A ar àomi/I [bmtŧ]iliar
SFX A ar àomi/I [bou]rogar
SFX A ar àomi/I [bp]erlar
SFX A ar àomi/I [btv]ergar
SFX A ar àomi/I [bxŧ]eregar
SFX A ar àomi/I [cfglopsv]esar
SFX A ar àomi/I [clmnrsv]odar
SFX A ar àomi/I [dfgklmnopst]ejar
SFX A ar àomi/I [dg]obar
SFX A ar àomi/I [dgkmnprs]uar
SFX A ar àomi/I [dijlorstuvxđ]entar
SFX A ar àomi/I [dlnstxñŧ]ifegar
SFX A ar àomi/I [dltv]ernar
SFX A ar àomi/I [eilnu]ŧar
SFX A ar àomi/I [eilox]mar
SFX A ar àomi/I [einoru]xar
SFX A ar àomi/I [einosu]car
SFX A ar àomi/I [eiu]xurar
SFX A ar àomi/I [eo]liđar
SFX A ar àomi/I [eo]ntiđar
SFX A ar àomi/I [es]kotar
SFX A ar àomi/I [es]ŧervelar
SFX A ar àomi/I [fjkx]ermar
SFX A ar àomi/I [fklrsx]oñar
SFX A ar àomi/I [fm]eretar
SFX A ar àomi/I [fpvŧ]iolar
SFX A ar àomi/I [fŧ]etuar
SFX A ar àomi/I [gin]ritar
SFX A ar àomi/I [iln]trar
SFX A ar àomi/I [inru]jar
SFX A ar àomi/I [io]ntar
SFX A ar àomi/I [io]rkolar
SFX A ar àomi/I [ipt]ađar
SFX A ar àomi/I [ipu]lar
SFX A ar àomi/I [irst]umar
SFX A ar àomi/I [klt]ivar
SFX A ar àomi/I [kp]avejar
SFX A ar àomi/I [kt]erŧar
SFX A ar àomi/I [lmtxŧ]enŧiar
SFX A ar àomi/I [ln]etrar
SFX A ar àomi/I [lnoru]đar
SFX A ar àomi/I [mp]eritar
SFX A ar àomi/I [mpr]efar
SFX A ar àomi/I [mv]ergolar
SFX A ar àomi/I [ns]erbar
SFX A ar àomi/I [ns]ervar
SFX A ar àomi/I [ns]kuercar
SFX A ar àomi/I [nsv]edar
SFX A ar àomi/I [nx]goŧar
SFX A ar àomi/I [op]ar
SFX A ar àomi/I [ot]rafar
SFX A ar àomi/I [ox]longar
SFX A ar àomi/I [pt]resar
SFX A ar àomi/I [pt]rotar
SFX A ar àomi/I [stŧ]imentar
SFX A ar àomi/I [sŧ]erkar
SFX A ar àomi/I [tuv]iliđar
SFX A ar àomi/I [tv]eriđar
SFX A ar àomi/I [tv]erniđar
SFX A ar àomi/I [xŧ]ertar
SFX A ar àomi/I ^alienar
SFX A ar àomi/I ^bersajar
SFX A ar àomi/I ^bordeđar
SFX A ar àomi/I ^dar
SFX A ar àomi/I ^deramar
SFX A ar àomi/I ^derivar
SFX A ar àomi/I ^derobar
SFX A ar àomi/I ^derokar
SFX A ar àomi/I ^derotar
SFX A ar àomi/I ^desferenŧiar
SFX A ar àomi/I ^devorar
SFX A ar àomi/I ^devorŧiar
SFX A ar àomi/I ^dexeredar
SFX A ar àomi/I ^dexverxenar
SFX A ar àomi/I ^exerŧitar
SFX A ar àomi/I ^far
SFX A ar àomi/I ^fermentar
SFX A ar àomi/I ^griliar
SFX A ar àomi/I ^guernar
SFX A ar àomi/I ^inbaretar
SFX A ar àomi/I ^infervorar
SFX A ar àomi/I ^inkartonar
SFX A ar àomi/I ^intarsiar
SFX A ar àomi/I ^interesar
SFX A ar àomi/I ^interkalar
SFX A ar àomi/I ^interkuerar
SFX A ar àomi/I ^interkuirar
SFX A ar àomi/I ^interlinear
SFX A ar àomi/I ^intermeđar
SFX A ar àomi/I ^interogar
SFX A ar àomi/I ^interpretar
SFX A ar àomi/I ^inveriar
SFX A ar àomi/I ^inversiar
SFX A ar àomi/I ^inŧercelar
SFX A ar àomi/I ^kalefar
SFX A ar àomi/I ^konfar
SFX A ar àomi/I ^kriolar
SFX A ar àomi/I ^likuefar
SFX A ar àomi/I ^lustrar
SFX A ar àomi/I ^maravejar
SFX A ar àomi/I ^merkantar
SFX A ar àomi/I ^merkantiđar
SFX A ar àomi/I ^movestar
SFX A ar àomi/I ^ormeđar
SFX A ar àomi/I ^perfumar
SFX A ar àomi/I ^perifraxar
SFX A ar àomi/I ^periodar
SFX A ar àomi/I ^perkolar
SFX A ar àomi/I ^perkotar
SFX A ar àomi/I ^perlustrar
SFX A ar àomi/I ^permudarar
SFX A ar àomi/I ^permutar
SFX A ar àomi/I ^perorar
SFX A ar àomi/I ^perpetrar
SFX A ar àomi/I ^perpetuar
SFX A ar àomi/I ^perseguitar
SFX A ar àomi/I ^personaliđar
SFX A ar àomi/I ^persugar
SFX A ar àomi/I ^raxar
SFX A ar àomi/I ^redar
SFX A ar àomi/I ^robar
SFX A ar àomi/I ^roersar
SFX A ar àomi/I ^sajar
SFX A ar àomi/I ^scantiđar
SFX A ar àomi/I ^skortegar
SFX A ar àomi/I ^sotolinear
SFX A ar àomi/I ^sotostar
SFX A ar àomi/I ^soverkiar
SFX A ar àomi/I ^spergoŧar
SFX A ar àomi/I ^sperimentar
SFX A ar àomi/I ^sperlongar
SFX A ar àomi/I ^spernacar
SFX A ar àomi/I ^sperđurar
SFX A ar àomi/I ^steriliđar
SFX A ar àomi/I ^terapienar
SFX A ar àomi/I ^teraŧar
SFX A ar àomi/I ^termenar
SFX A ar àomi/I ^terŧariolar
SFX A ar àomi/I ^tormentar
SFX A ar àomi/I ^verdeđar
SFX A ar àomi/I ^vergiđar
SFX A ar àomi/I ^verifegar
SFX A ar àomi/I ^verolar
SFX A ar àomi/I ^verxurar
SFX A ar àomi/I ^xberlefar
SFX A ar àomi/I ^xberlotar
SFX A ar àomi/I ^xberlumar
SFX A ar àomi/I ^xberxelar
SFX A ar àomi/I ^xermojar
SFX A ar àomi/I ^xgoñar
SFX A ar àomi/I ^xlargiđar
SFX A ar àomi/I ^xmerejar
SFX A ar àomi/I ^xmeriliar
SFX A ar àomi/I ^xmerŧiar
SFX A ar àomi/I ^xmorgolar
SFX A ar àomi/I ^xnervađar
SFX A ar àomi/I ^xvergoñaŧar
SFX A ar àomi/I alar
SFX A ar àomi/I amar
SFX A ar àomi/I arar
SFX A ar àomi/I bertonar
SFX A ar àomi/I dar
SFX A ar àomi/I derenar
SFX A ar àomi/I donar
SFX A ar àomi/I far
SFX A ar àomi/I fumar
SFX A ar àomi/I kalar
SFX A ar àomi/I kantar
SFX A ar àomi/I kolar
SFX A ar àomi/I korniđar
SFX A ar àomi/I kurvar
SFX A ar àomi/I lotar
SFX A ar àomi/I lumar
SFX A ar àomi/I menar
SFX A ar àomi/I meravejar
SFX A ar àomi/I međar
SFX A ar àomi/I mojar
SFX A ar àomi/I mudarar
SFX A ar àomi/I ojar
SFX A ar àomi/I okar
SFX A ar àomi/I perdonar
SFX A ar àomi/I perletar
SFX A ar àomi/I pertegar
SFX A ar àomi/I pongar
SFX A ar àomi/I rajar
SFX A ar àomi/I ramar
SFX A ar àomi/I redar
SFX A ar àomi/I rigolar
SFX A ar àomi/I rivar
SFX A ar àomi/I rolar
SFX A ar àomi/I seguitar
SFX A ar àomi/I serajar
SFX A ar àomi/I siar
SFX A ar àomi/I speronar
SFX A ar àomi/I star
SFX A ar àomi/I sugar
SFX A ar àomi/I terminar
SFX A ar àomi/I tonar
SFX A ar àomi/I tuar
SFX A ar àomi/I vejar
SFX A ar àomi/I velar
SFX A ar àomi/I vergoñar
SFX A ar àomi/I verigolar
SFX A ar àomi/I versar
SFX A ar àomi/I verđelar
SFX A ar àomi/I xelar
SFX A ar àomi/I xmerdar
SFX A ar àomi/I đurar
SFX A ar àomi/I ŧercar
SFX A ar àomi/I ŧitar
SFX A ar àvami/I [abcdefmnpstvxñđŧ]olar
SFX A ar àvami/I [abcdfgijknopstvxŧ]etar
SFX A ar àvami/I [abcdfjkmpsv]iđar
SFX A ar àvami/I [abcdfklnoprstuvxđŧ]inar
SFX A ar àvami/I [abcefgijklmnpsvxđŧ]onar
SFX A ar àvami/I [abdefklmopsvx]itar
SFX A ar àvami/I [abdfgijklmnpstxñđ]orar
SFX A ar àvami/I [abdfgikmst]urar
SFX A ar àvami/I [abdfijkmnprstuŧ]elar
SFX A ar àvami/I [abdgiotu]riđar
SFX A ar àvami/I [abfgptu]regar
SFX A ar àvami/I [abfjlnpr]utar
SFX A ar àvami/I [abfkx]renar
SFX A ar àvami/I [abfot]raŧar
SFX A ar àvami/I [abik]rokar
SFX A ar àvami/I [abikoptu]riar
SFX A ar àvami/I [adiopt]ronar
SFX A ar àvami/I [adklpstuvđŧ]enar
SFX A ar àvami/I [aeilnsu]kar
SFX A ar àvami/I [aeinosu]tegar
SFX A ar àvami/I [aeio]strar
SFX A ar àvami/I [aeiop]letar
SFX A ar àvami/I [aeiou]xenar
SFX A ar àvami/I [aeiru]ñar
SFX A ar àvami/I [aeiu]ngar
SFX A ar àvami/I [aeiu]ŧiar
SFX A ar àvami/I [aelo]var
SFX A ar àvami/I [aenoux]golar
SFX A ar àvami/I [aeo]liar
SFX A ar àvami/I [aeors]tiđar
SFX A ar àvami/I [aeou]mentar
SFX A ar àvami/I [agot]rejar
SFX A ar àvami/I [ai]erar
SFX A ar àvami/I [ai]ñaŧar
SFX A ar àvami/I [ail]gar
SFX A ar àvami/I [ailnou]sar
SFX A ar àvami/I [ailnu]bar
SFX A ar àvami/I [ailu]minar
SFX A ar àvami/I [aiou]rmar
SFX A ar àvami/I [aisu]kiar
SFX A ar àvami/I [aku]rifegar
SFX A ar àvami/I [als]tar
SFX A ar àvami/I [an]deđar
SFX A ar àvami/I [an]fraxar
SFX A ar àvami/I [an]kuerar
SFX A ar àvami/I [an]kuirar
SFX A ar àvami/I [ano]fegar
SFX A ar àvami/I [ao]niđar
SFX A ar àvami/I [ao]rcar
SFX A ar àvami/I [ao]rdar
SFX A ar àvami/I [ao]rdonar
SFX A ar àvami/I [ao]rkar
SFX A ar àvami/I [ao]rnar
SFX A ar àvami/I [ao]rsar
SFX A ar àvami/I [aou]nŧiar
SFX A ar àvami/I [aou]rbar
SFX A ar àvami/I [aou]rgar
SFX A ar àvami/I [aou]rkiar
SFX A ar àvami/I [aou]rlar
SFX A ar àvami/I [aou]rtar
SFX A ar àvami/I [aou]rŧar
SFX A ar àvami/I [ar]naliđar
SFX A ar àvami/I [aux]nar
SFX A ar àvami/I [bcdefgijmnpsvxđŧ]otar
SFX A ar àvami/I [bcdfgjklmnpstvxđŧ]erar
SFX A ar àvami/I [bcfgiklnoprtŧ]eđar
SFX A ar àvami/I [bcfgjklmnoptuv]aŧar
SFX A ar àvami/I [bcfilrtđ]ugar
SFX A ar àvami/I [bcmpruŧ]efar
SFX A ar àvami/I [bdegikmprstđ]aliđar
SFX A ar àvami/I [bdfjmnptvx]iar
SFX A ar àvami/I [bdflmvđ]ogar
SFX A ar àvami/I [bdgklmnptuv]ajar
SFX A ar àvami/I [bdgkpv]rar
SFX A ar àvami/I [bdilmnopsvxñđŧ]egar
SFX A ar àvami/I [bdklmoprtuv]acar
SFX A ar àvami/I [bfilmtuv]antar
SFX A ar àvami/I [bgknpstv]axar
SFX A ar àvami/I [bjklmrt]oŧar
SFX A ar àvami/I [blmpstvx]irar
SFX A ar àvami/I [blprsvx]ear
SFX A ar àvami/I [bmnpxŧ]igolar
SFX A ar àvami/I [bmtŧ]iliar
SFX A ar àvami/I [bou]rogar
SFX A ar àvami/I [bp]erlar
SFX A ar àvami/I [btv]ergar
SFX A ar àvami/I [bxŧ]eregar
SFX A ar àvami/I [cfglopsv]esar
SFX A ar àvami/I [clmnrsv]odar
SFX A ar àvami/I [dfgklmnopst]ejar
SFX A ar àvami/I [dg]obar
SFX A ar àvami/I [dgkmnprs]uar
SFX A ar àvami/I [dijlorstuvxđ]entar
SFX A ar àvami/I [dlnstxñŧ]ifegar
SFX A ar àvami/I [dltv]ernar
SFX A ar àvami/I [eilnu]ŧar
SFX A ar àvami/I [eilox]mar
SFX A ar àvami/I [einoru]xar
SFX A ar àvami/I [einosu]car
SFX A ar àvami/I [eiu]xurar
SFX A ar àvami/I [eo]liđar
SFX A ar àvami/I [eo]ntiđar
SFX A ar àvami/I [es]kotar
SFX A ar àvami/I [es]ŧervelar
SFX A ar àvami/I [fjkx]ermar
SFX A ar àvami/I [fklrsx]oñar
SFX A ar àvami/I [fm]eretar
SFX A ar àvami/I [fpvŧ]iolar
SFX A ar àvami/I [fŧ]etuar
SFX A ar àvami/I [gin]ritar
SFX A ar àvami/I [iln]trar
SFX A ar àvami/I [inru]jar
SFX A ar àvami/I [io]ntar
SFX A ar àvami/I [io]rkolar
SFX A ar àvami/I [ipt]ađar
SFX A ar àvami/I [ipu]lar
SFX A ar àvami/I [irst]umar
SFX A ar àvami/I [klt]ivar
SFX A ar àvami/I [kp]avejar
SFX A ar àvami/I [kt]erŧar
SFX A ar àvami/I [lmtxŧ]enŧiar
SFX A ar àvami/I [ln]etrar
SFX A ar àvami/I [lnoru]đar
SFX A ar àvami/I [mp]eritar
SFX A ar àvami/I [mv]ergolar
SFX A ar àvami/I [ns]erbar
SFX A ar àvami/I [ns]ervar
SFX A ar àvami/I [ns]kuercar
SFX A ar àvami/I [nsv]edar
SFX A ar àvami/I [nx]goŧar
SFX A ar àvami/I [op]ar
SFX A ar àvami/I [ox]longar
SFX A ar àvami/I [pt]resar
SFX A ar àvami/I [pt]rotar
SFX A ar àvami/I [stŧ]imentar
SFX A ar àvami/I [sŧ]erkar
SFX A ar àvami/I [tuv]iliđar
SFX A ar àvami/I [tv]eriđar
SFX A ar àvami/I [tv]erniđar
SFX A ar àvami/I [xŧ]ertar
SFX A ar àvami/I ^alienar
SFX A ar àvami/I ^bersajar
SFX A ar àvami/I ^bordeđar
SFX A ar àvami/I ^deramar
SFX A ar àvami/I ^derivar
SFX A ar àvami/I ^derobar
SFX A ar àvami/I ^derokar
SFX A ar àvami/I ^derotar
SFX A ar àvami/I ^desferenŧiar
SFX A ar àvami/I ^devorar
SFX A ar àvami/I ^devorŧiar
SFX A ar àvami/I ^dexeredar
SFX A ar àvami/I ^dexverxenar
SFX A ar àvami/I ^exerŧitar
SFX A ar àvami/I ^fermentar
SFX A ar àvami/I ^griliar
SFX A ar àvami/I ^guernar
SFX A ar àvami/I ^inbaretar
SFX A ar àvami/I ^infervorar
SFX A ar àvami/I ^inkartonar
SFX A ar àvami/I ^intarsiar
SFX A ar àvami/I ^interesar
SFX A ar àvami/I ^interkalar
SFX A ar àvami/I ^interkuerar
SFX A ar àvami/I ^interkuirar
SFX A ar àvami/I ^interlinear
SFX A ar àvami/I ^intermeđar
SFX A ar àvami/I ^interogar
SFX A ar àvami/I ^interpretar
SFX A ar àvami/I ^inveriar
SFX A ar àvami/I ^inversiar
SFX A ar àvami/I ^inŧercelar
SFX A ar àvami/I ^kalefar
SFX A ar àvami/I ^kriolar
SFX A ar àvami/I ^lustrar
SFX A ar àvami/I ^maravejar
SFX A ar àvami/I ^merkantar
SFX A ar àvami/I ^merkantiđar
SFX A ar àvami/I ^ormeđar
SFX A ar àvami/I ^perfumar
SFX A ar àvami/I ^perifraxar
SFX A ar àvami/I ^periodar
SFX A ar àvami/I ^perkolar
SFX A ar àvami/I ^perkotar
SFX A ar àvami/I ^perlustrar
SFX A ar àvami/I ^permudarar
SFX A ar àvami/I ^permutar
SFX A ar àvami/I ^perorar
SFX A ar àvami/I ^perpetrar
SFX A ar àvami/I ^perpetuar
SFX A ar àvami/I ^perseguitar
SFX A ar àvami/I ^personaliđar
SFX A ar àvami/I ^persugar
SFX A ar àvami/I ^raxar
SFX A ar àvami/I ^robar
SFX A ar àvami/I ^roersar
SFX A ar àvami/I ^sajar
SFX A ar àvami/I ^scantiđar
SFX A ar àvami/I ^skortegar
SFX A ar àvami/I ^sotolinear
SFX A ar àvami/I ^soverkiar
SFX A ar àvami/I ^spergoŧar
SFX A ar àvami/I ^sperimentar
SFX A ar àvami/I ^sperlongar
SFX A ar àvami/I ^spernacar
SFX A ar àvami/I ^sperđurar
SFX A ar àvami/I ^steriliđar
SFX A ar àvami/I ^terapienar
SFX A ar àvami/I ^teraŧar
SFX A ar àvami/I ^termenar
SFX A ar àvami/I ^terŧariolar
SFX A ar àvami/I ^tormentar
SFX A ar àvami/I ^verdeđar
SFX A ar àvami/I ^vergiđar
SFX A ar àvami/I ^verifegar
SFX A ar àvami/I ^verolar
SFX A ar àvami/I ^verxurar
SFX A ar àvami/I ^xberlefar
SFX A ar àvami/I ^xberlotar
SFX A ar àvami/I ^xberlumar
SFX A ar àvami/I ^xberxelar
SFX A ar àvami/I ^xermojar
SFX A ar àvami/I ^xgoñar
SFX A ar àvami/I ^xlargiđar
SFX A ar àvami/I ^xmerejar
SFX A ar àvami/I ^xmeriliar
SFX A ar àvami/I ^xmerŧiar
SFX A ar àvami/I ^xmorgolar
SFX A ar àvami/I ^xnervađar
SFX A ar àvami/I ^xvergoñaŧar
SFX A ar àvami/I alar
SFX A ar àvami/I amar
SFX A ar àvami/I arar
SFX A ar àvami/I bertonar
SFX A ar àvami/I dar
SFX A ar àvami/I derenar
SFX A ar àvami/I donar
SFX A ar àvami/I far
SFX A ar àvami/I fumar
SFX A ar àvami/I kalar
SFX A ar àvami/I kantar
SFX A ar àvami/I kolar
SFX A ar àvami/I korniđar
SFX A ar àvami/I kurvar
SFX A ar àvami/I lotar
SFX A ar àvami/I lumar
SFX A ar àvami/I menar
SFX A ar àvami/I meravejar
SFX A ar àvami/I međar
SFX A ar àvami/I mojar
SFX A ar àvami/I mudarar
SFX A ar àvami/I ojar
SFX A ar àvami/I okar
SFX A ar àvami/I perdonar
SFX A ar àvami/I perletar
SFX A ar àvami/I pertegar
SFX A ar àvami/I pongar
SFX A ar àvami/I rajar
SFX A ar àvami/I ramar
SFX A ar àvami/I redar
SFX A ar àvami/I rigolar
SFX A ar àvami/I rivar
SFX A ar àvami/I rolar
SFX A ar àvami/I seguitar
SFX A ar àvami/I serajar
SFX A ar àvami/I siar
SFX A ar àvami/I speronar
SFX A ar àvami/I sugar
SFX A ar àvami/I terminar
SFX A ar àvami/I tonar
SFX A ar àvami/I tuar
SFX A ar àvami/I vejar
SFX A ar àvami/I velar
SFX A ar àvami/I vergoñar
SFX A ar àvami/I verigolar
SFX A ar àvami/I versar
SFX A ar àvami/I verđelar
SFX A ar àvami/I xelar
SFX A ar àvami/I xmerdar
SFX A ar àvami/I đurar
SFX A ar àvami/I ŧercar
SFX A ar àvami/I ŧitar
SFX A ar àvelo/Q [abcdefmnpstvxñđŧ]olar
SFX A ar àvelo/Q [abcdfgijknopstvxŧ]etar
SFX A ar àvelo/Q [abcdfjkmpsv]iđar
SFX A ar àvelo/Q [abcdfklnoprstuvxđŧ]inar
SFX A ar àvelo/Q [abcefgijklmnpsvxđŧ]onar
SFX A ar àvelo/Q [abdefklmopsvx]itar
SFX A ar àvelo/Q [abdfgijklmnpstxñđ]orar
SFX A ar àvelo/Q [abdfgikmst]urar
SFX A ar àvelo/Q [abdfijkmnprstuŧ]elar
SFX A ar àvelo/Q [abdgiotu]riđar
SFX A ar àvelo/Q [abfgptu]regar
SFX A ar àvelo/Q [abfjlnpr]utar
SFX A ar àvelo/Q [abfkx]renar
SFX A ar àvelo/Q [abfot]raŧar
SFX A ar àvelo/Q [abik]rokar
SFX A ar àvelo/Q [abikoptu]riar
SFX A ar àvelo/Q [adiopt]ronar
SFX A ar àvelo/Q [adklpstuvđŧ]enar
SFX A ar àvelo/Q [aeilnsu]kar
SFX A ar àvelo/Q [aeinosu]tegar
SFX A ar àvelo/Q [aeio]strar
SFX A ar àvelo/Q [aeiop]letar
SFX A ar àvelo/Q [aeiou]xenar
SFX A ar àvelo/Q [aeiru]ñar
SFX A ar àvelo/Q [aeiu]ngar
SFX A ar àvelo/Q [aeiu]ŧiar
SFX A ar àvelo/Q [aelo]var
SFX A ar àvelo/Q [aenoux]golar
SFX A ar àvelo/Q [aeo]liar
SFX A ar àvelo/Q [aeors]tiđar
SFX A ar àvelo/Q [aeou]mentar
SFX A ar àvelo/Q [agot]rejar
SFX A ar àvelo/Q [ai]erar
SFX A ar àvelo/Q [ai]ñaŧar
SFX A ar àvelo/Q [ail]gar
SFX A ar àvelo/Q [ailnou]sar
SFX A ar àvelo/Q [ailnu]bar
SFX A ar àvelo/Q [ailu]minar
SFX A ar àvelo/Q [aiou]rmar
SFX A ar àvelo/Q [aisu]kiar
SFX A ar àvelo/Q [aku]rifegar
SFX A ar àvelo/Q [als]tar
SFX A ar àvelo/Q [an]deđar
SFX A ar àvelo/Q [an]fraxar
SFX A ar àvelo/Q [an]kuerar
SFX A ar àvelo/Q [an]kuirar
SFX A ar àvelo/Q [ano]fegar
SFX A ar àvelo/Q [ao]niđar
SFX A ar àvelo/Q [ao]rcar
SFX A ar àvelo/Q [ao]rdar
SFX A ar àvelo/Q [ao]rdonar
SFX A ar àvelo/Q [ao]rkar
SFX A ar àvelo/Q [ao]rnar
SFX A ar àvelo/Q [ao]rsar
SFX A ar àvelo/Q [aou]nŧiar
SFX A ar àvelo/Q [aou]rbar
SFX A ar àvelo/Q [aou]rgar
SFX A ar àvelo/Q [aou]rkiar
SFX A ar àvelo/Q [aou]rlar
SFX A ar àvelo/Q [aou]rtar
SFX A ar àvelo/Q [aou]rŧar
SFX A ar àvelo/Q [ar]naliđar
SFX A ar àvelo/Q [aux]nar
SFX A ar àvelo/Q [bcdefgijmnpsvxđŧ]otar
SFX A ar àvelo/Q [bcdfgjklmnpstvxđŧ]erar
SFX A ar àvelo/Q [bcfgiklnoprtŧ]eđar
SFX A ar àvelo/Q [bcfgjklmnoptuv]aŧar
SFX A ar àvelo/Q [bcfilrtđ]ugar
SFX A ar àvelo/Q [bcmpruŧ]efar
SFX A ar àvelo/Q [bdegikmprstđ]aliđar
SFX A ar àvelo/Q [bdfjmnptvx]iar
SFX A ar àvelo/Q [bdflmvđ]ogar
SFX A ar àvelo/Q [bdgklmnptuv]ajar
SFX A ar àvelo/Q [bdgkpv]rar
SFX A ar àvelo/Q [bdilmnopsvxñđŧ]egar
SFX A ar àvelo/Q [bdklmoprtuv]acar
SFX A ar àvelo/Q [bfilmtuv]antar
SFX A ar àvelo/Q [bgknpstv]axar
SFX A ar àvelo/Q [bjklmrt]oŧar
SFX A ar àvelo/Q [blmpstvx]irar
SFX A ar àvelo/Q [blprsvx]ear
SFX A ar àvelo/Q [bmnpxŧ]igolar
SFX A ar àvelo/Q [bmtŧ]iliar
SFX A ar àvelo/Q [bou]rogar
SFX A ar àvelo/Q [bp]erlar
SFX A ar àvelo/Q [btv]ergar
SFX A ar àvelo/Q [bxŧ]eregar
SFX A ar àvelo/Q [cfglopsv]esar
SFX A ar àvelo/Q [clmnrsv]odar
SFX A ar àvelo/Q [dfgklmnopst]ejar
SFX A ar àvelo/Q [dg]obar
SFX A ar àvelo/Q [dgkmnprs]uar
SFX A ar àvelo/Q [dijlorstuvxđ]entar
SFX A ar àvelo/Q [dlnstxñŧ]ifegar
SFX A ar àvelo/Q [dltv]ernar
SFX A ar àvelo/Q [eilnu]ŧar
SFX A ar àvelo/Q [eilox]mar
SFX A ar àvelo/Q [einoru]xar
SFX A ar àvelo/Q [einosu]car
SFX A ar àvelo/Q [eiu]xurar
SFX A ar àvelo/Q [eo]liđar
SFX A ar àvelo/Q [eo]ntiđar
SFX A ar àvelo/Q [es]kotar
SFX A ar àvelo/Q [es]ŧervelar
SFX A ar àvelo/Q [fjkx]ermar
SFX A ar àvelo/Q [fklrsx]oñar
SFX A ar àvelo/Q [fm]eretar
SFX A ar àvelo/Q [fpvŧ]iolar
SFX A ar àvelo/Q [fŧ]etuar
SFX A ar àvelo/Q [gin]ritar
SFX A ar àvelo/Q [iln]trar
SFX A ar àvelo/Q [inru]jar
SFX A ar àvelo/Q [io]ntar
SFX A ar àvelo/Q [io]rkolar
SFX A ar àvelo/Q [ipt]ađar
SFX A ar àvelo/Q [ipu]lar
SFX A ar àvelo/Q [irst]umar
SFX A ar àvelo/Q [klt]ivar
SFX A ar àvelo/Q [kp]avejar
SFX A ar àvelo/Q [kt]erŧar
SFX A ar àvelo/Q [lmtxŧ]enŧiar
SFX A ar àvelo/Q [ln]etrar
SFX A ar àvelo/Q [lnoru]đar
SFX A ar àvelo/Q [mp]eritar
SFX A ar àvelo/Q [mv]ergolar
SFX A ar àvelo/Q [ns]erbar
SFX A ar àvelo/Q [ns]ervar
SFX A ar àvelo/Q [ns]kuercar
SFX A ar àvelo/Q [nsv]edar
SFX A ar àvelo/Q [nx]goŧar
SFX A ar àvelo/Q [op]ar
SFX A ar àvelo/Q [ox]longar
SFX A ar àvelo/Q [pt]resar
SFX A ar àvelo/Q [pt]rotar
SFX A ar àvelo/Q [stŧ]imentar
SFX A ar àvelo/Q [sŧ]erkar
SFX A ar àvelo/Q [tuv]iliđar
SFX A ar àvelo/Q [tv]eriđar
SFX A ar àvelo/Q [tv]erniđar
SFX A ar àvelo/Q [xŧ]ertar
SFX A ar àvelo/Q ^alienar
SFX A ar àvelo/Q ^bersajar
SFX A ar àvelo/Q ^bordeđar
SFX A ar àvelo/Q ^deramar
SFX A ar àvelo/Q ^derivar
SFX A ar àvelo/Q ^derobar
SFX A ar àvelo/Q ^derokar
SFX A ar àvelo/Q ^derotar
SFX A ar àvelo/Q ^desferenŧiar
SFX A ar àvelo/Q ^devorar
SFX A ar àvelo/Q ^devorŧiar
SFX A ar àvelo/Q ^dexeredar
SFX A ar àvelo/Q ^dexverxenar
SFX A ar àvelo/Q ^exerŧitar
SFX A ar àvelo/Q ^fermentar
SFX A ar àvelo/Q ^griliar
SFX A ar àvelo/Q ^guernar
SFX A ar àvelo/Q ^inbaretar
SFX A ar àvelo/Q ^infervorar
SFX A ar àvelo/Q ^inkartonar
SFX A ar àvelo/Q ^intarsiar
SFX A ar àvelo/Q ^interesar
SFX A ar àvelo/Q ^interkalar
SFX A ar àvelo/Q ^interkuerar
SFX A ar àvelo/Q ^interkuirar
SFX A ar àvelo/Q ^interlinear
SFX A ar àvelo/Q ^intermeđar
SFX A ar àvelo/Q ^interogar
SFX A ar àvelo/Q ^interpretar
SFX A ar àvelo/Q ^inveriar
SFX A ar àvelo/Q ^inversiar
SFX A ar àvelo/Q ^inŧercelar
SFX A ar àvelo/Q ^kalefar
SFX A ar àvelo/Q ^kriolar
SFX A ar àvelo/Q ^lustrar
SFX A ar àvelo/Q ^maravejar
SFX A ar àvelo/Q ^merkantar
SFX A ar àvelo/Q ^merkantiđar
SFX A ar àvelo/Q ^ormeđar
SFX A ar àvelo/Q ^perfumar
SFX A ar àvelo/Q ^perifraxar
SFX A ar àvelo/Q ^periodar
SFX A ar àvelo/Q ^perkolar
SFX A ar àvelo/Q ^perkotar
SFX A ar àvelo/Q ^perlustrar
SFX A ar àvelo/Q ^permudarar
SFX A ar àvelo/Q ^permutar
SFX A ar àvelo/Q ^perorar
SFX A ar àvelo/Q ^perpetrar
SFX A ar àvelo/Q ^perpetuar
SFX A ar àvelo/Q ^perseguitar
SFX A ar àvelo/Q ^personaliđar
SFX A ar àvelo/Q ^persugar
SFX A ar àvelo/Q ^raxar
SFX A ar àvelo/Q ^robar
SFX A ar àvelo/Q ^roersar
SFX A ar àvelo/Q ^sajar
SFX A ar àvelo/Q ^scantiđar
SFX A ar àvelo/Q ^skortegar
SFX A ar àvelo/Q ^sotolinear
SFX A ar àvelo/Q ^soverkiar
SFX A ar àvelo/Q ^spergoŧar
SFX A ar àvelo/Q ^sperimentar
SFX A ar àvelo/Q ^sperlongar
SFX A ar àvelo/Q ^spernacar
SFX A ar àvelo/Q ^sperđurar
SFX A ar àvelo/Q ^steriliđar
SFX A ar àvelo/Q ^terapienar
SFX A ar àvelo/Q ^teraŧar
SFX A ar àvelo/Q ^termenar
SFX A ar àvelo/Q ^terŧariolar
SFX A ar àvelo/Q ^tormentar
SFX A ar àvelo/Q ^verdeđar
SFX A ar àvelo/Q ^vergiđar
SFX A ar àvelo/Q ^verifegar
SFX A ar àvelo/Q ^verolar
SFX A ar àvelo/Q ^verxurar
SFX A ar àvelo/Q ^xberlefar
SFX A ar àvelo/Q ^xberlotar
SFX A ar àvelo/Q ^xberlumar
SFX A ar àvelo/Q ^xberxelar
SFX A ar àvelo/Q ^xermojar
SFX A ar àvelo/Q ^xgoñar
SFX A ar àvelo/Q ^xlargiđar
SFX A ar àvelo/Q ^xmerejar
SFX A ar àvelo/Q ^xmeriliar
SFX A ar àvelo/Q ^xmerŧiar
SFX A ar àvelo/Q ^xmorgolar
SFX A ar àvelo/Q ^xnervađar
SFX A ar àvelo/Q ^xvergoñaŧar
SFX A ar àvelo/Q alar
SFX A ar àvelo/Q amar
SFX A ar àvelo/Q arar
SFX A ar àvelo/Q bertonar
SFX A ar àvelo/Q dar
SFX A ar àvelo/Q derenar
SFX A ar àvelo/Q donar
SFX A ar àvelo/Q far
SFX A ar àvelo/Q fumar
SFX A ar àvelo/Q kalar
SFX A ar àvelo/Q kantar
SFX A ar àvelo/Q kolar
SFX A ar àvelo/Q korniđar
SFX A ar àvelo/Q kurvar
SFX A ar àvelo/Q lotar
SFX A ar àvelo/Q lumar
SFX A ar àvelo/Q menar
SFX A ar àvelo/Q meravejar
SFX A ar àvelo/Q međar
SFX A ar àvelo/Q mojar
SFX A ar àvelo/Q mudarar
SFX A ar àvelo/Q ojar
SFX A ar àvelo/Q okar
SFX A ar àvelo/Q perdonar
SFX A ar àvelo/Q perletar
SFX A ar àvelo/Q pertegar
SFX A ar àvelo/Q pongar
SFX A ar àvelo/Q rajar
SFX A ar àvelo/Q ramar
SFX A ar àvelo/Q redar
SFX A ar àvelo/Q rigolar
SFX A ar àvelo/Q rivar
SFX A ar àvelo/Q rolar
SFX A ar àvelo/Q seguitar
SFX A ar àvelo/Q serajar
SFX A ar àvelo/Q siar
SFX A ar àvelo/Q speronar
SFX A ar àvelo/Q sugar
SFX A ar àvelo/Q terminar
SFX A ar àvelo/Q tonar
SFX A ar àvelo/Q tuar
SFX A ar àvelo/Q vejar
SFX A ar àvelo/Q velar
SFX A ar àvelo/Q vergoñar
SFX A ar àvelo/Q verigolar
SFX A ar àvelo/Q versar
SFX A ar àvelo/Q verđelar
SFX A ar àvelo/Q xelar
SFX A ar àvelo/Q xmerdar
SFX A ar àvelo/Q đurar
SFX A ar àvelo/Q ŧercar
SFX A ar àvelo/Q ŧitar
SFX A ar àvemi/I [abcdefmnpstvxñđŧ]olar
SFX A ar àvemi/I [abcdfgijknopstvxŧ]etar
SFX A ar àvemi/I [abcdfjkmpsv]iđar
SFX A ar àvemi/I [abcdfklnoprstuvxđŧ]inar
SFX A ar àvemi/I [abcefgijklmnpsvxđŧ]onar
SFX A ar àvemi/I [abdefklmopsvx]itar
SFX A ar àvemi/I [abdfgijklmnpstxñđ]orar
SFX A ar àvemi/I [abdfgikmst]urar
SFX A ar àvemi/I [abdfijkmnprstuŧ]elar
SFX A ar àvemi/I [abdgiotu]riđar
SFX A ar àvemi/I [abfgptu]regar
SFX A ar àvemi/I [abfjlnpr]utar
SFX A ar àvemi/I [abfkx]renar
SFX A ar àvemi/I [abfot]raŧar
SFX A ar àvemi/I [abik]rokar
SFX A ar àvemi/I [abikoptu]riar
SFX A ar àvemi/I [adiopt]ronar
SFX A ar àvemi/I [adklpstuvđŧ]enar
SFX A ar àvemi/I [aeilnsu]kar
SFX A ar àvemi/I [aeinosu]tegar
SFX A ar àvemi/I [aeio]strar
SFX A ar àvemi/I [aeiop]letar
SFX A ar àvemi/I [aeiou]xenar
SFX A ar àvemi/I [aeiru]ñar
SFX A ar àvemi/I [aeiu]ngar
SFX A ar àvemi/I [aeiu]ŧiar
SFX A ar àvemi/I [aelo]var
SFX A ar àvemi/I [aenoux]golar
SFX A ar àvemi/I [aeo]liar
SFX A ar àvemi/I [aeors]tiđar
SFX A ar àvemi/I [aeou]mentar
SFX A ar àvemi/I [agot]rejar
SFX A ar àvemi/I [ai]erar
SFX A ar àvemi/I [ai]ñaŧar
SFX A ar àvemi/I [ail]gar
SFX A ar àvemi/I [ailnou]sar
SFX A ar àvemi/I [ailnu]bar
SFX A ar àvemi/I [ailu]minar
SFX A ar àvemi/I [aiou]rmar
SFX A ar àvemi/I [aisu]kiar
SFX A ar àvemi/I [aku]rifegar
SFX A ar àvemi/I [als]tar
SFX A ar àvemi/I [an]deđar
SFX A ar àvemi/I [an]fraxar
SFX A ar àvemi/I [an]kuerar
SFX A ar àvemi/I [an]kuirar
SFX A ar àvemi/I [ano]fegar
SFX A ar àvemi/I [ao]niđar
SFX A ar àvemi/I [ao]rcar
SFX A ar àvemi/I [ao]rdar
SFX A ar àvemi/I [ao]rdonar
SFX A ar àvemi/I [ao]rkar
SFX A ar àvemi/I [ao]rnar
SFX A ar àvemi/I [ao]rsar
SFX A ar àvemi/I [aou]nŧiar
SFX A ar àvemi/I [aou]rbar
SFX A ar àvemi/I [aou]rgar
SFX A ar àvemi/I [aou]rkiar
SFX A ar àvemi/I [aou]rlar
SFX A ar àvemi/I [aou]rtar
SFX A ar àvemi/I [aou]rŧar
SFX A ar àvemi/I [ar]naliđar
SFX A ar àvemi/I [aux]nar
SFX A ar àvemi/I [bcdefgijmnpsvxđŧ]otar
SFX A ar àvemi/I [bcdfgjklmnpstvxđŧ]erar
SFX A ar àvemi/I [bcfgiklnoprtŧ]eđar
SFX A ar àvemi/I [bcfgjklmnoptuv]aŧar
SFX A ar àvemi/I [bcfilrtđ]ugar
SFX A ar àvemi/I [bcmpruŧ]efar
SFX A ar àvemi/I [bdegikmprstđ]aliđar
SFX A ar àvemi/I [bdfjmnptvx]iar
SFX A ar àvemi/I [bdflmvđ]ogar
SFX A ar àvemi/I [bdgklmnptuv]ajar
SFX A ar àvemi/I [bdgkpv]rar
SFX A ar àvemi/I [bdilmnopsvxñđŧ]egar
SFX A ar àvemi/I [bdklmoprtuv]acar
SFX A ar àvemi/I [bfilmtuv]antar
SFX A ar àvemi/I [bgknpstv]axar
SFX A ar àvemi/I [bjklmrt]oŧar
SFX A ar àvemi/I [blmpstvx]irar
SFX A ar àvemi/I [blprsvx]ear
SFX A ar àvemi/I [bmnpxŧ]igolar
SFX A ar àvemi/I [bmtŧ]iliar
SFX A ar àvemi/I [bou]rogar
SFX A ar àvemi/I [bp]erlar
SFX A ar àvemi/I [btv]ergar
SFX A ar àvemi/I [bxŧ]eregar
SFX A ar àvemi/I [cfglopsv]esar
SFX A ar àvemi/I [clmnrsv]odar
SFX A ar àvemi/I [dfgklmnopst]ejar
SFX A ar àvemi/I [dg]obar
SFX A ar àvemi/I [dgkmnprs]uar
SFX A ar àvemi/I [dijlorstuvxđ]entar
SFX A ar àvemi/I [dlnstxñŧ]ifegar
SFX A ar àvemi/I [dltv]ernar
SFX A ar àvemi/I [eilnu]ŧar
SFX A ar àvemi/I [eilox]mar
SFX A ar àvemi/I [einoru]xar
SFX A ar àvemi/I [einosu]car
SFX A ar àvemi/I [eiu]xurar
SFX A ar àvemi/I [eo]liđar
SFX A ar àvemi/I [eo]ntiđar
SFX A ar àvemi/I [es]kotar
SFX A ar àvemi/I [es]ŧervelar
SFX A ar àvemi/I [fjkx]ermar
SFX A ar àvemi/I [fklrsx]oñar
SFX A ar àvemi/I [fm]eretar
SFX A ar àvemi/I [fpvŧ]iolar
SFX A ar àvemi/I [fŧ]etuar
SFX A ar àvemi/I [gin]ritar
SFX A ar àvemi/I [iln]trar
SFX A ar àvemi/I [inru]jar
SFX A ar àvemi/I [io]ntar
SFX A ar àvemi/I [io]rkolar
SFX A ar àvemi/I [ipt]ađar
SFX A ar àvemi/I [ipu]lar
SFX A ar àvemi/I [irst]umar
SFX A ar àvemi/I [klt]ivar
SFX A ar àvemi/I [kp]avejar
SFX A ar àvemi/I [kt]erŧar
SFX A ar àvemi/I [lmtxŧ]enŧiar
SFX A ar àvemi/I [ln]etrar
SFX A ar àvemi/I [lnoru]đar
SFX A ar àvemi/I [mp]eritar
SFX A ar àvemi/I [mv]ergolar
SFX A ar àvemi/I [ns]erbar
SFX A ar àvemi/I [ns]ervar
SFX A ar àvemi/I [ns]kuercar
SFX A ar àvemi/I [nsv]edar
SFX A ar àvemi/I [nx]goŧar
SFX A ar àvemi/I [op]ar
SFX A ar àvemi/I [ox]longar
SFX A ar àvemi/I [pt]resar
SFX A ar àvemi/I [pt]rotar
SFX A ar àvemi/I [stŧ]imentar
SFX A ar àvemi/I [sŧ]erkar
SFX A ar àvemi/I [tuv]iliđar
SFX A ar àvemi/I [tv]eriđar
SFX A ar àvemi/I [tv]erniđar
SFX A ar àvemi/I [xŧ]ertar
SFX A ar àvemi/I ^alienar
SFX A ar àvemi/I ^bersajar
SFX A ar àvemi/I ^bordeđar
SFX A ar àvemi/I ^deramar
SFX A ar àvemi/I ^derivar
SFX A ar àvemi/I ^derobar
SFX A ar àvemi/I ^derokar
SFX A ar àvemi/I ^derotar
SFX A ar àvemi/I ^desferenŧiar
SFX A ar àvemi/I ^devorar
SFX A ar àvemi/I ^devorŧiar
SFX A ar àvemi/I ^dexeredar
SFX A ar àvemi/I ^dexverxenar
SFX A ar àvemi/I ^exerŧitar
SFX A ar àvemi/I ^fermentar
SFX A ar àvemi/I ^griliar
SFX A ar àvemi/I ^guernar
SFX A ar àvemi/I ^inbaretar
SFX A ar àvemi/I ^infervorar
SFX A ar àvemi/I ^inkartonar
SFX A ar àvemi/I ^intarsiar
SFX A ar àvemi/I ^interesar
SFX A ar àvemi/I ^interkalar
SFX A ar àvemi/I ^interkuerar
SFX A ar àvemi/I ^interkuirar
SFX A ar àvemi/I ^interlinear
SFX A ar àvemi/I ^intermeđar
SFX A ar àvemi/I ^interogar
SFX A ar àvemi/I ^interpretar
SFX A ar àvemi/I ^inveriar
SFX A ar àvemi/I ^inversiar
SFX A ar àvemi/I ^inŧercelar
SFX A ar àvemi/I ^kalefar
SFX A ar àvemi/I ^kriolar
SFX A ar àvemi/I ^lustrar
SFX A ar àvemi/I ^maravejar
SFX A ar àvemi/I ^merkantar
SFX A ar àvemi/I ^merkantiđar
SFX A ar àvemi/I ^ormeđar
SFX A ar àvemi/I ^perfumar
SFX A ar àvemi/I ^perifraxar
SFX A ar àvemi/I ^periodar
SFX A ar àvemi/I ^perkolar
SFX A ar àvemi/I ^perkotar
SFX A ar àvemi/I ^perlustrar
SFX A ar àvemi/I ^permudarar
SFX A ar àvemi/I ^permutar
SFX A ar àvemi/I ^perorar
SFX A ar àvemi/I ^perpetrar
SFX A ar àvemi/I ^perpetuar
SFX A ar àvemi/I ^perseguitar
SFX A ar àvemi/I ^personaliđar
SFX A ar àvemi/I ^persugar
SFX A ar àvemi/I ^raxar
SFX A ar àvemi/I ^robar
SFX A ar àvemi/I ^roersar
SFX A ar àvemi/I ^sajar
SFX A ar àvemi/I ^scantiđar
SFX A ar àvemi/I ^skortegar
SFX A ar àvemi/I ^sotolinear
SFX A ar àvemi/I ^soverkiar
SFX A ar àvemi/I ^spergoŧar
SFX A ar àvemi/I ^sperimentar
SFX A ar àvemi/I ^sperlongar
SFX A ar àvemi/I ^spernacar
SFX A ar àvemi/I ^sperđurar
SFX A ar àvemi/I ^steriliđar
SFX A ar àvemi/I ^terapienar
SFX A ar àvemi/I ^teraŧar
SFX A ar àvemi/I ^termenar
SFX A ar àvemi/I ^terŧariolar
SFX A ar àvemi/I ^tormentar
SFX A ar àvemi/I ^verdeđar
SFX A ar àvemi/I ^vergiđar
SFX A ar àvemi/I ^verifegar
SFX A ar àvemi/I ^verolar
SFX A ar àvemi/I ^verxurar
SFX A ar àvemi/I ^xberlefar
SFX A ar àvemi/I ^xberlotar
SFX A ar àvemi/I ^xberlumar
SFX A ar àvemi/I ^xberxelar
SFX A ar àvemi/I ^xermojar
SFX A ar àvemi/I ^xgoñar
SFX A ar àvemi/I ^xlargiđar
SFX A ar àvemi/I ^xmerejar
SFX A ar àvemi/I ^xmeriliar
SFX A ar àvemi/I ^xmerŧiar
SFX A ar àvemi/I ^xmorgolar
SFX A ar àvemi/I ^xnervađar
SFX A ar àvemi/I ^xvergoñaŧar
SFX A ar àvemi/I alar
SFX A ar àvemi/I amar
SFX A ar àvemi/I arar
SFX A ar àvemi/I bertonar
SFX A ar àvemi/I dar
SFX A ar àvemi/I derenar
SFX A ar àvemi/I donar
SFX A ar àvemi/I far
SFX A ar àvemi/I fumar
SFX A ar àvemi/I kalar
SFX A ar àvemi/I kantar
SFX A ar àvemi/I kolar
SFX A ar àvemi/I korniđar
SFX A ar àvemi/I kurvar
SFX A ar àvemi/I lotar
SFX A ar àvemi/I lumar
SFX A ar àvemi/I menar
SFX A ar àvemi/I meravejar
SFX A ar àvemi/I međar
SFX A ar àvemi/I mojar
SFX A ar àvemi/I mudarar
SFX A ar àvemi/I ojar
SFX A ar àvemi/I okar
SFX A ar àvemi/I perdonar
SFX A ar àvemi/I perletar
SFX A ar àvemi/I pertegar
SFX A ar àvemi/I pongar
SFX A ar àvemi/I rajar
SFX A ar àvemi/I ramar
SFX A ar àvemi/I redar
SFX A ar àvemi/I rigolar
SFX A ar àvemi/I rivar
SFX A ar àvemi/I rolar
SFX A ar àvemi/I seguitar
SFX A ar àvemi/I serajar
SFX A ar àvemi/I siar
SFX A ar àvemi/I speronar
SFX A ar àvemi/I sugar
SFX A ar àvemi/I terminar
SFX A ar àvemi/I tonar
SFX A ar àvemi/I tuar
SFX A ar àvemi/I vejar
SFX A ar àvemi/I velar
SFX A ar àvemi/I vergoñar
SFX A ar àvemi/I verigolar
SFX A ar àvemi/I versar
SFX A ar àvemi/I verđelar
SFX A ar àvemi/I xelar
SFX A ar àvemi/I xmerdar
SFX A ar àvemi/I đurar
SFX A ar àvemi/I ŧercar
SFX A ar àvemi/I ŧitar
SFX A ar àvimo/J [abcdefmnpstvxñđŧ]olar
SFX A ar àvimo/J [abcdfgijknopstvxŧ]etar
SFX A ar àvimo/J [abcdfjkmpsv]iđar
SFX A ar àvimo/J [abcdfklnoprstuvxđŧ]inar
SFX A ar àvimo/J [abcefgijklmnpsvxđŧ]onar
SFX A ar àvimo/J [abdefklmopsvx]itar
SFX A ar àvimo/J [abdfgijklmnpstxñđ]orar
SFX A ar àvimo/J [abdfgikmst]urar
SFX A ar àvimo/J [abdfijkmnprstuŧ]elar
SFX A ar àvimo/J [abdgiotu]riđar
SFX A ar àvimo/J [abfgptu]regar
SFX A ar àvimo/J [abfjlnpr]utar
SFX A ar àvimo/J [abfkx]renar
SFX A ar àvimo/J [abfot]raŧar
SFX A ar àvimo/J [abik]rokar
SFX A ar àvimo/J [abikoptu]riar
SFX A ar àvimo/J [adiopt]ronar
SFX A ar àvimo/J [adklpstuvđŧ]enar
SFX A ar àvimo/J [aeilnsu]kar
SFX A ar àvimo/J [aeinosu]tegar
SFX A ar àvimo/J [aeio]strar
SFX A ar àvimo/J [aeiop]letar
SFX A ar àvimo/J [aeiou]xenar
SFX A ar àvimo/J [aeiru]ñar
SFX A ar àvimo/J [aeiu]ngar
SFX A ar àvimo/J [aeiu]ŧiar
SFX A ar àvimo/J [aelo]var
SFX A ar àvimo/J [aenoux]golar
SFX A ar àvimo/J [aeo]liar
SFX A ar àvimo/J [aeors]tiđar
SFX A ar àvimo/J [aeou]mentar
SFX A ar àvimo/J [agot]rejar
SFX A ar àvimo/J [ai]erar
SFX A ar àvimo/J [ai]ñaŧar
SFX A ar àvimo/J [ail]gar
SFX A ar àvimo/J [ailnou]sar
SFX A ar àvimo/J [ailnu]bar
SFX A ar àvimo/J [ailu]minar
SFX A ar àvimo/J [aiou]rmar
SFX A ar àvimo/J [aisu]kiar
SFX A ar àvimo/J [aku]rifegar
SFX A ar àvimo/J [als]tar
SFX A ar àvimo/J [an]deđar
SFX A ar àvimo/J [an]fraxar
SFX A ar àvimo/J [an]kuerar
SFX A ar àvimo/J [an]kuirar
SFX A ar àvimo/J [ano]fegar
SFX A ar àvimo/J [ao]niđar
SFX A ar àvimo/J [ao]rcar
SFX A ar àvimo/J [ao]rdar
SFX A ar àvimo/J [ao]rdonar
SFX A ar àvimo/J [ao]rkar
SFX A ar àvimo/J [ao]rnar
SFX A ar àvimo/J [ao]rsar
SFX A ar àvimo/J [aou]nŧiar
SFX A ar àvimo/J [aou]rbar
SFX A ar àvimo/J [aou]rgar
SFX A ar àvimo/J [aou]rkiar
SFX A ar àvimo/J [aou]rlar
SFX A ar àvimo/J [aou]rtar
SFX A ar àvimo/J [aou]rŧar
SFX A ar àvimo/J [ar]naliđar
SFX A ar àvimo/J [aux]nar
SFX A ar àvimo/J [bcdefgijmnpsvxđŧ]otar
SFX A ar àvimo/J [bcdfgjklmnpstvxđŧ]erar
SFX A ar àvimo/J [bcfgiklnoprtŧ]eđar
SFX A ar àvimo/J [bcfgjklmnoptuv]aŧar
SFX A ar àvimo/J [bcfilrtđ]ugar
SFX A ar àvimo/J [bcmpruŧ]efar
SFX A ar àvimo/J [bdegikmprstđ]aliđar
SFX A ar àvimo/J [bdfjmnptvx]iar
SFX A ar àvimo/J [bdflmvđ]ogar
SFX A ar àvimo/J [bdgklmnptuv]ajar
SFX A ar àvimo/J [bdgkpv]rar
SFX A ar àvimo/J [bdilmnopsvxñđŧ]egar
SFX A ar àvimo/J [bdklmoprtuv]acar
SFX A ar àvimo/J [bfilmtuv]antar
SFX A ar àvimo/J [bgknpstv]axar
SFX A ar àvimo/J [bjklmrt]oŧar
SFX A ar àvimo/J [blmpstvx]irar
SFX A ar àvimo/J [blprsvx]ear
SFX A ar àvimo/J [bmnpxŧ]igolar
SFX A ar àvimo/J [bmtŧ]iliar
SFX A ar àvimo/J [bou]rogar
SFX A ar àvimo/J [bp]erlar
SFX A ar àvimo/J [btv]ergar
SFX A ar àvimo/J [bxŧ]eregar
SFX A ar àvimo/J [cfglopsv]esar
SFX A ar àvimo/J [clmnrsv]odar
SFX A ar àvimo/J [dfgklmnopst]ejar
SFX A ar àvimo/J [dg]obar
SFX A ar àvimo/J [dgkmnprs]uar
SFX A ar àvimo/J [dijlorstuvxđ]entar
SFX A ar àvimo/J [dlnstxñŧ]ifegar
SFX A ar àvimo/J [dltv]ernar
SFX A ar àvimo/J [eilnu]ŧar
SFX A ar àvimo/J [eilox]mar
SFX A ar àvimo/J [einoru]xar
SFX A ar àvimo/J [einosu]car
SFX A ar àvimo/J [eiu]xurar
SFX A ar àvimo/J [eo]liđar
SFX A ar àvimo/J [eo]ntiđar
SFX A ar àvimo/J [es]kotar
SFX A ar àvimo/J [es]ŧervelar
SFX A ar àvimo/J [fjkx]ermar
SFX A ar àvimo/J [fklrsx]oñar
SFX A ar àvimo/J [fm]eretar
SFX A ar àvimo/J [fpvŧ]iolar
SFX A ar àvimo/J [fŧ]etuar
SFX A ar àvimo/J [gin]ritar
SFX A ar àvimo/J [iln]trar
SFX A ar àvimo/J [inru]jar
SFX A ar àvimo/J [io]ntar
SFX A ar àvimo/J [io]rkolar
SFX A ar àvimo/J [ipt]ađar
SFX A ar àvimo/J [ipu]lar
SFX A ar àvimo/J [irst]umar
SFX A ar àvimo/J [klt]ivar
SFX A ar àvimo/J [kp]avejar
SFX A ar àvimo/J [kt]erŧar
SFX A ar àvimo/J [lmtxŧ]enŧiar
SFX A ar àvimo/J [ln]etrar
SFX A ar àvimo/J [lnoru]đar
SFX A ar àvimo/J [mp]eritar
SFX A ar àvimo/J [mv]ergolar
SFX A ar àvimo/J [ns]erbar
SFX A ar àvimo/J [ns]ervar
SFX A ar àvimo/J [ns]kuercar
SFX A ar àvimo/J [nsv]edar
SFX A ar àvimo/J [nx]goŧar
SFX A ar àvimo/J [op]ar
SFX A ar àvimo/J [ox]longar
SFX A ar àvimo/J [pt]resar
SFX A ar àvimo/J [pt]rotar
SFX A ar àvimo/J [stŧ]imentar
SFX A ar àvimo/J [sŧ]erkar
SFX A ar àvimo/J [tuv]iliđar
SFX A ar àvimo/J [tv]eriđar
SFX A ar àvimo/J [tv]erniđar
SFX A ar àvimo/J [xŧ]ertar
SFX A ar àvimo/J ^alienar
SFX A ar àvimo/J ^bersajar
SFX A ar àvimo/J ^bordeđar
SFX A ar àvimo/J ^deramar
SFX A ar àvimo/J ^derivar
SFX A ar àvimo/J ^derobar
SFX A ar àvimo/J ^derokar
SFX A ar àvimo/J ^derotar
SFX A ar àvimo/J ^desferenŧiar
SFX A ar àvimo/J ^devorar
SFX A ar àvimo/J ^devorŧiar
SFX A ar àvimo/J ^dexeredar
SFX A ar àvimo/J ^dexverxenar
SFX A ar àvimo/J ^exerŧitar
SFX A ar àvimo/J ^fermentar
SFX A ar àvimo/J ^griliar
SFX A ar àvimo/J ^guernar
SFX A ar àvimo/J ^inbaretar
SFX A ar àvimo/J ^infervorar
SFX A ar àvimo/J ^inkartonar
SFX A ar àvimo/J ^intarsiar
SFX A ar àvimo/J ^interesar
SFX A ar àvimo/J ^interkalar
SFX A ar àvimo/J ^interkuerar
SFX A ar àvimo/J ^interkuirar
SFX A ar àvimo/J ^interlinear
SFX A ar àvimo/J ^intermeđar
SFX A ar àvimo/J ^interogar
SFX A ar àvimo/J ^interpretar
SFX A ar àvimo/J ^inveriar
SFX A ar àvimo/J ^inversiar
SFX A ar àvimo/J ^inŧercelar
SFX A ar àvimo/J ^kalefar
SFX A ar àvimo/J ^kriolar
SFX A ar àvimo/J ^lustrar
SFX A ar àvimo/J ^maravejar
SFX A ar àvimo/J ^merkantar
SFX A ar àvimo/J ^merkantiđar
SFX A ar àvimo/J ^ormeđar
SFX A ar àvimo/J ^perfumar
SFX A ar àvimo/J ^perifraxar
SFX A ar àvimo/J ^periodar
SFX A ar àvimo/J ^perkolar
SFX A ar àvimo/J ^perkotar
SFX A ar àvimo/J ^perlustrar
SFX A ar àvimo/J ^permudarar
SFX A ar àvimo/J ^permutar
SFX A ar àvimo/J ^perorar
SFX A ar àvimo/J ^perpetrar
SFX A ar àvimo/J ^perpetuar
SFX A ar àvimo/J ^perseguitar
SFX A ar àvimo/J ^personaliđar
SFX A ar àvimo/J ^persugar
SFX A ar àvimo/J ^raxar
SFX A ar àvimo/J ^robar
SFX A ar àvimo/J ^roersar
SFX A ar àvimo/J ^sajar
SFX A ar àvimo/J ^scantiđar
SFX A ar àvimo/J ^skortegar
SFX A ar àvimo/J ^sotolinear
SFX A ar àvimo/J ^soverkiar
SFX A ar àvimo/J ^spergoŧar
SFX A ar àvimo/J ^sperimentar
SFX A ar àvimo/J ^sperlongar
SFX A ar àvimo/J ^spernacar
SFX A ar àvimo/J ^sperđurar
SFX A ar àvimo/J ^steriliđar
SFX A ar àvimo/J ^terapienar
SFX A ar àvimo/J ^teraŧar
SFX A ar àvimo/J ^termenar
SFX A ar àvimo/J ^terŧariolar
SFX A ar àvimo/J ^tormentar
SFX A ar àvimo/J ^verdeđar
SFX A ar àvimo/J ^vergiđar
SFX A ar àvimo/J ^verifegar
SFX A ar àvimo/J ^verolar
SFX A ar àvimo/J ^verxurar
SFX A ar àvimo/J ^xberlefar
SFX A ar àvimo/J ^xberlotar
SFX A ar àvimo/J ^xberlumar
SFX A ar àvimo/J ^xberxelar
SFX A ar àvimo/J ^xermojar
SFX A ar àvimo/J ^xgoñar
SFX A ar àvimo/J ^xlargiđar
SFX A ar àvimo/J ^xmerejar
SFX A ar àvimo/J ^xmeriliar
SFX A ar àvimo/J ^xmerŧiar
SFX A ar àvimo/J ^xmorgolar
SFX A ar àvimo/J ^xnervađar
SFX A ar àvimo/J ^xvergoñaŧar
SFX A ar àvimo/J alar
SFX A ar àvimo/J amar
SFX A ar àvimo/J arar
SFX A ar àvimo/J bertonar
SFX A ar àvimo/J dar
SFX A ar àvimo/J derenar
SFX A ar àvimo/J donar
SFX A ar àvimo/J far
SFX A ar àvimo/J fumar
SFX A ar àvimo/J kalar
SFX A ar àvimo/J kantar
SFX A ar àvimo/J kolar
SFX A ar àvimo/J korniđar
SFX A ar àvimo/J kurvar
SFX A ar àvimo/J lotar
SFX A ar àvimo/J lumar
SFX A ar àvimo/J menar
SFX A ar àvimo/J meravejar
SFX A ar àvimo/J međar
SFX A ar àvimo/J mojar
SFX A ar àvimo/J mudarar
SFX A ar àvimo/J ojar
SFX A ar àvimo/J okar
SFX A ar àvimo/J perdonar
SFX A ar àvimo/J perletar
SFX A ar àvimo/J pertegar
SFX A ar àvimo/J pongar
SFX A ar àvimo/J rajar
SFX A ar àvimo/J ramar
SFX A ar àvimo/J redar
SFX A ar àvimo/J rigolar
SFX A ar àvimo/J rivar
SFX A ar àvimo/J rolar
SFX A ar àvimo/J seguitar
SFX A ar àvimo/J serajar
SFX A ar àvimo/J siar
SFX A ar àvimo/J speronar
SFX A ar àvimo/J sugar
SFX A ar àvimo/J terminar
SFX A ar àvimo/J tonar
SFX A ar àvimo/J tuar
SFX A ar àvimo/J vejar
SFX A ar àvimo/J velar
SFX A ar àvimo/J vergoñar
SFX A ar àvimo/J verigolar
SFX A ar àvimo/J versar
SFX A ar àvimo/J verđelar
SFX A ar àvimo/J xelar
SFX A ar àvimo/J xmerdar
SFX A ar àvimo/J đurar
SFX A ar àvimo/J ŧercar
SFX A ar àvimo/J ŧitar
SFX A ar àvimoni/K [abcdefmnpstvxñđŧ]olar
SFX A ar àvimoni/K [abcdfgijknopstvxŧ]etar
SFX A ar àvimoni/K [abcdfjkmpsv]iđar
SFX A ar àvimoni/K [abcdfklnoprstuvxđŧ]inar
SFX A ar àvimoni/K [abcefgijklmnpsvxđŧ]onar
SFX A ar àvimoni/K [abdefklmopsvx]itar
SFX A ar àvimoni/K [abdfgijklmnpstxñđ]orar
SFX A ar àvimoni/K [abdfgikmst]urar
SFX A ar àvimoni/K [abdfijkmnprstuŧ]elar
SFX A ar àvimoni/K [abdgiotu]riđar
SFX A ar àvimoni/K [abfgptu]regar
SFX A ar àvimoni/K [abfjlnpr]utar
SFX A ar àvimoni/K [abfkx]renar
SFX A ar àvimoni/K [abfot]raŧar
SFX A ar àvimoni/K [abik]rokar
SFX A ar àvimoni/K [abikoptu]riar
SFX A ar àvimoni/K [adiopt]ronar
SFX A ar àvimoni/K [adklpstuvđŧ]enar
SFX A ar àvimoni/K [aeilnsu]kar
SFX A ar àvimoni/K [aeinosu]tegar
SFX A ar àvimoni/K [aeio]strar
SFX A ar àvimoni/K [aeiop]letar
SFX A ar àvimoni/K [aeiou]xenar
SFX A ar àvimoni/K [aeiru]ñar
SFX A ar àvimoni/K [aeiu]ngar
SFX A ar àvimoni/K [aeiu]ŧiar
SFX A ar àvimoni/K [aelo]var
SFX A ar àvimoni/K [aenoux]golar
SFX A ar àvimoni/K [aeo]liar
SFX A ar àvimoni/K [aeors]tiđar
SFX A ar àvimoni/K [aeou]mentar
SFX A ar àvimoni/K [agot]rejar
SFX A ar àvimoni/K [ai]erar
SFX A ar àvimoni/K [ai]ñaŧar
SFX A ar àvimoni/K [ail]gar
SFX A ar àvimoni/K [ailnou]sar
SFX A ar àvimoni/K [ailnu]bar
SFX A ar àvimoni/K [ailu]minar
SFX A ar àvimoni/K [aiou]rmar
SFX A ar àvimoni/K [aisu]kiar
SFX A ar àvimoni/K [aku]rifegar
SFX A ar àvimoni/K [als]tar
SFX A ar àvimoni/K [an]deđar
SFX A ar àvimoni/K [an]fraxar
SFX A ar àvimoni/K [an]kuerar
SFX A ar àvimoni/K [an]kuirar
SFX A ar àvimoni/K [ano]fegar
SFX A ar àvimoni/K [ao]niđar
SFX A ar àvimoni/K [ao]rcar
SFX A ar àvimoni/K [ao]rdar
SFX A ar àvimoni/K [ao]rdonar
SFX A ar àvimoni/K [ao]rkar
SFX A ar àvimoni/K [ao]rnar
SFX A ar àvimoni/K [ao]rsar
SFX A ar àvimoni/K [aou]nŧiar
SFX A ar àvimoni/K [aou]rbar
SFX A ar àvimoni/K [aou]rgar
SFX A ar àvimoni/K [aou]rkiar
SFX A ar àvimoni/K [aou]rlar
SFX A ar àvimoni/K [aou]rtar
SFX A ar àvimoni/K [aou]rŧar
SFX A ar àvimoni/K [ar]naliđar
SFX A ar àvimoni/K [aux]nar
SFX A ar àvimoni/K [bcdefgijmnpsvxđŧ]otar
SFX A ar àvimoni/K [bcdfgjklmnpstvxđŧ]erar
SFX A ar àvimoni/K [bcfgiklnoprtŧ]eđar
SFX A ar àvimoni/K [bcfgjklmnoptuv]aŧar
SFX A ar àvimoni/K [bcfilrtđ]ugar
SFX A ar àvimoni/K [bcmpruŧ]efar
SFX A ar àvimoni/K [bdegikmprstđ]aliđar
SFX A ar àvimoni/K [bdfjmnptvx]iar
SFX A ar àvimoni/K [bdflmvđ]ogar
SFX A ar àvimoni/K [bdgklmnptuv]ajar
SFX A ar àvimoni/K [bdgkpv]rar
SFX A ar àvimoni/K [bdilmnopsvxñđŧ]egar
SFX A ar àvimoni/K [bdklmoprtuv]acar
SFX A ar àvimoni/K [bfilmtuv]antar
SFX A ar àvimoni/K [bgknpstv]axar
SFX A ar àvimoni/K [bjklmrt]oŧar
SFX A ar àvimoni/K [blmpstvx]irar
SFX A ar àvimoni/K [blprsvx]ear
SFX A ar àvimoni/K [bmnpxŧ]igolar
SFX A ar àvimoni/K [bmtŧ]iliar
SFX A ar àvimoni/K [bou]rogar
SFX A ar àvimoni/K [bp]erlar
SFX A ar àvimoni/K [btv]ergar
SFX A ar àvimoni/K [bxŧ]eregar
SFX A ar àvimoni/K [cfglopsv]esar
SFX A ar àvimoni/K [clmnrsv]odar
SFX A ar àvimoni/K [dfgklmnopst]ejar
SFX A ar àvimoni/K [dg]obar
SFX A ar àvimoni/K [dgkmnprs]uar
SFX A ar àvimoni/K [dijlorstuvxđ]entar
SFX A ar àvimoni/K [dlnstxñŧ]ifegar
SFX A ar àvimoni/K [dltv]ernar
SFX A ar àvimoni/K [eilnu]ŧar
SFX A ar àvimoni/K [eilox]mar
SFX A ar àvimoni/K [einoru]xar
SFX A ar àvimoni/K [einosu]car
SFX A ar àvimoni/K [eiu]xurar
SFX A ar àvimoni/K [eo]liđar
SFX A ar àvimoni/K [eo]ntiđar
SFX A ar àvimoni/K [es]kotar
SFX A ar àvimoni/K [es]ŧervelar
SFX A ar àvimoni/K [fjkx]ermar
SFX A ar àvimoni/K [fklrsx]oñar
SFX A ar àvimoni/K [fm]eretar
SFX A ar àvimoni/K [fpvŧ]iolar
SFX A ar àvimoni/K [fŧ]etuar
SFX A ar àvimoni/K [gin]ritar
SFX A ar àvimoni/K [iln]trar
SFX A ar àvimoni/K [inru]jar
SFX A ar àvimoni/K [io]ntar
SFX A ar àvimoni/K [io]rkolar
SFX A ar àvimoni/K [ipt]ađar
SFX A ar àvimoni/K [ipu]lar
SFX A ar àvimoni/K [irst]umar
SFX A ar àvimoni/K [klt]ivar
SFX A ar àvimoni/K [kp]avejar
SFX A ar àvimoni/K [kt]erŧar
SFX A ar àvimoni/K [lmtxŧ]enŧiar
SFX A ar àvimoni/K [ln]etrar
SFX A ar àvimoni/K [lnoru]đar
SFX A ar àvimoni/K [mp]eritar
SFX A ar àvimoni/K [mv]ergolar
SFX A ar àvimoni/K [ns]erbar
SFX A ar àvimoni/K [ns]ervar
SFX A ar àvimoni/K [ns]kuercar
SFX A ar àvimoni/K [nsv]edar
SFX A ar àvimoni/K [nx]goŧar
SFX A ar àvimoni/K [op]ar
SFX A ar àvimoni/K [ox]longar
SFX A ar àvimoni/K [pt]resar
SFX A ar àvimoni/K [pt]rotar
SFX A ar àvimoni/K [stŧ]imentar
SFX A ar àvimoni/K [sŧ]erkar
SFX A ar àvimoni/K [tuv]iliđar
SFX A ar àvimoni/K [tv]eriđar
SFX A ar àvimoni/K [tv]erniđar
SFX A ar àvimoni/K [xŧ]ertar
SFX A ar àvimoni/K ^alienar
SFX A ar àvimoni/K ^bersajar
SFX A ar àvimoni/K ^bordeđar
SFX A ar àvimoni/K ^deramar
SFX A ar àvimoni/K ^derivar
SFX A ar àvimoni/K ^derobar
SFX A ar àvimoni/K ^derokar
SFX A ar àvimoni/K ^derotar
SFX A ar àvimoni/K ^desferenŧiar
SFX A ar àvimoni/K ^devorar
SFX A ar àvimoni/K ^devorŧiar
SFX A ar àvimoni/K ^dexeredar
SFX A ar àvimoni/K ^dexverxenar
SFX A ar àvimoni/K ^exerŧitar
SFX A ar àvimoni/K ^fermentar
SFX A ar àvimoni/K ^griliar
SFX A ar àvimoni/K ^guernar
SFX A ar àvimoni/K ^inbaretar
SFX A ar àvimoni/K ^infervorar
SFX A ar àvimoni/K ^inkartonar
SFX A ar àvimoni/K ^intarsiar
SFX A ar àvimoni/K ^interesar
SFX A ar àvimoni/K ^interkalar
SFX A ar àvimoni/K ^interkuerar
SFX A ar àvimoni/K ^interkuirar
SFX A ar àvimoni/K ^interlinear
SFX A ar àvimoni/K ^intermeđar
SFX A ar àvimoni/K ^interogar
SFX A ar àvimoni/K ^interpretar
SFX A ar àvimoni/K ^inveriar
SFX A ar àvimoni/K ^inversiar
SFX A ar àvimoni/K ^inŧercelar
SFX A ar àvimoni/K ^kalefar
SFX A ar àvimoni/K ^kriolar
SFX A ar àvimoni/K ^lustrar
SFX A ar àvimoni/K ^maravejar
SFX A ar àvimoni/K ^merkantar
SFX A ar àvimoni/K ^merkantiđar
SFX A ar àvimoni/K ^ormeđar
SFX A ar àvimoni/K ^perfumar
SFX A ar àvimoni/K ^perifraxar
SFX A ar àvimoni/K ^periodar
SFX A ar àvimoni/K ^perkolar
SFX A ar àvimoni/K ^perkotar
SFX A ar àvimoni/K ^perlustrar
SFX A ar àvimoni/K ^permudarar
SFX A ar àvimoni/K ^permutar
SFX A ar àvimoni/K ^perorar
SFX A ar àvimoni/K ^perpetrar
SFX A ar àvimoni/K ^perpetuar
SFX A ar àvimoni/K ^perseguitar
SFX A ar àvimoni/K ^personaliđar
SFX A ar àvimoni/K ^persugar
SFX A ar àvimoni/K ^raxar
SFX A ar àvimoni/K ^robar
SFX A ar àvimoni/K ^roersar
SFX A ar àvimoni/K ^sajar
SFX A ar àvimoni/K ^scantiđar
SFX A ar àvimoni/K ^skortegar
SFX A ar àvimoni/K ^sotolinear
SFX A ar àvimoni/K ^soverkiar
SFX A ar àvimoni/K ^spergoŧar
SFX A ar àvimoni/K ^sperimentar
SFX A ar àvimoni/K ^sperlongar
SFX A ar àvimoni/K ^spernacar
SFX A ar àvimoni/K ^sperđurar
SFX A ar àvimoni/K ^steriliđar
SFX A ar àvimoni/K ^terapienar
SFX A ar àvimoni/K ^teraŧar
SFX A ar àvimoni/K ^termenar
SFX A ar àvimoni/K ^terŧariolar
SFX A ar àvimoni/K ^tormentar
SFX A ar àvimoni/K ^verdeđar
SFX A ar àvimoni/K ^vergiđar
SFX A ar àvimoni/K ^verifegar
SFX A ar àvimoni/K ^verolar
SFX A ar àvimoni/K ^verxurar
SFX A ar àvimoni/K ^xberlefar
SFX A ar àvimoni/K ^xberlotar
SFX A ar àvimoni/K ^xberlumar
SFX A ar àvimoni/K ^xberxelar
SFX A ar àvimoni/K ^xermojar
SFX A ar àvimoni/K ^xgoñar
SFX A ar àvimoni/K ^xlargiđar
SFX A ar àvimoni/K ^xmerejar
SFX A ar àvimoni/K ^xmeriliar
SFX A ar àvimoni/K ^xmerŧiar
SFX A ar àvimoni/K ^xmorgolar
SFX A ar àvimoni/K ^xnervađar
SFX A ar àvimoni/K ^xvergoñaŧar
SFX A ar àvimoni/K alar
SFX A ar àvimoni/K amar
SFX A ar àvimoni/K arar
SFX A ar àvimoni/K bertonar
SFX A ar àvimoni/K dar
SFX A ar àvimoni/K derenar
SFX A ar àvimoni/K donar
SFX A ar àvimoni/K far
SFX A ar àvimoni/K fumar
SFX A ar àvimoni/K kalar
SFX A ar àvimoni/K kantar
SFX A ar àvimoni/K kolar
SFX A ar àvimoni/K korniđar
SFX A ar àvimoni/K kurvar
SFX A ar àvimoni/K lotar
SFX A ar àvimoni/K lumar
SFX A ar àvimoni/K menar
SFX A ar àvimoni/K meravejar
SFX A ar àvimoni/K međar
SFX A ar àvimoni/K mojar
SFX A ar àvimoni/K mudarar
SFX A ar àvimoni/K ojar
SFX A ar àvimoni/K okar
SFX A ar àvimoni/K perdonar
SFX A ar àvimoni/K perletar
SFX A ar àvimoni/K pertegar
SFX A ar àvimoni/K pongar
SFX A ar àvimoni/K rajar
SFX A ar àvimoni/K ramar
SFX A ar àvimoni/K redar
SFX A ar àvimoni/K rigolar
SFX A ar àvimoni/K rivar
SFX A ar àvimoni/K rolar
SFX A ar àvimoni/K seguitar
SFX A ar àvimoni/K serajar
SFX A ar àvimoni/K siar
SFX A ar àvimoni/K speronar
SFX A ar àvimoni/K sugar
SFX A ar àvimoni/K terminar
SFX A ar àvimoni/K tonar
SFX A ar àvimoni/K tuar
SFX A ar àvimoni/K vejar
SFX A ar àvimoni/K velar
SFX A ar àvimoni/K vergoñar
SFX A ar àvimoni/K verigolar
SFX A ar àvimoni/K versar
SFX A ar àvimoni/K verđelar
SFX A ar àvimoni/K xelar
SFX A ar àvimoni/K xmerdar
SFX A ar àvimoni/K đurar
SFX A ar àvimoni/K ŧercar
SFX A ar àvimoni/K ŧitar
SFX A ar àvitu/M [abcdefmnpstvxñđŧ]olar
SFX A ar àvitu/M [abcdfgijknopstvxŧ]etar
SFX A ar àvitu/M [abcdfjkmpsv]iđar
SFX A ar àvitu/M [abcdfklnoprstuvxđŧ]inar
SFX A ar àvitu/M [abcefgijklmnpsvxđŧ]onar
SFX A ar àvitu/M [abdefklmopsvx]itar
SFX A ar àvitu/M [abdfgijklmnpstxñđ]orar
SFX A ar àvitu/M [abdfgikmst]urar
SFX A ar àvitu/M [abdfijkmnprstuŧ]elar
SFX A ar àvitu/M [abdgiotu]riđar
SFX A ar àvitu/M [abfgptu]regar
SFX A ar àvitu/M [abfjlnpr]utar
SFX A ar àvitu/M [abfkx]renar
SFX A ar àvitu/M [abfot]raŧar
SFX A ar àvitu/M [abik]rokar
SFX A ar àvitu/M [abikoptu]riar
SFX A ar àvitu/M [adiopt]ronar
SFX A ar àvitu/M [adklpstuvđŧ]enar
SFX A ar àvitu/M [aeilnsu]kar
SFX A ar àvitu/M [aeinosu]tegar
SFX A ar àvitu/M [aeio]strar
SFX A ar àvitu/M [aeiop]letar
SFX A ar àvitu/M [aeiou]xenar
SFX A ar àvitu/M [aeiru]ñar
SFX A ar àvitu/M [aeiu]ngar
SFX A ar àvitu/M [aeiu]ŧiar
SFX A ar àvitu/M [aelo]var
SFX A ar àvitu/M [aenoux]golar
SFX A ar àvitu/M [aeo]liar
SFX A ar àvitu/M [aeors]tiđar
SFX A ar àvitu/M [aeou]mentar
SFX A ar àvitu/M [agot]rejar
SFX A ar àvitu/M [ai]erar
SFX A ar àvitu/M [ai]ñaŧar
SFX A ar àvitu/M [ail]gar
SFX A ar àvitu/M [ailnou]sar
SFX A ar àvitu/M [ailnu]bar
SFX A ar àvitu/M [ailu]minar
SFX A ar àvitu/M [aiou]rmar
SFX A ar àvitu/M [aisu]kiar
SFX A ar àvitu/M [aku]rifegar
SFX A ar àvitu/M [als]tar
SFX A ar àvitu/M [an]deđar
SFX A ar àvitu/M [an]fraxar
SFX A ar àvitu/M [an]kuerar
SFX A ar àvitu/M [an]kuirar
SFX A ar àvitu/M [ano]fegar
SFX A ar àvitu/M [ao]niđar
SFX A ar àvitu/M [ao]rcar
SFX A ar àvitu/M [ao]rdar
SFX A ar àvitu/M [ao]rdonar
SFX A ar àvitu/M [ao]rkar
SFX A ar àvitu/M [ao]rnar
SFX A ar àvitu/M [ao]rsar
SFX A ar àvitu/M [aou]nŧiar
SFX A ar àvitu/M [aou]rbar
SFX A ar àvitu/M [aou]rgar
SFX A ar àvitu/M [aou]rkiar
SFX A ar àvitu/M [aou]rlar
SFX A ar àvitu/M [aou]rtar
SFX A ar àvitu/M [aou]rŧar
SFX A ar àvitu/M [ar]naliđar
SFX A ar àvitu/M [aux]nar
SFX A ar àvitu/M [bcdefgijmnpsvxđŧ]otar
SFX A ar àvitu/M [bcdfgjklmnpstvxđŧ]erar
SFX A ar àvitu/M [bcfgiklnoprtŧ]eđar
SFX A ar àvitu/M [bcfgjklmnoptuv]aŧar
SFX A ar àvitu/M [bcfilrtđ]ugar
SFX A ar àvitu/M [bcmpruŧ]efar
SFX A ar àvitu/M [bdegikmprstđ]aliđar
SFX A ar àvitu/M [bdfjmnptvx]iar
SFX A ar àvitu/M [bdflmvđ]ogar
SFX A ar àvitu/M [bdgklmnptuv]ajar
SFX A ar àvitu/M [bdgkpv]rar
SFX A ar àvitu/M [bdilmnopsvxñđŧ]egar
SFX A ar àvitu/M [bdklmoprtuv]acar
SFX A ar àvitu/M [bfilmtuv]antar
SFX A ar àvitu/M [bgknpstv]axar
SFX A ar àvitu/M [bjklmrt]oŧar
SFX A ar àvitu/M [blmpstvx]irar
SFX A ar àvitu/M [blprsvx]ear
SFX A ar àvitu/M [bmnpxŧ]igolar
SFX A ar àvitu/M [bmtŧ]iliar
SFX A ar àvitu/M [bou]rogar
SFX A ar àvitu/M [bp]erlar
SFX A ar àvitu/M [btv]ergar
SFX A ar àvitu/M [bxŧ]eregar
SFX A ar àvitu/M [cfglopsv]esar
SFX A ar àvitu/M [clmnrsv]odar
SFX A ar àvitu/M [dfgklmnopst]ejar
SFX A ar àvitu/M [dg]obar
SFX A ar àvitu/M [dgkmnprs]uar
SFX A ar àvitu/M [dijlorstuvxđ]entar
SFX A ar àvitu/M [dlnstxñŧ]ifegar
SFX A ar àvitu/M [dltv]ernar
SFX A ar àvitu/M [eilnu]ŧar
SFX A ar àvitu/M [eilox]mar
SFX A ar àvitu/M [einoru]xar
SFX A ar àvitu/M [einosu]car
SFX A ar àvitu/M [eiu]xurar
SFX A ar àvitu/M [eo]liđar
SFX A ar àvitu/M [eo]ntiđar
SFX A ar àvitu/M [es]kotar
SFX A ar àvitu/M [es]ŧervelar
SFX A ar àvitu/M [fjkx]ermar
SFX A ar àvitu/M [fklrsx]oñar
SFX A ar àvitu/M [fm]eretar
SFX A ar àvitu/M [fpvŧ]iolar
SFX A ar àvitu/M [fŧ]etuar
SFX A ar àvitu/M [gin]ritar
SFX A ar àvitu/M [iln]trar
SFX A ar àvitu/M [inru]jar
SFX A ar àvitu/M [io]ntar
SFX A ar àvitu/M [io]rkolar
SFX A ar àvitu/M [ipt]ađar
SFX A ar àvitu/M [ipu]lar
SFX A ar àvitu/M [irst]umar
SFX A ar àvitu/M [klt]ivar
SFX A ar àvitu/M [kp]avejar
SFX A ar àvitu/M [kt]erŧar
SFX A ar àvitu/M [lmtxŧ]enŧiar
SFX A ar àvitu/M [ln]etrar
SFX A ar àvitu/M [lnoru]đar
SFX A ar àvitu/M [mp]eritar
SFX A ar àvitu/M [mv]ergolar
SFX A ar àvitu/M [ns]erbar
SFX A ar àvitu/M [ns]ervar
SFX A ar àvitu/M [ns]kuercar
SFX A ar àvitu/M [nsv]edar
SFX A ar àvitu/M [nx]goŧar
SFX A ar àvitu/M [op]ar
SFX A ar àvitu/M [ox]longar
SFX A ar àvitu/M [pt]resar
SFX A ar àvitu/M [pt]rotar
SFX A ar àvitu/M [stŧ]imentar
SFX A ar àvitu/M [sŧ]erkar
SFX A ar àvitu/M [tuv]iliđar
SFX A ar àvitu/M [tv]eriđar
SFX A ar àvitu/M [tv]erniđar
SFX A ar àvitu/M [xŧ]ertar
SFX A ar àvitu/M ^alienar
SFX A ar àvitu/M ^bersajar
SFX A ar àvitu/M ^bordeđar
SFX A ar àvitu/M ^deramar
SFX A ar àvitu/M ^derivar
SFX A ar àvitu/M ^derobar
SFX A ar àvitu/M ^derokar
SFX A ar àvitu/M ^derotar
SFX A ar àvitu/M ^desferenŧiar
SFX A ar àvitu/M ^devorar
SFX A ar àvitu/M ^devorŧiar
SFX A ar àvitu/M ^dexeredar
SFX A ar àvitu/M ^dexverxenar
SFX A ar àvitu/M ^exerŧitar
SFX A ar àvitu/M ^fermentar
SFX A ar àvitu/M ^griliar
SFX A ar àvitu/M ^guernar
SFX A ar àvitu/M ^inbaretar
SFX A ar àvitu/M ^infervorar
SFX A ar àvitu/M ^inkartonar
SFX A ar àvitu/M ^intarsiar
SFX A ar àvitu/M ^interesar
SFX A ar àvitu/M ^interkalar
SFX A ar àvitu/M ^interkuerar
SFX A ar àvitu/M ^interkuirar
SFX A ar àvitu/M ^interlinear
SFX A ar àvitu/M ^intermeđar
SFX A ar àvitu/M ^interogar
SFX A ar àvitu/M ^interpretar
SFX A ar àvitu/M ^inveriar
SFX A ar àvitu/M ^inversiar
SFX A ar àvitu/M ^inŧercelar
SFX A ar àvitu/M ^kalefar
SFX A ar àvitu/M ^kriolar
SFX A ar àvitu/M ^lustrar
SFX A ar àvitu/M ^maravejar
SFX A ar àvitu/M ^merkantar
SFX A ar àvitu/M ^merkantiđar
SFX A ar àvitu/M ^ormeđar
SFX A ar àvitu/M ^perfumar
SFX A ar àvitu/M ^perifraxar
SFX A ar àvitu/M ^periodar
SFX A ar àvitu/M ^perkolar
SFX A ar àvitu/M ^perkotar
SFX A ar àvitu/M ^perlustrar
SFX A ar àvitu/M ^permudarar
SFX A ar àvitu/M ^permutar
SFX A ar àvitu/M ^perorar
SFX A ar àvitu/M ^perpetrar
SFX A ar àvitu/M ^perpetuar
SFX A ar àvitu/M ^perseguitar
SFX A ar àvitu/M ^personaliđar
SFX A ar àvitu/M ^persugar
SFX A ar àvitu/M ^raxar
SFX A ar àvitu/M ^robar
SFX A ar àvitu/M ^roersar
SFX A ar àvitu/M ^sajar
SFX A ar àvitu/M ^scantiđar
SFX A ar àvitu/M ^skortegar
SFX A ar àvitu/M ^sotolinear
SFX A ar àvitu/M ^soverkiar
SFX A ar àvitu/M ^spergoŧar
SFX A ar àvitu/M ^sperimentar
SFX A ar àvitu/M ^sperlongar
SFX A ar àvitu/M ^spernacar
SFX A ar àvitu/M ^sperđurar
SFX A ar àvitu/M ^steriliđar
SFX A ar àvitu/M ^terapienar
SFX A ar àvitu/M ^teraŧar
SFX A ar àvitu/M ^termenar
SFX A ar àvitu/M ^terŧariolar
SFX A ar àvitu/M ^tormentar
SFX A ar àvitu/M ^verdeđar
SFX A ar àvitu/M ^vergiđar
SFX A ar àvitu/M ^verifegar
SFX A ar àvitu/M ^verolar
SFX A ar àvitu/M ^verxurar
SFX A ar àvitu/M ^xberlefar
SFX A ar àvitu/M ^xberlotar
SFX A ar àvitu/M ^xberlumar
SFX A ar àvitu/M ^xberxelar
SFX A ar àvitu/M ^xermojar
SFX A ar àvitu/M ^xgoñar
SFX A ar àvitu/M ^xlargiđar
SFX A ar àvitu/M ^xmerejar
SFX A ar àvitu/M ^xmeriliar
SFX A ar àvitu/M ^xmerŧiar
SFX A ar àvitu/M ^xmorgolar
SFX A ar àvitu/M ^xnervađar
SFX A ar àvitu/M ^xvergoñaŧar
SFX A ar àvitu/M alar
SFX A ar àvitu/M amar
SFX A ar àvitu/M arar
SFX A ar àvitu/M bertonar
SFX A ar àvitu/M dar
SFX A ar àvitu/M derenar
SFX A ar àvitu/M donar
SFX A ar àvitu/M far
SFX A ar àvitu/M fumar
SFX A ar àvitu/M kalar
SFX A ar àvitu/M kantar
SFX A ar àvitu/M kolar
SFX A ar àvitu/M korniđar
SFX A ar àvitu/M kurvar
SFX A ar àvitu/M lotar
SFX A ar àvitu/M lumar
SFX A ar àvitu/M menar
SFX A ar àvitu/M meravejar
SFX A ar àvitu/M međar
SFX A ar àvitu/M mojar
SFX A ar àvitu/M mudarar
SFX A ar àvitu/M ojar
SFX A ar àvitu/M okar
SFX A ar àvitu/M perdonar
SFX A ar àvitu/M perletar
SFX A ar àvitu/M pertegar
SFX A ar àvitu/M pongar
SFX A ar àvitu/M rajar
SFX A ar àvitu/M ramar
SFX A ar àvitu/M redar
SFX A ar àvitu/M rigolar
SFX A ar àvitu/M rivar
SFX A ar àvitu/M rolar
SFX A ar àvitu/M seguitar
SFX A ar àvitu/M serajar
SFX A ar àvitu/M siar
SFX A ar àvitu/M speronar
SFX A ar àvitu/M sugar
SFX A ar àvitu/M terminar
SFX A ar àvitu/M tonar
SFX A ar àvitu/M tuar
SFX A ar àvitu/M vejar
SFX A ar àvitu/M velar
SFX A ar àvitu/M vergoñar
SFX A ar àvitu/M verigolar
SFX A ar àvitu/M versar
SFX A ar àvitu/M verđelar
SFX A ar àvitu/M xelar
SFX A ar àvitu/M xmerdar
SFX A ar àvitu/M đurar
SFX A ar àvitu/M ŧercar
SFX A ar àvitu/M ŧitar
SFX A ar àvomi/I [abcdefmnpstvxñđŧ]olar
SFX A ar àvomi/I [abcdfgijknopstvxŧ]etar
SFX A ar àvomi/I [abcdfjkmpsv]iđar
SFX A ar àvomi/I [abcdfklnoprstuvxđŧ]inar
SFX A ar àvomi/I [abcefgijklmnpsvxđŧ]onar
SFX A ar àvomi/I [abdefklmopsvx]itar
SFX A ar àvomi/I [abdfgijklmnpstxñđ]orar
SFX A ar àvomi/I [abdfgikmst]urar
SFX A ar àvomi/I [abdfijkmnprstuŧ]elar
SFX A ar àvomi/I [abdgiotu]riđar
SFX A ar àvomi/I [abfgptu]regar
SFX A ar àvomi/I [abfjlnpr]utar
SFX A ar àvomi/I [abfkx]renar
SFX A ar àvomi/I [abfot]raŧar
SFX A ar àvomi/I [abik]rokar
SFX A ar àvomi/I [abikoptu]riar
SFX A ar àvomi/I [adiopt]ronar
SFX A ar àvomi/I [adklpstuvđŧ]enar
SFX A ar àvomi/I [aeilnsu]kar
SFX A ar àvomi/I [aeinosu]tegar
SFX A ar àvomi/I [aeio]strar
SFX A ar àvomi/I [aeiop]letar
SFX A ar àvomi/I [aeiou]xenar
SFX A ar àvomi/I [aeiru]ñar
SFX A ar àvomi/I [aeiu]ngar
SFX A ar àvomi/I [aeiu]ŧiar
SFX A ar àvomi/I [aelo]var
SFX A ar àvomi/I [aenoux]golar
SFX A ar àvomi/I [aeo]liar
SFX A ar àvomi/I [aeors]tiđar
SFX A ar àvomi/I [aeou]mentar
SFX A ar àvomi/I [agot]rejar
SFX A ar àvomi/I [ai]erar
SFX A ar àvomi/I [ai]ñaŧar
SFX A ar àvomi/I [ail]gar
SFX A ar àvomi/I [ailnou]sar
SFX A ar àvomi/I [ailnu]bar
SFX A ar àvomi/I [ailu]minar
SFX A ar àvomi/I [aiou]rmar
SFX A ar àvomi/I [aisu]kiar
SFX A ar àvomi/I [aku]rifegar
SFX A ar àvomi/I [als]tar
SFX A ar àvomi/I [an]deđar
SFX A ar àvomi/I [an]fraxar
SFX A ar àvomi/I [an]kuerar
SFX A ar àvomi/I [an]kuirar
SFX A ar àvomi/I [ano]fegar
SFX A ar àvomi/I [ao]niđar
SFX A ar àvomi/I [ao]rcar
SFX A ar àvomi/I [ao]rdar
SFX A ar àvomi/I [ao]rdonar
SFX A ar àvomi/I [ao]rkar
SFX A ar àvomi/I [ao]rnar
SFX A ar àvomi/I [ao]rsar
SFX A ar àvomi/I [aou]nŧiar
SFX A ar àvomi/I [aou]rbar
SFX A ar àvomi/I [aou]rgar
SFX A ar àvomi/I [aou]rkiar
SFX A ar àvomi/I [aou]rlar
SFX A ar àvomi/I [aou]rtar
SFX A ar àvomi/I [aou]rŧar
SFX A ar àvomi/I [ar]naliđar
SFX A ar àvomi/I [aux]nar
SFX A ar àvomi/I [bcdefgijmnpsvxđŧ]otar
SFX A ar àvomi/I [bcdfgjklmnpstvxđŧ]erar
SFX A ar àvomi/I [bcfgiklnoprtŧ]eđar
SFX A ar àvomi/I [bcfgjklmnoptuv]aŧar
SFX A ar àvomi/I [bcfilrtđ]ugar
SFX A ar àvomi/I [bcmpruŧ]efar
SFX A ar àvomi/I [bdegikmprstđ]aliđar
SFX A ar àvomi/I [bdfjmnptvx]iar
SFX A ar àvomi/I [bdflmvđ]ogar
SFX A ar àvomi/I [bdgklmnptuv]ajar
SFX A ar àvomi/I [bdgkpv]rar
SFX A ar àvomi/I [bdilmnopsvxñđŧ]egar
SFX A ar àvomi/I [bdklmoprtuv]acar
SFX A ar àvomi/I [bfilmtuv]antar
SFX A ar àvomi/I [bgknpstv]axar
SFX A ar àvomi/I [bjklmrt]oŧar
SFX A ar àvomi/I [blmpstvx]irar
SFX A ar àvomi/I [blprsvx]ear
SFX A ar àvomi/I [bmnpxŧ]igolar
SFX A ar àvomi/I [bmtŧ]iliar
SFX A ar àvomi/I [bou]rogar
SFX A ar àvomi/I [bp]erlar
SFX A ar àvomi/I [btv]ergar
SFX A ar àvomi/I [bxŧ]eregar
SFX A ar àvomi/I [cfglopsv]esar
SFX A ar àvomi/I [clmnrsv]odar
SFX A ar àvomi/I [dfgklmnopst]ejar
SFX A ar àvomi/I [dg]obar
SFX A ar àvomi/I [dgkmnprs]uar
SFX A ar àvomi/I [dijlorstuvxđ]entar
SFX A ar àvomi/I [dlnstxñŧ]ifegar
SFX A ar àvomi/I [dltv]ernar
SFX A ar àvomi/I [eilnu]ŧar
SFX A ar àvomi/I [eilox]mar
SFX A ar àvomi/I [einoru]xar
SFX A ar àvomi/I [einosu]car
SFX A ar àvomi/I [eiu]xurar
SFX A ar àvomi/I [eo]liđar
SFX A ar àvomi/I [eo]ntiđar
SFX A ar àvomi/I [es]kotar
SFX A ar àvomi/I [es]ŧervelar
SFX A ar àvomi/I [fjkx]ermar
SFX A ar àvomi/I [fklrsx]oñar
SFX A ar àvomi/I [fm]eretar
SFX A ar àvomi/I [fpvŧ]iolar
SFX A ar àvomi/I [fŧ]etuar
SFX A ar àvomi/I [gin]ritar
SFX A ar àvomi/I [iln]trar
SFX A ar àvomi/I [inru]jar
SFX A ar àvomi/I [io]ntar
SFX A ar àvomi/I [io]rkolar
SFX A ar àvomi/I [ipt]ađar
SFX A ar àvomi/I [ipu]lar
SFX A ar àvomi/I [irst]umar
SFX A ar àvomi/I [klt]ivar
SFX A ar àvomi/I [kp]avejar
SFX A ar àvomi/I [kt]erŧar
SFX A ar àvomi/I [lmtxŧ]enŧiar
SFX A ar àvomi/I [ln]etrar
SFX A ar àvomi/I [lnoru]đar
SFX A ar àvomi/I [mp]eritar
SFX A ar àvomi/I [mv]ergolar
SFX A ar àvomi/I [ns]erbar
SFX A ar àvomi/I [ns]ervar
SFX A ar àvomi/I [ns]kuercar
SFX A ar àvomi/I [nsv]edar
SFX A ar àvomi/I [nx]goŧar
SFX A ar àvomi/I [op]ar
SFX A ar àvomi/I [ox]longar
SFX A ar àvomi/I [pt]resar
SFX A ar àvomi/I [pt]rotar
SFX A ar àvomi/I [stŧ]imentar
SFX A ar àvomi/I [sŧ]erkar
SFX A ar àvomi/I [tuv]iliđar
SFX A ar àvomi/I [tv]eriđar
SFX A ar àvomi/I [tv]erniđar
SFX A ar àvomi/I [xŧ]ertar
SFX A ar àvomi/I ^alienar
SFX A ar àvomi/I ^bersajar
SFX A ar àvomi/I ^bordeđar
SFX A ar àvomi/I ^deramar
SFX A ar àvomi/I ^derivar
SFX A ar àvomi/I ^derobar
SFX A ar àvomi/I ^derokar
SFX A ar àvomi/I ^derotar
SFX A ar àvomi/I ^desferenŧiar
SFX A ar àvomi/I ^devorar
SFX A ar àvomi/I ^devorŧiar
SFX A ar àvomi/I ^dexeredar
SFX A ar àvomi/I ^dexverxenar
SFX A ar àvomi/I ^exerŧitar
SFX A ar àvomi/I ^fermentar
SFX A ar àvomi/I ^griliar
SFX A ar àvomi/I ^guernar
SFX A ar àvomi/I ^inbaretar
SFX A ar àvomi/I ^infervorar
SFX A ar àvomi/I ^inkartonar
SFX A ar àvomi/I ^intarsiar
SFX A ar àvomi/I ^interesar
SFX A ar àvomi/I ^interkalar
SFX A ar àvomi/I ^interkuerar
SFX A ar àvomi/I ^interkuirar
SFX A ar àvomi/I ^interlinear
SFX A ar àvomi/I ^intermeđar
SFX A ar àvomi/I ^interogar
SFX A ar àvomi/I ^interpretar
SFX A ar àvomi/I ^inveriar
SFX A ar àvomi/I ^inversiar
SFX A ar àvomi/I ^inŧercelar
SFX A ar àvomi/I ^kalefar
SFX A ar àvomi/I ^kriolar
SFX A ar àvomi/I ^lustrar
SFX A ar àvomi/I ^maravejar
SFX A ar àvomi/I ^merkantar
SFX A ar àvomi/I ^merkantiđar
SFX A ar àvomi/I ^ormeđar
SFX A ar àvomi/I ^perfumar
SFX A ar àvomi/I ^perifraxar
SFX A ar àvomi/I ^periodar
SFX A ar àvomi/I ^perkolar
SFX A ar àvomi/I ^perkotar
SFX A ar àvomi/I ^perlustrar
SFX A ar àvomi/I ^permudarar
SFX A ar àvomi/I ^permutar
SFX A ar àvomi/I ^perorar
SFX A ar àvomi/I ^perpetrar
SFX A ar àvomi/I ^perpetuar
SFX A ar àvomi/I ^perseguitar
SFX A ar àvomi/I ^personaliđar
SFX A ar àvomi/I ^persugar
SFX A ar àvomi/I ^raxar
SFX A ar àvomi/I ^robar
SFX A ar àvomi/I ^roersar
SFX A ar àvomi/I ^sajar
SFX A ar àvomi/I ^scantiđar
SFX A ar àvomi/I ^skortegar
SFX A ar àvomi/I ^sotolinear
SFX A ar àvomi/I ^soverkiar
SFX A ar àvomi/I ^spergoŧar
SFX A ar àvomi/I ^sperimentar
SFX A ar àvomi/I ^sperlongar
SFX A ar àvomi/I ^spernacar
SFX A ar àvomi/I ^sperđurar
SFX A ar àvomi/I ^steriliđar
SFX A ar àvomi/I ^terapienar
SFX A ar àvomi/I ^teraŧar
SFX A ar àvomi/I ^termenar
SFX A ar àvomi/I ^terŧariolar
SFX A ar àvomi/I ^tormentar
SFX A ar àvomi/I ^verdeđar
SFX A ar àvomi/I ^vergiđar
SFX A ar àvomi/I ^verifegar
SFX A ar àvomi/I ^verolar
SFX A ar àvomi/I ^verxurar
SFX A ar àvomi/I ^xberlefar
SFX A ar àvomi/I ^xberlotar
SFX A ar àvomi/I ^xberlumar
SFX A ar àvomi/I ^xberxelar
SFX A ar àvomi/I ^xermojar
SFX A ar àvomi/I ^xgoñar
SFX A ar àvomi/I ^xlargiđar
SFX A ar àvomi/I ^xmerejar
SFX A ar àvomi/I ^xmeriliar
SFX A ar àvomi/I ^xmerŧiar
SFX A ar àvomi/I ^xmorgolar
SFX A ar àvomi/I ^xnervađar
SFX A ar àvomi/I ^xvergoñaŧar
SFX A ar àvomi/I alar
SFX A ar àvomi/I amar
SFX A ar àvomi/I arar
SFX A ar àvomi/I bertonar
SFX A ar àvomi/I dar
SFX A ar àvomi/I derenar
SFX A ar àvomi/I donar
SFX A ar àvomi/I far
SFX A ar àvomi/I fumar
SFX A ar àvomi/I kalar
SFX A ar àvomi/I kantar
SFX A ar àvomi/I kolar
SFX A ar àvomi/I korniđar
SFX A ar àvomi/I kurvar
SFX A ar àvomi/I lotar
SFX A ar àvomi/I lumar
SFX A ar àvomi/I menar
SFX A ar àvomi/I meravejar
SFX A ar àvomi/I međar
SFX A ar àvomi/I mojar
SFX A ar àvomi/I mudarar
SFX A ar àvomi/I ojar
SFX A ar àvomi/I okar
SFX A ar àvomi/I perdonar
SFX A ar àvomi/I perletar
SFX A ar àvomi/I pertegar
SFX A ar àvomi/I pongar
SFX A ar àvomi/I rajar
SFX A ar àvomi/I ramar
SFX A ar àvomi/I redar
SFX A ar àvomi/I rigolar
SFX A ar àvomi/I rivar
SFX A ar àvomi/I rolar
SFX A ar àvomi/I seguitar
SFX A ar àvomi/I serajar
SFX A ar àvomi/I siar
SFX A ar àvomi/I speronar
SFX A ar àvomi/I sugar
SFX A ar àvomi/I terminar
SFX A ar àvomi/I tonar
SFX A ar àvomi/I tuar
SFX A ar àvomi/I vejar
SFX A ar àvomi/I velar
SFX A ar àvomi/I vergoñar
SFX A ar àvomi/I verigolar
SFX A ar àvomi/I versar
SFX A ar àvomi/I verđelar
SFX A ar àvomi/I xelar
SFX A ar àvomi/I xmerdar
SFX A ar àvomi/I đurar
SFX A ar àvomi/I ŧercar
SFX A ar àvomi/I ŧitar
SFX A ar è/FN [abcdefmnpstvxñđŧ]olar
SFX A ar è/FN [abcdfgijknopstvxŧ]etar
SFX A ar è/FN [abcdfjkmpsv]iđar
SFX A ar è/FN [abcdfklnoprstuvxđŧ]inar
SFX A ar è/FN [abcefgijklmnpsvxđŧ]onar
SFX A ar è/FN [abdefklmopsvx]itar
SFX A ar è/FN [abdfgijklmnpstxñđ]orar
SFX A ar è/FN [abdfgikmst]urar
SFX A ar è/FN [abdfijkmnprstuŧ]elar
SFX A ar è/FN [abdgiotu]riđar
SFX A ar è/FN [abfgptu]regar
SFX A ar è/FN [abfjlnpr]utar
SFX A ar è/FN [abfkx]renar
SFX A ar è/FN [abfot]raŧar
SFX A ar è/FN [abik]rokar
SFX A ar è/FN [abikoptu]riar
SFX A ar è/FN [adiopt]ronar
SFX A ar è/FN [adklpstuvđŧ]enar
SFX A ar è/FN [aeilnsu]kar
SFX A ar è/FN [aeinosu]tegar
SFX A ar è/FN [aeio]strar
SFX A ar è/FN [aeiop]letar
SFX A ar è/FN [aeiou]xenar
SFX A ar è/FN [aeiru]ñar
SFX A ar è/FN [aeiu]ngar
SFX A ar è/FN [aeiu]ŧiar
SFX A ar è/FN [aelo]var
SFX A ar è/FN [aenoux]golar
SFX A ar è/FN [aeo]liar
SFX A ar è/FN [aeors]tiđar
SFX A ar è/FN [aeou]mentar
SFX A ar è/FN [agot]rejar
SFX A ar è/FN [ai]erar
SFX A ar è/FN [ai]ñaŧar
SFX A ar è/FN [ail]gar
SFX A ar è/FN [ailnou]sar
SFX A ar è/FN [ailnu]bar
SFX A ar è/FN [ailu]minar
SFX A ar è/FN [aiou]rmar
SFX A ar è/FN [aisu]kiar
SFX A ar è/FN [aku]rifegar
SFX A ar è/FN [als]tar
SFX A ar è/FN [an]deđar
SFX A ar è/FN [an]fraxar
SFX A ar è/FN [an]kuerar
SFX A ar è/FN [an]kuirar
SFX A ar è/FN [ano]fegar
SFX A ar è/FN [ao]niđar
SFX A ar è/FN [ao]rcar
SFX A ar è/FN [ao]rdar
SFX A ar è/FN [ao]rdonar
SFX A ar è/FN [ao]rkar
SFX A ar è/FN [ao]rnar
SFX A ar è/FN [ao]rsar
SFX A ar è/FN [aou]nŧiar
SFX A ar è/FN [aou]rbar
SFX A ar è/FN [aou]rgar
SFX A ar è/FN [aou]rkiar
SFX A ar è/FN [aou]rlar
SFX A ar è/FN [aou]rtar
SFX A ar è/FN [aou]rŧar
SFX A ar è/FN [ar]naliđar
SFX A ar è/FN [aux]nar
SFX A ar è/FN [bcdefgijmnpsvxđŧ]otar
SFX A ar è/FN [bcdfgjklmnpstvxđŧ]erar
SFX A ar è/FN [bcfgiklnoprtŧ]eđar
SFX A ar è/FN [bcfgjklmnoptuv]aŧar
SFX A ar è/FN [bcfilrtđ]ugar
SFX A ar è/FN [bcmpruŧ]efar
SFX A ar è/FN [bdegikmprstđ]aliđar
SFX A ar è/FN [bdfjmnptvx]iar
SFX A ar è/FN [bdflmvđ]ogar
SFX A ar è/FN [bdgklmnptuv]ajar
SFX A ar è/FN [bdgkpv]rar
SFX A ar è/FN [bdilmnopsvxñđŧ]egar
SFX A ar è/FN [bdklmoprtuv]acar
SFX A ar è/FN [bfilmtuv]antar
SFX A ar è/FN [bgknpstv]axar
SFX A ar è/FN [bjklmrt]oŧar
SFX A ar è/FN [blmpstvx]irar
SFX A ar è/FN [blprsvx]ear
SFX A ar è/FN [bmnpxŧ]igolar
SFX A ar è/FN [bmtŧ]iliar
SFX A ar è/FN [bou]rogar
SFX A ar è/FN [bp]erlar
SFX A ar è/FN [btv]ergar
SFX A ar è/FN [bxŧ]eregar
SFX A ar è/FN [cfglopsv]esar
SFX A ar è/FN [clmnrsv]odar
SFX A ar è/FN [dfgklmnopst]ejar
SFX A ar è/FN [dg]obar
SFX A ar è/FN [dgkmnprs]uar
SFX A ar è/FN [dijlorstuvxđ]entar
SFX A ar è/FN [dlnstxñŧ]ifegar
SFX A ar è/FN [dltv]ernar
SFX A ar è/FN [eilnu]ŧar
SFX A ar è/FN [eilox]mar
SFX A ar è/FN [einoru]xar
SFX A ar è/FN [einosu]car
SFX A ar è/FN [eio]ndar
SFX A ar è/FN [eiu]xurar
SFX A ar è/FN [eo]liđar
SFX A ar è/FN [eo]ntiđar
SFX A ar è/FN [es]kotar
SFX A ar è/FN [es]ŧervelar
SFX A ar è/FN [fjkx]ermar
SFX A ar è/FN [fklrsx]oñar
SFX A ar è/FN [fm]eretar
SFX A ar è/FN [fpvŧ]iolar
SFX A ar è/FN [fŧ]etuar
SFX A ar è/FN [gin]ritar
SFX A ar è/FN [iln]trar
SFX A ar è/FN [inru]jar
SFX A ar è/FN [io]ntar
SFX A ar è/FN [io]rkolar
SFX A ar è/FN [ipt]ađar
SFX A ar è/FN [ipu]lar
SFX A ar è/FN [irst]umar
SFX A ar è/FN [klt]ivar
SFX A ar è/FN [kp]avejar
SFX A ar è/FN [kt]erŧar
SFX A ar è/FN [lmtxŧ]enŧiar
SFX A ar è/FN [ln]etrar
SFX A ar è/FN [lnoru]đar
SFX A ar è/FN [mp]eritar
SFX A ar è/FN [mpux]andar
SFX A ar è/FN [mv]ergolar
SFX A ar è/FN [ns]erbar
SFX A ar è/FN [ns]ervar
SFX A ar è/FN [ns]kuercar
SFX A ar è/FN [nsv]edar
SFX A ar è/FN [nx]goŧar
SFX A ar è/FN [op]ar
SFX A ar è/FN [ox]longar
SFX A ar è/FN [pt]resar
SFX A ar è/FN [pt]rotar
SFX A ar è/FN [stŧ]imentar
SFX A ar è/FN [sŧ]erkar
SFX A ar è/FN [tuv]iliđar
SFX A ar è/FN [tv]eriđar
SFX A ar è/FN [tv]erniđar
SFX A ar è/FN [xŧ]ertar
SFX A ar è/FN ^alienar
SFX A ar è/FN ^bersajar
SFX A ar è/FN ^bordeđar
SFX A ar è/FN ^deramar
SFX A ar è/FN ^derivar
SFX A ar è/FN ^derobar
SFX A ar è/FN ^derokar
SFX A ar è/FN ^derotar
SFX A ar è/FN ^desferenŧiar
SFX A ar è/FN ^devorar
SFX A ar è/FN ^devorŧiar
SFX A ar è/FN ^dexeredar
SFX A ar è/FN ^dexverxenar
SFX A ar è/FN ^exerŧitar
SFX A ar è/FN ^fermentar
SFX A ar è/FN ^griliar
SFX A ar è/FN ^guernar
SFX A ar è/FN ^inbaretar
SFX A ar è/FN ^infervorar
SFX A ar è/FN ^inkartonar
SFX A ar è/FN ^intarsiar
SFX A ar è/FN ^interesar
SFX A ar è/FN ^interkalar
SFX A ar è/FN ^interkuerar
SFX A ar è/FN ^interkuirar
SFX A ar è/FN ^interlinear
SFX A ar è/FN ^intermeđar
SFX A ar è/FN ^interogar
SFX A ar è/FN ^interpretar
SFX A ar è/FN ^inveriar
SFX A ar è/FN ^inversiar
SFX A ar è/FN ^inŧercelar
SFX A ar è/FN ^kalefar
SFX A ar è/FN ^kriolar
SFX A ar è/FN ^lustrar
SFX A ar è/FN ^maravejar
SFX A ar è/FN ^merkantar
SFX A ar è/FN ^merkantiđar
SFX A ar è/FN ^ormeđar
SFX A ar è/FN ^perfumar
SFX A ar è/FN ^perifraxar
SFX A ar è/FN ^periodar
SFX A ar è/FN ^perkolar
SFX A ar è/FN ^perkotar
SFX A ar è/FN ^perlustrar
SFX A ar è/FN ^permudarar
SFX A ar è/FN ^permutar
SFX A ar è/FN ^perorar
SFX A ar è/FN ^perpetrar
SFX A ar è/FN ^perpetuar
SFX A ar è/FN ^perseguitar
SFX A ar è/FN ^personaliđar
SFX A ar è/FN ^persugar
SFX A ar è/FN ^raxar
SFX A ar è/FN ^robar
SFX A ar è/FN ^roersar
SFX A ar è/FN ^sajar
SFX A ar è/FN ^scantiđar
SFX A ar è/FN ^skortegar
SFX A ar è/FN ^sotolinear
SFX A ar è/FN ^soverkiar
SFX A ar è/FN ^spergoŧar
SFX A ar è/FN ^sperimentar
SFX A ar è/FN ^sperlongar
SFX A ar è/FN ^spernacar
SFX A ar è/FN ^sperđurar
SFX A ar è/FN ^steriliđar
SFX A ar è/FN ^terapienar
SFX A ar è/FN ^teraŧar
SFX A ar è/FN ^termenar
SFX A ar è/FN ^terŧariolar
SFX A ar è/FN ^tormentar
SFX A ar è/FN ^verdeđar
SFX A ar è/FN ^vergiđar
SFX A ar è/FN ^verifegar
SFX A ar è/FN ^verolar
SFX A ar è/FN ^verxurar
SFX A ar è/FN ^xberlefar
SFX A ar è/FN ^xberlotar
SFX A ar è/FN ^xberlumar
SFX A ar è/FN ^xberxelar
SFX A ar è/FN ^xermojar
SFX A ar è/FN ^xgoñar
SFX A ar è/FN ^xlargiđar
SFX A ar è/FN ^xmerejar
SFX A ar è/FN ^xmeriliar
SFX A ar è/FN ^xmerŧiar
SFX A ar è/FN ^xmorgolar
SFX A ar è/FN ^xnervađar
SFX A ar è/FN ^xvergoñaŧar
SFX A ar è/FN alar
SFX A ar è/FN amar
SFX A ar è/FN andar
SFX A ar è/FN arar
SFX A ar è/FN bertonar
SFX A ar è/FN dar
SFX A ar è/FN derenar
SFX A ar è/FN donar
SFX A ar è/FN far
SFX A ar è/FN fumar
SFX A ar è/FN kalar
SFX A ar è/FN kantar
SFX A ar è/FN kolar
SFX A ar è/FN korniđar
SFX A ar è/FN kurvar
SFX A ar è/FN lotar
SFX A ar è/FN lumar
SFX A ar è/FN menar
SFX A ar è/FN meravejar
SFX A ar è/FN međar
SFX A ar è/FN mojar
SFX A ar è/FN mudarar
SFX A ar è/FN ojar
SFX A ar è/FN okar
SFX A ar è/FN perdonar
SFX A ar è/FN perletar
SFX A ar è/FN pertegar
SFX A ar è/FN pongar
SFX A ar è/FN rajar
SFX A ar è/FN ramar
SFX A ar è/FN redar
SFX A ar è/FN rigolar
SFX A ar è/FN rivar
SFX A ar è/FN rolar
SFX A ar è/FN seguitar
SFX A ar è/FN serajar
SFX A ar è/FN siar
SFX A ar è/FN speronar
SFX A ar è/FN sugar
SFX A ar è/FN terminar
SFX A ar è/FN tonar
SFX A ar è/FN tuar
SFX A ar è/FN vejar
SFX A ar è/FN velar
SFX A ar è/FN vergoñar
SFX A ar è/FN verigolar
SFX A ar è/FN versar
SFX A ar è/FN verđelar
SFX A ar è/FN xelar
SFX A ar è/FN xmerdar
SFX A ar è/FN đurar
SFX A ar è/FN ŧercar
SFX A ar è/FN ŧitar
SFX A ar èu/O [abcdefmnpstvxñđŧ]olar
SFX A ar èu/O [abcdfgijknopstvxŧ]etar
SFX A ar èu/O [abcdfjkmpsv]iđar
SFX A ar èu/O [abcdfklnoprstuvxđŧ]inar
SFX A ar èu/O [abcefgijklmnpsvxđŧ]onar
SFX A ar èu/O [abdefklmopsvx]itar
SFX A ar èu/O [abdfgijklmnpstxñđ]orar
SFX A ar èu/O [abdfgikmst]urar
SFX A ar èu/O [abdfijkmnprstuŧ]elar
SFX A ar èu/O [abdgiotu]riđar
SFX A ar èu/O [abfgptu]regar
SFX A ar èu/O [abfjlnpr]utar
SFX A ar èu/O [abfkx]renar
SFX A ar èu/O [abfot]raŧar
SFX A ar èu/O [abik]rokar
SFX A ar èu/O [abikoptu]riar
SFX A ar èu/O [adiopt]ronar
SFX A ar èu/O [adklpstuvđŧ]enar
SFX A ar èu/O [aeilnsu]kar
SFX A ar èu/O [aeinosu]tegar
SFX A ar èu/O [aeio]strar
SFX A ar èu/O [aeiop]letar
SFX A ar èu/O [aeiou]xenar
SFX A ar èu/O [aeiru]ñar
SFX A ar èu/O [aeiu]ngar
SFX A ar èu/O [aeiu]ŧiar
SFX A ar èu/O [aelo]var
SFX A ar èu/O [aenoux]golar
SFX A ar èu/O [aeo]liar
SFX A ar èu/O [aeors]tiđar
SFX A ar èu/O [aeou]mentar
SFX A ar èu/O [agot]rejar
SFX A ar èu/O [ai]erar
SFX A ar èu/O [ai]ñaŧar
SFX A ar èu/O [ail]gar
SFX A ar èu/O [ailnou]sar
SFX A ar èu/O [ailnu]bar
SFX A ar èu/O [ailu]minar
SFX A ar èu/O [aiou]rmar
SFX A ar èu/O [aisu]kiar
SFX A ar èu/O [aku]rifegar
SFX A ar èu/O [als]tar
SFX A ar èu/O [an]deđar
SFX A ar èu/O [an]fraxar
SFX A ar èu/O [an]kuerar
SFX A ar èu/O [an]kuirar
SFX A ar èu/O [ano]fegar
SFX A ar èu/O [ao]niđar
SFX A ar èu/O [ao]rcar
SFX A ar èu/O [ao]rdar
SFX A ar èu/O [ao]rdonar
SFX A ar èu/O [ao]rkar
SFX A ar èu/O [ao]rnar
SFX A ar èu/O [ao]rsar
SFX A ar èu/O [aou]nŧiar
SFX A ar èu/O [aou]rbar
SFX A ar èu/O [aou]rgar
SFX A ar èu/O [aou]rkiar
SFX A ar èu/O [aou]rlar
SFX A ar èu/O [aou]rtar
SFX A ar èu/O [aou]rŧar
SFX A ar èu/O [ar]naliđar
SFX A ar èu/O [aux]nar
SFX A ar èu/O [bcdefgijmnpsvxđŧ]otar
SFX A ar èu/O [bcdfgjklmnpstvxđŧ]erar
SFX A ar èu/O [bcfgiklnoprtŧ]eđar
SFX A ar èu/O [bcfgjklmnoptuv]aŧar
SFX A ar èu/O [bcfilrtđ]ugar
SFX A ar èu/O [bcmpruŧ]efar
SFX A ar èu/O [bdegikmprstđ]aliđar
SFX A ar èu/O [bdfjmnptvx]iar
SFX A ar èu/O [bdflmvđ]ogar
SFX A ar èu/O [bdgklmnptuv]ajar
SFX A ar èu/O [bdgkpv]rar
SFX A ar èu/O [bdilmnopsvxñđŧ]egar
SFX A ar èu/O [bdklmoprtuv]acar
SFX A ar èu/O [bfilmtuv]antar
SFX A ar èu/O [bgknpstv]axar
SFX A ar èu/O [bjklmrt]oŧar
SFX A ar èu/O [blmpstvx]irar
SFX A ar èu/O [blprsvx]ear
SFX A ar èu/O [bmnpxŧ]igolar
SFX A ar èu/O [bmtŧ]iliar
SFX A ar èu/O [bou]rogar
SFX A ar èu/O [bp]erlar
SFX A ar èu/O [btv]ergar
SFX A ar èu/O [bxŧ]eregar
SFX A ar èu/O [cfglopsv]esar
SFX A ar èu/O [clmnrsv]odar
SFX A ar èu/O [dfgklmnopst]ejar
SFX A ar èu/O [dg]obar
SFX A ar èu/O [dgkmnprs]uar
SFX A ar èu/O [dijlorstuvxđ]entar
SFX A ar èu/O [dlnstxñŧ]ifegar
SFX A ar èu/O [dltv]ernar
SFX A ar èu/O [eilnu]ŧar
SFX A ar èu/O [eilox]mar
SFX A ar èu/O [einoru]xar
SFX A ar èu/O [einosu]car
SFX A ar èu/O [eio]ndar
SFX A ar èu/O [eiu]xurar
SFX A ar èu/O [eo]liđar
SFX A ar èu/O [eo]ntiđar
SFX A ar èu/O [es]kotar
SFX A ar èu/O [es]ŧervelar
SFX A ar èu/O [fjkx]ermar
SFX A ar èu/O [fklrsx]oñar
SFX A ar èu/O [fm]eretar
SFX A ar èu/O [fpvŧ]iolar
SFX A ar èu/O [fŧ]etuar
SFX A ar èu/O [gin]ritar
SFX A ar èu/O [iln]trar
SFX A ar èu/O [inru]jar
SFX A ar èu/O [io]ntar
SFX A ar èu/O [io]rkolar
SFX A ar èu/O [ipt]ađar
SFX A ar èu/O [ipu]lar
SFX A ar èu/O [irst]umar
SFX A ar èu/O [klt]ivar
SFX A ar èu/O [kp]avejar
SFX A ar èu/O [kt]erŧar
SFX A ar èu/O [lmtxŧ]enŧiar
SFX A ar èu/O [ln]etrar
SFX A ar èu/O [lnoru]đar
SFX A ar èu/O [mp]eritar
SFX A ar èu/O [mpux]andar
SFX A ar èu/O [mv]ergolar
SFX A ar èu/O [ns]erbar
SFX A ar èu/O [ns]ervar
SFX A ar èu/O [ns]kuercar
SFX A ar èu/O [nsv]edar
SFX A ar èu/O [nx]goŧar
SFX A ar èu/O [op]ar
SFX A ar èu/O [ox]longar
SFX A ar èu/O [pt]resar
SFX A ar èu/O [pt]rotar
SFX A ar èu/O [stŧ]imentar
SFX A ar èu/O [sŧ]erkar
SFX A ar èu/O [tuv]iliđar
SFX A ar èu/O [tv]eriđar
SFX A ar èu/O [tv]erniđar
SFX A ar èu/O [xŧ]ertar
SFX A ar èu/O ^alienar
SFX A ar èu/O ^bersajar
SFX A ar èu/O ^bordeđar
SFX A ar èu/O ^deramar
SFX A ar èu/O ^derivar
SFX A ar èu/O ^derobar
SFX A ar èu/O ^derokar
SFX A ar èu/O ^derotar
SFX A ar èu/O ^desferenŧiar
SFX A ar èu/O ^devorar
SFX A ar èu/O ^devorŧiar
SFX A ar èu/O ^dexeredar
SFX A ar èu/O ^dexverxenar
SFX A ar èu/O ^exerŧitar
SFX A ar èu/O ^fermentar
SFX A ar èu/O ^griliar
SFX A ar èu/O ^guernar
SFX A ar èu/O ^inbaretar
SFX A ar èu/O ^infervorar
SFX A ar èu/O ^inkartonar
SFX A ar èu/O ^intarsiar
SFX A ar èu/O ^interesar
SFX A ar èu/O ^interkalar
SFX A ar èu/O ^interkuerar
SFX A ar èu/O ^interkuirar
SFX A ar èu/O ^interlinear
SFX A ar èu/O ^intermeđar
SFX A ar èu/O ^interogar
SFX A ar èu/O ^interpretar
SFX A ar èu/O ^inveriar
SFX A ar èu/O ^inversiar
SFX A ar èu/O ^inŧercelar
SFX A ar èu/O ^kalefar
SFX A ar èu/O ^kriolar
SFX A ar èu/O ^lustrar
SFX A ar èu/O ^maravejar
SFX A ar èu/O ^merkantar
SFX A ar èu/O ^merkantiđar
SFX A ar èu/O ^ormeđar
SFX A ar èu/O ^perfumar
SFX A ar èu/O ^perifraxar
SFX A ar èu/O ^periodar
SFX A ar èu/O ^perkolar
SFX A ar èu/O ^perkotar
SFX A ar èu/O ^perlustrar
SFX A ar èu/O ^permudarar
SFX A ar èu/O ^permutar
SFX A ar èu/O ^perorar
SFX A ar èu/O ^perpetrar
SFX A ar èu/O ^perpetuar
SFX A ar èu/O ^perseguitar
SFX A ar èu/O ^personaliđar
SFX A ar èu/O ^persugar
SFX A ar èu/O ^raxar
SFX A ar èu/O ^robar
SFX A ar èu/O ^roersar
SFX A ar èu/O ^sajar
SFX A ar èu/O ^scantiđar
SFX A ar èu/O ^skortegar
SFX A ar èu/O ^sotolinear
SFX A ar èu/O ^soverkiar
SFX A ar èu/O ^spergoŧar
SFX A ar èu/O ^sperimentar
SFX A ar èu/O ^sperlongar
SFX A ar èu/O ^spernacar
SFX A ar èu/O ^sperđurar
SFX A ar èu/O ^steriliđar
SFX A ar èu/O ^terapienar
SFX A ar èu/O ^teraŧar
SFX A ar èu/O ^termenar
SFX A ar èu/O ^terŧariolar
SFX A ar èu/O ^tormentar
SFX A ar èu/O ^verdeđar
SFX A ar èu/O ^vergiđar
SFX A ar èu/O ^verifegar
SFX A ar èu/O ^verolar
SFX A ar èu/O ^verxurar
SFX A ar èu/O ^xberlefar
SFX A ar èu/O ^xberlotar
SFX A ar èu/O ^xberlumar
SFX A ar èu/O ^xberxelar
SFX A ar èu/O ^xermojar
SFX A ar èu/O ^xgoñar
SFX A ar èu/O ^xlargiđar
SFX A ar èu/O ^xmerejar
SFX A ar èu/O ^xmeriliar
SFX A ar èu/O ^xmerŧiar
SFX A ar èu/O ^xmorgolar
SFX A ar èu/O ^xnervađar
SFX A ar èu/O ^xvergoñaŧar
SFX A ar èu/O alar
SFX A ar èu/O amar
SFX A ar èu/O andar
SFX A ar èu/O arar
SFX A ar èu/O bertonar
SFX A ar èu/O dar
SFX A ar èu/O derenar
SFX A ar èu/O donar
SFX A ar èu/O far
SFX A ar èu/O fumar
SFX A ar èu/O kalar
SFX A ar èu/O kantar
SFX A ar èu/O kolar
SFX A ar èu/O korniđar
SFX A ar èu/O kurvar
SFX A ar èu/O lotar
SFX A ar èu/O lumar
SFX A ar èu/O menar
SFX A ar èu/O meravejar
SFX A ar èu/O međar
SFX A ar èu/O mojar
SFX A ar èu/O mudarar
SFX A ar èu/O ojar
SFX A ar èu/O okar
SFX A ar èu/O perdonar
SFX A ar èu/O perletar
SFX A ar èu/O pertegar
SFX A ar èu/O pongar
SFX A ar èu/O rajar
SFX A ar èu/O ramar
SFX A ar èu/O redar
SFX A ar èu/O rigolar
SFX A ar èu/O rivar
SFX A ar èu/O rolar
SFX A ar èu/O seguitar
SFX A ar èu/O serajar
SFX A ar èu/O siar
SFX A ar èu/O speronar
SFX A ar èu/O sugar
SFX A ar èu/O terminar
SFX A ar èu/O tonar
SFX A ar èu/O tuar
SFX A ar èu/O vejar
SFX A ar èu/O velar
SFX A ar èu/O vergoñar
SFX A ar èu/O verigolar
SFX A ar èu/O versar
SFX A ar èu/O verđelar
SFX A ar èu/O xelar
SFX A ar èu/O xmerdar
SFX A ar èu/O đurar
SFX A ar èu/O ŧercar
SFX A ar èu/O ŧitar
SFX A ar é/FN [abcdefmnpstvxñđŧ]olar
SFX A ar é/FN [abcdfgijknopstvxŧ]etar
SFX A ar é/FN [abcdfjkmpsv]iđar
SFX A ar é/FN [abcdfklnoprstuvxđŧ]inar
SFX A ar é/FN [abcefgijklmnpsvxđŧ]onar
SFX A ar é/FN [abdefklmopsvx]itar
SFX A ar é/FN [abdfgijklmnpstxñđ]orar
SFX A ar é/FN [abdfgikmst]urar
SFX A ar é/FN [abdfijkmnprstuŧ]elar
SFX A ar é/FN [abdgiotu]riđar
SFX A ar é/FN [abfgptu]regar
SFX A ar é/FN [abfjlnpr]utar
SFX A ar é/FN [abfkx]renar
SFX A ar é/FN [abfot]raŧar
SFX A ar é/FN [abik]rokar
SFX A ar é/FN [abikoptu]riar
SFX A ar é/FN [adiopt]ronar
SFX A ar é/FN [adklpstuvđŧ]enar
SFX A ar é/FN [aeilnsu]kar
SFX A ar é/FN [aeinosu]tegar
SFX A ar é/FN [aeio]strar
SFX A ar é/FN [aeiop]letar
SFX A ar é/FN [aeiou]xenar
SFX A ar é/FN [aeiru]ñar
SFX A ar é/FN [aeiu]ngar
SFX A ar é/FN [aeiu]ŧiar
SFX A ar é/FN [aelo]var
SFX A ar é/FN [aenoux]golar
SFX A ar é/FN [aeo]liar
SFX A ar é/FN [aeors]tiđar
SFX A ar é/FN [aeou]mentar
SFX A ar é/FN [agot]rejar
SFX A ar é/FN [ai]erar
SFX A ar é/FN [ai]ñaŧar
SFX A ar é/FN [ail]gar
SFX A ar é/FN [ailnou]sar
SFX A ar é/FN [ailnu]bar
SFX A ar é/FN [ailu]minar
SFX A ar é/FN [aiou]rmar
SFX A ar é/FN [aisu]kiar
SFX A ar é/FN [aku]rifegar
SFX A ar é/FN [als]tar
SFX A ar é/FN [an]deđar
SFX A ar é/FN [an]fraxar
SFX A ar é/FN [an]kuerar
SFX A ar é/FN [an]kuirar
SFX A ar é/FN [ano]fegar
SFX A ar é/FN [ao]niđar
SFX A ar é/FN [ao]rcar
SFX A ar é/FN [ao]rdar
SFX A ar é/FN [ao]rdonar
SFX A ar é/FN [ao]rkar
SFX A ar é/FN [ao]rnar
SFX A ar é/FN [ao]rsar
SFX A ar é/FN [aou]nŧiar
SFX A ar é/FN [aou]rbar
SFX A ar é/FN [aou]rgar
SFX A ar é/FN [aou]rkiar
SFX A ar é/FN [aou]rlar
SFX A ar é/FN [aou]rtar
SFX A ar é/FN [aou]rŧar
SFX A ar é/FN [ar]naliđar
SFX A ar é/FN [aux]nar
SFX A ar é/FN [bcdefgijmnpsvxđŧ]otar
SFX A ar é/FN [bcdfgjklmnpstvxđŧ]erar
SFX A ar é/FN [bcfgiklnoprtŧ]eđar
SFX A ar é/FN [bcfgjklmnoptuv]aŧar
SFX A ar é/FN [bcfilrtđ]ugar
SFX A ar é/FN [bcmpruŧ]efar
SFX A ar é/FN [bdegikmprstđ]aliđar
SFX A ar é/FN [bdfjmnptvx]iar
SFX A ar é/FN [bdflmvđ]ogar
SFX A ar é/FN [bdgklmnptuv]ajar
SFX A ar é/FN [bdgkpv]rar
SFX A ar é/FN [bdilmnopsvxñđŧ]egar
SFX A ar é/FN [bdklmoprtuv]acar
SFX A ar é/FN [bfilmtuv]antar
SFX A ar é/FN [bgknpstv]axar
SFX A ar é/FN [bjklmrt]oŧar
SFX A ar é/FN [blmpstvx]irar
SFX A ar é/FN [blprsvx]ear
SFX A ar é/FN [bmnpxŧ]igolar
SFX A ar é/FN [bmtŧ]iliar
SFX A ar é/FN [bou]rogar
SFX A ar é/FN [bp]erlar
SFX A ar é/FN [btv]ergar
SFX A ar é/FN [bxŧ]eregar
SFX A ar é/FN [cfglopsv]esar
SFX A ar é/FN [clmnrsv]odar
SFX A ar é/FN [dfgklmnopst]ejar
SFX A ar é/FN [dg]obar
SFX A ar é/FN [dgkmnprs]uar
SFX A ar é/FN [dijlorstuvxđ]entar
SFX A ar é/FN [dlnstxñŧ]ifegar
SFX A ar é/FN [dltv]ernar
SFX A ar é/FN [eilnu]ŧar
SFX A ar é/FN [eilox]mar
SFX A ar é/FN [einoru]xar
SFX A ar é/FN [einosu]car
SFX A ar é/FN [eio]ndar
SFX A ar é/FN [eiu]xurar
SFX A ar é/FN [eo]liđar
SFX A ar é/FN [eo]ntiđar
SFX A ar é/FN [es]kotar
SFX A ar é/FN [es]ŧervelar
SFX A ar é/FN [fjkx]ermar
SFX A ar é/FN [fklrsx]oñar
SFX A ar é/FN [fm]eretar
SFX A ar é/FN [fpvŧ]iolar
SFX A ar é/FN [fŧ]etuar
SFX A ar é/FN [gin]ritar
SFX A ar é/FN [iln]trar
SFX A ar é/FN [inru]jar
SFX A ar é/FN [io]ntar
SFX A ar é/FN [io]rkolar
SFX A ar é/FN [ipt]ađar
SFX A ar é/FN [ipu]lar
SFX A ar é/FN [irst]umar
SFX A ar é/FN [klt]ivar
SFX A ar é/FN [kp]avejar
SFX A ar é/FN [kt]erŧar
SFX A ar é/FN [lmtxŧ]enŧiar
SFX A ar é/FN [ln]etrar
SFX A ar é/FN [lnoru]đar
SFX A ar é/FN [mp]eritar
SFX A ar é/FN [mpux]andar
SFX A ar é/FN [mv]ergolar
SFX A ar é/FN [ns]erbar
SFX A ar é/FN [ns]ervar
SFX A ar é/FN [ns]kuercar
SFX A ar é/FN [nsv]edar
SFX A ar é/FN [nx]goŧar
SFX A ar é/FN [op]ar
SFX A ar é/FN [ox]longar
SFX A ar é/FN [pt]resar
SFX A ar é/FN [pt]rotar
SFX A ar é/FN [stŧ]imentar
SFX A ar é/FN [sŧ]erkar
SFX A ar é/FN [tuv]iliđar
SFX A ar é/FN [tv]eriđar
SFX A ar é/FN [tv]erniđar
SFX A ar é/FN [xŧ]ertar
SFX A ar é/FN ^alienar
SFX A ar é/FN ^bersajar
SFX A ar é/FN ^bordeđar
SFX A ar é/FN ^deramar
SFX A ar é/FN ^derivar
SFX A ar é/FN ^derobar
SFX A ar é/FN ^derokar
SFX A ar é/FN ^derotar
SFX A ar é/FN ^desferenŧiar
SFX A ar é/FN ^devorar
SFX A ar é/FN ^devorŧiar
SFX A ar é/FN ^dexeredar
SFX A ar é/FN ^dexverxenar
SFX A ar é/FN ^exerŧitar
SFX A ar é/FN ^fermentar
SFX A ar é/FN ^griliar
SFX A ar é/FN ^guernar
SFX A ar é/FN ^inbaretar
SFX A ar é/FN ^infervorar
SFX A ar é/FN ^inkartonar
SFX A ar é/FN ^intarsiar
SFX A ar é/FN ^interesar
SFX A ar é/FN ^interkalar
SFX A ar é/FN ^interkuerar
SFX A ar é/FN ^interkuirar
SFX A ar é/FN ^interlinear
SFX A ar é/FN ^intermeđar
SFX A ar é/FN ^interogar
SFX A ar é/FN ^interpretar
SFX A ar é/FN ^inveriar
SFX A ar é/FN ^inversiar
SFX A ar é/FN ^inŧercelar
SFX A ar é/FN ^kalefar
SFX A ar é/FN ^kriolar
SFX A ar é/FN ^lustrar
SFX A ar é/FN ^maravejar
SFX A ar é/FN ^merkantar
SFX A ar é/FN ^merkantiđar
SFX A ar é/FN ^ormeđar
SFX A ar é/FN ^perfumar
SFX A ar é/FN ^perifraxar
SFX A ar é/FN ^periodar
SFX A ar é/FN ^perkolar
SFX A ar é/FN ^perkotar
SFX A ar é/FN ^perlustrar
SFX A ar é/FN ^permudarar
SFX A ar é/FN ^permutar
SFX A ar é/FN ^perorar
SFX A ar é/FN ^perpetrar
SFX A ar é/FN ^perpetuar
SFX A ar é/FN ^perseguitar
SFX A ar é/FN ^personaliđar
SFX A ar é/FN ^persugar
SFX A ar é/FN ^raxar
SFX A ar é/FN ^robar
SFX A ar é/FN ^roersar
SFX A ar é/FN ^sajar
SFX A ar é/FN ^scantiđar
SFX A ar é/FN ^skortegar
SFX A ar é/FN ^sotolinear
SFX A ar é/FN ^soverkiar
SFX A ar é/FN ^spergoŧar
SFX A ar é/FN ^sperimentar
SFX A ar é/FN ^sperlongar
SFX A ar é/FN ^spernacar
SFX A ar é/FN ^sperđurar
SFX A ar é/FN ^steriliđar
SFX A ar é/FN ^terapienar
SFX A ar é/FN ^teraŧar
SFX A ar é/FN ^termenar
SFX A ar é/FN ^terŧariolar
SFX A ar é/FN ^tormentar
SFX A ar é/FN ^verdeđar
SFX A ar é/FN ^vergiđar
SFX A ar é/FN ^verifegar
SFX A ar é/FN ^verolar
SFX A ar é/FN ^verxurar
SFX A ar é/FN ^xberlefar
SFX A ar é/FN ^xberlotar
SFX A ar é/FN ^xberlumar
SFX A ar é/FN ^xberxelar
SFX A ar é/FN ^xermojar
SFX A ar é/FN ^xgoñar
SFX A ar é/FN ^xlargiđar
SFX A ar é/FN ^xmerejar
SFX A ar é/FN ^xmeriliar
SFX A ar é/FN ^xmerŧiar
SFX A ar é/FN ^xmorgolar
SFX A ar é/FN ^xnervađar
SFX A ar é/FN ^xvergoñaŧar
SFX A ar é/FN alar
SFX A ar é/FN amar
SFX A ar é/FN andar
SFX A ar é/FN arar
SFX A ar é/FN bertonar
SFX A ar é/FN dar
SFX A ar é/FN derenar
SFX A ar é/FN donar
SFX A ar é/FN far
SFX A ar é/FN fumar
SFX A ar é/FN kalar
SFX A ar é/FN kantar
SFX A ar é/FN kolar
SFX A ar é/FN korniđar
SFX A ar é/FN kurvar
SFX A ar é/FN lotar
SFX A ar é/FN lumar
SFX A ar é/FN menar
SFX A ar é/FN meravejar
SFX A ar é/FN međar
SFX A ar é/FN mojar
SFX A ar é/FN mudarar
SFX A ar é/FN ojar
SFX A ar é/FN okar
SFX A ar é/FN perdonar
SFX A ar é/FN perletar
SFX A ar é/FN pertegar
SFX A ar é/FN pongar
SFX A ar é/FN rajar
SFX A ar é/FN ramar
SFX A ar é/FN redar
SFX A ar é/FN rigolar
SFX A ar é/FN rivar
SFX A ar é/FN rolar
SFX A ar é/FN seguitar
SFX A ar é/FN serajar
SFX A ar é/FN siar
SFX A ar é/FN speronar
SFX A ar é/FN sugar
SFX A ar é/FN terminar
SFX A ar é/FN tonar
SFX A ar é/FN tuar
SFX A ar é/FN vejar
SFX A ar é/FN velar
SFX A ar é/FN vergoñar
SFX A ar é/FN verigolar
SFX A ar é/FN versar
SFX A ar é/FN verđelar
SFX A ar é/FN xelar
SFX A ar é/FN xmerdar
SFX A ar é/FN đurar
SFX A ar é/FN ŧercar
SFX A ar é/FN ŧitar
SFX A ar éa/HNP [abcdefmnpstvxñđŧ]olar
SFX A ar éa/HNP [abcdfgijknopstvxŧ]etar
SFX A ar éa/HNP [abcdfjkmpsv]iđar
SFX A ar éa/HNP [abcdfklnoprstuvxđŧ]inar
SFX A ar éa/HNP [abcefgijklmnpsvxđŧ]onar
SFX A ar éa/HNP [abdefklmopsvx]itar
SFX A ar éa/HNP [abdfgijklmnpstxñđ]orar
SFX A ar éa/HNP [abdfgikmst]urar
SFX A ar éa/HNP [abdfijkmnprstuŧ]elar
SFX A ar éa/HNP [abdgiotu]riđar
SFX A ar éa/HNP [abfgptu]regar
SFX A ar éa/HNP [abfjlnpr]utar
SFX A ar éa/HNP [abfkx]renar
SFX A ar éa/HNP [abfot]raŧar
SFX A ar éa/HNP [abik]rokar
SFX A ar éa/HNP [abikoptu]riar
SFX A ar éa/HNP [adiopt]ronar
SFX A ar éa/HNP [adklpstuvđŧ]enar
SFX A ar éa/HNP [aeilnsu]kar
SFX A ar éa/HNP [aeinosu]tegar
SFX A ar éa/HNP [aeio]strar
SFX A ar éa/HNP [aeiop]letar
SFX A ar éa/HNP [aeiou]xenar
SFX A ar éa/HNP [aeiru]ñar
SFX A ar éa/HNP [aeiu]ngar
SFX A ar éa/HNP [aeiu]ŧiar
SFX A ar éa/HNP [aelo]var
SFX A ar éa/HNP [aenoux]golar
SFX A ar éa/HNP [aeo]liar
SFX A ar éa/HNP [aeors]tiđar
SFX A ar éa/HNP [aeou]mentar
SFX A ar éa/HNP [agot]rejar
SFX A ar éa/HNP [ai]erar
SFX A ar éa/HNP [ai]ñaŧar
SFX A ar éa/HNP [ail]gar
SFX A ar éa/HNP [ailnou]sar
SFX A ar éa/HNP [ailnu]bar
SFX A ar éa/HNP [ailu]minar
SFX A ar éa/HNP [aiou]rmar
SFX A ar éa/HNP [aisu]kiar
SFX A ar éa/HNP [aku]rifegar
SFX A ar éa/HNP [als]tar
SFX A ar éa/HNP [an]deđar
SFX A ar éa/HNP [an]fraxar
SFX A ar éa/HNP [an]kuerar
SFX A ar éa/HNP [an]kuirar
SFX A ar éa/HNP [ano]fegar
SFX A ar éa/HNP [ao]niđar
SFX A ar éa/HNP [ao]rcar
SFX A ar éa/HNP [ao]rdar
SFX A ar éa/HNP [ao]rdonar
SFX A ar éa/HNP [ao]rkar
SFX A ar éa/HNP [ao]rnar
SFX A ar éa/HNP [ao]rsar
SFX A ar éa/HNP [aou]nŧiar
SFX A ar éa/HNP [aou]rbar
SFX A ar éa/HNP [aou]rgar
SFX A ar éa/HNP [aou]rkiar
SFX A ar éa/HNP [aou]rlar
SFX A ar éa/HNP [aou]rtar
SFX A ar éa/HNP [aou]rŧar
SFX A ar éa/HNP [ar]naliđar
SFX A ar éa/HNP [aux]nar
SFX A ar éa/HNP [bcdefgijmnpsvxđŧ]otar
SFX A ar éa/HNP [bcdfgjklmnpstvxđŧ]erar
SFX A ar éa/HNP [bcfgiklnoprtŧ]eđar
SFX A ar éa/HNP [bcfgjklmnoptuv]aŧar
SFX A ar éa/HNP [bcfilrtđ]ugar
SFX A ar éa/HNP [bcmpruŧ]efar
SFX A ar éa/HNP [bdegikmprstđ]aliđar
SFX A ar éa/HNP [bdfjmnptvx]iar
SFX A ar éa/HNP [bdflmvđ]ogar
SFX A ar éa/HNP [bdgklmnptuv]ajar
SFX A ar éa/HNP [bdgkpv]rar
SFX A ar éa/HNP [bdilmnopsvxñđŧ]egar
SFX A ar éa/HNP [bdklmoprtuv]acar
SFX A ar éa/HNP [bfilmtuv]antar
SFX A ar éa/HNP [bgknpstv]axar
SFX A ar éa/HNP [bjklmrt]oŧar
SFX A ar éa/HNP [blmpstvx]irar
SFX A ar éa/HNP [blprsvx]ear
SFX A ar éa/HNP [bmnpxŧ]igolar
SFX A ar éa/HNP [bmtŧ]iliar
SFX A ar éa/HNP [bou]rogar
SFX A ar éa/HNP [bp]erlar
SFX A ar éa/HNP [btv]ergar
SFX A ar éa/HNP [bxŧ]eregar
SFX A ar éa/HNP [cfglopsv]esar
SFX A ar éa/HNP [clmnrsv]odar
SFX A ar éa/HNP [dfgklmnopst]ejar
SFX A ar éa/HNP [dg]obar
SFX A ar éa/HNP [dgkmnprs]uar
SFX A ar éa/HNP [dijlorstuvxđ]entar
SFX A ar éa/HNP [dlnstxñŧ]ifegar
SFX A ar éa/HNP [dltv]ernar
SFX A ar éa/HNP [eilnu]ŧar
SFX A ar éa/HNP [eilox]mar
SFX A ar éa/HNP [einoru]xar
SFX A ar éa/HNP [einosu]car
SFX A ar éa/HNP [eiu]xurar
SFX A ar éa/HNP [eo]liđar
SFX A ar éa/HNP [eo]ntiđar
SFX A ar éa/HNP [es]kotar
SFX A ar éa/HNP [es]ŧervelar
SFX A ar éa/HNP [fjkx]ermar
SFX A ar éa/HNP [fklrsx]oñar
SFX A ar éa/HNP [fm]eretar
SFX A ar éa/HNP [fpvŧ]iolar
SFX A ar éa/HNP [fŧ]etuar
SFX A ar éa/HNP [gin]ritar
SFX A ar éa/HNP [iln]trar
SFX A ar éa/HNP [inru]jar
SFX A ar éa/HNP [io]ntar
SFX A ar éa/HNP [io]rkolar
SFX A ar éa/HNP [ipt]ađar
SFX A ar éa/HNP [ipu]lar
SFX A ar éa/HNP [irst]umar
SFX A ar éa/HNP [klt]ivar
SFX A ar éa/HNP [kp]avejar
SFX A ar éa/HNP [kt]erŧar
SFX A ar éa/HNP [lmtxŧ]enŧiar
SFX A ar éa/HNP [ln]etrar
SFX A ar éa/HNP [lnoru]đar
SFX A ar éa/HNP [mp]eritar
SFX A ar éa/HNP [mv]ergolar
SFX A ar éa/HNP [ns]erbar
SFX A ar éa/HNP [ns]ervar
SFX A ar éa/HNP [ns]kuercar
SFX A ar éa/HNP [nsv]edar
SFX A ar éa/HNP [nx]goŧar
SFX A ar éa/HNP [op]ar
SFX A ar éa/HNP [ox]longar
SFX A ar éa/HNP [pt]resar
SFX A ar éa/HNP [pt]rotar
SFX A ar éa/HNP [stŧ]imentar
SFX A ar éa/HNP [sŧ]erkar
SFX A ar éa/HNP [tuv]iliđar
SFX A ar éa/HNP [tv]eriđar
SFX A ar éa/HNP [tv]erniđar
SFX A ar éa/HNP [xŧ]ertar
SFX A ar éa/HNP ^alienar
SFX A ar éa/HNP ^bersajar
SFX A ar éa/HNP ^bordeđar
SFX A ar éa/HNP ^deramar
SFX A ar éa/HNP ^derivar
SFX A ar éa/HNP ^derobar
SFX A ar éa/HNP ^derokar
SFX A ar éa/HNP ^derotar
SFX A ar éa/HNP ^desferenŧiar
SFX A ar éa/HNP ^devorar
SFX A ar éa/HNP ^devorŧiar
SFX A ar éa/HNP ^dexeredar
SFX A ar éa/HNP ^dexverxenar
SFX A ar éa/HNP ^exerŧitar
SFX A ar éa/HNP ^fermentar
SFX A ar éa/HNP ^griliar
SFX A ar éa/HNP ^guernar
SFX A ar éa/HNP ^inbaretar
SFX A ar éa/HNP ^infervorar
SFX A ar éa/HNP ^inkartonar
SFX A ar éa/HNP ^intarsiar
SFX A ar éa/HNP ^interesar
SFX A ar éa/HNP ^interkalar
SFX A ar éa/HNP ^interkuerar
SFX A ar éa/HNP ^interkuirar
SFX A ar éa/HNP ^interlinear
SFX A ar éa/HNP ^intermeđar
SFX A ar éa/HNP ^interogar
SFX A ar éa/HNP ^interpretar
SFX A ar éa/HNP ^inveriar
SFX A ar éa/HNP ^inversiar
SFX A ar éa/HNP ^inŧercelar
SFX A ar éa/HNP ^kalefar
SFX A ar éa/HNP ^kriolar
SFX A ar éa/HNP ^lustrar
SFX A ar éa/HNP ^maravejar
SFX A ar éa/HNP ^merkantar
SFX A ar éa/HNP ^merkantiđar
SFX A ar éa/HNP ^ormeđar
SFX A ar éa/HNP ^perfumar
SFX A ar éa/HNP ^perifraxar
SFX A ar éa/HNP ^periodar
SFX A ar éa/HNP ^perkolar
SFX A ar éa/HNP ^perkotar
SFX A ar éa/HNP ^perlustrar
SFX A ar éa/HNP ^permudarar
SFX A ar éa/HNP ^permutar
SFX A ar éa/HNP ^perorar
SFX A ar éa/HNP ^perpetrar
SFX A ar éa/HNP ^perpetuar
SFX A ar éa/HNP ^perseguitar
SFX A ar éa/HNP ^personaliđar
SFX A ar éa/HNP ^persugar
SFX A ar éa/HNP ^raxar
SFX A ar éa/HNP ^robar
SFX A ar éa/HNP ^roersar
SFX A ar éa/HNP ^sajar
SFX A ar éa/HNP ^scantiđar
SFX A ar éa/HNP ^skortegar
SFX A ar éa/HNP ^sotolinear
SFX A ar éa/HNP ^soverkiar
SFX A ar éa/HNP ^spergoŧar
SFX A ar éa/HNP ^sperimentar
SFX A ar éa/HNP ^sperlongar
SFX A ar éa/HNP ^spernacar
SFX A ar éa/HNP ^sperđurar
SFX A ar éa/HNP ^steriliđar
SFX A ar éa/HNP ^terapienar
SFX A ar éa/HNP ^teraŧar
SFX A ar éa/HNP ^termenar
SFX A ar éa/HNP ^terŧariolar
SFX A ar éa/HNP ^tormentar
SFX A ar éa/HNP ^verdeđar
SFX A ar éa/HNP ^vergiđar
SFX A ar éa/HNP ^verifegar
SFX A ar éa/HNP ^verolar
SFX A ar éa/HNP ^verxurar
SFX A ar éa/HNP ^xberlefar
SFX A ar éa/HNP ^xberlotar
SFX A ar éa/HNP ^xberlumar
SFX A ar éa/HNP ^xberxelar
SFX A ar éa/HNP ^xermojar
SFX A ar éa/HNP ^xgoñar
SFX A ar éa/HNP ^xlargiđar
SFX A ar éa/HNP ^xmerejar
SFX A ar éa/HNP ^xmeriliar
SFX A ar éa/HNP ^xmerŧiar
SFX A ar éa/HNP ^xmorgolar
SFX A ar éa/HNP ^xnervađar
SFX A ar éa/HNP ^xvergoñaŧar
SFX A ar éa/HNP alar
SFX A ar éa/HNP amar
SFX A ar éa/HNP arar
SFX A ar éa/HNP bertonar
SFX A ar éa/HNP dar
SFX A ar éa/HNP derenar
SFX A ar éa/HNP donar
SFX A ar éa/HNP far
SFX A ar éa/HNP fumar
SFX A ar éa/HNP kalar
SFX A ar éa/HNP kantar
SFX A ar éa/HNP kolar
SFX A ar éa/HNP korniđar
SFX A ar éa/HNP kurvar
SFX A ar éa/HNP lotar
SFX A ar éa/HNP lumar
SFX A ar éa/HNP menar
SFX A ar éa/HNP meravejar
SFX A ar éa/HNP međar
SFX A ar éa/HNP mojar
SFX A ar éa/HNP mudarar
SFX A ar éa/HNP ojar
SFX A ar éa/HNP okar
SFX A ar éa/HNP perdonar
SFX A ar éa/HNP perletar
SFX A ar éa/HNP pertegar
SFX A ar éa/HNP pongar
SFX A ar éa/HNP rajar
SFX A ar éa/HNP ramar
SFX A ar éa/HNP redar
SFX A ar éa/HNP rigolar
SFX A ar éa/HNP rivar
SFX A ar éa/HNP rolar
SFX A ar éa/HNP seguitar
SFX A ar éa/HNP serajar
SFX A ar éa/HNP siar
SFX A ar éa/HNP speronar
SFX A ar éa/HNP sugar
SFX A ar éa/HNP terminar
SFX A ar éa/HNP tonar
SFX A ar éa/HNP tuar
SFX A ar éa/HNP vejar
SFX A ar éa/HNP velar
SFX A ar éa/HNP vergoñar
SFX A ar éa/HNP verigolar
SFX A ar éa/HNP versar
SFX A ar éa/HNP verđelar
SFX A ar éa/HNP xelar
SFX A ar éa/HNP xmerdar
SFX A ar éa/HNP đurar
SFX A ar éa/HNP ŧercar
SFX A ar éa/HNP ŧitar
SFX A ar éami/I [abcdefmnpstvxñđŧ]olar
SFX A ar éami/I [abcdfgijknopstvxŧ]etar
SFX A ar éami/I [abcdfjkmpsv]iđar
SFX A ar éami/I [abcdfklnoprstuvxđŧ]inar
SFX A ar éami/I [abcefgijklmnpsvxđŧ]onar
SFX A ar éami/I [abdefklmopsvx]itar
SFX A ar éami/I [abdfgijklmnpstxñđ]orar
SFX A ar éami/I [abdfgikmst]urar
SFX A ar éami/I [abdfijkmnprstuŧ]elar
SFX A ar éami/I [abdgiotu]riđar
SFX A ar éami/I [abfgptu]regar
SFX A ar éami/I [abfjlnpr]utar
SFX A ar éami/I [abfkx]renar
SFX A ar éami/I [abfot]raŧar
SFX A ar éami/I [abik]rokar
SFX A ar éami/I [abikoptu]riar
SFX A ar éami/I [adiopt]ronar
SFX A ar éami/I [adklpstuvđŧ]enar
SFX A ar éami/I [aeilnsu]kar
SFX A ar éami/I [aeinosu]tegar
SFX A ar éami/I [aeio]strar
SFX A ar éami/I [aeiop]letar
SFX A ar éami/I [aeiou]xenar
SFX A ar éami/I [aeiru]ñar
SFX A ar éami/I [aeiu]ngar
SFX A ar éami/I [aeiu]ŧiar
SFX A ar éami/I [aelo]var
SFX A ar éami/I [aenoux]golar
SFX A ar éami/I [aeo]liar
SFX A ar éami/I [aeors]tiđar
SFX A ar éami/I [aeou]mentar
SFX A ar éami/I [agot]rejar
SFX A ar éami/I [ai]erar
SFX A ar éami/I [ai]ñaŧar
SFX A ar éami/I [ail]gar
SFX A ar éami/I [ailnou]sar
SFX A ar éami/I [ailnu]bar
SFX A ar éami/I [ailu]minar
SFX A ar éami/I [aiou]rmar
SFX A ar éami/I [aisu]kiar
SFX A ar éami/I [aku]rifegar
SFX A ar éami/I [als]tar
SFX A ar éami/I [an]deđar
SFX A ar éami/I [an]fraxar
SFX A ar éami/I [an]kuerar
SFX A ar éami/I [an]kuirar
SFX A ar éami/I [ano]fegar
SFX A ar éami/I [ao]niđar
SFX A ar éami/I [ao]rcar
SFX A ar éami/I [ao]rdar
SFX A ar éami/I [ao]rdonar
SFX A ar éami/I [ao]rkar
SFX A ar éami/I [ao]rnar
SFX A ar éami/I [ao]rsar
SFX A ar éami/I [aou]nŧiar
SFX A ar éami/I [aou]rbar
SFX A ar éami/I [aou]rgar
SFX A ar éami/I [aou]rkiar
SFX A ar éami/I [aou]rlar
SFX A ar éami/I [aou]rtar
SFX A ar éami/I [aou]rŧar
SFX A ar éami/I [ar]naliđar
SFX A ar éami/I [aux]nar
SFX A ar éami/I [bcdefgijmnpsvxđŧ]otar
SFX A ar éami/I [bcdfgjklmnpstvxđŧ]erar
SFX A ar éami/I [bcfgiklnoprtŧ]eđar
SFX A ar éami/I [bcfgjklmnoptuv]aŧar
SFX A ar éami/I [bcfilrtđ]ugar
SFX A ar éami/I [bcmpruŧ]efar
SFX A ar éami/I [bdegikmprstđ]aliđar
SFX A ar éami/I [bdfjmnptvx]iar
SFX A ar éami/I [bdflmvđ]ogar
SFX A ar éami/I [bdgklmnptuv]ajar
SFX A ar éami/I [bdgkpv]rar
SFX A ar éami/I [bdilmnopsvxñđŧ]egar
SFX A ar éami/I [bdklmoprtuv]acar
SFX A ar éami/I [bfilmtuv]antar
SFX A ar éami/I [bgknpstv]axar
SFX A ar éami/I [bjklmrt]oŧar
SFX A ar éami/I [blmpstvx]irar
SFX A ar éami/I [blprsvx]ear
SFX A ar éami/I [bmnpxŧ]igolar
SFX A ar éami/I [bmtŧ]iliar
SFX A ar éami/I [bou]rogar
SFX A ar éami/I [bp]erlar
SFX A ar éami/I [btv]ergar
SFX A ar éami/I [bxŧ]eregar
SFX A ar éami/I [cfglopsv]esar
SFX A ar éami/I [clmnrsv]odar
SFX A ar éami/I [dfgklmnopst]ejar
SFX A ar éami/I [dg]obar
SFX A ar éami/I [dgkmnprs]uar
SFX A ar éami/I [dijlorstuvxđ]entar
SFX A ar éami/I [dlnstxñŧ]ifegar
SFX A ar éami/I [dltv]ernar
SFX A ar éami/I [eilnu]ŧar
SFX A ar éami/I [eilox]mar
SFX A ar éami/I [einoru]xar
SFX A ar éami/I [einosu]car
SFX A ar éami/I [eiu]xurar
SFX A ar éami/I [eo]liđar
SFX A ar éami/I [eo]ntiđar
SFX A ar éami/I [es]kotar
SFX A ar éami/I [es]ŧervelar
SFX A ar éami/I [fjkx]ermar
SFX A ar éami/I [fklrsx]oñar
SFX A ar éami/I [fm]eretar
SFX A ar éami/I [fpvŧ]iolar
SFX A ar éami/I [fŧ]etuar
SFX A ar éami/I [gin]ritar
SFX A ar éami/I [iln]trar
SFX A ar éami/I [inru]jar
SFX A ar éami/I [io]ntar
SFX A ar éami/I [io]rkolar
SFX A ar éami/I [ipt]ađar
SFX A ar éami/I [ipu]lar
SFX A ar éami/I [irst]umar
SFX A ar éami/I [klt]ivar
SFX A ar éami/I [kp]avejar
SFX A ar éami/I [kt]erŧar
SFX A ar éami/I [lmtxŧ]enŧiar
SFX A ar éami/I [ln]etrar
SFX A ar éami/I [lnoru]đar
SFX A ar éami/I [mp]eritar
SFX A ar éami/I [mv]ergolar
SFX A ar éami/I [ns]erbar
SFX A ar éami/I [ns]ervar
SFX A ar éami/I [ns]kuercar
SFX A ar éami/I [nsv]edar
SFX A ar éami/I [nx]goŧar
SFX A ar éami/I [op]ar
SFX A ar éami/I [ox]longar
SFX A ar éami/I [pt]resar
SFX A ar éami/I [pt]rotar
SFX A ar éami/I [stŧ]imentar
SFX A ar éami/I [sŧ]erkar
SFX A ar éami/I [tuv]iliđar
SFX A ar éami/I [tv]eriđar
SFX A ar éami/I [tv]erniđar
SFX A ar éami/I [xŧ]ertar
SFX A ar éami/I ^alienar
SFX A ar éami/I ^bersajar
SFX A ar éami/I ^bordeđar
SFX A ar éami/I ^deramar
SFX A ar éami/I ^derivar
SFX A ar éami/I ^derobar
SFX A ar éami/I ^derokar
SFX A ar éami/I ^derotar
SFX A ar éami/I ^desferenŧiar
SFX A ar éami/I ^devorar
SFX A ar éami/I ^devorŧiar
SFX A ar éami/I ^dexeredar
SFX A ar éami/I ^dexverxenar
SFX A ar éami/I ^exerŧitar
SFX A ar éami/I ^fermentar
SFX A ar éami/I ^griliar
SFX A ar éami/I ^guernar
SFX A ar éami/I ^inbaretar
SFX A ar éami/I ^infervorar
SFX A ar éami/I ^inkartonar
SFX A ar éami/I ^intarsiar
SFX A ar éami/I ^interesar
SFX A ar éami/I ^interkalar
SFX A ar éami/I ^interkuerar
SFX A ar éami/I ^interkuirar
SFX A ar éami/I ^interlinear
SFX A ar éami/I ^intermeđar
SFX A ar éami/I ^interogar
SFX A ar éami/I ^interpretar
SFX A ar éami/I ^inveriar
SFX A ar éami/I ^inversiar
SFX A ar éami/I ^inŧercelar
SFX A ar éami/I ^kalefar
SFX A ar éami/I ^kriolar
SFX A ar éami/I ^lustrar
SFX A ar éami/I ^maravejar
SFX A ar éami/I ^merkantar
SFX A ar éami/I ^merkantiđar
SFX A ar éami/I ^ormeđar
SFX A ar éami/I ^perfumar
SFX A ar éami/I ^perifraxar
SFX A ar éami/I ^periodar
SFX A ar éami/I ^perkolar
SFX A ar éami/I ^perkotar
SFX A ar éami/I ^perlustrar
SFX A ar éami/I ^permudarar
SFX A ar éami/I ^permutar
SFX A ar éami/I ^perorar
SFX A ar éami/I ^perpetrar
SFX A ar éami/I ^perpetuar
SFX A ar éami/I ^perseguitar
SFX A ar éami/I ^personaliđar
SFX A ar éami/I ^persugar
SFX A ar éami/I ^raxar
SFX A ar éami/I ^robar
SFX A ar éami/I ^roersar
SFX A ar éami/I ^sajar
SFX A ar éami/I ^scantiđar
SFX A ar éami/I ^skortegar
SFX A ar éami/I ^sotolinear
SFX A ar éami/I ^soverkiar
SFX A ar éami/I ^spergoŧar
SFX A ar éami/I ^sperimentar
SFX A ar éami/I ^sperlongar
SFX A ar éami/I ^spernacar
SFX A ar éami/I ^sperđurar
SFX A ar éami/I ^steriliđar
SFX A ar éami/I ^terapienar
SFX A ar éami/I ^teraŧar
SFX A ar éami/I ^termenar
SFX A ar éami/I ^terŧariolar
SFX A ar éami/I ^tormentar
SFX A ar éami/I ^verdeđar
SFX A ar éami/I ^vergiđar
SFX A ar éami/I ^verifegar
SFX A ar éami/I ^verolar
SFX A ar éami/I ^verxurar
SFX A ar éami/I ^xberlefar
SFX A ar éami/I ^xberlotar
SFX A ar éami/I ^xberlumar
SFX A ar éami/I ^xberxelar
SFX A ar éami/I ^xermojar
SFX A ar éami/I ^xgoñar
SFX A ar éami/I ^xlargiđar
SFX A ar éami/I ^xmerejar
SFX A ar éami/I ^xmeriliar
SFX A ar éami/I ^xmerŧiar
SFX A ar éami/I ^xmorgolar
SFX A ar éami/I ^xnervađar
SFX A ar éami/I ^xvergoñaŧar
SFX A ar éami/I alar
SFX A ar éami/I amar
SFX A ar éami/I arar
SFX A ar éami/I bertonar
SFX A ar éami/I dar
SFX A ar éami/I derenar
SFX A ar éami/I donar
SFX A ar éami/I far
SFX A ar éami/I fumar
SFX A ar éami/I kalar
SFX A ar éami/I kantar
SFX A ar éami/I kolar
SFX A ar éami/I korniđar
SFX A ar éami/I kurvar
SFX A ar éami/I lotar
SFX A ar éami/I lumar
SFX A ar éami/I menar
SFX A ar éami/I meravejar
SFX A ar éami/I međar
SFX A ar éami/I mojar
SFX A ar éami/I mudarar
SFX A ar éami/I ojar
SFX A ar éami/I okar
SFX A ar éami/I perdonar
SFX A ar éami/I perletar
SFX A ar éami/I pertegar
SFX A ar éami/I pongar
SFX A ar éami/I rajar
SFX A ar éami/I ramar
SFX A ar éami/I redar
SFX A ar éami/I rigolar
SFX A ar éami/I rivar
SFX A ar éami/I rolar
SFX A ar éami/I seguitar
SFX A ar éami/I serajar
SFX A ar éami/I siar
SFX A ar éami/I speronar
SFX A ar éami/I sugar
SFX A ar éami/I terminar
SFX A ar éami/I tonar
SFX A ar éami/I tuar
SFX A ar éami/I vejar
SFX A ar éami/I velar
SFX A ar éami/I vergoñar
SFX A ar éami/I verigolar
SFX A ar éami/I versar
SFX A ar éami/I verđelar
SFX A ar éami/I xelar
SFX A ar éami/I xmerdar
SFX A ar éami/I đurar
SFX A ar éami/I ŧercar
SFX A ar éami/I ŧitar
SFX A ar éau/O [abcdefmnpstvxñđŧ]olar
SFX A ar éau/O [abcdfgijknopstvxŧ]etar
SFX A ar éau/O [abcdfjkmpsv]iđar
SFX A ar éau/O [abcdfklnoprstuvxđŧ]inar
SFX A ar éau/O [abcefgijklmnpsvxđŧ]onar
SFX A ar éau/O [abdefklmopsvx]itar
SFX A ar éau/O [abdfgijklmnpstxñđ]orar
SFX A ar éau/O [abdfgikmst]urar
SFX A ar éau/O [abdfijkmnprstuŧ]elar
SFX A ar éau/O [abdgiotu]riđar
SFX A ar éau/O [abfgptu]regar
SFX A ar éau/O [abfjlnpr]utar
SFX A ar éau/O [abfkx]renar
SFX A ar éau/O [abfot]raŧar
SFX A ar éau/O [abik]rokar
SFX A ar éau/O [abikoptu]riar
SFX A ar éau/O [adiopt]ronar
SFX A ar éau/O [adklpstuvđŧ]enar
SFX A ar éau/O [aeilnsu]kar
SFX A ar éau/O [aeinosu]tegar
SFX A ar éau/O [aeio]strar
SFX A ar éau/O [aeiop]letar
SFX A ar éau/O [aeiou]xenar
SFX A ar éau/O [aeiru]ñar
SFX A ar éau/O [aeiu]ngar
SFX A ar éau/O [aeiu]ŧiar
SFX A ar éau/O [aelo]var
SFX A ar éau/O [aenoux]golar
SFX A ar éau/O [aeo]liar
SFX A ar éau/O [aeors]tiđar
SFX A ar éau/O [aeou]mentar
SFX A ar éau/O [agot]rejar
SFX A ar éau/O [ai]erar
SFX A ar éau/O [ai]ñaŧar
SFX A ar éau/O [ail]gar
SFX A ar éau/O [ailnou]sar
SFX A ar éau/O [ailnu]bar
SFX A ar éau/O [ailu]minar
SFX A ar éau/O [aiou]rmar
SFX A ar éau/O [aisu]kiar
SFX A ar éau/O [aku]rifegar
SFX A ar éau/O [als]tar
SFX A ar éau/O [an]deđar
SFX A ar éau/O [an]fraxar
SFX A ar éau/O [an]kuerar
SFX A ar éau/O [an]kuirar
SFX A ar éau/O [ano]fegar
SFX A ar éau/O [ao]niđar
SFX A ar éau/O [ao]rcar
SFX A ar éau/O [ao]rdar
SFX A ar éau/O [ao]rdonar
SFX A ar éau/O [ao]rkar
SFX A ar éau/O [ao]rnar
SFX A ar éau/O [ao]rsar
SFX A ar éau/O [aou]nŧiar
SFX A ar éau/O [aou]rbar
SFX A ar éau/O [aou]rgar
SFX A ar éau/O [aou]rkiar
SFX A ar éau/O [aou]rlar
SFX A ar éau/O [aou]rtar
SFX A ar éau/O [aou]rŧar
SFX A ar éau/O [ar]naliđar
SFX A ar éau/O [aux]nar
SFX A ar éau/O [bcdefgijmnpsvxđŧ]otar
SFX A ar éau/O [bcdfgjklmnpstvxđŧ]erar
SFX A ar éau/O [bcfgiklnoprtŧ]eđar
SFX A ar éau/O [bcfgjklmnoptuv]aŧar
SFX A ar éau/O [bcfilrtđ]ugar
SFX A ar éau/O [bcmpruŧ]efar
SFX A ar éau/O [bdegikmprstđ]aliđar
SFX A ar éau/O [bdfjmnptvx]iar
SFX A ar éau/O [bdflmvđ]ogar
SFX A ar éau/O [bdgklmnptuv]ajar
SFX A ar éau/O [bdgkpv]rar
SFX A ar éau/O [bdilmnopsvxñđŧ]egar
SFX A ar éau/O [bdklmoprtuv]acar
SFX A ar éau/O [bfilmtuv]antar
SFX A ar éau/O [bgknpstv]axar
SFX A ar éau/O [bjklmrt]oŧar
SFX A ar éau/O [blmpstvx]irar
SFX A ar éau/O [blprsvx]ear
SFX A ar éau/O [bmnpxŧ]igolar
SFX A ar éau/O [bmtŧ]iliar
SFX A ar éau/O [bou]rogar
SFX A ar éau/O [bp]erlar
SFX A ar éau/O [btv]ergar
SFX A ar éau/O [bxŧ]eregar
SFX A ar éau/O [cfglopsv]esar
SFX A ar éau/O [clmnrsv]odar
SFX A ar éau/O [dfgklmnopst]ejar
SFX A ar éau/O [dg]obar
SFX A ar éau/O [dgkmnprs]uar
SFX A ar éau/O [dijlorstuvxđ]entar
SFX A ar éau/O [dlnstxñŧ]ifegar
SFX A ar éau/O [dltv]ernar
SFX A ar éau/O [eilnu]ŧar
SFX A ar éau/O [eilox]mar
SFX A ar éau/O [einoru]xar
SFX A ar éau/O [einosu]car
SFX A ar éau/O [eiu]xurar
SFX A ar éau/O [eo]liđar
SFX A ar éau/O [eo]ntiđar
SFX A ar éau/O [es]kotar
SFX A ar éau/O [es]ŧervelar
SFX A ar éau/O [fjkx]ermar
SFX A ar éau/O [fklrsx]oñar
SFX A ar éau/O [fm]eretar
SFX A ar éau/O [fpvŧ]iolar
SFX A ar éau/O [fŧ]etuar
SFX A ar éau/O [gin]ritar
SFX A ar éau/O [iln]trar
SFX A ar éau/O [inru]jar
SFX A ar éau/O [io]ntar
SFX A ar éau/O [io]rkolar
SFX A ar éau/O [ipt]ađar
SFX A ar éau/O [ipu]lar
SFX A ar éau/O [irst]umar
SFX A ar éau/O [klt]ivar
SFX A ar éau/O [kp]avejar
SFX A ar éau/O [kt]erŧar
SFX A ar éau/O [lmtxŧ]enŧiar
SFX A ar éau/O [ln]etrar
SFX A ar éau/O [lnoru]đar
SFX A ar éau/O [mp]eritar
SFX A ar éau/O [mv]ergolar
SFX A ar éau/O [ns]erbar
SFX A ar éau/O [ns]ervar
SFX A ar éau/O [ns]kuercar
SFX A ar éau/O [nsv]edar
SFX A ar éau/O [nx]goŧar
SFX A ar éau/O [op]ar
SFX A ar éau/O [ox]longar
SFX A ar éau/O [pt]resar
SFX A ar éau/O [pt]rotar
SFX A ar éau/O [stŧ]imentar
SFX A ar éau/O [sŧ]erkar
SFX A ar éau/O [tuv]iliđar
SFX A ar éau/O [tv]eriđar
SFX A ar éau/O [tv]erniđar
SFX A ar éau/O [xŧ]ertar
SFX A ar éau/O ^alienar
SFX A ar éau/O ^bersajar
SFX A ar éau/O ^bordeđar
SFX A ar éau/O ^deramar
SFX A ar éau/O ^derivar
SFX A ar éau/O ^derobar
SFX A ar éau/O ^derokar
SFX A ar éau/O ^derotar
SFX A ar éau/O ^desferenŧiar
SFX A ar éau/O ^devorar
SFX A ar éau/O ^devorŧiar
SFX A ar éau/O ^dexeredar
SFX A ar éau/O ^dexverxenar
SFX A ar éau/O ^exerŧitar
SFX A ar éau/O ^fermentar
SFX A ar éau/O ^griliar
SFX A ar éau/O ^guernar
SFX A ar éau/O ^inbaretar
SFX A ar éau/O ^infervorar
SFX A ar éau/O ^inkartonar
SFX A ar éau/O ^intarsiar
SFX A ar éau/O ^interesar
SFX A ar éau/O ^interkalar
SFX A ar éau/O ^interkuerar
SFX A ar éau/O ^interkuirar
SFX A ar éau/O ^interlinear
SFX A ar éau/O ^intermeđar
SFX A ar éau/O ^interogar
SFX A ar éau/O ^interpretar
SFX A ar éau/O ^inveriar
SFX A ar éau/O ^inversiar
SFX A ar éau/O ^inŧercelar
SFX A ar éau/O ^kalefar
SFX A ar éau/O ^kriolar
SFX A ar éau/O ^lustrar
SFX A ar éau/O ^maravejar
SFX A ar éau/O ^merkantar
SFX A ar éau/O ^merkantiđar
SFX A ar éau/O ^ormeđar
SFX A ar éau/O ^perfumar
SFX A ar éau/O ^perifraxar
SFX A ar éau/O ^periodar
SFX A ar éau/O ^perkolar
SFX A ar éau/O ^perkotar
SFX A ar éau/O ^perlustrar
SFX A ar éau/O ^permudarar
SFX A ar éau/O ^permutar
SFX A ar éau/O ^perorar
SFX A ar éau/O ^perpetrar
SFX A ar éau/O ^perpetuar
SFX A ar éau/O ^perseguitar
SFX A ar éau/O ^personaliđar
SFX A ar éau/O ^persugar
SFX A ar éau/O ^raxar
SFX A ar éau/O ^robar
SFX A ar éau/O ^roersar
SFX A ar éau/O ^sajar
SFX A ar éau/O ^scantiđar
SFX A ar éau/O ^skortegar
SFX A ar éau/O ^sotolinear
SFX A ar éau/O ^soverkiar
SFX A ar éau/O ^spergoŧar
SFX A ar éau/O ^sperimentar
SFX A ar éau/O ^sperlongar
SFX A ar éau/O ^spernacar
SFX A ar éau/O ^sperđurar
SFX A ar éau/O ^steriliđar
SFX A ar éau/O ^terapienar
SFX A ar éau/O ^teraŧar
SFX A ar éau/O ^termenar
SFX A ar éau/O ^terŧariolar
SFX A ar éau/O ^tormentar
SFX A ar éau/O ^verdeđar
SFX A ar éau/O ^vergiđar
SFX A ar éau/O ^verifegar
SFX A ar éau/O ^verolar
SFX A ar éau/O ^verxurar
SFX A ar éau/O ^xberlefar
SFX A ar éau/O ^xberlotar
SFX A ar éau/O ^xberlumar
SFX A ar éau/O ^xberxelar
SFX A ar éau/O ^xermojar
SFX A ar éau/O ^xgoñar
SFX A ar éau/O ^xlargiđar
SFX A ar éau/O ^xmerejar
SFX A ar éau/O ^xmeriliar
SFX A ar éau/O ^xmerŧiar
SFX A ar éau/O ^xmorgolar
SFX A ar éau/O ^xnervađar
SFX A ar éau/O ^xvergoñaŧar
SFX A ar éau/O alar
SFX A ar éau/O amar
SFX A ar éau/O arar
SFX A ar éau/O bertonar
SFX A ar éau/O dar
SFX A ar éau/O derenar
SFX A ar éau/O donar
SFX A ar éau/O far
SFX A ar éau/O fumar
SFX A ar éau/O kalar
SFX A ar éau/O kantar
SFX A ar éau/O kolar
SFX A ar éau/O korniđar
SFX A ar éau/O kurvar
SFX A ar éau/O lotar
SFX A ar éau/O lumar
SFX A ar éau/O menar
SFX A ar éau/O meravejar
SFX A ar éau/O međar
SFX A ar éau/O mojar
SFX A ar éau/O mudarar
SFX A ar éau/O ojar
SFX A ar éau/O okar
SFX A ar éau/O perdonar
SFX A ar éau/O perletar
SFX A ar éau/O pertegar
SFX A ar éau/O pongar
SFX A ar éau/O rajar
SFX A ar éau/O ramar
SFX A ar éau/O redar
SFX A ar éau/O rigolar
SFX A ar éau/O rivar
SFX A ar éau/O rolar
SFX A ar éau/O seguitar
SFX A ar éau/O serajar
SFX A ar éau/O siar
SFX A ar éau/O speronar
SFX A ar éau/O sugar
SFX A ar éau/O terminar
SFX A ar éau/O tonar
SFX A ar éau/O tuar
SFX A ar éau/O vejar
SFX A ar éau/O velar
SFX A ar éau/O vergoñar
SFX A ar éau/O verigolar
SFX A ar éau/O versar
SFX A ar éau/O verđelar
SFX A ar éau/O xelar
SFX A ar éau/O xmerdar
SFX A ar éau/O đurar
SFX A ar éau/O ŧercar
SFX A ar éau/O ŧitar
SFX A ar ée/H [abcdefmnpstvxñđŧ]olar
SFX A ar ée/H [abcdfgijknopstvxŧ]etar
SFX A ar ée/H [abcdfjkmpsv]iđar
SFX A ar ée/H [abcdfklnoprstuvxđŧ]inar
SFX A ar ée/H [abcefgijklmnpsvxđŧ]onar
SFX A ar ée/H [abdefklmopsvx]itar
SFX A ar ée/H [abdfgijklmnpstxñđ]orar
SFX A ar ée/H [abdfgikmst]urar
SFX A ar ée/H [abdfijkmnprstuŧ]elar
SFX A ar ée/H [abdgiotu]riđar
SFX A ar ée/H [abfgptu]regar
SFX A ar ée/H [abfjlnpr]utar
SFX A ar ée/H [abfkx]renar
SFX A ar ée/H [abfot]raŧar
SFX A ar ée/H [abik]rokar
SFX A ar ée/H [abikoptu]riar
SFX A ar ée/H [adiopt]ronar
SFX A ar ée/H [adklpstuvđŧ]enar
SFX A ar ée/H [aeilnsu]kar
SFX A ar ée/H [aeinosu]tegar
SFX A ar ée/H [aeio]strar
SFX A ar ée/H [aeiop]letar
SFX A ar ée/H [aeiou]xenar
SFX A ar ée/H [aeiru]ñar
SFX A ar ée/H [aeiu]ngar
SFX A ar ée/H [aeiu]ŧiar
SFX A ar ée/H [aelo]var
SFX A ar ée/H [aenoux]golar
SFX A ar ée/H [aeo]liar
SFX A ar ée/H [aeors]tiđar
SFX A ar ée/H [aeou]mentar
SFX A ar ée/H [agot]rejar
SFX A ar ée/H [ai]erar
SFX A ar ée/H [ai]ñaŧar
SFX A ar ée/H [ail]gar
SFX A ar ée/H [ailnou]sar
SFX A ar ée/H [ailnu]bar
SFX A ar ée/H [ailu]minar
SFX A ar ée/H [aiou]rmar
SFX A ar ée/H [aisu]kiar
SFX A ar ée/H [aku]rifegar
SFX A ar ée/H [als]tar
SFX A ar ée/H [an]deđar
SFX A ar ée/H [an]fraxar
SFX A ar ée/H [an]kuerar
SFX A ar ée/H [an]kuirar
SFX A ar ée/H [ano]fegar
SFX A ar ée/H [ao]niđar
SFX A ar ée/H [ao]rcar
SFX A ar ée/H [ao]rdar
SFX A ar ée/H [ao]rdonar
SFX A ar ée/H [ao]rkar
SFX A ar ée/H [ao]rnar
SFX A ar ée/H [ao]rsar
SFX A ar ée/H [aou]nŧiar
SFX A ar ée/H [aou]rbar
SFX A ar ée/H [aou]rgar
SFX A ar ée/H [aou]rkiar
SFX A ar ée/H [aou]rlar
SFX A ar ée/H [aou]rtar
SFX A ar ée/H [aou]rŧar
SFX A ar ée/H [ar]naliđar
SFX A ar ée/H [aux]nar
SFX A ar ée/H [bcdefgijmnpsvxđŧ]otar
SFX A ar ée/H [bcdfgjklmnpstvxđŧ]erar
SFX A ar ée/H [bcfgiklnoprtŧ]eđar
SFX A ar ée/H [bcfgjklmnoptuv]aŧar
SFX A ar ée/H [bcfilrtđ]ugar
SFX A ar ée/H [bcmpruŧ]efar
SFX A ar ée/H [bdegikmprstđ]aliđar
SFX A ar ée/H [bdfjmnptvx]iar
SFX A ar ée/H [bdflmvđ]ogar
SFX A ar ée/H [bdgklmnptuv]ajar
SFX A ar ée/H [bdgkpv]rar
SFX A ar ée/H [bdilmnopsvxñđŧ]egar
SFX A ar ée/H [bdklmoprtuv]acar
SFX A ar ée/H [bfilmtuv]antar
SFX A ar ée/H [bgknpstv]axar
SFX A ar ée/H [bjklmrt]oŧar
SFX A ar ée/H [blmpstvx]irar
SFX A ar ée/H [blprsvx]ear
SFX A ar ée/H [bmnpxŧ]igolar
SFX A ar ée/H [bmtŧ]iliar
SFX A ar ée/H [bou]rogar
SFX A ar ée/H [bp]erlar
SFX A ar ée/H [btv]ergar
SFX A ar ée/H [bxŧ]eregar
SFX A ar ée/H [cfglopsv]esar
SFX A ar ée/H [clmnrsv]odar
SFX A ar ée/H [dfgklmnopst]ejar
SFX A ar ée/H [dg]obar
SFX A ar ée/H [dgkmnprs]uar
SFX A ar ée/H [dijlorstuvxđ]entar
SFX A ar ée/H [dlnstxñŧ]ifegar
SFX A ar ée/H [dltv]ernar
SFX A ar ée/H [eilnu]ŧar
SFX A ar ée/H [eilox]mar
SFX A ar ée/H [einoru]xar
SFX A ar ée/H [einosu]car
SFX A ar ée/H [eiu]xurar
SFX A ar ée/H [eo]liđar
SFX A ar ée/H [eo]ntiđar
SFX A ar ée/H [es]kotar
SFX A ar ée/H [es]ŧervelar
SFX A ar ée/H [fjkx]ermar
SFX A ar ée/H [fklrsx]oñar
SFX A ar ée/H [fm]eretar
SFX A ar ée/H [fpvŧ]iolar
SFX A ar ée/H [fŧ]etuar
SFX A ar ée/H [gin]ritar
SFX A ar ée/H [iln]trar
SFX A ar ée/H [inru]jar
SFX A ar ée/H [io]ntar
SFX A ar ée/H [io]rkolar
SFX A ar ée/H [ipt]ađar
SFX A ar ée/H [ipu]lar
SFX A ar ée/H [irst]umar
SFX A ar ée/H [klt]ivar
SFX A ar ée/H [kp]avejar
SFX A ar ée/H [kt]erŧar
SFX A ar ée/H [lmtxŧ]enŧiar
SFX A ar ée/H [ln]etrar
SFX A ar ée/H [lnoru]đar
SFX A ar ée/H [mp]eritar
SFX A ar ée/H [mv]ergolar
SFX A ar ée/H [ns]erbar
SFX A ar ée/H [ns]ervar
SFX A ar ée/H [ns]kuercar
SFX A ar ée/H [nsv]edar
SFX A ar ée/H [nx]goŧar
SFX A ar ée/H [op]ar
SFX A ar ée/H [ox]longar
SFX A ar ée/H [pt]resar
SFX A ar ée/H [pt]rotar
SFX A ar ée/H [stŧ]imentar
SFX A ar ée/H [sŧ]erkar
SFX A ar ée/H [tuv]iliđar
SFX A ar ée/H [tv]eriđar
SFX A ar ée/H [tv]erniđar
SFX A ar ée/H [xŧ]ertar
SFX A ar ée/H ^alienar
SFX A ar ée/H ^bersajar
SFX A ar ée/H ^bordeđar
SFX A ar ée/H ^deramar
SFX A ar ée/H ^derivar
SFX A ar ée/H ^derobar
SFX A ar ée/H ^derokar
SFX A ar ée/H ^derotar
SFX A ar ée/H ^desferenŧiar
SFX A ar ée/H ^devorar
SFX A ar ée/H ^devorŧiar
SFX A ar ée/H ^dexeredar
SFX A ar ée/H ^dexverxenar
SFX A ar ée/H ^exerŧitar
SFX A ar ée/H ^fermentar
SFX A ar ée/H ^griliar
SFX A ar ée/H ^guernar
SFX A ar ée/H ^inbaretar
SFX A ar ée/H ^infervorar
SFX A ar ée/H ^inkartonar
SFX A ar ée/H ^intarsiar
SFX A ar ée/H ^interesar
SFX A ar ée/H ^interkalar
SFX A ar ée/H ^interkuerar
SFX A ar ée/H ^interkuirar
SFX A ar ée/H ^interlinear
SFX A ar ée/H ^intermeđar
SFX A ar ée/H ^interogar
SFX A ar ée/H ^interpretar
SFX A ar ée/H ^inveriar
SFX A ar ée/H ^inversiar
SFX A ar ée/H ^inŧercelar
SFX A ar ée/H ^kalefar
SFX A ar ée/H ^kriolar
SFX A ar ée/H ^lustrar
SFX A ar ée/H ^maravejar
SFX A ar ée/H ^merkantar
SFX A ar ée/H ^merkantiđar
SFX A ar ée/H ^ormeđar
SFX A ar ée/H ^perfumar
SFX A ar ée/H ^perifraxar
SFX A ar ée/H ^periodar
SFX A ar ée/H ^perkolar
SFX A ar ée/H ^perkotar
SFX A ar ée/H ^perlustrar
SFX A ar ée/H ^permudarar
SFX A ar ée/H ^permutar
SFX A ar ée/H ^perorar
SFX A ar ée/H ^perpetrar
SFX A ar ée/H ^perpetuar
SFX A ar ée/H ^perseguitar
SFX A ar ée/H ^personaliđar
SFX A ar ée/H ^persugar
SFX A ar ée/H ^raxar
SFX A ar ée/H ^robar
SFX A ar ée/H ^roersar
SFX A ar ée/H ^sajar
SFX A ar ée/H ^scantiđar
SFX A ar ée/H ^skortegar
SFX A ar ée/H ^sotolinear
SFX A ar ée/H ^soverkiar
SFX A ar ée/H ^spergoŧar
SFX A ar ée/H ^sperimentar
SFX A ar ée/H ^sperlongar
SFX A ar ée/H ^spernacar
SFX A ar ée/H ^sperđurar
SFX A ar ée/H ^steriliđar
SFX A ar ée/H ^terapienar
SFX A ar ée/H ^teraŧar
SFX A ar ée/H ^termenar
SFX A ar ée/H ^terŧariolar
SFX A ar ée/H ^tormentar
SFX A ar ée/H ^verdeđar
SFX A ar ée/H ^vergiđar
SFX A ar ée/H ^verifegar
SFX A ar ée/H ^verolar
SFX A ar ée/H ^verxurar
SFX A ar ée/H ^xberlefar
SFX A ar ée/H ^xberlotar
SFX A ar ée/H ^xberlumar
SFX A ar ée/H ^xberxelar
SFX A ar ée/H ^xermojar
SFX A ar ée/H ^xgoñar
SFX A ar ée/H ^xlargiđar
SFX A ar ée/H ^xmerejar
SFX A ar ée/H ^xmeriliar
SFX A ar ée/H ^xmerŧiar
SFX A ar ée/H ^xmorgolar
SFX A ar ée/H ^xnervađar
SFX A ar ée/H ^xvergoñaŧar
SFX A ar ée/H alar
SFX A ar ée/H amar
SFX A ar ée/H arar
SFX A ar ée/H bertonar
SFX A ar ée/H dar
SFX A ar ée/H derenar
SFX A ar ée/H donar
SFX A ar ée/H far
SFX A ar ée/H fumar
SFX A ar ée/H kalar
SFX A ar ée/H kantar
SFX A ar ée/H kolar
SFX A ar ée/H korniđar
SFX A ar ée/H kurvar
SFX A ar ée/H lotar
SFX A ar ée/H lumar
SFX A ar ée/H menar
SFX A ar ée/H meravejar
SFX A ar ée/H međar
SFX A ar ée/H mojar
SFX A ar ée/H mudarar
SFX A ar ée/H ojar
SFX A ar ée/H okar
SFX A ar ée/H perdonar
SFX A ar ée/H perletar
SFX A ar ée/H pertegar
SFX A ar ée/H pongar
SFX A ar ée/H rajar
SFX A ar ée/H ramar
SFX A ar ée/H redar
SFX A ar ée/H rigolar
SFX A ar ée/H rivar
SFX A ar ée/H rolar
SFX A ar ée/H seguitar
SFX A ar ée/H serajar
SFX A ar ée/H siar
SFX A ar ée/H speronar
SFX A ar ée/H sugar
SFX A ar ée/H terminar
SFX A ar ée/H tonar
SFX A ar ée/H tuar
SFX A ar ée/H vejar
SFX A ar ée/H velar
SFX A ar ée/H vergoñar
SFX A ar ée/H verigolar
SFX A ar ée/H versar
SFX A ar ée/H verđelar
SFX A ar ée/H xelar
SFX A ar ée/H xmerdar
SFX A ar ée/H đurar
SFX A ar ée/H ŧercar
SFX A ar ée/H ŧitar
SFX A ar éelo/Q [abcdefmnpstvxñđŧ]olar
SFX A ar éelo/Q [abcdfgijknopstvxŧ]etar
SFX A ar éelo/Q [abcdfjkmpsv]iđar
SFX A ar éelo/Q [abcdfklnoprstuvxđŧ]inar
SFX A ar éelo/Q [abcefgijklmnpsvxđŧ]onar
SFX A ar éelo/Q [abdefklmopsvx]itar
SFX A ar éelo/Q [abdfgijklmnpstxñđ]orar
SFX A ar éelo/Q [abdfgikmst]urar
SFX A ar éelo/Q [abdfijkmnprstuŧ]elar
SFX A ar éelo/Q [abdgiotu]riđar
SFX A ar éelo/Q [abfgptu]regar
SFX A ar éelo/Q [abfjlnpr]utar
SFX A ar éelo/Q [abfkx]renar
SFX A ar éelo/Q [abfot]raŧar
SFX A ar éelo/Q [abik]rokar
SFX A ar éelo/Q [abikoptu]riar
SFX A ar éelo/Q [adiopt]ronar
SFX A ar éelo/Q [adklpstuvđŧ]enar
SFX A ar éelo/Q [aeilnsu]kar
SFX A ar éelo/Q [aeinosu]tegar
SFX A ar éelo/Q [aeio]strar
SFX A ar éelo/Q [aeiop]letar
SFX A ar éelo/Q [aeiou]xenar
SFX A ar éelo/Q [aeiru]ñar
SFX A ar éelo/Q [aeiu]ngar
SFX A ar éelo/Q [aeiu]ŧiar
SFX A ar éelo/Q [aelo]var
SFX A ar éelo/Q [aenoux]golar
SFX A ar éelo/Q [aeo]liar
SFX A ar éelo/Q [aeors]tiđar
SFX A ar éelo/Q [aeou]mentar
SFX A ar éelo/Q [agot]rejar
SFX A ar éelo/Q [ai]erar
SFX A ar éelo/Q [ai]ñaŧar
SFX A ar éelo/Q [ail]gar
SFX A ar éelo/Q [ailnou]sar
SFX A ar éelo/Q [ailnu]bar
SFX A ar éelo/Q [ailu]minar
SFX A ar éelo/Q [aiou]rmar
SFX A ar éelo/Q [aisu]kiar
SFX A ar éelo/Q [aku]rifegar
SFX A ar éelo/Q [als]tar
SFX A ar éelo/Q [an]deđar
SFX A ar éelo/Q [an]fraxar
SFX A ar éelo/Q [an]kuerar
SFX A ar éelo/Q [an]kuirar
SFX A ar éelo/Q [ano]fegar
SFX A ar éelo/Q [ao]niđar
SFX A ar éelo/Q [ao]rcar
SFX A ar éelo/Q [ao]rdar
SFX A ar éelo/Q [ao]rdonar
SFX A ar éelo/Q [ao]rkar
SFX A ar éelo/Q [ao]rnar
SFX A ar éelo/Q [ao]rsar
SFX A ar éelo/Q [aou]nŧiar
SFX A ar éelo/Q [aou]rbar
SFX A ar éelo/Q [aou]rgar
SFX A ar éelo/Q [aou]rkiar
SFX A ar éelo/Q [aou]rlar
SFX A ar éelo/Q [aou]rtar
SFX A ar éelo/Q [aou]rŧar
SFX A ar éelo/Q [ar]naliđar
SFX A ar éelo/Q [aux]nar
SFX A ar éelo/Q [bcdefgijmnpsvxđŧ]otar
SFX A ar éelo/Q [bcdfgjklmnpstvxđŧ]erar
SFX A ar éelo/Q [bcfgiklnoprtŧ]eđar
SFX A ar éelo/Q [bcfgjklmnoptuv]aŧar
SFX A ar éelo/Q [bcfilrtđ]ugar
SFX A ar éelo/Q [bcmpruŧ]efar
SFX A ar éelo/Q [bdegikmprstđ]aliđar
SFX A ar éelo/Q [bdfjmnptvx]iar
SFX A ar éelo/Q [bdflmvđ]ogar
SFX A ar éelo/Q [bdgklmnptuv]ajar
SFX A ar éelo/Q [bdgkpv]rar
SFX A ar éelo/Q [bdilmnopsvxñđŧ]egar
SFX A ar éelo/Q [bdklmoprtuv]acar
SFX A ar éelo/Q [bfilmtuv]antar
SFX A ar éelo/Q [bgknpstv]axar
SFX A ar éelo/Q [bjklmrt]oŧar
SFX A ar éelo/Q [blmpstvx]irar
SFX A ar éelo/Q [blprsvx]ear
SFX A ar éelo/Q [bmnpxŧ]igolar
SFX A ar éelo/Q [bmtŧ]iliar
SFX A ar éelo/Q [bou]rogar
SFX A ar éelo/Q [bp]erlar
SFX A ar éelo/Q [btv]ergar
SFX A ar éelo/Q [bxŧ]eregar
SFX A ar éelo/Q [cfglopsv]esar
SFX A ar éelo/Q [clmnrsv]odar
SFX A ar éelo/Q [dfgklmnopst]ejar
SFX A ar éelo/Q [dg]obar
SFX A ar éelo/Q [dgkmnprs]uar
SFX A ar éelo/Q [dijlorstuvxđ]entar
SFX A ar éelo/Q [dlnstxñŧ]ifegar
SFX A ar éelo/Q [dltv]ernar
SFX A ar éelo/Q [eilnu]ŧar
SFX A ar éelo/Q [eilox]mar
SFX A ar éelo/Q [einoru]xar
SFX A ar éelo/Q [einosu]car
SFX A ar éelo/Q [eiu]xurar
SFX A ar éelo/Q [eo]liđar
SFX A ar éelo/Q [eo]ntiđar
SFX A ar éelo/Q [es]kotar
SFX A ar éelo/Q [es]ŧervelar
SFX A ar éelo/Q [fjkx]ermar
SFX A ar éelo/Q [fklrsx]oñar
SFX A ar éelo/Q [fm]eretar
SFX A ar éelo/Q [fpvŧ]iolar
SFX A ar éelo/Q [fŧ]etuar
SFX A ar éelo/Q [gin]ritar
SFX A ar éelo/Q [iln]trar
SFX A ar éelo/Q [inru]jar
SFX A ar éelo/Q [io]ntar
SFX A ar éelo/Q [io]rkolar
SFX A ar éelo/Q [ipt]ađar
SFX A ar éelo/Q [ipu]lar
SFX A ar éelo/Q [irst]umar
SFX A ar éelo/Q [klt]ivar
SFX A ar éelo/Q [kp]avejar
SFX A ar éelo/Q [kt]erŧar
SFX A ar éelo/Q [lmtxŧ]enŧiar
SFX A ar éelo/Q [ln]etrar
SFX A ar éelo/Q [lnoru]đar
SFX A ar éelo/Q [mp]eritar
SFX A ar éelo/Q [mv]ergolar
SFX A ar éelo/Q [ns]erbar
SFX A ar éelo/Q [ns]ervar
SFX A ar éelo/Q [ns]kuercar
SFX A ar éelo/Q [nsv]edar
SFX A ar éelo/Q [nx]goŧar
SFX A ar éelo/Q [op]ar
SFX A ar éelo/Q [ox]longar
SFX A ar éelo/Q [pt]resar
SFX A ar éelo/Q [pt]rotar
SFX A ar éelo/Q [stŧ]imentar
SFX A ar éelo/Q [sŧ]erkar
SFX A ar éelo/Q [tuv]iliđar
SFX A ar éelo/Q [tv]eriđar
SFX A ar éelo/Q [tv]erniđar
SFX A ar éelo/Q [xŧ]ertar
SFX A ar éelo/Q ^alienar
SFX A ar éelo/Q ^bersajar
SFX A ar éelo/Q ^bordeđar
SFX A ar éelo/Q ^deramar
SFX A ar éelo/Q ^derivar
SFX A ar éelo/Q ^derobar
SFX A ar éelo/Q ^derokar
SFX A ar éelo/Q ^derotar
SFX A ar éelo/Q ^desferenŧiar
SFX A ar éelo/Q ^devorar
SFX A ar éelo/Q ^devorŧiar
SFX A ar éelo/Q ^dexeredar
SFX A ar éelo/Q ^dexverxenar
SFX A ar éelo/Q ^exerŧitar
SFX A ar éelo/Q ^fermentar
SFX A ar éelo/Q ^griliar
SFX A ar éelo/Q ^guernar
SFX A ar éelo/Q ^inbaretar
SFX A ar éelo/Q ^infervorar
SFX A ar éelo/Q ^inkartonar
SFX A ar éelo/Q ^intarsiar
SFX A ar éelo/Q ^interesar
SFX A ar éelo/Q ^interkalar
SFX A ar éelo/Q ^interkuerar
SFX A ar éelo/Q ^interkuirar
SFX A ar éelo/Q ^interlinear
SFX A ar éelo/Q ^intermeđar
SFX A ar éelo/Q ^interogar
SFX A ar éelo/Q ^interpretar
SFX A ar éelo/Q ^inveriar
SFX A ar éelo/Q ^inversiar
SFX A ar éelo/Q ^inŧercelar
SFX A ar éelo/Q ^kalefar
SFX A ar éelo/Q ^kriolar
SFX A ar éelo/Q ^lustrar
SFX A ar éelo/Q ^maravejar
SFX A ar éelo/Q ^merkantar
SFX A ar éelo/Q ^merkantiđar
SFX A ar éelo/Q ^ormeđar
SFX A ar éelo/Q ^perfumar
SFX A ar éelo/Q ^perifraxar
SFX A ar éelo/Q ^periodar
SFX A ar éelo/Q ^perkolar
SFX A ar éelo/Q ^perkotar
SFX A ar éelo/Q ^perlustrar
SFX A ar éelo/Q ^permudarar
SFX A ar éelo/Q ^permutar
SFX A ar éelo/Q ^perorar
SFX A ar éelo/Q ^perpetrar
SFX A ar éelo/Q ^perpetuar
SFX A ar éelo/Q ^perseguitar
SFX A ar éelo/Q ^personaliđar
SFX A ar éelo/Q ^persugar
SFX A ar éelo/Q ^raxar
SFX A ar éelo/Q ^robar
SFX A ar éelo/Q ^roersar
SFX A ar éelo/Q ^sajar
SFX A ar éelo/Q ^scantiđar
SFX A ar éelo/Q ^skortegar
SFX A ar éelo/Q ^sotolinear
SFX A ar éelo/Q ^soverkiar
SFX A ar éelo/Q ^spergoŧar
SFX A ar éelo/Q ^sperimentar
SFX A ar éelo/Q ^sperlongar
SFX A ar éelo/Q ^spernacar
SFX A ar éelo/Q ^sperđurar
SFX A ar éelo/Q ^steriliđar
SFX A ar éelo/Q ^terapienar
SFX A ar éelo/Q ^teraŧar
SFX A ar éelo/Q ^termenar
SFX A ar éelo/Q ^terŧariolar
SFX A ar éelo/Q ^tormentar
SFX A ar éelo/Q ^verdeđar
SFX A ar éelo/Q ^vergiđar
SFX A ar éelo/Q ^verifegar
SFX A ar éelo/Q ^verolar
SFX A ar éelo/Q ^verxurar
SFX A ar éelo/Q ^xberlefar
SFX A ar éelo/Q ^xberlotar
SFX A ar éelo/Q ^xberlumar
SFX A ar éelo/Q ^xberxelar
SFX A ar éelo/Q ^xermojar
SFX A ar éelo/Q ^xgoñar
SFX A ar éelo/Q ^xlargiđar
SFX A ar éelo/Q ^xmerejar
SFX A ar éelo/Q ^xmeriliar
SFX A ar éelo/Q ^xmerŧiar
SFX A ar éelo/Q ^xmorgolar
SFX A ar éelo/Q ^xnervađar
SFX A ar éelo/Q ^xvergoñaŧar
SFX A ar éelo/Q alar
SFX A ar éelo/Q amar
SFX A ar éelo/Q arar
SFX A ar éelo/Q bertonar
SFX A ar éelo/Q dar
SFX A ar éelo/Q derenar
SFX A ar éelo/Q donar
SFX A ar éelo/Q far
SFX A ar éelo/Q fumar
SFX A ar éelo/Q kalar
SFX A ar éelo/Q kantar
SFX A ar éelo/Q kolar
SFX A ar éelo/Q korniđar
SFX A ar éelo/Q kurvar
SFX A ar éelo/Q lotar
SFX A ar éelo/Q lumar
SFX A ar éelo/Q menar
SFX A ar éelo/Q meravejar
SFX A ar éelo/Q međar
SFX A ar éelo/Q mojar
SFX A ar éelo/Q mudarar
SFX A ar éelo/Q ojar
SFX A ar éelo/Q okar
SFX A ar éelo/Q perdonar
SFX A ar éelo/Q perletar
SFX A ar éelo/Q pertegar
SFX A ar éelo/Q pongar
SFX A ar éelo/Q rajar
SFX A ar éelo/Q ramar
SFX A ar éelo/Q redar
SFX A ar éelo/Q rigolar
SFX A ar éelo/Q rivar
SFX A ar éelo/Q rolar
SFX A ar éelo/Q seguitar
SFX A ar éelo/Q serajar
SFX A ar éelo/Q siar
SFX A ar éelo/Q speronar
SFX A ar éelo/Q sugar
SFX A ar éelo/Q terminar
SFX A ar éelo/Q tonar
SFX A ar éelo/Q tuar
SFX A ar éelo/Q vejar
SFX A ar éelo/Q velar
SFX A ar éelo/Q vergoñar
SFX A ar éelo/Q verigolar
SFX A ar éelo/Q versar
SFX A ar éelo/Q verđelar
SFX A ar éelo/Q xelar
SFX A ar éelo/Q xmerdar
SFX A ar éelo/Q đurar
SFX A ar éelo/Q ŧercar
SFX A ar éelo/Q ŧitar
SFX A ar éemi/I [abcdefmnpstvxñđŧ]olar
SFX A ar éemi/I [abcdfgijknopstvxŧ]etar
SFX A ar éemi/I [abcdfjkmpsv]iđar
SFX A ar éemi/I [abcdfklnoprstuvxđŧ]inar
SFX A ar éemi/I [abcefgijklmnpsvxđŧ]onar
SFX A ar éemi/I [abdefklmopsvx]itar
SFX A ar éemi/I [abdfgijklmnpstxñđ]orar
SFX A ar éemi/I [abdfgikmst]urar
SFX A ar éemi/I [abdfijkmnprstuŧ]elar
SFX A ar éemi/I [abdgiotu]riđar
SFX A ar éemi/I [abfgptu]regar
SFX A ar éemi/I [abfjlnpr]utar
SFX A ar éemi/I [abfkx]renar
SFX A ar éemi/I [abfot]raŧar
SFX A ar éemi/I [abik]rokar
SFX A ar éemi/I [abikoptu]riar
SFX A ar éemi/I [adiopt]ronar
SFX A ar éemi/I [adklpstuvđŧ]enar
SFX A ar éemi/I [aeilnsu]kar
SFX A ar éemi/I [aeinosu]tegar
SFX A ar éemi/I [aeio]strar
SFX A ar éemi/I [aeiop]letar
SFX A ar éemi/I [aeiou]xenar
SFX A ar éemi/I [aeiru]ñar
SFX A ar éemi/I [aeiu]ngar
SFX A ar éemi/I [aeiu]ŧiar
SFX A ar éemi/I [aelo]var
SFX A ar éemi/I [aenoux]golar
SFX A ar éemi/I [aeo]liar
SFX A ar éemi/I [aeors]tiđar
SFX A ar éemi/I [aeou]mentar
SFX A ar éemi/I [agot]rejar
SFX A ar éemi/I [ai]erar
SFX A ar éemi/I [ai]ñaŧar
SFX A ar éemi/I [ail]gar
SFX A ar éemi/I [ailnou]sar
SFX A ar éemi/I [ailnu]bar
SFX A ar éemi/I [ailu]minar
SFX A ar éemi/I [aiou]rmar
SFX A ar éemi/I [aisu]kiar
SFX A ar éemi/I [aku]rifegar
SFX A ar éemi/I [als]tar
SFX A ar éemi/I [an]deđar
SFX A ar éemi/I [an]fraxar
SFX A ar éemi/I [an]kuerar
SFX A ar éemi/I [an]kuirar
SFX A ar éemi/I [ano]fegar
SFX A ar éemi/I [ao]niđar
SFX A ar éemi/I [ao]rcar
SFX A ar éemi/I [ao]rdar
SFX A ar éemi/I [ao]rdonar
SFX A ar éemi/I [ao]rkar
SFX A ar éemi/I [ao]rnar
SFX A ar éemi/I [ao]rsar
SFX A ar éemi/I [aou]nŧiar
SFX A ar éemi/I [aou]rbar
SFX A ar éemi/I [aou]rgar
SFX A ar éemi/I [aou]rkiar
SFX A ar éemi/I [aou]rlar
SFX A ar éemi/I [aou]rtar
SFX A ar éemi/I [aou]rŧar
SFX A ar éemi/I [ar]naliđar
SFX A ar éemi/I [aux]nar
SFX A ar éemi/I [bcdefgijmnpsvxđŧ]otar
SFX A ar éemi/I [bcdfgjklmnpstvxđŧ]erar
SFX A ar éemi/I [bcfgiklnoprtŧ]eđar
SFX A ar éemi/I [bcfgjklmnoptuv]aŧar
SFX A ar éemi/I [bcfilrtđ]ugar
SFX A ar éemi/I [bcmpruŧ]efar
SFX A ar éemi/I [bdegikmprstđ]aliđar
SFX A ar éemi/I [bdfjmnptvx]iar
SFX A ar éemi/I [bdflmvđ]ogar
SFX A ar éemi/I [bdgklmnptuv]ajar
SFX A ar éemi/I [bdgkpv]rar
SFX A ar éemi/I [bdilmnopsvxñđŧ]egar
SFX A ar éemi/I [bdklmoprtuv]acar
SFX A ar éemi/I [bfilmtuv]antar
SFX A ar éemi/I [bgknpstv]axar
SFX A ar éemi/I [bjklmrt]oŧar
SFX A ar éemi/I [blmpstvx]irar
SFX A ar éemi/I [blprsvx]ear
SFX A ar éemi/I [bmnpxŧ]igolar
SFX A ar éemi/I [bmtŧ]iliar
SFX A ar éemi/I [bou]rogar
SFX A ar éemi/I [bp]erlar
SFX A ar éemi/I [btv]ergar
SFX A ar éemi/I [bxŧ]eregar
SFX A ar éemi/I [cfglopsv]esar
SFX A ar éemi/I [clmnrsv]odar
SFX A ar éemi/I [dfgklmnopst]ejar
SFX A ar éemi/I [dg]obar
SFX A ar éemi/I [dgkmnprs]uar
SFX A ar éemi/I [dijlorstuvxđ]entar
SFX A ar éemi/I [dlnstxñŧ]ifegar
SFX A ar éemi/I [dltv]ernar
SFX A ar éemi/I [eilnu]ŧar
SFX A ar éemi/I [eilox]mar
SFX A ar éemi/I [einoru]xar
SFX A ar éemi/I [einosu]car
SFX A ar éemi/I [eiu]xurar
SFX A ar éemi/I [eo]liđar
SFX A ar éemi/I [eo]ntiđar
SFX A ar éemi/I [es]kotar
SFX A ar éemi/I [es]ŧervelar
SFX A ar éemi/I [fjkx]ermar
SFX A ar éemi/I [fklrsx]oñar
SFX A ar éemi/I [fm]eretar
SFX A ar éemi/I [fpvŧ]iolar
SFX A ar éemi/I [fŧ]etuar
SFX A ar éemi/I [gin]ritar
SFX A ar éemi/I [iln]trar
SFX A ar éemi/I [inru]jar
SFX A ar éemi/I [io]ntar
SFX A ar éemi/I [io]rkolar
SFX A ar éemi/I [ipt]ađar
SFX A ar éemi/I [ipu]lar
SFX A ar éemi/I [irst]umar
SFX A ar éemi/I [klt]ivar
SFX A ar éemi/I [kp]avejar
SFX A ar éemi/I [kt]erŧar
SFX A ar éemi/I [lmtxŧ]enŧiar
SFX A ar éemi/I [ln]etrar
SFX A ar éemi/I [lnoru]đar
SFX A ar éemi/I [mp]eritar
SFX A ar éemi/I [mv]ergolar
SFX A ar éemi/I [ns]erbar
SFX A ar éemi/I [ns]ervar
SFX A ar éemi/I [ns]kuercar
SFX A ar éemi/I [nsv]edar
SFX A ar éemi/I [nx]goŧar
SFX A ar éemi/I [op]ar
SFX A ar éemi/I [ox]longar
SFX A ar éemi/I [pt]resar
SFX A ar éemi/I [pt]rotar
SFX A ar éemi/I [stŧ]imentar
SFX A ar éemi/I [sŧ]erkar
SFX A ar éemi/I [tuv]iliđar
SFX A ar éemi/I [tv]eriđar
SFX A ar éemi/I [tv]erniđar
SFX A ar éemi/I [xŧ]ertar
SFX A ar éemi/I ^alienar
SFX A ar éemi/I ^bersajar
SFX A ar éemi/I ^bordeđar
SFX A ar éemi/I ^deramar
SFX A ar éemi/I ^derivar
SFX A ar éemi/I ^derobar
SFX A ar éemi/I ^derokar
SFX A ar éemi/I ^derotar
SFX A ar éemi/I ^desferenŧiar
SFX A ar éemi/I ^devorar
SFX A ar éemi/I ^devorŧiar
SFX A ar éemi/I ^dexeredar
SFX A ar éemi/I ^dexverxenar
SFX A ar éemi/I ^exerŧitar
SFX A ar éemi/I ^fermentar
SFX A ar éemi/I ^griliar
SFX A ar éemi/I ^guernar
SFX A ar éemi/I ^inbaretar
SFX A ar éemi/I ^infervorar
SFX A ar éemi/I ^inkartonar
SFX A ar éemi/I ^intarsiar
SFX A ar éemi/I ^interesar
SFX A ar éemi/I ^interkalar
SFX A ar éemi/I ^interkuerar
SFX A ar éemi/I ^interkuirar
SFX A ar éemi/I ^interlinear
SFX A ar éemi/I ^intermeđar
SFX A ar éemi/I ^interogar
SFX A ar éemi/I ^interpretar
SFX A ar éemi/I ^inveriar
SFX A ar éemi/I ^inversiar
SFX A ar éemi/I ^inŧercelar
SFX A ar éemi/I ^kalefar
SFX A ar éemi/I ^kriolar
SFX A ar éemi/I ^lustrar
SFX A ar éemi/I ^maravejar
SFX A ar éemi/I ^merkantar
SFX A ar éemi/I ^merkantiđar
SFX A ar éemi/I ^ormeđar
SFX A ar éemi/I ^perfumar
SFX A ar éemi/I ^perifraxar
SFX A ar éemi/I ^periodar
SFX A ar éemi/I ^perkolar
SFX A ar éemi/I ^perkotar
SFX A ar éemi/I ^perlustrar
SFX A ar éemi/I ^permudarar
SFX A ar éemi/I ^permutar
SFX A ar éemi/I ^perorar
SFX A ar éemi/I ^perpetrar
SFX A ar éemi/I ^perpetuar
SFX A ar éemi/I ^perseguitar
SFX A ar éemi/I ^personaliđar
SFX A ar éemi/I ^persugar
SFX A ar éemi/I ^raxar
SFX A ar éemi/I ^robar
SFX A ar éemi/I ^roersar
SFX A ar éemi/I ^sajar
SFX A ar éemi/I ^scantiđar
SFX A ar éemi/I ^skortegar
SFX A ar éemi/I ^sotolinear
SFX A ar éemi/I ^soverkiar
SFX A ar éemi/I ^spergoŧar
SFX A ar éemi/I ^sperimentar
SFX A ar éemi/I ^sperlongar
SFX A ar éemi/I ^spernacar
SFX A ar éemi/I ^sperđurar
SFX A ar éemi/I ^steriliđar
SFX A ar éemi/I ^terapienar
SFX A ar éemi/I ^teraŧar
SFX A ar éemi/I ^termenar
SFX A ar éemi/I ^terŧariolar
SFX A ar éemi/I ^tormentar
SFX A ar éemi/I ^verdeđar
SFX A ar éemi/I ^vergiđar
SFX A ar éemi/I ^verifegar
SFX A ar éemi/I ^verolar
SFX A ar éemi/I ^verxurar
SFX A ar éemi/I ^xberlefar
SFX A ar éemi/I ^xberlotar
SFX A ar éemi/I ^xberlumar
SFX A ar éemi/I ^xberxelar
SFX A ar éemi/I ^xermojar
SFX A ar éemi/I ^xgoñar
SFX A ar éemi/I ^xlargiđar
SFX A ar éemi/I ^xmerejar
SFX A ar éemi/I ^xmeriliar
SFX A ar éemi/I ^xmerŧiar
SFX A ar éemi/I ^xmorgolar
SFX A ar éemi/I ^xnervađar
SFX A ar éemi/I ^xvergoñaŧar
SFX A ar éemi/I alar
SFX A ar éemi/I amar
SFX A ar éemi/I arar
SFX A ar éemi/I bertonar
SFX A ar éemi/I dar
SFX A ar éemi/I derenar
SFX A ar éemi/I donar
SFX A ar éemi/I far
SFX A ar éemi/I fumar
SFX A ar éemi/I kalar
SFX A ar éemi/I kantar
SFX A ar éemi/I kolar
SFX A ar éemi/I korniđar
SFX A ar éemi/I kurvar
SFX A ar éemi/I lotar
SFX A ar éemi/I lumar
SFX A ar éemi/I menar
SFX A ar éemi/I meravejar
SFX A ar éemi/I međar
SFX A ar éemi/I mojar
SFX A ar éemi/I mudarar
SFX A ar éemi/I ojar
SFX A ar éemi/I okar
SFX A ar éemi/I perdonar
SFX A ar éemi/I perletar
SFX A ar éemi/I pertegar
SFX A ar éemi/I pongar
SFX A ar éemi/I rajar
SFX A ar éemi/I ramar
SFX A ar éemi/I redar
SFX A ar éemi/I rigolar
SFX A ar éemi/I rivar
SFX A ar éemi/I rolar
SFX A ar éemi/I seguitar
SFX A ar éemi/I serajar
SFX A ar éemi/I siar
SFX A ar éemi/I speronar
SFX A ar éemi/I sugar
SFX A ar éemi/I terminar
SFX A ar éemi/I tonar
SFX A ar éemi/I tuar
SFX A ar éemi/I vejar
SFX A ar éemi/I velar
SFX A ar éemi/I vergoñar
SFX A ar éemi/I verigolar
SFX A ar éemi/I versar
SFX A ar éemi/I verđelar
SFX A ar éemi/I xelar
SFX A ar éemi/I xmerdar
SFX A ar éemi/I đurar
SFX A ar éemi/I ŧercar
SFX A ar éemi/I ŧitar
SFX A ar éi/LN [abcdefmnpstvxñđŧ]olar
SFX A ar éi/LN [abcdfgijknopstvxŧ]etar
SFX A ar éi/LN [abcdfjkmpsv]iđar
SFX A ar éi/LN [abcdfklnoprstuvxđŧ]inar
SFX A ar éi/LN [abcefgijklmnpsvxđŧ]onar
SFX A ar éi/LN [abdefklmopsvx]itar
SFX A ar éi/LN [abdfgijklmnpstxñđ]orar
SFX A ar éi/LN [abdfgikmst]urar
SFX A ar éi/LN [abdfijkmnprstuŧ]elar
SFX A ar éi/LN [abdgiotu]riđar
SFX A ar éi/LN [abfgptu]regar
SFX A ar éi/LN [abfjlnpr]utar
SFX A ar éi/LN [abfkx]renar
SFX A ar éi/LN [abfot]raŧar
SFX A ar éi/LN [abik]rokar
SFX A ar éi/LN [abikoptu]riar
SFX A ar éi/LN [adiopt]ronar
SFX A ar éi/LN [adklpstuvđŧ]enar
SFX A ar éi/LN [aeilnsu]kar
SFX A ar éi/LN [aeinosu]tegar
SFX A ar éi/LN [aeio]strar
SFX A ar éi/LN [aeiop]letar
SFX A ar éi/LN [aeiou]xenar
SFX A ar éi/LN [aeiru]ñar
SFX A ar éi/LN [aeiu]ngar
SFX A ar éi/LN [aeiu]ŧiar
SFX A ar éi/LN [aelo]var
SFX A ar éi/LN [aenoux]golar
SFX A ar éi/LN [aeo]liar
SFX A ar éi/LN [aeors]tiđar
SFX A ar éi/LN [aeou]mentar
SFX A ar éi/LN [agot]rejar
SFX A ar éi/LN [ai]erar
SFX A ar éi/LN [ai]ñaŧar
SFX A ar éi/LN [ail]gar
SFX A ar éi/LN [ailnou]sar
SFX A ar éi/LN [ailnu]bar
SFX A ar éi/LN [ailu]minar
SFX A ar éi/LN [aiou]rmar
SFX A ar éi/LN [aisu]kiar
SFX A ar éi/LN [aku]rifegar
SFX A ar éi/LN [als]tar
SFX A ar éi/LN [an]deđar
SFX A ar éi/LN [an]fraxar
SFX A ar éi/LN [an]kuerar
SFX A ar éi/LN [an]kuirar
SFX A ar éi/LN [ano]fegar
SFX A ar éi/LN [ao]niđar
SFX A ar éi/LN [ao]rcar
SFX A ar éi/LN [ao]rdar
SFX A ar éi/LN [ao]rdonar
SFX A ar éi/LN [ao]rkar
SFX A ar éi/LN [ao]rnar
SFX A ar éi/LN [ao]rsar
SFX A ar éi/LN [aou]nŧiar
SFX A ar éi/LN [aou]rbar
SFX A ar éi/LN [aou]rgar
SFX A ar éi/LN [aou]rkiar
SFX A ar éi/LN [aou]rlar
SFX A ar éi/LN [aou]rtar
SFX A ar éi/LN [aou]rŧar
SFX A ar éi/LN [ar]naliđar
SFX A ar éi/LN [aux]nar
SFX A ar éi/LN [bcdefgijmnpsvxđŧ]otar
SFX A ar éi/LN [bcdfgjklmnpstvxđŧ]erar
SFX A ar éi/LN [bcfgiklnoprtŧ]eđar
SFX A ar éi/LN [bcfgjklmnoptuv]aŧar
SFX A ar éi/LN [bcfilrtđ]ugar
SFX A ar éi/LN [bcmpruŧ]efar
SFX A ar éi/LN [bdegikmprstđ]aliđar
SFX A ar éi/LN [bdfjmnptvx]iar
SFX A ar éi/LN [bdflmvđ]ogar
SFX A ar éi/LN [bdgklmnptuv]ajar
SFX A ar éi/LN [bdgkpv]rar
SFX A ar éi/LN [bdilmnopsvxñđŧ]egar
SFX A ar éi/LN [bdklmoprtuv]acar
SFX A ar éi/LN [bfilmtuv]antar
SFX A ar éi/LN [bgknpstv]axar
SFX A ar éi/LN [bjklmrt]oŧar
SFX A ar éi/LN [blmpstvx]irar
SFX A ar éi/LN [blprsvx]ear
SFX A ar éi/LN [bmnpxŧ]igolar
SFX A ar éi/LN [bmtŧ]iliar
SFX A ar éi/LN [bou]rogar
SFX A ar éi/LN [bp]erlar
SFX A ar éi/LN [btv]ergar
SFX A ar éi/LN [bxŧ]eregar
SFX A ar éi/LN [cfglopsv]esar
SFX A ar éi/LN [clmnrsv]odar
SFX A ar éi/LN [dfgklmnopst]ejar
SFX A ar éi/LN [dg]obar
SFX A ar éi/LN [dgkmnprs]uar
SFX A ar éi/LN [dijlorstuvxđ]entar
SFX A ar éi/LN [dlnstxñŧ]ifegar
SFX A ar éi/LN [dltv]ernar
SFX A ar éi/LN [eilnu]ŧar
SFX A ar éi/LN [eilox]mar
SFX A ar éi/LN [einoru]xar
SFX A ar éi/LN [einosu]car
SFX A ar éi/LN [eiu]xurar
SFX A ar éi/LN [eo]liđar
SFX A ar éi/LN [eo]ntiđar
SFX A ar éi/LN [es]kotar
SFX A ar éi/LN [es]ŧervelar
SFX A ar éi/LN [fjkx]ermar
SFX A ar éi/LN [fklrsx]oñar
SFX A ar éi/LN [fm]eretar
SFX A ar éi/LN [fpvŧ]iolar
SFX A ar éi/LN [fŧ]etuar
SFX A ar éi/LN [gin]ritar
SFX A ar éi/LN [iln]trar
SFX A ar éi/LN [inru]jar
SFX A ar éi/LN [io]ntar
SFX A ar éi/LN [io]rkolar
SFX A ar éi/LN [ipt]ađar
SFX A ar éi/LN [ipu]lar
SFX A ar éi/LN [irst]umar
SFX A ar éi/LN [klt]ivar
SFX A ar éi/LN [kp]avejar
SFX A ar éi/LN [kt]erŧar
SFX A ar éi/LN [lmtxŧ]enŧiar
SFX A ar éi/LN [ln]etrar
SFX A ar éi/LN [lnoru]đar
SFX A ar éi/LN [mp]eritar
SFX A ar éi/LN [mv]ergolar
SFX A ar éi/LN [ns]erbar
SFX A ar éi/LN [ns]ervar
SFX A ar éi/LN [ns]kuercar
SFX A ar éi/LN [nsv]edar
SFX A ar éi/LN [nx]goŧar
SFX A ar éi/LN [op]ar
SFX A ar éi/LN [ox]longar
SFX A ar éi/LN [pt]resar
SFX A ar éi/LN [pt]rotar
SFX A ar éi/LN [stŧ]imentar
SFX A ar éi/LN [sŧ]erkar
SFX A ar éi/LN [tuv]iliđar
SFX A ar éi/LN [tv]eriđar
SFX A ar éi/LN [tv]erniđar
SFX A ar éi/LN [xŧ]ertar
SFX A ar éi/LN ^alienar
SFX A ar éi/LN ^bersajar
SFX A ar éi/LN ^bordeđar
SFX A ar éi/LN ^deramar
SFX A ar éi/LN ^derivar
SFX A ar éi/LN ^derobar
SFX A ar éi/LN ^derokar
SFX A ar éi/LN ^derotar
SFX A ar éi/LN ^desferenŧiar
SFX A ar éi/LN ^devorar
SFX A ar éi/LN ^devorŧiar
SFX A ar éi/LN ^dexeredar
SFX A ar éi/LN ^dexverxenar
SFX A ar éi/LN ^exerŧitar
SFX A ar éi/LN ^fermentar
SFX A ar éi/LN ^griliar
SFX A ar éi/LN ^guernar
SFX A ar éi/LN ^inbaretar
SFX A ar éi/LN ^infervorar
SFX A ar éi/LN ^inkartonar
SFX A ar éi/LN ^intarsiar
SFX A ar éi/LN ^interesar
SFX A ar éi/LN ^interkalar
SFX A ar éi/LN ^interkuerar
SFX A ar éi/LN ^interkuirar
SFX A ar éi/LN ^interlinear
SFX A ar éi/LN ^intermeđar
SFX A ar éi/LN ^interogar
SFX A ar éi/LN ^interpretar
SFX A ar éi/LN ^inveriar
SFX A ar éi/LN ^inversiar
SFX A ar éi/LN ^inŧercelar
SFX A ar éi/LN ^kalefar
SFX A ar éi/LN ^kriolar
SFX A ar éi/LN ^lustrar
SFX A ar éi/LN ^maravejar
SFX A ar éi/LN ^merkantar
SFX A ar éi/LN ^merkantiđar
SFX A ar éi/LN ^ormeđar
SFX A ar éi/LN ^perfumar
SFX A ar éi/LN ^perifraxar
SFX A ar éi/LN ^periodar
SFX A ar éi/LN ^perkolar
SFX A ar éi/LN ^perkotar
SFX A ar éi/LN ^perlustrar
SFX A ar éi/LN ^permudarar
SFX A ar éi/LN ^permutar
SFX A ar éi/LN ^perorar
SFX A ar éi/LN ^perpetrar
SFX A ar éi/LN ^perpetuar
SFX A ar éi/LN ^perseguitar
SFX A ar éi/LN ^personaliđar
SFX A ar éi/LN ^persugar
SFX A ar éi/LN ^raxar
SFX A ar éi/LN ^robar
SFX A ar éi/LN ^roersar
SFX A ar éi/LN ^sajar
SFX A ar éi/LN ^scantiđar
SFX A ar éi/LN ^skortegar
SFX A ar éi/LN ^sotolinear
SFX A ar éi/LN ^soverkiar
SFX A ar éi/LN ^spergoŧar
SFX A ar éi/LN ^sperimentar
SFX A ar éi/LN ^sperlongar
SFX A ar éi/LN ^spernacar
SFX A ar éi/LN ^sperđurar
SFX A ar éi/LN ^steriliđar
SFX A ar éi/LN ^terapienar
SFX A ar éi/LN ^teraŧar
SFX A ar éi/LN ^termenar
SFX A ar éi/LN ^terŧariolar
SFX A ar éi/LN ^tormentar
SFX A ar éi/LN ^verdeđar
SFX A ar éi/LN ^vergiđar
SFX A ar éi/LN ^verifegar
SFX A ar éi/LN ^verolar
SFX A ar éi/LN ^verxurar
SFX A ar éi/LN ^xberlefar
SFX A ar éi/LN ^xberlotar
SFX A ar éi/LN ^xberlumar
SFX A ar éi/LN ^xberxelar
SFX A ar éi/LN ^xermojar
SFX A ar éi/LN ^xgoñar
SFX A ar éi/LN ^xlargiđar
SFX A ar éi/LN ^xmerejar
SFX A ar éi/LN ^xmeriliar
SFX A ar éi/LN ^xmerŧiar
SFX A ar éi/LN ^xmorgolar
SFX A ar éi/LN ^xnervađar
SFX A ar éi/LN ^xvergoñaŧar
SFX A ar éi/LN alar
SFX A ar éi/LN amar
SFX A ar éi/LN arar
SFX A ar éi/LN bertonar
SFX A ar éi/LN dar
SFX A ar éi/LN derenar
SFX A ar éi/LN donar
SFX A ar éi/LN far
SFX A ar éi/LN fumar
SFX A ar éi/LN kalar
SFX A ar éi/LN kantar
SFX A ar éi/LN kolar
SFX A ar éi/LN korniđar
SFX A ar éi/LN kurvar
SFX A ar éi/LN lotar
SFX A ar éi/LN lumar
SFX A ar éi/LN menar
SFX A ar éi/LN meravejar
SFX A ar éi/LN međar
SFX A ar éi/LN mojar
SFX A ar éi/LN mudarar
SFX A ar éi/LN ojar
SFX A ar éi/LN okar
SFX A ar éi/LN perdonar
SFX A ar éi/LN perletar
SFX A ar éi/LN pertegar
SFX A ar éi/LN pongar
SFX A ar éi/LN rajar
SFX A ar éi/LN ramar
SFX A ar éi/LN redar
SFX A ar éi/LN rigolar
SFX A ar éi/LN rivar
SFX A ar éi/LN rolar
SFX A ar éi/LN seguitar
SFX A ar éi/LN serajar
SFX A ar éi/LN siar
SFX A ar éi/LN speronar
SFX A ar éi/LN sugar
SFX A ar éi/LN terminar
SFX A ar éi/LN tonar
SFX A ar éi/LN tuar
SFX A ar éi/LN vejar
SFX A ar éi/LN velar
SFX A ar éi/LN vergoñar
SFX A ar éi/LN verigolar
SFX A ar éi/LN versar
SFX A ar éi/LN verđelar
SFX A ar éi/LN xelar
SFX A ar éi/LN xmerdar
SFX A ar éi/LN đurar
SFX A ar éi/LN ŧercar
SFX A ar éi/LN ŧitar
SFX A ar éimo/J [abcdefmnpstvxñđŧ]olar
SFX A ar éimo/J [abcdfgijknopstvxŧ]etar
SFX A ar éimo/J [abcdfjkmpsv]iđar
SFX A ar éimo/J [abcdfklnoprstuvxđŧ]inar
SFX A ar éimo/J [abcefgijklmnpsvxđŧ]onar
SFX A ar éimo/J [abdefklmopsvx]itar
SFX A ar éimo/J [abdfgijklmnpstxñđ]orar
SFX A ar éimo/J [abdfgikmst]urar
SFX A ar éimo/J [abdfijkmnprstuŧ]elar
SFX A ar éimo/J [abdgiotu]riđar
SFX A ar éimo/J [abfgptu]regar
SFX A ar éimo/J [abfjlnpr]utar
SFX A ar éimo/J [abfkx]renar
SFX A ar éimo/J [abfot]raŧar
SFX A ar éimo/J [abik]rokar
SFX A ar éimo/J [abikoptu]riar
SFX A ar éimo/J [adiopt]ronar
SFX A ar éimo/J [adklpstuvđŧ]enar
SFX A ar éimo/J [aeilnsu]kar
SFX A ar éimo/J [aeinosu]tegar
SFX A ar éimo/J [aeio]strar
SFX A ar éimo/J [aeiop]letar
SFX A ar éimo/J [aeiou]xenar
SFX A ar éimo/J [aeiru]ñar
SFX A ar éimo/J [aeiu]ngar
SFX A ar éimo/J [aeiu]ŧiar
SFX A ar éimo/J [aelo]var
SFX A ar éimo/J [aenoux]golar
SFX A ar éimo/J [aeo]liar
SFX A ar éimo/J [aeors]tiđar
SFX A ar éimo/J [aeou]mentar
SFX A ar éimo/J [agot]rejar
SFX A ar éimo/J [ai]erar
SFX A ar éimo/J [ai]ñaŧar
SFX A ar éimo/J [ail]gar
SFX A ar éimo/J [ailnou]sar
SFX A ar éimo/J [ailnu]bar
SFX A ar éimo/J [ailu]minar
SFX A ar éimo/J [aiou]rmar
SFX A ar éimo/J [aisu]kiar
SFX A ar éimo/J [aku]rifegar
SFX A ar éimo/J [als]tar
SFX A ar éimo/J [an]deđar
SFX A ar éimo/J [an]fraxar
SFX A ar éimo/J [an]kuerar
SFX A ar éimo/J [an]kuirar
SFX A ar éimo/J [ano]fegar
SFX A ar éimo/J [ao]niđar
SFX A ar éimo/J [ao]rcar
SFX A ar éimo/J [ao]rdar
SFX A ar éimo/J [ao]rdonar
SFX A ar éimo/J [ao]rkar
SFX A ar éimo/J [ao]rnar
SFX A ar éimo/J [ao]rsar
SFX A ar éimo/J [aou]nŧiar
SFX A ar éimo/J [aou]rbar
SFX A ar éimo/J [aou]rgar
SFX A ar éimo/J [aou]rkiar
SFX A ar éimo/J [aou]rlar
SFX A ar éimo/J [aou]rtar
SFX A ar éimo/J [aou]rŧar
SFX A ar éimo/J [ar]naliđar
SFX A ar éimo/J [aux]nar
SFX A ar éimo/J [bcdefgijmnpsvxđŧ]otar
SFX A ar éimo/J [bcdfgjklmnpstvxđŧ]erar
SFX A ar éimo/J [bcfgiklnoprtŧ]eđar
SFX A ar éimo/J [bcfgjklmnoptuv]aŧar
SFX A ar éimo/J [bcfilrtđ]ugar
SFX A ar éimo/J [bcmpruŧ]efar
SFX A ar éimo/J [bdegikmprstđ]aliđar
SFX A ar éimo/J [bdfjmnptvx]iar
SFX A ar éimo/J [bdflmvđ]ogar
SFX A ar éimo/J [bdgklmnptuv]ajar
SFX A ar éimo/J [bdgkpv]rar
SFX A ar éimo/J [bdilmnopsvxñđŧ]egar
SFX A ar éimo/J [bdklmoprtuv]acar
SFX A ar éimo/J [bfilmtuv]antar
SFX A ar éimo/J [bgknpstv]axar
SFX A ar éimo/J [bjklmrt]oŧar
SFX A ar éimo/J [blmpstvx]irar
SFX A ar éimo/J [blprsvx]ear
SFX A ar éimo/J [bmnpxŧ]igolar
SFX A ar éimo/J [bmtŧ]iliar
SFX A ar éimo/J [bou]rogar
SFX A ar éimo/J [bp]erlar
SFX A ar éimo/J [btv]ergar
SFX A ar éimo/J [bxŧ]eregar
SFX A ar éimo/J [cfglopsv]esar
SFX A ar éimo/J [clmnrsv]odar
SFX A ar éimo/J [dfgklmnopst]ejar
SFX A ar éimo/J [dg]obar
SFX A ar éimo/J [dgkmnprs]uar
SFX A ar éimo/J [dijlorstuvxđ]entar
SFX A ar éimo/J [dlnstxñŧ]ifegar
SFX A ar éimo/J [dltv]ernar
SFX A ar éimo/J [eilnu]ŧar
SFX A ar éimo/J [eilox]mar
SFX A ar éimo/J [einoru]xar
SFX A ar éimo/J [einosu]car
SFX A ar éimo/J [eiu]xurar
SFX A ar éimo/J [eo]liđar
SFX A ar éimo/J [eo]ntiđar
SFX A ar éimo/J [es]kotar
SFX A ar éimo/J [es]ŧervelar
SFX A ar éimo/J [fjkx]ermar
SFX A ar éimo/J [fklrsx]oñar
SFX A ar éimo/J [fm]eretar
SFX A ar éimo/J [fpvŧ]iolar
SFX A ar éimo/J [fŧ]etuar
SFX A ar éimo/J [gin]ritar
SFX A ar éimo/J [iln]trar
SFX A ar éimo/J [inru]jar
SFX A ar éimo/J [io]ntar
SFX A ar éimo/J [io]rkolar
SFX A ar éimo/J [ipt]ađar
SFX A ar éimo/J [ipu]lar
SFX A ar éimo/J [irst]umar
SFX A ar éimo/J [klt]ivar
SFX A ar éimo/J [kp]avejar
SFX A ar éimo/J [kt]erŧar
SFX A ar éimo/J [lmtxŧ]enŧiar
SFX A ar éimo/J [ln]etrar
SFX A ar éimo/J [lnoru]đar
SFX A ar éimo/J [mp]eritar
SFX A ar éimo/J [mv]ergolar
SFX A ar éimo/J [ns]erbar
SFX A ar éimo/J [ns]ervar
SFX A ar éimo/J [ns]kuercar
SFX A ar éimo/J [nsv]edar
SFX A ar éimo/J [nx]goŧar
SFX A ar éimo/J [op]ar
SFX A ar éimo/J [ox]longar
SFX A ar éimo/J [pt]resar
SFX A ar éimo/J [pt]rotar
SFX A ar éimo/J [stŧ]imentar
SFX A ar éimo/J [sŧ]erkar
SFX A ar éimo/J [tuv]iliđar
SFX A ar éimo/J [tv]eriđar
SFX A ar éimo/J [tv]erniđar
SFX A ar éimo/J [xŧ]ertar
SFX A ar éimo/J ^alienar
SFX A ar éimo/J ^bersajar
SFX A ar éimo/J ^bordeđar
SFX A ar éimo/J ^deramar
SFX A ar éimo/J ^derivar
SFX A ar éimo/J ^derobar
SFX A ar éimo/J ^derokar
SFX A ar éimo/J ^derotar
SFX A ar éimo/J ^desferenŧiar
SFX A ar éimo/J ^devorar
SFX A ar éimo/J ^devorŧiar
SFX A ar éimo/J ^dexeredar
SFX A ar éimo/J ^dexverxenar
SFX A ar éimo/J ^exerŧitar
SFX A ar éimo/J ^fermentar
SFX A ar éimo/J ^griliar
SFX A ar éimo/J ^guernar
SFX A ar éimo/J ^inbaretar
SFX A ar éimo/J ^infervorar
SFX A ar éimo/J ^inkartonar
SFX A ar éimo/J ^intarsiar
SFX A ar éimo/J ^interesar
SFX A ar éimo/J ^interkalar
SFX A ar éimo/J ^interkuerar
SFX A ar éimo/J ^interkuirar
SFX A ar éimo/J ^interlinear
SFX A ar éimo/J ^intermeđar
SFX A ar éimo/J ^interogar
SFX A ar éimo/J ^interpretar
SFX A ar éimo/J ^inveriar
SFX A ar éimo/J ^inversiar
SFX A ar éimo/J ^inŧercelar
SFX A ar éimo/J ^kalefar
SFX A ar éimo/J ^kriolar
SFX A ar éimo/J ^lustrar
SFX A ar éimo/J ^maravejar
SFX A ar éimo/J ^merkantar
SFX A ar éimo/J ^merkantiđar
SFX A ar éimo/J ^ormeđar
SFX A ar éimo/J ^perfumar
SFX A ar éimo/J ^perifraxar
SFX A ar éimo/J ^periodar
SFX A ar éimo/J ^perkolar
SFX A ar éimo/J ^perkotar
SFX A ar éimo/J ^perlustrar
SFX A ar éimo/J ^permudarar
SFX A ar éimo/J ^permutar
SFX A ar éimo/J ^perorar
SFX A ar éimo/J ^perpetrar
SFX A ar éimo/J ^perpetuar
SFX A ar éimo/J ^perseguitar
SFX A ar éimo/J ^personaliđar
SFX A ar éimo/J ^persugar
SFX A ar éimo/J ^raxar
SFX A ar éimo/J ^robar
SFX A ar éimo/J ^roersar
SFX A ar éimo/J ^sajar
SFX A ar éimo/J ^scantiđar
SFX A ar éimo/J ^skortegar
SFX A ar éimo/J ^sotolinear
SFX A ar éimo/J ^soverkiar
SFX A ar éimo/J ^spergoŧar
SFX A ar éimo/J ^sperimentar
SFX A ar éimo/J ^sperlongar
SFX A ar éimo/J ^spernacar
SFX A ar éimo/J ^sperđurar
SFX A ar éimo/J ^steriliđar
SFX A ar éimo/J ^terapienar
SFX A ar éimo/J ^teraŧar
SFX A ar éimo/J ^termenar
SFX A ar éimo/J ^terŧariolar
SFX A ar éimo/J ^tormentar
SFX A ar éimo/J ^verdeđar
SFX A ar éimo/J ^vergiđar
SFX A ar éimo/J ^verifegar
SFX A ar éimo/J ^verolar
SFX A ar éimo/J ^verxurar
SFX A ar éimo/J ^xberlefar
SFX A ar éimo/J ^xberlotar
SFX A ar éimo/J ^xberlumar
SFX A ar éimo/J ^xberxelar
SFX A ar éimo/J ^xermojar
SFX A ar éimo/J ^xgoñar
SFX A ar éimo/J ^xlargiđar
SFX A ar éimo/J ^xmerejar
SFX A ar éimo/J ^xmeriliar
SFX A ar éimo/J ^xmerŧiar
SFX A ar éimo/J ^xmorgolar
SFX A ar éimo/J ^xnervađar
SFX A ar éimo/J ^xvergoñaŧar
SFX A ar éimo/J alar
SFX A ar éimo/J amar
SFX A ar éimo/J arar
SFX A ar éimo/J bertonar
SFX A ar éimo/J dar
SFX A ar éimo/J derenar
SFX A ar éimo/J donar
SFX A ar éimo/J far
SFX A ar éimo/J fumar
SFX A ar éimo/J kalar
SFX A ar éimo/J kantar
SFX A ar éimo/J kolar
SFX A ar éimo/J korniđar
SFX A ar éimo/J kurvar
SFX A ar éimo/J lotar
SFX A ar éimo/J lumar
SFX A ar éimo/J menar
SFX A ar éimo/J meravejar
SFX A ar éimo/J međar
SFX A ar éimo/J mojar
SFX A ar éimo/J mudarar
SFX A ar éimo/J ojar
SFX A ar éimo/J okar
SFX A ar éimo/J perdonar
SFX A ar éimo/J perletar
SFX A ar éimo/J pertegar
SFX A ar éimo/J pongar
SFX A ar éimo/J rajar
SFX A ar éimo/J ramar
SFX A ar éimo/J redar
SFX A ar éimo/J rigolar
SFX A ar éimo/J rivar
SFX A ar éimo/J rolar
SFX A ar éimo/J seguitar
SFX A ar éimo/J serajar
SFX A ar éimo/J siar
SFX A ar éimo/J speronar
SFX A ar éimo/J sugar
SFX A ar éimo/J terminar
SFX A ar éimo/J tonar
SFX A ar éimo/J tuar
SFX A ar éimo/J vejar
SFX A ar éimo/J velar
SFX A ar éimo/J vergoñar
SFX A ar éimo/J verigolar
SFX A ar éimo/J versar
SFX A ar éimo/J verđelar
SFX A ar éimo/J xelar
SFX A ar éimo/J xmerdar
SFX A ar éimo/J đurar
SFX A ar éimo/J ŧercar
SFX A ar éimo/J ŧitar
SFX A ar éimoni/K [abcdefmnpstvxñđŧ]olar
SFX A ar éimoni/K [abcdfgijknopstvxŧ]etar
SFX A ar éimoni/K [abcdfjkmpsv]iđar
SFX A ar éimoni/K [abcdfklnoprstuvxđŧ]inar
SFX A ar éimoni/K [abcefgijklmnpsvxđŧ]onar
SFX A ar éimoni/K [abdefklmopsvx]itar
SFX A ar éimoni/K [abdfgijklmnpstxñđ]orar
SFX A ar éimoni/K [abdfgikmst]urar
SFX A ar éimoni/K [abdfijkmnprstuŧ]elar
SFX A ar éimoni/K [abdgiotu]riđar
SFX A ar éimoni/K [abfgptu]regar
SFX A ar éimoni/K [abfjlnpr]utar
SFX A ar éimoni/K [abfkx]renar
SFX A ar éimoni/K [abfot]raŧar
SFX A ar éimoni/K [abik]rokar
SFX A ar éimoni/K [abikoptu]riar
SFX A ar éimoni/K [adiopt]ronar
SFX A ar éimoni/K [adklpstuvđŧ]enar
SFX A ar éimoni/K [aeilnsu]kar
SFX A ar éimoni/K [aeinosu]tegar
SFX A ar éimoni/K [aeio]strar
SFX A ar éimoni/K [aeiop]letar
SFX A ar éimoni/K [aeiou]xenar
SFX A ar éimoni/K [aeiru]ñar
SFX A ar éimoni/K [aeiu]ngar
SFX A ar éimoni/K [aeiu]ŧiar
SFX A ar éimoni/K [aelo]var
SFX A ar éimoni/K [aenoux]golar
SFX A ar éimoni/K [aeo]liar
SFX A ar éimoni/K [aeors]tiđar
SFX A ar éimoni/K [aeou]mentar
SFX A ar éimoni/K [agot]rejar
SFX A ar éimoni/K [ai]erar
SFX A ar éimoni/K [ai]ñaŧar
SFX A ar éimoni/K [ail]gar
SFX A ar éimoni/K [ailnou]sar
SFX A ar éimoni/K [ailnu]bar
SFX A ar éimoni/K [ailu]minar
SFX A ar éimoni/K [aiou]rmar
SFX A ar éimoni/K [aisu]kiar
SFX A ar éimoni/K [aku]rifegar
SFX A ar éimoni/K [als]tar
SFX A ar éimoni/K [an]deđar
SFX A ar éimoni/K [an]fraxar
SFX A ar éimoni/K [an]kuerar
SFX A ar éimoni/K [an]kuirar
SFX A ar éimoni/K [ano]fegar
SFX A ar éimoni/K [ao]niđar
SFX A ar éimoni/K [ao]rcar
SFX A ar éimoni/K [ao]rdar
SFX A ar éimoni/K [ao]rdonar
SFX A ar éimoni/K [ao]rkar
SFX A ar éimoni/K [ao]rnar
SFX A ar éimoni/K [ao]rsar
SFX A ar éimoni/K [aou]nŧiar
SFX A ar éimoni/K [aou]rbar
SFX A ar éimoni/K [aou]rgar
SFX A ar éimoni/K [aou]rkiar
SFX A ar éimoni/K [aou]rlar
SFX A ar éimoni/K [aou]rtar
SFX A ar éimoni/K [aou]rŧar
SFX A ar éimoni/K [ar]naliđar
SFX A ar éimoni/K [aux]nar
SFX A ar éimoni/K [bcdefgijmnpsvxđŧ]otar
SFX A ar éimoni/K [bcdfgjklmnpstvxđŧ]erar
SFX A ar éimoni/K [bcfgiklnoprtŧ]eđar
SFX A ar éimoni/K [bcfgjklmnoptuv]aŧar
SFX A ar éimoni/K [bcfilrtđ]ugar
SFX A ar éimoni/K [bcmpruŧ]efar
SFX A ar éimoni/K [bdegikmprstđ]aliđar
SFX A ar éimoni/K [bdfjmnptvx]iar
SFX A ar éimoni/K [bdflmvđ]ogar
SFX A ar éimoni/K [bdgklmnptuv]ajar
SFX A ar éimoni/K [bdgkpv]rar
SFX A ar éimoni/K [bdilmnopsvxñđŧ]egar
SFX A ar éimoni/K [bdklmoprtuv]acar
SFX A ar éimoni/K [bfilmtuv]antar
SFX A ar éimoni/K [bgknpstv]axar
SFX A ar éimoni/K [bjklmrt]oŧar
SFX A ar éimoni/K [blmpstvx]irar
SFX A ar éimoni/K [blprsvx]ear
SFX A ar éimoni/K [bmnpxŧ]igolar
SFX A ar éimoni/K [bmtŧ]iliar
SFX A ar éimoni/K [bou]rogar
SFX A ar éimoni/K [bp]erlar
SFX A ar éimoni/K [btv]ergar
SFX A ar éimoni/K [bxŧ]eregar
SFX A ar éimoni/K [cfglopsv]esar
SFX A ar éimoni/K [clmnrsv]odar
SFX A ar éimoni/K [dfgklmnopst]ejar
SFX A ar éimoni/K [dg]obar
SFX A ar éimoni/K [dgkmnprs]uar
SFX A ar éimoni/K [dijlorstuvxđ]entar
SFX A ar éimoni/K [dlnstxñŧ]ifegar
SFX A ar éimoni/K [dltv]ernar
SFX A ar éimoni/K [eilnu]ŧar
SFX A ar éimoni/K [eilox]mar
SFX A ar éimoni/K [einoru]xar
SFX A ar éimoni/K [einosu]car
SFX A ar éimoni/K [eiu]xurar
SFX A ar éimoni/K [eo]liđar
SFX A ar éimoni/K [eo]ntiđar
SFX A ar éimoni/K [es]kotar
SFX A ar éimoni/K [es]ŧervelar
SFX A ar éimoni/K [fjkx]ermar
SFX A ar éimoni/K [fklrsx]oñar
SFX A ar éimoni/K [fm]eretar
SFX A ar éimoni/K [fpvŧ]iolar
SFX A ar éimoni/K [fŧ]etuar
SFX A ar éimoni/K [gin]ritar
SFX A ar éimoni/K [iln]trar
SFX A ar éimoni/K [inru]jar
SFX A ar éimoni/K [io]ntar
SFX A ar éimoni/K [io]rkolar
SFX A ar éimoni/K [ipt]ađar
SFX A ar éimoni/K [ipu]lar
SFX A ar éimoni/K [irst]umar
SFX A ar éimoni/K [klt]ivar
SFX A ar éimoni/K [kp]avejar
SFX A ar éimoni/K [kt]erŧar
SFX A ar éimoni/K [lmtxŧ]enŧiar
SFX A ar éimoni/K [ln]etrar
SFX A ar éimoni/K [lnoru]đar
SFX A ar éimoni/K [mp]eritar
SFX A ar éimoni/K [mv]ergolar
SFX A ar éimoni/K [ns]erbar
SFX A ar éimoni/K [ns]ervar
SFX A ar éimoni/K [ns]kuercar
SFX A ar éimoni/K [nsv]edar
SFX A ar éimoni/K [nx]goŧar
SFX A ar éimoni/K [op]ar
SFX A ar éimoni/K [ox]longar
SFX A ar éimoni/K [pt]resar
SFX A ar éimoni/K [pt]rotar
SFX A ar éimoni/K [stŧ]imentar
SFX A ar éimoni/K [sŧ]erkar
SFX A ar éimoni/K [tuv]iliđar
SFX A ar éimoni/K [tv]eriđar
SFX A ar éimoni/K [tv]erniđar
SFX A ar éimoni/K [xŧ]ertar
SFX A ar éimoni/K ^alienar
SFX A ar éimoni/K ^bersajar
SFX A ar éimoni/K ^bordeđar
SFX A ar éimoni/K ^deramar
SFX A ar éimoni/K ^derivar
SFX A ar éimoni/K ^derobar
SFX A ar éimoni/K ^derokar
SFX A ar éimoni/K ^derotar
SFX A ar éimoni/K ^desferenŧiar
SFX A ar éimoni/K ^devorar
SFX A ar éimoni/K ^devorŧiar
SFX A ar éimoni/K ^dexeredar
SFX A ar éimoni/K ^dexverxenar
SFX A ar éimoni/K ^exerŧitar
SFX A ar éimoni/K ^fermentar
SFX A ar éimoni/K ^griliar
SFX A ar éimoni/K ^guernar
SFX A ar éimoni/K ^inbaretar
SFX A ar éimoni/K ^infervorar
SFX A ar éimoni/K ^inkartonar
SFX A ar éimoni/K ^intarsiar
SFX A ar éimoni/K ^interesar
SFX A ar éimoni/K ^interkalar
SFX A ar éimoni/K ^interkuerar
SFX A ar éimoni/K ^interkuirar
SFX A ar éimoni/K ^interlinear
SFX A ar éimoni/K ^intermeđar
SFX A ar éimoni/K ^interogar
SFX A ar éimoni/K ^interpretar
SFX A ar éimoni/K ^inveriar
SFX A ar éimoni/K ^inversiar
SFX A ar éimoni/K ^inŧercelar
SFX A ar éimoni/K ^kalefar
SFX A ar éimoni/K ^kriolar
SFX A ar éimoni/K ^lustrar
SFX A ar éimoni/K ^maravejar
SFX A ar éimoni/K ^merkantar
SFX A ar éimoni/K ^merkantiđar
SFX A ar éimoni/K ^ormeđar
SFX A ar éimoni/K ^perfumar
SFX A ar éimoni/K ^perifraxar
SFX A ar éimoni/K ^periodar
SFX A ar éimoni/K ^perkolar
SFX A ar éimoni/K ^perkotar
SFX A ar éimoni/K ^perlustrar
SFX A ar éimoni/K ^permudarar
SFX A ar éimoni/K ^permutar
SFX A ar éimoni/K ^perorar
SFX A ar éimoni/K ^perpetrar
SFX A ar éimoni/K ^perpetuar
SFX A ar éimoni/K ^perseguitar
SFX A ar éimoni/K ^personaliđar
SFX A ar éimoni/K ^persugar
SFX A ar éimoni/K ^raxar
SFX A ar éimoni/K ^robar
SFX A ar éimoni/K ^roersar
SFX A ar éimoni/K ^sajar
SFX A ar éimoni/K ^scantiđar
SFX A ar éimoni/K ^skortegar
SFX A ar éimoni/K ^sotolinear
SFX A ar éimoni/K ^soverkiar
SFX A ar éimoni/K ^spergoŧar
SFX A ar éimoni/K ^sperimentar
SFX A ar éimoni/K ^sperlongar
SFX A ar éimoni/K ^spernacar
SFX A ar éimoni/K ^sperđurar
SFX A ar éimoni/K ^steriliđar
SFX A ar éimoni/K ^terapienar
SFX A ar éimoni/K ^teraŧar
SFX A ar éimoni/K ^termenar
SFX A ar éimoni/K ^terŧariolar
SFX A ar éimoni/K ^tormentar
SFX A ar éimoni/K ^verdeđar
SFX A ar éimoni/K ^vergiđar
SFX A ar éimoni/K ^verifegar
SFX A ar éimoni/K ^verolar
SFX A ar éimoni/K ^verxurar
SFX A ar éimoni/K ^xberlefar
SFX A ar éimoni/K ^xberlotar
SFX A ar éimoni/K ^xberlumar
SFX A ar éimoni/K ^xberxelar
SFX A ar éimoni/K ^xermojar
SFX A ar éimoni/K ^xgoñar
SFX A ar éimoni/K ^xlargiđar
SFX A ar éimoni/K ^xmerejar
SFX A ar éimoni/K ^xmeriliar
SFX A ar éimoni/K ^xmerŧiar
SFX A ar éimoni/K ^xmorgolar
SFX A ar éimoni/K ^xnervađar
SFX A ar éimoni/K ^xvergoñaŧar
SFX A ar éimoni/K alar
SFX A ar éimoni/K amar
SFX A ar éimoni/K arar
SFX A ar éimoni/K bertonar
SFX A ar éimoni/K dar
SFX A ar éimoni/K derenar
SFX A ar éimoni/K donar
SFX A ar éimoni/K far
SFX A ar éimoni/K fumar
SFX A ar éimoni/K kalar
SFX A ar éimoni/K kantar
SFX A ar éimoni/K kolar
SFX A ar éimoni/K korniđar
SFX A ar éimoni/K kurvar
SFX A ar éimoni/K lotar
SFX A ar éimoni/K lumar
SFX A ar éimoni/K menar
SFX A ar éimoni/K meravejar
SFX A ar éimoni/K međar
SFX A ar éimoni/K mojar
SFX A ar éimoni/K mudarar
SFX A ar éimoni/K ojar
SFX A ar éimoni/K okar
SFX A ar éimoni/K perdonar
SFX A ar éimoni/K perletar
SFX A ar éimoni/K pertegar
SFX A ar éimoni/K pongar
SFX A ar éimoni/K rajar
SFX A ar éimoni/K ramar
SFX A ar éimoni/K redar
SFX A ar éimoni/K rigolar
SFX A ar éimoni/K rivar
SFX A ar éimoni/K rolar
SFX A ar éimoni/K seguitar
SFX A ar éimoni/K serajar
SFX A ar éimoni/K siar
SFX A ar éimoni/K speronar
SFX A ar éimoni/K sugar
SFX A ar éimoni/K terminar
SFX A ar éimoni/K tonar
SFX A ar éimoni/K tuar
SFX A ar éimoni/K vejar
SFX A ar éimoni/K velar
SFX A ar éimoni/K vergoñar
SFX A ar éimoni/K verigolar
SFX A ar éimoni/K versar
SFX A ar éimoni/K verđelar
SFX A ar éimoni/K xelar
SFX A ar éimoni/K xmerdar
SFX A ar éimoni/K đurar
SFX A ar éimoni/K ŧercar
SFX A ar éimoni/K ŧitar
SFX A ar éitu/M [abcdefmnpstvxñđŧ]olar
SFX A ar éitu/M [abcdfgijknopstvxŧ]etar
SFX A ar éitu/M [abcdfjkmpsv]iđar
SFX A ar éitu/M [abcdfklnoprstuvxđŧ]inar
SFX A ar éitu/M [abcefgijklmnpsvxđŧ]onar
SFX A ar éitu/M [abdefklmopsvx]itar
SFX A ar éitu/M [abdfgijklmnpstxñđ]orar
SFX A ar éitu/M [abdfgikmst]urar
SFX A ar éitu/M [abdfijkmnprstuŧ]elar
SFX A ar éitu/M [abdgiotu]riđar
SFX A ar éitu/M [abfgptu]regar
SFX A ar éitu/M [abfjlnpr]utar
SFX A ar éitu/M [abfkx]renar
SFX A ar éitu/M [abfot]raŧar
SFX A ar éitu/M [abik]rokar
SFX A ar éitu/M [abikoptu]riar
SFX A ar éitu/M [adiopt]ronar
SFX A ar éitu/M [adklpstuvđŧ]enar
SFX A ar éitu/M [aeilnsu]kar
SFX A ar éitu/M [aeinosu]tegar
SFX A ar éitu/M [aeio]strar
SFX A ar éitu/M [aeiop]letar
SFX A ar éitu/M [aeiou]xenar
SFX A ar éitu/M [aeiru]ñar
SFX A ar éitu/M [aeiu]ngar
SFX A ar éitu/M [aeiu]ŧiar
SFX A ar éitu/M [aelo]var
SFX A ar éitu/M [aenoux]golar
SFX A ar éitu/M [aeo]liar
SFX A ar éitu/M [aeors]tiđar
SFX A ar éitu/M [aeou]mentar
SFX A ar éitu/M [agot]rejar
SFX A ar éitu/M [ai]erar
SFX A ar éitu/M [ai]ñaŧar
SFX A ar éitu/M [ail]gar
SFX A ar éitu/M [ailnou]sar
SFX A ar éitu/M [ailnu]bar
SFX A ar éitu/M [ailu]minar
SFX A ar éitu/M [aiou]rmar
SFX A ar éitu/M [aisu]kiar
SFX A ar éitu/M [aku]rifegar
SFX A ar éitu/M [als]tar
SFX A ar éitu/M [an]deđar
SFX A ar éitu/M [an]fraxar
SFX A ar éitu/M [an]kuerar
SFX A ar éitu/M [an]kuirar
SFX A ar éitu/M [ano]fegar
SFX A ar éitu/M [ao]niđar
SFX A ar éitu/M [ao]rcar
SFX A ar éitu/M [ao]rdar
SFX A ar éitu/M [ao]rdonar
SFX A ar éitu/M [ao]rkar
SFX A ar éitu/M [ao]rnar
SFX A ar éitu/M [ao]rsar
SFX A ar éitu/M [aou]nŧiar
SFX A ar éitu/M [aou]rbar
SFX A ar éitu/M [aou]rgar
SFX A ar éitu/M [aou]rkiar
SFX A ar éitu/M [aou]rlar
SFX A ar éitu/M [aou]rtar
SFX A ar éitu/M [aou]rŧar
SFX A ar éitu/M [ar]naliđar
SFX A ar éitu/M [aux]nar
SFX A ar éitu/M [bcdefgijmnpsvxđŧ]otar
SFX A ar éitu/M [bcdfgjklmnpstvxđŧ]erar
SFX A ar éitu/M [bcfgiklnoprtŧ]eđar
SFX A ar éitu/M [bcfgjklmnoptuv]aŧar
SFX A ar éitu/M [bcfilrtđ]ugar
SFX A ar éitu/M [bcmpruŧ]efar
SFX A ar éitu/M [bdegikmprstđ]aliđar
SFX A ar éitu/M [bdfjmnptvx]iar
SFX A ar éitu/M [bdflmvđ]ogar
SFX A ar éitu/M [bdgklmnptuv]ajar
SFX A ar éitu/M [bdgkpv]rar
SFX A ar éitu/M [bdilmnopsvxñđŧ]egar
SFX A ar éitu/M [bdklmoprtuv]acar
SFX A ar éitu/M [bfilmtuv]antar
SFX A ar éitu/M [bgknpstv]axar
SFX A ar éitu/M [bjklmrt]oŧar
SFX A ar éitu/M [blmpstvx]irar
SFX A ar éitu/M [blprsvx]ear
SFX A ar éitu/M [bmnpxŧ]igolar
SFX A ar éitu/M [bmtŧ]iliar
SFX A ar éitu/M [bou]rogar
SFX A ar éitu/M [bp]erlar
SFX A ar éitu/M [btv]ergar
SFX A ar éitu/M [bxŧ]eregar
SFX A ar éitu/M [cfglopsv]esar
SFX A ar éitu/M [clmnrsv]odar
SFX A ar éitu/M [dfgklmnopst]ejar
SFX A ar éitu/M [dg]obar
SFX A ar éitu/M [dgkmnprs]uar
SFX A ar éitu/M [dijlorstuvxđ]entar
SFX A ar éitu/M [dlnstxñŧ]ifegar
SFX A ar éitu/M [dltv]ernar
SFX A ar éitu/M [eilnu]ŧar
SFX A ar éitu/M [eilox]mar
SFX A ar éitu/M [einoru]xar
SFX A ar éitu/M [einosu]car
SFX A ar éitu/M [eiu]xurar
SFX A ar éitu/M [eo]liđar
SFX A ar éitu/M [eo]ntiđar
SFX A ar éitu/M [es]kotar
SFX A ar éitu/M [es]ŧervelar
SFX A ar éitu/M [fjkx]ermar
SFX A ar éitu/M [fklrsx]oñar
SFX A ar éitu/M [fm]eretar
SFX A ar éitu/M [fpvŧ]iolar
SFX A ar éitu/M [fŧ]etuar
SFX A ar éitu/M [gin]ritar
SFX A ar éitu/M [iln]trar
SFX A ar éitu/M [inru]jar
SFX A ar éitu/M [io]ntar
SFX A ar éitu/M [io]rkolar
SFX A ar éitu/M [ipt]ađar
SFX A ar éitu/M [ipu]lar
SFX A ar éitu/M [irst]umar
SFX A ar éitu/M [klt]ivar
SFX A ar éitu/M [kp]avejar
SFX A ar éitu/M [kt]erŧar
SFX A ar éitu/M [lmtxŧ]enŧiar
SFX A ar éitu/M [ln]etrar
SFX A ar éitu/M [lnoru]đar
SFX A ar éitu/M [mp]eritar
SFX A ar éitu/M [mv]ergolar
SFX A ar éitu/M [ns]erbar
SFX A ar éitu/M [ns]ervar
SFX A ar éitu/M [ns]kuercar
SFX A ar éitu/M [nsv]edar
SFX A ar éitu/M [nx]goŧar
SFX A ar éitu/M [op]ar
SFX A ar éitu/M [ox]longar
SFX A ar éitu/M [pt]resar
SFX A ar éitu/M [pt]rotar
SFX A ar éitu/M [stŧ]imentar
SFX A ar éitu/M [sŧ]erkar
SFX A ar éitu/M [tuv]iliđar
SFX A ar éitu/M [tv]eriđar
SFX A ar éitu/M [tv]erniđar
SFX A ar éitu/M [xŧ]ertar
SFX A ar éitu/M ^alienar
SFX A ar éitu/M ^bersajar
SFX A ar éitu/M ^bordeđar
SFX A ar éitu/M ^deramar
SFX A ar éitu/M ^derivar
SFX A ar éitu/M ^derobar
SFX A ar éitu/M ^derokar
SFX A ar éitu/M ^derotar
SFX A ar éitu/M ^desferenŧiar
SFX A ar éitu/M ^devorar
SFX A ar éitu/M ^devorŧiar
SFX A ar éitu/M ^dexeredar
SFX A ar éitu/M ^dexverxenar
SFX A ar éitu/M ^exerŧitar
SFX A ar éitu/M ^fermentar
SFX A ar éitu/M ^griliar
SFX A ar éitu/M ^guernar
SFX A ar éitu/M ^inbaretar
SFX A ar éitu/M ^infervorar
SFX A ar éitu/M ^inkartonar
SFX A ar éitu/M ^intarsiar
SFX A ar éitu/M ^interesar
SFX A ar éitu/M ^interkalar
SFX A ar éitu/M ^interkuerar
SFX A ar éitu/M ^interkuirar
SFX A ar éitu/M ^interlinear
SFX A ar éitu/M ^intermeđar
SFX A ar éitu/M ^interogar
SFX A ar éitu/M ^interpretar
SFX A ar éitu/M ^inveriar
SFX A ar éitu/M ^inversiar
SFX A ar éitu/M ^inŧercelar
SFX A ar éitu/M ^kalefar
SFX A ar éitu/M ^kriolar
SFX A ar éitu/M ^lustrar
SFX A ar éitu/M ^maravejar
SFX A ar éitu/M ^merkantar
SFX A ar éitu/M ^merkantiđar
SFX A ar éitu/M ^ormeđar
SFX A ar éitu/M ^perfumar
SFX A ar éitu/M ^perifraxar
SFX A ar éitu/M ^periodar
SFX A ar éitu/M ^perkolar
SFX A ar éitu/M ^perkotar
SFX A ar éitu/M ^perlustrar
SFX A ar éitu/M ^permudarar
SFX A ar éitu/M ^permutar
SFX A ar éitu/M ^perorar
SFX A ar éitu/M ^perpetrar
SFX A ar éitu/M ^perpetuar
SFX A ar éitu/M ^perseguitar
SFX A ar éitu/M ^personaliđar
SFX A ar éitu/M ^persugar
SFX A ar éitu/M ^raxar
SFX A ar éitu/M ^robar
SFX A ar éitu/M ^roersar
SFX A ar éitu/M ^sajar
SFX A ar éitu/M ^scantiđar
SFX A ar éitu/M ^skortegar
SFX A ar éitu/M ^sotolinear
SFX A ar éitu/M ^soverkiar
SFX A ar éitu/M ^spergoŧar
SFX A ar éitu/M ^sperimentar
SFX A ar éitu/M ^sperlongar
SFX A ar éitu/M ^spernacar
SFX A ar éitu/M ^sperđurar
SFX A ar éitu/M ^steriliđar
SFX A ar éitu/M ^terapienar
SFX A ar éitu/M ^teraŧar
SFX A ar éitu/M ^termenar
SFX A ar éitu/M ^terŧariolar
SFX A ar éitu/M ^tormentar
SFX A ar éitu/M ^verdeđar
SFX A ar éitu/M ^vergiđar
SFX A ar éitu/M ^verifegar
SFX A ar éitu/M ^verolar
SFX A ar éitu/M ^verxurar
SFX A ar éitu/M ^xberlefar
SFX A ar éitu/M ^xberlotar
SFX A ar éitu/M ^xberlumar
SFX A ar éitu/M ^xberxelar
SFX A ar éitu/M ^xermojar
SFX A ar éitu/M ^xgoñar
SFX A ar éitu/M ^xlargiđar
SFX A ar éitu/M ^xmerejar
SFX A ar éitu/M ^xmeriliar
SFX A ar éitu/M ^xmerŧiar
SFX A ar éitu/M ^xmorgolar
SFX A ar éitu/M ^xnervađar
SFX A ar éitu/M ^xvergoñaŧar
SFX A ar éitu/M alar
SFX A ar éitu/M amar
SFX A ar éitu/M arar
SFX A ar éitu/M bertonar
SFX A ar éitu/M dar
SFX A ar éitu/M derenar
SFX A ar éitu/M donar
SFX A ar éitu/M far
SFX A ar éitu/M fumar
SFX A ar éitu/M kalar
SFX A ar éitu/M kantar
SFX A ar éitu/M kolar
SFX A ar éitu/M korniđar
SFX A ar éitu/M kurvar
SFX A ar éitu/M lotar
SFX A ar éitu/M lumar
SFX A ar éitu/M menar
SFX A ar éitu/M meravejar
SFX A ar éitu/M međar
SFX A ar éitu/M mojar
SFX A ar éitu/M mudarar
SFX A ar éitu/M ojar
SFX A ar éitu/M okar
SFX A ar éitu/M perdonar
SFX A ar éitu/M perletar
SFX A ar éitu/M pertegar
SFX A ar éitu/M pongar
SFX A ar éitu/M rajar
SFX A ar éitu/M ramar
SFX A ar éitu/M redar
SFX A ar éitu/M rigolar
SFX A ar éitu/M rivar
SFX A ar éitu/M rolar
SFX A ar éitu/M seguitar
SFX A ar éitu/M serajar
SFX A ar éitu/M siar
SFX A ar éitu/M speronar
SFX A ar éitu/M sugar
SFX A ar éitu/M terminar
SFX A ar éitu/M tonar
SFX A ar éitu/M tuar
SFX A ar éitu/M vejar
SFX A ar éitu/M velar
SFX A ar éitu/M vergoñar
SFX A ar éitu/M verigolar
SFX A ar éitu/M versar
SFX A ar éitu/M verđelar
SFX A ar éitu/M xelar
SFX A ar éitu/M xmerdar
SFX A ar éitu/M đurar
SFX A ar éitu/M ŧercar
SFX A ar éitu/M ŧitar
SFX A ar émoni/K [abcdefmnpstvxñđŧ]olar
SFX A ar émoni/K [abcdfgijknopstvxŧ]etar
SFX A ar émoni/K [abcdfjkmpsv]iđar
SFX A ar émoni/K [abcdfklnoprstuvxđŧ]inar
SFX A ar émoni/K [abcefgijklmnpsvxđŧ]onar
SFX A ar émoni/K [abdefklmopsvx]itar
SFX A ar émoni/K [abdfgijklmnpstxñđ]orar
SFX A ar émoni/K [abdfgikmst]urar
SFX A ar émoni/K [abdfijkmnprstuŧ]elar
SFX A ar émoni/K [abdgiotu]riđar
SFX A ar émoni/K [abfgptu]regar
SFX A ar émoni/K [abfjlnpr]utar
SFX A ar émoni/K [abfkx]renar
SFX A ar émoni/K [abfot]raŧar
SFX A ar émoni/K [abik]rokar
SFX A ar émoni/K [abikoptu]riar
SFX A ar émoni/K [adiopt]ronar
SFX A ar émoni/K [adklpstuvđŧ]enar
SFX A ar émoni/K [aeilnsu]kar
SFX A ar émoni/K [aeinosu]tegar
SFX A ar émoni/K [aeio]strar
SFX A ar émoni/K [aeiop]letar
SFX A ar émoni/K [aeiou]xenar
SFX A ar émoni/K [aeiru]ñar
SFX A ar émoni/K [aeiu]ngar
SFX A ar émoni/K [aeiu]ŧiar
SFX A ar émoni/K [aelo]var
SFX A ar émoni/K [aenoux]golar
SFX A ar émoni/K [aeo]liar
SFX A ar émoni/K [aeors]tiđar
SFX A ar émoni/K [aeou]mentar
SFX A ar émoni/K [agot]rejar
SFX A ar émoni/K [ai]erar
SFX A ar émoni/K [ai]ñaŧar
SFX A ar émoni/K [ail]gar
SFX A ar émoni/K [ailnou]sar
SFX A ar émoni/K [ailnu]bar
SFX A ar émoni/K [ailu]minar
SFX A ar émoni/K [aiou]rmar
SFX A ar émoni/K [aisu]kiar
SFX A ar émoni/K [aku]rifegar
SFX A ar émoni/K [als]tar
SFX A ar émoni/K [an]deđar
SFX A ar émoni/K [an]fraxar
SFX A ar émoni/K [an]kuerar
SFX A ar émoni/K [an]kuirar
SFX A ar émoni/K [ano]fegar
SFX A ar émoni/K [ao]niđar
SFX A ar émoni/K [ao]rcar
SFX A ar émoni/K [ao]rdar
SFX A ar émoni/K [ao]rdonar
SFX A ar émoni/K [ao]rkar
SFX A ar émoni/K [ao]rnar
SFX A ar émoni/K [ao]rsar
SFX A ar émoni/K [aou]nŧiar
SFX A ar émoni/K [aou]rbar
SFX A ar émoni/K [aou]rgar
SFX A ar émoni/K [aou]rkiar
SFX A ar émoni/K [aou]rlar
SFX A ar émoni/K [aou]rtar
SFX A ar émoni/K [aou]rŧar
SFX A ar émoni/K [ar]naliđar
SFX A ar émoni/K [aux]nar
SFX A ar émoni/K [bcdefgijmnpsvxđŧ]otar
SFX A ar émoni/K [bcdfgjklmnpstvxđŧ]erar
SFX A ar émoni/K [bcfgiklnoprtŧ]eđar
SFX A ar émoni/K [bcfgjklmnoptuv]aŧar
SFX A ar émoni/K [bcfilrtđ]ugar
SFX A ar émoni/K [bcmpruŧ]efar
SFX A ar émoni/K [bdegikmprstđ]aliđar
SFX A ar émoni/K [bdfjmnptvx]iar
SFX A ar émoni/K [bdflmvđ]ogar
SFX A ar émoni/K [bdgklmnptuv]ajar
SFX A ar émoni/K [bdgkpv]rar
SFX A ar émoni/K [bdilmnopsvxñđŧ]egar
SFX A ar émoni/K [bdklmoprtuv]acar
SFX A ar émoni/K [bfilmtuv]antar
SFX A ar émoni/K [bgknpstv]axar
SFX A ar émoni/K [bjklmrt]oŧar
SFX A ar émoni/K [blmpstvx]irar
SFX A ar émoni/K [blprsvx]ear
SFX A ar émoni/K [bmnpxŧ]igolar
SFX A ar émoni/K [bmtŧ]iliar
SFX A ar émoni/K [bou]rogar
SFX A ar émoni/K [bp]erlar
SFX A ar émoni/K [btv]ergar
SFX A ar émoni/K [bxŧ]eregar
SFX A ar émoni/K [cfglopsv]esar
SFX A ar émoni/K [clmnrsv]odar
SFX A ar émoni/K [dfgklmnopst]ejar
SFX A ar émoni/K [dg]obar
SFX A ar émoni/K [dgkmnprs]uar
SFX A ar émoni/K [dijlorstuvxđ]entar
SFX A ar émoni/K [dlnstxñŧ]ifegar
SFX A ar émoni/K [dltv]ernar
SFX A ar émoni/K [eilnu]ŧar
SFX A ar émoni/K [eilox]mar
SFX A ar émoni/K [einoru]xar
SFX A ar émoni/K [einosu]car
SFX A ar émoni/K [eio]ndar
SFX A ar émoni/K [eiu]xurar
SFX A ar émoni/K [eo]liđar
SFX A ar émoni/K [eo]ntiđar
SFX A ar émoni/K [es]kotar
SFX A ar émoni/K [es]ŧervelar
SFX A ar émoni/K [fjkx]ermar
SFX A ar émoni/K [fklrsx]oñar
SFX A ar émoni/K [fm]eretar
SFX A ar émoni/K [fpvŧ]iolar
SFX A ar émoni/K [fŧ]etuar
SFX A ar émoni/K [gin]ritar
SFX A ar émoni/K [iln]trar
SFX A ar émoni/K [inru]jar
SFX A ar émoni/K [io]ntar
SFX A ar émoni/K [io]rkolar
SFX A ar émoni/K [ipt]ađar
SFX A ar émoni/K [ipu]lar
SFX A ar émoni/K [irst]umar
SFX A ar émoni/K [klt]ivar
SFX A ar émoni/K [kp]avejar
SFX A ar émoni/K [kt]erŧar
SFX A ar émoni/K [lmtxŧ]enŧiar
SFX A ar émoni/K [ln]etrar
SFX A ar émoni/K [lnoru]đar
SFX A ar émoni/K [mp]eritar
SFX A ar émoni/K [mpux]andar
SFX A ar émoni/K [mv]ergolar
SFX A ar émoni/K [ns]erbar
SFX A ar émoni/K [ns]ervar
SFX A ar émoni/K [ns]kuercar
SFX A ar émoni/K [nsv]edar
SFX A ar émoni/K [nx]goŧar
SFX A ar émoni/K [op]ar
SFX A ar émoni/K [ox]longar
SFX A ar émoni/K [pt]resar
SFX A ar émoni/K [pt]rotar
SFX A ar émoni/K [stŧ]imentar
SFX A ar émoni/K [sŧ]erkar
SFX A ar émoni/K [tuv]iliđar
SFX A ar émoni/K [tv]eriđar
SFX A ar émoni/K [tv]erniđar
SFX A ar émoni/K [xŧ]ertar
SFX A ar émoni/K ^alienar
SFX A ar émoni/K ^bersajar
SFX A ar émoni/K ^bordeđar
SFX A ar émoni/K ^deramar
SFX A ar émoni/K ^derivar
SFX A ar émoni/K ^derobar
SFX A ar émoni/K ^derokar
SFX A ar émoni/K ^derotar
SFX A ar émoni/K ^desferenŧiar
SFX A ar émoni/K ^devorar
SFX A ar émoni/K ^devorŧiar
SFX A ar émoni/K ^dexeredar
SFX A ar émoni/K ^dexverxenar
SFX A ar émoni/K ^exerŧitar
SFX A ar émoni/K ^fermentar
SFX A ar émoni/K ^griliar
SFX A ar émoni/K ^guernar
SFX A ar émoni/K ^inbaretar
SFX A ar émoni/K ^infervorar
SFX A ar émoni/K ^inkartonar
SFX A ar émoni/K ^intarsiar
SFX A ar émoni/K ^interesar
SFX A ar émoni/K ^interkalar
SFX A ar émoni/K ^interkuerar
SFX A ar émoni/K ^interkuirar
SFX A ar émoni/K ^interlinear
SFX A ar émoni/K ^intermeđar
SFX A ar émoni/K ^interogar
SFX A ar émoni/K ^interpretar
SFX A ar émoni/K ^inveriar
SFX A ar émoni/K ^inversiar
SFX A ar émoni/K ^inŧercelar
SFX A ar émoni/K ^kalefar
SFX A ar émoni/K ^kriolar
SFX A ar émoni/K ^lustrar
SFX A ar émoni/K ^maravejar
SFX A ar émoni/K ^merkantar
SFX A ar émoni/K ^merkantiđar
SFX A ar émoni/K ^ormeđar
SFX A ar émoni/K ^perfumar
SFX A ar émoni/K ^perifraxar
SFX A ar émoni/K ^periodar
SFX A ar émoni/K ^perkolar
SFX A ar émoni/K ^perkotar
SFX A ar émoni/K ^perlustrar
SFX A ar émoni/K ^permudarar
SFX A ar émoni/K ^permutar
SFX A ar émoni/K ^perorar
SFX A ar émoni/K ^perpetrar
SFX A ar émoni/K ^perpetuar
SFX A ar émoni/K ^perseguitar
SFX A ar émoni/K ^personaliđar
SFX A ar émoni/K ^persugar
SFX A ar émoni/K ^raxar
SFX A ar émoni/K ^robar
SFX A ar émoni/K ^roersar
SFX A ar émoni/K ^sajar
SFX A ar émoni/K ^scantiđar
SFX A ar émoni/K ^skortegar
SFX A ar émoni/K ^sotolinear
SFX A ar émoni/K ^soverkiar
SFX A ar émoni/K ^spergoŧar
SFX A ar émoni/K ^sperimentar
SFX A ar émoni/K ^sperlongar
SFX A ar émoni/K ^spernacar
SFX A ar émoni/K ^sperđurar
SFX A ar émoni/K ^steriliđar
SFX A ar émoni/K ^terapienar
SFX A ar émoni/K ^teraŧar
SFX A ar émoni/K ^termenar
SFX A ar émoni/K ^terŧariolar
SFX A ar émoni/K ^tormentar
SFX A ar émoni/K ^verdeđar
SFX A ar émoni/K ^vergiđar
SFX A ar émoni/K ^verifegar
SFX A ar émoni/K ^verolar
SFX A ar émoni/K ^verxurar
SFX A ar émoni/K ^xberlefar
SFX A ar émoni/K ^xberlotar
SFX A ar émoni/K ^xberlumar
SFX A ar émoni/K ^xberxelar
SFX A ar émoni/K ^xermojar
SFX A ar émoni/K ^xgoñar
SFX A ar émoni/K ^xlargiđar
SFX A ar émoni/K ^xmerejar
SFX A ar émoni/K ^xmeriliar
SFX A ar émoni/K ^xmerŧiar
SFX A ar émoni/K ^xmorgolar
SFX A ar émoni/K ^xnervađar
SFX A ar émoni/K ^xvergoñaŧar
SFX A ar émoni/K alar
SFX A ar émoni/K amar
SFX A ar émoni/K andar
SFX A ar émoni/K arar
SFX A ar émoni/K bertonar
SFX A ar émoni/K dar
SFX A ar émoni/K derenar
SFX A ar émoni/K donar
SFX A ar émoni/K far
SFX A ar émoni/K fumar
SFX A ar émoni/K kalar
SFX A ar émoni/K kantar
SFX A ar émoni/K kolar
SFX A ar émoni/K korniđar
SFX A ar émoni/K kurvar
SFX A ar émoni/K lotar
SFX A ar émoni/K lumar
SFX A ar émoni/K menar
SFX A ar émoni/K meravejar
SFX A ar émoni/K međar
SFX A ar émoni/K mojar
SFX A ar émoni/K mudarar
SFX A ar émoni/K ojar
SFX A ar émoni/K okar
SFX A ar émoni/K perdonar
SFX A ar émoni/K perletar
SFX A ar émoni/K pertegar
SFX A ar émoni/K pongar
SFX A ar émoni/K rajar
SFX A ar émoni/K ramar
SFX A ar émoni/K redar
SFX A ar émoni/K rigolar
SFX A ar émoni/K rivar
SFX A ar émoni/K rolar
SFX A ar émoni/K seguitar
SFX A ar émoni/K serajar
SFX A ar émoni/K siar
SFX A ar émoni/K speronar
SFX A ar émoni/K sugar
SFX A ar émoni/K terminar
SFX A ar émoni/K tonar
SFX A ar émoni/K tuar
SFX A ar émoni/K vejar
SFX A ar émoni/K velar
SFX A ar émoni/K vergoñar
SFX A ar émoni/K verigolar
SFX A ar émoni/K versar
SFX A ar émoni/K verđelar
SFX A ar émoni/K xelar
SFX A ar émoni/K xmerdar
SFX A ar émoni/K đurar
SFX A ar émoni/K ŧercar
SFX A ar émoni/K ŧitar
SFX A ar éo/H [abcdefmnpstvxñđŧ]olar
SFX A ar éo/H [abcdfgijknopstvxŧ]etar
SFX A ar éo/H [abcdfjkmpsv]iđar
SFX A ar éo/H [abcdfklnoprstuvxđŧ]inar
SFX A ar éo/H [abcefgijklmnpsvxđŧ]onar
SFX A ar éo/H [abdefklmopsvx]itar
SFX A ar éo/H [abdfgijklmnpstxñđ]orar
SFX A ar éo/H [abdfgikmst]urar
SFX A ar éo/H [abdfijkmnprstuŧ]elar
SFX A ar éo/H [abdgiotu]riđar
SFX A ar éo/H [abfgptu]regar
SFX A ar éo/H [abfjlnpr]utar
SFX A ar éo/H [abfkx]renar
SFX A ar éo/H [abfot]raŧar
SFX A ar éo/H [abik]rokar
SFX A ar éo/H [abikoptu]riar
SFX A ar éo/H [adiopt]ronar
SFX A ar éo/H [adklpstuvđŧ]enar
SFX A ar éo/H [aeilnsu]kar
SFX A ar éo/H [aeinosu]tegar
SFX A ar éo/H [aeio]strar
SFX A ar éo/H [aeiop]letar
SFX A ar éo/H [aeiou]xenar
SFX A ar éo/H [aeiru]ñar
SFX A ar éo/H [aeiu]ngar
SFX A ar éo/H [aeiu]ŧiar
SFX A ar éo/H [aelo]var
SFX A ar éo/H [aenoux]golar
SFX A ar éo/H [aeo]liar
SFX A ar éo/H [aeors]tiđar
SFX A ar éo/H [aeou]mentar
SFX A ar éo/H [agot]rejar
SFX A ar éo/H [ai]erar
SFX A ar éo/H [ai]ñaŧar
SFX A ar éo/H [ail]gar
SFX A ar éo/H [ailnou]sar
SFX A ar éo/H [ailnu]bar
SFX A ar éo/H [ailu]minar
SFX A ar éo/H [aiou]rmar
SFX A ar éo/H [aisu]kiar
SFX A ar éo/H [aku]rifegar
SFX A ar éo/H [als]tar
SFX A ar éo/H [an]deđar
SFX A ar éo/H [an]fraxar
SFX A ar éo/H [an]kuerar
SFX A ar éo/H [an]kuirar
SFX A ar éo/H [ano]fegar
SFX A ar éo/H [ao]niđar
SFX A ar éo/H [ao]rcar
SFX A ar éo/H [ao]rdar
SFX A ar éo/H [ao]rdonar
SFX A ar éo/H [ao]rkar
SFX A ar éo/H [ao]rnar
SFX A ar éo/H [ao]rsar
SFX A ar éo/H [aou]nŧiar
SFX A ar éo/H [aou]rbar
SFX A ar éo/H [aou]rgar
SFX A ar éo/H [aou]rkiar
SFX A ar éo/H [aou]rlar
SFX A ar éo/H [aou]rtar
SFX A ar éo/H [aou]rŧar
SFX A ar éo/H [ar]naliđar
SFX A ar éo/H [aux]nar
SFX A ar éo/H [bcdefgijmnpsvxđŧ]otar
SFX A ar éo/H [bcdfgjklmnpstvxđŧ]erar
SFX A ar éo/H [bcfgiklnoprtŧ]eđar
SFX A ar éo/H [bcfgjklmnoptuv]aŧar
SFX A ar éo/H [bcfilrtđ]ugar
SFX A ar éo/H [bcmpruŧ]efar
SFX A ar éo/H [bdegikmprstđ]aliđar
SFX A ar éo/H [bdfjmnptvx]iar
SFX A ar éo/H [bdflmvđ]ogar
SFX A ar éo/H [bdgklmnptuv]ajar
SFX A ar éo/H [bdgkpv]rar
SFX A ar éo/H [bdilmnopsvxñđŧ]egar
SFX A ar éo/H [bdklmoprtuv]acar
SFX A ar éo/H [bfilmtuv]antar
SFX A ar éo/H [bgknpstv]axar
SFX A ar éo/H [bjklmrt]oŧar
SFX A ar éo/H [blmpstvx]irar
SFX A ar éo/H [blprsvx]ear
SFX A ar éo/H [bmnpxŧ]igolar
SFX A ar éo/H [bmtŧ]iliar
SFX A ar éo/H [bou]rogar
SFX A ar éo/H [bp]erlar
SFX A ar éo/H [btv]ergar
SFX A ar éo/H [bxŧ]eregar
SFX A ar éo/H [cfglopsv]esar
SFX A ar éo/H [clmnrsv]odar
SFX A ar éo/H [dfgklmnopst]ejar
SFX A ar éo/H [dg]obar
SFX A ar éo/H [dgkmnprs]uar
SFX A ar éo/H [dijlorstuvxđ]entar
SFX A ar éo/H [dlnstxñŧ]ifegar
SFX A ar éo/H [dltv]ernar
SFX A ar éo/H [eilnu]ŧar
SFX A ar éo/H [eilox]mar
SFX A ar éo/H [einoru]xar
SFX A ar éo/H [einosu]car
SFX A ar éo/H [eiu]xurar
SFX A ar éo/H [eo]liđar
SFX A ar éo/H [eo]ntiđar
SFX A ar éo/H [es]kotar
SFX A ar éo/H [es]ŧervelar
SFX A ar éo/H [fjkx]ermar
SFX A ar éo/H [fklrsx]oñar
SFX A ar éo/H [fm]eretar
SFX A ar éo/H [fpvŧ]iolar
SFX A ar éo/H [fŧ]etuar
SFX A ar éo/H [gin]ritar
SFX A ar éo/H [iln]trar
SFX A ar éo/H [inru]jar
SFX A ar éo/H [io]ntar
SFX A ar éo/H [io]rkolar
SFX A ar éo/H [ipt]ađar
SFX A ar éo/H [ipu]lar
SFX A ar éo/H [irst]umar
SFX A ar éo/H [klt]ivar
SFX A ar éo/H [kp]avejar
SFX A ar éo/H [kt]erŧar
SFX A ar éo/H [lmtxŧ]enŧiar
SFX A ar éo/H [ln]etrar
SFX A ar éo/H [lnoru]đar
SFX A ar éo/H [mp]eritar
SFX A ar éo/H [mv]ergolar
SFX A ar éo/H [ns]erbar
SFX A ar éo/H [ns]ervar
SFX A ar éo/H [ns]kuercar
SFX A ar éo/H [nsv]edar
SFX A ar éo/H [nx]goŧar
SFX A ar éo/H [op]ar
SFX A ar éo/H [ox]longar
SFX A ar éo/H [pt]resar
SFX A ar éo/H [pt]rotar
SFX A ar éo/H [stŧ]imentar
SFX A ar éo/H [sŧ]erkar
SFX A ar éo/H [tuv]iliđar
SFX A ar éo/H [tv]eriđar
SFX A ar éo/H [tv]erniđar
SFX A ar éo/H [xŧ]ertar
SFX A ar éo/H ^alienar
SFX A ar éo/H ^bersajar
SFX A ar éo/H ^bordeđar
SFX A ar éo/H ^deramar
SFX A ar éo/H ^derivar
SFX A ar éo/H ^derobar
SFX A ar éo/H ^derokar
SFX A ar éo/H ^derotar
SFX A ar éo/H ^desferenŧiar
SFX A ar éo/H ^devorar
SFX A ar éo/H ^devorŧiar
SFX A ar éo/H ^dexeredar
SFX A ar éo/H ^dexverxenar
SFX A ar éo/H ^exerŧitar
SFX A ar éo/H ^fermentar
SFX A ar éo/H ^griliar
SFX A ar éo/H ^guernar
SFX A ar éo/H ^inbaretar
SFX A ar éo/H ^infervorar
SFX A ar éo/H ^inkartonar
SFX A ar éo/H ^intarsiar
SFX A ar éo/H ^interesar
SFX A ar éo/H ^interkalar
SFX A ar éo/H ^interkuerar
SFX A ar éo/H ^interkuirar
SFX A ar éo/H ^interlinear
SFX A ar éo/H ^intermeđar
SFX A ar éo/H ^interogar
SFX A ar éo/H ^interpretar
SFX A ar éo/H ^inveriar
SFX A ar éo/H ^inversiar
SFX A ar éo/H ^inŧercelar
SFX A ar éo/H ^kalefar
SFX A ar éo/H ^kriolar
SFX A ar éo/H ^lustrar
SFX A ar éo/H ^maravejar
SFX A ar éo/H ^merkantar
SFX A ar éo/H ^merkantiđar
SFX A ar éo/H ^ormeđar
SFX A ar éo/H ^perfumar
SFX A ar éo/H ^perifraxar
SFX A ar éo/H ^periodar
SFX A ar éo/H ^perkolar
SFX A ar éo/H ^perkotar
SFX A ar éo/H ^perlustrar
SFX A ar éo/H ^permudarar
SFX A ar éo/H ^permutar
SFX A ar éo/H ^perorar
SFX A ar éo/H ^perpetrar
SFX A ar éo/H ^perpetuar
SFX A ar éo/H ^perseguitar
SFX A ar éo/H ^personaliđar
SFX A ar éo/H ^persugar
SFX A ar éo/H ^raxar
SFX A ar éo/H ^robar
SFX A ar éo/H ^roersar
SFX A ar éo/H ^sajar
SFX A ar éo/H ^scantiđar
SFX A ar éo/H ^skortegar
SFX A ar éo/H ^sotolinear
SFX A ar éo/H ^soverkiar
SFX A ar éo/H ^spergoŧar
SFX A ar éo/H ^sperimentar
SFX A ar éo/H ^sperlongar
SFX A ar éo/H ^spernacar
SFX A ar éo/H ^sperđurar
SFX A ar éo/H ^steriliđar
SFX A ar éo/H ^terapienar
SFX A ar éo/H ^teraŧar
SFX A ar éo/H ^termenar
SFX A ar éo/H ^terŧariolar
SFX A ar éo/H ^tormentar
SFX A ar éo/H ^verdeđar
SFX A ar éo/H ^vergiđar
SFX A ar éo/H ^verifegar
SFX A ar éo/H ^verolar
SFX A ar éo/H ^verxurar
SFX A ar éo/H ^xberlefar
SFX A ar éo/H ^xberlotar
SFX A ar éo/H ^xberlumar
SFX A ar éo/H ^xberxelar
SFX A ar éo/H ^xermojar
SFX A ar éo/H ^xgoñar
SFX A ar éo/H ^xlargiđar
SFX A ar éo/H ^xmerejar
SFX A ar éo/H ^xmeriliar
SFX A ar éo/H ^xmerŧiar
SFX A ar éo/H ^xmorgolar
SFX A ar éo/H ^xnervađar
SFX A ar éo/H ^xvergoñaŧar
SFX A ar éo/H alar
SFX A ar éo/H amar
SFX A ar éo/H arar
SFX A ar éo/H bertonar
SFX A ar éo/H dar
SFX A ar éo/H derenar
SFX A ar éo/H donar
SFX A ar éo/H far
SFX A ar éo/H fumar
SFX A ar éo/H kalar
SFX A ar éo/H kantar
SFX A ar éo/H kolar
SFX A ar éo/H korniđar
SFX A ar éo/H kurvar
SFX A ar éo/H lotar
SFX A ar éo/H lumar
SFX A ar éo/H menar
SFX A ar éo/H meravejar
SFX A ar éo/H međar
SFX A ar éo/H mojar
SFX A ar éo/H mudarar
SFX A ar éo/H ojar
SFX A ar éo/H okar
SFX A ar éo/H perdonar
SFX A ar éo/H perletar
SFX A ar éo/H pertegar
SFX A ar éo/H pongar
SFX A ar éo/H rajar
SFX A ar éo/H ramar
SFX A ar éo/H redar
SFX A ar éo/H rigolar
SFX A ar éo/H rivar
SFX A ar éo/H rolar
SFX A ar éo/H seguitar
SFX A ar éo/H serajar
SFX A ar éo/H siar
SFX A ar éo/H speronar
SFX A ar éo/H sugar
SFX A ar éo/H terminar
SFX A ar éo/H tonar
SFX A ar éo/H tuar
SFX A ar éo/H vejar
SFX A ar éo/H velar
SFX A ar éo/H vergoñar
SFX A ar éo/H verigolar
SFX A ar éo/H versar
SFX A ar éo/H verđelar
SFX A ar éo/H xelar
SFX A ar éo/H xmerdar
SFX A ar éo/H đurar
SFX A ar éo/H ŧercar
SFX A ar éo/H ŧitar
SFX A ar éomi/I [abcdefmnpstvxñđŧ]olar
SFX A ar éomi/I [abcdfgijknopstvxŧ]etar
SFX A ar éomi/I [abcdfjkmpsv]iđar
SFX A ar éomi/I [abcdfklnoprstuvxđŧ]inar
SFX A ar éomi/I [abcefgijklmnpsvxđŧ]onar
SFX A ar éomi/I [abdefklmopsvx]itar
SFX A ar éomi/I [abdfgijklmnpstxñđ]orar
SFX A ar éomi/I [abdfgikmst]urar
SFX A ar éomi/I [abdfijkmnprstuŧ]elar
SFX A ar éomi/I [abdgiotu]riđar
SFX A ar éomi/I [abfgptu]regar
SFX A ar éomi/I [abfjlnpr]utar
SFX A ar éomi/I [abfkx]renar
SFX A ar éomi/I [abfot]raŧar
SFX A ar éomi/I [abik]rokar
SFX A ar éomi/I [abikoptu]riar
SFX A ar éomi/I [adiopt]ronar
SFX A ar éomi/I [adklpstuvđŧ]enar
SFX A ar éomi/I [aeilnsu]kar
SFX A ar éomi/I [aeinosu]tegar
SFX A ar éomi/I [aeio]strar
SFX A ar éomi/I [aeiop]letar
SFX A ar éomi/I [aeiou]xenar
SFX A ar éomi/I [aeiru]ñar
SFX A ar éomi/I [aeiu]ngar
SFX A ar éomi/I [aeiu]ŧiar
SFX A ar éomi/I [aelo]var
SFX A ar éomi/I [aenoux]golar
SFX A ar éomi/I [aeo]liar
SFX A ar éomi/I [aeors]tiđar
SFX A ar éomi/I [aeou]mentar
SFX A ar éomi/I [agot]rejar
SFX A ar éomi/I [ai]erar
SFX A ar éomi/I [ai]ñaŧar
SFX A ar éomi/I [ail]gar
SFX A ar éomi/I [ailnou]sar
SFX A ar éomi/I [ailnu]bar
SFX A ar éomi/I [ailu]minar
SFX A ar éomi/I [aiou]rmar
SFX A ar éomi/I [aisu]kiar
SFX A ar éomi/I [aku]rifegar
SFX A ar éomi/I [als]tar
SFX A ar éomi/I [an]deđar
SFX A ar éomi/I [an]fraxar
SFX A ar éomi/I [an]kuerar
SFX A ar éomi/I [an]kuirar
SFX A ar éomi/I [ano]fegar
SFX A ar éomi/I [ao]niđar
SFX A ar éomi/I [ao]rcar
SFX A ar éomi/I [ao]rdar
SFX A ar éomi/I [ao]rdonar
SFX A ar éomi/I [ao]rkar
SFX A ar éomi/I [ao]rnar
SFX A ar éomi/I [ao]rsar
SFX A ar éomi/I [aou]nŧiar
SFX A ar éomi/I [aou]rbar
SFX A ar éomi/I [aou]rgar
SFX A ar éomi/I [aou]rkiar
SFX A ar éomi/I [aou]rlar
SFX A ar éomi/I [aou]rtar
SFX A ar éomi/I [aou]rŧar
SFX A ar éomi/I [ar]naliđar
SFX A ar éomi/I [aux]nar
SFX A ar éomi/I [bcdefgijmnpsvxđŧ]otar
SFX A ar éomi/I [bcdfgjklmnpstvxđŧ]erar
SFX A ar éomi/I [bcfgiklnoprtŧ]eđar
SFX A ar éomi/I [bcfgjklmnoptuv]aŧar
SFX A ar éomi/I [bcfilrtđ]ugar
SFX A ar éomi/I [bcmpruŧ]efar
SFX A ar éomi/I [bdegikmprstđ]aliđar
SFX A ar éomi/I [bdfjmnptvx]iar
SFX A ar éomi/I [bdflmvđ]ogar
SFX A ar éomi/I [bdgklmnptuv]ajar
SFX A ar éomi/I [bdgkpv]rar
SFX A ar éomi/I [bdilmnopsvxñđŧ]egar
SFX A ar éomi/I [bdklmoprtuv]acar
SFX A ar éomi/I [bfilmtuv]antar
SFX A ar éomi/I [bgknpstv]axar
SFX A ar éomi/I [bjklmrt]oŧar
SFX A ar éomi/I [blmpstvx]irar
SFX A ar éomi/I [blprsvx]ear
SFX A ar éomi/I [bmnpxŧ]igolar
SFX A ar éomi/I [bmtŧ]iliar
SFX A ar éomi/I [bou]rogar
SFX A ar éomi/I [bp]erlar
SFX A ar éomi/I [btv]ergar
SFX A ar éomi/I [bxŧ]eregar
SFX A ar éomi/I [cfglopsv]esar
SFX A ar éomi/I [clmnrsv]odar
SFX A ar éomi/I [dfgklmnopst]ejar
SFX A ar éomi/I [dg]obar
SFX A ar éomi/I [dgkmnprs]uar
SFX A ar éomi/I [dijlorstuvxđ]entar
SFX A ar éomi/I [dlnstxñŧ]ifegar
SFX A ar éomi/I [dltv]ernar
SFX A ar éomi/I [eilnu]ŧar
SFX A ar éomi/I [eilox]mar
SFX A ar éomi/I [einoru]xar
SFX A ar éomi/I [einosu]car
SFX A ar éomi/I [eiu]xurar
SFX A ar éomi/I [eo]liđar
SFX A ar éomi/I [eo]ntiđar
SFX A ar éomi/I [es]kotar
SFX A ar éomi/I [es]ŧervelar
SFX A ar éomi/I [fjkx]ermar
SFX A ar éomi/I [fklrsx]oñar
SFX A ar éomi/I [fm]eretar
SFX A ar éomi/I [fpvŧ]iolar
SFX A ar éomi/I [fŧ]etuar
SFX A ar éomi/I [gin]ritar
SFX A ar éomi/I [iln]trar
SFX A ar éomi/I [inru]jar
SFX A ar éomi/I [io]ntar
SFX A ar éomi/I [io]rkolar
SFX A ar éomi/I [ipt]ađar
SFX A ar éomi/I [ipu]lar
SFX A ar éomi/I [irst]umar
SFX A ar éomi/I [klt]ivar
SFX A ar éomi/I [kp]avejar
SFX A ar éomi/I [kt]erŧar
SFX A ar éomi/I [lmtxŧ]enŧiar
SFX A ar éomi/I [ln]etrar
SFX A ar éomi/I [lnoru]đar
SFX A ar éomi/I [mp]eritar
SFX A ar éomi/I [mv]ergolar
SFX A ar éomi/I [ns]erbar
SFX A ar éomi/I [ns]ervar
SFX A ar éomi/I [ns]kuercar
SFX A ar éomi/I [nsv]edar
SFX A ar éomi/I [nx]goŧar
SFX A ar éomi/I [op]ar
SFX A ar éomi/I [ox]longar
SFX A ar éomi/I [pt]resar
SFX A ar éomi/I [pt]rotar
SFX A ar éomi/I [stŧ]imentar
SFX A ar éomi/I [sŧ]erkar
SFX A ar éomi/I [tuv]iliđar
SFX A ar éomi/I [tv]eriđar
SFX A ar éomi/I [tv]erniđar
SFX A ar éomi/I [xŧ]ertar
SFX A ar éomi/I ^alienar
SFX A ar éomi/I ^bersajar
SFX A ar éomi/I ^bordeđar
SFX A ar éomi/I ^deramar
SFX A ar éomi/I ^derivar
SFX A ar éomi/I ^derobar
SFX A ar éomi/I ^derokar
SFX A ar éomi/I ^derotar
SFX A ar éomi/I ^desferenŧiar
SFX A ar éomi/I ^devorar
SFX A ar éomi/I ^devorŧiar
SFX A ar éomi/I ^dexeredar
SFX A ar éomi/I ^dexverxenar
SFX A ar éomi/I ^exerŧitar
SFX A ar éomi/I ^fermentar
SFX A ar éomi/I ^griliar
SFX A ar éomi/I ^guernar
SFX A ar éomi/I ^inbaretar
SFX A ar éomi/I ^infervorar
SFX A ar éomi/I ^inkartonar
SFX A ar éomi/I ^intarsiar
SFX A ar éomi/I ^interesar
SFX A ar éomi/I ^interkalar
SFX A ar éomi/I ^interkuerar
SFX A ar éomi/I ^interkuirar
SFX A ar éomi/I ^interlinear
SFX A ar éomi/I ^intermeđar
SFX A ar éomi/I ^interogar
SFX A ar éomi/I ^interpretar
SFX A ar éomi/I ^inveriar
SFX A ar éomi/I ^inversiar
SFX A ar éomi/I ^inŧercelar
SFX A ar éomi/I ^kalefar
SFX A ar éomi/I ^kriolar
SFX A ar éomi/I ^lustrar
SFX A ar éomi/I ^maravejar
SFX A ar éomi/I ^merkantar
SFX A ar éomi/I ^merkantiđar
SFX A ar éomi/I ^ormeđar
SFX A ar éomi/I ^perfumar
SFX A ar éomi/I ^perifraxar
SFX A ar éomi/I ^periodar
SFX A ar éomi/I ^perkolar
SFX A ar éomi/I ^perkotar
SFX A ar éomi/I ^perlustrar
SFX A ar éomi/I ^permudarar
SFX A ar éomi/I ^permutar
SFX A ar éomi/I ^perorar
SFX A ar éomi/I ^perpetrar
SFX A ar éomi/I ^perpetuar
SFX A ar éomi/I ^perseguitar
SFX A ar éomi/I ^personaliđar
SFX A ar éomi/I ^persugar
SFX A ar éomi/I ^raxar
SFX A ar éomi/I ^robar
SFX A ar éomi/I ^roersar
SFX A ar éomi/I ^sajar
SFX A ar éomi/I ^scantiđar
SFX A ar éomi/I ^skortegar
SFX A ar éomi/I ^sotolinear
SFX A ar éomi/I ^soverkiar
SFX A ar éomi/I ^spergoŧar
SFX A ar éomi/I ^sperimentar
SFX A ar éomi/I ^sperlongar
SFX A ar éomi/I ^spernacar
SFX A ar éomi/I ^sperđurar
SFX A ar éomi/I ^steriliđar
SFX A ar éomi/I ^terapienar
SFX A ar éomi/I ^teraŧar
SFX A ar éomi/I ^termenar
SFX A ar éomi/I ^terŧariolar
SFX A ar éomi/I ^tormentar
SFX A ar éomi/I ^verdeđar
SFX A ar éomi/I ^vergiđar
SFX A ar éomi/I ^verifegar
SFX A ar éomi/I ^verolar
SFX A ar éomi/I ^verxurar
SFX A ar éomi/I ^xberlefar
SFX A ar éomi/I ^xberlotar
SFX A ar éomi/I ^xberlumar
SFX A ar éomi/I ^xberxelar
SFX A ar éomi/I ^xermojar
SFX A ar éomi/I ^xgoñar
SFX A ar éomi/I ^xlargiđar
SFX A ar éomi/I ^xmerejar
SFX A ar éomi/I ^xmeriliar
SFX A ar éomi/I ^xmerŧiar
SFX A ar éomi/I ^xmorgolar
SFX A ar éomi/I ^xnervađar
SFX A ar éomi/I ^xvergoñaŧar
SFX A ar éomi/I alar
SFX A ar éomi/I amar
SFX A ar éomi/I arar
SFX A ar éomi/I bertonar
SFX A ar éomi/I dar
SFX A ar éomi/I derenar
SFX A ar éomi/I donar
SFX A ar éomi/I far
SFX A ar éomi/I fumar
SFX A ar éomi/I kalar
SFX A ar éomi/I kantar
SFX A ar éomi/I kolar
SFX A ar éomi/I korniđar
SFX A ar éomi/I kurvar
SFX A ar éomi/I lotar
SFX A ar éomi/I lumar
SFX A ar éomi/I menar
SFX A ar éomi/I meravejar
SFX A ar éomi/I međar
SFX A ar éomi/I mojar
SFX A ar éomi/I mudarar
SFX A ar éomi/I ojar
SFX A ar éomi/I okar
SFX A ar éomi/I perdonar
SFX A ar éomi/I perletar
SFX A ar éomi/I pertegar
SFX A ar éomi/I pongar
SFX A ar éomi/I rajar
SFX A ar éomi/I ramar
SFX A ar éomi/I redar
SFX A ar éomi/I rigolar
SFX A ar éomi/I rivar
SFX A ar éomi/I rolar
SFX A ar éomi/I seguitar
SFX A ar éomi/I serajar
SFX A ar éomi/I siar
SFX A ar éomi/I speronar
SFX A ar éomi/I sugar
SFX A ar éomi/I terminar
SFX A ar éomi/I tonar
SFX A ar éomi/I tuar
SFX A ar éomi/I vejar
SFX A ar éomi/I velar
SFX A ar éomi/I vergoñar
SFX A ar éomi/I verigolar
SFX A ar éomi/I versar
SFX A ar éomi/I verđelar
SFX A ar éomi/I xelar
SFX A ar éomi/I xmerdar
SFX A ar éomi/I đurar
SFX A ar éomi/I ŧercar
SFX A ar éomi/I ŧitar
SFX A ar éu/O [abcdefmnpstvxñđŧ]olar
SFX A ar éu/O [abcdfgijknopstvxŧ]etar
SFX A ar éu/O [abcdfjkmpsv]iđar
SFX A ar éu/O [abcdfklnoprstuvxđŧ]inar
SFX A ar éu/O [abcefgijklmnpsvxđŧ]onar
SFX A ar éu/O [abdefklmopsvx]itar
SFX A ar éu/O [abdfgijklmnpstxñđ]orar
SFX A ar éu/O [abdfgikmst]urar
SFX A ar éu/O [abdfijkmnprstuŧ]elar
SFX A ar éu/O [abdgiotu]riđar
SFX A ar éu/O [abfgptu]regar
SFX A ar éu/O [abfjlnpr]utar
SFX A ar éu/O [abfkx]renar
SFX A ar éu/O [abfot]raŧar
SFX A ar éu/O [abik]rokar
SFX A ar éu/O [abikoptu]riar
SFX A ar éu/O [adiopt]ronar
SFX A ar éu/O [adklpstuvđŧ]enar
SFX A ar éu/O [aeilnsu]kar
SFX A ar éu/O [aeinosu]tegar
SFX A ar éu/O [aeio]strar
SFX A ar éu/O [aeiop]letar
SFX A ar éu/O [aeiou]xenar
SFX A ar éu/O [aeiru]ñar
SFX A ar éu/O [aeiu]ngar
SFX A ar éu/O [aeiu]ŧiar
SFX A ar éu/O [aelo]var
SFX A ar éu/O [aenoux]golar
SFX A ar éu/O [aeo]liar
SFX A ar éu/O [aeors]tiđar
SFX A ar éu/O [aeou]mentar
SFX A ar éu/O [agot]rejar
SFX A ar éu/O [ai]erar
SFX A ar éu/O [ai]ñaŧar
SFX A ar éu/O [ail]gar
SFX A ar éu/O [ailnou]sar
SFX A ar éu/O [ailnu]bar
SFX A ar éu/O [ailu]minar
SFX A ar éu/O [aiou]rmar
SFX A ar éu/O [aisu]kiar
SFX A ar éu/O [aku]rifegar
SFX A ar éu/O [als]tar
SFX A ar éu/O [an]deđar
SFX A ar éu/O [an]fraxar
SFX A ar éu/O [an]kuerar
SFX A ar éu/O [an]kuirar
SFX A ar éu/O [ano]fegar
SFX A ar éu/O [ao]niđar
SFX A ar éu/O [ao]rcar
SFX A ar éu/O [ao]rdar
SFX A ar éu/O [ao]rdonar
SFX A ar éu/O [ao]rkar
SFX A ar éu/O [ao]rnar
SFX A ar éu/O [ao]rsar
SFX A ar éu/O [aou]nŧiar
SFX A ar éu/O [aou]rbar
SFX A ar éu/O [aou]rgar
SFX A ar éu/O [aou]rkiar
SFX A ar éu/O [aou]rlar
SFX A ar éu/O [aou]rtar
SFX A ar éu/O [aou]rŧar
SFX A ar éu/O [ar]naliđar
SFX A ar éu/O [aux]nar
SFX A ar éu/O [bcdefgijmnpsvxđŧ]otar
SFX A ar éu/O [bcdfgjklmnpstvxđŧ]erar
SFX A ar éu/O [bcfgiklnoprtŧ]eđar
SFX A ar éu/O [bcfgjklmnoptuv]aŧar
SFX A ar éu/O [bcfilrtđ]ugar
SFX A ar éu/O [bcmpruŧ]efar
SFX A ar éu/O [bdegikmprstđ]aliđar
SFX A ar éu/O [bdfjmnptvx]iar
SFX A ar éu/O [bdflmvđ]ogar
SFX A ar éu/O [bdgklmnptuv]ajar
SFX A ar éu/O [bdgkpv]rar
SFX A ar éu/O [bdilmnopsvxñđŧ]egar
SFX A ar éu/O [bdklmoprtuv]acar
SFX A ar éu/O [bfilmtuv]antar
SFX A ar éu/O [bgknpstv]axar
SFX A ar éu/O [bjklmrt]oŧar
SFX A ar éu/O [blmpstvx]irar
SFX A ar éu/O [blprsvx]ear
SFX A ar éu/O [bmnpxŧ]igolar
SFX A ar éu/O [bmtŧ]iliar
SFX A ar éu/O [bou]rogar
SFX A ar éu/O [bp]erlar
SFX A ar éu/O [btv]ergar
SFX A ar éu/O [bxŧ]eregar
SFX A ar éu/O [cfglopsv]esar
SFX A ar éu/O [clmnrsv]odar
SFX A ar éu/O [dfgklmnopst]ejar
SFX A ar éu/O [dg]obar
SFX A ar éu/O [dgkmnprs]uar
SFX A ar éu/O [dijlorstuvxđ]entar
SFX A ar éu/O [dlnstxñŧ]ifegar
SFX A ar éu/O [dltv]ernar
SFX A ar éu/O [eilnu]ŧar
SFX A ar éu/O [eilox]mar
SFX A ar éu/O [einoru]xar
SFX A ar éu/O [einosu]car
SFX A ar éu/O [eio]ndar
SFX A ar éu/O [eiu]xurar
SFX A ar éu/O [eo]liđar
SFX A ar éu/O [eo]ntiđar
SFX A ar éu/O [es]kotar
SFX A ar éu/O [es]ŧervelar
SFX A ar éu/O [fjkx]ermar
SFX A ar éu/O [fklrsx]oñar
SFX A ar éu/O [fm]eretar
SFX A ar éu/O [fpvŧ]iolar
SFX A ar éu/O [fŧ]etuar
SFX A ar éu/O [gin]ritar
SFX A ar éu/O [iln]trar
SFX A ar éu/O [inru]jar
SFX A ar éu/O [io]ntar
SFX A ar éu/O [io]rkolar
SFX A ar éu/O [ipt]ađar
SFX A ar éu/O [ipu]lar
SFX A ar éu/O [irst]umar
SFX A ar éu/O [klt]ivar
SFX A ar éu/O [kp]avejar
SFX A ar éu/O [kt]erŧar
SFX A ar éu/O [lmtxŧ]enŧiar
SFX A ar éu/O [ln]etrar
SFX A ar éu/O [lnoru]đar
SFX A ar éu/O [mp]eritar
SFX A ar éu/O [mpux]andar
SFX A ar éu/O [mv]ergolar
SFX A ar éu/O [ns]erbar
SFX A ar éu/O [ns]ervar
SFX A ar éu/O [ns]kuercar
SFX A ar éu/O [nsv]edar
SFX A ar éu/O [nx]goŧar
SFX A ar éu/O [op]ar
SFX A ar éu/O [ox]longar
SFX A ar éu/O [pt]resar
SFX A ar éu/O [pt]rotar
SFX A ar éu/O [stŧ]imentar
SFX A ar éu/O [sŧ]erkar
SFX A ar éu/O [tuv]iliđar
SFX A ar éu/O [tv]eriđar
SFX A ar éu/O [tv]erniđar
SFX A ar éu/O [xŧ]ertar
SFX A ar éu/O ^alienar
SFX A ar éu/O ^bersajar
SFX A ar éu/O ^bordeđar
SFX A ar éu/O ^deramar
SFX A ar éu/O ^derivar
SFX A ar éu/O ^derobar
SFX A ar éu/O ^derokar
SFX A ar éu/O ^derotar
SFX A ar éu/O ^desferenŧiar
SFX A ar éu/O ^devorar
SFX A ar éu/O ^devorŧiar
SFX A ar éu/O ^dexeredar
SFX A ar éu/O ^dexverxenar
SFX A ar éu/O ^exerŧitar
SFX A ar éu/O ^fermentar
SFX A ar éu/O ^griliar
SFX A ar éu/O ^guernar
SFX A ar éu/O ^inbaretar
SFX A ar éu/O ^infervorar
SFX A ar éu/O ^inkartonar
SFX A ar éu/O ^intarsiar
SFX A ar éu/O ^interesar
SFX A ar éu/O ^interkalar
SFX A ar éu/O ^interkuerar
SFX A ar éu/O ^interkuirar
SFX A ar éu/O ^interlinear
SFX A ar éu/O ^intermeđar
SFX A ar éu/O ^interogar
SFX A ar éu/O ^interpretar
SFX A ar éu/O ^inveriar
SFX A ar éu/O ^inversiar
SFX A ar éu/O ^inŧercelar
SFX A ar éu/O ^kalefar
SFX A ar éu/O ^kriolar
SFX A ar éu/O ^lustrar
SFX A ar éu/O ^maravejar
SFX A ar éu/O ^merkantar
SFX A ar éu/O ^merkantiđar
SFX A ar éu/O ^ormeđar
SFX A ar éu/O ^perfumar
SFX A ar éu/O ^perifraxar
SFX A ar éu/O ^periodar
SFX A ar éu/O ^perkolar
SFX A ar éu/O ^perkotar
SFX A ar éu/O ^perlustrar
SFX A ar éu/O ^permudarar
SFX A ar éu/O ^permutar
SFX A ar éu/O ^perorar
SFX A ar éu/O ^perpetrar
SFX A ar éu/O ^perpetuar
SFX A ar éu/O ^perseguitar
SFX A ar éu/O ^personaliđar
SFX A ar éu/O ^persugar
SFX A ar éu/O ^raxar
SFX A ar éu/O ^robar
SFX A ar éu/O ^roersar
SFX A ar éu/O ^sajar
SFX A ar éu/O ^scantiđar
SFX A ar éu/O ^skortegar
SFX A ar éu/O ^sotolinear
SFX A ar éu/O ^soverkiar
SFX A ar éu/O ^spergoŧar
SFX A ar éu/O ^sperimentar
SFX A ar éu/O ^sperlongar
SFX A ar éu/O ^spernacar
SFX A ar éu/O ^sperđurar
SFX A ar éu/O ^steriliđar
SFX A ar éu/O ^terapienar
SFX A ar éu/O ^teraŧar
SFX A ar éu/O ^termenar
SFX A ar éu/O ^terŧariolar
SFX A ar éu/O ^tormentar
SFX A ar éu/O ^verdeđar
SFX A ar éu/O ^vergiđar
SFX A ar éu/O ^verifegar
SFX A ar éu/O ^verolar
SFX A ar éu/O ^verxurar
SFX A ar éu/O ^xberlefar
SFX A ar éu/O ^xberlotar
SFX A ar éu/O ^xberlumar
SFX A ar éu/O ^xberxelar
SFX A ar éu/O ^xermojar
SFX A ar éu/O ^xgoñar
SFX A ar éu/O ^xlargiđar
SFX A ar éu/O ^xmerejar
SFX A ar éu/O ^xmeriliar
SFX A ar éu/O ^xmerŧiar
SFX A ar éu/O ^xmorgolar
SFX A ar éu/O ^xnervađar
SFX A ar éu/O ^xvergoñaŧar
SFX A ar éu/O alar
SFX A ar éu/O amar
SFX A ar éu/O andar
SFX A ar éu/O arar
SFX A ar éu/O bertonar
SFX A ar éu/O dar
SFX A ar éu/O derenar
SFX A ar éu/O donar
SFX A ar éu/O far
SFX A ar éu/O fumar
SFX A ar éu/O kalar
SFX A ar éu/O kantar
SFX A ar éu/O kolar
SFX A ar éu/O korniđar
SFX A ar éu/O kurvar
SFX A ar éu/O lotar
SFX A ar éu/O lumar
SFX A ar éu/O menar
SFX A ar éu/O meravejar
SFX A ar éu/O međar
SFX A ar éu/O mojar
SFX A ar éu/O mudarar
SFX A ar éu/O ojar
SFX A ar éu/O okar
SFX A ar éu/O perdonar
SFX A ar éu/O perletar
SFX A ar éu/O pertegar
SFX A ar éu/O pongar
SFX A ar éu/O rajar
SFX A ar éu/O ramar
SFX A ar éu/O redar
SFX A ar éu/O rigolar
SFX A ar éu/O rivar
SFX A ar éu/O rolar
SFX A ar éu/O seguitar
SFX A ar éu/O serajar
SFX A ar éu/O siar
SFX A ar éu/O speronar
SFX A ar éu/O sugar
SFX A ar éu/O terminar
SFX A ar éu/O tonar
SFX A ar éu/O tuar
SFX A ar éu/O vejar
SFX A ar éu/O velar
SFX A ar éu/O vergoñar
SFX A ar éu/O verigolar
SFX A ar éu/O versar
SFX A ar éu/O verđelar
SFX A ar éu/O xelar
SFX A ar éu/O xmerdar
SFX A ar éu/O đurar
SFX A ar éu/O ŧercar
SFX A ar éu/O ŧitar
SFX A ar évami/I [abcdefmnpstvxñđŧ]olar
SFX A ar évami/I [abcdfgijknopstvxŧ]etar
SFX A ar évami/I [abcdfjkmpsv]iđar
SFX A ar évami/I [abcdfklnoprstuvxđŧ]inar
SFX A ar évami/I [abcefgijklmnpsvxđŧ]onar
SFX A ar évami/I [abdefklmopsvx]itar
SFX A ar évami/I [abdfgijklmnpstxñđ]orar
SFX A ar évami/I [abdfgikmst]urar
SFX A ar évami/I [abdfijkmnprstuŧ]elar
SFX A ar évami/I [abdgiotu]riđar
SFX A ar évami/I [abfgptu]regar
SFX A ar évami/I [abfjlnpr]utar
SFX A ar évami/I [abfkx]renar
SFX A ar évami/I [abfot]raŧar
SFX A ar évami/I [abik]rokar
SFX A ar évami/I [abikoptu]riar
SFX A ar évami/I [adiopt]ronar
SFX A ar évami/I [adklpstuvđŧ]enar
SFX A ar évami/I [aeilnsu]kar
SFX A ar évami/I [aeinosu]tegar
SFX A ar évami/I [aeio]strar
SFX A ar évami/I [aeiop]letar
SFX A ar évami/I [aeiou]xenar
SFX A ar évami/I [aeiru]ñar
SFX A ar évami/I [aeiu]ngar
SFX A ar évami/I [aeiu]ŧiar
SFX A ar évami/I [aelo]var
SFX A ar évami/I [aenoux]golar
SFX A ar évami/I [aeo]liar
SFX A ar évami/I [aeors]tiđar
SFX A ar évami/I [aeou]mentar
SFX A ar évami/I [agot]rejar
SFX A ar évami/I [ai]erar
SFX A ar évami/I [ai]ñaŧar
SFX A ar évami/I [ail]gar
SFX A ar évami/I [ailnou]sar
SFX A ar évami/I [ailnu]bar
SFX A ar évami/I [ailu]minar
SFX A ar évami/I [aiou]rmar
SFX A ar évami/I [aisu]kiar
SFX A ar évami/I [aku]rifegar
SFX A ar évami/I [als]tar
SFX A ar évami/I [an]deđar
SFX A ar évami/I [an]fraxar
SFX A ar évami/I [an]kuerar
SFX A ar évami/I [an]kuirar
SFX A ar évami/I [ano]fegar
SFX A ar évami/I [ao]niđar
SFX A ar évami/I [ao]rcar
SFX A ar évami/I [ao]rdar
SFX A ar évami/I [ao]rdonar
SFX A ar évami/I [ao]rkar
SFX A ar évami/I [ao]rnar
SFX A ar évami/I [ao]rsar
SFX A ar évami/I [aou]nŧiar
SFX A ar évami/I [aou]rbar
SFX A ar évami/I [aou]rgar
SFX A ar évami/I [aou]rkiar
SFX A ar évami/I [aou]rlar
SFX A ar évami/I [aou]rtar
SFX A ar évami/I [aou]rŧar
SFX A ar évami/I [ar]naliđar
SFX A ar évami/I [aux]nar
SFX A ar évami/I [bcdefgijmnpsvxđŧ]otar
SFX A ar évami/I [bcdfgjklmnpstvxđŧ]erar
SFX A ar évami/I [bcfgiklnoprtŧ]eđar
SFX A ar évami/I [bcfgjklmnoptuv]aŧar
SFX A ar évami/I [bcfilrtđ]ugar
SFX A ar évami/I [bcmpruŧ]efar
SFX A ar évami/I [bdegikmprstđ]aliđar
SFX A ar évami/I [bdfjmnptvx]iar
SFX A ar évami/I [bdflmvđ]ogar
SFX A ar évami/I [bdgklmnptuv]ajar
SFX A ar évami/I [bdgkpv]rar
SFX A ar évami/I [bdilmnopsvxñđŧ]egar
SFX A ar évami/I [bdklmoprtuv]acar
SFX A ar évami/I [bfilmtuv]antar
SFX A ar évami/I [bgknpstv]axar
SFX A ar évami/I [bjklmrt]oŧar
SFX A ar évami/I [blmpstvx]irar
SFX A ar évami/I [blprsvx]ear
SFX A ar évami/I [bmnpxŧ]igolar
SFX A ar évami/I [bmtŧ]iliar
SFX A ar évami/I [bou]rogar
SFX A ar évami/I [bp]erlar
SFX A ar évami/I [btv]ergar
SFX A ar évami/I [bxŧ]eregar
SFX A ar évami/I [cfglopsv]esar
SFX A ar évami/I [clmnrsv]odar
SFX A ar évami/I [dfgklmnopst]ejar
SFX A ar évami/I [dg]obar
SFX A ar évami/I [dgkmnprs]uar
SFX A ar évami/I [dijlorstuvxđ]entar
SFX A ar évami/I [dlnstxñŧ]ifegar
SFX A ar évami/I [dltv]ernar
SFX A ar évami/I [eilnu]ŧar
SFX A ar évami/I [eilox]mar
SFX A ar évami/I [einoru]xar
SFX A ar évami/I [einosu]car
SFX A ar évami/I [eiu]xurar
SFX A ar évami/I [eo]liđar
SFX A ar évami/I [eo]ntiđar
SFX A ar évami/I [es]kotar
SFX A ar évami/I [es]ŧervelar
SFX A ar évami/I [fjkx]ermar
SFX A ar évami/I [fklrsx]oñar
SFX A ar évami/I [fm]eretar
SFX A ar évami/I [fpvŧ]iolar
SFX A ar évami/I [fŧ]etuar
SFX A ar évami/I [gin]ritar
SFX A ar évami/I [iln]trar
SFX A ar évami/I [inru]jar
SFX A ar évami/I [io]ntar
SFX A ar évami/I [io]rkolar
SFX A ar évami/I [ipt]ađar
SFX A ar évami/I [ipu]lar
SFX A ar évami/I [irst]umar
SFX A ar évami/I [klt]ivar
SFX A ar évami/I [kp]avejar
SFX A ar évami/I [kt]erŧar
SFX A ar évami/I [lmtxŧ]enŧiar
SFX A ar évami/I [ln]etrar
SFX A ar évami/I [lnoru]đar
SFX A ar évami/I [mp]eritar
SFX A ar évami/I [mv]ergolar
SFX A ar évami/I [ns]erbar
SFX A ar évami/I [ns]ervar
SFX A ar évami/I [ns]kuercar
SFX A ar évami/I [nsv]edar
SFX A ar évami/I [nx]goŧar
SFX A ar évami/I [op]ar
SFX A ar évami/I [ox]longar
SFX A ar évami/I [pt]resar
SFX A ar évami/I [pt]rotar
SFX A ar évami/I [stŧ]imentar
SFX A ar évami/I [sŧ]erkar
SFX A ar évami/I [tuv]iliđar
SFX A ar évami/I [tv]eriđar
SFX A ar évami/I [tv]erniđar
SFX A ar évami/I [xŧ]ertar
SFX A ar évami/I ^alienar
SFX A ar évami/I ^bersajar
SFX A ar évami/I ^bordeđar
SFX A ar évami/I ^deramar
SFX A ar évami/I ^derivar
SFX A ar évami/I ^derobar
SFX A ar évami/I ^derokar
SFX A ar évami/I ^derotar
SFX A ar évami/I ^desferenŧiar
SFX A ar évami/I ^devorar
SFX A ar évami/I ^devorŧiar
SFX A ar évami/I ^dexeredar
SFX A ar évami/I ^dexverxenar
SFX A ar évami/I ^exerŧitar
SFX A ar évami/I ^fermentar
SFX A ar évami/I ^griliar
SFX A ar évami/I ^guernar
SFX A ar évami/I ^inbaretar
SFX A ar évami/I ^infervorar
SFX A ar évami/I ^inkartonar
SFX A ar évami/I ^intarsiar
SFX A ar évami/I ^interesar
SFX A ar évami/I ^interkalar
SFX A ar évami/I ^interkuerar
SFX A ar évami/I ^interkuirar
SFX A ar évami/I ^interlinear
SFX A ar évami/I ^intermeđar
SFX A ar évami/I ^interogar
SFX A ar évami/I ^interpretar
SFX A ar évami/I ^inveriar
SFX A ar évami/I ^inversiar
SFX A ar évami/I ^inŧercelar
SFX A ar évami/I ^kalefar
SFX A ar évami/I ^kriolar
SFX A ar évami/I ^lustrar
SFX A ar évami/I ^maravejar
SFX A ar évami/I ^merkantar
SFX A ar évami/I ^merkantiđar
SFX A ar évami/I ^ormeđar
SFX A ar évami/I ^perfumar
SFX A ar évami/I ^perifraxar
SFX A ar évami/I ^periodar
SFX A ar évami/I ^perkolar
SFX A ar évami/I ^perkotar
SFX A ar évami/I ^perlustrar
SFX A ar évami/I ^permudarar
SFX A ar évami/I ^permutar
SFX A ar évami/I ^perorar
SFX A ar évami/I ^perpetrar
SFX A ar évami/I ^perpetuar
SFX A ar évami/I ^perseguitar
SFX A ar évami/I ^personaliđar
SFX A ar évami/I ^persugar
SFX A ar évami/I ^raxar
SFX A ar évami/I ^robar
SFX A ar évami/I ^roersar
SFX A ar évami/I ^sajar
SFX A ar évami/I ^scantiđar
SFX A ar évami/I ^skortegar
SFX A ar évami/I ^sotolinear
SFX A ar évami/I ^soverkiar
SFX A ar évami/I ^spergoŧar
SFX A ar évami/I ^sperimentar
SFX A ar évami/I ^sperlongar
SFX A ar évami/I ^spernacar
SFX A ar évami/I ^sperđurar
SFX A ar évami/I ^steriliđar
SFX A ar évami/I ^terapienar
SFX A ar évami/I ^teraŧar
SFX A ar évami/I ^termenar
SFX A ar évami/I ^terŧariolar
SFX A ar évami/I ^tormentar
SFX A ar évami/I ^verdeđar
SFX A ar évami/I ^vergiđar
SFX A ar évami/I ^verifegar
SFX A ar évami/I ^verolar
SFX A ar évami/I ^verxurar
SFX A ar évami/I ^xberlefar
SFX A ar évami/I ^xberlotar
SFX A ar évami/I ^xberlumar
SFX A ar évami/I ^xberxelar
SFX A ar évami/I ^xermojar
SFX A ar évami/I ^xgoñar
SFX A ar évami/I ^xlargiđar
SFX A ar évami/I ^xmerejar
SFX A ar évami/I ^xmeriliar
SFX A ar évami/I ^xmerŧiar
SFX A ar évami/I ^xmorgolar
SFX A ar évami/I ^xnervađar
SFX A ar évami/I ^xvergoñaŧar
SFX A ar évami/I alar
SFX A ar évami/I amar
SFX A ar évami/I arar
SFX A ar évami/I bertonar
SFX A ar évami/I dar
SFX A ar évami/I derenar
SFX A ar évami/I donar
SFX A ar évami/I far
SFX A ar évami/I fumar
SFX A ar évami/I kalar
SFX A ar évami/I kantar
SFX A ar évami/I kolar
SFX A ar évami/I korniđar
SFX A ar évami/I kurvar
SFX A ar évami/I lotar
SFX A ar évami/I lumar
SFX A ar évami/I menar
SFX A ar évami/I meravejar
SFX A ar évami/I međar
SFX A ar évami/I mojar
SFX A ar évami/I mudarar
SFX A ar évami/I ojar
SFX A ar évami/I okar
SFX A ar évami/I perdonar
SFX A ar évami/I perletar
SFX A ar évami/I pertegar
SFX A ar évami/I pongar
SFX A ar évami/I rajar
SFX A ar évami/I ramar
SFX A ar évami/I redar
SFX A ar évami/I rigolar
SFX A ar évami/I rivar
SFX A ar évami/I rolar
SFX A ar évami/I seguitar
SFX A ar évami/I serajar
SFX A ar évami/I siar
SFX A ar évami/I speronar
SFX A ar évami/I sugar
SFX A ar évami/I terminar
SFX A ar évami/I tonar
SFX A ar évami/I tuar
SFX A ar évami/I vejar
SFX A ar évami/I velar
SFX A ar évami/I vergoñar
SFX A ar évami/I verigolar
SFX A ar évami/I versar
SFX A ar évami/I verđelar
SFX A ar évami/I xelar
SFX A ar évami/I xmerdar
SFX A ar évami/I đurar
SFX A ar évami/I ŧercar
SFX A ar évami/I ŧitar
SFX A ar évelo/Q [abcdefmnpstvxñđŧ]olar
SFX A ar évelo/Q [abcdfgijknopstvxŧ]etar
SFX A ar évelo/Q [abcdfjkmpsv]iđar
SFX A ar évelo/Q [abcdfklnoprstuvxđŧ]inar
SFX A ar évelo/Q [abcefgijklmnpsvxđŧ]onar
SFX A ar évelo/Q [abdefklmopsvx]itar
SFX A ar évelo/Q [abdfgijklmnpstxñđ]orar
SFX A ar évelo/Q [abdfgikmst]urar
SFX A ar évelo/Q [abdfijkmnprstuŧ]elar
SFX A ar évelo/Q [abdgiotu]riđar
SFX A ar évelo/Q [abfgptu]regar
SFX A ar évelo/Q [abfjlnpr]utar
SFX A ar évelo/Q [abfkx]renar
SFX A ar évelo/Q [abfot]raŧar
SFX A ar évelo/Q [abik]rokar
SFX A ar évelo/Q [abikoptu]riar
SFX A ar évelo/Q [adiopt]ronar
SFX A ar évelo/Q [adklpstuvđŧ]enar
SFX A ar évelo/Q [aeilnsu]kar
SFX A ar évelo/Q [aeinosu]tegar
SFX A ar évelo/Q [aeio]strar
SFX A ar évelo/Q [aeiop]letar
SFX A ar évelo/Q [aeiou]xenar
SFX A ar évelo/Q [aeiru]ñar
SFX A ar évelo/Q [aeiu]ngar
SFX A ar évelo/Q [aeiu]ŧiar
SFX A ar évelo/Q [aelo]var
SFX A ar évelo/Q [aenoux]golar
SFX A ar évelo/Q [aeo]liar
SFX A ar évelo/Q [aeors]tiđar
SFX A ar évelo/Q [aeou]mentar
SFX A ar évelo/Q [agot]rejar
SFX A ar évelo/Q [ai]erar
SFX A ar évelo/Q [ai]ñaŧar
SFX A ar évelo/Q [ail]gar
SFX A ar évelo/Q [ailnou]sar
SFX A ar évelo/Q [ailnu]bar
SFX A ar évelo/Q [ailu]minar
SFX A ar évelo/Q [aiou]rmar
SFX A ar évelo/Q [aisu]kiar
SFX A ar évelo/Q [aku]rifegar
SFX A ar évelo/Q [als]tar
SFX A ar évelo/Q [an]deđar
SFX A ar évelo/Q [an]fraxar
SFX A ar évelo/Q [an]kuerar
SFX A ar évelo/Q [an]kuirar
SFX A ar évelo/Q [ano]fegar
SFX A ar évelo/Q [ao]niđar
SFX A ar évelo/Q [ao]rcar
SFX A ar évelo/Q [ao]rdar
SFX A ar évelo/Q [ao]rdonar
SFX A ar évelo/Q [ao]rkar
SFX A ar évelo/Q [ao]rnar
SFX A ar évelo/Q [ao]rsar
SFX A ar évelo/Q [aou]nŧiar
SFX A ar évelo/Q [aou]rbar
SFX A ar évelo/Q [aou]rgar
SFX A ar évelo/Q [aou]rkiar
SFX A ar évelo/Q [aou]rlar
SFX A ar évelo/Q [aou]rtar
SFX A ar évelo/Q [aou]rŧar
SFX A ar évelo/Q [ar]naliđar
SFX A ar évelo/Q [aux]nar
SFX A ar évelo/Q [bcdefgijmnpsvxđŧ]otar
SFX A ar évelo/Q [bcdfgjklmnpstvxđŧ]erar
SFX A ar évelo/Q [bcfgiklnoprtŧ]eđar
SFX A ar évelo/Q [bcfgjklmnoptuv]aŧar
SFX A ar évelo/Q [bcfilrtđ]ugar
SFX A ar évelo/Q [bcmpruŧ]efar
SFX A ar évelo/Q [bdegikmprstđ]aliđar
SFX A ar évelo/Q [bdfjmnptvx]iar
SFX A ar évelo/Q [bdflmvđ]ogar
SFX A ar évelo/Q [bdgklmnptuv]ajar
SFX A ar évelo/Q [bdgkpv]rar
SFX A ar évelo/Q [bdilmnopsvxñđŧ]egar
SFX A ar évelo/Q [bdklmoprtuv]acar
SFX A ar évelo/Q [bfilmtuv]antar
SFX A ar évelo/Q [bgknpstv]axar
SFX A ar évelo/Q [bjklmrt]oŧar
SFX A ar évelo/Q [blmpstvx]irar
SFX A ar évelo/Q [blprsvx]ear
SFX A ar évelo/Q [bmnpxŧ]igolar
SFX A ar évelo/Q [bmtŧ]iliar
SFX A ar évelo/Q [bou]rogar
SFX A ar évelo/Q [bp]erlar
SFX A ar évelo/Q [btv]ergar
SFX A ar évelo/Q [bxŧ]eregar
SFX A ar évelo/Q [cfglopsv]esar
SFX A ar évelo/Q [clmnrsv]odar
SFX A ar évelo/Q [dfgklmnopst]ejar
SFX A ar évelo/Q [dg]obar
SFX A ar évelo/Q [dgkmnprs]uar
SFX A ar évelo/Q [dijlorstuvxđ]entar
SFX A ar évelo/Q [dlnstxñŧ]ifegar
SFX A ar évelo/Q [dltv]ernar
SFX A ar évelo/Q [eilnu]ŧar
SFX A ar évelo/Q [eilox]mar
SFX A ar évelo/Q [einoru]xar
SFX A ar évelo/Q [einosu]car
SFX A ar évelo/Q [eiu]xurar
SFX A ar évelo/Q [eo]liđar
SFX A ar évelo/Q [eo]ntiđar
SFX A ar évelo/Q [es]kotar
SFX A ar évelo/Q [es]ŧervelar
SFX A ar évelo/Q [fjkx]ermar
SFX A ar évelo/Q [fklrsx]oñar
SFX A ar évelo/Q [fm]eretar
SFX A ar évelo/Q [fpvŧ]iolar
SFX A ar évelo/Q [fŧ]etuar
SFX A ar évelo/Q [gin]ritar
SFX A ar évelo/Q [iln]trar
SFX A ar évelo/Q [inru]jar
SFX A ar évelo/Q [io]ntar
SFX A ar évelo/Q [io]rkolar
SFX A ar évelo/Q [ipt]ađar
SFX A ar évelo/Q [ipu]lar
SFX A ar évelo/Q [irst]umar
SFX A ar évelo/Q [klt]ivar
SFX A ar évelo/Q [kp]avejar
SFX A ar évelo/Q [kt]erŧar
SFX A ar évelo/Q [lmtxŧ]enŧiar
SFX A ar évelo/Q [ln]etrar
SFX A ar évelo/Q [lnoru]đar
SFX A ar évelo/Q [mp]eritar
SFX A ar évelo/Q [mv]ergolar
SFX A ar évelo/Q [ns]erbar
SFX A ar évelo/Q [ns]ervar
SFX A ar évelo/Q [ns]kuercar
SFX A ar évelo/Q [nsv]edar
SFX A ar évelo/Q [nx]goŧar
SFX A ar évelo/Q [op]ar
SFX A ar évelo/Q [ox]longar
SFX A ar évelo/Q [pt]resar
SFX A ar évelo/Q [pt]rotar
SFX A ar évelo/Q [stŧ]imentar
SFX A ar évelo/Q [sŧ]erkar
SFX A ar évelo/Q [tuv]iliđar
SFX A ar évelo/Q [tv]eriđar
SFX A ar évelo/Q [tv]erniđar
SFX A ar évelo/Q [xŧ]ertar
SFX A ar évelo/Q ^alienar
SFX A ar évelo/Q ^bersajar
SFX A ar évelo/Q ^bordeđar
SFX A ar évelo/Q ^deramar
SFX A ar évelo/Q ^derivar
SFX A ar évelo/Q ^derobar
SFX A ar évelo/Q ^derokar
SFX A ar évelo/Q ^derotar
SFX A ar évelo/Q ^desferenŧiar
SFX A ar évelo/Q ^devorar
SFX A ar évelo/Q ^devorŧiar
SFX A ar évelo/Q ^dexeredar
SFX A ar évelo/Q ^dexverxenar
SFX A ar évelo/Q ^exerŧitar
SFX A ar évelo/Q ^fermentar
SFX A ar évelo/Q ^griliar
SFX A ar évelo/Q ^guernar
SFX A ar évelo/Q ^inbaretar
SFX A ar évelo/Q ^infervorar
SFX A ar évelo/Q ^inkartonar
SFX A ar évelo/Q ^intarsiar
SFX A ar évelo/Q ^interesar
SFX A ar évelo/Q ^interkalar
SFX A ar évelo/Q ^interkuerar
SFX A ar évelo/Q ^interkuirar
SFX A ar évelo/Q ^interlinear
SFX A ar évelo/Q ^intermeđar
SFX A ar évelo/Q ^interogar
SFX A ar évelo/Q ^interpretar
SFX A ar évelo/Q ^inveriar
SFX A ar évelo/Q ^inversiar
SFX A ar évelo/Q ^inŧercelar
SFX A ar évelo/Q ^kalefar
SFX A ar évelo/Q ^kriolar
SFX A ar évelo/Q ^lustrar
SFX A ar évelo/Q ^maravejar
SFX A ar évelo/Q ^merkantar
SFX A ar évelo/Q ^merkantiđar
SFX A ar évelo/Q ^ormeđar
SFX A ar évelo/Q ^perfumar
SFX A ar évelo/Q ^perifraxar
SFX A ar évelo/Q ^periodar
SFX A ar évelo/Q ^perkolar
SFX A ar évelo/Q ^perkotar
SFX A ar évelo/Q ^perlustrar
SFX A ar évelo/Q ^permudarar
SFX A ar évelo/Q ^permutar
SFX A ar évelo/Q ^perorar
SFX A ar évelo/Q ^perpetrar
SFX A ar évelo/Q ^perpetuar
SFX A ar évelo/Q ^perseguitar
SFX A ar évelo/Q ^personaliđar
SFX A ar évelo/Q ^persugar
SFX A ar évelo/Q ^raxar
SFX A ar évelo/Q ^robar
SFX A ar évelo/Q ^roersar
SFX A ar évelo/Q ^sajar
SFX A ar évelo/Q ^scantiđar
SFX A ar évelo/Q ^skortegar
SFX A ar évelo/Q ^sotolinear
SFX A ar évelo/Q ^soverkiar
SFX A ar évelo/Q ^spergoŧar
SFX A ar évelo/Q ^sperimentar
SFX A ar évelo/Q ^sperlongar
SFX A ar évelo/Q ^spernacar
SFX A ar évelo/Q ^sperđurar
SFX A ar évelo/Q ^steriliđar
SFX A ar évelo/Q ^terapienar
SFX A ar évelo/Q ^teraŧar
SFX A ar évelo/Q ^termenar
SFX A ar évelo/Q ^terŧariolar
SFX A ar évelo/Q ^tormentar
SFX A ar évelo/Q ^verdeđar
SFX A ar évelo/Q ^vergiđar
SFX A ar évelo/Q ^verifegar
SFX A ar évelo/Q ^verolar
SFX A ar évelo/Q ^verxurar
SFX A ar évelo/Q ^xberlefar
SFX A ar évelo/Q ^xberlotar
SFX A ar évelo/Q ^xberlumar
SFX A ar évelo/Q ^xberxelar
SFX A ar évelo/Q ^xermojar
SFX A ar évelo/Q ^xgoñar
SFX A ar évelo/Q ^xlargiđar
SFX A ar évelo/Q ^xmerejar
SFX A ar évelo/Q ^xmeriliar
SFX A ar évelo/Q ^xmerŧiar
SFX A ar évelo/Q ^xmorgolar
SFX A ar évelo/Q ^xnervađar
SFX A ar évelo/Q ^xvergoñaŧar
SFX A ar évelo/Q alar
SFX A ar évelo/Q amar
SFX A ar évelo/Q arar
SFX A ar évelo/Q bertonar
SFX A ar évelo/Q dar
SFX A ar évelo/Q derenar
SFX A ar évelo/Q donar
SFX A ar évelo/Q far
SFX A ar évelo/Q fumar
SFX A ar évelo/Q kalar
SFX A ar évelo/Q kantar
SFX A ar évelo/Q kolar
SFX A ar évelo/Q korniđar
SFX A ar évelo/Q kurvar
SFX A ar évelo/Q lotar
SFX A ar évelo/Q lumar
SFX A ar évelo/Q menar
SFX A ar évelo/Q meravejar
SFX A ar évelo/Q međar
SFX A ar évelo/Q mojar
SFX A ar évelo/Q mudarar
SFX A ar évelo/Q ojar
SFX A ar évelo/Q okar
SFX A ar évelo/Q perdonar
SFX A ar évelo/Q perletar
SFX A ar évelo/Q pertegar
SFX A ar évelo/Q pongar
SFX A ar évelo/Q rajar
SFX A ar évelo/Q ramar
SFX A ar évelo/Q redar
SFX A ar évelo/Q rigolar
SFX A ar évelo/Q rivar
SFX A ar évelo/Q rolar
SFX A ar évelo/Q seguitar
SFX A ar évelo/Q serajar
SFX A ar évelo/Q siar
SFX A ar évelo/Q speronar
SFX A ar évelo/Q sugar
SFX A ar évelo/Q terminar
SFX A ar évelo/Q tonar
SFX A ar évelo/Q tuar
SFX A ar évelo/Q vejar
SFX A ar évelo/Q velar
SFX A ar évelo/Q vergoñar
SFX A ar évelo/Q verigolar
SFX A ar évelo/Q versar
SFX A ar évelo/Q verđelar
SFX A ar évelo/Q xelar
SFX A ar évelo/Q xmerdar
SFX A ar évelo/Q đurar
SFX A ar évelo/Q ŧercar
SFX A ar évelo/Q ŧitar
SFX A ar évemi/I [abcdefmnpstvxñđŧ]olar
SFX A ar évemi/I [abcdfgijknopstvxŧ]etar
SFX A ar évemi/I [abcdfjkmpsv]iđar
SFX A ar évemi/I [abcdfklnoprstuvxđŧ]inar
SFX A ar évemi/I [abcefgijklmnpsvxđŧ]onar
SFX A ar évemi/I [abdefklmopsvx]itar
SFX A ar évemi/I [abdfgijklmnpstxñđ]orar
SFX A ar évemi/I [abdfgikmst]urar
SFX A ar évemi/I [abdfijkmnprstuŧ]elar
SFX A ar évemi/I [abdgiotu]riđar
SFX A ar évemi/I [abfgptu]regar
SFX A ar évemi/I [abfjlnpr]utar
SFX A ar évemi/I [abfkx]renar
SFX A ar évemi/I [abfot]raŧar
SFX A ar évemi/I [abik]rokar
SFX A ar évemi/I [abikoptu]riar
SFX A ar évemi/I [adiopt]ronar
SFX A ar évemi/I [adklpstuvđŧ]enar
SFX A ar évemi/I [aeilnsu]kar
SFX A ar évemi/I [aeinosu]tegar
SFX A ar évemi/I [aeio]strar
SFX A ar évemi/I [aeiop]letar
SFX A ar évemi/I [aeiou]xenar
SFX A ar évemi/I [aeiru]ñar
SFX A ar évemi/I [aeiu]ngar
SFX A ar évemi/I [aeiu]ŧiar
SFX A ar évemi/I [aelo]var
SFX A ar évemi/I [aenoux]golar
SFX A ar évemi/I [aeo]liar
SFX A ar évemi/I [aeors]tiđar
SFX A ar évemi/I [aeou]mentar
SFX A ar évemi/I [agot]rejar
SFX A ar évemi/I [ai]erar
SFX A ar évemi/I [ai]ñaŧar
SFX A ar évemi/I [ail]gar
SFX A ar évemi/I [ailnou]sar
SFX A ar évemi/I [ailnu]bar
SFX A ar évemi/I [ailu]minar
SFX A ar évemi/I [aiou]rmar
SFX A ar évemi/I [aisu]kiar
SFX A ar évemi/I [aku]rifegar
SFX A ar évemi/I [als]tar
SFX A ar évemi/I [an]deđar
SFX A ar évemi/I [an]fraxar
SFX A ar évemi/I [an]kuerar
SFX A ar évemi/I [an]kuirar
SFX A ar évemi/I [ano]fegar
SFX A ar évemi/I [ao]niđar
SFX A ar évemi/I [ao]rcar
SFX A ar évemi/I [ao]rdar
SFX A ar évemi/I [ao]rdonar
SFX A ar évemi/I [ao]rkar
SFX A ar évemi/I [ao]rnar
SFX A ar évemi/I [ao]rsar
SFX A ar évemi/I [aou]nŧiar
SFX A ar évemi/I [aou]rbar
SFX A ar évemi/I [aou]rgar
SFX A ar évemi/I [aou]rkiar
SFX A ar évemi/I [aou]rlar
SFX A ar évemi/I [aou]rtar
SFX A ar évemi/I [aou]rŧar
SFX A ar évemi/I [ar]naliđar
SFX A ar évemi/I [aux]nar
SFX A ar évemi/I [bcdefgijmnpsvxđŧ]otar
SFX A ar évemi/I [bcdfgjklmnpstvxđŧ]erar
SFX A ar évemi/I [bcfgiklnoprtŧ]eđar
SFX A ar évemi/I [bcfgjklmnoptuv]aŧar
SFX A ar évemi/I [bcfilrtđ]ugar
SFX A ar évemi/I [bcmpruŧ]efar
SFX A ar évemi/I [bdegikmprstđ]aliđar
SFX A ar évemi/I [bdfjmnptvx]iar
SFX A ar évemi/I [bdflmvđ]ogar
SFX A ar évemi/I [bdgklmnptuv]ajar
SFX A ar évemi/I [bdgkpv]rar
SFX A ar évemi/I [bdilmnopsvxñđŧ]egar
SFX A ar évemi/I [bdklmoprtuv]acar
SFX A ar évemi/I [bfilmtuv]antar
SFX A ar évemi/I [bgknpstv]axar
SFX A ar évemi/I [bjklmrt]oŧar
SFX A ar évemi/I [blmpstvx]irar
SFX A ar évemi/I [blprsvx]ear
SFX A ar évemi/I [bmnpxŧ]igolar
SFX A ar évemi/I [bmtŧ]iliar
SFX A ar évemi/I [bou]rogar
SFX A ar évemi/I [bp]erlar
SFX A ar évemi/I [btv]ergar
SFX A ar évemi/I [bxŧ]eregar
SFX A ar évemi/I [cfglopsv]esar
SFX A ar évemi/I [clmnrsv]odar
SFX A ar évemi/I [dfgklmnopst]ejar
SFX A ar évemi/I [dg]obar
SFX A ar évemi/I [dgkmnprs]uar
SFX A ar évemi/I [dijlorstuvxđ]entar
SFX A ar évemi/I [dlnstxñŧ]ifegar
SFX A ar évemi/I [dltv]ernar
SFX A ar évemi/I [eilnu]ŧar
SFX A ar évemi/I [eilox]mar
SFX A ar évemi/I [einoru]xar
SFX A ar évemi/I [einosu]car
SFX A ar évemi/I [eiu]xurar
SFX A ar évemi/I [eo]liđar
SFX A ar évemi/I [eo]ntiđar
SFX A ar évemi/I [es]kotar
SFX A ar évemi/I [es]ŧervelar
SFX A ar évemi/I [fjkx]ermar
SFX A ar évemi/I [fklrsx]oñar
SFX A ar évemi/I [fm]eretar
SFX A ar évemi/I [fpvŧ]iolar
SFX A ar évemi/I [fŧ]etuar
SFX A ar évemi/I [gin]ritar
SFX A ar évemi/I [iln]trar
SFX A ar évemi/I [inru]jar
SFX A ar évemi/I [io]ntar
SFX A ar évemi/I [io]rkolar
SFX A ar évemi/I [ipt]ađar
SFX A ar évemi/I [ipu]lar
SFX A ar évemi/I [irst]umar
SFX A ar évemi/I [klt]ivar
SFX A ar évemi/I [kp]avejar
SFX A ar évemi/I [kt]erŧar
SFX A ar évemi/I [lmtxŧ]enŧiar
SFX A ar évemi/I [ln]etrar
SFX A ar évemi/I [lnoru]đar
SFX A ar évemi/I [mp]eritar
SFX A ar évemi/I [mv]ergolar
SFX A ar évemi/I [ns]erbar
SFX A ar évemi/I [ns]ervar
SFX A ar évemi/I [ns]kuercar
SFX A ar évemi/I [nsv]edar
SFX A ar évemi/I [nx]goŧar
SFX A ar évemi/I [op]ar
SFX A ar évemi/I [ox]longar
SFX A ar évemi/I [pt]resar
SFX A ar évemi/I [pt]rotar
SFX A ar évemi/I [stŧ]imentar
SFX A ar évemi/I [sŧ]erkar
SFX A ar évemi/I [tuv]iliđar
SFX A ar évemi/I [tv]eriđar
SFX A ar évemi/I [tv]erniđar
SFX A ar évemi/I [xŧ]ertar
SFX A ar évemi/I ^alienar
SFX A ar évemi/I ^bersajar
SFX A ar évemi/I ^bordeđar
SFX A ar évemi/I ^deramar
SFX A ar évemi/I ^derivar
SFX A ar évemi/I ^derobar
SFX A ar évemi/I ^derokar
SFX A ar évemi/I ^derotar
SFX A ar évemi/I ^desferenŧiar
SFX A ar évemi/I ^devorar
SFX A ar évemi/I ^devorŧiar
SFX A ar évemi/I ^dexeredar
SFX A ar évemi/I ^dexverxenar
SFX A ar évemi/I ^exerŧitar
SFX A ar évemi/I ^fermentar
SFX A ar évemi/I ^griliar
SFX A ar évemi/I ^guernar
SFX A ar évemi/I ^inbaretar
SFX A ar évemi/I ^infervorar
SFX A ar évemi/I ^inkartonar
SFX A ar évemi/I ^intarsiar
SFX A ar évemi/I ^interesar
SFX A ar évemi/I ^interkalar
SFX A ar évemi/I ^interkuerar
SFX A ar évemi/I ^interkuirar
SFX A ar évemi/I ^interlinear
SFX A ar évemi/I ^intermeđar
SFX A ar évemi/I ^interogar
SFX A ar évemi/I ^interpretar
SFX A ar évemi/I ^inveriar
SFX A ar évemi/I ^inversiar
SFX A ar évemi/I ^inŧercelar
SFX A ar évemi/I ^kalefar
SFX A ar évemi/I ^kriolar
SFX A ar évemi/I ^lustrar
SFX A ar évemi/I ^maravejar
SFX A ar évemi/I ^merkantar
SFX A ar évemi/I ^merkantiđar
SFX A ar évemi/I ^ormeđar
SFX A ar évemi/I ^perfumar
SFX A ar évemi/I ^perifraxar
SFX A ar évemi/I ^periodar
SFX A ar évemi/I ^perkolar
SFX A ar évemi/I ^perkotar
SFX A ar évemi/I ^perlustrar
SFX A ar évemi/I ^permudarar
SFX A ar évemi/I ^permutar
SFX A ar évemi/I ^perorar
SFX A ar évemi/I ^perpetrar
SFX A ar évemi/I ^perpetuar
SFX A ar évemi/I ^perseguitar
SFX A ar évemi/I ^personaliđar
SFX A ar évemi/I ^persugar
SFX A ar évemi/I ^raxar
SFX A ar évemi/I ^robar
SFX A ar évemi/I ^roersar
SFX A ar évemi/I ^sajar
SFX A ar évemi/I ^scantiđar
SFX A ar évemi/I ^skortegar
SFX A ar évemi/I ^sotolinear
SFX A ar évemi/I ^soverkiar
SFX A ar évemi/I ^spergoŧar
SFX A ar évemi/I ^sperimentar
SFX A ar évemi/I ^sperlongar
SFX A ar évemi/I ^spernacar
SFX A ar évemi/I ^sperđurar
SFX A ar évemi/I ^steriliđar
SFX A ar évemi/I ^terapienar
SFX A ar évemi/I ^teraŧar
SFX A ar évemi/I ^termenar
SFX A ar évemi/I ^terŧariolar
SFX A ar évemi/I ^tormentar
SFX A ar évemi/I ^verdeđar
SFX A ar évemi/I ^vergiđar
SFX A ar évemi/I ^verifegar
SFX A ar évemi/I ^verolar
SFX A ar évemi/I ^verxurar
SFX A ar évemi/I ^xberlefar
SFX A ar évemi/I ^xberlotar
SFX A ar évemi/I ^xberlumar
SFX A ar évemi/I ^xberxelar
SFX A ar évemi/I ^xermojar
SFX A ar évemi/I ^xgoñar
SFX A ar évemi/I ^xlargiđar
SFX A ar évemi/I ^xmerejar
SFX A ar évemi/I ^xmeriliar
SFX A ar évemi/I ^xmerŧiar
SFX A ar évemi/I ^xmorgolar
SFX A ar évemi/I ^xnervađar
SFX A ar évemi/I ^xvergoñaŧar
SFX A ar évemi/I alar
SFX A ar évemi/I amar
SFX A ar évemi/I arar
SFX A ar évemi/I bertonar
SFX A ar évemi/I dar
SFX A ar évemi/I derenar
SFX A ar évemi/I donar
SFX A ar évemi/I far
SFX A ar évemi/I fumar
SFX A ar évemi/I kalar
SFX A ar évemi/I kantar
SFX A ar évemi/I kolar
SFX A ar évemi/I korniđar
SFX A ar évemi/I kurvar
SFX A ar évemi/I lotar
SFX A ar évemi/I lumar
SFX A ar évemi/I menar
SFX A ar évemi/I meravejar
SFX A ar évemi/I međar
SFX A ar évemi/I mojar
SFX A ar évemi/I mudarar
SFX A ar évemi/I ojar
SFX A ar évemi/I okar
SFX A ar évemi/I perdonar
SFX A ar évemi/I perletar
SFX A ar évemi/I pertegar
SFX A ar évemi/I pongar
SFX A ar évemi/I rajar
SFX A ar évemi/I ramar
SFX A ar évemi/I redar
SFX A ar évemi/I rigolar
SFX A ar évemi/I rivar
SFX A ar évemi/I rolar
SFX A ar évemi/I seguitar
SFX A ar évemi/I serajar
SFX A ar évemi/I siar
SFX A ar évemi/I speronar
SFX A ar évemi/I sugar
SFX A ar évemi/I terminar
SFX A ar évemi/I tonar
SFX A ar évemi/I tuar
SFX A ar évemi/I vejar
SFX A ar évemi/I velar
SFX A ar évemi/I vergoñar
SFX A ar évemi/I verigolar
SFX A ar évemi/I versar
SFX A ar évemi/I verđelar
SFX A ar évemi/I xelar
SFX A ar évemi/I xmerdar
SFX A ar évemi/I đurar
SFX A ar évemi/I ŧercar
SFX A ar évemi/I ŧitar
SFX A ar évimo/J [abcdefmnpstvxñđŧ]olar
SFX A ar évimo/J [abcdfgijknopstvxŧ]etar
SFX A ar évimo/J [abcdfjkmpsv]iđar
SFX A ar évimo/J [abcdfklnoprstuvxđŧ]inar
SFX A ar évimo/J [abcefgijklmnpsvxđŧ]onar
SFX A ar évimo/J [abdefklmopsvx]itar
SFX A ar évimo/J [abdfgijklmnpstxñđ]orar
SFX A ar évimo/J [abdfgikmst]urar
SFX A ar évimo/J [abdfijkmnprstuŧ]elar
SFX A ar évimo/J [abdgiotu]riđar
SFX A ar évimo/J [abfgptu]regar
SFX A ar évimo/J [abfjlnpr]utar
SFX A ar évimo/J [abfkx]renar
SFX A ar évimo/J [abfot]raŧar
SFX A ar évimo/J [abik]rokar
SFX A ar évimo/J [abikoptu]riar
SFX A ar évimo/J [adiopt]ronar
SFX A ar évimo/J [adklpstuvđŧ]enar
SFX A ar évimo/J [aeilnsu]kar
SFX A ar évimo/J [aeinosu]tegar
SFX A ar évimo/J [aeio]strar
SFX A ar évimo/J [aeiop]letar
SFX A ar évimo/J [aeiou]xenar
SFX A ar évimo/J [aeiru]ñar
SFX A ar évimo/J [aeiu]ngar
SFX A ar évimo/J [aeiu]ŧiar
SFX A ar évimo/J [aelo]var
SFX A ar évimo/J [aenoux]golar
SFX A ar évimo/J [aeo]liar
SFX A ar évimo/J [aeors]tiđar
SFX A ar évimo/J [aeou]mentar
SFX A ar évimo/J [agot]rejar
SFX A ar évimo/J [ai]erar
SFX A ar évimo/J [ai]ñaŧar
SFX A ar évimo/J [ail]gar
SFX A ar évimo/J [ailnou]sar
SFX A ar évimo/J [ailnu]bar
SFX A ar évimo/J [ailu]minar
SFX A ar évimo/J [aiou]rmar
SFX A ar évimo/J [aisu]kiar
SFX A ar évimo/J [aku]rifegar
SFX A ar évimo/J [als]tar
SFX A ar évimo/J [an]deđar
SFX A ar évimo/J [an]fraxar
SFX A ar évimo/J [an]kuerar
SFX A ar évimo/J [an]kuirar
SFX A ar évimo/J [ano]fegar
SFX A ar évimo/J [ao]niđar
SFX A ar évimo/J [ao]rcar
SFX A ar évimo/J [ao]rdar
SFX A ar évimo/J [ao]rdonar
SFX A ar évimo/J [ao]rkar
SFX A ar évimo/J [ao]rnar
SFX A ar évimo/J [ao]rsar
SFX A ar évimo/J [aou]nŧiar
SFX A ar évimo/J [aou]rbar
SFX A ar évimo/J [aou]rgar
SFX A ar évimo/J [aou]rkiar
SFX A ar évimo/J [aou]rlar
SFX A ar évimo/J [aou]rtar
SFX A ar évimo/J [aou]rŧar
SFX A ar évimo/J [ar]naliđar
SFX A ar évimo/J [aux]nar
SFX A ar évimo/J [bcdefgijmnpsvxđŧ]otar
SFX A ar évimo/J [bcdfgjklmnpstvxđŧ]erar
SFX A ar évimo/J [bcfgiklnoprtŧ]eđar
SFX A ar évimo/J [bcfgjklmnoptuv]aŧar
SFX A ar évimo/J [bcfilrtđ]ugar
SFX A ar évimo/J [bcmpruŧ]efar
SFX A ar évimo/J [bdegikmprstđ]aliđar
SFX A ar évimo/J [bdfjmnptvx]iar
SFX A ar évimo/J [bdflmvđ]ogar
SFX A ar évimo/J [bdgklmnptuv]ajar
SFX A ar évimo/J [bdgkpv]rar
SFX A ar évimo/J [bdilmnopsvxñđŧ]egar
SFX A ar évimo/J [bdklmoprtuv]acar
SFX A ar évimo/J [bfilmtuv]antar
SFX A ar évimo/J [bgknpstv]axar
SFX A ar évimo/J [bjklmrt]oŧar
SFX A ar évimo/J [blmpstvx]irar
SFX A ar évimo/J [blprsvx]ear
SFX A ar évimo/J [bmnpxŧ]igolar
SFX A ar évimo/J [bmtŧ]iliar
SFX A ar évimo/J [bou]rogar
SFX A ar évimo/J [bp]erlar
SFX A ar évimo/J [btv]ergar
SFX A ar évimo/J [bxŧ]eregar
SFX A ar évimo/J [cfglopsv]esar
SFX A ar évimo/J [clmnrsv]odar
SFX A ar évimo/J [dfgklmnopst]ejar
SFX A ar évimo/J [dg]obar
SFX A ar évimo/J [dgkmnprs]uar
SFX A ar évimo/J [dijlorstuvxđ]entar
SFX A ar évimo/J [dlnstxñŧ]ifegar
SFX A ar évimo/J [dltv]ernar
SFX A ar évimo/J [eilnu]ŧar
SFX A ar évimo/J [eilox]mar
SFX A ar évimo/J [einoru]xar
SFX A ar évimo/J [einosu]car
SFX A ar évimo/J [eiu]xurar
SFX A ar évimo/J [eo]liđar
SFX A ar évimo/J [eo]ntiđar
SFX A ar évimo/J [es]kotar
SFX A ar évimo/J [es]ŧervelar
SFX A ar évimo/J [fjkx]ermar
SFX A ar évimo/J [fklrsx]oñar
SFX A ar évimo/J [fm]eretar
SFX A ar évimo/J [fpvŧ]iolar
SFX A ar évimo/J [fŧ]etuar
SFX A ar évimo/J [gin]ritar
SFX A ar évimo/J [iln]trar
SFX A ar évimo/J [inru]jar
SFX A ar évimo/J [io]ntar
SFX A ar évimo/J [io]rkolar
SFX A ar évimo/J [ipt]ađar
SFX A ar évimo/J [ipu]lar
SFX A ar évimo/J [irst]umar
SFX A ar évimo/J [klt]ivar
SFX A ar évimo/J [kp]avejar
SFX A ar évimo/J [kt]erŧar
SFX A ar évimo/J [lmtxŧ]enŧiar
SFX A ar évimo/J [ln]etrar
SFX A ar évimo/J [lnoru]đar
SFX A ar évimo/J [mp]eritar
SFX A ar évimo/J [mv]ergolar
SFX A ar évimo/J [ns]erbar
SFX A ar évimo/J [ns]ervar
SFX A ar évimo/J [ns]kuercar
SFX A ar évimo/J [nsv]edar
SFX A ar évimo/J [nx]goŧar
SFX A ar évimo/J [op]ar
SFX A ar évimo/J [ox]longar
SFX A ar évimo/J [pt]resar
SFX A ar évimo/J [pt]rotar
SFX A ar évimo/J [stŧ]imentar
SFX A ar évimo/J [sŧ]erkar
SFX A ar évimo/J [tuv]iliđar
SFX A ar évimo/J [tv]eriđar
SFX A ar évimo/J [tv]erniđar
SFX A ar évimo/J [xŧ]ertar
SFX A ar évimo/J ^alienar
SFX A ar évimo/J ^bersajar
SFX A ar évimo/J ^bordeđar
SFX A ar évimo/J ^deramar
SFX A ar évimo/J ^derivar
SFX A ar évimo/J ^derobar
SFX A ar évimo/J ^derokar
SFX A ar évimo/J ^derotar
SFX A ar évimo/J ^desferenŧiar
SFX A ar évimo/J ^devorar
SFX A ar évimo/J ^devorŧiar
SFX A ar évimo/J ^dexeredar
SFX A ar évimo/J ^dexverxenar
SFX A ar évimo/J ^exerŧitar
SFX A ar évimo/J ^fermentar
SFX A ar évimo/J ^griliar
SFX A ar évimo/J ^guernar
SFX A ar évimo/J ^inbaretar
SFX A ar évimo/J ^infervorar
SFX A ar évimo/J ^inkartonar
SFX A ar évimo/J ^intarsiar
SFX A ar évimo/J ^interesar
SFX A ar évimo/J ^interkalar
SFX A ar évimo/J ^interkuerar
SFX A ar évimo/J ^interkuirar
SFX A ar évimo/J ^interlinear
SFX A ar évimo/J ^intermeđar
SFX A ar évimo/J ^interogar
SFX A ar évimo/J ^interpretar
SFX A ar évimo/J ^inveriar
SFX A ar évimo/J ^inversiar
SFX A ar évimo/J ^inŧercelar
SFX A ar évimo/J ^kalefar
SFX A ar évimo/J ^kriolar
SFX A ar évimo/J ^lustrar
SFX A ar évimo/J ^maravejar
SFX A ar évimo/J ^merkantar
SFX A ar évimo/J ^merkantiđar
SFX A ar évimo/J ^ormeđar
SFX A ar évimo/J ^perfumar
SFX A ar évimo/J ^perifraxar
SFX A ar évimo/J ^periodar
SFX A ar évimo/J ^perkolar
SFX A ar évimo/J ^perkotar
SFX A ar évimo/J ^perlustrar
SFX A ar évimo/J ^permudarar
SFX A ar évimo/J ^permutar
SFX A ar évimo/J ^perorar
SFX A ar évimo/J ^perpetrar
SFX A ar évimo/J ^perpetuar
SFX A ar évimo/J ^perseguitar
SFX A ar évimo/J ^personaliđar
SFX A ar évimo/J ^persugar
SFX A ar évimo/J ^raxar
SFX A ar évimo/J ^robar
SFX A ar évimo/J ^roersar
SFX A ar évimo/J ^sajar
SFX A ar évimo/J ^scantiđar
SFX A ar évimo/J ^skortegar
SFX A ar évimo/J ^sotolinear
SFX A ar évimo/J ^soverkiar
SFX A ar évimo/J ^spergoŧar
SFX A ar évimo/J ^sperimentar
SFX A ar évimo/J ^sperlongar
SFX A ar évimo/J ^spernacar
SFX A ar évimo/J ^sperđurar
SFX A ar évimo/J ^steriliđar
SFX A ar évimo/J ^terapienar
SFX A ar évimo/J ^teraŧar
SFX A ar évimo/J ^termenar
SFX A ar évimo/J ^terŧariolar
SFX A ar évimo/J ^tormentar
SFX A ar évimo/J ^verdeđar
SFX A ar évimo/J ^vergiđar
SFX A ar évimo/J ^verifegar
SFX A ar évimo/J ^verolar
SFX A ar évimo/J ^verxurar
SFX A ar évimo/J ^xberlefar
SFX A ar évimo/J ^xberlotar
SFX A ar évimo/J ^xberlumar
SFX A ar évimo/J ^xberxelar
SFX A ar évimo/J ^xermojar
SFX A ar évimo/J ^xgoñar
SFX A ar évimo/J ^xlargiđar
SFX A ar évimo/J ^xmerejar
SFX A ar évimo/J ^xmeriliar
SFX A ar évimo/J ^xmerŧiar
SFX A ar évimo/J ^xmorgolar
SFX A ar évimo/J ^xnervađar
SFX A ar évimo/J ^xvergoñaŧar
SFX A ar évimo/J alar
SFX A ar évimo/J amar
SFX A ar évimo/J arar
SFX A ar évimo/J bertonar
SFX A ar évimo/J dar
SFX A ar évimo/J derenar
SFX A ar évimo/J donar
SFX A ar évimo/J far
SFX A ar évimo/J fumar
SFX A ar évimo/J kalar
SFX A ar évimo/J kantar
SFX A ar évimo/J kolar
SFX A ar évimo/J korniđar
SFX A ar évimo/J kurvar
SFX A ar évimo/J lotar
SFX A ar évimo/J lumar
SFX A ar évimo/J menar
SFX A ar évimo/J meravejar
SFX A ar évimo/J međar
SFX A ar évimo/J mojar
SFX A ar évimo/J mudarar
SFX A ar évimo/J ojar
SFX A ar évimo/J okar
SFX A ar évimo/J perdonar
SFX A ar évimo/J perletar
SFX A ar évimo/J pertegar
SFX A ar évimo/J pongar
SFX A ar évimo/J rajar
SFX A ar évimo/J ramar
SFX A ar évimo/J redar
SFX A ar évimo/J rigolar
SFX A ar évimo/J rivar
SFX A ar évimo/J rolar
SFX A ar évimo/J seguitar
SFX A ar évimo/J serajar
SFX A ar évimo/J siar
SFX A ar évimo/J speronar
SFX A ar évimo/J sugar
SFX A ar évimo/J terminar
SFX A ar évimo/J tonar
SFX A ar évimo/J tuar
SFX A ar évimo/J vejar
SFX A ar évimo/J velar
SFX A ar évimo/J vergoñar
SFX A ar évimo/J verigolar
SFX A ar évimo/J versar
SFX A ar évimo/J verđelar
SFX A ar évimo/J xelar
SFX A ar évimo/J xmerdar
SFX A ar évimo/J đurar
SFX A ar évimo/J ŧercar
SFX A ar évimo/J ŧitar
SFX A ar évimoni/K [abcdefmnpstvxñđŧ]olar
SFX A ar évimoni/K [abcdfgijknopstvxŧ]etar
SFX A ar évimoni/K [abcdfjkmpsv]iđar
SFX A ar évimoni/K [abcdfklnoprstuvxđŧ]inar
SFX A ar évimoni/K [abcefgijklmnpsvxđŧ]onar
SFX A ar évimoni/K [abdefklmopsvx]itar
SFX A ar évimoni/K [abdfgijklmnpstxñđ]orar
SFX A ar évimoni/K [abdfgikmst]urar
SFX A ar évimoni/K [abdfijkmnprstuŧ]elar
SFX A ar évimoni/K [abdgiotu]riđar
SFX A ar évimoni/K [abfgptu]regar
SFX A ar évimoni/K [abfjlnpr]utar
SFX A ar évimoni/K [abfkx]renar
SFX A ar évimoni/K [abfot]raŧar
SFX A ar évimoni/K [abik]rokar
SFX A ar évimoni/K [abikoptu]riar
SFX A ar évimoni/K [adiopt]ronar
SFX A ar évimoni/K [adklpstuvđŧ]enar
SFX A ar évimoni/K [aeilnsu]kar
SFX A ar évimoni/K [aeinosu]tegar
SFX A ar évimoni/K [aeio]strar
SFX A ar évimoni/K [aeiop]letar
SFX A ar évimoni/K [aeiou]xenar
SFX A ar évimoni/K [aeiru]ñar
SFX A ar évimoni/K [aeiu]ngar
SFX A ar évimoni/K [aeiu]ŧiar
SFX A ar évimoni/K [aelo]var
SFX A ar évimoni/K [aenoux]golar
SFX A ar évimoni/K [aeo]liar
SFX A ar évimoni/K [aeors]tiđar
SFX A ar évimoni/K [aeou]mentar
SFX A ar évimoni/K [agot]rejar
SFX A ar évimoni/K [ai]erar
SFX A ar évimoni/K [ai]ñaŧar
SFX A ar évimoni/K [ail]gar
SFX A ar évimoni/K [ailnou]sar
SFX A ar évimoni/K [ailnu]bar
SFX A ar évimoni/K [ailu]minar
SFX A ar évimoni/K [aiou]rmar
SFX A ar évimoni/K [aisu]kiar
SFX A ar évimoni/K [aku]rifegar
SFX A ar évimoni/K [als]tar
SFX A ar évimoni/K [an]deđar
SFX A ar évimoni/K [an]fraxar
SFX A ar évimoni/K [an]kuerar
SFX A ar évimoni/K [an]kuirar
SFX A ar évimoni/K [ano]fegar
SFX A ar évimoni/K [ao]niđar
SFX A ar évimoni/K [ao]rcar
SFX A ar évimoni/K [ao]rdar
SFX A ar évimoni/K [ao]rdonar
SFX A ar évimoni/K [ao]rkar
SFX A ar évimoni/K [ao]rnar
SFX A ar évimoni/K [ao]rsar
SFX A ar évimoni/K [aou]nŧiar
SFX A ar évimoni/K [aou]rbar
SFX A ar évimoni/K [aou]rgar
SFX A ar évimoni/K [aou]rkiar
SFX A ar évimoni/K [aou]rlar
SFX A ar évimoni/K [aou]rtar
SFX A ar évimoni/K [aou]rŧar
SFX A ar évimoni/K [ar]naliđar
SFX A ar évimoni/K [aux]nar
SFX A ar évimoni/K [bcdefgijmnpsvxđŧ]otar
SFX A ar évimoni/K [bcdfgjklmnpstvxđŧ]erar
SFX A ar évimoni/K [bcfgiklnoprtŧ]eđar
SFX A ar évimoni/K [bcfgjklmnoptuv]aŧar
SFX A ar évimoni/K [bcfilrtđ]ugar
SFX A ar évimoni/K [bcmpruŧ]efar
SFX A ar évimoni/K [bdegikmprstđ]aliđar
SFX A ar évimoni/K [bdfjmnptvx]iar
SFX A ar évimoni/K [bdflmvđ]ogar
SFX A ar évimoni/K [bdgklmnptuv]ajar
SFX A ar évimoni/K [bdgkpv]rar
SFX A ar évimoni/K [bdilmnopsvxñđŧ]egar
SFX A ar évimoni/K [bdklmoprtuv]acar
SFX A ar évimoni/K [bfilmtuv]antar
SFX A ar évimoni/K [bgknpstv]axar
SFX A ar évimoni/K [bjklmrt]oŧar
SFX A ar évimoni/K [blmpstvx]irar
SFX A ar évimoni/K [blprsvx]ear
SFX A ar évimoni/K [bmnpxŧ]igolar
SFX A ar évimoni/K [bmtŧ]iliar
SFX A ar évimoni/K [bou]rogar
SFX A ar évimoni/K [bp]erlar
SFX A ar évimoni/K [btv]ergar
SFX A ar évimoni/K [bxŧ]eregar
SFX A ar évimoni/K [cfglopsv]esar
SFX A ar évimoni/K [clmnrsv]odar
SFX A ar évimoni/K [dfgklmnopst]ejar
SFX A ar évimoni/K [dg]obar
SFX A ar évimoni/K [dgkmnprs]uar
SFX A ar évimoni/K [dijlorstuvxđ]entar
SFX A ar évimoni/K [dlnstxñŧ]ifegar
SFX A ar évimoni/K [dltv]ernar
SFX A ar évimoni/K [eilnu]ŧar
SFX A ar évimoni/K [eilox]mar
SFX A ar évimoni/K [einoru]xar
SFX A ar évimoni/K [einosu]car
SFX A ar évimoni/K [eiu]xurar
SFX A ar évimoni/K [eo]liđar
SFX A ar évimoni/K [eo]ntiđar
SFX A ar évimoni/K [es]kotar
SFX A ar évimoni/K [es]ŧervelar
SFX A ar évimoni/K [fjkx]ermar
SFX A ar évimoni/K [fklrsx]oñar
SFX A ar évimoni/K [fm]eretar
SFX A ar évimoni/K [fpvŧ]iolar
SFX A ar évimoni/K [fŧ]etuar
SFX A ar évimoni/K [gin]ritar
SFX A ar évimoni/K [iln]trar
SFX A ar évimoni/K [inru]jar
SFX A ar évimoni/K [io]ntar
SFX A ar évimoni/K [io]rkolar
SFX A ar évimoni/K [ipt]ađar
SFX A ar évimoni/K [ipu]lar
SFX A ar évimoni/K [irst]umar
SFX A ar évimoni/K [klt]ivar
SFX A ar évimoni/K [kp]avejar
SFX A ar évimoni/K [kt]erŧar
SFX A ar évimoni/K [lmtxŧ]enŧiar
SFX A ar évimoni/K [ln]etrar
SFX A ar évimoni/K [lnoru]đar
SFX A ar évimoni/K [mp]eritar
SFX A ar évimoni/K [mv]ergolar
SFX A ar évimoni/K [ns]erbar
SFX A ar évimoni/K [ns]ervar
SFX A ar évimoni/K [ns]kuercar
SFX A ar évimoni/K [nsv]edar
SFX A ar évimoni/K [nx]goŧar
SFX A ar évimoni/K [op]ar
SFX A ar évimoni/K [ox]longar
SFX A ar évimoni/K [pt]resar
SFX A ar évimoni/K [pt]rotar
SFX A ar évimoni/K [stŧ]imentar
SFX A ar évimoni/K [sŧ]erkar
SFX A ar évimoni/K [tuv]iliđar
SFX A ar évimoni/K [tv]eriđar
SFX A ar évimoni/K [tv]erniđar
SFX A ar évimoni/K [xŧ]ertar
SFX A ar évimoni/K ^alienar
SFX A ar évimoni/K ^bersajar
SFX A ar évimoni/K ^bordeđar
SFX A ar évimoni/K ^deramar
SFX A ar évimoni/K ^derivar
SFX A ar évimoni/K ^derobar
SFX A ar évimoni/K ^derokar
SFX A ar évimoni/K ^derotar
SFX A ar évimoni/K ^desferenŧiar
SFX A ar évimoni/K ^devorar
SFX A ar évimoni/K ^devorŧiar
SFX A ar évimoni/K ^dexeredar
SFX A ar évimoni/K ^dexverxenar
SFX A ar évimoni/K ^exerŧitar
SFX A ar évimoni/K ^fermentar
SFX A ar évimoni/K ^griliar
SFX A ar évimoni/K ^guernar
SFX A ar évimoni/K ^inbaretar
SFX A ar évimoni/K ^infervorar
SFX A ar évimoni/K ^inkartonar
SFX A ar évimoni/K ^intarsiar
SFX A ar évimoni/K ^interesar
SFX A ar évimoni/K ^interkalar
SFX A ar évimoni/K ^interkuerar
SFX A ar évimoni/K ^interkuirar
SFX A ar évimoni/K ^interlinear
SFX A ar évimoni/K ^intermeđar
SFX A ar évimoni/K ^interogar
SFX A ar évimoni/K ^interpretar
SFX A ar évimoni/K ^inveriar
SFX A ar évimoni/K ^inversiar
SFX A ar évimoni/K ^inŧercelar
SFX A ar évimoni/K ^kalefar
SFX A ar évimoni/K ^kriolar
SFX A ar évimoni/K ^lustrar
SFX A ar évimoni/K ^maravejar
SFX A ar évimoni/K ^merkantar
SFX A ar évimoni/K ^merkantiđar
SFX A ar évimoni/K ^ormeđar
SFX A ar évimoni/K ^perfumar
SFX A ar évimoni/K ^perifraxar
SFX A ar évimoni/K ^periodar
SFX A ar évimoni/K ^perkolar
SFX A ar évimoni/K ^perkotar
SFX A ar évimoni/K ^perlustrar
SFX A ar évimoni/K ^permudarar
SFX A ar évimoni/K ^permutar
SFX A ar évimoni/K ^perorar
SFX A ar évimoni/K ^perpetrar
SFX A ar évimoni/K ^perpetuar
SFX A ar évimoni/K ^perseguitar
SFX A ar évimoni/K ^personaliđar
SFX A ar évimoni/K ^persugar
SFX A ar évimoni/K ^raxar
SFX A ar évimoni/K ^robar
SFX A ar évimoni/K ^roersar
SFX A ar évimoni/K ^sajar
SFX A ar évimoni/K ^scantiđar
SFX A ar évimoni/K ^skortegar
SFX A ar évimoni/K ^sotolinear
SFX A ar évimoni/K ^soverkiar
SFX A ar évimoni/K ^spergoŧar
SFX A ar évimoni/K ^sperimentar
SFX A ar évimoni/K ^sperlongar
SFX A ar évimoni/K ^spernacar
SFX A ar évimoni/K ^sperđurar
SFX A ar évimoni/K ^steriliđar
SFX A ar évimoni/K ^terapienar
SFX A ar évimoni/K ^teraŧar
SFX A ar évimoni/K ^termenar
SFX A ar évimoni/K ^terŧariolar
SFX A ar évimoni/K ^tormentar
SFX A ar évimoni/K ^verdeđar
SFX A ar évimoni/K ^vergiđar
SFX A ar évimoni/K ^verifegar
SFX A ar évimoni/K ^verolar
SFX A ar évimoni/K ^verxurar
SFX A ar évimoni/K ^xberlefar
SFX A ar évimoni/K ^xberlotar
SFX A ar évimoni/K ^xberlumar
SFX A ar évimoni/K ^xberxelar
SFX A ar évimoni/K ^xermojar
SFX A ar évimoni/K ^xgoñar
SFX A ar évimoni/K ^xlargiđar
SFX A ar évimoni/K ^xmerejar
SFX A ar évimoni/K ^xmeriliar
SFX A ar évimoni/K ^xmerŧiar
SFX A ar évimoni/K ^xmorgolar
SFX A ar évimoni/K ^xnervađar
SFX A ar évimoni/K ^xvergoñaŧar
SFX A ar évimoni/K alar
SFX A ar évimoni/K amar
SFX A ar évimoni/K arar
SFX A ar évimoni/K bertonar
SFX A ar évimoni/K dar
SFX A ar évimoni/K derenar
SFX A ar évimoni/K donar
SFX A ar évimoni/K far
SFX A ar évimoni/K fumar
SFX A ar évimoni/K kalar
SFX A ar évimoni/K kantar
SFX A ar évimoni/K kolar
SFX A ar évimoni/K korniđar
SFX A ar évimoni/K kurvar
SFX A ar évimoni/K lotar
SFX A ar évimoni/K lumar
SFX A ar évimoni/K menar
SFX A ar évimoni/K meravejar
SFX A ar évimoni/K međar
SFX A ar évimoni/K mojar
SFX A ar évimoni/K mudarar
SFX A ar évimoni/K ojar
SFX A ar évimoni/K okar
SFX A ar évimoni/K perdonar
SFX A ar évimoni/K perletar
SFX A ar évimoni/K pertegar
SFX A ar évimoni/K pongar
SFX A ar évimoni/K rajar
SFX A ar évimoni/K ramar
SFX A ar évimoni/K redar
SFX A ar évimoni/K rigolar
SFX A ar évimoni/K rivar
SFX A ar évimoni/K rolar
SFX A ar évimoni/K seguitar
SFX A ar évimoni/K serajar
SFX A ar évimoni/K siar
SFX A ar évimoni/K speronar
SFX A ar évimoni/K sugar
SFX A ar évimoni/K terminar
SFX A ar évimoni/K tonar
SFX A ar évimoni/K tuar
SFX A ar évimoni/K vejar
SFX A ar évimoni/K velar
SFX A ar évimoni/K vergoñar
SFX A ar évimoni/K verigolar
SFX A ar évimoni/K versar
SFX A ar évimoni/K verđelar
SFX A ar évimoni/K xelar
SFX A ar évimoni/K xmerdar
SFX A ar évimoni/K đurar
SFX A ar évimoni/K ŧercar
SFX A ar évimoni/K ŧitar
SFX A ar évitu/M [abcdefmnpstvxñđŧ]olar
SFX A ar évitu/M [abcdfgijknopstvxŧ]etar
SFX A ar évitu/M [abcdfjkmpsv]iđar
SFX A ar évitu/M [abcdfklnoprstuvxđŧ]inar
SFX A ar évitu/M [abcefgijklmnpsvxđŧ]onar
SFX A ar évitu/M [abdefklmopsvx]itar
SFX A ar évitu/M [abdfgijklmnpstxñđ]orar
SFX A ar évitu/M [abdfgikmst]urar
SFX A ar évitu/M [abdfijkmnprstuŧ]elar
SFX A ar évitu/M [abdgiotu]riđar
SFX A ar évitu/M [abfgptu]regar
SFX A ar évitu/M [abfjlnpr]utar
SFX A ar évitu/M [abfkx]renar
SFX A ar évitu/M [abfot]raŧar
SFX A ar évitu/M [abik]rokar
SFX A ar évitu/M [abikoptu]riar
SFX A ar évitu/M [adiopt]ronar
SFX A ar évitu/M [adklpstuvđŧ]enar
SFX A ar évitu/M [aeilnsu]kar
SFX A ar évitu/M [aeinosu]tegar
SFX A ar évitu/M [aeio]strar
SFX A ar évitu/M [aeiop]letar
SFX A ar évitu/M [aeiou]xenar
SFX A ar évitu/M [aeiru]ñar
SFX A ar évitu/M [aeiu]ngar
SFX A ar évitu/M [aeiu]ŧiar
SFX A ar évitu/M [aelo]var
SFX A ar évitu/M [aenoux]golar
SFX A ar évitu/M [aeo]liar
SFX A ar évitu/M [aeors]tiđar
SFX A ar évitu/M [aeou]mentar
SFX A ar évitu/M [agot]rejar
SFX A ar évitu/M [ai]erar
SFX A ar évitu/M [ai]ñaŧar
SFX A ar évitu/M [ail]gar
SFX A ar évitu/M [ailnou]sar
SFX A ar évitu/M [ailnu]bar
SFX A ar évitu/M [ailu]minar
SFX A ar évitu/M [aiou]rmar
SFX A ar évitu/M [aisu]kiar
SFX A ar évitu/M [aku]rifegar
SFX A ar évitu/M [als]tar
SFX A ar évitu/M [an]deđar
SFX A ar évitu/M [an]fraxar
SFX A ar évitu/M [an]kuerar
SFX A ar évitu/M [an]kuirar
SFX A ar évitu/M [ano]fegar
SFX A ar évitu/M [ao]niđar
SFX A ar évitu/M [ao]rcar
SFX A ar évitu/M [ao]rdar
SFX A ar évitu/M [ao]rdonar
SFX A ar évitu/M [ao]rkar
SFX A ar évitu/M [ao]rnar
SFX A ar évitu/M [ao]rsar
SFX A ar évitu/M [aou]nŧiar
SFX A ar évitu/M [aou]rbar
SFX A ar évitu/M [aou]rgar
SFX A ar évitu/M [aou]rkiar
SFX A ar évitu/M [aou]rlar
SFX A ar évitu/M [aou]rtar
SFX A ar évitu/M [aou]rŧar
SFX A ar évitu/M [ar]naliđar
SFX A ar évitu/M [aux]nar
SFX A ar évitu/M [bcdefgijmnpsvxđŧ]otar
SFX A ar évitu/M [bcdfgjklmnpstvxđŧ]erar
SFX A ar évitu/M [bcfgiklnoprtŧ]eđar
SFX A ar évitu/M [bcfgjklmnoptuv]aŧar
SFX A ar évitu/M [bcfilrtđ]ugar
SFX A ar évitu/M [bcmpruŧ]efar
SFX A ar évitu/M [bdegikmprstđ]aliđar
SFX A ar évitu/M [bdfjmnptvx]iar
SFX A ar évitu/M [bdflmvđ]ogar
SFX A ar évitu/M [bdgklmnptuv]ajar
SFX A ar évitu/M [bdgkpv]rar
SFX A ar évitu/M [bdilmnopsvxñđŧ]egar
SFX A ar évitu/M [bdklmoprtuv]acar
SFX A ar évitu/M [bfilmtuv]antar
SFX A ar évitu/M [bgknpstv]axar
SFX A ar évitu/M [bjklmrt]oŧar
SFX A ar évitu/M [blmpstvx]irar
SFX A ar évitu/M [blprsvx]ear
SFX A ar évitu/M [bmnpxŧ]igolar
SFX A ar évitu/M [bmtŧ]iliar
SFX A ar évitu/M [bou]rogar
SFX A ar évitu/M [bp]erlar
SFX A ar évitu/M [btv]ergar
SFX A ar évitu/M [bxŧ]eregar
SFX A ar évitu/M [cfglopsv]esar
SFX A ar évitu/M [clmnrsv]odar
SFX A ar évitu/M [dfgklmnopst]ejar
SFX A ar évitu/M [dg]obar
SFX A ar évitu/M [dgkmnprs]uar
SFX A ar évitu/M [dijlorstuvxđ]entar
SFX A ar évitu/M [dlnstxñŧ]ifegar
SFX A ar évitu/M [dltv]ernar
SFX A ar évitu/M [eilnu]ŧar
SFX A ar évitu/M [eilox]mar
SFX A ar évitu/M [einoru]xar
SFX A ar évitu/M [einosu]car
SFX A ar évitu/M [eiu]xurar
SFX A ar évitu/M [eo]liđar
SFX A ar évitu/M [eo]ntiđar
SFX A ar évitu/M [es]kotar
SFX A ar évitu/M [es]ŧervelar
SFX A ar évitu/M [fjkx]ermar
SFX A ar évitu/M [fklrsx]oñar
SFX A ar évitu/M [fm]eretar
SFX A ar évitu/M [fpvŧ]iolar
SFX A ar évitu/M [fŧ]etuar
SFX A ar évitu/M [gin]ritar
SFX A ar évitu/M [iln]trar
SFX A ar évitu/M [inru]jar
SFX A ar évitu/M [io]ntar
SFX A ar évitu/M [io]rkolar
SFX A ar évitu/M [ipt]ađar
SFX A ar évitu/M [ipu]lar
SFX A ar évitu/M [irst]umar
SFX A ar évitu/M [klt]ivar
SFX A ar évitu/M [kp]avejar
SFX A ar évitu/M [kt]erŧar
SFX A ar évitu/M [lmtxŧ]enŧiar
SFX A ar évitu/M [ln]etrar
SFX A ar évitu/M [lnoru]đar
SFX A ar évitu/M [mp]eritar
SFX A ar évitu/M [mv]ergolar
SFX A ar évitu/M [ns]erbar
SFX A ar évitu/M [ns]ervar
SFX A ar évitu/M [ns]kuercar
SFX A ar évitu/M [nsv]edar
SFX A ar évitu/M [nx]goŧar
SFX A ar évitu/M [op]ar
SFX A ar évitu/M [ox]longar
SFX A ar évitu/M [pt]resar
SFX A ar évitu/M [pt]rotar
SFX A ar évitu/M [stŧ]imentar
SFX A ar évitu/M [sŧ]erkar
SFX A ar évitu/M [tuv]iliđar
SFX A ar évitu/M [tv]eriđar
SFX A ar évitu/M [tv]erniđar
SFX A ar évitu/M [xŧ]ertar
SFX A ar évitu/M ^alienar
SFX A ar évitu/M ^bersajar
SFX A ar évitu/M ^bordeđar
SFX A ar évitu/M ^deramar
SFX A ar évitu/M ^derivar
SFX A ar évitu/M ^derobar
SFX A ar évitu/M ^derokar
SFX A ar évitu/M ^derotar
SFX A ar évitu/M ^desferenŧiar
SFX A ar évitu/M ^devorar
SFX A ar évitu/M ^devorŧiar
SFX A ar évitu/M ^dexeredar
SFX A ar évitu/M ^dexverxenar
SFX A ar évitu/M ^exerŧitar
SFX A ar évitu/M ^fermentar
SFX A ar évitu/M ^griliar
SFX A ar évitu/M ^guernar
SFX A ar évitu/M ^inbaretar
SFX A ar évitu/M ^infervorar
SFX A ar évitu/M ^inkartonar
SFX A ar évitu/M ^intarsiar
SFX A ar évitu/M ^interesar
SFX A ar évitu/M ^interkalar
SFX A ar évitu/M ^interkuerar
SFX A ar évitu/M ^interkuirar
SFX A ar évitu/M ^interlinear
SFX A ar évitu/M ^intermeđar
SFX A ar évitu/M ^interogar
SFX A ar évitu/M ^interpretar
SFX A ar évitu/M ^inveriar
SFX A ar évitu/M ^inversiar
SFX A ar évitu/M ^inŧercelar
SFX A ar évitu/M ^kalefar
SFX A ar évitu/M ^kriolar
SFX A ar évitu/M ^lustrar
SFX A ar évitu/M ^maravejar
SFX A ar évitu/M ^merkantar
SFX A ar évitu/M ^merkantiđar
SFX A ar évitu/M ^ormeđar
SFX A ar évitu/M ^perfumar
SFX A ar évitu/M ^perifraxar
SFX A ar évitu/M ^periodar
SFX A ar évitu/M ^perkolar
SFX A ar évitu/M ^perkotar
SFX A ar évitu/M ^perlustrar
SFX A ar évitu/M ^permudarar
SFX A ar évitu/M ^permutar
SFX A ar évitu/M ^perorar
SFX A ar évitu/M ^perpetrar
SFX A ar évitu/M ^perpetuar
SFX A ar évitu/M ^perseguitar
SFX A ar évitu/M ^personaliđar
SFX A ar évitu/M ^persugar
SFX A ar évitu/M ^raxar
SFX A ar évitu/M ^robar
SFX A ar évitu/M ^roersar
SFX A ar évitu/M ^sajar
SFX A ar évitu/M ^scantiđar
SFX A ar évitu/M ^skortegar
SFX A ar évitu/M ^sotolinear
SFX A ar évitu/M ^soverkiar
SFX A ar évitu/M ^spergoŧar
SFX A ar évitu/M ^sperimentar
SFX A ar évitu/M ^sperlongar
SFX A ar évitu/M ^spernacar
SFX A ar évitu/M ^sperđurar
SFX A ar évitu/M ^steriliđar
SFX A ar évitu/M ^terapienar
SFX A ar évitu/M ^teraŧar
SFX A ar évitu/M ^termenar
SFX A ar évitu/M ^terŧariolar
SFX A ar évitu/M ^tormentar
SFX A ar évitu/M ^verdeđar
SFX A ar évitu/M ^vergiđar
SFX A ar évitu/M ^verifegar
SFX A ar évitu/M ^verolar
SFX A ar évitu/M ^verxurar
SFX A ar évitu/M ^xberlefar
SFX A ar évitu/M ^xberlotar
SFX A ar évitu/M ^xberlumar
SFX A ar évitu/M ^xberxelar
SFX A ar évitu/M ^xermojar
SFX A ar évitu/M ^xgoñar
SFX A ar évitu/M ^xlargiđar
SFX A ar évitu/M ^xmerejar
SFX A ar évitu/M ^xmeriliar
SFX A ar évitu/M ^xmerŧiar
SFX A ar évitu/M ^xmorgolar
SFX A ar évitu/M ^xnervađar
SFX A ar évitu/M ^xvergoñaŧar
SFX A ar évitu/M alar
SFX A ar évitu/M amar
SFX A ar évitu/M arar
SFX A ar évitu/M bertonar
SFX A ar évitu/M dar
SFX A ar évitu/M derenar
SFX A ar évitu/M donar
SFX A ar évitu/M far
SFX A ar évitu/M fumar
SFX A ar évitu/M kalar
SFX A ar évitu/M kantar
SFX A ar évitu/M kolar
SFX A ar évitu/M korniđar
SFX A ar évitu/M kurvar
SFX A ar évitu/M lotar
SFX A ar évitu/M lumar
SFX A ar évitu/M menar
SFX A ar évitu/M meravejar
SFX A ar évitu/M međar
SFX A ar évitu/M mojar
SFX A ar évitu/M mudarar
SFX A ar évitu/M ojar
SFX A ar évitu/M okar
SFX A ar évitu/M perdonar
SFX A ar évitu/M perletar
SFX A ar évitu/M pertegar
SFX A ar évitu/M pongar
SFX A ar évitu/M rajar
SFX A ar évitu/M ramar
SFX A ar évitu/M redar
SFX A ar évitu/M rigolar
SFX A ar évitu/M rivar
SFX A ar évitu/M rolar
SFX A ar évitu/M seguitar
SFX A ar évitu/M serajar
SFX A ar évitu/M siar
SFX A ar évitu/M speronar
SFX A ar évitu/M sugar
SFX A ar évitu/M terminar
SFX A ar évitu/M tonar
SFX A ar évitu/M tuar
SFX A ar évitu/M vejar
SFX A ar évitu/M velar
SFX A ar évitu/M vergoñar
SFX A ar évitu/M verigolar
SFX A ar évitu/M versar
SFX A ar évitu/M verđelar
SFX A ar évitu/M xelar
SFX A ar évitu/M xmerdar
SFX A ar évitu/M đurar
SFX A ar évitu/M ŧercar
SFX A ar évitu/M ŧitar
SFX A ar évomi/I [abcdefmnpstvxñđŧ]olar
SFX A ar évomi/I [abcdfgijknopstvxŧ]etar
SFX A ar évomi/I [abcdfjkmpsv]iđar
SFX A ar évomi/I [abcdfklnoprstuvxđŧ]inar
SFX A ar évomi/I [abcefgijklmnpsvxđŧ]onar
SFX A ar évomi/I [abdefklmopsvx]itar
SFX A ar évomi/I [abdfgijklmnpstxñđ]orar
SFX A ar évomi/I [abdfgikmst]urar
SFX A ar évomi/I [abdfijkmnprstuŧ]elar
SFX A ar évomi/I [abdgiotu]riđar
SFX A ar évomi/I [abfgptu]regar
SFX A ar évomi/I [abfjlnpr]utar
SFX A ar évomi/I [abfkx]renar
SFX A ar évomi/I [abfot]raŧar
SFX A ar évomi/I [abik]rokar
SFX A ar évomi/I [abikoptu]riar
SFX A ar évomi/I [adiopt]ronar
SFX A ar évomi/I [adklpstuvđŧ]enar
SFX A ar évomi/I [aeilnsu]kar
SFX A ar évomi/I [aeinosu]tegar
SFX A ar évomi/I [aeio]strar
SFX A ar évomi/I [aeiop]letar
SFX A ar évomi/I [aeiou]xenar
SFX A ar évomi/I [aeiru]ñar
SFX A ar évomi/I [aeiu]ngar
SFX A ar évomi/I [aeiu]ŧiar
SFX A ar évomi/I [aelo]var
SFX A ar évomi/I [aenoux]golar
SFX A ar évomi/I [aeo]liar
SFX A ar évomi/I [aeors]tiđar
SFX A ar évomi/I [aeou]mentar
SFX A ar évomi/I [agot]rejar
SFX A ar évomi/I [ai]erar
SFX A ar évomi/I [ai]ñaŧar
SFX A ar évomi/I [ail]gar
SFX A ar évomi/I [ailnou]sar
SFX A ar évomi/I [ailnu]bar
SFX A ar évomi/I [ailu]minar
SFX A ar évomi/I [aiou]rmar
SFX A ar évomi/I [aisu]kiar
SFX A ar évomi/I [aku]rifegar
SFX A ar évomi/I [als]tar
SFX A ar évomi/I [an]deđar
SFX A ar évomi/I [an]fraxar
SFX A ar évomi/I [an]kuerar
SFX A ar évomi/I [an]kuirar
SFX A ar évomi/I [ano]fegar
SFX A ar évomi/I [ao]niđar
SFX A ar évomi/I [ao]rcar
SFX A ar évomi/I [ao]rdar
SFX A ar évomi/I [ao]rdonar
SFX A ar évomi/I [ao]rkar
SFX A ar évomi/I [ao]rnar
SFX A ar évomi/I [ao]rsar
SFX A ar évomi/I [aou]nŧiar
SFX A ar évomi/I [aou]rbar
SFX A ar évomi/I [aou]rgar
SFX A ar évomi/I [aou]rkiar
SFX A ar évomi/I [aou]rlar
SFX A ar évomi/I [aou]rtar
SFX A ar évomi/I [aou]rŧar
SFX A ar évomi/I [ar]naliđar
SFX A ar évomi/I [aux]nar
SFX A ar évomi/I [bcdefgijmnpsvxđŧ]otar
SFX A ar évomi/I [bcdfgjklmnpstvxđŧ]erar
SFX A ar évomi/I [bcfgiklnoprtŧ]eđar
SFX A ar évomi/I [bcfgjklmnoptuv]aŧar
SFX A ar évomi/I [bcfilrtđ]ugar
SFX A ar évomi/I [bcmpruŧ]efar
SFX A ar évomi/I [bdegikmprstđ]aliđar
SFX A ar évomi/I [bdfjmnptvx]iar
SFX A ar évomi/I [bdflmvđ]ogar
SFX A ar évomi/I [bdgklmnptuv]ajar
SFX A ar évomi/I [bdgkpv]rar
SFX A ar évomi/I [bdilmnopsvxñđŧ]egar
SFX A ar évomi/I [bdklmoprtuv]acar
SFX A ar évomi/I [bfilmtuv]antar
SFX A ar évomi/I [bgknpstv]axar
SFX A ar évomi/I [bjklmrt]oŧar
SFX A ar évomi/I [blmpstvx]irar
SFX A ar évomi/I [blprsvx]ear
SFX A ar évomi/I [bmnpxŧ]igolar
SFX A ar évomi/I [bmtŧ]iliar
SFX A ar évomi/I [bou]rogar
SFX A ar évomi/I [bp]erlar
SFX A ar évomi/I [btv]ergar
SFX A ar évomi/I [bxŧ]eregar
SFX A ar évomi/I [cfglopsv]esar
SFX A ar évomi/I [clmnrsv]odar
SFX A ar évomi/I [dfgklmnopst]ejar
SFX A ar évomi/I [dg]obar
SFX A ar évomi/I [dgkmnprs]uar
SFX A ar évomi/I [dijlorstuvxđ]entar
SFX A ar évomi/I [dlnstxñŧ]ifegar
SFX A ar évomi/I [dltv]ernar
SFX A ar évomi/I [eilnu]ŧar
SFX A ar évomi/I [eilox]mar
SFX A ar évomi/I [einoru]xar
SFX A ar évomi/I [einosu]car
SFX A ar évomi/I [eiu]xurar
SFX A ar évomi/I [eo]liđar
SFX A ar évomi/I [eo]ntiđar
SFX A ar évomi/I [es]kotar
SFX A ar évomi/I [es]ŧervelar
SFX A ar évomi/I [fjkx]ermar
SFX A ar évomi/I [fklrsx]oñar
SFX A ar évomi/I [fm]eretar
SFX A ar évomi/I [fpvŧ]iolar
SFX A ar évomi/I [fŧ]etuar
SFX A ar évomi/I [gin]ritar
SFX A ar évomi/I [iln]trar
SFX A ar évomi/I [inru]jar
SFX A ar évomi/I [io]ntar
SFX A ar évomi/I [io]rkolar
SFX A ar évomi/I [ipt]ađar
SFX A ar évomi/I [ipu]lar
SFX A ar évomi/I [irst]umar
SFX A ar évomi/I [klt]ivar
SFX A ar évomi/I [kp]avejar
SFX A ar évomi/I [kt]erŧar
SFX A ar évomi/I [lmtxŧ]enŧiar
SFX A ar évomi/I [ln]etrar
SFX A ar évomi/I [lnoru]đar
SFX A ar évomi/I [mp]eritar
SFX A ar évomi/I [mv]ergolar
SFX A ar évomi/I [ns]erbar
SFX A ar évomi/I [ns]ervar
SFX A ar évomi/I [ns]kuercar
SFX A ar évomi/I [nsv]edar
SFX A ar évomi/I [nx]goŧar
SFX A ar évomi/I [op]ar
SFX A ar évomi/I [ox]longar
SFX A ar évomi/I [pt]resar
SFX A ar évomi/I [pt]rotar
SFX A ar évomi/I [stŧ]imentar
SFX A ar évomi/I [sŧ]erkar
SFX A ar évomi/I [tuv]iliđar
SFX A ar évomi/I [tv]eriđar
SFX A ar évomi/I [tv]erniđar
SFX A ar évomi/I [xŧ]ertar
SFX A ar évomi/I ^alienar
SFX A ar évomi/I ^bersajar
SFX A ar évomi/I ^bordeđar
SFX A ar évomi/I ^deramar
SFX A ar évomi/I ^derivar
SFX A ar évomi/I ^derobar
SFX A ar évomi/I ^derokar
SFX A ar évomi/I ^derotar
SFX A ar évomi/I ^desferenŧiar
SFX A ar évomi/I ^devorar
SFX A ar évomi/I ^devorŧiar
SFX A ar évomi/I ^dexeredar
SFX A ar évomi/I ^dexverxenar
SFX A ar évomi/I ^exerŧitar
SFX A ar évomi/I ^fermentar
SFX A ar évomi/I ^griliar
SFX A ar évomi/I ^guernar
SFX A ar évomi/I ^inbaretar
SFX A ar évomi/I ^infervorar
SFX A ar évomi/I ^inkartonar
SFX A ar évomi/I ^intarsiar
SFX A ar évomi/I ^interesar
SFX A ar évomi/I ^interkalar
SFX A ar évomi/I ^interkuerar
SFX A ar évomi/I ^interkuirar
SFX A ar évomi/I ^interlinear
SFX A ar évomi/I ^intermeđar
SFX A ar évomi/I ^interogar
SFX A ar évomi/I ^interpretar
SFX A ar évomi/I ^inveriar
SFX A ar évomi/I ^inversiar
SFX A ar évomi/I ^inŧercelar
SFX A ar évomi/I ^kalefar
SFX A ar évomi/I ^kriolar
SFX A ar évomi/I ^lustrar
SFX A ar évomi/I ^maravejar
SFX A ar évomi/I ^merkantar
SFX A ar évomi/I ^merkantiđar
SFX A ar évomi/I ^ormeđar
SFX A ar évomi/I ^perfumar
SFX A ar évomi/I ^perifraxar
SFX A ar évomi/I ^periodar
SFX A ar évomi/I ^perkolar
SFX A ar évomi/I ^perkotar
SFX A ar évomi/I ^perlustrar
SFX A ar évomi/I ^permudarar
SFX A ar évomi/I ^permutar
SFX A ar évomi/I ^perorar
SFX A ar évomi/I ^perpetrar
SFX A ar évomi/I ^perpetuar
SFX A ar évomi/I ^perseguitar
SFX A ar évomi/I ^personaliđar
SFX A ar évomi/I ^persugar
SFX A ar évomi/I ^raxar
SFX A ar évomi/I ^robar
SFX A ar évomi/I ^roersar
SFX A ar évomi/I ^sajar
SFX A ar évomi/I ^scantiđar
SFX A ar évomi/I ^skortegar
SFX A ar évomi/I ^sotolinear
SFX A ar évomi/I ^soverkiar
SFX A ar évomi/I ^spergoŧar
SFX A ar évomi/I ^sperimentar
SFX A ar évomi/I ^sperlongar
SFX A ar évomi/I ^spernacar
SFX A ar évomi/I ^sperđurar
SFX A ar évomi/I ^steriliđar
SFX A ar évomi/I ^terapienar
SFX A ar évomi/I ^teraŧar
SFX A ar évomi/I ^termenar
SFX A ar évomi/I ^terŧariolar
SFX A ar évomi/I ^tormentar
SFX A ar évomi/I ^verdeđar
SFX A ar évomi/I ^vergiđar
SFX A ar évomi/I ^verifegar
SFX A ar évomi/I ^verolar
SFX A ar évomi/I ^verxurar
SFX A ar évomi/I ^xberlefar
SFX A ar évomi/I ^xberlotar
SFX A ar évomi/I ^xberlumar
SFX A ar évomi/I ^xberxelar
SFX A ar évomi/I ^xermojar
SFX A ar évomi/I ^xgoñar
SFX A ar évomi/I ^xlargiđar
SFX A ar évomi/I ^xmerejar
SFX A ar évomi/I ^xmeriliar
SFX A ar évomi/I ^xmerŧiar
SFX A ar évomi/I ^xmorgolar
SFX A ar évomi/I ^xnervađar
SFX A ar évomi/I ^xvergoñaŧar
SFX A ar évomi/I alar
SFX A ar évomi/I amar
SFX A ar évomi/I arar
SFX A ar évomi/I bertonar
SFX A ar évomi/I dar
SFX A ar évomi/I derenar
SFX A ar évomi/I donar
SFX A ar évomi/I far
SFX A ar évomi/I fumar
SFX A ar évomi/I kalar
SFX A ar évomi/I kantar
SFX A ar évomi/I kolar
SFX A ar évomi/I korniđar
SFX A ar évomi/I kurvar
SFX A ar évomi/I lotar
SFX A ar évomi/I lumar
SFX A ar évomi/I menar
SFX A ar évomi/I meravejar
SFX A ar évomi/I međar
SFX A ar évomi/I mojar
SFX A ar évomi/I mudarar
SFX A ar évomi/I ojar
SFX A ar évomi/I okar
SFX A ar évomi/I perdonar
SFX A ar évomi/I perletar
SFX A ar évomi/I pertegar
SFX A ar évomi/I pongar
SFX A ar évomi/I rajar
SFX A ar évomi/I ramar
SFX A ar évomi/I redar
SFX A ar évomi/I rigolar
SFX A ar évomi/I rivar
SFX A ar évomi/I rolar
SFX A ar évomi/I seguitar
SFX A ar évomi/I serajar
SFX A ar évomi/I siar
SFX A ar évomi/I speronar
SFX A ar évomi/I sugar
SFX A ar évomi/I terminar
SFX A ar évomi/I tonar
SFX A ar évomi/I tuar
SFX A ar évomi/I vejar
SFX A ar évomi/I velar
SFX A ar évomi/I vergoñar
SFX A ar évomi/I verigolar
SFX A ar évomi/I versar
SFX A ar évomi/I verđelar
SFX A ar évomi/I xelar
SFX A ar évomi/I xmerdar
SFX A ar évomi/I đurar
SFX A ar évomi/I ŧercar
SFX A ar évomi/I ŧitar
SFX A arar àrelo/Q ^scarar
SFX A arar àrelo/Q ^skarar
SFX A arar àrelo/Q ^varar
SFX A arar àrelo/Q ^xmarar
SFX A arar àrelo/Q arar
SFX A arar àrelo/Q barar
SFX A arar àrelo/Q parar
SFX A arar àrelo/Q ponarar
SFX A arar àrelo/Q tarar
SFX A arar àremi/I ^scarar
SFX A arar àremi/I ^skarar
SFX A arar àremi/I ^varar
SFX A arar àremi/I ^xmarar
SFX A arar àremi/I arar
SFX A arar àremi/I barar
SFX A arar àremi/I parar
SFX A arar àremi/I ponarar
SFX A arar àremi/I tarar
SFX A arar àritu/M ^scarar
SFX A arar àritu/M ^skarar
SFX A arar àritu/M ^varar
SFX A arar àritu/M ^xmarar
SFX A arar àritu/M arar
SFX A arar àritu/M barar
SFX A arar àritu/M parar
SFX A arar àritu/M ponarar
SFX A arar àritu/M tarar
SFX A arar àromi/I ^scarar
SFX A arar àromi/I ^skarar
SFX A arar àromi/I ^varar
SFX A arar àromi/I ^xmarar
SFX A arar àromi/I arar
SFX A arar àromi/I barar
SFX A arar àromi/I parar
SFX A arar àromi/I ponarar
SFX A arar àromi/I tarar
SFX A arbar àrbelo/Q [bg]arbar
SFX A arbar àrbemi/I [bg]arbar
SFX A arbar àrbitu/M [bg]arbar
SFX A arbar àrbomi/I [bg]arbar
SFX A arbitrar àrbitra/EFP ^arbitrar
SFX A arbitrar àrbitre/GHP ^arbitrar
SFX A arbitrar àrbitrelo/Q ^arbitrar
SFX A arbitrar àrbitremi/I ^arbitrar
SFX A arbitrar àrbitri/L ^arbitrar
SFX A arbitrar àrbitritu/M ^arbitrar
SFX A arbitrar àrbitro/H ^arbitrar
SFX A arbitrar àrbitromi/I ^arbitrar
SFX A arborar àrbora/EFP ^arborar
SFX A arborar àrbore/GHP ^arborar
SFX A arborar àrborelo/Q ^arborar
SFX A arborar àrboremi/I ^arborar
SFX A arborar àrbori/L ^arborar
SFX A arborar àrboritu/M ^arborar
SFX A arborar àrboro/H ^arborar
SFX A arborar àrboromi/I ^arborar
SFX A arcar àrcelo/Q ^marcar
SFX A arcar àrcemi/I ^marcar
SFX A arcar àrcitu/M ^marcar
SFX A arcar àrcomi/I ^marcar
SFX A ardar àrdelo/Q [bgltvx]ardar
SFX A ardar àrdemi/I [bgltvx]ardar
SFX A ardar àrditu/M [bgltvx]ardar
SFX A ardar àrdomi/I [bgltvx]ardar
SFX A ardegar àrdega/EFP ^intardegar
SFX A ardegar àrdege/GHP ^intardegar
SFX A ardegar àrdegelo/Q ^intardegar
SFX A ardegar àrdegemi/I ^intardegar
SFX A ardegar àrdegi/L ^intardegar
SFX A ardegar àrdegitu/M ^intardegar
SFX A ardegar àrdego/H ^intardegar
SFX A ardegar àrdegomi/I ^intardegar
SFX A ardigar àrdiga/EFP tardigar
SFX A ardigar àrdige/GHP tardigar
SFX A ardigar àrdigelo/Q tardigar
SFX A ardigar àrdigemi/I tardigar
SFX A ardigar àrdigi/L tardigar
SFX A ardigar àrdigitu/M tardigar
SFX A ardigar àrdigo/H tardigar
SFX A ardigar àrdigomi/I tardigar
SFX A arer àrelo/Q parer
SFX A arer àremi/I parer
SFX A arer àritu/M parer
SFX A arer àromi/I parer
SFX A argar àrgelo/Q [kl]argar
SFX A argar àrgemi/I [kl]argar
SFX A argar àrgitu/M [kl]argar
SFX A argar àrgomi/I [kl]argar
SFX A ariar àrielo/Q [lmv]ariar
SFX A ariar àriemi/I [lmv]ariar
SFX A ariar àriomi/I [lmv]ariar
SFX A ariar àritu/M [lmv]ariar
SFX A arikar àrika/EFP ^barikar
SFX A arikar àrike/GHP ^barikar
SFX A arikar àrikelo/Q ^barikar
SFX A arikar àrikemi/I ^barikar
SFX A arikar àriki/L ^barikar
SFX A arikar àrikitu/M ^barikar
SFX A arikar àriko/H ^barikar
SFX A arikar àrikomi/I ^barikar
SFX A arjar àrjelo/Q [sŧ]avarjar
SFX A arjar àrjemi/I [sŧ]avarjar
SFX A arjar àrjitu/M [sŧ]avarjar
SFX A arjar àrjomi/I [sŧ]avarjar
SFX A arjiar àrjielo/Q ^marjiar
SFX A arjiar àrjiemi/I ^marjiar
SFX A arjiar àrjiomi/I ^marjiar
SFX A arjiar àrjitu/M ^marjiar
SFX A arkar àrkelo/Q arkar
SFX A arkar àrkemi/I arkar
SFX A arkar àrkitu/M arkar
SFX A arkar àrkomi/I arkar
SFX A arkiar àrkielo/Q [ms]arkiar
SFX A arkiar àrkiemi/I [ms]arkiar
SFX A arkiar àrkiomi/I [ms]arkiar
SFX A arkiar àrkitu/M [ms]arkiar
SFX A arlar àrlelo/Q [bcp]arlar
SFX A arlar àrlemi/I [bcp]arlar
SFX A arlar àrlitu/M [bcp]arlar
SFX A arlar àrlomi/I [bcp]arlar
SFX A armar àrmelo/Q armar
SFX A armar àrmemi/I armar
SFX A armar àrmitu/M armar
SFX A armar àrmomi/I armar
SFX A arnar àrnelo/Q [ns]karnar
SFX A arnar àrnemi/I [ns]karnar
SFX A arnar àrnitu/M [ns]karnar
SFX A arnar àrnomi/I [ns]karnar
SFX A arolar àrola/EFP karolar
SFX A arolar àrole/GHP karolar
SFX A arolar àrolelo/Q karolar
SFX A arolar àrolemi/I karolar
SFX A arolar àroli/L karolar
SFX A arolar àrolitu/M karolar
SFX A arolar àrolo/H karolar
SFX A arolar àrolomi/I karolar
SFX A arpegar àrpega/EFP ^arpegar
SFX A arpegar àrpege/GHP ^arpegar
SFX A arpegar àrpegelo/Q ^arpegar
SFX A arpegar àrpegemi/I ^arpegar
SFX A arpegar àrpegi/L ^arpegar
SFX A arpegar àrpegitu/M ^arpegar
SFX A arpegar àrpego/H ^arpegar
SFX A arpegar àrpegomi/I ^arpegar
SFX A arpeđar àrpeđa/EFP ^inarpeđar
SFX A arpeđar àrpeđe/GHP ^inarpeđar
SFX A arpeđar àrpeđelo/Q ^inarpeđar
SFX A arpeđar àrpeđemi/I ^inarpeđar
SFX A arpeđar àrpeđi/L ^inarpeđar
SFX A arpeđar àrpeđitu/M ^inarpeđar
SFX A arpeđar àrpeđo/H ^inarpeđar
SFX A arpeđar àrpeđomi/I ^inarpeđar
SFX A arpiar àrpielo/Q arpiar
SFX A arpiar àrpiemi/I arpiar
SFX A arpiar àrpiomi/I arpiar
SFX A arpiar àrpitu/M arpiar
SFX A arsar àrselo/Q ^arsar
SFX A arsar àrsemi/I ^arsar
SFX A arsar àrsitu/M ^arsar
SFX A arsar àrsomi/I ^arsar
SFX A arsiar àrsielo/Q ^intarsiar
SFX A arsiar àrsiemi/I ^intarsiar
SFX A arsiar àrsiomi/I ^intarsiar
SFX A arsiar àrsitu/M ^intarsiar
SFX A artar àrtelo/Q [kpu]artar
SFX A artar àrtemi/I [kpu]artar
SFX A artar àrtitu/M [kpu]artar
SFX A artar àrtomi/I [kpu]artar
SFX A arxar àrxelo/Q garxar
SFX A arxar àrxemi/I garxar
SFX A arxar àrxitu/M garxar
SFX A arxar àrxomi/I garxar
SFX A arxarar àrxara/EFP ^arxarar
SFX A arxarar àrxare/GHP ^arxarar
SFX A arxarar àrxarelo/Q ^arxarar
SFX A arxarar àrxaremi/I ^arxarar
SFX A arxarar àrxari/L ^arxarar
SFX A arxarar àrxaritu/M ^arxarar
SFX A arxarar àrxaro/H ^arxarar
SFX A arxarar àrxaromi/I ^arxarar
SFX A arxinar àrxina/EFP ^marxinar
SFX A arxinar àrxine/GHP ^marxinar
SFX A arxinar àrxinelo/Q ^marxinar
SFX A arxinar àrxinemi/I ^marxinar
SFX A arxinar àrxini/L ^marxinar
SFX A arxinar àrxinitu/M ^marxinar
SFX A arxinar àrxino/H ^marxinar
SFX A arxinar àrxinomi/I ^marxinar
SFX A arđenar àrđena/EFP ^arđenar
SFX A arđenar àrđene/GHP ^arđenar
SFX A arđenar àrđenelo/Q ^arđenar
SFX A arđenar àrđenemi/I ^arđenar
SFX A arđenar àrđeni/L ^arđenar
SFX A arđenar àrđenitu/M ^arđenar
SFX A arđenar àrđeno/H ^arđenar
SFX A arđenar àrđenomi/I ^arđenar
SFX A arđerar àrđara/EFP arđerar
SFX A arđerar àrđare/GHP arđerar
SFX A arđerar àrđarelo/Q arđerar
SFX A arđerar àrđaremi/I arđerar
SFX A arđerar àrđari/L arđerar
SFX A arđerar àrđaritu/M arđerar
SFX A arđerar àrđaro/H arđerar
SFX A arđerar àrđaromi/I arđerar
SFX A arđerar àrđera/EFP arđerar
SFX A arđerar àrđere/GHP arđerar
SFX A arđerar àrđerelo/Q arđerar
SFX A arđerar àrđeremi/I arđerar
SFX A arđerar àrđeri/L arđerar
SFX A arđerar àrđeritu/M arđerar
SFX A arđerar àrđero/H arđerar
SFX A arđerar àrđeromi/I arđerar
SFX A arđinar àrđina/EFP ^arđinar
SFX A arđinar àrđine/GHP ^arđinar
SFX A arđinar àrđinelo/Q ^arđinar
SFX A arđinar àrđinemi/I ^arđinar
SFX A arđinar àrđini/L ^arđinar
SFX A arđinar àrđinitu/M ^arđinar
SFX A arđinar àrđino/H ^arđinar
SFX A arđinar àrđinomi/I ^arđinar
SFX A arŧar àrŧelo/Q [fu]arŧar
SFX A arŧar àrŧemi/I [fu]arŧar
SFX A arŧar àrŧitu/M [fu]arŧar
SFX A arŧar àrŧomi/I [fu]arŧar
SFX A asar àselo/Q asar
SFX A asar àsemi/I asar
SFX A asar àsitu/M asar
SFX A asar àsomi/I asar
SFX A ascar àscelo/Q [mr]ascar
SFX A ascar àscemi/I [mr]ascar
SFX A ascar àscitu/M [mr]ascar
SFX A ascar àscomi/I [mr]ascar
SFX A asegar àsega/EFP kasegar
SFX A asegar àsege/GHP kasegar
SFX A asegar àsegelo/Q kasegar
SFX A asegar àsegemi/I kasegar
SFX A asegar àsegi/L kasegar
SFX A asegar àsegitu/M kasegar
SFX A asegar àsego/H kasegar
SFX A asegar àsegomi/I kasegar
SFX A asenar àsena/EFP ^indasenar
SFX A asenar àsene/GHP ^indasenar
SFX A asenar àsenelo/Q ^indasenar
SFX A asenar àsenemi/I ^indasenar
SFX A asenar àseni/L ^indasenar
SFX A asenar àsenitu/M ^indasenar
SFX A asenar àseno/H ^indasenar
SFX A asenar àsenomi/I ^indasenar
SFX A aserar àsara/EFP ^xmaserar
SFX A aserar àsare/GHP ^xmaserar
SFX A aserar àsarelo/Q ^xmaserar
SFX A aserar àsaremi/I ^xmaserar
SFX A aserar àsari/L ^xmaserar
SFX A aserar àsaritu/M ^xmaserar
SFX A aserar àsaro/H ^xmaserar
SFX A aserar àsaromi/I ^xmaserar
SFX A aserar àsera/EFP ^xmaserar
SFX A aserar àsere/GHP ^xmaserar
SFX A aserar àserelo/Q ^xmaserar
SFX A aserar àseremi/I ^xmaserar
SFX A aserar àseri/L ^xmaserar
SFX A aserar àseritu/M ^xmaserar
SFX A aserar àsero/H ^xmaserar
SFX A aserar àseromi/I ^xmaserar
SFX A asiar àsielo/Q asiar
SFX A asiar àsiemi/I asiar
SFX A asiar àsiomi/I asiar
SFX A asiar àsitu/M asiar
SFX A askar àskelo/Q [biklmrtv]askar
SFX A askar àskemi/I [biklmrtv]askar
SFX A askar àskitu/M [biklmrtv]askar
SFX A askar àskomi/I [biklmrtv]askar
SFX A askarar àskara/EFP maskarar
SFX A askarar àskare/GHP maskarar
SFX A askarar àskarelo/Q maskarar
SFX A askarar àskaremi/I maskarar
SFX A askarar àskari/L maskarar
SFX A askarar àskaritu/M maskarar
SFX A askarar àskaro/H maskarar
SFX A askarar àskaromi/I maskarar
SFX A askerar àskara/EFP maskerar
SFX A askerar àskare/GHP maskerar
SFX A askerar àskarelo/Q maskerar
SFX A askerar àskaremi/I maskerar
SFX A askerar àskari/L maskerar
SFX A askerar àskaritu/M maskerar
SFX A askerar àskaro/H maskerar
SFX A askerar àskaromi/I maskerar
SFX A askerar àskera/EFP maskerar
SFX A askerar àskere/GHP maskerar
SFX A askerar àskerelo/Q maskerar
SFX A askerar àskeremi/I maskerar
SFX A askerar àskeri/L maskerar
SFX A askerar àskeritu/M maskerar
SFX A askerar àskero/H maskerar
SFX A askerar àskeromi/I maskerar
SFX A askiar àskielo/Q ^raskiar
SFX A askiar àskiemi/I ^raskiar
SFX A askiar àskiomi/I ^raskiar
SFX A askiar àskitu/M ^raskiar
SFX A askolar àskola/EFP ^paskolar
SFX A askolar àskole/GHP ^paskolar
SFX A askolar àskolelo/Q ^paskolar
SFX A askolar àskolemi/I ^paskolar
SFX A askolar àskoli/L ^paskolar
SFX A askolar àskolitu/M ^paskolar
SFX A askolar àskolo/H ^paskolar
SFX A askolar àskolomi/I ^paskolar
SFX A asolar àsola/EFP ^xbrasolar
SFX A asolar àsole/GHP ^xbrasolar
SFX A asolar àsolelo/Q ^xbrasolar
SFX A asolar àsolemi/I ^xbrasolar
SFX A asolar àsoli/L ^xbrasolar
SFX A asolar àsolitu/M ^xbrasolar
SFX A asolar àsolo/H ^xbrasolar
SFX A asolar àsolomi/I ^xbrasolar
SFX A aspar àspelo/Q [knr]aspar
SFX A aspar àspemi/I [knr]aspar
SFX A aspar àspitu/M [knr]aspar
SFX A aspar àspomi/I [knr]aspar
SFX A asperar àspara/EFP ^exasperar
SFX A asperar àspare/GHP ^exasperar
SFX A asperar àsparelo/Q ^exasperar
SFX A asperar àsparemi/I ^exasperar
SFX A asperar àspari/L ^exasperar
SFX A asperar àsparitu/M ^exasperar
SFX A asperar àsparo/H ^exasperar
SFX A asperar àsparomi/I ^exasperar
SFX A asperar àspera/EFP ^exasperar
SFX A asperar àspere/GHP ^exasperar
SFX A asperar àsperelo/Q ^exasperar
SFX A asperar àsperemi/I ^exasperar
SFX A asperar àsperi/L ^exasperar
SFX A asperar àsperitu/M ^exasperar
SFX A asperar àspero/H ^exasperar
SFX A asperar àsperomi/I ^exasperar
SFX A astar àstelo/Q [blprtuv]astar
SFX A astar àstemi/I [blprtuv]astar
SFX A astar àstitu/M [blprtuv]astar
SFX A astar àstomi/I [blprtuv]astar
SFX A astegar àstega/EFP [mt]astegar
SFX A astegar àstege/GHP [mt]astegar
SFX A astegar àstegelo/Q [mt]astegar
SFX A astegar àstegemi/I [mt]astegar
SFX A astegar àstegi/L [mt]astegar
SFX A astegar àstegitu/M [mt]astegar
SFX A astegar àstego/H [mt]astegar
SFX A astegar àstegomi/I [mt]astegar
SFX A astiar àstielo/Q ^astiar
SFX A astiar àstiemi/I ^astiar
SFX A astiar àstiomi/I ^astiar
SFX A astiar àstitu/M ^astiar
SFX A astigar àstiga/EFP ^kastigar
SFX A astigar àstige/GHP ^kastigar
SFX A astigar àstigelo/Q ^kastigar
SFX A astigar àstigemi/I ^kastigar
SFX A astigar àstigi/L ^kastigar
SFX A astigar àstigitu/M ^kastigar
SFX A astigar àstigo/H ^kastigar
SFX A astigar àstigomi/I ^kastigar
SFX A astrar àstrelo/Q [km]astrar
SFX A astrar àstremi/I [km]astrar
SFX A astrar àstritu/M [km]astrar
SFX A astrar àstromi/I [km]astrar
SFX A atar àtelo/Q [bcdfgiklmopruvñ]atar
SFX A atar àtelo/Q ^konstatar
SFX A atar àtemi/I [bcdfgiklmopruvñ]atar
SFX A atar àtemi/I ^konstatar
SFX A atar àtitu/M [bcdfgiklmopruvñ]atar
SFX A atar àtitu/M ^konstatar
SFX A atar àtomi/I [bcdfgiklmopruvñ]atar
SFX A atar àtomi/I ^konstatar
SFX A ategar àtega/EFP ^prategar
SFX A ategar àtege/GHP ^prategar
SFX A ategar àtegelo/Q ^prategar
SFX A ategar àtegemi/I ^prategar
SFX A ategar àtegi/L ^prategar
SFX A ategar àtegitu/M ^prategar
SFX A ategar àtego/H ^prategar
SFX A ategar àtegomi/I ^prategar
SFX A aterar àtara/EFP ^blaterar
SFX A aterar àtare/GHP ^blaterar
SFX A aterar àtarelo/Q ^blaterar
SFX A aterar àtaremi/I ^blaterar
SFX A aterar àtari/L ^blaterar
SFX A aterar àtaritu/M ^blaterar
SFX A aterar àtaro/H ^blaterar
SFX A aterar àtaromi/I ^blaterar
SFX A aterar àtera/EFP ^blaterar
SFX A aterar àtere/GHP ^blaterar
SFX A aterar àterelo/Q ^blaterar
SFX A aterar àteremi/I ^blaterar
SFX A aterar àteri/L ^blaterar
SFX A aterar àteritu/M ^blaterar
SFX A aterar àtero/H ^blaterar
SFX A aterar àteromi/I ^blaterar
SFX A atigar àtiga/EFP ^inkatigar
SFX A atigar àtige/GHP ^inkatigar
SFX A atigar àtigelo/Q ^inkatigar
SFX A atigar àtigemi/I ^inkatigar
SFX A atigar àtigi/L ^inkatigar
SFX A atigar àtigitu/M ^inkatigar
SFX A atigar àtigo/H ^inkatigar
SFX A atigar àtigomi/I ^inkatigar
SFX A atinar àtina/EFP ^platinar
SFX A atinar àtina/EFP patinar
SFX A atinar àtine/GHP ^platinar
SFX A atinar àtine/GHP patinar
SFX A atinar àtinelo/Q ^platinar
SFX A atinar àtinelo/Q patinar
SFX A atinar àtinemi/I ^platinar
SFX A atinar àtinemi/I patinar
SFX A atinar àtini/L ^platinar
SFX A atinar àtini/L patinar
SFX A atinar àtinitu/M ^platinar
SFX A atinar àtinitu/M patinar
SFX A atinar àtino/H ^platinar
SFX A atinar àtino/H patinar
SFX A atinar àtinomi/I ^platinar
SFX A atinar àtinomi/I patinar
SFX A atolar àtola/EFP [bgikpñ]atolar
SFX A atolar àtole/GHP [bgikpñ]atolar
SFX A atolar àtolelo/Q [bgikpñ]atolar
SFX A atolar àtolemi/I [bgikpñ]atolar
SFX A atolar àtoli/L [bgikpñ]atolar
SFX A atolar àtolitu/M [bgikpñ]atolar
SFX A atolar àtolo/H [bgikpñ]atolar
SFX A atolar àtolomi/I [bgikpñ]atolar
SFX A atriar àtrielo/Q patriar
SFX A atriar àtriemi/I patriar
SFX A atriar àtriomi/I patriar
SFX A atriar àtritu/M patriar
SFX A atuar àtuelo/Q fatuar
SFX A atuar àtuemi/I fatuar
SFX A atuar àtuitu/M fatuar
SFX A atuar àtuomi/I fatuar
SFX A atular àtula/EFP ^kongratular
SFX A atular àtule/GHP ^kongratular
SFX A atular àtulelo/Q ^kongratular
SFX A atular àtulemi/I ^kongratular
SFX A atular àtuli/L ^kongratular
SFX A atular àtulitu/M ^kongratular
SFX A atular àtulo/H ^kongratular
SFX A atular àtulomi/I ^kongratular
SFX A audar àuda/EFP [lr]audar
SFX A audar àude/GHP [lr]audar
SFX A audar àudelo/Q [lr]audar
SFX A audar àudemi/I [lr]audar
SFX A audar àudi/L [lr]audar
SFX A audar àuditu/M [lr]audar
SFX A audar àudo/H [lr]audar
SFX A audar àudomi/I [lr]audar
SFX A aufragar àufraga/EFP ^naufragar
SFX A aufragar àufrage/GHP ^naufragar
SFX A aufragar àufragelo/Q ^naufragar
SFX A aufragar àufragemi/I ^naufragar
SFX A aufragar àufragi/L ^naufragar
SFX A aufragar àufragitu/M ^naufragar
SFX A aufragar àufrago/H ^naufragar
SFX A aufragar àufragomi/I ^naufragar
SFX A aurar àura/EFP [en]staurar
SFX A aurar àure/GHP [en]staurar
SFX A aurar àurelo/Q [en]staurar
SFX A aurar àuremi/I [en]staurar
SFX A aurar àuri/L [en]staurar
SFX A aurar àuritu/M [en]staurar
SFX A aurar àuro/H [en]staurar
SFX A aurar àuromi/I [en]staurar
SFX A aurear àurea/EFP ^laurear
SFX A aurear àuree/HP ^laurear
SFX A aurear àureelo/Q ^laurear
SFX A aurear àureemi/I ^laurear
SFX A aurear àurei/L ^laurear
SFX A aurear àureitu/M ^laurear
SFX A aurear àureo/H ^laurear
SFX A aurear àureomi/I ^laurear
SFX A auspikar àuspika/EFP ^auspikar
SFX A auspikar àuspike/GHP ^auspikar
SFX A auspikar àuspikelo/Q ^auspikar
SFX A auspikar àuspikemi/I ^auspikar
SFX A auspikar àuspiki/L ^auspikar
SFX A auspikar àuspikitu/M ^auspikar
SFX A auspikar àuspiko/H ^auspikar
SFX A auspikar àuspikomi/I ^auspikar
SFX A autorar àutora/EFP autorar
SFX A autorar àutore/GHP autorar
SFX A autorar àutorelo/Q autorar
SFX A autorar àutoremi/I autorar
SFX A autorar àutori/L autorar
SFX A autorar àutoritu/M autorar
SFX A autorar àutoro/H autorar
SFX A autorar àutoromi/I autorar
SFX A auxar àuxa/EFP ^kauxar
SFX A auxar àuxe/GHP ^kauxar
SFX A auxar àuxelo/Q ^kauxar
SFX A auxar àuxemi/I ^kauxar
SFX A auxar àuxi/L ^kauxar
SFX A auxar àuxitu/M ^kauxar
SFX A auxar àuxo/H ^kauxar
SFX A auxar àuxomi/I ^kauxar
SFX A auxear àuxea/EFP ^nauxear
SFX A auxear àuxee/HP ^nauxear
SFX A auxear àuxeelo/Q ^nauxear
SFX A auxear àuxeemi/I ^nauxear
SFX A auxear àuxei/L ^nauxear
SFX A auxear àuxeitu/M ^nauxear
SFX A auxear àuxeo/H ^nauxear
SFX A auxear àuxeomi/I ^nauxear
SFX A avar àvelo/Q avar
SFX A avar àvemi/I avar
SFX A avar àvitu/M avar
SFX A avar àvomi/I avar
SFX A avarar àvara/EFP [nx]bavarar
SFX A avarar àvare/GHP [nx]bavarar
SFX A avarar àvarelo/Q [nx]bavarar
SFX A avarar àvaremi/I [nx]bavarar
SFX A avarar àvari/L [nx]bavarar
SFX A avarar àvaritu/M [nx]bavarar
SFX A avarar àvaro/H [nx]bavarar
SFX A avarar àvaromi/I [nx]bavarar
SFX A avedar àveda/EFP ^deskavedar
SFX A avedar àvede/GHP ^deskavedar
SFX A avedar àvedelo/Q ^deskavedar
SFX A avedar àvedemi/I ^deskavedar
SFX A avedar àvedi/L ^deskavedar
SFX A avedar àveditu/M ^deskavedar
SFX A avedar àvedo/H ^deskavedar
SFX A avedar àvedomi/I ^deskavedar
SFX A avegar àvega/EFP ^navegar
SFX A avegar àvege/GHP ^navegar
SFX A avegar àvegelo/Q ^navegar
SFX A avegar àvegemi/I ^navegar
SFX A avegar àvegi/L ^navegar
SFX A avegar àvegitu/M ^navegar
SFX A avegar àvego/H ^navegar
SFX A avegar àvegomi/I ^navegar
SFX A aver à/EFHLP aver
SFX A aver à/LP saver
SFX A aver àe/H saver
SFX A aver àemi/I saver
SFX A aver ào/H saver
SFX A aver àomi/I saver
SFX A aver è/H aver
SFX A aver ò/H aver
SFX A aver ò/H saver
SFX A aver òmi/I saver
SFX A averar àvara/EFP ^inpaverar
SFX A averar àvare/GHP ^inpaverar
SFX A averar àvarelo/Q ^inpaverar
SFX A averar àvaremi/I ^inpaverar
SFX A averar àvari/L ^inpaverar
SFX A averar àvaritu/M ^inpaverar
SFX A averar àvaro/H ^inpaverar
SFX A averar àvaromi/I ^inpaverar
SFX A averar àvera/EFP ^inpaverar
SFX A averar àvere/GHP ^inpaverar
SFX A averar àverelo/Q ^inpaverar
SFX A averar àveremi/I ^inpaverar
SFX A averar àveri/L ^inpaverar
SFX A averar àveritu/M ^inpaverar
SFX A averar àvero/H ^inpaverar
SFX A averar àveromi/I ^inpaverar
SFX A aviar àvielo/Q [pr]aviar
SFX A aviar àviemi/I [pr]aviar
SFX A aviar àviomi/I [pr]aviar
SFX A aviar àvitu/M [pr]aviar
SFX A avidar àvida/EFP ^ingravidar
SFX A avidar àvide/GHP ^ingravidar
SFX A avidar àvidelo/Q ^ingravidar
SFX A avidar àvidemi/I ^ingravidar
SFX A avidar àvidi/L ^ingravidar
SFX A avidar àviditu/M ^ingravidar
SFX A avidar àvido/H ^ingravidar
SFX A avidar àvidomi/I ^ingravidar
SFX A avolar àvola/EFP ^intavolar
SFX A avolar àvole/GHP ^intavolar
SFX A avolar àvolelo/Q ^intavolar
SFX A avolar àvolemi/I ^intavolar
SFX A avolar àvoli/L ^intavolar
SFX A avolar àvolitu/M ^intavolar
SFX A avolar àvolo/H ^intavolar
SFX A avolar àvolomi/I ^intavolar
SFX A avrar àvrelo/Q ^xlavrar
SFX A avrar àvremi/I ^xlavrar
SFX A avrar àvritu/M ^xlavrar
SFX A avrar àvromi/I ^xlavrar
SFX A axar àxelo/Q [bgknpstv]axar
SFX A axar àxelo/Q ^infraxar
SFX A axar àxelo/Q ^raxar
SFX A axar àxemi/I [bgknpstv]axar
SFX A axar àxemi/I ^infraxar
SFX A axar àxemi/I ^raxar
SFX A axar àxitu/M [bgknpstv]axar
SFX A axar àxitu/M ^infraxar
SFX A axar àxitu/M ^raxar
SFX A axar àxomi/I [bgknpstv]axar
SFX A axar àxomi/I ^infraxar
SFX A axar àxomi/I ^raxar
SFX A axarar àxara/EFP maxarar
SFX A axarar àxare/GHP maxarar
SFX A axarar àxarelo/Q maxarar
SFX A axarar àxaremi/I maxarar
SFX A axarar àxari/L maxarar
SFX A axarar àxaritu/M maxarar
SFX A axarar àxaro/H maxarar
SFX A axarar àxaromi/I maxarar
SFX A axegar àxega/EFP ^maxegar
SFX A axegar àxege/GHP ^maxegar
SFX A axegar àxegelo/Q ^maxegar
SFX A axegar àxegemi/I ^maxegar
SFX A axegar àxegi/L ^maxegar
SFX A axegar àxegitu/M ^maxegar
SFX A axegar àxego/H ^maxegar
SFX A axegar àxegomi/I ^maxegar
SFX A axemar àxema/EFP [ip]axemar
SFX A axemar àxeme/GHP [ip]axemar
SFX A axemar àxemelo/Q [ip]axemar
SFX A axemar àxememi/I [ip]axemar
SFX A axemar àxemi/L [ip]axemar
SFX A axemar àxemitu/M [ip]axemar
SFX A axemar àxemo/H [ip]axemar
SFX A axemar àxemomi/I [ip]axemar
SFX A axenar àxena/EFP [mpr]axenar
SFX A axenar àxene/GHP [mpr]axenar
SFX A axenar àxenelo/Q [mpr]axenar
SFX A axenar àxenemi/I [mpr]axenar
SFX A axenar àxeni/L [mpr]axenar
SFX A axenar àxenitu/M [mpr]axenar
SFX A axenar àxeno/H [mpr]axenar
SFX A axenar àxenomi/I [mpr]axenar
SFX A axerar àxara/EFP ^maxerar
SFX A axerar àxare/GHP ^maxerar
SFX A axerar àxarelo/Q ^maxerar
SFX A axerar àxaremi/I ^maxerar
SFX A axerar àxari/L ^maxerar
SFX A axerar àxaritu/M ^maxerar
SFX A axerar àxaro/H ^maxerar
SFX A axerar àxaromi/I ^maxerar
SFX A axerar àxera/EFP ^maxerar
SFX A axerar àxere/GHP ^maxerar
SFX A axerar àxerelo/Q ^maxerar
SFX A axerar àxeremi/I ^maxerar
SFX A axerar àxeri/L ^maxerar
SFX A axerar àxeritu/M ^maxerar
SFX A axerar àxero/H ^maxerar
SFX A axerar àxeromi/I ^maxerar
SFX A axiar àxielo/Q axiar
SFX A axiar àxiemi/I axiar
SFX A axiar àxiomi/I axiar
SFX A axiar àxitu/M axiar
SFX A axinar àxina/EFP ^imaxinar
SFX A axinar àxine/GHP ^imaxinar
SFX A axinar àxinelo/Q ^imaxinar
SFX A axinar àxinemi/I ^imaxinar
SFX A axinar àxini/L ^imaxinar
SFX A axinar àxinitu/M ^imaxinar
SFX A axinar àxino/H ^imaxinar
SFX A axinar àxinomi/I ^imaxinar
SFX A axitar àxita/EFP ^axitar
SFX A axitar àxite/GHP ^axitar
SFX A axitar àxitelo/Q ^axitar
SFX A axitar àxitemi/I ^axitar
SFX A axitar àxiti/L ^axitar
SFX A axitar àxititu/M ^axitar
SFX A axitar àxito/H ^axitar
SFX A axitar àxitomi/I ^axitar
SFX A axmar àxmelo/Q ^entuxiaxmar
SFX A axmar àxmemi/I ^entuxiaxmar
SFX A axmar àxmitu/M ^entuxiaxmar
SFX A axmar àxmomi/I ^entuxiaxmar
SFX A axnar àxnelo/Q ^baxnar
SFX A axnar àxnemi/I ^baxnar
SFX A axnar àxnitu/M ^baxnar
SFX A axnar àxnomi/I ^baxnar
SFX A axolar àxola/EFP [gnr]axolar
SFX A axolar àxole/GHP [gnr]axolar
SFX A axolar àxolelo/Q [gnr]axolar
SFX A axolar àxolemi/I [gnr]axolar
SFX A axolar àxoli/L [gnr]axolar
SFX A axolar àxolitu/M [gnr]axolar
SFX A axolar àxolo/H [gnr]axolar
SFX A axolar àxolomi/I [gnr]axolar
SFX A añar àñelo/Q [bdgklmprtuv]añar
SFX A añar àñemi/I [bdgklmprtuv]añar
SFX A añar àñitu/M [bdgklmprtuv]añar
SFX A añar àñomi/I [bdgklmprtuv]añar
SFX A añolar àñola/EFP ^xgañolar
SFX A añolar àñole/GHP ^xgañolar
SFX A añolar àñolelo/Q ^xgañolar
SFX A añolar àñolemi/I ^xgañolar
SFX A añolar àñoli/L ^xgañolar
SFX A añolar àñolitu/M ^xgañolar
SFX A añolar àñolo/H ^xgañolar
SFX A añolar àñolomi/I ^xgañolar
SFX A ađar àđelo/Q [ipt]ađar
SFX A ađar àđelo/Q ^xnervađar
SFX A ađar àđemi/I [ipt]ađar
SFX A ađar àđemi/I ^xnervađar
SFX A ađar àđitu/M [ipt]ađar
SFX A ađar àđitu/M ^xnervađar
SFX A ađar àđomi/I [ipt]ađar
SFX A ađar àđomi/I ^xnervađar
SFX A aŧar àŧelo/Q [abfot]raŧar
SFX A aŧar àŧelo/Q [ai]ñaŧar
SFX A aŧar àŧelo/Q [bcfgjklmnoptuv]aŧar
SFX A aŧar àŧelo/Q ^teraŧar
SFX A aŧar àŧelo/Q ^xvergoñaŧar
SFX A aŧar àŧemi/I [abfot]raŧar
SFX A aŧar àŧemi/I [ai]ñaŧar
SFX A aŧar àŧemi/I [bcfgjklmnoptuv]aŧar
SFX A aŧar àŧemi/I ^teraŧar
SFX A aŧar àŧemi/I ^xvergoñaŧar
SFX A aŧar àŧitu/M [abfot]raŧar
SFX A aŧar àŧitu/M [ai]ñaŧar
SFX A aŧar àŧitu/M [bcfgjklmnoptuv]aŧar
SFX A aŧar àŧitu/M ^teraŧar
SFX A aŧar àŧitu/M ^xvergoñaŧar
SFX A aŧar àŧomi/I [abfot]raŧar
SFX A aŧar àŧomi/I [ai]ñaŧar
SFX A aŧar àŧomi/I [bcfgjklmnoptuv]aŧar
SFX A aŧar àŧomi/I ^teraŧar
SFX A aŧar àŧomi/I ^xvergoñaŧar
SFX A aŧegar àŧega/EFP ^xbaŧegar
SFX A aŧegar àŧege/GHP ^xbaŧegar
SFX A aŧegar àŧegelo/Q ^xbaŧegar
SFX A aŧegar àŧegemi/I ^xbaŧegar
SFX A aŧegar àŧegi/L ^xbaŧegar
SFX A aŧegar àŧegitu/M ^xbaŧegar
SFX A aŧegar àŧego/H ^xbaŧegar
SFX A aŧegar àŧegomi/I ^xbaŧegar
SFX A aŧiar àŧielo/Q [dprs]aŧiar
SFX A aŧiar àŧiemi/I [dprs]aŧiar
SFX A aŧiar àŧiomi/I [dprs]aŧiar
SFX A aŧiar àŧitu/M [dprs]aŧiar
SFX A aŧidar àŧida/EFP aŧidar
SFX A aŧidar àŧide/GHP aŧidar
SFX A aŧidar àŧidelo/Q aŧidar
SFX A aŧidar àŧidemi/I aŧidar
SFX A aŧidar àŧidi/L aŧidar
SFX A aŧidar àŧiditu/M aŧidar
SFX A aŧidar àŧido/H aŧidar
SFX A aŧidar àŧidomi/I aŧidar
SFX A aŧipar àŧipa/EFP ^maŧipar
SFX A aŧipar àŧipe/GHP ^maŧipar
SFX A aŧipar àŧipelo/Q ^maŧipar
SFX A aŧipar àŧipemi/I ^maŧipar
SFX A aŧipar àŧipi/L ^maŧipar
SFX A aŧipar àŧipitu/M ^maŧipar
SFX A aŧipar àŧipo/H ^maŧipar
SFX A aŧipar àŧipomi/I ^maŧipar
SFX A aŧolar àŧola/EFP [fr]aŧolar
SFX A aŧolar àŧole/GHP [fr]aŧolar
SFX A aŧolar àŧolelo/Q [fr]aŧolar
SFX A aŧolar àŧolemi/I [fr]aŧolar
SFX A aŧolar àŧoli/L [fr]aŧolar
SFX A aŧolar àŧolitu/M [fr]aŧolar
SFX A aŧolar àŧolo/H [fr]aŧolar
SFX A aŧolar àŧolomi/I [fr]aŧolar
SFX A der ralo/Q ^poder
SFX A der rami/I ^poder
SFX A der ratu/M ^poder
SFX A der rave/PR ^poder
SFX A der remo/J ^poder
SFX A der ren/J ^poder
SFX A der resi/N ^poder
SFX A der resiu/O ^poder
SFX A der rimo/J ^poder
SFX A der rion/J ^poder
SFX A der risen/J ^poder
SFX A der rision/J ^poder
SFX A der risié/N ^poder
SFX A der risiéu/O ^poder
SFX A der rison/J ^poder
SFX A der rié/N ^poder
SFX A der riéu/O ^poder
SFX A der ron/J ^poder
SFX A der rà/HLP ^poder
SFX A der ràe/P ^poder
SFX A der rè/H ^poder
SFX A der rèmi/I ^poder
SFX A der ré/N ^poder
SFX A der rémoni/K ^poder
SFX A der résimo/J ^poder
SFX A der résimoni/K ^poder
SFX A der réu/O ^poder
SFX A der rí/N ^poder
SFX A der ría/HLP ^poder
SFX A der ríami/I ^poder
SFX A der ríatu/M ^poder
SFX A der ríe/HP ^poder
SFX A der ríelo/Q ^poder
SFX A der ríemi/I ^poder
SFX A der rímoni/K ^poder
SFX A der ríu/O ^poder
SFX A der rò/H ^poder
SFX A der ròmi/I ^poder
SFX A der so/G [èò]rder
SFX A der xo/G [luèò]der
SFX A ear èa/EFP [an]lear
SFX A ear èa/EFP ^krear
SFX A ear èa/EFP pear
SFX A ear èe/HP [an]lear
SFX A ear èe/HP ^krear
SFX A ear èe/HP pear
SFX A ear èelo/Q [an]lear
SFX A ear èelo/Q ^krear
SFX A ear èelo/Q pear
SFX A ear èemi/I [an]lear
SFX A ear èemi/I ^krear
SFX A ear èemi/I pear
SFX A ear èi/L [an]lear
SFX A ear èi/L ^krear
SFX A ear èi/L pear
SFX A ear èitu/M [an]lear
SFX A ear èitu/M ^krear
SFX A ear èitu/M pear
SFX A ear èo/H [an]lear
SFX A ear èo/H ^krear
SFX A ear èo/H pear
SFX A ear èomi/I [an]lear
SFX A ear èomi/I ^krear
SFX A ear èomi/I pear
SFX A ear éa/EFP [bs]ear
SFX A ear éa/EFP axear
SFX A ear ée/HP [bs]ear
SFX A ear ée/HP axear
SFX A ear éelo/Q [bs]ear
SFX A ear éelo/Q axear
SFX A ear éemi/I [bs]ear
SFX A ear éemi/I axear
SFX A ear éi/L [bs]ear
SFX A ear éi/L axear
SFX A ear éitu/M [bs]ear
SFX A ear éitu/M axear
SFX A ear éo/H [bs]ear
SFX A ear éo/H axear
SFX A ear éomi/I [bs]ear
SFX A ear éomi/I axear
SFX A ebiar èbi/L [nr]ebiar
SFX A ebiar èbia/EFP [nr]ebiar
SFX A ebiar èbie/HP [nr]ebiar
SFX A ebiar èbielo/Q [nr]ebiar
SFX A ebiar èbiemi/I [nr]ebiar
SFX A ebiar èbio/H [nr]ebiar
SFX A ebiar èbiomi/I [nr]ebiar
SFX A ebiar èbitu/M [nr]ebiar
SFX A ebitar èbita/EFP ^indebitar
SFX A ebitar èbite/GHP ^indebitar
SFX A ebitar èbitelo/Q ^indebitar
SFX A ebitar èbitemi/I ^indebitar
SFX A ebitar èbiti/L ^indebitar
SFX A ebitar èbititu/M ^indebitar
SFX A ebitar èbito/H ^indebitar
SFX A ebitar èbitomi/I ^indebitar
SFX A ecar èca/EFP [pv]ecar
SFX A ecar èce/GHP [pv]ecar
SFX A ecar ècelo/Q [pv]ecar
SFX A ecar ècemi/I [pv]ecar
SFX A ecar èci/L [pv]ecar
SFX A ecar ècitu/M [pv]ecar
SFX A ecar èco/H [pv]ecar
SFX A ecar ècomi/I [pv]ecar
SFX A ecar écelo/Q [arst]ecar
SFX A ecar écemi/I [arst]ecar
SFX A ecar écitu/M [arst]ecar
SFX A ecar écomi/I [arst]ecar
SFX A ecolar écola/EFP ^recolar
SFX A ecolar école/GHP ^recolar
SFX A ecolar écolelo/Q ^recolar
SFX A ecolar écolemi/I ^recolar
SFX A ecolar écoli/L ^recolar
SFX A ecolar écolitu/M ^recolar
SFX A ecolar écolo/H ^recolar
SFX A ecolar écolomi/I ^recolar
SFX A edar èda/EFP ^dexeredar
SFX A edar èda/EFP ^sedar
SFX A edar ède/GHP ^dexeredar
SFX A edar ède/GHP ^sedar
SFX A edar èdelo/Q ^dexeredar
SFX A edar èdelo/Q ^sedar
SFX A edar èdemi/I ^dexeredar
SFX A edar èdemi/I ^sedar
SFX A edar èdi/L ^dexeredar
SFX A edar èdi/L ^sedar
SFX A edar èditu/M ^dexeredar
SFX A edar èditu/M ^sedar
SFX A edar èdo/H ^dexeredar
SFX A edar èdo/H ^sedar
SFX A edar èdomi/I ^dexeredar
SFX A edar èdomi/I ^sedar
SFX A edar édelo/Q ^dexredar
SFX A edar édelo/Q vedar
SFX A edar édemi/I ^dexredar
SFX A edar édemi/I vedar
SFX A edar éditu/M ^dexredar
SFX A edar éditu/M vedar
SFX A edar édomi/I ^dexredar
SFX A edar édomi/I vedar
SFX A edegar èdega/EFP [dmr]edegar
SFX A edegar èdege/GHP [dmr]edegar
SFX A edegar èdegelo/Q [dmr]edegar
SFX A edegar èdegemi/I [dmr]edegar
SFX A edegar èdegi/L [dmr]edegar
SFX A edegar èdegitu/M [dmr]edegar
SFX A edegar èdego/H [dmr]edegar
SFX A edegar èdegomi/I [dmr]edegar
SFX A ediar èdi/L [mst]ediar
SFX A ediar èdia/EFP [mst]ediar
SFX A ediar èdie/HP [mst]ediar
SFX A ediar èdielo/Q [mst]ediar
SFX A ediar èdiemi/I [mst]ediar
SFX A ediar èdio/H [mst]ediar
SFX A ediar èdiomi/I [mst]ediar
SFX A ediar èditu/M [mst]ediar
SFX A editar èdita/EFP ^reditar
SFX A editar èdite/GHP ^reditar
SFX A editar èditelo/Q ^reditar
SFX A editar èditemi/I ^reditar
SFX A editar èditi/L ^reditar
SFX A editar èdititu/M ^reditar
SFX A editar èdito/H ^reditar
SFX A editar èditomi/I ^reditar
SFX A edolar édola/EFP [js]edolar
SFX A edolar édole/GHP [js]edolar
SFX A edolar édolelo/Q [js]edolar
SFX A edolar édolemi/I [js]edolar
SFX A edolar édoli/L [js]edolar
SFX A edolar édolitu/M [js]edolar
SFX A edolar édolo/H [js]edolar
SFX A edolar édolomi/I [js]edolar
SFX A edovar édova/EFP ^vedovar
SFX A edovar édove/GHP ^vedovar
SFX A edovar édovelo/Q ^vedovar
SFX A edovar édovemi/I ^vedovar
SFX A edovar édovi/L ^vedovar
SFX A edovar édovitu/M ^vedovar
SFX A edovar édovo/H ^vedovar
SFX A edovar édovomi/I ^vedovar
SFX A edrar édrelo/Q ^ledrar
SFX A edrar édremi/I ^ledrar
SFX A edrar édritu/M ^ledrar
SFX A edrar édromi/I ^ledrar
SFX A edukar èduka/EFP edukar
SFX A edukar èduke/GHP edukar
SFX A edukar èdukelo/Q edukar
SFX A edukar èdukemi/I edukar
SFX A edukar èduki/L edukar
SFX A edukar èdukitu/M edukar
SFX A edukar èduko/H edukar
SFX A edukar èdukomi/I edukar
SFX A efar èfa/EF [bcŧ]efar
SFX A efar èfa/EF suefar
SFX A efar èfa/EFP ^kalefar
SFX A efar èfa/EFP ^xberlefar
SFX A efar èfa/P [bcuŧ]efar
SFX A efar èfe/GHP [bcŧ]efar
SFX A efar èfe/GHP ^kalefar
SFX A efar èfe/GHP ^xberlefar
SFX A efar èfe/GHP suefar
SFX A efar èfelo/Q [bcuŧ]efar
SFX A efar èfelo/Q [bcŧ]efar
SFX A efar èfelo/Q ^kalefar
SFX A efar èfelo/Q ^xberlefar
SFX A efar èfelo/Q suefar
SFX A efar èfemi/I [bcŧ]efar
SFX A efar èfemi/I ^kalefar
SFX A efar èfemi/I ^xberlefar
SFX A efar èfemi/I suefar
SFX A efar èfi/L [bcŧ]efar
SFX A efar èfi/L ^kalefar
SFX A efar èfi/L ^xberlefar
SFX A efar èfi/L suefar
SFX A efar èfitu/M [bcŧ]efar
SFX A efar èfitu/M ^kalefar
SFX A efar èfitu/M ^xberlefar
SFX A efar èfitu/M suefar
SFX A efar èfo/H [bcŧ]efar
SFX A efar èfo/H ^kalefar
SFX A efar èfo/H ^xberlefar
SFX A efar èfo/H suefar
SFX A efar èfomi/I [bcŧ]efar
SFX A efar èfomi/I ^kalefar
SFX A efar èfomi/I ^xberlefar
SFX A efar èfomi/I suefar
SFX A efelar èfela/EFP ^xbrefelar
SFX A efelar èfele/GHP ^xbrefelar
SFX A efelar èfelelo/Q ^xbrefelar
SFX A efelar èfelemi/I ^xbrefelar
SFX A efelar èfeli/L ^xbrefelar
SFX A efelar èfelitu/M ^xbrefelar
SFX A efelar èfelo/H ^xbrefelar
SFX A efelar èfelomi/I ^xbrefelar
SFX A efolar éfola/EFP ^refolar
SFX A efolar éfole/GHP ^refolar
SFX A efolar éfolelo/Q ^refolar
SFX A efolar éfolemi/I ^refolar
SFX A efolar éfoli/L ^refolar
SFX A efolar éfolitu/M ^refolar
SFX A efolar éfolo/H ^refolar
SFX A efolar éfolomi/I ^refolar
SFX A efonar èfona/EFP ^telefonar
SFX A efonar èfone/GHP ^telefonar
SFX A efonar èfonelo/Q ^telefonar
SFX A efonar èfonemi/I ^telefonar
SFX A efonar èfoni/L ^telefonar
SFX A efonar èfonitu/M ^telefonar
SFX A efonar èfono/H ^telefonar
SFX A efonar èfonomi/I ^telefonar
SFX A egar èga/EFP [ap]regar
SFX A egar èga/EFP [in]potegar
SFX A egar èga/EFP ^begar
SFX A egar èga/EFP ^negar
SFX A egar èga/EFP ^xbregar
SFX A egar èga/EFP iegar
SFX A egar ège/GHP [ap]regar
SFX A egar ège/GHP [in]potegar
SFX A egar ège/GHP ^begar
SFX A egar ège/GHP ^negar
SFX A egar ège/GHP ^xbregar
SFX A egar ège/GHP iegar
SFX A egar ègelo/Q [ap]regar
SFX A egar ègelo/Q [in]potegar
SFX A egar ègelo/Q ^begar
SFX A egar ègelo/Q ^negar
SFX A egar ègelo/Q ^xbregar
SFX A egar ègelo/Q iegar
SFX A egar ègemi/I [ap]regar
SFX A egar ègemi/I [in]potegar
SFX A egar ègemi/I ^begar
SFX A egar ègemi/I ^negar
SFX A egar ègemi/I ^xbregar
SFX A egar ègemi/I iegar
SFX A egar ègi/L [ap]regar
SFX A egar ègi/L [in]potegar
SFX A egar ègi/L ^begar
SFX A egar ègi/L ^negar
SFX A egar ègi/L ^xbregar
SFX A egar ègi/L iegar
SFX A egar ègitu/M [ap]regar
SFX A egar ègitu/M [in]potegar
SFX A egar ègitu/M ^begar
SFX A egar ègitu/M ^negar
SFX A egar ègitu/M ^xbregar
SFX A egar ègitu/M iegar
SFX A egar ègo/H [ap]regar
SFX A egar ègo/H [in]potegar
SFX A egar ègo/H ^begar
SFX A egar ègo/H ^negar
SFX A egar ègo/H ^xbregar
SFX A egar ègo/H iegar
SFX A egar ègomi/I [ap]regar
SFX A egar ègomi/I [in]potegar
SFX A egar ègomi/I ^begar
SFX A egar ègomi/I ^negar
SFX A egar ègomi/I ^xbregar
SFX A egar ègomi/I iegar
SFX A egar égelo/Q ^inpegar
SFX A egar égelo/Q ^segar
SFX A egar égelo/Q fregar
SFX A egar égemi/I ^inpegar
SFX A egar égemi/I ^segar
SFX A egar égemi/I fregar
SFX A egar égitu/M ^inpegar
SFX A egar égitu/M ^segar
SFX A egar égitu/M fregar
SFX A egar égomi/I ^inpegar
SFX A egar égomi/I ^segar
SFX A egar égomi/I fregar
SFX A egolar ègola/EFP regolar
SFX A egolar ègole/GHP regolar
SFX A egolar ègolelo/Q regolar
SFX A egolar ègolemi/I regolar
SFX A egolar ègoli/L regolar
SFX A egolar ègolitu/M regolar
SFX A egolar ègolo/H regolar
SFX A egolar ègolomi/I regolar
SFX A egolar égola/EFP [ft]regolar
SFX A egolar égola/EFP [mptx]egolar
SFX A egolar égole/GHP [ft]regolar
SFX A egolar égole/GHP [mptx]egolar
SFX A egolar égolelo/Q [ft]regolar
SFX A egolar égolelo/Q [mptx]egolar
SFX A egolar égolemi/I [ft]regolar
SFX A egolar égolemi/I [mptx]egolar
SFX A egolar égoli/L [ft]regolar
SFX A egolar égoli/L [mptx]egolar
SFX A egolar égolitu/M [ft]regolar
SFX A egolar égolitu/M [mptx]egolar
SFX A egolar égolo/H [ft]regolar
SFX A egolar égolo/H [mptx]egolar
SFX A egolar égolomi/I [ft]regolar
SFX A egolar égolomi/I [mptx]egolar
SFX A egonar ègona/EFP ^regonar
SFX A egonar ègone/GHP ^regonar
SFX A egonar ègonelo/Q ^regonar
SFX A egonar ègonemi/I ^regonar
SFX A egonar ègoni/L ^regonar
SFX A egonar ègonitu/M ^regonar
SFX A egonar ègono/H ^regonar
SFX A egonar ègonomi/I ^regonar
SFX A egrar égrelo/Q [lv]egrar
SFX A egrar égremi/I [lv]egrar
SFX A egrar égritu/M [lv]egrar
SFX A egrar égromi/I [lv]egrar
SFX A egregar égrega/EFP ^segregar
SFX A egregar égrege/GHP ^segregar
SFX A egregar égregelo/Q ^segregar
SFX A egregar égregemi/I ^segregar
SFX A egregar égregi/L ^segregar
SFX A egregar égregitu/M ^segregar
SFX A egregar égrego/H ^segregar
SFX A egregar égregomi/I ^segregar
SFX A eguar ègua/EFP [ex]leguar
SFX A eguar ègue/HP [ex]leguar
SFX A eguar èguelo/Q [ex]leguar
SFX A eguar èguemi/I [ex]leguar
SFX A eguar ègui/L [ex]leguar
SFX A eguar èguitu/M [ex]leguar
SFX A eguar èguo/H [ex]leguar
SFX A eguar èguomi/I [ex]leguar
SFX A eguir ègue/HP ^perseguir
SFX A eguir ègue/HP ^xeguir
SFX A eguir ègue/HP seguir
SFX A eguir èguelo/Q ^perseguir
SFX A eguir èguelo/Q ^xeguir
SFX A eguir èguelo/Q seguir
SFX A eguir èguemi/I ^perseguir
SFX A eguir èguemi/I ^xeguir
SFX A eguir èguemi/I seguir
SFX A eguir ègui/EFL ^perseguir
SFX A eguir ègui/EFL ^xeguir
SFX A eguir ègui/EFL seguir
SFX A eguir èguitu/M ^perseguir
SFX A eguir èguitu/M ^xeguir
SFX A eguir èguitu/M seguir
SFX A eguir èguo/H ^perseguir
SFX A eguir èguo/H ^xeguir
SFX A eguir èguo/H seguir
SFX A eguir èguomi/I ^perseguir
SFX A eguir èguomi/I ^xeguir
SFX A eguir èguomi/I seguir
SFX A eguitar èguita/EFP ^perseguitar
SFX A eguitar èguita/EFP seguitar
SFX A eguitar èguite/GHP ^perseguitar
SFX A eguitar èguite/GHP seguitar
SFX A eguitar èguitelo/Q ^perseguitar
SFX A eguitar èguitelo/Q seguitar
SFX A eguitar èguitemi/I ^perseguitar
SFX A eguitar èguitemi/I seguitar
SFX A eguitar èguiti/L ^perseguitar
SFX A eguitar èguiti/L seguitar
SFX A eguitar èguititu/M ^perseguitar
SFX A eguitar èguititu/M seguitar
SFX A eguitar èguito/H ^perseguitar
SFX A eguitar èguito/H seguitar
SFX A eguitar èguitomi/I ^perseguitar
SFX A eguitar èguitomi/I seguitar
SFX A eitar èita/EFP ^seitar
SFX A eitar èite/GHP ^seitar
SFX A eitar èitelo/Q ^seitar
SFX A eitar èitemi/I ^seitar
SFX A eitar èiti/L ^seitar
SFX A eitar èititu/M ^seitar
SFX A eitar èito/H ^seitar
SFX A eitar èitomi/I ^seitar
SFX A ejar éjelo/Q [agot]rejar
SFX A ejar éjelo/Q [dfgklmnopst]ejar
SFX A ejar éjelo/Q [kp]avejar
SFX A ejar éjelo/Q ^maravejar
SFX A ejar éjelo/Q ^xmerejar
SFX A ejar éjelo/Q meravejar
SFX A ejar éjelo/Q vejar
SFX A ejar éjemi/I [agot]rejar
SFX A ejar éjemi/I [dfgklmnopst]ejar
SFX A ejar éjemi/I [kp]avejar
SFX A ejar éjemi/I ^maravejar
SFX A ejar éjemi/I ^xmerejar
SFX A ejar éjemi/I meravejar
SFX A ejar éjemi/I vejar
SFX A ejar éjitu/M [agot]rejar
SFX A ejar éjitu/M [dfgklmnopst]ejar
SFX A ejar éjitu/M [kp]avejar
SFX A ejar éjitu/M ^maravejar
SFX A ejar éjitu/M ^xmerejar
SFX A ejar éjitu/M meravejar
SFX A ejar éjitu/M vejar
SFX A ejar éjomi/I [agot]rejar
SFX A ejar éjomi/I [dfgklmnopst]ejar
SFX A ejar éjomi/I [kp]avejar
SFX A ejar éjomi/I ^maravejar
SFX A ejar éjomi/I ^xmerejar
SFX A ejar éjomi/I meravejar
SFX A ejar éjomi/I vejar
SFX A ejetar éjeta/EFP ^vejetar
SFX A ejetar éjete/GHP ^vejetar
SFX A ejetar éjetelo/Q ^vejetar
SFX A ejetar éjetemi/I ^vejetar
SFX A ejetar éjeti/L ^vejetar
SFX A ejetar éjetitu/M ^vejetar
SFX A ejetar éjeto/H ^vejetar
SFX A ejetar éjetomi/I ^vejetar
SFX A ekar èka/EFP [cp]ekar
SFX A ekar èke/GHP [cp]ekar
SFX A ekar èkelo/Q [cp]ekar
SFX A ekar èkemi/I [cp]ekar
SFX A ekar èki/L [cp]ekar
SFX A ekar èkitu/M [cp]ekar
SFX A ekar èko/H [cp]ekar
SFX A ekar èkomi/I [cp]ekar
SFX A ekar ékelo/Q [bls]ekar
SFX A ekar ékelo/Q stekar
SFX A ekar ékemi/I [bls]ekar
SFX A ekar ékemi/I stekar
SFX A ekar ékitu/M [bls]ekar
SFX A ekar ékitu/M stekar
SFX A ekar ékomi/I [bls]ekar
SFX A ekar ékomi/I stekar
SFX A eklutar èkluta/EFP ^reklutar
SFX A eklutar èklute/GHP ^reklutar
SFX A eklutar èklutelo/Q ^reklutar
SFX A eklutar èklutemi/I ^reklutar
SFX A eklutar èkluti/L ^reklutar
SFX A eklutar èklutitu/M ^reklutar
SFX A eklutar èkluto/H ^reklutar
SFX A eklutar èklutomi/I ^reklutar
SFX A ekolar èkola/EFP [bcs]ekolar
SFX A ekolar èkole/GHP [bcs]ekolar
SFX A ekolar èkolelo/Q [bcs]ekolar
SFX A ekolar èkolemi/I [bcs]ekolar
SFX A ekolar èkoli/L [bcs]ekolar
SFX A ekolar èkolitu/M [bcs]ekolar
SFX A ekolar èkolo/H [bcs]ekolar
SFX A ekolar èkolomi/I [bcs]ekolar
SFX A ekolar ékola/EFP krekolar
SFX A ekolar ékole/GHP krekolar
SFX A ekolar ékolelo/Q krekolar
SFX A ekolar ékolemi/I krekolar
SFX A ekolar ékoli/L krekolar
SFX A ekolar ékolitu/M krekolar
SFX A ekolar ékolo/H krekolar
SFX A ekolar ékolomi/I krekolar
SFX A ekular èkula/EFP ^spekular
SFX A ekular èkule/GHP ^spekular
SFX A ekular èkulelo/Q ^spekular
SFX A ekular èkulemi/I ^spekular
SFX A ekular èkuli/L ^spekular
SFX A ekular èkulitu/M ^spekular
SFX A ekular èkulo/H ^spekular
SFX A ekular èkulomi/I ^spekular
SFX A elar èla/EFP [abdijmnrstuŧ]elar
SFX A elar èla/EFP [aei]velar
SFX A elar èla/EFP [anrs]pelar
SFX A elar èla/EFP [es]ŧervelar
SFX A elar èla/EFP ^inŧercelar
SFX A elar èla/EFP ^xberxelar
SFX A elar èla/EFP verđelar
SFX A elar èla/EFP xelar
SFX A elar èle/GHP [abdijmnrstuŧ]elar
SFX A elar èle/GHP [aei]velar
SFX A elar èle/GHP [anrs]pelar
SFX A elar èle/GHP [es]ŧervelar
SFX A elar èle/GHP ^inŧercelar
SFX A elar èle/GHP ^xberxelar
SFX A elar èle/GHP verđelar
SFX A elar èle/GHP xelar
SFX A elar èlelo/Q [abdijmnrstuŧ]elar
SFX A elar èlelo/Q [aei]velar
SFX A elar èlelo/Q [anrs]pelar
SFX A elar èlelo/Q [es]ŧervelar
SFX A elar èlelo/Q ^inŧercelar
SFX A elar èlelo/Q ^xberxelar
SFX A elar èlelo/Q verđelar
SFX A elar èlelo/Q xelar
SFX A elar èlemi/I [abdijmnrstuŧ]elar
SFX A elar èlemi/I [aei]velar
SFX A elar èlemi/I [anrs]pelar
SFX A elar èlemi/I [es]ŧervelar
SFX A elar èlemi/I ^inŧercelar
SFX A elar èlemi/I ^xberxelar
SFX A elar èlemi/I verđelar
SFX A elar èlemi/I xelar
SFX A elar èli/L [abdijmnrstuŧ]elar
SFX A elar èli/L [aei]velar
SFX A elar èli/L [anrs]pelar
SFX A elar èli/L [es]ŧervelar
SFX A elar èli/L ^inŧercelar
SFX A elar èli/L ^xberxelar
SFX A elar èli/L verđelar
SFX A elar èli/L xelar
SFX A elar èlitu/M [abdijmnrstuŧ]elar
SFX A elar èlitu/M [aei]velar
SFX A elar èlitu/M [anrs]pelar
SFX A elar èlitu/M [es]ŧervelar
SFX A elar èlitu/M ^inŧercelar
SFX A elar èlitu/M ^xberxelar
SFX A elar èlitu/M verđelar
SFX A elar èlitu/M xelar
SFX A elar èlo/H [abdijmnrstuŧ]elar
SFX A elar èlo/H [aei]velar
SFX A elar èlo/H [anrs]pelar
SFX A elar èlo/H [es]ŧervelar
SFX A elar èlo/H ^inŧercelar
SFX A elar èlo/H ^xberxelar
SFX A elar èlo/H verđelar
SFX A elar èlo/H xelar
SFX A elar èlomi/I [abdijmnrstuŧ]elar
SFX A elar èlomi/I [aei]velar
SFX A elar èlomi/I [anrs]pelar
SFX A elar èlomi/I [es]ŧervelar
SFX A elar èlomi/I ^inŧercelar
SFX A elar èlomi/I ^xberxelar
SFX A elar èlomi/I verđelar
SFX A elar èlomi/I xelar
SFX A elar élelo/Q ^pelar
SFX A elar élelo/Q ^velar
SFX A elar élemi/I ^pelar
SFX A elar élemi/I ^velar
SFX A elar élitu/M ^pelar
SFX A elar élitu/M ^velar
SFX A elar élomi/I ^pelar
SFX A elar élomi/I ^velar
SFX A elebrar èlebra/EFP ^ŧelebrar
SFX A elebrar èlebre/GHP ^ŧelebrar
SFX A elebrar èlebrelo/Q ^ŧelebrar
SFX A elebrar èlebremi/I ^ŧelebrar
SFX A elebrar èlebri/L ^ŧelebrar
SFX A elebrar èlebritu/M ^ŧelebrar
SFX A elebrar èlebro/H ^ŧelebrar
SFX A elebrar èlebromi/I ^ŧelebrar
SFX A elegar èlega/EFP [dr]elegar
SFX A elegar èlege/GHP [dr]elegar
SFX A elegar èlegelo/Q [dr]elegar
SFX A elegar èlegemi/I [dr]elegar
SFX A elegar èlegi/L [dr]elegar
SFX A elegar èlegitu/M [dr]elegar
SFX A elegar èlego/H [dr]elegar
SFX A elegar èlegomi/I [dr]elegar
SFX A elegar élega/EFP ^spelegar
SFX A elegar élege/GHP ^spelegar
SFX A elegar élegelo/Q ^spelegar
SFX A elegar élegemi/I ^spelegar
SFX A elegar élegi/L ^spelegar
SFX A elegar élegitu/M ^spelegar
SFX A elegar élego/H ^spelegar
SFX A elegar élegomi/I ^spelegar
SFX A elerar èlara/EFP [ctŧ]elerar
SFX A elerar èlare/GHP [ctŧ]elerar
SFX A elerar èlarelo/Q [ctŧ]elerar
SFX A elerar èlaremi/I [ctŧ]elerar
SFX A elerar èlari/L [ctŧ]elerar
SFX A elerar èlaritu/M [ctŧ]elerar
SFX A elerar èlaro/H [ctŧ]elerar
SFX A elerar èlaromi/I [ctŧ]elerar
SFX A elerar èlera/EFP [ctŧ]elerar
SFX A elerar èlere/GHP [ctŧ]elerar
SFX A elerar èlerelo/Q [ctŧ]elerar
SFX A elerar èleremi/I [ctŧ]elerar
SFX A elerar èleri/L [ctŧ]elerar
SFX A elerar èleritu/M [ctŧ]elerar
SFX A elerar èlero/H [ctŧ]elerar
SFX A elerar èleromi/I [ctŧ]elerar
SFX A eletrar èletra/EFP [in]skeletrar
SFX A eletrar èletre/GHP [in]skeletrar
SFX A eletrar èletrelo/Q [in]skeletrar
SFX A eletrar èletremi/I [in]skeletrar
SFX A eletrar èletri/L [in]skeletrar
SFX A eletrar èletritu/M [in]skeletrar
SFX A eletrar èletro/H [in]skeletrar
SFX A eletrar èletromi/I [in]skeletrar
SFX A eliar élielo/Q ^konseliar
SFX A eliar éliemi/I ^konseliar
SFX A eliar éliomi/I ^konseliar
SFX A eliar élitu/M ^konseliar
SFX A emar émelo/Q [djt]emar
SFX A emar émelo/Q remar
SFX A emar émemi/I [djt]emar
SFX A emar émemi/I remar
SFX A emar émitu/M [djt]emar
SFX A emar émitu/M remar
SFX A emar émomi/I [djt]emar
SFX A emar émomi/I remar
SFX A emarar émara/EFP ^injemarar
SFX A emarar émare/GHP ^injemarar
SFX A emarar émarelo/Q ^injemarar
SFX A emarar émaremi/I ^injemarar
SFX A emarar émari/L ^injemarar
SFX A emarar émaritu/M ^injemarar
SFX A emarar émaro/H ^injemarar
SFX A emarar émaromi/I ^injemarar
SFX A emenar èmena/EFP ^xemenar
SFX A emenar èmene/GHP ^xemenar
SFX A emenar èmenelo/Q ^xemenar
SFX A emenar èmenemi/I ^xemenar
SFX A emenar èmeni/L ^xemenar
SFX A emenar èmenitu/M ^xemenar
SFX A emenar èmeno/H ^xemenar
SFX A emenar èmenomi/I ^xemenar
SFX A emenar émena/EFP [fs]emenar
SFX A emenar émene/GHP [fs]emenar
SFX A emenar émenelo/Q [fs]emenar
SFX A emenar émenemi/I [fs]emenar
SFX A emenar émeni/L [fs]emenar
SFX A emenar émenitu/M [fs]emenar
SFX A emenar émeno/H [fs]emenar
SFX A emenar émenomi/I [fs]emenar
SFX A emiar èmi/L ^premiar
SFX A emiar èmia/EFP ^premiar
SFX A emiar èmie/HP ^premiar
SFX A emiar èmielo/Q ^premiar
SFX A emiar èmiemi/I ^premiar
SFX A emiar èmio/H ^premiar
SFX A emiar èmiomi/I ^premiar
SFX A emiar èmitu/M ^premiar
SFX A emolar émola/EFP [rs]emolar
SFX A emolar émole/GHP [rs]emolar
SFX A emolar émolelo/Q [rs]emolar
SFX A emolar émolemi/I [rs]emolar
SFX A emolar émoli/L [rs]emolar
SFX A emolar émolitu/M [rs]emolar
SFX A emolar émolo/H [rs]emolar
SFX A emolar émolomi/I [rs]emolar
SFX A emorar émora/EFP ^xmemorar
SFX A emorar émore/GHP ^xmemorar
SFX A emorar émorelo/Q ^xmemorar
SFX A emorar émoremi/I ^xmemorar
SFX A emorar émori/L ^xmemorar
SFX A emorar émoritu/M ^xmemorar
SFX A emorar émoro/H ^xmemorar
SFX A emorar émoromi/I ^xmemorar
SFX A emular émula/EFP ^emular
SFX A emular émule/GHP ^emular
SFX A emular émulelo/Q ^emular
SFX A emular émulemi/I ^emular
SFX A emular émuli/L ^emular
SFX A emular émulitu/M ^emular
SFX A emular émulo/H ^emular
SFX A emular émulomi/I ^emular
SFX A enar énelo/Q [abfkx]renar
SFX A enar énelo/Q [aklpŧ]enar
SFX A enar énelo/Q [dr]emenar
SFX A enar énelo/Q [ns]kadenar
SFX A enar énelo/Q ^alienar
SFX A enar énelo/Q ^inmagaxenar
SFX A enar énelo/Q ^koxenar
SFX A enar énelo/Q ^terapienar
SFX A enar énelo/Q derenar
SFX A enar énelo/Q menar
SFX A enar énelo/Q venar
SFX A enar énemi/I [abfkx]renar
SFX A enar énemi/I [aklpŧ]enar
SFX A enar énemi/I [dr]emenar
SFX A enar énemi/I [ns]kadenar
SFX A enar énemi/I ^alienar
SFX A enar énemi/I ^inmagaxenar
SFX A enar énemi/I ^koxenar
SFX A enar énemi/I ^terapienar
SFX A enar énemi/I derenar
SFX A enar énemi/I menar
SFX A enar énemi/I venar
SFX A enar énitu/M [abfkx]renar
SFX A enar énitu/M [aklpŧ]enar
SFX A enar énitu/M [dr]emenar
SFX A enar énitu/M [ns]kadenar
SFX A enar énitu/M ^alienar
SFX A enar énitu/M ^inmagaxenar
SFX A enar énitu/M ^koxenar
SFX A enar énitu/M ^terapienar
SFX A enar énitu/M derenar
SFX A enar énitu/M menar
SFX A enar énitu/M venar
SFX A enar énomi/I [abfkx]renar
SFX A enar énomi/I [aklpŧ]enar
SFX A enar énomi/I [dr]emenar
SFX A enar énomi/I [ns]kadenar
SFX A enar énomi/I ^alienar
SFX A enar énomi/I ^inmagaxenar
SFX A enar énomi/I ^koxenar
SFX A enar énomi/I ^terapienar
SFX A enar énomi/I derenar
SFX A enar énomi/I menar
SFX A enar énomi/I venar
SFX A enbrar énbrelo/Q senbrar
SFX A enbrar énbremi/I senbrar
SFX A enbrar énbritu/M senbrar
SFX A enbrar énbromi/I senbrar
SFX A endar éndelo/Q [bmrxŧ]endar
SFX A endar éndemi/I [bmrxŧ]endar
SFX A endar énditu/M [bmrxŧ]endar
SFX A endar éndomi/I [bmrxŧ]endar
SFX A endegar éndega/EFP ^vendegar
SFX A endegar éndege/GHP ^vendegar
SFX A endegar éndegelo/Q ^vendegar
SFX A endegar éndegemi/I ^vendegar
SFX A endegar éndegi/L ^vendegar
SFX A endegar éndegitu/M ^vendegar
SFX A endegar éndego/H ^vendegar
SFX A endegar éndegomi/I ^vendegar
SFX A endenar éndena/EFP xgrendenar
SFX A endenar éndene/GHP xgrendenar
SFX A endenar éndenelo/Q xgrendenar
SFX A endenar éndenemi/I xgrendenar
SFX A endenar éndeni/L xgrendenar
SFX A endenar éndenitu/M xgrendenar
SFX A endenar éndeno/H xgrendenar
SFX A endenar éndenomi/I xgrendenar
SFX A endiar éndielo/Q ^inŧendiar
SFX A endiar éndiemi/I ^inŧendiar
SFX A endiar éndiomi/I ^inŧendiar
SFX A endiar énditu/M ^inŧendiar
SFX A endolar éndola/EFP ^pendolar
SFX A endolar éndole/GHP ^pendolar
SFX A endolar éndolelo/Q ^pendolar
SFX A endolar éndolemi/I ^pendolar
SFX A endolar éndoli/L ^pendolar
SFX A endolar éndolitu/M ^pendolar
SFX A endolar éndolo/H ^pendolar
SFX A endolar éndolomi/I ^pendolar
SFX A enegar énega/EFP [dr]enegar
SFX A enegar énege/GHP [dr]enegar
SFX A enegar énegelo/Q [dr]enegar
SFX A enegar énegemi/I [dr]enegar
SFX A enegar énegi/L [dr]enegar
SFX A enegar énegitu/M [dr]enegar
SFX A enegar énego/H [dr]enegar
SFX A enegar énegomi/I [dr]enegar
SFX A enerar énara/EFP đenerar
SFX A enerar énare/GHP đenerar
SFX A enerar énarelo/Q đenerar
SFX A enerar énaremi/I đenerar
SFX A enerar énari/L đenerar
SFX A enerar énaritu/M đenerar
SFX A enerar énaro/H đenerar
SFX A enerar énaromi/I đenerar
SFX A enerar énera/EFP đenerar
SFX A enerar énere/GHP đenerar
SFX A enerar énerelo/Q đenerar
SFX A enerar éneremi/I đenerar
SFX A enerar éneri/L đenerar
SFX A enerar éneritu/M đenerar
SFX A enerar énero/H đenerar
SFX A enerar éneromi/I đenerar
SFX A enetrar énetra/EFP penetrar
SFX A enetrar énetre/GHP penetrar
SFX A enetrar énetrelo/Q penetrar
SFX A enetrar énetremi/I penetrar
SFX A enetrar énetri/L penetrar
SFX A enetrar énetritu/M penetrar
SFX A enetrar énetro/H penetrar
SFX A enetrar énetromi/I penetrar
SFX A engar éngelo/Q [mr]engar
SFX A engar éngemi/I [mr]engar
SFX A engar éngitu/M [mr]engar
SFX A engar éngomi/I [mr]engar
SFX A eniar énielo/Q ^neniar
SFX A eniar éniemi/I ^neniar
SFX A eniar éniomi/I ^neniar
SFX A eniar énitu/M ^neniar
SFX A enjar énjelo/Q ^ŧenjar
SFX A enjar énjemi/I ^ŧenjar
SFX A enjar énjitu/M ^ŧenjar
SFX A enjar énjomi/I ^ŧenjar
SFX A enkar énkelo/Q ^tenkar
SFX A enkar énkemi/I ^tenkar
SFX A enkar énkitu/M ^tenkar
SFX A enkar énkomi/I ^tenkar
SFX A enolar énola/EFP penolar
SFX A enolar énole/GHP penolar
SFX A enolar énolelo/Q penolar
SFX A enolar énolemi/I penolar
SFX A enolar énoli/L penolar
SFX A enolar énolitu/M penolar
SFX A enolar énolo/H penolar
SFX A enolar énolomi/I penolar
SFX A enperar énpara/EFP tenperar
SFX A enperar énpare/GHP tenperar
SFX A enperar énparelo/Q tenperar
SFX A enperar énparemi/I tenperar
SFX A enperar énpari/L tenperar
SFX A enperar énparitu/M tenperar
SFX A enperar énparo/H tenperar
SFX A enperar énparomi/I tenperar
SFX A enperar énpera/EFP tenperar
SFX A enperar énpere/GHP tenperar
SFX A enperar énperelo/Q tenperar
SFX A enperar énperemi/I tenperar
SFX A enperar énperi/L tenperar
SFX A enperar énperitu/M tenperar
SFX A enperar énpero/H tenperar
SFX A enperar énperomi/I tenperar
SFX A enpiar énpielo/Q senpiar
SFX A enpiar énpiemi/I senpiar
SFX A enpiar énpiomi/I senpiar
SFX A enpiar énpitu/M senpiar
SFX A enplar énplelo/Q ^kontenplar
SFX A enplar énplemi/I ^kontenplar
SFX A enplar énplitu/M ^kontenplar
SFX A enplar énplomi/I ^kontenplar
SFX A enprar énprelo/Q tenprar
SFX A enprar énpremi/I tenprar
SFX A enprar énpritu/M tenprar
SFX A enprar énpromi/I tenprar
SFX A ensar énselo/Q [cps]ensar
SFX A ensar énsemi/I [cps]ensar
SFX A ensar énsitu/M [cps]ensar
SFX A ensar énsomi/I [cps]ensar
SFX A ensir énselo/Q ensir
SFX A ensir énsemi/I ensir
SFX A ensir énsitu/M ensir
SFX A ensir énsomi/I ensir
SFX A entar éntelo/Q [aeou]mentar
SFX A entar éntelo/Q [dijlorstuvxđ]entar
SFX A entar éntelo/Q [stŧ]imentar
SFX A entar éntelo/Q ^fermentar
SFX A entar éntelo/Q ^sperimentar
SFX A entar éntelo/Q ^tormentar
SFX A entar éntemi/I [aeou]mentar
SFX A entar éntemi/I [dijlorstuvxđ]entar
SFX A entar éntemi/I [stŧ]imentar
SFX A entar éntemi/I ^fermentar
SFX A entar éntemi/I ^sperimentar
SFX A entar éntemi/I ^tormentar
SFX A entar éntitu/M [aeou]mentar
SFX A entar éntitu/M [dijlorstuvxđ]entar
SFX A entar éntitu/M [stŧ]imentar
SFX A entar éntitu/M ^fermentar
SFX A entar éntitu/M ^sperimentar
SFX A entar éntitu/M ^tormentar
SFX A entar éntomi/I [aeou]mentar
SFX A entar éntomi/I [dijlorstuvxđ]entar
SFX A entar éntomi/I [stŧ]imentar
SFX A entar éntomi/I ^fermentar
SFX A entar éntomi/I ^sperimentar
SFX A entar éntomi/I ^tormentar
SFX A entegar éntega/EFP [dm]entegar
SFX A entegar éntege/GHP [dm]entegar
SFX A entegar éntegelo/Q [dm]entegar
SFX A entegar éntegemi/I [dm]entegar
SFX A entegar éntegi/L [dm]entegar
SFX A entegar éntegitu/M [dm]entegar
SFX A entegar éntego/H [dm]entegar
SFX A entegar éntegomi/I [dm]entegar
SFX A entir éntelo/Q [ps]entir
SFX A entir éntelo/Q mentir
SFX A entir éntemi/I [ps]entir
SFX A entir éntemi/I mentir
SFX A entir éntitu/M [ps]entir
SFX A entir éntitu/M mentir
SFX A entir éntomi/I [ps]entir
SFX A entir éntomi/I mentir
SFX A entolar éntola/EFP ^xventolar
SFX A entolar éntole/GHP ^xventolar
SFX A entolar éntolelo/Q ^xventolar
SFX A entolar éntolemi/I ^xventolar
SFX A entolar éntoli/L ^xventolar
SFX A entolar éntolitu/M ^xventolar
SFX A entolar éntolo/H ^xventolar
SFX A entolar éntolomi/I ^xventolar
SFX A entrar éntrelo/Q entrar
SFX A entrar éntremi/I entrar
SFX A entrar éntritu/M entrar
SFX A entrar éntromi/I entrar
SFX A enuar ènua/EFP ^estenuar
SFX A enuar ènue/HP ^estenuar
SFX A enuar ènuelo/Q ^estenuar
SFX A enuar ènuemi/I ^estenuar
SFX A enuar ènui/L ^estenuar
SFX A enuar ènuitu/M ^estenuar
SFX A enuar ènuo/H ^estenuar
SFX A enuar ènuomi/I ^estenuar
SFX A enxar énxelo/Q ^scenxar
SFX A enxar énxemi/I ^scenxar
SFX A enxar énxitu/M ^scenxar
SFX A enxar énxomi/I ^scenxar
SFX A enŧar énŧelo/Q [mu]enŧar
SFX A enŧar énŧemi/I [mu]enŧar
SFX A enŧar énŧitu/M [mu]enŧar
SFX A enŧar énŧomi/I [mu]enŧar
SFX A enŧiar énŧielo/Q [lmtxŧ]enŧiar
SFX A enŧiar énŧielo/Q ^desferenŧiar
SFX A enŧiar énŧiemi/I [lmtxŧ]enŧiar
SFX A enŧiar énŧiemi/I ^desferenŧiar
SFX A enŧiar énŧiomi/I [lmtxŧ]enŧiar
SFX A enŧiar énŧiomi/I ^desferenŧiar
SFX A enŧiar énŧitu/M [lmtxŧ]enŧiar
SFX A enŧiar énŧitu/M ^desferenŧiar
SFX A eolar éola/EFP ^xmeolar
SFX A eolar éole/GHP ^xmeolar
SFX A eolar éolelo/Q ^xmeolar
SFX A eolar éolemi/I ^xmeolar
SFX A eolar éoli/L ^xmeolar
SFX A eolar éolitu/M ^xmeolar
SFX A eolar éolo/H ^xmeolar
SFX A eolar éolomi/I ^xmeolar
SFX A epar èpa/EFP [lr]epar
SFX A epar èpe/GHP [lr]epar
SFX A epar èpelo/Q [lr]epar
SFX A epar èpemi/I [lr]epar
SFX A epar èpi/L [lr]epar
SFX A epar èpitu/M [lr]epar
SFX A epar èpo/H [lr]epar
SFX A epar èpomi/I [lr]epar
SFX A epar épelo/Q ^incepar
SFX A epar épemi/I ^incepar
SFX A epar épitu/M ^incepar
SFX A epar épomi/I ^incepar
SFX A epitar èpita/EFP ^strepitar
SFX A epitar èpite/GHP ^strepitar
SFX A epitar èpitelo/Q ^strepitar
SFX A epitar èpitemi/I ^strepitar
SFX A epitar èpiti/L ^strepitar
SFX A epitar èpititu/M ^strepitar
SFX A epitar èpito/H ^strepitar
SFX A epitar èpitomi/I ^strepitar
SFX A eplegar éplega/EFP ^replegar
SFX A eplegar éplege/GHP ^replegar
SFX A eplegar éplegelo/Q ^replegar
SFX A eplegar éplegemi/I ^replegar
SFX A eplegar éplegi/L ^replegar
SFX A eplegar éplegitu/M ^replegar
SFX A eplegar éplego/H ^replegar
SFX A eplegar éplegomi/I ^replegar
SFX A eplikar èplika/EFP ^replikar
SFX A eplikar èplike/GHP ^replikar
SFX A eplikar èplikelo/Q ^replikar
SFX A eplikar èplikemi/I ^replikar
SFX A eplikar èpliki/L ^replikar
SFX A eplikar èplikitu/M ^replikar
SFX A eplikar èpliko/H ^replikar
SFX A eplikar èplikomi/I ^replikar
SFX A epolar èpola/EFP ^pepolar
SFX A epolar èpole/GHP ^pepolar
SFX A epolar èpolelo/Q ^pepolar
SFX A epolar èpolemi/I ^pepolar
SFX A epolar èpoli/L ^pepolar
SFX A epolar èpolitu/M ^pepolar
SFX A epolar èpolo/H ^pepolar
SFX A epolar èpolomi/I ^pepolar
SFX A epolar épola/EFP ^skrepolar
SFX A epolar épole/GHP ^skrepolar
SFX A epolar épolelo/Q ^skrepolar
SFX A epolar épolemi/I ^skrepolar
SFX A epolar époli/L ^skrepolar
SFX A epolar épolitu/M ^skrepolar
SFX A epolar épolo/H ^skrepolar
SFX A epolar épolomi/I ^skrepolar
SFX A eputar éputa/EFP [dr]eputar
SFX A eputar épute/GHP [dr]eputar
SFX A eputar éputelo/Q [dr]eputar
SFX A eputar éputemi/I [dr]eputar
SFX A eputar éputi/L [dr]eputar
SFX A eputar éputitu/M [dr]eputar
SFX A eputar éputo/H [dr]eputar
SFX A eputar éputomi/I [dr]eputar
SFX A er ar/EF [bjmđŧ]er
SFX A er ar/EF [bŧ]éver
SFX A er ar/EF [cflprvŧ]énder
SFX A er ar/EF [crsv]éder
SFX A er ar/EF [ct]èñer
SFX A er ar/EF [dfkr]úxer
SFX A er ar/EF [krv]àder
SFX A er ar/EF [lnràèò]xer
SFX A er ar/EF [lr]íxer
SFX A er ar/EF [lruèíòú]der
SFX A er ar/EF [lríò]ver
SFX A er ar/EF [nsàèòó]ter
SFX A er ar/EF [ró]ner
SFX A er ar/EF [àéò]ñer
SFX A er ar/EF [àéòó]ser
SFX A er ar/EF [àó]nder
SFX A er ar/EF ^arvèñer
SFX A er ar/EF ^enténder
SFX A er ar/EF ^espèler
SFX A er ar/EF ^sorinténder
SFX A er ar/EF ^suàder
SFX A er ar/EF ^òrer
SFX A er ar/EF barlúxer
SFX A er ar/EF díxer
SFX A er ar/EF inténder
SFX A er ar/EF kórer
SFX A er ar/EF lúxer
SFX A er ar/EF méter
SFX A er ar/EF néter
SFX A er ar/EF rónper
SFX A er ar/EF tèser
SFX A er ar/EF ténder
SFX A er ar/EF vèrter
SFX A er ar/EF vèñer
SFX A er ar/EF ŧéder
SFX A er ar/F ^déver
SFX A er ar/F èser
SFX A er aralo/Q [ds]oler
SFX A er aralo/Q [tv]oler
SFX A er aralo/Q ^koñer
SFX A er aralo/Q ^poder
SFX A er aralo/Q ^remaner
SFX A er aralo/Q aler
SFX A er aralo/Q aver
SFX A er aralo/Q parer
SFX A er arami/I [ds]oler
SFX A er arami/I [tv]oler
SFX A er arami/I ^koñer
SFX A er arami/I ^poder
SFX A er arami/I ^remaner
SFX A er arami/I aler
SFX A er arami/I aver
SFX A er arami/I parer
SFX A er aratu/M [ds]oler
SFX A er aratu/M [tv]oler
SFX A er aratu/M ^koñer
SFX A er aratu/M ^poder
SFX A er aratu/M ^remaner
SFX A er aratu/M aler
SFX A er aratu/M aver
SFX A er aratu/M parer
SFX A er arave/PR [ds]oler
SFX A er arave/PR [tv]oler
SFX A er arave/PR ^koñer
SFX A er arave/PR ^poder
SFX A er arave/PR ^remaner
SFX A er arave/PR aler
SFX A er arave/PR aver
SFX A er arave/PR parer
SFX A er aremo/J [ds]oler
SFX A er aremo/J [tv]oler
SFX A er aremo/J ^koñer
SFX A er aremo/J ^poder
SFX A er aremo/J ^remaner
SFX A er aremo/J aler
SFX A er aremo/J aver
SFX A er aremo/J parer
SFX A er aren/J [ds]oler
SFX A er aren/J [tv]oler
SFX A er aren/J ^koñer
SFX A er aren/J ^poder
SFX A er aren/J ^remaner
SFX A er aren/J aler
SFX A er aren/J aver
SFX A er aren/J parer
SFX A er aresi/N [ds]oler
SFX A er aresi/N [tv]oler
SFX A er aresi/N ^koñer
SFX A er aresi/N ^poder
SFX A er aresi/N ^remaner
SFX A er aresi/N aler
SFX A er aresi/N aver
SFX A er aresi/N parer
SFX A er aresiu/O [ds]oler
SFX A er aresiu/O [tv]oler
SFX A er aresiu/O ^koñer
SFX A er aresiu/O ^poder
SFX A er aresiu/O ^remaner
SFX A er aresiu/O aler
SFX A er aresiu/O aver
SFX A er aresiu/O parer
SFX A er arimo/J [ds]oler
SFX A er arimo/J [tv]oler
SFX A er arimo/J ^koñer
SFX A er arimo/J ^poder
SFX A er arimo/J ^remaner
SFX A er arimo/J aler
SFX A er arimo/J aver
SFX A er arimo/J parer
SFX A er arion/J [ds]oler
SFX A er arion/J [tv]oler
SFX A er arion/J ^koñer
SFX A er arion/J ^poder
SFX A er arion/J ^remaner
SFX A er arion/J aler
SFX A er arion/J aver
SFX A er arion/J parer
SFX A er arisen/J [ds]oler
SFX A er arisen/J [tv]oler
SFX A er arisen/J ^koñer
SFX A er arisen/J ^poder
SFX A er arisen/J ^remaner
SFX A er arisen/J aler
SFX A er arisen/J aver
SFX A er arisen/J parer
SFX A er arision/J [ds]oler
SFX A er arision/J [tv]oler
SFX A er arision/J ^koñer
SFX A er arision/J ^poder
SFX A er arision/J ^remaner
SFX A er arision/J aler
SFX A er arision/J aver
SFX A er arision/J parer
SFX A er arisié/N [ds]oler
SFX A er arisié/N [tv]oler
SFX A er arisié/N ^koñer
SFX A er arisié/N ^poder
SFX A er arisié/N ^remaner
SFX A er arisié/N aler
SFX A er arisié/N aver
SFX A er arisié/N parer
SFX A er arisiéu/O [ds]oler
SFX A er arisiéu/O [tv]oler
SFX A er arisiéu/O ^koñer
SFX A er arisiéu/O ^poder
SFX A er arisiéu/O ^remaner
SFX A er arisiéu/O aler
SFX A er arisiéu/O aver
SFX A er arisiéu/O parer
SFX A er arison/J [ds]oler
SFX A er arison/J [tv]oler
SFX A er arison/J ^koñer
SFX A er arison/J ^poder
SFX A er arison/J ^remaner
SFX A er arison/J aler
SFX A er arison/J aver
SFX A er arison/J parer
SFX A er arié/N [ds]oler
SFX A er arié/N [tv]oler
SFX A er arié/N ^koñer
SFX A er arié/N ^poder
SFX A er arié/N ^remaner
SFX A er arié/N aler
SFX A er arié/N aver
SFX A er arié/N parer
SFX A er ariéu/O [ds]oler
SFX A er ariéu/O [tv]oler
SFX A er ariéu/O ^koñer
SFX A er ariéu/O ^poder
SFX A er ariéu/O ^remaner
SFX A er ariéu/O aler
SFX A er ariéu/O aver
SFX A er ariéu/O parer
SFX A er aron/J [ds]oler
SFX A er aron/J [tv]oler
SFX A er aron/J ^koñer
SFX A er aron/J ^poder
SFX A er aron/J ^remaner
SFX A er aron/J aler
SFX A er aron/J aver
SFX A er aron/J parer
SFX A er arà/HLP [ds]oler
SFX A er arà/HLP [tv]oler
SFX A er arà/HLP ^koñer
SFX A er arà/HLP ^poder
SFX A er arà/HLP ^remaner
SFX A er arà/HLP aler
SFX A er arà/HLP aver
SFX A er arà/HLP parer
SFX A er aràe/P [ds]oler
SFX A er aràe/P [tv]oler
SFX A er aràe/P ^koñer
SFX A er aràe/P ^poder
SFX A er aràe/P ^remaner
SFX A er aràe/P aler
SFX A er aràe/P aver
SFX A er aràe/P parer
SFX A er arè/H [ds]oler
SFX A er arè/H [tv]oler
SFX A er arè/H ^koñer
SFX A er arè/H ^poder
SFX A er arè/H ^remaner
SFX A er arè/H aler
SFX A er arè/H aver
SFX A er arè/H parer
SFX A er arèmi/I [ds]oler
SFX A er arèmi/I [tv]oler
SFX A er arèmi/I ^koñer
SFX A er arèmi/I ^poder
SFX A er arèmi/I ^remaner
SFX A er arèmi/I aler
SFX A er arèmi/I aver
SFX A er arèmi/I parer
SFX A er aré/N [ds]oler
SFX A er aré/N [tv]oler
SFX A er aré/N ^koñer
SFX A er aré/N ^poder
SFX A er aré/N ^remaner
SFX A er aré/N aler
SFX A er aré/N aver
SFX A er aré/N parer
SFX A er arémoni/K [ds]oler
SFX A er arémoni/K [tv]oler
SFX A er arémoni/K ^koñer
SFX A er arémoni/K ^poder
SFX A er arémoni/K ^remaner
SFX A er arémoni/K aler
SFX A er arémoni/K aver
SFX A er arémoni/K parer
SFX A er arésimo/J [ds]oler
SFX A er arésimo/J [tv]oler
SFX A er arésimo/J ^koñer
SFX A er arésimo/J ^poder
SFX A er arésimo/J ^remaner
SFX A er arésimo/J aler
SFX A er arésimo/J aver
SFX A er arésimo/J parer
SFX A er arésimoni/K [ds]oler
SFX A er arésimoni/K [tv]oler
SFX A er arésimoni/K ^koñer
SFX A er arésimoni/K ^poder
SFX A er arésimoni/K ^remaner
SFX A er arésimoni/K aler
SFX A er arésimoni/K aver
SFX A er arésimoni/K parer
SFX A er aréu/O [ds]oler
SFX A er aréu/O [tv]oler
SFX A er aréu/O ^koñer
SFX A er aréu/O ^poder
SFX A er aréu/O ^remaner
SFX A er aréu/O aler
SFX A er aréu/O aver
SFX A er aréu/O parer
SFX A er arí/N [ds]oler
SFX A er arí/N [tv]oler
SFX A er arí/N ^koñer
SFX A er arí/N ^poder
SFX A er arí/N ^remaner
SFX A er arí/N aler
SFX A er arí/N aver
SFX A er arí/N parer
SFX A er aría/HLP [ds]oler
SFX A er aría/HLP [tv]oler
SFX A er aría/HLP ^koñer
SFX A er aría/HLP ^poder
SFX A er aría/HLP ^remaner
SFX A er aría/HLP aler
SFX A er aría/HLP aver
SFX A er aría/HLP parer
SFX A er aríami/I [ds]oler
SFX A er aríami/I [tv]oler
SFX A er aríami/I ^koñer
SFX A er aríami/I ^poder
SFX A er aríami/I ^remaner
SFX A er aríami/I aler
SFX A er aríami/I aver
SFX A er aríami/I parer
SFX A er aríatu/M [ds]oler
SFX A er aríatu/M [tv]oler
SFX A er aríatu/M ^koñer
SFX A er aríatu/M ^poder
SFX A er aríatu/M ^remaner
SFX A er aríatu/M aler
SFX A er aríatu/M aver
SFX A er aríatu/M parer
SFX A er aríe/HP [ds]oler
SFX A er aríe/HP [tv]oler
SFX A er aríe/HP ^koñer
SFX A er aríe/HP ^poder
SFX A er aríe/HP ^remaner
SFX A er aríe/HP aler
SFX A er aríe/HP aver
SFX A er aríe/HP parer
SFX A er aríelo/Q [ds]oler
SFX A er aríelo/Q [tv]oler
SFX A er aríelo/Q ^koñer
SFX A er aríelo/Q ^poder
SFX A er aríelo/Q ^remaner
SFX A er aríelo/Q aler
SFX A er aríelo/Q aver
SFX A er aríelo/Q parer
SFX A er aríemi/I [ds]oler
SFX A er aríemi/I [tv]oler
SFX A er aríemi/I ^koñer
SFX A er aríemi/I ^poder
SFX A er aríemi/I ^remaner
SFX A er aríemi/I aler
SFX A er aríemi/I aver
SFX A er aríemi/I parer
SFX A er arímoni/K [ds]oler
SFX A er arímoni/K [tv]oler
SFX A er arímoni/K ^koñer
SFX A er arímoni/K ^poder
SFX A er arímoni/K ^remaner
SFX A er arímoni/K aler
SFX A er arímoni/K aver
SFX A er arímoni/K parer
SFX A er aríu/O [ds]oler
SFX A er aríu/O [tv]oler
SFX A er aríu/O ^koñer
SFX A er aríu/O ^poder
SFX A er aríu/O ^remaner
SFX A er aríu/O aler
SFX A er aríu/O aver
SFX A er aríu/O parer
SFX A er arò/H [ds]oler
SFX A er arò/H [tv]oler
SFX A er arò/H ^koñer
SFX A er arò/H ^poder
SFX A er arò/H ^remaner
SFX A er arò/H aler
SFX A er arò/H aver
SFX A er arò/H parer
SFX A er aròmi/I [ds]oler
SFX A er aròmi/I [tv]oler
SFX A er aròmi/I ^koñer
SFX A er aròmi/I ^poder
SFX A er aròmi/I ^remaner
SFX A er aròmi/I aler
SFX A er aròmi/I aver
SFX A er aròmi/I parer
SFX A er e/GHP [ar]kòjer
SFX A er e/GHP [ct]èñer
SFX A er e/GHP [kps]òrxer
SFX A er e/GHP [luèò]der
SFX A er e/GHP [lè]xer
SFX A er e/GHP [pt]ervèñer
SFX A er e/GHP [rtxđ]èmer
SFX A er e/GHP [sx]òlver
SFX A er e/GHP [èò]rder
SFX A er e/GHP [èò]ter
SFX A er e/GHP ^abòrer
SFX A er e/GHP ^arvèñer
SFX A er e/GHP ^espèler
SFX A er e/GHP ^koñer
SFX A er e/GHP ^lđer
SFX A er e/GHP ^mòjer
SFX A er e/GHP ^nòxer
SFX A er e/GHP ^permaner
SFX A er e/GHP ^pervèrter
SFX A er e/GHP ^piòver
SFX A er e/GHP ^remaner
SFX A er e/GHP ^rver
SFX A er e/GHP ^soler
SFX A er e/GHP ^xlièđer
SFX A er e/GHP ^òser
SFX A er e/GHP ^òñer
SFX A er e/GHP kòxer
SFX A er e/GHP lèđer
SFX A er e/GHP mòver
SFX A er e/GHP parer
SFX A er e/GHP rđer
SFX A er e/GHP sòrber
SFX A er e/GHP tèser
SFX A er e/GHP valer
SFX A er e/GHP vèrter
SFX A er e/GHP vèñer
SFX A er e/GHP ŧèrner
SFX A er e/HP ^persèguer
SFX A er e/HP sèguer
SFX A er e/HP tràer
SFX A er emi/I [ar]kòjer
SFX A er emi/I [bŧ]éver
SFX A er emi/I [cflprvŧ]énder
SFX A er emi/I [cj]ànxer
SFX A er emi/I [cs]éder
SFX A er emi/I [ct]èñer
SFX A er emi/I [ct]éñer
SFX A er emi/I [ek]lúder
SFX A er emi/I [en]xíjer
SFX A er emi/I [fkr]úxer
SFX A er emi/I [fpt]énxer
SFX A er emi/I [ikr]ànđer
SFX A er emi/I [ir]éser
SFX A er emi/I [kps]òrxer
SFX A er emi/I [krv]àder
SFX A er emi/I [lptŧ]énđer
SFX A er emi/I [lr]íxer
SFX A er emi/I [luèò]der
SFX A er emi/I [lè]xer
SFX A er emi/I [mpđ]ónxer
SFX A er emi/I [no]kónber
SFX A er emi/I [ns]pónder
SFX A er emi/I [nñ]óser
SFX A er emi/I [pt]ervèñer
SFX A er emi/I [rt]àxer
SFX A er emi/I [rtxđ]èmer
SFX A er emi/I [rvŧ]íder
SFX A er emi/I [sx]íster
SFX A er emi/I [sx]òlver
SFX A er emi/I [sx]úmer
SFX A er emi/I [èò]rder
SFX A er emi/I [èò]ter
SFX A er emi/I ^abòrer
SFX A er emi/I ^arvèñer
SFX A er emi/I ^asénter
SFX A er emi/I ^déver
SFX A er emi/I ^enténder
SFX A er emi/I ^espèler
SFX A er emi/I ^exímer
SFX A er emi/I ^fínxer
SFX A er emi/I ^infóter
SFX A er emi/I ^interdíxer
SFX A er emi/I ^interónper
SFX A er emi/I ^interŧéder
SFX A er emi/I ^lđer
SFX A er emi/I ^mòjer
SFX A er emi/I ^nòxer
SFX A er emi/I ^perinténder
SFX A er emi/I ^perkórer
SFX A er emi/I ^perméter
SFX A er emi/I ^persuàder
SFX A er emi/I ^persèguer
SFX A er emi/I ^pervèrter
SFX A er emi/I ^piòver
SFX A er emi/I ^reprímer
SFX A er emi/I ^romàñer
SFX A er emi/I ^rver
SFX A er emi/I ^skónder
SFX A er emi/I ^sorinténder
SFX A er emi/I ^spàrxer
SFX A er emi/I ^suàder
SFX A er emi/I ^vénŧer
SFX A er emi/I ^xberlúxer
SFX A er emi/I ^xgrénđer
SFX A er emi/I ^xlièđer
SFX A er emi/I ^àrder
SFX A er emi/I ^òser
SFX A er emi/I ^òñer
SFX A er emi/I barlúxer
SFX A er emi/I bàter
SFX A er emi/I bójer
SFX A er emi/I díxer
SFX A er emi/I dúxer
SFX A er emi/I estínguer
SFX A er emi/I fríđer
SFX A er emi/I fónder
SFX A er emi/I inténder
SFX A er emi/I kréder
SFX A er emi/I kòxer
SFX A er emi/I kórer
SFX A er emi/I lèđer
SFX A er emi/I lúxer
SFX A er emi/I méter
SFX A er emi/I mòver
SFX A er emi/I nàser
SFX A er emi/I néter
SFX A er emi/I piàxer
SFX A er emi/I pànder
SFX A er emi/I póner
SFX A er emi/I rónper
SFX A er emi/I rđer
SFX A er emi/I skríver
SFX A er emi/I strénđer
SFX A er emi/I sèguer
SFX A er emi/I sòrber
SFX A er emi/I tràer
SFX A er emi/I tèser
SFX A er emi/I ténder
SFX A er emi/I vèrter
SFX A er emi/I vèñer
SFX A er emi/I véder
SFX A er emi/I vínŧer
SFX A er emi/I víver
SFX A er emi/I xàser
SFX A er emi/I xàŧer
SFX A er emi/I ónđer
SFX A er emi/I ŧèrner
SFX A er emi/I ŧéder
SFX A er en/J [ao]er
SFX A er en/J [ao]ler
SFX A er en/J ^koñer
SFX A er en/J ^permaner
SFX A er en/J ^poder
SFX A er en/J ^remaner
SFX A er en/J aver
SFX A er en/J parer
SFX A er gomi/I tràer
SFX A er i/EF [aè]ler
SFX A er i/EF [aò]rer
SFX A er i/EF [km]òjer
SFX A er i/EF [lrè]đer
SFX A er i/EF [lrò]ver
SFX A er i/EF [lèò]xer
SFX A er i/EF [oò]ñer
SFX A er i/EFL [ct]èñer
SFX A er i/EFL [kps]òrxer
SFX A er i/EFL [luèò]der
SFX A er i/EFL [pt]ervèñer
SFX A er i/EFL [rtxđ]èmer
SFX A er i/EFL [èò]rder
SFX A er i/EFL [èò]ter
SFX A er i/EFL ^arvèñer
SFX A er i/EFL ^permaner
SFX A er i/EFL ^persèguer
SFX A er i/EFL ^pervèrter
SFX A er i/EFL ^remaner
SFX A er i/EFL ^soler
SFX A er i/EFL ^òser
SFX A er i/EFL rner
SFX A er i/EFL sèguer
SFX A er i/EFL sòrber
SFX A er i/EFL tràer
SFX A er i/EFL tèser
SFX A er i/EFL vèrter
SFX A er i/EFL vèñer
SFX A er i/L [ar]kòjer
SFX A er i/L [lè]xer
SFX A er i/L [sx]òlver
SFX A er i/L ^abòrer
SFX A er i/L ^espèler
SFX A er i/L ^koñer
SFX A er i/L ^lđer
SFX A er i/L ^mòjer
SFX A er i/L ^nòxer
SFX A er i/L ^piòver
SFX A er i/L ^rver
SFX A er i/L ^xlièđer
SFX A er i/L ^òñer
SFX A er i/L kòxer
SFX A er i/L lèđer
SFX A er i/L mòver
SFX A er i/L parer
SFX A er i/L rđer
SFX A er i/L valer
SFX A er imo/J [ao]er
SFX A er imo/J [ao]ler
SFX A er imo/J ^koñer
SFX A er imo/J ^permaner
SFX A er imo/J ^poder
SFX A er imo/J ^remaner
SFX A er imo/J aver
SFX A er imo/J parer
SFX A er ion/J [ao]er
SFX A er ion/J [ao]ler
SFX A er ion/J ^permaner
SFX A er ion/J ^poder
SFX A er ion/J ^remaner
SFX A er ion/J aver
SFX A er ion/J parer
SFX A er isen/J [ao]er
SFX A er isen/J [ao]ler
SFX A er isen/J ^koñer
SFX A er isen/J ^permaner
SFX A er isen/J ^poder
SFX A er isen/J ^remaner
SFX A er isen/J aver
SFX A er isen/J parer
SFX A er ision/J [ao]er
SFX A er ision/J [ao]ler
SFX A er ision/J ^koñer
SFX A er ision/J ^permaner
SFX A er ision/J ^poder
SFX A er ision/J ^remaner
SFX A er ision/J aver
SFX A er ision/J parer
SFX A er ison/J [ao]er
SFX A er ison/J [ao]ler
SFX A er ison/J ^koñer
SFX A er ison/J ^permaner
SFX A er ison/J ^poder
SFX A er ison/J ^remaner
SFX A er ison/J aver
SFX A er ison/J parer
SFX A er itu/M [ar]kòjer
SFX A er itu/M [bŧ]éver
SFX A er itu/M [cflprvŧ]énder
SFX A er itu/M [cj]ànxer
SFX A er itu/M [cs]éder
SFX A er itu/M [ct]èñer
SFX A er itu/M [ct]éñer
SFX A er itu/M [ek]lúder
SFX A er itu/M [en]xíjer
SFX A er itu/M [fkr]úxer
SFX A er itu/M [fpt]énxer
SFX A er itu/M [ikr]ànđer
SFX A er itu/M [ir]éser
SFX A er itu/M [kps]òrxer
SFX A er itu/M [krv]àder
SFX A er itu/M [lptŧ]énđer
SFX A er itu/M [lr]íxer
SFX A er itu/M [luèò]der
SFX A er itu/M [lè]xer
SFX A er itu/M [mpđ]ónxer
SFX A er itu/M [no]kónber
SFX A er itu/M [ns]pónder
SFX A er itu/M [nñ]óser
SFX A er itu/M [pt]ervèñer
SFX A er itu/M [rt]àxer
SFX A er itu/M [rtxđ]èmer
SFX A er itu/M [rvŧ]íder
SFX A er itu/M [sx]íster
SFX A er itu/M [sx]òlver
SFX A er itu/M [sx]úmer
SFX A er itu/M [èò]rder
SFX A er itu/M [èò]ter
SFX A er itu/M ^abòrer
SFX A er itu/M ^arvèñer
SFX A er itu/M ^asénter
SFX A er itu/M ^déver
SFX A er itu/M ^enténder
SFX A er itu/M ^espèler
SFX A er itu/M ^exímer
SFX A er itu/M ^fínxer
SFX A er itu/M ^infóter
SFX A er itu/M ^interdíxer
SFX A er itu/M ^interónper
SFX A er itu/M ^interŧéder
SFX A er itu/M ^lđer
SFX A er itu/M ^mòjer
SFX A er itu/M ^nòxer
SFX A er itu/M ^perinténder
SFX A er itu/M ^perkórer
SFX A er itu/M ^perméter
SFX A er itu/M ^persuàder
SFX A er itu/M ^persèguer
SFX A er itu/M ^pervèrter
SFX A er itu/M ^piòver
SFX A er itu/M ^reprímer
SFX A er itu/M ^romàñer
SFX A er itu/M ^rver
SFX A er itu/M ^skónder
SFX A er itu/M ^sorinténder
SFX A er itu/M ^spàrxer
SFX A er itu/M ^suàder
SFX A er itu/M ^vénŧer
SFX A er itu/M ^xberlúxer
SFX A er itu/M ^xgrénđer
SFX A er itu/M ^xlièđer
SFX A er itu/M ^àrder
SFX A er itu/M ^òser
SFX A er itu/M ^òñer
SFX A er itu/M barlúxer
SFX A er itu/M bàter
SFX A er itu/M bójer
SFX A er itu/M díxer
SFX A er itu/M dúxer
SFX A er itu/M estínguer
SFX A er itu/M fríđer
SFX A er itu/M fónder
SFX A er itu/M inténder
SFX A er itu/M kréder
SFX A er itu/M kòxer
SFX A er itu/M kórer
SFX A er itu/M lèđer
SFX A er itu/M lúxer
SFX A er itu/M méter
SFX A er itu/M mòver
SFX A er itu/M nàser
SFX A er itu/M néter
SFX A er itu/M piàxer
SFX A er itu/M pànder
SFX A er itu/M póner
SFX A er itu/M rónper
SFX A er itu/M rđer
SFX A er itu/M skríver
SFX A er itu/M strénđer
SFX A er itu/M sèguer
SFX A er itu/M sòrber
SFX A er itu/M tràer
SFX A er itu/M tèser
SFX A er itu/M ténder
SFX A er itu/M vèrter
SFX A er itu/M vèñer
SFX A er itu/M véder
SFX A er itu/M vínŧer
SFX A er itu/M víver
SFX A er itu/M xàser
SFX A er itu/M xàŧer
SFX A er itu/M ónđer
SFX A er itu/M ŧèrner
SFX A er itu/M ŧéder
SFX A er iven/J [ao]er
SFX A er iven/J [ao]ler
SFX A er iven/J ^koñer
SFX A er iven/J ^permaner
SFX A er iven/J ^poder
SFX A er iven/J ^remaner
SFX A er iven/J aver
SFX A er iven/J parer
SFX A er ivion/J [ao]er
SFX A er ivion/J [ao]ler
SFX A er ivion/J ^koñer
SFX A er ivion/J ^permaner
SFX A er ivion/J ^poder
SFX A er ivion/J ^remaner
SFX A er ivion/J aver
SFX A er ivion/J parer
SFX A er ivié/N [ao]er
SFX A er ivié/N [ao]ler
SFX A er ivié/N ^koñer
SFX A er ivié/N ^permaner
SFX A er ivié/N ^poder
SFX A er ivié/N ^remaner
SFX A er ivié/N aver
SFX A er ivié/N parer
SFX A er iviéu/O [ao]er
SFX A er iviéu/O [ao]ler
SFX A er iviéu/O ^koñer
SFX A er iviéu/O ^permaner
SFX A er iviéu/O ^poder
SFX A er iviéu/O ^remaner
SFX A er iviéu/O aver
SFX A er iviéu/O parer
SFX A er ivon/J [ao]er
SFX A er ivon/J [ao]ler
SFX A er ivon/J ^koñer
SFX A er ivon/J ^permaner
SFX A er ivon/J ^poder
SFX A er ivon/J ^remaner
SFX A er ivon/J aver
SFX A er ivon/J parer
SFX A er ié/N [ao]er
SFX A er ié/N [ao]ler
SFX A er ié/N ^koñer
SFX A er ié/N ^permaner
SFX A er ié/N ^poder
SFX A er ié/N ^remaner
SFX A er ié/N aver
SFX A er ié/N parer
SFX A er iéu/O [ao]er
SFX A er iéu/O [ao]ler
SFX A er iéu/O ^koñer
SFX A er iéu/O ^permaner
SFX A er iéu/O ^poder
SFX A er iéu/O ^remaner
SFX A er iéu/O aver
SFX A er iéu/O parer
SFX A er o/H [ar]kòjer
SFX A er o/H [ct]èñer
SFX A er o/H [kps]òrxer
SFX A er o/H [luèò]der
SFX A er o/H [lè]xer
SFX A er o/H [pt]ervèñer
SFX A er o/H [rtxđ]èmer
SFX A er o/H [sx]òlver
SFX A er o/H [èò]rder
SFX A er o/H [èò]ter
SFX A er o/H ^abòrer
SFX A er o/H ^arvèñer
SFX A er o/H ^espèler
SFX A er o/H ^koñer
SFX A er o/H ^lđer
SFX A er o/H ^mòjer
SFX A er o/H ^nòxer
SFX A er o/H ^permaner
SFX A er o/H ^persèguer
SFX A er o/H ^pervèrter
SFX A er o/H ^piòver
SFX A er o/H ^remaner
SFX A er o/H ^rver
SFX A er o/H ^soler
SFX A er o/H ^xlièđer
SFX A er o/H ^òser
SFX A er o/H ^òñer
SFX A er o/H kòxer
SFX A er o/H lèđer
SFX A er o/H mòver
SFX A er o/H parer
SFX A er o/H rđer
SFX A er o/H sèguer
SFX A er o/H sòrber
SFX A er o/H tràer
SFX A er o/H tèser
SFX A er o/H valer
SFX A er o/H vèrter
SFX A er o/H vèñer
SFX A er o/H ŧèrner
SFX A er omi/I [ar]kòjer
SFX A er omi/I [bŧ]éver
SFX A er omi/I [cflprvŧ]énder
SFX A er omi/I [cj]ànxer
SFX A er omi/I [cs]éder
SFX A er omi/I [ct]èñer
SFX A er omi/I [ct]éñer
SFX A er omi/I [ek]lúder
SFX A er omi/I [en]xíjer
SFX A er omi/I [fkr]úxer
SFX A er omi/I [fpt]énxer
SFX A er omi/I [ikr]ànđer
SFX A er omi/I [ir]éser
SFX A er omi/I [kps]òrxer
SFX A er omi/I [krv]àder
SFX A er omi/I [lptŧ]énđer
SFX A er omi/I [lr]íxer
SFX A er omi/I [luèò]der
SFX A er omi/I [lè]xer
SFX A er omi/I [mpđ]ónxer
SFX A er omi/I [no]kónber
SFX A er omi/I [ns]pónder
SFX A er omi/I [nñ]óser
SFX A er omi/I [pt]ervèñer
SFX A er omi/I [rt]àxer
SFX A er omi/I [rtxđ]èmer
SFX A er omi/I [rvŧ]íder
SFX A er omi/I [sx]íster
SFX A er omi/I [sx]òlver
SFX A er omi/I [sx]úmer
SFX A er omi/I [èò]rder
SFX A er omi/I [èò]ter
SFX A er omi/I ^abòrer
SFX A er omi/I ^arvèñer
SFX A er omi/I ^asénter
SFX A er omi/I ^déver
SFX A er omi/I ^enténder
SFX A er omi/I ^espèler
SFX A er omi/I ^exímer
SFX A er omi/I ^fínxer
SFX A er omi/I ^infóter
SFX A er omi/I ^interdíxer
SFX A er omi/I ^interónper
SFX A er omi/I ^interŧéder
SFX A er omi/I ^lđer
SFX A er omi/I ^mòjer
SFX A er omi/I ^nòxer
SFX A er omi/I ^perinténder
SFX A er omi/I ^perkórer
SFX A er omi/I ^perméter
SFX A er omi/I ^persuàder
SFX A er omi/I ^persèguer
SFX A er omi/I ^pervèrter
SFX A er omi/I ^piòver
SFX A er omi/I ^reprímer
SFX A er omi/I ^romàñer
SFX A er omi/I ^rver
SFX A er omi/I ^skónder
SFX A er omi/I ^sorinténder
SFX A er omi/I ^spàrxer
SFX A er omi/I ^suàder
SFX A er omi/I ^vénŧer
SFX A er omi/I ^xberlúxer
SFX A er omi/I ^xgrénđer
SFX A er omi/I ^xlièđer
SFX A er omi/I ^àrder
SFX A er omi/I ^òser
SFX A er omi/I ^òñer
SFX A er omi/I barlúxer
SFX A er omi/I bàter
SFX A er omi/I bójer
SFX A er omi/I díxer
SFX A er omi/I dúxer
SFX A er omi/I estínguer
SFX A er omi/I fríđer
SFX A er omi/I fónder
SFX A er omi/I inténder
SFX A er omi/I kréder
SFX A er omi/I kòxer
SFX A er omi/I kórer
SFX A er omi/I lèđer
SFX A er omi/I lúxer
SFX A er omi/I méter
SFX A er omi/I mòver
SFX A er omi/I nàser
SFX A er omi/I néter
SFX A er omi/I piàxer
SFX A er omi/I pànder
SFX A er omi/I póner
SFX A er omi/I rónper
SFX A er omi/I rđer
SFX A er omi/I skríver
SFX A er omi/I strénđer
SFX A er omi/I sèguer
SFX A er omi/I sòrber
SFX A er omi/I tràer
SFX A er omi/I tèser
SFX A er omi/I ténder
SFX A er omi/I vèrter
SFX A er omi/I vèñer
SFX A er omi/I véder
SFX A er omi/I vínŧer
SFX A er omi/I víver
SFX A er omi/I xàser
SFX A er omi/I xàŧer
SFX A er omi/I ónđer
SFX A er omi/I ŧèrner
SFX A er omi/I ŧéder
SFX A er on/J [ao]er
SFX A er on/J [ao]ler
SFX A er on/J ^koñer
SFX A er on/J ^permaner
SFX A er on/J ^poder
SFX A er on/J ^remaner
SFX A er on/J aver
SFX A er on/J parer
SFX A er so/G parer
SFX A er so/G valer
SFX A er uda/G [ao]er
SFX A er uda/G [dst]oler
SFX A er uda/G ^koñer
SFX A er uda/G ^permaner
SFX A er uda/G ^poder
SFX A er uda/G ^remaner
SFX A er uda/G aler
SFX A er uda/G aver
SFX A er uda/G parer
SFX A er uda/G voler
SFX A er ude/G [ao]er
SFX A er ude/G [dst]oler
SFX A er ude/G ^koñer
SFX A er ude/G ^permaner
SFX A er ude/G ^poder
SFX A er ude/G ^remaner
SFX A er ude/G aler
SFX A er ude/G aver
SFX A er ude/G parer
SFX A er ude/G voler
SFX A er udi/G [ao]er
SFX A er udi/G [dst]oler
SFX A er udi/G ^koñer
SFX A er udi/G ^permaner
SFX A er udi/G ^poder
SFX A er udi/G ^remaner
SFX A er udi/G aler
SFX A er udi/G aver
SFX A er udi/G parer
SFX A er udi/G voler
SFX A er udo/G [ao]er
SFX A er udo/G [dst]oler
SFX A er udo/G ^koñer
SFX A er udo/G ^permaner
SFX A er udo/G ^poder
SFX A er udo/G ^remaner
SFX A er udo/G aler
SFX A er udo/G aver
SFX A er udo/G parer
SFX A er udo/G voler
SFX A er é/FN [ao]er
SFX A er é/FN [ao]ler
SFX A er é/FN ^koñer
SFX A er é/FN ^permaner
SFX A er é/FN ^remaner
SFX A er é/FN aver
SFX A er é/FN parer
SFX A er é/N ^poder
SFX A er éa/HNP [ao]er
SFX A er éa/HNP [ao]ler
SFX A er éa/HNP ^koñer
SFX A er éa/HNP ^permaner
SFX A er éa/HNP ^poder
SFX A er éa/HNP ^remaner
SFX A er éa/HNP aver
SFX A er éa/HNP parer
SFX A er éa/HNP saver
SFX A er éami/I [ao]er
SFX A er éami/I [ao]ler
SFX A er éami/I ^koñer
SFX A er éami/I ^permaner
SFX A er éami/I ^poder
SFX A er éami/I ^remaner
SFX A er éami/I aver
SFX A er éami/I parer
SFX A er éami/I saver
SFX A er éau/O [ao]er
SFX A er éau/O [ao]ler
SFX A er éau/O ^koñer
SFX A er éau/O ^permaner
SFX A er éau/O ^poder
SFX A er éau/O ^remaner
SFX A er éau/O aver
SFX A er éau/O parer
SFX A er éau/O saver
SFX A er ée/H [ao]er
SFX A er ée/H [ao]ler
SFX A er ée/H ^koñer
SFX A er ée/H ^permaner
SFX A er ée/H ^poder
SFX A er ée/H ^remaner
SFX A er ée/H aver
SFX A er ée/H parer
SFX A er ée/H saver
SFX A er éelo/Q [ao]er
SFX A er éelo/Q [ao]ler
SFX A er éelo/Q ^koñer
SFX A er éelo/Q ^permaner
SFX A er éelo/Q ^poder
SFX A er éelo/Q ^remaner
SFX A er éelo/Q aver
SFX A er éelo/Q parer
SFX A er éelo/Q saver
SFX A er éemi/I [ao]er
SFX A er éemi/I [ao]ler
SFX A er éemi/I ^koñer
SFX A er éemi/I ^permaner
SFX A er éemi/I ^poder
SFX A er éemi/I ^remaner
SFX A er éemi/I aver
SFX A er éemi/I parer
SFX A er éemi/I saver
SFX A er éi/LN [ao]er
SFX A er éi/LN [ao]ler
SFX A er éi/LN ^koñer
SFX A er éi/LN ^permaner
SFX A er éi/LN ^poder
SFX A er éi/LN ^remaner
SFX A er éi/LN aver
SFX A er éi/LN parer
SFX A er éi/LN saver
SFX A er éimo/J [ao]er
SFX A er éimo/J [ao]ler
SFX A er éimo/J ^koñer
SFX A er éimo/J ^permaner
SFX A er éimo/J ^poder
SFX A er éimo/J ^remaner
SFX A er éimo/J aver
SFX A er éimo/J parer
SFX A er éimo/J saver
SFX A er éimoni/K [ao]er
SFX A er éimoni/K [ao]ler
SFX A er éimoni/K ^koñer
SFX A er éimoni/K ^permaner
SFX A er éimoni/K ^poder
SFX A er éimoni/K ^remaner
SFX A er éimoni/K aver
SFX A er éimoni/K parer
SFX A er éimoni/K saver
SFX A er éitu/M [ao]er
SFX A er éitu/M [ao]ler
SFX A er éitu/M ^koñer
SFX A er éitu/M ^permaner
SFX A er éitu/M ^poder
SFX A er éitu/M ^remaner
SFX A er éitu/M aver
SFX A er éitu/M parer
SFX A er éitu/M saver
SFX A er émoni/K [ao]er
SFX A er émoni/K [ao]ler
SFX A er émoni/K ^koñer
SFX A er émoni/K ^permaner
SFX A er émoni/K ^poder
SFX A er émoni/K ^remaner
SFX A er émoni/K aver
SFX A er émoni/K parer
SFX A er éo/H [ao]er
SFX A er éo/H [ao]ler
SFX A er éo/H ^koñer
SFX A er éo/H ^permaner
SFX A er éo/H ^poder
SFX A er éo/H ^remaner
SFX A er éo/H aver
SFX A er éo/H parer
SFX A er éo/H saver
SFX A er éomi/I [ao]er
SFX A er éomi/I [ao]ler
SFX A er éomi/I ^koñer
SFX A er éomi/I ^permaner
SFX A er éomi/I ^poder
SFX A er éomi/I ^remaner
SFX A er éomi/I aver
SFX A er éomi/I parer
SFX A er éomi/I saver
SFX A er éu/O [ao]er
SFX A er éu/O [ao]ler
SFX A er éu/O ^koñer
SFX A er éu/O ^permaner
SFX A er éu/O ^poder
SFX A er éu/O ^remaner
SFX A er éu/O aver
SFX A er éu/O parer
SFX A er évami/I [ao]er
SFX A er évami/I [ao]ler
SFX A er évami/I ^koñer
SFX A er évami/I ^permaner
SFX A er évami/I ^poder
SFX A er évami/I ^remaner
SFX A er évami/I aver
SFX A er évami/I parer
SFX A er évami/I saver
SFX A er évelo/Q [ao]er
SFX A er évelo/Q [ao]ler
SFX A er évelo/Q ^koñer
SFX A er évelo/Q ^permaner
SFX A er évelo/Q ^poder
SFX A er évelo/Q ^remaner
SFX A er évelo/Q aver
SFX A er évelo/Q parer
SFX A er évelo/Q saver
SFX A er évemi/I [ao]er
SFX A er évemi/I [ao]ler
SFX A er évemi/I ^koñer
SFX A er évemi/I ^permaner
SFX A er évemi/I ^poder
SFX A er évemi/I ^remaner
SFX A er évemi/I aver
SFX A er évemi/I parer
SFX A er évemi/I saver
SFX A er évimo/J [ao]er
SFX A er évimo/J [ao]ler
SFX A er évimo/J ^koñer
SFX A er évimo/J ^permaner
SFX A er évimo/J ^poder
SFX A er évimo/J ^remaner
SFX A er évimo/J aver
SFX A er évimo/J parer
SFX A er évimo/J saver
SFX A er évimoni/K [ao]er
SFX A er évimoni/K [ao]ler
SFX A er évimoni/K ^koñer
SFX A er évimoni/K ^permaner
SFX A er évimoni/K ^poder
SFX A er évimoni/K ^remaner
SFX A er évimoni/K aver
SFX A er évimoni/K parer
SFX A er évimoni/K saver
SFX A er évitu/M [ao]er
SFX A er évitu/M [ao]ler
SFX A er évitu/M ^koñer
SFX A er évitu/M ^permaner
SFX A er évitu/M ^poder
SFX A er évitu/M ^remaner
SFX A er évitu/M aver
SFX A er évitu/M parer
SFX A er évitu/M saver
SFX A er évomi/I [ao]er
SFX A er évomi/I [ao]ler
SFX A er évomi/I ^koñer
SFX A er évomi/I ^permaner
SFX A er évomi/I ^poder
SFX A er évomi/I ^remaner
SFX A er évomi/I aver
SFX A er évomi/I parer
SFX A er évomi/I saver
SFX A er í/FN [ao]er
SFX A er í/FN [ao]ler
SFX A er í/FN ^koñer
SFX A er í/FN ^permaner
SFX A er í/FN ^remaner
SFX A er í/FN aver
SFX A er í/FN parer
SFX A er í/N ^poder
SFX A er ímoni/K [ao]er
SFX A er ímoni/K [ao]ler
SFX A er ímoni/K ^koñer
SFX A er ímoni/K ^permaner
SFX A er ímoni/K ^poder
SFX A er ímoni/K ^remaner
SFX A er ímoni/K aver
SFX A er ímoni/K parer
SFX A er íu/O [ao]er
SFX A er íu/O [ao]ler
SFX A er íu/O ^koñer
SFX A er íu/O ^permaner
SFX A er íu/O ^poder
SFX A er íu/O ^remaner
SFX A er íu/O aver
SFX A er íu/O parer
SFX A erajar araja/EFP serajar
SFX A erajar arajada/G serajar
SFX A erajar arajade/G serajar
SFX A erajar arajadi/G serajar
SFX A erajar arajado/G serajar
SFX A erajar arajando/EF serajar
SFX A erajar arajar/EF serajar
SFX A erajar arajaralo/Q serajar
SFX A erajar arajarami/I serajar
SFX A erajar arajaratu/M serajar
SFX A erajar arajarave/PR serajar
SFX A erajar arajaremo/J serajar
SFX A erajar arajaren/J serajar
SFX A erajar arajaresi/N serajar
SFX A erajar arajaresiu/O serajar
SFX A erajar arajarion/J serajar
SFX A erajar arajarisen/J serajar
SFX A erajar arajarision/J serajar
SFX A erajar arajarisié/N serajar
SFX A erajar arajarisiéu/O serajar
SFX A erajar arajarison/J serajar
SFX A erajar arajarié/N serajar
SFX A erajar arajariéu/O serajar
SFX A erajar arajaron/J serajar
SFX A erajar arajarà/HLP serajar
SFX A erajar arajaràe/P serajar
SFX A erajar arajarè/H serajar
SFX A erajar arajarèmi/I serajar
SFX A erajar arajaré/N serajar
SFX A erajar arajarémoni/K serajar
SFX A erajar arajarésimo/J serajar
SFX A erajar arajarésimoni/K serajar
SFX A erajar arajaréu/O serajar
SFX A erajar arajaría/HLP serajar
SFX A erajar arajaríami/I serajar
SFX A erajar arajaríatu/M serajar
SFX A erajar arajaríe/HP serajar
SFX A erajar arajaríelo/Q serajar
SFX A erajar arajaríemi/I serajar
SFX A erajar arajarò/H serajar
SFX A erajar arajaròmi/I serajar
SFX A erajar arajase/G serajar
SFX A erajar arajasta/G serajar
SFX A erajar arajaste/G serajar
SFX A erajar arajasti/G serajar
SFX A erajar arajasto/G serajar
SFX A erajar arajava/HNP serajar
SFX A erajar arajavau/O serajar
SFX A erajar arajave/H serajar
SFX A erajar arajavi/LN serajar
SFX A erajar arajavo/H serajar
SFX A erajar araje/GHP serajar
SFX A erajar arajemo/J serajar
SFX A erajar arajen/J serajar
SFX A erajar arajendo/EF serajar
SFX A erajar arajese/G serajar
SFX A erajar arajesta/G serajar
SFX A erajar arajeste/G serajar
SFX A erajar arajesti/G serajar
SFX A erajar arajesto/G serajar
SFX A erajar arajeva/HNP serajar
SFX A erajar arajevau/O serajar
SFX A erajar arajeve/H serajar
SFX A erajar arajevi/LN serajar
SFX A erajar arajevo/H serajar
SFX A erajar araji/L serajar
SFX A erajar arajisen/J serajar
SFX A erajar arajision/J serajar
SFX A erajar arajison/J serajar
SFX A erajar arajiven/J serajar
SFX A erajar arajivion/J serajar
SFX A erajar arajivié/N serajar
SFX A erajar arajiviéu/O serajar
SFX A erajar arajivon/J serajar
SFX A erajar arajié/N serajar
SFX A erajar arajiéu/O serajar
SFX A erajar arajo/H serajar
SFX A erajar arajon/J serajar
SFX A erajar arajàa/HNP serajar
SFX A erajar arajàami/I serajar
SFX A erajar arajàau/O serajar
SFX A erajar arajàe/H serajar
SFX A erajar arajàelo/Q serajar
SFX A erajar arajàemi/I serajar
SFX A erajar arajài/LN serajar
SFX A erajar arajàimo/J serajar
SFX A erajar arajàimoni/K serajar
SFX A erajar arajàitu/M serajar
SFX A erajar arajào/H serajar
SFX A erajar arajàomi/I serajar
SFX A erajar arajàvami/I serajar
SFX A erajar arajàvelo/Q serajar
SFX A erajar arajàvemi/I serajar
SFX A erajar arajàvimo/J serajar
SFX A erajar arajàvimoni/K serajar
SFX A erajar arajàvitu/M serajar
SFX A erajar arajàvomi/I serajar
SFX A erajar arajè/FN serajar
SFX A erajar arajèu/O serajar
SFX A erajar arajé/FN serajar
SFX A erajar arajéa/HNP serajar
SFX A erajar arajéami/I serajar
SFX A erajar arajéau/O serajar
SFX A erajar arajée/H serajar
SFX A erajar arajéelo/Q serajar
SFX A erajar arajéemi/I serajar
SFX A erajar arajéi/LN serajar
SFX A erajar arajéimo/J serajar
SFX A erajar arajéimoni/K serajar
SFX A erajar arajéitu/M serajar
SFX A erajar arajémoni/K serajar
SFX A erajar arajéo/H serajar
SFX A erajar arajéomi/I serajar
SFX A erajar arajéu/O serajar
SFX A erajar arajévami/I serajar
SFX A erajar arajévelo/Q serajar
SFX A erajar arajévemi/I serajar
SFX A erajar arajévimo/J serajar
SFX A erajar arajévimoni/K serajar
SFX A erajar arajévitu/M serajar
SFX A erajar arajévomi/I serajar
SFX A erajar aràjelo/Q serajar
SFX A erajar aràjemi/I serajar
SFX A erajar aràjitu/M serajar
SFX A erajar aràjomi/I serajar
SFX A eramar arama/EFP ^deramar
SFX A eramar aramada/G ^deramar
SFX A eramar aramade/G ^deramar
SFX A eramar aramadi/G ^deramar
SFX A eramar aramado/G ^deramar
SFX A eramar aramando/EF ^deramar
SFX A eramar aramar/EF ^deramar
SFX A eramar aramaralo/Q ^deramar
SFX A eramar aramarami/I ^deramar
SFX A eramar aramaratu/M ^deramar
SFX A eramar aramarave/PR ^deramar
SFX A eramar aramaremo/J ^deramar
SFX A eramar aramaren/J ^deramar
SFX A eramar aramaresi/N ^deramar
SFX A eramar aramaresiu/O ^deramar
SFX A eramar aramarion/J ^deramar
SFX A eramar aramarisen/J ^deramar
SFX A eramar aramarision/J ^deramar
SFX A eramar aramarisié/N ^deramar
SFX A eramar aramarisiéu/O ^deramar
SFX A eramar aramarison/J ^deramar
SFX A eramar aramarié/N ^deramar
SFX A eramar aramariéu/O ^deramar
SFX A eramar aramaron/J ^deramar
SFX A eramar aramarà/HLP ^deramar
SFX A eramar aramaràe/P ^deramar
SFX A eramar aramarè/H ^deramar
SFX A eramar aramarèmi/I ^deramar
SFX A eramar aramaré/N ^deramar
SFX A eramar aramarémoni/K ^deramar
SFX A eramar aramarésimo/J ^deramar
SFX A eramar aramarésimoni/K ^deramar
SFX A eramar aramaréu/O ^deramar
SFX A eramar aramaría/HLP ^deramar
SFX A eramar aramaríami/I ^deramar
SFX A eramar aramaríatu/M ^deramar
SFX A eramar aramaríe/HP ^deramar
SFX A eramar aramaríelo/Q ^deramar
SFX A eramar aramaríemi/I ^deramar
SFX A eramar aramarò/H ^deramar
SFX A eramar aramaròmi/I ^deramar
SFX A eramar aramase/G ^deramar
SFX A eramar aramasta/G ^deramar
SFX A eramar aramaste/G ^deramar
SFX A eramar aramasti/G ^deramar
SFX A eramar aramasto/G ^deramar
SFX A eramar aramava/HNP ^deramar
SFX A eramar aramavau/O ^deramar
SFX A eramar aramave/H ^deramar
SFX A eramar aramavi/LN ^deramar
SFX A eramar aramavo/H ^deramar
SFX A eramar arame/GHP ^deramar
SFX A eramar aramemo/J ^deramar
SFX A eramar aramen/J ^deramar
SFX A eramar aramendo/EF ^deramar
SFX A eramar aramese/G ^deramar
SFX A eramar aramesta/G ^deramar
SFX A eramar arameste/G ^deramar
SFX A eramar aramesti/G ^deramar
SFX A eramar aramesto/G ^deramar
SFX A eramar arameva/HNP ^deramar
SFX A eramar aramevau/O ^deramar
SFX A eramar arameve/H ^deramar
SFX A eramar aramevi/LN ^deramar
SFX A eramar aramevo/H ^deramar
SFX A eramar arami/L ^deramar
SFX A eramar aramion/J ^deramar
SFX A eramar aramisen/J ^deramar
SFX A eramar aramision/J ^deramar
SFX A eramar aramison/J ^deramar
SFX A eramar aramiven/J ^deramar
SFX A eramar aramivion/J ^deramar
SFX A eramar aramivié/N ^deramar
SFX A eramar aramiviéu/O ^deramar
SFX A eramar aramivon/J ^deramar
SFX A eramar aramié/N ^deramar
SFX A eramar aramiéu/O ^deramar
SFX A eramar aramo/H ^deramar
SFX A eramar aramon/J ^deramar
SFX A eramar aramàa/HNP ^deramar
SFX A eramar aramàami/I ^deramar
SFX A eramar aramàau/O ^deramar
SFX A eramar aramàe/H ^deramar
SFX A eramar aramàelo/Q ^deramar
SFX A eramar aramàemi/I ^deramar
SFX A eramar aramài/LN ^deramar
SFX A eramar aramàimo/J ^deramar
SFX A eramar aramàimoni/K ^deramar
SFX A eramar aramàitu/M ^deramar
SFX A eramar aramào/H ^deramar
SFX A eramar aramàomi/I ^deramar
SFX A eramar aramàvami/I ^deramar
SFX A eramar aramàvelo/Q ^deramar
SFX A eramar aramàvemi/I ^deramar
SFX A eramar aramàvimo/J ^deramar
SFX A eramar aramàvimoni/K ^deramar
SFX A eramar aramàvitu/M ^deramar
SFX A eramar aramàvomi/I ^deramar
SFX A eramar aramè/FN ^deramar
SFX A eramar aramèu/O ^deramar
SFX A eramar aramé/FN ^deramar
SFX A eramar araméa/HNP ^deramar
SFX A eramar araméami/I ^deramar
SFX A eramar araméau/O ^deramar
SFX A eramar aramée/H ^deramar
SFX A eramar araméelo/Q ^deramar
SFX A eramar araméemi/I ^deramar
SFX A eramar araméi/LN ^deramar
SFX A eramar araméimo/J ^deramar
SFX A eramar araméimoni/K ^deramar
SFX A eramar araméitu/M ^deramar
SFX A eramar aramémoni/K ^deramar
SFX A eramar araméo/H ^deramar
SFX A eramar araméomi/I ^deramar
SFX A eramar araméu/O ^deramar
SFX A eramar aramévami/I ^deramar
SFX A eramar aramévelo/Q ^deramar
SFX A eramar aramévemi/I ^deramar
SFX A eramar aramévimo/J ^deramar
SFX A eramar aramévimoni/K ^deramar
SFX A eramar aramévitu/M ^deramar
SFX A eramar aramévomi/I ^deramar
SFX A eramar aràmelo/Q ^deramar
SFX A eramar aràmemi/I ^deramar
SFX A eramar aràmitu/M ^deramar
SFX A eramar aràmomi/I ^deramar
SFX A erapienar arapiena/EFP ^terapienar
SFX A erapienar arapienada/G ^terapienar
SFX A erapienar arapienade/G ^terapienar
SFX A erapienar arapienadi/G ^terapienar
SFX A erapienar arapienado/G ^terapienar
SFX A erapienar arapienando/EF ^terapienar
SFX A erapienar arapienar/EF ^terapienar
SFX A erapienar arapienaralo/Q ^terapienar
SFX A erapienar arapienarami/I ^terapienar
SFX A erapienar arapienaratu/M ^terapienar
SFX A erapienar arapienarave/PR ^terapienar
SFX A erapienar arapienaremo/J ^terapienar
SFX A erapienar arapienaren/J ^terapienar
SFX A erapienar arapienaresi/N ^terapienar
SFX A erapienar arapienaresiu/O ^terapienar
SFX A erapienar arapienarion/J ^terapienar
SFX A erapienar arapienarisen/J ^terapienar
SFX A erapienar arapienarision/J ^terapienar
SFX A erapienar arapienarisié/N ^terapienar
SFX A erapienar arapienarisiéu/O ^terapienar
SFX A erapienar arapienarison/J ^terapienar
SFX A erapienar arapienarié/N ^terapienar
SFX A erapienar arapienariéu/O ^terapienar
SFX A erapienar arapienaron/J ^terapienar
SFX A erapienar arapienarà/HLP ^terapienar
SFX A erapienar arapienaràe/P ^terapienar
SFX A erapienar arapienarè/H ^terapienar
SFX A erapienar arapienarèmi/I ^terapienar
SFX A erapienar arapienaré/N ^terapienar
SFX A erapienar arapienarémoni/K ^terapienar
SFX A erapienar arapienarésimo/J ^terapienar
SFX A erapienar arapienarésimoni/K ^terapienar
SFX A erapienar arapienaréu/O ^terapienar
SFX A erapienar arapienaría/HLP ^terapienar
SFX A erapienar arapienaríami/I ^terapienar
SFX A erapienar arapienaríatu/M ^terapienar
SFX A erapienar arapienaríe/HP ^terapienar
SFX A erapienar arapienaríelo/Q ^terapienar
SFX A erapienar arapienaríemi/I ^terapienar
SFX A erapienar arapienarò/H ^terapienar
SFX A erapienar arapienaròmi/I ^terapienar
SFX A erapienar arapienase/G ^terapienar
SFX A erapienar arapienasta/G ^terapienar
SFX A erapienar arapienaste/G ^terapienar
SFX A erapienar arapienasti/G ^terapienar
SFX A erapienar arapienasto/G ^terapienar
SFX A erapienar arapienava/HNP ^terapienar
SFX A erapienar arapienavau/O ^terapienar
SFX A erapienar arapienave/H ^terapienar
SFX A erapienar arapienavi/LN ^terapienar
SFX A erapienar arapienavo/H ^terapienar
SFX A erapienar arapiene/GHP ^terapienar
SFX A erapienar arapienemo/J ^terapienar
SFX A erapienar arapienen/J ^terapienar
SFX A erapienar arapienendo/EF ^terapienar
SFX A erapienar arapienese/G ^terapienar
SFX A erapienar arapienesta/G ^terapienar
SFX A erapienar arapieneste/G ^terapienar
SFX A erapienar arapienesti/G ^terapienar
SFX A erapienar arapienesto/G ^terapienar
SFX A erapienar arapieneva/HNP ^terapienar
SFX A erapienar arapienevau/O ^terapienar
SFX A erapienar arapieneve/H ^terapienar
SFX A erapienar arapienevi/LN ^terapienar
SFX A erapienar arapienevo/H ^terapienar
SFX A erapienar arapieni/L ^terapienar
SFX A erapienar arapienion/J ^terapienar
SFX A erapienar arapienisen/J ^terapienar
SFX A erapienar arapienision/J ^terapienar
SFX A erapienar arapienison/J ^terapienar
SFX A erapienar arapieniven/J ^terapienar
SFX A erapienar arapienivion/J ^terapienar
SFX A erapienar arapienivié/N ^terapienar
SFX A erapienar arapieniviéu/O ^terapienar
SFX A erapienar arapienivon/J ^terapienar
SFX A erapienar arapienié/N ^terapienar
SFX A erapienar arapieniéu/O ^terapienar
SFX A erapienar arapieno/H ^terapienar
SFX A erapienar arapienon/J ^terapienar
SFX A erapienar arapienàa/HNP ^terapienar
SFX A erapienar arapienàami/I ^terapienar
SFX A erapienar arapienàau/O ^terapienar
SFX A erapienar arapienàe/H ^terapienar
SFX A erapienar arapienàelo/Q ^terapienar
SFX A erapienar arapienàemi/I ^terapienar
SFX A erapienar arapienài/LN ^terapienar
SFX A erapienar arapienàimo/J ^terapienar
SFX A erapienar arapienàimoni/K ^terapienar
SFX A erapienar arapienàitu/M ^terapienar
SFX A erapienar arapienào/H ^terapienar
SFX A erapienar arapienàomi/I ^terapienar
SFX A erapienar arapienàvami/I ^terapienar
SFX A erapienar arapienàvelo/Q ^terapienar
SFX A erapienar arapienàvemi/I ^terapienar
SFX A erapienar arapienàvimo/J ^terapienar
SFX A erapienar arapienàvimoni/K ^terapienar
SFX A erapienar arapienàvitu/M ^terapienar
SFX A erapienar arapienàvomi/I ^terapienar
SFX A erapienar arapienè/FN ^terapienar
SFX A erapienar arapienèu/O ^terapienar
SFX A erapienar arapiené/FN ^terapienar
SFX A erapienar arapienéa/HNP ^terapienar
SFX A erapienar arapienéami/I ^terapienar
SFX A erapienar arapienéau/O ^terapienar
SFX A erapienar arapienée/H ^terapienar
SFX A erapienar arapienéelo/Q ^terapienar
SFX A erapienar arapienéemi/I ^terapienar
SFX A erapienar arapienéi/LN ^terapienar
SFX A erapienar arapienéimo/J ^terapienar
SFX A erapienar arapienéimoni/K ^terapienar
SFX A erapienar arapienéitu/M ^terapienar
SFX A erapienar arapienémoni/K ^terapienar
SFX A erapienar arapienéo/H ^terapienar
SFX A erapienar arapienéomi/I ^terapienar
SFX A erapienar arapienéu/O ^terapienar
SFX A erapienar arapienévami/I ^terapienar
SFX A erapienar arapienévelo/Q ^terapienar
SFX A erapienar arapienévemi/I ^terapienar
SFX A erapienar arapienévimo/J ^terapienar
SFX A erapienar arapienévimoni/K ^terapienar
SFX A erapienar arapienévitu/M ^terapienar
SFX A erapienar arapienévomi/I ^terapienar
SFX A erapienar arapiénelo/Q ^terapienar
SFX A erapienar arapiénemi/I ^terapienar
SFX A erapienar arapiénitu/M ^terapienar
SFX A erapienar arapiénomi/I ^terapienar
SFX A erar arada/G [bcdfgjklmnpstvxđŧ]erar
SFX A erar arade/G [bcdfgjklmnpstvxđŧ]erar
SFX A erar aradi/G [bcdfgjklmnpstvxđŧ]erar
SFX A erar arado/G [bcdfgjklmnpstvxđŧ]erar
SFX A erar arando/EF [bcdfgjklmnpstvxđŧ]erar
SFX A erar arar/EF [bcdfgjklmnpstvxđŧ]erar
SFX A erar araralo/Q [bcdfgjklmnpstvxđŧ]erar
SFX A erar ararami/I [bcdfgjklmnpstvxđŧ]erar
SFX A erar araratu/M [bcdfgjklmnpstvxđŧ]erar
SFX A erar ararave/PR [bcdfgjklmnpstvxđŧ]erar
SFX A erar araremo/J [bcdfgjklmnpstvxđŧ]erar
SFX A erar araren/J [bcdfgjklmnpstvxđŧ]erar
SFX A erar araresi/N [bcdfgjklmnpstvxđŧ]erar
SFX A erar araresiu/O [bcdfgjklmnpstvxđŧ]erar
SFX A erar ararion/J [bcdfgjklmnpstvxđŧ]erar
SFX A erar ararisen/J [bcdfgjklmnpstvxđŧ]erar
SFX A erar ararision/J [bcdfgjklmnpstvxđŧ]erar
SFX A erar ararisié/N [bcdfgjklmnpstvxđŧ]erar
SFX A erar ararisiéu/O [bcdfgjklmnpstvxđŧ]erar
SFX A erar ararison/J [bcdfgjklmnpstvxđŧ]erar
SFX A erar ararié/N [bcdfgjklmnpstvxđŧ]erar
SFX A erar arariéu/O [bcdfgjklmnpstvxđŧ]erar
SFX A erar araron/J [bcdfgjklmnpstvxđŧ]erar
SFX A erar ararà/HLP [bcdfgjklmnpstvxđŧ]erar
SFX A erar araràe/P [bcdfgjklmnpstvxđŧ]erar
SFX A erar ararè/H [bcdfgjklmnpstvxđŧ]erar
SFX A erar ararèmi/I [bcdfgjklmnpstvxđŧ]erar
SFX A erar araré/N [bcdfgjklmnpstvxđŧ]erar
SFX A erar ararémoni/K [bcdfgjklmnpstvxđŧ]erar
SFX A erar ararésimo/J [bcdfgjklmnpstvxđŧ]erar
SFX A erar ararésimoni/K [bcdfgjklmnpstvxđŧ]erar
SFX A erar araréu/O [bcdfgjklmnpstvxđŧ]erar
SFX A erar araría/HLP [bcdfgjklmnpstvxđŧ]erar
SFX A erar araríami/I [bcdfgjklmnpstvxđŧ]erar
SFX A erar araríatu/M [bcdfgjklmnpstvxđŧ]erar
SFX A erar araríe/HP [bcdfgjklmnpstvxđŧ]erar
SFX A erar araríelo/Q [bcdfgjklmnpstvxđŧ]erar
SFX A erar araríemi/I [bcdfgjklmnpstvxđŧ]erar
SFX A erar ararò/H [bcdfgjklmnpstvxđŧ]erar
SFX A erar araròmi/I [bcdfgjklmnpstvxđŧ]erar
SFX A erar arase/G [bcdfgjklmnpstvxđŧ]erar
SFX A erar arasta/G [bcdfgjklmnpstvxđŧ]erar
SFX A erar araste/G [bcdfgjklmnpstvxđŧ]erar
SFX A erar arasti/G [bcdfgjklmnpstvxđŧ]erar
SFX A erar arasto/G [bcdfgjklmnpstvxđŧ]erar
SFX A erar arava/HNP [bcdfgjklmnpstvxđŧ]erar
SFX A erar aravau/O [bcdfgjklmnpstvxđŧ]erar
SFX A erar arave/H [bcdfgjklmnpstvxđŧ]erar
SFX A erar aravi/LN [bcdfgjklmnpstvxđŧ]erar
SFX A erar aravo/H [bcdfgjklmnpstvxđŧ]erar
SFX A erar aremo/J [bcdfgjklmnpstvxđŧ]erar
SFX A erar aren/J [bcdfgjklmnpstvxđŧ]erar
SFX A erar arendo/EF [bcdfgjklmnpstvxđŧ]erar
SFX A erar areralo/Q [bcdfgjklmnpstvxđŧ]erar
SFX A erar arerami/I [bcdfgjklmnpstvxđŧ]erar
SFX A erar areratu/M [bcdfgjklmnpstvxđŧ]erar
SFX A erar arerave/PR [bcdfgjklmnpstvxđŧ]erar
SFX A erar areremo/J [bcdfgjklmnpstvxđŧ]erar
SFX A erar areren/J [bcdfgjklmnpstvxđŧ]erar
SFX A erar areresi/N [bcdfgjklmnpstvxđŧ]erar
SFX A erar areresiu/O [bcdfgjklmnpstvxđŧ]erar
SFX A erar arerion/J [bcdfgjklmnpstvxđŧ]erar
SFX A erar arerisen/J [bcdfgjklmnpstvxđŧ]erar
SFX A erar arerision/J [bcdfgjklmnpstvxđŧ]erar
SFX A erar arerisié/N [bcdfgjklmnpstvxđŧ]erar
SFX A erar arerisiéu/O [bcdfgjklmnpstvxđŧ]erar
SFX A erar arerison/J [bcdfgjklmnpstvxđŧ]erar
SFX A erar arerié/N [bcdfgjklmnpstvxđŧ]erar
SFX A erar areriéu/O [bcdfgjklmnpstvxđŧ]erar
SFX A erar areron/J [bcdfgjklmnpstvxđŧ]erar
SFX A erar arerà/HLP [bcdfgjklmnpstvxđŧ]erar
SFX A erar areràe/P [bcdfgjklmnpstvxđŧ]erar
SFX A erar arerè/H [bcdfgjklmnpstvxđŧ]erar
SFX A erar arerèmi/I [bcdfgjklmnpstvxđŧ]erar
SFX A erar areré/N [bcdfgjklmnpstvxđŧ]erar
SFX A erar arerémoni/K [bcdfgjklmnpstvxđŧ]erar
SFX A erar arerésimo/J [bcdfgjklmnpstvxđŧ]erar
SFX A erar arerésimoni/K [bcdfgjklmnpstvxđŧ]erar
SFX A erar areréu/O [bcdfgjklmnpstvxđŧ]erar
SFX A erar arería/HLP [bcdfgjklmnpstvxđŧ]erar
SFX A erar areríami/I [bcdfgjklmnpstvxđŧ]erar
SFX A erar areríatu/M [bcdfgjklmnpstvxđŧ]erar
SFX A erar areríe/HP [bcdfgjklmnpstvxđŧ]erar
SFX A erar areríelo/Q [bcdfgjklmnpstvxđŧ]erar
SFX A erar areríemi/I [bcdfgjklmnpstvxđŧ]erar
SFX A erar arerò/H [bcdfgjklmnpstvxđŧ]erar
SFX A erar areròmi/I [bcdfgjklmnpstvxđŧ]erar
SFX A erar arese/G [bcdfgjklmnpstvxđŧ]erar
SFX A erar aresta/G [bcdfgjklmnpstvxđŧ]erar
SFX A erar areste/G [bcdfgjklmnpstvxđŧ]erar
SFX A erar aresti/G [bcdfgjklmnpstvxđŧ]erar
SFX A erar aresto/G [bcdfgjklmnpstvxđŧ]erar
SFX A erar areva/HNP [bcdfgjklmnpstvxđŧ]erar
SFX A erar arevau/O [bcdfgjklmnpstvxđŧ]erar
SFX A erar areve/H [bcdfgjklmnpstvxđŧ]erar
SFX A erar arevi/LN [bcdfgjklmnpstvxđŧ]erar
SFX A erar arevo/H [bcdfgjklmnpstvxđŧ]erar
SFX A erar arion/J [bcdfgjklmnpstvxđŧ]erar
SFX A erar arisen/J [bcdfgjklmnpstvxđŧ]erar
SFX A erar arision/J [bcdfgjklmnpstvxđŧ]erar
SFX A erar arison/J [bcdfgjklmnpstvxđŧ]erar
SFX A erar ariven/J [bcdfgjklmnpstvxđŧ]erar
SFX A erar arivion/J [bcdfgjklmnpstvxđŧ]erar
SFX A erar arivié/N [bcdfgjklmnpstvxđŧ]erar
SFX A erar ariviéu/O [bcdfgjklmnpstvxđŧ]erar
SFX A erar arivon/J [bcdfgjklmnpstvxđŧ]erar
SFX A erar arié/N [bcdfgjklmnpstvxđŧ]erar
SFX A erar ariéu/O [bcdfgjklmnpstvxđŧ]erar
SFX A erar aron/J [bcdfgjklmnpstvxđŧ]erar
SFX A erar aràa/HNP [bcdfgjklmnpstvxđŧ]erar
SFX A erar aràami/I [bcdfgjklmnpstvxđŧ]erar
SFX A erar aràau/O [bcdfgjklmnpstvxđŧ]erar
SFX A erar aràe/H [bcdfgjklmnpstvxđŧ]erar
SFX A erar aràelo/Q [bcdfgjklmnpstvxđŧ]erar
SFX A erar aràemi/I [bcdfgjklmnpstvxđŧ]erar
SFX A erar arài/LN [bcdfgjklmnpstvxđŧ]erar
SFX A erar aràimo/J [bcdfgjklmnpstvxđŧ]erar
SFX A erar aràimoni/K [bcdfgjklmnpstvxđŧ]erar
SFX A erar aràitu/M [bcdfgjklmnpstvxđŧ]erar
SFX A erar arào/H [bcdfgjklmnpstvxđŧ]erar
SFX A erar aràomi/I [bcdfgjklmnpstvxđŧ]erar
SFX A erar aràvami/I [bcdfgjklmnpstvxđŧ]erar
SFX A erar aràvelo/Q [bcdfgjklmnpstvxđŧ]erar
SFX A erar aràvemi/I [bcdfgjklmnpstvxđŧ]erar
SFX A erar aràvimo/J [bcdfgjklmnpstvxđŧ]erar
SFX A erar aràvimoni/K [bcdfgjklmnpstvxđŧ]erar
SFX A erar aràvitu/M [bcdfgjklmnpstvxđŧ]erar
SFX A erar aràvomi/I [bcdfgjklmnpstvxđŧ]erar
SFX A erar arè/FN [bcdfgjklmnpstvxđŧ]erar
SFX A erar arèu/O [bcdfgjklmnpstvxđŧ]erar
SFX A erar aré/FN [bcdfgjklmnpstvxđŧ]erar
SFX A erar aréa/HNP [bcdfgjklmnpstvxđŧ]erar
SFX A erar aréami/I [bcdfgjklmnpstvxđŧ]erar
SFX A erar aréau/O [bcdfgjklmnpstvxđŧ]erar
SFX A erar arée/H [bcdfgjklmnpstvxđŧ]erar
SFX A erar aréelo/Q [bcdfgjklmnpstvxđŧ]erar
SFX A erar aréemi/I [bcdfgjklmnpstvxđŧ]erar
SFX A erar aréi/LN [bcdfgjklmnpstvxđŧ]erar
SFX A erar aréimo/J [bcdfgjklmnpstvxđŧ]erar
SFX A erar aréimoni/K [bcdfgjklmnpstvxđŧ]erar
SFX A erar aréitu/M [bcdfgjklmnpstvxđŧ]erar
SFX A erar arémoni/K [bcdfgjklmnpstvxđŧ]erar
SFX A erar aréo/H [bcdfgjklmnpstvxđŧ]erar
SFX A erar aréomi/I [bcdfgjklmnpstvxđŧ]erar
SFX A erar aréu/O [bcdfgjklmnpstvxđŧ]erar
SFX A erar arévami/I [bcdfgjklmnpstvxđŧ]erar
SFX A erar arévelo/Q [bcdfgjklmnpstvxđŧ]erar
SFX A erar arévemi/I [bcdfgjklmnpstvxđŧ]erar
SFX A erar arévimo/J [bcdfgjklmnpstvxđŧ]erar
SFX A erar arévimoni/K [bcdfgjklmnpstvxđŧ]erar
SFX A erar arévitu/M [bcdfgjklmnpstvxđŧ]erar
SFX A erar arévomi/I [bcdfgjklmnpstvxđŧ]erar
SFX A erar èra/EFP [an]kuerar
SFX A erar èra/EFP [cŧ]erar
SFX A erar èra/EFP ^aterar
SFX A erar èra/EFP ^ingranerar
SFX A erar èra/EFP ^interkuerar
SFX A erar èra/EFP ^serar
SFX A erar èra/EFP ^tierar
SFX A erar èra/EFP ferar
SFX A erar èra/EFP pierar
SFX A erar èra/EFP sperar
SFX A erar èra/EFP terar
SFX A erar ère/GHP [an]kuerar
SFX A erar ère/GHP [cŧ]erar
SFX A erar ère/GHP ^aterar
SFX A erar ère/GHP ^ingranerar
SFX A erar ère/GHP ^interkuerar
SFX A erar ère/GHP ^serar
SFX A erar ère/GHP ^tierar
SFX A erar ère/GHP ferar
SFX A erar ère/GHP pierar
SFX A erar ère/GHP sperar
SFX A erar ère/GHP terar
SFX A erar èrelo/Q [an]kuerar
SFX A erar èrelo/Q [cŧ]erar
SFX A erar èrelo/Q ^aterar
SFX A erar èrelo/Q ^ingranerar
SFX A erar èrelo/Q ^interkuerar
SFX A erar èrelo/Q ^serar
SFX A erar èrelo/Q ^tierar
SFX A erar èrelo/Q ferar
SFX A erar èrelo/Q pierar
SFX A erar èrelo/Q sperar
SFX A erar èrelo/Q terar
SFX A erar èremi/I [an]kuerar
SFX A erar èremi/I [cŧ]erar
SFX A erar èremi/I ^aterar
SFX A erar èremi/I ^ingranerar
SFX A erar èremi/I ^interkuerar
SFX A erar èremi/I ^serar
SFX A erar èremi/I ^tierar
SFX A erar èremi/I ferar
SFX A erar èremi/I pierar
SFX A erar èremi/I sperar
SFX A erar èremi/I terar
SFX A erar èri/L [an]kuerar
SFX A erar èri/L [cŧ]erar
SFX A erar èri/L ^aterar
SFX A erar èri/L ^ingranerar
SFX A erar èri/L ^interkuerar
SFX A erar èri/L ^serar
SFX A erar èri/L ^tierar
SFX A erar èri/L ferar
SFX A erar èri/L pierar
SFX A erar èri/L sperar
SFX A erar èri/L terar
SFX A erar èritu/M [an]kuerar
SFX A erar èritu/M [cŧ]erar
SFX A erar èritu/M ^aterar
SFX A erar èritu/M ^ingranerar
SFX A erar èritu/M ^interkuerar
SFX A erar èritu/M ^serar
SFX A erar èritu/M ^tierar
SFX A erar èritu/M ferar
SFX A erar èritu/M pierar
SFX A erar èritu/M sperar
SFX A erar èritu/M terar
SFX A erar èro/H [an]kuerar
SFX A erar èro/H [cŧ]erar
SFX A erar èro/H ^aterar
SFX A erar èro/H ^ingranerar
SFX A erar èro/H ^interkuerar
SFX A erar èro/H ^serar
SFX A erar èro/H ^tierar
SFX A erar èro/H ferar
SFX A erar èro/H pierar
SFX A erar èro/H sperar
SFX A erar èro/H terar
SFX A erar èromi/I [an]kuerar
SFX A erar èromi/I [cŧ]erar
SFX A erar èromi/I ^aterar
SFX A erar èromi/I ^ingranerar
SFX A erar èromi/I ^interkuerar
SFX A erar èromi/I ^serar
SFX A erar èromi/I ^tierar
SFX A erar èromi/I ferar
SFX A erar èromi/I pierar
SFX A erar èromi/I sperar
SFX A erar èromi/I terar
SFX A eravejar araveja/EFP meravejar
SFX A eravejar aravejada/G meravejar
SFX A eravejar aravejade/G meravejar
SFX A eravejar aravejadi/G meravejar
SFX A eravejar aravejado/G meravejar
SFX A eravejar aravejando/EF meravejar
SFX A eravejar aravejar/EF meravejar
SFX A eravejar aravejaralo/Q meravejar
SFX A eravejar aravejarami/I meravejar
SFX A eravejar aravejaratu/M meravejar
SFX A eravejar aravejarave/PR meravejar
SFX A eravejar aravejaremo/J meravejar
SFX A eravejar aravejaren/J meravejar
SFX A eravejar aravejaresi/N meravejar
SFX A eravejar aravejaresiu/O meravejar
SFX A eravejar aravejarion/J meravejar
SFX A eravejar aravejarisen/J meravejar
SFX A eravejar aravejarision/J meravejar
SFX A eravejar aravejarisié/N meravejar
SFX A eravejar aravejarisiéu/O meravejar
SFX A eravejar aravejarison/J meravejar
SFX A eravejar aravejarié/N meravejar
SFX A eravejar aravejariéu/O meravejar
SFX A eravejar aravejaron/J meravejar
SFX A eravejar aravejarà/HLP meravejar
SFX A eravejar aravejaràe/P meravejar
SFX A eravejar aravejarè/H meravejar
SFX A eravejar aravejarèmi/I meravejar
SFX A eravejar aravejaré/N meravejar
SFX A eravejar aravejarémoni/K meravejar
SFX A eravejar aravejarésimo/J meravejar
SFX A eravejar aravejarésimoni/K meravejar
SFX A eravejar aravejaréu/O meravejar
SFX A eravejar aravejaría/HLP meravejar
SFX A eravejar aravejaríami/I meravejar
SFX A eravejar aravejaríatu/M meravejar
SFX A eravejar aravejaríe/HP meravejar
SFX A eravejar aravejaríelo/Q meravejar
SFX A eravejar aravejaríemi/I meravejar
SFX A eravejar aravejarò/H meravejar
SFX A eravejar aravejaròmi/I meravejar
SFX A eravejar aravejase/G meravejar
SFX A eravejar aravejasta/G meravejar
SFX A eravejar aravejaste/G meravejar
SFX A eravejar aravejasti/G meravejar
SFX A eravejar aravejasto/G meravejar
SFX A eravejar aravejava/HNP meravejar
SFX A eravejar aravejavau/O meravejar
SFX A eravejar aravejave/H meravejar
SFX A eravejar aravejavi/LN meravejar
SFX A eravejar aravejavo/H meravejar
SFX A eravejar araveje/GHP meravejar
SFX A eravejar aravejemo/J meravejar
SFX A eravejar aravejen/J meravejar
SFX A eravejar aravejendo/EF meravejar
SFX A eravejar aravejese/G meravejar
SFX A eravejar aravejesta/G meravejar
SFX A eravejar aravejeste/G meravejar
SFX A eravejar aravejesti/G meravejar
SFX A eravejar aravejesto/G meravejar
SFX A eravejar aravejeva/HNP meravejar
SFX A eravejar aravejevau/O meravejar
SFX A eravejar aravejeve/H meravejar
SFX A eravejar aravejevi/LN meravejar
SFX A eravejar aravejevo/H meravejar
SFX A eravejar araveji/L meravejar
SFX A eravejar aravejisen/J meravejar
SFX A eravejar aravejision/J meravejar
SFX A eravejar aravejison/J meravejar
SFX A eravejar aravejiven/J meravejar
SFX A eravejar aravejivion/J meravejar
SFX A eravejar aravejivié/N meravejar
SFX A eravejar aravejiviéu/O meravejar
SFX A eravejar aravejivon/J meravejar
SFX A eravejar aravejié/N meravejar
SFX A eravejar aravejiéu/O meravejar
SFX A eravejar aravejo/H meravejar
SFX A eravejar aravejon/J meravejar
SFX A eravejar aravejàa/HNP meravejar
SFX A eravejar aravejàami/I meravejar
SFX A eravejar aravejàau/O meravejar
SFX A eravejar aravejàe/H meravejar
SFX A eravejar aravejàelo/Q meravejar
SFX A eravejar aravejàemi/I meravejar
SFX A eravejar aravejài/LN meravejar
SFX A eravejar aravejàimo/J meravejar
SFX A eravejar aravejàimoni/K meravejar
SFX A eravejar aravejàitu/M meravejar
SFX A eravejar aravejào/H meravejar
SFX A eravejar aravejàomi/I meravejar
SFX A eravejar aravejàvami/I meravejar
SFX A eravejar aravejàvelo/Q meravejar
SFX A eravejar aravejàvemi/I meravejar
SFX A eravejar aravejàvimo/J meravejar
SFX A eravejar aravejàvimoni/K meravejar
SFX A eravejar aravejàvitu/M meravejar
SFX A eravejar aravejàvomi/I meravejar
SFX A eravejar aravejè/FN meravejar
SFX A eravejar aravejèu/O meravejar
SFX A eravejar aravejé/FN meravejar
SFX A eravejar aravejéa/HNP meravejar
SFX A eravejar aravejéami/I meravejar
SFX A eravejar aravejéau/O meravejar
SFX A eravejar aravejée/H meravejar
SFX A eravejar aravejéelo/Q meravejar
SFX A eravejar aravejéemi/I meravejar
SFX A eravejar aravejéi/LN meravejar
SFX A eravejar aravejéimo/J meravejar
SFX A eravejar aravejéimoni/K meravejar
SFX A eravejar aravejéitu/M meravejar
SFX A eravejar aravejémoni/K meravejar
SFX A eravejar aravejéo/H meravejar
SFX A eravejar aravejéomi/I meravejar
SFX A eravejar aravejéu/O meravejar
SFX A eravejar aravejévami/I meravejar
SFX A eravejar aravejévelo/Q meravejar
SFX A eravejar aravejévemi/I meravejar
SFX A eravejar aravejévimo/J meravejar
SFX A eravejar aravejévimoni/K meravejar
SFX A eravejar aravejévitu/M meravejar
SFX A eravejar aravejévomi/I meravejar
SFX A eravejar aravéjelo/Q meravejar
SFX A eravejar aravéjemi/I meravejar
SFX A eravejar aravéjitu/M meravejar
SFX A eravejar aravéjomi/I meravejar
SFX A eraŧar araŧa/EFP ^teraŧar
SFX A eraŧar araŧada/G ^teraŧar
SFX A eraŧar araŧade/G ^teraŧar
SFX A eraŧar araŧadi/G ^teraŧar
SFX A eraŧar araŧado/G ^teraŧar
SFX A eraŧar araŧando/EF ^teraŧar
SFX A eraŧar araŧar/EF ^teraŧar
SFX A eraŧar araŧaralo/Q ^teraŧar
SFX A eraŧar araŧarami/I ^teraŧar
SFX A eraŧar araŧaratu/M ^teraŧar
SFX A eraŧar araŧarave/PR ^teraŧar
SFX A eraŧar araŧaremo/J ^teraŧar
SFX A eraŧar araŧaren/J ^teraŧar
SFX A eraŧar araŧaresi/N ^teraŧar
SFX A eraŧar araŧaresiu/O ^teraŧar
SFX A eraŧar araŧarion/J ^teraŧar
SFX A eraŧar araŧarisen/J ^teraŧar
SFX A eraŧar araŧarision/J ^teraŧar
SFX A eraŧar araŧarisié/N ^teraŧar
SFX A eraŧar araŧarisiéu/O ^teraŧar
SFX A eraŧar araŧarison/J ^teraŧar
SFX A eraŧar araŧarié/N ^teraŧar
SFX A eraŧar araŧariéu/O ^teraŧar
SFX A eraŧar araŧaron/J ^teraŧar
SFX A eraŧar araŧarà/HLP ^teraŧar
SFX A eraŧar araŧaràe/P ^teraŧar
SFX A eraŧar araŧarè/H ^teraŧar
SFX A eraŧar araŧarèmi/I ^teraŧar
SFX A eraŧar araŧaré/N ^teraŧar
SFX A eraŧar araŧarémoni/K ^teraŧar
SFX A eraŧar araŧarésimo/J ^teraŧar
SFX A eraŧar araŧarésimoni/K ^teraŧar
SFX A eraŧar araŧaréu/O ^teraŧar
SFX A eraŧar araŧaría/HLP ^teraŧar
SFX A eraŧar araŧaríami/I ^teraŧar
SFX A eraŧar araŧaríatu/M ^teraŧar
SFX A eraŧar araŧaríe/HP ^teraŧar
SFX A eraŧar araŧaríelo/Q ^teraŧar
SFX A eraŧar araŧaríemi/I ^teraŧar
SFX A eraŧar araŧarò/H ^teraŧar
SFX A eraŧar araŧaròmi/I ^teraŧar
SFX A eraŧar araŧase/G ^teraŧar
SFX A eraŧar araŧasta/G ^teraŧar
SFX A eraŧar araŧaste/G ^teraŧar
SFX A eraŧar araŧasti/G ^teraŧar
SFX A eraŧar araŧasto/G ^teraŧar
SFX A eraŧar araŧava/HNP ^teraŧar
SFX A eraŧar araŧavau/O ^teraŧar
SFX A eraŧar araŧave/H ^teraŧar
SFX A eraŧar araŧavi/LN ^teraŧar
SFX A eraŧar araŧavo/H ^teraŧar
SFX A eraŧar araŧe/GHP ^teraŧar
SFX A eraŧar araŧemo/J ^teraŧar
SFX A eraŧar araŧen/J ^teraŧar
SFX A eraŧar araŧendo/EF ^teraŧar
SFX A eraŧar araŧese/G ^teraŧar
SFX A eraŧar araŧesta/G ^teraŧar
SFX A eraŧar araŧeste/G ^teraŧar
SFX A eraŧar araŧesti/G ^teraŧar
SFX A eraŧar araŧesto/G ^teraŧar
SFX A eraŧar araŧeva/HNP ^teraŧar
SFX A eraŧar araŧevau/O ^teraŧar
SFX A eraŧar araŧeve/H ^teraŧar
SFX A eraŧar araŧevi/LN ^teraŧar
SFX A eraŧar araŧevo/H ^teraŧar
SFX A eraŧar araŧi/L ^teraŧar
SFX A eraŧar araŧion/J ^teraŧar
SFX A eraŧar araŧisen/J ^teraŧar
SFX A eraŧar araŧision/J ^teraŧar
SFX A eraŧar araŧison/J ^teraŧar
SFX A eraŧar araŧiven/J ^teraŧar
SFX A eraŧar araŧivion/J ^teraŧar
SFX A eraŧar araŧivié/N ^teraŧar
SFX A eraŧar araŧiviéu/O ^teraŧar
SFX A eraŧar araŧivon/J ^teraŧar
SFX A eraŧar araŧié/N ^teraŧar
SFX A eraŧar araŧiéu/O ^teraŧar
SFX A eraŧar araŧo/H ^teraŧar
SFX A eraŧar araŧon/J ^teraŧar
SFX A eraŧar araŧàa/HNP ^teraŧar
SFX A eraŧar araŧàami/I ^teraŧar
SFX A eraŧar araŧàau/O ^teraŧar
SFX A eraŧar araŧàe/H ^teraŧar
SFX A eraŧar araŧàelo/Q ^teraŧar
SFX A eraŧar araŧàemi/I ^teraŧar
SFX A eraŧar araŧài/LN ^teraŧar
SFX A eraŧar araŧàimo/J ^teraŧar
SFX A eraŧar araŧàimoni/K ^teraŧar
SFX A eraŧar araŧàitu/M ^teraŧar
SFX A eraŧar araŧào/H ^teraŧar
SFX A eraŧar araŧàomi/I ^teraŧar
SFX A eraŧar araŧàvami/I ^teraŧar
SFX A eraŧar araŧàvelo/Q ^teraŧar
SFX A eraŧar araŧàvemi/I ^teraŧar
SFX A eraŧar araŧàvimo/J ^teraŧar
SFX A eraŧar araŧàvimoni/K ^teraŧar
SFX A eraŧar araŧàvitu/M ^teraŧar
SFX A eraŧar araŧàvomi/I ^teraŧar
SFX A eraŧar araŧè/FN ^teraŧar
SFX A eraŧar araŧèu/O ^teraŧar
SFX A eraŧar araŧé/FN ^teraŧar
SFX A eraŧar araŧéa/HNP ^teraŧar
SFX A eraŧar araŧéami/I ^teraŧar
SFX A eraŧar araŧéau/O ^teraŧar
SFX A eraŧar araŧée/H ^teraŧar
SFX A eraŧar araŧéelo/Q ^teraŧar
SFX A eraŧar araŧéemi/I ^teraŧar
SFX A eraŧar araŧéi/LN ^teraŧar
SFX A eraŧar araŧéimo/J ^teraŧar
SFX A eraŧar araŧéimoni/K ^teraŧar
SFX A eraŧar araŧéitu/M ^teraŧar
SFX A eraŧar araŧémoni/K ^teraŧar
SFX A eraŧar araŧéo/H ^teraŧar
SFX A eraŧar araŧéomi/I ^teraŧar
SFX A eraŧar araŧéu/O ^teraŧar
SFX A eraŧar araŧévami/I ^teraŧar
SFX A eraŧar araŧévelo/Q ^teraŧar
SFX A eraŧar araŧévemi/I ^teraŧar
SFX A eraŧar araŧévimo/J ^teraŧar
SFX A eraŧar araŧévimoni/K ^teraŧar
SFX A eraŧar araŧévitu/M ^teraŧar
SFX A eraŧar araŧévomi/I ^teraŧar
SFX A eraŧar aràŧelo/Q ^teraŧar
SFX A eraŧar aràŧemi/I ^teraŧar
SFX A eraŧar aràŧitu/M ^teraŧar
SFX A eraŧar aràŧomi/I ^teraŧar
SFX A erbar arbada/G [ns]erbar
SFX A erbar arbade/G [ns]erbar
SFX A erbar arbadi/G [ns]erbar
SFX A erbar arbado/G [ns]erbar
SFX A erbar arbando/EF [ns]erbar
SFX A erbar arbar/EF [ns]erbar
SFX A erbar arbaralo/Q [ns]erbar
SFX A erbar arbarami/I [ns]erbar
SFX A erbar arbaratu/M [ns]erbar
SFX A erbar arbarave/PR [ns]erbar
SFX A erbar arbaremo/J [ns]erbar
SFX A erbar arbaren/J [ns]erbar
SFX A erbar arbaresi/N [ns]erbar
SFX A erbar arbaresiu/O [ns]erbar
SFX A erbar arbarion/J [ns]erbar
SFX A erbar arbarisen/J [ns]erbar
SFX A erbar arbarision/J [ns]erbar
SFX A erbar arbarisié/N [ns]erbar
SFX A erbar arbarisiéu/O [ns]erbar
SFX A erbar arbarison/J [ns]erbar
SFX A erbar arbarié/N [ns]erbar
SFX A erbar arbariéu/O [ns]erbar
SFX A erbar arbaron/J [ns]erbar
SFX A erbar arbarà/HLP [ns]erbar
SFX A erbar arbaràe/P [ns]erbar
SFX A erbar arbarè/H [ns]erbar
SFX A erbar arbarèmi/I [ns]erbar
SFX A erbar arbaré/N [ns]erbar
SFX A erbar arbarémoni/K [ns]erbar
SFX A erbar arbarésimo/J [ns]erbar
SFX A erbar arbarésimoni/K [ns]erbar
SFX A erbar arbaréu/O [ns]erbar
SFX A erbar arbaría/HLP [ns]erbar
SFX A erbar arbaríami/I [ns]erbar
SFX A erbar arbaríatu/M [ns]erbar
SFX A erbar arbaríe/HP [ns]erbar
SFX A erbar arbaríelo/Q [ns]erbar
SFX A erbar arbaríemi/I [ns]erbar
SFX A erbar arbarò/H [ns]erbar
SFX A erbar arbaròmi/I [ns]erbar
SFX A erbar arbase/G [ns]erbar
SFX A erbar arbasta/G [ns]erbar
SFX A erbar arbaste/G [ns]erbar
SFX A erbar arbasti/G [ns]erbar
SFX A erbar arbasto/G [ns]erbar
SFX A erbar arbava/HNP [ns]erbar
SFX A erbar arbavau/O [ns]erbar
SFX A erbar arbave/H [ns]erbar
SFX A erbar arbavi/LN [ns]erbar
SFX A erbar arbavo/H [ns]erbar
SFX A erbar arbemo/J [ns]erbar
SFX A erbar arben/J [ns]erbar
SFX A erbar arbendo/EF [ns]erbar
SFX A erbar arbese/G [ns]erbar
SFX A erbar arbesta/G [ns]erbar
SFX A erbar arbeste/G [ns]erbar
SFX A erbar arbesti/G [ns]erbar
SFX A erbar arbesto/G [ns]erbar
SFX A erbar arbeva/HNP [ns]erbar
SFX A erbar arbevau/O [ns]erbar
SFX A erbar arbeve/H [ns]erbar
SFX A erbar arbevi/LN [ns]erbar
SFX A erbar arbevo/H [ns]erbar
SFX A erbar arbion/J [ns]erbar
SFX A erbar arbisen/J [ns]erbar
SFX A erbar arbision/J [ns]erbar
SFX A erbar arbison/J [ns]erbar
SFX A erbar arbiven/J [ns]erbar
SFX A erbar arbivion/J [ns]erbar
SFX A erbar arbivié/N [ns]erbar
SFX A erbar arbiviéu/O [ns]erbar
SFX A erbar arbivon/J [ns]erbar
SFX A erbar arbié/N [ns]erbar
SFX A erbar arbiéu/O [ns]erbar
SFX A erbar arbon/J [ns]erbar
SFX A erbar arbàa/HNP [ns]erbar
SFX A erbar arbàami/I [ns]erbar
SFX A erbar arbàau/O [ns]erbar
SFX A erbar arbàe/H [ns]erbar
SFX A erbar arbàelo/Q [ns]erbar
SFX A erbar arbàemi/I [ns]erbar
SFX A erbar arbài/LN [ns]erbar
SFX A erbar arbàimo/J [ns]erbar
SFX A erbar arbàimoni/K [ns]erbar
SFX A erbar arbàitu/M [ns]erbar
SFX A erbar arbào/H [ns]erbar
SFX A erbar arbàomi/I [ns]erbar
SFX A erbar arbàvami/I [ns]erbar
SFX A erbar arbàvelo/Q [ns]erbar
SFX A erbar arbàvemi/I [ns]erbar
SFX A erbar arbàvimo/J [ns]erbar
SFX A erbar arbàvimoni/K [ns]erbar
SFX A erbar arbàvitu/M [ns]erbar
SFX A erbar arbàvomi/I [ns]erbar
SFX A erbar arbè/FN [ns]erbar
SFX A erbar arbèu/O [ns]erbar
SFX A erbar arbé/FN [ns]erbar
SFX A erbar arbéa/HNP [ns]erbar
SFX A erbar arbéami/I [ns]erbar
SFX A erbar arbéau/O [ns]erbar
SFX A erbar arbée/H [ns]erbar
SFX A erbar arbéelo/Q [ns]erbar
SFX A erbar arbéemi/I [ns]erbar
SFX A erbar arbéi/LN [ns]erbar
SFX A erbar arbéimo/J [ns]erbar
SFX A erbar arbéimoni/K [ns]erbar
SFX A erbar arbéitu/M [ns]erbar
SFX A erbar arbémoni/K [ns]erbar
SFX A erbar arbéo/H [ns]erbar
SFX A erbar arbéomi/I [ns]erbar
SFX A erbar arbéu/O [ns]erbar
SFX A erbar arbévami/I [ns]erbar
SFX A erbar arbévelo/Q [ns]erbar
SFX A erbar arbévemi/I [ns]erbar
SFX A erbar arbévimo/J [ns]erbar
SFX A erbar arbévimoni/K [ns]erbar
SFX A erbar arbévitu/M [ns]erbar
SFX A erbar arbévomi/I [ns]erbar
SFX A erbar èrba/EFP [ns]erbar
SFX A erbar èrbe/GHP [ns]erbar
SFX A erbar èrbelo/Q [ns]erbar
SFX A erbar èrbemi/I [ns]erbar
SFX A erbar èrbi/L [ns]erbar
SFX A erbar èrbitu/M [ns]erbar
SFX A erbar èrbo/H [ns]erbar
SFX A erbar èrbomi/I [ns]erbar
SFX A erbir arben/J superbir
SFX A erbir arbesta/G superbir
SFX A erbir arbeste/G superbir
SFX A erbir arbesti/G superbir
SFX A erbir arbesto/G superbir
SFX A erbir arbida/G superbir
SFX A erbir arbide/G superbir
SFX A erbir arbidi/G superbir
SFX A erbir arbido/G superbir
SFX A erbir arbimo/J superbir
SFX A erbir arbindo/EF superbir
SFX A erbir arbion/J superbir
SFX A erbir arbir/EF superbir
SFX A erbir arbiralo/Q superbir
SFX A erbir arbirami/I superbir
SFX A erbir arbiratu/M superbir
SFX A erbir arbirave/PR superbir
SFX A erbir arbiremo/J superbir
SFX A erbir arbiren/J superbir
SFX A erbir arbiresi/N superbir
SFX A erbir arbiresiu/O superbir
SFX A erbir arbirion/J superbir
SFX A erbir arbirisen/J superbir
SFX A erbir arbirision/J superbir
SFX A erbir arbirisié/N superbir
SFX A erbir arbirisiéu/O superbir
SFX A erbir arbirison/J superbir
SFX A erbir arbirié/N superbir
SFX A erbir arbiriéu/O superbir
SFX A erbir arbiron/J superbir
SFX A erbir arbirà/HLP superbir
SFX A erbir arbiràe/P superbir
SFX A erbir arbirè/H superbir
SFX A erbir arbirèmi/I superbir
SFX A erbir arbiré/N superbir
SFX A erbir arbirémoni/K superbir
SFX A erbir arbirésimo/J superbir
SFX A erbir arbirésimoni/K superbir
SFX A erbir arbiréu/O superbir
SFX A erbir arbiría/HLP superbir
SFX A erbir arbiríami/I superbir
SFX A erbir arbiríatu/M superbir
SFX A erbir arbiríe/HP superbir
SFX A erbir arbiríelo/Q superbir
SFX A erbir arbiríemi/I superbir
SFX A erbir arbirò/H superbir
SFX A erbir arbiròmi/I superbir
SFX A erbir arbise/GHP superbir
SFX A erbir arbisen/J superbir
SFX A erbir arbisi/EFL superbir
SFX A erbir arbision/J superbir
SFX A erbir arbiso/H superbir
SFX A erbir arbison/J superbir
SFX A erbir arbista/G superbir
SFX A erbir arbiste/G superbir
SFX A erbir arbisti/G superbir
SFX A erbir arbisto/G superbir
SFX A erbir arbisé/N superbir
SFX A erbir arbiséu/O superbir
SFX A erbir arbiva/HNP superbir
SFX A erbir arbivau/O superbir
SFX A erbir arbive/H superbir
SFX A erbir arbiven/J superbir
SFX A erbir arbivi/LN superbir
SFX A erbir arbivion/J superbir
SFX A erbir arbivié/N superbir
SFX A erbir arbiviéu/O superbir
SFX A erbir arbivo/H superbir
SFX A erbir arbivon/J superbir
SFX A erbir arbié/N superbir
SFX A erbir arbiéu/O superbir
SFX A erbir arbon/J superbir
SFX A erbir arbé/F superbir
SFX A erbir arbí/FN superbir
SFX A erbir arbía/HNP superbir
SFX A erbir arbíami/I superbir
SFX A erbir arbíau/O superbir
SFX A erbir arbíe/H superbir
SFX A erbir arbíelo/Q superbir
SFX A erbir arbíemi/I superbir
SFX A erbir arbíi/LN superbir
SFX A erbir arbíimo/J superbir
SFX A erbir arbíimoni/K superbir
SFX A erbir arbíitu/M superbir
SFX A erbir arbímoni/K superbir
SFX A erbir arbío/H superbir
SFX A erbir arbíomi/I superbir
SFX A erbir arbíselo/Q superbir
SFX A erbir arbísemi/I superbir
SFX A erbir arbísitu/M superbir
SFX A erbir arbísomi/I superbir
SFX A erbir arbíu/O superbir
SFX A erbir arbívami/I superbir
SFX A erbir arbívelo/Q superbir
SFX A erbir arbívemi/I superbir
SFX A erbir arbívimo/J superbir
SFX A erbir arbívimoni/K superbir
SFX A erbir arbívitu/M superbir
SFX A erbir arbívomi/I superbir
SFX A ercar arcada/G ŧercar
SFX A ercar arcade/G ŧercar
SFX A ercar arcadi/G ŧercar
SFX A ercar arcado/G ŧercar
SFX A ercar arcando/EF ŧercar
SFX A ercar arcar/EF ŧercar
SFX A ercar arcaralo/Q ŧercar
SFX A ercar arcarami/I ŧercar
SFX A ercar arcaratu/M ŧercar
SFX A ercar arcarave/PR ŧercar
SFX A ercar arcaremo/J ŧercar
SFX A ercar arcaren/J ŧercar
SFX A ercar arcaresi/N ŧercar
SFX A ercar arcaresiu/O ŧercar
SFX A ercar arcarion/J ŧercar
SFX A ercar arcarisen/J ŧercar
SFX A ercar arcarision/J ŧercar
SFX A ercar arcarisié/N ŧercar
SFX A ercar arcarisiéu/O ŧercar
SFX A ercar arcarison/J ŧercar
SFX A ercar arcarié/N ŧercar
SFX A ercar arcariéu/O ŧercar
SFX A ercar arcaron/J ŧercar
SFX A ercar arcarà/HLP ŧercar
SFX A ercar arcaràe/P ŧercar
SFX A ercar arcarè/H ŧercar
SFX A ercar arcarèmi/I ŧercar
SFX A ercar arcaré/N ŧercar
SFX A ercar arcarémoni/K ŧercar
SFX A ercar arcarésimo/J ŧercar
SFX A ercar arcarésimoni/K ŧercar
SFX A ercar arcaréu/O ŧercar
SFX A ercar arcaría/HLP ŧercar
SFX A ercar arcaríami/I ŧercar
SFX A ercar arcaríatu/M ŧercar
SFX A ercar arcaríe/HP ŧercar
SFX A ercar arcaríelo/Q ŧercar
SFX A ercar arcaríemi/I ŧercar
SFX A ercar arcarò/H ŧercar
SFX A ercar arcaròmi/I ŧercar
SFX A ercar arcase/G ŧercar
SFX A ercar arcasta/G ŧercar
SFX A ercar arcaste/G ŧercar
SFX A ercar arcasti/G ŧercar
SFX A ercar arcasto/G ŧercar
SFX A ercar arcava/HNP ŧercar
SFX A ercar arcavau/O ŧercar
SFX A ercar arcave/H ŧercar
SFX A ercar arcavi/LN ŧercar
SFX A ercar arcavo/H ŧercar
SFX A ercar arcemo/J ŧercar
SFX A ercar arcen/J ŧercar
SFX A ercar arcendo/EF ŧercar
SFX A ercar arcese/G ŧercar
SFX A ercar arcesta/G ŧercar
SFX A ercar arceste/G ŧercar
SFX A ercar arcesti/G ŧercar
SFX A ercar arcesto/G ŧercar
SFX A ercar arceva/HNP ŧercar
SFX A ercar arcevau/O ŧercar
SFX A ercar arceve/H ŧercar
SFX A ercar arcevi/LN ŧercar
SFX A ercar arcevo/H ŧercar
SFX A ercar arcisen/J ŧercar
SFX A ercar arcision/J ŧercar
SFX A ercar arcison/J ŧercar
SFX A ercar arciven/J ŧercar
SFX A ercar arcivion/J ŧercar
SFX A ercar arcivié/N ŧercar
SFX A ercar arciviéu/O ŧercar
SFX A ercar arcivon/J ŧercar
SFX A ercar arcié/N ŧercar
SFX A ercar arciéu/O ŧercar
SFX A ercar arcon/J ŧercar
SFX A ercar arcàa/HNP ŧercar
SFX A ercar arcàami/I ŧercar
SFX A ercar arcàau/O ŧercar
SFX A ercar arcàe/H ŧercar
SFX A ercar arcàelo/Q ŧercar
SFX A ercar arcàemi/I ŧercar
SFX A ercar arcài/LN ŧercar
SFX A ercar arcàimo/J ŧercar
SFX A ercar arcàimoni/K ŧercar
SFX A ercar arcàitu/M ŧercar
SFX A ercar arcào/H ŧercar
SFX A ercar arcàomi/I ŧercar
SFX A ercar arcàvami/I ŧercar
SFX A ercar arcàvelo/Q ŧercar
SFX A ercar arcàvemi/I ŧercar
SFX A ercar arcàvimo/J ŧercar
SFX A ercar arcàvimoni/K ŧercar
SFX A ercar arcàvitu/M ŧercar
SFX A ercar arcàvomi/I ŧercar
SFX A ercar arcè/FN ŧercar
SFX A ercar arcèu/O ŧercar
SFX A ercar arcé/FN ŧercar
SFX A ercar arcéa/HNP ŧercar
SFX A ercar arcéami/I ŧercar
SFX A ercar arcéau/O ŧercar
SFX A ercar arcée/H ŧercar
SFX A ercar arcéelo/Q ŧercar
SFX A ercar arcéemi/I ŧercar
SFX A ercar arcéi/LN ŧercar
SFX A ercar arcéimo/J ŧercar
SFX A ercar arcéimoni/K ŧercar
SFX A ercar arcéitu/M ŧercar
SFX A ercar arcémoni/K ŧercar
SFX A ercar arcéo/H ŧercar
SFX A ercar arcéomi/I ŧercar
SFX A ercar arcéu/O ŧercar
SFX A ercar arcévami/I ŧercar
SFX A ercar arcévelo/Q ŧercar
SFX A ercar arcévemi/I ŧercar
SFX A ercar arcévimo/J ŧercar
SFX A ercar arcévimoni/K ŧercar
SFX A ercar arcévitu/M ŧercar
SFX A ercar arcévomi/I ŧercar
SFX A ercar èrca/EFP [ns]kuercar
SFX A ercar èrce/GHP [ns]kuercar
SFX A ercar èrcelo/Q [ns]kuercar
SFX A ercar èrcemi/I [ns]kuercar
SFX A ercar èrci/L [ns]kuercar
SFX A ercar èrcitu/M [ns]kuercar
SFX A ercar èrco/H [ns]kuercar
SFX A ercar èrcomi/I [ns]kuercar
SFX A ercar ércelo/Q ŧercar
SFX A ercar ércemi/I ŧercar
SFX A ercar ércitu/M ŧercar
SFX A ercar ércomi/I ŧercar
SFX A ercelar arcelada/G ^inŧercelar
SFX A ercelar arcelade/G ^inŧercelar
SFX A ercelar arceladi/G ^inŧercelar
SFX A ercelar arcelado/G ^inŧercelar
SFX A ercelar arcelando/EF ^inŧercelar
SFX A ercelar arcelar/EF ^inŧercelar
SFX A ercelar arcelaralo/Q ^inŧercelar
SFX A ercelar arcelarami/I ^inŧercelar
SFX A ercelar arcelaratu/M ^inŧercelar
SFX A ercelar arcelarave/PR ^inŧercelar
SFX A ercelar arcelaremo/J ^inŧercelar
SFX A ercelar arcelaren/J ^inŧercelar
SFX A ercelar arcelaresi/N ^inŧercelar
SFX A ercelar arcelaresiu/O ^inŧercelar
SFX A ercelar arcelarion/J ^inŧercelar
SFX A ercelar arcelarisen/J ^inŧercelar
SFX A ercelar arcelarision/J ^inŧercelar
SFX A ercelar arcelarisié/N ^inŧercelar
SFX A ercelar arcelarisiéu/O ^inŧercelar
SFX A ercelar arcelarison/J ^inŧercelar
SFX A ercelar arcelarié/N ^inŧercelar
SFX A ercelar arcelariéu/O ^inŧercelar
SFX A ercelar arcelaron/J ^inŧercelar
SFX A ercelar arcelarà/HLP ^inŧercelar
SFX A ercelar arcelaràe/P ^inŧercelar
SFX A ercelar arcelarè/H ^inŧercelar
SFX A ercelar arcelarèmi/I ^inŧercelar
SFX A ercelar arcelaré/N ^inŧercelar
SFX A ercelar arcelarémoni/K ^inŧercelar
SFX A ercelar arcelarésimo/J ^inŧercelar
SFX A ercelar arcelarésimoni/K ^inŧercelar
SFX A ercelar arcelaréu/O ^inŧercelar
SFX A ercelar arcelaría/HLP ^inŧercelar
SFX A ercelar arcelaríami/I ^inŧercelar
SFX A ercelar arcelaríatu/M ^inŧercelar
SFX A ercelar arcelaríe/HP ^inŧercelar
SFX A ercelar arcelaríelo/Q ^inŧercelar
SFX A ercelar arcelaríemi/I ^inŧercelar
SFX A ercelar arcelarò/H ^inŧercelar
SFX A ercelar arcelaròmi/I ^inŧercelar
SFX A ercelar arcelase/G ^inŧercelar
SFX A ercelar arcelasta/G ^inŧercelar
SFX A ercelar arcelaste/G ^inŧercelar
SFX A ercelar arcelasti/G ^inŧercelar
SFX A ercelar arcelasto/G ^inŧercelar
SFX A ercelar arcelava/HNP ^inŧercelar
SFX A ercelar arcelavau/O ^inŧercelar
SFX A ercelar arcelave/H ^inŧercelar
SFX A ercelar arcelavi/LN ^inŧercelar
SFX A ercelar arcelavo/H ^inŧercelar
SFX A ercelar arcelemo/J ^inŧercelar
SFX A ercelar arcelen/J ^inŧercelar
SFX A ercelar arcelendo/EF ^inŧercelar
SFX A ercelar arcelese/G ^inŧercelar
SFX A ercelar arcelesta/G ^inŧercelar
SFX A ercelar arceleste/G ^inŧercelar
SFX A ercelar arcelesti/G ^inŧercelar
SFX A ercelar arcelesto/G ^inŧercelar
SFX A ercelar arceleva/HNP ^inŧercelar
SFX A ercelar arcelevau/O ^inŧercelar
SFX A ercelar arceleve/H ^inŧercelar
SFX A ercelar arcelevi/LN ^inŧercelar
SFX A ercelar arcelevo/H ^inŧercelar
SFX A ercelar arcelion/J ^inŧercelar
SFX A ercelar arcelisen/J ^inŧercelar
SFX A ercelar arcelision/J ^inŧercelar
SFX A ercelar arcelison/J ^inŧercelar
SFX A ercelar arceliven/J ^inŧercelar
SFX A ercelar arcelivion/J ^inŧercelar
SFX A ercelar arcelivié/N ^inŧercelar
SFX A ercelar arceliviéu/O ^inŧercelar
SFX A ercelar arcelivon/J ^inŧercelar
SFX A ercelar arcelié/N ^inŧercelar
SFX A ercelar arceliéu/O ^inŧercelar
SFX A ercelar arcelon/J ^inŧercelar
SFX A ercelar arcelàa/HNP ^inŧercelar
SFX A ercelar arcelàami/I ^inŧercelar
SFX A ercelar arcelàau/O ^inŧercelar
SFX A ercelar arcelàe/H ^inŧercelar
SFX A ercelar arcelàelo/Q ^inŧercelar
SFX A ercelar arcelàemi/I ^inŧercelar
SFX A ercelar arcelài/LN ^inŧercelar
SFX A ercelar arcelàimo/J ^inŧercelar
SFX A ercelar arcelàimoni/K ^inŧercelar
SFX A ercelar arcelàitu/M ^inŧercelar
SFX A ercelar arcelào/H ^inŧercelar
SFX A ercelar arcelàomi/I ^inŧercelar
SFX A ercelar arcelàvami/I ^inŧercelar
SFX A ercelar arcelàvelo/Q ^inŧercelar
SFX A ercelar arcelàvemi/I ^inŧercelar
SFX A ercelar arcelàvimo/J ^inŧercelar
SFX A ercelar arcelàvimoni/K ^inŧercelar
SFX A ercelar arcelàvitu/M ^inŧercelar
SFX A ercelar arcelàvomi/I ^inŧercelar
SFX A ercelar arcelè/FN ^inŧercelar
SFX A ercelar arcelèu/O ^inŧercelar
SFX A ercelar arcelé/FN ^inŧercelar
SFX A ercelar arceléa/HNP ^inŧercelar
SFX A ercelar arceléami/I ^inŧercelar
SFX A ercelar arceléau/O ^inŧercelar
SFX A ercelar arcelée/H ^inŧercelar
SFX A ercelar arceléelo/Q ^inŧercelar
SFX A ercelar arceléemi/I ^inŧercelar
SFX A ercelar arceléi/LN ^inŧercelar
SFX A ercelar arceléimo/J ^inŧercelar
SFX A ercelar arceléimoni/K ^inŧercelar
SFX A ercelar arceléitu/M ^inŧercelar
SFX A ercelar arcelémoni/K ^inŧercelar
SFX A ercelar arceléo/H ^inŧercelar
SFX A ercelar arceléomi/I ^inŧercelar
SFX A ercelar arceléu/O ^inŧercelar
SFX A ercelar arcelévami/I ^inŧercelar
SFX A ercelar arcelévelo/Q ^inŧercelar
SFX A ercelar arcelévemi/I ^inŧercelar
SFX A ercelar arcelévimo/J ^inŧercelar
SFX A ercelar arcelévimoni/K ^inŧercelar
SFX A ercelar arcelévitu/M ^inŧercelar
SFX A ercelar arcelévomi/I ^inŧercelar
SFX A ercelar arcèla/EFP ^inŧercelar
SFX A ercelar arcèle/GHP ^inŧercelar
SFX A ercelar arcèlelo/Q ^inŧercelar
SFX A ercelar arcèlemi/I ^inŧercelar
SFX A ercelar arcèli/L ^inŧercelar
SFX A ercelar arcèlitu/M ^inŧercelar
SFX A ercelar arcèlo/H ^inŧercelar
SFX A ercelar arcèlomi/I ^inŧercelar
SFX A erdar ardada/G xmerdar
SFX A erdar ardade/G xmerdar
SFX A erdar ardadi/G xmerdar
SFX A erdar ardado/G xmerdar
SFX A erdar ardando/EF xmerdar
SFX A erdar ardar/EF xmerdar
SFX A erdar ardaralo/Q xmerdar
SFX A erdar ardarami/I xmerdar
SFX A erdar ardaratu/M xmerdar
SFX A erdar ardarave/PR xmerdar
SFX A erdar ardaremo/J xmerdar
SFX A erdar ardaren/J xmerdar
SFX A erdar ardaresi/N xmerdar
SFX A erdar ardaresiu/O xmerdar
SFX A erdar ardarion/J xmerdar
SFX A erdar ardarisen/J xmerdar
SFX A erdar ardarision/J xmerdar
SFX A erdar ardarisié/N xmerdar
SFX A erdar ardarisiéu/O xmerdar
SFX A erdar ardarison/J xmerdar
SFX A erdar ardarié/N xmerdar
SFX A erdar ardariéu/O xmerdar
SFX A erdar ardaron/J xmerdar
SFX A erdar ardarà/HLP xmerdar
SFX A erdar ardaràe/P xmerdar
SFX A erdar ardarè/H xmerdar
SFX A erdar ardarèmi/I xmerdar
SFX A erdar ardaré/N xmerdar
SFX A erdar ardarémoni/K xmerdar
SFX A erdar ardarésimo/J xmerdar
SFX A erdar ardarésimoni/K xmerdar
SFX A erdar ardaréu/O xmerdar
SFX A erdar ardaría/HLP xmerdar
SFX A erdar ardaríami/I xmerdar
SFX A erdar ardaríatu/M xmerdar
SFX A erdar ardaríe/HP xmerdar
SFX A erdar ardaríelo/Q xmerdar
SFX A erdar ardaríemi/I xmerdar
SFX A erdar ardarò/H xmerdar
SFX A erdar ardaròmi/I xmerdar
SFX A erdar ardase/G xmerdar
SFX A erdar ardasta/G xmerdar
SFX A erdar ardaste/G xmerdar
SFX A erdar ardasti/G xmerdar
SFX A erdar ardasto/G xmerdar
SFX A erdar ardava/HNP xmerdar
SFX A erdar ardavau/O xmerdar
SFX A erdar ardave/H xmerdar
SFX A erdar ardavi/LN xmerdar
SFX A erdar ardavo/H xmerdar
SFX A erdar ardemo/J xmerdar
SFX A erdar arden/J xmerdar
SFX A erdar ardendo/EF xmerdar
SFX A erdar ardese/G xmerdar
SFX A erdar ardesta/G xmerdar
SFX A erdar ardeste/G xmerdar
SFX A erdar ardesti/G xmerdar
SFX A erdar ardesto/G xmerdar
SFX A erdar ardeva/HNP xmerdar
SFX A erdar ardevau/O xmerdar
SFX A erdar ardeve/H xmerdar
SFX A erdar ardevi/LN xmerdar
SFX A erdar ardevo/H xmerdar
SFX A erdar ardion/J xmerdar
SFX A erdar ardisen/J xmerdar
SFX A erdar ardision/J xmerdar
SFX A erdar ardison/J xmerdar
SFX A erdar ardiven/J xmerdar
SFX A erdar ardivion/J xmerdar
SFX A erdar ardivié/N xmerdar
SFX A erdar ardiviéu/O xmerdar
SFX A erdar ardivon/J xmerdar
SFX A erdar ardié/N xmerdar
SFX A erdar ardiéu/O xmerdar
SFX A erdar ardon/J xmerdar
SFX A erdar ardàa/HNP xmerdar
SFX A erdar ardàami/I xmerdar
SFX A erdar ardàau/O xmerdar
SFX A erdar ardàe/H xmerdar
SFX A erdar ardàelo/Q xmerdar
SFX A erdar ardàemi/I xmerdar
SFX A erdar ardài/LN xmerdar
SFX A erdar ardàimo/J xmerdar
SFX A erdar ardàimoni/K xmerdar
SFX A erdar ardàitu/M xmerdar
SFX A erdar ardào/H xmerdar
SFX A erdar ardàomi/I xmerdar
SFX A erdar ardàvami/I xmerdar
SFX A erdar ardàvelo/Q xmerdar
SFX A erdar ardàvemi/I xmerdar
SFX A erdar ardàvimo/J xmerdar
SFX A erdar ardàvimoni/K xmerdar
SFX A erdar ardàvitu/M xmerdar
SFX A erdar ardàvomi/I xmerdar
SFX A erdar ardè/FN xmerdar
SFX A erdar ardèu/O xmerdar
SFX A erdar ardé/FN xmerdar
SFX A erdar ardéa/HNP xmerdar
SFX A erdar ardéami/I xmerdar
SFX A erdar ardéau/O xmerdar
SFX A erdar ardée/H xmerdar
SFX A erdar ardéelo/Q xmerdar
SFX A erdar ardéemi/I xmerdar
SFX A erdar ardéi/LN xmerdar
SFX A erdar ardéimo/J xmerdar
SFX A erdar ardéimoni/K xmerdar
SFX A erdar ardéitu/M xmerdar
SFX A erdar ardémoni/K xmerdar
SFX A erdar ardéo/H xmerdar
SFX A erdar ardéomi/I xmerdar
SFX A erdar ardéu/O xmerdar
SFX A erdar ardévami/I xmerdar
SFX A erdar ardévelo/Q xmerdar
SFX A erdar ardévemi/I xmerdar
SFX A erdar ardévimo/J xmerdar
SFX A erdar ardévimoni/K xmerdar
SFX A erdar ardévitu/M xmerdar
SFX A erdar ardévomi/I xmerdar
SFX A erdar èrda/EFP xmerdar
SFX A erdar èrde/GHP xmerdar
SFX A erdar èrdelo/Q xmerdar
SFX A erdar èrdemi/I xmerdar
SFX A erdar èrdi/L xmerdar
SFX A erdar èrditu/M xmerdar
SFX A erdar èrdo/H xmerdar
SFX A erdar èrdomi/I xmerdar
SFX A erdeđar ardeđa/EFP ^verdeđar
SFX A erdeđar ardeđada/G ^verdeđar
SFX A erdeđar ardeđade/G ^verdeđar
SFX A erdeđar ardeđadi/G ^verdeđar
SFX A erdeđar ardeđado/G ^verdeđar
SFX A erdeđar ardeđando/EF ^verdeđar
SFX A erdeđar ardeđar/EF ^verdeđar
SFX A erdeđar ardeđaralo/Q ^verdeđar
SFX A erdeđar ardeđarami/I ^verdeđar
SFX A erdeđar ardeđaratu/M ^verdeđar
SFX A erdeđar ardeđarave/PR ^verdeđar
SFX A erdeđar ardeđaremo/J ^verdeđar
SFX A erdeđar ardeđaren/J ^verdeđar
SFX A erdeđar ardeđaresi/N ^verdeđar
SFX A erdeđar ardeđaresiu/O ^verdeđar
SFX A erdeđar ardeđarion/J ^verdeđar
SFX A erdeđar ardeđarisen/J ^verdeđar
SFX A erdeđar ardeđarision/J ^verdeđar
SFX A erdeđar ardeđarisié/N ^verdeđar
SFX A erdeđar ardeđarisiéu/O ^verdeđar
SFX A erdeđar ardeđarison/J ^verdeđar
SFX A erdeđar ardeđarié/N ^verdeđar
SFX A erdeđar ardeđariéu/O ^verdeđar
SFX A erdeđar ardeđaron/J ^verdeđar
SFX A erdeđar ardeđarà/HLP ^verdeđar
SFX A erdeđar ardeđaràe/P ^verdeđar
SFX A erdeđar ardeđarè/H ^verdeđar
SFX A erdeđar ardeđarèmi/I ^verdeđar
SFX A erdeđar ardeđaré/N ^verdeđar
SFX A erdeđar ardeđarémoni/K ^verdeđar
SFX A erdeđar ardeđarésimo/J ^verdeđar
SFX A erdeđar ardeđarésimoni/K ^verdeđar
SFX A erdeđar ardeđaréu/O ^verdeđar
SFX A erdeđar ardeđaría/HLP ^verdeđar
SFX A erdeđar ardeđaríami/I ^verdeđar
SFX A erdeđar ardeđaríatu/M ^verdeđar
SFX A erdeđar ardeđaríe/HP ^verdeđar
SFX A erdeđar ardeđaríelo/Q ^verdeđar
SFX A erdeđar ardeđaríemi/I ^verdeđar
SFX A erdeđar ardeđarò/H ^verdeđar
SFX A erdeđar ardeđaròmi/I ^verdeđar
SFX A erdeđar ardeđase/G ^verdeđar
SFX A erdeđar ardeđasta/G ^verdeđar
SFX A erdeđar ardeđaste/G ^verdeđar
SFX A erdeđar ardeđasti/G ^verdeđar
SFX A erdeđar ardeđasto/G ^verdeđar
SFX A erdeđar ardeđava/HNP ^verdeđar
SFX A erdeđar ardeđavau/O ^verdeđar
SFX A erdeđar ardeđave/H ^verdeđar
SFX A erdeđar ardeđavi/LN ^verdeđar
SFX A erdeđar ardeđavo/H ^verdeđar
SFX A erdeđar ardeđe/GHP ^verdeđar
SFX A erdeđar ardeđemo/J ^verdeđar
SFX A erdeđar ardeđen/J ^verdeđar
SFX A erdeđar ardeđendo/EF ^verdeđar
SFX A erdeđar ardeđese/G ^verdeđar
SFX A erdeđar ardeđesta/G ^verdeđar
SFX A erdeđar ardeđeste/G ^verdeđar
SFX A erdeđar ardeđesti/G ^verdeđar
SFX A erdeđar ardeđesto/G ^verdeđar
SFX A erdeđar ardeđeva/HNP ^verdeđar
SFX A erdeđar ardeđevau/O ^verdeđar
SFX A erdeđar ardeđeve/H ^verdeđar
SFX A erdeđar ardeđevi/LN ^verdeđar
SFX A erdeđar ardeđevo/H ^verdeđar
SFX A erdeđar ardeđi/L ^verdeđar
SFX A erdeđar ardeđion/J ^verdeđar
SFX A erdeđar ardeđisen/J ^verdeđar
SFX A erdeđar ardeđision/J ^verdeđar
SFX A erdeđar ardeđison/J ^verdeđar
SFX A erdeđar ardeđiven/J ^verdeđar
SFX A erdeđar ardeđivion/J ^verdeđar
SFX A erdeđar ardeđivié/N ^verdeđar
SFX A erdeđar ardeđiviéu/O ^verdeđar
SFX A erdeđar ardeđivon/J ^verdeđar
SFX A erdeđar ardeđié/N ^verdeđar
SFX A erdeđar ardeđiéu/O ^verdeđar
SFX A erdeđar ardeđo/H ^verdeđar
SFX A erdeđar ardeđon/J ^verdeđar
SFX A erdeđar ardeđàa/HNP ^verdeđar
SFX A erdeđar ardeđàami/I ^verdeđar
SFX A erdeđar ardeđàau/O ^verdeđar
SFX A erdeđar ardeđàe/H ^verdeđar
SFX A erdeđar ardeđàelo/Q ^verdeđar
SFX A erdeđar ardeđàemi/I ^verdeđar
SFX A erdeđar ardeđài/LN ^verdeđar
SFX A erdeđar ardeđàimo/J ^verdeđar
SFX A erdeđar ardeđàimoni/K ^verdeđar
SFX A erdeđar ardeđàitu/M ^verdeđar
SFX A erdeđar ardeđào/H ^verdeđar
SFX A erdeđar ardeđàomi/I ^verdeđar
SFX A erdeđar ardeđàvami/I ^verdeđar
SFX A erdeđar ardeđàvelo/Q ^verdeđar
SFX A erdeđar ardeđàvemi/I ^verdeđar
SFX A erdeđar ardeđàvimo/J ^verdeđar
SFX A erdeđar ardeđàvimoni/K ^verdeđar
SFX A erdeđar ardeđàvitu/M ^verdeđar
SFX A erdeđar ardeđàvomi/I ^verdeđar
SFX A erdeđar ardeđè/FN ^verdeđar
SFX A erdeđar ardeđèu/O ^verdeđar
SFX A erdeđar ardeđé/FN ^verdeđar
SFX A erdeđar ardeđéa/HNP ^verdeđar
SFX A erdeđar ardeđéami/I ^verdeđar
SFX A erdeđar ardeđéau/O ^verdeđar
SFX A erdeđar ardeđée/H ^verdeđar
SFX A erdeđar ardeđéelo/Q ^verdeđar
SFX A erdeđar ardeđéemi/I ^verdeđar
SFX A erdeđar ardeđéi/LN ^verdeđar
SFX A erdeđar ardeđéimo/J ^verdeđar
SFX A erdeđar ardeđéimoni/K ^verdeđar
SFX A erdeđar ardeđéitu/M ^verdeđar
SFX A erdeđar ardeđémoni/K ^verdeđar
SFX A erdeđar ardeđéo/H ^verdeđar
SFX A erdeđar ardeđéomi/I ^verdeđar
SFX A erdeđar ardeđéu/O ^verdeđar
SFX A erdeđar ardeđévami/I ^verdeđar
SFX A erdeđar ardeđévelo/Q ^verdeđar
SFX A erdeđar ardeđévemi/I ^verdeđar
SFX A erdeđar ardeđévimo/J ^verdeđar
SFX A erdeđar ardeđévimoni/K ^verdeđar
SFX A erdeđar ardeđévitu/M ^verdeđar
SFX A erdeđar ardeđévomi/I ^verdeđar
SFX A erdeđar ardéđelo/Q ^verdeđar
SFX A erdeđar ardéđemi/I ^verdeđar
SFX A erdeđar ardéđitu/M ^verdeđar
SFX A erdeđar ardéđomi/I ^verdeđar
SFX A erdir arden/J [ft]erdir
SFX A erdir ardesta/G [ft]erdir
SFX A erdir ardeste/G [ft]erdir
SFX A erdir ardesti/G [ft]erdir
SFX A erdir ardesto/G [ft]erdir
SFX A erdir ardida/G [ft]erdir
SFX A erdir ardide/G [ft]erdir
SFX A erdir ardidi/G [ft]erdir
SFX A erdir ardido/G [ft]erdir
SFX A erdir ardimo/J [ft]erdir
SFX A erdir ardindo/EF [ft]erdir
SFX A erdir ardion/J [ft]erdir
SFX A erdir ardir/EF [ft]erdir
SFX A erdir ardiralo/Q [ft]erdir
SFX A erdir ardirami/I [ft]erdir
SFX A erdir ardiratu/M [ft]erdir
SFX A erdir ardirave/PR [ft]erdir
SFX A erdir ardiremo/J [ft]erdir
SFX A erdir ardiren/J [ft]erdir
SFX A erdir ardiresi/N [ft]erdir
SFX A erdir ardiresiu/O [ft]erdir
SFX A erdir ardirion/J [ft]erdir
SFX A erdir ardirisen/J [ft]erdir
SFX A erdir ardirision/J [ft]erdir
SFX A erdir ardirisié/N [ft]erdir
SFX A erdir ardirisiéu/O [ft]erdir
SFX A erdir ardirison/J [ft]erdir
SFX A erdir ardirié/N [ft]erdir
SFX A erdir ardiriéu/O [ft]erdir
SFX A erdir ardiron/J [ft]erdir
SFX A erdir ardirà/HLP [ft]erdir
SFX A erdir ardiràe/P [ft]erdir
SFX A erdir ardirè/H [ft]erdir
SFX A erdir ardirèmi/I [ft]erdir
SFX A erdir ardiré/N [ft]erdir
SFX A erdir ardirémoni/K [ft]erdir
SFX A erdir ardirésimo/J [ft]erdir
SFX A erdir ardirésimoni/K [ft]erdir
SFX A erdir ardiréu/O [ft]erdir
SFX A erdir ardiría/HLP [ft]erdir
SFX A erdir ardiríami/I [ft]erdir
SFX A erdir ardiríatu/M [ft]erdir
SFX A erdir ardiríe/HP [ft]erdir
SFX A erdir ardiríelo/Q [ft]erdir
SFX A erdir ardiríemi/I [ft]erdir
SFX A erdir ardirò/H [ft]erdir
SFX A erdir ardiròmi/I [ft]erdir
SFX A erdir ardise/GHP [ft]erdir
SFX A erdir ardisen/J [ft]erdir
SFX A erdir ardisi/EFL [ft]erdir
SFX A erdir ardision/J [ft]erdir
SFX A erdir ardiso/H [ft]erdir
SFX A erdir ardison/J [ft]erdir
SFX A erdir ardista/G [ft]erdir
SFX A erdir ardiste/G [ft]erdir
SFX A erdir ardisti/G [ft]erdir
SFX A erdir ardisto/G [ft]erdir
SFX A erdir ardisé/N [ft]erdir
SFX A erdir ardiséu/O [ft]erdir
SFX A erdir ardiva/HNP [ft]erdir
SFX A erdir ardivau/O [ft]erdir
SFX A erdir ardive/H [ft]erdir
SFX A erdir ardiven/J [ft]erdir
SFX A erdir ardivi/LN [ft]erdir
SFX A erdir ardivion/J [ft]erdir
SFX A erdir ardivié/N [ft]erdir
SFX A erdir ardiviéu/O [ft]erdir
SFX A erdir ardivo/H [ft]erdir
SFX A erdir ardivon/J [ft]erdir
SFX A erdir ardié/N [ft]erdir
SFX A erdir ardiéu/O [ft]erdir
SFX A erdir ardon/J [ft]erdir
SFX A erdir ardé/F [ft]erdir
SFX A erdir ardí/FN [ft]erdir
SFX A erdir ardía/HNP [ft]erdir
SFX A erdir ardíami/I [ft]erdir
SFX A erdir ardíau/O [ft]erdir
SFX A erdir ardíe/H [ft]erdir
SFX A erdir ardíelo/Q [ft]erdir
SFX A erdir ardíemi/I [ft]erdir
SFX A erdir ardíi/LN [ft]erdir
SFX A erdir ardíimo/J [ft]erdir
SFX A erdir ardíimoni/K [ft]erdir
SFX A erdir ardíitu/M [ft]erdir
SFX A erdir ardímoni/K [ft]erdir
SFX A erdir ardío/H [ft]erdir
SFX A erdir ardíomi/I [ft]erdir
SFX A erdir ardíselo/Q [ft]erdir
SFX A erdir ardísemi/I [ft]erdir
SFX A erdir ardísitu/M [ft]erdir
SFX A erdir ardísomi/I [ft]erdir
SFX A erdir ardíu/O [ft]erdir
SFX A erdir ardívami/I [ft]erdir
SFX A erdir ardívelo/Q [ft]erdir
SFX A erdir ardívemi/I [ft]erdir
SFX A erdir ardívimo/J [ft]erdir
SFX A erdir ardívimoni/K [ft]erdir
SFX A erdir ardívitu/M [ft]erdir
SFX A erdir ardívomi/I [ft]erdir
SFX A erdonar ardona/EFP perdonar
SFX A erdonar ardonada/G perdonar
SFX A erdonar ardonade/G perdonar
SFX A erdonar ardonadi/G perdonar
SFX A erdonar ardonado/G perdonar
SFX A erdonar ardonando/EF perdonar
SFX A erdonar ardonar/EF perdonar
SFX A erdonar ardonaralo/Q perdonar
SFX A erdonar ardonarami/I perdonar
SFX A erdonar ardonaratu/M perdonar
SFX A erdonar ardonarave/PR perdonar
SFX A erdonar ardonaremo/J perdonar
SFX A erdonar ardonaren/J perdonar
SFX A erdonar ardonaresi/N perdonar
SFX A erdonar ardonaresiu/O perdonar
SFX A erdonar ardonarion/J perdonar
SFX A erdonar ardonarisen/J perdonar
SFX A erdonar ardonarision/J perdonar
SFX A erdonar ardonarisié/N perdonar
SFX A erdonar ardonarisiéu/O perdonar
SFX A erdonar ardonarison/J perdonar
SFX A erdonar ardonarié/N perdonar
SFX A erdonar ardonariéu/O perdonar
SFX A erdonar ardonaron/J perdonar
SFX A erdonar ardonarà/HLP perdonar
SFX A erdonar ardonaràe/P perdonar
SFX A erdonar ardonarè/H perdonar
SFX A erdonar ardonarèmi/I perdonar
SFX A erdonar ardonaré/N perdonar
SFX A erdonar ardonarémoni/K perdonar
SFX A erdonar ardonarésimo/J perdonar
SFX A erdonar ardonarésimoni/K perdonar
SFX A erdonar ardonaréu/O perdonar
SFX A erdonar ardonaría/HLP perdonar
SFX A erdonar ardonaríami/I perdonar
SFX A erdonar ardonaríatu/M perdonar
SFX A erdonar ardonaríe/HP perdonar
SFX A erdonar ardonaríelo/Q perdonar
SFX A erdonar ardonaríemi/I perdonar
SFX A erdonar ardonarò/H perdonar
SFX A erdonar ardonaròmi/I perdonar
SFX A erdonar ardonase/G perdonar
SFX A erdonar ardonasta/G perdonar
SFX A erdonar ardonaste/G perdonar
SFX A erdonar ardonasti/G perdonar
SFX A erdonar ardonasto/G perdonar
SFX A erdonar ardonava/HNP perdonar
SFX A erdonar ardonavau/O perdonar
SFX A erdonar ardonave/H perdonar
SFX A erdonar ardonavi/LN perdonar
SFX A erdonar ardonavo/H perdonar
SFX A erdonar ardone/GHP perdonar
SFX A erdonar ardonemo/J perdonar
SFX A erdonar ardonen/J perdonar
SFX A erdonar ardonendo/EF perdonar
SFX A erdonar ardonese/G perdonar
SFX A erdonar ardonesta/G perdonar
SFX A erdonar ardoneste/G perdonar
SFX A erdonar ardonesti/G perdonar
SFX A erdonar ardonesto/G perdonar
SFX A erdonar ardoneva/HNP perdonar
SFX A erdonar ardonevau/O perdonar
SFX A erdonar ardoneve/H perdonar
SFX A erdonar ardonevi/LN perdonar
SFX A erdonar ardonevo/H perdonar
SFX A erdonar ardoni/L perdonar
SFX A erdonar ardonion/J perdonar
SFX A erdonar ardonisen/J perdonar
SFX A erdonar ardonision/J perdonar
SFX A erdonar ardonison/J perdonar
SFX A erdonar ardoniven/J perdonar
SFX A erdonar ardonivion/J perdonar
SFX A erdonar ardonivié/N perdonar
SFX A erdonar ardoniviéu/O perdonar
SFX A erdonar ardonivon/J perdonar
SFX A erdonar ardonié/N perdonar
SFX A erdonar ardoniéu/O perdonar
SFX A erdonar ardono/H perdonar
SFX A erdonar ardonon/J perdonar
SFX A erdonar ardonàa/HNP perdonar
SFX A erdonar ardonàami/I perdonar
SFX A erdonar ardonàau/O perdonar
SFX A erdonar ardonàe/H perdonar
SFX A erdonar ardonàelo/Q perdonar
SFX A erdonar ardonàemi/I perdonar
SFX A erdonar ardonài/LN perdonar
SFX A erdonar ardonàimo/J perdonar
SFX A erdonar ardonàimoni/K perdonar
SFX A erdonar ardonàitu/M perdonar
SFX A erdonar ardonào/H perdonar
SFX A erdonar ardonàomi/I perdonar
SFX A erdonar ardonàvami/I perdonar
SFX A erdonar ardonàvelo/Q perdonar
SFX A erdonar ardonàvemi/I perdonar
SFX A erdonar ardonàvimo/J perdonar
SFX A erdonar ardonàvimoni/K perdonar
SFX A erdonar ardonàvitu/M perdonar
SFX A erdonar ardonàvomi/I perdonar
SFX A erdonar ardonè/FN perdonar
SFX A erdonar ardonèu/O perdonar
SFX A erdonar ardoné/FN perdonar
SFX A erdonar ardonéa/HNP perdonar
SFX A erdonar ardonéami/I perdonar
SFX A erdonar ardonéau/O perdonar
SFX A erdonar ardonée/H perdonar
SFX A erdonar ardonéelo/Q perdonar
SFX A erdonar ardonéemi/I perdonar
SFX A erdonar ardonéi/LN perdonar
SFX A erdonar ardonéimo/J perdonar
SFX A erdonar ardonéimoni/K perdonar
SFX A erdonar ardonéitu/M perdonar
SFX A erdonar ardonémoni/K perdonar
SFX A erdonar ardonéo/H perdonar
SFX A erdonar ardonéomi/I perdonar
SFX A erdonar ardonéu/O perdonar
SFX A erdonar ardonévami/I perdonar
SFX A erdonar ardonévelo/Q perdonar
SFX A erdonar ardonévemi/I perdonar
SFX A erdonar ardonévimo/J perdonar
SFX A erdonar ardonévimoni/K perdonar
SFX A erdonar ardonévitu/M perdonar
SFX A erdonar ardonévomi/I perdonar
SFX A erdonar ardónelo/Q perdonar
SFX A erdonar ardónemi/I perdonar
SFX A erdonar ardónitu/M perdonar
SFX A erdonar ardónomi/I perdonar
SFX A erdíxer ardigo/H ^interdíxer
SFX A erdíxer ardir/EF ^interdíxer
SFX A erdíxer ardiralo/Q ^interdíxer
SFX A erdíxer ardirami/I ^interdíxer
SFX A erdíxer ardiratu/M ^interdíxer
SFX A erdíxer ardirave/PR ^interdíxer
SFX A erdíxer ardiremo/J ^interdíxer
SFX A erdíxer ardiren/J ^interdíxer
SFX A erdíxer ardiresi/N ^interdíxer
SFX A erdíxer ardiresiu/O ^interdíxer
SFX A erdíxer ardirimo/J ^interdíxer
SFX A erdíxer ardirion/J ^interdíxer
SFX A erdíxer ardirisen/J ^interdíxer
SFX A erdíxer ardirision/J ^interdíxer
SFX A erdíxer ardirisié/N ^interdíxer
SFX A erdíxer ardirisiéu/O ^interdíxer
SFX A erdíxer ardirison/J ^interdíxer
SFX A erdíxer ardirié/N ^interdíxer
SFX A erdíxer ardiriéu/O ^interdíxer
SFX A erdíxer ardiron/J ^interdíxer
SFX A erdíxer ardirà/HLP ^interdíxer
SFX A erdíxer ardiràe/P ^interdíxer
SFX A erdíxer ardirè/H ^interdíxer
SFX A erdíxer ardirèmi/I ^interdíxer
SFX A erdíxer ardiré/N ^interdíxer
SFX A erdíxer ardirémoni/K ^interdíxer
SFX A erdíxer ardirésimo/J ^interdíxer
SFX A erdíxer ardirésimoni/K ^interdíxer
SFX A erdíxer ardiréu/O ^interdíxer
SFX A erdíxer ardirí/N ^interdíxer
SFX A erdíxer ardiría/HLP ^interdíxer
SFX A erdíxer ardiríami/I ^interdíxer
SFX A erdíxer ardiríatu/M ^interdíxer
SFX A erdíxer ardiríe/HP ^interdíxer
SFX A erdíxer ardiríelo/Q ^interdíxer
SFX A erdíxer ardiríemi/I ^interdíxer
SFX A erdíxer ardirímoni/K ^interdíxer
SFX A erdíxer ardiríu/O ^interdíxer
SFX A erdíxer ardirò/H ^interdíxer
SFX A erdíxer ardiròmi/I ^interdíxer
SFX A erdíxer ardito/G ^interdíxer
SFX A erdíxer ardixaralo/Q ^interdíxer
SFX A erdíxer ardixarami/I ^interdíxer
SFX A erdíxer ardixaratu/M ^interdíxer
SFX A erdíxer ardixarave/PR ^interdíxer
SFX A erdíxer ardixaremo/J ^interdíxer
SFX A erdíxer ardixaren/J ^interdíxer
SFX A erdíxer ardixaresi/N ^interdíxer
SFX A erdíxer ardixaresiu/O ^interdíxer
SFX A erdíxer ardixarimo/J ^interdíxer
SFX A erdíxer ardixarion/J ^interdíxer
SFX A erdíxer ardixarisen/J ^interdíxer
SFX A erdíxer ardixarision/J ^interdíxer
SFX A erdíxer ardixarisié/N ^interdíxer
SFX A erdíxer ardixarisiéu/O ^interdíxer
SFX A erdíxer ardixarison/J ^interdíxer
SFX A erdíxer ardixarié/N ^interdíxer
SFX A erdíxer ardixariéu/O ^interdíxer
SFX A erdíxer ardixaron/J ^interdíxer
SFX A erdíxer ardixarà/HLP ^interdíxer
SFX A erdíxer ardixaràe/P ^interdíxer
SFX A erdíxer ardixarè/H ^interdíxer
SFX A erdíxer ardixarèmi/I ^interdíxer
SFX A erdíxer ardixaré/N ^interdíxer
SFX A erdíxer ardixarémoni/K ^interdíxer
SFX A erdíxer ardixarésimo/J ^interdíxer
SFX A erdíxer ardixarésimoni/K ^interdíxer
SFX A erdíxer ardixaréu/O ^interdíxer
SFX A erdíxer ardixarí/N ^interdíxer
SFX A erdíxer ardixaría/HLP ^interdíxer
SFX A erdíxer ardixaríami/I ^interdíxer
SFX A erdíxer ardixaríatu/M ^interdíxer
SFX A erdíxer ardixaríe/HP ^interdíxer
SFX A erdíxer ardixaríelo/Q ^interdíxer
SFX A erdíxer ardixaríemi/I ^interdíxer
SFX A erdíxer ardixarímoni/K ^interdíxer
SFX A erdíxer ardixaríu/O ^interdíxer
SFX A erdíxer ardixarò/H ^interdíxer
SFX A erdíxer ardixaròmi/I ^interdíxer
SFX A erdíxer ardixe/GHP ^interdíxer
SFX A erdíxer ardixemo/J ^interdíxer
SFX A erdíxer ardixen/J ^interdíxer
SFX A erdíxer ardixendo/EF ^interdíxer
SFX A erdíxer ardixese/G ^interdíxer
SFX A erdíxer ardixesta/G ^interdíxer
SFX A erdíxer ardixeste/G ^interdíxer
SFX A erdíxer ardixesti/G ^interdíxer
SFX A erdíxer ardixesto/G ^interdíxer
SFX A erdíxer ardixeva/HNP ^interdíxer
SFX A erdíxer ardixevau/O ^interdíxer
SFX A erdíxer ardixeve/H ^interdíxer
SFX A erdíxer ardixevi/LN ^interdíxer
SFX A erdíxer ardixevo/H ^interdíxer
SFX A erdíxer ardixi/EFL ^interdíxer
SFX A erdíxer ardiximo/J ^interdíxer
SFX A erdíxer ardixion/J ^interdíxer
SFX A erdíxer ardixisen/J ^interdíxer
SFX A erdíxer ardixision/J ^interdíxer
SFX A erdíxer ardixison/J ^interdíxer
SFX A erdíxer ardixiven/J ^interdíxer
SFX A erdíxer ardixivion/J ^interdíxer
SFX A erdíxer ardixivié/N ^interdíxer
SFX A erdíxer ardixiviéu/O ^interdíxer
SFX A erdíxer ardixivon/J ^interdíxer
SFX A erdíxer ardixié/N ^interdíxer
SFX A erdíxer ardixiéu/O ^interdíxer
SFX A erdíxer ardixo/H ^interdíxer
SFX A erdíxer ardixon/J ^interdíxer
SFX A erdíxer ardixuda/G ^interdíxer
SFX A erdíxer ardixude/G ^interdíxer
SFX A erdíxer ardixudi/G ^interdíxer
SFX A erdíxer ardixudo/G ^interdíxer
SFX A erdíxer ardixé/FN ^interdíxer
SFX A erdíxer ardixéa/HNP ^interdíxer
SFX A erdíxer ardixéami/I ^interdíxer
SFX A erdíxer ardixéau/O ^interdíxer
SFX A erdíxer ardixée/H ^interdíxer
SFX A erdíxer ardixéelo/Q ^interdíxer
SFX A erdíxer ardixéemi/I ^interdíxer
SFX A erdíxer ardixéi/LN ^interdíxer
SFX A erdíxer ardixéimo/J ^interdíxer
SFX A erdíxer ardixéimoni/K ^interdíxer
SFX A erdíxer ardixéitu/M ^interdíxer
SFX A erdíxer ardixémoni/K ^interdíxer
SFX A erdíxer ardixéo/H ^interdíxer
SFX A erdíxer ardixéomi/I ^interdíxer
SFX A erdíxer ardixéu/O ^interdíxer
SFX A erdíxer ardixévami/I ^interdíxer
SFX A erdíxer ardixévelo/Q ^interdíxer
SFX A erdíxer ardixévemi/I ^interdíxer
SFX A erdíxer ardixévimo/J ^interdíxer
SFX A erdíxer ardixévimoni/K ^interdíxer
SFX A erdíxer ardixévitu/M ^interdíxer
SFX A erdíxer ardixévomi/I ^interdíxer
SFX A erdíxer ardixí/FN ^interdíxer
SFX A erdíxer ardixímoni/K ^interdíxer
SFX A erdíxer ardixíu/O ^interdíxer
SFX A erdíxer ardígomi/I ^interdíxer
SFX A erdíxer ardíxar/EF ^interdíxer
SFX A erdíxer ardíxelo/Q ^interdíxer
SFX A erdíxer ardíxemi/I ^interdíxer
SFX A erdíxer ardíxitu/M ^interdíxer
SFX A erdíxer ardíxomi/I ^interdíxer
SFX A eredar aredada/G ^dexeredar
SFX A eredar aredade/G ^dexeredar
SFX A eredar aredadi/G ^dexeredar
SFX A eredar aredado/G ^dexeredar
SFX A eredar aredando/EF ^dexeredar
SFX A eredar aredar/EF ^dexeredar
SFX A eredar aredaralo/Q ^dexeredar
SFX A eredar aredarami/I ^dexeredar
SFX A eredar aredaratu/M ^dexeredar
SFX A eredar aredarave/PR ^dexeredar
SFX A eredar aredaremo/J ^dexeredar
SFX A eredar aredaren/J ^dexeredar
SFX A eredar aredaresi/N ^dexeredar
SFX A eredar aredaresiu/O ^dexeredar
SFX A eredar aredarion/J ^dexeredar
SFX A eredar aredarisen/J ^dexeredar
SFX A eredar aredarision/J ^dexeredar
SFX A eredar aredarisié/N ^dexeredar
SFX A eredar aredarisiéu/O ^dexeredar
SFX A eredar aredarison/J ^dexeredar
SFX A eredar aredarié/N ^dexeredar
SFX A eredar aredariéu/O ^dexeredar
SFX A eredar aredaron/J ^dexeredar
SFX A eredar aredarà/HLP ^dexeredar
SFX A eredar aredaràe/P ^dexeredar
SFX A eredar aredarè/H ^dexeredar
SFX A eredar aredarèmi/I ^dexeredar
SFX A eredar aredaré/N ^dexeredar
SFX A eredar aredarémoni/K ^dexeredar
SFX A eredar aredarésimo/J ^dexeredar
SFX A eredar aredarésimoni/K ^dexeredar
SFX A eredar aredaréu/O ^dexeredar
SFX A eredar aredaría/HLP ^dexeredar
SFX A eredar aredaríami/I ^dexeredar
SFX A eredar aredaríatu/M ^dexeredar
SFX A eredar aredaríe/HP ^dexeredar
SFX A eredar aredaríelo/Q ^dexeredar
SFX A eredar aredaríemi/I ^dexeredar
SFX A eredar aredarò/H ^dexeredar
SFX A eredar aredaròmi/I ^dexeredar
SFX A eredar aredase/G ^dexeredar
SFX A eredar aredasta/G ^dexeredar
SFX A eredar aredaste/G ^dexeredar
SFX A eredar aredasti/G ^dexeredar
SFX A eredar aredasto/G ^dexeredar
SFX A eredar aredava/HNP ^dexeredar
SFX A eredar aredavau/O ^dexeredar
SFX A eredar aredave/H ^dexeredar
SFX A eredar aredavi/LN ^dexeredar
SFX A eredar aredavo/H ^dexeredar
SFX A eredar aredemo/J ^dexeredar
SFX A eredar areden/J ^dexeredar
SFX A eredar aredendo/EF ^dexeredar
SFX A eredar aredese/G ^dexeredar
SFX A eredar aredesta/G ^dexeredar
SFX A eredar aredeste/G ^dexeredar
SFX A eredar aredesti/G ^dexeredar
SFX A eredar aredesto/G ^dexeredar
SFX A eredar aredeva/HNP ^dexeredar
SFX A eredar aredevau/O ^dexeredar
SFX A eredar aredeve/H ^dexeredar
SFX A eredar aredevi/LN ^dexeredar
SFX A eredar aredevo/H ^dexeredar
SFX A eredar aredion/J ^dexeredar
SFX A eredar aredisen/J ^dexeredar
SFX A eredar aredision/J ^dexeredar
SFX A eredar aredison/J ^dexeredar
SFX A eredar arediven/J ^dexeredar
SFX A eredar aredivion/J ^dexeredar
SFX A eredar aredivié/N ^dexeredar
SFX A eredar arediviéu/O ^dexeredar
SFX A eredar aredivon/J ^dexeredar
SFX A eredar aredié/N ^dexeredar
SFX A eredar arediéu/O ^dexeredar
SFX A eredar aredon/J ^dexeredar
SFX A eredar aredàa/HNP ^dexeredar
SFX A eredar aredàami/I ^dexeredar
SFX A eredar aredàau/O ^dexeredar
SFX A eredar aredàe/H ^dexeredar
SFX A eredar aredàelo/Q ^dexeredar
SFX A eredar aredàemi/I ^dexeredar
SFX A eredar aredài/LN ^dexeredar
SFX A eredar aredàimo/J ^dexeredar
SFX A eredar aredàimoni/K ^dexeredar
SFX A eredar aredàitu/M ^dexeredar
SFX A eredar aredào/H ^dexeredar
SFX A eredar aredàomi/I ^dexeredar
SFX A eredar aredàvami/I ^dexeredar
SFX A eredar aredàvelo/Q ^dexeredar
SFX A eredar aredàvemi/I ^dexeredar
SFX A eredar aredàvimo/J ^dexeredar
SFX A eredar aredàvimoni/K ^dexeredar
SFX A eredar aredàvitu/M ^dexeredar
SFX A eredar aredàvomi/I ^dexeredar
SFX A eredar aredè/FN ^dexeredar
SFX A eredar aredèu/O ^dexeredar
SFX A eredar aredé/FN ^dexeredar
SFX A eredar aredéa/HNP ^dexeredar
SFX A eredar aredéami/I ^dexeredar
SFX A eredar aredéau/O ^dexeredar
SFX A eredar aredée/H ^dexeredar
SFX A eredar aredéelo/Q ^dexeredar
SFX A eredar aredéemi/I ^dexeredar
SFX A eredar aredéi/LN ^dexeredar
SFX A eredar aredéimo/J ^dexeredar
SFX A eredar aredéimoni/K ^dexeredar
SFX A eredar aredéitu/M ^dexeredar
SFX A eredar aredémoni/K ^dexeredar
SFX A eredar aredéo/H ^dexeredar
SFX A eredar aredéomi/I ^dexeredar
SFX A eredar aredéu/O ^dexeredar
SFX A eredar aredévami/I ^dexeredar
SFX A eredar aredévelo/Q ^dexeredar
SFX A eredar aredévemi/I ^dexeredar
SFX A eredar aredévimo/J ^dexeredar
SFX A eredar aredévimoni/K ^dexeredar
SFX A eredar aredévitu/M ^dexeredar
SFX A eredar aredévomi/I ^dexeredar
SFX A eredar arèda/EFP ^dexeredar
SFX A eredar arède/GHP ^dexeredar
SFX A eredar arèdelo/Q ^dexeredar
SFX A eredar arèdemi/I ^dexeredar
SFX A eredar arèdi/L ^dexeredar
SFX A eredar arèditu/M ^dexeredar
SFX A eredar arèdo/H ^dexeredar
SFX A eredar arèdomi/I ^dexeredar
SFX A eregar aregada/G [bxŧ]eregar
SFX A eregar aregade/G [bxŧ]eregar
SFX A eregar aregadi/G [bxŧ]eregar
SFX A eregar aregado/G [bxŧ]eregar
SFX A eregar aregando/EF [bxŧ]eregar
SFX A eregar aregar/EF [bxŧ]eregar
SFX A eregar aregaralo/Q [bxŧ]eregar
SFX A eregar aregarami/I [bxŧ]eregar
SFX A eregar aregaratu/M [bxŧ]eregar
SFX A eregar aregarave/PR [bxŧ]eregar
SFX A eregar aregaremo/J [bxŧ]eregar
SFX A eregar aregaren/J [bxŧ]eregar
SFX A eregar aregaresi/N [bxŧ]eregar
SFX A eregar aregaresiu/O [bxŧ]eregar
SFX A eregar aregarion/J [bxŧ]eregar
SFX A eregar aregarisen/J [bxŧ]eregar
SFX A eregar aregarision/J [bxŧ]eregar
SFX A eregar aregarisié/N [bxŧ]eregar
SFX A eregar aregarisiéu/O [bxŧ]eregar
SFX A eregar aregarison/J [bxŧ]eregar
SFX A eregar aregarié/N [bxŧ]eregar
SFX A eregar aregariéu/O [bxŧ]eregar
SFX A eregar aregaron/J [bxŧ]eregar
SFX A eregar aregarà/HLP [bxŧ]eregar
SFX A eregar aregaràe/P [bxŧ]eregar
SFX A eregar aregarè/H [bxŧ]eregar
SFX A eregar aregarèmi/I [bxŧ]eregar
SFX A eregar aregaré/N [bxŧ]eregar
SFX A eregar aregarémoni/K [bxŧ]eregar
SFX A eregar aregarésimo/J [bxŧ]eregar
SFX A eregar aregarésimoni/K [bxŧ]eregar
SFX A eregar aregaréu/O [bxŧ]eregar
SFX A eregar aregaría/HLP [bxŧ]eregar
SFX A eregar aregaríami/I [bxŧ]eregar
SFX A eregar aregaríatu/M [bxŧ]eregar
SFX A eregar aregaríe/HP [bxŧ]eregar
SFX A eregar aregaríelo/Q [bxŧ]eregar
SFX A eregar aregaríemi/I [bxŧ]eregar
SFX A eregar aregarò/H [bxŧ]eregar
SFX A eregar aregaròmi/I [bxŧ]eregar
SFX A eregar aregase/G [bxŧ]eregar
SFX A eregar aregasta/G [bxŧ]eregar
SFX A eregar aregaste/G [bxŧ]eregar
SFX A eregar aregasti/G [bxŧ]eregar
SFX A eregar aregasto/G [bxŧ]eregar
SFX A eregar aregava/HNP [bxŧ]eregar
SFX A eregar aregavau/O [bxŧ]eregar
SFX A eregar aregave/H [bxŧ]eregar
SFX A eregar aregavi/LN [bxŧ]eregar
SFX A eregar aregavo/H [bxŧ]eregar
SFX A eregar aregemo/J [bxŧ]eregar
SFX A eregar aregen/J [bxŧ]eregar
SFX A eregar aregendo/EF [bxŧ]eregar
SFX A eregar aregese/G [bxŧ]eregar
SFX A eregar aregesta/G [bxŧ]eregar
SFX A eregar aregeste/G [bxŧ]eregar
SFX A eregar aregesti/G [bxŧ]eregar
SFX A eregar aregesto/G [bxŧ]eregar
SFX A eregar aregeva/HNP [bxŧ]eregar
SFX A eregar aregevau/O [bxŧ]eregar
SFX A eregar aregeve/H [bxŧ]eregar
SFX A eregar aregevi/LN [bxŧ]eregar
SFX A eregar aregevo/H [bxŧ]eregar
SFX A eregar aregion/J [bxŧ]eregar
SFX A eregar aregisen/J [bxŧ]eregar
SFX A eregar aregision/J [bxŧ]eregar
SFX A eregar aregison/J [bxŧ]eregar
SFX A eregar aregiven/J [bxŧ]eregar
SFX A eregar aregivion/J [bxŧ]eregar
SFX A eregar aregivié/N [bxŧ]eregar
SFX A eregar aregiviéu/O [bxŧ]eregar
SFX A eregar aregivon/J [bxŧ]eregar
SFX A eregar aregié/N [bxŧ]eregar
SFX A eregar aregiéu/O [bxŧ]eregar
SFX A eregar aregon/J [bxŧ]eregar
SFX A eregar aregàa/HNP [bxŧ]eregar
SFX A eregar aregàami/I [bxŧ]eregar
SFX A eregar aregàau/O [bxŧ]eregar
SFX A eregar aregàe/H [bxŧ]eregar
SFX A eregar aregàelo/Q [bxŧ]eregar
SFX A eregar aregàemi/I [bxŧ]eregar
SFX A eregar aregài/LN [bxŧ]eregar
SFX A eregar aregàimo/J [bxŧ]eregar
SFX A eregar aregàimoni/K [bxŧ]eregar
SFX A eregar aregàitu/M [bxŧ]eregar
SFX A eregar aregào/H [bxŧ]eregar
SFX A eregar aregàomi/I [bxŧ]eregar
SFX A eregar aregàvami/I [bxŧ]eregar
SFX A eregar aregàvelo/Q [bxŧ]eregar
SFX A eregar aregàvemi/I [bxŧ]eregar
SFX A eregar aregàvimo/J [bxŧ]eregar
SFX A eregar aregàvimoni/K [bxŧ]eregar
SFX A eregar aregàvitu/M [bxŧ]eregar
SFX A eregar aregàvomi/I [bxŧ]eregar
SFX A eregar aregè/FN [bxŧ]eregar
SFX A eregar aregèu/O [bxŧ]eregar
SFX A eregar aregé/FN [bxŧ]eregar
SFX A eregar aregéa/HNP [bxŧ]eregar
SFX A eregar aregéami/I [bxŧ]eregar
SFX A eregar aregéau/O [bxŧ]eregar
SFX A eregar aregée/H [bxŧ]eregar
SFX A eregar aregéelo/Q [bxŧ]eregar
SFX A eregar aregéemi/I [bxŧ]eregar
SFX A eregar aregéi/LN [bxŧ]eregar
SFX A eregar aregéimo/J [bxŧ]eregar
SFX A eregar aregéimoni/K [bxŧ]eregar
SFX A eregar aregéitu/M [bxŧ]eregar
SFX A eregar aregémoni/K [bxŧ]eregar
SFX A eregar aregéo/H [bxŧ]eregar
SFX A eregar aregéomi/I [bxŧ]eregar
SFX A eregar aregéu/O [bxŧ]eregar
SFX A eregar aregévami/I [bxŧ]eregar
SFX A eregar aregévelo/Q [bxŧ]eregar
SFX A eregar aregévemi/I [bxŧ]eregar
SFX A eregar aregévimo/J [bxŧ]eregar
SFX A eregar aregévimoni/K [bxŧ]eregar
SFX A eregar aregévitu/M [bxŧ]eregar
SFX A eregar aregévomi/I [bxŧ]eregar
SFX A eregar èrega/EFP [bxŧ]eregar
SFX A eregar èrege/GHP [bxŧ]eregar
SFX A eregar èregelo/Q [bxŧ]eregar
SFX A eregar èregemi/I [bxŧ]eregar
SFX A eregar èregi/L [bxŧ]eregar
SFX A eregar èregitu/M [bxŧ]eregar
SFX A eregar èrego/H [bxŧ]eregar
SFX A eregar èregomi/I [bxŧ]eregar
SFX A erejar areja/EFP ^xmerejar
SFX A erejar arejada/G ^xmerejar
SFX A erejar arejade/G ^xmerejar
SFX A erejar arejadi/G ^xmerejar
SFX A erejar arejado/G ^xmerejar
SFX A erejar arejando/EF ^xmerejar
SFX A erejar arejar/EF ^xmerejar
SFX A erejar arejaralo/Q ^xmerejar
SFX A erejar arejarami/I ^xmerejar
SFX A erejar arejaratu/M ^xmerejar
SFX A erejar arejarave/PR ^xmerejar
SFX A erejar arejaremo/J ^xmerejar
SFX A erejar arejaren/J ^xmerejar
SFX A erejar arejaresi/N ^xmerejar
SFX A erejar arejaresiu/O ^xmerejar
SFX A erejar arejarion/J ^xmerejar
SFX A erejar arejarisen/J ^xmerejar
SFX A erejar arejarision/J ^xmerejar
SFX A erejar arejarisié/N ^xmerejar
SFX A erejar arejarisiéu/O ^xmerejar
SFX A erejar arejarison/J ^xmerejar
SFX A erejar arejarié/N ^xmerejar
SFX A erejar arejariéu/O ^xmerejar
SFX A erejar arejaron/J ^xmerejar
SFX A erejar arejarà/HLP ^xmerejar
SFX A erejar arejaràe/P ^xmerejar
SFX A erejar arejarè/H ^xmerejar
SFX A erejar arejarèmi/I ^xmerejar
SFX A erejar arejaré/N ^xmerejar
SFX A erejar arejarémoni/K ^xmerejar
SFX A erejar arejarésimo/J ^xmerejar
SFX A erejar arejarésimoni/K ^xmerejar
SFX A erejar arejaréu/O ^xmerejar
SFX A erejar arejaría/HLP ^xmerejar
SFX A erejar arejaríami/I ^xmerejar
SFX A erejar arejaríatu/M ^xmerejar
SFX A erejar arejaríe/HP ^xmerejar
SFX A erejar arejaríelo/Q ^xmerejar
SFX A erejar arejaríemi/I ^xmerejar
SFX A erejar arejarò/H ^xmerejar
SFX A erejar arejaròmi/I ^xmerejar
SFX A erejar arejase/G ^xmerejar
SFX A erejar arejasta/G ^xmerejar
SFX A erejar arejaste/G ^xmerejar
SFX A erejar arejasti/G ^xmerejar
SFX A erejar arejasto/G ^xmerejar
SFX A erejar arejava/HNP ^xmerejar
SFX A erejar arejavau/O ^xmerejar
SFX A erejar arejave/H ^xmerejar
SFX A erejar arejavi/LN ^xmerejar
SFX A erejar arejavo/H ^xmerejar
SFX A erejar areje/GHP ^xmerejar
SFX A erejar arejemo/J ^xmerejar
SFX A erejar arejen/J ^xmerejar
SFX A erejar arejendo/EF ^xmerejar
SFX A erejar arejese/G ^xmerejar
SFX A erejar arejesta/G ^xmerejar
SFX A erejar arejeste/G ^xmerejar
SFX A erejar arejesti/G ^xmerejar
SFX A erejar arejesto/G ^xmerejar
SFX A erejar arejeva/HNP ^xmerejar
SFX A erejar arejevau/O ^xmerejar
SFX A erejar arejeve/H ^xmerejar
SFX A erejar arejevi/LN ^xmerejar
SFX A erejar arejevo/H ^xmerejar
SFX A erejar areji/L ^xmerejar
SFX A erejar arejisen/J ^xmerejar
SFX A erejar arejision/J ^xmerejar
SFX A erejar arejison/J ^xmerejar
SFX A erejar arejiven/J ^xmerejar
SFX A erejar arejivion/J ^xmerejar
SFX A erejar arejivié/N ^xmerejar
SFX A erejar arejiviéu/O ^xmerejar
SFX A erejar arejivon/J ^xmerejar
SFX A erejar arejié/N ^xmerejar
SFX A erejar arejiéu/O ^xmerejar
SFX A erejar arejo/H ^xmerejar
SFX A erejar arejon/J ^xmerejar
SFX A erejar arejàa/HNP ^xmerejar
SFX A erejar arejàami/I ^xmerejar
SFX A erejar arejàau/O ^xmerejar
SFX A erejar arejàe/H ^xmerejar
SFX A erejar arejàelo/Q ^xmerejar
SFX A erejar arejàemi/I ^xmerejar
SFX A erejar arejài/LN ^xmerejar
SFX A erejar arejàimo/J ^xmerejar
SFX A erejar arejàimoni/K ^xmerejar
SFX A erejar arejàitu/M ^xmerejar
SFX A erejar arejào/H ^xmerejar
SFX A erejar arejàomi/I ^xmerejar
SFX A erejar arejàvami/I ^xmerejar
SFX A erejar arejàvelo/Q ^xmerejar
SFX A erejar arejàvemi/I ^xmerejar
SFX A erejar arejàvimo/J ^xmerejar
SFX A erejar arejàvimoni/K ^xmerejar
SFX A erejar arejàvitu/M ^xmerejar
SFX A erejar arejàvomi/I ^xmerejar
SFX A erejar arejè/FN ^xmerejar
SFX A erejar arejèu/O ^xmerejar
SFX A erejar arejé/FN ^xmerejar
SFX A erejar arejéa/HNP ^xmerejar
SFX A erejar arejéami/I ^xmerejar
SFX A erejar arejéau/O ^xmerejar
SFX A erejar arejée/H ^xmerejar
SFX A erejar arejéelo/Q ^xmerejar
SFX A erejar arejéemi/I ^xmerejar
SFX A erejar arejéi/LN ^xmerejar
SFX A erejar arejéimo/J ^xmerejar
SFX A erejar arejéimoni/K ^xmerejar
SFX A erejar arejéitu/M ^xmerejar
SFX A erejar arejémoni/K ^xmerejar
SFX A erejar arejéo/H ^xmerejar
SFX A erejar arejéomi/I ^xmerejar
SFX A erejar arejéu/O ^xmerejar
SFX A erejar arejévami/I ^xmerejar
SFX A erejar arejévelo/Q ^xmerejar
SFX A erejar arejévemi/I ^xmerejar
SFX A erejar arejévimo/J ^xmerejar
SFX A erejar arejévimoni/K ^xmerejar
SFX A erejar arejévitu/M ^xmerejar
SFX A erejar arejévomi/I ^xmerejar
SFX A erejar aréjelo/Q ^xmerejar
SFX A erejar aréjemi/I ^xmerejar
SFX A erejar aréjitu/M ^xmerejar
SFX A erejar aréjomi/I ^xmerejar
SFX A erenar arena/EFP derenar
SFX A erenar arenada/G derenar
SFX A erenar arenade/G derenar
SFX A erenar arenadi/G derenar
SFX A erenar arenado/G derenar
SFX A erenar arenando/EF derenar
SFX A erenar arenar/EF derenar
SFX A erenar arenaralo/Q derenar
SFX A erenar arenarami/I derenar
SFX A erenar arenaratu/M derenar
SFX A erenar arenarave/PR derenar
SFX A erenar arenaremo/J derenar
SFX A erenar arenaren/J derenar
SFX A erenar arenaresi/N derenar
SFX A erenar arenaresiu/O derenar
SFX A erenar arenarion/J derenar
SFX A erenar arenarisen/J derenar
SFX A erenar arenarision/J derenar
SFX A erenar arenarisié/N derenar
SFX A erenar arenarisiéu/O derenar
SFX A erenar arenarison/J derenar
SFX A erenar arenarié/N derenar
SFX A erenar arenariéu/O derenar
SFX A erenar arenaron/J derenar
SFX A erenar arenarà/HLP derenar
SFX A erenar arenaràe/P derenar
SFX A erenar arenarè/H derenar
SFX A erenar arenarèmi/I derenar
SFX A erenar arenaré/N derenar
SFX A erenar arenarémoni/K derenar
SFX A erenar arenarésimo/J derenar
SFX A erenar arenarésimoni/K derenar
SFX A erenar arenaréu/O derenar
SFX A erenar arenaría/HLP derenar
SFX A erenar arenaríami/I derenar
SFX A erenar arenaríatu/M derenar
SFX A erenar arenaríe/HP derenar
SFX A erenar arenaríelo/Q derenar
SFX A erenar arenaríemi/I derenar
SFX A erenar arenarò/H derenar
SFX A erenar arenaròmi/I derenar
SFX A erenar arenase/G derenar
SFX A erenar arenasta/G derenar
SFX A erenar arenaste/G derenar
SFX A erenar arenasti/G derenar
SFX A erenar arenasto/G derenar
SFX A erenar arenava/HNP derenar
SFX A erenar arenavau/O derenar
SFX A erenar arenave/H derenar
SFX A erenar arenavi/LN derenar
SFX A erenar arenavo/H derenar
SFX A erenar arene/GHP derenar
SFX A erenar arenemo/J derenar
SFX A erenar arenen/J derenar
SFX A erenar arenendo/EF derenar
SFX A erenar arenese/G derenar
SFX A erenar arenesta/G derenar
SFX A erenar areneste/G derenar
SFX A erenar arenesti/G derenar
SFX A erenar arenesto/G derenar
SFX A erenar areneva/HNP derenar
SFX A erenar arenevau/O derenar
SFX A erenar areneve/H derenar
SFX A erenar arenevi/LN derenar
SFX A erenar arenevo/H derenar
SFX A erenar areni/L derenar
SFX A erenar arenion/J derenar
SFX A erenar arenisen/J derenar
SFX A erenar arenision/J derenar
SFX A erenar arenison/J derenar
SFX A erenar areniven/J derenar
SFX A erenar arenivion/J derenar
SFX A erenar arenivié/N derenar
SFX A erenar areniviéu/O derenar
SFX A erenar arenivon/J derenar
SFX A erenar arenié/N derenar
SFX A erenar areniéu/O derenar
SFX A erenar areno/H derenar
SFX A erenar arenon/J derenar
SFX A erenar arenàa/HNP derenar
SFX A erenar arenàami/I derenar
SFX A erenar arenàau/O derenar
SFX A erenar arenàe/H derenar
SFX A erenar arenàelo/Q derenar
SFX A erenar arenàemi/I derenar
SFX A erenar arenài/LN derenar
SFX A erenar arenàimo/J derenar
SFX A erenar arenàimoni/K derenar
SFX A erenar arenàitu/M derenar
SFX A erenar arenào/H derenar
SFX A erenar arenàomi/I derenar
SFX A erenar arenàvami/I derenar
SFX A erenar arenàvelo/Q derenar
SFX A erenar arenàvemi/I derenar
SFX A erenar arenàvimo/J derenar
SFX A erenar arenàvimoni/K derenar
SFX A erenar arenàvitu/M derenar
SFX A erenar arenàvomi/I derenar
SFX A erenar arenè/FN derenar
SFX A erenar arenèu/O derenar
SFX A erenar arené/FN derenar
SFX A erenar arenéa/HNP derenar
SFX A erenar arenéami/I derenar
SFX A erenar arenéau/O derenar
SFX A erenar arenée/H derenar
SFX A erenar arenéelo/Q derenar
SFX A erenar arenéemi/I derenar
SFX A erenar arenéi/LN derenar
SFX A erenar arenéimo/J derenar
SFX A erenar arenéimoni/K derenar
SFX A erenar arenéitu/M derenar
SFX A erenar arenémoni/K derenar
SFX A erenar arenéo/H derenar
SFX A erenar arenéomi/I derenar
SFX A erenar arenéu/O derenar
SFX A erenar arenévami/I derenar
SFX A erenar arenévelo/Q derenar
SFX A erenar arenévemi/I derenar
SFX A erenar arenévimo/J derenar
SFX A erenar arenévimoni/K derenar
SFX A erenar arenévitu/M derenar
SFX A erenar arenévomi/I derenar
SFX A erenar arénelo/Q derenar
SFX A erenar arénemi/I derenar
SFX A erenar arénitu/M derenar
SFX A erenar arénomi/I derenar
SFX A erenŧiar arenŧen/J ^desferenŧiar
SFX A erenŧiar arenŧi/L ^desferenŧiar
SFX A erenŧiar arenŧia/EFP ^desferenŧiar
SFX A erenŧiar arenŧiada/G ^desferenŧiar
SFX A erenŧiar arenŧiade/G ^desferenŧiar
SFX A erenŧiar arenŧiadi/G ^desferenŧiar
SFX A erenŧiar arenŧiado/G ^desferenŧiar
SFX A erenŧiar arenŧiando/EF ^desferenŧiar
SFX A erenŧiar arenŧiar/EF ^desferenŧiar
SFX A erenŧiar arenŧiaralo/Q ^desferenŧiar
SFX A erenŧiar arenŧiarami/I ^desferenŧiar
SFX A erenŧiar arenŧiaratu/M ^desferenŧiar
SFX A erenŧiar arenŧiarave/PR ^desferenŧiar
SFX A erenŧiar arenŧiaremo/J ^desferenŧiar
SFX A erenŧiar arenŧiaren/J ^desferenŧiar
SFX A erenŧiar arenŧiaresi/N ^desferenŧiar
SFX A erenŧiar arenŧiaresiu/O ^desferenŧiar
SFX A erenŧiar arenŧiarion/J ^desferenŧiar
SFX A erenŧiar arenŧiarisen/J ^desferenŧiar
SFX A erenŧiar arenŧiarision/J ^desferenŧiar
SFX A erenŧiar arenŧiarisié/N ^desferenŧiar
SFX A erenŧiar arenŧiarisiéu/O ^desferenŧiar
SFX A erenŧiar arenŧiarison/J ^desferenŧiar
SFX A erenŧiar arenŧiarié/N ^desferenŧiar
SFX A erenŧiar arenŧiariéu/O ^desferenŧiar
SFX A erenŧiar arenŧiaron/J ^desferenŧiar
SFX A erenŧiar arenŧiarà/HLP ^desferenŧiar
SFX A erenŧiar arenŧiaràe/P ^desferenŧiar
SFX A erenŧiar arenŧiarè/H ^desferenŧiar
SFX A erenŧiar arenŧiarèmi/I ^desferenŧiar
SFX A erenŧiar arenŧiaré/N ^desferenŧiar
SFX A erenŧiar arenŧiarémoni/K ^desferenŧiar
SFX A erenŧiar arenŧiarésimo/J ^desferenŧiar
SFX A erenŧiar arenŧiarésimoni/K ^desferenŧiar
SFX A erenŧiar arenŧiaréu/O ^desferenŧiar
SFX A erenŧiar arenŧiaría/HLP ^desferenŧiar
SFX A erenŧiar arenŧiaríami/I ^desferenŧiar
SFX A erenŧiar arenŧiaríatu/M ^desferenŧiar
SFX A erenŧiar arenŧiaríe/HP ^desferenŧiar
SFX A erenŧiar arenŧiaríelo/Q ^desferenŧiar
SFX A erenŧiar arenŧiaríemi/I ^desferenŧiar
SFX A erenŧiar arenŧiarò/H ^desferenŧiar
SFX A erenŧiar arenŧiaròmi/I ^desferenŧiar
SFX A erenŧiar arenŧiase/G ^desferenŧiar
SFX A erenŧiar arenŧiasta/G ^desferenŧiar
SFX A erenŧiar arenŧiaste/G ^desferenŧiar
SFX A erenŧiar arenŧiasti/G ^desferenŧiar
SFX A erenŧiar arenŧiasto/G ^desferenŧiar
SFX A erenŧiar arenŧiava/HNP ^desferenŧiar
SFX A erenŧiar arenŧiavau/O ^desferenŧiar
SFX A erenŧiar arenŧiave/H ^desferenŧiar
SFX A erenŧiar arenŧiavi/LN ^desferenŧiar
SFX A erenŧiar arenŧiavo/H ^desferenŧiar
SFX A erenŧiar arenŧie/HP ^desferenŧiar
SFX A erenŧiar arenŧiemo/J ^desferenŧiar
SFX A erenŧiar arenŧien/J ^desferenŧiar
SFX A erenŧiar arenŧiendo/EF ^desferenŧiar
SFX A erenŧiar arenŧieralo/Q ^desferenŧiar
SFX A erenŧiar arenŧierami/I ^desferenŧiar
SFX A erenŧiar arenŧieratu/M ^desferenŧiar
SFX A erenŧiar arenŧierave/PR ^desferenŧiar
SFX A erenŧiar arenŧieremo/J ^desferenŧiar
SFX A erenŧiar arenŧieren/J ^desferenŧiar
SFX A erenŧiar arenŧieresi/N ^desferenŧiar
SFX A erenŧiar arenŧieresiu/O ^desferenŧiar
SFX A erenŧiar arenŧierion/J ^desferenŧiar
SFX A erenŧiar arenŧierisen/J ^desferenŧiar
SFX A erenŧiar arenŧierision/J ^desferenŧiar
SFX A erenŧiar arenŧierisié/N ^desferenŧiar
SFX A erenŧiar arenŧierisiéu/O ^desferenŧiar
SFX A erenŧiar arenŧierison/J ^desferenŧiar
SFX A erenŧiar arenŧierié/N ^desferenŧiar
SFX A erenŧiar arenŧieriéu/O ^desferenŧiar
SFX A erenŧiar arenŧieron/J ^desferenŧiar
SFX A erenŧiar arenŧierà/HLP ^desferenŧiar
SFX A erenŧiar arenŧieràe/P ^desferenŧiar
SFX A erenŧiar arenŧierè/H ^desferenŧiar
SFX A erenŧiar arenŧierèmi/I ^desferenŧiar
SFX A erenŧiar arenŧieré/N ^desferenŧiar
SFX A erenŧiar arenŧierémoni/K ^desferenŧiar
SFX A erenŧiar arenŧierésimo/J ^desferenŧiar
SFX A erenŧiar arenŧierésimoni/K ^desferenŧiar
SFX A erenŧiar arenŧieréu/O ^desferenŧiar
SFX A erenŧiar arenŧiería/HLP ^desferenŧiar
SFX A erenŧiar arenŧieríami/I ^desferenŧiar
SFX A erenŧiar arenŧieríatu/M ^desferenŧiar
SFX A erenŧiar arenŧieríe/HP ^desferenŧiar
SFX A erenŧiar arenŧieríelo/Q ^desferenŧiar
SFX A erenŧiar arenŧieríemi/I ^desferenŧiar
SFX A erenŧiar arenŧierò/H ^desferenŧiar
SFX A erenŧiar arenŧieròmi/I ^desferenŧiar
SFX A erenŧiar arenŧiese/G ^desferenŧiar
SFX A erenŧiar arenŧiesta/G ^desferenŧiar
SFX A erenŧiar arenŧieste/G ^desferenŧiar
SFX A erenŧiar arenŧiesti/G ^desferenŧiar
SFX A erenŧiar arenŧiesto/G ^desferenŧiar
SFX A erenŧiar arenŧieva/HNP ^desferenŧiar
SFX A erenŧiar arenŧievau/O ^desferenŧiar
SFX A erenŧiar arenŧieve/H ^desferenŧiar
SFX A erenŧiar arenŧievi/LN ^desferenŧiar
SFX A erenŧiar arenŧievo/H ^desferenŧiar
SFX A erenŧiar arenŧio/H ^desferenŧiar
SFX A erenŧiar arenŧion/J ^desferenŧiar
SFX A erenŧiar arenŧisen/J ^desferenŧiar
SFX A erenŧiar arenŧision/J ^desferenŧiar
SFX A erenŧiar arenŧison/J ^desferenŧiar
SFX A erenŧiar arenŧiven/J ^desferenŧiar
SFX A erenŧiar arenŧivion/J ^desferenŧiar
SFX A erenŧiar arenŧivié/N ^desferenŧiar
SFX A erenŧiar arenŧiviéu/O ^desferenŧiar
SFX A erenŧiar arenŧivon/J ^desferenŧiar
SFX A erenŧiar arenŧiàa/HNP ^desferenŧiar
SFX A erenŧiar arenŧiàami/I ^desferenŧiar
SFX A erenŧiar arenŧiàau/O ^desferenŧiar
SFX A erenŧiar arenŧiàe/H ^desferenŧiar
SFX A erenŧiar arenŧiàelo/Q ^desferenŧiar
SFX A erenŧiar arenŧiàemi/I ^desferenŧiar
SFX A erenŧiar arenŧiài/LN ^desferenŧiar
SFX A erenŧiar arenŧiàimo/J ^desferenŧiar
SFX A erenŧiar arenŧiàimoni/K ^desferenŧiar
SFX A erenŧiar arenŧiàitu/M ^desferenŧiar
SFX A erenŧiar arenŧiào/H ^desferenŧiar
SFX A erenŧiar arenŧiàomi/I ^desferenŧiar
SFX A erenŧiar arenŧiàvami/I ^desferenŧiar
SFX A erenŧiar arenŧiàvelo/Q ^desferenŧiar
SFX A erenŧiar arenŧiàvemi/I ^desferenŧiar
SFX A erenŧiar arenŧiàvimo/J ^desferenŧiar
SFX A erenŧiar arenŧiàvimoni/K ^desferenŧiar
SFX A erenŧiar arenŧiàvitu/M ^desferenŧiar
SFX A erenŧiar arenŧiàvomi/I ^desferenŧiar
SFX A erenŧiar arenŧiè/FN ^desferenŧiar
SFX A erenŧiar arenŧièu/O ^desferenŧiar
SFX A erenŧiar arenŧié/FN ^desferenŧiar
SFX A erenŧiar arenŧiéa/HNP ^desferenŧiar
SFX A erenŧiar arenŧiéami/I ^desferenŧiar
SFX A erenŧiar arenŧiéau/O ^desferenŧiar
SFX A erenŧiar arenŧiée/H ^desferenŧiar
SFX A erenŧiar arenŧiéelo/Q ^desferenŧiar
SFX A erenŧiar arenŧiéemi/I ^desferenŧiar
SFX A erenŧiar arenŧiéi/LN ^desferenŧiar
SFX A erenŧiar arenŧiéimo/J ^desferenŧiar
SFX A erenŧiar arenŧiéimoni/K ^desferenŧiar
SFX A erenŧiar arenŧiéitu/M ^desferenŧiar
SFX A erenŧiar arenŧiémoni/K ^desferenŧiar
SFX A erenŧiar arenŧiéo/H ^desferenŧiar
SFX A erenŧiar arenŧiéomi/I ^desferenŧiar
SFX A erenŧiar arenŧiéu/O ^desferenŧiar
SFX A erenŧiar arenŧiévami/I ^desferenŧiar
SFX A erenŧiar arenŧiévelo/Q ^desferenŧiar
SFX A erenŧiar arenŧiévemi/I ^desferenŧiar
SFX A erenŧiar arenŧiévimo/J ^desferenŧiar
SFX A erenŧiar arenŧiévimoni/K ^desferenŧiar
SFX A erenŧiar arenŧiévitu/M ^desferenŧiar
SFX A erenŧiar arenŧiévomi/I ^desferenŧiar
SFX A erenŧiar arenŧon/J ^desferenŧiar
SFX A erenŧiar arénŧielo/Q ^desferenŧiar
SFX A erenŧiar arénŧiemi/I ^desferenŧiar
SFX A erenŧiar arénŧiomi/I ^desferenŧiar
SFX A erenŧiar arénŧitu/M ^desferenŧiar
SFX A eresar aresada/G ^interesar
SFX A eresar aresade/G ^interesar
SFX A eresar aresadi/G ^interesar
SFX A eresar aresado/G ^interesar
SFX A eresar aresando/EF ^interesar
SFX A eresar aresar/EF ^interesar
SFX A eresar aresaralo/Q ^interesar
SFX A eresar aresarami/I ^interesar
SFX A eresar aresaratu/M ^interesar
SFX A eresar aresarave/PR ^interesar
SFX A eresar aresaremo/J ^interesar
SFX A eresar aresaren/J ^interesar
SFX A eresar aresaresi/N ^interesar
SFX A eresar aresaresiu/O ^interesar
SFX A eresar aresarion/J ^interesar
SFX A eresar aresarisen/J ^interesar
SFX A eresar aresarision/J ^interesar
SFX A eresar aresarisié/N ^interesar
SFX A eresar aresarisiéu/O ^interesar
SFX A eresar aresarison/J ^interesar
SFX A eresar aresarié/N ^interesar
SFX A eresar aresariéu/O ^interesar
SFX A eresar aresaron/J ^interesar
SFX A eresar aresarà/HLP ^interesar
SFX A eresar aresaràe/P ^interesar
SFX A eresar aresarè/H ^interesar
SFX A eresar aresarèmi/I ^interesar
SFX A eresar aresaré/N ^interesar
SFX A eresar aresarémoni/K ^interesar
SFX A eresar aresarésimo/J ^interesar
SFX A eresar aresarésimoni/K ^interesar
SFX A eresar aresaréu/O ^interesar
SFX A eresar aresaría/HLP ^interesar
SFX A eresar aresaríami/I ^interesar
SFX A eresar aresaríatu/M ^interesar
SFX A eresar aresaríe/HP ^interesar
SFX A eresar aresaríelo/Q ^interesar
SFX A eresar aresaríemi/I ^interesar
SFX A eresar aresarò/H ^interesar
SFX A eresar aresaròmi/I ^interesar
SFX A eresar aresase/G ^interesar
SFX A eresar aresasta/G ^interesar
SFX A eresar aresaste/G ^interesar
SFX A eresar aresasti/G ^interesar
SFX A eresar aresasto/G ^interesar
SFX A eresar aresava/HNP ^interesar
SFX A eresar aresavau/O ^interesar
SFX A eresar aresave/H ^interesar
SFX A eresar aresavi/LN ^interesar
SFX A eresar aresavo/H ^interesar
SFX A eresar aresemo/J ^interesar
SFX A eresar aresen/J ^interesar
SFX A eresar aresendo/EF ^interesar
SFX A eresar aresese/G ^interesar
SFX A eresar aresesta/G ^interesar
SFX A eresar areseste/G ^interesar
SFX A eresar aresesti/G ^interesar
SFX A eresar aresesto/G ^interesar
SFX A eresar areseva/HNP ^interesar
SFX A eresar aresevau/O ^interesar
SFX A eresar areseve/H ^interesar
SFX A eresar aresevi/LN ^interesar
SFX A eresar aresevo/H ^interesar
SFX A eresar aresion/J ^interesar
SFX A eresar aresisen/J ^interesar
SFX A eresar aresision/J ^interesar
SFX A eresar aresison/J ^interesar
SFX A eresar aresiven/J ^interesar
SFX A eresar aresivion/J ^interesar
SFX A eresar aresivié/N ^interesar
SFX A eresar aresiviéu/O ^interesar
SFX A eresar aresivon/J ^interesar
SFX A eresar aresié/N ^interesar
SFX A eresar aresiéu/O ^interesar
SFX A eresar areson/J ^interesar
SFX A eresar aresàa/HNP ^interesar
SFX A eresar aresàami/I ^interesar
SFX A eresar aresàau/O ^interesar
SFX A eresar aresàe/H ^interesar
SFX A eresar aresàelo/Q ^interesar
SFX A eresar aresàemi/I ^interesar
SFX A eresar aresài/LN ^interesar
SFX A eresar aresàimo/J ^interesar
SFX A eresar aresàimoni/K ^interesar
SFX A eresar aresàitu/M ^interesar
SFX A eresar aresào/H ^interesar
SFX A eresar aresàomi/I ^interesar
SFX A eresar aresàvami/I ^interesar
SFX A eresar aresàvelo/Q ^interesar
SFX A eresar aresàvemi/I ^interesar
SFX A eresar aresàvimo/J ^interesar
SFX A eresar aresàvimoni/K ^interesar
SFX A eresar aresàvitu/M ^interesar
SFX A eresar aresàvomi/I ^interesar
SFX A eresar aresè/FN ^interesar
SFX A eresar aresèu/O ^interesar
SFX A eresar aresé/FN ^interesar
SFX A eresar areséa/HNP ^interesar
SFX A eresar areséami/I ^interesar
SFX A eresar areséau/O ^interesar
SFX A eresar aresée/H ^interesar
SFX A eresar areséelo/Q ^interesar
SFX A eresar areséemi/I ^interesar
SFX A eresar areséi/LN ^interesar
SFX A eresar areséimo/J ^interesar
SFX A eresar areséimoni/K ^interesar
SFX A eresar areséitu/M ^interesar
SFX A eresar aresémoni/K ^interesar
SFX A eresar areséo/H ^interesar
SFX A eresar areséomi/I ^interesar
SFX A eresar areséu/O ^interesar
SFX A eresar aresévami/I ^interesar
SFX A eresar aresévelo/Q ^interesar
SFX A eresar aresévemi/I ^interesar
SFX A eresar aresévimo/J ^interesar
SFX A eresar aresévimoni/K ^interesar
SFX A eresar aresévitu/M ^interesar
SFX A eresar aresévomi/I ^interesar
SFX A eresar arèsa/EFP ^interesar
SFX A eresar arèse/GHP ^interesar
SFX A eresar arèselo/Q ^interesar
SFX A eresar arèsemi/I ^interesar
SFX A eresar arèsi/L ^interesar
SFX A eresar arèsitu/M ^interesar
SFX A eresar arèso/H ^interesar
SFX A eresar arèsomi/I ^interesar
SFX A eretar areta/EFP ^inferetar
SFX A eretar aretada/G [fm]eretar
SFX A eretar aretade/G [fm]eretar
SFX A eretar aretadi/G [fm]eretar
SFX A eretar aretado/G [fm]eretar
SFX A eretar aretando/EF [fm]eretar
SFX A eretar aretar/EF [fm]eretar
SFX A eretar aretaralo/Q [fm]eretar
SFX A eretar aretarami/I [fm]eretar
SFX A eretar aretaratu/M [fm]eretar
SFX A eretar aretarave/PR [fm]eretar
SFX A eretar aretaremo/J [fm]eretar
SFX A eretar aretaren/J [fm]eretar
SFX A eretar aretaresi/N [fm]eretar
SFX A eretar aretaresiu/O [fm]eretar
SFX A eretar aretarion/J [fm]eretar
SFX A eretar aretarisen/J [fm]eretar
SFX A eretar aretarision/J [fm]eretar
SFX A eretar aretarisié/N [fm]eretar
SFX A eretar aretarisiéu/O [fm]eretar
SFX A eretar aretarison/J [fm]eretar
SFX A eretar aretarié/N [fm]eretar
SFX A eretar aretariéu/O [fm]eretar
SFX A eretar aretaron/J [fm]eretar
SFX A eretar aretarà/HLP [fm]eretar
SFX A eretar aretaràe/P [fm]eretar
SFX A eretar aretarè/H [fm]eretar
SFX A eretar aretarèmi/I [fm]eretar
SFX A eretar aretaré/N [fm]eretar
SFX A eretar aretarémoni/K [fm]eretar
SFX A eretar aretarésimo/J [fm]eretar
SFX A eretar aretarésimoni/K [fm]eretar
SFX A eretar aretaréu/O [fm]eretar
SFX A eretar aretaría/HLP [fm]eretar
SFX A eretar aretaríami/I [fm]eretar
SFX A eretar aretaríatu/M [fm]eretar
SFX A eretar aretaríe/HP [fm]eretar
SFX A eretar aretaríelo/Q [fm]eretar
SFX A eretar aretaríemi/I [fm]eretar
SFX A eretar aretarò/H [fm]eretar
SFX A eretar aretaròmi/I [fm]eretar
SFX A eretar aretase/G [fm]eretar
SFX A eretar aretasta/G [fm]eretar
SFX A eretar aretaste/G [fm]eretar
SFX A eretar aretasti/G [fm]eretar
SFX A eretar aretasto/G [fm]eretar
SFX A eretar aretava/HNP [fm]eretar
SFX A eretar aretavau/O [fm]eretar
SFX A eretar aretave/H [fm]eretar
SFX A eretar aretavi/LN [fm]eretar
SFX A eretar aretavo/H [fm]eretar
SFX A eretar arete/GHP ^inferetar
SFX A eretar aretemo/J [fm]eretar
SFX A eretar areten/J [fm]eretar
SFX A eretar aretendo/EF [fm]eretar
SFX A eretar aretese/G [fm]eretar
SFX A eretar aretesta/G [fm]eretar
SFX A eretar areteste/G [fm]eretar
SFX A eretar aretesti/G [fm]eretar
SFX A eretar aretesto/G [fm]eretar
SFX A eretar areteva/HNP [fm]eretar
SFX A eretar aretevau/O [fm]eretar
SFX A eretar areteve/H [fm]eretar
SFX A eretar aretevi/LN [fm]eretar
SFX A eretar aretevo/H [fm]eretar
SFX A eretar areti/L ^inferetar
SFX A eretar aretion/J [fm]eretar
SFX A eretar aretisen/J [fm]eretar
SFX A eretar aretision/J [fm]eretar
SFX A eretar aretison/J [fm]eretar
SFX A eretar aretiven/J [fm]eretar
SFX A eretar aretivion/J [fm]eretar
SFX A eretar aretivié/N [fm]eretar
SFX A eretar aretiviéu/O [fm]eretar
SFX A eretar aretivon/J [fm]eretar
SFX A eretar aretié/N [fm]eretar
SFX A eretar aretiéu/O [fm]eretar
SFX A eretar areto/H ^inferetar
SFX A eretar areton/J [fm]eretar
SFX A eretar aretàa/HNP [fm]eretar
SFX A eretar aretàami/I [fm]eretar
SFX A eretar aretàau/O [fm]eretar
SFX A eretar aretàe/H [fm]eretar
SFX A eretar aretàelo/Q [fm]eretar
SFX A eretar aretàemi/I [fm]eretar
SFX A eretar aretài/LN [fm]eretar
SFX A eretar aretàimo/J [fm]eretar
SFX A eretar aretàimoni/K [fm]eretar
SFX A eretar aretàitu/M [fm]eretar
SFX A eretar aretào/H [fm]eretar
SFX A eretar aretàomi/I [fm]eretar
SFX A eretar aretàvami/I [fm]eretar
SFX A eretar aretàvelo/Q [fm]eretar
SFX A eretar aretàvemi/I [fm]eretar
SFX A eretar aretàvimo/J [fm]eretar
SFX A eretar aretàvimoni/K [fm]eretar
SFX A eretar aretàvitu/M [fm]eretar
SFX A eretar aretàvomi/I [fm]eretar
SFX A eretar aretè/FN [fm]eretar
SFX A eretar aretèu/O [fm]eretar
SFX A eretar areté/FN [fm]eretar
SFX A eretar aretéa/HNP [fm]eretar
SFX A eretar aretéami/I [fm]eretar
SFX A eretar aretéau/O [fm]eretar
SFX A eretar aretée/H [fm]eretar
SFX A eretar aretéelo/Q [fm]eretar
SFX A eretar aretéemi/I [fm]eretar
SFX A eretar aretéi/LN [fm]eretar
SFX A eretar aretéimo/J [fm]eretar
SFX A eretar aretéimoni/K [fm]eretar
SFX A eretar aretéitu/M [fm]eretar
SFX A eretar aretémoni/K [fm]eretar
SFX A eretar aretéo/H [fm]eretar
SFX A eretar aretéomi/I [fm]eretar
SFX A eretar aretéu/O [fm]eretar
SFX A eretar aretévami/I [fm]eretar
SFX A eretar aretévelo/Q [fm]eretar
SFX A eretar aretévemi/I [fm]eretar
SFX A eretar aretévimo/J [fm]eretar
SFX A eretar aretévimoni/K [fm]eretar
SFX A eretar aretévitu/M [fm]eretar
SFX A eretar aretévomi/I [fm]eretar
SFX A eretar arételo/Q ^inferetar
SFX A eretar arétemi/I ^inferetar
SFX A eretar arétitu/M ^inferetar
SFX A eretar arétomi/I ^inferetar
SFX A eretar èreta/EFP ^meretar
SFX A eretar èrete/GHP ^meretar
SFX A eretar èretelo/Q ^meretar
SFX A eretar èretemi/I ^meretar
SFX A eretar èreti/L ^meretar
SFX A eretar èretitu/M ^meretar
SFX A eretar èreto/H ^meretar
SFX A eretar èretomi/I ^meretar
SFX A erfumar arfuma/EFP ^perfumar
SFX A erfumar arfumada/G ^perfumar
SFX A erfumar arfumade/G ^perfumar
SFX A erfumar arfumadi/G ^perfumar
SFX A erfumar arfumado/G ^perfumar
SFX A erfumar arfumando/EF ^perfumar
SFX A erfumar arfumar/EF ^perfumar
SFX A erfumar arfumaralo/Q ^perfumar
SFX A erfumar arfumarami/I ^perfumar
SFX A erfumar arfumaratu/M ^perfumar
SFX A erfumar arfumarave/PR ^perfumar
SFX A erfumar arfumaremo/J ^perfumar
SFX A erfumar arfumaren/J ^perfumar
SFX A erfumar arfumaresi/N ^perfumar
SFX A erfumar arfumaresiu/O ^perfumar
SFX A erfumar arfumarion/J ^perfumar
SFX A erfumar arfumarisen/J ^perfumar
SFX A erfumar arfumarision/J ^perfumar
SFX A erfumar arfumarisié/N ^perfumar
SFX A erfumar arfumarisiéu/O ^perfumar
SFX A erfumar arfumarison/J ^perfumar
SFX A erfumar arfumarié/N ^perfumar
SFX A erfumar arfumariéu/O ^perfumar
SFX A erfumar arfumaron/J ^perfumar
SFX A erfumar arfumarà/HLP ^perfumar
SFX A erfumar arfumaràe/P ^perfumar
SFX A erfumar arfumarè/H ^perfumar
SFX A erfumar arfumarèmi/I ^perfumar
SFX A erfumar arfumaré/N ^perfumar
SFX A erfumar arfumarémoni/K ^perfumar
SFX A erfumar arfumarésimo/J ^perfumar
SFX A erfumar arfumarésimoni/K ^perfumar
SFX A erfumar arfumaréu/O ^perfumar
SFX A erfumar arfumaría/HLP ^perfumar
SFX A erfumar arfumaríami/I ^perfumar
SFX A erfumar arfumaríatu/M ^perfumar
SFX A erfumar arfumaríe/HP ^perfumar
SFX A erfumar arfumaríelo/Q ^perfumar
SFX A erfumar arfumaríemi/I ^perfumar
SFX A erfumar arfumarò/H ^perfumar
SFX A erfumar arfumaròmi/I ^perfumar
SFX A erfumar arfumase/G ^perfumar
SFX A erfumar arfumasta/G ^perfumar
SFX A erfumar arfumaste/G ^perfumar
SFX A erfumar arfumasti/G ^perfumar
SFX A erfumar arfumasto/G ^perfumar
SFX A erfumar arfumava/HNP ^perfumar
SFX A erfumar arfumavau/O ^perfumar
SFX A erfumar arfumave/H ^perfumar
SFX A erfumar arfumavi/LN ^perfumar
SFX A erfumar arfumavo/H ^perfumar
SFX A erfumar arfume/GHP ^perfumar
SFX A erfumar arfumemo/J ^perfumar
SFX A erfumar arfumen/J ^perfumar
SFX A erfumar arfumendo/EF ^perfumar
SFX A erfumar arfumese/G ^perfumar
SFX A erfumar arfumesta/G ^perfumar
SFX A erfumar arfumeste/G ^perfumar
SFX A erfumar arfumesti/G ^perfumar
SFX A erfumar arfumesto/G ^perfumar
SFX A erfumar arfumeva/HNP ^perfumar
SFX A erfumar arfumevau/O ^perfumar
SFX A erfumar arfumeve/H ^perfumar
SFX A erfumar arfumevi/LN ^perfumar
SFX A erfumar arfumevo/H ^perfumar
SFX A erfumar arfumi/L ^perfumar
SFX A erfumar arfumion/J ^perfumar
SFX A erfumar arfumisen/J ^perfumar
SFX A erfumar arfumision/J ^perfumar
SFX A erfumar arfumison/J ^perfumar
SFX A erfumar arfumiven/J ^perfumar
SFX A erfumar arfumivion/J ^perfumar
SFX A erfumar arfumivié/N ^perfumar
SFX A erfumar arfumiviéu/O ^perfumar
SFX A erfumar arfumivon/J ^perfumar
SFX A erfumar arfumié/N ^perfumar
SFX A erfumar arfumiéu/O ^perfumar
SFX A erfumar arfumo/H ^perfumar
SFX A erfumar arfumon/J ^perfumar
SFX A erfumar arfumàa/HNP ^perfumar
SFX A erfumar arfumàami/I ^perfumar
SFX A erfumar arfumàau/O ^perfumar
SFX A erfumar arfumàe/H ^perfumar
SFX A erfumar arfumàelo/Q ^perfumar
SFX A erfumar arfumàemi/I ^perfumar
SFX A erfumar arfumài/LN ^perfumar
SFX A erfumar arfumàimo/J ^perfumar
SFX A erfumar arfumàimoni/K ^perfumar
SFX A erfumar arfumàitu/M ^perfumar
SFX A erfumar arfumào/H ^perfumar
SFX A erfumar arfumàomi/I ^perfumar
SFX A erfumar arfumàvami/I ^perfumar
SFX A erfumar arfumàvelo/Q ^perfumar
SFX A erfumar arfumàvemi/I ^perfumar
SFX A erfumar arfumàvimo/J ^perfumar
SFX A erfumar arfumàvimoni/K ^perfumar
SFX A erfumar arfumàvitu/M ^perfumar
SFX A erfumar arfumàvomi/I ^perfumar
SFX A erfumar arfumè/FN ^perfumar
SFX A erfumar arfumèu/O ^perfumar
SFX A erfumar arfumé/FN ^perfumar
SFX A erfumar arfuméa/HNP ^perfumar
SFX A erfumar arfuméami/I ^perfumar
SFX A erfumar arfuméau/O ^perfumar
SFX A erfumar arfumée/H ^perfumar
SFX A erfumar arfuméelo/Q ^perfumar
SFX A erfumar arfuméemi/I ^perfumar
SFX A erfumar arfuméi/LN ^perfumar
SFX A erfumar arfuméimo/J ^perfumar
SFX A erfumar arfuméimoni/K ^perfumar
SFX A erfumar arfuméitu/M ^perfumar
SFX A erfumar arfumémoni/K ^perfumar
SFX A erfumar arfuméo/H ^perfumar
SFX A erfumar arfuméomi/I ^perfumar
SFX A erfumar arfuméu/O ^perfumar
SFX A erfumar arfumévami/I ^perfumar
SFX A erfumar arfumévelo/Q ^perfumar
SFX A erfumar arfumévemi/I ^perfumar
SFX A erfumar arfumévimo/J ^perfumar
SFX A erfumar arfumévimoni/K ^perfumar
SFX A erfumar arfumévitu/M ^perfumar
SFX A erfumar arfumévomi/I ^perfumar
SFX A erfumar arfúmelo/Q ^perfumar
SFX A erfumar arfúmemi/I ^perfumar
SFX A erfumar arfúmitu/M ^perfumar
SFX A erfumar arfúmomi/I ^perfumar
SFX A ergar argada/G [btv]ergar
SFX A ergar argade/G [btv]ergar
SFX A ergar argadi/G [btv]ergar
SFX A ergar argado/G [btv]ergar
SFX A ergar argando/EF [btv]ergar
SFX A ergar argar/EF [btv]ergar
SFX A ergar argaralo/Q [btv]ergar
SFX A ergar argarami/I [btv]ergar
SFX A ergar argaratu/M [btv]ergar
SFX A ergar argarave/PR [btv]ergar
SFX A ergar argaremo/J [btv]ergar
SFX A ergar argaren/J [btv]ergar
SFX A ergar argaresi/N [btv]ergar
SFX A ergar argaresiu/O [btv]ergar
SFX A ergar argarion/J [btv]ergar
SFX A ergar argarisen/J [btv]ergar
SFX A ergar argarision/J [btv]ergar
SFX A ergar argarisié/N [btv]ergar
SFX A ergar argarisiéu/O [btv]ergar
SFX A ergar argarison/J [btv]ergar
SFX A ergar argarié/N [btv]ergar
SFX A ergar argariéu/O [btv]ergar
SFX A ergar argaron/J [btv]ergar
SFX A ergar argarà/HLP [btv]ergar
SFX A ergar argaràe/P [btv]ergar
SFX A ergar argarè/H [btv]ergar
SFX A ergar argarèmi/I [btv]ergar
SFX A ergar argaré/N [btv]ergar
SFX A ergar argarémoni/K [btv]ergar
SFX A ergar argarésimo/J [btv]ergar
SFX A ergar argarésimoni/K [btv]ergar
SFX A ergar argaréu/O [btv]ergar
SFX A ergar argaría/HLP [btv]ergar
SFX A ergar argaríami/I [btv]ergar
SFX A ergar argaríatu/M [btv]ergar
SFX A ergar argaríe/HP [btv]ergar
SFX A ergar argaríelo/Q [btv]ergar
SFX A ergar argaríemi/I [btv]ergar
SFX A ergar argarò/H [btv]ergar
SFX A ergar argaròmi/I [btv]ergar
SFX A ergar argase/G [btv]ergar
SFX A ergar argasta/G [btv]ergar
SFX A ergar argaste/G [btv]ergar
SFX A ergar argasti/G [btv]ergar
SFX A ergar argasto/G [btv]ergar
SFX A ergar argava/HNP [btv]ergar
SFX A ergar argavau/O [btv]ergar
SFX A ergar argave/H [btv]ergar
SFX A ergar argavi/LN [btv]ergar
SFX A ergar argavo/H [btv]ergar
SFX A ergar argemo/J [btv]ergar
SFX A ergar argen/J [btv]ergar
SFX A ergar argendo/EF [btv]ergar
SFX A ergar argese/G [btv]ergar
SFX A ergar argesta/G [btv]ergar
SFX A ergar argeste/G [btv]ergar
SFX A ergar argesti/G [btv]ergar
SFX A ergar argesto/G [btv]ergar
SFX A ergar argeva/HNP [btv]ergar
SFX A ergar argevau/O [btv]ergar
SFX A ergar argeve/H [btv]ergar
SFX A ergar argevi/LN [btv]ergar
SFX A ergar argevo/H [btv]ergar
SFX A ergar argion/J [btv]ergar
SFX A ergar argisen/J [btv]ergar
SFX A ergar argision/J [btv]ergar
SFX A ergar argison/J [btv]ergar
SFX A ergar argiven/J [btv]ergar
SFX A ergar argivion/J [btv]ergar
SFX A ergar argivié/N [btv]ergar
SFX A ergar argiviéu/O [btv]ergar
SFX A ergar argivon/J [btv]ergar
SFX A ergar argié/N [btv]ergar
SFX A ergar argiéu/O [btv]ergar
SFX A ergar argon/J [btv]ergar
SFX A ergar argàa/HNP [btv]ergar
SFX A ergar argàami/I [btv]ergar
SFX A ergar argàau/O [btv]ergar
SFX A ergar argàe/H [btv]ergar
SFX A ergar argàelo/Q [btv]ergar
SFX A ergar argàemi/I [btv]ergar
SFX A ergar argài/LN [btv]ergar
SFX A ergar argàimo/J [btv]ergar
SFX A ergar argàimoni/K [btv]ergar
SFX A ergar argàitu/M [btv]ergar
SFX A ergar argào/H [btv]ergar
SFX A ergar argàomi/I [btv]ergar
SFX A ergar argàvami/I [btv]ergar
SFX A ergar argàvelo/Q [btv]ergar
SFX A ergar argàvemi/I [btv]ergar
SFX A ergar argàvimo/J [btv]ergar
SFX A ergar argàvimoni/K [btv]ergar
SFX A ergar argàvitu/M [btv]ergar
SFX A ergar argàvomi/I [btv]ergar
SFX A ergar argè/FN [btv]ergar
SFX A ergar argèu/O [btv]ergar
SFX A ergar argé/FN [btv]ergar
SFX A ergar argéa/HNP [btv]ergar
SFX A ergar argéami/I [btv]ergar
SFX A ergar argéau/O [btv]ergar
SFX A ergar argée/H [btv]ergar
SFX A ergar argéelo/Q [btv]ergar
SFX A ergar argéemi/I [btv]ergar
SFX A ergar argéi/LN [btv]ergar
SFX A ergar argéimo/J [btv]ergar
SFX A ergar argéimoni/K [btv]ergar
SFX A ergar argéitu/M [btv]ergar
SFX A ergar argémoni/K [btv]ergar
SFX A ergar argéo/H [btv]ergar
SFX A ergar argéomi/I [btv]ergar
SFX A ergar argéu/O [btv]ergar
SFX A ergar argévami/I [btv]ergar
SFX A ergar argévelo/Q [btv]ergar
SFX A ergar argévemi/I [btv]ergar
SFX A ergar argévimo/J [btv]ergar
SFX A ergar argévimoni/K [btv]ergar
SFX A ergar argévitu/M [btv]ergar
SFX A ergar argévomi/I [btv]ergar
SFX A ergar èrga/EFP [btv]ergar
SFX A ergar èrge/GHP [btv]ergar
SFX A ergar èrgelo/Q [btv]ergar
SFX A ergar èrgemi/I [btv]ergar
SFX A ergar èrgi/L [btv]ergar
SFX A ergar èrgitu/M [btv]ergar
SFX A ergar èrgo/H [btv]ergar
SFX A ergar èrgomi/I [btv]ergar
SFX A ergiđar argiđa/EFP ^vergiđar
SFX A ergiđar argiđada/G ^vergiđar
SFX A ergiđar argiđade/G ^vergiđar
SFX A ergiđar argiđadi/G ^vergiđar
SFX A ergiđar argiđado/G ^vergiđar
SFX A ergiđar argiđando/EF ^vergiđar
SFX A ergiđar argiđar/EF ^vergiđar
SFX A ergiđar argiđaralo/Q ^vergiđar
SFX A ergiđar argiđarami/I ^vergiđar
SFX A ergiđar argiđaratu/M ^vergiđar
SFX A ergiđar argiđarave/PR ^vergiđar
SFX A ergiđar argiđaremo/J ^vergiđar
SFX A ergiđar argiđaren/J ^vergiđar
SFX A ergiđar argiđaresi/N ^vergiđar
SFX A ergiđar argiđaresiu/O ^vergiđar
SFX A ergiđar argiđarion/J ^vergiđar
SFX A ergiđar argiđarisen/J ^vergiđar
SFX A ergiđar argiđarision/J ^vergiđar
SFX A ergiđar argiđarisié/N ^vergiđar
SFX A ergiđar argiđarisiéu/O ^vergiđar
SFX A ergiđar argiđarison/J ^vergiđar
SFX A ergiđar argiđarié/N ^vergiđar
SFX A ergiđar argiđariéu/O ^vergiđar
SFX A ergiđar argiđaron/J ^vergiđar
SFX A ergiđar argiđarà/HLP ^vergiđar
SFX A ergiđar argiđaràe/P ^vergiđar
SFX A ergiđar argiđarè/H ^vergiđar
SFX A ergiđar argiđarèmi/I ^vergiđar
SFX A ergiđar argiđaré/N ^vergiđar
SFX A ergiđar argiđarémoni/K ^vergiđar
SFX A ergiđar argiđarésimo/J ^vergiđar
SFX A ergiđar argiđarésimoni/K ^vergiđar
SFX A ergiđar argiđaréu/O ^vergiđar
SFX A ergiđar argiđaría/HLP ^vergiđar
SFX A ergiđar argiđaríami/I ^vergiđar
SFX A ergiđar argiđaríatu/M ^vergiđar
SFX A ergiđar argiđaríe/HP ^vergiđar
SFX A ergiđar argiđaríelo/Q ^vergiđar
SFX A ergiđar argiđaríemi/I ^vergiđar
SFX A ergiđar argiđarò/H ^vergiđar
SFX A ergiđar argiđaròmi/I ^vergiđar
SFX A ergiđar argiđase/G ^vergiđar
SFX A ergiđar argiđasta/G ^vergiđar
SFX A ergiđar argiđaste/G ^vergiđar
SFX A ergiđar argiđasti/G ^vergiđar
SFX A ergiđar argiđasto/G ^vergiđar
SFX A ergiđar argiđava/HNP ^vergiđar
SFX A ergiđar argiđavau/O ^vergiđar
SFX A ergiđar argiđave/H ^vergiđar
SFX A ergiđar argiđavi/LN ^vergiđar
SFX A ergiđar argiđavo/H ^vergiđar
SFX A ergiđar argiđe/GHP ^vergiđar
SFX A ergiđar argiđemo/J ^vergiđar
SFX A ergiđar argiđen/J ^vergiđar
SFX A ergiđar argiđendo/EF ^vergiđar
SFX A ergiđar argiđese/G ^vergiđar
SFX A ergiđar argiđesta/G ^vergiđar
SFX A ergiđar argiđeste/G ^vergiđar
SFX A ergiđar argiđesti/G ^vergiđar
SFX A ergiđar argiđesto/G ^vergiđar
SFX A ergiđar argiđeva/HNP ^vergiđar
SFX A ergiđar argiđevau/O ^vergiđar
SFX A ergiđar argiđeve/H ^vergiđar
SFX A ergiđar argiđevi/LN ^vergiđar
SFX A ergiđar argiđevo/H ^vergiđar
SFX A ergiđar argiđi/L ^vergiđar
SFX A ergiđar argiđion/J ^vergiđar
SFX A ergiđar argiđisen/J ^vergiđar
SFX A ergiđar argiđision/J ^vergiđar
SFX A ergiđar argiđison/J ^vergiđar
SFX A ergiđar argiđiven/J ^vergiđar
SFX A ergiđar argiđivion/J ^vergiđar
SFX A ergiđar argiđivié/N ^vergiđar
SFX A ergiđar argiđiviéu/O ^vergiđar
SFX A ergiđar argiđivon/J ^vergiđar
SFX A ergiđar argiđié/N ^vergiđar
SFX A ergiđar argiđiéu/O ^vergiđar
SFX A ergiđar argiđo/H ^vergiđar
SFX A ergiđar argiđon/J ^vergiđar
SFX A ergiđar argiđàa/HNP ^vergiđar
SFX A ergiđar argiđàami/I ^vergiđar
SFX A ergiđar argiđàau/O ^vergiđar
SFX A ergiđar argiđàe/H ^vergiđar
SFX A ergiđar argiđàelo/Q ^vergiđar
SFX A ergiđar argiđàemi/I ^vergiđar
SFX A ergiđar argiđài/LN ^vergiđar
SFX A ergiđar argiđàimo/J ^vergiđar
SFX A ergiđar argiđàimoni/K ^vergiđar
SFX A ergiđar argiđàitu/M ^vergiđar
SFX A ergiđar argiđào/H ^vergiđar
SFX A ergiđar argiđàomi/I ^vergiđar
SFX A ergiđar argiđàvami/I ^vergiđar
SFX A ergiđar argiđàvelo/Q ^vergiđar
SFX A ergiđar argiđàvemi/I ^vergiđar
SFX A ergiđar argiđàvimo/J ^vergiđar
SFX A ergiđar argiđàvimoni/K ^vergiđar
SFX A ergiđar argiđàvitu/M ^vergiđar
SFX A ergiđar argiđàvomi/I ^vergiđar
SFX A ergiđar argiđè/FN ^vergiđar
SFX A ergiđar argiđèu/O ^vergiđar
SFX A ergiđar argiđé/FN ^vergiđar
SFX A ergiđar argiđéa/HNP ^vergiđar
SFX A ergiđar argiđéami/I ^vergiđar
SFX A ergiđar argiđéau/O ^vergiđar
SFX A ergiđar argiđée/H ^vergiđar
SFX A ergiđar argiđéelo/Q ^vergiđar
SFX A ergiđar argiđéemi/I ^vergiđar
SFX A ergiđar argiđéi/LN ^vergiđar
SFX A ergiđar argiđéimo/J ^vergiđar
SFX A ergiđar argiđéimoni/K ^vergiđar
SFX A ergiđar argiđéitu/M ^vergiđar
SFX A ergiđar argiđémoni/K ^vergiđar
SFX A ergiđar argiđéo/H ^vergiđar
SFX A ergiđar argiđéomi/I ^vergiđar
SFX A ergiđar argiđéu/O ^vergiđar
SFX A ergiđar argiđévami/I ^vergiđar
SFX A ergiđar argiđévelo/Q ^vergiđar
SFX A ergiđar argiđévemi/I ^vergiđar
SFX A ergiđar argiđévimo/J ^vergiđar
SFX A ergiđar argiđévimoni/K ^vergiđar
SFX A ergiđar argiđévitu/M ^vergiđar
SFX A ergiđar argiđévomi/I ^vergiđar
SFX A ergiđar argíđelo/Q ^vergiđar
SFX A ergiđar argíđemi/I ^vergiđar
SFX A ergiđar argíđitu/M ^vergiđar
SFX A ergiđar argíđomi/I ^vergiđar
SFX A ergolar argolada/G [mv]ergolar
SFX A ergolar argolade/G [mv]ergolar
SFX A ergolar argoladi/G [mv]ergolar
SFX A ergolar argolado/G [mv]ergolar
SFX A ergolar argolando/EF [mv]ergolar
SFX A ergolar argolar/EF [mv]ergolar
SFX A ergolar argolaralo/Q [mv]ergolar
SFX A ergolar argolarami/I [mv]ergolar
SFX A ergolar argolaratu/M [mv]ergolar
SFX A ergolar argolarave/PR [mv]ergolar
SFX A ergolar argolaremo/J [mv]ergolar
SFX A ergolar argolaren/J [mv]ergolar
SFX A ergolar argolaresi/N [mv]ergolar
SFX A ergolar argolaresiu/O [mv]ergolar
SFX A ergolar argolarion/J [mv]ergolar
SFX A ergolar argolarisen/J [mv]ergolar
SFX A ergolar argolarision/J [mv]ergolar
SFX A ergolar argolarisié/N [mv]ergolar
SFX A ergolar argolarisiéu/O [mv]ergolar
SFX A ergolar argolarison/J [mv]ergolar
SFX A ergolar argolarié/N [mv]ergolar
SFX A ergolar argolariéu/O [mv]ergolar
SFX A ergolar argolaron/J [mv]ergolar
SFX A ergolar argolarà/HLP [mv]ergolar
SFX A ergolar argolaràe/P [mv]ergolar
SFX A ergolar argolarè/H [mv]ergolar
SFX A ergolar argolarèmi/I [mv]ergolar
SFX A ergolar argolaré/N [mv]ergolar
SFX A ergolar argolarémoni/K [mv]ergolar
SFX A ergolar argolarésimo/J [mv]ergolar
SFX A ergolar argolarésimoni/K [mv]ergolar
SFX A ergolar argolaréu/O [mv]ergolar
SFX A ergolar argolaría/HLP [mv]ergolar
SFX A ergolar argolaríami/I [mv]ergolar
SFX A ergolar argolaríatu/M [mv]ergolar
SFX A ergolar argolaríe/HP [mv]ergolar
SFX A ergolar argolaríelo/Q [mv]ergolar
SFX A ergolar argolaríemi/I [mv]ergolar
SFX A ergolar argolarò/H [mv]ergolar
SFX A ergolar argolaròmi/I [mv]ergolar
SFX A ergolar argolase/G [mv]ergolar
SFX A ergolar argolasta/G [mv]ergolar
SFX A ergolar argolaste/G [mv]ergolar
SFX A ergolar argolasti/G [mv]ergolar
SFX A ergolar argolasto/G [mv]ergolar
SFX A ergolar argolava/HNP [mv]ergolar
SFX A ergolar argolavau/O [mv]ergolar
SFX A ergolar argolave/H [mv]ergolar
SFX A ergolar argolavi/LN [mv]ergolar
SFX A ergolar argolavo/H [mv]ergolar
SFX A ergolar argolemo/J [mv]ergolar
SFX A ergolar argolen/J [mv]ergolar
SFX A ergolar argolendo/EF [mv]ergolar
SFX A ergolar argolese/G [mv]ergolar
SFX A ergolar argolesta/G [mv]ergolar
SFX A ergolar argoleste/G [mv]ergolar
SFX A ergolar argolesti/G [mv]ergolar
SFX A ergolar argolesto/G [mv]ergolar
SFX A ergolar argoleva/HNP [mv]ergolar
SFX A ergolar argolevau/O [mv]ergolar
SFX A ergolar argoleve/H [mv]ergolar
SFX A ergolar argolevi/LN [mv]ergolar
SFX A ergolar argolevo/H [mv]ergolar
SFX A ergolar argolion/J [mv]ergolar
SFX A ergolar argolisen/J [mv]ergolar
SFX A ergolar argolision/J [mv]ergolar
SFX A ergolar argolison/J [mv]ergolar
SFX A ergolar argoliven/J [mv]ergolar
SFX A ergolar argolivion/J [mv]ergolar
SFX A ergolar argolivié/N [mv]ergolar
SFX A ergolar argoliviéu/O [mv]ergolar
SFX A ergolar argolivon/J [mv]ergolar
SFX A ergolar argolié/N [mv]ergolar
SFX A ergolar argoliéu/O [mv]ergolar
SFX A ergolar argolon/J [mv]ergolar
SFX A ergolar argolàa/HNP [mv]ergolar
SFX A ergolar argolàami/I [mv]ergolar
SFX A ergolar argolàau/O [mv]ergolar
SFX A ergolar argolàe/H [mv]ergolar
SFX A ergolar argolàelo/Q [mv]ergolar
SFX A ergolar argolàemi/I [mv]ergolar
SFX A ergolar argolài/LN [mv]ergolar
SFX A ergolar argolàimo/J [mv]ergolar
SFX A ergolar argolàimoni/K [mv]ergolar
SFX A ergolar argolàitu/M [mv]ergolar
SFX A ergolar argolào/H [mv]ergolar
SFX A ergolar argolàomi/I [mv]ergolar
SFX A ergolar argolàvami/I [mv]ergolar
SFX A ergolar argolàvelo/Q [mv]ergolar
SFX A ergolar argolàvemi/I [mv]ergolar
SFX A ergolar argolàvimo/J [mv]ergolar
SFX A ergolar argolàvimoni/K [mv]ergolar
SFX A ergolar argolàvitu/M [mv]ergolar
SFX A ergolar argolàvomi/I [mv]ergolar
SFX A ergolar argolè/FN [mv]ergolar
SFX A ergolar argolèu/O [mv]ergolar
SFX A ergolar argolé/FN [mv]ergolar
SFX A ergolar argoléa/HNP [mv]ergolar
SFX A ergolar argoléami/I [mv]ergolar
SFX A ergolar argoléau/O [mv]ergolar
SFX A ergolar argolée/H [mv]ergolar
SFX A ergolar argoléelo/Q [mv]ergolar
SFX A ergolar argoléemi/I [mv]ergolar
SFX A ergolar argoléi/LN [mv]ergolar
SFX A ergolar argoléimo/J [mv]ergolar
SFX A ergolar argoléimoni/K [mv]ergolar
SFX A ergolar argoléitu/M [mv]ergolar
SFX A ergolar argolémoni/K [mv]ergolar
SFX A ergolar argoléo/H [mv]ergolar
SFX A ergolar argoléomi/I [mv]ergolar
SFX A ergolar argoléu/O [mv]ergolar
SFX A ergolar argolévami/I [mv]ergolar
SFX A ergolar argolévelo/Q [mv]ergolar
SFX A ergolar argolévemi/I [mv]ergolar
SFX A ergolar argolévimo/J [mv]ergolar
SFX A ergolar argolévimoni/K [mv]ergolar
SFX A ergolar argolévitu/M [mv]ergolar
SFX A ergolar argolévomi/I [mv]ergolar
SFX A ergolar érgola/EFP [mv]ergolar
SFX A ergolar érgole/GHP [mv]ergolar
SFX A ergolar érgolelo/Q [mv]ergolar
SFX A ergolar érgolemi/I [mv]ergolar
SFX A ergolar érgoli/L [mv]ergolar
SFX A ergolar érgolitu/M [mv]ergolar
SFX A ergolar érgolo/H [mv]ergolar
SFX A ergolar érgolomi/I [mv]ergolar
SFX A ergoñar argoñada/G vergoñar
SFX A ergoñar argoñade/G vergoñar
SFX A ergoñar argoñadi/G vergoñar
SFX A ergoñar argoñado/G vergoñar
SFX A ergoñar argoñando/EF vergoñar
SFX A ergoñar argoñar/EF vergoñar
SFX A ergoñar argoñaralo/Q vergoñar
SFX A ergoñar argoñarami/I vergoñar
SFX A ergoñar argoñaratu/M vergoñar
SFX A ergoñar argoñarave/PR vergoñar
SFX A ergoñar argoñaremo/J vergoñar
SFX A ergoñar argoñaren/J vergoñar
SFX A ergoñar argoñaresi/N vergoñar
SFX A ergoñar argoñaresiu/O vergoñar
SFX A ergoñar argoñarion/J vergoñar
SFX A ergoñar argoñarisen/J vergoñar
SFX A ergoñar argoñarision/J vergoñar
SFX A ergoñar argoñarisié/N vergoñar
SFX A ergoñar argoñarisiéu/O vergoñar
SFX A ergoñar argoñarison/J vergoñar
SFX A ergoñar argoñarié/N vergoñar
SFX A ergoñar argoñariéu/O vergoñar
SFX A ergoñar argoñaron/J vergoñar
SFX A ergoñar argoñarà/HLP vergoñar
SFX A ergoñar argoñaràe/P vergoñar
SFX A ergoñar argoñarè/H vergoñar
SFX A ergoñar argoñarèmi/I vergoñar
SFX A ergoñar argoñaré/N vergoñar
SFX A ergoñar argoñarémoni/K vergoñar
SFX A ergoñar argoñarésimo/J vergoñar
SFX A ergoñar argoñarésimoni/K vergoñar
SFX A ergoñar argoñaréu/O vergoñar
SFX A ergoñar argoñaría/HLP vergoñar
SFX A ergoñar argoñaríami/I vergoñar
SFX A ergoñar argoñaríatu/M vergoñar
SFX A ergoñar argoñaríe/HP vergoñar
SFX A ergoñar argoñaríelo/Q vergoñar
SFX A ergoñar argoñaríemi/I vergoñar
SFX A ergoñar argoñarò/H vergoñar
SFX A ergoñar argoñaròmi/I vergoñar
SFX A ergoñar argoñase/G vergoñar
SFX A ergoñar argoñasta/G vergoñar
SFX A ergoñar argoñaste/G vergoñar
SFX A ergoñar argoñasti/G vergoñar
SFX A ergoñar argoñasto/G vergoñar
SFX A ergoñar argoñava/HNP vergoñar
SFX A ergoñar argoñavau/O vergoñar
SFX A ergoñar argoñave/H vergoñar
SFX A ergoñar argoñavi/LN vergoñar
SFX A ergoñar argoñavo/H vergoñar
SFX A ergoñar argoñemo/J vergoñar
SFX A ergoñar argoñen/J vergoñar
SFX A ergoñar argoñendo/EF vergoñar
SFX A ergoñar argoñese/G vergoñar
SFX A ergoñar argoñesta/G vergoñar
SFX A ergoñar argoñeste/G vergoñar
SFX A ergoñar argoñesti/G vergoñar
SFX A ergoñar argoñesto/G vergoñar
SFX A ergoñar argoñeva/HNP vergoñar
SFX A ergoñar argoñevau/O vergoñar
SFX A ergoñar argoñeve/H vergoñar
SFX A ergoñar argoñevi/LN vergoñar
SFX A ergoñar argoñevo/H vergoñar
SFX A ergoñar argoñisen/J vergoñar
SFX A ergoñar argoñision/J vergoñar
SFX A ergoñar argoñison/J vergoñar
SFX A ergoñar argoñiven/J vergoñar
SFX A ergoñar argoñivion/J vergoñar
SFX A ergoñar argoñivié/N vergoñar
SFX A ergoñar argoñiviéu/O vergoñar
SFX A ergoñar argoñivon/J vergoñar
SFX A ergoñar argoñié/N vergoñar
SFX A ergoñar argoñiéu/O vergoñar
SFX A ergoñar argoñon/J vergoñar
SFX A ergoñar argoñàa/HNP vergoñar
SFX A ergoñar argoñàami/I vergoñar
SFX A ergoñar argoñàau/O vergoñar
SFX A ergoñar argoñàe/H vergoñar
SFX A ergoñar argoñàelo/Q vergoñar
SFX A ergoñar argoñàemi/I vergoñar
SFX A ergoñar argoñài/LN vergoñar
SFX A ergoñar argoñàimo/J vergoñar
SFX A ergoñar argoñàimoni/K vergoñar
SFX A ergoñar argoñàitu/M vergoñar
SFX A ergoñar argoñào/H vergoñar
SFX A ergoñar argoñàomi/I vergoñar
SFX A ergoñar argoñàvami/I vergoñar
SFX A ergoñar argoñàvelo/Q vergoñar
SFX A ergoñar argoñàvemi/I vergoñar
SFX A ergoñar argoñàvimo/J vergoñar
SFX A ergoñar argoñàvimoni/K vergoñar
SFX A ergoñar argoñàvitu/M vergoñar
SFX A ergoñar argoñàvomi/I vergoñar
SFX A ergoñar argoñè/FN vergoñar
SFX A ergoñar argoñèu/O vergoñar
SFX A ergoñar argoñé/FN vergoñar
SFX A ergoñar argoñéa/HNP vergoñar
SFX A ergoñar argoñéami/I vergoñar
SFX A ergoñar argoñéau/O vergoñar
SFX A ergoñar argoñée/H vergoñar
SFX A ergoñar argoñéelo/Q vergoñar
SFX A ergoñar argoñéemi/I vergoñar
SFX A ergoñar argoñéi/LN vergoñar
SFX A ergoñar argoñéimo/J vergoñar
SFX A ergoñar argoñéimoni/K vergoñar
SFX A ergoñar argoñéitu/M vergoñar
SFX A ergoñar argoñémoni/K vergoñar
SFX A ergoñar argoñéo/H vergoñar
SFX A ergoñar argoñéomi/I vergoñar
SFX A ergoñar argoñéu/O vergoñar
SFX A ergoñar argoñévami/I vergoñar
SFX A ergoñar argoñévelo/Q vergoñar
SFX A ergoñar argoñévemi/I vergoñar
SFX A ergoñar argoñévimo/J vergoñar
SFX A ergoñar argoñévimoni/K vergoñar
SFX A ergoñar argoñévitu/M vergoñar
SFX A ergoñar argoñévomi/I vergoñar
SFX A ergoñar argòña/EFP vergoñar
SFX A ergoñar argòñe/GHP vergoñar
SFX A ergoñar argòñelo/Q vergoñar
SFX A ergoñar argòñemi/I vergoñar
SFX A ergoñar argòñi/L vergoñar
SFX A ergoñar argòñitu/M vergoñar
SFX A ergoñar argòño/H vergoñar
SFX A ergoñar argòñomi/I vergoñar
SFX A ergoñaŧar argoñaŧa/EFP ^xvergoñaŧar
SFX A ergoñaŧar argoñaŧada/G ^xvergoñaŧar
SFX A ergoñaŧar argoñaŧade/G ^xvergoñaŧar
SFX A ergoñaŧar argoñaŧadi/G ^xvergoñaŧar
SFX A ergoñaŧar argoñaŧado/G ^xvergoñaŧar
SFX A ergoñaŧar argoñaŧando/EF ^xvergoñaŧar
SFX A ergoñaŧar argoñaŧar/EF ^xvergoñaŧar
SFX A ergoñaŧar argoñaŧaralo/Q ^xvergoñaŧar
SFX A ergoñaŧar argoñaŧarami/I ^xvergoñaŧar
SFX A ergoñaŧar argoñaŧaratu/M ^xvergoñaŧar
SFX A ergoñaŧar argoñaŧarave/PR ^xvergoñaŧar
SFX A ergoñaŧar argoñaŧaremo/J ^xvergoñaŧar
SFX A ergoñaŧar argoñaŧaren/J ^xvergoñaŧar
SFX A ergoñaŧar argoñaŧaresi/N ^xvergoñaŧar
SFX A ergoñaŧar argoñaŧaresiu/O ^xvergoñaŧar
SFX A ergoñaŧar argoñaŧarion/J ^xvergoñaŧar
SFX A ergoñaŧar argoñaŧarisen/J ^xvergoñaŧar
SFX A ergoñaŧar argoñaŧarision/J ^xvergoñaŧar
SFX A ergoñaŧar argoñaŧarisié/N ^xvergoñaŧar
SFX A ergoñaŧar argoñaŧarisiéu/O ^xvergoñaŧar
SFX A ergoñaŧar argoñaŧarison/J ^xvergoñaŧar
SFX A ergoñaŧar argoñaŧarié/N ^xvergoñaŧar
SFX A ergoñaŧar argoñaŧariéu/O ^xvergoñaŧar
SFX A ergoñaŧar argoñaŧaron/J ^xvergoñaŧar
SFX A ergoñaŧar argoñaŧarà/HLP ^xvergoñaŧar
SFX A ergoñaŧar argoñaŧaràe/P ^xvergoñaŧar
SFX A ergoñaŧar argoñaŧarè/H ^xvergoñaŧar
SFX A ergoñaŧar argoñaŧarèmi/I ^xvergoñaŧar
SFX A ergoñaŧar argoñaŧaré/N ^xvergoñaŧar
SFX A ergoñaŧar argoñaŧarémoni/K ^xvergoñaŧar
SFX A ergoñaŧar argoñaŧarésimo/J ^xvergoñaŧar
SFX A ergoñaŧar argoñaŧarésimoni/K ^xvergoñaŧar
SFX A ergoñaŧar argoñaŧaréu/O ^xvergoñaŧar
SFX A ergoñaŧar argoñaŧaría/HLP ^xvergoñaŧar
SFX A ergoñaŧar argoñaŧaríami/I ^xvergoñaŧar
SFX A ergoñaŧar argoñaŧaríatu/M ^xvergoñaŧar
SFX A ergoñaŧar argoñaŧaríe/HP ^xvergoñaŧar
SFX A ergoñaŧar argoñaŧaríelo/Q ^xvergoñaŧar
SFX A ergoñaŧar argoñaŧaríemi/I ^xvergoñaŧar
SFX A ergoñaŧar argoñaŧarò/H ^xvergoñaŧar
SFX A ergoñaŧar argoñaŧaròmi/I ^xvergoñaŧar
SFX A ergoñaŧar argoñaŧase/G ^xvergoñaŧar
SFX A ergoñaŧar argoñaŧasta/G ^xvergoñaŧar
SFX A ergoñaŧar argoñaŧaste/G ^xvergoñaŧar
SFX A ergoñaŧar argoñaŧasti/G ^xvergoñaŧar
SFX A ergoñaŧar argoñaŧasto/G ^xvergoñaŧar
SFX A ergoñaŧar argoñaŧava/HNP ^xvergoñaŧar
SFX A ergoñaŧar argoñaŧavau/O ^xvergoñaŧar
SFX A ergoñaŧar argoñaŧave/H ^xvergoñaŧar
SFX A ergoñaŧar argoñaŧavi/LN ^xvergoñaŧar
SFX A ergoñaŧar argoñaŧavo/H ^xvergoñaŧar
SFX A ergoñaŧar argoñaŧe/GHP ^xvergoñaŧar
SFX A ergoñaŧar argoñaŧemo/J ^xvergoñaŧar
SFX A ergoñaŧar argoñaŧen/J ^xvergoñaŧar
SFX A ergoñaŧar argoñaŧendo/EF ^xvergoñaŧar
SFX A ergoñaŧar argoñaŧese/G ^xvergoñaŧar
SFX A ergoñaŧar argoñaŧesta/G ^xvergoñaŧar
SFX A ergoñaŧar argoñaŧeste/G ^xvergoñaŧar
SFX A ergoñaŧar argoñaŧesti/G ^xvergoñaŧar
SFX A ergoñaŧar argoñaŧesto/G ^xvergoñaŧar
SFX A ergoñaŧar argoñaŧeva/HNP ^xvergoñaŧar
SFX A ergoñaŧar argoñaŧevau/O ^xvergoñaŧar
SFX A ergoñaŧar argoñaŧeve/H ^xvergoñaŧar
SFX A ergoñaŧar argoñaŧevi/LN ^xvergoñaŧar
SFX A ergoñaŧar argoñaŧevo/H ^xvergoñaŧar
SFX A ergoñaŧar argoñaŧi/L ^xvergoñaŧar
SFX A ergoñaŧar argoñaŧion/J ^xvergoñaŧar
SFX A ergoñaŧar argoñaŧisen/J ^xvergoñaŧar
SFX A ergoñaŧar argoñaŧision/J ^xvergoñaŧar
SFX A ergoñaŧar argoñaŧison/J ^xvergoñaŧar
SFX A ergoñaŧar argoñaŧiven/J ^xvergoñaŧar
SFX A ergoñaŧar argoñaŧivion/J ^xvergoñaŧar
SFX A ergoñaŧar argoñaŧivié/N ^xvergoñaŧar
SFX A ergoñaŧar argoñaŧiviéu/O ^xvergoñaŧar
SFX A ergoñaŧar argoñaŧivon/J ^xvergoñaŧar
SFX A ergoñaŧar argoñaŧié/N ^xvergoñaŧar
SFX A ergoñaŧar argoñaŧiéu/O ^xvergoñaŧar
SFX A ergoñaŧar argoñaŧo/H ^xvergoñaŧar
SFX A ergoñaŧar argoñaŧon/J ^xvergoñaŧar
SFX A ergoñaŧar argoñaŧàa/HNP ^xvergoñaŧar
SFX A ergoñaŧar argoñaŧàami/I ^xvergoñaŧar
SFX A ergoñaŧar argoñaŧàau/O ^xvergoñaŧar
SFX A ergoñaŧar argoñaŧàe/H ^xvergoñaŧar
SFX A ergoñaŧar argoñaŧàelo/Q ^xvergoñaŧar
SFX A ergoñaŧar argoñaŧàemi/I ^xvergoñaŧar
SFX A ergoñaŧar argoñaŧài/LN ^xvergoñaŧar
SFX A ergoñaŧar argoñaŧàimo/J ^xvergoñaŧar
SFX A ergoñaŧar argoñaŧàimoni/K ^xvergoñaŧar
SFX A ergoñaŧar argoñaŧàitu/M ^xvergoñaŧar
SFX A ergoñaŧar argoñaŧào/H ^xvergoñaŧar
SFX A ergoñaŧar argoñaŧàomi/I ^xvergoñaŧar
SFX A ergoñaŧar argoñaŧàvami/I ^xvergoñaŧar
SFX A ergoñaŧar argoñaŧàvelo/Q ^xvergoñaŧar
SFX A ergoñaŧar argoñaŧàvemi/I ^xvergoñaŧar
SFX A ergoñaŧar argoñaŧàvimo/J ^xvergoñaŧar
SFX A ergoñaŧar argoñaŧàvimoni/K ^xvergoñaŧar
SFX A ergoñaŧar argoñaŧàvitu/M ^xvergoñaŧar
SFX A ergoñaŧar argoñaŧàvomi/I ^xvergoñaŧar
SFX A ergoñaŧar argoñaŧè/FN ^xvergoñaŧar
SFX A ergoñaŧar argoñaŧèu/O ^xvergoñaŧar
SFX A ergoñaŧar argoñaŧé/FN ^xvergoñaŧar
SFX A ergoñaŧar argoñaŧéa/HNP ^xvergoñaŧar
SFX A ergoñaŧar argoñaŧéami/I ^xvergoñaŧar
SFX A ergoñaŧar argoñaŧéau/O ^xvergoñaŧar
SFX A ergoñaŧar argoñaŧée/H ^xvergoñaŧar
SFX A ergoñaŧar argoñaŧéelo/Q ^xvergoñaŧar
SFX A ergoñaŧar argoñaŧéemi/I ^xvergoñaŧar
SFX A ergoñaŧar argoñaŧéi/LN ^xvergoñaŧar
SFX A ergoñaŧar argoñaŧéimo/J ^xvergoñaŧar
SFX A ergoñaŧar argoñaŧéimoni/K ^xvergoñaŧar
SFX A ergoñaŧar argoñaŧéitu/M ^xvergoñaŧar
SFX A ergoñaŧar argoñaŧémoni/K ^xvergoñaŧar
SFX A ergoñaŧar argoñaŧéo/H ^xvergoñaŧar
SFX A ergoñaŧar argoñaŧéomi/I ^xvergoñaŧar
SFX A ergoñaŧar argoñaŧéu/O ^xvergoñaŧar
SFX A ergoñaŧar argoñaŧévami/I ^xvergoñaŧar
SFX A ergoñaŧar argoñaŧévelo/Q ^xvergoñaŧar
SFX A ergoñaŧar argoñaŧévemi/I ^xvergoñaŧar
SFX A ergoñaŧar argoñaŧévimo/J ^xvergoñaŧar
SFX A ergoñaŧar argoñaŧévimoni/K ^xvergoñaŧar
SFX A ergoñaŧar argoñaŧévitu/M ^xvergoñaŧar
SFX A ergoñaŧar argoñaŧévomi/I ^xvergoñaŧar
SFX A ergoñaŧar argoñàŧelo/Q ^xvergoñaŧar
SFX A ergoñaŧar argoñàŧemi/I ^xvergoñaŧar
SFX A ergoñaŧar argoñàŧitu/M ^xvergoñaŧar
SFX A ergoñaŧar argoñàŧomi/I ^xvergoñaŧar
SFX A ergoŧar argoŧa/EFP ^spergoŧar
SFX A ergoŧar argoŧada/G ^spergoŧar
SFX A ergoŧar argoŧade/G ^spergoŧar
SFX A ergoŧar argoŧadi/G ^spergoŧar
SFX A ergoŧar argoŧado/G ^spergoŧar
SFX A ergoŧar argoŧando/EF ^spergoŧar
SFX A ergoŧar argoŧar/EF ^spergoŧar
SFX A ergoŧar argoŧaralo/Q ^spergoŧar
SFX A ergoŧar argoŧarami/I ^spergoŧar
SFX A ergoŧar argoŧaratu/M ^spergoŧar
SFX A ergoŧar argoŧarave/PR ^spergoŧar
SFX A ergoŧar argoŧaremo/J ^spergoŧar
SFX A ergoŧar argoŧaren/J ^spergoŧar
SFX A ergoŧar argoŧaresi/N ^spergoŧar
SFX A ergoŧar argoŧaresiu/O ^spergoŧar
SFX A ergoŧar argoŧarion/J ^spergoŧar
SFX A ergoŧar argoŧarisen/J ^spergoŧar
SFX A ergoŧar argoŧarision/J ^spergoŧar
SFX A ergoŧar argoŧarisié/N ^spergoŧar
SFX A ergoŧar argoŧarisiéu/O ^spergoŧar
SFX A ergoŧar argoŧarison/J ^spergoŧar
SFX A ergoŧar argoŧarié/N ^spergoŧar
SFX A ergoŧar argoŧariéu/O ^spergoŧar
SFX A ergoŧar argoŧaron/J ^spergoŧar
SFX A ergoŧar argoŧarà/HLP ^spergoŧar
SFX A ergoŧar argoŧaràe/P ^spergoŧar
SFX A ergoŧar argoŧarè/H ^spergoŧar
SFX A ergoŧar argoŧarèmi/I ^spergoŧar
SFX A ergoŧar argoŧaré/N ^spergoŧar
SFX A ergoŧar argoŧarémoni/K ^spergoŧar
SFX A ergoŧar argoŧarésimo/J ^spergoŧar
SFX A ergoŧar argoŧarésimoni/K ^spergoŧar
SFX A ergoŧar argoŧaréu/O ^spergoŧar
SFX A ergoŧar argoŧaría/HLP ^spergoŧar
SFX A ergoŧar argoŧaríami/I ^spergoŧar
SFX A ergoŧar argoŧaríatu/M ^spergoŧar
SFX A ergoŧar argoŧaríe/HP ^spergoŧar
SFX A ergoŧar argoŧaríelo/Q ^spergoŧar
SFX A ergoŧar argoŧaríemi/I ^spergoŧar
SFX A ergoŧar argoŧarò/H ^spergoŧar
SFX A ergoŧar argoŧaròmi/I ^spergoŧar
SFX A ergoŧar argoŧase/G ^spergoŧar
SFX A ergoŧar argoŧasta/G ^spergoŧar
SFX A ergoŧar argoŧaste/G ^spergoŧar
SFX A ergoŧar argoŧasti/G ^spergoŧar
SFX A ergoŧar argoŧasto/G ^spergoŧar
SFX A ergoŧar argoŧava/HNP ^spergoŧar
SFX A ergoŧar argoŧavau/O ^spergoŧar
SFX A ergoŧar argoŧave/H ^spergoŧar
SFX A ergoŧar argoŧavi/LN ^spergoŧar
SFX A ergoŧar argoŧavo/H ^spergoŧar
SFX A ergoŧar argoŧe/GHP ^spergoŧar
SFX A ergoŧar argoŧemo/J ^spergoŧar
SFX A ergoŧar argoŧen/J ^spergoŧar
SFX A ergoŧar argoŧendo/EF ^spergoŧar
SFX A ergoŧar argoŧese/G ^spergoŧar
SFX A ergoŧar argoŧesta/G ^spergoŧar
SFX A ergoŧar argoŧeste/G ^spergoŧar
SFX A ergoŧar argoŧesti/G ^spergoŧar
SFX A ergoŧar argoŧesto/G ^spergoŧar
SFX A ergoŧar argoŧeva/HNP ^spergoŧar
SFX A ergoŧar argoŧevau/O ^spergoŧar
SFX A ergoŧar argoŧeve/H ^spergoŧar
SFX A ergoŧar argoŧevi/LN ^spergoŧar
SFX A ergoŧar argoŧevo/H ^spergoŧar
SFX A ergoŧar argoŧi/L ^spergoŧar
SFX A ergoŧar argoŧion/J ^spergoŧar
SFX A ergoŧar argoŧisen/J ^spergoŧar
SFX A ergoŧar argoŧision/J ^spergoŧar
SFX A ergoŧar argoŧison/J ^spergoŧar
SFX A ergoŧar argoŧiven/J ^spergoŧar
SFX A ergoŧar argoŧivion/J ^spergoŧar
SFX A ergoŧar argoŧivié/N ^spergoŧar
SFX A ergoŧar argoŧiviéu/O ^spergoŧar
SFX A ergoŧar argoŧivon/J ^spergoŧar
SFX A ergoŧar argoŧié/N ^spergoŧar
SFX A ergoŧar argoŧiéu/O ^spergoŧar
SFX A ergoŧar argoŧo/H ^spergoŧar
SFX A ergoŧar argoŧon/J ^spergoŧar
SFX A ergoŧar argoŧàa/HNP ^spergoŧar
SFX A ergoŧar argoŧàami/I ^spergoŧar
SFX A ergoŧar argoŧàau/O ^spergoŧar
SFX A ergoŧar argoŧàe/H ^spergoŧar
SFX A ergoŧar argoŧàelo/Q ^spergoŧar
SFX A ergoŧar argoŧàemi/I ^spergoŧar
SFX A ergoŧar argoŧài/LN ^spergoŧar
SFX A ergoŧar argoŧàimo/J ^spergoŧar
SFX A ergoŧar argoŧàimoni/K ^spergoŧar
SFX A ergoŧar argoŧàitu/M ^spergoŧar
SFX A ergoŧar argoŧào/H ^spergoŧar
SFX A ergoŧar argoŧàomi/I ^spergoŧar
SFX A ergoŧar argoŧàvami/I ^spergoŧar
SFX A ergoŧar argoŧàvelo/Q ^spergoŧar
SFX A ergoŧar argoŧàvemi/I ^spergoŧar
SFX A ergoŧar argoŧàvimo/J ^spergoŧar
SFX A ergoŧar argoŧàvimoni/K ^spergoŧar
SFX A ergoŧar argoŧàvitu/M ^spergoŧar
SFX A ergoŧar argoŧàvomi/I ^spergoŧar
SFX A ergoŧar argoŧè/FN ^spergoŧar
SFX A ergoŧar argoŧèu/O ^spergoŧar
SFX A ergoŧar argoŧé/FN ^spergoŧar
SFX A ergoŧar argoŧéa/HNP ^spergoŧar
SFX A ergoŧar argoŧéami/I ^spergoŧar
SFX A ergoŧar argoŧéau/O ^spergoŧar
SFX A ergoŧar argoŧée/H ^spergoŧar
SFX A ergoŧar argoŧéelo/Q ^spergoŧar
SFX A ergoŧar argoŧéemi/I ^spergoŧar
SFX A ergoŧar argoŧéi/LN ^spergoŧar
SFX A ergoŧar argoŧéimo/J ^spergoŧar
SFX A ergoŧar argoŧéimoni/K ^spergoŧar
SFX A ergoŧar argoŧéitu/M ^spergoŧar
SFX A ergoŧar argoŧémoni/K ^spergoŧar
SFX A ergoŧar argoŧéo/H ^spergoŧar
SFX A ergoŧar argoŧéomi/I ^spergoŧar
SFX A ergoŧar argoŧéu/O ^spergoŧar
SFX A ergoŧar argoŧévami/I ^spergoŧar
SFX A ergoŧar argoŧévelo/Q ^spergoŧar
SFX A ergoŧar argoŧévemi/I ^spergoŧar
SFX A ergoŧar argoŧévimo/J ^spergoŧar
SFX A ergoŧar argoŧévimoni/K ^spergoŧar
SFX A ergoŧar argoŧévitu/M ^spergoŧar
SFX A ergoŧar argoŧévomi/I ^spergoŧar
SFX A ergoŧar argóŧelo/Q ^spergoŧar
SFX A ergoŧar argóŧemi/I ^spergoŧar
SFX A ergoŧar argóŧitu/M ^spergoŧar
SFX A ergoŧar argóŧomi/I ^spergoŧar
SFX A eriar aren/J ^inveriar
SFX A eriar ariada/G ^inveriar
SFX A eriar ariade/G ^inveriar
SFX A eriar ariadi/G ^inveriar
SFX A eriar ariado/G ^inveriar
SFX A eriar ariando/EF ^inveriar
SFX A eriar ariar/EF ^inveriar
SFX A eriar ariaralo/Q ^inveriar
SFX A eriar ariarami/I ^inveriar
SFX A eriar ariaratu/M ^inveriar
SFX A eriar ariarave/PR ^inveriar
SFX A eriar ariaremo/J ^inveriar
SFX A eriar ariaren/J ^inveriar
SFX A eriar ariaresi/N ^inveriar
SFX A eriar ariaresiu/O ^inveriar
SFX A eriar ariarion/J ^inveriar
SFX A eriar ariarisen/J ^inveriar
SFX A eriar ariarision/J ^inveriar
SFX A eriar ariarisié/N ^inveriar
SFX A eriar ariarisiéu/O ^inveriar
SFX A eriar ariarison/J ^inveriar
SFX A eriar ariarié/N ^inveriar
SFX A eriar ariariéu/O ^inveriar
SFX A eriar ariaron/J ^inveriar
SFX A eriar ariarà/HLP ^inveriar
SFX A eriar ariaràe/P ^inveriar
SFX A eriar ariarè/H ^inveriar
SFX A eriar ariarèmi/I ^inveriar
SFX A eriar ariaré/N ^inveriar
SFX A eriar ariarémoni/K ^inveriar
SFX A eriar ariarésimo/J ^inveriar
SFX A eriar ariarésimoni/K ^inveriar
SFX A eriar ariaréu/O ^inveriar
SFX A eriar ariaría/HLP ^inveriar
SFX A eriar ariaríami/I ^inveriar
SFX A eriar ariaríatu/M ^inveriar
SFX A eriar ariaríe/HP ^inveriar
SFX A eriar ariaríelo/Q ^inveriar
SFX A eriar ariaríemi/I ^inveriar
SFX A eriar ariarò/H ^inveriar
SFX A eriar ariaròmi/I ^inveriar
SFX A eriar ariase/G ^inveriar
SFX A eriar ariasta/G ^inveriar
SFX A eriar ariaste/G ^inveriar
SFX A eriar ariasti/G ^inveriar
SFX A eriar ariasto/G ^inveriar
SFX A eriar ariava/HNP ^inveriar
SFX A eriar ariavau/O ^inveriar
SFX A eriar ariave/H ^inveriar
SFX A eriar ariavi/LN ^inveriar
SFX A eriar ariavo/H ^inveriar
SFX A eriar ariemo/J ^inveriar
SFX A eriar arien/J ^inveriar
SFX A eriar ariendo/EF ^inveriar
SFX A eriar arieralo/Q ^inveriar
SFX A eriar arierami/I ^inveriar
SFX A eriar arieratu/M ^inveriar
SFX A eriar arierave/PR ^inveriar
SFX A eriar arieremo/J ^inveriar
SFX A eriar arieren/J ^inveriar
SFX A eriar arieresi/N ^inveriar
SFX A eriar arieresiu/O ^inveriar
SFX A eriar arierion/J ^inveriar
SFX A eriar arierisen/J ^inveriar
SFX A eriar arierision/J ^inveriar
SFX A eriar arierisié/N ^inveriar
SFX A eriar arierisiéu/O ^inveriar
SFX A eriar arierison/J ^inveriar
SFX A eriar arierié/N ^inveriar
SFX A eriar arieriéu/O ^inveriar
SFX A eriar arieron/J ^inveriar
SFX A eriar arierà/HLP ^inveriar
SFX A eriar arieràe/P ^inveriar
SFX A eriar arierè/H ^inveriar
SFX A eriar arierèmi/I ^inveriar
SFX A eriar arieré/N ^inveriar
SFX A eriar arierémoni/K ^inveriar
SFX A eriar arierésimo/J ^inveriar
SFX A eriar arierésimoni/K ^inveriar
SFX A eriar arieréu/O ^inveriar
SFX A eriar ariería/HLP ^inveriar
SFX A eriar arieríami/I ^inveriar
SFX A eriar arieríatu/M ^inveriar
SFX A eriar arieríe/HP ^inveriar
SFX A eriar arieríelo/Q ^inveriar
SFX A eriar arieríemi/I ^inveriar
SFX A eriar arierò/H ^inveriar
SFX A eriar arieròmi/I ^inveriar
SFX A eriar ariese/G ^inveriar
SFX A eriar ariesta/G ^inveriar
SFX A eriar arieste/G ^inveriar
SFX A eriar ariesti/G ^inveriar
SFX A eriar ariesto/G ^inveriar
SFX A eriar arieva/HNP ^inveriar
SFX A eriar arievau/O ^inveriar
SFX A eriar arieve/H ^inveriar
SFX A eriar arievi/LN ^inveriar
SFX A eriar arievo/H ^inveriar
SFX A eriar arion/J ^inveriar
SFX A eriar arisen/J ^inveriar
SFX A eriar arision/J ^inveriar
SFX A eriar arison/J ^inveriar
SFX A eriar ariven/J ^inveriar
SFX A eriar arivion/J ^inveriar
SFX A eriar arivié/N ^inveriar
SFX A eriar ariviéu/O ^inveriar
SFX A eriar arivon/J ^inveriar
SFX A eriar ariàa/HNP ^inveriar
SFX A eriar ariàami/I ^inveriar
SFX A eriar ariàau/O ^inveriar
SFX A eriar ariàe/H ^inveriar
SFX A eriar ariàelo/Q ^inveriar
SFX A eriar ariàemi/I ^inveriar
SFX A eriar ariài/LN ^inveriar
SFX A eriar ariàimo/J ^inveriar
SFX A eriar ariàimoni/K ^inveriar
SFX A eriar ariàitu/M ^inveriar
SFX A eriar ariào/H ^inveriar
SFX A eriar ariàomi/I ^inveriar
SFX A eriar ariàvami/I ^inveriar
SFX A eriar ariàvelo/Q ^inveriar
SFX A eriar ariàvemi/I ^inveriar
SFX A eriar ariàvimo/J ^inveriar
SFX A eriar ariàvimoni/K ^inveriar
SFX A eriar ariàvitu/M ^inveriar
SFX A eriar ariàvomi/I ^inveriar
SFX A eriar ariè/FN ^inveriar
SFX A eriar arièu/O ^inveriar
SFX A eriar arié/FN ^inveriar
SFX A eriar ariéa/HNP ^inveriar
SFX A eriar ariéami/I ^inveriar
SFX A eriar ariéau/O ^inveriar
SFX A eriar ariée/H ^inveriar
SFX A eriar ariéelo/Q ^inveriar
SFX A eriar ariéemi/I ^inveriar
SFX A eriar ariéi/LN ^inveriar
SFX A eriar ariéimo/J ^inveriar
SFX A eriar ariéimoni/K ^inveriar
SFX A eriar ariéitu/M ^inveriar
SFX A eriar ariémoni/K ^inveriar
SFX A eriar ariéo/H ^inveriar
SFX A eriar ariéomi/I ^inveriar
SFX A eriar ariéu/O ^inveriar
SFX A eriar ariévami/I ^inveriar
SFX A eriar ariévelo/Q ^inveriar
SFX A eriar ariévemi/I ^inveriar
SFX A eriar ariévimo/J ^inveriar
SFX A eriar ariévimoni/K ^inveriar
SFX A eriar ariévitu/M ^inveriar
SFX A eriar ariévomi/I ^inveriar
SFX A eriar aron/J ^inveriar
SFX A eriar èri/L ^inveriar
SFX A eriar èria/EFP ^inveriar
SFX A eriar èrie/HP ^inveriar
SFX A eriar èrielo/Q ^inveriar
SFX A eriar èriemi/I ^inveriar
SFX A eriar èrio/H ^inveriar
SFX A eriar èriomi/I ^inveriar
SFX A eriar èritu/M ^inveriar
SFX A erifegar arifegada/G ^verifegar
SFX A erifegar arifegade/G ^verifegar
SFX A erifegar arifegadi/G ^verifegar
SFX A erifegar arifegado/G ^verifegar
SFX A erifegar arifegando/EF ^verifegar
SFX A erifegar arifegar/EF ^verifegar
SFX A erifegar arifegaralo/Q ^verifegar
SFX A erifegar arifegarami/I ^verifegar
SFX A erifegar arifegaratu/M ^verifegar
SFX A erifegar arifegarave/PR ^verifegar
SFX A erifegar arifegaremo/J ^verifegar
SFX A erifegar arifegaren/J ^verifegar
SFX A erifegar arifegaresi/N ^verifegar
SFX A erifegar arifegaresiu/O ^verifegar
SFX A erifegar arifegarion/J ^verifegar
SFX A erifegar arifegarisen/J ^verifegar
SFX A erifegar arifegarision/J ^verifegar
SFX A erifegar arifegarisié/N ^verifegar
SFX A erifegar arifegarisiéu/O ^verifegar
SFX A erifegar arifegarison/J ^verifegar
SFX A erifegar arifegarié/N ^verifegar
SFX A erifegar arifegariéu/O ^verifegar
SFX A erifegar arifegaron/J ^verifegar
SFX A erifegar arifegarà/HLP ^verifegar
SFX A erifegar arifegaràe/P ^verifegar
SFX A erifegar arifegarè/H ^verifegar
SFX A erifegar arifegarèmi/I ^verifegar
SFX A erifegar arifegaré/N ^verifegar
SFX A erifegar arifegarémoni/K ^verifegar
SFX A erifegar arifegarésimo/J ^verifegar
SFX A erifegar arifegarésimoni/K ^verifegar
SFX A erifegar arifegaréu/O ^verifegar
SFX A erifegar arifegaría/HLP ^verifegar
SFX A erifegar arifegaríami/I ^verifegar
SFX A erifegar arifegaríatu/M ^verifegar
SFX A erifegar arifegaríe/HP ^verifegar
SFX A erifegar arifegaríelo/Q ^verifegar
SFX A erifegar arifegaríemi/I ^verifegar
SFX A erifegar arifegarò/H ^verifegar
SFX A erifegar arifegaròmi/I ^verifegar
SFX A erifegar arifegase/G ^verifegar
SFX A erifegar arifegasta/G ^verifegar
SFX A erifegar arifegaste/G ^verifegar
SFX A erifegar arifegasti/G ^verifegar
SFX A erifegar arifegasto/G ^verifegar
SFX A erifegar arifegava/HNP ^verifegar
SFX A erifegar arifegavau/O ^verifegar
SFX A erifegar arifegave/H ^verifegar
SFX A erifegar arifegavi/LN ^verifegar
SFX A erifegar arifegavo/H ^verifegar
SFX A erifegar arifegemo/J ^verifegar
SFX A erifegar arifegen/J ^verifegar
SFX A erifegar arifegendo/EF ^verifegar
SFX A erifegar arifegese/G ^verifegar
SFX A erifegar arifegesta/G ^verifegar
SFX A erifegar arifegeste/G ^verifegar
SFX A erifegar arifegesti/G ^verifegar
SFX A erifegar arifegesto/G ^verifegar
SFX A erifegar arifegeva/HNP ^verifegar
SFX A erifegar arifegevau/O ^verifegar
SFX A erifegar arifegeve/H ^verifegar
SFX A erifegar arifegevi/LN ^verifegar
SFX A erifegar arifegevo/H ^verifegar
SFX A erifegar arifegion/J ^verifegar
SFX A erifegar arifegisen/J ^verifegar
SFX A erifegar arifegision/J ^verifegar
SFX A erifegar arifegison/J ^verifegar
SFX A erifegar arifegiven/J ^verifegar
SFX A erifegar arifegivion/J ^verifegar
SFX A erifegar arifegivié/N ^verifegar
SFX A erifegar arifegiviéu/O ^verifegar
SFX A erifegar arifegivon/J ^verifegar
SFX A erifegar arifegié/N ^verifegar
SFX A erifegar arifegiéu/O ^verifegar
SFX A erifegar arifegon/J ^verifegar
SFX A erifegar arifegàa/HNP ^verifegar
SFX A erifegar arifegàami/I ^verifegar
SFX A erifegar arifegàau/O ^verifegar
SFX A erifegar arifegàe/H ^verifegar
SFX A erifegar arifegàelo/Q ^verifegar
SFX A erifegar arifegàemi/I ^verifegar
SFX A erifegar arifegài/LN ^verifegar
SFX A erifegar arifegàimo/J ^verifegar
SFX A erifegar arifegàimoni/K ^verifegar
SFX A erifegar arifegàitu/M ^verifegar
SFX A erifegar arifegào/H ^verifegar
SFX A erifegar arifegàomi/I ^verifegar
SFX A erifegar arifegàvami/I ^verifegar
SFX A erifegar arifegàvelo/Q ^verifegar
SFX A erifegar arifegàvemi/I ^verifegar
SFX A erifegar arifegàvimo/J ^verifegar
SFX A erifegar arifegàvimoni/K ^verifegar
SFX A erifegar arifegàvitu/M ^verifegar
SFX A erifegar arifegàvomi/I ^verifegar
SFX A erifegar arifegè/FN ^verifegar
SFX A erifegar arifegèu/O ^verifegar
SFX A erifegar arifegé/FN ^verifegar
SFX A erifegar arifegéa/HNP ^verifegar
SFX A erifegar arifegéami/I ^verifegar
SFX A erifegar arifegéau/O ^verifegar
SFX A erifegar arifegée/H ^verifegar
SFX A erifegar arifegéelo/Q ^verifegar
SFX A erifegar arifegéemi/I ^verifegar
SFX A erifegar arifegéi/LN ^verifegar
SFX A erifegar arifegéimo/J ^verifegar
SFX A erifegar arifegéimoni/K ^verifegar
SFX A erifegar arifegéitu/M ^verifegar
SFX A erifegar arifegémoni/K ^verifegar
SFX A erifegar arifegéo/H ^verifegar
SFX A erifegar arifegéomi/I ^verifegar
SFX A erifegar arifegéu/O ^verifegar
SFX A erifegar arifegévami/I ^verifegar
SFX A erifegar arifegévelo/Q ^verifegar
SFX A erifegar arifegévemi/I ^verifegar
SFX A erifegar arifegévimo/J ^verifegar
SFX A erifegar arifegévimoni/K ^verifegar
SFX A erifegar arifegévitu/M ^verifegar
SFX A erifegar arifegévomi/I ^verifegar
SFX A erifegar arífega/EFP ^verifegar
SFX A erifegar arífege/GHP ^verifegar
SFX A erifegar arífegelo/Q ^verifegar
SFX A erifegar arífegemi/I ^verifegar
SFX A erifegar arífegi/L ^verifegar
SFX A erifegar arífegitu/M ^verifegar
SFX A erifegar arífego/H ^verifegar
SFX A erifegar arífegomi/I ^verifegar
SFX A erifraxar arifraxada/G ^perifraxar
SFX A erifraxar arifraxade/G ^perifraxar
SFX A erifraxar arifraxadi/G ^perifraxar
SFX A erifraxar arifraxado/G ^perifraxar
SFX A erifraxar arifraxando/EF ^perifraxar
SFX A erifraxar arifraxar/EF ^perifraxar
SFX A erifraxar arifraxaralo/Q ^perifraxar
SFX A erifraxar arifraxarami/I ^perifraxar
SFX A erifraxar arifraxaratu/M ^perifraxar
SFX A erifraxar arifraxarave/PR ^perifraxar
SFX A erifraxar arifraxaremo/J ^perifraxar
SFX A erifraxar arifraxaren/J ^perifraxar
SFX A erifraxar arifraxaresi/N ^perifraxar
SFX A erifraxar arifraxaresiu/O ^perifraxar
SFX A erifraxar arifraxarion/J ^perifraxar
SFX A erifraxar arifraxarisen/J ^perifraxar
SFX A erifraxar arifraxarision/J ^perifraxar
SFX A erifraxar arifraxarisié/N ^perifraxar
SFX A erifraxar arifraxarisiéu/O ^perifraxar
SFX A erifraxar arifraxarison/J ^perifraxar
SFX A erifraxar arifraxarié/N ^perifraxar
SFX A erifraxar arifraxariéu/O ^perifraxar
SFX A erifraxar arifraxaron/J ^perifraxar
SFX A erifraxar arifraxarà/HLP ^perifraxar
SFX A erifraxar arifraxaràe/P ^perifraxar
SFX A erifraxar arifraxarè/H ^perifraxar
SFX A erifraxar arifraxarèmi/I ^perifraxar
SFX A erifraxar arifraxaré/N ^perifraxar
SFX A erifraxar arifraxarémoni/K ^perifraxar
SFX A erifraxar arifraxarésimo/J ^perifraxar
SFX A erifraxar arifraxarésimoni/K ^perifraxar
SFX A erifraxar arifraxaréu/O ^perifraxar
SFX A erifraxar arifraxaría/HLP ^perifraxar
SFX A erifraxar arifraxaríami/I ^perifraxar
SFX A erifraxar arifraxaríatu/M ^perifraxar
SFX A erifraxar arifraxaríe/HP ^perifraxar
SFX A erifraxar arifraxaríelo/Q ^perifraxar
SFX A erifraxar arifraxaríemi/I ^perifraxar
SFX A erifraxar arifraxarò/H ^perifraxar
SFX A erifraxar arifraxaròmi/I ^perifraxar
SFX A erifraxar arifraxase/G ^perifraxar
SFX A erifraxar arifraxasta/G ^perifraxar
SFX A erifraxar arifraxaste/G ^perifraxar
SFX A erifraxar arifraxasti/G ^perifraxar
SFX A erifraxar arifraxasto/G ^perifraxar
SFX A erifraxar arifraxava/HNP ^perifraxar
SFX A erifraxar arifraxavau/O ^perifraxar
SFX A erifraxar arifraxave/H ^perifraxar
SFX A erifraxar arifraxavi/LN ^perifraxar
SFX A erifraxar arifraxavo/H ^perifraxar
SFX A erifraxar arifraxemo/J ^perifraxar
SFX A erifraxar arifraxen/J ^perifraxar
SFX A erifraxar arifraxendo/EF ^perifraxar
SFX A erifraxar arifraxese/G ^perifraxar
SFX A erifraxar arifraxesta/G ^perifraxar
SFX A erifraxar arifraxeste/G ^perifraxar
SFX A erifraxar arifraxesti/G ^perifraxar
SFX A erifraxar arifraxesto/G ^perifraxar
SFX A erifraxar arifraxeva/HNP ^perifraxar
SFX A erifraxar arifraxevau/O ^perifraxar
SFX A erifraxar arifraxeve/H ^perifraxar
SFX A erifraxar arifraxevi/LN ^perifraxar
SFX A erifraxar arifraxevo/H ^perifraxar
SFX A erifraxar arifraxion/J ^perifraxar
SFX A erifraxar arifraxisen/J ^perifraxar
SFX A erifraxar arifraxision/J ^perifraxar
SFX A erifraxar arifraxison/J ^perifraxar
SFX A erifraxar arifraxiven/J ^perifraxar
SFX A erifraxar arifraxivion/J ^perifraxar
SFX A erifraxar arifraxivié/N ^perifraxar
SFX A erifraxar arifraxiviéu/O ^perifraxar
SFX A erifraxar arifraxivon/J ^perifraxar
SFX A erifraxar arifraxié/N ^perifraxar
SFX A erifraxar arifraxiéu/O ^perifraxar
SFX A erifraxar arifraxon/J ^perifraxar
SFX A erifraxar arifraxàa/HNP ^perifraxar
SFX A erifraxar arifraxàami/I ^perifraxar
SFX A erifraxar arifraxàau/O ^perifraxar
SFX A erifraxar arifraxàe/H ^perifraxar
SFX A erifraxar arifraxàelo/Q ^perifraxar
SFX A erifraxar arifraxàemi/I ^perifraxar
SFX A erifraxar arifraxài/LN ^perifraxar
SFX A erifraxar arifraxàimo/J ^perifraxar
SFX A erifraxar arifraxàimoni/K ^perifraxar
SFX A erifraxar arifraxàitu/M ^perifraxar
SFX A erifraxar arifraxào/H ^perifraxar
SFX A erifraxar arifraxàomi/I ^perifraxar
SFX A erifraxar arifraxàvami/I ^perifraxar
SFX A erifraxar arifraxàvelo/Q ^perifraxar
SFX A erifraxar arifraxàvemi/I ^perifraxar
SFX A erifraxar arifraxàvimo/J ^perifraxar
SFX A erifraxar arifraxàvimoni/K ^perifraxar
SFX A erifraxar arifraxàvitu/M ^perifraxar
SFX A erifraxar arifraxàvomi/I ^perifraxar
SFX A erifraxar arifraxè/FN ^perifraxar
SFX A erifraxar arifraxèu/O ^perifraxar
SFX A erifraxar arifraxé/FN ^perifraxar
SFX A erifraxar arifraxéa/HNP ^perifraxar
SFX A erifraxar arifraxéami/I ^perifraxar
SFX A erifraxar arifraxéau/O ^perifraxar
SFX A erifraxar arifraxée/H ^perifraxar
SFX A erifraxar arifraxéelo/Q ^perifraxar
SFX A erifraxar arifraxéemi/I ^perifraxar
SFX A erifraxar arifraxéi/LN ^perifraxar
SFX A erifraxar arifraxéimo/J ^perifraxar
SFX A erifraxar arifraxéimoni/K ^perifraxar
SFX A erifraxar arifraxéitu/M ^perifraxar
SFX A erifraxar arifraxémoni/K ^perifraxar
SFX A erifraxar arifraxéo/H ^perifraxar
SFX A erifraxar arifraxéomi/I ^perifraxar
SFX A erifraxar arifraxéu/O ^perifraxar
SFX A erifraxar arifraxévami/I ^perifraxar
SFX A erifraxar arifraxévelo/Q ^perifraxar
SFX A erifraxar arifraxévemi/I ^perifraxar
SFX A erifraxar arifraxévimo/J ^perifraxar
SFX A erifraxar arifraxévimoni/K ^perifraxar
SFX A erifraxar arifraxévitu/M ^perifraxar
SFX A erifraxar arifraxévomi/I ^perifraxar
SFX A erifraxar arífraxa/EFP ^perifraxar
SFX A erifraxar arífraxe/GHP ^perifraxar
SFX A erifraxar arífraxelo/Q ^perifraxar
SFX A erifraxar arífraxemi/I ^perifraxar
SFX A erifraxar arífraxi/L ^perifraxar
SFX A erifraxar arífraxitu/M ^perifraxar
SFX A erifraxar arífraxo/H ^perifraxar
SFX A erifraxar arífraxomi/I ^perifraxar
SFX A erigolar arigolada/G verigolar
SFX A erigolar arigolade/G verigolar
SFX A erigolar arigoladi/G verigolar
SFX A erigolar arigolado/G verigolar
SFX A erigolar arigolando/EF verigolar
SFX A erigolar arigolar/EF verigolar
SFX A erigolar arigolaralo/Q verigolar
SFX A erigolar arigolarami/I verigolar
SFX A erigolar arigolaratu/M verigolar
SFX A erigolar arigolarave/PR verigolar
SFX A erigolar arigolaremo/J verigolar
SFX A erigolar arigolaren/J verigolar
SFX A erigolar arigolaresi/N verigolar
SFX A erigolar arigolaresiu/O verigolar
SFX A erigolar arigolarion/J verigolar
SFX A erigolar arigolarisen/J verigolar
SFX A erigolar arigolarision/J verigolar
SFX A erigolar arigolarisié/N verigolar
SFX A erigolar arigolarisiéu/O verigolar
SFX A erigolar arigolarison/J verigolar
SFX A erigolar arigolarié/N verigolar
SFX A erigolar arigolariéu/O verigolar
SFX A erigolar arigolaron/J verigolar
SFX A erigolar arigolarà/HLP verigolar
SFX A erigolar arigolaràe/P verigolar
SFX A erigolar arigolarè/H verigolar
SFX A erigolar arigolarèmi/I verigolar
SFX A erigolar arigolaré/N verigolar
SFX A erigolar arigolarémoni/K verigolar
SFX A erigolar arigolarésimo/J verigolar
SFX A erigolar arigolarésimoni/K verigolar
SFX A erigolar arigolaréu/O verigolar
SFX A erigolar arigolaría/HLP verigolar
SFX A erigolar arigolaríami/I verigolar
SFX A erigolar arigolaríatu/M verigolar
SFX A erigolar arigolaríe/HP verigolar
SFX A erigolar arigolaríelo/Q verigolar
SFX A erigolar arigolaríemi/I verigolar
SFX A erigolar arigolarò/H verigolar
SFX A erigolar arigolaròmi/I verigolar
SFX A erigolar arigolase/G verigolar
SFX A erigolar arigolasta/G verigolar
SFX A erigolar arigolaste/G verigolar
SFX A erigolar arigolasti/G verigolar
SFX A erigolar arigolasto/G verigolar
SFX A erigolar arigolava/HNP verigolar
SFX A erigolar arigolavau/O verigolar
SFX A erigolar arigolave/H verigolar
SFX A erigolar arigolavi/LN verigolar
SFX A erigolar arigolavo/H verigolar
SFX A erigolar arigolemo/J verigolar
SFX A erigolar arigolen/J verigolar
SFX A erigolar arigolendo/EF verigolar
SFX A erigolar arigolese/G verigolar
SFX A erigolar arigolesta/G verigolar
SFX A erigolar arigoleste/G verigolar
SFX A erigolar arigolesti/G verigolar
SFX A erigolar arigolesto/G verigolar
SFX A erigolar arigoleva/HNP verigolar
SFX A erigolar arigolevau/O verigolar
SFX A erigolar arigoleve/H verigolar
SFX A erigolar arigolevi/LN verigolar
SFX A erigolar arigolevo/H verigolar
SFX A erigolar arigolion/J verigolar
SFX A erigolar arigolisen/J verigolar
SFX A erigolar arigolision/J verigolar
SFX A erigolar arigolison/J verigolar
SFX A erigolar arigoliven/J verigolar
SFX A erigolar arigolivion/J verigolar
SFX A erigolar arigolivié/N verigolar
SFX A erigolar arigoliviéu/O verigolar
SFX A erigolar arigolivon/J verigolar
SFX A erigolar arigolié/N verigolar
SFX A erigolar arigoliéu/O verigolar
SFX A erigolar arigolon/J verigolar
SFX A erigolar arigolàa/HNP verigolar
SFX A erigolar arigolàami/I verigolar
SFX A erigolar arigolàau/O verigolar
SFX A erigolar arigolàe/H verigolar
SFX A erigolar arigolàelo/Q verigolar
SFX A erigolar arigolàemi/I verigolar
SFX A erigolar arigolài/LN verigolar
SFX A erigolar arigolàimo/J verigolar
SFX A erigolar arigolàimoni/K verigolar
SFX A erigolar arigolàitu/M verigolar
SFX A erigolar arigolào/H verigolar
SFX A erigolar arigolàomi/I verigolar
SFX A erigolar arigolàvami/I verigolar
SFX A erigolar arigolàvelo/Q verigolar
SFX A erigolar arigolàvemi/I verigolar
SFX A erigolar arigolàvimo/J verigolar
SFX A erigolar arigolàvimoni/K verigolar
SFX A erigolar arigolàvitu/M verigolar
SFX A erigolar arigolàvomi/I verigolar
SFX A erigolar arigolè/FN verigolar
SFX A erigolar arigolèu/O verigolar
SFX A erigolar arigolé/FN verigolar
SFX A erigolar arigoléa/HNP verigolar
SFX A erigolar arigoléami/I verigolar
SFX A erigolar arigoléau/O verigolar
SFX A erigolar arigolée/H verigolar
SFX A erigolar arigoléelo/Q verigolar
SFX A erigolar arigoléemi/I verigolar
SFX A erigolar arigoléi/LN verigolar
SFX A erigolar arigoléimo/J verigolar
SFX A erigolar arigoléimoni/K verigolar
SFX A erigolar arigoléitu/M verigolar
SFX A erigolar arigolémoni/K verigolar
SFX A erigolar arigoléo/H verigolar
SFX A erigolar arigoléomi/I verigolar
SFX A erigolar arigoléu/O verigolar
SFX A erigolar arigolévami/I verigolar
SFX A erigolar arigolévelo/Q verigolar
SFX A erigolar arigolévemi/I verigolar
SFX A erigolar arigolévimo/J verigolar
SFX A erigolar arigolévimoni/K verigolar
SFX A erigolar arigolévitu/M verigolar
SFX A erigolar arigolévomi/I verigolar
SFX A erigolar arígola/EFP verigolar
SFX A erigolar arígole/GHP verigolar
SFX A erigolar arígolelo/Q verigolar
SFX A erigolar arígolemi/I verigolar
SFX A erigolar arígoli/L verigolar
SFX A erigolar arígolitu/M verigolar
SFX A erigolar arígolo/H verigolar
SFX A erigolar arígolomi/I verigolar
SFX A eriliar arilen/J ^xmeriliar
SFX A eriliar arili/L ^xmeriliar
SFX A eriliar arilia/EFP ^xmeriliar
SFX A eriliar ariliada/G ^xmeriliar
SFX A eriliar ariliade/G ^xmeriliar
SFX A eriliar ariliadi/G ^xmeriliar
SFX A eriliar ariliado/G ^xmeriliar
SFX A eriliar ariliando/EF ^xmeriliar
SFX A eriliar ariliar/EF ^xmeriliar
SFX A eriliar ariliaralo/Q ^xmeriliar
SFX A eriliar ariliarami/I ^xmeriliar
SFX A eriliar ariliaratu/M ^xmeriliar
SFX A eriliar ariliarave/PR ^xmeriliar
SFX A eriliar ariliaremo/J ^xmeriliar
SFX A eriliar ariliaren/J ^xmeriliar
SFX A eriliar ariliaresi/N ^xmeriliar
SFX A eriliar ariliaresiu/O ^xmeriliar
SFX A eriliar ariliarion/J ^xmeriliar
SFX A eriliar ariliarisen/J ^xmeriliar
SFX A eriliar ariliarision/J ^xmeriliar
SFX A eriliar ariliarisié/N ^xmeriliar
SFX A eriliar ariliarisiéu/O ^xmeriliar
SFX A eriliar ariliarison/J ^xmeriliar
SFX A eriliar ariliarié/N ^xmeriliar
SFX A eriliar ariliariéu/O ^xmeriliar
SFX A eriliar ariliaron/J ^xmeriliar
SFX A eriliar ariliarà/HLP ^xmeriliar
SFX A eriliar ariliaràe/P ^xmeriliar
SFX A eriliar ariliarè/H ^xmeriliar
SFX A eriliar ariliarèmi/I ^xmeriliar
SFX A eriliar ariliaré/N ^xmeriliar
SFX A eriliar ariliarémoni/K ^xmeriliar
SFX A eriliar ariliarésimo/J ^xmeriliar
SFX A eriliar ariliarésimoni/K ^xmeriliar
SFX A eriliar ariliaréu/O ^xmeriliar
SFX A eriliar ariliaría/HLP ^xmeriliar
SFX A eriliar ariliaríami/I ^xmeriliar
SFX A eriliar ariliaríatu/M ^xmeriliar
SFX A eriliar ariliaríe/HP ^xmeriliar
SFX A eriliar ariliaríelo/Q ^xmeriliar
SFX A eriliar ariliaríemi/I ^xmeriliar
SFX A eriliar ariliarò/H ^xmeriliar
SFX A eriliar ariliaròmi/I ^xmeriliar
SFX A eriliar ariliase/G ^xmeriliar
SFX A eriliar ariliasta/G ^xmeriliar
SFX A eriliar ariliaste/G ^xmeriliar
SFX A eriliar ariliasti/G ^xmeriliar
SFX A eriliar ariliasto/G ^xmeriliar
SFX A eriliar ariliava/HNP ^xmeriliar
SFX A eriliar ariliavau/O ^xmeriliar
SFX A eriliar ariliave/H ^xmeriliar
SFX A eriliar ariliavi/LN ^xmeriliar
SFX A eriliar ariliavo/H ^xmeriliar
SFX A eriliar arilie/HP ^xmeriliar
SFX A eriliar ariliemo/J ^xmeriliar
SFX A eriliar arilien/J ^xmeriliar
SFX A eriliar ariliendo/EF ^xmeriliar
SFX A eriliar arilieralo/Q ^xmeriliar
SFX A eriliar arilierami/I ^xmeriliar
SFX A eriliar arilieratu/M ^xmeriliar
SFX A eriliar arilierave/PR ^xmeriliar
SFX A eriliar arilieremo/J ^xmeriliar
SFX A eriliar arilieren/J ^xmeriliar
SFX A eriliar arilieresi/N ^xmeriliar
SFX A eriliar arilieresiu/O ^xmeriliar
SFX A eriliar arilierion/J ^xmeriliar
SFX A eriliar arilierisen/J ^xmeriliar
SFX A eriliar arilierision/J ^xmeriliar
SFX A eriliar arilierisié/N ^xmeriliar
SFX A eriliar arilierisiéu/O ^xmeriliar
SFX A eriliar arilierison/J ^xmeriliar
SFX A eriliar arilierié/N ^xmeriliar
SFX A eriliar arilieriéu/O ^xmeriliar
SFX A eriliar arilieron/J ^xmeriliar
SFX A eriliar arilierà/HLP ^xmeriliar
SFX A eriliar arilieràe/P ^xmeriliar
SFX A eriliar arilierè/H ^xmeriliar
SFX A eriliar arilierèmi/I ^xmeriliar
SFX A eriliar arilieré/N ^xmeriliar
SFX A eriliar arilierémoni/K ^xmeriliar
SFX A eriliar arilierésimo/J ^xmeriliar
SFX A eriliar arilierésimoni/K ^xmeriliar
SFX A eriliar arilieréu/O ^xmeriliar
SFX A eriliar ariliería/HLP ^xmeriliar
SFX A eriliar arilieríami/I ^xmeriliar
SFX A eriliar arilieríatu/M ^xmeriliar
SFX A eriliar arilieríe/HP ^xmeriliar
SFX A eriliar arilieríelo/Q ^xmeriliar
SFX A eriliar arilieríemi/I ^xmeriliar
SFX A eriliar arilierò/H ^xmeriliar
SFX A eriliar arilieròmi/I ^xmeriliar
SFX A eriliar ariliese/G ^xmeriliar
SFX A eriliar ariliesta/G ^xmeriliar
SFX A eriliar arilieste/G ^xmeriliar
SFX A eriliar ariliesti/G ^xmeriliar
SFX A eriliar ariliesto/G ^xmeriliar
SFX A eriliar arilieva/HNP ^xmeriliar
SFX A eriliar arilievau/O ^xmeriliar
SFX A eriliar arilieve/H ^xmeriliar
SFX A eriliar arilievi/LN ^xmeriliar
SFX A eriliar arilievo/H ^xmeriliar
SFX A eriliar arilio/H ^xmeriliar
SFX A eriliar arilion/J ^xmeriliar
SFX A eriliar arilisen/J ^xmeriliar
SFX A eriliar arilision/J ^xmeriliar
SFX A eriliar arilison/J ^xmeriliar
SFX A eriliar ariliven/J ^xmeriliar
SFX A eriliar arilivion/J ^xmeriliar
SFX A eriliar arilivié/N ^xmeriliar
SFX A eriliar ariliviéu/O ^xmeriliar
SFX A eriliar arilivon/J ^xmeriliar
SFX A eriliar ariliàa/HNP ^xmeriliar
SFX A eriliar ariliàami/I ^xmeriliar
SFX A eriliar ariliàau/O ^xmeriliar
SFX A eriliar ariliàe/H ^xmeriliar
SFX A eriliar ariliàelo/Q ^xmeriliar
SFX A eriliar ariliàemi/I ^xmeriliar
SFX A eriliar ariliài/LN ^xmeriliar
SFX A eriliar ariliàimo/J ^xmeriliar
SFX A eriliar ariliàimoni/K ^xmeriliar
SFX A eriliar ariliàitu/M ^xmeriliar
SFX A eriliar ariliào/H ^xmeriliar
SFX A eriliar ariliàomi/I ^xmeriliar
SFX A eriliar ariliàvami/I ^xmeriliar
SFX A eriliar ariliàvelo/Q ^xmeriliar
SFX A eriliar ariliàvemi/I ^xmeriliar
SFX A eriliar ariliàvimo/J ^xmeriliar
SFX A eriliar ariliàvimoni/K ^xmeriliar
SFX A eriliar ariliàvitu/M ^xmeriliar
SFX A eriliar ariliàvomi/I ^xmeriliar
SFX A eriliar ariliè/FN ^xmeriliar
SFX A eriliar arilièu/O ^xmeriliar
SFX A eriliar arilié/FN ^xmeriliar
SFX A eriliar ariliéa/HNP ^xmeriliar
SFX A eriliar ariliéami/I ^xmeriliar
SFX A eriliar ariliéau/O ^xmeriliar
SFX A eriliar ariliée/H ^xmeriliar
SFX A eriliar ariliéelo/Q ^xmeriliar
SFX A eriliar ariliéemi/I ^xmeriliar
SFX A eriliar ariliéi/LN ^xmeriliar
SFX A eriliar ariliéimo/J ^xmeriliar
SFX A eriliar ariliéimoni/K ^xmeriliar
SFX A eriliar ariliéitu/M ^xmeriliar
SFX A eriliar ariliémoni/K ^xmeriliar
SFX A eriliar ariliéo/H ^xmeriliar
SFX A eriliar ariliéomi/I ^xmeriliar
SFX A eriliar ariliéu/O ^xmeriliar
SFX A eriliar ariliévami/I ^xmeriliar
SFX A eriliar ariliévelo/Q ^xmeriliar
SFX A eriliar ariliévemi/I ^xmeriliar
SFX A eriliar ariliévimo/J ^xmeriliar
SFX A eriliar ariliévimoni/K ^xmeriliar
SFX A eriliar ariliévitu/M ^xmeriliar
SFX A eriliar ariliévomi/I ^xmeriliar
SFX A eriliar arilon/J ^xmeriliar
SFX A eriliar arílielo/Q ^xmeriliar
SFX A eriliar aríliemi/I ^xmeriliar
SFX A eriliar aríliomi/I ^xmeriliar
SFX A eriliar arílitu/M ^xmeriliar
SFX A eriliđar ariliđa/EFP ^steriliđar
SFX A eriliđar ariliđada/G ^steriliđar
SFX A eriliđar ariliđade/G ^steriliđar
SFX A eriliđar ariliđadi/G ^steriliđar
SFX A eriliđar ariliđado/G ^steriliđar
SFX A eriliđar ariliđando/EF ^steriliđar
SFX A eriliđar ariliđar/EF ^steriliđar
SFX A eriliđar ariliđaralo/Q ^steriliđar
SFX A eriliđar ariliđarami/I ^steriliđar
SFX A eriliđar ariliđaratu/M ^steriliđar
SFX A eriliđar ariliđarave/PR ^steriliđar
SFX A eriliđar ariliđaremo/J ^steriliđar
SFX A eriliđar ariliđaren/J ^steriliđar
SFX A eriliđar ariliđaresi/N ^steriliđar
SFX A eriliđar ariliđaresiu/O ^steriliđar
SFX A eriliđar ariliđarion/J ^steriliđar
SFX A eriliđar ariliđarisen/J ^steriliđar
SFX A eriliđar ariliđarision/J ^steriliđar
SFX A eriliđar ariliđarisié/N ^steriliđar
SFX A eriliđar ariliđarisiéu/O ^steriliđar
SFX A eriliđar ariliđarison/J ^steriliđar
SFX A eriliđar ariliđarié/N ^steriliđar
SFX A eriliđar ariliđariéu/O ^steriliđar
SFX A eriliđar ariliđaron/J ^steriliđar
SFX A eriliđar ariliđarà/HLP ^steriliđar
SFX A eriliđar ariliđaràe/P ^steriliđar
SFX A eriliđar ariliđarè/H ^steriliđar
SFX A eriliđar ariliđarèmi/I ^steriliđar
SFX A eriliđar ariliđaré/N ^steriliđar
SFX A eriliđar ariliđarémoni/K ^steriliđar
SFX A eriliđar ariliđarésimo/J ^steriliđar
SFX A eriliđar ariliđarésimoni/K ^steriliđar
SFX A eriliđar ariliđaréu/O ^steriliđar
SFX A eriliđar ariliđaría/HLP ^steriliđar
SFX A eriliđar ariliđaríami/I ^steriliđar
SFX A eriliđar ariliđaríatu/M ^steriliđar
SFX A eriliđar ariliđaríe/HP ^steriliđar
SFX A eriliđar ariliđaríelo/Q ^steriliđar
SFX A eriliđar ariliđaríemi/I ^steriliđar
SFX A eriliđar ariliđarò/H ^steriliđar
SFX A eriliđar ariliđaròmi/I ^steriliđar
SFX A eriliđar ariliđase/G ^steriliđar
SFX A eriliđar ariliđasta/G ^steriliđar
SFX A eriliđar ariliđaste/G ^steriliđar
SFX A eriliđar ariliđasti/G ^steriliđar
SFX A eriliđar ariliđasto/G ^steriliđar
SFX A eriliđar ariliđava/HNP ^steriliđar
SFX A eriliđar ariliđavau/O ^steriliđar
SFX A eriliđar ariliđave/H ^steriliđar
SFX A eriliđar ariliđavi/LN ^steriliđar
SFX A eriliđar ariliđavo/H ^steriliđar
SFX A eriliđar ariliđe/GHP ^steriliđar
SFX A eriliđar ariliđemo/J ^steriliđar
SFX A eriliđar ariliđen/J ^steriliđar
SFX A eriliđar ariliđendo/EF ^steriliđar
SFX A eriliđar ariliđese/G ^steriliđar
SFX A eriliđar ariliđesta/G ^steriliđar
SFX A eriliđar ariliđeste/G ^steriliđar
SFX A eriliđar ariliđesti/G ^steriliđar
SFX A eriliđar ariliđesto/G ^steriliđar
SFX A eriliđar ariliđeva/HNP ^steriliđar
SFX A eriliđar ariliđevau/O ^steriliđar
SFX A eriliđar ariliđeve/H ^steriliđar
SFX A eriliđar ariliđevi/LN ^steriliđar
SFX A eriliđar ariliđevo/H ^steriliđar
SFX A eriliđar ariliđi/L ^steriliđar
SFX A eriliđar ariliđion/J ^steriliđar
SFX A eriliđar ariliđisen/J ^steriliđar
SFX A eriliđar ariliđision/J ^steriliđar
SFX A eriliđar ariliđison/J ^steriliđar
SFX A eriliđar ariliđiven/J ^steriliđar
SFX A eriliđar ariliđivion/J ^steriliđar
SFX A eriliđar ariliđivié/N ^steriliđar
SFX A eriliđar ariliđiviéu/O ^steriliđar
SFX A eriliđar ariliđivon/J ^steriliđar
SFX A eriliđar ariliđié/N ^steriliđar
SFX A eriliđar ariliđiéu/O ^steriliđar
SFX A eriliđar ariliđo/H ^steriliđar
SFX A eriliđar ariliđon/J ^steriliđar
SFX A eriliđar ariliđàa/HNP ^steriliđar
SFX A eriliđar ariliđàami/I ^steriliđar
SFX A eriliđar ariliđàau/O ^steriliđar
SFX A eriliđar ariliđàe/H ^steriliđar
SFX A eriliđar ariliđàelo/Q ^steriliđar
SFX A eriliđar ariliđàemi/I ^steriliđar
SFX A eriliđar ariliđài/LN ^steriliđar
SFX A eriliđar ariliđàimo/J ^steriliđar
SFX A eriliđar ariliđàimoni/K ^steriliđar
SFX A eriliđar ariliđàitu/M ^steriliđar
SFX A eriliđar ariliđào/H ^steriliđar
SFX A eriliđar ariliđàomi/I ^steriliđar
SFX A eriliđar ariliđàvami/I ^steriliđar
SFX A eriliđar ariliđàvelo/Q ^steriliđar
SFX A eriliđar ariliđàvemi/I ^steriliđar
SFX A eriliđar ariliđàvimo/J ^steriliđar
SFX A eriliđar ariliđàvimoni/K ^steriliđar
SFX A eriliđar ariliđàvitu/M ^steriliđar
SFX A eriliđar ariliđàvomi/I ^steriliđar
SFX A eriliđar ariliđè/FN ^steriliđar
SFX A eriliđar ariliđèu/O ^steriliđar
SFX A eriliđar ariliđé/FN ^steriliđar
SFX A eriliđar ariliđéa/HNP ^steriliđar
SFX A eriliđar ariliđéami/I ^steriliđar
SFX A eriliđar ariliđéau/O ^steriliđar
SFX A eriliđar ariliđée/H ^steriliđar
SFX A eriliđar ariliđéelo/Q ^steriliđar
SFX A eriliđar ariliđéemi/I ^steriliđar
SFX A eriliđar ariliđéi/LN ^steriliđar
SFX A eriliđar ariliđéimo/J ^steriliđar
SFX A eriliđar ariliđéimoni/K ^steriliđar
SFX A eriliđar ariliđéitu/M ^steriliđar
SFX A eriliđar ariliđémoni/K ^steriliđar
SFX A eriliđar ariliđéo/H ^steriliđar
SFX A eriliđar ariliđéomi/I ^steriliđar
SFX A eriliđar ariliđéu/O ^steriliđar
SFX A eriliđar ariliđévami/I ^steriliđar
SFX A eriliđar ariliđévelo/Q ^steriliđar
SFX A eriliđar ariliđévemi/I ^steriliđar
SFX A eriliđar ariliđévimo/J ^steriliđar
SFX A eriliđar ariliđévimoni/K ^steriliđar
SFX A eriliđar ariliđévitu/M ^steriliđar
SFX A eriliđar ariliđévomi/I ^steriliđar
SFX A eriliđar arilíđelo/Q ^steriliđar
SFX A eriliđar arilíđemi/I ^steriliđar
SFX A eriliđar arilíđitu/M ^steriliđar
SFX A eriliđar arilíđomi/I ^steriliđar
SFX A erimentar arimenta/EFP ^sperimentar
SFX A erimentar arimentada/G ^sperimentar
SFX A erimentar arimentade/G ^sperimentar
SFX A erimentar arimentadi/G ^sperimentar
SFX A erimentar arimentado/G ^sperimentar
SFX A erimentar arimentando/EF ^sperimentar
SFX A erimentar arimentar/EF ^sperimentar
SFX A erimentar arimentaralo/Q ^sperimentar
SFX A erimentar arimentarami/I ^sperimentar
SFX A erimentar arimentaratu/M ^sperimentar
SFX A erimentar arimentarave/PR ^sperimentar
SFX A erimentar arimentaremo/J ^sperimentar
SFX A erimentar arimentaren/J ^sperimentar
SFX A erimentar arimentaresi/N ^sperimentar
SFX A erimentar arimentaresiu/O ^sperimentar
SFX A erimentar arimentarion/J ^sperimentar
SFX A erimentar arimentarisen/J ^sperimentar
SFX A erimentar arimentarision/J ^sperimentar
SFX A erimentar arimentarisié/N ^sperimentar
SFX A erimentar arimentarisiéu/O ^sperimentar
SFX A erimentar arimentarison/J ^sperimentar
SFX A erimentar arimentarié/N ^sperimentar
SFX A erimentar arimentariéu/O ^sperimentar
SFX A erimentar arimentaron/J ^sperimentar
SFX A erimentar arimentarà/HLP ^sperimentar
SFX A erimentar arimentaràe/P ^sperimentar
SFX A erimentar arimentarè/H ^sperimentar
SFX A erimentar arimentarèmi/I ^sperimentar
SFX A erimentar arimentaré/N ^sperimentar
SFX A erimentar arimentarémoni/K ^sperimentar
SFX A erimentar arimentarésimo/J ^sperimentar
SFX A erimentar arimentarésimoni/K ^sperimentar
SFX A erimentar arimentaréu/O ^sperimentar
SFX A erimentar arimentaría/HLP ^sperimentar
SFX A erimentar arimentaríami/I ^sperimentar
SFX A erimentar arimentaríatu/M ^sperimentar
SFX A erimentar arimentaríe/HP ^sperimentar
SFX A erimentar arimentaríelo/Q ^sperimentar
SFX A erimentar arimentaríemi/I ^sperimentar
SFX A erimentar arimentarò/H ^sperimentar
SFX A erimentar arimentaròmi/I ^sperimentar
SFX A erimentar arimentase/G ^sperimentar
SFX A erimentar arimentasta/G ^sperimentar
SFX A erimentar arimentaste/G ^sperimentar
SFX A erimentar arimentasti/G ^sperimentar
SFX A erimentar arimentasto/G ^sperimentar
SFX A erimentar arimentava/HNP ^sperimentar
SFX A erimentar arimentavau/O ^sperimentar
SFX A erimentar arimentave/H ^sperimentar
SFX A erimentar arimentavi/LN ^sperimentar
SFX A erimentar arimentavo/H ^sperimentar
SFX A erimentar arimente/GHP ^sperimentar
SFX A erimentar arimentemo/J ^sperimentar
SFX A erimentar arimenten/J ^sperimentar
SFX A erimentar arimentendo/EF ^sperimentar
SFX A erimentar arimentese/G ^sperimentar
SFX A erimentar arimentesta/G ^sperimentar
SFX A erimentar arimenteste/G ^sperimentar
SFX A erimentar arimentesti/G ^sperimentar
SFX A erimentar arimentesto/G ^sperimentar
SFX A erimentar arimenteva/HNP ^sperimentar
SFX A erimentar arimentevau/O ^sperimentar
SFX A erimentar arimenteve/H ^sperimentar
SFX A erimentar arimentevi/LN ^sperimentar
SFX A erimentar arimentevo/H ^sperimentar
SFX A erimentar arimenti/L ^sperimentar
SFX A erimentar arimention/J ^sperimentar
SFX A erimentar arimentisen/J ^sperimentar
SFX A erimentar arimentision/J ^sperimentar
SFX A erimentar arimentison/J ^sperimentar
SFX A erimentar arimentiven/J ^sperimentar
SFX A erimentar arimentivion/J ^sperimentar
SFX A erimentar arimentivié/N ^sperimentar
SFX A erimentar arimentiviéu/O ^sperimentar
SFX A erimentar arimentivon/J ^sperimentar
SFX A erimentar arimentié/N ^sperimentar
SFX A erimentar arimentiéu/O ^sperimentar
SFX A erimentar arimento/H ^sperimentar
SFX A erimentar arimenton/J ^sperimentar
SFX A erimentar arimentàa/HNP ^sperimentar
SFX A erimentar arimentàami/I ^sperimentar
SFX A erimentar arimentàau/O ^sperimentar
SFX A erimentar arimentàe/H ^sperimentar
SFX A erimentar arimentàelo/Q ^sperimentar
SFX A erimentar arimentàemi/I ^sperimentar
SFX A erimentar arimentài/LN ^sperimentar
SFX A erimentar arimentàimo/J ^sperimentar
SFX A erimentar arimentàimoni/K ^sperimentar
SFX A erimentar arimentàitu/M ^sperimentar
SFX A erimentar arimentào/H ^sperimentar
SFX A erimentar arimentàomi/I ^sperimentar
SFX A erimentar arimentàvami/I ^sperimentar
SFX A erimentar arimentàvelo/Q ^sperimentar
SFX A erimentar arimentàvemi/I ^sperimentar
SFX A erimentar arimentàvimo/J ^sperimentar
SFX A erimentar arimentàvimoni/K ^sperimentar
SFX A erimentar arimentàvitu/M ^sperimentar
SFX A erimentar arimentàvomi/I ^sperimentar
SFX A erimentar arimentè/FN ^sperimentar
SFX A erimentar arimentèu/O ^sperimentar
SFX A erimentar arimenté/FN ^sperimentar
SFX A erimentar arimentéa/HNP ^sperimentar
SFX A erimentar arimentéami/I ^sperimentar
SFX A erimentar arimentéau/O ^sperimentar
SFX A erimentar arimentée/H ^sperimentar
SFX A erimentar arimentéelo/Q ^sperimentar
SFX A erimentar arimentéemi/I ^sperimentar
SFX A erimentar arimentéi/LN ^sperimentar
SFX A erimentar arimentéimo/J ^sperimentar
SFX A erimentar arimentéimoni/K ^sperimentar
SFX A erimentar arimentéitu/M ^sperimentar
SFX A erimentar arimentémoni/K ^sperimentar
SFX A erimentar arimentéo/H ^sperimentar
SFX A erimentar arimentéomi/I ^sperimentar
SFX A erimentar arimentéu/O ^sperimentar
SFX A erimentar arimentévami/I ^sperimentar
SFX A erimentar arimentévelo/Q ^sperimentar
SFX A erimentar arimentévemi/I ^sperimentar
SFX A erimentar arimentévimo/J ^sperimentar
SFX A erimentar arimentévimoni/K ^sperimentar
SFX A erimentar arimentévitu/M ^sperimentar
SFX A erimentar arimentévomi/I ^sperimentar
SFX A erimentar ariméntelo/Q ^sperimentar
SFX A erimentar ariméntemi/I ^sperimentar
SFX A erimentar ariméntitu/M ^sperimentar
SFX A erimentar ariméntomi/I ^sperimentar
SFX A erinténder arintendaralo/Q ^perinténder
SFX A erinténder arintendarami/I ^perinténder
SFX A erinténder arintendaratu/M ^perinténder
SFX A erinténder arintendarave/PR ^perinténder
SFX A erinténder arintendaremo/J ^perinténder
SFX A erinténder arintendaren/J ^perinténder
SFX A erinténder arintendaresi/N ^perinténder
SFX A erinténder arintendaresiu/O ^perinténder
SFX A erinténder arintendarimo/J ^perinténder
SFX A erinténder arintendarion/J ^perinténder
SFX A erinténder arintendarisen/J ^perinténder
SFX A erinténder arintendarision/J ^perinténder
SFX A erinténder arintendarisié/N ^perinténder
SFX A erinténder arintendarisiéu/O ^perinténder
SFX A erinténder arintendarison/J ^perinténder
SFX A erinténder arintendarié/N ^perinténder
SFX A erinténder arintendariéu/O ^perinténder
SFX A erinténder arintendaron/J ^perinténder
SFX A erinténder arintendarà/HLP ^perinténder
SFX A erinténder arintendaràe/P ^perinténder
SFX A erinténder arintendarè/H ^perinténder
SFX A erinténder arintendarèmi/I ^perinténder
SFX A erinténder arintendaré/N ^perinténder
SFX A erinténder arintendarémoni/K ^perinténder
SFX A erinténder arintendarésimo/J ^perinténder
SFX A erinténder arintendarésimoni/K ^perinténder
SFX A erinténder arintendaréu/O ^perinténder
SFX A erinténder arintendarí/N ^perinténder
SFX A erinténder arintendaría/HLP ^perinténder
SFX A erinténder arintendaríami/I ^perinténder
SFX A erinténder arintendaríatu/M ^perinténder
SFX A erinténder arintendaríe/HP ^perinténder
SFX A erinténder arintendaríelo/Q ^perinténder
SFX A erinténder arintendaríemi/I ^perinténder
SFX A erinténder arintendarímoni/K ^perinténder
SFX A erinténder arintendaríu/O ^perinténder
SFX A erinténder arintendarò/H ^perinténder
SFX A erinténder arintendaròmi/I ^perinténder
SFX A erinténder arintende/GHP ^perinténder
SFX A erinténder arintendemo/J ^perinténder
SFX A erinténder arintenden/J ^perinténder
SFX A erinténder arintendendo/EF ^perinténder
SFX A erinténder arintendese/G ^perinténder
SFX A erinténder arintendesta/G ^perinténder
SFX A erinténder arintendeste/G ^perinténder
SFX A erinténder arintendesti/G ^perinténder
SFX A erinténder arintendesto/G ^perinténder
SFX A erinténder arintendeva/HNP ^perinténder
SFX A erinténder arintendevau/O ^perinténder
SFX A erinténder arintendeve/H ^perinténder
SFX A erinténder arintendevi/LN ^perinténder
SFX A erinténder arintendevo/H ^perinténder
SFX A erinténder arintendi/EFL ^perinténder
SFX A erinténder arintendimo/J ^perinténder
SFX A erinténder arintendion/J ^perinténder
SFX A erinténder arintendisen/J ^perinténder
SFX A erinténder arintendision/J ^perinténder
SFX A erinténder arintendison/J ^perinténder
SFX A erinténder arintendiven/J ^perinténder
SFX A erinténder arintendivion/J ^perinténder
SFX A erinténder arintendivié/N ^perinténder
SFX A erinténder arintendiviéu/O ^perinténder
SFX A erinténder arintendivon/J ^perinténder
SFX A erinténder arintendié/N ^perinténder
SFX A erinténder arintendiéu/O ^perinténder
SFX A erinténder arintendo/H ^perinténder
SFX A erinténder arintendon/J ^perinténder
SFX A erinténder arintenduda/G ^perinténder
SFX A erinténder arintendude/G ^perinténder
SFX A erinténder arintendudi/G ^perinténder
SFX A erinténder arintendudo/G ^perinténder
SFX A erinténder arintendé/FN ^perinténder
SFX A erinténder arintendéa/HNP ^perinténder
SFX A erinténder arintendéami/I ^perinténder
SFX A erinténder arintendéau/O ^perinténder
SFX A erinténder arintendée/H ^perinténder
SFX A erinténder arintendéelo/Q ^perinténder
SFX A erinténder arintendéemi/I ^perinténder
SFX A erinténder arintendéi/LN ^perinténder
SFX A erinténder arintendéimo/J ^perinténder
SFX A erinténder arintendéimoni/K ^perinténder
SFX A erinténder arintendéitu/M ^perinténder
SFX A erinténder arintendémoni/K ^perinténder
SFX A erinténder arintendéo/H ^perinténder
SFX A erinténder arintendéomi/I ^perinténder
SFX A erinténder arintendéu/O ^perinténder
SFX A erinténder arintendévami/I ^perinténder
SFX A erinténder arintendévelo/Q ^perinténder
SFX A erinténder arintendévemi/I ^perinténder
SFX A erinténder arintendévimo/J ^perinténder
SFX A erinténder arintendévimoni/K ^perinténder
SFX A erinténder arintendévitu/M ^perinténder
SFX A erinténder arintendévomi/I ^perinténder
SFX A erinténder arintendí/FN ^perinténder
SFX A erinténder arintendímoni/K ^perinténder
SFX A erinténder arintendíu/O ^perinténder
SFX A erinténder arintexo/G ^perinténder
SFX A erinténder arinténdar/EF ^perinténder
SFX A erinténder arinténdelo/Q ^perinténder
SFX A erinténder arinténdemi/I ^perinténder
SFX A erinténder arinténditu/M ^perinténder
SFX A erinténder arinténdomi/I ^perinténder
SFX A eriodar ariodada/G ^periodar
SFX A eriodar ariodade/G ^periodar
SFX A eriodar ariodadi/G ^periodar
SFX A eriodar ariodado/G ^periodar
SFX A eriodar ariodando/EF ^periodar
SFX A eriodar ariodar/EF ^periodar
SFX A eriodar ariodaralo/Q ^periodar
SFX A eriodar ariodarami/I ^periodar
SFX A eriodar ariodaratu/M ^periodar
SFX A eriodar ariodarave/PR ^periodar
SFX A eriodar ariodaremo/J ^periodar
SFX A eriodar ariodaren/J ^periodar
SFX A eriodar ariodaresi/N ^periodar
SFX A eriodar ariodaresiu/O ^periodar
SFX A eriodar ariodarion/J ^periodar
SFX A eriodar ariodarisen/J ^periodar
SFX A eriodar ariodarision/J ^periodar
SFX A eriodar ariodarisié/N ^periodar
SFX A eriodar ariodarisiéu/O ^periodar
SFX A eriodar ariodarison/J ^periodar
SFX A eriodar ariodarié/N ^periodar
SFX A eriodar ariodariéu/O ^periodar
SFX A eriodar ariodaron/J ^periodar
SFX A eriodar ariodarà/HLP ^periodar
SFX A eriodar ariodaràe/P ^periodar
SFX A eriodar ariodarè/H ^periodar
SFX A eriodar ariodarèmi/I ^periodar
SFX A eriodar ariodaré/N ^periodar
SFX A eriodar ariodarémoni/K ^periodar
SFX A eriodar ariodarésimo/J ^periodar
SFX A eriodar ariodarésimoni/K ^periodar
SFX A eriodar ariodaréu/O ^periodar
SFX A eriodar ariodaría/HLP ^periodar
SFX A eriodar ariodaríami/I ^periodar
SFX A eriodar ariodaríatu/M ^periodar
SFX A eriodar ariodaríe/HP ^periodar
SFX A eriodar ariodaríelo/Q ^periodar
SFX A eriodar ariodaríemi/I ^periodar
SFX A eriodar ariodarò/H ^periodar
SFX A eriodar ariodaròmi/I ^periodar
SFX A eriodar ariodase/G ^periodar
SFX A eriodar ariodasta/G ^periodar
SFX A eriodar ariodaste/G ^periodar
SFX A eriodar ariodasti/G ^periodar
SFX A eriodar ariodasto/G ^periodar
SFX A eriodar ariodava/HNP ^periodar
SFX A eriodar ariodavau/O ^periodar
SFX A eriodar ariodave/H ^periodar
SFX A eriodar ariodavi/LN ^periodar
SFX A eriodar ariodavo/H ^periodar
SFX A eriodar ariodemo/J ^periodar
SFX A eriodar arioden/J ^periodar
SFX A eriodar ariodendo/EF ^periodar
SFX A eriodar ariodese/G ^periodar
SFX A eriodar ariodesta/G ^periodar
SFX A eriodar ariodeste/G ^periodar
SFX A eriodar ariodesti/G ^periodar
SFX A eriodar ariodesto/G ^periodar
SFX A eriodar ariodeva/HNP ^periodar
SFX A eriodar ariodevau/O ^periodar
SFX A eriodar ariodeve/H ^periodar
SFX A eriodar ariodevi/LN ^periodar
SFX A eriodar ariodevo/H ^periodar
SFX A eriodar ariodion/J ^periodar
SFX A eriodar ariodisen/J ^periodar
SFX A eriodar ariodision/J ^periodar
SFX A eriodar ariodison/J ^periodar
SFX A eriodar ariodiven/J ^periodar
SFX A eriodar ariodivion/J ^periodar
SFX A eriodar ariodivié/N ^periodar
SFX A eriodar ariodiviéu/O ^periodar
SFX A eriodar ariodivon/J ^periodar
SFX A eriodar ariodié/N ^periodar
SFX A eriodar ariodiéu/O ^periodar
SFX A eriodar ariodon/J ^periodar
SFX A eriodar ariodàa/HNP ^periodar
SFX A eriodar ariodàami/I ^periodar
SFX A eriodar ariodàau/O ^periodar
SFX A eriodar ariodàe/H ^periodar
SFX A eriodar ariodàelo/Q ^periodar
SFX A eriodar ariodàemi/I ^periodar
SFX A eriodar ariodài/LN ^periodar
SFX A eriodar ariodàimo/J ^periodar
SFX A eriodar ariodàimoni/K ^periodar
SFX A eriodar ariodàitu/M ^periodar
SFX A eriodar ariodào/H ^periodar
SFX A eriodar ariodàomi/I ^periodar
SFX A eriodar ariodàvami/I ^periodar
SFX A eriodar ariodàvelo/Q ^periodar
SFX A eriodar ariodàvemi/I ^periodar
SFX A eriodar ariodàvimo/J ^periodar
SFX A eriodar ariodàvimoni/K ^periodar
SFX A eriodar ariodàvitu/M ^periodar
SFX A eriodar ariodàvomi/I ^periodar
SFX A eriodar ariodè/FN ^periodar
SFX A eriodar ariodèu/O ^periodar
SFX A eriodar ariodé/FN ^periodar
SFX A eriodar ariodéa/HNP ^periodar
SFX A eriodar ariodéami/I ^periodar
SFX A eriodar ariodéau/O ^periodar
SFX A eriodar ariodée/H ^periodar
SFX A eriodar ariodéelo/Q ^periodar
SFX A eriodar ariodéemi/I ^periodar
SFX A eriodar ariodéi/LN ^periodar
SFX A eriodar ariodéimo/J ^periodar
SFX A eriodar ariodéimoni/K ^periodar
SFX A eriodar ariodéitu/M ^periodar
SFX A eriodar ariodémoni/K ^periodar
SFX A eriodar ariodéo/H ^periodar
SFX A eriodar ariodéomi/I ^periodar
SFX A eriodar ariodéu/O ^periodar
SFX A eriodar ariodévami/I ^periodar
SFX A eriodar ariodévelo/Q ^periodar
SFX A eriodar ariodévemi/I ^periodar
SFX A eriodar ariodévimo/J ^periodar
SFX A eriodar ariodévimoni/K ^periodar
SFX A eriodar ariodévitu/M ^periodar
SFX A eriodar ariodévomi/I ^periodar
SFX A eriodar aríoda/EFP ^periodar
SFX A eriodar aríode/GHP ^periodar
SFX A eriodar aríodelo/Q ^periodar
SFX A eriodar aríodemi/I ^periodar
SFX A eriodar aríodi/L ^periodar
SFX A eriodar aríoditu/M ^periodar
SFX A eriodar aríodo/H ^periodar
SFX A eriodar aríodomi/I ^periodar
SFX A erir aren/J [bfjnptvx]erir
SFX A erir aresta/G [bfjnptvx]erir
SFX A erir areste/G [bfjnptvx]erir
SFX A erir aresti/G [bfjnptvx]erir
SFX A erir aresto/G [bfjnptvx]erir
SFX A erir arida/G [bfjnptvx]erir
SFX A erir aride/G [bfjnptvx]erir
SFX A erir aridi/G [bfjnptvx]erir
SFX A erir arido/G [bfjnptvx]erir
SFX A erir arimo/J [bfjnptvx]erir
SFX A erir arindo/EF [bfjnptvx]erir
SFX A erir arion/J [bfjnptvx]erir
SFX A erir arir/EF [bfjnptvx]erir
SFX A erir ariralo/Q [bfjnptvx]erir
SFX A erir arirami/I [bfjnptvx]erir
SFX A erir ariratu/M [bfjnptvx]erir
SFX A erir arirave/PR [bfjnptvx]erir
SFX A erir ariremo/J [bfjnptvx]erir
SFX A erir ariren/J [bfjnptvx]erir
SFX A erir ariresi/N [bfjnptvx]erir
SFX A erir ariresiu/O [bfjnptvx]erir
SFX A erir aririon/J [bfjnptvx]erir
SFX A erir aririsen/J [bfjnptvx]erir
SFX A erir arirision/J [bfjnptvx]erir
SFX A erir aririsié/N [bfjnptvx]erir
SFX A erir aririsiéu/O [bfjnptvx]erir
SFX A erir aririson/J [bfjnptvx]erir
SFX A erir aririé/N [bfjnptvx]erir
SFX A erir aririéu/O [bfjnptvx]erir
SFX A erir ariron/J [bfjnptvx]erir
SFX A erir arirà/HLP [bfjnptvx]erir
SFX A erir ariràe/P [bfjnptvx]erir
SFX A erir arirè/H [bfjnptvx]erir
SFX A erir arirèmi/I [bfjnptvx]erir
SFX A erir ariré/N [bfjnptvx]erir
SFX A erir arirémoni/K [bfjnptvx]erir
SFX A erir arirésimo/J [bfjnptvx]erir
SFX A erir arirésimoni/K [bfjnptvx]erir
SFX A erir ariréu/O [bfjnptvx]erir
SFX A erir ariría/HLP [bfjnptvx]erir
SFX A erir ariríami/I [bfjnptvx]erir
SFX A erir ariríatu/M [bfjnptvx]erir
SFX A erir ariríe/HP [bfjnptvx]erir
SFX A erir ariríelo/Q [bfjnptvx]erir
SFX A erir ariríemi/I [bfjnptvx]erir
SFX A erir arirò/H [bfjnptvx]erir
SFX A erir ariròmi/I [bfjnptvx]erir
SFX A erir arise/GHP [bfjnptvx]erir
SFX A erir arisen/J [bfjnptvx]erir
SFX A erir arisi/EFL [bfjnptvx]erir
SFX A erir arision/J [bfjnptvx]erir
SFX A erir ariso/H [bfjnptvx]erir
SFX A erir arison/J [bfjnptvx]erir
SFX A erir arista/G [bfjnptvx]erir
SFX A erir ariste/G [bfjnptvx]erir
SFX A erir aristi/G [bfjnptvx]erir
SFX A erir aristo/G [bfjnptvx]erir
SFX A erir arisé/N [bfjnptvx]erir
SFX A erir ariséu/O [bfjnptvx]erir
SFX A erir ariva/HNP [bfjnptvx]erir
SFX A erir arivau/O [bfjnptvx]erir
SFX A erir arive/H [bfjnptvx]erir
SFX A erir ariven/J [bfjnptvx]erir
SFX A erir arivi/LN [bfjnptvx]erir
SFX A erir arivion/J [bfjnptvx]erir
SFX A erir arivié/N [bfjnptvx]erir
SFX A erir ariviéu/O [bfjnptvx]erir
SFX A erir arivo/H [bfjnptvx]erir
SFX A erir arivon/J [bfjnptvx]erir
SFX A erir arié/N [bfjnptvx]erir
SFX A erir ariéu/O [bfjnptvx]erir
SFX A erir aron/J [bfjnptvx]erir
SFX A erir aré/F [bfjnptvx]erir
SFX A erir arí/FN [bfjnptvx]erir
SFX A erir aría/HNP [bfjnptvx]erir
SFX A erir aríami/I [bfjnptvx]erir
SFX A erir aríau/O [bfjnptvx]erir
SFX A erir aríe/H [bfjnptvx]erir
SFX A erir aríelo/Q [bfjnptvx]erir
SFX A erir aríemi/I [bfjnptvx]erir
SFX A erir aríi/LN [bfjnptvx]erir
SFX A erir aríimo/J [bfjnptvx]erir
SFX A erir aríimoni/K [bfjnptvx]erir
SFX A erir aríitu/M [bfjnptvx]erir
SFX A erir arímoni/K [bfjnptvx]erir
SFX A erir arío/H [bfjnptvx]erir
SFX A erir aríomi/I [bfjnptvx]erir
SFX A erir aríselo/Q [bfjnptvx]erir
SFX A erir arísemi/I [bfjnptvx]erir
SFX A erir arísitu/M [bfjnptvx]erir
SFX A erir arísomi/I [bfjnptvx]erir
SFX A erir aríu/O [bfjnptvx]erir
SFX A erir arívami/I [bfjnptvx]erir
SFX A erir arívelo/Q [bfjnptvx]erir
SFX A erir arívemi/I [bfjnptvx]erir
SFX A erir arívimo/J [bfjnptvx]erir
SFX A erir arívimoni/K [bfjnptvx]erir
SFX A erir arívitu/M [bfjnptvx]erir
SFX A erir arívomi/I [bfjnptvx]erir
SFX A eritar arita/EFP ^peritar
SFX A eritar aritada/G [mp]eritar
SFX A eritar aritade/G [mp]eritar
SFX A eritar aritadi/G [mp]eritar
SFX A eritar aritado/G [mp]eritar
SFX A eritar aritando/EF [mp]eritar
SFX A eritar aritar/EF [mp]eritar
SFX A eritar aritaralo/Q [mp]eritar
SFX A eritar aritarami/I [mp]eritar
SFX A eritar aritaratu/M [mp]eritar
SFX A eritar aritarave/PR [mp]eritar
SFX A eritar aritaremo/J [mp]eritar
SFX A eritar aritaren/J [mp]eritar
SFX A eritar aritaresi/N [mp]eritar
SFX A eritar aritaresiu/O [mp]eritar
SFX A eritar aritarion/J [mp]eritar
SFX A eritar aritarisen/J [mp]eritar
SFX A eritar aritarision/J [mp]eritar
SFX A eritar aritarisié/N [mp]eritar
SFX A eritar aritarisiéu/O [mp]eritar
SFX A eritar aritarison/J [mp]eritar
SFX A eritar aritarié/N [mp]eritar
SFX A eritar aritariéu/O [mp]eritar
SFX A eritar aritaron/J [mp]eritar
SFX A eritar aritarà/HLP [mp]eritar
SFX A eritar aritaràe/P [mp]eritar
SFX A eritar aritarè/H [mp]eritar
SFX A eritar aritarèmi/I [mp]eritar
SFX A eritar aritaré/N [mp]eritar
SFX A eritar aritarémoni/K [mp]eritar
SFX A eritar aritarésimo/J [mp]eritar
SFX A eritar aritarésimoni/K [mp]eritar
SFX A eritar aritaréu/O [mp]eritar
SFX A eritar aritaría/HLP [mp]eritar
SFX A eritar aritaríami/I [mp]eritar
SFX A eritar aritaríatu/M [mp]eritar
SFX A eritar aritaríe/HP [mp]eritar
SFX A eritar aritaríelo/Q [mp]eritar
SFX A eritar aritaríemi/I [mp]eritar
SFX A eritar aritarò/H [mp]eritar
SFX A eritar aritaròmi/I [mp]eritar
SFX A eritar aritase/G [mp]eritar
SFX A eritar aritasta/G [mp]eritar
SFX A eritar aritaste/G [mp]eritar
SFX A eritar aritasti/G [mp]eritar
SFX A eritar aritasto/G [mp]eritar
SFX A eritar aritava/HNP [mp]eritar
SFX A eritar aritavau/O [mp]eritar
SFX A eritar aritave/H [mp]eritar
SFX A eritar aritavi/LN [mp]eritar
SFX A eritar aritavo/H [mp]eritar
SFX A eritar arite/GHP ^peritar
SFX A eritar aritemo/J [mp]eritar
SFX A eritar ariten/J [mp]eritar
SFX A eritar aritendo/EF [mp]eritar
SFX A eritar aritese/G [mp]eritar
SFX A eritar aritesta/G [mp]eritar
SFX A eritar ariteste/G [mp]eritar
SFX A eritar aritesti/G [mp]eritar
SFX A eritar aritesto/G [mp]eritar
SFX A eritar ariteva/HNP [mp]eritar
SFX A eritar aritevau/O [mp]eritar
SFX A eritar ariteve/H [mp]eritar
SFX A eritar aritevi/LN [mp]eritar
SFX A eritar aritevo/H [mp]eritar
SFX A eritar ariti/L ^peritar
SFX A eritar arition/J [mp]eritar
SFX A eritar aritisen/J [mp]eritar
SFX A eritar aritision/J [mp]eritar
SFX A eritar aritison/J [mp]eritar
SFX A eritar aritiven/J [mp]eritar
SFX A eritar aritivion/J [mp]eritar
SFX A eritar aritivié/N [mp]eritar
SFX A eritar aritiviéu/O [mp]eritar
SFX A eritar aritivon/J [mp]eritar
SFX A eritar aritié/N [mp]eritar
SFX A eritar aritiéu/O [mp]eritar
SFX A eritar arito/H ^peritar
SFX A eritar ariton/J [mp]eritar
SFX A eritar aritàa/HNP [mp]eritar
SFX A eritar aritàami/I [mp]eritar
SFX A eritar aritàau/O [mp]eritar
SFX A eritar aritàe/H [mp]eritar
SFX A eritar aritàelo/Q [mp]eritar
SFX A eritar aritàemi/I [mp]eritar
SFX A eritar aritài/LN [mp]eritar
SFX A eritar aritàimo/J [mp]eritar
SFX A eritar aritàimoni/K [mp]eritar
SFX A eritar aritàitu/M [mp]eritar
SFX A eritar aritào/H [mp]eritar
SFX A eritar aritàomi/I [mp]eritar
SFX A eritar aritàvami/I [mp]eritar
SFX A eritar aritàvelo/Q [mp]eritar
SFX A eritar aritàvemi/I [mp]eritar
SFX A eritar aritàvimo/J [mp]eritar
SFX A eritar aritàvimoni/K [mp]eritar
SFX A eritar aritàvitu/M [mp]eritar
SFX A eritar aritàvomi/I [mp]eritar
SFX A eritar aritè/FN [mp]eritar
SFX A eritar aritèu/O [mp]eritar
SFX A eritar arité/FN [mp]eritar
SFX A eritar aritéa/HNP [mp]eritar
SFX A eritar aritéami/I [mp]eritar
SFX A eritar aritéau/O [mp]eritar
SFX A eritar aritée/H [mp]eritar
SFX A eritar aritéelo/Q [mp]eritar
SFX A eritar aritéemi/I [mp]eritar
SFX A eritar aritéi/LN [mp]eritar
SFX A eritar aritéimo/J [mp]eritar
SFX A eritar aritéimoni/K [mp]eritar
SFX A eritar aritéitu/M [mp]eritar
SFX A eritar aritémoni/K [mp]eritar
SFX A eritar aritéo/H [mp]eritar
SFX A eritar aritéomi/I [mp]eritar
SFX A eritar aritéu/O [mp]eritar
SFX A eritar aritévami/I [mp]eritar
SFX A eritar aritévelo/Q [mp]eritar
SFX A eritar aritévemi/I [mp]eritar
SFX A eritar aritévimo/J [mp]eritar
SFX A eritar aritévimoni/K [mp]eritar
SFX A eritar aritévitu/M [mp]eritar
SFX A eritar aritévomi/I [mp]eritar
SFX A eritar arítelo/Q ^peritar
SFX A eritar arítemi/I ^peritar
SFX A eritar arítitu/M ^peritar
SFX A eritar arítomi/I ^peritar
SFX A eritar èrita/EFP meritar
SFX A eritar èrite/GHP meritar
SFX A eritar èritelo/Q meritar
SFX A eritar èritemi/I meritar
SFX A eritar èriti/L meritar
SFX A eritar èrititu/M meritar
SFX A eritar èrito/H meritar
SFX A eritar èritomi/I meritar
SFX A erivar ariva/EFP ^derivar
SFX A erivar arivada/G ^derivar
SFX A erivar arivade/G ^derivar
SFX A erivar arivadi/G ^derivar
SFX A erivar arivado/G ^derivar
SFX A erivar arivando/EF ^derivar
SFX A erivar arivar/EF ^derivar
SFX A erivar arivaralo/Q ^derivar
SFX A erivar arivarami/I ^derivar
SFX A erivar arivaratu/M ^derivar
SFX A erivar arivarave/PR ^derivar
SFX A erivar arivaremo/J ^derivar
SFX A erivar arivaren/J ^derivar
SFX A erivar arivaresi/N ^derivar
SFX A erivar arivaresiu/O ^derivar
SFX A erivar arivarion/J ^derivar
SFX A erivar arivarisen/J ^derivar
SFX A erivar arivarision/J ^derivar
SFX A erivar arivarisié/N ^derivar
SFX A erivar arivarisiéu/O ^derivar
SFX A erivar arivarison/J ^derivar
SFX A erivar arivarié/N ^derivar
SFX A erivar arivariéu/O ^derivar
SFX A erivar arivaron/J ^derivar
SFX A erivar arivarà/HLP ^derivar
SFX A erivar arivaràe/P ^derivar
SFX A erivar arivarè/H ^derivar
SFX A erivar arivarèmi/I ^derivar
SFX A erivar arivaré/N ^derivar
SFX A erivar arivarémoni/K ^derivar
SFX A erivar arivarésimo/J ^derivar
SFX A erivar arivarésimoni/K ^derivar
SFX A erivar arivaréu/O ^derivar
SFX A erivar arivaría/HLP ^derivar
SFX A erivar arivaríami/I ^derivar
SFX A erivar arivaríatu/M ^derivar
SFX A erivar arivaríe/HP ^derivar
SFX A erivar arivaríelo/Q ^derivar
SFX A erivar arivaríemi/I ^derivar
SFX A erivar arivarò/H ^derivar
SFX A erivar arivaròmi/I ^derivar
SFX A erivar arivase/G ^derivar
SFX A erivar arivasta/G ^derivar
SFX A erivar arivaste/G ^derivar
SFX A erivar arivasti/G ^derivar
SFX A erivar arivasto/G ^derivar
SFX A erivar arivava/HNP ^derivar
SFX A erivar arivavau/O ^derivar
SFX A erivar arivave/H ^derivar
SFX A erivar arivavi/LN ^derivar
SFX A erivar arivavo/H ^derivar
SFX A erivar arive/GHP ^derivar
SFX A erivar arivemo/J ^derivar
SFX A erivar ariven/J ^derivar
SFX A erivar arivendo/EF ^derivar
SFX A erivar arivese/G ^derivar
SFX A erivar arivesta/G ^derivar
SFX A erivar ariveste/G ^derivar
SFX A erivar arivesti/G ^derivar
SFX A erivar arivesto/G ^derivar
SFX A erivar ariveva/HNP ^derivar
SFX A erivar arivevau/O ^derivar
SFX A erivar ariveve/H ^derivar
SFX A erivar arivevi/LN ^derivar
SFX A erivar arivevo/H ^derivar
SFX A erivar arivi/L ^derivar
SFX A erivar arivion/J ^derivar
SFX A erivar arivisen/J ^derivar
SFX A erivar arivision/J ^derivar
SFX A erivar arivison/J ^derivar
SFX A erivar ariviven/J ^derivar
SFX A erivar arivivion/J ^derivar
SFX A erivar arivivié/N ^derivar
SFX A erivar ariviviéu/O ^derivar
SFX A erivar arivivon/J ^derivar
SFX A erivar arivié/N ^derivar
SFX A erivar ariviéu/O ^derivar
SFX A erivar arivo/H ^derivar
SFX A erivar arivon/J ^derivar
SFX A erivar arivàa/HNP ^derivar
SFX A erivar arivàami/I ^derivar
SFX A erivar arivàau/O ^derivar
SFX A erivar arivàe/H ^derivar
SFX A erivar arivàelo/Q ^derivar
SFX A erivar arivàemi/I ^derivar
SFX A erivar arivài/LN ^derivar
SFX A erivar arivàimo/J ^derivar
SFX A erivar arivàimoni/K ^derivar
SFX A erivar arivàitu/M ^derivar
SFX A erivar arivào/H ^derivar
SFX A erivar arivàomi/I ^derivar
SFX A erivar arivàvami/I ^derivar
SFX A erivar arivàvelo/Q ^derivar
SFX A erivar arivàvemi/I ^derivar
SFX A erivar arivàvimo/J ^derivar
SFX A erivar arivàvimoni/K ^derivar
SFX A erivar arivàvitu/M ^derivar
SFX A erivar arivàvomi/I ^derivar
SFX A erivar arivè/FN ^derivar
SFX A erivar arivèu/O ^derivar
SFX A erivar arivé/FN ^derivar
SFX A erivar arivéa/HNP ^derivar
SFX A erivar arivéami/I ^derivar
SFX A erivar arivéau/O ^derivar
SFX A erivar arivée/H ^derivar
SFX A erivar arivéelo/Q ^derivar
SFX A erivar arivéemi/I ^derivar
SFX A erivar arivéi/LN ^derivar
SFX A erivar arivéimo/J ^derivar
SFX A erivar arivéimoni/K ^derivar
SFX A erivar arivéitu/M ^derivar
SFX A erivar arivémoni/K ^derivar
SFX A erivar arivéo/H ^derivar
SFX A erivar arivéomi/I ^derivar
SFX A erivar arivéu/O ^derivar
SFX A erivar arivévami/I ^derivar
SFX A erivar arivévelo/Q ^derivar
SFX A erivar arivévemi/I ^derivar
SFX A erivar arivévimo/J ^derivar
SFX A erivar arivévimoni/K ^derivar
SFX A erivar arivévitu/M ^derivar
SFX A erivar arivévomi/I ^derivar
SFX A erivar arívelo/Q ^derivar
SFX A erivar arívemi/I ^derivar
SFX A erivar arívitu/M ^derivar
SFX A erivar arívomi/I ^derivar
SFX A eriđar ariđa/EFP [tv]eriđar
SFX A eriđar ariđada/G [tv]eriđar
SFX A eriđar ariđade/G [tv]eriđar
SFX A eriđar ariđadi/G [tv]eriđar
SFX A eriđar ariđado/G [tv]eriđar
SFX A eriđar ariđando/EF [tv]eriđar
SFX A eriđar ariđar/EF [tv]eriđar
SFX A eriđar ariđaralo/Q [tv]eriđar
SFX A eriđar ariđarami/I [tv]eriđar
SFX A eriđar ariđaratu/M [tv]eriđar
SFX A eriđar ariđarave/PR [tv]eriđar
SFX A eriđar ariđaremo/J [tv]eriđar
SFX A eriđar ariđaren/J [tv]eriđar
SFX A eriđar ariđaresi/N [tv]eriđar
SFX A eriđar ariđaresiu/O [tv]eriđar
SFX A eriđar ariđarion/J [tv]eriđar
SFX A eriđar ariđarisen/J [tv]eriđar
SFX A eriđar ariđarision/J [tv]eriđar
SFX A eriđar ariđarisié/N [tv]eriđar
SFX A eriđar ariđarisiéu/O [tv]eriđar
SFX A eriđar ariđarison/J [tv]eriđar
SFX A eriđar ariđarié/N [tv]eriđar
SFX A eriđar ariđariéu/O [tv]eriđar
SFX A eriđar ariđaron/J [tv]eriđar
SFX A eriđar ariđarà/HLP [tv]eriđar
SFX A eriđar ariđaràe/P [tv]eriđar
SFX A eriđar ariđarè/H [tv]eriđar
SFX A eriđar ariđarèmi/I [tv]eriđar
SFX A eriđar ariđaré/N [tv]eriđar
SFX A eriđar ariđarémoni/K [tv]eriđar
SFX A eriđar ariđarésimo/J [tv]eriđar
SFX A eriđar ariđarésimoni/K [tv]eriđar
SFX A eriđar ariđaréu/O [tv]eriđar
SFX A eriđar ariđaría/HLP [tv]eriđar
SFX A eriđar ariđaríami/I [tv]eriđar
SFX A eriđar ariđaríatu/M [tv]eriđar
SFX A eriđar ariđaríe/HP [tv]eriđar
SFX A eriđar ariđaríelo/Q [tv]eriđar
SFX A eriđar ariđaríemi/I [tv]eriđar
SFX A eriđar ariđarò/H [tv]eriđar
SFX A eriđar ariđaròmi/I [tv]eriđar
SFX A eriđar ariđase/G [tv]eriđar
SFX A eriđar ariđasta/G [tv]eriđar
SFX A eriđar ariđaste/G [tv]eriđar
SFX A eriđar ariđasti/G [tv]eriđar
SFX A eriđar ariđasto/G [tv]eriđar
SFX A eriđar ariđava/HNP [tv]eriđar
SFX A eriđar ariđavau/O [tv]eriđar
SFX A eriđar ariđave/H [tv]eriđar
SFX A eriđar ariđavi/LN [tv]eriđar
SFX A eriđar ariđavo/H [tv]eriđar
SFX A eriđar ariđe/GHP [tv]eriđar
SFX A eriđar ariđemo/J [tv]eriđar
SFX A eriđar ariđen/J [tv]eriđar
SFX A eriđar ariđendo/EF [tv]eriđar
SFX A eriđar ariđese/G [tv]eriđar
SFX A eriđar ariđesta/G [tv]eriđar
SFX A eriđar ariđeste/G [tv]eriđar
SFX A eriđar ariđesti/G [tv]eriđar
SFX A eriđar ariđesto/G [tv]eriđar
SFX A eriđar ariđeva/HNP [tv]eriđar
SFX A eriđar ariđevau/O [tv]eriđar
SFX A eriđar ariđeve/H [tv]eriđar
SFX A eriđar ariđevi/LN [tv]eriđar
SFX A eriđar ariđevo/H [tv]eriđar
SFX A eriđar ariđi/L [tv]eriđar
SFX A eriđar ariđion/J [tv]eriđar
SFX A eriđar ariđisen/J [tv]eriđar
SFX A eriđar ariđision/J [tv]eriđar
SFX A eriđar ariđison/J [tv]eriđar
SFX A eriđar ariđiven/J [tv]eriđar
SFX A eriđar ariđivion/J [tv]eriđar
SFX A eriđar ariđivié/N [tv]eriđar
SFX A eriđar ariđiviéu/O [tv]eriđar
SFX A eriđar ariđivon/J [tv]eriđar
SFX A eriđar ariđié/N [tv]eriđar
SFX A eriđar ariđiéu/O [tv]eriđar
SFX A eriđar ariđo/H [tv]eriđar
SFX A eriđar ariđon/J [tv]eriđar
SFX A eriđar ariđàa/HNP [tv]eriđar
SFX A eriđar ariđàami/I [tv]eriđar
SFX A eriđar ariđàau/O [tv]eriđar
SFX A eriđar ariđàe/H [tv]eriđar
SFX A eriđar ariđàelo/Q [tv]eriđar
SFX A eriđar ariđàemi/I [tv]eriđar
SFX A eriđar ariđài/LN [tv]eriđar
SFX A eriđar ariđàimo/J [tv]eriđar
SFX A eriđar ariđàimoni/K [tv]eriđar
SFX A eriđar ariđàitu/M [tv]eriđar
SFX A eriđar ariđào/H [tv]eriđar
SFX A eriđar ariđàomi/I [tv]eriđar
SFX A eriđar ariđàvami/I [tv]eriđar
SFX A eriđar ariđàvelo/Q [tv]eriđar
SFX A eriđar ariđàvemi/I [tv]eriđar
SFX A eriđar ariđàvimo/J [tv]eriđar
SFX A eriđar ariđàvimoni/K [tv]eriđar
SFX A eriđar ariđàvitu/M [tv]eriđar
SFX A eriđar ariđàvomi/I [tv]eriđar
SFX A eriđar ariđè/FN [tv]eriđar
SFX A eriđar ariđèu/O [tv]eriđar
SFX A eriđar ariđé/FN [tv]eriđar
SFX A eriđar ariđéa/HNP [tv]eriđar
SFX A eriđar ariđéami/I [tv]eriđar
SFX A eriđar ariđéau/O [tv]eriđar
SFX A eriđar ariđée/H [tv]eriđar
SFX A eriđar ariđéelo/Q [tv]eriđar
SFX A eriđar ariđéemi/I [tv]eriđar
SFX A eriđar ariđéi/LN [tv]eriđar
SFX A eriđar ariđéimo/J [tv]eriđar
SFX A eriđar ariđéimoni/K [tv]eriđar
SFX A eriđar ariđéitu/M [tv]eriđar
SFX A eriđar ariđémoni/K [tv]eriđar
SFX A eriđar ariđéo/H [tv]eriđar
SFX A eriđar ariđéomi/I [tv]eriđar
SFX A eriđar ariđéu/O [tv]eriđar
SFX A eriđar ariđévami/I [tv]eriđar
SFX A eriđar ariđévelo/Q [tv]eriđar
SFX A eriđar ariđévemi/I [tv]eriđar
SFX A eriđar ariđévimo/J [tv]eriđar
SFX A eriđar ariđévimoni/K [tv]eriđar
SFX A eriđar ariđévitu/M [tv]eriđar
SFX A eriđar ariđévomi/I [tv]eriđar
SFX A eriđar aríđelo/Q [tv]eriđar
SFX A eriđar aríđemi/I [tv]eriđar
SFX A eriđar aríđitu/M [tv]eriđar
SFX A eriđar aríđomi/I [tv]eriđar
SFX A eriŧir ariŧen/J ^interiŧir
SFX A eriŧir ariŧesta/G ^interiŧir
SFX A eriŧir ariŧeste/G ^interiŧir
SFX A eriŧir ariŧesti/G ^interiŧir
SFX A eriŧir ariŧesto/G ^interiŧir
SFX A eriŧir ariŧida/G ^interiŧir
SFX A eriŧir ariŧide/G ^interiŧir
SFX A eriŧir ariŧidi/G ^interiŧir
SFX A eriŧir ariŧido/G ^interiŧir
SFX A eriŧir ariŧimo/J ^interiŧir
SFX A eriŧir ariŧindo/EF ^interiŧir
SFX A eriŧir ariŧion/J ^interiŧir
SFX A eriŧir ariŧir/EF ^interiŧir
SFX A eriŧir ariŧiralo/Q ^interiŧir
SFX A eriŧir ariŧirami/I ^interiŧir
SFX A eriŧir ariŧiratu/M ^interiŧir
SFX A eriŧir ariŧirave/PR ^interiŧir
SFX A eriŧir ariŧiremo/J ^interiŧir
SFX A eriŧir ariŧiren/J ^interiŧir
SFX A eriŧir ariŧiresi/N ^interiŧir
SFX A eriŧir ariŧiresiu/O ^interiŧir
SFX A eriŧir ariŧirion/J ^interiŧir
SFX A eriŧir ariŧirisen/J ^interiŧir
SFX A eriŧir ariŧirision/J ^interiŧir
SFX A eriŧir ariŧirisié/N ^interiŧir
SFX A eriŧir ariŧirisiéu/O ^interiŧir
SFX A eriŧir ariŧirison/J ^interiŧir
SFX A eriŧir ariŧirié/N ^interiŧir
SFX A eriŧir ariŧiriéu/O ^interiŧir
SFX A eriŧir ariŧiron/J ^interiŧir
SFX A eriŧir ariŧirà/HLP ^interiŧir
SFX A eriŧir ariŧiràe/P ^interiŧir
SFX A eriŧir ariŧirè/H ^interiŧir
SFX A eriŧir ariŧirèmi/I ^interiŧir
SFX A eriŧir ariŧiré/N ^interiŧir
SFX A eriŧir ariŧirémoni/K ^interiŧir
SFX A eriŧir ariŧirésimo/J ^interiŧir
SFX A eriŧir ariŧirésimoni/K ^interiŧir
SFX A eriŧir ariŧiréu/O ^interiŧir
SFX A eriŧir ariŧiría/HLP ^interiŧir
SFX A eriŧir ariŧiríami/I ^interiŧir
SFX A eriŧir ariŧiríatu/M ^interiŧir
SFX A eriŧir ariŧiríe/HP ^interiŧir
SFX A eriŧir ariŧiríelo/Q ^interiŧir
SFX A eriŧir ariŧiríemi/I ^interiŧir
SFX A eriŧir ariŧirò/H ^interiŧir
SFX A eriŧir ariŧiròmi/I ^interiŧir
SFX A eriŧir ariŧise/GHP ^interiŧir
SFX A eriŧir ariŧisen/J ^interiŧir
SFX A eriŧir ariŧisi/EFL ^interiŧir
SFX A eriŧir ariŧision/J ^interiŧir
SFX A eriŧir ariŧiso/H ^interiŧir
SFX A eriŧir ariŧison/J ^interiŧir
SFX A eriŧir ariŧista/G ^interiŧir
SFX A eriŧir ariŧiste/G ^interiŧir
SFX A eriŧir ariŧisti/G ^interiŧir
SFX A eriŧir ariŧisto/G ^interiŧir
SFX A eriŧir ariŧisé/N ^interiŧir
SFX A eriŧir ariŧiséu/O ^interiŧir
SFX A eriŧir ariŧiva/HNP ^interiŧir
SFX A eriŧir ariŧivau/O ^interiŧir
SFX A eriŧir ariŧive/H ^interiŧir
SFX A eriŧir ariŧiven/J ^interiŧir
SFX A eriŧir ariŧivi/LN ^interiŧir
SFX A eriŧir ariŧivion/J ^interiŧir
SFX A eriŧir ariŧivié/N ^interiŧir
SFX A eriŧir ariŧiviéu/O ^interiŧir
SFX A eriŧir ariŧivo/H ^interiŧir
SFX A eriŧir ariŧivon/J ^interiŧir
SFX A eriŧir ariŧié/N ^interiŧir
SFX A eriŧir ariŧiéu/O ^interiŧir
SFX A eriŧir ariŧon/J ^interiŧir
SFX A eriŧir ariŧé/F ^interiŧir
SFX A eriŧir ariŧí/FN ^interiŧir
SFX A eriŧir ariŧía/HNP ^interiŧir
SFX A eriŧir ariŧíami/I ^interiŧir
SFX A eriŧir ariŧíau/O ^interiŧir
SFX A eriŧir ariŧíe/H ^interiŧir
SFX A eriŧir ariŧíelo/Q ^interiŧir
SFX A eriŧir ariŧíemi/I ^interiŧir
SFX A eriŧir ariŧíi/LN ^interiŧir
SFX A eriŧir ariŧíimo/J ^interiŧir
SFX A eriŧir ariŧíimoni/K ^interiŧir
SFX A eriŧir ariŧíitu/M ^interiŧir
SFX A eriŧir ariŧímoni/K ^interiŧir
SFX A eriŧir ariŧío/H ^interiŧir
SFX A eriŧir ariŧíomi/I ^interiŧir
SFX A eriŧir ariŧíselo/Q ^interiŧir
SFX A eriŧir ariŧísemi/I ^interiŧir
SFX A eriŧir ariŧísitu/M ^interiŧir
SFX A eriŧir ariŧísomi/I ^interiŧir
SFX A eriŧir ariŧíu/O ^interiŧir
SFX A eriŧir ariŧívami/I ^interiŧir
SFX A eriŧir ariŧívelo/Q ^interiŧir
SFX A eriŧir ariŧívemi/I ^interiŧir
SFX A eriŧir ariŧívimo/J ^interiŧir
SFX A eriŧir ariŧívimoni/K ^interiŧir
SFX A eriŧir ariŧívitu/M ^interiŧir
SFX A eriŧir ariŧívomi/I ^interiŧir
SFX A erkalar arkala/EFP ^interkalar
SFX A erkalar arkalada/G ^interkalar
SFX A erkalar arkalade/G ^interkalar
SFX A erkalar arkaladi/G ^interkalar
SFX A erkalar arkalado/G ^interkalar
SFX A erkalar arkalando/EF ^interkalar
SFX A erkalar arkalar/EF ^interkalar
SFX A erkalar arkalaralo/Q ^interkalar
SFX A erkalar arkalarami/I ^interkalar
SFX A erkalar arkalaratu/M ^interkalar
SFX A erkalar arkalarave/PR ^interkalar
SFX A erkalar arkalaremo/J ^interkalar
SFX A erkalar arkalaren/J ^interkalar
SFX A erkalar arkalaresi/N ^interkalar
SFX A erkalar arkalaresiu/O ^interkalar
SFX A erkalar arkalarion/J ^interkalar
SFX A erkalar arkalarisen/J ^interkalar
SFX A erkalar arkalarision/J ^interkalar
SFX A erkalar arkalarisié/N ^interkalar
SFX A erkalar arkalarisiéu/O ^interkalar
SFX A erkalar arkalarison/J ^interkalar
SFX A erkalar arkalarié/N ^interkalar
SFX A erkalar arkalariéu/O ^interkalar
SFX A erkalar arkalaron/J ^interkalar
SFX A erkalar arkalarà/HLP ^interkalar
SFX A erkalar arkalaràe/P ^interkalar
SFX A erkalar arkalarè/H ^interkalar
SFX A erkalar arkalarèmi/I ^interkalar
SFX A erkalar arkalaré/N ^interkalar
SFX A erkalar arkalarémoni/K ^interkalar
SFX A erkalar arkalarésimo/J ^interkalar
SFX A erkalar arkalarésimoni/K ^interkalar
SFX A erkalar arkalaréu/O ^interkalar
SFX A erkalar arkalaría/HLP ^interkalar
SFX A erkalar arkalaríami/I ^interkalar
SFX A erkalar arkalaríatu/M ^interkalar
SFX A erkalar arkalaríe/HP ^interkalar
SFX A erkalar arkalaríelo/Q ^interkalar
SFX A erkalar arkalaríemi/I ^interkalar
SFX A erkalar arkalarò/H ^interkalar
SFX A erkalar arkalaròmi/I ^interkalar
SFX A erkalar arkalase/G ^interkalar
SFX A erkalar arkalasta/G ^interkalar
SFX A erkalar arkalaste/G ^interkalar
SFX A erkalar arkalasti/G ^interkalar
SFX A erkalar arkalasto/G ^interkalar
SFX A erkalar arkalava/HNP ^interkalar
SFX A erkalar arkalavau/O ^interkalar
SFX A erkalar arkalave/H ^interkalar
SFX A erkalar arkalavi/LN ^interkalar
SFX A erkalar arkalavo/H ^interkalar
SFX A erkalar arkale/GHP ^interkalar
SFX A erkalar arkalemo/J ^interkalar
SFX A erkalar arkalen/J ^interkalar
SFX A erkalar arkalendo/EF ^interkalar
SFX A erkalar arkalese/G ^interkalar
SFX A erkalar arkalesta/G ^interkalar
SFX A erkalar arkaleste/G ^interkalar
SFX A erkalar arkalesti/G ^interkalar
SFX A erkalar arkalesto/G ^interkalar
SFX A erkalar arkaleva/HNP ^interkalar
SFX A erkalar arkalevau/O ^interkalar
SFX A erkalar arkaleve/H ^interkalar
SFX A erkalar arkalevi/LN ^interkalar
SFX A erkalar arkalevo/H ^interkalar
SFX A erkalar arkali/L ^interkalar
SFX A erkalar arkalion/J ^interkalar
SFX A erkalar arkalisen/J ^interkalar
SFX A erkalar arkalision/J ^interkalar
SFX A erkalar arkalison/J ^interkalar
SFX A erkalar arkaliven/J ^interkalar
SFX A erkalar arkalivion/J ^interkalar
SFX A erkalar arkalivié/N ^interkalar
SFX A erkalar arkaliviéu/O ^interkalar
SFX A erkalar arkalivon/J ^interkalar
SFX A erkalar arkalié/N ^interkalar
SFX A erkalar arkaliéu/O ^interkalar
SFX A erkalar arkalo/H ^interkalar
SFX A erkalar arkalon/J ^interkalar
SFX A erkalar arkalàa/HNP ^interkalar
SFX A erkalar arkalàami/I ^interkalar
SFX A erkalar arkalàau/O ^interkalar
SFX A erkalar arkalàe/H ^interkalar
SFX A erkalar arkalàelo/Q ^interkalar
SFX A erkalar arkalàemi/I ^interkalar
SFX A erkalar arkalài/LN ^interkalar
SFX A erkalar arkalàimo/J ^interkalar
SFX A erkalar arkalàimoni/K ^interkalar
SFX A erkalar arkalàitu/M ^interkalar
SFX A erkalar arkalào/H ^interkalar
SFX A erkalar arkalàomi/I ^interkalar
SFX A erkalar arkalàvami/I ^interkalar
SFX A erkalar arkalàvelo/Q ^interkalar
SFX A erkalar arkalàvemi/I ^interkalar
SFX A erkalar arkalàvimo/J ^interkalar
SFX A erkalar arkalàvimoni/K ^interkalar
SFX A erkalar arkalàvitu/M ^interkalar
SFX A erkalar arkalàvomi/I ^interkalar
SFX A erkalar arkalè/FN ^interkalar
SFX A erkalar arkalèu/O ^interkalar
SFX A erkalar arkalé/FN ^interkalar
SFX A erkalar arkaléa/HNP ^interkalar
SFX A erkalar arkaléami/I ^interkalar
SFX A erkalar arkaléau/O ^interkalar
SFX A erkalar arkalée/H ^interkalar
SFX A erkalar arkaléelo/Q ^interkalar
SFX A erkalar arkaléemi/I ^interkalar
SFX A erkalar arkaléi/LN ^interkalar
SFX A erkalar arkaléimo/J ^interkalar
SFX A erkalar arkaléimoni/K ^interkalar
SFX A erkalar arkaléitu/M ^interkalar
SFX A erkalar arkalémoni/K ^interkalar
SFX A erkalar arkaléo/H ^interkalar
SFX A erkalar arkaléomi/I ^interkalar
SFX A erkalar arkaléu/O ^interkalar
SFX A erkalar arkalévami/I ^interkalar
SFX A erkalar arkalévelo/Q ^interkalar
SFX A erkalar arkalévemi/I ^interkalar
SFX A erkalar arkalévimo/J ^interkalar
SFX A erkalar arkalévimoni/K ^interkalar
SFX A erkalar arkalévitu/M ^interkalar
SFX A erkalar arkalévomi/I ^interkalar
SFX A erkalar arkàlelo/Q ^interkalar
SFX A erkalar arkàlemi/I ^interkalar
SFX A erkalar arkàlitu/M ^interkalar
SFX A erkalar arkàlomi/I ^interkalar
SFX A erkantar arkanta/EFP ^merkantar
SFX A erkantar arkantada/G ^merkantar
SFX A erkantar arkantade/G ^merkantar
SFX A erkantar arkantadi/G ^merkantar
SFX A erkantar arkantado/G ^merkantar
SFX A erkantar arkantando/EF ^merkantar
SFX A erkantar arkantar/EF ^merkantar
SFX A erkantar arkantaralo/Q ^merkantar
SFX A erkantar arkantarami/I ^merkantar
SFX A erkantar arkantaratu/M ^merkantar
SFX A erkantar arkantarave/PR ^merkantar
SFX A erkantar arkantaremo/J ^merkantar
SFX A erkantar arkantaren/J ^merkantar
SFX A erkantar arkantaresi/N ^merkantar
SFX A erkantar arkantaresiu/O ^merkantar
SFX A erkantar arkantarion/J ^merkantar
SFX A erkantar arkantarisen/J ^merkantar
SFX A erkantar arkantarision/J ^merkantar
SFX A erkantar arkantarisié/N ^merkantar
SFX A erkantar arkantarisiéu/O ^merkantar
SFX A erkantar arkantarison/J ^merkantar
SFX A erkantar arkantarié/N ^merkantar
SFX A erkantar arkantariéu/O ^merkantar
SFX A erkantar arkantaron/J ^merkantar
SFX A erkantar arkantarà/HLP ^merkantar
SFX A erkantar arkantaràe/P ^merkantar
SFX A erkantar arkantarè/H ^merkantar
SFX A erkantar arkantarèmi/I ^merkantar
SFX A erkantar arkantaré/N ^merkantar
SFX A erkantar arkantarémoni/K ^merkantar
SFX A erkantar arkantarésimo/J ^merkantar
SFX A erkantar arkantarésimoni/K ^merkantar
SFX A erkantar arkantaréu/O ^merkantar
SFX A erkantar arkantaría/HLP ^merkantar
SFX A erkantar arkantaríami/I ^merkantar
SFX A erkantar arkantaríatu/M ^merkantar
SFX A erkantar arkantaríe/HP ^merkantar
SFX A erkantar arkantaríelo/Q ^merkantar
SFX A erkantar arkantaríemi/I ^merkantar
SFX A erkantar arkantarò/H ^merkantar
SFX A erkantar arkantaròmi/I ^merkantar
SFX A erkantar arkantase/G ^merkantar
SFX A erkantar arkantasta/G ^merkantar
SFX A erkantar arkantaste/G ^merkantar
SFX A erkantar arkantasti/G ^merkantar
SFX A erkantar arkantasto/G ^merkantar
SFX A erkantar arkantava/HNP ^merkantar
SFX A erkantar arkantavau/O ^merkantar
SFX A erkantar arkantave/H ^merkantar
SFX A erkantar arkantavi/LN ^merkantar
SFX A erkantar arkantavo/H ^merkantar
SFX A erkantar arkante/GHP ^merkantar
SFX A erkantar arkantemo/J ^merkantar
SFX A erkantar arkanten/J ^merkantar
SFX A erkantar arkantendo/EF ^merkantar
SFX A erkantar arkantese/G ^merkantar
SFX A erkantar arkantesta/G ^merkantar
SFX A erkantar arkanteste/G ^merkantar
SFX A erkantar arkantesti/G ^merkantar
SFX A erkantar arkantesto/G ^merkantar
SFX A erkantar arkanteva/HNP ^merkantar
SFX A erkantar arkantevau/O ^merkantar
SFX A erkantar arkanteve/H ^merkantar
SFX A erkantar arkantevi/LN ^merkantar
SFX A erkantar arkantevo/H ^merkantar
SFX A erkantar arkanti/L ^merkantar
SFX A erkantar arkantion/J ^merkantar
SFX A erkantar arkantisen/J ^merkantar
SFX A erkantar arkantision/J ^merkantar
SFX A erkantar arkantison/J ^merkantar
SFX A erkantar arkantiven/J ^merkantar
SFX A erkantar arkantivion/J ^merkantar
SFX A erkantar arkantivié/N ^merkantar
SFX A erkantar arkantiviéu/O ^merkantar
SFX A erkantar arkantivon/J ^merkantar
SFX A erkantar arkantié/N ^merkantar
SFX A erkantar arkantiéu/O ^merkantar
SFX A erkantar arkanto/H ^merkantar
SFX A erkantar arkanton/J ^merkantar
SFX A erkantar arkantàa/HNP ^merkantar
SFX A erkantar arkantàami/I ^merkantar
SFX A erkantar arkantàau/O ^merkantar
SFX A erkantar arkantàe/H ^merkantar
SFX A erkantar arkantàelo/Q ^merkantar
SFX A erkantar arkantàemi/I ^merkantar
SFX A erkantar arkantài/LN ^merkantar
SFX A erkantar arkantàimo/J ^merkantar
SFX A erkantar arkantàimoni/K ^merkantar
SFX A erkantar arkantàitu/M ^merkantar
SFX A erkantar arkantào/H ^merkantar
SFX A erkantar arkantàomi/I ^merkantar
SFX A erkantar arkantàvami/I ^merkantar
SFX A erkantar arkantàvelo/Q ^merkantar
SFX A erkantar arkantàvemi/I ^merkantar
SFX A erkantar arkantàvimo/J ^merkantar
SFX A erkantar arkantàvimoni/K ^merkantar
SFX A erkantar arkantàvitu/M ^merkantar
SFX A erkantar arkantàvomi/I ^merkantar
SFX A erkantar arkantè/FN ^merkantar
SFX A erkantar arkantèu/O ^merkantar
SFX A erkantar arkanté/FN ^merkantar
SFX A erkantar arkantéa/HNP ^merkantar
SFX A erkantar arkantéami/I ^merkantar
SFX A erkantar arkantéau/O ^merkantar
SFX A erkantar arkantée/H ^merkantar
SFX A erkantar arkantéelo/Q ^merkantar
SFX A erkantar arkantéemi/I ^merkantar
SFX A erkantar arkantéi/LN ^merkantar
SFX A erkantar arkantéimo/J ^merkantar
SFX A erkantar arkantéimoni/K ^merkantar
SFX A erkantar arkantéitu/M ^merkantar
SFX A erkantar arkantémoni/K ^merkantar
SFX A erkantar arkantéo/H ^merkantar
SFX A erkantar arkantéomi/I ^merkantar
SFX A erkantar arkantéu/O ^merkantar
SFX A erkantar arkantévami/I ^merkantar
SFX A erkantar arkantévelo/Q ^merkantar
SFX A erkantar arkantévemi/I ^merkantar
SFX A erkantar arkantévimo/J ^merkantar
SFX A erkantar arkantévimoni/K ^merkantar
SFX A erkantar arkantévitu/M ^merkantar
SFX A erkantar arkantévomi/I ^merkantar
SFX A erkantar arkàntelo/Q ^merkantar
SFX A erkantar arkàntemi/I ^merkantar
SFX A erkantar arkàntitu/M ^merkantar
SFX A erkantar arkàntomi/I ^merkantar
SFX A erkantiđar arkantiđa/EFP ^merkantiđar
SFX A erkantiđar arkantiđada/G ^merkantiđar
SFX A erkantiđar arkantiđade/G ^merkantiđar
SFX A erkantiđar arkantiđadi/G ^merkantiđar
SFX A erkantiđar arkantiđado/G ^merkantiđar
SFX A erkantiđar arkantiđando/EF ^merkantiđar
SFX A erkantiđar arkantiđar/EF ^merkantiđar
SFX A erkantiđar arkantiđaralo/Q ^merkantiđar
SFX A erkantiđar arkantiđarami/I ^merkantiđar
SFX A erkantiđar arkantiđaratu/M ^merkantiđar
SFX A erkantiđar arkantiđarave/PR ^merkantiđar
SFX A erkantiđar arkantiđaremo/J ^merkantiđar
SFX A erkantiđar arkantiđaren/J ^merkantiđar
SFX A erkantiđar arkantiđaresi/N ^merkantiđar
SFX A erkantiđar arkantiđaresiu/O ^merkantiđar
SFX A erkantiđar arkantiđarion/J ^merkantiđar
SFX A erkantiđar arkantiđarisen/J ^merkantiđar
SFX A erkantiđar arkantiđarision/J ^merkantiđar
SFX A erkantiđar arkantiđarisié/N ^merkantiđar
SFX A erkantiđar arkantiđarisiéu/O ^merkantiđar
SFX A erkantiđar arkantiđarison/J ^merkantiđar
SFX A erkantiđar arkantiđarié/N ^merkantiđar
SFX A erkantiđar arkantiđariéu/O ^merkantiđar
SFX A erkantiđar arkantiđaron/J ^merkantiđar
SFX A erkantiđar arkantiđarà/HLP ^merkantiđar
SFX A erkantiđar arkantiđaràe/P ^merkantiđar
SFX A erkantiđar arkantiđarè/H ^merkantiđar
SFX A erkantiđar arkantiđarèmi/I ^merkantiđar
SFX A erkantiđar arkantiđaré/N ^merkantiđar
SFX A erkantiđar arkantiđarémoni/K ^merkantiđar
SFX A erkantiđar arkantiđarésimo/J ^merkantiđar
SFX A erkantiđar arkantiđarésimoni/K ^merkantiđar
SFX A erkantiđar arkantiđaréu/O ^merkantiđar
SFX A erkantiđar arkantiđaría/HLP ^merkantiđar
SFX A erkantiđar arkantiđaríami/I ^merkantiđar
SFX A erkantiđar arkantiđaríatu/M ^merkantiđar
SFX A erkantiđar arkantiđaríe/HP ^merkantiđar
SFX A erkantiđar arkantiđaríelo/Q ^merkantiđar
SFX A erkantiđar arkantiđaríemi/I ^merkantiđar
SFX A erkantiđar arkantiđarò/H ^merkantiđar
SFX A erkantiđar arkantiđaròmi/I ^merkantiđar
SFX A erkantiđar arkantiđase/G ^merkantiđar
SFX A erkantiđar arkantiđasta/G ^merkantiđar
SFX A erkantiđar arkantiđaste/G ^merkantiđar
SFX A erkantiđar arkantiđasti/G ^merkantiđar
SFX A erkantiđar arkantiđasto/G ^merkantiđar
SFX A erkantiđar arkantiđava/HNP ^merkantiđar
SFX A erkantiđar arkantiđavau/O ^merkantiđar
SFX A erkantiđar arkantiđave/H ^merkantiđar
SFX A erkantiđar arkantiđavi/LN ^merkantiđar
SFX A erkantiđar arkantiđavo/H ^merkantiđar
SFX A erkantiđar arkantiđe/GHP ^merkantiđar
SFX A erkantiđar arkantiđemo/J ^merkantiđar
SFX A erkantiđar arkantiđen/J ^merkantiđar
SFX A erkantiđar arkantiđendo/EF ^merkantiđar
SFX A erkantiđar arkantiđese/G ^merkantiđar
SFX A erkantiđar arkantiđesta/G ^merkantiđar
SFX A erkantiđar arkantiđeste/G ^merkantiđar
SFX A erkantiđar arkantiđesti/G ^merkantiđar
SFX A erkantiđar arkantiđesto/G ^merkantiđar
SFX A erkantiđar arkantiđeva/HNP ^merkantiđar
SFX A erkantiđar arkantiđevau/O ^merkantiđar
SFX A erkantiđar arkantiđeve/H ^merkantiđar
SFX A erkantiđar arkantiđevi/LN ^merkantiđar
SFX A erkantiđar arkantiđevo/H ^merkantiđar
SFX A erkantiđar arkantiđi/L ^merkantiđar
SFX A erkantiđar arkantiđion/J ^merkantiđar
SFX A erkantiđar arkantiđisen/J ^merkantiđar
SFX A erkantiđar arkantiđision/J ^merkantiđar
SFX A erkantiđar arkantiđison/J ^merkantiđar
SFX A erkantiđar arkantiđiven/J ^merkantiđar
SFX A erkantiđar arkantiđivion/J ^merkantiđar
SFX A erkantiđar arkantiđivié/N ^merkantiđar
SFX A erkantiđar arkantiđiviéu/O ^merkantiđar
SFX A erkantiđar arkantiđivon/J ^merkantiđar
SFX A erkantiđar arkantiđié/N ^merkantiđar
SFX A erkantiđar arkantiđiéu/O ^merkantiđar
SFX A erkantiđar arkantiđo/H ^merkantiđar
SFX A erkantiđar arkantiđon/J ^merkantiđar
SFX A erkantiđar arkantiđàa/HNP ^merkantiđar
SFX A erkantiđar arkantiđàami/I ^merkantiđar
SFX A erkantiđar arkantiđàau/O ^merkantiđar
SFX A erkantiđar arkantiđàe/H ^merkantiđar
SFX A erkantiđar arkantiđàelo/Q ^merkantiđar
SFX A erkantiđar arkantiđàemi/I ^merkantiđar
SFX A erkantiđar arkantiđài/LN ^merkantiđar
SFX A erkantiđar arkantiđàimo/J ^merkantiđar
SFX A erkantiđar arkantiđàimoni/K ^merkantiđar
SFX A erkantiđar arkantiđàitu/M ^merkantiđar
SFX A erkantiđar arkantiđào/H ^merkantiđar
SFX A erkantiđar arkantiđàomi/I ^merkantiđar
SFX A erkantiđar arkantiđàvami/I ^merkantiđar
SFX A erkantiđar arkantiđàvelo/Q ^merkantiđar
SFX A erkantiđar arkantiđàvemi/I ^merkantiđar
SFX A erkantiđar arkantiđàvimo/J ^merkantiđar
SFX A erkantiđar arkantiđàvimoni/K ^merkantiđar
SFX A erkantiđar arkantiđàvitu/M ^merkantiđar
SFX A erkantiđar arkantiđàvomi/I ^merkantiđar
SFX A erkantiđar arkantiđè/FN ^merkantiđar
SFX A erkantiđar arkantiđèu/O ^merkantiđar
SFX A erkantiđar arkantiđé/FN ^merkantiđar
SFX A erkantiđar arkantiđéa/HNP ^merkantiđar
SFX A erkantiđar arkantiđéami/I ^merkantiđar
SFX A erkantiđar arkantiđéau/O ^merkantiđar
SFX A erkantiđar arkantiđée/H ^merkantiđar
SFX A erkantiđar arkantiđéelo/Q ^merkantiđar
SFX A erkantiđar arkantiđéemi/I ^merkantiđar
SFX A erkantiđar arkantiđéi/LN ^merkantiđar
SFX A erkantiđar arkantiđéimo/J ^merkantiđar
SFX A erkantiđar arkantiđéimoni/K ^merkantiđar
SFX A erkantiđar arkantiđéitu/M ^merkantiđar
SFX A erkantiđar arkantiđémoni/K ^merkantiđar
SFX A erkantiđar arkantiđéo/H ^merkantiđar
SFX A erkantiđar arkantiđéomi/I ^merkantiđar
SFX A erkantiđar arkantiđéu/O ^merkantiđar
SFX A erkantiđar arkantiđévami/I ^merkantiđar
SFX A erkantiđar arkantiđévelo/Q ^merkantiđar
SFX A erkantiđar arkantiđévemi/I ^merkantiđar
SFX A erkantiđar arkantiđévimo/J ^merkantiđar
SFX A erkantiđar arkantiđévimoni/K ^merkantiđar
SFX A erkantiđar arkantiđévitu/M ^merkantiđar
SFX A erkantiđar arkantiđévomi/I ^merkantiđar
SFX A erkantiđar arkantíđelo/Q ^merkantiđar
SFX A erkantiđar arkantíđemi/I ^merkantiđar
SFX A erkantiđar arkantíđitu/M ^merkantiđar
SFX A erkantiđar arkantíđomi/I ^merkantiđar
SFX A erkar arkada/G [sŧ]erkar
SFX A erkar arkade/G [sŧ]erkar
SFX A erkar arkadi/G [sŧ]erkar
SFX A erkar arkado/G [sŧ]erkar
SFX A erkar arkando/EF [sŧ]erkar
SFX A erkar arkar/EF [sŧ]erkar
SFX A erkar arkaralo/Q [sŧ]erkar
SFX A erkar arkarami/I [sŧ]erkar
SFX A erkar arkaratu/M [sŧ]erkar
SFX A erkar arkarave/PR [sŧ]erkar
SFX A erkar arkaremo/J [sŧ]erkar
SFX A erkar arkaren/J [sŧ]erkar
SFX A erkar arkaresi/N [sŧ]erkar
SFX A erkar arkaresiu/O [sŧ]erkar
SFX A erkar arkarion/J [sŧ]erkar
SFX A erkar arkarisen/J [sŧ]erkar
SFX A erkar arkarision/J [sŧ]erkar
SFX A erkar arkarisié/N [sŧ]erkar
SFX A erkar arkarisiéu/O [sŧ]erkar
SFX A erkar arkarison/J [sŧ]erkar
SFX A erkar arkarié/N [sŧ]erkar
SFX A erkar arkariéu/O [sŧ]erkar
SFX A erkar arkaron/J [sŧ]erkar
SFX A erkar arkarà/HLP [sŧ]erkar
SFX A erkar arkaràe/P [sŧ]erkar
SFX A erkar arkarè/H [sŧ]erkar
SFX A erkar arkarèmi/I [sŧ]erkar
SFX A erkar arkaré/N [sŧ]erkar
SFX A erkar arkarémoni/K [sŧ]erkar
SFX A erkar arkarésimo/J [sŧ]erkar
SFX A erkar arkarésimoni/K [sŧ]erkar
SFX A erkar arkaréu/O [sŧ]erkar
SFX A erkar arkaría/HLP [sŧ]erkar
SFX A erkar arkaríami/I [sŧ]erkar
SFX A erkar arkaríatu/M [sŧ]erkar
SFX A erkar arkaríe/HP [sŧ]erkar
SFX A erkar arkaríelo/Q [sŧ]erkar
SFX A erkar arkaríemi/I [sŧ]erkar
SFX A erkar arkarò/H [sŧ]erkar
SFX A erkar arkaròmi/I [sŧ]erkar
SFX A erkar arkase/G [sŧ]erkar
SFX A erkar arkasta/G [sŧ]erkar
SFX A erkar arkaste/G [sŧ]erkar
SFX A erkar arkasti/G [sŧ]erkar
SFX A erkar arkasto/G [sŧ]erkar
SFX A erkar arkava/HNP [sŧ]erkar
SFX A erkar arkavau/O [sŧ]erkar
SFX A erkar arkave/H [sŧ]erkar
SFX A erkar arkavi/LN [sŧ]erkar
SFX A erkar arkavo/H [sŧ]erkar
SFX A erkar arkemo/J [sŧ]erkar
SFX A erkar arken/J [sŧ]erkar
SFX A erkar arkendo/EF [sŧ]erkar
SFX A erkar arkese/G [sŧ]erkar
SFX A erkar arkesta/G [sŧ]erkar
SFX A erkar arkeste/G [sŧ]erkar
SFX A erkar arkesti/G [sŧ]erkar
SFX A erkar arkesto/G [sŧ]erkar
SFX A erkar arkeva/HNP [sŧ]erkar
SFX A erkar arkevau/O [sŧ]erkar
SFX A erkar arkeve/H [sŧ]erkar
SFX A erkar arkevi/LN [sŧ]erkar
SFX A erkar arkevo/H [sŧ]erkar
SFX A erkar arkion/J [sŧ]erkar
SFX A erkar arkisen/J [sŧ]erkar
SFX A erkar arkision/J [sŧ]erkar
SFX A erkar arkison/J [sŧ]erkar
SFX A erkar arkiven/J [sŧ]erkar
SFX A erkar arkivion/J [sŧ]erkar
SFX A erkar arkivié/N [sŧ]erkar
SFX A erkar arkiviéu/O [sŧ]erkar
SFX A erkar arkivon/J [sŧ]erkar
SFX A erkar arkié/N [sŧ]erkar
SFX A erkar arkiéu/O [sŧ]erkar
SFX A erkar arkon/J [sŧ]erkar
SFX A erkar arkàa/HNP [sŧ]erkar
SFX A erkar arkàami/I [sŧ]erkar
SFX A erkar arkàau/O [sŧ]erkar
SFX A erkar arkàe/H [sŧ]erkar
SFX A erkar arkàelo/Q [sŧ]erkar
SFX A erkar arkàemi/I [sŧ]erkar
SFX A erkar arkài/LN [sŧ]erkar
SFX A erkar arkàimo/J [sŧ]erkar
SFX A erkar arkàimoni/K [sŧ]erkar
SFX A erkar arkàitu/M [sŧ]erkar
SFX A erkar arkào/H [sŧ]erkar
SFX A erkar arkàomi/I [sŧ]erkar
SFX A erkar arkàvami/I [sŧ]erkar
SFX A erkar arkàvelo/Q [sŧ]erkar
SFX A erkar arkàvemi/I [sŧ]erkar
SFX A erkar arkàvimo/J [sŧ]erkar
SFX A erkar arkàvimoni/K [sŧ]erkar
SFX A erkar arkàvitu/M [sŧ]erkar
SFX A erkar arkàvomi/I [sŧ]erkar
SFX A erkar arkè/FN [sŧ]erkar
SFX A erkar arkèu/O [sŧ]erkar
SFX A erkar arké/FN [sŧ]erkar
SFX A erkar arkéa/HNP [sŧ]erkar
SFX A erkar arkéami/I [sŧ]erkar
SFX A erkar arkéau/O [sŧ]erkar
SFX A erkar arkée/H [sŧ]erkar
SFX A erkar arkéelo/Q [sŧ]erkar
SFX A erkar arkéemi/I [sŧ]erkar
SFX A erkar arkéi/LN [sŧ]erkar
SFX A erkar arkéimo/J [sŧ]erkar
SFX A erkar arkéimoni/K [sŧ]erkar
SFX A erkar arkéitu/M [sŧ]erkar
SFX A erkar arkémoni/K [sŧ]erkar
SFX A erkar arkéo/H [sŧ]erkar
SFX A erkar arkéomi/I [sŧ]erkar
SFX A erkar arkéu/O [sŧ]erkar
SFX A erkar arkévami/I [sŧ]erkar
SFX A erkar arkévelo/Q [sŧ]erkar
SFX A erkar arkévemi/I [sŧ]erkar
SFX A erkar arkévimo/J [sŧ]erkar
SFX A erkar arkévimoni/K [sŧ]erkar
SFX A erkar arkévitu/M [sŧ]erkar
SFX A erkar arkévomi/I [sŧ]erkar
SFX A erkar érkelo/Q [sŧ]erkar
SFX A erkar érkemi/I [sŧ]erkar
SFX A erkar érkitu/M [sŧ]erkar
SFX A erkar érkomi/I [sŧ]erkar
SFX A erkiar arken/J ^soverkiar
SFX A erkiar arkiada/G ^soverkiar
SFX A erkiar arkiade/G ^soverkiar
SFX A erkiar arkiadi/G ^soverkiar
SFX A erkiar arkiado/G ^soverkiar
SFX A erkiar arkiando/EF ^soverkiar
SFX A erkiar arkiar/EF ^soverkiar
SFX A erkiar arkiaralo/Q ^soverkiar
SFX A erkiar arkiarami/I ^soverkiar
SFX A erkiar arkiaratu/M ^soverkiar
SFX A erkiar arkiarave/PR ^soverkiar
SFX A erkiar arkiaremo/J ^soverkiar
SFX A erkiar arkiaren/J ^soverkiar
SFX A erkiar arkiaresi/N ^soverkiar
SFX A erkiar arkiaresiu/O ^soverkiar
SFX A erkiar arkiarion/J ^soverkiar
SFX A erkiar arkiarisen/J ^soverkiar
SFX A erkiar arkiarision/J ^soverkiar
SFX A erkiar arkiarisié/N ^soverkiar
SFX A erkiar arkiarisiéu/O ^soverkiar
SFX A erkiar arkiarison/J ^soverkiar
SFX A erkiar arkiarié/N ^soverkiar
SFX A erkiar arkiariéu/O ^soverkiar
SFX A erkiar arkiaron/J ^soverkiar
SFX A erkiar arkiarà/HLP ^soverkiar
SFX A erkiar arkiaràe/P ^soverkiar
SFX A erkiar arkiarè/H ^soverkiar
SFX A erkiar arkiarèmi/I ^soverkiar
SFX A erkiar arkiaré/N ^soverkiar
SFX A erkiar arkiarémoni/K ^soverkiar
SFX A erkiar arkiarésimo/J ^soverkiar
SFX A erkiar arkiarésimoni/K ^soverkiar
SFX A erkiar arkiaréu/O ^soverkiar
SFX A erkiar arkiaría/HLP ^soverkiar
SFX A erkiar arkiaríami/I ^soverkiar
SFX A erkiar arkiaríatu/M ^soverkiar
SFX A erkiar arkiaríe/HP ^soverkiar
SFX A erkiar arkiaríelo/Q ^soverkiar
SFX A erkiar arkiaríemi/I ^soverkiar
SFX A erkiar arkiarò/H ^soverkiar
SFX A erkiar arkiaròmi/I ^soverkiar
SFX A erkiar arkiase/G ^soverkiar
SFX A erkiar arkiasta/G ^soverkiar
SFX A erkiar arkiaste/G ^soverkiar
SFX A erkiar arkiasti/G ^soverkiar
SFX A erkiar arkiasto/G ^soverkiar
SFX A erkiar arkiava/HNP ^soverkiar
SFX A erkiar arkiavau/O ^soverkiar
SFX A erkiar arkiave/H ^soverkiar
SFX A erkiar arkiavi/LN ^soverkiar
SFX A erkiar arkiavo/H ^soverkiar
SFX A erkiar arkiemo/J ^soverkiar
SFX A erkiar arkien/J ^soverkiar
SFX A erkiar arkiendo/EF ^soverkiar
SFX A erkiar arkieralo/Q ^soverkiar
SFX A erkiar arkierami/I ^soverkiar
SFX A erkiar arkieratu/M ^soverkiar
SFX A erkiar arkierave/PR ^soverkiar
SFX A erkiar arkieremo/J ^soverkiar
SFX A erkiar arkieren/J ^soverkiar
SFX A erkiar arkieresi/N ^soverkiar
SFX A erkiar arkieresiu/O ^soverkiar
SFX A erkiar arkierion/J ^soverkiar
SFX A erkiar arkierisen/J ^soverkiar
SFX A erkiar arkierision/J ^soverkiar
SFX A erkiar arkierisié/N ^soverkiar
SFX A erkiar arkierisiéu/O ^soverkiar
SFX A erkiar arkierison/J ^soverkiar
SFX A erkiar arkierié/N ^soverkiar
SFX A erkiar arkieriéu/O ^soverkiar
SFX A erkiar arkieron/J ^soverkiar
SFX A erkiar arkierà/HLP ^soverkiar
SFX A erkiar arkieràe/P ^soverkiar
SFX A erkiar arkierè/H ^soverkiar
SFX A erkiar arkierèmi/I ^soverkiar
SFX A erkiar arkieré/N ^soverkiar
SFX A erkiar arkierémoni/K ^soverkiar
SFX A erkiar arkierésimo/J ^soverkiar
SFX A erkiar arkierésimoni/K ^soverkiar
SFX A erkiar arkieréu/O ^soverkiar
SFX A erkiar arkiería/HLP ^soverkiar
SFX A erkiar arkieríami/I ^soverkiar
SFX A erkiar arkieríatu/M ^soverkiar
SFX A erkiar arkieríe/HP ^soverkiar
SFX A erkiar arkieríelo/Q ^soverkiar
SFX A erkiar arkieríemi/I ^soverkiar
SFX A erkiar arkierò/H ^soverkiar
SFX A erkiar arkieròmi/I ^soverkiar
SFX A erkiar arkiese/G ^soverkiar
SFX A erkiar arkiesta/G ^soverkiar
SFX A erkiar arkieste/G ^soverkiar
SFX A erkiar arkiesti/G ^soverkiar
SFX A erkiar arkiesto/G ^soverkiar
SFX A erkiar arkieva/HNP ^soverkiar
SFX A erkiar arkievau/O ^soverkiar
SFX A erkiar arkieve/H ^soverkiar
SFX A erkiar arkievi/LN ^soverkiar
SFX A erkiar arkievo/H ^soverkiar
SFX A erkiar arkion/J ^soverkiar
SFX A erkiar arkisen/J ^soverkiar
SFX A erkiar arkision/J ^soverkiar
SFX A erkiar arkison/J ^soverkiar
SFX A erkiar arkiven/J ^soverkiar
SFX A erkiar arkivion/J ^soverkiar
SFX A erkiar arkivié/N ^soverkiar
SFX A erkiar arkiviéu/O ^soverkiar
SFX A erkiar arkivon/J ^soverkiar
SFX A erkiar arkiàa/HNP ^soverkiar
SFX A erkiar arkiàami/I ^soverkiar
SFX A erkiar arkiàau/O ^soverkiar
SFX A erkiar arkiàe/H ^soverkiar
SFX A erkiar arkiàelo/Q ^soverkiar
SFX A erkiar arkiàemi/I ^soverkiar
SFX A erkiar arkiài/LN ^soverkiar
SFX A erkiar arkiàimo/J ^soverkiar
SFX A erkiar arkiàimoni/K ^soverkiar
SFX A erkiar arkiàitu/M ^soverkiar
SFX A erkiar arkiào/H ^soverkiar
SFX A erkiar arkiàomi/I ^soverkiar
SFX A erkiar arkiàvami/I ^soverkiar
SFX A erkiar arkiàvelo/Q ^soverkiar
SFX A erkiar arkiàvemi/I ^soverkiar
SFX A erkiar arkiàvimo/J ^soverkiar
SFX A erkiar arkiàvimoni/K ^soverkiar
SFX A erkiar arkiàvitu/M ^soverkiar
SFX A erkiar arkiàvomi/I ^soverkiar
SFX A erkiar arkiè/FN ^soverkiar
SFX A erkiar arkièu/O ^soverkiar
SFX A erkiar arkié/FN ^soverkiar
SFX A erkiar arkiéa/HNP ^soverkiar
SFX A erkiar arkiéami/I ^soverkiar
SFX A erkiar arkiéau/O ^soverkiar
SFX A erkiar arkiée/H ^soverkiar
SFX A erkiar arkiéelo/Q ^soverkiar
SFX A erkiar arkiéemi/I ^soverkiar
SFX A erkiar arkiéi/LN ^soverkiar
SFX A erkiar arkiéimo/J ^soverkiar
SFX A erkiar arkiéimoni/K ^soverkiar
SFX A erkiar arkiéitu/M ^soverkiar
SFX A erkiar arkiémoni/K ^soverkiar
SFX A erkiar arkiéo/H ^soverkiar
SFX A erkiar arkiéomi/I ^soverkiar
SFX A erkiar arkiéu/O ^soverkiar
SFX A erkiar arkiévami/I ^soverkiar
SFX A erkiar arkiévelo/Q ^soverkiar
SFX A erkiar arkiévemi/I ^soverkiar
SFX A erkiar arkiévimo/J ^soverkiar
SFX A erkiar arkiévimoni/K ^soverkiar
SFX A erkiar arkiévitu/M ^soverkiar
SFX A erkiar arkiévomi/I ^soverkiar
SFX A erkiar arkon/J ^soverkiar
SFX A erkiar èrki/L ^soverkiar
SFX A erkiar èrkia/EFP ^soverkiar
SFX A erkiar èrkie/HP ^soverkiar
SFX A erkiar èrkielo/Q ^soverkiar
SFX A erkiar èrkiemi/I ^soverkiar
SFX A erkiar èrkio/H ^soverkiar
SFX A erkiar èrkiomi/I ^soverkiar
SFX A erkiar èrkitu/M ^soverkiar
SFX A erkolar arkola/EFP ^perkolar
SFX A erkolar arkolada/G ^perkolar
SFX A erkolar arkolade/G ^perkolar
SFX A erkolar arkoladi/G ^perkolar
SFX A erkolar arkolado/G ^perkolar
SFX A erkolar arkolando/EF ^perkolar
SFX A erkolar arkolar/EF ^perkolar
SFX A erkolar arkolaralo/Q ^perkolar
SFX A erkolar arkolarami/I ^perkolar
SFX A erkolar arkolaratu/M ^perkolar
SFX A erkolar arkolarave/PR ^perkolar
SFX A erkolar arkolaremo/J ^perkolar
SFX A erkolar arkolaren/J ^perkolar
SFX A erkolar arkolaresi/N ^perkolar
SFX A erkolar arkolaresiu/O ^perkolar
SFX A erkolar arkolarion/J ^perkolar
SFX A erkolar arkolarisen/J ^perkolar
SFX A erkolar arkolarision/J ^perkolar
SFX A erkolar arkolarisié/N ^perkolar
SFX A erkolar arkolarisiéu/O ^perkolar
SFX A erkolar arkolarison/J ^perkolar
SFX A erkolar arkolarié/N ^perkolar
SFX A erkolar arkolariéu/O ^perkolar
SFX A erkolar arkolaron/J ^perkolar
SFX A erkolar arkolarà/HLP ^perkolar
SFX A erkolar arkolaràe/P ^perkolar
SFX A erkolar arkolarè/H ^perkolar
SFX A erkolar arkolarèmi/I ^perkolar
SFX A erkolar arkolaré/N ^perkolar
SFX A erkolar arkolarémoni/K ^perkolar
SFX A erkolar arkolarésimo/J ^perkolar
SFX A erkolar arkolarésimoni/K ^perkolar
SFX A erkolar arkolaréu/O ^perkolar
SFX A erkolar arkolaría/HLP ^perkolar
SFX A erkolar arkolaríami/I ^perkolar
SFX A erkolar arkolaríatu/M ^perkolar
SFX A erkolar arkolaríe/HP ^perkolar
SFX A erkolar arkolaríelo/Q ^perkolar
SFX A erkolar arkolaríemi/I ^perkolar
SFX A erkolar arkolarò/H ^perkolar
SFX A erkolar arkolaròmi/I ^perkolar
SFX A erkolar arkolase/G ^perkolar
SFX A erkolar arkolasta/G ^perkolar
SFX A erkolar arkolaste/G ^perkolar
SFX A erkolar arkolasti/G ^perkolar
SFX A erkolar arkolasto/G ^perkolar
SFX A erkolar arkolava/HNP ^perkolar
SFX A erkolar arkolavau/O ^perkolar
SFX A erkolar arkolave/H ^perkolar
SFX A erkolar arkolavi/LN ^perkolar
SFX A erkolar arkolavo/H ^perkolar
SFX A erkolar arkole/GHP ^perkolar
SFX A erkolar arkolemo/J ^perkolar
SFX A erkolar arkolen/J ^perkolar
SFX A erkolar arkolendo/EF ^perkolar
SFX A erkolar arkolese/G ^perkolar
SFX A erkolar arkolesta/G ^perkolar
SFX A erkolar arkoleste/G ^perkolar
SFX A erkolar arkolesti/G ^perkolar
SFX A erkolar arkolesto/G ^perkolar
SFX A erkolar arkoleva/HNP ^perkolar
SFX A erkolar arkolevau/O ^perkolar
SFX A erkolar arkoleve/H ^perkolar
SFX A erkolar arkolevi/LN ^perkolar
SFX A erkolar arkolevo/H ^perkolar
SFX A erkolar arkoli/L ^perkolar
SFX A erkolar arkolion/J ^perkolar
SFX A erkolar arkolisen/J ^perkolar
SFX A erkolar arkolision/J ^perkolar
SFX A erkolar arkolison/J ^perkolar
SFX A erkolar arkoliven/J ^perkolar
SFX A erkolar arkolivion/J ^perkolar
SFX A erkolar arkolivié/N ^perkolar
SFX A erkolar arkoliviéu/O ^perkolar
SFX A erkolar arkolivon/J ^perkolar
SFX A erkolar arkolié/N ^perkolar
SFX A erkolar arkoliéu/O ^perkolar
SFX A erkolar arkolo/H ^perkolar
SFX A erkolar arkolon/J ^perkolar
SFX A erkolar arkolàa/HNP ^perkolar
SFX A erkolar arkolàami/I ^perkolar
SFX A erkolar arkolàau/O ^perkolar
SFX A erkolar arkolàe/H ^perkolar
SFX A erkolar arkolàelo/Q ^perkolar
SFX A erkolar arkolàemi/I ^perkolar
SFX A erkolar arkolài/LN ^perkolar
SFX A erkolar arkolàimo/J ^perkolar
SFX A erkolar arkolàimoni/K ^perkolar
SFX A erkolar arkolàitu/M ^perkolar
SFX A erkolar arkolào/H ^perkolar
SFX A erkolar arkolàomi/I ^perkolar
SFX A erkolar arkolàvami/I ^perkolar
SFX A erkolar arkolàvelo/Q ^perkolar
SFX A erkolar arkolàvemi/I ^perkolar
SFX A erkolar arkolàvimo/J ^perkolar
SFX A erkolar arkolàvimoni/K ^perkolar
SFX A erkolar arkolàvitu/M ^perkolar
SFX A erkolar arkolàvomi/I ^perkolar
SFX A erkolar arkolè/FN ^perkolar
SFX A erkolar arkolèu/O ^perkolar
SFX A erkolar arkolé/FN ^perkolar
SFX A erkolar arkoléa/HNP ^perkolar
SFX A erkolar arkoléami/I ^perkolar
SFX A erkolar arkoléau/O ^perkolar
SFX A erkolar arkolée/H ^perkolar
SFX A erkolar arkoléelo/Q ^perkolar
SFX A erkolar arkoléemi/I ^perkolar
SFX A erkolar arkoléi/LN ^perkolar
SFX A erkolar arkoléimo/J ^perkolar
SFX A erkolar arkoléimoni/K ^perkolar
SFX A erkolar arkoléitu/M ^perkolar
SFX A erkolar arkolémoni/K ^perkolar
SFX A erkolar arkoléo/H ^perkolar
SFX A erkolar arkoléomi/I ^perkolar
SFX A erkolar arkoléu/O ^perkolar
SFX A erkolar arkolévami/I ^perkolar
SFX A erkolar arkolévelo/Q ^perkolar
SFX A erkolar arkolévemi/I ^perkolar
SFX A erkolar arkolévimo/J ^perkolar
SFX A erkolar arkolévimoni/K ^perkolar
SFX A erkolar arkolévitu/M ^perkolar
SFX A erkolar arkolévomi/I ^perkolar
SFX A erkolar arkólelo/Q ^perkolar
SFX A erkolar arkólemi/I ^perkolar
SFX A erkolar arkólitu/M ^perkolar
SFX A erkolar arkólomi/I ^perkolar
SFX A erkotar arkotada/G ^perkotar
SFX A erkotar arkotade/G ^perkotar
SFX A erkotar arkotadi/G ^perkotar
SFX A erkotar arkotado/G ^perkotar
SFX A erkotar arkotando/EF ^perkotar
SFX A erkotar arkotar/EF ^perkotar
SFX A erkotar arkotaralo/Q ^perkotar
SFX A erkotar arkotarami/I ^perkotar
SFX A erkotar arkotaratu/M ^perkotar
SFX A erkotar arkotarave/PR ^perkotar
SFX A erkotar arkotaremo/J ^perkotar
SFX A erkotar arkotaren/J ^perkotar
SFX A erkotar arkotaresi/N ^perkotar
SFX A erkotar arkotaresiu/O ^perkotar
SFX A erkotar arkotarion/J ^perkotar
SFX A erkotar arkotarisen/J ^perkotar
SFX A erkotar arkotarision/J ^perkotar
SFX A erkotar arkotarisié/N ^perkotar
SFX A erkotar arkotarisiéu/O ^perkotar
SFX A erkotar arkotarison/J ^perkotar
SFX A erkotar arkotarié/N ^perkotar
SFX A erkotar arkotariéu/O ^perkotar
SFX A erkotar arkotaron/J ^perkotar
SFX A erkotar arkotarà/HLP ^perkotar
SFX A erkotar arkotaràe/P ^perkotar
SFX A erkotar arkotarè/H ^perkotar
SFX A erkotar arkotarèmi/I ^perkotar
SFX A erkotar arkotaré/N ^perkotar
SFX A erkotar arkotarémoni/K ^perkotar
SFX A erkotar arkotarésimo/J ^perkotar
SFX A erkotar arkotarésimoni/K ^perkotar
SFX A erkotar arkotaréu/O ^perkotar
SFX A erkotar arkotaría/HLP ^perkotar
SFX A erkotar arkotaríami/I ^perkotar
SFX A erkotar arkotaríatu/M ^perkotar
SFX A erkotar arkotaríe/HP ^perkotar
SFX A erkotar arkotaríelo/Q ^perkotar
SFX A erkotar arkotaríemi/I ^perkotar
SFX A erkotar arkotarò/H ^perkotar
SFX A erkotar arkotaròmi/I ^perkotar
SFX A erkotar arkotase/G ^perkotar
SFX A erkotar arkotasta/G ^perkotar
SFX A erkotar arkotaste/G ^perkotar
SFX A erkotar arkotasti/G ^perkotar
SFX A erkotar arkotasto/G ^perkotar
SFX A erkotar arkotava/HNP ^perkotar
SFX A erkotar arkotavau/O ^perkotar
SFX A erkotar arkotave/H ^perkotar
SFX A erkotar arkotavi/LN ^perkotar
SFX A erkotar arkotavo/H ^perkotar
SFX A erkotar arkotemo/J ^perkotar
SFX A erkotar arkoten/J ^perkotar
SFX A erkotar arkotendo/EF ^perkotar
SFX A erkotar arkotese/G ^perkotar
SFX A erkotar arkotesta/G ^perkotar
SFX A erkotar arkoteste/G ^perkotar
SFX A erkotar arkotesti/G ^perkotar
SFX A erkotar arkotesto/G ^perkotar
SFX A erkotar arkoteva/HNP ^perkotar
SFX A erkotar arkotevau/O ^perkotar
SFX A erkotar arkoteve/H ^perkotar
SFX A erkotar arkotevi/LN ^perkotar
SFX A erkotar arkotevo/H ^perkotar
SFX A erkotar arkotion/J ^perkotar
SFX A erkotar arkotisen/J ^perkotar
SFX A erkotar arkotision/J ^perkotar
SFX A erkotar arkotison/J ^perkotar
SFX A erkotar arkotiven/J ^perkotar
SFX A erkotar arkotivion/J ^perkotar
SFX A erkotar arkotivié/N ^perkotar
SFX A erkotar arkotiviéu/O ^perkotar
SFX A erkotar arkotivon/J ^perkotar
SFX A erkotar arkotié/N ^perkotar
SFX A erkotar arkotiéu/O ^perkotar
SFX A erkotar arkoton/J ^perkotar
SFX A erkotar arkotàa/HNP ^perkotar
SFX A erkotar arkotàami/I ^perkotar
SFX A erkotar arkotàau/O ^perkotar
SFX A erkotar arkotàe/H ^perkotar
SFX A erkotar arkotàelo/Q ^perkotar
SFX A erkotar arkotàemi/I ^perkotar
SFX A erkotar arkotài/LN ^perkotar
SFX A erkotar arkotàimo/J ^perkotar
SFX A erkotar arkotàimoni/K ^perkotar
SFX A erkotar arkotàitu/M ^perkotar
SFX A erkotar arkotào/H ^perkotar
SFX A erkotar arkotàomi/I ^perkotar
SFX A erkotar arkotàvami/I ^perkotar
SFX A erkotar arkotàvelo/Q ^perkotar
SFX A erkotar arkotàvemi/I ^perkotar
SFX A erkotar arkotàvimo/J ^perkotar
SFX A erkotar arkotàvimoni/K ^perkotar
SFX A erkotar arkotàvitu/M ^perkotar
SFX A erkotar arkotàvomi/I ^perkotar
SFX A erkotar arkotè/FN ^perkotar
SFX A erkotar arkotèu/O ^perkotar
SFX A erkotar arkoté/FN ^perkotar
SFX A erkotar arkotéa/HNP ^perkotar
SFX A erkotar arkotéami/I ^perkotar
SFX A erkotar arkotéau/O ^perkotar
SFX A erkotar arkotée/H ^perkotar
SFX A erkotar arkotéelo/Q ^perkotar
SFX A erkotar arkotéemi/I ^perkotar
SFX A erkotar arkotéi/LN ^perkotar
SFX A erkotar arkotéimo/J ^perkotar
SFX A erkotar arkotéimoni/K ^perkotar
SFX A erkotar arkotéitu/M ^perkotar
SFX A erkotar arkotémoni/K ^perkotar
SFX A erkotar arkotéo/H ^perkotar
SFX A erkotar arkotéomi/I ^perkotar
SFX A erkotar arkotéu/O ^perkotar
SFX A erkotar arkotévami/I ^perkotar
SFX A erkotar arkotévelo/Q ^perkotar
SFX A erkotar arkotévemi/I ^perkotar
SFX A erkotar arkotévimo/J ^perkotar
SFX A erkotar arkotévimoni/K ^perkotar
SFX A erkotar arkotévitu/M ^perkotar
SFX A erkotar arkotévomi/I ^perkotar
SFX A erkotar arkòta/EFP ^perkotar
SFX A erkotar arkòte/GHP ^perkotar
SFX A erkotar arkòtelo/Q ^perkotar
SFX A erkotar arkòtemi/I ^perkotar
SFX A erkotar arkòti/L ^perkotar
SFX A erkotar arkòtitu/M ^perkotar
SFX A erkotar arkòto/H ^perkotar
SFX A erkotar arkòtomi/I ^perkotar
SFX A erkuerar arkuerada/G ^interkuerar
SFX A erkuerar arkuerade/G ^interkuerar
SFX A erkuerar arkueradi/G ^interkuerar
SFX A erkuerar arkuerado/G ^interkuerar
SFX A erkuerar arkuerando/EF ^interkuerar
SFX A erkuerar arkuerar/EF ^interkuerar
SFX A erkuerar arkueraralo/Q ^interkuerar
SFX A erkuerar arkuerarami/I ^interkuerar
SFX A erkuerar arkueraratu/M ^interkuerar
SFX A erkuerar arkuerarave/PR ^interkuerar
SFX A erkuerar arkueraremo/J ^interkuerar
SFX A erkuerar arkueraren/J ^interkuerar
SFX A erkuerar arkueraresi/N ^interkuerar
SFX A erkuerar arkueraresiu/O ^interkuerar
SFX A erkuerar arkuerarion/J ^interkuerar
SFX A erkuerar arkuerarisen/J ^interkuerar
SFX A erkuerar arkuerarision/J ^interkuerar
SFX A erkuerar arkuerarisié/N ^interkuerar
SFX A erkuerar arkuerarisiéu/O ^interkuerar
SFX A erkuerar arkuerarison/J ^interkuerar
SFX A erkuerar arkuerarié/N ^interkuerar
SFX A erkuerar arkuerariéu/O ^interkuerar
SFX A erkuerar arkueraron/J ^interkuerar
SFX A erkuerar arkuerarà/HLP ^interkuerar
SFX A erkuerar arkueraràe/P ^interkuerar
SFX A erkuerar arkuerarè/H ^interkuerar
SFX A erkuerar arkuerarèmi/I ^interkuerar
SFX A erkuerar arkueraré/N ^interkuerar
SFX A erkuerar arkuerarémoni/K ^interkuerar
SFX A erkuerar arkuerarésimo/J ^interkuerar
SFX A erkuerar arkuerarésimoni/K ^interkuerar
SFX A erkuerar arkueraréu/O ^interkuerar
SFX A erkuerar arkueraría/HLP ^interkuerar
SFX A erkuerar arkueraríami/I ^interkuerar
SFX A erkuerar arkueraríatu/M ^interkuerar
SFX A erkuerar arkueraríe/HP ^interkuerar
SFX A erkuerar arkueraríelo/Q ^interkuerar
SFX A erkuerar arkueraríemi/I ^interkuerar
SFX A erkuerar arkuerarò/H ^interkuerar
SFX A erkuerar arkueraròmi/I ^interkuerar
SFX A erkuerar arkuerase/G ^interkuerar
SFX A erkuerar arkuerasta/G ^interkuerar
SFX A erkuerar arkueraste/G ^interkuerar
SFX A erkuerar arkuerasti/G ^interkuerar
SFX A erkuerar arkuerasto/G ^interkuerar
SFX A erkuerar arkuerava/HNP ^interkuerar
SFX A erkuerar arkueravau/O ^interkuerar
SFX A erkuerar arkuerave/H ^interkuerar
SFX A erkuerar arkueravi/LN ^interkuerar
SFX A erkuerar arkueravo/H ^interkuerar
SFX A erkuerar arkueremo/J ^interkuerar
SFX A erkuerar arkueren/J ^interkuerar
SFX A erkuerar arkuerendo/EF ^interkuerar
SFX A erkuerar arkuereralo/Q ^interkuerar
SFX A erkuerar arkuererami/I ^interkuerar
SFX A erkuerar arkuereratu/M ^interkuerar
SFX A erkuerar arkuererave/PR ^interkuerar
SFX A erkuerar arkuereremo/J ^interkuerar
SFX A erkuerar arkuereren/J ^interkuerar
SFX A erkuerar arkuereresi/N ^interkuerar
SFX A erkuerar arkuereresiu/O ^interkuerar
SFX A erkuerar arkuererion/J ^interkuerar
SFX A erkuerar arkuererisen/J ^interkuerar
SFX A erkuerar arkuererision/J ^interkuerar
SFX A erkuerar arkuererisié/N ^interkuerar
SFX A erkuerar arkuererisiéu/O ^interkuerar
SFX A erkuerar arkuererison/J ^interkuerar
SFX A erkuerar arkuererié/N ^interkuerar
SFX A erkuerar arkuereriéu/O ^interkuerar
SFX A erkuerar arkuereron/J ^interkuerar
SFX A erkuerar arkuererà/HLP ^interkuerar
SFX A erkuerar arkuereràe/P ^interkuerar
SFX A erkuerar arkuererè/H ^interkuerar
SFX A erkuerar arkuererèmi/I ^interkuerar
SFX A erkuerar arkuereré/N ^interkuerar
SFX A erkuerar arkuererémoni/K ^interkuerar
SFX A erkuerar arkuererésimo/J ^interkuerar
SFX A erkuerar arkuererésimoni/K ^interkuerar
SFX A erkuerar arkuereréu/O ^interkuerar
SFX A erkuerar arkuerería/HLP ^interkuerar
SFX A erkuerar arkuereríami/I ^interkuerar
SFX A erkuerar arkuereríatu/M ^interkuerar
SFX A erkuerar arkuereríe/HP ^interkuerar
SFX A erkuerar arkuereríelo/Q ^interkuerar
SFX A erkuerar arkuereríemi/I ^interkuerar
SFX A erkuerar arkuererò/H ^interkuerar
SFX A erkuerar arkuereròmi/I ^interkuerar
SFX A erkuerar arkuerese/G ^interkuerar
SFX A erkuerar arkueresta/G ^interkuerar
SFX A erkuerar arkuereste/G ^interkuerar
SFX A erkuerar arkueresti/G ^interkuerar
SFX A erkuerar arkueresto/G ^interkuerar
SFX A erkuerar arkuereva/HNP ^interkuerar
SFX A erkuerar arkuerevau/O ^interkuerar
SFX A erkuerar arkuereve/H ^interkuerar
SFX A erkuerar arkuerevi/LN ^interkuerar
SFX A erkuerar arkuerevo/H ^interkuerar
SFX A erkuerar arkuerion/J ^interkuerar
SFX A erkuerar arkuerisen/J ^interkuerar
SFX A erkuerar arkuerision/J ^interkuerar
SFX A erkuerar arkuerison/J ^interkuerar
SFX A erkuerar arkueriven/J ^interkuerar
SFX A erkuerar arkuerivion/J ^interkuerar
SFX A erkuerar arkuerivié/N ^interkuerar
SFX A erkuerar arkueriviéu/O ^interkuerar
SFX A erkuerar arkuerivon/J ^interkuerar
SFX A erkuerar arkuerié/N ^interkuerar
SFX A erkuerar arkueriéu/O ^interkuerar
SFX A erkuerar arkueron/J ^interkuerar
SFX A erkuerar arkueràa/HNP ^interkuerar
SFX A erkuerar arkueràami/I ^interkuerar
SFX A erkuerar arkueràau/O ^interkuerar
SFX A erkuerar arkueràe/H ^interkuerar
SFX A erkuerar arkueràelo/Q ^interkuerar
SFX A erkuerar arkueràemi/I ^interkuerar
SFX A erkuerar arkuerài/LN ^interkuerar
SFX A erkuerar arkueràimo/J ^interkuerar
SFX A erkuerar arkueràimoni/K ^interkuerar
SFX A erkuerar arkueràitu/M ^interkuerar
SFX A erkuerar arkuerào/H ^interkuerar
SFX A erkuerar arkueràomi/I ^interkuerar
SFX A erkuerar arkueràvami/I ^interkuerar
SFX A erkuerar arkueràvelo/Q ^interkuerar
SFX A erkuerar arkueràvemi/I ^interkuerar
SFX A erkuerar arkueràvimo/J ^interkuerar
SFX A erkuerar arkueràvimoni/K ^interkuerar
SFX A erkuerar arkueràvitu/M ^interkuerar
SFX A erkuerar arkueràvomi/I ^interkuerar
SFX A erkuerar arkuerè/FN ^interkuerar
SFX A erkuerar arkuerèu/O ^interkuerar
SFX A erkuerar arkueré/FN ^interkuerar
SFX A erkuerar arkueréa/HNP ^interkuerar
SFX A erkuerar arkueréami/I ^interkuerar
SFX A erkuerar arkueréau/O ^interkuerar
SFX A erkuerar arkuerée/H ^interkuerar
SFX A erkuerar arkueréelo/Q ^interkuerar
SFX A erkuerar arkueréemi/I ^interkuerar
SFX A erkuerar arkueréi/LN ^interkuerar
SFX A erkuerar arkueréimo/J ^interkuerar
SFX A erkuerar arkueréimoni/K ^interkuerar
SFX A erkuerar arkueréitu/M ^interkuerar
SFX A erkuerar arkuerémoni/K ^interkuerar
SFX A erkuerar arkueréo/H ^interkuerar
SFX A erkuerar arkueréomi/I ^interkuerar
SFX A erkuerar arkueréu/O ^interkuerar
SFX A erkuerar arkuerévami/I ^interkuerar
SFX A erkuerar arkuerévelo/Q ^interkuerar
SFX A erkuerar arkuerévemi/I ^interkuerar
SFX A erkuerar arkuerévimo/J ^interkuerar
SFX A erkuerar arkuerévimoni/K ^interkuerar
SFX A erkuerar arkuerévitu/M ^interkuerar
SFX A erkuerar arkuerévomi/I ^interkuerar
SFX A erkuerar arkuèra/EFP ^interkuerar
SFX A erkuerar arkuère/GHP ^interkuerar
SFX A erkuerar arkuèrelo/Q ^interkuerar
SFX A erkuerar arkuèremi/I ^interkuerar
SFX A erkuerar arkuèri/L ^interkuerar
SFX A erkuerar arkuèritu/M ^interkuerar
SFX A erkuerar arkuèro/H ^interkuerar
SFX A erkuerar arkuèromi/I ^interkuerar
SFX A erkuirar arkuira/EFP ^interkuirar
SFX A erkuirar arkuirada/G ^interkuirar
SFX A erkuirar arkuirade/G ^interkuirar
SFX A erkuirar arkuiradi/G ^interkuirar
SFX A erkuirar arkuirado/G ^interkuirar
SFX A erkuirar arkuirando/EF ^interkuirar
SFX A erkuirar arkuirar/EF ^interkuirar
SFX A erkuirar arkuiraralo/Q ^interkuirar
SFX A erkuirar arkuirarami/I ^interkuirar
SFX A erkuirar arkuiraratu/M ^interkuirar
SFX A erkuirar arkuirarave/PR ^interkuirar
SFX A erkuirar arkuiraremo/J ^interkuirar
SFX A erkuirar arkuiraren/J ^interkuirar
SFX A erkuirar arkuiraresi/N ^interkuirar
SFX A erkuirar arkuiraresiu/O ^interkuirar
SFX A erkuirar arkuirarion/J ^interkuirar
SFX A erkuirar arkuirarisen/J ^interkuirar
SFX A erkuirar arkuirarision/J ^interkuirar
SFX A erkuirar arkuirarisié/N ^interkuirar
SFX A erkuirar arkuirarisiéu/O ^interkuirar
SFX A erkuirar arkuirarison/J ^interkuirar
SFX A erkuirar arkuirarié/N ^interkuirar
SFX A erkuirar arkuirariéu/O ^interkuirar
SFX A erkuirar arkuiraron/J ^interkuirar
SFX A erkuirar arkuirarà/HLP ^interkuirar
SFX A erkuirar arkuiraràe/P ^interkuirar
SFX A erkuirar arkuirarè/H ^interkuirar
SFX A erkuirar arkuirarèmi/I ^interkuirar
SFX A erkuirar arkuiraré/N ^interkuirar
SFX A erkuirar arkuirarémoni/K ^interkuirar
SFX A erkuirar arkuirarésimo/J ^interkuirar
SFX A erkuirar arkuirarésimoni/K ^interkuirar
SFX A erkuirar arkuiraréu/O ^interkuirar
SFX A erkuirar arkuiraría/HLP ^interkuirar
SFX A erkuirar arkuiraríami/I ^interkuirar
SFX A erkuirar arkuiraríatu/M ^interkuirar
SFX A erkuirar arkuiraríe/HP ^interkuirar
SFX A erkuirar arkuiraríelo/Q ^interkuirar
SFX A erkuirar arkuiraríemi/I ^interkuirar
SFX A erkuirar arkuirarò/H ^interkuirar
SFX A erkuirar arkuiraròmi/I ^interkuirar
SFX A erkuirar arkuirase/G ^interkuirar
SFX A erkuirar arkuirasta/G ^interkuirar
SFX A erkuirar arkuiraste/G ^interkuirar
SFX A erkuirar arkuirasti/G ^interkuirar
SFX A erkuirar arkuirasto/G ^interkuirar
SFX A erkuirar arkuirava/HNP ^interkuirar
SFX A erkuirar arkuiravau/O ^interkuirar
SFX A erkuirar arkuirave/H ^interkuirar
SFX A erkuirar arkuiravi/LN ^interkuirar
SFX A erkuirar arkuiravo/H ^interkuirar
SFX A erkuirar arkuire/GHP ^interkuirar
SFX A erkuirar arkuiremo/J ^interkuirar
SFX A erkuirar arkuiren/J ^interkuirar
SFX A erkuirar arkuirendo/EF ^interkuirar
SFX A erkuirar arkuirese/G ^interkuirar
SFX A erkuirar arkuiresta/G ^interkuirar
SFX A erkuirar arkuireste/G ^interkuirar
SFX A erkuirar arkuiresti/G ^interkuirar
SFX A erkuirar arkuiresto/G ^interkuirar
SFX A erkuirar arkuireva/HNP ^interkuirar
SFX A erkuirar arkuirevau/O ^interkuirar
SFX A erkuirar arkuireve/H ^interkuirar
SFX A erkuirar arkuirevi/LN ^interkuirar
SFX A erkuirar arkuirevo/H ^interkuirar
SFX A erkuirar arkuiri/L ^interkuirar
SFX A erkuirar arkuirion/J ^interkuirar
SFX A erkuirar arkuirisen/J ^interkuirar
SFX A erkuirar arkuirision/J ^interkuirar
SFX A erkuirar arkuirison/J ^interkuirar
SFX A erkuirar arkuiriven/J ^interkuirar
SFX A erkuirar arkuirivion/J ^interkuirar
SFX A erkuirar arkuirivié/N ^interkuirar
SFX A erkuirar arkuiriviéu/O ^interkuirar
SFX A erkuirar arkuirivon/J ^interkuirar
SFX A erkuirar arkuirié/N ^interkuirar
SFX A erkuirar arkuiriéu/O ^interkuirar
SFX A erkuirar arkuiro/H ^interkuirar
SFX A erkuirar arkuiron/J ^interkuirar
SFX A erkuirar arkuiràa/HNP ^interkuirar
SFX A erkuirar arkuiràami/I ^interkuirar
SFX A erkuirar arkuiràau/O ^interkuirar
SFX A erkuirar arkuiràe/H ^interkuirar
SFX A erkuirar arkuiràelo/Q ^interkuirar
SFX A erkuirar arkuiràemi/I ^interkuirar
SFX A erkuirar arkuirài/LN ^interkuirar
SFX A erkuirar arkuiràimo/J ^interkuirar
SFX A erkuirar arkuiràimoni/K ^interkuirar
SFX A erkuirar arkuiràitu/M ^interkuirar
SFX A erkuirar arkuirào/H ^interkuirar
SFX A erkuirar arkuiràomi/I ^interkuirar
SFX A erkuirar arkuiràvami/I ^interkuirar
SFX A erkuirar arkuiràvelo/Q ^interkuirar
SFX A erkuirar arkuiràvemi/I ^interkuirar
SFX A erkuirar arkuiràvimo/J ^interkuirar
SFX A erkuirar arkuiràvimoni/K ^interkuirar
SFX A erkuirar arkuiràvitu/M ^interkuirar
SFX A erkuirar arkuiràvomi/I ^interkuirar
SFX A erkuirar arkuirè/FN ^interkuirar
SFX A erkuirar arkuirèu/O ^interkuirar
SFX A erkuirar arkuiré/FN ^interkuirar
SFX A erkuirar arkuiréa/HNP ^interkuirar
SFX A erkuirar arkuiréami/I ^interkuirar
SFX A erkuirar arkuiréau/O ^interkuirar
SFX A erkuirar arkuirée/H ^interkuirar
SFX A erkuirar arkuiréelo/Q ^interkuirar
SFX A erkuirar arkuiréemi/I ^interkuirar
SFX A erkuirar arkuiréi/LN ^interkuirar
SFX A erkuirar arkuiréimo/J ^interkuirar
SFX A erkuirar arkuiréimoni/K ^interkuirar
SFX A erkuirar arkuiréitu/M ^interkuirar
SFX A erkuirar arkuirémoni/K ^interkuirar
SFX A erkuirar arkuiréo/H ^interkuirar
SFX A erkuirar arkuiréomi/I ^interkuirar
SFX A erkuirar arkuiréu/O ^interkuirar
SFX A erkuirar arkuirévami/I ^interkuirar
SFX A erkuirar arkuirévelo/Q ^interkuirar
SFX A erkuirar arkuirévemi/I ^interkuirar
SFX A erkuirar arkuirévimo/J ^interkuirar
SFX A erkuirar arkuirévimoni/K ^interkuirar
SFX A erkuirar arkuirévitu/M ^interkuirar
SFX A erkuirar arkuirévomi/I ^interkuirar
SFX A erkuirar arkuírelo/Q ^interkuirar
SFX A erkuirar arkuíremi/I ^interkuirar
SFX A erkuirar arkuíritu/M ^interkuirar
SFX A erkuirar arkuíromi/I ^interkuirar
SFX A erkórer arkoraralo/Q ^perkórer
SFX A erkórer arkorarami/I ^perkórer
SFX A erkórer arkoraratu/M ^perkórer
SFX A erkórer arkorarave/PR ^perkórer
SFX A erkórer arkoraremo/J ^perkórer
SFX A erkórer arkoraren/J ^perkórer
SFX A erkórer arkoraresi/N ^perkórer
SFX A erkórer arkoraresiu/O ^perkórer
SFX A erkórer arkorarimo/J ^perkórer
SFX A erkórer arkorarion/J ^perkórer
SFX A erkórer arkorarisen/J ^perkórer
SFX A erkórer arkorarision/J ^perkórer
SFX A erkórer arkorarisié/N ^perkórer
SFX A erkórer arkorarisiéu/O ^perkórer
SFX A erkórer arkorarison/J ^perkórer
SFX A erkórer arkorarié/N ^perkórer
SFX A erkórer arkorariéu/O ^perkórer
SFX A erkórer arkoraron/J ^perkórer
SFX A erkórer arkorarà/HLP ^perkórer
SFX A erkórer arkoraràe/P ^perkórer
SFX A erkórer arkorarè/H ^perkórer
SFX A erkórer arkorarèmi/I ^perkórer
SFX A erkórer arkoraré/N ^perkórer
SFX A erkórer arkorarémoni/K ^perkórer
SFX A erkórer arkorarésimo/J ^perkórer
SFX A erkórer arkorarésimoni/K ^perkórer
SFX A erkórer arkoraréu/O ^perkórer
SFX A erkórer arkorarí/N ^perkórer
SFX A erkórer arkoraría/HLP ^perkórer
SFX A erkórer arkoraríami/I ^perkórer
SFX A erkórer arkoraríatu/M ^perkórer
SFX A erkórer arkoraríe/HP ^perkórer
SFX A erkórer arkoraríelo/Q ^perkórer
SFX A erkórer arkoraríemi/I ^perkórer
SFX A erkórer arkorarímoni/K ^perkórer
SFX A erkórer arkoraríu/O ^perkórer
SFX A erkórer arkorarò/H ^perkórer
SFX A erkórer arkoraròmi/I ^perkórer
SFX A erkórer arkore/GHP ^perkórer
SFX A erkórer arkoremo/J ^perkórer
SFX A erkórer arkoren/J ^perkórer
SFX A erkórer arkorendo/EF ^perkórer
SFX A erkórer arkorese/G ^perkórer
SFX A erkórer arkoresta/G ^perkórer
SFX A erkórer arkoreste/G ^perkórer
SFX A erkórer arkoresti/G ^perkórer
SFX A erkórer arkoresto/G ^perkórer
SFX A erkórer arkoreva/HNP ^perkórer
SFX A erkórer arkorevau/O ^perkórer
SFX A erkórer arkoreve/H ^perkórer
SFX A erkórer arkorevi/LN ^perkórer
SFX A erkórer arkorevo/H ^perkórer
SFX A erkórer arkori/EFL ^perkórer
SFX A erkórer arkorimo/J ^perkórer
SFX A erkórer arkorion/J ^perkórer
SFX A erkórer arkorisen/J ^perkórer
SFX A erkórer arkorision/J ^perkórer
SFX A erkórer arkorison/J ^perkórer
SFX A erkórer arkoriven/J ^perkórer
SFX A erkórer arkorivion/J ^perkórer
SFX A erkórer arkorivié/N ^perkórer
SFX A erkórer arkoriviéu/O ^perkórer
SFX A erkórer arkorivon/J ^perkórer
SFX A erkórer arkorié/N ^perkórer
SFX A erkórer arkoriéu/O ^perkórer
SFX A erkórer arkoro/H ^perkórer
SFX A erkórer arkoron/J ^perkórer
SFX A erkórer arkorso/G ^perkórer
SFX A erkórer arkoruda/G ^perkórer
SFX A erkórer arkorude/G ^perkórer
SFX A erkórer arkorudi/G ^perkórer
SFX A erkórer arkorudo/G ^perkórer
SFX A erkórer arkoré/FN ^perkórer
SFX A erkórer arkoréa/HNP ^perkórer
SFX A erkórer arkoréami/I ^perkórer
SFX A erkórer arkoréau/O ^perkórer
SFX A erkórer arkorée/H ^perkórer
SFX A erkórer arkoréelo/Q ^perkórer
SFX A erkórer arkoréemi/I ^perkórer
SFX A erkórer arkoréi/LN ^perkórer
SFX A erkórer arkoréimo/J ^perkórer
SFX A erkórer arkoréimoni/K ^perkórer
SFX A erkórer arkoréitu/M ^perkórer
SFX A erkórer arkorémoni/K ^perkórer
SFX A erkórer arkoréo/H ^perkórer
SFX A erkórer arkoréomi/I ^perkórer
SFX A erkórer arkoréu/O ^perkórer
SFX A erkórer arkorévami/I ^perkórer
SFX A erkórer arkorévelo/Q ^perkórer
SFX A erkórer arkorévemi/I ^perkórer
SFX A erkórer arkorévimo/J ^perkórer
SFX A erkórer arkorévimoni/K ^perkórer
SFX A erkórer arkorévitu/M ^perkórer
SFX A erkórer arkorévomi/I ^perkórer
SFX A erkórer arkorí/FN ^perkórer
SFX A erkórer arkorímoni/K ^perkórer
SFX A erkórer arkoríu/O ^perkórer
SFX A erkórer arkórar/EF ^perkórer
SFX A erkórer arkórelo/Q ^perkórer
SFX A erkórer arkóremi/I ^perkórer
SFX A erkórer arkóritu/M ^perkórer
SFX A erkórer arkóromi/I ^perkórer
SFX A erlar arlada/G [bp]erlar
SFX A erlar arlade/G [bp]erlar
SFX A erlar arladi/G [bp]erlar
SFX A erlar arlado/G [bp]erlar
SFX A erlar arlando/EF [bp]erlar
SFX A erlar arlar/EF [bp]erlar
SFX A erlar arlaralo/Q [bp]erlar
SFX A erlar arlarami/I [bp]erlar
SFX A erlar arlaratu/M [bp]erlar
SFX A erlar arlarave/PR [bp]erlar
SFX A erlar arlaremo/J [bp]erlar
SFX A erlar arlaren/J [bp]erlar
SFX A erlar arlaresi/N [bp]erlar
SFX A erlar arlaresiu/O [bp]erlar
SFX A erlar arlarion/J [bp]erlar
SFX A erlar arlarisen/J [bp]erlar
SFX A erlar arlarision/J [bp]erlar
SFX A erlar arlarisié/N [bp]erlar
SFX A erlar arlarisiéu/O [bp]erlar
SFX A erlar arlarison/J [bp]erlar
SFX A erlar arlarié/N [bp]erlar
SFX A erlar arlariéu/O [bp]erlar
SFX A erlar arlaron/J [bp]erlar
SFX A erlar arlarà/HLP [bp]erlar
SFX A erlar arlaràe/P [bp]erlar
SFX A erlar arlarè/H [bp]erlar
SFX A erlar arlarèmi/I [bp]erlar
SFX A erlar arlaré/N [bp]erlar
SFX A erlar arlarémoni/K [bp]erlar
SFX A erlar arlarésimo/J [bp]erlar
SFX A erlar arlarésimoni/K [bp]erlar
SFX A erlar arlaréu/O [bp]erlar
SFX A erlar arlaría/HLP [bp]erlar
SFX A erlar arlaríami/I [bp]erlar
SFX A erlar arlaríatu/M [bp]erlar
SFX A erlar arlaríe/HP [bp]erlar
SFX A erlar arlaríelo/Q [bp]erlar
SFX A erlar arlaríemi/I [bp]erlar
SFX A erlar arlarò/H [bp]erlar
SFX A erlar arlaròmi/I [bp]erlar
SFX A erlar arlase/G [bp]erlar
SFX A erlar arlasta/G [bp]erlar
SFX A erlar arlaste/G [bp]erlar
SFX A erlar arlasti/G [bp]erlar
SFX A erlar arlasto/G [bp]erlar
SFX A erlar arlava/HNP [bp]erlar
SFX A erlar arlavau/O [bp]erlar
SFX A erlar arlave/H [bp]erlar
SFX A erlar arlavi/LN [bp]erlar
SFX A erlar arlavo/H [bp]erlar
SFX A erlar arlemo/J [bp]erlar
SFX A erlar arlen/J [bp]erlar
SFX A erlar arlendo/EF [bp]erlar
SFX A erlar arlese/G [bp]erlar
SFX A erlar arlesta/G [bp]erlar
SFX A erlar arleste/G [bp]erlar
SFX A erlar arlesti/G [bp]erlar
SFX A erlar arlesto/G [bp]erlar
SFX A erlar arleva/HNP [bp]erlar
SFX A erlar arlevau/O [bp]erlar
SFX A erlar arleve/H [bp]erlar
SFX A erlar arlevi/LN [bp]erlar
SFX A erlar arlevo/H [bp]erlar
SFX A erlar arlion/J [bp]erlar
SFX A erlar arlisen/J [bp]erlar
SFX A erlar arlision/J [bp]erlar
SFX A erlar arlison/J [bp]erlar
SFX A erlar arliven/J [bp]erlar
SFX A erlar arlivion/J [bp]erlar
SFX A erlar arlivié/N [bp]erlar
SFX A erlar arliviéu/O [bp]erlar
SFX A erlar arlivon/J [bp]erlar
SFX A erlar arlié/N [bp]erlar
SFX A erlar arliéu/O [bp]erlar
SFX A erlar arlon/J [bp]erlar
SFX A erlar arlàa/HNP [bp]erlar
SFX A erlar arlàami/I [bp]erlar
SFX A erlar arlàau/O [bp]erlar
SFX A erlar arlàe/H [bp]erlar
SFX A erlar arlàelo/Q [bp]erlar
SFX A erlar arlàemi/I [bp]erlar
SFX A erlar arlài/LN [bp]erlar
SFX A erlar arlàimo/J [bp]erlar
SFX A erlar arlàimoni/K [bp]erlar
SFX A erlar arlàitu/M [bp]erlar
SFX A erlar arlào/H [bp]erlar
SFX A erlar arlàomi/I [bp]erlar
SFX A erlar arlàvami/I [bp]erlar
SFX A erlar arlàvelo/Q [bp]erlar
SFX A erlar arlàvemi/I [bp]erlar
SFX A erlar arlàvimo/J [bp]erlar
SFX A erlar arlàvimoni/K [bp]erlar
SFX A erlar arlàvitu/M [bp]erlar
SFX A erlar arlàvomi/I [bp]erlar
SFX A erlar arlè/FN [bp]erlar
SFX A erlar arlèu/O [bp]erlar
SFX A erlar arlé/FN [bp]erlar
SFX A erlar arléa/HNP [bp]erlar
SFX A erlar arléami/I [bp]erlar
SFX A erlar arléau/O [bp]erlar
SFX A erlar arlée/H [bp]erlar
SFX A erlar arléelo/Q [bp]erlar
SFX A erlar arléemi/I [bp]erlar
SFX A erlar arléi/LN [bp]erlar
SFX A erlar arléimo/J [bp]erlar
SFX A erlar arléimoni/K [bp]erlar
SFX A erlar arléitu/M [bp]erlar
SFX A erlar arlémoni/K [bp]erlar
SFX A erlar arléo/H [bp]erlar
SFX A erlar arléomi/I [bp]erlar
SFX A erlar arléu/O [bp]erlar
SFX A erlar arlévami/I [bp]erlar
SFX A erlar arlévelo/Q [bp]erlar
SFX A erlar arlévemi/I [bp]erlar
SFX A erlar arlévimo/J [bp]erlar
SFX A erlar arlévimoni/K [bp]erlar
SFX A erlar arlévitu/M [bp]erlar
SFX A erlar arlévomi/I [bp]erlar
SFX A erlar èrla/EFP [bp]erlar
SFX A erlar èrle/GHP [bp]erlar
SFX A erlar èrlelo/Q [bp]erlar
SFX A erlar èrlemi/I [bp]erlar
SFX A erlar èrli/L [bp]erlar
SFX A erlar èrlitu/M [bp]erlar
SFX A erlar èrlo/H [bp]erlar
SFX A erlar èrlomi/I [bp]erlar
SFX A erlefar arlefada/G ^xberlefar
SFX A erlefar arlefade/G ^xberlefar
SFX A erlefar arlefadi/G ^xberlefar
SFX A erlefar arlefado/G ^xberlefar
SFX A erlefar arlefando/EF ^xberlefar
SFX A erlefar arlefar/EF ^xberlefar
SFX A erlefar arlefaralo/Q ^xberlefar
SFX A erlefar arlefarami/I ^xberlefar
SFX A erlefar arlefaratu/M ^xberlefar
SFX A erlefar arlefarave/PR ^xberlefar
SFX A erlefar arlefaremo/J ^xberlefar
SFX A erlefar arlefaren/J ^xberlefar
SFX A erlefar arlefaresi/N ^xberlefar
SFX A erlefar arlefaresiu/O ^xberlefar
SFX A erlefar arlefarion/J ^xberlefar
SFX A erlefar arlefarisen/J ^xberlefar
SFX A erlefar arlefarision/J ^xberlefar
SFX A erlefar arlefarisié/N ^xberlefar
SFX A erlefar arlefarisiéu/O ^xberlefar
SFX A erlefar arlefarison/J ^xberlefar
SFX A erlefar arlefarié/N ^xberlefar
SFX A erlefar arlefariéu/O ^xberlefar
SFX A erlefar arlefaron/J ^xberlefar
SFX A erlefar arlefarà/HLP ^xberlefar
SFX A erlefar arlefaràe/P ^xberlefar
SFX A erlefar arlefarè/H ^xberlefar
SFX A erlefar arlefarèmi/I ^xberlefar
SFX A erlefar arlefaré/N ^xberlefar
SFX A erlefar arlefarémoni/K ^xberlefar
SFX A erlefar arlefarésimo/J ^xberlefar
SFX A erlefar arlefarésimoni/K ^xberlefar
SFX A erlefar arlefaréu/O ^xberlefar
SFX A erlefar arlefaría/HLP ^xberlefar
SFX A erlefar arlefaríami/I ^xberlefar
SFX A erlefar arlefaríatu/M ^xberlefar
SFX A erlefar arlefaríe/HP ^xberlefar
SFX A erlefar arlefaríelo/Q ^xberlefar
SFX A erlefar arlefaríemi/I ^xberlefar
SFX A erlefar arlefarò/H ^xberlefar
SFX A erlefar arlefaròmi/I ^xberlefar
SFX A erlefar arlefase/G ^xberlefar
SFX A erlefar arlefasta/G ^xberlefar
SFX A erlefar arlefaste/G ^xberlefar
SFX A erlefar arlefasti/G ^xberlefar
SFX A erlefar arlefasto/G ^xberlefar
SFX A erlefar arlefava/HNP ^xberlefar
SFX A erlefar arlefavau/O ^xberlefar
SFX A erlefar arlefave/H ^xberlefar
SFX A erlefar arlefavi/LN ^xberlefar
SFX A erlefar arlefavo/H ^xberlefar
SFX A erlefar arlefemo/J ^xberlefar
SFX A erlefar arlefen/J ^xberlefar
SFX A erlefar arlefendo/EF ^xberlefar
SFX A erlefar arlefese/G ^xberlefar
SFX A erlefar arlefesta/G ^xberlefar
SFX A erlefar arlefeste/G ^xberlefar
SFX A erlefar arlefesti/G ^xberlefar
SFX A erlefar arlefesto/G ^xberlefar
SFX A erlefar arlefeva/HNP ^xberlefar
SFX A erlefar arlefevau/O ^xberlefar
SFX A erlefar arlefeve/H ^xberlefar
SFX A erlefar arlefevi/LN ^xberlefar
SFX A erlefar arlefevo/H ^xberlefar
SFX A erlefar arlefion/J ^xberlefar
SFX A erlefar arlefisen/J ^xberlefar
SFX A erlefar arlefision/J ^xberlefar
SFX A erlefar arlefison/J ^xberlefar
SFX A erlefar arlefiven/J ^xberlefar
SFX A erlefar arlefivion/J ^xberlefar
SFX A erlefar arlefivié/N ^xberlefar
SFX A erlefar arlefiviéu/O ^xberlefar
SFX A erlefar arlefivon/J ^xberlefar
SFX A erlefar arlefié/N ^xberlefar
SFX A erlefar arlefiéu/O ^xberlefar
SFX A erlefar arlefon/J ^xberlefar
SFX A erlefar arlefàa/HNP ^xberlefar
SFX A erlefar arlefàami/I ^xberlefar
SFX A erlefar arlefàau/O ^xberlefar
SFX A erlefar arlefàe/H ^xberlefar
SFX A erlefar arlefàelo/Q ^xberlefar
SFX A erlefar arlefàemi/I ^xberlefar
SFX A erlefar arlefài/LN ^xberlefar
SFX A erlefar arlefàimo/J ^xberlefar
SFX A erlefar arlefàimoni/K ^xberlefar
SFX A erlefar arlefàitu/M ^xberlefar
SFX A erlefar arlefào/H ^xberlefar
SFX A erlefar arlefàomi/I ^xberlefar
SFX A erlefar arlefàvami/I ^xberlefar
SFX A erlefar arlefàvelo/Q ^xberlefar
SFX A erlefar arlefàvemi/I ^xberlefar
SFX A erlefar arlefàvimo/J ^xberlefar
SFX A erlefar arlefàvimoni/K ^xberlefar
SFX A erlefar arlefàvitu/M ^xberlefar
SFX A erlefar arlefàvomi/I ^xberlefar
SFX A erlefar arlefè/FN ^xberlefar
SFX A erlefar arlefèu/O ^xberlefar
SFX A erlefar arlefé/FN ^xberlefar
SFX A erlefar arleféa/HNP ^xberlefar
SFX A erlefar arleféami/I ^xberlefar
SFX A erlefar arleféau/O ^xberlefar
SFX A erlefar arlefée/H ^xberlefar
SFX A erlefar arleféelo/Q ^xberlefar
SFX A erlefar arleféemi/I ^xberlefar
SFX A erlefar arleféi/LN ^xberlefar
SFX A erlefar arleféimo/J ^xberlefar
SFX A erlefar arleféimoni/K ^xberlefar
SFX A erlefar arleféitu/M ^xberlefar
SFX A erlefar arlefémoni/K ^xberlefar
SFX A erlefar arleféo/H ^xberlefar
SFX A erlefar arleféomi/I ^xberlefar
SFX A erlefar arleféu/O ^xberlefar
SFX A erlefar arlefévami/I ^xberlefar
SFX A erlefar arlefévelo/Q ^xberlefar
SFX A erlefar arlefévemi/I ^xberlefar
SFX A erlefar arlefévimo/J ^xberlefar
SFX A erlefar arlefévimoni/K ^xberlefar
SFX A erlefar arlefévitu/M ^xberlefar
SFX A erlefar arlefévomi/I ^xberlefar
SFX A erlefar arlèfa/EFP ^xberlefar
SFX A erlefar arlèfe/GHP ^xberlefar
SFX A erlefar arlèfelo/Q ^xberlefar
SFX A erlefar arlèfemi/I ^xberlefar
SFX A erlefar arlèfi/L ^xberlefar
SFX A erlefar arlèfitu/M ^xberlefar
SFX A erlefar arlèfo/H ^xberlefar
SFX A erlefar arlèfomi/I ^xberlefar
SFX A erletar arleta/EFP perletar
SFX A erletar arletada/G perletar
SFX A erletar arletade/G perletar
SFX A erletar arletadi/G perletar
SFX A erletar arletado/G perletar
SFX A erletar arletando/EF perletar
SFX A erletar arletar/EF perletar
SFX A erletar arletaralo/Q perletar
SFX A erletar arletarami/I perletar
SFX A erletar arletaratu/M perletar
SFX A erletar arletarave/PR perletar
SFX A erletar arletaremo/J perletar
SFX A erletar arletaren/J perletar
SFX A erletar arletaresi/N perletar
SFX A erletar arletaresiu/O perletar
SFX A erletar arletarion/J perletar
SFX A erletar arletarisen/J perletar
SFX A erletar arletarision/J perletar
SFX A erletar arletarisié/N perletar
SFX A erletar arletarisiéu/O perletar
SFX A erletar arletarison/J perletar
SFX A erletar arletarié/N perletar
SFX A erletar arletariéu/O perletar
SFX A erletar arletaron/J perletar
SFX A erletar arletarà/HLP perletar
SFX A erletar arletaràe/P perletar
SFX A erletar arletarè/H perletar
SFX A erletar arletarèmi/I perletar
SFX A erletar arletaré/N perletar
SFX A erletar arletarémoni/K perletar
SFX A erletar arletarésimo/J perletar
SFX A erletar arletarésimoni/K perletar
SFX A erletar arletaréu/O perletar
SFX A erletar arletaría/HLP perletar
SFX A erletar arletaríami/I perletar
SFX A erletar arletaríatu/M perletar
SFX A erletar arletaríe/HP perletar
SFX A erletar arletaríelo/Q perletar
SFX A erletar arletaríemi/I perletar
SFX A erletar arletarò/H perletar
SFX A erletar arletaròmi/I perletar
SFX A erletar arletase/G perletar
SFX A erletar arletasta/G perletar
SFX A erletar arletaste/G perletar
SFX A erletar arletasti/G perletar
SFX A erletar arletasto/G perletar
SFX A erletar arletava/HNP perletar
SFX A erletar arletavau/O perletar
SFX A erletar arletave/H perletar
SFX A erletar arletavi/LN perletar
SFX A erletar arletavo/H perletar
SFX A erletar arlete/GHP perletar
SFX A erletar arletemo/J perletar
SFX A erletar arleten/J perletar
SFX A erletar arletendo/EF perletar
SFX A erletar arletese/G perletar
SFX A erletar arletesta/G perletar
SFX A erletar arleteste/G perletar
SFX A erletar arletesti/G perletar
SFX A erletar arletesto/G perletar
SFX A erletar arleteva/HNP perletar
SFX A erletar arletevau/O perletar
SFX A erletar arleteve/H perletar
SFX A erletar arletevi/LN perletar
SFX A erletar arletevo/H perletar
SFX A erletar arleti/L perletar
SFX A erletar arletion/J perletar
SFX A erletar arletisen/J perletar
SFX A erletar arletision/J perletar
SFX A erletar arletison/J perletar
SFX A erletar arletiven/J perletar
SFX A erletar arletivion/J perletar
SFX A erletar arletivié/N perletar
SFX A erletar arletiviéu/O perletar
SFX A erletar arletivon/J perletar
SFX A erletar arletié/N perletar
SFX A erletar arletiéu/O perletar
SFX A erletar arleto/H perletar
SFX A erletar arleton/J perletar
SFX A erletar arletàa/HNP perletar
SFX A erletar arletàami/I perletar
SFX A erletar arletàau/O perletar
SFX A erletar arletàe/H perletar
SFX A erletar arletàelo/Q perletar
SFX A erletar arletàemi/I perletar
SFX A erletar arletài/LN perletar
SFX A erletar arletàimo/J perletar
SFX A erletar arletàimoni/K perletar
SFX A erletar arletàitu/M perletar
SFX A erletar arletào/H perletar
SFX A erletar arletàomi/I perletar
SFX A erletar arletàvami/I perletar
SFX A erletar arletàvelo/Q perletar
SFX A erletar arletàvemi/I perletar
SFX A erletar arletàvimo/J perletar
SFX A erletar arletàvimoni/K perletar
SFX A erletar arletàvitu/M perletar
SFX A erletar arletàvomi/I perletar
SFX A erletar arletè/FN perletar
SFX A erletar arletèu/O perletar
SFX A erletar arleté/FN perletar
SFX A erletar arletéa/HNP perletar
SFX A erletar arletéami/I perletar
SFX A erletar arletéau/O perletar
SFX A erletar arletée/H perletar
SFX A erletar arletéelo/Q perletar
SFX A erletar arletéemi/I perletar
SFX A erletar arletéi/LN perletar
SFX A erletar arletéimo/J perletar
SFX A erletar arletéimoni/K perletar
SFX A erletar arletéitu/M perletar
SFX A erletar arletémoni/K perletar
SFX A erletar arletéo/H perletar
SFX A erletar arletéomi/I perletar
SFX A erletar arletéu/O perletar
SFX A erletar arletévami/I perletar
SFX A erletar arletévelo/Q perletar
SFX A erletar arletévemi/I perletar
SFX A erletar arletévimo/J perletar
SFX A erletar arletévimoni/K perletar
SFX A erletar arletévitu/M perletar
SFX A erletar arletévomi/I perletar
SFX A erletar arlételo/Q perletar
SFX A erletar arlétemi/I perletar
SFX A erletar arlétitu/M perletar
SFX A erletar arlétomi/I perletar
SFX A erlinear arlinea/EFP ^interlinear
SFX A erlinear arlineada/G ^interlinear
SFX A erlinear arlineade/G ^interlinear
SFX A erlinear arlineadi/G ^interlinear
SFX A erlinear arlineado/G ^interlinear
SFX A erlinear arlineando/EF ^interlinear
SFX A erlinear arlinear/EF ^interlinear
SFX A erlinear arlinearalo/Q ^interlinear
SFX A erlinear arlinearami/I ^interlinear
SFX A erlinear arlinearatu/M ^interlinear
SFX A erlinear arlinearave/PR ^interlinear
SFX A erlinear arlinearemo/J ^interlinear
SFX A erlinear arlinearen/J ^interlinear
SFX A erlinear arlinearesi/N ^interlinear
SFX A erlinear arlinearesiu/O ^interlinear
SFX A erlinear arlinearion/J ^interlinear
SFX A erlinear arlinearisen/J ^interlinear
SFX A erlinear arlinearision/J ^interlinear
SFX A erlinear arlinearisié/N ^interlinear
SFX A erlinear arlinearisiéu/O ^interlinear
SFX A erlinear arlinearison/J ^interlinear
SFX A erlinear arlinearié/N ^interlinear
SFX A erlinear arlineariéu/O ^interlinear
SFX A erlinear arlinearon/J ^interlinear
SFX A erlinear arlinearà/HLP ^interlinear
SFX A erlinear arlinearàe/P ^interlinear
SFX A erlinear arlinearè/H ^interlinear
SFX A erlinear arlinearèmi/I ^interlinear
SFX A erlinear arlinearé/N ^interlinear
SFX A erlinear arlinearémoni/K ^interlinear
SFX A erlinear arlinearésimo/J ^interlinear
SFX A erlinear arlinearésimoni/K ^interlinear
SFX A erlinear arlinearéu/O ^interlinear
SFX A erlinear arlinearía/HLP ^interlinear
SFX A erlinear arlinearíami/I ^interlinear
SFX A erlinear arlinearíatu/M ^interlinear
SFX A erlinear arlinearíe/HP ^interlinear
SFX A erlinear arlinearíelo/Q ^interlinear
SFX A erlinear arlinearíemi/I ^interlinear
SFX A erlinear arlinearò/H ^interlinear
SFX A erlinear arlinearòmi/I ^interlinear
SFX A erlinear arlinease/G ^interlinear
SFX A erlinear arlineasta/G ^interlinear
SFX A erlinear arlineaste/G ^interlinear
SFX A erlinear arlineasti/G ^interlinear
SFX A erlinear arlineasto/G ^interlinear
SFX A erlinear arlineava/HNP ^interlinear
SFX A erlinear arlineavau/O ^interlinear
SFX A erlinear arlineave/H ^interlinear
SFX A erlinear arlineavi/LN ^interlinear
SFX A erlinear arlineavo/H ^interlinear
SFX A erlinear arlinee/HP ^interlinear
SFX A erlinear arlineemo/J ^interlinear
SFX A erlinear arlineen/J ^interlinear
SFX A erlinear arlineendo/EF ^interlinear
SFX A erlinear arlineeralo/Q ^interlinear
SFX A erlinear arlineerami/I ^interlinear
SFX A erlinear arlineeratu/M ^interlinear
SFX A erlinear arlineerave/PR ^interlinear
SFX A erlinear arlineeremo/J ^interlinear
SFX A erlinear arlineeren/J ^interlinear
SFX A erlinear arlineeresi/N ^interlinear
SFX A erlinear arlineeresiu/O ^interlinear
SFX A erlinear arlineerion/J ^interlinear
SFX A erlinear arlineerisen/J ^interlinear
SFX A erlinear arlineerision/J ^interlinear
SFX A erlinear arlineerisié/N ^interlinear
SFX A erlinear arlineerisiéu/O ^interlinear
SFX A erlinear arlineerison/J ^interlinear
SFX A erlinear arlineerié/N ^interlinear
SFX A erlinear arlineeriéu/O ^interlinear
SFX A erlinear arlineeron/J ^interlinear
SFX A erlinear arlineerà/HLP ^interlinear
SFX A erlinear arlineeràe/P ^interlinear
SFX A erlinear arlineerè/H ^interlinear
SFX A erlinear arlineerèmi/I ^interlinear
SFX A erlinear arlineeré/N ^interlinear
SFX A erlinear arlineerémoni/K ^interlinear
SFX A erlinear arlineerésimo/J ^interlinear
SFX A erlinear arlineerésimoni/K ^interlinear
SFX A erlinear arlineeréu/O ^interlinear
SFX A erlinear arlineería/HLP ^interlinear
SFX A erlinear arlineeríami/I ^interlinear
SFX A erlinear arlineeríatu/M ^interlinear
SFX A erlinear arlineeríe/HP ^interlinear
SFX A erlinear arlineeríelo/Q ^interlinear
SFX A erlinear arlineeríemi/I ^interlinear
SFX A erlinear arlineerò/H ^interlinear
SFX A erlinear arlineeròmi/I ^interlinear
SFX A erlinear arlineese/G ^interlinear
SFX A erlinear arlineesta/G ^interlinear
SFX A erlinear arlineeste/G ^interlinear
SFX A erlinear arlineesti/G ^interlinear
SFX A erlinear arlineesto/G ^interlinear
SFX A erlinear arlineeva/HNP ^interlinear
SFX A erlinear arlineevau/O ^interlinear
SFX A erlinear arlineeve/H ^interlinear
SFX A erlinear arlineevi/LN ^interlinear
SFX A erlinear arlineevo/H ^interlinear
SFX A erlinear arlinei/L ^interlinear
SFX A erlinear arlineion/J ^interlinear
SFX A erlinear arlineisen/J ^interlinear
SFX A erlinear arlineision/J ^interlinear
SFX A erlinear arlineison/J ^interlinear
SFX A erlinear arlineiven/J ^interlinear
SFX A erlinear arlineivion/J ^interlinear
SFX A erlinear arlineivié/N ^interlinear
SFX A erlinear arlineiviéu/O ^interlinear
SFX A erlinear arlineivon/J ^interlinear
SFX A erlinear arlineié/N ^interlinear
SFX A erlinear arlineiéu/O ^interlinear
SFX A erlinear arlineo/H ^interlinear
SFX A erlinear arlineon/J ^interlinear
SFX A erlinear arlineàa/HNP ^interlinear
SFX A erlinear arlineàami/I ^interlinear
SFX A erlinear arlineàau/O ^interlinear
SFX A erlinear arlineàe/H ^interlinear
SFX A erlinear arlineàelo/Q ^interlinear
SFX A erlinear arlineàemi/I ^interlinear
SFX A erlinear arlineài/LN ^interlinear
SFX A erlinear arlineàimo/J ^interlinear
SFX A erlinear arlineàimoni/K ^interlinear
SFX A erlinear arlineàitu/M ^interlinear
SFX A erlinear arlineào/H ^interlinear
SFX A erlinear arlineàomi/I ^interlinear
SFX A erlinear arlineàvami/I ^interlinear
SFX A erlinear arlineàvelo/Q ^interlinear
SFX A erlinear arlineàvemi/I ^interlinear
SFX A erlinear arlineàvimo/J ^interlinear
SFX A erlinear arlineàvimoni/K ^interlinear
SFX A erlinear arlineàvitu/M ^interlinear
SFX A erlinear arlineàvomi/I ^interlinear
SFX A erlinear arlineè/FN ^interlinear
SFX A erlinear arlineèu/O ^interlinear
SFX A erlinear arlineé/FN ^interlinear
SFX A erlinear arlineéa/HNP ^interlinear
SFX A erlinear arlineéami/I ^interlinear
SFX A erlinear arlineéau/O ^interlinear
SFX A erlinear arlineée/H ^interlinear
SFX A erlinear arlineéelo/Q ^interlinear
SFX A erlinear arlineéemi/I ^interlinear
SFX A erlinear arlineéi/LN ^interlinear
SFX A erlinear arlineéimo/J ^interlinear
SFX A erlinear arlineéimoni/K ^interlinear
SFX A erlinear arlineéitu/M ^interlinear
SFX A erlinear arlineémoni/K ^interlinear
SFX A erlinear arlineéo/H ^interlinear
SFX A erlinear arlineéomi/I ^interlinear
SFX A erlinear arlineéu/O ^interlinear
SFX A erlinear arlineévami/I ^interlinear
SFX A erlinear arlineévelo/Q ^interlinear
SFX A erlinear arlineévemi/I ^interlinear
SFX A erlinear arlineévimo/J ^interlinear
SFX A erlinear arlineévimoni/K ^interlinear
SFX A erlinear arlineévitu/M ^interlinear
SFX A erlinear arlineévomi/I ^interlinear
SFX A erlinear arlíneelo/Q ^interlinear
SFX A erlinear arlíneemi/I ^interlinear
SFX A erlinear arlíneitu/M ^interlinear
SFX A erlinear arlíneomi/I ^interlinear
SFX A erlokuir arlokuen/J ^interlokuir
SFX A erlokuir arlokuesta/G ^interlokuir
SFX A erlokuir arlokueste/G ^interlokuir
SFX A erlokuir arlokuesti/G ^interlokuir
SFX A erlokuir arlokuesto/G ^interlokuir
SFX A erlokuir arlokuida/G ^interlokuir
SFX A erlokuir arlokuide/G ^interlokuir
SFX A erlokuir arlokuidi/G ^interlokuir
SFX A erlokuir arlokuido/G ^interlokuir
SFX A erlokuir arlokuimo/J ^interlokuir
SFX A erlokuir arlokuindo/EF ^interlokuir
SFX A erlokuir arlokuion/J ^interlokuir
SFX A erlokuir arlokuir/EF ^interlokuir
SFX A erlokuir arlokuiralo/Q ^interlokuir
SFX A erlokuir arlokuirami/I ^interlokuir
SFX A erlokuir arlokuiratu/M ^interlokuir
SFX A erlokuir arlokuirave/PR ^interlokuir
SFX A erlokuir arlokuiremo/J ^interlokuir
SFX A erlokuir arlokuiren/J ^interlokuir
SFX A erlokuir arlokuiresi/N ^interlokuir
SFX A erlokuir arlokuiresiu/O ^interlokuir
SFX A erlokuir arlokuirion/J ^interlokuir
SFX A erlokuir arlokuirisen/J ^interlokuir
SFX A erlokuir arlokuirision/J ^interlokuir
SFX A erlokuir arlokuirisié/N ^interlokuir
SFX A erlokuir arlokuirisiéu/O ^interlokuir
SFX A erlokuir arlokuirison/J ^interlokuir
SFX A erlokuir arlokuirié/N ^interlokuir
SFX A erlokuir arlokuiriéu/O ^interlokuir
SFX A erlokuir arlokuiron/J ^interlokuir
SFX A erlokuir arlokuirà/HLP ^interlokuir
SFX A erlokuir arlokuiràe/P ^interlokuir
SFX A erlokuir arlokuirè/H ^interlokuir
SFX A erlokuir arlokuirèmi/I ^interlokuir
SFX A erlokuir arlokuiré/N ^interlokuir
SFX A erlokuir arlokuirémoni/K ^interlokuir
SFX A erlokuir arlokuirésimo/J ^interlokuir
SFX A erlokuir arlokuirésimoni/K ^interlokuir
SFX A erlokuir arlokuiréu/O ^interlokuir
SFX A erlokuir arlokuiría/HLP ^interlokuir
SFX A erlokuir arlokuiríami/I ^interlokuir
SFX A erlokuir arlokuiríatu/M ^interlokuir
SFX A erlokuir arlokuiríe/HP ^interlokuir
SFX A erlokuir arlokuiríelo/Q ^interlokuir
SFX A erlokuir arlokuiríemi/I ^interlokuir
SFX A erlokuir arlokuirò/H ^interlokuir
SFX A erlokuir arlokuiròmi/I ^interlokuir
SFX A erlokuir arlokuise/GHP ^interlokuir
SFX A erlokuir arlokuisen/J ^interlokuir
SFX A erlokuir arlokuisi/EFL ^interlokuir
SFX A erlokuir arlokuision/J ^interlokuir
SFX A erlokuir arlokuiso/H ^interlokuir
SFX A erlokuir arlokuison/J ^interlokuir
SFX A erlokuir arlokuista/G ^interlokuir
SFX A erlokuir arlokuiste/G ^interlokuir
SFX A erlokuir arlokuisti/G ^interlokuir
SFX A erlokuir arlokuisto/G ^interlokuir
SFX A erlokuir arlokuisé/N ^interlokuir
SFX A erlokuir arlokuiséu/O ^interlokuir
SFX A erlokuir arlokuiva/HNP ^interlokuir
SFX A erlokuir arlokuivau/O ^interlokuir
SFX A erlokuir arlokuive/H ^interlokuir
SFX A erlokuir arlokuiven/J ^interlokuir
SFX A erlokuir arlokuivi/LN ^interlokuir
SFX A erlokuir arlokuivion/J ^interlokuir
SFX A erlokuir arlokuivié/N ^interlokuir
SFX A erlokuir arlokuiviéu/O ^interlokuir
SFX A erlokuir arlokuivo/H ^interlokuir
SFX A erlokuir arlokuivon/J ^interlokuir
SFX A erlokuir arlokuié/N ^interlokuir
SFX A erlokuir arlokuiéu/O ^interlokuir
SFX A erlokuir arlokuon/J ^interlokuir
SFX A erlokuir arlokué/F ^interlokuir
SFX A erlokuir arlokuí/FN ^interlokuir
SFX A erlokuir arlokuía/HNP ^interlokuir
SFX A erlokuir arlokuíami/I ^interlokuir
SFX A erlokuir arlokuíau/O ^interlokuir
SFX A erlokuir arlokuíe/H ^interlokuir
SFX A erlokuir arlokuíelo/Q ^interlokuir
SFX A erlokuir arlokuíemi/I ^interlokuir
SFX A erlokuir arlokuíi/LN ^interlokuir
SFX A erlokuir arlokuíimo/J ^interlokuir
SFX A erlokuir arlokuíimoni/K ^interlokuir
SFX A erlokuir arlokuíitu/M ^interlokuir
SFX A erlokuir arlokuímoni/K ^interlokuir
SFX A erlokuir arlokuío/H ^interlokuir
SFX A erlokuir arlokuíomi/I ^interlokuir
SFX A erlokuir arlokuíselo/Q ^interlokuir
SFX A erlokuir arlokuísemi/I ^interlokuir
SFX A erlokuir arlokuísitu/M ^interlokuir
SFX A erlokuir arlokuísomi/I ^interlokuir
SFX A erlokuir arlokuíu/O ^interlokuir
SFX A erlokuir arlokuívami/I ^interlokuir
SFX A erlokuir arlokuívelo/Q ^interlokuir
SFX A erlokuir arlokuívemi/I ^interlokuir
SFX A erlokuir arlokuívimo/J ^interlokuir
SFX A erlokuir arlokuívimoni/K ^interlokuir
SFX A erlokuir arlokuívitu/M ^interlokuir
SFX A erlokuir arlokuívomi/I ^interlokuir
SFX A erlongar arlonga/EFP ^sperlongar
SFX A erlongar arlongada/G ^sperlongar
SFX A erlongar arlongade/G ^sperlongar
SFX A erlongar arlongadi/G ^sperlongar
SFX A erlongar arlongado/G ^sperlongar
SFX A erlongar arlongando/EF ^sperlongar
SFX A erlongar arlongar/EF ^sperlongar
SFX A erlongar arlongaralo/Q ^sperlongar
SFX A erlongar arlongarami/I ^sperlongar
SFX A erlongar arlongaratu/M ^sperlongar
SFX A erlongar arlongarave/PR ^sperlongar
SFX A erlongar arlongaremo/J ^sperlongar
SFX A erlongar arlongaren/J ^sperlongar
SFX A erlongar arlongaresi/N ^sperlongar
SFX A erlongar arlongaresiu/O ^sperlongar
SFX A erlongar arlongarion/J ^sperlongar
SFX A erlongar arlongarisen/J ^sperlongar
SFX A erlongar arlongarision/J ^sperlongar
SFX A erlongar arlongarisié/N ^sperlongar
SFX A erlongar arlongarisiéu/O ^sperlongar
SFX A erlongar arlongarison/J ^sperlongar
SFX A erlongar arlongarié/N ^sperlongar
SFX A erlongar arlongariéu/O ^sperlongar
SFX A erlongar arlongaron/J ^sperlongar
SFX A erlongar arlongarà/HLP ^sperlongar
SFX A erlongar arlongaràe/P ^sperlongar
SFX A erlongar arlongarè/H ^sperlongar
SFX A erlongar arlongarèmi/I ^sperlongar
SFX A erlongar arlongaré/N ^sperlongar
SFX A erlongar arlongarémoni/K ^sperlongar
SFX A erlongar arlongarésimo/J ^sperlongar
SFX A erlongar arlongarésimoni/K ^sperlongar
SFX A erlongar arlongaréu/O ^sperlongar
SFX A erlongar arlongaría/HLP ^sperlongar
SFX A erlongar arlongaríami/I ^sperlongar
SFX A erlongar arlongaríatu/M ^sperlongar
SFX A erlongar arlongaríe/HP ^sperlongar
SFX A erlongar arlongaríelo/Q ^sperlongar
SFX A erlongar arlongaríemi/I ^sperlongar
SFX A erlongar arlongarò/H ^sperlongar
SFX A erlongar arlongaròmi/I ^sperlongar
SFX A erlongar arlongase/G ^sperlongar
SFX A erlongar arlongasta/G ^sperlongar
SFX A erlongar arlongaste/G ^sperlongar
SFX A erlongar arlongasti/G ^sperlongar
SFX A erlongar arlongasto/G ^sperlongar
SFX A erlongar arlongava/HNP ^sperlongar
SFX A erlongar arlongavau/O ^sperlongar
SFX A erlongar arlongave/H ^sperlongar
SFX A erlongar arlongavi/LN ^sperlongar
SFX A erlongar arlongavo/H ^sperlongar
SFX A erlongar arlonge/GHP ^sperlongar
SFX A erlongar arlongemo/J ^sperlongar
SFX A erlongar arlongen/J ^sperlongar
SFX A erlongar arlongendo/EF ^sperlongar
SFX A erlongar arlongese/G ^sperlongar
SFX A erlongar arlongesta/G ^sperlongar
SFX A erlongar arlongeste/G ^sperlongar
SFX A erlongar arlongesti/G ^sperlongar
SFX A erlongar arlongesto/G ^sperlongar
SFX A erlongar arlongeva/HNP ^sperlongar
SFX A erlongar arlongevau/O ^sperlongar
SFX A erlongar arlongeve/H ^sperlongar
SFX A erlongar arlongevi/LN ^sperlongar
SFX A erlongar arlongevo/H ^sperlongar
SFX A erlongar arlongi/L ^sperlongar
SFX A erlongar arlongion/J ^sperlongar
SFX A erlongar arlongisen/J ^sperlongar
SFX A erlongar arlongision/J ^sperlongar
SFX A erlongar arlongison/J ^sperlongar
SFX A erlongar arlongiven/J ^sperlongar
SFX A erlongar arlongivion/J ^sperlongar
SFX A erlongar arlongivié/N ^sperlongar
SFX A erlongar arlongiviéu/O ^sperlongar
SFX A erlongar arlongivon/J ^sperlongar
SFX A erlongar arlongié/N ^sperlongar
SFX A erlongar arlongiéu/O ^sperlongar
SFX A erlongar arlongo/H ^sperlongar
SFX A erlongar arlongon/J ^sperlongar
SFX A erlongar arlongàa/HNP ^sperlongar
SFX A erlongar arlongàami/I ^sperlongar
SFX A erlongar arlongàau/O ^sperlongar
SFX A erlongar arlongàe/H ^sperlongar
SFX A erlongar arlongàelo/Q ^sperlongar
SFX A erlongar arlongàemi/I ^sperlongar
SFX A erlongar arlongài/LN ^sperlongar
SFX A erlongar arlongàimo/J ^sperlongar
SFX A erlongar arlongàimoni/K ^sperlongar
SFX A erlongar arlongàitu/M ^sperlongar
SFX A erlongar arlongào/H ^sperlongar
SFX A erlongar arlongàomi/I ^sperlongar
SFX A erlongar arlongàvami/I ^sperlongar
SFX A erlongar arlongàvelo/Q ^sperlongar
SFX A erlongar arlongàvemi/I ^sperlongar
SFX A erlongar arlongàvimo/J ^sperlongar
SFX A erlongar arlongàvimoni/K ^sperlongar
SFX A erlongar arlongàvitu/M ^sperlongar
SFX A erlongar arlongàvomi/I ^sperlongar
SFX A erlongar arlongè/FN ^sperlongar
SFX A erlongar arlongèu/O ^sperlongar
SFX A erlongar arlongé/FN ^sperlongar
SFX A erlongar arlongéa/HNP ^sperlongar
SFX A erlongar arlongéami/I ^sperlongar
SFX A erlongar arlongéau/O ^sperlongar
SFX A erlongar arlongée/H ^sperlongar
SFX A erlongar arlongéelo/Q ^sperlongar
SFX A erlongar arlongéemi/I ^sperlongar
SFX A erlongar arlongéi/LN ^sperlongar
SFX A erlongar arlongéimo/J ^sperlongar
SFX A erlongar arlongéimoni/K ^sperlongar
SFX A erlongar arlongéitu/M ^sperlongar
SFX A erlongar arlongémoni/K ^sperlongar
SFX A erlongar arlongéo/H ^sperlongar
SFX A erlongar arlongéomi/I ^sperlongar
SFX A erlongar arlongéu/O ^sperlongar
SFX A erlongar arlongévami/I ^sperlongar
SFX A erlongar arlongévelo/Q ^sperlongar
SFX A erlongar arlongévemi/I ^sperlongar
SFX A erlongar arlongévimo/J ^sperlongar
SFX A erlongar arlongévimoni/K ^sperlongar
SFX A erlongar arlongévitu/M ^sperlongar
SFX A erlongar arlongévomi/I ^sperlongar
SFX A erlongar arlóngelo/Q ^sperlongar
SFX A erlongar arlóngemi/I ^sperlongar
SFX A erlongar arlóngitu/M ^sperlongar
SFX A erlongar arlóngomi/I ^sperlongar
SFX A erlotar arlotada/G ^xberlotar
SFX A erlotar arlotade/G ^xberlotar
SFX A erlotar arlotadi/G ^xberlotar
SFX A erlotar arlotado/G ^xberlotar
SFX A erlotar arlotando/EF ^xberlotar
SFX A erlotar arlotar/EF ^xberlotar
SFX A erlotar arlotaralo/Q ^xberlotar
SFX A erlotar arlotarami/I ^xberlotar
SFX A erlotar arlotaratu/M ^xberlotar
SFX A erlotar arlotarave/PR ^xberlotar
SFX A erlotar arlotaremo/J ^xberlotar
SFX A erlotar arlotaren/J ^xberlotar
SFX A erlotar arlotaresi/N ^xberlotar
SFX A erlotar arlotaresiu/O ^xberlotar
SFX A erlotar arlotarion/J ^xberlotar
SFX A erlotar arlotarisen/J ^xberlotar
SFX A erlotar arlotarision/J ^xberlotar
SFX A erlotar arlotarisié/N ^xberlotar
SFX A erlotar arlotarisiéu/O ^xberlotar
SFX A erlotar arlotarison/J ^xberlotar
SFX A erlotar arlotarié/N ^xberlotar
SFX A erlotar arlotariéu/O ^xberlotar
SFX A erlotar arlotaron/J ^xberlotar
SFX A erlotar arlotarà/HLP ^xberlotar
SFX A erlotar arlotaràe/P ^xberlotar
SFX A erlotar arlotarè/H ^xberlotar
SFX A erlotar arlotarèmi/I ^xberlotar
SFX A erlotar arlotaré/N ^xberlotar
SFX A erlotar arlotarémoni/K ^xberlotar
SFX A erlotar arlotarésimo/J ^xberlotar
SFX A erlotar arlotarésimoni/K ^xberlotar
SFX A erlotar arlotaréu/O ^xberlotar
SFX A erlotar arlotaría/HLP ^xberlotar
SFX A erlotar arlotaríami/I ^xberlotar
SFX A erlotar arlotaríatu/M ^xberlotar
SFX A erlotar arlotaríe/HP ^xberlotar
SFX A erlotar arlotaríelo/Q ^xberlotar
SFX A erlotar arlotaríemi/I ^xberlotar
SFX A erlotar arlotarò/H ^xberlotar
SFX A erlotar arlotaròmi/I ^xberlotar
SFX A erlotar arlotase/G ^xberlotar
SFX A erlotar arlotasta/G ^xberlotar
SFX A erlotar arlotaste/G ^xberlotar
SFX A erlotar arlotasti/G ^xberlotar
SFX A erlotar arlotasto/G ^xberlotar
SFX A erlotar arlotava/HNP ^xberlotar
SFX A erlotar arlotavau/O ^xberlotar
SFX A erlotar arlotave/H ^xberlotar
SFX A erlotar arlotavi/LN ^xberlotar
SFX A erlotar arlotavo/H ^xberlotar
SFX A erlotar arlotemo/J ^xberlotar
SFX A erlotar arloten/J ^xberlotar
SFX A erlotar arlotendo/EF ^xberlotar
SFX A erlotar arlotese/G ^xberlotar
SFX A erlotar arlotesta/G ^xberlotar
SFX A erlotar arloteste/G ^xberlotar
SFX A erlotar arlotesti/G ^xberlotar
SFX A erlotar arlotesto/G ^xberlotar
SFX A erlotar arloteva/HNP ^xberlotar
SFX A erlotar arlotevau/O ^xberlotar
SFX A erlotar arloteve/H ^xberlotar
SFX A erlotar arlotevi/LN ^xberlotar
SFX A erlotar arlotevo/H ^xberlotar
SFX A erlotar arlotion/J ^xberlotar
SFX A erlotar arlotisen/J ^xberlotar
SFX A erlotar arlotision/J ^xberlotar
SFX A erlotar arlotison/J ^xberlotar
SFX A erlotar arlotiven/J ^xberlotar
SFX A erlotar arlotivion/J ^xberlotar
SFX A erlotar arlotivié/N ^xberlotar
SFX A erlotar arlotiviéu/O ^xberlotar
SFX A erlotar arlotivon/J ^xberlotar
SFX A erlotar arlotié/N ^xberlotar
SFX A erlotar arlotiéu/O ^xberlotar
SFX A erlotar arloton/J ^xberlotar
SFX A erlotar arlotàa/HNP ^xberlotar
SFX A erlotar arlotàami/I ^xberlotar
SFX A erlotar arlotàau/O ^xberlotar
SFX A erlotar arlotàe/H ^xberlotar
SFX A erlotar arlotàelo/Q ^xberlotar
SFX A erlotar arlotàemi/I ^xberlotar
SFX A erlotar arlotài/LN ^xberlotar
SFX A erlotar arlotàimo/J ^xberlotar
SFX A erlotar arlotàimoni/K ^xberlotar
SFX A erlotar arlotàitu/M ^xberlotar
SFX A erlotar arlotào/H ^xberlotar
SFX A erlotar arlotàomi/I ^xberlotar
SFX A erlotar arlotàvami/I ^xberlotar
SFX A erlotar arlotàvelo/Q ^xberlotar
SFX A erlotar arlotàvemi/I ^xberlotar
SFX A erlotar arlotàvimo/J ^xberlotar
SFX A erlotar arlotàvimoni/K ^xberlotar
SFX A erlotar arlotàvitu/M ^xberlotar
SFX A erlotar arlotàvomi/I ^xberlotar
SFX A erlotar arlotè/FN ^xberlotar
SFX A erlotar arlotèu/O ^xberlotar
SFX A erlotar arloté/FN ^xberlotar
SFX A erlotar arlotéa/HNP ^xberlotar
SFX A erlotar arlotéami/I ^xberlotar
SFX A erlotar arlotéau/O ^xberlotar
SFX A erlotar arlotée/H ^xberlotar
SFX A erlotar arlotéelo/Q ^xberlotar
SFX A erlotar arlotéemi/I ^xberlotar
SFX A erlotar arlotéi/LN ^xberlotar
SFX A erlotar arlotéimo/J ^xberlotar
SFX A erlotar arlotéimoni/K ^xberlotar
SFX A erlotar arlotéitu/M ^xberlotar
SFX A erlotar arlotémoni/K ^xberlotar
SFX A erlotar arlotéo/H ^xberlotar
SFX A erlotar arlotéomi/I ^xberlotar
SFX A erlotar arlotéu/O ^xberlotar
SFX A erlotar arlotévami/I ^xberlotar
SFX A erlotar arlotévelo/Q ^xberlotar
SFX A erlotar arlotévemi/I ^xberlotar
SFX A erlotar arlotévimo/J ^xberlotar
SFX A erlotar arlotévimoni/K ^xberlotar
SFX A erlotar arlotévitu/M ^xberlotar
SFX A erlotar arlotévomi/I ^xberlotar
SFX A erlotar arlòta/EFP ^xberlotar
SFX A erlotar arlòte/GHP ^xberlotar
SFX A erlotar arlòtelo/Q ^xberlotar
SFX A erlotar arlòtemi/I ^xberlotar
SFX A erlotar arlòti/L ^xberlotar
SFX A erlotar arlòtitu/M ^xberlotar
SFX A erlotar arlòto/H ^xberlotar
SFX A erlotar arlòtomi/I ^xberlotar
SFX A erlumar arluma/EFP ^xberlumar
SFX A erlumar arlumada/G ^xberlumar
SFX A erlumar arlumade/G ^xberlumar
SFX A erlumar arlumadi/G ^xberlumar
SFX A erlumar arlumado/G ^xberlumar
SFX A erlumar arlumando/EF ^xberlumar
SFX A erlumar arlumar/EF ^xberlumar
SFX A erlumar arlumaralo/Q ^xberlumar
SFX A erlumar arlumarami/I ^xberlumar
SFX A erlumar arlumaratu/M ^xberlumar
SFX A erlumar arlumarave/PR ^xberlumar
SFX A erlumar arlumaremo/J ^xberlumar
SFX A erlumar arlumaren/J ^xberlumar
SFX A erlumar arlumaresi/N ^xberlumar
SFX A erlumar arlumaresiu/O ^xberlumar
SFX A erlumar arlumarion/J ^xberlumar
SFX A erlumar arlumarisen/J ^xberlumar
SFX A erlumar arlumarision/J ^xberlumar
SFX A erlumar arlumarisié/N ^xberlumar
SFX A erlumar arlumarisiéu/O ^xberlumar
SFX A erlumar arlumarison/J ^xberlumar
SFX A erlumar arlumarié/N ^xberlumar
SFX A erlumar arlumariéu/O ^xberlumar
SFX A erlumar arlumaron/J ^xberlumar
SFX A erlumar arlumarà/HLP ^xberlumar
SFX A erlumar arlumaràe/P ^xberlumar
SFX A erlumar arlumarè/H ^xberlumar
SFX A erlumar arlumarèmi/I ^xberlumar
SFX A erlumar arlumaré/N ^xberlumar
SFX A erlumar arlumarémoni/K ^xberlumar
SFX A erlumar arlumarésimo/J ^xberlumar
SFX A erlumar arlumarésimoni/K ^xberlumar
SFX A erlumar arlumaréu/O ^xberlumar
SFX A erlumar arlumaría/HLP ^xberlumar
SFX A erlumar arlumaríami/I ^xberlumar
SFX A erlumar arlumaríatu/M ^xberlumar
SFX A erlumar arlumaríe/HP ^xberlumar
SFX A erlumar arlumaríelo/Q ^xberlumar
SFX A erlumar arlumaríemi/I ^xberlumar
SFX A erlumar arlumarò/H ^xberlumar
SFX A erlumar arlumaròmi/I ^xberlumar
SFX A erlumar arlumase/G ^xberlumar
SFX A erlumar arlumasta/G ^xberlumar
SFX A erlumar arlumaste/G ^xberlumar
SFX A erlumar arlumasti/G ^xberlumar
SFX A erlumar arlumasto/G ^xberlumar
SFX A erlumar arlumava/HNP ^xberlumar
SFX A erlumar arlumavau/O ^xberlumar
SFX A erlumar arlumave/H ^xberlumar
SFX A erlumar arlumavi/LN ^xberlumar
SFX A erlumar arlumavo/H ^xberlumar
SFX A erlumar arlume/GHP ^xberlumar
SFX A erlumar arlumemo/J ^xberlumar
SFX A erlumar arlumen/J ^xberlumar
SFX A erlumar arlumendo/EF ^xberlumar
SFX A erlumar arlumese/G ^xberlumar
SFX A erlumar arlumesta/G ^xberlumar
SFX A erlumar arlumeste/G ^xberlumar
SFX A erlumar arlumesti/G ^xberlumar
SFX A erlumar arlumesto/G ^xberlumar
SFX A erlumar arlumeva/HNP ^xberlumar
SFX A erlumar arlumevau/O ^xberlumar
SFX A erlumar arlumeve/H ^xberlumar
SFX A erlumar arlumevi/LN ^xberlumar
SFX A erlumar arlumevo/H ^xberlumar
SFX A erlumar arlumi/L ^xberlumar
SFX A erlumar arlumion/J ^xberlumar
SFX A erlumar arlumisen/J ^xberlumar
SFX A erlumar arlumision/J ^xberlumar
SFX A erlumar arlumison/J ^xberlumar
SFX A erlumar arlumiven/J ^xberlumar
SFX A erlumar arlumivion/J ^xberlumar
SFX A erlumar arlumivié/N ^xberlumar
SFX A erlumar arlumiviéu/O ^xberlumar
SFX A erlumar arlumivon/J ^xberlumar
SFX A erlumar arlumié/N ^xberlumar
SFX A erlumar arlumiéu/O ^xberlumar
SFX A erlumar arlumo/H ^xberlumar
SFX A erlumar arlumon/J ^xberlumar
SFX A erlumar arlumàa/HNP ^xberlumar
SFX A erlumar arlumàami/I ^xberlumar
SFX A erlumar arlumàau/O ^xberlumar
SFX A erlumar arlumàe/H ^xberlumar
SFX A erlumar arlumàelo/Q ^xberlumar
SFX A erlumar arlumàemi/I ^xberlumar
SFX A erlumar arlumài/LN ^xberlumar
SFX A erlumar arlumàimo/J ^xberlumar
SFX A erlumar arlumàimoni/K ^xberlumar
SFX A erlumar arlumàitu/M ^xberlumar
SFX A erlumar arlumào/H ^xberlumar
SFX A erlumar arlumàomi/I ^xberlumar
SFX A erlumar arlumàvami/I ^xberlumar
SFX A erlumar arlumàvelo/Q ^xberlumar
SFX A erlumar arlumàvemi/I ^xberlumar
SFX A erlumar arlumàvimo/J ^xberlumar
SFX A erlumar arlumàvimoni/K ^xberlumar
SFX A erlumar arlumàvitu/M ^xberlumar
SFX A erlumar arlumàvomi/I ^xberlumar
SFX A erlumar arlumè/FN ^xberlumar
SFX A erlumar arlumèu/O ^xberlumar
SFX A erlumar arlumé/FN ^xberlumar
SFX A erlumar arluméa/HNP ^xberlumar
SFX A erlumar arluméami/I ^xberlumar
SFX A erlumar arluméau/O ^xberlumar
SFX A erlumar arlumée/H ^xberlumar
SFX A erlumar arluméelo/Q ^xberlumar
SFX A erlumar arluméemi/I ^xberlumar
SFX A erlumar arluméi/LN ^xberlumar
SFX A erlumar arluméimo/J ^xberlumar
SFX A erlumar arluméimoni/K ^xberlumar
SFX A erlumar arluméitu/M ^xberlumar
SFX A erlumar arlumémoni/K ^xberlumar
SFX A erlumar arluméo/H ^xberlumar
SFX A erlumar arluméomi/I ^xberlumar
SFX A erlumar arluméu/O ^xberlumar
SFX A erlumar arlumévami/I ^xberlumar
SFX A erlumar arlumévelo/Q ^xberlumar
SFX A erlumar arlumévemi/I ^xberlumar
SFX A erlumar arlumévimo/J ^xberlumar
SFX A erlumar arlumévimoni/K ^xberlumar
SFX A erlumar arlumévitu/M ^xberlumar
SFX A erlumar arlumévomi/I ^xberlumar
SFX A erlumar arlúmelo/Q ^xberlumar
SFX A erlumar arlúmemi/I ^xberlumar
SFX A erlumar arlúmitu/M ^xberlumar
SFX A erlumar arlúmomi/I ^xberlumar
SFX A erlustrar arlustra/EFP ^perlustrar
SFX A erlustrar arlustrada/G ^perlustrar
SFX A erlustrar arlustrade/G ^perlustrar
SFX A erlustrar arlustradi/G ^perlustrar
SFX A erlustrar arlustrado/G ^perlustrar
SFX A erlustrar arlustrando/EF ^perlustrar
SFX A erlustrar arlustrar/EF ^perlustrar
SFX A erlustrar arlustraralo/Q ^perlustrar
SFX A erlustrar arlustrarami/I ^perlustrar
SFX A erlustrar arlustraratu/M ^perlustrar
SFX A erlustrar arlustrarave/PR ^perlustrar
SFX A erlustrar arlustraremo/J ^perlustrar
SFX A erlustrar arlustraren/J ^perlustrar
SFX A erlustrar arlustraresi/N ^perlustrar
SFX A erlustrar arlustraresiu/O ^perlustrar
SFX A erlustrar arlustrarion/J ^perlustrar
SFX A erlustrar arlustrarisen/J ^perlustrar
SFX A erlustrar arlustrarision/J ^perlustrar
SFX A erlustrar arlustrarisié/N ^perlustrar
SFX A erlustrar arlustrarisiéu/O ^perlustrar
SFX A erlustrar arlustrarison/J ^perlustrar
SFX A erlustrar arlustrarié/N ^perlustrar
SFX A erlustrar arlustrariéu/O ^perlustrar
SFX A erlustrar arlustraron/J ^perlustrar
SFX A erlustrar arlustrarà/HLP ^perlustrar
SFX A erlustrar arlustraràe/P ^perlustrar
SFX A erlustrar arlustrarè/H ^perlustrar
SFX A erlustrar arlustrarèmi/I ^perlustrar
SFX A erlustrar arlustraré/N ^perlustrar
SFX A erlustrar arlustrarémoni/K ^perlustrar
SFX A erlustrar arlustrarésimo/J ^perlustrar
SFX A erlustrar arlustrarésimoni/K ^perlustrar
SFX A erlustrar arlustraréu/O ^perlustrar
SFX A erlustrar arlustraría/HLP ^perlustrar
SFX A erlustrar arlustraríami/I ^perlustrar
SFX A erlustrar arlustraríatu/M ^perlustrar
SFX A erlustrar arlustraríe/HP ^perlustrar
SFX A erlustrar arlustraríelo/Q ^perlustrar
SFX A erlustrar arlustraríemi/I ^perlustrar
SFX A erlustrar arlustrarò/H ^perlustrar
SFX A erlustrar arlustraròmi/I ^perlustrar
SFX A erlustrar arlustrase/G ^perlustrar
SFX A erlustrar arlustrasta/G ^perlustrar
SFX A erlustrar arlustraste/G ^perlustrar
SFX A erlustrar arlustrasti/G ^perlustrar
SFX A erlustrar arlustrasto/G ^perlustrar
SFX A erlustrar arlustrato/G ^perlustrar
SFX A erlustrar arlustrava/HNP ^perlustrar
SFX A erlustrar arlustravau/O ^perlustrar
SFX A erlustrar arlustrave/H ^perlustrar
SFX A erlustrar arlustravi/LN ^perlustrar
SFX A erlustrar arlustravo/H ^perlustrar
SFX A erlustrar arlustre/GHP ^perlustrar
SFX A erlustrar arlustremo/J ^perlustrar
SFX A erlustrar arlustren/J ^perlustrar
SFX A erlustrar arlustrendo/EF ^perlustrar
SFX A erlustrar arlustrese/G ^perlustrar
SFX A erlustrar arlustresta/G ^perlustrar
SFX A erlustrar arlustreste/G ^perlustrar
SFX A erlustrar arlustresti/G ^perlustrar
SFX A erlustrar arlustresto/G ^perlustrar
SFX A erlustrar arlustreva/HNP ^perlustrar
SFX A erlustrar arlustrevau/O ^perlustrar
SFX A erlustrar arlustreve/H ^perlustrar
SFX A erlustrar arlustrevi/LN ^perlustrar
SFX A erlustrar arlustrevo/H ^perlustrar
SFX A erlustrar arlustri/L ^perlustrar
SFX A erlustrar arlustrion/J ^perlustrar
SFX A erlustrar arlustrisen/J ^perlustrar
SFX A erlustrar arlustrision/J ^perlustrar
SFX A erlustrar arlustrison/J ^perlustrar
SFX A erlustrar arlustriven/J ^perlustrar
SFX A erlustrar arlustrivion/J ^perlustrar
SFX A erlustrar arlustrivié/N ^perlustrar
SFX A erlustrar arlustriviéu/O ^perlustrar
SFX A erlustrar arlustrivon/J ^perlustrar
SFX A erlustrar arlustrié/N ^perlustrar
SFX A erlustrar arlustriéu/O ^perlustrar
SFX A erlustrar arlustro/H ^perlustrar
SFX A erlustrar arlustron/J ^perlustrar
SFX A erlustrar arlustràa/HNP ^perlustrar
SFX A erlustrar arlustràami/I ^perlustrar
SFX A erlustrar arlustràau/O ^perlustrar
SFX A erlustrar arlustràe/H ^perlustrar
SFX A erlustrar arlustràelo/Q ^perlustrar
SFX A erlustrar arlustràemi/I ^perlustrar
SFX A erlustrar arlustrài/LN ^perlustrar
SFX A erlustrar arlustràimo/J ^perlustrar
SFX A erlustrar arlustràimoni/K ^perlustrar
SFX A erlustrar arlustràitu/M ^perlustrar
SFX A erlustrar arlustrào/H ^perlustrar
SFX A erlustrar arlustràomi/I ^perlustrar
SFX A erlustrar arlustràvami/I ^perlustrar
SFX A erlustrar arlustràvelo/Q ^perlustrar
SFX A erlustrar arlustràvemi/I ^perlustrar
SFX A erlustrar arlustràvimo/J ^perlustrar
SFX A erlustrar arlustràvimoni/K ^perlustrar
SFX A erlustrar arlustràvitu/M ^perlustrar
SFX A erlustrar arlustràvomi/I ^perlustrar
SFX A erlustrar arlustrè/FN ^perlustrar
SFX A erlustrar arlustrèu/O ^perlustrar
SFX A erlustrar arlustré/FN ^perlustrar
SFX A erlustrar arlustréa/HNP ^perlustrar
SFX A erlustrar arlustréami/I ^perlustrar
SFX A erlustrar arlustréau/O ^perlustrar
SFX A erlustrar arlustrée/H ^perlustrar
SFX A erlustrar arlustréelo/Q ^perlustrar
SFX A erlustrar arlustréemi/I ^perlustrar
SFX A erlustrar arlustréi/LN ^perlustrar
SFX A erlustrar arlustréimo/J ^perlustrar
SFX A erlustrar arlustréimoni/K ^perlustrar
SFX A erlustrar arlustréitu/M ^perlustrar
SFX A erlustrar arlustrémoni/K ^perlustrar
SFX A erlustrar arlustréo/H ^perlustrar
SFX A erlustrar arlustréomi/I ^perlustrar
SFX A erlustrar arlustréu/O ^perlustrar
SFX A erlustrar arlustrévami/I ^perlustrar
SFX A erlustrar arlustrévelo/Q ^perlustrar
SFX A erlustrar arlustrévemi/I ^perlustrar
SFX A erlustrar arlustrévimo/J ^perlustrar
SFX A erlustrar arlustrévimoni/K ^perlustrar
SFX A erlustrar arlustrévitu/M ^perlustrar
SFX A erlustrar arlustrévomi/I ^perlustrar
SFX A erlustrar arlústrelo/Q ^perlustrar
SFX A erlustrar arlústremi/I ^perlustrar
SFX A erlustrar arlústritu/M ^perlustrar
SFX A erlustrar arlústromi/I ^perlustrar
SFX A erlúxer arluto/G ^xberlúxer
SFX A erlúxer arluxaralo/Q ^xberlúxer
SFX A erlúxer arluxarami/I ^xberlúxer
SFX A erlúxer arluxaratu/M ^xberlúxer
SFX A erlúxer arluxarave/PR ^xberlúxer
SFX A erlúxer arluxaremo/J ^xberlúxer
SFX A erlúxer arluxaren/J ^xberlúxer
SFX A erlúxer arluxaresi/N ^xberlúxer
SFX A erlúxer arluxaresiu/O ^xberlúxer
SFX A erlúxer arluxarimo/J ^xberlúxer
SFX A erlúxer arluxarion/J ^xberlúxer
SFX A erlúxer arluxarisen/J ^xberlúxer
SFX A erlúxer arluxarision/J ^xberlúxer
SFX A erlúxer arluxarisié/N ^xberlúxer
SFX A erlúxer arluxarisiéu/O ^xberlúxer
SFX A erlúxer arluxarison/J ^xberlúxer
SFX A erlúxer arluxarié/N ^xberlúxer
SFX A erlúxer arluxariéu/O ^xberlúxer
SFX A erlúxer arluxaron/J ^xberlúxer
SFX A erlúxer arluxarà/HLP ^xberlúxer
SFX A erlúxer arluxaràe/P ^xberlúxer
SFX A erlúxer arluxarè/H ^xberlúxer
SFX A erlúxer arluxarèmi/I ^xberlúxer
SFX A erlúxer arluxaré/N ^xberlúxer
SFX A erlúxer arluxarémoni/K ^xberlúxer
SFX A erlúxer arluxarésimo/J ^xberlúxer
SFX A erlúxer arluxarésimoni/K ^xberlúxer
SFX A erlúxer arluxaréu/O ^xberlúxer
SFX A erlúxer arluxarí/N ^xberlúxer
SFX A erlúxer arluxaría/HLP ^xberlúxer
SFX A erlúxer arluxaríami/I ^xberlúxer
SFX A erlúxer arluxaríatu/M ^xberlúxer
SFX A erlúxer arluxaríe/HP ^xberlúxer
SFX A erlúxer arluxaríelo/Q ^xberlúxer
SFX A erlúxer arluxaríemi/I ^xberlúxer
SFX A erlúxer arluxarímoni/K ^xberlúxer
SFX A erlúxer arluxaríu/O ^xberlúxer
SFX A erlúxer arluxarò/H ^xberlúxer
SFX A erlúxer arluxaròmi/I ^xberlúxer
SFX A erlúxer arluxe/GHP ^xberlúxer
SFX A erlúxer arluxemo/J ^xberlúxer
SFX A erlúxer arluxen/J ^xberlúxer
SFX A erlúxer arluxendo/EF ^xberlúxer
SFX A erlúxer arluxese/G ^xberlúxer
SFX A erlúxer arluxesta/G ^xberlúxer
SFX A erlúxer arluxeste/G ^xberlúxer
SFX A erlúxer arluxesti/G ^xberlúxer
SFX A erlúxer arluxesto/G ^xberlúxer
SFX A erlúxer arluxeva/HNP ^xberlúxer
SFX A erlúxer arluxevau/O ^xberlúxer
SFX A erlúxer arluxeve/H ^xberlúxer
SFX A erlúxer arluxevi/LN ^xberlúxer
SFX A erlúxer arluxevo/H ^xberlúxer
SFX A erlúxer arluxi/EFL ^xberlúxer
SFX A erlúxer arluximo/J ^xberlúxer
SFX A erlúxer arluxion/J ^xberlúxer
SFX A erlúxer arluxisen/J ^xberlúxer
SFX A erlúxer arluxision/J ^xberlúxer
SFX A erlúxer arluxison/J ^xberlúxer
SFX A erlúxer arluxiven/J ^xberlúxer
SFX A erlúxer arluxivion/J ^xberlúxer
SFX A erlúxer arluxivié/N ^xberlúxer
SFX A erlúxer arluxiviéu/O ^xberlúxer
SFX A erlúxer arluxivon/J ^xberlúxer
SFX A erlúxer arluxié/N ^xberlúxer
SFX A erlúxer arluxiéu/O ^xberlúxer
SFX A erlúxer arluxo/H ^xberlúxer
SFX A erlúxer arluxon/J ^xberlúxer
SFX A erlúxer arluxuda/G ^xberlúxer
SFX A erlúxer arluxude/G ^xberlúxer
SFX A erlúxer arluxudi/G ^xberlúxer
SFX A erlúxer arluxudo/G ^xberlúxer
SFX A erlúxer arluxé/FN ^xberlúxer
SFX A erlúxer arluxéa/HNP ^xberlúxer
SFX A erlúxer arluxéami/I ^xberlúxer
SFX A erlúxer arluxéau/O ^xberlúxer
SFX A erlúxer arluxée/H ^xberlúxer
SFX A erlúxer arluxéelo/Q ^xberlúxer
SFX A erlúxer arluxéemi/I ^xberlúxer
SFX A erlúxer arluxéi/LN ^xberlúxer
SFX A erlúxer arluxéimo/J ^xberlúxer
SFX A erlúxer arluxéimoni/K ^xberlúxer
SFX A erlúxer arluxéitu/M ^xberlúxer
SFX A erlúxer arluxémoni/K ^xberlúxer
SFX A erlúxer arluxéo/H ^xberlúxer
SFX A erlúxer arluxéomi/I ^xberlúxer
SFX A erlúxer arluxéu/O ^xberlúxer
SFX A erlúxer arluxévami/I ^xberlúxer
SFX A erlúxer arluxévelo/Q ^xberlúxer
SFX A erlúxer arluxévemi/I ^xberlúxer
SFX A erlúxer arluxévimo/J ^xberlúxer
SFX A erlúxer arluxévimoni/K ^xberlúxer
SFX A erlúxer arluxévitu/M ^xberlúxer
SFX A erlúxer arluxévomi/I ^xberlúxer
SFX A erlúxer arluxí/FN ^xberlúxer
SFX A erlúxer arluxímoni/K ^xberlúxer
SFX A erlúxer arluxíu/O ^xberlúxer
SFX A erlúxer arlúxar/EF ^xberlúxer
SFX A erlúxer arlúxelo/Q ^xberlúxer
SFX A erlúxer arlúxemi/I ^xberlúxer
SFX A erlúxer arlúxitu/M ^xberlúxer
SFX A erlúxer arlúxomi/I ^xberlúxer
SFX A ermaner armanaralo/Q ^permaner
SFX A ermaner armanarami/I ^permaner
SFX A ermaner armanaratu/M ^permaner
SFX A ermaner armanarave/PR ^permaner
SFX A ermaner armanaremo/J ^permaner
SFX A ermaner armanaren/J ^permaner
SFX A ermaner armanaresi/N ^permaner
SFX A ermaner armanaresiu/O ^permaner
SFX A ermaner armanarimo/J ^permaner
SFX A ermaner armanarion/J ^permaner
SFX A ermaner armanarisen/J ^permaner
SFX A ermaner armanarision/J ^permaner
SFX A ermaner armanarisié/N ^permaner
SFX A ermaner armanarisiéu/O ^permaner
SFX A ermaner armanarison/J ^permaner
SFX A ermaner armanarié/N ^permaner
SFX A ermaner armanariéu/O ^permaner
SFX A ermaner armanaron/J ^permaner
SFX A ermaner armanarà/HLP ^permaner
SFX A ermaner armanaràe/P ^permaner
SFX A ermaner armanarè/H ^permaner
SFX A ermaner armanarèmi/I ^permaner
SFX A ermaner armanaré/N ^permaner
SFX A ermaner armanarémoni/K ^permaner
SFX A ermaner armanarésimo/J ^permaner
SFX A ermaner armanarésimoni/K ^permaner
SFX A ermaner armanaréu/O ^permaner
SFX A ermaner armanarí/N ^permaner
SFX A ermaner armanaría/HLP ^permaner
SFX A ermaner armanaríami/I ^permaner
SFX A ermaner armanaríatu/M ^permaner
SFX A ermaner armanaríe/HP ^permaner
SFX A ermaner armanaríelo/Q ^permaner
SFX A ermaner armanaríemi/I ^permaner
SFX A ermaner armanarímoni/K ^permaner
SFX A ermaner armanaríu/O ^permaner
SFX A ermaner armanarò/H ^permaner
SFX A ermaner armanaròmi/I ^permaner
SFX A ermaner armane/GHP ^permaner
SFX A ermaner armanemo/J ^permaner
SFX A ermaner armanen/J ^permaner
SFX A ermaner armanendo/EF ^permaner
SFX A ermaner armaner/EF ^permaner
SFX A ermaner armanese/G ^permaner
SFX A ermaner armanesta/G ^permaner
SFX A ermaner armaneste/G ^permaner
SFX A ermaner armanesti/G ^permaner
SFX A ermaner armanesto/G ^permaner
SFX A ermaner armaneva/HNP ^permaner
SFX A ermaner armanevau/O ^permaner
SFX A ermaner armaneve/H ^permaner
SFX A ermaner armanevi/LN ^permaner
SFX A ermaner armanevo/H ^permaner
SFX A ermaner armani/EFL ^permaner
SFX A ermaner armanimo/J ^permaner
SFX A ermaner armanion/J ^permaner
SFX A ermaner armanisen/J ^permaner
SFX A ermaner armanision/J ^permaner
SFX A ermaner armanison/J ^permaner
SFX A ermaner armaniven/J ^permaner
SFX A ermaner armanivion/J ^permaner
SFX A ermaner armanivié/N ^permaner
SFX A ermaner armaniviéu/O ^permaner
SFX A ermaner armanivon/J ^permaner
SFX A ermaner armanié/N ^permaner
SFX A ermaner armaniéu/O ^permaner
SFX A ermaner armano/H ^permaner
SFX A ermaner armanon/J ^permaner
SFX A ermaner armanuda/G ^permaner
SFX A ermaner armanude/G ^permaner
SFX A ermaner armanudi/G ^permaner
SFX A ermaner armanudo/G ^permaner
SFX A ermaner armané/FN ^permaner
SFX A ermaner armanéa/HNP ^permaner
SFX A ermaner armanéami/I ^permaner
SFX A ermaner armanéau/O ^permaner
SFX A ermaner armanée/H ^permaner
SFX A ermaner armanéelo/Q ^permaner
SFX A ermaner armanéemi/I ^permaner
SFX A ermaner armanéi/LN ^permaner
SFX A ermaner armanéimo/J ^permaner
SFX A ermaner armanéimoni/K ^permaner
SFX A ermaner armanéitu/M ^permaner
SFX A ermaner armanémoni/K ^permaner
SFX A ermaner armanéo/H ^permaner
SFX A ermaner armanéomi/I ^permaner
SFX A ermaner armanéu/O ^permaner
SFX A ermaner armanévami/I ^permaner
SFX A ermaner armanévelo/Q ^permaner
SFX A ermaner armanévemi/I ^permaner
SFX A ermaner armanévimo/J ^permaner
SFX A ermaner armanévimoni/K ^permaner
SFX A ermaner armanévitu/M ^permaner
SFX A ermaner armanévomi/I ^permaner
SFX A ermaner armaní/FN ^permaner
SFX A ermaner armanímoni/K ^permaner
SFX A ermaner armaníu/O ^permaner
SFX A ermaner armaxo/G ^permaner
SFX A ermaner armànelo/Q ^permaner
SFX A ermaner armànemi/I ^permaner
SFX A ermaner armànitu/M ^permaner
SFX A ermaner armànomi/I ^permaner
SFX A ermar armada/G [fjkx]ermar
SFX A ermar armade/G [fjkx]ermar
SFX A ermar armadi/G [fjkx]ermar
SFX A ermar armado/G [fjkx]ermar
SFX A ermar armando/EF [fjkx]ermar
SFX A ermar armar/EF [fjkx]ermar
SFX A ermar armaralo/Q [fjkx]ermar
SFX A ermar armarami/I [fjkx]ermar
SFX A ermar armaratu/M [fjkx]ermar
SFX A ermar armarave/PR [fjkx]ermar
SFX A ermar armaremo/J [fjkx]ermar
SFX A ermar armaren/J [fjkx]ermar
SFX A ermar armaresi/N [fjkx]ermar
SFX A ermar armaresiu/O [fjkx]ermar
SFX A ermar armarion/J [fjkx]ermar
SFX A ermar armarisen/J [fjkx]ermar
SFX A ermar armarision/J [fjkx]ermar
SFX A ermar armarisié/N [fjkx]ermar
SFX A ermar armarisiéu/O [fjkx]ermar
SFX A ermar armarison/J [fjkx]ermar
SFX A ermar armarié/N [fjkx]ermar
SFX A ermar armariéu/O [fjkx]ermar
SFX A ermar armaron/J [fjkx]ermar
SFX A ermar armarà/HLP [fjkx]ermar
SFX A ermar armaràe/P [fjkx]ermar
SFX A ermar armarè/H [fjkx]ermar
SFX A ermar armarèmi/I [fjkx]ermar
SFX A ermar armaré/N [fjkx]ermar
SFX A ermar armarémoni/K [fjkx]ermar
SFX A ermar armarésimo/J [fjkx]ermar
SFX A ermar armarésimoni/K [fjkx]ermar
SFX A ermar armaréu/O [fjkx]ermar
SFX A ermar armaría/HLP [fjkx]ermar
SFX A ermar armaríami/I [fjkx]ermar
SFX A ermar armaríatu/M [fjkx]ermar
SFX A ermar armaríe/HP [fjkx]ermar
SFX A ermar armaríelo/Q [fjkx]ermar
SFX A ermar armaríemi/I [fjkx]ermar
SFX A ermar armarò/H [fjkx]ermar
SFX A ermar armaròmi/I [fjkx]ermar
SFX A ermar armase/G [fjkx]ermar
SFX A ermar armasta/G [fjkx]ermar
SFX A ermar armaste/G [fjkx]ermar
SFX A ermar armasti/G [fjkx]ermar
SFX A ermar armasto/G [fjkx]ermar
SFX A ermar armava/HNP [fjkx]ermar
SFX A ermar armavau/O [fjkx]ermar
SFX A ermar armave/H [fjkx]ermar
SFX A ermar armavi/LN [fjkx]ermar
SFX A ermar armavo/H [fjkx]ermar
SFX A ermar armemo/J [fjkx]ermar
SFX A ermar armen/J [fjkx]ermar
SFX A ermar armendo/EF [fjkx]ermar
SFX A ermar armese/G [fjkx]ermar
SFX A ermar armesta/G [fjkx]ermar
SFX A ermar armeste/G [fjkx]ermar
SFX A ermar armesti/G [fjkx]ermar
SFX A ermar armesto/G [fjkx]ermar
SFX A ermar armeva/HNP [fjkx]ermar
SFX A ermar armevau/O [fjkx]ermar
SFX A ermar armeve/H [fjkx]ermar
SFX A ermar armevi/LN [fjkx]ermar
SFX A ermar armevo/H [fjkx]ermar
SFX A ermar armion/J [fjkx]ermar
SFX A ermar armisen/J [fjkx]ermar
SFX A ermar armision/J [fjkx]ermar
SFX A ermar armison/J [fjkx]ermar
SFX A ermar armiven/J [fjkx]ermar
SFX A ermar armivion/J [fjkx]ermar
SFX A ermar armivié/N [fjkx]ermar
SFX A ermar armiviéu/O [fjkx]ermar
SFX A ermar armivon/J [fjkx]ermar
SFX A ermar armié/N [fjkx]ermar
SFX A ermar armiéu/O [fjkx]ermar
SFX A ermar armon/J [fjkx]ermar
SFX A ermar armàa/HNP [fjkx]ermar
SFX A ermar armàami/I [fjkx]ermar
SFX A ermar armàau/O [fjkx]ermar
SFX A ermar armàe/H [fjkx]ermar
SFX A ermar armàelo/Q [fjkx]ermar
SFX A ermar armàemi/I [fjkx]ermar
SFX A ermar armài/LN [fjkx]ermar
SFX A ermar armàimo/J [fjkx]ermar
SFX A ermar armàimoni/K [fjkx]ermar
SFX A ermar armàitu/M [fjkx]ermar
SFX A ermar armào/H [fjkx]ermar
SFX A ermar armàomi/I [fjkx]ermar
SFX A ermar armàvami/I [fjkx]ermar
SFX A ermar armàvelo/Q [fjkx]ermar
SFX A ermar armàvemi/I [fjkx]ermar
SFX A ermar armàvimo/J [fjkx]ermar
SFX A ermar armàvimoni/K [fjkx]ermar
SFX A ermar armàvitu/M [fjkx]ermar
SFX A ermar armàvomi/I [fjkx]ermar
SFX A ermar armè/FN [fjkx]ermar
SFX A ermar armèu/O [fjkx]ermar
SFX A ermar armé/FN [fjkx]ermar
SFX A ermar arméa/HNP [fjkx]ermar
SFX A ermar arméami/I [fjkx]ermar
SFX A ermar arméau/O [fjkx]ermar
SFX A ermar armée/H [fjkx]ermar
SFX A ermar arméelo/Q [fjkx]ermar
SFX A ermar arméemi/I [fjkx]ermar
SFX A ermar arméi/LN [fjkx]ermar
SFX A ermar arméimo/J [fjkx]ermar
SFX A ermar arméimoni/K [fjkx]ermar
SFX A ermar arméitu/M [fjkx]ermar
SFX A ermar armémoni/K [fjkx]ermar
SFX A ermar arméo/H [fjkx]ermar
SFX A ermar arméomi/I [fjkx]ermar
SFX A ermar arméu/O [fjkx]ermar
SFX A ermar armévami/I [fjkx]ermar
SFX A ermar armévelo/Q [fjkx]ermar
SFX A ermar armévemi/I [fjkx]ermar
SFX A ermar armévimo/J [fjkx]ermar
SFX A ermar armévimoni/K [fjkx]ermar
SFX A ermar armévitu/M [fjkx]ermar
SFX A ermar armévomi/I [fjkx]ermar
SFX A ermar èrma/EFP [jkx]ermar
SFX A ermar èrme/GHP [jkx]ermar
SFX A ermar èrmelo/Q [jkx]ermar
SFX A ermar èrmemi/I [jkx]ermar
SFX A ermar èrmi/L [jkx]ermar
SFX A ermar èrmitu/M [jkx]ermar
SFX A ermar èrmo/H [jkx]ermar
SFX A ermar èrmomi/I [jkx]ermar
SFX A ermar érmelo/Q fermar
SFX A ermar érmemi/I fermar
SFX A ermar érmitu/M fermar
SFX A ermar érmomi/I fermar
SFX A ermenar armenada/G ^termenar
SFX A ermenar armenade/G ^termenar
SFX A ermenar armenadi/G ^termenar
SFX A ermenar armenado/G ^termenar
SFX A ermenar armenando/EF ^termenar
SFX A ermenar armenar/EF ^termenar
SFX A ermenar armenaralo/Q ^termenar
SFX A ermenar armenarami/I ^termenar
SFX A ermenar armenaratu/M ^termenar
SFX A ermenar armenarave/PR ^termenar
SFX A ermenar armenaremo/J ^termenar
SFX A ermenar armenaren/J ^termenar
SFX A ermenar armenaresi/N ^termenar
SFX A ermenar armenaresiu/O ^termenar
SFX A ermenar armenarion/J ^termenar
SFX A ermenar armenarisen/J ^termenar
SFX A ermenar armenarision/J ^termenar
SFX A ermenar armenarisié/N ^termenar
SFX A ermenar armenarisiéu/O ^termenar
SFX A ermenar armenarison/J ^termenar
SFX A ermenar armenarié/N ^termenar
SFX A ermenar armenariéu/O ^termenar
SFX A ermenar armenaron/J ^termenar
SFX A ermenar armenarà/HLP ^termenar
SFX A ermenar armenaràe/P ^termenar
SFX A ermenar armenarè/H ^termenar
SFX A ermenar armenarèmi/I ^termenar
SFX A ermenar armenaré/N ^termenar
SFX A ermenar armenarémoni/K ^termenar
SFX A ermenar armenarésimo/J ^termenar
SFX A ermenar armenarésimoni/K ^termenar
SFX A ermenar armenaréu/O ^termenar
SFX A ermenar armenaría/HLP ^termenar
SFX A ermenar armenaríami/I ^termenar
SFX A ermenar armenaríatu/M ^termenar
SFX A ermenar armenaríe/HP ^termenar
SFX A ermenar armenaríelo/Q ^termenar
SFX A ermenar armenaríemi/I ^termenar
SFX A ermenar armenarò/H ^termenar
SFX A ermenar armenaròmi/I ^termenar
SFX A ermenar armenase/G ^termenar
SFX A ermenar armenasta/G ^termenar
SFX A ermenar armenaste/G ^termenar
SFX A ermenar armenasti/G ^termenar
SFX A ermenar armenasto/G ^termenar
SFX A ermenar armenava/HNP ^termenar
SFX A ermenar armenavau/O ^termenar
SFX A ermenar armenave/H ^termenar
SFX A ermenar armenavi/LN ^termenar
SFX A ermenar armenavo/H ^termenar
SFX A ermenar armenemo/J ^termenar
SFX A ermenar armenen/J ^termenar
SFX A ermenar armenendo/EF ^termenar
SFX A ermenar armenese/G ^termenar
SFX A ermenar armenesta/G ^termenar
SFX A ermenar armeneste/G ^termenar
SFX A ermenar armenesti/G ^termenar
SFX A ermenar armenesto/G ^termenar
SFX A ermenar armeneva/HNP ^termenar
SFX A ermenar armenevau/O ^termenar
SFX A ermenar armeneve/H ^termenar
SFX A ermenar armenevi/LN ^termenar
SFX A ermenar armenevo/H ^termenar
SFX A ermenar armenion/J ^termenar
SFX A ermenar armenisen/J ^termenar
SFX A ermenar armenision/J ^termenar
SFX A ermenar armenison/J ^termenar
SFX A ermenar armeniven/J ^termenar
SFX A ermenar armenivion/J ^termenar
SFX A ermenar armenivié/N ^termenar
SFX A ermenar armeniviéu/O ^termenar
SFX A ermenar armenivon/J ^termenar
SFX A ermenar armenié/N ^termenar
SFX A ermenar armeniéu/O ^termenar
SFX A ermenar armenon/J ^termenar
SFX A ermenar armenàa/HNP ^termenar
SFX A ermenar armenàami/I ^termenar
SFX A ermenar armenàau/O ^termenar
SFX A ermenar armenàe/H ^termenar
SFX A ermenar armenàelo/Q ^termenar
SFX A ermenar armenàemi/I ^termenar
SFX A ermenar armenài/LN ^termenar
SFX A ermenar armenàimo/J ^termenar
SFX A ermenar armenàimoni/K ^termenar
SFX A ermenar armenàitu/M ^termenar
SFX A ermenar armenào/H ^termenar
SFX A ermenar armenàomi/I ^termenar
SFX A ermenar armenàvami/I ^termenar
SFX A ermenar armenàvelo/Q ^termenar
SFX A ermenar armenàvemi/I ^termenar
SFX A ermenar armenàvimo/J ^termenar
SFX A ermenar armenàvimoni/K ^termenar
SFX A ermenar armenàvitu/M ^termenar
SFX A ermenar armenàvomi/I ^termenar
SFX A ermenar armenè/FN ^termenar
SFX A ermenar armenèu/O ^termenar
SFX A ermenar armené/FN ^termenar
SFX A ermenar armenéa/HNP ^termenar
SFX A ermenar armenéami/I ^termenar
SFX A ermenar armenéau/O ^termenar
SFX A ermenar armenée/H ^termenar
SFX A ermenar armenéelo/Q ^termenar
SFX A ermenar armenéemi/I ^termenar
SFX A ermenar armenéi/LN ^termenar
SFX A ermenar armenéimo/J ^termenar
SFX A ermenar armenéimoni/K ^termenar
SFX A ermenar armenéitu/M ^termenar
SFX A ermenar armenémoni/K ^termenar
SFX A ermenar armenéo/H ^termenar
SFX A ermenar armenéomi/I ^termenar
SFX A ermenar armenéu/O ^termenar
SFX A ermenar armenévami/I ^termenar
SFX A ermenar armenévelo/Q ^termenar
SFX A ermenar armenévemi/I ^termenar
SFX A ermenar armenévimo/J ^termenar
SFX A ermenar armenévimoni/K ^termenar
SFX A ermenar armenévitu/M ^termenar
SFX A ermenar armenévomi/I ^termenar
SFX A ermenar èrmena/EFP ^termenar
SFX A ermenar èrmene/GHP ^termenar
SFX A ermenar èrmenelo/Q ^termenar
SFX A ermenar èrmenemi/I ^termenar
SFX A ermenar èrmeni/L ^termenar
SFX A ermenar èrmenitu/M ^termenar
SFX A ermenar èrmeno/H ^termenar
SFX A ermenar èrmenomi/I ^termenar
SFX A ermentar armenta/EFP ^fermentar
SFX A ermentar armentada/G ^fermentar
SFX A ermentar armentade/G ^fermentar
SFX A ermentar armentadi/G ^fermentar
SFX A ermentar armentado/G ^fermentar
SFX A ermentar armentando/EF ^fermentar
SFX A ermentar armentar/EF ^fermentar
SFX A ermentar armentaralo/Q ^fermentar
SFX A ermentar armentarami/I ^fermentar
SFX A ermentar armentaratu/M ^fermentar
SFX A ermentar armentarave/PR ^fermentar
SFX A ermentar armentaremo/J ^fermentar
SFX A ermentar armentaren/J ^fermentar
SFX A ermentar armentaresi/N ^fermentar
SFX A ermentar armentaresiu/O ^fermentar
SFX A ermentar armentarion/J ^fermentar
SFX A ermentar armentarisen/J ^fermentar
SFX A ermentar armentarision/J ^fermentar
SFX A ermentar armentarisié/N ^fermentar
SFX A ermentar armentarisiéu/O ^fermentar
SFX A ermentar armentarison/J ^fermentar
SFX A ermentar armentarié/N ^fermentar
SFX A ermentar armentariéu/O ^fermentar
SFX A ermentar armentaron/J ^fermentar
SFX A ermentar armentarà/HLP ^fermentar
SFX A ermentar armentaràe/P ^fermentar
SFX A ermentar armentarè/H ^fermentar
SFX A ermentar armentarèmi/I ^fermentar
SFX A ermentar armentaré/N ^fermentar
SFX A ermentar armentarémoni/K ^fermentar
SFX A ermentar armentarésimo/J ^fermentar
SFX A ermentar armentarésimoni/K ^fermentar
SFX A ermentar armentaréu/O ^fermentar
SFX A ermentar armentaría/HLP ^fermentar
SFX A ermentar armentaríami/I ^fermentar
SFX A ermentar armentaríatu/M ^fermentar
SFX A ermentar armentaríe/HP ^fermentar
SFX A ermentar armentaríelo/Q ^fermentar
SFX A ermentar armentaríemi/I ^fermentar
SFX A ermentar armentarò/H ^fermentar
SFX A ermentar armentaròmi/I ^fermentar
SFX A ermentar armentase/G ^fermentar
SFX A ermentar armentasta/G ^fermentar
SFX A ermentar armentaste/G ^fermentar
SFX A ermentar armentasti/G ^fermentar
SFX A ermentar armentasto/G ^fermentar
SFX A ermentar armentava/HNP ^fermentar
SFX A ermentar armentavau/O ^fermentar
SFX A ermentar armentave/H ^fermentar
SFX A ermentar armentavi/LN ^fermentar
SFX A ermentar armentavo/H ^fermentar
SFX A ermentar armente/GHP ^fermentar
SFX A ermentar armentemo/J ^fermentar
SFX A ermentar armenten/J ^fermentar
SFX A ermentar armentendo/EF ^fermentar
SFX A ermentar armentese/G ^fermentar
SFX A ermentar armentesta/G ^fermentar
SFX A ermentar armenteste/G ^fermentar
SFX A ermentar armentesti/G ^fermentar
SFX A ermentar armentesto/G ^fermentar
SFX A ermentar armenteva/HNP ^fermentar
SFX A ermentar armentevau/O ^fermentar
SFX A ermentar armenteve/H ^fermentar
SFX A ermentar armentevi/LN ^fermentar
SFX A ermentar armentevo/H ^fermentar
SFX A ermentar armenti/L ^fermentar
SFX A ermentar armention/J ^fermentar
SFX A ermentar armentisen/J ^fermentar
SFX A ermentar armentision/J ^fermentar
SFX A ermentar armentison/J ^fermentar
SFX A ermentar armentiven/J ^fermentar
SFX A ermentar armentivion/J ^fermentar
SFX A ermentar armentivié/N ^fermentar
SFX A ermentar armentiviéu/O ^fermentar
SFX A ermentar armentivon/J ^fermentar
SFX A ermentar armentié/N ^fermentar
SFX A ermentar armentiéu/O ^fermentar
SFX A ermentar armento/H ^fermentar
SFX A ermentar armenton/J ^fermentar
SFX A ermentar armentàa/HNP ^fermentar
SFX A ermentar armentàami/I ^fermentar
SFX A ermentar armentàau/O ^fermentar
SFX A ermentar armentàe/H ^fermentar
SFX A ermentar armentàelo/Q ^fermentar
SFX A ermentar armentàemi/I ^fermentar
SFX A ermentar armentài/LN ^fermentar
SFX A ermentar armentàimo/J ^fermentar
SFX A ermentar armentàimoni/K ^fermentar
SFX A ermentar armentàitu/M ^fermentar
SFX A ermentar armentào/H ^fermentar
SFX A ermentar armentàomi/I ^fermentar
SFX A ermentar armentàvami/I ^fermentar
SFX A ermentar armentàvelo/Q ^fermentar
SFX A ermentar armentàvemi/I ^fermentar
SFX A ermentar armentàvimo/J ^fermentar
SFX A ermentar armentàvimoni/K ^fermentar
SFX A ermentar armentàvitu/M ^fermentar
SFX A ermentar armentàvomi/I ^fermentar
SFX A ermentar armentè/FN ^fermentar
SFX A ermentar armentèu/O ^fermentar
SFX A ermentar armenté/FN ^fermentar
SFX A ermentar armentéa/HNP ^fermentar
SFX A ermentar armentéami/I ^fermentar
SFX A ermentar armentéau/O ^fermentar
SFX A ermentar armentée/H ^fermentar
SFX A ermentar armentéelo/Q ^fermentar
SFX A ermentar armentéemi/I ^fermentar
SFX A ermentar armentéi/LN ^fermentar
SFX A ermentar armentéimo/J ^fermentar
SFX A ermentar armentéimoni/K ^fermentar
SFX A ermentar armentéitu/M ^fermentar
SFX A ermentar armentémoni/K ^fermentar
SFX A ermentar armentéo/H ^fermentar
SFX A ermentar armentéomi/I ^fermentar
SFX A ermentar armentéu/O ^fermentar
SFX A ermentar armentévami/I ^fermentar
SFX A ermentar armentévelo/Q ^fermentar
SFX A ermentar armentévemi/I ^fermentar
SFX A ermentar armentévimo/J ^fermentar
SFX A ermentar armentévimoni/K ^fermentar
SFX A ermentar armentévitu/M ^fermentar
SFX A ermentar armentévomi/I ^fermentar
SFX A ermentar arméntelo/Q ^fermentar
SFX A ermentar arméntemi/I ^fermentar
SFX A ermentar arméntitu/M ^fermentar
SFX A ermentar arméntomi/I ^fermentar
SFX A ermeđar armeđa/EFP ^intermeđar
SFX A ermeđar armeđada/G ^intermeđar
SFX A ermeđar armeđade/G ^intermeđar
SFX A ermeđar armeđadi/G ^intermeđar
SFX A ermeđar armeđado/G ^intermeđar
SFX A ermeđar armeđando/EF ^intermeđar
SFX A ermeđar armeđar/EF ^intermeđar
SFX A ermeđar armeđaralo/Q ^intermeđar
SFX A ermeđar armeđarami/I ^intermeđar
SFX A ermeđar armeđaratu/M ^intermeđar
SFX A ermeđar armeđarave/PR ^intermeđar
SFX A ermeđar armeđaremo/J ^intermeđar
SFX A ermeđar armeđaren/J ^intermeđar
SFX A ermeđar armeđaresi/N ^intermeđar
SFX A ermeđar armeđaresiu/O ^intermeđar
SFX A ermeđar armeđarion/J ^intermeđar
SFX A ermeđar armeđarisen/J ^intermeđar
SFX A ermeđar armeđarision/J ^intermeđar
SFX A ermeđar armeđarisié/N ^intermeđar
SFX A ermeđar armeđarisiéu/O ^intermeđar
SFX A ermeđar armeđarison/J ^intermeđar
SFX A ermeđar armeđarié/N ^intermeđar
SFX A ermeđar armeđariéu/O ^intermeđar
SFX A ermeđar armeđaron/J ^intermeđar
SFX A ermeđar armeđarà/HLP ^intermeđar
SFX A ermeđar armeđaràe/P ^intermeđar
SFX A ermeđar armeđarè/H ^intermeđar
SFX A ermeđar armeđarèmi/I ^intermeđar
SFX A ermeđar armeđaré/N ^intermeđar
SFX A ermeđar armeđarémoni/K ^intermeđar
SFX A ermeđar armeđarésimo/J ^intermeđar
SFX A ermeđar armeđarésimoni/K ^intermeđar
SFX A ermeđar armeđaréu/O ^intermeđar
SFX A ermeđar armeđaría/HLP ^intermeđar
SFX A ermeđar armeđaríami/I ^intermeđar
SFX A ermeđar armeđaríatu/M ^intermeđar
SFX A ermeđar armeđaríe/HP ^intermeđar
SFX A ermeđar armeđaríelo/Q ^intermeđar
SFX A ermeđar armeđaríemi/I ^intermeđar
SFX A ermeđar armeđarò/H ^intermeđar
SFX A ermeđar armeđaròmi/I ^intermeđar
SFX A ermeđar armeđase/G ^intermeđar
SFX A ermeđar armeđasta/G ^intermeđar
SFX A ermeđar armeđaste/G ^intermeđar
SFX A ermeđar armeđasti/G ^intermeđar
SFX A ermeđar armeđasto/G ^intermeđar
SFX A ermeđar armeđava/HNP ^intermeđar
SFX A ermeđar armeđavau/O ^intermeđar
SFX A ermeđar armeđave/H ^intermeđar
SFX A ermeđar armeđavi/LN ^intermeđar
SFX A ermeđar armeđavo/H ^intermeđar
SFX A ermeđar armeđe/GHP ^intermeđar
SFX A ermeđar armeđemo/J ^intermeđar
SFX A ermeđar armeđen/J ^intermeđar
SFX A ermeđar armeđendo/EF ^intermeđar
SFX A ermeđar armeđese/G ^intermeđar
SFX A ermeđar armeđesta/G ^intermeđar
SFX A ermeđar armeđeste/G ^intermeđar
SFX A ermeđar armeđesti/G ^intermeđar
SFX A ermeđar armeđesto/G ^intermeđar
SFX A ermeđar armeđeva/HNP ^intermeđar
SFX A ermeđar armeđevau/O ^intermeđar
SFX A ermeđar armeđeve/H ^intermeđar
SFX A ermeđar armeđevi/LN ^intermeđar
SFX A ermeđar armeđevo/H ^intermeđar
SFX A ermeđar armeđi/L ^intermeđar
SFX A ermeđar armeđion/J ^intermeđar
SFX A ermeđar armeđisen/J ^intermeđar
SFX A ermeđar armeđision/J ^intermeđar
SFX A ermeđar armeđison/J ^intermeđar
SFX A ermeđar armeđiven/J ^intermeđar
SFX A ermeđar armeđivion/J ^intermeđar
SFX A ermeđar armeđivié/N ^intermeđar
SFX A ermeđar armeđiviéu/O ^intermeđar
SFX A ermeđar armeđivon/J ^intermeđar
SFX A ermeđar armeđié/N ^intermeđar
SFX A ermeđar armeđiéu/O ^intermeđar
SFX A ermeđar armeđo/H ^intermeđar
SFX A ermeđar armeđon/J ^intermeđar
SFX A ermeđar armeđàa/HNP ^intermeđar
SFX A ermeđar armeđàami/I ^intermeđar
SFX A ermeđar armeđàau/O ^intermeđar
SFX A ermeđar armeđàe/H ^intermeđar
SFX A ermeđar armeđàelo/Q ^intermeđar
SFX A ermeđar armeđàemi/I ^intermeđar
SFX A ermeđar armeđài/LN ^intermeđar
SFX A ermeđar armeđàimo/J ^intermeđar
SFX A ermeđar armeđàimoni/K ^intermeđar
SFX A ermeđar armeđàitu/M ^intermeđar
SFX A ermeđar armeđào/H ^intermeđar
SFX A ermeđar armeđàomi/I ^intermeđar
SFX A ermeđar armeđàvami/I ^intermeđar
SFX A ermeđar armeđàvelo/Q ^intermeđar
SFX A ermeđar armeđàvemi/I ^intermeđar
SFX A ermeđar armeđàvimo/J ^intermeđar
SFX A ermeđar armeđàvimoni/K ^intermeđar
SFX A ermeđar armeđàvitu/M ^intermeđar
SFX A ermeđar armeđàvomi/I ^intermeđar
SFX A ermeđar armeđè/FN ^intermeđar
SFX A ermeđar armeđèu/O ^intermeđar
SFX A ermeđar armeđé/FN ^intermeđar
SFX A ermeđar armeđéa/HNP ^intermeđar
SFX A ermeđar armeđéami/I ^intermeđar
SFX A ermeđar armeđéau/O ^intermeđar
SFX A ermeđar armeđée/H ^intermeđar
SFX A ermeđar armeđéelo/Q ^intermeđar
SFX A ermeđar armeđéemi/I ^intermeđar
SFX A ermeđar armeđéi/LN ^intermeđar
SFX A ermeđar armeđéimo/J ^intermeđar
SFX A ermeđar armeđéimoni/K ^intermeđar
SFX A ermeđar armeđéitu/M ^intermeđar
SFX A ermeđar armeđémoni/K ^intermeđar
SFX A ermeđar armeđéo/H ^intermeđar
SFX A ermeđar armeđéomi/I ^intermeđar
SFX A ermeđar armeđéu/O ^intermeđar
SFX A ermeđar armeđévami/I ^intermeđar
SFX A ermeđar armeđévelo/Q ^intermeđar
SFX A ermeđar armeđévemi/I ^intermeđar
SFX A ermeđar armeđévimo/J ^intermeđar
SFX A ermeđar armeđévimoni/K ^intermeđar
SFX A ermeđar armeđévitu/M ^intermeđar
SFX A ermeđar armeđévomi/I ^intermeđar
SFX A ermeđar arméđelo/Q ^intermeđar
SFX A ermeđar arméđemi/I ^intermeđar
SFX A ermeđar arméđitu/M ^intermeđar
SFX A ermeđar arméđomi/I ^intermeđar
SFX A erminar arminada/G terminar
SFX A erminar arminade/G terminar
SFX A erminar arminadi/G terminar
SFX A erminar arminado/G terminar
SFX A erminar arminando/EF terminar
SFX A erminar arminar/EF terminar
SFX A erminar arminaralo/Q terminar
SFX A erminar arminarami/I terminar
SFX A erminar arminaratu/M terminar
SFX A erminar arminarave/PR terminar
SFX A erminar arminaremo/J terminar
SFX A erminar arminaren/J terminar
SFX A erminar arminaresi/N terminar
SFX A erminar arminaresiu/O terminar
SFX A erminar arminarion/J terminar
SFX A erminar arminarisen/J terminar
SFX A erminar arminarision/J terminar
SFX A erminar arminarisié/N terminar
SFX A erminar arminarisiéu/O terminar
SFX A erminar arminarison/J terminar
SFX A erminar arminarié/N terminar
SFX A erminar arminariéu/O terminar
SFX A erminar arminaron/J terminar
SFX A erminar arminarà/HLP terminar
SFX A erminar arminaràe/P terminar
SFX A erminar arminarè/H terminar
SFX A erminar arminarèmi/I terminar
SFX A erminar arminaré/N terminar
SFX A erminar arminarémoni/K terminar
SFX A erminar arminarésimo/J terminar
SFX A erminar arminarésimoni/K terminar
SFX A erminar arminaréu/O terminar
SFX A erminar arminaría/HLP terminar
SFX A erminar arminaríami/I terminar
SFX A erminar arminaríatu/M terminar
SFX A erminar arminaríe/HP terminar
SFX A erminar arminaríelo/Q terminar
SFX A erminar arminaríemi/I terminar
SFX A erminar arminarò/H terminar
SFX A erminar arminaròmi/I terminar
SFX A erminar arminase/G terminar
SFX A erminar arminasta/G terminar
SFX A erminar arminaste/G terminar
SFX A erminar arminasti/G terminar
SFX A erminar arminasto/G terminar
SFX A erminar arminava/HNP terminar
SFX A erminar arminavau/O terminar
SFX A erminar arminave/H terminar
SFX A erminar arminavi/LN terminar
SFX A erminar arminavo/H terminar
SFX A erminar arminemo/J terminar
SFX A erminar arminen/J terminar
SFX A erminar arminendo/EF terminar
SFX A erminar arminese/G terminar
SFX A erminar arminesta/G terminar
SFX A erminar armineste/G terminar
SFX A erminar arminesti/G terminar
SFX A erminar arminesto/G terminar
SFX A erminar armineva/HNP terminar
SFX A erminar arminevau/O terminar
SFX A erminar armineve/H terminar
SFX A erminar arminevi/LN terminar
SFX A erminar arminevo/H terminar
SFX A erminar arminion/J terminar
SFX A erminar arminisen/J terminar
SFX A erminar arminision/J terminar
SFX A erminar arminison/J terminar
SFX A erminar arminiven/J terminar
SFX A erminar arminivion/J terminar
SFX A erminar arminivié/N terminar
SFX A erminar arminiviéu/O terminar
SFX A erminar arminivon/J terminar
SFX A erminar arminié/N terminar
SFX A erminar arminiéu/O terminar
SFX A erminar arminon/J terminar
SFX A erminar arminàa/HNP terminar
SFX A erminar arminàami/I terminar
SFX A erminar arminàau/O terminar
SFX A erminar arminàe/H terminar
SFX A erminar arminàelo/Q terminar
SFX A erminar arminàemi/I terminar
SFX A erminar arminài/LN terminar
SFX A erminar arminàimo/J terminar
SFX A erminar arminàimoni/K terminar
SFX A erminar arminàitu/M terminar
SFX A erminar arminào/H terminar
SFX A erminar arminàomi/I terminar
SFX A erminar arminàvami/I terminar
SFX A erminar arminàvelo/Q terminar
SFX A erminar arminàvemi/I terminar
SFX A erminar arminàvimo/J terminar
SFX A erminar arminàvimoni/K terminar
SFX A erminar arminàvitu/M terminar
SFX A erminar arminàvomi/I terminar
SFX A erminar arminè/FN terminar
SFX A erminar arminèu/O terminar
SFX A erminar arminé/FN terminar
SFX A erminar arminéa/HNP terminar
SFX A erminar arminéami/I terminar
SFX A erminar arminéau/O terminar
SFX A erminar arminée/H terminar
SFX A erminar arminéelo/Q terminar
SFX A erminar arminéemi/I terminar
SFX A erminar arminéi/LN terminar
SFX A erminar arminéimo/J terminar
SFX A erminar arminéimoni/K terminar
SFX A erminar arminéitu/M terminar
SFX A erminar arminémoni/K terminar
SFX A erminar arminéo/H terminar
SFX A erminar arminéomi/I terminar
SFX A erminar arminéu/O terminar
SFX A erminar arminévami/I terminar
SFX A erminar arminévelo/Q terminar
SFX A erminar arminévemi/I terminar
SFX A erminar arminévimo/J terminar
SFX A erminar arminévimoni/K terminar
SFX A erminar arminévitu/M terminar
SFX A erminar arminévomi/I terminar
SFX A erminar èrmina/EFP terminar
SFX A erminar èrmine/GHP terminar
SFX A erminar èrminelo/Q terminar
SFX A erminar èrminemi/I terminar
SFX A erminar èrmini/L terminar
SFX A erminar èrminitu/M terminar
SFX A erminar èrmino/H terminar
SFX A erminar èrminomi/I terminar
SFX A ermojar armojada/G ^xermojar
SFX A ermojar armojade/G ^xermojar
SFX A ermojar armojadi/G ^xermojar
SFX A ermojar armojado/G ^xermojar
SFX A ermojar armojando/EF ^xermojar
SFX A ermojar armojar/EF ^xermojar
SFX A ermojar armojaralo/Q ^xermojar
SFX A ermojar armojarami/I ^xermojar
SFX A ermojar armojaratu/M ^xermojar
SFX A ermojar armojarave/PR ^xermojar
SFX A ermojar armojaremo/J ^xermojar
SFX A ermojar armojaren/J ^xermojar
SFX A ermojar armojaresi/N ^xermojar
SFX A ermojar armojaresiu/O ^xermojar
SFX A ermojar armojarion/J ^xermojar
SFX A ermojar armojarisen/J ^xermojar
SFX A ermojar armojarision/J ^xermojar
SFX A ermojar armojarisié/N ^xermojar
SFX A ermojar armojarisiéu/O ^xermojar
SFX A ermojar armojarison/J ^xermojar
SFX A ermojar armojarié/N ^xermojar
SFX A ermojar armojariéu/O ^xermojar
SFX A ermojar armojaron/J ^xermojar
SFX A ermojar armojarà/HLP ^xermojar
SFX A ermojar armojaràe/P ^xermojar
SFX A ermojar armojarè/H ^xermojar
SFX A ermojar armojarèmi/I ^xermojar
SFX A ermojar armojaré/N ^xermojar
SFX A ermojar armojarémoni/K ^xermojar
SFX A ermojar armojarésimo/J ^xermojar
SFX A ermojar armojarésimoni/K ^xermojar
SFX A ermojar armojaréu/O ^xermojar
SFX A ermojar armojaría/HLP ^xermojar
SFX A ermojar armojaríami/I ^xermojar
SFX A ermojar armojaríatu/M ^xermojar
SFX A ermojar armojaríe/HP ^xermojar
SFX A ermojar armojaríelo/Q ^xermojar
SFX A ermojar armojaríemi/I ^xermojar
SFX A ermojar armojarò/H ^xermojar
SFX A ermojar armojaròmi/I ^xermojar
SFX A ermojar armojase/G ^xermojar
SFX A ermojar armojasta/G ^xermojar
SFX A ermojar armojaste/G ^xermojar
SFX A ermojar armojasti/G ^xermojar
SFX A ermojar armojasto/G ^xermojar
SFX A ermojar armojava/HNP ^xermojar
SFX A ermojar armojavau/O ^xermojar
SFX A ermojar armojave/H ^xermojar
SFX A ermojar armojavi/LN ^xermojar
SFX A ermojar armojavo/H ^xermojar
SFX A ermojar armojemo/J ^xermojar
SFX A ermojar armojen/J ^xermojar
SFX A ermojar armojendo/EF ^xermojar
SFX A ermojar armojese/G ^xermojar
SFX A ermojar armojesta/G ^xermojar
SFX A ermojar armojeste/G ^xermojar
SFX A ermojar armojesti/G ^xermojar
SFX A ermojar armojesto/G ^xermojar
SFX A ermojar armojeva/HNP ^xermojar
SFX A ermojar armojevau/O ^xermojar
SFX A ermojar armojeve/H ^xermojar
SFX A ermojar armojevi/LN ^xermojar
SFX A ermojar armojevo/H ^xermojar
SFX A ermojar armojisen/J ^xermojar
SFX A ermojar armojision/J ^xermojar
SFX A ermojar armojison/J ^xermojar
SFX A ermojar armojiven/J ^xermojar
SFX A ermojar armojivion/J ^xermojar
SFX A ermojar armojivié/N ^xermojar
SFX A ermojar armojiviéu/O ^xermojar
SFX A ermojar armojivon/J ^xermojar
SFX A ermojar armojié/N ^xermojar
SFX A ermojar armojiéu/O ^xermojar
SFX A ermojar armojon/J ^xermojar
SFX A ermojar armojàa/HNP ^xermojar
SFX A ermojar armojàami/I ^xermojar
SFX A ermojar armojàau/O ^xermojar
SFX A ermojar armojàe/H ^xermojar
SFX A ermojar armojàelo/Q ^xermojar
SFX A ermojar armojàemi/I ^xermojar
SFX A ermojar armojài/LN ^xermojar
SFX A ermojar armojàimo/J ^xermojar
SFX A ermojar armojàimoni/K ^xermojar
SFX A ermojar armojàitu/M ^xermojar
SFX A ermojar armojào/H ^xermojar
SFX A ermojar armojàomi/I ^xermojar
SFX A ermojar armojàvami/I ^xermojar
SFX A ermojar armojàvelo/Q ^xermojar
SFX A ermojar armojàvemi/I ^xermojar
SFX A ermojar armojàvimo/J ^xermojar
SFX A ermojar armojàvimoni/K ^xermojar
SFX A ermojar armojàvitu/M ^xermojar
SFX A ermojar armojàvomi/I ^xermojar
SFX A ermojar armojè/FN ^xermojar
SFX A ermojar armojèu/O ^xermojar
SFX A ermojar armojé/FN ^xermojar
SFX A ermojar armojéa/HNP ^xermojar
SFX A ermojar armojéami/I ^xermojar
SFX A ermojar armojéau/O ^xermojar
SFX A ermojar armojée/H ^xermojar
SFX A ermojar armojéelo/Q ^xermojar
SFX A ermojar armojéemi/I ^xermojar
SFX A ermojar armojéi/LN ^xermojar
SFX A ermojar armojéimo/J ^xermojar
SFX A ermojar armojéimoni/K ^xermojar
SFX A ermojar armojéitu/M ^xermojar
SFX A ermojar armojémoni/K ^xermojar
SFX A ermojar armojéo/H ^xermojar
SFX A ermojar armojéomi/I ^xermojar
SFX A ermojar armojéu/O ^xermojar
SFX A ermojar armojévami/I ^xermojar
SFX A ermojar armojévelo/Q ^xermojar
SFX A ermojar armojévemi/I ^xermojar
SFX A ermojar armojévimo/J ^xermojar
SFX A ermojar armojévimoni/K ^xermojar
SFX A ermojar armojévitu/M ^xermojar
SFX A ermojar armojévomi/I ^xermojar
SFX A ermojar armòja/EFP ^xermojar
SFX A ermojar armòje/GHP ^xermojar
SFX A ermojar armòjelo/Q ^xermojar
SFX A ermojar armòjemi/I ^xermojar
SFX A ermojar armòji/L ^xermojar
SFX A ermojar armòjitu/M ^xermojar
SFX A ermojar armòjo/H ^xermojar
SFX A ermojar armòjomi/I ^xermojar
SFX A ermudarar armudarada/G ^permudarar
SFX A ermudarar armudarade/G ^permudarar
SFX A ermudarar armudaradi/G ^permudarar
SFX A ermudarar armudarado/G ^permudarar
SFX A ermudarar armudarando/EF ^permudarar
SFX A ermudarar armudarar/EF ^permudarar
SFX A ermudarar armudararalo/Q ^permudarar
SFX A ermudarar armudararami/I ^permudarar
SFX A ermudarar armudararatu/M ^permudarar
SFX A ermudarar armudararave/PR ^permudarar
SFX A ermudarar armudararemo/J ^permudarar
SFX A ermudarar armudararen/J ^permudarar
SFX A ermudarar armudararesi/N ^permudarar
SFX A ermudarar armudararesiu/O ^permudarar
SFX A ermudarar armudararion/J ^permudarar
SFX A ermudarar armudararisen/J ^permudarar
SFX A ermudarar armudararision/J ^permudarar
SFX A ermudarar armudararisié/N ^permudarar
SFX A ermudarar armudararisiéu/O ^permudarar
SFX A ermudarar armudararison/J ^permudarar
SFX A ermudarar armudararié/N ^permudarar
SFX A ermudarar armudarariéu/O ^permudarar
SFX A ermudarar armudararon/J ^permudarar
SFX A ermudarar armudararà/HLP ^permudarar
SFX A ermudarar armudararàe/P ^permudarar
SFX A ermudarar armudararè/H ^permudarar
SFX A ermudarar armudararèmi/I ^permudarar
SFX A ermudarar armudararé/N ^permudarar
SFX A ermudarar armudararémoni/K ^permudarar
SFX A ermudarar armudararésimo/J ^permudarar
SFX A ermudarar armudararésimoni/K ^permudarar
SFX A ermudarar armudararéu/O ^permudarar
SFX A ermudarar armudararía/HLP ^permudarar
SFX A ermudarar armudararíami/I ^permudarar
SFX A ermudarar armudararíatu/M ^permudarar
SFX A ermudarar armudararíe/HP ^permudarar
SFX A ermudarar armudararíelo/Q ^permudarar
SFX A ermudarar armudararíemi/I ^permudarar
SFX A ermudarar armudararò/H ^permudarar
SFX A ermudarar armudararòmi/I ^permudarar
SFX A ermudarar armudarase/G ^permudarar
SFX A ermudarar armudarasta/G ^permudarar
SFX A ermudarar armudaraste/G ^permudarar
SFX A ermudarar armudarasti/G ^permudarar
SFX A ermudarar armudarasto/G ^permudarar
SFX A ermudarar armudarava/HNP ^permudarar
SFX A ermudarar armudaravau/O ^permudarar
SFX A ermudarar armudarave/H ^permudarar
SFX A ermudarar armudaravi/LN ^permudarar
SFX A ermudarar armudaravo/H ^permudarar
SFX A ermudarar armudaremo/J ^permudarar
SFX A ermudarar armudaren/J ^permudarar
SFX A ermudarar armudarendo/EF ^permudarar
SFX A ermudarar armudarese/G ^permudarar
SFX A ermudarar armudaresta/G ^permudarar
SFX A ermudarar armudareste/G ^permudarar
SFX A ermudarar armudaresti/G ^permudarar
SFX A ermudarar armudaresto/G ^permudarar
SFX A ermudarar armudareva/HNP ^permudarar
SFX A ermudarar armudarevau/O ^permudarar
SFX A ermudarar armudareve/H ^permudarar
SFX A ermudarar armudarevi/LN ^permudarar
SFX A ermudarar armudarevo/H ^permudarar
SFX A ermudarar armudarion/J ^permudarar
SFX A ermudarar armudarisen/J ^permudarar
SFX A ermudarar armudarision/J ^permudarar
SFX A ermudarar armudarison/J ^permudarar
SFX A ermudarar armudariven/J ^permudarar
SFX A ermudarar armudarivion/J ^permudarar
SFX A ermudarar armudarivié/N ^permudarar
SFX A ermudarar armudariviéu/O ^permudarar
SFX A ermudarar armudarivon/J ^permudarar
SFX A ermudarar armudarié/N ^permudarar
SFX A ermudarar armudariéu/O ^permudarar
SFX A ermudarar armudaron/J ^permudarar
SFX A ermudarar armudaràa/HNP ^permudarar
SFX A ermudarar armudaràami/I ^permudarar
SFX A ermudarar armudaràau/O ^permudarar
SFX A ermudarar armudaràe/H ^permudarar
SFX A ermudarar armudaràelo/Q ^permudarar
SFX A ermudarar armudaràemi/I ^permudarar
SFX A ermudarar armudarài/LN ^permudarar
SFX A ermudarar armudaràimo/J ^permudarar
SFX A ermudarar armudaràimoni/K ^permudarar
SFX A ermudarar armudaràitu/M ^permudarar
SFX A ermudarar armudarào/H ^permudarar
SFX A ermudarar armudaràomi/I ^permudarar
SFX A ermudarar armudaràvami/I ^permudarar
SFX A ermudarar armudaràvelo/Q ^permudarar
SFX A ermudarar armudaràvemi/I ^permudarar
SFX A ermudarar armudaràvimo/J ^permudarar
SFX A ermudarar armudaràvimoni/K ^permudarar
SFX A ermudarar armudaràvitu/M ^permudarar
SFX A ermudarar armudaràvomi/I ^permudarar
SFX A ermudarar armudarè/FN ^permudarar
SFX A ermudarar armudarèu/O ^permudarar
SFX A ermudarar armudaré/FN ^permudarar
SFX A ermudarar armudaréa/HNP ^permudarar
SFX A ermudarar armudaréami/I ^permudarar
SFX A ermudarar armudaréau/O ^permudarar
SFX A ermudarar armudarée/H ^permudarar
SFX A ermudarar armudaréelo/Q ^permudarar
SFX A ermudarar armudaréemi/I ^permudarar
SFX A ermudarar armudaréi/LN ^permudarar
SFX A ermudarar armudaréimo/J ^permudarar
SFX A ermudarar armudaréimoni/K ^permudarar
SFX A ermudarar armudaréitu/M ^permudarar
SFX A ermudarar armudarémoni/K ^permudarar
SFX A ermudarar armudaréo/H ^permudarar
SFX A ermudarar armudaréomi/I ^permudarar
SFX A ermudarar armudaréu/O ^permudarar
SFX A ermudarar armudarévami/I ^permudarar
SFX A ermudarar armudarévelo/Q ^permudarar
SFX A ermudarar armudarévemi/I ^permudarar
SFX A ermudarar armudarévimo/J ^permudarar
SFX A ermudarar armudarévimoni/K ^permudarar
SFX A ermudarar armudarévitu/M ^permudarar
SFX A ermudarar armudarévomi/I ^permudarar
SFX A ermudarar armúdara/EFP ^permudarar
SFX A ermudarar armúdare/GHP ^permudarar
SFX A ermudarar armúdarelo/Q ^permudarar
SFX A ermudarar armúdaremi/I ^permudarar
SFX A ermudarar armúdari/L ^permudarar
SFX A ermudarar armúdaritu/M ^permudarar
SFX A ermudarar armúdaro/H ^permudarar
SFX A ermudarar armúdaromi/I ^permudarar
SFX A ermutar armutada/G ^permutar
SFX A ermutar armutade/G ^permutar
SFX A ermutar armutadi/G ^permutar
SFX A ermutar armutado/G ^permutar
SFX A ermutar armutando/EF ^permutar
SFX A ermutar armutar/EF ^permutar
SFX A ermutar armutaralo/Q ^permutar
SFX A ermutar armutarami/I ^permutar
SFX A ermutar armutaratu/M ^permutar
SFX A ermutar armutarave/PR ^permutar
SFX A ermutar armutaremo/J ^permutar
SFX A ermutar armutaren/J ^permutar
SFX A ermutar armutaresi/N ^permutar
SFX A ermutar armutaresiu/O ^permutar
SFX A ermutar armutarion/J ^permutar
SFX A ermutar armutarisen/J ^permutar
SFX A ermutar armutarision/J ^permutar
SFX A ermutar armutarisié/N ^permutar
SFX A ermutar armutarisiéu/O ^permutar
SFX A ermutar armutarison/J ^permutar
SFX A ermutar armutarié/N ^permutar
SFX A ermutar armutariéu/O ^permutar
SFX A ermutar armutaron/J ^permutar
SFX A ermutar armutarà/HLP ^permutar
SFX A ermutar armutaràe/P ^permutar
SFX A ermutar armutarè/H ^permutar
SFX A ermutar armutarèmi/I ^permutar
SFX A ermutar armutaré/N ^permutar
SFX A ermutar armutarémoni/K ^permutar
SFX A ermutar armutarésimo/J ^permutar
SFX A ermutar armutarésimoni/K ^permutar
SFX A ermutar armutaréu/O ^permutar
SFX A ermutar armutaría/HLP ^permutar
SFX A ermutar armutaríami/I ^permutar
SFX A ermutar armutaríatu/M ^permutar
SFX A ermutar armutaríe/HP ^permutar
SFX A ermutar armutaríelo/Q ^permutar
SFX A ermutar armutaríemi/I ^permutar
SFX A ermutar armutarò/H ^permutar
SFX A ermutar armutaròmi/I ^permutar
SFX A ermutar armutase/G ^permutar
SFX A ermutar armutasta/G ^permutar
SFX A ermutar armutaste/G ^permutar
SFX A ermutar armutasti/G ^permutar
SFX A ermutar armutasto/G ^permutar
SFX A ermutar armutava/HNP ^permutar
SFX A ermutar armutavau/O ^permutar
SFX A ermutar armutave/H ^permutar
SFX A ermutar armutavi/LN ^permutar
SFX A ermutar armutavo/H ^permutar
SFX A ermutar armutemo/J ^permutar
SFX A ermutar armuten/J ^permutar
SFX A ermutar armutendo/EF ^permutar
SFX A ermutar armutese/G ^permutar
SFX A ermutar armutesta/G ^permutar
SFX A ermutar armuteste/G ^permutar
SFX A ermutar armutesti/G ^permutar
SFX A ermutar armutesto/G ^permutar
SFX A ermutar armuteva/HNP ^permutar
SFX A ermutar armutevau/O ^permutar
SFX A ermutar armuteve/H ^permutar
SFX A ermutar armutevi/LN ^permutar
SFX A ermutar armutevo/H ^permutar
SFX A ermutar armution/J ^permutar
SFX A ermutar armutisen/J ^permutar
SFX A ermutar armutision/J ^permutar
SFX A ermutar armutison/J ^permutar
SFX A ermutar armutiven/J ^permutar
SFX A ermutar armutivion/J ^permutar
SFX A ermutar armutivié/N ^permutar
SFX A ermutar armutiviéu/O ^permutar
SFX A ermutar armutivon/J ^permutar
SFX A ermutar armutié/N ^permutar
SFX A ermutar armutiéu/O ^permutar
SFX A ermutar armuton/J ^permutar
SFX A ermutar armutàa/HNP ^permutar
SFX A ermutar armutàami/I ^permutar
SFX A ermutar armutàau/O ^permutar
SFX A ermutar armutàe/H ^permutar
SFX A ermutar armutàelo/Q ^permutar
SFX A ermutar armutàemi/I ^permutar
SFX A ermutar armutài/LN ^permutar
SFX A ermutar armutàimo/J ^permutar
SFX A ermutar armutàimoni/K ^permutar
SFX A ermutar armutàitu/M ^permutar
SFX A ermutar armutào/H ^permutar
SFX A ermutar armutàomi/I ^permutar
SFX A ermutar armutàvami/I ^permutar
SFX A ermutar armutàvelo/Q ^permutar
SFX A ermutar armutàvemi/I ^permutar
SFX A ermutar armutàvimo/J ^permutar
SFX A ermutar armutàvimoni/K ^permutar
SFX A ermutar armutàvitu/M ^permutar
SFX A ermutar armutàvomi/I ^permutar
SFX A ermutar armutè/FN ^permutar
SFX A ermutar armutèu/O ^permutar
SFX A ermutar armuté/FN ^permutar
SFX A ermutar armutéa/HNP ^permutar
SFX A ermutar armutéami/I ^permutar
SFX A ermutar armutéau/O ^permutar
SFX A ermutar armutée/H ^permutar
SFX A ermutar armutéelo/Q ^permutar
SFX A ermutar armutéemi/I ^permutar
SFX A ermutar armutéi/LN ^permutar
SFX A ermutar armutéimo/J ^permutar
SFX A ermutar armutéimoni/K ^permutar
SFX A ermutar armutéitu/M ^permutar
SFX A ermutar armutémoni/K ^permutar
SFX A ermutar armutéo/H ^permutar
SFX A ermutar armutéomi/I ^permutar
SFX A ermutar armutéu/O ^permutar
SFX A ermutar armutévami/I ^permutar
SFX A ermutar armutévelo/Q ^permutar
SFX A ermutar armutévemi/I ^permutar
SFX A ermutar armutévimo/J ^permutar
SFX A ermutar armutévimoni/K ^permutar
SFX A ermutar armutévitu/M ^permutar
SFX A ermutar armutévomi/I ^permutar
SFX A ermutar èrmuta/EFP ^permutar
SFX A ermutar èrmute/GHP ^permutar
SFX A ermutar èrmutelo/Q ^permutar
SFX A ermutar èrmutemi/I ^permutar
SFX A ermutar èrmuti/L ^permutar
SFX A ermutar èrmutitu/M ^permutar
SFX A ermutar èrmuto/H ^permutar
SFX A ermutar èrmutomi/I ^permutar
SFX A erméter armeso/G ^perméter
SFX A erméter armetaralo/Q ^perméter
SFX A erméter armetarami/I ^perméter
SFX A erméter armetaratu/M ^perméter
SFX A erméter armetarave/PR ^perméter
SFX A erméter armetaremo/J ^perméter
SFX A erméter armetaren/J ^perméter
SFX A erméter armetaresi/N ^perméter
SFX A erméter armetaresiu/O ^perméter
SFX A erméter armetarimo/J ^perméter
SFX A erméter armetarion/J ^perméter
SFX A erméter armetarisen/J ^perméter
SFX A erméter armetarision/J ^perméter
SFX A erméter armetarisié/N ^perméter
SFX A erméter armetarisiéu/O ^perméter
SFX A erméter armetarison/J ^perméter
SFX A erméter armetarié/N ^perméter
SFX A erméter armetariéu/O ^perméter
SFX A erméter armetaron/J ^perméter
SFX A erméter armetarà/HLP ^perméter
SFX A erméter armetaràe/P ^perméter
SFX A erméter armetarè/H ^perméter
SFX A erméter armetarèmi/I ^perméter
SFX A erméter armetaré/N ^perméter
SFX A erméter armetarémoni/K ^perméter
SFX A erméter armetarésimo/J ^perméter
SFX A erméter armetarésimoni/K ^perméter
SFX A erméter armetaréu/O ^perméter
SFX A erméter armetarí/N ^perméter
SFX A erméter armetaría/HLP ^perméter
SFX A erméter armetaríami/I ^perméter
SFX A erméter armetaríatu/M ^perméter
SFX A erméter armetaríe/HP ^perméter
SFX A erméter armetaríelo/Q ^perméter
SFX A erméter armetaríemi/I ^perméter
SFX A erméter armetarímoni/K ^perméter
SFX A erméter armetaríu/O ^perméter
SFX A erméter armetarò/H ^perméter
SFX A erméter armetaròmi/I ^perméter
SFX A erméter armete/GHP ^perméter
SFX A erméter armetemo/J ^perméter
SFX A erméter armeten/J ^perméter
SFX A erméter armetendo/EF ^perméter
SFX A erméter armetese/G ^perméter
SFX A erméter armetesta/G ^perméter
SFX A erméter armeteste/G ^perméter
SFX A erméter armetesti/G ^perméter
SFX A erméter armetesto/G ^perméter
SFX A erméter armeteva/HNP ^perméter
SFX A erméter armetevau/O ^perméter
SFX A erméter armeteve/H ^perméter
SFX A erméter armetevi/LN ^perméter
SFX A erméter armetevo/H ^perméter
SFX A erméter armeti/EFL ^perméter
SFX A erméter armetimo/J ^perméter
SFX A erméter armetion/J ^perméter
SFX A erméter armetisen/J ^perméter
SFX A erméter armetision/J ^perméter
SFX A erméter armetison/J ^perméter
SFX A erméter armetiven/J ^perméter
SFX A erméter armetivion/J ^perméter
SFX A erméter armetivié/N ^perméter
SFX A erméter armetiviéu/O ^perméter
SFX A erméter armetivon/J ^perméter
SFX A erméter armetié/N ^perméter
SFX A erméter armetiéu/O ^perméter
SFX A erméter armeto/H ^perméter
SFX A erméter armeton/J ^perméter
SFX A erméter armetuda/G ^perméter
SFX A erméter armetude/G ^perméter
SFX A erméter armetudi/G ^perméter
SFX A erméter armetudo/G ^perméter
SFX A erméter armeté/FN ^perméter
SFX A erméter armetéa/HNP ^perméter
SFX A erméter armetéami/I ^perméter
SFX A erméter armetéau/O ^perméter
SFX A erméter armetée/H ^perméter
SFX A erméter armetéelo/Q ^perméter
SFX A erméter armetéemi/I ^perméter
SFX A erméter armetéi/LN ^perméter
SFX A erméter armetéimo/J ^perméter
SFX A erméter armetéimoni/K ^perméter
SFX A erméter armetéitu/M ^perméter
SFX A erméter armetémoni/K ^perméter
SFX A erméter armetéo/H ^perméter
SFX A erméter armetéomi/I ^perméter
SFX A erméter armetéu/O ^perméter
SFX A erméter armetévami/I ^perméter
SFX A erméter armetévelo/Q ^perméter
SFX A erméter armetévemi/I ^perméter
SFX A erméter armetévimo/J ^perméter
SFX A erméter armetévimoni/K ^perméter
SFX A erméter armetévitu/M ^perméter
SFX A erméter armetévomi/I ^perméter
SFX A erméter armetí/FN ^perméter
SFX A erméter armetímoni/K ^perméter
SFX A erméter armetíu/O ^perméter
SFX A erméter armétar/EF ^perméter
SFX A erméter armételo/Q ^perméter
SFX A erméter armétemi/I ^perméter
SFX A erméter armétitu/M ^perméter
SFX A erméter armétomi/I ^perméter
SFX A ernacar arnaca/EFP ^spernacar
SFX A ernacar arnacada/G ^spernacar
SFX A ernacar arnacade/G ^spernacar
SFX A ernacar arnacadi/G ^spernacar
SFX A ernacar arnacado/G ^spernacar
SFX A ernacar arnacando/EF ^spernacar
SFX A ernacar arnacar/EF ^spernacar
SFX A ernacar arnacaralo/Q ^spernacar
SFX A ernacar arnacarami/I ^spernacar
SFX A ernacar arnacaratu/M ^spernacar
SFX A ernacar arnacarave/PR ^spernacar
SFX A ernacar arnacaremo/J ^spernacar
SFX A ernacar arnacaren/J ^spernacar
SFX A ernacar arnacaresi/N ^spernacar
SFX A ernacar arnacaresiu/O ^spernacar
SFX A ernacar arnacarion/J ^spernacar
SFX A ernacar arnacarisen/J ^spernacar
SFX A ernacar arnacarision/J ^spernacar
SFX A ernacar arnacarisié/N ^spernacar
SFX A ernacar arnacarisiéu/O ^spernacar
SFX A ernacar arnacarison/J ^spernacar
SFX A ernacar arnacarié/N ^spernacar
SFX A ernacar arnacariéu/O ^spernacar
SFX A ernacar arnacaron/J ^spernacar
SFX A ernacar arnacarà/HLP ^spernacar
SFX A ernacar arnacaràe/P ^spernacar
SFX A ernacar arnacarè/H ^spernacar
SFX A ernacar arnacarèmi/I ^spernacar
SFX A ernacar arnacaré/N ^spernacar
SFX A ernacar arnacarémoni/K ^spernacar
SFX A ernacar arnacarésimo/J ^spernacar
SFX A ernacar arnacarésimoni/K ^spernacar
SFX A ernacar arnacaréu/O ^spernacar
SFX A ernacar arnacaría/HLP ^spernacar
SFX A ernacar arnacaríami/I ^spernacar
SFX A ernacar arnacaríatu/M ^spernacar
SFX A ernacar arnacaríe/HP ^spernacar
SFX A ernacar arnacaríelo/Q ^spernacar
SFX A ernacar arnacaríemi/I ^spernacar
SFX A ernacar arnacarò/H ^spernacar
SFX A ernacar arnacaròmi/I ^spernacar
SFX A ernacar arnacase/G ^spernacar
SFX A ernacar arnacasta/G ^spernacar
SFX A ernacar arnacaste/G ^spernacar
SFX A ernacar arnacasti/G ^spernacar
SFX A ernacar arnacasto/G ^spernacar
SFX A ernacar arnacava/HNP ^spernacar
SFX A ernacar arnacavau/O ^spernacar
SFX A ernacar arnacave/H ^spernacar
SFX A ernacar arnacavi/LN ^spernacar
SFX A ernacar arnacavo/H ^spernacar
SFX A ernacar arnace/GHP ^spernacar
SFX A ernacar arnacemo/J ^spernacar
SFX A ernacar arnacen/J ^spernacar
SFX A ernacar arnacendo/EF ^spernacar
SFX A ernacar arnacese/G ^spernacar
SFX A ernacar arnacesta/G ^spernacar
SFX A ernacar arnaceste/G ^spernacar
SFX A ernacar arnacesti/G ^spernacar
SFX A ernacar arnacesto/G ^spernacar
SFX A ernacar arnaceva/HNP ^spernacar
SFX A ernacar arnacevau/O ^spernacar
SFX A ernacar arnaceve/H ^spernacar
SFX A ernacar arnacevi/LN ^spernacar
SFX A ernacar arnacevo/H ^spernacar
SFX A ernacar arnaci/L ^spernacar
SFX A ernacar arnacisen/J ^spernacar
SFX A ernacar arnacision/J ^spernacar
SFX A ernacar arnacison/J ^spernacar
SFX A ernacar arnaciven/J ^spernacar
SFX A ernacar arnacivion/J ^spernacar
SFX A ernacar arnacivié/N ^spernacar
SFX A ernacar arnaciviéu/O ^spernacar
SFX A ernacar arnacivon/J ^spernacar
SFX A ernacar arnacié/N ^spernacar
SFX A ernacar arnaciéu/O ^spernacar
SFX A ernacar arnaco/H ^spernacar
SFX A ernacar arnacon/J ^spernacar
SFX A ernacar arnacàa/HNP ^spernacar
SFX A ernacar arnacàami/I ^spernacar
SFX A ernacar arnacàau/O ^spernacar
SFX A ernacar arnacàe/H ^spernacar
SFX A ernacar arnacàelo/Q ^spernacar
SFX A ernacar arnacàemi/I ^spernacar
SFX A ernacar arnacài/LN ^spernacar
SFX A ernacar arnacàimo/J ^spernacar
SFX A ernacar arnacàimoni/K ^spernacar
SFX A ernacar arnacàitu/M ^spernacar
SFX A ernacar arnacào/H ^spernacar
SFX A ernacar arnacàomi/I ^spernacar
SFX A ernacar arnacàvami/I ^spernacar
SFX A ernacar arnacàvelo/Q ^spernacar
SFX A ernacar arnacàvemi/I ^spernacar
SFX A ernacar arnacàvimo/J ^spernacar
SFX A ernacar arnacàvimoni/K ^spernacar
SFX A ernacar arnacàvitu/M ^spernacar
SFX A ernacar arnacàvomi/I ^spernacar
SFX A ernacar arnacè/FN ^spernacar
SFX A ernacar arnacèu/O ^spernacar
SFX A ernacar arnacé/FN ^spernacar
SFX A ernacar arnacéa/HNP ^spernacar
SFX A ernacar arnacéami/I ^spernacar
SFX A ernacar arnacéau/O ^spernacar
SFX A ernacar arnacée/H ^spernacar
SFX A ernacar arnacéelo/Q ^spernacar
SFX A ernacar arnacéemi/I ^spernacar
SFX A ernacar arnacéi/LN ^spernacar
SFX A ernacar arnacéimo/J ^spernacar
SFX A ernacar arnacéimoni/K ^spernacar
SFX A ernacar arnacéitu/M ^spernacar
SFX A ernacar arnacémoni/K ^spernacar
SFX A ernacar arnacéo/H ^spernacar
SFX A ernacar arnacéomi/I ^spernacar
SFX A ernacar arnacéu/O ^spernacar
SFX A ernacar arnacévami/I ^spernacar
SFX A ernacar arnacévelo/Q ^spernacar
SFX A ernacar arnacévemi/I ^spernacar
SFX A ernacar arnacévimo/J ^spernacar
SFX A ernacar arnacévimoni/K ^spernacar
SFX A ernacar arnacévitu/M ^spernacar
SFX A ernacar arnacévomi/I ^spernacar
SFX A ernacar arnàcelo/Q ^spernacar
SFX A ernacar arnàcemi/I ^spernacar
SFX A ernacar arnàcitu/M ^spernacar
SFX A ernacar arnàcomi/I ^spernacar
SFX A ernar arnada/G [dltv]ernar
SFX A ernar arnade/G [dltv]ernar
SFX A ernar arnadi/G [dltv]ernar
SFX A ernar arnado/G [dltv]ernar
SFX A ernar arnando/EF [dltv]ernar
SFX A ernar arnar/EF [dltv]ernar
SFX A ernar arnaralo/Q [dltv]ernar
SFX A ernar arnarami/I [dltv]ernar
SFX A ernar arnaratu/M [dltv]ernar
SFX A ernar arnarave/PR [dltv]ernar
SFX A ernar arnaremo/J [dltv]ernar
SFX A ernar arnaren/J [dltv]ernar
SFX A ernar arnaresi/N [dltv]ernar
SFX A ernar arnaresiu/O [dltv]ernar
SFX A ernar arnarion/J [dltv]ernar
SFX A ernar arnarisen/J [dltv]ernar
SFX A ernar arnarision/J [dltv]ernar
SFX A ernar arnarisié/N [dltv]ernar
SFX A ernar arnarisiéu/O [dltv]ernar
SFX A ernar arnarison/J [dltv]ernar
SFX A ernar arnarié/N [dltv]ernar
SFX A ernar arnariéu/O [dltv]ernar
SFX A ernar arnaron/J [dltv]ernar
SFX A ernar arnarà/HLP [dltv]ernar
SFX A ernar arnaràe/P [dltv]ernar
SFX A ernar arnarè/H [dltv]ernar
SFX A ernar arnarèmi/I [dltv]ernar
SFX A ernar arnaré/N [dltv]ernar
SFX A ernar arnarémoni/K [dltv]ernar
SFX A ernar arnarésimo/J [dltv]ernar
SFX A ernar arnarésimoni/K [dltv]ernar
SFX A ernar arnaréu/O [dltv]ernar
SFX A ernar arnaría/HLP [dltv]ernar
SFX A ernar arnaríami/I [dltv]ernar
SFX A ernar arnaríatu/M [dltv]ernar
SFX A ernar arnaríe/HP [dltv]ernar
SFX A ernar arnaríelo/Q [dltv]ernar
SFX A ernar arnaríemi/I [dltv]ernar
SFX A ernar arnarò/H [dltv]ernar
SFX A ernar arnaròmi/I [dltv]ernar
SFX A ernar arnase/G [dltv]ernar
SFX A ernar arnasta/G [dltv]ernar
SFX A ernar arnaste/G [dltv]ernar
SFX A ernar arnasti/G [dltv]ernar
SFX A ernar arnasto/G [dltv]ernar
SFX A ernar arnava/HNP [dltv]ernar
SFX A ernar arnavau/O [dltv]ernar
SFX A ernar arnave/H [dltv]ernar
SFX A ernar arnavi/LN [dltv]ernar
SFX A ernar arnavo/H [dltv]ernar
SFX A ernar arnemo/J [dltv]ernar
SFX A ernar arnen/J [dltv]ernar
SFX A ernar arnendo/EF [dltv]ernar
SFX A ernar arnese/G [dltv]ernar
SFX A ernar arnesta/G [dltv]ernar
SFX A ernar arneste/G [dltv]ernar
SFX A ernar arnesti/G [dltv]ernar
SFX A ernar arnesto/G [dltv]ernar
SFX A ernar arneva/HNP [dltv]ernar
SFX A ernar arnevau/O [dltv]ernar
SFX A ernar arneve/H [dltv]ernar
SFX A ernar arnevi/LN [dltv]ernar
SFX A ernar arnevo/H [dltv]ernar
SFX A ernar arnion/J [dltv]ernar
SFX A ernar arnisen/J [dltv]ernar
SFX A ernar arnision/J [dltv]ernar
SFX A ernar arnison/J [dltv]ernar
SFX A ernar arniven/J [dltv]ernar
SFX A ernar arnivion/J [dltv]ernar
SFX A ernar arnivié/N [dltv]ernar
SFX A ernar arniviéu/O [dltv]ernar
SFX A ernar arnivon/J [dltv]ernar
SFX A ernar arnié/N [dltv]ernar
SFX A ernar arniéu/O [dltv]ernar
SFX A ernar arnon/J [dltv]ernar
SFX A ernar arnàa/HNP [dltv]ernar
SFX A ernar arnàami/I [dltv]ernar
SFX A ernar arnàau/O [dltv]ernar
SFX A ernar arnàe/H [dltv]ernar
SFX A ernar arnàelo/Q [dltv]ernar
SFX A ernar arnàemi/I [dltv]ernar
SFX A ernar arnài/LN [dltv]ernar
SFX A ernar arnàimo/J [dltv]ernar
SFX A ernar arnàimoni/K [dltv]ernar
SFX A ernar arnàitu/M [dltv]ernar
SFX A ernar arnào/H [dltv]ernar
SFX A ernar arnàomi/I [dltv]ernar
SFX A ernar arnàvami/I [dltv]ernar
SFX A ernar arnàvelo/Q [dltv]ernar
SFX A ernar arnàvemi/I [dltv]ernar
SFX A ernar arnàvimo/J [dltv]ernar
SFX A ernar arnàvimoni/K [dltv]ernar
SFX A ernar arnàvitu/M [dltv]ernar
SFX A ernar arnàvomi/I [dltv]ernar
SFX A ernar arnè/FN [dltv]ernar
SFX A ernar arnèu/O [dltv]ernar
SFX A ernar arné/FN [dltv]ernar
SFX A ernar arnéa/HNP [dltv]ernar
SFX A ernar arnéami/I [dltv]ernar
SFX A ernar arnéau/O [dltv]ernar
SFX A ernar arnée/H [dltv]ernar
SFX A ernar arnéelo/Q [dltv]ernar
SFX A ernar arnéemi/I [dltv]ernar
SFX A ernar arnéi/LN [dltv]ernar
SFX A ernar arnéimo/J [dltv]ernar
SFX A ernar arnéimoni/K [dltv]ernar
SFX A ernar arnéitu/M [dltv]ernar
SFX A ernar arnémoni/K [dltv]ernar
SFX A ernar arnéo/H [dltv]ernar
SFX A ernar arnéomi/I [dltv]ernar
SFX A ernar arnéu/O [dltv]ernar
SFX A ernar arnévami/I [dltv]ernar
SFX A ernar arnévelo/Q [dltv]ernar
SFX A ernar arnévemi/I [dltv]ernar
SFX A ernar arnévimo/J [dltv]ernar
SFX A ernar arnévimoni/K [dltv]ernar
SFX A ernar arnévitu/M [dltv]ernar
SFX A ernar arnévomi/I [dltv]ernar
SFX A ernar èrna/EFP [dltuv]ernar
SFX A ernar èrne/GHP [dltuv]ernar
SFX A ernar èrnelo/Q [dltuv]ernar
SFX A ernar èrnemi/I [dltuv]ernar
SFX A ernar èrni/L [dltuv]ernar
SFX A ernar èrnitu/M [dltuv]ernar
SFX A ernar èrno/H [dltuv]ernar
SFX A ernar èrnomi/I [dltuv]ernar
SFX A ernir arnen/J ŧernir
SFX A ernir arnesta/G ŧernir
SFX A ernir arneste/G ŧernir
SFX A ernir arnesti/G ŧernir
SFX A ernir arnesto/G ŧernir
SFX A ernir arnida/G ŧernir
SFX A ernir arnide/G ŧernir
SFX A ernir arnidi/G ŧernir
SFX A ernir arnido/G ŧernir
SFX A ernir arnimo/J ŧernir
SFX A ernir arnindo/EF ŧernir
SFX A ernir arnion/J ŧernir
SFX A ernir arnir/EF ŧernir
SFX A ernir arniralo/Q ŧernir
SFX A ernir arnirami/I ŧernir
SFX A ernir arniratu/M ŧernir
SFX A ernir arnirave/PR ŧernir
SFX A ernir arniremo/J ŧernir
SFX A ernir arniren/J ŧernir
SFX A ernir arniresi/N ŧernir
SFX A ernir arniresiu/O ŧernir
SFX A ernir arnirion/J ŧernir
SFX A ernir arnirisen/J ŧernir
SFX A ernir arnirision/J ŧernir
SFX A ernir arnirisié/N ŧernir
SFX A ernir arnirisiéu/O ŧernir
SFX A ernir arnirison/J ŧernir
SFX A ernir arnirié/N ŧernir
SFX A ernir arniriéu/O ŧernir
SFX A ernir arniron/J ŧernir
SFX A ernir arnirà/HLP ŧernir
SFX A ernir arniràe/P ŧernir
SFX A ernir arnirè/H ŧernir
SFX A ernir arnirèmi/I ŧernir
SFX A ernir arniré/N ŧernir
SFX A ernir arnirémoni/K ŧernir
SFX A ernir arnirésimo/J ŧernir
SFX A ernir arnirésimoni/K ŧernir
SFX A ernir arniréu/O ŧernir
SFX A ernir arniría/HLP ŧernir
SFX A ernir arniríami/I ŧernir
SFX A ernir arniríatu/M ŧernir
SFX A ernir arniríe/HP ŧernir
SFX A ernir arniríelo/Q ŧernir
SFX A ernir arniríemi/I ŧernir
SFX A ernir arnirò/H ŧernir
SFX A ernir arniròmi/I ŧernir
SFX A ernir arnise/GHP ŧernir
SFX A ernir arnisen/J ŧernir
SFX A ernir arnisi/EFL ŧernir
SFX A ernir arnision/J ŧernir
SFX A ernir arniso/H ŧernir
SFX A ernir arnison/J ŧernir
SFX A ernir arnista/G ŧernir
SFX A ernir arniste/G ŧernir
SFX A ernir arnisti/G ŧernir
SFX A ernir arnisto/G ŧernir
SFX A ernir arnisé/N ŧernir
SFX A ernir arniséu/O ŧernir
SFX A ernir arniva/HNP ŧernir
SFX A ernir arnivau/O ŧernir
SFX A ernir arnive/H ŧernir
SFX A ernir arniven/J ŧernir
SFX A ernir arnivi/LN ŧernir
SFX A ernir arnivion/J ŧernir
SFX A ernir arnivié/N ŧernir
SFX A ernir arniviéu/O ŧernir
SFX A ernir arnivo/H ŧernir
SFX A ernir arnivon/J ŧernir
SFX A ernir arnié/N ŧernir
SFX A ernir arniéu/O ŧernir
SFX A ernir arnon/J ŧernir
SFX A ernir arné/F ŧernir
SFX A ernir arní/FN ŧernir
SFX A ernir arnía/HNP ŧernir
SFX A ernir arníami/I ŧernir
SFX A ernir arníau/O ŧernir
SFX A ernir arníe/H ŧernir
SFX A ernir arníelo/Q ŧernir
SFX A ernir arníemi/I ŧernir
SFX A ernir arníi/LN ŧernir
SFX A ernir arníimo/J ŧernir
SFX A ernir arníimoni/K ŧernir
SFX A ernir arníitu/M ŧernir
SFX A ernir arnímoni/K ŧernir
SFX A ernir arnío/H ŧernir
SFX A ernir arníomi/I ŧernir
SFX A ernir arníselo/Q ŧernir
SFX A ernir arnísemi/I ŧernir
SFX A ernir arnísitu/M ŧernir
SFX A ernir arnísomi/I ŧernir
SFX A ernir arníu/O ŧernir
SFX A ernir arnívami/I ŧernir
SFX A ernir arnívelo/Q ŧernir
SFX A ernir arnívemi/I ŧernir
SFX A ernir arnívimo/J ŧernir
SFX A ernir arnívimoni/K ŧernir
SFX A ernir arnívitu/M ŧernir
SFX A ernir arnívomi/I ŧernir
SFX A erniđar arniđa/EFP [tv]erniđar
SFX A erniđar arniđada/G [tv]erniđar
SFX A erniđar arniđade/G [tv]erniđar
SFX A erniđar arniđadi/G [tv]erniđar
SFX A erniđar arniđado/G [tv]erniđar
SFX A erniđar arniđando/EF [tv]erniđar
SFX A erniđar arniđar/EF [tv]erniđar
SFX A erniđar arniđaralo/Q [tv]erniđar
SFX A erniđar arniđarami/I [tv]erniđar
SFX A erniđar arniđaratu/M [tv]erniđar
SFX A erniđar arniđarave/PR [tv]erniđar
SFX A erniđar arniđaremo/J [tv]erniđar
SFX A erniđar arniđaren/J [tv]erniđar
SFX A erniđar arniđaresi/N [tv]erniđar
SFX A erniđar arniđaresiu/O [tv]erniđar
SFX A erniđar arniđarion/J [tv]erniđar
SFX A erniđar arniđarisen/J [tv]erniđar
SFX A erniđar arniđarision/J [tv]erniđar
SFX A erniđar arniđarisié/N [tv]erniđar
SFX A erniđar arniđarisiéu/O [tv]erniđar
SFX A erniđar arniđarison/J [tv]erniđar
SFX A erniđar arniđarié/N [tv]erniđar
SFX A erniđar arniđariéu/O [tv]erniđar
SFX A erniđar arniđaron/J [tv]erniđar
SFX A erniđar arniđarà/HLP [tv]erniđar
SFX A erniđar arniđaràe/P [tv]erniđar
SFX A erniđar arniđarè/H [tv]erniđar
SFX A erniđar arniđarèmi/I [tv]erniđar
SFX A erniđar arniđaré/N [tv]erniđar
SFX A erniđar arniđarémoni/K [tv]erniđar
SFX A erniđar arniđarésimo/J [tv]erniđar
SFX A erniđar arniđarésimoni/K [tv]erniđar
SFX A erniđar arniđaréu/O [tv]erniđar
SFX A erniđar arniđaría/HLP [tv]erniđar
SFX A erniđar arniđaríami/I [tv]erniđar
SFX A erniđar arniđaríatu/M [tv]erniđar
SFX A erniđar arniđaríe/HP [tv]erniđar
SFX A erniđar arniđaríelo/Q [tv]erniđar
SFX A erniđar arniđaríemi/I [tv]erniđar
SFX A erniđar arniđarò/H [tv]erniđar
SFX A erniđar arniđaròmi/I [tv]erniđar
SFX A erniđar arniđase/G [tv]erniđar
SFX A erniđar arniđasta/G [tv]erniđar
SFX A erniđar arniđaste/G [tv]erniđar
SFX A erniđar arniđasti/G [tv]erniđar
SFX A erniđar arniđasto/G [tv]erniđar
SFX A erniđar arniđava/HNP [tv]erniđar
SFX A erniđar arniđavau/O [tv]erniđar
SFX A erniđar arniđave/H [tv]erniđar
SFX A erniđar arniđavi/LN [tv]erniđar
SFX A erniđar arniđavo/H [tv]erniđar
SFX A erniđar arniđe/GHP [tv]erniđar
SFX A erniđar arniđemo/J [tv]erniđar
SFX A erniđar arniđen/J [tv]erniđar
SFX A erniđar arniđendo/EF [tv]erniđar
SFX A erniđar arniđese/G [tv]erniđar
SFX A erniđar arniđesta/G [tv]erniđar
SFX A erniđar arniđeste/G [tv]erniđar
SFX A erniđar arniđesti/G [tv]erniđar
SFX A erniđar arniđesto/G [tv]erniđar
SFX A erniđar arniđeva/HNP [tv]erniđar
SFX A erniđar arniđevau/O [tv]erniđar
SFX A erniđar arniđeve/H [tv]erniđar
SFX A erniđar arniđevi/LN [tv]erniđar
SFX A erniđar arniđevo/H [tv]erniđar
SFX A erniđar arniđi/L [tv]erniđar
SFX A erniđar arniđion/J [tv]erniđar
SFX A erniđar arniđisen/J [tv]erniđar
SFX A erniđar arniđision/J [tv]erniđar
SFX A erniđar arniđison/J [tv]erniđar
SFX A erniđar arniđiven/J [tv]erniđar
SFX A erniđar arniđivion/J [tv]erniđar
SFX A erniđar arniđivié/N [tv]erniđar
SFX A erniđar arniđiviéu/O [tv]erniđar
SFX A erniđar arniđivon/J [tv]erniđar
SFX A erniđar arniđié/N [tv]erniđar
SFX A erniđar arniđiéu/O [tv]erniđar
SFX A erniđar arniđo/H [tv]erniđar
SFX A erniđar arniđon/J [tv]erniđar
SFX A erniđar arniđàa/HNP [tv]erniđar
SFX A erniđar arniđàami/I [tv]erniđar
SFX A erniđar arniđàau/O [tv]erniđar
SFX A erniđar arniđàe/H [tv]erniđar
SFX A erniđar arniđàelo/Q [tv]erniđar
SFX A erniđar arniđàemi/I [tv]erniđar
SFX A erniđar arniđài/LN [tv]erniđar
SFX A erniđar arniđàimo/J [tv]erniđar
SFX A erniđar arniđàimoni/K [tv]erniđar
SFX A erniđar arniđàitu/M [tv]erniđar
SFX A erniđar arniđào/H [tv]erniđar
SFX A erniđar arniđàomi/I [tv]erniđar
SFX A erniđar arniđàvami/I [tv]erniđar
SFX A erniđar arniđàvelo/Q [tv]erniđar
SFX A erniđar arniđàvemi/I [tv]erniđar
SFX A erniđar arniđàvimo/J [tv]erniđar
SFX A erniđar arniđàvimoni/K [tv]erniđar
SFX A erniđar arniđàvitu/M [tv]erniđar
SFX A erniđar arniđàvomi/I [tv]erniđar
SFX A erniđar arniđè/FN [tv]erniđar
SFX A erniđar arniđèu/O [tv]erniđar
SFX A erniđar arniđé/FN [tv]erniđar
SFX A erniđar arniđéa/HNP [tv]erniđar
SFX A erniđar arniđéami/I [tv]erniđar
SFX A erniđar arniđéau/O [tv]erniđar
SFX A erniđar arniđée/H [tv]erniđar
SFX A erniđar arniđéelo/Q [tv]erniđar
SFX A erniđar arniđéemi/I [tv]erniđar
SFX A erniđar arniđéi/LN [tv]erniđar
SFX A erniđar arniđéimo/J [tv]erniđar
SFX A erniđar arniđéimoni/K [tv]erniđar
SFX A erniđar arniđéitu/M [tv]erniđar
SFX A erniđar arniđémoni/K [tv]erniđar
SFX A erniđar arniđéo/H [tv]erniđar
SFX A erniđar arniđéomi/I [tv]erniđar
SFX A erniđar arniđéu/O [tv]erniđar
SFX A erniđar arniđévami/I [tv]erniđar
SFX A erniđar arniđévelo/Q [tv]erniđar
SFX A erniđar arniđévemi/I [tv]erniđar
SFX A erniđar arniđévimo/J [tv]erniđar
SFX A erniđar arniđévimoni/K [tv]erniđar
SFX A erniđar arniđévitu/M [tv]erniđar
SFX A erniđar arniđévomi/I [tv]erniđar
SFX A erniđar arníđelo/Q [tv]erniđar
SFX A erniđar arníđemi/I [tv]erniđar
SFX A erniđar arníđitu/M [tv]erniđar
SFX A erniđar arníđomi/I [tv]erniđar
SFX A erobar arobada/G ^derobar
SFX A erobar arobade/G ^derobar
SFX A erobar arobadi/G ^derobar
SFX A erobar arobado/G ^derobar
SFX A erobar arobando/EF ^derobar
SFX A erobar arobar/EF ^derobar
SFX A erobar arobaralo/Q ^derobar
SFX A erobar arobarami/I ^derobar
SFX A erobar arobaratu/M ^derobar
SFX A erobar arobarave/PR ^derobar
SFX A erobar arobaremo/J ^derobar
SFX A erobar arobaren/J ^derobar
SFX A erobar arobaresi/N ^derobar
SFX A erobar arobaresiu/O ^derobar
SFX A erobar arobarion/J ^derobar
SFX A erobar arobarisen/J ^derobar
SFX A erobar arobarision/J ^derobar
SFX A erobar arobarisié/N ^derobar
SFX A erobar arobarisiéu/O ^derobar
SFX A erobar arobarison/J ^derobar
SFX A erobar arobarié/N ^derobar
SFX A erobar arobariéu/O ^derobar
SFX A erobar arobaron/J ^derobar
SFX A erobar arobarà/HLP ^derobar
SFX A erobar arobaràe/P ^derobar
SFX A erobar arobarè/H ^derobar
SFX A erobar arobarèmi/I ^derobar
SFX A erobar arobaré/N ^derobar
SFX A erobar arobarémoni/K ^derobar
SFX A erobar arobarésimo/J ^derobar
SFX A erobar arobarésimoni/K ^derobar
SFX A erobar arobaréu/O ^derobar
SFX A erobar arobaría/HLP ^derobar
SFX A erobar arobaríami/I ^derobar
SFX A erobar arobaríatu/M ^derobar
SFX A erobar arobaríe/HP ^derobar
SFX A erobar arobaríelo/Q ^derobar
SFX A erobar arobaríemi/I ^derobar
SFX A erobar arobarò/H ^derobar
SFX A erobar arobaròmi/I ^derobar
SFX A erobar arobase/G ^derobar
SFX A erobar arobasta/G ^derobar
SFX A erobar arobaste/G ^derobar
SFX A erobar arobasti/G ^derobar
SFX A erobar arobasto/G ^derobar
SFX A erobar arobava/HNP ^derobar
SFX A erobar arobavau/O ^derobar
SFX A erobar arobave/H ^derobar
SFX A erobar arobavi/LN ^derobar
SFX A erobar arobavo/H ^derobar
SFX A erobar arobemo/J ^derobar
SFX A erobar aroben/J ^derobar
SFX A erobar arobendo/EF ^derobar
SFX A erobar arobese/G ^derobar
SFX A erobar arobesta/G ^derobar
SFX A erobar arobeste/G ^derobar
SFX A erobar arobesti/G ^derobar
SFX A erobar arobesto/G ^derobar
SFX A erobar arobeva/HNP ^derobar
SFX A erobar arobevau/O ^derobar
SFX A erobar arobeve/H ^derobar
SFX A erobar arobevi/LN ^derobar
SFX A erobar arobevo/H ^derobar
SFX A erobar arobion/J ^derobar
SFX A erobar arobisen/J ^derobar
SFX A erobar arobision/J ^derobar
SFX A erobar arobison/J ^derobar
SFX A erobar arobiven/J ^derobar
SFX A erobar arobivion/J ^derobar
SFX A erobar arobivié/N ^derobar
SFX A erobar arobiviéu/O ^derobar
SFX A erobar arobivon/J ^derobar
SFX A erobar arobié/N ^derobar
SFX A erobar arobiéu/O ^derobar
SFX A erobar arobon/J ^derobar
SFX A erobar arobàa/HNP ^derobar
SFX A erobar arobàami/I ^derobar
SFX A erobar arobàau/O ^derobar
SFX A erobar arobàe/H ^derobar
SFX A erobar arobàelo/Q ^derobar
SFX A erobar arobàemi/I ^derobar
SFX A erobar arobài/LN ^derobar
SFX A erobar arobàimo/J ^derobar
SFX A erobar arobàimoni/K ^derobar
SFX A erobar arobàitu/M ^derobar
SFX A erobar arobào/H ^derobar
SFX A erobar arobàomi/I ^derobar
SFX A erobar arobàvami/I ^derobar
SFX A erobar arobàvelo/Q ^derobar
SFX A erobar arobàvemi/I ^derobar
SFX A erobar arobàvimo/J ^derobar
SFX A erobar arobàvimoni/K ^derobar
SFX A erobar arobàvitu/M ^derobar
SFX A erobar arobàvomi/I ^derobar
SFX A erobar arobè/FN ^derobar
SFX A erobar arobèu/O ^derobar
SFX A erobar arobé/FN ^derobar
SFX A erobar arobéa/HNP ^derobar
SFX A erobar arobéami/I ^derobar
SFX A erobar arobéau/O ^derobar
SFX A erobar arobée/H ^derobar
SFX A erobar arobéelo/Q ^derobar
SFX A erobar arobéemi/I ^derobar
SFX A erobar arobéi/LN ^derobar
SFX A erobar arobéimo/J ^derobar
SFX A erobar arobéimoni/K ^derobar
SFX A erobar arobéitu/M ^derobar
SFX A erobar arobémoni/K ^derobar
SFX A erobar arobéo/H ^derobar
SFX A erobar arobéomi/I ^derobar
SFX A erobar arobéu/O ^derobar
SFX A erobar arobévami/I ^derobar
SFX A erobar arobévelo/Q ^derobar
SFX A erobar arobévemi/I ^derobar
SFX A erobar arobévimo/J ^derobar
SFX A erobar arobévimoni/K ^derobar
SFX A erobar arobévitu/M ^derobar
SFX A erobar arobévomi/I ^derobar
SFX A erobar aròba/EFP ^derobar
SFX A erobar aròbe/GHP ^derobar
SFX A erobar aròbelo/Q ^derobar
SFX A erobar aròbemi/I ^derobar
SFX A erobar aròbi/L ^derobar
SFX A erobar aròbitu/M ^derobar
SFX A erobar aròbo/H ^derobar
SFX A erobar aròbomi/I ^derobar
SFX A erogar arogada/G ^interogar
SFX A erogar arogade/G ^interogar
SFX A erogar arogadi/G ^interogar
SFX A erogar arogado/G ^interogar
SFX A erogar arogando/EF ^interogar
SFX A erogar arogar/EF ^interogar
SFX A erogar arogaralo/Q ^interogar
SFX A erogar arogarami/I ^interogar
SFX A erogar arogaratu/M ^interogar
SFX A erogar arogarave/PR ^interogar
SFX A erogar arogaremo/J ^interogar
SFX A erogar arogaren/J ^interogar
SFX A erogar arogaresi/N ^interogar
SFX A erogar arogaresiu/O ^interogar
SFX A erogar arogarion/J ^interogar
SFX A erogar arogarisen/J ^interogar
SFX A erogar arogarision/J ^interogar
SFX A erogar arogarisié/N ^interogar
SFX A erogar arogarisiéu/O ^interogar
SFX A erogar arogarison/J ^interogar
SFX A erogar arogarié/N ^interogar
SFX A erogar arogariéu/O ^interogar
SFX A erogar arogaron/J ^interogar
SFX A erogar arogarà/HLP ^interogar
SFX A erogar arogaràe/P ^interogar
SFX A erogar arogarè/H ^interogar
SFX A erogar arogarèmi/I ^interogar
SFX A erogar arogaré/N ^interogar
SFX A erogar arogarémoni/K ^interogar
SFX A erogar arogarésimo/J ^interogar
SFX A erogar arogarésimoni/K ^interogar
SFX A erogar arogaréu/O ^interogar
SFX A erogar arogaría/HLP ^interogar
SFX A erogar arogaríami/I ^interogar
SFX A erogar arogaríatu/M ^interogar
SFX A erogar arogaríe/HP ^interogar
SFX A erogar arogaríelo/Q ^interogar
SFX A erogar arogaríemi/I ^interogar
SFX A erogar arogarò/H ^interogar
SFX A erogar arogaròmi/I ^interogar
SFX A erogar arogase/G ^interogar
SFX A erogar arogasta/G ^interogar
SFX A erogar arogaste/G ^interogar
SFX A erogar arogasti/G ^interogar
SFX A erogar arogasto/G ^interogar
SFX A erogar arogava/HNP ^interogar
SFX A erogar arogavau/O ^interogar
SFX A erogar arogave/H ^interogar
SFX A erogar arogavi/LN ^interogar
SFX A erogar arogavo/H ^interogar
SFX A erogar arogemo/J ^interogar
SFX A erogar arogen/J ^interogar
SFX A erogar arogendo/EF ^interogar
SFX A erogar arogese/G ^interogar
SFX A erogar arogesta/G ^interogar
SFX A erogar arogeste/G ^interogar
SFX A erogar arogesti/G ^interogar
SFX A erogar arogesto/G ^interogar
SFX A erogar arogeva/HNP ^interogar
SFX A erogar arogevau/O ^interogar
SFX A erogar arogeve/H ^interogar
SFX A erogar arogevi/LN ^interogar
SFX A erogar arogevo/H ^interogar
SFX A erogar arogion/J ^interogar
SFX A erogar arogisen/J ^interogar
SFX A erogar arogision/J ^interogar
SFX A erogar arogison/J ^interogar
SFX A erogar arogiven/J ^interogar
SFX A erogar arogivion/J ^interogar
SFX A erogar arogivié/N ^interogar
SFX A erogar arogiviéu/O ^interogar
SFX A erogar arogivon/J ^interogar
SFX A erogar arogié/N ^interogar
SFX A erogar arogiéu/O ^interogar
SFX A erogar arogon/J ^interogar
SFX A erogar arogàa/HNP ^interogar
SFX A erogar arogàami/I ^interogar
SFX A erogar arogàau/O ^interogar
SFX A erogar arogàe/H ^interogar
SFX A erogar arogàelo/Q ^interogar
SFX A erogar arogàemi/I ^interogar
SFX A erogar arogài/LN ^interogar
SFX A erogar arogàimo/J ^interogar
SFX A erogar arogàimoni/K ^interogar
SFX A erogar arogàitu/M ^interogar
SFX A erogar arogào/H ^interogar
SFX A erogar arogàomi/I ^interogar
SFX A erogar arogàvami/I ^interogar
SFX A erogar arogàvelo/Q ^interogar
SFX A erogar arogàvemi/I ^interogar
SFX A erogar arogàvimo/J ^interogar
SFX A erogar arogàvimoni/K ^interogar
SFX A erogar arogàvitu/M ^interogar
SFX A erogar arogàvomi/I ^interogar
SFX A erogar arogè/FN ^interogar
SFX A erogar arogèu/O ^interogar
SFX A erogar arogé/FN ^interogar
SFX A erogar arogéa/HNP ^interogar
SFX A erogar arogéami/I ^interogar
SFX A erogar arogéau/O ^interogar
SFX A erogar arogée/H ^interogar
SFX A erogar arogéelo/Q ^interogar
SFX A erogar arogéemi/I ^interogar
SFX A erogar arogéi/LN ^interogar
SFX A erogar arogéimo/J ^interogar
SFX A erogar arogéimoni/K ^interogar
SFX A erogar arogéitu/M ^interogar
SFX A erogar arogémoni/K ^interogar
SFX A erogar arogéo/H ^interogar
SFX A erogar arogéomi/I ^interogar
SFX A erogar arogéu/O ^interogar
SFX A erogar arogévami/I ^interogar
SFX A erogar arogévelo/Q ^interogar
SFX A erogar arogévemi/I ^interogar
SFX A erogar arogévimo/J ^interogar
SFX A erogar arogévimoni/K ^interogar
SFX A erogar arogévitu/M ^interogar
SFX A erogar arogévomi/I ^interogar
SFX A erogar èroga/EFP ^interogar
SFX A erogar èroge/GHP ^interogar
SFX A erogar èrogelo/Q ^interogar
SFX A erogar èrogemi/I ^interogar
SFX A erogar èrogi/L ^interogar
SFX A erogar èrogitu/M ^interogar
SFX A erogar èrogo/H ^interogar
SFX A erogar èrogomi/I ^interogar
SFX A erokar arokada/G ^derokar
SFX A erokar arokade/G ^derokar
SFX A erokar arokadi/G ^derokar
SFX A erokar arokado/G ^derokar
SFX A erokar arokando/EF ^derokar
SFX A erokar arokar/EF ^derokar
SFX A erokar arokaralo/Q ^derokar
SFX A erokar arokarami/I ^derokar
SFX A erokar arokaratu/M ^derokar
SFX A erokar arokarave/PR ^derokar
SFX A erokar arokaremo/J ^derokar
SFX A erokar arokaren/J ^derokar
SFX A erokar arokaresi/N ^derokar
SFX A erokar arokaresiu/O ^derokar
SFX A erokar arokarion/J ^derokar
SFX A erokar arokarisen/J ^derokar
SFX A erokar arokarision/J ^derokar
SFX A erokar arokarisié/N ^derokar
SFX A erokar arokarisiéu/O ^derokar
SFX A erokar arokarison/J ^derokar
SFX A erokar arokarié/N ^derokar
SFX A erokar arokariéu/O ^derokar
SFX A erokar arokaron/J ^derokar
SFX A erokar arokarà/HLP ^derokar
SFX A erokar arokaràe/P ^derokar
SFX A erokar arokarè/H ^derokar
SFX A erokar arokarèmi/I ^derokar
SFX A erokar arokaré/N ^derokar
SFX A erokar arokarémoni/K ^derokar
SFX A erokar arokarésimo/J ^derokar
SFX A erokar arokarésimoni/K ^derokar
SFX A erokar arokaréu/O ^derokar
SFX A erokar arokaría/HLP ^derokar
SFX A erokar arokaríami/I ^derokar
SFX A erokar arokaríatu/M ^derokar
SFX A erokar arokaríe/HP ^derokar
SFX A erokar arokaríelo/Q ^derokar
SFX A erokar arokaríemi/I ^derokar
SFX A erokar arokarò/H ^derokar
SFX A erokar arokaròmi/I ^derokar
SFX A erokar arokase/G ^derokar
SFX A erokar arokasta/G ^derokar
SFX A erokar arokaste/G ^derokar
SFX A erokar arokasti/G ^derokar
SFX A erokar arokasto/G ^derokar
SFX A erokar arokava/HNP ^derokar
SFX A erokar arokavau/O ^derokar
SFX A erokar arokave/H ^derokar
SFX A erokar arokavi/LN ^derokar
SFX A erokar arokavo/H ^derokar
SFX A erokar arokemo/J ^derokar
SFX A erokar aroken/J ^derokar
SFX A erokar arokendo/EF ^derokar
SFX A erokar arokese/G ^derokar
SFX A erokar arokesta/G ^derokar
SFX A erokar arokeste/G ^derokar
SFX A erokar arokesti/G ^derokar
SFX A erokar arokesto/G ^derokar
SFX A erokar arokeva/HNP ^derokar
SFX A erokar arokevau/O ^derokar
SFX A erokar arokeve/H ^derokar
SFX A erokar arokevi/LN ^derokar
SFX A erokar arokevo/H ^derokar
SFX A erokar arokion/J ^derokar
SFX A erokar arokisen/J ^derokar
SFX A erokar arokision/J ^derokar
SFX A erokar arokison/J ^derokar
SFX A erokar arokiven/J ^derokar
SFX A erokar arokivion/J ^derokar
SFX A erokar arokivié/N ^derokar
SFX A erokar arokiviéu/O ^derokar
SFX A erokar arokivon/J ^derokar
SFX A erokar arokié/N ^derokar
SFX A erokar arokiéu/O ^derokar
SFX A erokar arokon/J ^derokar
SFX A erokar arokàa/HNP ^derokar
SFX A erokar arokàami/I ^derokar
SFX A erokar arokàau/O ^derokar
SFX A erokar arokàe/H ^derokar
SFX A erokar arokàelo/Q ^derokar
SFX A erokar arokàemi/I ^derokar
SFX A erokar arokài/LN ^derokar
SFX A erokar arokàimo/J ^derokar
SFX A erokar arokàimoni/K ^derokar
SFX A erokar arokàitu/M ^derokar
SFX A erokar arokào/H ^derokar
SFX A erokar arokàomi/I ^derokar
SFX A erokar arokàvami/I ^derokar
SFX A erokar arokàvelo/Q ^derokar
SFX A erokar arokàvemi/I ^derokar
SFX A erokar arokàvimo/J ^derokar
SFX A erokar arokàvimoni/K ^derokar
SFX A erokar arokàvitu/M ^derokar
SFX A erokar arokàvomi/I ^derokar
SFX A erokar arokè/FN ^derokar
SFX A erokar arokèu/O ^derokar
SFX A erokar aroké/FN ^derokar
SFX A erokar arokéa/HNP ^derokar
SFX A erokar arokéami/I ^derokar
SFX A erokar arokéau/O ^derokar
SFX A erokar arokée/H ^derokar
SFX A erokar arokéelo/Q ^derokar
SFX A erokar arokéemi/I ^derokar
SFX A erokar arokéi/LN ^derokar
SFX A erokar arokéimo/J ^derokar
SFX A erokar arokéimoni/K ^derokar
SFX A erokar arokéitu/M ^derokar
SFX A erokar arokémoni/K ^derokar
SFX A erokar arokéo/H ^derokar
SFX A erokar arokéomi/I ^derokar
SFX A erokar arokéu/O ^derokar
SFX A erokar arokévami/I ^derokar
SFX A erokar arokévelo/Q ^derokar
SFX A erokar arokévemi/I ^derokar
SFX A erokar arokévimo/J ^derokar
SFX A erokar arokévimoni/K ^derokar
SFX A erokar arokévitu/M ^derokar
SFX A erokar arokévomi/I ^derokar
SFX A erokar aròka/EFP ^derokar
SFX A erokar aròke/GHP ^derokar
SFX A erokar aròkelo/Q ^derokar
SFX A erokar aròkemi/I ^derokar
SFX A erokar aròki/L ^derokar
SFX A erokar aròkitu/M ^derokar
SFX A erokar aròko/H ^derokar
SFX A erokar aròkomi/I ^derokar
SFX A erokir aroken/J ^derokir
SFX A erokir arokesta/G ^derokir
SFX A erokir arokeste/G ^derokir
SFX A erokir arokesti/G ^derokir
SFX A erokir arokesto/G ^derokir
SFX A erokir arokida/G ^derokir
SFX A erokir arokide/G ^derokir
SFX A erokir arokidi/G ^derokir
SFX A erokir arokido/G ^derokir
SFX A erokir arokimo/J ^derokir
SFX A erokir arokindo/EF ^derokir
SFX A erokir arokion/J ^derokir
SFX A erokir arokir/EF ^derokir
SFX A erokir arokiralo/Q ^derokir
SFX A erokir arokirami/I ^derokir
SFX A erokir arokiratu/M ^derokir
SFX A erokir arokirave/PR ^derokir
SFX A erokir arokiremo/J ^derokir
SFX A erokir arokiren/J ^derokir
SFX A erokir arokiresi/N ^derokir
SFX A erokir arokiresiu/O ^derokir
SFX A erokir arokirion/J ^derokir
SFX A erokir arokirisen/J ^derokir
SFX A erokir arokirision/J ^derokir
SFX A erokir arokirisié/N ^derokir
SFX A erokir arokirisiéu/O ^derokir
SFX A erokir arokirison/J ^derokir
SFX A erokir arokirié/N ^derokir
SFX A erokir arokiriéu/O ^derokir
SFX A erokir arokiron/J ^derokir
SFX A erokir arokirà/HLP ^derokir
SFX A erokir arokiràe/P ^derokir
SFX A erokir arokirè/H ^derokir
SFX A erokir arokirèmi/I ^derokir
SFX A erokir arokiré/N ^derokir
SFX A erokir arokirémoni/K ^derokir
SFX A erokir arokirésimo/J ^derokir
SFX A erokir arokirésimoni/K ^derokir
SFX A erokir arokiréu/O ^derokir
SFX A erokir arokiría/HLP ^derokir
SFX A erokir arokiríami/I ^derokir
SFX A erokir arokiríatu/M ^derokir
SFX A erokir arokiríe/HP ^derokir
SFX A erokir arokiríelo/Q ^derokir
SFX A erokir arokiríemi/I ^derokir
SFX A erokir arokirò/H ^derokir
SFX A erokir arokiròmi/I ^derokir
SFX A erokir arokise/GHP ^derokir
SFX A erokir arokisen/J ^derokir
SFX A erokir arokisi/EFL ^derokir
SFX A erokir arokision/J ^derokir
SFX A erokir arokiso/H ^derokir
SFX A erokir arokison/J ^derokir
SFX A erokir arokista/G ^derokir
SFX A erokir arokiste/G ^derokir
SFX A erokir arokisti/G ^derokir
SFX A erokir arokisto/G ^derokir
SFX A erokir arokisé/N ^derokir
SFX A erokir arokiséu/O ^derokir
SFX A erokir arokiva/HNP ^derokir
SFX A erokir arokivau/O ^derokir
SFX A erokir arokive/H ^derokir
SFX A erokir arokiven/J ^derokir
SFX A erokir arokivi/LN ^derokir
SFX A erokir arokivion/J ^derokir
SFX A erokir arokivié/N ^derokir
SFX A erokir arokiviéu/O ^derokir
SFX A erokir arokivo/H ^derokir
SFX A erokir arokivon/J ^derokir
SFX A erokir arokié/N ^derokir
SFX A erokir arokiéu/O ^derokir
SFX A erokir arokon/J ^derokir
SFX A erokir aroké/F ^derokir
SFX A erokir arokí/FN ^derokir
SFX A erokir arokía/HNP ^derokir
SFX A erokir arokíami/I ^derokir
SFX A erokir arokíau/O ^derokir
SFX A erokir arokíe/H ^derokir
SFX A erokir arokíelo/Q ^derokir
SFX A erokir arokíemi/I ^derokir
SFX A erokir arokíi/LN ^derokir
SFX A erokir arokíimo/J ^derokir
SFX A erokir arokíimoni/K ^derokir
SFX A erokir arokíitu/M ^derokir
SFX A erokir arokímoni/K ^derokir
SFX A erokir arokío/H ^derokir
SFX A erokir arokíomi/I ^derokir
SFX A erokir arokíselo/Q ^derokir
SFX A erokir arokísemi/I ^derokir
SFX A erokir arokísitu/M ^derokir
SFX A erokir arokísomi/I ^derokir
SFX A erokir arokíu/O ^derokir
SFX A erokir arokívami/I ^derokir
SFX A erokir arokívelo/Q ^derokir
SFX A erokir arokívemi/I ^derokir
SFX A erokir arokívimo/J ^derokir
SFX A erokir arokívimoni/K ^derokir
SFX A erokir arokívitu/M ^derokir
SFX A erokir arokívomi/I ^derokir
SFX A erolar arolada/G ^verolar
SFX A erolar arolade/G ^verolar
SFX A erolar aroladi/G ^verolar
SFX A erolar arolado/G ^verolar
SFX A erolar arolando/EF ^verolar
SFX A erolar arolar/EF ^verolar
SFX A erolar arolaralo/Q ^verolar
SFX A erolar arolarami/I ^verolar
SFX A erolar arolaratu/M ^verolar
SFX A erolar arolarave/PR ^verolar
SFX A erolar arolaremo/J ^verolar
SFX A erolar arolaren/J ^verolar
SFX A erolar arolaresi/N ^verolar
SFX A erolar arolaresiu/O ^verolar
SFX A erolar arolarion/J ^verolar
SFX A erolar arolarisen/J ^verolar
SFX A erolar arolarision/J ^verolar
SFX A erolar arolarisié/N ^verolar
SFX A erolar arolarisiéu/O ^verolar
SFX A erolar arolarison/J ^verolar
SFX A erolar arolarié/N ^verolar
SFX A erolar arolariéu/O ^verolar
SFX A erolar arolaron/J ^verolar
SFX A erolar arolarà/HLP ^verolar
SFX A erolar arolaràe/P ^verolar
SFX A erolar arolarè/H ^verolar
SFX A erolar arolarèmi/I ^verolar
SFX A erolar arolaré/N ^verolar
SFX A erolar arolarémoni/K ^verolar
SFX A erolar arolarésimo/J ^verolar
SFX A erolar arolarésimoni/K ^verolar
SFX A erolar arolaréu/O ^verolar
SFX A erolar arolaría/HLP ^verolar
SFX A erolar arolaríami/I ^verolar
SFX A erolar arolaríatu/M ^verolar
SFX A erolar arolaríe/HP ^verolar
SFX A erolar arolaríelo/Q ^verolar
SFX A erolar arolaríemi/I ^verolar
SFX A erolar arolarò/H ^verolar
SFX A erolar arolaròmi/I ^verolar
SFX A erolar arolase/G ^verolar
SFX A erolar arolasta/G ^verolar
SFX A erolar arolaste/G ^verolar
SFX A erolar arolasti/G ^verolar
SFX A erolar arolasto/G ^verolar
SFX A erolar arolava/HNP ^verolar
SFX A erolar arolavau/O ^verolar
SFX A erolar arolave/H ^verolar
SFX A erolar arolavi/LN ^verolar
SFX A erolar arolavo/H ^verolar
SFX A erolar arolemo/J ^verolar
SFX A erolar arolen/J ^verolar
SFX A erolar arolendo/EF ^verolar
SFX A erolar arolese/G ^verolar
SFX A erolar arolesta/G ^verolar
SFX A erolar aroleste/G ^verolar
SFX A erolar arolesti/G ^verolar
SFX A erolar arolesto/G ^verolar
SFX A erolar aroleva/HNP ^verolar
SFX A erolar arolevau/O ^verolar
SFX A erolar aroleve/H ^verolar
SFX A erolar arolevi/LN ^verolar
SFX A erolar arolevo/H ^verolar
SFX A erolar arolion/J ^verolar
SFX A erolar arolisen/J ^verolar
SFX A erolar arolision/J ^verolar
SFX A erolar arolison/J ^verolar
SFX A erolar aroliven/J ^verolar
SFX A erolar arolivion/J ^verolar
SFX A erolar arolivié/N ^verolar
SFX A erolar aroliviéu/O ^verolar
SFX A erolar arolivon/J ^verolar
SFX A erolar arolié/N ^verolar
SFX A erolar aroliéu/O ^verolar
SFX A erolar arolon/J ^verolar
SFX A erolar arolàa/HNP ^verolar
SFX A erolar arolàami/I ^verolar
SFX A erolar arolàau/O ^verolar
SFX A erolar arolàe/H ^verolar
SFX A erolar arolàelo/Q ^verolar
SFX A erolar arolàemi/I ^verolar
SFX A erolar arolài/LN ^verolar
SFX A erolar arolàimo/J ^verolar
SFX A erolar arolàimoni/K ^verolar
SFX A erolar arolàitu/M ^verolar
SFX A erolar arolào/H ^verolar
SFX A erolar arolàomi/I ^verolar
SFX A erolar arolàvami/I ^verolar
SFX A erolar arolàvelo/Q ^verolar
SFX A erolar arolàvemi/I ^verolar
SFX A erolar arolàvimo/J ^verolar
SFX A erolar arolàvimoni/K ^verolar
SFX A erolar arolàvitu/M ^verolar
SFX A erolar arolàvomi/I ^verolar
SFX A erolar arolè/FN ^verolar
SFX A erolar arolèu/O ^verolar
SFX A erolar arolé/FN ^verolar
SFX A erolar aroléa/HNP ^verolar
SFX A erolar aroléami/I ^verolar
SFX A erolar aroléau/O ^verolar
SFX A erolar arolée/H ^verolar
SFX A erolar aroléelo/Q ^verolar
SFX A erolar aroléemi/I ^verolar
SFX A erolar aroléi/LN ^verolar
SFX A erolar aroléimo/J ^verolar
SFX A erolar aroléimoni/K ^verolar
SFX A erolar aroléitu/M ^verolar
SFX A erolar arolémoni/K ^verolar
SFX A erolar aroléo/H ^verolar
SFX A erolar aroléomi/I ^verolar
SFX A erolar aroléu/O ^verolar
SFX A erolar arolévami/I ^verolar
SFX A erolar arolévelo/Q ^verolar
SFX A erolar arolévemi/I ^verolar
SFX A erolar arolévimo/J ^verolar
SFX A erolar arolévimoni/K ^verolar
SFX A erolar arolévitu/M ^verolar
SFX A erolar arolévomi/I ^verolar
SFX A erolar aròla/EFP ^verolar
SFX A erolar aròle/GHP ^verolar
SFX A erolar aròlelo/Q ^verolar
SFX A erolar aròlemi/I ^verolar
SFX A erolar aròli/L ^verolar
SFX A erolar aròlitu/M ^verolar
SFX A erolar aròlo/H ^verolar
SFX A erolar aròlomi/I ^verolar
SFX A eronar arona/EFP speronar
SFX A eronar aronada/G speronar
SFX A eronar aronade/G speronar
SFX A eronar aronadi/G speronar
SFX A eronar aronado/G speronar
SFX A eronar aronando/EF speronar
SFX A eronar aronar/EF speronar
SFX A eronar aronaralo/Q speronar
SFX A eronar aronarami/I speronar
SFX A eronar aronaratu/M speronar
SFX A eronar aronarave/PR speronar
SFX A eronar aronaremo/J speronar
SFX A eronar aronaren/J speronar
SFX A eronar aronaresi/N speronar
SFX A eronar aronaresiu/O speronar
SFX A eronar aronarion/J speronar
SFX A eronar aronarisen/J speronar
SFX A eronar aronarision/J speronar
SFX A eronar aronarisié/N speronar
SFX A eronar aronarisiéu/O speronar
SFX A eronar aronarison/J speronar
SFX A eronar aronarié/N speronar
SFX A eronar aronariéu/O speronar
SFX A eronar aronaron/J speronar
SFX A eronar aronarà/HLP speronar
SFX A eronar aronaràe/P speronar
SFX A eronar aronarè/H speronar
SFX A eronar aronarèmi/I speronar
SFX A eronar aronaré/N speronar
SFX A eronar aronarémoni/K speronar
SFX A eronar aronarésimo/J speronar
SFX A eronar aronarésimoni/K speronar
SFX A eronar aronaréu/O speronar
SFX A eronar aronaría/HLP speronar
SFX A eronar aronaríami/I speronar
SFX A eronar aronaríatu/M speronar
SFX A eronar aronaríe/HP speronar
SFX A eronar aronaríelo/Q speronar
SFX A eronar aronaríemi/I speronar
SFX A eronar aronarò/H speronar
SFX A eronar aronaròmi/I speronar
SFX A eronar aronase/G speronar
SFX A eronar aronasta/G speronar
SFX A eronar aronaste/G speronar
SFX A eronar aronasti/G speronar
SFX A eronar aronasto/G speronar
SFX A eronar aronava/HNP speronar
SFX A eronar aronavau/O speronar
SFX A eronar aronave/H speronar
SFX A eronar aronavi/LN speronar
SFX A eronar aronavo/H speronar
SFX A eronar arone/GHP speronar
SFX A eronar aronemo/J speronar
SFX A eronar aronen/J speronar
SFX A eronar aronendo/EF speronar
SFX A eronar aronese/G speronar
SFX A eronar aronesta/G speronar
SFX A eronar aroneste/G speronar
SFX A eronar aronesti/G speronar
SFX A eronar aronesto/G speronar
SFX A eronar aroneva/HNP speronar
SFX A eronar aronevau/O speronar
SFX A eronar aroneve/H speronar
SFX A eronar aronevi/LN speronar
SFX A eronar aronevo/H speronar
SFX A eronar aroni/L speronar
SFX A eronar aronion/J speronar
SFX A eronar aronisen/J speronar
SFX A eronar aronision/J speronar
SFX A eronar aronison/J speronar
SFX A eronar aroniven/J speronar
SFX A eronar aronivion/J speronar
SFX A eronar aronivié/N speronar
SFX A eronar aroniviéu/O speronar
SFX A eronar aronivon/J speronar
SFX A eronar aronié/N speronar
SFX A eronar aroniéu/O speronar
SFX A eronar arono/H speronar
SFX A eronar aronon/J speronar
SFX A eronar aronàa/HNP speronar
SFX A eronar aronàami/I speronar
SFX A eronar aronàau/O speronar
SFX A eronar aronàe/H speronar
SFX A eronar aronàelo/Q speronar
SFX A eronar aronàemi/I speronar
SFX A eronar aronài/LN speronar
SFX A eronar aronàimo/J speronar
SFX A eronar aronàimoni/K speronar
SFX A eronar aronàitu/M speronar
SFX A eronar aronào/H speronar
SFX A eronar aronàomi/I speronar
SFX A eronar aronàvami/I speronar
SFX A eronar aronàvelo/Q speronar
SFX A eronar aronàvemi/I speronar
SFX A eronar aronàvimo/J speronar
SFX A eronar aronàvimoni/K speronar
SFX A eronar aronàvitu/M speronar
SFX A eronar aronàvomi/I speronar
SFX A eronar aronè/FN speronar
SFX A eronar aronèu/O speronar
SFX A eronar aroné/FN speronar
SFX A eronar aronéa/HNP speronar
SFX A eronar aronéami/I speronar
SFX A eronar aronéau/O speronar
SFX A eronar aronée/H speronar
SFX A eronar aronéelo/Q speronar
SFX A eronar aronéemi/I speronar
SFX A eronar aronéi/LN speronar
SFX A eronar aronéimo/J speronar
SFX A eronar aronéimoni/K speronar
SFX A eronar aronéitu/M speronar
SFX A eronar aronémoni/K speronar
SFX A eronar aronéo/H speronar
SFX A eronar aronéomi/I speronar
SFX A eronar aronéu/O speronar
SFX A eronar aronévami/I speronar
SFX A eronar aronévelo/Q speronar
SFX A eronar aronévemi/I speronar
SFX A eronar aronévimo/J speronar
SFX A eronar aronévimoni/K speronar
SFX A eronar aronévitu/M speronar
SFX A eronar aronévomi/I speronar
SFX A eronar arónelo/Q speronar
SFX A eronar arónemi/I speronar
SFX A eronar arónitu/M speronar
SFX A eronar arónomi/I speronar
SFX A erorar arorada/G ^perorar
SFX A erorar arorade/G ^perorar
SFX A erorar aroradi/G ^perorar
SFX A erorar arorado/G ^perorar
SFX A erorar arorando/EF ^perorar
SFX A erorar arorar/EF ^perorar
SFX A erorar aroraralo/Q ^perorar
SFX A erorar arorarami/I ^perorar
SFX A erorar aroraratu/M ^perorar
SFX A erorar arorarave/PR ^perorar
SFX A erorar aroraremo/J ^perorar
SFX A erorar aroraren/J ^perorar
SFX A erorar aroraresi/N ^perorar
SFX A erorar aroraresiu/O ^perorar
SFX A erorar arorarion/J ^perorar
SFX A erorar arorarisen/J ^perorar
SFX A erorar arorarision/J ^perorar
SFX A erorar arorarisié/N ^perorar
SFX A erorar arorarisiéu/O ^perorar
SFX A erorar arorarison/J ^perorar
SFX A erorar arorarié/N ^perorar
SFX A erorar arorariéu/O ^perorar
SFX A erorar aroraron/J ^perorar
SFX A erorar arorarà/HLP ^perorar
SFX A erorar aroraràe/P ^perorar
SFX A erorar arorarè/H ^perorar
SFX A erorar arorarèmi/I ^perorar
SFX A erorar aroraré/N ^perorar
SFX A erorar arorarémoni/K ^perorar
SFX A erorar arorarésimo/J ^perorar
SFX A erorar arorarésimoni/K ^perorar
SFX A erorar aroraréu/O ^perorar
SFX A erorar aroraría/HLP ^perorar
SFX A erorar aroraríami/I ^perorar
SFX A erorar aroraríatu/M ^perorar
SFX A erorar aroraríe/HP ^perorar
SFX A erorar aroraríelo/Q ^perorar
SFX A erorar aroraríemi/I ^perorar
SFX A erorar arorarò/H ^perorar
SFX A erorar aroraròmi/I ^perorar
SFX A erorar arorase/G ^perorar
SFX A erorar arorasta/G ^perorar
SFX A erorar aroraste/G ^perorar
SFX A erorar arorasti/G ^perorar
SFX A erorar arorasto/G ^perorar
SFX A erorar arorava/HNP ^perorar
SFX A erorar aroravau/O ^perorar
SFX A erorar arorave/H ^perorar
SFX A erorar aroravi/LN ^perorar
SFX A erorar aroravo/H ^perorar
SFX A erorar aroremo/J ^perorar
SFX A erorar aroren/J ^perorar
SFX A erorar arorendo/EF ^perorar
SFX A erorar arorese/G ^perorar
SFX A erorar aroresta/G ^perorar
SFX A erorar aroreste/G ^perorar
SFX A erorar aroresti/G ^perorar
SFX A erorar aroresto/G ^perorar
SFX A erorar aroreva/HNP ^perorar
SFX A erorar arorevau/O ^perorar
SFX A erorar aroreve/H ^perorar
SFX A erorar arorevi/LN ^perorar
SFX A erorar arorevo/H ^perorar
SFX A erorar arorion/J ^perorar
SFX A erorar arorisen/J ^perorar
SFX A erorar arorision/J ^perorar
SFX A erorar arorison/J ^perorar
SFX A erorar aroriven/J ^perorar
SFX A erorar arorivion/J ^perorar
SFX A erorar arorivié/N ^perorar
SFX A erorar aroriviéu/O ^perorar
SFX A erorar arorivon/J ^perorar
SFX A erorar arorié/N ^perorar
SFX A erorar aroriéu/O ^perorar
SFX A erorar aroron/J ^perorar
SFX A erorar aroràa/HNP ^perorar
SFX A erorar aroràami/I ^perorar
SFX A erorar aroràau/O ^perorar
SFX A erorar aroràe/H ^perorar
SFX A erorar aroràelo/Q ^perorar
SFX A erorar aroràemi/I ^perorar
SFX A erorar arorài/LN ^perorar
SFX A erorar aroràimo/J ^perorar
SFX A erorar aroràimoni/K ^perorar
SFX A erorar aroràitu/M ^perorar
SFX A erorar arorào/H ^perorar
SFX A erorar aroràomi/I ^perorar
SFX A erorar aroràvami/I ^perorar
SFX A erorar aroràvelo/Q ^perorar
SFX A erorar aroràvemi/I ^perorar
SFX A erorar aroràvimo/J ^perorar
SFX A erorar aroràvimoni/K ^perorar
SFX A erorar aroràvitu/M ^perorar
SFX A erorar aroràvomi/I ^perorar
SFX A erorar arorè/FN ^perorar
SFX A erorar arorèu/O ^perorar
SFX A erorar aroré/FN ^perorar
SFX A erorar aroréa/HNP ^perorar
SFX A erorar aroréami/I ^perorar
SFX A erorar aroréau/O ^perorar
SFX A erorar arorée/H ^perorar
SFX A erorar aroréelo/Q ^perorar
SFX A erorar aroréemi/I ^perorar
SFX A erorar aroréi/LN ^perorar
SFX A erorar aroréimo/J ^perorar
SFX A erorar aroréimoni/K ^perorar
SFX A erorar aroréitu/M ^perorar
SFX A erorar arorémoni/K ^perorar
SFX A erorar aroréo/H ^perorar
SFX A erorar aroréomi/I ^perorar
SFX A erorar aroréu/O ^perorar
SFX A erorar arorévami/I ^perorar
SFX A erorar arorévelo/Q ^perorar
SFX A erorar arorévemi/I ^perorar
SFX A erorar arorévimo/J ^perorar
SFX A erorar arorévimoni/K ^perorar
SFX A erorar arorévitu/M ^perorar
SFX A erorar arorévomi/I ^perorar
SFX A erorar érora/EFP ^perorar
SFX A erorar érore/GHP ^perorar
SFX A erorar érorelo/Q ^perorar
SFX A erorar éroremi/I ^perorar
SFX A erorar érori/L ^perorar
SFX A erorar éroritu/M ^perorar
SFX A erorar éroro/H ^perorar
SFX A erorar éroromi/I ^perorar
SFX A erotar arota/EFP ^derotar
SFX A erotar arotada/G ^derotar
SFX A erotar arotade/G ^derotar
SFX A erotar arotadi/G ^derotar
SFX A erotar arotado/G ^derotar
SFX A erotar arotando/EF ^derotar
SFX A erotar arotar/EF ^derotar
SFX A erotar arotaralo/Q ^derotar
SFX A erotar arotarami/I ^derotar
SFX A erotar arotaratu/M ^derotar
SFX A erotar arotarave/PR ^derotar
SFX A erotar arotaremo/J ^derotar
SFX A erotar arotaren/J ^derotar
SFX A erotar arotaresi/N ^derotar
SFX A erotar arotaresiu/O ^derotar
SFX A erotar arotarion/J ^derotar
SFX A erotar arotarisen/J ^derotar
SFX A erotar arotarision/J ^derotar
SFX A erotar arotarisié/N ^derotar
SFX A erotar arotarisiéu/O ^derotar
SFX A erotar arotarison/J ^derotar
SFX A erotar arotarié/N ^derotar
SFX A erotar arotariéu/O ^derotar
SFX A erotar arotaron/J ^derotar
SFX A erotar arotarà/HLP ^derotar
SFX A erotar arotaràe/P ^derotar
SFX A erotar arotarè/H ^derotar
SFX A erotar arotarèmi/I ^derotar
SFX A erotar arotaré/N ^derotar
SFX A erotar arotarémoni/K ^derotar
SFX A erotar arotarésimo/J ^derotar
SFX A erotar arotarésimoni/K ^derotar
SFX A erotar arotaréu/O ^derotar
SFX A erotar arotaría/HLP ^derotar
SFX A erotar arotaríami/I ^derotar
SFX A erotar arotaríatu/M ^derotar
SFX A erotar arotaríe/HP ^derotar
SFX A erotar arotaríelo/Q ^derotar
SFX A erotar arotaríemi/I ^derotar
SFX A erotar arotarò/H ^derotar
SFX A erotar arotaròmi/I ^derotar
SFX A erotar arotase/G ^derotar
SFX A erotar arotasta/G ^derotar
SFX A erotar arotaste/G ^derotar
SFX A erotar arotasti/G ^derotar
SFX A erotar arotasto/G ^derotar
SFX A erotar arotava/HNP ^derotar
SFX A erotar arotavau/O ^derotar
SFX A erotar arotave/H ^derotar
SFX A erotar arotavi/LN ^derotar
SFX A erotar arotavo/H ^derotar
SFX A erotar arote/GHP ^derotar
SFX A erotar arotemo/J ^derotar
SFX A erotar aroten/J ^derotar
SFX A erotar arotendo/EF ^derotar
SFX A erotar arotese/G ^derotar
SFX A erotar arotesta/G ^derotar
SFX A erotar aroteste/G ^derotar
SFX A erotar arotesti/G ^derotar
SFX A erotar arotesto/G ^derotar
SFX A erotar aroteva/HNP ^derotar
SFX A erotar arotevau/O ^derotar
SFX A erotar aroteve/H ^derotar
SFX A erotar arotevi/LN ^derotar
SFX A erotar arotevo/H ^derotar
SFX A erotar aroti/L ^derotar
SFX A erotar arotion/J ^derotar
SFX A erotar arotisen/J ^derotar
SFX A erotar arotision/J ^derotar
SFX A erotar arotison/J ^derotar
SFX A erotar arotiven/J ^derotar
SFX A erotar arotivion/J ^derotar
SFX A erotar arotivié/N ^derotar
SFX A erotar arotiviéu/O ^derotar
SFX A erotar arotivon/J ^derotar
SFX A erotar arotié/N ^derotar
SFX A erotar arotiéu/O ^derotar
SFX A erotar aroto/H ^derotar
SFX A erotar aroton/J ^derotar
SFX A erotar arotàa/HNP ^derotar
SFX A erotar arotàami/I ^derotar
SFX A erotar arotàau/O ^derotar
SFX A erotar arotàe/H ^derotar
SFX A erotar arotàelo/Q ^derotar
SFX A erotar arotàemi/I ^derotar
SFX A erotar arotài/LN ^derotar
SFX A erotar arotàimo/J ^derotar
SFX A erotar arotàimoni/K ^derotar
SFX A erotar arotàitu/M ^derotar
SFX A erotar arotào/H ^derotar
SFX A erotar arotàomi/I ^derotar
SFX A erotar arotàvami/I ^derotar
SFX A erotar arotàvelo/Q ^derotar
SFX A erotar arotàvemi/I ^derotar
SFX A erotar arotàvimo/J ^derotar
SFX A erotar arotàvimoni/K ^derotar
SFX A erotar arotàvitu/M ^derotar
SFX A erotar arotàvomi/I ^derotar
SFX A erotar arotè/FN ^derotar
SFX A erotar arotèu/O ^derotar
SFX A erotar aroté/FN ^derotar
SFX A erotar arotéa/HNP ^derotar
SFX A erotar arotéami/I ^derotar
SFX A erotar arotéau/O ^derotar
SFX A erotar arotée/H ^derotar
SFX A erotar arotéelo/Q ^derotar
SFX A erotar arotéemi/I ^derotar
SFX A erotar arotéi/LN ^derotar
SFX A erotar arotéimo/J ^derotar
SFX A erotar arotéimoni/K ^derotar
SFX A erotar arotéitu/M ^derotar
SFX A erotar arotémoni/K ^derotar
SFX A erotar arotéo/H ^derotar
SFX A erotar arotéomi/I ^derotar
SFX A erotar arotéu/O ^derotar
SFX A erotar arotévami/I ^derotar
SFX A erotar arotévelo/Q ^derotar
SFX A erotar arotévemi/I ^derotar
SFX A erotar arotévimo/J ^derotar
SFX A erotar arotévimoni/K ^derotar
SFX A erotar arotévitu/M ^derotar
SFX A erotar arotévomi/I ^derotar
SFX A erotar arótelo/Q ^derotar
SFX A erotar arótemi/I ^derotar
SFX A erotar arótitu/M ^derotar
SFX A erotar arótomi/I ^derotar
SFX A erpegar èrpega/EFP ^erpegar
SFX A erpegar èrpege/GHP ^erpegar
SFX A erpegar èrpegelo/Q ^erpegar
SFX A erpegar èrpegemi/I ^erpegar
SFX A erpegar èrpegi/L ^erpegar
SFX A erpegar èrpegitu/M ^erpegar
SFX A erpegar èrpego/H ^erpegar
SFX A erpegar èrpegomi/I ^erpegar
SFX A erpetrar arpetrada/G ^perpetrar
SFX A erpetrar arpetrade/G ^perpetrar
SFX A erpetrar arpetradi/G ^perpetrar
SFX A erpetrar arpetrado/G ^perpetrar
SFX A erpetrar arpetrando/EF ^perpetrar
SFX A erpetrar arpetrar/EF ^perpetrar
SFX A erpetrar arpetraralo/Q ^perpetrar
SFX A erpetrar arpetrarami/I ^perpetrar
SFX A erpetrar arpetraratu/M ^perpetrar
SFX A erpetrar arpetrarave/PR ^perpetrar
SFX A erpetrar arpetraremo/J ^perpetrar
SFX A erpetrar arpetraren/J ^perpetrar
SFX A erpetrar arpetraresi/N ^perpetrar
SFX A erpetrar arpetraresiu/O ^perpetrar
SFX A erpetrar arpetrarion/J ^perpetrar
SFX A erpetrar arpetrarisen/J ^perpetrar
SFX A erpetrar arpetrarision/J ^perpetrar
SFX A erpetrar arpetrarisié/N ^perpetrar
SFX A erpetrar arpetrarisiéu/O ^perpetrar
SFX A erpetrar arpetrarison/J ^perpetrar
SFX A erpetrar arpetrarié/N ^perpetrar
SFX A erpetrar arpetrariéu/O ^perpetrar
SFX A erpetrar arpetraron/J ^perpetrar
SFX A erpetrar arpetrarà/HLP ^perpetrar
SFX A erpetrar arpetraràe/P ^perpetrar
SFX A erpetrar arpetrarè/H ^perpetrar
SFX A erpetrar arpetrarèmi/I ^perpetrar
SFX A erpetrar arpetraré/N ^perpetrar
SFX A erpetrar arpetrarémoni/K ^perpetrar
SFX A erpetrar arpetrarésimo/J ^perpetrar
SFX A erpetrar arpetrarésimoni/K ^perpetrar
SFX A erpetrar arpetraréu/O ^perpetrar
SFX A erpetrar arpetraría/HLP ^perpetrar
SFX A erpetrar arpetraríami/I ^perpetrar
SFX A erpetrar arpetraríatu/M ^perpetrar
SFX A erpetrar arpetraríe/HP ^perpetrar
SFX A erpetrar arpetraríelo/Q ^perpetrar
SFX A erpetrar arpetraríemi/I ^perpetrar
SFX A erpetrar arpetrarò/H ^perpetrar
SFX A erpetrar arpetraròmi/I ^perpetrar
SFX A erpetrar arpetrase/G ^perpetrar
SFX A erpetrar arpetrasta/G ^perpetrar
SFX A erpetrar arpetraste/G ^perpetrar
SFX A erpetrar arpetrasti/G ^perpetrar
SFX A erpetrar arpetrasto/G ^perpetrar
SFX A erpetrar arpetrato/G ^perpetrar
SFX A erpetrar arpetrava/HNP ^perpetrar
SFX A erpetrar arpetravau/O ^perpetrar
SFX A erpetrar arpetrave/H ^perpetrar
SFX A erpetrar arpetravi/LN ^perpetrar
SFX A erpetrar arpetravo/H ^perpetrar
SFX A erpetrar arpetremo/J ^perpetrar
SFX A erpetrar arpetren/J ^perpetrar
SFX A erpetrar arpetrendo/EF ^perpetrar
SFX A erpetrar arpetrese/G ^perpetrar
SFX A erpetrar arpetresta/G ^perpetrar
SFX A erpetrar arpetreste/G ^perpetrar
SFX A erpetrar arpetresti/G ^perpetrar
SFX A erpetrar arpetresto/G ^perpetrar
SFX A erpetrar arpetreva/HNP ^perpetrar
SFX A erpetrar arpetrevau/O ^perpetrar
SFX A erpetrar arpetreve/H ^perpetrar
SFX A erpetrar arpetrevi/LN ^perpetrar
SFX A erpetrar arpetrevo/H ^perpetrar
SFX A erpetrar arpetrion/J ^perpetrar
SFX A erpetrar arpetrisen/J ^perpetrar
SFX A erpetrar arpetrision/J ^perpetrar
SFX A erpetrar arpetrison/J ^perpetrar
SFX A erpetrar arpetriven/J ^perpetrar
SFX A erpetrar arpetrivion/J ^perpetrar
SFX A erpetrar arpetrivié/N ^perpetrar
SFX A erpetrar arpetriviéu/O ^perpetrar
SFX A erpetrar arpetrivon/J ^perpetrar
SFX A erpetrar arpetrié/N ^perpetrar
SFX A erpetrar arpetriéu/O ^perpetrar
SFX A erpetrar arpetron/J ^perpetrar
SFX A erpetrar arpetràa/HNP ^perpetrar
SFX A erpetrar arpetràami/I ^perpetrar
SFX A erpetrar arpetràau/O ^perpetrar
SFX A erpetrar arpetràe/H ^perpetrar
SFX A erpetrar arpetràelo/Q ^perpetrar
SFX A erpetrar arpetràemi/I ^perpetrar
SFX A erpetrar arpetrài/LN ^perpetrar
SFX A erpetrar arpetràimo/J ^perpetrar
SFX A erpetrar arpetràimoni/K ^perpetrar
SFX A erpetrar arpetràitu/M ^perpetrar
SFX A erpetrar arpetrào/H ^perpetrar
SFX A erpetrar arpetràomi/I ^perpetrar
SFX A erpetrar arpetràvami/I ^perpetrar
SFX A erpetrar arpetràvelo/Q ^perpetrar
SFX A erpetrar arpetràvemi/I ^perpetrar
SFX A erpetrar arpetràvimo/J ^perpetrar
SFX A erpetrar arpetràvimoni/K ^perpetrar
SFX A erpetrar arpetràvitu/M ^perpetrar
SFX A erpetrar arpetràvomi/I ^perpetrar
SFX A erpetrar arpetrè/FN ^perpetrar
SFX A erpetrar arpetrèu/O ^perpetrar
SFX A erpetrar arpetré/FN ^perpetrar
SFX A erpetrar arpetréa/HNP ^perpetrar
SFX A erpetrar arpetréami/I ^perpetrar
SFX A erpetrar arpetréau/O ^perpetrar
SFX A erpetrar arpetrée/H ^perpetrar
SFX A erpetrar arpetréelo/Q ^perpetrar
SFX A erpetrar arpetréemi/I ^perpetrar
SFX A erpetrar arpetréi/LN ^perpetrar
SFX A erpetrar arpetréimo/J ^perpetrar
SFX A erpetrar arpetréimoni/K ^perpetrar
SFX A erpetrar arpetréitu/M ^perpetrar
SFX A erpetrar arpetrémoni/K ^perpetrar
SFX A erpetrar arpetréo/H ^perpetrar
SFX A erpetrar arpetréomi/I ^perpetrar
SFX A erpetrar arpetréu/O ^perpetrar
SFX A erpetrar arpetrévami/I ^perpetrar
SFX A erpetrar arpetrévelo/Q ^perpetrar
SFX A erpetrar arpetrévemi/I ^perpetrar
SFX A erpetrar arpetrévimo/J ^perpetrar
SFX A erpetrar arpetrévimoni/K ^perpetrar
SFX A erpetrar arpetrévitu/M ^perpetrar
SFX A erpetrar arpetrévomi/I ^perpetrar
SFX A erpetrar èrpetra/EFP ^perpetrar
SFX A erpetrar èrpetre/GHP ^perpetrar
SFX A erpetrar èrpetrelo/Q ^perpetrar
SFX A erpetrar èrpetremi/I ^perpetrar
SFX A erpetrar èrpetri/L ^perpetrar
SFX A erpetrar èrpetritu/M ^perpetrar
SFX A erpetrar èrpetro/H ^perpetrar
SFX A erpetrar èrpetromi/I ^perpetrar
SFX A erpetuar arpetuada/G ^perpetuar
SFX A erpetuar arpetuade/G ^perpetuar
SFX A erpetuar arpetuadi/G ^perpetuar
SFX A erpetuar arpetuado/G ^perpetuar
SFX A erpetuar arpetuando/EF ^perpetuar
SFX A erpetuar arpetuar/EF ^perpetuar
SFX A erpetuar arpetuaralo/Q ^perpetuar
SFX A erpetuar arpetuarami/I ^perpetuar
SFX A erpetuar arpetuaratu/M ^perpetuar
SFX A erpetuar arpetuarave/PR ^perpetuar
SFX A erpetuar arpetuaremo/J ^perpetuar
SFX A erpetuar arpetuaren/J ^perpetuar
SFX A erpetuar arpetuaresi/N ^perpetuar
SFX A erpetuar arpetuaresiu/O ^perpetuar
SFX A erpetuar arpetuarion/J ^perpetuar
SFX A erpetuar arpetuarisen/J ^perpetuar
SFX A erpetuar arpetuarision/J ^perpetuar
SFX A erpetuar arpetuarisié/N ^perpetuar
SFX A erpetuar arpetuarisiéu/O ^perpetuar
SFX A erpetuar arpetuarison/J ^perpetuar
SFX A erpetuar arpetuarié/N ^perpetuar
SFX A erpetuar arpetuariéu/O ^perpetuar
SFX A erpetuar arpetuaron/J ^perpetuar
SFX A erpetuar arpetuarà/HLP ^perpetuar
SFX A erpetuar arpetuaràe/P ^perpetuar
SFX A erpetuar arpetuarè/H ^perpetuar
SFX A erpetuar arpetuarèmi/I ^perpetuar
SFX A erpetuar arpetuaré/N ^perpetuar
SFX A erpetuar arpetuarémoni/K ^perpetuar
SFX A erpetuar arpetuarésimo/J ^perpetuar
SFX A erpetuar arpetuarésimoni/K ^perpetuar
SFX A erpetuar arpetuaréu/O ^perpetuar
SFX A erpetuar arpetuaría/HLP ^perpetuar
SFX A erpetuar arpetuaríami/I ^perpetuar
SFX A erpetuar arpetuaríatu/M ^perpetuar
SFX A erpetuar arpetuaríe/HP ^perpetuar
SFX A erpetuar arpetuaríelo/Q ^perpetuar
SFX A erpetuar arpetuaríemi/I ^perpetuar
SFX A erpetuar arpetuarò/H ^perpetuar
SFX A erpetuar arpetuaròmi/I ^perpetuar
SFX A erpetuar arpetuase/G ^perpetuar
SFX A erpetuar arpetuasta/G ^perpetuar
SFX A erpetuar arpetuaste/G ^perpetuar
SFX A erpetuar arpetuasti/G ^perpetuar
SFX A erpetuar arpetuasto/G ^perpetuar
SFX A erpetuar arpetuava/HNP ^perpetuar
SFX A erpetuar arpetuavau/O ^perpetuar
SFX A erpetuar arpetuave/H ^perpetuar
SFX A erpetuar arpetuavi/LN ^perpetuar
SFX A erpetuar arpetuavo/H ^perpetuar
SFX A erpetuar arpetuemo/J ^perpetuar
SFX A erpetuar arpetuen/J ^perpetuar
SFX A erpetuar arpetuendo/EF ^perpetuar
SFX A erpetuar arpetuese/G ^perpetuar
SFX A erpetuar arpetuesta/G ^perpetuar
SFX A erpetuar arpetueste/G ^perpetuar
SFX A erpetuar arpetuesti/G ^perpetuar
SFX A erpetuar arpetuesto/G ^perpetuar
SFX A erpetuar arpetueva/HNP ^perpetuar
SFX A erpetuar arpetuevau/O ^perpetuar
SFX A erpetuar arpetueve/H ^perpetuar
SFX A erpetuar arpetuevi/LN ^perpetuar
SFX A erpetuar arpetuevo/H ^perpetuar
SFX A erpetuar arpetuion/J ^perpetuar
SFX A erpetuar arpetuisen/J ^perpetuar
SFX A erpetuar arpetuision/J ^perpetuar
SFX A erpetuar arpetuison/J ^perpetuar
SFX A erpetuar arpetuiven/J ^perpetuar
SFX A erpetuar arpetuivion/J ^perpetuar
SFX A erpetuar arpetuivié/N ^perpetuar
SFX A erpetuar arpetuiviéu/O ^perpetuar
SFX A erpetuar arpetuivon/J ^perpetuar
SFX A erpetuar arpetuié/N ^perpetuar
SFX A erpetuar arpetuiéu/O ^perpetuar
SFX A erpetuar arpetuon/J ^perpetuar
SFX A erpetuar arpetuàa/HNP ^perpetuar
SFX A erpetuar arpetuàami/I ^perpetuar
SFX A erpetuar arpetuàau/O ^perpetuar
SFX A erpetuar arpetuàe/H ^perpetuar
SFX A erpetuar arpetuàelo/Q ^perpetuar
SFX A erpetuar arpetuàemi/I ^perpetuar
SFX A erpetuar arpetuài/LN ^perpetuar
SFX A erpetuar arpetuàimo/J ^perpetuar
SFX A erpetuar arpetuàimoni/K ^perpetuar
SFX A erpetuar arpetuàitu/M ^perpetuar
SFX A erpetuar arpetuào/H ^perpetuar
SFX A erpetuar arpetuàomi/I ^perpetuar
SFX A erpetuar arpetuàvami/I ^perpetuar
SFX A erpetuar arpetuàvelo/Q ^perpetuar
SFX A erpetuar arpetuàvemi/I ^perpetuar
SFX A erpetuar arpetuàvimo/J ^perpetuar
SFX A erpetuar arpetuàvimoni/K ^perpetuar
SFX A erpetuar arpetuàvitu/M ^perpetuar
SFX A erpetuar arpetuàvomi/I ^perpetuar
SFX A erpetuar arpetuè/FN ^perpetuar
SFX A erpetuar arpetuèu/O ^perpetuar
SFX A erpetuar arpetué/FN ^perpetuar
SFX A erpetuar arpetuéa/HNP ^perpetuar
SFX A erpetuar arpetuéami/I ^perpetuar
SFX A erpetuar arpetuéau/O ^perpetuar
SFX A erpetuar arpetuée/H ^perpetuar
SFX A erpetuar arpetuéelo/Q ^perpetuar
SFX A erpetuar arpetuéemi/I ^perpetuar
SFX A erpetuar arpetuéi/LN ^perpetuar
SFX A erpetuar arpetuéimo/J ^perpetuar
SFX A erpetuar arpetuéimoni/K ^perpetuar
SFX A erpetuar arpetuéitu/M ^perpetuar
SFX A erpetuar arpetuémoni/K ^perpetuar
SFX A erpetuar arpetuéo/H ^perpetuar
SFX A erpetuar arpetuéomi/I ^perpetuar
SFX A erpetuar arpetuéu/O ^perpetuar
SFX A erpetuar arpetuévami/I ^perpetuar
SFX A erpetuar arpetuévelo/Q ^perpetuar
SFX A erpetuar arpetuévemi/I ^perpetuar
SFX A erpetuar arpetuévimo/J ^perpetuar
SFX A erpetuar arpetuévimoni/K ^perpetuar
SFX A erpetuar arpetuévitu/M ^perpetuar
SFX A erpetuar arpetuévomi/I ^perpetuar
SFX A erpetuar arpètua/EFP ^perpetuar
SFX A erpetuar arpètue/HP ^perpetuar
SFX A erpetuar arpètuelo/Q ^perpetuar
SFX A erpetuar arpètuemi/I ^perpetuar
SFX A erpetuar arpètui/L ^perpetuar
SFX A erpetuar arpètuitu/M ^perpetuar
SFX A erpetuar arpètuo/H ^perpetuar
SFX A erpetuar arpètuomi/I ^perpetuar
SFX A erpir arpen/J ^ŧerpir
SFX A erpir arpesta/G ^ŧerpir
SFX A erpir arpeste/G ^ŧerpir
SFX A erpir arpesti/G ^ŧerpir
SFX A erpir arpesto/G ^ŧerpir
SFX A erpir arpida/G ^ŧerpir
SFX A erpir arpide/G ^ŧerpir
SFX A erpir arpidi/G ^ŧerpir
SFX A erpir arpido/G ^ŧerpir
SFX A erpir arpimo/J ^ŧerpir
SFX A erpir arpindo/EF ^ŧerpir
SFX A erpir arpion/J ^ŧerpir
SFX A erpir arpir/EF ^ŧerpir
SFX A erpir arpiralo/Q ^ŧerpir
SFX A erpir arpirami/I ^ŧerpir
SFX A erpir arpiratu/M ^ŧerpir
SFX A erpir arpirave/PR ^ŧerpir
SFX A erpir arpiremo/J ^ŧerpir
SFX A erpir arpiren/J ^ŧerpir
SFX A erpir arpiresi/N ^ŧerpir
SFX A erpir arpiresiu/O ^ŧerpir
SFX A erpir arpirion/J ^ŧerpir
SFX A erpir arpirisen/J ^ŧerpir
SFX A erpir arpirision/J ^ŧerpir
SFX A erpir arpirisié/N ^ŧerpir
SFX A erpir arpirisiéu/O ^ŧerpir
SFX A erpir arpirison/J ^ŧerpir
SFX A erpir arpirié/N ^ŧerpir
SFX A erpir arpiriéu/O ^ŧerpir
SFX A erpir arpiron/J ^ŧerpir
SFX A erpir arpirà/HLP ^ŧerpir
SFX A erpir arpiràe/P ^ŧerpir
SFX A erpir arpirè/H ^ŧerpir
SFX A erpir arpirèmi/I ^ŧerpir
SFX A erpir arpiré/N ^ŧerpir
SFX A erpir arpirémoni/K ^ŧerpir
SFX A erpir arpirésimo/J ^ŧerpir
SFX A erpir arpirésimoni/K ^ŧerpir
SFX A erpir arpiréu/O ^ŧerpir
SFX A erpir arpiría/HLP ^ŧerpir
SFX A erpir arpiríami/I ^ŧerpir
SFX A erpir arpiríatu/M ^ŧerpir
SFX A erpir arpiríe/HP ^ŧerpir
SFX A erpir arpiríelo/Q ^ŧerpir
SFX A erpir arpiríemi/I ^ŧerpir
SFX A erpir arpirò/H ^ŧerpir
SFX A erpir arpiròmi/I ^ŧerpir
SFX A erpir arpise/GHP ^ŧerpir
SFX A erpir arpisen/J ^ŧerpir
SFX A erpir arpisi/EFL ^ŧerpir
SFX A erpir arpision/J ^ŧerpir
SFX A erpir arpiso/H ^ŧerpir
SFX A erpir arpison/J ^ŧerpir
SFX A erpir arpista/G ^ŧerpir
SFX A erpir arpiste/G ^ŧerpir
SFX A erpir arpisti/G ^ŧerpir
SFX A erpir arpisto/G ^ŧerpir
SFX A erpir arpisé/N ^ŧerpir
SFX A erpir arpiséu/O ^ŧerpir
SFX A erpir arpiva/HNP ^ŧerpir
SFX A erpir arpivau/O ^ŧerpir
SFX A erpir arpive/H ^ŧerpir
SFX A erpir arpiven/J ^ŧerpir
SFX A erpir arpivi/LN ^ŧerpir
SFX A erpir arpivion/J ^ŧerpir
SFX A erpir arpivié/N ^ŧerpir
SFX A erpir arpiviéu/O ^ŧerpir
SFX A erpir arpivo/H ^ŧerpir
SFX A erpir arpivon/J ^ŧerpir
SFX A erpir arpié/N ^ŧerpir
SFX A erpir arpiéu/O ^ŧerpir
SFX A erpir arpon/J ^ŧerpir
SFX A erpir arpé/F ^ŧerpir
SFX A erpir arpí/FN ^ŧerpir
SFX A erpir arpía/HNP ^ŧerpir
SFX A erpir arpíami/I ^ŧerpir
SFX A erpir arpíau/O ^ŧerpir
SFX A erpir arpíe/H ^ŧerpir
SFX A erpir arpíelo/Q ^ŧerpir
SFX A erpir arpíemi/I ^ŧerpir
SFX A erpir arpíi/LN ^ŧerpir
SFX A erpir arpíimo/J ^ŧerpir
SFX A erpir arpíimoni/K ^ŧerpir
SFX A erpir arpíitu/M ^ŧerpir
SFX A erpir arpímoni/K ^ŧerpir
SFX A erpir arpío/H ^ŧerpir
SFX A erpir arpíomi/I ^ŧerpir
SFX A erpir arpíselo/Q ^ŧerpir
SFX A erpir arpísemi/I ^ŧerpir
SFX A erpir arpísitu/M ^ŧerpir
SFX A erpir arpísomi/I ^ŧerpir
SFX A erpir arpíu/O ^ŧerpir
SFX A erpir arpívami/I ^ŧerpir
SFX A erpir arpívelo/Q ^ŧerpir
SFX A erpir arpívemi/I ^ŧerpir
SFX A erpir arpívimo/J ^ŧerpir
SFX A erpir arpívimoni/K ^ŧerpir
SFX A erpir arpívitu/M ^ŧerpir
SFX A erpir arpívomi/I ^ŧerpir
SFX A erpretar arpretada/G ^interpretar
SFX A erpretar arpretade/G ^interpretar
SFX A erpretar arpretadi/G ^interpretar
SFX A erpretar arpretado/G ^interpretar
SFX A erpretar arpretando/EF ^interpretar
SFX A erpretar arpretar/EF ^interpretar
SFX A erpretar arpretaralo/Q ^interpretar
SFX A erpretar arpretarami/I ^interpretar
SFX A erpretar arpretaratu/M ^interpretar
SFX A erpretar arpretarave/PR ^interpretar
SFX A erpretar arpretaremo/J ^interpretar
SFX A erpretar arpretaren/J ^interpretar
SFX A erpretar arpretaresi/N ^interpretar
SFX A erpretar arpretaresiu/O ^interpretar
SFX A erpretar arpretarion/J ^interpretar
SFX A erpretar arpretarisen/J ^interpretar
SFX A erpretar arpretarision/J ^interpretar
SFX A erpretar arpretarisié/N ^interpretar
SFX A erpretar arpretarisiéu/O ^interpretar
SFX A erpretar arpretarison/J ^interpretar
SFX A erpretar arpretarié/N ^interpretar
SFX A erpretar arpretariéu/O ^interpretar
SFX A erpretar arpretaron/J ^interpretar
SFX A erpretar arpretarà/HLP ^interpretar
SFX A erpretar arpretaràe/P ^interpretar
SFX A erpretar arpretarè/H ^interpretar
SFX A erpretar arpretarèmi/I ^interpretar
SFX A erpretar arpretaré/N ^interpretar
SFX A erpretar arpretarémoni/K ^interpretar
SFX A erpretar arpretarésimo/J ^interpretar
SFX A erpretar arpretarésimoni/K ^interpretar
SFX A erpretar arpretaréu/O ^interpretar
SFX A erpretar arpretaría/HLP ^interpretar
SFX A erpretar arpretaríami/I ^interpretar
SFX A erpretar arpretaríatu/M ^interpretar
SFX A erpretar arpretaríe/HP ^interpretar
SFX A erpretar arpretaríelo/Q ^interpretar
SFX A erpretar arpretaríemi/I ^interpretar
SFX A erpretar arpretarò/H ^interpretar
SFX A erpretar arpretaròmi/I ^interpretar
SFX A erpretar arpretase/G ^interpretar
SFX A erpretar arpretasta/G ^interpretar
SFX A erpretar arpretaste/G ^interpretar
SFX A erpretar arpretasti/G ^interpretar
SFX A erpretar arpretasto/G ^interpretar
SFX A erpretar arpretava/HNP ^interpretar
SFX A erpretar arpretavau/O ^interpretar
SFX A erpretar arpretave/H ^interpretar
SFX A erpretar arpretavi/LN ^interpretar
SFX A erpretar arpretavo/H ^interpretar
SFX A erpretar arpretemo/J ^interpretar
SFX A erpretar arpreten/J ^interpretar
SFX A erpretar arpretendo/EF ^interpretar
SFX A erpretar arpretese/G ^interpretar
SFX A erpretar arpretesta/G ^interpretar
SFX A erpretar arpreteste/G ^interpretar
SFX A erpretar arpretesti/G ^interpretar
SFX A erpretar arpretesto/G ^interpretar
SFX A erpretar arpreteva/HNP ^interpretar
SFX A erpretar arpretevau/O ^interpretar
SFX A erpretar arpreteve/H ^interpretar
SFX A erpretar arpretevi/LN ^interpretar
SFX A erpretar arpretevo/H ^interpretar
SFX A erpretar arpretion/J ^interpretar
SFX A erpretar arpretisen/J ^interpretar
SFX A erpretar arpretision/J ^interpretar
SFX A erpretar arpretison/J ^interpretar
SFX A erpretar arpretiven/J ^interpretar
SFX A erpretar arpretivion/J ^interpretar
SFX A erpretar arpretivié/N ^interpretar
SFX A erpretar arpretiviéu/O ^interpretar
SFX A erpretar arpretivon/J ^interpretar
SFX A erpretar arpretié/N ^interpretar
SFX A erpretar arpretiéu/O ^interpretar
SFX A erpretar arpreton/J ^interpretar
SFX A erpretar arpretàa/HNP ^interpretar
SFX A erpretar arpretàami/I ^interpretar
SFX A erpretar arpretàau/O ^interpretar
SFX A erpretar arpretàe/H ^interpretar
SFX A erpretar arpretàelo/Q ^interpretar
SFX A erpretar arpretàemi/I ^interpretar
SFX A erpretar arpretài/LN ^interpretar
SFX A erpretar arpretàimo/J ^interpretar
SFX A erpretar arpretàimoni/K ^interpretar
SFX A erpretar arpretàitu/M ^interpretar
SFX A erpretar arpretào/H ^interpretar
SFX A erpretar arpretàomi/I ^interpretar
SFX A erpretar arpretàvami/I ^interpretar
SFX A erpretar arpretàvelo/Q ^interpretar
SFX A erpretar arpretàvemi/I ^interpretar
SFX A erpretar arpretàvimo/J ^interpretar
SFX A erpretar arpretàvimoni/K ^interpretar
SFX A erpretar arpretàvitu/M ^interpretar
SFX A erpretar arpretàvomi/I ^interpretar
SFX A erpretar arpretè/FN ^interpretar
SFX A erpretar arpretèu/O ^interpretar
SFX A erpretar arpreté/FN ^interpretar
SFX A erpretar arpretéa/HNP ^interpretar
SFX A erpretar arpretéami/I ^interpretar
SFX A erpretar arpretéau/O ^interpretar
SFX A erpretar arpretée/H ^interpretar
SFX A erpretar arpretéelo/Q ^interpretar
SFX A erpretar arpretéemi/I ^interpretar
SFX A erpretar arpretéi/LN ^interpretar
SFX A erpretar arpretéimo/J ^interpretar
SFX A erpretar arpretéimoni/K ^interpretar
SFX A erpretar arpretéitu/M ^interpretar
SFX A erpretar arpretémoni/K ^interpretar
SFX A erpretar arpretéo/H ^interpretar
SFX A erpretar arpretéomi/I ^interpretar
SFX A erpretar arpretéu/O ^interpretar
SFX A erpretar arpretévami/I ^interpretar
SFX A erpretar arpretévelo/Q ^interpretar
SFX A erpretar arpretévemi/I ^interpretar
SFX A erpretar arpretévimo/J ^interpretar
SFX A erpretar arpretévimoni/K ^interpretar
SFX A erpretar arpretévitu/M ^interpretar
SFX A erpretar arpretévomi/I ^interpretar
SFX A erpretar èrpreta/EFP ^interpretar
SFX A erpretar èrprete/GHP ^interpretar
SFX A erpretar èrpretelo/Q ^interpretar
SFX A erpretar èrpretemi/I ^interpretar
SFX A erpretar èrpreti/L ^interpretar
SFX A erpretar èrpretitu/M ^interpretar
SFX A erpretar èrpreto/H ^interpretar
SFX A erpretar èrpretomi/I ^interpretar
SFX A ersajar arsaja/EFP ^bersajar
SFX A ersajar arsajada/G ^bersajar
SFX A ersajar arsajade/G ^bersajar
SFX A ersajar arsajadi/G ^bersajar
SFX A ersajar arsajado/G ^bersajar
SFX A ersajar arsajando/EF ^bersajar
SFX A ersajar arsajar/EF ^bersajar
SFX A ersajar arsajaralo/Q ^bersajar
SFX A ersajar arsajarami/I ^bersajar
SFX A ersajar arsajaratu/M ^bersajar
SFX A ersajar arsajarave/PR ^bersajar
SFX A ersajar arsajaremo/J ^bersajar
SFX A ersajar arsajaren/J ^bersajar
SFX A ersajar arsajaresi/N ^bersajar
SFX A ersajar arsajaresiu/O ^bersajar
SFX A ersajar arsajarion/J ^bersajar
SFX A ersajar arsajarisen/J ^bersajar
SFX A ersajar arsajarision/J ^bersajar
SFX A ersajar arsajarisié/N ^bersajar
SFX A ersajar arsajarisiéu/O ^bersajar
SFX A ersajar arsajarison/J ^bersajar
SFX A ersajar arsajarié/N ^bersajar
SFX A ersajar arsajariéu/O ^bersajar
SFX A ersajar arsajaron/J ^bersajar
SFX A ersajar arsajarà/HLP ^bersajar
SFX A ersajar arsajaràe/P ^bersajar
SFX A ersajar arsajarè/H ^bersajar
SFX A ersajar arsajarèmi/I ^bersajar
SFX A ersajar arsajaré/N ^bersajar
SFX A ersajar arsajarémoni/K ^bersajar
SFX A ersajar arsajarésimo/J ^bersajar
SFX A ersajar arsajarésimoni/K ^bersajar
SFX A ersajar arsajaréu/O ^bersajar
SFX A ersajar arsajaría/HLP ^bersajar
SFX A ersajar arsajaríami/I ^bersajar
SFX A ersajar arsajaríatu/M ^bersajar
SFX A ersajar arsajaríe/HP ^bersajar
SFX A ersajar arsajaríelo/Q ^bersajar
SFX A ersajar arsajaríemi/I ^bersajar
SFX A ersajar arsajarò/H ^bersajar
SFX A ersajar arsajaròmi/I ^bersajar
SFX A ersajar arsajase/G ^bersajar
SFX A ersajar arsajasta/G ^bersajar
SFX A ersajar arsajaste/G ^bersajar
SFX A ersajar arsajasti/G ^bersajar
SFX A ersajar arsajasto/G ^bersajar
SFX A ersajar arsajava/HNP ^bersajar
SFX A ersajar arsajavau/O ^bersajar
SFX A ersajar arsajave/H ^bersajar
SFX A ersajar arsajavi/LN ^bersajar
SFX A ersajar arsajavo/H ^bersajar
SFX A ersajar arsaje/GHP ^bersajar
SFX A ersajar arsajemo/J ^bersajar
SFX A ersajar arsajen/J ^bersajar
SFX A ersajar arsajendo/EF ^bersajar
SFX A ersajar arsajese/G ^bersajar
SFX A ersajar arsajesta/G ^bersajar
SFX A ersajar arsajeste/G ^bersajar
SFX A ersajar arsajesti/G ^bersajar
SFX A ersajar arsajesto/G ^bersajar
SFX A ersajar arsajeva/HNP ^bersajar
SFX A ersajar arsajevau/O ^bersajar
SFX A ersajar arsajeve/H ^bersajar
SFX A ersajar arsajevi/LN ^bersajar
SFX A ersajar arsajevo/H ^bersajar
SFX A ersajar arsaji/L ^bersajar
SFX A ersajar arsajisen/J ^bersajar
SFX A ersajar arsajision/J ^bersajar
SFX A ersajar arsajison/J ^bersajar
SFX A ersajar arsajiven/J ^bersajar
SFX A ersajar arsajivion/J ^bersajar
SFX A ersajar arsajivié/N ^bersajar
SFX A ersajar arsajiviéu/O ^bersajar
SFX A ersajar arsajivon/J ^bersajar
SFX A ersajar arsajié/N ^bersajar
SFX A ersajar arsajiéu/O ^bersajar
SFX A ersajar arsajo/H ^bersajar
SFX A ersajar arsajon/J ^bersajar
SFX A ersajar arsajàa/HNP ^bersajar
SFX A ersajar arsajàami/I ^bersajar
SFX A ersajar arsajàau/O ^bersajar
SFX A ersajar arsajàe/H ^bersajar
SFX A ersajar arsajàelo/Q ^bersajar
SFX A ersajar arsajàemi/I ^bersajar
SFX A ersajar arsajài/LN ^bersajar
SFX A ersajar arsajàimo/J ^bersajar
SFX A ersajar arsajàimoni/K ^bersajar
SFX A ersajar arsajàitu/M ^bersajar
SFX A ersajar arsajào/H ^bersajar
SFX A ersajar arsajàomi/I ^bersajar
SFX A ersajar arsajàvami/I ^bersajar
SFX A ersajar arsajàvelo/Q ^bersajar
SFX A ersajar arsajàvemi/I ^bersajar
SFX A ersajar arsajàvimo/J ^bersajar
SFX A ersajar arsajàvimoni/K ^bersajar
SFX A ersajar arsajàvitu/M ^bersajar
SFX A ersajar arsajàvomi/I ^bersajar
SFX A ersajar arsajè/FN ^bersajar
SFX A ersajar arsajèu/O ^bersajar
SFX A ersajar arsajé/FN ^bersajar
SFX A ersajar arsajéa/HNP ^bersajar
SFX A ersajar arsajéami/I ^bersajar
SFX A ersajar arsajéau/O ^bersajar
SFX A ersajar arsajée/H ^bersajar
SFX A ersajar arsajéelo/Q ^bersajar
SFX A ersajar arsajéemi/I ^bersajar
SFX A ersajar arsajéi/LN ^bersajar
SFX A ersajar arsajéimo/J ^bersajar
SFX A ersajar arsajéimoni/K ^bersajar
SFX A ersajar arsajéitu/M ^bersajar
SFX A ersajar arsajémoni/K ^bersajar
SFX A ersajar arsajéo/H ^bersajar
SFX A ersajar arsajéomi/I ^bersajar
SFX A ersajar arsajéu/O ^bersajar
SFX A ersajar arsajévami/I ^bersajar
SFX A ersajar arsajévelo/Q ^bersajar
SFX A ersajar arsajévemi/I ^bersajar
SFX A ersajar arsajévimo/J ^bersajar
SFX A ersajar arsajévimoni/K ^bersajar
SFX A ersajar arsajévitu/M ^bersajar
SFX A ersajar arsajévomi/I ^bersajar
SFX A ersajar arsàjelo/Q ^bersajar
SFX A ersajar arsàjemi/I ^bersajar
SFX A ersajar arsàjitu/M ^bersajar
SFX A ersajar arsàjomi/I ^bersajar
SFX A ersar arsada/G versar
SFX A ersar arsade/G versar
SFX A ersar arsadi/G versar
SFX A ersar arsado/G versar
SFX A ersar arsando/EF versar
SFX A ersar arsar/EF versar
SFX A ersar arsaralo/Q versar
SFX A ersar arsarami/I versar
SFX A ersar arsaratu/M versar
SFX A ersar arsarave/PR versar
SFX A ersar arsaremo/J versar
SFX A ersar arsaren/J versar
SFX A ersar arsaresi/N versar
SFX A ersar arsaresiu/O versar
SFX A ersar arsarion/J versar
SFX A ersar arsarisen/J versar
SFX A ersar arsarision/J versar
SFX A ersar arsarisié/N versar
SFX A ersar arsarisiéu/O versar
SFX A ersar arsarison/J versar
SFX A ersar arsarié/N versar
SFX A ersar arsariéu/O versar
SFX A ersar arsaron/J versar
SFX A ersar arsarà/HLP versar
SFX A ersar arsaràe/P versar
SFX A ersar arsarè/H versar
SFX A ersar arsarèmi/I versar
SFX A ersar arsaré/N versar
SFX A ersar arsarémoni/K versar
SFX A ersar arsarésimo/J versar
SFX A ersar arsarésimoni/K versar
SFX A ersar arsaréu/O versar
SFX A ersar arsaría/HLP versar
SFX A ersar arsaríami/I versar
SFX A ersar arsaríatu/M versar
SFX A ersar arsaríe/HP versar
SFX A ersar arsaríelo/Q versar
SFX A ersar arsaríemi/I versar
SFX A ersar arsarò/H versar
SFX A ersar arsaròmi/I versar
SFX A ersar arsase/G versar
SFX A ersar arsasta/G versar
SFX A ersar arsaste/G versar
SFX A ersar arsasti/G versar
SFX A ersar arsasto/G versar
SFX A ersar arsava/HNP versar
SFX A ersar arsavau/O versar
SFX A ersar arsave/H versar
SFX A ersar arsavi/LN versar
SFX A ersar arsavo/H versar
SFX A ersar arsemo/J versar
SFX A ersar arsen/J versar
SFX A ersar arsendo/EF versar
SFX A ersar arsese/G versar
SFX A ersar arsesta/G versar
SFX A ersar arseste/G versar
SFX A ersar arsesti/G versar
SFX A ersar arsesto/G versar
SFX A ersar arseva/HNP versar
SFX A ersar arsevau/O versar
SFX A ersar arseve/H versar
SFX A ersar arsevi/LN versar
SFX A ersar arsevo/H versar
SFX A ersar arsion/J versar
SFX A ersar arsisen/J versar
SFX A ersar arsision/J versar
SFX A ersar arsison/J versar
SFX A ersar arsiven/J versar
SFX A ersar arsivion/J versar
SFX A ersar arsivié/N versar
SFX A ersar arsiviéu/O versar
SFX A ersar arsivon/J versar
SFX A ersar arsié/N versar
SFX A ersar arsiéu/O versar
SFX A ersar arson/J versar
SFX A ersar arsàa/HNP versar
SFX A ersar arsàami/I versar
SFX A ersar arsàau/O versar
SFX A ersar arsàe/H versar
SFX A ersar arsàelo/Q versar
SFX A ersar arsàemi/I versar
SFX A ersar arsài/LN versar
SFX A ersar arsàimo/J versar
SFX A ersar arsàimoni/K versar
SFX A ersar arsàitu/M versar
SFX A ersar arsào/H versar
SFX A ersar arsàomi/I versar
SFX A ersar arsàvami/I versar
SFX A ersar arsàvelo/Q versar
SFX A ersar arsàvemi/I versar
SFX A ersar arsàvimo/J versar
SFX A ersar arsàvimoni/K versar
SFX A ersar arsàvitu/M versar
SFX A ersar arsàvomi/I versar
SFX A ersar arsè/FN versar
SFX A ersar arsèu/O versar
SFX A ersar arsé/FN versar
SFX A ersar arséa/HNP versar
SFX A ersar arséami/I versar
SFX A ersar arséau/O versar
SFX A ersar arsée/H versar
SFX A ersar arséelo/Q versar
SFX A ersar arséemi/I versar
SFX A ersar arséi/LN versar
SFX A ersar arséimo/J versar
SFX A ersar arséimoni/K versar
SFX A ersar arséitu/M versar
SFX A ersar arsémoni/K versar
SFX A ersar arséo/H versar
SFX A ersar arséomi/I versar
SFX A ersar arséu/O versar
SFX A ersar arsévami/I versar
SFX A ersar arsévelo/Q versar
SFX A ersar arsévemi/I versar
SFX A ersar arsévimo/J versar
SFX A ersar arsévimoni/K versar
SFX A ersar arsévitu/M versar
SFX A ersar arsévomi/I versar
SFX A ersar èrsa/EFP [ov]ersar
SFX A ersar èrse/GHP [ov]ersar
SFX A ersar èrselo/Q [ov]ersar
SFX A ersar èrsemi/I [ov]ersar
SFX A ersar èrsi/L [ov]ersar
SFX A ersar èrsitu/M [ov]ersar
SFX A ersar èrso/H [ov]ersar
SFX A ersar èrsomi/I [ov]ersar
SFX A erseguir arseguen/J ^perseguir
SFX A erseguir arseguesta/G ^perseguir
SFX A erseguir arsegueste/G ^perseguir
SFX A erseguir arseguesti/G ^perseguir
SFX A erseguir arseguesto/G ^perseguir
SFX A erseguir arseguida/G ^perseguir
SFX A erseguir arseguide/G ^perseguir
SFX A erseguir arseguidi/G ^perseguir
SFX A erseguir arseguido/G ^perseguir
SFX A erseguir arseguimo/J ^perseguir
SFX A erseguir arseguindo/EF ^perseguir
SFX A erseguir arseguion/J ^perseguir
SFX A erseguir arseguir/EF ^perseguir
SFX A erseguir arseguiralo/Q ^perseguir
SFX A erseguir arseguirami/I ^perseguir
SFX A erseguir arseguiratu/M ^perseguir
SFX A erseguir arseguirave/PR ^perseguir
SFX A erseguir arseguiremo/J ^perseguir
SFX A erseguir arseguiren/J ^perseguir
SFX A erseguir arseguiresi/N ^perseguir
SFX A erseguir arseguiresiu/O ^perseguir
SFX A erseguir arseguirion/J ^perseguir
SFX A erseguir arseguirisen/J ^perseguir
SFX A erseguir arseguirision/J ^perseguir
SFX A erseguir arseguirisié/N ^perseguir
SFX A erseguir arseguirisiéu/O ^perseguir
SFX A erseguir arseguirison/J ^perseguir
SFX A erseguir arseguirié/N ^perseguir
SFX A erseguir arseguiriéu/O ^perseguir
SFX A erseguir arseguiron/J ^perseguir
SFX A erseguir arseguirà/HLP ^perseguir
SFX A erseguir arseguiràe/P ^perseguir
SFX A erseguir arseguirè/H ^perseguir
SFX A erseguir arseguirèmi/I ^perseguir
SFX A erseguir arseguiré/N ^perseguir
SFX A erseguir arseguirémoni/K ^perseguir
SFX A erseguir arseguirésimo/J ^perseguir
SFX A erseguir arseguirésimoni/K ^perseguir
SFX A erseguir arseguiréu/O ^perseguir
SFX A erseguir arseguiría/HLP ^perseguir
SFX A erseguir arseguiríami/I ^perseguir
SFX A erseguir arseguiríatu/M ^perseguir
SFX A erseguir arseguiríe/HP ^perseguir
SFX A erseguir arseguiríelo/Q ^perseguir
SFX A erseguir arseguiríemi/I ^perseguir
SFX A erseguir arseguirò/H ^perseguir
SFX A erseguir arseguiròmi/I ^perseguir
SFX A erseguir arseguise/G ^perseguir
SFX A erseguir arseguisen/J ^perseguir
SFX A erseguir arseguision/J ^perseguir
SFX A erseguir arseguison/J ^perseguir
SFX A erseguir arseguista/G ^perseguir
SFX A erseguir arseguiste/G ^perseguir
SFX A erseguir arseguisti/G ^perseguir
SFX A erseguir arseguisto/G ^perseguir
SFX A erseguir arseguiva/HNP ^perseguir
SFX A erseguir arseguivau/O ^perseguir
SFX A erseguir arseguive/H ^perseguir
SFX A erseguir arseguiven/J ^perseguir
SFX A erseguir arseguivi/LN ^perseguir
SFX A erseguir arseguivion/J ^perseguir
SFX A erseguir arseguivié/N ^perseguir
SFX A erseguir arseguiviéu/O ^perseguir
SFX A erseguir arseguivo/H ^perseguir
SFX A erseguir arseguivon/J ^perseguir
SFX A erseguir arseguié/N ^perseguir
SFX A erseguir arseguiéu/O ^perseguir
SFX A erseguir arseguon/J ^perseguir
SFX A erseguir arsegué/FN ^perseguir
SFX A erseguir arseguéu/O ^perseguir
SFX A erseguir arseguí/FN ^perseguir
SFX A erseguir arseguía/HNP ^perseguir
SFX A erseguir arseguíami/I ^perseguir
SFX A erseguir arseguíau/O ^perseguir
SFX A erseguir arseguíe/H ^perseguir
SFX A erseguir arseguíelo/Q ^perseguir
SFX A erseguir arseguíemi/I ^perseguir
SFX A erseguir arseguíi/LN ^perseguir
SFX A erseguir arseguíimo/J ^perseguir
SFX A erseguir arseguíimoni/K ^perseguir
SFX A erseguir arseguíitu/M ^perseguir
SFX A erseguir arseguímoni/K ^perseguir
SFX A erseguir arseguío/H ^perseguir
SFX A erseguir arseguíomi/I ^perseguir
SFX A erseguir arseguíu/O ^perseguir
SFX A erseguir arseguívami/I ^perseguir
SFX A erseguir arseguívelo/Q ^perseguir
SFX A erseguir arseguívemi/I ^perseguir
SFX A erseguir arseguívimo/J ^perseguir
SFX A erseguir arseguívimoni/K ^perseguir
SFX A erseguir arseguívitu/M ^perseguir
SFX A erseguir arseguívomi/I ^perseguir
SFX A erseguir arsègue/HP ^perseguir
SFX A erseguir arsèguelo/Q ^perseguir
SFX A erseguir arsèguemi/I ^perseguir
SFX A erseguir arsègui/EFL ^perseguir
SFX A erseguir arsèguitu/M ^perseguir
SFX A erseguir arsèguo/H ^perseguir
SFX A erseguir arsèguomi/I ^perseguir
SFX A erseguitar arseguitada/G ^perseguitar
SFX A erseguitar arseguitade/G ^perseguitar
SFX A erseguitar arseguitadi/G ^perseguitar
SFX A erseguitar arseguitado/G ^perseguitar
SFX A erseguitar arseguitando/EF ^perseguitar
SFX A erseguitar arseguitar/EF ^perseguitar
SFX A erseguitar arseguitaralo/Q ^perseguitar
SFX A erseguitar arseguitarami/I ^perseguitar
SFX A erseguitar arseguitaratu/M ^perseguitar
SFX A erseguitar arseguitarave/PR ^perseguitar
SFX A erseguitar arseguitaremo/J ^perseguitar
SFX A erseguitar arseguitaren/J ^perseguitar
SFX A erseguitar arseguitaresi/N ^perseguitar
SFX A erseguitar arseguitaresiu/O ^perseguitar
SFX A erseguitar arseguitarion/J ^perseguitar
SFX A erseguitar arseguitarisen/J ^perseguitar
SFX A erseguitar arseguitarision/J ^perseguitar
SFX A erseguitar arseguitarisié/N ^perseguitar
SFX A erseguitar arseguitarisiéu/O ^perseguitar
SFX A erseguitar arseguitarison/J ^perseguitar
SFX A erseguitar arseguitarié/N ^perseguitar
SFX A erseguitar arseguitariéu/O ^perseguitar
SFX A erseguitar arseguitaron/J ^perseguitar
SFX A erseguitar arseguitarà/HLP ^perseguitar
SFX A erseguitar arseguitaràe/P ^perseguitar
SFX A erseguitar arseguitarè/H ^perseguitar
SFX A erseguitar arseguitarèmi/I ^perseguitar
SFX A erseguitar arseguitaré/N ^perseguitar
SFX A erseguitar arseguitarémoni/K ^perseguitar
SFX A erseguitar arseguitarésimo/J ^perseguitar
SFX A erseguitar arseguitarésimoni/K ^perseguitar
SFX A erseguitar arseguitaréu/O ^perseguitar
SFX A erseguitar arseguitaría/HLP ^perseguitar
SFX A erseguitar arseguitaríami/I ^perseguitar
SFX A erseguitar arseguitaríatu/M ^perseguitar
SFX A erseguitar arseguitaríe/HP ^perseguitar
SFX A erseguitar arseguitaríelo/Q ^perseguitar
SFX A erseguitar arseguitaríemi/I ^perseguitar
SFX A erseguitar arseguitarò/H ^perseguitar
SFX A erseguitar arseguitaròmi/I ^perseguitar
SFX A erseguitar arseguitase/G ^perseguitar
SFX A erseguitar arseguitasta/G ^perseguitar
SFX A erseguitar arseguitaste/G ^perseguitar
SFX A erseguitar arseguitasti/G ^perseguitar
SFX A erseguitar arseguitasto/G ^perseguitar
SFX A erseguitar arseguitava/HNP ^perseguitar
SFX A erseguitar arseguitavau/O ^perseguitar
SFX A erseguitar arseguitave/H ^perseguitar
SFX A erseguitar arseguitavi/LN ^perseguitar
SFX A erseguitar arseguitavo/H ^perseguitar
SFX A erseguitar arseguitemo/J ^perseguitar
SFX A erseguitar arseguiten/J ^perseguitar
SFX A erseguitar arseguitendo/EF ^perseguitar
SFX A erseguitar arseguitese/G ^perseguitar
SFX A erseguitar arseguitesta/G ^perseguitar
SFX A erseguitar arseguiteste/G ^perseguitar
SFX A erseguitar arseguitesti/G ^perseguitar
SFX A erseguitar arseguitesto/G ^perseguitar
SFX A erseguitar arseguiteva/HNP ^perseguitar
SFX A erseguitar arseguitevau/O ^perseguitar
SFX A erseguitar arseguiteve/H ^perseguitar
SFX A erseguitar arseguitevi/LN ^perseguitar
SFX A erseguitar arseguitevo/H ^perseguitar
SFX A erseguitar arseguition/J ^perseguitar
SFX A erseguitar arseguitisen/J ^perseguitar
SFX A erseguitar arseguitision/J ^perseguitar
SFX A erseguitar arseguitison/J ^perseguitar
SFX A erseguitar arseguitiven/J ^perseguitar
SFX A erseguitar arseguitivion/J ^perseguitar
SFX A erseguitar arseguitivié/N ^perseguitar
SFX A erseguitar arseguitiviéu/O ^perseguitar
SFX A erseguitar arseguitivon/J ^perseguitar
SFX A erseguitar arseguitié/N ^perseguitar
SFX A erseguitar arseguitiéu/O ^perseguitar
SFX A erseguitar arseguiton/J ^perseguitar
SFX A erseguitar arseguitàa/HNP ^perseguitar
SFX A erseguitar arseguitàami/I ^perseguitar
SFX A erseguitar arseguitàau/O ^perseguitar
SFX A erseguitar arseguitàe/H ^perseguitar
SFX A erseguitar arseguitàelo/Q ^perseguitar
SFX A erseguitar arseguitàemi/I ^perseguitar
SFX A erseguitar arseguitài/LN ^perseguitar
SFX A erseguitar arseguitàimo/J ^perseguitar
SFX A erseguitar arseguitàimoni/K ^perseguitar
SFX A erseguitar arseguitàitu/M ^perseguitar
SFX A erseguitar arseguitào/H ^perseguitar
SFX A erseguitar arseguitàomi/I ^perseguitar
SFX A erseguitar arseguitàvami/I ^perseguitar
SFX A erseguitar arseguitàvelo/Q ^perseguitar
SFX A erseguitar arseguitàvemi/I ^perseguitar
SFX A erseguitar arseguitàvimo/J ^perseguitar
SFX A erseguitar arseguitàvimoni/K ^perseguitar
SFX A erseguitar arseguitàvitu/M ^perseguitar
SFX A erseguitar arseguitàvomi/I ^perseguitar
SFX A erseguitar arseguitè/FN ^perseguitar
SFX A erseguitar arseguitèu/O ^perseguitar
SFX A erseguitar arseguité/FN ^perseguitar
SFX A erseguitar arseguitéa/HNP ^perseguitar
SFX A erseguitar arseguitéami/I ^perseguitar
SFX A erseguitar arseguitéau/O ^perseguitar
SFX A erseguitar arseguitée/H ^perseguitar
SFX A erseguitar arseguitéelo/Q ^perseguitar
SFX A erseguitar arseguitéemi/I ^perseguitar
SFX A erseguitar arseguitéi/LN ^perseguitar
SFX A erseguitar arseguitéimo/J ^perseguitar
SFX A erseguitar arseguitéimoni/K ^perseguitar
SFX A erseguitar arseguitéitu/M ^perseguitar
SFX A erseguitar arseguitémoni/K ^perseguitar
SFX A erseguitar arseguitéo/H ^perseguitar
SFX A erseguitar arseguitéomi/I ^perseguitar
SFX A erseguitar arseguitéu/O ^perseguitar
SFX A erseguitar arseguitévami/I ^perseguitar
SFX A erseguitar arseguitévelo/Q ^perseguitar
SFX A erseguitar arseguitévemi/I ^perseguitar
SFX A erseguitar arseguitévimo/J ^perseguitar
SFX A erseguitar arseguitévimoni/K ^perseguitar
SFX A erseguitar arseguitévitu/M ^perseguitar
SFX A erseguitar arseguitévomi/I ^perseguitar
SFX A erseguitar arsèguita/EFP ^perseguitar
SFX A erseguitar arsèguite/GHP ^perseguitar
SFX A erseguitar arsèguitelo/Q ^perseguitar
SFX A erseguitar arsèguitemi/I ^perseguitar
SFX A erseguitar arsèguiti/L ^perseguitar
SFX A erseguitar arsèguititu/M ^perseguitar
SFX A erseguitar arsèguito/H ^perseguitar
SFX A erseguitar arsèguitomi/I ^perseguitar
SFX A ersiar arsen/J ^inversiar
SFX A ersiar arsiada/G ^inversiar
SFX A ersiar arsiade/G ^inversiar
SFX A ersiar arsiadi/G ^inversiar
SFX A ersiar arsiado/G ^inversiar
SFX A ersiar arsiando/EF ^inversiar
SFX A ersiar arsiar/EF ^inversiar
SFX A ersiar arsiaralo/Q ^inversiar
SFX A ersiar arsiarami/I ^inversiar
SFX A ersiar arsiaratu/M ^inversiar
SFX A ersiar arsiarave/PR ^inversiar
SFX A ersiar arsiaremo/J ^inversiar
SFX A ersiar arsiaren/J ^inversiar
SFX A ersiar arsiaresi/N ^inversiar
SFX A ersiar arsiaresiu/O ^inversiar
SFX A ersiar arsiarion/J ^inversiar
SFX A ersiar arsiarisen/J ^inversiar
SFX A ersiar arsiarision/J ^inversiar
SFX A ersiar arsiarisié/N ^inversiar
SFX A ersiar arsiarisiéu/O ^inversiar
SFX A ersiar arsiarison/J ^inversiar
SFX A ersiar arsiarié/N ^inversiar
SFX A ersiar arsiariéu/O ^inversiar
SFX A ersiar arsiaron/J ^inversiar
SFX A ersiar arsiarà/HLP ^inversiar
SFX A ersiar arsiaràe/P ^inversiar
SFX A ersiar arsiarè/H ^inversiar
SFX A ersiar arsiarèmi/I ^inversiar
SFX A ersiar arsiaré/N ^inversiar
SFX A ersiar arsiarémoni/K ^inversiar
SFX A ersiar arsiarésimo/J ^inversiar
SFX A ersiar arsiarésimoni/K ^inversiar
SFX A ersiar arsiaréu/O ^inversiar
SFX A ersiar arsiaría/HLP ^inversiar
SFX A ersiar arsiaríami/I ^inversiar
SFX A ersiar arsiaríatu/M ^inversiar
SFX A ersiar arsiaríe/HP ^inversiar
SFX A ersiar arsiaríelo/Q ^inversiar
SFX A ersiar arsiaríemi/I ^inversiar
SFX A ersiar arsiarò/H ^inversiar
SFX A ersiar arsiaròmi/I ^inversiar
SFX A ersiar arsiase/G ^inversiar
SFX A ersiar arsiasta/G ^inversiar
SFX A ersiar arsiaste/G ^inversiar
SFX A ersiar arsiasti/G ^inversiar
SFX A ersiar arsiasto/G ^inversiar
SFX A ersiar arsiava/HNP ^inversiar
SFX A ersiar arsiavau/O ^inversiar
SFX A ersiar arsiave/H ^inversiar
SFX A ersiar arsiavi/LN ^inversiar
SFX A ersiar arsiavo/H ^inversiar
SFX A ersiar arsiemo/J ^inversiar
SFX A ersiar arsien/J ^inversiar
SFX A ersiar arsiendo/EF ^inversiar
SFX A ersiar arsieralo/Q ^inversiar
SFX A ersiar arsierami/I ^inversiar
SFX A ersiar arsieratu/M ^inversiar
SFX A ersiar arsierave/PR ^inversiar
SFX A ersiar arsieremo/J ^inversiar
SFX A ersiar arsieren/J ^inversiar
SFX A ersiar arsieresi/N ^inversiar
SFX A ersiar arsieresiu/O ^inversiar
SFX A ersiar arsierion/J ^inversiar
SFX A ersiar arsierisen/J ^inversiar
SFX A ersiar arsierision/J ^inversiar
SFX A ersiar arsierisié/N ^inversiar
SFX A ersiar arsierisiéu/O ^inversiar
SFX A ersiar arsierison/J ^inversiar
SFX A ersiar arsierié/N ^inversiar
SFX A ersiar arsieriéu/O ^inversiar
SFX A ersiar arsieron/J ^inversiar
SFX A ersiar arsierà/HLP ^inversiar
SFX A ersiar arsieràe/P ^inversiar
SFX A ersiar arsierè/H ^inversiar
SFX A ersiar arsierèmi/I ^inversiar
SFX A ersiar arsieré/N ^inversiar
SFX A ersiar arsierémoni/K ^inversiar
SFX A ersiar arsierésimo/J ^inversiar
SFX A ersiar arsierésimoni/K ^inversiar
SFX A ersiar arsieréu/O ^inversiar
SFX A ersiar arsiería/HLP ^inversiar
SFX A ersiar arsieríami/I ^inversiar
SFX A ersiar arsieríatu/M ^inversiar
SFX A ersiar arsieríe/HP ^inversiar
SFX A ersiar arsieríelo/Q ^inversiar
SFX A ersiar arsieríemi/I ^inversiar
SFX A ersiar arsierò/H ^inversiar
SFX A ersiar arsieròmi/I ^inversiar
SFX A ersiar arsiese/G ^inversiar
SFX A ersiar arsiesta/G ^inversiar
SFX A ersiar arsieste/G ^inversiar
SFX A ersiar arsiesti/G ^inversiar
SFX A ersiar arsiesto/G ^inversiar
SFX A ersiar arsieva/HNP ^inversiar
SFX A ersiar arsievau/O ^inversiar
SFX A ersiar arsieve/H ^inversiar
SFX A ersiar arsievi/LN ^inversiar
SFX A ersiar arsievo/H ^inversiar
SFX A ersiar arsion/J ^inversiar
SFX A ersiar arsisen/J ^inversiar
SFX A ersiar arsision/J ^inversiar
SFX A ersiar arsison/J ^inversiar
SFX A ersiar arsiven/J ^inversiar
SFX A ersiar arsivion/J ^inversiar
SFX A ersiar arsivié/N ^inversiar
SFX A ersiar arsiviéu/O ^inversiar
SFX A ersiar arsivon/J ^inversiar
SFX A ersiar arsiàa/HNP ^inversiar
SFX A ersiar arsiàami/I ^inversiar
SFX A ersiar arsiàau/O ^inversiar
SFX A ersiar arsiàe/H ^inversiar
SFX A ersiar arsiàelo/Q ^inversiar
SFX A ersiar arsiàemi/I ^inversiar
SFX A ersiar arsiài/LN ^inversiar
SFX A ersiar arsiàimo/J ^inversiar
SFX A ersiar arsiàimoni/K ^inversiar
SFX A ersiar arsiàitu/M ^inversiar
SFX A ersiar arsiào/H ^inversiar
SFX A ersiar arsiàomi/I ^inversiar
SFX A ersiar arsiàvami/I ^inversiar
SFX A ersiar arsiàvelo/Q ^inversiar
SFX A ersiar arsiàvemi/I ^inversiar
SFX A ersiar arsiàvimo/J ^inversiar
SFX A ersiar arsiàvimoni/K ^inversiar
SFX A ersiar arsiàvitu/M ^inversiar
SFX A ersiar arsiàvomi/I ^inversiar
SFX A ersiar arsiè/FN ^inversiar
SFX A ersiar arsièu/O ^inversiar
SFX A ersiar arsié/FN ^inversiar
SFX A ersiar arsiéa/HNP ^inversiar
SFX A ersiar arsiéami/I ^inversiar
SFX A ersiar arsiéau/O ^inversiar
SFX A ersiar arsiée/H ^inversiar
SFX A ersiar arsiéelo/Q ^inversiar
SFX A ersiar arsiéemi/I ^inversiar
SFX A ersiar arsiéi/LN ^inversiar
SFX A ersiar arsiéimo/J ^inversiar
SFX A ersiar arsiéimoni/K ^inversiar
SFX A ersiar arsiéitu/M ^inversiar
SFX A ersiar arsiémoni/K ^inversiar
SFX A ersiar arsiéo/H ^inversiar
SFX A ersiar arsiéomi/I ^inversiar
SFX A ersiar arsiéu/O ^inversiar
SFX A ersiar arsiévami/I ^inversiar
SFX A ersiar arsiévelo/Q ^inversiar
SFX A ersiar arsiévemi/I ^inversiar
SFX A ersiar arsiévimo/J ^inversiar
SFX A ersiar arsiévimoni/K ^inversiar
SFX A ersiar arsiévitu/M ^inversiar
SFX A ersiar arsiévomi/I ^inversiar
SFX A ersiar arson/J ^inversiar
SFX A ersiar èrsi/L ^inversiar
SFX A ersiar èrsia/EFP ^inversiar
SFX A ersiar èrsie/HP ^inversiar
SFX A ersiar èrsielo/Q ^inversiar
SFX A ersiar èrsiemi/I ^inversiar
SFX A ersiar èrsio/H ^inversiar
SFX A ersiar èrsiomi/I ^inversiar
SFX A ersiar èrsitu/M ^inversiar
SFX A ersonaliđar arsonaliđa/EFP ^personaliđar
SFX A ersonaliđar arsonaliđada/G ^personaliđar
SFX A ersonaliđar arsonaliđade/G ^personaliđar
SFX A ersonaliđar arsonaliđadi/G ^personaliđar
SFX A ersonaliđar arsonaliđado/G ^personaliđar
SFX A ersonaliđar arsonaliđando/EF ^personaliđar
SFX A ersonaliđar arsonaliđar/EF ^personaliđar
SFX A ersonaliđar arsonaliđaralo/Q ^personaliđar
SFX A ersonaliđar arsonaliđarami/I ^personaliđar
SFX A ersonaliđar arsonaliđaratu/M ^personaliđar
SFX A ersonaliđar arsonaliđarave/PR ^personaliđar
SFX A ersonaliđar arsonaliđaremo/J ^personaliđar
SFX A ersonaliđar arsonaliđaren/J ^personaliđar
SFX A ersonaliđar arsonaliđaresi/N ^personaliđar
SFX A ersonaliđar arsonaliđaresiu/O ^personaliđar
SFX A ersonaliđar arsonaliđarion/J ^personaliđar
SFX A ersonaliđar arsonaliđarisen/J ^personaliđar
SFX A ersonaliđar arsonaliđarision/J ^personaliđar
SFX A ersonaliđar arsonaliđarisié/N ^personaliđar
SFX A ersonaliđar arsonaliđarisiéu/O ^personaliđar
SFX A ersonaliđar arsonaliđarison/J ^personaliđar
SFX A ersonaliđar arsonaliđarié/N ^personaliđar
SFX A ersonaliđar arsonaliđariéu/O ^personaliđar
SFX A ersonaliđar arsonaliđaron/J ^personaliđar
SFX A ersonaliđar arsonaliđarà/HLP ^personaliđar
SFX A ersonaliđar arsonaliđaràe/P ^personaliđar
SFX A ersonaliđar arsonaliđarè/H ^personaliđar
SFX A ersonaliđar arsonaliđarèmi/I ^personaliđar
SFX A ersonaliđar arsonaliđaré/N ^personaliđar
SFX A ersonaliđar arsonaliđarémoni/K ^personaliđar
SFX A ersonaliđar arsonaliđarésimo/J ^personaliđar
SFX A ersonaliđar arsonaliđarésimoni/K ^personaliđar
SFX A ersonaliđar arsonaliđaréu/O ^personaliđar
SFX A ersonaliđar arsonaliđaría/HLP ^personaliđar
SFX A ersonaliđar arsonaliđaríami/I ^personaliđar
SFX A ersonaliđar arsonaliđaríatu/M ^personaliđar
SFX A ersonaliđar arsonaliđaríe/HP ^personaliđar
SFX A ersonaliđar arsonaliđaríelo/Q ^personaliđar
SFX A ersonaliđar arsonaliđaríemi/I ^personaliđar
SFX A ersonaliđar arsonaliđarò/H ^personaliđar
SFX A ersonaliđar arsonaliđaròmi/I ^personaliđar
SFX A ersonaliđar arsonaliđase/G ^personaliđar
SFX A ersonaliđar arsonaliđasta/G ^personaliđar
SFX A ersonaliđar arsonaliđaste/G ^personaliđar
SFX A ersonaliđar arsonaliđasti/G ^personaliđar
SFX A ersonaliđar arsonaliđasto/G ^personaliđar
SFX A ersonaliđar arsonaliđava/HNP ^personaliđar
SFX A ersonaliđar arsonaliđavau/O ^personaliđar
SFX A ersonaliđar arsonaliđave/H ^personaliđar
SFX A ersonaliđar arsonaliđavi/LN ^personaliđar
SFX A ersonaliđar arsonaliđavo/H ^personaliđar
SFX A ersonaliđar arsonaliđe/GHP ^personaliđar
SFX A ersonaliđar arsonaliđemo/J ^personaliđar
SFX A ersonaliđar arsonaliđen/J ^personaliđar
SFX A ersonaliđar arsonaliđendo/EF ^personaliđar
SFX A ersonaliđar arsonaliđese/G ^personaliđar
SFX A ersonaliđar arsonaliđesta/G ^personaliđar
SFX A ersonaliđar arsonaliđeste/G ^personaliđar
SFX A ersonaliđar arsonaliđesti/G ^personaliđar
SFX A ersonaliđar arsonaliđesto/G ^personaliđar
SFX A ersonaliđar arsonaliđeva/HNP ^personaliđar
SFX A ersonaliđar arsonaliđevau/O ^personaliđar
SFX A ersonaliđar arsonaliđeve/H ^personaliđar
SFX A ersonaliđar arsonaliđevi/LN ^personaliđar
SFX A ersonaliđar arsonaliđevo/H ^personaliđar
SFX A ersonaliđar arsonaliđi/L ^personaliđar
SFX A ersonaliđar arsonaliđion/J ^personaliđar
SFX A ersonaliđar arsonaliđisen/J ^personaliđar
SFX A ersonaliđar arsonaliđision/J ^personaliđar
SFX A ersonaliđar arsonaliđison/J ^personaliđar
SFX A ersonaliđar arsonaliđiven/J ^personaliđar
SFX A ersonaliđar arsonaliđivion/J ^personaliđar
SFX A ersonaliđar arsonaliđivié/N ^personaliđar
SFX A ersonaliđar arsonaliđiviéu/O ^personaliđar
SFX A ersonaliđar arsonaliđivon/J ^personaliđar
SFX A ersonaliđar arsonaliđié/N ^personaliđar
SFX A ersonaliđar arsonaliđiéu/O ^personaliđar
SFX A ersonaliđar arsonaliđo/H ^personaliđar
SFX A ersonaliđar arsonaliđon/J ^personaliđar
SFX A ersonaliđar arsonaliđàa/HNP ^personaliđar
SFX A ersonaliđar arsonaliđàami/I ^personaliđar
SFX A ersonaliđar arsonaliđàau/O ^personaliđar
SFX A ersonaliđar arsonaliđàe/H ^personaliđar
SFX A ersonaliđar arsonaliđàelo/Q ^personaliđar
SFX A ersonaliđar arsonaliđàemi/I ^personaliđar
SFX A ersonaliđar arsonaliđài/LN ^personaliđar
SFX A ersonaliđar arsonaliđàimo/J ^personaliđar
SFX A ersonaliđar arsonaliđàimoni/K ^personaliđar
SFX A ersonaliđar arsonaliđàitu/M ^personaliđar
SFX A ersonaliđar arsonaliđào/H ^personaliđar
SFX A ersonaliđar arsonaliđàomi/I ^personaliđar
SFX A ersonaliđar arsonaliđàvami/I ^personaliđar
SFX A ersonaliđar arsonaliđàvelo/Q ^personaliđar
SFX A ersonaliđar arsonaliđàvemi/I ^personaliđar
SFX A ersonaliđar arsonaliđàvimo/J ^personaliđar
SFX A ersonaliđar arsonaliđàvimoni/K ^personaliđar
SFX A ersonaliđar arsonaliđàvitu/M ^personaliđar
SFX A ersonaliđar arsonaliđàvomi/I ^personaliđar
SFX A ersonaliđar arsonaliđè/FN ^personaliđar
SFX A ersonaliđar arsonaliđèu/O ^personaliđar
SFX A ersonaliđar arsonaliđé/FN ^personaliđar
SFX A ersonaliđar arsonaliđéa/HNP ^personaliđar
SFX A ersonaliđar arsonaliđéami/I ^personaliđar
SFX A ersonaliđar arsonaliđéau/O ^personaliđar
SFX A ersonaliđar arsonaliđée/H ^personaliđar
SFX A ersonaliđar arsonaliđéelo/Q ^personaliđar
SFX A ersonaliđar arsonaliđéemi/I ^personaliđar
SFX A ersonaliđar arsonaliđéi/LN ^personaliđar
SFX A ersonaliđar arsonaliđéimo/J ^personaliđar
SFX A ersonaliđar arsonaliđéimoni/K ^personaliđar
SFX A ersonaliđar arsonaliđéitu/M ^personaliđar
SFX A ersonaliđar arsonaliđémoni/K ^personaliđar
SFX A ersonaliđar arsonaliđéo/H ^personaliđar
SFX A ersonaliđar arsonaliđéomi/I ^personaliđar
SFX A ersonaliđar arsonaliđéu/O ^personaliđar
SFX A ersonaliđar arsonaliđévami/I ^personaliđar
SFX A ersonaliđar arsonaliđévelo/Q ^personaliđar
SFX A ersonaliđar arsonaliđévemi/I ^personaliđar
SFX A ersonaliđar arsonaliđévimo/J ^personaliđar
SFX A ersonaliđar arsonaliđévimoni/K ^personaliđar
SFX A ersonaliđar arsonaliđévitu/M ^personaliđar
SFX A ersonaliđar arsonaliđévomi/I ^personaliđar
SFX A ersonaliđar arsonalíđelo/Q ^personaliđar
SFX A ersonaliđar arsonalíđemi/I ^personaliđar
SFX A ersonaliđar arsonalíđitu/M ^personaliđar
SFX A ersonaliđar arsonalíđomi/I ^personaliđar
SFX A ersugar arsuga/EFP ^persugar
SFX A ersugar arsugada/G ^persugar
SFX A ersugar arsugade/G ^persugar
SFX A ersugar arsugadi/G ^persugar
SFX A ersugar arsugado/G ^persugar
SFX A ersugar arsugando/EF ^persugar
SFX A ersugar arsugar/EF ^persugar
SFX A ersugar arsugaralo/Q ^persugar
SFX A ersugar arsugarami/I ^persugar
SFX A ersugar arsugaratu/M ^persugar
SFX A ersugar arsugarave/PR ^persugar
SFX A ersugar arsugaremo/J ^persugar
SFX A ersugar arsugaren/J ^persugar
SFX A ersugar arsugaresi/N ^persugar
SFX A ersugar arsugaresiu/O ^persugar
SFX A ersugar arsugarion/J ^persugar
SFX A ersugar arsugarisen/J ^persugar
SFX A ersugar arsugarision/J ^persugar
SFX A ersugar arsugarisié/N ^persugar
SFX A ersugar arsugarisiéu/O ^persugar
SFX A ersugar arsugarison/J ^persugar
SFX A ersugar arsugarié/N ^persugar
SFX A ersugar arsugariéu/O ^persugar
SFX A ersugar arsugaron/J ^persugar
SFX A ersugar arsugarà/HLP ^persugar
SFX A ersugar arsugaràe/P ^persugar
SFX A ersugar arsugarè/H ^persugar
SFX A ersugar arsugarèmi/I ^persugar
SFX A ersugar arsugaré/N ^persugar
SFX A ersugar arsugarémoni/K ^persugar
SFX A ersugar arsugarésimo/J ^persugar
SFX A ersugar arsugarésimoni/K ^persugar
SFX A ersugar arsugaréu/O ^persugar
SFX A ersugar arsugaría/HLP ^persugar
SFX A ersugar arsugaríami/I ^persugar
SFX A ersugar arsugaríatu/M ^persugar
SFX A ersugar arsugaríe/HP ^persugar
SFX A ersugar arsugaríelo/Q ^persugar
SFX A ersugar arsugaríemi/I ^persugar
SFX A ersugar arsugarò/H ^persugar
SFX A ersugar arsugaròmi/I ^persugar
SFX A ersugar arsugase/G ^persugar
SFX A ersugar arsugasta/G ^persugar
SFX A ersugar arsugaste/G ^persugar
SFX A ersugar arsugasti/G ^persugar
SFX A ersugar arsugasto/G ^persugar
SFX A ersugar arsugava/HNP ^persugar
SFX A ersugar arsugavau/O ^persugar
SFX A ersugar arsugave/H ^persugar
SFX A ersugar arsugavi/LN ^persugar
SFX A ersugar arsugavo/H ^persugar
SFX A ersugar arsuge/GHP ^persugar
SFX A ersugar arsugemo/J ^persugar
SFX A ersugar arsugen/J ^persugar
SFX A ersugar arsugendo/EF ^persugar
SFX A ersugar arsugese/G ^persugar
SFX A ersugar arsugesta/G ^persugar
SFX A ersugar arsugeste/G ^persugar
SFX A ersugar arsugesti/G ^persugar
SFX A ersugar arsugesto/G ^persugar
SFX A ersugar arsugeva/HNP ^persugar
SFX A ersugar arsugevau/O ^persugar
SFX A ersugar arsugeve/H ^persugar
SFX A ersugar arsugevi/LN ^persugar
SFX A ersugar arsugevo/H ^persugar
SFX A ersugar arsugi/L ^persugar
SFX A ersugar arsugion/J ^persugar
SFX A ersugar arsugisen/J ^persugar
SFX A ersugar arsugision/J ^persugar
SFX A ersugar arsugison/J ^persugar
SFX A ersugar arsugiven/J ^persugar
SFX A ersugar arsugivion/J ^persugar
SFX A ersugar arsugivié/N ^persugar
SFX A ersugar arsugiviéu/O ^persugar
SFX A ersugar arsugivon/J ^persugar
SFX A ersugar arsugié/N ^persugar
SFX A ersugar arsugiéu/O ^persugar
SFX A ersugar arsugo/H ^persugar
SFX A ersugar arsugon/J ^persugar
SFX A ersugar arsugàa/HNP ^persugar
SFX A ersugar arsugàami/I ^persugar
SFX A ersugar arsugàau/O ^persugar
SFX A ersugar arsugàe/H ^persugar
SFX A ersugar arsugàelo/Q ^persugar
SFX A ersugar arsugàemi/I ^persugar
SFX A ersugar arsugài/LN ^persugar
SFX A ersugar arsugàimo/J ^persugar
SFX A ersugar arsugàimoni/K ^persugar
SFX A ersugar arsugàitu/M ^persugar
SFX A ersugar arsugào/H ^persugar
SFX A ersugar arsugàomi/I ^persugar
SFX A ersugar arsugàvami/I ^persugar
SFX A ersugar arsugàvelo/Q ^persugar
SFX A ersugar arsugàvemi/I ^persugar
SFX A ersugar arsugàvimo/J ^persugar
SFX A ersugar arsugàvimoni/K ^persugar
SFX A ersugar arsugàvitu/M ^persugar
SFX A ersugar arsugàvomi/I ^persugar
SFX A ersugar arsugè/FN ^persugar
SFX A ersugar arsugèu/O ^persugar
SFX A ersugar arsugé/FN ^persugar
SFX A ersugar arsugéa/HNP ^persugar
SFX A ersugar arsugéami/I ^persugar
SFX A ersugar arsugéau/O ^persugar
SFX A ersugar arsugée/H ^persugar
SFX A ersugar arsugéelo/Q ^persugar
SFX A ersugar arsugéemi/I ^persugar
SFX A ersugar arsugéi/LN ^persugar
SFX A ersugar arsugéimo/J ^persugar
SFX A ersugar arsugéimoni/K ^persugar
SFX A ersugar arsugéitu/M ^persugar
SFX A ersugar arsugémoni/K ^persugar
SFX A ersugar arsugéo/H ^persugar
SFX A ersugar arsugéomi/I ^persugar
SFX A ersugar arsugéu/O ^persugar
SFX A ersugar arsugévami/I ^persugar
SFX A ersugar arsugévelo/Q ^persugar
SFX A ersugar arsugévemi/I ^persugar
SFX A ersugar arsugévimo/J ^persugar
SFX A ersugar arsugévimoni/K ^persugar
SFX A ersugar arsugévitu/M ^persugar
SFX A ersugar arsugévomi/I ^persugar
SFX A ersugar arsuto/G ^persugar
SFX A ersugar arsúgelo/Q ^persugar
SFX A ersugar arsúgemi/I ^persugar
SFX A ersugar arsúgitu/M ^persugar
SFX A ersugar arsúgomi/I ^persugar
SFX A ersuàder arsuadaralo/Q ^persuàder
SFX A ersuàder arsuadarami/I ^persuàder
SFX A ersuàder arsuadaratu/M ^persuàder
SFX A ersuàder arsuadarave/PR ^persuàder
SFX A ersuàder arsuadaremo/J ^persuàder
SFX A ersuàder arsuadaren/J ^persuàder
SFX A ersuàder arsuadaresi/N ^persuàder
SFX A ersuàder arsuadaresiu/O ^persuàder
SFX A ersuàder arsuadarimo/J ^persuàder
SFX A ersuàder arsuadarion/J ^persuàder
SFX A ersuàder arsuadarisen/J ^persuàder
SFX A ersuàder arsuadarision/J ^persuàder
SFX A ersuàder arsuadarisié/N ^persuàder
SFX A ersuàder arsuadarisiéu/O ^persuàder
SFX A ersuàder arsuadarison/J ^persuàder
SFX A ersuàder arsuadarié/N ^persuàder
SFX A ersuàder arsuadariéu/O ^persuàder
SFX A ersuàder arsuadaron/J ^persuàder
SFX A ersuàder arsuadarà/HLP ^persuàder
SFX A ersuàder arsuadaràe/P ^persuàder
SFX A ersuàder arsuadarè/H ^persuàder
SFX A ersuàder arsuadarèmi/I ^persuàder
SFX A ersuàder arsuadaré/N ^persuàder
SFX A ersuàder arsuadarémoni/K ^persuàder
SFX A ersuàder arsuadarésimo/J ^persuàder
SFX A ersuàder arsuadarésimoni/K ^persuàder
SFX A ersuàder arsuadaréu/O ^persuàder
SFX A ersuàder arsuadarí/N ^persuàder
SFX A ersuàder arsuadaría/HLP ^persuàder
SFX A ersuàder arsuadaríami/I ^persuàder
SFX A ersuàder arsuadaríatu/M ^persuàder
SFX A ersuàder arsuadaríe/HP ^persuàder
SFX A ersuàder arsuadaríelo/Q ^persuàder
SFX A ersuàder arsuadaríemi/I ^persuàder
SFX A ersuàder arsuadarímoni/K ^persuàder
SFX A ersuàder arsuadaríu/O ^persuàder
SFX A ersuàder arsuadarò/H ^persuàder
SFX A ersuàder arsuadaròmi/I ^persuàder
SFX A ersuàder arsuade/GHP ^persuàder
SFX A ersuàder arsuademo/J ^persuàder
SFX A ersuàder arsuaden/J ^persuàder
SFX A ersuàder arsuadendo/EF ^persuàder
SFX A ersuàder arsuadese/G ^persuàder
SFX A ersuàder arsuadesta/G ^persuàder
SFX A ersuàder arsuadeste/G ^persuàder
SFX A ersuàder arsuadesti/G ^persuàder
SFX A ersuàder arsuadesto/G ^persuàder
SFX A ersuàder arsuadeva/HNP ^persuàder
SFX A ersuàder arsuadevau/O ^persuàder
SFX A ersuàder arsuadeve/H ^persuàder
SFX A ersuàder arsuadevi/LN ^persuàder
SFX A ersuàder arsuadevo/H ^persuàder
SFX A ersuàder arsuadi/EFL ^persuàder
SFX A ersuàder arsuadimo/J ^persuàder
SFX A ersuàder arsuadion/J ^persuàder
SFX A ersuàder arsuadisen/J ^persuàder
SFX A ersuàder arsuadision/J ^persuàder
SFX A ersuàder arsuadison/J ^persuàder
SFX A ersuàder arsuadiven/J ^persuàder
SFX A ersuàder arsuadivion/J ^persuàder
SFX A ersuàder arsuadivié/N ^persuàder
SFX A ersuàder arsuadiviéu/O ^persuàder
SFX A ersuàder arsuadivon/J ^persuàder
SFX A ersuàder arsuadié/N ^persuàder
SFX A ersuàder arsuadiéu/O ^persuàder
SFX A ersuàder arsuado/H ^persuàder
SFX A ersuàder arsuadon/J ^persuàder
SFX A ersuàder arsuaduda/G ^persuàder
SFX A ersuàder arsuadude/G ^persuàder
SFX A ersuàder arsuadudi/G ^persuàder
SFX A ersuàder arsuadudo/G ^persuàder
SFX A ersuàder arsuadé/FN ^persuàder
SFX A ersuàder arsuadéa/HNP ^persuàder
SFX A ersuàder arsuadéami/I ^persuàder
SFX A ersuàder arsuadéau/O ^persuàder
SFX A ersuàder arsuadée/H ^persuàder
SFX A ersuàder arsuadéelo/Q ^persuàder
SFX A ersuàder arsuadéemi/I ^persuàder
SFX A ersuàder arsuadéi/LN ^persuàder
SFX A ersuàder arsuadéimo/J ^persuàder
SFX A ersuàder arsuadéimoni/K ^persuàder
SFX A ersuàder arsuadéitu/M ^persuàder
SFX A ersuàder arsuadémoni/K ^persuàder
SFX A ersuàder arsuadéo/H ^persuàder
SFX A ersuàder arsuadéomi/I ^persuàder
SFX A ersuàder arsuadéu/O ^persuàder
SFX A ersuàder arsuadévami/I ^persuàder
SFX A ersuàder arsuadévelo/Q ^persuàder
SFX A ersuàder arsuadévemi/I ^persuàder
SFX A ersuàder arsuadévimo/J ^persuàder
SFX A ersuàder arsuadévimoni/K ^persuàder
SFX A ersuàder arsuadévitu/M ^persuàder
SFX A ersuàder arsuadévomi/I ^persuàder
SFX A ersuàder arsuadí/FN ^persuàder
SFX A ersuàder arsuadímoni/K ^persuàder
SFX A ersuàder arsuadíu/O ^persuàder
SFX A ersuàder arsuaxo/G ^persuàder
SFX A ersuàder arsuàdar/EF ^persuàder
SFX A ersuàder arsuàdelo/Q ^persuàder
SFX A ersuàder arsuàdemi/I ^persuàder
SFX A ersuàder arsuàditu/M ^persuàder
SFX A ersuàder arsuàdomi/I ^persuàder
SFX A ersèguer arseguda/G ^persèguer
SFX A ersèguer arsegude/G ^persèguer
SFX A ersèguer arsegudi/G ^persèguer
SFX A ersèguer arsegudo/G ^persèguer
SFX A ersèguer arseguemo/J ^persèguer
SFX A ersèguer arseguen/J ^persèguer
SFX A ersèguer arseguendo/EF ^persèguer
SFX A ersèguer arsegueralo/Q ^persèguer
SFX A ersèguer arseguerami/I ^persèguer
SFX A ersèguer arsegueratu/M ^persèguer
SFX A ersèguer arseguerave/PR ^persèguer
SFX A ersèguer arsegueremo/J ^persèguer
SFX A ersèguer arsegueren/J ^persèguer
SFX A ersèguer arsegueresi/N ^persèguer
SFX A ersèguer arsegueresiu/O ^persèguer
SFX A ersèguer arseguerimo/J ^persèguer
SFX A ersèguer arseguerion/J ^persèguer
SFX A ersèguer arseguerisen/J ^persèguer
SFX A ersèguer arseguerision/J ^persèguer
SFX A ersèguer arseguerisié/N ^persèguer
SFX A ersèguer arseguerisiéu/O ^persèguer
SFX A ersèguer arseguerison/J ^persèguer
SFX A ersèguer arseguerié/N ^persèguer
SFX A ersèguer arsegueriéu/O ^persèguer
SFX A ersèguer arsegueron/J ^persèguer
SFX A ersèguer arseguerà/HLP ^persèguer
SFX A ersèguer arsegueràe/P ^persèguer
SFX A ersèguer arseguerè/H ^persèguer
SFX A ersèguer arseguerèmi/I ^persèguer
SFX A ersèguer arsegueré/N ^persèguer
SFX A ersèguer arseguerémoni/K ^persèguer
SFX A ersèguer arseguerésimo/J ^persèguer
SFX A ersèguer arseguerésimoni/K ^persèguer
SFX A ersèguer arsegueréu/O ^persèguer
SFX A ersèguer arseguerí/N ^persèguer
SFX A ersèguer arseguería/HLP ^persèguer
SFX A ersèguer arsegueríami/I ^persèguer
SFX A ersèguer arsegueríatu/M ^persèguer
SFX A ersèguer arsegueríe/HP ^persèguer
SFX A ersèguer arsegueríelo/Q ^persèguer
SFX A ersèguer arsegueríemi/I ^persèguer
SFX A ersèguer arseguerímoni/K ^persèguer
SFX A ersèguer arsegueríu/O ^persèguer
SFX A ersèguer arseguerò/H ^persèguer
SFX A ersèguer arsegueròmi/I ^persèguer
SFX A ersèguer arseguese/G ^persèguer
SFX A ersèguer arseguesta/G ^persèguer
SFX A ersèguer arsegueste/G ^persèguer
SFX A ersèguer arseguesti/G ^persèguer
SFX A ersèguer arseguesto/G ^persèguer
SFX A ersèguer arsegueva/HNP ^persèguer
SFX A ersèguer arseguevau/O ^persèguer
SFX A ersèguer arsegueve/H ^persèguer
SFX A ersèguer arseguevi/LN ^persèguer
SFX A ersèguer arseguevo/H ^persèguer
SFX A ersèguer arseguimo/J ^persèguer
SFX A ersèguer arseguion/J ^persèguer
SFX A ersèguer arseguisen/J ^persèguer
SFX A ersèguer arseguision/J ^persèguer
SFX A ersèguer arseguison/J ^persèguer
SFX A ersèguer arseguiven/J ^persèguer
SFX A ersèguer arseguivion/J ^persèguer
SFX A ersèguer arseguivié/N ^persèguer
SFX A ersèguer arseguiviéu/O ^persèguer
SFX A ersèguer arseguivon/J ^persèguer
SFX A ersèguer arseguié/N ^persèguer
SFX A ersèguer arseguiéu/O ^persèguer
SFX A ersèguer arseguon/J ^persèguer
SFX A ersèguer arsegué/FN ^persèguer
SFX A ersèguer arseguéa/HNP ^persèguer
SFX A ersèguer arseguéami/I ^persèguer
SFX A ersèguer arseguéau/O ^persèguer
SFX A ersèguer arseguée/H ^persèguer
SFX A ersèguer arseguéelo/Q ^persèguer
SFX A ersèguer arseguéemi/I ^persèguer
SFX A ersèguer arseguéi/LN ^persèguer
SFX A ersèguer arseguéimo/J ^persèguer
SFX A ersèguer arseguéimoni/K ^persèguer
SFX A ersèguer arseguéitu/M ^persèguer
SFX A ersèguer arseguémoni/K ^persèguer
SFX A ersèguer arseguéo/H ^persèguer
SFX A ersèguer arseguéomi/I ^persèguer
SFX A ersèguer arseguéu/O ^persèguer
SFX A ersèguer arseguévami/I ^persèguer
SFX A ersèguer arseguévelo/Q ^persèguer
SFX A ersèguer arseguévemi/I ^persèguer
SFX A ersèguer arseguévimo/J ^persèguer
SFX A ersèguer arseguévimoni/K ^persèguer
SFX A ersèguer arseguévitu/M ^persèguer
SFX A ersèguer arseguévomi/I ^persèguer
SFX A ersèguer arseguí/FN ^persèguer
SFX A ersèguer arseguímoni/K ^persèguer
SFX A ersèguer arseguíu/O ^persèguer
SFX A ersèguer arsègue/HP ^persèguer
SFX A ersèguer arsèguelo/Q ^persèguer
SFX A ersèguer arsèguemi/I ^persèguer
SFX A ersèguer arsèguer/EF ^persèguer
SFX A ersèguer arsègui/EFL ^persèguer
SFX A ersèguer arsèguitu/M ^persèguer
SFX A ersèguer arsèguo/H ^persèguer
SFX A ersèguer arsèguomi/I ^persèguer
SFX A ertar artada/G [xŧ]ertar
SFX A ertar artade/G [xŧ]ertar
SFX A ertar artadi/G [xŧ]ertar
SFX A ertar artado/G [xŧ]ertar
SFX A ertar artando/EF [xŧ]ertar
SFX A ertar artar/EF [xŧ]ertar
SFX A ertar artaralo/Q [xŧ]ertar
SFX A ertar artarami/I [xŧ]ertar
SFX A ertar artaratu/M [xŧ]ertar
SFX A ertar artarave/PR [xŧ]ertar
SFX A ertar artaremo/J [xŧ]ertar
SFX A ertar artaren/J [xŧ]ertar
SFX A ertar artaresi/N [xŧ]ertar
SFX A ertar artaresiu/O [xŧ]ertar
SFX A ertar artarion/J [xŧ]ertar
SFX A ertar artarisen/J [xŧ]ertar
SFX A ertar artarision/J [xŧ]ertar
SFX A ertar artarisié/N [xŧ]ertar
SFX A ertar artarisiéu/O [xŧ]ertar
SFX A ertar artarison/J [xŧ]ertar
SFX A ertar artarié/N [xŧ]ertar
SFX A ertar artariéu/O [xŧ]ertar
SFX A ertar artaron/J [xŧ]ertar
SFX A ertar artarà/HLP [xŧ]ertar
SFX A ertar artaràe/P [xŧ]ertar
SFX A ertar artarè/H [xŧ]ertar
SFX A ertar artarèmi/I [xŧ]ertar
SFX A ertar artaré/N [xŧ]ertar
SFX A ertar artarémoni/K [xŧ]ertar
SFX A ertar artarésimo/J [xŧ]ertar
SFX A ertar artarésimoni/K [xŧ]ertar
SFX A ertar artaréu/O [xŧ]ertar
SFX A ertar artaría/HLP [xŧ]ertar
SFX A ertar artaríami/I [xŧ]ertar
SFX A ertar artaríatu/M [xŧ]ertar
SFX A ertar artaríe/HP [xŧ]ertar
SFX A ertar artaríelo/Q [xŧ]ertar
SFX A ertar artaríemi/I [xŧ]ertar
SFX A ertar artarò/H [xŧ]ertar
SFX A ertar artaròmi/I [xŧ]ertar
SFX A ertar artase/G [xŧ]ertar
SFX A ertar artasta/G [xŧ]ertar
SFX A ertar artaste/G [xŧ]ertar
SFX A ertar artasti/G [xŧ]ertar
SFX A ertar artasto/G [xŧ]ertar
SFX A ertar artava/HNP [xŧ]ertar
SFX A ertar artavau/O [xŧ]ertar
SFX A ertar artave/H [xŧ]ertar
SFX A ertar artavi/LN [xŧ]ertar
SFX A ertar artavo/H [xŧ]ertar
SFX A ertar artemo/J [xŧ]ertar
SFX A ertar arten/J [xŧ]ertar
SFX A ertar artendo/EF [xŧ]ertar
SFX A ertar artese/G [xŧ]ertar
SFX A ertar artesta/G [xŧ]ertar
SFX A ertar arteste/G [xŧ]ertar
SFX A ertar artesti/G [xŧ]ertar
SFX A ertar artesto/G [xŧ]ertar
SFX A ertar arteva/HNP [xŧ]ertar
SFX A ertar artevau/O [xŧ]ertar
SFX A ertar arteve/H [xŧ]ertar
SFX A ertar artevi/LN [xŧ]ertar
SFX A ertar artevo/H [xŧ]ertar
SFX A ertar artion/J [xŧ]ertar
SFX A ertar artisen/J [xŧ]ertar
SFX A ertar artision/J [xŧ]ertar
SFX A ertar artison/J [xŧ]ertar
SFX A ertar artiven/J [xŧ]ertar
SFX A ertar artivion/J [xŧ]ertar
SFX A ertar artivié/N [xŧ]ertar
SFX A ertar artiviéu/O [xŧ]ertar
SFX A ertar artivon/J [xŧ]ertar
SFX A ertar artié/N [xŧ]ertar
SFX A ertar artiéu/O [xŧ]ertar
SFX A ertar arton/J [xŧ]ertar
SFX A ertar artàa/HNP [xŧ]ertar
SFX A ertar artàami/I [xŧ]ertar
SFX A ertar artàau/O [xŧ]ertar
SFX A ertar artàe/H [xŧ]ertar
SFX A ertar artàelo/Q [xŧ]ertar
SFX A ertar artàemi/I [xŧ]ertar
SFX A ertar artài/LN [xŧ]ertar
SFX A ertar artàimo/J [xŧ]ertar
SFX A ertar artàimoni/K [xŧ]ertar
SFX A ertar artàitu/M [xŧ]ertar
SFX A ertar artào/H [xŧ]ertar
SFX A ertar artàomi/I [xŧ]ertar
SFX A ertar artàvami/I [xŧ]ertar
SFX A ertar artàvelo/Q [xŧ]ertar
SFX A ertar artàvemi/I [xŧ]ertar
SFX A ertar artàvimo/J [xŧ]ertar
SFX A ertar artàvimoni/K [xŧ]ertar
SFX A ertar artàvitu/M [xŧ]ertar
SFX A ertar artàvomi/I [xŧ]ertar
SFX A ertar artè/FN [xŧ]ertar
SFX A ertar artèu/O [xŧ]ertar
SFX A ertar arté/FN [xŧ]ertar
SFX A ertar artéa/HNP [xŧ]ertar
SFX A ertar artéami/I [xŧ]ertar
SFX A ertar artéau/O [xŧ]ertar
SFX A ertar artée/H [xŧ]ertar
SFX A ertar artéelo/Q [xŧ]ertar
SFX A ertar artéemi/I [xŧ]ertar
SFX A ertar artéi/LN [xŧ]ertar
SFX A ertar artéimo/J [xŧ]ertar
SFX A ertar artéimoni/K [xŧ]ertar
SFX A ertar artéitu/M [xŧ]ertar
SFX A ertar artémoni/K [xŧ]ertar
SFX A ertar artéo/H [xŧ]ertar
SFX A ertar artéomi/I [xŧ]ertar
SFX A ertar artéu/O [xŧ]ertar
SFX A ertar artévami/I [xŧ]ertar
SFX A ertar artévelo/Q [xŧ]ertar
SFX A ertar artévemi/I [xŧ]ertar
SFX A ertar artévimo/J [xŧ]ertar
SFX A ertar artévimoni/K [xŧ]ertar
SFX A ertar artévitu/M [xŧ]ertar
SFX A ertar artévomi/I [xŧ]ertar
SFX A ertar èrta/EFP [xŧ]ertar
SFX A ertar èrte/GHP [xŧ]ertar
SFX A ertar èrtelo/Q [xŧ]ertar
SFX A ertar èrtemi/I [xŧ]ertar
SFX A ertar èrti/L [xŧ]ertar
SFX A ertar èrtitu/M [xŧ]ertar
SFX A ertar èrto/H [xŧ]ertar
SFX A ertar èrtomi/I [xŧ]ertar
SFX A ertegar artegada/G pertegar
SFX A ertegar artegade/G pertegar
SFX A ertegar artegadi/G pertegar
SFX A ertegar artegado/G pertegar
SFX A ertegar artegando/EF pertegar
SFX A ertegar artegar/EF pertegar
SFX A ertegar artegaralo/Q pertegar
SFX A ertegar artegarami/I pertegar
SFX A ertegar artegaratu/M pertegar
SFX A ertegar artegarave/PR pertegar
SFX A ertegar artegaremo/J pertegar
SFX A ertegar artegaren/J pertegar
SFX A ertegar artegaresi/N pertegar
SFX A ertegar artegaresiu/O pertegar
SFX A ertegar artegarion/J pertegar
SFX A ertegar artegarisen/J pertegar
SFX A ertegar artegarision/J pertegar
SFX A ertegar artegarisié/N pertegar
SFX A ertegar artegarisiéu/O pertegar
SFX A ertegar artegarison/J pertegar
SFX A ertegar artegarié/N pertegar
SFX A ertegar artegariéu/O pertegar
SFX A ertegar artegaron/J pertegar
SFX A ertegar artegarà/HLP pertegar
SFX A ertegar artegaràe/P pertegar
SFX A ertegar artegarè/H pertegar
SFX A ertegar artegarèmi/I pertegar
SFX A ertegar artegaré/N pertegar
SFX A ertegar artegarémoni/K pertegar
SFX A ertegar artegarésimo/J pertegar
SFX A ertegar artegarésimoni/K pertegar
SFX A ertegar artegaréu/O pertegar
SFX A ertegar artegaría/HLP pertegar
SFX A ertegar artegaríami/I pertegar
SFX A ertegar artegaríatu/M pertegar
SFX A ertegar artegaríe/HP pertegar
SFX A ertegar artegaríelo/Q pertegar
SFX A ertegar artegaríemi/I pertegar
SFX A ertegar artegarò/H pertegar
SFX A ertegar artegaròmi/I pertegar
SFX A ertegar artegase/G pertegar
SFX A ertegar artegasta/G pertegar
SFX A ertegar artegaste/G pertegar
SFX A ertegar artegasti/G pertegar
SFX A ertegar artegasto/G pertegar
SFX A ertegar artegava/HNP pertegar
SFX A ertegar artegavau/O pertegar
SFX A ertegar artegave/H pertegar
SFX A ertegar artegavi/LN pertegar
SFX A ertegar artegavo/H pertegar
SFX A ertegar artegemo/J pertegar
SFX A ertegar artegen/J pertegar
SFX A ertegar artegendo/EF pertegar
SFX A ertegar artegese/G pertegar
SFX A ertegar artegesta/G pertegar
SFX A ertegar artegeste/G pertegar
SFX A ertegar artegesti/G pertegar
SFX A ertegar artegesto/G pertegar
SFX A ertegar artegeva/HNP pertegar
SFX A ertegar artegevau/O pertegar
SFX A ertegar artegeve/H pertegar
SFX A ertegar artegevi/LN pertegar
SFX A ertegar artegevo/H pertegar
SFX A ertegar artegion/J pertegar
SFX A ertegar artegisen/J pertegar
SFX A ertegar artegision/J pertegar
SFX A ertegar artegison/J pertegar
SFX A ertegar artegiven/J pertegar
SFX A ertegar artegivion/J pertegar
SFX A ertegar artegivié/N pertegar
SFX A ertegar artegiviéu/O pertegar
SFX A ertegar artegivon/J pertegar
SFX A ertegar artegié/N pertegar
SFX A ertegar artegiéu/O pertegar
SFX A ertegar artegon/J pertegar
SFX A ertegar artegàa/HNP pertegar
SFX A ertegar artegàami/I pertegar
SFX A ertegar artegàau/O pertegar
SFX A ertegar artegàe/H pertegar
SFX A ertegar artegàelo/Q pertegar
SFX A ertegar artegàemi/I pertegar
SFX A ertegar artegài/LN pertegar
SFX A ertegar artegàimo/J pertegar
SFX A ertegar artegàimoni/K pertegar
SFX A ertegar artegàitu/M pertegar
SFX A ertegar artegào/H pertegar
SFX A ertegar artegàomi/I pertegar
SFX A ertegar artegàvami/I pertegar
SFX A ertegar artegàvelo/Q pertegar
SFX A ertegar artegàvemi/I pertegar
SFX A ertegar artegàvimo/J pertegar
SFX A ertegar artegàvimoni/K pertegar
SFX A ertegar artegàvitu/M pertegar
SFX A ertegar artegàvomi/I pertegar
SFX A ertegar artegè/FN pertegar
SFX A ertegar artegèu/O pertegar
SFX A ertegar artegé/FN pertegar
SFX A ertegar artegéa/HNP pertegar
SFX A ertegar artegéami/I pertegar
SFX A ertegar artegéau/O pertegar
SFX A ertegar artegée/H pertegar
SFX A ertegar artegéelo/Q pertegar
SFX A ertegar artegéemi/I pertegar
SFX A ertegar artegéi/LN pertegar
SFX A ertegar artegéimo/J pertegar
SFX A ertegar artegéimoni/K pertegar
SFX A ertegar artegéitu/M pertegar
SFX A ertegar artegémoni/K pertegar
SFX A ertegar artegéo/H pertegar
SFX A ertegar artegéomi/I pertegar
SFX A ertegar artegéu/O pertegar
SFX A ertegar artegévami/I pertegar
SFX A ertegar artegévelo/Q pertegar
SFX A ertegar artegévemi/I pertegar
SFX A ertegar artegévimo/J pertegar
SFX A ertegar artegévimoni/K pertegar
SFX A ertegar artegévitu/M pertegar
SFX A ertegar artegévomi/I pertegar
SFX A ertegar èrtega/EFP pertegar
SFX A ertegar èrtege/GHP pertegar
SFX A ertegar èrtegelo/Q pertegar
SFX A ertegar èrtegemi/I pertegar
SFX A ertegar èrtegi/L pertegar
SFX A ertegar èrtegitu/M pertegar
SFX A ertegar èrtego/H pertegar
SFX A ertegar èrtegomi/I pertegar
SFX A ertir arte/GHP vertir
SFX A ertir artelo/Q vertir
SFX A ertir artemi/I vertir
SFX A ertir arten/J vertir
SFX A ertir artesta/G vertir
SFX A ertir arteste/G vertir
SFX A ertir artesti/G vertir
SFX A ertir artesto/G vertir
SFX A ertir arti/EFL vertir
SFX A ertir artida/G vertir
SFX A ertir artide/G vertir
SFX A ertir artidi/G vertir
SFX A ertir artido/G vertir
SFX A ertir artimo/J vertir
SFX A ertir artindo/EF vertir
SFX A ertir artion/J vertir
SFX A ertir artir/EF vertir
SFX A ertir artiralo/Q vertir
SFX A ertir artirami/I vertir
SFX A ertir artiratu/M vertir
SFX A ertir artirave/PR vertir
SFX A ertir artiremo/J vertir
SFX A ertir artiren/J vertir
SFX A ertir artiresi/N vertir
SFX A ertir artiresiu/O vertir
SFX A ertir artirion/J vertir
SFX A ertir artirisen/J vertir
SFX A ertir artirision/J vertir
SFX A ertir artirisié/N vertir
SFX A ertir artirisiéu/O vertir
SFX A ertir artirison/J vertir
SFX A ertir artirié/N vertir
SFX A ertir artiriéu/O vertir
SFX A ertir artiron/J vertir
SFX A ertir artirà/HLP vertir
SFX A ertir artiràe/P vertir
SFX A ertir artirè/H vertir
SFX A ertir artirèmi/I vertir
SFX A ertir artiré/N vertir
SFX A ertir artirémoni/K vertir
SFX A ertir artirésimo/J vertir
SFX A ertir artirésimoni/K vertir
SFX A ertir artiréu/O vertir
SFX A ertir artiría/HLP vertir
SFX A ertir artiríami/I vertir
SFX A ertir artiríatu/M vertir
SFX A ertir artiríe/HP vertir
SFX A ertir artiríelo/Q vertir
SFX A ertir artiríemi/I vertir
SFX A ertir artirò/H vertir
SFX A ertir artiròmi/I vertir
SFX A ertir artise/GHP vertir
SFX A ertir artisen/J vertir
SFX A ertir artisi/EFL vertir
SFX A ertir artision/J vertir
SFX A ertir artiso/H vertir
SFX A ertir artison/J vertir
SFX A ertir artista/G vertir
SFX A ertir artiste/G vertir
SFX A ertir artisti/G vertir
SFX A ertir artisto/G vertir
SFX A ertir artisé/N vertir
SFX A ertir artiséu/O vertir
SFX A ertir artitu/M vertir
SFX A ertir artiva/HNP vertir
SFX A ertir artivau/O vertir
SFX A ertir artive/H vertir
SFX A ertir artiven/J vertir
SFX A ertir artivi/LN vertir
SFX A ertir artivion/J vertir
SFX A ertir artivié/N vertir
SFX A ertir artiviéu/O vertir
SFX A ertir artivo/H vertir
SFX A ertir artivon/J vertir
SFX A ertir artié/N vertir
SFX A ertir artiéu/O vertir
SFX A ertir arto/H vertir
SFX A ertir artomi/I vertir
SFX A ertir arton/J vertir
SFX A ertir arté/FN vertir
SFX A ertir artéu/O vertir
SFX A ertir artí/FN vertir
SFX A ertir artía/HNP vertir
SFX A ertir artíami/I vertir
SFX A ertir artíau/O vertir
SFX A ertir artíe/H vertir
SFX A ertir artíelo/Q vertir
SFX A ertir artíemi/I vertir
SFX A ertir artíi/LN vertir
SFX A ertir artíimo/J vertir
SFX A ertir artíimoni/K vertir
SFX A ertir artíitu/M vertir
SFX A ertir artímoni/K vertir
SFX A ertir artío/H vertir
SFX A ertir artíomi/I vertir
SFX A ertir artíselo/Q vertir
SFX A ertir artísemi/I vertir
SFX A ertir artísitu/M vertir
SFX A ertir artísomi/I vertir
SFX A ertir artíu/O vertir
SFX A ertir artívami/I vertir
SFX A ertir artívelo/Q vertir
SFX A ertir artívemi/I vertir
SFX A ertir artívimo/J vertir
SFX A ertir artívimoni/K vertir
SFX A ertir artívitu/M vertir
SFX A ertir artívomi/I vertir
SFX A ertonar artona/EFP bertonar
SFX A ertonar artonada/G bertonar
SFX A ertonar artonade/G bertonar
SFX A ertonar artonadi/G bertonar
SFX A ertonar artonado/G bertonar
SFX A ertonar artonando/EF bertonar
SFX A ertonar artonar/EF bertonar
SFX A ertonar artonaralo/Q bertonar
SFX A ertonar artonarami/I bertonar
SFX A ertonar artonaratu/M bertonar
SFX A ertonar artonarave/PR bertonar
SFX A ertonar artonaremo/J bertonar
SFX A ertonar artonaren/J bertonar
SFX A ertonar artonaresi/N bertonar
SFX A ertonar artonaresiu/O bertonar
SFX A ertonar artonarion/J bertonar
SFX A ertonar artonarisen/J bertonar
SFX A ertonar artonarision/J bertonar
SFX A ertonar artonarisié/N bertonar
SFX A ertonar artonarisiéu/O bertonar
SFX A ertonar artonarison/J bertonar
SFX A ertonar artonarié/N bertonar
SFX A ertonar artonariéu/O bertonar
SFX A ertonar artonaron/J bertonar
SFX A ertonar artonarà/HLP bertonar
SFX A ertonar artonaràe/P bertonar
SFX A ertonar artonarè/H bertonar
SFX A ertonar artonarèmi/I bertonar
SFX A ertonar artonaré/N bertonar
SFX A ertonar artonarémoni/K bertonar
SFX A ertonar artonarésimo/J bertonar
SFX A ertonar artonarésimoni/K bertonar
SFX A ertonar artonaréu/O bertonar
SFX A ertonar artonaría/HLP bertonar
SFX A ertonar artonaríami/I bertonar
SFX A ertonar artonaríatu/M bertonar
SFX A ertonar artonaríe/HP bertonar
SFX A ertonar artonaríelo/Q bertonar
SFX A ertonar artonaríemi/I bertonar
SFX A ertonar artonarò/H bertonar
SFX A ertonar artonaròmi/I bertonar
SFX A ertonar artonase/G bertonar
SFX A ertonar artonasta/G bertonar
SFX A ertonar artonaste/G bertonar
SFX A ertonar artonasti/G bertonar
SFX A ertonar artonasto/G bertonar
SFX A ertonar artonava/HNP bertonar
SFX A ertonar artonavau/O bertonar
SFX A ertonar artonave/H bertonar
SFX A ertonar artonavi/LN bertonar
SFX A ertonar artonavo/H bertonar
SFX A ertonar artone/GHP bertonar
SFX A ertonar artonemo/J bertonar
SFX A ertonar artonen/J bertonar
SFX A ertonar artonendo/EF bertonar
SFX A ertonar artonese/G bertonar
SFX A ertonar artonesta/G bertonar
SFX A ertonar artoneste/G bertonar
SFX A ertonar artonesti/G bertonar
SFX A ertonar artonesto/G bertonar
SFX A ertonar artoneva/HNP bertonar
SFX A ertonar artonevau/O bertonar
SFX A ertonar artoneve/H bertonar
SFX A ertonar artonevi/LN bertonar
SFX A ertonar artonevo/H bertonar
SFX A ertonar artoni/L bertonar
SFX A ertonar artonion/J bertonar
SFX A ertonar artonisen/J bertonar
SFX A ertonar artonision/J bertonar
SFX A ertonar artonison/J bertonar
SFX A ertonar artoniven/J bertonar
SFX A ertonar artonivion/J bertonar
SFX A ertonar artonivié/N bertonar
SFX A ertonar artoniviéu/O bertonar
SFX A ertonar artonivon/J bertonar
SFX A ertonar artonié/N bertonar
SFX A ertonar artoniéu/O bertonar
SFX A ertonar artono/H bertonar
SFX A ertonar artonon/J bertonar
SFX A ertonar artonàa/HNP bertonar
SFX A ertonar artonàami/I bertonar
SFX A ertonar artonàau/O bertonar
SFX A ertonar artonàe/H bertonar
SFX A ertonar artonàelo/Q bertonar
SFX A ertonar artonàemi/I bertonar
SFX A ertonar artonài/LN bertonar
SFX A ertonar artonàimo/J bertonar
SFX A ertonar artonàimoni/K bertonar
SFX A ertonar artonàitu/M bertonar
SFX A ertonar artonào/H bertonar
SFX A ertonar artonàomi/I bertonar
SFX A ertonar artonàvami/I bertonar
SFX A ertonar artonàvelo/Q bertonar
SFX A ertonar artonàvemi/I bertonar
SFX A ertonar artonàvimo/J bertonar
SFX A ertonar artonàvimoni/K bertonar
SFX A ertonar artonàvitu/M bertonar
SFX A ertonar artonàvomi/I bertonar
SFX A ertonar artonè/FN bertonar
SFX A ertonar artonèu/O bertonar
SFX A ertonar artoné/FN bertonar
SFX A ertonar artonéa/HNP bertonar
SFX A ertonar artonéami/I bertonar
SFX A ertonar artonéau/O bertonar
SFX A ertonar artonée/H bertonar
SFX A ertonar artonéelo/Q bertonar
SFX A ertonar artonéemi/I bertonar
SFX A ertonar artonéi/LN bertonar
SFX A ertonar artonéimo/J bertonar
SFX A ertonar artonéimoni/K bertonar
SFX A ertonar artonéitu/M bertonar
SFX A ertonar artonémoni/K bertonar
SFX A ertonar artonéo/H bertonar
SFX A ertonar artonéomi/I bertonar
SFX A ertonar artonéu/O bertonar
SFX A ertonar artonévami/I bertonar
SFX A ertonar artonévelo/Q bertonar
SFX A ertonar artonévemi/I bertonar
SFX A ertonar artonévimo/J bertonar
SFX A ertonar artonévimoni/K bertonar
SFX A ertonar artonévitu/M bertonar
SFX A ertonar artonévomi/I bertonar
SFX A ertonar artónelo/Q bertonar
SFX A ertonar artónemi/I bertonar
SFX A ertonar artónitu/M bertonar
SFX A ertonar artónomi/I bertonar
SFX A ervar arvada/G [ns]ervar
SFX A ervar arvade/G [ns]ervar
SFX A ervar arvadi/G [ns]ervar
SFX A ervar arvado/G [ns]ervar
SFX A ervar arvando/EF [ns]ervar
SFX A ervar arvar/EF [ns]ervar
SFX A ervar arvaralo/Q [ns]ervar
SFX A ervar arvarami/I [ns]ervar
SFX A ervar arvaratu/M [ns]ervar
SFX A ervar arvarave/PR [ns]ervar
SFX A ervar arvaremo/J [ns]ervar
SFX A ervar arvaren/J [ns]ervar
SFX A ervar arvaresi/N [ns]ervar
SFX A ervar arvaresiu/O [ns]ervar
SFX A ervar arvarion/J [ns]ervar
SFX A ervar arvarisen/J [ns]ervar
SFX A ervar arvarision/J [ns]ervar
SFX A ervar arvarisié/N [ns]ervar
SFX A ervar arvarisiéu/O [ns]ervar
SFX A ervar arvarison/J [ns]ervar
SFX A ervar arvarié/N [ns]ervar
SFX A ervar arvariéu/O [ns]ervar
SFX A ervar arvaron/J [ns]ervar
SFX A ervar arvarà/HLP [ns]ervar
SFX A ervar arvaràe/P [ns]ervar
SFX A ervar arvarè/H [ns]ervar
SFX A ervar arvarèmi/I [ns]ervar
SFX A ervar arvaré/N [ns]ervar
SFX A ervar arvarémoni/K [ns]ervar
SFX A ervar arvarésimo/J [ns]ervar
SFX A ervar arvarésimoni/K [ns]ervar
SFX A ervar arvaréu/O [ns]ervar
SFX A ervar arvaría/HLP [ns]ervar
SFX A ervar arvaríami/I [ns]ervar
SFX A ervar arvaríatu/M [ns]ervar
SFX A ervar arvaríe/HP [ns]ervar
SFX A ervar arvaríelo/Q [ns]ervar
SFX A ervar arvaríemi/I [ns]ervar
SFX A ervar arvarò/H [ns]ervar
SFX A ervar arvaròmi/I [ns]ervar
SFX A ervar arvase/G [ns]ervar
SFX A ervar arvasta/G [ns]ervar
SFX A ervar arvaste/G [ns]ervar
SFX A ervar arvasti/G [ns]ervar
SFX A ervar arvasto/G [ns]ervar
SFX A ervar arvava/HNP [ns]ervar
SFX A ervar arvavau/O [ns]ervar
SFX A ervar arvave/H [ns]ervar
SFX A ervar arvavi/LN [ns]ervar
SFX A ervar arvavo/H [ns]ervar
SFX A ervar arvemo/J [ns]ervar
SFX A ervar arven/J [ns]ervar
SFX A ervar arvendo/EF [ns]ervar
SFX A ervar arvese/G [ns]ervar
SFX A ervar arvesta/G [ns]ervar
SFX A ervar arveste/G [ns]ervar
SFX A ervar arvesti/G [ns]ervar
SFX A ervar arvesto/G [ns]ervar
SFX A ervar arveva/HNP [ns]ervar
SFX A ervar arvevau/O [ns]ervar
SFX A ervar arveve/H [ns]ervar
SFX A ervar arvevi/LN [ns]ervar
SFX A ervar arvevo/H [ns]ervar
SFX A ervar arvion/J [ns]ervar
SFX A ervar arvisen/J [ns]ervar
SFX A ervar arvision/J [ns]ervar
SFX A ervar arvison/J [ns]ervar
SFX A ervar arviven/J [ns]ervar
SFX A ervar arvivion/J [ns]ervar
SFX A ervar arvivié/N [ns]ervar
SFX A ervar arviviéu/O [ns]ervar
SFX A ervar arvivon/J [ns]ervar
SFX A ervar arvié/N [ns]ervar
SFX A ervar arviéu/O [ns]ervar
SFX A ervar arvon/J [ns]ervar
SFX A ervar arvàa/HNP [ns]ervar
SFX A ervar arvàami/I [ns]ervar
SFX A ervar arvàau/O [ns]ervar
SFX A ervar arvàe/H [ns]ervar
SFX A ervar arvàelo/Q [ns]ervar
SFX A ervar arvàemi/I [ns]ervar
SFX A ervar arvài/LN [ns]ervar
SFX A ervar arvàimo/J [ns]ervar
SFX A ervar arvàimoni/K [ns]ervar
SFX A ervar arvàitu/M [ns]ervar
SFX A ervar arvào/H [ns]ervar
SFX A ervar arvàomi/I [ns]ervar
SFX A ervar arvàvami/I [ns]ervar
SFX A ervar arvàvelo/Q [ns]ervar
SFX A ervar arvàvemi/I [ns]ervar
SFX A ervar arvàvimo/J [ns]ervar
SFX A ervar arvàvimoni/K [ns]ervar
SFX A ervar arvàvitu/M [ns]ervar
SFX A ervar arvàvomi/I [ns]ervar
SFX A ervar arvè/FN [ns]ervar
SFX A ervar arvèu/O [ns]ervar
SFX A ervar arvé/FN [ns]ervar
SFX A ervar arvéa/HNP [ns]ervar
SFX A ervar arvéami/I [ns]ervar
SFX A ervar arvéau/O [ns]ervar
SFX A ervar arvée/H [ns]ervar
SFX A ervar arvéelo/Q [ns]ervar
SFX A ervar arvéemi/I [ns]ervar
SFX A ervar arvéi/LN [ns]ervar
SFX A ervar arvéimo/J [ns]ervar
SFX A ervar arvéimoni/K [ns]ervar
SFX A ervar arvéitu/M [ns]ervar
SFX A ervar arvémoni/K [ns]ervar
SFX A ervar arvéo/H [ns]ervar
SFX A ervar arvéomi/I [ns]ervar
SFX A ervar arvéu/O [ns]ervar
SFX A ervar arvévami/I [ns]ervar
SFX A ervar arvévelo/Q [ns]ervar
SFX A ervar arvévemi/I [ns]ervar
SFX A ervar arvévimo/J [ns]ervar
SFX A ervar arvévimoni/K [ns]ervar
SFX A ervar arvévitu/M [ns]ervar
SFX A ervar arvévomi/I [ns]ervar
SFX A ervar èrva/EFP [ns]ervar
SFX A ervar èrve/GHP [ns]ervar
SFX A ervar èrvelo/Q [ns]ervar
SFX A ervar èrvemi/I [ns]ervar
SFX A ervar èrvi/L [ns]ervar
SFX A ervar èrvitu/M [ns]ervar
SFX A ervar èrvo/H [ns]ervar
SFX A ervar èrvomi/I [ns]ervar
SFX A ervađar arvađa/EFP ^xnervađar
SFX A ervađar arvađada/G ^xnervađar
SFX A ervađar arvađade/G ^xnervađar
SFX A ervađar arvađadi/G ^xnervađar
SFX A ervađar arvađado/G ^xnervađar
SFX A ervađar arvađando/EF ^xnervađar
SFX A ervađar arvađar/EF ^xnervađar
SFX A ervađar arvađaralo/Q ^xnervađar
SFX A ervađar arvađarami/I ^xnervađar
SFX A ervađar arvađaratu/M ^xnervađar
SFX A ervađar arvađarave/PR ^xnervađar
SFX A ervađar arvađaremo/J ^xnervađar
SFX A ervađar arvađaren/J ^xnervađar
SFX A ervađar arvađaresi/N ^xnervađar
SFX A ervađar arvađaresiu/O ^xnervađar
SFX A ervađar arvađarion/J ^xnervađar
SFX A ervađar arvađarisen/J ^xnervađar
SFX A ervađar arvađarision/J ^xnervađar
SFX A ervađar arvađarisié/N ^xnervađar
SFX A ervađar arvađarisiéu/O ^xnervađar
SFX A ervađar arvađarison/J ^xnervađar
SFX A ervađar arvađarié/N ^xnervađar
SFX A ervađar arvađariéu/O ^xnervađar
SFX A ervađar arvađaron/J ^xnervađar
SFX A ervađar arvađarà/HLP ^xnervađar
SFX A ervađar arvađaràe/P ^xnervađar
SFX A ervađar arvađarè/H ^xnervađar
SFX A ervađar arvađarèmi/I ^xnervađar
SFX A ervađar arvađaré/N ^xnervađar
SFX A ervađar arvađarémoni/K ^xnervađar
SFX A ervađar arvađarésimo/J ^xnervađar
SFX A ervađar arvađarésimoni/K ^xnervađar
SFX A ervađar arvađaréu/O ^xnervađar
SFX A ervađar arvađaría/HLP ^xnervađar
SFX A ervađar arvađaríami/I ^xnervađar
SFX A ervađar arvađaríatu/M ^xnervađar
SFX A ervađar arvađaríe/HP ^xnervađar
SFX A ervađar arvađaríelo/Q ^xnervađar
SFX A ervađar arvađaríemi/I ^xnervađar
SFX A ervađar arvađarò/H ^xnervađar
SFX A ervađar arvađaròmi/I ^xnervađar
SFX A ervađar arvađase/G ^xnervađar
SFX A ervađar arvađasta/G ^xnervađar
SFX A ervađar arvađaste/G ^xnervađar
SFX A ervađar arvađasti/G ^xnervađar
SFX A ervađar arvađasto/G ^xnervađar
SFX A ervađar arvađava/HNP ^xnervađar
SFX A ervađar arvađavau/O ^xnervađar
SFX A ervađar arvađave/H ^xnervađar
SFX A ervađar arvađavi/LN ^xnervađar
SFX A ervađar arvađavo/H ^xnervađar
SFX A ervađar arvađe/GHP ^xnervađar
SFX A ervađar arvađemo/J ^xnervađar
SFX A ervađar arvađen/J ^xnervađar
SFX A ervađar arvađendo/EF ^xnervađar
SFX A ervađar arvađese/G ^xnervađar
SFX A ervađar arvađesta/G ^xnervađar
SFX A ervađar arvađeste/G ^xnervađar
SFX A ervađar arvađesti/G ^xnervađar
SFX A ervađar arvađesto/G ^xnervađar
SFX A ervađar arvađeva/HNP ^xnervađar
SFX A ervađar arvađevau/O ^xnervađar
SFX A ervađar arvađeve/H ^xnervađar
SFX A ervađar arvađevi/LN ^xnervađar
SFX A ervađar arvađevo/H ^xnervađar
SFX A ervađar arvađi/L ^xnervađar
SFX A ervađar arvađion/J ^xnervađar
SFX A ervađar arvađisen/J ^xnervađar
SFX A ervađar arvađision/J ^xnervađar
SFX A ervađar arvađison/J ^xnervađar
SFX A ervađar arvađiven/J ^xnervađar
SFX A ervađar arvađivion/J ^xnervađar
SFX A ervađar arvađivié/N ^xnervađar
SFX A ervađar arvađiviéu/O ^xnervađar
SFX A ervađar arvađivon/J ^xnervađar
SFX A ervađar arvađié/N ^xnervađar
SFX A ervađar arvađiéu/O ^xnervađar
SFX A ervađar arvađo/H ^xnervađar
SFX A ervađar arvađon/J ^xnervađar
SFX A ervađar arvađàa/HNP ^xnervađar
SFX A ervađar arvađàami/I ^xnervađar
SFX A ervađar arvađàau/O ^xnervađar
SFX A ervađar arvađàe/H ^xnervađar
SFX A ervađar arvađàelo/Q ^xnervađar
SFX A ervađar arvađàemi/I ^xnervađar
SFX A ervađar arvađài/LN ^xnervađar
SFX A ervađar arvađàimo/J ^xnervađar
SFX A ervađar arvađàimoni/K ^xnervađar
SFX A ervađar arvađàitu/M ^xnervađar
SFX A ervađar arvađào/H ^xnervađar
SFX A ervađar arvađàomi/I ^xnervađar
SFX A ervađar arvađàvami/I ^xnervađar
SFX A ervađar arvađàvelo/Q ^xnervađar
SFX A ervađar arvađàvemi/I ^xnervađar
SFX A ervađar arvađàvimo/J ^xnervađar
SFX A ervađar arvađàvimoni/K ^xnervađar
SFX A ervađar arvađàvitu/M ^xnervađar
SFX A ervađar arvađàvomi/I ^xnervađar
SFX A ervađar arvađè/FN ^xnervađar
SFX A ervađar arvađèu/O ^xnervađar
SFX A ervađar arvađé/FN ^xnervađar
SFX A ervađar arvađéa/HNP ^xnervađar
SFX A ervađar arvađéami/I ^xnervađar
SFX A ervađar arvađéau/O ^xnervađar
SFX A ervađar arvađée/H ^xnervađar
SFX A ervađar arvađéelo/Q ^xnervađar
SFX A ervađar arvađéemi/I ^xnervađar
SFX A ervađar arvađéi/LN ^xnervađar
SFX A ervađar arvađéimo/J ^xnervađar
SFX A ervađar arvađéimoni/K ^xnervađar
SFX A ervađar arvađéitu/M ^xnervađar
SFX A ervađar arvađémoni/K ^xnervađar
SFX A ervađar arvađéo/H ^xnervađar
SFX A ervađar arvađéomi/I ^xnervađar
SFX A ervađar arvađéu/O ^xnervađar
SFX A ervađar arvađévami/I ^xnervađar
SFX A ervađar arvađévelo/Q ^xnervađar
SFX A ervađar arvađévemi/I ^xnervađar
SFX A ervađar arvađévimo/J ^xnervađar
SFX A ervađar arvađévimoni/K ^xnervađar
SFX A ervađar arvađévitu/M ^xnervađar
SFX A ervađar arvađévomi/I ^xnervađar
SFX A ervađar arvàđelo/Q ^xnervađar
SFX A ervađar arvàđemi/I ^xnervađar
SFX A ervađar arvàđitu/M ^xnervađar
SFX A ervađar arvàđomi/I ^xnervađar
SFX A ervelar arvelada/G [es]ŧervelar
SFX A ervelar arvelade/G [es]ŧervelar
SFX A ervelar arveladi/G [es]ŧervelar
SFX A ervelar arvelado/G [es]ŧervelar
SFX A ervelar arvelando/EF [es]ŧervelar
SFX A ervelar arvelar/EF [es]ŧervelar
SFX A ervelar arvelaralo/Q [es]ŧervelar
SFX A ervelar arvelarami/I [es]ŧervelar
SFX A ervelar arvelaratu/M [es]ŧervelar
SFX A ervelar arvelarave/PR [es]ŧervelar
SFX A ervelar arvelaremo/J [es]ŧervelar
SFX A ervelar arvelaren/J [es]ŧervelar
SFX A ervelar arvelaresi/N [es]ŧervelar
SFX A ervelar arvelaresiu/O [es]ŧervelar
SFX A ervelar arvelarion/J [es]ŧervelar
SFX A ervelar arvelarisen/J [es]ŧervelar
SFX A ervelar arvelarision/J [es]ŧervelar
SFX A ervelar arvelarisié/N [es]ŧervelar
SFX A ervelar arvelarisiéu/O [es]ŧervelar
SFX A ervelar arvelarison/J [es]ŧervelar
SFX A ervelar arvelarié/N [es]ŧervelar
SFX A ervelar arvelariéu/O [es]ŧervelar
SFX A ervelar arvelaron/J [es]ŧervelar
SFX A ervelar arvelarà/HLP [es]ŧervelar
SFX A ervelar arvelaràe/P [es]ŧervelar
SFX A ervelar arvelarè/H [es]ŧervelar
SFX A ervelar arvelarèmi/I [es]ŧervelar
SFX A ervelar arvelaré/N [es]ŧervelar
SFX A ervelar arvelarémoni/K [es]ŧervelar
SFX A ervelar arvelarésimo/J [es]ŧervelar
SFX A ervelar arvelarésimoni/K [es]ŧervelar
SFX A ervelar arvelaréu/O [es]ŧervelar
SFX A ervelar arvelaría/HLP [es]ŧervelar
SFX A ervelar arvelaríami/I [es]ŧervelar
SFX A ervelar arvelaríatu/M [es]ŧervelar
SFX A ervelar arvelaríe/HP [es]ŧervelar
SFX A ervelar arvelaríelo/Q [es]ŧervelar
SFX A ervelar arvelaríemi/I [es]ŧervelar
SFX A ervelar arvelarò/H [es]ŧervelar
SFX A ervelar arvelaròmi/I [es]ŧervelar
SFX A ervelar arvelase/G [es]ŧervelar
SFX A ervelar arvelasta/G [es]ŧervelar
SFX A ervelar arvelaste/G [es]ŧervelar
SFX A ervelar arvelasti/G [es]ŧervelar
SFX A ervelar arvelasto/G [es]ŧervelar
SFX A ervelar arvelava/HNP [es]ŧervelar
SFX A ervelar arvelavau/O [es]ŧervelar
SFX A ervelar arvelave/H [es]ŧervelar
SFX A ervelar arvelavi/LN [es]ŧervelar
SFX A ervelar arvelavo/H [es]ŧervelar
SFX A ervelar arvelemo/J [es]ŧervelar
SFX A ervelar arvelen/J [es]ŧervelar
SFX A ervelar arvelendo/EF [es]ŧervelar
SFX A ervelar arvelese/G [es]ŧervelar
SFX A ervelar arvelesta/G [es]ŧervelar
SFX A ervelar arveleste/G [es]ŧervelar
SFX A ervelar arvelesti/G [es]ŧervelar
SFX A ervelar arvelesto/G [es]ŧervelar
SFX A ervelar arveleva/HNP [es]ŧervelar
SFX A ervelar arvelevau/O [es]ŧervelar
SFX A ervelar arveleve/H [es]ŧervelar
SFX A ervelar arvelevi/LN [es]ŧervelar
SFX A ervelar arvelevo/H [es]ŧervelar
SFX A ervelar arvelion/J [es]ŧervelar
SFX A ervelar arvelisen/J [es]ŧervelar
SFX A ervelar arvelision/J [es]ŧervelar
SFX A ervelar arvelison/J [es]ŧervelar
SFX A ervelar arveliven/J [es]ŧervelar
SFX A ervelar arvelivion/J [es]ŧervelar
SFX A ervelar arvelivié/N [es]ŧervelar
SFX A ervelar arveliviéu/O [es]ŧervelar
SFX A ervelar arvelivon/J [es]ŧervelar
SFX A ervelar arvelié/N [es]ŧervelar
SFX A ervelar arveliéu/O [es]ŧervelar
SFX A ervelar arvelon/J [es]ŧervelar
SFX A ervelar arvelàa/HNP [es]ŧervelar
SFX A ervelar arvelàami/I [es]ŧervelar
SFX A ervelar arvelàau/O [es]ŧervelar
SFX A ervelar arvelàe/H [es]ŧervelar
SFX A ervelar arvelàelo/Q [es]ŧervelar
SFX A ervelar arvelàemi/I [es]ŧervelar
SFX A ervelar arvelài/LN [es]ŧervelar
SFX A ervelar arvelàimo/J [es]ŧervelar
SFX A ervelar arvelàimoni/K [es]ŧervelar
SFX A ervelar arvelàitu/M [es]ŧervelar
SFX A ervelar arvelào/H [es]ŧervelar
SFX A ervelar arvelàomi/I [es]ŧervelar
SFX A ervelar arvelàvami/I [es]ŧervelar
SFX A ervelar arvelàvelo/Q [es]ŧervelar
SFX A ervelar arvelàvemi/I [es]ŧervelar
SFX A ervelar arvelàvimo/J [es]ŧervelar
SFX A ervelar arvelàvimoni/K [es]ŧervelar
SFX A ervelar arvelàvitu/M [es]ŧervelar
SFX A ervelar arvelàvomi/I [es]ŧervelar
SFX A ervelar arvelè/FN [es]ŧervelar
SFX A ervelar arvelèu/O [es]ŧervelar
SFX A ervelar arvelé/FN [es]ŧervelar
SFX A ervelar arveléa/HNP [es]ŧervelar
SFX A ervelar arveléami/I [es]ŧervelar
SFX A ervelar arveléau/O [es]ŧervelar
SFX A ervelar arvelée/H [es]ŧervelar
SFX A ervelar arveléelo/Q [es]ŧervelar
SFX A ervelar arveléemi/I [es]ŧervelar
SFX A ervelar arveléi/LN [es]ŧervelar
SFX A ervelar arveléimo/J [es]ŧervelar
SFX A ervelar arveléimoni/K [es]ŧervelar
SFX A ervelar arveléitu/M [es]ŧervelar
SFX A ervelar arvelémoni/K [es]ŧervelar
SFX A ervelar arveléo/H [es]ŧervelar
SFX A ervelar arveléomi/I [es]ŧervelar
SFX A ervelar arveléu/O [es]ŧervelar
SFX A ervelar arvelévami/I [es]ŧervelar
SFX A ervelar arvelévelo/Q [es]ŧervelar
SFX A ervelar arvelévemi/I [es]ŧervelar
SFX A ervelar arvelévimo/J [es]ŧervelar
SFX A ervelar arvelévimoni/K [es]ŧervelar
SFX A ervelar arvelévitu/M [es]ŧervelar
SFX A ervelar arvelévomi/I [es]ŧervelar
SFX A ervelar arvèla/EFP [es]ŧervelar
SFX A ervelar arvèle/GHP [es]ŧervelar
SFX A ervelar arvèlelo/Q [es]ŧervelar
SFX A ervelar arvèlemi/I [es]ŧervelar
SFX A ervelar arvèli/L [es]ŧervelar
SFX A ervelar arvèlitu/M [es]ŧervelar
SFX A ervelar arvèlo/H [es]ŧervelar
SFX A ervelar arvèlomi/I [es]ŧervelar
SFX A ervertir arvarte/GHP ^pervertir
SFX A ervertir arvartelo/Q ^pervertir
SFX A ervertir arvartemi/I ^pervertir
SFX A ervertir arvarten/J ^pervertir
SFX A ervertir arvartesta/G ^pervertir
SFX A ervertir arvarteste/G ^pervertir
SFX A ervertir arvartesti/G ^pervertir
SFX A ervertir arvartesto/G ^pervertir
SFX A ervertir arvarti/EFL ^pervertir
SFX A ervertir arvartida/G ^pervertir
SFX A ervertir arvartide/G ^pervertir
SFX A ervertir arvartidi/G ^pervertir
SFX A ervertir arvartido/G ^pervertir
SFX A ervertir arvartimo/J ^pervertir
SFX A ervertir arvartindo/EF ^pervertir
SFX A ervertir arvartion/J ^pervertir
SFX A ervertir arvartir/EF ^pervertir
SFX A ervertir arvartiralo/Q ^pervertir
SFX A ervertir arvartirami/I ^pervertir
SFX A ervertir arvartiratu/M ^pervertir
SFX A ervertir arvartirave/PR ^pervertir
SFX A ervertir arvartiremo/J ^pervertir
SFX A ervertir arvartiren/J ^pervertir
SFX A ervertir arvartiresi/N ^pervertir
SFX A ervertir arvartiresiu/O ^pervertir
SFX A ervertir arvartirion/J ^pervertir
SFX A ervertir arvartirisen/J ^pervertir
SFX A ervertir arvartirision/J ^pervertir
SFX A ervertir arvartirisié/N ^pervertir
SFX A ervertir arvartirisiéu/O ^pervertir
SFX A ervertir arvartirison/J ^pervertir
SFX A ervertir arvartirié/N ^pervertir
SFX A ervertir arvartiriéu/O ^pervertir
SFX A ervertir arvartiron/J ^pervertir
SFX A ervertir arvartirà/HLP ^pervertir
SFX A ervertir arvartiràe/P ^pervertir
SFX A ervertir arvartirè/H ^pervertir
SFX A ervertir arvartirèmi/I ^pervertir
SFX A ervertir arvartiré/N ^pervertir
SFX A ervertir arvartirémoni/K ^pervertir
SFX A ervertir arvartirésimo/J ^pervertir
SFX A ervertir arvartirésimoni/K ^pervertir
SFX A ervertir arvartiréu/O ^pervertir
SFX A ervertir arvartiría/HLP ^pervertir
SFX A ervertir arvartiríami/I ^pervertir
SFX A ervertir arvartiríatu/M ^pervertir
SFX A ervertir arvartiríe/HP ^pervertir
SFX A ervertir arvartiríelo/Q ^pervertir
SFX A ervertir arvartiríemi/I ^pervertir
SFX A ervertir arvartirò/H ^pervertir
SFX A ervertir arvartiròmi/I ^pervertir
SFX A ervertir arvartise/GHP ^pervertir
SFX A ervertir arvartisen/J ^pervertir
SFX A ervertir arvartisi/EFL ^pervertir
SFX A ervertir arvartision/J ^pervertir
SFX A ervertir arvartiso/H ^pervertir
SFX A ervertir arvartison/J ^pervertir
SFX A ervertir arvartista/G ^pervertir
SFX A ervertir arvartiste/G ^pervertir
SFX A ervertir arvartisti/G ^pervertir
SFX A ervertir arvartisto/G ^pervertir
SFX A ervertir arvartisé/N ^pervertir
SFX A ervertir arvartiséu/O ^pervertir
SFX A ervertir arvartitu/M ^pervertir
SFX A ervertir arvartiva/HNP ^pervertir
SFX A ervertir arvartivau/O ^pervertir
SFX A ervertir arvartive/H ^pervertir
SFX A ervertir arvartiven/J ^pervertir
SFX A ervertir arvartivi/LN ^pervertir
SFX A ervertir arvartivion/J ^pervertir
SFX A ervertir arvartivié/N ^pervertir
SFX A ervertir arvartiviéu/O ^pervertir
SFX A ervertir arvartivo/H ^pervertir
SFX A ervertir arvartivon/J ^pervertir
SFX A ervertir arvartié/N ^pervertir
SFX A ervertir arvartiéu/O ^pervertir
SFX A ervertir arvarto/H ^pervertir
SFX A ervertir arvartomi/I ^pervertir
SFX A ervertir arvarton/J ^pervertir
SFX A ervertir arvarté/FN ^pervertir
SFX A ervertir arvartéu/O ^pervertir
SFX A ervertir arvartí/FN ^pervertir
SFX A ervertir arvartía/HNP ^pervertir
SFX A ervertir arvartíami/I ^pervertir
SFX A ervertir arvartíau/O ^pervertir
SFX A ervertir arvartíe/H ^pervertir
SFX A ervertir arvartíelo/Q ^pervertir
SFX A ervertir arvartíemi/I ^pervertir
SFX A ervertir arvartíi/LN ^pervertir
SFX A ervertir arvartíimo/J ^pervertir
SFX A ervertir arvartíimoni/K ^pervertir
SFX A ervertir arvartíitu/M ^pervertir
SFX A ervertir arvartímoni/K ^pervertir
SFX A ervertir arvartío/H ^pervertir
SFX A ervertir arvartíomi/I ^pervertir
SFX A ervertir arvartíselo/Q ^pervertir
SFX A ervertir arvartísemi/I ^pervertir
SFX A ervertir arvartísitu/M ^pervertir
SFX A ervertir arvartísomi/I ^pervertir
SFX A ervertir arvartíu/O ^pervertir
SFX A ervertir arvartívami/I ^pervertir
SFX A ervertir arvartívelo/Q ^pervertir
SFX A ervertir arvartívemi/I ^pervertir
SFX A ervertir arvartívimo/J ^pervertir
SFX A ervertir arvartívimoni/K ^pervertir
SFX A ervertir arvartívitu/M ^pervertir
SFX A ervertir arvartívomi/I ^pervertir
SFX A erveñir arveñe/GHP [pt]erveñir
SFX A erveñir arveñen/J [pt]erveñir
SFX A erveñir arveñesta/G [pt]erveñir
SFX A erveñir arveñeste/G [pt]erveñir
SFX A erveñir arveñesti/G [pt]erveñir
SFX A erveñir arveñesto/G [pt]erveñir
SFX A erveñir arveñi/EFL [pt]erveñir
SFX A erveñir arveñida/G [pt]erveñir
SFX A erveñir arveñide/G [pt]erveñir
SFX A erveñir arveñidi/G [pt]erveñir
SFX A erveñir arveñido/G [pt]erveñir
SFX A erveñir arveñimo/J [pt]erveñir
SFX A erveñir arveñindo/EF [pt]erveñir
SFX A erveñir arveñir/EF [pt]erveñir
SFX A erveñir arveñiralo/Q [pt]erveñir
SFX A erveñir arveñirami/I [pt]erveñir
SFX A erveñir arveñiratu/M [pt]erveñir
SFX A erveñir arveñirave/PR [pt]erveñir
SFX A erveñir arveñiremo/J [pt]erveñir
SFX A erveñir arveñiren/J [pt]erveñir
SFX A erveñir arveñiresi/N [pt]erveñir
SFX A erveñir arveñiresiu/O [pt]erveñir
SFX A erveñir arveñirion/J [pt]erveñir
SFX A erveñir arveñirisen/J [pt]erveñir
SFX A erveñir arveñirision/J [pt]erveñir
SFX A erveñir arveñirisié/N [pt]erveñir
SFX A erveñir arveñirisiéu/O [pt]erveñir
SFX A erveñir arveñirison/J [pt]erveñir
SFX A erveñir arveñirié/N [pt]erveñir
SFX A erveñir arveñiriéu/O [pt]erveñir
SFX A erveñir arveñiron/J [pt]erveñir
SFX A erveñir arveñirà/HLP [pt]erveñir
SFX A erveñir arveñiràe/P [pt]erveñir
SFX A erveñir arveñirè/H [pt]erveñir
SFX A erveñir arveñirèmi/I [pt]erveñir
SFX A erveñir arveñiré/N [pt]erveñir
SFX A erveñir arveñirémoni/K [pt]erveñir
SFX A erveñir arveñirésimo/J [pt]erveñir
SFX A erveñir arveñirésimoni/K [pt]erveñir
SFX A erveñir arveñiréu/O [pt]erveñir
SFX A erveñir arveñiría/HLP [pt]erveñir
SFX A erveñir arveñiríami/I [pt]erveñir
SFX A erveñir arveñiríatu/M [pt]erveñir
SFX A erveñir arveñiríe/HP [pt]erveñir
SFX A erveñir arveñiríelo/Q [pt]erveñir
SFX A erveñir arveñiríemi/I [pt]erveñir
SFX A erveñir arveñirò/H [pt]erveñir
SFX A erveñir arveñiròmi/I [pt]erveñir
SFX A erveñir arveñise/G [pt]erveñir
SFX A erveñir arveñisen/J [pt]erveñir
SFX A erveñir arveñision/J [pt]erveñir
SFX A erveñir arveñison/J [pt]erveñir
SFX A erveñir arveñista/G [pt]erveñir
SFX A erveñir arveñiste/G [pt]erveñir
SFX A erveñir arveñisti/G [pt]erveñir
SFX A erveñir arveñisto/G [pt]erveñir
SFX A erveñir arveñiva/HNP [pt]erveñir
SFX A erveñir arveñivau/O [pt]erveñir
SFX A erveñir arveñive/H [pt]erveñir
SFX A erveñir arveñiven/J [pt]erveñir
SFX A erveñir arveñivi/LN [pt]erveñir
SFX A erveñir arveñivion/J [pt]erveñir
SFX A erveñir arveñivié/N [pt]erveñir
SFX A erveñir arveñiviéu/O [pt]erveñir
SFX A erveñir arveñivo/H [pt]erveñir
SFX A erveñir arveñivon/J [pt]erveñir
SFX A erveñir arveñié/N [pt]erveñir
SFX A erveñir arveñiéu/O [pt]erveñir
SFX A erveñir arveño/H [pt]erveñir
SFX A erveñir arveñon/J [pt]erveñir
SFX A erveñir arveñé/FN [pt]erveñir
SFX A erveñir arveñéu/O [pt]erveñir
SFX A erveñir arveñí/FN [pt]erveñir
SFX A erveñir arveñía/HNP [pt]erveñir
SFX A erveñir arveñíami/I [pt]erveñir
SFX A erveñir arveñíau/O [pt]erveñir
SFX A erveñir arveñíe/H [pt]erveñir
SFX A erveñir arveñíelo/Q [pt]erveñir
SFX A erveñir arveñíemi/I [pt]erveñir
SFX A erveñir arveñíi/LN [pt]erveñir
SFX A erveñir arveñíimo/J [pt]erveñir
SFX A erveñir arveñíimoni/K [pt]erveñir
SFX A erveñir arveñíitu/M [pt]erveñir
SFX A erveñir arveñímoni/K [pt]erveñir
SFX A erveñir arveñío/H [pt]erveñir
SFX A erveñir arveñíomi/I [pt]erveñir
SFX A erveñir arveñíu/O [pt]erveñir
SFX A erveñir arveñívami/I [pt]erveñir
SFX A erveñir arveñívelo/Q [pt]erveñir
SFX A erveñir arveñívemi/I [pt]erveñir
SFX A erveñir arveñívimo/J [pt]erveñir
SFX A erveñir arveñívimoni/K [pt]erveñir
SFX A erveñir arveñívitu/M [pt]erveñir
SFX A erveñir arveñívomi/I [pt]erveñir
SFX A erveñir arvéñelo/Q [pt]erveñir
SFX A erveñir arvéñemi/I [pt]erveñir
SFX A erveñir arvéñitu/M [pt]erveñir
SFX A erveñir arvéñomi/I [pt]erveñir
SFX A ervir arven/J servir
SFX A ervir arvesta/G servir
SFX A ervir arveste/G servir
SFX A ervir arvesti/G servir
SFX A ervir arvesto/G servir
SFX A ervir arvida/G servir
SFX A ervir arvide/G servir
SFX A ervir arvidi/G servir
SFX A ervir arvido/G servir
SFX A ervir arvimo/J servir
SFX A ervir arvindo/EF servir
SFX A ervir arvion/J servir
SFX A ervir arvir/EF servir
SFX A ervir arviralo/Q servir
SFX A ervir arvirami/I servir
SFX A ervir arviratu/M servir
SFX A ervir arvirave/PR servir
SFX A ervir arviremo/J servir
SFX A ervir arviren/J servir
SFX A ervir arviresi/N servir
SFX A ervir arviresiu/O servir
SFX A ervir arvirion/J servir
SFX A ervir arvirisen/J servir
SFX A ervir arvirision/J servir
SFX A ervir arvirisié/N servir
SFX A ervir arvirisiéu/O servir
SFX A ervir arvirison/J servir
SFX A ervir arvirié/N servir
SFX A ervir arviriéu/O servir
SFX A ervir arviron/J servir
SFX A ervir arvirà/HLP servir
SFX A ervir arviràe/P servir
SFX A ervir arvirè/H servir
SFX A ervir arvirèmi/I servir
SFX A ervir arviré/N servir
SFX A ervir arvirémoni/K servir
SFX A ervir arvirésimo/J servir
SFX A ervir arvirésimoni/K servir
SFX A ervir arviréu/O servir
SFX A ervir arviría/HLP servir
SFX A ervir arviríami/I servir
SFX A ervir arviríatu/M servir
SFX A ervir arviríe/HP servir
SFX A ervir arviríelo/Q servir
SFX A ervir arviríemi/I servir
SFX A ervir arvirò/H servir
SFX A ervir arviròmi/I servir
SFX A ervir arvise/G servir
SFX A ervir arvisen/J servir
SFX A ervir arvision/J servir
SFX A ervir arvison/J servir
SFX A ervir arvista/G servir
SFX A ervir arviste/G servir
SFX A ervir arvisti/G servir
SFX A ervir arvisto/G servir
SFX A ervir arviva/HNP servir
SFX A ervir arvivau/O servir
SFX A ervir arvive/H servir
SFX A ervir arviven/J servir
SFX A ervir arvivi/LN servir
SFX A ervir arvivion/J servir
SFX A ervir arvivié/N servir
SFX A ervir arviviéu/O servir
SFX A ervir arvivo/H servir
SFX A ervir arvivon/J servir
SFX A ervir arvié/N servir
SFX A ervir arviéu/O servir
SFX A ervir arvon/J servir
SFX A ervir arvé/FN servir
SFX A ervir arvéu/O servir
SFX A ervir arví/FN servir
SFX A ervir arvía/HNP servir
SFX A ervir arvíami/I servir
SFX A ervir arvíau/O servir
SFX A ervir arvíe/H servir
SFX A ervir arvíelo/Q servir
SFX A ervir arvíemi/I servir
SFX A ervir arvíi/LN servir
SFX A ervir arvíimo/J servir
SFX A ervir arvíimoni/K servir
SFX A ervir arvíitu/M servir
SFX A ervir arvímoni/K servir
SFX A ervir arvío/H servir
SFX A ervir arvíomi/I servir
SFX A ervir arvíu/O servir
SFX A ervir arvívami/I servir
SFX A ervir arvívelo/Q servir
SFX A ervir arvívemi/I servir
SFX A ervir arvívimo/J servir
SFX A ervir arvívimoni/K servir
SFX A ervir arvívitu/M servir
SFX A ervir arvívomi/I servir
SFX A ervir èrve/GHP servir
SFX A ervir èrvelo/Q servir
SFX A ervir èrvemi/I servir
SFX A ervir èrvi/EFL servir
SFX A ervir èrvitu/M servir
SFX A ervir èrvo/H servir
SFX A ervir èrvomi/I servir
SFX A ervorar arvorada/G ^infervorar
SFX A ervorar arvorade/G ^infervorar
SFX A ervorar arvoradi/G ^infervorar
SFX A ervorar arvorado/G ^infervorar
SFX A ervorar arvorando/EF ^infervorar
SFX A ervorar arvorar/EF ^infervorar
SFX A ervorar arvoraralo/Q ^infervorar
SFX A ervorar arvorarami/I ^infervorar
SFX A ervorar arvoraratu/M ^infervorar
SFX A ervorar arvorarave/PR ^infervorar
SFX A ervorar arvoraremo/J ^infervorar
SFX A ervorar arvoraren/J ^infervorar
SFX A ervorar arvoraresi/N ^infervorar
SFX A ervorar arvoraresiu/O ^infervorar
SFX A ervorar arvorarion/J ^infervorar
SFX A ervorar arvorarisen/J ^infervorar
SFX A ervorar arvorarision/J ^infervorar
SFX A ervorar arvorarisié/N ^infervorar
SFX A ervorar arvorarisiéu/O ^infervorar
SFX A ervorar arvorarison/J ^infervorar
SFX A ervorar arvorarié/N ^infervorar
SFX A ervorar arvorariéu/O ^infervorar
SFX A ervorar arvoraron/J ^infervorar
SFX A ervorar arvorarà/HLP ^infervorar
SFX A ervorar arvoraràe/P ^infervorar
SFX A ervorar arvorarè/H ^infervorar
SFX A ervorar arvorarèmi/I ^infervorar
SFX A ervorar arvoraré/N ^infervorar
SFX A ervorar arvorarémoni/K ^infervorar
SFX A ervorar arvorarésimo/J ^infervorar
SFX A ervorar arvorarésimoni/K ^infervorar
SFX A ervorar arvoraréu/O ^infervorar
SFX A ervorar arvoraría/HLP ^infervorar
SFX A ervorar arvoraríami/I ^infervorar
SFX A ervorar arvoraríatu/M ^infervorar
SFX A ervorar arvoraríe/HP ^infervorar
SFX A ervorar arvoraríelo/Q ^infervorar
SFX A ervorar arvoraríemi/I ^infervorar
SFX A ervorar arvorarò/H ^infervorar
SFX A ervorar arvoraròmi/I ^infervorar
SFX A ervorar arvorase/G ^infervorar
SFX A ervorar arvorasta/G ^infervorar
SFX A ervorar arvoraste/G ^infervorar
SFX A ervorar arvorasti/G ^infervorar
SFX A ervorar arvorasto/G ^infervorar
SFX A ervorar arvorava/HNP ^infervorar
SFX A ervorar arvoravau/O ^infervorar
SFX A ervorar arvorave/H ^infervorar
SFX A ervorar arvoravi/LN ^infervorar
SFX A ervorar arvoravo/H ^infervorar
SFX A ervorar arvoremo/J ^infervorar
SFX A ervorar arvoren/J ^infervorar
SFX A ervorar arvorendo/EF ^infervorar
SFX A ervorar arvorese/G ^infervorar
SFX A ervorar arvoresta/G ^infervorar
SFX A ervorar arvoreste/G ^infervorar
SFX A ervorar arvoresti/G ^infervorar
SFX A ervorar arvoresto/G ^infervorar
SFX A ervorar arvoreva/HNP ^infervorar
SFX A ervorar arvorevau/O ^infervorar
SFX A ervorar arvoreve/H ^infervorar
SFX A ervorar arvorevi/LN ^infervorar
SFX A ervorar arvorevo/H ^infervorar
SFX A ervorar arvorion/J ^infervorar
SFX A ervorar arvorisen/J ^infervorar
SFX A ervorar arvorision/J ^infervorar
SFX A ervorar arvorison/J ^infervorar
SFX A ervorar arvoriven/J ^infervorar
SFX A ervorar arvorivion/J ^infervorar
SFX A ervorar arvorivié/N ^infervorar
SFX A ervorar arvoriviéu/O ^infervorar
SFX A ervorar arvorivon/J ^infervorar
SFX A ervorar arvorié/N ^infervorar
SFX A ervorar arvoriéu/O ^infervorar
SFX A ervorar arvoron/J ^infervorar
SFX A ervorar arvoràa/HNP ^infervorar
SFX A ervorar arvoràami/I ^infervorar
SFX A ervorar arvoràau/O ^infervorar
SFX A ervorar arvoràe/H ^infervorar
SFX A ervorar arvoràelo/Q ^infervorar
SFX A ervorar arvoràemi/I ^infervorar
SFX A ervorar arvorài/LN ^infervorar
SFX A ervorar arvoràimo/J ^infervorar
SFX A ervorar arvoràimoni/K ^infervorar
SFX A ervorar arvoràitu/M ^infervorar
SFX A ervorar arvorào/H ^infervorar
SFX A ervorar arvoràomi/I ^infervorar
SFX A ervorar arvoràvami/I ^infervorar
SFX A ervorar arvoràvelo/Q ^infervorar
SFX A ervorar arvoràvemi/I ^infervorar
SFX A ervorar arvoràvimo/J ^infervorar
SFX A ervorar arvoràvimoni/K ^infervorar
SFX A ervorar arvoràvitu/M ^infervorar
SFX A ervorar arvoràvomi/I ^infervorar
SFX A ervorar arvorè/FN ^infervorar
SFX A ervorar arvorèu/O ^infervorar
SFX A ervorar arvoré/FN ^infervorar
SFX A ervorar arvoréa/HNP ^infervorar
SFX A ervorar arvoréami/I ^infervorar
SFX A ervorar arvoréau/O ^infervorar
SFX A ervorar arvorée/H ^infervorar
SFX A ervorar arvoréelo/Q ^infervorar
SFX A ervorar arvoréemi/I ^infervorar
SFX A ervorar arvoréi/LN ^infervorar
SFX A ervorar arvoréimo/J ^infervorar
SFX A ervorar arvoréimoni/K ^infervorar
SFX A ervorar arvoréitu/M ^infervorar
SFX A ervorar arvorémoni/K ^infervorar
SFX A ervorar arvoréo/H ^infervorar
SFX A ervorar arvoréomi/I ^infervorar
SFX A ervorar arvoréu/O ^infervorar
SFX A ervorar arvorévami/I ^infervorar
SFX A ervorar arvorévelo/Q ^infervorar
SFX A ervorar arvorévemi/I ^infervorar
SFX A ervorar arvorévimo/J ^infervorar
SFX A ervorar arvorévimoni/K ^infervorar
SFX A ervorar arvorévitu/M ^infervorar
SFX A ervorar arvorévomi/I ^infervorar
SFX A ervorar èrvora/EFP ^infervorar
SFX A ervorar èrvore/GHP ^infervorar
SFX A ervorar èrvorelo/Q ^infervorar
SFX A ervorar èrvoremi/I ^infervorar
SFX A ervorar èrvori/L ^infervorar
SFX A ervorar èrvoritu/M ^infervorar
SFX A ervorar èrvoro/H ^infervorar
SFX A ervorar èrvoromi/I ^infervorar
SFX A ervèrter arvartaralo/Q ^pervèrter
SFX A ervèrter arvartarami/I ^pervèrter
SFX A ervèrter arvartaratu/M ^pervèrter
SFX A ervèrter arvartarave/PR ^pervèrter
SFX A ervèrter arvartaremo/J ^pervèrter
SFX A ervèrter arvartaren/J ^pervèrter
SFX A ervèrter arvartaresi/N ^pervèrter
SFX A ervèrter arvartaresiu/O ^pervèrter
SFX A ervèrter arvartarimo/J ^pervèrter
SFX A ervèrter arvartarion/J ^pervèrter
SFX A ervèrter arvartarisen/J ^pervèrter
SFX A ervèrter arvartarision/J ^pervèrter
SFX A ervèrter arvartarisié/N ^pervèrter
SFX A ervèrter arvartarisiéu/O ^pervèrter
SFX A ervèrter arvartarison/J ^pervèrter
SFX A ervèrter arvartarié/N ^pervèrter
SFX A ervèrter arvartariéu/O ^pervèrter
SFX A ervèrter arvartaron/J ^pervèrter
SFX A ervèrter arvartarà/HLP ^pervèrter
SFX A ervèrter arvartaràe/P ^pervèrter
SFX A ervèrter arvartarè/H ^pervèrter
SFX A ervèrter arvartarèmi/I ^pervèrter
SFX A ervèrter arvartaré/N ^pervèrter
SFX A ervèrter arvartarémoni/K ^pervèrter
SFX A ervèrter arvartarésimo/J ^pervèrter
SFX A ervèrter arvartarésimoni/K ^pervèrter
SFX A ervèrter arvartaréu/O ^pervèrter
SFX A ervèrter arvartarí/N ^pervèrter
SFX A ervèrter arvartaría/HLP ^pervèrter
SFX A ervèrter arvartaríami/I ^pervèrter
SFX A ervèrter arvartaríatu/M ^pervèrter
SFX A ervèrter arvartaríe/HP ^pervèrter
SFX A ervèrter arvartaríelo/Q ^pervèrter
SFX A ervèrter arvartaríemi/I ^pervèrter
SFX A ervèrter arvartarímoni/K ^pervèrter
SFX A ervèrter arvartaríu/O ^pervèrter
SFX A ervèrter arvartarò/H ^pervèrter
SFX A ervèrter arvartaròmi/I ^pervèrter
SFX A ervèrter arvartemo/J ^pervèrter
SFX A ervèrter arvarten/J ^pervèrter
SFX A ervèrter arvartendo/EF ^pervèrter
SFX A ervèrter arvartese/G ^pervèrter
SFX A ervèrter arvartesta/G ^pervèrter
SFX A ervèrter arvarteste/G ^pervèrter
SFX A ervèrter arvartesti/G ^pervèrter
SFX A ervèrter arvartesto/G ^pervèrter
SFX A ervèrter arvarteva/HNP ^pervèrter
SFX A ervèrter arvartevau/O ^pervèrter
SFX A ervèrter arvarteve/H ^pervèrter
SFX A ervèrter arvartevi/LN ^pervèrter
SFX A ervèrter arvartevo/H ^pervèrter
SFX A ervèrter arvartimo/J ^pervèrter
SFX A ervèrter arvartion/J ^pervèrter
SFX A ervèrter arvartisen/J ^pervèrter
SFX A ervèrter arvartision/J ^pervèrter
SFX A ervèrter arvartison/J ^pervèrter
SFX A ervèrter arvartiven/J ^pervèrter
SFX A ervèrter arvartivion/J ^pervèrter
SFX A ervèrter arvartivié/N ^pervèrter
SFX A ervèrter arvartiviéu/O ^pervèrter
SFX A ervèrter arvartivon/J ^pervèrter
SFX A ervèrter arvartié/N ^pervèrter
SFX A ervèrter arvartiéu/O ^pervèrter
SFX A ervèrter arvarton/J ^pervèrter
SFX A ervèrter arvartuda/G ^pervèrter
SFX A ervèrter arvartude/G ^pervèrter
SFX A ervèrter arvartudi/G ^pervèrter
SFX A ervèrter arvartudo/G ^pervèrter
SFX A ervèrter arvarté/FN ^pervèrter
SFX A ervèrter arvartéa/HNP ^pervèrter
SFX A ervèrter arvartéami/I ^pervèrter
SFX A ervèrter arvartéau/O ^pervèrter
SFX A ervèrter arvartée/H ^pervèrter
SFX A ervèrter arvartéelo/Q ^pervèrter
SFX A ervèrter arvartéemi/I ^pervèrter
SFX A ervèrter arvartéi/LN ^pervèrter
SFX A ervèrter arvartéimo/J ^pervèrter
SFX A ervèrter arvartéimoni/K ^pervèrter
SFX A ervèrter arvartéitu/M ^pervèrter
SFX A ervèrter arvartémoni/K ^pervèrter
SFX A ervèrter arvartéo/H ^pervèrter
SFX A ervèrter arvartéomi/I ^pervèrter
SFX A ervèrter arvartéu/O ^pervèrter
SFX A ervèrter arvartévami/I ^pervèrter
SFX A ervèrter arvartévelo/Q ^pervèrter
SFX A ervèrter arvartévemi/I ^pervèrter
SFX A ervèrter arvartévimo/J ^pervèrter
SFX A ervèrter arvartévimoni/K ^pervèrter
SFX A ervèrter arvartévitu/M ^pervèrter
SFX A ervèrter arvartévomi/I ^pervèrter
SFX A ervèrter arvartí/FN ^pervèrter
SFX A ervèrter arvartímoni/K ^pervèrter
SFX A ervèrter arvartíu/O ^pervèrter
SFX A ervèrter arvèrso/G ^pervèrter
SFX A ervèrter arvèrtar/EF ^pervèrter
SFX A ervèrter arvèrte/GHP ^pervèrter
SFX A ervèrter arvèrtelo/Q ^pervèrter
SFX A ervèrter arvèrtemi/I ^pervèrter
SFX A ervèrter arvèrti/EFL ^pervèrter
SFX A ervèrter arvèrtitu/M ^pervèrter
SFX A ervèrter arvèrto/H ^pervèrter
SFX A ervèrter arvèrtomi/I ^pervèrter
SFX A ervèñer arveñaralo/Q [pt]ervèñer
SFX A ervèñer arveñarami/I [pt]ervèñer
SFX A ervèñer arveñaratu/M [pt]ervèñer
SFX A ervèñer arveñarave/PR [pt]ervèñer
SFX A ervèñer arveñaremo/J [pt]ervèñer
SFX A ervèñer arveñaren/J [pt]ervèñer
SFX A ervèñer arveñaresi/N [pt]ervèñer
SFX A ervèñer arveñaresiu/O [pt]ervèñer
SFX A ervèñer arveñarimo/J [pt]ervèñer
SFX A ervèñer arveñarion/J [pt]ervèñer
SFX A ervèñer arveñarisen/J [pt]ervèñer
SFX A ervèñer arveñarision/J [pt]ervèñer
SFX A ervèñer arveñarisié/N [pt]ervèñer
SFX A ervèñer arveñarisiéu/O [pt]ervèñer
SFX A ervèñer arveñarison/J [pt]ervèñer
SFX A ervèñer arveñarié/N [pt]ervèñer
SFX A ervèñer arveñariéu/O [pt]ervèñer
SFX A ervèñer arveñaron/J [pt]ervèñer
SFX A ervèñer arveñarà/HLP [pt]ervèñer
SFX A ervèñer arveñaràe/P [pt]ervèñer
SFX A ervèñer arveñarè/H [pt]ervèñer
SFX A ervèñer arveñarèmi/I [pt]ervèñer
SFX A ervèñer arveñaré/N [pt]ervèñer
SFX A ervèñer arveñarémoni/K [pt]ervèñer
SFX A ervèñer arveñarésimo/J [pt]ervèñer
SFX A ervèñer arveñarésimoni/K [pt]ervèñer
SFX A ervèñer arveñaréu/O [pt]ervèñer
SFX A ervèñer arveñarí/N [pt]ervèñer
SFX A ervèñer arveñaría/HLP [pt]ervèñer
SFX A ervèñer arveñaríami/I [pt]ervèñer
SFX A ervèñer arveñaríatu/M [pt]ervèñer
SFX A ervèñer arveñaríe/HP [pt]ervèñer
SFX A ervèñer arveñaríelo/Q [pt]ervèñer
SFX A ervèñer arveñaríemi/I [pt]ervèñer
SFX A ervèñer arveñarímoni/K [pt]ervèñer
SFX A ervèñer arveñaríu/O [pt]ervèñer
SFX A ervèñer arveñarò/H [pt]ervèñer
SFX A ervèñer arveñaròmi/I [pt]ervèñer
SFX A ervèñer arveñemo/J [pt]ervèñer
SFX A ervèñer arveñen/J [pt]ervèñer
SFX A ervèñer arveñendo/EF [pt]ervèñer
SFX A ervèñer arveñese/G [pt]ervèñer
SFX A ervèñer arveñesta/G [pt]ervèñer
SFX A ervèñer arveñeste/G [pt]ervèñer
SFX A ervèñer arveñesti/G [pt]ervèñer
SFX A ervèñer arveñesto/G [pt]ervèñer
SFX A ervèñer arveñeva/HNP [pt]ervèñer
SFX A ervèñer arveñevau/O [pt]ervèñer
SFX A ervèñer arveñeve/H [pt]ervèñer
SFX A ervèñer arveñevi/LN [pt]ervèñer
SFX A ervèñer arveñevo/H [pt]ervèñer
SFX A ervèñer arveñimo/J [pt]ervèñer
SFX A ervèñer arveñisen/J [pt]ervèñer
SFX A ervèñer arveñision/J [pt]ervèñer
SFX A ervèñer arveñison/J [pt]ervèñer
SFX A ervèñer arveñiven/J [pt]ervèñer
SFX A ervèñer arveñivion/J [pt]ervèñer
SFX A ervèñer arveñivié/N [pt]ervèñer
SFX A ervèñer arveñiviéu/O [pt]ervèñer
SFX A ervèñer arveñivon/J [pt]ervèñer
SFX A ervèñer arveñié/N [pt]ervèñer
SFX A ervèñer arveñiéu/O [pt]ervèñer
SFX A ervèñer arveñon/J [pt]ervèñer
SFX A ervèñer arveñuda/G [pt]ervèñer
SFX A ervèñer arveñude/G [pt]ervèñer
SFX A ervèñer arveñudi/G [pt]ervèñer
SFX A ervèñer arveñudo/G [pt]ervèñer
SFX A ervèñer arveñé/FN [pt]ervèñer
SFX A ervèñer arveñéa/HNP [pt]ervèñer
SFX A ervèñer arveñéami/I [pt]ervèñer
SFX A ervèñer arveñéau/O [pt]ervèñer
SFX A ervèñer arveñée/H [pt]ervèñer
SFX A ervèñer arveñéelo/Q [pt]ervèñer
SFX A ervèñer arveñéemi/I [pt]ervèñer
SFX A ervèñer arveñéi/LN [pt]ervèñer
SFX A ervèñer arveñéimo/J [pt]ervèñer
SFX A ervèñer arveñéimoni/K [pt]ervèñer
SFX A ervèñer arveñéitu/M [pt]ervèñer
SFX A ervèñer arveñémoni/K [pt]ervèñer
SFX A ervèñer arveñéo/H [pt]ervèñer
SFX A ervèñer arveñéomi/I [pt]ervèñer
SFX A ervèñer arveñéu/O [pt]ervèñer
SFX A ervèñer arveñévami/I [pt]ervèñer
SFX A ervèñer arveñévelo/Q [pt]ervèñer
SFX A ervèñer arveñévemi/I [pt]ervèñer
SFX A ervèñer arveñévimo/J [pt]ervèñer
SFX A ervèñer arveñévimoni/K [pt]ervèñer
SFX A ervèñer arveñévitu/M [pt]ervèñer
SFX A ervèñer arveñévomi/I [pt]ervèñer
SFX A ervèñer arveñí/FN [pt]ervèñer
SFX A ervèñer arveñímoni/K [pt]ervèñer
SFX A ervèñer arveñíu/O [pt]ervèñer
SFX A ervèñer arvièn/EFP [pt]ervèñer
SFX A ervèñer arviènlo/Q [pt]ervèñer
SFX A ervèñer arvèn/EFP [pt]ervèñer
SFX A ervèñer arvènlo/Q [pt]ervèñer
SFX A ervèñer arvèñar/EF [pt]ervèñer
SFX A ervèñer arvèñe/GHP [pt]ervèñer
SFX A ervèñer arvèñelo/Q [pt]ervèñer
SFX A ervèñer arvèñemi/I [pt]ervèñer
SFX A ervèñer arvèñi/EFL [pt]ervèñer
SFX A ervèñer arvèñitu/M [pt]ervèñer
SFX A ervèñer arvèño/H [pt]ervèñer
SFX A ervèñer arvèñomi/I [pt]ervèñer
SFX A erxelar arxelada/G ^xberxelar
SFX A erxelar arxelade/G ^xberxelar
SFX A erxelar arxeladi/G ^xberxelar
SFX A erxelar arxelado/G ^xberxelar
SFX A erxelar arxelando/EF ^xberxelar
SFX A erxelar arxelar/EF ^xberxelar
SFX A erxelar arxelaralo/Q ^xberxelar
SFX A erxelar arxelarami/I ^xberxelar
SFX A erxelar arxelaratu/M ^xberxelar
SFX A erxelar arxelarave/PR ^xberxelar
SFX A erxelar arxelaremo/J ^xberxelar
SFX A erxelar arxelaren/J ^xberxelar
SFX A erxelar arxelaresi/N ^xberxelar
SFX A erxelar arxelaresiu/O ^xberxelar
SFX A erxelar arxelarion/J ^xberxelar
SFX A erxelar arxelarisen/J ^xberxelar
SFX A erxelar arxelarision/J ^xberxelar
SFX A erxelar arxelarisié/N ^xberxelar
SFX A erxelar arxelarisiéu/O ^xberxelar
SFX A erxelar arxelarison/J ^xberxelar
SFX A erxelar arxelarié/N ^xberxelar
SFX A erxelar arxelariéu/O ^xberxelar
SFX A erxelar arxelaron/J ^xberxelar
SFX A erxelar arxelarà/HLP ^xberxelar
SFX A erxelar arxelaràe/P ^xberxelar
SFX A erxelar arxelarè/H ^xberxelar
SFX A erxelar arxelarèmi/I ^xberxelar
SFX A erxelar arxelaré/N ^xberxelar
SFX A erxelar arxelarémoni/K ^xberxelar
SFX A erxelar arxelarésimo/J ^xberxelar
SFX A erxelar arxelarésimoni/K ^xberxelar
SFX A erxelar arxelaréu/O ^xberxelar
SFX A erxelar arxelaría/HLP ^xberxelar
SFX A erxelar arxelaríami/I ^xberxelar
SFX A erxelar arxelaríatu/M ^xberxelar
SFX A erxelar arxelaríe/HP ^xberxelar
SFX A erxelar arxelaríelo/Q ^xberxelar
SFX A erxelar arxelaríemi/I ^xberxelar
SFX A erxelar arxelarò/H ^xberxelar
SFX A erxelar arxelaròmi/I ^xberxelar
SFX A erxelar arxelase/G ^xberxelar
SFX A erxelar arxelasta/G ^xberxelar
SFX A erxelar arxelaste/G ^xberxelar
SFX A erxelar arxelasti/G ^xberxelar
SFX A erxelar arxelasto/G ^xberxelar
SFX A erxelar arxelava/HNP ^xberxelar
SFX A erxelar arxelavau/O ^xberxelar
SFX A erxelar arxelave/H ^xberxelar
SFX A erxelar arxelavi/LN ^xberxelar
SFX A erxelar arxelavo/H ^xberxelar
SFX A erxelar arxelemo/J ^xberxelar
SFX A erxelar arxelen/J ^xberxelar
SFX A erxelar arxelendo/EF ^xberxelar
SFX A erxelar arxelese/G ^xberxelar
SFX A erxelar arxelesta/G ^xberxelar
SFX A erxelar arxeleste/G ^xberxelar
SFX A erxelar arxelesti/G ^xberxelar
SFX A erxelar arxelesto/G ^xberxelar
SFX A erxelar arxeleva/HNP ^xberxelar
SFX A erxelar arxelevau/O ^xberxelar
SFX A erxelar arxeleve/H ^xberxelar
SFX A erxelar arxelevi/LN ^xberxelar
SFX A erxelar arxelevo/H ^xberxelar
SFX A erxelar arxelion/J ^xberxelar
SFX A erxelar arxelisen/J ^xberxelar
SFX A erxelar arxelision/J ^xberxelar
SFX A erxelar arxelison/J ^xberxelar
SFX A erxelar arxeliven/J ^xberxelar
SFX A erxelar arxelivion/J ^xberxelar
SFX A erxelar arxelivié/N ^xberxelar
SFX A erxelar arxeliviéu/O ^xberxelar
SFX A erxelar arxelivon/J ^xberxelar
SFX A erxelar arxelié/N ^xberxelar
SFX A erxelar arxeliéu/O ^xberxelar
SFX A erxelar arxelon/J ^xberxelar
SFX A erxelar arxelàa/HNP ^xberxelar
SFX A erxelar arxelàami/I ^xberxelar
SFX A erxelar arxelàau/O ^xberxelar
SFX A erxelar arxelàe/H ^xberxelar
SFX A erxelar arxelàelo/Q ^xberxelar
SFX A erxelar arxelàemi/I ^xberxelar
SFX A erxelar arxelài/LN ^xberxelar
SFX A erxelar arxelàimo/J ^xberxelar
SFX A erxelar arxelàimoni/K ^xberxelar
SFX A erxelar arxelàitu/M ^xberxelar
SFX A erxelar arxelào/H ^xberxelar
SFX A erxelar arxelàomi/I ^xberxelar
SFX A erxelar arxelàvami/I ^xberxelar
SFX A erxelar arxelàvelo/Q ^xberxelar
SFX A erxelar arxelàvemi/I ^xberxelar
SFX A erxelar arxelàvimo/J ^xberxelar
SFX A erxelar arxelàvimoni/K ^xberxelar
SFX A erxelar arxelàvitu/M ^xberxelar
SFX A erxelar arxelàvomi/I ^xberxelar
SFX A erxelar arxelè/FN ^xberxelar
SFX A erxelar arxelèu/O ^xberxelar
SFX A erxelar arxelé/FN ^xberxelar
SFX A erxelar arxeléa/HNP ^xberxelar
SFX A erxelar arxeléami/I ^xberxelar
SFX A erxelar arxeléau/O ^xberxelar
SFX A erxelar arxelée/H ^xberxelar
SFX A erxelar arxeléelo/Q ^xberxelar
SFX A erxelar arxeléemi/I ^xberxelar
SFX A erxelar arxeléi/LN ^xberxelar
SFX A erxelar arxeléimo/J ^xberxelar
SFX A erxelar arxeléimoni/K ^xberxelar
SFX A erxelar arxeléitu/M ^xberxelar
SFX A erxelar arxelémoni/K ^xberxelar
SFX A erxelar arxeléo/H ^xberxelar
SFX A erxelar arxeléomi/I ^xberxelar
SFX A erxelar arxeléu/O ^xberxelar
SFX A erxelar arxelévami/I ^xberxelar
SFX A erxelar arxelévelo/Q ^xberxelar
SFX A erxelar arxelévemi/I ^xberxelar
SFX A erxelar arxelévimo/J ^xberxelar
SFX A erxelar arxelévimoni/K ^xberxelar
SFX A erxelar arxelévitu/M ^xberxelar
SFX A erxelar arxelévomi/I ^xberxelar
SFX A erxelar arxèla/EFP ^xberxelar
SFX A erxelar arxèle/GHP ^xberxelar
SFX A erxelar arxèlelo/Q ^xberxelar
SFX A erxelar arxèlemi/I ^xberxelar
SFX A erxelar arxèli/L ^xberxelar
SFX A erxelar arxèlitu/M ^xberxelar
SFX A erxelar arxèlo/H ^xberxelar
SFX A erxelar arxèlomi/I ^xberxelar
SFX A erxenar arxenada/G ^dexverxenar
SFX A erxenar arxenade/G ^dexverxenar
SFX A erxenar arxenadi/G ^dexverxenar
SFX A erxenar arxenado/G ^dexverxenar
SFX A erxenar arxenando/EF ^dexverxenar
SFX A erxenar arxenar/EF ^dexverxenar
SFX A erxenar arxenaralo/Q ^dexverxenar
SFX A erxenar arxenarami/I ^dexverxenar
SFX A erxenar arxenaratu/M ^dexverxenar
SFX A erxenar arxenarave/PR ^dexverxenar
SFX A erxenar arxenaremo/J ^dexverxenar
SFX A erxenar arxenaren/J ^dexverxenar
SFX A erxenar arxenaresi/N ^dexverxenar
SFX A erxenar arxenaresiu/O ^dexverxenar
SFX A erxenar arxenarion/J ^dexverxenar
SFX A erxenar arxenarisen/J ^dexverxenar
SFX A erxenar arxenarision/J ^dexverxenar
SFX A erxenar arxenarisié/N ^dexverxenar
SFX A erxenar arxenarisiéu/O ^dexverxenar
SFX A erxenar arxenarison/J ^dexverxenar
SFX A erxenar arxenarié/N ^dexverxenar
SFX A erxenar arxenariéu/O ^dexverxenar
SFX A erxenar arxenaron/J ^dexverxenar
SFX A erxenar arxenarà/HLP ^dexverxenar
SFX A erxenar arxenaràe/P ^dexverxenar
SFX A erxenar arxenarè/H ^dexverxenar
SFX A erxenar arxenarèmi/I ^dexverxenar
SFX A erxenar arxenaré/N ^dexverxenar
SFX A erxenar arxenarémoni/K ^dexverxenar
SFX A erxenar arxenarésimo/J ^dexverxenar
SFX A erxenar arxenarésimoni/K ^dexverxenar
SFX A erxenar arxenaréu/O ^dexverxenar
SFX A erxenar arxenaría/HLP ^dexverxenar
SFX A erxenar arxenaríami/I ^dexverxenar
SFX A erxenar arxenaríatu/M ^dexverxenar
SFX A erxenar arxenaríe/HP ^dexverxenar
SFX A erxenar arxenaríelo/Q ^dexverxenar
SFX A erxenar arxenaríemi/I ^dexverxenar
SFX A erxenar arxenarò/H ^dexverxenar
SFX A erxenar arxenaròmi/I ^dexverxenar
SFX A erxenar arxenase/G ^dexverxenar
SFX A erxenar arxenasta/G ^dexverxenar
SFX A erxenar arxenaste/G ^dexverxenar
SFX A erxenar arxenasti/G ^dexverxenar
SFX A erxenar arxenasto/G ^dexverxenar
SFX A erxenar arxenava/HNP ^dexverxenar
SFX A erxenar arxenavau/O ^dexverxenar
SFX A erxenar arxenave/H ^dexverxenar
SFX A erxenar arxenavi/LN ^dexverxenar
SFX A erxenar arxenavo/H ^dexverxenar
SFX A erxenar arxenemo/J ^dexverxenar
SFX A erxenar arxenen/J ^dexverxenar
SFX A erxenar arxenendo/EF ^dexverxenar
SFX A erxenar arxenese/G ^dexverxenar
SFX A erxenar arxenesta/G ^dexverxenar
SFX A erxenar arxeneste/G ^dexverxenar
SFX A erxenar arxenesti/G ^dexverxenar
SFX A erxenar arxenesto/G ^dexverxenar
SFX A erxenar arxeneva/HNP ^dexverxenar
SFX A erxenar arxenevau/O ^dexverxenar
SFX A erxenar arxeneve/H ^dexverxenar
SFX A erxenar arxenevi/LN ^dexverxenar
SFX A erxenar arxenevo/H ^dexverxenar
SFX A erxenar arxenion/J ^dexverxenar
SFX A erxenar arxenisen/J ^dexverxenar
SFX A erxenar arxenision/J ^dexverxenar
SFX A erxenar arxenison/J ^dexverxenar
SFX A erxenar arxeniven/J ^dexverxenar
SFX A erxenar arxenivion/J ^dexverxenar
SFX A erxenar arxenivié/N ^dexverxenar
SFX A erxenar arxeniviéu/O ^dexverxenar
SFX A erxenar arxenivon/J ^dexverxenar
SFX A erxenar arxenié/N ^dexverxenar
SFX A erxenar arxeniéu/O ^dexverxenar
SFX A erxenar arxenon/J ^dexverxenar
SFX A erxenar arxenàa/HNP ^dexverxenar
SFX A erxenar arxenàami/I ^dexverxenar
SFX A erxenar arxenàau/O ^dexverxenar
SFX A erxenar arxenàe/H ^dexverxenar
SFX A erxenar arxenàelo/Q ^dexverxenar
SFX A erxenar arxenàemi/I ^dexverxenar
SFX A erxenar arxenài/LN ^dexverxenar
SFX A erxenar arxenàimo/J ^dexverxenar
SFX A erxenar arxenàimoni/K ^dexverxenar
SFX A erxenar arxenàitu/M ^dexverxenar
SFX A erxenar arxenào/H ^dexverxenar
SFX A erxenar arxenàomi/I ^dexverxenar
SFX A erxenar arxenàvami/I ^dexverxenar
SFX A erxenar arxenàvelo/Q ^dexverxenar
SFX A erxenar arxenàvemi/I ^dexverxenar
SFX A erxenar arxenàvimo/J ^dexverxenar
SFX A erxenar arxenàvimoni/K ^dexverxenar
SFX A erxenar arxenàvitu/M ^dexverxenar
SFX A erxenar arxenàvomi/I ^dexverxenar
SFX A erxenar arxenè/FN ^dexverxenar
SFX A erxenar arxenèu/O ^dexverxenar
SFX A erxenar arxené/FN ^dexverxenar
SFX A erxenar arxenéa/HNP ^dexverxenar
SFX A erxenar arxenéami/I ^dexverxenar
SFX A erxenar arxenéau/O ^dexverxenar
SFX A erxenar arxenée/H ^dexverxenar
SFX A erxenar arxenéelo/Q ^dexverxenar
SFX A erxenar arxenéemi/I ^dexverxenar
SFX A erxenar arxenéi/LN ^dexverxenar
SFX A erxenar arxenéimo/J ^dexverxenar
SFX A erxenar arxenéimoni/K ^dexverxenar
SFX A erxenar arxenéitu/M ^dexverxenar
SFX A erxenar arxenémoni/K ^dexverxenar
SFX A erxenar arxenéo/H ^dexverxenar
SFX A erxenar arxenéomi/I ^dexverxenar
SFX A erxenar arxenéu/O ^dexverxenar
SFX A erxenar arxenévami/I ^dexverxenar
SFX A erxenar arxenévelo/Q ^dexverxenar
SFX A erxenar arxenévemi/I ^dexverxenar
SFX A erxenar arxenévimo/J ^dexverxenar
SFX A erxenar arxenévimoni/K ^dexverxenar
SFX A erxenar arxenévitu/M ^dexverxenar
SFX A erxenar arxenévomi/I ^dexverxenar
SFX A erxenar èrxena/EFP ^dexverxenar
SFX A erxenar èrxene/GHP ^dexverxenar
SFX A erxenar èrxenelo/Q ^dexverxenar
SFX A erxenar èrxenemi/I ^dexverxenar
SFX A erxenar èrxeni/L ^dexverxenar
SFX A erxenar èrxenitu/M ^dexverxenar
SFX A erxenar èrxeno/H ^dexverxenar
SFX A erxenar èrxenomi/I ^dexverxenar
SFX A erxurar arxura/EFP ^verxurar
SFX A erxurar arxurada/G ^verxurar
SFX A erxurar arxurade/G ^verxurar
SFX A erxurar arxuradi/G ^verxurar
SFX A erxurar arxurado/G ^verxurar
SFX A erxurar arxurando/EF ^verxurar
SFX A erxurar arxurar/EF ^verxurar
SFX A erxurar arxuraralo/Q ^verxurar
SFX A erxurar arxurarami/I ^verxurar
SFX A erxurar arxuraratu/M ^verxurar
SFX A erxurar arxurarave/PR ^verxurar
SFX A erxurar arxuraremo/J ^verxurar
SFX A erxurar arxuraren/J ^verxurar
SFX A erxurar arxuraresi/N ^verxurar
SFX A erxurar arxuraresiu/O ^verxurar
SFX A erxurar arxurarion/J ^verxurar
SFX A erxurar arxurarisen/J ^verxurar
SFX A erxurar arxurarision/J ^verxurar
SFX A erxurar arxurarisié/N ^verxurar
SFX A erxurar arxurarisiéu/O ^verxurar
SFX A erxurar arxurarison/J ^verxurar
SFX A erxurar arxurarié/N ^verxurar
SFX A erxurar arxurariéu/O ^verxurar
SFX A erxurar arxuraron/J ^verxurar
SFX A erxurar arxurarà/HLP ^verxurar
SFX A erxurar arxuraràe/P ^verxurar
SFX A erxurar arxurarè/H ^verxurar
SFX A erxurar arxurarèmi/I ^verxurar
SFX A erxurar arxuraré/N ^verxurar
SFX A erxurar arxurarémoni/K ^verxurar
SFX A erxurar arxurarésimo/J ^verxurar
SFX A erxurar arxurarésimoni/K ^verxurar
SFX A erxurar arxuraréu/O ^verxurar
SFX A erxurar arxuraría/HLP ^verxurar
SFX A erxurar arxuraríami/I ^verxurar
SFX A erxurar arxuraríatu/M ^verxurar
SFX A erxurar arxuraríe/HP ^verxurar
SFX A erxurar arxuraríelo/Q ^verxurar
SFX A erxurar arxuraríemi/I ^verxurar
SFX A erxurar arxurarò/H ^verxurar
SFX A erxurar arxuraròmi/I ^verxurar
SFX A erxurar arxurase/G ^verxurar
SFX A erxurar arxurasta/G ^verxurar
SFX A erxurar arxuraste/G ^verxurar
SFX A erxurar arxurasti/G ^verxurar
SFX A erxurar arxurasto/G ^verxurar
SFX A erxurar arxurava/HNP ^verxurar
SFX A erxurar arxuravau/O ^verxurar
SFX A erxurar arxurave/H ^verxurar
SFX A erxurar arxuravi/LN ^verxurar
SFX A erxurar arxuravo/H ^verxurar
SFX A erxurar arxure/GHP ^verxurar
SFX A erxurar arxuremo/J ^verxurar
SFX A erxurar arxuren/J ^verxurar
SFX A erxurar arxurendo/EF ^verxurar
SFX A erxurar arxurese/G ^verxurar
SFX A erxurar arxuresta/G ^verxurar
SFX A erxurar arxureste/G ^verxurar
SFX A erxurar arxuresti/G ^verxurar
SFX A erxurar arxuresto/G ^verxurar
SFX A erxurar arxureva/HNP ^verxurar
SFX A erxurar arxurevau/O ^verxurar
SFX A erxurar arxureve/H ^verxurar
SFX A erxurar arxurevi/LN ^verxurar
SFX A erxurar arxurevo/H ^verxurar
SFX A erxurar arxuri/L ^verxurar
SFX A erxurar arxurion/J ^verxurar
SFX A erxurar arxurisen/J ^verxurar
SFX A erxurar arxurision/J ^verxurar
SFX A erxurar arxurison/J ^verxurar
SFX A erxurar arxuriven/J ^verxurar
SFX A erxurar arxurivion/J ^verxurar
SFX A erxurar arxurivié/N ^verxurar
SFX A erxurar arxuriviéu/O ^verxurar
SFX A erxurar arxurivon/J ^verxurar
SFX A erxurar arxurié/N ^verxurar
SFX A erxurar arxuriéu/O ^verxurar
SFX A erxurar arxuro/H ^verxurar
SFX A erxurar arxuron/J ^verxurar
SFX A erxurar arxuràa/HNP ^verxurar
SFX A erxurar arxuràami/I ^verxurar
SFX A erxurar arxuràau/O ^verxurar
SFX A erxurar arxuràe/H ^verxurar
SFX A erxurar arxuràelo/Q ^verxurar
SFX A erxurar arxuràemi/I ^verxurar
SFX A erxurar arxurài/LN ^verxurar
SFX A erxurar arxuràimo/J ^verxurar
SFX A erxurar arxuràimoni/K ^verxurar
SFX A erxurar arxuràitu/M ^verxurar
SFX A erxurar arxurào/H ^verxurar
SFX A erxurar arxuràomi/I ^verxurar
SFX A erxurar arxuràvami/I ^verxurar
SFX A erxurar arxuràvelo/Q ^verxurar
SFX A erxurar arxuràvemi/I ^verxurar
SFX A erxurar arxuràvimo/J ^verxurar
SFX A erxurar arxuràvimoni/K ^verxurar
SFX A erxurar arxuràvitu/M ^verxurar
SFX A erxurar arxuràvomi/I ^verxurar
SFX A erxurar arxurè/FN ^verxurar
SFX A erxurar arxurèu/O ^verxurar
SFX A erxurar arxuré/FN ^verxurar
SFX A erxurar arxuréa/HNP ^verxurar
SFX A erxurar arxuréami/I ^verxurar
SFX A erxurar arxuréau/O ^verxurar
SFX A erxurar arxurée/H ^verxurar
SFX A erxurar arxuréelo/Q ^verxurar
SFX A erxurar arxuréemi/I ^verxurar
SFX A erxurar arxuréi/LN ^verxurar
SFX A erxurar arxuréimo/J ^verxurar
SFX A erxurar arxuréimoni/K ^verxurar
SFX A erxurar arxuréitu/M ^verxurar
SFX A erxurar arxurémoni/K ^verxurar
SFX A erxurar arxuréo/H ^verxurar
SFX A erxurar arxuréomi/I ^verxurar
SFX A erxurar arxuréu/O ^verxurar
SFX A erxurar arxurévami/I ^verxurar
SFX A erxurar arxurévelo/Q ^verxurar
SFX A erxurar arxurévemi/I ^verxurar
SFX A erxurar arxurévimo/J ^verxurar
SFX A erxurar arxurévimoni/K ^verxurar
SFX A erxurar arxurévitu/M ^verxurar
SFX A erxurar arxurévomi/I ^verxurar
SFX A erxurar arxúrelo/Q ^verxurar
SFX A erxurar arxúremi/I ^verxurar
SFX A erxurar arxúritu/M ^verxurar
SFX A erxurar arxúromi/I ^verxurar
SFX A erónper aronparalo/Q ^interónper
SFX A erónper aronparami/I ^interónper
SFX A erónper aronparatu/M ^interónper
SFX A erónper aronparave/PR ^interónper
SFX A erónper aronparemo/J ^interónper
SFX A erónper aronparen/J ^interónper
SFX A erónper aronparesi/N ^interónper
SFX A erónper aronparesiu/O ^interónper
SFX A erónper aronparimo/J ^interónper
SFX A erónper aronparion/J ^interónper
SFX A erónper aronparisen/J ^interónper
SFX A erónper aronparision/J ^interónper
SFX A erónper aronparisié/N ^interónper
SFX A erónper aronparisiéu/O ^interónper
SFX A erónper aronparison/J ^interónper
SFX A erónper aronparié/N ^interónper
SFX A erónper aronpariéu/O ^interónper
SFX A erónper aronparon/J ^interónper
SFX A erónper aronparà/HLP ^interónper
SFX A erónper aronparàe/P ^interónper
SFX A erónper aronparè/H ^interónper
SFX A erónper aronparèmi/I ^interónper
SFX A erónper aronparé/N ^interónper
SFX A erónper aronparémoni/K ^interónper
SFX A erónper aronparésimo/J ^interónper
SFX A erónper aronparésimoni/K ^interónper
SFX A erónper aronparéu/O ^interónper
SFX A erónper aronparí/N ^interónper
SFX A erónper aronparía/HLP ^interónper
SFX A erónper aronparíami/I ^interónper
SFX A erónper aronparíatu/M ^interónper
SFX A erónper aronparíe/HP ^interónper
SFX A erónper aronparíelo/Q ^interónper
SFX A erónper aronparíemi/I ^interónper
SFX A erónper aronparímoni/K ^interónper
SFX A erónper aronparíu/O ^interónper
SFX A erónper aronparò/H ^interónper
SFX A erónper aronparòmi/I ^interónper
SFX A erónper aronpe/GHP ^interónper
SFX A erónper aronpemo/J ^interónper
SFX A erónper aronpen/J ^interónper
SFX A erónper aronpendo/EF ^interónper
SFX A erónper aronpese/G ^interónper
SFX A erónper aronpesta/G ^interónper
SFX A erónper aronpeste/G ^interónper
SFX A erónper aronpesti/G ^interónper
SFX A erónper aronpesto/G ^interónper
SFX A erónper aronpeva/HNP ^interónper
SFX A erónper aronpevau/O ^interónper
SFX A erónper aronpeve/H ^interónper
SFX A erónper aronpevi/LN ^interónper
SFX A erónper aronpevo/H ^interónper
SFX A erónper aronpi/EFL ^interónper
SFX A erónper aronpimo/J ^interónper
SFX A erónper aronpion/J ^interónper
SFX A erónper aronpisen/J ^interónper
SFX A erónper aronpision/J ^interónper
SFX A erónper aronpison/J ^interónper
SFX A erónper aronpiven/J ^interónper
SFX A erónper aronpivion/J ^interónper
SFX A erónper aronpivié/N ^interónper
SFX A erónper aronpiviéu/O ^interónper
SFX A erónper aronpivon/J ^interónper
SFX A erónper aronpié/N ^interónper
SFX A erónper aronpiéu/O ^interónper
SFX A erónper aronpo/H ^interónper
SFX A erónper aronpon/J ^interónper
SFX A erónper aronpuda/G ^interónper
SFX A erónper aronpude/G ^interónper
SFX A erónper aronpudi/G ^interónper
SFX A erónper aronpudo/G ^interónper
SFX A erónper aronpé/FN ^interónper
SFX A erónper aronpéa/HNP ^interónper
SFX A erónper aronpéami/I ^interónper
SFX A erónper aronpéau/O ^interónper
SFX A erónper aronpée/H ^interónper
SFX A erónper aronpéelo/Q ^interónper
SFX A erónper aronpéemi/I ^interónper
SFX A erónper aronpéi/LN ^interónper
SFX A erónper aronpéimo/J ^interónper
SFX A erónper aronpéimoni/K ^interónper
SFX A erónper aronpéitu/M ^interónper
SFX A erónper aronpémoni/K ^interónper
SFX A erónper aronpéo/H ^interónper
SFX A erónper aronpéomi/I ^interónper
SFX A erónper aronpéu/O ^interónper
SFX A erónper aronpévami/I ^interónper
SFX A erónper aronpévelo/Q ^interónper
SFX A erónper aronpévemi/I ^interónper
SFX A erónper aronpévimo/J ^interónper
SFX A erónper aronpévimoni/K ^interónper
SFX A erónper aronpévitu/M ^interónper
SFX A erónper aronpévomi/I ^interónper
SFX A erónper aronpí/FN ^interónper
SFX A erónper aronpímoni/K ^interónper
SFX A erónper aronpíu/O ^interónper
SFX A erónper aroto/G ^interónper
SFX A erónper arónpar/EF ^interónper
SFX A erónper arónpelo/Q ^interónper
SFX A erónper arónpemi/I ^interónper
SFX A erónper arónpitu/M ^interónper
SFX A erónper arónpomi/I ^interónper
SFX A erđelar arđelada/G verđelar
SFX A erđelar arđelade/G verđelar
SFX A erđelar arđeladi/G verđelar
SFX A erđelar arđelado/G verđelar
SFX A erđelar arđelando/EF verđelar
SFX A erđelar arđelar/EF verđelar
SFX A erđelar arđelaralo/Q verđelar
SFX A erđelar arđelarami/I verđelar
SFX A erđelar arđelaratu/M verđelar
SFX A erđelar arđelarave/PR verđelar
SFX A erđelar arđelaremo/J verđelar
SFX A erđelar arđelaren/J verđelar
SFX A erđelar arđelaresi/N verđelar
SFX A erđelar arđelaresiu/O verđelar
SFX A erđelar arđelarion/J verđelar
SFX A erđelar arđelarisen/J verđelar
SFX A erđelar arđelarision/J verđelar
SFX A erđelar arđelarisié/N verđelar
SFX A erđelar arđelarisiéu/O verđelar
SFX A erđelar arđelarison/J verđelar
SFX A erđelar arđelarié/N verđelar
SFX A erđelar arđelariéu/O verđelar
SFX A erđelar arđelaron/J verđelar
SFX A erđelar arđelarà/HLP verđelar
SFX A erđelar arđelaràe/P verđelar
SFX A erđelar arđelarè/H verđelar
SFX A erđelar arđelarèmi/I verđelar
SFX A erđelar arđelaré/N verđelar
SFX A erđelar arđelarémoni/K verđelar
SFX A erđelar arđelarésimo/J verđelar
SFX A erđelar arđelarésimoni/K verđelar
SFX A erđelar arđelaréu/O verđelar
SFX A erđelar arđelaría/HLP verđelar
SFX A erđelar arđelaríami/I verđelar
SFX A erđelar arđelaríatu/M verđelar
SFX A erđelar arđelaríe/HP verđelar
SFX A erđelar arđelaríelo/Q verđelar
SFX A erđelar arđelaríemi/I verđelar
SFX A erđelar arđelarò/H verđelar
SFX A erđelar arđelaròmi/I verđelar
SFX A erđelar arđelase/G verđelar
SFX A erđelar arđelasta/G verđelar
SFX A erđelar arđelaste/G verđelar
SFX A erđelar arđelasti/G verđelar
SFX A erđelar arđelasto/G verđelar
SFX A erđelar arđelava/HNP verđelar
SFX A erđelar arđelavau/O verđelar
SFX A erđelar arđelave/H verđelar
SFX A erđelar arđelavi/LN verđelar
SFX A erđelar arđelavo/H verđelar
SFX A erđelar arđelemo/J verđelar
SFX A erđelar arđelen/J verđelar
SFX A erđelar arđelendo/EF verđelar
SFX A erđelar arđelese/G verđelar
SFX A erđelar arđelesta/G verđelar
SFX A erđelar arđeleste/G verđelar
SFX A erđelar arđelesti/G verđelar
SFX A erđelar arđelesto/G verđelar
SFX A erđelar arđeleva/HNP verđelar
SFX A erđelar arđelevau/O verđelar
SFX A erđelar arđeleve/H verđelar
SFX A erđelar arđelevi/LN verđelar
SFX A erđelar arđelevo/H verđelar
SFX A erđelar arđelion/J verđelar
SFX A erđelar arđelisen/J verđelar
SFX A erđelar arđelision/J verđelar
SFX A erđelar arđelison/J verđelar
SFX A erđelar arđeliven/J verđelar
SFX A erđelar arđelivion/J verđelar
SFX A erđelar arđelivié/N verđelar
SFX A erđelar arđeliviéu/O verđelar
SFX A erđelar arđelivon/J verđelar
SFX A erđelar arđelié/N verđelar
SFX A erđelar arđeliéu/O verđelar
SFX A erđelar arđelon/J verđelar
SFX A erđelar arđelàa/HNP verđelar
SFX A erđelar arđelàami/I verđelar
SFX A erđelar arđelàau/O verđelar
SFX A erđelar arđelàe/H verđelar
SFX A erđelar arđelàelo/Q verđelar
SFX A erđelar arđelàemi/I verđelar
SFX A erđelar arđelài/LN verđelar
SFX A erđelar arđelàimo/J verđelar
SFX A erđelar arđelàimoni/K verđelar
SFX A erđelar arđelàitu/M verđelar
SFX A erđelar arđelào/H verđelar
SFX A erđelar arđelàomi/I verđelar
SFX A erđelar arđelàvami/I verđelar
SFX A erđelar arđelàvelo/Q verđelar
SFX A erđelar arđelàvemi/I verđelar
SFX A erđelar arđelàvimo/J verđelar
SFX A erđelar arđelàvimoni/K verđelar
SFX A erđelar arđelàvitu/M verđelar
SFX A erđelar arđelàvomi/I verđelar
SFX A erđelar arđelè/FN verđelar
SFX A erđelar arđelèu/O verđelar
SFX A erđelar arđelé/FN verđelar
SFX A erđelar arđeléa/HNP verđelar
SFX A erđelar arđeléami/I verđelar
SFX A erđelar arđeléau/O verđelar
SFX A erđelar arđelée/H verđelar
SFX A erđelar arđeléelo/Q verđelar
SFX A erđelar arđeléemi/I verđelar
SFX A erđelar arđeléi/LN verđelar
SFX A erđelar arđeléimo/J verđelar
SFX A erđelar arđeléimoni/K verđelar
SFX A erđelar arđeléitu/M verđelar
SFX A erđelar arđelémoni/K verđelar
SFX A erđelar arđeléo/H verđelar
SFX A erđelar arđeléomi/I verđelar
SFX A erđelar arđeléu/O verđelar
SFX A erđelar arđelévami/I verđelar
SFX A erđelar arđelévelo/Q verđelar
SFX A erđelar arđelévemi/I verđelar
SFX A erđelar arđelévimo/J verđelar
SFX A erđelar arđelévimoni/K verđelar
SFX A erđelar arđelévitu/M verđelar
SFX A erđelar arđelévomi/I verđelar
SFX A erđelar arđèla/EFP verđelar
SFX A erđelar arđèle/GHP verđelar
SFX A erđelar arđèlelo/Q verđelar
SFX A erđelar arđèlemi/I verđelar
SFX A erđelar arđèli/L verđelar
SFX A erđelar arđèlitu/M verđelar
SFX A erđelar arđèlo/H verđelar
SFX A erđelar arđèlomi/I verđelar
SFX A erđurar arđura/EFP ^sperđurar
SFX A erđurar arđurada/G ^sperđurar
SFX A erđurar arđurade/G ^sperđurar
SFX A erđurar arđuradi/G ^sperđurar
SFX A erđurar arđurado/G ^sperđurar
SFX A erđurar arđurando/EF ^sperđurar
SFX A erđurar arđurar/EF ^sperđurar
SFX A erđurar arđuraralo/Q ^sperđurar
SFX A erđurar arđurarami/I ^sperđurar
SFX A erđurar arđuraratu/M ^sperđurar
SFX A erđurar arđurarave/PR ^sperđurar
SFX A erđurar arđuraremo/J ^sperđurar
SFX A erđurar arđuraren/J ^sperđurar
SFX A erđurar arđuraresi/N ^sperđurar
SFX A erđurar arđuraresiu/O ^sperđurar
SFX A erđurar arđurarion/J ^sperđurar
SFX A erđurar arđurarisen/J ^sperđurar
SFX A erđurar arđurarision/J ^sperđurar
SFX A erđurar arđurarisié/N ^sperđurar
SFX A erđurar arđurarisiéu/O ^sperđurar
SFX A erđurar arđurarison/J ^sperđurar
SFX A erđurar arđurarié/N ^sperđurar
SFX A erđurar arđurariéu/O ^sperđurar
SFX A erđurar arđuraron/J ^sperđurar
SFX A erđurar arđurarà/HLP ^sperđurar
SFX A erđurar arđuraràe/P ^sperđurar
SFX A erđurar arđurarè/H ^sperđurar
SFX A erđurar arđurarèmi/I ^sperđurar
SFX A erđurar arđuraré/N ^sperđurar
SFX A erđurar arđurarémoni/K ^sperđurar
SFX A erđurar arđurarésimo/J ^sperđurar
SFX A erđurar arđurarésimoni/K ^sperđurar
SFX A erđurar arđuraréu/O ^sperđurar
SFX A erđurar arđuraría/HLP ^sperđurar
SFX A erđurar arđuraríami/I ^sperđurar
SFX A erđurar arđuraríatu/M ^sperđurar
SFX A erđurar arđuraríe/HP ^sperđurar
SFX A erđurar arđuraríelo/Q ^sperđurar
SFX A erđurar arđuraríemi/I ^sperđurar
SFX A erđurar arđurarò/H ^sperđurar
SFX A erđurar arđuraròmi/I ^sperđurar
SFX A erđurar arđurase/G ^sperđurar
SFX A erđurar arđurasta/G ^sperđurar
SFX A erđurar arđuraste/G ^sperđurar
SFX A erđurar arđurasti/G ^sperđurar
SFX A erđurar arđurasto/G ^sperđurar
SFX A erđurar arđurava/HNP ^sperđurar
SFX A erđurar arđuravau/O ^sperđurar
SFX A erđurar arđurave/H ^sperđurar
SFX A erđurar arđuravi/LN ^sperđurar
SFX A erđurar arđuravo/H ^sperđurar
SFX A erđurar arđure/GHP ^sperđurar
SFX A erđurar arđuremo/J ^sperđurar
SFX A erđurar arđuren/J ^sperđurar
SFX A erđurar arđurendo/EF ^sperđurar
SFX A erđurar arđurese/G ^sperđurar
SFX A erđurar arđuresta/G ^sperđurar
SFX A erđurar arđureste/G ^sperđurar
SFX A erđurar arđuresti/G ^sperđurar
SFX A erđurar arđuresto/G ^sperđurar
SFX A erđurar arđureva/HNP ^sperđurar
SFX A erđurar arđurevau/O ^sperđurar
SFX A erđurar arđureve/H ^sperđurar
SFX A erđurar arđurevi/LN ^sperđurar
SFX A erđurar arđurevo/H ^sperđurar
SFX A erđurar arđuri/L ^sperđurar
SFX A erđurar arđurion/J ^sperđurar
SFX A erđurar arđurisen/J ^sperđurar
SFX A erđurar arđurision/J ^sperđurar
SFX A erđurar arđurison/J ^sperđurar
SFX A erđurar arđuriven/J ^sperđurar
SFX A erđurar arđurivion/J ^sperđurar
SFX A erđurar arđurivié/N ^sperđurar
SFX A erđurar arđuriviéu/O ^sperđurar
SFX A erđurar arđurivon/J ^sperđurar
SFX A erđurar arđurié/N ^sperđurar
SFX A erđurar arđuriéu/O ^sperđurar
SFX A erđurar arđuro/H ^sperđurar
SFX A erđurar arđuron/J ^sperđurar
SFX A erđurar arđuràa/HNP ^sperđurar
SFX A erđurar arđuràami/I ^sperđurar
SFX A erđurar arđuràau/O ^sperđurar
SFX A erđurar arđuràe/H ^sperđurar
SFX A erđurar arđuràelo/Q ^sperđurar
SFX A erđurar arđuràemi/I ^sperđurar
SFX A erđurar arđurài/LN ^sperđurar
SFX A erđurar arđuràimo/J ^sperđurar
SFX A erđurar arđuràimoni/K ^sperđurar
SFX A erđurar arđuràitu/M ^sperđurar
SFX A erđurar arđurào/H ^sperđurar
SFX A erđurar arđuràomi/I ^sperđurar
SFX A erđurar arđuràvami/I ^sperđurar
SFX A erđurar arđuràvelo/Q ^sperđurar
SFX A erđurar arđuràvemi/I ^sperđurar
SFX A erđurar arđuràvimo/J ^sperđurar
SFX A erđurar arđuràvimoni/K ^sperđurar
SFX A erđurar arđuràvitu/M ^sperđurar
SFX A erđurar arđuràvomi/I ^sperđurar
SFX A erđurar arđurè/FN ^sperđurar
SFX A erđurar arđurèu/O ^sperđurar
SFX A erđurar arđuré/FN ^sperđurar
SFX A erđurar arđuréa/HNP ^sperđurar
SFX A erđurar arđuréami/I ^sperđurar
SFX A erđurar arđuréau/O ^sperđurar
SFX A erđurar arđurée/H ^sperđurar
SFX A erđurar arđuréelo/Q ^sperđurar
SFX A erđurar arđuréemi/I ^sperđurar
SFX A erđurar arđuréi/LN ^sperđurar
SFX A erđurar arđuréimo/J ^sperđurar
SFX A erđurar arđuréimoni/K ^sperđurar
SFX A erđurar arđuréitu/M ^sperđurar
SFX A erđurar arđurémoni/K ^sperđurar
SFX A erđurar arđuréo/H ^sperđurar
SFX A erđurar arđuréomi/I ^sperđurar
SFX A erđurar arđuréu/O ^sperđurar
SFX A erđurar arđurévami/I ^sperđurar
SFX A erđurar arđurévelo/Q ^sperđurar
SFX A erđurar arđurévemi/I ^sperđurar
SFX A erđurar arđurévimo/J ^sperđurar
SFX A erđurar arđurévimoni/K ^sperđurar
SFX A erđurar arđurévitu/M ^sperđurar
SFX A erđurar arđurévomi/I ^sperđurar
SFX A erđurar arđúrelo/Q ^sperđurar
SFX A erđurar arđúremi/I ^sperđurar
SFX A erđurar arđúritu/M ^sperđurar
SFX A erđurar arđúromi/I ^sperđurar
SFX A erŧar arŧada/G [kt]erŧar
SFX A erŧar arŧade/G [kt]erŧar
SFX A erŧar arŧadi/G [kt]erŧar
SFX A erŧar arŧado/G [kt]erŧar
SFX A erŧar arŧando/EF [kt]erŧar
SFX A erŧar arŧar/EF [kt]erŧar
SFX A erŧar arŧaralo/Q [kt]erŧar
SFX A erŧar arŧarami/I [kt]erŧar
SFX A erŧar arŧaratu/M [kt]erŧar
SFX A erŧar arŧarave/PR [kt]erŧar
SFX A erŧar arŧaremo/J [kt]erŧar
SFX A erŧar arŧaren/J [kt]erŧar
SFX A erŧar arŧaresi/N [kt]erŧar
SFX A erŧar arŧaresiu/O [kt]erŧar
SFX A erŧar arŧarion/J [kt]erŧar
SFX A erŧar arŧarisen/J [kt]erŧar
SFX A erŧar arŧarision/J [kt]erŧar
SFX A erŧar arŧarisié/N [kt]erŧar
SFX A erŧar arŧarisiéu/O [kt]erŧar
SFX A erŧar arŧarison/J [kt]erŧar
SFX A erŧar arŧarié/N [kt]erŧar
SFX A erŧar arŧariéu/O [kt]erŧar
SFX A erŧar arŧaron/J [kt]erŧar
SFX A erŧar arŧarà/HLP [kt]erŧar
SFX A erŧar arŧaràe/P [kt]erŧar
SFX A erŧar arŧarè/H [kt]erŧar
SFX A erŧar arŧarèmi/I [kt]erŧar
SFX A erŧar arŧaré/N [kt]erŧar
SFX A erŧar arŧarémoni/K [kt]erŧar
SFX A erŧar arŧarésimo/J [kt]erŧar
SFX A erŧar arŧarésimoni/K [kt]erŧar
SFX A erŧar arŧaréu/O [kt]erŧar
SFX A erŧar arŧaría/HLP [kt]erŧar
SFX A erŧar arŧaríami/I [kt]erŧar
SFX A erŧar arŧaríatu/M [kt]erŧar
SFX A erŧar arŧaríe/HP [kt]erŧar
SFX A erŧar arŧaríelo/Q [kt]erŧar
SFX A erŧar arŧaríemi/I [kt]erŧar
SFX A erŧar arŧarò/H [kt]erŧar
SFX A erŧar arŧaròmi/I [kt]erŧar
SFX A erŧar arŧase/G [kt]erŧar
SFX A erŧar arŧasta/G [kt]erŧar
SFX A erŧar arŧaste/G [kt]erŧar
SFX A erŧar arŧasti/G [kt]erŧar
SFX A erŧar arŧasto/G [kt]erŧar
SFX A erŧar arŧava/HNP [kt]erŧar
SFX A erŧar arŧavau/O [kt]erŧar
SFX A erŧar arŧave/H [kt]erŧar
SFX A erŧar arŧavi/LN [kt]erŧar
SFX A erŧar arŧavo/H [kt]erŧar
SFX A erŧar arŧemo/J [kt]erŧar
SFX A erŧar arŧen/J [kt]erŧar
SFX A erŧar arŧendo/EF [kt]erŧar
SFX A erŧar arŧese/G [kt]erŧar
SFX A erŧar arŧesta/G [kt]erŧar
SFX A erŧar arŧeste/G [kt]erŧar
SFX A erŧar arŧesti/G [kt]erŧar
SFX A erŧar arŧesto/G [kt]erŧar
SFX A erŧar arŧeva/HNP [kt]erŧar
SFX A erŧar arŧevau/O [kt]erŧar
SFX A erŧar arŧeve/H [kt]erŧar
SFX A erŧar arŧevi/LN [kt]erŧar
SFX A erŧar arŧevo/H [kt]erŧar
SFX A erŧar arŧion/J [kt]erŧar
SFX A erŧar arŧisen/J [kt]erŧar
SFX A erŧar arŧision/J [kt]erŧar
SFX A erŧar arŧison/J [kt]erŧar
SFX A erŧar arŧiven/J [kt]erŧar
SFX A erŧar arŧivion/J [kt]erŧar
SFX A erŧar arŧivié/N [kt]erŧar
SFX A erŧar arŧiviéu/O [kt]erŧar
SFX A erŧar arŧivon/J [kt]erŧar
SFX A erŧar arŧié/N [kt]erŧar
SFX A erŧar arŧiéu/O [kt]erŧar
SFX A erŧar arŧon/J [kt]erŧar
SFX A erŧar arŧàa/HNP [kt]erŧar
SFX A erŧar arŧàami/I [kt]erŧar
SFX A erŧar arŧàau/O [kt]erŧar
SFX A erŧar arŧàe/H [kt]erŧar
SFX A erŧar arŧàelo/Q [kt]erŧar
SFX A erŧar arŧàemi/I [kt]erŧar
SFX A erŧar arŧài/LN [kt]erŧar
SFX A erŧar arŧàimo/J [kt]erŧar
SFX A erŧar arŧàimoni/K [kt]erŧar
SFX A erŧar arŧàitu/M [kt]erŧar
SFX A erŧar arŧào/H [kt]erŧar
SFX A erŧar arŧàomi/I [kt]erŧar
SFX A erŧar arŧàvami/I [kt]erŧar
SFX A erŧar arŧàvelo/Q [kt]erŧar
SFX A erŧar arŧàvemi/I [kt]erŧar
SFX A erŧar arŧàvimo/J [kt]erŧar
SFX A erŧar arŧàvimoni/K [kt]erŧar
SFX A erŧar arŧàvitu/M [kt]erŧar
SFX A erŧar arŧàvomi/I [kt]erŧar
SFX A erŧar arŧè/FN [kt]erŧar
SFX A erŧar arŧèu/O [kt]erŧar
SFX A erŧar arŧé/FN [kt]erŧar
SFX A erŧar arŧéa/HNP [kt]erŧar
SFX A erŧar arŧéami/I [kt]erŧar
SFX A erŧar arŧéau/O [kt]erŧar
SFX A erŧar arŧée/H [kt]erŧar
SFX A erŧar arŧéelo/Q [kt]erŧar
SFX A erŧar arŧéemi/I [kt]erŧar
SFX A erŧar arŧéi/LN [kt]erŧar
SFX A erŧar arŧéimo/J [kt]erŧar
SFX A erŧar arŧéimoni/K [kt]erŧar
SFX A erŧar arŧéitu/M [kt]erŧar
SFX A erŧar arŧémoni/K [kt]erŧar
SFX A erŧar arŧéo/H [kt]erŧar
SFX A erŧar arŧéomi/I [kt]erŧar
SFX A erŧar arŧéu/O [kt]erŧar
SFX A erŧar arŧévami/I [kt]erŧar
SFX A erŧar arŧévelo/Q [kt]erŧar
SFX A erŧar arŧévemi/I [kt]erŧar
SFX A erŧar arŧévimo/J [kt]erŧar
SFX A erŧar arŧévimoni/K [kt]erŧar
SFX A erŧar arŧévitu/M [kt]erŧar
SFX A erŧar arŧévomi/I [kt]erŧar
SFX A erŧar èrŧa/EFP [kt]erŧar
SFX A erŧar èrŧe/GHP [kt]erŧar
SFX A erŧar èrŧelo/Q [kt]erŧar
SFX A erŧar èrŧemi/I [kt]erŧar
SFX A erŧar èrŧi/L [kt]erŧar
SFX A erŧar èrŧitu/M [kt]erŧar
SFX A erŧar èrŧo/H [kt]erŧar
SFX A erŧar èrŧomi/I [kt]erŧar
SFX A erŧariolar arŧariolada/G ^terŧariolar
SFX A erŧariolar arŧariolade/G ^terŧariolar
SFX A erŧariolar arŧarioladi/G ^terŧariolar
SFX A erŧariolar arŧariolado/G ^terŧariolar
SFX A erŧariolar arŧariolando/EF ^terŧariolar
SFX A erŧariolar arŧariolar/EF ^terŧariolar
SFX A erŧariolar arŧariolaralo/Q ^terŧariolar
SFX A erŧariolar arŧariolarami/I ^terŧariolar
SFX A erŧariolar arŧariolaratu/M ^terŧariolar
SFX A erŧariolar arŧariolarave/PR ^terŧariolar
SFX A erŧariolar arŧariolaremo/J ^terŧariolar
SFX A erŧariolar arŧariolaren/J ^terŧariolar
SFX A erŧariolar arŧariolaresi/N ^terŧariolar
SFX A erŧariolar arŧariolaresiu/O ^terŧariolar
SFX A erŧariolar arŧariolarion/J ^terŧariolar
SFX A erŧariolar arŧariolarisen/J ^terŧariolar
SFX A erŧariolar arŧariolarision/J ^terŧariolar
SFX A erŧariolar arŧariolarisié/N ^terŧariolar
SFX A erŧariolar arŧariolarisiéu/O ^terŧariolar
SFX A erŧariolar arŧariolarison/J ^terŧariolar
SFX A erŧariolar arŧariolarié/N ^terŧariolar
SFX A erŧariolar arŧariolariéu/O ^terŧariolar
SFX A erŧariolar arŧariolaron/J ^terŧariolar
SFX A erŧariolar arŧariolarà/HLP ^terŧariolar
SFX A erŧariolar arŧariolaràe/P ^terŧariolar
SFX A erŧariolar arŧariolarè/H ^terŧariolar
SFX A erŧariolar arŧariolarèmi/I ^terŧariolar
SFX A erŧariolar arŧariolaré/N ^terŧariolar
SFX A erŧariolar arŧariolarémoni/K ^terŧariolar
SFX A erŧariolar arŧariolarésimo/J ^terŧariolar
SFX A erŧariolar arŧariolarésimoni/K ^terŧariolar
SFX A erŧariolar arŧariolaréu/O ^terŧariolar
SFX A erŧariolar arŧariolaría/HLP ^terŧariolar
SFX A erŧariolar arŧariolaríami/I ^terŧariolar
SFX A erŧariolar arŧariolaríatu/M ^terŧariolar
SFX A erŧariolar arŧariolaríe/HP ^terŧariolar
SFX A erŧariolar arŧariolaríelo/Q ^terŧariolar
SFX A erŧariolar arŧariolaríemi/I ^terŧariolar
SFX A erŧariolar arŧariolarò/H ^terŧariolar
SFX A erŧariolar arŧariolaròmi/I ^terŧariolar
SFX A erŧariolar arŧariolase/G ^terŧariolar
SFX A erŧariolar arŧariolasta/G ^terŧariolar
SFX A erŧariolar arŧariolaste/G ^terŧariolar
SFX A erŧariolar arŧariolasti/G ^terŧariolar
SFX A erŧariolar arŧariolasto/G ^terŧariolar
SFX A erŧariolar arŧariolava/HNP ^terŧariolar
SFX A erŧariolar arŧariolavau/O ^terŧariolar
SFX A erŧariolar arŧariolave/H ^terŧariolar
SFX A erŧariolar arŧariolavi/LN ^terŧariolar
SFX A erŧariolar arŧariolavo/H ^terŧariolar
SFX A erŧariolar arŧariolemo/J ^terŧariolar
SFX A erŧariolar arŧariolen/J ^terŧariolar
SFX A erŧariolar arŧariolendo/EF ^terŧariolar
SFX A erŧariolar arŧariolese/G ^terŧariolar
SFX A erŧariolar arŧariolesta/G ^terŧariolar
SFX A erŧariolar arŧarioleste/G ^terŧariolar
SFX A erŧariolar arŧariolesti/G ^terŧariolar
SFX A erŧariolar arŧariolesto/G ^terŧariolar
SFX A erŧariolar arŧarioleva/HNP ^terŧariolar
SFX A erŧariolar arŧariolevau/O ^terŧariolar
SFX A erŧariolar arŧarioleve/H ^terŧariolar
SFX A erŧariolar arŧariolevi/LN ^terŧariolar
SFX A erŧariolar arŧariolevo/H ^terŧariolar
SFX A erŧariolar arŧariolion/J ^terŧariolar
SFX A erŧariolar arŧariolisen/J ^terŧariolar
SFX A erŧariolar arŧariolision/J ^terŧariolar
SFX A erŧariolar arŧariolison/J ^terŧariolar
SFX A erŧariolar arŧarioliven/J ^terŧariolar
SFX A erŧariolar arŧariolivion/J ^terŧariolar
SFX A erŧariolar arŧariolivié/N ^terŧariolar
SFX A erŧariolar arŧarioliviéu/O ^terŧariolar
SFX A erŧariolar arŧariolivon/J ^terŧariolar
SFX A erŧariolar arŧariolié/N ^terŧariolar
SFX A erŧariolar arŧarioliéu/O ^terŧariolar
SFX A erŧariolar arŧariolon/J ^terŧariolar
SFX A erŧariolar arŧariolàa/HNP ^terŧariolar
SFX A erŧariolar arŧariolàami/I ^terŧariolar
SFX A erŧariolar arŧariolàau/O ^terŧariolar
SFX A erŧariolar arŧariolàe/H ^terŧariolar
SFX A erŧariolar arŧariolàelo/Q ^terŧariolar
SFX A erŧariolar arŧariolàemi/I ^terŧariolar
SFX A erŧariolar arŧariolài/LN ^terŧariolar
SFX A erŧariolar arŧariolàimo/J ^terŧariolar
SFX A erŧariolar arŧariolàimoni/K ^terŧariolar
SFX A erŧariolar arŧariolàitu/M ^terŧariolar
SFX A erŧariolar arŧariolào/H ^terŧariolar
SFX A erŧariolar arŧariolàomi/I ^terŧariolar
SFX A erŧariolar arŧariolàvami/I ^terŧariolar
SFX A erŧariolar arŧariolàvelo/Q ^terŧariolar
SFX A erŧariolar arŧariolàvemi/I ^terŧariolar
SFX A erŧariolar arŧariolàvimo/J ^terŧariolar
SFX A erŧariolar arŧariolàvimoni/K ^terŧariolar
SFX A erŧariolar arŧariolàvitu/M ^terŧariolar
SFX A erŧariolar arŧariolàvomi/I ^terŧariolar
SFX A erŧariolar arŧariolè/FN ^terŧariolar
SFX A erŧariolar arŧariolèu/O ^terŧariolar
SFX A erŧariolar arŧariolé/FN ^terŧariolar
SFX A erŧariolar arŧarioléa/HNP ^terŧariolar
SFX A erŧariolar arŧarioléami/I ^terŧariolar
SFX A erŧariolar arŧarioléau/O ^terŧariolar
SFX A erŧariolar arŧariolée/H ^terŧariolar
SFX A erŧariolar arŧarioléelo/Q ^terŧariolar
SFX A erŧariolar arŧarioléemi/I ^terŧariolar
SFX A erŧariolar arŧarioléi/LN ^terŧariolar
SFX A erŧariolar arŧarioléimo/J ^terŧariolar
SFX A erŧariolar arŧarioléimoni/K ^terŧariolar
SFX A erŧariolar arŧarioléitu/M ^terŧariolar
SFX A erŧariolar arŧariolémoni/K ^terŧariolar
SFX A erŧariolar arŧarioléo/H ^terŧariolar
SFX A erŧariolar arŧarioléomi/I ^terŧariolar
SFX A erŧariolar arŧarioléu/O ^terŧariolar
SFX A erŧariolar arŧariolévami/I ^terŧariolar
SFX A erŧariolar arŧariolévelo/Q ^terŧariolar
SFX A erŧariolar arŧariolévemi/I ^terŧariolar
SFX A erŧariolar arŧariolévimo/J ^terŧariolar
SFX A erŧariolar arŧariolévimoni/K ^terŧariolar
SFX A erŧariolar arŧariolévitu/M ^terŧariolar
SFX A erŧariolar arŧariolévomi/I ^terŧariolar
SFX A erŧariolar arŧariòla/EFP ^terŧariolar
SFX A erŧariolar arŧariòle/GHP ^terŧariolar
SFX A erŧariolar arŧariòlelo/Q ^terŧariolar
SFX A erŧariolar arŧariòlemi/I ^terŧariolar
SFX A erŧariolar arŧariòli/L ^terŧariolar
SFX A erŧariolar arŧariòlitu/M ^terŧariolar
SFX A erŧariolar arŧariòlo/H ^terŧariolar
SFX A erŧariolar arŧariòlomi/I ^terŧariolar
SFX A erŧiar arŧen/J ^xmerŧiar
SFX A erŧiar arŧiada/G ^xmerŧiar
SFX A erŧiar arŧiade/G ^xmerŧiar
SFX A erŧiar arŧiadi/G ^xmerŧiar
SFX A erŧiar arŧiado/G ^xmerŧiar
SFX A erŧiar arŧiando/EF ^xmerŧiar
SFX A erŧiar arŧiar/EF ^xmerŧiar
SFX A erŧiar arŧiaralo/Q ^xmerŧiar
SFX A erŧiar arŧiarami/I ^xmerŧiar
SFX A erŧiar arŧiaratu/M ^xmerŧiar
SFX A erŧiar arŧiarave/PR ^xmerŧiar
SFX A erŧiar arŧiaremo/J ^xmerŧiar
SFX A erŧiar arŧiaren/J ^xmerŧiar
SFX A erŧiar arŧiaresi/N ^xmerŧiar
SFX A erŧiar arŧiaresiu/O ^xmerŧiar
SFX A erŧiar arŧiarion/J ^xmerŧiar
SFX A erŧiar arŧiarisen/J ^xmerŧiar
SFX A erŧiar arŧiarision/J ^xmerŧiar
SFX A erŧiar arŧiarisié/N ^xmerŧiar
SFX A erŧiar arŧiarisiéu/O ^xmerŧiar
SFX A erŧiar arŧiarison/J ^xmerŧiar
SFX A erŧiar arŧiarié/N ^xmerŧiar
SFX A erŧiar arŧiariéu/O ^xmerŧiar
SFX A erŧiar arŧiaron/J ^xmerŧiar
SFX A erŧiar arŧiarà/HLP ^xmerŧiar
SFX A erŧiar arŧiaràe/P ^xmerŧiar
SFX A erŧiar arŧiarè/H ^xmerŧiar
SFX A erŧiar arŧiarèmi/I ^xmerŧiar
SFX A erŧiar arŧiaré/N ^xmerŧiar
SFX A erŧiar arŧiarémoni/K ^xmerŧiar
SFX A erŧiar arŧiarésimo/J ^xmerŧiar
SFX A erŧiar arŧiarésimoni/K ^xmerŧiar
SFX A erŧiar arŧiaréu/O ^xmerŧiar
SFX A erŧiar arŧiaría/HLP ^xmerŧiar
SFX A erŧiar arŧiaríami/I ^xmerŧiar
SFX A erŧiar arŧiaríatu/M ^xmerŧiar
SFX A erŧiar arŧiaríe/HP ^xmerŧiar
SFX A erŧiar arŧiaríelo/Q ^xmerŧiar
SFX A erŧiar arŧiaríemi/I ^xmerŧiar
SFX A erŧiar arŧiarò/H ^xmerŧiar
SFX A erŧiar arŧiaròmi/I ^xmerŧiar
SFX A erŧiar arŧiase/G ^xmerŧiar
SFX A erŧiar arŧiasta/G ^xmerŧiar
SFX A erŧiar arŧiaste/G ^xmerŧiar
SFX A erŧiar arŧiasti/G ^xmerŧiar
SFX A erŧiar arŧiasto/G ^xmerŧiar
SFX A erŧiar arŧiava/HNP ^xmerŧiar
SFX A erŧiar arŧiavau/O ^xmerŧiar
SFX A erŧiar arŧiave/H ^xmerŧiar
SFX A erŧiar arŧiavi/LN ^xmerŧiar
SFX A erŧiar arŧiavo/H ^xmerŧiar
SFX A erŧiar arŧiemo/J ^xmerŧiar
SFX A erŧiar arŧien/J ^xmerŧiar
SFX A erŧiar arŧiendo/EF ^xmerŧiar
SFX A erŧiar arŧieralo/Q ^xmerŧiar
SFX A erŧiar arŧierami/I ^xmerŧiar
SFX A erŧiar arŧieratu/M ^xmerŧiar
SFX A erŧiar arŧierave/PR ^xmerŧiar
SFX A erŧiar arŧieremo/J ^xmerŧiar
SFX A erŧiar arŧieren/J ^xmerŧiar
SFX A erŧiar arŧieresi/N ^xmerŧiar
SFX A erŧiar arŧieresiu/O ^xmerŧiar
SFX A erŧiar arŧierion/J ^xmerŧiar
SFX A erŧiar arŧierisen/J ^xmerŧiar
SFX A erŧiar arŧierision/J ^xmerŧiar
SFX A erŧiar arŧierisié/N ^xmerŧiar
SFX A erŧiar arŧierisiéu/O ^xmerŧiar
SFX A erŧiar arŧierison/J ^xmerŧiar
SFX A erŧiar arŧierié/N ^xmerŧiar
SFX A erŧiar arŧieriéu/O ^xmerŧiar
SFX A erŧiar arŧieron/J ^xmerŧiar
SFX A erŧiar arŧierà/HLP ^xmerŧiar
SFX A erŧiar arŧieràe/P ^xmerŧiar
SFX A erŧiar arŧierè/H ^xmerŧiar
SFX A erŧiar arŧierèmi/I ^xmerŧiar
SFX A erŧiar arŧieré/N ^xmerŧiar
SFX A erŧiar arŧierémoni/K ^xmerŧiar
SFX A erŧiar arŧierésimo/J ^xmerŧiar
SFX A erŧiar arŧierésimoni/K ^xmerŧiar
SFX A erŧiar arŧieréu/O ^xmerŧiar
SFX A erŧiar arŧiería/HLP ^xmerŧiar
SFX A erŧiar arŧieríami/I ^xmerŧiar
SFX A erŧiar arŧieríatu/M ^xmerŧiar
SFX A erŧiar arŧieríe/HP ^xmerŧiar
SFX A erŧiar arŧieríelo/Q ^xmerŧiar
SFX A erŧiar arŧieríemi/I ^xmerŧiar
SFX A erŧiar arŧierò/H ^xmerŧiar
SFX A erŧiar arŧieròmi/I ^xmerŧiar
SFX A erŧiar arŧiese/G ^xmerŧiar
SFX A erŧiar arŧiesta/G ^xmerŧiar
SFX A erŧiar arŧieste/G ^xmerŧiar
SFX A erŧiar arŧiesti/G ^xmerŧiar
SFX A erŧiar arŧiesto/G ^xmerŧiar
SFX A erŧiar arŧieva/HNP ^xmerŧiar
SFX A erŧiar arŧievau/O ^xmerŧiar
SFX A erŧiar arŧieve/H ^xmerŧiar
SFX A erŧiar arŧievi/LN ^xmerŧiar
SFX A erŧiar arŧievo/H ^xmerŧiar
SFX A erŧiar arŧion/J ^xmerŧiar
SFX A erŧiar arŧisen/J ^xmerŧiar
SFX A erŧiar arŧision/J ^xmerŧiar
SFX A erŧiar arŧison/J ^xmerŧiar
SFX A erŧiar arŧiven/J ^xmerŧiar
SFX A erŧiar arŧivion/J ^xmerŧiar
SFX A erŧiar arŧivié/N ^xmerŧiar
SFX A erŧiar arŧiviéu/O ^xmerŧiar
SFX A erŧiar arŧivon/J ^xmerŧiar
SFX A erŧiar arŧiàa/HNP ^xmerŧiar
SFX A erŧiar arŧiàami/I ^xmerŧiar
SFX A erŧiar arŧiàau/O ^xmerŧiar
SFX A erŧiar arŧiàe/H ^xmerŧiar
SFX A erŧiar arŧiàelo/Q ^xmerŧiar
SFX A erŧiar arŧiàemi/I ^xmerŧiar
SFX A erŧiar arŧiài/LN ^xmerŧiar
SFX A erŧiar arŧiàimo/J ^xmerŧiar
SFX A erŧiar arŧiàimoni/K ^xmerŧiar
SFX A erŧiar arŧiàitu/M ^xmerŧiar
SFX A erŧiar arŧiào/H ^xmerŧiar
SFX A erŧiar arŧiàomi/I ^xmerŧiar
SFX A erŧiar arŧiàvami/I ^xmerŧiar
SFX A erŧiar arŧiàvelo/Q ^xmerŧiar
SFX A erŧiar arŧiàvemi/I ^xmerŧiar
SFX A erŧiar arŧiàvimo/J ^xmerŧiar
SFX A erŧiar arŧiàvimoni/K ^xmerŧiar
SFX A erŧiar arŧiàvitu/M ^xmerŧiar
SFX A erŧiar arŧiàvomi/I ^xmerŧiar
SFX A erŧiar arŧiè/FN ^xmerŧiar
SFX A erŧiar arŧièu/O ^xmerŧiar
SFX A erŧiar arŧié/FN ^xmerŧiar
SFX A erŧiar arŧiéa/HNP ^xmerŧiar
SFX A erŧiar arŧiéami/I ^xmerŧiar
SFX A erŧiar arŧiéau/O ^xmerŧiar
SFX A erŧiar arŧiée/H ^xmerŧiar
SFX A erŧiar arŧiéelo/Q ^xmerŧiar
SFX A erŧiar arŧiéemi/I ^xmerŧiar
SFX A erŧiar arŧiéi/LN ^xmerŧiar
SFX A erŧiar arŧiéimo/J ^xmerŧiar
SFX A erŧiar arŧiéimoni/K ^xmerŧiar
SFX A erŧiar arŧiéitu/M ^xmerŧiar
SFX A erŧiar arŧiémoni/K ^xmerŧiar
SFX A erŧiar arŧiéo/H ^xmerŧiar
SFX A erŧiar arŧiéomi/I ^xmerŧiar
SFX A erŧiar arŧiéu/O ^xmerŧiar
SFX A erŧiar arŧiévami/I ^xmerŧiar
SFX A erŧiar arŧiévelo/Q ^xmerŧiar
SFX A erŧiar arŧiévemi/I ^xmerŧiar
SFX A erŧiar arŧiévimo/J ^xmerŧiar
SFX A erŧiar arŧiévimoni/K ^xmerŧiar
SFX A erŧiar arŧiévitu/M ^xmerŧiar
SFX A erŧiar arŧiévomi/I ^xmerŧiar
SFX A erŧiar arŧon/J ^xmerŧiar
SFX A erŧiar èrŧi/L ^xmerŧiar
SFX A erŧiar èrŧia/EFP ^xmerŧiar
SFX A erŧiar èrŧie/HP ^xmerŧiar
SFX A erŧiar èrŧielo/Q ^xmerŧiar
SFX A erŧiar èrŧiemi/I ^xmerŧiar
SFX A erŧiar èrŧio/H ^xmerŧiar
SFX A erŧiar èrŧiomi/I ^xmerŧiar
SFX A erŧiar èrŧitu/M ^xmerŧiar
SFX A erŧitar arŧitada/G ^exerŧitar
SFX A erŧitar arŧitade/G ^exerŧitar
SFX A erŧitar arŧitadi/G ^exerŧitar
SFX A erŧitar arŧitado/G ^exerŧitar
SFX A erŧitar arŧitando/EF ^exerŧitar
SFX A erŧitar arŧitar/EF ^exerŧitar
SFX A erŧitar arŧitaralo/Q ^exerŧitar
SFX A erŧitar arŧitarami/I ^exerŧitar
SFX A erŧitar arŧitaratu/M ^exerŧitar
SFX A erŧitar arŧitarave/PR ^exerŧitar
SFX A erŧitar arŧitaremo/J ^exerŧitar
SFX A erŧitar arŧitaren/J ^exerŧitar
SFX A erŧitar arŧitaresi/N ^exerŧitar
SFX A erŧitar arŧitaresiu/O ^exerŧitar
SFX A erŧitar arŧitarion/J ^exerŧitar
SFX A erŧitar arŧitarisen/J ^exerŧitar
SFX A erŧitar arŧitarision/J ^exerŧitar
SFX A erŧitar arŧitarisié/N ^exerŧitar
SFX A erŧitar arŧitarisiéu/O ^exerŧitar
SFX A erŧitar arŧitarison/J ^exerŧitar
SFX A erŧitar arŧitarié/N ^exerŧitar
SFX A erŧitar arŧitariéu/O ^exerŧitar
SFX A erŧitar arŧitaron/J ^exerŧitar
SFX A erŧitar arŧitarà/HLP ^exerŧitar
SFX A erŧitar arŧitaràe/P ^exerŧitar
SFX A erŧitar arŧitarè/H ^exerŧitar
SFX A erŧitar arŧitarèmi/I ^exerŧitar
SFX A erŧitar arŧitaré/N ^exerŧitar
SFX A erŧitar arŧitarémoni/K ^exerŧitar
SFX A erŧitar arŧitarésimo/J ^exerŧitar
SFX A erŧitar arŧitarésimoni/K ^exerŧitar
SFX A erŧitar arŧitaréu/O ^exerŧitar
SFX A erŧitar arŧitaría/HLP ^exerŧitar
SFX A erŧitar arŧitaríami/I ^exerŧitar
SFX A erŧitar arŧitaríatu/M ^exerŧitar
SFX A erŧitar arŧitaríe/HP ^exerŧitar
SFX A erŧitar arŧitaríelo/Q ^exerŧitar
SFX A erŧitar arŧitaríemi/I ^exerŧitar
SFX A erŧitar arŧitarò/H ^exerŧitar
SFX A erŧitar arŧitaròmi/I ^exerŧitar
SFX A erŧitar arŧitase/G ^exerŧitar
SFX A erŧitar arŧitasta/G ^exerŧitar
SFX A erŧitar arŧitaste/G ^exerŧitar
SFX A erŧitar arŧitasti/G ^exerŧitar
SFX A erŧitar arŧitasto/G ^exerŧitar
SFX A erŧitar arŧitava/HNP ^exerŧitar
SFX A erŧitar arŧitavau/O ^exerŧitar
SFX A erŧitar arŧitave/H ^exerŧitar
SFX A erŧitar arŧitavi/LN ^exerŧitar
SFX A erŧitar arŧitavo/H ^exerŧitar
SFX A erŧitar arŧitemo/J ^exerŧitar
SFX A erŧitar arŧiten/J ^exerŧitar
SFX A erŧitar arŧitendo/EF ^exerŧitar
SFX A erŧitar arŧitese/G ^exerŧitar
SFX A erŧitar arŧitesta/G ^exerŧitar
SFX A erŧitar arŧiteste/G ^exerŧitar
SFX A erŧitar arŧitesti/G ^exerŧitar
SFX A erŧitar arŧitesto/G ^exerŧitar
SFX A erŧitar arŧiteva/HNP ^exerŧitar
SFX A erŧitar arŧitevau/O ^exerŧitar
SFX A erŧitar arŧiteve/H ^exerŧitar
SFX A erŧitar arŧitevi/LN ^exerŧitar
SFX A erŧitar arŧitevo/H ^exerŧitar
SFX A erŧitar arŧition/J ^exerŧitar
SFX A erŧitar arŧitisen/J ^exerŧitar
SFX A erŧitar arŧitision/J ^exerŧitar
SFX A erŧitar arŧitison/J ^exerŧitar
SFX A erŧitar arŧitiven/J ^exerŧitar
SFX A erŧitar arŧitivion/J ^exerŧitar
SFX A erŧitar arŧitivié/N ^exerŧitar
SFX A erŧitar arŧitiviéu/O ^exerŧitar
SFX A erŧitar arŧitivon/J ^exerŧitar
SFX A erŧitar arŧitié/N ^exerŧitar
SFX A erŧitar arŧitiéu/O ^exerŧitar
SFX A erŧitar arŧiton/J ^exerŧitar
SFX A erŧitar arŧitàa/HNP ^exerŧitar
SFX A erŧitar arŧitàami/I ^exerŧitar
SFX A erŧitar arŧitàau/O ^exerŧitar
SFX A erŧitar arŧitàe/H ^exerŧitar
SFX A erŧitar arŧitàelo/Q ^exerŧitar
SFX A erŧitar arŧitàemi/I ^exerŧitar
SFX A erŧitar arŧitài/LN ^exerŧitar
SFX A erŧitar arŧitàimo/J ^exerŧitar
SFX A erŧitar arŧitàimoni/K ^exerŧitar
SFX A erŧitar arŧitàitu/M ^exerŧitar
SFX A erŧitar arŧitào/H ^exerŧitar
SFX A erŧitar arŧitàomi/I ^exerŧitar
SFX A erŧitar arŧitàvami/I ^exerŧitar
SFX A erŧitar arŧitàvelo/Q ^exerŧitar
SFX A erŧitar arŧitàvemi/I ^exerŧitar
SFX A erŧitar arŧitàvimo/J ^exerŧitar
SFX A erŧitar arŧitàvimoni/K ^exerŧitar
SFX A erŧitar arŧitàvitu/M ^exerŧitar
SFX A erŧitar arŧitàvomi/I ^exerŧitar
SFX A erŧitar arŧitè/FN ^exerŧitar
SFX A erŧitar arŧitèu/O ^exerŧitar
SFX A erŧitar arŧité/FN ^exerŧitar
SFX A erŧitar arŧitéa/HNP ^exerŧitar
SFX A erŧitar arŧitéami/I ^exerŧitar
SFX A erŧitar arŧitéau/O ^exerŧitar
SFX A erŧitar arŧitée/H ^exerŧitar
SFX A erŧitar arŧitéelo/Q ^exerŧitar
SFX A erŧitar arŧitéemi/I ^exerŧitar
SFX A erŧitar arŧitéi/LN ^exerŧitar
SFX A erŧitar arŧitéimo/J ^exerŧitar
SFX A erŧitar arŧitéimoni/K ^exerŧitar
SFX A erŧitar arŧitéitu/M ^exerŧitar
SFX A erŧitar arŧitémoni/K ^exerŧitar
SFX A erŧitar arŧitéo/H ^exerŧitar
SFX A erŧitar arŧitéomi/I ^exerŧitar
SFX A erŧitar arŧitéu/O ^exerŧitar
SFX A erŧitar arŧitévami/I ^exerŧitar
SFX A erŧitar arŧitévelo/Q ^exerŧitar
SFX A erŧitar arŧitévemi/I ^exerŧitar
SFX A erŧitar arŧitévimo/J ^exerŧitar
SFX A erŧitar arŧitévimoni/K ^exerŧitar
SFX A erŧitar arŧitévitu/M ^exerŧitar
SFX A erŧitar arŧitévomi/I ^exerŧitar
SFX A erŧitar èrŧita/EFP ^exerŧitar
SFX A erŧitar èrŧite/GHP ^exerŧitar
SFX A erŧitar èrŧitelo/Q ^exerŧitar
SFX A erŧitar èrŧitemi/I ^exerŧitar
SFX A erŧitar èrŧiti/L ^exerŧitar
SFX A erŧitar èrŧititu/M ^exerŧitar
SFX A erŧitar èrŧito/H ^exerŧitar
SFX A erŧitar èrŧitomi/I ^exerŧitar
SFX A erŧéder arŧedaralo/Q ^interŧéder
SFX A erŧéder arŧedarami/I ^interŧéder
SFX A erŧéder arŧedaratu/M ^interŧéder
SFX A erŧéder arŧedarave/PR ^interŧéder
SFX A erŧéder arŧedaremo/J ^interŧéder
SFX A erŧéder arŧedaren/J ^interŧéder
SFX A erŧéder arŧedaresi/N ^interŧéder
SFX A erŧéder arŧedaresiu/O ^interŧéder
SFX A erŧéder arŧedarimo/J ^interŧéder
SFX A erŧéder arŧedarion/J ^interŧéder
SFX A erŧéder arŧedarisen/J ^interŧéder
SFX A erŧéder arŧedarision/J ^interŧéder
SFX A erŧéder arŧedarisié/N ^interŧéder
SFX A erŧéder arŧedarisiéu/O ^interŧéder
SFX A erŧéder arŧedarison/J ^interŧéder
SFX A erŧéder arŧedarié/N ^interŧéder
SFX A erŧéder arŧedariéu/O ^interŧéder
SFX A erŧéder arŧedaron/J ^interŧéder
SFX A erŧéder arŧedarà/HLP ^interŧéder
SFX A erŧéder arŧedaràe/P ^interŧéder
SFX A erŧéder arŧedarè/H ^interŧéder
SFX A erŧéder arŧedarèmi/I ^interŧéder
SFX A erŧéder arŧedaré/N ^interŧéder
SFX A erŧéder arŧedarémoni/K ^interŧéder
SFX A erŧéder arŧedarésimo/J ^interŧéder
SFX A erŧéder arŧedarésimoni/K ^interŧéder
SFX A erŧéder arŧedaréu/O ^interŧéder
SFX A erŧéder arŧedarí/N ^interŧéder
SFX A erŧéder arŧedaría/HLP ^interŧéder
SFX A erŧéder arŧedaríami/I ^interŧéder
SFX A erŧéder arŧedaríatu/M ^interŧéder
SFX A erŧéder arŧedaríe/HP ^interŧéder
SFX A erŧéder arŧedaríelo/Q ^interŧéder
SFX A erŧéder arŧedaríemi/I ^interŧéder
SFX A erŧéder arŧedarímoni/K ^interŧéder
SFX A erŧéder arŧedaríu/O ^interŧéder
SFX A erŧéder arŧedarò/H ^interŧéder
SFX A erŧéder arŧedaròmi/I ^interŧéder
SFX A erŧéder arŧede/GHP ^interŧéder
SFX A erŧéder arŧedemo/J ^interŧéder
SFX A erŧéder arŧeden/J ^interŧéder
SFX A erŧéder arŧedendo/EF ^interŧéder
SFX A erŧéder arŧedese/G ^interŧéder
SFX A erŧéder arŧedesta/G ^interŧéder
SFX A erŧéder arŧedeste/G ^interŧéder
SFX A erŧéder arŧedesti/G ^interŧéder
SFX A erŧéder arŧedesto/G ^interŧéder
SFX A erŧéder arŧedeva/HNP ^interŧéder
SFX A erŧéder arŧedevau/O ^interŧéder
SFX A erŧéder arŧedeve/H ^interŧéder
SFX A erŧéder arŧedevi/LN ^interŧéder
SFX A erŧéder arŧedevo/H ^interŧéder
SFX A erŧéder arŧedi/EFL ^interŧéder
SFX A erŧéder arŧedimo/J ^interŧéder
SFX A erŧéder arŧedion/J ^interŧéder
SFX A erŧéder arŧedisen/J ^interŧéder
SFX A erŧéder arŧedision/J ^interŧéder
SFX A erŧéder arŧedison/J ^interŧéder
SFX A erŧéder arŧediven/J ^interŧéder
SFX A erŧéder arŧedivion/J ^interŧéder
SFX A erŧéder arŧedivié/N ^interŧéder
SFX A erŧéder arŧediviéu/O ^interŧéder
SFX A erŧéder arŧedivon/J ^interŧéder
SFX A erŧéder arŧedié/N ^interŧéder
SFX A erŧéder arŧediéu/O ^interŧéder
SFX A erŧéder arŧedo/H ^interŧéder
SFX A erŧéder arŧedon/J ^interŧéder
SFX A erŧéder arŧeduda/G ^interŧéder
SFX A erŧéder arŧedude/G ^interŧéder
SFX A erŧéder arŧedudi/G ^interŧéder
SFX A erŧéder arŧedudo/G ^interŧéder
SFX A erŧéder arŧedé/FN ^interŧéder
SFX A erŧéder arŧedéa/HNP ^interŧéder
SFX A erŧéder arŧedéami/I ^interŧéder
SFX A erŧéder arŧedéau/O ^interŧéder
SFX A erŧéder arŧedée/H ^interŧéder
SFX A erŧéder arŧedéelo/Q ^interŧéder
SFX A erŧéder arŧedéemi/I ^interŧéder
SFX A erŧéder arŧedéi/LN ^interŧéder
SFX A erŧéder arŧedéimo/J ^interŧéder
SFX A erŧéder arŧedéimoni/K ^interŧéder
SFX A erŧéder arŧedéitu/M ^interŧéder
SFX A erŧéder arŧedémoni/K ^interŧéder
SFX A erŧéder arŧedéo/H ^interŧéder
SFX A erŧéder arŧedéomi/I ^interŧéder
SFX A erŧéder arŧedéu/O ^interŧéder
SFX A erŧéder arŧedévami/I ^interŧéder
SFX A erŧéder arŧedévelo/Q ^interŧéder
SFX A erŧéder arŧedévemi/I ^interŧéder
SFX A erŧéder arŧedévimo/J ^interŧéder
SFX A erŧéder arŧedévimoni/K ^interŧéder
SFX A erŧéder arŧedévitu/M ^interŧéder
SFX A erŧéder arŧedévomi/I ^interŧéder
SFX A erŧéder arŧedí/FN ^interŧéder
SFX A erŧéder arŧedímoni/K ^interŧéder
SFX A erŧéder arŧedíu/O ^interŧéder
SFX A erŧéder arŧèso/G ^interŧéder
SFX A erŧéder arŧédar/EF ^interŧéder
SFX A erŧéder arŧédelo/Q ^interŧéder
SFX A erŧéder arŧédemi/I ^interŧéder
SFX A erŧéder arŧéditu/M ^interŧéder
SFX A erŧéder arŧédomi/I ^interŧéder
SFX A esar èsa/EFP [cfs]esar
SFX A esar èsa/EFP ^interesar
SFX A esar èsa/EFP presar
SFX A esar èse/GHP [cfs]esar
SFX A esar èse/GHP ^interesar
SFX A esar èse/GHP presar
SFX A esar èselo/Q [cfs]esar
SFX A esar èselo/Q ^interesar
SFX A esar èselo/Q presar
SFX A esar èsemi/I [cfs]esar
SFX A esar èsemi/I ^interesar
SFX A esar èsemi/I presar
SFX A esar èsi/L [cfs]esar
SFX A esar èsi/L ^interesar
SFX A esar èsi/L presar
SFX A esar èsitu/M [cfs]esar
SFX A esar èsitu/M ^interesar
SFX A esar èsitu/M presar
SFX A esar èso/H [cfs]esar
SFX A esar èso/H ^interesar
SFX A esar èso/H presar
SFX A esar èsomi/I [cfs]esar
SFX A esar èsomi/I ^interesar
SFX A esar èsomi/I presar
SFX A esar éselo/Q [glopv]esar
SFX A esar éselo/Q tresar
SFX A esar ésemi/I [glopv]esar
SFX A esar ésemi/I tresar
SFX A esar ésitu/M [glopv]esar
SFX A esar ésitu/M tresar
SFX A esar ésomi/I [glopv]esar
SFX A esar ésomi/I tresar
SFX A esfar ésfelo/Q ^desfar
SFX A esfar ésfemi/I ^desfar
SFX A esfar ésfitu/M ^desfar
SFX A esfar ésfomi/I ^desfar
SFX A esir éselo/Q esir
SFX A esir ésemi/I esir
SFX A esir ésitu/M esir
SFX A esir ésomi/I esir
SFX A eskar éskelo/Q [dlnpr]eskar
SFX A eskar éskemi/I [dlnpr]eskar
SFX A eskar éskitu/M [dlnpr]eskar
SFX A eskar éskomi/I [dlnpr]eskar
SFX A esolar ésola/EFP ^sesolar
SFX A esolar ésole/GHP ^sesolar
SFX A esolar ésolelo/Q ^sesolar
SFX A esolar ésolemi/I ^sesolar
SFX A esolar ésoli/L ^sesolar
SFX A esolar ésolitu/M ^sesolar
SFX A esolar ésolo/H ^sesolar
SFX A esolar ésolomi/I ^sesolar
SFX A espar éspelo/Q [gk]respar
SFX A espar éspemi/I [gk]respar
SFX A espar éspitu/M [gk]respar
SFX A espar éspomi/I [gk]respar
SFX A esputar ésputa/EFP ^desputar
SFX A esputar éspute/GHP ^desputar
SFX A esputar ésputelo/Q ^desputar
SFX A esputar ésputemi/I ^desputar
SFX A esputar ésputi/L ^desputar
SFX A esputar ésputitu/M ^desputar
SFX A esputar ésputo/H ^desputar
SFX A esputar ésputomi/I ^desputar
SFX A estar èsta/EFP [flnst]estar
SFX A estar èsta/EFP restar
SFX A estar èste/GHP [flnst]estar
SFX A estar èste/GHP restar
SFX A estar èstelo/Q [flnst]estar
SFX A estar èstelo/Q restar
SFX A estar èstemi/I [flnst]estar
SFX A estar èstemi/I restar
SFX A estar èsti/L [flnst]estar
SFX A estar èsti/L restar
SFX A estar èstitu/M [flnst]estar
SFX A estar èstitu/M restar
SFX A estar èsto/H [flnst]estar
SFX A estar èsto/H restar
SFX A estar èstomi/I [flnst]estar
SFX A estar èstomi/I restar
SFX A estar éstelo/Q pestar
SFX A estar éstelo/Q prestar
SFX A estar éstemi/I pestar
SFX A estar éstemi/I prestar
SFX A estar éstitu/M pestar
SFX A estar éstitu/M prestar
SFX A estar éstomi/I pestar
SFX A estar éstomi/I prestar
SFX A estegar èstega/EFP ^domestegar
SFX A estegar èstege/GHP ^domestegar
SFX A estegar èstegelo/Q ^domestegar
SFX A estegar èstegemi/I ^domestegar
SFX A estegar èstegi/L ^domestegar
SFX A estegar èstegitu/M ^domestegar
SFX A estegar èstego/H ^domestegar
SFX A estegar èstegomi/I ^domestegar
SFX A estegar éstega/EFP ^pestegar
SFX A estegar éstege/GHP ^pestegar
SFX A estegar éstegelo/Q ^pestegar
SFX A estegar éstegemi/I ^pestegar
SFX A estegar éstegi/L ^pestegar
SFX A estegar éstegitu/M ^pestegar
SFX A estegar éstego/H ^pestegar
SFX A estegar éstegomi/I ^pestegar
SFX A estenar èstena/EFP destenar
SFX A estenar èstene/GHP destenar
SFX A estenar èstenelo/Q destenar
SFX A estenar èstenemi/I destenar
SFX A estenar èsteni/L destenar
SFX A estenar èstenitu/M destenar
SFX A estenar èsteno/H destenar
SFX A estenar èstenomi/I destenar
SFX A estigar èstiga/EFP ^investigar
SFX A estigar èstige/GHP ^investigar
SFX A estigar èstigelo/Q ^investigar
SFX A estigar èstigemi/I ^investigar
SFX A estigar èstigi/L ^investigar
SFX A estigar èstigitu/M ^investigar
SFX A estigar èstigo/H ^investigar
SFX A estigar èstigomi/I ^investigar
SFX A estinar éstina/EFP ^represtinar
SFX A estinar éstine/GHP ^represtinar
SFX A estinar éstinelo/Q ^represtinar
SFX A estinar éstinemi/I ^represtinar
SFX A estinar éstini/L ^represtinar
SFX A estinar éstinitu/M ^represtinar
SFX A estinar éstino/H ^represtinar
SFX A estinar éstinomi/I ^represtinar
SFX A estir èste/GHP vestir
SFX A estir èstelo/Q vestir
SFX A estir èstemi/I vestir
SFX A estir èsti/EFL vestir
SFX A estir èstitu/M vestir
SFX A estir èsto/H vestir
SFX A estir èstomi/I vestir
SFX A estolar éstola/EFP ^pestolar
SFX A estolar éstole/GHP ^pestolar
SFX A estolar éstolelo/Q ^pestolar
SFX A estolar éstolemi/I ^pestolar
SFX A estolar éstoli/L ^pestolar
SFX A estolar éstolitu/M ^pestolar
SFX A estolar éstolo/H ^pestolar
SFX A estolar éstolomi/I ^pestolar
SFX A estrar èstra/EFP [anu]estrar
SFX A estrar èstre/GHP [anu]estrar
SFX A estrar èstrelo/Q [anu]estrar
SFX A estrar èstremi/I [anu]estrar
SFX A estrar èstri/L [anu]estrar
SFX A estrar èstritu/M [anu]estrar
SFX A estrar èstro/H [anu]estrar
SFX A estrar èstromi/I [anu]estrar
SFX A estuar èstua/EFP ^kuestuar
SFX A estuar èstue/HP ^kuestuar
SFX A estuar èstuelo/Q ^kuestuar
SFX A estuar èstuemi/I ^kuestuar
SFX A estuar èstui/L ^kuestuar
SFX A estuar èstuitu/M ^kuestuar
SFX A estuar èstuo/H ^kuestuar
SFX A estuar èstuomi/I ^kuestuar
SFX A etar èta/EFP [cdfi]etar
SFX A etar èta/EFP ^konpletar
SFX A etar èta/EFP ^rejetar
SFX A etar èta/EFP ^respetar
SFX A etar èta/EFP ^rexetar
SFX A etar èta/EFP ^xetar
SFX A etar èta/EFP jetar
SFX A etar èta/EFP spetar
SFX A etar ète/GHP [cdfi]etar
SFX A etar ète/GHP ^konpletar
SFX A etar ète/GHP ^rejetar
SFX A etar ète/GHP ^respetar
SFX A etar ète/GHP ^rexetar
SFX A etar ète/GHP ^xetar
SFX A etar ète/GHP jetar
SFX A etar ète/GHP spetar
SFX A etar ètelo/Q [cdfi]etar
SFX A etar ètelo/Q ^konpletar
SFX A etar ètelo/Q ^rejetar
SFX A etar ètelo/Q ^respetar
SFX A etar ètelo/Q ^rexetar
SFX A etar ètelo/Q ^xetar
SFX A etar ètelo/Q jetar
SFX A etar ètelo/Q spetar
SFX A etar ètemi/I [cdfi]etar
SFX A etar ètemi/I ^konpletar
SFX A etar ètemi/I ^rejetar
SFX A etar ètemi/I ^respetar
SFX A etar ètemi/I ^rexetar
SFX A etar ètemi/I ^xetar
SFX A etar ètemi/I jetar
SFX A etar ètemi/I spetar
SFX A etar èti/L [cdfi]etar
SFX A etar èti/L ^konpletar
SFX A etar èti/L ^rejetar
SFX A etar èti/L ^respetar
SFX A etar èti/L ^rexetar
SFX A etar èti/L ^xetar
SFX A etar èti/L jetar
SFX A etar èti/L spetar
SFX A etar ètitu/M [cdfi]etar
SFX A etar ètitu/M ^konpletar
SFX A etar ètitu/M ^rejetar
SFX A etar ètitu/M ^respetar
SFX A etar ètitu/M ^rexetar
SFX A etar ètitu/M ^xetar
SFX A etar ètitu/M jetar
SFX A etar ètitu/M spetar
SFX A etar èto/H [cdfi]etar
SFX A etar èto/H ^konpletar
SFX A etar èto/H ^rejetar
SFX A etar èto/H ^respetar
SFX A etar èto/H ^rexetar
SFX A etar èto/H ^xetar
SFX A etar èto/H jetar
SFX A etar èto/H spetar
SFX A etar ètomi/I [cdfi]etar
SFX A etar ètomi/I ^konpletar
SFX A etar ètomi/I ^rejetar
SFX A etar ètomi/I ^respetar
SFX A etar ètomi/I ^rexetar
SFX A etar ètomi/I ^xetar
SFX A etar ètomi/I jetar
SFX A etar ètomi/I spetar
SFX A etar ételo/Q [abgnostvŧ]etar
SFX A etar ételo/Q [aeio]letar
SFX A etar ételo/Q [ano]ketar
SFX A etar ételo/Q [anu]xetar
SFX A etar ételo/Q ^despetar
SFX A etar ételo/Q ^inbaretar
SFX A etar ételo/Q ^inferetar
SFX A etar ételo/Q perletar
SFX A etar ételo/Q petar
SFX A etar étemi/I [abgnostvŧ]etar
SFX A etar étemi/I [aeio]letar
SFX A etar étemi/I [ano]ketar
SFX A etar étemi/I [anu]xetar
SFX A etar étemi/I ^despetar
SFX A etar étemi/I ^inbaretar
SFX A etar étemi/I ^inferetar
SFX A etar étemi/I perletar
SFX A etar étemi/I petar
SFX A etar étitu/M [abgnostvŧ]etar
SFX A etar étitu/M [aeio]letar
SFX A etar étitu/M [ano]ketar
SFX A etar étitu/M [anu]xetar
SFX A etar étitu/M ^despetar
SFX A etar étitu/M ^inbaretar
SFX A etar étitu/M ^inferetar
SFX A etar étitu/M perletar
SFX A etar étitu/M petar
SFX A etar étomi/I [abgnostvŧ]etar
SFX A etar étomi/I [aeio]letar
SFX A etar étomi/I [ano]ketar
SFX A etar étomi/I [anu]xetar
SFX A etar étomi/I ^despetar
SFX A etar étomi/I ^inbaretar
SFX A etar étomi/I ^inferetar
SFX A etar étomi/I perletar
SFX A etar étomi/I petar
SFX A etarar ètara/EFP ^cetarar
SFX A etarar ètare/GHP ^cetarar
SFX A etarar ètarelo/Q ^cetarar
SFX A etarar ètaremi/I ^cetarar
SFX A etarar ètari/L ^cetarar
SFX A etarar ètaritu/M ^cetarar
SFX A etarar ètaro/H ^cetarar
SFX A etarar ètaromi/I ^cetarar
SFX A etarar étara/EFP ^letarar
SFX A etarar étare/GHP ^letarar
SFX A etarar étarelo/Q ^letarar
SFX A etarar étaremi/I ^letarar
SFX A etarar étari/L ^letarar
SFX A etarar étaritu/M ^letarar
SFX A etarar étaro/H ^letarar
SFX A etarar étaromi/I ^letarar
SFX A etegar étega/EFP betegar
SFX A etegar étege/GHP betegar
SFX A etegar étegelo/Q betegar
SFX A etegar étegemi/I betegar
SFX A etegar étegi/L betegar
SFX A etegar étegitu/M betegar
SFX A etegar étego/H betegar
SFX A etegar étegomi/I betegar
SFX A etenar ètena/EFP petenar
SFX A etenar ètene/GHP petenar
SFX A etenar ètenelo/Q petenar
SFX A etenar ètenemi/I petenar
SFX A etenar èteni/L petenar
SFX A etenar ètenitu/M petenar
SFX A etenar èteno/H petenar
SFX A etenar ètenomi/I petenar
SFX A eterar étara/EFP ^leterar
SFX A eterar étare/GHP ^leterar
SFX A eterar étarelo/Q ^leterar
SFX A eterar étaremi/I ^leterar
SFX A eterar étari/L ^leterar
SFX A eterar étaritu/M ^leterar
SFX A eterar étaro/H ^leterar
SFX A eterar étaromi/I ^leterar
SFX A eterar étera/EFP ^leterar
SFX A eterar étere/GHP ^leterar
SFX A eterar éterelo/Q ^leterar
SFX A eterar éteremi/I ^leterar
SFX A eterar éteri/L ^leterar
SFX A eterar éteritu/M ^leterar
SFX A eterar étero/H ^leterar
SFX A eterar éteromi/I ^leterar
SFX A etolar étola/EFP [prv]etolar
SFX A etolar étole/GHP [prv]etolar
SFX A etolar étolelo/Q [prv]etolar
SFX A etolar étolemi/I [prv]etolar
SFX A etolar étoli/L [prv]etolar
SFX A etolar étolitu/M [prv]etolar
SFX A etolar étolo/H [prv]etolar
SFX A etolar étolomi/I [prv]etolar
SFX A etorar étora/EFP spetorar
SFX A etorar étore/GHP spetorar
SFX A etorar étorelo/Q spetorar
SFX A etorar étoremi/I spetorar
SFX A etorar étori/L spetorar
SFX A etorar étoritu/M spetorar
SFX A etorar étoro/H spetorar
SFX A etorar étoromi/I spetorar
SFX A etuar ètua/EFP [fŧ]etuar
SFX A etuar ètua/EFP ^perpetuar
SFX A etuar ètue/HP [fŧ]etuar
SFX A etuar ètue/HP ^perpetuar
SFX A etuar ètuelo/Q [fŧ]etuar
SFX A etuar ètuelo/Q ^perpetuar
SFX A etuar ètuemi/I [fŧ]etuar
SFX A etuar ètuemi/I ^perpetuar
SFX A etuar ètui/L [fŧ]etuar
SFX A etuar ètui/L ^perpetuar
SFX A etuar ètuitu/M [fŧ]etuar
SFX A etuar ètuitu/M ^perpetuar
SFX A etuar ètuo/H [fŧ]etuar
SFX A etuar ètuo/H ^perpetuar
SFX A etuar ètuomi/I [fŧ]etuar
SFX A etuar ètuomi/I ^perpetuar
SFX A evar èva/EFP [ilr]evar
SFX A evar ève/GHP [ilr]evar
SFX A evar èvelo/Q [ilr]evar
SFX A evar èvemi/I [ilr]evar
SFX A evar èvi/L [ilr]evar
SFX A evar èvitu/M [ilr]evar
SFX A evar èvo/H [ilr]evar
SFX A evar èvomi/I [ilr]evar
SFX A evegar évega/EFP ^nevegar
SFX A evegar évege/GHP ^nevegar
SFX A evegar évegelo/Q ^nevegar
SFX A evegar évegemi/I ^nevegar
SFX A evegar évegi/L ^nevegar
SFX A evegar évegitu/M ^nevegar
SFX A evegar évego/H ^nevegar
SFX A evegar évegomi/I ^nevegar
SFX A everar évara/EFP [bp]everar
SFX A everar évare/GHP [bp]everar
SFX A everar évarelo/Q [bp]everar
SFX A everar évaremi/I [bp]everar
SFX A everar évari/L [bp]everar
SFX A everar évaritu/M [bp]everar
SFX A everar évaro/H [bp]everar
SFX A everar évaromi/I [bp]everar
SFX A everar évera/EFP [bp]everar
SFX A everar évere/GHP [bp]everar
SFX A everar éverelo/Q [bp]everar
SFX A everar éveremi/I [bp]everar
SFX A everar éveri/L [bp]everar
SFX A everar éveritu/M [bp]everar
SFX A everar évero/H [bp]everar
SFX A everar éveromi/I [bp]everar
SFX A eviar èvi/L [lr]eviar
SFX A eviar èvia/EFP [lr]eviar
SFX A eviar èvie/HP [lr]eviar
SFX A eviar èvielo/Q [lr]eviar
SFX A eviar èviemi/I [lr]eviar
SFX A eviar èvio/H [lr]eviar
SFX A eviar èviomi/I [lr]eviar
SFX A eviar èvitu/M [lr]eviar
SFX A evitar èvita/EFP ^sevitar
SFX A evitar èvite/GHP ^sevitar
SFX A evitar èvitelo/Q ^sevitar
SFX A evitar èvitemi/I ^sevitar
SFX A evitar èviti/L ^sevitar
SFX A evitar èvititu/M ^sevitar
SFX A evitar èvito/H ^sevitar
SFX A evitar èvitomi/I ^sevitar
SFX A evokar évoka/EFP evokar
SFX A evokar évoke/GHP evokar
SFX A evokar évokelo/Q evokar
SFX A evokar évokemi/I evokar
SFX A evokar évoki/L evokar
SFX A evokar évokitu/M evokar
SFX A evokar évoko/H evokar
SFX A evokar évokomi/I evokar
SFX A evolar évola/EFP ^axevolar
SFX A evolar évole/GHP ^axevolar
SFX A evolar évolelo/Q ^axevolar
SFX A evolar évolemi/I ^axevolar
SFX A evolar évoli/L ^axevolar
SFX A evolar évolitu/M ^axevolar
SFX A evolar évolo/H ^axevolar
SFX A evolar évolomi/I ^axevolar
SFX A exar éxelo/Q [cprsŧ]exar
SFX A exar éxemi/I [cprsŧ]exar
SFX A exar éxitu/M [cprsŧ]exar
SFX A exar éxomi/I [cprsŧ]exar
SFX A exegar èxega/EFP ^rexegar
SFX A exegar èxege/GHP ^rexegar
SFX A exegar èxegelo/Q ^rexegar
SFX A exegar èxegemi/I ^rexegar
SFX A exegar èxegi/L ^rexegar
SFX A exegar èxegitu/M ^rexegar
SFX A exegar èxego/H ^rexegar
SFX A exegar èxegomi/I ^rexegar
SFX A exekar èxeka/EFP ^rexekar
SFX A exekar èxeke/GHP ^rexekar
SFX A exekar èxekelo/Q ^rexekar
SFX A exekar èxekemi/I ^rexekar
SFX A exekar èxeki/L ^rexekar
SFX A exekar èxekitu/M ^rexekar
SFX A exekar èxeko/H ^rexekar
SFX A exekar èxekomi/I ^rexekar
SFX A exekrar èxekra/EFP ^exekrar
SFX A exekrar èxekre/GHP ^exekrar
SFX A exekrar èxekrelo/Q ^exekrar
SFX A exekrar èxekremi/I ^exekrar
SFX A exekrar èxekri/L ^exekrar
SFX A exekrar èxekritu/M ^exekrar
SFX A exekrar èxekro/H ^exekrar
SFX A exekrar èxekromi/I ^exekrar
SFX A exemar éxema/EFP [rt]exemar
SFX A exemar éxeme/GHP [rt]exemar
SFX A exemar éxemelo/Q [rt]exemar
SFX A exemar éxememi/I [rt]exemar
SFX A exemar éxemi/L [rt]exemar
SFX A exemar éxemitu/M [rt]exemar
SFX A exemar éxemo/H [rt]exemar
SFX A exemar éxemomi/I [rt]exemar
SFX A exenar èxena/EFP ^lexenar
SFX A exenar èxene/GHP ^lexenar
SFX A exenar èxenelo/Q ^lexenar
SFX A exenar èxenemi/I ^lexenar
SFX A exenar èxeni/L ^lexenar
SFX A exenar èxenitu/M ^lexenar
SFX A exenar èxeno/H ^lexenar
SFX A exenar èxenomi/I ^lexenar
SFX A exetar éxeta/EFP ^vexetar
SFX A exetar éxete/GHP ^vexetar
SFX A exetar éxetelo/Q ^vexetar
SFX A exetar éxetemi/I ^vexetar
SFX A exetar éxeti/L ^vexetar
SFX A exetar éxetitu/M ^vexetar
SFX A exetar éxeto/H ^vexetar
SFX A exetar éxetomi/I ^vexetar
SFX A exiar éxielo/Q ^frexiar
SFX A exiar éxiemi/I ^frexiar
SFX A exiar éxiomi/I ^frexiar
SFX A exiar éxitu/M ^frexiar
SFX A exinar éxina/EFP [dv]exinar
SFX A exinar éxine/GHP [dv]exinar
SFX A exinar éxinelo/Q [dv]exinar
SFX A exinar éxinemi/I [dv]exinar
SFX A exinar éxini/L [dv]exinar
SFX A exinar éxinitu/M [dv]exinar
SFX A exinar éxino/H [dv]exinar
SFX A exinar éxinomi/I [dv]exinar
SFX A exitar èxita/EFP ^exitar
SFX A exitar èxite/GHP ^exitar
SFX A exitar èxitelo/Q ^exitar
SFX A exitar èxitemi/I ^exitar
SFX A exitar èxiti/L ^exitar
SFX A exitar èxititu/M ^exitar
SFX A exitar èxito/H ^exitar
SFX A exitar èxitomi/I ^exitar
SFX A exolar éxola/EFP ^respexolar
SFX A exolar éxole/GHP ^respexolar
SFX A exolar éxolelo/Q ^respexolar
SFX A exolar éxolemi/I ^respexolar
SFX A exolar éxoli/L ^respexolar
SFX A exolar éxolitu/M ^respexolar
SFX A exolar éxolo/H ^respexolar
SFX A exolar éxolomi/I ^respexolar
SFX A exular éxula/EFP ^exular
SFX A exular éxule/GHP ^exular
SFX A exular éxulelo/Q ^exular
SFX A exular éxulemi/I ^exular
SFX A exular éxuli/L ^exular
SFX A exular éxulitu/M ^exular
SFX A exular éxulo/H ^exular
SFX A exular éxulomi/I ^exular
SFX A eñar éñelo/Q [dlmprsxŧ]eñar
SFX A eñar éñemi/I [dlmprsxŧ]eñar
SFX A eñar éñitu/M [dlmprsxŧ]eñar
SFX A eñar éñomi/I [dlmprsxŧ]eñar
SFX A eñir éñelo/Q [pt]erveñir
SFX A eñir éñelo/Q ^arveñir
SFX A eñir éñelo/Q teñir
SFX A eñir éñelo/Q veñir
SFX A eñir éñemi/I [pt]erveñir
SFX A eñir éñemi/I ^arveñir
SFX A eñir éñemi/I teñir
SFX A eñir éñemi/I veñir
SFX A eñir éñitu/M [pt]erveñir
SFX A eñir éñitu/M ^arveñir
SFX A eñir éñitu/M teñir
SFX A eñir éñitu/M veñir
SFX A eñir éñomi/I [pt]erveñir
SFX A eñir éñomi/I ^arveñir
SFX A eñir éñomi/I teñir
SFX A eñir éñomi/I veñir
SFX A eđar èđa/EFP ^pieđar
SFX A eđar èđe/GHP ^pieđar
SFX A eđar èđelo/Q ^pieđar
SFX A eđar èđemi/I ^pieđar
SFX A eđar èđi/L ^pieđar
SFX A eđar èđitu/M ^pieđar
SFX A eđar èđo/H ^pieđar
SFX A eđar èđomi/I ^pieđar
SFX A eđar éđelo/Q [aeors]teđar
SFX A eđar éđelo/Q [an]deđar
SFX A eđar éđelo/Q [cfgklnorŧ]eđar
SFX A eđar éđelo/Q [kp]onteđar
SFX A eđar éđelo/Q ^albeđar
SFX A eđar éđelo/Q ^bordeđar
SFX A eđar éđelo/Q ^intermeđar
SFX A eđar éđelo/Q ^ormeđar
SFX A eđar éđelo/Q ^verdeđar
SFX A eđar éđelo/Q međar
SFX A eđar éđelo/Q palpeđar
SFX A eđar éđemi/I [aeors]teđar
SFX A eđar éđemi/I [an]deđar
SFX A eđar éđemi/I [cfgklnorŧ]eđar
SFX A eđar éđemi/I [kp]onteđar
SFX A eđar éđemi/I ^albeđar
SFX A eđar éđemi/I ^bordeđar
SFX A eđar éđemi/I ^intermeđar
SFX A eđar éđemi/I ^ormeđar
SFX A eđar éđemi/I ^verdeđar
SFX A eđar éđemi/I međar
SFX A eđar éđemi/I palpeđar
SFX A eđar éđitu/M [aeors]teđar
SFX A eđar éđitu/M [an]deđar
SFX A eđar éđitu/M [cfgklnorŧ]eđar
SFX A eđar éđitu/M [kp]onteđar
SFX A eđar éđitu/M ^albeđar
SFX A eđar éđitu/M ^bordeđar
SFX A eđar éđitu/M ^intermeđar
SFX A eđar éđitu/M ^ormeđar
SFX A eđar éđitu/M ^verdeđar
SFX A eđar éđitu/M međar
SFX A eđar éđitu/M palpeđar
SFX A eđar éđomi/I [aeors]teđar
SFX A eđar éđomi/I [an]deđar
SFX A eđar éđomi/I [cfgklnorŧ]eđar
SFX A eđar éđomi/I [kp]onteđar
SFX A eđar éđomi/I ^albeđar
SFX A eđar éđomi/I ^bordeđar
SFX A eđar éđomi/I ^intermeđar
SFX A eđar éđomi/I ^ormeđar
SFX A eđar éđomi/I ^verdeđar
SFX A eđar éđomi/I međar
SFX A eđar éđomi/I palpeđar
SFX A eđolar éđola/EFP ^peteđolar
SFX A eđolar éđole/GHP ^peteđolar
SFX A eđolar éđolelo/Q ^peteđolar
SFX A eđolar éđolemi/I ^peteđolar
SFX A eđolar éđoli/L ^peteđolar
SFX A eđolar éđolitu/M ^peteđolar
SFX A eđolar éđolo/H ^peteđolar
SFX A eđolar éđolomi/I ^peteđolar
SFX A eŧar èŧa/EFP preŧar
SFX A eŧar èŧe/GHP preŧar
SFX A eŧar èŧelo/Q preŧar
SFX A eŧar èŧemi/I preŧar
SFX A eŧar èŧi/L preŧar
SFX A eŧar èŧitu/M preŧar
SFX A eŧar èŧo/H preŧar
SFX A eŧar èŧomi/I preŧar
SFX A eŧar éŧelo/Q [adot]reŧar
SFX A eŧar éŧelo/Q [lpv]eŧar
SFX A eŧar éŧemi/I [adot]reŧar
SFX A eŧar éŧemi/I [lpv]eŧar
SFX A eŧar éŧitu/M [adot]reŧar
SFX A eŧar éŧitu/M [lpv]eŧar
SFX A eŧar éŧomi/I [adot]reŧar
SFX A eŧar éŧomi/I [lpv]eŧar
SFX A eŧegar éŧega/EFP ^speŧegar
SFX A eŧegar éŧege/GHP ^speŧegar
SFX A eŧegar éŧegelo/Q ^speŧegar
SFX A eŧegar éŧegemi/I ^speŧegar
SFX A eŧegar éŧegi/L ^speŧegar
SFX A eŧegar éŧegitu/M ^speŧegar
SFX A eŧegar éŧego/H ^speŧegar
SFX A eŧegar éŧegomi/I ^speŧegar
SFX A eŧiar èŧi/L [gp]reŧiar
SFX A eŧiar èŧia/EFP [gp]reŧiar
SFX A eŧiar èŧie/HP [gp]reŧiar
SFX A eŧiar èŧielo/Q [gp]reŧiar
SFX A eŧiar èŧiemi/I [gp]reŧiar
SFX A eŧiar èŧio/H [gp]reŧiar
SFX A eŧiar èŧiomi/I [gp]reŧiar
SFX A eŧiar èŧitu/M [gp]reŧiar
SFX A eŧimar èŧima/EFP ^deŧimar
SFX A eŧimar èŧime/GHP ^deŧimar
SFX A eŧimar èŧimelo/Q ^deŧimar
SFX A eŧimar èŧimemi/I ^deŧimar
SFX A eŧimar èŧimi/L ^deŧimar
SFX A eŧimar èŧimitu/M ^deŧimar
SFX A eŧimar èŧimo/H ^deŧimar
SFX A eŧimar èŧimomi/I ^deŧimar
SFX A eŧipar èŧipa/EFP [dt]eŧipar
SFX A eŧipar èŧipe/GHP [dt]eŧipar
SFX A eŧipar èŧipelo/Q [dt]eŧipar
SFX A eŧipar èŧipemi/I [dt]eŧipar
SFX A eŧipar èŧipi/L [dt]eŧipar
SFX A eŧipar èŧipitu/M [dt]eŧipar
SFX A eŧipar èŧipo/H [dt]eŧipar
SFX A eŧipar èŧipomi/I [dt]eŧipar
SFX A eŧitar èŧita/EFP [lr]eŧitar
SFX A eŧitar èŧite/GHP [lr]eŧitar
SFX A eŧitar èŧitelo/Q [lr]eŧitar
SFX A eŧitar èŧitemi/I [lr]eŧitar
SFX A eŧitar èŧiti/L [lr]eŧitar
SFX A eŧitar èŧititu/M [lr]eŧitar
SFX A eŧitar èŧito/H [lr]eŧitar
SFX A eŧitar èŧitomi/I [lr]eŧitar
SFX A eŧolar éŧola/EFP [br]eŧolar
SFX A eŧolar éŧole/GHP [br]eŧolar
SFX A eŧolar éŧolelo/Q [br]eŧolar
SFX A eŧolar éŧolemi/I [br]eŧolar
SFX A eŧolar éŧoli/L [br]eŧolar
SFX A eŧolar éŧolitu/M [br]eŧolar
SFX A eŧolar éŧolo/H [br]eŧolar
SFX A eŧolar éŧolomi/I [br]eŧolar
SFX A gar to/G ^persugar
SFX A gar to/G sugar
SFX A iar en/J [abikoptu]riar
SFX A iar en/J [aeiu]ŧiar
SFX A iar en/J [aeo]liar
SFX A iar en/J [aisu]kiar
SFX A iar en/J [aou]nŧiar
SFX A iar en/J [aou]rkiar
SFX A iar en/J [bdfmnptvx]iar
SFX A iar en/J [bmtŧ]iliar
SFX A iar en/J [lmtxŧ]enŧiar
SFX A iar en/J ^desferenŧiar
SFX A iar en/J ^devorŧiar
SFX A iar en/J ^griliar
SFX A iar en/J ^intarsiar
SFX A iar en/J ^inveriar
SFX A iar en/J ^inversiar
SFX A iar en/J ^marjiar
SFX A iar en/J ^soverkiar
SFX A iar en/J ^xmeriliar
SFX A iar en/J ^xmerŧiar
SFX A iar en/J siar
SFX A iar i/L [bdlnrsv]akiar
SFX A iar i/L [bft]ibiar
SFX A iar i/L [bmtŧ]iliar
SFX A iar i/L [bsx]ukiar
SFX A iar i/L [dflmr]isiar
SFX A iar i/L [dprs]aŧiar
SFX A iar i/L [dr]enonŧiar
SFX A iar i/L [ex]luviar
SFX A iar i/L [fjkx]uriar
SFX A iar i/L [flnrtv]iŧiar
SFX A iar i/L [gt]orbiar
SFX A iar i/L [klst]ubiar
SFX A iar i/L [kp]uniar
SFX A iar i/L [lmtxŧ]enŧiar
SFX A iar i/L [lmv]ariar
SFX A iar i/L [mn]ikiar
SFX A iar i/L [ms]arkiar
SFX A iar i/L [pr]aviar
SFX A iar i/L [pt]udiar
SFX A iar i/L [rs]abiar
SFX A iar i/L [rs]upiar
SFX A iar i/L [rs]usiar
SFX A iar i/L [svŧ]idiar
SFX A iar i/L ^astiar
SFX A iar i/L ^bruskiar
SFX A iar i/L ^desferenŧiar
SFX A iar i/L ^diladiar
SFX A iar i/L ^frexiar
SFX A iar i/L ^griliar
SFX A iar i/L ^industriar
SFX A iar i/L ^induxiar
SFX A iar i/L ^inmutriar
SFX A iar i/L ^inonbriar
SFX A iar i/L ^insalviar
SFX A iar i/L ^intarsiar
SFX A iar i/L ^inŧendiar
SFX A iar i/L ^inŧipriar
SFX A iar i/L ^istansiar
SFX A iar i/L ^konseliar
SFX A iar i/L ^kruŧiar
SFX A iar i/L ^lapiar
SFX A iar i/L ^marjiar
SFX A iar i/L ^neniar
SFX A iar i/L ^opiniar
SFX A iar i/L ^petufiar
SFX A iar i/L ^piriar
SFX A iar i/L ^prinŧipiar
SFX A iar i/L ^raskiar
SFX A iar i/L ^remurkiar
SFX A iar i/L ^renunŧiar
SFX A iar i/L ^stanŧiar
SFX A iar i/L ^storpiar
SFX A iar i/L ^tafiar
SFX A iar i/L ^tiviar
SFX A iar i/L ^torniar
SFX A iar i/L ^xmaniar
SFX A iar i/L ^xmeriliar
SFX A iar i/L arpiar
SFX A iar i/L asiar
SFX A iar i/L axiar
SFX A iar i/L dopiar
SFX A iar i/L faliar
SFX A iar i/L kanbiar
SFX A iar i/L patriar
SFX A iar i/L senpiar
SFX A iar i/L turbiar
SFX A iar ion/J [abikoptu]riar
SFX A iar ion/J [aeiu]ŧiar
SFX A iar ion/J [aeo]liar
SFX A iar ion/J [aisu]kiar
SFX A iar ion/J [aou]nŧiar
SFX A iar ion/J [aou]rkiar
SFX A iar ion/J [bdfmnptvx]iar
SFX A iar ion/J [bmtŧ]iliar
SFX A iar ion/J [lmtxŧ]enŧiar
SFX A iar ion/J ^desferenŧiar
SFX A iar ion/J ^devorŧiar
SFX A iar ion/J ^griliar
SFX A iar ion/J ^intarsiar
SFX A iar ion/J ^inveriar
SFX A iar ion/J ^inversiar
SFX A iar ion/J ^soverkiar
SFX A iar ion/J ^xmeriliar
SFX A iar ion/J ^xmerŧiar
SFX A iar ion/J siar
SFX A iar isen/J [abikoptu]riar
SFX A iar isen/J [aeiu]ŧiar
SFX A iar isen/J [aeo]liar
SFX A iar isen/J [aisu]kiar
SFX A iar isen/J [aou]nŧiar
SFX A iar isen/J [aou]rkiar
SFX A iar isen/J [bdfmnptvx]iar
SFX A iar isen/J [bmtŧ]iliar
SFX A iar isen/J [lmtxŧ]enŧiar
SFX A iar isen/J ^desferenŧiar
SFX A iar isen/J ^devorŧiar
SFX A iar isen/J ^griliar
SFX A iar isen/J ^intarsiar
SFX A iar isen/J ^inveriar
SFX A iar isen/J ^inversiar
SFX A iar isen/J ^marjiar
SFX A iar isen/J ^soverkiar
SFX A iar isen/J ^xmeriliar
SFX A iar isen/J ^xmerŧiar
SFX A iar isen/J siar
SFX A iar iven/J [abikoptu]riar
SFX A iar iven/J [aeiu]ŧiar
SFX A iar iven/J [aeo]liar
SFX A iar iven/J [aisu]kiar
SFX A iar iven/J [aou]nŧiar
SFX A iar iven/J [aou]rkiar
SFX A iar iven/J [bdfmnptvx]iar
SFX A iar iven/J [bmtŧ]iliar
SFX A iar iven/J [lmtxŧ]enŧiar
SFX A iar iven/J ^desferenŧiar
SFX A iar iven/J ^devorŧiar
SFX A iar iven/J ^griliar
SFX A iar iven/J ^intarsiar
SFX A iar iven/J ^inveriar
SFX A iar iven/J ^inversiar
SFX A iar iven/J ^marjiar
SFX A iar iven/J ^soverkiar
SFX A iar iven/J ^xmeriliar
SFX A iar iven/J ^xmerŧiar
SFX A iar iven/J siar
SFX A iar ivié/N [abikoptu]riar
SFX A iar ivié/N [aeiu]ŧiar
SFX A iar ivié/N [aeo]liar
SFX A iar ivié/N [aisu]kiar
SFX A iar ivié/N [aou]nŧiar
SFX A iar ivié/N [aou]rkiar
SFX A iar ivié/N [bdfmnptvx]iar
SFX A iar ivié/N [bmtŧ]iliar
SFX A iar ivié/N [lmtxŧ]enŧiar
SFX A iar ivié/N ^desferenŧiar
SFX A iar ivié/N ^devorŧiar
SFX A iar ivié/N ^griliar
SFX A iar ivié/N ^intarsiar
SFX A iar ivié/N ^inveriar
SFX A iar ivié/N ^inversiar
SFX A iar ivié/N ^marjiar
SFX A iar ivié/N ^soverkiar
SFX A iar ivié/N ^xmeriliar
SFX A iar ivié/N ^xmerŧiar
SFX A iar ivié/N siar
SFX A iar iviéu/O [abikoptu]riar
SFX A iar iviéu/O [aeiu]ŧiar
SFX A iar iviéu/O [aeo]liar
SFX A iar iviéu/O [aisu]kiar
SFX A iar iviéu/O [aou]nŧiar
SFX A iar iviéu/O [aou]rkiar
SFX A iar iviéu/O [bdfmnptvx]iar
SFX A iar iviéu/O [bmtŧ]iliar
SFX A iar iviéu/O [lmtxŧ]enŧiar
SFX A iar iviéu/O ^desferenŧiar
SFX A iar iviéu/O ^devorŧiar
SFX A iar iviéu/O ^griliar
SFX A iar iviéu/O ^intarsiar
SFX A iar iviéu/O ^inveriar
SFX A iar iviéu/O ^inversiar
SFX A iar iviéu/O ^marjiar
SFX A iar iviéu/O ^soverkiar
SFX A iar iviéu/O ^xmeriliar
SFX A iar iviéu/O ^xmerŧiar
SFX A iar iviéu/O siar
SFX A iar ié/N [abikoptu]riar
SFX A iar ié/N [aeiu]ŧiar
SFX A iar ié/N [aeo]liar
SFX A iar ié/N [aisu]kiar
SFX A iar ié/N [aou]nŧiar
SFX A iar ié/N [aou]rkiar
SFX A iar ié/N [bdfmnptvx]iar
SFX A iar ié/N [bmtŧ]iliar
SFX A iar ié/N [lmtxŧ]enŧiar
SFX A iar ié/N ^desferenŧiar
SFX A iar ié/N ^devorŧiar
SFX A iar ié/N ^griliar
SFX A iar ié/N ^intarsiar
SFX A iar ié/N ^inveriar
SFX A iar ié/N ^inversiar
SFX A iar ié/N ^marjiar
SFX A iar ié/N ^soverkiar
SFX A iar ié/N ^xmeriliar
SFX A iar ié/N ^xmerŧiar
SFX A iar ié/N siar
SFX A iar iéu/O [abikoptu]riar
SFX A iar iéu/O [aeiu]ŧiar
SFX A iar iéu/O [aeo]liar
SFX A iar iéu/O [aisu]kiar
SFX A iar iéu/O [aou]nŧiar
SFX A iar iéu/O [aou]rkiar
SFX A iar iéu/O [bdfmnptvx]iar
SFX A iar iéu/O [bmtŧ]iliar
SFX A iar iéu/O [lmtxŧ]enŧiar
SFX A iar iéu/O ^desferenŧiar
SFX A iar iéu/O ^devorŧiar
SFX A iar iéu/O ^griliar
SFX A iar iéu/O ^intarsiar
SFX A iar iéu/O ^inveriar
SFX A iar iéu/O ^inversiar
SFX A iar iéu/O ^marjiar
SFX A iar iéu/O ^soverkiar
SFX A iar iéu/O ^xmeriliar
SFX A iar iéu/O ^xmerŧiar
SFX A iar iéu/O siar
SFX A iar on/J [abikoptu]riar
SFX A iar on/J [aeiu]ŧiar
SFX A iar on/J [aeo]liar
SFX A iar on/J [aisu]kiar
SFX A iar on/J [aou]nŧiar
SFX A iar on/J [aou]rkiar
SFX A iar on/J [bdfmnptvx]iar
SFX A iar on/J [bmtŧ]iliar
SFX A iar on/J [lmtxŧ]enŧiar
SFX A iar on/J ^desferenŧiar
SFX A iar on/J ^devorŧiar
SFX A iar on/J ^griliar
SFX A iar on/J ^intarsiar
SFX A iar on/J ^inveriar
SFX A iar on/J ^inversiar
SFX A iar on/J ^marjiar
SFX A iar on/J ^soverkiar
SFX A iar on/J ^xmeriliar
SFX A iar on/J ^xmerŧiar
SFX A iar on/J siar
SFX A iar ía/EFP [nx]viar
SFX A iar ía/EFP ^arfiar
SFX A iar ía/EFP ^deviar
SFX A iar ía/EFP ^kriar
SFX A iar ía/EFP ^siar
SFX A iar ía/EFP ^striar
SFX A iar ía/EFP nfiar
SFX A iar ía/EFP niar
SFX A iar ía/EFP priar
SFX A iar íe/HP [nx]viar
SFX A iar íe/HP ^arfiar
SFX A iar íe/HP ^deviar
SFX A iar íe/HP ^kriar
SFX A iar íe/HP ^siar
SFX A iar íe/HP ^striar
SFX A iar íe/HP nfiar
SFX A iar íe/HP niar
SFX A iar íe/HP priar
SFX A iar íelo/Q [nx]viar
SFX A iar íelo/Q ^arfiar
SFX A iar íelo/Q ^deviar
SFX A iar íelo/Q ^kriar
SFX A iar íelo/Q ^siar
SFX A iar íelo/Q ^striar
SFX A iar íelo/Q nfiar
SFX A iar íelo/Q niar
SFX A iar íelo/Q priar
SFX A iar íemi/I [nx]viar
SFX A iar íemi/I ^arfiar
SFX A iar íemi/I ^deviar
SFX A iar íemi/I ^kriar
SFX A iar íemi/I ^siar
SFX A iar íemi/I ^striar
SFX A iar íemi/I nfiar
SFX A iar íemi/I niar
SFX A iar íemi/I priar
SFX A iar íi/L [nx]viar
SFX A iar íi/L ^arfiar
SFX A iar íi/L ^deviar
SFX A iar íi/L ^kriar
SFX A iar íi/L ^siar
SFX A iar íi/L ^striar
SFX A iar íi/L nfiar
SFX A iar íi/L niar
SFX A iar íi/L priar
SFX A iar íitu/M [nx]viar
SFX A iar íitu/M ^arfiar
SFX A iar íitu/M ^deviar
SFX A iar íitu/M ^kriar
SFX A iar íitu/M ^siar
SFX A iar íitu/M ^striar
SFX A iar íitu/M nfiar
SFX A iar íitu/M niar
SFX A iar íitu/M priar
SFX A iar ío/H [nx]viar
SFX A iar ío/H ^arfiar
SFX A iar ío/H ^deviar
SFX A iar ío/H ^kriar
SFX A iar ío/H ^siar
SFX A iar ío/H ^striar
SFX A iar ío/H nfiar
SFX A iar ío/H niar
SFX A iar ío/H priar
SFX A iar íomi/I [nx]viar
SFX A iar íomi/I ^arfiar
SFX A iar íomi/I ^deviar
SFX A iar íomi/I ^kriar
SFX A iar íomi/I ^siar
SFX A iar íomi/I ^striar
SFX A iar íomi/I nfiar
SFX A iar íomi/I niar
SFX A iar íomi/I priar
SFX A ibar íbelo/Q [cl]ibar
SFX A ibar íbemi/I [cl]ibar
SFX A ibar íbitu/M [cl]ibar
SFX A ibar íbomi/I [cl]ibar
SFX A iberar íbara/EFP liberar
SFX A iberar íbare/GHP liberar
SFX A iberar íbarelo/Q liberar
SFX A iberar íbaremi/I liberar
SFX A iberar íbari/L liberar
SFX A iberar íbaritu/M liberar
SFX A iberar íbaro/H liberar
SFX A iberar íbaromi/I liberar
SFX A iberar íbera/EFP liberar
SFX A iberar íbere/GHP liberar
SFX A iberar íberelo/Q liberar
SFX A iberar íberemi/I liberar
SFX A iberar íberi/L liberar
SFX A iberar íberitu/M liberar
SFX A iberar íbero/H liberar
SFX A iberar íberomi/I liberar
SFX A ibiar íbielo/Q [bft]ibiar
SFX A ibiar íbiemi/I [bft]ibiar
SFX A ibiar íbiomi/I [bft]ibiar
SFX A ibiar íbitu/M [bft]ibiar
SFX A ibilar íbila/EFP ^sibilar
SFX A ibilar íbile/GHP ^sibilar
SFX A ibilar íbilelo/Q ^sibilar
SFX A ibilar íbilemi/I ^sibilar
SFX A ibilar íbili/L ^sibilar
SFX A ibilar íbilitu/M ^sibilar
SFX A ibilar íbilo/H ^sibilar
SFX A ibilar íbilomi/I ^sibilar
SFX A ibolar íbola/EFP ^tribolar
SFX A ibolar íbole/GHP ^tribolar
SFX A ibolar íbolelo/Q ^tribolar
SFX A ibolar íbolemi/I ^tribolar
SFX A ibolar íboli/L ^tribolar
SFX A ibolar íbolitu/M ^tribolar
SFX A ibolar íbolo/H ^tribolar
SFX A ibolar íbolomi/I ^tribolar
SFX A ibrar íbrelo/Q [es]kuilibrar
SFX A ibrar íbrelo/Q fibrar
SFX A ibrar íbremi/I [es]kuilibrar
SFX A ibrar íbremi/I fibrar
SFX A ibrar íbritu/M [es]kuilibrar
SFX A ibrar íbritu/M fibrar
SFX A ibrar íbromi/I [es]kuilibrar
SFX A ibrar íbromi/I fibrar
SFX A ibridar íbrida/EFP ^ibridar
SFX A ibridar íbride/GHP ^ibridar
SFX A ibridar íbridelo/Q ^ibridar
SFX A ibridar íbridemi/I ^ibridar
SFX A ibridar íbridi/L ^ibridar
SFX A ibridar íbriditu/M ^ibridar
SFX A ibridar íbrido/H ^ibridar
SFX A ibridar íbridomi/I ^ibridar
SFX A icar ícelo/Q [fkp]icar
SFX A icar ícemi/I [fkp]icar
SFX A icar ícitu/M [fkp]icar
SFX A icar ícomi/I [fkp]icar
SFX A icolar ícola/EFP [cp]icolar
SFX A icolar ícole/GHP [cp]icolar
SFX A icolar ícolelo/Q [cp]icolar
SFX A icolar ícolemi/I [cp]icolar
SFX A icolar ícoli/L [cp]icolar
SFX A icolar ícolitu/M [cp]icolar
SFX A icolar ícolo/H [cp]icolar
SFX A icolar ícolomi/I [cp]icolar
SFX A idar ídelo/Q [af]idar
SFX A idar ídelo/Q [at]ridar
SFX A idar ídelo/Q [nx]vidar
SFX A idar ídelo/Q ^guidar
SFX A idar ídemi/I [af]idar
SFX A idar ídemi/I [at]ridar
SFX A idar ídemi/I [nx]vidar
SFX A idar ídemi/I ^guidar
SFX A idar íditu/M [af]idar
SFX A idar íditu/M [at]ridar
SFX A idar íditu/M [nx]vidar
SFX A idar íditu/M ^guidar
SFX A idar ídomi/I [af]idar
SFX A idar ídomi/I [at]ridar
SFX A idar ídomi/I [nx]vidar
SFX A idar ídomi/I ^guidar
SFX A idegar ídega/EFP ^videgar
SFX A idegar ídege/GHP ^videgar
SFX A idegar ídegelo/Q ^videgar
SFX A idegar ídegemi/I ^videgar
SFX A idegar ídegi/L ^videgar
SFX A idegar ídegitu/M ^videgar
SFX A idegar ídego/H ^videgar
SFX A idegar ídegomi/I ^videgar
SFX A iderar ídara/EFP [sx]iderar
SFX A iderar ídare/GHP [sx]iderar
SFX A iderar ídarelo/Q [sx]iderar
SFX A iderar ídaremi/I [sx]iderar
SFX A iderar ídari/L [sx]iderar
SFX A iderar ídaritu/M [sx]iderar
SFX A iderar ídaro/H [sx]iderar
SFX A iderar ídaromi/I [sx]iderar
SFX A iderar ídera/EFP [sx]iderar
SFX A iderar ídere/GHP [sx]iderar
SFX A iderar íderelo/Q [sx]iderar
SFX A iderar íderemi/I [sx]iderar
SFX A iderar íderi/L [sx]iderar
SFX A iderar íderitu/M [sx]iderar
SFX A iderar ídero/H [sx]iderar
SFX A iderar íderomi/I [sx]iderar
SFX A idiar ídielo/Q [svŧ]idiar
SFX A idiar ídiemi/I [svŧ]idiar
SFX A idiar ídiomi/I [svŧ]idiar
SFX A idiar íditu/M [svŧ]idiar
SFX A idimar ídima/EFP ^vidimar
SFX A idimar ídime/GHP ^vidimar
SFX A idimar ídimelo/Q ^vidimar
SFX A idimar ídimemi/I ^vidimar
SFX A idimar ídimi/L ^vidimar
SFX A idimar ídimitu/M ^vidimar
SFX A idimar ídimo/H ^vidimar
SFX A idimar ídimomi/I ^vidimar
SFX A idolar ídola/EFP ^tridolar
SFX A idolar ídole/GHP ^tridolar
SFX A idolar ídolelo/Q ^tridolar
SFX A idolar ídolemi/I ^tridolar
SFX A idolar ídoli/L ^tridolar
SFX A idolar ídolitu/M ^tridolar
SFX A idolar ídolo/H ^tridolar
SFX A idolar ídolomi/I ^tridolar
SFX A iduar íduelo/Q ^rexiduar
SFX A iduar íduemi/I ^rexiduar
SFX A iduar íduitu/M ^rexiduar
SFX A iduar íduomi/I ^rexiduar
SFX A ifar ífelo/Q [frtñ]ifar
SFX A ifar ífemi/I [frtñ]ifar
SFX A ifar ífitu/M [frtñ]ifar
SFX A ifar ífomi/I [frtñ]ifar
SFX A ifarar ífara/EFP ^spifarar
SFX A ifarar ífare/GHP ^spifarar
SFX A ifarar ífarelo/Q ^spifarar
SFX A ifarar ífaremi/I ^spifarar
SFX A ifarar ífari/L ^spifarar
SFX A ifarar ífaritu/M ^spifarar
SFX A ifarar ífaro/H ^spifarar
SFX A ifarar ífaromi/I ^spifarar
SFX A ifegar ífega/EFP [aku]rifegar
SFX A ifegar ífega/EFP [dlnstxñŧ]ifegar
SFX A ifegar ífega/EFP ^verifegar
SFX A ifegar ífege/GHP [aku]rifegar
SFX A ifegar ífege/GHP [dlnstxñŧ]ifegar
SFX A ifegar ífege/GHP ^verifegar
SFX A ifegar ífegelo/Q [aku]rifegar
SFX A ifegar ífegelo/Q [dlnstxñŧ]ifegar
SFX A ifegar ífegelo/Q ^verifegar
SFX A ifegar ífegemi/I [aku]rifegar
SFX A ifegar ífegemi/I [dlnstxñŧ]ifegar
SFX A ifegar ífegemi/I ^verifegar
SFX A ifegar ífegi/L [aku]rifegar
SFX A ifegar ífegi/L [dlnstxñŧ]ifegar
SFX A ifegar ífegi/L ^verifegar
SFX A ifegar ífegitu/M [aku]rifegar
SFX A ifegar ífegitu/M [dlnstxñŧ]ifegar
SFX A ifegar ífegitu/M ^verifegar
SFX A ifegar ífego/H [aku]rifegar
SFX A ifegar ífego/H [dlnstxñŧ]ifegar
SFX A ifegar ífego/H ^verifegar
SFX A ifegar ífegomi/I [aku]rifegar
SFX A ifegar ífegomi/I [dlnstxñŧ]ifegar
SFX A ifegar ífegomi/I ^verifegar
SFX A iferar ífara/EFP ^spiferar
SFX A iferar ífare/GHP ^spiferar
SFX A iferar ífarelo/Q ^spiferar
SFX A iferar ífaremi/I ^spiferar
SFX A iferar ífari/L ^spiferar
SFX A iferar ífaritu/M ^spiferar
SFX A iferar ífaro/H ^spiferar
SFX A iferar ífaromi/I ^spiferar
SFX A iferar ífera/EFP ^spiferar
SFX A iferar ífere/GHP ^spiferar
SFX A iferar íferelo/Q ^spiferar
SFX A iferar íferemi/I ^spiferar
SFX A iferar íferi/L ^spiferar
SFX A iferar íferitu/M ^spiferar
SFX A iferar ífero/H ^spiferar
SFX A iferar íferomi/I ^spiferar
SFX A ifolar ífola/EFP [sŧ]ifolar
SFX A ifolar ífole/GHP [sŧ]ifolar
SFX A ifolar ífolelo/Q [sŧ]ifolar
SFX A ifolar ífolemi/I [sŧ]ifolar
SFX A ifolar ífoli/L [sŧ]ifolar
SFX A ifolar ífolitu/M [sŧ]ifolar
SFX A ifolar ífolo/H [sŧ]ifolar
SFX A ifolar ífolomi/I [sŧ]ifolar
SFX A ifraxar ífraxa/EFP ^perifraxar
SFX A ifraxar ífraxe/GHP ^perifraxar
SFX A ifraxar ífraxelo/Q ^perifraxar
SFX A ifraxar ífraxemi/I ^perifraxar
SFX A ifraxar ífraxi/L ^perifraxar
SFX A ifraxar ífraxitu/M ^perifraxar
SFX A ifraxar ífraxo/H ^perifraxar
SFX A ifraxar ífraxomi/I ^perifraxar
SFX A ifugar ífuga/EFP ^ŧentrifugar
SFX A ifugar ífuge/GHP ^ŧentrifugar
SFX A ifugar ífugelo/Q ^ŧentrifugar
SFX A ifugar ífugemi/I ^ŧentrifugar
SFX A ifugar ífugi/L ^ŧentrifugar
SFX A ifugar ífugitu/M ^ŧentrifugar
SFX A ifugar ífugo/H ^ŧentrifugar
SFX A ifugar ífugomi/I ^ŧentrifugar
SFX A igar ígelo/Q [mpsŧ]igar
SFX A igar ígelo/Q ^rtigar
SFX A igar ígelo/Q ligar
SFX A igar ígelo/Q rigar
SFX A igar ígelo/Q stigar
SFX A igar ígemi/I [mpsŧ]igar
SFX A igar ígemi/I ^rtigar
SFX A igar ígemi/I ligar
SFX A igar ígemi/I rigar
SFX A igar ígemi/I stigar
SFX A igar ígitu/M [mpsŧ]igar
SFX A igar ígitu/M ^rtigar
SFX A igar ígitu/M ligar
SFX A igar ígitu/M rigar
SFX A igar ígitu/M stigar
SFX A igar ígomi/I [mpsŧ]igar
SFX A igar ígomi/I ^rtigar
SFX A igar ígomi/I ligar
SFX A igar ígomi/I rigar
SFX A igar ígomi/I stigar
SFX A igolar ígola/EFP [bmnpxŧ]igolar
SFX A igolar ígola/EFP rigolar
SFX A igolar ígola/EFP verigolar
SFX A igolar ígole/GHP [bmnpxŧ]igolar
SFX A igolar ígole/GHP rigolar
SFX A igolar ígole/GHP verigolar
SFX A igolar ígolelo/Q [bmnpxŧ]igolar
SFX A igolar ígolelo/Q rigolar
SFX A igolar ígolelo/Q verigolar
SFX A igolar ígolemi/I [bmnpxŧ]igolar
SFX A igolar ígolemi/I rigolar
SFX A igolar ígolemi/I verigolar
SFX A igolar ígoli/L [bmnpxŧ]igolar
SFX A igolar ígoli/L rigolar
SFX A igolar ígoli/L verigolar
SFX A igolar ígolitu/M [bmnpxŧ]igolar
SFX A igolar ígolitu/M rigolar
SFX A igolar ígolitu/M verigolar
SFX A igolar ígolo/H [bmnpxŧ]igolar
SFX A igolar ígolo/H rigolar
SFX A igolar ígolo/H verigolar
SFX A igolar ígolomi/I [bmnpxŧ]igolar
SFX A igolar ígolomi/I rigolar
SFX A igolar ígolomi/I verigolar
SFX A igrar ígrelo/Q migrar
SFX A igrar ígremi/I migrar
SFX A igrar ígritu/M migrar
SFX A igrar ígromi/I migrar
SFX A ijar íjelo/Q [crtv]ijar
SFX A ijar íjemi/I [crtv]ijar
SFX A ijar íjitu/M [crtv]ijar
SFX A ijar íjomi/I [crtv]ijar
SFX A ikar íkelo/Q [bcfntñ]ikar
SFX A ikar íkelo/Q [kt]rikar
SFX A ikar íkelo/Q likar
SFX A ikar íkelo/Q pikar
SFX A ikar íkelo/Q spikar
SFX A ikar íkemi/I [bcfntñ]ikar
SFX A ikar íkemi/I [kt]rikar
SFX A ikar íkemi/I likar
SFX A ikar íkemi/I pikar
SFX A ikar íkemi/I spikar
SFX A ikar íkitu/M [bcfntñ]ikar
SFX A ikar íkitu/M [kt]rikar
SFX A ikar íkitu/M likar
SFX A ikar íkitu/M pikar
SFX A ikar íkitu/M spikar
SFX A ikar íkomi/I [bcfntñ]ikar
SFX A ikar íkomi/I [kt]rikar
SFX A ikar íkomi/I likar
SFX A ikar íkomi/I pikar
SFX A ikar íkomi/I spikar
SFX A ikarar íkara/EFP ^scikarar
SFX A ikarar íkare/GHP ^scikarar
SFX A ikarar íkarelo/Q ^scikarar
SFX A ikarar íkaremi/I ^scikarar
SFX A ikarar íkari/L ^scikarar
SFX A ikarar íkaritu/M ^scikarar
SFX A ikarar íkaro/H ^scikarar
SFX A ikarar íkaromi/I ^scikarar
SFX A ikiar íkielo/Q [mn]ikiar
SFX A ikiar íkiemi/I [mn]ikiar
SFX A ikiar íkiomi/I [mn]ikiar
SFX A ikiar íkitu/M [mn]ikiar
SFX A ikolar íkola/EFP [rtŧ]ikolar
SFX A ikolar íkole/GHP [rtŧ]ikolar
SFX A ikolar íkolelo/Q [rtŧ]ikolar
SFX A ikolar íkolemi/I [rtŧ]ikolar
SFX A ikolar íkoli/L [rtŧ]ikolar
SFX A ikolar íkolitu/M [rtŧ]ikolar
SFX A ikolar íkolo/H [rtŧ]ikolar
SFX A ikolar íkolomi/I [rtŧ]ikolar
SFX A ikuidar íkuida/EFP ^likuidar
SFX A ikuidar íkuide/GHP ^likuidar
SFX A ikuidar íkuidelo/Q ^likuidar
SFX A ikuidar íkuidemi/I ^likuidar
SFX A ikuidar íkuidi/L ^likuidar
SFX A ikuidar íkuiditu/M ^likuidar
SFX A ikuidar íkuido/H ^likuidar
SFX A ikuidar íkuidomi/I ^likuidar
SFX A ilar ílelo/Q [acfjprsuvŧ]ilar
SFX A ilar ílelo/Q [ns]tilar
SFX A ilar ílelo/Q ^inbilar
SFX A ilar ílelo/Q ^sixilar
SFX A ilar ílelo/Q ^sutilar
SFX A ilar ílelo/Q ^uxilar
SFX A ilar ílemi/I [acfjprsuvŧ]ilar
SFX A ilar ílemi/I [ns]tilar
SFX A ilar ílemi/I ^inbilar
SFX A ilar ílemi/I ^sixilar
SFX A ilar ílemi/I ^sutilar
SFX A ilar ílemi/I ^uxilar
SFX A ilar ílitu/M [acfjprsuvŧ]ilar
SFX A ilar ílitu/M [ns]tilar
SFX A ilar ílitu/M ^inbilar
SFX A ilar ílitu/M ^sixilar
SFX A ilar ílitu/M ^sutilar
SFX A ilar ílitu/M ^uxilar
SFX A ilar ílomi/I [acfjprsuvŧ]ilar
SFX A ilar ílomi/I [ns]tilar
SFX A ilar ílomi/I ^inbilar
SFX A ilar ílomi/I ^sixilar
SFX A ilar ílomi/I ^sutilar
SFX A ilar ílomi/I ^uxilar
SFX A iliar ílielo/Q [bmtŧ]iliar
SFX A iliar ílielo/Q ^griliar
SFX A iliar ílielo/Q ^xmeriliar
SFX A iliar íliemi/I [bmtŧ]iliar
SFX A iliar íliemi/I ^griliar
SFX A iliar íliemi/I ^xmeriliar
SFX A iliar íliomi/I [bmtŧ]iliar
SFX A iliar íliomi/I ^griliar
SFX A iliar íliomi/I ^xmeriliar
SFX A iliar ílitu/M [bmtŧ]iliar
SFX A iliar ílitu/M ^griliar
SFX A iliar ílitu/M ^xmeriliar
SFX A ilitar ílita/EFP [bm]ilitar
SFX A ilitar ílite/GHP [bm]ilitar
SFX A ilitar ílitelo/Q [bm]ilitar
SFX A ilitar ílitemi/I [bm]ilitar
SFX A ilitar íliti/L [bm]ilitar
SFX A ilitar ílititu/M [bm]ilitar
SFX A ilitar ílito/H [bm]ilitar
SFX A ilitar ílitomi/I [bm]ilitar
SFX A ilogar íloga/EFP ^epilogar
SFX A ilogar íloge/GHP ^epilogar
SFX A ilogar ílogelo/Q ^epilogar
SFX A ilogar ílogemi/I ^epilogar
SFX A ilogar ílogi/L ^epilogar
SFX A ilogar ílogitu/M ^epilogar
SFX A ilogar ílogo/H ^epilogar
SFX A ilogar ílogomi/I ^epilogar
SFX A iltrar íltrelo/Q ^filtrar
SFX A iltrar íltremi/I ^filtrar
SFX A iltrar íltritu/M ^filtrar
SFX A iltrar íltromi/I ^filtrar
SFX A ilŧar ílŧelo/Q [fu]ilŧar
SFX A ilŧar ílŧemi/I [fu]ilŧar
SFX A ilŧar ílŧitu/M [fu]ilŧar
SFX A ilŧar ílŧomi/I [fu]ilŧar
SFX A imar ímelo/Q [blru]imar
SFX A imar ímelo/Q [ns]timar
SFX A imar ímelo/Q ^ŧimar
SFX A imar ímelo/Q simar
SFX A imar ímemi/I [blru]imar
SFX A imar ímemi/I [ns]timar
SFX A imar ímemi/I ^ŧimar
SFX A imar ímemi/I simar
SFX A imar ímitu/M [blru]imar
SFX A imar ímitu/M [ns]timar
SFX A imar ímitu/M ^ŧimar
SFX A imar ímitu/M simar
SFX A imar ímomi/I [blru]imar
SFX A imar ímomi/I [ns]timar
SFX A imar ímomi/I ^ŧimar
SFX A imar ímomi/I simar
SFX A imegar ímega/EFP [lŧ]imegar
SFX A imegar ímege/GHP [lŧ]imegar
SFX A imegar ímegelo/Q [lŧ]imegar
SFX A imegar ímegemi/I [lŧ]imegar
SFX A imegar ímegi/L [lŧ]imegar
SFX A imegar ímegitu/M [lŧ]imegar
SFX A imegar ímego/H [lŧ]imegar
SFX A imegar ímegomi/I [lŧ]imegar
SFX A imenar ímena/EFP ^xvimenar
SFX A imenar ímene/GHP ^xvimenar
SFX A imenar ímenelo/Q ^xvimenar
SFX A imenar ímenemi/I ^xvimenar
SFX A imenar ímeni/L ^xvimenar
SFX A imenar ímenitu/M ^xvimenar
SFX A imenar ímeno/H ^xvimenar
SFX A imenar ímenomi/I ^xvimenar
SFX A imilar ímila/EFP ^desimilar
SFX A imilar ímile/GHP ^desimilar
SFX A imilar ímilelo/Q ^desimilar
SFX A imilar ímilemi/I ^desimilar
SFX A imilar ímili/L ^desimilar
SFX A imilar ímilitu/M ^desimilar
SFX A imilar ímilo/H ^desimilar
SFX A imilar ímilomi/I ^desimilar
SFX A iminar ímina/EFP ^eliminar
SFX A iminar ímine/GHP ^eliminar
SFX A iminar íminelo/Q ^eliminar
SFX A iminar íminemi/I ^eliminar
SFX A iminar ímini/L ^eliminar
SFX A iminar íminitu/M ^eliminar
SFX A iminar ímino/H ^eliminar
SFX A iminar íminomi/I ^eliminar
SFX A imitar ímita/EFP ^limitar
SFX A imitar ímite/GHP ^limitar
SFX A imitar ímitelo/Q ^limitar
SFX A imitar ímitemi/I ^limitar
SFX A imitar ímiti/L ^limitar
SFX A imitar ímititu/M ^limitar
SFX A imitar ímito/H ^limitar
SFX A imitar ímitomi/I ^limitar
SFX A imolar ímola/EFP [sŧ]imolar
SFX A imolar ímole/GHP [sŧ]imolar
SFX A imolar ímolelo/Q [sŧ]imolar
SFX A imolar ímolemi/I [sŧ]imolar
SFX A imolar ímoli/L [sŧ]imolar
SFX A imolar ímolitu/M [sŧ]imolar
SFX A imolar ímolo/H [sŧ]imolar
SFX A imolar ímolomi/I [sŧ]imolar
SFX A imular ímula/EFP ^simular
SFX A imular ímule/GHP ^simular
SFX A imular ímulelo/Q ^simular
SFX A imular ímulemi/I ^simular
SFX A imular ímuli/L ^simular
SFX A imular ímulitu/M ^simular
SFX A imular ímulo/H ^simular
SFX A imular ímulomi/I ^simular
SFX A inar ínelo/Q [acdflnoprsuv]inar
SFX A inar ínelo/Q [ailn]ŧinar
SFX A inar ínelo/Q [kr]axinar
SFX A inar ínelo/Q [ln]tinar
SFX A inar ínelo/Q ^arbinar
SFX A inar ínelo/Q ^kaminar
SFX A inar ínelo/Q ^koxinar
SFX A inar ínelo/Q ^nkinar
SFX A inar ínelo/Q ^ratinar
SFX A inar ínelo/Q ^skrutinar
SFX A inar ínelo/Q ^xlatinar
SFX A inar ínelo/Q binar
SFX A inar ínelo/Q fakinar
SFX A inar ínelo/Q ostinar
SFX A inar ínelo/Q uxinar
SFX A inar ínemi/I [acdflnoprsuv]inar
SFX A inar ínemi/I [ailn]ŧinar
SFX A inar ínemi/I [kr]axinar
SFX A inar ínemi/I [ln]tinar
SFX A inar ínemi/I ^arbinar
SFX A inar ínemi/I ^kaminar
SFX A inar ínemi/I ^koxinar
SFX A inar ínemi/I ^nkinar
SFX A inar ínemi/I ^ratinar
SFX A inar ínemi/I ^skrutinar
SFX A inar ínemi/I ^xlatinar
SFX A inar ínemi/I binar
SFX A inar ínemi/I fakinar
SFX A inar ínemi/I ostinar
SFX A inar ínemi/I uxinar
SFX A inar ínitu/M [acdflnoprsuv]inar
SFX A inar ínitu/M [ailn]ŧinar
SFX A inar ínitu/M [kr]axinar
SFX A inar ínitu/M [ln]tinar
SFX A inar ínitu/M ^arbinar
SFX A inar ínitu/M ^kaminar
SFX A inar ínitu/M ^koxinar
SFX A inar ínitu/M ^nkinar
SFX A inar ínitu/M ^ratinar
SFX A inar ínitu/M ^skrutinar
SFX A inar ínitu/M ^xlatinar
SFX A inar ínitu/M binar
SFX A inar ínitu/M fakinar
SFX A inar ínitu/M ostinar
SFX A inar ínitu/M uxinar
SFX A inar ínomi/I [acdflnoprsuv]inar
SFX A inar ínomi/I [ailn]ŧinar
SFX A inar ínomi/I [kr]axinar
SFX A inar ínomi/I [ln]tinar
SFX A inar ínomi/I ^arbinar
SFX A inar ínomi/I ^kaminar
SFX A inar ínomi/I ^koxinar
SFX A inar ínomi/I ^nkinar
SFX A inar ínomi/I ^ratinar
SFX A inar ínomi/I ^skrutinar
SFX A inar ínomi/I ^xlatinar
SFX A inar ínomi/I binar
SFX A inar ínomi/I fakinar
SFX A inar ínomi/I ostinar
SFX A inar ínomi/I uxinar
SFX A inbrar ínbrelo/Q ^tinbrar
SFX A inbrar ínbremi/I ^tinbrar
SFX A inbrar ínbritu/M ^tinbrar
SFX A inbrar ínbromi/I ^tinbrar
SFX A incar íncelo/Q [mpr]incar
SFX A incar íncemi/I [mpr]incar
SFX A incar íncitu/M [mpr]incar
SFX A incar íncomi/I [mpr]incar
SFX A indakar índaka/EFP ^sindakar
SFX A indakar índake/GHP ^sindakar
SFX A indakar índakelo/Q ^sindakar
SFX A indakar índakemi/I ^sindakar
SFX A indakar índaki/L ^sindakar
SFX A indakar índakitu/M ^sindakar
SFX A indakar índako/H ^sindakar
SFX A indakar índakomi/I ^sindakar
SFX A indar índelo/Q [bglr]indar
SFX A indar índemi/I [bglr]indar
SFX A indar índitu/M [bglr]indar
SFX A indar índomi/I [bglr]indar
SFX A indikar índika/EFP ^sindikar
SFX A indikar índike/GHP ^sindikar
SFX A indikar índikelo/Q ^sindikar
SFX A indikar índikemi/I ^sindikar
SFX A indikar índiki/L ^sindikar
SFX A indikar índikitu/M ^sindikar
SFX A indikar índiko/H ^sindikar
SFX A indikar índikomi/I ^sindikar
SFX A indolar índola/EFP [bdpru]indolar
SFX A indolar índole/GHP [bdpru]indolar
SFX A indolar índolelo/Q [bdpru]indolar
SFX A indolar índolemi/I [bdpru]indolar
SFX A indolar índoli/L [bdpru]indolar
SFX A indolar índolitu/M [bdpru]indolar
SFX A indolar índolo/H [bdpru]indolar
SFX A indolar índolomi/I [bdpru]indolar
SFX A inear íneelo/Q ^interlinear
SFX A inear íneelo/Q ^sotolinear
SFX A inear íneemi/I ^interlinear
SFX A inear íneemi/I ^sotolinear
SFX A inear íneitu/M ^interlinear
SFX A inear íneitu/M ^sotolinear
SFX A inear íneomi/I ^interlinear
SFX A inear íneomi/I ^sotolinear
SFX A inegar ínega/EFP ^ninegar
SFX A inegar ínege/GHP ^ninegar
SFX A inegar ínegelo/Q ^ninegar
SFX A inegar ínegemi/I ^ninegar
SFX A inegar ínegi/L ^ninegar
SFX A inegar ínegitu/M ^ninegar
SFX A inegar ínego/H ^ninegar
SFX A inegar ínegomi/I ^ninegar
SFX A infar ínfelo/Q [rñ]infar
SFX A infar ínfemi/I [rñ]infar
SFX A infar ínfitu/M [rñ]infar
SFX A infar ínfomi/I [rñ]infar
SFX A infarar ínfara/EFP ^spinfarar
SFX A infarar ínfare/GHP ^spinfarar
SFX A infarar ínfarelo/Q ^spinfarar
SFX A infarar ínfaremi/I ^spinfarar
SFX A infarar ínfari/L ^spinfarar
SFX A infarar ínfaritu/M ^spinfarar
SFX A infarar ínfaro/H ^spinfarar
SFX A infarar ínfaromi/I ^spinfarar
SFX A ingar íngelo/Q [rx]ingar
SFX A ingar íngemi/I [rx]ingar
SFX A ingar íngitu/M [rx]ingar
SFX A ingar íngomi/I [rx]ingar
SFX A ingolar íngola/EFP xbingolar
SFX A ingolar íngole/GHP xbingolar
SFX A ingolar íngolelo/Q xbingolar
SFX A ingolar íngolemi/I xbingolar
SFX A ingolar íngoli/L xbingolar
SFX A ingolar íngolitu/M xbingolar
SFX A ingolar íngolo/H xbingolar
SFX A ingolar íngolomi/I xbingolar
SFX A iniar ínielo/Q ^opiniar
SFX A iniar íniemi/I ^opiniar
SFX A iniar íniomi/I ^opiniar
SFX A iniar ínitu/M ^opiniar
SFX A inkar ínkelo/Q [ckr]inkar
SFX A inkar ínkemi/I [ckr]inkar
SFX A inkar ínkitu/M [ckr]inkar
SFX A inkar ínkomi/I [ckr]inkar
SFX A inkolar ínkola/EFP ^vinkolar
SFX A inkolar ínkole/GHP ^vinkolar
SFX A inkolar ínkolelo/Q ^vinkolar
SFX A inkolar ínkolemi/I ^vinkolar
SFX A inkolar ínkoli/L ^vinkolar
SFX A inkolar ínkolitu/M ^vinkolar
SFX A inkolar ínkolo/H ^vinkolar
SFX A inkolar ínkolomi/I ^vinkolar
SFX A inkopar ínkopa/EFP ^sinkopar
SFX A inkopar ínkope/GHP ^sinkopar
SFX A inkopar ínkopelo/Q ^sinkopar
SFX A inkopar ínkopemi/I ^sinkopar
SFX A inkopar ínkopi/L ^sinkopar
SFX A inkopar ínkopitu/M ^sinkopar
SFX A inkopar ínkopo/H ^sinkopar
SFX A inkopar ínkopomi/I ^sinkopar
SFX A inolar ínola/EFP ^ninolar
SFX A inolar ínole/GHP ^ninolar
SFX A inolar ínolelo/Q ^ninolar
SFX A inolar ínolemi/I ^ninolar
SFX A inolar ínoli/L ^ninolar
SFX A inolar ínolitu/M ^ninolar
SFX A inolar ínolo/H ^ninolar
SFX A inolar ínolomi/I ^ninolar
SFX A inpanar ínpana/EFP ^tinpanar
SFX A inpanar ínpane/GHP ^tinpanar
SFX A inpanar ínpanelo/Q ^tinpanar
SFX A inpanar ínpanemi/I ^tinpanar
SFX A inpanar ínpani/L ^tinpanar
SFX A inpanar ínpanitu/M ^tinpanar
SFX A inpanar ínpano/H ^tinpanar
SFX A inpanar ínpanomi/I ^tinpanar
SFX A inplikar ínplika/EFP ^inplikar
SFX A inplikar ínplike/GHP ^inplikar
SFX A inplikar ínplikelo/Q ^inplikar
SFX A inplikar ínplikemi/I ^inplikar
SFX A inplikar ínpliki/L ^inplikar
SFX A inplikar ínplikitu/M ^inplikar
SFX A inplikar ínpliko/H ^inplikar
SFX A inplikar ínplikomi/I ^inplikar
SFX A inputar ínputa/EFP ^inputar
SFX A inputar ínpute/GHP ^inputar
SFX A inputar ínputelo/Q ^inputar
SFX A inputar ínputemi/I ^inputar
SFX A inputar ínputi/L ^inputar
SFX A inputar ínputitu/M ^inputar
SFX A inputar ínputo/H ^inputar
SFX A inputar ínputomi/I ^inputar
SFX A inritar ínrita/EFP ^inritar
SFX A inritar ínrite/GHP ^inritar
SFX A inritar ínritelo/Q ^inritar
SFX A inritar ínritemi/I ^inritar
SFX A inritar ínriti/L ^inritar
SFX A inritar ínrititu/M ^inritar
SFX A inritar ínrito/H ^inritar
SFX A inritar ínritomi/I ^inritar
SFX A insular ínsula/EFP ^insular
SFX A insular ínsule/GHP ^insular
SFX A insular ínsulelo/Q ^insular
SFX A insular ínsulemi/I ^insular
SFX A insular ínsuli/L ^insular
SFX A insular ínsulitu/M ^insular
SFX A insular ínsulo/H ^insular
SFX A insular ínsulomi/I ^insular
SFX A intar íntelo/Q [dr]intar
SFX A intar íntemi/I [dr]intar
SFX A intar íntitu/M [dr]intar
SFX A intar íntomi/I [dr]intar
SFX A integrar íntegra/EFP integrar
SFX A integrar íntegre/GHP integrar
SFX A integrar íntegrelo/Q integrar
SFX A integrar íntegremi/I integrar
SFX A integrar íntegri/L integrar
SFX A integrar íntegritu/M integrar
SFX A integrar íntegro/H integrar
SFX A integrar íntegromi/I integrar
SFX A intrar íntrelo/Q intrar
SFX A intrar íntremi/I intrar
SFX A intrar íntritu/M intrar
SFX A intrar íntromi/I intrar
SFX A inuar ínuelo/Q [st]inuar
SFX A inuar ínuemi/I [st]inuar
SFX A inuar ínuitu/M [st]inuar
SFX A inuar ínuomi/I [st]inuar
SFX A inŧar ínŧelo/Q [gjkpru]inŧar
SFX A inŧar ínŧemi/I [gjkpru]inŧar
SFX A inŧar ínŧitu/M [gjkpru]inŧar
SFX A inŧar ínŧomi/I [gjkpru]inŧar
SFX A inŧitar ínŧita/EFP ^inŧitar
SFX A inŧitar ínŧite/GHP ^inŧitar
SFX A inŧitar ínŧitelo/Q ^inŧitar
SFX A inŧitar ínŧitemi/I ^inŧitar
SFX A inŧitar ínŧiti/L ^inŧitar
SFX A inŧitar ínŧititu/M ^inŧitar
SFX A inŧitar ínŧito/H ^inŧitar
SFX A inŧitar ínŧitomi/I ^inŧitar
SFX A iodar íoda/EFP ^periodar
SFX A iodar íode/GHP ^periodar
SFX A iodar íodelo/Q ^periodar
SFX A iodar íodemi/I ^periodar
SFX A iodar íodi/L ^periodar
SFX A iodar íoditu/M ^periodar
SFX A iodar íodo/H ^periodar
SFX A iodar íodomi/I ^periodar
SFX A iolar íola/EFP [pvŧ]iolar
SFX A iolar íole/GHP [pvŧ]iolar
SFX A iolar íolelo/Q [pvŧ]iolar
SFX A iolar íolemi/I [pvŧ]iolar
SFX A iolar íoli/L [pvŧ]iolar
SFX A iolar íolitu/M [pvŧ]iolar
SFX A iolar íolo/H [pvŧ]iolar
SFX A iolar íolomi/I [pvŧ]iolar
SFX A ipar ípelo/Q [pt]ipar
SFX A ipar ípemi/I [pt]ipar
SFX A ipar ípitu/M [pt]ipar
SFX A ipar ípomi/I [pt]ipar
SFX A ipegar ípega/EFP [cl]ipegar
SFX A ipegar ípege/GHP [cl]ipegar
SFX A ipegar ípegelo/Q [cl]ipegar
SFX A ipegar ípegemi/I [cl]ipegar
SFX A ipegar ípegi/L [cl]ipegar
SFX A ipegar ípegitu/M [cl]ipegar
SFX A ipegar ípego/H [cl]ipegar
SFX A ipegar ípegomi/I [cl]ipegar
SFX A ipiar ípielo/Q ^prinŧipiar
SFX A ipiar ípiemi/I ^prinŧipiar
SFX A ipiar ípiomi/I ^prinŧipiar
SFX A ipiar ípitu/M ^prinŧipiar
SFX A iplegar íplega/EFP ^moltiplegar
SFX A iplegar íplege/GHP ^moltiplegar
SFX A iplegar íplegelo/Q ^moltiplegar
SFX A iplegar íplegemi/I ^moltiplegar
SFX A iplegar íplegi/L ^moltiplegar
SFX A iplegar íplegitu/M ^moltiplegar
SFX A iplegar íplego/H ^moltiplegar
SFX A iplegar íplegomi/I ^moltiplegar
SFX A ipolar ípola/EFP [np]ipolar
SFX A ipolar ípole/GHP [np]ipolar
SFX A ipolar ípolelo/Q [np]ipolar
SFX A ipolar ípolemi/I [np]ipolar
SFX A ipolar ípoli/L [np]ipolar
SFX A ipolar ípolitu/M [np]ipolar
SFX A ipolar ípolo/H [np]ipolar
SFX A ipolar ípolomi/I [np]ipolar
SFX A ipriar íprielo/Q ^inŧipriar
SFX A ipriar ípriemi/I ^inŧipriar
SFX A ipriar ípriomi/I ^inŧipriar
SFX A ipriar ípritu/M ^inŧipriar
SFX A ipular ípula/EFP ^stipular
SFX A ipular ípule/GHP ^stipular
SFX A ipular ípulelo/Q ^stipular
SFX A ipular ípulemi/I ^stipular
SFX A ipular ípuli/L ^stipular
SFX A ipular ípulitu/M ^stipular
SFX A ipular ípulo/H ^stipular
SFX A ipular ípulomi/I ^stipular
SFX A ir e/GHP [ps]entir
SFX A ir e/GHP [pt]erveñir
SFX A ir e/GHP ^arveñir
SFX A ir e/GHP ^pervertir
SFX A ir e/GHP ^sorbir
SFX A ir e/GHP ensir
SFX A ir e/GHP esir
SFX A ir e/GHP mentir
SFX A ir e/GHP parir
SFX A ir e/GHP partir
SFX A ir e/GHP salir
SFX A ir e/GHP teñir
SFX A ir e/GHP vertir
SFX A ir e/GHP veñir
SFX A ir e/HP languir
SFX A ir elo/Q ^pervertir
SFX A ir elo/Q ^sorbir
SFX A ir elo/Q parir
SFX A ir elo/Q partir
SFX A ir elo/Q vertir
SFX A ir emi/I ^pervertir
SFX A ir emi/I ^sorbir
SFX A ir emi/I parir
SFX A ir emi/I partir
SFX A ir emi/I vertir
SFX A ir en/J [adfgioptu]rir
SFX A ir en/J [aeilnosu]tir
SFX A ir en/J [aeinu]kir
SFX A ir en/J [aeiou]nir
SFX A ir en/J [aeiu]bir
SFX A ir en/J [afglmosxđ]ir
SFX A ir en/J [aiou]ñir
SFX A ir en/J [alnoru]ŧir
SFX A ir en/J [anou]pir
SFX A ir en/J [ao]rdir
SFX A ir en/J [ao]rnir
SFX A ir en/J [ao]rtir
SFX A ir en/J [aou]rbir
SFX A ir en/J [bfjnptvx]erir
SFX A ir en/J [blnrt]uir
SFX A ir en/J [cj]ir
SFX A ir en/J [fsx]ierir
SFX A ir en/J [ft]erdir
SFX A ir en/J [nr]guir
SFX A ir en/J [ps]entir
SFX A ir en/J [pt]erveñir
SFX A ir en/J ^arveñir
SFX A ir en/J ^derokir
SFX A ir en/J ^desavir
SFX A ir en/J ^interiŧir
SFX A ir en/J ^interlokuir
SFX A ir en/J ^intiriŧir
SFX A ir en/J ^perseguir
SFX A ir en/J ^pervertir
SFX A ir en/J ^sorbir
SFX A ir en/J ^xeguir
SFX A ir en/J ^ŧerpir
SFX A ir en/J ^ŧirkuir
SFX A ir en/J ^ŧokir
SFX A ir en/J dir
SFX A ir en/J dormir
SFX A ir en/J ensir
SFX A ir en/J esir
SFX A ir en/J frir
SFX A ir en/J karpir
SFX A ir en/J mentir
SFX A ir en/J morir
SFX A ir en/J nguir
SFX A ir en/J parir
SFX A ir en/J partir
SFX A ir en/J rokir
SFX A ir en/J salir
SFX A ir en/J seguir
SFX A ir en/J servir
SFX A ir en/J superbir
SFX A ir en/J teñir
SFX A ir en/J vertir
SFX A ir en/J vestir
SFX A ir en/J veñir
SFX A ir en/J ŧernir
SFX A ir esta/G [acfgjlmosxđ]ir
SFX A ir esta/G [adfgioptu]rir
SFX A ir esta/G [aeilnosu]tir
SFX A ir esta/G [aeinu]kir
SFX A ir esta/G [aeiou]nir
SFX A ir esta/G [aeiu]bir
SFX A ir esta/G [aiou]ñir
SFX A ir esta/G [alnoru]ŧir
SFX A ir esta/G [anou]pir
SFX A ir esta/G [ao]rdir
SFX A ir esta/G [ao]rnir
SFX A ir esta/G [ao]rtir
SFX A ir esta/G [aou]rbir
SFX A ir esta/G [bfjnptvx]erir
SFX A ir esta/G [blnrt]uir
SFX A ir esta/G [fsx]ierir
SFX A ir esta/G [ft]erdir
SFX A ir esta/G [nr]guir
SFX A ir esta/G [pt]erveñir
SFX A ir esta/G ^arveñir
SFX A ir esta/G ^derokir
SFX A ir esta/G ^desavir
SFX A ir esta/G ^interiŧir
SFX A ir esta/G ^interlokuir
SFX A ir esta/G ^intiriŧir
SFX A ir esta/G ^perseguir
SFX A ir esta/G ^pervertir
SFX A ir esta/G ^xeguir
SFX A ir esta/G ^ŧerpir
SFX A ir esta/G ^ŧirkuir
SFX A ir esta/G ^ŧokir
SFX A ir esta/G dir
SFX A ir esta/G karpir
SFX A ir esta/G rokir
SFX A ir esta/G seguir
SFX A ir esta/G servir
SFX A ir esta/G superbir
SFX A ir esta/G teñir
SFX A ir esta/G vertir
SFX A ir esta/G veñir
SFX A ir esta/G ŧernir
SFX A ir este/G [acfgjlmosxđ]ir
SFX A ir este/G [adfgioptu]rir
SFX A ir este/G [aeilnosu]tir
SFX A ir este/G [aeinu]kir
SFX A ir este/G [aeiou]nir
SFX A ir este/G [aeiu]bir
SFX A ir este/G [aiou]ñir
SFX A ir este/G [alnoru]ŧir
SFX A ir este/G [anou]pir
SFX A ir este/G [ao]rdir
SFX A ir este/G [ao]rnir
SFX A ir este/G [ao]rtir
SFX A ir este/G [aou]rbir
SFX A ir este/G [bfjnptvx]erir
SFX A ir este/G [blnrt]uir
SFX A ir este/G [fsx]ierir
SFX A ir este/G [ft]erdir
SFX A ir este/G [nr]guir
SFX A ir este/G [pt]erveñir
SFX A ir este/G ^arveñir
SFX A ir este/G ^derokir
SFX A ir este/G ^desavir
SFX A ir este/G ^interiŧir
SFX A ir este/G ^interlokuir
SFX A ir este/G ^intiriŧir
SFX A ir este/G ^perseguir
SFX A ir este/G ^pervertir
SFX A ir este/G ^xeguir
SFX A ir este/G ^ŧerpir
SFX A ir este/G ^ŧirkuir
SFX A ir este/G ^ŧokir
SFX A ir este/G dir
SFX A ir este/G karpir
SFX A ir este/G rokir
SFX A ir este/G seguir
SFX A ir este/G servir
SFX A ir este/G superbir
SFX A ir este/G teñir
SFX A ir este/G vertir
SFX A ir este/G veñir
SFX A ir este/G ŧernir
SFX A ir esti/G [acfgjlmosxđ]ir
SFX A ir esti/G [adfgioptu]rir
SFX A ir esti/G [aeilnosu]tir
SFX A ir esti/G [aeinu]kir
SFX A ir esti/G [aeiou]nir
SFX A ir esti/G [aeiu]bir
SFX A ir esti/G [aiou]ñir
SFX A ir esti/G [alnoru]ŧir
SFX A ir esti/G [anou]pir
SFX A ir esti/G [ao]rdir
SFX A ir esti/G [ao]rnir
SFX A ir esti/G [ao]rtir
SFX A ir esti/G [aou]rbir
SFX A ir esti/G [bfjnptvx]erir
SFX A ir esti/G [blnrt]uir
SFX A ir esti/G [fsx]ierir
SFX A ir esti/G [ft]erdir
SFX A ir esti/G [nr]guir
SFX A ir esti/G [pt]erveñir
SFX A ir esti/G ^arveñir
SFX A ir esti/G ^derokir
SFX A ir esti/G ^desavir
SFX A ir esti/G ^interiŧir
SFX A ir esti/G ^interlokuir
SFX A ir esti/G ^intiriŧir
SFX A ir esti/G ^perseguir
SFX A ir esti/G ^pervertir
SFX A ir esti/G ^xeguir
SFX A ir esti/G ^ŧerpir
SFX A ir esti/G ^ŧirkuir
SFX A ir esti/G ^ŧokir
SFX A ir esti/G dir
SFX A ir esti/G karpir
SFX A ir esti/G rokir
SFX A ir esti/G seguir
SFX A ir esti/G servir
SFX A ir esti/G superbir
SFX A ir esti/G teñir
SFX A ir esti/G vertir
SFX A ir esti/G veñir
SFX A ir esti/G ŧernir
SFX A ir esto/G [acfgjlmosxđ]ir
SFX A ir esto/G [adfgioptu]rir
SFX A ir esto/G [aeilnosu]tir
SFX A ir esto/G [aeinu]kir
SFX A ir esto/G [aeiou]nir
SFX A ir esto/G [aeiu]bir
SFX A ir esto/G [aiou]ñir
SFX A ir esto/G [alnoru]ŧir
SFX A ir esto/G [anou]pir
SFX A ir esto/G [ao]rdir
SFX A ir esto/G [ao]rnir
SFX A ir esto/G [ao]rtir
SFX A ir esto/G [aou]rbir
SFX A ir esto/G [bfjnptvx]erir
SFX A ir esto/G [blnrt]uir
SFX A ir esto/G [fsx]ierir
SFX A ir esto/G [ft]erdir
SFX A ir esto/G [nr]guir
SFX A ir esto/G [pt]erveñir
SFX A ir esto/G ^arveñir
SFX A ir esto/G ^derokir
SFX A ir esto/G ^desavir
SFX A ir esto/G ^interiŧir
SFX A ir esto/G ^interlokuir
SFX A ir esto/G ^intiriŧir
SFX A ir esto/G ^perseguir
SFX A ir esto/G ^pervertir
SFX A ir esto/G ^xeguir
SFX A ir esto/G ^ŧerpir
SFX A ir esto/G ^ŧirkuir
SFX A ir esto/G ^ŧokir
SFX A ir esto/G dir
SFX A ir esto/G karpir
SFX A ir esto/G rokir
SFX A ir esto/G seguir
SFX A ir esto/G servir
SFX A ir esto/G superbir
SFX A ir esto/G teñir
SFX A ir esto/G vertir
SFX A ir esto/G veñir
SFX A ir esto/G ŧernir
SFX A ir i/EFL [ps]entir
SFX A ir i/EFL [pt]erveñir
SFX A ir i/EFL ^arveñir
SFX A ir i/EFL ^pervertir
SFX A ir i/EFL ^sorbir
SFX A ir i/EFL ensir
SFX A ir i/EFL esir
SFX A ir i/EFL languir
SFX A ir i/EFL mentir
SFX A ir i/EFL parir
SFX A ir i/EFL partir
SFX A ir i/EFL salir
SFX A ir i/EFL teñir
SFX A ir i/EFL vertir
SFX A ir i/EFL veñir
SFX A ir ion/J [adfgioptu]rir
SFX A ir ion/J [aeilnosu]tir
SFX A ir ion/J [aeinu]kir
SFX A ir ion/J [aeiou]nir
SFX A ir ion/J [aeiu]bir
SFX A ir ion/J [afglmosxđ]ir
SFX A ir ion/J [alnoru]ŧir
SFX A ir ion/J [anou]pir
SFX A ir ion/J [ao]rdir
SFX A ir ion/J [ao]rnir
SFX A ir ion/J [ao]rtir
SFX A ir ion/J [aou]rbir
SFX A ir ion/J [bfjnptvx]erir
SFX A ir ion/J [blnrt]uir
SFX A ir ion/J [fsx]ierir
SFX A ir ion/J [ft]erdir
SFX A ir ion/J [nr]guir
SFX A ir ion/J ^derokir
SFX A ir ion/J ^desavir
SFX A ir ion/J ^interiŧir
SFX A ir ion/J ^interlokuir
SFX A ir ion/J ^intiriŧir
SFX A ir ion/J ^perseguir
SFX A ir ion/J ^pervertir
SFX A ir ion/J ^xeguir
SFX A ir ion/J ^ŧerpir
SFX A ir ion/J ^ŧirkuir
SFX A ir ion/J ^ŧokir
SFX A ir ion/J dir
SFX A ir ion/J karpir
SFX A ir ion/J rokir
SFX A ir ion/J seguir
SFX A ir ion/J servir
SFX A ir ion/J superbir
SFX A ir ion/J vertir
SFX A ir ion/J ŧernir
SFX A ir isen/J [adfgioptu]rir
SFX A ir isen/J [aeilnosu]tir
SFX A ir isen/J [aeinu]kir
SFX A ir isen/J [aeiou]nir
SFX A ir isen/J [aeiu]bir
SFX A ir isen/J [afglmosxđ]ir
SFX A ir isen/J [aiou]ñir
SFX A ir isen/J [alnoru]ŧir
SFX A ir isen/J [anou]pir
SFX A ir isen/J [ao]rdir
SFX A ir isen/J [ao]rnir
SFX A ir isen/J [ao]rtir
SFX A ir isen/J [aou]rbir
SFX A ir isen/J [bfjnptvx]erir
SFX A ir isen/J [blnrt]uir
SFX A ir isen/J [cj]ir
SFX A ir isen/J [fsx]ierir
SFX A ir isen/J [ft]erdir
SFX A ir isen/J [nr]guir
SFX A ir isen/J [pt]erveñir
SFX A ir isen/J ^arveñir
SFX A ir isen/J ^derokir
SFX A ir isen/J ^desavir
SFX A ir isen/J ^interiŧir
SFX A ir isen/J ^interlokuir
SFX A ir isen/J ^intiriŧir
SFX A ir isen/J ^perseguir
SFX A ir isen/J ^pervertir
SFX A ir isen/J ^sorbir
SFX A ir isen/J ^xeguir
SFX A ir isen/J ^ŧerpir
SFX A ir isen/J ^ŧirkuir
SFX A ir isen/J ^ŧokir
SFX A ir isen/J dir
SFX A ir isen/J karpir
SFX A ir isen/J parir
SFX A ir isen/J partir
SFX A ir isen/J rokir
SFX A ir isen/J seguir
SFX A ir isen/J servir
SFX A ir isen/J superbir
SFX A ir isen/J teñir
SFX A ir isen/J vertir
SFX A ir isen/J veñir
SFX A ir isen/J ŧernir
SFX A ir ison/J ^pervertir
SFX A ir ison/J ^sorbir
SFX A ir ison/J parir
SFX A ir ison/J partir
SFX A ir ison/J vertir
SFX A ir isé/N ^pervertir
SFX A ir isé/N ^sorbir
SFX A ir isé/N parir
SFX A ir isé/N partir
SFX A ir isé/N vertir
SFX A ir iséu/O ^pervertir
SFX A ir iséu/O ^sorbir
SFX A ir iséu/O parir
SFX A ir iséu/O partir
SFX A ir iséu/O vertir
SFX A ir iven/J [adfgioptu]rir
SFX A ir iven/J [aeilnosu]tir
SFX A ir iven/J [aeinu]kir
SFX A ir iven/J [aeiou]nir
SFX A ir iven/J [aeiu]bir
SFX A ir iven/J [afglmosxđ]ir
SFX A ir iven/J [aiou]ñir
SFX A ir iven/J [alnoru]ŧir
SFX A ir iven/J [anou]pir
SFX A ir iven/J [ao]rdir
SFX A ir iven/J [ao]rnir
SFX A ir iven/J [ao]rtir
SFX A ir iven/J [aou]rbir
SFX A ir iven/J [bfjnptvx]erir
SFX A ir iven/J [blnrt]uir
SFX A ir iven/J [cj]ir
SFX A ir iven/J [fsx]ierir
SFX A ir iven/J [ft]erdir
SFX A ir iven/J [nr]guir
SFX A ir iven/J [pt]erveñir
SFX A ir iven/J ^arveñir
SFX A ir iven/J ^derokir
SFX A ir iven/J ^desavir
SFX A ir iven/J ^interiŧir
SFX A ir iven/J ^interlokuir
SFX A ir iven/J ^intiriŧir
SFX A ir iven/J ^perseguir
SFX A ir iven/J ^pervertir
SFX A ir iven/J ^xeguir
SFX A ir iven/J ^ŧerpir
SFX A ir iven/J ^ŧirkuir
SFX A ir iven/J ^ŧokir
SFX A ir iven/J dir
SFX A ir iven/J karpir
SFX A ir iven/J rokir
SFX A ir iven/J seguir
SFX A ir iven/J servir
SFX A ir iven/J superbir
SFX A ir iven/J teñir
SFX A ir iven/J vertir
SFX A ir iven/J veñir
SFX A ir iven/J ŧernir
SFX A ir ivié/N [adfgioptu]rir
SFX A ir ivié/N [aeilnosu]tir
SFX A ir ivié/N [aeinu]kir
SFX A ir ivié/N [aeiou]nir
SFX A ir ivié/N [aeiu]bir
SFX A ir ivié/N [afglmosxđ]ir
SFX A ir ivié/N [aiou]ñir
SFX A ir ivié/N [alnoru]ŧir
SFX A ir ivié/N [anou]pir
SFX A ir ivié/N [ao]rdir
SFX A ir ivié/N [ao]rnir
SFX A ir ivié/N [ao]rtir
SFX A ir ivié/N [aou]rbir
SFX A ir ivié/N [bfjnptvx]erir
SFX A ir ivié/N [blnrt]uir
SFX A ir ivié/N [cj]ir
SFX A ir ivié/N [fsx]ierir
SFX A ir ivié/N [ft]erdir
SFX A ir ivié/N [nr]guir
SFX A ir ivié/N [pt]erveñir
SFX A ir ivié/N ^arveñir
SFX A ir ivié/N ^derokir
SFX A ir ivié/N ^desavir
SFX A ir ivié/N ^interiŧir
SFX A ir ivié/N ^interlokuir
SFX A ir ivié/N ^intiriŧir
SFX A ir ivié/N ^perseguir
SFX A ir ivié/N ^pervertir
SFX A ir ivié/N ^xeguir
SFX A ir ivié/N ^ŧerpir
SFX A ir ivié/N ^ŧirkuir
SFX A ir ivié/N ^ŧokir
SFX A ir ivié/N dir
SFX A ir ivié/N karpir
SFX A ir ivié/N rokir
SFX A ir ivié/N seguir
SFX A ir ivié/N servir
SFX A ir ivié/N superbir
SFX A ir ivié/N teñir
SFX A ir ivié/N vertir
SFX A ir ivié/N veñir
SFX A ir ivié/N ŧernir
SFX A ir iviéu/O [adfgioptu]rir
SFX A ir iviéu/O [aeilnosu]tir
SFX A ir iviéu/O [aeinu]kir
SFX A ir iviéu/O [aeiou]nir
SFX A ir iviéu/O [aeiu]bir
SFX A ir iviéu/O [afglmosxđ]ir
SFX A ir iviéu/O [aiou]ñir
SFX A ir iviéu/O [alnoru]ŧir
SFX A ir iviéu/O [anou]pir
SFX A ir iviéu/O [ao]rdir
SFX A ir iviéu/O [ao]rnir
SFX A ir iviéu/O [ao]rtir
SFX A ir iviéu/O [aou]rbir
SFX A ir iviéu/O [bfjnptvx]erir
SFX A ir iviéu/O [blnrt]uir
SFX A ir iviéu/O [cj]ir
SFX A ir iviéu/O [fsx]ierir
SFX A ir iviéu/O [ft]erdir
SFX A ir iviéu/O [nr]guir
SFX A ir iviéu/O [pt]erveñir
SFX A ir iviéu/O ^arveñir
SFX A ir iviéu/O ^derokir
SFX A ir iviéu/O ^desavir
SFX A ir iviéu/O ^interiŧir
SFX A ir iviéu/O ^interlokuir
SFX A ir iviéu/O ^intiriŧir
SFX A ir iviéu/O ^perseguir
SFX A ir iviéu/O ^pervertir
SFX A ir iviéu/O ^xeguir
SFX A ir iviéu/O ^ŧerpir
SFX A ir iviéu/O ^ŧirkuir
SFX A ir iviéu/O ^ŧokir
SFX A ir iviéu/O dir
SFX A ir iviéu/O karpir
SFX A ir iviéu/O rokir
SFX A ir iviéu/O seguir
SFX A ir iviéu/O servir
SFX A ir iviéu/O superbir
SFX A ir iviéu/O teñir
SFX A ir iviéu/O vertir
SFX A ir iviéu/O veñir
SFX A ir iviéu/O ŧernir
SFX A ir ié/N [adfgioptu]rir
SFX A ir ié/N [aeilnosu]tir
SFX A ir ié/N [aeinu]kir
SFX A ir ié/N [aeiou]nir
SFX A ir ié/N [aeiu]bir
SFX A ir ié/N [afglmosxđ]ir
SFX A ir ié/N [aiou]ñir
SFX A ir ié/N [alnoru]ŧir
SFX A ir ié/N [anou]pir
SFX A ir ié/N [ao]rdir
SFX A ir ié/N [ao]rnir
SFX A ir ié/N [ao]rtir
SFX A ir ié/N [aou]rbir
SFX A ir ié/N [bfjnptvx]erir
SFX A ir ié/N [blnrt]uir
SFX A ir ié/N [cj]ir
SFX A ir ié/N [fsx]ierir
SFX A ir ié/N [ft]erdir
SFX A ir ié/N [nr]guir
SFX A ir ié/N [pt]erveñir
SFX A ir ié/N ^arveñir
SFX A ir ié/N ^derokir
SFX A ir ié/N ^desavir
SFX A ir ié/N ^interiŧir
SFX A ir ié/N ^interlokuir
SFX A ir ié/N ^intiriŧir
SFX A ir ié/N ^perseguir
SFX A ir ié/N ^pervertir
SFX A ir ié/N ^xeguir
SFX A ir ié/N ^ŧerpir
SFX A ir ié/N ^ŧirkuir
SFX A ir ié/N ^ŧokir
SFX A ir ié/N dir
SFX A ir ié/N karpir
SFX A ir ié/N rokir
SFX A ir ié/N seguir
SFX A ir ié/N servir
SFX A ir ié/N superbir
SFX A ir ié/N teñir
SFX A ir ié/N vertir
SFX A ir ié/N veñir
SFX A ir ié/N ŧernir
SFX A ir iéu/O [adfgioptu]rir
SFX A ir iéu/O [aeilnosu]tir
SFX A ir iéu/O [aeinu]kir
SFX A ir iéu/O [aeiou]nir
SFX A ir iéu/O [aeiu]bir
SFX A ir iéu/O [afglmosxđ]ir
SFX A ir iéu/O [aiou]ñir
SFX A ir iéu/O [alnoru]ŧir
SFX A ir iéu/O [anou]pir
SFX A ir iéu/O [ao]rdir
SFX A ir iéu/O [ao]rnir
SFX A ir iéu/O [ao]rtir
SFX A ir iéu/O [aou]rbir
SFX A ir iéu/O [bfjnptvx]erir
SFX A ir iéu/O [blnrt]uir
SFX A ir iéu/O [cj]ir
SFX A ir iéu/O [fsx]ierir
SFX A ir iéu/O [ft]erdir
SFX A ir iéu/O [nr]guir
SFX A ir iéu/O [pt]erveñir
SFX A ir iéu/O ^arveñir
SFX A ir iéu/O ^derokir
SFX A ir iéu/O ^desavir
SFX A ir iéu/O ^interiŧir
SFX A ir iéu/O ^interlokuir
SFX A ir iéu/O ^intiriŧir
SFX A ir iéu/O ^perseguir
SFX A ir iéu/O ^pervertir
SFX A ir iéu/O ^xeguir
SFX A ir iéu/O ^ŧerpir
SFX A ir iéu/O ^ŧirkuir
SFX A ir iéu/O ^ŧokir
SFX A ir iéu/O dir
SFX A ir iéu/O karpir
SFX A ir iéu/O rokir
SFX A ir iéu/O seguir
SFX A ir iéu/O servir
SFX A ir iéu/O superbir
SFX A ir iéu/O teñir
SFX A ir iéu/O vertir
SFX A ir iéu/O veñir
SFX A ir iéu/O ŧernir
SFX A ir o/H [ps]entir
SFX A ir o/H [pt]erveñir
SFX A ir o/H ^arveñir
SFX A ir o/H ^pervertir
SFX A ir o/H ^sorbir
SFX A ir o/H ensir
SFX A ir o/H esir
SFX A ir o/H languir
SFX A ir o/H mentir
SFX A ir o/H parir
SFX A ir o/H partir
SFX A ir o/H salir
SFX A ir o/H teñir
SFX A ir o/H vertir
SFX A ir o/H veñir
SFX A ir omi/I ^pervertir
SFX A ir omi/I ^sorbir
SFX A ir omi/I parir
SFX A ir omi/I partir
SFX A ir omi/I vertir
SFX A ir on/J [adfgioptu]rir
SFX A ir on/J [aeilnosu]tir
SFX A ir on/J [aeinu]kir
SFX A ir on/J [aeiou]nir
SFX A ir on/J [aeiu]bir
SFX A ir on/J [afglmosxđ]ir
SFX A ir on/J [aiou]ñir
SFX A ir on/J [alnoru]ŧir
SFX A ir on/J [anou]pir
SFX A ir on/J [ao]rdir
SFX A ir on/J [ao]rnir
SFX A ir on/J [ao]rtir
SFX A ir on/J [aou]rbir
SFX A ir on/J [bfjnptvx]erir
SFX A ir on/J [blnrt]uir
SFX A ir on/J [cj]ir
SFX A ir on/J [fsx]ierir
SFX A ir on/J [ft]erdir
SFX A ir on/J [nr]guir
SFX A ir on/J [ps]entir
SFX A ir on/J [pt]erveñir
SFX A ir on/J ^arveñir
SFX A ir on/J ^derokir
SFX A ir on/J ^desavir
SFX A ir on/J ^interiŧir
SFX A ir on/J ^interlokuir
SFX A ir on/J ^intiriŧir
SFX A ir on/J ^perseguir
SFX A ir on/J ^pervertir
SFX A ir on/J ^sorbir
SFX A ir on/J ^xeguir
SFX A ir on/J ^ŧerpir
SFX A ir on/J ^ŧirkuir
SFX A ir on/J ^ŧokir
SFX A ir on/J dir
SFX A ir on/J dormir
SFX A ir on/J ensir
SFX A ir on/J esir
SFX A ir on/J frir
SFX A ir on/J karpir
SFX A ir on/J mentir
SFX A ir on/J morir
SFX A ir on/J nguir
SFX A ir on/J parir
SFX A ir on/J partir
SFX A ir on/J rokir
SFX A ir on/J salir
SFX A ir on/J seguir
SFX A ir on/J servir
SFX A ir on/J superbir
SFX A ir on/J teñir
SFX A ir on/J vertir
SFX A ir on/J vestir
SFX A ir on/J veñir
SFX A ir on/J ŧernir
SFX A ir so/G parir
SFX A ir é/F [acfgjoxđ]ir
SFX A ir é/F [adgiptu]rir
SFX A ir é/F [ae]mir
SFX A ir é/F [aeilou]tir
SFX A ir é/F [aeinu]kir
SFX A ir é/F [aeiou]nir
SFX A ir é/F [aeiu]bir
SFX A ir é/F [ai]nsir
SFX A ir é/F [ailoru]sir
SFX A ir é/F [aio]stir
SFX A ir é/F [aiou]ñir
SFX A ir é/F [alnoru]ŧir
SFX A ir é/F [anou]pir
SFX A ir é/F [ao]ntir
SFX A ir é/F [ao]rdir
SFX A ir é/F [ao]rnir
SFX A ir é/F [ao]rtir
SFX A ir é/F [aou]rbir
SFX A ir é/F [bfjnptvx]erir
SFX A ir é/F [blnrt]uir
SFX A ir é/F [eiou]lir
SFX A ir é/F [fiktxđ]alir
SFX A ir é/F [fsx]ierir
SFX A ir é/F [ft]erdir
SFX A ir é/F [ir]morir
SFX A ir é/F [jl]estir
SFX A ir é/F ^arguir
SFX A ir é/F ^censir
SFX A ir é/F ^derokir
SFX A ir é/F ^desavir
SFX A ir é/F ^interiŧir
SFX A ir é/F ^interlokuir
SFX A ir é/F ^intiriŧir
SFX A ir é/F ^skarmir
SFX A ir é/F ^xmentir
SFX A ir é/F ^ŧerpir
SFX A ir é/F ^ŧirkuir
SFX A ir é/F ^ŧokir
SFX A ir é/F dir
SFX A ir é/F karpir
SFX A ir é/F orir
SFX A ir é/F rokir
SFX A ir é/F superbir
SFX A ir é/F ŧernir
SFX A ir é/FN [ps]entir
SFX A ir é/FN [pt]erveñir
SFX A ir é/FN ^arveñir
SFX A ir é/FN ^perseguir
SFX A ir é/FN ^pervertir
SFX A ir é/FN ^xeguir
SFX A ir é/FN dormir
SFX A ir é/FN ensir
SFX A ir é/FN esir
SFX A ir é/FN frir
SFX A ir é/FN mentir
SFX A ir é/FN morir
SFX A ir é/FN nguir
SFX A ir é/FN salir
SFX A ir é/FN seguir
SFX A ir é/FN servir
SFX A ir é/FN teñir
SFX A ir é/FN vertir
SFX A ir é/FN vestir
SFX A ir é/FN veñir
SFX A ir é/N ^sorbir
SFX A ir é/N parir
SFX A ir é/N partir
SFX A ir éu/O [ps]entir
SFX A ir éu/O [pt]erveñir
SFX A ir éu/O ^arveñir
SFX A ir éu/O ^perseguir
SFX A ir éu/O ^pervertir
SFX A ir éu/O ^sorbir
SFX A ir éu/O ^xeguir
SFX A ir éu/O dormir
SFX A ir éu/O ensir
SFX A ir éu/O esir
SFX A ir éu/O frir
SFX A ir éu/O mentir
SFX A ir éu/O morir
SFX A ir éu/O nguir
SFX A ir éu/O parir
SFX A ir éu/O partir
SFX A ir éu/O salir
SFX A ir éu/O seguir
SFX A ir éu/O servir
SFX A ir éu/O teñir
SFX A ir éu/O vertir
SFX A ir éu/O vestir
SFX A ir éu/O veñir
SFX A ir í/FN [acfgjoxđ]ir
SFX A ir í/FN [adgiptu]rir
SFX A ir í/FN [ae]mir
SFX A ir í/FN [aeilou]tir
SFX A ir í/FN [aeinu]kir
SFX A ir í/FN [aeiou]nir
SFX A ir í/FN [aeiu]bir
SFX A ir í/FN [ai]nsir
SFX A ir í/FN [ailoru]sir
SFX A ir í/FN [aio]stir
SFX A ir í/FN [aiou]ñir
SFX A ir í/FN [alnoru]ŧir
SFX A ir í/FN [anou]pir
SFX A ir í/FN [ao]ntir
SFX A ir í/FN [ao]rdir
SFX A ir í/FN [ao]rnir
SFX A ir í/FN [ao]rtir
SFX A ir í/FN [aou]rbir
SFX A ir í/FN [bfjnptvx]erir
SFX A ir í/FN [blnrt]uir
SFX A ir í/FN [eiou]lir
SFX A ir í/FN [fiktxđ]alir
SFX A ir í/FN [fsx]ierir
SFX A ir í/FN [ft]erdir
SFX A ir í/FN [ir]morir
SFX A ir í/FN [jl]estir
SFX A ir í/FN [ps]entir
SFX A ir í/FN [pt]erveñir
SFX A ir í/FN ^arguir
SFX A ir í/FN ^arveñir
SFX A ir í/FN ^censir
SFX A ir í/FN ^derokir
SFX A ir í/FN ^desavir
SFX A ir í/FN ^interiŧir
SFX A ir í/FN ^interlokuir
SFX A ir í/FN ^intiriŧir
SFX A ir í/FN ^perseguir
SFX A ir í/FN ^pervertir
SFX A ir í/FN ^skarmir
SFX A ir í/FN ^xeguir
SFX A ir í/FN ^xmentir
SFX A ir í/FN ^ŧerpir
SFX A ir í/FN ^ŧirkuir
SFX A ir í/FN ^ŧokir
SFX A ir í/FN dir
SFX A ir í/FN dormir
SFX A ir í/FN ensir
SFX A ir í/FN esir
SFX A ir í/FN frir
SFX A ir í/FN karpir
SFX A ir í/FN mentir
SFX A ir í/FN morir
SFX A ir í/FN nguir
SFX A ir í/FN orir
SFX A ir í/FN rokir
SFX A ir í/FN salir
SFX A ir í/FN seguir
SFX A ir í/FN servir
SFX A ir í/FN superbir
SFX A ir í/FN teñir
SFX A ir í/FN vertir
SFX A ir í/FN vestir
SFX A ir í/FN veñir
SFX A ir í/FN ŧernir
SFX A ir ía/HNP [acfgjlmosxđ]ir
SFX A ir ía/HNP [adfgioptu]rir
SFX A ir ía/HNP [aeilnosu]tir
SFX A ir ía/HNP [aeinu]kir
SFX A ir ía/HNP [aeiou]nir
SFX A ir ía/HNP [aeiu]bir
SFX A ir ía/HNP [aiou]ñir
SFX A ir ía/HNP [alnoru]ŧir
SFX A ir ía/HNP [anou]pir
SFX A ir ía/HNP [ao]rdir
SFX A ir ía/HNP [ao]rnir
SFX A ir ía/HNP [ao]rtir
SFX A ir ía/HNP [aou]rbir
SFX A ir ía/HNP [bfjnptvx]erir
SFX A ir ía/HNP [blnrt]uir
SFX A ir ía/HNP [fsx]ierir
SFX A ir ía/HNP [ft]erdir
SFX A ir ía/HNP [nr]guir
SFX A ir ía/HNP [pt]erveñir
SFX A ir ía/HNP ^arveñir
SFX A ir ía/HNP ^derokir
SFX A ir ía/HNP ^desavir
SFX A ir ía/HNP ^interiŧir
SFX A ir ía/HNP ^interlokuir
SFX A ir ía/HNP ^intiriŧir
SFX A ir ía/HNP ^perseguir
SFX A ir ía/HNP ^pervertir
SFX A ir ía/HNP ^xeguir
SFX A ir ía/HNP ^ŧerpir
SFX A ir ía/HNP ^ŧirkuir
SFX A ir ía/HNP ^ŧokir
SFX A ir ía/HNP dir
SFX A ir ía/HNP karpir
SFX A ir ía/HNP rokir
SFX A ir ía/HNP seguir
SFX A ir ía/HNP servir
SFX A ir ía/HNP superbir
SFX A ir ía/HNP teñir
SFX A ir ía/HNP vertir
SFX A ir ía/HNP veñir
SFX A ir ía/HNP ŧernir
SFX A ir íami/I [acfgjlmosxđ]ir
SFX A ir íami/I [adfgioptu]rir
SFX A ir íami/I [aeilnosu]tir
SFX A ir íami/I [aeinu]kir
SFX A ir íami/I [aeiou]nir
SFX A ir íami/I [aeiu]bir
SFX A ir íami/I [aiou]ñir
SFX A ir íami/I [alnoru]ŧir
SFX A ir íami/I [anou]pir
SFX A ir íami/I [ao]rdir
SFX A ir íami/I [ao]rnir
SFX A ir íami/I [ao]rtir
SFX A ir íami/I [aou]rbir
SFX A ir íami/I [bfjnptvx]erir
SFX A ir íami/I [blnrt]uir
SFX A ir íami/I [fsx]ierir
SFX A ir íami/I [ft]erdir
SFX A ir íami/I [nr]guir
SFX A ir íami/I [pt]erveñir
SFX A ir íami/I ^arveñir
SFX A ir íami/I ^derokir
SFX A ir íami/I ^desavir
SFX A ir íami/I ^interiŧir
SFX A ir íami/I ^interlokuir
SFX A ir íami/I ^intiriŧir
SFX A ir íami/I ^perseguir
SFX A ir íami/I ^pervertir
SFX A ir íami/I ^xeguir
SFX A ir íami/I ^ŧerpir
SFX A ir íami/I ^ŧirkuir
SFX A ir íami/I ^ŧokir
SFX A ir íami/I dir
SFX A ir íami/I karpir
SFX A ir íami/I rokir
SFX A ir íami/I seguir
SFX A ir íami/I servir
SFX A ir íami/I superbir
SFX A ir íami/I teñir
SFX A ir íami/I vertir
SFX A ir íami/I veñir
SFX A ir íami/I ŧernir
SFX A ir íau/O [acfgjlmosxđ]ir
SFX A ir íau/O [adfgioptu]rir
SFX A ir íau/O [aeilnosu]tir
SFX A ir íau/O [aeinu]kir
SFX A ir íau/O [aeiou]nir
SFX A ir íau/O [aeiu]bir
SFX A ir íau/O [aiou]ñir
SFX A ir íau/O [alnoru]ŧir
SFX A ir íau/O [anou]pir
SFX A ir íau/O [ao]rdir
SFX A ir íau/O [ao]rnir
SFX A ir íau/O [ao]rtir
SFX A ir íau/O [aou]rbir
SFX A ir íau/O [bfjnptvx]erir
SFX A ir íau/O [blnrt]uir
SFX A ir íau/O [fsx]ierir
SFX A ir íau/O [ft]erdir
SFX A ir íau/O [nr]guir
SFX A ir íau/O [pt]erveñir
SFX A ir íau/O ^arveñir
SFX A ir íau/O ^derokir
SFX A ir íau/O ^desavir
SFX A ir íau/O ^interiŧir
SFX A ir íau/O ^interlokuir
SFX A ir íau/O ^intiriŧir
SFX A ir íau/O ^perseguir
SFX A ir íau/O ^pervertir
SFX A ir íau/O ^xeguir
SFX A ir íau/O ^ŧerpir
SFX A ir íau/O ^ŧirkuir
SFX A ir íau/O ^ŧokir
SFX A ir íau/O dir
SFX A ir íau/O karpir
SFX A ir íau/O rokir
SFX A ir íau/O seguir
SFX A ir íau/O servir
SFX A ir íau/O superbir
SFX A ir íau/O teñir
SFX A ir íau/O vertir
SFX A ir íau/O veñir
SFX A ir íau/O ŧernir
SFX A ir íe/H [acfgjlmosxđ]ir
SFX A ir íe/H [adfgioptu]rir
SFX A ir íe/H [aeilnosu]tir
SFX A ir íe/H [aeinu]kir
SFX A ir íe/H [aeiou]nir
SFX A ir íe/H [aeiu]bir
SFX A ir íe/H [aiou]ñir
SFX A ir íe/H [alnoru]ŧir
SFX A ir íe/H [anou]pir
SFX A ir íe/H [ao]rdir
SFX A ir íe/H [ao]rnir
SFX A ir íe/H [ao]rtir
SFX A ir íe/H [aou]rbir
SFX A ir íe/H [bfjnptvx]erir
SFX A ir íe/H [blnrt]uir
SFX A ir íe/H [fsx]ierir
SFX A ir íe/H [ft]erdir
SFX A ir íe/H [nr]guir
SFX A ir íe/H [pt]erveñir
SFX A ir íe/H ^arveñir
SFX A ir íe/H ^derokir
SFX A ir íe/H ^desavir
SFX A ir íe/H ^interiŧir
SFX A ir íe/H ^interlokuir
SFX A ir íe/H ^intiriŧir
SFX A ir íe/H ^perseguir
SFX A ir íe/H ^pervertir
SFX A ir íe/H ^xeguir
SFX A ir íe/H ^ŧerpir
SFX A ir íe/H ^ŧirkuir
SFX A ir íe/H ^ŧokir
SFX A ir íe/H dir
SFX A ir íe/H karpir
SFX A ir íe/H rokir
SFX A ir íe/H seguir
SFX A ir íe/H servir
SFX A ir íe/H superbir
SFX A ir íe/H teñir
SFX A ir íe/H vertir
SFX A ir íe/H veñir
SFX A ir íe/H ŧernir
SFX A ir íelo/Q [acfgjlmosxđ]ir
SFX A ir íelo/Q [adfgioptu]rir
SFX A ir íelo/Q [aeilnosu]tir
SFX A ir íelo/Q [aeinu]kir
SFX A ir íelo/Q [aeiou]nir
SFX A ir íelo/Q [aeiu]bir
SFX A ir íelo/Q [aiou]ñir
SFX A ir íelo/Q [alnoru]ŧir
SFX A ir íelo/Q [anou]pir
SFX A ir íelo/Q [ao]rdir
SFX A ir íelo/Q [ao]rnir
SFX A ir íelo/Q [ao]rtir
SFX A ir íelo/Q [aou]rbir
SFX A ir íelo/Q [bfjnptvx]erir
SFX A ir íelo/Q [blnrt]uir
SFX A ir íelo/Q [fsx]ierir
SFX A ir íelo/Q [ft]erdir
SFX A ir íelo/Q [nr]guir
SFX A ir íelo/Q [pt]erveñir
SFX A ir íelo/Q ^arveñir
SFX A ir íelo/Q ^derokir
SFX A ir íelo/Q ^desavir
SFX A ir íelo/Q ^interiŧir
SFX A ir íelo/Q ^interlokuir
SFX A ir íelo/Q ^intiriŧir
SFX A ir íelo/Q ^perseguir
SFX A ir íelo/Q ^pervertir
SFX A ir íelo/Q ^xeguir
SFX A ir íelo/Q ^ŧerpir
SFX A ir íelo/Q ^ŧirkuir
SFX A ir íelo/Q ^ŧokir
SFX A ir íelo/Q dir
SFX A ir íelo/Q karpir
SFX A ir íelo/Q rokir
SFX A ir íelo/Q seguir
SFX A ir íelo/Q servir
SFX A ir íelo/Q superbir
SFX A ir íelo/Q teñir
SFX A ir íelo/Q vertir
SFX A ir íelo/Q veñir
SFX A ir íelo/Q ŧernir
SFX A ir íemi/I [acfgjlmosxđ]ir
SFX A ir íemi/I [adfgioptu]rir
SFX A ir íemi/I [aeilnosu]tir
SFX A ir íemi/I [aeinu]kir
SFX A ir íemi/I [aeiou]nir
SFX A ir íemi/I [aeiu]bir
SFX A ir íemi/I [aiou]ñir
SFX A ir íemi/I [alnoru]ŧir
SFX A ir íemi/I [anou]pir
SFX A ir íemi/I [ao]rdir
SFX A ir íemi/I [ao]rnir
SFX A ir íemi/I [ao]rtir
SFX A ir íemi/I [aou]rbir
SFX A ir íemi/I [bfjnptvx]erir
SFX A ir íemi/I [blnrt]uir
SFX A ir íemi/I [fsx]ierir
SFX A ir íemi/I [ft]erdir
SFX A ir íemi/I [nr]guir
SFX A ir íemi/I [pt]erveñir
SFX A ir íemi/I ^arveñir
SFX A ir íemi/I ^derokir
SFX A ir íemi/I ^desavir
SFX A ir íemi/I ^interiŧir
SFX A ir íemi/I ^interlokuir
SFX A ir íemi/I ^intiriŧir
SFX A ir íemi/I ^perseguir
SFX A ir íemi/I ^pervertir
SFX A ir íemi/I ^xeguir
SFX A ir íemi/I ^ŧerpir
SFX A ir íemi/I ^ŧirkuir
SFX A ir íemi/I ^ŧokir
SFX A ir íemi/I dir
SFX A ir íemi/I karpir
SFX A ir íemi/I rokir
SFX A ir íemi/I seguir
SFX A ir íemi/I servir
SFX A ir íemi/I superbir
SFX A ir íemi/I teñir
SFX A ir íemi/I vertir
SFX A ir íemi/I veñir
SFX A ir íemi/I ŧernir
SFX A ir íi/LN [acfgjlmosxđ]ir
SFX A ir íi/LN [adfgioptu]rir
SFX A ir íi/LN [aeilnosu]tir
SFX A ir íi/LN [aeinu]kir
SFX A ir íi/LN [aeiou]nir
SFX A ir íi/LN [aeiu]bir
SFX A ir íi/LN [aiou]ñir
SFX A ir íi/LN [alnoru]ŧir
SFX A ir íi/LN [anou]pir
SFX A ir íi/LN [ao]rdir
SFX A ir íi/LN [ao]rnir
SFX A ir íi/LN [ao]rtir
SFX A ir íi/LN [aou]rbir
SFX A ir íi/LN [bfjnptvx]erir
SFX A ir íi/LN [blnrt]uir
SFX A ir íi/LN [fsx]ierir
SFX A ir íi/LN [ft]erdir
SFX A ir íi/LN [nr]guir
SFX A ir íi/LN [pt]erveñir
SFX A ir íi/LN ^arveñir
SFX A ir íi/LN ^derokir
SFX A ir íi/LN ^desavir
SFX A ir íi/LN ^interiŧir
SFX A ir íi/LN ^interlokuir
SFX A ir íi/LN ^intiriŧir
SFX A ir íi/LN ^perseguir
SFX A ir íi/LN ^pervertir
SFX A ir íi/LN ^xeguir
SFX A ir íi/LN ^ŧerpir
SFX A ir íi/LN ^ŧirkuir
SFX A ir íi/LN ^ŧokir
SFX A ir íi/LN dir
SFX A ir íi/LN karpir
SFX A ir íi/LN rokir
SFX A ir íi/LN seguir
SFX A ir íi/LN servir
SFX A ir íi/LN superbir
SFX A ir íi/LN teñir
SFX A ir íi/LN vertir
SFX A ir íi/LN veñir
SFX A ir íi/LN ŧernir
SFX A ir íimo/J [acfgjlmosxđ]ir
SFX A ir íimo/J [adfgioptu]rir
SFX A ir íimo/J [aeilnosu]tir
SFX A ir íimo/J [aeinu]kir
SFX A ir íimo/J [aeiou]nir
SFX A ir íimo/J [aeiu]bir
SFX A ir íimo/J [aiou]ñir
SFX A ir íimo/J [alnoru]ŧir
SFX A ir íimo/J [anou]pir
SFX A ir íimo/J [ao]rdir
SFX A ir íimo/J [ao]rnir
SFX A ir íimo/J [ao]rtir
SFX A ir íimo/J [aou]rbir
SFX A ir íimo/J [bfjnptvx]erir
SFX A ir íimo/J [blnrt]uir
SFX A ir íimo/J [fsx]ierir
SFX A ir íimo/J [ft]erdir
SFX A ir íimo/J [nr]guir
SFX A ir íimo/J [pt]erveñir
SFX A ir íimo/J ^arveñir
SFX A ir íimo/J ^derokir
SFX A ir íimo/J ^desavir
SFX A ir íimo/J ^interiŧir
SFX A ir íimo/J ^interlokuir
SFX A ir íimo/J ^intiriŧir
SFX A ir íimo/J ^perseguir
SFX A ir íimo/J ^pervertir
SFX A ir íimo/J ^xeguir
SFX A ir íimo/J ^ŧerpir
SFX A ir íimo/J ^ŧirkuir
SFX A ir íimo/J ^ŧokir
SFX A ir íimo/J dir
SFX A ir íimo/J karpir
SFX A ir íimo/J rokir
SFX A ir íimo/J seguir
SFX A ir íimo/J servir
SFX A ir íimo/J superbir
SFX A ir íimo/J teñir
SFX A ir íimo/J vertir
SFX A ir íimo/J veñir
SFX A ir íimo/J ŧernir
SFX A ir íimoni/K [acfgjlmosxđ]ir
SFX A ir íimoni/K [adfgioptu]rir
SFX A ir íimoni/K [aeilnosu]tir
SFX A ir íimoni/K [aeinu]kir
SFX A ir íimoni/K [aeiou]nir
SFX A ir íimoni/K [aeiu]bir
SFX A ir íimoni/K [aiou]ñir
SFX A ir íimoni/K [alnoru]ŧir
SFX A ir íimoni/K [anou]pir
SFX A ir íimoni/K [ao]rdir
SFX A ir íimoni/K [ao]rnir
SFX A ir íimoni/K [ao]rtir
SFX A ir íimoni/K [aou]rbir
SFX A ir íimoni/K [bfjnptvx]erir
SFX A ir íimoni/K [blnrt]uir
SFX A ir íimoni/K [fsx]ierir
SFX A ir íimoni/K [ft]erdir
SFX A ir íimoni/K [nr]guir
SFX A ir íimoni/K [pt]erveñir
SFX A ir íimoni/K ^arveñir
SFX A ir íimoni/K ^derokir
SFX A ir íimoni/K ^desavir
SFX A ir íimoni/K ^interiŧir
SFX A ir íimoni/K ^interlokuir
SFX A ir íimoni/K ^intiriŧir
SFX A ir íimoni/K ^perseguir
SFX A ir íimoni/K ^pervertir
SFX A ir íimoni/K ^xeguir
SFX A ir íimoni/K ^ŧerpir
SFX A ir íimoni/K ^ŧirkuir
SFX A ir íimoni/K ^ŧokir
SFX A ir íimoni/K dir
SFX A ir íimoni/K karpir
SFX A ir íimoni/K rokir
SFX A ir íimoni/K seguir
SFX A ir íimoni/K servir
SFX A ir íimoni/K superbir
SFX A ir íimoni/K teñir
SFX A ir íimoni/K vertir
SFX A ir íimoni/K veñir
SFX A ir íimoni/K ŧernir
SFX A ir íitu/M [acfgjlmosxđ]ir
SFX A ir íitu/M [adfgioptu]rir
SFX A ir íitu/M [aeilnosu]tir
SFX A ir íitu/M [aeinu]kir
SFX A ir íitu/M [aeiou]nir
SFX A ir íitu/M [aeiu]bir
SFX A ir íitu/M [aiou]ñir
SFX A ir íitu/M [alnoru]ŧir
SFX A ir íitu/M [anou]pir
SFX A ir íitu/M [ao]rdir
SFX A ir íitu/M [ao]rnir
SFX A ir íitu/M [ao]rtir
SFX A ir íitu/M [aou]rbir
SFX A ir íitu/M [bfjnptvx]erir
SFX A ir íitu/M [blnrt]uir
SFX A ir íitu/M [fsx]ierir
SFX A ir íitu/M [ft]erdir
SFX A ir íitu/M [nr]guir
SFX A ir íitu/M [pt]erveñir
SFX A ir íitu/M ^arveñir
SFX A ir íitu/M ^derokir
SFX A ir íitu/M ^desavir
SFX A ir íitu/M ^interiŧir
SFX A ir íitu/M ^interlokuir
SFX A ir íitu/M ^intiriŧir
SFX A ir íitu/M ^perseguir
SFX A ir íitu/M ^pervertir
SFX A ir íitu/M ^xeguir
SFX A ir íitu/M ^ŧerpir
SFX A ir íitu/M ^ŧirkuir
SFX A ir íitu/M ^ŧokir
SFX A ir íitu/M dir
SFX A ir íitu/M karpir
SFX A ir íitu/M rokir
SFX A ir íitu/M seguir
SFX A ir íitu/M servir
SFX A ir íitu/M superbir
SFX A ir íitu/M teñir
SFX A ir íitu/M vertir
SFX A ir íitu/M veñir
SFX A ir íitu/M ŧernir
SFX A ir ímoni/K [acfgjoxđ]ir
SFX A ir ímoni/K [adgiptu]rir
SFX A ir ímoni/K [ae]mir
SFX A ir ímoni/K [aeilou]tir
SFX A ir ímoni/K [aeinu]kir
SFX A ir ímoni/K [aeiou]nir
SFX A ir ímoni/K [aeiu]bir
SFX A ir ímoni/K [ai]nsir
SFX A ir ímoni/K [ailoru]sir
SFX A ir ímoni/K [aio]stir
SFX A ir ímoni/K [aiou]ñir
SFX A ir ímoni/K [alnoru]ŧir
SFX A ir ímoni/K [anou]pir
SFX A ir ímoni/K [ao]ntir
SFX A ir ímoni/K [ao]rdir
SFX A ir ímoni/K [ao]rnir
SFX A ir ímoni/K [ao]rtir
SFX A ir ímoni/K [aou]rbir
SFX A ir ímoni/K [bfjnptvx]erir
SFX A ir ímoni/K [blnrt]uir
SFX A ir ímoni/K [eiou]lir
SFX A ir ímoni/K [fiktxđ]alir
SFX A ir ímoni/K [fsx]ierir
SFX A ir ímoni/K [ft]erdir
SFX A ir ímoni/K [ir]morir
SFX A ir ímoni/K [jl]estir
SFX A ir ímoni/K [ps]entir
SFX A ir ímoni/K [pt]erveñir
SFX A ir ímoni/K ^arguir
SFX A ir ímoni/K ^arveñir
SFX A ir ímoni/K ^censir
SFX A ir ímoni/K ^derokir
SFX A ir ímoni/K ^desavir
SFX A ir ímoni/K ^interiŧir
SFX A ir ímoni/K ^interlokuir
SFX A ir ímoni/K ^intiriŧir
SFX A ir ímoni/K ^perseguir
SFX A ir ímoni/K ^pervertir
SFX A ir ímoni/K ^skarmir
SFX A ir ímoni/K ^xeguir
SFX A ir ímoni/K ^xmentir
SFX A ir ímoni/K ^ŧerpir
SFX A ir ímoni/K ^ŧirkuir
SFX A ir ímoni/K ^ŧokir
SFX A ir ímoni/K dir
SFX A ir ímoni/K dormir
SFX A ir ímoni/K ensir
SFX A ir ímoni/K esir
SFX A ir ímoni/K frir
SFX A ir ímoni/K karpir
SFX A ir ímoni/K mentir
SFX A ir ímoni/K morir
SFX A ir ímoni/K nguir
SFX A ir ímoni/K orir
SFX A ir ímoni/K rokir
SFX A ir ímoni/K salir
SFX A ir ímoni/K seguir
SFX A ir ímoni/K servir
SFX A ir ímoni/K superbir
SFX A ir ímoni/K teñir
SFX A ir ímoni/K vertir
SFX A ir ímoni/K vestir
SFX A ir ímoni/K veñir
SFX A ir ímoni/K ŧernir
SFX A ir ío/H [acfgjlmosxđ]ir
SFX A ir ío/H [adfgioptu]rir
SFX A ir ío/H [aeilnosu]tir
SFX A ir ío/H [aeinu]kir
SFX A ir ío/H [aeiou]nir
SFX A ir ío/H [aeiu]bir
SFX A ir ío/H [aiou]ñir
SFX A ir ío/H [alnoru]ŧir
SFX A ir ío/H [anou]pir
SFX A ir ío/H [ao]rdir
SFX A ir ío/H [ao]rnir
SFX A ir ío/H [ao]rtir
SFX A ir ío/H [aou]rbir
SFX A ir ío/H [bfjnptvx]erir
SFX A ir ío/H [blnrt]uir
SFX A ir ío/H [fsx]ierir
SFX A ir ío/H [ft]erdir
SFX A ir ío/H [nr]guir
SFX A ir ío/H [pt]erveñir
SFX A ir ío/H ^arveñir
SFX A ir ío/H ^derokir
SFX A ir ío/H ^desavir
SFX A ir ío/H ^interiŧir
SFX A ir ío/H ^interlokuir
SFX A ir ío/H ^intiriŧir
SFX A ir ío/H ^perseguir
SFX A ir ío/H ^pervertir
SFX A ir ío/H ^xeguir
SFX A ir ío/H ^ŧerpir
SFX A ir ío/H ^ŧirkuir
SFX A ir ío/H ^ŧokir
SFX A ir ío/H dir
SFX A ir ío/H karpir
SFX A ir ío/H rokir
SFX A ir ío/H seguir
SFX A ir ío/H servir
SFX A ir ío/H superbir
SFX A ir ío/H teñir
SFX A ir ío/H vertir
SFX A ir ío/H veñir
SFX A ir ío/H ŧernir
SFX A ir íomi/I [acfgjlmosxđ]ir
SFX A ir íomi/I [adfgioptu]rir
SFX A ir íomi/I [aeilnosu]tir
SFX A ir íomi/I [aeinu]kir
SFX A ir íomi/I [aeiou]nir
SFX A ir íomi/I [aeiu]bir
SFX A ir íomi/I [aiou]ñir
SFX A ir íomi/I [alnoru]ŧir
SFX A ir íomi/I [anou]pir
SFX A ir íomi/I [ao]rdir
SFX A ir íomi/I [ao]rnir
SFX A ir íomi/I [ao]rtir
SFX A ir íomi/I [aou]rbir
SFX A ir íomi/I [bfjnptvx]erir
SFX A ir íomi/I [blnrt]uir
SFX A ir íomi/I [fsx]ierir
SFX A ir íomi/I [ft]erdir
SFX A ir íomi/I [nr]guir
SFX A ir íomi/I [pt]erveñir
SFX A ir íomi/I ^arveñir
SFX A ir íomi/I ^derokir
SFX A ir íomi/I ^desavir
SFX A ir íomi/I ^interiŧir
SFX A ir íomi/I ^interlokuir
SFX A ir íomi/I ^intiriŧir
SFX A ir íomi/I ^perseguir
SFX A ir íomi/I ^pervertir
SFX A ir íomi/I ^xeguir
SFX A ir íomi/I ^ŧerpir
SFX A ir íomi/I ^ŧirkuir
SFX A ir íomi/I ^ŧokir
SFX A ir íomi/I dir
SFX A ir íomi/I karpir
SFX A ir íomi/I rokir
SFX A ir íomi/I seguir
SFX A ir íomi/I servir
SFX A ir íomi/I superbir
SFX A ir íomi/I teñir
SFX A ir íomi/I vertir
SFX A ir íomi/I veñir
SFX A ir íomi/I ŧernir
SFX A ir íselo/Q [acfgjoxđ]ir
SFX A ir íselo/Q [ae]mir
SFX A ir íselo/Q [aeilou]tir
SFX A ir íselo/Q [aeinu]kir
SFX A ir íselo/Q [aeiou]nir
SFX A ir íselo/Q [aeiu]bir
SFX A ir íselo/Q [ai]nsir
SFX A ir íselo/Q [ailoru]sir
SFX A ir íselo/Q [aio]stir
SFX A ir íselo/Q [aiou]ñir
SFX A ir íselo/Q [alnoru]ŧir
SFX A ir íselo/Q [anou]pir
SFX A ir íselo/Q [ao]ntir
SFX A ir íselo/Q [ao]rdir
SFX A ir íselo/Q [ao]rnir
SFX A ir íselo/Q [au]rbir
SFX A ir íselo/Q [bfjnptvx]erir
SFX A ir íselo/Q [blnrt]uir
SFX A ir íselo/Q [ckmux]arir
SFX A ir íselo/Q [dgiptu]rir
SFX A ir íselo/Q [eiou]lir
SFX A ir íselo/Q [fiktxđ]alir
SFX A ir íselo/Q [fsx]ierir
SFX A ir íselo/Q [ft]erdir
SFX A ir íselo/Q [ft]orbir
SFX A ir íselo/Q [ir]morir
SFX A ir íselo/Q [jl]estir
SFX A ir íselo/Q ^arguir
SFX A ir íselo/Q ^censir
SFX A ir íselo/Q ^derokir
SFX A ir íselo/Q ^desavir
SFX A ir íselo/Q ^interiŧir
SFX A ir íselo/Q ^interlokuir
SFX A ir íselo/Q ^intiriŧir
SFX A ir íselo/Q ^pervertir
SFX A ir íselo/Q ^skarmir
SFX A ir íselo/Q ^sorbir
SFX A ir íselo/Q ^xmartir
SFX A ir íselo/Q ^xmentir
SFX A ir íselo/Q ^ŧerpir
SFX A ir íselo/Q ^ŧirkuir
SFX A ir íselo/Q ^ŧokir
SFX A ir íselo/Q dir
SFX A ir íselo/Q karpir
SFX A ir íselo/Q orir
SFX A ir íselo/Q ortir
SFX A ir íselo/Q parir
SFX A ir íselo/Q partir
SFX A ir íselo/Q rokir
SFX A ir íselo/Q superbir
SFX A ir íselo/Q vertir
SFX A ir íselo/Q ŧernir
SFX A ir ísemi/I [acfgjoxđ]ir
SFX A ir ísemi/I [ae]mir
SFX A ir ísemi/I [aeilou]tir
SFX A ir ísemi/I [aeinu]kir
SFX A ir ísemi/I [aeiou]nir
SFX A ir ísemi/I [aeiu]bir
SFX A ir ísemi/I [ai]nsir
SFX A ir ísemi/I [ailoru]sir
SFX A ir ísemi/I [aio]stir
SFX A ir ísemi/I [aiou]ñir
SFX A ir ísemi/I [alnoru]ŧir
SFX A ir ísemi/I [anou]pir
SFX A ir ísemi/I [ao]ntir
SFX A ir ísemi/I [ao]rdir
SFX A ir ísemi/I [ao]rnir
SFX A ir ísemi/I [au]rbir
SFX A ir ísemi/I [bfjnptvx]erir
SFX A ir ísemi/I [blnrt]uir
SFX A ir ísemi/I [ckmux]arir
SFX A ir ísemi/I [dgiptu]rir
SFX A ir ísemi/I [eiou]lir
SFX A ir ísemi/I [fiktxđ]alir
SFX A ir ísemi/I [fsx]ierir
SFX A ir ísemi/I [ft]erdir
SFX A ir ísemi/I [ft]orbir
SFX A ir ísemi/I [ir]morir
SFX A ir ísemi/I [jl]estir
SFX A ir ísemi/I ^arguir
SFX A ir ísemi/I ^censir
SFX A ir ísemi/I ^derokir
SFX A ir ísemi/I ^desavir
SFX A ir ísemi/I ^interiŧir
SFX A ir ísemi/I ^interlokuir
SFX A ir ísemi/I ^intiriŧir
SFX A ir ísemi/I ^pervertir
SFX A ir ísemi/I ^skarmir
SFX A ir ísemi/I ^sorbir
SFX A ir ísemi/I ^xmartir
SFX A ir ísemi/I ^xmentir
SFX A ir ísemi/I ^ŧerpir
SFX A ir ísemi/I ^ŧirkuir
SFX A ir ísemi/I ^ŧokir
SFX A ir ísemi/I dir
SFX A ir ísemi/I karpir
SFX A ir ísemi/I orir
SFX A ir ísemi/I ortir
SFX A ir ísemi/I parir
SFX A ir ísemi/I partir
SFX A ir ísemi/I rokir
SFX A ir ísemi/I superbir
SFX A ir ísemi/I vertir
SFX A ir ísemi/I ŧernir
SFX A ir ísitu/M [acfgjoxđ]ir
SFX A ir ísitu/M [ae]mir
SFX A ir ísitu/M [aeilou]tir
SFX A ir ísitu/M [aeinu]kir
SFX A ir ísitu/M [aeiou]nir
SFX A ir ísitu/M [aeiu]bir
SFX A ir ísitu/M [ai]nsir
SFX A ir ísitu/M [ailoru]sir
SFX A ir ísitu/M [aio]stir
SFX A ir ísitu/M [aiou]ñir
SFX A ir ísitu/M [alnoru]ŧir
SFX A ir ísitu/M [anou]pir
SFX A ir ísitu/M [ao]ntir
SFX A ir ísitu/M [ao]rdir
SFX A ir ísitu/M [ao]rnir
SFX A ir ísitu/M [au]rbir
SFX A ir ísitu/M [bfjnptvx]erir
SFX A ir ísitu/M [blnrt]uir
SFX A ir ísitu/M [ckmux]arir
SFX A ir ísitu/M [dgiptu]rir
SFX A ir ísitu/M [eiou]lir
SFX A ir ísitu/M [fiktxđ]alir
SFX A ir ísitu/M [fsx]ierir
SFX A ir ísitu/M [ft]erdir
SFX A ir ísitu/M [ft]orbir
SFX A ir ísitu/M [ir]morir
SFX A ir ísitu/M [jl]estir
SFX A ir ísitu/M ^arguir
SFX A ir ísitu/M ^censir
SFX A ir ísitu/M ^derokir
SFX A ir ísitu/M ^desavir
SFX A ir ísitu/M ^interiŧir
SFX A ir ísitu/M ^interlokuir
SFX A ir ísitu/M ^intiriŧir
SFX A ir ísitu/M ^pervertir
SFX A ir ísitu/M ^skarmir
SFX A ir ísitu/M ^sorbir
SFX A ir ísitu/M ^xmartir
SFX A ir ísitu/M ^xmentir
SFX A ir ísitu/M ^ŧerpir
SFX A ir ísitu/M ^ŧirkuir
SFX A ir ísitu/M ^ŧokir
SFX A ir ísitu/M dir
SFX A ir ísitu/M karpir
SFX A ir ísitu/M orir
SFX A ir ísitu/M ortir
SFX A ir ísitu/M parir
SFX A ir ísitu/M partir
SFX A ir ísitu/M rokir
SFX A ir ísitu/M superbir
SFX A ir ísitu/M vertir
SFX A ir ísitu/M ŧernir
SFX A ir ísomi/I [acfgjoxđ]ir
SFX A ir ísomi/I [ae]mir
SFX A ir ísomi/I [aeilou]tir
SFX A ir ísomi/I [aeinu]kir
SFX A ir ísomi/I [aeiou]nir
SFX A ir ísomi/I [aeiu]bir
SFX A ir ísomi/I [ai]nsir
SFX A ir ísomi/I [ailoru]sir
SFX A ir ísomi/I [aio]stir
SFX A ir ísomi/I [aiou]ñir
SFX A ir ísomi/I [alnoru]ŧir
SFX A ir ísomi/I [anou]pir
SFX A ir ísomi/I [ao]ntir
SFX A ir ísomi/I [ao]rdir
SFX A ir ísomi/I [ao]rnir
SFX A ir ísomi/I [au]rbir
SFX A ir ísomi/I [bfjnptvx]erir
SFX A ir ísomi/I [blnrt]uir
SFX A ir ísomi/I [ckmux]arir
SFX A ir ísomi/I [dgiptu]rir
SFX A ir ísomi/I [eiou]lir
SFX A ir ísomi/I [fiktxđ]alir
SFX A ir ísomi/I [fsx]ierir
SFX A ir ísomi/I [ft]erdir
SFX A ir ísomi/I [ft]orbir
SFX A ir ísomi/I [ir]morir
SFX A ir ísomi/I [jl]estir
SFX A ir ísomi/I ^arguir
SFX A ir ísomi/I ^censir
SFX A ir ísomi/I ^derokir
SFX A ir ísomi/I ^desavir
SFX A ir ísomi/I ^interiŧir
SFX A ir ísomi/I ^interlokuir
SFX A ir ísomi/I ^intiriŧir
SFX A ir ísomi/I ^pervertir
SFX A ir ísomi/I ^skarmir
SFX A ir ísomi/I ^sorbir
SFX A ir ísomi/I ^xmartir
SFX A ir ísomi/I ^xmentir
SFX A ir ísomi/I ^ŧerpir
SFX A ir ísomi/I ^ŧirkuir
SFX A ir ísomi/I ^ŧokir
SFX A ir ísomi/I dir
SFX A ir ísomi/I karpir
SFX A ir ísomi/I orir
SFX A ir ísomi/I ortir
SFX A ir ísomi/I parir
SFX A ir ísomi/I partir
SFX A ir ísomi/I rokir
SFX A ir ísomi/I superbir
SFX A ir ísomi/I vertir
SFX A ir ísomi/I ŧernir
SFX A ir íu/O [acfgjoxđ]ir
SFX A ir íu/O [adgiptu]rir
SFX A ir íu/O [ae]mir
SFX A ir íu/O [aeilou]tir
SFX A ir íu/O [aeinu]kir
SFX A ir íu/O [aeiou]nir
SFX A ir íu/O [aeiu]bir
SFX A ir íu/O [ai]nsir
SFX A ir íu/O [ailoru]sir
SFX A ir íu/O [aio]stir
SFX A ir íu/O [aiou]ñir
SFX A ir íu/O [alnoru]ŧir
SFX A ir íu/O [anou]pir
SFX A ir íu/O [ao]ntir
SFX A ir íu/O [ao]rdir
SFX A ir íu/O [ao]rnir
SFX A ir íu/O [ao]rtir
SFX A ir íu/O [aou]rbir
SFX A ir íu/O [bfjnptvx]erir
SFX A ir íu/O [blnrt]uir
SFX A ir íu/O [eiou]lir
SFX A ir íu/O [fiktxđ]alir
SFX A ir íu/O [fsx]ierir
SFX A ir íu/O [ft]erdir
SFX A ir íu/O [ir]morir
SFX A ir íu/O [jl]estir
SFX A ir íu/O [ps]entir
SFX A ir íu/O [pt]erveñir
SFX A ir íu/O ^arguir
SFX A ir íu/O ^arveñir
SFX A ir íu/O ^censir
SFX A ir íu/O ^derokir
SFX A ir íu/O ^desavir
SFX A ir íu/O ^interiŧir
SFX A ir íu/O ^interlokuir
SFX A ir íu/O ^intiriŧir
SFX A ir íu/O ^perseguir
SFX A ir íu/O ^pervertir
SFX A ir íu/O ^skarmir
SFX A ir íu/O ^xeguir
SFX A ir íu/O ^xmentir
SFX A ir íu/O ^ŧerpir
SFX A ir íu/O ^ŧirkuir
SFX A ir íu/O ^ŧokir
SFX A ir íu/O dir
SFX A ir íu/O dormir
SFX A ir íu/O ensir
SFX A ir íu/O esir
SFX A ir íu/O frir
SFX A ir íu/O karpir
SFX A ir íu/O mentir
SFX A ir íu/O morir
SFX A ir íu/O nguir
SFX A ir íu/O orir
SFX A ir íu/O rokir
SFX A ir íu/O salir
SFX A ir íu/O seguir
SFX A ir íu/O servir
SFX A ir íu/O superbir
SFX A ir íu/O teñir
SFX A ir íu/O vertir
SFX A ir íu/O vestir
SFX A ir íu/O veñir
SFX A ir íu/O ŧernir
SFX A ir ívami/I [acfgjlmosxđ]ir
SFX A ir ívami/I [adfgioptu]rir
SFX A ir ívami/I [aeilnosu]tir
SFX A ir ívami/I [aeinu]kir
SFX A ir ívami/I [aeiou]nir
SFX A ir ívami/I [aeiu]bir
SFX A ir ívami/I [aiou]ñir
SFX A ir ívami/I [alnoru]ŧir
SFX A ir ívami/I [anou]pir
SFX A ir ívami/I [ao]rdir
SFX A ir ívami/I [ao]rnir
SFX A ir ívami/I [ao]rtir
SFX A ir ívami/I [aou]rbir
SFX A ir ívami/I [bfjnptvx]erir
SFX A ir ívami/I [blnrt]uir
SFX A ir ívami/I [fsx]ierir
SFX A ir ívami/I [ft]erdir
SFX A ir ívami/I [nr]guir
SFX A ir ívami/I [pt]erveñir
SFX A ir ívami/I ^arveñir
SFX A ir ívami/I ^derokir
SFX A ir ívami/I ^desavir
SFX A ir ívami/I ^interiŧir
SFX A ir ívami/I ^interlokuir
SFX A ir ívami/I ^intiriŧir
SFX A ir ívami/I ^perseguir
SFX A ir ívami/I ^pervertir
SFX A ir ívami/I ^xeguir
SFX A ir ívami/I ^ŧerpir
SFX A ir ívami/I ^ŧirkuir
SFX A ir ívami/I ^ŧokir
SFX A ir ívami/I dir
SFX A ir ívami/I karpir
SFX A ir ívami/I rokir
SFX A ir ívami/I seguir
SFX A ir ívami/I servir
SFX A ir ívami/I superbir
SFX A ir ívami/I teñir
SFX A ir ívami/I vertir
SFX A ir ívami/I veñir
SFX A ir ívami/I ŧernir
SFX A ir ívelo/Q [acfgjlmosxđ]ir
SFX A ir ívelo/Q [adfgioptu]rir
SFX A ir ívelo/Q [aeilnosu]tir
SFX A ir ívelo/Q [aeinu]kir
SFX A ir ívelo/Q [aeiou]nir
SFX A ir ívelo/Q [aeiu]bir
SFX A ir ívelo/Q [aiou]ñir
SFX A ir ívelo/Q [alnoru]ŧir
SFX A ir ívelo/Q [anou]pir
SFX A ir ívelo/Q [ao]rdir
SFX A ir ívelo/Q [ao]rnir
SFX A ir ívelo/Q [ao]rtir
SFX A ir ívelo/Q [aou]rbir
SFX A ir ívelo/Q [bfjnptvx]erir
SFX A ir ívelo/Q [blnrt]uir
SFX A ir ívelo/Q [fsx]ierir
SFX A ir ívelo/Q [ft]erdir
SFX A ir ívelo/Q [nr]guir
SFX A ir ívelo/Q [pt]erveñir
SFX A ir ívelo/Q ^arveñir
SFX A ir ívelo/Q ^derokir
SFX A ir ívelo/Q ^desavir
SFX A ir ívelo/Q ^interiŧir
SFX A ir ívelo/Q ^interlokuir
SFX A ir ívelo/Q ^intiriŧir
SFX A ir ívelo/Q ^perseguir
SFX A ir ívelo/Q ^pervertir
SFX A ir ívelo/Q ^xeguir
SFX A ir ívelo/Q ^ŧerpir
SFX A ir ívelo/Q ^ŧirkuir
SFX A ir ívelo/Q ^ŧokir
SFX A ir ívelo/Q dir
SFX A ir ívelo/Q karpir
SFX A ir ívelo/Q rokir
SFX A ir ívelo/Q seguir
SFX A ir ívelo/Q servir
SFX A ir ívelo/Q superbir
SFX A ir ívelo/Q teñir
SFX A ir ívelo/Q vertir
SFX A ir ívelo/Q veñir
SFX A ir ívelo/Q ŧernir
SFX A ir ívemi/I [acfgjlmosxđ]ir
SFX A ir ívemi/I [adfgioptu]rir
SFX A ir ívemi/I [aeilnosu]tir
SFX A ir ívemi/I [aeinu]kir
SFX A ir ívemi/I [aeiou]nir
SFX A ir ívemi/I [aeiu]bir
SFX A ir ívemi/I [aiou]ñir
SFX A ir ívemi/I [alnoru]ŧir
SFX A ir ívemi/I [anou]pir
SFX A ir ívemi/I [ao]rdir
SFX A ir ívemi/I [ao]rnir
SFX A ir ívemi/I [ao]rtir
SFX A ir ívemi/I [aou]rbir
SFX A ir ívemi/I [bfjnptvx]erir
SFX A ir ívemi/I [blnrt]uir
SFX A ir ívemi/I [fsx]ierir
SFX A ir ívemi/I [ft]erdir
SFX A ir ívemi/I [nr]guir
SFX A ir ívemi/I [pt]erveñir
SFX A ir ívemi/I ^arveñir
SFX A ir ívemi/I ^derokir
SFX A ir ívemi/I ^desavir
SFX A ir ívemi/I ^interiŧir
SFX A ir ívemi/I ^interlokuir
SFX A ir ívemi/I ^intiriŧir
SFX A ir ívemi/I ^perseguir
SFX A ir ívemi/I ^pervertir
SFX A ir ívemi/I ^xeguir
SFX A ir ívemi/I ^ŧerpir
SFX A ir ívemi/I ^ŧirkuir
SFX A ir ívemi/I ^ŧokir
SFX A ir ívemi/I dir
SFX A ir ívemi/I karpir
SFX A ir ívemi/I rokir
SFX A ir ívemi/I seguir
SFX A ir ívemi/I servir
SFX A ir ívemi/I superbir
SFX A ir ívemi/I teñir
SFX A ir ívemi/I vertir
SFX A ir ívemi/I veñir
SFX A ir ívemi/I ŧernir
SFX A ir ívimo/J [acfgjlmosxđ]ir
SFX A ir ívimo/J [adfgioptu]rir
SFX A ir ívimo/J [aeilnosu]tir
SFX A ir ívimo/J [aeinu]kir
SFX A ir ívimo/J [aeiou]nir
SFX A ir ívimo/J [aeiu]bir
SFX A ir ívimo/J [aiou]ñir
SFX A ir ívimo/J [alnoru]ŧir
SFX A ir ívimo/J [anou]pir
SFX A ir ívimo/J [ao]rdir
SFX A ir ívimo/J [ao]rnir
SFX A ir ívimo/J [ao]rtir
SFX A ir ívimo/J [aou]rbir
SFX A ir ívimo/J [bfjnptvx]erir
SFX A ir ívimo/J [blnrt]uir
SFX A ir ívimo/J [fsx]ierir
SFX A ir ívimo/J [ft]erdir
SFX A ir ívimo/J [nr]guir
SFX A ir ívimo/J [pt]erveñir
SFX A ir ívimo/J ^arveñir
SFX A ir ívimo/J ^derokir
SFX A ir ívimo/J ^desavir
SFX A ir ívimo/J ^interiŧir
SFX A ir ívimo/J ^interlokuir
SFX A ir ívimo/J ^intiriŧir
SFX A ir ívimo/J ^perseguir
SFX A ir ívimo/J ^pervertir
SFX A ir ívimo/J ^xeguir
SFX A ir ívimo/J ^ŧerpir
SFX A ir ívimo/J ^ŧirkuir
SFX A ir ívimo/J ^ŧokir
SFX A ir ívimo/J dir
SFX A ir ívimo/J karpir
SFX A ir ívimo/J rokir
SFX A ir ívimo/J seguir
SFX A ir ívimo/J servir
SFX A ir ívimo/J superbir
SFX A ir ívimo/J teñir
SFX A ir ívimo/J vertir
SFX A ir ívimo/J veñir
SFX A ir ívimo/J ŧernir
SFX A ir ívimoni/K [acfgjlmosxđ]ir
SFX A ir ívimoni/K [adfgioptu]rir
SFX A ir ívimoni/K [aeilnosu]tir
SFX A ir ívimoni/K [aeinu]kir
SFX A ir ívimoni/K [aeiou]nir
SFX A ir ívimoni/K [aeiu]bir
SFX A ir ívimoni/K [aiou]ñir
SFX A ir ívimoni/K [alnoru]ŧir
SFX A ir ívimoni/K [anou]pir
SFX A ir ívimoni/K [ao]rdir
SFX A ir ívimoni/K [ao]rnir
SFX A ir ívimoni/K [ao]rtir
SFX A ir ívimoni/K [aou]rbir
SFX A ir ívimoni/K [bfjnptvx]erir
SFX A ir ívimoni/K [blnrt]uir
SFX A ir ívimoni/K [fsx]ierir
SFX A ir ívimoni/K [ft]erdir
SFX A ir ívimoni/K [nr]guir
SFX A ir ívimoni/K [pt]erveñir
SFX A ir ívimoni/K ^arveñir
SFX A ir ívimoni/K ^derokir
SFX A ir ívimoni/K ^desavir
SFX A ir ívimoni/K ^interiŧir
SFX A ir ívimoni/K ^interlokuir
SFX A ir ívimoni/K ^intiriŧir
SFX A ir ívimoni/K ^perseguir
SFX A ir ívimoni/K ^pervertir
SFX A ir ívimoni/K ^xeguir
SFX A ir ívimoni/K ^ŧerpir
SFX A ir ívimoni/K ^ŧirkuir
SFX A ir ívimoni/K ^ŧokir
SFX A ir ívimoni/K dir
SFX A ir ívimoni/K karpir
SFX A ir ívimoni/K rokir
SFX A ir ívimoni/K seguir
SFX A ir ívimoni/K servir
SFX A ir ívimoni/K superbir
SFX A ir ívimoni/K teñir
SFX A ir ívimoni/K vertir
SFX A ir ívimoni/K veñir
SFX A ir ívimoni/K ŧernir
SFX A ir ívitu/M [acfgjlmosxđ]ir
SFX A ir ívitu/M [adfgioptu]rir
SFX A ir ívitu/M [aeilnosu]tir
SFX A ir ívitu/M [aeinu]kir
SFX A ir ívitu/M [aeiou]nir
SFX A ir ívitu/M [aeiu]bir
SFX A ir ívitu/M [aiou]ñir
SFX A ir ívitu/M [alnoru]ŧir
SFX A ir ívitu/M [anou]pir
SFX A ir ívitu/M [ao]rdir
SFX A ir ívitu/M [ao]rnir
SFX A ir ívitu/M [ao]rtir
SFX A ir ívitu/M [aou]rbir
SFX A ir ívitu/M [bfjnptvx]erir
SFX A ir ívitu/M [blnrt]uir
SFX A ir ívitu/M [fsx]ierir
SFX A ir ívitu/M [ft]erdir
SFX A ir ívitu/M [nr]guir
SFX A ir ívitu/M [pt]erveñir
SFX A ir ívitu/M ^arveñir
SFX A ir ívitu/M ^derokir
SFX A ir ívitu/M ^desavir
SFX A ir ívitu/M ^interiŧir
SFX A ir ívitu/M ^interlokuir
SFX A ir ívitu/M ^intiriŧir
SFX A ir ívitu/M ^perseguir
SFX A ir ívitu/M ^pervertir
SFX A ir ívitu/M ^xeguir
SFX A ir ívitu/M ^ŧerpir
SFX A ir ívitu/M ^ŧirkuir
SFX A ir ívitu/M ^ŧokir
SFX A ir ívitu/M dir
SFX A ir ívitu/M karpir
SFX A ir ívitu/M rokir
SFX A ir ívitu/M seguir
SFX A ir ívitu/M servir
SFX A ir ívitu/M superbir
SFX A ir ívitu/M teñir
SFX A ir ívitu/M vertir
SFX A ir ívitu/M veñir
SFX A ir ívitu/M ŧernir
SFX A ir ívomi/I [acfgjlmosxđ]ir
SFX A ir ívomi/I [adfgioptu]rir
SFX A ir ívomi/I [aeilnosu]tir
SFX A ir ívomi/I [aeinu]kir
SFX A ir ívomi/I [aeiou]nir
SFX A ir ívomi/I [aeiu]bir
SFX A ir ívomi/I [aiou]ñir
SFX A ir ívomi/I [alnoru]ŧir
SFX A ir ívomi/I [anou]pir
SFX A ir ívomi/I [ao]rdir
SFX A ir ívomi/I [ao]rnir
SFX A ir ívomi/I [ao]rtir
SFX A ir ívomi/I [aou]rbir
SFX A ir ívomi/I [bfjnptvx]erir
SFX A ir ívomi/I [blnrt]uir
SFX A ir ívomi/I [fsx]ierir
SFX A ir ívomi/I [ft]erdir
SFX A ir ívomi/I [nr]guir
SFX A ir ívomi/I [pt]erveñir
SFX A ir ívomi/I ^arveñir
SFX A ir ívomi/I ^derokir
SFX A ir ívomi/I ^desavir
SFX A ir ívomi/I ^interiŧir
SFX A ir ívomi/I ^interlokuir
SFX A ir ívomi/I ^intiriŧir
SFX A ir ívomi/I ^perseguir
SFX A ir ívomi/I ^pervertir
SFX A ir ívomi/I ^xeguir
SFX A ir ívomi/I ^ŧerpir
SFX A ir ívomi/I ^ŧirkuir
SFX A ir ívomi/I ^ŧokir
SFX A ir ívomi/I dir
SFX A ir ívomi/I karpir
SFX A ir ívomi/I rokir
SFX A ir ívomi/I seguir
SFX A ir ívomi/I servir
SFX A ir ívomi/I superbir
SFX A ir ívomi/I teñir
SFX A ir ívomi/I vertir
SFX A ir ívomi/I veñir
SFX A ir ívomi/I ŧernir
SFX A irar írelo/Q [an]kuirar
SFX A irar írelo/Q [blmpstvx]irar
SFX A irar írelo/Q ^interkuirar
SFX A irar íremi/I [an]kuirar
SFX A irar íremi/I [blmpstvx]irar
SFX A irar íremi/I ^interkuirar
SFX A irar íritu/M [an]kuirar
SFX A irar íritu/M [blmpstvx]irar
SFX A irar íritu/M ^interkuirar
SFX A irar íromi/I [an]kuirar
SFX A irar íromi/I [blmpstvx]irar
SFX A irar íromi/I ^interkuirar
SFX A iriar írielo/Q ^piriar
SFX A iriar íriemi/I ^piriar
SFX A iriar íriomi/I ^piriar
SFX A iriar íritu/M ^piriar
SFX A iritar írita/EFP iritar
SFX A iritar írite/GHP iritar
SFX A iritar íritelo/Q iritar
SFX A iritar íritemi/I iritar
SFX A iritar íriti/L iritar
SFX A iritar írititu/M iritar
SFX A iritar írito/H iritar
SFX A iritar íritomi/I iritar
SFX A irkolar írkola/EFP ^ŧirkolar
SFX A irkolar írkole/GHP ^ŧirkolar
SFX A irkolar írkolelo/Q ^ŧirkolar
SFX A irkolar írkolemi/I ^ŧirkolar
SFX A irkolar írkoli/L ^ŧirkolar
SFX A irkolar írkolitu/M ^ŧirkolar
SFX A irkolar írkolo/H ^ŧirkolar
SFX A irkolar írkolomi/I ^ŧirkolar
SFX A irmar írmelo/Q firmar
SFX A irmar írmemi/I firmar
SFX A irmar írmitu/M firmar
SFX A irmar írmomi/I firmar
SFX A irolar írola/EFP pirolar
SFX A irolar írole/GHP pirolar
SFX A irolar írolelo/Q pirolar
SFX A irolar írolemi/I pirolar
SFX A irolar íroli/L pirolar
SFX A irolar írolitu/M pirolar
SFX A irolar írolo/H pirolar
SFX A irolar írolomi/I pirolar
SFX A irpar írpelo/Q stirpar
SFX A irpar írpemi/I stirpar
SFX A irpar írpitu/M stirpar
SFX A irpar írpomi/I stirpar
SFX A isar íselo/Q isar
SFX A isar ísemi/I isar
SFX A isar ísitu/M isar
SFX A isar ísomi/I isar
SFX A iscar íscelo/Q [frv]iscar
SFX A iscar íscemi/I [frv]iscar
SFX A iscar íscitu/M [frv]iscar
SFX A iscar íscomi/I [frv]iscar
SFX A isegar ísega/EFP ^lisegar
SFX A isegar ísege/GHP ^lisegar
SFX A isegar ísegelo/Q ^lisegar
SFX A isegar ísegemi/I ^lisegar
SFX A isegar ísegi/L ^lisegar
SFX A isegar ísegitu/M ^lisegar
SFX A isegar ísego/H ^lisegar
SFX A isegar ísegomi/I ^lisegar
SFX A isfar ísfelo/Q ^sodisfar
SFX A isfar ísfemi/I ^sodisfar
SFX A isfar ísfitu/M ^sodisfar
SFX A isfar ísfomi/I ^sodisfar
SFX A isiar ísielo/Q [dflmr]isiar
SFX A isiar ísiemi/I [dflmr]isiar
SFX A isiar ísiomi/I [dflmr]isiar
SFX A isiar ísitu/M [dflmr]isiar
SFX A isipar ísipa/EFP ^disipar
SFX A isipar ísipe/GHP ^disipar
SFX A isipar ísipelo/Q ^disipar
SFX A isipar ísipemi/I ^disipar
SFX A isipar ísipi/L ^disipar
SFX A isipar ísipitu/M ^disipar
SFX A isipar ísipo/H ^disipar
SFX A isipar ísipomi/I ^disipar
SFX A iskar ískelo/Q [bf]iskar
SFX A iskar ískemi/I [bf]iskar
SFX A iskar ískitu/M [bf]iskar
SFX A iskar ískomi/I [bf]iskar
SFX A iskolar ískola/EFP ^biskolar
SFX A iskolar ískole/GHP ^biskolar
SFX A iskolar ískolelo/Q ^biskolar
SFX A iskolar ískolemi/I ^biskolar
SFX A iskolar ískoli/L ^biskolar
SFX A iskolar ískolitu/M ^biskolar
SFX A iskolar ískolo/H ^biskolar
SFX A iskolar ískolomi/I ^biskolar
SFX A isolar ísola/EFP [ps]isolar
SFX A isolar ísole/GHP [ps]isolar
SFX A isolar ísolelo/Q [ps]isolar
SFX A isolar ísolemi/I [ps]isolar
SFX A isolar ísoli/L [ps]isolar
SFX A isolar ísolitu/M [ps]isolar
SFX A isolar ísolo/H [ps]isolar
SFX A isolar ísolomi/I [ps]isolar
SFX A ispolar íspola/EFP ^pispolar
SFX A ispolar íspole/GHP ^pispolar
SFX A ispolar íspolelo/Q ^pispolar
SFX A ispolar íspolemi/I ^pispolar
SFX A ispolar íspoli/L ^pispolar
SFX A ispolar íspolitu/M ^pispolar
SFX A ispolar íspolo/H ^pispolar
SFX A ispolar íspolomi/I ^pispolar
SFX A istar ístelo/Q [lr]istar
SFX A istar ístemi/I [lr]istar
SFX A istar ístitu/M [lr]istar
SFX A istar ístomi/I [lr]istar
SFX A istegar ístega/EFP [no]fistegar
SFX A istegar ístege/GHP [no]fistegar
SFX A istegar ístegelo/Q [no]fistegar
SFX A istegar ístegemi/I [no]fistegar
SFX A istegar ístegi/L [no]fistegar
SFX A istegar ístegitu/M [no]fistegar
SFX A istegar ístego/H [no]fistegar
SFX A istegar ístegomi/I [no]fistegar
SFX A istrar ístrelo/Q [mnx]istrar
SFX A istrar ístremi/I [mnx]istrar
SFX A istrar ístritu/M [mnx]istrar
SFX A istrar ístromi/I [mnx]istrar
SFX A itar ítelo/Q [fk]itar
SFX A itar ítelo/Q ^gritar
SFX A itar ítelo/Q ^peritar
SFX A itar ítelo/Q ^sitar
SFX A itar ítelo/Q ^xlitar
SFX A itar ítelo/Q ^ŧitar
SFX A itar ítelo/Q bitar
SFX A itar ítemi/I [fk]itar
SFX A itar ítemi/I ^gritar
SFX A itar ítemi/I ^peritar
SFX A itar ítemi/I ^sitar
SFX A itar ítemi/I ^xlitar
SFX A itar ítemi/I ^ŧitar
SFX A itar ítemi/I bitar
SFX A itar ítitu/M [fk]itar
SFX A itar ítitu/M ^gritar
SFX A itar ítitu/M ^peritar
SFX A itar ítitu/M ^sitar
SFX A itar ítitu/M ^xlitar
SFX A itar ítitu/M ^ŧitar
SFX A itar ítitu/M bitar
SFX A itar ítomi/I [fk]itar
SFX A itar ítomi/I ^gritar
SFX A itar ítomi/I ^peritar
SFX A itar ítomi/I ^sitar
SFX A itar ítomi/I ^xlitar
SFX A itar ítomi/I ^ŧitar
SFX A itar ítomi/I bitar
SFX A itegar ítega/EFP [fk]ritegar
SFX A itegar ítege/GHP [fk]ritegar
SFX A itegar ítegelo/Q [fk]ritegar
SFX A itegar ítegemi/I [fk]ritegar
SFX A itegar ítegi/L [fk]ritegar
SFX A itegar ítegitu/M [fk]ritegar
SFX A itegar ítego/H [fk]ritegar
SFX A itegar ítegomi/I [fk]ritegar
SFX A iterar ítara/EFP iterar
SFX A iterar ítare/GHP iterar
SFX A iterar ítarelo/Q iterar
SFX A iterar ítaremi/I iterar
SFX A iterar ítari/L iterar
SFX A iterar ítaritu/M iterar
SFX A iterar ítaro/H iterar
SFX A iterar ítaromi/I iterar
SFX A iterar ítera/EFP iterar
SFX A iterar ítere/GHP iterar
SFX A iterar íterelo/Q iterar
SFX A iterar íteremi/I iterar
SFX A iterar íteri/L iterar
SFX A iterar íteritu/M iterar
SFX A iterar ítero/H iterar
SFX A iterar íteromi/I iterar
SFX A itigar ítiga/EFP [lm]itigar
SFX A itigar ítige/GHP [lm]itigar
SFX A itigar ítigelo/Q [lm]itigar
SFX A itigar ítigemi/I [lm]itigar
SFX A itigar ítigi/L [lm]itigar
SFX A itigar ítigitu/M [lm]itigar
SFX A itigar ítigo/H [lm]itigar
SFX A itigar ítigomi/I [lm]itigar
SFX A itimar ítima/EFP ^lexitimar
SFX A itimar ítime/GHP ^lexitimar
SFX A itimar ítimelo/Q ^lexitimar
SFX A itimar ítimemi/I ^lexitimar
SFX A itimar ítimi/L ^lexitimar
SFX A itimar ítimitu/M ^lexitimar
SFX A itimar ítimo/H ^lexitimar
SFX A itimar ítimomi/I ^lexitimar
SFX A itolar ítola/EFP [kprt]itolar
SFX A itolar ítole/GHP [kprt]itolar
SFX A itolar ítolelo/Q [kprt]itolar
SFX A itolar ítolemi/I [kprt]itolar
SFX A itolar ítoli/L [kprt]itolar
SFX A itolar ítolitu/M [kprt]itolar
SFX A itolar ítolo/H [kprt]itolar
SFX A itolar ítolomi/I [kprt]itolar
SFX A ituar ítuelo/Q [bs]ituar
SFX A ituar ítuemi/I [bs]ituar
SFX A ituar ítuitu/M [bs]ituar
SFX A ituar ítuomi/I [bs]ituar
SFX A itubar ítuba/EFP ^titubar
SFX A itubar ítube/GHP ^titubar
SFX A itubar ítubelo/Q ^titubar
SFX A itubar ítubemi/I ^titubar
SFX A itubar ítubi/L ^titubar
SFX A itubar ítubitu/M ^titubar
SFX A itubar ítubo/H ^titubar
SFX A itubar ítubomi/I ^titubar
SFX A ivar ívelo/Q [klt]ivar
SFX A ivar ívelo/Q ^derivar
SFX A ivar ívelo/Q rivar
SFX A ivar ívemi/I [klt]ivar
SFX A ivar ívemi/I ^derivar
SFX A ivar ívemi/I rivar
SFX A ivar ívitu/M [klt]ivar
SFX A ivar ívitu/M ^derivar
SFX A ivar ívitu/M rivar
SFX A ivar ívomi/I [klt]ivar
SFX A ivar ívomi/I ^derivar
SFX A ivar ívomi/I rivar
SFX A iviar ívielo/Q ^tiviar
SFX A iviar íviemi/I ^tiviar
SFX A iviar íviomi/I ^tiviar
SFX A iviar ívitu/M ^tiviar
SFX A ivokar ívoka/EFP ^ekuivokar
SFX A ivokar ívoke/GHP ^ekuivokar
SFX A ivokar ívokelo/Q ^ekuivokar
SFX A ivokar ívokemi/I ^ekuivokar
SFX A ivokar ívoki/L ^ekuivokar
SFX A ivokar ívokitu/M ^ekuivokar
SFX A ivokar ívoko/H ^ekuivokar
SFX A ivokar ívokomi/I ^ekuivokar
SFX A ixar íxelo/Q [abcdlmrv]ixar
SFX A ixar íxemi/I [abcdlmrv]ixar
SFX A ixar íxitu/M [abcdlmrv]ixar
SFX A ixar íxomi/I [abcdlmrv]ixar
SFX A ixegar íxega/EFP [br]ixegar
SFX A ixegar íxege/GHP [br]ixegar
SFX A ixegar íxegelo/Q [br]ixegar
SFX A ixegar íxegemi/I [br]ixegar
SFX A ixegar íxegi/L [br]ixegar
SFX A ixegar íxegitu/M [br]ixegar
SFX A ixegar íxego/H [br]ixegar
SFX A ixegar íxegomi/I [br]ixegar
SFX A ixenar íxena/EFP [rs]ixenar
SFX A ixenar íxene/GHP [rs]ixenar
SFX A ixenar íxenelo/Q [rs]ixenar
SFX A ixenar íxenemi/I [rs]ixenar
SFX A ixenar íxeni/L [rs]ixenar
SFX A ixenar íxenitu/M [rs]ixenar
SFX A ixenar íxeno/H [rs]ixenar
SFX A ixenar íxenomi/I [rs]ixenar
SFX A ixilar íxila/EFP ^vixilar
SFX A ixilar íxile/GHP ^vixilar
SFX A ixilar íxilelo/Q ^vixilar
SFX A ixilar íxilemi/I ^vixilar
SFX A ixilar íxili/L ^vixilar
SFX A ixilar íxilitu/M ^vixilar
SFX A ixilar íxilo/H ^vixilar
SFX A ixilar íxilomi/I ^vixilar
SFX A ixitar íxita/EFP ^vixitar
SFX A ixitar íxite/GHP ^vixitar
SFX A ixitar íxitelo/Q ^vixitar
SFX A ixitar íxitemi/I ^vixitar
SFX A ixitar íxiti/L ^vixitar
SFX A ixitar íxititu/M ^vixitar
SFX A ixitar íxito/H ^vixitar
SFX A ixitar íxitomi/I ^vixitar
SFX A ixnar íxnelo/Q ^dixnar
SFX A ixnar íxnemi/I ^dixnar
SFX A ixnar íxnitu/M ^dixnar
SFX A ixnar íxnomi/I ^dixnar
SFX A ixolar íxola/EFP ixolar
SFX A ixolar íxole/GHP ixolar
SFX A ixolar íxolelo/Q ixolar
SFX A ixolar íxolemi/I ixolar
SFX A ixolar íxoli/L ixolar
SFX A ixolar íxolitu/M ixolar
SFX A ixolar íxolo/H ixolar
SFX A ixolar íxolomi/I ixolar
SFX A iñar íñelo/Q [bcfklprtvxŧ]iñar
SFX A iñar íñemi/I [bcfklprtvxŧ]iñar
SFX A iñar íñitu/M [bcfklprtvxŧ]iñar
SFX A iñar íñomi/I [bcfklprtvxŧ]iñar
SFX A iñolar íñola/EFP ^ñiñolar
SFX A iñolar íñole/GHP ^ñiñolar
SFX A iñolar íñolelo/Q ^ñiñolar
SFX A iñolar íñolemi/I ^ñiñolar
SFX A iñolar íñoli/L ^ñiñolar
SFX A iñolar íñolitu/M ^ñiñolar
SFX A iñolar íñolo/H ^ñiñolar
SFX A iñolar íñolomi/I ^ñiñolar
SFX A iđar íđelo/Q [abcdfjkmpsv]iđar
SFX A iđar íđelo/Q [abdgiotu]riđar
SFX A iđar íđelo/Q [aeors]tiđar
SFX A iđar íđelo/Q [ao]niđar
SFX A iđar íđelo/Q [ar]naliđar
SFX A iđar íđelo/Q [bdegikmprstđ]aliđar
SFX A iđar íđelo/Q [eo]liđar
SFX A iđar íđelo/Q [eo]ntiđar
SFX A iđar íđelo/Q [tuv]iliđar
SFX A iđar íđelo/Q [tv]eriđar
SFX A iđar íđelo/Q [tv]erniđar
SFX A iđar íđelo/Q ^merkantiđar
SFX A iđar íđelo/Q ^personaliđar
SFX A iđar íđelo/Q ^scantiđar
SFX A iđar íđelo/Q ^steriliđar
SFX A iđar íđelo/Q ^vergiđar
SFX A iđar íđelo/Q ^xlargiđar
SFX A iđar íđelo/Q korniđar
SFX A iđar íđemi/I [abcdfjkmpsv]iđar
SFX A iđar íđemi/I [abdgiotu]riđar
SFX A iđar íđemi/I [aeors]tiđar
SFX A iđar íđemi/I [ao]niđar
SFX A iđar íđemi/I [ar]naliđar
SFX A iđar íđemi/I [bdegikmprstđ]aliđar
SFX A iđar íđemi/I [eo]liđar
SFX A iđar íđemi/I [eo]ntiđar
SFX A iđar íđemi/I [tuv]iliđar
SFX A iđar íđemi/I [tv]eriđar
SFX A iđar íđemi/I [tv]erniđar
SFX A iđar íđemi/I ^merkantiđar
SFX A iđar íđemi/I ^personaliđar
SFX A iđar íđemi/I ^scantiđar
SFX A iđar íđemi/I ^steriliđar
SFX A iđar íđemi/I ^vergiđar
SFX A iđar íđemi/I ^xlargiđar
SFX A iđar íđemi/I korniđar
SFX A iđar íđitu/M [abcdfjkmpsv]iđar
SFX A iđar íđitu/M [abdgiotu]riđar
SFX A iđar íđitu/M [aeors]tiđar
SFX A iđar íđitu/M [ao]niđar
SFX A iđar íđitu/M [ar]naliđar
SFX A iđar íđitu/M [bdegikmprstđ]aliđar
SFX A iđar íđitu/M [eo]liđar
SFX A iđar íđitu/M [eo]ntiđar
SFX A iđar íđitu/M [tuv]iliđar
SFX A iđar íđitu/M [tv]eriđar
SFX A iđar íđitu/M [tv]erniđar
SFX A iđar íđitu/M ^merkantiđar
SFX A iđar íđitu/M ^personaliđar
SFX A iđar íđitu/M ^scantiđar
SFX A iđar íđitu/M ^steriliđar
SFX A iđar íđitu/M ^vergiđar
SFX A iđar íđitu/M ^xlargiđar
SFX A iđar íđitu/M korniđar
SFX A iđar íđomi/I [abcdfjkmpsv]iđar
SFX A iđar íđomi/I [abdgiotu]riđar
SFX A iđar íđomi/I [aeors]tiđar
SFX A iđar íđomi/I [ao]niđar
SFX A iđar íđomi/I [ar]naliđar
SFX A iđar íđomi/I [bdegikmprstđ]aliđar
SFX A iđar íđomi/I [eo]liđar
SFX A iđar íđomi/I [eo]ntiđar
SFX A iđar íđomi/I [tuv]iliđar
SFX A iđar íđomi/I [tv]eriđar
SFX A iđar íđomi/I [tv]erniđar
SFX A iđar íđomi/I ^merkantiđar
SFX A iđar íđomi/I ^personaliđar
SFX A iđar íđomi/I ^scantiđar
SFX A iđar íđomi/I ^steriliđar
SFX A iđar íđomi/I ^vergiđar
SFX A iđar íđomi/I ^xlargiđar
SFX A iđar íđomi/I korniđar
SFX A iđegar íđega/EFP ^sfriđegar
SFX A iđegar íđege/GHP ^sfriđegar
SFX A iđegar íđegelo/Q ^sfriđegar
SFX A iđegar íđegemi/I ^sfriđegar
SFX A iđegar íđegi/L ^sfriđegar
SFX A iđegar íđegitu/M ^sfriđegar
SFX A iđegar íđego/H ^sfriđegar
SFX A iđegar íđegomi/I ^sfriđegar
SFX A iđolar íđola/EFP ^kalkiđolar
SFX A iđolar íđole/GHP ^kalkiđolar
SFX A iđolar íđolelo/Q ^kalkiđolar
SFX A iđolar íđolemi/I ^kalkiđolar
SFX A iđolar íđoli/L ^kalkiđolar
SFX A iđolar íđolitu/M ^kalkiđolar
SFX A iđolar íđolo/H ^kalkiđolar
SFX A iđolar íđolomi/I ^kalkiđolar
SFX A iŧar íŧelo/Q iŧar
SFX A iŧar íŧemi/I iŧar
SFX A iŧar íŧitu/M iŧar
SFX A iŧar íŧomi/I iŧar
SFX A iŧegar íŧega/EFP [lp]iŧegar
SFX A iŧegar íŧege/GHP [lp]iŧegar
SFX A iŧegar íŧegelo/Q [lp]iŧegar
SFX A iŧegar íŧegemi/I [lp]iŧegar
SFX A iŧegar íŧegi/L [lp]iŧegar
SFX A iŧegar íŧegitu/M [lp]iŧegar
SFX A iŧegar íŧego/H [lp]iŧegar
SFX A iŧegar íŧegomi/I [lp]iŧegar
SFX A iŧiar íŧielo/Q [flnrtv]iŧiar
SFX A iŧiar íŧiemi/I [flnrtv]iŧiar
SFX A iŧiar íŧiomi/I [flnrtv]iŧiar
SFX A iŧiar íŧitu/M [flnrtv]iŧiar
SFX A iŧipar íŧipa/EFP [ns]tiŧipar
SFX A iŧipar íŧipe/GHP [ns]tiŧipar
SFX A iŧipar íŧipelo/Q [ns]tiŧipar
SFX A iŧipar íŧipemi/I [ns]tiŧipar
SFX A iŧipar íŧipi/L [ns]tiŧipar
SFX A iŧipar íŧipitu/M [ns]tiŧipar
SFX A iŧipar íŧipo/H [ns]tiŧipar
SFX A iŧipar íŧipomi/I [ns]tiŧipar
SFX A iŧitar íŧita/EFP ^feliŧitar
SFX A iŧitar íŧite/GHP ^feliŧitar
SFX A iŧitar íŧitelo/Q ^feliŧitar
SFX A iŧitar íŧitemi/I ^feliŧitar
SFX A iŧitar íŧiti/L ^feliŧitar
SFX A iŧitar íŧititu/M ^feliŧitar
SFX A iŧitar íŧito/H ^feliŧitar
SFX A iŧitar íŧitomi/I ^feliŧitar
SFX A iŧolar íŧola/EFP [pr]iŧolar
SFX A iŧolar íŧole/GHP [pr]iŧolar
SFX A iŧolar íŧolelo/Q [pr]iŧolar
SFX A iŧolar íŧolemi/I [pr]iŧolar
SFX A iŧolar íŧoli/L [pr]iŧolar
SFX A iŧolar íŧolitu/M [pr]iŧolar
SFX A iŧolar íŧolo/H [pr]iŧolar
SFX A iŧolar íŧolomi/I [pr]iŧolar
SFX A jer lto/G [ar]kòjer
SFX A ler ralo/Q [tv]oler
SFX A ler rami/I [tv]oler
SFX A ler ratu/M [tv]oler
SFX A ler rave/PR [tv]oler
SFX A ler remo/J [tv]oler
SFX A ler ren/J [tv]oler
SFX A ler resi/N [tv]oler
SFX A ler resiu/O [tv]oler
SFX A ler rimo/J [tv]oler
SFX A ler rion/J [tv]oler
SFX A ler risen/J [tv]oler
SFX A ler rision/J [tv]oler
SFX A ler risié/N [tv]oler
SFX A ler risiéu/O [tv]oler
SFX A ler rison/J [tv]oler
SFX A ler rié/N [tv]oler
SFX A ler riéu/O [tv]oler
SFX A ler ron/J [tv]oler
SFX A ler rà/HLP [tv]oler
SFX A ler ràe/P [tv]oler
SFX A ler rè/H [tv]oler
SFX A ler rèmi/I [tv]oler
SFX A ler ré/N [tv]oler
SFX A ler rémoni/K [tv]oler
SFX A ler résimo/J [tv]oler
SFX A ler résimoni/K [tv]oler
SFX A ler réu/O [tv]oler
SFX A ler rí/N [tv]oler
SFX A ler ría/HLP [tv]oler
SFX A ler ríami/I [tv]oler
SFX A ler ríatu/M [tv]oler
SFX A ler ríe/HP [tv]oler
SFX A ler ríelo/Q [tv]oler
SFX A ler ríemi/I [tv]oler
SFX A ler rímoni/K [tv]oler
SFX A ler ríu/O [tv]oler
SFX A ler rò/H [tv]oler
SFX A ler ròmi/I [tv]oler
SFX A ler suda/G voler
SFX A ler sude/G voler
SFX A ler sudi/G voler
SFX A ler sudo/G voler
SFX A ner xo/G ^permaner
SFX A ner xo/G ^remaner
SFX A oar òa/EFP [dn]oar
SFX A oar òa/EFP ^regroar
SFX A oar òe/HP [dn]oar
SFX A oar òe/HP ^regroar
SFX A oar òelo/Q [dn]oar
SFX A oar òelo/Q ^regroar
SFX A oar òemi/I [dn]oar
SFX A oar òemi/I ^regroar
SFX A oar òi/L [dn]oar
SFX A oar òi/L ^regroar
SFX A oar òitu/M [dn]oar
SFX A oar òitu/M ^regroar
SFX A oar òo/H [dn]oar
SFX A oar òo/H ^regroar
SFX A oar òomi/I [dn]oar
SFX A oar òomi/I ^regroar
SFX A oar óa/EFP [bk]oar
SFX A oar óa/EFP roar
SFX A oar óe/HP [bk]oar
SFX A oar óe/HP roar
SFX A oar óelo/Q [bk]oar
SFX A oar óelo/Q roar
SFX A oar óemi/I [bk]oar
SFX A oar óemi/I roar
SFX A oar ói/L [bk]oar
SFX A oar ói/L roar
SFX A oar óitu/M [bk]oar
SFX A oar óitu/M roar
SFX A oar óo/H [bk]oar
SFX A oar óo/H roar
SFX A oar óomi/I [bk]oar
SFX A oar óomi/I roar
SFX A obar òba/EFP [dg]obar
SFX A obar òba/EFP ^derobar
SFX A obar òba/EFP ^robar
SFX A obar òbe/GHP [dg]obar
SFX A obar òbe/GHP ^derobar
SFX A obar òbe/GHP ^robar
SFX A obar òbelo/Q [dg]obar
SFX A obar òbelo/Q ^derobar
SFX A obar òbelo/Q ^robar
SFX A obar òbemi/I [dg]obar
SFX A obar òbemi/I ^derobar
SFX A obar òbemi/I ^robar
SFX A obar òbi/L [dg]obar
SFX A obar òbi/L ^derobar
SFX A obar òbi/L ^robar
SFX A obar òbitu/M [dg]obar
SFX A obar òbitu/M ^derobar
SFX A obar òbitu/M ^robar
SFX A obar òbo/H [dg]obar
SFX A obar òbo/H ^derobar
SFX A obar òbo/H ^robar
SFX A obar òbomi/I [dg]obar
SFX A obar òbomi/I ^derobar
SFX A obar òbomi/I ^robar
SFX A oblegar òblega/EFP ^oblegar
SFX A oblegar òblege/GHP ^oblegar
SFX A oblegar òblegelo/Q ^oblegar
SFX A oblegar òblegemi/I ^oblegar
SFX A oblegar òblegi/L ^oblegar
SFX A oblegar òblegitu/M ^oblegar
SFX A oblegar òblego/H ^oblegar
SFX A oblegar òblegomi/I ^oblegar
SFX A obligar òbliga/EFP ^obligar
SFX A obligar òblige/GHP ^obligar
SFX A obligar òbligelo/Q ^obligar
SFX A obligar òbligemi/I ^obligar
SFX A obligar òbligi/L ^obligar
SFX A obligar òbligitu/M ^obligar
SFX A obligar òbligo/H ^obligar
SFX A obligar òbligomi/I ^obligar
SFX A obolar òbola/EFP ^globolar
SFX A obolar òbole/GHP ^globolar
SFX A obolar òbolelo/Q ^globolar
SFX A obolar òbolemi/I ^globolar
SFX A obolar òboli/L ^globolar
SFX A obolar òbolitu/M ^globolar
SFX A obolar òbolo/H ^globolar
SFX A obolar òbolomi/I ^globolar
SFX A ocar òca/EFP ocar
SFX A ocar òce/GHP ocar
SFX A ocar òcelo/Q ocar
SFX A ocar òcemi/I ocar
SFX A ocar òci/L ocar
SFX A ocar òcitu/M ocar
SFX A ocar òco/H ocar
SFX A ocar òcomi/I ocar
SFX A odar òda/EFP [clnrsv]odar
SFX A odar òde/GHP [clnrsv]odar
SFX A odar òdelo/Q [clnrsv]odar
SFX A odar òdemi/I [clnrsv]odar
SFX A odar òdi/L [clnrsv]odar
SFX A odar òditu/M [clnrsv]odar
SFX A odar òdo/H [clnrsv]odar
SFX A odar òdomi/I [clnrsv]odar
SFX A odegar òdega/EFP [gkr]odegar
SFX A odegar òdege/GHP [gkr]odegar
SFX A odegar òdegelo/Q [gkr]odegar
SFX A odegar òdegemi/I [gkr]odegar
SFX A odegar òdegi/L [gkr]odegar
SFX A odegar òdegitu/M [gkr]odegar
SFX A odegar òdego/H [gkr]odegar
SFX A odegar òdegomi/I [gkr]odegar
SFX A odegar ódega/EFP ^sfodegar
SFX A odegar ódege/GHP ^sfodegar
SFX A odegar ódegelo/Q ^sfodegar
SFX A odegar ódegemi/I ^sfodegar
SFX A odegar ódegi/L ^sfodegar
SFX A odegar ódegitu/M ^sfodegar
SFX A odegar ódego/H ^sfodegar
SFX A odegar ódegomi/I ^sfodegar
SFX A oder òde/GHP ^poder
SFX A oder òdelo/Q ^poder
SFX A oder òdemi/I ^poder
SFX A oder òdi/L ^poder
SFX A oder òditu/M ^poder
SFX A oder òdo/H ^poder
SFX A oder òdomi/I ^poder
SFX A oder òle/GP ^poder
SFX A oder òlelo/Q ^poder
SFX A oderar ódara/EFP foderar
SFX A oderar ódare/GHP foderar
SFX A oderar ódarelo/Q foderar
SFX A oderar ódaremi/I foderar
SFX A oderar ódari/L foderar
SFX A oderar ódaritu/M foderar
SFX A oderar ódaro/H foderar
SFX A oderar ódaromi/I foderar
SFX A oderar ódera/EFP foderar
SFX A oderar ódere/GHP foderar
SFX A oderar óderelo/Q foderar
SFX A oderar óderemi/I foderar
SFX A oderar óderi/L foderar
SFX A oderar óderitu/M foderar
SFX A oderar ódero/H foderar
SFX A oderar óderomi/I foderar
SFX A odiar òdi/L ^odiar
SFX A odiar òdia/EFP ^odiar
SFX A odiar òdie/HP ^odiar
SFX A odiar òdielo/Q ^odiar
SFX A odiar òdiemi/I ^odiar
SFX A odiar òdio/H ^odiar
SFX A odiar òdiomi/I ^odiar
SFX A odiar òditu/M ^odiar
SFX A odigar òdiga/EFP ^prodigar
SFX A odigar òdige/GHP ^prodigar
SFX A odigar òdigelo/Q ^prodigar
SFX A odigar òdigemi/I ^prodigar
SFX A odigar òdigi/L ^prodigar
SFX A odigar òdigitu/M ^prodigar
SFX A odigar òdigo/H ^prodigar
SFX A odigar òdigomi/I ^prodigar
SFX A odolar òdola/EFP rodolar
SFX A odolar òdole/GHP rodolar
SFX A odolar òdolelo/Q rodolar
SFX A odolar òdolemi/I rodolar
SFX A odolar òdoli/L rodolar
SFX A odolar òdolitu/M rodolar
SFX A odolar òdolo/H rodolar
SFX A odolar òdolomi/I rodolar
SFX A odrar ódrelo/Q fodrar
SFX A odrar ódremi/I fodrar
SFX A odrar ódritu/M fodrar
SFX A odrar ódromi/I fodrar
SFX A odrigar òdriga/EFP ^nodrigar
SFX A odrigar òdrige/GHP ^nodrigar
SFX A odrigar òdrigelo/Q ^nodrigar
SFX A odrigar òdrigemi/I ^nodrigar
SFX A odrigar òdrigi/L ^nodrigar
SFX A odrigar òdrigitu/M ^nodrigar
SFX A odrigar òdrigo/H ^nodrigar
SFX A odrigar òdrigomi/I ^nodrigar
SFX A odular òdula/EFP ^modular
SFX A odular òdule/GHP ^modular
SFX A odular òdulelo/Q ^modular
SFX A odular òdulemi/I ^modular
SFX A odular òduli/L ^modular
SFX A odular òdulitu/M ^modular
SFX A odular òdulo/H ^modular
SFX A odular òdulomi/I ^modular
SFX A oegar óega/EFP ^roegar
SFX A oegar óege/GHP ^roegar
SFX A oegar óegelo/Q ^roegar
SFX A oegar óegemi/I ^roegar
SFX A oegar óegi/L ^roegar
SFX A oegar óegitu/M ^roegar
SFX A oegar óego/H ^roegar
SFX A oegar óegomi/I ^roegar
SFX A oer òe/HP ^poer
SFX A oer òelo/Q ^poer
SFX A oer òemi/I ^poer
SFX A oer òi/EFL ^poer
SFX A oer òitu/M ^poer
SFX A oer òo/H ^poer
SFX A oer òomi/I ^poer
SFX A ofar òfa/EFP [fl]ofar
SFX A ofar òfe/GHP [fl]ofar
SFX A ofar òfelo/Q [fl]ofar
SFX A ofar òfemi/I [fl]ofar
SFX A ofar òfi/L [fl]ofar
SFX A ofar òfitu/M [fl]ofar
SFX A ofar òfo/H [fl]ofar
SFX A ofar òfomi/I [fl]ofar
SFX A ofegar ófega/EFP ^sofegar
SFX A ofegar ófege/GHP ^sofegar
SFX A ofegar ófegelo/Q ^sofegar
SFX A ofegar ófegemi/I ^sofegar
SFX A ofegar ófegi/L ^sofegar
SFX A ofegar ófegitu/M ^sofegar
SFX A ofegar ófego/H ^sofegar
SFX A ofegar ófegomi/I ^sofegar
SFX A ofolar òfola/EFP ^xgarofolar
SFX A ofolar òfole/GHP ^xgarofolar
SFX A ofolar òfolelo/Q ^xgarofolar
SFX A ofolar òfolemi/I ^xgarofolar
SFX A ofolar òfoli/L ^xgarofolar
SFX A ofolar òfolitu/M ^xgarofolar
SFX A ofolar òfolo/H ^xgarofolar
SFX A ofolar òfolomi/I ^xgarofolar
SFX A ofrir òfre/GHP ofrir
SFX A ofrir òfrelo/Q ofrir
SFX A ofrir òfremi/I ofrir
SFX A ofrir òfri/EFL ofrir
SFX A ofrir òfritu/M ofrir
SFX A ofrir òfro/H ofrir
SFX A ofrir òfromi/I ofrir
SFX A ogar òga/EFP [bdfmvđ]ogar
SFX A ogar òga/EFP logar
SFX A ogar òge/GHP [bdfmvđ]ogar
SFX A ogar òge/GHP logar
SFX A ogar ògelo/Q [bdfmvđ]ogar
SFX A ogar ògelo/Q logar
SFX A ogar ògemi/I [bdfmvđ]ogar
SFX A ogar ògemi/I logar
SFX A ogar ògi/L [bdfmvđ]ogar
SFX A ogar ògi/L logar
SFX A ogar ògitu/M [bdfmvđ]ogar
SFX A ogar ògitu/M logar
SFX A ogar ògo/H [bdfmvđ]ogar
SFX A ogar ògo/H logar
SFX A ogar ògomi/I [bdfmvđ]ogar
SFX A ogar ògomi/I logar
SFX A ogolar ògola/EFP kogolar
SFX A ogolar ògole/GHP kogolar
SFX A ogolar ògolelo/Q kogolar
SFX A ogolar ògolemi/I kogolar
SFX A ogolar ògoli/L kogolar
SFX A ogolar ògolitu/M kogolar
SFX A ogolar ògolo/H kogolar
SFX A ogolar ògolomi/I kogolar
SFX A ogolar ógola/EFP ^đogolar
SFX A ogolar ógole/GHP ^đogolar
SFX A ogolar ógolelo/Q ^đogolar
SFX A ogolar ógolemi/I ^đogolar
SFX A ogolar ógoli/L ^đogolar
SFX A ogolar ógolitu/M ^đogolar
SFX A ogolar ógolo/H ^đogolar
SFX A ogolar ógolomi/I ^đogolar
SFX A ogonar ògona/EFP [ns]fogonar
SFX A ogonar ògone/GHP [ns]fogonar
SFX A ogonar ògonelo/Q [ns]fogonar
SFX A ogonar ògonemi/I [ns]fogonar
SFX A ogonar ògoni/L [ns]fogonar
SFX A ogonar ògonitu/M [ns]fogonar
SFX A ogonar ògono/H [ns]fogonar
SFX A ogonar ògonomi/I [ns]fogonar
SFX A ogorar ògora/EFP ^logorar
SFX A ogorar ògore/GHP ^logorar
SFX A ogorar ògorelo/Q ^logorar
SFX A ogorar ògoremi/I ^logorar
SFX A ogorar ògori/L ^logorar
SFX A ogorar ògoritu/M ^logorar
SFX A ogorar ògoro/H ^logorar
SFX A ogorar ògoromi/I ^logorar
SFX A ografar ógrafa/EFP ^stenografar
SFX A ografar ógrafe/GHP ^stenografar
SFX A ografar ógrafelo/Q ^stenografar
SFX A ografar ógrafemi/I ^stenografar
SFX A ografar ógrafi/L ^stenografar
SFX A ografar ógrafitu/M ^stenografar
SFX A ografar ógrafo/H ^stenografar
SFX A ografar ógrafomi/I ^stenografar
SFX A oibar òiba/EFP ^infoibar
SFX A oibar òibe/GHP ^infoibar
SFX A oibar òibelo/Q ^infoibar
SFX A oibar òibemi/I ^infoibar
SFX A oibar òibi/L ^infoibar
SFX A oibar òibitu/M ^infoibar
SFX A oibar òibo/H ^infoibar
SFX A oibar òibomi/I ^infoibar
SFX A oitar óita/EFP ^introitar
SFX A oitar óite/GHP ^introitar
SFX A oitar óitelo/Q ^introitar
SFX A oitar óitemi/I ^introitar
SFX A oitar óiti/L ^introitar
SFX A oitar óititu/M ^introitar
SFX A oitar óito/H ^introitar
SFX A oitar óitomi/I ^introitar
SFX A ojar òja/EFP ^xermojar
SFX A ojar òja/EFP mojar
SFX A ojar òja/EFP ojar
SFX A ojar òje/GHP ^xermojar
SFX A ojar òje/GHP mojar
SFX A ojar òje/GHP ojar
SFX A ojar òjelo/Q ^xermojar
SFX A ojar òjelo/Q mojar
SFX A ojar òjelo/Q ojar
SFX A ojar òjemi/I ^xermojar
SFX A ojar òjemi/I mojar
SFX A ojar òjemi/I ojar
SFX A ojar òji/L ^xermojar
SFX A ojar òji/L mojar
SFX A ojar òji/L ojar
SFX A ojar òjitu/M ^xermojar
SFX A ojar òjitu/M mojar
SFX A ojar òjitu/M ojar
SFX A ojar òjo/H ^xermojar
SFX A ojar òjo/H mojar
SFX A ojar òjo/H ojar
SFX A ojar òjomi/I ^xermojar
SFX A ojar òjomi/I mojar
SFX A ojar òjomi/I ojar
SFX A ojar ójelo/Q [nr]bojar
SFX A ojar ójemi/I [nr]bojar
SFX A ojar ójitu/M [nr]bojar
SFX A ojar ójomi/I [nr]bojar
SFX A okar òka/EFP [abik]rokar
SFX A okar òka/EFP [an]vokar
SFX A okar òka/EFP ^derokar
SFX A okar òka/EFP okar
SFX A okar òke/GHP [abik]rokar
SFX A okar òke/GHP [an]vokar
SFX A okar òke/GHP ^derokar
SFX A okar òke/GHP okar
SFX A okar òkelo/Q [abik]rokar
SFX A okar òkelo/Q [an]vokar
SFX A okar òkelo/Q ^derokar
SFX A okar òkelo/Q okar
SFX A okar òkemi/I [abik]rokar
SFX A okar òkemi/I [an]vokar
SFX A okar òkemi/I ^derokar
SFX A okar òkemi/I okar
SFX A okar òki/L [abik]rokar
SFX A okar òki/L [an]vokar
SFX A okar òki/L ^derokar
SFX A okar òki/L okar
SFX A okar òkitu/M [abik]rokar
SFX A okar òkitu/M [an]vokar
SFX A okar òkitu/M ^derokar
SFX A okar òkitu/M okar
SFX A okar òko/H [abik]rokar
SFX A okar òko/H [an]vokar
SFX A okar òko/H ^derokar
SFX A okar òko/H okar
SFX A okar òkomi/I [abik]rokar
SFX A okar òkomi/I [an]vokar
SFX A okar òkomi/I ^derokar
SFX A okar òkomi/I okar
SFX A okar ókelo/Q [bst]okar
SFX A okar ókemi/I [bst]okar
SFX A okar ókitu/M [bst]okar
SFX A okar ókomi/I [bst]okar
SFX A okelar òkela/EFP ^okelar
SFX A okelar òkele/GHP ^okelar
SFX A okelar òkelelo/Q ^okelar
SFX A okelar òkelemi/I ^okelar
SFX A okelar òkeli/L ^okelar
SFX A okelar òkelitu/M ^okelar
SFX A okelar òkelo/H ^okelar
SFX A okelar òkelomi/I ^okelar
SFX A okolar òkola/EFP [bkmrñ]okolar
SFX A okolar òkola/EFP ^destokolar
SFX A okolar òkole/GHP [bkmrñ]okolar
SFX A okolar òkole/GHP ^destokolar
SFX A okolar òkolelo/Q [bkmrñ]okolar
SFX A okolar òkolelo/Q ^destokolar
SFX A okolar òkolemi/I [bkmrñ]okolar
SFX A okolar òkolemi/I ^destokolar
SFX A okolar òkoli/L [bkmrñ]okolar
SFX A okolar òkoli/L ^destokolar
SFX A okolar òkolitu/M [bkmrñ]okolar
SFX A okolar òkolitu/M ^destokolar
SFX A okolar òkolo/H [bkmrñ]okolar
SFX A okolar òkolo/H ^destokolar
SFX A okolar òkolomi/I [bkmrñ]okolar
SFX A okolar òkolomi/I ^destokolar
SFX A okolar ókola/EFP ^ŧokolar
SFX A okolar ókole/GHP ^ŧokolar
SFX A okolar ókolelo/Q ^ŧokolar
SFX A okolar ókolemi/I ^ŧokolar
SFX A okolar ókoli/L ^ŧokolar
SFX A okolar ókolitu/M ^ŧokolar
SFX A okolar ókolo/H ^ŧokolar
SFX A okolar ókolomi/I ^ŧokolar
SFX A okular òkula/EFP ^inokular
SFX A okular òkule/GHP ^inokular
SFX A okular òkulelo/Q ^inokular
SFX A okular òkulemi/I ^inokular
SFX A okular òkuli/L ^inokular
SFX A okular òkulitu/M ^inokular
SFX A okular òkulo/H ^inokular
SFX A okular òkulomi/I ^inokular
SFX A okupar òkupa/EFP okupar
SFX A okupar òkupe/GHP okupar
SFX A okupar òkupelo/Q okupar
SFX A okupar òkupemi/I okupar
SFX A okupar òkupi/L okupar
SFX A okupar òkupitu/M okupar
SFX A okupar òkupo/H okupar
SFX A okupar òkupomi/I okupar
SFX A olar òla/EFP ^arolar
SFX A olar òla/EFP ^deŧolar
SFX A olar òla/EFP ^dolar
SFX A olar òla/EFP ^fiolar
SFX A olar òla/EFP ^intolar
SFX A olar òla/EFP ^inŧolar
SFX A olar òla/EFP ^kriolar
SFX A olar òla/EFP ^nolar
SFX A olar òla/EFP ^spolar
SFX A olar òla/EFP ^terŧariolar
SFX A olar òla/EFP ^verolar
SFX A olar òla/EFP ^xolar
SFX A olar òla/EFP ^ŧolar
SFX A olar òla/EFP folar
SFX A olar òla/EFP molar
SFX A olar òla/EFP rolar
SFX A olar òle/GHP ^arolar
SFX A olar òle/GHP ^deŧolar
SFX A olar òle/GHP ^dolar
SFX A olar òle/GHP ^fiolar
SFX A olar òle/GHP ^intolar
SFX A olar òle/GHP ^inŧolar
SFX A olar òle/GHP ^kriolar
SFX A olar òle/GHP ^nolar
SFX A olar òle/GHP ^spolar
SFX A olar òle/GHP ^terŧariolar
SFX A olar òle/GHP ^verolar
SFX A olar òle/GHP ^xolar
SFX A olar òle/GHP ^ŧolar
SFX A olar òle/GHP folar
SFX A olar òle/GHP molar
SFX A olar òle/GHP rolar
SFX A olar òlelo/Q ^arolar
SFX A olar òlelo/Q ^deŧolar
SFX A olar òlelo/Q ^dolar
SFX A olar òlelo/Q ^fiolar
SFX A olar òlelo/Q ^intolar
SFX A olar òlelo/Q ^inŧolar
SFX A olar òlelo/Q ^kriolar
SFX A olar òlelo/Q ^nolar
SFX A olar òlelo/Q ^spolar
SFX A olar òlelo/Q ^terŧariolar
SFX A olar òlelo/Q ^verolar
SFX A olar òlelo/Q ^xolar
SFX A olar òlelo/Q ^ŧolar
SFX A olar òlelo/Q folar
SFX A olar òlelo/Q molar
SFX A olar òlelo/Q rolar
SFX A olar òlemi/I ^arolar
SFX A olar òlemi/I ^deŧolar
SFX A olar òlemi/I ^dolar
SFX A olar òlemi/I ^fiolar
SFX A olar òlemi/I ^intolar
SFX A olar òlemi/I ^inŧolar
SFX A olar òlemi/I ^kriolar
SFX A olar òlemi/I ^nolar
SFX A olar òlemi/I ^spolar
SFX A olar òlemi/I ^terŧariolar
SFX A olar òlemi/I ^verolar
SFX A olar òlemi/I ^xolar
SFX A olar òlemi/I ^ŧolar
SFX A olar òlemi/I folar
SFX A olar òlemi/I molar
SFX A olar òlemi/I rolar
SFX A olar òli/L ^arolar
SFX A olar òli/L ^deŧolar
SFX A olar òli/L ^dolar
SFX A olar òli/L ^fiolar
SFX A olar òli/L ^intolar
SFX A olar òli/L ^inŧolar
SFX A olar òli/L ^kriolar
SFX A olar òli/L ^nolar
SFX A olar òli/L ^spolar
SFX A olar òli/L ^terŧariolar
SFX A olar òli/L ^verolar
SFX A olar òli/L ^xolar
SFX A olar òli/L ^ŧolar
SFX A olar òli/L folar
SFX A olar òli/L molar
SFX A olar òli/L rolar
SFX A olar òlitu/M ^arolar
SFX A olar òlitu/M ^deŧolar
SFX A olar òlitu/M ^dolar
SFX A olar òlitu/M ^fiolar
SFX A olar òlitu/M ^intolar
SFX A olar òlitu/M ^inŧolar
SFX A olar òlitu/M ^kriolar
SFX A olar òlitu/M ^nolar
SFX A olar òlitu/M ^spolar
SFX A olar òlitu/M ^terŧariolar
SFX A olar òlitu/M ^verolar
SFX A olar òlitu/M ^xolar
SFX A olar òlitu/M ^ŧolar
SFX A olar òlitu/M folar
SFX A olar òlitu/M molar
SFX A olar òlitu/M rolar
SFX A olar òlo/H ^arolar
SFX A olar òlo/H ^deŧolar
SFX A olar òlo/H ^dolar
SFX A olar òlo/H ^fiolar
SFX A olar òlo/H ^intolar
SFX A olar òlo/H ^inŧolar
SFX A olar òlo/H ^kriolar
SFX A olar òlo/H ^nolar
SFX A olar òlo/H ^spolar
SFX A olar òlo/H ^terŧariolar
SFX A olar òlo/H ^verolar
SFX A olar òlo/H ^xolar
SFX A olar òlo/H ^ŧolar
SFX A olar òlo/H folar
SFX A olar òlo/H molar
SFX A olar òlo/H rolar
SFX A olar òlomi/I ^arolar
SFX A olar òlomi/I ^deŧolar
SFX A olar òlomi/I ^dolar
SFX A olar òlomi/I ^fiolar
SFX A olar òlomi/I ^intolar
SFX A olar òlomi/I ^inŧolar
SFX A olar òlomi/I ^kriolar
SFX A olar òlomi/I ^nolar
SFX A olar òlomi/I ^spolar
SFX A olar òlomi/I ^terŧariolar
SFX A olar òlomi/I ^verolar
SFX A olar òlomi/I ^xolar
SFX A olar òlomi/I ^ŧolar
SFX A olar òlomi/I folar
SFX A olar òlomi/I molar
SFX A olar òlomi/I rolar
SFX A olar ólelo/Q [dr]esolar
SFX A olar ólelo/Q ^inkolar
SFX A olar ólelo/Q ^kolar
SFX A olar ólelo/Q ^perkolar
SFX A olar ólelo/Q ^protokolar
SFX A olar ólelo/Q ^scolar
SFX A olar ólelo/Q ^xgolar
SFX A olar ólelo/Q bolar
SFX A olar ólelo/Q skolar
SFX A olar ólelo/Q solar
SFX A olar ólelo/Q volar
SFX A olar ólemi/I [dr]esolar
SFX A olar ólemi/I ^inkolar
SFX A olar ólemi/I ^kolar
SFX A olar ólemi/I ^perkolar
SFX A olar ólemi/I ^protokolar
SFX A olar ólemi/I ^scolar
SFX A olar ólemi/I ^xgolar
SFX A olar ólemi/I bolar
SFX A olar ólemi/I skolar
SFX A olar ólemi/I solar
SFX A olar ólemi/I volar
SFX A olar ólitu/M [dr]esolar
SFX A olar ólitu/M ^inkolar
SFX A olar ólitu/M ^kolar
SFX A olar ólitu/M ^perkolar
SFX A olar ólitu/M ^protokolar
SFX A olar ólitu/M ^scolar
SFX A olar ólitu/M ^xgolar
SFX A olar ólitu/M bolar
SFX A olar ólitu/M skolar
SFX A olar ólitu/M solar
SFX A olar ólitu/M volar
SFX A olar ólomi/I [dr]esolar
SFX A olar ólomi/I ^inkolar
SFX A olar ólomi/I ^kolar
SFX A olar ólomi/I ^perkolar
SFX A olar ólomi/I ^protokolar
SFX A olar ólomi/I ^scolar
SFX A olar ólomi/I ^xgolar
SFX A olar ólomi/I bolar
SFX A olar ólomi/I skolar
SFX A olar ólomi/I solar
SFX A olar ólomi/I volar
SFX A olegar òlega/EFP ^strolegar
SFX A olegar òlege/GHP ^strolegar
SFX A olegar òlegelo/Q ^strolegar
SFX A olegar òlegemi/I ^strolegar
SFX A olegar òlegi/L ^strolegar
SFX A olegar òlegitu/M ^strolegar
SFX A olegar òlego/H ^strolegar
SFX A olegar òlegomi/I ^strolegar
SFX A olegar ólega/EFP kolegar
SFX A olegar ólege/GHP kolegar
SFX A olegar ólegelo/Q kolegar
SFX A olegar ólegemi/I kolegar
SFX A olegar ólegi/L kolegar
SFX A olegar ólegitu/M kolegar
SFX A olegar ólego/H kolegar
SFX A olegar ólegomi/I kolegar
SFX A oler ògo/H toler
SFX A oler ògomi/I toler
SFX A oler òle/GHP [dv]oler
SFX A oler òle/GHP toler
SFX A oler òlelo/Q [dv]oler
SFX A oler òlelo/Q toler
SFX A oler òlemi/I [dv]oler
SFX A oler òlemi/I toler
SFX A oler òli/EF [dtv]oler
SFX A oler òli/L [dv]oler
SFX A oler òli/L toler
SFX A oler òlitu/M [dv]oler
SFX A oler òlitu/M toler
SFX A oler òlo/H [dv]oler
SFX A oler òlo/H toler
SFX A oler òlomi/I [dv]oler
SFX A oler òlomi/I toler
SFX A oler òlto/G toler
SFX A oler òr/EF toler
SFX A oler ólelo/Q ^soler
SFX A oler ólemi/I ^soler
SFX A oler ólito/G ^soler
SFX A oler ólitu/M ^soler
SFX A oler ólomi/I ^soler
SFX A olerar òlara/EFP ^tolerar
SFX A olerar òlare/GHP ^tolerar
SFX A olerar òlarelo/Q ^tolerar
SFX A olerar òlaremi/I ^tolerar
SFX A olerar òlari/L ^tolerar
SFX A olerar òlaritu/M ^tolerar
SFX A olerar òlaro/H ^tolerar
SFX A olerar òlaromi/I ^tolerar
SFX A olerar òlera/EFP ^tolerar
SFX A olerar òlere/GHP ^tolerar
SFX A olerar òlerelo/Q ^tolerar
SFX A olerar òleremi/I ^tolerar
SFX A olerar òleri/L ^tolerar
SFX A olerar òleritu/M ^tolerar
SFX A olerar òlero/H ^tolerar
SFX A olerar òleromi/I ^tolerar
SFX A olfar ólfelo/Q [gs]olfar
SFX A olfar ólfemi/I [gs]olfar
SFX A olfar ólfitu/M [gs]olfar
SFX A olfar ólfomi/I [gs]olfar
SFX A olfarar ólfara/EFP solfarar
SFX A olfarar ólfare/GHP solfarar
SFX A olfarar ólfarelo/Q solfarar
SFX A olfarar ólfaremi/I solfarar
SFX A olfarar ólfari/L solfarar
SFX A olfarar ólfaritu/M solfarar
SFX A olfarar ólfaro/H solfarar
SFX A olfarar ólfaromi/I solfarar
SFX A olgar òlga/EFP ^kolgar
SFX A olgar òlge/GHP ^kolgar
SFX A olgar òlgelo/Q ^kolgar
SFX A olgar òlgemi/I ^kolgar
SFX A olgar òlgi/L ^kolgar
SFX A olgar òlgitu/M ^kolgar
SFX A olgar òlgo/H ^kolgar
SFX A olgar òlgomi/I ^kolgar
SFX A olgorar ólgora/EFP ^folgorar
SFX A olgorar ólgore/GHP ^folgorar
SFX A olgorar ólgorelo/Q ^folgorar
SFX A olgorar ólgoremi/I ^folgorar
SFX A olgorar ólgori/L ^folgorar
SFX A olgorar ólgoritu/M ^folgorar
SFX A olgorar ólgoro/H ^folgorar
SFX A olgorar ólgoromi/I ^folgorar
SFX A oliar òli/L ^oliar
SFX A oliar òlia/EFP ^oliar
SFX A oliar òlie/HP ^oliar
SFX A oliar òlielo/Q ^oliar
SFX A oliar òliemi/I ^oliar
SFX A oliar òlio/H ^oliar
SFX A oliar òliomi/I ^oliar
SFX A oliar òlitu/M ^oliar
SFX A olkar ólkelo/Q ^solkar
SFX A olkar ólkemi/I ^solkar
SFX A olkar ólkitu/M ^solkar
SFX A olkar ólkomi/I ^solkar
SFX A olmar ólmelo/Q ^kolmar
SFX A olmar ólmemi/I ^kolmar
SFX A olmar ólmitu/M ^kolmar
SFX A olmar ólmomi/I ^kolmar
SFX A ologar òloga/EFP ^omologar
SFX A ologar òloge/GHP ^omologar
SFX A ologar òlogelo/Q ^omologar
SFX A ologar òlogemi/I ^omologar
SFX A ologar òlogi/L ^omologar
SFX A ologar òlogitu/M ^omologar
SFX A ologar òlogo/H ^omologar
SFX A ologar òlogomi/I ^omologar
SFX A olpar ólpelo/Q [kp]olpar
SFX A olpar ólpemi/I [kp]olpar
SFX A olpar ólpitu/M [kp]olpar
SFX A olpar ólpomi/I [kp]olpar
SFX A olsamar ólsama/EFP ^inbolsamar
SFX A olsamar ólsame/GHP ^inbolsamar
SFX A olsamar ólsamelo/Q ^inbolsamar
SFX A olsamar ólsamemi/I ^inbolsamar
SFX A olsamar ólsami/L ^inbolsamar
SFX A olsamar ólsamitu/M ^inbolsamar
SFX A olsamar ólsamo/H ^inbolsamar
SFX A olsamar ólsamomi/I ^inbolsamar
SFX A olsar òlsa/EFP ^olsar
SFX A olsar òlse/GHP ^olsar
SFX A olsar òlselo/Q ^olsar
SFX A olsar òlsemi/I ^olsar
SFX A olsar òlsi/L ^olsar
SFX A olsar òlsitu/M ^olsar
SFX A olsar òlso/H ^olsar
SFX A olsar òlsomi/I ^olsar
SFX A olsar ólselo/Q [bp]olsar
SFX A olsar ólsemi/I [bp]olsar
SFX A olsar ólsitu/M [bp]olsar
SFX A olsar ólsomi/I [bp]olsar
SFX A olsegar ólsega/EFP bolsegar
SFX A olsegar ólsege/GHP bolsegar
SFX A olsegar ólsegelo/Q bolsegar
SFX A olsegar ólsegemi/I bolsegar
SFX A olsegar ólsegi/L bolsegar
SFX A olsegar ólsegitu/M bolsegar
SFX A olsegar ólsego/H bolsegar
SFX A olsegar ólsegomi/I bolsegar
SFX A olsonar ólsona/EFP ^xbolsonar
SFX A olsonar ólsone/GHP ^xbolsonar
SFX A olsonar ólsonelo/Q ^xbolsonar
SFX A olsonar ólsonemi/I ^xbolsonar
SFX A olsonar ólsoni/L ^xbolsonar
SFX A olsonar ólsonitu/M ^xbolsonar
SFX A olsonar ólsono/H ^xbolsonar
SFX A olsonar ólsonomi/I ^xbolsonar
SFX A oltar òlta/EFP ^rekoltar
SFX A oltar òlta/EFP voltar
SFX A oltar òlte/GHP ^rekoltar
SFX A oltar òlte/GHP voltar
SFX A oltar òltelo/Q ^rekoltar
SFX A oltar òltelo/Q voltar
SFX A oltar òltemi/I ^rekoltar
SFX A oltar òltemi/I voltar
SFX A oltar òlti/L ^rekoltar
SFX A oltar òlti/L voltar
SFX A oltar òltitu/M ^rekoltar
SFX A oltar òltitu/M voltar
SFX A oltar òlto/H ^rekoltar
SFX A oltar òlto/H voltar
SFX A oltar òltomi/I ^rekoltar
SFX A oltar òltomi/I voltar
SFX A oltar óltelo/Q ^skoltar
SFX A oltar óltemi/I ^skoltar
SFX A oltar óltitu/M ^skoltar
SFX A oltar óltomi/I ^skoltar
SFX A oltolar òltola/EFP voltolar
SFX A oltolar òltole/GHP voltolar
SFX A oltolar òltolelo/Q voltolar
SFX A oltolar òltolemi/I voltolar
SFX A oltolar òltoli/L voltolar
SFX A oltolar òltolitu/M voltolar
SFX A oltolar òltolo/H voltolar
SFX A oltolar òltolomi/I voltolar
SFX A olverar ólvara/EFP [ns]polverar
SFX A olverar ólvare/GHP [ns]polverar
SFX A olverar ólvarelo/Q [ns]polverar
SFX A olverar ólvaremi/I [ns]polverar
SFX A olverar ólvari/L [ns]polverar
SFX A olverar ólvaritu/M [ns]polverar
SFX A olverar ólvaro/H [ns]polverar
SFX A olverar ólvaromi/I [ns]polverar
SFX A olverar ólvera/EFP [ns]polverar
SFX A olverar ólvere/GHP [ns]polverar
SFX A olverar ólverelo/Q [ns]polverar
SFX A olverar ólveremi/I [ns]polverar
SFX A olverar ólveri/L [ns]polverar
SFX A olverar ólveritu/M [ns]polverar
SFX A olverar ólvero/H [ns]polverar
SFX A olverar ólveromi/I [ns]polverar
SFX A olđar òlđa/EFP volđar
SFX A olđar òlđe/GHP volđar
SFX A olđar òlđelo/Q volđar
SFX A olđar òlđemi/I volđar
SFX A olđar òlđi/L volđar
SFX A olđar òlđitu/M volđar
SFX A olđar òlđo/H volđar
SFX A olđar òlđomi/I volđar
SFX A olŧar ólŧelo/Q [bs]olŧar
SFX A olŧar ólŧemi/I [bs]olŧar
SFX A olŧar ólŧitu/M [bs]olŧar
SFX A olŧar ólŧomi/I [bs]olŧar
SFX A omar òma/EFP [dls]omar
SFX A omar òme/GHP [dls]omar
SFX A omar òmelo/Q [dls]omar
SFX A omar òmemi/I [dls]omar
SFX A omar òmi/L [dls]omar
SFX A omar òmitu/M [dls]omar
SFX A omar òmo/H [dls]omar
SFX A omar òmomi/I [dls]omar
SFX A omar ómelo/Q ^pomar
SFX A omar ómemi/I ^pomar
SFX A omar ómitu/M ^pomar
SFX A omar ómomi/I ^pomar
SFX A omarar òmara/EFP [gl]omarar
SFX A omarar òmare/GHP [gl]omarar
SFX A omarar òmarelo/Q [gl]omarar
SFX A omarar òmaremi/I [gl]omarar
SFX A omarar òmari/L [gl]omarar
SFX A omarar òmaritu/M [gl]omarar
SFX A omarar òmaro/H [gl]omarar
SFX A omarar òmaromi/I [gl]omarar
SFX A omegar ómega/EFP [pt]omegar
SFX A omegar ómege/GHP [pt]omegar
SFX A omegar ómegelo/Q [pt]omegar
SFX A omegar ómegemi/I [pt]omegar
SFX A omegar ómegi/L [pt]omegar
SFX A omegar ómegitu/M [pt]omegar
SFX A omegar ómego/H [pt]omegar
SFX A omegar ómegomi/I [pt]omegar
SFX A omenar òmena/EFP [dn]omenar
SFX A omenar òmene/GHP [dn]omenar
SFX A omenar òmenelo/Q [dn]omenar
SFX A omenar òmenemi/I [dn]omenar
SFX A omenar òmeni/L [dn]omenar
SFX A omenar òmenitu/M [dn]omenar
SFX A omenar òmeno/H [dn]omenar
SFX A omenar òmenomi/I [dn]omenar
SFX A omerar òmara/EFP ^konglomerar
SFX A omerar òmare/GHP ^konglomerar
SFX A omerar òmarelo/Q ^konglomerar
SFX A omerar òmaremi/I ^konglomerar
SFX A omerar òmari/L ^konglomerar
SFX A omerar òmaritu/M ^konglomerar
SFX A omerar òmaro/H ^konglomerar
SFX A omerar òmaromi/I ^konglomerar
SFX A omerar òmera/EFP ^konglomerar
SFX A omerar òmere/GHP ^konglomerar
SFX A omerar òmerelo/Q ^konglomerar
SFX A omerar òmeremi/I ^konglomerar
SFX A omerar òmeri/L ^konglomerar
SFX A omerar òmeritu/M ^konglomerar
SFX A omerar òmero/H ^konglomerar
SFX A omerar òmeromi/I ^konglomerar
SFX A omiar òmi/L ^eskomiar
SFX A omiar òmia/EFP ^eskomiar
SFX A omiar òmie/HP ^eskomiar
SFX A omiar òmielo/Q ^eskomiar
SFX A omiar òmiemi/I ^eskomiar
SFX A omiar òmio/H ^eskomiar
SFX A omiar òmiomi/I ^eskomiar
SFX A omiar òmitu/M ^eskomiar
SFX A omitar òmita/EFP [gv]omitar
SFX A omitar òmite/GHP [gv]omitar
SFX A omitar òmitelo/Q [gv]omitar
SFX A omitar òmitemi/I [gv]omitar
SFX A omitar òmiti/L [gv]omitar
SFX A omitar òmititu/M [gv]omitar
SFX A omitar òmito/H [gv]omitar
SFX A omitar òmitomi/I [gv]omitar
SFX A omodar òmoda/EFP komodar
SFX A omodar òmode/GHP komodar
SFX A omodar òmodelo/Q komodar
SFX A omodar òmodemi/I komodar
SFX A omodar òmodi/L komodar
SFX A omodar òmoditu/M komodar
SFX A omodar òmodo/H komodar
SFX A omodar òmodomi/I komodar
SFX A omolar ómola/EFP [mp]omolar
SFX A omolar ómole/GHP [mp]omolar
SFX A omolar ómolelo/Q [mp]omolar
SFX A omolar ómolemi/I [mp]omolar
SFX A omolar ómoli/L [mp]omolar
SFX A omolar ómolitu/M [mp]omolar
SFX A omolar ómolo/H [mp]omolar
SFX A omolar ómolomi/I [mp]omolar
SFX A onar òna/EFP ^spronar
SFX A onar òne/GHP ^spronar
SFX A onar ònelo/Q ^spronar
SFX A onar ònemi/I ^spronar
SFX A onar òni/L ^spronar
SFX A onar ònitu/M ^spronar
SFX A onar òno/H ^spronar
SFX A onar ònomi/I ^spronar
SFX A onar ónelo/Q [abceijklmnpvxđŧ]onar
SFX A onar ónelo/Q [adiot]ronar
SFX A onar ónelo/Q [ao]rdonar
SFX A onar ónelo/Q [ar]gonar
SFX A onar ónelo/Q [ou]fonar
SFX A onar ónelo/Q ^inkartonar
SFX A onar ónelo/Q bertonar
SFX A onar ónelo/Q donar
SFX A onar ónelo/Q perdonar
SFX A onar ónelo/Q sonar
SFX A onar ónelo/Q speronar
SFX A onar ónelo/Q tonar
SFX A onar ónemi/I [abceijklmnpvxđŧ]onar
SFX A onar ónemi/I [adiot]ronar
SFX A onar ónemi/I [ao]rdonar
SFX A onar ónemi/I [ar]gonar
SFX A onar ónemi/I [ou]fonar
SFX A onar ónemi/I ^inkartonar
SFX A onar ónemi/I bertonar
SFX A onar ónemi/I donar
SFX A onar ónemi/I perdonar
SFX A onar ónemi/I sonar
SFX A onar ónemi/I speronar
SFX A onar ónemi/I tonar
SFX A onar ónitu/M [abceijklmnpvxđŧ]onar
SFX A onar ónitu/M [adiot]ronar
SFX A onar ónitu/M [ao]rdonar
SFX A onar ónitu/M [ar]gonar
SFX A onar ónitu/M [ou]fonar
SFX A onar ónitu/M ^inkartonar
SFX A onar ónitu/M bertonar
SFX A onar ónitu/M donar
SFX A onar ónitu/M perdonar
SFX A onar ónitu/M sonar
SFX A onar ónitu/M speronar
SFX A onar ónitu/M tonar
SFX A onar ónomi/I [abceijklmnpvxđŧ]onar
SFX A onar ónomi/I [adiot]ronar
SFX A onar ónomi/I [ao]rdonar
SFX A onar ónomi/I [ar]gonar
SFX A onar ónomi/I [ou]fonar
SFX A onar ónomi/I ^inkartonar
SFX A onar ónomi/I bertonar
SFX A onar ónomi/I donar
SFX A onar ónomi/I perdonar
SFX A onar ónomi/I sonar
SFX A onar ónomi/I speronar
SFX A onar ónomi/I tonar
SFX A onbar ónbelo/Q [bcilrt]onbar
SFX A onbar ónbemi/I [bcilrt]onbar
SFX A onbar ónbitu/M [bcilrt]onbar
SFX A onbar ónbomi/I [bcilrt]onbar
SFX A onbarar ónbara/EFP ^kojonbarar
SFX A onbarar ónbare/GHP ^kojonbarar
SFX A onbarar ónbarelo/Q ^kojonbarar
SFX A onbarar ónbaremi/I ^kojonbarar
SFX A onbarar ónbari/L ^kojonbarar
SFX A onbarar ónbaritu/M ^kojonbarar
SFX A onbarar ónbaro/H ^kojonbarar
SFX A onbarar ónbaromi/I ^kojonbarar
SFX A onbegar ónbega/EFP ^inbonbegar
SFX A onbegar ónbege/GHP ^inbonbegar
SFX A onbegar ónbegelo/Q ^inbonbegar
SFX A onbegar ónbegemi/I ^inbonbegar
SFX A onbegar ónbegi/L ^inbonbegar
SFX A onbegar ónbegitu/M ^inbonbegar
SFX A onbegar ónbego/H ^inbonbegar
SFX A onbegar ónbegomi/I ^inbonbegar
SFX A onbolar ónbola/EFP [nrt]onbolar
SFX A onbolar ónbole/GHP [nrt]onbolar
SFX A onbolar ónbolelo/Q [nrt]onbolar
SFX A onbolar ónbolemi/I [nrt]onbolar
SFX A onbolar ónboli/L [nrt]onbolar
SFX A onbolar ónbolitu/M [nrt]onbolar
SFX A onbolar ónbolo/H [nrt]onbolar
SFX A onbolar ónbolomi/I [nrt]onbolar
SFX A onbrar ónbrelo/Q onbrar
SFX A onbrar ónbremi/I onbrar
SFX A onbrar ónbritu/M onbrar
SFX A onbrar ónbromi/I onbrar
SFX A onbriar ónbrielo/Q ^inonbriar
SFX A onbriar ónbriemi/I ^inonbriar
SFX A onbriar ónbriomi/I ^inonbriar
SFX A onbriar ónbritu/M ^inonbriar
SFX A oncar óncelo/Q [kp]oncar
SFX A oncar óncemi/I [kp]oncar
SFX A oncar óncitu/M [kp]oncar
SFX A oncar óncomi/I [kp]oncar
SFX A ondar óndelo/Q ondar
SFX A ondar óndemi/I ondar
SFX A ondar ónditu/M ondar
SFX A ondar óndomi/I ondar
SFX A ondolar óndola/EFP [bgr]ondolar
SFX A ondolar óndole/GHP [bgr]ondolar
SFX A ondolar óndolelo/Q [bgr]ondolar
SFX A ondolar óndolemi/I [bgr]ondolar
SFX A ondolar óndoli/L [bgr]ondolar
SFX A ondolar óndolitu/M [bgr]ondolar
SFX A ondolar óndolo/H [bgr]ondolar
SFX A ondolar óndolomi/I [bgr]ondolar
SFX A ondrar óndrelo/Q ^sfondrar
SFX A ondrar óndremi/I ^sfondrar
SFX A ondrar óndritu/M ^sfondrar
SFX A ondrar óndromi/I ^sfondrar
SFX A ondular óndula/EFP ^ondular
SFX A ondular óndule/GHP ^ondular
SFX A ondular óndulelo/Q ^ondular
SFX A ondular óndulemi/I ^ondular
SFX A ondular ónduli/L ^ondular
SFX A ondular óndulitu/M ^ondular
SFX A ondular óndulo/H ^ondular
SFX A ondular óndulomi/I ^ondular
SFX A onerar ónara/EFP ^exonerar
SFX A onerar ónare/GHP ^exonerar
SFX A onerar ónarelo/Q ^exonerar
SFX A onerar ónaremi/I ^exonerar
SFX A onerar ónari/L ^exonerar
SFX A onerar ónaritu/M ^exonerar
SFX A onerar ónaro/H ^exonerar
SFX A onerar ónaromi/I ^exonerar
SFX A onerar ónera/EFP ^exonerar
SFX A onerar ónere/GHP ^exonerar
SFX A onerar ónerelo/Q ^exonerar
SFX A onerar óneremi/I ^exonerar
SFX A onerar óneri/L ^exonerar
SFX A onerar óneritu/M ^exonerar
SFX A onerar ónero/H ^exonerar
SFX A onerar óneromi/I ^exonerar
SFX A onfar ónfelo/Q [ijrt]onfar
SFX A onfar ónfemi/I [ijrt]onfar
SFX A onfar ónfitu/M [ijrt]onfar
SFX A onfar ónfomi/I [ijrt]onfar
SFX A onfegar ónfega/EFP ^onfegar
SFX A onfegar ónfege/GHP ^onfegar
SFX A onfegar ónfegelo/Q ^onfegar
SFX A onfegar ónfegemi/I ^onfegar
SFX A onfegar ónfegi/L ^onfegar
SFX A onfegar ónfegitu/M ^onfegar
SFX A onfegar ónfego/H ^onfegar
SFX A onfegar ónfegomi/I ^onfegar
SFX A onfolar ónfola/EFP ^tonfolar
SFX A onfolar ónfole/GHP ^tonfolar
SFX A onfolar ónfolelo/Q ^tonfolar
SFX A onfolar ónfolemi/I ^tonfolar
SFX A onfolar ónfoli/L ^tonfolar
SFX A onfolar ónfolitu/M ^tonfolar
SFX A onfolar ónfolo/H ^tonfolar
SFX A onfolar ónfolomi/I ^tonfolar
SFX A onfutar ónfuta/EFP ^konfutar
SFX A onfutar ónfute/GHP ^konfutar
SFX A onfutar ónfutelo/Q ^konfutar
SFX A onfutar ónfutemi/I ^konfutar
SFX A onfutar ónfuti/L ^konfutar
SFX A onfutar ónfutitu/M ^konfutar
SFX A onfutar ónfuto/H ^konfutar
SFX A onfutar ónfutomi/I ^konfutar
SFX A ongar óngelo/Q [ox]longar
SFX A ongar óngelo/Q ^sperlongar
SFX A ongar óngelo/Q pongar
SFX A ongar óngemi/I [ox]longar
SFX A ongar óngemi/I ^sperlongar
SFX A ongar óngemi/I pongar
SFX A ongar óngitu/M [ox]longar
SFX A ongar óngitu/M ^sperlongar
SFX A ongar óngitu/M pongar
SFX A ongar óngomi/I [ox]longar
SFX A ongar óngomi/I ^sperlongar
SFX A ongar óngomi/I pongar
SFX A ongolar óngola/EFP [gr]ongolar
SFX A ongolar óngole/GHP [gr]ongolar
SFX A ongolar óngolelo/Q [gr]ongolar
SFX A ongolar óngolemi/I [gr]ongolar
SFX A ongolar óngoli/L [gr]ongolar
SFX A ongolar óngolitu/M [gr]ongolar
SFX A ongolar óngolo/H [gr]ongolar
SFX A ongolar óngolomi/I [gr]ongolar
SFX A oniar òni/L [kms]oniar
SFX A oniar ònia/EFP [kms]oniar
SFX A oniar ònie/HP [kms]oniar
SFX A oniar ònielo/Q [kms]oniar
SFX A oniar òniemi/I [kms]oniar
SFX A oniar ònio/H [kms]oniar
SFX A oniar òniomi/I [kms]oniar
SFX A oniar ònitu/M [kms]oniar
SFX A oniugar óniuga/EFP ^koniugar
SFX A oniugar óniuge/GHP ^koniugar
SFX A oniugar óniugelo/Q ^koniugar
SFX A oniugar óniugemi/I ^koniugar
SFX A oniugar óniugi/L ^koniugar
SFX A oniugar óniugitu/M ^koniugar
SFX A oniugar óniugo/H ^koniugar
SFX A oniugar óniugomi/I ^koniugar
SFX A onjar ónjelo/Q ^onjar
SFX A onjar ónjemi/I ^onjar
SFX A onjar ónjitu/M ^onjar
SFX A onjar ónjomi/I ^onjar
SFX A onkar ónkelo/Q [krt]onkar
SFX A onkar ónkemi/I [krt]onkar
SFX A onkar ónkitu/M [krt]onkar
SFX A onkar ónkomi/I [krt]onkar
SFX A onkolar ónkola/EFP [kr]onkolar
SFX A onkolar ónkole/GHP [kr]onkolar
SFX A onkolar ónkolelo/Q [kr]onkolar
SFX A onkolar ónkolemi/I [kr]onkolar
SFX A onkolar ónkoli/L [kr]onkolar
SFX A onkolar ónkolitu/M [kr]onkolar
SFX A onkolar ónkolo/H [kr]onkolar
SFX A onkolar ónkolomi/I [kr]onkolar
SFX A onpar ónpelo/Q [pr]onpar
SFX A onpar ónpemi/I [pr]onpar
SFX A onpar ónpitu/M [pr]onpar
SFX A onpar ónpomi/I [pr]onpar
SFX A onplegar ónplega/EFP ^konplegar
SFX A onplegar ónplege/GHP ^konplegar
SFX A onplegar ónplegelo/Q ^konplegar
SFX A onplegar ónplegemi/I ^konplegar
SFX A onplegar ónplegi/L ^konplegar
SFX A onplegar ónplegitu/M ^konplegar
SFX A onplegar ónplego/H ^konplegar
SFX A onplegar ónplegomi/I ^konplegar
SFX A onplikar ónplika/EFP ^konplikar
SFX A onplikar ónplike/GHP ^konplikar
SFX A onplikar ónplikelo/Q ^konplikar
SFX A onplikar ónplikemi/I ^konplikar
SFX A onplikar ónpliki/L ^konplikar
SFX A onplikar ónplikitu/M ^konplikar
SFX A onplikar ónpliko/H ^konplikar
SFX A onplikar ónplikomi/I ^konplikar
SFX A onsar ónselo/Q ^ponsar
SFX A onsar ónsemi/I ^ponsar
SFX A onsar ónsitu/M ^ponsar
SFX A onsar ónsomi/I ^ponsar
SFX A onsegar ónsega/EFP ^xbonsegar
SFX A onsegar ónsege/GHP ^xbonsegar
SFX A onsegar ónsegelo/Q ^xbonsegar
SFX A onsegar ónsegemi/I ^xbonsegar
SFX A onsegar ónsegi/L ^xbonsegar
SFX A onsegar ónsegitu/M ^xbonsegar
SFX A onsegar ónsego/H ^xbonsegar
SFX A onsegar ónsegomi/I ^xbonsegar
SFX A onstar ónstelo/Q ^konstar
SFX A onstar ónstemi/I ^konstar
SFX A onstar ónstitu/M ^konstar
SFX A onstar ónstomi/I ^konstar
SFX A ontar óntelo/Q [gkmprđ]ontar
SFX A ontar óntemi/I [gkmprđ]ontar
SFX A ontar óntitu/M [gkmprđ]ontar
SFX A ontar óntomi/I [gkmprđ]ontar
SFX A ontegar óntega/EFP [mp]ontegar
SFX A ontegar óntege/GHP [mp]ontegar
SFX A ontegar óntegelo/Q [mp]ontegar
SFX A ontegar óntegemi/I [mp]ontegar
SFX A ontegar óntegi/L [mp]ontegar
SFX A ontegar óntegitu/M [mp]ontegar
SFX A ontegar óntego/H [mp]ontegar
SFX A ontegar óntegomi/I [mp]ontegar
SFX A ontolar óntola/EFP ontolar
SFX A ontolar óntole/GHP ontolar
SFX A ontolar óntolelo/Q ontolar
SFX A ontolar óntolemi/I ontolar
SFX A ontolar óntoli/L ontolar
SFX A ontolar óntolitu/M ontolar
SFX A ontolar óntolo/H ontolar
SFX A ontolar óntolomi/I ontolar
SFX A ontrar óntrelo/Q [kl]ontrar
SFX A ontrar óntremi/I [kl]ontrar
SFX A ontrar óntritu/M [kl]ontrar
SFX A ontrar óntromi/I [kl]ontrar
SFX A onxar ónxelo/Q ^sfronxar
SFX A onxar ónxemi/I ^sfronxar
SFX A onxar ónxitu/M ^sfronxar
SFX A onxar ónxomi/I ^sfronxar
SFX A onđar ónđelo/Q ^onđar
SFX A onđar ónđemi/I ^onđar
SFX A onđar ónđitu/M ^onđar
SFX A onđar ónđomi/I ^onđar
SFX A onŧar ónŧelo/Q [kr]onŧar
SFX A onŧar ónŧemi/I [kr]onŧar
SFX A onŧar ónŧitu/M [kr]onŧar
SFX A onŧar ónŧomi/I [kr]onŧar
SFX A onŧiar ónŧielo/Q [dr]enonŧiar
SFX A onŧiar ónŧiemi/I [dr]enonŧiar
SFX A onŧiar ónŧiomi/I [dr]enonŧiar
SFX A onŧiar ónŧitu/M [dr]enonŧiar
SFX A onŧolar ónŧola/EFP ^xgronŧolar
SFX A onŧolar ónŧole/GHP ^xgronŧolar
SFX A onŧolar ónŧolelo/Q ^xgronŧolar
SFX A onŧolar ónŧolemi/I ^xgronŧolar
SFX A onŧolar ónŧoli/L ^xgronŧolar
SFX A onŧolar ónŧolitu/M ^xgronŧolar
SFX A onŧolar ónŧolo/H ^xgronŧolar
SFX A onŧolar ónŧolomi/I ^xgronŧolar
SFX A opar òpa/EFP [clt]opar
SFX A opar òpe/GHP [clt]opar
SFX A opar òpelo/Q [clt]opar
SFX A opar òpemi/I [clt]opar
SFX A opar òpi/L [clt]opar
SFX A opar òpitu/M [clt]opar
SFX A opar òpo/H [clt]opar
SFX A opar òpomi/I [clt]opar
SFX A opar ópelo/Q [nrŧ]opar
SFX A opar ópelo/Q ^kopar
SFX A opar ópemi/I [nrŧ]opar
SFX A opar ópemi/I ^kopar
SFX A opar ópitu/M [nrŧ]opar
SFX A opar ópitu/M ^kopar
SFX A opar ópomi/I [nrŧ]opar
SFX A opar ópomi/I ^kopar
SFX A oparar òpara/EFP oparar
SFX A oparar òpare/GHP oparar
SFX A oparar òparelo/Q oparar
SFX A oparar òparemi/I oparar
SFX A oparar òpari/L oparar
SFX A oparar òparitu/M oparar
SFX A oparar òparo/H oparar
SFX A oparar òparomi/I oparar
SFX A opegar ópega/EFP [rŧ]opegar
SFX A opegar ópege/GHP [rŧ]opegar
SFX A opegar ópegelo/Q [rŧ]opegar
SFX A opegar ópegemi/I [rŧ]opegar
SFX A opegar ópegi/L [rŧ]opegar
SFX A opegar ópegitu/M [rŧ]opegar
SFX A opegar ópego/H [rŧ]opegar
SFX A opegar ópegomi/I [rŧ]opegar
SFX A operar òpara/EFP operar
SFX A operar òpare/GHP operar
SFX A operar òparelo/Q operar
SFX A operar òparemi/I operar
SFX A operar òpari/L operar
SFX A operar òparitu/M operar
SFX A operar òparo/H operar
SFX A operar òparomi/I operar
SFX A operar òpera/EFP operar
SFX A operar òpere/GHP operar
SFX A operar òperelo/Q operar
SFX A operar òperemi/I operar
SFX A operar òperi/L operar
SFX A operar òperitu/M operar
SFX A operar òpero/H operar
SFX A operar òperomi/I operar
SFX A opiar òpi/L [kr]opiar
SFX A opiar òpia/EFP [kr]opiar
SFX A opiar òpie/HP [kr]opiar
SFX A opiar òpielo/Q [kr]opiar
SFX A opiar òpiemi/I [kr]opiar
SFX A opiar òpio/H [kr]opiar
SFX A opiar òpiomi/I [kr]opiar
SFX A opiar òpitu/M [kr]opiar
SFX A opiar ópielo/Q dopiar
SFX A opiar ópiemi/I dopiar
SFX A opiar ópiomi/I dopiar
SFX A opiar ópitu/M dopiar
SFX A opolar òpola/EFP popolar
SFX A opolar òpole/GHP popolar
SFX A opolar òpolelo/Q popolar
SFX A opolar òpolemi/I popolar
SFX A opolar òpoli/L popolar
SFX A opolar òpolitu/M popolar
SFX A opolar òpolo/H popolar
SFX A opolar òpolomi/I popolar
SFX A orar òra/EFP [ae]korar
SFX A orar òra/EFP [dsx]orar
SFX A orar òra/EFP ^gorar
SFX A orar òra/EFP ^xborar
SFX A orar òra/EFP forar
SFX A orar òre/GHP [ae]korar
SFX A orar òre/GHP [dsx]orar
SFX A orar òre/GHP ^gorar
SFX A orar òre/GHP ^xborar
SFX A orar òre/GHP forar
SFX A orar òrelo/Q [ae]korar
SFX A orar òrelo/Q [dsx]orar
SFX A orar òrelo/Q ^gorar
SFX A orar òrelo/Q ^xborar
SFX A orar òrelo/Q forar
SFX A orar òremi/I [ae]korar
SFX A orar òremi/I [dsx]orar
SFX A orar òremi/I ^gorar
SFX A orar òremi/I ^xborar
SFX A orar òremi/I forar
SFX A orar òri/L [ae]korar
SFX A orar òri/L [dsx]orar
SFX A orar òri/L ^gorar
SFX A orar òri/L ^xborar
SFX A orar òri/L forar
SFX A orar òritu/M [ae]korar
SFX A orar òritu/M [dsx]orar
SFX A orar òritu/M ^gorar
SFX A orar òritu/M ^xborar
SFX A orar òritu/M forar
SFX A orar òro/H [ae]korar
SFX A orar òro/H [dsx]orar
SFX A orar òro/H ^gorar
SFX A orar òro/H ^xborar
SFX A orar òro/H forar
SFX A orar òromi/I [ae]korar
SFX A orar òromi/I [dsx]orar
SFX A orar òromi/I ^gorar
SFX A orar òromi/I ^xborar
SFX A orar òromi/I forar
SFX A orar órelo/Q [aijlnñđ]orar
SFX A orar órelo/Q [an]morar
SFX A orar órelo/Q [ors]torar
SFX A orar órelo/Q ^devorar
SFX A orar órelo/Q ^soporar
SFX A orar óremi/I [aijlnñđ]orar
SFX A orar óremi/I [an]morar
SFX A orar óremi/I [ors]torar
SFX A orar óremi/I ^devorar
SFX A orar óremi/I ^soporar
SFX A orar óritu/M [aijlnñđ]orar
SFX A orar óritu/M [an]morar
SFX A orar óritu/M [ors]torar
SFX A orar óritu/M ^devorar
SFX A orar óritu/M ^soporar
SFX A orar óromi/I [aijlnñđ]orar
SFX A orar óromi/I [an]morar
SFX A orar óromi/I [ors]torar
SFX A orar óromi/I ^devorar
SFX A orar óromi/I ^soporar
SFX A orbar òrba/EFP orbar
SFX A orbar òrbe/GHP orbar
SFX A orbar òrbelo/Q orbar
SFX A orbar òrbemi/I orbar
SFX A orbar òrbi/L orbar
SFX A orbar òrbitu/M orbar
SFX A orbar òrbo/H orbar
SFX A orbar òrbomi/I orbar
SFX A orbar órbelo/Q ^xgorbar
SFX A orbar órbemi/I ^xgorbar
SFX A orbar órbitu/M ^xgorbar
SFX A orbar órbomi/I ^xgorbar
SFX A orbegar órbega/EFP ^orbegar
SFX A orbegar órbege/GHP ^orbegar
SFX A orbegar órbegelo/Q ^orbegar
SFX A orbegar órbegemi/I ^orbegar
SFX A orbegar órbegi/L ^orbegar
SFX A orbegar órbegitu/M ^orbegar
SFX A orbegar órbego/H ^orbegar
SFX A orbegar órbegomi/I ^orbegar
SFX A orbeđar órbeđa/EFP ^sforbeđar
SFX A orbeđar órbeđe/GHP ^sforbeđar
SFX A orbeđar órbeđelo/Q ^sforbeđar
SFX A orbeđar órbeđemi/I ^sforbeđar
SFX A orbeđar órbeđi/L ^sforbeđar
SFX A orbeđar órbeđitu/M ^sforbeđar
SFX A orbeđar órbeđo/H ^sforbeđar
SFX A orbeđar órbeđomi/I ^sforbeđar
SFX A orbiar órbielo/Q [gt]orbiar
SFX A orbiar órbiemi/I [gt]orbiar
SFX A orbiar órbiomi/I [gt]orbiar
SFX A orbiar órbitu/M [gt]orbiar
SFX A orbinar órbina/EFP ^morbinar
SFX A orbinar órbine/GHP ^morbinar
SFX A orbinar órbinelo/Q ^morbinar
SFX A orbinar órbinemi/I ^morbinar
SFX A orbinar órbini/L ^morbinar
SFX A orbinar órbinitu/M ^morbinar
SFX A orbinar órbino/H ^morbinar
SFX A orbinar órbinomi/I ^morbinar
SFX A orcar òrca/EFP torcar
SFX A orcar òrce/GHP torcar
SFX A orcar òrcelo/Q torcar
SFX A orcar òrcemi/I torcar
SFX A orcar òrci/L torcar
SFX A orcar òrcitu/M torcar
SFX A orcar òrco/H torcar
SFX A orcar òrcomi/I torcar
SFX A ordar òrda/EFP kordar
SFX A ordar òrde/GHP kordar
SFX A ordar òrdelo/Q kordar
SFX A ordar òrdemi/I kordar
SFX A ordar òrdi/L kordar
SFX A ordar òrditu/M kordar
SFX A ordar òrdo/H kordar
SFX A ordar òrdomi/I kordar
SFX A ordar órdelo/Q [bl]ordar
SFX A ordar órdemi/I [bl]ordar
SFX A ordar órditu/M [bl]ordar
SFX A ordar órdomi/I [bl]ordar
SFX A ordenar órdena/EFP ordenar
SFX A ordenar órdene/GHP ordenar
SFX A ordenar órdenelo/Q ordenar
SFX A ordenar órdenemi/I ordenar
SFX A ordenar órdeni/L ordenar
SFX A ordenar órdenitu/M ordenar
SFX A ordenar órdeno/H ordenar
SFX A ordenar órdenomi/I ordenar
SFX A orfar òrfa/EFP ^forfar
SFX A orfar òrfe/GHP ^forfar
SFX A orfar òrfelo/Q ^forfar
SFX A orfar òrfemi/I ^forfar
SFX A orfar òrfi/L ^forfar
SFX A orfar òrfitu/M ^forfar
SFX A orfar òrfo/H ^forfar
SFX A orfar òrfomi/I ^forfar
SFX A orfar órfelo/Q ^xborfar
SFX A orfar órfemi/I ^xborfar
SFX A orfar órfitu/M ^xborfar
SFX A orfar órfomi/I ^xborfar
SFX A orfiar òrfi/L ^xmorfiar
SFX A orfiar òrfia/EFP ^xmorfiar
SFX A orfiar òrfie/HP ^xmorfiar
SFX A orfiar òrfielo/Q ^xmorfiar
SFX A orfiar òrfiemi/I ^xmorfiar
SFX A orfiar òrfio/H ^xmorfiar
SFX A orfiar òrfiomi/I ^xmorfiar
SFX A orfiar òrfitu/M ^xmorfiar
SFX A orgar órgelo/Q [gm]orgar
SFX A orgar órgemi/I [gm]orgar
SFX A orgar órgitu/M [gm]orgar
SFX A orgar órgomi/I [gm]orgar
SFX A orgolar òrgola/EFP ^xmorgolar
SFX A orgolar òrgole/GHP ^xmorgolar
SFX A orgolar òrgolelo/Q ^xmorgolar
SFX A orgolar òrgolemi/I ^xmorgolar
SFX A orgolar òrgoli/L ^xmorgolar
SFX A orgolar òrgolitu/M ^xmorgolar
SFX A orgolar òrgolo/H ^xmorgolar
SFX A orgolar òrgolomi/I ^xmorgolar
SFX A oriar òri/L gloriar
SFX A oriar òria/EFP gloriar
SFX A oriar òrie/HP gloriar
SFX A oriar òrielo/Q gloriar
SFX A oriar òriemi/I gloriar
SFX A oriar òrio/H gloriar
SFX A oriar òriomi/I gloriar
SFX A oriar òritu/M gloriar
SFX A orir òre/GHP morir
SFX A orir òrelo/Q morir
SFX A orir òremi/I morir
SFX A orir òri/EFL morir
SFX A orir òritu/M morir
SFX A orir òro/H morir
SFX A orir òromi/I morir
SFX A orir òrto/G morir
SFX A orkar órkelo/Q [fnp]orkar
SFX A orkar órkemi/I [fnp]orkar
SFX A orkar órkitu/M [fnp]orkar
SFX A orkar órkomi/I [fnp]orkar
SFX A orkiar òrki/L [mt]orkiar
SFX A orkiar òrkia/EFP [mt]orkiar
SFX A orkiar òrkie/HP [mt]orkiar
SFX A orkiar òrkielo/Q [mt]orkiar
SFX A orkiar òrkiemi/I [mt]orkiar
SFX A orkiar òrkio/H [mt]orkiar
SFX A orkiar òrkiomi/I [mt]orkiar
SFX A orkiar òrkitu/M [mt]orkiar
SFX A orkolar órkola/EFP torkolar
SFX A orkolar órkole/GHP torkolar
SFX A orkolar órkolelo/Q torkolar
SFX A orkolar órkolemi/I torkolar
SFX A orkolar órkoli/L torkolar
SFX A orkolar órkolitu/M torkolar
SFX A orkolar órkolo/H torkolar
SFX A orkolar órkolomi/I torkolar
SFX A orlar órlelo/Q orlar
SFX A orlar órlemi/I orlar
SFX A orlar órlitu/M orlar
SFX A orlar órlomi/I orlar
SFX A ormar órmelo/Q formar
SFX A ormar órmemi/I formar
SFX A ormar órmitu/M formar
SFX A ormar órmomi/I formar
SFX A ormir òrme/GHP dormir
SFX A ormir òrmelo/Q dormir
SFX A ormir òrmemi/I dormir
SFX A ormir òrmi/EFL dormir
SFX A ormir òrmitu/M dormir
SFX A ormir òrmo/H dormir
SFX A ormir òrmomi/I dormir
SFX A ormolar òrmola/EFP ^mormolar
SFX A ormolar òrmole/GHP ^mormolar
SFX A ormolar òrmolelo/Q ^mormolar
SFX A ormolar òrmolemi/I ^mormolar
SFX A ormolar òrmoli/L ^mormolar
SFX A ormolar òrmolitu/M ^mormolar
SFX A ormolar òrmolo/H ^mormolar
SFX A ormolar òrmolomi/I ^mormolar
SFX A ormorar òrmora/EFP ^mormorar
SFX A ormorar òrmore/GHP ^mormorar
SFX A ormorar òrmorelo/Q ^mormorar
SFX A ormorar òrmoremi/I ^mormorar
SFX A ormorar òrmori/L ^mormorar
SFX A ormorar òrmoritu/M ^mormorar
SFX A ormorar òrmoro/H ^mormorar
SFX A ormorar òrmoromi/I ^mormorar
SFX A ornar òrna/EFP [ns]kornar
SFX A ornar òrne/GHP [ns]kornar
SFX A ornar òrnelo/Q [ns]kornar
SFX A ornar òrnemi/I [ns]kornar
SFX A ornar òrni/L [ns]kornar
SFX A ornar òrnitu/M [ns]kornar
SFX A ornar òrno/H [ns]kornar
SFX A ornar òrnomi/I [ns]kornar
SFX A ornar órnelo/Q ornar
SFX A ornar órnemi/I ornar
SFX A ornar órnitu/M ornar
SFX A ornar órnomi/I ornar
SFX A ornegar órnega/EFP ^fornegar
SFX A ornegar órnege/GHP ^fornegar
SFX A ornegar órnegelo/Q ^fornegar
SFX A ornegar órnegemi/I ^fornegar
SFX A ornegar órnegi/L ^fornegar
SFX A ornegar órnegitu/M ^fornegar
SFX A ornegar órnego/H ^fornegar
SFX A ornegar órnegomi/I ^fornegar
SFX A orniar órnielo/Q ^torniar
SFX A orniar órniemi/I ^torniar
SFX A orniar órniomi/I ^torniar
SFX A orniar órnitu/M ^torniar
SFX A orogar óroga/EFP ^prorogar
SFX A orogar óroge/GHP ^prorogar
SFX A orogar órogelo/Q ^prorogar
SFX A orogar órogemi/I ^prorogar
SFX A orogar órogi/L ^prorogar
SFX A orogar órogitu/M ^prorogar
SFX A orogar órogo/H ^prorogar
SFX A orogar órogomi/I ^prorogar
SFX A orpiar órpielo/Q ^storpiar
SFX A orpiar órpiemi/I ^storpiar
SFX A orpiar órpiomi/I ^storpiar
SFX A orpiar órpitu/M ^storpiar
SFX A orporar òrpora/EFP [ns]korporar
SFX A orporar òrpore/GHP [ns]korporar
SFX A orporar òrporelo/Q [ns]korporar
SFX A orporar òrporemi/I [ns]korporar
SFX A orporar òrpori/L [ns]korporar
SFX A orporar òrporitu/M [ns]korporar
SFX A orporar òrporo/H [ns]korporar
SFX A orporar òrporomi/I [ns]korporar
SFX A orsar òrsa/EFP orsar
SFX A orsar òrse/GHP orsar
SFX A orsar òrselo/Q orsar
SFX A orsar òrsemi/I orsar
SFX A orsar òrsi/L orsar
SFX A orsar òrsitu/M orsar
SFX A orsar òrso/H orsar
SFX A orsar òrsomi/I orsar
SFX A orsar órselo/Q [bs]orsar
SFX A orsar órsemi/I [bs]orsar
SFX A orsar órsitu/M [bs]orsar
SFX A orsar órsomi/I [bs]orsar
SFX A orsegar òrsega/EFP ^morsegar
SFX A orsegar òrsege/GHP ^morsegar
SFX A orsegar òrsegelo/Q ^morsegar
SFX A orsegar òrsegemi/I ^morsegar
SFX A orsegar òrsegi/L ^morsegar
SFX A orsegar òrsegitu/M ^morsegar
SFX A orsegar òrsego/H ^morsegar
SFX A orsegar òrsegomi/I ^morsegar
SFX A ortar òrta/EFP [fkptx]ortar
SFX A ortar òrte/GHP [fkptx]ortar
SFX A ortar òrtelo/Q [fkptx]ortar
SFX A ortar òrtemi/I [fkptx]ortar
SFX A ortar òrti/L [fkptx]ortar
SFX A ortar òrtitu/M [fkptx]ortar
SFX A ortar òrto/H [fkptx]ortar
SFX A ortar òrtomi/I [fkptx]ortar
SFX A ortegar órtega/EFP ^skortegar
SFX A ortegar órtege/GHP ^skortegar
SFX A ortegar órtegelo/Q ^skortegar
SFX A ortegar órtegemi/I ^skortegar
SFX A ortegar órtegi/L ^skortegar
SFX A ortegar órtegitu/M ^skortegar
SFX A ortegar órtego/H ^skortegar
SFX A ortegar órtegomi/I ^skortegar
SFX A orxiar òrxi/L ^torxiar
SFX A orxiar òrxia/EFP ^torxiar
SFX A orxiar òrxie/HP ^torxiar
SFX A orxiar òrxielo/Q ^torxiar
SFX A orxiar òrxiemi/I ^torxiar
SFX A orxiar òrxio/H ^torxiar
SFX A orxiar òrxiomi/I ^torxiar
SFX A orxiar òrxitu/M ^torxiar
SFX A orñar òrña/EFP ^xborñar
SFX A orñar òrñe/GHP ^xborñar
SFX A orñar òrñelo/Q ^xborñar
SFX A orñar òrñemi/I ^xborñar
SFX A orñar òrñi/L ^xborñar
SFX A orñar òrñitu/M ^xborñar
SFX A orñar òrño/H ^xborñar
SFX A orñar òrñomi/I ^xborñar
SFX A orđar òrđa/EFP orđar
SFX A orđar òrđe/GHP orđar
SFX A orđar òrđelo/Q orđar
SFX A orđar òrđemi/I orđar
SFX A orđar òrđi/L orđar
SFX A orđar òrđitu/M orđar
SFX A orđar òrđo/H orđar
SFX A orđar òrđomi/I orđar
SFX A orŧar òrŧa/EFP [fkm]orŧar
SFX A orŧar òrŧe/GHP [fkm]orŧar
SFX A orŧar òrŧelo/Q [fkm]orŧar
SFX A orŧar òrŧemi/I [fkm]orŧar
SFX A orŧar òrŧi/L [fkm]orŧar
SFX A orŧar òrŧitu/M [fkm]orŧar
SFX A orŧar òrŧo/H [fkm]orŧar
SFX A orŧar òrŧomi/I [fkm]orŧar
SFX A orŧiar òrŧi/L ^devorŧiar
SFX A orŧiar òrŧia/EFP ^devorŧiar
SFX A orŧiar òrŧie/HP ^devorŧiar
SFX A orŧiar òrŧielo/Q ^devorŧiar
SFX A orŧiar òrŧiemi/I ^devorŧiar
SFX A orŧiar òrŧio/H ^devorŧiar
SFX A orŧiar òrŧiomi/I ^devorŧiar
SFX A orŧiar òrŧitu/M ^devorŧiar
SFX A osar òsa/EFP [gk]rosar
SFX A osar òsa/EFP osar
SFX A osar òse/GHP [gk]rosar
SFX A osar òse/GHP osar
SFX A osar òselo/Q [gk]rosar
SFX A osar òselo/Q osar
SFX A osar òsemi/I [gk]rosar
SFX A osar òsemi/I osar
SFX A osar òsi/L [gk]rosar
SFX A osar òsi/L osar
SFX A osar òsitu/M [gk]rosar
SFX A osar òsitu/M osar
SFX A osar òso/H [gk]rosar
SFX A osar òso/H osar
SFX A osar òsomi/I [gk]rosar
SFX A osar òsomi/I osar
SFX A osar óselo/Q ^inrosar
SFX A osar ósemi/I ^inrosar
SFX A osar ósitu/M ^inrosar
SFX A osar ósomi/I ^inrosar
SFX A osegar òsega/EFP tosegar
SFX A osegar òsege/GHP tosegar
SFX A osegar òsegelo/Q tosegar
SFX A osegar òsegemi/I tosegar
SFX A osegar òsegi/L tosegar
SFX A osegar òsegitu/M tosegar
SFX A osegar òsego/H tosegar
SFX A osegar òsegomi/I tosegar
SFX A osegar ósega/EFP ^xbosegar
SFX A osegar ósege/GHP ^xbosegar
SFX A osegar ósegelo/Q ^xbosegar
SFX A osegar ósegemi/I ^xbosegar
SFX A osegar ósegi/L ^xbosegar
SFX A osegar ósegitu/M ^xbosegar
SFX A osegar ósego/H ^xbosegar
SFX A osegar ósegomi/I ^xbosegar
SFX A osiar òsi/L ^angosiar
SFX A osiar òsia/EFP ^angosiar
SFX A osiar òsie/HP ^angosiar
SFX A osiar òsielo/Q ^angosiar
SFX A osiar òsiemi/I ^angosiar
SFX A osiar òsio/H ^angosiar
SFX A osiar òsiomi/I ^angosiar
SFX A osiar òsitu/M ^angosiar
SFX A osimar ósima/EFP ^prosimar
SFX A osimar ósime/GHP ^prosimar
SFX A osimar ósimelo/Q ^prosimar
SFX A osimar ósimemi/I ^prosimar
SFX A osimar ósimi/L ^prosimar
SFX A osimar ósimitu/M ^prosimar
SFX A osimar ósimo/H ^prosimar
SFX A osimar ósimomi/I ^prosimar
SFX A oskar óskelo/Q [nx]boskar
SFX A oskar óskemi/I [nx]boskar
SFX A oskar óskitu/M [nx]boskar
SFX A oskar óskomi/I [nx]boskar
SFX A osolar ósola/EFP ^insosolar
SFX A osolar ósole/GHP ^insosolar
SFX A osolar ósolelo/Q ^insosolar
SFX A osolar ósolemi/I ^insosolar
SFX A osolar ósoli/L ^insosolar
SFX A osolar ósolitu/M ^insosolar
SFX A osolar ósolo/H ^insosolar
SFX A osolar ósolomi/I ^insosolar
SFX A osperar òspara/EFP ^prosperar
SFX A osperar òspare/GHP ^prosperar
SFX A osperar òsparelo/Q ^prosperar
SFX A osperar òsparemi/I ^prosperar
SFX A osperar òspari/L ^prosperar
SFX A osperar òsparitu/M ^prosperar
SFX A osperar òsparo/H ^prosperar
SFX A osperar òsparomi/I ^prosperar
SFX A osperar òspera/EFP ^prosperar
SFX A osperar òspere/GHP ^prosperar
SFX A osperar òsperelo/Q ^prosperar
SFX A osperar òsperemi/I ^prosperar
SFX A osperar òsperi/L ^prosperar
SFX A osperar òsperitu/M ^prosperar
SFX A osperar òspero/H ^prosperar
SFX A osperar òsperomi/I ^prosperar
SFX A ospitar òspita/EFP ^ospitar
SFX A ospitar òspite/GHP ^ospitar
SFX A ospitar òspitelo/Q ^ospitar
SFX A ospitar òspitemi/I ^ospitar
SFX A ospitar òspiti/L ^ospitar
SFX A ospitar òspititu/M ^ospitar
SFX A ospitar òspito/H ^ospitar
SFX A ospitar òspitomi/I ^ospitar
SFX A ostar òsta/EF [mp]ostar
SFX A ostar òsta/EF ^tostar
SFX A ostar òsta/P [mpt]ostar
SFX A ostar òste/GHP [mp]ostar
SFX A ostar òste/GHP ^tostar
SFX A ostar òstelo/Q [mp]ostar
SFX A ostar òstelo/Q [mpt]ostar
SFX A ostar òstelo/Q ^tostar
SFX A ostar òstemi/I [mp]ostar
SFX A ostar òstemi/I ^tostar
SFX A ostar òsti/L [mp]ostar
SFX A ostar òsti/L ^tostar
SFX A ostar òstitu/M [mp]ostar
SFX A ostar òstitu/M ^tostar
SFX A ostar òsto/H [mp]ostar
SFX A ostar òsto/H ^tostar
SFX A ostar òstomi/I [mp]ostar
SFX A ostar òstomi/I ^tostar
SFX A ostar óstelo/Q [kr]ostar
SFX A ostar óstemi/I [kr]ostar
SFX A ostar óstitu/M [kr]ostar
SFX A ostar óstomi/I [kr]ostar
SFX A ostatar òstata/EFP ^presostatar
SFX A ostatar òstate/GHP ^presostatar
SFX A ostatar òstatelo/Q ^presostatar
SFX A ostatar òstatemi/I ^presostatar
SFX A ostatar òstati/L ^presostatar
SFX A ostatar òstatitu/M ^presostatar
SFX A ostatar òstato/H ^presostatar
SFX A ostatar òstatomi/I ^presostatar
SFX A ostegar òstega/EFP ^pronostegar
SFX A ostegar òstege/GHP ^pronostegar
SFX A ostegar òstegelo/Q ^pronostegar
SFX A ostegar òstegemi/I ^pronostegar
SFX A ostegar òstegi/L ^pronostegar
SFX A ostegar òstegitu/M ^pronostegar
SFX A ostegar òstego/H ^pronostegar
SFX A ostegar òstegomi/I ^pronostegar
SFX A ostenar óstena/EFP ^krostenar
SFX A ostenar óstene/GHP ^krostenar
SFX A ostenar óstenelo/Q ^krostenar
SFX A ostenar óstenemi/I ^krostenar
SFX A ostenar ósteni/L ^krostenar
SFX A ostenar óstenitu/M ^krostenar
SFX A ostenar ósteno/H ^krostenar
SFX A ostenar óstenomi/I ^krostenar
SFX A ostiar òsti/L ^ostiar
SFX A ostiar òstia/EFP ^ostiar
SFX A ostiar òstie/HP ^ostiar
SFX A ostiar òstielo/Q ^ostiar
SFX A ostiar òstiemi/I ^ostiar
SFX A ostiar òstio/H ^ostiar
SFX A ostiar òstiomi/I ^ostiar
SFX A ostiar òstitu/M ^ostiar
SFX A ostolar óstola/EFP krostolar
SFX A ostolar óstole/GHP krostolar
SFX A ostolar óstolelo/Q krostolar
SFX A ostolar óstolemi/I krostolar
SFX A ostolar óstoli/L krostolar
SFX A ostolar óstolitu/M krostolar
SFX A ostolar óstolo/H krostolar
SFX A ostolar óstolomi/I krostolar
SFX A ostrar òstra/EFP [ij]ostrar
SFX A ostrar òstre/GHP [ij]ostrar
SFX A ostrar òstrelo/Q [ij]ostrar
SFX A ostrar òstremi/I [ij]ostrar
SFX A ostrar òstri/L [ij]ostrar
SFX A ostrar òstritu/M [ij]ostrar
SFX A ostrar òstro/H [ij]ostrar
SFX A ostrar òstromi/I [ij]ostrar
SFX A ostrar óstrelo/Q mostrar
SFX A ostrar óstremi/I mostrar
SFX A ostrar óstritu/M mostrar
SFX A ostrar óstromi/I mostrar
SFX A ostregar òstrega/EFP ^ostregar
SFX A ostregar òstrege/GHP ^ostregar
SFX A ostregar òstregelo/Q ^ostregar
SFX A ostregar òstregemi/I ^ostregar
SFX A ostregar òstregi/L ^ostregar
SFX A ostregar òstregitu/M ^ostregar
SFX A ostregar òstrego/H ^ostregar
SFX A ostregar òstregomi/I ^ostregar
SFX A ostrofar óstrofa/EFP ^apostrofar
SFX A ostrofar óstrofe/GHP ^apostrofar
SFX A ostrofar óstrofelo/Q ^apostrofar
SFX A ostrofar óstrofemi/I ^apostrofar
SFX A ostrofar óstrofi/L ^apostrofar
SFX A ostrofar óstrofitu/M ^apostrofar
SFX A ostrofar óstrofo/H ^apostrofar
SFX A ostrofar óstrofomi/I ^apostrofar
SFX A otar òta/EFP [cdefgijmnpsxđŧ]otar
SFX A otar òta/EFP [es]kotar
SFX A otar òta/EFP [pt]rotar
SFX A otar òta/EFP ^perkotar
SFX A otar òta/EFP ^xberlotar
SFX A otar òta/EFP lotar
SFX A otar òte/GHP [cdefgijmnpsxđŧ]otar
SFX A otar òte/GHP [es]kotar
SFX A otar òte/GHP [pt]rotar
SFX A otar òte/GHP ^perkotar
SFX A otar òte/GHP ^xberlotar
SFX A otar òte/GHP lotar
SFX A otar òtelo/Q [cdefgijmnpsxđŧ]otar
SFX A otar òtelo/Q [es]kotar
SFX A otar òtelo/Q [pt]rotar
SFX A otar òtelo/Q ^perkotar
SFX A otar òtelo/Q ^xberlotar
SFX A otar òtelo/Q lotar
SFX A otar òtemi/I [cdefgijmnpsxđŧ]otar
SFX A otar òtemi/I [es]kotar
SFX A otar òtemi/I [pt]rotar
SFX A otar òtemi/I ^perkotar
SFX A otar òtemi/I ^xberlotar
SFX A otar òtemi/I lotar
SFX A otar òti/L [cdefgijmnpsxđŧ]otar
SFX A otar òti/L [es]kotar
SFX A otar òti/L [pt]rotar
SFX A otar òti/L ^perkotar
SFX A otar òti/L ^xberlotar
SFX A otar òti/L lotar
SFX A otar òtitu/M [cdefgijmnpsxđŧ]otar
SFX A otar òtitu/M [es]kotar
SFX A otar òtitu/M [pt]rotar
SFX A otar òtitu/M ^perkotar
SFX A otar òtitu/M ^xberlotar
SFX A otar òtitu/M lotar
SFX A otar òto/H [cdefgijmnpsxđŧ]otar
SFX A otar òto/H [es]kotar
SFX A otar òto/H [pt]rotar
SFX A otar òto/H ^perkotar
SFX A otar òto/H ^xberlotar
SFX A otar òto/H lotar
SFX A otar òtomi/I [cdefgijmnpsxđŧ]otar
SFX A otar òtomi/I [es]kotar
SFX A otar òtomi/I [pt]rotar
SFX A otar òtomi/I ^perkotar
SFX A otar òtomi/I ^xberlotar
SFX A otar òtomi/I lotar
SFX A otar ótelo/Q [bv]otar
SFX A otar ótelo/Q ^derotar
SFX A otar ótemi/I [bv]otar
SFX A otar ótemi/I ^derotar
SFX A otar ótitu/M [bv]otar
SFX A otar ótitu/M ^derotar
SFX A otar ótomi/I [bv]otar
SFX A otar ótomi/I ^derotar
SFX A otegar òtega/EFP ^inkotegar
SFX A otegar òtege/GHP ^inkotegar
SFX A otegar òtegelo/Q ^inkotegar
SFX A otegar òtegemi/I ^inkotegar
SFX A otegar òtegi/L ^inkotegar
SFX A otegar òtegitu/M ^inkotegar
SFX A otegar òtego/H ^inkotegar
SFX A otegar òtegomi/I ^inkotegar
SFX A otegar ótega/EFP [bŧ]otegar
SFX A otegar ótege/GHP [bŧ]otegar
SFX A otegar ótegelo/Q [bŧ]otegar
SFX A otegar ótegemi/I [bŧ]otegar
SFX A otegar ótegi/L [bŧ]otegar
SFX A otegar ótegitu/M [bŧ]otegar
SFX A otegar ótego/H [bŧ]otegar
SFX A otegar ótegomi/I [bŧ]otegar
SFX A otolar òtola/EFP [kr]otolar
SFX A otolar òtole/GHP [kr]otolar
SFX A otolar òtolelo/Q [kr]otolar
SFX A otolar òtolemi/I [kr]otolar
SFX A otolar òtoli/L [kr]otolar
SFX A otolar òtolitu/M [kr]otolar
SFX A otolar òtolo/H [kr]otolar
SFX A otolar òtolomi/I [kr]otolar
SFX A ovar òva/EFP [lnxđ]ovar
SFX A ovar òve/GHP [lnxđ]ovar
SFX A ovar òvelo/Q [lnxđ]ovar
SFX A ovar òvemi/I [lnxđ]ovar
SFX A ovar òvi/L [lnxđ]ovar
SFX A ovar òvitu/M [lnxđ]ovar
SFX A ovar òvo/H [lnxđ]ovar
SFX A ovar òvomi/I [lnxđ]ovar
SFX A ovar óvelo/Q [kr]ovar
SFX A ovar óvemi/I [kr]ovar
SFX A ovar óvitu/M [kr]ovar
SFX A ovar óvomi/I [kr]ovar
SFX A ovegar òvega/EFP ^rovegar
SFX A ovegar òvege/GHP ^rovegar
SFX A ovegar òvegelo/Q ^rovegar
SFX A ovegar òvegemi/I ^rovegar
SFX A ovegar òvegi/L ^rovegar
SFX A ovegar òvegitu/M ^rovegar
SFX A ovegar òvego/H ^rovegar
SFX A ovegar òvegomi/I ^rovegar
SFX A ovenar óvena/EFP ^rinđovenar
SFX A ovenar óvene/GHP ^rinđovenar
SFX A ovenar óvenelo/Q ^rinđovenar
SFX A ovenar óvenemi/I ^rinđovenar
SFX A ovenar óveni/L ^rinđovenar
SFX A ovenar óvenitu/M ^rinđovenar
SFX A ovenar óveno/H ^rinđovenar
SFX A ovenar óvenomi/I ^rinđovenar
SFX A overar òvara/EFP [er]inproverar
SFX A overar òvare/GHP [er]inproverar
SFX A overar òvarelo/Q [er]inproverar
SFX A overar òvaremi/I [er]inproverar
SFX A overar òvari/L [er]inproverar
SFX A overar òvaritu/M [er]inproverar
SFX A overar òvaro/H [er]inproverar
SFX A overar òvaromi/I [er]inproverar
SFX A overar òvera/EFP [er]inproverar
SFX A overar òvere/GHP [er]inproverar
SFX A overar òverelo/Q [er]inproverar
SFX A overar òveremi/I [er]inproverar
SFX A overar òveri/L [er]inproverar
SFX A overar òveritu/M [er]inproverar
SFX A overar òvero/H [er]inproverar
SFX A overar òveromi/I [er]inproverar
SFX A oviar òvi/L ^oviar
SFX A oviar òvia/EFP ^oviar
SFX A oviar òvie/HP ^oviar
SFX A oviar òvielo/Q ^oviar
SFX A oviar òviemi/I ^oviar
SFX A oviar òvio/H ^oviar
SFX A oviar òviomi/I ^oviar
SFX A oviar òvitu/M ^oviar
SFX A ovokar òvoka/EFP ^provokar
SFX A ovokar òvoke/GHP ^provokar
SFX A ovokar òvokelo/Q ^provokar
SFX A ovokar òvokemi/I ^provokar
SFX A ovokar òvoki/L ^provokar
SFX A ovokar òvokitu/M ^provokar
SFX A ovokar òvoko/H ^provokar
SFX A ovokar òvokomi/I ^provokar
SFX A ovolar òvola/EFP [bp]ovolar
SFX A ovolar òvole/GHP [bp]ovolar
SFX A ovolar òvolelo/Q [bp]ovolar
SFX A ovolar òvolemi/I [bp]ovolar
SFX A ovolar òvoli/L [bp]ovolar
SFX A ovolar òvolitu/M [bp]ovolar
SFX A ovolar òvolo/H [bp]ovolar
SFX A ovolar òvolomi/I [bp]ovolar
SFX A ovolar óvola/EFP ^skovolar
SFX A ovolar óvole/GHP ^skovolar
SFX A ovolar óvolelo/Q ^skovolar
SFX A ovolar óvolemi/I ^skovolar
SFX A ovolar óvoli/L ^skovolar
SFX A ovolar óvolitu/M ^skovolar
SFX A ovolar óvolo/H ^skovolar
SFX A ovolar óvolomi/I ^skovolar
SFX A ovrar òvra/EFP ^manovrar
SFX A ovrar òvre/GHP ^manovrar
SFX A ovrar òvrelo/Q ^manovrar
SFX A ovrar òvremi/I ^manovrar
SFX A ovrar òvri/L ^manovrar
SFX A ovrar òvritu/M ^manovrar
SFX A ovrar òvro/H ^manovrar
SFX A ovrar òvromi/I ^manovrar
SFX A oxar òxa/EFP [bft]roxar
SFX A oxar òxa/EFP ^spoxar
SFX A oxar òxa/EFP oxar
SFX A oxar òxe/GHP [bft]roxar
SFX A oxar òxe/GHP ^spoxar
SFX A oxar òxe/GHP oxar
SFX A oxar òxelo/Q [bft]roxar
SFX A oxar òxelo/Q ^spoxar
SFX A oxar òxelo/Q oxar
SFX A oxar òxemi/I [bft]roxar
SFX A oxar òxemi/I ^spoxar
SFX A oxar òxemi/I oxar
SFX A oxar òxi/L [bft]roxar
SFX A oxar òxi/L ^spoxar
SFX A oxar òxi/L oxar
SFX A oxar òxitu/M [bft]roxar
SFX A oxar òxitu/M ^spoxar
SFX A oxar òxitu/M oxar
SFX A oxar òxo/H [bft]roxar
SFX A oxar òxo/H ^spoxar
SFX A oxar òxo/H oxar
SFX A oxar òxomi/I [bft]roxar
SFX A oxar òxomi/I ^spoxar
SFX A oxar òxomi/I oxar
SFX A oxar óxelo/Q [itv]oxar
SFX A oxar óxelo/Q [ko]roxar
SFX A oxar óxelo/Q poxar
SFX A oxar óxemi/I [itv]oxar
SFX A oxar óxemi/I [ko]roxar
SFX A oxar óxemi/I poxar
SFX A oxar óxitu/M [itv]oxar
SFX A oxar óxitu/M [ko]roxar
SFX A oxar óxitu/M poxar
SFX A oxar óxomi/I [itv]oxar
SFX A oxar óxomi/I [ko]roxar
SFX A oxar óxomi/I poxar
SFX A oxegar òxega/EFP [mr]oxegar
SFX A oxegar òxege/GHP [mr]oxegar
SFX A oxegar òxegelo/Q [mr]oxegar
SFX A oxegar òxegemi/I [mr]oxegar
SFX A oxegar òxegi/L [mr]oxegar
SFX A oxegar òxegitu/M [mr]oxegar
SFX A oxegar òxego/H [mr]oxegar
SFX A oxegar òxegomi/I [mr]oxegar
SFX A oxemar óxema/EFP [nx]boxemar
SFX A oxemar óxeme/GHP [nx]boxemar
SFX A oxemar óxemelo/Q [nx]boxemar
SFX A oxemar óxememi/I [nx]boxemar
SFX A oxemar óxemi/L [nx]boxemar
SFX A oxemar óxemitu/M [nx]boxemar
SFX A oxemar óxemo/H [nx]boxemar
SFX A oxemar óxemomi/I [nx]boxemar
SFX A oxenar òxena/EFP ^idroxenar
SFX A oxenar òxene/GHP ^idroxenar
SFX A oxenar òxenelo/Q ^idroxenar
SFX A oxenar òxenemi/I ^idroxenar
SFX A oxenar òxeni/L ^idroxenar
SFX A oxenar òxenitu/M ^idroxenar
SFX A oxenar òxeno/H ^idroxenar
SFX A oxenar òxenomi/I ^idroxenar
SFX A oxinar óxina/EFP ^lemoxinar
SFX A oxinar óxine/GHP ^lemoxinar
SFX A oxinar óxinelo/Q ^lemoxinar
SFX A oxinar óxinemi/I ^lemoxinar
SFX A oxinar óxini/L ^lemoxinar
SFX A oxinar óxinitu/M ^lemoxinar
SFX A oxinar óxino/H ^lemoxinar
SFX A oxinar óxinomi/I ^lemoxinar
SFX A oxitar òxita/EFP ^depoxitar
SFX A oxitar òxite/GHP ^depoxitar
SFX A oxitar òxitelo/Q ^depoxitar
SFX A oxitar òxitemi/I ^depoxitar
SFX A oxitar òxiti/L ^depoxitar
SFX A oxitar òxititu/M ^depoxitar
SFX A oxitar òxito/H ^depoxitar
SFX A oxitar òxitomi/I ^depoxitar
SFX A oxofar òxofa/EFP ^filoxofar
SFX A oxofar òxofe/GHP ^filoxofar
SFX A oxofar òxofelo/Q ^filoxofar
SFX A oxofar òxofemi/I ^filoxofar
SFX A oxofar òxofi/L ^filoxofar
SFX A oxofar òxofitu/M ^filoxofar
SFX A oxofar òxofo/H ^filoxofar
SFX A oxofar òxofomi/I ^filoxofar
SFX A oñar òña/EFP [fklrsx]oñar
SFX A oñar òña/EFP ^xgoñar
SFX A oñar òña/EFP vergoñar
SFX A oñar òñe/GHP [fklrsx]oñar
SFX A oñar òñe/GHP ^xgoñar
SFX A oñar òñe/GHP vergoñar
SFX A oñar òñelo/Q [fklrsx]oñar
SFX A oñar òñelo/Q ^xgoñar
SFX A oñar òñelo/Q vergoñar
SFX A oñar òñemi/I [fklrsx]oñar
SFX A oñar òñemi/I ^xgoñar
SFX A oñar òñemi/I vergoñar
SFX A oñar òñi/L [fklrsx]oñar
SFX A oñar òñi/L ^xgoñar
SFX A oñar òñi/L vergoñar
SFX A oñar òñitu/M [fklrsx]oñar
SFX A oñar òñitu/M ^xgoñar
SFX A oñar òñitu/M vergoñar
SFX A oñar òño/H [fklrsx]oñar
SFX A oñar òño/H ^xgoñar
SFX A oñar òño/H vergoñar
SFX A oñar òñomi/I [fklrsx]oñar
SFX A oñar òñomi/I ^xgoñar
SFX A oñar òñomi/I vergoñar
SFX A oñer óñelo/Q ^koñer
SFX A oñer óñemi/I ^koñer
SFX A oñer óñitu/M ^koñer
SFX A oñer óñomi/I ^koñer
SFX A ođar òđa/EFP ^sopođar
SFX A ođar òđe/GHP ^sopođar
SFX A ođar òđelo/Q ^sopođar
SFX A ođar òđemi/I ^sopođar
SFX A ođar òđi/L ^sopođar
SFX A ođar òđitu/M ^sopođar
SFX A ođar òđo/H ^sopođar
SFX A ođar òđomi/I ^sopođar
SFX A oŧar òŧa/EFP [bklmt]oŧar
SFX A oŧar òŧa/EFP stroŧar
SFX A oŧar òŧe/GHP [bklmt]oŧar
SFX A oŧar òŧe/GHP stroŧar
SFX A oŧar òŧelo/Q [bklmt]oŧar
SFX A oŧar òŧelo/Q stroŧar
SFX A oŧar òŧemi/I [bklmt]oŧar
SFX A oŧar òŧemi/I stroŧar
SFX A oŧar òŧi/L [bklmt]oŧar
SFX A oŧar òŧi/L stroŧar
SFX A oŧar òŧitu/M [bklmt]oŧar
SFX A oŧar òŧitu/M stroŧar
SFX A oŧar òŧo/H [bklmt]oŧar
SFX A oŧar òŧo/H stroŧar
SFX A oŧar òŧomi/I [bklmt]oŧar
SFX A oŧar òŧomi/I stroŧar
SFX A oŧar óŧelo/Q [ao]roŧar
SFX A oŧar óŧelo/Q [nx]goŧar
SFX A oŧar óŧelo/Q ^spergoŧar
SFX A oŧar óŧelo/Q joŧar
SFX A oŧar óŧemi/I [ao]roŧar
SFX A oŧar óŧemi/I [nx]goŧar
SFX A oŧar óŧemi/I ^spergoŧar
SFX A oŧar óŧemi/I joŧar
SFX A oŧar óŧitu/M [ao]roŧar
SFX A oŧar óŧitu/M [nx]goŧar
SFX A oŧar óŧitu/M ^spergoŧar
SFX A oŧar óŧitu/M joŧar
SFX A oŧar óŧomi/I [ao]roŧar
SFX A oŧar óŧomi/I [nx]goŧar
SFX A oŧar óŧomi/I ^spergoŧar
SFX A oŧar óŧomi/I joŧar
SFX A oŧinar òŧina/EFP ^fioŧinar
SFX A oŧinar òŧine/GHP ^fioŧinar
SFX A oŧinar òŧinelo/Q ^fioŧinar
SFX A oŧinar òŧinemi/I ^fioŧinar
SFX A oŧinar òŧini/L ^fioŧinar
SFX A oŧinar òŧinitu/M ^fioŧinar
SFX A oŧinar òŧino/H ^fioŧinar
SFX A oŧinar òŧinomi/I ^fioŧinar
SFX A oŧolar òŧola/EFP [nx]boŧolar
SFX A oŧolar òŧole/GHP [nx]boŧolar
SFX A oŧolar òŧolelo/Q [nx]boŧolar
SFX A oŧolar òŧolemi/I [nx]boŧolar
SFX A oŧolar òŧoli/L [nx]boŧolar
SFX A oŧolar òŧolitu/M [nx]boŧolar
SFX A oŧolar òŧolo/H [nx]boŧolar
SFX A oŧolar òŧolomi/I [nx]boŧolar
SFX A oŧolar óŧola/EFP [jrs]oŧolar
SFX A oŧolar óŧole/GHP [jrs]oŧolar
SFX A oŧolar óŧolelo/Q [jrs]oŧolar
SFX A oŧolar óŧolemi/I [jrs]oŧolar
SFX A oŧolar óŧoli/L [jrs]oŧolar
SFX A oŧolar óŧolitu/M [jrs]oŧolar
SFX A oŧolar óŧolo/H [jrs]oŧolar
SFX A oŧolar óŧolomi/I [jrs]oŧolar
SFX A r da/G [abcdefmnpstvxñđŧ]olar
SFX A r da/G [abcdfgijknopstvxŧ]etar
SFX A r da/G [abcdfjkmpsv]iđar
SFX A r da/G [abcdfklnoprstuvxđŧ]inar
SFX A r da/G [abcefgijklmnpsvxđŧ]onar
SFX A r da/G [abdefklmopsvx]itar
SFX A r da/G [abdfgijklmnpstxñđ]orar
SFX A r da/G [abdfgikmst]urar
SFX A r da/G [abdfijkmnprstuŧ]elar
SFX A r da/G [abdgiotu]riđar
SFX A r da/G [abfgptu]regar
SFX A r da/G [abfjlnpr]utar
SFX A r da/G [abfkx]renar
SFX A r da/G [abfot]raŧar
SFX A r da/G [abik]rokar
SFX A r da/G [abikoptu]riar
SFX A r da/G [acfgjlmosxđ]ir
SFX A r da/G [adfgioptu]rir
SFX A r da/G [adiopt]ronar
SFX A r da/G [adklpstuvđŧ]enar
SFX A r da/G [aeilnosu]tir
SFX A r da/G [aeilnsu]kar
SFX A r da/G [aeinosu]tegar
SFX A r da/G [aeinu]kir
SFX A r da/G [aeio]strar
SFX A r da/G [aeiop]letar
SFX A r da/G [aeiou]nir
SFX A r da/G [aeiou]xenar
SFX A r da/G [aeiru]ñar
SFX A r da/G [aeiu]bir
SFX A r da/G [aeiu]ngar
SFX A r da/G [aeiu]ŧiar
SFX A r da/G [aelo]var
SFX A r da/G [aenoux]golar
SFX A r da/G [aeo]liar
SFX A r da/G [aeors]tiđar
SFX A r da/G [aeou]mentar
SFX A r da/G [agot]rejar
SFX A r da/G [ai]erar
SFX A r da/G [ai]ñaŧar
SFX A r da/G [ail]gar
SFX A r da/G [ailnou]sar
SFX A r da/G [ailnu]bar
SFX A r da/G [ailu]minar
SFX A r da/G [aiou]rmar
SFX A r da/G [aiou]ñir
SFX A r da/G [aisu]kiar
SFX A r da/G [aku]rifegar
SFX A r da/G [alnoru]ŧir
SFX A r da/G [als]tar
SFX A r da/G [an]deđar
SFX A r da/G [an]fraxar
SFX A r da/G [an]kuerar
SFX A r da/G [an]kuirar
SFX A r da/G [ano]fegar
SFX A r da/G [anou]pir
SFX A r da/G [ao]niđar
SFX A r da/G [ao]rcar
SFX A r da/G [ao]rdar
SFX A r da/G [ao]rdir
SFX A r da/G [ao]rdonar
SFX A r da/G [ao]rkar
SFX A r da/G [ao]rnar
SFX A r da/G [ao]rnir
SFX A r da/G [ao]rsar
SFX A r da/G [ao]rtir
SFX A r da/G [aou]nŧiar
SFX A r da/G [aou]rbar
SFX A r da/G [aou]rbir
SFX A r da/G [aou]rgar
SFX A r da/G [aou]rkiar
SFX A r da/G [aou]rlar
SFX A r da/G [aou]rtar
SFX A r da/G [aou]rŧar
SFX A r da/G [ar]naliđar
SFX A r da/G [aux]nar
SFX A r da/G [bcdefgijmnpsvxđŧ]otar
SFX A r da/G [bcdfgjklmnpstvxđŧ]erar
SFX A r da/G [bcfgiklnoprtŧ]eđar
SFX A r da/G [bcfgjklmnoptuv]aŧar
SFX A r da/G [bcfilrtđ]ugar
SFX A r da/G [bcmpruŧ]efar
SFX A r da/G [bdegikmprstđ]aliđar
SFX A r da/G [bdfjmnptvx]iar
SFX A r da/G [bdflmvđ]ogar
SFX A r da/G [bdgklmnptuv]ajar
SFX A r da/G [bdgkpv]rar
SFX A r da/G [bdilmnopsvxñđŧ]egar
SFX A r da/G [bdklmoprtuv]acar
SFX A r da/G [bfilmtuv]antar
SFX A r da/G [bfjnptvx]erir
SFX A r da/G [bgknpstv]axar
SFX A r da/G [bjklmrt]oŧar
SFX A r da/G [blmpstvx]irar
SFX A r da/G [blnrt]uir
SFX A r da/G [blprsvx]ear
SFX A r da/G [bmnpxŧ]igolar
SFX A r da/G [bmtŧ]iliar
SFX A r da/G [bou]rogar
SFX A r da/G [bp]erlar
SFX A r da/G [btv]ergar
SFX A r da/G [bxŧ]eregar
SFX A r da/G [cfglopsv]esar
SFX A r da/G [clmnrsv]odar
SFX A r da/G [dfgklmnopst]ejar
SFX A r da/G [dg]obar
SFX A r da/G [dgkmnprs]uar
SFX A r da/G [dijlorstuvxđ]entar
SFX A r da/G [dlnstxñŧ]ifegar
SFX A r da/G [dltv]ernar
SFX A r da/G [eilnu]ŧar
SFX A r da/G [eilox]mar
SFX A r da/G [einoru]xar
SFX A r da/G [einosu]car
SFX A r da/G [eiu]xurar
SFX A r da/G [eo]liđar
SFX A r da/G [eo]ntiđar
SFX A r da/G [es]kotar
SFX A r da/G [es]ŧervelar
SFX A r da/G [fjkx]ermar
SFX A r da/G [fklrsx]oñar
SFX A r da/G [fm]eretar
SFX A r da/G [fpvŧ]iolar
SFX A r da/G [fsx]ierir
SFX A r da/G [ft]erdir
SFX A r da/G [fŧ]etuar
SFX A r da/G [gin]ritar
SFX A r da/G [iln]trar
SFX A r da/G [inru]jar
SFX A r da/G [io]ntar
SFX A r da/G [io]rkolar
SFX A r da/G [ipt]ađar
SFX A r da/G [ipu]lar
SFX A r da/G [irst]umar
SFX A r da/G [klt]ivar
SFX A r da/G [kp]avejar
SFX A r da/G [kt]erŧar
SFX A r da/G [lmtxŧ]enŧiar
SFX A r da/G [ln]etrar
SFX A r da/G [lnoru]đar
SFX A r da/G [mp]eritar
SFX A r da/G [mv]ergolar
SFX A r da/G [nr]guir
SFX A r da/G [ns]erbar
SFX A r da/G [ns]ervar
SFX A r da/G [ns]kuercar
SFX A r da/G [nsv]edar
SFX A r da/G [nx]goŧar
SFX A r da/G [op]ar
SFX A r da/G [ox]longar
SFX A r da/G [pt]erveñir
SFX A r da/G [pt]resar
SFX A r da/G [pt]rotar
SFX A r da/G [stŧ]imentar
SFX A r da/G [sŧ]erkar
SFX A r da/G [tuv]iliđar
SFX A r da/G [tv]eriđar
SFX A r da/G [tv]erniđar
SFX A r da/G [xŧ]ertar
SFX A r da/G ^alienar
SFX A r da/G ^arveñir
SFX A r da/G ^bersajar
SFX A r da/G ^bordeđar
SFX A r da/G ^deramar
SFX A r da/G ^derivar
SFX A r da/G ^derobar
SFX A r da/G ^derokar
SFX A r da/G ^derokir
SFX A r da/G ^derotar
SFX A r da/G ^desavir
SFX A r da/G ^desferenŧiar
SFX A r da/G ^devorar
SFX A r da/G ^devorŧiar
SFX A r da/G ^dexeredar
SFX A r da/G ^dexverxenar
SFX A r da/G ^exerŧitar
SFX A r da/G ^fermentar
SFX A r da/G ^griliar
SFX A r da/G ^guernar
SFX A r da/G ^inbaretar
SFX A r da/G ^infervorar
SFX A r da/G ^inkartonar
SFX A r da/G ^intarsiar
SFX A r da/G ^interesar
SFX A r da/G ^interiŧir
SFX A r da/G ^interkalar
SFX A r da/G ^interkuerar
SFX A r da/G ^interkuirar
SFX A r da/G ^interlinear
SFX A r da/G ^interlokuir
SFX A r da/G ^intermeđar
SFX A r da/G ^interogar
SFX A r da/G ^interpretar
SFX A r da/G ^intiriŧir
SFX A r da/G ^inveriar
SFX A r da/G ^inversiar
SFX A r da/G ^inŧercelar
SFX A r da/G ^kalefar
SFX A r da/G ^kriolar
SFX A r da/G ^lustrar
SFX A r da/G ^maravejar
SFX A r da/G ^merkantar
SFX A r da/G ^merkantiđar
SFX A r da/G ^ormeđar
SFX A r da/G ^perfumar
SFX A r da/G ^perifraxar
SFX A r da/G ^periodar
SFX A r da/G ^perkolar
SFX A r da/G ^perkotar
SFX A r da/G ^perlustrar
SFX A r da/G ^permudarar
SFX A r da/G ^permutar
SFX A r da/G ^perorar
SFX A r da/G ^perpetrar
SFX A r da/G ^perpetuar
SFX A r da/G ^perseguir
SFX A r da/G ^perseguitar
SFX A r da/G ^personaliđar
SFX A r da/G ^persugar
SFX A r da/G ^pervertir
SFX A r da/G ^raxar
SFX A r da/G ^robar
SFX A r da/G ^roersar
SFX A r da/G ^sajar
SFX A r da/G ^scantiđar
SFX A r da/G ^skortegar
SFX A r da/G ^sotolinear
SFX A r da/G ^soverkiar
SFX A r da/G ^spergoŧar
SFX A r da/G ^sperimentar
SFX A r da/G ^sperlongar
SFX A r da/G ^spernacar
SFX A r da/G ^sperđurar
SFX A r da/G ^steriliđar
SFX A r da/G ^terapienar
SFX A r da/G ^teraŧar
SFX A r da/G ^termenar
SFX A r da/G ^terŧariolar
SFX A r da/G ^tormentar
SFX A r da/G ^verdeđar
SFX A r da/G ^vergiđar
SFX A r da/G ^verifegar
SFX A r da/G ^verolar
SFX A r da/G ^verxurar
SFX A r da/G ^xberlefar
SFX A r da/G ^xberlotar
SFX A r da/G ^xberlumar
SFX A r da/G ^xberxelar
SFX A r da/G ^xeguir
SFX A r da/G ^xermojar
SFX A r da/G ^xgoñar
SFX A r da/G ^xlargiđar
SFX A r da/G ^xmerejar
SFX A r da/G ^xmeriliar
SFX A r da/G ^xmerŧiar
SFX A r da/G ^xmorgolar
SFX A r da/G ^xnervađar
SFX A r da/G ^xvergoñaŧar
SFX A r da/G ^ŧerpir
SFX A r da/G ^ŧirkuir
SFX A r da/G ^ŧokir
SFX A r da/G alar
SFX A r da/G amar
SFX A r da/G arar
SFX A r da/G bertonar
SFX A r da/G dar
SFX A r da/G derenar
SFX A r da/G dir
SFX A r da/G donar
SFX A r da/G far
SFX A r da/G fumar
SFX A r da/G kalar
SFX A r da/G kantar
SFX A r da/G karpir
SFX A r da/G kolar
SFX A r da/G korniđar
SFX A r da/G kurvar
SFX A r da/G lotar
SFX A r da/G lumar
SFX A r da/G menar
SFX A r da/G meravejar
SFX A r da/G međar
SFX A r da/G mojar
SFX A r da/G mudarar
SFX A r da/G ojar
SFX A r da/G okar
SFX A r da/G perdonar
SFX A r da/G perletar
SFX A r da/G pertegar
SFX A r da/G pongar
SFX A r da/G rajar
SFX A r da/G ramar
SFX A r da/G redar
SFX A r da/G rigolar
SFX A r da/G rivar
SFX A r da/G rokir
SFX A r da/G rolar
SFX A r da/G seguir
SFX A r da/G seguitar
SFX A r da/G serajar
SFX A r da/G servir
SFX A r da/G siar
SFX A r da/G speronar
SFX A r da/G sugar
SFX A r da/G superbir
SFX A r da/G terminar
SFX A r da/G teñir
SFX A r da/G tonar
SFX A r da/G tuar
SFX A r da/G vejar
SFX A r da/G velar
SFX A r da/G vergoñar
SFX A r da/G verigolar
SFX A r da/G versar
SFX A r da/G vertir
SFX A r da/G verđelar
SFX A r da/G veñir
SFX A r da/G xelar
SFX A r da/G xmerdar
SFX A r da/G đurar
SFX A r da/G ŧercar
SFX A r da/G ŧernir
SFX A r da/G ŧitar
SFX A r de/G [abcdefmnpstvxñđŧ]olar
SFX A r de/G [abcdfgijknopstvxŧ]etar
SFX A r de/G [abcdfjkmpsv]iđar
SFX A r de/G [abcdfklnoprstuvxđŧ]inar
SFX A r de/G [abcefgijklmnpsvxđŧ]onar
SFX A r de/G [abdefklmopsvx]itar
SFX A r de/G [abdfgijklmnpstxñđ]orar
SFX A r de/G [abdfgikmst]urar
SFX A r de/G [abdfijkmnprstuŧ]elar
SFX A r de/G [abdgiotu]riđar
SFX A r de/G [abfgptu]regar
SFX A r de/G [abfjlnpr]utar
SFX A r de/G [abfkx]renar
SFX A r de/G [abfot]raŧar
SFX A r de/G [abik]rokar
SFX A r de/G [abikoptu]riar
SFX A r de/G [acfgjlmosxđ]ir
SFX A r de/G [adfgioptu]rir
SFX A r de/G [adiopt]ronar
SFX A r de/G [adklpstuvđŧ]enar
SFX A r de/G [aeilnosu]tir
SFX A r de/G [aeilnsu]kar
SFX A r de/G [aeinosu]tegar
SFX A r de/G [aeinu]kir
SFX A r de/G [aeio]strar
SFX A r de/G [aeiop]letar
SFX A r de/G [aeiou]nir
SFX A r de/G [aeiou]xenar
SFX A r de/G [aeiru]ñar
SFX A r de/G [aeiu]bir
SFX A r de/G [aeiu]ngar
SFX A r de/G [aeiu]ŧiar
SFX A r de/G [aelo]var
SFX A r de/G [aenoux]golar
SFX A r de/G [aeo]liar
SFX A r de/G [aeors]tiđar
SFX A r de/G [aeou]mentar
SFX A r de/G [agot]rejar
SFX A r de/G [ai]erar
SFX A r de/G [ai]ñaŧar
SFX A r de/G [ail]gar
SFX A r de/G [ailnou]sar
SFX A r de/G [ailnu]bar
SFX A r de/G [ailu]minar
SFX A r de/G [aiou]rmar
SFX A r de/G [aiou]ñir
SFX A r de/G [aisu]kiar
SFX A r de/G [aku]rifegar
SFX A r de/G [alnoru]ŧir
SFX A r de/G [als]tar
SFX A r de/G [an]deđar
SFX A r de/G [an]fraxar
SFX A r de/G [an]kuerar
SFX A r de/G [an]kuirar
SFX A r de/G [ano]fegar
SFX A r de/G [anou]pir
SFX A r de/G [ao]niđar
SFX A r de/G [ao]rcar
SFX A r de/G [ao]rdar
SFX A r de/G [ao]rdir
SFX A r de/G [ao]rdonar
SFX A r de/G [ao]rkar
SFX A r de/G [ao]rnar
SFX A r de/G [ao]rnir
SFX A r de/G [ao]rsar
SFX A r de/G [ao]rtir
SFX A r de/G [aou]nŧiar
SFX A r de/G [aou]rbar
SFX A r de/G [aou]rbir
SFX A r de/G [aou]rgar
SFX A r de/G [aou]rkiar
SFX A r de/G [aou]rlar
SFX A r de/G [aou]rtar
SFX A r de/G [aou]rŧar
SFX A r de/G [ar]naliđar
SFX A r de/G [aux]nar
SFX A r de/G [bcdefgijmnpsvxđŧ]otar
SFX A r de/G [bcdfgjklmnpstvxđŧ]erar
SFX A r de/G [bcfgiklnoprtŧ]eđar
SFX A r de/G [bcfgjklmnoptuv]aŧar
SFX A r de/G [bcfilrtđ]ugar
SFX A r de/G [bcmpruŧ]efar
SFX A r de/G [bdegikmprstđ]aliđar
SFX A r de/G [bdfjmnptvx]iar
SFX A r de/G [bdflmvđ]ogar
SFX A r de/G [bdgklmnptuv]ajar
SFX A r de/G [bdgkpv]rar
SFX A r de/G [bdilmnopsvxñđŧ]egar
SFX A r de/G [bdklmoprtuv]acar
SFX A r de/G [bfilmtuv]antar
SFX A r de/G [bfjnptvx]erir
SFX A r de/G [bgknpstv]axar
SFX A r de/G [bjklmrt]oŧar
SFX A r de/G [blmpstvx]irar
SFX A r de/G [blnrt]uir
SFX A r de/G [blprsvx]ear
SFX A r de/G [bmnpxŧ]igolar
SFX A r de/G [bmtŧ]iliar
SFX A r de/G [bou]rogar
SFX A r de/G [bp]erlar
SFX A r de/G [btv]ergar
SFX A r de/G [bxŧ]eregar
SFX A r de/G [cfglopsv]esar
SFX A r de/G [clmnrsv]odar
SFX A r de/G [dfgklmnopst]ejar
SFX A r de/G [dg]obar
SFX A r de/G [dgkmnprs]uar
SFX A r de/G [dijlorstuvxđ]entar
SFX A r de/G [dlnstxñŧ]ifegar
SFX A r de/G [dltv]ernar
SFX A r de/G [eilnu]ŧar
SFX A r de/G [eilox]mar
SFX A r de/G [einoru]xar
SFX A r de/G [einosu]car
SFX A r de/G [eiu]xurar
SFX A r de/G [eo]liđar
SFX A r de/G [eo]ntiđar
SFX A r de/G [es]kotar
SFX A r de/G [es]ŧervelar
SFX A r de/G [fjkx]ermar
SFX A r de/G [fklrsx]oñar
SFX A r de/G [fm]eretar
SFX A r de/G [fpvŧ]iolar
SFX A r de/G [fsx]ierir
SFX A r de/G [ft]erdir
SFX A r de/G [fŧ]etuar
SFX A r de/G [gin]ritar
SFX A r de/G [iln]trar
SFX A r de/G [inru]jar
SFX A r de/G [io]ntar
SFX A r de/G [io]rkolar
SFX A r de/G [ipt]ađar
SFX A r de/G [ipu]lar
SFX A r de/G [irst]umar
SFX A r de/G [klt]ivar
SFX A r de/G [kp]avejar
SFX A r de/G [kt]erŧar
SFX A r de/G [lmtxŧ]enŧiar
SFX A r de/G [ln]etrar
SFX A r de/G [lnoru]đar
SFX A r de/G [mp]eritar
SFX A r de/G [mv]ergolar
SFX A r de/G [nr]guir
SFX A r de/G [ns]erbar
SFX A r de/G [ns]ervar
SFX A r de/G [ns]kuercar
SFX A r de/G [nsv]edar
SFX A r de/G [nx]goŧar
SFX A r de/G [op]ar
SFX A r de/G [ox]longar
SFX A r de/G [pt]erveñir
SFX A r de/G [pt]resar
SFX A r de/G [pt]rotar
SFX A r de/G [stŧ]imentar
SFX A r de/G [sŧ]erkar
SFX A r de/G [tuv]iliđar
SFX A r de/G [tv]eriđar
SFX A r de/G [tv]erniđar
SFX A r de/G [xŧ]ertar
SFX A r de/G ^alienar
SFX A r de/G ^arveñir
SFX A r de/G ^bersajar
SFX A r de/G ^bordeđar
SFX A r de/G ^deramar
SFX A r de/G ^derivar
SFX A r de/G ^derobar
SFX A r de/G ^derokar
SFX A r de/G ^derokir
SFX A r de/G ^derotar
SFX A r de/G ^desavir
SFX A r de/G ^desferenŧiar
SFX A r de/G ^devorar
SFX A r de/G ^devorŧiar
SFX A r de/G ^dexeredar
SFX A r de/G ^dexverxenar
SFX A r de/G ^exerŧitar
SFX A r de/G ^fermentar
SFX A r de/G ^griliar
SFX A r de/G ^guernar
SFX A r de/G ^inbaretar
SFX A r de/G ^infervorar
SFX A r de/G ^inkartonar
SFX A r de/G ^intarsiar
SFX A r de/G ^interesar
SFX A r de/G ^interiŧir
SFX A r de/G ^interkalar
SFX A r de/G ^interkuerar
SFX A r de/G ^interkuirar
SFX A r de/G ^interlinear
SFX A r de/G ^interlokuir
SFX A r de/G ^intermeđar
SFX A r de/G ^interogar
SFX A r de/G ^interpretar
SFX A r de/G ^intiriŧir
SFX A r de/G ^inveriar
SFX A r de/G ^inversiar
SFX A r de/G ^inŧercelar
SFX A r de/G ^kalefar
SFX A r de/G ^kriolar
SFX A r de/G ^lustrar
SFX A r de/G ^maravejar
SFX A r de/G ^merkantar
SFX A r de/G ^merkantiđar
SFX A r de/G ^ormeđar
SFX A r de/G ^perfumar
SFX A r de/G ^perifraxar
SFX A r de/G ^periodar
SFX A r de/G ^perkolar
SFX A r de/G ^perkotar
SFX A r de/G ^perlustrar
SFX A r de/G ^permudarar
SFX A r de/G ^permutar
SFX A r de/G ^perorar
SFX A r de/G ^perpetrar
SFX A r de/G ^perpetuar
SFX A r de/G ^perseguir
SFX A r de/G ^perseguitar
SFX A r de/G ^personaliđar
SFX A r de/G ^persugar
SFX A r de/G ^pervertir
SFX A r de/G ^raxar
SFX A r de/G ^robar
SFX A r de/G ^roersar
SFX A r de/G ^sajar
SFX A r de/G ^scantiđar
SFX A r de/G ^skortegar
SFX A r de/G ^sotolinear
SFX A r de/G ^soverkiar
SFX A r de/G ^spergoŧar
SFX A r de/G ^sperimentar
SFX A r de/G ^sperlongar
SFX A r de/G ^spernacar
SFX A r de/G ^sperđurar
SFX A r de/G ^steriliđar
SFX A r de/G ^terapienar
SFX A r de/G ^teraŧar
SFX A r de/G ^termenar
SFX A r de/G ^terŧariolar
SFX A r de/G ^tormentar
SFX A r de/G ^verdeđar
SFX A r de/G ^vergiđar
SFX A r de/G ^verifegar
SFX A r de/G ^verolar
SFX A r de/G ^verxurar
SFX A r de/G ^xberlefar
SFX A r de/G ^xberlotar
SFX A r de/G ^xberlumar
SFX A r de/G ^xberxelar
SFX A r de/G ^xeguir
SFX A r de/G ^xermojar
SFX A r de/G ^xgoñar
SFX A r de/G ^xlargiđar
SFX A r de/G ^xmerejar
SFX A r de/G ^xmeriliar
SFX A r de/G ^xmerŧiar
SFX A r de/G ^xmorgolar
SFX A r de/G ^xnervađar
SFX A r de/G ^xvergoñaŧar
SFX A r de/G ^ŧerpir
SFX A r de/G ^ŧirkuir
SFX A r de/G ^ŧokir
SFX A r de/G alar
SFX A r de/G amar
SFX A r de/G arar
SFX A r de/G bertonar
SFX A r de/G dar
SFX A r de/G derenar
SFX A r de/G dir
SFX A r de/G donar
SFX A r de/G far
SFX A r de/G fumar
SFX A r de/G kalar
SFX A r de/G kantar
SFX A r de/G karpir
SFX A r de/G kolar
SFX A r de/G korniđar
SFX A r de/G kurvar
SFX A r de/G lotar
SFX A r de/G lumar
SFX A r de/G menar
SFX A r de/G meravejar
SFX A r de/G međar
SFX A r de/G mojar
SFX A r de/G mudarar
SFX A r de/G ojar
SFX A r de/G okar
SFX A r de/G perdonar
SFX A r de/G perletar
SFX A r de/G pertegar
SFX A r de/G pongar
SFX A r de/G rajar
SFX A r de/G ramar
SFX A r de/G redar
SFX A r de/G rigolar
SFX A r de/G rivar
SFX A r de/G rokir
SFX A r de/G rolar
SFX A r de/G seguir
SFX A r de/G seguitar
SFX A r de/G serajar
SFX A r de/G servir
SFX A r de/G siar
SFX A r de/G speronar
SFX A r de/G sugar
SFX A r de/G superbir
SFX A r de/G terminar
SFX A r de/G teñir
SFX A r de/G tonar
SFX A r de/G tuar
SFX A r de/G vejar
SFX A r de/G velar
SFX A r de/G vergoñar
SFX A r de/G verigolar
SFX A r de/G versar
SFX A r de/G vertir
SFX A r de/G verđelar
SFX A r de/G veñir
SFX A r de/G xelar
SFX A r de/G xmerdar
SFX A r de/G đurar
SFX A r de/G ŧercar
SFX A r de/G ŧernir
SFX A r de/G ŧitar
SFX A r di/G [abcdefmnpstvxñđŧ]olar
SFX A r di/G [abcdfgijknopstvxŧ]etar
SFX A r di/G [abcdfjkmpsv]iđar
SFX A r di/G [abcdfklnoprstuvxđŧ]inar
SFX A r di/G [abcefgijklmnpsvxđŧ]onar
SFX A r di/G [abdefklmopsvx]itar
SFX A r di/G [abdfgijklmnpstxñđ]orar
SFX A r di/G [abdfgikmst]urar
SFX A r di/G [abdfijkmnprstuŧ]elar
SFX A r di/G [abdgiotu]riđar
SFX A r di/G [abfgptu]regar
SFX A r di/G [abfjlnpr]utar
SFX A r di/G [abfkx]renar
SFX A r di/G [abfot]raŧar
SFX A r di/G [abik]rokar
SFX A r di/G [abikoptu]riar
SFX A r di/G [acfgjlmosxđ]ir
SFX A r di/G [adfgioptu]rir
SFX A r di/G [adiopt]ronar
SFX A r di/G [adklpstuvđŧ]enar
SFX A r di/G [aeilnosu]tir
SFX A r di/G [aeilnsu]kar
SFX A r di/G [aeinosu]tegar
SFX A r di/G [aeinu]kir
SFX A r di/G [aeio]strar
SFX A r di/G [aeiop]letar
SFX A r di/G [aeiou]nir
SFX A r di/G [aeiou]xenar
SFX A r di/G [aeiru]ñar
SFX A r di/G [aeiu]bir
SFX A r di/G [aeiu]ngar
SFX A r di/G [aeiu]ŧiar
SFX A r di/G [aelo]var
SFX A r di/G [aenoux]golar
SFX A r di/G [aeo]liar
SFX A r di/G [aeors]tiđar
SFX A r di/G [aeou]mentar
SFX A r di/G [agot]rejar
SFX A r di/G [ai]erar
SFX A r di/G [ai]ñaŧar
SFX A r di/G [ail]gar
SFX A r di/G [ailnou]sar
SFX A r di/G [ailnu]bar
SFX A r di/G [ailu]minar
SFX A r di/G [aiou]rmar
SFX A r di/G [aiou]ñir
SFX A r di/G [aisu]kiar
SFX A r di/G [aku]rifegar
SFX A r di/G [alnoru]ŧir
SFX A r di/G [als]tar
SFX A r di/G [an]deđar
SFX A r di/G [an]fraxar
SFX A r di/G [an]kuerar
SFX A r di/G [an]kuirar
SFX A r di/G [ano]fegar
SFX A r di/G [anou]pir
SFX A r di/G [ao]niđar
SFX A r di/G [ao]rcar
SFX A r di/G [ao]rdar
SFX A r di/G [ao]rdir
SFX A r di/G [ao]rdonar
SFX A r di/G [ao]rkar
SFX A r di/G [ao]rnar
SFX A r di/G [ao]rnir
SFX A r di/G [ao]rsar
SFX A r di/G [ao]rtir
SFX A r di/G [aou]nŧiar
SFX A r di/G [aou]rbar
SFX A r di/G [aou]rbir
SFX A r di/G [aou]rgar
SFX A r di/G [aou]rkiar
SFX A r di/G [aou]rlar
SFX A r di/G [aou]rtar
SFX A r di/G [aou]rŧar
SFX A r di/G [ar]naliđar
SFX A r di/G [aux]nar
SFX A r di/G [bcdefgijmnpsvxđŧ]otar
SFX A r di/G [bcdfgjklmnpstvxđŧ]erar
SFX A r di/G [bcfgiklnoprtŧ]eđar
SFX A r di/G [bcfgjklmnoptuv]aŧar
SFX A r di/G [bcfilrtđ]ugar
SFX A r di/G [bcmpruŧ]efar
SFX A r di/G [bdegikmprstđ]aliđar
SFX A r di/G [bdfjmnptvx]iar
SFX A r di/G [bdflmvđ]ogar
SFX A r di/G [bdgklmnptuv]ajar
SFX A r di/G [bdgkpv]rar
SFX A r di/G [bdilmnopsvxñđŧ]egar
SFX A r di/G [bdklmoprtuv]acar
SFX A r di/G [bfilmtuv]antar
SFX A r di/G [bfjnptvx]erir
SFX A r di/G [bgknpstv]axar
SFX A r di/G [bjklmrt]oŧar
SFX A r di/G [blmpstvx]irar
SFX A r di/G [blnrt]uir
SFX A r di/G [blprsvx]ear
SFX A r di/G [bmnpxŧ]igolar
SFX A r di/G [bmtŧ]iliar
SFX A r di/G [bou]rogar
SFX A r di/G [bp]erlar
SFX A r di/G [btv]ergar
SFX A r di/G [bxŧ]eregar
SFX A r di/G [cfglopsv]esar
SFX A r di/G [clmnrsv]odar
SFX A r di/G [dfgklmnopst]ejar
SFX A r di/G [dg]obar
SFX A r di/G [dgkmnprs]uar
SFX A r di/G [dijlorstuvxđ]entar
SFX A r di/G [dlnstxñŧ]ifegar
SFX A r di/G [dltv]ernar
SFX A r di/G [eilnu]ŧar
SFX A r di/G [eilox]mar
SFX A r di/G [einoru]xar
SFX A r di/G [einosu]car
SFX A r di/G [eiu]xurar
SFX A r di/G [eo]liđar
SFX A r di/G [eo]ntiđar
SFX A r di/G [es]kotar
SFX A r di/G [es]ŧervelar
SFX A r di/G [fjkx]ermar
SFX A r di/G [fklrsx]oñar
SFX A r di/G [fm]eretar
SFX A r di/G [fpvŧ]iolar
SFX A r di/G [fsx]ierir
SFX A r di/G [ft]erdir
SFX A r di/G [fŧ]etuar
SFX A r di/G [gin]ritar
SFX A r di/G [iln]trar
SFX A r di/G [inru]jar
SFX A r di/G [io]ntar
SFX A r di/G [io]rkolar
SFX A r di/G [ipt]ađar
SFX A r di/G [ipu]lar
SFX A r di/G [irst]umar
SFX A r di/G [klt]ivar
SFX A r di/G [kp]avejar
SFX A r di/G [kt]erŧar
SFX A r di/G [lmtxŧ]enŧiar
SFX A r di/G [ln]etrar
SFX A r di/G [lnoru]đar
SFX A r di/G [mp]eritar
SFX A r di/G [mv]ergolar
SFX A r di/G [nr]guir
SFX A r di/G [ns]erbar
SFX A r di/G [ns]ervar
SFX A r di/G [ns]kuercar
SFX A r di/G [nsv]edar
SFX A r di/G [nx]goŧar
SFX A r di/G [op]ar
SFX A r di/G [ox]longar
SFX A r di/G [pt]erveñir
SFX A r di/G [pt]resar
SFX A r di/G [pt]rotar
SFX A r di/G [stŧ]imentar
SFX A r di/G [sŧ]erkar
SFX A r di/G [tuv]iliđar
SFX A r di/G [tv]eriđar
SFX A r di/G [tv]erniđar
SFX A r di/G [xŧ]ertar
SFX A r di/G ^alienar
SFX A r di/G ^arveñir
SFX A r di/G ^bersajar
SFX A r di/G ^bordeđar
SFX A r di/G ^deramar
SFX A r di/G ^derivar
SFX A r di/G ^derobar
SFX A r di/G ^derokar
SFX A r di/G ^derokir
SFX A r di/G ^derotar
SFX A r di/G ^desavir
SFX A r di/G ^desferenŧiar
SFX A r di/G ^devorar
SFX A r di/G ^devorŧiar
SFX A r di/G ^dexeredar
SFX A r di/G ^dexverxenar
SFX A r di/G ^exerŧitar
SFX A r di/G ^fermentar
SFX A r di/G ^griliar
SFX A r di/G ^guernar
SFX A r di/G ^inbaretar
SFX A r di/G ^infervorar
SFX A r di/G ^inkartonar
SFX A r di/G ^intarsiar
SFX A r di/G ^interesar
SFX A r di/G ^interiŧir
SFX A r di/G ^interkalar
SFX A r di/G ^interkuerar
SFX A r di/G ^interkuirar
SFX A r di/G ^interlinear
SFX A r di/G ^interlokuir
SFX A r di/G ^intermeđar
SFX A r di/G ^interogar
SFX A r di/G ^interpretar
SFX A r di/G ^intiriŧir
SFX A r di/G ^inveriar
SFX A r di/G ^inversiar
SFX A r di/G ^inŧercelar
SFX A r di/G ^kalefar
SFX A r di/G ^kriolar
SFX A r di/G ^lustrar
SFX A r di/G ^maravejar
SFX A r di/G ^merkantar
SFX A r di/G ^merkantiđar
SFX A r di/G ^ormeđar
SFX A r di/G ^perfumar
SFX A r di/G ^perifraxar
SFX A r di/G ^periodar
SFX A r di/G ^perkolar
SFX A r di/G ^perkotar
SFX A r di/G ^perlustrar
SFX A r di/G ^permudarar
SFX A r di/G ^permutar
SFX A r di/G ^perorar
SFX A r di/G ^perpetrar
SFX A r di/G ^perpetuar
SFX A r di/G ^perseguir
SFX A r di/G ^perseguitar
SFX A r di/G ^personaliđar
SFX A r di/G ^persugar
SFX A r di/G ^pervertir
SFX A r di/G ^raxar
SFX A r di/G ^robar
SFX A r di/G ^roersar
SFX A r di/G ^sajar
SFX A r di/G ^scantiđar
SFX A r di/G ^skortegar
SFX A r di/G ^sotolinear
SFX A r di/G ^soverkiar
SFX A r di/G ^spergoŧar
SFX A r di/G ^sperimentar
SFX A r di/G ^sperlongar
SFX A r di/G ^spernacar
SFX A r di/G ^sperđurar
SFX A r di/G ^steriliđar
SFX A r di/G ^terapienar
SFX A r di/G ^teraŧar
SFX A r di/G ^termenar
SFX A r di/G ^terŧariolar
SFX A r di/G ^tormentar
SFX A r di/G ^verdeđar
SFX A r di/G ^vergiđar
SFX A r di/G ^verifegar
SFX A r di/G ^verolar
SFX A r di/G ^verxurar
SFX A r di/G ^xberlefar
SFX A r di/G ^xberlotar
SFX A r di/G ^xberlumar
SFX A r di/G ^xberxelar
SFX A r di/G ^xeguir
SFX A r di/G ^xermojar
SFX A r di/G ^xgoñar
SFX A r di/G ^xlargiđar
SFX A r di/G ^xmerejar
SFX A r di/G ^xmeriliar
SFX A r di/G ^xmerŧiar
SFX A r di/G ^xmorgolar
SFX A r di/G ^xnervađar
SFX A r di/G ^xvergoñaŧar
SFX A r di/G ^ŧerpir
SFX A r di/G ^ŧirkuir
SFX A r di/G ^ŧokir
SFX A r di/G alar
SFX A r di/G amar
SFX A r di/G arar
SFX A r di/G bertonar
SFX A r di/G dar
SFX A r di/G derenar
SFX A r di/G dir
SFX A r di/G donar
SFX A r di/G far
SFX A r di/G fumar
SFX A r di/G kalar
SFX A r di/G kantar
SFX A r di/G karpir
SFX A r di/G kolar
SFX A r di/G korniđar
SFX A r di/G kurvar
SFX A r di/G lotar
SFX A r di/G lumar
SFX A r di/G menar
SFX A r di/G meravejar
SFX A r di/G međar
SFX A r di/G mojar
SFX A r di/G mudarar
SFX A r di/G ojar
SFX A r di/G okar
SFX A r di/G perdonar
SFX A r di/G perletar
SFX A r di/G pertegar
SFX A r di/G pongar
SFX A r di/G rajar
SFX A r di/G ramar
SFX A r di/G redar
SFX A r di/G rigolar
SFX A r di/G rivar
SFX A r di/G rokir
SFX A r di/G rolar
SFX A r di/G seguir
SFX A r di/G seguitar
SFX A r di/G serajar
SFX A r di/G servir
SFX A r di/G siar
SFX A r di/G speronar
SFX A r di/G sugar
SFX A r di/G superbir
SFX A r di/G terminar
SFX A r di/G teñir
SFX A r di/G tonar
SFX A r di/G tuar
SFX A r di/G vejar
SFX A r di/G velar
SFX A r di/G vergoñar
SFX A r di/G verigolar
SFX A r di/G versar
SFX A r di/G vertir
SFX A r di/G verđelar
SFX A r di/G veñir
SFX A r di/G xelar
SFX A r di/G xmerdar
SFX A r di/G đurar
SFX A r di/G ŧercar
SFX A r di/G ŧernir
SFX A r di/G ŧitar
SFX A r do/G [abcdefmnpstvxñđŧ]olar
SFX A r do/G [abcdfgijknopstvxŧ]etar
SFX A r do/G [abcdfjkmpsv]iđar
SFX A r do/G [abcdfklnoprstuvxđŧ]inar
SFX A r do/G [abcefgijklmnpsvxđŧ]onar
SFX A r do/G [abdefklmopsvx]itar
SFX A r do/G [abdfgijklmnpstxñđ]orar
SFX A r do/G [abdfgikmst]urar
SFX A r do/G [abdfijkmnprstuŧ]elar
SFX A r do/G [abdgiotu]riđar
SFX A r do/G [abfgptu]regar
SFX A r do/G [abfjlnpr]utar
SFX A r do/G [abfkx]renar
SFX A r do/G [abfot]raŧar
SFX A r do/G [abik]rokar
SFX A r do/G [abikoptu]riar
SFX A r do/G [acfgjlmosxđ]ir
SFX A r do/G [adfgioptu]rir
SFX A r do/G [adiopt]ronar
SFX A r do/G [adklpstuvđŧ]enar
SFX A r do/G [aeilnosu]tir
SFX A r do/G [aeilnsu]kar
SFX A r do/G [aeinosu]tegar
SFX A r do/G [aeinu]kir
SFX A r do/G [aeio]strar
SFX A r do/G [aeiop]letar
SFX A r do/G [aeiou]nir
SFX A r do/G [aeiou]xenar
SFX A r do/G [aeiru]ñar
SFX A r do/G [aeiu]bir
SFX A r do/G [aeiu]ngar
SFX A r do/G [aeiu]ŧiar
SFX A r do/G [aelo]var
SFX A r do/G [aenoux]golar
SFX A r do/G [aeo]liar
SFX A r do/G [aeors]tiđar
SFX A r do/G [aeou]mentar
SFX A r do/G [agot]rejar
SFX A r do/G [ai]erar
SFX A r do/G [ai]ñaŧar
SFX A r do/G [ail]gar
SFX A r do/G [ailnou]sar
SFX A r do/G [ailnu]bar
SFX A r do/G [ailu]minar
SFX A r do/G [aiou]rmar
SFX A r do/G [aiou]ñir
SFX A r do/G [aisu]kiar
SFX A r do/G [aku]rifegar
SFX A r do/G [alnoru]ŧir
SFX A r do/G [als]tar
SFX A r do/G [an]deđar
SFX A r do/G [an]fraxar
SFX A r do/G [an]kuerar
SFX A r do/G [an]kuirar
SFX A r do/G [ano]fegar
SFX A r do/G [anou]pir
SFX A r do/G [ao]niđar
SFX A r do/G [ao]rcar
SFX A r do/G [ao]rdar
SFX A r do/G [ao]rdir
SFX A r do/G [ao]rdonar
SFX A r do/G [ao]rkar
SFX A r do/G [ao]rnar
SFX A r do/G [ao]rnir
SFX A r do/G [ao]rsar
SFX A r do/G [ao]rtir
SFX A r do/G [aou]nŧiar
SFX A r do/G [aou]rbar
SFX A r do/G [aou]rbir
SFX A r do/G [aou]rgar
SFX A r do/G [aou]rkiar
SFX A r do/G [aou]rlar
SFX A r do/G [aou]rtar
SFX A r do/G [aou]rŧar
SFX A r do/G [ar]naliđar
SFX A r do/G [aux]nar
SFX A r do/G [bcdefgijmnpsvxđŧ]otar
SFX A r do/G [bcdfgjklmnpstvxđŧ]erar
SFX A r do/G [bcfgiklnoprtŧ]eđar
SFX A r do/G [bcfgjklmnoptuv]aŧar
SFX A r do/G [bcfilrtđ]ugar
SFX A r do/G [bcmpruŧ]efar
SFX A r do/G [bdegikmprstđ]aliđar
SFX A r do/G [bdfjmnptvx]iar
SFX A r do/G [bdflmvđ]ogar
SFX A r do/G [bdgklmnptuv]ajar
SFX A r do/G [bdgkpv]rar
SFX A r do/G [bdilmnopsvxñđŧ]egar
SFX A r do/G [bdklmoprtuv]acar
SFX A r do/G [bfilmtuv]antar
SFX A r do/G [bfjnptvx]erir
SFX A r do/G [bgknpstv]axar
SFX A r do/G [bjklmrt]oŧar
SFX A r do/G [blmpstvx]irar
SFX A r do/G [blnrt]uir
SFX A r do/G [blprsvx]ear
SFX A r do/G [bmnpxŧ]igolar
SFX A r do/G [bmtŧ]iliar
SFX A r do/G [bou]rogar
SFX A r do/G [bp]erlar
SFX A r do/G [btv]ergar
SFX A r do/G [bxŧ]eregar
SFX A r do/G [cfglopsv]esar
SFX A r do/G [clmnrsv]odar
SFX A r do/G [dfgklmnopst]ejar
SFX A r do/G [dg]obar
SFX A r do/G [dgkmnprs]uar
SFX A r do/G [dijlorstuvxđ]entar
SFX A r do/G [dlnstxñŧ]ifegar
SFX A r do/G [dltv]ernar
SFX A r do/G [eilnu]ŧar
SFX A r do/G [eilox]mar
SFX A r do/G [einoru]xar
SFX A r do/G [einosu]car
SFX A r do/G [eiu]xurar
SFX A r do/G [eo]liđar
SFX A r do/G [eo]ntiđar
SFX A r do/G [es]kotar
SFX A r do/G [es]ŧervelar
SFX A r do/G [fjkx]ermar
SFX A r do/G [fklrsx]oñar
SFX A r do/G [fm]eretar
SFX A r do/G [fpvŧ]iolar
SFX A r do/G [fsx]ierir
SFX A r do/G [ft]erdir
SFX A r do/G [fŧ]etuar
SFX A r do/G [gin]ritar
SFX A r do/G [iln]trar
SFX A r do/G [inru]jar
SFX A r do/G [io]ntar
SFX A r do/G [io]rkolar
SFX A r do/G [ipt]ađar
SFX A r do/G [ipu]lar
SFX A r do/G [irst]umar
SFX A r do/G [klt]ivar
SFX A r do/G [kp]avejar
SFX A r do/G [kt]erŧar
SFX A r do/G [lmtxŧ]enŧiar
SFX A r do/G [ln]etrar
SFX A r do/G [lnoru]đar
SFX A r do/G [mp]eritar
SFX A r do/G [mv]ergolar
SFX A r do/G [nr]guir
SFX A r do/G [ns]erbar
SFX A r do/G [ns]ervar
SFX A r do/G [ns]kuercar
SFX A r do/G [nsv]edar
SFX A r do/G [nx]goŧar
SFX A r do/G [op]ar
SFX A r do/G [ox]longar
SFX A r do/G [pt]erveñir
SFX A r do/G [pt]resar
SFX A r do/G [pt]rotar
SFX A r do/G [stŧ]imentar
SFX A r do/G [sŧ]erkar
SFX A r do/G [tuv]iliđar
SFX A r do/G [tv]eriđar
SFX A r do/G [tv]erniđar
SFX A r do/G [xŧ]ertar
SFX A r do/G ^alienar
SFX A r do/G ^arveñir
SFX A r do/G ^bersajar
SFX A r do/G ^bordeđar
SFX A r do/G ^deramar
SFX A r do/G ^derivar
SFX A r do/G ^derobar
SFX A r do/G ^derokar
SFX A r do/G ^derokir
SFX A r do/G ^derotar
SFX A r do/G ^desavir
SFX A r do/G ^desferenŧiar
SFX A r do/G ^devorar
SFX A r do/G ^devorŧiar
SFX A r do/G ^dexeredar
SFX A r do/G ^dexverxenar
SFX A r do/G ^exerŧitar
SFX A r do/G ^fermentar
SFX A r do/G ^griliar
SFX A r do/G ^guernar
SFX A r do/G ^inbaretar
SFX A r do/G ^infervorar
SFX A r do/G ^inkartonar
SFX A r do/G ^intarsiar
SFX A r do/G ^interesar
SFX A r do/G ^interiŧir
SFX A r do/G ^interkalar
SFX A r do/G ^interkuerar
SFX A r do/G ^interkuirar
SFX A r do/G ^interlinear
SFX A r do/G ^interlokuir
SFX A r do/G ^intermeđar
SFX A r do/G ^interogar
SFX A r do/G ^interpretar
SFX A r do/G ^intiriŧir
SFX A r do/G ^inveriar
SFX A r do/G ^inversiar
SFX A r do/G ^inŧercelar
SFX A r do/G ^kalefar
SFX A r do/G ^kriolar
SFX A r do/G ^lustrar
SFX A r do/G ^maravejar
SFX A r do/G ^merkantar
SFX A r do/G ^merkantiđar
SFX A r do/G ^ormeđar
SFX A r do/G ^perfumar
SFX A r do/G ^perifraxar
SFX A r do/G ^periodar
SFX A r do/G ^perkolar
SFX A r do/G ^perkotar
SFX A r do/G ^perlustrar
SFX A r do/G ^permudarar
SFX A r do/G ^permutar
SFX A r do/G ^perorar
SFX A r do/G ^perpetrar
SFX A r do/G ^perpetuar
SFX A r do/G ^perseguir
SFX A r do/G ^perseguitar
SFX A r do/G ^personaliđar
SFX A r do/G ^persugar
SFX A r do/G ^pervertir
SFX A r do/G ^raxar
SFX A r do/G ^robar
SFX A r do/G ^roersar
SFX A r do/G ^sajar
SFX A r do/G ^scantiđar
SFX A r do/G ^skortegar
SFX A r do/G ^sotolinear
SFX A r do/G ^soverkiar
SFX A r do/G ^spergoŧar
SFX A r do/G ^sperimentar
SFX A r do/G ^sperlongar
SFX A r do/G ^spernacar
SFX A r do/G ^sperđurar
SFX A r do/G ^steriliđar
SFX A r do/G ^terapienar
SFX A r do/G ^teraŧar
SFX A r do/G ^termenar
SFX A r do/G ^terŧariolar
SFX A r do/G ^tormentar
SFX A r do/G ^verdeđar
SFX A r do/G ^vergiđar
SFX A r do/G ^verifegar
SFX A r do/G ^verolar
SFX A r do/G ^verxurar
SFX A r do/G ^xberlefar
SFX A r do/G ^xberlotar
SFX A r do/G ^xberlumar
SFX A r do/G ^xberxelar
SFX A r do/G ^xeguir
SFX A r do/G ^xermojar
SFX A r do/G ^xgoñar
SFX A r do/G ^xlargiđar
SFX A r do/G ^xmerejar
SFX A r do/G ^xmeriliar
SFX A r do/G ^xmerŧiar
SFX A r do/G ^xmorgolar
SFX A r do/G ^xnervađar
SFX A r do/G ^xvergoñaŧar
SFX A r do/G ^ŧerpir
SFX A r do/G ^ŧirkuir
SFX A r do/G ^ŧokir
SFX A r do/G alar
SFX A r do/G amar
SFX A r do/G arar
SFX A r do/G bertonar
SFX A r do/G dar
SFX A r do/G derenar
SFX A r do/G dir
SFX A r do/G donar
SFX A r do/G far
SFX A r do/G fumar
SFX A r do/G kalar
SFX A r do/G kantar
SFX A r do/G karpir
SFX A r do/G kolar
SFX A r do/G korniđar
SFX A r do/G kurvar
SFX A r do/G lotar
SFX A r do/G lumar
SFX A r do/G menar
SFX A r do/G meravejar
SFX A r do/G međar
SFX A r do/G mojar
SFX A r do/G mudarar
SFX A r do/G ojar
SFX A r do/G okar
SFX A r do/G perdonar
SFX A r do/G perletar
SFX A r do/G pertegar
SFX A r do/G pongar
SFX A r do/G rajar
SFX A r do/G ramar
SFX A r do/G redar
SFX A r do/G rigolar
SFX A r do/G rivar
SFX A r do/G rokir
SFX A r do/G rolar
SFX A r do/G seguir
SFX A r do/G seguitar
SFX A r do/G serajar
SFX A r do/G servir
SFX A r do/G siar
SFX A r do/G speronar
SFX A r do/G sugar
SFX A r do/G superbir
SFX A r do/G terminar
SFX A r do/G teñir
SFX A r do/G tonar
SFX A r do/G tuar
SFX A r do/G vejar
SFX A r do/G velar
SFX A r do/G vergoñar
SFX A r do/G verigolar
SFX A r do/G versar
SFX A r do/G vertir
SFX A r do/G verđelar
SFX A r do/G veñir
SFX A r do/G xelar
SFX A r do/G xmerdar
SFX A r do/G đurar
SFX A r do/G ŧercar
SFX A r do/G ŧernir
SFX A r do/G ŧitar
SFX A r lo/Q [ar]kòjer
SFX A r lo/Q [bŧ]éver
SFX A r lo/Q [cflprvŧ]énder
SFX A r lo/Q [cj]ànxer
SFX A r lo/Q [cs]éder
SFX A r lo/Q [ct]èñer
SFX A r lo/Q [ct]éñer
SFX A r lo/Q [ek]lúder
SFX A r lo/Q [en]xíjer
SFX A r lo/Q [fkr]úxer
SFX A r lo/Q [fpt]énxer
SFX A r lo/Q [ikr]ànđer
SFX A r lo/Q [ir]éser
SFX A r lo/Q [kps]òrxer
SFX A r lo/Q [krv]àder
SFX A r lo/Q [lptŧ]énđer
SFX A r lo/Q [lr]íxer
SFX A r lo/Q [luèò]der
SFX A r lo/Q [lè]xer
SFX A r lo/Q [mpr]efar
SFX A r lo/Q [mpđ]ónxer
SFX A r lo/Q [no]kónber
SFX A r lo/Q [ns]pónder
SFX A r lo/Q [nñ]óser
SFX A r lo/Q [ot]rafar
SFX A r lo/Q [pt]ervèñer
SFX A r lo/Q [rt]àxer
SFX A r lo/Q [rtxđ]èmer
SFX A r lo/Q [rvŧ]íder
SFX A r lo/Q [sx]íster
SFX A r lo/Q [sx]òlver
SFX A r lo/Q [sx]úmer
SFX A r lo/Q [èò]rder
SFX A r lo/Q [èò]ter
SFX A r lo/Q ^abòrer
SFX A r lo/Q ^arvèñer
SFX A r lo/Q ^asénter
SFX A r lo/Q ^dar
SFX A r lo/Q ^déver
SFX A r lo/Q ^enténder
SFX A r lo/Q ^espèler
SFX A r lo/Q ^exímer
SFX A r lo/Q ^far
SFX A r lo/Q ^fínxer
SFX A r lo/Q ^infóter
SFX A r lo/Q ^interdíxer
SFX A r lo/Q ^interónper
SFX A r lo/Q ^interŧéder
SFX A r lo/Q ^konfar
SFX A r lo/Q ^likuefar
SFX A r lo/Q ^lđer
SFX A r lo/Q ^movestar
SFX A r lo/Q ^mòjer
SFX A r lo/Q ^nòxer
SFX A r lo/Q ^perinténder
SFX A r lo/Q ^perkórer
SFX A r lo/Q ^perméter
SFX A r lo/Q ^persuàder
SFX A r lo/Q ^persèguer
SFX A r lo/Q ^pervèrter
SFX A r lo/Q ^piòver
SFX A r lo/Q ^redar
SFX A r lo/Q ^reprímer
SFX A r lo/Q ^romàñer
SFX A r lo/Q ^rver
SFX A r lo/Q ^skónder
SFX A r lo/Q ^sorinténder
SFX A r lo/Q ^sotostar
SFX A r lo/Q ^spàrxer
SFX A r lo/Q ^suàder
SFX A r lo/Q ^vénŧer
SFX A r lo/Q ^xberlúxer
SFX A r lo/Q ^xgrénđer
SFX A r lo/Q ^xlièđer
SFX A r lo/Q ^àrder
SFX A r lo/Q ^òser
SFX A r lo/Q ^òñer
SFX A r lo/Q barlúxer
SFX A r lo/Q bàter
SFX A r lo/Q bójer
SFX A r lo/Q díxer
SFX A r lo/Q dúxer
SFX A r lo/Q estínguer
SFX A r lo/Q fríđer
SFX A r lo/Q fónder
SFX A r lo/Q inténder
SFX A r lo/Q kréder
SFX A r lo/Q kòxer
SFX A r lo/Q kórer
SFX A r lo/Q lèđer
SFX A r lo/Q lúxer
SFX A r lo/Q méter
SFX A r lo/Q mòver
SFX A r lo/Q nàser
SFX A r lo/Q néter
SFX A r lo/Q piàxer
SFX A r lo/Q pànder
SFX A r lo/Q póner
SFX A r lo/Q rónper
SFX A r lo/Q rđer
SFX A r lo/Q skríver
SFX A r lo/Q star
SFX A r lo/Q strénđer
SFX A r lo/Q sèguer
SFX A r lo/Q sòrber
SFX A r lo/Q tràer
SFX A r lo/Q tèser
SFX A r lo/Q ténder
SFX A r lo/Q vèrter
SFX A r lo/Q vèñer
SFX A r lo/Q véder
SFX A r lo/Q vínŧer
SFX A r lo/Q víver
SFX A r lo/Q xàser
SFX A r lo/Q xàŧer
SFX A r lo/Q ónđer
SFX A r lo/Q ŧèrner
SFX A r lo/Q ŧéder
SFX A r mo/J [acfgjoxđ]ir
SFX A r mo/J [adgiptu]rir
SFX A r mo/J [ae]mir
SFX A r mo/J [aeilou]tir
SFX A r mo/J [aeinu]kir
SFX A r mo/J [aeiou]nir
SFX A r mo/J [aeiu]bir
SFX A r mo/J [ai]nsir
SFX A r mo/J [ailoru]sir
SFX A r mo/J [aio]stir
SFX A r mo/J [aiou]ñir
SFX A r mo/J [alnoru]ŧir
SFX A r mo/J [anou]pir
SFX A r mo/J [ao]er
SFX A r mo/J [ao]ler
SFX A r mo/J [ao]ntir
SFX A r mo/J [ao]rdir
SFX A r mo/J [ao]rnir
SFX A r mo/J [ao]rtir
SFX A r mo/J [aou]rbir
SFX A r mo/J [bfjnptvx]erir
SFX A r mo/J [blnrt]uir
SFX A r mo/J [eiou]lir
SFX A r mo/J [fiktxđ]alir
SFX A r mo/J [fsx]ierir
SFX A r mo/J [ft]erdir
SFX A r mo/J [ir]morir
SFX A r mo/J [jl]estir
SFX A r mo/J [ps]entir
SFX A r mo/J [pt]erveñir
SFX A r mo/J ^arguir
SFX A r mo/J ^arveñir
SFX A r mo/J ^censir
SFX A r mo/J ^derokir
SFX A r mo/J ^desavir
SFX A r mo/J ^interiŧir
SFX A r mo/J ^interlokuir
SFX A r mo/J ^intiriŧir
SFX A r mo/J ^koñer
SFX A r mo/J ^permaner
SFX A r mo/J ^perseguir
SFX A r mo/J ^pervertir
SFX A r mo/J ^poder
SFX A r mo/J ^remaner
SFX A r mo/J ^skarmir
SFX A r mo/J ^xeguir
SFX A r mo/J ^xmentir
SFX A r mo/J ^ŧerpir
SFX A r mo/J ^ŧirkuir
SFX A r mo/J ^ŧokir
SFX A r mo/J aver
SFX A r mo/J dir
SFX A r mo/J dormir
SFX A r mo/J ensir
SFX A r mo/J esir
SFX A r mo/J frir
SFX A r mo/J karpir
SFX A r mo/J mentir
SFX A r mo/J morir
SFX A r mo/J nguir
SFX A r mo/J orir
SFX A r mo/J parer
SFX A r mo/J rokir
SFX A r mo/J salir
SFX A r mo/J seguir
SFX A r mo/J servir
SFX A r mo/J superbir
SFX A r mo/J teñir
SFX A r mo/J vertir
SFX A r mo/J vestir
SFX A r mo/J veñir
SFX A r mo/J ŧernir
SFX A r n/J [ao]er
SFX A r n/J [ao]ler
SFX A r n/J ^koñer
SFX A r n/J ^permaner
SFX A r n/J ^poder
SFX A r n/J ^remaner
SFX A r n/J aver
SFX A r n/J parer
SFX A r ndo/EF [abcdefmnpstvxñđŧ]olar
SFX A r ndo/EF [abcdfgijknopstvxŧ]etar
SFX A r ndo/EF [abcdfjkmpsv]iđar
SFX A r ndo/EF [abcdfklnoprstuvxđŧ]inar
SFX A r ndo/EF [abcefgijklmnpsvxđŧ]onar
SFX A r ndo/EF [abdefklmopsvx]itar
SFX A r ndo/EF [abdfgijklmnpstxñđ]orar
SFX A r ndo/EF [abdfgikmst]urar
SFX A r ndo/EF [abdfijkmnprstuŧ]elar
SFX A r ndo/EF [abdgiotu]riđar
SFX A r ndo/EF [abfgptu]regar
SFX A r ndo/EF [abfjlnpr]utar
SFX A r ndo/EF [abfkx]renar
SFX A r ndo/EF [abfot]raŧar
SFX A r ndo/EF [abik]rokar
SFX A r ndo/EF [abikoptu]riar
SFX A r ndo/EF [acfgjlmosxđ]ir
SFX A r ndo/EF [adfgioptu]rir
SFX A r ndo/EF [adiopt]ronar
SFX A r ndo/EF [adklpstuvđŧ]enar
SFX A r ndo/EF [aeilnosu]tir
SFX A r ndo/EF [aeilnsu]kar
SFX A r ndo/EF [aeinosu]tegar
SFX A r ndo/EF [aeinu]kir
SFX A r ndo/EF [aeio]strar
SFX A r ndo/EF [aeiop]letar
SFX A r ndo/EF [aeiou]nir
SFX A r ndo/EF [aeiou]xenar
SFX A r ndo/EF [aeiru]ñar
SFX A r ndo/EF [aeiu]bir
SFX A r ndo/EF [aeiu]ngar
SFX A r ndo/EF [aeiu]ŧiar
SFX A r ndo/EF [aelo]var
SFX A r ndo/EF [aenoux]golar
SFX A r ndo/EF [aeo]liar
SFX A r ndo/EF [aeors]tiđar
SFX A r ndo/EF [aeou]mentar
SFX A r ndo/EF [agot]rejar
SFX A r ndo/EF [ai]erar
SFX A r ndo/EF [ai]ñaŧar
SFX A r ndo/EF [ail]gar
SFX A r ndo/EF [ailnou]sar
SFX A r ndo/EF [ailnu]bar
SFX A r ndo/EF [ailu]minar
SFX A r ndo/EF [aiou]rmar
SFX A r ndo/EF [aiou]ñir
SFX A r ndo/EF [aisu]kiar
SFX A r ndo/EF [aku]rifegar
SFX A r ndo/EF [alnoru]ŧir
SFX A r ndo/EF [als]tar
SFX A r ndo/EF [an]deđar
SFX A r ndo/EF [an]fraxar
SFX A r ndo/EF [an]kuerar
SFX A r ndo/EF [an]kuirar
SFX A r ndo/EF [ano]fegar
SFX A r ndo/EF [anou]pir
SFX A r ndo/EF [ao]er
SFX A r ndo/EF [ao]ler
SFX A r ndo/EF [ao]niđar
SFX A r ndo/EF [ao]rcar
SFX A r ndo/EF [ao]rdar
SFX A r ndo/EF [ao]rdir
SFX A r ndo/EF [ao]rdonar
SFX A r ndo/EF [ao]rkar
SFX A r ndo/EF [ao]rnar
SFX A r ndo/EF [ao]rnir
SFX A r ndo/EF [ao]rsar
SFX A r ndo/EF [ao]rtir
SFX A r ndo/EF [aou]nŧiar
SFX A r ndo/EF [aou]rbar
SFX A r ndo/EF [aou]rbir
SFX A r ndo/EF [aou]rgar
SFX A r ndo/EF [aou]rkiar
SFX A r ndo/EF [aou]rlar
SFX A r ndo/EF [aou]rtar
SFX A r ndo/EF [aou]rŧar
SFX A r ndo/EF [ar]naliđar
SFX A r ndo/EF [aux]nar
SFX A r ndo/EF [bcdefgijmnpsvxđŧ]otar
SFX A r ndo/EF [bcdfgjklmnpstvxđŧ]erar
SFX A r ndo/EF [bcfgiklnoprtŧ]eđar
SFX A r ndo/EF [bcfgjklmnoptuv]aŧar
SFX A r ndo/EF [bcfilrtđ]ugar
SFX A r ndo/EF [bcmpruŧ]efar
SFX A r ndo/EF [bdegikmprstđ]aliđar
SFX A r ndo/EF [bdfjmnptvx]iar
SFX A r ndo/EF [bdflmvđ]ogar
SFX A r ndo/EF [bdgklmnptuv]ajar
SFX A r ndo/EF [bdgkpv]rar
SFX A r ndo/EF [bdilmnopsvxñđŧ]egar
SFX A r ndo/EF [bdklmoprtuv]acar
SFX A r ndo/EF [bfilmtuv]antar
SFX A r ndo/EF [bfjnptvx]erir
SFX A r ndo/EF [bgknpstv]axar
SFX A r ndo/EF [bjklmrt]oŧar
SFX A r ndo/EF [blmpstvx]irar
SFX A r ndo/EF [blnrt]uir
SFX A r ndo/EF [blprsvx]ear
SFX A r ndo/EF [bmnpxŧ]igolar
SFX A r ndo/EF [bmtŧ]iliar
SFX A r ndo/EF [bou]rogar
SFX A r ndo/EF [bp]erlar
SFX A r ndo/EF [btv]ergar
SFX A r ndo/EF [bxŧ]eregar
SFX A r ndo/EF [cfglopsv]esar
SFX A r ndo/EF [clmnrsv]odar
SFX A r ndo/EF [dfgklmnopst]ejar
SFX A r ndo/EF [dg]obar
SFX A r ndo/EF [dgkmnprs]uar
SFX A r ndo/EF [dijlorstuvxđ]entar
SFX A r ndo/EF [dlnstxñŧ]ifegar
SFX A r ndo/EF [dltv]ernar
SFX A r ndo/EF [eilnu]ŧar
SFX A r ndo/EF [eilox]mar
SFX A r ndo/EF [einoru]xar
SFX A r ndo/EF [einosu]car
SFX A r ndo/EF [eiu]xurar
SFX A r ndo/EF [eo]liđar
SFX A r ndo/EF [eo]ntiđar
SFX A r ndo/EF [es]kotar
SFX A r ndo/EF [es]ŧervelar
SFX A r ndo/EF [fjkx]ermar
SFX A r ndo/EF [fklrsx]oñar
SFX A r ndo/EF [fm]eretar
SFX A r ndo/EF [fpvŧ]iolar
SFX A r ndo/EF [fsx]ierir
SFX A r ndo/EF [ft]erdir
SFX A r ndo/EF [fŧ]etuar
SFX A r ndo/EF [gin]ritar
SFX A r ndo/EF [iln]trar
SFX A r ndo/EF [inru]jar
SFX A r ndo/EF [io]ntar
SFX A r ndo/EF [io]rkolar
SFX A r ndo/EF [ipt]ađar
SFX A r ndo/EF [ipu]lar
SFX A r ndo/EF [irst]umar
SFX A r ndo/EF [klt]ivar
SFX A r ndo/EF [kp]avejar
SFX A r ndo/EF [kt]erŧar
SFX A r ndo/EF [lmtxŧ]enŧiar
SFX A r ndo/EF [ln]etrar
SFX A r ndo/EF [lnoru]đar
SFX A r ndo/EF [mp]eritar
SFX A r ndo/EF [mv]ergolar
SFX A r ndo/EF [nr]guir
SFX A r ndo/EF [ns]erbar
SFX A r ndo/EF [ns]ervar
SFX A r ndo/EF [ns]kuercar
SFX A r ndo/EF [nsv]edar
SFX A r ndo/EF [nx]goŧar
SFX A r ndo/EF [op]ar
SFX A r ndo/EF [ox]longar
SFX A r ndo/EF [pt]erveñir
SFX A r ndo/EF [pt]resar
SFX A r ndo/EF [pt]rotar
SFX A r ndo/EF [stŧ]imentar
SFX A r ndo/EF [sŧ]erkar
SFX A r ndo/EF [tuv]iliđar
SFX A r ndo/EF [tv]eriđar
SFX A r ndo/EF [tv]erniđar
SFX A r ndo/EF [xŧ]ertar
SFX A r ndo/EF ^alienar
SFX A r ndo/EF ^arveñir
SFX A r ndo/EF ^bersajar
SFX A r ndo/EF ^bordeđar
SFX A r ndo/EF ^deramar
SFX A r ndo/EF ^derivar
SFX A r ndo/EF ^derobar
SFX A r ndo/EF ^derokar
SFX A r ndo/EF ^derokir
SFX A r ndo/EF ^derotar
SFX A r ndo/EF ^desavir
SFX A r ndo/EF ^desferenŧiar
SFX A r ndo/EF ^devorar
SFX A r ndo/EF ^devorŧiar
SFX A r ndo/EF ^dexeredar
SFX A r ndo/EF ^dexverxenar
SFX A r ndo/EF ^exerŧitar
SFX A r ndo/EF ^fermentar
SFX A r ndo/EF ^griliar
SFX A r ndo/EF ^guernar
SFX A r ndo/EF ^inbaretar
SFX A r ndo/EF ^infervorar
SFX A r ndo/EF ^inkartonar
SFX A r ndo/EF ^intarsiar
SFX A r ndo/EF ^interesar
SFX A r ndo/EF ^interiŧir
SFX A r ndo/EF ^interkalar
SFX A r ndo/EF ^interkuerar
SFX A r ndo/EF ^interkuirar
SFX A r ndo/EF ^interlinear
SFX A r ndo/EF ^interlokuir
SFX A r ndo/EF ^intermeđar
SFX A r ndo/EF ^interogar
SFX A r ndo/EF ^interpretar
SFX A r ndo/EF ^intiriŧir
SFX A r ndo/EF ^inveriar
SFX A r ndo/EF ^inversiar
SFX A r ndo/EF ^inŧercelar
SFX A r ndo/EF ^kalefar
SFX A r ndo/EF ^koñer
SFX A r ndo/EF ^kriolar
SFX A r ndo/EF ^lustrar
SFX A r ndo/EF ^maravejar
SFX A r ndo/EF ^merkantar
SFX A r ndo/EF ^merkantiđar
SFX A r ndo/EF ^ormeđar
SFX A r ndo/EF ^perfumar
SFX A r ndo/EF ^perifraxar
SFX A r ndo/EF ^periodar
SFX A r ndo/EF ^perkolar
SFX A r ndo/EF ^perkotar
SFX A r ndo/EF ^perlustrar
SFX A r ndo/EF ^permaner
SFX A r ndo/EF ^permudarar
SFX A r ndo/EF ^permutar
SFX A r ndo/EF ^perorar
SFX A r ndo/EF ^perpetrar
SFX A r ndo/EF ^perpetuar
SFX A r ndo/EF ^perseguir
SFX A r ndo/EF ^perseguitar
SFX A r ndo/EF ^personaliđar
SFX A r ndo/EF ^persugar
SFX A r ndo/EF ^pervertir
SFX A r ndo/EF ^poder
SFX A r ndo/EF ^raxar
SFX A r ndo/EF ^remaner
SFX A r ndo/EF ^robar
SFX A r ndo/EF ^roersar
SFX A r ndo/EF ^sajar
SFX A r ndo/EF ^scantiđar
SFX A r ndo/EF ^skortegar
SFX A r ndo/EF ^sotolinear
SFX A r ndo/EF ^soverkiar
SFX A r ndo/EF ^spergoŧar
SFX A r ndo/EF ^sperimentar
SFX A r ndo/EF ^sperlongar
SFX A r ndo/EF ^spernacar
SFX A r ndo/EF ^sperđurar
SFX A r ndo/EF ^steriliđar
SFX A r ndo/EF ^terapienar
SFX A r ndo/EF ^teraŧar
SFX A r ndo/EF ^termenar
SFX A r ndo/EF ^terŧariolar
SFX A r ndo/EF ^tormentar
SFX A r ndo/EF ^verdeđar
SFX A r ndo/EF ^vergiđar
SFX A r ndo/EF ^verifegar
SFX A r ndo/EF ^verolar
SFX A r ndo/EF ^verxurar
SFX A r ndo/EF ^xberlefar
SFX A r ndo/EF ^xberlotar
SFX A r ndo/EF ^xberlumar
SFX A r ndo/EF ^xberxelar
SFX A r ndo/EF ^xeguir
SFX A r ndo/EF ^xermojar
SFX A r ndo/EF ^xgoñar
SFX A r ndo/EF ^xlargiđar
SFX A r ndo/EF ^xmerejar
SFX A r ndo/EF ^xmeriliar
SFX A r ndo/EF ^xmerŧiar
SFX A r ndo/EF ^xmorgolar
SFX A r ndo/EF ^xnervađar
SFX A r ndo/EF ^xvergoñaŧar
SFX A r ndo/EF ^ŧerpir
SFX A r ndo/EF ^ŧirkuir
SFX A r ndo/EF ^ŧokir
SFX A r ndo/EF alar
SFX A r ndo/EF amar
SFX A r ndo/EF arar
SFX A r ndo/EF aver
SFX A r ndo/EF bertonar
SFX A r ndo/EF dar
SFX A r ndo/EF derenar
SFX A r ndo/EF dir
SFX A r ndo/EF donar
SFX A r ndo/EF far
SFX A r ndo/EF fumar
SFX A r ndo/EF kalar
SFX A r ndo/EF kantar
SFX A r ndo/EF karpir
SFX A r ndo/EF kolar
SFX A r ndo/EF korniđar
SFX A r ndo/EF kurvar
SFX A r ndo/EF lotar
SFX A r ndo/EF lumar
SFX A r ndo/EF menar
SFX A r ndo/EF meravejar
SFX A r ndo/EF međar
SFX A r ndo/EF mojar
SFX A r ndo/EF mudarar
SFX A r ndo/EF ojar
SFX A r ndo/EF okar
SFX A r ndo/EF parer
SFX A r ndo/EF perdonar
SFX A r ndo/EF perletar
SFX A r ndo/EF pertegar
SFX A r ndo/EF pongar
SFX A r ndo/EF rajar
SFX A r ndo/EF ramar
SFX A r ndo/EF redar
SFX A r ndo/EF rigolar
SFX A r ndo/EF rivar
SFX A r ndo/EF rokir
SFX A r ndo/EF rolar
SFX A r ndo/EF saver
SFX A r ndo/EF seguir
SFX A r ndo/EF seguitar
SFX A r ndo/EF serajar
SFX A r ndo/EF servir
SFX A r ndo/EF siar
SFX A r ndo/EF speronar
SFX A r ndo/EF sugar
SFX A r ndo/EF superbir
SFX A r ndo/EF terminar
SFX A r ndo/EF teñir
SFX A r ndo/EF tonar
SFX A r ndo/EF tuar
SFX A r ndo/EF vejar
SFX A r ndo/EF velar
SFX A r ndo/EF vergoñar
SFX A r ndo/EF verigolar
SFX A r ndo/EF versar
SFX A r ndo/EF vertir
SFX A r ndo/EF verđelar
SFX A r ndo/EF veñir
SFX A r ndo/EF xelar
SFX A r ndo/EF xmerdar
SFX A r ndo/EF đurar
SFX A r ndo/EF ŧercar
SFX A r ndo/EF ŧernir
SFX A r ndo/EF ŧitar
SFX A r r/EF [abcdefmnpstvxñđŧ]olar
SFX A r r/EF [abcdfgijknopstvxŧ]etar
SFX A r r/EF [abcdfjkmpsv]iđar
SFX A r r/EF [abcdfklnoprstuvxđŧ]inar
SFX A r r/EF [abcefgijklmnpsvxđŧ]onar
SFX A r r/EF [abdefklmopsvx]itar
SFX A r r/EF [abdfgijklmnpstxñđ]orar
SFX A r r/EF [abdfgikmst]urar
SFX A r r/EF [abdfijkmnprstuŧ]elar
SFX A r r/EF [abdgiotu]riđar
SFX A r r/EF [abfgptu]regar
SFX A r r/EF [abfjlnpr]utar
SFX A r r/EF [abfkx]renar
SFX A r r/EF [abfot]raŧar
SFX A r r/EF [abik]rokar
SFX A r r/EF [abikoptu]riar
SFX A r r/EF [acfgjlmosxđ]ir
SFX A r r/EF [adfgioptu]rir
SFX A r r/EF [adiopt]ronar
SFX A r r/EF [adklpstuvđŧ]enar
SFX A r r/EF [aeilnosu]tir
SFX A r r/EF [aeilnsu]kar
SFX A r r/EF [aeinosu]tegar
SFX A r r/EF [aeinu]kir
SFX A r r/EF [aeio]strar
SFX A r r/EF [aeiop]letar
SFX A r r/EF [aeiou]nir
SFX A r r/EF [aeiou]xenar
SFX A r r/EF [aeiru]ñar
SFX A r r/EF [aeiu]bir
SFX A r r/EF [aeiu]ngar
SFX A r r/EF [aeiu]ŧiar
SFX A r r/EF [aelo]var
SFX A r r/EF [aenoux]golar
SFX A r r/EF [aeo]liar
SFX A r r/EF [aeors]tiđar
SFX A r r/EF [aeou]mentar
SFX A r r/EF [agot]rejar
SFX A r r/EF [ai]erar
SFX A r r/EF [ai]ñaŧar
SFX A r r/EF [ail]gar
SFX A r r/EF [ailnou]sar
SFX A r r/EF [ailnu]bar
SFX A r r/EF [ailu]minar
SFX A r r/EF [aiou]rmar
SFX A r r/EF [aiou]ñir
SFX A r r/EF [aisu]kiar
SFX A r r/EF [aku]rifegar
SFX A r r/EF [alnoru]ŧir
SFX A r r/EF [als]tar
SFX A r r/EF [an]deđar
SFX A r r/EF [an]fraxar
SFX A r r/EF [an]kuerar
SFX A r r/EF [an]kuirar
SFX A r r/EF [ano]fegar
SFX A r r/EF [anou]pir
SFX A r r/EF [ao]er
SFX A r r/EF [ao]niđar
SFX A r r/EF [ao]rcar
SFX A r r/EF [ao]rdar
SFX A r r/EF [ao]rdir
SFX A r r/EF [ao]rdonar
SFX A r r/EF [ao]rkar
SFX A r r/EF [ao]rnar
SFX A r r/EF [ao]rnir
SFX A r r/EF [ao]rsar
SFX A r r/EF [ao]rtir
SFX A r r/EF [aou]nŧiar
SFX A r r/EF [aou]rbar
SFX A r r/EF [aou]rbir
SFX A r r/EF [aou]rgar
SFX A r r/EF [aou]rkiar
SFX A r r/EF [aou]rlar
SFX A r r/EF [aou]rtar
SFX A r r/EF [aou]rŧar
SFX A r r/EF [ar]naliđar
SFX A r r/EF [aux]nar
SFX A r r/EF [bcdefgijmnpsvxđŧ]otar
SFX A r r/EF [bcdfgjklmnpstvxđŧ]erar
SFX A r r/EF [bcfgiklnoprtŧ]eđar
SFX A r r/EF [bcfgjklmnoptuv]aŧar
SFX A r r/EF [bcfilrtđ]ugar
SFX A r r/EF [bcmpruŧ]efar
SFX A r r/EF [bdegikmprstđ]aliđar
SFX A r r/EF [bdfjmnptvx]iar
SFX A r r/EF [bdflmvđ]ogar
SFX A r r/EF [bdgklmnptuv]ajar
SFX A r r/EF [bdgkpv]rar
SFX A r r/EF [bdilmnopsvxñđŧ]egar
SFX A r r/EF [bdklmoprtuv]acar
SFX A r r/EF [bfilmtuv]antar
SFX A r r/EF [bfjnptvx]erir
SFX A r r/EF [bgknpstv]axar
SFX A r r/EF [bjklmrt]oŧar
SFX A r r/EF [bjmđŧ]er
SFX A r r/EF [blmpstvx]irar
SFX A r r/EF [blnrt]uir
SFX A r r/EF [blprsvx]ear
SFX A r r/EF [bmnpxŧ]igolar
SFX A r r/EF [bmtŧ]iliar
SFX A r r/EF [bou]rogar
SFX A r r/EF [bp]erlar
SFX A r r/EF [btv]ergar
SFX A r r/EF [bxŧ]eregar
SFX A r r/EF [bŧ]éver
SFX A r r/EF [cfglopsv]esar
SFX A r r/EF [cflprvŧ]énder
SFX A r r/EF [clmnrsv]odar
SFX A r r/EF [crsv]éder
SFX A r r/EF [ct]èñer
SFX A r r/EF [dfgklmnopst]ejar
SFX A r r/EF [dfkr]úxer
SFX A r r/EF [dg]obar
SFX A r r/EF [dgkmnprs]uar
SFX A r r/EF [dijlorstuvxđ]entar
SFX A r r/EF [dlnstxñŧ]ifegar
SFX A r r/EF [dltv]ernar
SFX A r r/EF [dsv]oler
SFX A r r/EF [eilnu]ŧar
SFX A r r/EF [eilox]mar
SFX A r r/EF [einoru]xar
SFX A r r/EF [einosu]car
SFX A r r/EF [eiu]xurar
SFX A r r/EF [eo]liđar
SFX A r r/EF [eo]ntiđar
SFX A r r/EF [es]kotar
SFX A r r/EF [es]ŧervelar
SFX A r r/EF [fjkx]ermar
SFX A r r/EF [fklrsx]oñar
SFX A r r/EF [fm]eretar
SFX A r r/EF [fpvŧ]iolar
SFX A r r/EF [fsx]ierir
SFX A r r/EF [ft]erdir
SFX A r r/EF [fŧ]etuar
SFX A r r/EF [gin]ritar
SFX A r r/EF [iln]trar
SFX A r r/EF [inru]jar
SFX A r r/EF [io]ntar
SFX A r r/EF [io]rkolar
SFX A r r/EF [ipt]ađar
SFX A r r/EF [ipu]lar
SFX A r r/EF [irst]umar
SFX A r r/EF [klt]ivar
SFX A r r/EF [kp]avejar
SFX A r r/EF [krv]àder
SFX A r r/EF [kt]erŧar
SFX A r r/EF [lmtxŧ]enŧiar
SFX A r r/EF [ln]etrar
SFX A r r/EF [lnoru]đar
SFX A r r/EF [lnràèò]xer
SFX A r r/EF [lr]íxer
SFX A r r/EF [lruèíòú]der
SFX A r r/EF [lríò]ver
SFX A r r/EF [mp]eritar
SFX A r r/EF [mv]ergolar
SFX A r r/EF [nr]guir
SFX A r r/EF [ns]erbar
SFX A r r/EF [ns]ervar
SFX A r r/EF [ns]kuercar
SFX A r r/EF [nsv]edar
SFX A r r/EF [nsàèòó]ter
SFX A r r/EF [nx]goŧar
SFX A r r/EF [op]ar
SFX A r r/EF [ox]longar
SFX A r r/EF [pt]erveñir
SFX A r r/EF [pt]ervèñer
SFX A r r/EF [pt]resar
SFX A r r/EF [pt]rotar
SFX A r r/EF [ró]ner
SFX A r r/EF [stŧ]imentar
SFX A r r/EF [sŧ]erkar
SFX A r r/EF [tuv]iliđar
SFX A r r/EF [tv]eriđar
SFX A r r/EF [tv]erniđar
SFX A r r/EF [xŧ]ertar
SFX A r r/EF [àéò]ñer
SFX A r r/EF [àéòó]ser
SFX A r r/EF [àó]nder
SFX A r r/EF ^alienar
SFX A r r/EF ^arveñir
SFX A r r/EF ^arvèñer
SFX A r r/EF ^bersajar
SFX A r r/EF ^bordeđar
SFX A r r/EF ^deramar
SFX A r r/EF ^derivar
SFX A r r/EF ^derobar
SFX A r r/EF ^derokar
SFX A r r/EF ^derokir
SFX A r r/EF ^derotar
SFX A r r/EF ^desavir
SFX A r r/EF ^desferenŧiar
SFX A r r/EF ^devorar
SFX A r r/EF ^devorŧiar
SFX A r r/EF ^dexeredar
SFX A r r/EF ^dexverxenar
SFX A r r/EF ^enténder
SFX A r r/EF ^espèler
SFX A r r/EF ^exerŧitar
SFX A r r/EF ^fermentar
SFX A r r/EF ^griliar
SFX A r r/EF ^guernar
SFX A r r/EF ^inbaretar
SFX A r r/EF ^infervorar
SFX A r r/EF ^inkartonar
SFX A r r/EF ^intarsiar
SFX A r r/EF ^interdíxer
SFX A r r/EF ^interesar
SFX A r r/EF ^interiŧir
SFX A r r/EF ^interkalar
SFX A r r/EF ^interkuerar
SFX A r r/EF ^interkuirar
SFX A r r/EF ^interlinear
SFX A r r/EF ^interlokuir
SFX A r r/EF ^intermeđar
SFX A r r/EF ^interogar
SFX A r r/EF ^interpretar
SFX A r r/EF ^interónper
SFX A r r/EF ^interŧéder
SFX A r r/EF ^intiriŧir
SFX A r r/EF ^inveriar
SFX A r r/EF ^inversiar
SFX A r r/EF ^inŧercelar
SFX A r r/EF ^kalefar
SFX A r r/EF ^koñer
SFX A r r/EF ^kriolar
SFX A r r/EF ^lustrar
SFX A r r/EF ^maravejar
SFX A r r/EF ^merkantar
SFX A r r/EF ^merkantiđar
SFX A r r/EF ^ormeđar
SFX A r r/EF ^perfumar
SFX A r r/EF ^perifraxar
SFX A r r/EF ^perinténder
SFX A r r/EF ^periodar
SFX A r r/EF ^perkolar
SFX A r r/EF ^perkotar
SFX A r r/EF ^perkórer
SFX A r r/EF ^perlustrar
SFX A r r/EF ^permaner
SFX A r r/EF ^permudarar
SFX A r r/EF ^permutar
SFX A r r/EF ^perméter
SFX A r r/EF ^perorar
SFX A r r/EF ^perpetrar
SFX A r r/EF ^perpetuar
SFX A r r/EF ^perseguir
SFX A r r/EF ^perseguitar
SFX A r r/EF ^personaliđar
SFX A r r/EF ^persugar
SFX A r r/EF ^persuàder
SFX A r r/EF ^persèguer
SFX A r r/EF ^pervertir
SFX A r r/EF ^pervèrter
SFX A r r/EF ^poder
SFX A r r/EF ^raxar
SFX A r r/EF ^remaner
SFX A r r/EF ^robar
SFX A r r/EF ^roersar
SFX A r r/EF ^sajar
SFX A r r/EF ^scantiđar
SFX A r r/EF ^skortegar
SFX A r r/EF ^sorinténder
SFX A r r/EF ^sotolinear
SFX A r r/EF ^soverkiar
SFX A r r/EF ^spergoŧar
SFX A r r/EF ^sperimentar
SFX A r r/EF ^sperlongar
SFX A r r/EF ^spernacar
SFX A r r/EF ^sperđurar
SFX A r r/EF ^steriliđar
SFX A r r/EF ^suàder
SFX A r r/EF ^terapienar
SFX A r r/EF ^teraŧar
SFX A r r/EF ^termenar
SFX A r r/EF ^terŧariolar
SFX A r r/EF ^tormentar
SFX A r r/EF ^verdeđar
SFX A r r/EF ^vergiđar
SFX A r r/EF ^verifegar
SFX A r r/EF ^verolar
SFX A r r/EF ^verxurar
SFX A r r/EF ^xberlefar
SFX A r r/EF ^xberlotar
SFX A r r/EF ^xberlumar
SFX A r r/EF ^xberlúxer
SFX A r r/EF ^xberxelar
SFX A r r/EF ^xeguir
SFX A r r/EF ^xermojar
SFX A r r/EF ^xgoñar
SFX A r r/EF ^xlargiđar
SFX A r r/EF ^xmerejar
SFX A r r/EF ^xmeriliar
SFX A r r/EF ^xmerŧiar
SFX A r r/EF ^xmorgolar
SFX A r r/EF ^xnervađar
SFX A r r/EF ^xvergoñaŧar
SFX A r r/EF ^òrer
SFX A r r/EF ^ŧerpir
SFX A r r/EF ^ŧirkuir
SFX A r r/EF ^ŧokir
SFX A r r/EF alar
SFX A r r/EF aler
SFX A r r/EF amar
SFX A r r/EF arar
SFX A r r/EF aver
SFX A r r/EF barlúxer
SFX A r r/EF bertonar
SFX A r r/EF dar
SFX A r r/EF derenar
SFX A r r/EF dir
SFX A r r/EF donar
SFX A r r/EF díxer
SFX A r r/EF far
SFX A r r/EF fumar
SFX A r r/EF inténder
SFX A r r/EF kalar
SFX A r r/EF kantar
SFX A r r/EF karpir
SFX A r r/EF kolar
SFX A r r/EF korniđar
SFX A r r/EF kurvar
SFX A r r/EF kórer
SFX A r r/EF lotar
SFX A r r/EF lumar
SFX A r r/EF lúxer
SFX A r r/EF menar
SFX A r r/EF meravejar
SFX A r r/EF međar
SFX A r r/EF mojar
SFX A r r/EF mudarar
SFX A r r/EF méter
SFX A r r/EF nguer
SFX A r r/EF néter
SFX A r r/EF ojar
SFX A r r/EF okar
SFX A r r/EF parer
SFX A r r/EF perdonar
SFX A r r/EF perletar
SFX A r r/EF pertegar
SFX A r r/EF pongar
SFX A r r/EF rajar
SFX A r r/EF ramar
SFX A r r/EF redar
SFX A r r/EF rigolar
SFX A r r/EF rivar
SFX A r r/EF rokir
SFX A r r/EF rolar
SFX A r r/EF rónper
SFX A r r/EF seguir
SFX A r r/EF seguitar
SFX A r r/EF serajar
SFX A r r/EF servir
SFX A r r/EF siar
SFX A r r/EF speronar
SFX A r r/EF sugar
SFX A r r/EF superbir
SFX A r r/EF sèguer
SFX A r r/EF terminar
SFX A r r/EF teñir
SFX A r r/EF toler
SFX A r r/EF tonar
SFX A r r/EF tràer
SFX A r r/EF tuar
SFX A r r/EF tèser
SFX A r r/EF ténder
SFX A r r/EF vejar
SFX A r r/EF velar
SFX A r r/EF vergoñar
SFX A r r/EF verigolar
SFX A r r/EF versar
SFX A r r/EF vertir
SFX A r r/EF verđelar
SFX A r r/EF veñir
SFX A r r/EF vèrter
SFX A r r/EF vèñer
SFX A r r/EF xelar
SFX A r r/EF xmerdar
SFX A r r/EF đurar
SFX A r r/EF ŧercar
SFX A r r/EF ŧernir
SFX A r r/EF ŧitar
SFX A r r/EF ŧéder
SFX A r r/F ^déver
SFX A r r/F èser
SFX A r ralo/Q [abcdefmnpstvxñđŧ]olar
SFX A r ralo/Q [abcdfgijknopstvxŧ]etar
SFX A r ralo/Q [abcdfjkmpsv]iđar
SFX A r ralo/Q [abcdfklnoprstuvxđŧ]inar
SFX A r ralo/Q [abcefgijklmnpsvxđŧ]onar
SFX A r ralo/Q [abdefklmopsvx]itar
SFX A r ralo/Q [abdfgijklmnpstxñđ]orar
SFX A r ralo/Q [abdfgikmst]urar
SFX A r ralo/Q [abdfijkmnprstuŧ]elar
SFX A r ralo/Q [abdgiotu]riđar
SFX A r ralo/Q [abfgptu]regar
SFX A r ralo/Q [abfjlnpr]utar
SFX A r ralo/Q [abfkx]renar
SFX A r ralo/Q [abfot]raŧar
SFX A r ralo/Q [abik]rokar
SFX A r ralo/Q [abikoptu]riar
SFX A r ralo/Q [acfgjlmosxđ]ir
SFX A r ralo/Q [adfgioptu]rir
SFX A r ralo/Q [adiopt]ronar
SFX A r ralo/Q [adklpstuvđŧ]enar
SFX A r ralo/Q [aeilnosu]tir
SFX A r ralo/Q [aeilnsu]kar
SFX A r ralo/Q [aeinosu]tegar
SFX A r ralo/Q [aeinu]kir
SFX A r ralo/Q [aeio]strar
SFX A r ralo/Q [aeiop]letar
SFX A r ralo/Q [aeiou]nir
SFX A r ralo/Q [aeiou]xenar
SFX A r ralo/Q [aeiru]ñar
SFX A r ralo/Q [aeiu]bir
SFX A r ralo/Q [aeiu]ngar
SFX A r ralo/Q [aeiu]ŧiar
SFX A r ralo/Q [aelo]var
SFX A r ralo/Q [aenoux]golar
SFX A r ralo/Q [aeo]liar
SFX A r ralo/Q [aeors]tiđar
SFX A r ralo/Q [aeou]mentar
SFX A r ralo/Q [agot]rejar
SFX A r ralo/Q [ai]erar
SFX A r ralo/Q [ai]ñaŧar
SFX A r ralo/Q [ail]gar
SFX A r ralo/Q [ailnou]sar
SFX A r ralo/Q [ailnu]bar
SFX A r ralo/Q [ailu]minar
SFX A r ralo/Q [aiou]rmar
SFX A r ralo/Q [aiou]ñir
SFX A r ralo/Q [aisu]kiar
SFX A r ralo/Q [aku]rifegar
SFX A r ralo/Q [alnoru]ŧir
SFX A r ralo/Q [als]tar
SFX A r ralo/Q [an]deđar
SFX A r ralo/Q [an]fraxar
SFX A r ralo/Q [an]kuerar
SFX A r ralo/Q [an]kuirar
SFX A r ralo/Q [ano]fegar
SFX A r ralo/Q [anou]pir
SFX A r ralo/Q [ao]er
SFX A r ralo/Q [ao]niđar
SFX A r ralo/Q [ao]rcar
SFX A r ralo/Q [ao]rdar
SFX A r ralo/Q [ao]rdir
SFX A r ralo/Q [ao]rdonar
SFX A r ralo/Q [ao]rkar
SFX A r ralo/Q [ao]rnar
SFX A r ralo/Q [ao]rnir
SFX A r ralo/Q [ao]rsar
SFX A r ralo/Q [ao]rtir
SFX A r ralo/Q [aou]nŧiar
SFX A r ralo/Q [aou]rbar
SFX A r ralo/Q [aou]rbir
SFX A r ralo/Q [aou]rgar
SFX A r ralo/Q [aou]rkiar
SFX A r ralo/Q [aou]rlar
SFX A r ralo/Q [aou]rtar
SFX A r ralo/Q [aou]rŧar
SFX A r ralo/Q [ar]naliđar
SFX A r ralo/Q [aux]nar
SFX A r ralo/Q [bcdefgijmnpsvxđŧ]otar
SFX A r ralo/Q [bcdfgjklmnpstvxđŧ]erar
SFX A r ralo/Q [bcfgiklnoprtŧ]eđar
SFX A r ralo/Q [bcfgjklmnoptuv]aŧar
SFX A r ralo/Q [bcfilrtđ]ugar
SFX A r ralo/Q [bcmpruŧ]efar
SFX A r ralo/Q [bdegikmprstđ]aliđar
SFX A r ralo/Q [bdfjmnptvx]iar
SFX A r ralo/Q [bdflmvđ]ogar
SFX A r ralo/Q [bdgklmnptuv]ajar
SFX A r ralo/Q [bdgkpv]rar
SFX A r ralo/Q [bdilmnopsvxñđŧ]egar
SFX A r ralo/Q [bdklmoprtuv]acar
SFX A r ralo/Q [bfilmtuv]antar
SFX A r ralo/Q [bfjnptvx]erir
SFX A r ralo/Q [bgknpstv]axar
SFX A r ralo/Q [bjklmrt]oŧar
SFX A r ralo/Q [blmpstvx]irar
SFX A r ralo/Q [blnrt]uir
SFX A r ralo/Q [blprsvx]ear
SFX A r ralo/Q [bmnpxŧ]igolar
SFX A r ralo/Q [bmtŧ]iliar
SFX A r ralo/Q [bou]rogar
SFX A r ralo/Q [bp]erlar
SFX A r ralo/Q [btv]ergar
SFX A r ralo/Q [bxŧ]eregar
SFX A r ralo/Q [cfglopsv]esar
SFX A r ralo/Q [clmnrsv]odar
SFX A r ralo/Q [dfgklmnopst]ejar
SFX A r ralo/Q [dg]obar
SFX A r ralo/Q [dgkmnprs]uar
SFX A r ralo/Q [dijlorstuvxđ]entar
SFX A r ralo/Q [dlnstxñŧ]ifegar
SFX A r ralo/Q [dltv]ernar
SFX A r ralo/Q [ds]oler
SFX A r ralo/Q [eilnu]ŧar
SFX A r ralo/Q [eilox]mar
SFX A r ralo/Q [einoru]xar
SFX A r ralo/Q [einosu]car
SFX A r ralo/Q [eiu]xurar
SFX A r ralo/Q [eo]liđar
SFX A r ralo/Q [eo]ntiđar
SFX A r ralo/Q [es]kotar
SFX A r ralo/Q [es]ŧervelar
SFX A r ralo/Q [fjkx]ermar
SFX A r ralo/Q [fklrsx]oñar
SFX A r ralo/Q [fm]eretar
SFX A r ralo/Q [fpvŧ]iolar
SFX A r ralo/Q [fsx]ierir
SFX A r ralo/Q [ft]erdir
SFX A r ralo/Q [fŧ]etuar
SFX A r ralo/Q [gin]ritar
SFX A r ralo/Q [iln]trar
SFX A r ralo/Q [inru]jar
SFX A r ralo/Q [io]ntar
SFX A r ralo/Q [io]rkolar
SFX A r ralo/Q [ipt]ađar
SFX A r ralo/Q [ipu]lar
SFX A r ralo/Q [irst]umar
SFX A r ralo/Q [klt]ivar
SFX A r ralo/Q [kp]avejar
SFX A r ralo/Q [kt]erŧar
SFX A r ralo/Q [lmtxŧ]enŧiar
SFX A r ralo/Q [ln]etrar
SFX A r ralo/Q [lnoru]đar
SFX A r ralo/Q [mp]eritar
SFX A r ralo/Q [mv]ergolar
SFX A r ralo/Q [nr]guir
SFX A r ralo/Q [ns]erbar
SFX A r ralo/Q [ns]ervar
SFX A r ralo/Q [ns]kuercar
SFX A r ralo/Q [nsv]edar
SFX A r ralo/Q [nx]goŧar
SFX A r ralo/Q [op]ar
SFX A r ralo/Q [ox]longar
SFX A r ralo/Q [pt]erveñir
SFX A r ralo/Q [pt]resar
SFX A r ralo/Q [pt]rotar
SFX A r ralo/Q [stŧ]imentar
SFX A r ralo/Q [sŧ]erkar
SFX A r ralo/Q [tuv]iliđar
SFX A r ralo/Q [tv]eriđar
SFX A r ralo/Q [tv]erniđar
SFX A r ralo/Q [tv]oler
SFX A r ralo/Q [xŧ]ertar
SFX A r ralo/Q ^alienar
SFX A r ralo/Q ^arveñir
SFX A r ralo/Q ^bersajar
SFX A r ralo/Q ^bordeđar
SFX A r ralo/Q ^deramar
SFX A r ralo/Q ^derivar
SFX A r ralo/Q ^derobar
SFX A r ralo/Q ^derokar
SFX A r ralo/Q ^derokir
SFX A r ralo/Q ^derotar
SFX A r ralo/Q ^desavir
SFX A r ralo/Q ^desferenŧiar
SFX A r ralo/Q ^devorar
SFX A r ralo/Q ^devorŧiar
SFX A r ralo/Q ^dexeredar
SFX A r ralo/Q ^dexverxenar
SFX A r ralo/Q ^exerŧitar
SFX A r ralo/Q ^fermentar
SFX A r ralo/Q ^griliar
SFX A r ralo/Q ^guernar
SFX A r ralo/Q ^inbaretar
SFX A r ralo/Q ^infervorar
SFX A r ralo/Q ^inkartonar
SFX A r ralo/Q ^intarsiar
SFX A r ralo/Q ^interesar
SFX A r ralo/Q ^interiŧir
SFX A r ralo/Q ^interkalar
SFX A r ralo/Q ^interkuerar
SFX A r ralo/Q ^interkuirar
SFX A r ralo/Q ^interlinear
SFX A r ralo/Q ^interlokuir
SFX A r ralo/Q ^intermeđar
SFX A r ralo/Q ^interogar
SFX A r ralo/Q ^interpretar
SFX A r ralo/Q ^intiriŧir
SFX A r ralo/Q ^inveriar
SFX A r ralo/Q ^inversiar
SFX A r ralo/Q ^inŧercelar
SFX A r ralo/Q ^kalefar
SFX A r ralo/Q ^koñer
SFX A r ralo/Q ^kriolar
SFX A r ralo/Q ^lustrar
SFX A r ralo/Q ^maravejar
SFX A r ralo/Q ^merkantar
SFX A r ralo/Q ^merkantiđar
SFX A r ralo/Q ^ormeđar
SFX A r ralo/Q ^perfumar
SFX A r ralo/Q ^perifraxar
SFX A r ralo/Q ^periodar
SFX A r ralo/Q ^perkolar
SFX A r ralo/Q ^perkotar
SFX A r ralo/Q ^perlustrar
SFX A r ralo/Q ^permaner
SFX A r ralo/Q ^permudarar
SFX A r ralo/Q ^permutar
SFX A r ralo/Q ^perorar
SFX A r ralo/Q ^perpetrar
SFX A r ralo/Q ^perpetuar
SFX A r ralo/Q ^perseguir
SFX A r ralo/Q ^perseguitar
SFX A r ralo/Q ^personaliđar
SFX A r ralo/Q ^persugar
SFX A r ralo/Q ^pervertir
SFX A r ralo/Q ^poder
SFX A r ralo/Q ^raxar
SFX A r ralo/Q ^remaner
SFX A r ralo/Q ^robar
SFX A r ralo/Q ^roersar
SFX A r ralo/Q ^sajar
SFX A r ralo/Q ^scantiđar
SFX A r ralo/Q ^skortegar
SFX A r ralo/Q ^sotolinear
SFX A r ralo/Q ^soverkiar
SFX A r ralo/Q ^spergoŧar
SFX A r ralo/Q ^sperimentar
SFX A r ralo/Q ^sperlongar
SFX A r ralo/Q ^spernacar
SFX A r ralo/Q ^sperđurar
SFX A r ralo/Q ^steriliđar
SFX A r ralo/Q ^terapienar
SFX A r ralo/Q ^teraŧar
SFX A r ralo/Q ^termenar
SFX A r ralo/Q ^terŧariolar
SFX A r ralo/Q ^tormentar
SFX A r ralo/Q ^verdeđar
SFX A r ralo/Q ^vergiđar
SFX A r ralo/Q ^verifegar
SFX A r ralo/Q ^verolar
SFX A r ralo/Q ^verxurar
SFX A r ralo/Q ^xberlefar
SFX A r ralo/Q ^xberlotar
SFX A r ralo/Q ^xberlumar
SFX A r ralo/Q ^xberxelar
SFX A r ralo/Q ^xeguir
SFX A r ralo/Q ^xermojar
SFX A r ralo/Q ^xgoñar
SFX A r ralo/Q ^xlargiđar
SFX A r ralo/Q ^xmerejar
SFX A r ralo/Q ^xmeriliar
SFX A r ralo/Q ^xmerŧiar
SFX A r ralo/Q ^xmorgolar
SFX A r ralo/Q ^xnervađar
SFX A r ralo/Q ^xvergoñaŧar
SFX A r ralo/Q ^ŧerpir
SFX A r ralo/Q ^ŧirkuir
SFX A r ralo/Q ^ŧokir
SFX A r ralo/Q alar
SFX A r ralo/Q aler
SFX A r ralo/Q amar
SFX A r ralo/Q arar
SFX A r ralo/Q aver
SFX A r ralo/Q bertonar
SFX A r ralo/Q dar
SFX A r ralo/Q derenar
SFX A r ralo/Q dir
SFX A r ralo/Q donar
SFX A r ralo/Q far
SFX A r ralo/Q fumar
SFX A r ralo/Q kalar
SFX A r ralo/Q kantar
SFX A r ralo/Q karpir
SFX A r ralo/Q kolar
SFX A r ralo/Q korniđar
SFX A r ralo/Q kurvar
SFX A r ralo/Q lotar
SFX A r ralo/Q lumar
SFX A r ralo/Q menar
SFX A r ralo/Q meravejar
SFX A r ralo/Q međar
SFX A r ralo/Q mojar
SFX A r ralo/Q mudarar
SFX A r ralo/Q ojar
SFX A r ralo/Q okar
SFX A r ralo/Q parer
SFX A r ralo/Q perdonar
SFX A r ralo/Q perletar
SFX A r ralo/Q pertegar
SFX A r ralo/Q pongar
SFX A r ralo/Q rajar
SFX A r ralo/Q ramar
SFX A r ralo/Q redar
SFX A r ralo/Q rigolar
SFX A r ralo/Q rivar
SFX A r ralo/Q rokir
SFX A r ralo/Q rolar
SFX A r ralo/Q seguir
SFX A r ralo/Q seguitar
SFX A r ralo/Q serajar
SFX A r ralo/Q servir
SFX A r ralo/Q siar
SFX A r ralo/Q speronar
SFX A r ralo/Q sugar
SFX A r ralo/Q superbir
SFX A r ralo/Q terminar
SFX A r ralo/Q teñir
SFX A r ralo/Q tonar
SFX A r ralo/Q tuar
SFX A r ralo/Q vejar
SFX A r ralo/Q velar
SFX A r ralo/Q vergoñar
SFX A r ralo/Q verigolar
SFX A r ralo/Q versar
SFX A r ralo/Q vertir
SFX A r ralo/Q verđelar
SFX A r ralo/Q veñir
SFX A r ralo/Q xelar
SFX A r ralo/Q xmerdar
SFX A r ralo/Q đurar
SFX A r ralo/Q ŧercar
SFX A r ralo/Q ŧernir
SFX A r ralo/Q ŧitar
SFX A r rami/I [abcdefmnpstvxñđŧ]olar
SFX A r rami/I [abcdfgijknopstvxŧ]etar
SFX A r rami/I [abcdfjkmpsv]iđar
SFX A r rami/I [abcdfklnoprstuvxđŧ]inar
SFX A r rami/I [abcefgijklmnpsvxđŧ]onar
SFX A r rami/I [abdefklmopsvx]itar
SFX A r rami/I [abdfgijklmnpstxñđ]orar
SFX A r rami/I [abdfgikmst]urar
SFX A r rami/I [abdfijkmnprstuŧ]elar
SFX A r rami/I [abdgiotu]riđar
SFX A r rami/I [abfgptu]regar
SFX A r rami/I [abfjlnpr]utar
SFX A r rami/I [abfkx]renar
SFX A r rami/I [abfot]raŧar
SFX A r rami/I [abik]rokar
SFX A r rami/I [abikoptu]riar
SFX A r rami/I [acfgjlmosxđ]ir
SFX A r rami/I [adfgioptu]rir
SFX A r rami/I [adiopt]ronar
SFX A r rami/I [adklpstuvđŧ]enar
SFX A r rami/I [aeilnosu]tir
SFX A r rami/I [aeilnsu]kar
SFX A r rami/I [aeinosu]tegar
SFX A r rami/I [aeinu]kir
SFX A r rami/I [aeio]strar
SFX A r rami/I [aeiop]letar
SFX A r rami/I [aeiou]nir
SFX A r rami/I [aeiou]xenar
SFX A r rami/I [aeiru]ñar
SFX A r rami/I [aeiu]bir
SFX A r rami/I [aeiu]ngar
SFX A r rami/I [aeiu]ŧiar
SFX A r rami/I [aelo]var
SFX A r rami/I [aenoux]golar
SFX A r rami/I [aeo]liar
SFX A r rami/I [aeors]tiđar
SFX A r rami/I [aeou]mentar
SFX A r rami/I [agot]rejar
SFX A r rami/I [ai]erar
SFX A r rami/I [ai]ñaŧar
SFX A r rami/I [ail]gar
SFX A r rami/I [ailnou]sar
SFX A r rami/I [ailnu]bar
SFX A r rami/I [ailu]minar
SFX A r rami/I [aiou]rmar
SFX A r rami/I [aiou]ñir
SFX A r rami/I [aisu]kiar
SFX A r rami/I [aku]rifegar
SFX A r rami/I [alnoru]ŧir
SFX A r rami/I [als]tar
SFX A r rami/I [an]deđar
SFX A r rami/I [an]fraxar
SFX A r rami/I [an]kuerar
SFX A r rami/I [an]kuirar
SFX A r rami/I [ano]fegar
SFX A r rami/I [anou]pir
SFX A r rami/I [ao]er
SFX A r rami/I [ao]niđar
SFX A r rami/I [ao]rcar
SFX A r rami/I [ao]rdar
SFX A r rami/I [ao]rdir
SFX A r rami/I [ao]rdonar
SFX A r rami/I [ao]rkar
SFX A r rami/I [ao]rnar
SFX A r rami/I [ao]rnir
SFX A r rami/I [ao]rsar
SFX A r rami/I [ao]rtir
SFX A r rami/I [aou]nŧiar
SFX A r rami/I [aou]rbar
SFX A r rami/I [aou]rbir
SFX A r rami/I [aou]rgar
SFX A r rami/I [aou]rkiar
SFX A r rami/I [aou]rlar
SFX A r rami/I [aou]rtar
SFX A r rami/I [aou]rŧar
SFX A r rami/I [ar]naliđar
SFX A r rami/I [aux]nar
SFX A r rami/I [bcdefgijmnpsvxđŧ]otar
SFX A r rami/I [bcdfgjklmnpstvxđŧ]erar
SFX A r rami/I [bcfgiklnoprtŧ]eđar
SFX A r rami/I [bcfgjklmnoptuv]aŧar
SFX A r rami/I [bcfilrtđ]ugar
SFX A r rami/I [bcmpruŧ]efar
SFX A r rami/I [bdegikmprstđ]aliđar
SFX A r rami/I [bdfjmnptvx]iar
SFX A r rami/I [bdflmvđ]ogar
SFX A r rami/I [bdgklmnptuv]ajar
SFX A r rami/I [bdgkpv]rar
SFX A r rami/I [bdilmnopsvxñđŧ]egar
SFX A r rami/I [bdklmoprtuv]acar
SFX A r rami/I [bfilmtuv]antar
SFX A r rami/I [bfjnptvx]erir
SFX A r rami/I [bgknpstv]axar
SFX A r rami/I [bjklmrt]oŧar
SFX A r rami/I [blmpstvx]irar
SFX A r rami/I [blnrt]uir
SFX A r rami/I [blprsvx]ear
SFX A r rami/I [bmnpxŧ]igolar
SFX A r rami/I [bmtŧ]iliar
SFX A r rami/I [bou]rogar
SFX A r rami/I [bp]erlar
SFX A r rami/I [btv]ergar
SFX A r rami/I [bxŧ]eregar
SFX A r rami/I [cfglopsv]esar
SFX A r rami/I [clmnrsv]odar
SFX A r rami/I [dfgklmnopst]ejar
SFX A r rami/I [dg]obar
SFX A r rami/I [dgkmnprs]uar
SFX A r rami/I [dijlorstuvxđ]entar
SFX A r rami/I [dlnstxñŧ]ifegar
SFX A r rami/I [dltv]ernar
SFX A r rami/I [ds]oler
SFX A r rami/I [eilnu]ŧar
SFX A r rami/I [eilox]mar
SFX A r rami/I [einoru]xar
SFX A r rami/I [einosu]car
SFX A r rami/I [eiu]xurar
SFX A r rami/I [eo]liđar
SFX A r rami/I [eo]ntiđar
SFX A r rami/I [es]kotar
SFX A r rami/I [es]ŧervelar
SFX A r rami/I [fjkx]ermar
SFX A r rami/I [fklrsx]oñar
SFX A r rami/I [fm]eretar
SFX A r rami/I [fpvŧ]iolar
SFX A r rami/I [fsx]ierir
SFX A r rami/I [ft]erdir
SFX A r rami/I [fŧ]etuar
SFX A r rami/I [gin]ritar
SFX A r rami/I [iln]trar
SFX A r rami/I [inru]jar
SFX A r rami/I [io]ntar
SFX A r rami/I [io]rkolar
SFX A r rami/I [ipt]ađar
SFX A r rami/I [ipu]lar
SFX A r rami/I [irst]umar
SFX A r rami/I [klt]ivar
SFX A r rami/I [kp]avejar
SFX A r rami/I [kt]erŧar
SFX A r rami/I [lmtxŧ]enŧiar
SFX A r rami/I [ln]etrar
SFX A r rami/I [lnoru]đar
SFX A r rami/I [mp]eritar
SFX A r rami/I [mv]ergolar
SFX A r rami/I [nr]guir
SFX A r rami/I [ns]erbar
SFX A r rami/I [ns]ervar
SFX A r rami/I [ns]kuercar
SFX A r rami/I [nsv]edar
SFX A r rami/I [nx]goŧar
SFX A r rami/I [op]ar
SFX A r rami/I [ox]longar
SFX A r rami/I [pt]erveñir
SFX A r rami/I [pt]resar
SFX A r rami/I [pt]rotar
SFX A r rami/I [stŧ]imentar
SFX A r rami/I [sŧ]erkar
SFX A r rami/I [tuv]iliđar
SFX A r rami/I [tv]eriđar
SFX A r rami/I [tv]erniđar
SFX A r rami/I [tv]oler
SFX A r rami/I [xŧ]ertar
SFX A r rami/I ^alienar
SFX A r rami/I ^arveñir
SFX A r rami/I ^bersajar
SFX A r rami/I ^bordeđar
SFX A r rami/I ^deramar
SFX A r rami/I ^derivar
SFX A r rami/I ^derobar
SFX A r rami/I ^derokar
SFX A r rami/I ^derokir
SFX A r rami/I ^derotar
SFX A r rami/I ^desavir
SFX A r rami/I ^desferenŧiar
SFX A r rami/I ^devorar
SFX A r rami/I ^devorŧiar
SFX A r rami/I ^dexeredar
SFX A r rami/I ^dexverxenar
SFX A r rami/I ^exerŧitar
SFX A r rami/I ^fermentar
SFX A r rami/I ^griliar
SFX A r rami/I ^guernar
SFX A r rami/I ^inbaretar
SFX A r rami/I ^infervorar
SFX A r rami/I ^inkartonar
SFX A r rami/I ^intarsiar
SFX A r rami/I ^interesar
SFX A r rami/I ^interiŧir
SFX A r rami/I ^interkalar
SFX A r rami/I ^interkuerar
SFX A r rami/I ^interkuirar
SFX A r rami/I ^interlinear
SFX A r rami/I ^interlokuir
SFX A r rami/I ^intermeđar
SFX A r rami/I ^interogar
SFX A r rami/I ^interpretar
SFX A r rami/I ^intiriŧir
SFX A r rami/I ^inveriar
SFX A r rami/I ^inversiar
SFX A r rami/I ^inŧercelar
SFX A r rami/I ^kalefar
SFX A r rami/I ^koñer
SFX A r rami/I ^kriolar
SFX A r rami/I ^lustrar
SFX A r rami/I ^maravejar
SFX A r rami/I ^merkantar
SFX A r rami/I ^merkantiđar
SFX A r rami/I ^ormeđar
SFX A r rami/I ^perfumar
SFX A r rami/I ^perifraxar
SFX A r rami/I ^periodar
SFX A r rami/I ^perkolar
SFX A r rami/I ^perkotar
SFX A r rami/I ^perlustrar
SFX A r rami/I ^permaner
SFX A r rami/I ^permudarar
SFX A r rami/I ^permutar
SFX A r rami/I ^perorar
SFX A r rami/I ^perpetrar
SFX A r rami/I ^perpetuar
SFX A r rami/I ^perseguir
SFX A r rami/I ^perseguitar
SFX A r rami/I ^personaliđar
SFX A r rami/I ^persugar
SFX A r rami/I ^pervertir
SFX A r rami/I ^poder
SFX A r rami/I ^raxar
SFX A r rami/I ^remaner
SFX A r rami/I ^robar
SFX A r rami/I ^roersar
SFX A r rami/I ^sajar
SFX A r rami/I ^scantiđar
SFX A r rami/I ^skortegar
SFX A r rami/I ^sotolinear
SFX A r rami/I ^soverkiar
SFX A r rami/I ^spergoŧar
SFX A r rami/I ^sperimentar
SFX A r rami/I ^sperlongar
SFX A r rami/I ^spernacar
SFX A r rami/I ^sperđurar
SFX A r rami/I ^steriliđar
SFX A r rami/I ^terapienar
SFX A r rami/I ^teraŧar
SFX A r rami/I ^termenar
SFX A r rami/I ^terŧariolar
SFX A r rami/I ^tormentar
SFX A r rami/I ^verdeđar
SFX A r rami/I ^vergiđar
SFX A r rami/I ^verifegar
SFX A r rami/I ^verolar
SFX A r rami/I ^verxurar
SFX A r rami/I ^xberlefar
SFX A r rami/I ^xberlotar
SFX A r rami/I ^xberlumar
SFX A r rami/I ^xberxelar
SFX A r rami/I ^xeguir
SFX A r rami/I ^xermojar
SFX A r rami/I ^xgoñar
SFX A r rami/I ^xlargiđar
SFX A r rami/I ^xmerejar
SFX A r rami/I ^xmeriliar
SFX A r rami/I ^xmerŧiar
SFX A r rami/I ^xmorgolar
SFX A r rami/I ^xnervađar
SFX A r rami/I ^xvergoñaŧar
SFX A r rami/I ^ŧerpir
SFX A r rami/I ^ŧirkuir
SFX A r rami/I ^ŧokir
SFX A r rami/I alar
SFX A r rami/I aler
SFX A r rami/I amar
SFX A r rami/I arar
SFX A r rami/I aver
SFX A r rami/I bertonar
SFX A r rami/I dar
SFX A r rami/I derenar
SFX A r rami/I dir
SFX A r rami/I donar
SFX A r rami/I far
SFX A r rami/I fumar
SFX A r rami/I kalar
SFX A r rami/I kantar
SFX A r rami/I karpir
SFX A r rami/I kolar
SFX A r rami/I korniđar
SFX A r rami/I kurvar
SFX A r rami/I lotar
SFX A r rami/I lumar
SFX A r rami/I menar
SFX A r rami/I meravejar
SFX A r rami/I međar
SFX A r rami/I mojar
SFX A r rami/I mudarar
SFX A r rami/I ojar
SFX A r rami/I okar
SFX A r rami/I parer
SFX A r rami/I perdonar
SFX A r rami/I perletar
SFX A r rami/I pertegar
SFX A r rami/I pongar
SFX A r rami/I rajar
SFX A r rami/I ramar
SFX A r rami/I redar
SFX A r rami/I rigolar
SFX A r rami/I rivar
SFX A r rami/I rokir
SFX A r rami/I rolar
SFX A r rami/I seguir
SFX A r rami/I seguitar
SFX A r rami/I serajar
SFX A r rami/I servir
SFX A r rami/I siar
SFX A r rami/I speronar
SFX A r rami/I sugar
SFX A r rami/I superbir
SFX A r rami/I terminar
SFX A r rami/I teñir
SFX A r rami/I tonar
SFX A r rami/I tuar
SFX A r rami/I vejar
SFX A r rami/I velar
SFX A r rami/I vergoñar
SFX A r rami/I verigolar
SFX A r rami/I versar
SFX A r rami/I vertir
SFX A r rami/I verđelar
SFX A r rami/I veñir
SFX A r rami/I xelar
SFX A r rami/I xmerdar
SFX A r rami/I đurar
SFX A r rami/I ŧercar
SFX A r rami/I ŧernir
SFX A r rami/I ŧitar
SFX A r ratu/M [abcdefmnpstvxñđŧ]olar
SFX A r ratu/M [abcdfgijknopstvxŧ]etar
SFX A r ratu/M [abcdfjkmpsv]iđar
SFX A r ratu/M [abcdfklnoprstuvxđŧ]inar
SFX A r ratu/M [abcefgijklmnpsvxđŧ]onar
SFX A r ratu/M [abdefklmopsvx]itar
SFX A r ratu/M [abdfgijklmnpstxñđ]orar
SFX A r ratu/M [abdfgikmst]urar
SFX A r ratu/M [abdfijkmnprstuŧ]elar
SFX A r ratu/M [abdgiotu]riđar
SFX A r ratu/M [abfgptu]regar
SFX A r ratu/M [abfjlnpr]utar
SFX A r ratu/M [abfkx]renar
SFX A r ratu/M [abfot]raŧar
SFX A r ratu/M [abik]rokar
SFX A r ratu/M [abikoptu]riar
SFX A r ratu/M [acfgjlmosxđ]ir
SFX A r ratu/M [adfgioptu]rir
SFX A r ratu/M [adiopt]ronar
SFX A r ratu/M [adklpstuvđŧ]enar
SFX A r ratu/M [aeilnosu]tir
SFX A r ratu/M [aeilnsu]kar
SFX A r ratu/M [aeinosu]tegar
SFX A r ratu/M [aeinu]kir
SFX A r ratu/M [aeio]strar
SFX A r ratu/M [aeiop]letar
SFX A r ratu/M [aeiou]nir
SFX A r ratu/M [aeiou]xenar
SFX A r ratu/M [aeiru]ñar
SFX A r ratu/M [aeiu]bir
SFX A r ratu/M [aeiu]ngar
SFX A r ratu/M [aeiu]ŧiar
SFX A r ratu/M [aelo]var
SFX A r ratu/M [aenoux]golar
SFX A r ratu/M [aeo]liar
SFX A r ratu/M [aeors]tiđar
SFX A r ratu/M [aeou]mentar
SFX A r ratu/M [agot]rejar
SFX A r ratu/M [ai]erar
SFX A r ratu/M [ai]ñaŧar
SFX A r ratu/M [ail]gar
SFX A r ratu/M [ailnou]sar
SFX A r ratu/M [ailnu]bar
SFX A r ratu/M [ailu]minar
SFX A r ratu/M [aiou]rmar
SFX A r ratu/M [aiou]ñir
SFX A r ratu/M [aisu]kiar
SFX A r ratu/M [aku]rifegar
SFX A r ratu/M [alnoru]ŧir
SFX A r ratu/M [als]tar
SFX A r ratu/M [an]deđar
SFX A r ratu/M [an]fraxar
SFX A r ratu/M [an]kuerar
SFX A r ratu/M [an]kuirar
SFX A r ratu/M [ano]fegar
SFX A r ratu/M [anou]pir
SFX A r ratu/M [ao]er
SFX A r ratu/M [ao]niđar
SFX A r ratu/M [ao]rcar
SFX A r ratu/M [ao]rdar
SFX A r ratu/M [ao]rdir
SFX A r ratu/M [ao]rdonar
SFX A r ratu/M [ao]rkar
SFX A r ratu/M [ao]rnar
SFX A r ratu/M [ao]rnir
SFX A r ratu/M [ao]rsar
SFX A r ratu/M [ao]rtir
SFX A r ratu/M [aou]nŧiar
SFX A r ratu/M [aou]rbar
SFX A r ratu/M [aou]rbir
SFX A r ratu/M [aou]rgar
SFX A r ratu/M [aou]rkiar
SFX A r ratu/M [aou]rlar
SFX A r ratu/M [aou]rtar
SFX A r ratu/M [aou]rŧar
SFX A r ratu/M [ar]naliđar
SFX A r ratu/M [aux]nar
SFX A r ratu/M [bcdefgijmnpsvxđŧ]otar
SFX A r ratu/M [bcdfgjklmnpstvxđŧ]erar
SFX A r ratu/M [bcfgiklnoprtŧ]eđar
SFX A r ratu/M [bcfgjklmnoptuv]aŧar
SFX A r ratu/M [bcfilrtđ]ugar
SFX A r ratu/M [bcmpruŧ]efar
SFX A r ratu/M [bdegikmprstđ]aliđar
SFX A r ratu/M [bdfjmnptvx]iar
SFX A r ratu/M [bdflmvđ]ogar
SFX A r ratu/M [bdgklmnptuv]ajar
SFX A r ratu/M [bdgkpv]rar
SFX A r ratu/M [bdilmnopsvxñđŧ]egar
SFX A r ratu/M [bdklmoprtuv]acar
SFX A r ratu/M [bfilmtuv]antar
SFX A r ratu/M [bfjnptvx]erir
SFX A r ratu/M [bgknpstv]axar
SFX A r ratu/M [bjklmrt]oŧar
SFX A r ratu/M [blmpstvx]irar
SFX A r ratu/M [blnrt]uir
SFX A r ratu/M [blprsvx]ear
SFX A r ratu/M [bmnpxŧ]igolar
SFX A r ratu/M [bmtŧ]iliar
SFX A r ratu/M [bou]rogar
SFX A r ratu/M [bp]erlar
SFX A r ratu/M [btv]ergar
SFX A r ratu/M [bxŧ]eregar
SFX A r ratu/M [cfglopsv]esar
SFX A r ratu/M [clmnrsv]odar
SFX A r ratu/M [dfgklmnopst]ejar
SFX A r ratu/M [dg]obar
SFX A r ratu/M [dgkmnprs]uar
SFX A r ratu/M [dijlorstuvxđ]entar
SFX A r ratu/M [dlnstxñŧ]ifegar
SFX A r ratu/M [dltv]ernar
SFX A r ratu/M [ds]oler
SFX A r ratu/M [eilnu]ŧar
SFX A r ratu/M [eilox]mar
SFX A r ratu/M [einoru]xar
SFX A r ratu/M [einosu]car
SFX A r ratu/M [eiu]xurar
SFX A r ratu/M [eo]liđar
SFX A r ratu/M [eo]ntiđar
SFX A r ratu/M [es]kotar
SFX A r ratu/M [es]ŧervelar
SFX A r ratu/M [fjkx]ermar
SFX A r ratu/M [fklrsx]oñar
SFX A r ratu/M [fm]eretar
SFX A r ratu/M [fpvŧ]iolar
SFX A r ratu/M [fsx]ierir
SFX A r ratu/M [ft]erdir
SFX A r ratu/M [fŧ]etuar
SFX A r ratu/M [gin]ritar
SFX A r ratu/M [iln]trar
SFX A r ratu/M [inru]jar
SFX A r ratu/M [io]ntar
SFX A r ratu/M [io]rkolar
SFX A r ratu/M [ipt]ađar
SFX A r ratu/M [ipu]lar
SFX A r ratu/M [irst]umar
SFX A r ratu/M [klt]ivar
SFX A r ratu/M [kp]avejar
SFX A r ratu/M [kt]erŧar
SFX A r ratu/M [lmtxŧ]enŧiar
SFX A r ratu/M [ln]etrar
SFX A r ratu/M [lnoru]đar
SFX A r ratu/M [mp]eritar
SFX A r ratu/M [mv]ergolar
SFX A r ratu/M [nr]guir
SFX A r ratu/M [ns]erbar
SFX A r ratu/M [ns]ervar
SFX A r ratu/M [ns]kuercar
SFX A r ratu/M [nsv]edar
SFX A r ratu/M [nx]goŧar
SFX A r ratu/M [op]ar
SFX A r ratu/M [ox]longar
SFX A r ratu/M [pt]erveñir
SFX A r ratu/M [pt]resar
SFX A r ratu/M [pt]rotar
SFX A r ratu/M [stŧ]imentar
SFX A r ratu/M [sŧ]erkar
SFX A r ratu/M [tuv]iliđar
SFX A r ratu/M [tv]eriđar
SFX A r ratu/M [tv]erniđar
SFX A r ratu/M [tv]oler
SFX A r ratu/M [xŧ]ertar
SFX A r ratu/M ^alienar
SFX A r ratu/M ^arveñir
SFX A r ratu/M ^bersajar
SFX A r ratu/M ^bordeđar
SFX A r ratu/M ^deramar
SFX A r ratu/M ^derivar
SFX A r ratu/M ^derobar
SFX A r ratu/M ^derokar
SFX A r ratu/M ^derokir
SFX A r ratu/M ^derotar
SFX A r ratu/M ^desavir
SFX A r ratu/M ^desferenŧiar
SFX A r ratu/M ^devorar
SFX A r ratu/M ^devorŧiar
SFX A r ratu/M ^dexeredar
SFX A r ratu/M ^dexverxenar
SFX A r ratu/M ^exerŧitar
SFX A r ratu/M ^fermentar
SFX A r ratu/M ^griliar
SFX A r ratu/M ^guernar
SFX A r ratu/M ^inbaretar
SFX A r ratu/M ^infervorar
SFX A r ratu/M ^inkartonar
SFX A r ratu/M ^intarsiar
SFX A r ratu/M ^interesar
SFX A r ratu/M ^interiŧir
SFX A r ratu/M ^interkalar
SFX A r ratu/M ^interkuerar
SFX A r ratu/M ^interkuirar
SFX A r ratu/M ^interlinear
SFX A r ratu/M ^interlokuir
SFX A r ratu/M ^intermeđar
SFX A r ratu/M ^interogar
SFX A r ratu/M ^interpretar
SFX A r ratu/M ^intiriŧir
SFX A r ratu/M ^inveriar
SFX A r ratu/M ^inversiar
SFX A r ratu/M ^inŧercelar
SFX A r ratu/M ^kalefar
SFX A r ratu/M ^koñer
SFX A r ratu/M ^kriolar
SFX A r ratu/M ^lustrar
SFX A r ratu/M ^maravejar
SFX A r ratu/M ^merkantar
SFX A r ratu/M ^merkantiđar
SFX A r ratu/M ^ormeđar
SFX A r ratu/M ^perfumar
SFX A r ratu/M ^perifraxar
SFX A r ratu/M ^periodar
SFX A r ratu/M ^perkolar
SFX A r ratu/M ^perkotar
SFX A r ratu/M ^perlustrar
SFX A r ratu/M ^permaner
SFX A r ratu/M ^permudarar
SFX A r ratu/M ^permutar
SFX A r ratu/M ^perorar
SFX A r ratu/M ^perpetrar
SFX A r ratu/M ^perpetuar
SFX A r ratu/M ^perseguir
SFX A r ratu/M ^perseguitar
SFX A r ratu/M ^personaliđar
SFX A r ratu/M ^persugar
SFX A r ratu/M ^pervertir
SFX A r ratu/M ^poder
SFX A r ratu/M ^raxar
SFX A r ratu/M ^remaner
SFX A r ratu/M ^robar
SFX A r ratu/M ^roersar
SFX A r ratu/M ^sajar
SFX A r ratu/M ^scantiđar
SFX A r ratu/M ^skortegar
SFX A r ratu/M ^sotolinear
SFX A r ratu/M ^soverkiar
SFX A r ratu/M ^spergoŧar
SFX A r ratu/M ^sperimentar
SFX A r ratu/M ^sperlongar
SFX A r ratu/M ^spernacar
SFX A r ratu/M ^sperđurar
SFX A r ratu/M ^steriliđar
SFX A r ratu/M ^terapienar
SFX A r ratu/M ^teraŧar
SFX A r ratu/M ^termenar
SFX A r ratu/M ^terŧariolar
SFX A r ratu/M ^tormentar
SFX A r ratu/M ^verdeđar
SFX A r ratu/M ^vergiđar
SFX A r ratu/M ^verifegar
SFX A r ratu/M ^verolar
SFX A r ratu/M ^verxurar
SFX A r ratu/M ^xberlefar
SFX A r ratu/M ^xberlotar
SFX A r ratu/M ^xberlumar
SFX A r ratu/M ^xberxelar
SFX A r ratu/M ^xeguir
SFX A r ratu/M ^xermojar
SFX A r ratu/M ^xgoñar
SFX A r ratu/M ^xlargiđar
SFX A r ratu/M ^xmerejar
SFX A r ratu/M ^xmeriliar
SFX A r ratu/M ^xmerŧiar
SFX A r ratu/M ^xmorgolar
SFX A r ratu/M ^xnervađar
SFX A r ratu/M ^xvergoñaŧar
SFX A r ratu/M ^ŧerpir
SFX A r ratu/M ^ŧirkuir
SFX A r ratu/M ^ŧokir
SFX A r ratu/M alar
SFX A r ratu/M aler
SFX A r ratu/M amar
SFX A r ratu/M arar
SFX A r ratu/M aver
SFX A r ratu/M bertonar
SFX A r ratu/M dar
SFX A r ratu/M derenar
SFX A r ratu/M dir
SFX A r ratu/M donar
SFX A r ratu/M far
SFX A r ratu/M fumar
SFX A r ratu/M kalar
SFX A r ratu/M kantar
SFX A r ratu/M karpir
SFX A r ratu/M kolar
SFX A r ratu/M korniđar
SFX A r ratu/M kurvar
SFX A r ratu/M lotar
SFX A r ratu/M lumar
SFX A r ratu/M menar
SFX A r ratu/M meravejar
SFX A r ratu/M međar
SFX A r ratu/M mojar
SFX A r ratu/M mudarar
SFX A r ratu/M ojar
SFX A r ratu/M okar
SFX A r ratu/M parer
SFX A r ratu/M perdonar
SFX A r ratu/M perletar
SFX A r ratu/M pertegar
SFX A r ratu/M pongar
SFX A r ratu/M rajar
SFX A r ratu/M ramar
SFX A r ratu/M redar
SFX A r ratu/M rigolar
SFX A r ratu/M rivar
SFX A r ratu/M rokir
SFX A r ratu/M rolar
SFX A r ratu/M seguir
SFX A r ratu/M seguitar
SFX A r ratu/M serajar
SFX A r ratu/M servir
SFX A r ratu/M siar
SFX A r ratu/M speronar
SFX A r ratu/M sugar
SFX A r ratu/M superbir
SFX A r ratu/M terminar
SFX A r ratu/M teñir
SFX A r ratu/M tonar
SFX A r ratu/M tuar
SFX A r ratu/M vejar
SFX A r ratu/M velar
SFX A r ratu/M vergoñar
SFX A r ratu/M verigolar
SFX A r ratu/M versar
SFX A r ratu/M vertir
SFX A r ratu/M verđelar
SFX A r ratu/M veñir
SFX A r ratu/M xelar
SFX A r ratu/M xmerdar
SFX A r ratu/M đurar
SFX A r ratu/M ŧercar
SFX A r ratu/M ŧernir
SFX A r ratu/M ŧitar
SFX A r rave/PR [abcdefmnpstvxñđŧ]olar
SFX A r rave/PR [abcdfgijknopstvxŧ]etar
SFX A r rave/PR [abcdfjkmpsv]iđar
SFX A r rave/PR [abcdfklnoprstuvxđŧ]inar
SFX A r rave/PR [abcefgijklmnpsvxđŧ]onar
SFX A r rave/PR [abdefklmopsvx]itar
SFX A r rave/PR [abdfgijklmnpstxñđ]orar
SFX A r rave/PR [abdfgikmst]urar
SFX A r rave/PR [abdfijkmnprstuŧ]elar
SFX A r rave/PR [abdgiotu]riđar
SFX A r rave/PR [abfgptu]regar
SFX A r rave/PR [abfjlnpr]utar
SFX A r rave/PR [abfkx]renar
SFX A r rave/PR [abfot]raŧar
SFX A r rave/PR [abik]rokar
SFX A r rave/PR [abikoptu]riar
SFX A r rave/PR [acfgjlmosxđ]ir
SFX A r rave/PR [adfgioptu]rir
SFX A r rave/PR [adiopt]ronar
SFX A r rave/PR [adklpstuvđŧ]enar
SFX A r rave/PR [aeilnosu]tir
SFX A r rave/PR [aeilnsu]kar
SFX A r rave/PR [aeinosu]tegar
SFX A r rave/PR [aeinu]kir
SFX A r rave/PR [aeio]strar
SFX A r rave/PR [aeiop]letar
SFX A r rave/PR [aeiou]nir
SFX A r rave/PR [aeiou]xenar
SFX A r rave/PR [aeiru]ñar
SFX A r rave/PR [aeiu]bir
SFX A r rave/PR [aeiu]ngar
SFX A r rave/PR [aeiu]ŧiar
SFX A r rave/PR [aelo]var
SFX A r rave/PR [aenoux]golar
SFX A r rave/PR [aeo]liar
SFX A r rave/PR [aeors]tiđar
SFX A r rave/PR [aeou]mentar
SFX A r rave/PR [agot]rejar
SFX A r rave/PR [ai]erar
SFX A r rave/PR [ai]ñaŧar
SFX A r rave/PR [ail]gar
SFX A r rave/PR [ailnou]sar
SFX A r rave/PR [ailnu]bar
SFX A r rave/PR [ailu]minar
SFX A r rave/PR [aiou]rmar
SFX A r rave/PR [aiou]ñir
SFX A r rave/PR [aisu]kiar
SFX A r rave/PR [aku]rifegar
SFX A r rave/PR [alnoru]ŧir
SFX A r rave/PR [als]tar
SFX A r rave/PR [an]deđar
SFX A r rave/PR [an]fraxar
SFX A r rave/PR [an]kuerar
SFX A r rave/PR [an]kuirar
SFX A r rave/PR [ano]fegar
SFX A r rave/PR [anou]pir
SFX A r rave/PR [ao]er
SFX A r rave/PR [ao]niđar
SFX A r rave/PR [ao]rcar
SFX A r rave/PR [ao]rdar
SFX A r rave/PR [ao]rdir
SFX A r rave/PR [ao]rdonar
SFX A r rave/PR [ao]rkar
SFX A r rave/PR [ao]rnar
SFX A r rave/PR [ao]rnir
SFX A r rave/PR [ao]rsar
SFX A r rave/PR [ao]rtir
SFX A r rave/PR [aou]nŧiar
SFX A r rave/PR [aou]rbar
SFX A r rave/PR [aou]rbir
SFX A r rave/PR [aou]rgar
SFX A r rave/PR [aou]rkiar
SFX A r rave/PR [aou]rlar
SFX A r rave/PR [aou]rtar
SFX A r rave/PR [aou]rŧar
SFX A r rave/PR [ar]naliđar
SFX A r rave/PR [aux]nar
SFX A r rave/PR [bcdefgijmnpsvxđŧ]otar
SFX A r rave/PR [bcdfgjklmnpstvxđŧ]erar
SFX A r rave/PR [bcfgiklnoprtŧ]eđar
SFX A r rave/PR [bcfgjklmnoptuv]aŧar
SFX A r rave/PR [bcfilrtđ]ugar
SFX A r rave/PR [bcmpruŧ]efar
SFX A r rave/PR [bdegikmprstđ]aliđar
SFX A r rave/PR [bdfjmnptvx]iar
SFX A r rave/PR [bdflmvđ]ogar
SFX A r rave/PR [bdgklmnptuv]ajar
SFX A r rave/PR [bdgkpv]rar
SFX A r rave/PR [bdilmnopsvxñđŧ]egar
SFX A r rave/PR [bdklmoprtuv]acar
SFX A r rave/PR [bfilmtuv]antar
SFX A r rave/PR [bfjnptvx]erir
SFX A r rave/PR [bgknpstv]axar
SFX A r rave/PR [bjklmrt]oŧar
SFX A r rave/PR [blmpstvx]irar
SFX A r rave/PR [blnrt]uir
SFX A r rave/PR [blprsvx]ear
SFX A r rave/PR [bmnpxŧ]igolar
SFX A r rave/PR [bmtŧ]iliar
SFX A r rave/PR [bou]rogar
SFX A r rave/PR [bp]erlar
SFX A r rave/PR [btv]ergar
SFX A r rave/PR [bxŧ]eregar
SFX A r rave/PR [cfglopsv]esar
SFX A r rave/PR [clmnrsv]odar
SFX A r rave/PR [dfgklmnopst]ejar
SFX A r rave/PR [dg]obar
SFX A r rave/PR [dgkmnprs]uar
SFX A r rave/PR [dijlorstuvxđ]entar
SFX A r rave/PR [dlnstxñŧ]ifegar
SFX A r rave/PR [dltv]ernar
SFX A r rave/PR [ds]oler
SFX A r rave/PR [eilnu]ŧar
SFX A r rave/PR [eilox]mar
SFX A r rave/PR [einoru]xar
SFX A r rave/PR [einosu]car
SFX A r rave/PR [eiu]xurar
SFX A r rave/PR [eo]liđar
SFX A r rave/PR [eo]ntiđar
SFX A r rave/PR [es]kotar
SFX A r rave/PR [es]ŧervelar
SFX A r rave/PR [fjkx]ermar
SFX A r rave/PR [fklrsx]oñar
SFX A r rave/PR [fm]eretar
SFX A r rave/PR [fpvŧ]iolar
SFX A r rave/PR [fsx]ierir
SFX A r rave/PR [ft]erdir
SFX A r rave/PR [fŧ]etuar
SFX A r rave/PR [gin]ritar
SFX A r rave/PR [iln]trar
SFX A r rave/PR [inru]jar
SFX A r rave/PR [io]ntar
SFX A r rave/PR [io]rkolar
SFX A r rave/PR [ipt]ađar
SFX A r rave/PR [ipu]lar
SFX A r rave/PR [irst]umar
SFX A r rave/PR [klt]ivar
SFX A r rave/PR [kp]avejar
SFX A r rave/PR [kt]erŧar
SFX A r rave/PR [lmtxŧ]enŧiar
SFX A r rave/PR [ln]etrar
SFX A r rave/PR [lnoru]đar
SFX A r rave/PR [mp]eritar
SFX A r rave/PR [mv]ergolar
SFX A r rave/PR [nr]guir
SFX A r rave/PR [ns]erbar
SFX A r rave/PR [ns]ervar
SFX A r rave/PR [ns]kuercar
SFX A r rave/PR [nsv]edar
SFX A r rave/PR [nx]goŧar
SFX A r rave/PR [op]ar
SFX A r rave/PR [ox]longar
SFX A r rave/PR [pt]erveñir
SFX A r rave/PR [pt]resar
SFX A r rave/PR [pt]rotar
SFX A r rave/PR [stŧ]imentar
SFX A r rave/PR [sŧ]erkar
SFX A r rave/PR [tuv]iliđar
SFX A r rave/PR [tv]eriđar
SFX A r rave/PR [tv]erniđar
SFX A r rave/PR [tv]oler
SFX A r rave/PR [xŧ]ertar
SFX A r rave/PR ^alienar
SFX A r rave/PR ^arveñir
SFX A r rave/PR ^bersajar
SFX A r rave/PR ^bordeđar
SFX A r rave/PR ^deramar
SFX A r rave/PR ^derivar
SFX A r rave/PR ^derobar
SFX A r rave/PR ^derokar
SFX A r rave/PR ^derokir
SFX A r rave/PR ^derotar
SFX A r rave/PR ^desavir
SFX A r rave/PR ^desferenŧiar
SFX A r rave/PR ^devorar
SFX A r rave/PR ^devorŧiar
SFX A r rave/PR ^dexeredar
SFX A r rave/PR ^dexverxenar
SFX A r rave/PR ^exerŧitar
SFX A r rave/PR ^fermentar
SFX A r rave/PR ^griliar
SFX A r rave/PR ^guernar
SFX A r rave/PR ^inbaretar
SFX A r rave/PR ^infervorar
SFX A r rave/PR ^inkartonar
SFX A r rave/PR ^intarsiar
SFX A r rave/PR ^interesar
SFX A r rave/PR ^interiŧir
SFX A r rave/PR ^interkalar
SFX A r rave/PR ^interkuerar
SFX A r rave/PR ^interkuirar
SFX A r rave/PR ^interlinear
SFX A r rave/PR ^interlokuir
SFX A r rave/PR ^intermeđar
SFX A r rave/PR ^interogar
SFX A r rave/PR ^interpretar
SFX A r rave/PR ^intiriŧir
SFX A r rave/PR ^inveriar
SFX A r rave/PR ^inversiar
SFX A r rave/PR ^inŧercelar
SFX A r rave/PR ^kalefar
SFX A r rave/PR ^koñer
SFX A r rave/PR ^kriolar
SFX A r rave/PR ^lustrar
SFX A r rave/PR ^maravejar
SFX A r rave/PR ^merkantar
SFX A r rave/PR ^merkantiđar
SFX A r rave/PR ^ormeđar
SFX A r rave/PR ^perfumar
SFX A r rave/PR ^perifraxar
SFX A r rave/PR ^periodar
SFX A r rave/PR ^perkolar
SFX A r rave/PR ^perkotar
SFX A r rave/PR ^perlustrar
SFX A r rave/PR ^permaner
SFX A r rave/PR ^permudarar
SFX A r rave/PR ^permutar
SFX A r rave/PR ^perorar
SFX A r rave/PR ^perpetrar
SFX A r rave/PR ^perpetuar
SFX A r rave/PR ^perseguir
SFX A r rave/PR ^perseguitar
SFX A r rave/PR ^personaliđar
SFX A r rave/PR ^persugar
SFX A r rave/PR ^pervertir
SFX A r rave/PR ^poder
SFX A r rave/PR ^raxar
SFX A r rave/PR ^remaner
SFX A r rave/PR ^robar
SFX A r rave/PR ^roersar
SFX A r rave/PR ^sajar
SFX A r rave/PR ^scantiđar
SFX A r rave/PR ^skortegar
SFX A r rave/PR ^sotolinear
SFX A r rave/PR ^soverkiar
SFX A r rave/PR ^spergoŧar
SFX A r rave/PR ^sperimentar
SFX A r rave/PR ^sperlongar
SFX A r rave/PR ^spernacar
SFX A r rave/PR ^sperđurar
SFX A r rave/PR ^steriliđar
SFX A r rave/PR ^terapienar
SFX A r rave/PR ^teraŧar
SFX A r rave/PR ^termenar
SFX A r rave/PR ^terŧariolar
SFX A r rave/PR ^tormentar
SFX A r rave/PR ^verdeđar
SFX A r rave/PR ^vergiđar
SFX A r rave/PR ^verifegar
SFX A r rave/PR ^verolar
SFX A r rave/PR ^verxurar
SFX A r rave/PR ^xberlefar
SFX A r rave/PR ^xberlotar
SFX A r rave/PR ^xberlumar
SFX A r rave/PR ^xberxelar
SFX A r rave/PR ^xeguir
SFX A r rave/PR ^xermojar
SFX A r rave/PR ^xgoñar
SFX A r rave/PR ^xlargiđar
SFX A r rave/PR ^xmerejar
SFX A r rave/PR ^xmeriliar
SFX A r rave/PR ^xmerŧiar
SFX A r rave/PR ^xmorgolar
SFX A r rave/PR ^xnervađar
SFX A r rave/PR ^xvergoñaŧar
SFX A r rave/PR ^ŧerpir
SFX A r rave/PR ^ŧirkuir
SFX A r rave/PR ^ŧokir
SFX A r rave/PR alar
SFX A r rave/PR aler
SFX A r rave/PR amar
SFX A r rave/PR arar
SFX A r rave/PR aver
SFX A r rave/PR bertonar
SFX A r rave/PR dar
SFX A r rave/PR derenar
SFX A r rave/PR dir
SFX A r rave/PR donar
SFX A r rave/PR far
SFX A r rave/PR fumar
SFX A r rave/PR kalar
SFX A r rave/PR kantar
SFX A r rave/PR karpir
SFX A r rave/PR kolar
SFX A r rave/PR korniđar
SFX A r rave/PR kurvar
SFX A r rave/PR lotar
SFX A r rave/PR lumar
SFX A r rave/PR menar
SFX A r rave/PR meravejar
SFX A r rave/PR međar
SFX A r rave/PR mojar
SFX A r rave/PR mudarar
SFX A r rave/PR ojar
SFX A r rave/PR okar
SFX A r rave/PR parer
SFX A r rave/PR perdonar
SFX A r rave/PR perletar
SFX A r rave/PR pertegar
SFX A r rave/PR pongar
SFX A r rave/PR rajar
SFX A r rave/PR ramar
SFX A r rave/PR redar
SFX A r rave/PR rigolar
SFX A r rave/PR rivar
SFX A r rave/PR rokir
SFX A r rave/PR rolar
SFX A r rave/PR seguir
SFX A r rave/PR seguitar
SFX A r rave/PR serajar
SFX A r rave/PR servir
SFX A r rave/PR siar
SFX A r rave/PR speronar
SFX A r rave/PR sugar
SFX A r rave/PR superbir
SFX A r rave/PR terminar
SFX A r rave/PR teñir
SFX A r rave/PR tonar
SFX A r rave/PR tuar
SFX A r rave/PR vejar
SFX A r rave/PR velar
SFX A r rave/PR vergoñar
SFX A r rave/PR verigolar
SFX A r rave/PR versar
SFX A r rave/PR vertir
SFX A r rave/PR verđelar
SFX A r rave/PR veñir
SFX A r rave/PR xelar
SFX A r rave/PR xmerdar
SFX A r rave/PR đurar
SFX A r rave/PR ŧercar
SFX A r rave/PR ŧernir
SFX A r rave/PR ŧitar
SFX A r remo/J [abcdefmnpstvxñđŧ]olar
SFX A r remo/J [abcdfgijknopstvxŧ]etar
SFX A r remo/J [abcdfjkmpsv]iđar
SFX A r remo/J [abcdfklnoprstuvxđŧ]inar
SFX A r remo/J [abcefgijklmnpsvxđŧ]onar
SFX A r remo/J [abdefklmopsvx]itar
SFX A r remo/J [abdfgijklmnpstxñđ]orar
SFX A r remo/J [abdfgikmst]urar
SFX A r remo/J [abdfijkmnprstuŧ]elar
SFX A r remo/J [abdgiotu]riđar
SFX A r remo/J [abfgptu]regar
SFX A r remo/J [abfjlnpr]utar
SFX A r remo/J [abfkx]renar
SFX A r remo/J [abfot]raŧar
SFX A r remo/J [abik]rokar
SFX A r remo/J [abikoptu]riar
SFX A r remo/J [acfgjlmosxđ]ir
SFX A r remo/J [adfgioptu]rir
SFX A r remo/J [adiopt]ronar
SFX A r remo/J [adklpstuvđŧ]enar
SFX A r remo/J [aeilnosu]tir
SFX A r remo/J [aeilnsu]kar
SFX A r remo/J [aeinosu]tegar
SFX A r remo/J [aeinu]kir
SFX A r remo/J [aeio]strar
SFX A r remo/J [aeiop]letar
SFX A r remo/J [aeiou]nir
SFX A r remo/J [aeiou]xenar
SFX A r remo/J [aeiru]ñar
SFX A r remo/J [aeiu]bir
SFX A r remo/J [aeiu]ngar
SFX A r remo/J [aeiu]ŧiar
SFX A r remo/J [aelo]var
SFX A r remo/J [aenoux]golar
SFX A r remo/J [aeo]liar
SFX A r remo/J [aeors]tiđar
SFX A r remo/J [aeou]mentar
SFX A r remo/J [agot]rejar
SFX A r remo/J [ai]erar
SFX A r remo/J [ai]ñaŧar
SFX A r remo/J [ail]gar
SFX A r remo/J [ailnou]sar
SFX A r remo/J [ailnu]bar
SFX A r remo/J [ailu]minar
SFX A r remo/J [aiou]rmar
SFX A r remo/J [aiou]ñir
SFX A r remo/J [aisu]kiar
SFX A r remo/J [aku]rifegar
SFX A r remo/J [alnoru]ŧir
SFX A r remo/J [als]tar
SFX A r remo/J [an]deđar
SFX A r remo/J [an]fraxar
SFX A r remo/J [an]kuerar
SFX A r remo/J [an]kuirar
SFX A r remo/J [ano]fegar
SFX A r remo/J [anou]pir
SFX A r remo/J [ao]er
SFX A r remo/J [ao]niđar
SFX A r remo/J [ao]rcar
SFX A r remo/J [ao]rdar
SFX A r remo/J [ao]rdir
SFX A r remo/J [ao]rdonar
SFX A r remo/J [ao]rkar
SFX A r remo/J [ao]rnar
SFX A r remo/J [ao]rnir
SFX A r remo/J [ao]rsar
SFX A r remo/J [ao]rtir
SFX A r remo/J [aou]nŧiar
SFX A r remo/J [aou]rbar
SFX A r remo/J [aou]rbir
SFX A r remo/J [aou]rgar
SFX A r remo/J [aou]rkiar
SFX A r remo/J [aou]rlar
SFX A r remo/J [aou]rtar
SFX A r remo/J [aou]rŧar
SFX A r remo/J [ar]naliđar
SFX A r remo/J [aux]nar
SFX A r remo/J [bcdefgijmnpsvxđŧ]otar
SFX A r remo/J [bcdfgjklmnpstvxđŧ]erar
SFX A r remo/J [bcfgiklnoprtŧ]eđar
SFX A r remo/J [bcfgjklmnoptuv]aŧar
SFX A r remo/J [bcfilrtđ]ugar
SFX A r remo/J [bcmpruŧ]efar
SFX A r remo/J [bdegikmprstđ]aliđar
SFX A r remo/J [bdfjmnptvx]iar
SFX A r remo/J [bdflmvđ]ogar
SFX A r remo/J [bdgklmnptuv]ajar
SFX A r remo/J [bdgkpv]rar
SFX A r remo/J [bdilmnopsvxñđŧ]egar
SFX A r remo/J [bdklmoprtuv]acar
SFX A r remo/J [bfilmtuv]antar
SFX A r remo/J [bfjnptvx]erir
SFX A r remo/J [bgknpstv]axar
SFX A r remo/J [bjklmrt]oŧar
SFX A r remo/J [blmpstvx]irar
SFX A r remo/J [blnrt]uir
SFX A r remo/J [blprsvx]ear
SFX A r remo/J [bmnpxŧ]igolar
SFX A r remo/J [bmtŧ]iliar
SFX A r remo/J [bou]rogar
SFX A r remo/J [bp]erlar
SFX A r remo/J [btv]ergar
SFX A r remo/J [bxŧ]eregar
SFX A r remo/J [cfglopsv]esar
SFX A r remo/J [clmnrsv]odar
SFX A r remo/J [dfgklmnopst]ejar
SFX A r remo/J [dg]obar
SFX A r remo/J [dgkmnprs]uar
SFX A r remo/J [dijlorstuvxđ]entar
SFX A r remo/J [dlnstxñŧ]ifegar
SFX A r remo/J [dltv]ernar
SFX A r remo/J [ds]oler
SFX A r remo/J [eilnu]ŧar
SFX A r remo/J [eilox]mar
SFX A r remo/J [einoru]xar
SFX A r remo/J [einosu]car
SFX A r remo/J [eiu]xurar
SFX A r remo/J [eo]liđar
SFX A r remo/J [eo]ntiđar
SFX A r remo/J [es]kotar
SFX A r remo/J [es]ŧervelar
SFX A r remo/J [fjkx]ermar
SFX A r remo/J [fklrsx]oñar
SFX A r remo/J [fm]eretar
SFX A r remo/J [fpvŧ]iolar
SFX A r remo/J [fsx]ierir
SFX A r remo/J [ft]erdir
SFX A r remo/J [fŧ]etuar
SFX A r remo/J [gin]ritar
SFX A r remo/J [iln]trar
SFX A r remo/J [inru]jar
SFX A r remo/J [io]ntar
SFX A r remo/J [io]rkolar
SFX A r remo/J [ipt]ađar
SFX A r remo/J [ipu]lar
SFX A r remo/J [irst]umar
SFX A r remo/J [klt]ivar
SFX A r remo/J [kp]avejar
SFX A r remo/J [kt]erŧar
SFX A r remo/J [lmtxŧ]enŧiar
SFX A r remo/J [ln]etrar
SFX A r remo/J [lnoru]đar
SFX A r remo/J [mp]eritar
SFX A r remo/J [mv]ergolar
SFX A r remo/J [nr]guir
SFX A r remo/J [ns]erbar
SFX A r remo/J [ns]ervar
SFX A r remo/J [ns]kuercar
SFX A r remo/J [nsv]edar
SFX A r remo/J [nx]goŧar
SFX A r remo/J [op]ar
SFX A r remo/J [ox]longar
SFX A r remo/J [pt]erveñir
SFX A r remo/J [pt]resar
SFX A r remo/J [pt]rotar
SFX A r remo/J [stŧ]imentar
SFX A r remo/J [sŧ]erkar
SFX A r remo/J [tuv]iliđar
SFX A r remo/J [tv]eriđar
SFX A r remo/J [tv]erniđar
SFX A r remo/J [tv]oler
SFX A r remo/J [xŧ]ertar
SFX A r remo/J ^alienar
SFX A r remo/J ^arveñir
SFX A r remo/J ^bersajar
SFX A r remo/J ^bordeđar
SFX A r remo/J ^deramar
SFX A r remo/J ^derivar
SFX A r remo/J ^derobar
SFX A r remo/J ^derokar
SFX A r remo/J ^derokir
SFX A r remo/J ^derotar
SFX A r remo/J ^desavir
SFX A r remo/J ^desferenŧiar
SFX A r remo/J ^devorar
SFX A r remo/J ^devorŧiar
SFX A r remo/J ^dexeredar
SFX A r remo/J ^dexverxenar
SFX A r remo/J ^exerŧitar
SFX A r remo/J ^fermentar
SFX A r remo/J ^griliar
SFX A r remo/J ^guernar
SFX A r remo/J ^inbaretar
SFX A r remo/J ^infervorar
SFX A r remo/J ^inkartonar
SFX A r remo/J ^intarsiar
SFX A r remo/J ^interesar
SFX A r remo/J ^interiŧir
SFX A r remo/J ^interkalar
SFX A r remo/J ^interkuerar
SFX A r remo/J ^interkuirar
SFX A r remo/J ^interlinear
SFX A r remo/J ^interlokuir
SFX A r remo/J ^intermeđar
SFX A r remo/J ^interogar
SFX A r remo/J ^interpretar
SFX A r remo/J ^intiriŧir
SFX A r remo/J ^inveriar
SFX A r remo/J ^inversiar
SFX A r remo/J ^inŧercelar
SFX A r remo/J ^kalefar
SFX A r remo/J ^koñer
SFX A r remo/J ^kriolar
SFX A r remo/J ^lustrar
SFX A r remo/J ^maravejar
SFX A r remo/J ^merkantar
SFX A r remo/J ^merkantiđar
SFX A r remo/J ^ormeđar
SFX A r remo/J ^perfumar
SFX A r remo/J ^perifraxar
SFX A r remo/J ^periodar
SFX A r remo/J ^perkolar
SFX A r remo/J ^perkotar
SFX A r remo/J ^perlustrar
SFX A r remo/J ^permaner
SFX A r remo/J ^permudarar
SFX A r remo/J ^permutar
SFX A r remo/J ^perorar
SFX A r remo/J ^perpetrar
SFX A r remo/J ^perpetuar
SFX A r remo/J ^perseguir
SFX A r remo/J ^perseguitar
SFX A r remo/J ^personaliđar
SFX A r remo/J ^persugar
SFX A r remo/J ^pervertir
SFX A r remo/J ^poder
SFX A r remo/J ^raxar
SFX A r remo/J ^remaner
SFX A r remo/J ^robar
SFX A r remo/J ^roersar
SFX A r remo/J ^sajar
SFX A r remo/J ^scantiđar
SFX A r remo/J ^skortegar
SFX A r remo/J ^sotolinear
SFX A r remo/J ^soverkiar
SFX A r remo/J ^spergoŧar
SFX A r remo/J ^sperimentar
SFX A r remo/J ^sperlongar
SFX A r remo/J ^spernacar
SFX A r remo/J ^sperđurar
SFX A r remo/J ^steriliđar
SFX A r remo/J ^terapienar
SFX A r remo/J ^teraŧar
SFX A r remo/J ^termenar
SFX A r remo/J ^terŧariolar
SFX A r remo/J ^tormentar
SFX A r remo/J ^verdeđar
SFX A r remo/J ^vergiđar
SFX A r remo/J ^verifegar
SFX A r remo/J ^verolar
SFX A r remo/J ^verxurar
SFX A r remo/J ^xberlefar
SFX A r remo/J ^xberlotar
SFX A r remo/J ^xberlumar
SFX A r remo/J ^xberxelar
SFX A r remo/J ^xeguir
SFX A r remo/J ^xermojar
SFX A r remo/J ^xgoñar
SFX A r remo/J ^xlargiđar
SFX A r remo/J ^xmerejar
SFX A r remo/J ^xmeriliar
SFX A r remo/J ^xmerŧiar
SFX A r remo/J ^xmorgolar
SFX A r remo/J ^xnervađar
SFX A r remo/J ^xvergoñaŧar
SFX A r remo/J ^ŧerpir
SFX A r remo/J ^ŧirkuir
SFX A r remo/J ^ŧokir
SFX A r remo/J alar
SFX A r remo/J aler
SFX A r remo/J amar
SFX A r remo/J arar
SFX A r remo/J aver
SFX A r remo/J bertonar
SFX A r remo/J dar
SFX A r remo/J derenar
SFX A r remo/J dir
SFX A r remo/J donar
SFX A r remo/J far
SFX A r remo/J fumar
SFX A r remo/J kalar
SFX A r remo/J kantar
SFX A r remo/J karpir
SFX A r remo/J kolar
SFX A r remo/J korniđar
SFX A r remo/J kurvar
SFX A r remo/J lotar
SFX A r remo/J lumar
SFX A r remo/J menar
SFX A r remo/J meravejar
SFX A r remo/J međar
SFX A r remo/J mojar
SFX A r remo/J mudarar
SFX A r remo/J ojar
SFX A r remo/J okar
SFX A r remo/J parer
SFX A r remo/J perdonar
SFX A r remo/J perletar
SFX A r remo/J pertegar
SFX A r remo/J pongar
SFX A r remo/J rajar
SFX A r remo/J ramar
SFX A r remo/J redar
SFX A r remo/J rigolar
SFX A r remo/J rivar
SFX A r remo/J rokir
SFX A r remo/J rolar
SFX A r remo/J seguir
SFX A r remo/J seguitar
SFX A r remo/J serajar
SFX A r remo/J servir
SFX A r remo/J siar
SFX A r remo/J speronar
SFX A r remo/J sugar
SFX A r remo/J superbir
SFX A r remo/J terminar
SFX A r remo/J teñir
SFX A r remo/J tonar
SFX A r remo/J tuar
SFX A r remo/J vejar
SFX A r remo/J velar
SFX A r remo/J vergoñar
SFX A r remo/J verigolar
SFX A r remo/J versar
SFX A r remo/J vertir
SFX A r remo/J verđelar
SFX A r remo/J veñir
SFX A r remo/J xelar
SFX A r remo/J xmerdar
SFX A r remo/J đurar
SFX A r remo/J ŧercar
SFX A r remo/J ŧernir
SFX A r remo/J ŧitar
SFX A r ren/J [abcdefmnpstvxñđŧ]olar
SFX A r ren/J [abcdfgijknopstvxŧ]etar
SFX A r ren/J [abcdfjkmpsv]iđar
SFX A r ren/J [abcdfklnoprstuvxđŧ]inar
SFX A r ren/J [abcefgijklmnpsvxđŧ]onar
SFX A r ren/J [abdefklmopsvx]itar
SFX A r ren/J [abdfgijklmnpstxñđ]orar
SFX A r ren/J [abdfgikmst]urar
SFX A r ren/J [abdfijkmnprstuŧ]elar
SFX A r ren/J [abdgiotu]riđar
SFX A r ren/J [abfgptu]regar
SFX A r ren/J [abfjlnpr]utar
SFX A r ren/J [abfkx]renar
SFX A r ren/J [abfot]raŧar
SFX A r ren/J [abik]rokar
SFX A r ren/J [abikoptu]riar
SFX A r ren/J [acfgjlmosxđ]ir
SFX A r ren/J [adfgioptu]rir
SFX A r ren/J [adiopt]ronar
SFX A r ren/J [adklpstuvđŧ]enar
SFX A r ren/J [aeilnosu]tir
SFX A r ren/J [aeilnsu]kar
SFX A r ren/J [aeinosu]tegar
SFX A r ren/J [aeinu]kir
SFX A r ren/J [aeio]strar
SFX A r ren/J [aeiop]letar
SFX A r ren/J [aeiou]nir
SFX A r ren/J [aeiou]xenar
SFX A r ren/J [aeiru]ñar
SFX A r ren/J [aeiu]bir
SFX A r ren/J [aeiu]ngar
SFX A r ren/J [aeiu]ŧiar
SFX A r ren/J [aelo]var
SFX A r ren/J [aenoux]golar
SFX A r ren/J [aeo]liar
SFX A r ren/J [aeors]tiđar
SFX A r ren/J [aeou]mentar
SFX A r ren/J [agot]rejar
SFX A r ren/J [ai]erar
SFX A r ren/J [ai]ñaŧar
SFX A r ren/J [ail]gar
SFX A r ren/J [ailnou]sar
SFX A r ren/J [ailnu]bar
SFX A r ren/J [ailu]minar
SFX A r ren/J [aiou]rmar
SFX A r ren/J [aiou]ñir
SFX A r ren/J [aisu]kiar
SFX A r ren/J [aku]rifegar
SFX A r ren/J [alnoru]ŧir
SFX A r ren/J [als]tar
SFX A r ren/J [an]deđar
SFX A r ren/J [an]fraxar
SFX A r ren/J [an]kuerar
SFX A r ren/J [an]kuirar
SFX A r ren/J [ano]fegar
SFX A r ren/J [anou]pir
SFX A r ren/J [ao]er
SFX A r ren/J [ao]niđar
SFX A r ren/J [ao]rcar
SFX A r ren/J [ao]rdar
SFX A r ren/J [ao]rdir
SFX A r ren/J [ao]rdonar
SFX A r ren/J [ao]rkar
SFX A r ren/J [ao]rnar
SFX A r ren/J [ao]rnir
SFX A r ren/J [ao]rsar
SFX A r ren/J [ao]rtir
SFX A r ren/J [aou]nŧiar
SFX A r ren/J [aou]rbar
SFX A r ren/J [aou]rbir
SFX A r ren/J [aou]rgar
SFX A r ren/J [aou]rkiar
SFX A r ren/J [aou]rlar
SFX A r ren/J [aou]rtar
SFX A r ren/J [aou]rŧar
SFX A r ren/J [ar]naliđar
SFX A r ren/J [aux]nar
SFX A r ren/J [bcdefgijmnpsvxđŧ]otar
SFX A r ren/J [bcdfgjklmnpstvxđŧ]erar
SFX A r ren/J [bcfgiklnoprtŧ]eđar
SFX A r ren/J [bcfgjklmnoptuv]aŧar
SFX A r ren/J [bcfilrtđ]ugar
SFX A r ren/J [bcmpruŧ]efar
SFX A r ren/J [bdegikmprstđ]aliđar
SFX A r ren/J [bdfjmnptvx]iar
SFX A r ren/J [bdflmvđ]ogar
SFX A r ren/J [bdgklmnptuv]ajar
SFX A r ren/J [bdgkpv]rar
SFX A r ren/J [bdilmnopsvxñđŧ]egar
SFX A r ren/J [bdklmoprtuv]acar
SFX A r ren/J [bfilmtuv]antar
SFX A r ren/J [bfjnptvx]erir
SFX A r ren/J [bgknpstv]axar
SFX A r ren/J [bjklmrt]oŧar
SFX A r ren/J [blmpstvx]irar
SFX A r ren/J [blnrt]uir
SFX A r ren/J [blprsvx]ear
SFX A r ren/J [bmnpxŧ]igolar
SFX A r ren/J [bmtŧ]iliar
SFX A r ren/J [bou]rogar
SFX A r ren/J [bp]erlar
SFX A r ren/J [btv]ergar
SFX A r ren/J [bxŧ]eregar
SFX A r ren/J [cfglopsv]esar
SFX A r ren/J [clmnrsv]odar
SFX A r ren/J [dfgklmnopst]ejar
SFX A r ren/J [dg]obar
SFX A r ren/J [dgkmnprs]uar
SFX A r ren/J [dijlorstuvxđ]entar
SFX A r ren/J [dlnstxñŧ]ifegar
SFX A r ren/J [dltv]ernar
SFX A r ren/J [ds]oler
SFX A r ren/J [eilnu]ŧar
SFX A r ren/J [eilox]mar
SFX A r ren/J [einoru]xar
SFX A r ren/J [einosu]car
SFX A r ren/J [eiu]xurar
SFX A r ren/J [eo]liđar
SFX A r ren/J [eo]ntiđar
SFX A r ren/J [es]kotar
SFX A r ren/J [es]ŧervelar
SFX A r ren/J [fjkx]ermar
SFX A r ren/J [fklrsx]oñar
SFX A r ren/J [fm]eretar
SFX A r ren/J [fpvŧ]iolar
SFX A r ren/J [fsx]ierir
SFX A r ren/J [ft]erdir
SFX A r ren/J [fŧ]etuar
SFX A r ren/J [gin]ritar
SFX A r ren/J [iln]trar
SFX A r ren/J [inru]jar
SFX A r ren/J [io]ntar
SFX A r ren/J [io]rkolar
SFX A r ren/J [ipt]ađar
SFX A r ren/J [ipu]lar
SFX A r ren/J [irst]umar
SFX A r ren/J [klt]ivar
SFX A r ren/J [kp]avejar
SFX A r ren/J [kt]erŧar
SFX A r ren/J [lmtxŧ]enŧiar
SFX A r ren/J [ln]etrar
SFX A r ren/J [lnoru]đar
SFX A r ren/J [mp]eritar
SFX A r ren/J [mv]ergolar
SFX A r ren/J [nr]guir
SFX A r ren/J [ns]erbar
SFX A r ren/J [ns]ervar
SFX A r ren/J [ns]kuercar
SFX A r ren/J [nsv]edar
SFX A r ren/J [nx]goŧar
SFX A r ren/J [op]ar
SFX A r ren/J [ox]longar
SFX A r ren/J [pt]erveñir
SFX A r ren/J [pt]resar
SFX A r ren/J [pt]rotar
SFX A r ren/J [stŧ]imentar
SFX A r ren/J [sŧ]erkar
SFX A r ren/J [tuv]iliđar
SFX A r ren/J [tv]eriđar
SFX A r ren/J [tv]erniđar
SFX A r ren/J [tv]oler
SFX A r ren/J [xŧ]ertar
SFX A r ren/J ^alienar
SFX A r ren/J ^arveñir
SFX A r ren/J ^bersajar
SFX A r ren/J ^bordeđar
SFX A r ren/J ^deramar
SFX A r ren/J ^derivar
SFX A r ren/J ^derobar
SFX A r ren/J ^derokar
SFX A r ren/J ^derokir
SFX A r ren/J ^derotar
SFX A r ren/J ^desavir
SFX A r ren/J ^desferenŧiar
SFX A r ren/J ^devorar
SFX A r ren/J ^devorŧiar
SFX A r ren/J ^dexeredar
SFX A r ren/J ^dexverxenar
SFX A r ren/J ^exerŧitar
SFX A r ren/J ^fermentar
SFX A r ren/J ^griliar
SFX A r ren/J ^guernar
SFX A r ren/J ^inbaretar
SFX A r ren/J ^infervorar
SFX A r ren/J ^inkartonar
SFX A r ren/J ^intarsiar
SFX A r ren/J ^interesar
SFX A r ren/J ^interiŧir
SFX A r ren/J ^interkalar
SFX A r ren/J ^interkuerar
SFX A r ren/J ^interkuirar
SFX A r ren/J ^interlinear
SFX A r ren/J ^interlokuir
SFX A r ren/J ^intermeđar
SFX A r ren/J ^interogar
SFX A r ren/J ^interpretar
SFX A r ren/J ^intiriŧir
SFX A r ren/J ^inveriar
SFX A r ren/J ^inversiar
SFX A r ren/J ^inŧercelar
SFX A r ren/J ^kalefar
SFX A r ren/J ^koñer
SFX A r ren/J ^kriolar
SFX A r ren/J ^lustrar
SFX A r ren/J ^maravejar
SFX A r ren/J ^merkantar
SFX A r ren/J ^merkantiđar
SFX A r ren/J ^ormeđar
SFX A r ren/J ^perfumar
SFX A r ren/J ^perifraxar
SFX A r ren/J ^periodar
SFX A r ren/J ^perkolar
SFX A r ren/J ^perkotar
SFX A r ren/J ^perlustrar
SFX A r ren/J ^permaner
SFX A r ren/J ^permudarar
SFX A r ren/J ^permutar
SFX A r ren/J ^perorar
SFX A r ren/J ^perpetrar
SFX A r ren/J ^perpetuar
SFX A r ren/J ^perseguir
SFX A r ren/J ^perseguitar
SFX A r ren/J ^personaliđar
SFX A r ren/J ^persugar
SFX A r ren/J ^pervertir
SFX A r ren/J ^poder
SFX A r ren/J ^raxar
SFX A r ren/J ^remaner
SFX A r ren/J ^robar
SFX A r ren/J ^roersar
SFX A r ren/J ^sajar
SFX A r ren/J ^scantiđar
SFX A r ren/J ^skortegar
SFX A r ren/J ^sotolinear
SFX A r ren/J ^soverkiar
SFX A r ren/J ^spergoŧar
SFX A r ren/J ^sperimentar
SFX A r ren/J ^sperlongar
SFX A r ren/J ^spernacar
SFX A r ren/J ^sperđurar
SFX A r ren/J ^steriliđar
SFX A r ren/J ^terapienar
SFX A r ren/J ^teraŧar
SFX A r ren/J ^termenar
SFX A r ren/J ^terŧariolar
SFX A r ren/J ^tormentar
SFX A r ren/J ^verdeđar
SFX A r ren/J ^vergiđar
SFX A r ren/J ^verifegar
SFX A r ren/J ^verolar
SFX A r ren/J ^verxurar
SFX A r ren/J ^xberlefar
SFX A r ren/J ^xberlotar
SFX A r ren/J ^xberlumar
SFX A r ren/J ^xberxelar
SFX A r ren/J ^xeguir
SFX A r ren/J ^xermojar
SFX A r ren/J ^xgoñar
SFX A r ren/J ^xlargiđar
SFX A r ren/J ^xmerejar
SFX A r ren/J ^xmeriliar
SFX A r ren/J ^xmerŧiar
SFX A r ren/J ^xmorgolar
SFX A r ren/J ^xnervađar
SFX A r ren/J ^xvergoñaŧar
SFX A r ren/J ^ŧerpir
SFX A r ren/J ^ŧirkuir
SFX A r ren/J ^ŧokir
SFX A r ren/J alar
SFX A r ren/J aler
SFX A r ren/J amar
SFX A r ren/J arar
SFX A r ren/J aver
SFX A r ren/J bertonar
SFX A r ren/J dar
SFX A r ren/J derenar
SFX A r ren/J dir
SFX A r ren/J donar
SFX A r ren/J far
SFX A r ren/J fumar
SFX A r ren/J kalar
SFX A r ren/J kantar
SFX A r ren/J karpir
SFX A r ren/J kolar
SFX A r ren/J korniđar
SFX A r ren/J kurvar
SFX A r ren/J lotar
SFX A r ren/J lumar
SFX A r ren/J menar
SFX A r ren/J meravejar
SFX A r ren/J međar
SFX A r ren/J mojar
SFX A r ren/J mudarar
SFX A r ren/J ojar
SFX A r ren/J okar
SFX A r ren/J parer
SFX A r ren/J perdonar
SFX A r ren/J perletar
SFX A r ren/J pertegar
SFX A r ren/J pongar
SFX A r ren/J rajar
SFX A r ren/J ramar
SFX A r ren/J redar
SFX A r ren/J rigolar
SFX A r ren/J rivar
SFX A r ren/J rokir
SFX A r ren/J rolar
SFX A r ren/J seguir
SFX A r ren/J seguitar
SFX A r ren/J serajar
SFX A r ren/J servir
SFX A r ren/J siar
SFX A r ren/J speronar
SFX A r ren/J sugar
SFX A r ren/J superbir
SFX A r ren/J terminar
SFX A r ren/J teñir
SFX A r ren/J tonar
SFX A r ren/J tuar
SFX A r ren/J vejar
SFX A r ren/J velar
SFX A r ren/J vergoñar
SFX A r ren/J verigolar
SFX A r ren/J versar
SFX A r ren/J vertir
SFX A r ren/J verđelar
SFX A r ren/J veñir
SFX A r ren/J xelar
SFX A r ren/J xmerdar
SFX A r ren/J đurar
SFX A r ren/J ŧercar
SFX A r ren/J ŧernir
SFX A r ren/J ŧitar
SFX A r resi/N [abcdefmnpstvxñđŧ]olar
SFX A r resi/N [abcdfgijknopstvxŧ]etar
SFX A r resi/N [abcdfjkmpsv]iđar
SFX A r resi/N [abcdfklnoprstuvxđŧ]inar
SFX A r resi/N [abcefgijklmnpsvxđŧ]onar
SFX A r resi/N [abdefklmopsvx]itar
SFX A r resi/N [abdfgijklmnpstxñđ]orar
SFX A r resi/N [abdfgikmst]urar
SFX A r resi/N [abdfijkmnprstuŧ]elar
SFX A r resi/N [abdgiotu]riđar
SFX A r resi/N [abfgptu]regar
SFX A r resi/N [abfjlnpr]utar
SFX A r resi/N [abfkx]renar
SFX A r resi/N [abfot]raŧar
SFX A r resi/N [abik]rokar
SFX A r resi/N [abikoptu]riar
SFX A r resi/N [acfgjlmosxđ]ir
SFX A r resi/N [adfgioptu]rir
SFX A r resi/N [adiopt]ronar
SFX A r resi/N [adklpstuvđŧ]enar
SFX A r resi/N [aeilnosu]tir
SFX A r resi/N [aeilnsu]kar
SFX A r resi/N [aeinosu]tegar
SFX A r resi/N [aeinu]kir
SFX A r resi/N [aeio]strar
SFX A r resi/N [aeiop]letar
SFX A r resi/N [aeiou]nir
SFX A r resi/N [aeiou]xenar
SFX A r resi/N [aeiru]ñar
SFX A r resi/N [aeiu]bir
SFX A r resi/N [aeiu]ngar
SFX A r resi/N [aeiu]ŧiar
SFX A r resi/N [aelo]var
SFX A r resi/N [aenoux]golar
SFX A r resi/N [aeo]liar
SFX A r resi/N [aeors]tiđar
SFX A r resi/N [aeou]mentar
SFX A r resi/N [agot]rejar
SFX A r resi/N [ai]erar
SFX A r resi/N [ai]ñaŧar
SFX A r resi/N [ail]gar
SFX A r resi/N [ailnou]sar
SFX A r resi/N [ailnu]bar
SFX A r resi/N [ailu]minar
SFX A r resi/N [aiou]rmar
SFX A r resi/N [aiou]ñir
SFX A r resi/N [aisu]kiar
SFX A r resi/N [aku]rifegar
SFX A r resi/N [alnoru]ŧir
SFX A r resi/N [als]tar
SFX A r resi/N [an]deđar
SFX A r resi/N [an]fraxar
SFX A r resi/N [an]kuerar
SFX A r resi/N [an]kuirar
SFX A r resi/N [ano]fegar
SFX A r resi/N [anou]pir
SFX A r resi/N [ao]er
SFX A r resi/N [ao]niđar
SFX A r resi/N [ao]rcar
SFX A r resi/N [ao]rdar
SFX A r resi/N [ao]rdir
SFX A r resi/N [ao]rdonar
SFX A r resi/N [ao]rkar
SFX A r resi/N [ao]rnar
SFX A r resi/N [ao]rnir
SFX A r resi/N [ao]rsar
SFX A r resi/N [ao]rtir
SFX A r resi/N [aou]nŧiar
SFX A r resi/N [aou]rbar
SFX A r resi/N [aou]rbir
SFX A r resi/N [aou]rgar
SFX A r resi/N [aou]rkiar
SFX A r resi/N [aou]rlar
SFX A r resi/N [aou]rtar
SFX A r resi/N [aou]rŧar
SFX A r resi/N [ar]naliđar
SFX A r resi/N [aux]nar
SFX A r resi/N [bcdefgijmnpsvxđŧ]otar
SFX A r resi/N [bcdfgjklmnpstvxđŧ]erar
SFX A r resi/N [bcfgiklnoprtŧ]eđar
SFX A r resi/N [bcfgjklmnoptuv]aŧar
SFX A r resi/N [bcfilrtđ]ugar
SFX A r resi/N [bcmpruŧ]efar
SFX A r resi/N [bdegikmprstđ]aliđar
SFX A r resi/N [bdfjmnptvx]iar
SFX A r resi/N [bdflmvđ]ogar
SFX A r resi/N [bdgklmnptuv]ajar
SFX A r resi/N [bdgkpv]rar
SFX A r resi/N [bdilmnopsvxñđŧ]egar
SFX A r resi/N [bdklmoprtuv]acar
SFX A r resi/N [bfilmtuv]antar
SFX A r resi/N [bfjnptvx]erir
SFX A r resi/N [bgknpstv]axar
SFX A r resi/N [bjklmrt]oŧar
SFX A r resi/N [blmpstvx]irar
SFX A r resi/N [blnrt]uir
SFX A r resi/N [blprsvx]ear
SFX A r resi/N [bmnpxŧ]igolar
SFX A r resi/N [bmtŧ]iliar
SFX A r resi/N [bou]rogar
SFX A r resi/N [bp]erlar
SFX A r resi/N [btv]ergar
SFX A r resi/N [bxŧ]eregar
SFX A r resi/N [cfglopsv]esar
SFX A r resi/N [clmnrsv]odar
SFX A r resi/N [dfgklmnopst]ejar
SFX A r resi/N [dg]obar
SFX A r resi/N [dgkmnprs]uar
SFX A r resi/N [dijlorstuvxđ]entar
SFX A r resi/N [dlnstxñŧ]ifegar
SFX A r resi/N [dltv]ernar
SFX A r resi/N [ds]oler
SFX A r resi/N [eilnu]ŧar
SFX A r resi/N [eilox]mar
SFX A r resi/N [einoru]xar
SFX A r resi/N [einosu]car
SFX A r resi/N [eiu]xurar
SFX A r resi/N [eo]liđar
SFX A r resi/N [eo]ntiđar
SFX A r resi/N [es]kotar
SFX A r resi/N [es]ŧervelar
SFX A r resi/N [fjkx]ermar
SFX A r resi/N [fklrsx]oñar
SFX A r resi/N [fm]eretar
SFX A r resi/N [fpvŧ]iolar
SFX A r resi/N [fsx]ierir
SFX A r resi/N [ft]erdir
SFX A r resi/N [fŧ]etuar
SFX A r resi/N [gin]ritar
SFX A r resi/N [iln]trar
SFX A r resi/N [inru]jar
SFX A r resi/N [io]ntar
SFX A r resi/N [io]rkolar
SFX A r resi/N [ipt]ađar
SFX A r resi/N [ipu]lar
SFX A r resi/N [irst]umar
SFX A r resi/N [klt]ivar
SFX A r resi/N [kp]avejar
SFX A r resi/N [kt]erŧar
SFX A r resi/N [lmtxŧ]enŧiar
SFX A r resi/N [ln]etrar
SFX A r resi/N [lnoru]đar
SFX A r resi/N [mp]eritar
SFX A r resi/N [mv]ergolar
SFX A r resi/N [nr]guir
SFX A r resi/N [ns]erbar
SFX A r resi/N [ns]ervar
SFX A r resi/N [ns]kuercar
SFX A r resi/N [nsv]edar
SFX A r resi/N [nx]goŧar
SFX A r resi/N [op]ar
SFX A r resi/N [ox]longar
SFX A r resi/N [pt]erveñir
SFX A r resi/N [pt]resar
SFX A r resi/N [pt]rotar
SFX A r resi/N [stŧ]imentar
SFX A r resi/N [sŧ]erkar
SFX A r resi/N [tuv]iliđar
SFX A r resi/N [tv]eriđar
SFX A r resi/N [tv]erniđar
SFX A r resi/N [tv]oler
SFX A r resi/N [xŧ]ertar
SFX A r resi/N ^alienar
SFX A r resi/N ^arveñir
SFX A r resi/N ^bersajar
SFX A r resi/N ^bordeđar
SFX A r resi/N ^deramar
SFX A r resi/N ^derivar
SFX A r resi/N ^derobar
SFX A r resi/N ^derokar
SFX A r resi/N ^derokir
SFX A r resi/N ^derotar
SFX A r resi/N ^desavir
SFX A r resi/N ^desferenŧiar
SFX A r resi/N ^devorar
SFX A r resi/N ^devorŧiar
SFX A r resi/N ^dexeredar
SFX A r resi/N ^dexverxenar
SFX A r resi/N ^exerŧitar
SFX A r resi/N ^fermentar
SFX A r resi/N ^griliar
SFX A r resi/N ^guernar
SFX A r resi/N ^inbaretar
SFX A r resi/N ^infervorar
SFX A r resi/N ^inkartonar
SFX A r resi/N ^intarsiar
SFX A r resi/N ^interesar
SFX A r resi/N ^interiŧir
SFX A r resi/N ^interkalar
SFX A r resi/N ^interkuerar
SFX A r resi/N ^interkuirar
SFX A r resi/N ^interlinear
SFX A r resi/N ^interlokuir
SFX A r resi/N ^intermeđar
SFX A r resi/N ^interogar
SFX A r resi/N ^interpretar
SFX A r resi/N ^intiriŧir
SFX A r resi/N ^inveriar
SFX A r resi/N ^inversiar
SFX A r resi/N ^inŧercelar
SFX A r resi/N ^kalefar
SFX A r resi/N ^koñer
SFX A r resi/N ^kriolar
SFX A r resi/N ^lustrar
SFX A r resi/N ^maravejar
SFX A r resi/N ^merkantar
SFX A r resi/N ^merkantiđar
SFX A r resi/N ^ormeđar
SFX A r resi/N ^perfumar
SFX A r resi/N ^perifraxar
SFX A r resi/N ^periodar
SFX A r resi/N ^perkolar
SFX A r resi/N ^perkotar
SFX A r resi/N ^perlustrar
SFX A r resi/N ^permaner
SFX A r resi/N ^permudarar
SFX A r resi/N ^permutar
SFX A r resi/N ^perorar
SFX A r resi/N ^perpetrar
SFX A r resi/N ^perpetuar
SFX A r resi/N ^perseguir
SFX A r resi/N ^perseguitar
SFX A r resi/N ^personaliđar
SFX A r resi/N ^persugar
SFX A r resi/N ^pervertir
SFX A r resi/N ^poder
SFX A r resi/N ^raxar
SFX A r resi/N ^remaner
SFX A r resi/N ^robar
SFX A r resi/N ^roersar
SFX A r resi/N ^sajar
SFX A r resi/N ^scantiđar
SFX A r resi/N ^skortegar
SFX A r resi/N ^sotolinear
SFX A r resi/N ^soverkiar
SFX A r resi/N ^spergoŧar
SFX A r resi/N ^sperimentar
SFX A r resi/N ^sperlongar
SFX A r resi/N ^spernacar
SFX A r resi/N ^sperđurar
SFX A r resi/N ^steriliđar
SFX A r resi/N ^terapienar
SFX A r resi/N ^teraŧar
SFX A r resi/N ^termenar
SFX A r resi/N ^terŧariolar
SFX A r resi/N ^tormentar
SFX A r resi/N ^verdeđar
SFX A r resi/N ^vergiđar
SFX A r resi/N ^verifegar
SFX A r resi/N ^verolar
SFX A r resi/N ^verxurar
SFX A r resi/N ^xberlefar
SFX A r resi/N ^xberlotar
SFX A r resi/N ^xberlumar
SFX A r resi/N ^xberxelar
SFX A r resi/N ^xeguir
SFX A r resi/N ^xermojar
SFX A r resi/N ^xgoñar
SFX A r resi/N ^xlargiđar
SFX A r resi/N ^xmerejar
SFX A r resi/N ^xmeriliar
SFX A r resi/N ^xmerŧiar
SFX A r resi/N ^xmorgolar
SFX A r resi/N ^xnervađar
SFX A r resi/N ^xvergoñaŧar
SFX A r resi/N ^ŧerpir
SFX A r resi/N ^ŧirkuir
SFX A r resi/N ^ŧokir
SFX A r resi/N alar
SFX A r resi/N aler
SFX A r resi/N amar
SFX A r resi/N arar
SFX A r resi/N aver
SFX A r resi/N bertonar
SFX A r resi/N dar
SFX A r resi/N derenar
SFX A r resi/N dir
SFX A r resi/N donar
SFX A r resi/N far
SFX A r resi/N fumar
SFX A r resi/N kalar
SFX A r resi/N kantar
SFX A r resi/N karpir
SFX A r resi/N kolar
SFX A r resi/N korniđar
SFX A r resi/N kurvar
SFX A r resi/N lotar
SFX A r resi/N lumar
SFX A r resi/N menar
SFX A r resi/N meravejar
SFX A r resi/N međar
SFX A r resi/N mojar
SFX A r resi/N mudarar
SFX A r resi/N ojar
SFX A r resi/N okar
SFX A r resi/N parer
SFX A r resi/N perdonar
SFX A r resi/N perletar
SFX A r resi/N pertegar
SFX A r resi/N pongar
SFX A r resi/N rajar
SFX A r resi/N ramar
SFX A r resi/N redar
SFX A r resi/N rigolar
SFX A r resi/N rivar
SFX A r resi/N rokir
SFX A r resi/N rolar
SFX A r resi/N seguir
SFX A r resi/N seguitar
SFX A r resi/N serajar
SFX A r resi/N servir
SFX A r resi/N siar
SFX A r resi/N speronar
SFX A r resi/N sugar
SFX A r resi/N superbir
SFX A r resi/N terminar
SFX A r resi/N teñir
SFX A r resi/N tonar
SFX A r resi/N tuar
SFX A r resi/N vejar
SFX A r resi/N velar
SFX A r resi/N vergoñar
SFX A r resi/N verigolar
SFX A r resi/N versar
SFX A r resi/N vertir
SFX A r resi/N verđelar
SFX A r resi/N veñir
SFX A r resi/N xelar
SFX A r resi/N xmerdar
SFX A r resi/N đurar
SFX A r resi/N ŧercar
SFX A r resi/N ŧernir
SFX A r resi/N ŧitar
SFX A r resiu/O [abcdefmnpstvxñđŧ]olar
SFX A r resiu/O [abcdfgijknopstvxŧ]etar
SFX A r resiu/O [abcdfjkmpsv]iđar
SFX A r resiu/O [abcdfklnoprstuvxđŧ]inar
SFX A r resiu/O [abcefgijklmnpsvxđŧ]onar
SFX A r resiu/O [abdefklmopsvx]itar
SFX A r resiu/O [abdfgijklmnpstxñđ]orar
SFX A r resiu/O [abdfgikmst]urar
SFX A r resiu/O [abdfijkmnprstuŧ]elar
SFX A r resiu/O [abdgiotu]riđar
SFX A r resiu/O [abfgptu]regar
SFX A r resiu/O [abfjlnpr]utar
SFX A r resiu/O [abfkx]renar
SFX A r resiu/O [abfot]raŧar
SFX A r resiu/O [abik]rokar
SFX A r resiu/O [abikoptu]riar
SFX A r resiu/O [acfgjlmosxđ]ir
SFX A r resiu/O [adfgioptu]rir
SFX A r resiu/O [adiopt]ronar
SFX A r resiu/O [adklpstuvđŧ]enar
SFX A r resiu/O [aeilnosu]tir
SFX A r resiu/O [aeilnsu]kar
SFX A r resiu/O [aeinosu]tegar
SFX A r resiu/O [aeinu]kir
SFX A r resiu/O [aeio]strar
SFX A r resiu/O [aeiop]letar
SFX A r resiu/O [aeiou]nir
SFX A r resiu/O [aeiou]xenar
SFX A r resiu/O [aeiru]ñar
SFX A r resiu/O [aeiu]bir
SFX A r resiu/O [aeiu]ngar
SFX A r resiu/O [aeiu]ŧiar
SFX A r resiu/O [aelo]var
SFX A r resiu/O [aenoux]golar
SFX A r resiu/O [aeo]liar
SFX A r resiu/O [aeors]tiđar
SFX A r resiu/O [aeou]mentar
SFX A r resiu/O [agot]rejar
SFX A r resiu/O [ai]erar
SFX A r resiu/O [ai]ñaŧar
SFX A r resiu/O [ail]gar
SFX A r resiu/O [ailnou]sar
SFX A r resiu/O [ailnu]bar
SFX A r resiu/O [ailu]minar
SFX A r resiu/O [aiou]rmar
SFX A r resiu/O [aiou]ñir
SFX A r resiu/O [aisu]kiar
SFX A r resiu/O [aku]rifegar
SFX A r resiu/O [alnoru]ŧir
SFX A r resiu/O [als]tar
SFX A r resiu/O [an]deđar
SFX A r resiu/O [an]fraxar
SFX A r resiu/O [an]kuerar
SFX A r resiu/O [an]kuirar
SFX A r resiu/O [ano]fegar
SFX A r resiu/O [anou]pir
SFX A r resiu/O [ao]er
SFX A r resiu/O [ao]niđar
SFX A r resiu/O [ao]rcar
SFX A r resiu/O [ao]rdar
SFX A r resiu/O [ao]rdir
SFX A r resiu/O [ao]rdonar
SFX A r resiu/O [ao]rkar
SFX A r resiu/O [ao]rnar
SFX A r resiu/O [ao]rnir
SFX A r resiu/O [ao]rsar
SFX A r resiu/O [ao]rtir
SFX A r resiu/O [aou]nŧiar
SFX A r resiu/O [aou]rbar
SFX A r resiu/O [aou]rbir
SFX A r resiu/O [aou]rgar
SFX A r resiu/O [aou]rkiar
SFX A r resiu/O [aou]rlar
SFX A r resiu/O [aou]rtar
SFX A r resiu/O [aou]rŧar
SFX A r resiu/O [ar]naliđar
SFX A r resiu/O [aux]nar
SFX A r resiu/O [bcdefgijmnpsvxđŧ]otar
SFX A r resiu/O [bcdfgjklmnpstvxđŧ]erar
SFX A r resiu/O [bcfgiklnoprtŧ]eđar
SFX A r resiu/O [bcfgjklmnoptuv]aŧar
SFX A r resiu/O [bcfilrtđ]ugar
SFX A r resiu/O [bcmpruŧ]efar
SFX A r resiu/O [bdegikmprstđ]aliđar
SFX A r resiu/O [bdfjmnptvx]iar
SFX A r resiu/O [bdflmvđ]ogar
SFX A r resiu/O [bdgklmnptuv]ajar
SFX A r resiu/O [bdgkpv]rar
SFX A r resiu/O [bdilmnopsvxñđŧ]egar
SFX A r resiu/O [bdklmoprtuv]acar
SFX A r resiu/O [bfilmtuv]antar
SFX A r resiu/O [bfjnptvx]erir
SFX A r resiu/O [bgknpstv]axar
SFX A r resiu/O [bjklmrt]oŧar
SFX A r resiu/O [blmpstvx]irar
SFX A r resiu/O [blnrt]uir
SFX A r resiu/O [blprsvx]ear
SFX A r resiu/O [bmnpxŧ]igolar
SFX A r resiu/O [bmtŧ]iliar
SFX A r resiu/O [bou]rogar
SFX A r resiu/O [bp]erlar
SFX A r resiu/O [btv]ergar
SFX A r resiu/O [bxŧ]eregar
SFX A r resiu/O [cfglopsv]esar
SFX A r resiu/O [clmnrsv]odar
SFX A r resiu/O [dfgklmnopst]ejar
SFX A r resiu/O [dg]obar
SFX A r resiu/O [dgkmnprs]uar
SFX A r resiu/O [dijlorstuvxđ]entar
SFX A r resiu/O [dlnstxñŧ]ifegar
SFX A r resiu/O [dltv]ernar
SFX A r resiu/O [ds]oler
SFX A r resiu/O [eilnu]ŧar
SFX A r resiu/O [eilox]mar
SFX A r resiu/O [einoru]xar
SFX A r resiu/O [einosu]car
SFX A r resiu/O [eiu]xurar
SFX A r resiu/O [eo]liđar
SFX A r resiu/O [eo]ntiđar
SFX A r resiu/O [es]kotar
SFX A r resiu/O [es]ŧervelar
SFX A r resiu/O [fjkx]ermar
SFX A r resiu/O [fklrsx]oñar
SFX A r resiu/O [fm]eretar
SFX A r resiu/O [fpvŧ]iolar
SFX A r resiu/O [fsx]ierir
SFX A r resiu/O [ft]erdir
SFX A r resiu/O [fŧ]etuar
SFX A r resiu/O [gin]ritar
SFX A r resiu/O [iln]trar
SFX A r resiu/O [inru]jar
SFX A r resiu/O [io]ntar
SFX A r resiu/O [io]rkolar
SFX A r resiu/O [ipt]ađar
SFX A r resiu/O [ipu]lar
SFX A r resiu/O [irst]umar
SFX A r resiu/O [klt]ivar
SFX A r resiu/O [kp]avejar
SFX A r resiu/O [kt]erŧar
SFX A r resiu/O [lmtxŧ]enŧiar
SFX A r resiu/O [ln]etrar
SFX A r resiu/O [lnoru]đar
SFX A r resiu/O [mp]eritar
SFX A r resiu/O [mv]ergolar
SFX A r resiu/O [nr]guir
SFX A r resiu/O [ns]erbar
SFX A r resiu/O [ns]ervar
SFX A r resiu/O [ns]kuercar
SFX A r resiu/O [nsv]edar
SFX A r resiu/O [nx]goŧar
SFX A r resiu/O [op]ar
SFX A r resiu/O [ox]longar
SFX A r resiu/O [pt]erveñir
SFX A r resiu/O [pt]resar
SFX A r resiu/O [pt]rotar
SFX A r resiu/O [stŧ]imentar
SFX A r resiu/O [sŧ]erkar
SFX A r resiu/O [tuv]iliđar
SFX A r resiu/O [tv]eriđar
SFX A r resiu/O [tv]erniđar
SFX A r resiu/O [tv]oler
SFX A r resiu/O [xŧ]ertar
SFX A r resiu/O ^alienar
SFX A r resiu/O ^arveñir
SFX A r resiu/O ^bersajar
SFX A r resiu/O ^bordeđar
SFX A r resiu/O ^deramar
SFX A r resiu/O ^derivar
SFX A r resiu/O ^derobar
SFX A r resiu/O ^derokar
SFX A r resiu/O ^derokir
SFX A r resiu/O ^derotar
SFX A r resiu/O ^desavir
SFX A r resiu/O ^desferenŧiar
SFX A r resiu/O ^devorar
SFX A r resiu/O ^devorŧiar
SFX A r resiu/O ^dexeredar
SFX A r resiu/O ^dexverxenar
SFX A r resiu/O ^exerŧitar
SFX A r resiu/O ^fermentar
SFX A r resiu/O ^griliar
SFX A r resiu/O ^guernar
SFX A r resiu/O ^inbaretar
SFX A r resiu/O ^infervorar
SFX A r resiu/O ^inkartonar
SFX A r resiu/O ^intarsiar
SFX A r resiu/O ^interesar
SFX A r resiu/O ^interiŧir
SFX A r resiu/O ^interkalar
SFX A r resiu/O ^interkuerar
SFX A r resiu/O ^interkuirar
SFX A r resiu/O ^interlinear
SFX A r resiu/O ^interlokuir
SFX A r resiu/O ^intermeđar
SFX A r resiu/O ^interogar
SFX A r resiu/O ^interpretar
SFX A r resiu/O ^intiriŧir
SFX A r resiu/O ^inveriar
SFX A r resiu/O ^inversiar
SFX A r resiu/O ^inŧercelar
SFX A r resiu/O ^kalefar
SFX A r resiu/O ^koñer
SFX A r resiu/O ^kriolar
SFX A r resiu/O ^lustrar
SFX A r resiu/O ^maravejar
SFX A r resiu/O ^merkantar
SFX A r resiu/O ^merkantiđar
SFX A r resiu/O ^ormeđar
SFX A r resiu/O ^perfumar
SFX A r resiu/O ^perifraxar
SFX A r resiu/O ^periodar
SFX A r resiu/O ^perkolar
SFX A r resiu/O ^perkotar
SFX A r resiu/O ^perlustrar
SFX A r resiu/O ^permaner
SFX A r resiu/O ^permudarar
SFX A r resiu/O ^permutar
SFX A r resiu/O ^perorar
SFX A r resiu/O ^perpetrar
SFX A r resiu/O ^perpetuar
SFX A r resiu/O ^perseguir
SFX A r resiu/O ^perseguitar
SFX A r resiu/O ^personaliđar
SFX A r resiu/O ^persugar
SFX A r resiu/O ^pervertir
SFX A r resiu/O ^poder
SFX A r resiu/O ^raxar
SFX A r resiu/O ^remaner
SFX A r resiu/O ^robar
SFX A r resiu/O ^roersar
SFX A r resiu/O ^sajar
SFX A r resiu/O ^scantiđar
SFX A r resiu/O ^skortegar
SFX A r resiu/O ^sotolinear
SFX A r resiu/O ^soverkiar
SFX A r resiu/O ^spergoŧar
SFX A r resiu/O ^sperimentar
SFX A r resiu/O ^sperlongar
SFX A r resiu/O ^spernacar
SFX A r resiu/O ^sperđurar
SFX A r resiu/O ^steriliđar
SFX A r resiu/O ^terapienar
SFX A r resiu/O ^teraŧar
SFX A r resiu/O ^termenar
SFX A r resiu/O ^terŧariolar
SFX A r resiu/O ^tormentar
SFX A r resiu/O ^verdeđar
SFX A r resiu/O ^vergiđar
SFX A r resiu/O ^verifegar
SFX A r resiu/O ^verolar
SFX A r resiu/O ^verxurar
SFX A r resiu/O ^xberlefar
SFX A r resiu/O ^xberlotar
SFX A r resiu/O ^xberlumar
SFX A r resiu/O ^xberxelar
SFX A r resiu/O ^xeguir
SFX A r resiu/O ^xermojar
SFX A r resiu/O ^xgoñar
SFX A r resiu/O ^xlargiđar
SFX A r resiu/O ^xmerejar
SFX A r resiu/O ^xmeriliar
SFX A r resiu/O ^xmerŧiar
SFX A r resiu/O ^xmorgolar
SFX A r resiu/O ^xnervađar
SFX A r resiu/O ^xvergoñaŧar
SFX A r resiu/O ^ŧerpir
SFX A r resiu/O ^ŧirkuir
SFX A r resiu/O ^ŧokir
SFX A r resiu/O alar
SFX A r resiu/O aler
SFX A r resiu/O amar
SFX A r resiu/O arar
SFX A r resiu/O aver
SFX A r resiu/O bertonar
SFX A r resiu/O dar
SFX A r resiu/O derenar
SFX A r resiu/O dir
SFX A r resiu/O donar
SFX A r resiu/O far
SFX A r resiu/O fumar
SFX A r resiu/O kalar
SFX A r resiu/O kantar
SFX A r resiu/O karpir
SFX A r resiu/O kolar
SFX A r resiu/O korniđar
SFX A r resiu/O kurvar
SFX A r resiu/O lotar
SFX A r resiu/O lumar
SFX A r resiu/O menar
SFX A r resiu/O meravejar
SFX A r resiu/O međar
SFX A r resiu/O mojar
SFX A r resiu/O mudarar
SFX A r resiu/O ojar
SFX A r resiu/O okar
SFX A r resiu/O parer
SFX A r resiu/O perdonar
SFX A r resiu/O perletar
SFX A r resiu/O pertegar
SFX A r resiu/O pongar
SFX A r resiu/O rajar
SFX A r resiu/O ramar
SFX A r resiu/O redar
SFX A r resiu/O rigolar
SFX A r resiu/O rivar
SFX A r resiu/O rokir
SFX A r resiu/O rolar
SFX A r resiu/O seguir
SFX A r resiu/O seguitar
SFX A r resiu/O serajar
SFX A r resiu/O servir
SFX A r resiu/O siar
SFX A r resiu/O speronar
SFX A r resiu/O sugar
SFX A r resiu/O superbir
SFX A r resiu/O terminar
SFX A r resiu/O teñir
SFX A r resiu/O tonar
SFX A r resiu/O tuar
SFX A r resiu/O vejar
SFX A r resiu/O velar
SFX A r resiu/O vergoñar
SFX A r resiu/O verigolar
SFX A r resiu/O versar
SFX A r resiu/O vertir
SFX A r resiu/O verđelar
SFX A r resiu/O veñir
SFX A r resiu/O xelar
SFX A r resiu/O xmerdar
SFX A r resiu/O đurar
SFX A r resiu/O ŧercar
SFX A r resiu/O ŧernir
SFX A r resiu/O ŧitar
SFX A r rimo/J [ao]er
SFX A r rimo/J [ds]oler
SFX A r rimo/J [tv]oler
SFX A r rimo/J ^koñer
SFX A r rimo/J ^permaner
SFX A r rimo/J ^poder
SFX A r rimo/J ^remaner
SFX A r rimo/J aler
SFX A r rimo/J aver
SFX A r rimo/J parer
SFX A r rion/J [abcdefmnpstvxñđŧ]olar
SFX A r rion/J [abcdfgijknopstvxŧ]etar
SFX A r rion/J [abcdfjkmpsv]iđar
SFX A r rion/J [abcdfklnoprstuvxđŧ]inar
SFX A r rion/J [abcefgijklmnpsvxđŧ]onar
SFX A r rion/J [abdefklmopsvx]itar
SFX A r rion/J [abdfgijklmnpstxñđ]orar
SFX A r rion/J [abdfgikmst]urar
SFX A r rion/J [abdfijkmnprstuŧ]elar
SFX A r rion/J [abdgiotu]riđar
SFX A r rion/J [abfgptu]regar
SFX A r rion/J [abfjlnpr]utar
SFX A r rion/J [abfkx]renar
SFX A r rion/J [abfot]raŧar
SFX A r rion/J [abik]rokar
SFX A r rion/J [abikoptu]riar
SFX A r rion/J [acfgjlmosxđ]ir
SFX A r rion/J [adfgioptu]rir
SFX A r rion/J [adiopt]ronar
SFX A r rion/J [adklpstuvđŧ]enar
SFX A r rion/J [aeilnosu]tir
SFX A r rion/J [aeilnsu]kar
SFX A r rion/J [aeinosu]tegar
SFX A r rion/J [aeinu]kir
SFX A r rion/J [aeio]strar
SFX A r rion/J [aeiop]letar
SFX A r rion/J [aeiou]nir
SFX A r rion/J [aeiou]xenar
SFX A r rion/J [aeiru]ñar
SFX A r rion/J [aeiu]bir
SFX A r rion/J [aeiu]ngar
SFX A r rion/J [aeiu]ŧiar
SFX A r rion/J [aelo]var
SFX A r rion/J [aenoux]golar
SFX A r rion/J [aeo]liar
SFX A r rion/J [aeors]tiđar
SFX A r rion/J [aeou]mentar
SFX A r rion/J [agot]rejar
SFX A r rion/J [ai]erar
SFX A r rion/J [ai]ñaŧar
SFX A r rion/J [ail]gar
SFX A r rion/J [ailnou]sar
SFX A r rion/J [ailnu]bar
SFX A r rion/J [ailu]minar
SFX A r rion/J [aiou]rmar
SFX A r rion/J [aiou]ñir
SFX A r rion/J [aisu]kiar
SFX A r rion/J [aku]rifegar
SFX A r rion/J [alnoru]ŧir
SFX A r rion/J [als]tar
SFX A r rion/J [an]deđar
SFX A r rion/J [an]fraxar
SFX A r rion/J [an]kuerar
SFX A r rion/J [an]kuirar
SFX A r rion/J [ano]fegar
SFX A r rion/J [anou]pir
SFX A r rion/J [ao]er
SFX A r rion/J [ao]niđar
SFX A r rion/J [ao]rcar
SFX A r rion/J [ao]rdar
SFX A r rion/J [ao]rdir
SFX A r rion/J [ao]rdonar
SFX A r rion/J [ao]rkar
SFX A r rion/J [ao]rnar
SFX A r rion/J [ao]rnir
SFX A r rion/J [ao]rsar
SFX A r rion/J [ao]rtir
SFX A r rion/J [aou]nŧiar
SFX A r rion/J [aou]rbar
SFX A r rion/J [aou]rbir
SFX A r rion/J [aou]rgar
SFX A r rion/J [aou]rkiar
SFX A r rion/J [aou]rlar
SFX A r rion/J [aou]rtar
SFX A r rion/J [aou]rŧar
SFX A r rion/J [ar]naliđar
SFX A r rion/J [aux]nar
SFX A r rion/J [bcdefgijmnpsvxđŧ]otar
SFX A r rion/J [bcdfgjklmnpstvxđŧ]erar
SFX A r rion/J [bcfgiklnoprtŧ]eđar
SFX A r rion/J [bcfgjklmnoptuv]aŧar
SFX A r rion/J [bcfilrtđ]ugar
SFX A r rion/J [bcmpruŧ]efar
SFX A r rion/J [bdegikmprstđ]aliđar
SFX A r rion/J [bdfjmnptvx]iar
SFX A r rion/J [bdflmvđ]ogar
SFX A r rion/J [bdgklmnptuv]ajar
SFX A r rion/J [bdgkpv]rar
SFX A r rion/J [bdilmnopsvxñđŧ]egar
SFX A r rion/J [bdklmoprtuv]acar
SFX A r rion/J [bfilmtuv]antar
SFX A r rion/J [bfjnptvx]erir
SFX A r rion/J [bgknpstv]axar
SFX A r rion/J [bjklmrt]oŧar
SFX A r rion/J [blmpstvx]irar
SFX A r rion/J [blnrt]uir
SFX A r rion/J [blprsvx]ear
SFX A r rion/J [bmnpxŧ]igolar
SFX A r rion/J [bmtŧ]iliar
SFX A r rion/J [bou]rogar
SFX A r rion/J [bp]erlar
SFX A r rion/J [btv]ergar
SFX A r rion/J [bxŧ]eregar
SFX A r rion/J [cfglopsv]esar
SFX A r rion/J [clmnrsv]odar
SFX A r rion/J [dfgklmnopst]ejar
SFX A r rion/J [dg]obar
SFX A r rion/J [dgkmnprs]uar
SFX A r rion/J [dijlorstuvxđ]entar
SFX A r rion/J [dlnstxñŧ]ifegar
SFX A r rion/J [dltv]ernar
SFX A r rion/J [ds]oler
SFX A r rion/J [eilnu]ŧar
SFX A r rion/J [eilox]mar
SFX A r rion/J [einoru]xar
SFX A r rion/J [einosu]car
SFX A r rion/J [eiu]xurar
SFX A r rion/J [eo]liđar
SFX A r rion/J [eo]ntiđar
SFX A r rion/J [es]kotar
SFX A r rion/J [es]ŧervelar
SFX A r rion/J [fjkx]ermar
SFX A r rion/J [fklrsx]oñar
SFX A r rion/J [fm]eretar
SFX A r rion/J [fpvŧ]iolar
SFX A r rion/J [fsx]ierir
SFX A r rion/J [ft]erdir
SFX A r rion/J [fŧ]etuar
SFX A r rion/J [gin]ritar
SFX A r rion/J [iln]trar
SFX A r rion/J [inru]jar
SFX A r rion/J [io]ntar
SFX A r rion/J [io]rkolar
SFX A r rion/J [ipt]ađar
SFX A r rion/J [ipu]lar
SFX A r rion/J [irst]umar
SFX A r rion/J [klt]ivar
SFX A r rion/J [kp]avejar
SFX A r rion/J [kt]erŧar
SFX A r rion/J [lmtxŧ]enŧiar
SFX A r rion/J [ln]etrar
SFX A r rion/J [lnoru]đar
SFX A r rion/J [mp]eritar
SFX A r rion/J [mv]ergolar
SFX A r rion/J [nr]guir
SFX A r rion/J [ns]erbar
SFX A r rion/J [ns]ervar
SFX A r rion/J [ns]kuercar
SFX A r rion/J [nsv]edar
SFX A r rion/J [nx]goŧar
SFX A r rion/J [op]ar
SFX A r rion/J [ox]longar
SFX A r rion/J [pt]erveñir
SFX A r rion/J [pt]resar
SFX A r rion/J [pt]rotar
SFX A r rion/J [stŧ]imentar
SFX A r rion/J [sŧ]erkar
SFX A r rion/J [tuv]iliđar
SFX A r rion/J [tv]eriđar
SFX A r rion/J [tv]erniđar
SFX A r rion/J [tv]oler
SFX A r rion/J [xŧ]ertar
SFX A r rion/J ^alienar
SFX A r rion/J ^arveñir
SFX A r rion/J ^bersajar
SFX A r rion/J ^bordeđar
SFX A r rion/J ^deramar
SFX A r rion/J ^derivar
SFX A r rion/J ^derobar
SFX A r rion/J ^derokar
SFX A r rion/J ^derokir
SFX A r rion/J ^derotar
SFX A r rion/J ^desavir
SFX A r rion/J ^desferenŧiar
SFX A r rion/J ^devorar
SFX A r rion/J ^devorŧiar
SFX A r rion/J ^dexeredar
SFX A r rion/J ^dexverxenar
SFX A r rion/J ^exerŧitar
SFX A r rion/J ^fermentar
SFX A r rion/J ^griliar
SFX A r rion/J ^guernar
SFX A r rion/J ^inbaretar
SFX A r rion/J ^infervorar
SFX A r rion/J ^inkartonar
SFX A r rion/J ^intarsiar
SFX A r rion/J ^interesar
SFX A r rion/J ^interiŧir
SFX A r rion/J ^interkalar
SFX A r rion/J ^interkuerar
SFX A r rion/J ^interkuirar
SFX A r rion/J ^interlinear
SFX A r rion/J ^interlokuir
SFX A r rion/J ^intermeđar
SFX A r rion/J ^interogar
SFX A r rion/J ^interpretar
SFX A r rion/J ^intiriŧir
SFX A r rion/J ^inveriar
SFX A r rion/J ^inversiar
SFX A r rion/J ^inŧercelar
SFX A r rion/J ^kalefar
SFX A r rion/J ^koñer
SFX A r rion/J ^kriolar
SFX A r rion/J ^lustrar
SFX A r rion/J ^maravejar
SFX A r rion/J ^merkantar
SFX A r rion/J ^merkantiđar
SFX A r rion/J ^ormeđar
SFX A r rion/J ^perfumar
SFX A r rion/J ^perifraxar
SFX A r rion/J ^periodar
SFX A r rion/J ^perkolar
SFX A r rion/J ^perkotar
SFX A r rion/J ^perlustrar
SFX A r rion/J ^permaner
SFX A r rion/J ^permudarar
SFX A r rion/J ^permutar
SFX A r rion/J ^perorar
SFX A r rion/J ^perpetrar
SFX A r rion/J ^perpetuar
SFX A r rion/J ^perseguir
SFX A r rion/J ^perseguitar
SFX A r rion/J ^personaliđar
SFX A r rion/J ^persugar
SFX A r rion/J ^pervertir
SFX A r rion/J ^poder
SFX A r rion/J ^raxar
SFX A r rion/J ^remaner
SFX A r rion/J ^robar
SFX A r rion/J ^roersar
SFX A r rion/J ^sajar
SFX A r rion/J ^scantiđar
SFX A r rion/J ^skortegar
SFX A r rion/J ^sotolinear
SFX A r rion/J ^soverkiar
SFX A r rion/J ^spergoŧar
SFX A r rion/J ^sperimentar
SFX A r rion/J ^sperlongar
SFX A r rion/J ^spernacar
SFX A r rion/J ^sperđurar
SFX A r rion/J ^steriliđar
SFX A r rion/J ^terapienar
SFX A r rion/J ^teraŧar
SFX A r rion/J ^termenar
SFX A r rion/J ^terŧariolar
SFX A r rion/J ^tormentar
SFX A r rion/J ^verdeđar
SFX A r rion/J ^vergiđar
SFX A r rion/J ^verifegar
SFX A r rion/J ^verolar
SFX A r rion/J ^verxurar
SFX A r rion/J ^xberlefar
SFX A r rion/J ^xberlotar
SFX A r rion/J ^xberlumar
SFX A r rion/J ^xberxelar
SFX A r rion/J ^xeguir
SFX A r rion/J ^xermojar
SFX A r rion/J ^xgoñar
SFX A r rion/J ^xlargiđar
SFX A r rion/J ^xmerejar
SFX A r rion/J ^xmeriliar
SFX A r rion/J ^xmerŧiar
SFX A r rion/J ^xmorgolar
SFX A r rion/J ^xnervađar
SFX A r rion/J ^xvergoñaŧar
SFX A r rion/J ^ŧerpir
SFX A r rion/J ^ŧirkuir
SFX A r rion/J ^ŧokir
SFX A r rion/J alar
SFX A r rion/J aler
SFX A r rion/J amar
SFX A r rion/J arar
SFX A r rion/J aver
SFX A r rion/J bertonar
SFX A r rion/J dar
SFX A r rion/J derenar
SFX A r rion/J dir
SFX A r rion/J donar
SFX A r rion/J far
SFX A r rion/J fumar
SFX A r rion/J kalar
SFX A r rion/J kantar
SFX A r rion/J karpir
SFX A r rion/J kolar
SFX A r rion/J korniđar
SFX A r rion/J kurvar
SFX A r rion/J lotar
SFX A r rion/J lumar
SFX A r rion/J menar
SFX A r rion/J meravejar
SFX A r rion/J međar
SFX A r rion/J mojar
SFX A r rion/J mudarar
SFX A r rion/J ojar
SFX A r rion/J okar
SFX A r rion/J parer
SFX A r rion/J perdonar
SFX A r rion/J perletar
SFX A r rion/J pertegar
SFX A r rion/J pongar
SFX A r rion/J rajar
SFX A r rion/J ramar
SFX A r rion/J redar
SFX A r rion/J rigolar
SFX A r rion/J rivar
SFX A r rion/J rokir
SFX A r rion/J rolar
SFX A r rion/J seguir
SFX A r rion/J seguitar
SFX A r rion/J serajar
SFX A r rion/J servir
SFX A r rion/J siar
SFX A r rion/J speronar
SFX A r rion/J sugar
SFX A r rion/J superbir
SFX A r rion/J terminar
SFX A r rion/J teñir
SFX A r rion/J tonar
SFX A r rion/J tuar
SFX A r rion/J vejar
SFX A r rion/J velar
SFX A r rion/J vergoñar
SFX A r rion/J verigolar
SFX A r rion/J versar
SFX A r rion/J vertir
SFX A r rion/J verđelar
SFX A r rion/J veñir
SFX A r rion/J xelar
SFX A r rion/J xmerdar
SFX A r rion/J đurar
SFX A r rion/J ŧercar
SFX A r rion/J ŧernir
SFX A r rion/J ŧitar
SFX A r risen/J [abcdefmnpstvxñđŧ]olar
SFX A r risen/J [abcdfgijknopstvxŧ]etar
SFX A r risen/J [abcdfjkmpsv]iđar
SFX A r risen/J [abcdfklnoprstuvxđŧ]inar
SFX A r risen/J [abcefgijklmnpsvxđŧ]onar
SFX A r risen/J [abdefklmopsvx]itar
SFX A r risen/J [abdfgijklmnpstxñđ]orar
SFX A r risen/J [abdfgikmst]urar
SFX A r risen/J [abdfijkmnprstuŧ]elar
SFX A r risen/J [abdgiotu]riđar
SFX A r risen/J [abfgptu]regar
SFX A r risen/J [abfjlnpr]utar
SFX A r risen/J [abfkx]renar
SFX A r risen/J [abfot]raŧar
SFX A r risen/J [abik]rokar
SFX A r risen/J [abikoptu]riar
SFX A r risen/J [acfgjlmosxđ]ir
SFX A r risen/J [adfgioptu]rir
SFX A r risen/J [adiopt]ronar
SFX A r risen/J [adklpstuvđŧ]enar
SFX A r risen/J [aeilnosu]tir
SFX A r risen/J [aeilnsu]kar
SFX A r risen/J [aeinosu]tegar
SFX A r risen/J [aeinu]kir
SFX A r risen/J [aeio]strar
SFX A r risen/J [aeiop]letar
SFX A r risen/J [aeiou]nir
SFX A r risen/J [aeiou]xenar
SFX A r risen/J [aeiru]ñar
SFX A r risen/J [aeiu]bir
SFX A r risen/J [aeiu]ngar
SFX A r risen/J [aeiu]ŧiar
SFX A r risen/J [aelo]var
SFX A r risen/J [aenoux]golar
SFX A r risen/J [aeo]liar
SFX A r risen/J [aeors]tiđar
SFX A r risen/J [aeou]mentar
SFX A r risen/J [agot]rejar
SFX A r risen/J [ai]erar
SFX A r risen/J [ai]ñaŧar
SFX A r risen/J [ail]gar
SFX A r risen/J [ailnou]sar
SFX A r risen/J [ailnu]bar
SFX A r risen/J [ailu]minar
SFX A r risen/J [aiou]rmar
SFX A r risen/J [aiou]ñir
SFX A r risen/J [aisu]kiar
SFX A r risen/J [aku]rifegar
SFX A r risen/J [alnoru]ŧir
SFX A r risen/J [als]tar
SFX A r risen/J [an]deđar
SFX A r risen/J [an]fraxar
SFX A r risen/J [an]kuerar
SFX A r risen/J [an]kuirar
SFX A r risen/J [ano]fegar
SFX A r risen/J [anou]pir
SFX A r risen/J [ao]er
SFX A r risen/J [ao]niđar
SFX A r risen/J [ao]rcar
SFX A r risen/J [ao]rdar
SFX A r risen/J [ao]rdir
SFX A r risen/J [ao]rdonar
SFX A r risen/J [ao]rkar
SFX A r risen/J [ao]rnar
SFX A r risen/J [ao]rnir
SFX A r risen/J [ao]rsar
SFX A r risen/J [ao]rtir
SFX A r risen/J [aou]nŧiar
SFX A r risen/J [aou]rbar
SFX A r risen/J [aou]rbir
SFX A r risen/J [aou]rgar
SFX A r risen/J [aou]rkiar
SFX A r risen/J [aou]rlar
SFX A r risen/J [aou]rtar
SFX A r risen/J [aou]rŧar
SFX A r risen/J [ar]naliđar
SFX A r risen/J [aux]nar
SFX A r risen/J [bcdefgijmnpsvxđŧ]otar
SFX A r risen/J [bcdfgjklmnpstvxđŧ]erar
SFX A r risen/J [bcfgiklnoprtŧ]eđar
SFX A r risen/J [bcfgjklmnoptuv]aŧar
SFX A r risen/J [bcfilrtđ]ugar
SFX A r risen/J [bcmpruŧ]efar
SFX A r risen/J [bdegikmprstđ]aliđar
SFX A r risen/J [bdfjmnptvx]iar
SFX A r risen/J [bdflmvđ]ogar
SFX A r risen/J [bdgklmnptuv]ajar
SFX A r risen/J [bdgkpv]rar
SFX A r risen/J [bdilmnopsvxñđŧ]egar
SFX A r risen/J [bdklmoprtuv]acar
SFX A r risen/J [bfilmtuv]antar
SFX A r risen/J [bfjnptvx]erir
SFX A r risen/J [bgknpstv]axar
SFX A r risen/J [bjklmrt]oŧar
SFX A r risen/J [blmpstvx]irar
SFX A r risen/J [blnrt]uir
SFX A r risen/J [blprsvx]ear
SFX A r risen/J [bmnpxŧ]igolar
SFX A r risen/J [bmtŧ]iliar
SFX A r risen/J [bou]rogar
SFX A r risen/J [bp]erlar
SFX A r risen/J [btv]ergar
SFX A r risen/J [bxŧ]eregar
SFX A r risen/J [cfglopsv]esar
SFX A r risen/J [clmnrsv]odar
SFX A r risen/J [dfgklmnopst]ejar
SFX A r risen/J [dg]obar
SFX A r risen/J [dgkmnprs]uar
SFX A r risen/J [dijlorstuvxđ]entar
SFX A r risen/J [dlnstxñŧ]ifegar
SFX A r risen/J [dltv]ernar
SFX A r risen/J [ds]oler
SFX A r risen/J [eilnu]ŧar
SFX A r risen/J [eilox]mar
SFX A r risen/J [einoru]xar
SFX A r risen/J [einosu]car
SFX A r risen/J [eiu]xurar
SFX A r risen/J [eo]liđar
SFX A r risen/J [eo]ntiđar
SFX A r risen/J [es]kotar
SFX A r risen/J [es]ŧervelar
SFX A r risen/J [fjkx]ermar
SFX A r risen/J [fklrsx]oñar
SFX A r risen/J [fm]eretar
SFX A r risen/J [fpvŧ]iolar
SFX A r risen/J [fsx]ierir
SFX A r risen/J [ft]erdir
SFX A r risen/J [fŧ]etuar
SFX A r risen/J [gin]ritar
SFX A r risen/J [iln]trar
SFX A r risen/J [inru]jar
SFX A r risen/J [io]ntar
SFX A r risen/J [io]rkolar
SFX A r risen/J [ipt]ađar
SFX A r risen/J [ipu]lar
SFX A r risen/J [irst]umar
SFX A r risen/J [klt]ivar
SFX A r risen/J [kp]avejar
SFX A r risen/J [kt]erŧar
SFX A r risen/J [lmtxŧ]enŧiar
SFX A r risen/J [ln]etrar
SFX A r risen/J [lnoru]đar
SFX A r risen/J [mp]eritar
SFX A r risen/J [mv]ergolar
SFX A r risen/J [nr]guir
SFX A r risen/J [ns]erbar
SFX A r risen/J [ns]ervar
SFX A r risen/J [ns]kuercar
SFX A r risen/J [nsv]edar
SFX A r risen/J [nx]goŧar
SFX A r risen/J [op]ar
SFX A r risen/J [ox]longar
SFX A r risen/J [pt]erveñir
SFX A r risen/J [pt]resar
SFX A r risen/J [pt]rotar
SFX A r risen/J [stŧ]imentar
SFX A r risen/J [sŧ]erkar
SFX A r risen/J [tuv]iliđar
SFX A r risen/J [tv]eriđar
SFX A r risen/J [tv]erniđar
SFX A r risen/J [tv]oler
SFX A r risen/J [xŧ]ertar
SFX A r risen/J ^alienar
SFX A r risen/J ^arveñir
SFX A r risen/J ^bersajar
SFX A r risen/J ^bordeđar
SFX A r risen/J ^deramar
SFX A r risen/J ^derivar
SFX A r risen/J ^derobar
SFX A r risen/J ^derokar
SFX A r risen/J ^derokir
SFX A r risen/J ^derotar
SFX A r risen/J ^desavir
SFX A r risen/J ^desferenŧiar
SFX A r risen/J ^devorar
SFX A r risen/J ^devorŧiar
SFX A r risen/J ^dexeredar
SFX A r risen/J ^dexverxenar
SFX A r risen/J ^exerŧitar
SFX A r risen/J ^fermentar
SFX A r risen/J ^griliar
SFX A r risen/J ^guernar
SFX A r risen/J ^inbaretar
SFX A r risen/J ^infervorar
SFX A r risen/J ^inkartonar
SFX A r risen/J ^intarsiar
SFX A r risen/J ^interesar
SFX A r risen/J ^interiŧir
SFX A r risen/J ^interkalar
SFX A r risen/J ^interkuerar
SFX A r risen/J ^interkuirar
SFX A r risen/J ^interlinear
SFX A r risen/J ^interlokuir
SFX A r risen/J ^intermeđar
SFX A r risen/J ^interogar
SFX A r risen/J ^interpretar
SFX A r risen/J ^intiriŧir
SFX A r risen/J ^inveriar
SFX A r risen/J ^inversiar
SFX A r risen/J ^inŧercelar
SFX A r risen/J ^kalefar
SFX A r risen/J ^koñer
SFX A r risen/J ^kriolar
SFX A r risen/J ^lustrar
SFX A r risen/J ^maravejar
SFX A r risen/J ^merkantar
SFX A r risen/J ^merkantiđar
SFX A r risen/J ^ormeđar
SFX A r risen/J ^perfumar
SFX A r risen/J ^perifraxar
SFX A r risen/J ^periodar
SFX A r risen/J ^perkolar
SFX A r risen/J ^perkotar
SFX A r risen/J ^perlustrar
SFX A r risen/J ^permaner
SFX A r risen/J ^permudarar
SFX A r risen/J ^permutar
SFX A r risen/J ^perorar
SFX A r risen/J ^perpetrar
SFX A r risen/J ^perpetuar
SFX A r risen/J ^perseguir
SFX A r risen/J ^perseguitar
SFX A r risen/J ^personaliđar
SFX A r risen/J ^persugar
SFX A r risen/J ^pervertir
SFX A r risen/J ^poder
SFX A r risen/J ^raxar
SFX A r risen/J ^remaner
SFX A r risen/J ^robar
SFX A r risen/J ^roersar
SFX A r risen/J ^sajar
SFX A r risen/J ^scantiđar
SFX A r risen/J ^skortegar
SFX A r risen/J ^sotolinear
SFX A r risen/J ^soverkiar
SFX A r risen/J ^spergoŧar
SFX A r risen/J ^sperimentar
SFX A r risen/J ^sperlongar
SFX A r risen/J ^spernacar
SFX A r risen/J ^sperđurar
SFX A r risen/J ^steriliđar
SFX A r risen/J ^terapienar
SFX A r risen/J ^teraŧar
SFX A r risen/J ^termenar
SFX A r risen/J ^terŧariolar
SFX A r risen/J ^tormentar
SFX A r risen/J ^verdeđar
SFX A r risen/J ^vergiđar
SFX A r risen/J ^verifegar
SFX A r risen/J ^verolar
SFX A r risen/J ^verxurar
SFX A r risen/J ^xberlefar
SFX A r risen/J ^xberlotar
SFX A r risen/J ^xberlumar
SFX A r risen/J ^xberxelar
SFX A r risen/J ^xeguir
SFX A r risen/J ^xermojar
SFX A r risen/J ^xgoñar
SFX A r risen/J ^xlargiđar
SFX A r risen/J ^xmerejar
SFX A r risen/J ^xmeriliar
SFX A r risen/J ^xmerŧiar
SFX A r risen/J ^xmorgolar
SFX A r risen/J ^xnervađar
SFX A r risen/J ^xvergoñaŧar
SFX A r risen/J ^ŧerpir
SFX A r risen/J ^ŧirkuir
SFX A r risen/J ^ŧokir
SFX A r risen/J alar
SFX A r risen/J aler
SFX A r risen/J amar
SFX A r risen/J arar
SFX A r risen/J aver
SFX A r risen/J bertonar
SFX A r risen/J dar
SFX A r risen/J derenar
SFX A r risen/J dir
SFX A r risen/J donar
SFX A r risen/J far
SFX A r risen/J fumar
SFX A r risen/J kalar
SFX A r risen/J kantar
SFX A r risen/J karpir
SFX A r risen/J kolar
SFX A r risen/J korniđar
SFX A r risen/J kurvar
SFX A r risen/J lotar
SFX A r risen/J lumar
SFX A r risen/J menar
SFX A r risen/J meravejar
SFX A r risen/J međar
SFX A r risen/J mojar
SFX A r risen/J mudarar
SFX A r risen/J ojar
SFX A r risen/J okar
SFX A r risen/J parer
SFX A r risen/J perdonar
SFX A r risen/J perletar
SFX A r risen/J pertegar
SFX A r risen/J pongar
SFX A r risen/J rajar
SFX A r risen/J ramar
SFX A r risen/J redar
SFX A r risen/J rigolar
SFX A r risen/J rivar
SFX A r risen/J rokir
SFX A r risen/J rolar
SFX A r risen/J seguir
SFX A r risen/J seguitar
SFX A r risen/J serajar
SFX A r risen/J servir
SFX A r risen/J siar
SFX A r risen/J speronar
SFX A r risen/J sugar
SFX A r risen/J superbir
SFX A r risen/J terminar
SFX A r risen/J teñir
SFX A r risen/J tonar
SFX A r risen/J tuar
SFX A r risen/J vejar
SFX A r risen/J velar
SFX A r risen/J vergoñar
SFX A r risen/J verigolar
SFX A r risen/J versar
SFX A r risen/J vertir
SFX A r risen/J verđelar
SFX A r risen/J veñir
SFX A r risen/J xelar
SFX A r risen/J xmerdar
SFX A r risen/J đurar
SFX A r risen/J ŧercar
SFX A r risen/J ŧernir
SFX A r risen/J ŧitar
SFX A r rision/J [abcdefmnpstvxñđŧ]olar
SFX A r rision/J [abcdfgijknopstvxŧ]etar
SFX A r rision/J [abcdfjkmpsv]iđar
SFX A r rision/J [abcdfklnoprstuvxđŧ]inar
SFX A r rision/J [abcefgijklmnpsvxđŧ]onar
SFX A r rision/J [abdefklmopsvx]itar
SFX A r rision/J [abdfgijklmnpstxñđ]orar
SFX A r rision/J [abdfgikmst]urar
SFX A r rision/J [abdfijkmnprstuŧ]elar
SFX A r rision/J [abdgiotu]riđar
SFX A r rision/J [abfgptu]regar
SFX A r rision/J [abfjlnpr]utar
SFX A r rision/J [abfkx]renar
SFX A r rision/J [abfot]raŧar
SFX A r rision/J [abik]rokar
SFX A r rision/J [abikoptu]riar
SFX A r rision/J [acfgjlmosxđ]ir
SFX A r rision/J [adfgioptu]rir
SFX A r rision/J [adiopt]ronar
SFX A r rision/J [adklpstuvđŧ]enar
SFX A r rision/J [aeilnosu]tir
SFX A r rision/J [aeilnsu]kar
SFX A r rision/J [aeinosu]tegar
SFX A r rision/J [aeinu]kir
SFX A r rision/J [aeio]strar
SFX A r rision/J [aeiop]letar
SFX A r rision/J [aeiou]nir
SFX A r rision/J [aeiou]xenar
SFX A r rision/J [aeiru]ñar
SFX A r rision/J [aeiu]bir
SFX A r rision/J [aeiu]ngar
SFX A r rision/J [aeiu]ŧiar
SFX A r rision/J [aelo]var
SFX A r rision/J [aenoux]golar
SFX A r rision/J [aeo]liar
SFX A r rision/J [aeors]tiđar
SFX A r rision/J [aeou]mentar
SFX A r rision/J [agot]rejar
SFX A r rision/J [ai]erar
SFX A r rision/J [ai]ñaŧar
SFX A r rision/J [ail]gar
SFX A r rision/J [ailnou]sar
SFX A r rision/J [ailnu]bar
SFX A r rision/J [ailu]minar
SFX A r rision/J [aiou]rmar
SFX A r rision/J [aiou]ñir
SFX A r rision/J [aisu]kiar
SFX A r rision/J [aku]rifegar
SFX A r rision/J [alnoru]ŧir
SFX A r rision/J [als]tar
SFX A r rision/J [an]deđar
SFX A r rision/J [an]fraxar
SFX A r rision/J [an]kuerar
SFX A r rision/J [an]kuirar
SFX A r rision/J [ano]fegar
SFX A r rision/J [anou]pir
SFX A r rision/J [ao]er
SFX A r rision/J [ao]niđar
SFX A r rision/J [ao]rcar
SFX A r rision/J [ao]rdar
SFX A r rision/J [ao]rdir
SFX A r rision/J [ao]rdonar
SFX A r rision/J [ao]rkar
SFX A r rision/J [ao]rnar
SFX A r rision/J [ao]rnir
SFX A r rision/J [ao]rsar
SFX A r rision/J [ao]rtir
SFX A r rision/J [aou]nŧiar
SFX A r rision/J [aou]rbar
SFX A r rision/J [aou]rbir
SFX A r rision/J [aou]rgar
SFX A r rision/J [aou]rkiar
SFX A r rision/J [aou]rlar
SFX A r rision/J [aou]rtar
SFX A r rision/J [aou]rŧar
SFX A r rision/J [ar]naliđar
SFX A r rision/J [aux]nar
SFX A r rision/J [bcdefgijmnpsvxđŧ]otar
SFX A r rision/J [bcdfgjklmnpstvxđŧ]erar
SFX A r rision/J [bcfgiklnoprtŧ]eđar
SFX A r rision/J [bcfgjklmnoptuv]aŧar
SFX A r rision/J [bcfilrtđ]ugar
SFX A r rision/J [bcmpruŧ]efar
SFX A r rision/J [bdegikmprstđ]aliđar
SFX A r rision/J [bdfjmnptvx]iar
SFX A r rision/J [bdflmvđ]ogar
SFX A r rision/J [bdgklmnptuv]ajar
SFX A r rision/J [bdgkpv]rar
SFX A r rision/J [bdilmnopsvxñđŧ]egar
SFX A r rision/J [bdklmoprtuv]acar
SFX A r rision/J [bfilmtuv]antar
SFX A r rision/J [bfjnptvx]erir
SFX A r rision/J [bgknpstv]axar
SFX A r rision/J [bjklmrt]oŧar
SFX A r rision/J [blmpstvx]irar
SFX A r rision/J [blnrt]uir
SFX A r rision/J [blprsvx]ear
SFX A r rision/J [bmnpxŧ]igolar
SFX A r rision/J [bmtŧ]iliar
SFX A r rision/J [bou]rogar
SFX A r rision/J [bp]erlar
SFX A r rision/J [btv]ergar
SFX A r rision/J [bxŧ]eregar
SFX A r rision/J [cfglopsv]esar
SFX A r rision/J [clmnrsv]odar
SFX A r rision/J [dfgklmnopst]ejar
SFX A r rision/J [dg]obar
SFX A r rision/J [dgkmnprs]uar
SFX A r rision/J [dijlorstuvxđ]entar
SFX A r rision/J [dlnstxñŧ]ifegar
SFX A r rision/J [dltv]ernar
SFX A r rision/J [ds]oler
SFX A r rision/J [eilnu]ŧar
SFX A r rision/J [eilox]mar
SFX A r rision/J [einoru]xar
SFX A r rision/J [einosu]car
SFX A r rision/J [eiu]xurar
SFX A r rision/J [eo]liđar
SFX A r rision/J [eo]ntiđar
SFX A r rision/J [es]kotar
SFX A r rision/J [es]ŧervelar
SFX A r rision/J [fjkx]ermar
SFX A r rision/J [fklrsx]oñar
SFX A r rision/J [fm]eretar
SFX A r rision/J [fpvŧ]iolar
SFX A r rision/J [fsx]ierir
SFX A r rision/J [ft]erdir
SFX A r rision/J [fŧ]etuar
SFX A r rision/J [gin]ritar
SFX A r rision/J [iln]trar
SFX A r rision/J [inru]jar
SFX A r rision/J [io]ntar
SFX A r rision/J [io]rkolar
SFX A r rision/J [ipt]ađar
SFX A r rision/J [ipu]lar
SFX A r rision/J [irst]umar
SFX A r rision/J [klt]ivar
SFX A r rision/J [kp]avejar
SFX A r rision/J [kt]erŧar
SFX A r rision/J [lmtxŧ]enŧiar
SFX A r rision/J [ln]etrar
SFX A r rision/J [lnoru]đar
SFX A r rision/J [mp]eritar
SFX A r rision/J [mv]ergolar
SFX A r rision/J [nr]guir
SFX A r rision/J [ns]erbar
SFX A r rision/J [ns]ervar
SFX A r rision/J [ns]kuercar
SFX A r rision/J [nsv]edar
SFX A r rision/J [nx]goŧar
SFX A r rision/J [op]ar
SFX A r rision/J [ox]longar
SFX A r rision/J [pt]erveñir
SFX A r rision/J [pt]resar
SFX A r rision/J [pt]rotar
SFX A r rision/J [stŧ]imentar
SFX A r rision/J [sŧ]erkar
SFX A r rision/J [tuv]iliđar
SFX A r rision/J [tv]eriđar
SFX A r rision/J [tv]erniđar
SFX A r rision/J [tv]oler
SFX A r rision/J [xŧ]ertar
SFX A r rision/J ^alienar
SFX A r rision/J ^arveñir
SFX A r rision/J ^bersajar
SFX A r rision/J ^bordeđar
SFX A r rision/J ^deramar
SFX A r rision/J ^derivar
SFX A r rision/J ^derobar
SFX A r rision/J ^derokar
SFX A r rision/J ^derokir
SFX A r rision/J ^derotar
SFX A r rision/J ^desavir
SFX A r rision/J ^desferenŧiar
SFX A r rision/J ^devorar
SFX A r rision/J ^devorŧiar
SFX A r rision/J ^dexeredar
SFX A r rision/J ^dexverxenar
SFX A r rision/J ^exerŧitar
SFX A r rision/J ^fermentar
SFX A r rision/J ^griliar
SFX A r rision/J ^guernar
SFX A r rision/J ^inbaretar
SFX A r rision/J ^infervorar
SFX A r rision/J ^inkartonar
SFX A r rision/J ^intarsiar
SFX A r rision/J ^interesar
SFX A r rision/J ^interiŧir
SFX A r rision/J ^interkalar
SFX A r rision/J ^interkuerar
SFX A r rision/J ^interkuirar
SFX A r rision/J ^interlinear
SFX A r rision/J ^interlokuir
SFX A r rision/J ^intermeđar
SFX A r rision/J ^interogar
SFX A r rision/J ^interpretar
SFX A r rision/J ^intiriŧir
SFX A r rision/J ^inveriar
SFX A r rision/J ^inversiar
SFX A r rision/J ^inŧercelar
SFX A r rision/J ^kalefar
SFX A r rision/J ^koñer
SFX A r rision/J ^kriolar
SFX A r rision/J ^lustrar
SFX A r rision/J ^maravejar
SFX A r rision/J ^merkantar
SFX A r rision/J ^merkantiđar
SFX A r rision/J ^ormeđar
SFX A r rision/J ^perfumar
SFX A r rision/J ^perifraxar
SFX A r rision/J ^periodar
SFX A r rision/J ^perkolar
SFX A r rision/J ^perkotar
SFX A r rision/J ^perlustrar
SFX A r rision/J ^permaner
SFX A r rision/J ^permudarar
SFX A r rision/J ^permutar
SFX A r rision/J ^perorar
SFX A r rision/J ^perpetrar
SFX A r rision/J ^perpetuar
SFX A r rision/J ^perseguir
SFX A r rision/J ^perseguitar
SFX A r rision/J ^personaliđar
SFX A r rision/J ^persugar
SFX A r rision/J ^pervertir
SFX A r rision/J ^poder
SFX A r rision/J ^raxar
SFX A r rision/J ^remaner
SFX A r rision/J ^robar
SFX A r rision/J ^roersar
SFX A r rision/J ^sajar
SFX A r rision/J ^scantiđar
SFX A r rision/J ^skortegar
SFX A r rision/J ^sotolinear
SFX A r rision/J ^soverkiar
SFX A r rision/J ^spergoŧar
SFX A r rision/J ^sperimentar
SFX A r rision/J ^sperlongar
SFX A r rision/J ^spernacar
SFX A r rision/J ^sperđurar
SFX A r rision/J ^steriliđar
SFX A r rision/J ^terapienar
SFX A r rision/J ^teraŧar
SFX A r rision/J ^termenar
SFX A r rision/J ^terŧariolar
SFX A r rision/J ^tormentar
SFX A r rision/J ^verdeđar
SFX A r rision/J ^vergiđar
SFX A r rision/J ^verifegar
SFX A r rision/J ^verolar
SFX A r rision/J ^verxurar
SFX A r rision/J ^xberlefar
SFX A r rision/J ^xberlotar
SFX A r rision/J ^xberlumar
SFX A r rision/J ^xberxelar
SFX A r rision/J ^xeguir
SFX A r rision/J ^xermojar
SFX A r rision/J ^xgoñar
SFX A r rision/J ^xlargiđar
SFX A r rision/J ^xmerejar
SFX A r rision/J ^xmeriliar
SFX A r rision/J ^xmerŧiar
SFX A r rision/J ^xmorgolar
SFX A r rision/J ^xnervađar
SFX A r rision/J ^xvergoñaŧar
SFX A r rision/J ^ŧerpir
SFX A r rision/J ^ŧirkuir
SFX A r rision/J ^ŧokir
SFX A r rision/J alar
SFX A r rision/J aler
SFX A r rision/J amar
SFX A r rision/J arar
SFX A r rision/J aver
SFX A r rision/J bertonar
SFX A r rision/J dar
SFX A r rision/J derenar
SFX A r rision/J dir
SFX A r rision/J donar
SFX A r rision/J far
SFX A r rision/J fumar
SFX A r rision/J kalar
SFX A r rision/J kantar
SFX A r rision/J karpir
SFX A r rision/J kolar
SFX A r rision/J korniđar
SFX A r rision/J kurvar
SFX A r rision/J lotar
SFX A r rision/J lumar
SFX A r rision/J menar
SFX A r rision/J meravejar
SFX A r rision/J međar
SFX A r rision/J mojar
SFX A r rision/J mudarar
SFX A r rision/J ojar
SFX A r rision/J okar
SFX A r rision/J parer
SFX A r rision/J perdonar
SFX A r rision/J perletar
SFX A r rision/J pertegar
SFX A r rision/J pongar
SFX A r rision/J rajar
SFX A r rision/J ramar
SFX A r rision/J redar
SFX A r rision/J rigolar
SFX A r rision/J rivar
SFX A r rision/J rokir
SFX A r rision/J rolar
SFX A r rision/J seguir
SFX A r rision/J seguitar
SFX A r rision/J serajar
SFX A r rision/J servir
SFX A r rision/J siar
SFX A r rision/J speronar
SFX A r rision/J sugar
SFX A r rision/J superbir
SFX A r rision/J terminar
SFX A r rision/J teñir
SFX A r rision/J tonar
SFX A r rision/J tuar
SFX A r rision/J vejar
SFX A r rision/J velar
SFX A r rision/J vergoñar
SFX A r rision/J verigolar
SFX A r rision/J versar
SFX A r rision/J vertir
SFX A r rision/J verđelar
SFX A r rision/J veñir
SFX A r rision/J xelar
SFX A r rision/J xmerdar
SFX A r rision/J đurar
SFX A r rision/J ŧercar
SFX A r rision/J ŧernir
SFX A r rision/J ŧitar
SFX A r risié/N [abcdefmnpstvxñđŧ]olar
SFX A r risié/N [abcdfgijknopstvxŧ]etar
SFX A r risié/N [abcdfjkmpsv]iđar
SFX A r risié/N [abcdfklnoprstuvxđŧ]inar
SFX A r risié/N [abcefgijklmnpsvxđŧ]onar
SFX A r risié/N [abdefklmopsvx]itar
SFX A r risié/N [abdfgijklmnpstxñđ]orar
SFX A r risié/N [abdfgikmst]urar
SFX A r risié/N [abdfijkmnprstuŧ]elar
SFX A r risié/N [abdgiotu]riđar
SFX A r risié/N [abfgptu]regar
SFX A r risié/N [abfjlnpr]utar
SFX A r risié/N [abfkx]renar
SFX A r risié/N [abfot]raŧar
SFX A r risié/N [abik]rokar
SFX A r risié/N [abikoptu]riar
SFX A r risié/N [acfgjlmosxđ]ir
SFX A r risié/N [adfgioptu]rir
SFX A r risié/N [adiopt]ronar
SFX A r risié/N [adklpstuvđŧ]enar
SFX A r risié/N [aeilnosu]tir
SFX A r risié/N [aeilnsu]kar
SFX A r risié/N [aeinosu]tegar
SFX A r risié/N [aeinu]kir
SFX A r risié/N [aeio]strar
SFX A r risié/N [aeiop]letar
SFX A r risié/N [aeiou]nir
SFX A r risié/N [aeiou]xenar
SFX A r risié/N [aeiru]ñar
SFX A r risié/N [aeiu]bir
SFX A r risié/N [aeiu]ngar
SFX A r risié/N [aeiu]ŧiar
SFX A r risié/N [aelo]var
SFX A r risié/N [aenoux]golar
SFX A r risié/N [aeo]liar
SFX A r risié/N [aeors]tiđar
SFX A r risié/N [aeou]mentar
SFX A r risié/N [agot]rejar
SFX A r risié/N [ai]erar
SFX A r risié/N [ai]ñaŧar
SFX A r risié/N [ail]gar
SFX A r risié/N [ailnou]sar
SFX A r risié/N [ailnu]bar
SFX A r risié/N [ailu]minar
SFX A r risié/N [aiou]rmar
SFX A r risié/N [aiou]ñir
SFX A r risié/N [aisu]kiar
SFX A r risié/N [aku]rifegar
SFX A r risié/N [alnoru]ŧir
SFX A r risié/N [als]tar
SFX A r risié/N [an]deđar
SFX A r risié/N [an]fraxar
SFX A r risié/N [an]kuerar
SFX A r risié/N [an]kuirar
SFX A r risié/N [ano]fegar
SFX A r risié/N [anou]pir
SFX A r risié/N [ao]er
SFX A r risié/N [ao]niđar
SFX A r risié/N [ao]rcar
SFX A r risié/N [ao]rdar
SFX A r risié/N [ao]rdir
SFX A r risié/N [ao]rdonar
SFX A r risié/N [ao]rkar
SFX A r risié/N [ao]rnar
SFX A r risié/N [ao]rnir
SFX A r risié/N [ao]rsar
SFX A r risié/N [ao]rtir
SFX A r risié/N [aou]nŧiar
SFX A r risié/N [aou]rbar
SFX A r risié/N [aou]rbir
SFX A r risié/N [aou]rgar
SFX A r risié/N [aou]rkiar
SFX A r risié/N [aou]rlar
SFX A r risié/N [aou]rtar
SFX A r risié/N [aou]rŧar
SFX A r risié/N [ar]naliđar
SFX A r risié/N [aux]nar
SFX A r risié/N [bcdefgijmnpsvxđŧ]otar
SFX A r risié/N [bcdfgjklmnpstvxđŧ]erar
SFX A r risié/N [bcfgiklnoprtŧ]eđar
SFX A r risié/N [bcfgjklmnoptuv]aŧar
SFX A r risié/N [bcfilrtđ]ugar
SFX A r risié/N [bcmpruŧ]efar
SFX A r risié/N [bdegikmprstđ]aliđar
SFX A r risié/N [bdfjmnptvx]iar
SFX A r risié/N [bdflmvđ]ogar
SFX A r risié/N [bdgklmnptuv]ajar
SFX A r risié/N [bdgkpv]rar
SFX A r risié/N [bdilmnopsvxñđŧ]egar
SFX A r risié/N [bdklmoprtuv]acar
SFX A r risié/N [bfilmtuv]antar
SFX A r risié/N [bfjnptvx]erir
SFX A r risié/N [bgknpstv]axar
SFX A r risié/N [bjklmrt]oŧar
SFX A r risié/N [blmpstvx]irar
SFX A r risié/N [blnrt]uir
SFX A r risié/N [blprsvx]ear
SFX A r risié/N [bmnpxŧ]igolar
SFX A r risié/N [bmtŧ]iliar
SFX A r risié/N [bou]rogar
SFX A r risié/N [bp]erlar
SFX A r risié/N [btv]ergar
SFX A r risié/N [bxŧ]eregar
SFX A r risié/N [cfglopsv]esar
SFX A r risié/N [clmnrsv]odar
SFX A r risié/N [dfgklmnopst]ejar
SFX A r risié/N [dg]obar
SFX A r risié/N [dgkmnprs]uar
SFX A r risié/N [dijlorstuvxđ]entar
SFX A r risié/N [dlnstxñŧ]ifegar
SFX A r risié/N [dltv]ernar
SFX A r risié/N [ds]oler
SFX A r risié/N [eilnu]ŧar
SFX A r risié/N [eilox]mar
SFX A r risié/N [einoru]xar
SFX A r risié/N [einosu]car
SFX A r risié/N [eiu]xurar
SFX A r risié/N [eo]liđar
SFX A r risié/N [eo]ntiđar
SFX A r risié/N [es]kotar
SFX A r risié/N [es]ŧervelar
SFX A r risié/N [fjkx]ermar
SFX A r risié/N [fklrsx]oñar
SFX A r risié/N [fm]eretar
SFX A r risié/N [fpvŧ]iolar
SFX A r risié/N [fsx]ierir
SFX A r risié/N [ft]erdir
SFX A r risié/N [fŧ]etuar
SFX A r risié/N [gin]ritar
SFX A r risié/N [iln]trar
SFX A r risié/N [inru]jar
SFX A r risié/N [io]ntar
SFX A r risié/N [io]rkolar
SFX A r risié/N [ipt]ađar
SFX A r risié/N [ipu]lar
SFX A r risié/N [irst]umar
SFX A r risié/N [klt]ivar
SFX A r risié/N [kp]avejar
SFX A r risié/N [kt]erŧar
SFX A r risié/N [lmtxŧ]enŧiar
SFX A r risié/N [ln]etrar
SFX A r risié/N [lnoru]đar
SFX A r risié/N [mp]eritar
SFX A r risié/N [mv]ergolar
SFX A r risié/N [nr]guir
SFX A r risié/N [ns]erbar
SFX A r risié/N [ns]ervar
SFX A r risié/N [ns]kuercar
SFX A r risié/N [nsv]edar
SFX A r risié/N [nx]goŧar
SFX A r risié/N [op]ar
SFX A r risié/N [ox]longar
SFX A r risié/N [pt]erveñir
SFX A r risié/N [pt]resar
SFX A r risié/N [pt]rotar
SFX A r risié/N [stŧ]imentar
SFX A r risié/N [sŧ]erkar
SFX A r risié/N [tuv]iliđar
SFX A r risié/N [tv]eriđar
SFX A r risié/N [tv]erniđar
SFX A r risié/N [tv]oler
SFX A r risié/N [xŧ]ertar
SFX A r risié/N ^alienar
SFX A r risié/N ^arveñir
SFX A r risié/N ^bersajar
SFX A r risié/N ^bordeđar
SFX A r risié/N ^deramar
SFX A r risié/N ^derivar
SFX A r risié/N ^derobar
SFX A r risié/N ^derokar
SFX A r risié/N ^derokir
SFX A r risié/N ^derotar
SFX A r risié/N ^desavir
SFX A r risié/N ^desferenŧiar
SFX A r risié/N ^devorar
SFX A r risié/N ^devorŧiar
SFX A r risié/N ^dexeredar
SFX A r risié/N ^dexverxenar
SFX A r risié/N ^exerŧitar
SFX A r risié/N ^fermentar
SFX A r risié/N ^griliar
SFX A r risié/N ^guernar
SFX A r risié/N ^inbaretar
SFX A r risié/N ^infervorar
SFX A r risié/N ^inkartonar
SFX A r risié/N ^intarsiar
SFX A r risié/N ^interesar
SFX A r risié/N ^interiŧir
SFX A r risié/N ^interkalar
SFX A r risié/N ^interkuerar
SFX A r risié/N ^interkuirar
SFX A r risié/N ^interlinear
SFX A r risié/N ^interlokuir
SFX A r risié/N ^intermeđar
SFX A r risié/N ^interogar
SFX A r risié/N ^interpretar
SFX A r risié/N ^intiriŧir
SFX A r risié/N ^inveriar
SFX A r risié/N ^inversiar
SFX A r risié/N ^inŧercelar
SFX A r risié/N ^kalefar
SFX A r risié/N ^koñer
SFX A r risié/N ^kriolar
SFX A r risié/N ^lustrar
SFX A r risié/N ^maravejar
SFX A r risié/N ^merkantar
SFX A r risié/N ^merkantiđar
SFX A r risié/N ^ormeđar
SFX A r risié/N ^perfumar
SFX A r risié/N ^perifraxar
SFX A r risié/N ^periodar
SFX A r risié/N ^perkolar
SFX A r risié/N ^perkotar
SFX A r risié/N ^perlustrar
SFX A r risié/N ^permaner
SFX A r risié/N ^permudarar
SFX A r risié/N ^permutar
SFX A r risié/N ^perorar
SFX A r risié/N ^perpetrar
SFX A r risié/N ^perpetuar
SFX A r risié/N ^perseguir
SFX A r risié/N ^perseguitar
SFX A r risié/N ^personaliđar
SFX A r risié/N ^persugar
SFX A r risié/N ^pervertir
SFX A r risié/N ^poder
SFX A r risié/N ^raxar
SFX A r risié/N ^remaner
SFX A r risié/N ^robar
SFX A r risié/N ^roersar
SFX A r risié/N ^sajar
SFX A r risié/N ^scantiđar
SFX A r risié/N ^skortegar
SFX A r risié/N ^sotolinear
SFX A r risié/N ^soverkiar
SFX A r risié/N ^spergoŧar
SFX A r risié/N ^sperimentar
SFX A r risié/N ^sperlongar
SFX A r risié/N ^spernacar
SFX A r risié/N ^sperđurar
SFX A r risié/N ^steriliđar
SFX A r risié/N ^terapienar
SFX A r risié/N ^teraŧar
SFX A r risié/N ^termenar
SFX A r risié/N ^terŧariolar
SFX A r risié/N ^tormentar
SFX A r risié/N ^verdeđar
SFX A r risié/N ^vergiđar
SFX A r risié/N ^verifegar
SFX A r risié/N ^verolar
SFX A r risié/N ^verxurar
SFX A r risié/N ^xberlefar
SFX A r risié/N ^xberlotar
SFX A r risié/N ^xberlumar
SFX A r risié/N ^xberxelar
SFX A r risié/N ^xeguir
SFX A r risié/N ^xermojar
SFX A r risié/N ^xgoñar
SFX A r risié/N ^xlargiđar
SFX A r risié/N ^xmerejar
SFX A r risié/N ^xmeriliar
SFX A r risié/N ^xmerŧiar
SFX A r risié/N ^xmorgolar
SFX A r risié/N ^xnervađar
SFX A r risié/N ^xvergoñaŧar
SFX A r risié/N ^ŧerpir
SFX A r risié/N ^ŧirkuir
SFX A r risié/N ^ŧokir
SFX A r risié/N alar
SFX A r risié/N aler
SFX A r risié/N amar
SFX A r risié/N arar
SFX A r risié/N aver
SFX A r risié/N bertonar
SFX A r risié/N dar
SFX A r risié/N derenar
SFX A r risié/N dir
SFX A r risié/N donar
SFX A r risié/N far
SFX A r risié/N fumar
SFX A r risié/N kalar
SFX A r risié/N kantar
SFX A r risié/N karpir
SFX A r risié/N kolar
SFX A r risié/N korniđar
SFX A r risié/N kurvar
SFX A r risié/N lotar
SFX A r risié/N lumar
SFX A r risié/N menar
SFX A r risié/N meravejar
SFX A r risié/N međar
SFX A r risié/N mojar
SFX A r risié/N mudarar
SFX A r risié/N ojar
SFX A r risié/N okar
SFX A r risié/N parer
SFX A r risié/N perdonar
SFX A r risié/N perletar
SFX A r risié/N pertegar
SFX A r risié/N pongar
SFX A r risié/N rajar
SFX A r risié/N ramar
SFX A r risié/N redar
SFX A r risié/N rigolar
SFX A r risié/N rivar
SFX A r risié/N rokir
SFX A r risié/N rolar
SFX A r risié/N seguir
SFX A r risié/N seguitar
SFX A r risié/N serajar
SFX A r risié/N servir
SFX A r risié/N siar
SFX A r risié/N speronar
SFX A r risié/N sugar
SFX A r risié/N superbir
SFX A r risié/N terminar
SFX A r risié/N teñir
SFX A r risié/N tonar
SFX A r risié/N tuar
SFX A r risié/N vejar
SFX A r risié/N velar
SFX A r risié/N vergoñar
SFX A r risié/N verigolar
SFX A r risié/N versar
SFX A r risié/N vertir
SFX A r risié/N verđelar
SFX A r risié/N veñir
SFX A r risié/N xelar
SFX A r risié/N xmerdar
SFX A r risié/N đurar
SFX A r risié/N ŧercar
SFX A r risié/N ŧernir
SFX A r risié/N ŧitar
SFX A r risiéu/O [abcdefmnpstvxñđŧ]olar
SFX A r risiéu/O [abcdfgijknopstvxŧ]etar
SFX A r risiéu/O [abcdfjkmpsv]iđar
SFX A r risiéu/O [abcdfklnoprstuvxđŧ]inar
SFX A r risiéu/O [abcefgijklmnpsvxđŧ]onar
SFX A r risiéu/O [abdefklmopsvx]itar
SFX A r risiéu/O [abdfgijklmnpstxñđ]orar
SFX A r risiéu/O [abdfgikmst]urar
SFX A r risiéu/O [abdfijkmnprstuŧ]elar
SFX A r risiéu/O [abdgiotu]riđar
SFX A r risiéu/O [abfgptu]regar
SFX A r risiéu/O [abfjlnpr]utar
SFX A r risiéu/O [abfkx]renar
SFX A r risiéu/O [abfot]raŧar
SFX A r risiéu/O [abik]rokar
SFX A r risiéu/O [abikoptu]riar
SFX A r risiéu/O [acfgjlmosxđ]ir
SFX A r risiéu/O [adfgioptu]rir
SFX A r risiéu/O [adiopt]ronar
SFX A r risiéu/O [adklpstuvđŧ]enar
SFX A r risiéu/O [aeilnosu]tir
SFX A r risiéu/O [aeilnsu]kar
SFX A r risiéu/O [aeinosu]tegar
SFX A r risiéu/O [aeinu]kir
SFX A r risiéu/O [aeio]strar
SFX A r risiéu/O [aeiop]letar
SFX A r risiéu/O [aeiou]nir
SFX A r risiéu/O [aeiou]xenar
SFX A r risiéu/O [aeiru]ñar
SFX A r risiéu/O [aeiu]bir
SFX A r risiéu/O [aeiu]ngar
SFX A r risiéu/O [aeiu]ŧiar
SFX A r risiéu/O [aelo]var
SFX A r risiéu/O [aenoux]golar
SFX A r risiéu/O [aeo]liar
SFX A r risiéu/O [aeors]tiđar
SFX A r risiéu/O [aeou]mentar
SFX A r risiéu/O [agot]rejar
SFX A r risiéu/O [ai]erar
SFX A r risiéu/O [ai]ñaŧar
SFX A r risiéu/O [ail]gar
SFX A r risiéu/O [ailnou]sar
SFX A r risiéu/O [ailnu]bar
SFX A r risiéu/O [ailu]minar
SFX A r risiéu/O [aiou]rmar
SFX A r risiéu/O [aiou]ñir
SFX A r risiéu/O [aisu]kiar
SFX A r risiéu/O [aku]rifegar
SFX A r risiéu/O [alnoru]ŧir
SFX A r risiéu/O [als]tar
SFX A r risiéu/O [an]deđar
SFX A r risiéu/O [an]fraxar
SFX A r risiéu/O [an]kuerar
SFX A r risiéu/O [an]kuirar
SFX A r risiéu/O [ano]fegar
SFX A r risiéu/O [anou]pir
SFX A r risiéu/O [ao]er
SFX A r risiéu/O [ao]niđar
SFX A r risiéu/O [ao]rcar
SFX A r risiéu/O [ao]rdar
SFX A r risiéu/O [ao]rdir
SFX A r risiéu/O [ao]rdonar
SFX A r risiéu/O [ao]rkar
SFX A r risiéu/O [ao]rnar
SFX A r risiéu/O [ao]rnir
SFX A r risiéu/O [ao]rsar
SFX A r risiéu/O [ao]rtir
SFX A r risiéu/O [aou]nŧiar
SFX A r risiéu/O [aou]rbar
SFX A r risiéu/O [aou]rbir
SFX A r risiéu/O [aou]rgar
SFX A r risiéu/O [aou]rkiar
SFX A r risiéu/O [aou]rlar
SFX A r risiéu/O [aou]rtar
SFX A r risiéu/O [aou]rŧar
SFX A r risiéu/O [ar]naliđar
SFX A r risiéu/O [aux]nar
SFX A r risiéu/O [bcdefgijmnpsvxđŧ]otar
SFX A r risiéu/O [bcdfgjklmnpstvxđŧ]erar
SFX A r risiéu/O [bcfgiklnoprtŧ]eđar
SFX A r risiéu/O [bcfgjklmnoptuv]aŧar
SFX A r risiéu/O [bcfilrtđ]ugar
SFX A r risiéu/O [bcmpruŧ]efar
SFX A r risiéu/O [bdegikmprstđ]aliđar
SFX A r risiéu/O [bdfjmnptvx]iar
SFX A r risiéu/O [bdflmvđ]ogar
SFX A r risiéu/O [bdgklmnptuv]ajar
SFX A r risiéu/O [bdgkpv]rar
SFX A r risiéu/O [bdilmnopsvxñđŧ]egar
SFX A r risiéu/O [bdklmoprtuv]acar
SFX A r risiéu/O [bfilmtuv]antar
SFX A r risiéu/O [bfjnptvx]erir
SFX A r risiéu/O [bgknpstv]axar
SFX A r risiéu/O [bjklmrt]oŧar
SFX A r risiéu/O [blmpstvx]irar
SFX A r risiéu/O [blnrt]uir
SFX A r risiéu/O [blprsvx]ear
SFX A r risiéu/O [bmnpxŧ]igolar
SFX A r risiéu/O [bmtŧ]iliar
SFX A r risiéu/O [bou]rogar
SFX A r risiéu/O [bp]erlar
SFX A r risiéu/O [btv]ergar
SFX A r risiéu/O [bxŧ]eregar
SFX A r risiéu/O [cfglopsv]esar
SFX A r risiéu/O [clmnrsv]odar
SFX A r risiéu/O [dfgklmnopst]ejar
SFX A r risiéu/O [dg]obar
SFX A r risiéu/O [dgkmnprs]uar
SFX A r risiéu/O [dijlorstuvxđ]entar
SFX A r risiéu/O [dlnstxñŧ]ifegar
SFX A r risiéu/O [dltv]ernar
SFX A r risiéu/O [ds]oler
SFX A r risiéu/O [eilnu]ŧar
SFX A r risiéu/O [eilox]mar
SFX A r risiéu/O [einoru]xar
SFX A r risiéu/O [einosu]car
SFX A r risiéu/O [eiu]xurar
SFX A r risiéu/O [eo]liđar
SFX A r risiéu/O [eo]ntiđar
SFX A r risiéu/O [es]kotar
SFX A r risiéu/O [es]ŧervelar
SFX A r risiéu/O [fjkx]ermar
SFX A r risiéu/O [fklrsx]oñar
SFX A r risiéu/O [fm]eretar
SFX A r risiéu/O [fpvŧ]iolar
SFX A r risiéu/O [fsx]ierir
SFX A r risiéu/O [ft]erdir
SFX A r risiéu/O [fŧ]etuar
SFX A r risiéu/O [gin]ritar
SFX A r risiéu/O [iln]trar
SFX A r risiéu/O [inru]jar
SFX A r risiéu/O [io]ntar
SFX A r risiéu/O [io]rkolar
SFX A r risiéu/O [ipt]ađar
SFX A r risiéu/O [ipu]lar
SFX A r risiéu/O [irst]umar
SFX A r risiéu/O [klt]ivar
SFX A r risiéu/O [kp]avejar
SFX A r risiéu/O [kt]erŧar
SFX A r risiéu/O [lmtxŧ]enŧiar
SFX A r risiéu/O [ln]etrar
SFX A r risiéu/O [lnoru]đar
SFX A r risiéu/O [mp]eritar
SFX A r risiéu/O [mv]ergolar
SFX A r risiéu/O [nr]guir
SFX A r risiéu/O [ns]erbar
SFX A r risiéu/O [ns]ervar
SFX A r risiéu/O [ns]kuercar
SFX A r risiéu/O [nsv]edar
SFX A r risiéu/O [nx]goŧar
SFX A r risiéu/O [op]ar
SFX A r risiéu/O [ox]longar
SFX A r risiéu/O [pt]erveñir
SFX A r risiéu/O [pt]resar
SFX A r risiéu/O [pt]rotar
SFX A r risiéu/O [stŧ]imentar
SFX A r risiéu/O [sŧ]erkar
SFX A r risiéu/O [tuv]iliđar
SFX A r risiéu/O [tv]eriđar
SFX A r risiéu/O [tv]erniđar
SFX A r risiéu/O [tv]oler
SFX A r risiéu/O [xŧ]ertar
SFX A r risiéu/O ^alienar
SFX A r risiéu/O ^arveñir
SFX A r risiéu/O ^bersajar
SFX A r risiéu/O ^bordeđar
SFX A r risiéu/O ^deramar
SFX A r risiéu/O ^derivar
SFX A r risiéu/O ^derobar
SFX A r risiéu/O ^derokar
SFX A r risiéu/O ^derokir
SFX A r risiéu/O ^derotar
SFX A r risiéu/O ^desavir
SFX A r risiéu/O ^desferenŧiar
SFX A r risiéu/O ^devorar
SFX A r risiéu/O ^devorŧiar
SFX A r risiéu/O ^dexeredar
SFX A r risiéu/O ^dexverxenar
SFX A r risiéu/O ^exerŧitar
SFX A r risiéu/O ^fermentar
SFX A r risiéu/O ^griliar
SFX A r risiéu/O ^guernar
SFX A r risiéu/O ^inbaretar
SFX A r risiéu/O ^infervorar
SFX A r risiéu/O ^inkartonar
SFX A r risiéu/O ^intarsiar
SFX A r risiéu/O ^interesar
SFX A r risiéu/O ^interiŧir
SFX A r risiéu/O ^interkalar
SFX A r risiéu/O ^interkuerar
SFX A r risiéu/O ^interkuirar
SFX A r risiéu/O ^interlinear
SFX A r risiéu/O ^interlokuir
SFX A r risiéu/O ^intermeđar
SFX A r risiéu/O ^interogar
SFX A r risiéu/O ^interpretar
SFX A r risiéu/O ^intiriŧir
SFX A r risiéu/O ^inveriar
SFX A r risiéu/O ^inversiar
SFX A r risiéu/O ^inŧercelar
SFX A r risiéu/O ^kalefar
SFX A r risiéu/O ^koñer
SFX A r risiéu/O ^kriolar
SFX A r risiéu/O ^lustrar
SFX A r risiéu/O ^maravejar
SFX A r risiéu/O ^merkantar
SFX A r risiéu/O ^merkantiđar
SFX A r risiéu/O ^ormeđar
SFX A r risiéu/O ^perfumar
SFX A r risiéu/O ^perifraxar
SFX A r risiéu/O ^periodar
SFX A r risiéu/O ^perkolar
SFX A r risiéu/O ^perkotar
SFX A r risiéu/O ^perlustrar
SFX A r risiéu/O ^permaner
SFX A r risiéu/O ^permudarar
SFX A r risiéu/O ^permutar
SFX A r risiéu/O ^perorar
SFX A r risiéu/O ^perpetrar
SFX A r risiéu/O ^perpetuar
SFX A r risiéu/O ^perseguir
SFX A r risiéu/O ^perseguitar
SFX A r risiéu/O ^personaliđar
SFX A r risiéu/O ^persugar
SFX A r risiéu/O ^pervertir
SFX A r risiéu/O ^poder
SFX A r risiéu/O ^raxar
SFX A r risiéu/O ^remaner
SFX A r risiéu/O ^robar
SFX A r risiéu/O ^roersar
SFX A r risiéu/O ^sajar
SFX A r risiéu/O ^scantiđar
SFX A r risiéu/O ^skortegar
SFX A r risiéu/O ^sotolinear
SFX A r risiéu/O ^soverkiar
SFX A r risiéu/O ^spergoŧar
SFX A r risiéu/O ^sperimentar
SFX A r risiéu/O ^sperlongar
SFX A r risiéu/O ^spernacar
SFX A r risiéu/O ^sperđurar
SFX A r risiéu/O ^steriliđar
SFX A r risiéu/O ^terapienar
SFX A r risiéu/O ^teraŧar
SFX A r risiéu/O ^termenar
SFX A r risiéu/O ^terŧariolar
SFX A r risiéu/O ^tormentar
SFX A r risiéu/O ^verdeđar
SFX A r risiéu/O ^vergiđar
SFX A r risiéu/O ^verifegar
SFX A r risiéu/O ^verolar
SFX A r risiéu/O ^verxurar
SFX A r risiéu/O ^xberlefar
SFX A r risiéu/O ^xberlotar
SFX A r risiéu/O ^xberlumar
SFX A r risiéu/O ^xberxelar
SFX A r risiéu/O ^xeguir
SFX A r risiéu/O ^xermojar
SFX A r risiéu/O ^xgoñar
SFX A r risiéu/O ^xlargiđar
SFX A r risiéu/O ^xmerejar
SFX A r risiéu/O ^xmeriliar
SFX A r risiéu/O ^xmerŧiar
SFX A r risiéu/O ^xmorgolar
SFX A r risiéu/O ^xnervađar
SFX A r risiéu/O ^xvergoñaŧar
SFX A r risiéu/O ^ŧerpir
SFX A r risiéu/O ^ŧirkuir
SFX A r risiéu/O ^ŧokir
SFX A r risiéu/O alar
SFX A r risiéu/O aler
SFX A r risiéu/O amar
SFX A r risiéu/O arar
SFX A r risiéu/O aver
SFX A r risiéu/O bertonar
SFX A r risiéu/O dar
SFX A r risiéu/O derenar
SFX A r risiéu/O dir
SFX A r risiéu/O donar
SFX A r risiéu/O far
SFX A r risiéu/O fumar
SFX A r risiéu/O kalar
SFX A r risiéu/O kantar
SFX A r risiéu/O karpir
SFX A r risiéu/O kolar
SFX A r risiéu/O korniđar
SFX A r risiéu/O kurvar
SFX A r risiéu/O lotar
SFX A r risiéu/O lumar
SFX A r risiéu/O menar
SFX A r risiéu/O meravejar
SFX A r risiéu/O međar
SFX A r risiéu/O mojar
SFX A r risiéu/O mudarar
SFX A r risiéu/O ojar
SFX A r risiéu/O okar
SFX A r risiéu/O parer
SFX A r risiéu/O perdonar
SFX A r risiéu/O perletar
SFX A r risiéu/O pertegar
SFX A r risiéu/O pongar
SFX A r risiéu/O rajar
SFX A r risiéu/O ramar
SFX A r risiéu/O redar
SFX A r risiéu/O rigolar
SFX A r risiéu/O rivar
SFX A r risiéu/O rokir
SFX A r risiéu/O rolar
SFX A r risiéu/O seguir
SFX A r risiéu/O seguitar
SFX A r risiéu/O serajar
SFX A r risiéu/O servir
SFX A r risiéu/O siar
SFX A r risiéu/O speronar
SFX A r risiéu/O sugar
SFX A r risiéu/O superbir
SFX A r risiéu/O terminar
SFX A r risiéu/O teñir
SFX A r risiéu/O tonar
SFX A r risiéu/O tuar
SFX A r risiéu/O vejar
SFX A r risiéu/O velar
SFX A r risiéu/O vergoñar
SFX A r risiéu/O verigolar
SFX A r risiéu/O versar
SFX A r risiéu/O vertir
SFX A r risiéu/O verđelar
SFX A r risiéu/O veñir
SFX A r risiéu/O xelar
SFX A r risiéu/O xmerdar
SFX A r risiéu/O đurar
SFX A r risiéu/O ŧercar
SFX A r risiéu/O ŧernir
SFX A r risiéu/O ŧitar
SFX A r rison/J [abcdefmnpstvxñđŧ]olar
SFX A r rison/J [abcdfgijknopstvxŧ]etar
SFX A r rison/J [abcdfjkmpsv]iđar
SFX A r rison/J [abcdfklnoprstuvxđŧ]inar
SFX A r rison/J [abcefgijklmnpsvxđŧ]onar
SFX A r rison/J [abdefklmopsvx]itar
SFX A r rison/J [abdfgijklmnpstxñđ]orar
SFX A r rison/J [abdfgikmst]urar
SFX A r rison/J [abdfijkmnprstuŧ]elar
SFX A r rison/J [abdgiotu]riđar
SFX A r rison/J [abfgptu]regar
SFX A r rison/J [abfjlnpr]utar
SFX A r rison/J [abfkx]renar
SFX A r rison/J [abfot]raŧar
SFX A r rison/J [abik]rokar
SFX A r rison/J [abikoptu]riar
SFX A r rison/J [acfgjlmosxđ]ir
SFX A r rison/J [adfgioptu]rir
SFX A r rison/J [adiopt]ronar
SFX A r rison/J [adklpstuvđŧ]enar
SFX A r rison/J [aeilnosu]tir
SFX A r rison/J [aeilnsu]kar
SFX A r rison/J [aeinosu]tegar
SFX A r rison/J [aeinu]kir
SFX A r rison/J [aeio]strar
SFX A r rison/J [aeiop]letar
SFX A r rison/J [aeiou]nir
SFX A r rison/J [aeiou]xenar
SFX A r rison/J [aeiru]ñar
SFX A r rison/J [aeiu]bir
SFX A r rison/J [aeiu]ngar
SFX A r rison/J [aeiu]ŧiar
SFX A r rison/J [aelo]var
SFX A r rison/J [aenoux]golar
SFX A r rison/J [aeo]liar
SFX A r rison/J [aeors]tiđar
SFX A r rison/J [aeou]mentar
SFX A r rison/J [agot]rejar
SFX A r rison/J [ai]erar
SFX A r rison/J [ai]ñaŧar
SFX A r rison/J [ail]gar
SFX A r rison/J [ailnou]sar
SFX A r rison/J [ailnu]bar
SFX A r rison/J [ailu]minar
SFX A r rison/J [aiou]rmar
SFX A r rison/J [aiou]ñir
SFX A r rison/J [aisu]kiar
SFX A r rison/J [aku]rifegar
SFX A r rison/J [alnoru]ŧir
SFX A r rison/J [als]tar
SFX A r rison/J [an]deđar
SFX A r rison/J [an]fraxar
SFX A r rison/J [an]kuerar
SFX A r rison/J [an]kuirar
SFX A r rison/J [ano]fegar
SFX A r rison/J [anou]pir
SFX A r rison/J [ao]er
SFX A r rison/J [ao]niđar
SFX A r rison/J [ao]rcar
SFX A r rison/J [ao]rdar
SFX A r rison/J [ao]rdir
SFX A r rison/J [ao]rdonar
SFX A r rison/J [ao]rkar
SFX A r rison/J [ao]rnar
SFX A r rison/J [ao]rnir
SFX A r rison/J [ao]rsar
SFX A r rison/J [ao]rtir
SFX A r rison/J [aou]nŧiar
SFX A r rison/J [aou]rbar
SFX A r rison/J [aou]rbir
SFX A r rison/J [aou]rgar
SFX A r rison/J [aou]rkiar
SFX A r rison/J [aou]rlar
SFX A r rison/J [aou]rtar
SFX A r rison/J [aou]rŧar
SFX A r rison/J [ar]naliđar
SFX A r rison/J [aux]nar
SFX A r rison/J [bcdefgijmnpsvxđŧ]otar
SFX A r rison/J [bcdfgjklmnpstvxđŧ]erar
SFX A r rison/J [bcfgiklnoprtŧ]eđar
SFX A r rison/J [bcfgjklmnoptuv]aŧar
SFX A r rison/J [bcfilrtđ]ugar
SFX A r rison/J [bcmpruŧ]efar
SFX A r rison/J [bdegikmprstđ]aliđar
SFX A r rison/J [bdfjmnptvx]iar
SFX A r rison/J [bdflmvđ]ogar
SFX A r rison/J [bdgklmnptuv]ajar
SFX A r rison/J [bdgkpv]rar
SFX A r rison/J [bdilmnopsvxñđŧ]egar
SFX A r rison/J [bdklmoprtuv]acar
SFX A r rison/J [bfilmtuv]antar
SFX A r rison/J [bfjnptvx]erir
SFX A r rison/J [bgknpstv]axar
SFX A r rison/J [bjklmrt]oŧar
SFX A r rison/J [blmpstvx]irar
SFX A r rison/J [blnrt]uir
SFX A r rison/J [blprsvx]ear
SFX A r rison/J [bmnpxŧ]igolar
SFX A r rison/J [bmtŧ]iliar
SFX A r rison/J [bou]rogar
SFX A r rison/J [bp]erlar
SFX A r rison/J [btv]ergar
SFX A r rison/J [bxŧ]eregar
SFX A r rison/J [cfglopsv]esar
SFX A r rison/J [clmnrsv]odar
SFX A r rison/J [dfgklmnopst]ejar
SFX A r rison/J [dg]obar
SFX A r rison/J [dgkmnprs]uar
SFX A r rison/J [dijlorstuvxđ]entar
SFX A r rison/J [dlnstxñŧ]ifegar
SFX A r rison/J [dltv]ernar
SFX A r rison/J [ds]oler
SFX A r rison/J [eilnu]ŧar
SFX A r rison/J [eilox]mar
SFX A r rison/J [einoru]xar
SFX A r rison/J [einosu]car
SFX A r rison/J [eiu]xurar
SFX A r rison/J [eo]liđar
SFX A r rison/J [eo]ntiđar
SFX A r rison/J [es]kotar
SFX A r rison/J [es]ŧervelar
SFX A r rison/J [fjkx]ermar
SFX A r rison/J [fklrsx]oñar
SFX A r rison/J [fm]eretar
SFX A r rison/J [fpvŧ]iolar
SFX A r rison/J [fsx]ierir
SFX A r rison/J [ft]erdir
SFX A r rison/J [fŧ]etuar
SFX A r rison/J [gin]ritar
SFX A r rison/J [iln]trar
SFX A r rison/J [inru]jar
SFX A r rison/J [io]ntar
SFX A r rison/J [io]rkolar
SFX A r rison/J [ipt]ađar
SFX A r rison/J [ipu]lar
SFX A r rison/J [irst]umar
SFX A r rison/J [klt]ivar
SFX A r rison/J [kp]avejar
SFX A r rison/J [kt]erŧar
SFX A r rison/J [lmtxŧ]enŧiar
SFX A r rison/J [ln]etrar
SFX A r rison/J [lnoru]đar
SFX A r rison/J [mp]eritar
SFX A r rison/J [mv]ergolar
SFX A r rison/J [nr]guir
SFX A r rison/J [ns]erbar
SFX A r rison/J [ns]ervar
SFX A r rison/J [ns]kuercar
SFX A r rison/J [nsv]edar
SFX A r rison/J [nx]goŧar
SFX A r rison/J [op]ar
SFX A r rison/J [ox]longar
SFX A r rison/J [pt]erveñir
SFX A r rison/J [pt]resar
SFX A r rison/J [pt]rotar
SFX A r rison/J [stŧ]imentar
SFX A r rison/J [sŧ]erkar
SFX A r rison/J [tuv]iliđar
SFX A r rison/J [tv]eriđar
SFX A r rison/J [tv]erniđar
SFX A r rison/J [tv]oler
SFX A r rison/J [xŧ]ertar
SFX A r rison/J ^alienar
SFX A r rison/J ^arveñir
SFX A r rison/J ^bersajar
SFX A r rison/J ^bordeđar
SFX A r rison/J ^deramar
SFX A r rison/J ^derivar
SFX A r rison/J ^derobar
SFX A r rison/J ^derokar
SFX A r rison/J ^derokir
SFX A r rison/J ^derotar
SFX A r rison/J ^desavir
SFX A r rison/J ^desferenŧiar
SFX A r rison/J ^devorar
SFX A r rison/J ^devorŧiar
SFX A r rison/J ^dexeredar
SFX A r rison/J ^dexverxenar
SFX A r rison/J ^exerŧitar
SFX A r rison/J ^fermentar
SFX A r rison/J ^griliar
SFX A r rison/J ^guernar
SFX A r rison/J ^inbaretar
SFX A r rison/J ^infervorar
SFX A r rison/J ^inkartonar
SFX A r rison/J ^intarsiar
SFX A r rison/J ^interesar
SFX A r rison/J ^interiŧir
SFX A r rison/J ^interkalar
SFX A r rison/J ^interkuerar
SFX A r rison/J ^interkuirar
SFX A r rison/J ^interlinear
SFX A r rison/J ^interlokuir
SFX A r rison/J ^intermeđar
SFX A r rison/J ^interogar
SFX A r rison/J ^interpretar
SFX A r rison/J ^intiriŧir
SFX A r rison/J ^inveriar
SFX A r rison/J ^inversiar
SFX A r rison/J ^inŧercelar
SFX A r rison/J ^kalefar
SFX A r rison/J ^koñer
SFX A r rison/J ^kriolar
SFX A r rison/J ^lustrar
SFX A r rison/J ^maravejar
SFX A r rison/J ^merkantar
SFX A r rison/J ^merkantiđar
SFX A r rison/J ^ormeđar
SFX A r rison/J ^perfumar
SFX A r rison/J ^perifraxar
SFX A r rison/J ^periodar
SFX A r rison/J ^perkolar
SFX A r rison/J ^perkotar
SFX A r rison/J ^perlustrar
SFX A r rison/J ^permaner
SFX A r rison/J ^permudarar
SFX A r rison/J ^permutar
SFX A r rison/J ^perorar
SFX A r rison/J ^perpetrar
SFX A r rison/J ^perpetuar
SFX A r rison/J ^perseguir
SFX A r rison/J ^perseguitar
SFX A r rison/J ^personaliđar
SFX A r rison/J ^persugar
SFX A r rison/J ^pervertir
SFX A r rison/J ^poder
SFX A r rison/J ^raxar
SFX A r rison/J ^remaner
SFX A r rison/J ^robar
SFX A r rison/J ^roersar
SFX A r rison/J ^sajar
SFX A r rison/J ^scantiđar
SFX A r rison/J ^skortegar
SFX A r rison/J ^sotolinear
SFX A r rison/J ^soverkiar
SFX A r rison/J ^spergoŧar
SFX A r rison/J ^sperimentar
SFX A r rison/J ^sperlongar
SFX A r rison/J ^spernacar
SFX A r rison/J ^sperđurar
SFX A r rison/J ^steriliđar
SFX A r rison/J ^terapienar
SFX A r rison/J ^teraŧar
SFX A r rison/J ^termenar
SFX A r rison/J ^terŧariolar
SFX A r rison/J ^tormentar
SFX A r rison/J ^verdeđar
SFX A r rison/J ^vergiđar
SFX A r rison/J ^verifegar
SFX A r rison/J ^verolar
SFX A r rison/J ^verxurar
SFX A r rison/J ^xberlefar
SFX A r rison/J ^xberlotar
SFX A r rison/J ^xberlumar
SFX A r rison/J ^xberxelar
SFX A r rison/J ^xeguir
SFX A r rison/J ^xermojar
SFX A r rison/J ^xgoñar
SFX A r rison/J ^xlargiđar
SFX A r rison/J ^xmerejar
SFX A r rison/J ^xmeriliar
SFX A r rison/J ^xmerŧiar
SFX A r rison/J ^xmorgolar
SFX A r rison/J ^xnervađar
SFX A r rison/J ^xvergoñaŧar
SFX A r rison/J ^ŧerpir
SFX A r rison/J ^ŧirkuir
SFX A r rison/J ^ŧokir
SFX A r rison/J alar
SFX A r rison/J aler
SFX A r rison/J amar
SFX A r rison/J arar
SFX A r rison/J aver
SFX A r rison/J bertonar
SFX A r rison/J dar
SFX A r rison/J derenar
SFX A r rison/J dir
SFX A r rison/J donar
SFX A r rison/J far
SFX A r rison/J fumar
SFX A r rison/J kalar
SFX A r rison/J kantar
SFX A r rison/J karpir
SFX A r rison/J kolar
SFX A r rison/J korniđar
SFX A r rison/J kurvar
SFX A r rison/J lotar
SFX A r rison/J lumar
SFX A r rison/J menar
SFX A r rison/J meravejar
SFX A r rison/J međar
SFX A r rison/J mojar
SFX A r rison/J mudarar
SFX A r rison/J ojar
SFX A r rison/J okar
SFX A r rison/J parer
SFX A r rison/J perdonar
SFX A r rison/J perletar
SFX A r rison/J pertegar
SFX A r rison/J pongar
SFX A r rison/J rajar
SFX A r rison/J ramar
SFX A r rison/J redar
SFX A r rison/J rigolar
SFX A r rison/J rivar
SFX A r rison/J rokir
SFX A r rison/J rolar
SFX A r rison/J seguir
SFX A r rison/J seguitar
SFX A r rison/J serajar
SFX A r rison/J servir
SFX A r rison/J siar
SFX A r rison/J speronar
SFX A r rison/J sugar
SFX A r rison/J superbir
SFX A r rison/J terminar
SFX A r rison/J teñir
SFX A r rison/J tonar
SFX A r rison/J tuar
SFX A r rison/J vejar
SFX A r rison/J velar
SFX A r rison/J vergoñar
SFX A r rison/J verigolar
SFX A r rison/J versar
SFX A r rison/J vertir
SFX A r rison/J verđelar
SFX A r rison/J veñir
SFX A r rison/J xelar
SFX A r rison/J xmerdar
SFX A r rison/J đurar
SFX A r rison/J ŧercar
SFX A r rison/J ŧernir
SFX A r rison/J ŧitar
SFX A r rié/N [abcdefmnpstvxñđŧ]olar
SFX A r rié/N [abcdfgijknopstvxŧ]etar
SFX A r rié/N [abcdfjkmpsv]iđar
SFX A r rié/N [abcdfklnoprstuvxđŧ]inar
SFX A r rié/N [abcefgijklmnpsvxđŧ]onar
SFX A r rié/N [abdefklmopsvx]itar
SFX A r rié/N [abdfgijklmnpstxñđ]orar
SFX A r rié/N [abdfgikmst]urar
SFX A r rié/N [abdfijkmnprstuŧ]elar
SFX A r rié/N [abdgiotu]riđar
SFX A r rié/N [abfgptu]regar
SFX A r rié/N [abfjlnpr]utar
SFX A r rié/N [abfkx]renar
SFX A r rié/N [abfot]raŧar
SFX A r rié/N [abik]rokar
SFX A r rié/N [abikoptu]riar
SFX A r rié/N [acfgjlmosxđ]ir
SFX A r rié/N [adfgioptu]rir
SFX A r rié/N [adiopt]ronar
SFX A r rié/N [adklpstuvđŧ]enar
SFX A r rié/N [aeilnosu]tir
SFX A r rié/N [aeilnsu]kar
SFX A r rié/N [aeinosu]tegar
SFX A r rié/N [aeinu]kir
SFX A r rié/N [aeio]strar
SFX A r rié/N [aeiop]letar
SFX A r rié/N [aeiou]nir
SFX A r rié/N [aeiou]xenar
SFX A r rié/N [aeiru]ñar
SFX A r rié/N [aeiu]bir
SFX A r rié/N [aeiu]ngar
SFX A r rié/N [aeiu]ŧiar
SFX A r rié/N [aelo]var
SFX A r rié/N [aenoux]golar
SFX A r rié/N [aeo]liar
SFX A r rié/N [aeors]tiđar
SFX A r rié/N [aeou]mentar
SFX A r rié/N [agot]rejar
SFX A r rié/N [ai]erar
SFX A r rié/N [ai]ñaŧar
SFX A r rié/N [ail]gar
SFX A r rié/N [ailnou]sar
SFX A r rié/N [ailnu]bar
SFX A r rié/N [ailu]minar
SFX A r rié/N [aiou]rmar
SFX A r rié/N [aiou]ñir
SFX A r rié/N [aisu]kiar
SFX A r rié/N [aku]rifegar
SFX A r rié/N [alnoru]ŧir
SFX A r rié/N [als]tar
SFX A r rié/N [an]deđar
SFX A r rié/N [an]fraxar
SFX A r rié/N [an]kuerar
SFX A r rié/N [an]kuirar
SFX A r rié/N [ano]fegar
SFX A r rié/N [anou]pir
SFX A r rié/N [ao]er
SFX A r rié/N [ao]niđar
SFX A r rié/N [ao]rcar
SFX A r rié/N [ao]rdar
SFX A r rié/N [ao]rdir
SFX A r rié/N [ao]rdonar
SFX A r rié/N [ao]rkar
SFX A r rié/N [ao]rnar
SFX A r rié/N [ao]rnir
SFX A r rié/N [ao]rsar
SFX A r rié/N [ao]rtir
SFX A r rié/N [aou]nŧiar
SFX A r rié/N [aou]rbar
SFX A r rié/N [aou]rbir
SFX A r rié/N [aou]rgar
SFX A r rié/N [aou]rkiar
SFX A r rié/N [aou]rlar
SFX A r rié/N [aou]rtar
SFX A r rié/N [aou]rŧar
SFX A r rié/N [ar]naliđar
SFX A r rié/N [aux]nar
SFX A r rié/N [bcdefgijmnpsvxđŧ]otar
SFX A r rié/N [bcdfgjklmnpstvxđŧ]erar
SFX A r rié/N [bcfgiklnoprtŧ]eđar
SFX A r rié/N [bcfgjklmnoptuv]aŧar
SFX A r rié/N [bcfilrtđ]ugar
SFX A r rié/N [bcmpruŧ]efar
SFX A r rié/N [bdegikmprstđ]aliđar
SFX A r rié/N [bdfjmnptvx]iar
SFX A r rié/N [bdflmvđ]ogar
SFX A r rié/N [bdgklmnptuv]ajar
SFX A r rié/N [bdgkpv]rar
SFX A r rié/N [bdilmnopsvxñđŧ]egar
SFX A r rié/N [bdklmoprtuv]acar
SFX A r rié/N [bfilmtuv]antar
SFX A r rié/N [bfjnptvx]erir
SFX A r rié/N [bgknpstv]axar
SFX A r rié/N [bjklmrt]oŧar
SFX A r rié/N [blmpstvx]irar
SFX A r rié/N [blnrt]uir
SFX A r rié/N [blprsvx]ear
SFX A r rié/N [bmnpxŧ]igolar
SFX A r rié/N [bmtŧ]iliar
SFX A r rié/N [bou]rogar
SFX A r rié/N [bp]erlar
SFX A r rié/N [btv]ergar
SFX A r rié/N [bxŧ]eregar
SFX A r rié/N [cfglopsv]esar
SFX A r rié/N [clmnrsv]odar
SFX A r rié/N [dfgklmnopst]ejar
SFX A r rié/N [dg]obar
SFX A r rié/N [dgkmnprs]uar
SFX A r rié/N [dijlorstuvxđ]entar
SFX A r rié/N [dlnstxñŧ]ifegar
SFX A r rié/N [dltv]ernar
SFX A r rié/N [ds]oler
SFX A r rié/N [eilnu]ŧar
SFX A r rié/N [eilox]mar
SFX A r rié/N [einoru]xar
SFX A r rié/N [einosu]car
SFX A r rié/N [eiu]xurar
SFX A r rié/N [eo]liđar
SFX A r rié/N [eo]ntiđar
SFX A r rié/N [es]kotar
SFX A r rié/N [es]ŧervelar
SFX A r rié/N [fjkx]ermar
SFX A r rié/N [fklrsx]oñar
SFX A r rié/N [fm]eretar
SFX A r rié/N [fpvŧ]iolar
SFX A r rié/N [fsx]ierir
SFX A r rié/N [ft]erdir
SFX A r rié/N [fŧ]etuar
SFX A r rié/N [gin]ritar
SFX A r rié/N [iln]trar
SFX A r rié/N [inru]jar
SFX A r rié/N [io]ntar
SFX A r rié/N [io]rkolar
SFX A r rié/N [ipt]ađar
SFX A r rié/N [ipu]lar
SFX A r rié/N [irst]umar
SFX A r rié/N [klt]ivar
SFX A r rié/N [kp]avejar
SFX A r rié/N [kt]erŧar
SFX A r rié/N [lmtxŧ]enŧiar
SFX A r rié/N [ln]etrar
SFX A r rié/N [lnoru]đar
SFX A r rié/N [mp]eritar
SFX A r rié/N [mv]ergolar
SFX A r rié/N [nr]guir
SFX A r rié/N [ns]erbar
SFX A r rié/N [ns]ervar
SFX A r rié/N [ns]kuercar
SFX A r rié/N [nsv]edar
SFX A r rié/N [nx]goŧar
SFX A r rié/N [op]ar
SFX A r rié/N [ox]longar
SFX A r rié/N [pt]erveñir
SFX A r rié/N [pt]resar
SFX A r rié/N [pt]rotar
SFX A r rié/N [stŧ]imentar
SFX A r rié/N [sŧ]erkar
SFX A r rié/N [tuv]iliđar
SFX A r rié/N [tv]eriđar
SFX A r rié/N [tv]erniđar
SFX A r rié/N [tv]oler
SFX A r rié/N [xŧ]ertar
SFX A r rié/N ^alienar
SFX A r rié/N ^arveñir
SFX A r rié/N ^bersajar
SFX A r rié/N ^bordeđar
SFX A r rié/N ^deramar
SFX A r rié/N ^derivar
SFX A r rié/N ^derobar
SFX A r rié/N ^derokar
SFX A r rié/N ^derokir
SFX A r rié/N ^derotar
SFX A r rié/N ^desavir
SFX A r rié/N ^desferenŧiar
SFX A r rié/N ^devorar
SFX A r rié/N ^devorŧiar
SFX A r rié/N ^dexeredar
SFX A r rié/N ^dexverxenar
SFX A r rié/N ^exerŧitar
SFX A r rié/N ^fermentar
SFX A r rié/N ^griliar
SFX A r rié/N ^guernar
SFX A r rié/N ^inbaretar
SFX A r rié/N ^infervorar
SFX A r rié/N ^inkartonar
SFX A r rié/N ^intarsiar
SFX A r rié/N ^interesar
SFX A r rié/N ^interiŧir
SFX A r rié/N ^interkalar
SFX A r rié/N ^interkuerar
SFX A r rié/N ^interkuirar
SFX A r rié/N ^interlinear
SFX A r rié/N ^interlokuir
SFX A r rié/N ^intermeđar
SFX A r rié/N ^interogar
SFX A r rié/N ^interpretar
SFX A r rié/N ^intiriŧir
SFX A r rié/N ^inveriar
SFX A r rié/N ^inversiar
SFX A r rié/N ^inŧercelar
SFX A r rié/N ^kalefar
SFX A r rié/N ^koñer
SFX A r rié/N ^kriolar
SFX A r rié/N ^lustrar
SFX A r rié/N ^maravejar
SFX A r rié/N ^merkantar
SFX A r rié/N ^merkantiđar
SFX A r rié/N ^ormeđar
SFX A r rié/N ^perfumar
SFX A r rié/N ^perifraxar
SFX A r rié/N ^periodar
SFX A r rié/N ^perkolar
SFX A r rié/N ^perkotar
SFX A r rié/N ^perlustrar
SFX A r rié/N ^permaner
SFX A r rié/N ^permudarar
SFX A r rié/N ^permutar
SFX A r rié/N ^perorar
SFX A r rié/N ^perpetrar
SFX A r rié/N ^perpetuar
SFX A r rié/N ^perseguir
SFX A r rié/N ^perseguitar
SFX A r rié/N ^personaliđar
SFX A r rié/N ^persugar
SFX A r rié/N ^pervertir
SFX A r rié/N ^poder
SFX A r rié/N ^raxar
SFX A r rié/N ^remaner
SFX A r rié/N ^robar
SFX A r rié/N ^roersar
SFX A r rié/N ^sajar
SFX A r rié/N ^scantiđar
SFX A r rié/N ^skortegar
SFX A r rié/N ^sotolinear
SFX A r rié/N ^soverkiar
SFX A r rié/N ^spergoŧar
SFX A r rié/N ^sperimentar
SFX A r rié/N ^sperlongar
SFX A r rié/N ^spernacar
SFX A r rié/N ^sperđurar
SFX A r rié/N ^steriliđar
SFX A r rié/N ^terapienar
SFX A r rié/N ^teraŧar
SFX A r rié/N ^termenar
SFX A r rié/N ^terŧariolar
SFX A r rié/N ^tormentar
SFX A r rié/N ^verdeđar
SFX A r rié/N ^vergiđar
SFX A r rié/N ^verifegar
SFX A r rié/N ^verolar
SFX A r rié/N ^verxurar
SFX A r rié/N ^xberlefar
SFX A r rié/N ^xberlotar
SFX A r rié/N ^xberlumar
SFX A r rié/N ^xberxelar
SFX A r rié/N ^xeguir
SFX A r rié/N ^xermojar
SFX A r rié/N ^xgoñar
SFX A r rié/N ^xlargiđar
SFX A r rié/N ^xmerejar
SFX A r rié/N ^xmeriliar
SFX A r rié/N ^xmerŧiar
SFX A r rié/N ^xmorgolar
SFX A r rié/N ^xnervađar
SFX A r rié/N ^xvergoñaŧar
SFX A r rié/N ^ŧerpir
SFX A r rié/N ^ŧirkuir
SFX A r rié/N ^ŧokir
SFX A r rié/N alar
SFX A r rié/N aler
SFX A r rié/N amar
SFX A r rié/N arar
SFX A r rié/N aver
SFX A r rié/N bertonar
SFX A r rié/N dar
SFX A r rié/N derenar
SFX A r rié/N dir
SFX A r rié/N donar
SFX A r rié/N far
SFX A r rié/N fumar
SFX A r rié/N kalar
SFX A r rié/N kantar
SFX A r rié/N karpir
SFX A r rié/N kolar
SFX A r rié/N korniđar
SFX A r rié/N kurvar
SFX A r rié/N lotar
SFX A r rié/N lumar
SFX A r rié/N menar
SFX A r rié/N meravejar
SFX A r rié/N međar
SFX A r rié/N mojar
SFX A r rié/N mudarar
SFX A r rié/N ojar
SFX A r rié/N okar
SFX A r rié/N parer
SFX A r rié/N perdonar
SFX A r rié/N perletar
SFX A r rié/N pertegar
SFX A r rié/N pongar
SFX A r rié/N rajar
SFX A r rié/N ramar
SFX A r rié/N redar
SFX A r rié/N rigolar
SFX A r rié/N rivar
SFX A r rié/N rokir
SFX A r rié/N rolar
SFX A r rié/N seguir
SFX A r rié/N seguitar
SFX A r rié/N serajar
SFX A r rié/N servir
SFX A r rié/N siar
SFX A r rié/N speronar
SFX A r rié/N sugar
SFX A r rié/N superbir
SFX A r rié/N terminar
SFX A r rié/N teñir
SFX A r rié/N tonar
SFX A r rié/N tuar
SFX A r rié/N vejar
SFX A r rié/N velar
SFX A r rié/N vergoñar
SFX A r rié/N verigolar
SFX A r rié/N versar
SFX A r rié/N vertir
SFX A r rié/N verđelar
SFX A r rié/N veñir
SFX A r rié/N xelar
SFX A r rié/N xmerdar
SFX A r rié/N đurar
SFX A r rié/N ŧercar
SFX A r rié/N ŧernir
SFX A r rié/N ŧitar
SFX A r riéu/O [abcdefmnpstvxñđŧ]olar
SFX A r riéu/O [abcdfgijknopstvxŧ]etar
SFX A r riéu/O [abcdfjkmpsv]iđar
SFX A r riéu/O [abcdfklnoprstuvxđŧ]inar
SFX A r riéu/O [abcefgijklmnpsvxđŧ]onar
SFX A r riéu/O [abdefklmopsvx]itar
SFX A r riéu/O [abdfgijklmnpstxñđ]orar
SFX A r riéu/O [abdfgikmst]urar
SFX A r riéu/O [abdfijkmnprstuŧ]elar
SFX A r riéu/O [abdgiotu]riđar
SFX A r riéu/O [abfgptu]regar
SFX A r riéu/O [abfjlnpr]utar
SFX A r riéu/O [abfkx]renar
SFX A r riéu/O [abfot]raŧar
SFX A r riéu/O [abik]rokar
SFX A r riéu/O [abikoptu]riar
SFX A r riéu/O [acfgjlmosxđ]ir
SFX A r riéu/O [adfgioptu]rir
SFX A r riéu/O [adiopt]ronar
SFX A r riéu/O [adklpstuvđŧ]enar
SFX A r riéu/O [aeilnosu]tir
SFX A r riéu/O [aeilnsu]kar
SFX A r riéu/O [aeinosu]tegar
SFX A r riéu/O [aeinu]kir
SFX A r riéu/O [aeio]strar
SFX A r riéu/O [aeiop]letar
SFX A r riéu/O [aeiou]nir
SFX A r riéu/O [aeiou]xenar
SFX A r riéu/O [aeiru]ñar
SFX A r riéu/O [aeiu]bir
SFX A r riéu/O [aeiu]ngar
SFX A r riéu/O [aeiu]ŧiar
SFX A r riéu/O [aelo]var
SFX A r riéu/O [aenoux]golar
SFX A r riéu/O [aeo]liar
SFX A r riéu/O [aeors]tiđar
SFX A r riéu/O [aeou]mentar
SFX A r riéu/O [agot]rejar
SFX A r riéu/O [ai]erar
SFX A r riéu/O [ai]ñaŧar
SFX A r riéu/O [ail]gar
SFX A r riéu/O [ailnou]sar
SFX A r riéu/O [ailnu]bar
SFX A r riéu/O [ailu]minar
SFX A r riéu/O [aiou]rmar
SFX A r riéu/O [aiou]ñir
SFX A r riéu/O [aisu]kiar
SFX A r riéu/O [aku]rifegar
SFX A r riéu/O [alnoru]ŧir
SFX A r riéu/O [als]tar
SFX A r riéu/O [an]deđar
SFX A r riéu/O [an]fraxar
SFX A r riéu/O [an]kuerar
SFX A r riéu/O [an]kuirar
SFX A r riéu/O [ano]fegar
SFX A r riéu/O [anou]pir
SFX A r riéu/O [ao]er
SFX A r riéu/O [ao]niđar
SFX A r riéu/O [ao]rcar
SFX A r riéu/O [ao]rdar
SFX A r riéu/O [ao]rdir
SFX A r riéu/O [ao]rdonar
SFX A r riéu/O [ao]rkar
SFX A r riéu/O [ao]rnar
SFX A r riéu/O [ao]rnir
SFX A r riéu/O [ao]rsar
SFX A r riéu/O [ao]rtir
SFX A r riéu/O [aou]nŧiar
SFX A r riéu/O [aou]rbar
SFX A r riéu/O [aou]rbir
SFX A r riéu/O [aou]rgar
SFX A r riéu/O [aou]rkiar
SFX A r riéu/O [aou]rlar
SFX A r riéu/O [aou]rtar
SFX A r riéu/O [aou]rŧar
SFX A r riéu/O [ar]naliđar
SFX A r riéu/O [aux]nar
SFX A r riéu/O [bcdefgijmnpsvxđŧ]otar
SFX A r riéu/O [bcdfgjklmnpstvxđŧ]erar
SFX A r riéu/O [bcfgiklnoprtŧ]eđar
SFX A r riéu/O [bcfgjklmnoptuv]aŧar
SFX A r riéu/O [bcfilrtđ]ugar
SFX A r riéu/O [bcmpruŧ]efar
SFX A r riéu/O [bdegikmprstđ]aliđar
SFX A r riéu/O [bdfjmnptvx]iar
SFX A r riéu/O [bdflmvđ]ogar
SFX A r riéu/O [bdgklmnptuv]ajar
SFX A r riéu/O [bdgkpv]rar
SFX A r riéu/O [bdilmnopsvxñđŧ]egar
SFX A r riéu/O [bdklmoprtuv]acar
SFX A r riéu/O [bfilmtuv]antar
SFX A r riéu/O [bfjnptvx]erir
SFX A r riéu/O [bgknpstv]axar
SFX A r riéu/O [bjklmrt]oŧar
SFX A r riéu/O [blmpstvx]irar
SFX A r riéu/O [blnrt]uir
SFX A r riéu/O [blprsvx]ear
SFX A r riéu/O [bmnpxŧ]igolar
SFX A r riéu/O [bmtŧ]iliar
SFX A r riéu/O [bou]rogar
SFX A r riéu/O [bp]erlar
SFX A r riéu/O [btv]ergar
SFX A r riéu/O [bxŧ]eregar
SFX A r riéu/O [cfglopsv]esar
SFX A r riéu/O [clmnrsv]odar
SFX A r riéu/O [dfgklmnopst]ejar
SFX A r riéu/O [dg]obar
SFX A r riéu/O [dgkmnprs]uar
SFX A r riéu/O [dijlorstuvxđ]entar
SFX A r riéu/O [dlnstxñŧ]ifegar
SFX A r riéu/O [dltv]ernar
SFX A r riéu/O [ds]oler
SFX A r riéu/O [eilnu]ŧar
SFX A r riéu/O [eilox]mar
SFX A r riéu/O [einoru]xar
SFX A r riéu/O [einosu]car
SFX A r riéu/O [eiu]xurar
SFX A r riéu/O [eo]liđar
SFX A r riéu/O [eo]ntiđar
SFX A r riéu/O [es]kotar
SFX A r riéu/O [es]ŧervelar
SFX A r riéu/O [fjkx]ermar
SFX A r riéu/O [fklrsx]oñar
SFX A r riéu/O [fm]eretar
SFX A r riéu/O [fpvŧ]iolar
SFX A r riéu/O [fsx]ierir
SFX A r riéu/O [ft]erdir
SFX A r riéu/O [fŧ]etuar
SFX A r riéu/O [gin]ritar
SFX A r riéu/O [iln]trar
SFX A r riéu/O [inru]jar
SFX A r riéu/O [io]ntar
SFX A r riéu/O [io]rkolar
SFX A r riéu/O [ipt]ađar
SFX A r riéu/O [ipu]lar
SFX A r riéu/O [irst]umar
SFX A r riéu/O [klt]ivar
SFX A r riéu/O [kp]avejar
SFX A r riéu/O [kt]erŧar
SFX A r riéu/O [lmtxŧ]enŧiar
SFX A r riéu/O [ln]etrar
SFX A r riéu/O [lnoru]đar
SFX A r riéu/O [mp]eritar
SFX A r riéu/O [mv]ergolar
SFX A r riéu/O [nr]guir
SFX A r riéu/O [ns]erbar
SFX A r riéu/O [ns]ervar
SFX A r riéu/O [ns]kuercar
SFX A r riéu/O [nsv]edar
SFX A r riéu/O [nx]goŧar
SFX A r riéu/O [op]ar
SFX A r riéu/O [ox]longar
SFX A r riéu/O [pt]erveñir
SFX A r riéu/O [pt]resar
SFX A r riéu/O [pt]rotar
SFX A r riéu/O [stŧ]imentar
SFX A r riéu/O [sŧ]erkar
SFX A r riéu/O [tuv]iliđar
SFX A r riéu/O [tv]eriđar
SFX A r riéu/O [tv]erniđar
SFX A r riéu/O [tv]oler
SFX A r riéu/O [xŧ]ertar
SFX A r riéu/O ^alienar
SFX A r riéu/O ^arveñir
SFX A r riéu/O ^bersajar
SFX A r riéu/O ^bordeđar
SFX A r riéu/O ^deramar
SFX A r riéu/O ^derivar
SFX A r riéu/O ^derobar
SFX A r riéu/O ^derokar
SFX A r riéu/O ^derokir
SFX A r riéu/O ^derotar
SFX A r riéu/O ^desavir
SFX A r riéu/O ^desferenŧiar
SFX A r riéu/O ^devorar
SFX A r riéu/O ^devorŧiar
SFX A r riéu/O ^dexeredar
SFX A r riéu/O ^dexverxenar
SFX A r riéu/O ^exerŧitar
SFX A r riéu/O ^fermentar
SFX A r riéu/O ^griliar
SFX A r riéu/O ^guernar
SFX A r riéu/O ^inbaretar
SFX A r riéu/O ^infervorar
SFX A r riéu/O ^inkartonar
SFX A r riéu/O ^intarsiar
SFX A r riéu/O ^interesar
SFX A r riéu/O ^interiŧir
SFX A r riéu/O ^interkalar
SFX A r riéu/O ^interkuerar
SFX A r riéu/O ^interkuirar
SFX A r riéu/O ^interlinear
SFX A r riéu/O ^interlokuir
SFX A r riéu/O ^intermeđar
SFX A r riéu/O ^interogar
SFX A r riéu/O ^interpretar
SFX A r riéu/O ^intiriŧir
SFX A r riéu/O ^inveriar
SFX A r riéu/O ^inversiar
SFX A r riéu/O ^inŧercelar
SFX A r riéu/O ^kalefar
SFX A r riéu/O ^koñer
SFX A r riéu/O ^kriolar
SFX A r riéu/O ^lustrar
SFX A r riéu/O ^maravejar
SFX A r riéu/O ^merkantar
SFX A r riéu/O ^merkantiđar
SFX A r riéu/O ^ormeđar
SFX A r riéu/O ^perfumar
SFX A r riéu/O ^perifraxar
SFX A r riéu/O ^periodar
SFX A r riéu/O ^perkolar
SFX A r riéu/O ^perkotar
SFX A r riéu/O ^perlustrar
SFX A r riéu/O ^permaner
SFX A r riéu/O ^permudarar
SFX A r riéu/O ^permutar
SFX A r riéu/O ^perorar
SFX A r riéu/O ^perpetrar
SFX A r riéu/O ^perpetuar
SFX A r riéu/O ^perseguir
SFX A r riéu/O ^perseguitar
SFX A r riéu/O ^personaliđar
SFX A r riéu/O ^persugar
SFX A r riéu/O ^pervertir
SFX A r riéu/O ^poder
SFX A r riéu/O ^raxar
SFX A r riéu/O ^remaner
SFX A r riéu/O ^robar
SFX A r riéu/O ^roersar
SFX A r riéu/O ^sajar
SFX A r riéu/O ^scantiđar
SFX A r riéu/O ^skortegar
SFX A r riéu/O ^sotolinear
SFX A r riéu/O ^soverkiar
SFX A r riéu/O ^spergoŧar
SFX A r riéu/O ^sperimentar
SFX A r riéu/O ^sperlongar
SFX A r riéu/O ^spernacar
SFX A r riéu/O ^sperđurar
SFX A r riéu/O ^steriliđar
SFX A r riéu/O ^terapienar
SFX A r riéu/O ^teraŧar
SFX A r riéu/O ^termenar
SFX A r riéu/O ^terŧariolar
SFX A r riéu/O ^tormentar
SFX A r riéu/O ^verdeđar
SFX A r riéu/O ^vergiđar
SFX A r riéu/O ^verifegar
SFX A r riéu/O ^verolar
SFX A r riéu/O ^verxurar
SFX A r riéu/O ^xberlefar
SFX A r riéu/O ^xberlotar
SFX A r riéu/O ^xberlumar
SFX A r riéu/O ^xberxelar
SFX A r riéu/O ^xeguir
SFX A r riéu/O ^xermojar
SFX A r riéu/O ^xgoñar
SFX A r riéu/O ^xlargiđar
SFX A r riéu/O ^xmerejar
SFX A r riéu/O ^xmeriliar
SFX A r riéu/O ^xmerŧiar
SFX A r riéu/O ^xmorgolar
SFX A r riéu/O ^xnervađar
SFX A r riéu/O ^xvergoñaŧar
SFX A r riéu/O ^ŧerpir
SFX A r riéu/O ^ŧirkuir
SFX A r riéu/O ^ŧokir
SFX A r riéu/O alar
SFX A r riéu/O aler
SFX A r riéu/O amar
SFX A r riéu/O arar
SFX A r riéu/O aver
SFX A r riéu/O bertonar
SFX A r riéu/O dar
SFX A r riéu/O derenar
SFX A r riéu/O dir
SFX A r riéu/O donar
SFX A r riéu/O far
SFX A r riéu/O fumar
SFX A r riéu/O kalar
SFX A r riéu/O kantar
SFX A r riéu/O karpir
SFX A r riéu/O kolar
SFX A r riéu/O korniđar
SFX A r riéu/O kurvar
SFX A r riéu/O lotar
SFX A r riéu/O lumar
SFX A r riéu/O menar
SFX A r riéu/O meravejar
SFX A r riéu/O međar
SFX A r riéu/O mojar
SFX A r riéu/O mudarar
SFX A r riéu/O ojar
SFX A r riéu/O okar
SFX A r riéu/O parer
SFX A r riéu/O perdonar
SFX A r riéu/O perletar
SFX A r riéu/O pertegar
SFX A r riéu/O pongar
SFX A r riéu/O rajar
SFX A r riéu/O ramar
SFX A r riéu/O redar
SFX A r riéu/O rigolar
SFX A r riéu/O rivar
SFX A r riéu/O rokir
SFX A r riéu/O rolar
SFX A r riéu/O seguir
SFX A r riéu/O seguitar
SFX A r riéu/O serajar
SFX A r riéu/O servir
SFX A r riéu/O siar
SFX A r riéu/O speronar
SFX A r riéu/O sugar
SFX A r riéu/O superbir
SFX A r riéu/O terminar
SFX A r riéu/O teñir
SFX A r riéu/O tonar
SFX A r riéu/O tuar
SFX A r riéu/O vejar
SFX A r riéu/O velar
SFX A r riéu/O vergoñar
SFX A r riéu/O verigolar
SFX A r riéu/O versar
SFX A r riéu/O vertir
SFX A r riéu/O verđelar
SFX A r riéu/O veñir
SFX A r riéu/O xelar
SFX A r riéu/O xmerdar
SFX A r riéu/O đurar
SFX A r riéu/O ŧercar
SFX A r riéu/O ŧernir
SFX A r riéu/O ŧitar
SFX A r ron/J [abcdefmnpstvxñđŧ]olar
SFX A r ron/J [abcdfgijknopstvxŧ]etar
SFX A r ron/J [abcdfjkmpsv]iđar
SFX A r ron/J [abcdfklnoprstuvxđŧ]inar
SFX A r ron/J [abcefgijklmnpsvxđŧ]onar
SFX A r ron/J [abdefklmopsvx]itar
SFX A r ron/J [abdfgijklmnpstxñđ]orar
SFX A r ron/J [abdfgikmst]urar
SFX A r ron/J [abdfijkmnprstuŧ]elar
SFX A r ron/J [abdgiotu]riđar
SFX A r ron/J [abfgptu]regar
SFX A r ron/J [abfjlnpr]utar
SFX A r ron/J [abfkx]renar
SFX A r ron/J [abfot]raŧar
SFX A r ron/J [abik]rokar
SFX A r ron/J [abikoptu]riar
SFX A r ron/J [acfgjlmosxđ]ir
SFX A r ron/J [adfgioptu]rir
SFX A r ron/J [adiopt]ronar
SFX A r ron/J [adklpstuvđŧ]enar
SFX A r ron/J [aeilnosu]tir
SFX A r ron/J [aeilnsu]kar
SFX A r ron/J [aeinosu]tegar
SFX A r ron/J [aeinu]kir
SFX A r ron/J [aeio]strar
SFX A r ron/J [aeiop]letar
SFX A r ron/J [aeiou]nir
SFX A r ron/J [aeiou]xenar
SFX A r ron/J [aeiru]ñar
SFX A r ron/J [aeiu]bir
SFX A r ron/J [aeiu]ngar
SFX A r ron/J [aeiu]ŧiar
SFX A r ron/J [aelo]var
SFX A r ron/J [aenoux]golar
SFX A r ron/J [aeo]liar
SFX A r ron/J [aeors]tiđar
SFX A r ron/J [aeou]mentar
SFX A r ron/J [agot]rejar
SFX A r ron/J [ai]erar
SFX A r ron/J [ai]ñaŧar
SFX A r ron/J [ail]gar
SFX A r ron/J [ailnou]sar
SFX A r ron/J [ailnu]bar
SFX A r ron/J [ailu]minar
SFX A r ron/J [aiou]rmar
SFX A r ron/J [aiou]ñir
SFX A r ron/J [aisu]kiar
SFX A r ron/J [aku]rifegar
SFX A r ron/J [alnoru]ŧir
SFX A r ron/J [als]tar
SFX A r ron/J [an]deđar
SFX A r ron/J [an]fraxar
SFX A r ron/J [an]kuerar
SFX A r ron/J [an]kuirar
SFX A r ron/J [ano]fegar
SFX A r ron/J [anou]pir
SFX A r ron/J [ao]er
SFX A r ron/J [ao]niđar
SFX A r ron/J [ao]rcar
SFX A r ron/J [ao]rdar
SFX A r ron/J [ao]rdir
SFX A r ron/J [ao]rdonar
SFX A r ron/J [ao]rkar
SFX A r ron/J [ao]rnar
SFX A r ron/J [ao]rnir
SFX A r ron/J [ao]rsar
SFX A r ron/J [ao]rtir
SFX A r ron/J [aou]nŧiar
SFX A r ron/J [aou]rbar
SFX A r ron/J [aou]rbir
SFX A r ron/J [aou]rgar
SFX A r ron/J [aou]rkiar
SFX A r ron/J [aou]rlar
SFX A r ron/J [aou]rtar
SFX A r ron/J [aou]rŧar
SFX A r ron/J [ar]naliđar
SFX A r ron/J [aux]nar
SFX A r ron/J [bcdefgijmnpsvxđŧ]otar
SFX A r ron/J [bcdfgjklmnpstvxđŧ]erar
SFX A r ron/J [bcfgiklnoprtŧ]eđar
SFX A r ron/J [bcfgjklmnoptuv]aŧar
SFX A r ron/J [bcfilrtđ]ugar
SFX A r ron/J [bcmpruŧ]efar
SFX A r ron/J [bdegikmprstđ]aliđar
SFX A r ron/J [bdfjmnptvx]iar
SFX A r ron/J [bdflmvđ]ogar
SFX A r ron/J [bdgklmnptuv]ajar
SFX A r ron/J [bdgkpv]rar
SFX A r ron/J [bdilmnopsvxñđŧ]egar
SFX A r ron/J [bdklmoprtuv]acar
SFX A r ron/J [bfilmtuv]antar
SFX A r ron/J [bfjnptvx]erir
SFX A r ron/J [bgknpstv]axar
SFX A r ron/J [bjklmrt]oŧar
SFX A r ron/J [blmpstvx]irar
SFX A r ron/J [blnrt]uir
SFX A r ron/J [blprsvx]ear
SFX A r ron/J [bmnpxŧ]igolar
SFX A r ron/J [bmtŧ]iliar
SFX A r ron/J [bou]rogar
SFX A r ron/J [bp]erlar
SFX A r ron/J [btv]ergar
SFX A r ron/J [bxŧ]eregar
SFX A r ron/J [cfglopsv]esar
SFX A r ron/J [clmnrsv]odar
SFX A r ron/J [dfgklmnopst]ejar
SFX A r ron/J [dg]obar
SFX A r ron/J [dgkmnprs]uar
SFX A r ron/J [dijlorstuvxđ]entar
SFX A r ron/J [dlnstxñŧ]ifegar
SFX A r ron/J [dltv]ernar
SFX A r ron/J [ds]oler
SFX A r ron/J [eilnu]ŧar
SFX A r ron/J [eilox]mar
SFX A r ron/J [einoru]xar
SFX A r ron/J [einosu]car
SFX A r ron/J [eiu]xurar
SFX A r ron/J [eo]liđar
SFX A r ron/J [eo]ntiđar
SFX A r ron/J [es]kotar
SFX A r ron/J [es]ŧervelar
SFX A r ron/J [fjkx]ermar
SFX A r ron/J [fklrsx]oñar
SFX A r ron/J [fm]eretar
SFX A r ron/J [fpvŧ]iolar
SFX A r ron/J [fsx]ierir
SFX A r ron/J [ft]erdir
SFX A r ron/J [fŧ]etuar
SFX A r ron/J [gin]ritar
SFX A r ron/J [iln]trar
SFX A r ron/J [inru]jar
SFX A r ron/J [io]ntar
SFX A r ron/J [io]rkolar
SFX A r ron/J [ipt]ađar
SFX A r ron/J [ipu]lar
SFX A r ron/J [irst]umar
SFX A r ron/J [klt]ivar
SFX A r ron/J [kp]avejar
SFX A r ron/J [kt]erŧar
SFX A r ron/J [lmtxŧ]enŧiar
SFX A r ron/J [ln]etrar
SFX A r ron/J [lnoru]đar
SFX A r ron/J [mp]eritar
SFX A r ron/J [mv]ergolar
SFX A r ron/J [nr]guir
SFX A r ron/J [ns]erbar
SFX A r ron/J [ns]ervar
SFX A r ron/J [ns]kuercar
SFX A r ron/J [nsv]edar
SFX A r ron/J [nx]goŧar
SFX A r ron/J [op]ar
SFX A r ron/J [ox]longar
SFX A r ron/J [pt]erveñir
SFX A r ron/J [pt]resar
SFX A r ron/J [pt]rotar
SFX A r ron/J [stŧ]imentar
SFX A r ron/J [sŧ]erkar
SFX A r ron/J [tuv]iliđar
SFX A r ron/J [tv]eriđar
SFX A r ron/J [tv]erniđar
SFX A r ron/J [tv]oler
SFX A r ron/J [xŧ]ertar
SFX A r ron/J ^alienar
SFX A r ron/J ^arveñir
SFX A r ron/J ^bersajar
SFX A r ron/J ^bordeđar
SFX A r ron/J ^deramar
SFX A r ron/J ^derivar
SFX A r ron/J ^derobar
SFX A r ron/J ^derokar
SFX A r ron/J ^derokir
SFX A r ron/J ^derotar
SFX A r ron/J ^desavir
SFX A r ron/J ^desferenŧiar
SFX A r ron/J ^devorar
SFX A r ron/J ^devorŧiar
SFX A r ron/J ^dexeredar
SFX A r ron/J ^dexverxenar
SFX A r ron/J ^exerŧitar
SFX A r ron/J ^fermentar
SFX A r ron/J ^griliar
SFX A r ron/J ^guernar
SFX A r ron/J ^inbaretar
SFX A r ron/J ^infervorar
SFX A r ron/J ^inkartonar
SFX A r ron/J ^intarsiar
SFX A r ron/J ^interesar
SFX A r ron/J ^interiŧir
SFX A r ron/J ^interkalar
SFX A r ron/J ^interkuerar
SFX A r ron/J ^interkuirar
SFX A r ron/J ^interlinear
SFX A r ron/J ^interlokuir
SFX A r ron/J ^intermeđar
SFX A r ron/J ^interogar
SFX A r ron/J ^interpretar
SFX A r ron/J ^intiriŧir
SFX A r ron/J ^inveriar
SFX A r ron/J ^inversiar
SFX A r ron/J ^inŧercelar
SFX A r ron/J ^kalefar
SFX A r ron/J ^koñer
SFX A r ron/J ^kriolar
SFX A r ron/J ^lustrar
SFX A r ron/J ^maravejar
SFX A r ron/J ^merkantar
SFX A r ron/J ^merkantiđar
SFX A r ron/J ^ormeđar
SFX A r ron/J ^perfumar
SFX A r ron/J ^perifraxar
SFX A r ron/J ^periodar
SFX A r ron/J ^perkolar
SFX A r ron/J ^perkotar
SFX A r ron/J ^perlustrar
SFX A r ron/J ^permaner
SFX A r ron/J ^permudarar
SFX A r ron/J ^permutar
SFX A r ron/J ^perorar
SFX A r ron/J ^perpetrar
SFX A r ron/J ^perpetuar
SFX A r ron/J ^perseguir
SFX A r ron/J ^perseguitar
SFX A r ron/J ^personaliđar
SFX A r ron/J ^persugar
SFX A r ron/J ^pervertir
SFX A r ron/J ^poder
SFX A r ron/J ^raxar
SFX A r ron/J ^remaner
SFX A r ron/J ^robar
SFX A r ron/J ^roersar
SFX A r ron/J ^sajar
SFX A r ron/J ^scantiđar
SFX A r ron/J ^skortegar
SFX A r ron/J ^sotolinear
SFX A r ron/J ^soverkiar
SFX A r ron/J ^spergoŧar
SFX A r ron/J ^sperimentar
SFX A r ron/J ^sperlongar
SFX A r ron/J ^spernacar
SFX A r ron/J ^sperđurar
SFX A r ron/J ^steriliđar
SFX A r ron/J ^terapienar
SFX A r ron/J ^teraŧar
SFX A r ron/J ^termenar
SFX A r ron/J ^terŧariolar
SFX A r ron/J ^tormentar
SFX A r ron/J ^verdeđar
SFX A r ron/J ^vergiđar
SFX A r ron/J ^verifegar
SFX A r ron/J ^verolar
SFX A r ron/J ^verxurar
SFX A r ron/J ^xberlefar
SFX A r ron/J ^xberlotar
SFX A r ron/J ^xberlumar
SFX A r ron/J ^xberxelar
SFX A r ron/J ^xeguir
SFX A r ron/J ^xermojar
SFX A r ron/J ^xgoñar
SFX A r ron/J ^xlargiđar
SFX A r ron/J ^xmerejar
SFX A r ron/J ^xmeriliar
SFX A r ron/J ^xmerŧiar
SFX A r ron/J ^xmorgolar
SFX A r ron/J ^xnervađar
SFX A r ron/J ^xvergoñaŧar
SFX A r ron/J ^ŧerpir
SFX A r ron/J ^ŧirkuir
SFX A r ron/J ^ŧokir
SFX A r ron/J alar
SFX A r ron/J aler
SFX A r ron/J amar
SFX A r ron/J arar
SFX A r ron/J aver
SFX A r ron/J bertonar
SFX A r ron/J dar
SFX A r ron/J derenar
SFX A r ron/J dir
SFX A r ron/J donar
SFX A r ron/J far
SFX A r ron/J fumar
SFX A r ron/J kalar
SFX A r ron/J kantar
SFX A r ron/J karpir
SFX A r ron/J kolar
SFX A r ron/J korniđar
SFX A r ron/J kurvar
SFX A r ron/J lotar
SFX A r ron/J lumar
SFX A r ron/J menar
SFX A r ron/J meravejar
SFX A r ron/J međar
SFX A r ron/J mojar
SFX A r ron/J mudarar
SFX A r ron/J ojar
SFX A r ron/J okar
SFX A r ron/J parer
SFX A r ron/J perdonar
SFX A r ron/J perletar
SFX A r ron/J pertegar
SFX A r ron/J pongar
SFX A r ron/J rajar
SFX A r ron/J ramar
SFX A r ron/J redar
SFX A r ron/J rigolar
SFX A r ron/J rivar
SFX A r ron/J rokir
SFX A r ron/J rolar
SFX A r ron/J seguir
SFX A r ron/J seguitar
SFX A r ron/J serajar
SFX A r ron/J servir
SFX A r ron/J siar
SFX A r ron/J speronar
SFX A r ron/J sugar
SFX A r ron/J superbir
SFX A r ron/J terminar
SFX A r ron/J teñir
SFX A r ron/J tonar
SFX A r ron/J tuar
SFX A r ron/J vejar
SFX A r ron/J velar
SFX A r ron/J vergoñar
SFX A r ron/J verigolar
SFX A r ron/J versar
SFX A r ron/J vertir
SFX A r ron/J verđelar
SFX A r ron/J veñir
SFX A r ron/J xelar
SFX A r ron/J xmerdar
SFX A r ron/J đurar
SFX A r ron/J ŧercar
SFX A r ron/J ŧernir
SFX A r ron/J ŧitar
SFX A r rà/HLP [abcdefmnpstvxñđŧ]olar
SFX A r rà/HLP [abcdfgijknopstvxŧ]etar
SFX A r rà/HLP [abcdfjkmpsv]iđar
SFX A r rà/HLP [abcdfklnoprstuvxđŧ]inar
SFX A r rà/HLP [abcefgijklmnpsvxđŧ]onar
SFX A r rà/HLP [abdefklmopsvx]itar
SFX A r rà/HLP [abdfgijklmnpstxñđ]orar
SFX A r rà/HLP [abdfgikmst]urar
SFX A r rà/HLP [abdfijkmnprstuŧ]elar
SFX A r rà/HLP [abdgiotu]riđar
SFX A r rà/HLP [abfgptu]regar
SFX A r rà/HLP [abfjlnpr]utar
SFX A r rà/HLP [abfkx]renar
SFX A r rà/HLP [abfot]raŧar
SFX A r rà/HLP [abik]rokar
SFX A r rà/HLP [abikoptu]riar
SFX A r rà/HLP [acfgjlmosxđ]ir
SFX A r rà/HLP [adfgioptu]rir
SFX A r rà/HLP [adiopt]ronar
SFX A r rà/HLP [adklpstuvđŧ]enar
SFX A r rà/HLP [aeilnosu]tir
SFX A r rà/HLP [aeilnsu]kar
SFX A r rà/HLP [aeinosu]tegar
SFX A r rà/HLP [aeinu]kir
SFX A r rà/HLP [aeio]strar
SFX A r rà/HLP [aeiop]letar
SFX A r rà/HLP [aeiou]nir
SFX A r rà/HLP [aeiou]xenar
SFX A r rà/HLP [aeiru]ñar
SFX A r rà/HLP [aeiu]bir
SFX A r rà/HLP [aeiu]ngar
SFX A r rà/HLP [aeiu]ŧiar
SFX A r rà/HLP [aelo]var
SFX A r rà/HLP [aenoux]golar
SFX A r rà/HLP [aeo]liar
SFX A r rà/HLP [aeors]tiđar
SFX A r rà/HLP [aeou]mentar
SFX A r rà/HLP [agot]rejar
SFX A r rà/HLP [ai]erar
SFX A r rà/HLP [ai]ñaŧar
SFX A r rà/HLP [ail]gar
SFX A r rà/HLP [ailnou]sar
SFX A r rà/HLP [ailnu]bar
SFX A r rà/HLP [ailu]minar
SFX A r rà/HLP [aiou]rmar
SFX A r rà/HLP [aiou]ñir
SFX A r rà/HLP [aisu]kiar
SFX A r rà/HLP [aku]rifegar
SFX A r rà/HLP [alnoru]ŧir
SFX A r rà/HLP [als]tar
SFX A r rà/HLP [an]deđar
SFX A r rà/HLP [an]fraxar
SFX A r rà/HLP [an]kuerar
SFX A r rà/HLP [an]kuirar
SFX A r rà/HLP [ano]fegar
SFX A r rà/HLP [anou]pir
SFX A r rà/HLP [ao]er
SFX A r rà/HLP [ao]niđar
SFX A r rà/HLP [ao]rcar
SFX A r rà/HLP [ao]rdar
SFX A r rà/HLP [ao]rdir
SFX A r rà/HLP [ao]rdonar
SFX A r rà/HLP [ao]rkar
SFX A r rà/HLP [ao]rnar
SFX A r rà/HLP [ao]rnir
SFX A r rà/HLP [ao]rsar
SFX A r rà/HLP [ao]rtir
SFX A r rà/HLP [aou]nŧiar
SFX A r rà/HLP [aou]rbar
SFX A r rà/HLP [aou]rbir
SFX A r rà/HLP [aou]rgar
SFX A r rà/HLP [aou]rkiar
SFX A r rà/HLP [aou]rlar
SFX A r rà/HLP [aou]rtar
SFX A r rà/HLP [aou]rŧar
SFX A r rà/HLP [ar]naliđar
SFX A r rà/HLP [aux]nar
SFX A r rà/HLP [bcdefgijmnpsvxđŧ]otar
SFX A r rà/HLP [bcdfgjklmnpstvxđŧ]erar
SFX A r rà/HLP [bcfgiklnoprtŧ]eđar
SFX A r rà/HLP [bcfgjklmnoptuv]aŧar
SFX A r rà/HLP [bcfilrtđ]ugar
SFX A r rà/HLP [bcmpruŧ]efar
SFX A r rà/HLP [bdegikmprstđ]aliđar
SFX A r rà/HLP [bdfjmnptvx]iar
SFX A r rà/HLP [bdflmvđ]ogar
SFX A r rà/HLP [bdgklmnptuv]ajar
SFX A r rà/HLP [bdgkpv]rar
SFX A r rà/HLP [bdilmnopsvxñđŧ]egar
SFX A r rà/HLP [bdklmoprtuv]acar
SFX A r rà/HLP [bfilmtuv]antar
SFX A r rà/HLP [bfjnptvx]erir
SFX A r rà/HLP [bgknpstv]axar
SFX A r rà/HLP [bjklmrt]oŧar
SFX A r rà/HLP [blmpstvx]irar
SFX A r rà/HLP [blnrt]uir
SFX A r rà/HLP [blprsvx]ear
SFX A r rà/HLP [bmnpxŧ]igolar
SFX A r rà/HLP [bmtŧ]iliar
SFX A r rà/HLP [bou]rogar
SFX A r rà/HLP [bp]erlar
SFX A r rà/HLP [btv]ergar
SFX A r rà/HLP [bxŧ]eregar
SFX A r rà/HLP [cfglopsv]esar
SFX A r rà/HLP [clmnrsv]odar
SFX A r rà/HLP [dfgklmnopst]ejar
SFX A r rà/HLP [dg]obar
SFX A r rà/HLP [dgkmnprs]uar
SFX A r rà/HLP [dijlorstuvxđ]entar
SFX A r rà/HLP [dlnstxñŧ]ifegar
SFX A r rà/HLP [dltv]ernar
SFX A r rà/HLP [ds]oler
SFX A r rà/HLP [eilnu]ŧar
SFX A r rà/HLP [eilox]mar
SFX A r rà/HLP [einoru]xar
SFX A r rà/HLP [einosu]car
SFX A r rà/HLP [eiu]xurar
SFX A r rà/HLP [eo]liđar
SFX A r rà/HLP [eo]ntiđar
SFX A r rà/HLP [es]kotar
SFX A r rà/HLP [es]ŧervelar
SFX A r rà/HLP [fjkx]ermar
SFX A r rà/HLP [fklrsx]oñar
SFX A r rà/HLP [fm]eretar
SFX A r rà/HLP [fpvŧ]iolar
SFX A r rà/HLP [fsx]ierir
SFX A r rà/HLP [ft]erdir
SFX A r rà/HLP [fŧ]etuar
SFX A r rà/HLP [gin]ritar
SFX A r rà/HLP [iln]trar
SFX A r rà/HLP [inru]jar
SFX A r rà/HLP [io]ntar
SFX A r rà/HLP [io]rkolar
SFX A r rà/HLP [ipt]ađar
SFX A r rà/HLP [ipu]lar
SFX A r rà/HLP [irst]umar
SFX A r rà/HLP [klt]ivar
SFX A r rà/HLP [kp]avejar
SFX A r rà/HLP [kt]erŧar
SFX A r rà/HLP [lmtxŧ]enŧiar
SFX A r rà/HLP [ln]etrar
SFX A r rà/HLP [lnoru]đar
SFX A r rà/HLP [mp]eritar
SFX A r rà/HLP [mv]ergolar
SFX A r rà/HLP [nr]guir
SFX A r rà/HLP [ns]erbar
SFX A r rà/HLP [ns]ervar
SFX A r rà/HLP [ns]kuercar
SFX A r rà/HLP [nsv]edar
SFX A r rà/HLP [nx]goŧar
SFX A r rà/HLP [op]ar
SFX A r rà/HLP [ox]longar
SFX A r rà/HLP [pt]erveñir
SFX A r rà/HLP [pt]resar
SFX A r rà/HLP [pt]rotar
SFX A r rà/HLP [stŧ]imentar
SFX A r rà/HLP [sŧ]erkar
SFX A r rà/HLP [tuv]iliđar
SFX A r rà/HLP [tv]eriđar
SFX A r rà/HLP [tv]erniđar
SFX A r rà/HLP [tv]oler
SFX A r rà/HLP [xŧ]ertar
SFX A r rà/HLP ^alienar
SFX A r rà/HLP ^arveñir
SFX A r rà/HLP ^bersajar
SFX A r rà/HLP ^bordeđar
SFX A r rà/HLP ^deramar
SFX A r rà/HLP ^derivar
SFX A r rà/HLP ^derobar
SFX A r rà/HLP ^derokar
SFX A r rà/HLP ^derokir
SFX A r rà/HLP ^derotar
SFX A r rà/HLP ^desavir
SFX A r rà/HLP ^desferenŧiar
SFX A r rà/HLP ^devorar
SFX A r rà/HLP ^devorŧiar
SFX A r rà/HLP ^dexeredar
SFX A r rà/HLP ^dexverxenar
SFX A r rà/HLP ^exerŧitar
SFX A r rà/HLP ^fermentar
SFX A r rà/HLP ^griliar
SFX A r rà/HLP ^guernar
SFX A r rà/HLP ^inbaretar
SFX A r rà/HLP ^infervorar
SFX A r rà/HLP ^inkartonar
SFX A r rà/HLP ^intarsiar
SFX A r rà/HLP ^interesar
SFX A r rà/HLP ^interiŧir
SFX A r rà/HLP ^interkalar
SFX A r rà/HLP ^interkuerar
SFX A r rà/HLP ^interkuirar
SFX A r rà/HLP ^interlinear
SFX A r rà/HLP ^interlokuir
SFX A r rà/HLP ^intermeđar
SFX A r rà/HLP ^interogar
SFX A r rà/HLP ^interpretar
SFX A r rà/HLP ^intiriŧir
SFX A r rà/HLP ^inveriar
SFX A r rà/HLP ^inversiar
SFX A r rà/HLP ^inŧercelar
SFX A r rà/HLP ^kalefar
SFX A r rà/HLP ^koñer
SFX A r rà/HLP ^kriolar
SFX A r rà/HLP ^lustrar
SFX A r rà/HLP ^maravejar
SFX A r rà/HLP ^merkantar
SFX A r rà/HLP ^merkantiđar
SFX A r rà/HLP ^ormeđar
SFX A r rà/HLP ^perfumar
SFX A r rà/HLP ^perifraxar
SFX A r rà/HLP ^periodar
SFX A r rà/HLP ^perkolar
SFX A r rà/HLP ^perkotar
SFX A r rà/HLP ^perlustrar
SFX A r rà/HLP ^permaner
SFX A r rà/HLP ^permudarar
SFX A r rà/HLP ^permutar
SFX A r rà/HLP ^perorar
SFX A r rà/HLP ^perpetrar
SFX A r rà/HLP ^perpetuar
SFX A r rà/HLP ^perseguir
SFX A r rà/HLP ^perseguitar
SFX A r rà/HLP ^personaliđar
SFX A r rà/HLP ^persugar
SFX A r rà/HLP ^pervertir
SFX A r rà/HLP ^poder
SFX A r rà/HLP ^raxar
SFX A r rà/HLP ^remaner
SFX A r rà/HLP ^robar
SFX A r rà/HLP ^roersar
SFX A r rà/HLP ^sajar
SFX A r rà/HLP ^scantiđar
SFX A r rà/HLP ^skortegar
SFX A r rà/HLP ^sotolinear
SFX A r rà/HLP ^soverkiar
SFX A r rà/HLP ^spergoŧar
SFX A r rà/HLP ^sperimentar
SFX A r rà/HLP ^sperlongar
SFX A r rà/HLP ^spernacar
SFX A r rà/HLP ^sperđurar
SFX A r rà/HLP ^steriliđar
SFX A r rà/HLP ^terapienar
SFX A r rà/HLP ^teraŧar
SFX A r rà/HLP ^termenar
SFX A r rà/HLP ^terŧariolar
SFX A r rà/HLP ^tormentar
SFX A r rà/HLP ^verdeđar
SFX A r rà/HLP ^vergiđar
SFX A r rà/HLP ^verifegar
SFX A r rà/HLP ^verolar
SFX A r rà/HLP ^verxurar
SFX A r rà/HLP ^xberlefar
SFX A r rà/HLP ^xberlotar
SFX A r rà/HLP ^xberlumar
SFX A r rà/HLP ^xberxelar
SFX A r rà/HLP ^xeguir
SFX A r rà/HLP ^xermojar
SFX A r rà/HLP ^xgoñar
SFX A r rà/HLP ^xlargiđar
SFX A r rà/HLP ^xmerejar
SFX A r rà/HLP ^xmeriliar
SFX A r rà/HLP ^xmerŧiar
SFX A r rà/HLP ^xmorgolar
SFX A r rà/HLP ^xnervađar
SFX A r rà/HLP ^xvergoñaŧar
SFX A r rà/HLP ^ŧerpir
SFX A r rà/HLP ^ŧirkuir
SFX A r rà/HLP ^ŧokir
SFX A r rà/HLP alar
SFX A r rà/HLP aler
SFX A r rà/HLP amar
SFX A r rà/HLP arar
SFX A r rà/HLP aver
SFX A r rà/HLP bertonar
SFX A r rà/HLP dar
SFX A r rà/HLP derenar
SFX A r rà/HLP dir
SFX A r rà/HLP donar
SFX A r rà/HLP far
SFX A r rà/HLP fumar
SFX A r rà/HLP kalar
SFX A r rà/HLP kantar
SFX A r rà/HLP karpir
SFX A r rà/HLP kolar
SFX A r rà/HLP korniđar
SFX A r rà/HLP kurvar
SFX A r rà/HLP lotar
SFX A r rà/HLP lumar
SFX A r rà/HLP menar
SFX A r rà/HLP meravejar
SFX A r rà/HLP međar
SFX A r rà/HLP mojar
SFX A r rà/HLP mudarar
SFX A r rà/HLP ojar
SFX A r rà/HLP okar
SFX A r rà/HLP parer
SFX A r rà/HLP perdonar
SFX A r rà/HLP perletar
SFX A r rà/HLP pertegar
SFX A r rà/HLP pongar
SFX A r rà/HLP rajar
SFX A r rà/HLP ramar
SFX A r rà/HLP redar
SFX A r rà/HLP rigolar
SFX A r rà/HLP rivar
SFX A r rà/HLP rokir
SFX A r rà/HLP rolar
SFX A r rà/HLP seguir
SFX A r rà/HLP seguitar
SFX A r rà/HLP serajar
SFX A r rà/HLP servir
SFX A r rà/HLP siar
SFX A r rà/HLP speronar
SFX A r rà/HLP sugar
SFX A r rà/HLP superbir
SFX A r rà/HLP terminar
SFX A r rà/HLP teñir
SFX A r rà/HLP tonar
SFX A r rà/HLP tuar
SFX A r rà/HLP vejar
SFX A r rà/HLP velar
SFX A r rà/HLP vergoñar
SFX A r rà/HLP verigolar
SFX A r rà/HLP versar
SFX A r rà/HLP vertir
SFX A r rà/HLP verđelar
SFX A r rà/HLP veñir
SFX A r rà/HLP xelar
SFX A r rà/HLP xmerdar
SFX A r rà/HLP đurar
SFX A r rà/HLP ŧercar
SFX A r rà/HLP ŧernir
SFX A r rà/HLP ŧitar
SFX A r ràe/P [abcdefmnpstvxñđŧ]olar
SFX A r ràe/P [abcdfgijknopstvxŧ]etar
SFX A r ràe/P [abcdfjkmpsv]iđar
SFX A r ràe/P [abcdfklnoprstuvxđŧ]inar
SFX A r ràe/P [abcefgijklmnpsvxđŧ]onar
SFX A r ràe/P [abdefklmopsvx]itar
SFX A r ràe/P [abdfgijklmnpstxñđ]orar
SFX A r ràe/P [abdfgikmst]urar
SFX A r ràe/P [abdfijkmnprstuŧ]elar
SFX A r ràe/P [abdgiotu]riđar
SFX A r ràe/P [abfgptu]regar
SFX A r ràe/P [abfjlnpr]utar
SFX A r ràe/P [abfkx]renar
SFX A r ràe/P [abfot]raŧar
SFX A r ràe/P [abik]rokar
SFX A r ràe/P [abikoptu]riar
SFX A r ràe/P [acfgjlmosxđ]ir
SFX A r ràe/P [adfgioptu]rir
SFX A r ràe/P [adiopt]ronar
SFX A r ràe/P [adklpstuvđŧ]enar
SFX A r ràe/P [aeilnosu]tir
SFX A r ràe/P [aeilnsu]kar
SFX A r ràe/P [aeinosu]tegar
SFX A r ràe/P [aeinu]kir
SFX A r ràe/P [aeio]strar
SFX A r ràe/P [aeiop]letar
SFX A r ràe/P [aeiou]nir
SFX A r ràe/P [aeiou]xenar
SFX A r ràe/P [aeiru]ñar
SFX A r ràe/P [aeiu]bir
SFX A r ràe/P [aeiu]ngar
SFX A r ràe/P [aeiu]ŧiar
SFX A r ràe/P [aelo]var
SFX A r ràe/P [aenoux]golar
SFX A r ràe/P [aeo]liar
SFX A r ràe/P [aeors]tiđar
SFX A r ràe/P [aeou]mentar
SFX A r ràe/P [agot]rejar
SFX A r ràe/P [ai]erar
SFX A r ràe/P [ai]ñaŧar
SFX A r ràe/P [ail]gar
SFX A r ràe/P [ailnou]sar
SFX A r ràe/P [ailnu]bar
SFX A r ràe/P [ailu]minar
SFX A r ràe/P [aiou]rmar
SFX A r ràe/P [aiou]ñir
SFX A r ràe/P [aisu]kiar
SFX A r ràe/P [aku]rifegar
SFX A r ràe/P [alnoru]ŧir
SFX A r ràe/P [als]tar
SFX A r ràe/P [an]deđar
SFX A r ràe/P [an]fraxar
SFX A r ràe/P [an]kuerar
SFX A r ràe/P [an]kuirar
SFX A r ràe/P [ano]fegar
SFX A r ràe/P [anou]pir
SFX A r ràe/P [ao]er
SFX A r ràe/P [ao]niđar
SFX A r ràe/P [ao]rcar
SFX A r ràe/P [ao]rdar
SFX A r ràe/P [ao]rdir
SFX A r ràe/P [ao]rdonar
SFX A r ràe/P [ao]rkar
SFX A r ràe/P [ao]rnar
SFX A r ràe/P [ao]rnir
SFX A r ràe/P [ao]rsar
SFX A r ràe/P [ao]rtir
SFX A r ràe/P [aou]nŧiar
SFX A r ràe/P [aou]rbar
SFX A r ràe/P [aou]rbir
SFX A r ràe/P [aou]rgar
SFX A r ràe/P [aou]rkiar
SFX A r ràe/P [aou]rlar
SFX A r ràe/P [aou]rtar
SFX A r ràe/P [aou]rŧar
SFX A r ràe/P [ar]naliđar
SFX A r ràe/P [aux]nar
SFX A r ràe/P [bcdefgijmnpsvxđŧ]otar
SFX A r ràe/P [bcdfgjklmnpstvxđŧ]erar
SFX A r ràe/P [bcfgiklnoprtŧ]eđar
SFX A r ràe/P [bcfgjklmnoptuv]aŧar
SFX A r ràe/P [bcfilrtđ]ugar
SFX A r ràe/P [bcmpruŧ]efar
SFX A r ràe/P [bdegikmprstđ]aliđar
SFX A r ràe/P [bdfjmnptvx]iar
SFX A r ràe/P [bdflmvđ]ogar
SFX A r ràe/P [bdgklmnptuv]ajar
SFX A r ràe/P [bdgkpv]rar
SFX A r ràe/P [bdilmnopsvxñđŧ]egar
SFX A r ràe/P [bdklmoprtuv]acar
SFX A r ràe/P [bfilmtuv]antar
SFX A r ràe/P [bfjnptvx]erir
SFX A r ràe/P [bgknpstv]axar
SFX A r ràe/P [bjklmrt]oŧar
SFX A r ràe/P [blmpstvx]irar
SFX A r ràe/P [blnrt]uir
SFX A r ràe/P [blprsvx]ear
SFX A r ràe/P [bmnpxŧ]igolar
SFX A r ràe/P [bmtŧ]iliar
SFX A r ràe/P [bou]rogar
SFX A r ràe/P [bp]erlar
SFX A r ràe/P [btv]ergar
SFX A r ràe/P [bxŧ]eregar
SFX A r ràe/P [cfglopsv]esar
SFX A r ràe/P [clmnrsv]odar
SFX A r ràe/P [dfgklmnopst]ejar
SFX A r ràe/P [dg]obar
SFX A r ràe/P [dgkmnprs]uar
SFX A r ràe/P [dijlorstuvxđ]entar
SFX A r ràe/P [dlnstxñŧ]ifegar
SFX A r ràe/P [dltv]ernar
SFX A r ràe/P [ds]oler
SFX A r ràe/P [eilnu]ŧar
SFX A r ràe/P [eilox]mar
SFX A r ràe/P [einoru]xar
SFX A r ràe/P [einosu]car
SFX A r ràe/P [eiu]xurar
SFX A r ràe/P [eo]liđar
SFX A r ràe/P [eo]ntiđar
SFX A r ràe/P [es]kotar
SFX A r ràe/P [es]ŧervelar
SFX A r ràe/P [fjkx]ermar
SFX A r ràe/P [fklrsx]oñar
SFX A r ràe/P [fm]eretar
SFX A r ràe/P [fpvŧ]iolar
SFX A r ràe/P [fsx]ierir
SFX A r ràe/P [ft]erdir
SFX A r ràe/P [fŧ]etuar
SFX A r ràe/P [gin]ritar
SFX A r ràe/P [iln]trar
SFX A r ràe/P [inru]jar
SFX A r ràe/P [io]ntar
SFX A r ràe/P [io]rkolar
SFX A r ràe/P [ipt]ađar
SFX A r ràe/P [ipu]lar
SFX A r ràe/P [irst]umar
SFX A r ràe/P [klt]ivar
SFX A r ràe/P [kp]avejar
SFX A r ràe/P [kt]erŧar
SFX A r ràe/P [lmtxŧ]enŧiar
SFX A r ràe/P [ln]etrar
SFX A r ràe/P [lnoru]đar
SFX A r ràe/P [mp]eritar
SFX A r ràe/P [mv]ergolar
SFX A r ràe/P [nr]guir
SFX A r ràe/P [ns]erbar
SFX A r ràe/P [ns]ervar
SFX A r ràe/P [ns]kuercar
SFX A r ràe/P [nsv]edar
SFX A r ràe/P [nx]goŧar
SFX A r ràe/P [op]ar
SFX A r ràe/P [ox]longar
SFX A r ràe/P [pt]erveñir
SFX A r ràe/P [pt]resar
SFX A r ràe/P [pt]rotar
SFX A r ràe/P [stŧ]imentar
SFX A r ràe/P [sŧ]erkar
SFX A r ràe/P [tuv]iliđar
SFX A r ràe/P [tv]eriđar
SFX A r ràe/P [tv]erniđar
SFX A r ràe/P [tv]oler
SFX A r ràe/P [xŧ]ertar
SFX A r ràe/P ^alienar
SFX A r ràe/P ^arveñir
SFX A r ràe/P ^bersajar
SFX A r ràe/P ^bordeđar
SFX A r ràe/P ^deramar
SFX A r ràe/P ^derivar
SFX A r ràe/P ^derobar
SFX A r ràe/P ^derokar
SFX A r ràe/P ^derokir
SFX A r ràe/P ^derotar
SFX A r ràe/P ^desavir
SFX A r ràe/P ^desferenŧiar
SFX A r ràe/P ^devorar
SFX A r ràe/P ^devorŧiar
SFX A r ràe/P ^dexeredar
SFX A r ràe/P ^dexverxenar
SFX A r ràe/P ^exerŧitar
SFX A r ràe/P ^fermentar
SFX A r ràe/P ^griliar
SFX A r ràe/P ^guernar
SFX A r ràe/P ^inbaretar
SFX A r ràe/P ^infervorar
SFX A r ràe/P ^inkartonar
SFX A r ràe/P ^intarsiar
SFX A r ràe/P ^interesar
SFX A r ràe/P ^interiŧir
SFX A r ràe/P ^interkalar
SFX A r ràe/P ^interkuerar
SFX A r ràe/P ^interkuirar
SFX A r ràe/P ^interlinear
SFX A r ràe/P ^interlokuir
SFX A r ràe/P ^intermeđar
SFX A r ràe/P ^interogar
SFX A r ràe/P ^interpretar
SFX A r ràe/P ^intiriŧir
SFX A r ràe/P ^inveriar
SFX A r ràe/P ^inversiar
SFX A r ràe/P ^inŧercelar
SFX A r ràe/P ^kalefar
SFX A r ràe/P ^koñer
SFX A r ràe/P ^kriolar
SFX A r ràe/P ^lustrar
SFX A r ràe/P ^maravejar
SFX A r ràe/P ^merkantar
SFX A r ràe/P ^merkantiđar
SFX A r ràe/P ^ormeđar
SFX A r ràe/P ^perfumar
SFX A r ràe/P ^perifraxar
SFX A r ràe/P ^periodar
SFX A r ràe/P ^perkolar
SFX A r ràe/P ^perkotar
SFX A r ràe/P ^perlustrar
SFX A r ràe/P ^permaner
SFX A r ràe/P ^permudarar
SFX A r ràe/P ^permutar
SFX A r ràe/P ^perorar
SFX A r ràe/P ^perpetrar
SFX A r ràe/P ^perpetuar
SFX A r ràe/P ^perseguir
SFX A r ràe/P ^perseguitar
SFX A r ràe/P ^personaliđar
SFX A r ràe/P ^persugar
SFX A r ràe/P ^pervertir
SFX A r ràe/P ^poder
SFX A r ràe/P ^raxar
SFX A r ràe/P ^remaner
SFX A r ràe/P ^robar
SFX A r ràe/P ^roersar
SFX A r ràe/P ^sajar
SFX A r ràe/P ^scantiđar
SFX A r ràe/P ^skortegar
SFX A r ràe/P ^sotolinear
SFX A r ràe/P ^soverkiar
SFX A r ràe/P ^spergoŧar
SFX A r ràe/P ^sperimentar
SFX A r ràe/P ^sperlongar
SFX A r ràe/P ^spernacar
SFX A r ràe/P ^sperđurar
SFX A r ràe/P ^steriliđar
SFX A r ràe/P ^terapienar
SFX A r ràe/P ^teraŧar
SFX A r ràe/P ^termenar
SFX A r ràe/P ^terŧariolar
SFX A r ràe/P ^tormentar
SFX A r ràe/P ^verdeđar
SFX A r ràe/P ^vergiđar
SFX A r ràe/P ^verifegar
SFX A r ràe/P ^verolar
SFX A r ràe/P ^verxurar
SFX A r ràe/P ^xberlefar
SFX A r ràe/P ^xberlotar
SFX A r ràe/P ^xberlumar
SFX A r ràe/P ^xberxelar
SFX A r ràe/P ^xeguir
SFX A r ràe/P ^xermojar
SFX A r ràe/P ^xgoñar
SFX A r ràe/P ^xlargiđar
SFX A r ràe/P ^xmerejar
SFX A r ràe/P ^xmeriliar
SFX A r ràe/P ^xmerŧiar
SFX A r ràe/P ^xmorgolar
SFX A r ràe/P ^xnervađar
SFX A r ràe/P ^xvergoñaŧar
SFX A r ràe/P ^ŧerpir
SFX A r ràe/P ^ŧirkuir
SFX A r ràe/P ^ŧokir
SFX A r ràe/P alar
SFX A r ràe/P aler
SFX A r ràe/P amar
SFX A r ràe/P arar
SFX A r ràe/P aver
SFX A r ràe/P bertonar
SFX A r ràe/P dar
SFX A r ràe/P derenar
SFX A r ràe/P dir
SFX A r ràe/P donar
SFX A r ràe/P far
SFX A r ràe/P fumar
SFX A r ràe/P kalar
SFX A r ràe/P kantar
SFX A r ràe/P karpir
SFX A r ràe/P kolar
SFX A r ràe/P korniđar
SFX A r ràe/P kurvar
SFX A r ràe/P lotar
SFX A r ràe/P lumar
SFX A r ràe/P menar
SFX A r ràe/P meravejar
SFX A r ràe/P međar
SFX A r ràe/P mojar
SFX A r ràe/P mudarar
SFX A r ràe/P ojar
SFX A r ràe/P okar
SFX A r ràe/P parer
SFX A r ràe/P perdonar
SFX A r ràe/P perletar
SFX A r ràe/P pertegar
SFX A r ràe/P pongar
SFX A r ràe/P rajar
SFX A r ràe/P ramar
SFX A r ràe/P redar
SFX A r ràe/P rigolar
SFX A r ràe/P rivar
SFX A r ràe/P rokir
SFX A r ràe/P rolar
SFX A r ràe/P seguir
SFX A r ràe/P seguitar
SFX A r ràe/P serajar
SFX A r ràe/P servir
SFX A r ràe/P siar
SFX A r ràe/P speronar
SFX A r ràe/P sugar
SFX A r ràe/P superbir
SFX A r ràe/P terminar
SFX A r ràe/P teñir
SFX A r ràe/P tonar
SFX A r ràe/P tuar
SFX A r ràe/P vejar
SFX A r ràe/P velar
SFX A r ràe/P vergoñar
SFX A r ràe/P verigolar
SFX A r ràe/P versar
SFX A r ràe/P vertir
SFX A r ràe/P verđelar
SFX A r ràe/P veñir
SFX A r ràe/P xelar
SFX A r ràe/P xmerdar
SFX A r ràe/P đurar
SFX A r ràe/P ŧercar
SFX A r ràe/P ŧernir
SFX A r ràe/P ŧitar
SFX A r rè/H [abcdefmnpstvxñđŧ]olar
SFX A r rè/H [abcdfgijknopstvxŧ]etar
SFX A r rè/H [abcdfjkmpsv]iđar
SFX A r rè/H [abcdfklnoprstuvxđŧ]inar
SFX A r rè/H [abcefgijklmnpsvxđŧ]onar
SFX A r rè/H [abdefklmopsvx]itar
SFX A r rè/H [abdfgijklmnpstxñđ]orar
SFX A r rè/H [abdfgikmst]urar
SFX A r rè/H [abdfijkmnprstuŧ]elar
SFX A r rè/H [abdgiotu]riđar
SFX A r rè/H [abfgptu]regar
SFX A r rè/H [abfjlnpr]utar
SFX A r rè/H [abfkx]renar
SFX A r rè/H [abfot]raŧar
SFX A r rè/H [abik]rokar
SFX A r rè/H [abikoptu]riar
SFX A r rè/H [acfgjlmosxđ]ir
SFX A r rè/H [adfgioptu]rir
SFX A r rè/H [adiopt]ronar
SFX A r rè/H [adklpstuvđŧ]enar
SFX A r rè/H [aeilnosu]tir
SFX A r rè/H [aeilnsu]kar
SFX A r rè/H [aeinosu]tegar
SFX A r rè/H [aeinu]kir
SFX A r rè/H [aeio]strar
SFX A r rè/H [aeiop]letar
SFX A r rè/H [aeiou]nir
SFX A r rè/H [aeiou]xenar
SFX A r rè/H [aeiru]ñar
SFX A r rè/H [aeiu]bir
SFX A r rè/H [aeiu]ngar
SFX A r rè/H [aeiu]ŧiar
SFX A r rè/H [aelo]var
SFX A r rè/H [aenoux]golar
SFX A r rè/H [aeo]liar
SFX A r rè/H [aeors]tiđar
SFX A r rè/H [aeou]mentar
SFX A r rè/H [agot]rejar
SFX A r rè/H [ai]erar
SFX A r rè/H [ai]ñaŧar
SFX A r rè/H [ail]gar
SFX A r rè/H [ailnou]sar
SFX A r rè/H [ailnu]bar
SFX A r rè/H [ailu]minar
SFX A r rè/H [aiou]rmar
SFX A r rè/H [aiou]ñir
SFX A r rè/H [aisu]kiar
SFX A r rè/H [aku]rifegar
SFX A r rè/H [alnoru]ŧir
SFX A r rè/H [als]tar
SFX A r rè/H [an]deđar
SFX A r rè/H [an]fraxar
SFX A r rè/H [an]kuerar
SFX A r rè/H [an]kuirar
SFX A r rè/H [ano]fegar
SFX A r rè/H [anou]pir
SFX A r rè/H [ao]er
SFX A r rè/H [ao]niđar
SFX A r rè/H [ao]rcar
SFX A r rè/H [ao]rdar
SFX A r rè/H [ao]rdir
SFX A r rè/H [ao]rdonar
SFX A r rè/H [ao]rkar
SFX A r rè/H [ao]rnar
SFX A r rè/H [ao]rnir
SFX A r rè/H [ao]rsar
SFX A r rè/H [ao]rtir
SFX A r rè/H [aou]nŧiar
SFX A r rè/H [aou]rbar
SFX A r rè/H [aou]rbir
SFX A r rè/H [aou]rgar
SFX A r rè/H [aou]rkiar
SFX A r rè/H [aou]rlar
SFX A r rè/H [aou]rtar
SFX A r rè/H [aou]rŧar
SFX A r rè/H [ar]naliđar
SFX A r rè/H [aux]nar
SFX A r rè/H [bcdefgijmnpsvxđŧ]otar
SFX A r rè/H [bcdfgjklmnpstvxđŧ]erar
SFX A r rè/H [bcfgiklnoprtŧ]eđar
SFX A r rè/H [bcfgjklmnoptuv]aŧar
SFX A r rè/H [bcfilrtđ]ugar
SFX A r rè/H [bcmpruŧ]efar
SFX A r rè/H [bdegikmprstđ]aliđar
SFX A r rè/H [bdfjmnptvx]iar
SFX A r rè/H [bdflmvđ]ogar
SFX A r rè/H [bdgklmnptuv]ajar
SFX A r rè/H [bdgkpv]rar
SFX A r rè/H [bdilmnopsvxñđŧ]egar
SFX A r rè/H [bdklmoprtuv]acar
SFX A r rè/H [bfilmtuv]antar
SFX A r rè/H [bfjnptvx]erir
SFX A r rè/H [bgknpstv]axar
SFX A r rè/H [bjklmrt]oŧar
SFX A r rè/H [blmpstvx]irar
SFX A r rè/H [blnrt]uir
SFX A r rè/H [blprsvx]ear
SFX A r rè/H [bmnpxŧ]igolar
SFX A r rè/H [bmtŧ]iliar
SFX A r rè/H [bou]rogar
SFX A r rè/H [bp]erlar
SFX A r rè/H [btv]ergar
SFX A r rè/H [bxŧ]eregar
SFX A r rè/H [cfglopsv]esar
SFX A r rè/H [clmnrsv]odar
SFX A r rè/H [dfgklmnopst]ejar
SFX A r rè/H [dg]obar
SFX A r rè/H [dgkmnprs]uar
SFX A r rè/H [dijlorstuvxđ]entar
SFX A r rè/H [dlnstxñŧ]ifegar
SFX A r rè/H [dltv]ernar
SFX A r rè/H [ds]oler
SFX A r rè/H [eilnu]ŧar
SFX A r rè/H [eilox]mar
SFX A r rè/H [einoru]xar
SFX A r rè/H [einosu]car
SFX A r rè/H [eiu]xurar
SFX A r rè/H [eo]liđar
SFX A r rè/H [eo]ntiđar
SFX A r rè/H [es]kotar
SFX A r rè/H [es]ŧervelar
SFX A r rè/H [fjkx]ermar
SFX A r rè/H [fklrsx]oñar
SFX A r rè/H [fm]eretar
SFX A r rè/H [fpvŧ]iolar
SFX A r rè/H [fsx]ierir
SFX A r rè/H [ft]erdir
SFX A r rè/H [fŧ]etuar
SFX A r rè/H [gin]ritar
SFX A r rè/H [iln]trar
SFX A r rè/H [inru]jar
SFX A r rè/H [io]ntar
SFX A r rè/H [io]rkolar
SFX A r rè/H [ipt]ađar
SFX A r rè/H [ipu]lar
SFX A r rè/H [irst]umar
SFX A r rè/H [klt]ivar
SFX A r rè/H [kp]avejar
SFX A r rè/H [kt]erŧar
SFX A r rè/H [lmtxŧ]enŧiar
SFX A r rè/H [ln]etrar
SFX A r rè/H [lnoru]đar
SFX A r rè/H [mp]eritar
SFX A r rè/H [mv]ergolar
SFX A r rè/H [nr]guir
SFX A r rè/H [ns]erbar
SFX A r rè/H [ns]ervar
SFX A r rè/H [ns]kuercar
SFX A r rè/H [nsv]edar
SFX A r rè/H [nx]goŧar
SFX A r rè/H [op]ar
SFX A r rè/H [ox]longar
SFX A r rè/H [pt]erveñir
SFX A r rè/H [pt]resar
SFX A r rè/H [pt]rotar
SFX A r rè/H [stŧ]imentar
SFX A r rè/H [sŧ]erkar
SFX A r rè/H [tuv]iliđar
SFX A r rè/H [tv]eriđar
SFX A r rè/H [tv]erniđar
SFX A r rè/H [tv]oler
SFX A r rè/H [xŧ]ertar
SFX A r rè/H ^alienar
SFX A r rè/H ^arveñir
SFX A r rè/H ^bersajar
SFX A r rè/H ^bordeđar
SFX A r rè/H ^deramar
SFX A r rè/H ^derivar
SFX A r rè/H ^derobar
SFX A r rè/H ^derokar
SFX A r rè/H ^derokir
SFX A r rè/H ^derotar
SFX A r rè/H ^desavir
SFX A r rè/H ^desferenŧiar
SFX A r rè/H ^devorar
SFX A r rè/H ^devorŧiar
SFX A r rè/H ^dexeredar
SFX A r rè/H ^dexverxenar
SFX A r rè/H ^exerŧitar
SFX A r rè/H ^fermentar
SFX A r rè/H ^griliar
SFX A r rè/H ^guernar
SFX A r rè/H ^inbaretar
SFX A r rè/H ^infervorar
SFX A r rè/H ^inkartonar
SFX A r rè/H ^intarsiar
SFX A r rè/H ^interesar
SFX A r rè/H ^interiŧir
SFX A r rè/H ^interkalar
SFX A r rè/H ^interkuerar
SFX A r rè/H ^interkuirar
SFX A r rè/H ^interlinear
SFX A r rè/H ^interlokuir
SFX A r rè/H ^intermeđar
SFX A r rè/H ^interogar
SFX A r rè/H ^interpretar
SFX A r rè/H ^intiriŧir
SFX A r rè/H ^inveriar
SFX A r rè/H ^inversiar
SFX A r rè/H ^inŧercelar
SFX A r rè/H ^kalefar
SFX A r rè/H ^koñer
SFX A r rè/H ^kriolar
SFX A r rè/H ^lustrar
SFX A r rè/H ^maravejar
SFX A r rè/H ^merkantar
SFX A r rè/H ^merkantiđar
SFX A r rè/H ^ormeđar
SFX A r rè/H ^perfumar
SFX A r rè/H ^perifraxar
SFX A r rè/H ^periodar
SFX A r rè/H ^perkolar
SFX A r rè/H ^perkotar
SFX A r rè/H ^perlustrar
SFX A r rè/H ^permaner
SFX A r rè/H ^permudarar
SFX A r rè/H ^permutar
SFX A r rè/H ^perorar
SFX A r rè/H ^perpetrar
SFX A r rè/H ^perpetuar
SFX A r rè/H ^perseguir
SFX A r rè/H ^perseguitar
SFX A r rè/H ^personaliđar
SFX A r rè/H ^persugar
SFX A r rè/H ^pervertir
SFX A r rè/H ^poder
SFX A r rè/H ^raxar
SFX A r rè/H ^remaner
SFX A r rè/H ^robar
SFX A r rè/H ^roersar
SFX A r rè/H ^sajar
SFX A r rè/H ^scantiđar
SFX A r rè/H ^skortegar
SFX A r rè/H ^sotolinear
SFX A r rè/H ^soverkiar
SFX A r rè/H ^spergoŧar
SFX A r rè/H ^sperimentar
SFX A r rè/H ^sperlongar
SFX A r rè/H ^spernacar
SFX A r rè/H ^sperđurar
SFX A r rè/H ^steriliđar
SFX A r rè/H ^terapienar
SFX A r rè/H ^teraŧar
SFX A r rè/H ^termenar
SFX A r rè/H ^terŧariolar
SFX A r rè/H ^tormentar
SFX A r rè/H ^verdeđar
SFX A r rè/H ^vergiđar
SFX A r rè/H ^verifegar
SFX A r rè/H ^verolar
SFX A r rè/H ^verxurar
SFX A r rè/H ^xberlefar
SFX A r rè/H ^xberlotar
SFX A r rè/H ^xberlumar
SFX A r rè/H ^xberxelar
SFX A r rè/H ^xeguir
SFX A r rè/H ^xermojar
SFX A r rè/H ^xgoñar
SFX A r rè/H ^xlargiđar
SFX A r rè/H ^xmerejar
SFX A r rè/H ^xmeriliar
SFX A r rè/H ^xmerŧiar
SFX A r rè/H ^xmorgolar
SFX A r rè/H ^xnervađar
SFX A r rè/H ^xvergoñaŧar
SFX A r rè/H ^ŧerpir
SFX A r rè/H ^ŧirkuir
SFX A r rè/H ^ŧokir
SFX A r rè/H alar
SFX A r rè/H aler
SFX A r rè/H amar
SFX A r rè/H arar
SFX A r rè/H aver
SFX A r rè/H bertonar
SFX A r rè/H dar
SFX A r rè/H derenar
SFX A r rè/H dir
SFX A r rè/H donar
SFX A r rè/H far
SFX A r rè/H fumar
SFX A r rè/H kalar
SFX A r rè/H kantar
SFX A r rè/H karpir
SFX A r rè/H kolar
SFX A r rè/H korniđar
SFX A r rè/H kurvar
SFX A r rè/H lotar
SFX A r rè/H lumar
SFX A r rè/H menar
SFX A r rè/H meravejar
SFX A r rè/H međar
SFX A r rè/H mojar
SFX A r rè/H mudarar
SFX A r rè/H ojar
SFX A r rè/H okar
SFX A r rè/H parer
SFX A r rè/H perdonar
SFX A r rè/H perletar
SFX A r rè/H pertegar
SFX A r rè/H pongar
SFX A r rè/H rajar
SFX A r rè/H ramar
SFX A r rè/H redar
SFX A r rè/H rigolar
SFX A r rè/H rivar
SFX A r rè/H rokir
SFX A r rè/H rolar
SFX A r rè/H seguir
SFX A r rè/H seguitar
SFX A r rè/H serajar
SFX A r rè/H servir
SFX A r rè/H siar
SFX A r rè/H speronar
SFX A r rè/H sugar
SFX A r rè/H superbir
SFX A r rè/H terminar
SFX A r rè/H teñir
SFX A r rè/H tonar
SFX A r rè/H tuar
SFX A r rè/H vejar
SFX A r rè/H velar
SFX A r rè/H vergoñar
SFX A r rè/H verigolar
SFX A r rè/H versar
SFX A r rè/H vertir
SFX A r rè/H verđelar
SFX A r rè/H veñir
SFX A r rè/H xelar
SFX A r rè/H xmerdar
SFX A r rè/H đurar
SFX A r rè/H ŧercar
SFX A r rè/H ŧernir
SFX A r rè/H ŧitar
SFX A r rèmi/I [abcdefmnpstvxñđŧ]olar
SFX A r rèmi/I [abcdfgijknopstvxŧ]etar
SFX A r rèmi/I [abcdfjkmpsv]iđar
SFX A r rèmi/I [abcdfklnoprstuvxđŧ]inar
SFX A r rèmi/I [abcefgijklmnpsvxđŧ]onar
SFX A r rèmi/I [abdefklmopsvx]itar
SFX A r rèmi/I [abdfgijklmnpstxñđ]orar
SFX A r rèmi/I [abdfgikmst]urar
SFX A r rèmi/I [abdfijkmnprstuŧ]elar
SFX A r rèmi/I [abdgiotu]riđar
SFX A r rèmi/I [abfgptu]regar
SFX A r rèmi/I [abfjlnpr]utar
SFX A r rèmi/I [abfkx]renar
SFX A r rèmi/I [abfot]raŧar
SFX A r rèmi/I [abik]rokar
SFX A r rèmi/I [abikoptu]riar
SFX A r rèmi/I [acfgjlmosxđ]ir
SFX A r rèmi/I [adfgioptu]rir
SFX A r rèmi/I [adiopt]ronar
SFX A r rèmi/I [adklpstuvđŧ]enar
SFX A r rèmi/I [aeilnosu]tir
SFX A r rèmi/I [aeilnsu]kar
SFX A r rèmi/I [aeinosu]tegar
SFX A r rèmi/I [aeinu]kir
SFX A r rèmi/I [aeio]strar
SFX A r rèmi/I [aeiop]letar
SFX A r rèmi/I [aeiou]nir
SFX A r rèmi/I [aeiou]xenar
SFX A r rèmi/I [aeiru]ñar
SFX A r rèmi/I [aeiu]bir
SFX A r rèmi/I [aeiu]ngar
SFX A r rèmi/I [aeiu]ŧiar
SFX A r rèmi/I [aelo]var
SFX A r rèmi/I [aenoux]golar
SFX A r rèmi/I [aeo]liar
SFX A r rèmi/I [aeors]tiđar
SFX A r rèmi/I [aeou]mentar
SFX A r rèmi/I [agot]rejar
SFX A r rèmi/I [ai]erar
SFX A r rèmi/I [ai]ñaŧar
SFX A r rèmi/I [ail]gar
SFX A r rèmi/I [ailnou]sar
SFX A r rèmi/I [ailnu]bar
SFX A r rèmi/I [ailu]minar
SFX A r rèmi/I [aiou]rmar
SFX A r rèmi/I [aiou]ñir
SFX A r rèmi/I [aisu]kiar
SFX A r rèmi/I [aku]rifegar
SFX A r rèmi/I [alnoru]ŧir
SFX A r rèmi/I [als]tar
SFX A r rèmi/I [an]deđar
SFX A r rèmi/I [an]fraxar
SFX A r rèmi/I [an]kuerar
SFX A r rèmi/I [an]kuirar
SFX A r rèmi/I [ano]fegar
SFX A r rèmi/I [anou]pir
SFX A r rèmi/I [ao]er
SFX A r rèmi/I [ao]niđar
SFX A r rèmi/I [ao]rcar
SFX A r rèmi/I [ao]rdar
SFX A r rèmi/I [ao]rdir
SFX A r rèmi/I [ao]rdonar
SFX A r rèmi/I [ao]rkar
SFX A r rèmi/I [ao]rnar
SFX A r rèmi/I [ao]rnir
SFX A r rèmi/I [ao]rsar
SFX A r rèmi/I [ao]rtir
SFX A r rèmi/I [aou]nŧiar
SFX A r rèmi/I [aou]rbar
SFX A r rèmi/I [aou]rbir
SFX A r rèmi/I [aou]rgar
SFX A r rèmi/I [aou]rkiar
SFX A r rèmi/I [aou]rlar
SFX A r rèmi/I [aou]rtar
SFX A r rèmi/I [aou]rŧar
SFX A r rèmi/I [ar]naliđar
SFX A r rèmi/I [aux]nar
SFX A r rèmi/I [bcdefgijmnpsvxđŧ]otar
SFX A r rèmi/I [bcdfgjklmnpstvxđŧ]erar
SFX A r rèmi/I [bcfgiklnoprtŧ]eđar
SFX A r rèmi/I [bcfgjklmnoptuv]aŧar
SFX A r rèmi/I [bcfilrtđ]ugar
SFX A r rèmi/I [bcmpruŧ]efar
SFX A r rèmi/I [bdegikmprstđ]aliđar
SFX A r rèmi/I [bdfjmnptvx]iar
SFX A r rèmi/I [bdflmvđ]ogar
SFX A r rèmi/I [bdgklmnptuv]ajar
SFX A r rèmi/I [bdgkpv]rar
SFX A r rèmi/I [bdilmnopsvxñđŧ]egar
SFX A r rèmi/I [bdklmoprtuv]acar
SFX A r rèmi/I [bfilmtuv]antar
SFX A r rèmi/I [bfjnptvx]erir
SFX A r rèmi/I [bgknpstv]axar
SFX A r rèmi/I [bjklmrt]oŧar
SFX A r rèmi/I [blmpstvx]irar
SFX A r rèmi/I [blnrt]uir
SFX A r rèmi/I [blprsvx]ear
SFX A r rèmi/I [bmnpxŧ]igolar
SFX A r rèmi/I [bmtŧ]iliar
SFX A r rèmi/I [bou]rogar
SFX A r rèmi/I [bp]erlar
SFX A r rèmi/I [btv]ergar
SFX A r rèmi/I [bxŧ]eregar
SFX A r rèmi/I [cfglopsv]esar
SFX A r rèmi/I [clmnrsv]odar
SFX A r rèmi/I [dfgklmnopst]ejar
SFX A r rèmi/I [dg]obar
SFX A r rèmi/I [dgkmnprs]uar
SFX A r rèmi/I [dijlorstuvxđ]entar
SFX A r rèmi/I [dlnstxñŧ]ifegar
SFX A r rèmi/I [dltv]ernar
SFX A r rèmi/I [ds]oler
SFX A r rèmi/I [eilnu]ŧar
SFX A r rèmi/I [eilox]mar
SFX A r rèmi/I [einoru]xar
SFX A r rèmi/I [einosu]car
SFX A r rèmi/I [eiu]xurar
SFX A r rèmi/I [eo]liđar
SFX A r rèmi/I [eo]ntiđar
SFX A r rèmi/I [es]kotar
SFX A r rèmi/I [es]ŧervelar
SFX A r rèmi/I [fjkx]ermar
SFX A r rèmi/I [fklrsx]oñar
SFX A r rèmi/I [fm]eretar
SFX A r rèmi/I [fpvŧ]iolar
SFX A r rèmi/I [fsx]ierir
SFX A r rèmi/I [ft]erdir
SFX A r rèmi/I [fŧ]etuar
SFX A r rèmi/I [gin]ritar
SFX A r rèmi/I [iln]trar
SFX A r rèmi/I [inru]jar
SFX A r rèmi/I [io]ntar
SFX A r rèmi/I [io]rkolar
SFX A r rèmi/I [ipt]ađar
SFX A r rèmi/I [ipu]lar
SFX A r rèmi/I [irst]umar
SFX A r rèmi/I [klt]ivar
SFX A r rèmi/I [kp]avejar
SFX A r rèmi/I [kt]erŧar
SFX A r rèmi/I [lmtxŧ]enŧiar
SFX A r rèmi/I [ln]etrar
SFX A r rèmi/I [lnoru]đar
SFX A r rèmi/I [mp]eritar
SFX A r rèmi/I [mv]ergolar
SFX A r rèmi/I [nr]guir
SFX A r rèmi/I [ns]erbar
SFX A r rèmi/I [ns]ervar
SFX A r rèmi/I [ns]kuercar
SFX A r rèmi/I [nsv]edar
SFX A r rèmi/I [nx]goŧar
SFX A r rèmi/I [op]ar
SFX A r rèmi/I [ox]longar
SFX A r rèmi/I [pt]erveñir
SFX A r rèmi/I [pt]resar
SFX A r rèmi/I [pt]rotar
SFX A r rèmi/I [stŧ]imentar
SFX A r rèmi/I [sŧ]erkar
SFX A r rèmi/I [tuv]iliđar
SFX A r rèmi/I [tv]eriđar
SFX A r rèmi/I [tv]erniđar
SFX A r rèmi/I [tv]oler
SFX A r rèmi/I [xŧ]ertar
SFX A r rèmi/I ^alienar
SFX A r rèmi/I ^arveñir
SFX A r rèmi/I ^bersajar
SFX A r rèmi/I ^bordeđar
SFX A r rèmi/I ^deramar
SFX A r rèmi/I ^derivar
SFX A r rèmi/I ^derobar
SFX A r rèmi/I ^derokar
SFX A r rèmi/I ^derokir
SFX A r rèmi/I ^derotar
SFX A r rèmi/I ^desavir
SFX A r rèmi/I ^desferenŧiar
SFX A r rèmi/I ^devorar
SFX A r rèmi/I ^devorŧiar
SFX A r rèmi/I ^dexeredar
SFX A r rèmi/I ^dexverxenar
SFX A r rèmi/I ^exerŧitar
SFX A r rèmi/I ^fermentar
SFX A r rèmi/I ^griliar
SFX A r rèmi/I ^guernar
SFX A r rèmi/I ^inbaretar
SFX A r rèmi/I ^infervorar
SFX A r rèmi/I ^inkartonar
SFX A r rèmi/I ^intarsiar
SFX A r rèmi/I ^interesar
SFX A r rèmi/I ^interiŧir
SFX A r rèmi/I ^interkalar
SFX A r rèmi/I ^interkuerar
SFX A r rèmi/I ^interkuirar
SFX A r rèmi/I ^interlinear
SFX A r rèmi/I ^interlokuir
SFX A r rèmi/I ^intermeđar
SFX A r rèmi/I ^interogar
SFX A r rèmi/I ^interpretar
SFX A r rèmi/I ^intiriŧir
SFX A r rèmi/I ^inveriar
SFX A r rèmi/I ^inversiar
SFX A r rèmi/I ^inŧercelar
SFX A r rèmi/I ^kalefar
SFX A r rèmi/I ^koñer
SFX A r rèmi/I ^kriolar
SFX A r rèmi/I ^lustrar
SFX A r rèmi/I ^maravejar
SFX A r rèmi/I ^merkantar
SFX A r rèmi/I ^merkantiđar
SFX A r rèmi/I ^ormeđar
SFX A r rèmi/I ^perfumar
SFX A r rèmi/I ^perifraxar
SFX A r rèmi/I ^periodar
SFX A r rèmi/I ^perkolar
SFX A r rèmi/I ^perkotar
SFX A r rèmi/I ^perlustrar
SFX A r rèmi/I ^permaner
SFX A r rèmi/I ^permudarar
SFX A r rèmi/I ^permutar
SFX A r rèmi/I ^perorar
SFX A r rèmi/I ^perpetrar
SFX A r rèmi/I ^perpetuar
SFX A r rèmi/I ^perseguir
SFX A r rèmi/I ^perseguitar
SFX A r rèmi/I ^personaliđar
SFX A r rèmi/I ^persugar
SFX A r rèmi/I ^pervertir
SFX A r rèmi/I ^poder
SFX A r rèmi/I ^raxar
SFX A r rèmi/I ^remaner
SFX A r rèmi/I ^robar
SFX A r rèmi/I ^roersar
SFX A r rèmi/I ^sajar
SFX A r rèmi/I ^scantiđar
SFX A r rèmi/I ^skortegar
SFX A r rèmi/I ^sotolinear
SFX A r rèmi/I ^soverkiar
SFX A r rèmi/I ^spergoŧar
SFX A r rèmi/I ^sperimentar
SFX A r rèmi/I ^sperlongar
SFX A r rèmi/I ^spernacar
SFX A r rèmi/I ^sperđurar
SFX A r rèmi/I ^steriliđar
SFX A r rèmi/I ^terapienar
SFX A r rèmi/I ^teraŧar
SFX A r rèmi/I ^termenar
SFX A r rèmi/I ^terŧariolar
SFX A r rèmi/I ^tormentar
SFX A r rèmi/I ^verdeđar
SFX A r rèmi/I ^vergiđar
SFX A r rèmi/I ^verifegar
SFX A r rèmi/I ^verolar
SFX A r rèmi/I ^verxurar
SFX A r rèmi/I ^xberlefar
SFX A r rèmi/I ^xberlotar
SFX A r rèmi/I ^xberlumar
SFX A r rèmi/I ^xberxelar
SFX A r rèmi/I ^xeguir
SFX A r rèmi/I ^xermojar
SFX A r rèmi/I ^xgoñar
SFX A r rèmi/I ^xlargiđar
SFX A r rèmi/I ^xmerejar
SFX A r rèmi/I ^xmeriliar
SFX A r rèmi/I ^xmerŧiar
SFX A r rèmi/I ^xmorgolar
SFX A r rèmi/I ^xnervađar
SFX A r rèmi/I ^xvergoñaŧar
SFX A r rèmi/I ^ŧerpir
SFX A r rèmi/I ^ŧirkuir
SFX A r rèmi/I ^ŧokir
SFX A r rèmi/I alar
SFX A r rèmi/I aler
SFX A r rèmi/I amar
SFX A r rèmi/I arar
SFX A r rèmi/I aver
SFX A r rèmi/I bertonar
SFX A r rèmi/I dar
SFX A r rèmi/I derenar
SFX A r rèmi/I dir
SFX A r rèmi/I donar
SFX A r rèmi/I far
SFX A r rèmi/I fumar
SFX A r rèmi/I kalar
SFX A r rèmi/I kantar
SFX A r rèmi/I karpir
SFX A r rèmi/I kolar
SFX A r rèmi/I korniđar
SFX A r rèmi/I kurvar
SFX A r rèmi/I lotar
SFX A r rèmi/I lumar
SFX A r rèmi/I menar
SFX A r rèmi/I meravejar
SFX A r rèmi/I međar
SFX A r rèmi/I mojar
SFX A r rèmi/I mudarar
SFX A r rèmi/I ojar
SFX A r rèmi/I okar
SFX A r rèmi/I parer
SFX A r rèmi/I perdonar
SFX A r rèmi/I perletar
SFX A r rèmi/I pertegar
SFX A r rèmi/I pongar
SFX A r rèmi/I rajar
SFX A r rèmi/I ramar
SFX A r rèmi/I redar
SFX A r rèmi/I rigolar
SFX A r rèmi/I rivar
SFX A r rèmi/I rokir
SFX A r rèmi/I rolar
SFX A r rèmi/I seguir
SFX A r rèmi/I seguitar
SFX A r rèmi/I serajar
SFX A r rèmi/I servir
SFX A r rèmi/I siar
SFX A r rèmi/I speronar
SFX A r rèmi/I sugar
SFX A r rèmi/I superbir
SFX A r rèmi/I terminar
SFX A r rèmi/I teñir
SFX A r rèmi/I tonar
SFX A r rèmi/I tuar
SFX A r rèmi/I vejar
SFX A r rèmi/I velar
SFX A r rèmi/I vergoñar
SFX A r rèmi/I verigolar
SFX A r rèmi/I versar
SFX A r rèmi/I vertir
SFX A r rèmi/I verđelar
SFX A r rèmi/I veñir
SFX A r rèmi/I xelar
SFX A r rèmi/I xmerdar
SFX A r rèmi/I đurar
SFX A r rèmi/I ŧercar
SFX A r rèmi/I ŧernir
SFX A r rèmi/I ŧitar
SFX A r ré/N [abcdefmnpstvxñđŧ]olar
SFX A r ré/N [abcdfgijknopstvxŧ]etar
SFX A r ré/N [abcdfjkmpsv]iđar
SFX A r ré/N [abcdfklnoprstuvxđŧ]inar
SFX A r ré/N [abcefgijklmnpsvxđŧ]onar
SFX A r ré/N [abdefklmopsvx]itar
SFX A r ré/N [abdfgijklmnpstxñđ]orar
SFX A r ré/N [abdfgikmst]urar
SFX A r ré/N [abdfijkmnprstuŧ]elar
SFX A r ré/N [abdgiotu]riđar
SFX A r ré/N [abfgptu]regar
SFX A r ré/N [abfjlnpr]utar
SFX A r ré/N [abfkx]renar
SFX A r ré/N [abfot]raŧar
SFX A r ré/N [abik]rokar
SFX A r ré/N [abikoptu]riar
SFX A r ré/N [acfgjlmosxđ]ir
SFX A r ré/N [adfgioptu]rir
SFX A r ré/N [adiopt]ronar
SFX A r ré/N [adklpstuvđŧ]enar
SFX A r ré/N [aeilnosu]tir
SFX A r ré/N [aeilnsu]kar
SFX A r ré/N [aeinosu]tegar
SFX A r ré/N [aeinu]kir
SFX A r ré/N [aeio]strar
SFX A r ré/N [aeiop]letar
SFX A r ré/N [aeiou]nir
SFX A r ré/N [aeiou]xenar
SFX A r ré/N [aeiru]ñar
SFX A r ré/N [aeiu]bir
SFX A r ré/N [aeiu]ngar
SFX A r ré/N [aeiu]ŧiar
SFX A r ré/N [aelo]var
SFX A r ré/N [aenoux]golar
SFX A r ré/N [aeo]liar
SFX A r ré/N [aeors]tiđar
SFX A r ré/N [aeou]mentar
SFX A r ré/N [agot]rejar
SFX A r ré/N [ai]erar
SFX A r ré/N [ai]ñaŧar
SFX A r ré/N [ail]gar
SFX A r ré/N [ailnou]sar
SFX A r ré/N [ailnu]bar
SFX A r ré/N [ailu]minar
SFX A r ré/N [aiou]rmar
SFX A r ré/N [aiou]ñir
SFX A r ré/N [aisu]kiar
SFX A r ré/N [aku]rifegar
SFX A r ré/N [alnoru]ŧir
SFX A r ré/N [als]tar
SFX A r ré/N [an]deđar
SFX A r ré/N [an]fraxar
SFX A r ré/N [an]kuerar
SFX A r ré/N [an]kuirar
SFX A r ré/N [ano]fegar
SFX A r ré/N [anou]pir
SFX A r ré/N [ao]er
SFX A r ré/N [ao]niđar
SFX A r ré/N [ao]rcar
SFX A r ré/N [ao]rdar
SFX A r ré/N [ao]rdir
SFX A r ré/N [ao]rdonar
SFX A r ré/N [ao]rkar
SFX A r ré/N [ao]rnar
SFX A r ré/N [ao]rnir
SFX A r ré/N [ao]rsar
SFX A r ré/N [ao]rtir
SFX A r ré/N [aou]nŧiar
SFX A r ré/N [aou]rbar
SFX A r ré/N [aou]rbir
SFX A r ré/N [aou]rgar
SFX A r ré/N [aou]rkiar
SFX A r ré/N [aou]rlar
SFX A r ré/N [aou]rtar
SFX A r ré/N [aou]rŧar
SFX A r ré/N [ar]naliđar
SFX A r ré/N [aux]nar
SFX A r ré/N [bcdefgijmnpsvxđŧ]otar
SFX A r ré/N [bcdfgjklmnpstvxđŧ]erar
SFX A r ré/N [bcfgiklnoprtŧ]eđar
SFX A r ré/N [bcfgjklmnoptuv]aŧar
SFX A r ré/N [bcfilrtđ]ugar
SFX A r ré/N [bcmpruŧ]efar
SFX A r ré/N [bdegikmprstđ]aliđar
SFX A r ré/N [bdfjmnptvx]iar
SFX A r ré/N [bdflmvđ]ogar
SFX A r ré/N [bdgklmnptuv]ajar
SFX A r ré/N [bdgkpv]rar
SFX A r ré/N [bdilmnopsvxñđŧ]egar
SFX A r ré/N [bdklmoprtuv]acar
SFX A r ré/N [bfilmtuv]antar
SFX A r ré/N [bfjnptvx]erir
SFX A r ré/N [bgknpstv]axar
SFX A r ré/N [bjklmrt]oŧar
SFX A r ré/N [blmpstvx]irar
SFX A r ré/N [blnrt]uir
SFX A r ré/N [blprsvx]ear
SFX A r ré/N [bmnpxŧ]igolar
SFX A r ré/N [bmtŧ]iliar
SFX A r ré/N [bou]rogar
SFX A r ré/N [bp]erlar
SFX A r ré/N [btv]ergar
SFX A r ré/N [bxŧ]eregar
SFX A r ré/N [cfglopsv]esar
SFX A r ré/N [clmnrsv]odar
SFX A r ré/N [dfgklmnopst]ejar
SFX A r ré/N [dg]obar
SFX A r ré/N [dgkmnprs]uar
SFX A r ré/N [dijlorstuvxđ]entar
SFX A r ré/N [dlnstxñŧ]ifegar
SFX A r ré/N [dltv]ernar
SFX A r ré/N [ds]oler
SFX A r ré/N [eilnu]ŧar
SFX A r ré/N [eilox]mar
SFX A r ré/N [einoru]xar
SFX A r ré/N [einosu]car
SFX A r ré/N [eiu]xurar
SFX A r ré/N [eo]liđar
SFX A r ré/N [eo]ntiđar
SFX A r ré/N [es]kotar
SFX A r ré/N [es]ŧervelar
SFX A r ré/N [fjkx]ermar
SFX A r ré/N [fklrsx]oñar
SFX A r ré/N [fm]eretar
SFX A r ré/N [fpvŧ]iolar
SFX A r ré/N [fsx]ierir
SFX A r ré/N [ft]erdir
SFX A r ré/N [fŧ]etuar
SFX A r ré/N [gin]ritar
SFX A r ré/N [iln]trar
SFX A r ré/N [inru]jar
SFX A r ré/N [io]ntar
SFX A r ré/N [io]rkolar
SFX A r ré/N [ipt]ađar
SFX A r ré/N [ipu]lar
SFX A r ré/N [irst]umar
SFX A r ré/N [klt]ivar
SFX A r ré/N [kp]avejar
SFX A r ré/N [kt]erŧar
SFX A r ré/N [lmtxŧ]enŧiar
SFX A r ré/N [ln]etrar
SFX A r ré/N [lnoru]đar
SFX A r ré/N [mp]eritar
SFX A r ré/N [mv]ergolar
SFX A r ré/N [nr]guir
SFX A r ré/N [ns]erbar
SFX A r ré/N [ns]ervar
SFX A r ré/N [ns]kuercar
SFX A r ré/N [nsv]edar
SFX A r ré/N [nx]goŧar
SFX A r ré/N [op]ar
SFX A r ré/N [ox]longar
SFX A r ré/N [pt]erveñir
SFX A r ré/N [pt]resar
SFX A r ré/N [pt]rotar
SFX A r ré/N [stŧ]imentar
SFX A r ré/N [sŧ]erkar
SFX A r ré/N [tuv]iliđar
SFX A r ré/N [tv]eriđar
SFX A r ré/N [tv]erniđar
SFX A r ré/N [tv]oler
SFX A r ré/N [xŧ]ertar
SFX A r ré/N ^alienar
SFX A r ré/N ^arveñir
SFX A r ré/N ^bersajar
SFX A r ré/N ^bordeđar
SFX A r ré/N ^deramar
SFX A r ré/N ^derivar
SFX A r ré/N ^derobar
SFX A r ré/N ^derokar
SFX A r ré/N ^derokir
SFX A r ré/N ^derotar
SFX A r ré/N ^desavir
SFX A r ré/N ^desferenŧiar
SFX A r ré/N ^devorar
SFX A r ré/N ^devorŧiar
SFX A r ré/N ^dexeredar
SFX A r ré/N ^dexverxenar
SFX A r ré/N ^exerŧitar
SFX A r ré/N ^fermentar
SFX A r ré/N ^griliar
SFX A r ré/N ^guernar
SFX A r ré/N ^inbaretar
SFX A r ré/N ^infervorar
SFX A r ré/N ^inkartonar
SFX A r ré/N ^intarsiar
SFX A r ré/N ^interesar
SFX A r ré/N ^interiŧir
SFX A r ré/N ^interkalar
SFX A r ré/N ^interkuerar
SFX A r ré/N ^interkuirar
SFX A r ré/N ^interlinear
SFX A r ré/N ^interlokuir
SFX A r ré/N ^intermeđar
SFX A r ré/N ^interogar
SFX A r ré/N ^interpretar
SFX A r ré/N ^intiriŧir
SFX A r ré/N ^inveriar
SFX A r ré/N ^inversiar
SFX A r ré/N ^inŧercelar
SFX A r ré/N ^kalefar
SFX A r ré/N ^koñer
SFX A r ré/N ^kriolar
SFX A r ré/N ^lustrar
SFX A r ré/N ^maravejar
SFX A r ré/N ^merkantar
SFX A r ré/N ^merkantiđar
SFX A r ré/N ^ormeđar
SFX A r ré/N ^perfumar
SFX A r ré/N ^perifraxar
SFX A r ré/N ^periodar
SFX A r ré/N ^perkolar
SFX A r ré/N ^perkotar
SFX A r ré/N ^perlustrar
SFX A r ré/N ^permaner
SFX A r ré/N ^permudarar
SFX A r ré/N ^permutar
SFX A r ré/N ^perorar
SFX A r ré/N ^perpetrar
SFX A r ré/N ^perpetuar
SFX A r ré/N ^perseguir
SFX A r ré/N ^perseguitar
SFX A r ré/N ^personaliđar
SFX A r ré/N ^persugar
SFX A r ré/N ^pervertir
SFX A r ré/N ^poder
SFX A r ré/N ^raxar
SFX A r ré/N ^remaner
SFX A r ré/N ^robar
SFX A r ré/N ^roersar
SFX A r ré/N ^sajar
SFX A r ré/N ^scantiđar
SFX A r ré/N ^skortegar
SFX A r ré/N ^sotolinear
SFX A r ré/N ^soverkiar
SFX A r ré/N ^spergoŧar
SFX A r ré/N ^sperimentar
SFX A r ré/N ^sperlongar
SFX A r ré/N ^spernacar
SFX A r ré/N ^sperđurar
SFX A r ré/N ^steriliđar
SFX A r ré/N ^terapienar
SFX A r ré/N ^teraŧar
SFX A r ré/N ^termenar
SFX A r ré/N ^terŧariolar
SFX A r ré/N ^tormentar
SFX A r ré/N ^verdeđar
SFX A r ré/N ^vergiđar
SFX A r ré/N ^verifegar
SFX A r ré/N ^verolar
SFX A r ré/N ^verxurar
SFX A r ré/N ^xberlefar
SFX A r ré/N ^xberlotar
SFX A r ré/N ^xberlumar
SFX A r ré/N ^xberxelar
SFX A r ré/N ^xeguir
SFX A r ré/N ^xermojar
SFX A r ré/N ^xgoñar
SFX A r ré/N ^xlargiđar
SFX A r ré/N ^xmerejar
SFX A r ré/N ^xmeriliar
SFX A r ré/N ^xmerŧiar
SFX A r ré/N ^xmorgolar
SFX A r ré/N ^xnervađar
SFX A r ré/N ^xvergoñaŧar
SFX A r ré/N ^ŧerpir
SFX A r ré/N ^ŧirkuir
SFX A r ré/N ^ŧokir
SFX A r ré/N alar
SFX A r ré/N aler
SFX A r ré/N amar
SFX A r ré/N arar
SFX A r ré/N aver
SFX A r ré/N bertonar
SFX A r ré/N dar
SFX A r ré/N derenar
SFX A r ré/N dir
SFX A r ré/N donar
SFX A r ré/N far
SFX A r ré/N fumar
SFX A r ré/N kalar
SFX A r ré/N kantar
SFX A r ré/N karpir
SFX A r ré/N kolar
SFX A r ré/N korniđar
SFX A r ré/N kurvar
SFX A r ré/N lotar
SFX A r ré/N lumar
SFX A r ré/N menar
SFX A r ré/N meravejar
SFX A r ré/N međar
SFX A r ré/N mojar
SFX A r ré/N mudarar
SFX A r ré/N ojar
SFX A r ré/N okar
SFX A r ré/N parer
SFX A r ré/N perdonar
SFX A r ré/N perletar
SFX A r ré/N pertegar
SFX A r ré/N pongar
SFX A r ré/N rajar
SFX A r ré/N ramar
SFX A r ré/N redar
SFX A r ré/N rigolar
SFX A r ré/N rivar
SFX A r ré/N rokir
SFX A r ré/N rolar
SFX A r ré/N seguir
SFX A r ré/N seguitar
SFX A r ré/N serajar
SFX A r ré/N servir
SFX A r ré/N siar
SFX A r ré/N speronar
SFX A r ré/N sugar
SFX A r ré/N superbir
SFX A r ré/N terminar
SFX A r ré/N teñir
SFX A r ré/N tonar
SFX A r ré/N tuar
SFX A r ré/N vejar
SFX A r ré/N velar
SFX A r ré/N vergoñar
SFX A r ré/N verigolar
SFX A r ré/N versar
SFX A r ré/N vertir
SFX A r ré/N verđelar
SFX A r ré/N veñir
SFX A r ré/N xelar
SFX A r ré/N xmerdar
SFX A r ré/N đurar
SFX A r ré/N ŧercar
SFX A r ré/N ŧernir
SFX A r ré/N ŧitar
SFX A r rémoni/K [abcdefmnpstvxñđŧ]olar
SFX A r rémoni/K [abcdfgijknopstvxŧ]etar
SFX A r rémoni/K [abcdfjkmpsv]iđar
SFX A r rémoni/K [abcdfklnoprstuvxđŧ]inar
SFX A r rémoni/K [abcefgijklmnpsvxđŧ]onar
SFX A r rémoni/K [abdefklmopsvx]itar
SFX A r rémoni/K [abdfgijklmnpstxñđ]orar
SFX A r rémoni/K [abdfgikmst]urar
SFX A r rémoni/K [abdfijkmnprstuŧ]elar
SFX A r rémoni/K [abdgiotu]riđar
SFX A r rémoni/K [abfgptu]regar
SFX A r rémoni/K [abfjlnpr]utar
SFX A r rémoni/K [abfkx]renar
SFX A r rémoni/K [abfot]raŧar
SFX A r rémoni/K [abik]rokar
SFX A r rémoni/K [abikoptu]riar
SFX A r rémoni/K [acfgjlmosxđ]ir
SFX A r rémoni/K [adfgioptu]rir
SFX A r rémoni/K [adiopt]ronar
SFX A r rémoni/K [adklpstuvđŧ]enar
SFX A r rémoni/K [aeilnosu]tir
SFX A r rémoni/K [aeilnsu]kar
SFX A r rémoni/K [aeinosu]tegar
SFX A r rémoni/K [aeinu]kir
SFX A r rémoni/K [aeio]strar
SFX A r rémoni/K [aeiop]letar
SFX A r rémoni/K [aeiou]nir
SFX A r rémoni/K [aeiou]xenar
SFX A r rémoni/K [aeiru]ñar
SFX A r rémoni/K [aeiu]bir
SFX A r rémoni/K [aeiu]ngar
SFX A r rémoni/K [aeiu]ŧiar
SFX A r rémoni/K [aelo]var
SFX A r rémoni/K [aenoux]golar
SFX A r rémoni/K [aeo]liar
SFX A r rémoni/K [aeors]tiđar
SFX A r rémoni/K [aeou]mentar
SFX A r rémoni/K [agot]rejar
SFX A r rémoni/K [ai]erar
SFX A r rémoni/K [ai]ñaŧar
SFX A r rémoni/K [ail]gar
SFX A r rémoni/K [ailnou]sar
SFX A r rémoni/K [ailnu]bar
SFX A r rémoni/K [ailu]minar
SFX A r rémoni/K [aiou]rmar
SFX A r rémoni/K [aiou]ñir
SFX A r rémoni/K [aisu]kiar
SFX A r rémoni/K [aku]rifegar
SFX A r rémoni/K [alnoru]ŧir
SFX A r rémoni/K [als]tar
SFX A r rémoni/K [an]deđar
SFX A r rémoni/K [an]fraxar
SFX A r rémoni/K [an]kuerar
SFX A r rémoni/K [an]kuirar
SFX A r rémoni/K [ano]fegar
SFX A r rémoni/K [anou]pir
SFX A r rémoni/K [ao]er
SFX A r rémoni/K [ao]niđar
SFX A r rémoni/K [ao]rcar
SFX A r rémoni/K [ao]rdar
SFX A r rémoni/K [ao]rdir
SFX A r rémoni/K [ao]rdonar
SFX A r rémoni/K [ao]rkar
SFX A r rémoni/K [ao]rnar
SFX A r rémoni/K [ao]rnir
SFX A r rémoni/K [ao]rsar
SFX A r rémoni/K [ao]rtir
SFX A r rémoni/K [aou]nŧiar
SFX A r rémoni/K [aou]rbar
SFX A r rémoni/K [aou]rbir
SFX A r rémoni/K [aou]rgar
SFX A r rémoni/K [aou]rkiar
SFX A r rémoni/K [aou]rlar
SFX A r rémoni/K [aou]rtar
SFX A r rémoni/K [aou]rŧar
SFX A r rémoni/K [ar]naliđar
SFX A r rémoni/K [aux]nar
SFX A r rémoni/K [bcdefgijmnpsvxđŧ]otar
SFX A r rémoni/K [bcdfgjklmnpstvxđŧ]erar
SFX A r rémoni/K [bcfgiklnoprtŧ]eđar
SFX A r rémoni/K [bcfgjklmnoptuv]aŧar
SFX A r rémoni/K [bcfilrtđ]ugar
SFX A r rémoni/K [bcmpruŧ]efar
SFX A r rémoni/K [bdegikmprstđ]aliđar
SFX A r rémoni/K [bdfjmnptvx]iar
SFX A r rémoni/K [bdflmvđ]ogar
SFX A r rémoni/K [bdgklmnptuv]ajar
SFX A r rémoni/K [bdgkpv]rar
SFX A r rémoni/K [bdilmnopsvxñđŧ]egar
SFX A r rémoni/K [bdklmoprtuv]acar
SFX A r rémoni/K [bfilmtuv]antar
SFX A r rémoni/K [bfjnptvx]erir
SFX A r rémoni/K [bgknpstv]axar
SFX A r rémoni/K [bjklmrt]oŧar
SFX A r rémoni/K [blmpstvx]irar
SFX A r rémoni/K [blnrt]uir
SFX A r rémoni/K [blprsvx]ear
SFX A r rémoni/K [bmnpxŧ]igolar
SFX A r rémoni/K [bmtŧ]iliar
SFX A r rémoni/K [bou]rogar
SFX A r rémoni/K [bp]erlar
SFX A r rémoni/K [btv]ergar
SFX A r rémoni/K [bxŧ]eregar
SFX A r rémoni/K [cfglopsv]esar
SFX A r rémoni/K [clmnrsv]odar
SFX A r rémoni/K [dfgklmnopst]ejar
SFX A r rémoni/K [dg]obar
SFX A r rémoni/K [dgkmnprs]uar
SFX A r rémoni/K [dijlorstuvxđ]entar
SFX A r rémoni/K [dlnstxñŧ]ifegar
SFX A r rémoni/K [dltv]ernar
SFX A r rémoni/K [ds]oler
SFX A r rémoni/K [eilnu]ŧar
SFX A r rémoni/K [eilox]mar
SFX A r rémoni/K [einoru]xar
SFX A r rémoni/K [einosu]car
SFX A r rémoni/K [eiu]xurar
SFX A r rémoni/K [eo]liđar
SFX A r rémoni/K [eo]ntiđar
SFX A r rémoni/K [es]kotar
SFX A r rémoni/K [es]ŧervelar
SFX A r rémoni/K [fjkx]ermar
SFX A r rémoni/K [fklrsx]oñar
SFX A r rémoni/K [fm]eretar
SFX A r rémoni/K [fpvŧ]iolar
SFX A r rémoni/K [fsx]ierir
SFX A r rémoni/K [ft]erdir
SFX A r rémoni/K [fŧ]etuar
SFX A r rémoni/K [gin]ritar
SFX A r rémoni/K [iln]trar
SFX A r rémoni/K [inru]jar
SFX A r rémoni/K [io]ntar
SFX A r rémoni/K [io]rkolar
SFX A r rémoni/K [ipt]ađar
SFX A r rémoni/K [ipu]lar
SFX A r rémoni/K [irst]umar
SFX A r rémoni/K [klt]ivar
SFX A r rémoni/K [kp]avejar
SFX A r rémoni/K [kt]erŧar
SFX A r rémoni/K [lmtxŧ]enŧiar
SFX A r rémoni/K [ln]etrar
SFX A r rémoni/K [lnoru]đar
SFX A r rémoni/K [mp]eritar
SFX A r rémoni/K [mv]ergolar
SFX A r rémoni/K [nr]guir
SFX A r rémoni/K [ns]erbar
SFX A r rémoni/K [ns]ervar
SFX A r rémoni/K [ns]kuercar
SFX A r rémoni/K [nsv]edar
SFX A r rémoni/K [nx]goŧar
SFX A r rémoni/K [op]ar
SFX A r rémoni/K [ox]longar
SFX A r rémoni/K [pt]erveñir
SFX A r rémoni/K [pt]resar
SFX A r rémoni/K [pt]rotar
SFX A r rémoni/K [stŧ]imentar
SFX A r rémoni/K [sŧ]erkar
SFX A r rémoni/K [tuv]iliđar
SFX A r rémoni/K [tv]eriđar
SFX A r rémoni/K [tv]erniđar
SFX A r rémoni/K [tv]oler
SFX A r rémoni/K [xŧ]ertar
SFX A r rémoni/K ^alienar
SFX A r rémoni/K ^arveñir
SFX A r rémoni/K ^bersajar
SFX A r rémoni/K ^bordeđar
SFX A r rémoni/K ^deramar
SFX A r rémoni/K ^derivar
SFX A r rémoni/K ^derobar
SFX A r rémoni/K ^derokar
SFX A r rémoni/K ^derokir
SFX A r rémoni/K ^derotar
SFX A r rémoni/K ^desavir
SFX A r rémoni/K ^desferenŧiar
SFX A r rémoni/K ^devorar
SFX A r rémoni/K ^devorŧiar
SFX A r rémoni/K ^dexeredar
SFX A r rémoni/K ^dexverxenar
SFX A r rémoni/K ^exerŧitar
SFX A r rémoni/K ^fermentar
SFX A r rémoni/K ^griliar
SFX A r rémoni/K ^guernar
SFX A r rémoni/K ^inbaretar
SFX A r rémoni/K ^infervorar
SFX A r rémoni/K ^inkartonar
SFX A r rémoni/K ^intarsiar
SFX A r rémoni/K ^interesar
SFX A r rémoni/K ^interiŧir
SFX A r rémoni/K ^interkalar
SFX A r rémoni/K ^interkuerar
SFX A r rémoni/K ^interkuirar
SFX A r rémoni/K ^interlinear
SFX A r rémoni/K ^interlokuir
SFX A r rémoni/K ^intermeđar
SFX A r rémoni/K ^interogar
SFX A r rémoni/K ^interpretar
SFX A r rémoni/K ^intiriŧir
SFX A r rémoni/K ^inveriar
SFX A r rémoni/K ^inversiar
SFX A r rémoni/K ^inŧercelar
SFX A r rémoni/K ^kalefar
SFX A r rémoni/K ^koñer
SFX A r rémoni/K ^kriolar
SFX A r rémoni/K ^lustrar
SFX A r rémoni/K ^maravejar
SFX A r rémoni/K ^merkantar
SFX A r rémoni/K ^merkantiđar
SFX A r rémoni/K ^ormeđar
SFX A r rémoni/K ^perfumar
SFX A r rémoni/K ^perifraxar
SFX A r rémoni/K ^periodar
SFX A r rémoni/K ^perkolar
SFX A r rémoni/K ^perkotar
SFX A r rémoni/K ^perlustrar
SFX A r rémoni/K ^permaner
SFX A r rémoni/K ^permudarar
SFX A r rémoni/K ^permutar
SFX A r rémoni/K ^perorar
SFX A r rémoni/K ^perpetrar
SFX A r rémoni/K ^perpetuar
SFX A r rémoni/K ^perseguir
SFX A r rémoni/K ^perseguitar
SFX A r rémoni/K ^personaliđar
SFX A r rémoni/K ^persugar
SFX A r rémoni/K ^pervertir
SFX A r rémoni/K ^poder
SFX A r rémoni/K ^raxar
SFX A r rémoni/K ^remaner
SFX A r rémoni/K ^robar
SFX A r rémoni/K ^roersar
SFX A r rémoni/K ^sajar
SFX A r rémoni/K ^scantiđar
SFX A r rémoni/K ^skortegar
SFX A r rémoni/K ^sotolinear
SFX A r rémoni/K ^soverkiar
SFX A r rémoni/K ^spergoŧar
SFX A r rémoni/K ^sperimentar
SFX A r rémoni/K ^sperlongar
SFX A r rémoni/K ^spernacar
SFX A r rémoni/K ^sperđurar
SFX A r rémoni/K ^steriliđar
SFX A r rémoni/K ^terapienar
SFX A r rémoni/K ^teraŧar
SFX A r rémoni/K ^termenar
SFX A r rémoni/K ^terŧariolar
SFX A r rémoni/K ^tormentar
SFX A r rémoni/K ^verdeđar
SFX A r rémoni/K ^vergiđar
SFX A r rémoni/K ^verifegar
SFX A r rémoni/K ^verolar
SFX A r rémoni/K ^verxurar
SFX A r rémoni/K ^xberlefar
SFX A r rémoni/K ^xberlotar
SFX A r rémoni/K ^xberlumar
SFX A r rémoni/K ^xberxelar
SFX A r rémoni/K ^xeguir
SFX A r rémoni/K ^xermojar
SFX A r rémoni/K ^xgoñar
SFX A r rémoni/K ^xlargiđar
SFX A r rémoni/K ^xmerejar
SFX A r rémoni/K ^xmeriliar
SFX A r rémoni/K ^xmerŧiar
SFX A r rémoni/K ^xmorgolar
SFX A r rémoni/K ^xnervađar
SFX A r rémoni/K ^xvergoñaŧar
SFX A r rémoni/K ^ŧerpir
SFX A r rémoni/K ^ŧirkuir
SFX A r rémoni/K ^ŧokir
SFX A r rémoni/K alar
SFX A r rémoni/K aler
SFX A r rémoni/K amar
SFX A r rémoni/K arar
SFX A r rémoni/K aver
SFX A r rémoni/K bertonar
SFX A r rémoni/K dar
SFX A r rémoni/K derenar
SFX A r rémoni/K dir
SFX A r rémoni/K donar
SFX A r rémoni/K far
SFX A r rémoni/K fumar
SFX A r rémoni/K kalar
SFX A r rémoni/K kantar
SFX A r rémoni/K karpir
SFX A r rémoni/K kolar
SFX A r rémoni/K korniđar
SFX A r rémoni/K kurvar
SFX A r rémoni/K lotar
SFX A r rémoni/K lumar
SFX A r rémoni/K menar
SFX A r rémoni/K meravejar
SFX A r rémoni/K međar
SFX A r rémoni/K mojar
SFX A r rémoni/K mudarar
SFX A r rémoni/K ojar
SFX A r rémoni/K okar
SFX A r rémoni/K parer
SFX A r rémoni/K perdonar
SFX A r rémoni/K perletar
SFX A r rémoni/K pertegar
SFX A r rémoni/K pongar
SFX A r rémoni/K rajar
SFX A r rémoni/K ramar
SFX A r rémoni/K redar
SFX A r rémoni/K rigolar
SFX A r rémoni/K rivar
SFX A r rémoni/K rokir
SFX A r rémoni/K rolar
SFX A r rémoni/K seguir
SFX A r rémoni/K seguitar
SFX A r rémoni/K serajar
SFX A r rémoni/K servir
SFX A r rémoni/K siar
SFX A r rémoni/K speronar
SFX A r rémoni/K sugar
SFX A r rémoni/K superbir
SFX A r rémoni/K terminar
SFX A r rémoni/K teñir
SFX A r rémoni/K tonar
SFX A r rémoni/K tuar
SFX A r rémoni/K vejar
SFX A r rémoni/K velar
SFX A r rémoni/K vergoñar
SFX A r rémoni/K verigolar
SFX A r rémoni/K versar
SFX A r rémoni/K vertir
SFX A r rémoni/K verđelar
SFX A r rémoni/K veñir
SFX A r rémoni/K xelar
SFX A r rémoni/K xmerdar
SFX A r rémoni/K đurar
SFX A r rémoni/K ŧercar
SFX A r rémoni/K ŧernir
SFX A r rémoni/K ŧitar
SFX A r résimo/J [abcdefmnpstvxñđŧ]olar
SFX A r résimo/J [abcdfgijknopstvxŧ]etar
SFX A r résimo/J [abcdfjkmpsv]iđar
SFX A r résimo/J [abcdfklnoprstuvxđŧ]inar
SFX A r résimo/J [abcefgijklmnpsvxđŧ]onar
SFX A r résimo/J [abdefklmopsvx]itar
SFX A r résimo/J [abdfgijklmnpstxñđ]orar
SFX A r résimo/J [abdfgikmst]urar
SFX A r résimo/J [abdfijkmnprstuŧ]elar
SFX A r résimo/J [abdgiotu]riđar
SFX A r résimo/J [abfgptu]regar
SFX A r résimo/J [abfjlnpr]utar
SFX A r résimo/J [abfkx]renar
SFX A r résimo/J [abfot]raŧar
SFX A r résimo/J [abik]rokar
SFX A r résimo/J [abikoptu]riar
SFX A r résimo/J [acfgjlmosxđ]ir
SFX A r résimo/J [adfgioptu]rir
SFX A r résimo/J [adiopt]ronar
SFX A r résimo/J [adklpstuvđŧ]enar
SFX A r résimo/J [aeilnosu]tir
SFX A r résimo/J [aeilnsu]kar
SFX A r résimo/J [aeinosu]tegar
SFX A r résimo/J [aeinu]kir
SFX A r résimo/J [aeio]strar
SFX A r résimo/J [aeiop]letar
SFX A r résimo/J [aeiou]nir
SFX A r résimo/J [aeiou]xenar
SFX A r résimo/J [aeiru]ñar
SFX A r résimo/J [aeiu]bir
SFX A r résimo/J [aeiu]ngar
SFX A r résimo/J [aeiu]ŧiar
SFX A r résimo/J [aelo]var
SFX A r résimo/J [aenoux]golar
SFX A r résimo/J [aeo]liar
SFX A r résimo/J [aeors]tiđar
SFX A r résimo/J [aeou]mentar
SFX A r résimo/J [agot]rejar
SFX A r résimo/J [ai]erar
SFX A r résimo/J [ai]ñaŧar
SFX A r résimo/J [ail]gar
SFX A r résimo/J [ailnou]sar
SFX A r résimo/J [ailnu]bar
SFX A r résimo/J [ailu]minar
SFX A r résimo/J [aiou]rmar
SFX A r résimo/J [aiou]ñir
SFX A r résimo/J [aisu]kiar
SFX A r résimo/J [aku]rifegar
SFX A r résimo/J [alnoru]ŧir
SFX A r résimo/J [als]tar
SFX A r résimo/J [an]deđar
SFX A r résimo/J [an]fraxar
SFX A r résimo/J [an]kuerar
SFX A r résimo/J [an]kuirar
SFX A r résimo/J [ano]fegar
SFX A r résimo/J [anou]pir
SFX A r résimo/J [ao]er
SFX A r résimo/J [ao]niđar
SFX A r résimo/J [ao]rcar
SFX A r résimo/J [ao]rdar
SFX A r résimo/J [ao]rdir
SFX A r résimo/J [ao]rdonar
SFX A r résimo/J [ao]rkar
SFX A r résimo/J [ao]rnar
SFX A r résimo/J [ao]rnir
SFX A r résimo/J [ao]rsar
SFX A r résimo/J [ao]rtir
SFX A r résimo/J [aou]nŧiar
SFX A r résimo/J [aou]rbar
SFX A r résimo/J [aou]rbir
SFX A r résimo/J [aou]rgar
SFX A r résimo/J [aou]rkiar
SFX A r résimo/J [aou]rlar
SFX A r résimo/J [aou]rtar
SFX A r résimo/J [aou]rŧar
SFX A r résimo/J [ar]naliđar
SFX A r résimo/J [aux]nar
SFX A r résimo/J [bcdefgijmnpsvxđŧ]otar
SFX A r résimo/J [bcdfgjklmnpstvxđŧ]erar
SFX A r résimo/J [bcfgiklnoprtŧ]eđar
SFX A r résimo/J [bcfgjklmnoptuv]aŧar
SFX A r résimo/J [bcfilrtđ]ugar
SFX A r résimo/J [bcmpruŧ]efar
SFX A r résimo/J [bdegikmprstđ]aliđar
SFX A r résimo/J [bdfjmnptvx]iar
SFX A r résimo/J [bdflmvđ]ogar
SFX A r résimo/J [bdgklmnptuv]ajar
SFX A r résimo/J [bdgkpv]rar
SFX A r résimo/J [bdilmnopsvxñđŧ]egar
SFX A r résimo/J [bdklmoprtuv]acar
SFX A r résimo/J [bfilmtuv]antar
SFX A r résimo/J [bfjnptvx]erir
SFX A r résimo/J [bgknpstv]axar
SFX A r résimo/J [bjklmrt]oŧar
SFX A r résimo/J [blmpstvx]irar
SFX A r résimo/J [blnrt]uir
SFX A r résimo/J [blprsvx]ear
SFX A r résimo/J [bmnpxŧ]igolar
SFX A r résimo/J [bmtŧ]iliar
SFX A r résimo/J [bou]rogar
SFX A r résimo/J [bp]erlar
SFX A r résimo/J [btv]ergar
SFX A r résimo/J [bxŧ]eregar
SFX A r résimo/J [cfglopsv]esar
SFX A r résimo/J [clmnrsv]odar
SFX A r résimo/J [dfgklmnopst]ejar
SFX A r résimo/J [dg]obar
SFX A r résimo/J [dgkmnprs]uar
SFX A r résimo/J [dijlorstuvxđ]entar
SFX A r résimo/J [dlnstxñŧ]ifegar
SFX A r résimo/J [dltv]ernar
SFX A r résimo/J [ds]oler
SFX A r résimo/J [eilnu]ŧar
SFX A r résimo/J [eilox]mar
SFX A r résimo/J [einoru]xar
SFX A r résimo/J [einosu]car
SFX A r résimo/J [eiu]xurar
SFX A r résimo/J [eo]liđar
SFX A r résimo/J [eo]ntiđar
SFX A r résimo/J [es]kotar
SFX A r résimo/J [es]ŧervelar
SFX A r résimo/J [fjkx]ermar
SFX A r résimo/J [fklrsx]oñar
SFX A r résimo/J [fm]eretar
SFX A r résimo/J [fpvŧ]iolar
SFX A r résimo/J [fsx]ierir
SFX A r résimo/J [ft]erdir
SFX A r résimo/J [fŧ]etuar
SFX A r résimo/J [gin]ritar
SFX A r résimo/J [iln]trar
SFX A r résimo/J [inru]jar
SFX A r résimo/J [io]ntar
SFX A r résimo/J [io]rkolar
SFX A r résimo/J [ipt]ađar
SFX A r résimo/J [ipu]lar
SFX A r résimo/J [irst]umar
SFX A r résimo/J [klt]ivar
SFX A r résimo/J [kp]avejar
SFX A r résimo/J [kt]erŧar
SFX A r résimo/J [lmtxŧ]enŧiar
SFX A r résimo/J [ln]etrar
SFX A r résimo/J [lnoru]đar
SFX A r résimo/J [mp]eritar
SFX A r résimo/J [mv]ergolar
SFX A r résimo/J [nr]guir
SFX A r résimo/J [ns]erbar
SFX A r résimo/J [ns]ervar
SFX A r résimo/J [ns]kuercar
SFX A r résimo/J [nsv]edar
SFX A r résimo/J [nx]goŧar
SFX A r résimo/J [op]ar
SFX A r résimo/J [ox]longar
SFX A r résimo/J [pt]erveñir
SFX A r résimo/J [pt]resar
SFX A r résimo/J [pt]rotar
SFX A r résimo/J [stŧ]imentar
SFX A r résimo/J [sŧ]erkar
SFX A r résimo/J [tuv]iliđar
SFX A r résimo/J [tv]eriđar
SFX A r résimo/J [tv]erniđar
SFX A r résimo/J [tv]oler
SFX A r résimo/J [xŧ]ertar
SFX A r résimo/J ^alienar
SFX A r résimo/J ^arveñir
SFX A r résimo/J ^bersajar
SFX A r résimo/J ^bordeđar
SFX A r résimo/J ^deramar
SFX A r résimo/J ^derivar
SFX A r résimo/J ^derobar
SFX A r résimo/J ^derokar
SFX A r résimo/J ^derokir
SFX A r résimo/J ^derotar
SFX A r résimo/J ^desavir
SFX A r résimo/J ^desferenŧiar
SFX A r résimo/J ^devorar
SFX A r résimo/J ^devorŧiar
SFX A r résimo/J ^dexeredar
SFX A r résimo/J ^dexverxenar
SFX A r résimo/J ^exerŧitar
SFX A r résimo/J ^fermentar
SFX A r résimo/J ^griliar
SFX A r résimo/J ^guernar
SFX A r résimo/J ^inbaretar
SFX A r résimo/J ^infervorar
SFX A r résimo/J ^inkartonar
SFX A r résimo/J ^intarsiar
SFX A r résimo/J ^interesar
SFX A r résimo/J ^interiŧir
SFX A r résimo/J ^interkalar
SFX A r résimo/J ^interkuerar
SFX A r résimo/J ^interkuirar
SFX A r résimo/J ^interlinear
SFX A r résimo/J ^interlokuir
SFX A r résimo/J ^intermeđar
SFX A r résimo/J ^interogar
SFX A r résimo/J ^interpretar
SFX A r résimo/J ^intiriŧir
SFX A r résimo/J ^inveriar
SFX A r résimo/J ^inversiar
SFX A r résimo/J ^inŧercelar
SFX A r résimo/J ^kalefar
SFX A r résimo/J ^koñer
SFX A r résimo/J ^kriolar
SFX A r résimo/J ^lustrar
SFX A r résimo/J ^maravejar
SFX A r résimo/J ^merkantar
SFX A r résimo/J ^merkantiđar
SFX A r résimo/J ^ormeđar
SFX A r résimo/J ^perfumar
SFX A r résimo/J ^perifraxar
SFX A r résimo/J ^periodar
SFX A r résimo/J ^perkolar
SFX A r résimo/J ^perkotar
SFX A r résimo/J ^perlustrar
SFX A r résimo/J ^permaner
SFX A r résimo/J ^permudarar
SFX A r résimo/J ^permutar
SFX A r résimo/J ^perorar
SFX A r résimo/J ^perpetrar
SFX A r résimo/J ^perpetuar
SFX A r résimo/J ^perseguir
SFX A r résimo/J ^perseguitar
SFX A r résimo/J ^personaliđar
SFX A r résimo/J ^persugar
SFX A r résimo/J ^pervertir
SFX A r résimo/J ^poder
SFX A r résimo/J ^raxar
SFX A r résimo/J ^remaner
SFX A r résimo/J ^robar
SFX A r résimo/J ^roersar
SFX A r résimo/J ^sajar
SFX A r résimo/J ^scantiđar
SFX A r résimo/J ^skortegar
SFX A r résimo/J ^sotolinear
SFX A r résimo/J ^soverkiar
SFX A r résimo/J ^spergoŧar
SFX A r résimo/J ^sperimentar
SFX A r résimo/J ^sperlongar
SFX A r résimo/J ^spernacar
SFX A r résimo/J ^sperđurar
SFX A r résimo/J ^steriliđar
SFX A r résimo/J ^terapienar
SFX A r résimo/J ^teraŧar
SFX A r résimo/J ^termenar
SFX A r résimo/J ^terŧariolar
SFX A r résimo/J ^tormentar
SFX A r résimo/J ^verdeđar
SFX A r résimo/J ^vergiđar
SFX A r résimo/J ^verifegar
SFX A r résimo/J ^verolar
SFX A r résimo/J ^verxurar
SFX A r résimo/J ^xberlefar
SFX A r résimo/J ^xberlotar
SFX A r résimo/J ^xberlumar
SFX A r résimo/J ^xberxelar
SFX A r résimo/J ^xeguir
SFX A r résimo/J ^xermojar
SFX A r résimo/J ^xgoñar
SFX A r résimo/J ^xlargiđar
SFX A r résimo/J ^xmerejar
SFX A r résimo/J ^xmeriliar
SFX A r résimo/J ^xmerŧiar
SFX A r résimo/J ^xmorgolar
SFX A r résimo/J ^xnervađar
SFX A r résimo/J ^xvergoñaŧar
SFX A r résimo/J ^ŧerpir
SFX A r résimo/J ^ŧirkuir
SFX A r résimo/J ^ŧokir
SFX A r résimo/J alar
SFX A r résimo/J aler
SFX A r résimo/J amar
SFX A r résimo/J arar
SFX A r résimo/J aver
SFX A r résimo/J bertonar
SFX A r résimo/J dar
SFX A r résimo/J derenar
SFX A r résimo/J dir
SFX A r résimo/J donar
SFX A r résimo/J far
SFX A r résimo/J fumar
SFX A r résimo/J kalar
SFX A r résimo/J kantar
SFX A r résimo/J karpir
SFX A r résimo/J kolar
SFX A r résimo/J korniđar
SFX A r résimo/J kurvar
SFX A r résimo/J lotar
SFX A r résimo/J lumar
SFX A r résimo/J menar
SFX A r résimo/J meravejar
SFX A r résimo/J međar
SFX A r résimo/J mojar
SFX A r résimo/J mudarar
SFX A r résimo/J ojar
SFX A r résimo/J okar
SFX A r résimo/J parer
SFX A r résimo/J perdonar
SFX A r résimo/J perletar
SFX A r résimo/J pertegar
SFX A r résimo/J pongar
SFX A r résimo/J rajar
SFX A r résimo/J ramar
SFX A r résimo/J redar
SFX A r résimo/J rigolar
SFX A r résimo/J rivar
SFX A r résimo/J rokir
SFX A r résimo/J rolar
SFX A r résimo/J seguir
SFX A r résimo/J seguitar
SFX A r résimo/J serajar
SFX A r résimo/J servir
SFX A r résimo/J siar
SFX A r résimo/J speronar
SFX A r résimo/J sugar
SFX A r résimo/J superbir
SFX A r résimo/J terminar
SFX A r résimo/J teñir
SFX A r résimo/J tonar
SFX A r résimo/J tuar
SFX A r résimo/J vejar
SFX A r résimo/J velar
SFX A r résimo/J vergoñar
SFX A r résimo/J verigolar
SFX A r résimo/J versar
SFX A r résimo/J vertir
SFX A r résimo/J verđelar
SFX A r résimo/J veñir
SFX A r résimo/J xelar
SFX A r résimo/J xmerdar
SFX A r résimo/J đurar
SFX A r résimo/J ŧercar
SFX A r résimo/J ŧernir
SFX A r résimo/J ŧitar
SFX A r résimoni/K [abcdefmnpstvxñđŧ]olar
SFX A r résimoni/K [abcdfgijknopstvxŧ]etar
SFX A r résimoni/K [abcdfjkmpsv]iđar
SFX A r résimoni/K [abcdfklnoprstuvxđŧ]inar
SFX A r résimoni/K [abcefgijklmnpsvxđŧ]onar
SFX A r résimoni/K [abdefklmopsvx]itar
SFX A r résimoni/K [abdfgijklmnpstxñđ]orar
SFX A r résimoni/K [abdfgikmst]urar
SFX A r résimoni/K [abdfijkmnprstuŧ]elar
SFX A r résimoni/K [abdgiotu]riđar
SFX A r résimoni/K [abfgptu]regar
SFX A r résimoni/K [abfjlnpr]utar
SFX A r résimoni/K [abfkx]renar
SFX A r résimoni/K [abfot]raŧar
SFX A r résimoni/K [abik]rokar
SFX A r résimoni/K [abikoptu]riar
SFX A r résimoni/K [acfgjlmosxđ]ir
SFX A r résimoni/K [adfgioptu]rir
SFX A r résimoni/K [adiopt]ronar
SFX A r résimoni/K [adklpstuvđŧ]enar
SFX A r résimoni/K [aeilnosu]tir
SFX A r résimoni/K [aeilnsu]kar
SFX A r résimoni/K [aeinosu]tegar
SFX A r résimoni/K [aeinu]kir
SFX A r résimoni/K [aeio]strar
SFX A r résimoni/K [aeiop]letar
SFX A r résimoni/K [aeiou]nir
SFX A r résimoni/K [aeiou]xenar
SFX A r résimoni/K [aeiru]ñar
SFX A r résimoni/K [aeiu]bir
SFX A r résimoni/K [aeiu]ngar
SFX A r résimoni/K [aeiu]ŧiar
SFX A r résimoni/K [aelo]var
SFX A r résimoni/K [aenoux]golar
SFX A r résimoni/K [aeo]liar
SFX A r résimoni/K [aeors]tiđar
SFX A r résimoni/K [aeou]mentar
SFX A r résimoni/K [agot]rejar
SFX A r résimoni/K [ai]erar
SFX A r résimoni/K [ai]ñaŧar
SFX A r résimoni/K [ail]gar
SFX A r résimoni/K [ailnou]sar
SFX A r résimoni/K [ailnu]bar
SFX A r résimoni/K [ailu]minar
SFX A r résimoni/K [aiou]rmar
SFX A r résimoni/K [aiou]ñir
SFX A r résimoni/K [aisu]kiar
SFX A r résimoni/K [aku]rifegar
SFX A r résimoni/K [alnoru]ŧir
SFX A r résimoni/K [als]tar
SFX A r résimoni/K [an]deđar
SFX A r résimoni/K [an]fraxar
SFX A r résimoni/K [an]kuerar
SFX A r résimoni/K [an]kuirar
SFX A r résimoni/K [ano]fegar
SFX A r résimoni/K [anou]pir
SFX A r résimoni/K [ao]er
SFX A r résimoni/K [ao]niđar
SFX A r résimoni/K [ao]rcar
SFX A r résimoni/K [ao]rdar
SFX A r résimoni/K [ao]rdir
SFX A r résimoni/K [ao]rdonar
SFX A r résimoni/K [ao]rkar
SFX A r résimoni/K [ao]rnar
SFX A r résimoni/K [ao]rnir
SFX A r résimoni/K [ao]rsar
SFX A r résimoni/K [ao]rtir
SFX A r résimoni/K [aou]nŧiar
SFX A r résimoni/K [aou]rbar
SFX A r résimoni/K [aou]rbir
SFX A r résimoni/K [aou]rgar
SFX A r résimoni/K [aou]rkiar
SFX A r résimoni/K [aou]rlar
SFX A r résimoni/K [aou]rtar
SFX A r résimoni/K [aou]rŧar
SFX A r résimoni/K [ar]naliđar
SFX A r résimoni/K [aux]nar
SFX A r résimoni/K [bcdefgijmnpsvxđŧ]otar
SFX A r résimoni/K [bcdfgjklmnpstvxđŧ]erar
SFX A r résimoni/K [bcfgiklnoprtŧ]eđar
SFX A r résimoni/K [bcfgjklmnoptuv]aŧar
SFX A r résimoni/K [bcfilrtđ]ugar
SFX A r résimoni/K [bcmpruŧ]efar
SFX A r résimoni/K [bdegikmprstđ]aliđar
SFX A r résimoni/K [bdfjmnptvx]iar
SFX A r résimoni/K [bdflmvđ]ogar
SFX A r résimoni/K [bdgklmnptuv]ajar
SFX A r résimoni/K [bdgkpv]rar
SFX A r résimoni/K [bdilmnopsvxñđŧ]egar
SFX A r résimoni/K [bdklmoprtuv]acar
SFX A r résimoni/K [bfilmtuv]antar
SFX A r résimoni/K [bfjnptvx]erir
SFX A r résimoni/K [bgknpstv]axar
SFX A r résimoni/K [bjklmrt]oŧar
SFX A r résimoni/K [blmpstvx]irar
SFX A r résimoni/K [blnrt]uir
SFX A r résimoni/K [blprsvx]ear
SFX A r résimoni/K [bmnpxŧ]igolar
SFX A r résimoni/K [bmtŧ]iliar
SFX A r résimoni/K [bou]rogar
SFX A r résimoni/K [bp]erlar
SFX A r résimoni/K [btv]ergar
SFX A r résimoni/K [bxŧ]eregar
SFX A r résimoni/K [cfglopsv]esar
SFX A r résimoni/K [clmnrsv]odar
SFX A r résimoni/K [dfgklmnopst]ejar
SFX A r résimoni/K [dg]obar
SFX A r résimoni/K [dgkmnprs]uar
SFX A r résimoni/K [dijlorstuvxđ]entar
SFX A r résimoni/K [dlnstxñŧ]ifegar
SFX A r résimoni/K [dltv]ernar
SFX A r résimoni/K [ds]oler
SFX A r résimoni/K [eilnu]ŧar
SFX A r résimoni/K [eilox]mar
SFX A r résimoni/K [einoru]xar
SFX A r résimoni/K [einosu]car
SFX A r résimoni/K [eiu]xurar
SFX A r résimoni/K [eo]liđar
SFX A r résimoni/K [eo]ntiđar
SFX A r résimoni/K [es]kotar
SFX A r résimoni/K [es]ŧervelar
SFX A r résimoni/K [fjkx]ermar
SFX A r résimoni/K [fklrsx]oñar
SFX A r résimoni/K [fm]eretar
SFX A r résimoni/K [fpvŧ]iolar
SFX A r résimoni/K [fsx]ierir
SFX A r résimoni/K [ft]erdir
SFX A r résimoni/K [fŧ]etuar
SFX A r résimoni/K [gin]ritar
SFX A r résimoni/K [iln]trar
SFX A r résimoni/K [inru]jar
SFX A r résimoni/K [io]ntar
SFX A r résimoni/K [io]rkolar
SFX A r résimoni/K [ipt]ađar
SFX A r résimoni/K [ipu]lar
SFX A r résimoni/K [irst]umar
SFX A r résimoni/K [klt]ivar
SFX A r résimoni/K [kp]avejar
SFX A r résimoni/K [kt]erŧar
SFX A r résimoni/K [lmtxŧ]enŧiar
SFX A r résimoni/K [ln]etrar
SFX A r résimoni/K [lnoru]đar
SFX A r résimoni/K [mp]eritar
SFX A r résimoni/K [mv]ergolar
SFX A r résimoni/K [nr]guir
SFX A r résimoni/K [ns]erbar
SFX A r résimoni/K [ns]ervar
SFX A r résimoni/K [ns]kuercar
SFX A r résimoni/K [nsv]edar
SFX A r résimoni/K [nx]goŧar
SFX A r résimoni/K [op]ar
SFX A r résimoni/K [ox]longar
SFX A r résimoni/K [pt]erveñir
SFX A r résimoni/K [pt]resar
SFX A r résimoni/K [pt]rotar
SFX A r résimoni/K [stŧ]imentar
SFX A r résimoni/K [sŧ]erkar
SFX A r résimoni/K [tuv]iliđar
SFX A r résimoni/K [tv]eriđar
SFX A r résimoni/K [tv]erniđar
SFX A r résimoni/K [tv]oler
SFX A r résimoni/K [xŧ]ertar
SFX A r résimoni/K ^alienar
SFX A r résimoni/K ^arveñir
SFX A r résimoni/K ^bersajar
SFX A r résimoni/K ^bordeđar
SFX A r résimoni/K ^deramar
SFX A r résimoni/K ^derivar
SFX A r résimoni/K ^derobar
SFX A r résimoni/K ^derokar
SFX A r résimoni/K ^derokir
SFX A r résimoni/K ^derotar
SFX A r résimoni/K ^desavir
SFX A r résimoni/K ^desferenŧiar
SFX A r résimoni/K ^devorar
SFX A r résimoni/K ^devorŧiar
SFX A r résimoni/K ^dexeredar
SFX A r résimoni/K ^dexverxenar
SFX A r résimoni/K ^exerŧitar
SFX A r résimoni/K ^fermentar
SFX A r résimoni/K ^griliar
SFX A r résimoni/K ^guernar
SFX A r résimoni/K ^inbaretar
SFX A r résimoni/K ^infervorar
SFX A r résimoni/K ^inkartonar
SFX A r résimoni/K ^intarsiar
SFX A r résimoni/K ^interesar
SFX A r résimoni/K ^interiŧir
SFX A r résimoni/K ^interkalar
SFX A r résimoni/K ^interkuerar
SFX A r résimoni/K ^interkuirar
SFX A r résimoni/K ^interlinear
SFX A r résimoni/K ^interlokuir
SFX A r résimoni/K ^intermeđar
SFX A r résimoni/K ^interogar
SFX A r résimoni/K ^interpretar
SFX A r résimoni/K ^intiriŧir
SFX A r résimoni/K ^inveriar
SFX A r résimoni/K ^inversiar
SFX A r résimoni/K ^inŧercelar
SFX A r résimoni/K ^kalefar
SFX A r résimoni/K ^koñer
SFX A r résimoni/K ^kriolar
SFX A r résimoni/K ^lustrar
SFX A r résimoni/K ^maravejar
SFX A r résimoni/K ^merkantar
SFX A r résimoni/K ^merkantiđar
SFX A r résimoni/K ^ormeđar
SFX A r résimoni/K ^perfumar
SFX A r résimoni/K ^perifraxar
SFX A r résimoni/K ^periodar
SFX A r résimoni/K ^perkolar
SFX A r résimoni/K ^perkotar
SFX A r résimoni/K ^perlustrar
SFX A r résimoni/K ^permaner
SFX A r résimoni/K ^permudarar
SFX A r résimoni/K ^permutar
SFX A r résimoni/K ^perorar
SFX A r résimoni/K ^perpetrar
SFX A r résimoni/K ^perpetuar
SFX A r résimoni/K ^perseguir
SFX A r résimoni/K ^perseguitar
SFX A r résimoni/K ^personaliđar
SFX A r résimoni/K ^persugar
SFX A r résimoni/K ^pervertir
SFX A r résimoni/K ^poder
SFX A r résimoni/K ^raxar
SFX A r résimoni/K ^remaner
SFX A r résimoni/K ^robar
SFX A r résimoni/K ^roersar
SFX A r résimoni/K ^sajar
SFX A r résimoni/K ^scantiđar
SFX A r résimoni/K ^skortegar
SFX A r résimoni/K ^sotolinear
SFX A r résimoni/K ^soverkiar
SFX A r résimoni/K ^spergoŧar
SFX A r résimoni/K ^sperimentar
SFX A r résimoni/K ^sperlongar
SFX A r résimoni/K ^spernacar
SFX A r résimoni/K ^sperđurar
SFX A r résimoni/K ^steriliđar
SFX A r résimoni/K ^terapienar
SFX A r résimoni/K ^teraŧar
SFX A r résimoni/K ^termenar
SFX A r résimoni/K ^terŧariolar
SFX A r résimoni/K ^tormentar
SFX A r résimoni/K ^verdeđar
SFX A r résimoni/K ^vergiđar
SFX A r résimoni/K ^verifegar
SFX A r résimoni/K ^verolar
SFX A r résimoni/K ^verxurar
SFX A r résimoni/K ^xberlefar
SFX A r résimoni/K ^xberlotar
SFX A r résimoni/K ^xberlumar
SFX A r résimoni/K ^xberxelar
SFX A r résimoni/K ^xeguir
SFX A r résimoni/K ^xermojar
SFX A r résimoni/K ^xgoñar
SFX A r résimoni/K ^xlargiđar
SFX A r résimoni/K ^xmerejar
SFX A r résimoni/K ^xmeriliar
SFX A r résimoni/K ^xmerŧiar
SFX A r résimoni/K ^xmorgolar
SFX A r résimoni/K ^xnervađar
SFX A r résimoni/K ^xvergoñaŧar
SFX A r résimoni/K ^ŧerpir
SFX A r résimoni/K ^ŧirkuir
SFX A r résimoni/K ^ŧokir
SFX A r résimoni/K alar
SFX A r résimoni/K aler
SFX A r résimoni/K amar
SFX A r résimoni/K arar
SFX A r résimoni/K aver
SFX A r résimoni/K bertonar
SFX A r résimoni/K dar
SFX A r résimoni/K derenar
SFX A r résimoni/K dir
SFX A r résimoni/K donar
SFX A r résimoni/K far
SFX A r résimoni/K fumar
SFX A r résimoni/K kalar
SFX A r résimoni/K kantar
SFX A r résimoni/K karpir
SFX A r résimoni/K kolar
SFX A r résimoni/K korniđar
SFX A r résimoni/K kurvar
SFX A r résimoni/K lotar
SFX A r résimoni/K lumar
SFX A r résimoni/K menar
SFX A r résimoni/K meravejar
SFX A r résimoni/K međar
SFX A r résimoni/K mojar
SFX A r résimoni/K mudarar
SFX A r résimoni/K ojar
SFX A r résimoni/K okar
SFX A r résimoni/K parer
SFX A r résimoni/K perdonar
SFX A r résimoni/K perletar
SFX A r résimoni/K pertegar
SFX A r résimoni/K pongar
SFX A r résimoni/K rajar
SFX A r résimoni/K ramar
SFX A r résimoni/K redar
SFX A r résimoni/K rigolar
SFX A r résimoni/K rivar
SFX A r résimoni/K rokir
SFX A r résimoni/K rolar
SFX A r résimoni/K seguir
SFX A r résimoni/K seguitar
SFX A r résimoni/K serajar
SFX A r résimoni/K servir
SFX A r résimoni/K siar
SFX A r résimoni/K speronar
SFX A r résimoni/K sugar
SFX A r résimoni/K superbir
SFX A r résimoni/K terminar
SFX A r résimoni/K teñir
SFX A r résimoni/K tonar
SFX A r résimoni/K tuar
SFX A r résimoni/K vejar
SFX A r résimoni/K velar
SFX A r résimoni/K vergoñar
SFX A r résimoni/K verigolar
SFX A r résimoni/K versar
SFX A r résimoni/K vertir
SFX A r résimoni/K verđelar
SFX A r résimoni/K veñir
SFX A r résimoni/K xelar
SFX A r résimoni/K xmerdar
SFX A r résimoni/K đurar
SFX A r résimoni/K ŧercar
SFX A r résimoni/K ŧernir
SFX A r résimoni/K ŧitar
SFX A r réu/O [abcdefmnpstvxñđŧ]olar
SFX A r réu/O [abcdfgijknopstvxŧ]etar
SFX A r réu/O [abcdfjkmpsv]iđar
SFX A r réu/O [abcdfklnoprstuvxđŧ]inar
SFX A r réu/O [abcefgijklmnpsvxđŧ]onar
SFX A r réu/O [abdefklmopsvx]itar
SFX A r réu/O [abdfgijklmnpstxñđ]orar
SFX A r réu/O [abdfgikmst]urar
SFX A r réu/O [abdfijkmnprstuŧ]elar
SFX A r réu/O [abdgiotu]riđar
SFX A r réu/O [abfgptu]regar
SFX A r réu/O [abfjlnpr]utar
SFX A r réu/O [abfkx]renar
SFX A r réu/O [abfot]raŧar
SFX A r réu/O [abik]rokar
SFX A r réu/O [abikoptu]riar
SFX A r réu/O [acfgjlmosxđ]ir
SFX A r réu/O [adfgioptu]rir
SFX A r réu/O [adiopt]ronar
SFX A r réu/O [adklpstuvđŧ]enar
SFX A r réu/O [aeilnosu]tir
SFX A r réu/O [aeilnsu]kar
SFX A r réu/O [aeinosu]tegar
SFX A r réu/O [aeinu]kir
SFX A r réu/O [aeio]strar
SFX A r réu/O [aeiop]letar
SFX A r réu/O [aeiou]nir
SFX A r réu/O [aeiou]xenar
SFX A r réu/O [aeiru]ñar
SFX A r réu/O [aeiu]bir
SFX A r réu/O [aeiu]ngar
SFX A r réu/O [aeiu]ŧiar
SFX A r réu/O [aelo]var
SFX A r réu/O [aenoux]golar
SFX A r réu/O [aeo]liar
SFX A r réu/O [aeors]tiđar
SFX A r réu/O [aeou]mentar
SFX A r réu/O [agot]rejar
SFX A r réu/O [ai]erar
SFX A r réu/O [ai]ñaŧar
SFX A r réu/O [ail]gar
SFX A r réu/O [ailnou]sar
SFX A r réu/O [ailnu]bar
SFX A r réu/O [ailu]minar
SFX A r réu/O [aiou]rmar
SFX A r réu/O [aiou]ñir
SFX A r réu/O [aisu]kiar
SFX A r réu/O [aku]rifegar
SFX A r réu/O [alnoru]ŧir
SFX A r réu/O [als]tar
SFX A r réu/O [an]deđar
SFX A r réu/O [an]fraxar
SFX A r réu/O [an]kuerar
SFX A r réu/O [an]kuirar
SFX A r réu/O [ano]fegar
SFX A r réu/O [anou]pir
SFX A r réu/O [ao]er
SFX A r réu/O [ao]niđar
SFX A r réu/O [ao]rcar
SFX A r réu/O [ao]rdar
SFX A r réu/O [ao]rdir
SFX A r réu/O [ao]rdonar
SFX A r réu/O [ao]rkar
SFX A r réu/O [ao]rnar
SFX A r réu/O [ao]rnir
SFX A r réu/O [ao]rsar
SFX A r réu/O [ao]rtir
SFX A r réu/O [aou]nŧiar
SFX A r réu/O [aou]rbar
SFX A r réu/O [aou]rbir
SFX A r réu/O [aou]rgar
SFX A r réu/O [aou]rkiar
SFX A r réu/O [aou]rlar
SFX A r réu/O [aou]rtar
SFX A r réu/O [aou]rŧar
SFX A r réu/O [ar]naliđar
SFX A r réu/O [aux]nar
SFX A r réu/O [bcdefgijmnpsvxđŧ]otar
SFX A r réu/O [bcdfgjklmnpstvxđŧ]erar
SFX A r réu/O [bcfgiklnoprtŧ]eđar
SFX A r réu/O [bcfgjklmnoptuv]aŧar
SFX A r réu/O [bcfilrtđ]ugar
SFX A r réu/O [bcmpruŧ]efar
SFX A r réu/O [bdegikmprstđ]aliđar
SFX A r réu/O [bdfjmnptvx]iar
SFX A r réu/O [bdflmvđ]ogar
SFX A r réu/O [bdgklmnptuv]ajar
SFX A r réu/O [bdgkpv]rar
SFX A r réu/O [bdilmnopsvxñđŧ]egar
SFX A r réu/O [bdklmoprtuv]acar
SFX A r réu/O [bfilmtuv]antar
SFX A r réu/O [bfjnptvx]erir
SFX A r réu/O [bgknpstv]axar
SFX A r réu/O [bjklmrt]oŧar
SFX A r réu/O [blmpstvx]irar
SFX A r réu/O [blnrt]uir
SFX A r réu/O [blprsvx]ear
SFX A r réu/O [bmnpxŧ]igolar
SFX A r réu/O [bmtŧ]iliar
SFX A r réu/O [bou]rogar
SFX A r réu/O [bp]erlar
SFX A r réu/O [btv]ergar
SFX A r réu/O [bxŧ]eregar
SFX A r réu/O [cfglopsv]esar
SFX A r réu/O [clmnrsv]odar
SFX A r réu/O [dfgklmnopst]ejar
SFX A r réu/O [dg]obar
SFX A r réu/O [dgkmnprs]uar
SFX A r réu/O [dijlorstuvxđ]entar
SFX A r réu/O [dlnstxñŧ]ifegar
SFX A r réu/O [dltv]ernar
SFX A r réu/O [ds]oler
SFX A r réu/O [eilnu]ŧar
SFX A r réu/O [eilox]mar
SFX A r réu/O [einoru]xar
SFX A r réu/O [einosu]car
SFX A r réu/O [eiu]xurar
SFX A r réu/O [eo]liđar
SFX A r réu/O [eo]ntiđar
SFX A r réu/O [es]kotar
SFX A r réu/O [es]ŧervelar
SFX A r réu/O [fjkx]ermar
SFX A r réu/O [fklrsx]oñar
SFX A r réu/O [fm]eretar
SFX A r réu/O [fpvŧ]iolar
SFX A r réu/O [fsx]ierir
SFX A r réu/O [ft]erdir
SFX A r réu/O [fŧ]etuar
SFX A r réu/O [gin]ritar
SFX A r réu/O [iln]trar
SFX A r réu/O [inru]jar
SFX A r réu/O [io]ntar
SFX A r réu/O [io]rkolar
SFX A r réu/O [ipt]ađar
SFX A r réu/O [ipu]lar
SFX A r réu/O [irst]umar
SFX A r réu/O [klt]ivar
SFX A r réu/O [kp]avejar
SFX A r réu/O [kt]erŧar
SFX A r réu/O [lmtxŧ]enŧiar
SFX A r réu/O [ln]etrar
SFX A r réu/O [lnoru]đar
SFX A r réu/O [mp]eritar
SFX A r réu/O [mv]ergolar
SFX A r réu/O [nr]guir
SFX A r réu/O [ns]erbar
SFX A r réu/O [ns]ervar
SFX A r réu/O [ns]kuercar
SFX A r réu/O [nsv]edar
SFX A r réu/O [nx]goŧar
SFX A r réu/O [op]ar
SFX A r réu/O [ox]longar
SFX A r réu/O [pt]erveñir
SFX A r réu/O [pt]resar
SFX A r réu/O [pt]rotar
SFX A r réu/O [stŧ]imentar
SFX A r réu/O [sŧ]erkar
SFX A r réu/O [tuv]iliđar
SFX A r réu/O [tv]eriđar
SFX A r réu/O [tv]erniđar
SFX A r réu/O [tv]oler
SFX A r réu/O [xŧ]ertar
SFX A r réu/O ^alienar
SFX A r réu/O ^arveñir
SFX A r réu/O ^bersajar
SFX A r réu/O ^bordeđar
SFX A r réu/O ^deramar
SFX A r réu/O ^derivar
SFX A r réu/O ^derobar
SFX A r réu/O ^derokar
SFX A r réu/O ^derokir
SFX A r réu/O ^derotar
SFX A r réu/O ^desavir
SFX A r réu/O ^desferenŧiar
SFX A r réu/O ^devorar
SFX A r réu/O ^devorŧiar
SFX A r réu/O ^dexeredar
SFX A r réu/O ^dexverxenar
SFX A r réu/O ^exerŧitar
SFX A r réu/O ^fermentar
SFX A r réu/O ^griliar
SFX A r réu/O ^guernar
SFX A r réu/O ^inbaretar
SFX A r réu/O ^infervorar
SFX A r réu/O ^inkartonar
SFX A r réu/O ^intarsiar
SFX A r réu/O ^interesar
SFX A r réu/O ^interiŧir
SFX A r réu/O ^interkalar
SFX A r réu/O ^interkuerar
SFX A r réu/O ^interkuirar
SFX A r réu/O ^interlinear
SFX A r réu/O ^interlokuir
SFX A r réu/O ^intermeđar
SFX A r réu/O ^interogar
SFX A r réu/O ^interpretar
SFX A r réu/O ^intiriŧir
SFX A r réu/O ^inveriar
SFX A r réu/O ^inversiar
SFX A r réu/O ^inŧercelar
SFX A r réu/O ^kalefar
SFX A r réu/O ^koñer
SFX A r réu/O ^kriolar
SFX A r réu/O ^lustrar
SFX A r réu/O ^maravejar
SFX A r réu/O ^merkantar
SFX A r réu/O ^merkantiđar
SFX A r réu/O ^ormeđar
SFX A r réu/O ^perfumar
SFX A r réu/O ^perifraxar
SFX A r réu/O ^periodar
SFX A r réu/O ^perkolar
SFX A r réu/O ^perkotar
SFX A r réu/O ^perlustrar
SFX A r réu/O ^permaner
SFX A r réu/O ^permudarar
SFX A r réu/O ^permutar
SFX A r réu/O ^perorar
SFX A r réu/O ^perpetrar
SFX A r réu/O ^perpetuar
SFX A r réu/O ^perseguir
SFX A r réu/O ^perseguitar
SFX A r réu/O ^personaliđar
SFX A r réu/O ^persugar
SFX A r réu/O ^pervertir
SFX A r réu/O ^poder
SFX A r réu/O ^raxar
SFX A r réu/O ^remaner
SFX A r réu/O ^robar
SFX A r réu/O ^roersar
SFX A r réu/O ^sajar
SFX A r réu/O ^scantiđar
SFX A r réu/O ^skortegar
SFX A r réu/O ^sotolinear
SFX A r réu/O ^soverkiar
SFX A r réu/O ^spergoŧar
SFX A r réu/O ^sperimentar
SFX A r réu/O ^sperlongar
SFX A r réu/O ^spernacar
SFX A r réu/O ^sperđurar
SFX A r réu/O ^steriliđar
SFX A r réu/O ^terapienar
SFX A r réu/O ^teraŧar
SFX A r réu/O ^termenar
SFX A r réu/O ^terŧariolar
SFX A r réu/O ^tormentar
SFX A r réu/O ^verdeđar
SFX A r réu/O ^vergiđar
SFX A r réu/O ^verifegar
SFX A r réu/O ^verolar
SFX A r réu/O ^verxurar
SFX A r réu/O ^xberlefar
SFX A r réu/O ^xberlotar
SFX A r réu/O ^xberlumar
SFX A r réu/O ^xberxelar
SFX A r réu/O ^xeguir
SFX A r réu/O ^xermojar
SFX A r réu/O ^xgoñar
SFX A r réu/O ^xlargiđar
SFX A r réu/O ^xmerejar
SFX A r réu/O ^xmeriliar
SFX A r réu/O ^xmerŧiar
SFX A r réu/O ^xmorgolar
SFX A r réu/O ^xnervađar
SFX A r réu/O ^xvergoñaŧar
SFX A r réu/O ^ŧerpir
SFX A r réu/O ^ŧirkuir
SFX A r réu/O ^ŧokir
SFX A r réu/O alar
SFX A r réu/O aler
SFX A r réu/O amar
SFX A r réu/O arar
SFX A r réu/O aver
SFX A r réu/O bertonar
SFX A r réu/O dar
SFX A r réu/O derenar
SFX A r réu/O dir
SFX A r réu/O donar
SFX A r réu/O far
SFX A r réu/O fumar
SFX A r réu/O kalar
SFX A r réu/O kantar
SFX A r réu/O karpir
SFX A r réu/O kolar
SFX A r réu/O korniđar
SFX A r réu/O kurvar
SFX A r réu/O lotar
SFX A r réu/O lumar
SFX A r réu/O menar
SFX A r réu/O meravejar
SFX A r réu/O međar
SFX A r réu/O mojar
SFX A r réu/O mudarar
SFX A r réu/O ojar
SFX A r réu/O okar
SFX A r réu/O parer
SFX A r réu/O perdonar
SFX A r réu/O perletar
SFX A r réu/O pertegar
SFX A r réu/O pongar
SFX A r réu/O rajar
SFX A r réu/O ramar
SFX A r réu/O redar
SFX A r réu/O rigolar
SFX A r réu/O rivar
SFX A r réu/O rokir
SFX A r réu/O rolar
SFX A r réu/O seguir
SFX A r réu/O seguitar
SFX A r réu/O serajar
SFX A r réu/O servir
SFX A r réu/O siar
SFX A r réu/O speronar
SFX A r réu/O sugar
SFX A r réu/O superbir
SFX A r réu/O terminar
SFX A r réu/O teñir
SFX A r réu/O tonar
SFX A r réu/O tuar
SFX A r réu/O vejar
SFX A r réu/O velar
SFX A r réu/O vergoñar
SFX A r réu/O verigolar
SFX A r réu/O versar
SFX A r réu/O vertir
SFX A r réu/O verđelar
SFX A r réu/O veñir
SFX A r réu/O xelar
SFX A r réu/O xmerdar
SFX A r réu/O đurar
SFX A r réu/O ŧercar
SFX A r réu/O ŧernir
SFX A r réu/O ŧitar
SFX A r rí/N [ao]er
SFX A r rí/N [ds]oler
SFX A r rí/N [tv]oler
SFX A r rí/N ^koñer
SFX A r rí/N ^permaner
SFX A r rí/N ^poder
SFX A r rí/N ^remaner
SFX A r rí/N aler
SFX A r rí/N aver
SFX A r rí/N parer
SFX A r ría/HLP [abcdefmnpstvxñđŧ]olar
SFX A r ría/HLP [abcdfgijknopstvxŧ]etar
SFX A r ría/HLP [abcdfjkmpsv]iđar
SFX A r ría/HLP [abcdfklnoprstuvxđŧ]inar
SFX A r ría/HLP [abcefgijklmnpsvxđŧ]onar
SFX A r ría/HLP [abdefklmopsvx]itar
SFX A r ría/HLP [abdfgijklmnpstxñđ]orar
SFX A r ría/HLP [abdfgikmst]urar
SFX A r ría/HLP [abdfijkmnprstuŧ]elar
SFX A r ría/HLP [abdgiotu]riđar
SFX A r ría/HLP [abfgptu]regar
SFX A r ría/HLP [abfjlnpr]utar
SFX A r ría/HLP [abfkx]renar
SFX A r ría/HLP [abfot]raŧar
SFX A r ría/HLP [abik]rokar
SFX A r ría/HLP [abikoptu]riar
SFX A r ría/HLP [acfgjlmosxđ]ir
SFX A r ría/HLP [adfgioptu]rir
SFX A r ría/HLP [adiopt]ronar
SFX A r ría/HLP [adklpstuvđŧ]enar
SFX A r ría/HLP [aeilnosu]tir
SFX A r ría/HLP [aeilnsu]kar
SFX A r ría/HLP [aeinosu]tegar
SFX A r ría/HLP [aeinu]kir
SFX A r ría/HLP [aeio]strar
SFX A r ría/HLP [aeiop]letar
SFX A r ría/HLP [aeiou]nir
SFX A r ría/HLP [aeiou]xenar
SFX A r ría/HLP [aeiru]ñar
SFX A r ría/HLP [aeiu]bir
SFX A r ría/HLP [aeiu]ngar
SFX A r ría/HLP [aeiu]ŧiar
SFX A r ría/HLP [aelo]var
SFX A r ría/HLP [aenoux]golar
SFX A r ría/HLP [aeo]liar
SFX A r ría/HLP [aeors]tiđar
SFX A r ría/HLP [aeou]mentar
SFX A r ría/HLP [agot]rejar
SFX A r ría/HLP [ai]erar
SFX A r ría/HLP [ai]ñaŧar
SFX A r ría/HLP [ail]gar
SFX A r ría/HLP [ailnou]sar
SFX A r ría/HLP [ailnu]bar
SFX A r ría/HLP [ailu]minar
SFX A r ría/HLP [aiou]rmar
SFX A r ría/HLP [aiou]ñir
SFX A r ría/HLP [aisu]kiar
SFX A r ría/HLP [aku]rifegar
SFX A r ría/HLP [alnoru]ŧir
SFX A r ría/HLP [als]tar
SFX A r ría/HLP [an]deđar
SFX A r ría/HLP [an]fraxar
SFX A r ría/HLP [an]kuerar
SFX A r ría/HLP [an]kuirar
SFX A r ría/HLP [ano]fegar
SFX A r ría/HLP [anou]pir
SFX A r ría/HLP [ao]er
SFX A r ría/HLP [ao]niđar
SFX A r ría/HLP [ao]rcar
SFX A r ría/HLP [ao]rdar
SFX A r ría/HLP [ao]rdir
SFX A r ría/HLP [ao]rdonar
SFX A r ría/HLP [ao]rkar
SFX A r ría/HLP [ao]rnar
SFX A r ría/HLP [ao]rnir
SFX A r ría/HLP [ao]rsar
SFX A r ría/HLP [ao]rtir
SFX A r ría/HLP [aou]nŧiar
SFX A r ría/HLP [aou]rbar
SFX A r ría/HLP [aou]rbir
SFX A r ría/HLP [aou]rgar
SFX A r ría/HLP [aou]rkiar
SFX A r ría/HLP [aou]rlar
SFX A r ría/HLP [aou]rtar
SFX A r ría/HLP [aou]rŧar
SFX A r ría/HLP [ar]naliđar
SFX A r ría/HLP [aux]nar
SFX A r ría/HLP [bcdefgijmnpsvxđŧ]otar
SFX A r ría/HLP [bcdfgjklmnpstvxđŧ]erar
SFX A r ría/HLP [bcfgiklnoprtŧ]eđar
SFX A r ría/HLP [bcfgjklmnoptuv]aŧar
SFX A r ría/HLP [bcfilrtđ]ugar
SFX A r ría/HLP [bcmpruŧ]efar
SFX A r ría/HLP [bdegikmprstđ]aliđar
SFX A r ría/HLP [bdfjmnptvx]iar
SFX A r ría/HLP [bdflmvđ]ogar
SFX A r ría/HLP [bdgklmnptuv]ajar
SFX A r ría/HLP [bdgkpv]rar
SFX A r ría/HLP [bdilmnopsvxñđŧ]egar
SFX A r ría/HLP [bdklmoprtuv]acar
SFX A r ría/HLP [bfilmtuv]antar
SFX A r ría/HLP [bfjnptvx]erir
SFX A r ría/HLP [bgknpstv]axar
SFX A r ría/HLP [bjklmrt]oŧar
SFX A r ría/HLP [blmpstvx]irar
SFX A r ría/HLP [blnrt]uir
SFX A r ría/HLP [blprsvx]ear
SFX A r ría/HLP [bmnpxŧ]igolar
SFX A r ría/HLP [bmtŧ]iliar
SFX A r ría/HLP [bou]rogar
SFX A r ría/HLP [bp]erlar
SFX A r ría/HLP [btv]ergar
SFX A r ría/HLP [bxŧ]eregar
SFX A r ría/HLP [cfglopsv]esar
SFX A r ría/HLP [clmnrsv]odar
SFX A r ría/HLP [dfgklmnopst]ejar
SFX A r ría/HLP [dg]obar
SFX A r ría/HLP [dgkmnprs]uar
SFX A r ría/HLP [dijlorstuvxđ]entar
SFX A r ría/HLP [dlnstxñŧ]ifegar
SFX A r ría/HLP [dltv]ernar
SFX A r ría/HLP [ds]oler
SFX A r ría/HLP [eilnu]ŧar
SFX A r ría/HLP [eilox]mar
SFX A r ría/HLP [einoru]xar
SFX A r ría/HLP [einosu]car
SFX A r ría/HLP [eiu]xurar
SFX A r ría/HLP [eo]liđar
SFX A r ría/HLP [eo]ntiđar
SFX A r ría/HLP [es]kotar
SFX A r ría/HLP [es]ŧervelar
SFX A r ría/HLP [fjkx]ermar
SFX A r ría/HLP [fklrsx]oñar
SFX A r ría/HLP [fm]eretar
SFX A r ría/HLP [fpvŧ]iolar
SFX A r ría/HLP [fsx]ierir
SFX A r ría/HLP [ft]erdir
SFX A r ría/HLP [fŧ]etuar
SFX A r ría/HLP [gin]ritar
SFX A r ría/HLP [iln]trar
SFX A r ría/HLP [inru]jar
SFX A r ría/HLP [io]ntar
SFX A r ría/HLP [io]rkolar
SFX A r ría/HLP [ipt]ađar
SFX A r ría/HLP [ipu]lar
SFX A r ría/HLP [irst]umar
SFX A r ría/HLP [klt]ivar
SFX A r ría/HLP [kp]avejar
SFX A r ría/HLP [kt]erŧar
SFX A r ría/HLP [lmtxŧ]enŧiar
SFX A r ría/HLP [ln]etrar
SFX A r ría/HLP [lnoru]đar
SFX A r ría/HLP [mp]eritar
SFX A r ría/HLP [mv]ergolar
SFX A r ría/HLP [nr]guir
SFX A r ría/HLP [ns]erbar
SFX A r ría/HLP [ns]ervar
SFX A r ría/HLP [ns]kuercar
SFX A r ría/HLP [nsv]edar
SFX A r ría/HLP [nx]goŧar
SFX A r ría/HLP [op]ar
SFX A r ría/HLP [ox]longar
SFX A r ría/HLP [pt]erveñir
SFX A r ría/HLP [pt]resar
SFX A r ría/HLP [pt]rotar
SFX A r ría/HLP [stŧ]imentar
SFX A r ría/HLP [sŧ]erkar
SFX A r ría/HLP [tuv]iliđar
SFX A r ría/HLP [tv]eriđar
SFX A r ría/HLP [tv]erniđar
SFX A r ría/HLP [tv]oler
SFX A r ría/HLP [xŧ]ertar
SFX A r ría/HLP ^alienar
SFX A r ría/HLP ^arveñir
SFX A r ría/HLP ^bersajar
SFX A r ría/HLP ^bordeđar
SFX A r ría/HLP ^deramar
SFX A r ría/HLP ^derivar
SFX A r ría/HLP ^derobar
SFX A r ría/HLP ^derokar
SFX A r ría/HLP ^derokir
SFX A r ría/HLP ^derotar
SFX A r ría/HLP ^desavir
SFX A r ría/HLP ^desferenŧiar
SFX A r ría/HLP ^devorar
SFX A r ría/HLP ^devorŧiar
SFX A r ría/HLP ^dexeredar
SFX A r ría/HLP ^dexverxenar
SFX A r ría/HLP ^exerŧitar
SFX A r ría/HLP ^fermentar
SFX A r ría/HLP ^griliar
SFX A r ría/HLP ^guernar
SFX A r ría/HLP ^inbaretar
SFX A r ría/HLP ^infervorar
SFX A r ría/HLP ^inkartonar
SFX A r ría/HLP ^intarsiar
SFX A r ría/HLP ^interesar
SFX A r ría/HLP ^interiŧir
SFX A r ría/HLP ^interkalar
SFX A r ría/HLP ^interkuerar
SFX A r ría/HLP ^interkuirar
SFX A r ría/HLP ^interlinear
SFX A r ría/HLP ^interlokuir
SFX A r ría/HLP ^intermeđar
SFX A r ría/HLP ^interogar
SFX A r ría/HLP ^interpretar
SFX A r ría/HLP ^intiriŧir
SFX A r ría/HLP ^inveriar
SFX A r ría/HLP ^inversiar
SFX A r ría/HLP ^inŧercelar
SFX A r ría/HLP ^kalefar
SFX A r ría/HLP ^koñer
SFX A r ría/HLP ^kriolar
SFX A r ría/HLP ^lustrar
SFX A r ría/HLP ^maravejar
SFX A r ría/HLP ^merkantar
SFX A r ría/HLP ^merkantiđar
SFX A r ría/HLP ^ormeđar
SFX A r ría/HLP ^perfumar
SFX A r ría/HLP ^perifraxar
SFX A r ría/HLP ^periodar
SFX A r ría/HLP ^perkolar
SFX A r ría/HLP ^perkotar
SFX A r ría/HLP ^perlustrar
SFX A r ría/HLP ^permaner
SFX A r ría/HLP ^permudarar
SFX A r ría/HLP ^permutar
SFX A r ría/HLP ^perorar
SFX A r ría/HLP ^perpetrar
SFX A r ría/HLP ^perpetuar
SFX A r ría/HLP ^perseguir
SFX A r ría/HLP ^perseguitar
SFX A r ría/HLP ^personaliđar
SFX A r ría/HLP ^persugar
SFX A r ría/HLP ^pervertir
SFX A r ría/HLP ^poder
SFX A r ría/HLP ^raxar
SFX A r ría/HLP ^remaner
SFX A r ría/HLP ^robar
SFX A r ría/HLP ^roersar
SFX A r ría/HLP ^sajar
SFX A r ría/HLP ^scantiđar
SFX A r ría/HLP ^skortegar
SFX A r ría/HLP ^sotolinear
SFX A r ría/HLP ^soverkiar
SFX A r ría/HLP ^spergoŧar
SFX A r ría/HLP ^sperimentar
SFX A r ría/HLP ^sperlongar
SFX A r ría/HLP ^spernacar
SFX A r ría/HLP ^sperđurar
SFX A r ría/HLP ^steriliđar
SFX A r ría/HLP ^terapienar
SFX A r ría/HLP ^teraŧar
SFX A r ría/HLP ^termenar
SFX A r ría/HLP ^terŧariolar
SFX A r ría/HLP ^tormentar
SFX A r ría/HLP ^verdeđar
SFX A r ría/HLP ^vergiđar
SFX A r ría/HLP ^verifegar
SFX A r ría/HLP ^verolar
SFX A r ría/HLP ^verxurar
SFX A r ría/HLP ^xberlefar
SFX A r ría/HLP ^xberlotar
SFX A r ría/HLP ^xberlumar
SFX A r ría/HLP ^xberxelar
SFX A r ría/HLP ^xeguir
SFX A r ría/HLP ^xermojar
SFX A r ría/HLP ^xgoñar
SFX A r ría/HLP ^xlargiđar
SFX A r ría/HLP ^xmerejar
SFX A r ría/HLP ^xmeriliar
SFX A r ría/HLP ^xmerŧiar
SFX A r ría/HLP ^xmorgolar
SFX A r ría/HLP ^xnervađar
SFX A r ría/HLP ^xvergoñaŧar
SFX A r ría/HLP ^ŧerpir
SFX A r ría/HLP ^ŧirkuir
SFX A r ría/HLP ^ŧokir
SFX A r ría/HLP alar
SFX A r ría/HLP aler
SFX A r ría/HLP amar
SFX A r ría/HLP arar
SFX A r ría/HLP aver
SFX A r ría/HLP bertonar
SFX A r ría/HLP dar
SFX A r ría/HLP derenar
SFX A r ría/HLP dir
SFX A r ría/HLP donar
SFX A r ría/HLP far
SFX A r ría/HLP fumar
SFX A r ría/HLP kalar
SFX A r ría/HLP kantar
SFX A r ría/HLP karpir
SFX A r ría/HLP kolar
SFX A r ría/HLP korniđar
SFX A r ría/HLP kurvar
SFX A r ría/HLP lotar
SFX A r ría/HLP lumar
SFX A r ría/HLP menar
SFX A r ría/HLP meravejar
SFX A r ría/HLP međar
SFX A r ría/HLP mojar
SFX A r ría/HLP mudarar
SFX A r ría/HLP ojar
SFX A r ría/HLP okar
SFX A r ría/HLP parer
SFX A r ría/HLP perdonar
SFX A r ría/HLP perletar
SFX A r ría/HLP pertegar
SFX A r ría/HLP pongar
SFX A r ría/HLP rajar
SFX A r ría/HLP ramar
SFX A r ría/HLP redar
SFX A r ría/HLP rigolar
SFX A r ría/HLP rivar
SFX A r ría/HLP rokir
SFX A r ría/HLP rolar
SFX A r ría/HLP seguir
SFX A r ría/HLP seguitar
SFX A r ría/HLP serajar
SFX A r ría/HLP servir
SFX A r ría/HLP siar
SFX A r ría/HLP speronar
SFX A r ría/HLP sugar
SFX A r ría/HLP superbir
SFX A r ría/HLP terminar
SFX A r ría/HLP teñir
SFX A r ría/HLP tonar
SFX A r ría/HLP tuar
SFX A r ría/HLP vejar
SFX A r ría/HLP velar
SFX A r ría/HLP vergoñar
SFX A r ría/HLP verigolar
SFX A r ría/HLP versar
SFX A r ría/HLP vertir
SFX A r ría/HLP verđelar
SFX A r ría/HLP veñir
SFX A r ría/HLP xelar
SFX A r ría/HLP xmerdar
SFX A r ría/HLP đurar
SFX A r ría/HLP ŧercar
SFX A r ría/HLP ŧernir
SFX A r ría/HLP ŧitar
SFX A r ríami/I [abcdefmnpstvxñđŧ]olar
SFX A r ríami/I [abcdfgijknopstvxŧ]etar
SFX A r ríami/I [abcdfjkmpsv]iđar
SFX A r ríami/I [abcdfklnoprstuvxđŧ]inar
SFX A r ríami/I [abcefgijklmnpsvxđŧ]onar
SFX A r ríami/I [abdefklmopsvx]itar
SFX A r ríami/I [abdfgijklmnpstxñđ]orar
SFX A r ríami/I [abdfgikmst]urar
SFX A r ríami/I [abdfijkmnprstuŧ]elar
SFX A r ríami/I [abdgiotu]riđar
SFX A r ríami/I [abfgptu]regar
SFX A r ríami/I [abfjlnpr]utar
SFX A r ríami/I [abfkx]renar
SFX A r ríami/I [abfot]raŧar
SFX A r ríami/I [abik]rokar
SFX A r ríami/I [abikoptu]riar
SFX A r ríami/I [acfgjlmosxđ]ir
SFX A r ríami/I [adfgioptu]rir
SFX A r ríami/I [adiopt]ronar
SFX A r ríami/I [adklpstuvđŧ]enar
SFX A r ríami/I [aeilnosu]tir
SFX A r ríami/I [aeilnsu]kar
SFX A r ríami/I [aeinosu]tegar
SFX A r ríami/I [aeinu]kir
SFX A r ríami/I [aeio]strar
SFX A r ríami/I [aeiop]letar
SFX A r ríami/I [aeiou]nir
SFX A r ríami/I [aeiou]xenar
SFX A r ríami/I [aeiru]ñar
SFX A r ríami/I [aeiu]bir
SFX A r ríami/I [aeiu]ngar
SFX A r ríami/I [aeiu]ŧiar
SFX A r ríami/I [aelo]var
SFX A r ríami/I [aenoux]golar
SFX A r ríami/I [aeo]liar
SFX A r ríami/I [aeors]tiđar
SFX A r ríami/I [aeou]mentar
SFX A r ríami/I [agot]rejar
SFX A r ríami/I [ai]erar
SFX A r ríami/I [ai]ñaŧar
SFX A r ríami/I [ail]gar
SFX A r ríami/I [ailnou]sar
SFX A r ríami/I [ailnu]bar
SFX A r ríami/I [ailu]minar
SFX A r ríami/I [aiou]rmar
SFX A r ríami/I [aiou]ñir
SFX A r ríami/I [aisu]kiar
SFX A r ríami/I [aku]rifegar
SFX A r ríami/I [alnoru]ŧir
SFX A r ríami/I [als]tar
SFX A r ríami/I [an]deđar
SFX A r ríami/I [an]fraxar
SFX A r ríami/I [an]kuerar
SFX A r ríami/I [an]kuirar
SFX A r ríami/I [ano]fegar
SFX A r ríami/I [anou]pir
SFX A r ríami/I [ao]er
SFX A r ríami/I [ao]niđar
SFX A r ríami/I [ao]rcar
SFX A r ríami/I [ao]rdar
SFX A r ríami/I [ao]rdir
SFX A r ríami/I [ao]rdonar
SFX A r ríami/I [ao]rkar
SFX A r ríami/I [ao]rnar
SFX A r ríami/I [ao]rnir
SFX A r ríami/I [ao]rsar
SFX A r ríami/I [ao]rtir
SFX A r ríami/I [aou]nŧiar
SFX A r ríami/I [aou]rbar
SFX A r ríami/I [aou]rbir
SFX A r ríami/I [aou]rgar
SFX A r ríami/I [aou]rkiar
SFX A r ríami/I [aou]rlar
SFX A r ríami/I [aou]rtar
SFX A r ríami/I [aou]rŧar
SFX A r ríami/I [ar]naliđar
SFX A r ríami/I [aux]nar
SFX A r ríami/I [bcdefgijmnpsvxđŧ]otar
SFX A r ríami/I [bcdfgjklmnpstvxđŧ]erar
SFX A r ríami/I [bcfgiklnoprtŧ]eđar
SFX A r ríami/I [bcfgjklmnoptuv]aŧar
SFX A r ríami/I [bcfilrtđ]ugar
SFX A r ríami/I [bcmpruŧ]efar
SFX A r ríami/I [bdegikmprstđ]aliđar
SFX A r ríami/I [bdfjmnptvx]iar
SFX A r ríami/I [bdflmvđ]ogar
SFX A r ríami/I [bdgklmnptuv]ajar
SFX A r ríami/I [bdgkpv]rar
SFX A r ríami/I [bdilmnopsvxñđŧ]egar
SFX A r ríami/I [bdklmoprtuv]acar
SFX A r ríami/I [bfilmtuv]antar
SFX A r ríami/I [bfjnptvx]erir
SFX A r ríami/I [bgknpstv]axar
SFX A r ríami/I [bjklmrt]oŧar
SFX A r ríami/I [blmpstvx]irar
SFX A r ríami/I [blnrt]uir
SFX A r ríami/I [blprsvx]ear
SFX A r ríami/I [bmnpxŧ]igolar
SFX A r ríami/I [bmtŧ]iliar
SFX A r ríami/I [bou]rogar
SFX A r ríami/I [bp]erlar
SFX A r ríami/I [btv]ergar
SFX A r ríami/I [bxŧ]eregar
SFX A r ríami/I [cfglopsv]esar
SFX A r ríami/I [clmnrsv]odar
SFX A r ríami/I [dfgklmnopst]ejar
SFX A r ríami/I [dg]obar
SFX A r ríami/I [dgkmnprs]uar
SFX A r ríami/I [dijlorstuvxđ]entar
SFX A r ríami/I [dlnstxñŧ]ifegar
SFX A r ríami/I [dltv]ernar
SFX A r ríami/I [ds]oler
SFX A r ríami/I [eilnu]ŧar
SFX A r ríami/I [eilox]mar
SFX A r ríami/I [einoru]xar
SFX A r ríami/I [einosu]car
SFX A r ríami/I [eiu]xurar
SFX A r ríami/I [eo]liđar
SFX A r ríami/I [eo]ntiđar
SFX A r ríami/I [es]kotar
SFX A r ríami/I [es]ŧervelar
SFX A r ríami/I [fjkx]ermar
SFX A r ríami/I [fklrsx]oñar
SFX A r ríami/I [fm]eretar
SFX A r ríami/I [fpvŧ]iolar
SFX A r ríami/I [fsx]ierir
SFX A r ríami/I [ft]erdir
SFX A r ríami/I [fŧ]etuar
SFX A r ríami/I [gin]ritar
SFX A r ríami/I [iln]trar
SFX A r ríami/I [inru]jar
SFX A r ríami/I [io]ntar
SFX A r ríami/I [io]rkolar
SFX A r ríami/I [ipt]ađar
SFX A r ríami/I [ipu]lar
SFX A r ríami/I [irst]umar
SFX A r ríami/I [klt]ivar
SFX A r ríami/I [kp]avejar
SFX A r ríami/I [kt]erŧar
SFX A r ríami/I [lmtxŧ]enŧiar
SFX A r ríami/I [ln]etrar
SFX A r ríami/I [lnoru]đar
SFX A r ríami/I [mp]eritar
SFX A r ríami/I [mv]ergolar
SFX A r ríami/I [nr]guir
SFX A r ríami/I [ns]erbar
SFX A r ríami/I [ns]ervar
SFX A r ríami/I [ns]kuercar
SFX A r ríami/I [nsv]edar
SFX A r ríami/I [nx]goŧar
SFX A r ríami/I [op]ar
SFX A r ríami/I [ox]longar
SFX A r ríami/I [pt]erveñir
SFX A r ríami/I [pt]resar
SFX A r ríami/I [pt]rotar
SFX A r ríami/I [stŧ]imentar
SFX A r ríami/I [sŧ]erkar
SFX A r ríami/I [tuv]iliđar
SFX A r ríami/I [tv]eriđar
SFX A r ríami/I [tv]erniđar
SFX A r ríami/I [tv]oler
SFX A r ríami/I [xŧ]ertar
SFX A r ríami/I ^alienar
SFX A r ríami/I ^arveñir
SFX A r ríami/I ^bersajar
SFX A r ríami/I ^bordeđar
SFX A r ríami/I ^deramar
SFX A r ríami/I ^derivar
SFX A r ríami/I ^derobar
SFX A r ríami/I ^derokar
SFX A r ríami/I ^derokir
SFX A r ríami/I ^derotar
SFX A r ríami/I ^desavir
SFX A r ríami/I ^desferenŧiar
SFX A r ríami/I ^devorar
SFX A r ríami/I ^devorŧiar
SFX A r ríami/I ^dexeredar
SFX A r ríami/I ^dexverxenar
SFX A r ríami/I ^exerŧitar
SFX A r ríami/I ^fermentar
SFX A r ríami/I ^griliar
SFX A r ríami/I ^guernar
SFX A r ríami/I ^inbaretar
SFX A r ríami/I ^infervorar
SFX A r ríami/I ^inkartonar
SFX A r ríami/I ^intarsiar
SFX A r ríami/I ^interesar
SFX A r ríami/I ^interiŧir
SFX A r ríami/I ^interkalar
SFX A r ríami/I ^interkuerar
SFX A r ríami/I ^interkuirar
SFX A r ríami/I ^interlinear
SFX A r ríami/I ^interlokuir
SFX A r ríami/I ^intermeđar
SFX A r ríami/I ^interogar
SFX A r ríami/I ^interpretar
SFX A r ríami/I ^intiriŧir
SFX A r ríami/I ^inveriar
SFX A r ríami/I ^inversiar
SFX A r ríami/I ^inŧercelar
SFX A r ríami/I ^kalefar
SFX A r ríami/I ^koñer
SFX A r ríami/I ^kriolar
SFX A r ríami/I ^lustrar
SFX A r ríami/I ^maravejar
SFX A r ríami/I ^merkantar
SFX A r ríami/I ^merkantiđar
SFX A r ríami/I ^ormeđar
SFX A r ríami/I ^perfumar
SFX A r ríami/I ^perifraxar
SFX A r ríami/I ^periodar
SFX A r ríami/I ^perkolar
SFX A r ríami/I ^perkotar
SFX A r ríami/I ^perlustrar
SFX A r ríami/I ^permaner
SFX A r ríami/I ^permudarar
SFX A r ríami/I ^permutar
SFX A r ríami/I ^perorar
SFX A r ríami/I ^perpetrar
SFX A r ríami/I ^perpetuar
SFX A r ríami/I ^perseguir
SFX A r ríami/I ^perseguitar
SFX A r ríami/I ^personaliđar
SFX A r ríami/I ^persugar
SFX A r ríami/I ^pervertir
SFX A r ríami/I ^poder
SFX A r ríami/I ^raxar
SFX A r ríami/I ^remaner
SFX A r ríami/I ^robar
SFX A r ríami/I ^roersar
SFX A r ríami/I ^sajar
SFX A r ríami/I ^scantiđar
SFX A r ríami/I ^skortegar
SFX A r ríami/I ^sotolinear
SFX A r ríami/I ^soverkiar
SFX A r ríami/I ^spergoŧar
SFX A r ríami/I ^sperimentar
SFX A r ríami/I ^sperlongar
SFX A r ríami/I ^spernacar
SFX A r ríami/I ^sperđurar
SFX A r ríami/I ^steriliđar
SFX A r ríami/I ^terapienar
SFX A r ríami/I ^teraŧar
SFX A r ríami/I ^termenar
SFX A r ríami/I ^terŧariolar
SFX A r ríami/I ^tormentar
SFX A r ríami/I ^verdeđar
SFX A r ríami/I ^vergiđar
SFX A r ríami/I ^verifegar
SFX A r ríami/I ^verolar
SFX A r ríami/I ^verxurar
SFX A r ríami/I ^xberlefar
SFX A r ríami/I ^xberlotar
SFX A r ríami/I ^xberlumar
SFX A r ríami/I ^xberxelar
SFX A r ríami/I ^xeguir
SFX A r ríami/I ^xermojar
SFX A r ríami/I ^xgoñar
SFX A r ríami/I ^xlargiđar
SFX A r ríami/I ^xmerejar
SFX A r ríami/I ^xmeriliar
SFX A r ríami/I ^xmerŧiar
SFX A r ríami/I ^xmorgolar
SFX A r ríami/I ^xnervađar
SFX A r ríami/I ^xvergoñaŧar
SFX A r ríami/I ^ŧerpir
SFX A r ríami/I ^ŧirkuir
SFX A r ríami/I ^ŧokir
SFX A r ríami/I alar
SFX A r ríami/I aler
SFX A r ríami/I amar
SFX A r ríami/I arar
SFX A r ríami/I aver
SFX A r ríami/I bertonar
SFX A r ríami/I dar
SFX A r ríami/I derenar
SFX A r ríami/I dir
SFX A r ríami/I donar
SFX A r ríami/I far
SFX A r ríami/I fumar
SFX A r ríami/I kalar
SFX A r ríami/I kantar
SFX A r ríami/I karpir
SFX A r ríami/I kolar
SFX A r ríami/I korniđar
SFX A r ríami/I kurvar
SFX A r ríami/I lotar
SFX A r ríami/I lumar
SFX A r ríami/I menar
SFX A r ríami/I meravejar
SFX A r ríami/I međar
SFX A r ríami/I mojar
SFX A r ríami/I mudarar
SFX A r ríami/I ojar
SFX A r ríami/I okar
SFX A r ríami/I parer
SFX A r ríami/I perdonar
SFX A r ríami/I perletar
SFX A r ríami/I pertegar
SFX A r ríami/I pongar
SFX A r ríami/I rajar
SFX A r ríami/I ramar
SFX A r ríami/I redar
SFX A r ríami/I rigolar
SFX A r ríami/I rivar
SFX A r ríami/I rokir
SFX A r ríami/I rolar
SFX A r ríami/I seguir
SFX A r ríami/I seguitar
SFX A r ríami/I serajar
SFX A r ríami/I servir
SFX A r ríami/I siar
SFX A r ríami/I speronar
SFX A r ríami/I sugar
SFX A r ríami/I superbir
SFX A r ríami/I terminar
SFX A r ríami/I teñir
SFX A r ríami/I tonar
SFX A r ríami/I tuar
SFX A r ríami/I vejar
SFX A r ríami/I velar
SFX A r ríami/I vergoñar
SFX A r ríami/I verigolar
SFX A r ríami/I versar
SFX A r ríami/I vertir
SFX A r ríami/I verđelar
SFX A r ríami/I veñir
SFX A r ríami/I xelar
SFX A r ríami/I xmerdar
SFX A r ríami/I đurar
SFX A r ríami/I ŧercar
SFX A r ríami/I ŧernir
SFX A r ríami/I ŧitar
SFX A r ríatu/M [abcdefmnpstvxñđŧ]olar
SFX A r ríatu/M [abcdfgijknopstvxŧ]etar
SFX A r ríatu/M [abcdfjkmpsv]iđar
SFX A r ríatu/M [abcdfklnoprstuvxđŧ]inar
SFX A r ríatu/M [abcefgijklmnpsvxđŧ]onar
SFX A r ríatu/M [abdefklmopsvx]itar
SFX A r ríatu/M [abdfgijklmnpstxñđ]orar
SFX A r ríatu/M [abdfgikmst]urar
SFX A r ríatu/M [abdfijkmnprstuŧ]elar
SFX A r ríatu/M [abdgiotu]riđar
SFX A r ríatu/M [abfgptu]regar
SFX A r ríatu/M [abfjlnpr]utar
SFX A r ríatu/M [abfkx]renar
SFX A r ríatu/M [abfot]raŧar
SFX A r ríatu/M [abik]rokar
SFX A r ríatu/M [abikoptu]riar
SFX A r ríatu/M [acfgjlmosxđ]ir
SFX A r ríatu/M [adfgioptu]rir
SFX A r ríatu/M [adiopt]ronar
SFX A r ríatu/M [adklpstuvđŧ]enar
SFX A r ríatu/M [aeilnosu]tir
SFX A r ríatu/M [aeilnsu]kar
SFX A r ríatu/M [aeinosu]tegar
SFX A r ríatu/M [aeinu]kir
SFX A r ríatu/M [aeio]strar
SFX A r ríatu/M [aeiop]letar
SFX A r ríatu/M [aeiou]nir
SFX A r ríatu/M [aeiou]xenar
SFX A r ríatu/M [aeiru]ñar
SFX A r ríatu/M [aeiu]bir
SFX A r ríatu/M [aeiu]ngar
SFX A r ríatu/M [aeiu]ŧiar
SFX A r ríatu/M [aelo]var
SFX A r ríatu/M [aenoux]golar
SFX A r ríatu/M [aeo]liar
SFX A r ríatu/M [aeors]tiđar
SFX A r ríatu/M [aeou]mentar
SFX A r ríatu/M [agot]rejar
SFX A r ríatu/M [ai]erar
SFX A r ríatu/M [ai]ñaŧar
SFX A r ríatu/M [ail]gar
SFX A r ríatu/M [ailnou]sar
SFX A r ríatu/M [ailnu]bar
SFX A r ríatu/M [ailu]minar
SFX A r ríatu/M [aiou]rmar
SFX A r ríatu/M [aiou]ñir
SFX A r ríatu/M [aisu]kiar
SFX A r ríatu/M [aku]rifegar
SFX A r ríatu/M [alnoru]ŧir
SFX A r ríatu/M [als]tar
SFX A r ríatu/M [an]deđar
SFX A r ríatu/M [an]fraxar
SFX A r ríatu/M [an]kuerar
SFX A r ríatu/M [an]kuirar
SFX A r ríatu/M [ano]fegar
SFX A r ríatu/M [anou]pir
SFX A r ríatu/M [ao]er
SFX A r ríatu/M [ao]niđar
SFX A r ríatu/M [ao]rcar
SFX A r ríatu/M [ao]rdar
SFX A r ríatu/M [ao]rdir
SFX A r ríatu/M [ao]rdonar
SFX A r ríatu/M [ao]rkar
SFX A r ríatu/M [ao]rnar
SFX A r ríatu/M [ao]rnir
SFX A r ríatu/M [ao]rsar
SFX A r ríatu/M [ao]rtir
SFX A r ríatu/M [aou]nŧiar
SFX A r ríatu/M [aou]rbar
SFX A r ríatu/M [aou]rbir
SFX A r ríatu/M [aou]rgar
SFX A r ríatu/M [aou]rkiar
SFX A r ríatu/M [aou]rlar
SFX A r ríatu/M [aou]rtar
SFX A r ríatu/M [aou]rŧar
SFX A r ríatu/M [ar]naliđar
SFX A r ríatu/M [aux]nar
SFX A r ríatu/M [bcdefgijmnpsvxđŧ]otar
SFX A r ríatu/M [bcdfgjklmnpstvxđŧ]erar
SFX A r ríatu/M [bcfgiklnoprtŧ]eđar
SFX A r ríatu/M [bcfgjklmnoptuv]aŧar
SFX A r ríatu/M [bcfilrtđ]ugar
SFX A r ríatu/M [bcmpruŧ]efar
SFX A r ríatu/M [bdegikmprstđ]aliđar
SFX A r ríatu/M [bdfjmnptvx]iar
SFX A r ríatu/M [bdflmvđ]ogar
SFX A r ríatu/M [bdgklmnptuv]ajar
SFX A r ríatu/M [bdgkpv]rar
SFX A r ríatu/M [bdilmnopsvxñđŧ]egar
SFX A r ríatu/M [bdklmoprtuv]acar
SFX A r ríatu/M [bfilmtuv]antar
SFX A r ríatu/M [bfjnptvx]erir
SFX A r ríatu/M [bgknpstv]axar
SFX A r ríatu/M [bjklmrt]oŧar
SFX A r ríatu/M [blmpstvx]irar
SFX A r ríatu/M [blnrt]uir
SFX A r ríatu/M [blprsvx]ear
SFX A r ríatu/M [bmnpxŧ]igolar
SFX A r ríatu/M [bmtŧ]iliar
SFX A r ríatu/M [bou]rogar
SFX A r ríatu/M [bp]erlar
SFX A r ríatu/M [btv]ergar
SFX A r ríatu/M [bxŧ]eregar
SFX A r ríatu/M [cfglopsv]esar
SFX A r ríatu/M [clmnrsv]odar
SFX A r ríatu/M [dfgklmnopst]ejar
SFX A r ríatu/M [dg]obar
SFX A r ríatu/M [dgkmnprs]uar
SFX A r ríatu/M [dijlorstuvxđ]entar
SFX A r ríatu/M [dlnstxñŧ]ifegar
SFX A r ríatu/M [dltv]ernar
SFX A r ríatu/M [ds]oler
SFX A r ríatu/M [eilnu]ŧar
SFX A r ríatu/M [eilox]mar
SFX A r ríatu/M [einoru]xar
SFX A r ríatu/M [einosu]car
SFX A r ríatu/M [eiu]xurar
SFX A r ríatu/M [eo]liđar
SFX A r ríatu/M [eo]ntiđar
SFX A r ríatu/M [es]kotar
SFX A r ríatu/M [es]ŧervelar
SFX A r ríatu/M [fjkx]ermar
SFX A r ríatu/M [fklrsx]oñar
SFX A r ríatu/M [fm]eretar
SFX A r ríatu/M [fpvŧ]iolar
SFX A r ríatu/M [fsx]ierir
SFX A r ríatu/M [ft]erdir
SFX A r ríatu/M [fŧ]etuar
SFX A r ríatu/M [gin]ritar
SFX A r ríatu/M [iln]trar
SFX A r ríatu/M [inru]jar
SFX A r ríatu/M [io]ntar
SFX A r ríatu/M [io]rkolar
SFX A r ríatu/M [ipt]ađar
SFX A r ríatu/M [ipu]lar
SFX A r ríatu/M [irst]umar
SFX A r ríatu/M [klt]ivar
SFX A r ríatu/M [kp]avejar
SFX A r ríatu/M [kt]erŧar
SFX A r ríatu/M [lmtxŧ]enŧiar
SFX A r ríatu/M [ln]etrar
SFX A r ríatu/M [lnoru]đar
SFX A r ríatu/M [mp]eritar
SFX A r ríatu/M [mv]ergolar
SFX A r ríatu/M [nr]guir
SFX A r ríatu/M [ns]erbar
SFX A r ríatu/M [ns]ervar
SFX A r ríatu/M [ns]kuercar
SFX A r ríatu/M [nsv]edar
SFX A r ríatu/M [nx]goŧar
SFX A r ríatu/M [op]ar
SFX A r ríatu/M [ox]longar
SFX A r ríatu/M [pt]erveñir
SFX A r ríatu/M [pt]resar
SFX A r ríatu/M [pt]rotar
SFX A r ríatu/M [stŧ]imentar
SFX A r ríatu/M [sŧ]erkar
SFX A r ríatu/M [tuv]iliđar
SFX A r ríatu/M [tv]eriđar
SFX A r ríatu/M [tv]erniđar
SFX A r ríatu/M [tv]oler
SFX A r ríatu/M [xŧ]ertar
SFX A r ríatu/M ^alienar
SFX A r ríatu/M ^arveñir
SFX A r ríatu/M ^bersajar
SFX A r ríatu/M ^bordeđar
SFX A r ríatu/M ^deramar
SFX A r ríatu/M ^derivar
SFX A r ríatu/M ^derobar
SFX A r ríatu/M ^derokar
SFX A r ríatu/M ^derokir
SFX A r ríatu/M ^derotar
SFX A r ríatu/M ^desavir
SFX A r ríatu/M ^desferenŧiar
SFX A r ríatu/M ^devorar
SFX A r ríatu/M ^devorŧiar
SFX A r ríatu/M ^dexeredar
SFX A r ríatu/M ^dexverxenar
SFX A r ríatu/M ^exerŧitar
SFX A r ríatu/M ^fermentar
SFX A r ríatu/M ^griliar
SFX A r ríatu/M ^guernar
SFX A r ríatu/M ^inbaretar
SFX A r ríatu/M ^infervorar
SFX A r ríatu/M ^inkartonar
SFX A r ríatu/M ^intarsiar
SFX A r ríatu/M ^interesar
SFX A r ríatu/M ^interiŧir
SFX A r ríatu/M ^interkalar
SFX A r ríatu/M ^interkuerar
SFX A r ríatu/M ^interkuirar
SFX A r ríatu/M ^interlinear
SFX A r ríatu/M ^interlokuir
SFX A r ríatu/M ^intermeđar
SFX A r ríatu/M ^interogar
SFX A r ríatu/M ^interpretar
SFX A r ríatu/M ^intiriŧir
SFX A r ríatu/M ^inveriar
SFX A r ríatu/M ^inversiar
SFX A r ríatu/M ^inŧercelar
SFX A r ríatu/M ^kalefar
SFX A r ríatu/M ^koñer
SFX A r ríatu/M ^kriolar
SFX A r ríatu/M ^lustrar
SFX A r ríatu/M ^maravejar
SFX A r ríatu/M ^merkantar
SFX A r ríatu/M ^merkantiđar
SFX A r ríatu/M ^ormeđar
SFX A r ríatu/M ^perfumar
SFX A r ríatu/M ^perifraxar
SFX A r ríatu/M ^periodar
SFX A r ríatu/M ^perkolar
SFX A r ríatu/M ^perkotar
SFX A r ríatu/M ^perlustrar
SFX A r ríatu/M ^permaner
SFX A r ríatu/M ^permudarar
SFX A r ríatu/M ^permutar
SFX A r ríatu/M ^perorar
SFX A r ríatu/M ^perpetrar
SFX A r ríatu/M ^perpetuar
SFX A r ríatu/M ^perseguir
SFX A r ríatu/M ^perseguitar
SFX A r ríatu/M ^personaliđar
SFX A r ríatu/M ^persugar
SFX A r ríatu/M ^pervertir
SFX A r ríatu/M ^poder
SFX A r ríatu/M ^raxar
SFX A r ríatu/M ^remaner
SFX A r ríatu/M ^robar
SFX A r ríatu/M ^roersar
SFX A r ríatu/M ^sajar
SFX A r ríatu/M ^scantiđar
SFX A r ríatu/M ^skortegar
SFX A r ríatu/M ^sotolinear
SFX A r ríatu/M ^soverkiar
SFX A r ríatu/M ^spergoŧar
SFX A r ríatu/M ^sperimentar
SFX A r ríatu/M ^sperlongar
SFX A r ríatu/M ^spernacar
SFX A r ríatu/M ^sperđurar
SFX A r ríatu/M ^steriliđar
SFX A r ríatu/M ^terapienar
SFX A r ríatu/M ^teraŧar
SFX A r ríatu/M ^termenar
SFX A r ríatu/M ^terŧariolar
SFX A r ríatu/M ^tormentar
SFX A r ríatu/M ^verdeđar
SFX A r ríatu/M ^vergiđar
SFX A r ríatu/M ^verifegar
SFX A r ríatu/M ^verolar
SFX A r ríatu/M ^verxurar
SFX A r ríatu/M ^xberlefar
SFX A r ríatu/M ^xberlotar
SFX A r ríatu/M ^xberlumar
SFX A r ríatu/M ^xberxelar
SFX A r ríatu/M ^xeguir
SFX A r ríatu/M ^xermojar
SFX A r ríatu/M ^xgoñar
SFX A r ríatu/M ^xlargiđar
SFX A r ríatu/M ^xmerejar
SFX A r ríatu/M ^xmeriliar
SFX A r ríatu/M ^xmerŧiar
SFX A r ríatu/M ^xmorgolar
SFX A r ríatu/M ^xnervađar
SFX A r ríatu/M ^xvergoñaŧar
SFX A r ríatu/M ^ŧerpir
SFX A r ríatu/M ^ŧirkuir
SFX A r ríatu/M ^ŧokir
SFX A r ríatu/M alar
SFX A r ríatu/M aler
SFX A r ríatu/M amar
SFX A r ríatu/M arar
SFX A r ríatu/M aver
SFX A r ríatu/M bertonar
SFX A r ríatu/M dar
SFX A r ríatu/M derenar
SFX A r ríatu/M dir
SFX A r ríatu/M donar
SFX A r ríatu/M far
SFX A r ríatu/M fumar
SFX A r ríatu/M kalar
SFX A r ríatu/M kantar
SFX A r ríatu/M karpir
SFX A r ríatu/M kolar
SFX A r ríatu/M korniđar
SFX A r ríatu/M kurvar
SFX A r ríatu/M lotar
SFX A r ríatu/M lumar
SFX A r ríatu/M menar
SFX A r ríatu/M meravejar
SFX A r ríatu/M međar
SFX A r ríatu/M mojar
SFX A r ríatu/M mudarar
SFX A r ríatu/M ojar
SFX A r ríatu/M okar
SFX A r ríatu/M parer
SFX A r ríatu/M perdonar
SFX A r ríatu/M perletar
SFX A r ríatu/M pertegar
SFX A r ríatu/M pongar
SFX A r ríatu/M rajar
SFX A r ríatu/M ramar
SFX A r ríatu/M redar
SFX A r ríatu/M rigolar
SFX A r ríatu/M rivar
SFX A r ríatu/M rokir
SFX A r ríatu/M rolar
SFX A r ríatu/M seguir
SFX A r ríatu/M seguitar
SFX A r ríatu/M serajar
SFX A r ríatu/M servir
SFX A r ríatu/M siar
SFX A r ríatu/M speronar
SFX A r ríatu/M sugar
SFX A r ríatu/M superbir
SFX A r ríatu/M terminar
SFX A r ríatu/M teñir
SFX A r ríatu/M tonar
SFX A r ríatu/M tuar
SFX A r ríatu/M vejar
SFX A r ríatu/M velar
SFX A r ríatu/M vergoñar
SFX A r ríatu/M verigolar
SFX A r ríatu/M versar
SFX A r ríatu/M vertir
SFX A r ríatu/M verđelar
SFX A r ríatu/M veñir
SFX A r ríatu/M xelar
SFX A r ríatu/M xmerdar
SFX A r ríatu/M đurar
SFX A r ríatu/M ŧercar
SFX A r ríatu/M ŧernir
SFX A r ríatu/M ŧitar
SFX A r ríe/HP [abcdefmnpstvxñđŧ]olar
SFX A r ríe/HP [abcdfgijknopstvxŧ]etar
SFX A r ríe/HP [abcdfjkmpsv]iđar
SFX A r ríe/HP [abcdfklnoprstuvxđŧ]inar
SFX A r ríe/HP [abcefgijklmnpsvxđŧ]onar
SFX A r ríe/HP [abdefklmopsvx]itar
SFX A r ríe/HP [abdfgijklmnpstxñđ]orar
SFX A r ríe/HP [abdfgikmst]urar
SFX A r ríe/HP [abdfijkmnprstuŧ]elar
SFX A r ríe/HP [abdgiotu]riđar
SFX A r ríe/HP [abfgptu]regar
SFX A r ríe/HP [abfjlnpr]utar
SFX A r ríe/HP [abfkx]renar
SFX A r ríe/HP [abfot]raŧar
SFX A r ríe/HP [abik]rokar
SFX A r ríe/HP [abikoptu]riar
SFX A r ríe/HP [acfgjlmosxđ]ir
SFX A r ríe/HP [adfgioptu]rir
SFX A r ríe/HP [adiopt]ronar
SFX A r ríe/HP [adklpstuvđŧ]enar
SFX A r ríe/HP [aeilnosu]tir
SFX A r ríe/HP [aeilnsu]kar
SFX A r ríe/HP [aeinosu]tegar
SFX A r ríe/HP [aeinu]kir
SFX A r ríe/HP [aeio]strar
SFX A r ríe/HP [aeiop]letar
SFX A r ríe/HP [aeiou]nir
SFX A r ríe/HP [aeiou]xenar
SFX A r ríe/HP [aeiru]ñar
SFX A r ríe/HP [aeiu]bir
SFX A r ríe/HP [aeiu]ngar
SFX A r ríe/HP [aeiu]ŧiar
SFX A r ríe/HP [aelo]var
SFX A r ríe/HP [aenoux]golar
SFX A r ríe/HP [aeo]liar
SFX A r ríe/HP [aeors]tiđar
SFX A r ríe/HP [aeou]mentar
SFX A r ríe/HP [agot]rejar
SFX A r ríe/HP [ai]erar
SFX A r ríe/HP [ai]ñaŧar
SFX A r ríe/HP [ail]gar
SFX A r ríe/HP [ailnou]sar
SFX A r ríe/HP [ailnu]bar
SFX A r ríe/HP [ailu]minar
SFX A r ríe/HP [aiou]rmar
SFX A r ríe/HP [aiou]ñir
SFX A r ríe/HP [aisu]kiar
SFX A r ríe/HP [aku]rifegar
SFX A r ríe/HP [alnoru]ŧir
SFX A r ríe/HP [als]tar
SFX A r ríe/HP [an]deđar
SFX A r ríe/HP [an]fraxar
SFX A r ríe/HP [an]kuerar
SFX A r ríe/HP [an]kuirar
SFX A r ríe/HP [ano]fegar
SFX A r ríe/HP [anou]pir
SFX A r ríe/HP [ao]er
SFX A r ríe/HP [ao]niđar
SFX A r ríe/HP [ao]rcar
SFX A r ríe/HP [ao]rdar
SFX A r ríe/HP [ao]rdir
SFX A r ríe/HP [ao]rdonar
SFX A r ríe/HP [ao]rkar
SFX A r ríe/HP [ao]rnar
SFX A r ríe/HP [ao]rnir
SFX A r ríe/HP [ao]rsar
SFX A r ríe/HP [ao]rtir
SFX A r ríe/HP [aou]nŧiar
SFX A r ríe/HP [aou]rbar
SFX A r ríe/HP [aou]rbir
SFX A r ríe/HP [aou]rgar
SFX A r ríe/HP [aou]rkiar
SFX A r ríe/HP [aou]rlar
SFX A r ríe/HP [aou]rtar
SFX A r ríe/HP [aou]rŧar
SFX A r ríe/HP [ar]naliđar
SFX A r ríe/HP [aux]nar
SFX A r ríe/HP [bcdefgijmnpsvxđŧ]otar
SFX A r ríe/HP [bcdfgjklmnpstvxđŧ]erar
SFX A r ríe/HP [bcfgiklnoprtŧ]eđar
SFX A r ríe/HP [bcfgjklmnoptuv]aŧar
SFX A r ríe/HP [bcfilrtđ]ugar
SFX A r ríe/HP [bcmpruŧ]efar
SFX A r ríe/HP [bdegikmprstđ]aliđar
SFX A r ríe/HP [bdfjmnptvx]iar
SFX A r ríe/HP [bdflmvđ]ogar
SFX A r ríe/HP [bdgklmnptuv]ajar
SFX A r ríe/HP [bdgkpv]rar
SFX A r ríe/HP [bdilmnopsvxñđŧ]egar
SFX A r ríe/HP [bdklmoprtuv]acar
SFX A r ríe/HP [bfilmtuv]antar
SFX A r ríe/HP [bfjnptvx]erir
SFX A r ríe/HP [bgknpstv]axar
SFX A r ríe/HP [bjklmrt]oŧar
SFX A r ríe/HP [blmpstvx]irar
SFX A r ríe/HP [blnrt]uir
SFX A r ríe/HP [blprsvx]ear
SFX A r ríe/HP [bmnpxŧ]igolar
SFX A r ríe/HP [bmtŧ]iliar
SFX A r ríe/HP [bou]rogar
SFX A r ríe/HP [bp]erlar
SFX A r ríe/HP [btv]ergar
SFX A r ríe/HP [bxŧ]eregar
SFX A r ríe/HP [cfglopsv]esar
SFX A r ríe/HP [clmnrsv]odar
SFX A r ríe/HP [dfgklmnopst]ejar
SFX A r ríe/HP [dg]obar
SFX A r ríe/HP [dgkmnprs]uar
SFX A r ríe/HP [dijlorstuvxđ]entar
SFX A r ríe/HP [dlnstxñŧ]ifegar
SFX A r ríe/HP [dltv]ernar
SFX A r ríe/HP [ds]oler
SFX A r ríe/HP [eilnu]ŧar
SFX A r ríe/HP [eilox]mar
SFX A r ríe/HP [einoru]xar
SFX A r ríe/HP [einosu]car
SFX A r ríe/HP [eiu]xurar
SFX A r ríe/HP [eo]liđar
SFX A r ríe/HP [eo]ntiđar
SFX A r ríe/HP [es]kotar
SFX A r ríe/HP [es]ŧervelar
SFX A r ríe/HP [fjkx]ermar
SFX A r ríe/HP [fklrsx]oñar
SFX A r ríe/HP [fm]eretar
SFX A r ríe/HP [fpvŧ]iolar
SFX A r ríe/HP [fsx]ierir
SFX A r ríe/HP [ft]erdir
SFX A r ríe/HP [fŧ]etuar
SFX A r ríe/HP [gin]ritar
SFX A r ríe/HP [iln]trar
SFX A r ríe/HP [inru]jar
SFX A r ríe/HP [io]ntar
SFX A r ríe/HP [io]rkolar
SFX A r ríe/HP [ipt]ađar
SFX A r ríe/HP [ipu]lar
SFX A r ríe/HP [irst]umar
SFX A r ríe/HP [klt]ivar
SFX A r ríe/HP [kp]avejar
SFX A r ríe/HP [kt]erŧar
SFX A r ríe/HP [lmtxŧ]enŧiar
SFX A r ríe/HP [ln]etrar
SFX A r ríe/HP [lnoru]đar
SFX A r ríe/HP [mp]eritar
SFX A r ríe/HP [mv]ergolar
SFX A r ríe/HP [nr]guir
SFX A r ríe/HP [ns]erbar
SFX A r ríe/HP [ns]ervar
SFX A r ríe/HP [ns]kuercar
SFX A r ríe/HP [nsv]edar
SFX A r ríe/HP [nx]goŧar
SFX A r ríe/HP [op]ar
SFX A r ríe/HP [ox]longar
SFX A r ríe/HP [pt]erveñir
SFX A r ríe/HP [pt]resar
SFX A r ríe/HP [pt]rotar
SFX A r ríe/HP [stŧ]imentar
SFX A r ríe/HP [sŧ]erkar
SFX A r ríe/HP [tuv]iliđar
SFX A r ríe/HP [tv]eriđar
SFX A r ríe/HP [tv]erniđar
SFX A r ríe/HP [tv]oler
SFX A r ríe/HP [xŧ]ertar
SFX A r ríe/HP ^alienar
SFX A r ríe/HP ^arveñir
SFX A r ríe/HP ^bersajar
SFX A r ríe/HP ^bordeđar
SFX A r ríe/HP ^deramar
SFX A r ríe/HP ^derivar
SFX A r ríe/HP ^derobar
SFX A r ríe/HP ^derokar
SFX A r ríe/HP ^derokir
SFX A r ríe/HP ^derotar
SFX A r ríe/HP ^desavir
SFX A r ríe/HP ^desferenŧiar
SFX A r ríe/HP ^devorar
SFX A r ríe/HP ^devorŧiar
SFX A r ríe/HP ^dexeredar
SFX A r ríe/HP ^dexverxenar
SFX A r ríe/HP ^exerŧitar
SFX A r ríe/HP ^fermentar
SFX A r ríe/HP ^griliar
SFX A r ríe/HP ^guernar
SFX A r ríe/HP ^inbaretar
SFX A r ríe/HP ^infervorar
SFX A r ríe/HP ^inkartonar
SFX A r ríe/HP ^intarsiar
SFX A r ríe/HP ^interesar
SFX A r ríe/HP ^interiŧir
SFX A r ríe/HP ^interkalar
SFX A r ríe/HP ^interkuerar
SFX A r ríe/HP ^interkuirar
SFX A r ríe/HP ^interlinear
SFX A r ríe/HP ^interlokuir
SFX A r ríe/HP ^intermeđar
SFX A r ríe/HP ^interogar
SFX A r ríe/HP ^interpretar
SFX A r ríe/HP ^intiriŧir
SFX A r ríe/HP ^inveriar
SFX A r ríe/HP ^inversiar
SFX A r ríe/HP ^inŧercelar
SFX A r ríe/HP ^kalefar
SFX A r ríe/HP ^koñer
SFX A r ríe/HP ^kriolar
SFX A r ríe/HP ^lustrar
SFX A r ríe/HP ^maravejar
SFX A r ríe/HP ^merkantar
SFX A r ríe/HP ^merkantiđar
SFX A r ríe/HP ^ormeđar
SFX A r ríe/HP ^perfumar
SFX A r ríe/HP ^perifraxar
SFX A r ríe/HP ^periodar
SFX A r ríe/HP ^perkolar
SFX A r ríe/HP ^perkotar
SFX A r ríe/HP ^perlustrar
SFX A r ríe/HP ^permaner
SFX A r ríe/HP ^permudarar
SFX A r ríe/HP ^permutar
SFX A r ríe/HP ^perorar
SFX A r ríe/HP ^perpetrar
SFX A r ríe/HP ^perpetuar
SFX A r ríe/HP ^perseguir
SFX A r ríe/HP ^perseguitar
SFX A r ríe/HP ^personaliđar
SFX A r ríe/HP ^persugar
SFX A r ríe/HP ^pervertir
SFX A r ríe/HP ^poder
SFX A r ríe/HP ^raxar
SFX A r ríe/HP ^remaner
SFX A r ríe/HP ^robar
SFX A r ríe/HP ^roersar
SFX A r ríe/HP ^sajar
SFX A r ríe/HP ^scantiđar
SFX A r ríe/HP ^skortegar
SFX A r ríe/HP ^sotolinear
SFX A r ríe/HP ^soverkiar
SFX A r ríe/HP ^spergoŧar
SFX A r ríe/HP ^sperimentar
SFX A r ríe/HP ^sperlongar
SFX A r ríe/HP ^spernacar
SFX A r ríe/HP ^sperđurar
SFX A r ríe/HP ^steriliđar
SFX A r ríe/HP ^terapienar
SFX A r ríe/HP ^teraŧar
SFX A r ríe/HP ^termenar
SFX A r ríe/HP ^terŧariolar
SFX A r ríe/HP ^tormentar
SFX A r ríe/HP ^verdeđar
SFX A r ríe/HP ^vergiđar
SFX A r ríe/HP ^verifegar
SFX A r ríe/HP ^verolar
SFX A r ríe/HP ^verxurar
SFX A r ríe/HP ^xberlefar
SFX A r ríe/HP ^xberlotar
SFX A r ríe/HP ^xberlumar
SFX A r ríe/HP ^xberxelar
SFX A r ríe/HP ^xeguir
SFX A r ríe/HP ^xermojar
SFX A r ríe/HP ^xgoñar
SFX A r ríe/HP ^xlargiđar
SFX A r ríe/HP ^xmerejar
SFX A r ríe/HP ^xmeriliar
SFX A r ríe/HP ^xmerŧiar
SFX A r ríe/HP ^xmorgolar
SFX A r ríe/HP ^xnervađar
SFX A r ríe/HP ^xvergoñaŧar
SFX A r ríe/HP ^ŧerpir
SFX A r ríe/HP ^ŧirkuir
SFX A r ríe/HP ^ŧokir
SFX A r ríe/HP alar
SFX A r ríe/HP aler
SFX A r ríe/HP amar
SFX A r ríe/HP arar
SFX A r ríe/HP aver
SFX A r ríe/HP bertonar
SFX A r ríe/HP dar
SFX A r ríe/HP derenar
SFX A r ríe/HP dir
SFX A r ríe/HP donar
SFX A r ríe/HP far
SFX A r ríe/HP fumar
SFX A r ríe/HP kalar
SFX A r ríe/HP kantar
SFX A r ríe/HP karpir
SFX A r ríe/HP kolar
SFX A r ríe/HP korniđar
SFX A r ríe/HP kurvar
SFX A r ríe/HP lotar
SFX A r ríe/HP lumar
SFX A r ríe/HP menar
SFX A r ríe/HP meravejar
SFX A r ríe/HP međar
SFX A r ríe/HP mojar
SFX A r ríe/HP mudarar
SFX A r ríe/HP ojar
SFX A r ríe/HP okar
SFX A r ríe/HP parer
SFX A r ríe/HP perdonar
SFX A r ríe/HP perletar
SFX A r ríe/HP pertegar
SFX A r ríe/HP pongar
SFX A r ríe/HP rajar
SFX A r ríe/HP ramar
SFX A r ríe/HP redar
SFX A r ríe/HP rigolar
SFX A r ríe/HP rivar
SFX A r ríe/HP rokir
SFX A r ríe/HP rolar
SFX A r ríe/HP seguir
SFX A r ríe/HP seguitar
SFX A r ríe/HP serajar
SFX A r ríe/HP servir
SFX A r ríe/HP siar
SFX A r ríe/HP speronar
SFX A r ríe/HP sugar
SFX A r ríe/HP superbir
SFX A r ríe/HP terminar
SFX A r ríe/HP teñir
SFX A r ríe/HP tonar
SFX A r ríe/HP tuar
SFX A r ríe/HP vejar
SFX A r ríe/HP velar
SFX A r ríe/HP vergoñar
SFX A r ríe/HP verigolar
SFX A r ríe/HP versar
SFX A r ríe/HP vertir
SFX A r ríe/HP verđelar
SFX A r ríe/HP veñir
SFX A r ríe/HP xelar
SFX A r ríe/HP xmerdar
SFX A r ríe/HP đurar
SFX A r ríe/HP ŧercar
SFX A r ríe/HP ŧernir
SFX A r ríe/HP ŧitar
SFX A r ríelo/Q [abcdefmnpstvxñđŧ]olar
SFX A r ríelo/Q [abcdfgijknopstvxŧ]etar
SFX A r ríelo/Q [abcdfjkmpsv]iđar
SFX A r ríelo/Q [abcdfklnoprstuvxđŧ]inar
SFX A r ríelo/Q [abcefgijklmnpsvxđŧ]onar
SFX A r ríelo/Q [abdefklmopsvx]itar
SFX A r ríelo/Q [abdfgijklmnpstxñđ]orar
SFX A r ríelo/Q [abdfgikmst]urar
SFX A r ríelo/Q [abdfijkmnprstuŧ]elar
SFX A r ríelo/Q [abdgiotu]riđar
SFX A r ríelo/Q [abfgptu]regar
SFX A r ríelo/Q [abfjlnpr]utar
SFX A r ríelo/Q [abfkx]renar
SFX A r ríelo/Q [abfot]raŧar
SFX A r ríelo/Q [abik]rokar
SFX A r ríelo/Q [abikoptu]riar
SFX A r ríelo/Q [acfgjlmosxđ]ir
SFX A r ríelo/Q [adfgioptu]rir
SFX A r ríelo/Q [adiopt]ronar
SFX A r ríelo/Q [adklpstuvđŧ]enar
SFX A r ríelo/Q [aeilnosu]tir
SFX A r ríelo/Q [aeilnsu]kar
SFX A r ríelo/Q [aeinosu]tegar
SFX A r ríelo/Q [aeinu]kir
SFX A r ríelo/Q [aeio]strar
SFX A r ríelo/Q [aeiop]letar
SFX A r ríelo/Q [aeiou]nir
SFX A r ríelo/Q [aeiou]xenar
SFX A r ríelo/Q [aeiru]ñar
SFX A r ríelo/Q [aeiu]bir
SFX A r ríelo/Q [aeiu]ngar
SFX A r ríelo/Q [aeiu]ŧiar
SFX A r ríelo/Q [aelo]var
SFX A r ríelo/Q [aenoux]golar
SFX A r ríelo/Q [aeo]liar
SFX A r ríelo/Q [aeors]tiđar
SFX A r ríelo/Q [aeou]mentar
SFX A r ríelo/Q [agot]rejar
SFX A r ríelo/Q [ai]erar
SFX A r ríelo/Q [ai]ñaŧar
SFX A r ríelo/Q [ail]gar
SFX A r ríelo/Q [ailnou]sar
SFX A r ríelo/Q [ailnu]bar
SFX A r ríelo/Q [ailu]minar
SFX A r ríelo/Q [aiou]rmar
SFX A r ríelo/Q [aiou]ñir
SFX A r ríelo/Q [aisu]kiar
SFX A r ríelo/Q [aku]rifegar
SFX A r ríelo/Q [alnoru]ŧir
SFX A r ríelo/Q [als]tar
SFX A r ríelo/Q [an]deđar
SFX A r ríelo/Q [an]fraxar
SFX A r ríelo/Q [an]kuerar
SFX A r ríelo/Q [an]kuirar
SFX A r ríelo/Q [ano]fegar
SFX A r ríelo/Q [anou]pir
SFX A r ríelo/Q [ao]er
SFX A r ríelo/Q [ao]niđar
SFX A r ríelo/Q [ao]rcar
SFX A r ríelo/Q [ao]rdar
SFX A r ríelo/Q [ao]rdir
SFX A r ríelo/Q [ao]rdonar
SFX A r ríelo/Q [ao]rkar
SFX A r ríelo/Q [ao]rnar
SFX A r ríelo/Q [ao]rnir
SFX A r ríelo/Q [ao]rsar
SFX A r ríelo/Q [ao]rtir
SFX A r ríelo/Q [aou]nŧiar
SFX A r ríelo/Q [aou]rbar
SFX A r ríelo/Q [aou]rbir
SFX A r ríelo/Q [aou]rgar
SFX A r ríelo/Q [aou]rkiar
SFX A r ríelo/Q [aou]rlar
SFX A r ríelo/Q [aou]rtar
SFX A r ríelo/Q [aou]rŧar
SFX A r ríelo/Q [ar]naliđar
SFX A r ríelo/Q [aux]nar
SFX A r ríelo/Q [bcdefgijmnpsvxđŧ]otar
SFX A r ríelo/Q [bcdfgjklmnpstvxđŧ]erar
SFX A r ríelo/Q [bcfgiklnoprtŧ]eđar
SFX A r ríelo/Q [bcfgjklmnoptuv]aŧar
SFX A r ríelo/Q [bcfilrtđ]ugar
SFX A r ríelo/Q [bcmpruŧ]efar
SFX A r ríelo/Q [bdegikmprstđ]aliđar
SFX A r ríelo/Q [bdfjmnptvx]iar
SFX A r ríelo/Q [bdflmvđ]ogar
SFX A r ríelo/Q [bdgklmnptuv]ajar
SFX A r ríelo/Q [bdgkpv]rar
SFX A r ríelo/Q [bdilmnopsvxñđŧ]egar
SFX A r ríelo/Q [bdklmoprtuv]acar
SFX A r ríelo/Q [bfilmtuv]antar
SFX A r ríelo/Q [bfjnptvx]erir
SFX A r ríelo/Q [bgknpstv]axar
SFX A r ríelo/Q [bjklmrt]oŧar
SFX A r ríelo/Q [blmpstvx]irar
SFX A r ríelo/Q [blnrt]uir
SFX A r ríelo/Q [blprsvx]ear
SFX A r ríelo/Q [bmnpxŧ]igolar
SFX A r ríelo/Q [bmtŧ]iliar
SFX A r ríelo/Q [bou]rogar
SFX A r ríelo/Q [bp]erlar
SFX A r ríelo/Q [btv]ergar
SFX A r ríelo/Q [bxŧ]eregar
SFX A r ríelo/Q [cfglopsv]esar
SFX A r ríelo/Q [clmnrsv]odar
SFX A r ríelo/Q [dfgklmnopst]ejar
SFX A r ríelo/Q [dg]obar
SFX A r ríelo/Q [dgkmnprs]uar
SFX A r ríelo/Q [dijlorstuvxđ]entar
SFX A r ríelo/Q [dlnstxñŧ]ifegar
SFX A r ríelo/Q [dltv]ernar
SFX A r ríelo/Q [ds]oler
SFX A r ríelo/Q [eilnu]ŧar
SFX A r ríelo/Q [eilox]mar
SFX A r ríelo/Q [einoru]xar
SFX A r ríelo/Q [einosu]car
SFX A r ríelo/Q [eiu]xurar
SFX A r ríelo/Q [eo]liđar
SFX A r ríelo/Q [eo]ntiđar
SFX A r ríelo/Q [es]kotar
SFX A r ríelo/Q [es]ŧervelar
SFX A r ríelo/Q [fjkx]ermar
SFX A r ríelo/Q [fklrsx]oñar
SFX A r ríelo/Q [fm]eretar
SFX A r ríelo/Q [fpvŧ]iolar
SFX A r ríelo/Q [fsx]ierir
SFX A r ríelo/Q [ft]erdir
SFX A r ríelo/Q [fŧ]etuar
SFX A r ríelo/Q [gin]ritar
SFX A r ríelo/Q [iln]trar
SFX A r ríelo/Q [inru]jar
SFX A r ríelo/Q [io]ntar
SFX A r ríelo/Q [io]rkolar
SFX A r ríelo/Q [ipt]ađar
SFX A r ríelo/Q [ipu]lar
SFX A r ríelo/Q [irst]umar
SFX A r ríelo/Q [klt]ivar
SFX A r ríelo/Q [kp]avejar
SFX A r ríelo/Q [kt]erŧar
SFX A r ríelo/Q [lmtxŧ]enŧiar
SFX A r ríelo/Q [ln]etrar
SFX A r ríelo/Q [lnoru]đar
SFX A r ríelo/Q [mp]eritar
SFX A r ríelo/Q [mv]ergolar
SFX A r ríelo/Q [nr]guir
SFX A r ríelo/Q [ns]erbar
SFX A r ríelo/Q [ns]ervar
SFX A r ríelo/Q [ns]kuercar
SFX A r ríelo/Q [nsv]edar
SFX A r ríelo/Q [nx]goŧar
SFX A r ríelo/Q [op]ar
SFX A r ríelo/Q [ox]longar
SFX A r ríelo/Q [pt]erveñir
SFX A r ríelo/Q [pt]resar
SFX A r ríelo/Q [pt]rotar
SFX A r ríelo/Q [stŧ]imentar
SFX A r ríelo/Q [sŧ]erkar
SFX A r ríelo/Q [tuv]iliđar
SFX A r ríelo/Q [tv]eriđar
SFX A r ríelo/Q [tv]erniđar
SFX A r ríelo/Q [tv]oler
SFX A r ríelo/Q [xŧ]ertar
SFX A r ríelo/Q ^alienar
SFX A r ríelo/Q ^arveñir
SFX A r ríelo/Q ^bersajar
SFX A r ríelo/Q ^bordeđar
SFX A r ríelo/Q ^deramar
SFX A r ríelo/Q ^derivar
SFX A r ríelo/Q ^derobar
SFX A r ríelo/Q ^derokar
SFX A r ríelo/Q ^derokir
SFX A r ríelo/Q ^derotar
SFX A r ríelo/Q ^desavir
SFX A r ríelo/Q ^desferenŧiar
SFX A r ríelo/Q ^devorar
SFX A r ríelo/Q ^devorŧiar
SFX A r ríelo/Q ^dexeredar
SFX A r ríelo/Q ^dexverxenar
SFX A r ríelo/Q ^exerŧitar
SFX A r ríelo/Q ^fermentar
SFX A r ríelo/Q ^griliar
SFX A r ríelo/Q ^guernar
SFX A r ríelo/Q ^inbaretar
SFX A r ríelo/Q ^infervorar
SFX A r ríelo/Q ^inkartonar
SFX A r ríelo/Q ^intarsiar
SFX A r ríelo/Q ^interesar
SFX A r ríelo/Q ^interiŧir
SFX A r ríelo/Q ^interkalar
SFX A r ríelo/Q ^interkuerar
SFX A r ríelo/Q ^interkuirar
SFX A r ríelo/Q ^interlinear
SFX A r ríelo/Q ^interlokuir
SFX A r ríelo/Q ^intermeđar
SFX A r ríelo/Q ^interogar
SFX A r ríelo/Q ^interpretar
SFX A r ríelo/Q ^intiriŧir
SFX A r ríelo/Q ^inveriar
SFX A r ríelo/Q ^inversiar
SFX A r ríelo/Q ^inŧercelar
SFX A r ríelo/Q ^kalefar
SFX A r ríelo/Q ^koñer
SFX A r ríelo/Q ^kriolar
SFX A r ríelo/Q ^lustrar
SFX A r ríelo/Q ^maravejar
SFX A r ríelo/Q ^merkantar
SFX A r ríelo/Q ^merkantiđar
SFX A r ríelo/Q ^ormeđar
SFX A r ríelo/Q ^perfumar
SFX A r ríelo/Q ^perifraxar
SFX A r ríelo/Q ^periodar
SFX A r ríelo/Q ^perkolar
SFX A r ríelo/Q ^perkotar
SFX A r ríelo/Q ^perlustrar
SFX A r ríelo/Q ^permaner
SFX A r ríelo/Q ^permudarar
SFX A r ríelo/Q ^permutar
SFX A r ríelo/Q ^perorar
SFX A r ríelo/Q ^perpetrar
SFX A r ríelo/Q ^perpetuar
SFX A r ríelo/Q ^perseguir
SFX A r ríelo/Q ^perseguitar
SFX A r ríelo/Q ^personaliđar
SFX A r ríelo/Q ^persugar
SFX A r ríelo/Q ^pervertir
SFX A r ríelo/Q ^poder
SFX A r ríelo/Q ^raxar
SFX A r ríelo/Q ^remaner
SFX A r ríelo/Q ^robar
SFX A r ríelo/Q ^roersar
SFX A r ríelo/Q ^sajar
SFX A r ríelo/Q ^scantiđar
SFX A r ríelo/Q ^skortegar
SFX A r ríelo/Q ^sotolinear
SFX A r ríelo/Q ^soverkiar
SFX A r ríelo/Q ^spergoŧar
SFX A r ríelo/Q ^sperimentar
SFX A r ríelo/Q ^sperlongar
SFX A r ríelo/Q ^spernacar
SFX A r ríelo/Q ^sperđurar
SFX A r ríelo/Q ^steriliđar
SFX A r ríelo/Q ^terapienar
SFX A r ríelo/Q ^teraŧar
SFX A r ríelo/Q ^termenar
SFX A r ríelo/Q ^terŧariolar
SFX A r ríelo/Q ^tormentar
SFX A r ríelo/Q ^verdeđar
SFX A r ríelo/Q ^vergiđar
SFX A r ríelo/Q ^verifegar
SFX A r ríelo/Q ^verolar
SFX A r ríelo/Q ^verxurar
SFX A r ríelo/Q ^xberlefar
SFX A r ríelo/Q ^xberlotar
SFX A r ríelo/Q ^xberlumar
SFX A r ríelo/Q ^xberxelar
SFX A r ríelo/Q ^xeguir
SFX A r ríelo/Q ^xermojar
SFX A r ríelo/Q ^xgoñar
SFX A r ríelo/Q ^xlargiđar
SFX A r ríelo/Q ^xmerejar
SFX A r ríelo/Q ^xmeriliar
SFX A r ríelo/Q ^xmerŧiar
SFX A r ríelo/Q ^xmorgolar
SFX A r ríelo/Q ^xnervađar
SFX A r ríelo/Q ^xvergoñaŧar
SFX A r ríelo/Q ^ŧerpir
SFX A r ríelo/Q ^ŧirkuir
SFX A r ríelo/Q ^ŧokir
SFX A r ríelo/Q alar
SFX A r ríelo/Q aler
SFX A r ríelo/Q amar
SFX A r ríelo/Q arar
SFX A r ríelo/Q aver
SFX A r ríelo/Q bertonar
SFX A r ríelo/Q dar
SFX A r ríelo/Q derenar
SFX A r ríelo/Q dir
SFX A r ríelo/Q donar
SFX A r ríelo/Q far
SFX A r ríelo/Q fumar
SFX A r ríelo/Q kalar
SFX A r ríelo/Q kantar
SFX A r ríelo/Q karpir
SFX A r ríelo/Q kolar
SFX A r ríelo/Q korniđar
SFX A r ríelo/Q kurvar
SFX A r ríelo/Q lotar
SFX A r ríelo/Q lumar
SFX A r ríelo/Q menar
SFX A r ríelo/Q meravejar
SFX A r ríelo/Q međar
SFX A r ríelo/Q mojar
SFX A r ríelo/Q mudarar
SFX A r ríelo/Q ojar
SFX A r ríelo/Q okar
SFX A r ríelo/Q parer
SFX A r ríelo/Q perdonar
SFX A r ríelo/Q perletar
SFX A r ríelo/Q pertegar
SFX A r ríelo/Q pongar
SFX A r ríelo/Q rajar
SFX A r ríelo/Q ramar
SFX A r ríelo/Q redar
SFX A r ríelo/Q rigolar
SFX A r ríelo/Q rivar
SFX A r ríelo/Q rokir
SFX A r ríelo/Q rolar
SFX A r ríelo/Q seguir
SFX A r ríelo/Q seguitar
SFX A r ríelo/Q serajar
SFX A r ríelo/Q servir
SFX A r ríelo/Q siar
SFX A r ríelo/Q speronar
SFX A r ríelo/Q sugar
SFX A r ríelo/Q superbir
SFX A r ríelo/Q terminar
SFX A r ríelo/Q teñir
SFX A r ríelo/Q tonar
SFX A r ríelo/Q tuar
SFX A r ríelo/Q vejar
SFX A r ríelo/Q velar
SFX A r ríelo/Q vergoñar
SFX A r ríelo/Q verigolar
SFX A r ríelo/Q versar
SFX A r ríelo/Q vertir
SFX A r ríelo/Q verđelar
SFX A r ríelo/Q veñir
SFX A r ríelo/Q xelar
SFX A r ríelo/Q xmerdar
SFX A r ríelo/Q đurar
SFX A r ríelo/Q ŧercar
SFX A r ríelo/Q ŧernir
SFX A r ríelo/Q ŧitar
SFX A r ríemi/I [abcdefmnpstvxñđŧ]olar
SFX A r ríemi/I [abcdfgijknopstvxŧ]etar
SFX A r ríemi/I [abcdfjkmpsv]iđar
SFX A r ríemi/I [abcdfklnoprstuvxđŧ]inar
SFX A r ríemi/I [abcefgijklmnpsvxđŧ]onar
SFX A r ríemi/I [abdefklmopsvx]itar
SFX A r ríemi/I [abdfgijklmnpstxñđ]orar
SFX A r ríemi/I [abdfgikmst]urar
SFX A r ríemi/I [abdfijkmnprstuŧ]elar
SFX A r ríemi/I [abdgiotu]riđar
SFX A r ríemi/I [abfgptu]regar
SFX A r ríemi/I [abfjlnpr]utar
SFX A r ríemi/I [abfkx]renar
SFX A r ríemi/I [abfot]raŧar
SFX A r ríemi/I [abik]rokar
SFX A r ríemi/I [abikoptu]riar
SFX A r ríemi/I [acfgjlmosxđ]ir
SFX A r ríemi/I [adfgioptu]rir
SFX A r ríemi/I [adiopt]ronar
SFX A r ríemi/I [adklpstuvđŧ]enar
SFX A r ríemi/I [aeilnosu]tir
SFX A r ríemi/I [aeilnsu]kar
SFX A r ríemi/I [aeinosu]tegar
SFX A r ríemi/I [aeinu]kir
SFX A r ríemi/I [aeio]strar
SFX A r ríemi/I [aeiop]letar
SFX A r ríemi/I [aeiou]nir
SFX A r ríemi/I [aeiou]xenar
SFX A r ríemi/I [aeiru]ñar
SFX A r ríemi/I [aeiu]bir
SFX A r ríemi/I [aeiu]ngar
SFX A r ríemi/I [aeiu]ŧiar
SFX A r ríemi/I [aelo]var
SFX A r ríemi/I [aenoux]golar
SFX A r ríemi/I [aeo]liar
SFX A r ríemi/I [aeors]tiđar
SFX A r ríemi/I [aeou]mentar
SFX A r ríemi/I [agot]rejar
SFX A r ríemi/I [ai]erar
SFX A r ríemi/I [ai]ñaŧar
SFX A r ríemi/I [ail]gar
SFX A r ríemi/I [ailnou]sar
SFX A r ríemi/I [ailnu]bar
SFX A r ríemi/I [ailu]minar
SFX A r ríemi/I [aiou]rmar
SFX A r ríemi/I [aiou]ñir
SFX A r ríemi/I [aisu]kiar
SFX A r ríemi/I [aku]rifegar
SFX A r ríemi/I [alnoru]ŧir
SFX A r ríemi/I [als]tar
SFX A r ríemi/I [an]deđar
SFX A r ríemi/I [an]fraxar
SFX A r ríemi/I [an]kuerar
SFX A r ríemi/I [an]kuirar
SFX A r ríemi/I [ano]fegar
SFX A r ríemi/I [anou]pir
SFX A r ríemi/I [ao]er
SFX A r ríemi/I [ao]niđar
SFX A r ríemi/I [ao]rcar
SFX A r ríemi/I [ao]rdar
SFX A r ríemi/I [ao]rdir
SFX A r ríemi/I [ao]rdonar
SFX A r ríemi/I [ao]rkar
SFX A r ríemi/I [ao]rnar
SFX A r ríemi/I [ao]rnir
SFX A r ríemi/I [ao]rsar
SFX A r ríemi/I [ao]rtir
SFX A r ríemi/I [aou]nŧiar
SFX A r ríemi/I [aou]rbar
SFX A r ríemi/I [aou]rbir
SFX A r ríemi/I [aou]rgar
SFX A r ríemi/I [aou]rkiar
SFX A r ríemi/I [aou]rlar
SFX A r ríemi/I [aou]rtar
SFX A r ríemi/I [aou]rŧar
SFX A r ríemi/I [ar]naliđar
SFX A r ríemi/I [aux]nar
SFX A r ríemi/I [bcdefgijmnpsvxđŧ]otar
SFX A r ríemi/I [bcdfgjklmnpstvxđŧ]erar
SFX A r ríemi/I [bcfgiklnoprtŧ]eđar
SFX A r ríemi/I [bcfgjklmnoptuv]aŧar
SFX A r ríemi/I [bcfilrtđ]ugar
SFX A r ríemi/I [bcmpruŧ]efar
SFX A r ríemi/I [bdegikmprstđ]aliđar
SFX A r ríemi/I [bdfjmnptvx]iar
SFX A r ríemi/I [bdflmvđ]ogar
SFX A r ríemi/I [bdgklmnptuv]ajar
SFX A r ríemi/I [bdgkpv]rar
SFX A r ríemi/I [bdilmnopsvxñđŧ]egar
SFX A r ríemi/I [bdklmoprtuv]acar
SFX A r ríemi/I [bfilmtuv]antar
SFX A r ríemi/I [bfjnptvx]erir
SFX A r ríemi/I [bgknpstv]axar
SFX A r ríemi/I [bjklmrt]oŧar
SFX A r ríemi/I [blmpstvx]irar
SFX A r ríemi/I [blnrt]uir
SFX A r ríemi/I [blprsvx]ear
SFX A r ríemi/I [bmnpxŧ]igolar
SFX A r ríemi/I [bmtŧ]iliar
SFX A r ríemi/I [bou]rogar
SFX A r ríemi/I [bp]erlar
SFX A r ríemi/I [btv]ergar
SFX A r ríemi/I [bxŧ]eregar
SFX A r ríemi/I [cfglopsv]esar
SFX A r ríemi/I [clmnrsv]odar
SFX A r ríemi/I [dfgklmnopst]ejar
SFX A r ríemi/I [dg]obar
SFX A r ríemi/I [dgkmnprs]uar
SFX A r ríemi/I [dijlorstuvxđ]entar
SFX A r ríemi/I [dlnstxñŧ]ifegar
SFX A r ríemi/I [dltv]ernar
SFX A r ríemi/I [ds]oler
SFX A r ríemi/I [eilnu]ŧar
SFX A r ríemi/I [eilox]mar
SFX A r ríemi/I [einoru]xar
SFX A r ríemi/I [einosu]car
SFX A r ríemi/I [eiu]xurar
SFX A r ríemi/I [eo]liđar
SFX A r ríemi/I [eo]ntiđar
SFX A r ríemi/I [es]kotar
SFX A r ríemi/I [es]ŧervelar
SFX A r ríemi/I [fjkx]ermar
SFX A r ríemi/I [fklrsx]oñar
SFX A r ríemi/I [fm]eretar
SFX A r ríemi/I [fpvŧ]iolar
SFX A r ríemi/I [fsx]ierir
SFX A r ríemi/I [ft]erdir
SFX A r ríemi/I [fŧ]etuar
SFX A r ríemi/I [gin]ritar
SFX A r ríemi/I [iln]trar
SFX A r ríemi/I [inru]jar
SFX A r ríemi/I [io]ntar
SFX A r ríemi/I [io]rkolar
SFX A r ríemi/I [ipt]ađar
SFX A r ríemi/I [ipu]lar
SFX A r ríemi/I [irst]umar
SFX A r ríemi/I [klt]ivar
SFX A r ríemi/I [kp]avejar
SFX A r ríemi/I [kt]erŧar
SFX A r ríemi/I [lmtxŧ]enŧiar
SFX A r ríemi/I [ln]etrar
SFX A r ríemi/I [lnoru]đar
SFX A r ríemi/I [mp]eritar
SFX A r ríemi/I [mv]ergolar
SFX A r ríemi/I [nr]guir
SFX A r ríemi/I [ns]erbar
SFX A r ríemi/I [ns]ervar
SFX A r ríemi/I [ns]kuercar
SFX A r ríemi/I [nsv]edar
SFX A r ríemi/I [nx]goŧar
SFX A r ríemi/I [op]ar
SFX A r ríemi/I [ox]longar
SFX A r ríemi/I [pt]erveñir
SFX A r ríemi/I [pt]resar
SFX A r ríemi/I [pt]rotar
SFX A r ríemi/I [stŧ]imentar
SFX A r ríemi/I [sŧ]erkar
SFX A r ríemi/I [tuv]iliđar
SFX A r ríemi/I [tv]eriđar
SFX A r ríemi/I [tv]erniđar
SFX A r ríemi/I [tv]oler
SFX A r ríemi/I [xŧ]ertar
SFX A r ríemi/I ^alienar
SFX A r ríemi/I ^arveñir
SFX A r ríemi/I ^bersajar
SFX A r ríemi/I ^bordeđar
SFX A r ríemi/I ^deramar
SFX A r ríemi/I ^derivar
SFX A r ríemi/I ^derobar
SFX A r ríemi/I ^derokar
SFX A r ríemi/I ^derokir
SFX A r ríemi/I ^derotar
SFX A r ríemi/I ^desavir
SFX A r ríemi/I ^desferenŧiar
SFX A r ríemi/I ^devorar
SFX A r ríemi/I ^devorŧiar
SFX A r ríemi/I ^dexeredar
SFX A r ríemi/I ^dexverxenar
SFX A r ríemi/I ^exerŧitar
SFX A r ríemi/I ^fermentar
SFX A r ríemi/I ^griliar
SFX A r ríemi/I ^guernar
SFX A r ríemi/I ^inbaretar
SFX A r ríemi/I ^infervorar
SFX A r ríemi/I ^inkartonar
SFX A r ríemi/I ^intarsiar
SFX A r ríemi/I ^interesar
SFX A r ríemi/I ^interiŧir
SFX A r ríemi/I ^interkalar
SFX A r ríemi/I ^interkuerar
SFX A r ríemi/I ^interkuirar
SFX A r ríemi/I ^interlinear
SFX A r ríemi/I ^interlokuir
SFX A r ríemi/I ^intermeđar
SFX A r ríemi/I ^interogar
SFX A r ríemi/I ^interpretar
SFX A r ríemi/I ^intiriŧir
SFX A r ríemi/I ^inveriar
SFX A r ríemi/I ^inversiar
SFX A r ríemi/I ^inŧercelar
SFX A r ríemi/I ^kalefar
SFX A r ríemi/I ^koñer
SFX A r ríemi/I ^kriolar
SFX A r ríemi/I ^lustrar
SFX A r ríemi/I ^maravejar
SFX A r ríemi/I ^merkantar
SFX A r ríemi/I ^merkantiđar
SFX A r ríemi/I ^ormeđar
SFX A r ríemi/I ^perfumar
SFX A r ríemi/I ^perifraxar
SFX A r ríemi/I ^periodar
SFX A r ríemi/I ^perkolar
SFX A r ríemi/I ^perkotar
SFX A r ríemi/I ^perlustrar
SFX A r ríemi/I ^permaner
SFX A r ríemi/I ^permudarar
SFX A r ríemi/I ^permutar
SFX A r ríemi/I ^perorar
SFX A r ríemi/I ^perpetrar
SFX A r ríemi/I ^perpetuar
SFX A r ríemi/I ^perseguir
SFX A r ríemi/I ^perseguitar
SFX A r ríemi/I ^personaliđar
SFX A r ríemi/I ^persugar
SFX A r ríemi/I ^pervertir
SFX A r ríemi/I ^poder
SFX A r ríemi/I ^raxar
SFX A r ríemi/I ^remaner
SFX A r ríemi/I ^robar
SFX A r ríemi/I ^roersar
SFX A r ríemi/I ^sajar
SFX A r ríemi/I ^scantiđar
SFX A r ríemi/I ^skortegar
SFX A r ríemi/I ^sotolinear
SFX A r ríemi/I ^soverkiar
SFX A r ríemi/I ^spergoŧar
SFX A r ríemi/I ^sperimentar
SFX A r ríemi/I ^sperlongar
SFX A r ríemi/I ^spernacar
SFX A r ríemi/I ^sperđurar
SFX A r ríemi/I ^steriliđar
SFX A r ríemi/I ^terapienar
SFX A r ríemi/I ^teraŧar
SFX A r ríemi/I ^termenar
SFX A r ríemi/I ^terŧariolar
SFX A r ríemi/I ^tormentar
SFX A r ríemi/I ^verdeđar
SFX A r ríemi/I ^vergiđar
SFX A r ríemi/I ^verifegar
SFX A r ríemi/I ^verolar
SFX A r ríemi/I ^verxurar
SFX A r ríemi/I ^xberlefar
SFX A r ríemi/I ^xberlotar
SFX A r ríemi/I ^xberlumar
SFX A r ríemi/I ^xberxelar
SFX A r ríemi/I ^xeguir
SFX A r ríemi/I ^xermojar
SFX A r ríemi/I ^xgoñar
SFX A r ríemi/I ^xlargiđar
SFX A r ríemi/I ^xmerejar
SFX A r ríemi/I ^xmeriliar
SFX A r ríemi/I ^xmerŧiar
SFX A r ríemi/I ^xmorgolar
SFX A r ríemi/I ^xnervađar
SFX A r ríemi/I ^xvergoñaŧar
SFX A r ríemi/I ^ŧerpir
SFX A r ríemi/I ^ŧirkuir
SFX A r ríemi/I ^ŧokir
SFX A r ríemi/I alar
SFX A r ríemi/I aler
SFX A r ríemi/I amar
SFX A r ríemi/I arar
SFX A r ríemi/I aver
SFX A r ríemi/I bertonar
SFX A r ríemi/I dar
SFX A r ríemi/I derenar
SFX A r ríemi/I dir
SFX A r ríemi/I donar
SFX A r ríemi/I far
SFX A r ríemi/I fumar
SFX A r ríemi/I kalar
SFX A r ríemi/I kantar
SFX A r ríemi/I karpir
SFX A r ríemi/I kolar
SFX A r ríemi/I korniđar
SFX A r ríemi/I kurvar
SFX A r ríemi/I lotar
SFX A r ríemi/I lumar
SFX A r ríemi/I menar
SFX A r ríemi/I meravejar
SFX A r ríemi/I međar
SFX A r ríemi/I mojar
SFX A r ríemi/I mudarar
SFX A r ríemi/I ojar
SFX A r ríemi/I okar
SFX A r ríemi/I parer
SFX A r ríemi/I perdonar
SFX A r ríemi/I perletar
SFX A r ríemi/I pertegar
SFX A r ríemi/I pongar
SFX A r ríemi/I rajar
SFX A r ríemi/I ramar
SFX A r ríemi/I redar
SFX A r ríemi/I rigolar
SFX A r ríemi/I rivar
SFX A r ríemi/I rokir
SFX A r ríemi/I rolar
SFX A r ríemi/I seguir
SFX A r ríemi/I seguitar
SFX A r ríemi/I serajar
SFX A r ríemi/I servir
SFX A r ríemi/I siar
SFX A r ríemi/I speronar
SFX A r ríemi/I sugar
SFX A r ríemi/I superbir
SFX A r ríemi/I terminar
SFX A r ríemi/I teñir
SFX A r ríemi/I tonar
SFX A r ríemi/I tuar
SFX A r ríemi/I vejar
SFX A r ríemi/I velar
SFX A r ríemi/I vergoñar
SFX A r ríemi/I verigolar
SFX A r ríemi/I versar
SFX A r ríemi/I vertir
SFX A r ríemi/I verđelar
SFX A r ríemi/I veñir
SFX A r ríemi/I xelar
SFX A r ríemi/I xmerdar
SFX A r ríemi/I đurar
SFX A r ríemi/I ŧercar
SFX A r ríemi/I ŧernir
SFX A r ríemi/I ŧitar
SFX A r rímoni/K [ao]er
SFX A r rímoni/K [ds]oler
SFX A r rímoni/K [tv]oler
SFX A r rímoni/K ^koñer
SFX A r rímoni/K ^permaner
SFX A r rímoni/K ^poder
SFX A r rímoni/K ^remaner
SFX A r rímoni/K aler
SFX A r rímoni/K aver
SFX A r rímoni/K parer
SFX A r ríu/O [ao]er
SFX A r ríu/O [ds]oler
SFX A r ríu/O [tv]oler
SFX A r ríu/O ^koñer
SFX A r ríu/O ^permaner
SFX A r ríu/O ^poder
SFX A r ríu/O ^remaner
SFX A r ríu/O aler
SFX A r ríu/O aver
SFX A r ríu/O parer
SFX A r rò/H [abcdefmnpstvxñđŧ]olar
SFX A r rò/H [abcdfgijknopstvxŧ]etar
SFX A r rò/H [abcdfjkmpsv]iđar
SFX A r rò/H [abcdfklnoprstuvxđŧ]inar
SFX A r rò/H [abcefgijklmnpsvxđŧ]onar
SFX A r rò/H [abdefklmopsvx]itar
SFX A r rò/H [abdfgijklmnpstxñđ]orar
SFX A r rò/H [abdfgikmst]urar
SFX A r rò/H [abdfijkmnprstuŧ]elar
SFX A r rò/H [abdgiotu]riđar
SFX A r rò/H [abfgptu]regar
SFX A r rò/H [abfjlnpr]utar
SFX A r rò/H [abfkx]renar
SFX A r rò/H [abfot]raŧar
SFX A r rò/H [abik]rokar
SFX A r rò/H [abikoptu]riar
SFX A r rò/H [acfgjlmosxđ]ir
SFX A r rò/H [adfgioptu]rir
SFX A r rò/H [adiopt]ronar
SFX A r rò/H [adklpstuvđŧ]enar
SFX A r rò/H [aeilnosu]tir
SFX A r rò/H [aeilnsu]kar
SFX A r rò/H [aeinosu]tegar
SFX A r rò/H [aeinu]kir
SFX A r rò/H [aeio]strar
SFX A r rò/H [aeiop]letar
SFX A r rò/H [aeiou]nir
SFX A r rò/H [aeiou]xenar
SFX A r rò/H [aeiru]ñar
SFX A r rò/H [aeiu]bir
SFX A r rò/H [aeiu]ngar
SFX A r rò/H [aeiu]ŧiar
SFX A r rò/H [aelo]var
SFX A r rò/H [aenoux]golar
SFX A r rò/H [aeo]liar
SFX A r rò/H [aeors]tiđar
SFX A r rò/H [aeou]mentar
SFX A r rò/H [agot]rejar
SFX A r rò/H [ai]erar
SFX A r rò/H [ai]ñaŧar
SFX A r rò/H [ail]gar
SFX A r rò/H [ailnou]sar
SFX A r rò/H [ailnu]bar
SFX A r rò/H [ailu]minar
SFX A r rò/H [aiou]rmar
SFX A r rò/H [aiou]ñir
SFX A r rò/H [aisu]kiar
SFX A r rò/H [aku]rifegar
SFX A r rò/H [alnoru]ŧir
SFX A r rò/H [als]tar
SFX A r rò/H [an]deđar
SFX A r rò/H [an]fraxar
SFX A r rò/H [an]kuerar
SFX A r rò/H [an]kuirar
SFX A r rò/H [ano]fegar
SFX A r rò/H [anou]pir
SFX A r rò/H [ao]er
SFX A r rò/H [ao]niđar
SFX A r rò/H [ao]rcar
SFX A r rò/H [ao]rdar
SFX A r rò/H [ao]rdir
SFX A r rò/H [ao]rdonar
SFX A r rò/H [ao]rkar
SFX A r rò/H [ao]rnar
SFX A r rò/H [ao]rnir
SFX A r rò/H [ao]rsar
SFX A r rò/H [ao]rtir
SFX A r rò/H [aou]nŧiar
SFX A r rò/H [aou]rbar
SFX A r rò/H [aou]rbir
SFX A r rò/H [aou]rgar
SFX A r rò/H [aou]rkiar
SFX A r rò/H [aou]rlar
SFX A r rò/H [aou]rtar
SFX A r rò/H [aou]rŧar
SFX A r rò/H [ar]naliđar
SFX A r rò/H [aux]nar
SFX A r rò/H [bcdefgijmnpsvxđŧ]otar
SFX A r rò/H [bcdfgjklmnpstvxđŧ]erar
SFX A r rò/H [bcfgiklnoprtŧ]eđar
SFX A r rò/H [bcfgjklmnoptuv]aŧar
SFX A r rò/H [bcfilrtđ]ugar
SFX A r rò/H [bcmpruŧ]efar
SFX A r rò/H [bdegikmprstđ]aliđar
SFX A r rò/H [bdfjmnptvx]iar
SFX A r rò/H [bdflmvđ]ogar
SFX A r rò/H [bdgklmnptuv]ajar
SFX A r rò/H [bdgkpv]rar
SFX A r rò/H [bdilmnopsvxñđŧ]egar
SFX A r rò/H [bdklmoprtuv]acar
SFX A r rò/H [bfilmtuv]antar
SFX A r rò/H [bfjnptvx]erir
SFX A r rò/H [bgknpstv]axar
SFX A r rò/H [bjklmrt]oŧar
SFX A r rò/H [blmpstvx]irar
SFX A r rò/H [blnrt]uir
SFX A r rò/H [blprsvx]ear
SFX A r rò/H [bmnpxŧ]igolar
SFX A r rò/H [bmtŧ]iliar
SFX A r rò/H [bou]rogar
SFX A r rò/H [bp]erlar
SFX A r rò/H [btv]ergar
SFX A r rò/H [bxŧ]eregar
SFX A r rò/H [cfglopsv]esar
SFX A r rò/H [clmnrsv]odar
SFX A r rò/H [dfgklmnopst]ejar
SFX A r rò/H [dg]obar
SFX A r rò/H [dgkmnprs]uar
SFX A r rò/H [dijlorstuvxđ]entar
SFX A r rò/H [dlnstxñŧ]ifegar
SFX A r rò/H [dltv]ernar
SFX A r rò/H [ds]oler
SFX A r rò/H [eilnu]ŧar
SFX A r rò/H [eilox]mar
SFX A r rò/H [einoru]xar
SFX A r rò/H [einosu]car
SFX A r rò/H [eiu]xurar
SFX A r rò/H [eo]liđar
SFX A r rò/H [eo]ntiđar
SFX A r rò/H [es]kotar
SFX A r rò/H [es]ŧervelar
SFX A r rò/H [fjkx]ermar
SFX A r rò/H [fklrsx]oñar
SFX A r rò/H [fm]eretar
SFX A r rò/H [fpvŧ]iolar
SFX A r rò/H [fsx]ierir
SFX A r rò/H [ft]erdir
SFX A r rò/H [fŧ]etuar
SFX A r rò/H [gin]ritar
SFX A r rò/H [iln]trar
SFX A r rò/H [inru]jar
SFX A r rò/H [io]ntar
SFX A r rò/H [io]rkolar
SFX A r rò/H [ipt]ađar
SFX A r rò/H [ipu]lar
SFX A r rò/H [irst]umar
SFX A r rò/H [klt]ivar
SFX A r rò/H [kp]avejar
SFX A r rò/H [kt]erŧar
SFX A r rò/H [lmtxŧ]enŧiar
SFX A r rò/H [ln]etrar
SFX A r rò/H [lnoru]đar
SFX A r rò/H [mp]eritar
SFX A r rò/H [mv]ergolar
SFX A r rò/H [nr]guir
SFX A r rò/H [ns]erbar
SFX A r rò/H [ns]ervar
SFX A r rò/H [ns]kuercar
SFX A r rò/H [nsv]edar
SFX A r rò/H [nx]goŧar
SFX A r rò/H [op]ar
SFX A r rò/H [ox]longar
SFX A r rò/H [pt]erveñir
SFX A r rò/H [pt]resar
SFX A r rò/H [pt]rotar
SFX A r rò/H [stŧ]imentar
SFX A r rò/H [sŧ]erkar
SFX A r rò/H [tuv]iliđar
SFX A r rò/H [tv]eriđar
SFX A r rò/H [tv]erniđar
SFX A r rò/H [tv]oler
SFX A r rò/H [xŧ]ertar
SFX A r rò/H ^alienar
SFX A r rò/H ^arveñir
SFX A r rò/H ^bersajar
SFX A r rò/H ^bordeđar
SFX A r rò/H ^deramar
SFX A r rò/H ^derivar
SFX A r rò/H ^derobar
SFX A r rò/H ^derokar
SFX A r rò/H ^derokir
SFX A r rò/H ^derotar
SFX A r rò/H ^desavir
SFX A r rò/H ^desferenŧiar
SFX A r rò/H ^devorar
SFX A r rò/H ^devorŧiar
SFX A r rò/H ^dexeredar
SFX A r rò/H ^dexverxenar
SFX A r rò/H ^exerŧitar
SFX A r rò/H ^fermentar
SFX A r rò/H ^griliar
SFX A r rò/H ^guernar
SFX A r rò/H ^inbaretar
SFX A r rò/H ^infervorar
SFX A r rò/H ^inkartonar
SFX A r rò/H ^intarsiar
SFX A r rò/H ^interesar
SFX A r rò/H ^interiŧir
SFX A r rò/H ^interkalar
SFX A r rò/H ^interkuerar
SFX A r rò/H ^interkuirar
SFX A r rò/H ^interlinear
SFX A r rò/H ^interlokuir
SFX A r rò/H ^intermeđar
SFX A r rò/H ^interogar
SFX A r rò/H ^interpretar
SFX A r rò/H ^intiriŧir
SFX A r rò/H ^inveriar
SFX A r rò/H ^inversiar
SFX A r rò/H ^inŧercelar
SFX A r rò/H ^kalefar
SFX A r rò/H ^koñer
SFX A r rò/H ^kriolar
SFX A r rò/H ^lustrar
SFX A r rò/H ^maravejar
SFX A r rò/H ^merkantar
SFX A r rò/H ^merkantiđar
SFX A r rò/H ^ormeđar
SFX A r rò/H ^perfumar
SFX A r rò/H ^perifraxar
SFX A r rò/H ^periodar
SFX A r rò/H ^perkolar
SFX A r rò/H ^perkotar
SFX A r rò/H ^perlustrar
SFX A r rò/H ^permaner
SFX A r rò/H ^permudarar
SFX A r rò/H ^permutar
SFX A r rò/H ^perorar
SFX A r rò/H ^perpetrar
SFX A r rò/H ^perpetuar
SFX A r rò/H ^perseguir
SFX A r rò/H ^perseguitar
SFX A r rò/H ^personaliđar
SFX A r rò/H ^persugar
SFX A r rò/H ^pervertir
SFX A r rò/H ^poder
SFX A r rò/H ^raxar
SFX A r rò/H ^remaner
SFX A r rò/H ^robar
SFX A r rò/H ^roersar
SFX A r rò/H ^sajar
SFX A r rò/H ^scantiđar
SFX A r rò/H ^skortegar
SFX A r rò/H ^sotolinear
SFX A r rò/H ^soverkiar
SFX A r rò/H ^spergoŧar
SFX A r rò/H ^sperimentar
SFX A r rò/H ^sperlongar
SFX A r rò/H ^spernacar
SFX A r rò/H ^sperđurar
SFX A r rò/H ^steriliđar
SFX A r rò/H ^terapienar
SFX A r rò/H ^teraŧar
SFX A r rò/H ^termenar
SFX A r rò/H ^terŧariolar
SFX A r rò/H ^tormentar
SFX A r rò/H ^verdeđar
SFX A r rò/H ^vergiđar
SFX A r rò/H ^verifegar
SFX A r rò/H ^verolar
SFX A r rò/H ^verxurar
SFX A r rò/H ^xberlefar
SFX A r rò/H ^xberlotar
SFX A r rò/H ^xberlumar
SFX A r rò/H ^xberxelar
SFX A r rò/H ^xeguir
SFX A r rò/H ^xermojar
SFX A r rò/H ^xgoñar
SFX A r rò/H ^xlargiđar
SFX A r rò/H ^xmerejar
SFX A r rò/H ^xmeriliar
SFX A r rò/H ^xmerŧiar
SFX A r rò/H ^xmorgolar
SFX A r rò/H ^xnervađar
SFX A r rò/H ^xvergoñaŧar
SFX A r rò/H ^ŧerpir
SFX A r rò/H ^ŧirkuir
SFX A r rò/H ^ŧokir
SFX A r rò/H alar
SFX A r rò/H aler
SFX A r rò/H amar
SFX A r rò/H arar
SFX A r rò/H aver
SFX A r rò/H bertonar
SFX A r rò/H dar
SFX A r rò/H derenar
SFX A r rò/H dir
SFX A r rò/H donar
SFX A r rò/H far
SFX A r rò/H fumar
SFX A r rò/H kalar
SFX A r rò/H kantar
SFX A r rò/H karpir
SFX A r rò/H kolar
SFX A r rò/H korniđar
SFX A r rò/H kurvar
SFX A r rò/H lotar
SFX A r rò/H lumar
SFX A r rò/H menar
SFX A r rò/H meravejar
SFX A r rò/H međar
SFX A r rò/H mojar
SFX A r rò/H mudarar
SFX A r rò/H ojar
SFX A r rò/H okar
SFX A r rò/H parer
SFX A r rò/H perdonar
SFX A r rò/H perletar
SFX A r rò/H pertegar
SFX A r rò/H pongar
SFX A r rò/H rajar
SFX A r rò/H ramar
SFX A r rò/H redar
SFX A r rò/H rigolar
SFX A r rò/H rivar
SFX A r rò/H rokir
SFX A r rò/H rolar
SFX A r rò/H seguir
SFX A r rò/H seguitar
SFX A r rò/H serajar
SFX A r rò/H servir
SFX A r rò/H siar
SFX A r rò/H speronar
SFX A r rò/H sugar
SFX A r rò/H superbir
SFX A r rò/H terminar
SFX A r rò/H teñir
SFX A r rò/H tonar
SFX A r rò/H tuar
SFX A r rò/H vejar
SFX A r rò/H velar
SFX A r rò/H vergoñar
SFX A r rò/H verigolar
SFX A r rò/H versar
SFX A r rò/H vertir
SFX A r rò/H verđelar
SFX A r rò/H veñir
SFX A r rò/H xelar
SFX A r rò/H xmerdar
SFX A r rò/H đurar
SFX A r rò/H ŧercar
SFX A r rò/H ŧernir
SFX A r rò/H ŧitar
SFX A r ròmi/I [abcdefmnpstvxñđŧ]olar
SFX A r ròmi/I [abcdfgijknopstvxŧ]etar
SFX A r ròmi/I [abcdfjkmpsv]iđar
SFX A r ròmi/I [abcdfklnoprstuvxđŧ]inar
SFX A r ròmi/I [abcefgijklmnpsvxđŧ]onar
SFX A r ròmi/I [abdefklmopsvx]itar
SFX A r ròmi/I [abdfgijklmnpstxñđ]orar
SFX A r ròmi/I [abdfgikmst]urar
SFX A r ròmi/I [abdfijkmnprstuŧ]elar
SFX A r ròmi/I [abdgiotu]riđar
SFX A r ròmi/I [abfgptu]regar
SFX A r ròmi/I [abfjlnpr]utar
SFX A r ròmi/I [abfkx]renar
SFX A r ròmi/I [abfot]raŧar
SFX A r ròmi/I [abik]rokar
SFX A r ròmi/I [abikoptu]riar
SFX A r ròmi/I [acfgjlmosxđ]ir
SFX A r ròmi/I [adfgioptu]rir
SFX A r ròmi/I [adiopt]ronar
SFX A r ròmi/I [adklpstuvđŧ]enar
SFX A r ròmi/I [aeilnosu]tir
SFX A r ròmi/I [aeilnsu]kar
SFX A r ròmi/I [aeinosu]tegar
SFX A r ròmi/I [aeinu]kir
SFX A r ròmi/I [aeio]strar
SFX A r ròmi/I [aeiop]letar
SFX A r ròmi/I [aeiou]nir
SFX A r ròmi/I [aeiou]xenar
SFX A r ròmi/I [aeiru]ñar
SFX A r ròmi/I [aeiu]bir
SFX A r ròmi/I [aeiu]ngar
SFX A r ròmi/I [aeiu]ŧiar
SFX A r ròmi/I [aelo]var
SFX A r ròmi/I [aenoux]golar
SFX A r ròmi/I [aeo]liar
SFX A r ròmi/I [aeors]tiđar
SFX A r ròmi/I [aeou]mentar
SFX A r ròmi/I [agot]rejar
SFX A r ròmi/I [ai]erar
SFX A r ròmi/I [ai]ñaŧar
SFX A r ròmi/I [ail]gar
SFX A r ròmi/I [ailnou]sar
SFX A r ròmi/I [ailnu]bar
SFX A r ròmi/I [ailu]minar
SFX A r ròmi/I [aiou]rmar
SFX A r ròmi/I [aiou]ñir
SFX A r ròmi/I [aisu]kiar
SFX A r ròmi/I [aku]rifegar
SFX A r ròmi/I [alnoru]ŧir
SFX A r ròmi/I [als]tar
SFX A r ròmi/I [an]deđar
SFX A r ròmi/I [an]fraxar
SFX A r ròmi/I [an]kuerar
SFX A r ròmi/I [an]kuirar
SFX A r ròmi/I [ano]fegar
SFX A r ròmi/I [anou]pir
SFX A r ròmi/I [ao]er
SFX A r ròmi/I [ao]niđar
SFX A r ròmi/I [ao]rcar
SFX A r ròmi/I [ao]rdar
SFX A r ròmi/I [ao]rdir
SFX A r ròmi/I [ao]rdonar
SFX A r ròmi/I [ao]rkar
SFX A r ròmi/I [ao]rnar
SFX A r ròmi/I [ao]rnir
SFX A r ròmi/I [ao]rsar
SFX A r ròmi/I [ao]rtir
SFX A r ròmi/I [aou]nŧiar
SFX A r ròmi/I [aou]rbar
SFX A r ròmi/I [aou]rbir
SFX A r ròmi/I [aou]rgar
SFX A r ròmi/I [aou]rkiar
SFX A r ròmi/I [aou]rlar
SFX A r ròmi/I [aou]rtar
SFX A r ròmi/I [aou]rŧar
SFX A r ròmi/I [ar]naliđar
SFX A r ròmi/I [aux]nar
SFX A r ròmi/I [bcdefgijmnpsvxđŧ]otar
SFX A r ròmi/I [bcdfgjklmnpstvxđŧ]erar
SFX A r ròmi/I [bcfgiklnoprtŧ]eđar
SFX A r ròmi/I [bcfgjklmnoptuv]aŧar
SFX A r ròmi/I [bcfilrtđ]ugar
SFX A r ròmi/I [bcmpruŧ]efar
SFX A r ròmi/I [bdegikmprstđ]aliđar
SFX A r ròmi/I [bdfjmnptvx]iar
SFX A r ròmi/I [bdflmvđ]ogar
SFX A r ròmi/I [bdgklmnptuv]ajar
SFX A r ròmi/I [bdgkpv]rar
SFX A r ròmi/I [bdilmnopsvxñđŧ]egar
SFX A r ròmi/I [bdklmoprtuv]acar
SFX A r ròmi/I [bfilmtuv]antar
SFX A r ròmi/I [bfjnptvx]erir
SFX A r ròmi/I [bgknpstv]axar
SFX A r ròmi/I [bjklmrt]oŧar
SFX A r ròmi/I [blmpstvx]irar
SFX A r ròmi/I [blnrt]uir
SFX A r ròmi/I [blprsvx]ear
SFX A r ròmi/I [bmnpxŧ]igolar
SFX A r ròmi/I [bmtŧ]iliar
SFX A r ròmi/I [bou]rogar
SFX A r ròmi/I [bp]erlar
SFX A r ròmi/I [btv]ergar
SFX A r ròmi/I [bxŧ]eregar
SFX A r ròmi/I [cfglopsv]esar
SFX A r ròmi/I [clmnrsv]odar
SFX A r ròmi/I [dfgklmnopst]ejar
SFX A r ròmi/I [dg]obar
SFX A r ròmi/I [dgkmnprs]uar
SFX A r ròmi/I [dijlorstuvxđ]entar
SFX A r ròmi/I [dlnstxñŧ]ifegar
SFX A r ròmi/I [dltv]ernar
SFX A r ròmi/I [ds]oler
SFX A r ròmi/I [eilnu]ŧar
SFX A r ròmi/I [eilox]mar
SFX A r ròmi/I [einoru]xar
SFX A r ròmi/I [einosu]car
SFX A r ròmi/I [eiu]xurar
SFX A r ròmi/I [eo]liđar
SFX A r ròmi/I [eo]ntiđar
SFX A r ròmi/I [es]kotar
SFX A r ròmi/I [es]ŧervelar
SFX A r ròmi/I [fjkx]ermar
SFX A r ròmi/I [fklrsx]oñar
SFX A r ròmi/I [fm]eretar
SFX A r ròmi/I [fpvŧ]iolar
SFX A r ròmi/I [fsx]ierir
SFX A r ròmi/I [ft]erdir
SFX A r ròmi/I [fŧ]etuar
SFX A r ròmi/I [gin]ritar
SFX A r ròmi/I [iln]trar
SFX A r ròmi/I [inru]jar
SFX A r ròmi/I [io]ntar
SFX A r ròmi/I [io]rkolar
SFX A r ròmi/I [ipt]ađar
SFX A r ròmi/I [ipu]lar
SFX A r ròmi/I [irst]umar
SFX A r ròmi/I [klt]ivar
SFX A r ròmi/I [kp]avejar
SFX A r ròmi/I [kt]erŧar
SFX A r ròmi/I [lmtxŧ]enŧiar
SFX A r ròmi/I [ln]etrar
SFX A r ròmi/I [lnoru]đar
SFX A r ròmi/I [mp]eritar
SFX A r ròmi/I [mv]ergolar
SFX A r ròmi/I [nr]guir
SFX A r ròmi/I [ns]erbar
SFX A r ròmi/I [ns]ervar
SFX A r ròmi/I [ns]kuercar
SFX A r ròmi/I [nsv]edar
SFX A r ròmi/I [nx]goŧar
SFX A r ròmi/I [op]ar
SFX A r ròmi/I [ox]longar
SFX A r ròmi/I [pt]erveñir
SFX A r ròmi/I [pt]resar
SFX A r ròmi/I [pt]rotar
SFX A r ròmi/I [stŧ]imentar
SFX A r ròmi/I [sŧ]erkar
SFX A r ròmi/I [tuv]iliđar
SFX A r ròmi/I [tv]eriđar
SFX A r ròmi/I [tv]erniđar
SFX A r ròmi/I [tv]oler
SFX A r ròmi/I [xŧ]ertar
SFX A r ròmi/I ^alienar
SFX A r ròmi/I ^arveñir
SFX A r ròmi/I ^bersajar
SFX A r ròmi/I ^bordeđar
SFX A r ròmi/I ^deramar
SFX A r ròmi/I ^derivar
SFX A r ròmi/I ^derobar
SFX A r ròmi/I ^derokar
SFX A r ròmi/I ^derokir
SFX A r ròmi/I ^derotar
SFX A r ròmi/I ^desavir
SFX A r ròmi/I ^desferenŧiar
SFX A r ròmi/I ^devorar
SFX A r ròmi/I ^devorŧiar
SFX A r ròmi/I ^dexeredar
SFX A r ròmi/I ^dexverxenar
SFX A r ròmi/I ^exerŧitar
SFX A r ròmi/I ^fermentar
SFX A r ròmi/I ^griliar
SFX A r ròmi/I ^guernar
SFX A r ròmi/I ^inbaretar
SFX A r ròmi/I ^infervorar
SFX A r ròmi/I ^inkartonar
SFX A r ròmi/I ^intarsiar
SFX A r ròmi/I ^interesar
SFX A r ròmi/I ^interiŧir
SFX A r ròmi/I ^interkalar
SFX A r ròmi/I ^interkuerar
SFX A r ròmi/I ^interkuirar
SFX A r ròmi/I ^interlinear
SFX A r ròmi/I ^interlokuir
SFX A r ròmi/I ^intermeđar
SFX A r ròmi/I ^interogar
SFX A r ròmi/I ^interpretar
SFX A r ròmi/I ^intiriŧir
SFX A r ròmi/I ^inveriar
SFX A r ròmi/I ^inversiar
SFX A r ròmi/I ^inŧercelar
SFX A r ròmi/I ^kalefar
SFX A r ròmi/I ^koñer
SFX A r ròmi/I ^kriolar
SFX A r ròmi/I ^lustrar
SFX A r ròmi/I ^maravejar
SFX A r ròmi/I ^merkantar
SFX A r ròmi/I ^merkantiđar
SFX A r ròmi/I ^ormeđar
SFX A r ròmi/I ^perfumar
SFX A r ròmi/I ^perifraxar
SFX A r ròmi/I ^periodar
SFX A r ròmi/I ^perkolar
SFX A r ròmi/I ^perkotar
SFX A r ròmi/I ^perlustrar
SFX A r ròmi/I ^permaner
SFX A r ròmi/I ^permudarar
SFX A r ròmi/I ^permutar
SFX A r ròmi/I ^perorar
SFX A r ròmi/I ^perpetrar
SFX A r ròmi/I ^perpetuar
SFX A r ròmi/I ^perseguir
SFX A r ròmi/I ^perseguitar
SFX A r ròmi/I ^personaliđar
SFX A r ròmi/I ^persugar
SFX A r ròmi/I ^pervertir
SFX A r ròmi/I ^poder
SFX A r ròmi/I ^raxar
SFX A r ròmi/I ^remaner
SFX A r ròmi/I ^robar
SFX A r ròmi/I ^roersar
SFX A r ròmi/I ^sajar
SFX A r ròmi/I ^scantiđar
SFX A r ròmi/I ^skortegar
SFX A r ròmi/I ^sotolinear
SFX A r ròmi/I ^soverkiar
SFX A r ròmi/I ^spergoŧar
SFX A r ròmi/I ^sperimentar
SFX A r ròmi/I ^sperlongar
SFX A r ròmi/I ^spernacar
SFX A r ròmi/I ^sperđurar
SFX A r ròmi/I ^steriliđar
SFX A r ròmi/I ^terapienar
SFX A r ròmi/I ^teraŧar
SFX A r ròmi/I ^termenar
SFX A r ròmi/I ^terŧariolar
SFX A r ròmi/I ^tormentar
SFX A r ròmi/I ^verdeđar
SFX A r ròmi/I ^vergiđar
SFX A r ròmi/I ^verifegar
SFX A r ròmi/I ^verolar
SFX A r ròmi/I ^verxurar
SFX A r ròmi/I ^xberlefar
SFX A r ròmi/I ^xberlotar
SFX A r ròmi/I ^xberlumar
SFX A r ròmi/I ^xberxelar
SFX A r ròmi/I ^xeguir
SFX A r ròmi/I ^xermojar
SFX A r ròmi/I ^xgoñar
SFX A r ròmi/I ^xlargiđar
SFX A r ròmi/I ^xmerejar
SFX A r ròmi/I ^xmeriliar
SFX A r ròmi/I ^xmerŧiar
SFX A r ròmi/I ^xmorgolar
SFX A r ròmi/I ^xnervađar
SFX A r ròmi/I ^xvergoñaŧar
SFX A r ròmi/I ^ŧerpir
SFX A r ròmi/I ^ŧirkuir
SFX A r ròmi/I ^ŧokir
SFX A r ròmi/I alar
SFX A r ròmi/I aler
SFX A r ròmi/I amar
SFX A r ròmi/I arar
SFX A r ròmi/I aver
SFX A r ròmi/I bertonar
SFX A r ròmi/I dar
SFX A r ròmi/I derenar
SFX A r ròmi/I dir
SFX A r ròmi/I donar
SFX A r ròmi/I far
SFX A r ròmi/I fumar
SFX A r ròmi/I kalar
SFX A r ròmi/I kantar
SFX A r ròmi/I karpir
SFX A r ròmi/I kolar
SFX A r ròmi/I korniđar
SFX A r ròmi/I kurvar
SFX A r ròmi/I lotar
SFX A r ròmi/I lumar
SFX A r ròmi/I menar
SFX A r ròmi/I meravejar
SFX A r ròmi/I međar
SFX A r ròmi/I mojar
SFX A r ròmi/I mudarar
SFX A r ròmi/I ojar
SFX A r ròmi/I okar
SFX A r ròmi/I parer
SFX A r ròmi/I perdonar
SFX A r ròmi/I perletar
SFX A r ròmi/I pertegar
SFX A r ròmi/I pongar
SFX A r ròmi/I rajar
SFX A r ròmi/I ramar
SFX A r ròmi/I redar
SFX A r ròmi/I rigolar
SFX A r ròmi/I rivar
SFX A r ròmi/I rokir
SFX A r ròmi/I rolar
SFX A r ròmi/I seguir
SFX A r ròmi/I seguitar
SFX A r ròmi/I serajar
SFX A r ròmi/I servir
SFX A r ròmi/I siar
SFX A r ròmi/I speronar
SFX A r ròmi/I sugar
SFX A r ròmi/I superbir
SFX A r ròmi/I terminar
SFX A r ròmi/I teñir
SFX A r ròmi/I tonar
SFX A r ròmi/I tuar
SFX A r ròmi/I vejar
SFX A r ròmi/I velar
SFX A r ròmi/I vergoñar
SFX A r ròmi/I verigolar
SFX A r ròmi/I versar
SFX A r ròmi/I vertir
SFX A r ròmi/I verđelar
SFX A r ròmi/I veñir
SFX A r ròmi/I xelar
SFX A r ròmi/I xmerdar
SFX A r ròmi/I đurar
SFX A r ròmi/I ŧercar
SFX A r ròmi/I ŧernir
SFX A r ròmi/I ŧitar
SFX A r se/G [abcdefmnpstvxñđŧ]olar
SFX A r se/G [abcdfgijknopstvxŧ]etar
SFX A r se/G [abcdfjkmpsv]iđar
SFX A r se/G [abcdfklnoprstuvxđŧ]inar
SFX A r se/G [abcefgijklmnpsvxđŧ]onar
SFX A r se/G [abdefklmopsvx]itar
SFX A r se/G [abdfgijklmnpstxñđ]orar
SFX A r se/G [abdfgikmst]urar
SFX A r se/G [abdfijkmnprstuŧ]elar
SFX A r se/G [abdgiotu]riđar
SFX A r se/G [abfgptu]regar
SFX A r se/G [abfjlnpr]utar
SFX A r se/G [abfkx]renar
SFX A r se/G [abfot]raŧar
SFX A r se/G [abik]rokar
SFX A r se/G [abikoptu]riar
SFX A r se/G [acfgjlmosxđ]ir
SFX A r se/G [adfgioptu]rir
SFX A r se/G [adiopt]ronar
SFX A r se/G [adklpstuvđŧ]enar
SFX A r se/G [aeilnosu]tir
SFX A r se/G [aeilnsu]kar
SFX A r se/G [aeinosu]tegar
SFX A r se/G [aeio]strar
SFX A r se/G [aeiop]letar
SFX A r se/G [aeiou]xenar
SFX A r se/G [aeiru]ñar
SFX A r se/G [aeiu]ngar
SFX A r se/G [aeiu]ŧiar
SFX A r se/G [aelo]var
SFX A r se/G [aenoux]golar
SFX A r se/G [aeo]liar
SFX A r se/G [aeors]tiđar
SFX A r se/G [aeou]mentar
SFX A r se/G [agot]rejar
SFX A r se/G [ai]erar
SFX A r se/G [ai]ñaŧar
SFX A r se/G [ail]gar
SFX A r se/G [ailnou]sar
SFX A r se/G [ailnu]bar
SFX A r se/G [ailu]minar
SFX A r se/G [aiou]rmar
SFX A r se/G [aisu]kiar
SFX A r se/G [aku]rifegar
SFX A r se/G [als]tar
SFX A r se/G [an]deđar
SFX A r se/G [an]fraxar
SFX A r se/G [an]kuerar
SFX A r se/G [an]kuirar
SFX A r se/G [ano]fegar
SFX A r se/G [ao]er
SFX A r se/G [ao]ler
SFX A r se/G [ao]niđar
SFX A r se/G [ao]rcar
SFX A r se/G [ao]rdar
SFX A r se/G [ao]rdonar
SFX A r se/G [ao]rkar
SFX A r se/G [ao]rnar
SFX A r se/G [ao]rsar
SFX A r se/G [ao]rtir
SFX A r se/G [aou]nŧiar
SFX A r se/G [aou]rbar
SFX A r se/G [aou]rbir
SFX A r se/G [aou]rgar
SFX A r se/G [aou]rkiar
SFX A r se/G [aou]rlar
SFX A r se/G [aou]rtar
SFX A r se/G [aou]rŧar
SFX A r se/G [ar]naliđar
SFX A r se/G [aux]nar
SFX A r se/G [bcdefgijmnpsvxđŧ]otar
SFX A r se/G [bcdfgjklmnpstvxđŧ]erar
SFX A r se/G [bcfgiklnoprtŧ]eđar
SFX A r se/G [bcfgjklmnoptuv]aŧar
SFX A r se/G [bcfilrtđ]ugar
SFX A r se/G [bcmpruŧ]efar
SFX A r se/G [bdegikmprstđ]aliđar
SFX A r se/G [bdfjmnptvx]iar
SFX A r se/G [bdflmvđ]ogar
SFX A r se/G [bdgklmnptuv]ajar
SFX A r se/G [bdgkpv]rar
SFX A r se/G [bdilmnopsvxñđŧ]egar
SFX A r se/G [bdklmoprtuv]acar
SFX A r se/G [bfilmtuv]antar
SFX A r se/G [bgknpstv]axar
SFX A r se/G [bjklmrt]oŧar
SFX A r se/G [blmpstvx]irar
SFX A r se/G [blprsvx]ear
SFX A r se/G [bmnpxŧ]igolar
SFX A r se/G [bmtŧ]iliar
SFX A r se/G [bou]rogar
SFX A r se/G [bp]erlar
SFX A r se/G [btv]ergar
SFX A r se/G [bxŧ]eregar
SFX A r se/G [cfglopsv]esar
SFX A r se/G [clmnrsv]odar
SFX A r se/G [dfgklmnopst]ejar
SFX A r se/G [dg]obar
SFX A r se/G [dgkmnprs]uar
SFX A r se/G [dijlorstuvxđ]entar
SFX A r se/G [dlnstxñŧ]ifegar
SFX A r se/G [dltv]ernar
SFX A r se/G [eilnu]ŧar
SFX A r se/G [eilox]mar
SFX A r se/G [einoru]xar
SFX A r se/G [einosu]car
SFX A r se/G [eiu]xurar
SFX A r se/G [eo]liđar
SFX A r se/G [eo]ntiđar
SFX A r se/G [es]kotar
SFX A r se/G [es]ŧervelar
SFX A r se/G [fjkx]ermar
SFX A r se/G [fklrsx]oñar
SFX A r se/G [fm]eretar
SFX A r se/G [fpvŧ]iolar
SFX A r se/G [fŧ]etuar
SFX A r se/G [gin]ritar
SFX A r se/G [iln]trar
SFX A r se/G [inru]jar
SFX A r se/G [io]ntar
SFX A r se/G [io]rkolar
SFX A r se/G [ipt]ađar
SFX A r se/G [ipu]lar
SFX A r se/G [irst]umar
SFX A r se/G [klt]ivar
SFX A r se/G [kp]avejar
SFX A r se/G [kt]erŧar
SFX A r se/G [lmtxŧ]enŧiar
SFX A r se/G [ln]etrar
SFX A r se/G [lnoru]đar
SFX A r se/G [mp]eritar
SFX A r se/G [mv]ergolar
SFX A r se/G [nr]guir
SFX A r se/G [ns]erbar
SFX A r se/G [ns]ervar
SFX A r se/G [ns]kuercar
SFX A r se/G [nsv]edar
SFX A r se/G [nx]goŧar
SFX A r se/G [op]ar
SFX A r se/G [ox]longar
SFX A r se/G [pt]erveñir
SFX A r se/G [pt]resar
SFX A r se/G [pt]rotar
SFX A r se/G [stŧ]imentar
SFX A r se/G [sŧ]erkar
SFX A r se/G [tuv]iliđar
SFX A r se/G [tv]eriđar
SFX A r se/G [tv]erniđar
SFX A r se/G [xŧ]ertar
SFX A r se/G ^alienar
SFX A r se/G ^arveñir
SFX A r se/G ^bersajar
SFX A r se/G ^bordeđar
SFX A r se/G ^deramar
SFX A r se/G ^derivar
SFX A r se/G ^derobar
SFX A r se/G ^derokar
SFX A r se/G ^derotar
SFX A r se/G ^desferenŧiar
SFX A r se/G ^devorar
SFX A r se/G ^devorŧiar
SFX A r se/G ^dexeredar
SFX A r se/G ^dexverxenar
SFX A r se/G ^exerŧitar
SFX A r se/G ^fermentar
SFX A r se/G ^griliar
SFX A r se/G ^guernar
SFX A r se/G ^inbaretar
SFX A r se/G ^infervorar
SFX A r se/G ^inkartonar
SFX A r se/G ^intarsiar
SFX A r se/G ^interesar
SFX A r se/G ^interkalar
SFX A r se/G ^interkuerar
SFX A r se/G ^interkuirar
SFX A r se/G ^interlinear
SFX A r se/G ^intermeđar
SFX A r se/G ^interogar
SFX A r se/G ^interpretar
SFX A r se/G ^inveriar
SFX A r se/G ^inversiar
SFX A r se/G ^inŧercelar
SFX A r se/G ^kalefar
SFX A r se/G ^koñer
SFX A r se/G ^kriolar
SFX A r se/G ^lustrar
SFX A r se/G ^maravejar
SFX A r se/G ^merkantar
SFX A r se/G ^merkantiđar
SFX A r se/G ^ormeđar
SFX A r se/G ^perfumar
SFX A r se/G ^perifraxar
SFX A r se/G ^periodar
SFX A r se/G ^perkolar
SFX A r se/G ^perkotar
SFX A r se/G ^perlustrar
SFX A r se/G ^permaner
SFX A r se/G ^permudarar
SFX A r se/G ^permutar
SFX A r se/G ^perorar
SFX A r se/G ^perpetrar
SFX A r se/G ^perpetuar
SFX A r se/G ^perseguir
SFX A r se/G ^perseguitar
SFX A r se/G ^personaliđar
SFX A r se/G ^persugar
SFX A r se/G ^poder
SFX A r se/G ^raxar
SFX A r se/G ^remaner
SFX A r se/G ^robar
SFX A r se/G ^roersar
SFX A r se/G ^sajar
SFX A r se/G ^scantiđar
SFX A r se/G ^skortegar
SFX A r se/G ^sotolinear
SFX A r se/G ^soverkiar
SFX A r se/G ^spergoŧar
SFX A r se/G ^sperimentar
SFX A r se/G ^sperlongar
SFX A r se/G ^spernacar
SFX A r se/G ^sperđurar
SFX A r se/G ^steriliđar
SFX A r se/G ^terapienar
SFX A r se/G ^teraŧar
SFX A r se/G ^termenar
SFX A r se/G ^terŧariolar
SFX A r se/G ^tormentar
SFX A r se/G ^verdeđar
SFX A r se/G ^vergiđar
SFX A r se/G ^verifegar
SFX A r se/G ^verolar
SFX A r se/G ^verxurar
SFX A r se/G ^xberlefar
SFX A r se/G ^xberlotar
SFX A r se/G ^xberlumar
SFX A r se/G ^xberxelar
SFX A r se/G ^xeguir
SFX A r se/G ^xermojar
SFX A r se/G ^xgoñar
SFX A r se/G ^xlargiđar
SFX A r se/G ^xmerejar
SFX A r se/G ^xmeriliar
SFX A r se/G ^xmerŧiar
SFX A r se/G ^xmorgolar
SFX A r se/G ^xnervađar
SFX A r se/G ^xvergoñaŧar
SFX A r se/G alar
SFX A r se/G amar
SFX A r se/G arar
SFX A r se/G aver
SFX A r se/G bertonar
SFX A r se/G dar
SFX A r se/G derenar
SFX A r se/G donar
SFX A r se/G far
SFX A r se/G fumar
SFX A r se/G kalar
SFX A r se/G kantar
SFX A r se/G kolar
SFX A r se/G korniđar
SFX A r se/G kurvar
SFX A r se/G lotar
SFX A r se/G lumar
SFX A r se/G menar
SFX A r se/G meravejar
SFX A r se/G međar
SFX A r se/G mojar
SFX A r se/G mudarar
SFX A r se/G ojar
SFX A r se/G okar
SFX A r se/G parer
SFX A r se/G perdonar
SFX A r se/G perletar
SFX A r se/G pertegar
SFX A r se/G pongar
SFX A r se/G rajar
SFX A r se/G ramar
SFX A r se/G redar
SFX A r se/G rigolar
SFX A r se/G rivar
SFX A r se/G rolar
SFX A r se/G saver
SFX A r se/G seguir
SFX A r se/G seguitar
SFX A r se/G serajar
SFX A r se/G servir
SFX A r se/G siar
SFX A r se/G speronar
SFX A r se/G sugar
SFX A r se/G terminar
SFX A r se/G teñir
SFX A r se/G tonar
SFX A r se/G tuar
SFX A r se/G vejar
SFX A r se/G velar
SFX A r se/G vergoñar
SFX A r se/G verigolar
SFX A r se/G versar
SFX A r se/G verđelar
SFX A r se/G veñir
SFX A r se/G xelar
SFX A r se/G xmerdar
SFX A r se/G đurar
SFX A r se/G ŧercar
SFX A r se/G ŧitar
SFX A r se/GHP [acfgjoxđ]ir
SFX A r se/GHP [ae]mir
SFX A r se/GHP [aeilou]tir
SFX A r se/GHP [aeinu]kir
SFX A r se/GHP [aeiou]nir
SFX A r se/GHP [aeiu]bir
SFX A r se/GHP [ai]nsir
SFX A r se/GHP [ailoru]sir
SFX A r se/GHP [aio]stir
SFX A r se/GHP [aiou]ñir
SFX A r se/GHP [alnoru]ŧir
SFX A r se/GHP [anou]pir
SFX A r se/GHP [ao]ntir
SFX A r se/GHP [ao]rdir
SFX A r se/GHP [ao]rnir
SFX A r se/GHP [au]rbir
SFX A r se/GHP [bfjnptvx]erir
SFX A r se/GHP [blnrt]uir
SFX A r se/GHP [ckmux]arir
SFX A r se/GHP [dgiptu]rir
SFX A r se/GHP [eiou]lir
SFX A r se/GHP [fiktxđ]alir
SFX A r se/GHP [fsx]ierir
SFX A r se/GHP [ft]erdir
SFX A r se/GHP [ft]orbir
SFX A r se/GHP [ir]morir
SFX A r se/GHP [jl]estir
SFX A r se/GHP ^arguir
SFX A r se/GHP ^censir
SFX A r se/GHP ^derokir
SFX A r se/GHP ^desavir
SFX A r se/GHP ^interiŧir
SFX A r se/GHP ^interlokuir
SFX A r se/GHP ^intiriŧir
SFX A r se/GHP ^pervertir
SFX A r se/GHP ^skarmir
SFX A r se/GHP ^sorbir
SFX A r se/GHP ^xmartir
SFX A r se/GHP ^xmentir
SFX A r se/GHP ^ŧerpir
SFX A r se/GHP ^ŧirkuir
SFX A r se/GHP ^ŧokir
SFX A r se/GHP dir
SFX A r se/GHP karpir
SFX A r se/GHP orir
SFX A r se/GHP ortir
SFX A r se/GHP parir
SFX A r se/GHP partir
SFX A r se/GHP rokir
SFX A r se/GHP superbir
SFX A r se/GHP vertir
SFX A r se/GHP ŧernir
SFX A r sen/J [acfgjoxđ]ir
SFX A r sen/J [ae]mir
SFX A r sen/J [aeilou]tir
SFX A r sen/J [aeinu]kir
SFX A r sen/J [aeiou]nir
SFX A r sen/J [aeiu]bir
SFX A r sen/J [ai]nsir
SFX A r sen/J [ailoru]sir
SFX A r sen/J [aio]stir
SFX A r sen/J [aiou]ñir
SFX A r sen/J [alnoru]ŧir
SFX A r sen/J [anou]pir
SFX A r sen/J [ao]ntir
SFX A r sen/J [ao]rdir
SFX A r sen/J [ao]rnir
SFX A r sen/J [au]rbir
SFX A r sen/J [bfjnptvx]erir
SFX A r sen/J [blnrt]uir
SFX A r sen/J [ckmux]arir
SFX A r sen/J [dgiptu]rir
SFX A r sen/J [eiou]lir
SFX A r sen/J [fiktxđ]alir
SFX A r sen/J [fsx]ierir
SFX A r sen/J [ft]erdir
SFX A r sen/J [ft]orbir
SFX A r sen/J [ir]morir
SFX A r sen/J [jl]estir
SFX A r sen/J ^arguir
SFX A r sen/J ^censir
SFX A r sen/J ^derokir
SFX A r sen/J ^desavir
SFX A r sen/J ^interiŧir
SFX A r sen/J ^interlokuir
SFX A r sen/J ^intiriŧir
SFX A r sen/J ^skarmir
SFX A r sen/J ^xmartir
SFX A r sen/J ^xmentir
SFX A r sen/J ^ŧerpir
SFX A r sen/J ^ŧirkuir
SFX A r sen/J ^ŧokir
SFX A r sen/J dir
SFX A r sen/J karpir
SFX A r sen/J orir
SFX A r sen/J ortir
SFX A r sen/J rokir
SFX A r sen/J superbir
SFX A r sen/J ŧernir
SFX A r si/EFL [acfgjoxđ]ir
SFX A r si/EFL [ae]mir
SFX A r si/EFL [aeilou]tir
SFX A r si/EFL [aeinu]kir
SFX A r si/EFL [aeiou]nir
SFX A r si/EFL [aeiu]bir
SFX A r si/EFL [ai]nsir
SFX A r si/EFL [ailoru]sir
SFX A r si/EFL [aio]stir
SFX A r si/EFL [aiou]ñir
SFX A r si/EFL [alnoru]ŧir
SFX A r si/EFL [anou]pir
SFX A r si/EFL [ao]ntir
SFX A r si/EFL [ao]rdir
SFX A r si/EFL [ao]rnir
SFX A r si/EFL [au]rbir
SFX A r si/EFL [bfjnptvx]erir
SFX A r si/EFL [blnrt]uir
SFX A r si/EFL [ckmux]arir
SFX A r si/EFL [dgiptu]rir
SFX A r si/EFL [eiou]lir
SFX A r si/EFL [fiktxđ]alir
SFX A r si/EFL [fsx]ierir
SFX A r si/EFL [ft]erdir
SFX A r si/EFL [ft]orbir
SFX A r si/EFL [ir]morir
SFX A r si/EFL [jl]estir
SFX A r si/EFL ^arguir
SFX A r si/EFL ^censir
SFX A r si/EFL ^derokir
SFX A r si/EFL ^desavir
SFX A r si/EFL ^interiŧir
SFX A r si/EFL ^interlokuir
SFX A r si/EFL ^intiriŧir
SFX A r si/EFL ^pervertir
SFX A r si/EFL ^skarmir
SFX A r si/EFL ^sorbir
SFX A r si/EFL ^xmartir
SFX A r si/EFL ^xmentir
SFX A r si/EFL ^ŧerpir
SFX A r si/EFL ^ŧirkuir
SFX A r si/EFL ^ŧokir
SFX A r si/EFL dir
SFX A r si/EFL karpir
SFX A r si/EFL orir
SFX A r si/EFL ortir
SFX A r si/EFL parir
SFX A r si/EFL partir
SFX A r si/EFL rokir
SFX A r si/EFL superbir
SFX A r si/EFL vertir
SFX A r si/EFL ŧernir
SFX A r sion/J [adfgioptu]rir
SFX A r sion/J [aeilnosu]tir
SFX A r sion/J [aeinu]kir
SFX A r sion/J [aeiou]nir
SFX A r sion/J [aeiu]bir
SFX A r sion/J [afglmosxđ]ir
SFX A r sion/J [aiou]ñir
SFX A r sion/J [alnoru]ŧir
SFX A r sion/J [anou]pir
SFX A r sion/J [ao]rdir
SFX A r sion/J [ao]rnir
SFX A r sion/J [ao]rtir
SFX A r sion/J [aou]rbir
SFX A r sion/J [bfjnptvx]erir
SFX A r sion/J [blnrt]uir
SFX A r sion/J [cj]ir
SFX A r sion/J [fsx]ierir
SFX A r sion/J [ft]erdir
SFX A r sion/J [nr]guir
SFX A r sion/J [pt]erveñir
SFX A r sion/J ^arveñir
SFX A r sion/J ^derokir
SFX A r sion/J ^desavir
SFX A r sion/J ^interiŧir
SFX A r sion/J ^interlokuir
SFX A r sion/J ^intiriŧir
SFX A r sion/J ^perseguir
SFX A r sion/J ^pervertir
SFX A r sion/J ^xeguir
SFX A r sion/J ^ŧerpir
SFX A r sion/J ^ŧirkuir
SFX A r sion/J ^ŧokir
SFX A r sion/J dir
SFX A r sion/J karpir
SFX A r sion/J rokir
SFX A r sion/J seguir
SFX A r sion/J servir
SFX A r sion/J superbir
SFX A r sion/J teñir
SFX A r sion/J vertir
SFX A r sion/J veñir
SFX A r sion/J ŧernir
SFX A r so/H [acfgjoxđ]ir
SFX A r so/H [ae]mir
SFX A r so/H [aeilou]tir
SFX A r so/H [aeinu]kir
SFX A r so/H [aeiou]nir
SFX A r so/H [aeiu]bir
SFX A r so/H [ai]nsir
SFX A r so/H [ailoru]sir
SFX A r so/H [aio]stir
SFX A r so/H [aiou]ñir
SFX A r so/H [alnoru]ŧir
SFX A r so/H [anou]pir
SFX A r so/H [ao]ntir
SFX A r so/H [ao]rdir
SFX A r so/H [ao]rnir
SFX A r so/H [au]rbir
SFX A r so/H [bfjnptvx]erir
SFX A r so/H [blnrt]uir
SFX A r so/H [ckmux]arir
SFX A r so/H [dgiptu]rir
SFX A r so/H [eiou]lir
SFX A r so/H [fiktxđ]alir
SFX A r so/H [fsx]ierir
SFX A r so/H [ft]erdir
SFX A r so/H [ft]orbir
SFX A r so/H [ir]morir
SFX A r so/H [jl]estir
SFX A r so/H ^arguir
SFX A r so/H ^censir
SFX A r so/H ^derokir
SFX A r so/H ^desavir
SFX A r so/H ^interiŧir
SFX A r so/H ^interlokuir
SFX A r so/H ^intiriŧir
SFX A r so/H ^pervertir
SFX A r so/H ^skarmir
SFX A r so/H ^sorbir
SFX A r so/H ^xmartir
SFX A r so/H ^xmentir
SFX A r so/H ^ŧerpir
SFX A r so/H ^ŧirkuir
SFX A r so/H ^ŧokir
SFX A r so/H dir
SFX A r so/H karpir
SFX A r so/H orir
SFX A r so/H ortir
SFX A r so/H parir
SFX A r so/H partir
SFX A r so/H rokir
SFX A r so/H superbir
SFX A r so/H vertir
SFX A r so/H ŧernir
SFX A r son/J [acfgjoxđ]ir
SFX A r son/J [adfgioptu]rir
SFX A r son/J [ae]mir
SFX A r son/J [aeilnosu]tir
SFX A r son/J [aeilou]tir
SFX A r son/J [aeinu]kir
SFX A r son/J [aeiou]nir
SFX A r son/J [aeiu]bir
SFX A r son/J [afglmosxđ]ir
SFX A r son/J [ai]nsir
SFX A r son/J [ailoru]sir
SFX A r son/J [aio]stir
SFX A r son/J [aiou]ñir
SFX A r son/J [alnoru]ŧir
SFX A r son/J [anou]pir
SFX A r son/J [ao]ntir
SFX A r son/J [ao]rdir
SFX A r son/J [ao]rnir
SFX A r son/J [ao]rtir
SFX A r son/J [aou]rbir
SFX A r son/J [au]rbir
SFX A r son/J [bfjnptvx]erir
SFX A r son/J [blnrt]uir
SFX A r son/J [cj]ir
SFX A r son/J [ckmux]arir
SFX A r son/J [dgiptu]rir
SFX A r son/J [eiou]lir
SFX A r son/J [fiktxđ]alir
SFX A r son/J [fsx]ierir
SFX A r son/J [ft]erdir
SFX A r son/J [ft]orbir
SFX A r son/J [ir]morir
SFX A r son/J [jl]estir
SFX A r son/J [nr]guir
SFX A r son/J [pt]erveñir
SFX A r son/J ^arguir
SFX A r son/J ^arveñir
SFX A r son/J ^censir
SFX A r son/J ^derokir
SFX A r son/J ^desavir
SFX A r son/J ^interiŧir
SFX A r son/J ^interlokuir
SFX A r son/J ^intiriŧir
SFX A r son/J ^perseguir
SFX A r son/J ^pervertir
SFX A r son/J ^skarmir
SFX A r son/J ^xeguir
SFX A r son/J ^xmartir
SFX A r son/J ^xmentir
SFX A r son/J ^ŧerpir
SFX A r son/J ^ŧirkuir
SFX A r son/J ^ŧokir
SFX A r son/J dir
SFX A r son/J karpir
SFX A r son/J orir
SFX A r son/J ortir
SFX A r son/J rokir
SFX A r son/J seguir
SFX A r son/J servir
SFX A r son/J superbir
SFX A r son/J teñir
SFX A r son/J vertir
SFX A r son/J veñir
SFX A r son/J ŧernir
SFX A r sta/G [abcdefmnpstvxñđŧ]olar
SFX A r sta/G [abcdfgijknopstvxŧ]etar
SFX A r sta/G [abcdfjkmpsv]iđar
SFX A r sta/G [abcdfklnoprstuvxđŧ]inar
SFX A r sta/G [abcefgijklmnpsvxđŧ]onar
SFX A r sta/G [abdefklmopsvx]itar
SFX A r sta/G [abdfgijklmnpstxñđ]orar
SFX A r sta/G [abdfgikmst]urar
SFX A r sta/G [abdfijkmnprstuŧ]elar
SFX A r sta/G [abdgiotu]riđar
SFX A r sta/G [abfgptu]regar
SFX A r sta/G [abfjlnpr]utar
SFX A r sta/G [abfkx]renar
SFX A r sta/G [abfot]raŧar
SFX A r sta/G [abik]rokar
SFX A r sta/G [abikoptu]riar
SFX A r sta/G [acfgjlmosxđ]ir
SFX A r sta/G [adfgioptu]rir
SFX A r sta/G [adiopt]ronar
SFX A r sta/G [adklpstuvđŧ]enar
SFX A r sta/G [aeilnosu]tir
SFX A r sta/G [aeilnsu]kar
SFX A r sta/G [aeinosu]tegar
SFX A r sta/G [aeinu]kir
SFX A r sta/G [aeio]strar
SFX A r sta/G [aeiop]letar
SFX A r sta/G [aeiou]nir
SFX A r sta/G [aeiou]xenar
SFX A r sta/G [aeiru]ñar
SFX A r sta/G [aeiu]bir
SFX A r sta/G [aeiu]ngar
SFX A r sta/G [aeiu]ŧiar
SFX A r sta/G [aelo]var
SFX A r sta/G [aenoux]golar
SFX A r sta/G [aeo]liar
SFX A r sta/G [aeors]tiđar
SFX A r sta/G [aeou]mentar
SFX A r sta/G [agot]rejar
SFX A r sta/G [ai]erar
SFX A r sta/G [ai]ñaŧar
SFX A r sta/G [ail]gar
SFX A r sta/G [ailnou]sar
SFX A r sta/G [ailnu]bar
SFX A r sta/G [ailu]minar
SFX A r sta/G [aiou]rmar
SFX A r sta/G [aiou]ñir
SFX A r sta/G [aisu]kiar
SFX A r sta/G [aku]rifegar
SFX A r sta/G [alnoru]ŧir
SFX A r sta/G [als]tar
SFX A r sta/G [an]deđar
SFX A r sta/G [an]fraxar
SFX A r sta/G [an]kuerar
SFX A r sta/G [an]kuirar
SFX A r sta/G [ano]fegar
SFX A r sta/G [anou]pir
SFX A r sta/G [ao]er
SFX A r sta/G [ao]ler
SFX A r sta/G [ao]niđar
SFX A r sta/G [ao]rcar
SFX A r sta/G [ao]rdar
SFX A r sta/G [ao]rdir
SFX A r sta/G [ao]rdonar
SFX A r sta/G [ao]rkar
SFX A r sta/G [ao]rnar
SFX A r sta/G [ao]rnir
SFX A r sta/G [ao]rsar
SFX A r sta/G [ao]rtir
SFX A r sta/G [aou]nŧiar
SFX A r sta/G [aou]rbar
SFX A r sta/G [aou]rbir
SFX A r sta/G [aou]rgar
SFX A r sta/G [aou]rkiar
SFX A r sta/G [aou]rlar
SFX A r sta/G [aou]rtar
SFX A r sta/G [aou]rŧar
SFX A r sta/G [ar]naliđar
SFX A r sta/G [aux]nar
SFX A r sta/G [bcdefgijmnpsvxđŧ]otar
SFX A r sta/G [bcdfgjklmnpstvxđŧ]erar
SFX A r sta/G [bcfgiklnoprtŧ]eđar
SFX A r sta/G [bcfgjklmnoptuv]aŧar
SFX A r sta/G [bcfilrtđ]ugar
SFX A r sta/G [bcmpruŧ]efar
SFX A r sta/G [bdegikmprstđ]aliđar
SFX A r sta/G [bdfjmnptvx]iar
SFX A r sta/G [bdflmvđ]ogar
SFX A r sta/G [bdgklmnptuv]ajar
SFX A r sta/G [bdgkpv]rar
SFX A r sta/G [bdilmnopsvxñđŧ]egar
SFX A r sta/G [bdklmoprtuv]acar
SFX A r sta/G [bfilmtuv]antar
SFX A r sta/G [bfjnptvx]erir
SFX A r sta/G [bgknpstv]axar
SFX A r sta/G [bjklmrt]oŧar
SFX A r sta/G [blmpstvx]irar
SFX A r sta/G [blnrt]uir
SFX A r sta/G [blprsvx]ear
SFX A r sta/G [bmnpxŧ]igolar
SFX A r sta/G [bmtŧ]iliar
SFX A r sta/G [bou]rogar
SFX A r sta/G [bp]erlar
SFX A r sta/G [btv]ergar
SFX A r sta/G [bxŧ]eregar
SFX A r sta/G [cfglopsv]esar
SFX A r sta/G [clmnrsv]odar
SFX A r sta/G [dfgklmnopst]ejar
SFX A r sta/G [dg]obar
SFX A r sta/G [dgkmnprs]uar
SFX A r sta/G [dijlorstuvxđ]entar
SFX A r sta/G [dlnstxñŧ]ifegar
SFX A r sta/G [dltv]ernar
SFX A r sta/G [eilnu]ŧar
SFX A r sta/G [eilox]mar
SFX A r sta/G [einoru]xar
SFX A r sta/G [einosu]car
SFX A r sta/G [eiu]xurar
SFX A r sta/G [eo]liđar
SFX A r sta/G [eo]ntiđar
SFX A r sta/G [es]kotar
SFX A r sta/G [es]ŧervelar
SFX A r sta/G [fjkx]ermar
SFX A r sta/G [fklrsx]oñar
SFX A r sta/G [fm]eretar
SFX A r sta/G [fpvŧ]iolar
SFX A r sta/G [fsx]ierir
SFX A r sta/G [ft]erdir
SFX A r sta/G [fŧ]etuar
SFX A r sta/G [gin]ritar
SFX A r sta/G [iln]trar
SFX A r sta/G [inru]jar
SFX A r sta/G [io]ntar
SFX A r sta/G [io]rkolar
SFX A r sta/G [ipt]ađar
SFX A r sta/G [ipu]lar
SFX A r sta/G [irst]umar
SFX A r sta/G [klt]ivar
SFX A r sta/G [kp]avejar
SFX A r sta/G [kt]erŧar
SFX A r sta/G [lmtxŧ]enŧiar
SFX A r sta/G [ln]etrar
SFX A r sta/G [lnoru]đar
SFX A r sta/G [mp]eritar
SFX A r sta/G [mv]ergolar
SFX A r sta/G [nr]guir
SFX A r sta/G [ns]erbar
SFX A r sta/G [ns]ervar
SFX A r sta/G [ns]kuercar
SFX A r sta/G [nsv]edar
SFX A r sta/G [nx]goŧar
SFX A r sta/G [op]ar
SFX A r sta/G [ox]longar
SFX A r sta/G [pt]erveñir
SFX A r sta/G [pt]resar
SFX A r sta/G [pt]rotar
SFX A r sta/G [stŧ]imentar
SFX A r sta/G [sŧ]erkar
SFX A r sta/G [tuv]iliđar
SFX A r sta/G [tv]eriđar
SFX A r sta/G [tv]erniđar
SFX A r sta/G [xŧ]ertar
SFX A r sta/G ^alienar
SFX A r sta/G ^arveñir
SFX A r sta/G ^bersajar
SFX A r sta/G ^bordeđar
SFX A r sta/G ^deramar
SFX A r sta/G ^derivar
SFX A r sta/G ^derobar
SFX A r sta/G ^derokar
SFX A r sta/G ^derokir
SFX A r sta/G ^derotar
SFX A r sta/G ^desavir
SFX A r sta/G ^desferenŧiar
SFX A r sta/G ^devorar
SFX A r sta/G ^devorŧiar
SFX A r sta/G ^dexeredar
SFX A r sta/G ^dexverxenar
SFX A r sta/G ^exerŧitar
SFX A r sta/G ^fermentar
SFX A r sta/G ^griliar
SFX A r sta/G ^guernar
SFX A r sta/G ^inbaretar
SFX A r sta/G ^infervorar
SFX A r sta/G ^inkartonar
SFX A r sta/G ^intarsiar
SFX A r sta/G ^interesar
SFX A r sta/G ^interiŧir
SFX A r sta/G ^interkalar
SFX A r sta/G ^interkuerar
SFX A r sta/G ^interkuirar
SFX A r sta/G ^interlinear
SFX A r sta/G ^interlokuir
SFX A r sta/G ^intermeđar
SFX A r sta/G ^interogar
SFX A r sta/G ^interpretar
SFX A r sta/G ^intiriŧir
SFX A r sta/G ^inveriar
SFX A r sta/G ^inversiar
SFX A r sta/G ^inŧercelar
SFX A r sta/G ^kalefar
SFX A r sta/G ^koñer
SFX A r sta/G ^kriolar
SFX A r sta/G ^lustrar
SFX A r sta/G ^maravejar
SFX A r sta/G ^merkantar
SFX A r sta/G ^merkantiđar
SFX A r sta/G ^ormeđar
SFX A r sta/G ^perfumar
SFX A r sta/G ^perifraxar
SFX A r sta/G ^periodar
SFX A r sta/G ^perkolar
SFX A r sta/G ^perkotar
SFX A r sta/G ^perlustrar
SFX A r sta/G ^permaner
SFX A r sta/G ^permudarar
SFX A r sta/G ^permutar
SFX A r sta/G ^perorar
SFX A r sta/G ^perpetrar
SFX A r sta/G ^perpetuar
SFX A r sta/G ^perseguir
SFX A r sta/G ^perseguitar
SFX A r sta/G ^personaliđar
SFX A r sta/G ^persugar
SFX A r sta/G ^pervertir
SFX A r sta/G ^poder
SFX A r sta/G ^raxar
SFX A r sta/G ^remaner
SFX A r sta/G ^robar
SFX A r sta/G ^roersar
SFX A r sta/G ^sajar
SFX A r sta/G ^scantiđar
SFX A r sta/G ^skortegar
SFX A r sta/G ^sotolinear
SFX A r sta/G ^soverkiar
SFX A r sta/G ^spergoŧar
SFX A r sta/G ^sperimentar
SFX A r sta/G ^sperlongar
SFX A r sta/G ^spernacar
SFX A r sta/G ^sperđurar
SFX A r sta/G ^steriliđar
SFX A r sta/G ^terapienar
SFX A r sta/G ^teraŧar
SFX A r sta/G ^termenar
SFX A r sta/G ^terŧariolar
SFX A r sta/G ^tormentar
SFX A r sta/G ^verdeđar
SFX A r sta/G ^vergiđar
SFX A r sta/G ^verifegar
SFX A r sta/G ^verolar
SFX A r sta/G ^verxurar
SFX A r sta/G ^xberlefar
SFX A r sta/G ^xberlotar
SFX A r sta/G ^xberlumar
SFX A r sta/G ^xberxelar
SFX A r sta/G ^xeguir
SFX A r sta/G ^xermojar
SFX A r sta/G ^xgoñar
SFX A r sta/G ^xlargiđar
SFX A r sta/G ^xmerejar
SFX A r sta/G ^xmeriliar
SFX A r sta/G ^xmerŧiar
SFX A r sta/G ^xmorgolar
SFX A r sta/G ^xnervađar
SFX A r sta/G ^xvergoñaŧar
SFX A r sta/G ^ŧerpir
SFX A r sta/G ^ŧirkuir
SFX A r sta/G ^ŧokir
SFX A r sta/G alar
SFX A r sta/G amar
SFX A r sta/G arar
SFX A r sta/G aver
SFX A r sta/G bertonar
SFX A r sta/G dar
SFX A r sta/G derenar
SFX A r sta/G dir
SFX A r sta/G donar
SFX A r sta/G far
SFX A r sta/G fumar
SFX A r sta/G kalar
SFX A r sta/G kantar
SFX A r sta/G karpir
SFX A r sta/G kolar
SFX A r sta/G korniđar
SFX A r sta/G kurvar
SFX A r sta/G lotar
SFX A r sta/G lumar
SFX A r sta/G menar
SFX A r sta/G meravejar
SFX A r sta/G međar
SFX A r sta/G mojar
SFX A r sta/G mudarar
SFX A r sta/G ojar
SFX A r sta/G okar
SFX A r sta/G parer
SFX A r sta/G perdonar
SFX A r sta/G perletar
SFX A r sta/G pertegar
SFX A r sta/G pongar
SFX A r sta/G rajar
SFX A r sta/G ramar
SFX A r sta/G redar
SFX A r sta/G rigolar
SFX A r sta/G rivar
SFX A r sta/G rokir
SFX A r sta/G rolar
SFX A r sta/G saver
SFX A r sta/G seguir
SFX A r sta/G seguitar
SFX A r sta/G serajar
SFX A r sta/G servir
SFX A r sta/G siar
SFX A r sta/G speronar
SFX A r sta/G sugar
SFX A r sta/G superbir
SFX A r sta/G terminar
SFX A r sta/G teñir
SFX A r sta/G tonar
SFX A r sta/G tuar
SFX A r sta/G vejar
SFX A r sta/G velar
SFX A r sta/G vergoñar
SFX A r sta/G verigolar
SFX A r sta/G versar
SFX A r sta/G vertir
SFX A r sta/G verđelar
SFX A r sta/G veñir
SFX A r sta/G xelar
SFX A r sta/G xmerdar
SFX A r sta/G đurar
SFX A r sta/G ŧercar
SFX A r sta/G ŧernir
SFX A r sta/G ŧitar
SFX A r ste/G [abcdefmnpstvxñđŧ]olar
SFX A r ste/G [abcdfgijknopstvxŧ]etar
SFX A r ste/G [abcdfjkmpsv]iđar
SFX A r ste/G [abcdfklnoprstuvxđŧ]inar
SFX A r ste/G [abcefgijklmnpsvxđŧ]onar
SFX A r ste/G [abdefklmopsvx]itar
SFX A r ste/G [abdfgijklmnpstxñđ]orar
SFX A r ste/G [abdfgikmst]urar
SFX A r ste/G [abdfijkmnprstuŧ]elar
SFX A r ste/G [abdgiotu]riđar
SFX A r ste/G [abfgptu]regar
SFX A r ste/G [abfjlnpr]utar
SFX A r ste/G [abfkx]renar
SFX A r ste/G [abfot]raŧar
SFX A r ste/G [abik]rokar
SFX A r ste/G [abikoptu]riar
SFX A r ste/G [acfgjlmosxđ]ir
SFX A r ste/G [adfgioptu]rir
SFX A r ste/G [adiopt]ronar
SFX A r ste/G [adklpstuvđŧ]enar
SFX A r ste/G [aeilnosu]tir
SFX A r ste/G [aeilnsu]kar
SFX A r ste/G [aeinosu]tegar
SFX A r ste/G [aeinu]kir
SFX A r ste/G [aeio]strar
SFX A r ste/G [aeiop]letar
SFX A r ste/G [aeiou]nir
SFX A r ste/G [aeiou]xenar
SFX A r ste/G [aeiru]ñar
SFX A r ste/G [aeiu]bir
SFX A r ste/G [aeiu]ngar
SFX A r ste/G [aeiu]ŧiar
SFX A r ste/G [aelo]var
SFX A r ste/G [aenoux]golar
SFX A r ste/G [aeo]liar
SFX A r ste/G [aeors]tiđar
SFX A r ste/G [aeou]mentar
SFX A r ste/G [agot]rejar
SFX A r ste/G [ai]erar
SFX A r ste/G [ai]ñaŧar
SFX A r ste/G [ail]gar
SFX A r ste/G [ailnou]sar
SFX A r ste/G [ailnu]bar
SFX A r ste/G [ailu]minar
SFX A r ste/G [aiou]rmar
SFX A r ste/G [aiou]ñir
SFX A r ste/G [aisu]kiar
SFX A r ste/G [aku]rifegar
SFX A r ste/G [alnoru]ŧir
SFX A r ste/G [als]tar
SFX A r ste/G [an]deđar
SFX A r ste/G [an]fraxar
SFX A r ste/G [an]kuerar
SFX A r ste/G [an]kuirar
SFX A r ste/G [ano]fegar
SFX A r ste/G [anou]pir
SFX A r ste/G [ao]er
SFX A r ste/G [ao]ler
SFX A r ste/G [ao]niđar
SFX A r ste/G [ao]rcar
SFX A r ste/G [ao]rdar
SFX A r ste/G [ao]rdir
SFX A r ste/G [ao]rdonar
SFX A r ste/G [ao]rkar
SFX A r ste/G [ao]rnar
SFX A r ste/G [ao]rnir
SFX A r ste/G [ao]rsar
SFX A r ste/G [ao]rtir
SFX A r ste/G [aou]nŧiar
SFX A r ste/G [aou]rbar
SFX A r ste/G [aou]rbir
SFX A r ste/G [aou]rgar
SFX A r ste/G [aou]rkiar
SFX A r ste/G [aou]rlar
SFX A r ste/G [aou]rtar
SFX A r ste/G [aou]rŧar
SFX A r ste/G [ar]naliđar
SFX A r ste/G [aux]nar
SFX A r ste/G [bcdefgijmnpsvxđŧ]otar
SFX A r ste/G [bcdfgjklmnpstvxđŧ]erar
SFX A r ste/G [bcfgiklnoprtŧ]eđar
SFX A r ste/G [bcfgjklmnoptuv]aŧar
SFX A r ste/G [bcfilrtđ]ugar
SFX A r ste/G [bcmpruŧ]efar
SFX A r ste/G [bdegikmprstđ]aliđar
SFX A r ste/G [bdfjmnptvx]iar
SFX A r ste/G [bdflmvđ]ogar
SFX A r ste/G [bdgklmnptuv]ajar
SFX A r ste/G [bdgkpv]rar
SFX A r ste/G [bdilmnopsvxñđŧ]egar
SFX A r ste/G [bdklmoprtuv]acar
SFX A r ste/G [bfilmtuv]antar
SFX A r ste/G [bfjnptvx]erir
SFX A r ste/G [bgknpstv]axar
SFX A r ste/G [bjklmrt]oŧar
SFX A r ste/G [blmpstvx]irar
SFX A r ste/G [blnrt]uir
SFX A r ste/G [blprsvx]ear
SFX A r ste/G [bmnpxŧ]igolar
SFX A r ste/G [bmtŧ]iliar
SFX A r ste/G [bou]rogar
SFX A r ste/G [bp]erlar
SFX A r ste/G [btv]ergar
SFX A r ste/G [bxŧ]eregar
SFX A r ste/G [cfglopsv]esar
SFX A r ste/G [clmnrsv]odar
SFX A r ste/G [dfgklmnopst]ejar
SFX A r ste/G [dg]obar
SFX A r ste/G [dgkmnprs]uar
SFX A r ste/G [dijlorstuvxđ]entar
SFX A r ste/G [dlnstxñŧ]ifegar
SFX A r ste/G [dltv]ernar
SFX A r ste/G [eilnu]ŧar
SFX A r ste/G [eilox]mar
SFX A r ste/G [einoru]xar
SFX A r ste/G [einosu]car
SFX A r ste/G [eiu]xurar
SFX A r ste/G [eo]liđar
SFX A r ste/G [eo]ntiđar
SFX A r ste/G [es]kotar
SFX A r ste/G [es]ŧervelar
SFX A r ste/G [fjkx]ermar
SFX A r ste/G [fklrsx]oñar
SFX A r ste/G [fm]eretar
SFX A r ste/G [fpvŧ]iolar
SFX A r ste/G [fsx]ierir
SFX A r ste/G [ft]erdir
SFX A r ste/G [fŧ]etuar
SFX A r ste/G [gin]ritar
SFX A r ste/G [iln]trar
SFX A r ste/G [inru]jar
SFX A r ste/G [io]ntar
SFX A r ste/G [io]rkolar
SFX A r ste/G [ipt]ađar
SFX A r ste/G [ipu]lar
SFX A r ste/G [irst]umar
SFX A r ste/G [klt]ivar
SFX A r ste/G [kp]avejar
SFX A r ste/G [kt]erŧar
SFX A r ste/G [lmtxŧ]enŧiar
SFX A r ste/G [ln]etrar
SFX A r ste/G [lnoru]đar
SFX A r ste/G [mp]eritar
SFX A r ste/G [mv]ergolar
SFX A r ste/G [nr]guir
SFX A r ste/G [ns]erbar
SFX A r ste/G [ns]ervar
SFX A r ste/G [ns]kuercar
SFX A r ste/G [nsv]edar
SFX A r ste/G [nx]goŧar
SFX A r ste/G [op]ar
SFX A r ste/G [ox]longar
SFX A r ste/G [pt]erveñir
SFX A r ste/G [pt]resar
SFX A r ste/G [pt]rotar
SFX A r ste/G [stŧ]imentar
SFX A r ste/G [sŧ]erkar
SFX A r ste/G [tuv]iliđar
SFX A r ste/G [tv]eriđar
SFX A r ste/G [tv]erniđar
SFX A r ste/G [xŧ]ertar
SFX A r ste/G ^alienar
SFX A r ste/G ^arveñir
SFX A r ste/G ^bersajar
SFX A r ste/G ^bordeđar
SFX A r ste/G ^deramar
SFX A r ste/G ^derivar
SFX A r ste/G ^derobar
SFX A r ste/G ^derokar
SFX A r ste/G ^derokir
SFX A r ste/G ^derotar
SFX A r ste/G ^desavir
SFX A r ste/G ^desferenŧiar
SFX A r ste/G ^devorar
SFX A r ste/G ^devorŧiar
SFX A r ste/G ^dexeredar
SFX A r ste/G ^dexverxenar
SFX A r ste/G ^exerŧitar
SFX A r ste/G ^fermentar
SFX A r ste/G ^griliar
SFX A r ste/G ^guernar
SFX A r ste/G ^inbaretar
SFX A r ste/G ^infervorar
SFX A r ste/G ^inkartonar
SFX A r ste/G ^intarsiar
SFX A r ste/G ^interesar
SFX A r ste/G ^interiŧir
SFX A r ste/G ^interkalar
SFX A r ste/G ^interkuerar
SFX A r ste/G ^interkuirar
SFX A r ste/G ^interlinear
SFX A r ste/G ^interlokuir
SFX A r ste/G ^intermeđar
SFX A r ste/G ^interogar
SFX A r ste/G ^interpretar
SFX A r ste/G ^intiriŧir
SFX A r ste/G ^inveriar
SFX A r ste/G ^inversiar
SFX A r ste/G ^inŧercelar
SFX A r ste/G ^kalefar
SFX A r ste/G ^koñer
SFX A r ste/G ^kriolar
SFX A r ste/G ^lustrar
SFX A r ste/G ^maravejar
SFX A r ste/G ^merkantar
SFX A r ste/G ^merkantiđar
SFX A r ste/G ^ormeđar
SFX A r ste/G ^perfumar
SFX A r ste/G ^perifraxar
SFX A r ste/G ^periodar
SFX A r ste/G ^perkolar
SFX A r ste/G ^perkotar
SFX A r ste/G ^perlustrar
SFX A r ste/G ^permaner
SFX A r ste/G ^permudarar
SFX A r ste/G ^permutar
SFX A r ste/G ^perorar
SFX A r ste/G ^perpetrar
SFX A r ste/G ^perpetuar
SFX A r ste/G ^perseguir
SFX A r ste/G ^perseguitar
SFX A r ste/G ^personaliđar
SFX A r ste/G ^persugar
SFX A r ste/G ^pervertir
SFX A r ste/G ^poder
SFX A r ste/G ^raxar
SFX A r ste/G ^remaner
SFX A r ste/G ^robar
SFX A r ste/G ^roersar
SFX A r ste/G ^sajar
SFX A r ste/G ^scantiđar
SFX A r ste/G ^skortegar
SFX A r ste/G ^sotolinear
SFX A r ste/G ^soverkiar
SFX A r ste/G ^spergoŧar
SFX A r ste/G ^sperimentar
SFX A r ste/G ^sperlongar
SFX A r ste/G ^spernacar
SFX A r ste/G ^sperđurar
SFX A r ste/G ^steriliđar
SFX A r ste/G ^terapienar
SFX A r ste/G ^teraŧar
SFX A r ste/G ^termenar
SFX A r ste/G ^terŧariolar
SFX A r ste/G ^tormentar
SFX A r ste/G ^verdeđar
SFX A r ste/G ^vergiđar
SFX A r ste/G ^verifegar
SFX A r ste/G ^verolar
SFX A r ste/G ^verxurar
SFX A r ste/G ^xberlefar
SFX A r ste/G ^xberlotar
SFX A r ste/G ^xberlumar
SFX A r ste/G ^xberxelar
SFX A r ste/G ^xeguir
SFX A r ste/G ^xermojar
SFX A r ste/G ^xgoñar
SFX A r ste/G ^xlargiđar
SFX A r ste/G ^xmerejar
SFX A r ste/G ^xmeriliar
SFX A r ste/G ^xmerŧiar
SFX A r ste/G ^xmorgolar
SFX A r ste/G ^xnervađar
SFX A r ste/G ^xvergoñaŧar
SFX A r ste/G ^ŧerpir
SFX A r ste/G ^ŧirkuir
SFX A r ste/G ^ŧokir
SFX A r ste/G alar
SFX A r ste/G amar
SFX A r ste/G arar
SFX A r ste/G aver
SFX A r ste/G bertonar
SFX A r ste/G dar
SFX A r ste/G derenar
SFX A r ste/G dir
SFX A r ste/G donar
SFX A r ste/G far
SFX A r ste/G fumar
SFX A r ste/G kalar
SFX A r ste/G kantar
SFX A r ste/G karpir
SFX A r ste/G kolar
SFX A r ste/G korniđar
SFX A r ste/G kurvar
SFX A r ste/G lotar
SFX A r ste/G lumar
SFX A r ste/G menar
SFX A r ste/G meravejar
SFX A r ste/G međar
SFX A r ste/G mojar
SFX A r ste/G mudarar
SFX A r ste/G ojar
SFX A r ste/G okar
SFX A r ste/G parer
SFX A r ste/G perdonar
SFX A r ste/G perletar
SFX A r ste/G pertegar
SFX A r ste/G pongar
SFX A r ste/G rajar
SFX A r ste/G ramar
SFX A r ste/G redar
SFX A r ste/G rigolar
SFX A r ste/G rivar
SFX A r ste/G rokir
SFX A r ste/G rolar
SFX A r ste/G saver
SFX A r ste/G seguir
SFX A r ste/G seguitar
SFX A r ste/G serajar
SFX A r ste/G servir
SFX A r ste/G siar
SFX A r ste/G speronar
SFX A r ste/G sugar
SFX A r ste/G superbir
SFX A r ste/G terminar
SFX A r ste/G teñir
SFX A r ste/G tonar
SFX A r ste/G tuar
SFX A r ste/G vejar
SFX A r ste/G velar
SFX A r ste/G vergoñar
SFX A r ste/G verigolar
SFX A r ste/G versar
SFX A r ste/G vertir
SFX A r ste/G verđelar
SFX A r ste/G veñir
SFX A r ste/G xelar
SFX A r ste/G xmerdar
SFX A r ste/G đurar
SFX A r ste/G ŧercar
SFX A r ste/G ŧernir
SFX A r ste/G ŧitar
SFX A r sti/G [abcdefmnpstvxñđŧ]olar
SFX A r sti/G [abcdfgijknopstvxŧ]etar
SFX A r sti/G [abcdfjkmpsv]iđar
SFX A r sti/G [abcdfklnoprstuvxđŧ]inar
SFX A r sti/G [abcefgijklmnpsvxđŧ]onar
SFX A r sti/G [abdefklmopsvx]itar
SFX A r sti/G [abdfgijklmnpstxñđ]orar
SFX A r sti/G [abdfgikmst]urar
SFX A r sti/G [abdfijkmnprstuŧ]elar
SFX A r sti/G [abdgiotu]riđar
SFX A r sti/G [abfgptu]regar
SFX A r sti/G [abfjlnpr]utar
SFX A r sti/G [abfkx]renar
SFX A r sti/G [abfot]raŧar
SFX A r sti/G [abik]rokar
SFX A r sti/G [abikoptu]riar
SFX A r sti/G [acfgjlmosxđ]ir
SFX A r sti/G [adfgioptu]rir
SFX A r sti/G [adiopt]ronar
SFX A r sti/G [adklpstuvđŧ]enar
SFX A r sti/G [aeilnosu]tir
SFX A r sti/G [aeilnsu]kar
SFX A r sti/G [aeinosu]tegar
SFX A r sti/G [aeinu]kir
SFX A r sti/G [aeio]strar
SFX A r sti/G [aeiop]letar
SFX A r sti/G [aeiou]nir
SFX A r sti/G [aeiou]xenar
SFX A r sti/G [aeiru]ñar
SFX A r sti/G [aeiu]bir
SFX A r sti/G [aeiu]ngar
SFX A r sti/G [aeiu]ŧiar
SFX A r sti/G [aelo]var
SFX A r sti/G [aenoux]golar
SFX A r sti/G [aeo]liar
SFX A r sti/G [aeors]tiđar
SFX A r sti/G [aeou]mentar
SFX A r sti/G [agot]rejar
SFX A r sti/G [ai]erar
SFX A r sti/G [ai]ñaŧar
SFX A r sti/G [ail]gar
SFX A r sti/G [ailnou]sar
SFX A r sti/G [ailnu]bar
SFX A r sti/G [ailu]minar
SFX A r sti/G [aiou]rmar
SFX A r sti/G [aiou]ñir
SFX A r sti/G [aisu]kiar
SFX A r sti/G [aku]rifegar
SFX A r sti/G [alnoru]ŧir
SFX A r sti/G [als]tar
SFX A r sti/G [an]deđar
SFX A r sti/G [an]fraxar
SFX A r sti/G [an]kuerar
SFX A r sti/G [an]kuirar
SFX A r sti/G [ano]fegar
SFX A r sti/G [anou]pir
SFX A r sti/G [ao]er
SFX A r sti/G [ao]ler
SFX A r sti/G [ao]niđar
SFX A r sti/G [ao]rcar
SFX A r sti/G [ao]rdar
SFX A r sti/G [ao]rdir
SFX A r sti/G [ao]rdonar
SFX A r sti/G [ao]rkar
SFX A r sti/G [ao]rnar
SFX A r sti/G [ao]rnir
SFX A r sti/G [ao]rsar
SFX A r sti/G [ao]rtir
SFX A r sti/G [aou]nŧiar
SFX A r sti/G [aou]rbar
SFX A r sti/G [aou]rbir
SFX A r sti/G [aou]rgar
SFX A r sti/G [aou]rkiar
SFX A r sti/G [aou]rlar
SFX A r sti/G [aou]rtar
SFX A r sti/G [aou]rŧar
SFX A r sti/G [ar]naliđar
SFX A r sti/G [aux]nar
SFX A r sti/G [bcdefgijmnpsvxđŧ]otar
SFX A r sti/G [bcdfgjklmnpstvxđŧ]erar
SFX A r sti/G [bcfgiklnoprtŧ]eđar
SFX A r sti/G [bcfgjklmnoptuv]aŧar
SFX A r sti/G [bcfilrtđ]ugar
SFX A r sti/G [bcmpruŧ]efar
SFX A r sti/G [bdegikmprstđ]aliđar
SFX A r sti/G [bdfjmnptvx]iar
SFX A r sti/G [bdflmvđ]ogar
SFX A r sti/G [bdgklmnptuv]ajar
SFX A r sti/G [bdgkpv]rar
SFX A r sti/G [bdilmnopsvxñđŧ]egar
SFX A r sti/G [bdklmoprtuv]acar
SFX A r sti/G [bfilmtuv]antar
SFX A r sti/G [bfjnptvx]erir
SFX A r sti/G [bgknpstv]axar
SFX A r sti/G [bjklmrt]oŧar
SFX A r sti/G [blmpstvx]irar
SFX A r sti/G [blnrt]uir
SFX A r sti/G [blprsvx]ear
SFX A r sti/G [bmnpxŧ]igolar
SFX A r sti/G [bmtŧ]iliar
SFX A r sti/G [bou]rogar
SFX A r sti/G [bp]erlar
SFX A r sti/G [btv]ergar
SFX A r sti/G [bxŧ]eregar
SFX A r sti/G [cfglopsv]esar
SFX A r sti/G [clmnrsv]odar
SFX A r sti/G [dfgklmnopst]ejar
SFX A r sti/G [dg]obar
SFX A r sti/G [dgkmnprs]uar
SFX A r sti/G [dijlorstuvxđ]entar
SFX A r sti/G [dlnstxñŧ]ifegar
SFX A r sti/G [dltv]ernar
SFX A r sti/G [eilnu]ŧar
SFX A r sti/G [eilox]mar
SFX A r sti/G [einoru]xar
SFX A r sti/G [einosu]car
SFX A r sti/G [eiu]xurar
SFX A r sti/G [eo]liđar
SFX A r sti/G [eo]ntiđar
SFX A r sti/G [es]kotar
SFX A r sti/G [es]ŧervelar
SFX A r sti/G [fjkx]ermar
SFX A r sti/G [fklrsx]oñar
SFX A r sti/G [fm]eretar
SFX A r sti/G [fpvŧ]iolar
SFX A r sti/G [fsx]ierir
SFX A r sti/G [ft]erdir
SFX A r sti/G [fŧ]etuar
SFX A r sti/G [gin]ritar
SFX A r sti/G [iln]trar
SFX A r sti/G [inru]jar
SFX A r sti/G [io]ntar
SFX A r sti/G [io]rkolar
SFX A r sti/G [ipt]ađar
SFX A r sti/G [ipu]lar
SFX A r sti/G [irst]umar
SFX A r sti/G [klt]ivar
SFX A r sti/G [kp]avejar
SFX A r sti/G [kt]erŧar
SFX A r sti/G [lmtxŧ]enŧiar
SFX A r sti/G [ln]etrar
SFX A r sti/G [lnoru]đar
SFX A r sti/G [mp]eritar
SFX A r sti/G [mv]ergolar
SFX A r sti/G [nr]guir
SFX A r sti/G [ns]erbar
SFX A r sti/G [ns]ervar
SFX A r sti/G [ns]kuercar
SFX A r sti/G [nsv]edar
SFX A r sti/G [nx]goŧar
SFX A r sti/G [op]ar
SFX A r sti/G [ox]longar
SFX A r sti/G [pt]erveñir
SFX A r sti/G [pt]resar
SFX A r sti/G [pt]rotar
SFX A r sti/G [stŧ]imentar
SFX A r sti/G [sŧ]erkar
SFX A r sti/G [tuv]iliđar
SFX A r sti/G [tv]eriđar
SFX A r sti/G [tv]erniđar
SFX A r sti/G [xŧ]ertar
SFX A r sti/G ^alienar
SFX A r sti/G ^arveñir
SFX A r sti/G ^bersajar
SFX A r sti/G ^bordeđar
SFX A r sti/G ^deramar
SFX A r sti/G ^derivar
SFX A r sti/G ^derobar
SFX A r sti/G ^derokar
SFX A r sti/G ^derokir
SFX A r sti/G ^derotar
SFX A r sti/G ^desavir
SFX A r sti/G ^desferenŧiar
SFX A r sti/G ^devorar
SFX A r sti/G ^devorŧiar
SFX A r sti/G ^dexeredar
SFX A r sti/G ^dexverxenar
SFX A r sti/G ^exerŧitar
SFX A r sti/G ^fermentar
SFX A r sti/G ^griliar
SFX A r sti/G ^guernar
SFX A r sti/G ^inbaretar
SFX A r sti/G ^infervorar
SFX A r sti/G ^inkartonar
SFX A r sti/G ^intarsiar
SFX A r sti/G ^interesar
SFX A r sti/G ^interiŧir
SFX A r sti/G ^interkalar
SFX A r sti/G ^interkuerar
SFX A r sti/G ^interkuirar
SFX A r sti/G ^interlinear
SFX A r sti/G ^interlokuir
SFX A r sti/G ^intermeđar
SFX A r sti/G ^interogar
SFX A r sti/G ^interpretar
SFX A r sti/G ^intiriŧir
SFX A r sti/G ^inveriar
SFX A r sti/G ^inversiar
SFX A r sti/G ^inŧercelar
SFX A r sti/G ^kalefar
SFX A r sti/G ^koñer
SFX A r sti/G ^kriolar
SFX A r sti/G ^lustrar
SFX A r sti/G ^maravejar
SFX A r sti/G ^merkantar
SFX A r sti/G ^merkantiđar
SFX A r sti/G ^ormeđar
SFX A r sti/G ^perfumar
SFX A r sti/G ^perifraxar
SFX A r sti/G ^periodar
SFX A r sti/G ^perkolar
SFX A r sti/G ^perkotar
SFX A r sti/G ^perlustrar
SFX A r sti/G ^permaner
SFX A r sti/G ^permudarar
SFX A r sti/G ^permutar
SFX A r sti/G ^perorar
SFX A r sti/G ^perpetrar
SFX A r sti/G ^perpetuar
SFX A r sti/G ^perseguir
SFX A r sti/G ^perseguitar
SFX A r sti/G ^personaliđar
SFX A r sti/G ^persugar
SFX A r sti/G ^pervertir
SFX A r sti/G ^poder
SFX A r sti/G ^raxar
SFX A r sti/G ^remaner
SFX A r sti/G ^robar
SFX A r sti/G ^roersar
SFX A r sti/G ^sajar
SFX A r sti/G ^scantiđar
SFX A r sti/G ^skortegar
SFX A r sti/G ^sotolinear
SFX A r sti/G ^soverkiar
SFX A r sti/G ^spergoŧar
SFX A r sti/G ^sperimentar
SFX A r sti/G ^sperlongar
SFX A r sti/G ^spernacar
SFX A r sti/G ^sperđurar
SFX A r sti/G ^steriliđar
SFX A r sti/G ^terapienar
SFX A r sti/G ^teraŧar
SFX A r sti/G ^termenar
SFX A r sti/G ^terŧariolar
SFX A r sti/G ^tormentar
SFX A r sti/G ^verdeđar
SFX A r sti/G ^vergiđar
SFX A r sti/G ^verifegar
SFX A r sti/G ^verolar
SFX A r sti/G ^verxurar
SFX A r sti/G ^xberlefar
SFX A r sti/G ^xberlotar
SFX A r sti/G ^xberlumar
SFX A r sti/G ^xberxelar
SFX A r sti/G ^xeguir
SFX A r sti/G ^xermojar
SFX A r sti/G ^xgoñar
SFX A r sti/G ^xlargiđar
SFX A r sti/G ^xmerejar
SFX A r sti/G ^xmeriliar
SFX A r sti/G ^xmerŧiar
SFX A r sti/G ^xmorgolar
SFX A r sti/G ^xnervađar
SFX A r sti/G ^xvergoñaŧar
SFX A r sti/G ^ŧerpir
SFX A r sti/G ^ŧirkuir
SFX A r sti/G ^ŧokir
SFX A r sti/G alar
SFX A r sti/G amar
SFX A r sti/G arar
SFX A r sti/G aver
SFX A r sti/G bertonar
SFX A r sti/G dar
SFX A r sti/G derenar
SFX A r sti/G dir
SFX A r sti/G donar
SFX A r sti/G far
SFX A r sti/G fumar
SFX A r sti/G kalar
SFX A r sti/G kantar
SFX A r sti/G karpir
SFX A r sti/G kolar
SFX A r sti/G korniđar
SFX A r sti/G kurvar
SFX A r sti/G lotar
SFX A r sti/G lumar
SFX A r sti/G menar
SFX A r sti/G meravejar
SFX A r sti/G međar
SFX A r sti/G mojar
SFX A r sti/G mudarar
SFX A r sti/G ojar
SFX A r sti/G okar
SFX A r sti/G parer
SFX A r sti/G perdonar
SFX A r sti/G perletar
SFX A r sti/G pertegar
SFX A r sti/G pongar
SFX A r sti/G rajar
SFX A r sti/G ramar
SFX A r sti/G redar
SFX A r sti/G rigolar
SFX A r sti/G rivar
SFX A r sti/G rokir
SFX A r sti/G rolar
SFX A r sti/G saver
SFX A r sti/G seguir
SFX A r sti/G seguitar
SFX A r sti/G serajar
SFX A r sti/G servir
SFX A r sti/G siar
SFX A r sti/G speronar
SFX A r sti/G sugar
SFX A r sti/G superbir
SFX A r sti/G terminar
SFX A r sti/G teñir
SFX A r sti/G tonar
SFX A r sti/G tuar
SFX A r sti/G vejar
SFX A r sti/G velar
SFX A r sti/G vergoñar
SFX A r sti/G verigolar
SFX A r sti/G versar
SFX A r sti/G vertir
SFX A r sti/G verđelar
SFX A r sti/G veñir
SFX A r sti/G xelar
SFX A r sti/G xmerdar
SFX A r sti/G đurar
SFX A r sti/G ŧercar
SFX A r sti/G ŧernir
SFX A r sti/G ŧitar
SFX A r sto/G [abcdefmnpstvxñđŧ]olar
SFX A r sto/G [abcdfgijknopstvxŧ]etar
SFX A r sto/G [abcdfjkmpsv]iđar
SFX A r sto/G [abcdfklnoprstuvxđŧ]inar
SFX A r sto/G [abcefgijklmnpsvxđŧ]onar
SFX A r sto/G [abdefklmopsvx]itar
SFX A r sto/G [abdfgijklmnpstxñđ]orar
SFX A r sto/G [abdfgikmst]urar
SFX A r sto/G [abdfijkmnprstuŧ]elar
SFX A r sto/G [abdgiotu]riđar
SFX A r sto/G [abfgptu]regar
SFX A r sto/G [abfjlnpr]utar
SFX A r sto/G [abfkx]renar
SFX A r sto/G [abfot]raŧar
SFX A r sto/G [abik]rokar
SFX A r sto/G [abikoptu]riar
SFX A r sto/G [acfgjlmosxđ]ir
SFX A r sto/G [adfgioptu]rir
SFX A r sto/G [adiopt]ronar
SFX A r sto/G [adklpstuvđŧ]enar
SFX A r sto/G [aeilnosu]tir
SFX A r sto/G [aeilnsu]kar
SFX A r sto/G [aeinosu]tegar
SFX A r sto/G [aeinu]kir
SFX A r sto/G [aeio]strar
SFX A r sto/G [aeiop]letar
SFX A r sto/G [aeiou]nir
SFX A r sto/G [aeiou]xenar
SFX A r sto/G [aeiru]ñar
SFX A r sto/G [aeiu]bir
SFX A r sto/G [aeiu]ngar
SFX A r sto/G [aeiu]ŧiar
SFX A r sto/G [aelo]var
SFX A r sto/G [aenoux]golar
SFX A r sto/G [aeo]liar
SFX A r sto/G [aeors]tiđar
SFX A r sto/G [aeou]mentar
SFX A r sto/G [agot]rejar
SFX A r sto/G [ai]erar
SFX A r sto/G [ai]ñaŧar
SFX A r sto/G [ail]gar
SFX A r sto/G [ailnou]sar
SFX A r sto/G [ailnu]bar
SFX A r sto/G [ailu]minar
SFX A r sto/G [aiou]rmar
SFX A r sto/G [aiou]ñir
SFX A r sto/G [aisu]kiar
SFX A r sto/G [aku]rifegar
SFX A r sto/G [alnoru]ŧir
SFX A r sto/G [als]tar
SFX A r sto/G [an]deđar
SFX A r sto/G [an]fraxar
SFX A r sto/G [an]kuerar
SFX A r sto/G [an]kuirar
SFX A r sto/G [ano]fegar
SFX A r sto/G [anou]pir
SFX A r sto/G [ao]er
SFX A r sto/G [ao]ler
SFX A r sto/G [ao]niđar
SFX A r sto/G [ao]rcar
SFX A r sto/G [ao]rdar
SFX A r sto/G [ao]rdir
SFX A r sto/G [ao]rdonar
SFX A r sto/G [ao]rkar
SFX A r sto/G [ao]rnar
SFX A r sto/G [ao]rnir
SFX A r sto/G [ao]rsar
SFX A r sto/G [ao]rtir
SFX A r sto/G [aou]nŧiar
SFX A r sto/G [aou]rbar
SFX A r sto/G [aou]rbir
SFX A r sto/G [aou]rgar
SFX A r sto/G [aou]rkiar
SFX A r sto/G [aou]rlar
SFX A r sto/G [aou]rtar
SFX A r sto/G [aou]rŧar
SFX A r sto/G [ar]naliđar
SFX A r sto/G [aux]nar
SFX A r sto/G [bcdefgijmnpsvxđŧ]otar
SFX A r sto/G [bcdfgjklmnpstvxđŧ]erar
SFX A r sto/G [bcfgiklnoprtŧ]eđar
SFX A r sto/G [bcfgjklmnoptuv]aŧar
SFX A r sto/G [bcfilrtđ]ugar
SFX A r sto/G [bcmpruŧ]efar
SFX A r sto/G [bdegikmprstđ]aliđar
SFX A r sto/G [bdfjmnptvx]iar
SFX A r sto/G [bdflmvđ]ogar
SFX A r sto/G [bdgklmnptuv]ajar
SFX A r sto/G [bdgkpv]rar
SFX A r sto/G [bdilmnopsvxñđŧ]egar
SFX A r sto/G [bdklmoprtuv]acar
SFX A r sto/G [bfilmtuv]antar
SFX A r sto/G [bfjnptvx]erir
SFX A r sto/G [bgknpstv]axar
SFX A r sto/G [bjklmrt]oŧar
SFX A r sto/G [blmpstvx]irar
SFX A r sto/G [blnrt]uir
SFX A r sto/G [blprsvx]ear
SFX A r sto/G [bmnpxŧ]igolar
SFX A r sto/G [bmtŧ]iliar
SFX A r sto/G [bou]rogar
SFX A r sto/G [bp]erlar
SFX A r sto/G [btv]ergar
SFX A r sto/G [bxŧ]eregar
SFX A r sto/G [cfglopsv]esar
SFX A r sto/G [clmnrsv]odar
SFX A r sto/G [dfgklmnopst]ejar
SFX A r sto/G [dg]obar
SFX A r sto/G [dgkmnprs]uar
SFX A r sto/G [dijlorstuvxđ]entar
SFX A r sto/G [dlnstxñŧ]ifegar
SFX A r sto/G [dltv]ernar
SFX A r sto/G [eilnu]ŧar
SFX A r sto/G [eilox]mar
SFX A r sto/G [einoru]xar
SFX A r sto/G [einosu]car
SFX A r sto/G [eiu]xurar
SFX A r sto/G [eo]liđar
SFX A r sto/G [eo]ntiđar
SFX A r sto/G [es]kotar
SFX A r sto/G [es]ŧervelar
SFX A r sto/G [fjkx]ermar
SFX A r sto/G [fklrsx]oñar
SFX A r sto/G [fm]eretar
SFX A r sto/G [fpvŧ]iolar
SFX A r sto/G [fsx]ierir
SFX A r sto/G [ft]erdir
SFX A r sto/G [fŧ]etuar
SFX A r sto/G [gin]ritar
SFX A r sto/G [iln]trar
SFX A r sto/G [inru]jar
SFX A r sto/G [io]ntar
SFX A r sto/G [io]rkolar
SFX A r sto/G [ipt]ađar
SFX A r sto/G [ipu]lar
SFX A r sto/G [irst]umar
SFX A r sto/G [klt]ivar
SFX A r sto/G [kp]avejar
SFX A r sto/G [kt]erŧar
SFX A r sto/G [lmtxŧ]enŧiar
SFX A r sto/G [ln]etrar
SFX A r sto/G [lnoru]đar
SFX A r sto/G [mp]eritar
SFX A r sto/G [mv]ergolar
SFX A r sto/G [nr]guir
SFX A r sto/G [ns]erbar
SFX A r sto/G [ns]ervar
SFX A r sto/G [ns]kuercar
SFX A r sto/G [nsv]edar
SFX A r sto/G [nx]goŧar
SFX A r sto/G [op]ar
SFX A r sto/G [ox]longar
SFX A r sto/G [pt]erveñir
SFX A r sto/G [pt]resar
SFX A r sto/G [pt]rotar
SFX A r sto/G [stŧ]imentar
SFX A r sto/G [sŧ]erkar
SFX A r sto/G [tuv]iliđar
SFX A r sto/G [tv]eriđar
SFX A r sto/G [tv]erniđar
SFX A r sto/G [xŧ]ertar
SFX A r sto/G ^alienar
SFX A r sto/G ^arveñir
SFX A r sto/G ^bersajar
SFX A r sto/G ^bordeđar
SFX A r sto/G ^deramar
SFX A r sto/G ^derivar
SFX A r sto/G ^derobar
SFX A r sto/G ^derokar
SFX A r sto/G ^derokir
SFX A r sto/G ^derotar
SFX A r sto/G ^desavir
SFX A r sto/G ^desferenŧiar
SFX A r sto/G ^devorar
SFX A r sto/G ^devorŧiar
SFX A r sto/G ^dexeredar
SFX A r sto/G ^dexverxenar
SFX A r sto/G ^exerŧitar
SFX A r sto/G ^fermentar
SFX A r sto/G ^griliar
SFX A r sto/G ^guernar
SFX A r sto/G ^inbaretar
SFX A r sto/G ^infervorar
SFX A r sto/G ^inkartonar
SFX A r sto/G ^intarsiar
SFX A r sto/G ^interesar
SFX A r sto/G ^interiŧir
SFX A r sto/G ^interkalar
SFX A r sto/G ^interkuerar
SFX A r sto/G ^interkuirar
SFX A r sto/G ^interlinear
SFX A r sto/G ^interlokuir
SFX A r sto/G ^intermeđar
SFX A r sto/G ^interogar
SFX A r sto/G ^interpretar
SFX A r sto/G ^intiriŧir
SFX A r sto/G ^inveriar
SFX A r sto/G ^inversiar
SFX A r sto/G ^inŧercelar
SFX A r sto/G ^kalefar
SFX A r sto/G ^koñer
SFX A r sto/G ^kriolar
SFX A r sto/G ^lustrar
SFX A r sto/G ^maravejar
SFX A r sto/G ^merkantar
SFX A r sto/G ^merkantiđar
SFX A r sto/G ^ormeđar
SFX A r sto/G ^perfumar
SFX A r sto/G ^perifraxar
SFX A r sto/G ^periodar
SFX A r sto/G ^perkolar
SFX A r sto/G ^perkotar
SFX A r sto/G ^perlustrar
SFX A r sto/G ^permaner
SFX A r sto/G ^permudarar
SFX A r sto/G ^permutar
SFX A r sto/G ^perorar
SFX A r sto/G ^perpetrar
SFX A r sto/G ^perpetuar
SFX A r sto/G ^perseguir
SFX A r sto/G ^perseguitar
SFX A r sto/G ^personaliđar
SFX A r sto/G ^persugar
SFX A r sto/G ^pervertir
SFX A r sto/G ^poder
SFX A r sto/G ^raxar
SFX A r sto/G ^remaner
SFX A r sto/G ^robar
SFX A r sto/G ^roersar
SFX A r sto/G ^sajar
SFX A r sto/G ^scantiđar
SFX A r sto/G ^skortegar
SFX A r sto/G ^sotolinear
SFX A r sto/G ^soverkiar
SFX A r sto/G ^spergoŧar
SFX A r sto/G ^sperimentar
SFX A r sto/G ^sperlongar
SFX A r sto/G ^spernacar
SFX A r sto/G ^sperđurar
SFX A r sto/G ^steriliđar
SFX A r sto/G ^terapienar
SFX A r sto/G ^teraŧar
SFX A r sto/G ^termenar
SFX A r sto/G ^terŧariolar
SFX A r sto/G ^tormentar
SFX A r sto/G ^verdeđar
SFX A r sto/G ^vergiđar
SFX A r sto/G ^verifegar
SFX A r sto/G ^verolar
SFX A r sto/G ^verxurar
SFX A r sto/G ^xberlefar
SFX A r sto/G ^xberlotar
SFX A r sto/G ^xberlumar
SFX A r sto/G ^xberxelar
SFX A r sto/G ^xeguir
SFX A r sto/G ^xermojar
SFX A r sto/G ^xgoñar
SFX A r sto/G ^xlargiđar
SFX A r sto/G ^xmerejar
SFX A r sto/G ^xmeriliar
SFX A r sto/G ^xmerŧiar
SFX A r sto/G ^xmorgolar
SFX A r sto/G ^xnervađar
SFX A r sto/G ^xvergoñaŧar
SFX A r sto/G ^ŧerpir
SFX A r sto/G ^ŧirkuir
SFX A r sto/G ^ŧokir
SFX A r sto/G alar
SFX A r sto/G amar
SFX A r sto/G arar
SFX A r sto/G aver
SFX A r sto/G bertonar
SFX A r sto/G dar
SFX A r sto/G derenar
SFX A r sto/G dir
SFX A r sto/G donar
SFX A r sto/G far
SFX A r sto/G fumar
SFX A r sto/G kalar
SFX A r sto/G kantar
SFX A r sto/G karpir
SFX A r sto/G kolar
SFX A r sto/G korniđar
SFX A r sto/G kurvar
SFX A r sto/G lotar
SFX A r sto/G lumar
SFX A r sto/G menar
SFX A r sto/G meravejar
SFX A r sto/G međar
SFX A r sto/G mojar
SFX A r sto/G mudarar
SFX A r sto/G ojar
SFX A r sto/G okar
SFX A r sto/G parer
SFX A r sto/G perdonar
SFX A r sto/G perletar
SFX A r sto/G pertegar
SFX A r sto/G pongar
SFX A r sto/G rajar
SFX A r sto/G ramar
SFX A r sto/G redar
SFX A r sto/G rigolar
SFX A r sto/G rivar
SFX A r sto/G rokir
SFX A r sto/G rolar
SFX A r sto/G saver
SFX A r sto/G seguir
SFX A r sto/G seguitar
SFX A r sto/G serajar
SFX A r sto/G servir
SFX A r sto/G siar
SFX A r sto/G speronar
SFX A r sto/G sugar
SFX A r sto/G superbir
SFX A r sto/G terminar
SFX A r sto/G teñir
SFX A r sto/G tonar
SFX A r sto/G tuar
SFX A r sto/G vejar
SFX A r sto/G velar
SFX A r sto/G vergoñar
SFX A r sto/G verigolar
SFX A r sto/G versar
SFX A r sto/G vertir
SFX A r sto/G verđelar
SFX A r sto/G veñir
SFX A r sto/G xelar
SFX A r sto/G xmerdar
SFX A r sto/G đurar
SFX A r sto/G ŧercar
SFX A r sto/G ŧernir
SFX A r sto/G ŧitar
SFX A r sé/N [acfgjoxđ]ir
SFX A r sé/N [ae]mir
SFX A r sé/N [aeilou]tir
SFX A r sé/N [aeinu]kir
SFX A r sé/N [aeiou]nir
SFX A r sé/N [aeiu]bir
SFX A r sé/N [ai]nsir
SFX A r sé/N [ailoru]sir
SFX A r sé/N [aio]stir
SFX A r sé/N [aiou]ñir
SFX A r sé/N [alnoru]ŧir
SFX A r sé/N [anou]pir
SFX A r sé/N [ao]ntir
SFX A r sé/N [ao]rdir
SFX A r sé/N [ao]rnir
SFX A r sé/N [au]rbir
SFX A r sé/N [bfjnptvx]erir
SFX A r sé/N [blnrt]uir
SFX A r sé/N [ckmux]arir
SFX A r sé/N [dgiptu]rir
SFX A r sé/N [eiou]lir
SFX A r sé/N [fiktxđ]alir
SFX A r sé/N [fsx]ierir
SFX A r sé/N [ft]erdir
SFX A r sé/N [ft]orbir
SFX A r sé/N [ir]morir
SFX A r sé/N [jl]estir
SFX A r sé/N ^arguir
SFX A r sé/N ^censir
SFX A r sé/N ^derokir
SFX A r sé/N ^desavir
SFX A r sé/N ^interiŧir
SFX A r sé/N ^interlokuir
SFX A r sé/N ^intiriŧir
SFX A r sé/N ^skarmir
SFX A r sé/N ^xmartir
SFX A r sé/N ^xmentir
SFX A r sé/N ^ŧerpir
SFX A r sé/N ^ŧirkuir
SFX A r sé/N ^ŧokir
SFX A r sé/N dir
SFX A r sé/N karpir
SFX A r sé/N orir
SFX A r sé/N ortir
SFX A r sé/N rokir
SFX A r sé/N superbir
SFX A r sé/N ŧernir
SFX A r séu/O [acfgjoxđ]ir
SFX A r séu/O [ae]mir
SFX A r séu/O [aeilou]tir
SFX A r séu/O [aeinu]kir
SFX A r séu/O [aeiou]nir
SFX A r séu/O [aeiu]bir
SFX A r séu/O [ai]nsir
SFX A r séu/O [ailoru]sir
SFX A r séu/O [aio]stir
SFX A r séu/O [aiou]ñir
SFX A r séu/O [alnoru]ŧir
SFX A r séu/O [anou]pir
SFX A r séu/O [ao]ntir
SFX A r séu/O [ao]rdir
SFX A r séu/O [ao]rnir
SFX A r séu/O [au]rbir
SFX A r séu/O [bfjnptvx]erir
SFX A r séu/O [blnrt]uir
SFX A r séu/O [ckmux]arir
SFX A r séu/O [dgiptu]rir
SFX A r séu/O [eiou]lir
SFX A r séu/O [fiktxđ]alir
SFX A r séu/O [fsx]ierir
SFX A r séu/O [ft]erdir
SFX A r séu/O [ft]orbir
SFX A r séu/O [ir]morir
SFX A r séu/O [jl]estir
SFX A r séu/O ^arguir
SFX A r séu/O ^censir
SFX A r séu/O ^derokir
SFX A r séu/O ^desavir
SFX A r séu/O ^interiŧir
SFX A r séu/O ^interlokuir
SFX A r séu/O ^intiriŧir
SFX A r séu/O ^skarmir
SFX A r séu/O ^xmartir
SFX A r séu/O ^xmentir
SFX A r séu/O ^ŧerpir
SFX A r séu/O ^ŧirkuir
SFX A r séu/O ^ŧokir
SFX A r séu/O dir
SFX A r séu/O karpir
SFX A r séu/O orir
SFX A r séu/O ortir
SFX A r séu/O rokir
SFX A r séu/O superbir
SFX A r séu/O ŧernir
SFX A r to/G [anu]estrar
SFX A r to/G [ij]ostrar
SFX A r to/G [in]skeletrar
SFX A r to/G [kl]ontrar
SFX A r to/G [km]astrar
SFX A r to/G [mnx]istrar
SFX A r to/G [mpr]efar
SFX A r to/G [ot]rafar
SFX A r to/G ^albitrar
SFX A r to/G ^arbitrar
SFX A r to/G ^far
SFX A r to/G ^filtrar
SFX A r to/G ^inxaltrar
SFX A r to/G ^konfar
SFX A r to/G ^likuefar
SFX A r to/G ^lustrar
SFX A r to/G ^perlustrar
SFX A r to/G ^perpetrar
SFX A r to/G ^rekalŧitrar
SFX A r to/G entrar
SFX A r to/G intrar
SFX A r to/G mostrar
SFX A r to/G penetrar
SFX A r tu/M [mpr]efar
SFX A r tu/M [ot]rafar
SFX A r tu/M ^dar
SFX A r tu/M ^far
SFX A r tu/M ^konfar
SFX A r tu/M ^likuefar
SFX A r tu/M ^movestar
SFX A r tu/M ^pervertir
SFX A r tu/M ^redar
SFX A r tu/M ^sorbir
SFX A r tu/M ^sotostar
SFX A r tu/M parir
SFX A r tu/M partir
SFX A r tu/M star
SFX A r tu/M vertir
SFX A r va/HNP [abcdefmnpstvxñđŧ]olar
SFX A r va/HNP [abcdfgijknopstvxŧ]etar
SFX A r va/HNP [abcdfjkmpsv]iđar
SFX A r va/HNP [abcdfklnoprstuvxđŧ]inar
SFX A r va/HNP [abcefgijklmnpsvxđŧ]onar
SFX A r va/HNP [abdefklmopsvx]itar
SFX A r va/HNP [abdfgijklmnpstxñđ]orar
SFX A r va/HNP [abdfgikmst]urar
SFX A r va/HNP [abdfijkmnprstuŧ]elar
SFX A r va/HNP [abdgiotu]riđar
SFX A r va/HNP [abfgptu]regar
SFX A r va/HNP [abfjlnpr]utar
SFX A r va/HNP [abfkx]renar
SFX A r va/HNP [abfot]raŧar
SFX A r va/HNP [abik]rokar
SFX A r va/HNP [abikoptu]riar
SFX A r va/HNP [acfgjlmosxđ]ir
SFX A r va/HNP [adfgioptu]rir
SFX A r va/HNP [adiopt]ronar
SFX A r va/HNP [adklpstuvđŧ]enar
SFX A r va/HNP [aeilnosu]tir
SFX A r va/HNP [aeilnsu]kar
SFX A r va/HNP [aeinosu]tegar
SFX A r va/HNP [aeinu]kir
SFX A r va/HNP [aeio]strar
SFX A r va/HNP [aeiop]letar
SFX A r va/HNP [aeiou]nir
SFX A r va/HNP [aeiou]xenar
SFX A r va/HNP [aeiru]ñar
SFX A r va/HNP [aeiu]bir
SFX A r va/HNP [aeiu]ngar
SFX A r va/HNP [aeiu]ŧiar
SFX A r va/HNP [aelo]var
SFX A r va/HNP [aenoux]golar
SFX A r va/HNP [aeo]liar
SFX A r va/HNP [aeors]tiđar
SFX A r va/HNP [aeou]mentar
SFX A r va/HNP [agot]rejar
SFX A r va/HNP [ai]erar
SFX A r va/HNP [ai]ñaŧar
SFX A r va/HNP [ail]gar
SFX A r va/HNP [ailnou]sar
SFX A r va/HNP [ailnu]bar
SFX A r va/HNP [ailu]minar
SFX A r va/HNP [aiou]rmar
SFX A r va/HNP [aiou]ñir
SFX A r va/HNP [aisu]kiar
SFX A r va/HNP [aku]rifegar
SFX A r va/HNP [alnoru]ŧir
SFX A r va/HNP [als]tar
SFX A r va/HNP [an]deđar
SFX A r va/HNP [an]fraxar
SFX A r va/HNP [an]kuerar
SFX A r va/HNP [an]kuirar
SFX A r va/HNP [ano]fegar
SFX A r va/HNP [anou]pir
SFX A r va/HNP [ao]er
SFX A r va/HNP [ao]ler
SFX A r va/HNP [ao]niđar
SFX A r va/HNP [ao]rcar
SFX A r va/HNP [ao]rdar
SFX A r va/HNP [ao]rdir
SFX A r va/HNP [ao]rdonar
SFX A r va/HNP [ao]rkar
SFX A r va/HNP [ao]rnar
SFX A r va/HNP [ao]rnir
SFX A r va/HNP [ao]rsar
SFX A r va/HNP [ao]rtir
SFX A r va/HNP [aou]nŧiar
SFX A r va/HNP [aou]rbar
SFX A r va/HNP [aou]rbir
SFX A r va/HNP [aou]rgar
SFX A r va/HNP [aou]rkiar
SFX A r va/HNP [aou]rlar
SFX A r va/HNP [aou]rtar
SFX A r va/HNP [aou]rŧar
SFX A r va/HNP [ar]naliđar
SFX A r va/HNP [aux]nar
SFX A r va/HNP [bcdefgijmnpsvxđŧ]otar
SFX A r va/HNP [bcdfgjklmnpstvxđŧ]erar
SFX A r va/HNP [bcfgiklnoprtŧ]eđar
SFX A r va/HNP [bcfgjklmnoptuv]aŧar
SFX A r va/HNP [bcfilrtđ]ugar
SFX A r va/HNP [bcmpruŧ]efar
SFX A r va/HNP [bdegikmprstđ]aliđar
SFX A r va/HNP [bdfjmnptvx]iar
SFX A r va/HNP [bdflmvđ]ogar
SFX A r va/HNP [bdgklmnptuv]ajar
SFX A r va/HNP [bdgkpv]rar
SFX A r va/HNP [bdilmnopsvxñđŧ]egar
SFX A r va/HNP [bdklmoprtuv]acar
SFX A r va/HNP [bfilmtuv]antar
SFX A r va/HNP [bfjnptvx]erir
SFX A r va/HNP [bgknpstv]axar
SFX A r va/HNP [bjklmrt]oŧar
SFX A r va/HNP [blmpstvx]irar
SFX A r va/HNP [blnrt]uir
SFX A r va/HNP [blprsvx]ear
SFX A r va/HNP [bmnpxŧ]igolar
SFX A r va/HNP [bmtŧ]iliar
SFX A r va/HNP [bou]rogar
SFX A r va/HNP [bp]erlar
SFX A r va/HNP [btv]ergar
SFX A r va/HNP [bxŧ]eregar
SFX A r va/HNP [cfglopsv]esar
SFX A r va/HNP [clmnrsv]odar
SFX A r va/HNP [dfgklmnopst]ejar
SFX A r va/HNP [dg]obar
SFX A r va/HNP [dgkmnprs]uar
SFX A r va/HNP [dijlorstuvxđ]entar
SFX A r va/HNP [dlnstxñŧ]ifegar
SFX A r va/HNP [dltv]ernar
SFX A r va/HNP [eilnu]ŧar
SFX A r va/HNP [eilox]mar
SFX A r va/HNP [einoru]xar
SFX A r va/HNP [einosu]car
SFX A r va/HNP [eiu]xurar
SFX A r va/HNP [eo]liđar
SFX A r va/HNP [eo]ntiđar
SFX A r va/HNP [es]kotar
SFX A r va/HNP [es]ŧervelar
SFX A r va/HNP [fjkx]ermar
SFX A r va/HNP [fklrsx]oñar
SFX A r va/HNP [fm]eretar
SFX A r va/HNP [fpvŧ]iolar
SFX A r va/HNP [fsx]ierir
SFX A r va/HNP [ft]erdir
SFX A r va/HNP [fŧ]etuar
SFX A r va/HNP [gin]ritar
SFX A r va/HNP [iln]trar
SFX A r va/HNP [inru]jar
SFX A r va/HNP [io]ntar
SFX A r va/HNP [io]rkolar
SFX A r va/HNP [ipt]ađar
SFX A r va/HNP [ipu]lar
SFX A r va/HNP [irst]umar
SFX A r va/HNP [klt]ivar
SFX A r va/HNP [kp]avejar
SFX A r va/HNP [kt]erŧar
SFX A r va/HNP [lmtxŧ]enŧiar
SFX A r va/HNP [ln]etrar
SFX A r va/HNP [lnoru]đar
SFX A r va/HNP [mp]eritar
SFX A r va/HNP [mv]ergolar
SFX A r va/HNP [nr]guir
SFX A r va/HNP [ns]erbar
SFX A r va/HNP [ns]ervar
SFX A r va/HNP [ns]kuercar
SFX A r va/HNP [nsv]edar
SFX A r va/HNP [nx]goŧar
SFX A r va/HNP [op]ar
SFX A r va/HNP [ox]longar
SFX A r va/HNP [pt]erveñir
SFX A r va/HNP [pt]resar
SFX A r va/HNP [pt]rotar
SFX A r va/HNP [stŧ]imentar
SFX A r va/HNP [sŧ]erkar
SFX A r va/HNP [tuv]iliđar
SFX A r va/HNP [tv]eriđar
SFX A r va/HNP [tv]erniđar
SFX A r va/HNP [xŧ]ertar
SFX A r va/HNP ^alienar
SFX A r va/HNP ^arveñir
SFX A r va/HNP ^bersajar
SFX A r va/HNP ^bordeđar
SFX A r va/HNP ^deramar
SFX A r va/HNP ^derivar
SFX A r va/HNP ^derobar
SFX A r va/HNP ^derokar
SFX A r va/HNP ^derokir
SFX A r va/HNP ^derotar
SFX A r va/HNP ^desavir
SFX A r va/HNP ^desferenŧiar
SFX A r va/HNP ^devorar
SFX A r va/HNP ^devorŧiar
SFX A r va/HNP ^dexeredar
SFX A r va/HNP ^dexverxenar
SFX A r va/HNP ^exerŧitar
SFX A r va/HNP ^fermentar
SFX A r va/HNP ^griliar
SFX A r va/HNP ^guernar
SFX A r va/HNP ^inbaretar
SFX A r va/HNP ^infervorar
SFX A r va/HNP ^inkartonar
SFX A r va/HNP ^intarsiar
SFX A r va/HNP ^interesar
SFX A r va/HNP ^interiŧir
SFX A r va/HNP ^interkalar
SFX A r va/HNP ^interkuerar
SFX A r va/HNP ^interkuirar
SFX A r va/HNP ^interlinear
SFX A r va/HNP ^interlokuir
SFX A r va/HNP ^intermeđar
SFX A r va/HNP ^interogar
SFX A r va/HNP ^interpretar
SFX A r va/HNP ^intiriŧir
SFX A r va/HNP ^inveriar
SFX A r va/HNP ^inversiar
SFX A r va/HNP ^inŧercelar
SFX A r va/HNP ^kalefar
SFX A r va/HNP ^koñer
SFX A r va/HNP ^kriolar
SFX A r va/HNP ^lustrar
SFX A r va/HNP ^maravejar
SFX A r va/HNP ^merkantar
SFX A r va/HNP ^merkantiđar
SFX A r va/HNP ^ormeđar
SFX A r va/HNP ^perfumar
SFX A r va/HNP ^perifraxar
SFX A r va/HNP ^periodar
SFX A r va/HNP ^perkolar
SFX A r va/HNP ^perkotar
SFX A r va/HNP ^perlustrar
SFX A r va/HNP ^permaner
SFX A r va/HNP ^permudarar
SFX A r va/HNP ^permutar
SFX A r va/HNP ^perorar
SFX A r va/HNP ^perpetrar
SFX A r va/HNP ^perpetuar
SFX A r va/HNP ^perseguir
SFX A r va/HNP ^perseguitar
SFX A r va/HNP ^personaliđar
SFX A r va/HNP ^persugar
SFX A r va/HNP ^pervertir
SFX A r va/HNP ^poder
SFX A r va/HNP ^raxar
SFX A r va/HNP ^remaner
SFX A r va/HNP ^robar
SFX A r va/HNP ^roersar
SFX A r va/HNP ^sajar
SFX A r va/HNP ^scantiđar
SFX A r va/HNP ^skortegar
SFX A r va/HNP ^sotolinear
SFX A r va/HNP ^soverkiar
SFX A r va/HNP ^spergoŧar
SFX A r va/HNP ^sperimentar
SFX A r va/HNP ^sperlongar
SFX A r va/HNP ^spernacar
SFX A r va/HNP ^sperđurar
SFX A r va/HNP ^steriliđar
SFX A r va/HNP ^terapienar
SFX A r va/HNP ^teraŧar
SFX A r va/HNP ^termenar
SFX A r va/HNP ^terŧariolar
SFX A r va/HNP ^tormentar
SFX A r va/HNP ^verdeđar
SFX A r va/HNP ^vergiđar
SFX A r va/HNP ^verifegar
SFX A r va/HNP ^verolar
SFX A r va/HNP ^verxurar
SFX A r va/HNP ^xberlefar
SFX A r va/HNP ^xberlotar
SFX A r va/HNP ^xberlumar
SFX A r va/HNP ^xberxelar
SFX A r va/HNP ^xeguir
SFX A r va/HNP ^xermojar
SFX A r va/HNP ^xgoñar
SFX A r va/HNP ^xlargiđar
SFX A r va/HNP ^xmerejar
SFX A r va/HNP ^xmeriliar
SFX A r va/HNP ^xmerŧiar
SFX A r va/HNP ^xmorgolar
SFX A r va/HNP ^xnervađar
SFX A r va/HNP ^xvergoñaŧar
SFX A r va/HNP ^ŧerpir
SFX A r va/HNP ^ŧirkuir
SFX A r va/HNP ^ŧokir
SFX A r va/HNP alar
SFX A r va/HNP amar
SFX A r va/HNP arar
SFX A r va/HNP aver
SFX A r va/HNP bertonar
SFX A r va/HNP dar
SFX A r va/HNP derenar
SFX A r va/HNP dir
SFX A r va/HNP donar
SFX A r va/HNP far
SFX A r va/HNP fumar
SFX A r va/HNP kalar
SFX A r va/HNP kantar
SFX A r va/HNP karpir
SFX A r va/HNP kolar
SFX A r va/HNP korniđar
SFX A r va/HNP kurvar
SFX A r va/HNP lotar
SFX A r va/HNP lumar
SFX A r va/HNP menar
SFX A r va/HNP meravejar
SFX A r va/HNP međar
SFX A r va/HNP mojar
SFX A r va/HNP mudarar
SFX A r va/HNP ojar
SFX A r va/HNP okar
SFX A r va/HNP parer
SFX A r va/HNP perdonar
SFX A r va/HNP perletar
SFX A r va/HNP pertegar
SFX A r va/HNP pongar
SFX A r va/HNP rajar
SFX A r va/HNP ramar
SFX A r va/HNP redar
SFX A r va/HNP rigolar
SFX A r va/HNP rivar
SFX A r va/HNP rokir
SFX A r va/HNP rolar
SFX A r va/HNP saver
SFX A r va/HNP seguir
SFX A r va/HNP seguitar
SFX A r va/HNP serajar
SFX A r va/HNP servir
SFX A r va/HNP siar
SFX A r va/HNP speronar
SFX A r va/HNP sugar
SFX A r va/HNP superbir
SFX A r va/HNP terminar
SFX A r va/HNP teñir
SFX A r va/HNP tonar
SFX A r va/HNP tuar
SFX A r va/HNP vejar
SFX A r va/HNP velar
SFX A r va/HNP vergoñar
SFX A r va/HNP verigolar
SFX A r va/HNP versar
SFX A r va/HNP vertir
SFX A r va/HNP verđelar
SFX A r va/HNP veñir
SFX A r va/HNP xelar
SFX A r va/HNP xmerdar
SFX A r va/HNP đurar
SFX A r va/HNP ŧercar
SFX A r va/HNP ŧernir
SFX A r va/HNP ŧitar
SFX A r vau/O [abcdefmnpstvxñđŧ]olar
SFX A r vau/O [abcdfgijknopstvxŧ]etar
SFX A r vau/O [abcdfjkmpsv]iđar
SFX A r vau/O [abcdfklnoprstuvxđŧ]inar
SFX A r vau/O [abcefgijklmnpsvxđŧ]onar
SFX A r vau/O [abdefklmopsvx]itar
SFX A r vau/O [abdfgijklmnpstxñđ]orar
SFX A r vau/O [abdfgikmst]urar
SFX A r vau/O [abdfijkmnprstuŧ]elar
SFX A r vau/O [abdgiotu]riđar
SFX A r vau/O [abfgptu]regar
SFX A r vau/O [abfjlnpr]utar
SFX A r vau/O [abfkx]renar
SFX A r vau/O [abfot]raŧar
SFX A r vau/O [abik]rokar
SFX A r vau/O [abikoptu]riar
SFX A r vau/O [acfgjlmosxđ]ir
SFX A r vau/O [adfgioptu]rir
SFX A r vau/O [adiopt]ronar
SFX A r vau/O [adklpstuvđŧ]enar
SFX A r vau/O [aeilnosu]tir
SFX A r vau/O [aeilnsu]kar
SFX A r vau/O [aeinosu]tegar
SFX A r vau/O [aeinu]kir
SFX A r vau/O [aeio]strar
SFX A r vau/O [aeiop]letar
SFX A r vau/O [aeiou]nir
SFX A r vau/O [aeiou]xenar
SFX A r vau/O [aeiru]ñar
SFX A r vau/O [aeiu]bir
SFX A r vau/O [aeiu]ngar
SFX A r vau/O [aeiu]ŧiar
SFX A r vau/O [aelo]var
SFX A r vau/O [aenoux]golar
SFX A r vau/O [aeo]liar
SFX A r vau/O [aeors]tiđar
SFX A r vau/O [aeou]mentar
SFX A r vau/O [agot]rejar
SFX A r vau/O [ai]erar
SFX A r vau/O [ai]ñaŧar
SFX A r vau/O [ail]gar
SFX A r vau/O [ailnou]sar
SFX A r vau/O [ailnu]bar
SFX A r vau/O [ailu]minar
SFX A r vau/O [aiou]rmar
SFX A r vau/O [aiou]ñir
SFX A r vau/O [aisu]kiar
SFX A r vau/O [aku]rifegar
SFX A r vau/O [alnoru]ŧir
SFX A r vau/O [als]tar
SFX A r vau/O [an]deđar
SFX A r vau/O [an]fraxar
SFX A r vau/O [an]kuerar
SFX A r vau/O [an]kuirar
SFX A r vau/O [ano]fegar
SFX A r vau/O [anou]pir
SFX A r vau/O [ao]er
SFX A r vau/O [ao]ler
SFX A r vau/O [ao]niđar
SFX A r vau/O [ao]rcar
SFX A r vau/O [ao]rdar
SFX A r vau/O [ao]rdir
SFX A r vau/O [ao]rdonar
SFX A r vau/O [ao]rkar
SFX A r vau/O [ao]rnar
SFX A r vau/O [ao]rnir
SFX A r vau/O [ao]rsar
SFX A r vau/O [ao]rtir
SFX A r vau/O [aou]nŧiar
SFX A r vau/O [aou]rbar
SFX A r vau/O [aou]rbir
SFX A r vau/O [aou]rgar
SFX A r vau/O [aou]rkiar
SFX A r vau/O [aou]rlar
SFX A r vau/O [aou]rtar
SFX A r vau/O [aou]rŧar
SFX A r vau/O [ar]naliđar
SFX A r vau/O [aux]nar
SFX A r vau/O [bcdefgijmnpsvxđŧ]otar
SFX A r vau/O [bcdfgjklmnpstvxđŧ]erar
SFX A r vau/O [bcfgiklnoprtŧ]eđar
SFX A r vau/O [bcfgjklmnoptuv]aŧar
SFX A r vau/O [bcfilrtđ]ugar
SFX A r vau/O [bcmpruŧ]efar
SFX A r vau/O [bdegikmprstđ]aliđar
SFX A r vau/O [bdfjmnptvx]iar
SFX A r vau/O [bdflmvđ]ogar
SFX A r vau/O [bdgklmnptuv]ajar
SFX A r vau/O [bdgkpv]rar
SFX A r vau/O [bdilmnopsvxñđŧ]egar
SFX A r vau/O [bdklmoprtuv]acar
SFX A r vau/O [bfilmtuv]antar
SFX A r vau/O [bfjnptvx]erir
SFX A r vau/O [bgknpstv]axar
SFX A r vau/O [bjklmrt]oŧar
SFX A r vau/O [blmpstvx]irar
SFX A r vau/O [blnrt]uir
SFX A r vau/O [blprsvx]ear
SFX A r vau/O [bmnpxŧ]igolar
SFX A r vau/O [bmtŧ]iliar
SFX A r vau/O [bou]rogar
SFX A r vau/O [bp]erlar
SFX A r vau/O [btv]ergar
SFX A r vau/O [bxŧ]eregar
SFX A r vau/O [cfglopsv]esar
SFX A r vau/O [clmnrsv]odar
SFX A r vau/O [dfgklmnopst]ejar
SFX A r vau/O [dg]obar
SFX A r vau/O [dgkmnprs]uar
SFX A r vau/O [dijlorstuvxđ]entar
SFX A r vau/O [dlnstxñŧ]ifegar
SFX A r vau/O [dltv]ernar
SFX A r vau/O [eilnu]ŧar
SFX A r vau/O [eilox]mar
SFX A r vau/O [einoru]xar
SFX A r vau/O [einosu]car
SFX A r vau/O [eiu]xurar
SFX A r vau/O [eo]liđar
SFX A r vau/O [eo]ntiđar
SFX A r vau/O [es]kotar
SFX A r vau/O [es]ŧervelar
SFX A r vau/O [fjkx]ermar
SFX A r vau/O [fklrsx]oñar
SFX A r vau/O [fm]eretar
SFX A r vau/O [fpvŧ]iolar
SFX A r vau/O [fsx]ierir
SFX A r vau/O [ft]erdir
SFX A r vau/O [fŧ]etuar
SFX A r vau/O [gin]ritar
SFX A r vau/O [iln]trar
SFX A r vau/O [inru]jar
SFX A r vau/O [io]ntar
SFX A r vau/O [io]rkolar
SFX A r vau/O [ipt]ađar
SFX A r vau/O [ipu]lar
SFX A r vau/O [irst]umar
SFX A r vau/O [klt]ivar
SFX A r vau/O [kp]avejar
SFX A r vau/O [kt]erŧar
SFX A r vau/O [lmtxŧ]enŧiar
SFX A r vau/O [ln]etrar
SFX A r vau/O [lnoru]đar
SFX A r vau/O [mp]eritar
SFX A r vau/O [mv]ergolar
SFX A r vau/O [nr]guir
SFX A r vau/O [ns]erbar
SFX A r vau/O [ns]ervar
SFX A r vau/O [ns]kuercar
SFX A r vau/O [nsv]edar
SFX A r vau/O [nx]goŧar
SFX A r vau/O [op]ar
SFX A r vau/O [ox]longar
SFX A r vau/O [pt]erveñir
SFX A r vau/O [pt]resar
SFX A r vau/O [pt]rotar
SFX A r vau/O [stŧ]imentar
SFX A r vau/O [sŧ]erkar
SFX A r vau/O [tuv]iliđar
SFX A r vau/O [tv]eriđar
SFX A r vau/O [tv]erniđar
SFX A r vau/O [xŧ]ertar
SFX A r vau/O ^alienar
SFX A r vau/O ^arveñir
SFX A r vau/O ^bersajar
SFX A r vau/O ^bordeđar
SFX A r vau/O ^deramar
SFX A r vau/O ^derivar
SFX A r vau/O ^derobar
SFX A r vau/O ^derokar
SFX A r vau/O ^derokir
SFX A r vau/O ^derotar
SFX A r vau/O ^desavir
SFX A r vau/O ^desferenŧiar
SFX A r vau/O ^devorar
SFX A r vau/O ^devorŧiar
SFX A r vau/O ^dexeredar
SFX A r vau/O ^dexverxenar
SFX A r vau/O ^exerŧitar
SFX A r vau/O ^fermentar
SFX A r vau/O ^griliar
SFX A r vau/O ^guernar
SFX A r vau/O ^inbaretar
SFX A r vau/O ^infervorar
SFX A r vau/O ^inkartonar
SFX A r vau/O ^intarsiar
SFX A r vau/O ^interesar
SFX A r vau/O ^interiŧir
SFX A r vau/O ^interkalar
SFX A r vau/O ^interkuerar
SFX A r vau/O ^interkuirar
SFX A r vau/O ^interlinear
SFX A r vau/O ^interlokuir
SFX A r vau/O ^intermeđar
SFX A r vau/O ^interogar
SFX A r vau/O ^interpretar
SFX A r vau/O ^intiriŧir
SFX A r vau/O ^inveriar
SFX A r vau/O ^inversiar
SFX A r vau/O ^inŧercelar
SFX A r vau/O ^kalefar
SFX A r vau/O ^koñer
SFX A r vau/O ^kriolar
SFX A r vau/O ^lustrar
SFX A r vau/O ^maravejar
SFX A r vau/O ^merkantar
SFX A r vau/O ^merkantiđar
SFX A r vau/O ^ormeđar
SFX A r vau/O ^perfumar
SFX A r vau/O ^perifraxar
SFX A r vau/O ^periodar
SFX A r vau/O ^perkolar
SFX A r vau/O ^perkotar
SFX A r vau/O ^perlustrar
SFX A r vau/O ^permaner
SFX A r vau/O ^permudarar
SFX A r vau/O ^permutar
SFX A r vau/O ^perorar
SFX A r vau/O ^perpetrar
SFX A r vau/O ^perpetuar
SFX A r vau/O ^perseguir
SFX A r vau/O ^perseguitar
SFX A r vau/O ^personaliđar
SFX A r vau/O ^persugar
SFX A r vau/O ^pervertir
SFX A r vau/O ^poder
SFX A r vau/O ^raxar
SFX A r vau/O ^remaner
SFX A r vau/O ^robar
SFX A r vau/O ^roersar
SFX A r vau/O ^sajar
SFX A r vau/O ^scantiđar
SFX A r vau/O ^skortegar
SFX A r vau/O ^sotolinear
SFX A r vau/O ^soverkiar
SFX A r vau/O ^spergoŧar
SFX A r vau/O ^sperimentar
SFX A r vau/O ^sperlongar
SFX A r vau/O ^spernacar
SFX A r vau/O ^sperđurar
SFX A r vau/O ^steriliđar
SFX A r vau/O ^terapienar
SFX A r vau/O ^teraŧar
SFX A r vau/O ^termenar
SFX A r vau/O ^terŧariolar
SFX A r vau/O ^tormentar
SFX A r vau/O ^verdeđar
SFX A r vau/O ^vergiđar
SFX A r vau/O ^verifegar
SFX A r vau/O ^verolar
SFX A r vau/O ^verxurar
SFX A r vau/O ^xberlefar
SFX A r vau/O ^xberlotar
SFX A r vau/O ^xberlumar
SFX A r vau/O ^xberxelar
SFX A r vau/O ^xeguir
SFX A r vau/O ^xermojar
SFX A r vau/O ^xgoñar
SFX A r vau/O ^xlargiđar
SFX A r vau/O ^xmerejar
SFX A r vau/O ^xmeriliar
SFX A r vau/O ^xmerŧiar
SFX A r vau/O ^xmorgolar
SFX A r vau/O ^xnervađar
SFX A r vau/O ^xvergoñaŧar
SFX A r vau/O ^ŧerpir
SFX A r vau/O ^ŧirkuir
SFX A r vau/O ^ŧokir
SFX A r vau/O alar
SFX A r vau/O amar
SFX A r vau/O arar
SFX A r vau/O aver
SFX A r vau/O bertonar
SFX A r vau/O dar
SFX A r vau/O derenar
SFX A r vau/O dir
SFX A r vau/O donar
SFX A r vau/O far
SFX A r vau/O fumar
SFX A r vau/O kalar
SFX A r vau/O kantar
SFX A r vau/O karpir
SFX A r vau/O kolar
SFX A r vau/O korniđar
SFX A r vau/O kurvar
SFX A r vau/O lotar
SFX A r vau/O lumar
SFX A r vau/O menar
SFX A r vau/O meravejar
SFX A r vau/O međar
SFX A r vau/O mojar
SFX A r vau/O mudarar
SFX A r vau/O ojar
SFX A r vau/O okar
SFX A r vau/O parer
SFX A r vau/O perdonar
SFX A r vau/O perletar
SFX A r vau/O pertegar
SFX A r vau/O pongar
SFX A r vau/O rajar
SFX A r vau/O ramar
SFX A r vau/O redar
SFX A r vau/O rigolar
SFX A r vau/O rivar
SFX A r vau/O rokir
SFX A r vau/O rolar
SFX A r vau/O saver
SFX A r vau/O seguir
SFX A r vau/O seguitar
SFX A r vau/O serajar
SFX A r vau/O servir
SFX A r vau/O siar
SFX A r vau/O speronar
SFX A r vau/O sugar
SFX A r vau/O superbir
SFX A r vau/O terminar
SFX A r vau/O teñir
SFX A r vau/O tonar
SFX A r vau/O tuar
SFX A r vau/O vejar
SFX A r vau/O velar
SFX A r vau/O vergoñar
SFX A r vau/O verigolar
SFX A r vau/O versar
SFX A r vau/O vertir
SFX A r vau/O verđelar
SFX A r vau/O veñir
SFX A r vau/O xelar
SFX A r vau/O xmerdar
SFX A r vau/O đurar
SFX A r vau/O ŧercar
SFX A r vau/O ŧernir
SFX A r vau/O ŧitar
SFX A r ve/H [abcdefmnpstvxñđŧ]olar
SFX A r ve/H [abcdfgijknopstvxŧ]etar
SFX A r ve/H [abcdfjkmpsv]iđar
SFX A r ve/H [abcdfklnoprstuvxđŧ]inar
SFX A r ve/H [abcefgijklmnpsvxđŧ]onar
SFX A r ve/H [abdefklmopsvx]itar
SFX A r ve/H [abdfgijklmnpstxñđ]orar
SFX A r ve/H [abdfgikmst]urar
SFX A r ve/H [abdfijkmnprstuŧ]elar
SFX A r ve/H [abdgiotu]riđar
SFX A r ve/H [abfgptu]regar
SFX A r ve/H [abfjlnpr]utar
SFX A r ve/H [abfkx]renar
SFX A r ve/H [abfot]raŧar
SFX A r ve/H [abik]rokar
SFX A r ve/H [abikoptu]riar
SFX A r ve/H [acfgjlmosxđ]ir
SFX A r ve/H [adfgioptu]rir
SFX A r ve/H [adiopt]ronar
SFX A r ve/H [adklpstuvđŧ]enar
SFX A r ve/H [aeilnosu]tir
SFX A r ve/H [aeilnsu]kar
SFX A r ve/H [aeinosu]tegar
SFX A r ve/H [aeinu]kir
SFX A r ve/H [aeio]strar
SFX A r ve/H [aeiop]letar
SFX A r ve/H [aeiou]nir
SFX A r ve/H [aeiou]xenar
SFX A r ve/H [aeiru]ñar
SFX A r ve/H [aeiu]bir
SFX A r ve/H [aeiu]ngar
SFX A r ve/H [aeiu]ŧiar
SFX A r ve/H [aelo]var
SFX A r ve/H [aenoux]golar
SFX A r ve/H [aeo]liar
SFX A r ve/H [aeors]tiđar
SFX A r ve/H [aeou]mentar
SFX A r ve/H [agot]rejar
SFX A r ve/H [ai]erar
SFX A r ve/H [ai]ñaŧar
SFX A r ve/H [ail]gar
SFX A r ve/H [ailnou]sar
SFX A r ve/H [ailnu]bar
SFX A r ve/H [ailu]minar
SFX A r ve/H [aiou]rmar
SFX A r ve/H [aiou]ñir
SFX A r ve/H [aisu]kiar
SFX A r ve/H [aku]rifegar
SFX A r ve/H [alnoru]ŧir
SFX A r ve/H [als]tar
SFX A r ve/H [an]deđar
SFX A r ve/H [an]fraxar
SFX A r ve/H [an]kuerar
SFX A r ve/H [an]kuirar
SFX A r ve/H [ano]fegar
SFX A r ve/H [anou]pir
SFX A r ve/H [ao]er
SFX A r ve/H [ao]ler
SFX A r ve/H [ao]niđar
SFX A r ve/H [ao]rcar
SFX A r ve/H [ao]rdar
SFX A r ve/H [ao]rdir
SFX A r ve/H [ao]rdonar
SFX A r ve/H [ao]rkar
SFX A r ve/H [ao]rnar
SFX A r ve/H [ao]rnir
SFX A r ve/H [ao]rsar
SFX A r ve/H [ao]rtir
SFX A r ve/H [aou]nŧiar
SFX A r ve/H [aou]rbar
SFX A r ve/H [aou]rbir
SFX A r ve/H [aou]rgar
SFX A r ve/H [aou]rkiar
SFX A r ve/H [aou]rlar
SFX A r ve/H [aou]rtar
SFX A r ve/H [aou]rŧar
SFX A r ve/H [ar]naliđar
SFX A r ve/H [aux]nar
SFX A r ve/H [bcdefgijmnpsvxđŧ]otar
SFX A r ve/H [bcdfgjklmnpstvxđŧ]erar
SFX A r ve/H [bcfgiklnoprtŧ]eđar
SFX A r ve/H [bcfgjklmnoptuv]aŧar
SFX A r ve/H [bcfilrtđ]ugar
SFX A r ve/H [bcmpruŧ]efar
SFX A r ve/H [bdegikmprstđ]aliđar
SFX A r ve/H [bdfjmnptvx]iar
SFX A r ve/H [bdflmvđ]ogar
SFX A r ve/H [bdgklmnptuv]ajar
SFX A r ve/H [bdgkpv]rar
SFX A r ve/H [bdilmnopsvxñđŧ]egar
SFX A r ve/H [bdklmoprtuv]acar
SFX A r ve/H [bfilmtuv]antar
SFX A r ve/H [bfjnptvx]erir
SFX A r ve/H [bgknpstv]axar
SFX A r ve/H [bjklmrt]oŧar
SFX A r ve/H [blmpstvx]irar
SFX A r ve/H [blnrt]uir
SFX A r ve/H [blprsvx]ear
SFX A r ve/H [bmnpxŧ]igolar
SFX A r ve/H [bmtŧ]iliar
SFX A r ve/H [bou]rogar
SFX A r ve/H [bp]erlar
SFX A r ve/H [btv]ergar
SFX A r ve/H [bxŧ]eregar
SFX A r ve/H [cfglopsv]esar
SFX A r ve/H [clmnrsv]odar
SFX A r ve/H [dfgklmnopst]ejar
SFX A r ve/H [dg]obar
SFX A r ve/H [dgkmnprs]uar
SFX A r ve/H [dijlorstuvxđ]entar
SFX A r ve/H [dlnstxñŧ]ifegar
SFX A r ve/H [dltv]ernar
SFX A r ve/H [eilnu]ŧar
SFX A r ve/H [eilox]mar
SFX A r ve/H [einoru]xar
SFX A r ve/H [einosu]car
SFX A r ve/H [eiu]xurar
SFX A r ve/H [eo]liđar
SFX A r ve/H [eo]ntiđar
SFX A r ve/H [es]kotar
SFX A r ve/H [es]ŧervelar
SFX A r ve/H [fjkx]ermar
SFX A r ve/H [fklrsx]oñar
SFX A r ve/H [fm]eretar
SFX A r ve/H [fpvŧ]iolar
SFX A r ve/H [fsx]ierir
SFX A r ve/H [ft]erdir
SFX A r ve/H [fŧ]etuar
SFX A r ve/H [gin]ritar
SFX A r ve/H [iln]trar
SFX A r ve/H [inru]jar
SFX A r ve/H [io]ntar
SFX A r ve/H [io]rkolar
SFX A r ve/H [ipt]ađar
SFX A r ve/H [ipu]lar
SFX A r ve/H [irst]umar
SFX A r ve/H [klt]ivar
SFX A r ve/H [kp]avejar
SFX A r ve/H [kt]erŧar
SFX A r ve/H [lmtxŧ]enŧiar
SFX A r ve/H [ln]etrar
SFX A r ve/H [lnoru]đar
SFX A r ve/H [mp]eritar
SFX A r ve/H [mv]ergolar
SFX A r ve/H [nr]guir
SFX A r ve/H [ns]erbar
SFX A r ve/H [ns]ervar
SFX A r ve/H [ns]kuercar
SFX A r ve/H [nsv]edar
SFX A r ve/H [nx]goŧar
SFX A r ve/H [op]ar
SFX A r ve/H [ox]longar
SFX A r ve/H [pt]erveñir
SFX A r ve/H [pt]resar
SFX A r ve/H [pt]rotar
SFX A r ve/H [stŧ]imentar
SFX A r ve/H [sŧ]erkar
SFX A r ve/H [tuv]iliđar
SFX A r ve/H [tv]eriđar
SFX A r ve/H [tv]erniđar
SFX A r ve/H [xŧ]ertar
SFX A r ve/H ^alienar
SFX A r ve/H ^arveñir
SFX A r ve/H ^bersajar
SFX A r ve/H ^bordeđar
SFX A r ve/H ^deramar
SFX A r ve/H ^derivar
SFX A r ve/H ^derobar
SFX A r ve/H ^derokar
SFX A r ve/H ^derokir
SFX A r ve/H ^derotar
SFX A r ve/H ^desavir
SFX A r ve/H ^desferenŧiar
SFX A r ve/H ^devorar
SFX A r ve/H ^devorŧiar
SFX A r ve/H ^dexeredar
SFX A r ve/H ^dexverxenar
SFX A r ve/H ^exerŧitar
SFX A r ve/H ^fermentar
SFX A r ve/H ^griliar
SFX A r ve/H ^guernar
SFX A r ve/H ^inbaretar
SFX A r ve/H ^infervorar
SFX A r ve/H ^inkartonar
SFX A r ve/H ^intarsiar
SFX A r ve/H ^interesar
SFX A r ve/H ^interiŧir
SFX A r ve/H ^interkalar
SFX A r ve/H ^interkuerar
SFX A r ve/H ^interkuirar
SFX A r ve/H ^interlinear
SFX A r ve/H ^interlokuir
SFX A r ve/H ^intermeđar
SFX A r ve/H ^interogar
SFX A r ve/H ^interpretar
SFX A r ve/H ^intiriŧir
SFX A r ve/H ^inveriar
SFX A r ve/H ^inversiar
SFX A r ve/H ^inŧercelar
SFX A r ve/H ^kalefar
SFX A r ve/H ^koñer
SFX A r ve/H ^kriolar
SFX A r ve/H ^lustrar
SFX A r ve/H ^maravejar
SFX A r ve/H ^merkantar
SFX A r ve/H ^merkantiđar
SFX A r ve/H ^ormeđar
SFX A r ve/H ^perfumar
SFX A r ve/H ^perifraxar
SFX A r ve/H ^periodar
SFX A r ve/H ^perkolar
SFX A r ve/H ^perkotar
SFX A r ve/H ^perlustrar
SFX A r ve/H ^permaner
SFX A r ve/H ^permudarar
SFX A r ve/H ^permutar
SFX A r ve/H ^perorar
SFX A r ve/H ^perpetrar
SFX A r ve/H ^perpetuar
SFX A r ve/H ^perseguir
SFX A r ve/H ^perseguitar
SFX A r ve/H ^personaliđar
SFX A r ve/H ^persugar
SFX A r ve/H ^pervertir
SFX A r ve/H ^poder
SFX A r ve/H ^raxar
SFX A r ve/H ^remaner
SFX A r ve/H ^robar
SFX A r ve/H ^roersar
SFX A r ve/H ^sajar
SFX A r ve/H ^scantiđar
SFX A r ve/H ^skortegar
SFX A r ve/H ^sotolinear
SFX A r ve/H ^soverkiar
SFX A r ve/H ^spergoŧar
SFX A r ve/H ^sperimentar
SFX A r ve/H ^sperlongar
SFX A r ve/H ^spernacar
SFX A r ve/H ^sperđurar
SFX A r ve/H ^steriliđar
SFX A r ve/H ^terapienar
SFX A r ve/H ^teraŧar
SFX A r ve/H ^termenar
SFX A r ve/H ^terŧariolar
SFX A r ve/H ^tormentar
SFX A r ve/H ^verdeđar
SFX A r ve/H ^vergiđar
SFX A r ve/H ^verifegar
SFX A r ve/H ^verolar
SFX A r ve/H ^verxurar
SFX A r ve/H ^xberlefar
SFX A r ve/H ^xberlotar
SFX A r ve/H ^xberlumar
SFX A r ve/H ^xberxelar
SFX A r ve/H ^xeguir
SFX A r ve/H ^xermojar
SFX A r ve/H ^xgoñar
SFX A r ve/H ^xlargiđar
SFX A r ve/H ^xmerejar
SFX A r ve/H ^xmeriliar
SFX A r ve/H ^xmerŧiar
SFX A r ve/H ^xmorgolar
SFX A r ve/H ^xnervađar
SFX A r ve/H ^xvergoñaŧar
SFX A r ve/H ^ŧerpir
SFX A r ve/H ^ŧirkuir
SFX A r ve/H ^ŧokir
SFX A r ve/H alar
SFX A r ve/H amar
SFX A r ve/H arar
SFX A r ve/H aver
SFX A r ve/H bertonar
SFX A r ve/H dar
SFX A r ve/H derenar
SFX A r ve/H dir
SFX A r ve/H donar
SFX A r ve/H far
SFX A r ve/H fumar
SFX A r ve/H kalar
SFX A r ve/H kantar
SFX A r ve/H karpir
SFX A r ve/H kolar
SFX A r ve/H korniđar
SFX A r ve/H kurvar
SFX A r ve/H lotar
SFX A r ve/H lumar
SFX A r ve/H menar
SFX A r ve/H meravejar
SFX A r ve/H međar
SFX A r ve/H mojar
SFX A r ve/H mudarar
SFX A r ve/H ojar
SFX A r ve/H okar
SFX A r ve/H parer
SFX A r ve/H perdonar
SFX A r ve/H perletar
SFX A r ve/H pertegar
SFX A r ve/H pongar
SFX A r ve/H rajar
SFX A r ve/H ramar
SFX A r ve/H redar
SFX A r ve/H rigolar
SFX A r ve/H rivar
SFX A r ve/H rokir
SFX A r ve/H rolar
SFX A r ve/H saver
SFX A r ve/H seguir
SFX A r ve/H seguitar
SFX A r ve/H serajar
SFX A r ve/H servir
SFX A r ve/H siar
SFX A r ve/H speronar
SFX A r ve/H sugar
SFX A r ve/H superbir
SFX A r ve/H terminar
SFX A r ve/H teñir
SFX A r ve/H tonar
SFX A r ve/H tuar
SFX A r ve/H vejar
SFX A r ve/H velar
SFX A r ve/H vergoñar
SFX A r ve/H verigolar
SFX A r ve/H versar
SFX A r ve/H vertir
SFX A r ve/H verđelar
SFX A r ve/H veñir
SFX A r ve/H xelar
SFX A r ve/H xmerdar
SFX A r ve/H đurar
SFX A r ve/H ŧercar
SFX A r ve/H ŧernir
SFX A r ve/H ŧitar
SFX A r vi/LN [abcdefmnpstvxñđŧ]olar
SFX A r vi/LN [abcdfgijknopstvxŧ]etar
SFX A r vi/LN [abcdfjkmpsv]iđar
SFX A r vi/LN [abcdfklnoprstuvxđŧ]inar
SFX A r vi/LN [abcefgijklmnpsvxđŧ]onar
SFX A r vi/LN [abdefklmopsvx]itar
SFX A r vi/LN [abdfgijklmnpstxñđ]orar
SFX A r vi/LN [abdfgikmst]urar
SFX A r vi/LN [abdfijkmnprstuŧ]elar
SFX A r vi/LN [abdgiotu]riđar
SFX A r vi/LN [abfgptu]regar
SFX A r vi/LN [abfjlnpr]utar
SFX A r vi/LN [abfkx]renar
SFX A r vi/LN [abfot]raŧar
SFX A r vi/LN [abik]rokar
SFX A r vi/LN [abikoptu]riar
SFX A r vi/LN [acfgjlmosxđ]ir
SFX A r vi/LN [adfgioptu]rir
SFX A r vi/LN [adiopt]ronar
SFX A r vi/LN [adklpstuvđŧ]enar
SFX A r vi/LN [aeilnosu]tir
SFX A r vi/LN [aeilnsu]kar
SFX A r vi/LN [aeinosu]tegar
SFX A r vi/LN [aeinu]kir
SFX A r vi/LN [aeio]strar
SFX A r vi/LN [aeiop]letar
SFX A r vi/LN [aeiou]nir
SFX A r vi/LN [aeiou]xenar
SFX A r vi/LN [aeiru]ñar
SFX A r vi/LN [aeiu]bir
SFX A r vi/LN [aeiu]ngar
SFX A r vi/LN [aeiu]ŧiar
SFX A r vi/LN [aelo]var
SFX A r vi/LN [aenoux]golar
SFX A r vi/LN [aeo]liar
SFX A r vi/LN [aeors]tiđar
SFX A r vi/LN [aeou]mentar
SFX A r vi/LN [agot]rejar
SFX A r vi/LN [ai]erar
SFX A r vi/LN [ai]ñaŧar
SFX A r vi/LN [ail]gar
SFX A r vi/LN [ailnou]sar
SFX A r vi/LN [ailnu]bar
SFX A r vi/LN [ailu]minar
SFX A r vi/LN [aiou]rmar
SFX A r vi/LN [aiou]ñir
SFX A r vi/LN [aisu]kiar
SFX A r vi/LN [aku]rifegar
SFX A r vi/LN [alnoru]ŧir
SFX A r vi/LN [als]tar
SFX A r vi/LN [an]deđar
SFX A r vi/LN [an]fraxar
SFX A r vi/LN [an]kuerar
SFX A r vi/LN [an]kuirar
SFX A r vi/LN [ano]fegar
SFX A r vi/LN [anou]pir
SFX A r vi/LN [ao]er
SFX A r vi/LN [ao]ler
SFX A r vi/LN [ao]niđar
SFX A r vi/LN [ao]rcar
SFX A r vi/LN [ao]rdar
SFX A r vi/LN [ao]rdir
SFX A r vi/LN [ao]rdonar
SFX A r vi/LN [ao]rkar
SFX A r vi/LN [ao]rnar
SFX A r vi/LN [ao]rnir
SFX A r vi/LN [ao]rsar
SFX A r vi/LN [ao]rtir
SFX A r vi/LN [aou]nŧiar
SFX A r vi/LN [aou]rbar
SFX A r vi/LN [aou]rbir
SFX A r vi/LN [aou]rgar
SFX A r vi/LN [aou]rkiar
SFX A r vi/LN [aou]rlar
SFX A r vi/LN [aou]rtar
SFX A r vi/LN [aou]rŧar
SFX A r vi/LN [ar]naliđar
SFX A r vi/LN [aux]nar
SFX A r vi/LN [bcdefgijmnpsvxđŧ]otar
SFX A r vi/LN [bcdfgjklmnpstvxđŧ]erar
SFX A r vi/LN [bcfgiklnoprtŧ]eđar
SFX A r vi/LN [bcfgjklmnoptuv]aŧar
SFX A r vi/LN [bcfilrtđ]ugar
SFX A r vi/LN [bcmpruŧ]efar
SFX A r vi/LN [bdegikmprstđ]aliđar
SFX A r vi/LN [bdfjmnptvx]iar
SFX A r vi/LN [bdflmvđ]ogar
SFX A r vi/LN [bdgklmnptuv]ajar
SFX A r vi/LN [bdgkpv]rar
SFX A r vi/LN [bdilmnopsvxñđŧ]egar
SFX A r vi/LN [bdklmoprtuv]acar
SFX A r vi/LN [bfilmtuv]antar
SFX A r vi/LN [bfjnptvx]erir
SFX A r vi/LN [bgknpstv]axar
SFX A r vi/LN [bjklmrt]oŧar
SFX A r vi/LN [blmpstvx]irar
SFX A r vi/LN [blnrt]uir
SFX A r vi/LN [blprsvx]ear
SFX A r vi/LN [bmnpxŧ]igolar
SFX A r vi/LN [bmtŧ]iliar
SFX A r vi/LN [bou]rogar
SFX A r vi/LN [bp]erlar
SFX A r vi/LN [btv]ergar
SFX A r vi/LN [bxŧ]eregar
SFX A r vi/LN [cfglopsv]esar
SFX A r vi/LN [clmnrsv]odar
SFX A r vi/LN [dfgklmnopst]ejar
SFX A r vi/LN [dg]obar
SFX A r vi/LN [dgkmnprs]uar
SFX A r vi/LN [dijlorstuvxđ]entar
SFX A r vi/LN [dlnstxñŧ]ifegar
SFX A r vi/LN [dltv]ernar
SFX A r vi/LN [eilnu]ŧar
SFX A r vi/LN [eilox]mar
SFX A r vi/LN [einoru]xar
SFX A r vi/LN [einosu]car
SFX A r vi/LN [eiu]xurar
SFX A r vi/LN [eo]liđar
SFX A r vi/LN [eo]ntiđar
SFX A r vi/LN [es]kotar
SFX A r vi/LN [es]ŧervelar
SFX A r vi/LN [fjkx]ermar
SFX A r vi/LN [fklrsx]oñar
SFX A r vi/LN [fm]eretar
SFX A r vi/LN [fpvŧ]iolar
SFX A r vi/LN [fsx]ierir
SFX A r vi/LN [ft]erdir
SFX A r vi/LN [fŧ]etuar
SFX A r vi/LN [gin]ritar
SFX A r vi/LN [iln]trar
SFX A r vi/LN [inru]jar
SFX A r vi/LN [io]ntar
SFX A r vi/LN [io]rkolar
SFX A r vi/LN [ipt]ađar
SFX A r vi/LN [ipu]lar
SFX A r vi/LN [irst]umar
SFX A r vi/LN [klt]ivar
SFX A r vi/LN [kp]avejar
SFX A r vi/LN [kt]erŧar
SFX A r vi/LN [lmtxŧ]enŧiar
SFX A r vi/LN [ln]etrar
SFX A r vi/LN [lnoru]đar
SFX A r vi/LN [mp]eritar
SFX A r vi/LN [mv]ergolar
SFX A r vi/LN [nr]guir
SFX A r vi/LN [ns]erbar
SFX A r vi/LN [ns]ervar
SFX A r vi/LN [ns]kuercar
SFX A r vi/LN [nsv]edar
SFX A r vi/LN [nx]goŧar
SFX A r vi/LN [op]ar
SFX A r vi/LN [ox]longar
SFX A r vi/LN [pt]erveñir
SFX A r vi/LN [pt]resar
SFX A r vi/LN [pt]rotar
SFX A r vi/LN [stŧ]imentar
SFX A r vi/LN [sŧ]erkar
SFX A r vi/LN [tuv]iliđar
SFX A r vi/LN [tv]eriđar
SFX A r vi/LN [tv]erniđar
SFX A r vi/LN [xŧ]ertar
SFX A r vi/LN ^alienar
SFX A r vi/LN ^arveñir
SFX A r vi/LN ^bersajar
SFX A r vi/LN ^bordeđar
SFX A r vi/LN ^deramar
SFX A r vi/LN ^derivar
SFX A r vi/LN ^derobar
SFX A r vi/LN ^derokar
SFX A r vi/LN ^derokir
SFX A r vi/LN ^derotar
SFX A r vi/LN ^desavir
SFX A r vi/LN ^desferenŧiar
SFX A r vi/LN ^devorar
SFX A r vi/LN ^devorŧiar
SFX A r vi/LN ^dexeredar
SFX A r vi/LN ^dexverxenar
SFX A r vi/LN ^exerŧitar
SFX A r vi/LN ^fermentar
SFX A r vi/LN ^griliar
SFX A r vi/LN ^guernar
SFX A r vi/LN ^inbaretar
SFX A r vi/LN ^infervorar
SFX A r vi/LN ^inkartonar
SFX A r vi/LN ^intarsiar
SFX A r vi/LN ^interesar
SFX A r vi/LN ^interiŧir
SFX A r vi/LN ^interkalar
SFX A r vi/LN ^interkuerar
SFX A r vi/LN ^interkuirar
SFX A r vi/LN ^interlinear
SFX A r vi/LN ^interlokuir
SFX A r vi/LN ^intermeđar
SFX A r vi/LN ^interogar
SFX A r vi/LN ^interpretar
SFX A r vi/LN ^intiriŧir
SFX A r vi/LN ^inveriar
SFX A r vi/LN ^inversiar
SFX A r vi/LN ^inŧercelar
SFX A r vi/LN ^kalefar
SFX A r vi/LN ^koñer
SFX A r vi/LN ^kriolar
SFX A r vi/LN ^lustrar
SFX A r vi/LN ^maravejar
SFX A r vi/LN ^merkantar
SFX A r vi/LN ^merkantiđar
SFX A r vi/LN ^ormeđar
SFX A r vi/LN ^perfumar
SFX A r vi/LN ^perifraxar
SFX A r vi/LN ^periodar
SFX A r vi/LN ^perkolar
SFX A r vi/LN ^perkotar
SFX A r vi/LN ^perlustrar
SFX A r vi/LN ^permaner
SFX A r vi/LN ^permudarar
SFX A r vi/LN ^permutar
SFX A r vi/LN ^perorar
SFX A r vi/LN ^perpetrar
SFX A r vi/LN ^perpetuar
SFX A r vi/LN ^perseguir
SFX A r vi/LN ^perseguitar
SFX A r vi/LN ^personaliđar
SFX A r vi/LN ^persugar
SFX A r vi/LN ^pervertir
SFX A r vi/LN ^poder
SFX A r vi/LN ^raxar
SFX A r vi/LN ^remaner
SFX A r vi/LN ^robar
SFX A r vi/LN ^roersar
SFX A r vi/LN ^sajar
SFX A r vi/LN ^scantiđar
SFX A r vi/LN ^skortegar
SFX A r vi/LN ^sotolinear
SFX A r vi/LN ^soverkiar
SFX A r vi/LN ^spergoŧar
SFX A r vi/LN ^sperimentar
SFX A r vi/LN ^sperlongar
SFX A r vi/LN ^spernacar
SFX A r vi/LN ^sperđurar
SFX A r vi/LN ^steriliđar
SFX A r vi/LN ^terapienar
SFX A r vi/LN ^teraŧar
SFX A r vi/LN ^termenar
SFX A r vi/LN ^terŧariolar
SFX A r vi/LN ^tormentar
SFX A r vi/LN ^verdeđar
SFX A r vi/LN ^vergiđar
SFX A r vi/LN ^verifegar
SFX A r vi/LN ^verolar
SFX A r vi/LN ^verxurar
SFX A r vi/LN ^xberlefar
SFX A r vi/LN ^xberlotar
SFX A r vi/LN ^xberlumar
SFX A r vi/LN ^xberxelar
SFX A r vi/LN ^xeguir
SFX A r vi/LN ^xermojar
SFX A r vi/LN ^xgoñar
SFX A r vi/LN ^xlargiđar
SFX A r vi/LN ^xmerejar
SFX A r vi/LN ^xmeriliar
SFX A r vi/LN ^xmerŧiar
SFX A r vi/LN ^xmorgolar
SFX A r vi/LN ^xnervađar
SFX A r vi/LN ^xvergoñaŧar
SFX A r vi/LN ^ŧerpir
SFX A r vi/LN ^ŧirkuir
SFX A r vi/LN ^ŧokir
SFX A r vi/LN alar
SFX A r vi/LN amar
SFX A r vi/LN arar
SFX A r vi/LN aver
SFX A r vi/LN bertonar
SFX A r vi/LN dar
SFX A r vi/LN derenar
SFX A r vi/LN dir
SFX A r vi/LN donar
SFX A r vi/LN far
SFX A r vi/LN fumar
SFX A r vi/LN kalar
SFX A r vi/LN kantar
SFX A r vi/LN karpir
SFX A r vi/LN kolar
SFX A r vi/LN korniđar
SFX A r vi/LN kurvar
SFX A r vi/LN lotar
SFX A r vi/LN lumar
SFX A r vi/LN menar
SFX A r vi/LN meravejar
SFX A r vi/LN međar
SFX A r vi/LN mojar
SFX A r vi/LN mudarar
SFX A r vi/LN ojar
SFX A r vi/LN okar
SFX A r vi/LN parer
SFX A r vi/LN perdonar
SFX A r vi/LN perletar
SFX A r vi/LN pertegar
SFX A r vi/LN pongar
SFX A r vi/LN rajar
SFX A r vi/LN ramar
SFX A r vi/LN redar
SFX A r vi/LN rigolar
SFX A r vi/LN rivar
SFX A r vi/LN rokir
SFX A r vi/LN rolar
SFX A r vi/LN saver
SFX A r vi/LN seguir
SFX A r vi/LN seguitar
SFX A r vi/LN serajar
SFX A r vi/LN servir
SFX A r vi/LN siar
SFX A r vi/LN speronar
SFX A r vi/LN sugar
SFX A r vi/LN superbir
SFX A r vi/LN terminar
SFX A r vi/LN teñir
SFX A r vi/LN tonar
SFX A r vi/LN tuar
SFX A r vi/LN vejar
SFX A r vi/LN velar
SFX A r vi/LN vergoñar
SFX A r vi/LN verigolar
SFX A r vi/LN versar
SFX A r vi/LN vertir
SFX A r vi/LN verđelar
SFX A r vi/LN veñir
SFX A r vi/LN xelar
SFX A r vi/LN xmerdar
SFX A r vi/LN đurar
SFX A r vi/LN ŧercar
SFX A r vi/LN ŧernir
SFX A r vi/LN ŧitar
SFX A r vion/J [adfgioptu]rir
SFX A r vion/J [aeilnosu]tir
SFX A r vion/J [aeinu]kir
SFX A r vion/J [aeiou]nir
SFX A r vion/J [aeiu]bir
SFX A r vion/J [afglmosxđ]ir
SFX A r vion/J [aiou]ñir
SFX A r vion/J [alnoru]ŧir
SFX A r vion/J [anou]pir
SFX A r vion/J [ao]rdir
SFX A r vion/J [ao]rnir
SFX A r vion/J [ao]rtir
SFX A r vion/J [aou]rbir
SFX A r vion/J [bfjnptvx]erir
SFX A r vion/J [blnrt]uir
SFX A r vion/J [cj]ir
SFX A r vion/J [fsx]ierir
SFX A r vion/J [ft]erdir
SFX A r vion/J [nr]guir
SFX A r vion/J [pt]erveñir
SFX A r vion/J ^arveñir
SFX A r vion/J ^derokir
SFX A r vion/J ^desavir
SFX A r vion/J ^interiŧir
SFX A r vion/J ^interlokuir
SFX A r vion/J ^intiriŧir
SFX A r vion/J ^perseguir
SFX A r vion/J ^pervertir
SFX A r vion/J ^xeguir
SFX A r vion/J ^ŧerpir
SFX A r vion/J ^ŧirkuir
SFX A r vion/J ^ŧokir
SFX A r vion/J dir
SFX A r vion/J karpir
SFX A r vion/J rokir
SFX A r vion/J seguir
SFX A r vion/J servir
SFX A r vion/J superbir
SFX A r vion/J teñir
SFX A r vion/J vertir
SFX A r vion/J veñir
SFX A r vion/J ŧernir
SFX A r vo/H [abcdefmnpstvxñđŧ]olar
SFX A r vo/H [abcdfgijknopstvxŧ]etar
SFX A r vo/H [abcdfjkmpsv]iđar
SFX A r vo/H [abcdfklnoprstuvxđŧ]inar
SFX A r vo/H [abcefgijklmnpsvxđŧ]onar
SFX A r vo/H [abdefklmopsvx]itar
SFX A r vo/H [abdfgijklmnpstxñđ]orar
SFX A r vo/H [abdfgikmst]urar
SFX A r vo/H [abdfijkmnprstuŧ]elar
SFX A r vo/H [abdgiotu]riđar
SFX A r vo/H [abfgptu]regar
SFX A r vo/H [abfjlnpr]utar
SFX A r vo/H [abfkx]renar
SFX A r vo/H [abfot]raŧar
SFX A r vo/H [abik]rokar
SFX A r vo/H [abikoptu]riar
SFX A r vo/H [acfgjlmosxđ]ir
SFX A r vo/H [adfgioptu]rir
SFX A r vo/H [adiopt]ronar
SFX A r vo/H [adklpstuvđŧ]enar
SFX A r vo/H [aeilnosu]tir
SFX A r vo/H [aeilnsu]kar
SFX A r vo/H [aeinosu]tegar
SFX A r vo/H [aeinu]kir
SFX A r vo/H [aeio]strar
SFX A r vo/H [aeiop]letar
SFX A r vo/H [aeiou]nir
SFX A r vo/H [aeiou]xenar
SFX A r vo/H [aeiru]ñar
SFX A r vo/H [aeiu]bir
SFX A r vo/H [aeiu]ngar
SFX A r vo/H [aeiu]ŧiar
SFX A r vo/H [aelo]var
SFX A r vo/H [aenoux]golar
SFX A r vo/H [aeo]liar
SFX A r vo/H [aeors]tiđar
SFX A r vo/H [aeou]mentar
SFX A r vo/H [agot]rejar
SFX A r vo/H [ai]erar
SFX A r vo/H [ai]ñaŧar
SFX A r vo/H [ail]gar
SFX A r vo/H [ailnou]sar
SFX A r vo/H [ailnu]bar
SFX A r vo/H [ailu]minar
SFX A r vo/H [aiou]rmar
SFX A r vo/H [aiou]ñir
SFX A r vo/H [aisu]kiar
SFX A r vo/H [aku]rifegar
SFX A r vo/H [alnoru]ŧir
SFX A r vo/H [als]tar
SFX A r vo/H [an]deđar
SFX A r vo/H [an]fraxar
SFX A r vo/H [an]kuerar
SFX A r vo/H [an]kuirar
SFX A r vo/H [ano]fegar
SFX A r vo/H [anou]pir
SFX A r vo/H [ao]er
SFX A r vo/H [ao]ler
SFX A r vo/H [ao]niđar
SFX A r vo/H [ao]rcar
SFX A r vo/H [ao]rdar
SFX A r vo/H [ao]rdir
SFX A r vo/H [ao]rdonar
SFX A r vo/H [ao]rkar
SFX A r vo/H [ao]rnar
SFX A r vo/H [ao]rnir
SFX A r vo/H [ao]rsar
SFX A r vo/H [ao]rtir
SFX A r vo/H [aou]nŧiar
SFX A r vo/H [aou]rbar
SFX A r vo/H [aou]rbir
SFX A r vo/H [aou]rgar
SFX A r vo/H [aou]rkiar
SFX A r vo/H [aou]rlar
SFX A r vo/H [aou]rtar
SFX A r vo/H [aou]rŧar
SFX A r vo/H [ar]naliđar
SFX A r vo/H [aux]nar
SFX A r vo/H [bcdefgijmnpsvxđŧ]otar
SFX A r vo/H [bcdfgjklmnpstvxđŧ]erar
SFX A r vo/H [bcfgiklnoprtŧ]eđar
SFX A r vo/H [bcfgjklmnoptuv]aŧar
SFX A r vo/H [bcfilrtđ]ugar
SFX A r vo/H [bcmpruŧ]efar
SFX A r vo/H [bdegikmprstđ]aliđar
SFX A r vo/H [bdfjmnptvx]iar
SFX A r vo/H [bdflmvđ]ogar
SFX A r vo/H [bdgklmnptuv]ajar
SFX A r vo/H [bdgkpv]rar
SFX A r vo/H [bdilmnopsvxñđŧ]egar
SFX A r vo/H [bdklmoprtuv]acar
SFX A r vo/H [bfilmtuv]antar
SFX A r vo/H [bfjnptvx]erir
SFX A r vo/H [bgknpstv]axar
SFX A r vo/H [bjklmrt]oŧar
SFX A r vo/H [blmpstvx]irar
SFX A r vo/H [blnrt]uir
SFX A r vo/H [blprsvx]ear
SFX A r vo/H [bmnpxŧ]igolar
SFX A r vo/H [bmtŧ]iliar
SFX A r vo/H [bou]rogar
SFX A r vo/H [bp]erlar
SFX A r vo/H [btv]ergar
SFX A r vo/H [bxŧ]eregar
SFX A r vo/H [cfglopsv]esar
SFX A r vo/H [clmnrsv]odar
SFX A r vo/H [dfgklmnopst]ejar
SFX A r vo/H [dg]obar
SFX A r vo/H [dgkmnprs]uar
SFX A r vo/H [dijlorstuvxđ]entar
SFX A r vo/H [dlnstxñŧ]ifegar
SFX A r vo/H [dltv]ernar
SFX A r vo/H [eilnu]ŧar
SFX A r vo/H [eilox]mar
SFX A r vo/H [einoru]xar
SFX A r vo/H [einosu]car
SFX A r vo/H [eiu]xurar
SFX A r vo/H [eo]liđar
SFX A r vo/H [eo]ntiđar
SFX A r vo/H [es]kotar
SFX A r vo/H [es]ŧervelar
SFX A r vo/H [fjkx]ermar
SFX A r vo/H [fklrsx]oñar
SFX A r vo/H [fm]eretar
SFX A r vo/H [fpvŧ]iolar
SFX A r vo/H [fsx]ierir
SFX A r vo/H [ft]erdir
SFX A r vo/H [fŧ]etuar
SFX A r vo/H [gin]ritar
SFX A r vo/H [iln]trar
SFX A r vo/H [inru]jar
SFX A r vo/H [io]ntar
SFX A r vo/H [io]rkolar
SFX A r vo/H [ipt]ađar
SFX A r vo/H [ipu]lar
SFX A r vo/H [irst]umar
SFX A r vo/H [klt]ivar
SFX A r vo/H [kp]avejar
SFX A r vo/H [kt]erŧar
SFX A r vo/H [lmtxŧ]enŧiar
SFX A r vo/H [ln]etrar
SFX A r vo/H [lnoru]đar
SFX A r vo/H [mp]eritar
SFX A r vo/H [mv]ergolar
SFX A r vo/H [nr]guir
SFX A r vo/H [ns]erbar
SFX A r vo/H [ns]ervar
SFX A r vo/H [ns]kuercar
SFX A r vo/H [nsv]edar
SFX A r vo/H [nx]goŧar
SFX A r vo/H [op]ar
SFX A r vo/H [ox]longar
SFX A r vo/H [pt]erveñir
SFX A r vo/H [pt]resar
SFX A r vo/H [pt]rotar
SFX A r vo/H [stŧ]imentar
SFX A r vo/H [sŧ]erkar
SFX A r vo/H [tuv]iliđar
SFX A r vo/H [tv]eriđar
SFX A r vo/H [tv]erniđar
SFX A r vo/H [xŧ]ertar
SFX A r vo/H ^alienar
SFX A r vo/H ^arveñir
SFX A r vo/H ^bersajar
SFX A r vo/H ^bordeđar
SFX A r vo/H ^deramar
SFX A r vo/H ^derivar
SFX A r vo/H ^derobar
SFX A r vo/H ^derokar
SFX A r vo/H ^derokir
SFX A r vo/H ^derotar
SFX A r vo/H ^desavir
SFX A r vo/H ^desferenŧiar
SFX A r vo/H ^devorar
SFX A r vo/H ^devorŧiar
SFX A r vo/H ^dexeredar
SFX A r vo/H ^dexverxenar
SFX A r vo/H ^exerŧitar
SFX A r vo/H ^fermentar
SFX A r vo/H ^griliar
SFX A r vo/H ^guernar
SFX A r vo/H ^inbaretar
SFX A r vo/H ^infervorar
SFX A r vo/H ^inkartonar
SFX A r vo/H ^intarsiar
SFX A r vo/H ^interesar
SFX A r vo/H ^interiŧir
SFX A r vo/H ^interkalar
SFX A r vo/H ^interkuerar
SFX A r vo/H ^interkuirar
SFX A r vo/H ^interlinear
SFX A r vo/H ^interlokuir
SFX A r vo/H ^intermeđar
SFX A r vo/H ^interogar
SFX A r vo/H ^interpretar
SFX A r vo/H ^intiriŧir
SFX A r vo/H ^inveriar
SFX A r vo/H ^inversiar
SFX A r vo/H ^inŧercelar
SFX A r vo/H ^kalefar
SFX A r vo/H ^koñer
SFX A r vo/H ^kriolar
SFX A r vo/H ^lustrar
SFX A r vo/H ^maravejar
SFX A r vo/H ^merkantar
SFX A r vo/H ^merkantiđar
SFX A r vo/H ^ormeđar
SFX A r vo/H ^perfumar
SFX A r vo/H ^perifraxar
SFX A r vo/H ^periodar
SFX A r vo/H ^perkolar
SFX A r vo/H ^perkotar
SFX A r vo/H ^perlustrar
SFX A r vo/H ^permaner
SFX A r vo/H ^permudarar
SFX A r vo/H ^permutar
SFX A r vo/H ^perorar
SFX A r vo/H ^perpetrar
SFX A r vo/H ^perpetuar
SFX A r vo/H ^perseguir
SFX A r vo/H ^perseguitar
SFX A r vo/H ^personaliđar
SFX A r vo/H ^persugar
SFX A r vo/H ^pervertir
SFX A r vo/H ^poder
SFX A r vo/H ^raxar
SFX A r vo/H ^remaner
SFX A r vo/H ^robar
SFX A r vo/H ^roersar
SFX A r vo/H ^sajar
SFX A r vo/H ^scantiđar
SFX A r vo/H ^skortegar
SFX A r vo/H ^sotolinear
SFX A r vo/H ^soverkiar
SFX A r vo/H ^spergoŧar
SFX A r vo/H ^sperimentar
SFX A r vo/H ^sperlongar
SFX A r vo/H ^spernacar
SFX A r vo/H ^sperđurar
SFX A r vo/H ^steriliđar
SFX A r vo/H ^terapienar
SFX A r vo/H ^teraŧar
SFX A r vo/H ^termenar
SFX A r vo/H ^terŧariolar
SFX A r vo/H ^tormentar
SFX A r vo/H ^verdeđar
SFX A r vo/H ^vergiđar
SFX A r vo/H ^verifegar
SFX A r vo/H ^verolar
SFX A r vo/H ^verxurar
SFX A r vo/H ^xberlefar
SFX A r vo/H ^xberlotar
SFX A r vo/H ^xberlumar
SFX A r vo/H ^xberxelar
SFX A r vo/H ^xeguir
SFX A r vo/H ^xermojar
SFX A r vo/H ^xgoñar
SFX A r vo/H ^xlargiđar
SFX A r vo/H ^xmerejar
SFX A r vo/H ^xmeriliar
SFX A r vo/H ^xmerŧiar
SFX A r vo/H ^xmorgolar
SFX A r vo/H ^xnervađar
SFX A r vo/H ^xvergoñaŧar
SFX A r vo/H ^ŧerpir
SFX A r vo/H ^ŧirkuir
SFX A r vo/H ^ŧokir
SFX A r vo/H alar
SFX A r vo/H amar
SFX A r vo/H arar
SFX A r vo/H aver
SFX A r vo/H bertonar
SFX A r vo/H dar
SFX A r vo/H derenar
SFX A r vo/H dir
SFX A r vo/H donar
SFX A r vo/H far
SFX A r vo/H fumar
SFX A r vo/H kalar
SFX A r vo/H kantar
SFX A r vo/H karpir
SFX A r vo/H kolar
SFX A r vo/H korniđar
SFX A r vo/H kurvar
SFX A r vo/H lotar
SFX A r vo/H lumar
SFX A r vo/H menar
SFX A r vo/H meravejar
SFX A r vo/H međar
SFX A r vo/H mojar
SFX A r vo/H mudarar
SFX A r vo/H ojar
SFX A r vo/H okar
SFX A r vo/H parer
SFX A r vo/H perdonar
SFX A r vo/H perletar
SFX A r vo/H pertegar
SFX A r vo/H pongar
SFX A r vo/H rajar
SFX A r vo/H ramar
SFX A r vo/H redar
SFX A r vo/H rigolar
SFX A r vo/H rivar
SFX A r vo/H rokir
SFX A r vo/H rolar
SFX A r vo/H saver
SFX A r vo/H seguir
SFX A r vo/H seguitar
SFX A r vo/H serajar
SFX A r vo/H servir
SFX A r vo/H siar
SFX A r vo/H speronar
SFX A r vo/H sugar
SFX A r vo/H superbir
SFX A r vo/H terminar
SFX A r vo/H teñir
SFX A r vo/H tonar
SFX A r vo/H tuar
SFX A r vo/H vejar
SFX A r vo/H velar
SFX A r vo/H vergoñar
SFX A r vo/H verigolar
SFX A r vo/H versar
SFX A r vo/H vertir
SFX A r vo/H verđelar
SFX A r vo/H veñir
SFX A r vo/H xelar
SFX A r vo/H xmerdar
SFX A r vo/H đurar
SFX A r vo/H ŧercar
SFX A r vo/H ŧernir
SFX A r vo/H ŧitar
SFX A r von/J [adfgioptu]rir
SFX A r von/J [aeilnosu]tir
SFX A r von/J [aeinu]kir
SFX A r von/J [aeiou]nir
SFX A r von/J [aeiu]bir
SFX A r von/J [afglmosxđ]ir
SFX A r von/J [aiou]ñir
SFX A r von/J [alnoru]ŧir
SFX A r von/J [anou]pir
SFX A r von/J [ao]rdir
SFX A r von/J [ao]rnir
SFX A r von/J [ao]rtir
SFX A r von/J [aou]rbir
SFX A r von/J [bfjnptvx]erir
SFX A r von/J [blnrt]uir
SFX A r von/J [cj]ir
SFX A r von/J [fsx]ierir
SFX A r von/J [ft]erdir
SFX A r von/J [nr]guir
SFX A r von/J [pt]erveñir
SFX A r von/J ^arveñir
SFX A r von/J ^derokir
SFX A r von/J ^desavir
SFX A r von/J ^interiŧir
SFX A r von/J ^interlokuir
SFX A r von/J ^intiriŧir
SFX A r von/J ^perseguir
SFX A r von/J ^pervertir
SFX A r von/J ^xeguir
SFX A r von/J ^ŧerpir
SFX A r von/J ^ŧirkuir
SFX A r von/J ^ŧokir
SFX A r von/J dir
SFX A r von/J karpir
SFX A r von/J rokir
SFX A r von/J seguir
SFX A r von/J servir
SFX A r von/J superbir
SFX A r von/J teñir
SFX A r von/J vertir
SFX A r von/J veñir
SFX A r von/J ŧernir
SFX A rir èrto/G ofrir
SFX A ser ra/HNP èser
SFX A ser rami/I èser
SFX A ser rau/O èser
SFX A ser re/H èser
SFX A ser relo/Q èser
SFX A ser remi/I èser
SFX A ser ri/LN èser
SFX A ser rimo/J èser
SFX A ser rimoni/K èser
SFX A ser ritu/M èser
SFX A ser ro/H èser
SFX A ser romi/I èser
SFX A ter so/G [èò]ter
SFX A ter so/G ^pervèrter
SFX A ter so/G vèrter
SFX A uar úa/EFP [ax]nuar
SFX A uar úa/EFP [mprs]uar
SFX A uar úa/EFP ^destuar
SFX A uar úa/EFP ^guar
SFX A uar úa/EFP ^inguar
SFX A uar úa/EFP ^tuar
SFX A uar úa/EFP stuar
SFX A uar úe/HP [ax]nuar
SFX A uar úe/HP [mprs]uar
SFX A uar úe/HP ^destuar
SFX A uar úe/HP ^guar
SFX A uar úe/HP ^inguar
SFX A uar úe/HP ^tuar
SFX A uar úe/HP stuar
SFX A uar úelo/Q [ax]nuar
SFX A uar úelo/Q [mprs]uar
SFX A uar úelo/Q ^destuar
SFX A uar úelo/Q ^guar
SFX A uar úelo/Q ^inguar
SFX A uar úelo/Q ^tuar
SFX A uar úelo/Q stuar
SFX A uar úemi/I [ax]nuar
SFX A uar úemi/I [mprs]uar
SFX A uar úemi/I ^destuar
SFX A uar úemi/I ^guar
SFX A uar úemi/I ^inguar
SFX A uar úemi/I ^tuar
SFX A uar úemi/I stuar
SFX A uar úi/L [ax]nuar
SFX A uar úi/L [mprs]uar
SFX A uar úi/L ^destuar
SFX A uar úi/L ^guar
SFX A uar úi/L ^inguar
SFX A uar úi/L ^tuar
SFX A uar úi/L stuar
SFX A uar úitu/M [ax]nuar
SFX A uar úitu/M [mprs]uar
SFX A uar úitu/M ^destuar
SFX A uar úitu/M ^guar
SFX A uar úitu/M ^inguar
SFX A uar úitu/M ^tuar
SFX A uar úitu/M stuar
SFX A uar úo/H [ax]nuar
SFX A uar úo/H [mprs]uar
SFX A uar úo/H ^destuar
SFX A uar úo/H ^guar
SFX A uar úo/H ^inguar
SFX A uar úo/H ^tuar
SFX A uar úo/H stuar
SFX A uar úomi/I [ax]nuar
SFX A uar úomi/I [mprs]uar
SFX A uar úomi/I ^destuar
SFX A uar úomi/I ^guar
SFX A uar úomi/I ^inguar
SFX A uar úomi/I ^tuar
SFX A uar úomi/I stuar
SFX A ubar úbelo/Q [ns]fiubar
SFX A ubar úbemi/I [ns]fiubar
SFX A ubar úbitu/M [ns]fiubar
SFX A ubar úbomi/I [ns]fiubar
SFX A ubiar úbielo/Q [klst]ubiar
SFX A ubiar úbiemi/I [klst]ubiar
SFX A ubiar úbiomi/I [klst]ubiar
SFX A ubiar úbitu/M [klst]ubiar
SFX A ubilar úbila/EFP ^jubilar
SFX A ubilar úbile/GHP ^jubilar
SFX A ubilar úbilelo/Q ^jubilar
SFX A ubilar úbilemi/I ^jubilar
SFX A ubilar úbili/L ^jubilar
SFX A ubilar úbilitu/M ^jubilar
SFX A ubilar úbilo/H ^jubilar
SFX A ubilar úbilomi/I ^jubilar
SFX A ubitar úbita/EFP dubitar
SFX A ubitar úbite/GHP dubitar
SFX A ubitar úbitelo/Q dubitar
SFX A ubitar úbitemi/I dubitar
SFX A ubitar úbiti/L dubitar
SFX A ubitar úbititu/M dubitar
SFX A ubitar úbito/H dubitar
SFX A ubitar úbitomi/I dubitar
SFX A ublegar úblega/EFP ^publegar
SFX A ublegar úblege/GHP ^publegar
SFX A ublegar úblegelo/Q ^publegar
SFX A ublegar úblegemi/I ^publegar
SFX A ublegar úblegi/L ^publegar
SFX A ublegar úblegitu/M ^publegar
SFX A ublegar úblego/H ^publegar
SFX A ublegar úblegomi/I ^publegar
SFX A ubregar úbrega/EFP ^rubregar
SFX A ubregar úbrege/GHP ^rubregar
SFX A ubregar úbregelo/Q ^rubregar
SFX A ubregar úbregemi/I ^rubregar
SFX A ubregar úbregi/L ^rubregar
SFX A ubregar úbregitu/M ^rubregar
SFX A ubregar úbrego/H ^rubregar
SFX A ubregar úbregomi/I ^rubregar
SFX A ucar úcelo/Q [acgkm]ucar
SFX A ucar úcemi/I [acgkm]ucar
SFX A ucar úcitu/M [acgkm]ucar
SFX A ucar úcomi/I [acgkm]ucar
SFX A ucarar úcara/EFP mucarar
SFX A ucarar úcare/GHP mucarar
SFX A ucarar úcarelo/Q mucarar
SFX A ucarar úcaremi/I mucarar
SFX A ucarar úcari/L mucarar
SFX A ucarar úcaritu/M mucarar
SFX A ucarar úcaro/H mucarar
SFX A ucarar úcaromi/I mucarar
SFX A udar údelo/Q udar
SFX A udar údemi/I udar
SFX A udar úditu/M udar
SFX A udar údomi/I udar
SFX A udarar údara/EFP ^permudarar
SFX A udarar údara/EFP mudarar
SFX A udarar údare/GHP ^permudarar
SFX A udarar údare/GHP mudarar
SFX A udarar údarelo/Q ^permudarar
SFX A udarar údarelo/Q mudarar
SFX A udarar údaremi/I ^permudarar
SFX A udarar údaremi/I mudarar
SFX A udarar údari/L ^permudarar
SFX A udarar údari/L mudarar
SFX A udarar údaritu/M ^permudarar
SFX A udarar údaritu/M mudarar
SFX A udarar údaro/H ^permudarar
SFX A udarar údaro/H mudarar
SFX A udarar údaromi/I ^permudarar
SFX A udarar údaromi/I mudarar
SFX A udegar údega/EFP xudegar
SFX A udegar údege/GHP xudegar
SFX A udegar údegelo/Q xudegar
SFX A udegar údegemi/I xudegar
SFX A udegar údegi/L xudegar
SFX A udegar údegitu/M xudegar
SFX A udegar údego/H xudegar
SFX A udegar údegomi/I xudegar
SFX A udiar údielo/Q [pt]udiar
SFX A udiar údiemi/I [pt]udiar
SFX A udiar údiomi/I [pt]udiar
SFX A udiar úditu/M [pt]udiar
SFX A udrar údrelo/Q ^xludrar
SFX A udrar údremi/I ^xludrar
SFX A udrar údritu/M ^xludrar
SFX A udrar údromi/I ^xludrar
SFX A ufar úfelo/Q [bdkmrtx]ufar
SFX A ufar úfemi/I [bdkmrtx]ufar
SFX A ufar úfitu/M [bdkmrtx]ufar
SFX A ufar úfomi/I [bdkmrtx]ufar
SFX A ufiar úfielo/Q ^petufiar
SFX A ufiar úfiemi/I ^petufiar
SFX A ufiar úfiomi/I ^petufiar
SFX A ufiar úfitu/M ^petufiar
SFX A ufolar úfola/EFP [ktx]ufolar
SFX A ufolar úfole/GHP [ktx]ufolar
SFX A ufolar úfolelo/Q [ktx]ufolar
SFX A ufolar úfolemi/I [ktx]ufolar
SFX A ufolar úfoli/L [ktx]ufolar
SFX A ufolar úfolitu/M [ktx]ufolar
SFX A ufolar úfolo/H [ktx]ufolar
SFX A ufolar úfolomi/I [ktx]ufolar
SFX A ugar úgelo/Q [bclrtđ]ugar
SFX A ugar úgelo/Q ^persugar
SFX A ugar úgelo/Q fugar
SFX A ugar úgelo/Q sugar
SFX A ugar úgemi/I [bclrtđ]ugar
SFX A ugar úgemi/I ^persugar
SFX A ugar úgemi/I fugar
SFX A ugar úgemi/I sugar
SFX A ugar úgitu/M [bclrtđ]ugar
SFX A ugar úgitu/M ^persugar
SFX A ugar úgitu/M fugar
SFX A ugar úgitu/M sugar
SFX A ugar úgomi/I [bclrtđ]ugar
SFX A ugar úgomi/I ^persugar
SFX A ugar úgomi/I fugar
SFX A ugar úgomi/I sugar
SFX A ugolar úgola/EFP [rđ]ugolar
SFX A ugolar úgole/GHP [rđ]ugolar
SFX A ugolar úgolelo/Q [rđ]ugolar
SFX A ugolar úgolemi/I [rđ]ugolar
SFX A ugolar úgoli/L [rđ]ugolar
SFX A ugolar úgolitu/M [rđ]ugolar
SFX A ugolar úgolo/H [rđ]ugolar
SFX A ugolar úgolomi/I [rđ]ugolar
SFX A ugular úgula/EFP ^jugular
SFX A ugular úgule/GHP ^jugular
SFX A ugular úgulelo/Q ^jugular
SFX A ugular úgulemi/I ^jugular
SFX A ugular úguli/L ^jugular
SFX A ugular úgulitu/M ^jugular
SFX A ugular úgulo/H ^jugular
SFX A ugular úgulomi/I ^jugular
SFX A ujar újelo/Q ujar
SFX A ujar újemi/I ujar
SFX A ujar újitu/M ujar
SFX A ujar újomi/I ujar
SFX A ukar úkelo/Q [abcklrtŧ]ukar
SFX A ukar úkemi/I [abcklrtŧ]ukar
SFX A ukar úkitu/M [abcklrtŧ]ukar
SFX A ukar úkomi/I [abcklrtŧ]ukar
SFX A ukarar úkara/EFP ŧukarar
SFX A ukarar úkare/GHP ŧukarar
SFX A ukarar úkarelo/Q ŧukarar
SFX A ukarar úkaremi/I ŧukarar
SFX A ukarar úkari/L ŧukarar
SFX A ukarar úkaritu/M ŧukarar
SFX A ukarar úkaro/H ŧukarar
SFX A ukarar úkaromi/I ŧukarar
SFX A ukelar úkela/EFP ^ukelar
SFX A ukelar úkele/GHP ^ukelar
SFX A ukelar úkelelo/Q ^ukelar
SFX A ukelar úkelemi/I ^ukelar
SFX A ukelar úkeli/L ^ukelar
SFX A ukelar úkelitu/M ^ukelar
SFX A ukelar úkelo/H ^ukelar
SFX A ukelar úkelomi/I ^ukelar
SFX A ukiar úkielo/Q [bsx]ukiar
SFX A ukiar úkiemi/I [bsx]ukiar
SFX A ukiar úkiomi/I [bsx]ukiar
SFX A ukiar úkitu/M [bsx]ukiar
SFX A uklear úkleelo/Q ^nuklear
SFX A uklear úkleemi/I ^nuklear
SFX A uklear úkleitu/M ^nuklear
SFX A uklear úkleomi/I ^nuklear
SFX A ukolar úkola/EFP ^strukolar
SFX A ukolar úkole/GHP ^strukolar
SFX A ukolar úkolelo/Q ^strukolar
SFX A ukolar úkolemi/I ^strukolar
SFX A ukolar úkoli/L ^strukolar
SFX A ukolar úkolitu/M ^strukolar
SFX A ukolar úkolo/H ^strukolar
SFX A ukolar úkolomi/I ^strukolar
SFX A ular úlelo/Q [anrđ]ular
SFX A ular úlelo/Q [ns]kular
SFX A ular úlelo/Q ^adular
SFX A ular úlelo/Q ^rekular
SFX A ular úlelo/Q mular
SFX A ular úlemi/I [anrđ]ular
SFX A ular úlemi/I [ns]kular
SFX A ular úlemi/I ^adular
SFX A ular úlemi/I ^rekular
SFX A ular úlemi/I mular
SFX A ular úlitu/M [anrđ]ular
SFX A ular úlitu/M [ns]kular
SFX A ular úlitu/M ^adular
SFX A ular úlitu/M ^rekular
SFX A ular úlitu/M mular
SFX A ular úlomi/I [anrđ]ular
SFX A ular úlomi/I [ns]kular
SFX A ular úlomi/I ^adular
SFX A ular úlomi/I ^rekular
SFX A ular úlomi/I mular
SFX A ulegar úlega/EFP [bpr]ulegar
SFX A ulegar úlege/GHP [bpr]ulegar
SFX A ulegar úlegelo/Q [bpr]ulegar
SFX A ulegar úlegemi/I [bpr]ulegar
SFX A ulegar úlegi/L [bpr]ulegar
SFX A ulegar úlegitu/M [bpr]ulegar
SFX A ulegar úlego/H [bpr]ulegar
SFX A ulegar úlegomi/I [bpr]ulegar
SFX A ulkorar úlkora/EFP ^dulkorar
SFX A ulkorar úlkore/GHP ^dulkorar
SFX A ulkorar úlkorelo/Q ^dulkorar
SFX A ulkorar úlkoremi/I ^dulkorar
SFX A ulkorar úlkori/L ^dulkorar
SFX A ulkorar úlkoritu/M ^dulkorar
SFX A ulkorar úlkoro/H ^dulkorar
SFX A ulkorar úlkoromi/I ^dulkorar
SFX A ulmenar úlmena/EFP ^fulmenar
SFX A ulmenar úlmene/GHP ^fulmenar
SFX A ulmenar úlmenelo/Q ^fulmenar
SFX A ulmenar úlmenemi/I ^fulmenar
SFX A ulmenar úlmeni/L ^fulmenar
SFX A ulmenar úlmenitu/M ^fulmenar
SFX A ulmenar úlmeno/H ^fulmenar
SFX A ulmenar úlmenomi/I ^fulmenar
SFX A ulminar úlmina/EFP fulminar
SFX A ulminar úlmine/GHP fulminar
SFX A ulminar úlminelo/Q fulminar
SFX A ulminar úlminemi/I fulminar
SFX A ulminar úlmini/L fulminar
SFX A ulminar úlminitu/M fulminar
SFX A ulminar úlmino/H fulminar
SFX A ulminar úlminomi/I fulminar
SFX A ulnerar úlnara/EFP ^vulnerar
SFX A ulnerar úlnare/GHP ^vulnerar
SFX A ulnerar úlnarelo/Q ^vulnerar
SFX A ulnerar úlnaremi/I ^vulnerar
SFX A ulnerar úlnari/L ^vulnerar
SFX A ulnerar úlnaritu/M ^vulnerar
SFX A ulnerar úlnaro/H ^vulnerar
SFX A ulnerar úlnaromi/I ^vulnerar
SFX A ulnerar úlnera/EFP ^vulnerar
SFX A ulnerar úlnere/GHP ^vulnerar
SFX A ulnerar úlnerelo/Q ^vulnerar
SFX A ulnerar úlneremi/I ^vulnerar
SFX A ulnerar úlneri/L ^vulnerar
SFX A ulnerar úlneritu/M ^vulnerar
SFX A ulnerar úlnero/H ^vulnerar
SFX A ulnerar úlneromi/I ^vulnerar
SFX A ultar últelo/Q [msx]ultar
SFX A ultar últemi/I [msx]ultar
SFX A ultar últitu/M [msx]ultar
SFX A ultar últomi/I [msx]ultar
SFX A ultimar última/EFP ^ultimar
SFX A ultimar últime/GHP ^ultimar
SFX A ultimar últimelo/Q ^ultimar
SFX A ultimar últimemi/I ^ultimar
SFX A ultimar últimi/L ^ultimar
SFX A ultimar últimitu/M ^ultimar
SFX A ultimar último/H ^ultimar
SFX A ultimar últimomi/I ^ultimar
SFX A ulular úlula/EFP ^ulular
SFX A ulular úlule/GHP ^ulular
SFX A ulular úlulelo/Q ^ulular
SFX A ulular úlulemi/I ^ulular
SFX A ulular úluli/L ^ulular
SFX A ulular úlulitu/M ^ulular
SFX A ulular úlulo/H ^ulular
SFX A ulular úlulomi/I ^ulular
SFX A umar úmelo/Q [irst]umar
SFX A umar úmelo/Q ^perfumar
SFX A umar úmelo/Q ^xberlumar
SFX A umar úmelo/Q fumar
SFX A umar úmelo/Q lumar
SFX A umar úmemi/I [irst]umar
SFX A umar úmemi/I ^perfumar
SFX A umar úmemi/I ^xberlumar
SFX A umar úmemi/I fumar
SFX A umar úmemi/I lumar
SFX A umar úmitu/M [irst]umar
SFX A umar úmitu/M ^perfumar
SFX A umar úmitu/M ^xberlumar
SFX A umar úmitu/M fumar
SFX A umar úmitu/M lumar
SFX A umar úmomi/I [irst]umar
SFX A umar úmomi/I ^perfumar
SFX A umar úmomi/I ^xberlumar
SFX A umar úmomi/I fumar
SFX A umar úmomi/I lumar
SFX A umegar úmega/EFP [fr]umegar
SFX A umegar úmege/GHP [fr]umegar
SFX A umegar úmegelo/Q [fr]umegar
SFX A umegar úmegemi/I [fr]umegar
SFX A umegar úmegi/L [fr]umegar
SFX A umegar úmegitu/M [fr]umegar
SFX A umegar úmego/H [fr]umegar
SFX A umegar úmegomi/I [fr]umegar
SFX A umenar úmena/EFP ^xdrumenar
SFX A umenar úmene/GHP ^xdrumenar
SFX A umenar úmenelo/Q ^xdrumenar
SFX A umenar úmenemi/I ^xdrumenar
SFX A umenar úmeni/L ^xdrumenar
SFX A umenar úmenitu/M ^xdrumenar
SFX A umenar úmeno/H ^xdrumenar
SFX A umenar úmenomi/I ^xdrumenar
SFX A uminar úmina/EFP [in]luminar
SFX A uminar úmine/GHP [in]luminar
SFX A uminar úminelo/Q [in]luminar
SFX A uminar úminemi/I [in]luminar
SFX A uminar úmini/L [in]luminar
SFX A uminar úminitu/M [in]luminar
SFX A uminar úmino/H [in]luminar
SFX A uminar úminomi/I [in]luminar
SFX A umular úmula/EFP ^kumular
SFX A umular úmule/GHP ^kumular
SFX A umular úmulelo/Q ^kumular
SFX A umular úmulemi/I ^kumular
SFX A umular úmuli/L ^kumular
SFX A umular úmulitu/M ^kumular
SFX A umular úmulo/H ^kumular
SFX A umular úmulomi/I ^kumular
SFX A unar únelo/Q [klrsx]unar
SFX A unar únemi/I [klrsx]unar
SFX A unar únitu/M [klrsx]unar
SFX A unar únomi/I [klrsx]unar
SFX A unegar únega/EFP [ox]munegar
SFX A unegar únege/GHP [ox]munegar
SFX A unegar únegelo/Q [ox]munegar
SFX A unegar únegemi/I [ox]munegar
SFX A unegar únegi/L [ox]munegar
SFX A unegar únegitu/M [ox]munegar
SFX A unegar únego/H [ox]munegar
SFX A unegar únegomi/I [ox]munegar
SFX A ungar úngelo/Q ^lungar
SFX A ungar úngemi/I ^lungar
SFX A ungar úngitu/M ^lungar
SFX A ungar úngomi/I ^lungar
SFX A uniar únielo/Q [kp]uniar
SFX A uniar úniemi/I [kp]uniar
SFX A uniar úniomi/I [kp]uniar
SFX A uniar únitu/M [kp]uniar
SFX A unŧiar únŧielo/Q ^renunŧiar
SFX A unŧiar únŧiemi/I ^renunŧiar
SFX A unŧiar únŧiomi/I ^renunŧiar
SFX A unŧiar únŧitu/M ^renunŧiar
SFX A upar úpelo/Q [cprstŧ]upar
SFX A upar úpelo/Q ^kupar
SFX A upar úpemi/I [cprstŧ]upar
SFX A upar úpemi/I ^kupar
SFX A upar úpitu/M [cprstŧ]upar
SFX A upar úpitu/M ^kupar
SFX A upar úpomi/I [cprstŧ]upar
SFX A upar úpomi/I ^kupar
SFX A uparar úpara/EFP ^suparar
SFX A uparar úpare/GHP ^suparar
SFX A uparar úparelo/Q ^suparar
SFX A uparar úparemi/I ^suparar
SFX A uparar úpari/L ^suparar
SFX A uparar úparitu/M ^suparar
SFX A uparar úparo/H ^suparar
SFX A uparar úparomi/I ^suparar
SFX A upegar úpega/EFP ^ŧupegar
SFX A upegar úpege/GHP ^ŧupegar
SFX A upegar úpegelo/Q ^ŧupegar
SFX A upegar úpegemi/I ^ŧupegar
SFX A upegar úpegi/L ^ŧupegar
SFX A upegar úpegitu/M ^ŧupegar
SFX A upegar úpego/H ^ŧupegar
SFX A upegar úpegomi/I ^ŧupegar
SFX A uperar úpara/EFP [ks]uperar
SFX A uperar úpare/GHP [ks]uperar
SFX A uperar úparelo/Q [ks]uperar
SFX A uperar úparemi/I [ks]uperar
SFX A uperar úpari/L [ks]uperar
SFX A uperar úparitu/M [ks]uperar
SFX A uperar úparo/H [ks]uperar
SFX A uperar úparomi/I [ks]uperar
SFX A uperar úpera/EFP [ks]uperar
SFX A uperar úpere/GHP [ks]uperar
SFX A uperar úperelo/Q [ks]uperar
SFX A uperar úperemi/I [ks]uperar
SFX A uperar úperi/L [ks]uperar
SFX A uperar úperitu/M [ks]uperar
SFX A uperar úpero/H [ks]uperar
SFX A uperar úperomi/I [ks]uperar
SFX A upiar úpielo/Q [rs]upiar
SFX A upiar úpiemi/I [rs]upiar
SFX A upiar úpiomi/I [rs]upiar
SFX A upiar úpitu/M [rs]upiar
SFX A uplegar úplega/EFP ^suplegar
SFX A uplegar úplege/GHP ^suplegar
SFX A uplegar úplegelo/Q ^suplegar
SFX A uplegar úplegemi/I ^suplegar
SFX A uplegar úplegi/L ^suplegar
SFX A uplegar úplegitu/M ^suplegar
SFX A uplegar úplego/H ^suplegar
SFX A uplegar úplegomi/I ^suplegar
SFX A urar úrelo/Q [bdfgikmst]urar
SFX A urar úrelo/Q [eiu]xurar
SFX A urar úrelo/Q ^maurar
SFX A urar úrelo/Q ^sperđurar
SFX A urar úrelo/Q ^verxurar
SFX A urar úrelo/Q đurar
SFX A urar úremi/I [bdfgikmst]urar
SFX A urar úremi/I [eiu]xurar
SFX A urar úremi/I ^maurar
SFX A urar úremi/I ^sperđurar
SFX A urar úremi/I ^verxurar
SFX A urar úremi/I đurar
SFX A urar úritu/M [bdfgikmst]urar
SFX A urar úritu/M [eiu]xurar
SFX A urar úritu/M ^maurar
SFX A urar úritu/M ^sperđurar
SFX A urar úritu/M ^verxurar
SFX A urar úritu/M đurar
SFX A urar úromi/I [bdfgikmst]urar
SFX A urar úromi/I [eiu]xurar
SFX A urar úromi/I ^maurar
SFX A urar úromi/I ^sperđurar
SFX A urar úromi/I ^verxurar
SFX A urar úromi/I đurar
SFX A urbar úrbelo/Q ^desturbar
SFX A urbar úrbemi/I ^desturbar
SFX A urbar úrbitu/M ^desturbar
SFX A urbar úrbomi/I ^desturbar
SFX A urbiar úrbielo/Q turbiar
SFX A urbiar úrbiemi/I turbiar
SFX A urbiar úrbiomi/I turbiar
SFX A urbiar úrbitu/M turbiar
SFX A urbinar úrbina/EFP ^turbinar
SFX A urbinar úrbine/GHP ^turbinar
SFX A urbinar úrbinelo/Q ^turbinar
SFX A urbinar úrbinemi/I ^turbinar
SFX A urbinar úrbini/L ^turbinar
SFX A urbinar úrbinitu/M ^turbinar
SFX A urbinar úrbino/H ^turbinar
SFX A urbinar úrbinomi/I ^turbinar
SFX A uregar úrega/EFP furegar
SFX A uregar úrege/GHP furegar
SFX A uregar úregelo/Q furegar
SFX A uregar úregemi/I furegar
SFX A uregar úregi/L furegar
SFX A uregar úregitu/M furegar
SFX A uregar úrego/H furegar
SFX A uregar úregomi/I furegar
SFX A urfar úrfelo/Q ^furfar
SFX A urfar úrfemi/I ^furfar
SFX A urfar úrfitu/M ^furfar
SFX A urfar úrfomi/I ^furfar
SFX A urgar úrgelo/Q [pt]urgar
SFX A urgar úrgemi/I [pt]urgar
SFX A urgar úrgitu/M [pt]urgar
SFX A urgar úrgomi/I [pt]urgar
SFX A uriar úrielo/Q [fjkx]uriar
SFX A uriar úriemi/I [fjkx]uriar
SFX A uriar úriomi/I [fjkx]uriar
SFX A uriar úritu/M [fjkx]uriar
SFX A urkiar úrkielo/Q ^remurkiar
SFX A urkiar úrkiemi/I ^remurkiar
SFX A urkiar úrkiomi/I ^remurkiar
SFX A urkiar úrkitu/M ^remurkiar
SFX A urlar úrlelo/Q urlar
SFX A urlar úrlemi/I urlar
SFX A urlar úrlitu/M urlar
SFX A urlar úrlomi/I urlar
SFX A urmar úrmelo/Q ^urmar
SFX A urmar úrmemi/I ^urmar
SFX A urmar úrmitu/M ^urmar
SFX A urmar úrmomi/I ^urmar
SFX A urogar úroga/EFP ^surogar
SFX A urogar úroge/GHP ^surogar
SFX A urogar úrogelo/Q ^surogar
SFX A urogar úrogemi/I ^surogar
SFX A urogar úrogi/L ^surogar
SFX A urogar úrogitu/M ^surogar
SFX A urogar úrogo/H ^surogar
SFX A urogar úrogomi/I ^surogar
SFX A urtar úrtelo/Q urtar
SFX A urtar úrtemi/I urtar
SFX A urtar úrtitu/M urtar
SFX A urtar úrtomi/I urtar
SFX A urvar úrvelo/Q kurvar
SFX A urvar úrvemi/I kurvar
SFX A urvar úrvitu/M kurvar
SFX A urvar úrvomi/I kurvar
SFX A urxitar úrxita/EFP [en]gurxitar
SFX A urxitar úrxite/GHP [en]gurxitar
SFX A urxitar úrxitelo/Q [en]gurxitar
SFX A urxitar úrxitemi/I [en]gurxitar
SFX A urxitar úrxiti/L [en]gurxitar
SFX A urxitar úrxititu/M [en]gurxitar
SFX A urxitar úrxito/H [en]gurxitar
SFX A urxitar úrxitomi/I [en]gurxitar
SFX A urŧar úrŧelo/Q ^skurŧar
SFX A urŧar úrŧemi/I ^skurŧar
SFX A urŧar úrŧitu/M ^skurŧar
SFX A urŧar úrŧomi/I ^skurŧar
SFX A usar úselo/Q [bglmr]usar
SFX A usar úsemi/I [bglmr]usar
SFX A usar úsitu/M [bglmr]usar
SFX A usar úsomi/I [bglmr]usar
SFX A usegar úsega/EFP ^stusegar
SFX A usegar úsege/GHP ^stusegar
SFX A usegar úsegelo/Q ^stusegar
SFX A usegar úsegemi/I ^stusegar
SFX A usegar úsegi/L ^stusegar
SFX A usegar úsegitu/M ^stusegar
SFX A usegar úsego/H ^stusegar
SFX A usegar úsegomi/I ^stusegar
SFX A usiar úsielo/Q [rs]usiar
SFX A usiar úsiemi/I [rs]usiar
SFX A usiar úsiomi/I [rs]usiar
SFX A usiar úsitu/M [rs]usiar
SFX A usitar úsita/EFP susitar
SFX A usitar úsite/GHP susitar
SFX A usitar úsitelo/Q susitar
SFX A usitar úsitemi/I susitar
SFX A usitar úsiti/L susitar
SFX A usitar úsititu/M susitar
SFX A usitar úsito/H susitar
SFX A usitar úsitomi/I susitar
SFX A uskar úskelo/Q [bfr]uskar
SFX A uskar úskemi/I [bfr]uskar
SFX A uskar úskitu/M [bfr]uskar
SFX A uskar úskomi/I [bfr]uskar
SFX A usketar úsketa/EFP ^brusketar
SFX A usketar úskete/GHP ^brusketar
SFX A usketar úsketelo/Q ^brusketar
SFX A usketar úsketemi/I ^brusketar
SFX A usketar úsketi/L ^brusketar
SFX A usketar úsketitu/M ^brusketar
SFX A usketar úsketo/H ^brusketar
SFX A usketar úsketomi/I ^brusketar
SFX A uskiar úskielo/Q ^bruskiar
SFX A uskiar úskiemi/I ^bruskiar
SFX A uskiar úskiomi/I ^bruskiar
SFX A uskiar úskitu/M ^bruskiar
SFX A uskinar úskina/EFP ^bruskinar
SFX A uskinar úskine/GHP ^bruskinar
SFX A uskinar úskinelo/Q ^bruskinar
SFX A uskinar úskinemi/I ^bruskinar
SFX A uskinar úskini/L ^bruskinar
SFX A uskinar úskinitu/M ^bruskinar
SFX A uskinar úskino/H ^bruskinar
SFX A uskinar úskinomi/I ^bruskinar
SFX A usolar úsola/EFP [nx]busolar
SFX A usolar úsole/GHP [nx]busolar
SFX A usolar úsolelo/Q [nx]busolar
SFX A usolar úsolemi/I [nx]busolar
SFX A usolar úsoli/L [nx]busolar
SFX A usolar úsolitu/M [nx]busolar
SFX A usolar úsolo/H [nx]busolar
SFX A usolar úsolomi/I [nx]busolar
SFX A uspar úspelo/Q ^ruspar
SFX A uspar úspemi/I ^ruspar
SFX A uspar úspitu/M ^ruspar
SFX A uspar úspomi/I ^ruspar
SFX A ustar ústelo/Q ustar
SFX A ustar ústemi/I ustar
SFX A ustar ústitu/M ustar
SFX A ustar ústomi/I ustar
SFX A ustegar ústega/EFP ustegar
SFX A ustegar ústege/GHP ustegar
SFX A ustegar ústegelo/Q ustegar
SFX A ustegar ústegemi/I ustegar
SFX A ustegar ústegi/L ustegar
SFX A ustegar ústegitu/M ustegar
SFX A ustegar ústego/H ustegar
SFX A ustegar ústegomi/I ustegar
SFX A ustolar ústola/EFP ^brustolar
SFX A ustolar ústole/GHP ^brustolar
SFX A ustolar ústolelo/Q ^brustolar
SFX A ustolar ústolemi/I ^brustolar
SFX A ustolar ústoli/L ^brustolar
SFX A ustolar ústolitu/M ^brustolar
SFX A ustolar ústolo/H ^brustolar
SFX A ustolar ústolomi/I ^brustolar
SFX A ustrar ústrelo/Q ^lustrar
SFX A ustrar ústrelo/Q ^perlustrar
SFX A ustrar ústremi/I ^lustrar
SFX A ustrar ústremi/I ^perlustrar
SFX A ustrar ústritu/M ^lustrar
SFX A ustrar ústritu/M ^perlustrar
SFX A ustrar ústromi/I ^lustrar
SFX A ustrar ústromi/I ^perlustrar
SFX A ustriar ústrielo/Q ^industriar
SFX A ustriar ústriemi/I ^industriar
SFX A ustriar ústriomi/I ^industriar
SFX A ustriar ústritu/M ^industriar
SFX A utar útelo/Q [abjnr]utar
SFX A utar útemi/I [abjnr]utar
SFX A utar útitu/M [abjnr]utar
SFX A utar útomi/I [abjnr]utar
SFX A utegar útega/EFP ^mutegar
SFX A utegar útege/GHP ^mutegar
SFX A utegar útegelo/Q ^mutegar
SFX A utegar útegemi/I ^mutegar
SFX A utegar útegi/L ^mutegar
SFX A utegar útegitu/M ^mutegar
SFX A utegar útego/H ^mutegar
SFX A utegar útegomi/I ^mutegar
SFX A utilar útila/EFP ^mutilar
SFX A utilar útile/GHP ^mutilar
SFX A utilar útilelo/Q ^mutilar
SFX A utilar útilemi/I ^mutilar
SFX A utilar útili/L ^mutilar
SFX A utilar útilitu/M ^mutilar
SFX A utilar útilo/H ^mutilar
SFX A utilar útilomi/I ^mutilar
SFX A utinar útina/EFP [lm]utinar
SFX A utinar útine/GHP [lm]utinar
SFX A utinar útinelo/Q [lm]utinar
SFX A utinar útinemi/I [lm]utinar
SFX A utinar útini/L [lm]utinar
SFX A utinar útinitu/M [lm]utinar
SFX A utinar útino/H [lm]utinar
SFX A utinar útinomi/I [lm]utinar
SFX A utriar útrielo/Q ^inmutriar
SFX A utriar útriemi/I ^inmutriar
SFX A utriar útriomi/I ^inmutriar
SFX A utriar útritu/M ^inmutriar
SFX A utuar útuelo/Q ^frutuar
SFX A utuar útuemi/I ^frutuar
SFX A utuar útuitu/M ^frutuar
SFX A utuar útuomi/I ^frutuar
SFX A uviar úvielo/Q [ex]luviar
SFX A uviar úviemi/I [ex]luviar
SFX A uviar úviomi/I [ex]luviar
SFX A uviar úvitu/M [ex]luviar
SFX A uvolar úvola/EFP ^nuvolar
SFX A uvolar úvole/GHP ^nuvolar
SFX A uvolar úvolelo/Q ^nuvolar
SFX A uvolar úvolemi/I ^nuvolar
SFX A uvolar úvoli/L ^nuvolar
SFX A uvolar úvolitu/M ^nuvolar
SFX A uvolar úvolo/H ^nuvolar
SFX A uvolar úvolomi/I ^nuvolar
SFX A uxar úxelo/Q uxar
SFX A uxar úxemi/I uxar
SFX A uxar úxitu/M uxar
SFX A uxar úxomi/I uxar
SFX A uxarar úxara/EFP ^buxarar
SFX A uxarar úxare/GHP ^buxarar
SFX A uxarar úxarelo/Q ^buxarar
SFX A uxarar úxaremi/I ^buxarar
SFX A uxarar úxari/L ^buxarar
SFX A uxarar úxaritu/M ^buxarar
SFX A uxarar úxaro/H ^buxarar
SFX A uxarar úxaromi/I ^buxarar
SFX A uxegar úxega/EFP [lm]uxegar
SFX A uxegar úxege/GHP [lm]uxegar
SFX A uxegar úxegelo/Q [lm]uxegar
SFX A uxegar úxegemi/I [lm]uxegar
SFX A uxegar úxegi/L [lm]uxegar
SFX A uxegar úxegitu/M [lm]uxegar
SFX A uxegar úxego/H [lm]uxegar
SFX A uxegar úxegomi/I [lm]uxegar
SFX A uxenar úxena/EFP ^baluxenar
SFX A uxenar úxene/GHP ^baluxenar
SFX A uxenar úxenelo/Q ^baluxenar
SFX A uxenar úxenemi/I ^baluxenar
SFX A uxenar úxeni/L ^baluxenar
SFX A uxenar úxenitu/M ^baluxenar
SFX A uxenar úxeno/H ^baluxenar
SFX A uxenar úxenomi/I ^baluxenar
SFX A uxerar úxara/EFP buxerar
SFX A uxerar úxare/GHP buxerar
SFX A uxerar úxarelo/Q buxerar
SFX A uxerar úxaremi/I buxerar
SFX A uxerar úxari/L buxerar
SFX A uxerar úxaritu/M buxerar
SFX A uxerar úxaro/H buxerar
SFX A uxerar úxaromi/I buxerar
SFX A uxerar úxera/EFP buxerar
SFX A uxerar úxere/GHP buxerar
SFX A uxerar úxerelo/Q buxerar
SFX A uxerar úxeremi/I buxerar
SFX A uxerar úxeri/L buxerar
SFX A uxerar úxeritu/M buxerar
SFX A uxerar úxero/H buxerar
SFX A uxerar úxeromi/I buxerar
SFX A uxiar úxielo/Q ^induxiar
SFX A uxiar úxiemi/I ^induxiar
SFX A uxiar úxiomi/I ^induxiar
SFX A uxiar úxitu/M ^induxiar
SFX A uxmar úxmelo/Q ^uxmar
SFX A uxmar úxmemi/I ^uxmar
SFX A uxmar úxmitu/M ^uxmar
SFX A uxmar úxmomi/I ^uxmar
SFX A uxnar úxnelo/Q ^buxnar
SFX A uxnar úxnemi/I ^buxnar
SFX A uxnar úxnitu/M ^buxnar
SFX A uxnar úxnomi/I ^buxnar
SFX A uxolar úxola/EFP [bfm]uxolar
SFX A uxolar úxole/GHP [bfm]uxolar
SFX A uxolar úxolelo/Q [bfm]uxolar
SFX A uxolar úxolemi/I [bfm]uxolar
SFX A uxolar úxoli/L [bfm]uxolar
SFX A uxolar úxolitu/M [bfm]uxolar
SFX A uxolar úxolo/H [bfm]uxolar
SFX A uxolar úxolomi/I [bfm]uxolar
SFX A uñar úñelo/Q [fgklprt]uñar
SFX A uñar úñemi/I [fgklprt]uñar
SFX A uñar úñitu/M [fgklprt]uñar
SFX A uñar úñomi/I [fgklprt]uñar
SFX A uñegar úñega/EFP ^muñegar
SFX A uñegar úñege/GHP ^muñegar
SFX A uñegar úñegelo/Q ^muñegar
SFX A uñegar úñegemi/I ^muñegar
SFX A uñegar úñegi/L ^muñegar
SFX A uñegar úñegitu/M ^muñegar
SFX A uñegar úñego/H ^muñegar
SFX A uñegar úñegomi/I ^muñegar
SFX A uñolar úñola/EFP uñolar
SFX A uñolar úñole/GHP uñolar
SFX A uñolar úñolelo/Q uñolar
SFX A uñolar úñolemi/I uñolar
SFX A uñolar úñoli/L uñolar
SFX A uñolar úñolitu/M uñolar
SFX A uñolar úñolo/H uñolar
SFX A uñolar úñolomi/I uñolar
SFX A uđar úđelo/Q stuđar
SFX A uđar úđemi/I stuđar
SFX A uđar úđitu/M stuđar
SFX A uđar úđomi/I stuđar
SFX A uŧar úŧelo/Q uŧar
SFX A uŧar úŧemi/I uŧar
SFX A uŧar úŧitu/M uŧar
SFX A uŧar úŧomi/I uŧar
SFX A uŧegar úŧega/EFP ^stuŧegar
SFX A uŧegar úŧege/GHP ^stuŧegar
SFX A uŧegar úŧegelo/Q ^stuŧegar
SFX A uŧegar úŧegemi/I ^stuŧegar
SFX A uŧegar úŧegi/L ^stuŧegar
SFX A uŧegar úŧegitu/M ^stuŧegar
SFX A uŧegar úŧego/H ^stuŧegar
SFX A uŧegar úŧegomi/I ^stuŧegar
SFX A uŧiar úŧielo/Q ^kruŧiar
SFX A uŧiar úŧiemi/I ^kruŧiar
SFX A uŧiar úŧiomi/I ^kruŧiar
SFX A uŧiar úŧitu/M ^kruŧiar
SFX A uŧidar úŧida/EFP ^truŧidar
SFX A uŧidar úŧide/GHP ^truŧidar
SFX A uŧidar úŧidelo/Q ^truŧidar
SFX A uŧidar úŧidemi/I ^truŧidar
SFX A uŧidar úŧidi/L ^truŧidar
SFX A uŧidar úŧiditu/M ^truŧidar
SFX A uŧidar úŧido/H ^truŧidar
SFX A uŧidar úŧidomi/I ^truŧidar
SFX A uŧolar úŧola/EFP [bk]uŧolar
SFX A uŧolar úŧole/GHP [bk]uŧolar
SFX A uŧolar úŧolelo/Q [bk]uŧolar
SFX A uŧolar úŧolemi/I [bk]uŧolar
SFX A uŧolar úŧoli/L [bk]uŧolar
SFX A uŧolar úŧolitu/M [bk]uŧolar
SFX A uŧolar úŧolo/H [bk]uŧolar
SFX A uŧolar úŧolomi/I [bk]uŧolar
SFX A ver biando/EF aver
SFX A ver lo/Q aver
SFX A ver lo/Q saver
SFX A ver mi/I aver
SFX A ver so/G mòver
SFX A ver to/G [sx]òlver
SFX A ver tu/M aver
SFX A ver tu/M saver
SFX A xer gomi/I ^interdíxer
SFX A xer gomi/I díxer
SFX A xer to/G [kps]òrxer
SFX A xer to/G [lè]xer
SFX A xer to/G kòxer
SFX A àder adaralo/Q [krv]àder
SFX A àder adaralo/Q ^suàder
SFX A àder adarami/I [krv]àder
SFX A àder adarami/I ^suàder
SFX A àder adaratu/M [krv]àder
SFX A àder adaratu/M ^suàder
SFX A àder adarave/PR [krv]àder
SFX A àder adarave/PR ^suàder
SFX A àder adaremo/J [krv]àder
SFX A àder adaremo/J ^suàder
SFX A àder adaren/J [krv]àder
SFX A àder adaren/J ^suàder
SFX A àder adaresi/N [krv]àder
SFX A àder adaresi/N ^suàder
SFX A àder adaresiu/O [krv]àder
SFX A àder adaresiu/O ^suàder
SFX A àder adarimo/J [krv]àder
SFX A àder adarimo/J ^suàder
SFX A àder adarion/J [krv]àder
SFX A àder adarion/J ^suàder
SFX A àder adarisen/J [krv]àder
SFX A àder adarisen/J ^suàder
SFX A àder adarision/J [krv]àder
SFX A àder adarision/J ^suàder
SFX A àder adarisié/N [krv]àder
SFX A àder adarisié/N ^suàder
SFX A àder adarisiéu/O [krv]àder
SFX A àder adarisiéu/O ^suàder
SFX A àder adarison/J [krv]àder
SFX A àder adarison/J ^suàder
SFX A àder adarié/N [krv]àder
SFX A àder adarié/N ^suàder
SFX A àder adariéu/O [krv]àder
SFX A àder adariéu/O ^suàder
SFX A àder adaron/J [krv]àder
SFX A àder adaron/J ^suàder
SFX A àder adarà/HLP [krv]àder
SFX A àder adarà/HLP ^suàder
SFX A àder adaràe/P [krv]àder
SFX A àder adaràe/P ^suàder
SFX A àder adarè/H [krv]àder
SFX A àder adarè/H ^suàder
SFX A àder adarèmi/I [krv]àder
SFX A àder adarèmi/I ^suàder
SFX A àder adaré/N [krv]àder
SFX A àder adaré/N ^suàder
SFX A àder adarémoni/K [krv]àder
SFX A àder adarémoni/K ^suàder
SFX A àder adarésimo/J [krv]àder
SFX A àder adarésimo/J ^suàder
SFX A àder adarésimoni/K [krv]àder
SFX A àder adarésimoni/K ^suàder
SFX A àder adaréu/O [krv]àder
SFX A àder adaréu/O ^suàder
SFX A àder adarí/N [krv]àder
SFX A àder adarí/N ^suàder
SFX A àder adaría/HLP [krv]àder
SFX A àder adaría/HLP ^suàder
SFX A àder adaríami/I [krv]àder
SFX A àder adaríami/I ^suàder
SFX A àder adaríatu/M [krv]àder
SFX A àder adaríatu/M ^suàder
SFX A àder adaríe/HP [krv]àder
SFX A àder adaríe/HP ^suàder
SFX A àder adaríelo/Q [krv]àder
SFX A àder adaríelo/Q ^suàder
SFX A àder adaríemi/I [krv]àder
SFX A àder adaríemi/I ^suàder
SFX A àder adarímoni/K [krv]àder
SFX A àder adarímoni/K ^suàder
SFX A àder adaríu/O [krv]àder
SFX A àder adaríu/O ^suàder
SFX A àder adarò/H [krv]àder
SFX A àder adarò/H ^suàder
SFX A àder adaròmi/I [krv]àder
SFX A àder adaròmi/I ^suàder
SFX A àder ade/GHP [krv]àder
SFX A àder ade/GHP ^persuàder
SFX A àder ade/GHP ^suàder
SFX A àder ademo/J [krv]àder
SFX A àder ademo/J ^persuàder
SFX A àder ademo/J ^suàder
SFX A àder aden/J [krv]àder
SFX A àder aden/J ^persuàder
SFX A àder aden/J ^suàder
SFX A àder adendo/EF [krv]àder
SFX A àder adendo/EF ^persuàder
SFX A àder adendo/EF ^suàder
SFX A àder aderalo/Q [krv]àder
SFX A àder aderalo/Q ^persuàder
SFX A àder aderalo/Q ^suàder
SFX A àder aderami/I [krv]àder
SFX A àder aderami/I ^persuàder
SFX A àder aderami/I ^suàder
SFX A àder aderatu/M [krv]àder
SFX A àder aderatu/M ^persuàder
SFX A àder aderatu/M ^suàder
SFX A àder aderave/PR [krv]àder
SFX A àder aderave/PR ^persuàder
SFX A àder aderave/PR ^suàder
SFX A àder aderemo/J [krv]àder
SFX A àder aderemo/J ^persuàder
SFX A àder aderemo/J ^suàder
SFX A àder aderen/J [krv]àder
SFX A àder aderen/J ^persuàder
SFX A àder aderen/J ^suàder
SFX A àder aderesi/N [krv]àder
SFX A àder aderesi/N ^persuàder
SFX A àder aderesi/N ^suàder
SFX A àder aderesiu/O [krv]àder
SFX A àder aderesiu/O ^persuàder
SFX A àder aderesiu/O ^suàder
SFX A àder aderimo/J [krv]àder
SFX A àder aderimo/J ^persuàder
SFX A àder aderimo/J ^suàder
SFX A àder aderion/J [krv]àder
SFX A àder aderion/J ^persuàder
SFX A àder aderion/J ^suàder
SFX A àder aderisen/J [krv]àder
SFX A àder aderisen/J ^persuàder
SFX A àder aderisen/J ^suàder
SFX A àder aderision/J [krv]àder
SFX A àder aderision/J ^persuàder
SFX A àder aderision/J ^suàder
SFX A àder aderisié/N [krv]àder
SFX A àder aderisié/N ^persuàder
SFX A àder aderisié/N ^suàder
SFX A àder aderisiéu/O [krv]àder
SFX A àder aderisiéu/O ^persuàder
SFX A àder aderisiéu/O ^suàder
SFX A àder aderison/J [krv]àder
SFX A àder aderison/J ^persuàder
SFX A àder aderison/J ^suàder
SFX A àder aderié/N [krv]àder
SFX A àder aderié/N ^persuàder
SFX A àder aderié/N ^suàder
SFX A àder aderiéu/O [krv]àder
SFX A àder aderiéu/O ^persuàder
SFX A àder aderiéu/O ^suàder
SFX A àder aderon/J [krv]àder
SFX A àder aderon/J ^persuàder
SFX A àder aderon/J ^suàder
SFX A àder aderà/HLP [krv]àder
SFX A àder aderà/HLP ^persuàder
SFX A àder aderà/HLP ^suàder
SFX A àder aderàe/P [krv]àder
SFX A àder aderàe/P ^persuàder
SFX A àder aderàe/P ^suàder
SFX A àder aderè/H [krv]àder
SFX A àder aderè/H ^persuàder
SFX A àder aderè/H ^suàder
SFX A àder aderèmi/I [krv]àder
SFX A àder aderèmi/I ^persuàder
SFX A àder aderèmi/I ^suàder
SFX A àder aderé/N [krv]àder
SFX A àder aderé/N ^persuàder
SFX A àder aderé/N ^suàder
SFX A àder aderémoni/K [krv]àder
SFX A àder aderémoni/K ^persuàder
SFX A àder aderémoni/K ^suàder
SFX A àder aderésimo/J [krv]àder
SFX A àder aderésimo/J ^persuàder
SFX A àder aderésimo/J ^suàder
SFX A àder aderésimoni/K [krv]àder
SFX A àder aderésimoni/K ^persuàder
SFX A àder aderésimoni/K ^suàder
SFX A àder aderéu/O [krv]àder
SFX A àder aderéu/O ^persuàder
SFX A àder aderéu/O ^suàder
SFX A àder aderí/N [krv]àder
SFX A àder aderí/N ^persuàder
SFX A àder aderí/N ^suàder
SFX A àder adería/HLP [krv]àder
SFX A àder adería/HLP ^persuàder
SFX A àder adería/HLP ^suàder
SFX A àder aderíami/I [krv]àder
SFX A àder aderíami/I ^persuàder
SFX A àder aderíami/I ^suàder
SFX A àder aderíatu/M [krv]àder
SFX A àder aderíatu/M ^persuàder
SFX A àder aderíatu/M ^suàder
SFX A àder aderíe/HP [krv]àder
SFX A àder aderíe/HP ^persuàder
SFX A àder aderíe/HP ^suàder
SFX A àder aderíelo/Q [krv]àder
SFX A àder aderíelo/Q ^persuàder
SFX A àder aderíelo/Q ^suàder
SFX A àder aderíemi/I [krv]àder
SFX A àder aderíemi/I ^persuàder
SFX A àder aderíemi/I ^suàder
SFX A àder aderímoni/K [krv]àder
SFX A àder aderímoni/K ^persuàder
SFX A àder aderímoni/K ^suàder
SFX A àder aderíu/O [krv]àder
SFX A àder aderíu/O ^persuàder
SFX A àder aderíu/O ^suàder
SFX A àder aderò/H [krv]àder
SFX A àder aderò/H ^persuàder
SFX A àder aderò/H ^suàder
SFX A àder aderòmi/I [krv]àder
SFX A àder aderòmi/I ^persuàder
SFX A àder aderòmi/I ^suàder
SFX A àder adese/G [krv]àder
SFX A àder adese/G ^persuàder
SFX A àder adese/G ^suàder
SFX A àder adesta/G [krv]àder
SFX A àder adesta/G ^persuàder
SFX A àder adesta/G ^suàder
SFX A àder adeste/G [krv]àder
SFX A àder adeste/G ^persuàder
SFX A àder adeste/G ^suàder
SFX A àder adesti/G [krv]àder
SFX A àder adesti/G ^persuàder
SFX A àder adesti/G ^suàder
SFX A àder adesto/G [krv]àder
SFX A àder adesto/G ^persuàder
SFX A àder adesto/G ^suàder
SFX A àder adeva/HNP [krv]àder
SFX A àder adeva/HNP ^persuàder
SFX A àder adeva/HNP ^suàder
SFX A àder adevau/O [krv]àder
SFX A àder adevau/O ^persuàder
SFX A àder adevau/O ^suàder
SFX A àder adeve/H [krv]àder
SFX A àder adeve/H ^persuàder
SFX A àder adeve/H ^suàder
SFX A àder adevi/LN [krv]àder
SFX A àder adevi/LN ^persuàder
SFX A àder adevi/LN ^suàder
SFX A àder adevo/H [krv]àder
SFX A àder adevo/H ^persuàder
SFX A àder adevo/H ^suàder
SFX A àder adi/EFL [krv]àder
SFX A àder adi/EFL ^persuàder
SFX A àder adi/EFL ^suàder
SFX A àder adimo/J [krv]àder
SFX A àder adimo/J ^persuàder
SFX A àder adimo/J ^suàder
SFX A àder adion/J [krv]àder
SFX A àder adion/J ^persuàder
SFX A àder adion/J ^suàder
SFX A àder adisen/J [krv]àder
SFX A àder adisen/J ^persuàder
SFX A àder adisen/J ^suàder
SFX A àder adision/J [krv]àder
SFX A àder adision/J ^persuàder
SFX A àder adision/J ^suàder
SFX A àder adison/J [krv]àder
SFX A àder adison/J ^persuàder
SFX A àder adison/J ^suàder
SFX A àder adiven/J [krv]àder
SFX A àder adiven/J ^persuàder
SFX A àder adiven/J ^suàder
SFX A àder adivion/J [krv]àder
SFX A àder adivion/J ^persuàder
SFX A àder adivion/J ^suàder
SFX A àder adivié/N [krv]àder
SFX A àder adivié/N ^persuàder
SFX A àder adivié/N ^suàder
SFX A àder adiviéu/O [krv]àder
SFX A àder adiviéu/O ^persuàder
SFX A àder adiviéu/O ^suàder
SFX A àder adivon/J [krv]àder
SFX A àder adivon/J ^persuàder
SFX A àder adivon/J ^suàder
SFX A àder adié/N [krv]àder
SFX A àder adié/N ^persuàder
SFX A àder adié/N ^suàder
SFX A àder adiéu/O [krv]àder
SFX A àder adiéu/O ^persuàder
SFX A àder adiéu/O ^suàder
SFX A àder ado/H [krv]àder
SFX A àder ado/H ^persuàder
SFX A àder ado/H ^suàder
SFX A àder adon/J [krv]àder
SFX A àder adon/J ^persuàder
SFX A àder adon/J ^suàder
SFX A àder aduda/G [krv]àder
SFX A àder aduda/G ^persuàder
SFX A àder aduda/G ^suàder
SFX A àder adude/G [krv]àder
SFX A àder adude/G ^persuàder
SFX A àder adude/G ^suàder
SFX A àder adudi/G [krv]àder
SFX A àder adudi/G ^persuàder
SFX A àder adudi/G ^suàder
SFX A àder adudo/G [krv]àder
SFX A àder adudo/G ^persuàder
SFX A àder adudo/G ^suàder
SFX A àder adé/FN [krv]àder
SFX A àder adé/FN ^persuàder
SFX A àder adé/FN ^suàder
SFX A àder adéa/HNP [krv]àder
SFX A àder adéa/HNP ^persuàder
SFX A àder adéa/HNP ^suàder
SFX A àder adéami/I [krv]àder
SFX A àder adéami/I ^persuàder
SFX A àder adéami/I ^suàder
SFX A àder adéau/O [krv]àder
SFX A àder adéau/O ^persuàder
SFX A àder adéau/O ^suàder
SFX A àder adée/H [krv]àder
SFX A àder adée/H ^persuàder
SFX A àder adée/H ^suàder
SFX A àder adéelo/Q [krv]àder
SFX A àder adéelo/Q ^persuàder
SFX A àder adéelo/Q ^suàder
SFX A àder adéemi/I [krv]àder
SFX A àder adéemi/I ^persuàder
SFX A àder adéemi/I ^suàder
SFX A àder adéi/LN [krv]àder
SFX A àder adéi/LN ^persuàder
SFX A àder adéi/LN ^suàder
SFX A àder adéimo/J [krv]àder
SFX A àder adéimo/J ^persuàder
SFX A àder adéimo/J ^suàder
SFX A àder adéimoni/K [krv]àder
SFX A àder adéimoni/K ^persuàder
SFX A àder adéimoni/K ^suàder
SFX A àder adéitu/M [krv]àder
SFX A àder adéitu/M ^persuàder
SFX A àder adéitu/M ^suàder
SFX A àder adémoni/K [krv]àder
SFX A àder adémoni/K ^persuàder
SFX A àder adémoni/K ^suàder
SFX A àder adéo/H [krv]àder
SFX A àder adéo/H ^persuàder
SFX A àder adéo/H ^suàder
SFX A àder adéomi/I [krv]àder
SFX A àder adéomi/I ^persuàder
SFX A àder adéomi/I ^suàder
SFX A àder adéu/O [krv]àder
SFX A àder adéu/O ^persuàder
SFX A àder adéu/O ^suàder
SFX A àder adévami/I [krv]àder
SFX A àder adévami/I ^persuàder
SFX A àder adévami/I ^suàder
SFX A àder adévelo/Q [krv]àder
SFX A àder adévelo/Q ^persuàder
SFX A àder adévelo/Q ^suàder
SFX A àder adévemi/I [krv]àder
SFX A àder adévemi/I ^persuàder
SFX A àder adévemi/I ^suàder
SFX A àder adévimo/J [krv]àder
SFX A àder adévimo/J ^persuàder
SFX A àder adévimo/J ^suàder
SFX A àder adévimoni/K [krv]àder
SFX A àder adévimoni/K ^persuàder
SFX A àder adévimoni/K ^suàder
SFX A àder adévitu/M [krv]àder
SFX A àder adévitu/M ^persuàder
SFX A àder adévitu/M ^suàder
SFX A àder adévomi/I [krv]àder
SFX A àder adévomi/I ^persuàder
SFX A àder adévomi/I ^suàder
SFX A àder adí/FN [krv]àder
SFX A àder adí/FN ^persuàder
SFX A àder adí/FN ^suàder
SFX A àder adímoni/K [krv]àder
SFX A àder adímoni/K ^persuàder
SFX A àder adímoni/K ^suàder
SFX A àder adíu/O [krv]àder
SFX A àder adíu/O ^persuàder
SFX A àder adíu/O ^suàder
SFX A àder axo/G [krv]àder
SFX A àder axo/G ^persuàder
SFX A àder axo/G ^suàder
SFX A àer aemo/J tràer
SFX A àer aen/J tràer
SFX A àer aendo/EF tràer
SFX A àer aeralo/Q tràer
SFX A àer aerami/I tràer
SFX A àer aeratu/M tràer
SFX A àer aerave/PR tràer
SFX A àer aeremo/J tràer
SFX A àer aeren/J tràer
SFX A àer aeresi/N tràer
SFX A àer aeresiu/O tràer
SFX A àer aerimo/J tràer
SFX A àer aerion/J tràer
SFX A àer aerisen/J tràer
SFX A àer aerision/J tràer
SFX A àer aerisié/N tràer
SFX A àer aerisiéu/O tràer
SFX A àer aerison/J tràer
SFX A àer aerié/N tràer
SFX A àer aeriéu/O tràer
SFX A àer aeron/J tràer
SFX A àer aerà/HLP tràer
SFX A àer aeràe/P tràer
SFX A àer aerè/H tràer
SFX A àer aerèmi/I tràer
SFX A àer aeré/N tràer
SFX A àer aerémoni/K tràer
SFX A àer aerésimo/J tràer
SFX A àer aerésimoni/K tràer
SFX A àer aeréu/O tràer
SFX A àer aerí/N tràer
SFX A àer aería/HLP tràer
SFX A àer aeríami/I tràer
SFX A àer aeríatu/M tràer
SFX A àer aeríe/HP tràer
SFX A àer aeríelo/Q tràer
SFX A àer aeríemi/I tràer
SFX A àer aerímoni/K tràer
SFX A àer aeríu/O tràer
SFX A àer aerò/H tràer
SFX A àer aeròmi/I tràer
SFX A àer aese/G tràer
SFX A àer aesta/G tràer
SFX A àer aeste/G tràer
SFX A àer aesti/G tràer
SFX A àer aesto/G tràer
SFX A àer aeva/HNP tràer
SFX A àer aevau/O tràer
SFX A àer aeve/H tràer
SFX A àer aevi/LN tràer
SFX A àer aevo/H tràer
SFX A àer ago/H tràer
SFX A àer aimo/J tràer
SFX A àer aion/J tràer
SFX A àer aisen/J tràer
SFX A àer aision/J tràer
SFX A àer aison/J tràer
SFX A àer aiven/J tràer
SFX A àer aivion/J tràer
SFX A àer aivié/N tràer
SFX A àer aiviéu/O tràer
SFX A àer aivon/J tràer
SFX A àer aié/N tràer
SFX A àer aiéu/O tràer
SFX A àer alo/Q tràer
SFX A àer aon/J tràer
SFX A àer ar/EF tràer
SFX A àer aralo/Q tràer
SFX A àer arami/I tràer
SFX A àer aratu/M tràer
SFX A àer arave/PR tràer
SFX A àer aremo/J tràer
SFX A àer aren/J tràer
SFX A àer aresi/N tràer
SFX A àer aresiu/O tràer
SFX A àer arimo/J tràer
SFX A àer arion/J tràer
SFX A àer arisen/J tràer
SFX A àer arision/J tràer
SFX A àer arisié/N tràer
SFX A àer arisiéu/O tràer
SFX A àer arison/J tràer
SFX A àer arié/N tràer
SFX A àer ariéu/O tràer
SFX A àer aron/J tràer
SFX A àer arà/HLP tràer
SFX A àer aràe/P tràer
SFX A àer arè/H tràer
SFX A àer arèmi/I tràer
SFX A àer aré/N tràer
SFX A àer arémoni/K tràer
SFX A àer arésimo/J tràer
SFX A àer arésimoni/K tràer
SFX A àer aréu/O tràer
SFX A àer arí/N tràer
SFX A àer aría/HLP tràer
SFX A àer aríami/I tràer
SFX A àer aríatu/M tràer
SFX A àer aríe/HP tràer
SFX A àer aríelo/Q tràer
SFX A àer aríemi/I tràer
SFX A àer arímoni/K tràer
SFX A àer aríu/O tràer
SFX A àer arò/H tràer
SFX A àer aròmi/I tràer
SFX A àer ato/G tràer
SFX A àer auda/G tràer
SFX A àer aude/G tràer
SFX A àer audi/G tràer
SFX A àer audo/G tràer
SFX A àer aé/FN tràer
SFX A àer aéa/HNP tràer
SFX A àer aéami/I tràer
SFX A àer aéau/O tràer
SFX A àer aée/H tràer
SFX A àer aéelo/Q tràer
SFX A àer aéemi/I tràer
SFX A àer aéi/LN tràer
SFX A àer aéimo/J tràer
SFX A àer aéimoni/K tràer
SFX A àer aéitu/M tràer
SFX A àer aémoni/K tràer
SFX A àer aéo/H tràer
SFX A àer aéomi/I tràer
SFX A àer aéu/O tràer
SFX A àer aévami/I tràer
SFX A àer aévelo/Q tràer
SFX A àer aévemi/I tràer
SFX A àer aévimo/J tràer
SFX A àer aévimoni/K tràer
SFX A àer aévitu/M tràer
SFX A àer aévomi/I tràer
SFX A àer aí/FN tràer
SFX A àer aímoni/K tràer
SFX A àer aíu/O tràer
SFX A àer emo/J tràer
SFX A àer en/J tràer
SFX A àer eralo/Q tràer
SFX A àer erami/I tràer
SFX A àer eratu/M tràer
SFX A àer erave/PR tràer
SFX A àer eremo/J tràer
SFX A àer eren/J tràer
SFX A àer eresi/N tràer
SFX A àer eresiu/O tràer
SFX A àer erimo/J tràer
SFX A àer erion/J tràer
SFX A àer erisen/J tràer
SFX A àer erision/J tràer
SFX A àer erisié/N tràer
SFX A àer erisiéu/O tràer
SFX A àer erison/J tràer
SFX A àer erié/N tràer
SFX A àer eriéu/O tràer
SFX A àer eron/J tràer
SFX A àer erà/HLP tràer
SFX A àer eràe/P tràer
SFX A àer erè/H tràer
SFX A àer erèmi/I tràer
SFX A àer eré/N tràer
SFX A àer erémoni/K tràer
SFX A àer erésimo/J tràer
SFX A àer erésimoni/K tràer
SFX A àer eréu/O tràer
SFX A àer erí/N tràer
SFX A àer ería/HLP tràer
SFX A àer eríami/I tràer
SFX A àer eríatu/M tràer
SFX A àer eríe/HP tràer
SFX A àer eríelo/Q tràer
SFX A àer eríemi/I tràer
SFX A àer erímoni/K tràer
SFX A àer eríu/O tràer
SFX A àer erò/H tràer
SFX A àer eròmi/I tràer
SFX A àer on/J tràer
SFX A àer à/EFP tràer
SFX A àer è/FN tràer
SFX A àer èu/O tràer
SFX A àer é/FN tràer
SFX A àer émoni/K tràer
SFX A àer éu/O tràer
SFX A ànder andaralo/Q pànder
SFX A ànder andarami/I pànder
SFX A ànder andaratu/M pànder
SFX A ànder andarave/PR pànder
SFX A ànder andaremo/J pànder
SFX A ànder andaren/J pànder
SFX A ànder andaresi/N pànder
SFX A ànder andaresiu/O pànder
SFX A ànder andarimo/J pànder
SFX A ànder andarion/J pànder
SFX A ànder andarisen/J pànder
SFX A ànder andarision/J pànder
SFX A ànder andarisié/N pànder
SFX A ànder andarisiéu/O pànder
SFX A ànder andarison/J pànder
SFX A ànder andarié/N pànder
SFX A ànder andariéu/O pànder
SFX A ànder andaron/J pànder
SFX A ànder andarà/HLP pànder
SFX A ànder andaràe/P pànder
SFX A ànder andarè/H pànder
SFX A ànder andarèmi/I pànder
SFX A ànder andaré/N pànder
SFX A ànder andarémoni/K pànder
SFX A ànder andarésimo/J pànder
SFX A ànder andarésimoni/K pànder
SFX A ànder andaréu/O pànder
SFX A ànder andarí/N pànder
SFX A ànder andaría/HLP pànder
SFX A ànder andaríami/I pànder
SFX A ànder andaríatu/M pànder
SFX A ànder andaríe/HP pànder
SFX A ànder andaríelo/Q pànder
SFX A ànder andaríemi/I pànder
SFX A ànder andarímoni/K pànder
SFX A ànder andaríu/O pànder
SFX A ànder andarò/H pànder
SFX A ànder andaròmi/I pànder
SFX A ànder ande/GHP pànder
SFX A ànder andemo/J pànder
SFX A ànder anden/J pànder
SFX A ànder andendo/EF pànder
SFX A ànder anderalo/Q pànder
SFX A ànder anderami/I pànder
SFX A ànder anderatu/M pànder
SFX A ànder anderave/PR pànder
SFX A ànder anderemo/J pànder
SFX A ànder anderen/J pànder
SFX A ànder anderesi/N pànder
SFX A ànder anderesiu/O pànder
SFX A ànder anderimo/J pànder
SFX A ànder anderion/J pànder
SFX A ànder anderisen/J pànder
SFX A ànder anderision/J pànder
SFX A ànder anderisié/N pànder
SFX A ànder anderisiéu/O pànder
SFX A ànder anderison/J pànder
SFX A ànder anderié/N pànder
SFX A ànder anderiéu/O pànder
SFX A ànder anderon/J pànder
SFX A ànder anderà/HLP pànder
SFX A ànder anderàe/P pànder
SFX A ànder anderè/H pànder
SFX A ànder anderèmi/I pànder
SFX A ànder anderé/N pànder
SFX A ànder anderémoni/K pànder
SFX A ànder anderésimo/J pànder
SFX A ànder anderésimoni/K pànder
SFX A ànder anderéu/O pànder
SFX A ànder anderí/N pànder
SFX A ànder andería/HLP pànder
SFX A ànder anderíami/I pànder
SFX A ànder anderíatu/M pànder
SFX A ànder anderíe/HP pànder
SFX A ànder anderíelo/Q pànder
SFX A ànder anderíemi/I pànder
SFX A ànder anderímoni/K pànder
SFX A ànder anderíu/O pànder
SFX A ànder anderò/H pànder
SFX A ànder anderòmi/I pànder
SFX A ànder andese/G pànder
SFX A ànder andesta/G pànder
SFX A ànder andeste/G pànder
SFX A ànder andesti/G pànder
SFX A ànder andesto/G pànder
SFX A ànder andeva/HNP pànder
SFX A ànder andevau/O pànder
SFX A ànder andeve/H pànder
SFX A ànder andevi/LN pànder
SFX A ànder andevo/H pànder
SFX A ànder andi/EFL pànder
SFX A ànder andimo/J pànder
SFX A ànder andion/J pànder
SFX A ànder andisen/J pànder
SFX A ànder andision/J pànder
SFX A ànder andison/J pànder
SFX A ànder andiven/J pànder
SFX A ànder andivion/J pànder
SFX A ànder andivié/N pànder
SFX A ànder andiviéu/O pànder
SFX A ànder andivon/J pànder
SFX A ànder andié/N pànder
SFX A ànder andiéu/O pànder
SFX A ànder ando/H pànder
SFX A ànder andon/J pànder
SFX A ànder anduda/G pànder
SFX A ànder andude/G pànder
SFX A ànder andudi/G pànder
SFX A ànder andudo/G pànder
SFX A ànder andé/FN pànder
SFX A ànder andéa/HNP pànder
SFX A ànder andéami/I pànder
SFX A ànder andéau/O pànder
SFX A ànder andée/H pànder
SFX A ànder andéelo/Q pànder
SFX A ànder andéemi/I pànder
SFX A ànder andéi/LN pànder
SFX A ànder andéimo/J pànder
SFX A ànder andéimoni/K pànder
SFX A ànder andéitu/M pànder
SFX A ànder andémoni/K pànder
SFX A ànder andéo/H pànder
SFX A ànder andéomi/I pànder
SFX A ànder andéu/O pànder
SFX A ànder andévami/I pànder
SFX A ànder andévelo/Q pànder
SFX A ànder andévemi/I pànder
SFX A ànder andévimo/J pànder
SFX A ànder andévimoni/K pànder
SFX A ànder andévitu/M pànder
SFX A ànder andévomi/I pànder
SFX A ànder andí/FN pànder
SFX A ànder andímoni/K pànder
SFX A ànder andíu/O pànder
SFX A ànder anto/G pànder
SFX A ànxer anto/G [cj]ànxer
SFX A ànxer anxaralo/Q [cj]ànxer
SFX A ànxer anxarami/I [cj]ànxer
SFX A ànxer anxaratu/M [cj]ànxer
SFX A ànxer anxarave/PR [cj]ànxer
SFX A ànxer anxaremo/J [cj]ànxer
SFX A ànxer anxaren/J [cj]ànxer
SFX A ànxer anxaresi/N [cj]ànxer
SFX A ànxer anxaresiu/O [cj]ànxer
SFX A ànxer anxarimo/J [cj]ànxer
SFX A ànxer anxarion/J [cj]ànxer
SFX A ànxer anxarisen/J [cj]ànxer
SFX A ànxer anxarision/J [cj]ànxer
SFX A ànxer anxarisié/N [cj]ànxer
SFX A ànxer anxarisiéu/O [cj]ànxer
SFX A ànxer anxarison/J [cj]ànxer
SFX A ànxer anxarié/N [cj]ànxer
SFX A ànxer anxariéu/O [cj]ànxer
SFX A ànxer anxaron/J [cj]ànxer
SFX A ànxer anxarà/HLP [cj]ànxer
SFX A ànxer anxaràe/P [cj]ànxer
SFX A ànxer anxarè/H [cj]ànxer
SFX A ànxer anxarèmi/I [cj]ànxer
SFX A ànxer anxaré/N [cj]ànxer
SFX A ànxer anxarémoni/K [cj]ànxer
SFX A ànxer anxarésimo/J [cj]ànxer
SFX A ànxer anxarésimoni/K [cj]ànxer
SFX A ànxer anxaréu/O [cj]ànxer
SFX A ànxer anxarí/N [cj]ànxer
SFX A ànxer anxaría/HLP [cj]ànxer
SFX A ànxer anxaríami/I [cj]ànxer
SFX A ànxer anxaríatu/M [cj]ànxer
SFX A ànxer anxaríe/HP [cj]ànxer
SFX A ànxer anxaríelo/Q [cj]ànxer
SFX A ànxer anxaríemi/I [cj]ànxer
SFX A ànxer anxarímoni/K [cj]ànxer
SFX A ànxer anxaríu/O [cj]ànxer
SFX A ànxer anxarò/H [cj]ànxer
SFX A ànxer anxaròmi/I [cj]ànxer
SFX A ànxer anxe/GHP [cj]ànxer
SFX A ànxer anxemo/J [cj]ànxer
SFX A ànxer anxen/J [cj]ànxer
SFX A ànxer anxendo/EF [cj]ànxer
SFX A ànxer anxeralo/Q [cj]ànxer
SFX A ànxer anxerami/I [cj]ànxer
SFX A ànxer anxeratu/M [cj]ànxer
SFX A ànxer anxerave/PR [cj]ànxer
SFX A ànxer anxeremo/J [cj]ànxer
SFX A ànxer anxeren/J [cj]ànxer
SFX A ànxer anxeresi/N [cj]ànxer
SFX A ànxer anxeresiu/O [cj]ànxer
SFX A ànxer anxerimo/J [cj]ànxer
SFX A ànxer anxerion/J [cj]ànxer
SFX A ànxer anxerisen/J [cj]ànxer
SFX A ànxer anxerision/J [cj]ànxer
SFX A ànxer anxerisié/N [cj]ànxer
SFX A ànxer anxerisiéu/O [cj]ànxer
SFX A ànxer anxerison/J [cj]ànxer
SFX A ànxer anxerié/N [cj]ànxer
SFX A ànxer anxeriéu/O [cj]ànxer
SFX A ànxer anxeron/J [cj]ànxer
SFX A ànxer anxerà/HLP [cj]ànxer
SFX A ànxer anxeràe/P [cj]ànxer
SFX A ànxer anxerè/H [cj]ànxer
SFX A ànxer anxerèmi/I [cj]ànxer
SFX A ànxer anxeré/N [cj]ànxer
SFX A ànxer anxerémoni/K [cj]ànxer
SFX A ànxer anxerésimo/J [cj]ànxer
SFX A ànxer anxerésimoni/K [cj]ànxer
SFX A ànxer anxeréu/O [cj]ànxer
SFX A ànxer anxerí/N [cj]ànxer
SFX A ànxer anxería/HLP [cj]ànxer
SFX A ànxer anxeríami/I [cj]ànxer
SFX A ànxer anxeríatu/M [cj]ànxer
SFX A ànxer anxeríe/HP [cj]ànxer
SFX A ànxer anxeríelo/Q [cj]ànxer
SFX A ànxer anxeríemi/I [cj]ànxer
SFX A ànxer anxerímoni/K [cj]ànxer
SFX A ànxer anxeríu/O [cj]ànxer
SFX A ànxer anxerò/H [cj]ànxer
SFX A ànxer anxeròmi/I [cj]ànxer
SFX A ànxer anxese/G [cj]ànxer
SFX A ànxer anxesta/G [cj]ànxer
SFX A ànxer anxeste/G [cj]ànxer
SFX A ànxer anxesti/G [cj]ànxer
SFX A ànxer anxesto/G [cj]ànxer
SFX A ànxer anxeva/HNP [cj]ànxer
SFX A ànxer anxevau/O [cj]ànxer
SFX A ànxer anxeve/H [cj]ànxer
SFX A ànxer anxevi/LN [cj]ànxer
SFX A ànxer anxevo/H [cj]ànxer
SFX A ànxer anxi/EFL [cj]ànxer
SFX A ànxer anximo/J [cj]ànxer
SFX A ànxer anxion/J [cj]ànxer
SFX A ànxer anxisen/J [cj]ànxer
SFX A ànxer anxision/J [cj]ànxer
SFX A ànxer anxison/J [cj]ànxer
SFX A ànxer anxiven/J [cj]ànxer
SFX A ànxer anxivion/J [cj]ànxer
SFX A ànxer anxivié/N [cj]ànxer
SFX A ànxer anxiviéu/O [cj]ànxer
SFX A ànxer anxivon/J [cj]ànxer
SFX A ànxer anxié/N [cj]ànxer
SFX A ànxer anxiéu/O [cj]ànxer
SFX A ànxer anxo/H [cj]ànxer
SFX A ànxer anxon/J [cj]ànxer
SFX A ànxer anxuda/G [cj]ànxer
SFX A ànxer anxude/G [cj]ànxer
SFX A ànxer anxudi/G [cj]ànxer
SFX A ànxer anxudo/G [cj]ànxer
SFX A ànxer anxé/FN [cj]ànxer
SFX A ànxer anxéa/HNP [cj]ànxer
SFX A ànxer anxéami/I [cj]ànxer
SFX A ànxer anxéau/O [cj]ànxer
SFX A ànxer anxée/H [cj]ànxer
SFX A ànxer anxéelo/Q [cj]ànxer
SFX A ànxer anxéemi/I [cj]ànxer
SFX A ànxer anxéi/LN [cj]ànxer
SFX A ànxer anxéimo/J [cj]ànxer
SFX A ànxer anxéimoni/K [cj]ànxer
SFX A ànxer anxéitu/M [cj]ànxer
SFX A ànxer anxémoni/K [cj]ànxer
SFX A ànxer anxéo/H [cj]ànxer
SFX A ànxer anxéomi/I [cj]ànxer
SFX A ànxer anxéu/O [cj]ànxer
SFX A ànxer anxévami/I [cj]ànxer
SFX A ànxer anxévelo/Q [cj]ànxer
SFX A ànxer anxévemi/I [cj]ànxer
SFX A ànxer anxévimo/J [cj]ànxer
SFX A ànxer anxévimoni/K [cj]ànxer
SFX A ànxer anxévitu/M [cj]ànxer
SFX A ànxer anxévomi/I [cj]ànxer
SFX A ànxer anxí/FN [cj]ànxer
SFX A ànxer anxímoni/K [cj]ànxer
SFX A ànxer anxíu/O [cj]ànxer
SFX A ànđer anto/G [ikr]ànđer
SFX A ànđer anđaralo/Q [ikr]ànđer
SFX A ànđer anđarami/I [ikr]ànđer
SFX A ànđer anđaratu/M [ikr]ànđer
SFX A ànđer anđarave/PR [ikr]ànđer
SFX A ànđer anđaremo/J [ikr]ànđer
SFX A ànđer anđaren/J [ikr]ànđer
SFX A ànđer anđaresi/N [ikr]ànđer
SFX A ànđer anđaresiu/O [ikr]ànđer
SFX A ànđer anđarimo/J [ikr]ànđer
SFX A ànđer anđarion/J [ikr]ànđer
SFX A ànđer anđarisen/J [ikr]ànđer
SFX A ànđer anđarision/J [ikr]ànđer
SFX A ànđer anđarisié/N [ikr]ànđer
SFX A ànđer anđarisiéu/O [ikr]ànđer
SFX A ànđer anđarison/J [ikr]ànđer
SFX A ànđer anđarié/N [ikr]ànđer
SFX A ànđer anđariéu/O [ikr]ànđer
SFX A ànđer anđaron/J [ikr]ànđer
SFX A ànđer anđarà/HLP [ikr]ànđer
SFX A ànđer anđaràe/P [ikr]ànđer
SFX A ànđer anđarè/H [ikr]ànđer
SFX A ànđer anđarèmi/I [ikr]ànđer
SFX A ànđer anđaré/N [ikr]ànđer
SFX A ànđer anđarémoni/K [ikr]ànđer
SFX A ànđer anđarésimo/J [ikr]ànđer
SFX A ànđer anđarésimoni/K [ikr]ànđer
SFX A ànđer anđaréu/O [ikr]ànđer
SFX A ànđer anđarí/N [ikr]ànđer
SFX A ànđer anđaría/HLP [ikr]ànđer
SFX A ànđer anđaríami/I [ikr]ànđer
SFX A ànđer anđaríatu/M [ikr]ànđer
SFX A ànđer anđaríe/HP [ikr]ànđer
SFX A ànđer anđaríelo/Q [ikr]ànđer
SFX A ànđer anđaríemi/I [ikr]ànđer
SFX A ànđer anđarímoni/K [ikr]ànđer
SFX A ànđer anđaríu/O [ikr]ànđer
SFX A ànđer anđarò/H [ikr]ànđer
SFX A ànđer anđaròmi/I [ikr]ànđer
SFX A ànđer anđe/GHP [ikr]ànđer
SFX A ànđer anđemo/J [ikr]ànđer
SFX A ànđer anđen/J [ikr]ànđer
SFX A ànđer anđendo/EF [ikr]ànđer
SFX A ànđer anđeralo/Q [ikr]ànđer
SFX A ànđer anđerami/I [ikr]ànđer
SFX A ànđer anđeratu/M [ikr]ànđer
SFX A ànđer anđerave/PR [ikr]ànđer
SFX A ànđer anđeremo/J [ikr]ànđer
SFX A ànđer anđeren/J [ikr]ànđer
SFX A ànđer anđeresi/N [ikr]ànđer
SFX A ànđer anđeresiu/O [ikr]ànđer
SFX A ànđer anđerimo/J [ikr]ànđer
SFX A ànđer anđerion/J [ikr]ànđer
SFX A ànđer anđerisen/J [ikr]ànđer
SFX A ànđer anđerision/J [ikr]ànđer
SFX A ànđer anđerisié/N [ikr]ànđer
SFX A ànđer anđerisiéu/O [ikr]ànđer
SFX A ànđer anđerison/J [ikr]ànđer
SFX A ànđer anđerié/N [ikr]ànđer
SFX A ànđer anđeriéu/O [ikr]ànđer
SFX A ànđer anđeron/J [ikr]ànđer
SFX A ànđer anđerà/HLP [ikr]ànđer
SFX A ànđer anđeràe/P [ikr]ànđer
SFX A ànđer anđerè/H [ikr]ànđer
SFX A ànđer anđerèmi/I [ikr]ànđer
SFX A ànđer anđeré/N [ikr]ànđer
SFX A ànđer anđerémoni/K [ikr]ànđer
SFX A ànđer anđerésimo/J [ikr]ànđer
SFX A ànđer anđerésimoni/K [ikr]ànđer
SFX A ànđer anđeréu/O [ikr]ànđer
SFX A ànđer anđerí/N [ikr]ànđer
SFX A ànđer anđería/HLP [ikr]ànđer
SFX A ànđer anđeríami/I [ikr]ànđer
SFX A ànđer anđeríatu/M [ikr]ànđer
SFX A ànđer anđeríe/HP [ikr]ànđer
SFX A ànđer anđeríelo/Q [ikr]ànđer
SFX A ànđer anđeríemi/I [ikr]ànđer
SFX A ànđer anđerímoni/K [ikr]ànđer
SFX A ànđer anđeríu/O [ikr]ànđer
SFX A ànđer anđerò/H [ikr]ànđer
SFX A ànđer anđeròmi/I [ikr]ànđer
SFX A ànđer anđese/G [ikr]ànđer
SFX A ànđer anđesta/G [ikr]ànđer
SFX A ànđer anđeste/G [ikr]ànđer
SFX A ànđer anđesti/G [ikr]ànđer
SFX A ànđer anđesto/G [ikr]ànđer
SFX A ànđer anđeva/HNP [ikr]ànđer
SFX A ànđer anđevau/O [ikr]ànđer
SFX A ànđer anđeve/H [ikr]ànđer
SFX A ànđer anđevi/LN [ikr]ànđer
SFX A ànđer anđevo/H [ikr]ànđer
SFX A ànđer anđi/EFL [ikr]ànđer
SFX A ànđer anđimo/J [ikr]ànđer
SFX A ànđer anđion/J [ikr]ànđer
SFX A ànđer anđisen/J [ikr]ànđer
SFX A ànđer anđision/J [ikr]ànđer
SFX A ànđer anđison/J [ikr]ànđer
SFX A ànđer anđiven/J [ikr]ànđer
SFX A ànđer anđivion/J [ikr]ànđer
SFX A ànđer anđivié/N [ikr]ànđer
SFX A ànđer anđiviéu/O [ikr]ànđer
SFX A ànđer anđivon/J [ikr]ànđer
SFX A ànđer anđié/N [ikr]ànđer
SFX A ànđer anđiéu/O [ikr]ànđer
SFX A ànđer anđo/H [ikr]ànđer
SFX A ànđer anđon/J [ikr]ànđer
SFX A ànđer anđuda/G [ikr]ànđer
SFX A ànđer anđude/G [ikr]ànđer
SFX A ànđer anđudi/G [ikr]ànđer
SFX A ànđer anđudo/G [ikr]ànđer
SFX A ànđer anđé/FN [ikr]ànđer
SFX A ànđer anđéa/HNP [ikr]ànđer
SFX A ànđer anđéami/I [ikr]ànđer
SFX A ànđer anđéau/O [ikr]ànđer
SFX A ànđer anđée/H [ikr]ànđer
SFX A ànđer anđéelo/Q [ikr]ànđer
SFX A ànđer anđéemi/I [ikr]ànđer
SFX A ànđer anđéi/LN [ikr]ànđer
SFX A ànđer anđéimo/J [ikr]ànđer
SFX A ànđer anđéimoni/K [ikr]ànđer
SFX A ànđer anđéitu/M [ikr]ànđer
SFX A ànđer anđémoni/K [ikr]ànđer
SFX A ànđer anđéo/H [ikr]ànđer
SFX A ànđer anđéomi/I [ikr]ànđer
SFX A ànđer anđéu/O [ikr]ànđer
SFX A ànđer anđévami/I [ikr]ànđer
SFX A ànđer anđévelo/Q [ikr]ànđer
SFX A ànđer anđévemi/I [ikr]ànđer
SFX A ànđer anđévimo/J [ikr]ànđer
SFX A ànđer anđévimoni/K [ikr]ànđer
SFX A ànđer anđévitu/M [ikr]ànđer
SFX A ànđer anđévomi/I [ikr]ànđer
SFX A ànđer anđí/FN [ikr]ànđer
SFX A ànđer anđímoni/K [ikr]ànđer
SFX A ànđer anđíu/O [ikr]ànđer
SFX A àrder ardaralo/Q ^àrder
SFX A àrder ardarami/I ^àrder
SFX A àrder ardaratu/M ^àrder
SFX A àrder ardarave/PR ^àrder
SFX A àrder ardaremo/J ^àrder
SFX A àrder ardaren/J ^àrder
SFX A àrder ardaresi/N ^àrder
SFX A àrder ardaresiu/O ^àrder
SFX A àrder ardarimo/J ^àrder
SFX A àrder ardarion/J ^àrder
SFX A àrder ardarisen/J ^àrder
SFX A àrder ardarision/J ^àrder
SFX A àrder ardarisié/N ^àrder
SFX A àrder ardarisiéu/O ^àrder
SFX A àrder ardarison/J ^àrder
SFX A àrder ardarié/N ^àrder
SFX A àrder ardariéu/O ^àrder
SFX A àrder ardaron/J ^àrder
SFX A àrder ardarà/HLP ^àrder
SFX A àrder ardaràe/P ^àrder
SFX A àrder ardarè/H ^àrder
SFX A àrder ardarèmi/I ^àrder
SFX A àrder ardaré/N ^àrder
SFX A àrder ardarémoni/K ^àrder
SFX A àrder ardarésimo/J ^àrder
SFX A àrder ardarésimoni/K ^àrder
SFX A àrder ardaréu/O ^àrder
SFX A àrder ardarí/N ^àrder
SFX A àrder ardaría/HLP ^àrder
SFX A àrder ardaríami/I ^àrder
SFX A àrder ardaríatu/M ^àrder
SFX A àrder ardaríe/HP ^àrder
SFX A àrder ardaríelo/Q ^àrder
SFX A àrder ardaríemi/I ^àrder
SFX A àrder ardarímoni/K ^àrder
SFX A àrder ardaríu/O ^àrder
SFX A àrder ardarò/H ^àrder
SFX A àrder ardaròmi/I ^àrder
SFX A àrder arde/GHP ^àrder
SFX A àrder ardemo/J ^àrder
SFX A àrder arden/J ^àrder
SFX A àrder ardendo/EF ^àrder
SFX A àrder arderalo/Q ^àrder
SFX A àrder arderami/I ^àrder
SFX A àrder arderatu/M ^àrder
SFX A àrder arderave/PR ^àrder
SFX A àrder arderemo/J ^àrder
SFX A àrder arderen/J ^àrder
SFX A àrder arderesi/N ^àrder
SFX A àrder arderesiu/O ^àrder
SFX A àrder arderimo/J ^àrder
SFX A àrder arderion/J ^àrder
SFX A àrder arderisen/J ^àrder
SFX A àrder arderision/J ^àrder
SFX A àrder arderisié/N ^àrder
SFX A àrder arderisiéu/O ^àrder
SFX A àrder arderison/J ^àrder
SFX A àrder arderié/N ^àrder
SFX A àrder arderiéu/O ^àrder
SFX A àrder arderon/J ^àrder
SFX A àrder arderà/HLP ^àrder
SFX A àrder arderàe/P ^àrder
SFX A àrder arderè/H ^àrder
SFX A àrder arderèmi/I ^àrder
SFX A àrder arderé/N ^àrder
SFX A àrder arderémoni/K ^àrder
SFX A àrder arderésimo/J ^àrder
SFX A àrder arderésimoni/K ^àrder
SFX A àrder arderéu/O ^àrder
SFX A àrder arderí/N ^àrder
SFX A àrder ardería/HLP ^àrder
SFX A àrder arderíami/I ^àrder
SFX A àrder arderíatu/M ^àrder
SFX A àrder arderíe/HP ^àrder
SFX A àrder arderíelo/Q ^àrder
SFX A àrder arderíemi/I ^àrder
SFX A àrder arderímoni/K ^àrder
SFX A àrder arderíu/O ^àrder
SFX A àrder arderò/H ^àrder
SFX A àrder arderòmi/I ^àrder
SFX A àrder ardese/G ^àrder
SFX A àrder ardesta/G ^àrder
SFX A àrder ardeste/G ^àrder
SFX A àrder ardesti/G ^àrder
SFX A àrder ardesto/G ^àrder
SFX A àrder ardeva/HNP ^àrder
SFX A àrder ardevau/O ^àrder
SFX A àrder ardeve/H ^àrder
SFX A àrder ardevi/LN ^àrder
SFX A àrder ardevo/H ^àrder
SFX A àrder ardi/EFL ^àrder
SFX A àrder ardimo/J ^àrder
SFX A àrder ardion/J ^àrder
SFX A àrder ardisen/J ^àrder
SFX A àrder ardision/J ^àrder
SFX A àrder ardison/J ^àrder
SFX A àrder ardiven/J ^àrder
SFX A àrder ardivion/J ^àrder
SFX A àrder ardivié/N ^àrder
SFX A àrder ardiviéu/O ^àrder
SFX A àrder ardivon/J ^àrder
SFX A àrder ardié/N ^àrder
SFX A àrder ardiéu/O ^àrder
SFX A àrder ardo/H ^àrder
SFX A àrder ardon/J ^àrder
SFX A àrder arduda/G ^àrder
SFX A àrder ardude/G ^àrder
SFX A àrder ardudi/G ^àrder
SFX A àrder ardudo/G ^àrder
SFX A àrder ardé/FN ^àrder
SFX A àrder ardéa/HNP ^àrder
SFX A àrder ardéami/I ^àrder
SFX A àrder ardéau/O ^àrder
SFX A àrder ardée/H ^àrder
SFX A àrder ardéelo/Q ^àrder
SFX A àrder ardéemi/I ^àrder
SFX A àrder ardéi/LN ^àrder
SFX A àrder ardéimo/J ^àrder
SFX A àrder ardéimoni/K ^àrder
SFX A àrder ardéitu/M ^àrder
SFX A àrder ardémoni/K ^àrder
SFX A àrder ardéo/H ^àrder
SFX A àrder ardéomi/I ^àrder
SFX A àrder ardéu/O ^àrder
SFX A àrder ardévami/I ^àrder
SFX A àrder ardévelo/Q ^àrder
SFX A àrder ardévemi/I ^àrder
SFX A àrder ardévimo/J ^àrder
SFX A àrder ardévimoni/K ^àrder
SFX A àrder ardévitu/M ^àrder
SFX A àrder ardévomi/I ^àrder
SFX A àrder ardí/FN ^àrder
SFX A àrder ardímoni/K ^àrder
SFX A àrder ardíu/O ^àrder
SFX A àrder arso/G ^àrder
SFX A àrxer arso/G ^spàrxer
SFX A àrxer arxaralo/Q ^spàrxer
SFX A àrxer arxarami/I ^spàrxer
SFX A àrxer arxaratu/M ^spàrxer
SFX A àrxer arxarave/PR ^spàrxer
SFX A àrxer arxaremo/J ^spàrxer
SFX A àrxer arxaren/J ^spàrxer
SFX A àrxer arxaresi/N ^spàrxer
SFX A àrxer arxaresiu/O ^spàrxer
SFX A àrxer arxarimo/J ^spàrxer
SFX A àrxer arxarion/J ^spàrxer
SFX A àrxer arxarisen/J ^spàrxer
SFX A àrxer arxarision/J ^spàrxer
SFX A àrxer arxarisié/N ^spàrxer
SFX A àrxer arxarisiéu/O ^spàrxer
SFX A àrxer arxarison/J ^spàrxer
SFX A àrxer arxarié/N ^spàrxer
SFX A àrxer arxariéu/O ^spàrxer
SFX A àrxer arxaron/J ^spàrxer
SFX A àrxer arxarà/HLP ^spàrxer
SFX A àrxer arxaràe/P ^spàrxer
SFX A àrxer arxarè/H ^spàrxer
SFX A àrxer arxarèmi/I ^spàrxer
SFX A àrxer arxaré/N ^spàrxer
SFX A àrxer arxarémoni/K ^spàrxer
SFX A àrxer arxarésimo/J ^spàrxer
SFX A àrxer arxarésimoni/K ^spàrxer
SFX A àrxer arxaréu/O ^spàrxer
SFX A àrxer arxarí/N ^spàrxer
SFX A àrxer arxaría/HLP ^spàrxer
SFX A àrxer arxaríami/I ^spàrxer
SFX A àrxer arxaríatu/M ^spàrxer
SFX A àrxer arxaríe/HP ^spàrxer
SFX A àrxer arxaríelo/Q ^spàrxer
SFX A àrxer arxaríemi/I ^spàrxer
SFX A àrxer arxarímoni/K ^spàrxer
SFX A àrxer arxaríu/O ^spàrxer
SFX A àrxer arxarò/H ^spàrxer
SFX A àrxer arxaròmi/I ^spàrxer
SFX A àrxer arxe/GHP ^spàrxer
SFX A àrxer arxemo/J ^spàrxer
SFX A àrxer arxen/J ^spàrxer
SFX A àrxer arxendo/EF ^spàrxer
SFX A àrxer arxeralo/Q ^spàrxer
SFX A àrxer arxerami/I ^spàrxer
SFX A àrxer arxeratu/M ^spàrxer
SFX A àrxer arxerave/PR ^spàrxer
SFX A àrxer arxeremo/J ^spàrxer
SFX A àrxer arxeren/J ^spàrxer
SFX A àrxer arxeresi/N ^spàrxer
SFX A àrxer arxeresiu/O ^spàrxer
SFX A àrxer arxerimo/J ^spàrxer
SFX A àrxer arxerion/J ^spàrxer
SFX A àrxer arxerisen/J ^spàrxer
SFX A àrxer arxerision/J ^spàrxer
SFX A àrxer arxerisié/N ^spàrxer
SFX A àrxer arxerisiéu/O ^spàrxer
SFX A àrxer arxerison/J ^spàrxer
SFX A àrxer arxerié/N ^spàrxer
SFX A àrxer arxeriéu/O ^spàrxer
SFX A àrxer arxeron/J ^spàrxer
SFX A àrxer arxerà/HLP ^spàrxer
SFX A àrxer arxeràe/P ^spàrxer
SFX A àrxer arxerè/H ^spàrxer
SFX A àrxer arxerèmi/I ^spàrxer
SFX A àrxer arxeré/N ^spàrxer
SFX A àrxer arxerémoni/K ^spàrxer
SFX A àrxer arxerésimo/J ^spàrxer
SFX A àrxer arxerésimoni/K ^spàrxer
SFX A àrxer arxeréu/O ^spàrxer
SFX A àrxer arxerí/N ^spàrxer
SFX A àrxer arxería/HLP ^spàrxer
SFX A àrxer arxeríami/I ^spàrxer
SFX A àrxer arxeríatu/M ^spàrxer
SFX A àrxer arxeríe/HP ^spàrxer
SFX A àrxer arxeríelo/Q ^spàrxer
SFX A àrxer arxeríemi/I ^spàrxer
SFX A àrxer arxerímoni/K ^spàrxer
SFX A àrxer arxeríu/O ^spàrxer
SFX A àrxer arxerò/H ^spàrxer
SFX A àrxer arxeròmi/I ^spàrxer
SFX A àrxer arxese/G ^spàrxer
SFX A àrxer arxesta/G ^spàrxer
SFX A àrxer arxeste/G ^spàrxer
SFX A àrxer arxesti/G ^spàrxer
SFX A àrxer arxesto/G ^spàrxer
SFX A àrxer arxeva/HNP ^spàrxer
SFX A àrxer arxevau/O ^spàrxer
SFX A àrxer arxeve/H ^spàrxer
SFX A àrxer arxevi/LN ^spàrxer
SFX A àrxer arxevo/H ^spàrxer
SFX A àrxer arxi/EFL ^spàrxer
SFX A àrxer arximo/J ^spàrxer
SFX A àrxer arxion/J ^spàrxer
SFX A àrxer arxisen/J ^spàrxer
SFX A àrxer arxision/J ^spàrxer
SFX A àrxer arxison/J ^spàrxer
SFX A àrxer arxiven/J ^spàrxer
SFX A àrxer arxivion/J ^spàrxer
SFX A àrxer arxivié/N ^spàrxer
SFX A àrxer arxiviéu/O ^spàrxer
SFX A àrxer arxivon/J ^spàrxer
SFX A àrxer arxié/N ^spàrxer
SFX A àrxer arxiéu/O ^spàrxer
SFX A àrxer arxo/H ^spàrxer
SFX A àrxer arxon/J ^spàrxer
SFX A àrxer arxuda/G ^spàrxer
SFX A àrxer arxude/G ^spàrxer
SFX A àrxer arxudi/G ^spàrxer
SFX A àrxer arxudo/G ^spàrxer
SFX A àrxer arxé/FN ^spàrxer
SFX A àrxer arxéa/HNP ^spàrxer
SFX A àrxer arxéami/I ^spàrxer
SFX A àrxer arxéau/O ^spàrxer
SFX A àrxer arxée/H ^spàrxer
SFX A àrxer arxéelo/Q ^spàrxer
SFX A àrxer arxéemi/I ^spàrxer
SFX A àrxer arxéi/LN ^spàrxer
SFX A àrxer arxéimo/J ^spàrxer
SFX A àrxer arxéimoni/K ^spàrxer
SFX A àrxer arxéitu/M ^spàrxer
SFX A àrxer arxémoni/K ^spàrxer
SFX A àrxer arxéo/H ^spàrxer
SFX A àrxer arxéomi/I ^spàrxer
SFX A àrxer arxéu/O ^spàrxer
SFX A àrxer arxévami/I ^spàrxer
SFX A àrxer arxévelo/Q ^spàrxer
SFX A àrxer arxévemi/I ^spàrxer
SFX A àrxer arxévimo/J ^spàrxer
SFX A àrxer arxévimoni/K ^spàrxer
SFX A àrxer arxévitu/M ^spàrxer
SFX A àrxer arxévomi/I ^spàrxer
SFX A àrxer arxí/FN ^spàrxer
SFX A àrxer arxímoni/K ^spàrxer
SFX A àrxer arxíu/O ^spàrxer
SFX A àser asaralo/Q [nx]àser
SFX A àser asarami/I [nx]àser
SFX A àser asaratu/M [nx]àser
SFX A àser asarave/PR [nx]àser
SFX A àser asaremo/J [nx]àser
SFX A àser asaren/J [nx]àser
SFX A àser asaresi/N [nx]àser
SFX A àser asaresiu/O [nx]àser
SFX A àser asarimo/J [nx]àser
SFX A àser asarion/J [nx]àser
SFX A àser asarisen/J [nx]àser
SFX A àser asarision/J [nx]àser
SFX A àser asarisié/N [nx]àser
SFX A àser asarisiéu/O [nx]àser
SFX A àser asarison/J [nx]àser
SFX A àser asarié/N [nx]àser
SFX A àser asariéu/O [nx]àser
SFX A àser asaron/J [nx]àser
SFX A àser asarà/HLP [nx]àser
SFX A àser asaràe/P [nx]àser
SFX A àser asarè/H [nx]àser
SFX A àser asarèmi/I [nx]àser
SFX A àser asaré/N [nx]àser
SFX A àser asarémoni/K [nx]àser
SFX A àser asarésimo/J [nx]àser
SFX A àser asarésimoni/K [nx]àser
SFX A àser asaréu/O [nx]àser
SFX A àser asarí/N [nx]àser
SFX A àser asaría/HLP [nx]àser
SFX A àser asaríami/I [nx]àser
SFX A àser asaríatu/M [nx]àser
SFX A àser asaríe/HP [nx]àser
SFX A àser asaríelo/Q [nx]àser
SFX A àser asaríemi/I [nx]àser
SFX A àser asarímoni/K [nx]àser
SFX A àser asaríu/O [nx]àser
SFX A àser asarò/H [nx]àser
SFX A àser asaròmi/I [nx]àser
SFX A àser ase/GHP nàser
SFX A àser ase/GHP xàser
SFX A àser asemo/J [nx]àser
SFX A àser asen/J [nx]àser
SFX A àser asendo/EF [nx]àser
SFX A àser aseralo/Q [nx]àser
SFX A àser aserami/I [nx]àser
SFX A àser aseratu/M [nx]àser
SFX A àser aserave/PR [nx]àser
SFX A àser aseremo/J [nx]àser
SFX A àser aseren/J [nx]àser
SFX A àser aseresi/N [nx]àser
SFX A àser aseresiu/O [nx]àser
SFX A àser aserimo/J [nx]àser
SFX A àser aserion/J [nx]àser
SFX A àser aserisen/J [nx]àser
SFX A àser aserision/J [nx]àser
SFX A àser aserisié/N [nx]àser
SFX A àser aserisiéu/O [nx]àser
SFX A àser aserison/J [nx]àser
SFX A àser aserié/N [nx]àser
SFX A àser aseriéu/O [nx]àser
SFX A àser aseron/J [nx]àser
SFX A àser aserà/HLP [nx]àser
SFX A àser aseràe/P [nx]àser
SFX A àser aserè/H [nx]àser
SFX A àser aserèmi/I [nx]àser
SFX A àser aseré/N [nx]àser
SFX A àser aserémoni/K [nx]àser
SFX A àser aserésimo/J [nx]àser
SFX A àser aserésimoni/K [nx]àser
SFX A àser aseréu/O [nx]àser
SFX A àser aserí/N [nx]àser
SFX A àser asería/HLP [nx]àser
SFX A àser aseríami/I [nx]àser
SFX A àser aseríatu/M [nx]àser
SFX A àser aseríe/HP [nx]àser
SFX A àser aseríelo/Q [nx]àser
SFX A àser aseríemi/I [nx]àser
SFX A àser aserímoni/K [nx]àser
SFX A àser aseríu/O [nx]àser
SFX A àser aserò/H [nx]àser
SFX A àser aseròmi/I [nx]àser
SFX A àser asese/G [nx]àser
SFX A àser asesta/G [nx]àser
SFX A àser aseste/G [nx]àser
SFX A àser asesti/G [nx]àser
SFX A àser asesto/G [nx]àser
SFX A àser aseva/HNP [nx]àser
SFX A àser asevau/O [nx]àser
SFX A àser aseve/H [nx]àser
SFX A àser asevi/LN [nx]àser
SFX A àser asevo/H [nx]àser
SFX A àser asi/EF [nx]àser
SFX A àser asi/L nàser
SFX A àser asi/L xàser
SFX A àser asimo/J [nx]àser
SFX A àser asion/J [nx]àser
SFX A àser asisen/J [nx]àser
SFX A àser asision/J [nx]àser
SFX A àser asison/J [nx]àser
SFX A àser asiven/J [nx]àser
SFX A àser asivion/J [nx]àser
SFX A àser asivié/N [nx]àser
SFX A àser asiviéu/O [nx]àser
SFX A àser asivon/J [nx]àser
SFX A àser asié/N [nx]àser
SFX A àser asiéu/O [nx]àser
SFX A àser aso/H nàser
SFX A àser aso/H xàser
SFX A àser ason/J [nx]àser
SFX A àser asuda/G [nx]àser
SFX A àser asude/G [nx]àser
SFX A àser asudi/G [nx]àser
SFX A àser asudo/G [nx]àser
SFX A àser asé/FN [nx]àser
SFX A àser aséa/HNP [nx]àser
SFX A àser aséami/I [nx]àser
SFX A àser aséau/O [nx]àser
SFX A àser asée/H [nx]àser
SFX A àser aséelo/Q [nx]àser
SFX A àser aséemi/I [nx]àser
SFX A àser aséi/LN [nx]àser
SFX A àser aséimo/J [nx]àser
SFX A àser aséimoni/K [nx]àser
SFX A àser aséitu/M [nx]àser
SFX A àser asémoni/K [nx]àser
SFX A àser aséo/H [nx]àser
SFX A àser aséomi/I [nx]àser
SFX A àser aséu/O [nx]àser
SFX A àser asévami/I [nx]àser
SFX A àser asévelo/Q [nx]àser
SFX A àser asévemi/I [nx]àser
SFX A àser asévimo/J [nx]àser
SFX A àser asévimoni/K [nx]àser
SFX A àser asévitu/M [nx]àser
SFX A àser asévomi/I [nx]àser
SFX A àser así/FN [nx]àser
SFX A àser asímoni/K [nx]àser
SFX A àser asíu/O [nx]àser
SFX A àser ato/G nàser
SFX A àter aso/G bàter
SFX A àter ataralo/Q bàter
SFX A àter atarami/I bàter
SFX A àter ataratu/M bàter
SFX A àter atarave/PR bàter
SFX A àter ataremo/J bàter
SFX A àter ataren/J bàter
SFX A àter ataresi/N bàter
SFX A àter ataresiu/O bàter
SFX A àter atarimo/J bàter
SFX A àter atarion/J bàter
SFX A àter atarisen/J bàter
SFX A àter atarision/J bàter
SFX A àter atarisié/N bàter
SFX A àter atarisiéu/O bàter
SFX A àter atarison/J bàter
SFX A àter atarié/N bàter
SFX A àter atariéu/O bàter
SFX A àter ataron/J bàter
SFX A àter atarà/HLP bàter
SFX A àter ataràe/P bàter
SFX A àter atarè/H bàter
SFX A àter atarèmi/I bàter
SFX A àter ataré/N bàter
SFX A àter atarémoni/K bàter
SFX A àter atarésimo/J bàter
SFX A àter atarésimoni/K bàter
SFX A àter ataréu/O bàter
SFX A àter atarí/N bàter
SFX A àter ataría/HLP bàter
SFX A àter ataríami/I bàter
SFX A àter ataríatu/M bàter
SFX A àter ataríe/HP bàter
SFX A àter ataríelo/Q bàter
SFX A àter ataríemi/I bàter
SFX A àter atarímoni/K bàter
SFX A àter ataríu/O bàter
SFX A àter atarò/H bàter
SFX A àter ataròmi/I bàter
SFX A àter ate/GHP bàter
SFX A àter atemo/J bàter
SFX A àter aten/J bàter
SFX A àter atendo/EF bàter
SFX A àter ateralo/Q bàter
SFX A àter aterami/I bàter
SFX A àter ateratu/M bàter
SFX A àter aterave/PR bàter
SFX A àter ateremo/J bàter
SFX A àter ateren/J bàter
SFX A àter ateresi/N bàter
SFX A àter ateresiu/O bàter
SFX A àter aterimo/J bàter
SFX A àter aterion/J bàter
SFX A àter aterisen/J bàter
SFX A àter aterision/J bàter
SFX A àter aterisié/N bàter
SFX A àter aterisiéu/O bàter
SFX A àter aterison/J bàter
SFX A àter aterié/N bàter
SFX A àter ateriéu/O bàter
SFX A àter ateron/J bàter
SFX A àter aterà/HLP bàter
SFX A àter ateràe/P bàter
SFX A àter aterè/H bàter
SFX A àter aterèmi/I bàter
SFX A àter ateré/N bàter
SFX A àter aterémoni/K bàter
SFX A àter aterésimo/J bàter
SFX A àter aterésimoni/K bàter
SFX A àter ateréu/O bàter
SFX A àter aterí/N bàter
SFX A àter atería/HLP bàter
SFX A àter ateríami/I bàter
SFX A àter ateríatu/M bàter
SFX A àter ateríe/HP bàter
SFX A àter ateríelo/Q bàter
SFX A àter ateríemi/I bàter
SFX A àter aterímoni/K bàter
SFX A àter ateríu/O bàter
SFX A àter aterò/H bàter
SFX A àter ateròmi/I bàter
SFX A àter atese/G bàter
SFX A àter atesta/G bàter
SFX A àter ateste/G bàter
SFX A àter atesti/G bàter
SFX A àter atesto/G bàter
SFX A àter ateva/HNP bàter
SFX A àter atevau/O bàter
SFX A àter ateve/H bàter
SFX A àter atevi/LN bàter
SFX A àter atevo/H bàter
SFX A àter ati/EFL bàter
SFX A àter atimo/J bàter
SFX A àter ation/J bàter
SFX A àter atisen/J bàter
SFX A àter atision/J bàter
SFX A àter atison/J bàter
SFX A àter ativen/J bàter
SFX A àter ativion/J bàter
SFX A àter ativié/N bàter
SFX A àter ativiéu/O bàter
SFX A àter ativon/J bàter
SFX A àter atié/N bàter
SFX A àter atiéu/O bàter
SFX A àter ato/H bàter
SFX A àter aton/J bàter
SFX A àter atuda/G bàter
SFX A àter atude/G bàter
SFX A àter atudi/G bàter
SFX A àter atudo/G bàter
SFX A àter até/FN bàter
SFX A àter atéa/HNP bàter
SFX A àter atéami/I bàter
SFX A àter atéau/O bàter
SFX A àter atée/H bàter
SFX A àter atéelo/Q bàter
SFX A àter atéemi/I bàter
SFX A àter atéi/LN bàter
SFX A àter atéimo/J bàter
SFX A àter atéimoni/K bàter
SFX A àter atéitu/M bàter
SFX A àter atémoni/K bàter
SFX A àter atéo/H bàter
SFX A àter atéomi/I bàter
SFX A àter atéu/O bàter
SFX A àter atévami/I bàter
SFX A àter atévelo/Q bàter
SFX A àter atévemi/I bàter
SFX A àter atévimo/J bàter
SFX A àter atévimoni/K bàter
SFX A àter atévitu/M bàter
SFX A àter atévomi/I bàter
SFX A àter atí/FN bàter
SFX A àter atímoni/K bàter
SFX A àter atíu/O bàter
SFX A àuder audaralo/Q ^aplàuder
SFX A àuder audarami/I ^aplàuder
SFX A àuder audaratu/M ^aplàuder
SFX A àuder audarave/PR ^aplàuder
SFX A àuder audaremo/J ^aplàuder
SFX A àuder audaren/J ^aplàuder
SFX A àuder audaresi/N ^aplàuder
SFX A àuder audaresiu/O ^aplàuder
SFX A àuder audarimo/J ^aplàuder
SFX A àuder audarion/J ^aplàuder
SFX A àuder audarisen/J ^aplàuder
SFX A àuder audarision/J ^aplàuder
SFX A àuder audarisié/N ^aplàuder
SFX A àuder audarisiéu/O ^aplàuder
SFX A àuder audarison/J ^aplàuder
SFX A àuder audarié/N ^aplàuder
SFX A àuder audariéu/O ^aplàuder
SFX A àuder audaron/J ^aplàuder
SFX A àuder audarà/HLP ^aplàuder
SFX A àuder audaràe/P ^aplàuder
SFX A àuder audarè/H ^aplàuder
SFX A àuder audarèmi/I ^aplàuder
SFX A àuder audaré/N ^aplàuder
SFX A àuder audarémoni/K ^aplàuder
SFX A àuder audarésimo/J ^aplàuder
SFX A àuder audarésimoni/K ^aplàuder
SFX A àuder audaréu/O ^aplàuder
SFX A àuder audarí/N ^aplàuder
SFX A àuder audaría/HLP ^aplàuder
SFX A àuder audaríami/I ^aplàuder
SFX A àuder audaríatu/M ^aplàuder
SFX A àuder audaríe/HP ^aplàuder
SFX A àuder audaríelo/Q ^aplàuder
SFX A àuder audaríemi/I ^aplàuder
SFX A àuder audarímoni/K ^aplàuder
SFX A àuder audaríu/O ^aplàuder
SFX A àuder audarò/H ^aplàuder
SFX A àuder audaròmi/I ^aplàuder
SFX A àuder audemo/J ^aplàuder
SFX A àuder auden/J ^aplàuder
SFX A àuder audendo/EF ^aplàuder
SFX A àuder auderalo/Q ^aplàuder
SFX A àuder auderami/I ^aplàuder
SFX A àuder auderatu/M ^aplàuder
SFX A àuder auderave/PR ^aplàuder
SFX A àuder auderemo/J ^aplàuder
SFX A àuder auderen/J ^aplàuder
SFX A àuder auderesi/N ^aplàuder
SFX A àuder auderesiu/O ^aplàuder
SFX A àuder auderimo/J ^aplàuder
SFX A àuder auderion/J ^aplàuder
SFX A àuder auderisen/J ^aplàuder
SFX A àuder auderision/J ^aplàuder
SFX A àuder auderisié/N ^aplàuder
SFX A àuder auderisiéu/O ^aplàuder
SFX A àuder auderison/J ^aplàuder
SFX A àuder auderié/N ^aplàuder
SFX A àuder auderiéu/O ^aplàuder
SFX A àuder auderon/J ^aplàuder
SFX A àuder auderà/HLP ^aplàuder
SFX A àuder auderàe/P ^aplàuder
SFX A àuder auderè/H ^aplàuder
SFX A àuder auderèmi/I ^aplàuder
SFX A àuder auderé/N ^aplàuder
SFX A àuder auderémoni/K ^aplàuder
SFX A àuder auderésimo/J ^aplàuder
SFX A àuder auderésimoni/K ^aplàuder
SFX A àuder auderéu/O ^aplàuder
SFX A àuder auderí/N ^aplàuder
SFX A àuder audería/HLP ^aplàuder
SFX A àuder auderíami/I ^aplàuder
SFX A àuder auderíatu/M ^aplàuder
SFX A àuder auderíe/HP ^aplàuder
SFX A àuder auderíelo/Q ^aplàuder
SFX A àuder auderíemi/I ^aplàuder
SFX A àuder auderímoni/K ^aplàuder
SFX A àuder auderíu/O ^aplàuder
SFX A àuder auderò/H ^aplàuder
SFX A àuder auderòmi/I ^aplàuder
SFX A àuder audese/G ^aplàuder
SFX A àuder audesta/G ^aplàuder
SFX A àuder audeste/G ^aplàuder
SFX A àuder audesti/G ^aplàuder
SFX A àuder audesto/G ^aplàuder
SFX A àuder audeva/HNP ^aplàuder
SFX A àuder audevau/O ^aplàuder
SFX A àuder audeve/H ^aplàuder
SFX A àuder audevi/LN ^aplàuder
SFX A àuder audevo/H ^aplàuder
SFX A àuder audimo/J ^aplàuder
SFX A àuder audion/J ^aplàuder
SFX A àuder audisen/J ^aplàuder
SFX A àuder audision/J ^aplàuder
SFX A àuder audison/J ^aplàuder
SFX A àuder audiven/J ^aplàuder
SFX A àuder audivion/J ^aplàuder
SFX A àuder audivié/N ^aplàuder
SFX A àuder audiviéu/O ^aplàuder
SFX A àuder audivon/J ^aplàuder
SFX A àuder audié/N ^aplàuder
SFX A àuder audiéu/O ^aplàuder
SFX A àuder audon/J ^aplàuder
SFX A àuder aududa/G ^aplàuder
SFX A àuder audude/G ^aplàuder
SFX A àuder aududi/G ^aplàuder
SFX A àuder aududo/G ^aplàuder
SFX A àuder audé/FN ^aplàuder
SFX A àuder audéa/HNP ^aplàuder
SFX A àuder audéami/I ^aplàuder
SFX A àuder audéau/O ^aplàuder
SFX A àuder audée/H ^aplàuder
SFX A àuder audéelo/Q ^aplàuder
SFX A àuder audéemi/I ^aplàuder
SFX A àuder audéi/LN ^aplàuder
SFX A àuder audéimo/J ^aplàuder
SFX A àuder audéimoni/K ^aplàuder
SFX A àuder audéitu/M ^aplàuder
SFX A àuder audémoni/K ^aplàuder
SFX A àuder audéo/H ^aplàuder
SFX A àuder audéomi/I ^aplàuder
SFX A àuder audéu/O ^aplàuder
SFX A àuder audévami/I ^aplàuder
SFX A àuder audévelo/Q ^aplàuder
SFX A àuder audévemi/I ^aplàuder
SFX A àuder audévimo/J ^aplàuder
SFX A àuder audévimoni/K ^aplàuder
SFX A àuder audévitu/M ^aplàuder
SFX A àuder audévomi/I ^aplàuder
SFX A àuder audí/FN ^aplàuder
SFX A àuder audímoni/K ^aplàuder
SFX A àuder audíu/O ^aplàuder
SFX A àxer aso/G piàxer
SFX A àxer ato/G [rt]àxer
SFX A àxer axaralo/Q [irt]àxer
SFX A àxer axarami/I [irt]àxer
SFX A àxer axaratu/M [irt]àxer
SFX A àxer axarave/PR [irt]àxer
SFX A àxer axaremo/J [irt]àxer
SFX A àxer axaren/J [irt]àxer
SFX A àxer axaresi/N [irt]àxer
SFX A àxer axaresiu/O [irt]àxer
SFX A àxer axarimo/J [irt]àxer
SFX A àxer axarion/J [irt]àxer
SFX A àxer axarisen/J [irt]àxer
SFX A àxer axarision/J [irt]àxer
SFX A àxer axarisié/N [irt]àxer
SFX A àxer axarisiéu/O [irt]àxer
SFX A àxer axarison/J [irt]àxer
SFX A àxer axarié/N [irt]àxer
SFX A àxer axariéu/O [irt]àxer
SFX A àxer axaron/J [irt]àxer
SFX A àxer axarà/HLP [irt]àxer
SFX A àxer axaràe/P [irt]àxer
SFX A àxer axarè/H [irt]àxer
SFX A àxer axarèmi/I [irt]àxer
SFX A àxer axaré/N [irt]àxer
SFX A àxer axarémoni/K [irt]àxer
SFX A àxer axarésimo/J [irt]àxer
SFX A àxer axarésimoni/K [irt]àxer
SFX A àxer axaréu/O [irt]àxer
SFX A àxer axarí/N [irt]àxer
SFX A àxer axaría/HLP [irt]àxer
SFX A àxer axaríami/I [irt]àxer
SFX A àxer axaríatu/M [irt]àxer
SFX A àxer axaríe/HP [irt]àxer
SFX A àxer axaríelo/Q [irt]àxer
SFX A àxer axaríemi/I [irt]àxer
SFX A àxer axarímoni/K [irt]àxer
SFX A àxer axaríu/O [irt]àxer
SFX A àxer axarò/H [irt]àxer
SFX A àxer axaròmi/I [irt]àxer
SFX A àxer axe/GHP [rt]àxer
SFX A àxer axe/GHP piàxer
SFX A àxer axemo/J [irt]àxer
SFX A àxer axen/J [irt]àxer
SFX A àxer axendo/EF [irt]àxer
SFX A àxer axeralo/Q [irt]àxer
SFX A àxer axerami/I [irt]àxer
SFX A àxer axeratu/M [irt]àxer
SFX A àxer axerave/PR [irt]àxer
SFX A àxer axeremo/J [irt]àxer
SFX A àxer axeren/J [irt]àxer
SFX A àxer axeresi/N [irt]àxer
SFX A àxer axeresiu/O [irt]àxer
SFX A àxer axerimo/J [irt]àxer
SFX A àxer axerion/J [irt]àxer
SFX A àxer axerisen/J [irt]àxer
SFX A àxer axerision/J [irt]àxer
SFX A àxer axerisié/N [irt]àxer
SFX A àxer axerisiéu/O [irt]àxer
SFX A àxer axerison/J [irt]àxer
SFX A àxer axerié/N [irt]àxer
SFX A àxer axeriéu/O [irt]àxer
SFX A àxer axeron/J [irt]àxer
SFX A àxer axerà/HLP [irt]àxer
SFX A àxer axeràe/P [irt]àxer
SFX A àxer axerè/H [irt]àxer
SFX A àxer axerèmi/I [irt]àxer
SFX A àxer axeré/N [irt]àxer
SFX A àxer axerémoni/K [irt]àxer
SFX A àxer axerésimo/J [irt]àxer
SFX A àxer axerésimoni/K [irt]àxer
SFX A àxer axeréu/O [irt]àxer
SFX A àxer axerí/N [irt]àxer
SFX A àxer axería/HLP [irt]àxer
SFX A àxer axeríami/I [irt]àxer
SFX A àxer axeríatu/M [irt]àxer
SFX A àxer axeríe/HP [irt]àxer
SFX A àxer axeríelo/Q [irt]àxer
SFX A àxer axeríemi/I [irt]àxer
SFX A àxer axerímoni/K [irt]àxer
SFX A àxer axeríu/O [irt]àxer
SFX A àxer axerò/H [irt]àxer
SFX A àxer axeròmi/I [irt]àxer
SFX A àxer axese/G [irt]àxer
SFX A àxer axesta/G [irt]àxer
SFX A àxer axeste/G [irt]àxer
SFX A àxer axesti/G [irt]àxer
SFX A àxer axesto/G [irt]àxer
SFX A àxer axeva/HNP [irt]àxer
SFX A àxer axevau/O [irt]àxer
SFX A àxer axeve/H [irt]àxer
SFX A àxer axevi/LN [irt]àxer
SFX A àxer axevo/H [irt]àxer
SFX A àxer axi/EF [irt]àxer
SFX A àxer axi/L [rt]àxer
SFX A àxer axi/L piàxer
SFX A àxer aximo/J [irt]àxer
SFX A àxer axion/J [irt]àxer
SFX A àxer axisen/J [irt]àxer
SFX A àxer axision/J [irt]àxer
SFX A àxer axison/J [irt]àxer
SFX A àxer axiven/J [irt]àxer
SFX A àxer axivion/J [irt]àxer
SFX A àxer axivié/N [irt]àxer
SFX A àxer axiviéu/O [irt]àxer
SFX A àxer axivon/J [irt]àxer
SFX A àxer axié/N [irt]àxer
SFX A àxer axiéu/O [irt]àxer
SFX A àxer axo/H [rt]àxer
SFX A àxer axo/H piàxer
SFX A àxer axon/J [irt]àxer
SFX A àxer axuda/G [irt]àxer
SFX A àxer axude/G [irt]àxer
SFX A àxer axudi/G [irt]àxer
SFX A àxer axudo/G [irt]àxer
SFX A àxer axé/FN [irt]àxer
SFX A àxer axéa/HNP [irt]àxer
SFX A àxer axéami/I [irt]àxer
SFX A àxer axéau/O [irt]àxer
SFX A àxer axée/H [irt]àxer
SFX A àxer axéelo/Q [irt]àxer
SFX A àxer axéemi/I [irt]àxer
SFX A àxer axéi/LN [irt]àxer
SFX A àxer axéimo/J [irt]àxer
SFX A àxer axéimoni/K [irt]àxer
SFX A àxer axéitu/M [irt]àxer
SFX A àxer axémoni/K [irt]àxer
SFX A àxer axéo/H [irt]àxer
SFX A àxer axéomi/I [irt]àxer
SFX A àxer axéu/O [irt]àxer
SFX A àxer axévami/I [irt]àxer
SFX A àxer axévelo/Q [irt]àxer
SFX A àxer axévemi/I [irt]àxer
SFX A àxer axévimo/J [irt]àxer
SFX A àxer axévimoni/K [irt]àxer
SFX A àxer axévitu/M [irt]àxer
SFX A àxer axévomi/I [irt]àxer
SFX A àxer axí/FN [irt]àxer
SFX A àxer axímoni/K [irt]àxer
SFX A àxer axíu/O [irt]àxer
SFX A àñer axo/G ^romàñer
SFX A àñer añaralo/Q ^romàñer
SFX A àñer añarami/I ^romàñer
SFX A àñer añaratu/M ^romàñer
SFX A àñer añarave/PR ^romàñer
SFX A àñer añaremo/J ^romàñer
SFX A àñer añaren/J ^romàñer
SFX A àñer añaresi/N ^romàñer
SFX A àñer añaresiu/O ^romàñer
SFX A àñer añarimo/J ^romàñer
SFX A àñer añarion/J ^romàñer
SFX A àñer añarisen/J ^romàñer
SFX A àñer añarision/J ^romàñer
SFX A àñer añarisié/N ^romàñer
SFX A àñer añarisiéu/O ^romàñer
SFX A àñer añarison/J ^romàñer
SFX A àñer añarié/N ^romàñer
SFX A àñer añariéu/O ^romàñer
SFX A àñer añaron/J ^romàñer
SFX A àñer añarà/HLP ^romàñer
SFX A àñer añaràe/P ^romàñer
SFX A àñer añarè/H ^romàñer
SFX A àñer añarèmi/I ^romàñer
SFX A àñer añaré/N ^romàñer
SFX A àñer añarémoni/K ^romàñer
SFX A àñer añarésimo/J ^romàñer
SFX A àñer añarésimoni/K ^romàñer
SFX A àñer añaréu/O ^romàñer
SFX A àñer añarí/N ^romàñer
SFX A àñer añaría/HLP ^romàñer
SFX A àñer añaríami/I ^romàñer
SFX A àñer añaríatu/M ^romàñer
SFX A àñer añaríe/HP ^romàñer
SFX A àñer añaríelo/Q ^romàñer
SFX A àñer añaríemi/I ^romàñer
SFX A àñer añarímoni/K ^romàñer
SFX A àñer añaríu/O ^romàñer
SFX A àñer añarò/H ^romàñer
SFX A àñer añaròmi/I ^romàñer
SFX A àñer añe/GHP ^romàñer
SFX A àñer añemo/J ^romàñer
SFX A àñer añen/J ^romàñer
SFX A àñer añendo/EF ^romàñer
SFX A àñer añeralo/Q ^romàñer
SFX A àñer añerami/I ^romàñer
SFX A àñer añeratu/M ^romàñer
SFX A àñer añerave/PR ^romàñer
SFX A àñer añeremo/J ^romàñer
SFX A àñer añeren/J ^romàñer
SFX A àñer añeresi/N ^romàñer
SFX A àñer añeresiu/O ^romàñer
SFX A àñer añerimo/J ^romàñer
SFX A àñer añerion/J ^romàñer
SFX A àñer añerisen/J ^romàñer
SFX A àñer añerision/J ^romàñer
SFX A àñer añerisié/N ^romàñer
SFX A àñer añerisiéu/O ^romàñer
SFX A àñer añerison/J ^romàñer
SFX A àñer añerié/N ^romàñer
SFX A àñer añeriéu/O ^romàñer
SFX A àñer añeron/J ^romàñer
SFX A àñer añerà/HLP ^romàñer
SFX A àñer añeràe/P ^romàñer
SFX A àñer añerè/H ^romàñer
SFX A àñer añerèmi/I ^romàñer
SFX A àñer añeré/N ^romàñer
SFX A àñer añerémoni/K ^romàñer
SFX A àñer añerésimo/J ^romàñer
SFX A àñer añerésimoni/K ^romàñer
SFX A àñer añeréu/O ^romàñer
SFX A àñer añerí/N ^romàñer
SFX A àñer añería/HLP ^romàñer
SFX A àñer añeríami/I ^romàñer
SFX A àñer añeríatu/M ^romàñer
SFX A àñer añeríe/HP ^romàñer
SFX A àñer añeríelo/Q ^romàñer
SFX A àñer añeríemi/I ^romàñer
SFX A àñer añerímoni/K ^romàñer
SFX A àñer añeríu/O ^romàñer
SFX A àñer añerò/H ^romàñer
SFX A àñer añeròmi/I ^romàñer
SFX A àñer añese/G ^romàñer
SFX A àñer añesta/G ^romàñer
SFX A àñer añeste/G ^romàñer
SFX A àñer añesti/G ^romàñer
SFX A àñer añesto/G ^romàñer
SFX A àñer añeva/HNP ^romàñer
SFX A àñer añevau/O ^romàñer
SFX A àñer añeve/H ^romàñer
SFX A àñer añevi/LN ^romàñer
SFX A àñer añevo/H ^romàñer
SFX A àñer añi/EFL ^romàñer
SFX A àñer añimo/J ^romàñer
SFX A àñer añisen/J ^romàñer
SFX A àñer añision/J ^romàñer
SFX A àñer añison/J ^romàñer
SFX A àñer añiven/J ^romàñer
SFX A àñer añivion/J ^romàñer
SFX A àñer añivié/N ^romàñer
SFX A àñer añiviéu/O ^romàñer
SFX A àñer añivon/J ^romàñer
SFX A àñer añié/N ^romàñer
SFX A àñer añiéu/O ^romàñer
SFX A àñer año/H ^romàñer
SFX A àñer añon/J ^romàñer
SFX A àñer añuda/G ^romàñer
SFX A àñer añude/G ^romàñer
SFX A àñer añudi/G ^romàñer
SFX A àñer añudo/G ^romàñer
SFX A àñer añé/FN ^romàñer
SFX A àñer añéa/HNP ^romàñer
SFX A àñer añéami/I ^romàñer
SFX A àñer añéau/O ^romàñer
SFX A àñer añée/H ^romàñer
SFX A àñer añéelo/Q ^romàñer
SFX A àñer añéemi/I ^romàñer
SFX A àñer añéi/LN ^romàñer
SFX A àñer añéimo/J ^romàñer
SFX A àñer añéimoni/K ^romàñer
SFX A àñer añéitu/M ^romàñer
SFX A àñer añémoni/K ^romàñer
SFX A àñer añéo/H ^romàñer
SFX A àñer añéomi/I ^romàñer
SFX A àñer añéu/O ^romàñer
SFX A àñer añévami/I ^romàñer
SFX A àñer añévelo/Q ^romàñer
SFX A àñer añévemi/I ^romàñer
SFX A àñer añévimo/J ^romàñer
SFX A àñer añévimoni/K ^romàñer
SFX A àñer añévitu/M ^romàñer
SFX A àñer añévomi/I ^romàñer
SFX A àñer añí/FN ^romàñer
SFX A àñer añímoni/K ^romàñer
SFX A àñer añíu/O ^romàñer
SFX A àŧer aŧaralo/Q xàŧer
SFX A àŧer aŧarami/I xàŧer
SFX A àŧer aŧaratu/M xàŧer
SFX A àŧer aŧarave/PR xàŧer
SFX A àŧer aŧaremo/J xàŧer
SFX A àŧer aŧaren/J xàŧer
SFX A àŧer aŧaresi/N xàŧer
SFX A àŧer aŧaresiu/O xàŧer
SFX A àŧer aŧarimo/J xàŧer
SFX A àŧer aŧarion/J xàŧer
SFX A àŧer aŧarisen/J xàŧer
SFX A àŧer aŧarision/J xàŧer
SFX A àŧer aŧarisié/N xàŧer
SFX A àŧer aŧarisiéu/O xàŧer
SFX A àŧer aŧarison/J xàŧer
SFX A àŧer aŧarié/N xàŧer
SFX A àŧer aŧariéu/O xàŧer
SFX A àŧer aŧaron/J xàŧer
SFX A àŧer aŧarà/HLP xàŧer
SFX A àŧer aŧaràe/P xàŧer
SFX A àŧer aŧarè/H xàŧer
SFX A àŧer aŧarèmi/I xàŧer
SFX A àŧer aŧaré/N xàŧer
SFX A àŧer aŧarémoni/K xàŧer
SFX A àŧer aŧarésimo/J xàŧer
SFX A àŧer aŧarésimoni/K xàŧer
SFX A àŧer aŧaréu/O xàŧer
SFX A àŧer aŧarí/N xàŧer
SFX A àŧer aŧaría/HLP xàŧer
SFX A àŧer aŧaríami/I xàŧer
SFX A àŧer aŧaríatu/M xàŧer
SFX A àŧer aŧaríe/HP xàŧer
SFX A àŧer aŧaríelo/Q xàŧer
SFX A àŧer aŧaríemi/I xàŧer
SFX A àŧer aŧarímoni/K xàŧer
SFX A àŧer aŧaríu/O xàŧer
SFX A àŧer aŧarò/H xàŧer
SFX A àŧer aŧaròmi/I xàŧer
SFX A àŧer aŧe/GHP xàŧer
SFX A àŧer aŧemo/J xàŧer
SFX A àŧer aŧen/J xàŧer
SFX A àŧer aŧendo/EF xàŧer
SFX A àŧer aŧeralo/Q xàŧer
SFX A àŧer aŧerami/I xàŧer
SFX A àŧer aŧeratu/M xàŧer
SFX A àŧer aŧerave/PR xàŧer
SFX A àŧer aŧeremo/J xàŧer
SFX A àŧer aŧeren/J xàŧer
SFX A àŧer aŧeresi/N xàŧer
SFX A àŧer aŧeresiu/O xàŧer
SFX A àŧer aŧerimo/J xàŧer
SFX A àŧer aŧerion/J xàŧer
SFX A àŧer aŧerisen/J xàŧer
SFX A àŧer aŧerision/J xàŧer
SFX A àŧer aŧerisié/N xàŧer
SFX A àŧer aŧerisiéu/O xàŧer
SFX A àŧer aŧerison/J xàŧer
SFX A àŧer aŧerié/N xàŧer
SFX A àŧer aŧeriéu/O xàŧer
SFX A àŧer aŧeron/J xàŧer
SFX A àŧer aŧerà/HLP xàŧer
SFX A àŧer aŧeràe/P xàŧer
SFX A àŧer aŧerè/H xàŧer
SFX A àŧer aŧerèmi/I xàŧer
SFX A àŧer aŧeré/N xàŧer
SFX A àŧer aŧerémoni/K xàŧer
SFX A àŧer aŧerésimo/J xàŧer
SFX A àŧer aŧerésimoni/K xàŧer
SFX A àŧer aŧeréu/O xàŧer
SFX A àŧer aŧerí/N xàŧer
SFX A àŧer aŧería/HLP xàŧer
SFX A àŧer aŧeríami/I xàŧer
SFX A àŧer aŧeríatu/M xàŧer
SFX A àŧer aŧeríe/HP xàŧer
SFX A àŧer aŧeríelo/Q xàŧer
SFX A àŧer aŧeríemi/I xàŧer
SFX A àŧer aŧerímoni/K xàŧer
SFX A àŧer aŧeríu/O xàŧer
SFX A àŧer aŧerò/H xàŧer
SFX A àŧer aŧeròmi/I xàŧer
SFX A àŧer aŧese/G xàŧer
SFX A àŧer aŧesta/G xàŧer
SFX A àŧer aŧeste/G xàŧer
SFX A àŧer aŧesti/G xàŧer
SFX A àŧer aŧesto/G xàŧer
SFX A àŧer aŧeva/HNP xàŧer
SFX A àŧer aŧevau/O xàŧer
SFX A àŧer aŧeve/H xàŧer
SFX A àŧer aŧevi/LN xàŧer
SFX A àŧer aŧevo/H xàŧer
SFX A àŧer aŧi/EFL xàŧer
SFX A àŧer aŧimo/J xàŧer
SFX A àŧer aŧion/J xàŧer
SFX A àŧer aŧisen/J xàŧer
SFX A àŧer aŧision/J xàŧer
SFX A àŧer aŧison/J xàŧer
SFX A àŧer aŧiven/J xàŧer
SFX A àŧer aŧivion/J xàŧer
SFX A àŧer aŧivié/N xàŧer
SFX A àŧer aŧiviéu/O xàŧer
SFX A àŧer aŧivon/J xàŧer
SFX A àŧer aŧié/N xàŧer
SFX A àŧer aŧiéu/O xàŧer
SFX A àŧer aŧo/H xàŧer
SFX A àŧer aŧon/J xàŧer
SFX A àŧer aŧuda/G xàŧer
SFX A àŧer aŧude/G xàŧer
SFX A àŧer aŧudi/G xàŧer
SFX A àŧer aŧudo/G xàŧer
SFX A àŧer aŧé/FN xàŧer
SFX A àŧer aŧéa/HNP xàŧer
SFX A àŧer aŧéami/I xàŧer
SFX A àŧer aŧéau/O xàŧer
SFX A àŧer aŧée/H xàŧer
SFX A àŧer aŧéelo/Q xàŧer
SFX A àŧer aŧéemi/I xàŧer
SFX A àŧer aŧéi/LN xàŧer
SFX A àŧer aŧéimo/J xàŧer
SFX A àŧer aŧéimoni/K xàŧer
SFX A àŧer aŧéitu/M xàŧer
SFX A àŧer aŧémoni/K xàŧer
SFX A àŧer aŧéo/H xàŧer
SFX A àŧer aŧéomi/I xàŧer
SFX A àŧer aŧéu/O xàŧer
SFX A àŧer aŧévami/I xàŧer
SFX A àŧer aŧévelo/Q xàŧer
SFX A àŧer aŧévemi/I xàŧer
SFX A àŧer aŧévimo/J xàŧer
SFX A àŧer aŧévimoni/K xàŧer
SFX A àŧer aŧévitu/M xàŧer
SFX A àŧer aŧévomi/I xàŧer
SFX A àŧer aŧí/FN xàŧer
SFX A àŧer aŧímoni/K xàŧer
SFX A àŧer aŧíu/O xàŧer
SFX A èder edaralo/Q ^mièder
SFX A èder edarami/I ^mièder
SFX A èder edaratu/M ^mièder
SFX A èder edarave/PR ^mièder
SFX A èder edaremo/J ^mièder
SFX A èder edaren/J ^mièder
SFX A èder edaresi/N ^mièder
SFX A èder edaresiu/O ^mièder
SFX A èder edarimo/J ^mièder
SFX A èder edarion/J ^mièder
SFX A èder edarisen/J ^mièder
SFX A èder edarision/J ^mièder
SFX A èder edarisié/N ^mièder
SFX A èder edarisiéu/O ^mièder
SFX A èder edarison/J ^mièder
SFX A èder edarié/N ^mièder
SFX A èder edariéu/O ^mièder
SFX A èder edaron/J ^mièder
SFX A èder edarà/HLP ^mièder
SFX A èder edaràe/P ^mièder
SFX A èder edarè/H ^mièder
SFX A èder edarèmi/I ^mièder
SFX A èder edaré/N ^mièder
SFX A èder edarémoni/K ^mièder
SFX A èder edarésimo/J ^mièder
SFX A èder edarésimoni/K ^mièder
SFX A èder edaréu/O ^mièder
SFX A èder edarí/N ^mièder
SFX A èder edaría/HLP ^mièder
SFX A èder edaríami/I ^mièder
SFX A èder edaríatu/M ^mièder
SFX A èder edaríe/HP ^mièder
SFX A èder edaríelo/Q ^mièder
SFX A èder edaríemi/I ^mièder
SFX A èder edarímoni/K ^mièder
SFX A èder edaríu/O ^mièder
SFX A èder edarò/H ^mièder
SFX A èder edaròmi/I ^mièder
SFX A èder edemo/J ^mièder
SFX A èder eden/J ^mièder
SFX A èder edendo/EF ^mièder
SFX A èder ederalo/Q ^mièder
SFX A èder ederami/I ^mièder
SFX A èder ederatu/M ^mièder
SFX A èder ederave/PR ^mièder
SFX A èder ederemo/J ^mièder
SFX A èder ederen/J ^mièder
SFX A èder ederesi/N ^mièder
SFX A èder ederesiu/O ^mièder
SFX A èder ederimo/J ^mièder
SFX A èder ederion/J ^mièder
SFX A èder ederisen/J ^mièder
SFX A èder ederision/J ^mièder
SFX A èder ederisié/N ^mièder
SFX A èder ederisiéu/O ^mièder
SFX A èder ederison/J ^mièder
SFX A èder ederié/N ^mièder
SFX A èder ederiéu/O ^mièder
SFX A èder ederon/J ^mièder
SFX A èder ederà/HLP ^mièder
SFX A èder ederàe/P ^mièder
SFX A èder ederè/H ^mièder
SFX A èder ederèmi/I ^mièder
SFX A èder ederé/N ^mièder
SFX A èder ederémoni/K ^mièder
SFX A èder ederésimo/J ^mièder
SFX A èder ederésimoni/K ^mièder
SFX A èder ederéu/O ^mièder
SFX A èder ederí/N ^mièder
SFX A èder edería/HLP ^mièder
SFX A èder ederíami/I ^mièder
SFX A èder ederíatu/M ^mièder
SFX A èder ederíe/HP ^mièder
SFX A èder ederíelo/Q ^mièder
SFX A èder ederíemi/I ^mièder
SFX A èder ederímoni/K ^mièder
SFX A èder ederíu/O ^mièder
SFX A èder ederò/H ^mièder
SFX A èder ederòmi/I ^mièder
SFX A èder edese/G ^mièder
SFX A èder edesta/G ^mièder
SFX A èder edeste/G ^mièder
SFX A èder edesti/G ^mièder
SFX A èder edesto/G ^mièder
SFX A èder edeva/HNP ^mièder
SFX A èder edevau/O ^mièder
SFX A èder edeve/H ^mièder
SFX A èder edevi/LN ^mièder
SFX A èder edevo/H ^mièder
SFX A èder edimo/J ^mièder
SFX A èder edion/J ^mièder
SFX A èder edisen/J ^mièder
SFX A èder edision/J ^mièder
SFX A èder edison/J ^mièder
SFX A èder ediven/J ^mièder
SFX A èder edivion/J ^mièder
SFX A èder edivié/N ^mièder
SFX A èder ediviéu/O ^mièder
SFX A èder edivon/J ^mièder
SFX A èder edié/N ^mièder
SFX A èder ediéu/O ^mièder
SFX A èder edon/J ^mièder
SFX A èder eduda/G ^mièder
SFX A èder edude/G ^mièder
SFX A èder edudi/G ^mièder
SFX A èder edudo/G ^mièder
SFX A èder edé/FN ^mièder
SFX A èder edéa/HNP ^mièder
SFX A èder edéami/I ^mièder
SFX A èder edéau/O ^mièder
SFX A èder edée/H ^mièder
SFX A èder edéelo/Q ^mièder
SFX A èder edéemi/I ^mièder
SFX A èder edéi/LN ^mièder
SFX A èder edéimo/J ^mièder
SFX A èder edéimoni/K ^mièder
SFX A èder edéitu/M ^mièder
SFX A èder edémoni/K ^mièder
SFX A èder edéo/H ^mièder
SFX A èder edéomi/I ^mièder
SFX A èder edéu/O ^mièder
SFX A èder edévami/I ^mièder
SFX A èder edévelo/Q ^mièder
SFX A èder edévemi/I ^mièder
SFX A èder edévimo/J ^mièder
SFX A èder edévimoni/K ^mièder
SFX A èder edévitu/M ^mièder
SFX A èder edévomi/I ^mièder
SFX A èder edí/FN ^mièder
SFX A èder edímoni/K ^mièder
SFX A èder edíu/O ^mièder
SFX A èguer eguda/G ^persèguer
SFX A èguer eguda/G sèguer
SFX A èguer egude/G ^persèguer
SFX A èguer egude/G sèguer
SFX A èguer egudi/G ^persèguer
SFX A èguer egudi/G sèguer
SFX A èguer egudo/G ^persèguer
SFX A èguer egudo/G sèguer
SFX A èguer eguemo/J ^persèguer
SFX A èguer eguemo/J sèguer
SFX A èguer eguen/J ^persèguer
SFX A èguer eguen/J sèguer
SFX A èguer eguendo/EF ^persèguer
SFX A èguer eguendo/EF sèguer
SFX A èguer egueralo/Q ^persèguer
SFX A èguer egueralo/Q sèguer
SFX A èguer eguerami/I ^persèguer
SFX A èguer eguerami/I sèguer
SFX A èguer egueratu/M ^persèguer
SFX A èguer egueratu/M sèguer
SFX A èguer eguerave/PR ^persèguer
SFX A èguer eguerave/PR sèguer
SFX A èguer egueremo/J ^persèguer
SFX A èguer egueremo/J sèguer
SFX A èguer egueren/J ^persèguer
SFX A èguer egueren/J sèguer
SFX A èguer egueresi/N ^persèguer
SFX A èguer egueresi/N sèguer
SFX A èguer egueresiu/O ^persèguer
SFX A èguer egueresiu/O sèguer
SFX A èguer eguerimo/J ^persèguer
SFX A èguer eguerimo/J sèguer
SFX A èguer eguerion/J ^persèguer
SFX A èguer eguerion/J sèguer
SFX A èguer eguerisen/J ^persèguer
SFX A èguer eguerisen/J sèguer
SFX A èguer eguerision/J ^persèguer
SFX A èguer eguerision/J sèguer
SFX A èguer eguerisié/N ^persèguer
SFX A èguer eguerisié/N sèguer
SFX A èguer eguerisiéu/O ^persèguer
SFX A èguer eguerisiéu/O sèguer
SFX A èguer eguerison/J ^persèguer
SFX A èguer eguerison/J sèguer
SFX A èguer eguerié/N ^persèguer
SFX A èguer eguerié/N sèguer
SFX A èguer egueriéu/O ^persèguer
SFX A èguer egueriéu/O sèguer
SFX A èguer egueron/J ^persèguer
SFX A èguer egueron/J sèguer
SFX A èguer eguerà/HLP ^persèguer
SFX A èguer eguerà/HLP sèguer
SFX A èguer egueràe/P ^persèguer
SFX A èguer egueràe/P sèguer
SFX A èguer eguerè/H ^persèguer
SFX A èguer eguerè/H sèguer
SFX A èguer eguerèmi/I ^persèguer
SFX A èguer eguerèmi/I sèguer
SFX A èguer egueré/N ^persèguer
SFX A èguer egueré/N sèguer
SFX A èguer eguerémoni/K ^persèguer
SFX A èguer eguerémoni/K sèguer
SFX A èguer eguerésimo/J ^persèguer
SFX A èguer eguerésimo/J sèguer
SFX A èguer eguerésimoni/K ^persèguer
SFX A èguer eguerésimoni/K sèguer
SFX A èguer egueréu/O ^persèguer
SFX A èguer egueréu/O sèguer
SFX A èguer eguerí/N ^persèguer
SFX A èguer eguerí/N sèguer
SFX A èguer eguería/HLP ^persèguer
SFX A èguer eguería/HLP sèguer
SFX A èguer egueríami/I ^persèguer
SFX A èguer egueríami/I sèguer
SFX A èguer egueríatu/M ^persèguer
SFX A èguer egueríatu/M sèguer
SFX A èguer egueríe/HP ^persèguer
SFX A èguer egueríe/HP sèguer
SFX A èguer egueríelo/Q ^persèguer
SFX A èguer egueríelo/Q sèguer
SFX A èguer egueríemi/I ^persèguer
SFX A èguer egueríemi/I sèguer
SFX A èguer eguerímoni/K ^persèguer
SFX A èguer eguerímoni/K sèguer
SFX A èguer egueríu/O ^persèguer
SFX A èguer egueríu/O sèguer
SFX A èguer eguerò/H ^persèguer
SFX A èguer eguerò/H sèguer
SFX A èguer egueròmi/I ^persèguer
SFX A èguer egueròmi/I sèguer
SFX A èguer eguese/G ^persèguer
SFX A èguer eguese/G sèguer
SFX A èguer eguesta/G ^persèguer
SFX A èguer eguesta/G sèguer
SFX A èguer egueste/G ^persèguer
SFX A èguer egueste/G sèguer
SFX A èguer eguesti/G ^persèguer
SFX A èguer eguesti/G sèguer
SFX A èguer eguesto/G ^persèguer
SFX A èguer eguesto/G sèguer
SFX A èguer egueva/HNP ^persèguer
SFX A èguer egueva/HNP sèguer
SFX A èguer eguevau/O ^persèguer
SFX A èguer eguevau/O sèguer
SFX A èguer egueve/H ^persèguer
SFX A èguer egueve/H sèguer
SFX A èguer eguevi/LN ^persèguer
SFX A èguer eguevi/LN sèguer
SFX A èguer eguevo/H ^persèguer
SFX A èguer eguevo/H sèguer
SFX A èguer eguimo/J ^persèguer
SFX A èguer eguimo/J sèguer
SFX A èguer eguion/J ^persèguer
SFX A èguer eguion/J sèguer
SFX A èguer eguisen/J ^persèguer
SFX A èguer eguisen/J sèguer
SFX A èguer eguision/J ^persèguer
SFX A èguer eguision/J sèguer
SFX A èguer eguison/J ^persèguer
SFX A èguer eguison/J sèguer
SFX A èguer eguiven/J ^persèguer
SFX A èguer eguiven/J sèguer
SFX A èguer eguivion/J ^persèguer
SFX A èguer eguivion/J sèguer
SFX A èguer eguivié/N ^persèguer
SFX A èguer eguivié/N sèguer
SFX A èguer eguiviéu/O ^persèguer
SFX A èguer eguiviéu/O sèguer
SFX A èguer eguivon/J ^persèguer
SFX A èguer eguivon/J sèguer
SFX A èguer eguié/N ^persèguer
SFX A èguer eguié/N sèguer
SFX A èguer eguiéu/O ^persèguer
SFX A èguer eguiéu/O sèguer
SFX A èguer eguon/J ^persèguer
SFX A èguer eguon/J sèguer
SFX A èguer egué/FN ^persèguer
SFX A èguer egué/FN sèguer
SFX A èguer eguéa/HNP ^persèguer
SFX A èguer eguéa/HNP sèguer
SFX A èguer eguéami/I ^persèguer
SFX A èguer eguéami/I sèguer
SFX A èguer eguéau/O ^persèguer
SFX A èguer eguéau/O sèguer
SFX A èguer eguée/H ^persèguer
SFX A èguer eguée/H sèguer
SFX A èguer eguéelo/Q ^persèguer
SFX A èguer eguéelo/Q sèguer
SFX A èguer eguéemi/I ^persèguer
SFX A èguer eguéemi/I sèguer
SFX A èguer eguéi/LN ^persèguer
SFX A èguer eguéi/LN sèguer
SFX A èguer eguéimo/J ^persèguer
SFX A èguer eguéimo/J sèguer
SFX A èguer eguéimoni/K ^persèguer
SFX A èguer eguéimoni/K sèguer
SFX A èguer eguéitu/M ^persèguer
SFX A èguer eguéitu/M sèguer
SFX A èguer eguémoni/K ^persèguer
SFX A èguer eguémoni/K sèguer
SFX A èguer eguéo/H ^persèguer
SFX A èguer eguéo/H sèguer
SFX A èguer eguéomi/I ^persèguer
SFX A èguer eguéomi/I sèguer
SFX A èguer eguéu/O ^persèguer
SFX A èguer eguéu/O sèguer
SFX A èguer eguévami/I ^persèguer
SFX A èguer eguévami/I sèguer
SFX A èguer eguévelo/Q ^persèguer
SFX A èguer eguévelo/Q sèguer
SFX A èguer eguévemi/I ^persèguer
SFX A èguer eguévemi/I sèguer
SFX A èguer eguévimo/J ^persèguer
SFX A èguer eguévimo/J sèguer
SFX A èguer eguévimoni/K ^persèguer
SFX A èguer eguévimoni/K sèguer
SFX A èguer eguévitu/M ^persèguer
SFX A èguer eguévitu/M sèguer
SFX A èguer eguévomi/I ^persèguer
SFX A èguer eguévomi/I sèguer
SFX A èguer eguí/FN ^persèguer
SFX A èguer eguí/FN sèguer
SFX A èguer eguímoni/K ^persèguer
SFX A èguer eguímoni/K sèguer
SFX A èguer eguíu/O ^persèguer
SFX A èguer eguíu/O sèguer
SFX A èler elaralo/Q ^espèler
SFX A èler elarami/I ^espèler
SFX A èler elaratu/M ^espèler
SFX A èler elarave/PR ^espèler
SFX A èler elaremo/J ^espèler
SFX A èler elaren/J ^espèler
SFX A èler elaresi/N ^espèler
SFX A èler elaresiu/O ^espèler
SFX A èler elarimo/J ^espèler
SFX A èler elarion/J ^espèler
SFX A èler elarisen/J ^espèler
SFX A èler elarision/J ^espèler
SFX A èler elarisié/N ^espèler
SFX A èler elarisiéu/O ^espèler
SFX A èler elarison/J ^espèler
SFX A èler elarié/N ^espèler
SFX A èler elariéu/O ^espèler
SFX A èler elaron/J ^espèler
SFX A èler elarà/HLP ^espèler
SFX A èler elaràe/P ^espèler
SFX A èler elarè/H ^espèler
SFX A èler elarèmi/I ^espèler
SFX A èler elaré/N ^espèler
SFX A èler elarémoni/K ^espèler
SFX A èler elarésimo/J ^espèler
SFX A èler elarésimoni/K ^espèler
SFX A èler elaréu/O ^espèler
SFX A èler elarí/N ^espèler
SFX A èler elaría/HLP ^espèler
SFX A èler elaríami/I ^espèler
SFX A èler elaríatu/M ^espèler
SFX A èler elaríe/HP ^espèler
SFX A èler elaríelo/Q ^espèler
SFX A èler elaríemi/I ^espèler
SFX A èler elarímoni/K ^espèler
SFX A èler elaríu/O ^espèler
SFX A èler elarò/H ^espèler
SFX A èler elaròmi/I ^espèler
SFX A èler elemo/J ^espèler
SFX A èler elen/J ^espèler
SFX A èler elendo/EF ^espèler
SFX A èler eleralo/Q ^espèler
SFX A èler elerami/I ^espèler
SFX A èler eleratu/M ^espèler
SFX A èler elerave/PR ^espèler
SFX A èler eleremo/J ^espèler
SFX A èler eleren/J ^espèler
SFX A èler eleresi/N ^espèler
SFX A èler eleresiu/O ^espèler
SFX A èler elerimo/J ^espèler
SFX A èler elerion/J ^espèler
SFX A èler elerisen/J ^espèler
SFX A èler elerision/J ^espèler
SFX A èler elerisié/N ^espèler
SFX A èler elerisiéu/O ^espèler
SFX A èler elerison/J ^espèler
SFX A èler elerié/N ^espèler
SFX A èler eleriéu/O ^espèler
SFX A èler eleron/J ^espèler
SFX A èler elerà/HLP ^espèler
SFX A èler eleràe/P ^espèler
SFX A èler elerè/H ^espèler
SFX A èler elerèmi/I ^espèler
SFX A èler eleré/N ^espèler
SFX A èler elerémoni/K ^espèler
SFX A èler elerésimo/J ^espèler
SFX A èler elerésimoni/K ^espèler
SFX A èler eleréu/O ^espèler
SFX A èler elerí/N ^espèler
SFX A èler elería/HLP ^espèler
SFX A èler eleríami/I ^espèler
SFX A èler eleríatu/M ^espèler
SFX A èler eleríe/HP ^espèler
SFX A èler eleríelo/Q ^espèler
SFX A èler eleríemi/I ^espèler
SFX A èler elerímoni/K ^espèler
SFX A èler eleríu/O ^espèler
SFX A èler elerò/H ^espèler
SFX A èler eleròmi/I ^espèler
SFX A èler elese/G ^espèler
SFX A èler elesta/G ^espèler
SFX A èler eleste/G ^espèler
SFX A èler elesti/G ^espèler
SFX A èler elesto/G ^espèler
SFX A èler eleva/HNP ^espèler
SFX A èler elevau/O ^espèler
SFX A èler eleve/H ^espèler
SFX A èler elevi/LN ^espèler
SFX A èler elevo/H ^espèler
SFX A èler elimo/J ^espèler
SFX A èler elion/J ^espèler
SFX A èler elisen/J ^espèler
SFX A èler elision/J ^espèler
SFX A èler elison/J ^espèler
SFX A èler eliven/J ^espèler
SFX A èler elivion/J ^espèler
SFX A èler elivié/N ^espèler
SFX A èler eliviéu/O ^espèler
SFX A èler elivon/J ^espèler
SFX A èler elié/N ^espèler
SFX A èler eliéu/O ^espèler
SFX A èler elon/J ^espèler
SFX A èler eluda/G ^espèler
SFX A èler elude/G ^espèler
SFX A èler eludi/G ^espèler
SFX A èler eludo/G ^espèler
SFX A èler elé/FN ^espèler
SFX A èler eléa/HNP ^espèler
SFX A èler eléami/I ^espèler
SFX A èler eléau/O ^espèler
SFX A èler elée/H ^espèler
SFX A èler eléelo/Q ^espèler
SFX A èler eléemi/I ^espèler
SFX A èler eléi/LN ^espèler
SFX A èler eléimo/J ^espèler
SFX A èler eléimoni/K ^espèler
SFX A èler eléitu/M ^espèler
SFX A èler elémoni/K ^espèler
SFX A èler eléo/H ^espèler
SFX A èler eléomi/I ^espèler
SFX A èler eléu/O ^espèler
SFX A èler elévami/I ^espèler
SFX A èler elévelo/Q ^espèler
SFX A èler elévemi/I ^espèler
SFX A èler elévimo/J ^espèler
SFX A èler elévimoni/K ^espèler
SFX A èler elévitu/M ^espèler
SFX A èler elévomi/I ^espèler
SFX A èler elí/FN ^espèler
SFX A èler elímoni/K ^espèler
SFX A èler elíu/O ^espèler
SFX A èler ulso/G ^espèler
SFX A èmer emaralo/Q [rtxđ]èmer
SFX A èmer emarami/I [rtxđ]èmer
SFX A èmer emaratu/M [rtxđ]èmer
SFX A èmer emarave/PR [rtxđ]èmer
SFX A èmer emaremo/J [rtxđ]èmer
SFX A èmer emaren/J [rtxđ]èmer
SFX A èmer emaresi/N [rtxđ]èmer
SFX A èmer emaresiu/O [rtxđ]èmer
SFX A èmer emarimo/J [rtxđ]èmer
SFX A èmer emarion/J [rtxđ]èmer
SFX A èmer emarisen/J [rtxđ]èmer
SFX A èmer emarision/J [rtxđ]èmer
SFX A èmer emarisié/N [rtxđ]èmer
SFX A èmer emarisiéu/O [rtxđ]èmer
SFX A èmer emarison/J [rtxđ]èmer
SFX A èmer emarié/N [rtxđ]èmer
SFX A èmer emariéu/O [rtxđ]èmer
SFX A èmer emaron/J [rtxđ]èmer
SFX A èmer emarà/HLP [rtxđ]èmer
SFX A èmer emaràe/P [rtxđ]èmer
SFX A èmer emarè/H [rtxđ]èmer
SFX A èmer emarèmi/I [rtxđ]èmer
SFX A èmer emaré/N [rtxđ]èmer
SFX A èmer emarémoni/K [rtxđ]èmer
SFX A èmer emarésimo/J [rtxđ]èmer
SFX A èmer emarésimoni/K [rtxđ]èmer
SFX A èmer emaréu/O [rtxđ]èmer
SFX A èmer emarí/N [rtxđ]èmer
SFX A èmer emaría/HLP [rtxđ]èmer
SFX A èmer emaríami/I [rtxđ]èmer
SFX A èmer emaríatu/M [rtxđ]èmer
SFX A èmer emaríe/HP [rtxđ]èmer
SFX A èmer emaríelo/Q [rtxđ]èmer
SFX A èmer emaríemi/I [rtxđ]èmer
SFX A èmer emarímoni/K [rtxđ]èmer
SFX A èmer emaríu/O [rtxđ]èmer
SFX A èmer emarò/H [rtxđ]èmer
SFX A èmer emaròmi/I [rtxđ]èmer
SFX A èmer ememo/J [rtxđ]èmer
SFX A èmer emen/J [rtxđ]èmer
SFX A èmer emendo/EF [rtxđ]èmer
SFX A èmer emeralo/Q [rtxđ]èmer
SFX A èmer emerami/I [rtxđ]èmer
SFX A èmer emeratu/M [rtxđ]èmer
SFX A èmer emerave/PR [rtxđ]èmer
SFX A èmer emeremo/J [rtxđ]èmer
SFX A èmer emeren/J [rtxđ]èmer
SFX A èmer emeresi/N [rtxđ]èmer
SFX A èmer emeresiu/O [rtxđ]èmer
SFX A èmer emerimo/J [rtxđ]èmer
SFX A èmer emerion/J [rtxđ]èmer
SFX A èmer emerisen/J [rtxđ]èmer
SFX A èmer emerision/J [rtxđ]èmer
SFX A èmer emerisié/N [rtxđ]èmer
SFX A èmer emerisiéu/O [rtxđ]èmer
SFX A èmer emerison/J [rtxđ]èmer
SFX A èmer emerié/N [rtxđ]èmer
SFX A èmer emeriéu/O [rtxđ]èmer
SFX A èmer emeron/J [rtxđ]èmer
SFX A èmer emerà/HLP [rtxđ]èmer
SFX A èmer emeràe/P [rtxđ]èmer
SFX A èmer emerè/H [rtxđ]èmer
SFX A èmer emerèmi/I [rtxđ]èmer
SFX A èmer emeré/N [rtxđ]èmer
SFX A èmer emerémoni/K [rtxđ]èmer
SFX A èmer emerésimo/J [rtxđ]èmer
SFX A èmer emerésimoni/K [rtxđ]èmer
SFX A èmer emeréu/O [rtxđ]èmer
SFX A èmer emerí/N [rtxđ]èmer
SFX A èmer emería/HLP [rtxđ]èmer
SFX A èmer emeríami/I [rtxđ]èmer
SFX A èmer emeríatu/M [rtxđ]èmer
SFX A èmer emeríe/HP [rtxđ]èmer
SFX A èmer emeríelo/Q [rtxđ]èmer
SFX A èmer emeríemi/I [rtxđ]èmer
SFX A èmer emerímoni/K [rtxđ]èmer
SFX A èmer emeríu/O [rtxđ]èmer
SFX A èmer emerò/H [rtxđ]èmer
SFX A èmer emeròmi/I [rtxđ]èmer
SFX A èmer emese/G [rtxđ]èmer
SFX A èmer emesta/G [rtxđ]èmer
SFX A èmer emeste/G [rtxđ]èmer
SFX A èmer emesti/G [rtxđ]èmer
SFX A èmer emesto/G [rtxđ]èmer
SFX A èmer emeva/HNP [rtxđ]èmer
SFX A èmer emevau/O [rtxđ]èmer
SFX A èmer emeve/H [rtxđ]èmer
SFX A èmer emevi/LN [rtxđ]èmer
SFX A èmer emevo/H [rtxđ]èmer
SFX A èmer emimo/J [rtxđ]èmer
SFX A èmer emion/J [rtxđ]èmer
SFX A èmer emisen/J [rtxđ]èmer
SFX A èmer emision/J [rtxđ]èmer
SFX A èmer emison/J [rtxđ]èmer
SFX A èmer emiven/J [rtxđ]èmer
SFX A èmer emivion/J [rtxđ]èmer
SFX A èmer emivié/N [rtxđ]èmer
SFX A èmer emiviéu/O [rtxđ]èmer
SFX A èmer emivon/J [rtxđ]èmer
SFX A èmer emié/N [rtxđ]èmer
SFX A èmer emiéu/O [rtxđ]èmer
SFX A èmer emon/J [rtxđ]èmer
SFX A èmer emuda/G [rtxđ]èmer
SFX A èmer emude/G [rtxđ]èmer
SFX A èmer emudi/G [rtxđ]èmer
SFX A èmer emudo/G [rtxđ]èmer
SFX A èmer emé/FN [rtxđ]èmer
SFX A èmer eméa/HNP [rtxđ]èmer
SFX A èmer eméami/I [rtxđ]èmer
SFX A èmer eméau/O [rtxđ]èmer
SFX A èmer emée/H [rtxđ]èmer
SFX A èmer eméelo/Q [rtxđ]èmer
SFX A èmer eméemi/I [rtxđ]èmer
SFX A èmer eméi/LN [rtxđ]èmer
SFX A èmer eméimo/J [rtxđ]èmer
SFX A èmer eméimoni/K [rtxđ]èmer
SFX A èmer eméitu/M [rtxđ]èmer
SFX A èmer emémoni/K [rtxđ]èmer
SFX A èmer eméo/H [rtxđ]èmer
SFX A èmer eméomi/I [rtxđ]èmer
SFX A èmer eméu/O [rtxđ]èmer
SFX A èmer emévami/I [rtxđ]èmer
SFX A èmer emévelo/Q [rtxđ]èmer
SFX A èmer emévemi/I [rtxđ]èmer
SFX A èmer emévimo/J [rtxđ]èmer
SFX A èmer emévimoni/K [rtxđ]èmer
SFX A èmer emévitu/M [rtxđ]èmer
SFX A èmer emévomi/I [rtxđ]èmer
SFX A èmer emí/FN [rtxđ]èmer
SFX A èmer emímoni/K [rtxđ]èmer
SFX A èmer emíu/O [rtxđ]èmer
SFX A èrder ardaralo/Q pèrder
SFX A èrder ardarami/I pèrder
SFX A èrder ardaratu/M pèrder
SFX A èrder ardarave/PR pèrder
SFX A èrder ardaremo/J pèrder
SFX A èrder ardaren/J pèrder
SFX A èrder ardaresi/N pèrder
SFX A èrder ardaresiu/O pèrder
SFX A èrder ardarimo/J pèrder
SFX A èrder ardarion/J pèrder
SFX A èrder ardarisen/J pèrder
SFX A èrder ardarision/J pèrder
SFX A èrder ardarisié/N pèrder
SFX A èrder ardarisiéu/O pèrder
SFX A èrder ardarison/J pèrder
SFX A èrder ardarié/N pèrder
SFX A èrder ardariéu/O pèrder
SFX A èrder ardaron/J pèrder
SFX A èrder ardarà/HLP pèrder
SFX A èrder ardaràe/P pèrder
SFX A èrder ardarè/H pèrder
SFX A èrder ardarèmi/I pèrder
SFX A èrder ardaré/N pèrder
SFX A èrder ardarémoni/K pèrder
SFX A èrder ardarésimo/J pèrder
SFX A èrder ardarésimoni/K pèrder
SFX A èrder ardaréu/O pèrder
SFX A èrder ardarí/N pèrder
SFX A èrder ardaría/HLP pèrder
SFX A èrder ardaríami/I pèrder
SFX A èrder ardaríatu/M pèrder
SFX A èrder ardaríe/HP pèrder
SFX A èrder ardaríelo/Q pèrder
SFX A èrder ardaríemi/I pèrder
SFX A èrder ardarímoni/K pèrder
SFX A èrder ardaríu/O pèrder
SFX A èrder ardarò/H pèrder
SFX A èrder ardaròmi/I pèrder
SFX A èrder ardemo/J pèrder
SFX A èrder arden/J pèrder
SFX A èrder ardendo/EF pèrder
SFX A èrder ardese/G pèrder
SFX A èrder ardesta/G pèrder
SFX A èrder ardeste/G pèrder
SFX A èrder ardesti/G pèrder
SFX A èrder ardesto/G pèrder
SFX A èrder ardeva/HNP pèrder
SFX A èrder ardevau/O pèrder
SFX A èrder ardeve/H pèrder
SFX A èrder ardevi/LN pèrder
SFX A èrder ardevo/H pèrder
SFX A èrder ardimo/J pèrder
SFX A èrder ardion/J pèrder
SFX A èrder ardisen/J pèrder
SFX A èrder ardision/J pèrder
SFX A èrder ardison/J pèrder
SFX A èrder ardiven/J pèrder
SFX A èrder ardivion/J pèrder
SFX A èrder ardivié/N pèrder
SFX A èrder ardiviéu/O pèrder
SFX A èrder ardivon/J pèrder
SFX A èrder ardié/N pèrder
SFX A èrder ardiéu/O pèrder
SFX A èrder ardon/J pèrder
SFX A èrder arduda/G pèrder
SFX A èrder ardude/G pèrder
SFX A èrder ardudi/G pèrder
SFX A èrder ardudo/G pèrder
SFX A èrder ardé/FN pèrder
SFX A èrder ardéa/HNP pèrder
SFX A èrder ardéami/I pèrder
SFX A èrder ardéau/O pèrder
SFX A èrder ardée/H pèrder
SFX A èrder ardéelo/Q pèrder
SFX A èrder ardéemi/I pèrder
SFX A èrder ardéi/LN pèrder
SFX A èrder ardéimo/J pèrder
SFX A èrder ardéimoni/K pèrder
SFX A èrder ardéitu/M pèrder
SFX A èrder ardémoni/K pèrder
SFX A èrder ardéo/H pèrder
SFX A èrder ardéomi/I pèrder
SFX A èrder ardéu/O pèrder
SFX A èrder ardévami/I pèrder
SFX A èrder ardévelo/Q pèrder
SFX A èrder ardévemi/I pèrder
SFX A èrder ardévimo/J pèrder
SFX A èrder ardévimoni/K pèrder
SFX A èrder ardévitu/M pèrder
SFX A èrder ardévomi/I pèrder
SFX A èrder ardí/FN pèrder
SFX A èrder ardímoni/K pèrder
SFX A èrder ardíu/O pèrder
SFX A èrder erdemo/J pèrder
SFX A èrder erden/J pèrder
SFX A èrder erdendo/EF pèrder
SFX A èrder erderalo/Q pèrder
SFX A èrder erderami/I pèrder
SFX A èrder erderatu/M pèrder
SFX A èrder erderave/PR pèrder
SFX A èrder erderemo/J pèrder
SFX A èrder erderen/J pèrder
SFX A èrder erderesi/N pèrder
SFX A èrder erderesiu/O pèrder
SFX A èrder erderimo/J pèrder
SFX A èrder erderion/J pèrder
SFX A èrder erderisen/J pèrder
SFX A èrder erderision/J pèrder
SFX A èrder erderisié/N pèrder
SFX A èrder erderisiéu/O pèrder
SFX A èrder erderison/J pèrder
SFX A èrder erderié/N pèrder
SFX A èrder erderiéu/O pèrder
SFX A èrder erderon/J pèrder
SFX A èrder erderà/HLP pèrder
SFX A èrder erderàe/P pèrder
SFX A èrder erderè/H pèrder
SFX A èrder erderèmi/I pèrder
SFX A èrder erderé/N pèrder
SFX A èrder erderémoni/K pèrder
SFX A èrder erderésimo/J pèrder
SFX A èrder erderésimoni/K pèrder
SFX A èrder erderéu/O pèrder
SFX A èrder erderí/N pèrder
SFX A èrder erdería/HLP pèrder
SFX A èrder erderíami/I pèrder
SFX A èrder erderíatu/M pèrder
SFX A èrder erderíe/HP pèrder
SFX A èrder erderíelo/Q pèrder
SFX A èrder erderíemi/I pèrder
SFX A èrder erderímoni/K pèrder
SFX A èrder erderíu/O pèrder
SFX A èrder erderò/H pèrder
SFX A èrder erderòmi/I pèrder
SFX A èrder erdese/G pèrder
SFX A èrder erdesta/G pèrder
SFX A èrder erdeste/G pèrder
SFX A èrder erdesti/G pèrder
SFX A èrder erdesto/G pèrder
SFX A èrder erdeva/HNP pèrder
SFX A èrder erdevau/O pèrder
SFX A èrder erdeve/H pèrder
SFX A èrder erdevi/LN pèrder
SFX A èrder erdevo/H pèrder
SFX A èrder erdimo/J pèrder
SFX A èrder erdion/J pèrder
SFX A èrder erdisen/J pèrder
SFX A èrder erdision/J pèrder
SFX A èrder erdison/J pèrder
SFX A èrder erdiven/J pèrder
SFX A èrder erdivion/J pèrder
SFX A èrder erdivié/N pèrder
SFX A èrder erdiviéu/O pèrder
SFX A èrder erdivon/J pèrder
SFX A èrder erdié/N pèrder
SFX A èrder erdiéu/O pèrder
SFX A èrder erdon/J pèrder
SFX A èrder erduda/G pèrder
SFX A èrder erdude/G pèrder
SFX A èrder erdudi/G pèrder
SFX A èrder erdudo/G pèrder
SFX A èrder erdé/FN pèrder
SFX A èrder erdéa/HNP pèrder
SFX A èrder erdéami/I pèrder
SFX A èrder erdéau/O pèrder
SFX A èrder erdée/H pèrder
SFX A èrder erdéelo/Q pèrder
SFX A èrder erdéemi/I pèrder
SFX A èrder erdéi/LN pèrder
SFX A èrder erdéimo/J pèrder
SFX A èrder erdéimoni/K pèrder
SFX A èrder erdéitu/M pèrder
SFX A èrder erdémoni/K pèrder
SFX A èrder erdéo/H pèrder
SFX A èrder erdéomi/I pèrder
SFX A èrder erdéu/O pèrder
SFX A èrder erdévami/I pèrder
SFX A èrder erdévelo/Q pèrder
SFX A èrder erdévemi/I pèrder
SFX A èrder erdévimo/J pèrder
SFX A èrder erdévimoni/K pèrder
SFX A èrder erdévitu/M pèrder
SFX A èrder erdévomi/I pèrder
SFX A èrder erdí/FN pèrder
SFX A èrder erdímoni/K pèrder
SFX A èrder erdíu/O pèrder
SFX A èrner arnaralo/Q ŧèrner
SFX A èrner arnarami/I ŧèrner
SFX A èrner arnaratu/M ŧèrner
SFX A èrner arnarave/PR ŧèrner
SFX A èrner arnaremo/J ŧèrner
SFX A èrner arnaren/J ŧèrner
SFX A èrner arnaresi/N ŧèrner
SFX A èrner arnaresiu/O ŧèrner
SFX A èrner arnarimo/J ŧèrner
SFX A èrner arnarion/J ŧèrner
SFX A èrner arnarisen/J ŧèrner
SFX A èrner arnarision/J ŧèrner
SFX A èrner arnarisié/N ŧèrner
SFX A èrner arnarisiéu/O ŧèrner
SFX A èrner arnarison/J ŧèrner
SFX A èrner arnarié/N ŧèrner
SFX A èrner arnariéu/O ŧèrner
SFX A èrner arnaron/J ŧèrner
SFX A èrner arnarà/HLP ŧèrner
SFX A èrner arnaràe/P ŧèrner
SFX A èrner arnarè/H ŧèrner
SFX A èrner arnarèmi/I ŧèrner
SFX A èrner arnaré/N ŧèrner
SFX A èrner arnarémoni/K ŧèrner
SFX A èrner arnarésimo/J ŧèrner
SFX A èrner arnarésimoni/K ŧèrner
SFX A èrner arnaréu/O ŧèrner
SFX A èrner arnarí/N ŧèrner
SFX A èrner arnaría/HLP ŧèrner
SFX A èrner arnaríami/I ŧèrner
SFX A èrner arnaríatu/M ŧèrner
SFX A èrner arnaríe/HP ŧèrner
SFX A èrner arnaríelo/Q ŧèrner
SFX A èrner arnaríemi/I ŧèrner
SFX A èrner arnarímoni/K ŧèrner
SFX A èrner arnaríu/O ŧèrner
SFX A èrner arnarò/H ŧèrner
SFX A èrner arnaròmi/I ŧèrner
SFX A èrner arnemo/J ŧèrner
SFX A èrner arnen/J ŧèrner
SFX A èrner arnendo/EF ŧèrner
SFX A èrner arnese/G ŧèrner
SFX A èrner arnesta/G ŧèrner
SFX A èrner arneste/G ŧèrner
SFX A èrner arnesti/G ŧèrner
SFX A èrner arnesto/G ŧèrner
SFX A èrner arneva/HNP ŧèrner
SFX A èrner arnevau/O ŧèrner
SFX A èrner arneve/H ŧèrner
SFX A èrner arnevi/LN ŧèrner
SFX A èrner arnevo/H ŧèrner
SFX A èrner arnimo/J ŧèrner
SFX A èrner arnion/J ŧèrner
SFX A èrner arnisen/J ŧèrner
SFX A èrner arnision/J ŧèrner
SFX A èrner arnison/J ŧèrner
SFX A èrner arniven/J ŧèrner
SFX A èrner arnivion/J ŧèrner
SFX A èrner arnivié/N ŧèrner
SFX A èrner arniviéu/O ŧèrner
SFX A èrner arnivon/J ŧèrner
SFX A èrner arnié/N ŧèrner
SFX A èrner arniéu/O ŧèrner
SFX A èrner arnon/J ŧèrner
SFX A èrner arnuda/G ŧèrner
SFX A èrner arnude/G ŧèrner
SFX A èrner arnudi/G ŧèrner
SFX A èrner arnudo/G ŧèrner
SFX A èrner arné/FN ŧèrner
SFX A èrner arnéa/HNP ŧèrner
SFX A èrner arnéami/I ŧèrner
SFX A èrner arnéau/O ŧèrner
SFX A èrner arnée/H ŧèrner
SFX A èrner arnéelo/Q ŧèrner
SFX A èrner arnéemi/I ŧèrner
SFX A èrner arnéi/LN ŧèrner
SFX A èrner arnéimo/J ŧèrner
SFX A èrner arnéimoni/K ŧèrner
SFX A èrner arnéitu/M ŧèrner
SFX A èrner arnémoni/K ŧèrner
SFX A èrner arnéo/H ŧèrner
SFX A èrner arnéomi/I ŧèrner
SFX A èrner arnéu/O ŧèrner
SFX A èrner arnévami/I ŧèrner
SFX A èrner arnévelo/Q ŧèrner
SFX A èrner arnévemi/I ŧèrner
SFX A èrner arnévimo/J ŧèrner
SFX A èrner arnévimoni/K ŧèrner
SFX A èrner arnévitu/M ŧèrner
SFX A èrner arnévomi/I ŧèrner
SFX A èrner arní/FN ŧèrner
SFX A èrner arnímoni/K ŧèrner
SFX A èrner arníu/O ŧèrner
SFX A èrner ernemo/J ŧèrner
SFX A èrner ernen/J ŧèrner
SFX A èrner ernendo/EF ŧèrner
SFX A èrner erneralo/Q ŧèrner
SFX A èrner ernerami/I ŧèrner
SFX A èrner erneratu/M ŧèrner
SFX A èrner ernerave/PR ŧèrner
SFX A èrner erneremo/J ŧèrner
SFX A èrner erneren/J ŧèrner
SFX A èrner erneresi/N ŧèrner
SFX A èrner erneresiu/O ŧèrner
SFX A èrner ernerimo/J ŧèrner
SFX A èrner ernerion/J ŧèrner
SFX A èrner ernerisen/J ŧèrner
SFX A èrner ernerision/J ŧèrner
SFX A èrner ernerisié/N ŧèrner
SFX A èrner ernerisiéu/O ŧèrner
SFX A èrner ernerison/J ŧèrner
SFX A èrner ernerié/N ŧèrner
SFX A èrner erneriéu/O ŧèrner
SFX A èrner erneron/J ŧèrner
SFX A èrner ernerà/HLP ŧèrner
SFX A èrner erneràe/P ŧèrner
SFX A èrner ernerè/H ŧèrner
SFX A èrner ernerèmi/I ŧèrner
SFX A èrner erneré/N ŧèrner
SFX A èrner ernerémoni/K ŧèrner
SFX A èrner ernerésimo/J ŧèrner
SFX A èrner ernerésimoni/K ŧèrner
SFX A èrner erneréu/O ŧèrner
SFX A èrner ernerí/N ŧèrner
SFX A èrner ernería/HLP ŧèrner
SFX A èrner erneríami/I ŧèrner
SFX A èrner erneríatu/M ŧèrner
SFX A èrner erneríe/HP ŧèrner
SFX A èrner erneríelo/Q ŧèrner
SFX A èrner erneríemi/I ŧèrner
SFX A èrner ernerímoni/K ŧèrner
SFX A èrner erneríu/O ŧèrner
SFX A èrner ernerò/H ŧèrner
SFX A èrner erneròmi/I ŧèrner
SFX A èrner ernese/G ŧèrner
SFX A èrner ernesta/G ŧèrner
SFX A èrner erneste/G ŧèrner
SFX A èrner ernesti/G ŧèrner
SFX A èrner ernesto/G ŧèrner
SFX A èrner erneva/HNP ŧèrner
SFX A èrner ernevau/O ŧèrner
SFX A èrner erneve/H ŧèrner
SFX A èrner ernevi/LN ŧèrner
SFX A èrner ernevo/H ŧèrner
SFX A èrner ernimo/J ŧèrner
SFX A èrner ernion/J ŧèrner
SFX A èrner ernisen/J ŧèrner
SFX A èrner ernision/J ŧèrner
SFX A èrner ernison/J ŧèrner
SFX A èrner erniven/J ŧèrner
SFX A èrner ernivion/J ŧèrner
SFX A èrner ernivié/N ŧèrner
SFX A èrner erniviéu/O ŧèrner
SFX A èrner ernivon/J ŧèrner
SFX A èrner ernié/N ŧèrner
SFX A èrner erniéu/O ŧèrner
SFX A èrner ernon/J ŧèrner
SFX A èrner ernuda/G ŧèrner
SFX A èrner ernude/G ŧèrner
SFX A èrner ernudi/G ŧèrner
SFX A èrner ernudo/G ŧèrner
SFX A èrner erné/FN ŧèrner
SFX A èrner ernéa/HNP ŧèrner
SFX A èrner ernéami/I ŧèrner
SFX A èrner ernéau/O ŧèrner
SFX A èrner ernée/H ŧèrner
SFX A èrner ernéelo/Q ŧèrner
SFX A èrner ernéemi/I ŧèrner
SFX A èrner ernéi/LN ŧèrner
SFX A èrner ernéimo/J ŧèrner
SFX A èrner ernéimoni/K ŧèrner
SFX A èrner ernéitu/M ŧèrner
SFX A èrner ernémoni/K ŧèrner
SFX A èrner ernéo/H ŧèrner
SFX A èrner ernéomi/I ŧèrner
SFX A èrner ernéu/O ŧèrner
SFX A èrner ernévami/I ŧèrner
SFX A èrner ernévelo/Q ŧèrner
SFX A èrner ernévemi/I ŧèrner
SFX A èrner ernévimo/J ŧèrner
SFX A èrner ernévimoni/K ŧèrner
SFX A èrner ernévitu/M ŧèrner
SFX A èrner ernévomi/I ŧèrner
SFX A èrner erní/FN ŧèrner
SFX A èrner ernímoni/K ŧèrner
SFX A èrner erníu/O ŧèrner
SFX A èrter artaralo/Q vèrter
SFX A èrter artarami/I vèrter
SFX A èrter artaratu/M vèrter
SFX A èrter artarave/PR vèrter
SFX A èrter artaremo/J vèrter
SFX A èrter artaren/J vèrter
SFX A èrter artaresi/N vèrter
SFX A èrter artaresiu/O vèrter
SFX A èrter artarimo/J vèrter
SFX A èrter artarion/J vèrter
SFX A èrter artarisen/J vèrter
SFX A èrter artarision/J vèrter
SFX A èrter artarisié/N vèrter
SFX A èrter artarisiéu/O vèrter
SFX A èrter artarison/J vèrter
SFX A èrter artarié/N vèrter
SFX A èrter artariéu/O vèrter
SFX A èrter artaron/J vèrter
SFX A èrter artarà/HLP vèrter
SFX A èrter artaràe/P vèrter
SFX A èrter artarè/H vèrter
SFX A èrter artarèmi/I vèrter
SFX A èrter artaré/N vèrter
SFX A èrter artarémoni/K vèrter
SFX A èrter artarésimo/J vèrter
SFX A èrter artarésimoni/K vèrter
SFX A èrter artaréu/O vèrter
SFX A èrter artarí/N vèrter
SFX A èrter artaría/HLP vèrter
SFX A èrter artaríami/I vèrter
SFX A èrter artaríatu/M vèrter
SFX A èrter artaríe/HP vèrter
SFX A èrter artaríelo/Q vèrter
SFX A èrter artaríemi/I vèrter
SFX A èrter artarímoni/K vèrter
SFX A èrter artaríu/O vèrter
SFX A èrter artarò/H vèrter
SFX A èrter artaròmi/I vèrter
SFX A èrter artemo/J vèrter
SFX A èrter arten/J vèrter
SFX A èrter artendo/EF vèrter
SFX A èrter artese/G vèrter
SFX A èrter artesta/G vèrter
SFX A èrter arteste/G vèrter
SFX A èrter artesti/G vèrter
SFX A èrter artesto/G vèrter
SFX A èrter arteva/HNP vèrter
SFX A èrter artevau/O vèrter
SFX A èrter arteve/H vèrter
SFX A èrter artevi/LN vèrter
SFX A èrter artevo/H vèrter
SFX A èrter artimo/J vèrter
SFX A èrter artion/J vèrter
SFX A èrter artisen/J vèrter
SFX A èrter artision/J vèrter
SFX A èrter artison/J vèrter
SFX A èrter artiven/J vèrter
SFX A èrter artivion/J vèrter
SFX A èrter artivié/N vèrter
SFX A èrter artiviéu/O vèrter
SFX A èrter artivon/J vèrter
SFX A èrter artié/N vèrter
SFX A èrter artiéu/O vèrter
SFX A èrter arton/J vèrter
SFX A èrter artuda/G vèrter
SFX A èrter artude/G vèrter
SFX A èrter artudi/G vèrter
SFX A èrter artudo/G vèrter
SFX A èrter arté/FN vèrter
SFX A èrter artéa/HNP vèrter
SFX A èrter artéami/I vèrter
SFX A èrter artéau/O vèrter
SFX A èrter artée/H vèrter
SFX A èrter artéelo/Q vèrter
SFX A èrter artéemi/I vèrter
SFX A èrter artéi/LN vèrter
SFX A èrter artéimo/J vèrter
SFX A èrter artéimoni/K vèrter
SFX A èrter artéitu/M vèrter
SFX A èrter artémoni/K vèrter
SFX A èrter artéo/H vèrter
SFX A èrter artéomi/I vèrter
SFX A èrter artéu/O vèrter
SFX A èrter artévami/I vèrter
SFX A èrter artévelo/Q vèrter
SFX A èrter artévemi/I vèrter
SFX A èrter artévimo/J vèrter
SFX A èrter artévimoni/K vèrter
SFX A èrter artévitu/M vèrter
SFX A èrter artévomi/I vèrter
SFX A èrter artí/FN vèrter
SFX A èrter artímoni/K vèrter
SFX A èrter artíu/O vèrter
SFX A èrter ertemo/J ^pervèrter
SFX A èrter ertemo/J vèrter
SFX A èrter erten/J ^pervèrter
SFX A èrter erten/J vèrter
SFX A èrter ertendo/EF ^pervèrter
SFX A èrter ertendo/EF vèrter
SFX A èrter erteralo/Q ^pervèrter
SFX A èrter erteralo/Q vèrter
SFX A èrter erterami/I ^pervèrter
SFX A èrter erterami/I vèrter
SFX A èrter erteratu/M ^pervèrter
SFX A èrter erteratu/M vèrter
SFX A èrter erterave/PR ^pervèrter
SFX A èrter erterave/PR vèrter
SFX A èrter erteremo/J ^pervèrter
SFX A èrter erteremo/J vèrter
SFX A èrter erteren/J ^pervèrter
SFX A èrter erteren/J vèrter
SFX A èrter erteresi/N ^pervèrter
SFX A èrter erteresi/N vèrter
SFX A èrter erteresiu/O ^pervèrter
SFX A èrter erteresiu/O vèrter
SFX A èrter erterimo/J ^pervèrter
SFX A èrter erterimo/J vèrter
SFX A èrter erterion/J ^pervèrter
SFX A èrter erterion/J vèrter
SFX A èrter erterisen/J ^pervèrter
SFX A èrter erterisen/J vèrter
SFX A èrter erterision/J ^pervèrter
SFX A èrter erterision/J vèrter
SFX A èrter erterisié/N ^pervèrter
SFX A èrter erterisié/N vèrter
SFX A èrter erterisiéu/O ^pervèrter
SFX A èrter erterisiéu/O vèrter
SFX A èrter erterison/J ^pervèrter
SFX A èrter erterison/J vèrter
SFX A èrter erterié/N ^pervèrter
SFX A èrter erterié/N vèrter
SFX A èrter erteriéu/O ^pervèrter
SFX A èrter erteriéu/O vèrter
SFX A èrter erteron/J ^pervèrter
SFX A èrter erteron/J vèrter
SFX A èrter erterà/HLP ^pervèrter
SFX A èrter erterà/HLP vèrter
SFX A èrter erteràe/P ^pervèrter
SFX A èrter erteràe/P vèrter
SFX A èrter erterè/H ^pervèrter
SFX A èrter erterè/H vèrter
SFX A èrter erterèmi/I ^pervèrter
SFX A èrter erterèmi/I vèrter
SFX A èrter erteré/N ^pervèrter
SFX A èrter erteré/N vèrter
SFX A èrter erterémoni/K ^pervèrter
SFX A èrter erterémoni/K vèrter
SFX A èrter erterésimo/J ^pervèrter
SFX A èrter erterésimo/J vèrter
SFX A èrter erterésimoni/K ^pervèrter
SFX A èrter erterésimoni/K vèrter
SFX A èrter erteréu/O ^pervèrter
SFX A èrter erteréu/O vèrter
SFX A èrter erterí/N ^pervèrter
SFX A èrter erterí/N vèrter
SFX A èrter ertería/HLP ^pervèrter
SFX A èrter ertería/HLP vèrter
SFX A èrter erteríami/I ^pervèrter
SFX A èrter erteríami/I vèrter
SFX A èrter erteríatu/M ^pervèrter
SFX A èrter erteríatu/M vèrter
SFX A èrter erteríe/HP ^pervèrter
SFX A èrter erteríe/HP vèrter
SFX A èrter erteríelo/Q ^pervèrter
SFX A èrter erteríelo/Q vèrter
SFX A èrter erteríemi/I ^pervèrter
SFX A èrter erteríemi/I vèrter
SFX A èrter erterímoni/K ^pervèrter
SFX A èrter erterímoni/K vèrter
SFX A èrter erteríu/O ^pervèrter
SFX A èrter erteríu/O vèrter
SFX A èrter erterò/H ^pervèrter
SFX A èrter erterò/H vèrter
SFX A èrter erteròmi/I ^pervèrter
SFX A èrter erteròmi/I vèrter
SFX A èrter ertese/G ^pervèrter
SFX A èrter ertese/G vèrter
SFX A èrter ertesta/G ^pervèrter
SFX A èrter ertesta/G vèrter
SFX A èrter erteste/G ^pervèrter
SFX A èrter erteste/G vèrter
SFX A èrter ertesti/G ^pervèrter
SFX A èrter ertesti/G vèrter
SFX A èrter ertesto/G ^pervèrter
SFX A èrter ertesto/G vèrter
SFX A èrter erteva/HNP ^pervèrter
SFX A èrter erteva/HNP vèrter
SFX A èrter ertevau/O ^pervèrter
SFX A èrter ertevau/O vèrter
SFX A èrter erteve/H ^pervèrter
SFX A èrter erteve/H vèrter
SFX A èrter ertevi/LN ^pervèrter
SFX A èrter ertevi/LN vèrter
SFX A èrter ertevo/H ^pervèrter
SFX A èrter ertevo/H vèrter
SFX A èrter ertimo/J ^pervèrter
SFX A èrter ertimo/J vèrter
SFX A èrter ertion/J ^pervèrter
SFX A èrter ertion/J vèrter
SFX A èrter ertisen/J ^pervèrter
SFX A èrter ertisen/J vèrter
SFX A èrter ertision/J ^pervèrter
SFX A èrter ertision/J vèrter
SFX A èrter ertison/J ^pervèrter
SFX A èrter ertison/J vèrter
SFX A èrter ertiven/J ^pervèrter
SFX A èrter ertiven/J vèrter
SFX A èrter ertivion/J ^pervèrter
SFX A èrter ertivion/J vèrter
SFX A èrter ertivié/N ^pervèrter
SFX A èrter ertivié/N vèrter
SFX A èrter ertiviéu/O ^pervèrter
SFX A èrter ertiviéu/O vèrter
SFX A èrter ertivon/J ^pervèrter
SFX A èrter ertivon/J vèrter
SFX A èrter ertié/N ^pervèrter
SFX A èrter ertié/N vèrter
SFX A èrter ertiéu/O ^pervèrter
SFX A èrter ertiéu/O vèrter
SFX A èrter erton/J ^pervèrter
SFX A èrter erton/J vèrter
SFX A èrter ertuda/G ^pervèrter
SFX A èrter ertuda/G vèrter
SFX A èrter ertude/G ^pervèrter
SFX A èrter ertude/G vèrter
SFX A èrter ertudi/G ^pervèrter
SFX A èrter ertudi/G vèrter
SFX A èrter ertudo/G ^pervèrter
SFX A èrter ertudo/G vèrter
SFX A èrter erté/FN ^pervèrter
SFX A èrter erté/FN vèrter
SFX A èrter ertéa/HNP ^pervèrter
SFX A èrter ertéa/HNP vèrter
SFX A èrter ertéami/I ^pervèrter
SFX A èrter ertéami/I vèrter
SFX A èrter ertéau/O ^pervèrter
SFX A èrter ertéau/O vèrter
SFX A èrter ertée/H ^pervèrter
SFX A èrter ertée/H vèrter
SFX A èrter ertéelo/Q ^pervèrter
SFX A èrter ertéelo/Q vèrter
SFX A èrter ertéemi/I ^pervèrter
SFX A èrter ertéemi/I vèrter
SFX A èrter ertéi/LN ^pervèrter
SFX A èrter ertéi/LN vèrter
SFX A èrter ertéimo/J ^pervèrter
SFX A èrter ertéimo/J vèrter
SFX A èrter ertéimoni/K ^pervèrter
SFX A èrter ertéimoni/K vèrter
SFX A èrter ertéitu/M ^pervèrter
SFX A èrter ertéitu/M vèrter
SFX A èrter ertémoni/K ^pervèrter
SFX A èrter ertémoni/K vèrter
SFX A èrter ertéo/H ^pervèrter
SFX A èrter ertéo/H vèrter
SFX A èrter ertéomi/I ^pervèrter
SFX A èrter ertéomi/I vèrter
SFX A èrter ertéu/O ^pervèrter
SFX A èrter ertéu/O vèrter
SFX A èrter ertévami/I ^pervèrter
SFX A èrter ertévami/I vèrter
SFX A èrter ertévelo/Q ^pervèrter
SFX A èrter ertévelo/Q vèrter
SFX A èrter ertévemi/I ^pervèrter
SFX A èrter ertévemi/I vèrter
SFX A èrter ertévimo/J ^pervèrter
SFX A èrter ertévimo/J vèrter
SFX A èrter ertévimoni/K ^pervèrter
SFX A èrter ertévimoni/K vèrter
SFX A èrter ertévitu/M ^pervèrter
SFX A èrter ertévitu/M vèrter
SFX A èrter ertévomi/I ^pervèrter
SFX A èrter ertévomi/I vèrter
SFX A èrter ertí/FN ^pervèrter
SFX A èrter ertí/FN vèrter
SFX A èrter ertímoni/K ^pervèrter
SFX A èrter ertímoni/K vèrter
SFX A èrter ertíu/O ^pervèrter
SFX A èrter ertíu/O vèrter
SFX A èrver arvaralo/Q ^sèrver
SFX A èrver arvarami/I ^sèrver
SFX A èrver arvaratu/M ^sèrver
SFX A èrver arvarave/PR ^sèrver
SFX A èrver arvaremo/J ^sèrver
SFX A èrver arvaren/J ^sèrver
SFX A èrver arvaresi/N ^sèrver
SFX A èrver arvaresiu/O ^sèrver
SFX A èrver arvarimo/J ^sèrver
SFX A èrver arvarion/J ^sèrver
SFX A èrver arvarisen/J ^sèrver
SFX A èrver arvarision/J ^sèrver
SFX A èrver arvarisié/N ^sèrver
SFX A èrver arvarisiéu/O ^sèrver
SFX A èrver arvarison/J ^sèrver
SFX A èrver arvarié/N ^sèrver
SFX A èrver arvariéu/O ^sèrver
SFX A èrver arvaron/J ^sèrver
SFX A èrver arvarà/HLP ^sèrver
SFX A èrver arvaràe/P ^sèrver
SFX A èrver arvarè/H ^sèrver
SFX A èrver arvarèmi/I ^sèrver
SFX A èrver arvaré/N ^sèrver
SFX A èrver arvarémoni/K ^sèrver
SFX A èrver arvarésimo/J ^sèrver
SFX A èrver arvarésimoni/K ^sèrver
SFX A èrver arvaréu/O ^sèrver
SFX A èrver arvarí/N ^sèrver
SFX A èrver arvaría/HLP ^sèrver
SFX A èrver arvaríami/I ^sèrver
SFX A èrver arvaríatu/M ^sèrver
SFX A èrver arvaríe/HP ^sèrver
SFX A èrver arvaríelo/Q ^sèrver
SFX A èrver arvaríemi/I ^sèrver
SFX A èrver arvarímoni/K ^sèrver
SFX A èrver arvaríu/O ^sèrver
SFX A èrver arvarò/H ^sèrver
SFX A èrver arvaròmi/I ^sèrver
SFX A èrver arvemo/J ^sèrver
SFX A èrver arven/J ^sèrver
SFX A èrver arvendo/EF ^sèrver
SFX A èrver arvese/G ^sèrver
SFX A èrver arvesta/G ^sèrver
SFX A èrver arveste/G ^sèrver
SFX A èrver arvesti/G ^sèrver
SFX A èrver arvesto/G ^sèrver
SFX A èrver arveva/HNP ^sèrver
SFX A èrver arvevau/O ^sèrver
SFX A èrver arveve/H ^sèrver
SFX A èrver arvevi/LN ^sèrver
SFX A èrver arvevo/H ^sèrver
SFX A èrver arvimo/J ^sèrver
SFX A èrver arvion/J ^sèrver
SFX A èrver arvisen/J ^sèrver
SFX A èrver arvision/J ^sèrver
SFX A èrver arvison/J ^sèrver
SFX A èrver arviven/J ^sèrver
SFX A èrver arvivion/J ^sèrver
SFX A èrver arvivié/N ^sèrver
SFX A èrver arviviéu/O ^sèrver
SFX A èrver arvivon/J ^sèrver
SFX A èrver arvié/N ^sèrver
SFX A èrver arviéu/O ^sèrver
SFX A èrver arvon/J ^sèrver
SFX A èrver arvuda/G ^sèrver
SFX A èrver arvude/G ^sèrver
SFX A èrver arvudi/G ^sèrver
SFX A èrver arvudo/G ^sèrver
SFX A èrver arvé/FN ^sèrver
SFX A èrver arvéa/HNP ^sèrver
SFX A èrver arvéami/I ^sèrver
SFX A èrver arvéau/O ^sèrver
SFX A èrver arvée/H ^sèrver
SFX A èrver arvéelo/Q ^sèrver
SFX A èrver arvéemi/I ^sèrver
SFX A èrver arvéi/LN ^sèrver
SFX A èrver arvéimo/J ^sèrver
SFX A èrver arvéimoni/K ^sèrver
SFX A èrver arvéitu/M ^sèrver
SFX A èrver arvémoni/K ^sèrver
SFX A èrver arvéo/H ^sèrver
SFX A èrver arvéomi/I ^sèrver
SFX A èrver arvéu/O ^sèrver
SFX A èrver arvévami/I ^sèrver
SFX A èrver arvévelo/Q ^sèrver
SFX A èrver arvévemi/I ^sèrver
SFX A èrver arvévimo/J ^sèrver
SFX A èrver arvévimoni/K ^sèrver
SFX A èrver arvévitu/M ^sèrver
SFX A èrver arvévomi/I ^sèrver
SFX A èrver arví/FN ^sèrver
SFX A èrver arvímoni/K ^sèrver
SFX A èrver arvíu/O ^sèrver
SFX A èrver ervemo/J ^sèrver
SFX A èrver erven/J ^sèrver
SFX A èrver ervendo/EF ^sèrver
SFX A èrver erveralo/Q ^sèrver
SFX A èrver erverami/I ^sèrver
SFX A èrver erveratu/M ^sèrver
SFX A èrver erverave/PR ^sèrver
SFX A èrver erveremo/J ^sèrver
SFX A èrver erveren/J ^sèrver
SFX A èrver erveresi/N ^sèrver
SFX A èrver erveresiu/O ^sèrver
SFX A èrver erverimo/J ^sèrver
SFX A èrver erverion/J ^sèrver
SFX A èrver erverisen/J ^sèrver
SFX A èrver erverision/J ^sèrver
SFX A èrver erverisié/N ^sèrver
SFX A èrver erverisiéu/O ^sèrver
SFX A èrver erverison/J ^sèrver
SFX A èrver erverié/N ^sèrver
SFX A èrver erveriéu/O ^sèrver
SFX A èrver erveron/J ^sèrver
SFX A èrver erverà/HLP ^sèrver
SFX A èrver erveràe/P ^sèrver
SFX A èrver erverè/H ^sèrver
SFX A èrver erverèmi/I ^sèrver
SFX A èrver erveré/N ^sèrver
SFX A èrver erverémoni/K ^sèrver
SFX A èrver erverésimo/J ^sèrver
SFX A èrver erverésimoni/K ^sèrver
SFX A èrver erveréu/O ^sèrver
SFX A èrver erverí/N ^sèrver
SFX A èrver ervería/HLP ^sèrver
SFX A èrver erveríami/I ^sèrver
SFX A èrver erveríatu/M ^sèrver
SFX A èrver erveríe/HP ^sèrver
SFX A èrver erveríelo/Q ^sèrver
SFX A èrver erveríemi/I ^sèrver
SFX A èrver erverímoni/K ^sèrver
SFX A èrver erveríu/O ^sèrver
SFX A èrver erverò/H ^sèrver
SFX A èrver erveròmi/I ^sèrver
SFX A èrver ervese/G ^sèrver
SFX A èrver ervesta/G ^sèrver
SFX A èrver erveste/G ^sèrver
SFX A èrver ervesti/G ^sèrver
SFX A èrver ervesto/G ^sèrver
SFX A èrver erveva/HNP ^sèrver
SFX A èrver ervevau/O ^sèrver
SFX A èrver erveve/H ^sèrver
SFX A èrver ervevi/LN ^sèrver
SFX A èrver ervevo/H ^sèrver
SFX A èrver ervimo/J ^sèrver
SFX A èrver ervion/J ^sèrver
SFX A èrver ervisen/J ^sèrver
SFX A èrver ervision/J ^sèrver
SFX A èrver ervison/J ^sèrver
SFX A èrver erviven/J ^sèrver
SFX A èrver ervivion/J ^sèrver
SFX A èrver ervivié/N ^sèrver
SFX A èrver erviviéu/O ^sèrver
SFX A èrver ervivon/J ^sèrver
SFX A èrver ervié/N ^sèrver
SFX A èrver erviéu/O ^sèrver
SFX A èrver ervon/J ^sèrver
SFX A èrver ervuda/G ^sèrver
SFX A èrver ervude/G ^sèrver
SFX A èrver ervudi/G ^sèrver
SFX A èrver ervudo/G ^sèrver
SFX A èrver ervé/FN ^sèrver
SFX A èrver ervéa/HNP ^sèrver
SFX A èrver ervéami/I ^sèrver
SFX A èrver ervéau/O ^sèrver
SFX A èrver ervée/H ^sèrver
SFX A èrver ervéelo/Q ^sèrver
SFX A èrver ervéemi/I ^sèrver
SFX A èrver ervéi/LN ^sèrver
SFX A èrver ervéimo/J ^sèrver
SFX A èrver ervéimoni/K ^sèrver
SFX A èrver ervéitu/M ^sèrver
SFX A èrver ervémoni/K ^sèrver
SFX A èrver ervéo/H ^sèrver
SFX A èrver ervéomi/I ^sèrver
SFX A èrver ervéu/O ^sèrver
SFX A èrver ervévami/I ^sèrver
SFX A èrver ervévelo/Q ^sèrver
SFX A èrver ervévemi/I ^sèrver
SFX A èrver ervévimo/J ^sèrver
SFX A èrver ervévimoni/K ^sèrver
SFX A èrver ervévitu/M ^sèrver
SFX A èrver ervévomi/I ^sèrver
SFX A èrver erví/FN ^sèrver
SFX A èrver ervímoni/K ^sèrver
SFX A èrver ervíu/O ^sèrver
SFX A èrđer arđaralo/Q vèrđer
SFX A èrđer arđarami/I vèrđer
SFX A èrđer arđaratu/M vèrđer
SFX A èrđer arđarave/PR vèrđer
SFX A èrđer arđaremo/J vèrđer
SFX A èrđer arđaren/J vèrđer
SFX A èrđer arđaresi/N vèrđer
SFX A èrđer arđaresiu/O vèrđer
SFX A èrđer arđarimo/J vèrđer
SFX A èrđer arđarion/J vèrđer
SFX A èrđer arđarisen/J vèrđer
SFX A èrđer arđarision/J vèrđer
SFX A èrđer arđarisié/N vèrđer
SFX A èrđer arđarisiéu/O vèrđer
SFX A èrđer arđarison/J vèrđer
SFX A èrđer arđarié/N vèrđer
SFX A èrđer arđariéu/O vèrđer
SFX A èrđer arđaron/J vèrđer
SFX A èrđer arđarà/HLP vèrđer
SFX A èrđer arđaràe/P vèrđer
SFX A èrđer arđarè/H vèrđer
SFX A èrđer arđarèmi/I vèrđer
SFX A èrđer arđaré/N vèrđer
SFX A èrđer arđarémoni/K vèrđer
SFX A èrđer arđarésimo/J vèrđer
SFX A èrđer arđarésimoni/K vèrđer
SFX A èrđer arđaréu/O vèrđer
SFX A èrđer arđarí/N vèrđer
SFX A èrđer arđaría/HLP vèrđer
SFX A èrđer arđaríami/I vèrđer
SFX A èrđer arđaríatu/M vèrđer
SFX A èrđer arđaríe/HP vèrđer
SFX A èrđer arđaríelo/Q vèrđer
SFX A èrđer arđaríemi/I vèrđer
SFX A èrđer arđarímoni/K vèrđer
SFX A èrđer arđaríu/O vèrđer
SFX A èrđer arđarò/H vèrđer
SFX A èrđer arđaròmi/I vèrđer
SFX A èrđer arđemo/J vèrđer
SFX A èrđer arđen/J vèrđer
SFX A èrđer arđendo/EF vèrđer
SFX A èrđer arđese/G vèrđer
SFX A èrđer arđesta/G vèrđer
SFX A èrđer arđeste/G vèrđer
SFX A èrđer arđesti/G vèrđer
SFX A èrđer arđesto/G vèrđer
SFX A èrđer arđeva/HNP vèrđer
SFX A èrđer arđevau/O vèrđer
SFX A èrđer arđeve/H vèrđer
SFX A èrđer arđevi/LN vèrđer
SFX A èrđer arđevo/H vèrđer
SFX A èrđer arđimo/J vèrđer
SFX A èrđer arđion/J vèrđer
SFX A èrđer arđisen/J vèrđer
SFX A èrđer arđision/J vèrđer
SFX A èrđer arđison/J vèrđer
SFX A èrđer arđiven/J vèrđer
SFX A èrđer arđivion/J vèrđer
SFX A èrđer arđivié/N vèrđer
SFX A èrđer arđiviéu/O vèrđer
SFX A èrđer arđivon/J vèrđer
SFX A èrđer arđié/N vèrđer
SFX A èrđer arđiéu/O vèrđer
SFX A èrđer arđon/J vèrđer
SFX A èrđer arđuda/G vèrđer
SFX A èrđer arđude/G vèrđer
SFX A èrđer arđudi/G vèrđer
SFX A èrđer arđudo/G vèrđer
SFX A èrđer arđé/FN vèrđer
SFX A èrđer arđéa/HNP vèrđer
SFX A èrđer arđéami/I vèrđer
SFX A èrđer arđéau/O vèrđer
SFX A èrđer arđée/H vèrđer
SFX A èrđer arđéelo/Q vèrđer
SFX A èrđer arđéemi/I vèrđer
SFX A èrđer arđéi/LN vèrđer
SFX A èrđer arđéimo/J vèrđer
SFX A èrđer arđéimoni/K vèrđer
SFX A èrđer arđéitu/M vèrđer
SFX A èrđer arđémoni/K vèrđer
SFX A èrđer arđéo/H vèrđer
SFX A èrđer arđéomi/I vèrđer
SFX A èrđer arđéu/O vèrđer
SFX A èrđer arđévami/I vèrđer
SFX A èrđer arđévelo/Q vèrđer
SFX A èrđer arđévemi/I vèrđer
SFX A èrđer arđévimo/J vèrđer
SFX A èrđer arđévimoni/K vèrđer
SFX A èrđer arđévitu/M vèrđer
SFX A èrđer arđévomi/I vèrđer
SFX A èrđer arđí/FN vèrđer
SFX A èrđer arđímoni/K vèrđer
SFX A èrđer arđíu/O vèrđer
SFX A èrđer erđaralo/Q èrđer
SFX A èrđer erđarami/I èrđer
SFX A èrđer erđaratu/M èrđer
SFX A èrđer erđarave/PR èrđer
SFX A èrđer erđaremo/J èrđer
SFX A èrđer erđaren/J èrđer
SFX A èrđer erđaresi/N èrđer
SFX A èrđer erđaresiu/O èrđer
SFX A èrđer erđarimo/J èrđer
SFX A èrđer erđarion/J èrđer
SFX A èrđer erđarisen/J èrđer
SFX A èrđer erđarision/J èrđer
SFX A èrđer erđarisié/N èrđer
SFX A èrđer erđarisiéu/O èrđer
SFX A èrđer erđarison/J èrđer
SFX A èrđer erđarié/N èrđer
SFX A èrđer erđariéu/O èrđer
SFX A èrđer erđaron/J èrđer
SFX A èrđer erđarà/HLP èrđer
SFX A èrđer erđaràe/P èrđer
SFX A èrđer erđarè/H èrđer
SFX A èrđer erđarèmi/I èrđer
SFX A èrđer erđaré/N èrđer
SFX A èrđer erđarémoni/K èrđer
SFX A èrđer erđarésimo/J èrđer
SFX A èrđer erđarésimoni/K èrđer
SFX A èrđer erđaréu/O èrđer
SFX A èrđer erđarí/N èrđer
SFX A èrđer erđaría/HLP èrđer
SFX A èrđer erđaríami/I èrđer
SFX A èrđer erđaríatu/M èrđer
SFX A èrđer erđaríe/HP èrđer
SFX A èrđer erđaríelo/Q èrđer
SFX A èrđer erđaríemi/I èrđer
SFX A èrđer erđarímoni/K èrđer
SFX A èrđer erđaríu/O èrđer
SFX A èrđer erđarò/H èrđer
SFX A èrđer erđaròmi/I èrđer
SFX A èrđer erđemo/J vèrđer
SFX A èrđer erđemo/J èrđer
SFX A èrđer erđen/J vèrđer
SFX A èrđer erđen/J èrđer
SFX A èrđer erđendo/EF vèrđer
SFX A èrđer erđendo/EF èrđer
SFX A èrđer erđeralo/Q vèrđer
SFX A èrđer erđeralo/Q èrđer
SFX A èrđer erđerami/I vèrđer
SFX A èrđer erđerami/I èrđer
SFX A èrđer erđeratu/M vèrđer
SFX A èrđer erđeratu/M èrđer
SFX A èrđer erđerave/PR vèrđer
SFX A èrđer erđerave/PR èrđer
SFX A èrđer erđeremo/J vèrđer
SFX A èrđer erđeremo/J èrđer
SFX A èrđer erđeren/J vèrđer
SFX A èrđer erđeren/J èrđer
SFX A èrđer erđeresi/N vèrđer
SFX A èrđer erđeresi/N èrđer
SFX A èrđer erđeresiu/O vèrđer
SFX A èrđer erđeresiu/O èrđer
SFX A èrđer erđerimo/J vèrđer
SFX A èrđer erđerimo/J èrđer
SFX A èrđer erđerion/J vèrđer
SFX A èrđer erđerion/J èrđer
SFX A èrđer erđerisen/J vèrđer
SFX A èrđer erđerisen/J èrđer
SFX A èrđer erđerision/J vèrđer
SFX A èrđer erđerision/J èrđer
SFX A èrđer erđerisié/N vèrđer
SFX A èrđer erđerisié/N èrđer
SFX A èrđer erđerisiéu/O vèrđer
SFX A èrđer erđerisiéu/O èrđer
SFX A èrđer erđerison/J vèrđer
SFX A èrđer erđerison/J èrđer
SFX A èrđer erđerié/N vèrđer
SFX A èrđer erđerié/N èrđer
SFX A èrđer erđeriéu/O vèrđer
SFX A èrđer erđeriéu/O èrđer
SFX A èrđer erđeron/J vèrđer
SFX A èrđer erđeron/J èrđer
SFX A èrđer erđerà/HLP vèrđer
SFX A èrđer erđerà/HLP èrđer
SFX A èrđer erđeràe/P vèrđer
SFX A èrđer erđeràe/P èrđer
SFX A èrđer erđerè/H vèrđer
SFX A èrđer erđerè/H èrđer
SFX A èrđer erđerèmi/I vèrđer
SFX A èrđer erđerèmi/I èrđer
SFX A èrđer erđeré/N vèrđer
SFX A èrđer erđeré/N èrđer
SFX A èrđer erđerémoni/K vèrđer
SFX A èrđer erđerémoni/K èrđer
SFX A èrđer erđerésimo/J vèrđer
SFX A èrđer erđerésimo/J èrđer
SFX A èrđer erđerésimoni/K vèrđer
SFX A èrđer erđerésimoni/K èrđer
SFX A èrđer erđeréu/O vèrđer
SFX A èrđer erđeréu/O èrđer
SFX A èrđer erđerí/N vèrđer
SFX A èrđer erđerí/N èrđer
SFX A èrđer erđería/HLP vèrđer
SFX A èrđer erđería/HLP èrđer
SFX A èrđer erđeríami/I vèrđer
SFX A èrđer erđeríami/I èrđer
SFX A èrđer erđeríatu/M vèrđer
SFX A èrđer erđeríatu/M èrđer
SFX A èrđer erđeríe/HP vèrđer
SFX A èrđer erđeríe/HP èrđer
SFX A èrđer erđeríelo/Q vèrđer
SFX A èrđer erđeríelo/Q èrđer
SFX A èrđer erđeríemi/I vèrđer
SFX A èrđer erđeríemi/I èrđer
SFX A èrđer erđerímoni/K vèrđer
SFX A èrđer erđerímoni/K èrđer
SFX A èrđer erđeríu/O vèrđer
SFX A èrđer erđeríu/O èrđer
SFX A èrđer erđerò/H vèrđer
SFX A èrđer erđerò/H èrđer
SFX A èrđer erđeròmi/I vèrđer
SFX A èrđer erđeròmi/I èrđer
SFX A èrđer erđese/G vèrđer
SFX A èrđer erđese/G èrđer
SFX A èrđer erđesta/G vèrđer
SFX A èrđer erđesta/G èrđer
SFX A èrđer erđeste/G vèrđer
SFX A èrđer erđeste/G èrđer
SFX A èrđer erđesti/G vèrđer
SFX A èrđer erđesti/G èrđer
SFX A èrđer erđesto/G vèrđer
SFX A èrđer erđesto/G èrđer
SFX A èrđer erđeva/HNP vèrđer
SFX A èrđer erđeva/HNP èrđer
SFX A èrđer erđevau/O vèrđer
SFX A èrđer erđevau/O èrđer
SFX A èrđer erđeve/H vèrđer
SFX A èrđer erđeve/H èrđer
SFX A èrđer erđevi/LN vèrđer
SFX A èrđer erđevi/LN èrđer
SFX A èrđer erđevo/H vèrđer
SFX A èrđer erđevo/H èrđer
SFX A èrđer erđimo/J vèrđer
SFX A èrđer erđimo/J èrđer
SFX A èrđer erđion/J vèrđer
SFX A èrđer erđion/J èrđer
SFX A èrđer erđisen/J vèrđer
SFX A èrđer erđisen/J èrđer
SFX A èrđer erđision/J vèrđer
SFX A èrđer erđision/J èrđer
SFX A èrđer erđison/J vèrđer
SFX A èrđer erđison/J èrđer
SFX A èrđer erđiven/J vèrđer
SFX A èrđer erđiven/J èrđer
SFX A èrđer erđivion/J vèrđer
SFX A èrđer erđivion/J èrđer
SFX A èrđer erđivié/N vèrđer
SFX A èrđer erđivié/N èrđer
SFX A èrđer erđiviéu/O vèrđer
SFX A èrđer erđiviéu/O èrđer
SFX A èrđer erđivon/J vèrđer
SFX A èrđer erđivon/J èrđer
SFX A èrđer erđié/N vèrđer
SFX A èrđer erđié/N èrđer
SFX A èrđer erđiéu/O vèrđer
SFX A èrđer erđiéu/O èrđer
SFX A èrđer erđon/J vèrđer
SFX A èrđer erđon/J èrđer
SFX A èrđer erđuda/G vèrđer
SFX A èrđer erđuda/G èrđer
SFX A èrđer erđude/G vèrđer
SFX A èrđer erđude/G èrđer
SFX A èrđer erđudi/G vèrđer
SFX A èrđer erđudi/G èrđer
SFX A èrđer erđudo/G vèrđer
SFX A èrđer erđudo/G èrđer
SFX A èrđer erđé/FN vèrđer
SFX A èrđer erđé/FN èrđer
SFX A èrđer erđéa/HNP vèrđer
SFX A èrđer erđéa/HNP èrđer
SFX A èrđer erđéami/I vèrđer
SFX A èrđer erđéami/I èrđer
SFX A èrđer erđéau/O vèrđer
SFX A èrđer erđéau/O èrđer
SFX A èrđer erđée/H vèrđer
SFX A èrđer erđée/H èrđer
SFX A èrđer erđéelo/Q vèrđer
SFX A èrđer erđéelo/Q èrđer
SFX A èrđer erđéemi/I vèrđer
SFX A èrđer erđéemi/I èrđer
SFX A èrđer erđéi/LN vèrđer
SFX A èrđer erđéi/LN èrđer
SFX A èrđer erđéimo/J vèrđer
SFX A èrđer erđéimo/J èrđer
SFX A èrđer erđéimoni/K vèrđer
SFX A èrđer erđéimoni/K èrđer
SFX A èrđer erđéitu/M vèrđer
SFX A èrđer erđéitu/M èrđer
SFX A èrđer erđémoni/K vèrđer
SFX A èrđer erđémoni/K èrđer
SFX A èrđer erđéo/H vèrđer
SFX A èrđer erđéo/H èrđer
SFX A èrđer erđéomi/I vèrđer
SFX A èrđer erđéomi/I èrđer
SFX A èrđer erđéu/O vèrđer
SFX A èrđer erđéu/O èrđer
SFX A èrđer erđévami/I vèrđer
SFX A èrđer erđévami/I èrđer
SFX A èrđer erđévelo/Q vèrđer
SFX A èrđer erđévelo/Q èrđer
SFX A èrđer erđévemi/I vèrđer
SFX A èrđer erđévemi/I èrđer
SFX A èrđer erđévimo/J vèrđer
SFX A èrđer erđévimo/J èrđer
SFX A èrđer erđévimoni/K vèrđer
SFX A èrđer erđévimoni/K èrđer
SFX A èrđer erđévitu/M vèrđer
SFX A èrđer erđévitu/M èrđer
SFX A èrđer erđévomi/I vèrđer
SFX A èrđer erđévomi/I èrđer
SFX A èrđer erđí/FN vèrđer
SFX A èrđer erđí/FN èrđer
SFX A èrđer erđímoni/K vèrđer
SFX A èrđer erđímoni/K èrđer
SFX A èrđer erđíu/O vèrđer
SFX A èrđer erđíu/O èrđer
SFX A èser elo/Q èser
SFX A èser eren/J èser
SFX A èser erion/J èser
SFX A èser eriven/J èser
SFX A èser erivion/J èser
SFX A èser erivié/N èser
SFX A èser eriviéu/O èser
SFX A èser erivon/J èser
SFX A èser erié/N èser
SFX A èser eriéu/O èser
SFX A èser eron/J èser
SFX A èser esaralo/Q tèser
SFX A èser esarami/I tèser
SFX A èser esaratu/M tèser
SFX A èser esarave/PR tèser
SFX A èser esaremo/J tèser
SFX A èser esaren/J tèser
SFX A èser esaresi/N tèser
SFX A èser esaresiu/O tèser
SFX A èser esarimo/J tèser
SFX A èser esarion/J tèser
SFX A èser esarisen/J tèser
SFX A èser esarision/J tèser
SFX A èser esarisié/N tèser
SFX A èser esarisiéu/O tèser
SFX A èser esarison/J tèser
SFX A èser esarié/N tèser
SFX A èser esariéu/O tèser
SFX A èser esaron/J tèser
SFX A èser esarà/HLP tèser
SFX A èser esaràe/P tèser
SFX A èser esarè/H tèser
SFX A èser esarèmi/I tèser
SFX A èser esaré/N tèser
SFX A èser esarémoni/K tèser
SFX A èser esarésimo/J tèser
SFX A èser esarésimoni/K tèser
SFX A èser esaréu/O tèser
SFX A èser esarí/N tèser
SFX A èser esaría/HLP tèser
SFX A èser esaríami/I tèser
SFX A èser esaríatu/M tèser
SFX A èser esaríe/HP tèser
SFX A èser esaríelo/Q tèser
SFX A èser esaríemi/I tèser
SFX A èser esarímoni/K tèser
SFX A èser esaríu/O tèser
SFX A èser esarò/H tèser
SFX A èser esaròmi/I tèser
SFX A èser esemo/J tèser
SFX A èser esen/J tèser
SFX A èser esendo/EF tèser
SFX A èser esendo/F èser
SFX A èser eseralo/Q tèser
SFX A èser eserami/I tèser
SFX A èser eseratu/M tèser
SFX A èser eserave/PR tèser
SFX A èser eseremo/J tèser
SFX A èser eseren/J tèser
SFX A èser eseresi/N tèser
SFX A èser eseresiu/O tèser
SFX A èser eserimo/J tèser
SFX A èser eserion/J tèser
SFX A èser eserisen/J tèser
SFX A èser eserision/J tèser
SFX A èser eserisié/N tèser
SFX A èser eserisiéu/O tèser
SFX A èser eserison/J tèser
SFX A èser eserié/N tèser
SFX A èser eseriéu/O tèser
SFX A èser eseron/J tèser
SFX A èser eserà/HLP tèser
SFX A èser eseràe/P tèser
SFX A èser eserè/H tèser
SFX A èser eserèmi/I tèser
SFX A èser eseré/N tèser
SFX A èser eserémoni/K tèser
SFX A èser eserésimo/J tèser
SFX A èser eserésimoni/K tèser
SFX A èser eseréu/O tèser
SFX A èser eserí/N tèser
SFX A èser esería/HLP tèser
SFX A èser eseríami/I tèser
SFX A èser eseríatu/M tèser
SFX A èser eseríe/HP tèser
SFX A èser eseríelo/Q tèser
SFX A èser eseríemi/I tèser
SFX A èser eserímoni/K tèser
SFX A èser eseríu/O tèser
SFX A èser eserò/H tèser
SFX A èser eseròmi/I tèser
SFX A èser esese/G tèser
SFX A èser esesta/G tèser
SFX A èser esesta/G èser
SFX A èser eseste/G tèser
SFX A èser eseste/G èser
SFX A èser esesti/G tèser
SFX A èser esesti/G èser
SFX A èser esesto/G tèser
SFX A èser esesto/G èser
SFX A èser eseva/HNP tèser
SFX A èser esevau/O tèser
SFX A èser eseve/H tèser
SFX A èser esevi/LN tèser
SFX A èser esevo/H tèser
SFX A èser esimo/J tèser
SFX A èser esion/J tèser
SFX A èser esisen/J tèser
SFX A èser esision/J tèser
SFX A èser esison/J tèser
SFX A èser esiven/J tèser
SFX A èser esivion/J tèser
SFX A èser esivié/N tèser
SFX A èser esiviéu/O tèser
SFX A èser esivon/J tèser
SFX A èser esié/N tèser
SFX A èser esiéu/O tèser
SFX A èser eson/J tèser
SFX A èser esuda/G tèser
SFX A èser esuda/G èser
SFX A èser esude/G tèser
SFX A èser esude/G èser
SFX A èser esudi/G tèser
SFX A èser esudi/G èser
SFX A èser esudo/G tèser
SFX A èser esudo/G èser
SFX A èser esé/FN tèser
SFX A èser eséa/HNP tèser
SFX A èser eséami/I tèser
SFX A èser eséau/O tèser
SFX A èser esée/H tèser
SFX A èser eséelo/Q tèser
SFX A èser eséemi/I tèser
SFX A èser eséi/LN tèser
SFX A èser eséimo/J tèser
SFX A èser eséimoni/K tèser
SFX A èser eséitu/M tèser
SFX A èser esémoni/K tèser
SFX A èser eséo/H tèser
SFX A èser eséomi/I tèser
SFX A èser eséu/O tèser
SFX A èser esévami/I tèser
SFX A èser esévelo/Q tèser
SFX A èser esévemi/I tèser
SFX A èser esévimo/J tèser
SFX A èser esévimoni/K tèser
SFX A èser esévitu/M tèser
SFX A èser esévomi/I tèser
SFX A èser esí/FN tèser
SFX A èser esímoni/K tèser
SFX A èser esíu/O tèser
SFX A èser fuse/G èser
SFX A èser fusen/J èser
SFX A èser fusion/J èser
SFX A èser fusisen/J èser
SFX A èser fusision/J èser
SFX A èser fusison/J èser
SFX A èser fuson/J èser
SFX A èser saralo/Q èser
SFX A èser sarami/I èser
SFX A èser saratu/M èser
SFX A èser sarave/PR èser
SFX A èser saremo/J èser
SFX A èser saren/J èser
SFX A èser saresi/N èser
SFX A èser saresiu/O èser
SFX A èser sarimo/J èser
SFX A èser sarion/J èser
SFX A èser sarisen/J èser
SFX A èser sarision/J èser
SFX A èser sarisié/N èser
SFX A èser sarisiéu/O èser
SFX A èser sarison/J èser
SFX A èser sarié/N èser
SFX A èser sariéu/O èser
SFX A èser saron/J èser
SFX A èser sarà/HLP èser
SFX A èser saràe/P èser
SFX A èser sarè/H èser
SFX A èser sarèmi/I èser
SFX A èser saré/N èser
SFX A èser sarémoni/K èser
SFX A èser sarésimo/J èser
SFX A èser sarésimoni/K èser
SFX A èser saréu/O èser
SFX A èser sarí/N èser
SFX A èser saría/HLP èser
SFX A èser saríami/I èser
SFX A èser saríatu/M èser
SFX A èser saríe/HP èser
SFX A èser saríelo/Q èser
SFX A èser saríemi/I èser
SFX A èser sarímoni/K èser
SFX A èser saríu/O èser
SFX A èser sarò/H èser
SFX A èser saròmi/I èser
SFX A èser selo/Q èser
SFX A èser semo/J èser
SFX A èser sen/J èser
SFX A èser seralo/Q èser
SFX A èser serami/I èser
SFX A èser seratu/M èser
SFX A èser serave/PR èser
SFX A èser seremo/J èser
SFX A èser seren/J èser
SFX A èser seresi/N èser
SFX A èser seresiu/O èser
SFX A èser serimo/J èser
SFX A èser serion/J èser
SFX A èser serisen/J èser
SFX A èser serision/J èser
SFX A èser serisié/N èser
SFX A èser serisiéu/O èser
SFX A èser serison/J èser
SFX A èser serié/N èser
SFX A èser seriéu/O èser
SFX A èser seron/J èser
SFX A èser serà/HLP èser
SFX A èser seràe/P èser
SFX A èser serè/H èser
SFX A èser serèmi/I èser
SFX A èser seré/N èser
SFX A èser serémoni/K èser
SFX A èser serésimo/J èser
SFX A èser serésimoni/K èser
SFX A èser seréu/O èser
SFX A èser serí/N èser
SFX A èser sería/HLP èser
SFX A èser seríami/I èser
SFX A èser seríatu/M èser
SFX A èser seríe/HP èser
SFX A èser seríelo/Q èser
SFX A èser seríemi/I èser
SFX A èser serímoni/K èser
SFX A èser seríu/O èser
SFX A èser serò/H èser
SFX A èser seròmi/I èser
SFX A èser si/L èser
SFX A èser siando/F èser
SFX A èser simo/J èser
SFX A èser sion/J èser
SFX A èser situ/M èser
SFX A èser son/J èser
SFX A èser stada/G èser
SFX A èser stade/G èser
SFX A èser stadi/G èser
SFX A èser stado/G èser
SFX A èser stasta/G èser
SFX A èser staste/G èser
SFX A èser stasti/G èser
SFX A èser stasto/G èser
SFX A èser stesta/G èser
SFX A èser steste/G èser
SFX A èser stesti/G èser
SFX A èser stesto/G èser
SFX A èser sé/FNP èser
SFX A èser sémoni/K èser
SFX A èser séu/O èser
SFX A èser sí/EFN èser
SFX A èser símoni/K èser
SFX A èser síu/O èser
SFX A èser é/P èser
SFX A èter etaralo/Q [lp]èter
SFX A èter etarami/I [lp]èter
SFX A èter etaratu/M [lp]èter
SFX A èter etarave/PR [lp]èter
SFX A èter etaremo/J [lp]èter
SFX A èter etaren/J [lp]èter
SFX A èter etaresi/N [lp]èter
SFX A èter etaresiu/O [lp]èter
SFX A èter etarimo/J [lp]èter
SFX A èter etarion/J [lp]èter
SFX A èter etarisen/J [lp]èter
SFX A èter etarision/J [lp]èter
SFX A èter etarisié/N [lp]èter
SFX A èter etarisiéu/O [lp]èter
SFX A èter etarison/J [lp]èter
SFX A èter etarié/N [lp]èter
SFX A èter etariéu/O [lp]èter
SFX A èter etaron/J [lp]èter
SFX A èter etarà/HLP [lp]èter
SFX A èter etaràe/P [lp]èter
SFX A èter etarè/H [lp]èter
SFX A èter etarèmi/I [lp]èter
SFX A èter etaré/N [lp]èter
SFX A èter etarémoni/K [lp]èter
SFX A èter etarésimo/J [lp]èter
SFX A èter etarésimoni/K [lp]èter
SFX A èter etaréu/O [lp]èter
SFX A èter etarí/N [lp]èter
SFX A èter etaría/HLP [lp]èter
SFX A èter etaríami/I [lp]èter
SFX A èter etaríatu/M [lp]èter
SFX A èter etaríe/HP [lp]èter
SFX A èter etaríelo/Q [lp]èter
SFX A èter etaríemi/I [lp]èter
SFX A èter etarímoni/K [lp]èter
SFX A èter etaríu/O [lp]èter
SFX A èter etarò/H [lp]èter
SFX A èter etaròmi/I [lp]èter
SFX A èter etemo/J [lp]èter
SFX A èter eten/J [lp]èter
SFX A èter etendo/EF [lp]èter
SFX A èter eteralo/Q [lp]èter
SFX A èter eterami/I [lp]èter
SFX A èter eteratu/M [lp]èter
SFX A èter eterave/PR [lp]èter
SFX A èter eteremo/J [lp]èter
SFX A èter eteren/J [lp]èter
SFX A èter eteresi/N [lp]èter
SFX A èter eteresiu/O [lp]èter
SFX A èter eterimo/J [lp]èter
SFX A èter eterion/J [lp]èter
SFX A èter eterisen/J [lp]èter
SFX A èter eterision/J [lp]èter
SFX A èter eterisié/N [lp]èter
SFX A èter eterisiéu/O [lp]èter
SFX A èter eterison/J [lp]èter
SFX A èter eterié/N [lp]èter
SFX A èter eteriéu/O [lp]èter
SFX A èter eteron/J [lp]èter
SFX A èter eterà/HLP [lp]èter
SFX A èter eteràe/P [lp]èter
SFX A èter eterè/H [lp]èter
SFX A èter eterèmi/I [lp]èter
SFX A èter eteré/N [lp]èter
SFX A èter eterémoni/K [lp]èter
SFX A èter eterésimo/J [lp]èter
SFX A èter eterésimoni/K [lp]èter
SFX A èter eteréu/O [lp]èter
SFX A èter eterí/N [lp]èter
SFX A èter etería/HLP [lp]èter
SFX A èter eteríami/I [lp]èter
SFX A èter eteríatu/M [lp]èter
SFX A èter eteríe/HP [lp]èter
SFX A èter eteríelo/Q [lp]èter
SFX A èter eteríemi/I [lp]èter
SFX A èter eterímoni/K [lp]èter
SFX A èter eteríu/O [lp]èter
SFX A èter eterò/H [lp]èter
SFX A èter eteròmi/I [lp]èter
SFX A èter etese/G [lp]èter
SFX A èter etesta/G [lp]èter
SFX A èter eteste/G [lp]èter
SFX A èter etesti/G [lp]èter
SFX A èter etesto/G [lp]èter
SFX A èter eteva/HNP [lp]èter
SFX A èter etevau/O [lp]èter
SFX A èter eteve/H [lp]èter
SFX A èter etevi/LN [lp]èter
SFX A èter etevo/H [lp]èter
SFX A èter etimo/J [lp]èter
SFX A èter etion/J [lp]èter
SFX A èter etisen/J [lp]èter
SFX A èter etision/J [lp]èter
SFX A èter etison/J [lp]èter
SFX A èter etiven/J [lp]èter
SFX A èter etivion/J [lp]èter
SFX A èter etivié/N [lp]èter
SFX A èter etiviéu/O [lp]èter
SFX A èter etivon/J [lp]èter
SFX A èter etié/N [lp]èter
SFX A èter etiéu/O [lp]èter
SFX A èter eton/J [lp]èter
SFX A èter etuda/G [lp]èter
SFX A èter etude/G [lp]èter
SFX A èter etudi/G [lp]èter
SFX A èter etudo/G [lp]èter
SFX A èter eté/FN [lp]èter
SFX A èter etéa/HNP [lp]èter
SFX A èter etéami/I [lp]èter
SFX A èter etéau/O [lp]èter
SFX A èter etée/H [lp]èter
SFX A èter etéelo/Q [lp]èter
SFX A èter etéemi/I [lp]èter
SFX A èter etéi/LN [lp]èter
SFX A èter etéimo/J [lp]èter
SFX A èter etéimoni/K [lp]èter
SFX A èter etéitu/M [lp]èter
SFX A èter etémoni/K [lp]èter
SFX A èter etéo/H [lp]èter
SFX A èter etéomi/I [lp]èter
SFX A èter etéu/O [lp]èter
SFX A èter etévami/I [lp]èter
SFX A èter etévelo/Q [lp]èter
SFX A èter etévemi/I [lp]èter
SFX A èter etévimo/J [lp]èter
SFX A èter etévimoni/K [lp]èter
SFX A èter etévitu/M [lp]èter
SFX A èter etévomi/I [lp]èter
SFX A èter etí/FN [lp]èter
SFX A èter etímoni/K [lp]èter
SFX A èter etíu/O [lp]èter
SFX A èxer exaralo/Q [rt]èxer
SFX A èxer exarami/I [rt]èxer
SFX A èxer exaratu/M [rt]èxer
SFX A èxer exarave/PR [rt]èxer
SFX A èxer exaremo/J [rt]èxer
SFX A èxer exaren/J [rt]èxer
SFX A èxer exaresi/N [rt]èxer
SFX A èxer exaresiu/O [rt]èxer
SFX A èxer exarimo/J [rt]èxer
SFX A èxer exarion/J [rt]èxer
SFX A èxer exarisen/J [rt]èxer
SFX A èxer exarision/J [rt]èxer
SFX A èxer exarisié/N [rt]èxer
SFX A èxer exarisiéu/O [rt]èxer
SFX A èxer exarison/J [rt]èxer
SFX A èxer exarié/N [rt]èxer
SFX A èxer exariéu/O [rt]èxer
SFX A èxer exaron/J [rt]èxer
SFX A èxer exarà/HLP [rt]èxer
SFX A èxer exaràe/P [rt]èxer
SFX A èxer exarè/H [rt]èxer
SFX A èxer exarèmi/I [rt]èxer
SFX A èxer exaré/N [rt]èxer
SFX A èxer exarémoni/K [rt]èxer
SFX A èxer exarésimo/J [rt]èxer
SFX A èxer exarésimoni/K [rt]èxer
SFX A èxer exaréu/O [rt]èxer
SFX A èxer exarí/N [rt]èxer
SFX A èxer exaría/HLP [rt]èxer
SFX A èxer exaríami/I [rt]èxer
SFX A èxer exaríatu/M [rt]èxer
SFX A èxer exaríe/HP [rt]èxer
SFX A èxer exaríelo/Q [rt]èxer
SFX A èxer exaríemi/I [rt]èxer
SFX A èxer exarímoni/K [rt]èxer
SFX A èxer exaríu/O [rt]èxer
SFX A èxer exarò/H [rt]èxer
SFX A èxer exaròmi/I [rt]èxer
SFX A èxer exemo/J [rt]èxer
SFX A èxer exen/J [rt]èxer
SFX A èxer exendo/EF [rt]èxer
SFX A èxer exeralo/Q [rt]èxer
SFX A èxer exerami/I [rt]èxer
SFX A èxer exeratu/M [rt]èxer
SFX A èxer exerave/PR [rt]èxer
SFX A èxer exeremo/J [rt]èxer
SFX A èxer exeren/J [rt]èxer
SFX A èxer exeresi/N [rt]èxer
SFX A èxer exeresiu/O [rt]èxer
SFX A èxer exerimo/J [rt]èxer
SFX A èxer exerion/J [rt]èxer
SFX A èxer exerisen/J [rt]èxer
SFX A èxer exerision/J [rt]èxer
SFX A èxer exerisié/N [rt]èxer
SFX A èxer exerisiéu/O [rt]èxer
SFX A èxer exerison/J [rt]èxer
SFX A èxer exerié/N [rt]èxer
SFX A èxer exeriéu/O [rt]èxer
SFX A èxer exeron/J [rt]èxer
SFX A èxer exerà/HLP [rt]èxer
SFX A èxer exeràe/P [rt]èxer
SFX A èxer exerè/H [rt]èxer
SFX A èxer exerèmi/I [rt]èxer
SFX A èxer exeré/N [rt]èxer
SFX A èxer exerémoni/K [rt]èxer
SFX A èxer exerésimo/J [rt]èxer
SFX A èxer exerésimoni/K [rt]èxer
SFX A èxer exeréu/O [rt]èxer
SFX A èxer exerí/N [rt]èxer
SFX A èxer exería/HLP [rt]èxer
SFX A èxer exeríami/I [rt]èxer
SFX A èxer exeríatu/M [rt]èxer
SFX A èxer exeríe/HP [rt]èxer
SFX A èxer exeríelo/Q [rt]èxer
SFX A èxer exeríemi/I [rt]èxer
SFX A èxer exerímoni/K [rt]èxer
SFX A èxer exeríu/O [rt]èxer
SFX A èxer exerò/H [rt]èxer
SFX A èxer exeròmi/I [rt]èxer
SFX A èxer exese/G [rt]èxer
SFX A èxer exesta/G [rt]èxer
SFX A èxer exeste/G [rt]èxer
SFX A èxer exesti/G [rt]èxer
SFX A èxer exesto/G [rt]èxer
SFX A èxer exeva/HNP [rt]èxer
SFX A èxer exevau/O [rt]èxer
SFX A èxer exeve/H [rt]èxer
SFX A èxer exevi/LN [rt]èxer
SFX A èxer exevo/H [rt]èxer
SFX A èxer eximo/J [rt]èxer
SFX A èxer exion/J [rt]èxer
SFX A èxer exisen/J [rt]èxer
SFX A èxer exision/J [rt]èxer
SFX A èxer exison/J [rt]èxer
SFX A èxer exiven/J [rt]èxer
SFX A èxer exivion/J [rt]èxer
SFX A èxer exivié/N [rt]èxer
SFX A èxer exiviéu/O [rt]èxer
SFX A èxer exivon/J [rt]èxer
SFX A èxer exié/N [rt]èxer
SFX A èxer exiéu/O [rt]èxer
SFX A èxer exon/J [rt]èxer
SFX A èxer exuda/G [rt]èxer
SFX A èxer exude/G [rt]èxer
SFX A èxer exudi/G [rt]èxer
SFX A èxer exudo/G [rt]èxer
SFX A èxer exé/FN [rt]èxer
SFX A èxer exéa/HNP [rt]èxer
SFX A èxer exéami/I [rt]èxer
SFX A èxer exéau/O [rt]èxer
SFX A èxer exée/H [rt]èxer
SFX A èxer exéelo/Q [rt]èxer
SFX A èxer exéemi/I [rt]èxer
SFX A èxer exéi/LN [rt]èxer
SFX A èxer exéimo/J [rt]èxer
SFX A èxer exéimoni/K [rt]èxer
SFX A èxer exéitu/M [rt]èxer
SFX A èxer exémoni/K [rt]èxer
SFX A èxer exéo/H [rt]èxer
SFX A èxer exéomi/I [rt]èxer
SFX A èxer exéu/O [rt]èxer
SFX A èxer exévami/I [rt]èxer
SFX A èxer exévelo/Q [rt]èxer
SFX A èxer exévemi/I [rt]èxer
SFX A èxer exévimo/J [rt]èxer
SFX A èxer exévimoni/K [rt]èxer
SFX A èxer exévitu/M [rt]èxer
SFX A èxer exévomi/I [rt]èxer
SFX A èxer exí/FN [rt]èxer
SFX A èxer exímoni/K [rt]èxer
SFX A èxer exíu/O [rt]èxer
SFX A èñer eñaralo/Q [ct]èñer
SFX A èñer eñaralo/Q ^arvèñer
SFX A èñer eñaralo/Q vèñer
SFX A èñer eñarami/I [ct]èñer
SFX A èñer eñarami/I ^arvèñer
SFX A èñer eñarami/I vèñer
SFX A èñer eñaratu/M [ct]èñer
SFX A èñer eñaratu/M ^arvèñer
SFX A èñer eñaratu/M vèñer
SFX A èñer eñarave/PR [ct]èñer
SFX A èñer eñarave/PR ^arvèñer
SFX A èñer eñarave/PR vèñer
SFX A èñer eñaremo/J [ct]èñer
SFX A èñer eñaremo/J ^arvèñer
SFX A èñer eñaremo/J vèñer
SFX A èñer eñaren/J [ct]èñer
SFX A èñer eñaren/J ^arvèñer
SFX A èñer eñaren/J vèñer
SFX A èñer eñaresi/N [ct]èñer
SFX A èñer eñaresi/N ^arvèñer
SFX A èñer eñaresi/N vèñer
SFX A èñer eñaresiu/O [ct]èñer
SFX A èñer eñaresiu/O ^arvèñer
SFX A èñer eñaresiu/O vèñer
SFX A èñer eñarimo/J [ct]èñer
SFX A èñer eñarimo/J ^arvèñer
SFX A èñer eñarimo/J vèñer
SFX A èñer eñarion/J [ct]èñer
SFX A èñer eñarion/J ^arvèñer
SFX A èñer eñarion/J vèñer
SFX A èñer eñarisen/J [ct]èñer
SFX A èñer eñarisen/J ^arvèñer
SFX A èñer eñarisen/J vèñer
SFX A èñer eñarision/J [ct]èñer
SFX A èñer eñarision/J ^arvèñer
SFX A èñer eñarision/J vèñer
SFX A èñer eñarisié/N [ct]èñer
SFX A èñer eñarisié/N ^arvèñer
SFX A èñer eñarisié/N vèñer
SFX A èñer eñarisiéu/O [ct]èñer
SFX A èñer eñarisiéu/O ^arvèñer
SFX A èñer eñarisiéu/O vèñer
SFX A èñer eñarison/J [ct]èñer
SFX A èñer eñarison/J ^arvèñer
SFX A èñer eñarison/J vèñer
SFX A èñer eñarié/N [ct]èñer
SFX A èñer eñarié/N ^arvèñer
SFX A èñer eñarié/N vèñer
SFX A èñer eñariéu/O [ct]èñer
SFX A èñer eñariéu/O ^arvèñer
SFX A èñer eñariéu/O vèñer
SFX A èñer eñaron/J [ct]èñer
SFX A èñer eñaron/J ^arvèñer
SFX A èñer eñaron/J vèñer
SFX A èñer eñarà/HLP [ct]èñer
SFX A èñer eñarà/HLP ^arvèñer
SFX A èñer eñarà/HLP vèñer
SFX A èñer eñaràe/P [ct]èñer
SFX A èñer eñaràe/P ^arvèñer
SFX A èñer eñaràe/P vèñer
SFX A èñer eñarè/H [ct]èñer
SFX A èñer eñarè/H ^arvèñer
SFX A èñer eñarè/H vèñer
SFX A èñer eñarèmi/I [ct]èñer
SFX A èñer eñarèmi/I ^arvèñer
SFX A èñer eñarèmi/I vèñer
SFX A èñer eñaré/N [ct]èñer
SFX A èñer eñaré/N ^arvèñer
SFX A èñer eñaré/N vèñer
SFX A èñer eñarémoni/K [ct]èñer
SFX A èñer eñarémoni/K ^arvèñer
SFX A èñer eñarémoni/K vèñer
SFX A èñer eñarésimo/J [ct]èñer
SFX A èñer eñarésimo/J ^arvèñer
SFX A èñer eñarésimo/J vèñer
SFX A èñer eñarésimoni/K [ct]èñer
SFX A èñer eñarésimoni/K ^arvèñer
SFX A èñer eñarésimoni/K vèñer
SFX A èñer eñaréu/O [ct]èñer
SFX A èñer eñaréu/O ^arvèñer
SFX A èñer eñaréu/O vèñer
SFX A èñer eñarí/N [ct]èñer
SFX A èñer eñarí/N ^arvèñer
SFX A èñer eñarí/N vèñer
SFX A èñer eñaría/HLP [ct]èñer
SFX A èñer eñaría/HLP ^arvèñer
SFX A èñer eñaría/HLP vèñer
SFX A èñer eñaríami/I [ct]èñer
SFX A èñer eñaríami/I ^arvèñer
SFX A èñer eñaríami/I vèñer
SFX A èñer eñaríatu/M [ct]èñer
SFX A èñer eñaríatu/M ^arvèñer
SFX A èñer eñaríatu/M vèñer
SFX A èñer eñaríe/HP [ct]èñer
SFX A èñer eñaríe/HP ^arvèñer
SFX A èñer eñaríe/HP vèñer
SFX A èñer eñaríelo/Q [ct]èñer
SFX A èñer eñaríelo/Q ^arvèñer
SFX A èñer eñaríelo/Q vèñer
SFX A èñer eñaríemi/I [ct]èñer
SFX A èñer eñaríemi/I ^arvèñer
SFX A èñer eñaríemi/I vèñer
SFX A èñer eñarímoni/K [ct]èñer
SFX A èñer eñarímoni/K ^arvèñer
SFX A èñer eñarímoni/K vèñer
SFX A èñer eñaríu/O [ct]èñer
SFX A èñer eñaríu/O ^arvèñer
SFX A èñer eñaríu/O vèñer
SFX A èñer eñarò/H [ct]èñer
SFX A èñer eñarò/H ^arvèñer
SFX A èñer eñarò/H vèñer
SFX A èñer eñaròmi/I [ct]èñer
SFX A èñer eñaròmi/I ^arvèñer
SFX A èñer eñaròmi/I vèñer
SFX A èñer eñemo/J [ct]èñer
SFX A èñer eñemo/J [pt]ervèñer
SFX A èñer eñemo/J ^arvèñer
SFX A èñer eñemo/J vèñer
SFX A èñer eñen/J [ct]èñer
SFX A èñer eñen/J [pt]ervèñer
SFX A èñer eñen/J ^arvèñer
SFX A èñer eñen/J vèñer
SFX A èñer eñendo/EF [ct]èñer
SFX A èñer eñendo/EF [pt]ervèñer
SFX A èñer eñendo/EF ^arvèñer
SFX A èñer eñendo/EF vèñer
SFX A èñer eñeralo/Q [ct]èñer
SFX A èñer eñeralo/Q [pt]ervèñer
SFX A èñer eñeralo/Q ^arvèñer
SFX A èñer eñeralo/Q vèñer
SFX A èñer eñerami/I [ct]èñer
SFX A èñer eñerami/I [pt]ervèñer
SFX A èñer eñerami/I ^arvèñer
SFX A èñer eñerami/I vèñer
SFX A èñer eñeratu/M [ct]èñer
SFX A èñer eñeratu/M [pt]ervèñer
SFX A èñer eñeratu/M ^arvèñer
SFX A èñer eñeratu/M vèñer
SFX A èñer eñerave/PR [ct]èñer
SFX A èñer eñerave/PR [pt]ervèñer
SFX A èñer eñerave/PR ^arvèñer
SFX A èñer eñerave/PR vèñer
SFX A èñer eñeremo/J [ct]èñer
SFX A èñer eñeremo/J [pt]ervèñer
SFX A èñer eñeremo/J ^arvèñer
SFX A èñer eñeremo/J vèñer
SFX A èñer eñeren/J [ct]èñer
SFX A èñer eñeren/J [pt]ervèñer
SFX A èñer eñeren/J ^arvèñer
SFX A èñer eñeren/J vèñer
SFX A èñer eñeresi/N [ct]èñer
SFX A èñer eñeresi/N [pt]ervèñer
SFX A èñer eñeresi/N ^arvèñer
SFX A èñer eñeresi/N vèñer
SFX A èñer eñeresiu/O [ct]èñer
SFX A èñer eñeresiu/O [pt]ervèñer
SFX A èñer eñeresiu/O ^arvèñer
SFX A èñer eñeresiu/O vèñer
SFX A èñer eñerimo/J [ct]èñer
SFX A èñer eñerimo/J [pt]ervèñer
SFX A èñer eñerimo/J ^arvèñer
SFX A èñer eñerimo/J vèñer
SFX A èñer eñerion/J [ct]èñer
SFX A èñer eñerion/J [pt]ervèñer
SFX A èñer eñerion/J ^arvèñer
SFX A èñer eñerion/J vèñer
SFX A èñer eñerisen/J [ct]èñer
SFX A èñer eñerisen/J [pt]ervèñer
SFX A èñer eñerisen/J ^arvèñer
SFX A èñer eñerisen/J vèñer
SFX A èñer eñerision/J [ct]èñer
SFX A èñer eñerision/J [pt]ervèñer
SFX A èñer eñerision/J ^arvèñer
SFX A èñer eñerision/J vèñer
SFX A èñer eñerisié/N [ct]èñer
SFX A èñer eñerisié/N [pt]ervèñer
SFX A èñer eñerisié/N ^arvèñer
SFX A èñer eñerisié/N vèñer
SFX A èñer eñerisiéu/O [ct]èñer
SFX A èñer eñerisiéu/O [pt]ervèñer
SFX A èñer eñerisiéu/O ^arvèñer
SFX A èñer eñerisiéu/O vèñer
SFX A èñer eñerison/J [ct]èñer
SFX A èñer eñerison/J [pt]ervèñer
SFX A èñer eñerison/J ^arvèñer
SFX A èñer eñerison/J vèñer
SFX A èñer eñerié/N [ct]èñer
SFX A èñer eñerié/N [pt]ervèñer
SFX A èñer eñerié/N ^arvèñer
SFX A èñer eñerié/N vèñer
SFX A èñer eñeriéu/O [ct]èñer
SFX A èñer eñeriéu/O [pt]ervèñer
SFX A èñer eñeriéu/O ^arvèñer
SFX A èñer eñeriéu/O vèñer
SFX A èñer eñeron/J [ct]èñer
SFX A èñer eñeron/J [pt]ervèñer
SFX A èñer eñeron/J ^arvèñer
SFX A èñer eñeron/J vèñer
SFX A èñer eñerà/HLP [ct]èñer
SFX A èñer eñerà/HLP [pt]ervèñer
SFX A èñer eñerà/HLP ^arvèñer
SFX A èñer eñerà/HLP vèñer
SFX A èñer eñeràe/P [ct]èñer
SFX A èñer eñeràe/P [pt]ervèñer
SFX A èñer eñeràe/P ^arvèñer
SFX A èñer eñeràe/P vèñer
SFX A èñer eñerè/H [ct]èñer
SFX A èñer eñerè/H [pt]ervèñer
SFX A èñer eñerè/H ^arvèñer
SFX A èñer eñerè/H vèñer
SFX A èñer eñerèmi/I [ct]èñer
SFX A èñer eñerèmi/I [pt]ervèñer
SFX A èñer eñerèmi/I ^arvèñer
SFX A èñer eñerèmi/I vèñer
SFX A èñer eñeré/N [ct]èñer
SFX A èñer eñeré/N [pt]ervèñer
SFX A èñer eñeré/N ^arvèñer
SFX A èñer eñeré/N vèñer
SFX A èñer eñerémoni/K [ct]èñer
SFX A èñer eñerémoni/K [pt]ervèñer
SFX A èñer eñerémoni/K ^arvèñer
SFX A èñer eñerémoni/K vèñer
SFX A èñer eñerésimo/J [ct]èñer
SFX A èñer eñerésimo/J [pt]ervèñer
SFX A èñer eñerésimo/J ^arvèñer
SFX A èñer eñerésimo/J vèñer
SFX A èñer eñerésimoni/K [ct]èñer
SFX A èñer eñerésimoni/K [pt]ervèñer
SFX A èñer eñerésimoni/K ^arvèñer
SFX A èñer eñerésimoni/K vèñer
SFX A èñer eñeréu/O [ct]èñer
SFX A èñer eñeréu/O [pt]ervèñer
SFX A èñer eñeréu/O ^arvèñer
SFX A èñer eñeréu/O vèñer
SFX A èñer eñerí/N [ct]èñer
SFX A èñer eñerí/N [pt]ervèñer
SFX A èñer eñerí/N ^arvèñer
SFX A èñer eñerí/N vèñer
SFX A èñer eñería/HLP [ct]èñer
SFX A èñer eñería/HLP [pt]ervèñer
SFX A èñer eñería/HLP ^arvèñer
SFX A èñer eñería/HLP vèñer
SFX A èñer eñeríami/I [ct]èñer
SFX A èñer eñeríami/I [pt]ervèñer
SFX A èñer eñeríami/I ^arvèñer
SFX A èñer eñeríami/I vèñer
SFX A èñer eñeríatu/M [ct]èñer
SFX A èñer eñeríatu/M [pt]ervèñer
SFX A èñer eñeríatu/M ^arvèñer
SFX A èñer eñeríatu/M vèñer
SFX A èñer eñeríe/HP [ct]èñer
SFX A èñer eñeríe/HP [pt]ervèñer
SFX A èñer eñeríe/HP ^arvèñer
SFX A èñer eñeríe/HP vèñer
SFX A èñer eñeríelo/Q [ct]èñer
SFX A èñer eñeríelo/Q [pt]ervèñer
SFX A èñer eñeríelo/Q ^arvèñer
SFX A èñer eñeríelo/Q vèñer
SFX A èñer eñeríemi/I [ct]èñer
SFX A èñer eñeríemi/I [pt]ervèñer
SFX A èñer eñeríemi/I ^arvèñer
SFX A èñer eñeríemi/I vèñer
SFX A èñer eñerímoni/K [ct]èñer
SFX A èñer eñerímoni/K [pt]ervèñer
SFX A èñer eñerímoni/K ^arvèñer
SFX A èñer eñerímoni/K vèñer
SFX A èñer eñeríu/O [ct]èñer
SFX A èñer eñeríu/O [pt]ervèñer
SFX A èñer eñeríu/O ^arvèñer
SFX A èñer eñeríu/O vèñer
SFX A èñer eñerò/H [ct]èñer
SFX A èñer eñerò/H [pt]ervèñer
SFX A èñer eñerò/H ^arvèñer
SFX A èñer eñerò/H vèñer
SFX A èñer eñeròmi/I [ct]èñer
SFX A èñer eñeròmi/I [pt]ervèñer
SFX A èñer eñeròmi/I ^arvèñer
SFX A èñer eñeròmi/I vèñer
SFX A èñer eñese/G [ct]èñer
SFX A èñer eñese/G [pt]ervèñer
SFX A èñer eñese/G ^arvèñer
SFX A èñer eñese/G vèñer
SFX A èñer eñesta/G [ct]èñer
SFX A èñer eñesta/G [pt]ervèñer
SFX A èñer eñesta/G ^arvèñer
SFX A èñer eñesta/G vèñer
SFX A èñer eñeste/G [ct]èñer
SFX A èñer eñeste/G [pt]ervèñer
SFX A èñer eñeste/G ^arvèñer
SFX A èñer eñeste/G vèñer
SFX A èñer eñesti/G [ct]èñer
SFX A èñer eñesti/G [pt]ervèñer
SFX A èñer eñesti/G ^arvèñer
SFX A èñer eñesti/G vèñer
SFX A èñer eñesto/G [ct]èñer
SFX A èñer eñesto/G [pt]ervèñer
SFX A èñer eñesto/G ^arvèñer
SFX A èñer eñesto/G vèñer
SFX A èñer eñeva/HNP [ct]èñer
SFX A èñer eñeva/HNP [pt]ervèñer
SFX A èñer eñeva/HNP ^arvèñer
SFX A èñer eñeva/HNP vèñer
SFX A èñer eñevau/O [ct]èñer
SFX A èñer eñevau/O [pt]ervèñer
SFX A èñer eñevau/O ^arvèñer
SFX A èñer eñevau/O vèñer
SFX A èñer eñeve/H [ct]èñer
SFX A èñer eñeve/H [pt]ervèñer
SFX A èñer eñeve/H ^arvèñer
SFX A èñer eñeve/H vèñer
SFX A èñer eñevi/LN [ct]èñer
SFX A èñer eñevi/LN [pt]ervèñer
SFX A èñer eñevi/LN ^arvèñer
SFX A èñer eñevi/LN vèñer
SFX A èñer eñevo/H [ct]èñer
SFX A èñer eñevo/H [pt]ervèñer
SFX A èñer eñevo/H ^arvèñer
SFX A èñer eñevo/H vèñer
SFX A èñer eñimo/J [ct]èñer
SFX A èñer eñimo/J [pt]ervèñer
SFX A èñer eñimo/J ^arvèñer
SFX A èñer eñimo/J vèñer
SFX A èñer eñisen/J [ct]èñer
SFX A èñer eñisen/J [pt]ervèñer
SFX A èñer eñisen/J ^arvèñer
SFX A èñer eñisen/J vèñer
SFX A èñer eñision/J [ct]èñer
SFX A èñer eñision/J [pt]ervèñer
SFX A èñer eñision/J ^arvèñer
SFX A èñer eñision/J vèñer
SFX A èñer eñison/J [ct]èñer
SFX A èñer eñison/J [pt]ervèñer
SFX A èñer eñison/J ^arvèñer
SFX A èñer eñison/J vèñer
SFX A èñer eñiven/J [ct]èñer
SFX A èñer eñiven/J [pt]ervèñer
SFX A èñer eñiven/J ^arvèñer
SFX A èñer eñiven/J vèñer
SFX A èñer eñivion/J [ct]èñer
SFX A èñer eñivion/J [pt]ervèñer
SFX A èñer eñivion/J ^arvèñer
SFX A èñer eñivion/J vèñer
SFX A èñer eñivié/N [ct]èñer
SFX A èñer eñivié/N [pt]ervèñer
SFX A èñer eñivié/N ^arvèñer
SFX A èñer eñivié/N vèñer
SFX A èñer eñiviéu/O [ct]èñer
SFX A èñer eñiviéu/O [pt]ervèñer
SFX A èñer eñiviéu/O ^arvèñer
SFX A èñer eñiviéu/O vèñer
SFX A èñer eñivon/J [ct]èñer
SFX A èñer eñivon/J [pt]ervèñer
SFX A èñer eñivon/J ^arvèñer
SFX A èñer eñivon/J vèñer
SFX A èñer eñié/N [ct]èñer
SFX A èñer eñié/N [pt]ervèñer
SFX A èñer eñié/N ^arvèñer
SFX A èñer eñié/N vèñer
SFX A èñer eñiéu/O [ct]èñer
SFX A èñer eñiéu/O [pt]ervèñer
SFX A èñer eñiéu/O ^arvèñer
SFX A èñer eñiéu/O vèñer
SFX A èñer eñon/J [ct]èñer
SFX A èñer eñon/J [pt]ervèñer
SFX A èñer eñon/J ^arvèñer
SFX A èñer eñon/J vèñer
SFX A èñer eñuda/G [ct]èñer
SFX A èñer eñuda/G [pt]ervèñer
SFX A èñer eñuda/G ^arvèñer
SFX A èñer eñuda/G vèñer
SFX A èñer eñude/G [ct]èñer
SFX A èñer eñude/G [pt]ervèñer
SFX A èñer eñude/G ^arvèñer
SFX A èñer eñude/G vèñer
SFX A èñer eñudi/G [ct]èñer
SFX A èñer eñudi/G [pt]ervèñer
SFX A èñer eñudi/G ^arvèñer
SFX A èñer eñudi/G vèñer
SFX A èñer eñudo/G [ct]èñer
SFX A èñer eñudo/G [pt]ervèñer
SFX A èñer eñudo/G ^arvèñer
SFX A èñer eñudo/G vèñer
SFX A èñer eñé/FN [ct]èñer
SFX A èñer eñé/FN [pt]ervèñer
SFX A èñer eñé/FN ^arvèñer
SFX A èñer eñé/FN vèñer
SFX A èñer eñéa/HNP [ct]èñer
SFX A èñer eñéa/HNP [pt]ervèñer
SFX A èñer eñéa/HNP ^arvèñer
SFX A èñer eñéa/HNP vèñer
SFX A èñer eñéami/I [ct]èñer
SFX A èñer eñéami/I [pt]ervèñer
SFX A èñer eñéami/I ^arvèñer
SFX A èñer eñéami/I vèñer
SFX A èñer eñéau/O [ct]èñer
SFX A èñer eñéau/O [pt]ervèñer
SFX A èñer eñéau/O ^arvèñer
SFX A èñer eñéau/O vèñer
SFX A èñer eñée/H [ct]èñer
SFX A èñer eñée/H [pt]ervèñer
SFX A èñer eñée/H ^arvèñer
SFX A èñer eñée/H vèñer
SFX A èñer eñéelo/Q [ct]èñer
SFX A èñer eñéelo/Q [pt]ervèñer
SFX A èñer eñéelo/Q ^arvèñer
SFX A èñer eñéelo/Q vèñer
SFX A èñer eñéemi/I [ct]èñer
SFX A èñer eñéemi/I [pt]ervèñer
SFX A èñer eñéemi/I ^arvèñer
SFX A èñer eñéemi/I vèñer
SFX A èñer eñéi/LN [ct]èñer
SFX A èñer eñéi/LN [pt]ervèñer
SFX A èñer eñéi/LN ^arvèñer
SFX A èñer eñéi/LN vèñer
SFX A èñer eñéimo/J [ct]èñer
SFX A èñer eñéimo/J [pt]ervèñer
SFX A èñer eñéimo/J ^arvèñer
SFX A èñer eñéimo/J vèñer
SFX A èñer eñéimoni/K [ct]èñer
SFX A èñer eñéimoni/K [pt]ervèñer
SFX A èñer eñéimoni/K ^arvèñer
SFX A èñer eñéimoni/K vèñer
SFX A èñer eñéitu/M [ct]èñer
SFX A èñer eñéitu/M [pt]ervèñer
SFX A èñer eñéitu/M ^arvèñer
SFX A èñer eñéitu/M vèñer
SFX A èñer eñémoni/K [ct]èñer
SFX A èñer eñémoni/K [pt]ervèñer
SFX A èñer eñémoni/K ^arvèñer
SFX A èñer eñémoni/K vèñer
SFX A èñer eñéo/H [ct]èñer
SFX A èñer eñéo/H [pt]ervèñer
SFX A èñer eñéo/H ^arvèñer
SFX A èñer eñéo/H vèñer
SFX A èñer eñéomi/I [ct]èñer
SFX A èñer eñéomi/I [pt]ervèñer
SFX A èñer eñéomi/I ^arvèñer
SFX A èñer eñéomi/I vèñer
SFX A èñer eñéu/O [ct]èñer
SFX A èñer eñéu/O [pt]ervèñer
SFX A èñer eñéu/O ^arvèñer
SFX A èñer eñéu/O vèñer
SFX A èñer eñévami/I [ct]èñer
SFX A èñer eñévami/I [pt]ervèñer
SFX A èñer eñévami/I ^arvèñer
SFX A èñer eñévami/I vèñer
SFX A èñer eñévelo/Q [ct]èñer
SFX A èñer eñévelo/Q [pt]ervèñer
SFX A èñer eñévelo/Q ^arvèñer
SFX A èñer eñévelo/Q vèñer
SFX A èñer eñévemi/I [ct]èñer
SFX A èñer eñévemi/I [pt]ervèñer
SFX A èñer eñévemi/I ^arvèñer
SFX A èñer eñévemi/I vèñer
SFX A èñer eñévimo/J [ct]èñer
SFX A èñer eñévimo/J [pt]ervèñer
SFX A èñer eñévimo/J ^arvèñer
SFX A èñer eñévimo/J vèñer
SFX A èñer eñévimoni/K [ct]èñer
SFX A èñer eñévimoni/K [pt]ervèñer
SFX A èñer eñévimoni/K ^arvèñer
SFX A èñer eñévimoni/K vèñer
SFX A èñer eñévitu/M [ct]èñer
SFX A èñer eñévitu/M [pt]ervèñer
SFX A èñer eñévitu/M ^arvèñer
SFX A èñer eñévitu/M vèñer
SFX A èñer eñévomi/I [ct]èñer
SFX A èñer eñévomi/I [pt]ervèñer
SFX A èñer eñévomi/I ^arvèñer
SFX A èñer eñévomi/I vèñer
SFX A èñer eñí/FN [ct]èñer
SFX A èñer eñí/FN [pt]ervèñer
SFX A èñer eñí/FN ^arvèñer
SFX A èñer eñí/FN vèñer
SFX A èñer eñímoni/K [ct]èñer
SFX A èñer eñímoni/K [pt]ervèñer
SFX A èñer eñímoni/K ^arvèñer
SFX A èñer eñímoni/K vèñer
SFX A èñer eñíu/O [ct]èñer
SFX A èñer eñíu/O [pt]ervèñer
SFX A èñer eñíu/O ^arvèñer
SFX A èñer eñíu/O vèñer
SFX A èñer ièn/EFP [ct]èñer
SFX A èñer ièn/EFP [pt]ervèñer
SFX A èñer ièn/EFP ^arvèñer
SFX A èñer ièn/EFP vèñer
SFX A èñer iènlo/Q [ct]èñer
SFX A èñer iènlo/Q [pt]ervèñer
SFX A èñer iènlo/Q ^arvèñer
SFX A èñer iènlo/Q vèñer
SFX A èđer eđaralo/Q [il]èđer
SFX A èđer eđarami/I [il]èđer
SFX A èđer eđaratu/M [il]èđer
SFX A èđer eđarave/PR [il]èđer
SFX A èđer eđaremo/J [il]èđer
SFX A èđer eđaren/J [il]èđer
SFX A èđer eđaresi/N [il]èđer
SFX A èđer eđaresiu/O [il]èđer
SFX A èđer eđarimo/J [il]èđer
SFX A èđer eđarion/J [il]èđer
SFX A èđer eđarisen/J [il]èđer
SFX A èđer eđarision/J [il]èđer
SFX A èđer eđarisié/N [il]èđer
SFX A èđer eđarisiéu/O [il]èđer
SFX A èđer eđarison/J [il]èđer
SFX A èđer eđarié/N [il]èđer
SFX A èđer eđariéu/O [il]èđer
SFX A èđer eđaron/J [il]èđer
SFX A èđer eđarà/HLP [il]èđer
SFX A èđer eđaràe/P [il]èđer
SFX A èđer eđarè/H [il]èđer
SFX A èđer eđarèmi/I [il]èđer
SFX A èđer eđaré/N [il]èđer
SFX A èđer eđarémoni/K [il]èđer
SFX A èđer eđarésimo/J [il]èđer
SFX A èđer eđarésimoni/K [il]èđer
SFX A èđer eđaréu/O [il]èđer
SFX A èđer eđarí/N [il]èđer
SFX A èđer eđaría/HLP [il]èđer
SFX A èđer eđaríami/I [il]èđer
SFX A èđer eđaríatu/M [il]èđer
SFX A èđer eđaríe/HP [il]èđer
SFX A èđer eđaríelo/Q [il]èđer
SFX A èđer eđaríemi/I [il]èđer
SFX A èđer eđarímoni/K [il]èđer
SFX A èđer eđaríu/O [il]èđer
SFX A èđer eđarò/H [il]èđer
SFX A èđer eđaròmi/I [il]èđer
SFX A èđer eđemo/J [il]èđer
SFX A èđer eđen/J [il]èđer
SFX A èđer eđendo/EF [il]èđer
SFX A èđer eđeralo/Q [il]èđer
SFX A èđer eđerami/I [il]èđer
SFX A èđer eđeratu/M [il]èđer
SFX A èđer eđerave/PR [il]èđer
SFX A èđer eđeremo/J [il]èđer
SFX A èđer eđeren/J [il]èđer
SFX A èđer eđeresi/N [il]èđer
SFX A èđer eđeresiu/O [il]èđer
SFX A èđer eđerimo/J [il]èđer
SFX A èđer eđerion/J [il]èđer
SFX A èđer eđerisen/J [il]èđer
SFX A èđer eđerision/J [il]èđer
SFX A èđer eđerisié/N [il]èđer
SFX A èđer eđerisiéu/O [il]èđer
SFX A èđer eđerison/J [il]èđer
SFX A èđer eđerié/N [il]èđer
SFX A èđer eđeriéu/O [il]èđer
SFX A èđer eđeron/J [il]èđer
SFX A èđer eđerà/HLP [il]èđer
SFX A èđer eđeràe/P [il]èđer
SFX A èđer eđerè/H [il]èđer
SFX A èđer eđerèmi/I [il]èđer
SFX A èđer eđeré/N [il]èđer
SFX A èđer eđerémoni/K [il]èđer
SFX A èđer eđerésimo/J [il]èđer
SFX A èđer eđerésimoni/K [il]èđer
SFX A èđer eđeréu/O [il]èđer
SFX A èđer eđerí/N [il]èđer
SFX A èđer eđería/HLP [il]èđer
SFX A èđer eđeríami/I [il]èđer
SFX A èđer eđeríatu/M [il]èđer
SFX A èđer eđeríe/HP [il]èđer
SFX A èđer eđeríelo/Q [il]èđer
SFX A èđer eđeríemi/I [il]èđer
SFX A èđer eđerímoni/K [il]èđer
SFX A èđer eđeríu/O [il]èđer
SFX A èđer eđerò/H [il]èđer
SFX A èđer eđeròmi/I [il]èđer
SFX A èđer eđese/G [il]èđer
SFX A èđer eđesta/G [il]èđer
SFX A èđer eđeste/G [il]èđer
SFX A èđer eđesti/G [il]èđer
SFX A èđer eđesto/G [il]èđer
SFX A èđer eđeva/HNP [il]èđer
SFX A èđer eđevau/O [il]èđer
SFX A èđer eđeve/H [il]èđer
SFX A èđer eđevi/LN [il]èđer
SFX A èđer eđevo/H [il]èđer
SFX A èđer eđimo/J [il]èđer
SFX A èđer eđion/J [il]èđer
SFX A èđer eđisen/J [il]èđer
SFX A èđer eđision/J [il]èđer
SFX A èđer eđison/J [il]èđer
SFX A èđer eđiven/J [il]èđer
SFX A èđer eđivion/J [il]èđer
SFX A èđer eđivié/N [il]èđer
SFX A èđer eđiviéu/O [il]èđer
SFX A èđer eđivon/J [il]èđer
SFX A èđer eđié/N [il]èđer
SFX A èđer eđiéu/O [il]èđer
SFX A èđer eđon/J [il]èđer
SFX A èđer eđuda/G [il]èđer
SFX A èđer eđude/G [il]èđer
SFX A èđer eđudi/G [il]èđer
SFX A èđer eđudo/G [il]èđer
SFX A èđer eđé/FN [il]èđer
SFX A èđer eđéa/HNP [il]èđer
SFX A èđer eđéami/I [il]èđer
SFX A èđer eđéau/O [il]èđer
SFX A èđer eđée/H [il]èđer
SFX A èđer eđéelo/Q [il]èđer
SFX A èđer eđéemi/I [il]èđer
SFX A èđer eđéi/LN [il]èđer
SFX A èđer eđéimo/J [il]èđer
SFX A èđer eđéimoni/K [il]èđer
SFX A èđer eđéitu/M [il]èđer
SFX A èđer eđémoni/K [il]èđer
SFX A èđer eđéo/H [il]èđer
SFX A èđer eđéomi/I [il]èđer
SFX A èđer eđéu/O [il]èđer
SFX A èđer eđévami/I [il]èđer
SFX A èđer eđévelo/Q [il]èđer
SFX A èđer eđévemi/I [il]èđer
SFX A èđer eđévimo/J [il]èđer
SFX A èđer eđévimoni/K [il]èđer
SFX A èđer eđévitu/M [il]èđer
SFX A èđer eđévomi/I [il]èđer
SFX A èđer eđí/FN [il]èđer
SFX A èđer eđímoni/K [il]èđer
SFX A èđer eđíu/O [il]èđer
SFX A éder edaralo/Q [crsv]éder
SFX A éder edaralo/Q ŧéder
SFX A éder edarami/I [crsv]éder
SFX A éder edarami/I ŧéder
SFX A éder edaratu/M [crsv]éder
SFX A éder edaratu/M ŧéder
SFX A éder edarave/PR [crsv]éder
SFX A éder edarave/PR ŧéder
SFX A éder edaremo/J [crsv]éder
SFX A éder edaremo/J ŧéder
SFX A éder edaren/J [crsv]éder
SFX A éder edaren/J ŧéder
SFX A éder edaresi/N [crsv]éder
SFX A éder edaresi/N ŧéder
SFX A éder edaresiu/O [crsv]éder
SFX A éder edaresiu/O ŧéder
SFX A éder edarimo/J [crsv]éder
SFX A éder edarimo/J ŧéder
SFX A éder edarion/J [crsv]éder
SFX A éder edarion/J ŧéder
SFX A éder edarisen/J [crsv]éder
SFX A éder edarisen/J ŧéder
SFX A éder edarision/J [crsv]éder
SFX A éder edarision/J ŧéder
SFX A éder edarisié/N [crsv]éder
SFX A éder edarisié/N ŧéder
SFX A éder edarisiéu/O [crsv]éder
SFX A éder edarisiéu/O ŧéder
SFX A éder edarison/J [crsv]éder
SFX A éder edarison/J ŧéder
SFX A éder edarié/N [crsv]éder
SFX A éder edarié/N ŧéder
SFX A éder edariéu/O [crsv]éder
SFX A éder edariéu/O ŧéder
SFX A éder edaron/J [crsv]éder
SFX A éder edaron/J ŧéder
SFX A éder edarà/HLP [crsv]éder
SFX A éder edarà/HLP ŧéder
SFX A éder edaràe/P [crsv]éder
SFX A éder edaràe/P ŧéder
SFX A éder edarè/H [crsv]éder
SFX A éder edarè/H ŧéder
SFX A éder edarèmi/I [crsv]éder
SFX A éder edarèmi/I ŧéder
SFX A éder edaré/N [crsv]éder
SFX A éder edaré/N ŧéder
SFX A éder edarémoni/K [crsv]éder
SFX A éder edarémoni/K ŧéder
SFX A éder edarésimo/J [crsv]éder
SFX A éder edarésimo/J ŧéder
SFX A éder edarésimoni/K [crsv]éder
SFX A éder edarésimoni/K ŧéder
SFX A éder edaréu/O [crsv]éder
SFX A éder edaréu/O ŧéder
SFX A éder edarí/N [crsv]éder
SFX A éder edarí/N ŧéder
SFX A éder edaría/HLP [crsv]éder
SFX A éder edaría/HLP ŧéder
SFX A éder edaríami/I [crsv]éder
SFX A éder edaríami/I ŧéder
SFX A éder edaríatu/M [crsv]éder
SFX A éder edaríatu/M ŧéder
SFX A éder edaríe/HP [crsv]éder
SFX A éder edaríe/HP ŧéder
SFX A éder edaríelo/Q [crsv]éder
SFX A éder edaríelo/Q ŧéder
SFX A éder edaríemi/I [crsv]éder
SFX A éder edaríemi/I ŧéder
SFX A éder edarímoni/K [crsv]éder
SFX A éder edarímoni/K ŧéder
SFX A éder edaríu/O [crsv]éder
SFX A éder edaríu/O ŧéder
SFX A éder edarò/H [crsv]éder
SFX A éder edarò/H ŧéder
SFX A éder edaròmi/I [crsv]éder
SFX A éder edaròmi/I ŧéder
SFX A éder ede/GHP [cs]éder
SFX A éder ede/GHP ^interŧéder
SFX A éder ede/GHP kréder
SFX A éder ede/GHP véder
SFX A éder ede/GHP ŧéder
SFX A éder edemo/J [crsv]éder
SFX A éder edemo/J ^interŧéder
SFX A éder edemo/J ŧéder
SFX A éder eden/J [crsv]éder
SFX A éder eden/J ^interŧéder
SFX A éder eden/J ŧéder
SFX A éder edendo/EF [crsv]éder
SFX A éder edendo/EF ^interŧéder
SFX A éder edendo/EF ŧéder
SFX A éder ederalo/Q [crsv]éder
SFX A éder ederalo/Q ^interŧéder
SFX A éder ederalo/Q ŧéder
SFX A éder ederami/I [crsv]éder
SFX A éder ederami/I ^interŧéder
SFX A éder ederami/I ŧéder
SFX A éder ederatu/M [crsv]éder
SFX A éder ederatu/M ^interŧéder
SFX A éder ederatu/M ŧéder
SFX A éder ederave/PR [crsv]éder
SFX A éder ederave/PR ^interŧéder
SFX A éder ederave/PR ŧéder
SFX A éder ederemo/J [crsv]éder
SFX A éder ederemo/J ^interŧéder
SFX A éder ederemo/J ŧéder
SFX A éder ederen/J [crsv]éder
SFX A éder ederen/J ^interŧéder
SFX A éder ederen/J ŧéder
SFX A éder ederesi/N [crsv]éder
SFX A éder ederesi/N ^interŧéder
SFX A éder ederesi/N ŧéder
SFX A éder ederesiu/O [crsv]éder
SFX A éder ederesiu/O ^interŧéder
SFX A éder ederesiu/O ŧéder
SFX A éder ederimo/J [crsv]éder
SFX A éder ederimo/J ^interŧéder
SFX A éder ederimo/J ŧéder
SFX A éder ederion/J [crsv]éder
SFX A éder ederion/J ^interŧéder
SFX A éder ederion/J ŧéder
SFX A éder ederisen/J [crsv]éder
SFX A éder ederisen/J ^interŧéder
SFX A éder ederisen/J ŧéder
SFX A éder ederision/J [crsv]éder
SFX A éder ederision/J ^interŧéder
SFX A éder ederision/J ŧéder
SFX A éder ederisié/N [crsv]éder
SFX A éder ederisié/N ^interŧéder
SFX A éder ederisié/N ŧéder
SFX A éder ederisiéu/O [crsv]éder
SFX A éder ederisiéu/O ^interŧéder
SFX A éder ederisiéu/O ŧéder
SFX A éder ederison/J [crsv]éder
SFX A éder ederison/J ^interŧéder
SFX A éder ederison/J ŧéder
SFX A éder ederié/N [crsv]éder
SFX A éder ederié/N ^interŧéder
SFX A éder ederié/N ŧéder
SFX A éder ederiéu/O [crsv]éder
SFX A éder ederiéu/O ^interŧéder
SFX A éder ederiéu/O ŧéder
SFX A éder ederon/J [crsv]éder
SFX A éder ederon/J ^interŧéder
SFX A éder ederon/J ŧéder
SFX A éder ederà/HLP [crsv]éder
SFX A éder ederà/HLP ^interŧéder
SFX A éder ederà/HLP ŧéder
SFX A éder ederàe/P [crsv]éder
SFX A éder ederàe/P ^interŧéder
SFX A éder ederàe/P ŧéder
SFX A éder ederè/H [crsv]éder
SFX A éder ederè/H ^interŧéder
SFX A éder ederè/H ŧéder
SFX A éder ederèmi/I [crsv]éder
SFX A éder ederèmi/I ^interŧéder
SFX A éder ederèmi/I ŧéder
SFX A éder ederé/N [crsv]éder
SFX A éder ederé/N ^interŧéder
SFX A éder ederé/N ŧéder
SFX A éder ederémoni/K [crsv]éder
SFX A éder ederémoni/K ^interŧéder
SFX A éder ederémoni/K ŧéder
SFX A éder ederésimo/J [crsv]éder
SFX A éder ederésimo/J ^interŧéder
SFX A éder ederésimo/J ŧéder
SFX A éder ederésimoni/K [crsv]éder
SFX A éder ederésimoni/K ^interŧéder
SFX A éder ederésimoni/K ŧéder
SFX A éder ederéu/O [crsv]éder
SFX A éder ederéu/O ^interŧéder
SFX A éder ederéu/O ŧéder
SFX A éder ederí/N [crsv]éder
SFX A éder ederí/N ^interŧéder
SFX A éder ederí/N ŧéder
SFX A éder edería/HLP [crsv]éder
SFX A éder edería/HLP ^interŧéder
SFX A éder edería/HLP ŧéder
SFX A éder ederíami/I [crsv]éder
SFX A éder ederíami/I ^interŧéder
SFX A éder ederíami/I ŧéder
SFX A éder ederíatu/M [crsv]éder
SFX A éder ederíatu/M ^interŧéder
SFX A éder ederíatu/M ŧéder
SFX A éder ederíe/HP [crsv]éder
SFX A éder ederíe/HP ^interŧéder
SFX A éder ederíe/HP ŧéder
SFX A éder ederíelo/Q [crsv]éder
SFX A éder ederíelo/Q ^interŧéder
SFX A éder ederíelo/Q ŧéder
SFX A éder ederíemi/I [crsv]éder
SFX A éder ederíemi/I ^interŧéder
SFX A éder ederíemi/I ŧéder
SFX A éder ederímoni/K [crsv]éder
SFX A éder ederímoni/K ^interŧéder
SFX A éder ederímoni/K ŧéder
SFX A éder ederíu/O [crsv]éder
SFX A éder ederíu/O ^interŧéder
SFX A éder ederíu/O ŧéder
SFX A éder ederò/H [crsv]éder
SFX A éder ederò/H ^interŧéder
SFX A éder ederò/H ŧéder
SFX A éder ederòmi/I [crsv]éder
SFX A éder ederòmi/I ^interŧéder
SFX A éder ederòmi/I ŧéder
SFX A éder edese/G [crsv]éder
SFX A éder edese/G ^interŧéder
SFX A éder edese/G ŧéder
SFX A éder edesta/G [crsv]éder
SFX A éder edesta/G ^interŧéder
SFX A éder edesta/G ŧéder
SFX A éder edeste/G [crsv]éder
SFX A éder edeste/G ^interŧéder
SFX A éder edeste/G ŧéder
SFX A éder edesti/G [crsv]éder
SFX A éder edesti/G ^interŧéder
SFX A éder edesti/G ŧéder
SFX A éder edesto/G [crsv]éder
SFX A éder edesto/G ^interŧéder
SFX A éder edesto/G ŧéder
SFX A éder edeva/HNP [crsv]éder
SFX A éder edeva/HNP ^interŧéder
SFX A éder edeva/HNP ŧéder
SFX A éder edevau/O [crsv]éder
SFX A éder edevau/O ^interŧéder
SFX A éder edevau/O ŧéder
SFX A éder edeve/H [crsv]éder
SFX A éder edeve/H ^interŧéder
SFX A éder edeve/H ŧéder
SFX A éder edevi/LN [crsv]éder
SFX A éder edevi/LN ^interŧéder
SFX A éder edevi/LN ŧéder
SFX A éder edevo/H [crsv]éder
SFX A éder edevo/H ^interŧéder
SFX A éder edevo/H ŧéder
SFX A éder edi/EF [crsv]éder
SFX A éder edi/EFL ^interŧéder
SFX A éder edi/EFL ŧéder
SFX A éder edi/L [cs]éder
SFX A éder edi/L kréder
SFX A éder edi/L véder
SFX A éder edimo/J [crsv]éder
SFX A éder edimo/J ^interŧéder
SFX A éder edimo/J ŧéder
SFX A éder edion/J [crsv]éder
SFX A éder edion/J ^interŧéder
SFX A éder edion/J ŧéder
SFX A éder edisen/J [crsv]éder
SFX A éder edisen/J ^interŧéder
SFX A éder edisen/J ŧéder
SFX A éder edision/J [crsv]éder
SFX A éder edision/J ^interŧéder
SFX A éder edision/J ŧéder
SFX A éder edison/J [crsv]éder
SFX A éder edison/J ^interŧéder
SFX A éder edison/J ŧéder
SFX A éder ediven/J [crsv]éder
SFX A éder ediven/J ^interŧéder
SFX A éder ediven/J ŧéder
SFX A éder edivion/J [crsv]éder
SFX A éder edivion/J ^interŧéder
SFX A éder edivion/J ŧéder
SFX A éder edivié/N [crsv]éder
SFX A éder edivié/N ^interŧéder
SFX A éder edivié/N ŧéder
SFX A éder ediviéu/O [crsv]éder
SFX A éder ediviéu/O ^interŧéder
SFX A éder ediviéu/O ŧéder
SFX A éder edivon/J [crsv]éder
SFX A éder edivon/J ^interŧéder
SFX A éder edivon/J ŧéder
SFX A éder edié/N [crsv]éder
SFX A éder edié/N ^interŧéder
SFX A éder edié/N ŧéder
SFX A éder ediéu/O [crsv]éder
SFX A éder ediéu/O ^interŧéder
SFX A éder ediéu/O ŧéder
SFX A éder edo/H [cs]éder
SFX A éder edo/H ^interŧéder
SFX A éder edo/H kréder
SFX A éder edo/H véder
SFX A éder edo/H ŧéder
SFX A éder edon/J [crsv]éder
SFX A éder edon/J ^interŧéder
SFX A éder edon/J ŧéder
SFX A éder eduda/G [crsv]éder
SFX A éder eduda/G ^interŧéder
SFX A éder eduda/G ŧéder
SFX A éder edude/G [crsv]éder
SFX A éder edude/G ^interŧéder
SFX A éder edude/G ŧéder
SFX A éder edudi/G [crsv]éder
SFX A éder edudi/G ^interŧéder
SFX A éder edudi/G ŧéder
SFX A éder edudo/G [crsv]éder
SFX A éder edudo/G ^interŧéder
SFX A éder edudo/G ŧéder
SFX A éder edé/FN [crsv]éder
SFX A éder edé/FN ^interŧéder
SFX A éder edé/FN ŧéder
SFX A éder edéa/HNP [crsv]éder
SFX A éder edéa/HNP ^interŧéder
SFX A éder edéa/HNP ŧéder
SFX A éder edéami/I [crsv]éder
SFX A éder edéami/I ^interŧéder
SFX A éder edéami/I ŧéder
SFX A éder edéau/O [crsv]éder
SFX A éder edéau/O ^interŧéder
SFX A éder edéau/O ŧéder
SFX A éder edée/H [crsv]éder
SFX A éder edée/H ^interŧéder
SFX A éder edée/H ŧéder
SFX A éder edéelo/Q [crsv]éder
SFX A éder edéelo/Q ^interŧéder
SFX A éder edéelo/Q ŧéder
SFX A éder edéemi/I [crsv]éder
SFX A éder edéemi/I ^interŧéder
SFX A éder edéemi/I ŧéder
SFX A éder edéi/LN [crsv]éder
SFX A éder edéi/LN ^interŧéder
SFX A éder edéi/LN ŧéder
SFX A éder edéimo/J [crsv]éder
SFX A éder edéimo/J ^interŧéder
SFX A éder edéimo/J ŧéder
SFX A éder edéimoni/K [crsv]éder
SFX A éder edéimoni/K ^interŧéder
SFX A éder edéimoni/K ŧéder
SFX A éder edéitu/M [crsv]éder
SFX A éder edéitu/M ^interŧéder
SFX A éder edéitu/M ŧéder
SFX A éder edémoni/K [crsv]éder
SFX A éder edémoni/K ^interŧéder
SFX A éder edémoni/K ŧéder
SFX A éder edéo/H [crsv]éder
SFX A éder edéo/H ^interŧéder
SFX A éder edéo/H ŧéder
SFX A éder edéomi/I [crsv]éder
SFX A éder edéomi/I ^interŧéder
SFX A éder edéomi/I ŧéder
SFX A éder edéu/O [crsv]éder
SFX A éder edéu/O ^interŧéder
SFX A éder edéu/O ŧéder
SFX A éder edévami/I [crsv]éder
SFX A éder edévami/I ^interŧéder
SFX A éder edévami/I ŧéder
SFX A éder edévelo/Q [crsv]éder
SFX A éder edévelo/Q ^interŧéder
SFX A éder edévelo/Q ŧéder
SFX A éder edévemi/I [crsv]éder
SFX A éder edévemi/I ^interŧéder
SFX A éder edévemi/I ŧéder
SFX A éder edévimo/J [crsv]éder
SFX A éder edévimo/J ^interŧéder
SFX A éder edévimo/J ŧéder
SFX A éder edévimoni/K [crsv]éder
SFX A éder edévimoni/K ^interŧéder
SFX A éder edévimoni/K ŧéder
SFX A éder edévitu/M [crsv]éder
SFX A éder edévitu/M ^interŧéder
SFX A éder edévitu/M ŧéder
SFX A éder edévomi/I [crsv]éder
SFX A éder edévomi/I ^interŧéder
SFX A éder edévomi/I ŧéder
SFX A éder edí/FN [crsv]éder
SFX A éder edí/FN ^interŧéder
SFX A éder edí/FN ŧéder
SFX A éder edímoni/K [crsv]éder
SFX A éder edímoni/K ^interŧéder
SFX A éder edímoni/K ŧéder
SFX A éder edíu/O [crsv]éder
SFX A éder edíu/O ^interŧéder
SFX A éder edíu/O ŧéder
SFX A éder exo/G kréder
SFX A éder isto/G véder
SFX A éder èso/G [cs]éder
SFX A éder èso/G ^interŧéder
SFX A éder èso/G ŧéder
SFX A énder endaralo/Q [cflprvŧ]énder
SFX A énder endaralo/Q ^enténder
SFX A énder endaralo/Q ^sorinténder
SFX A énder endaralo/Q inténder
SFX A énder endaralo/Q ténder
SFX A énder endarami/I [cflprvŧ]énder
SFX A énder endarami/I ^enténder
SFX A énder endarami/I ^sorinténder
SFX A énder endarami/I inténder
SFX A énder endarami/I ténder
SFX A énder endaratu/M [cflprvŧ]énder
SFX A énder endaratu/M ^enténder
SFX A énder endaratu/M ^sorinténder
SFX A énder endaratu/M inténder
SFX A énder endaratu/M ténder
SFX A énder endarave/PR [cflprvŧ]énder
SFX A énder endarave/PR ^enténder
SFX A énder endarave/PR ^sorinténder
SFX A énder endarave/PR inténder
SFX A énder endarave/PR ténder
SFX A énder endaremo/J [cflprvŧ]énder
SFX A énder endaremo/J ^enténder
SFX A énder endaremo/J ^sorinténder
SFX A énder endaremo/J inténder
SFX A énder endaremo/J ténder
SFX A énder endaren/J [cflprvŧ]énder
SFX A énder endaren/J ^enténder
SFX A énder endaren/J ^sorinténder
SFX A énder endaren/J inténder
SFX A énder endaren/J ténder
SFX A énder endaresi/N [cflprvŧ]énder
SFX A énder endaresi/N ^enténder
SFX A énder endaresi/N ^sorinténder
SFX A énder endaresi/N inténder
SFX A énder endaresi/N ténder
SFX A énder endaresiu/O [cflprvŧ]énder
SFX A énder endaresiu/O ^enténder
SFX A énder endaresiu/O ^sorinténder
SFX A énder endaresiu/O inténder
SFX A énder endaresiu/O ténder
SFX A énder endarimo/J [cflprvŧ]énder
SFX A énder endarimo/J ^enténder
SFX A énder endarimo/J ^sorinténder
SFX A énder endarimo/J inténder
SFX A énder endarimo/J ténder
SFX A énder endarion/J [cflprvŧ]énder
SFX A énder endarion/J ^enténder
SFX A énder endarion/J ^sorinténder
SFX A énder endarion/J inténder
SFX A énder endarion/J ténder
SFX A énder endarisen/J [cflprvŧ]énder
SFX A énder endarisen/J ^enténder
SFX A énder endarisen/J ^sorinténder
SFX A énder endarisen/J inténder
SFX A énder endarisen/J ténder
SFX A énder endarision/J [cflprvŧ]énder
SFX A énder endarision/J ^enténder
SFX A énder endarision/J ^sorinténder
SFX A énder endarision/J inténder
SFX A énder endarision/J ténder
SFX A énder endarisié/N [cflprvŧ]énder
SFX A énder endarisié/N ^enténder
SFX A énder endarisié/N ^sorinténder
SFX A énder endarisié/N inténder
SFX A énder endarisié/N ténder
SFX A énder endarisiéu/O [cflprvŧ]énder
SFX A énder endarisiéu/O ^enténder
SFX A énder endarisiéu/O ^sorinténder
SFX A énder endarisiéu/O inténder
SFX A énder endarisiéu/O ténder
SFX A énder endarison/J [cflprvŧ]énder
SFX A énder endarison/J ^enténder
SFX A énder endarison/J ^sorinténder
SFX A énder endarison/J inténder
SFX A énder endarison/J ténder
SFX A énder endarié/N [cflprvŧ]énder
SFX A énder endarié/N ^enténder
SFX A énder endarié/N ^sorinténder
SFX A énder endarié/N inténder
SFX A énder endarié/N ténder
SFX A énder endariéu/O [cflprvŧ]énder
SFX A énder endariéu/O ^enténder
SFX A énder endariéu/O ^sorinténder
SFX A énder endariéu/O inténder
SFX A énder endariéu/O ténder
SFX A énder endaron/J [cflprvŧ]énder
SFX A énder endaron/J ^enténder
SFX A énder endaron/J ^sorinténder
SFX A énder endaron/J inténder
SFX A énder endaron/J ténder
SFX A énder endarà/HLP [cflprvŧ]énder
SFX A énder endarà/HLP ^enténder
SFX A énder endarà/HLP ^sorinténder
SFX A énder endarà/HLP inténder
SFX A énder endarà/HLP ténder
SFX A énder endaràe/P [cflprvŧ]énder
SFX A énder endaràe/P ^enténder
SFX A énder endaràe/P ^sorinténder
SFX A énder endaràe/P inténder
SFX A énder endaràe/P ténder
SFX A énder endarè/H [cflprvŧ]énder
SFX A énder endarè/H ^enténder
SFX A énder endarè/H ^sorinténder
SFX A énder endarè/H inténder
SFX A énder endarè/H ténder
SFX A énder endarèmi/I [cflprvŧ]énder
SFX A énder endarèmi/I ^enténder
SFX A énder endarèmi/I ^sorinténder
SFX A énder endarèmi/I inténder
SFX A énder endarèmi/I ténder
SFX A énder endaré/N [cflprvŧ]énder
SFX A énder endaré/N ^enténder
SFX A énder endaré/N ^sorinténder
SFX A énder endaré/N inténder
SFX A énder endaré/N ténder
SFX A énder endarémoni/K [cflprvŧ]énder
SFX A énder endarémoni/K ^enténder
SFX A énder endarémoni/K ^sorinténder
SFX A énder endarémoni/K inténder
SFX A énder endarémoni/K ténder
SFX A énder endarésimo/J [cflprvŧ]énder
SFX A énder endarésimo/J ^enténder
SFX A énder endarésimo/J ^sorinténder
SFX A énder endarésimo/J inténder
SFX A énder endarésimo/J ténder
SFX A énder endarésimoni/K [cflprvŧ]énder
SFX A énder endarésimoni/K ^enténder
SFX A énder endarésimoni/K ^sorinténder
SFX A énder endarésimoni/K inténder
SFX A énder endarésimoni/K ténder
SFX A énder endaréu/O [cflprvŧ]énder
SFX A énder endaréu/O ^enténder
SFX A énder endaréu/O ^sorinténder
SFX A énder endaréu/O inténder
SFX A énder endaréu/O ténder
SFX A énder endarí/N [cflprvŧ]énder
SFX A énder endarí/N ^enténder
SFX A énder endarí/N ^sorinténder
SFX A énder endarí/N inténder
SFX A énder endarí/N ténder
SFX A énder endaría/HLP [cflprvŧ]énder
SFX A énder endaría/HLP ^enténder
SFX A énder endaría/HLP ^sorinténder
SFX A énder endaría/HLP inténder
SFX A énder endaría/HLP ténder
SFX A énder endaríami/I [cflprvŧ]énder
SFX A énder endaríami/I ^enténder
SFX A énder endaríami/I ^sorinténder
SFX A énder endaríami/I inténder
SFX A énder endaríami/I ténder
SFX A énder endaríatu/M [cflprvŧ]énder
SFX A énder endaríatu/M ^enténder
SFX A énder endaríatu/M ^sorinténder
SFX A énder endaríatu/M inténder
SFX A énder endaríatu/M ténder
SFX A énder endaríe/HP [cflprvŧ]énder
SFX A énder endaríe/HP ^enténder
SFX A énder endaríe/HP ^sorinténder
SFX A énder endaríe/HP inténder
SFX A énder endaríe/HP ténder
SFX A énder endaríelo/Q [cflprvŧ]énder
SFX A énder endaríelo/Q ^enténder
SFX A énder endaríelo/Q ^sorinténder
SFX A énder endaríelo/Q inténder
SFX A énder endaríelo/Q ténder
SFX A énder endaríemi/I [cflprvŧ]énder
SFX A énder endaríemi/I ^enténder
SFX A énder endaríemi/I ^sorinténder
SFX A énder endaríemi/I inténder
SFX A énder endaríemi/I ténder
SFX A énder endarímoni/K [cflprvŧ]énder
SFX A énder endarímoni/K ^enténder
SFX A énder endarímoni/K ^sorinténder
SFX A énder endarímoni/K inténder
SFX A énder endarímoni/K ténder
SFX A énder endaríu/O [cflprvŧ]énder
SFX A énder endaríu/O ^enténder
SFX A énder endaríu/O ^sorinténder
SFX A énder endaríu/O inténder
SFX A énder endaríu/O ténder
SFX A énder endarò/H [cflprvŧ]énder
SFX A énder endarò/H ^enténder
SFX A énder endarò/H ^sorinténder
SFX A énder endarò/H inténder
SFX A énder endarò/H ténder
SFX A énder endaròmi/I [cflprvŧ]énder
SFX A énder endaròmi/I ^enténder
SFX A énder endaròmi/I ^sorinténder
SFX A énder endaròmi/I inténder
SFX A énder endaròmi/I ténder
SFX A énder ende/GHP [cflprvŧ]énder
SFX A énder ende/GHP ^enténder
SFX A énder ende/GHP ^perinténder
SFX A énder ende/GHP ^sorinténder
SFX A énder ende/GHP inténder
SFX A énder ende/GHP ténder
SFX A énder endemo/J [cflprvŧ]énder
SFX A énder endemo/J ^enténder
SFX A énder endemo/J ^perinténder
SFX A énder endemo/J ^sorinténder
SFX A énder endemo/J inténder
SFX A énder endemo/J ténder
SFX A énder enden/J [cflprvŧ]énder
SFX A énder enden/J ^enténder
SFX A énder enden/J ^perinténder
SFX A énder enden/J ^sorinténder
SFX A énder enden/J inténder
SFX A énder enden/J ténder
SFX A énder endendo/EF [cflprvŧ]énder
SFX A énder endendo/EF ^enténder
SFX A énder endendo/EF ^perinténder
SFX A énder endendo/EF ^sorinténder
SFX A énder endendo/EF inténder
SFX A énder endendo/EF ténder
SFX A énder enderalo/Q [cflprvŧ]énder
SFX A énder enderalo/Q ^enténder
SFX A énder enderalo/Q ^perinténder
SFX A énder enderalo/Q ^sorinténder
SFX A énder enderalo/Q inténder
SFX A énder enderalo/Q ténder
SFX A énder enderami/I [cflprvŧ]énder
SFX A énder enderami/I ^enténder
SFX A énder enderami/I ^perinténder
SFX A énder enderami/I ^sorinténder
SFX A énder enderami/I inténder
SFX A énder enderami/I ténder
SFX A énder enderatu/M [cflprvŧ]énder
SFX A énder enderatu/M ^enténder
SFX A énder enderatu/M ^perinténder
SFX A énder enderatu/M ^sorinténder
SFX A énder enderatu/M inténder
SFX A énder enderatu/M ténder
SFX A énder enderave/PR [cflprvŧ]énder
SFX A énder enderave/PR ^enténder
SFX A énder enderave/PR ^perinténder
SFX A énder enderave/PR ^sorinténder
SFX A énder enderave/PR inténder
SFX A énder enderave/PR ténder
SFX A énder enderemo/J [cflprvŧ]énder
SFX A énder enderemo/J ^enténder
SFX A énder enderemo/J ^perinténder
SFX A énder enderemo/J ^sorinténder
SFX A énder enderemo/J inténder
SFX A énder enderemo/J ténder
SFX A énder enderen/J [cflprvŧ]énder
SFX A énder enderen/J ^enténder
SFX A énder enderen/J ^perinténder
SFX A énder enderen/J ^sorinténder
SFX A énder enderen/J inténder
SFX A énder enderen/J ténder
SFX A énder enderesi/N [cflprvŧ]énder
SFX A énder enderesi/N ^enténder
SFX A énder enderesi/N ^perinténder
SFX A énder enderesi/N ^sorinténder
SFX A énder enderesi/N inténder
SFX A énder enderesi/N ténder
SFX A énder enderesiu/O [cflprvŧ]énder
SFX A énder enderesiu/O ^enténder
SFX A énder enderesiu/O ^perinténder
SFX A énder enderesiu/O ^sorinténder
SFX A énder enderesiu/O inténder
SFX A énder enderesiu/O ténder
SFX A énder enderimo/J [cflprvŧ]énder
SFX A énder enderimo/J ^enténder
SFX A énder enderimo/J ^perinténder
SFX A énder enderimo/J ^sorinténder
SFX A énder enderimo/J inténder
SFX A énder enderimo/J ténder
SFX A énder enderion/J [cflprvŧ]énder
SFX A énder enderion/J ^enténder
SFX A énder enderion/J ^perinténder
SFX A énder enderion/J ^sorinténder
SFX A énder enderion/J inténder
SFX A énder enderion/J ténder
SFX A énder enderisen/J [cflprvŧ]énder
SFX A énder enderisen/J ^enténder
SFX A énder enderisen/J ^perinténder
SFX A énder enderisen/J ^sorinténder
SFX A énder enderisen/J inténder
SFX A énder enderisen/J ténder
SFX A énder enderision/J [cflprvŧ]énder
SFX A énder enderision/J ^enténder
SFX A énder enderision/J ^perinténder
SFX A énder enderision/J ^sorinténder
SFX A énder enderision/J inténder
SFX A énder enderision/J ténder
SFX A énder enderisié/N [cflprvŧ]énder
SFX A énder enderisié/N ^enténder
SFX A énder enderisié/N ^perinténder
SFX A énder enderisié/N ^sorinténder
SFX A énder enderisié/N inténder
SFX A énder enderisié/N ténder
SFX A énder enderisiéu/O [cflprvŧ]énder
SFX A énder enderisiéu/O ^enténder
SFX A énder enderisiéu/O ^perinténder
SFX A énder enderisiéu/O ^sorinténder
SFX A énder enderisiéu/O inténder
SFX A énder enderisiéu/O ténder
SFX A énder enderison/J [cflprvŧ]énder
SFX A énder enderison/J ^enténder
SFX A énder enderison/J ^perinténder
SFX A énder enderison/J ^sorinténder
SFX A énder enderison/J inténder
SFX A énder enderison/J ténder
SFX A énder enderié/N [cflprvŧ]énder
SFX A énder enderié/N ^enténder
SFX A énder enderié/N ^perinténder
SFX A énder enderié/N ^sorinténder
SFX A énder enderié/N inténder
SFX A énder enderié/N ténder
SFX A énder enderiéu/O [cflprvŧ]énder
SFX A énder enderiéu/O ^enténder
SFX A énder enderiéu/O ^perinténder
SFX A énder enderiéu/O ^sorinténder
SFX A énder enderiéu/O inténder
SFX A énder enderiéu/O ténder
SFX A énder enderon/J [cflprvŧ]énder
SFX A énder enderon/J ^enténder
SFX A énder enderon/J ^perinténder
SFX A énder enderon/J ^sorinténder
SFX A énder enderon/J inténder
SFX A énder enderon/J ténder
SFX A énder enderà/HLP [cflprvŧ]énder
SFX A énder enderà/HLP ^enténder
SFX A énder enderà/HLP ^perinténder
SFX A énder enderà/HLP ^sorinténder
SFX A énder enderà/HLP inténder
SFX A énder enderà/HLP ténder
SFX A énder enderàe/P [cflprvŧ]énder
SFX A énder enderàe/P ^enténder
SFX A énder enderàe/P ^perinténder
SFX A énder enderàe/P ^sorinténder
SFX A énder enderàe/P inténder
SFX A énder enderàe/P ténder
SFX A énder enderè/H [cflprvŧ]énder
SFX A énder enderè/H ^enténder
SFX A énder enderè/H ^perinténder
SFX A énder enderè/H ^sorinténder
SFX A énder enderè/H inténder
SFX A énder enderè/H ténder
SFX A énder enderèmi/I [cflprvŧ]énder
SFX A énder enderèmi/I ^enténder
SFX A énder enderèmi/I ^perinténder
SFX A énder enderèmi/I ^sorinténder
SFX A énder enderèmi/I inténder
SFX A énder enderèmi/I ténder
SFX A énder enderé/N [cflprvŧ]énder
SFX A énder enderé/N ^enténder
SFX A énder enderé/N ^perinténder
SFX A énder enderé/N ^sorinténder
SFX A énder enderé/N inténder
SFX A énder enderé/N ténder
SFX A énder enderémoni/K [cflprvŧ]énder
SFX A énder enderémoni/K ^enténder
SFX A énder enderémoni/K ^perinténder
SFX A énder enderémoni/K ^sorinténder
SFX A énder enderémoni/K inténder
SFX A énder enderémoni/K ténder
SFX A énder enderésimo/J [cflprvŧ]énder
SFX A énder enderésimo/J ^enténder
SFX A énder enderésimo/J ^perinténder
SFX A énder enderésimo/J ^sorinténder
SFX A énder enderésimo/J inténder
SFX A énder enderésimo/J ténder
SFX A énder enderésimoni/K [cflprvŧ]énder
SFX A énder enderésimoni/K ^enténder
SFX A énder enderésimoni/K ^perinténder
SFX A énder enderésimoni/K ^sorinténder
SFX A énder enderésimoni/K inténder
SFX A énder enderésimoni/K ténder
SFX A énder enderéu/O [cflprvŧ]énder
SFX A énder enderéu/O ^enténder
SFX A énder enderéu/O ^perinténder
SFX A énder enderéu/O ^sorinténder
SFX A énder enderéu/O inténder
SFX A énder enderéu/O ténder
SFX A énder enderí/N [cflprvŧ]énder
SFX A énder enderí/N ^enténder
SFX A énder enderí/N ^perinténder
SFX A énder enderí/N ^sorinténder
SFX A énder enderí/N inténder
SFX A énder enderí/N ténder
SFX A énder endería/HLP [cflprvŧ]énder
SFX A énder endería/HLP ^enténder
SFX A énder endería/HLP ^perinténder
SFX A énder endería/HLP ^sorinténder
SFX A énder endería/HLP inténder
SFX A énder endería/HLP ténder
SFX A énder enderíami/I [cflprvŧ]énder
SFX A énder enderíami/I ^enténder
SFX A énder enderíami/I ^perinténder
SFX A énder enderíami/I ^sorinténder
SFX A énder enderíami/I inténder
SFX A énder enderíami/I ténder
SFX A énder enderíatu/M [cflprvŧ]énder
SFX A énder enderíatu/M ^enténder
SFX A énder enderíatu/M ^perinténder
SFX A énder enderíatu/M ^sorinténder
SFX A énder enderíatu/M inténder
SFX A énder enderíatu/M ténder
SFX A énder enderíe/HP [cflprvŧ]énder
SFX A énder enderíe/HP ^enténder
SFX A énder enderíe/HP ^perinténder
SFX A énder enderíe/HP ^sorinténder
SFX A énder enderíe/HP inténder
SFX A énder enderíe/HP ténder
SFX A énder enderíelo/Q [cflprvŧ]énder
SFX A énder enderíelo/Q ^enténder
SFX A énder enderíelo/Q ^perinténder
SFX A énder enderíelo/Q ^sorinténder
SFX A énder enderíelo/Q inténder
SFX A énder enderíelo/Q ténder
SFX A énder enderíemi/I [cflprvŧ]énder
SFX A énder enderíemi/I ^enténder
SFX A énder enderíemi/I ^perinténder
SFX A énder enderíemi/I ^sorinténder
SFX A énder enderíemi/I inténder
SFX A énder enderíemi/I ténder
SFX A énder enderímoni/K [cflprvŧ]énder
SFX A énder enderímoni/K ^enténder
SFX A énder enderímoni/K ^perinténder
SFX A énder enderímoni/K ^sorinténder
SFX A énder enderímoni/K inténder
SFX A énder enderímoni/K ténder
SFX A énder enderíu/O [cflprvŧ]énder
SFX A énder enderíu/O ^enténder
SFX A énder enderíu/O ^perinténder
SFX A énder enderíu/O ^sorinténder
SFX A énder enderíu/O inténder
SFX A énder enderíu/O ténder
SFX A énder enderò/H [cflprvŧ]énder
SFX A énder enderò/H ^enténder
SFX A énder enderò/H ^perinténder
SFX A énder enderò/H ^sorinténder
SFX A énder enderò/H inténder
SFX A énder enderò/H ténder
SFX A énder enderòmi/I [cflprvŧ]énder
SFX A énder enderòmi/I ^enténder
SFX A énder enderòmi/I ^perinténder
SFX A énder enderòmi/I ^sorinténder
SFX A énder enderòmi/I inténder
SFX A énder enderòmi/I ténder
SFX A énder endese/G [cflprvŧ]énder
SFX A énder endese/G ^enténder
SFX A énder endese/G ^perinténder
SFX A énder endese/G ^sorinténder
SFX A énder endese/G inténder
SFX A énder endese/G ténder
SFX A énder endesta/G [cflprvŧ]énder
SFX A énder endesta/G ^enténder
SFX A énder endesta/G ^perinténder
SFX A énder endesta/G ^sorinténder
SFX A énder endesta/G inténder
SFX A énder endesta/G ténder
SFX A énder endeste/G [cflprvŧ]énder
SFX A énder endeste/G ^enténder
SFX A énder endeste/G ^perinténder
SFX A énder endeste/G ^sorinténder
SFX A énder endeste/G inténder
SFX A énder endeste/G ténder
SFX A énder endesti/G [cflprvŧ]énder
SFX A énder endesti/G ^enténder
SFX A énder endesti/G ^perinténder
SFX A énder endesti/G ^sorinténder
SFX A énder endesti/G inténder
SFX A énder endesti/G ténder
SFX A énder endesto/G [cflprvŧ]énder
SFX A énder endesto/G ^enténder
SFX A énder endesto/G ^perinténder
SFX A énder endesto/G ^sorinténder
SFX A énder endesto/G inténder
SFX A énder endesto/G ténder
SFX A énder endeva/HNP [cflprvŧ]énder
SFX A énder endeva/HNP ^enténder
SFX A énder endeva/HNP ^perinténder
SFX A énder endeva/HNP ^sorinténder
SFX A énder endeva/HNP inténder
SFX A énder endeva/HNP ténder
SFX A énder endevau/O [cflprvŧ]énder
SFX A énder endevau/O ^enténder
SFX A énder endevau/O ^perinténder
SFX A énder endevau/O ^sorinténder
SFX A énder endevau/O inténder
SFX A énder endevau/O ténder
SFX A énder endeve/H [cflprvŧ]énder
SFX A énder endeve/H ^enténder
SFX A énder endeve/H ^perinténder
SFX A énder endeve/H ^sorinténder
SFX A énder endeve/H inténder
SFX A énder endeve/H ténder
SFX A énder endevi/LN [cflprvŧ]énder
SFX A énder endevi/LN ^enténder
SFX A énder endevi/LN ^perinténder
SFX A énder endevi/LN ^sorinténder
SFX A énder endevi/LN inténder
SFX A énder endevi/LN ténder
SFX A énder endevo/H [cflprvŧ]énder
SFX A énder endevo/H ^enténder
SFX A énder endevo/H ^perinténder
SFX A énder endevo/H ^sorinténder
SFX A énder endevo/H inténder
SFX A énder endevo/H ténder
SFX A énder endi/EFL [cflprvŧ]énder
SFX A énder endi/EFL ^enténder
SFX A énder endi/EFL ^perinténder
SFX A énder endi/EFL ^sorinténder
SFX A énder endi/EFL inténder
SFX A énder endi/EFL ténder
SFX A énder endimo/J [cflprvŧ]énder
SFX A énder endimo/J ^enténder
SFX A énder endimo/J ^perinténder
SFX A énder endimo/J ^sorinténder
SFX A énder endimo/J inténder
SFX A énder endimo/J ténder
SFX A énder endion/J [cflprvŧ]énder
SFX A énder endion/J ^enténder
SFX A énder endion/J ^perinténder
SFX A énder endion/J ^sorinténder
SFX A énder endion/J inténder
SFX A énder endion/J ténder
SFX A énder endisen/J [cflprvŧ]énder
SFX A énder endisen/J ^enténder
SFX A énder endisen/J ^perinténder
SFX A énder endisen/J ^sorinténder
SFX A énder endisen/J inténder
SFX A énder endisen/J ténder
SFX A énder endision/J [cflprvŧ]énder
SFX A énder endision/J ^enténder
SFX A énder endision/J ^perinténder
SFX A énder endision/J ^sorinténder
SFX A énder endision/J inténder
SFX A énder endision/J ténder
SFX A énder endison/J [cflprvŧ]énder
SFX A énder endison/J ^enténder
SFX A énder endison/J ^perinténder
SFX A énder endison/J ^sorinténder
SFX A énder endison/J inténder
SFX A énder endison/J ténder
SFX A énder endiven/J [cflprvŧ]énder
SFX A énder endiven/J ^enténder
SFX A énder endiven/J ^perinténder
SFX A énder endiven/J ^sorinténder
SFX A énder endiven/J inténder
SFX A énder endiven/J ténder
SFX A énder endivion/J [cflprvŧ]énder
SFX A énder endivion/J ^enténder
SFX A énder endivion/J ^perinténder
SFX A énder endivion/J ^sorinténder
SFX A énder endivion/J inténder
SFX A énder endivion/J ténder
SFX A énder endivié/N [cflprvŧ]énder
SFX A énder endivié/N ^enténder
SFX A énder endivié/N ^perinténder
SFX A énder endivié/N ^sorinténder
SFX A énder endivié/N inténder
SFX A énder endivié/N ténder
SFX A énder endiviéu/O [cflprvŧ]énder
SFX A énder endiviéu/O ^enténder
SFX A énder endiviéu/O ^perinténder
SFX A énder endiviéu/O ^sorinténder
SFX A énder endiviéu/O inténder
SFX A énder endiviéu/O ténder
SFX A énder endivon/J [cflprvŧ]énder
SFX A énder endivon/J ^enténder
SFX A énder endivon/J ^perinténder
SFX A énder endivon/J ^sorinténder
SFX A énder endivon/J inténder
SFX A énder endivon/J ténder
SFX A énder endié/N [cflprvŧ]énder
SFX A énder endié/N ^enténder
SFX A énder endié/N ^perinténder
SFX A énder endié/N ^sorinténder
SFX A énder endié/N inténder
SFX A énder endié/N ténder
SFX A énder endiéu/O [cflprvŧ]énder
SFX A énder endiéu/O ^enténder
SFX A énder endiéu/O ^perinténder
SFX A énder endiéu/O ^sorinténder
SFX A énder endiéu/O inténder
SFX A énder endiéu/O ténder
SFX A énder endo/H [cflprvŧ]énder
SFX A énder endo/H ^enténder
SFX A énder endo/H ^perinténder
SFX A énder endo/H ^sorinténder
SFX A énder endo/H inténder
SFX A énder endo/H ténder
SFX A énder endon/J [cflprvŧ]énder
SFX A énder endon/J ^enténder
SFX A énder endon/J ^perinténder
SFX A énder endon/J ^sorinténder
SFX A énder endon/J inténder
SFX A énder endon/J ténder
SFX A énder enduda/G [cflprvŧ]énder
SFX A énder enduda/G ^enténder
SFX A énder enduda/G ^perinténder
SFX A énder enduda/G ^sorinténder
SFX A énder enduda/G inténder
SFX A énder enduda/G ténder
SFX A énder endude/G [cflprvŧ]énder
SFX A énder endude/G ^enténder
SFX A énder endude/G ^perinténder
SFX A énder endude/G ^sorinténder
SFX A énder endude/G inténder
SFX A énder endude/G ténder
SFX A énder endudi/G [cflprvŧ]énder
SFX A énder endudi/G ^enténder
SFX A énder endudi/G ^perinténder
SFX A énder endudi/G ^sorinténder
SFX A énder endudi/G inténder
SFX A énder endudi/G ténder
SFX A énder endudo/G [cflprvŧ]énder
SFX A énder endudo/G ^enténder
SFX A énder endudo/G ^perinténder
SFX A énder endudo/G ^sorinténder
SFX A énder endudo/G inténder
SFX A énder endudo/G ténder
SFX A énder endé/FN [cflprvŧ]énder
SFX A énder endé/FN ^enténder
SFX A énder endé/FN ^perinténder
SFX A énder endé/FN ^sorinténder
SFX A énder endé/FN inténder
SFX A énder endé/FN ténder
SFX A énder endéa/HNP [cflprvŧ]énder
SFX A énder endéa/HNP ^enténder
SFX A énder endéa/HNP ^perinténder
SFX A énder endéa/HNP ^sorinténder
SFX A énder endéa/HNP inténder
SFX A énder endéa/HNP ténder
SFX A énder endéami/I [cflprvŧ]énder
SFX A énder endéami/I ^enténder
SFX A énder endéami/I ^perinténder
SFX A énder endéami/I ^sorinténder
SFX A énder endéami/I inténder
SFX A énder endéami/I ténder
SFX A énder endéau/O [cflprvŧ]énder
SFX A énder endéau/O ^enténder
SFX A énder endéau/O ^perinténder
SFX A énder endéau/O ^sorinténder
SFX A énder endéau/O inténder
SFX A énder endéau/O ténder
SFX A énder endée/H [cflprvŧ]énder
SFX A énder endée/H ^enténder
SFX A énder endée/H ^perinténder
SFX A énder endée/H ^sorinténder
SFX A énder endée/H inténder
SFX A énder endée/H ténder
SFX A énder endéelo/Q [cflprvŧ]énder
SFX A énder endéelo/Q ^enténder
SFX A énder endéelo/Q ^perinténder
SFX A énder endéelo/Q ^sorinténder
SFX A énder endéelo/Q inténder
SFX A énder endéelo/Q ténder
SFX A énder endéemi/I [cflprvŧ]énder
SFX A énder endéemi/I ^enténder
SFX A énder endéemi/I ^perinténder
SFX A énder endéemi/I ^sorinténder
SFX A énder endéemi/I inténder
SFX A énder endéemi/I ténder
SFX A énder endéi/LN [cflprvŧ]énder
SFX A énder endéi/LN ^enténder
SFX A énder endéi/LN ^perinténder
SFX A énder endéi/LN ^sorinténder
SFX A énder endéi/LN inténder
SFX A énder endéi/LN ténder
SFX A énder endéimo/J [cflprvŧ]énder
SFX A énder endéimo/J ^enténder
SFX A énder endéimo/J ^perinténder
SFX A énder endéimo/J ^sorinténder
SFX A énder endéimo/J inténder
SFX A énder endéimo/J ténder
SFX A énder endéimoni/K [cflprvŧ]énder
SFX A énder endéimoni/K ^enténder
SFX A énder endéimoni/K ^perinténder
SFX A énder endéimoni/K ^sorinténder
SFX A énder endéimoni/K inténder
SFX A énder endéimoni/K ténder
SFX A énder endéitu/M [cflprvŧ]énder
SFX A énder endéitu/M ^enténder
SFX A énder endéitu/M ^perinténder
SFX A énder endéitu/M ^sorinténder
SFX A énder endéitu/M inténder
SFX A énder endéitu/M ténder
SFX A énder endémoni/K [cflprvŧ]énder
SFX A énder endémoni/K ^enténder
SFX A énder endémoni/K ^perinténder
SFX A énder endémoni/K ^sorinténder
SFX A énder endémoni/K inténder
SFX A énder endémoni/K ténder
SFX A énder endéo/H [cflprvŧ]énder
SFX A énder endéo/H ^enténder
SFX A énder endéo/H ^perinténder
SFX A énder endéo/H ^sorinténder
SFX A énder endéo/H inténder
SFX A énder endéo/H ténder
SFX A énder endéomi/I [cflprvŧ]énder
SFX A énder endéomi/I ^enténder
SFX A énder endéomi/I ^perinténder
SFX A énder endéomi/I ^sorinténder
SFX A énder endéomi/I inténder
SFX A énder endéomi/I ténder
SFX A énder endéu/O [cflprvŧ]énder
SFX A énder endéu/O ^enténder
SFX A énder endéu/O ^perinténder
SFX A énder endéu/O ^sorinténder
SFX A énder endéu/O inténder
SFX A énder endéu/O ténder
SFX A énder endévami/I [cflprvŧ]énder
SFX A énder endévami/I ^enténder
SFX A énder endévami/I ^perinténder
SFX A énder endévami/I ^sorinténder
SFX A énder endévami/I inténder
SFX A énder endévami/I ténder
SFX A énder endévelo/Q [cflprvŧ]énder
SFX A énder endévelo/Q ^enténder
SFX A énder endévelo/Q ^perinténder
SFX A énder endévelo/Q ^sorinténder
SFX A énder endévelo/Q inténder
SFX A énder endévelo/Q ténder
SFX A énder endévemi/I [cflprvŧ]énder
SFX A énder endévemi/I ^enténder
SFX A énder endévemi/I ^perinténder
SFX A énder endévemi/I ^sorinténder
SFX A énder endévemi/I inténder
SFX A énder endévemi/I ténder
SFX A énder endévimo/J [cflprvŧ]énder
SFX A énder endévimo/J ^enténder
SFX A énder endévimo/J ^perinténder
SFX A énder endévimo/J ^sorinténder
SFX A énder endévimo/J inténder
SFX A énder endévimo/J ténder
SFX A énder endévimoni/K [cflprvŧ]énder
SFX A énder endévimoni/K ^enténder
SFX A énder endévimoni/K ^perinténder
SFX A énder endévimoni/K ^sorinténder
SFX A énder endévimoni/K inténder
SFX A énder endévimoni/K ténder
SFX A énder endévitu/M [cflprvŧ]énder
SFX A énder endévitu/M ^enténder
SFX A énder endévitu/M ^perinténder
SFX A énder endévitu/M ^sorinténder
SFX A énder endévitu/M inténder
SFX A énder endévitu/M ténder
SFX A énder endévomi/I [cflprvŧ]énder
SFX A énder endévomi/I ^enténder
SFX A énder endévomi/I ^perinténder
SFX A énder endévomi/I ^sorinténder
SFX A énder endévomi/I inténder
SFX A énder endévomi/I ténder
SFX A énder endí/FN [cflprvŧ]énder
SFX A énder endí/FN ^enténder
SFX A énder endí/FN ^perinténder
SFX A énder endí/FN ^sorinténder
SFX A énder endí/FN inténder
SFX A énder endí/FN ténder
SFX A énder endímoni/K [cflprvŧ]énder
SFX A énder endímoni/K ^enténder
SFX A énder endímoni/K ^perinténder
SFX A énder endímoni/K ^sorinténder
SFX A énder endímoni/K inténder
SFX A énder endímoni/K ténder
SFX A énder endíu/O [cflprvŧ]énder
SFX A énder endíu/O ^enténder
SFX A énder endíu/O ^perinténder
SFX A énder endíu/O ^sorinténder
SFX A énder endíu/O inténder
SFX A énder endíu/O ténder
SFX A énder exo/G [cflprvŧ]énder
SFX A énder exo/G ^enténder
SFX A énder exo/G ^perinténder
SFX A énder exo/G ^sorinténder
SFX A énder exo/G inténder
SFX A énder exo/G ténder
SFX A énter enso/G ^asénter
SFX A énter entaralo/Q ^asénter
SFX A énter entarami/I ^asénter
SFX A énter entaratu/M ^asénter
SFX A énter entarave/PR ^asénter
SFX A énter entaremo/J ^asénter
SFX A énter entaren/J ^asénter
SFX A énter entaresi/N ^asénter
SFX A énter entaresiu/O ^asénter
SFX A énter entarimo/J ^asénter
SFX A énter entarion/J ^asénter
SFX A énter entarisen/J ^asénter
SFX A énter entarision/J ^asénter
SFX A énter entarisié/N ^asénter
SFX A énter entarisiéu/O ^asénter
SFX A énter entarison/J ^asénter
SFX A énter entarié/N ^asénter
SFX A énter entariéu/O ^asénter
SFX A énter entaron/J ^asénter
SFX A énter entarà/HLP ^asénter
SFX A énter entaràe/P ^asénter
SFX A énter entarè/H ^asénter
SFX A énter entarèmi/I ^asénter
SFX A énter entaré/N ^asénter
SFX A énter entarémoni/K ^asénter
SFX A énter entarésimo/J ^asénter
SFX A énter entarésimoni/K ^asénter
SFX A énter entaréu/O ^asénter
SFX A énter entarí/N ^asénter
SFX A énter entaría/HLP ^asénter
SFX A énter entaríami/I ^asénter
SFX A énter entaríatu/M ^asénter
SFX A énter entaríe/HP ^asénter
SFX A énter entaríelo/Q ^asénter
SFX A énter entaríemi/I ^asénter
SFX A énter entarímoni/K ^asénter
SFX A énter entaríu/O ^asénter
SFX A énter entarò/H ^asénter
SFX A énter entaròmi/I ^asénter
SFX A énter ente/GHP ^asénter
SFX A énter entemo/J ^asénter
SFX A énter enten/J ^asénter
SFX A énter entendo/EF ^asénter
SFX A énter enteralo/Q ^asénter
SFX A énter enterami/I ^asénter
SFX A énter enteratu/M ^asénter
SFX A énter enterave/PR ^asénter
SFX A énter enteremo/J ^asénter
SFX A énter enteren/J ^asénter
SFX A énter enteresi/N ^asénter
SFX A énter enteresiu/O ^asénter
SFX A énter enterimo/J ^asénter
SFX A énter enterion/J ^asénter
SFX A énter enterisen/J ^asénter
SFX A énter enterision/J ^asénter
SFX A énter enterisié/N ^asénter
SFX A énter enterisiéu/O ^asénter
SFX A énter enterison/J ^asénter
SFX A énter enterié/N ^asénter
SFX A énter enteriéu/O ^asénter
SFX A énter enteron/J ^asénter
SFX A énter enterà/HLP ^asénter
SFX A énter enteràe/P ^asénter
SFX A énter enterè/H ^asénter
SFX A énter enterèmi/I ^asénter
SFX A énter enteré/N ^asénter
SFX A énter enterémoni/K ^asénter
SFX A énter enterésimo/J ^asénter
SFX A énter enterésimoni/K ^asénter
SFX A énter enteréu/O ^asénter
SFX A énter enterí/N ^asénter
SFX A énter entería/HLP ^asénter
SFX A énter enteríami/I ^asénter
SFX A énter enteríatu/M ^asénter
SFX A énter enteríe/HP ^asénter
SFX A énter enteríelo/Q ^asénter
SFX A énter enteríemi/I ^asénter
SFX A énter enterímoni/K ^asénter
SFX A énter enteríu/O ^asénter
SFX A énter enterò/H ^asénter
SFX A énter enteròmi/I ^asénter
SFX A énter entese/G ^asénter
SFX A énter entesta/G ^asénter
SFX A énter enteste/G ^asénter
SFX A énter entesti/G ^asénter
SFX A énter entesto/G ^asénter
SFX A énter enteva/HNP ^asénter
SFX A énter entevau/O ^asénter
SFX A énter enteve/H ^asénter
SFX A énter entevi/LN ^asénter
SFX A énter entevo/H ^asénter
SFX A énter enti/EFL ^asénter
SFX A énter entimo/J ^asénter
SFX A énter ention/J ^asénter
SFX A énter entisen/J ^asénter
SFX A énter entision/J ^asénter
SFX A énter entison/J ^asénter
SFX A énter entiven/J ^asénter
SFX A énter entivion/J ^asénter
SFX A énter entivié/N ^asénter
SFX A énter entiviéu/O ^asénter
SFX A énter entivon/J ^asénter
SFX A énter entié/N ^asénter
SFX A énter entiéu/O ^asénter
SFX A énter ento/H ^asénter
SFX A énter enton/J ^asénter
SFX A énter entuda/G ^asénter
SFX A énter entude/G ^asénter
SFX A énter entudi/G ^asénter
SFX A énter entudo/G ^asénter
SFX A énter enté/FN ^asénter
SFX A énter entéa/HNP ^asénter
SFX A énter entéami/I ^asénter
SFX A énter entéau/O ^asénter
SFX A énter entée/H ^asénter
SFX A énter entéelo/Q ^asénter
SFX A énter entéemi/I ^asénter
SFX A énter entéi/LN ^asénter
SFX A énter entéimo/J ^asénter
SFX A énter entéimoni/K ^asénter
SFX A énter entéitu/M ^asénter
SFX A énter entémoni/K ^asénter
SFX A énter entéo/H ^asénter
SFX A énter entéomi/I ^asénter
SFX A énter entéu/O ^asénter
SFX A énter entévami/I ^asénter
SFX A énter entévelo/Q ^asénter
SFX A énter entévemi/I ^asénter
SFX A énter entévimo/J ^asénter
SFX A énter entévimoni/K ^asénter
SFX A énter entévitu/M ^asénter
SFX A énter entévomi/I ^asénter
SFX A énter entí/FN ^asénter
SFX A énter entímoni/K ^asénter
SFX A énter entíu/O ^asénter
SFX A énxer ento/G [fpt]énxer
SFX A énxer enxaralo/Q [fpt]énxer
SFX A énxer enxarami/I [fpt]énxer
SFX A énxer enxaratu/M [fpt]énxer
SFX A énxer enxarave/PR [fpt]énxer
SFX A énxer enxaremo/J [fpt]énxer
SFX A énxer enxaren/J [fpt]énxer
SFX A énxer enxaresi/N [fpt]énxer
SFX A énxer enxaresiu/O [fpt]énxer
SFX A énxer enxarimo/J [fpt]énxer
SFX A énxer enxarion/J [fpt]énxer
SFX A énxer enxarisen/J [fpt]énxer
SFX A énxer enxarision/J [fpt]énxer
SFX A énxer enxarisié/N [fpt]énxer
SFX A énxer enxarisiéu/O [fpt]énxer
SFX A énxer enxarison/J [fpt]énxer
SFX A énxer enxarié/N [fpt]énxer
SFX A énxer enxariéu/O [fpt]énxer
SFX A énxer enxaron/J [fpt]énxer
SFX A énxer enxarà/HLP [fpt]énxer
SFX A énxer enxaràe/P [fpt]énxer
SFX A énxer enxarè/H [fpt]énxer
SFX A énxer enxarèmi/I [fpt]énxer
SFX A énxer enxaré/N [fpt]énxer
SFX A énxer enxarémoni/K [fpt]énxer
SFX A énxer enxarésimo/J [fpt]énxer
SFX A énxer enxarésimoni/K [fpt]énxer
SFX A énxer enxaréu/O [fpt]énxer
SFX A énxer enxarí/N [fpt]énxer
SFX A énxer enxaría/HLP [fpt]énxer
SFX A énxer enxaríami/I [fpt]énxer
SFX A énxer enxaríatu/M [fpt]énxer
SFX A énxer enxaríe/HP [fpt]énxer
SFX A énxer enxaríelo/Q [fpt]énxer
SFX A énxer enxaríemi/I [fpt]énxer
SFX A énxer enxarímoni/K [fpt]énxer
SFX A énxer enxaríu/O [fpt]énxer
SFX A énxer enxarò/H [fpt]énxer
SFX A énxer enxaròmi/I [fpt]énxer
SFX A énxer enxe/GHP [fpt]énxer
SFX A énxer enxemo/J [fpt]énxer
SFX A énxer enxen/J [fpt]énxer
SFX A énxer enxendo/EF [fpt]énxer
SFX A énxer enxeralo/Q [fpt]énxer
SFX A énxer enxerami/I [fpt]énxer
SFX A énxer enxeratu/M [fpt]énxer
SFX A énxer enxerave/PR [fpt]énxer
SFX A énxer enxeremo/J [fpt]énxer
SFX A énxer enxeren/J [fpt]énxer
SFX A énxer enxeresi/N [fpt]énxer
SFX A énxer enxeresiu/O [fpt]énxer
SFX A énxer enxerimo/J [fpt]énxer
SFX A énxer enxerion/J [fpt]énxer
SFX A énxer enxerisen/J [fpt]énxer
SFX A énxer enxerision/J [fpt]énxer
SFX A énxer enxerisié/N [fpt]énxer
SFX A énxer enxerisiéu/O [fpt]énxer
SFX A énxer enxerison/J [fpt]énxer
SFX A énxer enxerié/N [fpt]énxer
SFX A énxer enxeriéu/O [fpt]énxer
SFX A énxer enxeron/J [fpt]énxer
SFX A énxer enxerà/HLP [fpt]énxer
SFX A énxer enxeràe/P [fpt]énxer
SFX A énxer enxerè/H [fpt]énxer
SFX A énxer enxerèmi/I [fpt]énxer
SFX A énxer enxeré/N [fpt]énxer
SFX A énxer enxerémoni/K [fpt]énxer
SFX A énxer enxerésimo/J [fpt]énxer
SFX A énxer enxerésimoni/K [fpt]énxer
SFX A énxer enxeréu/O [fpt]énxer
SFX A énxer enxerí/N [fpt]énxer
SFX A énxer enxería/HLP [fpt]énxer
SFX A énxer enxeríami/I [fpt]énxer
SFX A énxer enxeríatu/M [fpt]énxer
SFX A énxer enxeríe/HP [fpt]énxer
SFX A énxer enxeríelo/Q [fpt]énxer
SFX A énxer enxeríemi/I [fpt]énxer
SFX A énxer enxerímoni/K [fpt]énxer
SFX A énxer enxeríu/O [fpt]énxer
SFX A énxer enxerò/H [fpt]énxer
SFX A énxer enxeròmi/I [fpt]énxer
SFX A énxer enxese/G [fpt]énxer
SFX A énxer enxesta/G [fpt]énxer
SFX A énxer enxeste/G [fpt]énxer
SFX A énxer enxesti/G [fpt]énxer
SFX A énxer enxesto/G [fpt]énxer
SFX A énxer enxeva/HNP [fpt]énxer
SFX A énxer enxevau/O [fpt]énxer
SFX A énxer enxeve/H [fpt]énxer
SFX A énxer enxevi/LN [fpt]énxer
SFX A énxer enxevo/H [fpt]énxer
SFX A énxer enxi/EFL [fpt]énxer
SFX A énxer enximo/J [fpt]énxer
SFX A énxer enxion/J [fpt]énxer
SFX A énxer enxisen/J [fpt]énxer
SFX A énxer enxision/J [fpt]énxer
SFX A énxer enxison/J [fpt]énxer
SFX A énxer enxiven/J [fpt]énxer
SFX A énxer enxivion/J [fpt]énxer
SFX A énxer enxivié/N [fpt]énxer
SFX A énxer enxiviéu/O [fpt]énxer
SFX A énxer enxivon/J [fpt]énxer
SFX A énxer enxié/N [fpt]énxer
SFX A énxer enxiéu/O [fpt]énxer
SFX A énxer enxo/H [fpt]énxer
SFX A énxer enxon/J [fpt]énxer
SFX A énxer enxuda/G [fpt]énxer
SFX A énxer enxude/G [fpt]énxer
SFX A énxer enxudi/G [fpt]énxer
SFX A énxer enxudo/G [fpt]énxer
SFX A énxer enxé/FN [fpt]énxer
SFX A énxer enxéa/HNP [fpt]énxer
SFX A énxer enxéami/I [fpt]énxer
SFX A énxer enxéau/O [fpt]énxer
SFX A énxer enxée/H [fpt]énxer
SFX A énxer enxéelo/Q [fpt]énxer
SFX A énxer enxéemi/I [fpt]énxer
SFX A énxer enxéi/LN [fpt]énxer
SFX A énxer enxéimo/J [fpt]énxer
SFX A énxer enxéimoni/K [fpt]énxer
SFX A énxer enxéitu/M [fpt]énxer
SFX A énxer enxémoni/K [fpt]énxer
SFX A énxer enxéo/H [fpt]énxer
SFX A énxer enxéomi/I [fpt]énxer
SFX A énxer enxéu/O [fpt]énxer
SFX A énxer enxévami/I [fpt]énxer
SFX A énxer enxévelo/Q [fpt]énxer
SFX A énxer enxévemi/I [fpt]énxer
SFX A énxer enxévimo/J [fpt]énxer
SFX A énxer enxévimoni/K [fpt]énxer
SFX A énxer enxévitu/M [fpt]énxer
SFX A énxer enxévomi/I [fpt]énxer
SFX A énxer enxí/FN [fpt]énxer
SFX A énxer enxímoni/K [fpt]énxer
SFX A énxer enxíu/O [fpt]énxer
SFX A énđer ento/G [lptŧ]énđer
SFX A énđer ento/G ^xgrénđer
SFX A énđer enđaralo/Q [lprtŧ]énđer
SFX A énđer enđarami/I [lprtŧ]énđer
SFX A énđer enđaratu/M [lprtŧ]énđer
SFX A énđer enđarave/PR [lprtŧ]énđer
SFX A énđer enđaremo/J [lprtŧ]énđer
SFX A énđer enđaren/J [lprtŧ]énđer
SFX A énđer enđaresi/N [lprtŧ]énđer
SFX A énđer enđaresiu/O [lprtŧ]énđer
SFX A énđer enđarimo/J [lprtŧ]énđer
SFX A énđer enđarion/J [lprtŧ]énđer
SFX A énđer enđarisen/J [lprtŧ]énđer
SFX A énđer enđarision/J [lprtŧ]énđer
SFX A énđer enđarisié/N [lprtŧ]énđer
SFX A énđer enđarisiéu/O [lprtŧ]énđer
SFX A énđer enđarison/J [lprtŧ]énđer
SFX A énđer enđarié/N [lprtŧ]énđer
SFX A énđer enđariéu/O [lprtŧ]énđer
SFX A énđer enđaron/J [lprtŧ]énđer
SFX A énđer enđarà/HLP [lprtŧ]énđer
SFX A énđer enđaràe/P [lprtŧ]énđer
SFX A énđer enđarè/H [lprtŧ]énđer
SFX A énđer enđarèmi/I [lprtŧ]énđer
SFX A énđer enđaré/N [lprtŧ]énđer
SFX A énđer enđarémoni/K [lprtŧ]énđer
SFX A énđer enđarésimo/J [lprtŧ]énđer
SFX A énđer enđarésimoni/K [lprtŧ]énđer
SFX A énđer enđaréu/O [lprtŧ]énđer
SFX A énđer enđarí/N [lprtŧ]énđer
SFX A énđer enđaría/HLP [lprtŧ]énđer
SFX A énđer enđaríami/I [lprtŧ]énđer
SFX A énđer enđaríatu/M [lprtŧ]énđer
SFX A énđer enđaríe/HP [lprtŧ]énđer
SFX A énđer enđaríelo/Q [lprtŧ]énđer
SFX A énđer enđaríemi/I [lprtŧ]énđer
SFX A énđer enđarímoni/K [lprtŧ]énđer
SFX A énđer enđaríu/O [lprtŧ]énđer
SFX A énđer enđarò/H [lprtŧ]énđer
SFX A énđer enđaròmi/I [lprtŧ]énđer
SFX A énđer enđe/GHP [lptŧ]énđer
SFX A énđer enđe/GHP ^xgrénđer
SFX A énđer enđe/GHP strénđer
SFX A énđer enđemo/J [lprtŧ]énđer
SFX A énđer enđen/J [lprtŧ]énđer
SFX A énđer enđendo/EF [lprtŧ]énđer
SFX A énđer enđeralo/Q [lprtŧ]énđer
SFX A énđer enđerami/I [lprtŧ]énđer
SFX A énđer enđeratu/M [lprtŧ]énđer
SFX A énđer enđerave/PR [lprtŧ]énđer
SFX A énđer enđeremo/J [lprtŧ]énđer
SFX A énđer enđeren/J [lprtŧ]énđer
SFX A énđer enđeresi/N [lprtŧ]énđer
SFX A énđer enđeresiu/O [lprtŧ]énđer
SFX A énđer enđerimo/J [lprtŧ]énđer
SFX A énđer enđerion/J [lprtŧ]énđer
SFX A énđer enđerisen/J [lprtŧ]énđer
SFX A énđer enđerision/J [lprtŧ]énđer
SFX A énđer enđerisié/N [lprtŧ]énđer
SFX A énđer enđerisiéu/O [lprtŧ]énđer
SFX A énđer enđerison/J [lprtŧ]énđer
SFX A énđer enđerié/N [lprtŧ]énđer
SFX A énđer enđeriéu/O [lprtŧ]énđer
SFX A énđer enđeron/J [lprtŧ]énđer
SFX A énđer enđerà/HLP [lprtŧ]énđer
SFX A énđer enđeràe/P [lprtŧ]énđer
SFX A énđer enđerè/H [lprtŧ]énđer
SFX A énđer enđerèmi/I [lprtŧ]énđer
SFX A énđer enđeré/N [lprtŧ]énđer
SFX A énđer enđerémoni/K [lprtŧ]énđer
SFX A énđer enđerésimo/J [lprtŧ]énđer
SFX A énđer enđerésimoni/K [lprtŧ]énđer
SFX A énđer enđeréu/O [lprtŧ]énđer
SFX A énđer enđerí/N [lprtŧ]énđer
SFX A énđer enđería/HLP [lprtŧ]énđer
SFX A énđer enđeríami/I [lprtŧ]énđer
SFX A énđer enđeríatu/M [lprtŧ]énđer
SFX A énđer enđeríe/HP [lprtŧ]énđer
SFX A énđer enđeríelo/Q [lprtŧ]énđer
SFX A énđer enđeríemi/I [lprtŧ]énđer
SFX A énđer enđerímoni/K [lprtŧ]énđer
SFX A énđer enđeríu/O [lprtŧ]énđer
SFX A énđer enđerò/H [lprtŧ]énđer
SFX A énđer enđeròmi/I [lprtŧ]énđer
SFX A énđer enđese/G [lprtŧ]énđer
SFX A énđer enđesta/G [lprtŧ]énđer
SFX A énđer enđeste/G [lprtŧ]énđer
SFX A énđer enđesti/G [lprtŧ]énđer
SFX A énđer enđesto/G [lprtŧ]énđer
SFX A énđer enđeva/HNP [lprtŧ]énđer
SFX A énđer enđevau/O [lprtŧ]énđer
SFX A énđer enđeve/H [lprtŧ]énđer
SFX A énđer enđevi/LN [lprtŧ]énđer
SFX A énđer enđevo/H [lprtŧ]énđer
SFX A énđer enđi/EF [lprtŧ]énđer
SFX A énđer enđi/L [lptŧ]énđer
SFX A énđer enđi/L ^xgrénđer
SFX A énđer enđi/L strénđer
SFX A énđer enđimo/J [lprtŧ]énđer
SFX A énđer enđion/J [lprtŧ]énđer
SFX A énđer enđisen/J [lprtŧ]énđer
SFX A énđer enđision/J [lprtŧ]énđer
SFX A énđer enđison/J [lprtŧ]énđer
SFX A énđer enđiven/J [lprtŧ]énđer
SFX A énđer enđivion/J [lprtŧ]énđer
SFX A énđer enđivié/N [lprtŧ]énđer
SFX A énđer enđiviéu/O [lprtŧ]énđer
SFX A énđer enđivon/J [lprtŧ]énđer
SFX A énđer enđié/N [lprtŧ]énđer
SFX A énđer enđiéu/O [lprtŧ]énđer
SFX A énđer enđo/H [lptŧ]énđer
SFX A énđer enđo/H ^xgrénđer
SFX A énđer enđo/H strénđer
SFX A énđer enđon/J [lprtŧ]énđer
SFX A énđer enđuda/G [lprtŧ]énđer
SFX A énđer enđude/G [lprtŧ]énđer
SFX A énđer enđudi/G [lprtŧ]énđer
SFX A énđer enđudo/G [lprtŧ]énđer
SFX A énđer enđé/FN [lprtŧ]énđer
SFX A énđer enđéa/HNP [lprtŧ]énđer
SFX A énđer enđéami/I [lprtŧ]énđer
SFX A énđer enđéau/O [lprtŧ]énđer
SFX A énđer enđée/H [lprtŧ]énđer
SFX A énđer enđéelo/Q [lprtŧ]énđer
SFX A énđer enđéemi/I [lprtŧ]énđer
SFX A énđer enđéi/LN [lprtŧ]énđer
SFX A énđer enđéimo/J [lprtŧ]énđer
SFX A énđer enđéimoni/K [lprtŧ]énđer
SFX A énđer enđéitu/M [lprtŧ]énđer
SFX A énđer enđémoni/K [lprtŧ]énđer
SFX A énđer enđéo/H [lprtŧ]énđer
SFX A énđer enđéomi/I [lprtŧ]énđer
SFX A énđer enđéu/O [lprtŧ]énđer
SFX A énđer enđévami/I [lprtŧ]énđer
SFX A énđer enđévelo/Q [lprtŧ]énđer
SFX A énđer enđévemi/I [lprtŧ]énđer
SFX A énđer enđévimo/J [lprtŧ]énđer
SFX A énđer enđévimoni/K [lprtŧ]énđer
SFX A énđer enđévitu/M [lprtŧ]énđer
SFX A énđer enđévomi/I [lprtŧ]énđer
SFX A énđer enđí/FN [lprtŧ]énđer
SFX A énđer enđímoni/K [lprtŧ]énđer
SFX A énđer enđíu/O [lprtŧ]énđer
SFX A énđer eto/G strénđer
SFX A énŧer ento/G ^vénŧer
SFX A énŧer enŧaralo/Q ^vénŧer
SFX A énŧer enŧarami/I ^vénŧer
SFX A énŧer enŧaratu/M ^vénŧer
SFX A énŧer enŧarave/PR ^vénŧer
SFX A énŧer enŧaremo/J ^vénŧer
SFX A énŧer enŧaren/J ^vénŧer
SFX A énŧer enŧaresi/N ^vénŧer
SFX A énŧer enŧaresiu/O ^vénŧer
SFX A énŧer enŧarimo/J ^vénŧer
SFX A énŧer enŧarion/J ^vénŧer
SFX A énŧer enŧarisen/J ^vénŧer
SFX A énŧer enŧarision/J ^vénŧer
SFX A énŧer enŧarisié/N ^vénŧer
SFX A énŧer enŧarisiéu/O ^vénŧer
SFX A énŧer enŧarison/J ^vénŧer
SFX A énŧer enŧarié/N ^vénŧer
SFX A énŧer enŧariéu/O ^vénŧer
SFX A énŧer enŧaron/J ^vénŧer
SFX A énŧer enŧarà/HLP ^vénŧer
SFX A énŧer enŧaràe/P ^vénŧer
SFX A énŧer enŧarè/H ^vénŧer
SFX A énŧer enŧarèmi/I ^vénŧer
SFX A énŧer enŧaré/N ^vénŧer
SFX A énŧer enŧarémoni/K ^vénŧer
SFX A énŧer enŧarésimo/J ^vénŧer
SFX A énŧer enŧarésimoni/K ^vénŧer
SFX A énŧer enŧaréu/O ^vénŧer
SFX A énŧer enŧarí/N ^vénŧer
SFX A énŧer enŧaría/HLP ^vénŧer
SFX A énŧer enŧaríami/I ^vénŧer
SFX A énŧer enŧaríatu/M ^vénŧer
SFX A énŧer enŧaríe/HP ^vénŧer
SFX A énŧer enŧaríelo/Q ^vénŧer
SFX A énŧer enŧaríemi/I ^vénŧer
SFX A énŧer enŧarímoni/K ^vénŧer
SFX A énŧer enŧaríu/O ^vénŧer
SFX A énŧer enŧarò/H ^vénŧer
SFX A énŧer enŧaròmi/I ^vénŧer
SFX A énŧer enŧe/GHP ^vénŧer
SFX A énŧer enŧemo/J ^vénŧer
SFX A énŧer enŧen/J ^vénŧer
SFX A énŧer enŧendo/EF ^vénŧer
SFX A énŧer enŧeralo/Q ^vénŧer
SFX A énŧer enŧerami/I ^vénŧer
SFX A énŧer enŧeratu/M ^vénŧer
SFX A énŧer enŧerave/PR ^vénŧer
SFX A énŧer enŧeremo/J ^vénŧer
SFX A énŧer enŧeren/J ^vénŧer
SFX A énŧer enŧeresi/N ^vénŧer
SFX A énŧer enŧeresiu/O ^vénŧer
SFX A énŧer enŧerimo/J ^vénŧer
SFX A énŧer enŧerion/J ^vénŧer
SFX A énŧer enŧerisen/J ^vénŧer
SFX A énŧer enŧerision/J ^vénŧer
SFX A énŧer enŧerisié/N ^vénŧer
SFX A énŧer enŧerisiéu/O ^vénŧer
SFX A énŧer enŧerison/J ^vénŧer
SFX A énŧer enŧerié/N ^vénŧer
SFX A énŧer enŧeriéu/O ^vénŧer
SFX A énŧer enŧeron/J ^vénŧer
SFX A énŧer enŧerà/HLP ^vénŧer
SFX A énŧer enŧeràe/P ^vénŧer
SFX A énŧer enŧerè/H ^vénŧer
SFX A énŧer enŧerèmi/I ^vénŧer
SFX A énŧer enŧeré/N ^vénŧer
SFX A énŧer enŧerémoni/K ^vénŧer
SFX A énŧer enŧerésimo/J ^vénŧer
SFX A énŧer enŧerésimoni/K ^vénŧer
SFX A énŧer enŧeréu/O ^vénŧer
SFX A énŧer enŧerí/N ^vénŧer
SFX A énŧer enŧería/HLP ^vénŧer
SFX A énŧer enŧeríami/I ^vénŧer
SFX A énŧer enŧeríatu/M ^vénŧer
SFX A énŧer enŧeríe/HP ^vénŧer
SFX A énŧer enŧeríelo/Q ^vénŧer
SFX A énŧer enŧeríemi/I ^vénŧer
SFX A énŧer enŧerímoni/K ^vénŧer
SFX A énŧer enŧeríu/O ^vénŧer
SFX A énŧer enŧerò/H ^vénŧer
SFX A énŧer enŧeròmi/I ^vénŧer
SFX A énŧer enŧese/G ^vénŧer
SFX A énŧer enŧesta/G ^vénŧer
SFX A énŧer enŧeste/G ^vénŧer
SFX A énŧer enŧesti/G ^vénŧer
SFX A énŧer enŧesto/G ^vénŧer
SFX A énŧer enŧeva/HNP ^vénŧer
SFX A énŧer enŧevau/O ^vénŧer
SFX A énŧer enŧeve/H ^vénŧer
SFX A énŧer enŧevi/LN ^vénŧer
SFX A énŧer enŧevo/H ^vénŧer
SFX A énŧer enŧi/EFL ^vénŧer
SFX A énŧer enŧimo/J ^vénŧer
SFX A énŧer enŧion/J ^vénŧer
SFX A énŧer enŧisen/J ^vénŧer
SFX A énŧer enŧision/J ^vénŧer
SFX A énŧer enŧison/J ^vénŧer
SFX A énŧer enŧiven/J ^vénŧer
SFX A énŧer enŧivion/J ^vénŧer
SFX A énŧer enŧivié/N ^vénŧer
SFX A énŧer enŧiviéu/O ^vénŧer
SFX A énŧer enŧivon/J ^vénŧer
SFX A énŧer enŧié/N ^vénŧer
SFX A énŧer enŧiéu/O ^vénŧer
SFX A énŧer enŧo/H ^vénŧer
SFX A énŧer enŧon/J ^vénŧer
SFX A énŧer enŧuda/G ^vénŧer
SFX A énŧer enŧude/G ^vénŧer
SFX A énŧer enŧudi/G ^vénŧer
SFX A énŧer enŧudo/G ^vénŧer
SFX A énŧer enŧé/FN ^vénŧer
SFX A énŧer enŧéa/HNP ^vénŧer
SFX A énŧer enŧéami/I ^vénŧer
SFX A énŧer enŧéau/O ^vénŧer
SFX A énŧer enŧée/H ^vénŧer
SFX A énŧer enŧéelo/Q ^vénŧer
SFX A énŧer enŧéemi/I ^vénŧer
SFX A énŧer enŧéi/LN ^vénŧer
SFX A énŧer enŧéimo/J ^vénŧer
SFX A énŧer enŧéimoni/K ^vénŧer
SFX A énŧer enŧéitu/M ^vénŧer
SFX A énŧer enŧémoni/K ^vénŧer
SFX A énŧer enŧéo/H ^vénŧer
SFX A énŧer enŧéomi/I ^vénŧer
SFX A énŧer enŧéu/O ^vénŧer
SFX A énŧer enŧévami/I ^vénŧer
SFX A énŧer enŧévelo/Q ^vénŧer
SFX A énŧer enŧévemi/I ^vénŧer
SFX A énŧer enŧévimo/J ^vénŧer
SFX A énŧer enŧévimoni/K ^vénŧer
SFX A énŧer enŧévitu/M ^vénŧer
SFX A énŧer enŧévomi/I ^vénŧer
SFX A énŧer enŧí/FN ^vénŧer
SFX A énŧer enŧímoni/K ^vénŧer
SFX A énŧer enŧíu/O ^vénŧer
SFX A éser esaralo/Q [ir]éser
SFX A éser esarami/I [ir]éser
SFX A éser esaratu/M [ir]éser
SFX A éser esarave/PR [ir]éser
SFX A éser esaremo/J [ir]éser
SFX A éser esaren/J [ir]éser
SFX A éser esaresi/N [ir]éser
SFX A éser esaresiu/O [ir]éser
SFX A éser esarimo/J [ir]éser
SFX A éser esarion/J [ir]éser
SFX A éser esarisen/J [ir]éser
SFX A éser esarision/J [ir]éser
SFX A éser esarisié/N [ir]éser
SFX A éser esarisiéu/O [ir]éser
SFX A éser esarison/J [ir]éser
SFX A éser esarié/N [ir]éser
SFX A éser esariéu/O [ir]éser
SFX A éser esaron/J [ir]éser
SFX A éser esarà/HLP [ir]éser
SFX A éser esaràe/P [ir]éser
SFX A éser esarè/H [ir]éser
SFX A éser esarèmi/I [ir]éser
SFX A éser esaré/N [ir]éser
SFX A éser esarémoni/K [ir]éser
SFX A éser esarésimo/J [ir]éser
SFX A éser esarésimoni/K [ir]éser
SFX A éser esaréu/O [ir]éser
SFX A éser esarí/N [ir]éser
SFX A éser esaría/HLP [ir]éser
SFX A éser esaríami/I [ir]éser
SFX A éser esaríatu/M [ir]éser
SFX A éser esaríe/HP [ir]éser
SFX A éser esaríelo/Q [ir]éser
SFX A éser esaríemi/I [ir]éser
SFX A éser esarímoni/K [ir]éser
SFX A éser esaríu/O [ir]éser
SFX A éser esarò/H [ir]éser
SFX A éser esaròmi/I [ir]éser
SFX A éser ese/GHP [ir]éser
SFX A éser esemo/J [ir]éser
SFX A éser esen/J [ir]éser
SFX A éser esendo/EF [ir]éser
SFX A éser eseralo/Q [ir]éser
SFX A éser eserami/I [ir]éser
SFX A éser eseratu/M [ir]éser
SFX A éser eserave/PR [ir]éser
SFX A éser eseremo/J [ir]éser
SFX A éser eseren/J [ir]éser
SFX A éser eseresi/N [ir]éser
SFX A éser eseresiu/O [ir]éser
SFX A éser eserimo/J [ir]éser
SFX A éser eserion/J [ir]éser
SFX A éser eserisen/J [ir]éser
SFX A éser eserision/J [ir]éser
SFX A éser eserisié/N [ir]éser
SFX A éser eserisiéu/O [ir]éser
SFX A éser eserison/J [ir]éser
SFX A éser eserié/N [ir]éser
SFX A éser eseriéu/O [ir]éser
SFX A éser eseron/J [ir]éser
SFX A éser eserà/HLP [ir]éser
SFX A éser eseràe/P [ir]éser
SFX A éser eserè/H [ir]éser
SFX A éser eserèmi/I [ir]éser
SFX A éser eseré/N [ir]éser
SFX A éser eserémoni/K [ir]éser
SFX A éser eserésimo/J [ir]éser
SFX A éser eserésimoni/K [ir]éser
SFX A éser eseréu/O [ir]éser
SFX A éser eserí/N [ir]éser
SFX A éser esería/HLP [ir]éser
SFX A éser eseríami/I [ir]éser
SFX A éser eseríatu/M [ir]éser
SFX A éser eseríe/HP [ir]éser
SFX A éser eseríelo/Q [ir]éser
SFX A éser eseríemi/I [ir]éser
SFX A éser eserímoni/K [ir]éser
SFX A éser eseríu/O [ir]éser
SFX A éser eserò/H [ir]éser
SFX A éser eseròmi/I [ir]éser
SFX A éser esese/G [ir]éser
SFX A éser esesta/G [ir]éser
SFX A éser eseste/G [ir]éser
SFX A éser esesti/G [ir]éser
SFX A éser esesto/G [ir]éser
SFX A éser eseva/HNP [ir]éser
SFX A éser esevau/O [ir]éser
SFX A éser eseve/H [ir]éser
SFX A éser esevi/LN [ir]éser
SFX A éser esevo/H [ir]éser
SFX A éser esi/EFL [ir]éser
SFX A éser esimo/J [ir]éser
SFX A éser esion/J [ir]éser
SFX A éser esisen/J [ir]éser
SFX A éser esision/J [ir]éser
SFX A éser esison/J [ir]éser
SFX A éser esiven/J [ir]éser
SFX A éser esivion/J [ir]éser
SFX A éser esivié/N [ir]éser
SFX A éser esiviéu/O [ir]éser
SFX A éser esivon/J [ir]éser
SFX A éser esié/N [ir]éser
SFX A éser esiéu/O [ir]éser
SFX A éser eso/H [ir]éser
SFX A éser eson/J [ir]éser
SFX A éser esuda/G [ir]éser
SFX A éser esude/G [ir]éser
SFX A éser esudi/G [ir]éser
SFX A éser esudo/G [ir]éser
SFX A éser esé/FN [ir]éser
SFX A éser eséa/HNP [ir]éser
SFX A éser eséami/I [ir]éser
SFX A éser eséau/O [ir]éser
SFX A éser esée/H [ir]éser
SFX A éser eséelo/Q [ir]éser
SFX A éser eséemi/I [ir]éser
SFX A éser eséi/LN [ir]éser
SFX A éser eséimo/J [ir]éser
SFX A éser eséimoni/K [ir]éser
SFX A éser eséitu/M [ir]éser
SFX A éser esémoni/K [ir]éser
SFX A éser eséo/H [ir]éser
SFX A éser eséomi/I [ir]éser
SFX A éser eséu/O [ir]éser
SFX A éser esévami/I [ir]éser
SFX A éser esévelo/Q [ir]éser
SFX A éser esévemi/I [ir]éser
SFX A éser esévimo/J [ir]éser
SFX A éser esévimoni/K [ir]éser
SFX A éser esévitu/M [ir]éser
SFX A éser esévomi/I [ir]éser
SFX A éser esí/FN [ir]éser
SFX A éser esímoni/K [ir]éser
SFX A éser esíu/O [ir]éser
SFX A éter eso/G ^perméter
SFX A éter eso/G méter
SFX A éter eso/G néter
SFX A éter etaralo/Q méter
SFX A éter etaralo/Q néter
SFX A éter etarami/I méter
SFX A éter etarami/I néter
SFX A éter etaratu/M méter
SFX A éter etaratu/M néter
SFX A éter etarave/PR méter
SFX A éter etarave/PR néter
SFX A éter etaremo/J méter
SFX A éter etaremo/J néter
SFX A éter etaren/J méter
SFX A éter etaren/J néter
SFX A éter etaresi/N méter
SFX A éter etaresi/N néter
SFX A éter etaresiu/O méter
SFX A éter etaresiu/O néter
SFX A éter etarimo/J méter
SFX A éter etarimo/J néter
SFX A éter etarion/J méter
SFX A éter etarion/J néter
SFX A éter etarisen/J méter
SFX A éter etarisen/J néter
SFX A éter etarision/J méter
SFX A éter etarision/J néter
SFX A éter etarisié/N méter
SFX A éter etarisié/N néter
SFX A éter etarisiéu/O méter
SFX A éter etarisiéu/O néter
SFX A éter etarison/J méter
SFX A éter etarison/J néter
SFX A éter etarié/N méter
SFX A éter etarié/N néter
SFX A éter etariéu/O méter
SFX A éter etariéu/O néter
SFX A éter etaron/J méter
SFX A éter etaron/J néter
SFX A éter etarà/HLP méter
SFX A éter etarà/HLP néter
SFX A éter etaràe/P méter
SFX A éter etaràe/P néter
SFX A éter etarè/H méter
SFX A éter etarè/H néter
SFX A éter etarèmi/I méter
SFX A éter etarèmi/I néter
SFX A éter etaré/N méter
SFX A éter etaré/N néter
SFX A éter etarémoni/K méter
SFX A éter etarémoni/K néter
SFX A éter etarésimo/J méter
SFX A éter etarésimo/J néter
SFX A éter etarésimoni/K méter
SFX A éter etarésimoni/K néter
SFX A éter etaréu/O méter
SFX A éter etaréu/O néter
SFX A éter etarí/N méter
SFX A éter etarí/N néter
SFX A éter etaría/HLP méter
SFX A éter etaría/HLP néter
SFX A éter etaríami/I méter
SFX A éter etaríami/I néter
SFX A éter etaríatu/M méter
SFX A éter etaríatu/M néter
SFX A éter etaríe/HP méter
SFX A éter etaríe/HP néter
SFX A éter etaríelo/Q méter
SFX A éter etaríelo/Q néter
SFX A éter etaríemi/I méter
SFX A éter etaríemi/I néter
SFX A éter etarímoni/K méter
SFX A éter etarímoni/K néter
SFX A éter etaríu/O méter
SFX A éter etaríu/O néter
SFX A éter etarò/H méter
SFX A éter etarò/H néter
SFX A éter etaròmi/I méter
SFX A éter etaròmi/I néter
SFX A éter ete/GHP ^perméter
SFX A éter ete/GHP méter
SFX A éter ete/GHP néter
SFX A éter etemo/J ^perméter
SFX A éter etemo/J méter
SFX A éter etemo/J néter
SFX A éter eten/J ^perméter
SFX A éter eten/J méter
SFX A éter eten/J néter
SFX A éter etendo/EF ^perméter
SFX A éter etendo/EF méter
SFX A éter etendo/EF néter
SFX A éter eteralo/Q ^perméter
SFX A éter eteralo/Q méter
SFX A éter eteralo/Q néter
SFX A éter eterami/I ^perméter
SFX A éter eterami/I méter
SFX A éter eterami/I néter
SFX A éter eteratu/M ^perméter
SFX A éter eteratu/M méter
SFX A éter eteratu/M néter
SFX A éter eterave/PR ^perméter
SFX A éter eterave/PR méter
SFX A éter eterave/PR néter
SFX A éter eteremo/J ^perméter
SFX A éter eteremo/J méter
SFX A éter eteremo/J néter
SFX A éter eteren/J ^perméter
SFX A éter eteren/J méter
SFX A éter eteren/J néter
SFX A éter eteresi/N ^perméter
SFX A éter eteresi/N méter
SFX A éter eteresi/N néter
SFX A éter eteresiu/O ^perméter
SFX A éter eteresiu/O méter
SFX A éter eteresiu/O néter
SFX A éter eterimo/J ^perméter
SFX A éter eterimo/J méter
SFX A éter eterimo/J néter
SFX A éter eterion/J ^perméter
SFX A éter eterion/J méter
SFX A éter eterion/J néter
SFX A éter eterisen/J ^perméter
SFX A éter eterisen/J méter
SFX A éter eterisen/J néter
SFX A éter eterision/J ^perméter
SFX A éter eterision/J méter
SFX A éter eterision/J néter
SFX A éter eterisié/N ^perméter
SFX A éter eterisié/N méter
SFX A éter eterisié/N néter
SFX A éter eterisiéu/O ^perméter
SFX A éter eterisiéu/O méter
SFX A éter eterisiéu/O néter
SFX A éter eterison/J ^perméter
SFX A éter eterison/J méter
SFX A éter eterison/J néter
SFX A éter eterié/N ^perméter
SFX A éter eterié/N méter
SFX A éter eterié/N néter
SFX A éter eteriéu/O ^perméter
SFX A éter eteriéu/O méter
SFX A éter eteriéu/O néter
SFX A éter eteron/J ^perméter
SFX A éter eteron/J méter
SFX A éter eteron/J néter
SFX A éter eterà/HLP ^perméter
SFX A éter eterà/HLP méter
SFX A éter eterà/HLP néter
SFX A éter eteràe/P ^perméter
SFX A éter eteràe/P méter
SFX A éter eteràe/P néter
SFX A éter eterè/H ^perméter
SFX A éter eterè/H méter
SFX A éter eterè/H néter
SFX A éter eterèmi/I ^perméter
SFX A éter eterèmi/I méter
SFX A éter eterèmi/I néter
SFX A éter eteré/N ^perméter
SFX A éter eteré/N méter
SFX A éter eteré/N néter
SFX A éter eterémoni/K ^perméter
SFX A éter eterémoni/K méter
SFX A éter eterémoni/K néter
SFX A éter eterésimo/J ^perméter
SFX A éter eterésimo/J méter
SFX A éter eterésimo/J néter
SFX A éter eterésimoni/K ^perméter
SFX A éter eterésimoni/K méter
SFX A éter eterésimoni/K néter
SFX A éter eteréu/O ^perméter
SFX A éter eteréu/O méter
SFX A éter eteréu/O néter
SFX A éter eterí/N ^perméter
SFX A éter eterí/N méter
SFX A éter eterí/N néter
SFX A éter etería/HLP ^perméter
SFX A éter etería/HLP méter
SFX A éter etería/HLP néter
SFX A éter eteríami/I ^perméter
SFX A éter eteríami/I méter
SFX A éter eteríami/I néter
SFX A éter eteríatu/M ^perméter
SFX A éter eteríatu/M méter
SFX A éter eteríatu/M néter
SFX A éter eteríe/HP ^perméter
SFX A éter eteríe/HP méter
SFX A éter eteríe/HP néter
SFX A éter eteríelo/Q ^perméter
SFX A éter eteríelo/Q méter
SFX A éter eteríelo/Q néter
SFX A éter eteríemi/I ^perméter
SFX A éter eteríemi/I méter
SFX A éter eteríemi/I néter
SFX A éter eterímoni/K ^perméter
SFX A éter eterímoni/K méter
SFX A éter eterímoni/K néter
SFX A éter eteríu/O ^perméter
SFX A éter eteríu/O méter
SFX A éter eteríu/O néter
SFX A éter eterò/H ^perméter
SFX A éter eterò/H méter
SFX A éter eterò/H néter
SFX A éter eteròmi/I ^perméter
SFX A éter eteròmi/I méter
SFX A éter eteròmi/I néter
SFX A éter etese/G ^perméter
SFX A éter etese/G méter
SFX A éter etese/G néter
SFX A éter etesta/G ^perméter
SFX A éter etesta/G méter
SFX A éter etesta/G néter
SFX A éter eteste/G ^perméter
SFX A éter eteste/G méter
SFX A éter eteste/G néter
SFX A éter etesti/G ^perméter
SFX A éter etesti/G méter
SFX A éter etesti/G néter
SFX A éter etesto/G ^perméter
SFX A éter etesto/G méter
SFX A éter etesto/G néter
SFX A éter eteva/HNP ^perméter
SFX A éter eteva/HNP méter
SFX A éter eteva/HNP néter
SFX A éter etevau/O ^perméter
SFX A éter etevau/O méter
SFX A éter etevau/O néter
SFX A éter eteve/H ^perméter
SFX A éter eteve/H méter
SFX A éter eteve/H néter
SFX A éter etevi/LN ^perméter
SFX A éter etevi/LN méter
SFX A éter etevi/LN néter
SFX A éter etevo/H ^perméter
SFX A éter etevo/H méter
SFX A éter etevo/H néter
SFX A éter eti/EFL ^perméter
SFX A éter eti/EFL méter
SFX A éter eti/EFL néter
SFX A éter etimo/J ^perméter
SFX A éter etimo/J méter
SFX A éter etimo/J néter
SFX A éter etion/J ^perméter
SFX A éter etion/J méter
SFX A éter etion/J néter
SFX A éter etisen/J ^perméter
SFX A éter etisen/J méter
SFX A éter etisen/J néter
SFX A éter etision/J ^perméter
SFX A éter etision/J méter
SFX A éter etision/J néter
SFX A éter etison/J ^perméter
SFX A éter etison/J méter
SFX A éter etison/J néter
SFX A éter etiven/J ^perméter
SFX A éter etiven/J méter
SFX A éter etiven/J néter
SFX A éter etivion/J ^perméter
SFX A éter etivion/J méter
SFX A éter etivion/J néter
SFX A éter etivié/N ^perméter
SFX A éter etivié/N méter
SFX A éter etivié/N néter
SFX A éter etiviéu/O ^perméter
SFX A éter etiviéu/O méter
SFX A éter etiviéu/O néter
SFX A éter etivon/J ^perméter
SFX A éter etivon/J méter
SFX A éter etivon/J néter
SFX A éter etié/N ^perméter
SFX A éter etié/N méter
SFX A éter etié/N néter
SFX A éter etiéu/O ^perméter
SFX A éter etiéu/O méter
SFX A éter etiéu/O néter
SFX A éter eto/H ^perméter
SFX A éter eto/H méter
SFX A éter eto/H néter
SFX A éter eton/J ^perméter
SFX A éter eton/J méter
SFX A éter eton/J néter
SFX A éter etuda/G ^perméter
SFX A éter etuda/G méter
SFX A éter etuda/G néter
SFX A éter etude/G ^perméter
SFX A éter etude/G méter
SFX A éter etude/G néter
SFX A éter etudi/G ^perméter
SFX A éter etudi/G méter
SFX A éter etudi/G néter
SFX A éter etudo/G ^perméter
SFX A éter etudo/G méter
SFX A éter etudo/G néter
SFX A éter eté/FN ^perméter
SFX A éter eté/FN méter
SFX A éter eté/FN néter
SFX A éter etéa/HNP ^perméter
SFX A éter etéa/HNP méter
SFX A éter etéa/HNP néter
SFX A éter etéami/I ^perméter
SFX A éter etéami/I méter
SFX A éter etéami/I néter
SFX A éter etéau/O ^perméter
SFX A éter etéau/O méter
SFX A éter etéau/O néter
SFX A éter etée/H ^perméter
SFX A éter etée/H méter
SFX A éter etée/H néter
SFX A éter etéelo/Q ^perméter
SFX A éter etéelo/Q méter
SFX A éter etéelo/Q néter
SFX A éter etéemi/I ^perméter
SFX A éter etéemi/I méter
SFX A éter etéemi/I néter
SFX A éter etéi/LN ^perméter
SFX A éter etéi/LN méter
SFX A éter etéi/LN néter
SFX A éter etéimo/J ^perméter
SFX A éter etéimo/J méter
SFX A éter etéimo/J néter
SFX A éter etéimoni/K ^perméter
SFX A éter etéimoni/K méter
SFX A éter etéimoni/K néter
SFX A éter etéitu/M ^perméter
SFX A éter etéitu/M méter
SFX A éter etéitu/M néter
SFX A éter etémoni/K ^perméter
SFX A éter etémoni/K méter
SFX A éter etémoni/K néter
SFX A éter etéo/H ^perméter
SFX A éter etéo/H méter
SFX A éter etéo/H néter
SFX A éter etéomi/I ^perméter
SFX A éter etéomi/I méter
SFX A éter etéomi/I néter
SFX A éter etéu/O ^perméter
SFX A éter etéu/O méter
SFX A éter etéu/O néter
SFX A éter etévami/I ^perméter
SFX A éter etévami/I méter
SFX A éter etévami/I néter
SFX A éter etévelo/Q ^perméter
SFX A éter etévelo/Q méter
SFX A éter etévelo/Q néter
SFX A éter etévemi/I ^perméter
SFX A éter etévemi/I méter
SFX A éter etévemi/I néter
SFX A éter etévimo/J ^perméter
SFX A éter etévimo/J méter
SFX A éter etévimo/J néter
SFX A éter etévimoni/K ^perméter
SFX A éter etévimoni/K méter
SFX A éter etévimoni/K néter
SFX A éter etévitu/M ^perméter
SFX A éter etévitu/M méter
SFX A éter etévitu/M néter
SFX A éter etévomi/I ^perméter
SFX A éter etévomi/I méter
SFX A éter etévomi/I néter
SFX A éter etí/FN ^perméter
SFX A éter etí/FN méter
SFX A éter etí/FN néter
SFX A éter etímoni/K ^perméter
SFX A éter etímoni/K méter
SFX A éter etímoni/K néter
SFX A éter etíu/O ^perméter
SFX A éter etíu/O méter
SFX A éter etíu/O néter
SFX A éver evaralo/Q [bdŧ]éver
SFX A éver evarami/I [bdŧ]éver
SFX A éver evaratu/M [bdŧ]éver
SFX A éver evarave/PR [bdŧ]éver
SFX A éver evaremo/J [bdŧ]éver
SFX A éver evaren/J [bdŧ]éver
SFX A éver evaresi/N [bdŧ]éver
SFX A éver evaresiu/O [bdŧ]éver
SFX A éver evarimo/J [bdŧ]éver
SFX A éver evarion/J [bdŧ]éver
SFX A éver evarisen/J [bdŧ]éver
SFX A éver evarision/J [bdŧ]éver
SFX A éver evarisié/N [bdŧ]éver
SFX A éver evarisiéu/O [bdŧ]éver
SFX A éver evarison/J [bdŧ]éver
SFX A éver evarié/N [bdŧ]éver
SFX A éver evariéu/O [bdŧ]éver
SFX A éver evaron/J [bdŧ]éver
SFX A éver evarà/HLP [bdŧ]éver
SFX A éver evaràe/P [bdŧ]éver
SFX A éver evarè/H [bdŧ]éver
SFX A éver evarèmi/I [bdŧ]éver
SFX A éver evaré/N [bdŧ]éver
SFX A éver evarémoni/K [bdŧ]éver
SFX A éver evarésimo/J [bdŧ]éver
SFX A éver evarésimoni/K [bdŧ]éver
SFX A éver evaréu/O [bdŧ]éver
SFX A éver evarí/N [bdŧ]éver
SFX A éver evaría/HLP [bdŧ]éver
SFX A éver evaríami/I [bdŧ]éver
SFX A éver evaríatu/M [bdŧ]éver
SFX A éver evaríe/HP [bdŧ]éver
SFX A éver evaríelo/Q [bdŧ]éver
SFX A éver evaríemi/I [bdŧ]éver
SFX A éver evarímoni/K [bdŧ]éver
SFX A éver evaríu/O [bdŧ]éver
SFX A éver evarò/H [bdŧ]éver
SFX A éver evaròmi/I [bdŧ]éver
SFX A éver eve/GHP [bŧ]éver
SFX A éver eve/GHP ^déver
SFX A éver evemo/J [bŧ]éver
SFX A éver evemo/J ^déver
SFX A éver even/J [bdŧ]éver
SFX A éver even/J [bŧ]éver
SFX A éver even/J ^déver
SFX A éver evendo/EF [bŧ]éver
SFX A éver evendo/F ^déver
SFX A éver everalo/Q [bdŧ]éver
SFX A éver everami/I [bdŧ]éver
SFX A éver everatu/M [bdŧ]éver
SFX A éver everave/PR [bdŧ]éver
SFX A éver everemo/J [bdŧ]éver
SFX A éver everen/J [bdŧ]éver
SFX A éver everesi/N [bdŧ]éver
SFX A éver everesiu/O [bdŧ]éver
SFX A éver everimo/J [bdŧ]éver
SFX A éver everion/J [bdŧ]éver
SFX A éver everisen/J [bdŧ]éver
SFX A éver everision/J [bdŧ]éver
SFX A éver everisié/N [bdŧ]éver
SFX A éver everisiéu/O [bdŧ]éver
SFX A éver everison/J [bdŧ]éver
SFX A éver everié/N [bdŧ]éver
SFX A éver everiéu/O [bdŧ]éver
SFX A éver everon/J [bdŧ]éver
SFX A éver everà/HLP [bdŧ]éver
SFX A éver everàe/P [bdŧ]éver
SFX A éver everè/H [bdŧ]éver
SFX A éver everèmi/I [bdŧ]éver
SFX A éver everé/N [bdŧ]éver
SFX A éver everémoni/K [bdŧ]éver
SFX A éver everésimo/J [bdŧ]éver
SFX A éver everésimoni/K [bdŧ]éver
SFX A éver everéu/O [bdŧ]éver
SFX A éver everí/N [bdŧ]éver
SFX A éver evería/HLP [bdŧ]éver
SFX A éver everíami/I [bdŧ]éver
SFX A éver everíatu/M [bdŧ]éver
SFX A éver everíe/HP [bdŧ]éver
SFX A éver everíelo/Q [bdŧ]éver
SFX A éver everíemi/I [bdŧ]éver
SFX A éver everímoni/K [bdŧ]éver
SFX A éver everíu/O [bdŧ]éver
SFX A éver everò/H [bdŧ]éver
SFX A éver everòmi/I [bdŧ]éver
SFX A éver evese/G [bŧ]éver
SFX A éver evese/G ^déver
SFX A éver evesta/G [bŧ]éver
SFX A éver evesta/G ^déver
SFX A éver eveste/G [bŧ]éver
SFX A éver eveste/G ^déver
SFX A éver evesti/G [bŧ]éver
SFX A éver evesti/G ^déver
SFX A éver evesto/G [bŧ]éver
SFX A éver evesto/G ^déver
SFX A éver eveva/HNP [bŧ]éver
SFX A éver eveva/HNP ^déver
SFX A éver evevau/O [bŧ]éver
SFX A éver evevau/O ^déver
SFX A éver eveve/H [bŧ]éver
SFX A éver eveve/H ^déver
SFX A éver evevi/LN [bŧ]éver
SFX A éver evevi/LN ^déver
SFX A éver evevo/H [bŧ]éver
SFX A éver evevo/H ^déver
SFX A éver evi/EF [bdŧ]éver
SFX A éver evi/L [bŧ]éver
SFX A éver evi/L ^déver
SFX A éver evimo/J [bŧ]éver
SFX A éver evimo/J ^déver
SFX A éver evion/J [bdŧ]éver
SFX A éver evisen/J [bdŧ]éver
SFX A éver evision/J [bdŧ]éver
SFX A éver evison/J [bdŧ]éver
SFX A éver eviven/J [bdŧ]éver
SFX A éver evivion/J [bdŧ]éver
SFX A éver evivié/N [bdŧ]éver
SFX A éver eviviéu/O [bdŧ]éver
SFX A éver evivon/J [bdŧ]éver
SFX A éver evié/N [bdŧ]éver
SFX A éver eviéu/O [bdŧ]éver
SFX A éver evo/H [bŧ]éver
SFX A éver evo/H ^déver
SFX A éver evon/J [bdŧ]éver
SFX A éver evon/J [bŧ]éver
SFX A éver evon/J ^déver
SFX A éver evuda/G [bdŧ]éver
SFX A éver evude/G [bdŧ]éver
SFX A éver evudi/G [bdŧ]éver
SFX A éver evudo/G [bdŧ]éver
SFX A éver evé/FN [bŧ]éver
SFX A éver evé/FN ^déver
SFX A éver evéa/HNP [bŧ]éver
SFX A éver evéa/HNP ^déver
SFX A éver evéami/I [bŧ]éver
SFX A éver evéami/I ^déver
SFX A éver evéau/O [bŧ]éver
SFX A éver evéau/O ^déver
SFX A éver evée/H [bŧ]éver
SFX A éver evée/H ^déver
SFX A éver evéelo/Q [bŧ]éver
SFX A éver evéelo/Q ^déver
SFX A éver evéemi/I [bŧ]éver
SFX A éver evéemi/I ^déver
SFX A éver evéi/LN [bŧ]éver
SFX A éver evéi/LN ^déver
SFX A éver evéimo/J [bŧ]éver
SFX A éver evéimo/J ^déver
SFX A éver evéimoni/K [bŧ]éver
SFX A éver evéimoni/K ^déver
SFX A éver evéitu/M [bŧ]éver
SFX A éver evéitu/M ^déver
SFX A éver evémoni/K [bŧ]éver
SFX A éver evémoni/K ^déver
SFX A éver evéo/H [bŧ]éver
SFX A éver evéo/H ^déver
SFX A éver evéomi/I [bŧ]éver
SFX A éver evéomi/I ^déver
SFX A éver evéu/O [bŧ]éver
SFX A éver evéu/O ^déver
SFX A éver evévami/I [bŧ]éver
SFX A éver evévami/I ^déver
SFX A éver evévelo/Q [bŧ]éver
SFX A éver evévelo/Q ^déver
SFX A éver evévemi/I [bŧ]éver
SFX A éver evévemi/I ^déver
SFX A éver evévimo/J [bŧ]éver
SFX A éver evévimo/J ^déver
SFX A éver evévimoni/K [bŧ]éver
SFX A éver evévimoni/K ^déver
SFX A éver evévitu/M [bŧ]éver
SFX A éver evévitu/M ^déver
SFX A éver evévomi/I [bŧ]éver
SFX A éver evévomi/I ^déver
SFX A éver eví/FN [bŧ]éver
SFX A éver eví/FN ^déver
SFX A éver evímoni/K [bŧ]éver
SFX A éver evímoni/K ^déver
SFX A éver evíu/O [bŧ]éver
SFX A éver evíu/O ^déver
SFX A éñer en/EFP [ct]éñer
SFX A éñer enlo/Q [ct]éñer
SFX A éñer eñaralo/Q [ct]éñer
SFX A éñer eñarami/I [ct]éñer
SFX A éñer eñaratu/M [ct]éñer
SFX A éñer eñarave/PR [ct]éñer
SFX A éñer eñaremo/J [ct]éñer
SFX A éñer eñaren/J [ct]éñer
SFX A éñer eñaresi/N [ct]éñer
SFX A éñer eñaresiu/O [ct]éñer
SFX A éñer eñarimo/J [ct]éñer
SFX A éñer eñarion/J [ct]éñer
SFX A éñer eñarisen/J [ct]éñer
SFX A éñer eñarision/J [ct]éñer
SFX A éñer eñarisié/N [ct]éñer
SFX A éñer eñarisiéu/O [ct]éñer
SFX A éñer eñarison/J [ct]éñer
SFX A éñer eñarié/N [ct]éñer
SFX A éñer eñariéu/O [ct]éñer
SFX A éñer eñaron/J [ct]éñer
SFX A éñer eñarà/HLP [ct]éñer
SFX A éñer eñaràe/P [ct]éñer
SFX A éñer eñarè/H [ct]éñer
SFX A éñer eñarèmi/I [ct]éñer
SFX A éñer eñaré/N [ct]éñer
SFX A éñer eñarémoni/K [ct]éñer
SFX A éñer eñarésimo/J [ct]éñer
SFX A éñer eñarésimoni/K [ct]éñer
SFX A éñer eñaréu/O [ct]éñer
SFX A éñer eñarí/N [ct]éñer
SFX A éñer eñaría/HLP [ct]éñer
SFX A éñer eñaríami/I [ct]éñer
SFX A éñer eñaríatu/M [ct]éñer
SFX A éñer eñaríe/HP [ct]éñer
SFX A éñer eñaríelo/Q [ct]éñer
SFX A éñer eñaríemi/I [ct]éñer
SFX A éñer eñarímoni/K [ct]éñer
SFX A éñer eñaríu/O [ct]éñer
SFX A éñer eñarò/H [ct]éñer
SFX A éñer eñaròmi/I [ct]éñer
SFX A éñer eñe/GHP [ct]éñer
SFX A éñer eñemo/J [ct]éñer
SFX A éñer eñen/J [ct]éñer
SFX A éñer eñendo/EF [ct]éñer
SFX A éñer eñeralo/Q [ct]éñer
SFX A éñer eñerami/I [ct]éñer
SFX A éñer eñeratu/M [ct]éñer
SFX A éñer eñerave/PR [ct]éñer
SFX A éñer eñeremo/J [ct]éñer
SFX A éñer eñeren/J [ct]éñer
SFX A éñer eñeresi/N [ct]éñer
SFX A éñer eñeresiu/O [ct]éñer
SFX A éñer eñerimo/J [ct]éñer
SFX A éñer eñerion/J [ct]éñer
SFX A éñer eñerisen/J [ct]éñer
SFX A éñer eñerision/J [ct]éñer
SFX A éñer eñerisié/N [ct]éñer
SFX A éñer eñerisiéu/O [ct]éñer
SFX A éñer eñerison/J [ct]éñer
SFX A éñer eñerié/N [ct]éñer
SFX A éñer eñeriéu/O [ct]éñer
SFX A éñer eñeron/J [ct]éñer
SFX A éñer eñerà/HLP [ct]éñer
SFX A éñer eñeràe/P [ct]éñer
SFX A éñer eñerè/H [ct]éñer
SFX A éñer eñerèmi/I [ct]éñer
SFX A éñer eñeré/N [ct]éñer
SFX A éñer eñerémoni/K [ct]éñer
SFX A éñer eñerésimo/J [ct]éñer
SFX A éñer eñerésimoni/K [ct]éñer
SFX A éñer eñeréu/O [ct]éñer
SFX A éñer eñerí/N [ct]éñer
SFX A éñer eñería/HLP [ct]éñer
SFX A éñer eñeríami/I [ct]éñer
SFX A éñer eñeríatu/M [ct]éñer
SFX A éñer eñeríe/HP [ct]éñer
SFX A éñer eñeríelo/Q [ct]éñer
SFX A éñer eñeríemi/I [ct]éñer
SFX A éñer eñerímoni/K [ct]éñer
SFX A éñer eñeríu/O [ct]éñer
SFX A éñer eñerò/H [ct]éñer
SFX A éñer eñeròmi/I [ct]éñer
SFX A éñer eñese/G [ct]éñer
SFX A éñer eñesta/G [ct]éñer
SFX A éñer eñeste/G [ct]éñer
SFX A éñer eñesti/G [ct]éñer
SFX A éñer eñesto/G [ct]éñer
SFX A éñer eñeva/HNP [ct]éñer
SFX A éñer eñevau/O [ct]éñer
SFX A éñer eñeve/H [ct]éñer
SFX A éñer eñevi/LN [ct]éñer
SFX A éñer eñevo/H [ct]éñer
SFX A éñer eñi/EFL [ct]éñer
SFX A éñer eñimo/J [ct]éñer
SFX A éñer eñisen/J [ct]éñer
SFX A éñer eñision/J [ct]éñer
SFX A éñer eñison/J [ct]éñer
SFX A éñer eñiven/J [ct]éñer
SFX A éñer eñivion/J [ct]éñer
SFX A éñer eñivié/N [ct]éñer
SFX A éñer eñiviéu/O [ct]éñer
SFX A éñer eñivon/J [ct]éñer
SFX A éñer eñié/N [ct]éñer
SFX A éñer eñiéu/O [ct]éñer
SFX A éñer eño/H [ct]éñer
SFX A éñer eñon/J [ct]éñer
SFX A éñer eñuda/G [ct]éñer
SFX A éñer eñude/G [ct]éñer
SFX A éñer eñudi/G [ct]éñer
SFX A éñer eñudo/G [ct]éñer
SFX A éñer eñé/FN [ct]éñer
SFX A éñer eñéa/HNP [ct]éñer
SFX A éñer eñéami/I [ct]éñer
SFX A éñer eñéau/O [ct]éñer
SFX A éñer eñée/H [ct]éñer
SFX A éñer eñéelo/Q [ct]éñer
SFX A éñer eñéemi/I [ct]éñer
SFX A éñer eñéi/LN [ct]éñer
SFX A éñer eñéimo/J [ct]éñer
SFX A éñer eñéimoni/K [ct]éñer
SFX A éñer eñéitu/M [ct]éñer
SFX A éñer eñémoni/K [ct]éñer
SFX A éñer eñéo/H [ct]éñer
SFX A éñer eñéomi/I [ct]éñer
SFX A éñer eñéu/O [ct]éñer
SFX A éñer eñévami/I [ct]éñer
SFX A éñer eñévelo/Q [ct]éñer
SFX A éñer eñévemi/I [ct]éñer
SFX A éñer eñévimo/J [ct]éñer
SFX A éñer eñévimoni/K [ct]éñer
SFX A éñer eñévitu/M [ct]éñer
SFX A éñer eñévomi/I [ct]éñer
SFX A éñer eñí/FN [ct]éñer
SFX A éñer eñímoni/K [ct]éñer
SFX A éñer eñíu/O [ct]éñer
SFX A éñer ien/EFP [ct]éñer
SFX A éñer ienlo/Q [ct]éñer
SFX A íder idaralo/Q [rvŧ]íder
SFX A íder idarami/I [rvŧ]íder
SFX A íder idaratu/M [rvŧ]íder
SFX A íder idarave/PR [rvŧ]íder
SFX A íder idaremo/J [rvŧ]íder
SFX A íder idaren/J [rvŧ]íder
SFX A íder idaresi/N [rvŧ]íder
SFX A íder idaresiu/O [rvŧ]íder
SFX A íder idarimo/J [rvŧ]íder
SFX A íder idarion/J [rvŧ]íder
SFX A íder idarisen/J [rvŧ]íder
SFX A íder idarision/J [rvŧ]íder
SFX A íder idarisié/N [rvŧ]íder
SFX A íder idarisiéu/O [rvŧ]íder
SFX A íder idarison/J [rvŧ]íder
SFX A íder idarié/N [rvŧ]íder
SFX A íder idariéu/O [rvŧ]íder
SFX A íder idaron/J [rvŧ]íder
SFX A íder idarà/HLP [rvŧ]íder
SFX A íder idaràe/P [rvŧ]íder
SFX A íder idarè/H [rvŧ]íder
SFX A íder idarèmi/I [rvŧ]íder
SFX A íder idaré/N [rvŧ]íder
SFX A íder idarémoni/K [rvŧ]íder
SFX A íder idarésimo/J [rvŧ]íder
SFX A íder idarésimoni/K [rvŧ]íder
SFX A íder idaréu/O [rvŧ]íder
SFX A íder idarí/N [rvŧ]íder
SFX A íder idaría/HLP [rvŧ]íder
SFX A íder idaríami/I [rvŧ]íder
SFX A íder idaríatu/M [rvŧ]íder
SFX A íder idaríe/HP [rvŧ]íder
SFX A íder idaríelo/Q [rvŧ]íder
SFX A íder idaríemi/I [rvŧ]íder
SFX A íder idarímoni/K [rvŧ]íder
SFX A íder idaríu/O [rvŧ]íder
SFX A íder idarò/H [rvŧ]íder
SFX A íder idaròmi/I [rvŧ]íder
SFX A íder ide/GHP [rvŧ]íder
SFX A íder idemo/J [rvŧ]íder
SFX A íder iden/J [rvŧ]íder
SFX A íder idendo/EF [rvŧ]íder
SFX A íder ideralo/Q [rvŧ]íder
SFX A íder iderami/I [rvŧ]íder
SFX A íder ideratu/M [rvŧ]íder
SFX A íder iderave/PR [rvŧ]íder
SFX A íder ideremo/J [rvŧ]íder
SFX A íder ideren/J [rvŧ]íder
SFX A íder ideresi/N [rvŧ]íder
SFX A íder ideresiu/O [rvŧ]íder
SFX A íder iderimo/J [rvŧ]íder
SFX A íder iderion/J [rvŧ]íder
SFX A íder iderisen/J [rvŧ]íder
SFX A íder iderision/J [rvŧ]íder
SFX A íder iderisié/N [rvŧ]íder
SFX A íder iderisiéu/O [rvŧ]íder
SFX A íder iderison/J [rvŧ]íder
SFX A íder iderié/N [rvŧ]íder
SFX A íder ideriéu/O [rvŧ]íder
SFX A íder ideron/J [rvŧ]íder
SFX A íder iderà/HLP [rvŧ]íder
SFX A íder ideràe/P [rvŧ]íder
SFX A íder iderè/H [rvŧ]íder
SFX A íder iderèmi/I [rvŧ]íder
SFX A íder ideré/N [rvŧ]íder
SFX A íder iderémoni/K [rvŧ]íder
SFX A íder iderésimo/J [rvŧ]íder
SFX A íder iderésimoni/K [rvŧ]íder
SFX A íder ideréu/O [rvŧ]íder
SFX A íder iderí/N [rvŧ]íder
SFX A íder idería/HLP [rvŧ]íder
SFX A íder ideríami/I [rvŧ]íder
SFX A íder ideríatu/M [rvŧ]íder
SFX A íder ideríe/HP [rvŧ]íder
SFX A íder ideríelo/Q [rvŧ]íder
SFX A íder ideríemi/I [rvŧ]íder
SFX A íder iderímoni/K [rvŧ]íder
SFX A íder ideríu/O [rvŧ]íder
SFX A íder iderò/H [rvŧ]íder
SFX A íder ideròmi/I [rvŧ]íder
SFX A íder idese/G [rvŧ]íder
SFX A íder idesta/G [rvŧ]íder
SFX A íder ideste/G [rvŧ]íder
SFX A íder idesti/G [rvŧ]íder
SFX A íder idesto/G [rvŧ]íder
SFX A íder ideva/HNP [rvŧ]íder
SFX A íder idevau/O [rvŧ]íder
SFX A íder ideve/H [rvŧ]íder
SFX A íder idevi/LN [rvŧ]íder
SFX A íder idevo/H [rvŧ]íder
SFX A íder idi/EFL [rvŧ]íder
SFX A íder idimo/J [rvŧ]íder
SFX A íder idion/J [rvŧ]íder
SFX A íder idisen/J [rvŧ]íder
SFX A íder idision/J [rvŧ]íder
SFX A íder idison/J [rvŧ]íder
SFX A íder idiven/J [rvŧ]íder
SFX A íder idivion/J [rvŧ]íder
SFX A íder idivié/N [rvŧ]íder
SFX A íder idiviéu/O [rvŧ]íder
SFX A íder idivon/J [rvŧ]íder
SFX A íder idié/N [rvŧ]íder
SFX A íder idiéu/O [rvŧ]íder
SFX A íder ido/H [rvŧ]íder
SFX A íder idon/J [rvŧ]íder
SFX A íder iduda/G [rvŧ]íder
SFX A íder idude/G [rvŧ]íder
SFX A íder idudi/G [rvŧ]íder
SFX A íder idudo/G [rvŧ]íder
SFX A íder idé/FN [rvŧ]íder
SFX A íder idéa/HNP [rvŧ]íder
SFX A íder idéami/I [rvŧ]íder
SFX A íder idéau/O [rvŧ]íder
SFX A íder idée/H [rvŧ]íder
SFX A íder idéelo/Q [rvŧ]íder
SFX A íder idéemi/I [rvŧ]íder
SFX A íder idéi/LN [rvŧ]íder
SFX A íder idéimo/J [rvŧ]íder
SFX A íder idéimoni/K [rvŧ]íder
SFX A íder idéitu/M [rvŧ]íder
SFX A íder idémoni/K [rvŧ]íder
SFX A íder idéo/H [rvŧ]íder
SFX A íder idéomi/I [rvŧ]íder
SFX A íder idéu/O [rvŧ]íder
SFX A íder idévami/I [rvŧ]íder
SFX A íder idévelo/Q [rvŧ]íder
SFX A íder idévemi/I [rvŧ]íder
SFX A íder idévimo/J [rvŧ]íder
SFX A íder idévimoni/K [rvŧ]íder
SFX A íder idévitu/M [rvŧ]íder
SFX A íder idévomi/I [rvŧ]íder
SFX A íder idí/FN [rvŧ]íder
SFX A íder idímoni/K [rvŧ]íder
SFX A íder idíu/O [rvŧ]íder
SFX A íder ixo/G [rvŧ]íder
SFX A íjer ijaralo/Q [en]xíjer
SFX A íjer ijarami/I [en]xíjer
SFX A íjer ijaratu/M [en]xíjer
SFX A íjer ijarave/PR [en]xíjer
SFX A íjer ijaremo/J [en]xíjer
SFX A íjer ijaren/J [en]xíjer
SFX A íjer ijaresi/N [en]xíjer
SFX A íjer ijaresiu/O [en]xíjer
SFX A íjer ijarimo/J [en]xíjer
SFX A íjer ijarion/J [en]xíjer
SFX A íjer ijarisen/J [en]xíjer
SFX A íjer ijarision/J [en]xíjer
SFX A íjer ijarisié/N [en]xíjer
SFX A íjer ijarisiéu/O [en]xíjer
SFX A íjer ijarison/J [en]xíjer
SFX A íjer ijarié/N [en]xíjer
SFX A íjer ijariéu/O [en]xíjer
SFX A íjer ijaron/J [en]xíjer
SFX A íjer ijarà/HLP [en]xíjer
SFX A íjer ijaràe/P [en]xíjer
SFX A íjer ijarè/H [en]xíjer
SFX A íjer ijarèmi/I [en]xíjer
SFX A íjer ijaré/N [en]xíjer
SFX A íjer ijarémoni/K [en]xíjer
SFX A íjer ijarésimo/J [en]xíjer
SFX A íjer ijarésimoni/K [en]xíjer
SFX A íjer ijaréu/O [en]xíjer
SFX A íjer ijarí/N [en]xíjer
SFX A íjer ijaría/HLP [en]xíjer
SFX A íjer ijaríami/I [en]xíjer
SFX A íjer ijaríatu/M [en]xíjer
SFX A íjer ijaríe/HP [en]xíjer
SFX A íjer ijaríelo/Q [en]xíjer
SFX A íjer ijaríemi/I [en]xíjer
SFX A íjer ijarímoni/K [en]xíjer
SFX A íjer ijaríu/O [en]xíjer
SFX A íjer ijarò/H [en]xíjer
SFX A íjer ijaròmi/I [en]xíjer
SFX A íjer ije/GHP [en]xíjer
SFX A íjer ijemo/J [en]xíjer
SFX A íjer ijen/J [en]xíjer
SFX A íjer ijendo/EF [en]xíjer
SFX A íjer ijeralo/Q [en]xíjer
SFX A íjer ijerami/I [en]xíjer
SFX A íjer ijeratu/M [en]xíjer
SFX A íjer ijerave/PR [en]xíjer
SFX A íjer ijeremo/J [en]xíjer
SFX A íjer ijeren/J [en]xíjer
SFX A íjer ijeresi/N [en]xíjer
SFX A íjer ijeresiu/O [en]xíjer
SFX A íjer ijerimo/J [en]xíjer
SFX A íjer ijerion/J [en]xíjer
SFX A íjer ijerisen/J [en]xíjer
SFX A íjer ijerision/J [en]xíjer
SFX A íjer ijerisié/N [en]xíjer
SFX A íjer ijerisiéu/O [en]xíjer
SFX A íjer ijerison/J [en]xíjer
SFX A íjer ijerié/N [en]xíjer
SFX A íjer ijeriéu/O [en]xíjer
SFX A íjer ijeron/J [en]xíjer
SFX A íjer ijerà/HLP [en]xíjer
SFX A íjer ijeràe/P [en]xíjer
SFX A íjer ijerè/H [en]xíjer
SFX A íjer ijerèmi/I [en]xíjer
SFX A íjer ijeré/N [en]xíjer
SFX A íjer ijerémoni/K [en]xíjer
SFX A íjer ijerésimo/J [en]xíjer
SFX A íjer ijerésimoni/K [en]xíjer
SFX A íjer ijeréu/O [en]xíjer
SFX A íjer ijerí/N [en]xíjer
SFX A íjer ijería/HLP [en]xíjer
SFX A íjer ijeríami/I [en]xíjer
SFX A íjer ijeríatu/M [en]xíjer
SFX A íjer ijeríe/HP [en]xíjer
SFX A íjer ijeríelo/Q [en]xíjer
SFX A íjer ijeríemi/I [en]xíjer
SFX A íjer ijerímoni/K [en]xíjer
SFX A íjer ijeríu/O [en]xíjer
SFX A íjer ijerò/H [en]xíjer
SFX A íjer ijeròmi/I [en]xíjer
SFX A íjer ijese/G [en]xíjer
SFX A íjer ijesta/G [en]xíjer
SFX A íjer ijeste/G [en]xíjer
SFX A íjer ijesti/G [en]xíjer
SFX A íjer ijesto/G [en]xíjer
SFX A íjer ijeva/HNP [en]xíjer
SFX A íjer ijevau/O [en]xíjer
SFX A íjer ijeve/H [en]xíjer
SFX A íjer ijevi/LN [en]xíjer
SFX A íjer ijevo/H [en]xíjer
SFX A íjer iji/EFL [en]xíjer
SFX A íjer ijimo/J [en]xíjer
SFX A íjer ijisen/J [en]xíjer
SFX A íjer ijision/J [en]xíjer
SFX A íjer ijison/J [en]xíjer
SFX A íjer ijiven/J [en]xíjer
SFX A íjer ijivion/J [en]xíjer
SFX A íjer ijivié/N [en]xíjer
SFX A íjer ijiviéu/O [en]xíjer
SFX A íjer ijivon/J [en]xíjer
SFX A íjer ijié/N [en]xíjer
SFX A íjer ijiéu/O [en]xíjer
SFX A íjer ijo/H [en]xíjer
SFX A íjer ijon/J [en]xíjer
SFX A íjer ijuda/G [en]xíjer
SFX A íjer ijude/G [en]xíjer
SFX A íjer ijudi/G [en]xíjer
SFX A íjer ijudo/G [en]xíjer
SFX A íjer ijé/FN [en]xíjer
SFX A íjer ijéa/HNP [en]xíjer
SFX A íjer ijéami/I [en]xíjer
SFX A íjer ijéau/O [en]xíjer
SFX A íjer ijée/H [en]xíjer
SFX A íjer ijéelo/Q [en]xíjer
SFX A íjer ijéemi/I [en]xíjer
SFX A íjer ijéi/LN [en]xíjer
SFX A íjer ijéimo/J [en]xíjer
SFX A íjer ijéimoni/K [en]xíjer
SFX A íjer ijéitu/M [en]xíjer
SFX A íjer ijémoni/K [en]xíjer
SFX A íjer ijéo/H [en]xíjer
SFX A íjer ijéomi/I [en]xíjer
SFX A íjer ijéu/O [en]xíjer
SFX A íjer ijévami/I [en]xíjer
SFX A íjer ijévelo/Q [en]xíjer
SFX A íjer ijévemi/I [en]xíjer
SFX A íjer ijévimo/J [en]xíjer
SFX A íjer ijévimoni/K [en]xíjer
SFX A íjer ijévitu/M [en]xíjer
SFX A íjer ijévomi/I [en]xíjer
SFX A íjer ijí/FN [en]xíjer
SFX A íjer ijímoni/K [en]xíjer
SFX A íjer ijíu/O [en]xíjer
SFX A ímer ento/G ^exímer
SFX A ímer imaralo/Q [rx]ímer
SFX A ímer imarami/I [rx]ímer
SFX A ímer imaratu/M [rx]ímer
SFX A ímer imarave/PR [rx]ímer
SFX A ímer imaremo/J [rx]ímer
SFX A ímer imaren/J [rx]ímer
SFX A ímer imaresi/N [rx]ímer
SFX A ímer imaresiu/O [rx]ímer
SFX A ímer imarimo/J [rx]ímer
SFX A ímer imarion/J [rx]ímer
SFX A ímer imarisen/J [rx]ímer
SFX A ímer imarision/J [rx]ímer
SFX A ímer imarisié/N [rx]ímer
SFX A ímer imarisiéu/O [rx]ímer
SFX A ímer imarison/J [rx]ímer
SFX A ímer imarié/N [rx]ímer
SFX A ímer imariéu/O [rx]ímer
SFX A ímer imaron/J [rx]ímer
SFX A ímer imarà/HLP [rx]ímer
SFX A ímer imaràe/P [rx]ímer
SFX A ímer imarè/H [rx]ímer
SFX A ímer imarèmi/I [rx]ímer
SFX A ímer imaré/N [rx]ímer
SFX A ímer imarémoni/K [rx]ímer
SFX A ímer imarésimo/J [rx]ímer
SFX A ímer imarésimoni/K [rx]ímer
SFX A ímer imaréu/O [rx]ímer
SFX A ímer imarí/N [rx]ímer
SFX A ímer imaría/HLP [rx]ímer
SFX A ímer imaríami/I [rx]ímer
SFX A ímer imaríatu/M [rx]ímer
SFX A ímer imaríe/HP [rx]ímer
SFX A ímer imaríelo/Q [rx]ímer
SFX A ímer imaríemi/I [rx]ímer
SFX A ímer imarímoni/K [rx]ímer
SFX A ímer imaríu/O [rx]ímer
SFX A ímer imarò/H [rx]ímer
SFX A ímer imaròmi/I [rx]ímer
SFX A ímer ime/GHP ^exímer
SFX A ímer ime/GHP ^reprímer
SFX A ímer imemo/J [rx]ímer
SFX A ímer imen/J [rx]ímer
SFX A ímer imendo/EF [rx]ímer
SFX A ímer imeralo/Q [rx]ímer
SFX A ímer imerami/I [rx]ímer
SFX A ímer imeratu/M [rx]ímer
SFX A ímer imerave/PR [rx]ímer
SFX A ímer imeremo/J [rx]ímer
SFX A ímer imeren/J [rx]ímer
SFX A ímer imeresi/N [rx]ímer
SFX A ímer imeresiu/O [rx]ímer
SFX A ímer imerimo/J [rx]ímer
SFX A ímer imerion/J [rx]ímer
SFX A ímer imerisen/J [rx]ímer
SFX A ímer imerision/J [rx]ímer
SFX A ímer imerisié/N [rx]ímer
SFX A ímer imerisiéu/O [rx]ímer
SFX A ímer imerison/J [rx]ímer
SFX A ímer imerié/N [rx]ímer
SFX A ímer imeriéu/O [rx]ímer
SFX A ímer imeron/J [rx]ímer
SFX A ímer imerà/HLP [rx]ímer
SFX A ímer imeràe/P [rx]ímer
SFX A ímer imerè/H [rx]ímer
SFX A ímer imerèmi/I [rx]ímer
SFX A ímer imeré/N [rx]ímer
SFX A ímer imerémoni/K [rx]ímer
SFX A ímer imerésimo/J [rx]ímer
SFX A ímer imerésimoni/K [rx]ímer
SFX A ímer imeréu/O [rx]ímer
SFX A ímer imerí/N [rx]ímer
SFX A ímer imería/HLP [rx]ímer
SFX A ímer imeríami/I [rx]ímer
SFX A ímer imeríatu/M [rx]ímer
SFX A ímer imeríe/HP [rx]ímer
SFX A ímer imeríelo/Q [rx]ímer
SFX A ímer imeríemi/I [rx]ímer
SFX A ímer imerímoni/K [rx]ímer
SFX A ímer imeríu/O [rx]ímer
SFX A ímer imerò/H [rx]ímer
SFX A ímer imeròmi/I [rx]ímer
SFX A ímer imese/G [rx]ímer
SFX A ímer imesta/G [rx]ímer
SFX A ímer imeste/G [rx]ímer
SFX A ímer imesti/G [rx]ímer
SFX A ímer imesto/G [rx]ímer
SFX A ímer imeva/HNP [rx]ímer
SFX A ímer imevau/O [rx]ímer
SFX A ímer imeve/H [rx]ímer
SFX A ímer imevi/LN [rx]ímer
SFX A ímer imevo/H [rx]ímer
SFX A ímer imi/EF [rx]ímer
SFX A ímer imi/L ^exímer
SFX A ímer imi/L ^reprímer
SFX A ímer imimo/J [rx]ímer
SFX A ímer imion/J [rx]ímer
SFX A ímer imisen/J [rx]ímer
SFX A ímer imision/J [rx]ímer
SFX A ímer imison/J [rx]ímer
SFX A ímer imiven/J [rx]ímer
SFX A ímer imivion/J [rx]ímer
SFX A ímer imivié/N [rx]ímer
SFX A ímer imiviéu/O [rx]ímer
SFX A ímer imivon/J [rx]ímer
SFX A ímer imié/N [rx]ímer
SFX A ímer imiéu/O [rx]ímer
SFX A ímer imo/H ^exímer
SFX A ímer imo/H ^reprímer
SFX A ímer imon/J [rx]ímer
SFX A ímer imuda/G [rx]ímer
SFX A ímer imude/G [rx]ímer
SFX A ímer imudi/G [rx]ímer
SFX A ímer imudo/G [rx]ímer
SFX A ímer imé/FN [rx]ímer
SFX A ímer iméa/HNP [rx]ímer
SFX A ímer iméami/I [rx]ímer
SFX A ímer iméau/O [rx]ímer
SFX A ímer imée/H [rx]ímer
SFX A ímer iméelo/Q [rx]ímer
SFX A ímer iméemi/I [rx]ímer
SFX A ímer iméi/LN [rx]ímer
SFX A ímer iméimo/J [rx]ímer
SFX A ímer iméimoni/K [rx]ímer
SFX A ímer iméitu/M [rx]ímer
SFX A ímer imémoni/K [rx]ímer
SFX A ímer iméo/H [rx]ímer
SFX A ímer iméomi/I [rx]ímer
SFX A ímer iméu/O [rx]ímer
SFX A ímer imévami/I [rx]ímer
SFX A ímer imévelo/Q [rx]ímer
SFX A ímer imévemi/I [rx]ímer
SFX A ímer imévimo/J [rx]ímer
SFX A ímer imévimoni/K [rx]ímer
SFX A ímer imévitu/M [rx]ímer
SFX A ímer imévomi/I [rx]ímer
SFX A ímer imí/FN [rx]ímer
SFX A ímer imímoni/K [rx]ímer
SFX A ímer imíu/O [rx]ímer
SFX A ímer èso/G ^reprímer
SFX A ínguer inguda/G estínguer
SFX A ínguer ingude/G estínguer
SFX A ínguer ingudi/G estínguer
SFX A ínguer ingudo/G estínguer
SFX A ínguer ingue/HP estínguer
SFX A ínguer inguemo/J estínguer
SFX A ínguer inguen/J estínguer
SFX A ínguer inguendo/EF estínguer
SFX A ínguer ingueralo/Q estínguer
SFX A ínguer inguerami/I estínguer
SFX A ínguer ingueratu/M estínguer
SFX A ínguer inguerave/PR estínguer
SFX A ínguer ingueremo/J estínguer
SFX A ínguer ingueren/J estínguer
SFX A ínguer ingueresi/N estínguer
SFX A ínguer ingueresiu/O estínguer
SFX A ínguer inguerimo/J estínguer
SFX A ínguer inguerion/J estínguer
SFX A ínguer inguerisen/J estínguer
SFX A ínguer inguerision/J estínguer
SFX A ínguer inguerisié/N estínguer
SFX A ínguer inguerisiéu/O estínguer
SFX A ínguer inguerison/J estínguer
SFX A ínguer inguerié/N estínguer
SFX A ínguer ingueriéu/O estínguer
SFX A ínguer ingueron/J estínguer
SFX A ínguer inguerà/HLP estínguer
SFX A ínguer ingueràe/P estínguer
SFX A ínguer inguerè/H estínguer
SFX A ínguer inguerèmi/I estínguer
SFX A ínguer ingueré/N estínguer
SFX A ínguer inguerémoni/K estínguer
SFX A ínguer inguerésimo/J estínguer
SFX A ínguer inguerésimoni/K estínguer
SFX A ínguer ingueréu/O estínguer
SFX A ínguer inguerí/N estínguer
SFX A ínguer inguería/HLP estínguer
SFX A ínguer ingueríami/I estínguer
SFX A ínguer ingueríatu/M estínguer
SFX A ínguer ingueríe/HP estínguer
SFX A ínguer ingueríelo/Q estínguer
SFX A ínguer ingueríemi/I estínguer
SFX A ínguer inguerímoni/K estínguer
SFX A ínguer ingueríu/O estínguer
SFX A ínguer inguerò/H estínguer
SFX A ínguer ingueròmi/I estínguer
SFX A ínguer inguese/G estínguer
SFX A ínguer inguesta/G estínguer
SFX A ínguer ingueste/G estínguer
SFX A ínguer inguesti/G estínguer
SFX A ínguer inguesto/G estínguer
SFX A ínguer ingueva/HNP estínguer
SFX A ínguer inguevau/O estínguer
SFX A ínguer ingueve/H estínguer
SFX A ínguer inguevi/LN estínguer
SFX A ínguer inguevo/H estínguer
SFX A ínguer ingui/EFL estínguer
SFX A ínguer inguimo/J estínguer
SFX A ínguer inguion/J estínguer
SFX A ínguer inguisen/J estínguer
SFX A ínguer inguision/J estínguer
SFX A ínguer inguison/J estínguer
SFX A ínguer inguiven/J estínguer
SFX A ínguer inguivion/J estínguer
SFX A ínguer inguivié/N estínguer
SFX A ínguer inguiviéu/O estínguer
SFX A ínguer inguivon/J estínguer
SFX A ínguer inguié/N estínguer
SFX A ínguer inguiéu/O estínguer
SFX A ínguer inguo/H estínguer
SFX A ínguer inguon/J estínguer
SFX A ínguer ingué/FN estínguer
SFX A ínguer inguéa/HNP estínguer
SFX A ínguer inguéami/I estínguer
SFX A ínguer inguéau/O estínguer
SFX A ínguer inguée/H estínguer
SFX A ínguer inguéelo/Q estínguer
SFX A ínguer inguéemi/I estínguer
SFX A ínguer inguéi/LN estínguer
SFX A ínguer inguéimo/J estínguer
SFX A ínguer inguéimoni/K estínguer
SFX A ínguer inguéitu/M estínguer
SFX A ínguer inguémoni/K estínguer
SFX A ínguer inguéo/H estínguer
SFX A ínguer inguéomi/I estínguer
SFX A ínguer inguéu/O estínguer
SFX A ínguer inguévami/I estínguer
SFX A ínguer inguévelo/Q estínguer
SFX A ínguer inguévemi/I estínguer
SFX A ínguer inguévimo/J estínguer
SFX A ínguer inguévimoni/K estínguer
SFX A ínguer inguévitu/M estínguer
SFX A ínguer inguévomi/I estínguer
SFX A ínguer inguí/FN estínguer
SFX A ínguer inguímoni/K estínguer
SFX A ínguer inguíu/O estínguer
SFX A ínguer into/G estínguer
SFX A ínxer into/G ^fínxer
SFX A ínxer inxaralo/Q ^fínxer
SFX A ínxer inxarami/I ^fínxer
SFX A ínxer inxaratu/M ^fínxer
SFX A ínxer inxarave/PR ^fínxer
SFX A ínxer inxaremo/J ^fínxer
SFX A ínxer inxaren/J ^fínxer
SFX A ínxer inxaresi/N ^fínxer
SFX A ínxer inxaresiu/O ^fínxer
SFX A ínxer inxarimo/J ^fínxer
SFX A ínxer inxarion/J ^fínxer
SFX A ínxer inxarisen/J ^fínxer
SFX A ínxer inxarision/J ^fínxer
SFX A ínxer inxarisié/N ^fínxer
SFX A ínxer inxarisiéu/O ^fínxer
SFX A ínxer inxarison/J ^fínxer
SFX A ínxer inxarié/N ^fínxer
SFX A ínxer inxariéu/O ^fínxer
SFX A ínxer inxaron/J ^fínxer
SFX A ínxer inxarà/HLP ^fínxer
SFX A ínxer inxaràe/P ^fínxer
SFX A ínxer inxarè/H ^fínxer
SFX A ínxer inxarèmi/I ^fínxer
SFX A ínxer inxaré/N ^fínxer
SFX A ínxer inxarémoni/K ^fínxer
SFX A ínxer inxarésimo/J ^fínxer
SFX A ínxer inxarésimoni/K ^fínxer
SFX A ínxer inxaréu/O ^fínxer
SFX A ínxer inxarí/N ^fínxer
SFX A ínxer inxaría/HLP ^fínxer
SFX A ínxer inxaríami/I ^fínxer
SFX A ínxer inxaríatu/M ^fínxer
SFX A ínxer inxaríe/HP ^fínxer
SFX A ínxer inxaríelo/Q ^fínxer
SFX A ínxer inxaríemi/I ^fínxer
SFX A ínxer inxarímoni/K ^fínxer
SFX A ínxer inxaríu/O ^fínxer
SFX A ínxer inxarò/H ^fínxer
SFX A ínxer inxaròmi/I ^fínxer
SFX A ínxer inxe/GHP ^fínxer
SFX A ínxer inxemo/J ^fínxer
SFX A ínxer inxen/J ^fínxer
SFX A ínxer inxendo/EF ^fínxer
SFX A ínxer inxeralo/Q ^fínxer
SFX A ínxer inxerami/I ^fínxer
SFX A ínxer inxeratu/M ^fínxer
SFX A ínxer inxerave/PR ^fínxer
SFX A ínxer inxeremo/J ^fínxer
SFX A ínxer inxeren/J ^fínxer
SFX A ínxer inxeresi/N ^fínxer
SFX A ínxer inxeresiu/O ^fínxer
SFX A ínxer inxerimo/J ^fínxer
SFX A ínxer inxerion/J ^fínxer
SFX A ínxer inxerisen/J ^fínxer
SFX A ínxer inxerision/J ^fínxer
SFX A ínxer inxerisié/N ^fínxer
SFX A ínxer inxerisiéu/O ^fínxer
SFX A ínxer inxerison/J ^fínxer
SFX A ínxer inxerié/N ^fínxer
SFX A ínxer inxeriéu/O ^fínxer
SFX A ínxer inxeron/J ^fínxer
SFX A ínxer inxerà/HLP ^fínxer
SFX A ínxer inxeràe/P ^fínxer
SFX A ínxer inxerè/H ^fínxer
SFX A ínxer inxerèmi/I ^fínxer
SFX A ínxer inxeré/N ^fínxer
SFX A ínxer inxerémoni/K ^fínxer
SFX A ínxer inxerésimo/J ^fínxer
SFX A ínxer inxerésimoni/K ^fínxer
SFX A ínxer inxeréu/O ^fínxer
SFX A ínxer inxerí/N ^fínxer
SFX A ínxer inxería/HLP ^fínxer
SFX A ínxer inxeríami/I ^fínxer
SFX A ínxer inxeríatu/M ^fínxer
SFX A ínxer inxeríe/HP ^fínxer
SFX A ínxer inxeríelo/Q ^fínxer
SFX A ínxer inxeríemi/I ^fínxer
SFX A ínxer inxerímoni/K ^fínxer
SFX A ínxer inxeríu/O ^fínxer
SFX A ínxer inxerò/H ^fínxer
SFX A ínxer inxeròmi/I ^fínxer
SFX A ínxer inxese/G ^fínxer
SFX A ínxer inxesta/G ^fínxer
SFX A ínxer inxeste/G ^fínxer
SFX A ínxer inxesti/G ^fínxer
SFX A ínxer inxesto/G ^fínxer
SFX A ínxer inxeva/HNP ^fínxer
SFX A ínxer inxevau/O ^fínxer
SFX A ínxer inxeve/H ^fínxer
SFX A ínxer inxevi/LN ^fínxer
SFX A ínxer inxevo/H ^fínxer
SFX A ínxer inxi/EFL ^fínxer
SFX A ínxer inximo/J ^fínxer
SFX A ínxer inxion/J ^fínxer
SFX A ínxer inxisen/J ^fínxer
SFX A ínxer inxision/J ^fínxer
SFX A ínxer inxison/J ^fínxer
SFX A ínxer inxiven/J ^fínxer
SFX A ínxer inxivion/J ^fínxer
SFX A ínxer inxivié/N ^fínxer
SFX A ínxer inxiviéu/O ^fínxer
SFX A ínxer inxivon/J ^fínxer
SFX A ínxer inxié/N ^fínxer
SFX A ínxer inxiéu/O ^fínxer
SFX A ínxer inxo/H ^fínxer
SFX A ínxer inxon/J ^fínxer
SFX A ínxer inxuda/G ^fínxer
SFX A ínxer inxude/G ^fínxer
SFX A ínxer inxudi/G ^fínxer
SFX A ínxer inxudo/G ^fínxer
SFX A ínxer inxé/FN ^fínxer
SFX A ínxer inxéa/HNP ^fínxer
SFX A ínxer inxéami/I ^fínxer
SFX A ínxer inxéau/O ^fínxer
SFX A ínxer inxée/H ^fínxer
SFX A ínxer inxéelo/Q ^fínxer
SFX A ínxer inxéemi/I ^fínxer
SFX A ínxer inxéi/LN ^fínxer
SFX A ínxer inxéimo/J ^fínxer
SFX A ínxer inxéimoni/K ^fínxer
SFX A ínxer inxéitu/M ^fínxer
SFX A ínxer inxémoni/K ^fínxer
SFX A ínxer inxéo/H ^fínxer
SFX A ínxer inxéomi/I ^fínxer
SFX A ínxer inxéu/O ^fínxer
SFX A ínxer inxévami/I ^fínxer
SFX A ínxer inxévelo/Q ^fínxer
SFX A ínxer inxévemi/I ^fínxer
SFX A ínxer inxévimo/J ^fínxer
SFX A ínxer inxévimoni/K ^fínxer
SFX A ínxer inxévitu/M ^fínxer
SFX A ínxer inxévomi/I ^fínxer
SFX A ínxer inxí/FN ^fínxer
SFX A ínxer inxímoni/K ^fínxer
SFX A ínxer inxíu/O ^fínxer
SFX A ínŧer into/G vínŧer
SFX A ínŧer inŧaralo/Q vínŧer
SFX A ínŧer inŧarami/I vínŧer
SFX A ínŧer inŧaratu/M vínŧer
SFX A ínŧer inŧarave/PR vínŧer
SFX A ínŧer inŧaremo/J vínŧer
SFX A ínŧer inŧaren/J vínŧer
SFX A ínŧer inŧaresi/N vínŧer
SFX A ínŧer inŧaresiu/O vínŧer
SFX A ínŧer inŧarimo/J vínŧer
SFX A ínŧer inŧarion/J vínŧer
SFX A ínŧer inŧarisen/J vínŧer
SFX A ínŧer inŧarision/J vínŧer
SFX A ínŧer inŧarisié/N vínŧer
SFX A ínŧer inŧarisiéu/O vínŧer
SFX A ínŧer inŧarison/J vínŧer
SFX A ínŧer inŧarié/N vínŧer
SFX A ínŧer inŧariéu/O vínŧer
SFX A ínŧer inŧaron/J vínŧer
SFX A ínŧer inŧarà/HLP vínŧer
SFX A ínŧer inŧaràe/P vínŧer
SFX A ínŧer inŧarè/H vínŧer
SFX A ínŧer inŧarèmi/I vínŧer
SFX A ínŧer inŧaré/N vínŧer
SFX A ínŧer inŧarémoni/K vínŧer
SFX A ínŧer inŧarésimo/J vínŧer
SFX A ínŧer inŧarésimoni/K vínŧer
SFX A ínŧer inŧaréu/O vínŧer
SFX A ínŧer inŧarí/N vínŧer
SFX A ínŧer inŧaría/HLP vínŧer
SFX A ínŧer inŧaríami/I vínŧer
SFX A ínŧer inŧaríatu/M vínŧer
SFX A ínŧer inŧaríe/HP vínŧer
SFX A ínŧer inŧaríelo/Q vínŧer
SFX A ínŧer inŧaríemi/I vínŧer
SFX A ínŧer inŧarímoni/K vínŧer
SFX A ínŧer inŧaríu/O vínŧer
SFX A ínŧer inŧarò/H vínŧer
SFX A ínŧer inŧaròmi/I vínŧer
SFX A ínŧer inŧe/GHP vínŧer
SFX A ínŧer inŧemo/J vínŧer
SFX A ínŧer inŧen/J vínŧer
SFX A ínŧer inŧendo/EF vínŧer
SFX A ínŧer inŧeralo/Q vínŧer
SFX A ínŧer inŧerami/I vínŧer
SFX A ínŧer inŧeratu/M vínŧer
SFX A ínŧer inŧerave/PR vínŧer
SFX A ínŧer inŧeremo/J vínŧer
SFX A ínŧer inŧeren/J vínŧer
SFX A ínŧer inŧeresi/N vínŧer
SFX A ínŧer inŧeresiu/O vínŧer
SFX A ínŧer inŧerimo/J vínŧer
SFX A ínŧer inŧerion/J vínŧer
SFX A ínŧer inŧerisen/J vínŧer
SFX A ínŧer inŧerision/J vínŧer
SFX A ínŧer inŧerisié/N vínŧer
SFX A ínŧer inŧerisiéu/O vínŧer
SFX A ínŧer inŧerison/J vínŧer
SFX A ínŧer inŧerié/N vínŧer
SFX A ínŧer inŧeriéu/O vínŧer
SFX A ínŧer inŧeron/J vínŧer
SFX A ínŧer inŧerà/HLP vínŧer
SFX A ínŧer inŧeràe/P vínŧer
SFX A ínŧer inŧerè/H vínŧer
SFX A ínŧer inŧerèmi/I vínŧer
SFX A ínŧer inŧeré/N vínŧer
SFX A ínŧer inŧerémoni/K vínŧer
SFX A ínŧer inŧerésimo/J vínŧer
SFX A ínŧer inŧerésimoni/K vínŧer
SFX A ínŧer inŧeréu/O vínŧer
SFX A ínŧer inŧerí/N vínŧer
SFX A ínŧer inŧería/HLP vínŧer
SFX A ínŧer inŧeríami/I vínŧer
SFX A ínŧer inŧeríatu/M vínŧer
SFX A ínŧer inŧeríe/HP vínŧer
SFX A ínŧer inŧeríelo/Q vínŧer
SFX A ínŧer inŧeríemi/I vínŧer
SFX A ínŧer inŧerímoni/K vínŧer
SFX A ínŧer inŧeríu/O vínŧer
SFX A ínŧer inŧerò/H vínŧer
SFX A ínŧer inŧeròmi/I vínŧer
SFX A ínŧer inŧese/G vínŧer
SFX A ínŧer inŧesta/G vínŧer
SFX A ínŧer inŧeste/G vínŧer
SFX A ínŧer inŧesti/G vínŧer
SFX A ínŧer inŧesto/G vínŧer
SFX A ínŧer inŧeva/HNP vínŧer
SFX A ínŧer inŧevau/O vínŧer
SFX A ínŧer inŧeve/H vínŧer
SFX A ínŧer inŧevi/LN vínŧer
SFX A ínŧer inŧevo/H vínŧer
SFX A ínŧer inŧi/EFL vínŧer
SFX A ínŧer inŧimo/J vínŧer
SFX A ínŧer inŧion/J vínŧer
SFX A ínŧer inŧisen/J vínŧer
SFX A ínŧer inŧision/J vínŧer
SFX A ínŧer inŧison/J vínŧer
SFX A ínŧer inŧiven/J vínŧer
SFX A ínŧer inŧivion/J vínŧer
SFX A ínŧer inŧivié/N vínŧer
SFX A ínŧer inŧiviéu/O vínŧer
SFX A ínŧer inŧivon/J vínŧer
SFX A ínŧer inŧié/N vínŧer
SFX A ínŧer inŧiéu/O vínŧer
SFX A ínŧer inŧo/H vínŧer
SFX A ínŧer inŧon/J vínŧer
SFX A ínŧer inŧuda/G vínŧer
SFX A ínŧer inŧude/G vínŧer
SFX A ínŧer inŧudi/G vínŧer
SFX A ínŧer inŧudo/G vínŧer
SFX A ínŧer inŧé/FN vínŧer
SFX A ínŧer inŧéa/HNP vínŧer
SFX A ínŧer inŧéami/I vínŧer
SFX A ínŧer inŧéau/O vínŧer
SFX A ínŧer inŧée/H vínŧer
SFX A ínŧer inŧéelo/Q vínŧer
SFX A ínŧer inŧéemi/I vínŧer
SFX A ínŧer inŧéi/LN vínŧer
SFX A ínŧer inŧéimo/J vínŧer
SFX A ínŧer inŧéimoni/K vínŧer
SFX A ínŧer inŧéitu/M vínŧer
SFX A ínŧer inŧémoni/K vínŧer
SFX A ínŧer inŧéo/H vínŧer
SFX A ínŧer inŧéomi/I vínŧer
SFX A ínŧer inŧéu/O vínŧer
SFX A ínŧer inŧévami/I vínŧer
SFX A ínŧer inŧévelo/Q vínŧer
SFX A ínŧer inŧévemi/I vínŧer
SFX A ínŧer inŧévimo/J vínŧer
SFX A ínŧer inŧévimoni/K vínŧer
SFX A ínŧer inŧévitu/M vínŧer
SFX A ínŧer inŧévomi/I vínŧer
SFX A ínŧer inŧí/FN vínŧer
SFX A ínŧer inŧímoni/K vínŧer
SFX A ínŧer inŧíu/O vínŧer
SFX A íster istaralo/Q [sx]íster
SFX A íster istarami/I [sx]íster
SFX A íster istaratu/M [sx]íster
SFX A íster istarave/PR [sx]íster
SFX A íster istaremo/J [sx]íster
SFX A íster istaren/J [sx]íster
SFX A íster istaresi/N [sx]íster
SFX A íster istaresiu/O [sx]íster
SFX A íster istarimo/J [sx]íster
SFX A íster istarion/J [sx]íster
SFX A íster istarisen/J [sx]íster
SFX A íster istarision/J [sx]íster
SFX A íster istarisié/N [sx]íster
SFX A íster istarisiéu/O [sx]íster
SFX A íster istarison/J [sx]íster
SFX A íster istarié/N [sx]íster
SFX A íster istariéu/O [sx]íster
SFX A íster istaron/J [sx]íster
SFX A íster istarà/HLP [sx]íster
SFX A íster istaràe/P [sx]íster
SFX A íster istarè/H [sx]íster
SFX A íster istarèmi/I [sx]íster
SFX A íster istaré/N [sx]íster
SFX A íster istarémoni/K [sx]íster
SFX A íster istarésimo/J [sx]íster
SFX A íster istarésimoni/K [sx]íster
SFX A íster istaréu/O [sx]íster
SFX A íster istarí/N [sx]íster
SFX A íster istaría/HLP [sx]íster
SFX A íster istaríami/I [sx]íster
SFX A íster istaríatu/M [sx]íster
SFX A íster istaríe/HP [sx]íster
SFX A íster istaríelo/Q [sx]íster
SFX A íster istaríemi/I [sx]íster
SFX A íster istarímoni/K [sx]íster
SFX A íster istaríu/O [sx]íster
SFX A íster istarò/H [sx]íster
SFX A íster istaròmi/I [sx]íster
SFX A íster iste/GHP [sx]íster
SFX A íster istemo/J [sx]íster
SFX A íster isten/J [sx]íster
SFX A íster istendo/EF [sx]íster
SFX A íster isteralo/Q [sx]íster
SFX A íster isterami/I [sx]íster
SFX A íster isteratu/M [sx]íster
SFX A íster isterave/PR [sx]íster
SFX A íster isteremo/J [sx]íster
SFX A íster isteren/J [sx]íster
SFX A íster isteresi/N [sx]íster
SFX A íster isteresiu/O [sx]íster
SFX A íster isterimo/J [sx]íster
SFX A íster isterion/J [sx]íster
SFX A íster isterisen/J [sx]íster
SFX A íster isterision/J [sx]íster
SFX A íster isterisié/N [sx]íster
SFX A íster isterisiéu/O [sx]íster
SFX A íster isterison/J [sx]íster
SFX A íster isterié/N [sx]íster
SFX A íster isteriéu/O [sx]íster
SFX A íster isteron/J [sx]íster
SFX A íster isterà/HLP [sx]íster
SFX A íster isteràe/P [sx]íster
SFX A íster isterè/H [sx]íster
SFX A íster isterèmi/I [sx]íster
SFX A íster isteré/N [sx]íster
SFX A íster isterémoni/K [sx]íster
SFX A íster isterésimo/J [sx]íster
SFX A íster isterésimoni/K [sx]íster
SFX A íster isteréu/O [sx]íster
SFX A íster isterí/N [sx]íster
SFX A íster istería/HLP [sx]íster
SFX A íster isteríami/I [sx]íster
SFX A íster isteríatu/M [sx]íster
SFX A íster isteríe/HP [sx]íster
SFX A íster isteríelo/Q [sx]íster
SFX A íster isteríemi/I [sx]íster
SFX A íster isterímoni/K [sx]íster
SFX A íster isteríu/O [sx]íster
SFX A íster isterò/H [sx]íster
SFX A íster isteròmi/I [sx]íster
SFX A íster istese/G [sx]íster
SFX A íster istesta/G [sx]íster
SFX A íster isteste/G [sx]íster
SFX A íster istesti/G [sx]íster
SFX A íster istesto/G [sx]íster
SFX A íster isteva/HNP [sx]íster
SFX A íster istevau/O [sx]íster
SFX A íster isteve/H [sx]íster
SFX A íster istevi/LN [sx]íster
SFX A íster istevo/H [sx]íster
SFX A íster isti/EFL [sx]íster
SFX A íster istimo/J [sx]íster
SFX A íster istion/J [sx]íster
SFX A íster istisen/J [sx]íster
SFX A íster istision/J [sx]íster
SFX A íster istison/J [sx]íster
SFX A íster istiven/J [sx]íster
SFX A íster istivion/J [sx]íster
SFX A íster istivié/N [sx]íster
SFX A íster istiviéu/O [sx]íster
SFX A íster istivon/J [sx]íster
SFX A íster istié/N [sx]íster
SFX A íster istiéu/O [sx]íster
SFX A íster isto/H [sx]íster
SFX A íster iston/J [sx]íster
SFX A íster istuda/G [sx]íster
SFX A íster istude/G [sx]íster
SFX A íster istudi/G [sx]íster
SFX A íster istudo/G [sx]íster
SFX A íster isté/FN [sx]íster
SFX A íster istéa/HNP [sx]íster
SFX A íster istéami/I [sx]íster
SFX A íster istéau/O [sx]íster
SFX A íster istée/H [sx]íster
SFX A íster istéelo/Q [sx]íster
SFX A íster istéemi/I [sx]íster
SFX A íster istéi/LN [sx]íster
SFX A íster istéimo/J [sx]íster
SFX A íster istéimoni/K [sx]íster
SFX A íster istéitu/M [sx]íster
SFX A íster istémoni/K [sx]íster
SFX A íster istéo/H [sx]íster
SFX A íster istéomi/I [sx]íster
SFX A íster istéu/O [sx]íster
SFX A íster istévami/I [sx]íster
SFX A íster istévelo/Q [sx]íster
SFX A íster istévemi/I [sx]íster
SFX A íster istévimo/J [sx]íster
SFX A íster istévimoni/K [sx]íster
SFX A íster istévitu/M [sx]íster
SFX A íster istévomi/I [sx]íster
SFX A íster istí/FN [sx]íster
SFX A íster istímoni/K [sx]íster
SFX A íster istíu/O [sx]íster
SFX A íver isuda/G víver
SFX A íver isude/G víver
SFX A íver isudi/G víver
SFX A íver isudo/G víver
SFX A íver ito/G skríver
SFX A íver ivaralo/Q [rv]íver
SFX A íver ivarami/I [rv]íver
SFX A íver ivaratu/M [rv]íver
SFX A íver ivarave/PR [rv]íver
SFX A íver ivaremo/J [rv]íver
SFX A íver ivaren/J [rv]íver
SFX A íver ivaresi/N [rv]íver
SFX A íver ivaresiu/O [rv]íver
SFX A íver ivarimo/J [rv]íver
SFX A íver ivarion/J [rv]íver
SFX A íver ivarisen/J [rv]íver
SFX A íver ivarision/J [rv]íver
SFX A íver ivarisié/N [rv]íver
SFX A íver ivarisiéu/O [rv]íver
SFX A íver ivarison/J [rv]íver
SFX A íver ivarié/N [rv]íver
SFX A íver ivariéu/O [rv]íver
SFX A íver ivaron/J [rv]íver
SFX A íver ivarà/HLP [rv]íver
SFX A íver ivaràe/P [rv]íver
SFX A íver ivarè/H [rv]íver
SFX A íver ivarèmi/I [rv]íver
SFX A íver ivaré/N [rv]íver
SFX A íver ivarémoni/K [rv]íver
SFX A íver ivarésimo/J [rv]íver
SFX A íver ivarésimoni/K [rv]íver
SFX A íver ivaréu/O [rv]íver
SFX A íver ivarí/N [rv]íver
SFX A íver ivaría/HLP [rv]íver
SFX A íver ivaríami/I [rv]íver
SFX A íver ivaríatu/M [rv]íver
SFX A íver ivaríe/HP [rv]íver
SFX A íver ivaríelo/Q [rv]íver
SFX A íver ivaríemi/I [rv]íver
SFX A íver ivarímoni/K [rv]íver
SFX A íver ivaríu/O [rv]íver
SFX A íver ivarò/H [rv]íver
SFX A íver ivaròmi/I [rv]íver
SFX A íver ive/GHP skríver
SFX A íver ive/GHP víver
SFX A íver ivemo/J [rv]íver
SFX A íver iven/J [rv]íver
SFX A íver ivendo/EF [rv]íver
SFX A íver iveralo/Q [rv]íver
SFX A íver iverami/I [rv]íver
SFX A íver iveratu/M [rv]íver
SFX A íver iverave/PR [rv]íver
SFX A íver iveremo/J [rv]íver
SFX A íver iveren/J [rv]íver
SFX A íver iveresi/N [rv]íver
SFX A íver iveresiu/O [rv]íver
SFX A íver iverimo/J [rv]íver
SFX A íver iverion/J [rv]íver
SFX A íver iverisen/J [rv]íver
SFX A íver iverision/J [rv]íver
SFX A íver iverisié/N [rv]íver
SFX A íver iverisiéu/O [rv]íver
SFX A íver iverison/J [rv]íver
SFX A íver iverié/N [rv]íver
SFX A íver iveriéu/O [rv]íver
SFX A íver iveron/J [rv]íver
SFX A íver iverà/HLP [rv]íver
SFX A íver iveràe/P [rv]íver
SFX A íver iverè/H [rv]íver
SFX A íver iverèmi/I [rv]íver
SFX A íver iveré/N [rv]íver
SFX A íver iverémoni/K [rv]íver
SFX A íver iverésimo/J [rv]íver
SFX A íver iverésimoni/K [rv]íver
SFX A íver iveréu/O [rv]íver
SFX A íver iverí/N [rv]íver
SFX A íver ivería/HLP [rv]íver
SFX A íver iveríami/I [rv]íver
SFX A íver iveríatu/M [rv]íver
SFX A íver iveríe/HP [rv]íver
SFX A íver iveríelo/Q [rv]íver
SFX A íver iveríemi/I [rv]íver
SFX A íver iverímoni/K [rv]íver
SFX A íver iveríu/O [rv]íver
SFX A íver iverò/H [rv]íver
SFX A íver iveròmi/I [rv]íver
SFX A íver ivese/G [rv]íver
SFX A íver ivesta/G [rv]íver
SFX A íver iveste/G [rv]íver
SFX A íver ivesti/G [rv]íver
SFX A íver ivesto/G [rv]íver
SFX A íver iveva/HNP [rv]íver
SFX A íver ivevau/O [rv]íver
SFX A íver iveve/H [rv]íver
SFX A íver ivevi/LN [rv]íver
SFX A íver ivevo/H [rv]íver
SFX A íver ivi/EF [rv]íver
SFX A íver ivi/L skríver
SFX A íver ivi/L víver
SFX A íver ivimo/J [rv]íver
SFX A íver ivion/J [rv]íver
SFX A íver ivisen/J [rv]íver
SFX A íver ivision/J [rv]íver
SFX A íver ivison/J [rv]íver
SFX A íver iviven/J [rv]íver
SFX A íver ivivion/J [rv]íver
SFX A íver ivivié/N [rv]íver
SFX A íver iviviéu/O [rv]íver
SFX A íver ivivon/J [rv]íver
SFX A íver ivié/N [rv]íver
SFX A íver iviéu/O [rv]íver
SFX A íver ivo/H skríver
SFX A íver ivo/H víver
SFX A íver ivon/J [rv]íver
SFX A íver ivuda/G skríver
SFX A íver ivuda/G víver
SFX A íver ivude/G skríver
SFX A íver ivude/G víver
SFX A íver ivudi/G skríver
SFX A íver ivudi/G víver
SFX A íver ivudo/G skríver
SFX A íver ivudo/G víver
SFX A íver ivé/FN [rv]íver
SFX A íver ivéa/HNP [rv]íver
SFX A íver ivéami/I [rv]íver
SFX A íver ivéau/O [rv]íver
SFX A íver ivée/H [rv]íver
SFX A íver ivéelo/Q [rv]íver
SFX A íver ivéemi/I [rv]íver
SFX A íver ivéi/LN [rv]íver
SFX A íver ivéimo/J [rv]íver
SFX A íver ivéimoni/K [rv]íver
SFX A íver ivéitu/M [rv]íver
SFX A íver ivémoni/K [rv]íver
SFX A íver ivéo/H [rv]íver
SFX A íver ivéomi/I [rv]íver
SFX A íver ivéu/O [rv]íver
SFX A íver ivévami/I [rv]íver
SFX A íver ivévelo/Q [rv]íver
SFX A íver ivévemi/I [rv]íver
SFX A íver ivévimo/J [rv]íver
SFX A íver ivévimoni/K [rv]íver
SFX A íver ivévitu/M [rv]íver
SFX A íver ivévomi/I [rv]íver
SFX A íver iví/FN [rv]íver
SFX A íver ivímoni/K [rv]íver
SFX A íver ivíu/O [rv]íver
SFX A íxer igo/H ^interdíxer
SFX A íxer igo/H díxer
SFX A íxer ir/EF ^interdíxer
SFX A íxer ir/EF díxer
SFX A íxer iralo/Q ^interdíxer
SFX A íxer iralo/Q díxer
SFX A íxer irami/I ^interdíxer
SFX A íxer irami/I díxer
SFX A íxer iratu/M ^interdíxer
SFX A íxer iratu/M díxer
SFX A íxer irave/PR ^interdíxer
SFX A íxer irave/PR díxer
SFX A íxer iremo/J ^interdíxer
SFX A íxer iremo/J díxer
SFX A íxer iren/J ^interdíxer
SFX A íxer iren/J díxer
SFX A íxer iresi/N ^interdíxer
SFX A íxer iresi/N díxer
SFX A íxer iresiu/O ^interdíxer
SFX A íxer iresiu/O díxer
SFX A íxer irimo/J ^interdíxer
SFX A íxer irimo/J díxer
SFX A íxer irion/J ^interdíxer
SFX A íxer irion/J díxer
SFX A íxer irisen/J ^interdíxer
SFX A íxer irisen/J díxer
SFX A íxer irision/J ^interdíxer
SFX A íxer irision/J díxer
SFX A íxer irisié/N ^interdíxer
SFX A íxer irisié/N díxer
SFX A íxer irisiéu/O ^interdíxer
SFX A íxer irisiéu/O díxer
SFX A íxer irison/J ^interdíxer
SFX A íxer irison/J díxer
SFX A íxer irié/N ^interdíxer
SFX A íxer irié/N díxer
SFX A íxer iriéu/O ^interdíxer
SFX A íxer iriéu/O díxer
SFX A íxer iron/J ^interdíxer
SFX A íxer iron/J díxer
SFX A íxer irà/HLP ^interdíxer
SFX A íxer irà/HLP díxer
SFX A íxer iràe/P ^interdíxer
SFX A íxer iràe/P díxer
SFX A íxer irè/H ^interdíxer
SFX A íxer irè/H díxer
SFX A íxer irèmi/I ^interdíxer
SFX A íxer irèmi/I díxer
SFX A íxer iré/N ^interdíxer
SFX A íxer iré/N díxer
SFX A íxer irémoni/K ^interdíxer
SFX A íxer irémoni/K díxer
SFX A íxer irésimo/J ^interdíxer
SFX A íxer irésimo/J díxer
SFX A íxer irésimoni/K ^interdíxer
SFX A íxer irésimoni/K díxer
SFX A íxer iréu/O ^interdíxer
SFX A íxer iréu/O díxer
SFX A íxer irí/N ^interdíxer
SFX A íxer irí/N díxer
SFX A íxer iría/HLP ^interdíxer
SFX A íxer iría/HLP díxer
SFX A íxer iríami/I ^interdíxer
SFX A íxer iríami/I díxer
SFX A íxer iríatu/M ^interdíxer
SFX A íxer iríatu/M díxer
SFX A íxer iríe/HP ^interdíxer
SFX A íxer iríe/HP díxer
SFX A íxer iríelo/Q ^interdíxer
SFX A íxer iríelo/Q díxer
SFX A íxer iríemi/I ^interdíxer
SFX A íxer iríemi/I díxer
SFX A íxer irímoni/K ^interdíxer
SFX A íxer irímoni/K díxer
SFX A íxer iríu/O ^interdíxer
SFX A íxer iríu/O díxer
SFX A íxer irò/H ^interdíxer
SFX A íxer irò/H díxer
SFX A íxer iròmi/I ^interdíxer
SFX A íxer iròmi/I díxer
SFX A íxer ito/G ^interdíxer
SFX A íxer ito/G díxer
SFX A íxer ixaralo/Q [lr]íxer
SFX A íxer ixaralo/Q díxer
SFX A íxer ixarami/I [lr]íxer
SFX A íxer ixarami/I díxer
SFX A íxer ixaratu/M [lr]íxer
SFX A íxer ixaratu/M díxer
SFX A íxer ixarave/PR [lr]íxer
SFX A íxer ixarave/PR díxer
SFX A íxer ixaremo/J [lr]íxer
SFX A íxer ixaremo/J díxer
SFX A íxer ixaren/J [lr]íxer
SFX A íxer ixaren/J díxer
SFX A íxer ixaresi/N [lr]íxer
SFX A íxer ixaresi/N díxer
SFX A íxer ixaresiu/O [lr]íxer
SFX A íxer ixaresiu/O díxer
SFX A íxer ixarimo/J [lr]íxer
SFX A íxer ixarimo/J díxer
SFX A íxer ixarion/J [lr]íxer
SFX A íxer ixarion/J díxer
SFX A íxer ixarisen/J [lr]íxer
SFX A íxer ixarisen/J díxer
SFX A íxer ixarision/J [lr]íxer
SFX A íxer ixarision/J díxer
SFX A íxer ixarisié/N [lr]íxer
SFX A íxer ixarisié/N díxer
SFX A íxer ixarisiéu/O [lr]íxer
SFX A íxer ixarisiéu/O díxer
SFX A íxer ixarison/J [lr]íxer
SFX A íxer ixarison/J díxer
SFX A íxer ixarié/N [lr]íxer
SFX A íxer ixarié/N díxer
SFX A íxer ixariéu/O [lr]íxer
SFX A íxer ixariéu/O díxer
SFX A íxer ixaron/J [lr]íxer
SFX A íxer ixaron/J díxer
SFX A íxer ixarà/HLP [lr]íxer
SFX A íxer ixarà/HLP díxer
SFX A íxer ixaràe/P [lr]íxer
SFX A íxer ixaràe/P díxer
SFX A íxer ixarè/H [lr]íxer
SFX A íxer ixarè/H díxer
SFX A íxer ixarèmi/I [lr]íxer
SFX A íxer ixarèmi/I díxer
SFX A íxer ixaré/N [lr]íxer
SFX A íxer ixaré/N díxer
SFX A íxer ixarémoni/K [lr]íxer
SFX A íxer ixarémoni/K díxer
SFX A íxer ixarésimo/J [lr]íxer
SFX A íxer ixarésimo/J díxer
SFX A íxer ixarésimoni/K [lr]íxer
SFX A íxer ixarésimoni/K díxer
SFX A íxer ixaréu/O [lr]íxer
SFX A íxer ixaréu/O díxer
SFX A íxer ixarí/N [lr]íxer
SFX A íxer ixarí/N díxer
SFX A íxer ixaría/HLP [lr]íxer
SFX A íxer ixaría/HLP díxer
SFX A íxer ixaríami/I [lr]íxer
SFX A íxer ixaríami/I díxer
SFX A íxer ixaríatu/M [lr]íxer
SFX A íxer ixaríatu/M díxer
SFX A íxer ixaríe/HP [lr]íxer
SFX A íxer ixaríe/HP díxer
SFX A íxer ixaríelo/Q [lr]íxer
SFX A íxer ixaríelo/Q díxer
SFX A íxer ixaríemi/I [lr]íxer
SFX A íxer ixaríemi/I díxer
SFX A íxer ixarímoni/K [lr]íxer
SFX A íxer ixarímoni/K díxer
SFX A íxer ixaríu/O [lr]íxer
SFX A íxer ixaríu/O díxer
SFX A íxer ixarò/H [lr]íxer
SFX A íxer ixarò/H díxer
SFX A íxer ixaròmi/I [lr]íxer
SFX A íxer ixaròmi/I díxer
SFX A íxer ixe/GHP [lr]íxer
SFX A íxer ixe/GHP ^interdíxer
SFX A íxer ixe/GHP díxer
SFX A íxer ixemo/J [lr]íxer
SFX A íxer ixemo/J ^interdíxer
SFX A íxer ixemo/J díxer
SFX A íxer ixen/J [lr]íxer
SFX A íxer ixen/J ^interdíxer
SFX A íxer ixen/J díxer
SFX A íxer ixendo/EF [lr]íxer
SFX A íxer ixendo/EF ^interdíxer
SFX A íxer ixendo/EF díxer
SFX A íxer ixeralo/Q [lr]íxer
SFX A íxer ixeralo/Q ^interdíxer
SFX A íxer ixeralo/Q díxer
SFX A íxer ixerami/I [lr]íxer
SFX A íxer ixerami/I ^interdíxer
SFX A íxer ixerami/I díxer
SFX A íxer ixeratu/M [lr]íxer
SFX A íxer ixeratu/M ^interdíxer
SFX A íxer ixeratu/M díxer
SFX A íxer ixerave/PR [lr]íxer
SFX A íxer ixerave/PR ^interdíxer
SFX A íxer ixerave/PR díxer
SFX A íxer ixeremo/J [lr]íxer
SFX A íxer ixeremo/J ^interdíxer
SFX A íxer ixeremo/J díxer
SFX A íxer ixeren/J [lr]íxer
SFX A íxer ixeren/J ^interdíxer
SFX A íxer ixeren/J díxer
SFX A íxer ixeresi/N [lr]íxer
SFX A íxer ixeresi/N ^interdíxer
SFX A íxer ixeresi/N díxer
SFX A íxer ixeresiu/O [lr]íxer
SFX A íxer ixeresiu/O ^interdíxer
SFX A íxer ixeresiu/O díxer
SFX A íxer ixerimo/J [lr]íxer
SFX A íxer ixerimo/J ^interdíxer
SFX A íxer ixerimo/J díxer
SFX A íxer ixerion/J [lr]íxer
SFX A íxer ixerion/J ^interdíxer
SFX A íxer ixerion/J díxer
SFX A íxer ixerisen/J [lr]íxer
SFX A íxer ixerisen/J ^interdíxer
SFX A íxer ixerisen/J díxer
SFX A íxer ixerision/J [lr]íxer
SFX A íxer ixerision/J ^interdíxer
SFX A íxer ixerision/J díxer
SFX A íxer ixerisié/N [lr]íxer
SFX A íxer ixerisié/N ^interdíxer
SFX A íxer ixerisié/N díxer
SFX A íxer ixerisiéu/O [lr]íxer
SFX A íxer ixerisiéu/O ^interdíxer
SFX A íxer ixerisiéu/O díxer
SFX A íxer ixerison/J [lr]íxer
SFX A íxer ixerison/J ^interdíxer
SFX A íxer ixerison/J díxer
SFX A íxer ixerié/N [lr]íxer
SFX A íxer ixerié/N ^interdíxer
SFX A íxer ixerié/N díxer
SFX A íxer ixeriéu/O [lr]íxer
SFX A íxer ixeriéu/O ^interdíxer
SFX A íxer ixeriéu/O díxer
SFX A íxer ixeron/J [lr]íxer
SFX A íxer ixeron/J ^interdíxer
SFX A íxer ixeron/J díxer
SFX A íxer ixerà/HLP [lr]íxer
SFX A íxer ixerà/HLP ^interdíxer
SFX A íxer ixerà/HLP díxer
SFX A íxer ixeràe/P [lr]íxer
SFX A íxer ixeràe/P ^interdíxer
SFX A íxer ixeràe/P díxer
SFX A íxer ixerè/H [lr]íxer
SFX A íxer ixerè/H ^interdíxer
SFX A íxer ixerè/H díxer
SFX A íxer ixerèmi/I [lr]íxer
SFX A íxer ixerèmi/I ^interdíxer
SFX A íxer ixerèmi/I díxer
SFX A íxer ixeré/N [lr]íxer
SFX A íxer ixeré/N ^interdíxer
SFX A íxer ixeré/N díxer
SFX A íxer ixerémoni/K [lr]íxer
SFX A íxer ixerémoni/K ^interdíxer
SFX A íxer ixerémoni/K díxer
SFX A íxer ixerésimo/J [lr]íxer
SFX A íxer ixerésimo/J ^interdíxer
SFX A íxer ixerésimo/J díxer
SFX A íxer ixerésimoni/K [lr]íxer
SFX A íxer ixerésimoni/K ^interdíxer
SFX A íxer ixerésimoni/K díxer
SFX A íxer ixeréu/O [lr]íxer
SFX A íxer ixeréu/O ^interdíxer
SFX A íxer ixeréu/O díxer
SFX A íxer ixerí/N [lr]íxer
SFX A íxer ixerí/N ^interdíxer
SFX A íxer ixerí/N díxer
SFX A íxer ixería/HLP [lr]íxer
SFX A íxer ixería/HLP ^interdíxer
SFX A íxer ixería/HLP díxer
SFX A íxer ixeríami/I [lr]íxer
SFX A íxer ixeríami/I ^interdíxer
SFX A íxer ixeríami/I díxer
SFX A íxer ixeríatu/M [lr]íxer
SFX A íxer ixeríatu/M ^interdíxer
SFX A íxer ixeríatu/M díxer
SFX A íxer ixeríe/HP [lr]íxer
SFX A íxer ixeríe/HP ^interdíxer
SFX A íxer ixeríe/HP díxer
SFX A íxer ixeríelo/Q [lr]íxer
SFX A íxer ixeríelo/Q ^interdíxer
SFX A íxer ixeríelo/Q díxer
SFX A íxer ixeríemi/I [lr]íxer
SFX A íxer ixeríemi/I ^interdíxer
SFX A íxer ixeríemi/I díxer
SFX A íxer ixerímoni/K [lr]íxer
SFX A íxer ixerímoni/K ^interdíxer
SFX A íxer ixerímoni/K díxer
SFX A íxer ixeríu/O [lr]íxer
SFX A íxer ixeríu/O ^interdíxer
SFX A íxer ixeríu/O díxer
SFX A íxer ixerò/H [lr]íxer
SFX A íxer ixerò/H ^interdíxer
SFX A íxer ixerò/H díxer
SFX A íxer ixeròmi/I [lr]íxer
SFX A íxer ixeròmi/I ^interdíxer
SFX A íxer ixeròmi/I díxer
SFX A íxer ixese/G [lr]íxer
SFX A íxer ixese/G ^interdíxer
SFX A íxer ixese/G díxer
SFX A íxer ixesta/G [lr]íxer
SFX A íxer ixesta/G ^interdíxer
SFX A íxer ixesta/G díxer
SFX A íxer ixeste/G [lr]íxer
SFX A íxer ixeste/G ^interdíxer
SFX A íxer ixeste/G díxer
SFX A íxer ixesti/G [lr]íxer
SFX A íxer ixesti/G ^interdíxer
SFX A íxer ixesti/G díxer
SFX A íxer ixesto/G [lr]íxer
SFX A íxer ixesto/G ^interdíxer
SFX A íxer ixesto/G díxer
SFX A íxer ixeva/HNP [lr]íxer
SFX A íxer ixeva/HNP ^interdíxer
SFX A íxer ixeva/HNP díxer
SFX A íxer ixevau/O [lr]íxer
SFX A íxer ixevau/O ^interdíxer
SFX A íxer ixevau/O díxer
SFX A íxer ixeve/H [lr]íxer
SFX A íxer ixeve/H ^interdíxer
SFX A íxer ixeve/H díxer
SFX A íxer ixevi/LN [lr]íxer
SFX A íxer ixevi/LN ^interdíxer
SFX A íxer ixevi/LN díxer
SFX A íxer ixevo/H [lr]íxer
SFX A íxer ixevo/H ^interdíxer
SFX A íxer ixevo/H díxer
SFX A íxer ixi/EFL [lr]íxer
SFX A íxer ixi/EFL ^interdíxer
SFX A íxer ixi/EFL díxer
SFX A íxer iximo/J [lr]íxer
SFX A íxer iximo/J ^interdíxer
SFX A íxer iximo/J díxer
SFX A íxer ixion/J [lr]íxer
SFX A íxer ixion/J ^interdíxer
SFX A íxer ixion/J díxer
SFX A íxer ixisen/J [lr]íxer
SFX A íxer ixisen/J ^interdíxer
SFX A íxer ixisen/J díxer
SFX A íxer ixision/J [lr]íxer
SFX A íxer ixision/J ^interdíxer
SFX A íxer ixision/J díxer
SFX A íxer ixison/J [lr]íxer
SFX A íxer ixison/J ^interdíxer
SFX A íxer ixison/J díxer
SFX A íxer ixiven/J [lr]íxer
SFX A íxer ixiven/J ^interdíxer
SFX A íxer ixiven/J díxer
SFX A íxer ixivion/J [lr]íxer
SFX A íxer ixivion/J ^interdíxer
SFX A íxer ixivion/J díxer
SFX A íxer ixivié/N [lr]íxer
SFX A íxer ixivié/N ^interdíxer
SFX A íxer ixivié/N díxer
SFX A íxer ixiviéu/O [lr]íxer
SFX A íxer ixiviéu/O ^interdíxer
SFX A íxer ixiviéu/O díxer
SFX A íxer ixivon/J [lr]íxer
SFX A íxer ixivon/J ^interdíxer
SFX A íxer ixivon/J díxer
SFX A íxer ixié/N [lr]íxer
SFX A íxer ixié/N ^interdíxer
SFX A íxer ixié/N díxer
SFX A íxer ixiéu/O [lr]íxer
SFX A íxer ixiéu/O ^interdíxer
SFX A íxer ixiéu/O díxer
SFX A íxer ixo/H [lr]íxer
SFX A íxer ixo/H ^interdíxer
SFX A íxer ixo/H díxer
SFX A íxer ixon/J [lr]íxer
SFX A íxer ixon/J ^interdíxer
SFX A íxer ixon/J díxer
SFX A íxer ixuda/G [lr]íxer
SFX A íxer ixuda/G ^interdíxer
SFX A íxer ixuda/G díxer
SFX A íxer ixude/G [lr]íxer
SFX A íxer ixude/G ^interdíxer
SFX A íxer ixude/G díxer
SFX A íxer ixudi/G [lr]íxer
SFX A íxer ixudi/G ^interdíxer
SFX A íxer ixudi/G díxer
SFX A íxer ixudo/G [lr]íxer
SFX A íxer ixudo/G ^interdíxer
SFX A íxer ixudo/G díxer
SFX A íxer ixé/FN [lr]íxer
SFX A íxer ixé/FN ^interdíxer
SFX A íxer ixé/FN díxer
SFX A íxer ixéa/HNP [lr]íxer
SFX A íxer ixéa/HNP ^interdíxer
SFX A íxer ixéa/HNP díxer
SFX A íxer ixéami/I [lr]íxer
SFX A íxer ixéami/I ^interdíxer
SFX A íxer ixéami/I díxer
SFX A íxer ixéau/O [lr]íxer
SFX A íxer ixéau/O ^interdíxer
SFX A íxer ixéau/O díxer
SFX A íxer ixée/H [lr]íxer
SFX A íxer ixée/H ^interdíxer
SFX A íxer ixée/H díxer
SFX A íxer ixéelo/Q [lr]íxer
SFX A íxer ixéelo/Q ^interdíxer
SFX A íxer ixéelo/Q díxer
SFX A íxer ixéemi/I [lr]íxer
SFX A íxer ixéemi/I ^interdíxer
SFX A íxer ixéemi/I díxer
SFX A íxer ixéi/LN [lr]íxer
SFX A íxer ixéi/LN ^interdíxer
SFX A íxer ixéi/LN díxer
SFX A íxer ixéimo/J [lr]íxer
SFX A íxer ixéimo/J ^interdíxer
SFX A íxer ixéimo/J díxer
SFX A íxer ixéimoni/K [lr]íxer
SFX A íxer ixéimoni/K ^interdíxer
SFX A íxer ixéimoni/K díxer
SFX A íxer ixéitu/M [lr]íxer
SFX A íxer ixéitu/M ^interdíxer
SFX A íxer ixéitu/M díxer
SFX A íxer ixémoni/K [lr]íxer
SFX A íxer ixémoni/K ^interdíxer
SFX A íxer ixémoni/K díxer
SFX A íxer ixéo/H [lr]íxer
SFX A íxer ixéo/H ^interdíxer
SFX A íxer ixéo/H díxer
SFX A íxer ixéomi/I [lr]íxer
SFX A íxer ixéomi/I ^interdíxer
SFX A íxer ixéomi/I díxer
SFX A íxer ixéu/O [lr]íxer
SFX A íxer ixéu/O ^interdíxer
SFX A íxer ixéu/O díxer
SFX A íxer ixévami/I [lr]íxer
SFX A íxer ixévami/I ^interdíxer
SFX A íxer ixévami/I díxer
SFX A íxer ixévelo/Q [lr]íxer
SFX A íxer ixévelo/Q ^interdíxer
SFX A íxer ixévelo/Q díxer
SFX A íxer ixévemi/I [lr]íxer
SFX A íxer ixévemi/I ^interdíxer
SFX A íxer ixévemi/I díxer
SFX A íxer ixévimo/J [lr]íxer
SFX A íxer ixévimo/J ^interdíxer
SFX A íxer ixévimo/J díxer
SFX A íxer ixévimoni/K [lr]íxer
SFX A íxer ixévimoni/K ^interdíxer
SFX A íxer ixévimoni/K díxer
SFX A íxer ixévitu/M [lr]íxer
SFX A íxer ixévitu/M ^interdíxer
SFX A íxer ixévitu/M díxer
SFX A íxer ixévomi/I [lr]íxer
SFX A íxer ixévomi/I ^interdíxer
SFX A íxer ixévomi/I díxer
SFX A íxer ixí/FN [lr]íxer
SFX A íxer ixí/FN ^interdíxer
SFX A íxer ixí/FN díxer
SFX A íxer ixímoni/K [lr]íxer
SFX A íxer ixímoni/K ^interdíxer
SFX A íxer ixímoni/K díxer
SFX A íxer ixíu/O [lr]íxer
SFX A íxer ixíu/O ^interdíxer
SFX A íxer ixíu/O díxer
SFX A íxer èto/G [lr]íxer
SFX A íđer ito/G fríđer
SFX A íđer iđaralo/Q fríđer
SFX A íđer iđarami/I fríđer
SFX A íđer iđaratu/M fríđer
SFX A íđer iđarave/PR fríđer
SFX A íđer iđaremo/J fríđer
SFX A íđer iđaren/J fríđer
SFX A íđer iđaresi/N fríđer
SFX A íđer iđaresiu/O fríđer
SFX A íđer iđarimo/J fríđer
SFX A íđer iđarion/J fríđer
SFX A íđer iđarisen/J fríđer
SFX A íđer iđarision/J fríđer
SFX A íđer iđarisié/N fríđer
SFX A íđer iđarisiéu/O fríđer
SFX A íđer iđarison/J fríđer
SFX A íđer iđarié/N fríđer
SFX A íđer iđariéu/O fríđer
SFX A íđer iđaron/J fríđer
SFX A íđer iđarà/HLP fríđer
SFX A íđer iđaràe/P fríđer
SFX A íđer iđarè/H fríđer
SFX A íđer iđarèmi/I fríđer
SFX A íđer iđaré/N fríđer
SFX A íđer iđarémoni/K fríđer
SFX A íđer iđarésimo/J fríđer
SFX A íđer iđarésimoni/K fríđer
SFX A íđer iđaréu/O fríđer
SFX A íđer iđarí/N fríđer
SFX A íđer iđaría/HLP fríđer
SFX A íđer iđaríami/I fríđer
SFX A íđer iđaríatu/M fríđer
SFX A íđer iđaríe/HP fríđer
SFX A íđer iđaríelo/Q fríđer
SFX A íđer iđaríemi/I fríđer
SFX A íđer iđarímoni/K fríđer
SFX A íđer iđaríu/O fríđer
SFX A íđer iđarò/H fríđer
SFX A íđer iđaròmi/I fríđer
SFX A íđer iđe/GHP fríđer
SFX A íđer iđemo/J fríđer
SFX A íđer iđen/J fríđer
SFX A íđer iđendo/EF fríđer
SFX A íđer iđeralo/Q fríđer
SFX A íđer iđerami/I fríđer
SFX A íđer iđeratu/M fríđer
SFX A íđer iđerave/PR fríđer
SFX A íđer iđeremo/J fríđer
SFX A íđer iđeren/J fríđer
SFX A íđer iđeresi/N fríđer
SFX A íđer iđeresiu/O fríđer
SFX A íđer iđerimo/J fríđer
SFX A íđer iđerion/J fríđer
SFX A íđer iđerisen/J fríđer
SFX A íđer iđerision/J fríđer
SFX A íđer iđerisié/N fríđer
SFX A íđer iđerisiéu/O fríđer
SFX A íđer iđerison/J fríđer
SFX A íđer iđerié/N fríđer
SFX A íđer iđeriéu/O fríđer
SFX A íđer iđeron/J fríđer
SFX A íđer iđerà/HLP fríđer
SFX A íđer iđeràe/P fríđer
SFX A íđer iđerè/H fríđer
SFX A íđer iđerèmi/I fríđer
SFX A íđer iđeré/N fríđer
SFX A íđer iđerémoni/K fríđer
SFX A íđer iđerésimo/J fríđer
SFX A íđer iđerésimoni/K fríđer
SFX A íđer iđeréu/O fríđer
SFX A íđer iđerí/N fríđer
SFX A íđer iđería/HLP fríđer
SFX A íđer iđeríami/I fríđer
SFX A íđer iđeríatu/M fríđer
SFX A íđer iđeríe/HP fríđer
SFX A íđer iđeríelo/Q fríđer
SFX A íđer iđeríemi/I fríđer
SFX A íđer iđerímoni/K fríđer
SFX A íđer iđeríu/O fríđer
SFX A íđer iđerò/H fríđer
SFX A íđer iđeròmi/I fríđer
SFX A íđer iđese/G fríđer
SFX A íđer iđesta/G fríđer
SFX A íđer iđeste/G fríđer
SFX A íđer iđesti/G fríđer
SFX A íđer iđesto/G fríđer
SFX A íđer iđeva/HNP fríđer
SFX A íđer iđevau/O fríđer
SFX A íđer iđeve/H fríđer
SFX A íđer iđevi/LN fríđer
SFX A íđer iđevo/H fríđer
SFX A íđer iđi/EFL fríđer
SFX A íđer iđimo/J fríđer
SFX A íđer iđion/J fríđer
SFX A íđer iđisen/J fríđer
SFX A íđer iđision/J fríđer
SFX A íđer iđison/J fríđer
SFX A íđer iđiven/J fríđer
SFX A íđer iđivion/J fríđer
SFX A íđer iđivié/N fríđer
SFX A íđer iđiviéu/O fríđer
SFX A íđer iđivon/J fríđer
SFX A íđer iđié/N fríđer
SFX A íđer iđiéu/O fríđer
SFX A íđer iđo/H fríđer
SFX A íđer iđon/J fríđer
SFX A íđer iđuda/G fríđer
SFX A íđer iđude/G fríđer
SFX A íđer iđudi/G fríđer
SFX A íđer iđudo/G fríđer
SFX A íđer iđé/FN fríđer
SFX A íđer iđéa/HNP fríđer
SFX A íđer iđéami/I fríđer
SFX A íđer iđéau/O fríđer
SFX A íđer iđée/H fríđer
SFX A íđer iđéelo/Q fríđer
SFX A íđer iđéemi/I fríđer
SFX A íđer iđéi/LN fríđer
SFX A íđer iđéimo/J fríđer
SFX A íđer iđéimoni/K fríđer
SFX A íđer iđéitu/M fríđer
SFX A íđer iđémoni/K fríđer
SFX A íđer iđéo/H fríđer
SFX A íđer iđéomi/I fríđer
SFX A íđer iđéu/O fríđer
SFX A íđer iđévami/I fríđer
SFX A íđer iđévelo/Q fríđer
SFX A íđer iđévemi/I fríđer
SFX A íđer iđévimo/J fríđer
SFX A íđer iđévimoni/K fríđer
SFX A íđer iđévitu/M fríđer
SFX A íđer iđévomi/I fríđer
SFX A íđer iđí/FN fríđer
SFX A íđer iđímoni/K fríđer
SFX A íđer iđíu/O fríđer
SFX A ñer n/EFP [ct]èñer
SFX A ñer n/EFP [pt]ervèñer
SFX A ñer n/EFP ^arvèñer
SFX A ñer n/EFP vèñer
SFX A ñer nlo/Q [ct]èñer
SFX A ñer nlo/Q [pt]ervèñer
SFX A ñer nlo/Q ^arvèñer
SFX A ñer nlo/Q vèñer
SFX A òder odaralo/Q [gklr]òder
SFX A òder odarami/I [gklr]òder
SFX A òder odaratu/M [gklr]òder
SFX A òder odarave/PR [gklr]òder
SFX A òder odaremo/J [gklr]òder
SFX A òder odaren/J [gklr]òder
SFX A òder odaresi/N [gklr]òder
SFX A òder odaresiu/O [gklr]òder
SFX A òder odarimo/J [gklr]òder
SFX A òder odarion/J [gklr]òder
SFX A òder odarisen/J [gklr]òder
SFX A òder odarision/J [gklr]òder
SFX A òder odarisié/N [gklr]òder
SFX A òder odarisiéu/O [gklr]òder
SFX A òder odarison/J [gklr]òder
SFX A òder odarié/N [gklr]òder
SFX A òder odariéu/O [gklr]òder
SFX A òder odaron/J [gklr]òder
SFX A òder odarà/HLP [gklr]òder
SFX A òder odaràe/P [gklr]òder
SFX A òder odarè/H [gklr]òder
SFX A òder odarèmi/I [gklr]òder
SFX A òder odaré/N [gklr]òder
SFX A òder odarémoni/K [gklr]òder
SFX A òder odarésimo/J [gklr]òder
SFX A òder odarésimoni/K [gklr]òder
SFX A òder odaréu/O [gklr]òder
SFX A òder odarí/N [gklr]òder
SFX A òder odaría/HLP [gklr]òder
SFX A òder odaríami/I [gklr]òder
SFX A òder odaríatu/M [gklr]òder
SFX A òder odaríe/HP [gklr]òder
SFX A òder odaríelo/Q [gklr]òder
SFX A òder odaríemi/I [gklr]òder
SFX A òder odarímoni/K [gklr]òder
SFX A òder odaríu/O [gklr]òder
SFX A òder odarò/H [gklr]òder
SFX A òder odaròmi/I [gklr]òder
SFX A òder odemo/J [gklr]òder
SFX A òder oden/J [gklr]òder
SFX A òder odendo/EF [gklr]òder
SFX A òder oderalo/Q [gklr]òder
SFX A òder oderami/I [gklr]òder
SFX A òder oderatu/M [gklr]òder
SFX A òder oderave/PR [gklr]òder
SFX A òder oderemo/J [gklr]òder
SFX A òder oderen/J [gklr]òder
SFX A òder oderesi/N [gklr]òder
SFX A òder oderesiu/O [gklr]òder
SFX A òder oderimo/J [gklr]òder
SFX A òder oderion/J [gklr]òder
SFX A òder oderisen/J [gklr]òder
SFX A òder oderision/J [gklr]òder
SFX A òder oderisié/N [gklr]òder
SFX A òder oderisiéu/O [gklr]òder
SFX A òder oderison/J [gklr]òder
SFX A òder oderié/N [gklr]òder
SFX A òder oderiéu/O [gklr]òder
SFX A òder oderon/J [gklr]òder
SFX A òder oderà/HLP [gklr]òder
SFX A òder oderàe/P [gklr]òder
SFX A òder oderè/H [gklr]òder
SFX A òder oderèmi/I [gklr]òder
SFX A òder oderé/N [gklr]òder
SFX A òder oderémoni/K [gklr]òder
SFX A òder oderésimo/J [gklr]òder
SFX A òder oderésimoni/K [gklr]òder
SFX A òder oderéu/O [gklr]òder
SFX A òder oderí/N [gklr]òder
SFX A òder odería/HLP [gklr]òder
SFX A òder oderíami/I [gklr]òder
SFX A òder oderíatu/M [gklr]òder
SFX A òder oderíe/HP [gklr]òder
SFX A òder oderíelo/Q [gklr]òder
SFX A òder oderíemi/I [gklr]òder
SFX A òder oderímoni/K [gklr]òder
SFX A òder oderíu/O [gklr]òder
SFX A òder oderò/H [gklr]òder
SFX A òder oderòmi/I [gklr]òder
SFX A òder odese/G [gklr]òder
SFX A òder odesta/G [gklr]òder
SFX A òder odeste/G [gklr]òder
SFX A òder odesti/G [gklr]òder
SFX A òder odesto/G [gklr]òder
SFX A òder odeva/HNP [gklr]òder
SFX A òder odevau/O [gklr]òder
SFX A òder odeve/H [gklr]òder
SFX A òder odevi/LN [gklr]òder
SFX A òder odevo/H [gklr]òder
SFX A òder odimo/J [gklr]òder
SFX A òder odion/J [gklr]òder
SFX A òder odisen/J [gklr]òder
SFX A òder odision/J [gklr]òder
SFX A òder odison/J [gklr]òder
SFX A òder odiven/J [gklr]òder
SFX A òder odivion/J [gklr]òder
SFX A òder odivié/N [gklr]òder
SFX A òder odiviéu/O [gklr]òder
SFX A òder odivon/J [gklr]òder
SFX A òder odié/N [gklr]òder
SFX A òder odiéu/O [gklr]òder
SFX A òder odon/J [gklr]òder
SFX A òder oduda/G [gklr]òder
SFX A òder odude/G [gklr]òder
SFX A òder odudi/G [gklr]òder
SFX A òder odudo/G [gklr]òder
SFX A òder odé/FN [gklr]òder
SFX A òder odéa/HNP [gklr]òder
SFX A òder odéami/I [gklr]òder
SFX A òder odéau/O [gklr]òder
SFX A òder odée/H [gklr]òder
SFX A òder odéelo/Q [gklr]òder
SFX A òder odéemi/I [gklr]òder
SFX A òder odéi/LN [gklr]òder
SFX A òder odéimo/J [gklr]òder
SFX A òder odéimoni/K [gklr]òder
SFX A òder odéitu/M [gklr]òder
SFX A òder odémoni/K [gklr]òder
SFX A òder odéo/H [gklr]òder
SFX A òder odéomi/I [gklr]òder
SFX A òder odéu/O [gklr]òder
SFX A òder odévami/I [gklr]òder
SFX A òder odévelo/Q [gklr]òder
SFX A òder odévemi/I [gklr]òder
SFX A òder odévimo/J [gklr]òder
SFX A òder odévimoni/K [gklr]òder
SFX A òder odévitu/M [gklr]òder
SFX A òder odévomi/I [gklr]òder
SFX A òder odí/FN [gklr]òder
SFX A òder odímoni/K [gklr]òder
SFX A òder odíu/O [gklr]òder
SFX A òjer ojaralo/Q [km]òjer
SFX A òjer ojarami/I [km]òjer
SFX A òjer ojaratu/M [km]òjer
SFX A òjer ojarave/PR [km]òjer
SFX A òjer ojaremo/J [km]òjer
SFX A òjer ojaren/J [km]òjer
SFX A òjer ojaresi/N [km]òjer
SFX A òjer ojaresiu/O [km]òjer
SFX A òjer ojarimo/J [km]òjer
SFX A òjer ojarion/J [km]òjer
SFX A òjer ojarisen/J [km]òjer
SFX A òjer ojarision/J [km]òjer
SFX A òjer ojarisié/N [km]òjer
SFX A òjer ojarisiéu/O [km]òjer
SFX A òjer ojarison/J [km]òjer
SFX A òjer ojarié/N [km]òjer
SFX A òjer ojariéu/O [km]òjer
SFX A òjer ojaron/J [km]òjer
SFX A òjer ojarà/HLP [km]òjer
SFX A òjer ojaràe/P [km]òjer
SFX A òjer ojarè/H [km]òjer
SFX A òjer ojarèmi/I [km]òjer
SFX A òjer ojaré/N [km]òjer
SFX A òjer ojarémoni/K [km]òjer
SFX A òjer ojarésimo/J [km]òjer
SFX A òjer ojarésimoni/K [km]òjer
SFX A òjer ojaréu/O [km]òjer
SFX A òjer ojarí/N [km]òjer
SFX A òjer ojaría/HLP [km]òjer
SFX A òjer ojaríami/I [km]òjer
SFX A òjer ojaríatu/M [km]òjer
SFX A òjer ojaríe/HP [km]òjer
SFX A òjer ojaríelo/Q [km]òjer
SFX A òjer ojaríemi/I [km]òjer
SFX A òjer ojarímoni/K [km]òjer
SFX A òjer ojaríu/O [km]òjer
SFX A òjer ojarò/H [km]òjer
SFX A òjer ojaròmi/I [km]òjer
SFX A òjer ojemo/J [km]òjer
SFX A òjer ojen/J [km]òjer
SFX A òjer ojendo/EF [km]òjer
SFX A òjer ojeralo/Q [km]òjer
SFX A òjer ojerami/I [km]òjer
SFX A òjer ojeratu/M [km]òjer
SFX A òjer ojerave/PR [km]òjer
SFX A òjer ojeremo/J [km]òjer
SFX A òjer ojeren/J [km]òjer
SFX A òjer ojeresi/N [km]òjer
SFX A òjer ojeresiu/O [km]òjer
SFX A òjer ojerimo/J [km]òjer
SFX A òjer ojerion/J [km]òjer
SFX A òjer ojerisen/J [km]òjer
SFX A òjer ojerision/J [km]òjer
SFX A òjer ojerisié/N [km]òjer
SFX A òjer ojerisiéu/O [km]òjer
SFX A òjer ojerison/J [km]òjer
SFX A òjer ojerié/N [km]òjer
SFX A òjer ojeriéu/O [km]òjer
SFX A òjer ojeron/J [km]òjer
SFX A òjer ojerà/HLP [km]òjer
SFX A òjer ojeràe/P [km]òjer
SFX A òjer ojerè/H [km]òjer
SFX A òjer ojerèmi/I [km]òjer
SFX A òjer ojeré/N [km]òjer
SFX A òjer ojerémoni/K [km]òjer
SFX A òjer ojerésimo/J [km]òjer
SFX A òjer ojerésimoni/K [km]òjer
SFX A òjer ojeréu/O [km]òjer
SFX A òjer ojerí/N [km]òjer
SFX A òjer ojería/HLP [km]òjer
SFX A òjer ojeríami/I [km]òjer
SFX A òjer ojeríatu/M [km]òjer
SFX A òjer ojeríe/HP [km]òjer
SFX A òjer ojeríelo/Q [km]òjer
SFX A òjer ojeríemi/I [km]òjer
SFX A òjer ojerímoni/K [km]òjer
SFX A òjer ojeríu/O [km]òjer
SFX A òjer ojerò/H [km]òjer
SFX A òjer ojeròmi/I [km]òjer
SFX A òjer ojese/G [km]òjer
SFX A òjer ojesta/G [km]òjer
SFX A òjer ojeste/G [km]òjer
SFX A òjer ojesti/G [km]òjer
SFX A òjer ojesto/G [km]òjer
SFX A òjer ojeva/HNP [km]òjer
SFX A òjer ojevau/O [km]òjer
SFX A òjer ojeve/H [km]òjer
SFX A òjer ojevi/LN [km]òjer
SFX A òjer ojevo/H [km]òjer
SFX A òjer ojimo/J [km]òjer
SFX A òjer ojisen/J [km]òjer
SFX A òjer ojision/J [km]òjer
SFX A òjer ojison/J [km]òjer
SFX A òjer ojiven/J [km]òjer
SFX A òjer ojivion/J [km]òjer
SFX A òjer ojivié/N [km]òjer
SFX A òjer ojiviéu/O [km]òjer
SFX A òjer ojivon/J [km]òjer
SFX A òjer ojié/N [km]òjer
SFX A òjer ojiéu/O [km]òjer
SFX A òjer ojon/J [km]òjer
SFX A òjer ojuda/G [km]òjer
SFX A òjer ojude/G [km]òjer
SFX A òjer ojudi/G [km]òjer
SFX A òjer ojudo/G [km]òjer
SFX A òjer ojé/FN [km]òjer
SFX A òjer ojéa/HNP [km]òjer
SFX A òjer ojéami/I [km]òjer
SFX A òjer ojéau/O [km]òjer
SFX A òjer ojée/H [km]òjer
SFX A òjer ojéelo/Q [km]òjer
SFX A òjer ojéemi/I [km]òjer
SFX A òjer ojéi/LN [km]òjer
SFX A òjer ojéimo/J [km]òjer
SFX A òjer ojéimoni/K [km]òjer
SFX A òjer ojéitu/M [km]òjer
SFX A òjer ojémoni/K [km]òjer
SFX A òjer ojéo/H [km]òjer
SFX A òjer ojéomi/I [km]òjer
SFX A òjer ojéu/O [km]òjer
SFX A òjer ojévami/I [km]òjer
SFX A òjer ojévelo/Q [km]òjer
SFX A òjer ojévemi/I [km]òjer
SFX A òjer ojévimo/J [km]òjer
SFX A òjer ojévimoni/K [km]òjer
SFX A òjer ojévitu/M [km]òjer
SFX A òjer ojévomi/I [km]òjer
SFX A òjer ojí/FN [km]òjer
SFX A òjer ojímoni/K [km]òjer
SFX A òjer ojíu/O [km]òjer
SFX A òlder oldaralo/Q ^òlder
SFX A òlder oldarami/I ^òlder
SFX A òlder oldaratu/M ^òlder
SFX A òlder oldarave/PR ^òlder
SFX A òlder oldaremo/J ^òlder
SFX A òlder oldaren/J ^òlder
SFX A òlder oldaresi/N ^òlder
SFX A òlder oldaresiu/O ^òlder
SFX A òlder oldarimo/J ^òlder
SFX A òlder oldarion/J ^òlder
SFX A òlder oldarisen/J ^òlder
SFX A òlder oldarision/J ^òlder
SFX A òlder oldarisié/N ^òlder
SFX A òlder oldarisiéu/O ^òlder
SFX A òlder oldarison/J ^òlder
SFX A òlder oldarié/N ^òlder
SFX A òlder oldariéu/O ^òlder
SFX A òlder oldaron/J ^òlder
SFX A òlder oldarà/HLP ^òlder
SFX A òlder oldaràe/P ^òlder
SFX A òlder oldarè/H ^òlder
SFX A òlder oldarèmi/I ^òlder
SFX A òlder oldaré/N ^òlder
SFX A òlder oldarémoni/K ^òlder
SFX A òlder oldarésimo/J ^òlder
SFX A òlder oldarésimoni/K ^òlder
SFX A òlder oldaréu/O ^òlder
SFX A òlder oldarí/N ^òlder
SFX A òlder oldaría/HLP ^òlder
SFX A òlder oldaríami/I ^òlder
SFX A òlder oldaríatu/M ^òlder
SFX A òlder oldaríe/HP ^òlder
SFX A òlder oldaríelo/Q ^òlder
SFX A òlder oldaríemi/I ^òlder
SFX A òlder oldarímoni/K ^òlder
SFX A òlder oldaríu/O ^òlder
SFX A òlder oldarò/H ^òlder
SFX A òlder oldaròmi/I ^òlder
SFX A òlder oldemo/J ^òlder
SFX A òlder olden/J ^òlder
SFX A òlder oldendo/EF ^òlder
SFX A òlder olderalo/Q ^òlder
SFX A òlder olderami/I ^òlder
SFX A òlder olderatu/M ^òlder
SFX A òlder olderave/PR ^òlder
SFX A òlder olderemo/J ^òlder
SFX A òlder olderen/J ^òlder
SFX A òlder olderesi/N ^òlder
SFX A òlder olderesiu/O ^òlder
SFX A òlder olderimo/J ^òlder
SFX A òlder olderion/J ^òlder
SFX A òlder olderisen/J ^òlder
SFX A òlder olderision/J ^òlder
SFX A òlder olderisié/N ^òlder
SFX A òlder olderisiéu/O ^òlder
SFX A òlder olderison/J ^òlder
SFX A òlder olderié/N ^òlder
SFX A òlder olderiéu/O ^òlder
SFX A òlder olderon/J ^òlder
SFX A òlder olderà/HLP ^òlder
SFX A òlder olderàe/P ^òlder
SFX A òlder olderè/H ^òlder
SFX A òlder olderèmi/I ^òlder
SFX A òlder olderé/N ^òlder
SFX A òlder olderémoni/K ^òlder
SFX A òlder olderésimo/J ^òlder
SFX A òlder olderésimoni/K ^òlder
SFX A òlder olderéu/O ^òlder
SFX A òlder olderí/N ^òlder
SFX A òlder oldería/HLP ^òlder
SFX A òlder olderíami/I ^òlder
SFX A òlder olderíatu/M ^òlder
SFX A òlder olderíe/HP ^òlder
SFX A òlder olderíelo/Q ^òlder
SFX A òlder olderíemi/I ^òlder
SFX A òlder olderímoni/K ^òlder
SFX A òlder olderíu/O ^òlder
SFX A òlder olderò/H ^òlder
SFX A òlder olderòmi/I ^òlder
SFX A òlder oldese/G ^òlder
SFX A òlder oldesta/G ^òlder
SFX A òlder oldeste/G ^òlder
SFX A òlder oldesti/G ^òlder
SFX A òlder oldesto/G ^òlder
SFX A òlder oldeva/HNP ^òlder
SFX A òlder oldevau/O ^òlder
SFX A òlder oldeve/H ^òlder
SFX A òlder oldevi/LN ^òlder
SFX A òlder oldevo/H ^òlder
SFX A òlder oldimo/J ^òlder
SFX A òlder oldion/J ^òlder
SFX A òlder oldisen/J ^òlder
SFX A òlder oldision/J ^òlder
SFX A òlder oldison/J ^òlder
SFX A òlder oldiven/J ^òlder
SFX A òlder oldivion/J ^òlder
SFX A òlder oldivié/N ^òlder
SFX A òlder oldiviéu/O ^òlder
SFX A òlder oldivon/J ^òlder
SFX A òlder oldié/N ^òlder
SFX A òlder oldiéu/O ^òlder
SFX A òlder oldon/J ^òlder
SFX A òlder olduda/G ^òlder
SFX A òlder oldude/G ^òlder
SFX A òlder oldudi/G ^òlder
SFX A òlder oldudo/G ^òlder
SFX A òlder oldé/FN ^òlder
SFX A òlder oldéa/HNP ^òlder
SFX A òlder oldéami/I ^òlder
SFX A òlder oldéau/O ^òlder
SFX A òlder oldée/H ^òlder
SFX A òlder oldéelo/Q ^òlder
SFX A òlder oldéemi/I ^òlder
SFX A òlder oldéi/LN ^òlder
SFX A òlder oldéimo/J ^òlder
SFX A òlder oldéimoni/K ^òlder
SFX A òlder oldéitu/M ^òlder
SFX A òlder oldémoni/K ^òlder
SFX A òlder oldéo/H ^òlder
SFX A òlder oldéomi/I ^òlder
SFX A òlder oldéu/O ^òlder
SFX A òlder oldévami/I ^òlder
SFX A òlder oldévelo/Q ^òlder
SFX A òlder oldévemi/I ^òlder
SFX A òlder oldévimo/J ^òlder
SFX A òlder oldévimoni/K ^òlder
SFX A òlder oldévitu/M ^òlder
SFX A òlder oldévomi/I ^òlder
SFX A òlder oldí/FN ^òlder
SFX A òlder oldímoni/K ^òlder
SFX A òlder oldíu/O ^òlder
SFX A òlver olvaralo/Q [sx]òlver
SFX A òlver olvarami/I [sx]òlver
SFX A òlver olvaratu/M [sx]òlver
SFX A òlver olvarave/PR [sx]òlver
SFX A òlver olvaremo/J [sx]òlver
SFX A òlver olvaren/J [sx]òlver
SFX A òlver olvaresi/N [sx]òlver
SFX A òlver olvaresiu/O [sx]òlver
SFX A òlver olvarimo/J [sx]òlver
SFX A òlver olvarion/J [sx]òlver
SFX A òlver olvarisen/J [sx]òlver
SFX A òlver olvarision/J [sx]òlver
SFX A òlver olvarisié/N [sx]òlver
SFX A òlver olvarisiéu/O [sx]òlver
SFX A òlver olvarison/J [sx]òlver
SFX A òlver olvarié/N [sx]òlver
SFX A òlver olvariéu/O [sx]òlver
SFX A òlver olvaron/J [sx]òlver
SFX A òlver olvarà/HLP [sx]òlver
SFX A òlver olvaràe/P [sx]òlver
SFX A òlver olvarè/H [sx]òlver
SFX A òlver olvarèmi/I [sx]òlver
SFX A òlver olvaré/N [sx]òlver
SFX A òlver olvarémoni/K [sx]òlver
SFX A òlver olvarésimo/J [sx]òlver
SFX A òlver olvarésimoni/K [sx]òlver
SFX A òlver olvaréu/O [sx]òlver
SFX A òlver olvarí/N [sx]òlver
SFX A òlver olvaría/HLP [sx]òlver
SFX A òlver olvaríami/I [sx]òlver
SFX A òlver olvaríatu/M [sx]òlver
SFX A òlver olvaríe/HP [sx]òlver
SFX A òlver olvaríelo/Q [sx]òlver
SFX A òlver olvaríemi/I [sx]òlver
SFX A òlver olvarímoni/K [sx]òlver
SFX A òlver olvaríu/O [sx]òlver
SFX A òlver olvarò/H [sx]òlver
SFX A òlver olvaròmi/I [sx]òlver
SFX A òlver olvemo/J [sx]òlver
SFX A òlver olven/J [sx]òlver
SFX A òlver olvendo/EF [sx]òlver
SFX A òlver olveralo/Q [sx]òlver
SFX A òlver olverami/I [sx]òlver
SFX A òlver olveratu/M [sx]òlver
SFX A òlver olverave/PR [sx]òlver
SFX A òlver olveremo/J [sx]òlver
SFX A òlver olveren/J [sx]òlver
SFX A òlver olveresi/N [sx]òlver
SFX A òlver olveresiu/O [sx]òlver
SFX A òlver olverimo/J [sx]òlver
SFX A òlver olverion/J [sx]òlver
SFX A òlver olverisen/J [sx]òlver
SFX A òlver olverision/J [sx]òlver
SFX A òlver olverisié/N [sx]òlver
SFX A òlver olverisiéu/O [sx]òlver
SFX A òlver olverison/J [sx]òlver
SFX A òlver olverié/N [sx]òlver
SFX A òlver olveriéu/O [sx]òlver
SFX A òlver olveron/J [sx]òlver
SFX A òlver olverà/HLP [sx]òlver
SFX A òlver olveràe/P [sx]òlver
SFX A òlver olverè/H [sx]òlver
SFX A òlver olverèmi/I [sx]òlver
SFX A òlver olveré/N [sx]òlver
SFX A òlver olverémoni/K [sx]òlver
SFX A òlver olverésimo/J [sx]òlver
SFX A òlver olverésimoni/K [sx]òlver
SFX A òlver olveréu/O [sx]òlver
SFX A òlver olverí/N [sx]òlver
SFX A òlver olvería/HLP [sx]òlver
SFX A òlver olveríami/I [sx]òlver
SFX A òlver olveríatu/M [sx]òlver
SFX A òlver olveríe/HP [sx]òlver
SFX A òlver olveríelo/Q [sx]òlver
SFX A òlver olveríemi/I [sx]òlver
SFX A òlver olverímoni/K [sx]òlver
SFX A òlver olveríu/O [sx]òlver
SFX A òlver olverò/H [sx]òlver
SFX A òlver olveròmi/I [sx]òlver
SFX A òlver olvese/G [sx]òlver
SFX A òlver olvesta/G [sx]òlver
SFX A òlver olveste/G [sx]òlver
SFX A òlver olvesti/G [sx]òlver
SFX A òlver olvesto/G [sx]òlver
SFX A òlver olveva/HNP [sx]òlver
SFX A òlver olvevau/O [sx]òlver
SFX A òlver olveve/H [sx]òlver
SFX A òlver olvevi/LN [sx]òlver
SFX A òlver olvevo/H [sx]òlver
SFX A òlver olvimo/J [sx]òlver
SFX A òlver olvion/J [sx]òlver
SFX A òlver olvisen/J [sx]òlver
SFX A òlver olvision/J [sx]òlver
SFX A òlver olvison/J [sx]òlver
SFX A òlver olviven/J [sx]òlver
SFX A òlver olvivion/J [sx]òlver
SFX A òlver olvivié/N [sx]òlver
SFX A òlver olviviéu/O [sx]òlver
SFX A òlver olvivon/J [sx]òlver
SFX A òlver olvié/N [sx]òlver
SFX A òlver olviéu/O [sx]òlver
SFX A òlver olvon/J [sx]òlver
SFX A òlver olvuda/G [sx]òlver
SFX A òlver olvude/G [sx]òlver
SFX A òlver olvudi/G [sx]òlver
SFX A òlver olvudo/G [sx]òlver
SFX A òlver olvé/FN [sx]òlver
SFX A òlver olvéa/HNP [sx]òlver
SFX A òlver olvéami/I [sx]òlver
SFX A òlver olvéau/O [sx]òlver
SFX A òlver olvée/H [sx]òlver
SFX A òlver olvéelo/Q [sx]òlver
SFX A òlver olvéemi/I [sx]òlver
SFX A òlver olvéi/LN [sx]òlver
SFX A òlver olvéimo/J [sx]òlver
SFX A òlver olvéimoni/K [sx]òlver
SFX A òlver olvéitu/M [sx]òlver
SFX A òlver olvémoni/K [sx]òlver
SFX A òlver olvéo/H [sx]òlver
SFX A òlver olvéomi/I [sx]òlver
SFX A òlver olvéu/O [sx]òlver
SFX A òlver olvévami/I [sx]òlver
SFX A òlver olvévelo/Q [sx]òlver
SFX A òlver olvévemi/I [sx]òlver
SFX A òlver olvévimo/J [sx]òlver
SFX A òlver olvévimoni/K [sx]òlver
SFX A òlver olvévitu/M [sx]òlver
SFX A òlver olvévomi/I [sx]òlver
SFX A òlver olví/FN [sx]òlver
SFX A òlver olvímoni/K [sx]òlver
SFX A òlver olvíu/O [sx]òlver
SFX A òlxer olxaralo/Q vòlxer
SFX A òlxer olxarami/I vòlxer
SFX A òlxer olxaratu/M vòlxer
SFX A òlxer olxarave/PR vòlxer
SFX A òlxer olxaremo/J vòlxer
SFX A òlxer olxaren/J vòlxer
SFX A òlxer olxaresi/N vòlxer
SFX A òlxer olxaresiu/O vòlxer
SFX A òlxer olxarimo/J vòlxer
SFX A òlxer olxarion/J vòlxer
SFX A òlxer olxarisen/J vòlxer
SFX A òlxer olxarision/J vòlxer
SFX A òlxer olxarisié/N vòlxer
SFX A òlxer olxarisiéu/O vòlxer
SFX A òlxer olxarison/J vòlxer
SFX A òlxer olxarié/N vòlxer
SFX A òlxer olxariéu/O vòlxer
SFX A òlxer olxaron/J vòlxer
SFX A òlxer olxarà/HLP vòlxer
SFX A òlxer olxaràe/P vòlxer
SFX A òlxer olxarè/H vòlxer
SFX A òlxer olxarèmi/I vòlxer
SFX A òlxer olxaré/N vòlxer
SFX A òlxer olxarémoni/K vòlxer
SFX A òlxer olxarésimo/J vòlxer
SFX A òlxer olxarésimoni/K vòlxer
SFX A òlxer olxaréu/O vòlxer
SFX A òlxer olxarí/N vòlxer
SFX A òlxer olxaría/HLP vòlxer
SFX A òlxer olxaríami/I vòlxer
SFX A òlxer olxaríatu/M vòlxer
SFX A òlxer olxaríe/HP vòlxer
SFX A òlxer olxaríelo/Q vòlxer
SFX A òlxer olxaríemi/I vòlxer
SFX A òlxer olxarímoni/K vòlxer
SFX A òlxer olxaríu/O vòlxer
SFX A òlxer olxarò/H vòlxer
SFX A òlxer olxaròmi/I vòlxer
SFX A òlxer olxemo/J vòlxer
SFX A òlxer olxen/J vòlxer
SFX A òlxer olxendo/EF vòlxer
SFX A òlxer olxeralo/Q vòlxer
SFX A òlxer olxerami/I vòlxer
SFX A òlxer olxeratu/M vòlxer
SFX A òlxer olxerave/PR vòlxer
SFX A òlxer olxeremo/J vòlxer
SFX A òlxer olxeren/J vòlxer
SFX A òlxer olxeresi/N vòlxer
SFX A òlxer olxeresiu/O vòlxer
SFX A òlxer olxerimo/J vòlxer
SFX A òlxer olxerion/J vòlxer
SFX A òlxer olxerisen/J vòlxer
SFX A òlxer olxerision/J vòlxer
SFX A òlxer olxerisié/N vòlxer
SFX A òlxer olxerisiéu/O vòlxer
SFX A òlxer olxerison/J vòlxer
SFX A òlxer olxerié/N vòlxer
SFX A òlxer olxeriéu/O vòlxer
SFX A òlxer olxeron/J vòlxer
SFX A òlxer olxerà/HLP vòlxer
SFX A òlxer olxeràe/P vòlxer
SFX A òlxer olxerè/H vòlxer
SFX A òlxer olxerèmi/I vòlxer
SFX A òlxer olxeré/N vòlxer
SFX A òlxer olxerémoni/K vòlxer
SFX A òlxer olxerésimo/J vòlxer
SFX A òlxer olxerésimoni/K vòlxer
SFX A òlxer olxeréu/O vòlxer
SFX A òlxer olxerí/N vòlxer
SFX A òlxer olxería/HLP vòlxer
SFX A òlxer olxeríami/I vòlxer
SFX A òlxer olxeríatu/M vòlxer
SFX A òlxer olxeríe/HP vòlxer
SFX A òlxer olxeríelo/Q vòlxer
SFX A òlxer olxeríemi/I vòlxer
SFX A òlxer olxerímoni/K vòlxer
SFX A òlxer olxeríu/O vòlxer
SFX A òlxer olxerò/H vòlxer
SFX A òlxer olxeròmi/I vòlxer
SFX A òlxer olxese/G vòlxer
SFX A òlxer olxesta/G vòlxer
SFX A òlxer olxeste/G vòlxer
SFX A òlxer olxesti/G vòlxer
SFX A òlxer olxesto/G vòlxer
SFX A òlxer olxeva/HNP vòlxer
SFX A òlxer olxevau/O vòlxer
SFX A òlxer olxeve/H vòlxer
SFX A òlxer olxevi/LN vòlxer
SFX A òlxer olxevo/H vòlxer
SFX A òlxer olximo/J vòlxer
SFX A òlxer olxion/J vòlxer
SFX A òlxer olxisen/J vòlxer
SFX A òlxer olxision/J vòlxer
SFX A òlxer olxison/J vòlxer
SFX A òlxer olxiven/J vòlxer
SFX A òlxer olxivion/J vòlxer
SFX A òlxer olxivié/N vòlxer
SFX A òlxer olxiviéu/O vòlxer
SFX A òlxer olxivon/J vòlxer
SFX A òlxer olxié/N vòlxer
SFX A òlxer olxiéu/O vòlxer
SFX A òlxer olxon/J vòlxer
SFX A òlxer olxuda/G vòlxer
SFX A òlxer olxude/G vòlxer
SFX A òlxer olxudi/G vòlxer
SFX A òlxer olxudo/G vòlxer
SFX A òlxer olxé/FN vòlxer
SFX A òlxer olxéa/HNP vòlxer
SFX A òlxer olxéami/I vòlxer
SFX A òlxer olxéau/O vòlxer
SFX A òlxer olxée/H vòlxer
SFX A òlxer olxéelo/Q vòlxer
SFX A òlxer olxéemi/I vòlxer
SFX A òlxer olxéi/LN vòlxer
SFX A òlxer olxéimo/J vòlxer
SFX A òlxer olxéimoni/K vòlxer
SFX A òlxer olxéitu/M vòlxer
SFX A òlxer olxémoni/K vòlxer
SFX A òlxer olxéo/H vòlxer
SFX A òlxer olxéomi/I vòlxer
SFX A òlxer olxéu/O vòlxer
SFX A òlxer olxévami/I vòlxer
SFX A òlxer olxévelo/Q vòlxer
SFX A òlxer olxévemi/I vòlxer
SFX A òlxer olxévimo/J vòlxer
SFX A òlxer olxévimoni/K vòlxer
SFX A òlxer olxévitu/M vòlxer
SFX A òlxer olxévomi/I vòlxer
SFX A òlxer olxí/FN vòlxer
SFX A òlxer olxímoni/K vòlxer
SFX A òlxer olxíu/O vòlxer
SFX A òlđer olđaralo/Q ^mòlđer
SFX A òlđer olđarami/I ^mòlđer
SFX A òlđer olđaratu/M ^mòlđer
SFX A òlđer olđarave/PR ^mòlđer
SFX A òlđer olđaremo/J ^mòlđer
SFX A òlđer olđaren/J ^mòlđer
SFX A òlđer olđaresi/N ^mòlđer
SFX A òlđer olđaresiu/O ^mòlđer
SFX A òlđer olđarimo/J ^mòlđer
SFX A òlđer olđarion/J ^mòlđer
SFX A òlđer olđarisen/J ^mòlđer
SFX A òlđer olđarision/J ^mòlđer
SFX A òlđer olđarisié/N ^mòlđer
SFX A òlđer olđarisiéu/O ^mòlđer
SFX A òlđer olđarison/J ^mòlđer
SFX A òlđer olđarié/N ^mòlđer
SFX A òlđer olđariéu/O ^mòlđer
SFX A òlđer olđaron/J ^mòlđer
SFX A òlđer olđarà/HLP ^mòlđer
SFX A òlđer olđaràe/P ^mòlđer
SFX A òlđer olđarè/H ^mòlđer
SFX A òlđer olđarèmi/I ^mòlđer
SFX A òlđer olđaré/N ^mòlđer
SFX A òlđer olđarémoni/K ^mòlđer
SFX A òlđer olđarésimo/J ^mòlđer
SFX A òlđer olđarésimoni/K ^mòlđer
SFX A òlđer olđaréu/O ^mòlđer
SFX A òlđer olđarí/N ^mòlđer
SFX A òlđer olđaría/HLP ^mòlđer
SFX A òlđer olđaríami/I ^mòlđer
SFX A òlđer olđaríatu/M ^mòlđer
SFX A òlđer olđaríe/HP ^mòlđer
SFX A òlđer olđaríelo/Q ^mòlđer
SFX A òlđer olđaríemi/I ^mòlđer
SFX A òlđer olđarímoni/K ^mòlđer
SFX A òlđer olđaríu/O ^mòlđer
SFX A òlđer olđarò/H ^mòlđer
SFX A òlđer olđaròmi/I ^mòlđer
SFX A òlđer olđemo/J ^mòlđer
SFX A òlđer olđen/J ^mòlđer
SFX A òlđer olđendo/EF ^mòlđer
SFX A òlđer olđeralo/Q ^mòlđer
SFX A òlđer olđerami/I ^mòlđer
SFX A òlđer olđeratu/M ^mòlđer
SFX A òlđer olđerave/PR ^mòlđer
SFX A òlđer olđeremo/J ^mòlđer
SFX A òlđer olđeren/J ^mòlđer
SFX A òlđer olđeresi/N ^mòlđer
SFX A òlđer olđeresiu/O ^mòlđer
SFX A òlđer olđerimo/J ^mòlđer
SFX A òlđer olđerion/J ^mòlđer
SFX A òlđer olđerisen/J ^mòlđer
SFX A òlđer olđerision/J ^mòlđer
SFX A òlđer olđerisié/N ^mòlđer
SFX A òlđer olđerisiéu/O ^mòlđer
SFX A òlđer olđerison/J ^mòlđer
SFX A òlđer olđerié/N ^mòlđer
SFX A òlđer olđeriéu/O ^mòlđer
SFX A òlđer olđeron/J ^mòlđer
SFX A òlđer olđerà/HLP ^mòlđer
SFX A òlđer olđeràe/P ^mòlđer
SFX A òlđer olđerè/H ^mòlđer
SFX A òlđer olđerèmi/I ^mòlđer
SFX A òlđer olđeré/N ^mòlđer
SFX A òlđer olđerémoni/K ^mòlđer
SFX A òlđer olđerésimo/J ^mòlđer
SFX A òlđer olđerésimoni/K ^mòlđer
SFX A òlđer olđeréu/O ^mòlđer
SFX A òlđer olđerí/N ^mòlđer
SFX A òlđer olđería/HLP ^mòlđer
SFX A òlđer olđeríami/I ^mòlđer
SFX A òlđer olđeríatu/M ^mòlđer
SFX A òlđer olđeríe/HP ^mòlđer
SFX A òlđer olđeríelo/Q ^mòlđer
SFX A òlđer olđeríemi/I ^mòlđer
SFX A òlđer olđerímoni/K ^mòlđer
SFX A òlđer olđeríu/O ^mòlđer
SFX A òlđer olđerò/H ^mòlđer
SFX A òlđer olđeròmi/I ^mòlđer
SFX A òlđer olđese/G ^mòlđer
SFX A òlđer olđesta/G ^mòlđer
SFX A òlđer olđeste/G ^mòlđer
SFX A òlđer olđesti/G ^mòlđer
SFX A òlđer olđesto/G ^mòlđer
SFX A òlđer olđeva/HNP ^mòlđer
SFX A òlđer olđevau/O ^mòlđer
SFX A òlđer olđeve/H ^mòlđer
SFX A òlđer olđevi/LN ^mòlđer
SFX A òlđer olđevo/H ^mòlđer
SFX A òlđer olđimo/J ^mòlđer
SFX A òlđer olđion/J ^mòlđer
SFX A òlđer olđisen/J ^mòlđer
SFX A òlđer olđision/J ^mòlđer
SFX A òlđer olđison/J ^mòlđer
SFX A òlđer olđiven/J ^mòlđer
SFX A òlđer olđivion/J ^mòlđer
SFX A òlđer olđivié/N ^mòlđer
SFX A òlđer olđiviéu/O ^mòlđer
SFX A òlđer olđivon/J ^mòlđer
SFX A òlđer olđié/N ^mòlđer
SFX A òlđer olđiéu/O ^mòlđer
SFX A òlđer olđon/J ^mòlđer
SFX A òlđer olđuda/G ^mòlđer
SFX A òlđer olđude/G ^mòlđer
SFX A òlđer olđudi/G ^mòlđer
SFX A òlđer olđudo/G ^mòlđer
SFX A òlđer olđé/FN ^mòlđer
SFX A òlđer olđéa/HNP ^mòlđer
SFX A òlđer olđéami/I ^mòlđer
SFX A òlđer olđéau/O ^mòlđer
SFX A òlđer olđée/H ^mòlđer
SFX A òlđer olđéelo/Q ^mòlđer
SFX A òlđer olđéemi/I ^mòlđer
SFX A òlđer olđéi/LN ^mòlđer
SFX A òlđer olđéimo/J ^mòlđer
SFX A òlđer olđéimoni/K ^mòlđer
SFX A òlđer olđéitu/M ^mòlđer
SFX A òlđer olđémoni/K ^mòlđer
SFX A òlđer olđéo/H ^mòlđer
SFX A òlđer olđéomi/I ^mòlđer
SFX A òlđer olđéu/O ^mòlđer
SFX A òlđer olđévami/I ^mòlđer
SFX A òlđer olđévelo/Q ^mòlđer
SFX A òlđer olđévemi/I ^mòlđer
SFX A òlđer olđévimo/J ^mòlđer
SFX A òlđer olđévimoni/K ^mòlđer
SFX A òlđer olđévitu/M ^mòlđer
SFX A òlđer olđévomi/I ^mòlđer
SFX A òlđer olđí/FN ^mòlđer
SFX A òlđer olđímoni/K ^mòlđer
SFX A òlđer olđíu/O ^mòlđer
SFX A òrber orbaralo/Q sòrber
SFX A òrber orbarami/I sòrber
SFX A òrber orbaratu/M sòrber
SFX A òrber orbarave/PR sòrber
SFX A òrber orbaremo/J sòrber
SFX A òrber orbaren/J sòrber
SFX A òrber orbaresi/N sòrber
SFX A òrber orbaresiu/O sòrber
SFX A òrber orbarimo/J sòrber
SFX A òrber orbarion/J sòrber
SFX A òrber orbarisen/J sòrber
SFX A òrber orbarision/J sòrber
SFX A òrber orbarisié/N sòrber
SFX A òrber orbarisiéu/O sòrber
SFX A òrber orbarison/J sòrber
SFX A òrber orbarié/N sòrber
SFX A òrber orbariéu/O sòrber
SFX A òrber orbaron/J sòrber
SFX A òrber orbarà/HLP sòrber
SFX A òrber orbaràe/P sòrber
SFX A òrber orbarè/H sòrber
SFX A òrber orbarèmi/I sòrber
SFX A òrber orbaré/N sòrber
SFX A òrber orbarémoni/K sòrber
SFX A òrber orbarésimo/J sòrber
SFX A òrber orbarésimoni/K sòrber
SFX A òrber orbaréu/O sòrber
SFX A òrber orbarí/N sòrber
SFX A òrber orbaría/HLP sòrber
SFX A òrber orbaríami/I sòrber
SFX A òrber orbaríatu/M sòrber
SFX A òrber orbaríe/HP sòrber
SFX A òrber orbaríelo/Q sòrber
SFX A òrber orbaríemi/I sòrber
SFX A òrber orbarímoni/K sòrber
SFX A òrber orbaríu/O sòrber
SFX A òrber orbarò/H sòrber
SFX A òrber orbaròmi/I sòrber
SFX A òrber orbemo/J sòrber
SFX A òrber orben/J sòrber
SFX A òrber orbendo/EF sòrber
SFX A òrber orberalo/Q sòrber
SFX A òrber orberami/I sòrber
SFX A òrber orberatu/M sòrber
SFX A òrber orberave/PR sòrber
SFX A òrber orberemo/J sòrber
SFX A òrber orberen/J sòrber
SFX A òrber orberesi/N sòrber
SFX A òrber orberesiu/O sòrber
SFX A òrber orberimo/J sòrber
SFX A òrber orberion/J sòrber
SFX A òrber orberisen/J sòrber
SFX A òrber orberision/J sòrber
SFX A òrber orberisié/N sòrber
SFX A òrber orberisiéu/O sòrber
SFX A òrber orberison/J sòrber
SFX A òrber orberié/N sòrber
SFX A òrber orberiéu/O sòrber
SFX A òrber orberon/J sòrber
SFX A òrber orberà/HLP sòrber
SFX A òrber orberàe/P sòrber
SFX A òrber orberè/H sòrber
SFX A òrber orberèmi/I sòrber
SFX A òrber orberé/N sòrber
SFX A òrber orberémoni/K sòrber
SFX A òrber orberésimo/J sòrber
SFX A òrber orberésimoni/K sòrber
SFX A òrber orberéu/O sòrber
SFX A òrber orberí/N sòrber
SFX A òrber orbería/HLP sòrber
SFX A òrber orberíami/I sòrber
SFX A òrber orberíatu/M sòrber
SFX A òrber orberíe/HP sòrber
SFX A òrber orberíelo/Q sòrber
SFX A òrber orberíemi/I sòrber
SFX A òrber orberímoni/K sòrber
SFX A òrber orberíu/O sòrber
SFX A òrber orberò/H sòrber
SFX A òrber orberòmi/I sòrber
SFX A òrber orbese/G sòrber
SFX A òrber orbesta/G sòrber
SFX A òrber orbeste/G sòrber
SFX A òrber orbesti/G sòrber
SFX A òrber orbesto/G sòrber
SFX A òrber orbeva/HNP sòrber
SFX A òrber orbevau/O sòrber
SFX A òrber orbeve/H sòrber
SFX A òrber orbevi/LN sòrber
SFX A òrber orbevo/H sòrber
SFX A òrber orbimo/J sòrber
SFX A òrber orbion/J sòrber
SFX A òrber orbisen/J sòrber
SFX A òrber orbision/J sòrber
SFX A òrber orbison/J sòrber
SFX A òrber orbiven/J sòrber
SFX A òrber orbivion/J sòrber
SFX A òrber orbivié/N sòrber
SFX A òrber orbiviéu/O sòrber
SFX A òrber orbivon/J sòrber
SFX A òrber orbié/N sòrber
SFX A òrber orbiéu/O sòrber
SFX A òrber orbon/J sòrber
SFX A òrber orbuda/G sòrber
SFX A òrber orbude/G sòrber
SFX A òrber orbudi/G sòrber
SFX A òrber orbudo/G sòrber
SFX A òrber orbé/FN sòrber
SFX A òrber orbéa/HNP sòrber
SFX A òrber orbéami/I sòrber
SFX A òrber orbéau/O sòrber
SFX A òrber orbée/H sòrber
SFX A òrber orbéelo/Q sòrber
SFX A òrber orbéemi/I sòrber
SFX A òrber orbéi/LN sòrber
SFX A òrber orbéimo/J sòrber
SFX A òrber orbéimoni/K sòrber
SFX A òrber orbéitu/M sòrber
SFX A òrber orbémoni/K sòrber
SFX A òrber orbéo/H sòrber
SFX A òrber orbéomi/I sòrber
SFX A òrber orbéu/O sòrber
SFX A òrber orbévami/I sòrber
SFX A òrber orbévelo/Q sòrber
SFX A òrber orbévemi/I sòrber
SFX A òrber orbévimo/J sòrber
SFX A òrber orbévimoni/K sòrber
SFX A òrber orbévitu/M sòrber
SFX A òrber orbévomi/I sòrber
SFX A òrber orbí/FN sòrber
SFX A òrber orbímoni/K sòrber
SFX A òrber orbíu/O sòrber
SFX A òrder ordaralo/Q mòrder
SFX A òrder ordarami/I mòrder
SFX A òrder ordaratu/M mòrder
SFX A òrder ordarave/PR mòrder
SFX A òrder ordaremo/J mòrder
SFX A òrder ordaren/J mòrder
SFX A òrder ordaresi/N mòrder
SFX A òrder ordaresiu/O mòrder
SFX A òrder ordarimo/J mòrder
SFX A òrder ordarion/J mòrder
SFX A òrder ordarisen/J mòrder
SFX A òrder ordarision/J mòrder
SFX A òrder ordarisié/N mòrder
SFX A òrder ordarisiéu/O mòrder
SFX A òrder ordarison/J mòrder
SFX A òrder ordarié/N mòrder
SFX A òrder ordariéu/O mòrder
SFX A òrder ordaron/J mòrder
SFX A òrder ordarà/HLP mòrder
SFX A òrder ordaràe/P mòrder
SFX A òrder ordarè/H mòrder
SFX A òrder ordarèmi/I mòrder
SFX A òrder ordaré/N mòrder
SFX A òrder ordarémoni/K mòrder
SFX A òrder ordarésimo/J mòrder
SFX A òrder ordarésimoni/K mòrder
SFX A òrder ordaréu/O mòrder
SFX A òrder ordarí/N mòrder
SFX A òrder ordaría/HLP mòrder
SFX A òrder ordaríami/I mòrder
SFX A òrder ordaríatu/M mòrder
SFX A òrder ordaríe/HP mòrder
SFX A òrder ordaríelo/Q mòrder
SFX A òrder ordaríemi/I mòrder
SFX A òrder ordarímoni/K mòrder
SFX A òrder ordaríu/O mòrder
SFX A òrder ordarò/H mòrder
SFX A òrder ordaròmi/I mòrder
SFX A òrder ordemo/J mòrder
SFX A òrder orden/J mòrder
SFX A òrder ordendo/EF mòrder
SFX A òrder orderalo/Q mòrder
SFX A òrder orderami/I mòrder
SFX A òrder orderatu/M mòrder
SFX A òrder orderave/PR mòrder
SFX A òrder orderemo/J mòrder
SFX A òrder orderen/J mòrder
SFX A òrder orderesi/N mòrder
SFX A òrder orderesiu/O mòrder
SFX A òrder orderimo/J mòrder
SFX A òrder orderion/J mòrder
SFX A òrder orderisen/J mòrder
SFX A òrder orderision/J mòrder
SFX A òrder orderisié/N mòrder
SFX A òrder orderisiéu/O mòrder
SFX A òrder orderison/J mòrder
SFX A òrder orderié/N mòrder
SFX A òrder orderiéu/O mòrder
SFX A òrder orderon/J mòrder
SFX A òrder orderà/HLP mòrder
SFX A òrder orderàe/P mòrder
SFX A òrder orderè/H mòrder
SFX A òrder orderèmi/I mòrder
SFX A òrder orderé/N mòrder
SFX A òrder orderémoni/K mòrder
SFX A òrder orderésimo/J mòrder
SFX A òrder orderésimoni/K mòrder
SFX A òrder orderéu/O mòrder
SFX A òrder orderí/N mòrder
SFX A òrder ordería/HLP mòrder
SFX A òrder orderíami/I mòrder
SFX A òrder orderíatu/M mòrder
SFX A òrder orderíe/HP mòrder
SFX A òrder orderíelo/Q mòrder
SFX A òrder orderíemi/I mòrder
SFX A òrder orderímoni/K mòrder
SFX A òrder orderíu/O mòrder
SFX A òrder orderò/H mòrder
SFX A òrder orderòmi/I mòrder
SFX A òrder ordese/G mòrder
SFX A òrder ordesta/G mòrder
SFX A òrder ordeste/G mòrder
SFX A òrder ordesti/G mòrder
SFX A òrder ordesto/G mòrder
SFX A òrder ordeva/HNP mòrder
SFX A òrder ordevau/O mòrder
SFX A òrder ordeve/H mòrder
SFX A òrder ordevi/LN mòrder
SFX A òrder ordevo/H mòrder
SFX A òrder ordimo/J mòrder
SFX A òrder ordion/J mòrder
SFX A òrder ordisen/J mòrder
SFX A òrder ordision/J mòrder
SFX A òrder ordison/J mòrder
SFX A òrder ordiven/J mòrder
SFX A òrder ordivion/J mòrder
SFX A òrder ordivié/N mòrder
SFX A òrder ordiviéu/O mòrder
SFX A òrder ordivon/J mòrder
SFX A òrder ordié/N mòrder
SFX A òrder ordiéu/O mòrder
SFX A òrder ordon/J mòrder
SFX A òrder orduda/G mòrder
SFX A òrder ordude/G mòrder
SFX A òrder ordudi/G mòrder
SFX A òrder ordudo/G mòrder
SFX A òrder ordé/FN mòrder
SFX A òrder ordéa/HNP mòrder
SFX A òrder ordéami/I mòrder
SFX A òrder ordéau/O mòrder
SFX A òrder ordée/H mòrder
SFX A òrder ordéelo/Q mòrder
SFX A òrder ordéemi/I mòrder
SFX A òrder ordéi/LN mòrder
SFX A òrder ordéimo/J mòrder
SFX A òrder ordéimoni/K mòrder
SFX A òrder ordéitu/M mòrder
SFX A òrder ordémoni/K mòrder
SFX A òrder ordéo/H mòrder
SFX A òrder ordéomi/I mòrder
SFX A òrder ordéu/O mòrder
SFX A òrder ordévami/I mòrder
SFX A òrder ordévelo/Q mòrder
SFX A òrder ordévemi/I mòrder
SFX A òrder ordévimo/J mòrder
SFX A òrder ordévimoni/K mòrder
SFX A òrder ordévitu/M mòrder
SFX A òrder ordévomi/I mòrder
SFX A òrder ordí/FN mòrder
SFX A òrder ordímoni/K mòrder
SFX A òrder ordíu/O mòrder
SFX A òrer oraralo/Q ^abòrer
SFX A òrer orarami/I ^abòrer
SFX A òrer oraratu/M ^abòrer
SFX A òrer orarave/PR ^abòrer
SFX A òrer oraremo/J ^abòrer
SFX A òrer oraren/J ^abòrer
SFX A òrer oraresi/N ^abòrer
SFX A òrer oraresiu/O ^abòrer
SFX A òrer orarimo/J ^abòrer
SFX A òrer orarion/J ^abòrer
SFX A òrer orarisen/J ^abòrer
SFX A òrer orarision/J ^abòrer
SFX A òrer orarisié/N ^abòrer
SFX A òrer orarisiéu/O ^abòrer
SFX A òrer orarison/J ^abòrer
SFX A òrer orarié/N ^abòrer
SFX A òrer orariéu/O ^abòrer
SFX A òrer oraron/J ^abòrer
SFX A òrer orarà/HLP ^abòrer
SFX A òrer oraràe/P ^abòrer
SFX A òrer orarè/H ^abòrer
SFX A òrer orarèmi/I ^abòrer
SFX A òrer oraré/N ^abòrer
SFX A òrer orarémoni/K ^abòrer
SFX A òrer orarésimo/J ^abòrer
SFX A òrer orarésimoni/K ^abòrer
SFX A òrer oraréu/O ^abòrer
SFX A òrer orarí/N ^abòrer
SFX A òrer oraría/HLP ^abòrer
SFX A òrer oraríami/I ^abòrer
SFX A òrer oraríatu/M ^abòrer
SFX A òrer oraríe/HP ^abòrer
SFX A òrer oraríelo/Q ^abòrer
SFX A òrer oraríemi/I ^abòrer
SFX A òrer orarímoni/K ^abòrer
SFX A òrer oraríu/O ^abòrer
SFX A òrer orarò/H ^abòrer
SFX A òrer oraròmi/I ^abòrer
SFX A òrer oremo/J ^abòrer
SFX A òrer oren/J ^abòrer
SFX A òrer orendo/EF ^abòrer
SFX A òrer oreralo/Q ^abòrer
SFX A òrer orerami/I ^abòrer
SFX A òrer oreratu/M ^abòrer
SFX A òrer orerave/PR ^abòrer
SFX A òrer oreremo/J ^abòrer
SFX A òrer oreren/J ^abòrer
SFX A òrer oreresi/N ^abòrer
SFX A òrer oreresiu/O ^abòrer
SFX A òrer orerimo/J ^abòrer
SFX A òrer orerion/J ^abòrer
SFX A òrer orerisen/J ^abòrer
SFX A òrer orerision/J ^abòrer
SFX A òrer orerisié/N ^abòrer
SFX A òrer orerisiéu/O ^abòrer
SFX A òrer orerison/J ^abòrer
SFX A òrer orerié/N ^abòrer
SFX A òrer oreriéu/O ^abòrer
SFX A òrer oreron/J ^abòrer
SFX A òrer orerà/HLP ^abòrer
SFX A òrer oreràe/P ^abòrer
SFX A òrer orerè/H ^abòrer
SFX A òrer orerèmi/I ^abòrer
SFX A òrer oreré/N ^abòrer
SFX A òrer orerémoni/K ^abòrer
SFX A òrer orerésimo/J ^abòrer
SFX A òrer orerésimoni/K ^abòrer
SFX A òrer oreréu/O ^abòrer
SFX A òrer orerí/N ^abòrer
SFX A òrer orería/HLP ^abòrer
SFX A òrer oreríami/I ^abòrer
SFX A òrer oreríatu/M ^abòrer
SFX A òrer oreríe/HP ^abòrer
SFX A òrer oreríelo/Q ^abòrer
SFX A òrer oreríemi/I ^abòrer
SFX A òrer orerímoni/K ^abòrer
SFX A òrer oreríu/O ^abòrer
SFX A òrer orerò/H ^abòrer
SFX A òrer oreròmi/I ^abòrer
SFX A òrer orese/G ^abòrer
SFX A òrer oresta/G ^abòrer
SFX A òrer oreste/G ^abòrer
SFX A òrer oresti/G ^abòrer
SFX A òrer oresto/G ^abòrer
SFX A òrer oreva/HNP ^abòrer
SFX A òrer orevau/O ^abòrer
SFX A òrer oreve/H ^abòrer
SFX A òrer orevi/LN ^abòrer
SFX A òrer orevo/H ^abòrer
SFX A òrer orimo/J ^abòrer
SFX A òrer orion/J ^abòrer
SFX A òrer orisen/J ^abòrer
SFX A òrer orision/J ^abòrer
SFX A òrer orison/J ^abòrer
SFX A òrer oriven/J ^abòrer
SFX A òrer orivion/J ^abòrer
SFX A òrer orivié/N ^abòrer
SFX A òrer oriviéu/O ^abòrer
SFX A òrer orivon/J ^abòrer
SFX A òrer orié/N ^abòrer
SFX A òrer oriéu/O ^abòrer
SFX A òrer oron/J ^abòrer
SFX A òrer oruda/G ^abòrer
SFX A òrer orude/G ^abòrer
SFX A òrer orudi/G ^abòrer
SFX A òrer orudo/G ^abòrer
SFX A òrer oré/FN ^abòrer
SFX A òrer oréa/HNP ^abòrer
SFX A òrer oréami/I ^abòrer
SFX A òrer oréau/O ^abòrer
SFX A òrer orée/H ^abòrer
SFX A òrer oréelo/Q ^abòrer
SFX A òrer oréemi/I ^abòrer
SFX A òrer oréi/LN ^abòrer
SFX A òrer oréimo/J ^abòrer
SFX A òrer oréimoni/K ^abòrer
SFX A òrer oréitu/M ^abòrer
SFX A òrer orémoni/K ^abòrer
SFX A òrer oréo/H ^abòrer
SFX A òrer oréomi/I ^abòrer
SFX A òrer oréu/O ^abòrer
SFX A òrer orévami/I ^abòrer
SFX A òrer orévelo/Q ^abòrer
SFX A òrer orévemi/I ^abòrer
SFX A òrer orévimo/J ^abòrer
SFX A òrer orévimoni/K ^abòrer
SFX A òrer orévitu/M ^abòrer
SFX A òrer orévomi/I ^abòrer
SFX A òrer orí/FN ^abòrer
SFX A òrer orímoni/K ^abòrer
SFX A òrer oríu/O ^abòrer
SFX A òrxer orxaralo/Q [kps]òrxer
SFX A òrxer orxarami/I [kps]òrxer
SFX A òrxer orxaratu/M [kps]òrxer
SFX A òrxer orxarave/PR [kps]òrxer
SFX A òrxer orxaremo/J [kps]òrxer
SFX A òrxer orxaren/J [kps]òrxer
SFX A òrxer orxaresi/N [kps]òrxer
SFX A òrxer orxaresiu/O [kps]òrxer
SFX A òrxer orxarimo/J [kps]òrxer
SFX A òrxer orxarion/J [kps]òrxer
SFX A òrxer orxarisen/J [kps]òrxer
SFX A òrxer orxarision/J [kps]òrxer
SFX A òrxer orxarisié/N [kps]òrxer
SFX A òrxer orxarisiéu/O [kps]òrxer
SFX A òrxer orxarison/J [kps]òrxer
SFX A òrxer orxarié/N [kps]òrxer
SFX A òrxer orxariéu/O [kps]òrxer
SFX A òrxer orxaron/J [kps]òrxer
SFX A òrxer orxarà/HLP [kps]òrxer
SFX A òrxer orxaràe/P [kps]òrxer
SFX A òrxer orxarè/H [kps]òrxer
SFX A òrxer orxarèmi/I [kps]òrxer
SFX A òrxer orxaré/N [kps]òrxer
SFX A òrxer orxarémoni/K [kps]òrxer
SFX A òrxer orxarésimo/J [kps]òrxer
SFX A òrxer orxarésimoni/K [kps]òrxer
SFX A òrxer orxaréu/O [kps]òrxer
SFX A òrxer orxarí/N [kps]òrxer
SFX A òrxer orxaría/HLP [kps]òrxer
SFX A òrxer orxaríami/I [kps]òrxer
SFX A òrxer orxaríatu/M [kps]òrxer
SFX A òrxer orxaríe/HP [kps]òrxer
SFX A òrxer orxaríelo/Q [kps]òrxer
SFX A òrxer orxaríemi/I [kps]òrxer
SFX A òrxer orxarímoni/K [kps]òrxer
SFX A òrxer orxaríu/O [kps]òrxer
SFX A òrxer orxarò/H [kps]òrxer
SFX A òrxer orxaròmi/I [kps]òrxer
SFX A òrxer orxemo/J [kps]òrxer
SFX A òrxer orxen/J [kps]òrxer
SFX A òrxer orxendo/EF [kps]òrxer
SFX A òrxer orxeralo/Q [kps]òrxer
SFX A òrxer orxerami/I [kps]òrxer
SFX A òrxer orxeratu/M [kps]òrxer
SFX A òrxer orxerave/PR [kps]òrxer
SFX A òrxer orxeremo/J [kps]òrxer
SFX A òrxer orxeren/J [kps]òrxer
SFX A òrxer orxeresi/N [kps]òrxer
SFX A òrxer orxeresiu/O [kps]òrxer
SFX A òrxer orxerimo/J [kps]òrxer
SFX A òrxer orxerion/J [kps]òrxer
SFX A òrxer orxerisen/J [kps]òrxer
SFX A òrxer orxerision/J [kps]òrxer
SFX A òrxer orxerisié/N [kps]òrxer
SFX A òrxer orxerisiéu/O [kps]òrxer
SFX A òrxer orxerison/J [kps]òrxer
SFX A òrxer orxerié/N [kps]òrxer
SFX A òrxer orxeriéu/O [kps]òrxer
SFX A òrxer orxeron/J [kps]òrxer
SFX A òrxer orxerà/HLP [kps]òrxer
SFX A òrxer orxeràe/P [kps]òrxer
SFX A òrxer orxerè/H [kps]òrxer
SFX A òrxer orxerèmi/I [kps]òrxer
SFX A òrxer orxeré/N [kps]òrxer
SFX A òrxer orxerémoni/K [kps]òrxer
SFX A òrxer orxerésimo/J [kps]òrxer
SFX A òrxer orxerésimoni/K [kps]òrxer
SFX A òrxer orxeréu/O [kps]òrxer
SFX A òrxer orxerí/N [kps]òrxer
SFX A òrxer orxería/HLP [kps]òrxer
SFX A òrxer orxeríami/I [kps]òrxer
SFX A òrxer orxeríatu/M [kps]òrxer
SFX A òrxer orxeríe/HP [kps]òrxer
SFX A òrxer orxeríelo/Q [kps]òrxer
SFX A òrxer orxeríemi/I [kps]òrxer
SFX A òrxer orxerímoni/K [kps]òrxer
SFX A òrxer orxeríu/O [kps]òrxer
SFX A òrxer orxerò/H [kps]òrxer
SFX A òrxer orxeròmi/I [kps]òrxer
SFX A òrxer orxese/G [kps]òrxer
SFX A òrxer orxesta/G [kps]òrxer
SFX A òrxer orxeste/G [kps]òrxer
SFX A òrxer orxesti/G [kps]òrxer
SFX A òrxer orxesto/G [kps]òrxer
SFX A òrxer orxeva/HNP [kps]òrxer
SFX A òrxer orxevau/O [kps]òrxer
SFX A òrxer orxeve/H [kps]òrxer
SFX A òrxer orxevi/LN [kps]òrxer
SFX A òrxer orxevo/H [kps]òrxer
SFX A òrxer orximo/J [kps]òrxer
SFX A òrxer orxion/J [kps]òrxer
SFX A òrxer orxisen/J [kps]òrxer
SFX A òrxer orxision/J [kps]òrxer
SFX A òrxer orxison/J [kps]òrxer
SFX A òrxer orxiven/J [kps]òrxer
SFX A òrxer orxivion/J [kps]òrxer
SFX A òrxer orxivié/N [kps]òrxer
SFX A òrxer orxiviéu/O [kps]òrxer
SFX A òrxer orxivon/J [kps]òrxer
SFX A òrxer orxié/N [kps]òrxer
SFX A òrxer orxiéu/O [kps]òrxer
SFX A òrxer orxon/J [kps]òrxer
SFX A òrxer orxuda/G [kps]òrxer
SFX A òrxer orxude/G [kps]òrxer
SFX A òrxer orxudi/G [kps]òrxer
SFX A òrxer orxudo/G [kps]òrxer
SFX A òrxer orxé/FN [kps]òrxer
SFX A òrxer orxéa/HNP [kps]òrxer
SFX A òrxer orxéami/I [kps]òrxer
SFX A òrxer orxéau/O [kps]òrxer
SFX A òrxer orxée/H [kps]òrxer
SFX A òrxer orxéelo/Q [kps]òrxer
SFX A òrxer orxéemi/I [kps]òrxer
SFX A òrxer orxéi/LN [kps]òrxer
SFX A òrxer orxéimo/J [kps]òrxer
SFX A òrxer orxéimoni/K [kps]òrxer
SFX A òrxer orxéitu/M [kps]òrxer
SFX A òrxer orxémoni/K [kps]òrxer
SFX A òrxer orxéo/H [kps]òrxer
SFX A òrxer orxéomi/I [kps]òrxer
SFX A òrxer orxéu/O [kps]òrxer
SFX A òrxer orxévami/I [kps]òrxer
SFX A òrxer orxévelo/Q [kps]òrxer
SFX A òrxer orxévemi/I [kps]òrxer
SFX A òrxer orxévimo/J [kps]òrxer
SFX A òrxer orxévimoni/K [kps]òrxer
SFX A òrxer orxévitu/M [kps]òrxer
SFX A òrxer orxévomi/I [kps]òrxer
SFX A òrxer orxí/FN [kps]òrxer
SFX A òrxer orxímoni/K [kps]òrxer
SFX A òrxer orxíu/O [kps]òrxer
SFX A òrđer orđaralo/Q [kt]òrđer
SFX A òrđer orđarami/I [kt]òrđer
SFX A òrđer orđaratu/M [kt]òrđer
SFX A òrđer orđarave/PR [kt]òrđer
SFX A òrđer orđaremo/J [kt]òrđer
SFX A òrđer orđaren/J [kt]òrđer
SFX A òrđer orđaresi/N [kt]òrđer
SFX A òrđer orđaresiu/O [kt]òrđer
SFX A òrđer orđarimo/J [kt]òrđer
SFX A òrđer orđarion/J [kt]òrđer
SFX A òrđer orđarisen/J [kt]òrđer
SFX A òrđer orđarision/J [kt]òrđer
SFX A òrđer orđarisié/N [kt]òrđer
SFX A òrđer orđarisiéu/O [kt]òrđer
SFX A òrđer orđarison/J [kt]òrđer
SFX A òrđer orđarié/N [kt]òrđer
SFX A òrđer orđariéu/O [kt]òrđer
SFX A òrđer orđaron/J [kt]òrđer
SFX A òrđer orđarà/HLP [kt]òrđer
SFX A òrđer orđaràe/P [kt]òrđer
SFX A òrđer orđarè/H [kt]òrđer
SFX A òrđer orđarèmi/I [kt]òrđer
SFX A òrđer orđaré/N [kt]òrđer
SFX A òrđer orđarémoni/K [kt]òrđer
SFX A òrđer orđarésimo/J [kt]òrđer
SFX A òrđer orđarésimoni/K [kt]òrđer
SFX A òrđer orđaréu/O [kt]òrđer
SFX A òrđer orđarí/N [kt]òrđer
SFX A òrđer orđaría/HLP [kt]òrđer
SFX A òrđer orđaríami/I [kt]òrđer
SFX A òrđer orđaríatu/M [kt]òrđer
SFX A òrđer orđaríe/HP [kt]òrđer
SFX A òrđer orđaríelo/Q [kt]òrđer
SFX A òrđer orđaríemi/I [kt]òrđer
SFX A òrđer orđarímoni/K [kt]òrđer
SFX A òrđer orđaríu/O [kt]òrđer
SFX A òrđer orđarò/H [kt]òrđer
SFX A òrđer orđaròmi/I [kt]òrđer
SFX A òrđer orđemo/J [kt]òrđer
SFX A òrđer orđen/J [kt]òrđer
SFX A òrđer orđendo/EF [kt]òrđer
SFX A òrđer orđeralo/Q [kt]òrđer
SFX A òrđer orđerami/I [kt]òrđer
SFX A òrđer orđeratu/M [kt]òrđer
SFX A òrđer orđerave/PR [kt]òrđer
SFX A òrđer orđeremo/J [kt]òrđer
SFX A òrđer orđeren/J [kt]òrđer
SFX A òrđer orđeresi/N [kt]òrđer
SFX A òrđer orđeresiu/O [kt]òrđer
SFX A òrđer orđerimo/J [kt]òrđer
SFX A òrđer orđerion/J [kt]òrđer
SFX A òrđer orđerisen/J [kt]òrđer
SFX A òrđer orđerision/J [kt]òrđer
SFX A òrđer orđerisié/N [kt]òrđer
SFX A òrđer orđerisiéu/O [kt]òrđer
SFX A òrđer orđerison/J [kt]òrđer
SFX A òrđer orđerié/N [kt]òrđer
SFX A òrđer orđeriéu/O [kt]òrđer
SFX A òrđer orđeron/J [kt]òrđer
SFX A òrđer orđerà/HLP [kt]òrđer
SFX A òrđer orđeràe/P [kt]òrđer
SFX A òrđer orđerè/H [kt]òrđer
SFX A òrđer orđerèmi/I [kt]òrđer
SFX A òrđer orđeré/N [kt]òrđer
SFX A òrđer orđerémoni/K [kt]òrđer
SFX A òrđer orđerésimo/J [kt]òrđer
SFX A òrđer orđerésimoni/K [kt]òrđer
SFX A òrđer orđeréu/O [kt]òrđer
SFX A òrđer orđerí/N [kt]òrđer
SFX A òrđer orđería/HLP [kt]òrđer
SFX A òrđer orđeríami/I [kt]òrđer
SFX A òrđer orđeríatu/M [kt]òrđer
SFX A òrđer orđeríe/HP [kt]òrđer
SFX A òrđer orđeríelo/Q [kt]òrđer
SFX A òrđer orđeríemi/I [kt]òrđer
SFX A òrđer orđerímoni/K [kt]òrđer
SFX A òrđer orđeríu/O [kt]òrđer
SFX A òrđer orđerò/H [kt]òrđer
SFX A òrđer orđeròmi/I [kt]òrđer
SFX A òrđer orđese/G [kt]òrđer
SFX A òrđer orđesta/G [kt]òrđer
SFX A òrđer orđeste/G [kt]òrđer
SFX A òrđer orđesti/G [kt]òrđer
SFX A òrđer orđesto/G [kt]òrđer
SFX A òrđer orđeva/HNP [kt]òrđer
SFX A òrđer orđevau/O [kt]òrđer
SFX A òrđer orđeve/H [kt]òrđer
SFX A òrđer orđevi/LN [kt]òrđer
SFX A òrđer orđevo/H [kt]òrđer
SFX A òrđer orđimo/J [kt]òrđer
SFX A òrđer orđion/J [kt]òrđer
SFX A òrđer orđisen/J [kt]òrđer
SFX A òrđer orđision/J [kt]òrđer
SFX A òrđer orđison/J [kt]òrđer
SFX A òrđer orđiven/J [kt]òrđer
SFX A òrđer orđivion/J [kt]òrđer
SFX A òrđer orđivié/N [kt]òrđer
SFX A òrđer orđiviéu/O [kt]òrđer
SFX A òrđer orđivon/J [kt]òrđer
SFX A òrđer orđié/N [kt]òrđer
SFX A òrđer orđiéu/O [kt]òrđer
SFX A òrđer orđon/J [kt]òrđer
SFX A òrđer orđuda/G [kt]òrđer
SFX A òrđer orđude/G [kt]òrđer
SFX A òrđer orđudi/G [kt]òrđer
SFX A òrđer orđudo/G [kt]òrđer
SFX A òrđer orđé/FN [kt]òrđer
SFX A òrđer orđéa/HNP [kt]òrđer
SFX A òrđer orđéami/I [kt]òrđer
SFX A òrđer orđéau/O [kt]òrđer
SFX A òrđer orđée/H [kt]òrđer
SFX A òrđer orđéelo/Q [kt]òrđer
SFX A òrđer orđéemi/I [kt]òrđer
SFX A òrđer orđéi/LN [kt]òrđer
SFX A òrđer orđéimo/J [kt]òrđer
SFX A òrđer orđéimoni/K [kt]òrđer
SFX A òrđer orđéitu/M [kt]òrđer
SFX A òrđer orđémoni/K [kt]òrđer
SFX A òrđer orđéo/H [kt]òrđer
SFX A òrđer orđéomi/I [kt]òrđer
SFX A òrđer orđéu/O [kt]òrđer
SFX A òrđer orđévami/I [kt]òrđer
SFX A òrđer orđévelo/Q [kt]òrđer
SFX A òrđer orđévemi/I [kt]òrđer
SFX A òrđer orđévimo/J [kt]òrđer
SFX A òrđer orđévimoni/K [kt]òrđer
SFX A òrđer orđévitu/M [kt]òrđer
SFX A òrđer orđévomi/I [kt]òrđer
SFX A òrđer orđí/FN [kt]òrđer
SFX A òrđer orđímoni/K [kt]òrđer
SFX A òrđer orđíu/O [kt]òrđer
SFX A òser osaralo/Q ^tòser
SFX A òser osarami/I ^tòser
SFX A òser osaratu/M ^tòser
SFX A òser osarave/PR ^tòser
SFX A òser osaremo/J ^tòser
SFX A òser osaren/J ^tòser
SFX A òser osaresi/N ^tòser
SFX A òser osaresiu/O ^tòser
SFX A òser osarimo/J ^tòser
SFX A òser osarion/J ^tòser
SFX A òser osarisen/J ^tòser
SFX A òser osarision/J ^tòser
SFX A òser osarisié/N ^tòser
SFX A òser osarisiéu/O ^tòser
SFX A òser osarison/J ^tòser
SFX A òser osarié/N ^tòser
SFX A òser osariéu/O ^tòser
SFX A òser osaron/J ^tòser
SFX A òser osarà/HLP ^tòser
SFX A òser osaràe/P ^tòser
SFX A òser osarè/H ^tòser
SFX A òser osarèmi/I ^tòser
SFX A òser osaré/N ^tòser
SFX A òser osarémoni/K ^tòser
SFX A òser osarésimo/J ^tòser
SFX A òser osarésimoni/K ^tòser
SFX A òser osaréu/O ^tòser
SFX A òser osarí/N ^tòser
SFX A òser osaría/HLP ^tòser
SFX A òser osaríami/I ^tòser
SFX A òser osaríatu/M ^tòser
SFX A òser osaríe/HP ^tòser
SFX A òser osaríelo/Q ^tòser
SFX A òser osaríemi/I ^tòser
SFX A òser osarímoni/K ^tòser
SFX A òser osaríu/O ^tòser
SFX A òser osarò/H ^tòser
SFX A òser osaròmi/I ^tòser
SFX A òser osemo/J ^tòser
SFX A òser osen/J ^tòser
SFX A òser osendo/EF ^tòser
SFX A òser oseralo/Q ^tòser
SFX A òser oserami/I ^tòser
SFX A òser oseratu/M ^tòser
SFX A òser oserave/PR ^tòser
SFX A òser oseremo/J ^tòser
SFX A òser oseren/J ^tòser
SFX A òser oseresi/N ^tòser
SFX A òser oseresiu/O ^tòser
SFX A òser oserimo/J ^tòser
SFX A òser oserion/J ^tòser
SFX A òser oserisen/J ^tòser
SFX A òser oserision/J ^tòser
SFX A òser oserisié/N ^tòser
SFX A òser oserisiéu/O ^tòser
SFX A òser oserison/J ^tòser
SFX A òser oserié/N ^tòser
SFX A òser oseriéu/O ^tòser
SFX A òser oseron/J ^tòser
SFX A òser oserà/HLP ^tòser
SFX A òser oseràe/P ^tòser
SFX A òser oserè/H ^tòser
SFX A òser oserèmi/I ^tòser
SFX A òser oseré/N ^tòser
SFX A òser oserémoni/K ^tòser
SFX A òser oserésimo/J ^tòser
SFX A òser oserésimoni/K ^tòser
SFX A òser oseréu/O ^tòser
SFX A òser oserí/N ^tòser
SFX A òser osería/HLP ^tòser
SFX A òser oseríami/I ^tòser
SFX A òser oseríatu/M ^tòser
SFX A òser oseríe/HP ^tòser
SFX A òser oseríelo/Q ^tòser
SFX A òser oseríemi/I ^tòser
SFX A òser oserímoni/K ^tòser
SFX A òser oseríu/O ^tòser
SFX A òser oserò/H ^tòser
SFX A òser oseròmi/I ^tòser
SFX A òser osese/G ^tòser
SFX A òser osesta/G ^tòser
SFX A òser oseste/G ^tòser
SFX A òser osesti/G ^tòser
SFX A òser osesto/G ^tòser
SFX A òser oseva/HNP ^tòser
SFX A òser osevau/O ^tòser
SFX A òser oseve/H ^tòser
SFX A òser osevi/LN ^tòser
SFX A òser osevo/H ^tòser
SFX A òser osimo/J ^tòser
SFX A òser osion/J ^tòser
SFX A òser osisen/J ^tòser
SFX A òser osision/J ^tòser
SFX A òser osison/J ^tòser
SFX A òser osiven/J ^tòser
SFX A òser osivion/J ^tòser
SFX A òser osivié/N ^tòser
SFX A òser osiviéu/O ^tòser
SFX A òser osivon/J ^tòser
SFX A òser osié/N ^tòser
SFX A òser osiéu/O ^tòser
SFX A òser oson/J ^tòser
SFX A òser osuda/G ^tòser
SFX A òser osude/G ^tòser
SFX A òser osudi/G ^tòser
SFX A òser osudo/G ^tòser
SFX A òser osé/FN ^tòser
SFX A òser oséa/HNP ^tòser
SFX A òser oséami/I ^tòser
SFX A òser oséau/O ^tòser
SFX A òser osée/H ^tòser
SFX A òser oséelo/Q ^tòser
SFX A òser oséemi/I ^tòser
SFX A òser oséi/LN ^tòser
SFX A òser oséimo/J ^tòser
SFX A òser oséimoni/K ^tòser
SFX A òser oséitu/M ^tòser
SFX A òser osémoni/K ^tòser
SFX A òser oséo/H ^tòser
SFX A òser oséomi/I ^tòser
SFX A òser oséu/O ^tòser
SFX A òser osévami/I ^tòser
SFX A òser osévelo/Q ^tòser
SFX A òser osévemi/I ^tòser
SFX A òser osévimo/J ^tòser
SFX A òser osévimoni/K ^tòser
SFX A òser osévitu/M ^tòser
SFX A òser osévomi/I ^tòser
SFX A òser osí/FN ^tòser
SFX A òser osímoni/K ^tòser
SFX A òser osíu/O ^tòser
SFX A òter otaralo/Q [jk]òter
SFX A òter otarami/I [jk]òter
SFX A òter otaratu/M [jk]òter
SFX A òter otarave/PR [jk]òter
SFX A òter otaremo/J [jk]òter
SFX A òter otaren/J [jk]òter
SFX A òter otaresi/N [jk]òter
SFX A òter otaresiu/O [jk]òter
SFX A òter otarimo/J [jk]òter
SFX A òter otarion/J [jk]òter
SFX A òter otarisen/J [jk]òter
SFX A òter otarision/J [jk]òter
SFX A òter otarisié/N [jk]òter
SFX A òter otarisiéu/O [jk]òter
SFX A òter otarison/J [jk]òter
SFX A òter otarié/N [jk]òter
SFX A òter otariéu/O [jk]òter
SFX A òter otaron/J [jk]òter
SFX A òter otarà/HLP [jk]òter
SFX A òter otaràe/P [jk]òter
SFX A òter otarè/H [jk]òter
SFX A òter otarèmi/I [jk]òter
SFX A òter otaré/N [jk]òter
SFX A òter otarémoni/K [jk]òter
SFX A òter otarésimo/J [jk]òter
SFX A òter otarésimoni/K [jk]òter
SFX A òter otaréu/O [jk]òter
SFX A òter otarí/N [jk]òter
SFX A òter otaría/HLP [jk]òter
SFX A òter otaríami/I [jk]òter
SFX A òter otaríatu/M [jk]òter
SFX A òter otaríe/HP [jk]òter
SFX A òter otaríelo/Q [jk]òter
SFX A òter otaríemi/I [jk]òter
SFX A òter otarímoni/K [jk]òter
SFX A òter otaríu/O [jk]òter
SFX A òter otarò/H [jk]òter
SFX A òter otaròmi/I [jk]òter
SFX A òter otemo/J [jk]òter
SFX A òter oten/J [jk]òter
SFX A òter otendo/EF [jk]òter
SFX A òter oteralo/Q [jk]òter
SFX A òter oterami/I [jk]òter
SFX A òter oteratu/M [jk]òter
SFX A òter oterave/PR [jk]òter
SFX A òter oteremo/J [jk]òter
SFX A òter oteren/J [jk]òter
SFX A òter oteresi/N [jk]òter
SFX A òter oteresiu/O [jk]òter
SFX A òter oterimo/J [jk]òter
SFX A òter oterion/J [jk]òter
SFX A òter oterisen/J [jk]òter
SFX A òter oterision/J [jk]òter
SFX A òter oterisié/N [jk]òter
SFX A òter oterisiéu/O [jk]òter
SFX A òter oterison/J [jk]òter
SFX A òter oterié/N [jk]òter
SFX A òter oteriéu/O [jk]òter
SFX A òter oteron/J [jk]òter
SFX A òter oterà/HLP [jk]òter
SFX A òter oteràe/P [jk]òter
SFX A òter oterè/H [jk]òter
SFX A òter oterèmi/I [jk]òter
SFX A òter oteré/N [jk]òter
SFX A òter oterémoni/K [jk]òter
SFX A òter oterésimo/J [jk]òter
SFX A òter oterésimoni/K [jk]òter
SFX A òter oteréu/O [jk]òter
SFX A òter oterí/N [jk]òter
SFX A òter otería/HLP [jk]òter
SFX A òter oteríami/I [jk]òter
SFX A òter oteríatu/M [jk]òter
SFX A òter oteríe/HP [jk]òter
SFX A òter oteríelo/Q [jk]òter
SFX A òter oteríemi/I [jk]òter
SFX A òter oterímoni/K [jk]òter
SFX A òter oteríu/O [jk]òter
SFX A òter oterò/H [jk]òter
SFX A òter oteròmi/I [jk]òter
SFX A òter otese/G [jk]òter
SFX A òter otesta/G [jk]òter
SFX A òter oteste/G [jk]òter
SFX A òter otesti/G [jk]òter
SFX A òter otesto/G [jk]òter
SFX A òter oteva/HNP [jk]òter
SFX A òter otevau/O [jk]òter
SFX A òter oteve/H [jk]òter
SFX A òter otevi/LN [jk]òter
SFX A òter otevo/H [jk]òter
SFX A òter otimo/J [jk]òter
SFX A òter otion/J [jk]òter
SFX A òter otisen/J [jk]òter
SFX A òter otision/J [jk]òter
SFX A òter otison/J [jk]òter
SFX A òter otiven/J [jk]òter
SFX A òter otivion/J [jk]òter
SFX A òter otivié/N [jk]òter
SFX A òter otiviéu/O [jk]òter
SFX A òter otivon/J [jk]òter
SFX A òter otié/N [jk]òter
SFX A òter otiéu/O [jk]òter
SFX A òter oton/J [jk]òter
SFX A òter otuda/G [jk]òter
SFX A òter otude/G [jk]òter
SFX A òter otudi/G [jk]òter
SFX A òter otudo/G [jk]òter
SFX A òter oté/FN [jk]òter
SFX A òter otéa/HNP [jk]òter
SFX A òter otéami/I [jk]òter
SFX A òter otéau/O [jk]òter
SFX A òter otée/H [jk]òter
SFX A òter otéelo/Q [jk]òter
SFX A òter otéemi/I [jk]òter
SFX A òter otéi/LN [jk]òter
SFX A òter otéimo/J [jk]òter
SFX A òter otéimoni/K [jk]òter
SFX A òter otéitu/M [jk]òter
SFX A òter otémoni/K [jk]òter
SFX A òter otéo/H [jk]òter
SFX A òter otéomi/I [jk]òter
SFX A òter otéu/O [jk]òter
SFX A òter otévami/I [jk]òter
SFX A òter otévelo/Q [jk]òter
SFX A òter otévemi/I [jk]òter
SFX A òter otévimo/J [jk]òter
SFX A òter otévimoni/K [jk]òter
SFX A òter otévitu/M [jk]òter
SFX A òter otévomi/I [jk]òter
SFX A òter otí/FN [jk]òter
SFX A òter otímoni/K [jk]òter
SFX A òter otíu/O [jk]òter
SFX A òver ovaralo/Q [im]òver
SFX A òver ovarami/I [im]òver
SFX A òver ovaratu/M [im]òver
SFX A òver ovarave/PR [im]òver
SFX A òver ovaremo/J [im]òver
SFX A òver ovaren/J [im]òver
SFX A òver ovaresi/N [im]òver
SFX A òver ovaresiu/O [im]òver
SFX A òver ovarimo/J [im]òver
SFX A òver ovarion/J [im]òver
SFX A òver ovarisen/J [im]òver
SFX A òver ovarision/J [im]òver
SFX A òver ovarisié/N [im]òver
SFX A òver ovarisiéu/O [im]òver
SFX A òver ovarison/J [im]òver
SFX A òver ovarié/N [im]òver
SFX A òver ovariéu/O [im]òver
SFX A òver ovaron/J [im]òver
SFX A òver ovarà/HLP [im]òver
SFX A òver ovaràe/P [im]òver
SFX A òver ovarè/H [im]òver
SFX A òver ovarèmi/I [im]òver
SFX A òver ovaré/N [im]òver
SFX A òver ovarémoni/K [im]òver
SFX A òver ovarésimo/J [im]òver
SFX A òver ovarésimoni/K [im]òver
SFX A òver ovaréu/O [im]òver
SFX A òver ovarí/N [im]òver
SFX A òver ovaría/HLP [im]òver
SFX A òver ovaríami/I [im]òver
SFX A òver ovaríatu/M [im]òver
SFX A òver ovaríe/HP [im]òver
SFX A òver ovaríelo/Q [im]òver
SFX A òver ovaríemi/I [im]òver
SFX A òver ovarímoni/K [im]òver
SFX A òver ovaríu/O [im]òver
SFX A òver ovarò/H [im]òver
SFX A òver ovaròmi/I [im]òver
SFX A òver ovemo/J [im]òver
SFX A òver oven/J [im]òver
SFX A òver ovendo/EF [im]òver
SFX A òver overalo/Q [im]òver
SFX A òver overami/I [im]òver
SFX A òver overatu/M [im]òver
SFX A òver overave/PR [im]òver
SFX A òver overemo/J [im]òver
SFX A òver overen/J [im]òver
SFX A òver overesi/N [im]òver
SFX A òver overesiu/O [im]òver
SFX A òver overimo/J [im]òver
SFX A òver overion/J [im]òver
SFX A òver overisen/J [im]òver
SFX A òver overision/J [im]òver
SFX A òver overisié/N [im]òver
SFX A òver overisiéu/O [im]òver
SFX A òver overison/J [im]òver
SFX A òver overié/N [im]òver
SFX A òver overiéu/O [im]òver
SFX A òver overon/J [im]òver
SFX A òver overà/HLP [im]òver
SFX A òver overàe/P [im]òver
SFX A òver overè/H [im]òver
SFX A òver overèmi/I [im]òver
SFX A òver overé/N [im]òver
SFX A òver overémoni/K [im]òver
SFX A òver overésimo/J [im]òver
SFX A òver overésimoni/K [im]òver
SFX A òver overéu/O [im]òver
SFX A òver overí/N [im]òver
SFX A òver overía/HLP [im]òver
SFX A òver overíami/I [im]òver
SFX A òver overíatu/M [im]òver
SFX A òver overíe/HP [im]òver
SFX A òver overíelo/Q [im]òver
SFX A òver overíemi/I [im]òver
SFX A òver overímoni/K [im]òver
SFX A òver overíu/O [im]òver
SFX A òver overò/H [im]òver
SFX A òver overòmi/I [im]òver
SFX A òver ovese/G [im]òver
SFX A òver ovesta/G [im]òver
SFX A òver oveste/G [im]òver
SFX A òver ovesti/G [im]òver
SFX A òver ovesto/G [im]òver
SFX A òver oveva/HNP [im]òver
SFX A òver ovevau/O [im]òver
SFX A òver oveve/H [im]òver
SFX A òver ovevi/LN [im]òver
SFX A òver ovevo/H [im]òver
SFX A òver ovimo/J [im]òver
SFX A òver ovion/J [im]òver
SFX A òver ovisen/J [im]òver
SFX A òver ovision/J [im]òver
SFX A òver ovison/J [im]òver
SFX A òver oviven/J [im]òver
SFX A òver ovivion/J [im]òver
SFX A òver ovivié/N [im]òver
SFX A òver oviviéu/O [im]òver
SFX A òver ovivon/J [im]òver
SFX A òver ovié/N [im]òver
SFX A òver oviéu/O [im]òver
SFX A òver ovon/J [im]òver
SFX A òver ovuda/G [im]òver
SFX A òver ovude/G [im]òver
SFX A òver ovudi/G [im]òver
SFX A òver ovudo/G [im]òver
SFX A òver ové/FN [im]òver
SFX A òver ovéa/HNP [im]òver
SFX A òver ovéami/I [im]òver
SFX A òver ovéau/O [im]òver
SFX A òver ovée/H [im]òver
SFX A òver ovéelo/Q [im]òver
SFX A òver ovéemi/I [im]òver
SFX A òver ovéi/LN [im]òver
SFX A òver ovéimo/J [im]òver
SFX A òver ovéimoni/K [im]òver
SFX A òver ovéitu/M [im]òver
SFX A òver ovémoni/K [im]òver
SFX A òver ovéo/H [im]òver
SFX A òver ovéomi/I [im]òver
SFX A òver ovéu/O [im]òver
SFX A òver ovévami/I [im]òver
SFX A òver ovévelo/Q [im]òver
SFX A òver ovévemi/I [im]òver
SFX A òver ovévimo/J [im]òver
SFX A òver ovévimoni/K [im]òver
SFX A òver ovévitu/M [im]òver
SFX A òver ovévomi/I [im]òver
SFX A òver oví/FN [im]òver
SFX A òver ovímoni/K [im]òver
SFX A òver ovíu/O [im]òver
SFX A òxer oxaralo/Q [kn]òxer
SFX A òxer oxarami/I [kn]òxer
SFX A òxer oxaratu/M [kn]òxer
SFX A òxer oxarave/PR [kn]òxer
SFX A òxer oxaremo/J [kn]òxer
SFX A òxer oxaren/J [kn]òxer
SFX A òxer oxaresi/N [kn]òxer
SFX A òxer oxaresiu/O [kn]òxer
SFX A òxer oxarimo/J [kn]òxer
SFX A òxer oxarion/J [kn]òxer
SFX A òxer oxarisen/J [kn]òxer
SFX A òxer oxarision/J [kn]òxer
SFX A òxer oxarisié/N [kn]òxer
SFX A òxer oxarisiéu/O [kn]òxer
SFX A òxer oxarison/J [kn]òxer
SFX A òxer oxarié/N [kn]òxer
SFX A òxer oxariéu/O [kn]òxer
SFX A òxer oxaron/J [kn]òxer
SFX A òxer oxarà/HLP [kn]òxer
SFX A òxer oxaràe/P [kn]òxer
SFX A òxer oxarè/H [kn]òxer
SFX A òxer oxarèmi/I [kn]òxer
SFX A òxer oxaré/N [kn]òxer
SFX A òxer oxarémoni/K [kn]òxer
SFX A òxer oxarésimo/J [kn]òxer
SFX A òxer oxarésimoni/K [kn]òxer
SFX A òxer oxaréu/O [kn]òxer
SFX A òxer oxarí/N [kn]òxer
SFX A òxer oxaría/HLP [kn]òxer
SFX A òxer oxaríami/I [kn]òxer
SFX A òxer oxaríatu/M [kn]òxer
SFX A òxer oxaríe/HP [kn]òxer
SFX A òxer oxaríelo/Q [kn]òxer
SFX A òxer oxaríemi/I [kn]òxer
SFX A òxer oxarímoni/K [kn]òxer
SFX A òxer oxaríu/O [kn]òxer
SFX A òxer oxarò/H [kn]òxer
SFX A òxer oxaròmi/I [kn]òxer
SFX A òxer oxemo/J [kn]òxer
SFX A òxer oxen/J [kn]òxer
SFX A òxer oxendo/EF [kn]òxer
SFX A òxer oxeralo/Q [kn]òxer
SFX A òxer oxerami/I [kn]òxer
SFX A òxer oxeratu/M [kn]òxer
SFX A òxer oxerave/PR [kn]òxer
SFX A òxer oxeremo/J [kn]òxer
SFX A òxer oxeren/J [kn]òxer
SFX A òxer oxeresi/N [kn]òxer
SFX A òxer oxeresiu/O [kn]òxer
SFX A òxer oxerimo/J [kn]òxer
SFX A òxer oxerion/J [kn]òxer
SFX A òxer oxerisen/J [kn]òxer
SFX A òxer oxerision/J [kn]òxer
SFX A òxer oxerisié/N [kn]òxer
SFX A òxer oxerisiéu/O [kn]òxer
SFX A òxer oxerison/J [kn]òxer
SFX A òxer oxerié/N [kn]òxer
SFX A òxer oxeriéu/O [kn]òxer
SFX A òxer oxeron/J [kn]òxer
SFX A òxer oxerà/HLP [kn]òxer
SFX A òxer oxeràe/P [kn]òxer
SFX A òxer oxerè/H [kn]òxer
SFX A òxer oxerèmi/I [kn]òxer
SFX A òxer oxeré/N [kn]òxer
SFX A òxer oxerémoni/K [kn]òxer
SFX A òxer oxerésimo/J [kn]òxer
SFX A òxer oxerésimoni/K [kn]òxer
SFX A òxer oxeréu/O [kn]òxer
SFX A òxer oxerí/N [kn]òxer
SFX A òxer oxería/HLP [kn]òxer
SFX A òxer oxeríami/I [kn]òxer
SFX A òxer oxeríatu/M [kn]òxer
SFX A òxer oxeríe/HP [kn]òxer
SFX A òxer oxeríelo/Q [kn]òxer
SFX A òxer oxeríemi/I [kn]òxer
SFX A òxer oxerímoni/K [kn]òxer
SFX A òxer oxeríu/O [kn]òxer
SFX A òxer oxerò/H [kn]òxer
SFX A òxer oxeròmi/I [kn]òxer
SFX A òxer oxese/G [kn]òxer
SFX A òxer oxesta/G [kn]òxer
SFX A òxer oxeste/G [kn]òxer
SFX A òxer oxesti/G [kn]òxer
SFX A òxer oxesto/G [kn]òxer
SFX A òxer oxeva/HNP [kn]òxer
SFX A òxer oxevau/O [kn]òxer
SFX A òxer oxeve/H [kn]òxer
SFX A òxer oxevi/LN [kn]òxer
SFX A òxer oxevo/H [kn]òxer
SFX A òxer oximo/J [kn]òxer
SFX A òxer oxion/J [kn]òxer
SFX A òxer oxisen/J [kn]òxer
SFX A òxer oxision/J [kn]òxer
SFX A òxer oxison/J [kn]òxer
SFX A òxer oxiven/J [kn]òxer
SFX A òxer oxivion/J [kn]òxer
SFX A òxer oxivié/N [kn]òxer
SFX A òxer oxiviéu/O [kn]òxer
SFX A òxer oxivon/J [kn]òxer
SFX A òxer oxié/N [kn]òxer
SFX A òxer oxiéu/O [kn]òxer
SFX A òxer oxon/J [kn]òxer
SFX A òxer oxuda/G [kn]òxer
SFX A òxer oxude/G [kn]òxer
SFX A òxer oxudi/G [kn]òxer
SFX A òxer oxudo/G [kn]òxer
SFX A òxer oxé/FN [kn]òxer
SFX A òxer oxéa/HNP [kn]òxer
SFX A òxer oxéami/I [kn]òxer
SFX A òxer oxéau/O [kn]òxer
SFX A òxer oxée/H [kn]òxer
SFX A òxer oxéelo/Q [kn]òxer
SFX A òxer oxéemi/I [kn]òxer
SFX A òxer oxéi/LN [kn]òxer
SFX A òxer oxéimo/J [kn]òxer
SFX A òxer oxéimoni/K [kn]òxer
SFX A òxer oxéitu/M [kn]òxer
SFX A òxer oxémoni/K [kn]òxer
SFX A òxer oxéo/H [kn]òxer
SFX A òxer oxéomi/I [kn]òxer
SFX A òxer oxéu/O [kn]òxer
SFX A òxer oxévami/I [kn]òxer
SFX A òxer oxévelo/Q [kn]òxer
SFX A òxer oxévemi/I [kn]òxer
SFX A òxer oxévimo/J [kn]òxer
SFX A òxer oxévimoni/K [kn]òxer
SFX A òxer oxévitu/M [kn]òxer
SFX A òxer oxévomi/I [kn]òxer
SFX A òxer oxí/FN [kn]òxer
SFX A òxer oxímoni/K [kn]òxer
SFX A òxer oxíu/O [kn]òxer
SFX A òñer oñaralo/Q ^kòñer
SFX A òñer oñarami/I ^kòñer
SFX A òñer oñaratu/M ^kòñer
SFX A òñer oñarave/PR ^kòñer
SFX A òñer oñaremo/J ^kòñer
SFX A òñer oñaren/J ^kòñer
SFX A òñer oñaresi/N ^kòñer
SFX A òñer oñaresiu/O ^kòñer
SFX A òñer oñarimo/J ^kòñer
SFX A òñer oñarion/J ^kòñer
SFX A òñer oñarisen/J ^kòñer
SFX A òñer oñarision/J ^kòñer
SFX A òñer oñarisié/N ^kòñer
SFX A òñer oñarisiéu/O ^kòñer
SFX A òñer oñarison/J ^kòñer
SFX A òñer oñarié/N ^kòñer
SFX A òñer oñariéu/O ^kòñer
SFX A òñer oñaron/J ^kòñer
SFX A òñer oñarà/HLP ^kòñer
SFX A òñer oñaràe/P ^kòñer
SFX A òñer oñarè/H ^kòñer
SFX A òñer oñarèmi/I ^kòñer
SFX A òñer oñaré/N ^kòñer
SFX A òñer oñarémoni/K ^kòñer
SFX A òñer oñarésimo/J ^kòñer
SFX A òñer oñarésimoni/K ^kòñer
SFX A òñer oñaréu/O ^kòñer
SFX A òñer oñarí/N ^kòñer
SFX A òñer oñaría/HLP ^kòñer
SFX A òñer oñaríami/I ^kòñer
SFX A òñer oñaríatu/M ^kòñer
SFX A òñer oñaríe/HP ^kòñer
SFX A òñer oñaríelo/Q ^kòñer
SFX A òñer oñaríemi/I ^kòñer
SFX A òñer oñarímoni/K ^kòñer
SFX A òñer oñaríu/O ^kòñer
SFX A òñer oñarò/H ^kòñer
SFX A òñer oñaròmi/I ^kòñer
SFX A òñer oñemo/J ^kòñer
SFX A òñer oñen/J ^kòñer
SFX A òñer oñendo/EF ^kòñer
SFX A òñer oñeralo/Q ^kòñer
SFX A òñer oñerami/I ^kòñer
SFX A òñer oñeratu/M ^kòñer
SFX A òñer oñerave/PR ^kòñer
SFX A òñer oñeremo/J ^kòñer
SFX A òñer oñeren/J ^kòñer
SFX A òñer oñeresi/N ^kòñer
SFX A òñer oñeresiu/O ^kòñer
SFX A òñer oñerimo/J ^kòñer
SFX A òñer oñerion/J ^kòñer
SFX A òñer oñerisen/J ^kòñer
SFX A òñer oñerision/J ^kòñer
SFX A òñer oñerisié/N ^kòñer
SFX A òñer oñerisiéu/O ^kòñer
SFX A òñer oñerison/J ^kòñer
SFX A òñer oñerié/N ^kòñer
SFX A òñer oñeriéu/O ^kòñer
SFX A òñer oñeron/J ^kòñer
SFX A òñer oñerà/HLP ^kòñer
SFX A òñer oñeràe/P ^kòñer
SFX A òñer oñerè/H ^kòñer
SFX A òñer oñerèmi/I ^kòñer
SFX A òñer oñeré/N ^kòñer
SFX A òñer oñerémoni/K ^kòñer
SFX A òñer oñerésimo/J ^kòñer
SFX A òñer oñerésimoni/K ^kòñer
SFX A òñer oñeréu/O ^kòñer
SFX A òñer oñerí/N ^kòñer
SFX A òñer oñería/HLP ^kòñer
SFX A òñer oñeríami/I ^kòñer
SFX A òñer oñeríatu/M ^kòñer
SFX A òñer oñeríe/HP ^kòñer
SFX A òñer oñeríelo/Q ^kòñer
SFX A òñer oñeríemi/I ^kòñer
SFX A òñer oñerímoni/K ^kòñer
SFX A òñer oñeríu/O ^kòñer
SFX A òñer oñerò/H ^kòñer
SFX A òñer oñeròmi/I ^kòñer
SFX A òñer oñese/G ^kòñer
SFX A òñer oñesta/G ^kòñer
SFX A òñer oñeste/G ^kòñer
SFX A òñer oñesti/G ^kòñer
SFX A òñer oñesto/G ^kòñer
SFX A òñer oñeva/HNP ^kòñer
SFX A òñer oñevau/O ^kòñer
SFX A òñer oñeve/H ^kòñer
SFX A òñer oñevi/LN ^kòñer
SFX A òñer oñevo/H ^kòñer
SFX A òñer oñimo/J ^kòñer
SFX A òñer oñisen/J ^kòñer
SFX A òñer oñision/J ^kòñer
SFX A òñer oñison/J ^kòñer
SFX A òñer oñiven/J ^kòñer
SFX A òñer oñivion/J ^kòñer
SFX A òñer oñivié/N ^kòñer
SFX A òñer oñiviéu/O ^kòñer
SFX A òñer oñivon/J ^kòñer
SFX A òñer oñié/N ^kòñer
SFX A òñer oñiéu/O ^kòñer
SFX A òñer oñon/J ^kòñer
SFX A òñer oñuda/G ^kòñer
SFX A òñer oñude/G ^kòñer
SFX A òñer oñudi/G ^kòñer
SFX A òñer oñudo/G ^kòñer
SFX A òñer oñé/FN ^kòñer
SFX A òñer oñéa/HNP ^kòñer
SFX A òñer oñéami/I ^kòñer
SFX A òñer oñéau/O ^kòñer
SFX A òñer oñée/H ^kòñer
SFX A òñer oñéelo/Q ^kòñer
SFX A òñer oñéemi/I ^kòñer
SFX A òñer oñéi/LN ^kòñer
SFX A òñer oñéimo/J ^kòñer
SFX A òñer oñéimoni/K ^kòñer
SFX A òñer oñéitu/M ^kòñer
SFX A òñer oñémoni/K ^kòñer
SFX A òñer oñéo/H ^kòñer
SFX A òñer oñéomi/I ^kòñer
SFX A òñer oñéu/O ^kòñer
SFX A òñer oñévami/I ^kòñer
SFX A òñer oñévelo/Q ^kòñer
SFX A òñer oñévemi/I ^kòñer
SFX A òñer oñévimo/J ^kòñer
SFX A òñer oñévimoni/K ^kòñer
SFX A òñer oñévitu/M ^kòñer
SFX A òñer oñévomi/I ^kòñer
SFX A òñer oñí/FN ^kòñer
SFX A òñer oñímoni/K ^kòñer
SFX A òñer oñíu/O ^kòñer
SFX A ójer ojaralo/Q bójer
SFX A ójer ojarami/I bójer
SFX A ójer ojaratu/M bójer
SFX A ójer ojarave/PR bójer
SFX A ójer ojaremo/J bójer
SFX A ójer ojaren/J bójer
SFX A ójer ojaresi/N bójer
SFX A ójer ojaresiu/O bójer
SFX A ójer ojarimo/J bójer
SFX A ójer ojarion/J bójer
SFX A ójer ojarisen/J bójer
SFX A ójer ojarision/J bójer
SFX A ójer ojarisié/N bójer
SFX A ójer ojarisiéu/O bójer
SFX A ójer ojarison/J bójer
SFX A ójer ojarié/N bójer
SFX A ójer ojariéu/O bójer
SFX A ójer ojaron/J bójer
SFX A ójer ojarà/HLP bójer
SFX A ójer ojaràe/P bójer
SFX A ójer ojarè/H bójer
SFX A ójer ojarèmi/I bójer
SFX A ójer ojaré/N bójer
SFX A ójer ojarémoni/K bójer
SFX A ójer ojarésimo/J bójer
SFX A ójer ojarésimoni/K bójer
SFX A ójer ojaréu/O bójer
SFX A ójer ojarí/N bójer
SFX A ójer ojaría/HLP bójer
SFX A ójer ojaríami/I bójer
SFX A ójer ojaríatu/M bójer
SFX A ójer ojaríe/HP bójer
SFX A ójer ojaríelo/Q bójer
SFX A ójer ojaríemi/I bójer
SFX A ójer ojarímoni/K bójer
SFX A ójer ojaríu/O bójer
SFX A ójer ojarò/H bójer
SFX A ójer ojaròmi/I bójer
SFX A ójer oje/GHP bójer
SFX A ójer ojemo/J bójer
SFX A ójer ojen/J bójer
SFX A ójer ojendo/EF bójer
SFX A ójer ojeralo/Q bójer
SFX A ójer ojerami/I bójer
SFX A ójer ojeratu/M bójer
SFX A ójer ojerave/PR bójer
SFX A ójer ojeremo/J bójer
SFX A ójer ojeren/J bójer
SFX A ójer ojeresi/N bójer
SFX A ójer ojeresiu/O bójer
SFX A ójer ojerimo/J bójer
SFX A ójer ojerion/J bójer
SFX A ójer ojerisen/J bójer
SFX A ójer ojerision/J bójer
SFX A ójer ojerisié/N bójer
SFX A ójer ojerisiéu/O bójer
SFX A ójer ojerison/J bójer
SFX A ójer ojerié/N bójer
SFX A ójer ojeriéu/O bójer
SFX A ójer ojeron/J bójer
SFX A ójer ojerà/HLP bójer
SFX A ójer ojeràe/P bójer
SFX A ójer ojerè/H bójer
SFX A ójer ojerèmi/I bójer
SFX A ójer ojeré/N bójer
SFX A ójer ojerémoni/K bójer
SFX A ójer ojerésimo/J bójer
SFX A ójer ojerésimoni/K bójer
SFX A ójer ojeréu/O bójer
SFX A ójer ojerí/N bójer
SFX A ójer ojería/HLP bójer
SFX A ójer ojeríami/I bójer
SFX A ójer ojeríatu/M bójer
SFX A ójer ojeríe/HP bójer
SFX A ójer ojeríelo/Q bójer
SFX A ójer ojeríemi/I bójer
SFX A ójer ojerímoni/K bójer
SFX A ójer ojeríu/O bójer
SFX A ójer ojerò/H bójer
SFX A ójer ojeròmi/I bójer
SFX A ójer ojese/G bójer
SFX A ójer ojesta/G bójer
SFX A ójer ojeste/G bójer
SFX A ójer ojesti/G bójer
SFX A ójer ojesto/G bójer
SFX A ójer ojeva/HNP bójer
SFX A ójer ojevau/O bójer
SFX A ójer ojeve/H bójer
SFX A ójer ojevi/LN bójer
SFX A ójer ojevo/H bójer
SFX A ójer oji/EFL bójer
SFX A ójer ojimo/J bójer
SFX A ójer ojisen/J bójer
SFX A ójer ojision/J bójer
SFX A ójer ojison/J bójer
SFX A ójer ojiven/J bójer
SFX A ójer ojivion/J bójer
SFX A ójer ojivié/N bójer
SFX A ójer ojiviéu/O bójer
SFX A ójer ojivon/J bójer
SFX A ójer ojié/N bójer
SFX A ójer ojiéu/O bójer
SFX A ójer ojo/H bójer
SFX A ójer ojon/J bójer
SFX A ójer ojuda/G bójer
SFX A ójer ojude/G bójer
SFX A ójer ojudi/G bójer
SFX A ójer ojudo/G bójer
SFX A ójer ojé/FN bójer
SFX A ójer ojéa/HNP bójer
SFX A ójer ojéami/I bójer
SFX A ójer ojéau/O bójer
SFX A ójer ojée/H bójer
SFX A ójer ojéelo/Q bójer
SFX A ójer ojéemi/I bójer
SFX A ójer ojéi/LN bójer
SFX A ójer ojéimo/J bójer
SFX A ójer ojéimoni/K bójer
SFX A ójer ojéitu/M bójer
SFX A ójer ojémoni/K bójer
SFX A ójer ojéo/H bójer
SFX A ójer ojéomi/I bójer
SFX A ójer ojéu/O bójer
SFX A ójer ojévami/I bójer
SFX A ójer ojévelo/Q bójer
SFX A ójer ojévemi/I bójer
SFX A ójer ojévimo/J bójer
SFX A ójer ojévimoni/K bójer
SFX A ójer ojévitu/M bójer
SFX A ójer ojévomi/I bójer
SFX A ójer ojí/FN bójer
SFX A ójer ojímoni/K bójer
SFX A ójer ojíu/O bójer
SFX A ónber onbaralo/Q [no]kónber
SFX A ónber onbarami/I [no]kónber
SFX A ónber onbaratu/M [no]kónber
SFX A ónber onbarave/PR [no]kónber
SFX A ónber onbaremo/J [no]kónber
SFX A ónber onbaren/J [no]kónber
SFX A ónber onbaresi/N [no]kónber
SFX A ónber onbaresiu/O [no]kónber
SFX A ónber onbarimo/J [no]kónber
SFX A ónber onbarion/J [no]kónber
SFX A ónber onbarisen/J [no]kónber
SFX A ónber onbarision/J [no]kónber
SFX A ónber onbarisié/N [no]kónber
SFX A ónber onbarisiéu/O [no]kónber
SFX A ónber onbarison/J [no]kónber
SFX A ónber onbarié/N [no]kónber
SFX A ónber onbariéu/O [no]kónber
SFX A ónber onbaron/J [no]kónber
SFX A ónber onbarà/HLP [no]kónber
SFX A ónber onbaràe/P [no]kónber
SFX A ónber onbarè/H [no]kónber
SFX A ónber onbarèmi/I [no]kónber
SFX A ónber onbaré/N [no]kónber
SFX A ónber onbarémoni/K [no]kónber
SFX A ónber onbarésimo/J [no]kónber
SFX A ónber onbarésimoni/K [no]kónber
SFX A ónber onbaréu/O [no]kónber
SFX A ónber onbarí/N [no]kónber
SFX A ónber onbaría/HLP [no]kónber
SFX A ónber onbaríami/I [no]kónber
SFX A ónber onbaríatu/M [no]kónber
SFX A ónber onbaríe/HP [no]kónber
SFX A ónber onbaríelo/Q [no]kónber
SFX A ónber onbaríemi/I [no]kónber
SFX A ónber onbarímoni/K [no]kónber
SFX A ónber onbaríu/O [no]kónber
SFX A ónber onbarò/H [no]kónber
SFX A ónber onbaròmi/I [no]kónber
SFX A ónber onbe/GHP [no]kónber
SFX A ónber onbemo/J [no]kónber
SFX A ónber onben/J [no]kónber
SFX A ónber onbendo/EF [no]kónber
SFX A ónber onberalo/Q [no]kónber
SFX A ónber onberami/I [no]kónber
SFX A ónber onberatu/M [no]kónber
SFX A ónber onberave/PR [no]kónber
SFX A ónber onberemo/J [no]kónber
SFX A ónber onberen/J [no]kónber
SFX A ónber onberesi/N [no]kónber
SFX A ónber onberesiu/O [no]kónber
SFX A ónber onberimo/J [no]kónber
SFX A ónber onberion/J [no]kónber
SFX A ónber onberisen/J [no]kónber
SFX A ónber onberision/J [no]kónber
SFX A ónber onberisié/N [no]kónber
SFX A ónber onberisiéu/O [no]kónber
SFX A ónber onberison/J [no]kónber
SFX A ónber onberié/N [no]kónber
SFX A ónber onberiéu/O [no]kónber
SFX A ónber onberon/J [no]kónber
SFX A ónber onberà/HLP [no]kónber
SFX A ónber onberàe/P [no]kónber
SFX A ónber onberè/H [no]kónber
SFX A ónber onberèmi/I [no]kónber
SFX A ónber onberé/N [no]kónber
SFX A ónber onberémoni/K [no]kónber
SFX A ónber onberésimo/J [no]kónber
SFX A ónber onberésimoni/K [no]kónber
SFX A ónber onberéu/O [no]kónber
SFX A ónber onberí/N [no]kónber
SFX A ónber onbería/HLP [no]kónber
SFX A ónber onberíami/I [no]kónber
SFX A ónber onberíatu/M [no]kónber
SFX A ónber onberíe/HP [no]kónber
SFX A ónber onberíelo/Q [no]kónber
SFX A ónber onberíemi/I [no]kónber
SFX A ónber onberímoni/K [no]kónber
SFX A ónber onberíu/O [no]kónber
SFX A ónber onberò/H [no]kónber
SFX A ónber onberòmi/I [no]kónber
SFX A ónber onbese/G [no]kónber
SFX A ónber onbesta/G [no]kónber
SFX A ónber onbeste/G [no]kónber
SFX A ónber onbesti/G [no]kónber
SFX A ónber onbesto/G [no]kónber
SFX A ónber onbeva/HNP [no]kónber
SFX A ónber onbevau/O [no]kónber
SFX A ónber onbeve/H [no]kónber
SFX A ónber onbevi/LN [no]kónber
SFX A ónber onbevo/H [no]kónber
SFX A ónber onbi/EFL [no]kónber
SFX A ónber onbimo/J [no]kónber
SFX A ónber onbion/J [no]kónber
SFX A ónber onbisen/J [no]kónber
SFX A ónber onbision/J [no]kónber
SFX A ónber onbison/J [no]kónber
SFX A ónber onbiven/J [no]kónber
SFX A ónber onbivion/J [no]kónber
SFX A ónber onbivié/N [no]kónber
SFX A ónber onbiviéu/O [no]kónber
SFX A ónber onbivon/J [no]kónber
SFX A ónber onbié/N [no]kónber
SFX A ónber onbiéu/O [no]kónber
SFX A ónber onbo/H [no]kónber
SFX A ónber onbon/J [no]kónber
SFX A ónber onbuda/G [no]kónber
SFX A ónber onbude/G [no]kónber
SFX A ónber onbudi/G [no]kónber
SFX A ónber onbudo/G [no]kónber
SFX A ónber onbé/FN [no]kónber
SFX A ónber onbéa/HNP [no]kónber
SFX A ónber onbéami/I [no]kónber
SFX A ónber onbéau/O [no]kónber
SFX A ónber onbée/H [no]kónber
SFX A ónber onbéelo/Q [no]kónber
SFX A ónber onbéemi/I [no]kónber
SFX A ónber onbéi/LN [no]kónber
SFX A ónber onbéimo/J [no]kónber
SFX A ónber onbéimoni/K [no]kónber
SFX A ónber onbéitu/M [no]kónber
SFX A ónber onbémoni/K [no]kónber
SFX A ónber onbéo/H [no]kónber
SFX A ónber onbéomi/I [no]kónber
SFX A ónber onbéu/O [no]kónber
SFX A ónber onbévami/I [no]kónber
SFX A ónber onbévelo/Q [no]kónber
SFX A ónber onbévemi/I [no]kónber
SFX A ónber onbévimo/J [no]kónber
SFX A ónber onbévimoni/K [no]kónber
SFX A ónber onbévitu/M [no]kónber
SFX A ónber onbévomi/I [no]kónber
SFX A ónber onbí/FN [no]kónber
SFX A ónber onbímoni/K [no]kónber
SFX A ónber onbíu/O [no]kónber
SFX A ónder ondaralo/Q [fkp]ónder
SFX A ónder ondarami/I [fkp]ónder
SFX A ónder ondaratu/M [fkp]ónder
SFX A ónder ondarave/PR [fkp]ónder
SFX A ónder ondaremo/J [fkp]ónder
SFX A ónder ondaren/J [fkp]ónder
SFX A ónder ondaresi/N [fkp]ónder
SFX A ónder ondaresiu/O [fkp]ónder
SFX A ónder ondarimo/J [fkp]ónder
SFX A ónder ondarion/J [fkp]ónder
SFX A ónder ondarisen/J [fkp]ónder
SFX A ónder ondarision/J [fkp]ónder
SFX A ónder ondarisié/N [fkp]ónder
SFX A ónder ondarisiéu/O [fkp]ónder
SFX A ónder ondarison/J [fkp]ónder
SFX A ónder ondarié/N [fkp]ónder
SFX A ónder ondariéu/O [fkp]ónder
SFX A ónder ondaron/J [fkp]ónder
SFX A ónder ondarà/HLP [fkp]ónder
SFX A ónder ondaràe/P [fkp]ónder
SFX A ónder ondarè/H [fkp]ónder
SFX A ónder ondarèmi/I [fkp]ónder
SFX A ónder ondaré/N [fkp]ónder
SFX A ónder ondarémoni/K [fkp]ónder
SFX A ónder ondarésimo/J [fkp]ónder
SFX A ónder ondarésimoni/K [fkp]ónder
SFX A ónder ondaréu/O [fkp]ónder
SFX A ónder ondarí/N [fkp]ónder
SFX A ónder ondaría/HLP [fkp]ónder
SFX A ónder ondaríami/I [fkp]ónder
SFX A ónder ondaríatu/M [fkp]ónder
SFX A ónder ondaríe/HP [fkp]ónder
SFX A ónder ondaríelo/Q [fkp]ónder
SFX A ónder ondaríemi/I [fkp]ónder
SFX A ónder ondarímoni/K [fkp]ónder
SFX A ónder ondaríu/O [fkp]ónder
SFX A ónder ondarò/H [fkp]ónder
SFX A ónder ondaròmi/I [fkp]ónder
SFX A ónder onde/GHP [ns]pónder
SFX A ónder onde/GHP ^skónder
SFX A ónder onde/GHP fónder
SFX A ónder ondemo/J [fkp]ónder
SFX A ónder onden/J [fkp]ónder
SFX A ónder ondendo/EF [fkp]ónder
SFX A ónder onderalo/Q [fkp]ónder
SFX A ónder onderami/I [fkp]ónder
SFX A ónder onderatu/M [fkp]ónder
SFX A ónder onderave/PR [fkp]ónder
SFX A ónder onderemo/J [fkp]ónder
SFX A ónder onderen/J [fkp]ónder
SFX A ónder onderesi/N [fkp]ónder
SFX A ónder onderesiu/O [fkp]ónder
SFX A ónder onderimo/J [fkp]ónder
SFX A ónder onderion/J [fkp]ónder
SFX A ónder onderisen/J [fkp]ónder
SFX A ónder onderision/J [fkp]ónder
SFX A ónder onderisié/N [fkp]ónder
SFX A ónder onderisiéu/O [fkp]ónder
SFX A ónder onderison/J [fkp]ónder
SFX A ónder onderié/N [fkp]ónder
SFX A ónder onderiéu/O [fkp]ónder
SFX A ónder onderon/J [fkp]ónder
SFX A ónder onderà/HLP [fkp]ónder
SFX A ónder onderàe/P [fkp]ónder
SFX A ónder onderè/H [fkp]ónder
SFX A ónder onderèmi/I [fkp]ónder
SFX A ónder onderé/N [fkp]ónder
SFX A ónder onderémoni/K [fkp]ónder
SFX A ónder onderésimo/J [fkp]ónder
SFX A ónder onderésimoni/K [fkp]ónder
SFX A ónder onderéu/O [fkp]ónder
SFX A ónder onderí/N [fkp]ónder
SFX A ónder ondería/HLP [fkp]ónder
SFX A ónder onderíami/I [fkp]ónder
SFX A ónder onderíatu/M [fkp]ónder
SFX A ónder onderíe/HP [fkp]ónder
SFX A ónder onderíelo/Q [fkp]ónder
SFX A ónder onderíemi/I [fkp]ónder
SFX A ónder onderímoni/K [fkp]ónder
SFX A ónder onderíu/O [fkp]ónder
SFX A ónder onderò/H [fkp]ónder
SFX A ónder onderòmi/I [fkp]ónder
SFX A ónder ondese/G [fkp]ónder
SFX A ónder ondesta/G [fkp]ónder
SFX A ónder ondeste/G [fkp]ónder
SFX A ónder ondesti/G [fkp]ónder
SFX A ónder ondesto/G [fkp]ónder
SFX A ónder ondeva/HNP [fkp]ónder
SFX A ónder ondevau/O [fkp]ónder
SFX A ónder ondeve/H [fkp]ónder
SFX A ónder ondevi/LN [fkp]ónder
SFX A ónder ondevo/H [fkp]ónder
SFX A ónder ondi/EF [fkp]ónder
SFX A ónder ondi/L [ns]pónder
SFX A ónder ondi/L ^skónder
SFX A ónder ondi/L fónder
SFX A ónder ondimo/J [fkp]ónder
SFX A ónder ondion/J [fkp]ónder
SFX A ónder ondisen/J [fkp]ónder
SFX A ónder ondision/J [fkp]ónder
SFX A ónder ondison/J [fkp]ónder
SFX A ónder ondiven/J [fkp]ónder
SFX A ónder ondivion/J [fkp]ónder
SFX A ónder ondivié/N [fkp]ónder
SFX A ónder ondiviéu/O [fkp]ónder
SFX A ónder ondivon/J [fkp]ónder
SFX A ónder ondié/N [fkp]ónder
SFX A ónder ondiéu/O [fkp]ónder
SFX A ónder ondo/H [ns]pónder
SFX A ónder ondo/H ^skónder
SFX A ónder ondo/H fónder
SFX A ónder ondon/J [fkp]ónder
SFX A ónder onduda/G [fkp]ónder
SFX A ónder ondude/G [fkp]ónder
SFX A ónder ondudi/G [fkp]ónder
SFX A ónder ondudo/G [fkp]ónder
SFX A ónder ondé/FN [fkp]ónder
SFX A ónder ondéa/HNP [fkp]ónder
SFX A ónder ondéami/I [fkp]ónder
SFX A ónder ondéau/O [fkp]ónder
SFX A ónder ondée/H [fkp]ónder
SFX A ónder ondéelo/Q [fkp]ónder
SFX A ónder ondéemi/I [fkp]ónder
SFX A ónder ondéi/LN [fkp]ónder
SFX A ónder ondéimo/J [fkp]ónder
SFX A ónder ondéimoni/K [fkp]ónder
SFX A ónder ondéitu/M [fkp]ónder
SFX A ónder ondémoni/K [fkp]ónder
SFX A ónder ondéo/H [fkp]ónder
SFX A ónder ondéomi/I [fkp]ónder
SFX A ónder ondéu/O [fkp]ónder
SFX A ónder ondévami/I [fkp]ónder
SFX A ónder ondévelo/Q [fkp]ónder
SFX A ónder ondévemi/I [fkp]ónder
SFX A ónder ondévimo/J [fkp]ónder
SFX A ónder ondévimoni/K [fkp]ónder
SFX A ónder ondévitu/M [fkp]ónder
SFX A ónder ondévomi/I [fkp]ónder
SFX A ónder ondí/FN [fkp]ónder
SFX A ónder ondímoni/K [fkp]ónder
SFX A ónder ondíu/O [fkp]ónder
SFX A ónder onto/G ^skónder
SFX A ónder osto/G [ns]pónder
SFX A ónder uxo/G fónder
SFX A óner onaralo/Q póner
SFX A óner onarami/I póner
SFX A óner onaratu/M póner
SFX A óner onarave/PR póner
SFX A óner onaremo/J póner
SFX A óner onaren/J póner
SFX A óner onaresi/N póner
SFX A óner onaresiu/O póner
SFX A óner onarimo/J póner
SFX A óner onarion/J póner
SFX A óner onarisen/J póner
SFX A óner onarision/J póner
SFX A óner onarisié/N póner
SFX A óner onarisiéu/O póner
SFX A óner onarison/J póner
SFX A óner onarié/N póner
SFX A óner onariéu/O póner
SFX A óner onaron/J póner
SFX A óner onarà/HLP póner
SFX A óner onaràe/P póner
SFX A óner onarè/H póner
SFX A óner onarèmi/I póner
SFX A óner onaré/N póner
SFX A óner onarémoni/K póner
SFX A óner onarésimo/J póner
SFX A óner onarésimoni/K póner
SFX A óner onaréu/O póner
SFX A óner onarí/N póner
SFX A óner onaría/HLP póner
SFX A óner onaríami/I póner
SFX A óner onaríatu/M póner
SFX A óner onaríe/HP póner
SFX A óner onaríelo/Q póner
SFX A óner onaríemi/I póner
SFX A óner onarímoni/K póner
SFX A óner onaríu/O póner
SFX A óner onarò/H póner
SFX A óner onaròmi/I póner
SFX A óner one/GHP póner
SFX A óner onemo/J póner
SFX A óner onen/J póner
SFX A óner onendo/EF póner
SFX A óner oneralo/Q póner
SFX A óner onerami/I póner
SFX A óner oneratu/M póner
SFX A óner onerave/PR póner
SFX A óner oneremo/J póner
SFX A óner oneren/J póner
SFX A óner oneresi/N póner
SFX A óner oneresiu/O póner
SFX A óner onerimo/J póner
SFX A óner onerion/J póner
SFX A óner onerisen/J póner
SFX A óner onerision/J póner
SFX A óner onerisié/N póner
SFX A óner onerisiéu/O póner
SFX A óner onerison/J póner
SFX A óner onerié/N póner
SFX A óner oneriéu/O póner
SFX A óner oneron/J póner
SFX A óner onerà/HLP póner
SFX A óner oneràe/P póner
SFX A óner onerè/H póner
SFX A óner onerèmi/I póner
SFX A óner oneré/N póner
SFX A óner onerémoni/K póner
SFX A óner onerésimo/J póner
SFX A óner onerésimoni/K póner
SFX A óner oneréu/O póner
SFX A óner onerí/N póner
SFX A óner onería/HLP póner
SFX A óner oneríami/I póner
SFX A óner oneríatu/M póner
SFX A óner oneríe/HP póner
SFX A óner oneríelo/Q póner
SFX A óner oneríemi/I póner
SFX A óner onerímoni/K póner
SFX A óner oneríu/O póner
SFX A óner onerò/H póner
SFX A óner oneròmi/I póner
SFX A óner onese/G póner
SFX A óner onesta/G póner
SFX A óner oneste/G póner
SFX A óner onesti/G póner
SFX A óner onesto/G póner
SFX A óner oneva/HNP póner
SFX A óner onevau/O póner
SFX A óner oneve/H póner
SFX A óner onevi/LN póner
SFX A óner onevo/H póner
SFX A óner oni/EFL póner
SFX A óner onimo/J póner
SFX A óner onion/J póner
SFX A óner onisen/J póner
SFX A óner onision/J póner
SFX A óner onison/J póner
SFX A óner oniven/J póner
SFX A óner onivion/J póner
SFX A óner onivié/N póner
SFX A óner oniviéu/O póner
SFX A óner onivon/J póner
SFX A óner onié/N póner
SFX A óner oniéu/O póner
SFX A óner ono/H póner
SFX A óner onon/J póner
SFX A óner onuda/G póner
SFX A óner onude/G póner
SFX A óner onudi/G póner
SFX A óner onudo/G póner
SFX A óner oné/FN póner
SFX A óner onéa/HNP póner
SFX A óner onéami/I póner
SFX A óner onéau/O póner
SFX A óner onée/H póner
SFX A óner onéelo/Q póner
SFX A óner onéemi/I póner
SFX A óner onéi/LN póner
SFX A óner onéimo/J póner
SFX A óner onéimoni/K póner
SFX A óner onéitu/M póner
SFX A óner onémoni/K póner
SFX A óner onéo/H póner
SFX A óner onéomi/I póner
SFX A óner onéu/O póner
SFX A óner onévami/I póner
SFX A óner onévelo/Q póner
SFX A óner onévemi/I póner
SFX A óner onévimo/J póner
SFX A óner onévimoni/K póner
SFX A óner onévitu/M póner
SFX A óner onévomi/I póner
SFX A óner oní/FN póner
SFX A óner onímoni/K póner
SFX A óner oníu/O póner
SFX A óner òsto/G póner
SFX A ónper onparalo/Q rónper
SFX A ónper onparami/I rónper
SFX A ónper onparatu/M rónper
SFX A ónper onparave/PR rónper
SFX A ónper onparemo/J rónper
SFX A ónper onparen/J rónper
SFX A ónper onparesi/N rónper
SFX A ónper onparesiu/O rónper
SFX A ónper onparimo/J rónper
SFX A ónper onparion/J rónper
SFX A ónper onparisen/J rónper
SFX A ónper onparision/J rónper
SFX A ónper onparisié/N rónper
SFX A ónper onparisiéu/O rónper
SFX A ónper onparison/J rónper
SFX A ónper onparié/N rónper
SFX A ónper onpariéu/O rónper
SFX A ónper onparon/J rónper
SFX A ónper onparà/HLP rónper
SFX A ónper onparàe/P rónper
SFX A ónper onparè/H rónper
SFX A ónper onparèmi/I rónper
SFX A ónper onparé/N rónper
SFX A ónper onparémoni/K rónper
SFX A ónper onparésimo/J rónper
SFX A ónper onparésimoni/K rónper
SFX A ónper onparéu/O rónper
SFX A ónper onparí/N rónper
SFX A ónper onparía/HLP rónper
SFX A ónper onparíami/I rónper
SFX A ónper onparíatu/M rónper
SFX A ónper onparíe/HP rónper
SFX A ónper onparíelo/Q rónper
SFX A ónper onparíemi/I rónper
SFX A ónper onparímoni/K rónper
SFX A ónper onparíu/O rónper
SFX A ónper onparò/H rónper
SFX A ónper onparòmi/I rónper
SFX A ónper onpe/GHP ^interónper
SFX A ónper onpe/GHP rónper
SFX A ónper onpemo/J ^interónper
SFX A ónper onpemo/J rónper
SFX A ónper onpen/J ^interónper
SFX A ónper onpen/J rónper
SFX A ónper onpendo/EF ^interónper
SFX A ónper onpendo/EF rónper
SFX A ónper onperalo/Q ^interónper
SFX A ónper onperalo/Q rónper
SFX A ónper onperami/I ^interónper
SFX A ónper onperami/I rónper
SFX A ónper onperatu/M ^interónper
SFX A ónper onperatu/M rónper
SFX A ónper onperave/PR ^interónper
SFX A ónper onperave/PR rónper
SFX A ónper onperemo/J ^interónper
SFX A ónper onperemo/J rónper
SFX A ónper onperen/J ^interónper
SFX A ónper onperen/J rónper
SFX A ónper onperesi/N ^interónper
SFX A ónper onperesi/N rónper
SFX A ónper onperesiu/O ^interónper
SFX A ónper onperesiu/O rónper
SFX A ónper onperimo/J ^interónper
SFX A ónper onperimo/J rónper
SFX A ónper onperion/J ^interónper
SFX A ónper onperion/J rónper
SFX A ónper onperisen/J ^interónper
SFX A ónper onperisen/J rónper
SFX A ónper onperision/J ^interónper
SFX A ónper onperision/J rónper
SFX A ónper onperisié/N ^interónper
SFX A ónper onperisié/N rónper
SFX A ónper onperisiéu/O ^interónper
SFX A ónper onperisiéu/O rónper
SFX A ónper onperison/J ^interónper
SFX A ónper onperison/J rónper
SFX A ónper onperié/N ^interónper
SFX A ónper onperié/N rónper
SFX A ónper onperiéu/O ^interónper
SFX A ónper onperiéu/O rónper
SFX A ónper onperon/J ^interónper
SFX A ónper onperon/J rónper
SFX A ónper onperà/HLP ^interónper
SFX A ónper onperà/HLP rónper
SFX A ónper onperàe/P ^interónper
SFX A ónper onperàe/P rónper
SFX A ónper onperè/H ^interónper
SFX A ónper onperè/H rónper
SFX A ónper onperèmi/I ^interónper
SFX A ónper onperèmi/I rónper
SFX A ónper onperé/N ^interónper
SFX A ónper onperé/N rónper
SFX A ónper onperémoni/K ^interónper
SFX A ónper onperémoni/K rónper
SFX A ónper onperésimo/J ^interónper
SFX A ónper onperésimo/J rónper
SFX A ónper onperésimoni/K ^interónper
SFX A ónper onperésimoni/K rónper
SFX A ónper onperéu/O ^interónper
SFX A ónper onperéu/O rónper
SFX A ónper onperí/N ^interónper
SFX A ónper onperí/N rónper
SFX A ónper onpería/HLP ^interónper
SFX A ónper onpería/HLP rónper
SFX A ónper onperíami/I ^interónper
SFX A ónper onperíami/I rónper
SFX A ónper onperíatu/M ^interónper
SFX A ónper onperíatu/M rónper
SFX A ónper onperíe/HP ^interónper
SFX A ónper onperíe/HP rónper
SFX A ónper onperíelo/Q ^interónper
SFX A ónper onperíelo/Q rónper
SFX A ónper onperíemi/I ^interónper
SFX A ónper onperíemi/I rónper
SFX A ónper onperímoni/K ^interónper
SFX A ónper onperímoni/K rónper
SFX A ónper onperíu/O ^interónper
SFX A ónper onperíu/O rónper
SFX A ónper onperò/H ^interónper
SFX A ónper onperò/H rónper
SFX A ónper onperòmi/I ^interónper
SFX A ónper onperòmi/I rónper
SFX A ónper onpese/G ^interónper
SFX A ónper onpese/G rónper
SFX A ónper onpesta/G ^interónper
SFX A ónper onpesta/G rónper
SFX A ónper onpeste/G ^interónper
SFX A ónper onpeste/G rónper
SFX A ónper onpesti/G ^interónper
SFX A ónper onpesti/G rónper
SFX A ónper onpesto/G ^interónper
SFX A ónper onpesto/G rónper
SFX A ónper onpeva/HNP ^interónper
SFX A ónper onpeva/HNP rónper
SFX A ónper onpevau/O ^interónper
SFX A ónper onpevau/O rónper
SFX A ónper onpeve/H ^interónper
SFX A ónper onpeve/H rónper
SFX A ónper onpevi/LN ^interónper
SFX A ónper onpevi/LN rónper
SFX A ónper onpevo/H ^interónper
SFX A ónper onpevo/H rónper
SFX A ónper onpi/EFL ^interónper
SFX A ónper onpi/EFL rónper
SFX A ónper onpimo/J ^interónper
SFX A ónper onpimo/J rónper
SFX A ónper onpion/J ^interónper
SFX A ónper onpion/J rónper
SFX A ónper onpisen/J ^interónper
SFX A ónper onpisen/J rónper
SFX A ónper onpision/J ^interónper
SFX A ónper onpision/J rónper
SFX A ónper onpison/J ^interónper
SFX A ónper onpison/J rónper
SFX A ónper onpiven/J ^interónper
SFX A ónper onpiven/J rónper
SFX A ónper onpivion/J ^interónper
SFX A ónper onpivion/J rónper
SFX A ónper onpivié/N ^interónper
SFX A ónper onpivié/N rónper
SFX A ónper onpiviéu/O ^interónper
SFX A ónper onpiviéu/O rónper
SFX A ónper onpivon/J ^interónper
SFX A ónper onpivon/J rónper
SFX A ónper onpié/N ^interónper
SFX A ónper onpié/N rónper
SFX A ónper onpiéu/O ^interónper
SFX A ónper onpiéu/O rónper
SFX A ónper onpo/H ^interónper
SFX A ónper onpo/H rónper
SFX A ónper onpon/J ^interónper
SFX A ónper onpon/J rónper
SFX A ónper onpuda/G ^interónper
SFX A ónper onpuda/G rónper
SFX A ónper onpude/G ^interónper
SFX A ónper onpude/G rónper
SFX A ónper onpudi/G ^interónper
SFX A ónper onpudi/G rónper
SFX A ónper onpudo/G ^interónper
SFX A ónper onpudo/G rónper
SFX A ónper onpé/FN ^interónper
SFX A ónper onpé/FN rónper
SFX A ónper onpéa/HNP ^interónper
SFX A ónper onpéa/HNP rónper
SFX A ónper onpéami/I ^interónper
SFX A ónper onpéami/I rónper
SFX A ónper onpéau/O ^interónper
SFX A ónper onpéau/O rónper
SFX A ónper onpée/H ^interónper
SFX A ónper onpée/H rónper
SFX A ónper onpéelo/Q ^interónper
SFX A ónper onpéelo/Q rónper
SFX A ónper onpéemi/I ^interónper
SFX A ónper onpéemi/I rónper
SFX A ónper onpéi/LN ^interónper
SFX A ónper onpéi/LN rónper
SFX A ónper onpéimo/J ^interónper
SFX A ónper onpéimo/J rónper
SFX A ónper onpéimoni/K ^interónper
SFX A ónper onpéimoni/K rónper
SFX A ónper onpéitu/M ^interónper
SFX A ónper onpéitu/M rónper
SFX A ónper onpémoni/K ^interónper
SFX A ónper onpémoni/K rónper
SFX A ónper onpéo/H ^interónper
SFX A ónper onpéo/H rónper
SFX A ónper onpéomi/I ^interónper
SFX A ónper onpéomi/I rónper
SFX A ónper onpéu/O ^interónper
SFX A ónper onpéu/O rónper
SFX A ónper onpévami/I ^interónper
SFX A ónper onpévami/I rónper
SFX A ónper onpévelo/Q ^interónper
SFX A ónper onpévelo/Q rónper
SFX A ónper onpévemi/I ^interónper
SFX A ónper onpévemi/I rónper
SFX A ónper onpévimo/J ^interónper
SFX A ónper onpévimo/J rónper
SFX A ónper onpévimoni/K ^interónper
SFX A ónper onpévimoni/K rónper
SFX A ónper onpévitu/M ^interónper
SFX A ónper onpévitu/M rónper
SFX A ónper onpévomi/I ^interónper
SFX A ónper onpévomi/I rónper
SFX A ónper onpí/FN ^interónper
SFX A ónper onpí/FN rónper
SFX A ónper onpímoni/K ^interónper
SFX A ónper onpímoni/K rónper
SFX A ónper onpíu/O ^interónper
SFX A ónper onpíu/O rónper
SFX A ónper oto/G ^interónper
SFX A ónper oto/G rónper
SFX A ónxer onto/G [mpđ]ónxer
SFX A ónxer onxaralo/Q [mpđ]ónxer
SFX A ónxer onxarami/I [mpđ]ónxer
SFX A ónxer onxaratu/M [mpđ]ónxer
SFX A ónxer onxarave/PR [mpđ]ónxer
SFX A ónxer onxaremo/J [mpđ]ónxer
SFX A ónxer onxaren/J [mpđ]ónxer
SFX A ónxer onxaresi/N [mpđ]ónxer
SFX A ónxer onxaresiu/O [mpđ]ónxer
SFX A ónxer onxarimo/J [mpđ]ónxer
SFX A ónxer onxarion/J [mpđ]ónxer
SFX A ónxer onxarisen/J [mpđ]ónxer
SFX A ónxer onxarision/J [mpđ]ónxer
SFX A ónxer onxarisié/N [mpđ]ónxer
SFX A ónxer onxarisiéu/O [mpđ]ónxer
SFX A ónxer onxarison/J [mpđ]ónxer
SFX A ónxer onxarié/N [mpđ]ónxer
SFX A ónxer onxariéu/O [mpđ]ónxer
SFX A ónxer onxaron/J [mpđ]ónxer
SFX A ónxer onxarà/HLP [mpđ]ónxer
SFX A ónxer onxaràe/P [mpđ]ónxer
SFX A ónxer onxarè/H [mpđ]ónxer
SFX A ónxer onxarèmi/I [mpđ]ónxer
SFX A ónxer onxaré/N [mpđ]ónxer
SFX A ónxer onxarémoni/K [mpđ]ónxer
SFX A ónxer onxarésimo/J [mpđ]ónxer
SFX A ónxer onxarésimoni/K [mpđ]ónxer
SFX A ónxer onxaréu/O [mpđ]ónxer
SFX A ónxer onxarí/N [mpđ]ónxer
SFX A ónxer onxaría/HLP [mpđ]ónxer
SFX A ónxer onxaríami/I [mpđ]ónxer
SFX A ónxer onxaríatu/M [mpđ]ónxer
SFX A ónxer onxaríe/HP [mpđ]ónxer
SFX A ónxer onxaríelo/Q [mpđ]ónxer
SFX A ónxer onxaríemi/I [mpđ]ónxer
SFX A ónxer onxarímoni/K [mpđ]ónxer
SFX A ónxer onxaríu/O [mpđ]ónxer
SFX A ónxer onxarò/H [mpđ]ónxer
SFX A ónxer onxaròmi/I [mpđ]ónxer
SFX A ónxer onxe/GHP [mpđ]ónxer
SFX A ónxer onxemo/J [mpđ]ónxer
SFX A ónxer onxen/J [mpđ]ónxer
SFX A ónxer onxendo/EF [mpđ]ónxer
SFX A ónxer onxeralo/Q [mpđ]ónxer
SFX A ónxer onxerami/I [mpđ]ónxer
SFX A ónxer onxeratu/M [mpđ]ónxer
SFX A ónxer onxerave/PR [mpđ]ónxer
SFX A ónxer onxeremo/J [mpđ]ónxer
SFX A ónxer onxeren/J [mpđ]ónxer
SFX A ónxer onxeresi/N [mpđ]ónxer
SFX A ónxer onxeresiu/O [mpđ]ónxer
SFX A ónxer onxerimo/J [mpđ]ónxer
SFX A ónxer onxerion/J [mpđ]ónxer
SFX A ónxer onxerisen/J [mpđ]ónxer
SFX A ónxer onxerision/J [mpđ]ónxer
SFX A ónxer onxerisié/N [mpđ]ónxer
SFX A ónxer onxerisiéu/O [mpđ]ónxer
SFX A ónxer onxerison/J [mpđ]ónxer
SFX A ónxer onxerié/N [mpđ]ónxer
SFX A ónxer onxeriéu/O [mpđ]ónxer
SFX A ónxer onxeron/J [mpđ]ónxer
SFX A ónxer onxerà/HLP [mpđ]ónxer
SFX A ónxer onxeràe/P [mpđ]ónxer
SFX A ónxer onxerè/H [mpđ]ónxer
SFX A ónxer onxerèmi/I [mpđ]ónxer
SFX A ónxer onxeré/N [mpđ]ónxer
SFX A ónxer onxerémoni/K [mpđ]ónxer
SFX A ónxer onxerésimo/J [mpđ]ónxer
SFX A ónxer onxerésimoni/K [mpđ]ónxer
SFX A ónxer onxeréu/O [mpđ]ónxer
SFX A ónxer onxerí/N [mpđ]ónxer
SFX A ónxer onxería/HLP [mpđ]ónxer
SFX A ónxer onxeríami/I [mpđ]ónxer
SFX A ónxer onxeríatu/M [mpđ]ónxer
SFX A ónxer onxeríe/HP [mpđ]ónxer
SFX A ónxer onxeríelo/Q [mpđ]ónxer
SFX A ónxer onxeríemi/I [mpđ]ónxer
SFX A ónxer onxerímoni/K [mpđ]ónxer
SFX A ónxer onxeríu/O [mpđ]ónxer
SFX A ónxer onxerò/H [mpđ]ónxer
SFX A ónxer onxeròmi/I [mpđ]ónxer
SFX A ónxer onxese/G [mpđ]ónxer
SFX A ónxer onxesta/G [mpđ]ónxer
SFX A ónxer onxeste/G [mpđ]ónxer
SFX A ónxer onxesti/G [mpđ]ónxer
SFX A ónxer onxesto/G [mpđ]ónxer
SFX A ónxer onxeva/HNP [mpđ]ónxer
SFX A ónxer onxevau/O [mpđ]ónxer
SFX A ónxer onxeve/H [mpđ]ónxer
SFX A ónxer onxevi/LN [mpđ]ónxer
SFX A ónxer onxevo/H [mpđ]ónxer
SFX A ónxer onxi/EFL [mpđ]ónxer
SFX A ónxer onximo/J [mpđ]ónxer
SFX A ónxer onxion/J [mpđ]ónxer
SFX A ónxer onxisen/J [mpđ]ónxer
SFX A ónxer onxision/J [mpđ]ónxer
SFX A ónxer onxison/J [mpđ]ónxer
SFX A ónxer onxiven/J [mpđ]ónxer
SFX A ónxer onxivion/J [mpđ]ónxer
SFX A ónxer onxivié/N [mpđ]ónxer
SFX A ónxer onxiviéu/O [mpđ]ónxer
SFX A ónxer onxivon/J [mpđ]ónxer
SFX A ónxer onxié/N [mpđ]ónxer
SFX A ónxer onxiéu/O [mpđ]ónxer
SFX A ónxer onxo/H [mpđ]ónxer
SFX A ónxer onxon/J [mpđ]ónxer
SFX A ónxer onxuda/G [mpđ]ónxer
SFX A ónxer onxude/G [mpđ]ónxer
SFX A ónxer onxudi/G [mpđ]ónxer
SFX A ónxer onxudo/G [mpđ]ónxer
SFX A ónxer onxé/FN [mpđ]ónxer
SFX A ónxer onxéa/HNP [mpđ]ónxer
SFX A ónxer onxéami/I [mpđ]ónxer
SFX A ónxer onxéau/O [mpđ]ónxer
SFX A ónxer onxée/H [mpđ]ónxer
SFX A ónxer onxéelo/Q [mpđ]ónxer
SFX A ónxer onxéemi/I [mpđ]ónxer
SFX A ónxer onxéi/LN [mpđ]ónxer
SFX A ónxer onxéimo/J [mpđ]ónxer
SFX A ónxer onxéimoni/K [mpđ]ónxer
SFX A ónxer onxéitu/M [mpđ]ónxer
SFX A ónxer onxémoni/K [mpđ]ónxer
SFX A ónxer onxéo/H [mpđ]ónxer
SFX A ónxer onxéomi/I [mpđ]ónxer
SFX A ónxer onxéu/O [mpđ]ónxer
SFX A ónxer onxévami/I [mpđ]ónxer
SFX A ónxer onxévelo/Q [mpđ]ónxer
SFX A ónxer onxévemi/I [mpđ]ónxer
SFX A ónxer onxévimo/J [mpđ]ónxer
SFX A ónxer onxévimoni/K [mpđ]ónxer
SFX A ónxer onxévitu/M [mpđ]ónxer
SFX A ónxer onxévomi/I [mpđ]ónxer
SFX A ónxer onxí/FN [mpđ]ónxer
SFX A ónxer onxímoni/K [mpđ]ónxer
SFX A ónxer onxíu/O [mpđ]ónxer
SFX A ónđer onto/G ónđer
SFX A ónđer onđaralo/Q ónđer
SFX A ónđer onđarami/I ónđer
SFX A ónđer onđaratu/M ónđer
SFX A ónđer onđarave/PR ónđer
SFX A ónđer onđaremo/J ónđer
SFX A ónđer onđaren/J ónđer
SFX A ónđer onđaresi/N ónđer
SFX A ónđer onđaresiu/O ónđer
SFX A ónđer onđarimo/J ónđer
SFX A ónđer onđarion/J ónđer
SFX A ónđer onđarisen/J ónđer
SFX A ónđer onđarision/J ónđer
SFX A ónđer onđarisié/N ónđer
SFX A ónđer onđarisiéu/O ónđer
SFX A ónđer onđarison/J ónđer
SFX A ónđer onđarié/N ónđer
SFX A ónđer onđariéu/O ónđer
SFX A ónđer onđaron/J ónđer
SFX A ónđer onđarà/HLP ónđer
SFX A ónđer onđaràe/P ónđer
SFX A ónđer onđarè/H ónđer
SFX A ónđer onđarèmi/I ónđer
SFX A ónđer onđaré/N ónđer
SFX A ónđer onđarémoni/K ónđer
SFX A ónđer onđarésimo/J ónđer
SFX A ónđer onđarésimoni/K ónđer
SFX A ónđer onđaréu/O ónđer
SFX A ónđer onđarí/N ónđer
SFX A ónđer onđaría/HLP ónđer
SFX A ónđer onđaríami/I ónđer
SFX A ónđer onđaríatu/M ónđer
SFX A ónđer onđaríe/HP ónđer
SFX A ónđer onđaríelo/Q ónđer
SFX A ónđer onđaríemi/I ónđer
SFX A ónđer onđarímoni/K ónđer
SFX A ónđer onđaríu/O ónđer
SFX A ónđer onđarò/H ónđer
SFX A ónđer onđaròmi/I ónđer
SFX A ónđer onđe/GHP ónđer
SFX A ónđer onđemo/J ónđer
SFX A ónđer onđen/J ónđer
SFX A ónđer onđendo/EF ónđer
SFX A ónđer onđeralo/Q ónđer
SFX A ónđer onđerami/I ónđer
SFX A ónđer onđeratu/M ónđer
SFX A ónđer onđerave/PR ónđer
SFX A ónđer onđeremo/J ónđer
SFX A ónđer onđeren/J ónđer
SFX A ónđer onđeresi/N ónđer
SFX A ónđer onđeresiu/O ónđer
SFX A ónđer onđerimo/J ónđer
SFX A ónđer onđerion/J ónđer
SFX A ónđer onđerisen/J ónđer
SFX A ónđer onđerision/J ónđer
SFX A ónđer onđerisié/N ónđer
SFX A ónđer onđerisiéu/O ónđer
SFX A ónđer onđerison/J ónđer
SFX A ónđer onđerié/N ónđer
SFX A ónđer onđeriéu/O ónđer
SFX A ónđer onđeron/J ónđer
SFX A ónđer onđerà/HLP ónđer
SFX A ónđer onđeràe/P ónđer
SFX A ónđer onđerè/H ónđer
SFX A ónđer onđerèmi/I ónđer
SFX A ónđer onđeré/N ónđer
SFX A ónđer onđerémoni/K ónđer
SFX A ónđer onđerésimo/J ónđer
SFX A ónđer onđerésimoni/K ónđer
SFX A ónđer onđeréu/O ónđer
SFX A ónđer onđerí/N ónđer
SFX A ónđer onđería/HLP ónđer
SFX A ónđer onđeríami/I ónđer
SFX A ónđer onđeríatu/M ónđer
SFX A ónđer onđeríe/HP ónđer
SFX A ónđer onđeríelo/Q ónđer
SFX A ónđer onđeríemi/I ónđer
SFX A ónđer onđerímoni/K ónđer
SFX A ónđer onđeríu/O ónđer
SFX A ónđer onđerò/H ónđer
SFX A ónđer onđeròmi/I ónđer
SFX A ónđer onđese/G ónđer
SFX A ónđer onđesta/G ónđer
SFX A ónđer onđeste/G ónđer
SFX A ónđer onđesti/G ónđer
SFX A ónđer onđesto/G ónđer
SFX A ónđer onđeva/HNP ónđer
SFX A ónđer onđevau/O ónđer
SFX A ónđer onđeve/H ónđer
SFX A ónđer onđevi/LN ónđer
SFX A ónđer onđevo/H ónđer
SFX A ónđer onđi/EFL ónđer
SFX A ónđer onđimo/J ónđer
SFX A ónđer onđion/J ónđer
SFX A ónđer onđisen/J ónđer
SFX A ónđer onđision/J ónđer
SFX A ónđer onđison/J ónđer
SFX A ónđer onđiven/J ónđer
SFX A ónđer onđivion/J ónđer
SFX A ónđer onđivié/N ónđer
SFX A ónđer onđiviéu/O ónđer
SFX A ónđer onđivon/J ónđer
SFX A ónđer onđié/N ónđer
SFX A ónđer onđiéu/O ónđer
SFX A ónđer onđo/H ónđer
SFX A ónđer onđon/J ónđer
SFX A ónđer onđuda/G ónđer
SFX A ónđer onđude/G ónđer
SFX A ónđer onđudi/G ónđer
SFX A ónđer onđudo/G ónđer
SFX A ónđer onđé/FN ónđer
SFX A ónđer onđéa/HNP ónđer
SFX A ónđer onđéami/I ónđer
SFX A ónđer onđéau/O ónđer
SFX A ónđer onđée/H ónđer
SFX A ónđer onđéelo/Q ónđer
SFX A ónđer onđéemi/I ónđer
SFX A ónđer onđéi/LN ónđer
SFX A ónđer onđéimo/J ónđer
SFX A ónđer onđéimoni/K ónđer
SFX A ónđer onđéitu/M ónđer
SFX A ónđer onđémoni/K ónđer
SFX A ónđer onđéo/H ónđer
SFX A ónđer onđéomi/I ónđer
SFX A ónđer onđéu/O ónđer
SFX A ónđer onđévami/I ónđer
SFX A ónđer onđévelo/Q ónđer
SFX A ónđer onđévemi/I ónđer
SFX A ónđer onđévimo/J ónđer
SFX A ónđer onđévimoni/K ónđer
SFX A ónđer onđévitu/M ónđer
SFX A ónđer onđévomi/I ónđer
SFX A ónđer onđí/FN ónđer
SFX A ónđer onđímoni/K ónđer
SFX A ónđer onđíu/O ónđer
SFX A órer oraralo/Q kórer
SFX A órer orarami/I kórer
SFX A órer oraratu/M kórer
SFX A órer orarave/PR kórer
SFX A órer oraremo/J kórer
SFX A órer oraren/J kórer
SFX A órer oraresi/N kórer
SFX A órer oraresiu/O kórer
SFX A órer orarimo/J kórer
SFX A órer orarion/J kórer
SFX A órer orarisen/J kórer
SFX A órer orarision/J kórer
SFX A órer orarisié/N kórer
SFX A órer orarisiéu/O kórer
SFX A órer orarison/J kórer
SFX A órer orarié/N kórer
SFX A órer orariéu/O kórer
SFX A órer oraron/J kórer
SFX A órer orarà/HLP kórer
SFX A órer oraràe/P kórer
SFX A órer orarè/H kórer
SFX A órer orarèmi/I kórer
SFX A órer oraré/N kórer
SFX A órer orarémoni/K kórer
SFX A órer orarésimo/J kórer
SFX A órer orarésimoni/K kórer
SFX A órer oraréu/O kórer
SFX A órer orarí/N kórer
SFX A órer oraría/HLP kórer
SFX A órer oraríami/I kórer
SFX A órer oraríatu/M kórer
SFX A órer oraríe/HP kórer
SFX A órer oraríelo/Q kórer
SFX A órer oraríemi/I kórer
SFX A órer orarímoni/K kórer
SFX A órer oraríu/O kórer
SFX A órer orarò/H kórer
SFX A órer oraròmi/I kórer
SFX A órer ore/GHP ^perkórer
SFX A órer ore/GHP kórer
SFX A órer oremo/J ^perkórer
SFX A órer oremo/J kórer
SFX A órer oren/J ^perkórer
SFX A órer oren/J kórer
SFX A órer orendo/EF ^perkórer
SFX A órer orendo/EF kórer
SFX A órer oreralo/Q ^perkórer
SFX A órer oreralo/Q kórer
SFX A órer orerami/I ^perkórer
SFX A órer orerami/I kórer
SFX A órer oreratu/M ^perkórer
SFX A órer oreratu/M kórer
SFX A órer orerave/PR ^perkórer
SFX A órer orerave/PR kórer
SFX A órer oreremo/J ^perkórer
SFX A órer oreremo/J kórer
SFX A órer oreren/J ^perkórer
SFX A órer oreren/J kórer
SFX A órer oreresi/N ^perkórer
SFX A órer oreresi/N kórer
SFX A órer oreresiu/O ^perkórer
SFX A órer oreresiu/O kórer
SFX A órer orerimo/J ^perkórer
SFX A órer orerimo/J kórer
SFX A órer orerion/J ^perkórer
SFX A órer orerion/J kórer
SFX A órer orerisen/J ^perkórer
SFX A órer orerisen/J kórer
SFX A órer orerision/J ^perkórer
SFX A órer orerision/J kórer
SFX A órer orerisié/N ^perkórer
SFX A órer orerisié/N kórer
SFX A órer orerisiéu/O ^perkórer
SFX A órer orerisiéu/O kórer
SFX A órer orerison/J ^perkórer
SFX A órer orerison/J kórer
SFX A órer orerié/N ^perkórer
SFX A órer orerié/N kórer
SFX A órer oreriéu/O ^perkórer
SFX A órer oreriéu/O kórer
SFX A órer oreron/J ^perkórer
SFX A órer oreron/J kórer
SFX A órer orerà/HLP ^perkórer
SFX A órer orerà/HLP kórer
SFX A órer oreràe/P ^perkórer
SFX A órer oreràe/P kórer
SFX A órer orerè/H ^perkórer
SFX A órer orerè/H kórer
SFX A órer orerèmi/I ^perkórer
SFX A órer orerèmi/I kórer
SFX A órer oreré/N ^perkórer
SFX A órer oreré/N kórer
SFX A órer orerémoni/K ^perkórer
SFX A órer orerémoni/K kórer
SFX A órer orerésimo/J ^perkórer
SFX A órer orerésimo/J kórer
SFX A órer orerésimoni/K ^perkórer
SFX A órer orerésimoni/K kórer
SFX A órer oreréu/O ^perkórer
SFX A órer oreréu/O kórer
SFX A órer orerí/N ^perkórer
SFX A órer orerí/N kórer
SFX A órer orería/HLP ^perkórer
SFX A órer orería/HLP kórer
SFX A órer oreríami/I ^perkórer
SFX A órer oreríami/I kórer
SFX A órer oreríatu/M ^perkórer
SFX A órer oreríatu/M kórer
SFX A órer oreríe/HP ^perkórer
SFX A órer oreríe/HP kórer
SFX A órer oreríelo/Q ^perkórer
SFX A órer oreríelo/Q kórer
SFX A órer oreríemi/I ^perkórer
SFX A órer oreríemi/I kórer
SFX A órer orerímoni/K ^perkórer
SFX A órer orerímoni/K kórer
SFX A órer oreríu/O ^perkórer
SFX A órer oreríu/O kórer
SFX A órer orerò/H ^perkórer
SFX A órer orerò/H kórer
SFX A órer oreròmi/I ^perkórer
SFX A órer oreròmi/I kórer
SFX A órer orese/G ^perkórer
SFX A órer orese/G kórer
SFX A órer oresta/G ^perkórer
SFX A órer oresta/G kórer
SFX A órer oreste/G ^perkórer
SFX A órer oreste/G kórer
SFX A órer oresti/G ^perkórer
SFX A órer oresti/G kórer
SFX A órer oresto/G ^perkórer
SFX A órer oresto/G kórer
SFX A órer oreva/HNP ^perkórer
SFX A órer oreva/HNP kórer
SFX A órer orevau/O ^perkórer
SFX A órer orevau/O kórer
SFX A órer oreve/H ^perkórer
SFX A órer oreve/H kórer
SFX A órer orevi/LN ^perkórer
SFX A órer orevi/LN kórer
SFX A órer orevo/H ^perkórer
SFX A órer orevo/H kórer
SFX A órer ori/EFL ^perkórer
SFX A órer ori/EFL kórer
SFX A órer orimo/J ^perkórer
SFX A órer orimo/J kórer
SFX A órer orion/J ^perkórer
SFX A órer orion/J kórer
SFX A órer orisen/J ^perkórer
SFX A órer orisen/J kórer
SFX A órer orision/J ^perkórer
SFX A órer orision/J kórer
SFX A órer orison/J ^perkórer
SFX A órer orison/J kórer
SFX A órer oriven/J ^perkórer
SFX A órer oriven/J kórer
SFX A órer orivion/J ^perkórer
SFX A órer orivion/J kórer
SFX A órer orivié/N ^perkórer
SFX A órer orivié/N kórer
SFX A órer oriviéu/O ^perkórer
SFX A órer oriviéu/O kórer
SFX A órer orivon/J ^perkórer
SFX A órer orivon/J kórer
SFX A órer orié/N ^perkórer
SFX A órer orié/N kórer
SFX A órer oriéu/O ^perkórer
SFX A órer oriéu/O kórer
SFX A órer oro/H ^perkórer
SFX A órer oro/H kórer
SFX A órer oron/J ^perkórer
SFX A órer oron/J kórer
SFX A órer orso/G ^perkórer
SFX A órer orso/G kórer
SFX A órer oruda/G ^perkórer
SFX A órer oruda/G kórer
SFX A órer orude/G ^perkórer
SFX A órer orude/G kórer
SFX A órer orudi/G ^perkórer
SFX A órer orudi/G kórer
SFX A órer orudo/G ^perkórer
SFX A órer orudo/G kórer
SFX A órer oré/FN ^perkórer
SFX A órer oré/FN kórer
SFX A órer oréa/HNP ^perkórer
SFX A órer oréa/HNP kórer
SFX A órer oréami/I ^perkórer
SFX A órer oréami/I kórer
SFX A órer oréau/O ^perkórer
SFX A órer oréau/O kórer
SFX A órer orée/H ^perkórer
SFX A órer orée/H kórer
SFX A órer oréelo/Q ^perkórer
SFX A órer oréelo/Q kórer
SFX A órer oréemi/I ^perkórer
SFX A órer oréemi/I kórer
SFX A órer oréi/LN ^perkórer
SFX A órer oréi/LN kórer
SFX A órer oréimo/J ^perkórer
SFX A órer oréimo/J kórer
SFX A órer oréimoni/K ^perkórer
SFX A órer oréimoni/K kórer
SFX A órer oréitu/M ^perkórer
SFX A órer oréitu/M kórer
SFX A órer orémoni/K ^perkórer
SFX A órer orémoni/K kórer
SFX A órer oréo/H ^perkórer
SFX A órer oréo/H kórer
SFX A órer oréomi/I ^perkórer
SFX A órer oréomi/I kórer
SFX A órer oréu/O ^perkórer
SFX A órer oréu/O kórer
SFX A órer orévami/I ^perkórer
SFX A órer orévami/I kórer
SFX A órer orévelo/Q ^perkórer
SFX A órer orévelo/Q kórer
SFX A órer orévemi/I ^perkórer
SFX A órer orévemi/I kórer
SFX A órer orévimo/J ^perkórer
SFX A órer orévimo/J kórer
SFX A órer orévimoni/K ^perkórer
SFX A órer orévimoni/K kórer
SFX A órer orévitu/M ^perkórer
SFX A órer orévitu/M kórer
SFX A órer orévomi/I ^perkórer
SFX A órer orévomi/I kórer
SFX A órer orí/FN ^perkórer
SFX A órer orí/FN kórer
SFX A órer orímoni/K ^perkórer
SFX A órer orímoni/K kórer
SFX A órer oríu/O ^perkórer
SFX A órer oríu/O kórer
SFX A óser osaralo/Q [nñ]óser
SFX A óser osarami/I [nñ]óser
SFX A óser osaratu/M [nñ]óser
SFX A óser osarave/PR [nñ]óser
SFX A óser osaremo/J [nñ]óser
SFX A óser osaren/J [nñ]óser
SFX A óser osaresi/N [nñ]óser
SFX A óser osaresiu/O [nñ]óser
SFX A óser osarimo/J [nñ]óser
SFX A óser osarion/J [nñ]óser
SFX A óser osarisen/J [nñ]óser
SFX A óser osarision/J [nñ]óser
SFX A óser osarisié/N [nñ]óser
SFX A óser osarisiéu/O [nñ]óser
SFX A óser osarison/J [nñ]óser
SFX A óser osarié/N [nñ]óser
SFX A óser osariéu/O [nñ]óser
SFX A óser osaron/J [nñ]óser
SFX A óser osarà/HLP [nñ]óser
SFX A óser osaràe/P [nñ]óser
SFX A óser osarè/H [nñ]óser
SFX A óser osarèmi/I [nñ]óser
SFX A óser osaré/N [nñ]óser
SFX A óser osarémoni/K [nñ]óser
SFX A óser osarésimo/J [nñ]óser
SFX A óser osarésimoni/K [nñ]óser
SFX A óser osaréu/O [nñ]óser
SFX A óser osarí/N [nñ]óser
SFX A óser osaría/HLP [nñ]óser
SFX A óser osaríami/I [nñ]óser
SFX A óser osaríatu/M [nñ]óser
SFX A óser osaríe/HP [nñ]óser
SFX A óser osaríelo/Q [nñ]óser
SFX A óser osaríemi/I [nñ]óser
SFX A óser osarímoni/K [nñ]óser
SFX A óser osaríu/O [nñ]óser
SFX A óser osarò/H [nñ]óser
SFX A óser osaròmi/I [nñ]óser
SFX A óser ose/GHP [nñ]óser
SFX A óser osemo/J [nñ]óser
SFX A óser osen/J [nñ]óser
SFX A óser osendo/EF [nñ]óser
SFX A óser oseralo/Q [nñ]óser
SFX A óser oserami/I [nñ]óser
SFX A óser oseratu/M [nñ]óser
SFX A óser oserave/PR [nñ]óser
SFX A óser oseremo/J [nñ]óser
SFX A óser oseren/J [nñ]óser
SFX A óser oseresi/N [nñ]óser
SFX A óser oseresiu/O [nñ]óser
SFX A óser oserimo/J [nñ]óser
SFX A óser oserion/J [nñ]óser
SFX A óser oserisen/J [nñ]óser
SFX A óser oserision/J [nñ]óser
SFX A óser oserisié/N [nñ]óser
SFX A óser oserisiéu/O [nñ]óser
SFX A óser oserison/J [nñ]óser
SFX A óser oserié/N [nñ]óser
SFX A óser oseriéu/O [nñ]óser
SFX A óser oseron/J [nñ]óser
SFX A óser oserà/HLP [nñ]óser
SFX A óser oseràe/P [nñ]óser
SFX A óser oserè/H [nñ]óser
SFX A óser oserèmi/I [nñ]óser
SFX A óser oseré/N [nñ]óser
SFX A óser oserémoni/K [nñ]óser
SFX A óser oserésimo/J [nñ]óser
SFX A óser oserésimoni/K [nñ]óser
SFX A óser oseréu/O [nñ]óser
SFX A óser oserí/N [nñ]óser
SFX A óser osería/HLP [nñ]óser
SFX A óser oseríami/I [nñ]óser
SFX A óser oseríatu/M [nñ]óser
SFX A óser oseríe/HP [nñ]óser
SFX A óser oseríelo/Q [nñ]óser
SFX A óser oseríemi/I [nñ]óser
SFX A óser oserímoni/K [nñ]óser
SFX A óser oseríu/O [nñ]óser
SFX A óser oserò/H [nñ]óser
SFX A óser oseròmi/I [nñ]óser
SFX A óser osese/G [nñ]óser
SFX A óser osesta/G [nñ]óser
SFX A óser oseste/G [nñ]óser
SFX A óser osesti/G [nñ]óser
SFX A óser osesto/G [nñ]óser
SFX A óser oseva/HNP [nñ]óser
SFX A óser osevau/O [nñ]óser
SFX A óser oseve/H [nñ]óser
SFX A óser osevi/LN [nñ]óser
SFX A óser osevo/H [nñ]óser
SFX A óser osi/EFL [nñ]óser
SFX A óser osimo/J [nñ]óser
SFX A óser osion/J [nñ]óser
SFX A óser osisen/J [nñ]óser
SFX A óser osision/J [nñ]óser
SFX A óser osison/J [nñ]óser
SFX A óser osiven/J [nñ]óser
SFX A óser osivion/J [nñ]óser
SFX A óser osivié/N [nñ]óser
SFX A óser osiviéu/O [nñ]óser
SFX A óser osivon/J [nñ]óser
SFX A óser osié/N [nñ]óser
SFX A óser osiéu/O [nñ]óser
SFX A óser oso/H [nñ]óser
SFX A óser oson/J [nñ]óser
SFX A óser osuda/G [nñ]óser
SFX A óser osude/G [nñ]óser
SFX A óser osudi/G [nñ]óser
SFX A óser osudo/G [nñ]óser
SFX A óser osé/FN [nñ]óser
SFX A óser oséa/HNP [nñ]óser
SFX A óser oséami/I [nñ]óser
SFX A óser oséau/O [nñ]óser
SFX A óser osée/H [nñ]óser
SFX A óser oséelo/Q [nñ]óser
SFX A óser oséemi/I [nñ]óser
SFX A óser oséi/LN [nñ]óser
SFX A óser oséimo/J [nñ]óser
SFX A óser oséimoni/K [nñ]óser
SFX A óser oséitu/M [nñ]óser
SFX A óser osémoni/K [nñ]óser
SFX A óser oséo/H [nñ]óser
SFX A óser oséomi/I [nñ]óser
SFX A óser oséu/O [nñ]óser
SFX A óser osévami/I [nñ]óser
SFX A óser osévelo/Q [nñ]óser
SFX A óser osévemi/I [nñ]óser
SFX A óser osévimo/J [nñ]óser
SFX A óser osévimoni/K [nñ]óser
SFX A óser osévitu/M [nñ]óser
SFX A óser osévomi/I [nñ]óser
SFX A óser osí/FN [nñ]óser
SFX A óser osímoni/K [nñ]óser
SFX A óser osíu/O [nñ]óser
SFX A óter oso/G ^infóter
SFX A óter otaralo/Q ^infóter
SFX A óter otarami/I ^infóter
SFX A óter otaratu/M ^infóter
SFX A óter otarave/PR ^infóter
SFX A óter otaremo/J ^infóter
SFX A óter otaren/J ^infóter
SFX A óter otaresi/N ^infóter
SFX A óter otaresiu/O ^infóter
SFX A óter otarimo/J ^infóter
SFX A óter otarion/J ^infóter
SFX A óter otarisen/J ^infóter
SFX A óter otarision/J ^infóter
SFX A óter otarisié/N ^infóter
SFX A óter otarisiéu/O ^infóter
SFX A óter otarison/J ^infóter
SFX A óter otarié/N ^infóter
SFX A óter otariéu/O ^infóter
SFX A óter otaron/J ^infóter
SFX A óter otarà/HLP ^infóter
SFX A óter otaràe/P ^infóter
SFX A óter otarè/H ^infóter
SFX A óter otarèmi/I ^infóter
SFX A óter otaré/N ^infóter
SFX A óter otarémoni/K ^infóter
SFX A óter otarésimo/J ^infóter
SFX A óter otarésimoni/K ^infóter
SFX A óter otaréu/O ^infóter
SFX A óter otarí/N ^infóter
SFX A óter otaría/HLP ^infóter
SFX A óter otaríami/I ^infóter
SFX A óter otaríatu/M ^infóter
SFX A óter otaríe/HP ^infóter
SFX A óter otaríelo/Q ^infóter
SFX A óter otaríemi/I ^infóter
SFX A óter otarímoni/K ^infóter
SFX A óter otaríu/O ^infóter
SFX A óter otarò/H ^infóter
SFX A óter otaròmi/I ^infóter
SFX A óter ote/GHP ^infóter
SFX A óter otemo/J ^infóter
SFX A óter oten/J ^infóter
SFX A óter otendo/EF ^infóter
SFX A óter oteralo/Q ^infóter
SFX A óter oterami/I ^infóter
SFX A óter oteratu/M ^infóter
SFX A óter oterave/PR ^infóter
SFX A óter oteremo/J ^infóter
SFX A óter oteren/J ^infóter
SFX A óter oteresi/N ^infóter
SFX A óter oteresiu/O ^infóter
SFX A óter oterimo/J ^infóter
SFX A óter oterion/J ^infóter
SFX A óter oterisen/J ^infóter
SFX A óter oterision/J ^infóter
SFX A óter oterisié/N ^infóter
SFX A óter oterisiéu/O ^infóter
SFX A óter oterison/J ^infóter
SFX A óter oterié/N ^infóter
SFX A óter oteriéu/O ^infóter
SFX A óter oteron/J ^infóter
SFX A óter oterà/HLP ^infóter
SFX A óter oteràe/P ^infóter
SFX A óter oterè/H ^infóter
SFX A óter oterèmi/I ^infóter
SFX A óter oteré/N ^infóter
SFX A óter oterémoni/K ^infóter
SFX A óter oterésimo/J ^infóter
SFX A óter oterésimoni/K ^infóter
SFX A óter oteréu/O ^infóter
SFX A óter oterí/N ^infóter
SFX A óter otería/HLP ^infóter
SFX A óter oteríami/I ^infóter
SFX A óter oteríatu/M ^infóter
SFX A óter oteríe/HP ^infóter
SFX A óter oteríelo/Q ^infóter
SFX A óter oteríemi/I ^infóter
SFX A óter oterímoni/K ^infóter
SFX A óter oteríu/O ^infóter
SFX A óter oterò/H ^infóter
SFX A óter oteròmi/I ^infóter
SFX A óter otese/G ^infóter
SFX A óter otesta/G ^infóter
SFX A óter oteste/G ^infóter
SFX A óter otesti/G ^infóter
SFX A óter otesto/G ^infóter
SFX A óter oteva/HNP ^infóter
SFX A óter otevau/O ^infóter
SFX A óter oteve/H ^infóter
SFX A óter otevi/LN ^infóter
SFX A óter otevo/H ^infóter
SFX A óter oti/EFL ^infóter
SFX A óter otimo/J ^infóter
SFX A óter otion/J ^infóter
SFX A óter otisen/J ^infóter
SFX A óter otision/J ^infóter
SFX A óter otison/J ^infóter
SFX A óter otiven/J ^infóter
SFX A óter otivion/J ^infóter
SFX A óter otivié/N ^infóter
SFX A óter otiviéu/O ^infóter
SFX A óter otivon/J ^infóter
SFX A óter otié/N ^infóter
SFX A óter otiéu/O ^infóter
SFX A óter oto/H ^infóter
SFX A óter oton/J ^infóter
SFX A óter otuda/G ^infóter
SFX A óter otude/G ^infóter
SFX A óter otudi/G ^infóter
SFX A óter otudo/G ^infóter
SFX A óter oté/FN ^infóter
SFX A óter otéa/HNP ^infóter
SFX A óter otéami/I ^infóter
SFX A óter otéau/O ^infóter
SFX A óter otée/H ^infóter
SFX A óter otéelo/Q ^infóter
SFX A óter otéemi/I ^infóter
SFX A óter otéi/LN ^infóter
SFX A óter otéimo/J ^infóter
SFX A óter otéimoni/K ^infóter
SFX A óter otéitu/M ^infóter
SFX A óter otémoni/K ^infóter
SFX A óter otéo/H ^infóter
SFX A óter otéomi/I ^infóter
SFX A óter otéu/O ^infóter
SFX A óter otévami/I ^infóter
SFX A óter otévelo/Q ^infóter
SFX A óter otévemi/I ^infóter
SFX A óter otévimo/J ^infóter
SFX A óter otévimoni/K ^infóter
SFX A óter otévitu/M ^infóter
SFX A óter otévomi/I ^infóter
SFX A óter otí/FN ^infóter
SFX A óter otímoni/K ^infóter
SFX A óter otíu/O ^infóter
SFX A úder udaralo/Q [ek]lúder
SFX A úder udarami/I [ek]lúder
SFX A úder udaratu/M [ek]lúder
SFX A úder udarave/PR [ek]lúder
SFX A úder udaremo/J [ek]lúder
SFX A úder udaren/J [ek]lúder
SFX A úder udaresi/N [ek]lúder
SFX A úder udaresiu/O [ek]lúder
SFX A úder udarimo/J [ek]lúder
SFX A úder udarion/J [ek]lúder
SFX A úder udarisen/J [ek]lúder
SFX A úder udarision/J [ek]lúder
SFX A úder udarisié/N [ek]lúder
SFX A úder udarisiéu/O [ek]lúder
SFX A úder udarison/J [ek]lúder
SFX A úder udarié/N [ek]lúder
SFX A úder udariéu/O [ek]lúder
SFX A úder udaron/J [ek]lúder
SFX A úder udarà/HLP [ek]lúder
SFX A úder udaràe/P [ek]lúder
SFX A úder udarè/H [ek]lúder
SFX A úder udarèmi/I [ek]lúder
SFX A úder udaré/N [ek]lúder
SFX A úder udarémoni/K [ek]lúder
SFX A úder udarésimo/J [ek]lúder
SFX A úder udarésimoni/K [ek]lúder
SFX A úder udaréu/O [ek]lúder
SFX A úder udarí/N [ek]lúder
SFX A úder udaría/HLP [ek]lúder
SFX A úder udaríami/I [ek]lúder
SFX A úder udaríatu/M [ek]lúder
SFX A úder udaríe/HP [ek]lúder
SFX A úder udaríelo/Q [ek]lúder
SFX A úder udaríemi/I [ek]lúder
SFX A úder udarímoni/K [ek]lúder
SFX A úder udaríu/O [ek]lúder
SFX A úder udarò/H [ek]lúder
SFX A úder udaròmi/I [ek]lúder
SFX A úder ude/GHP [ek]lúder
SFX A úder udemo/J [ek]lúder
SFX A úder uden/J [ek]lúder
SFX A úder udendo/EF [ek]lúder
SFX A úder uderalo/Q [ek]lúder
SFX A úder uderami/I [ek]lúder
SFX A úder uderatu/M [ek]lúder
SFX A úder uderave/PR [ek]lúder
SFX A úder uderemo/J [ek]lúder
SFX A úder uderen/J [ek]lúder
SFX A úder uderesi/N [ek]lúder
SFX A úder uderesiu/O [ek]lúder
SFX A úder uderimo/J [ek]lúder
SFX A úder uderion/J [ek]lúder
SFX A úder uderisen/J [ek]lúder
SFX A úder uderision/J [ek]lúder
SFX A úder uderisié/N [ek]lúder
SFX A úder uderisiéu/O [ek]lúder
SFX A úder uderison/J [ek]lúder
SFX A úder uderié/N [ek]lúder
SFX A úder uderiéu/O [ek]lúder
SFX A úder uderon/J [ek]lúder
SFX A úder uderà/HLP [ek]lúder
SFX A úder uderàe/P [ek]lúder
SFX A úder uderè/H [ek]lúder
SFX A úder uderèmi/I [ek]lúder
SFX A úder uderé/N [ek]lúder
SFX A úder uderémoni/K [ek]lúder
SFX A úder uderésimo/J [ek]lúder
SFX A úder uderésimoni/K [ek]lúder
SFX A úder uderéu/O [ek]lúder
SFX A úder uderí/N [ek]lúder
SFX A úder udería/HLP [ek]lúder
SFX A úder uderíami/I [ek]lúder
SFX A úder uderíatu/M [ek]lúder
SFX A úder uderíe/HP [ek]lúder
SFX A úder uderíelo/Q [ek]lúder
SFX A úder uderíemi/I [ek]lúder
SFX A úder uderímoni/K [ek]lúder
SFX A úder uderíu/O [ek]lúder
SFX A úder uderò/H [ek]lúder
SFX A úder uderòmi/I [ek]lúder
SFX A úder udese/G [ek]lúder
SFX A úder udesta/G [ek]lúder
SFX A úder udeste/G [ek]lúder
SFX A úder udesti/G [ek]lúder
SFX A úder udesto/G [ek]lúder
SFX A úder udeva/HNP [ek]lúder
SFX A úder udevau/O [ek]lúder
SFX A úder udeve/H [ek]lúder
SFX A úder udevi/LN [ek]lúder
SFX A úder udevo/H [ek]lúder
SFX A úder udi/EFL [ek]lúder
SFX A úder udimo/J [ek]lúder
SFX A úder udion/J [ek]lúder
SFX A úder udisen/J [ek]lúder
SFX A úder udision/J [ek]lúder
SFX A úder udison/J [ek]lúder
SFX A úder udiven/J [ek]lúder
SFX A úder udivion/J [ek]lúder
SFX A úder udivié/N [ek]lúder
SFX A úder udiviéu/O [ek]lúder
SFX A úder udivon/J [ek]lúder
SFX A úder udié/N [ek]lúder
SFX A úder udiéu/O [ek]lúder
SFX A úder udo/H [ek]lúder
SFX A úder udon/J [ek]lúder
SFX A úder ududa/G [ek]lúder
SFX A úder udude/G [ek]lúder
SFX A úder ududi/G [ek]lúder
SFX A úder ududo/G [ek]lúder
SFX A úder udé/FN [ek]lúder
SFX A úder udéa/HNP [ek]lúder
SFX A úder udéami/I [ek]lúder
SFX A úder udéau/O [ek]lúder
SFX A úder udée/H [ek]lúder
SFX A úder udéelo/Q [ek]lúder
SFX A úder udéemi/I [ek]lúder
SFX A úder udéi/LN [ek]lúder
SFX A úder udéimo/J [ek]lúder
SFX A úder udéimoni/K [ek]lúder
SFX A úder udéitu/M [ek]lúder
SFX A úder udémoni/K [ek]lúder
SFX A úder udéo/H [ek]lúder
SFX A úder udéomi/I [ek]lúder
SFX A úder udéu/O [ek]lúder
SFX A úder udévami/I [ek]lúder
SFX A úder udévelo/Q [ek]lúder
SFX A úder udévemi/I [ek]lúder
SFX A úder udévimo/J [ek]lúder
SFX A úder udévimoni/K [ek]lúder
SFX A úder udévitu/M [ek]lúder
SFX A úder udévomi/I [ek]lúder
SFX A úder udí/FN [ek]lúder
SFX A úder udímoni/K [ek]lúder
SFX A úder udíu/O [ek]lúder
SFX A úder uxo/G [ek]lúder
SFX A úmer umaralo/Q [sx]úmer
SFX A úmer umarami/I [sx]úmer
SFX A úmer umaratu/M [sx]úmer
SFX A úmer umarave/PR [sx]úmer
SFX A úmer umaremo/J [sx]úmer
SFX A úmer umaren/J [sx]úmer
SFX A úmer umaresi/N [sx]úmer
SFX A úmer umaresiu/O [sx]úmer
SFX A úmer umarimo/J [sx]úmer
SFX A úmer umarion/J [sx]úmer
SFX A úmer umarisen/J [sx]úmer
SFX A úmer umarision/J [sx]úmer
SFX A úmer umarisié/N [sx]úmer
SFX A úmer umarisiéu/O [sx]úmer
SFX A úmer umarison/J [sx]úmer
SFX A úmer umarié/N [sx]úmer
SFX A úmer umariéu/O [sx]úmer
SFX A úmer umaron/J [sx]úmer
SFX A úmer umarà/HLP [sx]úmer
SFX A úmer umaràe/P [sx]úmer
SFX A úmer umarè/H [sx]úmer
SFX A úmer umarèmi/I [sx]úmer
SFX A úmer umaré/N [sx]úmer
SFX A úmer umarémoni/K [sx]úmer
SFX A úmer umarésimo/J [sx]úmer
SFX A úmer umarésimoni/K [sx]úmer
SFX A úmer umaréu/O [sx]úmer
SFX A úmer umarí/N [sx]úmer
SFX A úmer umaría/HLP [sx]úmer
SFX A úmer umaríami/I [sx]úmer
SFX A úmer umaríatu/M [sx]úmer
SFX A úmer umaríe/HP [sx]úmer
SFX A úmer umaríelo/Q [sx]úmer
SFX A úmer umaríemi/I [sx]úmer
SFX A úmer umarímoni/K [sx]úmer
SFX A úmer umaríu/O [sx]úmer
SFX A úmer umarò/H [sx]úmer
SFX A úmer umaròmi/I [sx]úmer
SFX A úmer ume/GHP [sx]úmer
SFX A úmer umemo/J [sx]úmer
SFX A úmer umen/J [sx]úmer
SFX A úmer umendo/EF [sx]úmer
SFX A úmer umeralo/Q [sx]úmer
SFX A úmer umerami/I [sx]úmer
SFX A úmer umeratu/M [sx]úmer
SFX A úmer umerave/PR [sx]úmer
SFX A úmer umeremo/J [sx]úmer
SFX A úmer umeren/J [sx]úmer
SFX A úmer umeresi/N [sx]úmer
SFX A úmer umeresiu/O [sx]úmer
SFX A úmer umerimo/J [sx]úmer
SFX A úmer umerion/J [sx]úmer
SFX A úmer umerisen/J [sx]úmer
SFX A úmer umerision/J [sx]úmer
SFX A úmer umerisié/N [sx]úmer
SFX A úmer umerisiéu/O [sx]úmer
SFX A úmer umerison/J [sx]úmer
SFX A úmer umerié/N [sx]úmer
SFX A úmer umeriéu/O [sx]úmer
SFX A úmer umeron/J [sx]úmer
SFX A úmer umerà/HLP [sx]úmer
SFX A úmer umeràe/P [sx]úmer
SFX A úmer umerè/H [sx]úmer
SFX A úmer umerèmi/I [sx]úmer
SFX A úmer umeré/N [sx]úmer
SFX A úmer umerémoni/K [sx]úmer
SFX A úmer umerésimo/J [sx]úmer
SFX A úmer umerésimoni/K [sx]úmer
SFX A úmer umeréu/O [sx]úmer
SFX A úmer umerí/N [sx]úmer
SFX A úmer umería/HLP [sx]úmer
SFX A úmer umeríami/I [sx]úmer
SFX A úmer umeríatu/M [sx]úmer
SFX A úmer umeríe/HP [sx]úmer
SFX A úmer umeríelo/Q [sx]úmer
SFX A úmer umeríemi/I [sx]úmer
SFX A úmer umerímoni/K [sx]úmer
SFX A úmer umeríu/O [sx]úmer
SFX A úmer umerò/H [sx]úmer
SFX A úmer umeròmi/I [sx]úmer
SFX A úmer umese/G [sx]úmer
SFX A úmer umesta/G [sx]úmer
SFX A úmer umeste/G [sx]úmer
SFX A úmer umesti/G [sx]úmer
SFX A úmer umesto/G [sx]úmer
SFX A úmer umeva/HNP [sx]úmer
SFX A úmer umevau/O [sx]úmer
SFX A úmer umeve/H [sx]úmer
SFX A úmer umevi/LN [sx]úmer
SFX A úmer umevo/H [sx]úmer
SFX A úmer umi/EFL [sx]úmer
SFX A úmer umimo/J [sx]úmer
SFX A úmer umion/J [sx]úmer
SFX A úmer umisen/J [sx]úmer
SFX A úmer umision/J [sx]úmer
SFX A úmer umison/J [sx]úmer
SFX A úmer umiven/J [sx]úmer
SFX A úmer umivion/J [sx]úmer
SFX A úmer umivié/N [sx]úmer
SFX A úmer umiviéu/O [sx]úmer
SFX A úmer umivon/J [sx]úmer
SFX A úmer umié/N [sx]úmer
SFX A úmer umiéu/O [sx]úmer
SFX A úmer umo/H [sx]úmer
SFX A úmer umon/J [sx]úmer
SFX A úmer umuda/G [sx]úmer
SFX A úmer umude/G [sx]úmer
SFX A úmer umudi/G [sx]úmer
SFX A úmer umudo/G [sx]úmer
SFX A úmer umé/FN [sx]úmer
SFX A úmer uméa/HNP [sx]úmer
SFX A úmer uméami/I [sx]úmer
SFX A úmer uméau/O [sx]úmer
SFX A úmer umée/H [sx]úmer
SFX A úmer uméelo/Q [sx]úmer
SFX A úmer uméemi/I [sx]úmer
SFX A úmer uméi/LN [sx]úmer
SFX A úmer uméimo/J [sx]úmer
SFX A úmer uméimoni/K [sx]úmer
SFX A úmer uméitu/M [sx]úmer
SFX A úmer umémoni/K [sx]úmer
SFX A úmer uméo/H [sx]úmer
SFX A úmer uméomi/I [sx]úmer
SFX A úmer uméu/O [sx]úmer
SFX A úmer umévami/I [sx]úmer
SFX A úmer umévelo/Q [sx]úmer
SFX A úmer umévemi/I [sx]úmer
SFX A úmer umévimo/J [sx]úmer
SFX A úmer umévimoni/K [sx]úmer
SFX A úmer umévitu/M [sx]úmer
SFX A úmer umévomi/I [sx]úmer
SFX A úmer umí/FN [sx]úmer
SFX A úmer umímoni/K [sx]úmer
SFX A úmer umíu/O [sx]úmer
SFX A úmer unto/G [sx]úmer
SFX A úxer oto/G dúxer
SFX A úxer uto/G [fkr]úxer
SFX A úxer uto/G ^xberlúxer
SFX A úxer uto/G barlúxer
SFX A úxer uto/G lúxer
SFX A úxer uxaralo/Q [dfkr]úxer
SFX A úxer uxaralo/Q barlúxer
SFX A úxer uxaralo/Q lúxer
SFX A úxer uxarami/I [dfkr]úxer
SFX A úxer uxarami/I barlúxer
SFX A úxer uxarami/I lúxer
SFX A úxer uxaratu/M [dfkr]úxer
SFX A úxer uxaratu/M barlúxer
SFX A úxer uxaratu/M lúxer
SFX A úxer uxarave/PR [dfkr]úxer
SFX A úxer uxarave/PR barlúxer
SFX A úxer uxarave/PR lúxer
SFX A úxer uxaremo/J [dfkr]úxer
SFX A úxer uxaremo/J barlúxer
SFX A úxer uxaremo/J lúxer
SFX A úxer uxaren/J [dfkr]úxer
SFX A úxer uxaren/J barlúxer
SFX A úxer uxaren/J lúxer
SFX A úxer uxaresi/N [dfkr]úxer
SFX A úxer uxaresi/N barlúxer
SFX A úxer uxaresi/N lúxer
SFX A úxer uxaresiu/O [dfkr]úxer
SFX A úxer uxaresiu/O barlúxer
SFX A úxer uxaresiu/O lúxer
SFX A úxer uxarimo/J [dfkr]úxer
SFX A úxer uxarimo/J barlúxer
SFX A úxer uxarimo/J lúxer
SFX A úxer uxarion/J [dfkr]úxer
SFX A úxer uxarion/J barlúxer
SFX A úxer uxarion/J lúxer
SFX A úxer uxarisen/J [dfkr]úxer
SFX A úxer uxarisen/J barlúxer
SFX A úxer uxarisen/J lúxer
SFX A úxer uxarision/J [dfkr]úxer
SFX A úxer uxarision/J barlúxer
SFX A úxer uxarision/J lúxer
SFX A úxer uxarisié/N [dfkr]úxer
SFX A úxer uxarisié/N barlúxer
SFX A úxer uxarisié/N lúxer
SFX A úxer uxarisiéu/O [dfkr]úxer
SFX A úxer uxarisiéu/O barlúxer
SFX A úxer uxarisiéu/O lúxer
SFX A úxer uxarison/J [dfkr]úxer
SFX A úxer uxarison/J barlúxer
SFX A úxer uxarison/J lúxer
SFX A úxer uxarié/N [dfkr]úxer
SFX A úxer uxarié/N barlúxer
SFX A úxer uxarié/N lúxer
SFX A úxer uxariéu/O [dfkr]úxer
SFX A úxer uxariéu/O barlúxer
SFX A úxer uxariéu/O lúxer
SFX A úxer uxaron/J [dfkr]úxer
SFX A úxer uxaron/J barlúxer
SFX A úxer uxaron/J lúxer
SFX A úxer uxarà/HLP [dfkr]úxer
SFX A úxer uxarà/HLP barlúxer
SFX A úxer uxarà/HLP lúxer
SFX A úxer uxaràe/P [dfkr]úxer
SFX A úxer uxaràe/P barlúxer
SFX A úxer uxaràe/P lúxer
SFX A úxer uxarè/H [dfkr]úxer
SFX A úxer uxarè/H barlúxer
SFX A úxer uxarè/H lúxer
SFX A úxer uxarèmi/I [dfkr]úxer
SFX A úxer uxarèmi/I barlúxer
SFX A úxer uxarèmi/I lúxer
SFX A úxer uxaré/N [dfkr]úxer
SFX A úxer uxaré/N barlúxer
SFX A úxer uxaré/N lúxer
SFX A úxer uxarémoni/K [dfkr]úxer
SFX A úxer uxarémoni/K barlúxer
SFX A úxer uxarémoni/K lúxer
SFX A úxer uxarésimo/J [dfkr]úxer
SFX A úxer uxarésimo/J barlúxer
SFX A úxer uxarésimo/J lúxer
SFX A úxer uxarésimoni/K [dfkr]úxer
SFX A úxer uxarésimoni/K barlúxer
SFX A úxer uxarésimoni/K lúxer
SFX A úxer uxaréu/O [dfkr]úxer
SFX A úxer uxaréu/O barlúxer
SFX A úxer uxaréu/O lúxer
SFX A úxer uxarí/N [dfkr]úxer
SFX A úxer uxarí/N barlúxer
SFX A úxer uxarí/N lúxer
SFX A úxer uxaría/HLP [dfkr]úxer
SFX A úxer uxaría/HLP barlúxer
SFX A úxer uxaría/HLP lúxer
SFX A úxer uxaríami/I [dfkr]úxer
SFX A úxer uxaríami/I barlúxer
SFX A úxer uxaríami/I lúxer
SFX A úxer uxaríatu/M [dfkr]úxer
SFX A úxer uxaríatu/M barlúxer
SFX A úxer uxaríatu/M lúxer
SFX A úxer uxaríe/HP [dfkr]úxer
SFX A úxer uxaríe/HP barlúxer
SFX A úxer uxaríe/HP lúxer
SFX A úxer uxaríelo/Q [dfkr]úxer
SFX A úxer uxaríelo/Q barlúxer
SFX A úxer uxaríelo/Q lúxer
SFX A úxer uxaríemi/I [dfkr]úxer
SFX A úxer uxaríemi/I barlúxer
SFX A úxer uxaríemi/I lúxer
SFX A úxer uxarímoni/K [dfkr]úxer
SFX A úxer uxarímoni/K barlúxer
SFX A úxer uxarímoni/K lúxer
SFX A úxer uxaríu/O [dfkr]úxer
SFX A úxer uxaríu/O barlúxer
SFX A úxer uxaríu/O lúxer
SFX A úxer uxarò/H [dfkr]úxer
SFX A úxer uxarò/H barlúxer
SFX A úxer uxarò/H lúxer
SFX A úxer uxaròmi/I [dfkr]úxer
SFX A úxer uxaròmi/I barlúxer
SFX A úxer uxaròmi/I lúxer
SFX A úxer uxe/GHP [fkr]úxer
SFX A úxer uxe/GHP ^xberlúxer
SFX A úxer uxe/GHP barlúxer
SFX A úxer uxe/GHP dúxer
SFX A úxer uxe/GHP lúxer
SFX A úxer uxemo/J [dfkr]úxer
SFX A úxer uxemo/J ^xberlúxer
SFX A úxer uxemo/J barlúxer
SFX A úxer uxemo/J lúxer
SFX A úxer uxen/J [dfkr]úxer
SFX A úxer uxen/J ^xberlúxer
SFX A úxer uxen/J barlúxer
SFX A úxer uxen/J lúxer
SFX A úxer uxendo/EF [dfkr]úxer
SFX A úxer uxendo/EF ^xberlúxer
SFX A úxer uxendo/EF barlúxer
SFX A úxer uxendo/EF lúxer
SFX A úxer uxeralo/Q [dfkr]úxer
SFX A úxer uxeralo/Q ^xberlúxer
SFX A úxer uxeralo/Q barlúxer
SFX A úxer uxeralo/Q lúxer
SFX A úxer uxerami/I [dfkr]úxer
SFX A úxer uxerami/I ^xberlúxer
SFX A úxer uxerami/I barlúxer
SFX A úxer uxerami/I lúxer
SFX A úxer uxeratu/M [dfkr]úxer
SFX A úxer uxeratu/M ^xberlúxer
SFX A úxer uxeratu/M barlúxer
SFX A úxer uxeratu/M lúxer
SFX A úxer uxerave/PR [dfkr]úxer
SFX A úxer uxerave/PR ^xberlúxer
SFX A úxer uxerave/PR barlúxer
SFX A úxer uxerave/PR lúxer
SFX A úxer uxeremo/J [dfkr]úxer
SFX A úxer uxeremo/J ^xberlúxer
SFX A úxer uxeremo/J barlúxer
SFX A úxer uxeremo/J lúxer
SFX A úxer uxeren/J [dfkr]úxer
SFX A úxer uxeren/J ^xberlúxer
SFX A úxer uxeren/J barlúxer
SFX A úxer uxeren/J lúxer
SFX A úxer uxeresi/N [dfkr]úxer
SFX A úxer uxeresi/N ^xberlúxer
SFX A úxer uxeresi/N barlúxer
SFX A úxer uxeresi/N lúxer
SFX A úxer uxeresiu/O [dfkr]úxer
SFX A úxer uxeresiu/O ^xberlúxer
SFX A úxer uxeresiu/O barlúxer
SFX A úxer uxeresiu/O lúxer
SFX A úxer uxerimo/J [dfkr]úxer
SFX A úxer uxerimo/J ^xberlúxer
SFX A úxer uxerimo/J barlúxer
SFX A úxer uxerimo/J lúxer
SFX A úxer uxerion/J [dfkr]úxer
SFX A úxer uxerion/J ^xberlúxer
SFX A úxer uxerion/J barlúxer
SFX A úxer uxerion/J lúxer
SFX A úxer uxerisen/J [dfkr]úxer
SFX A úxer uxerisen/J ^xberlúxer
SFX A úxer uxerisen/J barlúxer
SFX A úxer uxerisen/J lúxer
SFX A úxer uxerision/J [dfkr]úxer
SFX A úxer uxerision/J ^xberlúxer
SFX A úxer uxerision/J barlúxer
SFX A úxer uxerision/J lúxer
SFX A úxer uxerisié/N [dfkr]úxer
SFX A úxer uxerisié/N ^xberlúxer
SFX A úxer uxerisié/N barlúxer
SFX A úxer uxerisié/N lúxer
SFX A úxer uxerisiéu/O [dfkr]úxer
SFX A úxer uxerisiéu/O ^xberlúxer
SFX A úxer uxerisiéu/O barlúxer
SFX A úxer uxerisiéu/O lúxer
SFX A úxer uxerison/J [dfkr]úxer
SFX A úxer uxerison/J ^xberlúxer
SFX A úxer uxerison/J barlúxer
SFX A úxer uxerison/J lúxer
SFX A úxer uxerié/N [dfkr]úxer
SFX A úxer uxerié/N ^xberlúxer
SFX A úxer uxerié/N barlúxer
SFX A úxer uxerié/N lúxer
SFX A úxer uxeriéu/O [dfkr]úxer
SFX A úxer uxeriéu/O ^xberlúxer
SFX A úxer uxeriéu/O barlúxer
SFX A úxer uxeriéu/O lúxer
SFX A úxer uxeron/J [dfkr]úxer
SFX A úxer uxeron/J ^xberlúxer
SFX A úxer uxeron/J barlúxer
SFX A úxer uxeron/J lúxer
SFX A úxer uxerà/HLP [dfkr]úxer
SFX A úxer uxerà/HLP ^xberlúxer
SFX A úxer uxerà/HLP barlúxer
SFX A úxer uxerà/HLP lúxer
SFX A úxer uxeràe/P [dfkr]úxer
SFX A úxer uxeràe/P ^xberlúxer
SFX A úxer uxeràe/P barlúxer
SFX A úxer uxeràe/P lúxer
SFX A úxer uxerè/H [dfkr]úxer
SFX A úxer uxerè/H ^xberlúxer
SFX A úxer uxerè/H barlúxer
SFX A úxer uxerè/H lúxer
SFX A úxer uxerèmi/I [dfkr]úxer
SFX A úxer uxerèmi/I ^xberlúxer
SFX A úxer uxerèmi/I barlúxer
SFX A úxer uxerèmi/I lúxer
SFX A úxer uxeré/N [dfkr]úxer
SFX A úxer uxeré/N ^xberlúxer
SFX A úxer uxeré/N barlúxer
SFX A úxer uxeré/N lúxer
SFX A úxer uxerémoni/K [dfkr]úxer
SFX A úxer uxerémoni/K ^xberlúxer
SFX A úxer uxerémoni/K barlúxer
SFX A úxer uxerémoni/K lúxer
SFX A úxer uxerésimo/J [dfkr]úxer
SFX A úxer uxerésimo/J ^xberlúxer
SFX A úxer uxerésimo/J barlúxer
SFX A úxer uxerésimo/J lúxer
SFX A úxer uxerésimoni/K [dfkr]úxer
SFX A úxer uxerésimoni/K ^xberlúxer
SFX A úxer uxerésimoni/K barlúxer
SFX A úxer uxerésimoni/K lúxer
SFX A úxer uxeréu/O [dfkr]úxer
SFX A úxer uxeréu/O ^xberlúxer
SFX A úxer uxeréu/O barlúxer
SFX A úxer uxeréu/O lúxer
SFX A úxer uxerí/N [dfkr]úxer
SFX A úxer uxerí/N ^xberlúxer
SFX A úxer uxerí/N barlúxer
SFX A úxer uxerí/N lúxer
SFX A úxer uxería/HLP [dfkr]úxer
SFX A úxer uxería/HLP ^xberlúxer
SFX A úxer uxería/HLP barlúxer
SFX A úxer uxería/HLP lúxer
SFX A úxer uxeríami/I [dfkr]úxer
SFX A úxer uxeríami/I ^xberlúxer
SFX A úxer uxeríami/I barlúxer
SFX A úxer uxeríami/I lúxer
SFX A úxer uxeríatu/M [dfkr]úxer
SFX A úxer uxeríatu/M ^xberlúxer
SFX A úxer uxeríatu/M barlúxer
SFX A úxer uxeríatu/M lúxer
SFX A úxer uxeríe/HP [dfkr]úxer
SFX A úxer uxeríe/HP ^xberlúxer
SFX A úxer uxeríe/HP barlúxer
SFX A úxer uxeríe/HP lúxer
SFX A úxer uxeríelo/Q [dfkr]úxer
SFX A úxer uxeríelo/Q ^xberlúxer
SFX A úxer uxeríelo/Q barlúxer
SFX A úxer uxeríelo/Q lúxer
SFX A úxer uxeríemi/I [dfkr]úxer
SFX A úxer uxeríemi/I ^xberlúxer
SFX A úxer uxeríemi/I barlúxer
SFX A úxer uxeríemi/I lúxer
SFX A úxer uxerímoni/K [dfkr]úxer
SFX A úxer uxerímoni/K ^xberlúxer
SFX A úxer uxerímoni/K barlúxer
SFX A úxer uxerímoni/K lúxer
SFX A úxer uxeríu/O [dfkr]úxer
SFX A úxer uxeríu/O ^xberlúxer
SFX A úxer uxeríu/O barlúxer
SFX A úxer uxeríu/O lúxer
SFX A úxer uxerò/H [dfkr]úxer
SFX A úxer uxerò/H ^xberlúxer
SFX A úxer uxerò/H barlúxer
SFX A úxer uxerò/H lúxer
SFX A úxer uxeròmi/I [dfkr]úxer
SFX A úxer uxeròmi/I ^xberlúxer
SFX A úxer uxeròmi/I barlúxer
SFX A úxer uxeròmi/I lúxer
SFX A úxer uxese/G [dfkr]úxer
SFX A úxer uxese/G ^xberlúxer
SFX A úxer uxese/G barlúxer
SFX A úxer uxese/G lúxer
SFX A úxer uxesta/G [dfkr]úxer
SFX A úxer uxesta/G ^xberlúxer
SFX A úxer uxesta/G barlúxer
SFX A úxer uxesta/G lúxer
SFX A úxer uxeste/G [dfkr]úxer
SFX A úxer uxeste/G ^xberlúxer
SFX A úxer uxeste/G barlúxer
SFX A úxer uxeste/G lúxer
SFX A úxer uxesti/G [dfkr]úxer
SFX A úxer uxesti/G ^xberlúxer
SFX A úxer uxesti/G barlúxer
SFX A úxer uxesti/G lúxer
SFX A úxer uxesto/G [dfkr]úxer
SFX A úxer uxesto/G ^xberlúxer
SFX A úxer uxesto/G barlúxer
SFX A úxer uxesto/G lúxer
SFX A úxer uxeva/HNP [dfkr]úxer
SFX A úxer uxeva/HNP ^xberlúxer
SFX A úxer uxeva/HNP barlúxer
SFX A úxer uxeva/HNP lúxer
SFX A úxer uxevau/O [dfkr]úxer
SFX A úxer uxevau/O ^xberlúxer
SFX A úxer uxevau/O barlúxer
SFX A úxer uxevau/O lúxer
SFX A úxer uxeve/H [dfkr]úxer
SFX A úxer uxeve/H ^xberlúxer
SFX A úxer uxeve/H barlúxer
SFX A úxer uxeve/H lúxer
SFX A úxer uxevi/LN [dfkr]úxer
SFX A úxer uxevi/LN ^xberlúxer
SFX A úxer uxevi/LN barlúxer
SFX A úxer uxevi/LN lúxer
SFX A úxer uxevo/H [dfkr]úxer
SFX A úxer uxevo/H ^xberlúxer
SFX A úxer uxevo/H barlúxer
SFX A úxer uxevo/H lúxer
SFX A úxer uxi/EF [dfkr]úxer
SFX A úxer uxi/EFL ^xberlúxer
SFX A úxer uxi/EFL barlúxer
SFX A úxer uxi/EFL lúxer
SFX A úxer uxi/L [fkr]úxer
SFX A úxer uxi/L dúxer
SFX A úxer uximo/J [dfkr]úxer
SFX A úxer uximo/J ^xberlúxer
SFX A úxer uximo/J barlúxer
SFX A úxer uximo/J lúxer
SFX A úxer uxion/J [dfkr]úxer
SFX A úxer uxion/J ^xberlúxer
SFX A úxer uxion/J barlúxer
SFX A úxer uxion/J lúxer
SFX A úxer uxisen/J [dfkr]úxer
SFX A úxer uxisen/J ^xberlúxer
SFX A úxer uxisen/J barlúxer
SFX A úxer uxisen/J lúxer
SFX A úxer uxision/J [dfkr]úxer
SFX A úxer uxision/J ^xberlúxer
SFX A úxer uxision/J barlúxer
SFX A úxer uxision/J lúxer
SFX A úxer uxison/J [dfkr]úxer
SFX A úxer uxison/J ^xberlúxer
SFX A úxer uxison/J barlúxer
SFX A úxer uxison/J lúxer
SFX A úxer uxiven/J [dfkr]úxer
SFX A úxer uxiven/J ^xberlúxer
SFX A úxer uxiven/J barlúxer
SFX A úxer uxiven/J lúxer
SFX A úxer uxivion/J [dfkr]úxer
SFX A úxer uxivion/J ^xberlúxer
SFX A úxer uxivion/J barlúxer
SFX A úxer uxivion/J lúxer
SFX A úxer uxivié/N [dfkr]úxer
SFX A úxer uxivié/N ^xberlúxer
SFX A úxer uxivié/N barlúxer
SFX A úxer uxivié/N lúxer
SFX A úxer uxiviéu/O [dfkr]úxer
SFX A úxer uxiviéu/O ^xberlúxer
SFX A úxer uxiviéu/O barlúxer
SFX A úxer uxiviéu/O lúxer
SFX A úxer uxivon/J [dfkr]úxer
SFX A úxer uxivon/J ^xberlúxer
SFX A úxer uxivon/J barlúxer
SFX A úxer uxivon/J lúxer
SFX A úxer uxié/N [dfkr]úxer
SFX A úxer uxié/N ^xberlúxer
SFX A úxer uxié/N barlúxer
SFX A úxer uxié/N lúxer
SFX A úxer uxiéu/O [dfkr]úxer
SFX A úxer uxiéu/O ^xberlúxer
SFX A úxer uxiéu/O barlúxer
SFX A úxer uxiéu/O lúxer
SFX A úxer uxo/H [fkr]úxer
SFX A úxer uxo/H ^xberlúxer
SFX A úxer uxo/H barlúxer
SFX A úxer uxo/H dúxer
SFX A úxer uxo/H lúxer
SFX A úxer uxon/J [dfkr]úxer
SFX A úxer uxon/J ^xberlúxer
SFX A úxer uxon/J barlúxer
SFX A úxer uxon/J lúxer
SFX A úxer uxuda/G [dfkr]úxer
SFX A úxer uxuda/G ^xberlúxer
SFX A úxer uxuda/G barlúxer
SFX A úxer uxuda/G lúxer
SFX A úxer uxude/G [dfkr]úxer
SFX A úxer uxude/G ^xberlúxer
SFX A úxer uxude/G barlúxer
SFX A úxer uxude/G lúxer
SFX A úxer uxudi/G [dfkr]úxer
SFX A úxer uxudi/G ^xberlúxer
SFX A úxer uxudi/G barlúxer
SFX A úxer uxudi/G lúxer
SFX A úxer uxudo/G [dfkr]úxer
SFX A úxer uxudo/G ^xberlúxer
SFX A úxer uxudo/G barlúxer
SFX A úxer uxudo/G lúxer
SFX A úxer uxé/FN [dfkr]úxer
SFX A úxer uxé/FN ^xberlúxer
SFX A úxer uxé/FN barlúxer
SFX A úxer uxé/FN lúxer
SFX A úxer uxéa/HNP [dfkr]úxer
SFX A úxer uxéa/HNP ^xberlúxer
SFX A úxer uxéa/HNP barlúxer
SFX A úxer uxéa/HNP lúxer
SFX A úxer uxéami/I [dfkr]úxer
SFX A úxer uxéami/I ^xberlúxer
SFX A úxer uxéami/I barlúxer
SFX A úxer uxéami/I lúxer
SFX A úxer uxéau/O [dfkr]úxer
SFX A úxer uxéau/O ^xberlúxer
SFX A úxer uxéau/O barlúxer
SFX A úxer uxéau/O lúxer
SFX A úxer uxée/H [dfkr]úxer
SFX A úxer uxée/H ^xberlúxer
SFX A úxer uxée/H barlúxer
SFX A úxer uxée/H lúxer
SFX A úxer uxéelo/Q [dfkr]úxer
SFX A úxer uxéelo/Q ^xberlúxer
SFX A úxer uxéelo/Q barlúxer
SFX A úxer uxéelo/Q lúxer
SFX A úxer uxéemi/I [dfkr]úxer
SFX A úxer uxéemi/I ^xberlúxer
SFX A úxer uxéemi/I barlúxer
SFX A úxer uxéemi/I lúxer
SFX A úxer uxéi/LN [dfkr]úxer
SFX A úxer uxéi/LN ^xberlúxer
SFX A úxer uxéi/LN barlúxer
SFX A úxer uxéi/LN lúxer
SFX A úxer uxéimo/J [dfkr]úxer
SFX A úxer uxéimo/J ^xberlúxer
SFX A úxer uxéimo/J barlúxer
SFX A úxer uxéimo/J lúxer
SFX A úxer uxéimoni/K [dfkr]úxer
SFX A úxer uxéimoni/K ^xberlúxer
SFX A úxer uxéimoni/K barlúxer
SFX A úxer uxéimoni/K lúxer
SFX A úxer uxéitu/M [dfkr]úxer
SFX A úxer uxéitu/M ^xberlúxer
SFX A úxer uxéitu/M barlúxer
SFX A úxer uxéitu/M lúxer
SFX A úxer uxémoni/K [dfkr]úxer
SFX A úxer uxémoni/K ^xberlúxer
SFX A úxer uxémoni/K barlúxer
SFX A úxer uxémoni/K lúxer
SFX A úxer uxéo/H [dfkr]úxer
SFX A úxer uxéo/H ^xberlúxer
SFX A úxer uxéo/H barlúxer
SFX A úxer uxéo/H lúxer
SFX A úxer uxéomi/I [dfkr]úxer
SFX A úxer uxéomi/I ^xberlúxer
SFX A úxer uxéomi/I barlúxer
SFX A úxer uxéomi/I lúxer
SFX A úxer uxéu/O [dfkr]úxer
SFX A úxer uxéu/O ^xberlúxer
SFX A úxer uxéu/O barlúxer
SFX A úxer uxéu/O lúxer
SFX A úxer uxévami/I [dfkr]úxer
SFX A úxer uxévami/I ^xberlúxer
SFX A úxer uxévami/I barlúxer
SFX A úxer uxévami/I lúxer
SFX A úxer uxévelo/Q [dfkr]úxer
SFX A úxer uxévelo/Q ^xberlúxer
SFX A úxer uxévelo/Q barlúxer
SFX A úxer uxévelo/Q lúxer
SFX A úxer uxévemi/I [dfkr]úxer
SFX A úxer uxévemi/I ^xberlúxer
SFX A úxer uxévemi/I barlúxer
SFX A úxer uxévemi/I lúxer
SFX A úxer uxévimo/J [dfkr]úxer
SFX A úxer uxévimo/J ^xberlúxer
SFX A úxer uxévimo/J barlúxer
SFX A úxer uxévimo/J lúxer
SFX A úxer uxévimoni/K [dfkr]úxer
SFX A úxer uxévimoni/K ^xberlúxer
SFX A úxer uxévimoni/K barlúxer
SFX A úxer uxévimoni/K lúxer
SFX A úxer uxévitu/M [dfkr]úxer
SFX A úxer uxévitu/M ^xberlúxer
SFX A úxer uxévitu/M barlúxer
SFX A úxer uxévitu/M lúxer
SFX A úxer uxévomi/I [dfkr]úxer
SFX A úxer uxévomi/I ^xberlúxer
SFX A úxer uxévomi/I barlúxer
SFX A úxer uxévomi/I lúxer
SFX A úxer uxí/FN [dfkr]úxer
SFX A úxer uxí/FN ^xberlúxer
SFX A úxer uxí/FN barlúxer
SFX A úxer uxí/FN lúxer
SFX A úxer uxímoni/K [dfkr]úxer
SFX A úxer uxímoni/K ^xberlúxer
SFX A úxer uxímoni/K barlúxer
SFX A úxer uxímoni/K lúxer
SFX A úxer uxíu/O [dfkr]úxer
SFX A úxer uxíu/O ^xberlúxer
SFX A úxer uxíu/O barlúxer
SFX A úxer uxíu/O lúxer
SFX A đer to/G lèđer
SFX A đer to/G rđer
SFX B Y 8 # ajetivi
SFX B 0 o [^aieo]
SFX B 0 a [^aieo]
SFX B 0 e [^aieo]
SFX B 0 i [^aieo]
SFX B o a o
SFX B o e o
SFX B o i [^i]o
SFX B io i io
SFX C Y 2 # ajetivi
SFX C a e a
SFX C a i a
SFX D Y 1 # ajetivi
SFX D e i e
SFX E Y 35 # prokonplementari
SFX E 0 -ge
SFX E 0 -gela
SFX E 0 -gele
SFX E 0 -geli
SFX E 0 -gelo
SFX E 0 -gene
SFX E 0 -la
SFX E 0 -le
SFX E 0 -li
SFX E 0 -lo
SFX E 0 -me
SFX E 0 -mela
SFX E 0 -mele
SFX E 0 -meli
SFX E 0 -melo
SFX E 0 -mene
SFX E 0 -ne
SFX E 0 -se
SFX E 0 -sela
SFX E 0 -sele
SFX E 0 -seli
SFX E 0 -selo
SFX E 0 -sene
SFX E 0 -te
SFX E 0 -tela
SFX E 0 -tele
SFX E 0 -teli
SFX E 0 -telo
SFX E 0 -tene
SFX E 0 -ve
SFX E 0 -vela
SFX E 0 -vele
SFX E 0 -veli
SFX E 0 -velo
SFX E 0 -vene
SFX F Y 18 # prokonplementari
SFX F 0 -ge [^a]
SFX F 0 -la [^a]
SFX F 0 -le [^a]
SFX F 0 -li [^a]
SFX F 0 -lo [^a]
SFX F 0 -me [^a]
SFX F 0 -ne [^a]
SFX F 0 -te [^a]
SFX F 0 -ve [^a]
SFX F a e-ge a
SFX F a e-la a
SFX F a e-le a
SFX F a e-li a
SFX F a e-lo a
SFX F a e-me a
SFX F a e-ne a
SFX F a e-te a
SFX F a e-ve a
SFX G Y 10 # prokonplementari
SFX G 0 ge
SFX G 0 la
SFX G 0 le
SFX G 0 li
SFX G 0 lo
SFX G 0 me
SFX G 0 ne
SFX G 0 se
SFX G 0 te
SFX G 0 ve
SFX H Y 25 # prokonplementari
SFX H 0 gela
SFX H 0 gele
SFX H 0 geli
SFX H 0 gelo
SFX H 0 gene
SFX H 0 mela
SFX H 0 mele
SFX H 0 meli
SFX H 0 melo
SFX H 0 mene
SFX H 0 sela
SFX H 0 sele
SFX H 0 seli
SFX H 0 selo
SFX H 0 sene
SFX H 0 tela
SFX H 0 tele
SFX H 0 teli
SFX H 0 telo
SFX H 0 tene
SFX H 0 vela
SFX H 0 vele
SFX H 0 veli
SFX H 0 velo
SFX H 0 vene
SFX I Y 18 # prokonplementari
SFX I 0 ge [^a]
SFX I 0 la [^a]
SFX I 0 le [^a]
SFX I 0 li [^a]
SFX I 0 lo [^a]
SFX I 0 me [^a]
SFX I 0 ne [^a]
SFX I 0 te [^a]
SFX I 0 ve [^a]
SFX I a ege a
SFX I a ela a
SFX I a ele a
SFX I a eli a
SFX I a elo a
SFX I a eme a
SFX I a ene a
SFX I a ete a
SFX I a eve a
SFX J Y 22 # sonoriđaŧion konsonanti finali
SFX J b. p b[oei]
SFX J c. c c[oei]
SFX J d. t d[oei]
SFX J f. f f[oei]
SFX J g. k g[oei]
SFX J k. k k[oei]
SFX J m. n m[oei]
SFX J n. n n[oei]
SFX J p. p p[oei]
SFX J s. s s[oei]
SFX J t. t t[oei]
SFX J v. f v[oei]
SFX J x. s x[oei]
SFX J ñ. in ñ[oei]
SFX J ñ. n ñ[oei]
SFX J ñ. nc ñ[oei]
SFX J ñ. ñ ñ[oei]
SFX J đ. ŧ đ[oei]
SFX J ŧ. ŧ ŧ[oei]
SFX J ɉ. c ɉ[oei]
SFX J ʃ. ʃ ʃ[oei]
SFX J ʒ. ʃ ʒ[oei]
SFX K Y 9 # interogativi
SFX K 0 -e
SFX K 0 -i
SFX K 0 -mi
SFX K 0 -ne [^n]
SFX K 0 -ni [^n]
SFX K 0 -nte [^n]
SFX K 0 -nti [^n]
SFX K 0 -te n
SFX K 0 -ti n
SFX L Y 8 # interogativi
SFX L mi e i
SFX L mi i i
SFX L mi ne [^n]i
SFX L mi ni [^n]i
SFX L mi nte [^n]i
SFX L mi nti [^n]i
SFX L mi te ni
SFX L mi ti ni
SFX M Y 8 # interogativi
SFX M 0 -e
SFX M 0 -i
SFX M 0 -ne [^n]
SFX M 0 -ni [^n]
SFX M 0 -nte [^n]
SFX M 0 -nti [^n]
SFX M 0 -te n
SFX M 0 -ti n
SFX N Y 7 # interogativi
SFX N ni e ni
SFX N ni i ni
SFX N ni ne [^n]i
SFX N ni nte [^n]i
SFX N ni nti [^n]i
SFX N ni te ni
SFX N ni ti ni
SFX O Y 3 # interogativi
SFX O 0 -stu
SFX O 0 -to
SFX O 0 -tu
SFX P Y 2 # interogativi
SFX P tu stu tu
SFX P u o u
SFX Q Y 2 # interogativi
SFX Q 0 -o
SFX Q 0 -u
SFX R Y 1 # interogativi
SFX R u o u
SFX S Y 8 # interogativi
SFX S . e-la [ai]
SFX S . e-le [ai]
SFX S . e-li [ai]
SFX S . e-lo [ai]
SFX S 0 -la [^ai]
SFX S 0 -le [^ai]
SFX S 0 -li [^ai]
SFX S 0 -lo [^ai]
SFX T Y 3 # interogativi
SFX T o a o
SFX T o e o
SFX T o i o
SFX U Y 8 # interogativi
SFX U ave ise-la rave
SFX U ave ise-le rave
SFX U ave ise-li rave
SFX U ave ise-lo rave
SFX U ave ísela rave
SFX U ave ísele rave
SFX U ave íseli rave
SFX U ave íselo rave
SFX V Y 7 # sostantivi plurali
SFX V 0 i [^aieo]
SFX V 0 o [^aieo]
SFX V a e a
SFX V io i io
SFX V l i [^i]l
SFX V n i [^i]n
SFX V o i [^i]o
SFX W Y 6 # piante e mistièri
SFX W dor tor/X [aeiou]dor
SFX W ol iol/X rol
SFX W ol iòl/X rol
SFX W ol òl/X rol
SFX W tor dor/X [aeiou]tor
SFX W èr ar/X èr
SFX X Y 4 # piante e mistièri
SFX X 0 a
SFX X 0 e
SFX X 0 i
SFX X 0 o

# FIXME
# Se pòl katar un metaplaxmo de deklinaŧion a la 2a koniug. par tuti i mòdi e i tenpi fora ke inté ‘l infenío, partithipio ativo, e xerundio
# Se pòl katar un metaplaxmo da la 3a koniug. a la 2a koniug. intel partithipio pasivo ko la dexinentha in -st-, e intel xerundio

# sostantivi alterài
# dict: -òto/B
# dict: -ato/B
# dict: -on/B
# dict: -eto/B
# dict: -òlo/B
# dict: -èlo/B
# dict: -elo/B
# dict: -ino/B
# dict: -uŧo/B
# dict: -sino/B
# dict: -esino/B
# dict: -ŧino/B
# dict: -eŧino/B
# dict: -ŧuŧo/B
# dict: -eŧuŧo/B
# dict: -đino/B
# dict: -eđino/B
# dict: -đuŧo/B
# dict: -eđuŧo/B
# dict: -lino/B
# dict: -olino/B
# dict: -luŧo/B
# dict: -oluŧo/B
# dict: -rino/B
# dict: -erino/B
# dict: -ruŧo/B
# dict: -eruŧo/B
# dict: -ato/B
# dict: -aŧo/B
# dict: -uko/B

# artíkoli
# dict: el
# dict: al
# dict: lo/B
# dict: ‘l
# dict: l’
# dict: i
# dict: un
# dict: on
# dict: an
# dict: na
# dict: ‘n
# dict: n’
# dict: del
# dict: dela/C
# dict: dei

# ajetivi
# dict: molto/B
# dict: poko/B
# dict: bon/B
# dict: kativo/B
# dict: grando/B
# dict: cèo/B
# dict: cèn/B
# dict: picenin/B
# dict: pícol/B
# dict: alto/B
# dict: baso/B
# dict: primo/B
# dict: dopo
# dict: kuà
# dict: là
# dict: mèjo
# dict: pèđo
# dict: mejor/B
# dict: peđor/B
# dict: mađor/B
# dict: menor/B
# dict: superior/B
# dict: inferior/B
# dict: anterior/B
# dict: posterior/B
# dict: ŧiterior/B
# dict: ulterior/B
# dict: ben
# dict: mal
# dict: tanto/B
# dict: tanton
# dict: asè
# dict: asàe
# dict: vero/B
# dict: fòrte/D
# dict: mai
# dict: no
# dict: pi
# dict: manko
# dict: plúrimo/B
# dict: òtimo/B
# dict: pèsimo/B
# dict: màsimo/B
# dict: mínimo/B
# dict: suprèmo/B
# dict: ínfimo/B
# dict: pòstumo/B
# dict: ŧítimo/B
# dict: último/B

# pronòmi líberi sojèto, indirèto, e reflesivo
# dict: noaltre/D
# dict: nialtre/D
# dict: altre/D
# dict: nu
# dict: nui
# dict: voaltre/D
# dict: vialtre/D
# dict: v’
# dict: vu
# dict: vui
# dict: elo/B
# dict: lu
# dict: lore/D
# dict: sè

# pronòmi klítegi konplemento e reflesivi, e inparsonal e pasivante 'se'
# dict: me/D
# dict: ne
# dict: se/D
# dict: te/D
# dict: ve
# dict: lo/B
# dict: ge

# pronòmi klítegi partitivo 'ne/en' e logativo 'ge'
# dict: en

# pronòmi klítegi sojèto

# pronòme relativo 'ke'
# dict: ke/D

# pronòme e ajetivo posesivo
# dict: mé
# dict: méo/B
# dict: nòstro/B
# dict: tó
# dict: tóo/B
# dict: vòstro/B
# dict: só
# dict: sóo/B

# pronòme e ajetivo demostrativo
# dict: sto/B
# dict: kuel
# dict: kuelo/B

# pronòme e ajetivo identifegativo
# dict: isteso/B
# dict: insteso/B
# dict: medèximo/B
# dict: medèmo/B
# dict: tal

# pronòme e ajetivo interogativo e esklamativo
# dict: kuant
# dict: kuanto/B
# dict: kualo/B
# dict: dove
# dict: indove
# dict: onde
# dict: kome
# dict: kuando
# dict: kuande
# dict: parké
# dict: parkòsa
# dict: ci
# dict: kòsa
# dict: ‘sa

# kuantifegador
# dict: uno
# dict: una
# dict: oñiuno/B
# dict: anbi
# dict: intrami
# dict: kualke
# dict: kualkòsa
# dict: kalkuno/B
# dict: kalkeduno/B
# dict: kualsiasi
# dict: nisuno/B
# dict: ñisun/B
# dict: nesuno/B
# dict: ñesun/B
# dict: molto/B
# dict: poko/B
# dict: arkuanto/B
# dict: rakuanto/B
# dict: altretanto/B
# dict: tuto/B
# dict: altro/B
# dict: st’
# dict: kuelaltro/B
# dict: ŧèrto/B
# dict: bastanŧa
# dict: òñi
# dict: òñe
# dict: ñente
# dict: ñinte
# dict: masa

# avèrbi
# dict: -on(i)
# dict: -mente
# dict: -mentre

# prepoxiŧioni
# dict: di
# dict: a
# dict: da
# dict: in
# dict: inte
# dict: ko
# dict: so
# dict: sora
# dict: soto
# dict: sote
# dict: rento
# dict: drento
# dict: fora
# dict: vèrso
# dict: inver
# dict: par
# dict: tra
# dict: intra
# dict: fra
# dict: infra
# dict: dal
# dict: tel
# dict: intel
# dict: kol
# dict: sol
# dict: pal
# dict: ai
# dict: dai
# dict: téi
# dict: intéi
# dict: koi
# dict: soi
# dict: pai
# dict: t’
# dict: int’
# dict: s’
# dict: prima
# dict: indrío
# dict: despò
# dict: dapò
# dict: daspò
# dict: entro
# dict: ŧirka
# dict: vantaxo
# dict: xvantaxo
# dict: đudíŧio
# dict: graŧie
# dict: konpañía/T
# dict: insenbre
# dict: inpé
# dict: posto
# dict: solo
# dict: despèto

# numerali - kardenali
# dict: xèro/T
# dict: un
# dict: do
# dict: doi
# dict: doe
# dict: du
# dict: trè
# dict: trèa
# dict: trèi
# dict: tri
# dict: kuatro
# dict: ŧinkue
# dict: síe
# dict: sète
# dict: òto
# dict: nove
# dict: dièxe/b
# dict: dexe/b
# dict: úndexe
# dict: dódexe
# dict: trédexe
# dict: kuatòrdexe
# dict: kuíndexe
# dict: sédexe
# dict: dexsète
# dict: dexesète
# dict: dexdòto
# dict: dexedòto
# dict: dexnove
# dict: dexenove
# dict: vinti/b
# dict: trénta/b
# dict: kuaranta/b
# dict: ŧinkuanta/b
# dict: sesanta/b
# dict: setanta/b
# dict: otanta/b
# dict: novanta/b
# dict: ŧento/b
# dict: doxento/b
# dict: trexento/b
# dict: mile/b
# dict: melion/Tb
# dict: meliardo/Tb

# numerali - ordenali
# dict: primo/B
# dict: primèro/B
# dict: primièro/B
# dict: sekondo/B
# dict: tèrŧo/B
# dict: kuarto/B
# dict: kuinto/B
# dict: sèsto/B
# dict: sètimo/B
# dict: otavo/B
# dict: nòno/B
# dict: dèŧimo/B
# dict: último/B
# dict: penúltimo/B
# dict: terŧ’_/a
# dict: kuart’_/a
# dict: kuint’_/a
# dict: sèst’_/a

SFX a Y 1
SFX a 0 último/B

# numerali - koletivi
# dict: pèr
SFX b Y 16
SFX b èxe    exena    dièxe
SFX b úndexe undexena úndexe
SFX b ódexe  odexena  dódexe
SFX b édexe  edexena  trédexe
SFX b òrdexe ordexena kuatòrdexe
SFX b índexe indexena kuíndexe
SFX b édexe  edexena  sédexe
SFX b ète    etena    sète
SFX b òto    otena    dòto
SFX b i      ena      vinti
SFX b énta   entena   trénta
SFX b a      ena      anta
SFX b o      enèr     [ŧx]ento
SFX b e      èr       mile
SFX b 0      èr       melion
SFX b o      èr       meliardo

# numerali - moltiplegativi
# dict: únego/B
# dict: úñolo/B
# dict: síngolo/B
# dict: sénplise
# dict: sinpio/B
# dict: sinplio/B
# dict: senpio/B
# dict: dopio/B
# dict: triplo/B
# dict: kuàdruplo/B
# dict: kuíntuplo/B
# dict: sèstuplo/B
# dict: sètuplo/B
# dict: òtuplo/B
# dict: nònuplo/B
# dict: dèkuplo/B
# dict: ŧéntuplo/B
# dict: milèkuplo/B

# numerali - fraŧionari
# dict: mèđo/B

# numeraŧion latina
# dict: i/£
# dict: v/£
# dict: x/£$
# dict: xx/£$
# dict: xxx/£$
# dict: l/£$
# dict: c/£$
# dict: d/£$
# dict: m/£$
SFX £ Y 10
SFX £ 0 i    [ivxlcdm]
SFX £ 0 ii   [ivxlcdm]
SFX £ 0 iii  [vxlcdm]
SFX £ 0 iv   [xlcdm]
SFX £ 0 v    [ixlcdm]
SFX £ 0 vi   [xlcdm]
SFX £ 0 vii  [xlcdm]
SFX £ 0 viii [xlcdm]
SFX £ 0 ix   [xlcdm]
SFX £ 0 x    i

PFX $ Y 62
PFX $ 0 x      [lc]
PFX $ 0 l      x
PFX $ 0 c      [xlcdm]
PFX $ 0 cx     [lc]
PFX $ 0 cl     x
PFX $ 0 cc     [xlc]
PFX $ 0 ccx    [lc]
PFX $ 0 ccl    x
PFX $ 0 ccc    [xl]
PFX $ 0 cccx   [lc]
PFX $ 0 cccl   x
PFX $ 0 cd     [xl]
PFX $ 0 cdx    [lc]
PFX $ 0 cdl    x
PFX $ 0 d      [xlc]
PFX $ 0 dx     [lc]
PFX $ 0 dl     x
PFX $ 0 dc     [xlc]
PFX $ 0 dcx    [lc]
PFX $ 0 dcl    x
PFX $ 0 dcc    [xlc]
PFX $ 0 dccx   [lc]
PFX $ 0 dccl   x
PFX $ 0 dccc   [xl]
PFX $ 0 dcccx  [lc]
PFX $ 0 dcccl  x
PFX $ 0 cm     [xl]
PFX $ 0 cmx    [lc]
PFX $ 0 cml    x
PFX $ 0 m      [xlcdm]
PFX $ 0 mx     [lc]
PFX $ 0 ml     x
PFX $ 0 mc     [xlcmd]
PFX $ 0 mcx    [lc]
PFX $ 0 mcl    x
PFX $ 0 mcc    [xlc]
PFX $ 0 mccx   [lc]
PFX $ 0 mccl   x
PFX $ 0 mccc   [xl]
PFX $ 0 mcccx  [lc]
PFX $ 0 mcccl  x
PFX $ 0 mcd    [xl]
PFX $ 0 mcdx   [lc]
PFX $ 0 mcdl   x
PFX $ 0 md     [xlc]
PFX $ 0 mdx    [lc]
PFX $ 0 mdl    x
PFX $ 0 mdc    [xlc]
PFX $ 0 mdcx   [lc]
PFX $ 0 mdcl   x
PFX $ 0 mdcc   [xlc]
PFX $ 0 mdccx  [lc]
PFX $ 0 mdccl  x
PFX $ 0 mdccc  [xl]
PFX $ 0 mdcccx [lc]
PFX $ 0 mdcccl x
PFX $ 0 mcm    [xl]
PFX $ 0 mcmx   [lc]
PFX $ 0 mcml   x
PFX $ 0 mm     [xlc]
PFX $ 0 mmx    [lc]
PFX $ 0 mml    x

# đorni de la setemana
# dict: Luni
# dict: Marti
# dict: Mèrkore
# dict: Mèrkol
# dict: Điòba
# dict: Đòbia
# dict: Đoba
# dict: Đobia
# dict: Vénare
# dict: Véndre
# dict: Véndri
# dict: Véner
# dict: Vénere
# dict: Sabo
# dict: Doménega

# mexi
# dict: Đenaro
# dict: Đanèr
# dict: Đenèr
# dict: Febraro
# dict: Fevraro
# dict: Fevrèr
# dict: Marŧo
# dict: Aprile
# dict: Avril
# dict: Mađo
# dict: Majo
# dict: Đuño
# dict: Junio
# dict: Lujo
# dict: Lulio
# dict: Agosto
# dict: Seténbre
# dict: Seténbare
# dict: Otóbre
# dict: Otóbare
# dict: Novénbre
# dict: Novénbare
# dict: Dexénbre
# dict: Dexénbare

# staxon (ant. saxon)
# dict: Primavera
# dict: Primaverta
# dict: Vèrta
# dict: Insuta
# dict: Ansuda
# dict: Istà
# dict: Autuno
# dict: Otuno
# dict: Fardima
# dict: Invèrno

# đonture koordenanti
# dict: né
# dict: néke
# dict: ní
# dict: ñanka
# dict: anka
# dict: oltre
# dict: pitòsto
# dict: altrimenti
# dict: ma
# dict: anŧi
# dict: inveŧe
# dict: defati
# dict: parké
# dict: parò
# dict: anpò
# dict: siben
# dict: donka
# dict: adonka
# dict: alora
# dict: insoma
# dict: kusí
# dict: kusíta
# dict: kuindi
# dict: sia
# dict: kome
# dict: fà
# dict: kofà
# dict: tanto/B

# đonture subordenanti
# dict: de
# dict: parkome
# dict: sikome
# dict: sí
# dict: almanko
# dict: finké
# dict: mentre
# dict: pena
# dict: intanto
# dict: kó
# dict: vanti
# dict: drio
# dict: man
# dict: kondiŧion
# dict: pato
# dict: basta
# dict: kaxo
# dict: kaxomài
# dict: nò
# dict: kuaxi
# dict: skuaxi
# dict: fora
# dict: via
# dict: senŧa
# dict: pitòsto

# esklamaŧion
# dict: ah
# dict: aah
# dict: eh
# dict: ehh
# dict: ih
# dict: oh
# dict: ohh
# dict: uh
# dict: ahi
# dict: ehi
# dict: ufa
# dict: òhu
# dict: òhi
# dict: ohi
# dict: ohe
# dict: ohé
# dict: ohu
# dict: bah
# dict: cò
# dict: mah
# dict: ehm
# dict: uhm
# dict: mh
# dict: ssh
# dict: ha
# dict: ho
# dict: òco
# dict: èko
# dict: brao
# dict: bravo
# dict: fòrŧa
# dict: korajo
# dict: ben
# dict: benon
# dict: basta
# dict: viva
# dict: a
# dict: pò
# dict: mò
# dict: vara
# dict: ‘ara
# dict: tarà
# dict: mostro
# dict: bèlo
# dict: mixèria
# dict: òro
# dict: viva
# dict: brr
# dict: malani
# dict: guài
# dict: fiol
# dict: fiòl
# dict: kan
# dict: magari
# dict: rivaderse
# dict: cao
# dict: sani
# dict: sanité
# dict: salve
# dict: pòro/B
# dict: mona
# dict: din
# dict: don
# dict: tik
# dict: tak
# dict: patapúnfete
# dict: pàfete
# dict: cik
# dict: cak
# dict: ñao
# dict: kikirikí




# TODO
# pàx. 119


#SFX Y N 12
#SFX Y o emente [lu]ento
#SFX Y o amente [^t]o
#SFX Y o amente [^n]to
#SFX Y o amente [^e]nto
#SFX Y o amente [^lu]ento
#SFX Y 0 mente  [^rln]e
#SFX Y e mente  [aeiou]re
#SFX Y 0 mente  [^aeiou]re
#SFX Y e mente  [^l]le
#SFX Y 0 mente  lle
#SFX Y e amente one
#SFX Y 0 mente  [^o]ne-
